fáhcca#beal+N+Sg+Gen+PxSg2
fáhccat#beal+N+Sg+Gen+PxSg2
geahpes#bohcce#geaš+N+Sg+Gen+PxSg2
meahcce#beal+N+Sg+Gen+PxSg2
alla#gohcci+Sem/Hum+N+Sg+Gen+PxSg2
bajidan#bohcci+N+Sg+Gen+PxSg2
bargui#máhccan+N+Sg+Gen+PxSg2
beaive#buohcci+Sem/Hum+N+Sg+Gen+PxSg2
beallje#bohcci+N+Sg+Gen+PxSg2
boazo#meahcci+N+Sg+Gen+PxSg2
bohcce#bargi+Sem/Hum+N+Sg+Gen+PxSg2
bohcce#basttat+N+Sg+Gen+PxSg2
bohcce#hoidu+N+Sg+Gen+PxSg2
bohcce#jeagil+N+Sg+Gen+PxSg2
bohcce#jeaŋga+N+Sg+Gen+PxSg2
bohcce#oassi+N+Sg+Gen+PxSg2
bohcce#poasta+N+Sg+Gen+PxSg2
bohcce#rusttet+N+Sg+Gen+PxSg2
bohcce#suoidni+N+Sg+Gen+PxSg2
bohcce#sággi+N+Sg+Gen+PxSg2
bohcce#ákšu+N+Sg+Gen+PxSg2
bohcce#šaddu+N+Sg+Gen+PxSg2
bohcce#čuohpan+N+Sg+Gen+PxSg2
bohcci+N+Sg+Gen+PxSg2
bohcco#biergu+N+Sg+Gen+PxSg2
bohcco#duollji+N+Sg+Gen+PxSg2
bohcco#dákti+N+Sg+Gen+PxSg2
bohcco#guoppar+N+Sg+Gen+PxSg2
bohcco#guottádat+Wthr+N+Sg+Gen+PxSg2
bohcco#jeagil+N+Sg+Gen+PxSg2
bohcco#mielki+N+Sg+Gen+PxSg2
bohcco#miessi+Sem/Ani+N+Sg+Gen+PxSg2
bohcco#náhkki+N+Sg+Gen+PxSg2
bohcco#skálžu+N+Sg+Gen+PxSg2
bohcco#suoidni+N+Sg+Gen+PxSg2
bohcco#vuodja+N+Sg+Gen+PxSg2
bohcco#čuolbma+N+Sg+Gen+PxSg2
bohccádat+N+Sg+Gen+PxSg2
buhcciid#dikšu+Sem/Hum+N+Sg+Gen+PxSg2
buhcciid#ossodat+Sem/Org+Sem/Plc+N+Sg+Gen+PxSg2
buhcciid#ruoktuG+N+Sg+Gen+PxSg2
buhcciid#siida+Sem/Org+Sem/Plc+N+Sg+Gen+PxSg2
buhcciid#viessu+Sem/Org+Build+N+Sg+Gen+PxSg2
buohcce#biila#olmmoš+Sem/Hum+N+Sg+Gen+PxSg2
buohcce#biila+Veh+N+Sg+Gen+PxSg2
buohcce#dikšo#hoavda+Sem/Hum+N+Sg+Gen+PxSg2
buohcce#dikšu+Sem/Hum+N+Sg+Gen+PxSg2
buohcce#divššohat#sadji+N+Sg+Gen+PxSg2
buohcce#divššár+Sem/Hum+N+Sg+Gen+PxSg2
buohcce#doarjja+N+Sg+Gen+PxSg2
buohcce#sadji+N+Sg+Gen+PxSg2
buohcce#stohpu+Build+Sem/Org+N+Sg+Gen+PxSg2
buohcce#sáhttu+Sem/Org+Veh+N+Sg+Gen+PxSg2
buohcce#viessu+Build+Sem/Org+N+Sg+Gen+PxSg2
buohcce#vovdna+N+Sg+Gen+PxSg2
buohcci#biila+Veh+N+Sg+Gen+PxSg2
buohcci#dikšu+Sem/Hum+N+Sg+Gen+PxSg2
buohcci#dikšu+Sem/Hum+N+Sg+Gen+PxSg2
buohcci#viessu+Build+N+Sg+Gen+PxSg2
buohcci+Sem/Hum+N+Sg+Gen+PxSg2
buohccin#dieđiheapmi+N+Sg+Gen+PxSg2
buohccin#dieđáhus+N+Sg+Gen+PxSg2
buohccivuohta+N+Sg+Gen+PxSg2
báhccan#dilljá+N+Sg+Gen+PxSg2
báhccan#šávva+N+Sg+Gen+PxSg2
báhcci+Sem/Hum+N+Sg+Gen+PxSg2
bákte#máhcci+N+Sg+Gen+PxSg2
bázahas#bohcci+N+Sg+Gen+PxSg2
cihca+Sem/Ani+N+Sg+Gen+PxSg2
cohcci+Sem/Hum+N+Sg+Gen+PxSg2
dipma#bohcci+N+Sg+Gen+PxSg2
doarjja#ohcci+Sem/Hum+N+Sg+Gen+PxSg2
durde#čáhce#bohcci+N+Sg+Gen+PxSg2
eksosa#bohcci+N+Sg+Gen+PxSg2
fáhcca+N+Sg+Gen+PxSg2
fáhcca#beal#čivga+Sem/Hum+N+Sg+Gen+PxSg2
fáhcca#bealli+N+Sg+Gen+PxSg2
fáhcca#ruohtas+N+Sg+Gen+PxSg2
fáhcca#ráigi+N+Sg+Gen+PxSg2
fáhcca#sággi+N+Sg+Gen+PxSg2
fáhccat#bealli+N+Sg+Gen+PxSg2
fáhkka#buohcci+Sem/Hum+N+Sg+Gen+PxSg2
galba#rihcci+Sem/Ani+N+Sg+Gen+PxSg2
geahpes#bohcce#geahči+N+Sg+Gen+PxSg2
geahpes#bohcci+N+Sg+Gen+PxSg2
geađge#meahcci+N+Sg+Gen+PxSg2
gihcci+Sem/Ani+N+Sg+Gen+PxSg2
goahcce#goahti+N+Sg+Gen+PxSg2
goahcce#muorra+N+Sg+Gen+PxSg2
goahcce#orda+N+Sg+Gen+PxSg2
goahcce#vuovdi+Sem/Plc+N+Sg+Gen+PxSg2
goahcci+N+Sg+Gen+PxSg2
gohcci+Sem/Hum+N+Sg+Gen+PxSg2
gohccámus+N+Sg+Gen+PxSg2
golggiidus#bohcci+N+Sg+Gen+PxSg2
golle#ohcci+Sem/Hum+N+Sg+Gen+PxSg2
guolástan#alla#gohcci+Sem/Hum+N+Sg+Gen+PxSg2
guovllu#buohcce#viessu+Build+Sem/Org+N+Sg+Gen+PxSg2
gáddo#buohcci+Sem/Hum+N+Sg+Gen+PxSg2
gáhcci+N+Sg+Gen+PxSg2
hearva#fáhcca+N+Sg+Gen+PxSg2
háhcce#gaska+N+Sg+Gen+PxSg2
háhcce#njuiken+N+Sg+Gen+PxSg2
háhcci+N+Sg+Gen+PxSg2
infiltrašuvdna#bohcci+N+Sg+Gen+PxSg2
iskkus#bohcci+N+Sg+Gen+PxSg2
lievla#bohcci+N+Sg+Gen+PxSg2
loahcca+N+Sg+Gen+PxSg2
loahcco#beallji+Sem/Ani+N+Sg+Gen+PxSg2
luonddu#meahcci+N+Sg+Gen+PxSg2
maŋis#báhcci+Sem/Hum+N+Sg+Gen+PxSg2
maŋis#báhcciid#ealáhat+N+Sg+Gen+PxSg2
maŋis#báhcciid#penšuvdna+N+Sg+Gen+PxSg2
meahcce#areála+Sem/Plc+N+Sg+Gen+PxSg2
meahcce#bealli+N+Sg+Gen+PxSg2
meahcce#bievla#vuoján+N+Sg+Gen+PxSg2
meahcce#biila#luodda+N+Sg+Gen+PxSg2
meahcce#biila+Veh+N+Sg+Gen+PxSg2
meahcce#bivdu+N+Sg+Gen+PxSg2
meahcce#boaldin+N+Sg+Gen+PxSg2
meahcce#buollin#váruhus+N+Sg+Gen+PxSg2
meahcce#buollin+N+Sg+Gen+PxSg2
meahcce#buvtta+N+Sg+Gen+PxSg2
meahcce#bálvalus+N+Sg+Gen+PxSg2
meahcce#diibmu+N+Sg+Gen+PxSg2
meahcce#dikšun#ovttastus+Sem/Org+N+Sg+Gen+PxSg2
meahcce#doaibma+N+Sg+Gen+PxSg2
meahcce#doalli+Sem/Hum+N+Sg+Gen+PxSg2
meahcce#doallu+N+Sg+Gen+PxSg2
meahcce#dádjadeapmi+N+Sg+Gen+PxSg2
meahcce#dállu+Build+N+Sg+Gen+PxSg2
meahcce#ealáhus#doalli+Sem/Hum+N+Sg+Gen+PxSg2
meahcce#eana#muorji+N+Sg+Gen+PxSg2
meahcce#eana+Sem/Plc+N+Sg+Gen+PxSg2
meahcce#fievru+N+Sg+Gen+PxSg2
meahcce#fuođđu+Sem/Ani+N+Sg+Gen+PxSg2
meahcce#gahper#muorji+N+Sg+Gen+PxSg2
meahcce#geaidnu+N+Sg+Gen+PxSg2
meahcce#geavaheapmi+N+Sg+Gen+PxSg2
meahcce#gieddi+Sem/Plc+N+Sg+Gen+PxSg2
meahcce#guovlu+Sem/Plc+N+Sg+Gen+PxSg2
meahcce#healva+N+Sg+Gen+PxSg2
meahcce#háldi+Sem/Hum+N+Sg+Gen+PxSg2
meahcce#johtolat#láhka+N+Sg+Gen+PxSg2
meahcce#johtolat#politihkka+N+Sg+Gen+PxSg2
meahcce#kommišuvdna+Sem/Org+N+Sg+Gen+PxSg2
meahcce#leivvoš+Sem/Ani+N+Sg+Gen+PxSg2
meahcce#loddi+Sem/Ani+N+Sg+Gen+PxSg2
meahcce#luodda+N+Sg+Gen+PxSg2
meahcce#luodda#láhka#ásahus+Sem/Org+Sem/Plc+N+Sg+Gen+PxSg2
meahcce#luovvar+N+Sg+Gen+PxSg2
meahcce#lávet+Sem/Ani+N+Sg+Gen+PxSg2
meahcce#manni+Sem/Hum+N+Sg+Gen+PxSg2
meahcce#máhttu+N+Sg+Gen+PxSg2
meahcce#olmmoš+Sem/Hum+N+Sg+Gen+PxSg2
meahcce#resursa+N+Sg+Gen+PxSg2
meahcce#riggodat#geavaheapmi+N+Sg+Gen+PxSg2
meahcce#riggodat#guovlu+Sem/Plc+N+Sg+Gen+PxSg2
meahcce#ráđđehus+Sem/Org+N+Sg+Gen+PxSg2
meahcce#spiidni+Sem/Ani+N+Sg+Gen+PxSg2
meahcce#suorgi+N+Sg+Gen+PxSg2
meahcce#vallji+N+Sg+Gen+PxSg2
meahcce#veahkke#bargi#kursa+N+Sg+Gen+PxSg2
meahcce#viehkan+N+Sg+Gen+PxSg2
meahcce#viroš+Sem/Ani+N+Sg+Gen+PxSg2
meahcce#visti+N+Sg+Gen+PxSg2
meahcce#vánddardeaddji+Sem/Hum+N+Sg+Gen+PxSg2
meahcce#váran+N+Sg+Gen+PxSg2
meahcci+N+Sg+Gen+PxSg2
meahccái#geahčči+Sem/Hum+N+Sg+Gen+PxSg2
miella#buohcci#láhka+N+Sg+Gen+PxSg2
muorje#meahcci+N+Sg+Gen+PxSg2
muorra#meahcci+N+Sg+Gen+PxSg2
máhccan#jođas+N+Sg+Gen+PxSg2
máhccan#rádji+N+Sg+Gen+PxSg2
máhccan#ventiila+N+Sg+Gen+PxSg2
máhccaseapmi+N+Sg+Gen+PxSg2
máhcce#heaŋgán+N+Sg+Gen+PxSg2
máhcci+N+Sg+Gen+PxSg2
máhcco#báddi+N+Sg+Gen+PxSg2
máhcco#niibi+N+Sg+Gen+PxSg2
máhccun#mašiidna+N+Sg+Gen+PxSg2
njamman#bohcci+N+Sg+Gen+PxSg2
oahcci+N+Sg+Gen+PxSg2
ohcci+N+Sg+Gen+PxSg2
oktasaš#meahcci+N+Sg+Gen+PxSg2
oljo#bohcci+N+Sg+Gen+PxSg2
omman#bohcci+N+Sg+Gen+PxSg2
ossodat#buhcciid#dikšu+Sem/Hum+N+Sg+Gen+PxSg2
ossodat#buohcce#divššár+Sem/Hum+N+Sg+Gen+PxSg2
pinol#bohcci+N+Sg+Gen+PxSg2
reahcci+Sem/Hum+N+Sg+Gen+PxSg2
rihcce#cuoppu+Sem/Ani+N+Sg+Gen+PxSg2
rihcce#ealli+Sem/Ani+N+Sg+Gen+PxSg2
ruohcas+N+Sg+Gen+PxSg2
ruoktot#máhccan+N+Sg+Gen+PxSg2
ruovttu#buohcce#dikšun+N+Sg+Gen+PxSg2
sihkkel#suorbma#fáhcca+N+Sg+Gen+PxSg2
sohkar#bohcci+N+Sg+Gen+PxSg2
spieldder#fáhcca+N+Sg+Gen+PxSg2
struhcca+Sem/Ani+N+Sg+Gen+PxSg2
suodje#meahcci+N+Sg+Gen+PxSg2
suoidne#bohcci+N+Sg+Gen+PxSg2
suorbma#fáhcca+N+Sg+Gen+PxSg2
suorge#bohcci+N+Sg+Gen+PxSg2
suovva#bohcci+N+Sg+Gen+PxSg2
sátto#meahcci+N+Sg+Gen+PxSg2
uhccivuohta+N+Sg+Gen+PxSg2
uhccodat+N+Sg+Gen+PxSg2
universitehta#buohcce#viessu+Sem/Org+Build+N+Sg+Gen+PxSg2
vuokta#bohcce#doaibma+N+Sg+Gen+PxSg2
vuokta#bohcci+N+Sg+Gen+PxSg2
vuovde#gohcci+Sem/Hum+N+Sg+Gen+PxSg2
váldo#bohcci+N+Sg+Gen+PxSg2
váldo#buohcce#dikšu+Sem/Hum+N+Sg+Gen+PxSg2
áhpásnuvvan#meahcci+N+Sg+Gen+PxSg2
áibmo#bohcci+N+Sg+Gen+PxSg2
áibmodas#meahcci+N+Sg+Gen+PxSg2
álbmot#meahcci+Sem/Plc+N+Sg+Gen+PxSg2
álbmotlaš#meahcci+N+Sg+Gen+PxSg2
bohcco#čoarvi+Sem/Ani+N+Sg+Gen+PxSg2
čikŋa#fáhcca+N+Sg+Gen+PxSg2
čoavje#rihcci+Sem/Ani+N+Sg+Gen+PxSg2
čáhccen#biila+Veh+N+Sg+Gen+PxSg2
čáhce#bohcci+N+Sg+Gen+PxSg2
čájánas#bohcci+N+Sg+Gen+PxSg2
čáskadan#bohcci+N+Sg+Gen+PxSg2
+N+Sg+Gen+PxSg2
áhčče#beal+N+Sg+Gen+PxSg2
áhčče#beal+N+Sg+Gen+PxSg2
badjel#geahččanvuohta+N+Sg+Gen+PxSg2
badjel#gehččojupmi+N+Sg+Gen+PxSg2
badjelii#geahččan+N+Sg+Gen+PxSg2
badjelii#geahčči+Sem/Hum+N+Sg+Gen+PxSg2
bahčče#gussa+Sem/Ani+N+Sg+Gen+PxSg2
bahčči+Sem/Hum+N+Sg+Gen+PxSg2
bajil#geahčči+Sem/Hum+N+Sg+Gen+PxSg2
bajil#geahčču+N+Sg+Gen+PxSg2
bajimus#bearrái#geahčči+N+Sg+Gen+PxSg2
bargo#geahččaleapmi+N+Sg+Gen+PxSg2
bargo#geahčču+N+Sg+Gen+PxSg2
bargo#gohčus+N+Sg+Gen+PxSg2
beaive#geahčču+N+Sg+Gen+PxSg2
beallje#gáhčči+N+Sg+Gen+PxSg2
bearrái#geahččan#doaibma+N+Sg+Gen+PxSg2
bearrái#geahččan#komitea+Sem/Org+N+Sg+Gen+PxSg2
bearrái#geahččan#komitéa+Sem/Org+N+Sg+Gen+PxSg2
bearrái#geahččan#lávde#goddi+Sem/Org+N+Sg+Gen+PxSg2
bearrái#geahččan#orgána+Sem/Org+N+Sg+Gen+PxSg2
bearrái#geahččan+N+Sg+Gen+PxSg2
bearrái#geahčči+Sem/Hum+N+Sg+Gen+PxSg2
bearrái#geahčču+N+Sg+Gen+PxSg2
bearrái#geahččán#orgána+Sem/Org+N+Sg+Gen+PxSg2
biebmo#bearrái#geahčču+N+Sg+Gen+PxSg2
biebmo#áhčči+Sem/Hum+N+Sg+Gen+PxSg2
bivdo#beana#geahččaleapmi+N+Sg+Gen+PxSg2
boazo#bearrái#geahčču+N+Sg+Gen+PxSg2
boazo#doallo#bearrái#geahčči+Sem/Hum+N+Sg+Gen+PxSg2
boazo#geahčči+Sem/Hum+N+Sg+Gen+PxSg2
bohčči#gussa+Sem/Ani+N+Sg+Gen+PxSg2
bohčči+Sem/Hum+N+Sg+Gen+PxSg2
báhčči+Sem/Hum+N+Sg+Gen+PxSg2
dearvvašvuođa#bearrái#geahčču+N+Sg+Gen+PxSg2
diehto#bearrái#geahčču+N+Sg+Gen+PxSg2
divššohas#bearrái#geahčči+Sem/Hum+N+Sg+Gen+PxSg2
doalli#rist#áhčči+Sem/Hum+N+Sg+Gen+PxSg2
dulka#geahččaleapmi+N+Sg+Gen+PxSg2
dulkon#geahččaleapmi+N+Sg+Gen+PxSg2
duohčču+N+Sg+Gen+PxSg2
duollo#geahčču+N+Sg+Gen+PxSg2
fihčču+N+Sg+Gen+PxSg2
foanda#duohččan+N+Sg+Gen+PxSg2
friddja#suohkan#geahččaleapmi+N+Sg+Gen+PxSg2
gahččan#lápmašupmi+N+Sg+Gen+PxSg2
gahččastat#ravda+N+Sg+Gen+PxSg2
gahččastat+N+Sg+Gen+PxSg2
geahččaladdan#prográmma+N+Sg+Gen+PxSg2
geahččalan#doaibma+N+Sg+Gen+PxSg2
geahččalan#jienasteapmi+N+Sg+Gen+PxSg2
geahččalan#prošeakta+N+Sg+Gen+PxSg2
geahččalanvuohta+N+Sg+Gen+PxSg2
geahččaleaddji+Sem/Hum+N+Sg+Gen+PxSg2
geahččaleapmi+N+Sg+Gen+PxSg2
geahččalupmi+N+Sg+Gen+PxSg2
geahččalus+N+Sg+Gen+PxSg2
geahččan#dagaldupmi+N+Sg+Gen+PxSg2
geahččan#geatnegasvuohta+N+Sg+Gen+PxSg2
geahččan#guovlu+Sem/Plc+N+Sg+Gen+PxSg2
geahččan#lássa+N+Sg+Gen+PxSg2
geahččan#málle+N+Sg+Gen+PxSg2
geahččan#vuohki+N+Sg+Gen+PxSg2
geahččan#vuoigatvuohta+N+Sg+Gen+PxSg2
geahčči+Sem/Hum+N+Sg+Gen+PxSg2
geahččo#boazu+Sem/Ani+N+Sg+Gen+PxSg2
geahččo#eise#váldi+Sem/Org+N+Sg+Gen+PxSg2
geahččo#guovlu+Sem/Plc+N+Sg+Gen+PxSg2
geahčču+N+Sg+Gen+PxSg2
giehta#geahčči+Sem/Hum+N+Sg+Gen+PxSg2
gohčus+N+Sg+Gen+PxSg2
gohččun#galba+N+Sg+Gen+PxSg2
gohččun#ovddas#vástideaddji+Sem/Hum+N+Sg+Gen+PxSg2
gohččun#vuohki+N+Sg+Gen+PxSg2
gohččun#áige#mearri+N+Sg+Gen+PxSg2
gohččun+N+Sg+Gen+PxSg2
gonagas#gohččun+N+Sg+Gen+PxSg2
guolástus#bearrái#geahčči+Sem/Hum+N+Sg+Gen+PxSg2
gáhčas+Sem/Ani+N+Sg+Gen+PxSg2
gáhčči+N+Sg+Gen+PxSg2
gáhčči+N+Sg+Gen+PxSg2
gáhččo#gálvu+N+Sg+Gen+PxSg2
gáhčču+N+Sg+Gen+PxSg2
gásta#rist#áhčči+Sem/Hum+N+Sg+Gen+PxSg2
hadde#bearrái#geahčču+N+Sg+Gen+PxSg2
huksen#geahčču+N+Sg+Gen+PxSg2
jahke#geahččaleapmi+N+Sg+Gen+PxSg2
loahppa#geahččaleapmi+N+Sg+Gen+PxSg2
lotteriija#bearrái#geahčču+N+Sg+Gen+PxSg2
maŋŋil#geahčču+N+Sg+Gen+PxSg2
meahccái#geahčči+Sem/Hum+N+Sg+Gen+PxSg2
mearra#gáhčči+N+Sg+Gen+PxSg2
media#bearrái#geahčču+N+Sg+Gen+PxSg2
máhtolašvuođa#geahččaleapmi+N+Sg+Gen+PxSg2
mánná#geahčči+Sem/Hum+N+Sg+Gen+PxSg2
nuoskkidan#geahčču+N+Sg+Gen+PxSg2
oapme#geahčči+Sem/Hum+N+Sg+Gen+PxSg2
rist#áhčči+Sem/Hum+N+Sg+Gen+PxSg2
ruhta#gáhčču+N+Sg+Gen+PxSg2
ráhčča+N+Sg+Gen+PxSg2
sisa#gohččun+N+Sg+Gen+PxSg2
skihčči+N+Sg+Gen+PxSg2
skohčče#beallji+Sem/Ani+N+Sg+Gen+PxSg2
skáhčas+Sem/Ani+N+Sg+Gen+PxSg2
smuhčči+Sem/Hum+N+Sg+Gen+PxSg2
spiehčče#juolgi+Sem/Hum+N+Sg+Gen+PxSg2
spiidne#geahčči+Sem/Hum+N+Sg+Gen+PxSg2
spáhčču+N+Sg+Gen+PxSg2
suhččejeaddji+Sem/Hum+N+Sg+Gen+PxSg2
suodje#skihčči+N+Sg+Gen+PxSg2
suolle#báhčči+Sem/Hum+N+Sg+Gen+PxSg2
svihčča+N+Sg+Gen+PxSg2
svihčču+N+Sg+Gen+PxSg2
sátne#geahččaleapmi+N+Sg+Gen+PxSg2
sávza#geahčči+Sem/Hum+N+Sg+Gen+PxSg2
tele#bearrái#geahčču+N+Sg+Gen+PxSg2
viesso#bearrái#geahčči+Sem/Hum+N+Sg+Gen+PxSg2
vuhččohat+N+Sg+Gen+PxSg2
vuhččon+N+Sg+Gen+PxSg2
vuodjin#geahččaleapmi+N+Sg+Gen+PxSg2
vuohčče#cuozza+N+Sg+Gen+PxSg2
vuohčči#cuozza+N+Sg+Gen+PxSg2
vuohčču+N+Sg+Gen+PxSg2
vuovde#bearrái#geahčču+N+Sg+Gen+PxSg2
váhčči+Wthr+N+Sg+Gen+PxSg2
áhčče#bealle+Sem/Hum+N+Sg+Gen+PxSg2
áhčče#bealli+Sem/Hum+N+Sg+Gen+PxSg2
áhčče#rohkki+Sem/Hum+N+Sg+Gen+PxSg2
áhččemin+N+Sg+Gen+PxSg2
áhčči+Sem/Hum+N+Sg+Gen+PxSg2
áhččivuohta+N+Sg+Gen+PxSg2
áhččán#boska+N+Sg+Gen+PxSg2
áhččán#boská+N+Sg+Gen+PxSg2
áhččán#rohkki+Sem/Hum+N+Sg+Gen+PxSg2
áhččát#rohkki+Sem/Hum+N+Sg+Gen+PxSg2
ámta#mánni#gohččun+N+Sg+Gen+PxSg2
árvo#gahččan+N+Sg+Gen+PxSg2
čeavrá#ráhčča+N+Sg+Gen+PxSg2
čiehččamaš+N+Sg+Gen+PxSg2
čihččedas+N+Sg+Gen+PxSg2
čihččemaš+N+Sg+Gen+PxSg2
čoahkkin#gohčču+N+Sg+Gen+PxSg2
čoahkkin#gohččun+N+Sg+Gen+PxSg2
čoahkkái#gahččan+N+Sg+Gen+PxSg2
čoahkkái#gohčču+N+Sg+Gen+PxSg2
niehkki+N+Sg+Gen+PxSg2
+N+Sg+Gen+PxSg2
áhkku#beal+N+Sg+Gen+PxSg2
vahkko#beai+N+Sg+Gen+PxSg2
suhkkes#oai+N+Sg+Gen+PxSg2
sihkkarvuođa#beal+N+Sg+Gen+PxSg2
muhkke#gilvin#mášen+N+Sg+Gen+PxSg2
dáhkke#vuol+N+Sg+Gen+PxSg2
boahkke+N+Sg+Gen+PxSg2
ahke#luohkká#čoahkádus+N+Sg+Gen+PxSg2
ahke#luohkká+Sem/Group+Sem/Hum+N+Sg+Gen+PxSg2
akademihkar+Sem/Hum+N+Sg+Gen+PxSg2
akrobatihkka+N+Sg+Gen+PxSg2
akustihkka+N+Sg+Gen+PxSg2
ala#bahkkejeaddji+Sem/Hum+N+Sg+Gen+PxSg2
albme#náhkki+N+Sg+Gen+PxSg2
alkoholihkar+Sem/Hum+N+Sg+Gen+PxSg2
almme#náhkki+N+Sg+Gen+PxSg2
anoráhkka+N+Sg+Gen+PxSg2
antihkka#gálvu+N+Sg+Gen+PxSg2
antihkka+N+Sg+Gen+PxSg2
apoteahkka+Sem/Org+N+Sg+Gen+PxSg2
aritmetihkka+N+Sg+Gen+PxSg2
arnihkka+N+Sg+Gen+PxSg2
arsenihkka+N+Sg+Gen+PxSg2
artihkal+N+Sg+Gen+PxSg2
artiskohkka+N+Sg+Gen+PxSg2
astrofysihkka+N+Sg+Gen+PxSg2
atomfysihkka+N+Sg+Gen+PxSg2
automatihkka+N+Sg+Gen+PxSg2
badje#luohkká+Sem/Group+Sem/Hum+N+Sg+Gen+PxSg2
badje#veahkke#sárggis+N+Sg+Gen+PxSg2
badje#váhkká+N+Sg+Gen+PxSg2
badjel#guorbme#sihkkarastin+N+Sg+Gen+PxSg2
bagadallan#veahkki+Sem/Hum+N+Sg+Gen+PxSg2
bahkkavuohta+N+Sg+Gen+PxSg2
bahkken+N+Sg+Gen+PxSg2
bahta#liehkku+N+Sg+Gen+PxSg2
bahta#sihkku+Sem/Hum+N+Sg+Gen+PxSg2
bahá#dahkki+Sem/Hum+N+Sg+Gen+PxSg2
bajildas#lohkki+Sem/Hum+N+Sg+Gen+PxSg2
bajimus#čoahkkin+N+Sg+Gen+PxSg2
baján#dihkki+Sem/Ani+N+Sg+Gen+PxSg2
bajás#šaddan#stivrra#čoahkkin+N+Sg+Gen+PxSg2
bargiid#bráhkka+N+Sg+Gen+PxSg2
bargiid#luohkká+N+Sg+Gen+PxSg2
bargiid#politihkka+N+Sg+Gen+PxSg2
barohkka+N+Sg+Gen+PxSg2
baráhkka+N+Sg+Gen+PxSg2
bassin#dahkki+N+Sg+Gen+PxSg2
basáhus#vahkku+Sem/Time+N+Sg+Gen+PxSg2
beaive#lahkki+Sem/Time+N+Sg+Gen+PxSg2
beaive#mohkki+N+Sg+Gen+PxSg2
beallje#náhkke#soadji+Sem/Ani+N+Sg+Gen+PxSg2
beallái#juohkki+Sem/Hum+N+Sg+Gen+PxSg2
beanna#stohkka+N+Sg+Gen+PxSg2
bearal#sohkar+N+Sg+Gen+PxSg2
beaska#náhkki+N+Sg+Gen+PxSg2
beasse#gáhkku+N+Sg+Gen+PxSg2
beatnat#báhkat+N+Sg+Gen+PxSg2
behkka+N+Sg+Gen+PxSg2
bellodat#politihkka+N+Sg+Gen+PxSg2
betoŋga#lohkki+N+Sg+Gen+PxSg2
biegga#seahkka+N+Sg+Gen+PxSg2
biehkki+N+Sg+Gen+PxSg2
biehkká+N+Sg+Gen+PxSg2
biehtár#guhkká+N+Sg+Gen+PxSg2
biehtár#vahkku+Sem/Time+N+Sg+Gen+PxSg2
biergo#deahkki+N+Sg+Gen+PxSg2
biergo#gáhkku+N+Sg+Gen+PxSg2
bihkas+N+Sg+Gen+PxSg2
bihkaš+N+Sg+Gen+PxSg2
bihkka#boaldin+N+Sg+Gen+PxSg2
bihkka#fárppal+N+Sg+Gen+PxSg2
bihkka#gožža+N+Sg+Gen+PxSg2
bihkka#hádja+N+Sg+Gen+PxSg2
bihkka#hávdi+N+Sg+Gen+PxSg2
bihkka#jeagil+N+Sg+Gen+PxSg2
bihkka#sahppi+N+Sg+Gen+PxSg2
bihkka#suohpan+N+Sg+Gen+PxSg2
bihkka+N+Sg+Gen+PxSg2
bihppor#gáhkku+N+Sg+Gen+PxSg2
bihámes#vahkku+Sem/Time+N+Sg+Gen+PxSg2
biháris#vahkku+Sem/Time+N+Sg+Gen+PxSg2
biidno#vahkku+Sem/Time+N+Sg+Gen+PxSg2
biidno#vahkku+Sem/Time+N+Sg+Gen+PxSg2
biika#deahkka+N+Sg+Gen+PxSg2
biika#háhkka+N+Sg+Gen+PxSg2
biras#politihkka+N+Sg+Gen+PxSg2
biras#rihkus+N+Sg+Gen+PxSg2
birgget#vahkku+Sem/Time+N+Sg+Gen+PxSg2
bismma#čoahkkin+N+Sg+Gen+PxSg2
bismmá#čoahkkin+N+Sg+Gen+PxSg2
bismmáid#čoahkkin+N+Sg+Gen+PxSg2
bisso#stohkka+N+Sg+Gen+PxSg2
bisánan#guhkkodat+N+Sg+Gen+PxSg2
bivdo#mohkki+N+Sg+Gen+PxSg2
bivttas#heŋgen#roahkki+N+Sg+Gen+PxSg2
bleahkka+N+Sg+Gen+PxSg2
bleahkka#guolli+Sem/Ani+N+Sg+Gen+PxSg2
blohkka+N+Sg+Gen+PxSg2
blohkka#bardu+N+Sg+Gen+PxSg2
blohkka#bordu+N+Sg+Gen+PxSg2
blohkka#fleita+N+Sg+Gen+PxSg2
boagán#mohtor#sihkkel+Veh+N+Sg+Gen+PxSg2
boahkke#biergu+N+Sg+Gen+PxSg2
boahkke#guolli+Sem/Ani+N+Sg+Gen+PxSg2
boahkko#dávda+N+Sg+Gen+PxSg2
boahkko#sadji+N+Sg+Gen+PxSg2
boahkku+N+Sg+Gen+PxSg2
boazo#doallo#politihkka+N+Sg+Gen+PxSg2
boazo#doallo#stivrra#čoahkkin+N+Sg+Gen+PxSg2
boazo#goahkka+Sem/Hum+N+Sg+Gen+PxSg2
boazo#lihkku+N+Sg+Gen+PxSg2
boazo#mohkki+N+Sg+Gen+PxSg2
boazo#čohkken#mohkki+N+Sg+Gen+PxSg2
bohcco#náhkki+N+Sg+Gen+PxSg2
bohkká#guiski+N+Sg+Gen+PxSg2
bohkká+Sem/Ani+N+Sg+Gen+PxSg2
bor#báhkku+N+Sg+Gen+PxSg2
borat#buhkká+Sem/Ani+N+Sg+Gen+PxSg2
borbehkka+N+Sg+Gen+PxSg2
bordda#ceahkki+N+Sg+Gen+PxSg2
borde#báhkku+N+Sg+Gen+PxSg2
borsháhkka+N+Sg+Gen+PxSg2
botanihkar+Sem/Hum+N+Sg+Gen+PxSg2
botanihkka+N+Sg+Gen+PxSg2
botká#náhkki+N+Sg+Gen+PxSg2
breava#šeahkka+N+Sg+Gen+PxSg2
brihkká+N+Sg+Gen+PxSg2
bráhkka+N+Sg+Gen+PxSg2
bráhkká+N+Sg+Gen+PxSg2
buhkka+N+Sg+Gen+PxSg2
buhkke+N+Sg+Gen+PxSg2
buhkká+Sem/Ani+N+Sg+Gen+PxSg2
buohkaid#čoahkkin+N+Sg+Gen+PxSg2
buohtalas#luohkká+Sem/Group+Sem/Hum+N+Sg+Gen+PxSg2
buolaš#ceahkki+N+Sg+Gen+PxSg2
buorre#dahkki+Sem/Hum+N+Sg+Gen+PxSg2
buođđo#buhkke+N+Sg+Gen+PxSg2
buriid#dahkki+Sem/Hum+N+Sg+Gen+PxSg2
busse#ceahkki+N+Sg+Gen+PxSg2
báber#seahkka+N+Sg+Gen+PxSg2
bádde#keramihkka+N+Sg+Gen+PxSg2
bádde#ornamentihkka+N+Sg+Gen+PxSg2
báhkas+Wthr+N+Sg+Gen+PxSg2
báhkir+N+Sg+Gen+PxSg2
báhkka#dávda+N+Sg+Gen+PxSg2
báhkka#hávdda+N+Sg+Gen+PxSg2
báhkka+Wthr+N+Sg+Gen+PxSg2
báhkke#bossu+Sem/Ani+N+Sg+Gen+PxSg2
báhkke#giisá+N+Sg+Gen+PxSg2
báhkki+N+Sg+Gen+PxSg2
báhkkodan#vuohki+N+Sg+Gen+PxSg2
báhkkol+N+Sg+Gen+PxSg2
báhkkon+N+Sg+Gen+PxSg2
báhkku+N+Sg+Gen+PxSg2
báhpa#guhkká+N+Sg+Gen+PxSg2
báinna#smáhkka+N+Sg+Gen+PxSg2
báinna#sohkar+N+Sg+Gen+PxSg2
bálda#deahkki+N+Sg+Gen+PxSg2
bálká#ceahkki+N+Sg+Gen+PxSg2
bálká#politihkka+N+Sg+Gen+PxSg2
bálvalan#politihkka+N+Sg+Gen+PxSg2
bánno#gáhkku+N+Sg+Gen+PxSg2
bára#mihkku+N+Sg+Gen+PxSg2
bárbmo#doahkki+N+Sg+Gen+PxSg2
bárro#guhkkodat+N+Sg+Gen+PxSg2
cahkkehan#boksa+N+Sg+Gen+PxSg2
cahkkehan#giesttus+N+Sg+Gen+PxSg2
cahkkehan#ginttal+N+Sg+Gen+PxSg2
cahkkehan#rusttet+N+Sg+Gen+PxSg2
cahkkehan#čoavdda+N+Sg+Gen+PxSg2
cahkkehas+N+Sg+Gen+PxSg2
cahkkehat+N+Sg+Gen+PxSg2
cahkkehus+N+Sg+Gen+PxSg2
ceahkes+N+Sg+Gen+PxSg2
ceahkis+N+Sg+Gen+PxSg2
ceahkke#muorra+N+Sg+Gen+PxSg2
ceahkki+N+Sg+Gen+PxSg2
ceahkkun#bargo#bihttá+N+Sg+Gen+PxSg2
ceahkkun+N+Sg+Gen+PxSg2
ceahkkálas+N+Sg+Gen+PxSg2
ciehkka+N+Sg+Gen+PxSg2
coahkas+N+Sg+Gen+PxSg2
cuohkke#cealkámuš+N+Sg+Gen+PxSg2
cuohkki+N+Sg+Gen+PxSg2
cuoppo#deahkki+N+Sg+Gen+PxSg2
dahkki#guoibmivuohta+N+Sg+Gen+PxSg2
dahkki#vuoigatvuohta+N+Sg+Gen+PxSg2
dahkki+Sem/Hum+N+Sg+Gen+PxSg2
davve#guovlo#politihkka+N+Sg+Gen+PxSg2
davvi#guovlo#politihkka+N+Sg+Gen+PxSg2
deahkit+N+Sg+Gen+PxSg2
deahkka+N+Sg+Gen+PxSg2
deahkka#olggoš+N+Sg+Gen+PxSg2
deahkke#atrofiija+N+Sg+Gen+PxSg2
deahkke#dovdan+N+Sg+Gen+PxSg2
deahkke#dystrofiija+N+Sg+Gen+PxSg2
deahkke#givrodat+N+Sg+Gen+PxSg2
deahkke#gođus+N+Sg+Gen+PxSg2
deahkke#tonus+N+Sg+Gen+PxSg2
deahkki+N+Sg+Gen+PxSg2
dearba#stihkka+N+Sg+Gen+PxSg2
dearvvašvuođa#veahkki+Sem/Hum+N+Sg+Gen+PxSg2
dialektihkka+N+Sg+Gen+PxSg2
didaktihkka+N+Sg+Gen+PxSg2
didno#lohkka+N+Sg+Gen+PxSg2
diehto#juohkin#politihkka+N+Sg+Gen+PxSg2
diehto#juohkin#čoahkkin+N+Sg+Gen+PxSg2
diehto#juohkki+Sem/Hum+N+Sg+Gen+PxSg2
dievas#čoahkkin#jođiheaddji+Sem/Hum+N+Sg+Gen+PxSg2
dievas#čoahkkin#latnja+Sem/Plc+N+Sg+Gen+PxSg2
dievas#čoahkkin#mearrádus+N+Sg+Gen+PxSg2
dievas#čoahkkin+N+Sg+Gen+PxSg2
dievvá#luohkká+Sem/Plc+N+Sg+Gen+PxSg2
digaštallan#skihkka+N+Sg+Gen+PxSg2
digaštallan#čoahkkin+N+Sg+Gen+PxSg2
digaštallan#čoahkkái#geassu+N+Sg+Gen+PxSg2
digge#sáhkku+N+Sg+Gen+PxSg2
dihkke#rássi+N+Sg+Gen+PxSg2
dihkki+Sem/Ani+N+Sg+Gen+PxSg2
dihkku+N+Sg+Gen+PxSg2
dihkká+N+Sg+Gen+PxSg2
dihkká#luodda+N+Sg+Gen+PxSg2
diibmo#láhkki+N+Sg+Gen+PxSg2
diskonteren#buvtta#dahkki+N+Sg+Gen+PxSg2
distrikta#politihkka+N+Sg+Gen+PxSg2
distrivtta#politihkka+N+Sg+Gen+PxSg2
doahkki+N+Sg+Gen+PxSg2
doarjja#stivrra#čoahkkin+N+Sg+Gen+PxSg2
dogmatihkka+N+Sg+Gen+PxSg2
dohkkehan#iskkus+N+Sg+Gen+PxSg2
dohkkeheaddji+Sem/Hum+N+Sg+Gen+PxSg2
dohkkehus+N+Sg+Gen+PxSg2
dohkkejupmi+N+Sg+Gen+PxSg2
dohkká#teáhter+N+Sg+Gen+PxSg2
dohkká+Sem/Hum+N+Sg+Gen+PxSg2
dohppa#sohkar+N+Sg+Gen+PxSg2
doktat#náhkki+N+Sg+Gen+PxSg2
dolla#boahkku+N+Sg+Gen+PxSg2
dorre#náhkke#soadji+Sem/Ani+N+Sg+Gen+PxSg2
dovtta#seahkka+N+Sg+Gen+PxSg2
dramatihkar+Sem/Hum+N+Sg+Gen+PxSg2
dramatihkka+N+Sg+Gen+PxSg2
dramatihkkár+Sem/Hum+N+Sg+Gen+PxSg2
duhkki+N+Sg+Gen+PxSg2
duhkku+N+Sg+Gen+PxSg2
duhkká+Sem/Hum+N+Sg+Gen+PxSg2
duhpát#guhkkár+N+Sg+Gen+PxSg2
duplihkka+N+Sg+Gen+PxSg2
duppal#ruhta#veahkki+Sem/Hum+N+Sg+Gen+PxSg2
dutkan#politihkka+N+Sg+Gen+PxSg2
dynamihkka+N+Sg+Gen+PxSg2
dáhkke#doares#muorra+N+Sg+Gen+PxSg2
dáhkke#orustan#sadji+Sem/Plc+N+Sg+Gen+PxSg2
dáhkke#rinda+N+Sg+Gen+PxSg2
dáhkke#vuolli+N+Sg+Gen+PxSg2
dáhkki+N+Sg+Gen+PxSg2
dáhkká+N+Sg+Gen+PxSg2
dáidda#politihkka+N+Sg+Gen+PxSg2
dálve#deahkka+N+Sg+Gen+PxSg2
dálve#guovdel#vahkku+Sem/Time+N+Sg+Gen+PxSg2
dárkon#luohkká+N+Sg+Gen+PxSg2
dáruiduhttin#politihkka+N+Sg+Gen+PxSg2
dásse#árvo#politihkka+N+Sg+Gen+PxSg2
eahpe#sihkarvuohta+N+Sg+Gen+PxSg2
eala#čoahkki+Sem/Ani+N+Sg+Gen+PxSg2
eallo#goahkka+Sem/Hum+N+Sg+Gen+PxSg2
eallo#stuhkka+N+Sg+Gen+PxSg2
ealáhus#politihkka+N+Sg+Gen+PxSg2
eami#álbmot#politihkka+N+Sg+Gen+PxSg2
eana#doallo#politihkka+N+Sg+Gen+PxSg2
eana#vuovdin#stivrra#čoahkkin+N+Sg+Gen+PxSg2
eanan#doallo#politihkka+N+Sg+Gen+PxSg2
eanan#vuovdin#stivrra#čoahkkin+N+Sg+Gen+PxSg2
ekliptihkka+N+Sg+Gen+PxSg2
eksotihkka+N+Sg+Gen+PxSg2
elastihkka+N+Sg+Gen+PxSg2
ele#šohkka+N+Sg+Gen+PxSg2
elektrihkkar+Sem/Hum+N+Sg+Gen+PxSg2
elektrihkkár+Sem/Hum+N+Sg+Gen+PxSg2
elektronihkar+Sem/Hum+N+Sg+Gen+PxSg2
elektronihkka+N+Sg+Gen+PxSg2
epihkka+N+Sg+Gen+PxSg2
erenoamáš#pedagogihkka+N+Sg+Gen+PxSg2
erenoamáš#čoahkkin+N+Sg+Gen+PxSg2
erkke#vahkku+Sem/Time+N+Sg+Gen+PxSg2
erotihkka+N+Sg+Gen+PxSg2
erttet#deahkki+N+Sg+Gen+PxSg2
eskil#vahkku+Sem/Time+N+Sg+Gen+PxSg2
estetihkar+Sem/Hum+N+Sg+Gen+PxSg2
estetihkka+N+Sg+Gen+PxSg2
etihkka+N+Sg+Gen+PxSg2
etno#musihkka#guovddáš+Sem/Org+Sem/Plc+N+Sg+Gen+PxSg2
etno#musihkka+N+Sg+Gen+PxSg2
etno#politihkka+N+Sg+Gen+PxSg2
eváhkko+N+Sg+Gen+PxSg2
fabrihkka#bargi+Sem/Hum+N+Sg+Gen+PxSg2
fabrihkka#rátnu+N+Sg+Gen+PxSg2
fabrihkka+Sem/Org+Build+N+Sg+Gen+PxSg2
fanas#guohkki+N+Sg+Gen+PxSg2
fanas#roahkki+N+Sg+Gen+PxSg2
favorihtta#musihkka+N+Sg+Gen+PxSg2
feanrihkka+Sem/Hum+N+Sg+Gen+PxSg2
fenihkal+N+Sg+Gen+PxSg2
fennougristihkka+N+Sg+Gen+PxSg2
fenrihkka+Sem/Hum+N+Sg+Gen+PxSg2
fier#loahkku+N+Sg+Gen+PxSg2
fierra#loahkku+N+Sg+Gen+PxSg2
fiinna#motorihkka+N+Sg+Gen+PxSg2
fiinna#sohkar+N+Sg+Gen+PxSg2
filbma#dahkki+Sem/Hum+N+Sg+Gen+PxSg2
fiskes#njun#gáhkkor+Sem/Ani+N+Sg+Gen+PxSg2
fitnodat#čoahkkin+N+Sg+Gen+PxSg2
fleahkka#guolli+Sem/Ani+N+Sg+Gen+PxSg2
fonematihkka+N+Sg+Gen+PxSg2
fonemihkka+N+Sg+Gen+PxSg2
fonetihkka+N+Sg+Gen+PxSg2
foto#govva#vuoigatvuođa#rihkkumuš+N+Sg+Gen+PxSg2
foto#govva#vuoigatvuođa#rihkus+N+Sg+Gen+PxSg2
fráhkka+N+Sg+Gen+PxSg2
fuohkka+N+Sg+Gen+PxSg2
fuolahan#veahkki+Sem/Hum+N+Sg+Gen+PxSg2
fylkka#boazo#doallo#stivrra#čoahkkin+N+Sg+Gen+PxSg2
fylkka#eana#doallo#stivrra#čoahkkin+N+Sg+Gen+PxSg2
fysihkar+Sem/Hum+N+Sg+Gen+PxSg2
fysihkka+N+Sg+Gen+PxSg2
fysihkkár+Sem/Hum+N+Sg+Gen+PxSg2
fága#politihkka+N+Sg+Gen+PxSg2
fáhkka#buohcci+Sem/Hum+N+Sg+Gen+PxSg2
fáhkka#evttohus+N+Sg+Gen+PxSg2
fáhkka#jurdda+N+Sg+Gen+PxSg2
fáhkka#čieŋal+N+Sg+Gen+PxSg2
fárppal#dahkki+Sem/Hum+N+Sg+Gen+PxSg2
fárppal#lahkki+N+Sg+Gen+PxSg2
fávle#báhkka+N+Sg+Gen+PxSg2
gahkká+N+Sg+Gen+PxSg2
gahčan#partihkal+N+Sg+Gen+PxSg2
gaikun#ráhkkanus+N+Sg+Gen+PxSg2
galba#beahkki+Sem/Ani+N+Sg+Gen+PxSg2
galbma#gáhkkor+Sem/Hum+N+Sg+Gen+PxSg2
galmmihan#mekanihkkár+Sem/Hum+N+Sg+Gen+PxSg2
gardnjil#sojahan#deahkki+N+Sg+Gen+PxSg2
gaska#vahkku+Sem/Time+N+Sg+Gen+PxSg2
gaska#vahkku+Sem/Time+N+Sg+Gen+PxSg2
gassa#váhkká+N+Sg+Gen+PxSg2
geafe#guhkkár+Sem/Hum+N+Sg+Gen+PxSg2
geaidno#mohkki+N+Sg+Gen+PxSg2
geasse#deahkka+N+Sg+Gen+PxSg2
geasse#guovdel#vahkku+Sem/Time+N+Sg+Gen+PxSg2
geasse#juhkkáš+Sem/Ani+N+Sg+Gen+PxSg2
geavahan#sihkkarvuohta+N+Sg+Gen+PxSg2
geavahus#politihkka+N+Sg+Gen+PxSg2
geađaš#deahkki+N+Sg+Gen+PxSg2
geađge#dihkká+N+Sg+Gen+PxSg2
genetihkka+N+Sg+Gen+PxSg2
geofysihkka+N+Sg+Gen+PxSg2
gidden#ráhkkanus+N+Sg+Gen+PxSg2
giedde#geaš#áhkku+Sem/Hum+N+Sg+Gen+PxSg2
gieddegaš#áhkku+Sem/Hum+N+Sg+Gen+PxSg2
giega#bahta#sihkku+Sem/Ani+N+Sg+Gen+PxSg2
giehta#deahkit+N+Sg+Gen+PxSg2
giehta#deahkki+N+Sg+Gen+PxSg2
giehta#lahkki+N+Sg+Gen+PxSg2
gieldda#politihkka+N+Sg+Gen+PxSg2
gieldda#stivrra#čoahkkin+N+Sg+Gen+PxSg2
giella#politihkka+N+Sg+Gen+PxSg2
giella#stivrra#čoahkkin+N+Sg+Gen+PxSg2
giella#veahkki+Sem/Hum+N+Sg+Gen+PxSg2
giera#lohkki+N+Sg+Gen+PxSg2
gierdo#dahkki+Sem/Hum+N+Sg+Gen+PxSg2
gilde#márjjá#vahkku+Sem/Time+N+Sg+Gen+PxSg2
girko#stivrra#čoahkkin+N+Sg+Gen+PxSg2
girko#čoahkkin+N+Sg+Gen+PxSg2
girkolaš#čoahkkin+N+Sg+Gen+PxSg2
gitta#čoahkkin+N+Sg+Gen+PxSg2
goahkka+N+Sg+Gen+PxSg2
goarrun#deahkki+N+Sg+Gen+PxSg2
goarta#stohkka+N+Sg+Gen+PxSg2
goavve#lihkku+N+Sg+Gen+PxSg2
goazahan#taktihkka+N+Sg+Gen+PxSg2
goazahan#teknihkka+N+Sg+Gen+PxSg2
gohkal+N+Sg+Gen+PxSg2
gohppo#lahkki+N+Sg+Gen+PxSg2
gollan#sihkkarastin+N+Sg+Gen+PxSg2
gorges#lihkká+N+Sg+Gen+PxSg2
gotihkka+N+Sg+Gen+PxSg2
govdodat#ceahkki+N+Sg+Gen+PxSg2
govva#lohkki+N+Sg+Gen+PxSg2
gozihan#čoahkkin+N+Sg+Gen+PxSg2
gožža#ráhkku+N+Sg+Gen+PxSg2
grafihkka+N+Sg+Gen+PxSg2
grammatihkka+N+Sg+Gen+PxSg2
gudne#rihkkun+N+Sg+Gen+PxSg2
guhkkodat#gierdu+N+Sg+Gen+PxSg2
guhkkodat#njuiken+N+Sg+Gen+PxSg2
guhkkodat#riekkis+N+Sg+Gen+PxSg2
guhkkodat#rádji+N+Sg+Gen+PxSg2
guhkkodat+N+Sg+Gen+PxSg2
guhkku+N+Sg+Gen+PxSg2
guhkká+N+Sg+Gen+PxSg2
guhkkár+N+Sg+Gen+PxSg2
gulaskuddan#čoahkkin+N+Sg+Gen+PxSg2
guoddin#ráhkkanus+N+Sg+Gen+PxSg2
guoddin#veahkki+Sem/Hum+N+Sg+Gen+PxSg2
guoggomas#lohkki+N+Sg+Gen+PxSg2
guoggomas#čohkka+N+Sg+Gen+PxSg2
guohkke#dearri+N+Sg+Gen+PxSg2
guohkki+N+Sg+Gen+PxSg2
guohkkinymiija+N+Sg+Gen+PxSg2
guohton#rihkkun+N+Sg+Gen+PxSg2
guole#náhkki+N+Sg+Gen+PxSg2
guolle#gáhkku+N+Sg+Gen+PxSg2
guolle#lihkku+N+Sg+Gen+PxSg2
guolle#roahkki+N+Sg+Gen+PxSg2
guolástan#stivrra#čoahkkin+N+Sg+Gen+PxSg2
guolástus#politihkka+N+Sg+Gen+PxSg2
guosse#čoahkkin+N+Sg+Gen+PxSg2
guovddáš#lyrihkka+N+Sg+Gen+PxSg2
guovllu#politihkka+N+Sg+Gen+PxSg2
guovllu#stivrra#čoahkkin+N+Sg+Gen+PxSg2
guovlo#politihkka+N+Sg+Gen+PxSg2
guovtte#ceahkke#meannudeapmi+N+Sg+Gen+PxSg2
guovžža#náhkki+N+Sg+Gen+PxSg2
gusa#náhkki+N+Sg+Gen+PxSg2
gužža#ráhkku+N+Sg+Gen+PxSg2
gymnastihkka+N+Sg+Gen+PxSg2
gádde#báhkka+N+Sg+Gen+PxSg2
gáfe#seahkka+N+Sg+Gen+PxSg2
gáhkken#bulvvar+N+Sg+Gen+PxSg2
gáhkko#bažán+N+Sg+Gen+PxSg2
gáhkko#bihttá+N+Sg+Gen+PxSg2
gáhkko#božán+N+Sg+Gen+PxSg2
gáhkko#deavdda+N+Sg+Gen+PxSg2
gáhkko#foarbma+N+Sg+Gen+PxSg2
gáhkko#fáhtta+N+Sg+Gen+PxSg2
gáhkko#gárri+N+Sg+Gen+PxSg2
gáhkko#juvla+N+Sg+Gen+PxSg2
gáhkko#spoađđu+N+Sg+Gen+PxSg2
gáhkko#sággi+N+Sg+Gen+PxSg2
gáhkko#čikŋa+N+Sg+Gen+PxSg2
gáhkkor+Sem/Ani+N+Sg+Gen+PxSg2
gáhkku+N+Sg+Gen+PxSg2
gáhkká+N+Sg+Gen+PxSg2
gáhtten#politihkka+N+Sg+Gen+PxSg2
gálbbe#náhkki+N+Sg+Gen+PxSg2
gálgan#deahkki+N+Sg+Gen+PxSg2
gállo#deahkki+N+Sg+Gen+PxSg2
gámas#seahkka+N+Sg+Gen+PxSg2
gáttes#seahkka+N+Sg+Gen+PxSg2
gávpot#stivrra#čoahkkin+N+Sg+Gen+PxSg2
heahte#bissehan#ráhkkanus+N+Sg+Gen+PxSg2
heahte#veahkke#stašuvdna+Sem/Org+N+Sg+Gen+PxSg2
heahte#veahkki+Sem/Hum+N+Sg+Gen+PxSg2
heaikka#vahkku+Sem/Time+N+Sg+Gen+PxSg2
hearva#dahkki+Sem/Hum+N+Sg+Gen+PxSg2
heastta#náhkki+N+Sg+Gen+PxSg2
heavval#stohkka+N+Sg+Gen+PxSg2
heaŋga#lohkka+N+Sg+Gen+PxSg2
heaŋgá#lohkka+N+Sg+Gen+PxSg2
hehkke+N+Sg+Gen+PxSg2
heraldihkka+N+Sg+Gen+PxSg2
hermeneutihkka+N+Sg+Gen+PxSg2
hermetihkka+N+Sg+Gen+PxSg2
hermetihkka#boksa+N+Sg+Gen+PxSg2
hilla#gáhkku+N+Sg+Gen+PxSg2
historihkkar+Sem/Hum+N+Sg+Gen+PxSg2
historihkka+N+Sg+Gen+PxSg2
historihkkár+Sem/Hum+N+Sg+Gen+PxSg2
hoahkka+Sem/Ani+N+Sg+Gen+PxSg2
hoahppo#páhkka+N+Sg+Gen+PxSg2
hohkka+N+Sg+Gen+PxSg2
hohkká+N+Sg+Gen+PxSg2
hopmil#vahkku+Sem/Time+N+Sg+Gen+PxSg2
human#etihkka+N+Sg+Gen+PxSg2
human#etihkkár+Sem/Hum+N+Sg+Gen+PxSg2
hydraulihkka+N+Sg+Gen+PxSg2
háhkka+N+Sg+Gen+PxSg2
hárjehallan#jáhkka+N+Sg+Gen+PxSg2
hávdádan#veahkki+Sem/Hum+N+Sg+Gen+PxSg2
ideologiija#kritihkka+N+Sg+Gen+PxSg2
idja#lahkki+Sem/Time+N+Sg+Gen+PxSg2
ieš#kritihkka+N+Sg+Gen+PxSg2
ihkkon+N+Sg+Gen+PxSg2
informatihkka+N+Sg+Gen+PxSg2
interim#stivrra#čoahkkin+N+Sg+Gen+PxSg2
inuhkka+Sem/Hum+N+Sg+Gen+PxSg2
iskár#čoahkkin+N+Sg+Gen+PxSg2
iđđes#suhkkán+N+Sg+Gen+PxSg2
jahke#čoahkkin+N+Sg+Gen+PxSg2
jeahkka+N+Sg+Gen+PxSg2
jeŋgen#báhkka+N+Sg+Gen+PxSg2
jiehkis+Sem/Ani+N+Sg+Gen+PxSg2
jiehkki+Sem/Plc+N+Sg+Gen+PxSg2
jiehkko#heavval+N+Sg+Gen+PxSg2
jiehkku+N+Sg+Gen+PxSg2
jiehkkás#náhkki+N+Sg+Gen+PxSg2
jienastan#stivrra#čoahkkin+N+Sg+Gen+PxSg2
jietna#lohkki+Sem/Hum+N+Sg+Gen+PxSg2
joavko#čoahkkin+N+Sg+Gen+PxSg2
joddo#mohkki+N+Sg+Gen+PxSg2
johtalus#sihkkarvuođa#plána+N+Sg+Gen+PxSg2
johtin#lohkka+N+Sg+Gen+PxSg2
johtolat#politihkka+N+Sg+Gen+PxSg2
johtolat#teknihkka+N+Sg+Gen+PxSg2
journalistihkka+N+Sg+Gen+PxSg2
juhkki+Sem/Hum+N+Sg+Gen+PxSg2
juhkko#boallu+N+Sg+Gen+PxSg2
juhkko#fiellu+N+Sg+Gen+PxSg2
juhkko#lávži+N+Sg+Gen+PxSg2
juhkko#ráigi+N+Sg+Gen+PxSg2
juhkku+N+Sg+Gen+PxSg2
juhkkáš+Sem/Ani+N+Sg+Gen+PxSg2
juogadan#politihkka+N+Sg+Gen+PxSg2
juohkki+Sem/Hum+N+Sg+Gen+PxSg2
juolge#deahkki+N+Sg+Gen+PxSg2
juolge#lahkki+Sem/Hum+N+Sg+Gen+PxSg2
juovla#báhkka+N+Sg+Gen+PxSg2
juovla#musihkka+N+Sg+Gen+PxSg2
juovla#páhkka+N+Sg+Gen+PxSg2
jurdda#rávdnje#teknihkka+N+Sg+Gen+PxSg2
juridihkka+N+Sg+Gen+PxSg2
jáffo#sohkar+N+Sg+Gen+PxSg2
jáfo#seahkka+N+Sg+Gen+PxSg2
jágát#vahkku+Sem/Time+N+Sg+Gen+PxSg2
jágát#vahkku+Sem/Time+N+Sg+Gen+PxSg2
jáhkka+N+Sg+Gen+PxSg2
jáhkku+N+Sg+Gen+PxSg2
karakteristihkka+N+Sg+Gen+PxSg2
kasuistihkka+N+Sg+Gen+PxSg2
katolihkka+Sem/Hum+N+Sg+Gen+PxSg2
keramihkka+N+Sg+Gen+PxSg2
kinetihkka+N+Sg+Gen+PxSg2
kirko#stivrra#čoahkkin+N+Sg+Gen+PxSg2
kirkolaš#čoahkkin+N+Sg+Gen+PxSg2
kiro#praktihkka+Sem/Org+N+Sg+Gen+PxSg2
klassihkar+N+Sg+Gen+PxSg2
klassihkkár+N+Sg+Gen+PxSg2
klinihkka#latnja+Sem/Plc+N+Sg+Gen+PxSg2
klinihkka+Sem/Org+N+Sg+Gen+PxSg2
klitihkka+N+Sg+Gen+PxSg2
kloáhkka#jođas+N+Sg+Gen+PxSg2
kloáhkka#plána+N+Sg+Gen+PxSg2
kloáhkka+N+Sg+Gen+PxSg2
knáhkka#márfi+N+Sg+Gen+PxSg2
koahkka+Sem/Hum+N+Sg+Gen+PxSg2
koarta#stohkka+N+Sg+Gen+PxSg2
kohppa#lahkki+N+Sg+Gen+PxSg2
kolihkka+N+Sg+Gen+PxSg2
komihkar+Sem/Hum+N+Sg+Gen+PxSg2
komihkka+N+Sg+Gen+PxSg2
komihkkár+Sem/Hum+N+Sg+Gen+PxSg2
kommeanta#partihkal+N+Sg+Gen+PxSg2
kommeanta#partihkkal+N+Sg+Gen+PxSg2
konsonánta#čoahkki+N+Sg+Gen+PxSg2
konsuleanta#veahkki+Sem/Hum+N+Sg+Gen+PxSg2
konto#luohkká+N+Sg+Gen+PxSg2
kosmetihkka+N+Sg+Gen+PxSg2
kriminalistihkka+N+Sg+Gen+PxSg2
kritihkar+Sem/Hum+N+Sg+Gen+PxSg2
kritihkka+N+Sg+Gen+PxSg2
kronihkka+N+Sg+Gen+PxSg2
kubihkka+N+Sg+Gen+PxSg2
kultur#muito#politihkka+N+Sg+Gen+PxSg2
kultur#politihkka+N+Sg+Gen+PxSg2
kultur#stivrra#čoahkkin+N+Sg+Gen+PxSg2
kultur#vahkku+Sem/Org+N+Sg+Gen+PxSg2
kumma#lohkki+N+Sg+Gen+PxSg2
káfe#seahkka+N+Sg+Gen+PxSg2
kántor#veahkki+Sem/Hum+N+Sg+Gen+PxSg2
kántur#veahkki+Sem/Hum+N+Sg+Gen+PxSg2
lahkki+N+Sg+Gen+PxSg2
lakta#partihkal+N+Sg+Gen+PxSg2
lakta#partihkkal+N+Sg+Gen+PxSg2
lađas#veahkke#ávnnas+N+Sg+Gen+PxSg2
leahke#jiehkki+Sem/Plc+N+Sg+Gen+PxSg2
leahkka+N+Sg+Gen+PxSg2
leahkku+N+Sg+Gen+PxSg2
leana#stivrra#čoahkkin+N+Sg+Gen+PxSg2
leasme#dávda#poliklinihkka+Sem/Org+Sem/Plc+N+Sg+Gen+PxSg2
liegga#áibmo#ráhkkanus+N+Sg+Gen+PxSg2
liehkko#fierra+N+Sg+Gen+PxSg2
liehkko#gieres+N+Sg+Gen+PxSg2
liehkko#noarvi+N+Sg+Gen+PxSg2
liehkko#suonastat+N+Sg+Gen+PxSg2
liehkku+N+Sg+Gen+PxSg2
lihkkan#energiija+N+Sg+Gen+PxSg2
lihkkan#áigi+Sem/Time+N+Sg+Gen+PxSg2
lihkkan+N+Sg+Gen+PxSg2
lihkko#beaivi+Sem/Time+N+Sg+Gen+PxSg2
lihkko#lohku+N+Sg+Gen+PxSg2
lihkko#luossa+Sem/Ani+N+Sg+Gen+PxSg2
lihkku+N+Sg+Gen+PxSg2
liidná#čoahkki+N+Sg+Gen+PxSg2
liige#veahkki+Sem/Hum+N+Sg+Gen+PxSg2
liige#áhkká+Sem/Hum+N+Sg+Gen+PxSg2
liike#dihkki+Sem/Ani+N+Sg+Gen+PxSg2
lingvistihkka+N+Sg+Gen+PxSg2
loahkka+Sem/Ani+N+Sg+Gen+PxSg2
loahkki+Wthr+N+Sg+Gen+PxSg2
loahppa#čoahkkin+N+Sg+Gen+PxSg2
loahppáš#vahkku+Sem/Time+N+Sg+Gen+PxSg2
loahppáš#vahkku+Sem/Time+N+Sg+Gen+PxSg2
loddelan#vahkku+Sem/Time+N+Sg+Gen+PxSg2
logihkka+N+Sg+Gen+PxSg2
lohkan#válga#stivrra#čoahkkin+N+Sg+Gen+PxSg2
lohkka+N+Sg+Gen+PxSg2
lohkka#báddi+N+Sg+Gen+PxSg2
lohkka#nállu+N+Sg+Gen+PxSg2
lohkka#čuolbma+N+Sg+Gen+PxSg2
lohkkadan#belle+N+Sg+Gen+PxSg2
lohkkadan#rieggá#basta+N+Sg+Gen+PxSg2
lohkke#biras+N+Sg+Gen+PxSg2
lohkke#eappir+N+Sg+Gen+PxSg2
lohkke#gierddus+N+Sg+Gen+PxSg2
lohkke#raban+N+Sg+Gen+PxSg2
lohkki+N+Sg+Gen+PxSg2
lohkki+Sem/Hum+N+Sg+Gen+PxSg2
lohkkiid#joavku+Sem/Group+Sem/Hum+N+Sg+Gen+PxSg2
lohkkiid#reive+N+Sg+Gen+PxSg2
lohkkir+N+Sg+Gen+PxSg2
lohko#doahkki+N+Sg+Gen+PxSg2
lokten#ráhkkanus+N+Sg+Gen+PxSg2
lucia#gáhkku+N+Sg+Gen+PxSg2
luhkka+N+Sg+Gen+PxSg2
luhkkár+Sem/Hum+N+Sg+Gen+PxSg2
lulli#náhkke#soadji+Sem/Ani+N+Sg+Gen+PxSg2
luodda#huksen#teknihkka+N+Sg+Gen+PxSg2
luodda#mohkki+N+Sg+Gen+PxSg2
luodda#politihkka+N+Sg+Gen+PxSg2
luodda#teknihkka+N+Sg+Gen+PxSg2
luodda#čoahkkin+N+Sg+Gen+PxSg2
luohkki+Sem/Group+Sem/Hum+N+Sg+Gen+PxSg2
luohkká#biras#bargu+N+Sg+Gen+PxSg2
luohkká#biras#ovdáneapmi+N+Sg+Gen+PxSg2
luohkká#ceahkke#dássi+N+Sg+Gen+PxSg2
luohkká#ceahkki+N+Sg+Gen+PxSg2
luohkká#dássi+N+Sg+Gen+PxSg2
luohkká#jođiheaddji+Sem/Hum+N+Sg+Gen+PxSg2
luohkká#juohku+N+Sg+Gen+PxSg2
luohkká#latnja+Sem/Plc+N+Sg+Gen+PxSg2
luohkká#ráđđi+Sem/Org+N+Sg+Gen+PxSg2
luohkká#skihpár+Sem/Hum+N+Sg+Gen+PxSg2
luohkká+Sem/Plc+Sem/Hum+Sem/Group+N+Sg+Gen+PxSg2
luonddu#sisa#bahkken+N+Sg+Gen+PxSg2
luotto#lohkka+N+Sg+Gen+PxSg2
lussii#vahkku+Sem/Time+N+Sg+Gen+PxSg2
lyrihkka+N+Sg+Gen+PxSg2
lága#rihkkun+N+Sg+Gen+PxSg2
lága#rihkus+N+Sg+Gen+PxSg2
láhka#rihkkun+N+Sg+Gen+PxSg2
láhkka+N+Sg+Gen+PxSg2
láhkkehaš+N+Sg+Gen+PxSg2
láhkki+N+Sg+Gen+PxSg2
láhkku+N+Sg+Gen+PxSg2
láirá#lihtte#dahkki+Sem/Hum+N+Sg+Gen+PxSg2
láitta#loahkku+N+Sg+Gen+PxSg2
lákca#gáhkko#bihttá+N+Sg+Gen+PxSg2
lákca#gáhkku+N+Sg+Gen+PxSg2
látto#náhkke#soadji+Sem/Ani+N+Sg+Gen+PxSg2
lávde#dávvir#háhkki+Sem/Hum+N+Sg+Gen+PxSg2
lávde#godde#čoahkkin+N+Sg+Gen+PxSg2
lávde#gotte#čoahkkin+N+Sg+Gen+PxSg2
lávka#seahkka+N+Sg+Gen+PxSg2
lávrras#vahkku+Sem/Time+N+Sg+Gen+PxSg2
lávže#roahkki+N+Sg+Gen+PxSg2
lášmmodahttin#ráhkkanus+N+Sg+Gen+PxSg2
magnehta#cahkkeheapmi+N+Sg+Gen+PxSg2
mare#báhkka+N+Sg+Gen+PxSg2
marsipána#gáhkku+N+Sg+Gen+PxSg2
masttalmas#luohkká+Sem/Group+Sem/Hum+N+Sg+Gen+PxSg2
matematihkar+Sem/Hum+N+Sg+Gen+PxSg2
matematihkka+N+Sg+Gen+PxSg2
matematihkka#diibmu+N+Sg+Gen+PxSg2
matematihkka#fága+N+Sg+Gen+PxSg2
matematihkka#girji+N+Sg+Gen+PxSg2
matematihkka#oahpaheaddji+Sem/Hum+N+Sg+Gen+PxSg2
matematihkka#váttisvuohta+N+Sg+Gen+PxSg2
matrihkal+N+Sg+Gen+PxSg2
matrihkkal+N+Sg+Gen+PxSg2
maŋidan#taktihkka+N+Sg+Gen+PxSg2
maŋil#bahkken+N+Sg+Gen+PxSg2
maŋŋe#lohkki+N+Sg+Gen+PxSg2
meahcce#johtolat#politihkka+N+Sg+Gen+PxSg2
meahcce#veahkke#bargi#kursa+N+Sg+Gen+PxSg2
meahce#veahkke#bargi+Sem/Hum+N+Sg+Gen+PxSg2
meahci#veahkke#bargi+Sem/Hum+N+Sg+Gen+PxSg2
meahcástan#stivrra#čoahkkin+N+Sg+Gen+PxSg2
media#politihkka+N+Sg+Gen+PxSg2
mekanihkar+Sem/Hum+N+Sg+Gen+PxSg2
mekanihkka+N+Sg+Gen+PxSg2
mekanihkkár+Sem/Hum+N+Sg+Gen+PxSg2
mellemas#gáhkku+N+Sg+Gen+PxSg2
metafysihkka+N+Sg+Gen+PxSg2
metodihkka+N+Sg+Gen+PxSg2
metrihkka+N+Sg+Gen+PxSg2
miehkki+N+Sg+Gen+PxSg2
miehte#luohkká+Sem/Plc+N+Sg+Gen+PxSg2
miel#lahtto#čoahkkin+N+Sg+Gen+PxSg2
miella#čájehan#čoahkkin+N+Sg+Gen+PxSg2
miese#náhkki+N+Sg+Gen+PxSg2
mihcamar#vahkku+Sem/Time+N+Sg+Gen+PxSg2
mihcamár#vahkku+Sem/Time+N+Sg+Gen+PxSg2
mihcamár#vahkku+Sem/Time+N+Sg+Gen+PxSg2
mihkalmas#vahkku+Sem/Time+N+Sg+Gen+PxSg2
mimihkka+N+Sg+Gen+PxSg2
nohkkan#áigi+Sem/Time+N+Sg+Gen+PxSg2
mohkke#njálbmi+N+Sg+Gen+PxSg2
mohkki+N+Sg+Gen+PxSg2
mohkkálat+N+Sg+Gen+PxSg2
mohtor#lohkki+N+Sg+Gen+PxSg2
mohtor#sihkkel+Veh+N+Sg+Gen+PxSg2
monne#lohkka+N+Sg+Gen+PxSg2
motorihkka+N+Sg+Gen+PxSg2
muhkke#bulkor+N+Sg+Gen+PxSg2
muhkke#cizáš+Sem/Ani+N+Sg+Gen+PxSg2
muhkke#gilvin#mášiidna+N+Sg+Gen+PxSg2
muhkke#limpu+N+Sg+Gen+PxSg2
muhkki+N+Sg+Gen+PxSg2
muohto#čohkka+N+Sg+Gen+PxSg2
muorra#guohkki+N+Sg+Gen+PxSg2
muorra#lohkka+N+Sg+Gen+PxSg2
muoŧŧ#áhkku+Sem/Hum+N+Sg+Gen+PxSg2
musihkar+Sem/Hum+N+Sg+Gen+PxSg2
musihkka+N+Sg+Gen+PxSg2
musihkka#doaibma+N+Sg+Gen+PxSg2
musihkka#elemeanta+N+Sg+Gen+PxSg2
musihkka#festivála+N+Sg+Gen+PxSg2
musihkka#fága+N+Sg+Gen+PxSg2
musihkka#heivehus+N+Sg+Gen+PxSg2
musihkka#latnja+Sem/Plc+N+Sg+Gen+PxSg2
musihkka#leaira+N+Sg+Gen+PxSg2
musihkka#rusttet+N+Sg+Gen+PxSg2
musihkka#skuvla+Sem/Org+Sem/Plc+N+Sg+Gen+PxSg2
musihkka#terapevta+Sem/Hum+N+Sg+Gen+PxSg2
musihkka#čájálmas+N+Sg+Gen+PxSg2
musihkkár+Sem/Hum+N+Sg+Gen+PxSg2
muséa#politihkka+N+Sg+Gen+PxSg2
mystihkka+N+Sg+Gen+PxSg2
máhkka#fiervá+Sem/Plc+N+Sg+Gen+PxSg2
máhkka#liidna+N+Sg+Gen+PxSg2
máhkka#vuogga+N+Sg+Gen+PxSg2
máhkka+N+Sg+Gen+PxSg2
máhte#meas#vahkku+Sem/Time+N+Sg+Gen+PxSg2
máhte#mes#vahkku+Sem/Time+N+Sg+Gen+PxSg2
máhte#vahkku+Sem/Time+N+Sg+Gen+PxSg2
mánno#lahkke#guoddá+N+Sg+Gen+PxSg2
máná#boahkku+N+Sg+Gen+PxSg2
márbáhkka+N+Sg+Gen+PxSg2
márggas#vahkku+Sem/Time+N+Sg+Gen+PxSg2
márggas#vahkku+Sem/Time+N+Sg+Gen+PxSg2
márjjá#vahkku+Sem/Time+N+Sg+Gen+PxSg2
mátke#mohkki+N+Sg+Gen+PxSg2
mátke#šeahkka+N+Sg+Gen+PxSg2
máttar#áhkku+Sem/Hum+N+Sg+Gen+PxSg2
namma#vahkku+Sem/Time+N+Sg+Gen+PxSg2
namma#vahkku+Sem/Time+N+Sg+Gen+PxSg2
nannán#jiehkki+Sem/Plc+N+Sg+Gen+PxSg2
napoleon#gáhkku+N+Sg+Gen+PxSg2
narkotihkka+N+Sg+Gen+PxSg2
narkotihkka#nuorra+Sem/Hum+N+Sg+Gen+PxSg2
našunála#čoahkkin+N+Sg+Gen+PxSg2
neilihkka+N+Sg+Gen+PxSg2
neuro#deahkke#dávda+N+Sg+Gen+PxSg2
neuro#deahkki+N+Sg+Gen+PxSg2
nevro#deahkke#dávda+N+Sg+Gen+PxSg2
nevro#deahkki+N+Sg+Gen+PxSg2
niehkke#deahkki+N+Sg+Gen+PxSg2
niehkki+N+Sg+Gen+PxSg2
nierra#čohkka+N+Sg+Gen+PxSg2
nihkkel+N+Sg+Gen+PxSg2
niisa#mohkki+N+Sg+Gen+PxSg2
nisson#politihkka+N+Sg+Gen+PxSg2
nissoniid#klinihkka+Sem/Org+Sem/Plc+N+Sg+Gen+PxSg2
njiŋŋelas#roahkki+N+Sg+Gen+PxSg2
njuiken#luohkká+N+Sg+Gen+PxSg2
njuocco#gáhkku+N+Sg+Gen+PxSg2
njuorjjo#náhkki+N+Sg+Gen+PxSg2
njuorjju#náhkki+N+Sg+Gen+PxSg2
njálbme#biras#deahkki+N+Sg+Gen+PxSg2
njálbme#motorihkka+N+Sg+Gen+PxSg2
njálbme#stuhkka+N+Sg+Gen+PxSg2
njálgges#seahkka+N+Sg+Gen+PxSg2
njávežan#áhkku+Sem/Hum+N+Sg+Gen+PxSg2
noahkkun+N+Sg+Gen+PxSg2
noaide#áhkku+Sem/Hum+N+Sg+Gen+PxSg2
nohkkan#latnja+Sem/Plc+N+Sg+Gen+PxSg2
nohkkon#gollu+N+Sg+Gen+PxSg2
nominašun#čoahkkin+N+Sg+Gen+PxSg2
nominašuvdna#čoahkkin+N+Sg+Gen+PxSg2
nuorahaš#luohkká+Sem/Group+Sem/Hum+N+Sg+Gen+PxSg2
nuoraid#politihkka+N+Sg+Gen+PxSg2
nuppi#luohkkálaš+Sem/Hum+N+Sg+Gen+PxSg2
nuppástuhttin#stivrra#čoahkkin+N+Sg+Gen+PxSg2
nuvtte#vahkku+Sem/Time+N+Sg+Gen+PxSg2
náhkke#bivttas+N+Sg+Gen+PxSg2
náhkke#boagán+N+Sg+Gen+PxSg2
náhkke#dikšun+N+Sg+Gen+PxSg2
náhkke#gahpir+N+Sg+Gen+PxSg2
náhkke#giera+N+Sg+Gen+PxSg2
náhkke#juhkku+N+Sg+Gen+PxSg2
náhkke#lávži+N+Sg+Gen+PxSg2
náhkke#soadji+Sem/Ani+N+Sg+Gen+PxSg2
náhkke#soffá+N+Sg+Gen+PxSg2
náhkke#spihčá+N+Sg+Gen+PxSg2
náhkke#vuovdi+Sem/Hum+N+Sg+Gen+PxSg2
náhkke#šealan#gárdi+N+Sg+Gen+PxSg2
náhkkelaš+N+Sg+Gen+PxSg2
náhkki+N+Sg+Gen+PxSg2
náste#čoahkki+N+Sg+Gen+PxSg2
oahpahus#politihkka+N+Sg+Gen+PxSg2
oahppo#neavvo#pedagogihkka+N+Sg+Gen+PxSg2
oahppo#vahkku+Sem/Time+N+Sg+Gen+PxSg2
oahppo#vahkku+Sem/Time+N+Sg+Gen+PxSg2
oaive#luohkká+Sem/Group+Sem/Hum+N+Sg+Gen+PxSg2
oaive#čohkka+N+Sg+Gen+PxSg2
oalge#deahkki+N+Sg+Gen+PxSg2
oalge#noras#deahkki+N+Sg+Gen+PxSg2
oalge#noras#váhkká+N+Sg+Gen+PxSg2
oamehas#rohkki+Sem/Hum+N+Sg+Gen+PxSg2
oapman#gáhkku+N+Sg+Gen+PxSg2
oarre#vahkku+Sem/Time+N+Sg+Gen+PxSg2
oarre#vahkku+Sem/Time+N+Sg+Gen+PxSg2
oasse#áige#politihkkár+Sem/Hum+N+Sg+Gen+PxSg2
oađđen#seahkka+N+Sg+Gen+PxSg2
oađđin#seahkka+N+Sg+Gen+PxSg2
ohca#liehkku+N+Sg+Gen+PxSg2
oktasaš#stivrra#čoahkkin+N+Sg+Gen+PxSg2
oktasaš#čoahkkin+N+Sg+Gen+PxSg2
oktii#boahtin#mohkki+N+Sg+Gen+PxSg2
oktii#suddadan#politihkka+N+Sg+Gen+PxSg2
olbmo#lokten#ráhkkanus+N+Sg+Gen+PxSg2
olgo#politihkka+N+Sg+Gen+PxSg2
olgo#riika#politihkka+N+Sg+Gen+PxSg2
olgo#viehkki+Sem/Hum+N+Sg+Gen+PxSg2
olles#čoahkkin+N+Sg+Gen+PxSg2
olmmoš#sihkkarvuohta+N+Sg+Gen+PxSg2
omman#gáhkku+N+Sg+Gen+PxSg2
optihkar+Sem/Hum+N+Sg+Gen+PxSg2
optihkka+N+Sg+Gen+PxSg2
ornamentihkka+N+Sg+Gen+PxSg2
orohat#stivrra#čoahkkin+N+Sg+Gen+PxSg2
orustan#deahkka+N+Sg+Gen+PxSg2
orustan#sáhkku+N+Sg+Gen+PxSg2
ovda#lohkki+N+Sg+Gen+PxSg2
ovda#luohkká+Sem/Group+Sem/Hum+N+Sg+Gen+PxSg2
ovddal#bahkken+N+Sg+Gen+PxSg2
ovddidan#veahkke#bargu+N+Sg+Gen+PxSg2
ovddidan#veahkki+Sem/Hum+N+Sg+Gen+PxSg2
ođđa#kritihkka+N+Sg+Gen+PxSg2
ođđasis#lihkkan+N+Sg+Gen+PxSg2
panegyrihkka+N+Sg+Gen+PxSg2
panihkka+N+Sg+Gen+PxSg2
paprihkka+N+Sg+Gen+PxSg2
parlamentarihkkar+Sem/Hum+N+Sg+Gen+PxSg2
parlamentarihkkár+N+Sg+Gen+PxSg2
parlamentarihkkár#konferánsa+N+Sg+Gen+PxSg2
parlamentihkkár+Sem/Hum+N+Sg+Gen+PxSg2
partihkal+N+Sg+Gen+PxSg2
pedagogihkka+N+Sg+Gen+PxSg2
persihkka+N+Sg+Gen+PxSg2
personála#stivrra#čoahkkin+N+Sg+Gen+PxSg2
plastihkka+N+Sg+Gen+PxSg2
pleahkka+N+Sg+Gen+PxSg2
poetihkka+N+Sg+Gen+PxSg2
polemihkka+N+Sg+Gen+PxSg2
poliklinihkka+Sem/Org+Sem/Plc+N+Sg+Gen+PxSg2
politihkar+Sem/Hum+N+Sg+Gen+PxSg2
politihkka+N+Sg+Gen+PxSg2
politihkka#suorgi+N+Sg+Gen+PxSg2
politihkkár+Sem/Hum+N+Sg+Gen+PxSg2
polyteknihkka+N+Sg+Gen+PxSg2
pop#musihkka+N+Sg+Gen+PxSg2
pragmatihkka+N+Sg+Gen+PxSg2
praktihkka+N+Sg+Gen+PxSg2
preassa#politihkka+N+Sg+Gen+PxSg2
problematihkka+N+Sg+Gen+PxSg2
prográmma#stivrra#čoahkkin+N+Sg+Gen+PxSg2
páhkka+N+Sg+Gen+PxSg2
rabas#čoahkkin+N+Sg+Gen+PxSg2
radde#deahkki+N+Sg+Gen+PxSg2
radiála#deahkka+N+Sg+Gen+PxSg2
rahkke#heargi+Sem/Ani+N+Sg+Gen+PxSg2
rahkki#heargi+Sem/Ani+N+Sg+Gen+PxSg2
rahkki+Sem/Ani+N+Sg+Gen+PxSg2
ran#seahkka+N+Sg+Gen+PxSg2
reahkkin#láhka+N+Sg+Gen+PxSg2
reahkká+Sem/Ani+N+Sg+Gen+PxSg2
reaida#šeahkka+N+Sg+Gen+PxSg2
regionála#politihkka+N+Sg+Gen+PxSg2
reguleren#teknihkka+N+Sg+Gen+PxSg2
reive#šeahkka+N+Sg+Gen+PxSg2
remme#náhkki+N+Sg+Gen+PxSg2
remmel#náhkki+N+Sg+Gen+PxSg2
renton#áhkku+Sem/Hum+N+Sg+Gen+PxSg2
replihkka#sárggis+N+Sg+Gen+PxSg2
replihkka#vurostallan+N+Sg+Gen+PxSg2
replihkka+N+Sg+Gen+PxSg2
republihkka+Sem/Org+N+Sg+Gen+PxSg2
resepšuvdna#estetihkka+N+Sg+Gen+PxSg2
retorihkka+N+Sg+Gen+PxSg2
reála#politihkka+N+Sg+Gen+PxSg2
rieban#náhkki+N+Sg+Gen+PxSg2
riehkki+N+Sg+Gen+PxSg2
riehpa#smáhkka+N+Sg+Gen+PxSg2
riekte#ceahkki+N+Sg+Gen+PxSg2
riekte#sihkkarvuođa#dáhkádus+N+Sg+Gen+PxSg2
riekte#veahkke#doaibma+N+Sg+Gen+PxSg2
riekte#veahkke#kantuvra+Sem/Org+Sem/Plc+N+Sg+Gen+PxSg2
riekte#veahkke#láhka+N+Sg+Gen+PxSg2
riekte#veahkke#lávde#goddi+Sem/Org+N+Sg+Gen+PxSg2
riekte#veahkki+Sem/Hum+N+Sg+Gen+PxSg2
riessan#náhkke#soadji+Sem/Ani+N+Sg+Gen+PxSg2
rihkko#fális+Sem/Ani+N+Sg+Gen+PxSg2
rihkko#heavval+N+Sg+Gen+PxSg2
rihkko#sággi+N+Sg+Gen+PxSg2
rihkku+N+Sg+Gen+PxSg2
rihkkun+N+Sg+Gen+PxSg2
rihkus+N+Sg+Gen+PxSg2
riibadahttin#fabrihkka+Sem/Org+Sem/Plc+N+Sg+Gen+PxSg2
riika#čoahkkin+N+Sg+Gen+PxSg2
riikka#politihkka+N+Sg+Gen+PxSg2
riikka#čoahkkin+N+Sg+Gen+PxSg2
roahkastat#roahkki+N+Sg+Gen+PxSg2
roahkkatvuohta+N+Sg+Gen+PxSg2
roahkke#fierbmi+N+Sg+Gen+PxSg2
roahkke#njunni+Sem/Hum+N+Sg+Gen+PxSg2
roahkke#ruohtu+N+Sg+Gen+PxSg2
roahkke#čoarvi+Sem/Ani+N+Sg+Gen+PxSg2
roahkke#čoavdda+N+Sg+Gen+PxSg2
roahkki+N+Sg+Gen+PxSg2
roahkkohus+N+Sg+Gen+PxSg2
rohkki+Sem/Hum+N+Sg+Gen+PxSg2
rohkkil+N+Sg+Gen+PxSg2
rohkkáheapmi+N+Sg+Gen+PxSg2
rohtten#lohkka+N+Sg+Gen+PxSg2
romantihkka+N+Sg+Gen+PxSg2
rubrihkka+N+Sg+Gen+PxSg2
ruhkku+N+Sg+Gen+PxSg2
ruhta#seahkka+N+Sg+Gen+PxSg2
ruhta#seastin#politihkka+N+Sg+Gen+PxSg2
ruhta#veahkki+Sem/Hum+N+Sg+Gen+PxSg2
rumaš#rihkus+N+Sg+Gen+PxSg2
ruossa#dihkká+N+Sg+Gen+PxSg2
ruovde#lohkki+N+Sg+Gen+PxSg2
ruovttu#veahkke#kantuvra+Sem/Org+Sem/Plc+N+Sg+Gen+PxSg2
ruovttu#veahkki+Sem/Hum+N+Sg+Gen+PxSg2
rytmihkka+N+Sg+Gen+PxSg2
ráhkkanahttin#lávde#goddi+Sem/Org+N+Sg+Gen+PxSg2
ráhkkanan#čoahkkin+N+Sg+Gen+PxSg2
ráhkkanas+N+Sg+Gen+PxSg2
ráhkkanus#láđđi+N+Sg+Gen+PxSg2
ráhkkanus+N+Sg+Gen+PxSg2
ráhkku+N+Sg+Gen+PxSg2
ráhkká+Sem/Ani+N+Sg+Gen+PxSg2
ráhkkásaš+Sem/Hum+N+Sg+Gen+PxSg2
ráige#roahkki+N+Sg+Gen+PxSg2
ráige#suohkku+N+Sg+Gen+PxSg2
rákto#gáhkku+N+Sg+Gen+PxSg2
rásse#lohkko#vizar+Sem/Ani+N+Sg+Gen+PxSg2
rásse#lohkku+Sem/Ani+N+Sg+Gen+PxSg2
rávrra#bihkka+N+Sg+Gen+PxSg2
ráđđe#čoahkkin+N+Sg+Gen+PxSg2
ráđđehus#čoahkkin+N+Sg+Gen+PxSg2
sahkko#áldu+Sem/Ani+N+Sg+Gen+PxSg2
sahkku+N+Sg+Gen+PxSg2
sahá#buhkke+N+Sg+Gen+PxSg2
sallit#hoahkka+N+Sg+Gen+PxSg2
salmiáhkka+N+Sg+Gen+PxSg2
savo#deahkki+N+Sg+Gen+PxSg2
savvo#deahkki+N+Sg+Gen+PxSg2
seahkka+N+Sg+Gen+PxSg2
seahkka#gikta+N+Sg+Gen+PxSg2
seahkka#njurggan+N+Sg+Gen+PxSg2
seahkka#njurgganas+N+Sg+Gen+PxSg2
seahkka#nuohtti+N+Sg+Gen+PxSg2
seahkko#juolgi+Sem/Ani+N+Sg+Gen+PxSg2
seahkku+N+Sg+Gen+PxSg2
seaibe#lahkki+Sem/Ani+N+Sg+Gen+PxSg2
sealge#ruohkkan#muorra+N+Sg+Gen+PxSg2
sealla#čoahkki+N+Sg+Gen+PxSg2
seamo#náhkke#soadji+Sem/Ani+N+Sg+Gen+PxSg2
searvan#pedagogihkka+N+Sg+Gen+PxSg2
seksuála#láhka#rihkkun#lávde#goddi+Sem/Org+N+Sg+Gen+PxSg2
semantihkka+N+Sg+Gen+PxSg2
semiotihkka+N+Sg+Gen+PxSg2
septihkka#táŋka+N+Sg+Gen+PxSg2
siepman#ráhkku+N+Sg+Gen+PxSg2
sihkkarasti+N+Sg+Gen+PxSg2
sihkkarastin#dárkkisteapmi+N+Sg+Gen+PxSg2
sihkkarastin#máŋggus+N+Sg+Gen+PxSg2
sihkkarastin#reaidu+N+Sg+Gen+PxSg2
sihkkarastin#riekkis+N+Sg+Gen+PxSg2
sihkkarastin+N+Sg+Gen+PxSg2
sihkkaris#nállu+N+Sg+Gen+PxSg2
sihkkarvuohta+N+Sg+Gen+PxSg2
sihkkarvuođa#bealli+N+Sg+Gen+PxSg2
sihkkarvuođa#munni+N+Sg+Gen+PxSg2
sihkkel+Veh+N+Sg+Gen+PxSg2
sihkkel#oaive#suodji+N+Sg+Gen+PxSg2
sihkkel#stivrran+N+Sg+Gen+PxSg2
sihkkel#suorbma#fáhcca+N+Sg+Gen+PxSg2
sihkkel#trimma+N+Sg+Gen+PxSg2
sihkkelasti+Sem/Hum+N+Sg+Gen+PxSg2
sihkkelastin+N+Sg+Gen+PxSg2
sihkkun#gumme+N+Sg+Gen+PxSg2
siida#veahkki+Sem/Hum+N+Sg+Gen+PxSg2
simmon#vahkku+Sem/Time+N+Sg+Gen+PxSg2
sire#ráhkkanus+N+Sg+Gen+PxSg2
sisa#bahkkeheapmi+N+Sg+Gen+PxSg2
sisa#bahkkejeaddji+Sem/Hum+N+Sg+Gen+PxSg2
sisa#bahkken+N+Sg+Gen+PxSg2
sisa#báhkkeheapmi+N+Sg+Gen+PxSg2
skealčča#smáhkka+N+Sg+Gen+PxSg2
skiehkki+N+Sg+Gen+PxSg2
skihkka+N+Sg+Gen+PxSg2
skolastihkka+N+Sg+Gen+PxSg2
skuvla#luohkká+Sem/Group+Sem/Hum+N+Sg+Gen+PxSg2
skuvla#politihkka+N+Sg+Gen+PxSg2
skuvla#seahkka+N+Sg+Gen+PxSg2
skuvla#stivrra#čoahkkin+N+Sg+Gen+PxSg2
smierro#gáhkku+N+Sg+Gen+PxSg2
smáhkka+N+Sg+Gen+PxSg2
smáhkka#ávnnas+N+Sg+Gen+PxSg2
smáhkko#duolbbus+N+Sg+Gen+PxSg2
smáhkko#muorra+N+Sg+Gen+PxSg2
smáhkku+N+Sg+Gen+PxSg2
snihkken#divohat+Sem/Org+N+Sg+Gen+PxSg2
snihkken#latnja+Sem/Plc+N+Sg+Gen+PxSg2
snihkkár+Sem/Hum+N+Sg+Gen+PxSg2
snuohkke#njunni+Sem/Hum+N+Sg+Gen+PxSg2
snuohkki+N+Sg+Gen+PxSg2
snáldo#roahkki+N+Sg+Gen+PxSg2
sohkar+N+Sg+Gen+PxSg2
sohkka#nuohtti+N+Sg+Gen+PxSg2
somatihkka+N+Sg+Gen+PxSg2
sosio#lingvistihkka+N+Sg+Gen+PxSg2
sosiála#politihkka+N+Sg+Gen+PxSg2
sosiála#veahkki+Sem/Hum+N+Sg+Gen+PxSg2
sovjet#republihkka+N+Sg+Gen+PxSg2
spealla#stohkka+N+Sg+Gen+PxSg2
spiehkkaseapmi+N+Sg+Gen+PxSg2
spiinne#boahkku+N+Sg+Gen+PxSg2
spilži#vahkku+Sem/Time+N+Sg+Gen+PxSg2
spoahkas+N+Sg+Gen+PxSg2
spontána#motorihkka+N+Sg+Gen+PxSg2
stahkka+N+Sg+Gen+PxSg2
stahkku+N+Sg+Gen+PxSg2
stalka#gáhkku+N+Sg+Gen+PxSg2
standárda#luohkká+N+Sg+Gen+PxSg2
statihkka+N+Sg+Gen+PxSg2
statistihkka+N+Sg+Gen+PxSg2
stihkka+N+Sg+Gen+PxSg2
stilistihkka+N+Sg+Gen+PxSg2
stivren#teknihkka+N+Sg+Gen+PxSg2
stivrra#čoahkkin+N+Sg+Gen+PxSg2
stohkat+N+Sg+Gen+PxSg2
stohkka+N+Sg+Gen+PxSg2
stohkke#rievdu+Sem/Hum+N+Sg+Gen+PxSg2
stohkke#spálfu+Sem/Ani+N+Sg+Gen+PxSg2
stohkke#čoarvi+Sem/Ani+N+Sg+Gen+PxSg2
stohkki+N+Sg+Gen+PxSg2
stuhkka+N+Sg+Gen+PxSg2
stuhkka#gálvu+N+Sg+Gen+PxSg2
stáhkká+N+Sg+Gen+PxSg2
stáhkkár+Sem/Hum+N+Sg+Gen+PxSg2
stáhta#politihkka+N+Sg+Gen+PxSg2
stálu#seahkka+N+Sg+Gen+PxSg2
suhkkes#beaska+N+Sg+Gen+PxSg2
suhkkes#oaivi+Sem/Ani+N+Sg+Gen+PxSg2
suhkkes#čoarvi+Sem/Ani+N+Sg+Gen+PxSg2
suhkki#vanca+Veh+N+Sg+Gen+PxSg2
suhkkol+N+Sg+Gen+PxSg2
suhkkol#ealli+Sem/Ani+N+Sg+Gen+PxSg2
suhkkol#johtolat+N+Sg+Gen+PxSg2
suhkkol#sátta#viehkan+N+Sg+Gen+PxSg2
suhkká+N+Sg+Gen+PxSg2
suohkan#politihkkár+Sem/Hum+N+Sg+Gen+PxSg2
suohkan#stivrra#čoahkkin+N+Sg+Gen+PxSg2
suohkko#buvssat+N+Sg+Gen+PxSg2
suohkku+N+Sg+Gen+PxSg2
suoidne#hehkke+N+Sg+Gen+PxSg2
suokkardan#čoahkkin+N+Sg+Gen+PxSg2
suorbma#roahkki+N+Sg+Gen+PxSg2
suovde#lohkki+N+Sg+Gen+PxSg2
suplihkka+N+Sg+Gen+PxSg2
svahkku+N+Sg+Gen+PxSg2
syhkkel+N+Sg+Gen+PxSg2
symbolihkka+N+Sg+Gen+PxSg2
systematihkka+N+Sg+Gen+PxSg2
ságaškuššan#čoahkkin+N+Sg+Gen+PxSg2
sáhco#dahkki+N+Sg+Gen+PxSg2
sáhkkiivuohta+N+Sg+Gen+PxSg2
sáhkko#cealkin+N+Sg+Gen+PxSg2
sáhkko#cealkámuš+N+Sg+Gen+PxSg2
sáhkku+N+Sg+Gen+PxSg2
sáhppe#ráhkku+N+Sg+Gen+PxSg2
sáme#digge#politihkkár+Sem/Hum+N+Sg+Gen+PxSg2
sáme#gáhkku+N+Sg+Gen+PxSg2
sáme#politihkar+Sem/Hum+N+Sg+Gen+PxSg2
sáme#politihkka+N+Sg+Gen+PxSg2
sáme#politihkkár+Sem/Hum+N+Sg+Gen+PxSg2
sáme#válga#stivrra#čoahkkin+N+Sg+Gen+PxSg2
sátne#artihkal+N+Sg+Gen+PxSg2
sátne#lahkki+N+Sg+Gen+PxSg2
sátne#luohkká+N+Sg+Gen+PxSg2
sátne#ártihkal+N+Sg+Gen+PxSg2
sávarihkku+N+Sg+Gen+PxSg2
sáverihkku+N+Sg+Gen+PxSg2
sávzza#náhkki+N+Sg+Gen+PxSg2
taktihkka+N+Sg+Gen+PxSg2
teahkka+N+Sg+Gen+PxSg2
teknihkar+Sem/Hum+N+Sg+Gen+PxSg2
teknihkka+N+Sg+Gen+PxSg2
teknihkka#hoavda+Sem/Hum+N+Sg+Gen+PxSg2
teknihkkár+Sem/Hum+N+Sg+Gen+PxSg2
telefon#čoahkkin+N+Sg+Gen+PxSg2
telematihkka#bálvalus+N+Sg+Gen+PxSg2
tenná#juhkki+Sem/Hum+N+Sg+Gen+PxSg2
tohppa#sohkar+N+Sg+Gen+PxSg2
topihkka+N+Sg+Gen+PxSg2
trafihkka+N+Sg+Gen+PxSg2
treahkka+N+Sg+Gen+PxSg2
trihkka+N+Sg+Gen+PxSg2
tropihkka+N+Sg+Gen+PxSg2
trøhkka+N+Sg+Gen+PxSg2
táhkkal+N+Sg+Gen+PxSg2
uhkki+N+Sg+Gen+PxSg2
uhkku+N+Sg+Gen+PxSg2
unnit#logo#politihkka+N+Sg+Gen+PxSg2
unnit#logu#politihkka+N+Sg+Gen+PxSg2
urká#deahkki+N+Sg+Gen+PxSg2
vahkko#beaivi+Sem/Time+N+Sg+Gen+PxSg2
vahkko#bláđđi+N+Sg+Gen+PxSg2
vahkko#diibmu+Sem/Time+N+Sg+Gen+PxSg2
vahkko#lahkki+Sem/Time+N+Sg+Gen+PxSg2
vahkko#loahppa+Sem/Time+N+Sg+Gen+PxSg2
vahkku+N+Sg+Gen+PxSg2
vahkku+Sem/Time+N+Sg+Gen+PxSg2
vara#sohkar+N+Sg+Gen+PxSg2
varra#gáhkku+N+Sg+Gen+PxSg2
varra#náhkki+N+Sg+Gen+PxSg2
varra#sohkar+N+Sg+Gen+PxSg2
veahka#muhkki+N+Sg+Gen+PxSg2
veahkke#bargi+Sem/Hum+N+Sg+Gen+PxSg2
veahkke#biila+Veh+N+Sg+Gen+PxSg2
veahkke#dialoga#gieddi+N+Sg+Gen+PxSg2
veahkke#dikšu+Sem/Hum+N+Sg+Gen+PxSg2
veahkke#divššár+Sem/Hum+N+Sg+Gen+PxSg2
veahkke#doaibma+N+Sg+Gen+PxSg2
veahkke#doarjja+N+Sg+Gen+PxSg2
veahkke#gaska#oapmi+N+Sg+Gen+PxSg2
veahkke#hoavda+Sem/Hum+N+Sg+Gen+PxSg2
veahkke#luohkká+Sem/Group+Sem/Hum+N+Sg+Gen+PxSg2
veahkke#neavvo#geavaheapmi+N+Sg+Gen+PxSg2
veahkke#neavvo#guovddáš+N+Sg+Gen+PxSg2
veahkke#neavvu#geavaheapmi+N+Sg+Gen+PxSg2
veahkke#neavvu+N+Sg+Gen+PxSg2
veahkke#organisašuvdna+Sem/Org+N+Sg+Gen+PxSg2
veahkke#professor+Sem/Hum+N+Sg+Gen+PxSg2
veahkke#prográmma+N+Sg+Gen+PxSg2
veahkke#registtar+N+Sg+Gen+PxSg2
veahkke#ruhta+N+Sg+Gen+PxSg2
veahkke#ráđđe#almmái+Sem/Hum+N+Sg+Gen+PxSg2
veahkke#skuvla+Sem/Org+Sem/Plc+N+Sg+Gen+PxSg2
veahkke#sárggis+N+Sg+Gen+PxSg2
veahkke#várri+N+Sg+Gen+PxSg2
veahkke#áhta+N+Sg+Gen+PxSg2
veahkke#ásahus+Sem/Org+N+Sg+Gen+PxSg2
veahkke#ávnnas+N+Sg+Gen+PxSg2
veahkki+Sem/Hum+N+Sg+Gen+PxSg2
veahkkivuohta+N+Sg+Gen+PxSg2
veahkkáivuohta+N+Sg+Gen+PxSg2
veahkkár+N+Sg+Gen+PxSg2
veardidan#ceahkki+N+Sg+Gen+PxSg2
vearre#dahkki+Sem/Hum+N+Sg+Gen+PxSg2
vearro#dahkki+Sem/Hum+N+Sg+Gen+PxSg2
vearro#martihkkal+N+Sg+Gen+PxSg2
vearro#matrihkkal+N+Sg+Gen+PxSg2
ventiila#čohkkehat+N+Sg+Gen+PxSg2
viehkki+Sem/Hum+N+Sg+Gen+PxSg2
viehkki+Sem/Hum+N+Sg+Gen+PxSg2
vihkken#orgána+Sem/Org+N+Sg+Gen+PxSg2
viidne#smáhkka+N+Sg+Gen+PxSg2
viidánan#politihkka+N+Sg+Gen+PxSg2
viner#gáhkku+N+Sg+Gen+PxSg2
vokála#čoahkki+N+Sg+Gen+PxSg2
vulleš#vahkku+Sem/Time+N+Sg+Gen+PxSg2
vuodja#gáhkku+N+Sg+Gen+PxSg2
vuohke#luohkká+N+Sg+Gen+PxSg2
vuohkku+N+Sg+Gen+PxSg2
vuolle#mohkki+N+Sg+Gen+PxSg2
vuolle#rubrihkka+N+Sg+Gen+PxSg2
vuolle#veahkke#sárggis+N+Sg+Gen+PxSg2
vuon#áhkku+Sem/Hum+N+Sg+Gen+PxSg2
vuon'#áhkku+Sem/Hum+N+Sg+Gen+PxSg2
vuoncá#váhkká+N+Sg+Gen+PxSg2
vuossa#mohkki+N+Sg+Gen+PxSg2
vuosttaldan#čoahkkin+N+Sg+Gen+PxSg2
vuosttaš#veahkki+N+Sg+Gen+PxSg2
vuostá#lohkki+N+Sg+Gen+PxSg2
vuođđudan#čoahkkin+N+Sg+Gen+PxSg2
váffel#gáhkku+N+Sg+Gen+PxSg2
váhkká+N+Sg+Gen+PxSg2
váhkká#deahkki+N+Sg+Gen+PxSg2
váhkká#dákti+N+Sg+Gen+PxSg2
váhnen#čoahkkin+N+Sg+Gen+PxSg2
váhpe#seahkka+N+Sg+Gen+PxSg2
váibmo#deahkki+N+Sg+Gen+PxSg2
váldo#stivrra#čoahkkin+N+Sg+Gen+PxSg2
váldo#čoahkkin+N+Sg+Gen+PxSg2
válga#stivrra#čoahkkin+N+Sg+Gen+PxSg2
válga#čoahkkin+N+Sg+Gen+PxSg2
várjalan#politihkka+N+Sg+Gen+PxSg2
várre#luohkká+Sem/Plc+N+Sg+Gen+PxSg2
várre#stivrra#čoahkkin+N+Sg+Gen+PxSg2
várre#čohkka+N+Sg+Gen+PxSg2
vástádus#replihkka+N+Sg+Gen+PxSg2
vázzin#mohkki+N+Sg+Gen+PxSg2
vázzin#veahkke#ávnnas+N+Sg+Gen+PxSg2
wiener#gáhkku+N+Sg+Gen+PxSg2
áhkkil#sáme#giella+N+Sg+Gen+PxSg2
áhkko#rohkki+Sem/Hum+N+Sg+Gen+PxSg2
áhkku#bealle+Sem/Hum+N+Sg+Gen+PxSg2
áhkku+Sem/Hum+N+Sg+Gen+PxSg2
áhkkubaš+Sem/Hum+N+Sg+Gen+PxSg2
áhkkut+Sem/Hum+N+Sg+Gen+PxSg2
áhkká+Sem/Hum+N+Sg+Gen+PxSg2
áhkkár+Sem/Ani+N+Sg+Gen+PxSg2
áhpasmahttin#ráhkkanus+N+Sg+Gen+PxSg2
áhpe#lihkká+N+Sg+Gen+PxSg2
áhčče#rohkki+Sem/Hum+N+Sg+Gen+PxSg2
áhččán#rohkki+Sem/Hum+N+Sg+Gen+PxSg2
áhččát#rohkki+Sem/Hum+N+Sg+Gen+PxSg2
áige#luohkká+N+Sg+Gen+PxSg2
álbmot#musihkka+N+Sg+Gen+PxSg2
álbmot#riekte#rihkkun+N+Sg+Gen+PxSg2
álbmot#stivrra#čoahkkin+N+Sg+Gen+PxSg2
álbmot#čoahkkin+N+Sg+Gen+PxSg2
álgga#dahkki#vuoigatvuohta+N+Sg+Gen+PxSg2
álggalaš#partihkal+N+Sg+Gen+PxSg2
álgo#duppal#stuhkka+N+Sg+Gen+PxSg2
álgo#ráhkku+N+Sg+Gen+PxSg2
álgo#vahkku+Sem/Time+N+Sg+Gen+PxSg2
álgo#vahkku+Sem/Time+N+Sg+Gen+PxSg2
álgo#veahkki+N+Sg+Gen+PxSg2
álgo#álbmot#politihkka+N+Sg+Gen+PxSg2
álva#náhkki+N+Sg+Gen+PxSg2
ánden#beai#vahkku+Sem/Time+N+Sg+Gen+PxSg2
ánná#vahkku+Sem/Time+N+Sg+Gen+PxSg2
árvo#doahkki+N+Sg+Gen+PxSg2
árvo#páhkka+N+Sg+Gen+PxSg2
ásodat#blohkka+N+Sg+Gen+PxSg2
čahkkan#čalbmi+N+Sg+Gen+PxSg2
šahkke#billistan#vearju+N+Sg+Gen+PxSg2
čalbme#deahkki+N+Sg+Gen+PxSg2
čalbme#gáhkká+N+Sg+Gen+PxSg2
čalbme#áhkku+Sem/Hum+N+Sg+Gen+PxSg2
časkilan#mohkki+N+Sg+Gen+PxSg2
časkin#guhkkodat+N+Sg+Gen+PxSg2
čavgen#suohkku+N+Sg+Gen+PxSg2
šeahkka+N+Sg+Gen+PxSg2
čeavrá#náhkki+N+Sg+Gen+PxSg2
čiehka#dahkki+N+Sg+Gen+PxSg2
šiehtadallan#taktihkka+N+Sg+Gen+PxSg2
šiehtadallan#čoahkkin+N+Sg+Gen+PxSg2
čiekčan#sihkkel+Veh+N+Sg+Gen+PxSg2
čielge#deahkki+N+Sg+Gen+PxSg2
čierastallan#luohkká+N+Sg+Gen+PxSg2
čikŋodat#ceahkkálas+N+Sg+Gen+PxSg2
šilljo#viehkki+Sem/Hum+N+Sg+Gen+PxSg2
šleanze#báhkka+N+Sg+Gen+PxSg2
šloahkas+N+Sg+Gen+PxSg2
šládja#dohkkeheapmi+N+Sg+Gen+PxSg2
čoahkkanan#báiki+Sem/Plc+N+Sg+Gen+PxSg2
čoahkkanan#gáhtta+N+Sg+Gen+PxSg2
čoahkkanan#luodda+N+Sg+Gen+PxSg2
čoahkkanan#visti+Build+N+Sg+Gen+PxSg2
čoahkke#báiki+Sem/Plc+N+Sg+Gen+PxSg2
čoahkke#eallu+N+Sg+Gen+PxSg2
čoahkki+N+Sg+Gen+PxSg2
čoahkkin#beaivi+Sem/Time+N+Sg+Gen+PxSg2
čoahkkin#beavde#girji+N+Sg+Gen+PxSg2
čoahkkin#bálká+N+Sg+Gen+PxSg2
čoahkkin#cealkámuš+N+Sg+Gen+PxSg2
čoahkkin#doaibma+N+Sg+Gen+PxSg2
čoahkkin#fákta+Sem/Hum+N+Sg+Gen+PxSg2
čoahkkin#geatnegasvuohta+N+Sg+Gen+PxSg2
čoahkkin#girji+N+Sg+Gen+PxSg2
čoahkkin#givssideapmi+N+Sg+Gen+PxSg2
čoahkkin#givssár+Sem/Hum+N+Sg+Gen+PxSg2
čoahkkin#gohčču+N+Sg+Gen+PxSg2
čoahkkin#gohččun+N+Sg+Gen+PxSg2
čoahkkin#guldaleaddji+Sem/Hum+N+Sg+Gen+PxSg2
čoahkkin#jođihan#goddi+Sem/Org+N+Sg+Gen+PxSg2
čoahkkin#jođiheaddji+Sem/Hum+N+Sg+Gen+PxSg2
čoahkkin#jođiheapmi+N+Sg+Gen+PxSg2
čoahkkin#latnja+Sem/Plc+N+Sg+Gen+PxSg2
čoahkkin#lokála+N+Sg+Gen+PxSg2
čoahkkin#oasse#váldi+Sem/Hum+N+Sg+Gen+PxSg2
čoahkkin#ortnet+N+Sg+Gen+PxSg2
čoahkkin#plána+N+Sg+Gen+PxSg2
čoahkkin#prográmma+N+Sg+Gen+PxSg2
čoahkkin#ráhkkaneapmi+N+Sg+Gen+PxSg2
čoahkkin#vejolašvuohta+N+Sg+Gen+PxSg2
čoahkkin#áigi+N+Sg+Gen+PxSg2
čoahkkin#álbmot+Sem/Hum+Sem/Group+N+Sg+Gen+PxSg2
čoahkkin#álgin+N+Sg+Gen+PxSg2
čoahkkin#čađahan#vuohki+N+Sg+Gen+PxSg2
čoahkkin#čálli+Sem/Hum+N+Sg+Gen+PxSg2
čoahkkin+N+Sg+Gen+PxSg2
čoahkkisvuohta+N+Sg+Gen+PxSg2
čoahkku+N+Sg+Gen+PxSg2
čoahkkádus+N+Sg+Gen+PxSg2
čoahkkái#gahččan+N+Sg+Gen+PxSg2
čoahkkái#geassu+N+Sg+Gen+PxSg2
čoahkkái#gohčču+N+Sg+Gen+PxSg2
čoahkkái#rohtten+N+Sg+Gen+PxSg2
čoahkkár+Sem/Hum+N+Sg+Gen+PxSg2
čoamohas#deahkki+N+Sg+Gen+PxSg2
čoarb#beal#deahkki+N+Sg+Gen+PxSg2
čoarb#beal#čohkkán+N+Sg+Gen+PxSg2
čoarve#dahkki+Sem/Ani+N+Sg+Gen+PxSg2
čoarve#lahkki+Sem/Ani+N+Sg+Gen+PxSg2
čoavdda#niehkki+N+Sg+Gen+PxSg2
čohkka+N+Sg+Gen+PxSg2
šohkka+N+Sg+Gen+PxSg2
čohkka#jiehkki+Sem/Plc+N+Sg+Gen+PxSg2
čohkka#leaktu+N+Sg+Gen+PxSg2
čohkkehat+N+Sg+Gen+PxSg2
čohkkehus+N+Sg+Gen+PxSg2
čohkken#dássi+N+Sg+Gen+PxSg2
čohkken#prošeakta+N+Sg+Gen+PxSg2
čohkkestat+N+Sg+Gen+PxSg2
čohkko#sággi+N+Sg+Gen+PxSg2
čohkkán#dákti+N+Sg+Gen+PxSg2
čohkkán#loddi+N+Sg+Gen+PxSg2
čohkkán#muorra+N+Sg+Gen+PxSg2
čohkkán#sadji+Sem/Plc+N+Sg+Gen+PxSg2
čohkun#keramihkka+N+Sg+Gen+PxSg2
šuhkoláda#gáhkku+N+Sg+Gen+PxSg2
šuhkoláda#gáhkku+N+Sg+Gen+PxSg2
šuhkoláda#gáhkku+v3+N+Sg+Gen+PxSg2
šuhkoláda#gáhkku+v4+N+Sg+Gen+PxSg2
šuohkas+N+Sg+Gen+PxSg2
šuohkin+N+Sg+Gen+PxSg2
čuoivvat#náhkke#soadji+Sem/Ani+N+Sg+Gen+PxSg2
čuokkis#doahkki+N+Sg+Gen+PxSg2
čuokkis#čoahkku+N+Sg+Gen+PxSg2
šuokŋa#dahkki+N+Sg+Gen+PxSg2
čuonan#cahkkehat+N+Sg+Gen+PxSg2
čuožžamas#deahkki+N+Sg+Gen+PxSg2
čuožžamas#váhkká+N+Sg+Gen+PxSg2
čuožžun#veahkki+N+Sg+Gen+PxSg2
čáhce#boahkku+N+Sg+Gen+PxSg2
čáhce#lohkka+N+Sg+Gen+PxSg2
čáhce#náhkke#soadji+Sem/Ani+N+Sg+Gen+PxSg2
čáhce#čoahkku+N+Sg+Gen+PxSg2
šáhkka+N+Sg+Gen+PxSg2
šáhkka#spealli+Sem/Hum+N+Sg+Gen+PxSg2
šáhkka#speallu+N+Sg+Gen+PxSg2
čáhkkan+N+Sg+Gen+PxSg2
čála#mearka#čoahkki+N+Sg+Gen+PxSg2
musihkka#joavku+Sem/Group+Sem/Hum+N+Sg+Gen+PxSg2
lohkkiid#čálus+N+Sg+Gen+PxSg2
musihkka#bálkkašupmi+N+Sg+Gen+PxSg2
sáme#musihkka+N+Sg+Gen+PxSg2
vahkko#plána+N+Sg+Gen+PxSg2
vahkko#ulbmil+N+Sg+Gen+PxSg2
dihkke#kampánja+N+Sg+Gen+PxSg2
mielke#páhkka+N+Sg+Gen+PxSg2
muitalus#mohkki+N+Sg+Gen+PxSg2
3-juvllat#sihkkel+N+Sg+Gen+PxSg2
+N+Sg+Gen+PxSg2
vuohppeal+N+Sg+Gen+PxSg2
vuohppa#beal+N+Sg+Gen+PxSg2
cihppa#oai+N+Sg+Gen+PxSg2
geahppa#oai+N+Sg+Gen+PxSg2
hehppel#oai+N+Sg+Gen+PxSg2
loahppa#geaš+N+Sg+Gen+PxSg2
loahppáš#beai+N+Sg+Gen+PxSg2
loahppáš+N+Sg+Gen+PxSg2
adhešuvdna#prinsihppa+N+Sg+Gen+PxSg2
adreassa#lihppu+N+Sg+Gen+PxSg2
aksil#dáhppa+N+Sg+Gen+PxSg2
alit#diehppe#rássi+N+Sg+Gen+PxSg2
alit#oahppu+N+Sg+Gen+PxSg2
alla#skuvla#oahppi+Sem/Hum+N+Sg+Gen+PxSg2
alla#skuvla#oahppu+N+Sg+Gen+PxSg2
almmi#gáhppálat+Sem/Ani+N+Sg+Gen+PxSg2
atoma#čalbme#suhppehat+N+Sg+Gen+PxSg2
badjel#oahppan+N+Sg+Gen+PxSg2
bajimuš#báhppa+Sem/Hum+N+Sg+Gen+PxSg2
bajit#báhppa+Sem/Hum+N+Sg+Gen+PxSg2
balsam#bohppel+N+Sg+Gen+PxSg2
beahce#lahppu+N+Sg+Gen+PxSg2
beahce#lahppu+N+Sg+Gen+PxSg2
beaktilvuođa#prinsihppa+N+Sg+Gen+PxSg2
beallje#diehppi+N+Sg+Gen+PxSg2
beallje#gohppu+N+Sg+Gen+PxSg2
beallje#láhpa+N+Sg+Gen+PxSg2
belle#čeahppi+N+Sg+Gen+PxSg2
biergo#guhppár+N+Sg+Gen+PxSg2
bihppor#biffa+N+Sg+Gen+PxSg2
bihkka#sahppi+N+Sg+Gen+PxSg2
bihpar+N+Sg+Gen+PxSg2
bihppor+N+Sg+Gen+PxSg2
bihppor#gáhkku+N+Sg+Gen+PxSg2
bihppor#ruohtas+N+Sg+Gen+PxSg2
biras#oahppu+N+Sg+Gen+PxSg2
bohppel+N+Sg+Gen+PxSg2
bovra#skuohppu+N+Sg+Gen+PxSg2
buollin#tráhppá+N+Sg+Gen+PxSg2
báhppa#goddi+Sem/Org+N+Sg+Gen+PxSg2
báhppa+Sem/Hum+N+Sg+Gen+PxSg2
báhppaluddan+N+Sg+Gen+PxSg2
báhppavuohta+N+Sg+Gen+PxSg2
báisa#skuohppu+N+Sg+Gen+PxSg2
bállo#skuohppu+N+Sg+Gen+PxSg2
bálsán#bohppel+N+Sg+Gen+PxSg2
ceakko#máhppa+N+Sg+Gen+PxSg2
cealkka#oahppa+N+Sg+Gen+PxSg2
chili#bihppor+N+Sg+Gen+PxSg2
cihppa+N+Sg+Gen+PxSg2
cihppa#oaivi+N+Sg+Gen+PxSg2
cohppi+N+Sg+Gen+PxSg2
cuohppa+N+Sg+Gen+PxSg2
cuohppa#latnja+Sem/Plc+N+Sg+Gen+PxSg2
dahpa+N+Sg+Gen+PxSg2
dahppagas+N+Sg+Gen+PxSg2
deadja#gohppu+N+Sg+Gen+PxSg2
dearvvašvuođa#oahppa+N+Sg+Gen+PxSg2
diehppe#bággi+N+Sg+Gen+PxSg2
diehppe#gálla+N+Sg+Gen+PxSg2
diehppe#jeagil+N+Sg+Gen+PxSg2
diehppe#lieđat+N+Sg+Gen+PxSg2
diehppe#rássi+N+Sg+Gen+PxSg2
diehppi+N+Sg+Gen+PxSg2
diehto#gihpa+N+Sg+Gen+PxSg2
diehto#juohkin#gihpa+N+Sg+Gen+PxSg2
diibmo#čeahppi+Sem/Hum+N+Sg+Gen+PxSg2
dikso#báhppa+Sem/Hum+N+Sg+Gen+PxSg2
diŋgon#máhcahan#lihppu+N+Sg+Gen+PxSg2
doahppádeapmi+N+Sg+Gen+PxSg2
dohppa+N+Sg+Gen+PxSg2
dohppa#bierggas+N+Sg+Gen+PxSg2
dohppa#niibi+N+Sg+Gen+PxSg2
dohppa#sohkar+N+Sg+Gen+PxSg2
dohppehallan+N+Sg+Gen+PxSg2
dohppehat+N+Sg+Gen+PxSg2
duohppa+N+Sg+Gen+PxSg2
dáhppa+N+Sg+Gen+PxSg2
dáhppa#ráigi+N+Sg+Gen+PxSg2
dáidda#oahppu+N+Sg+Gen+PxSg2
dáidda#čeahppi+Sem/Hum+N+Sg+Gen+PxSg2
dássádat#hivvodat#prinsihppa+N+Sg+Gen+PxSg2
eahppel+N+Sg+Gen+PxSg2
eallin#agi#oahppa+N+Sg+Gen+PxSg2
eana#gáhppálat+Sem/Plc+N+Sg+Gen+PxSg2
eanan#gáhppálat+Sem/Plc+N+Sg+Gen+PxSg2
eanan#láigohan#lihppu+N+Sg+Gen+PxSg2
eatni#giel#oahppu+N+Sg+Gen+PxSg2
ekosystema#prinsihppa+N+Sg+Gen+PxSg2
episkohppa+N+Sg+Gen+PxSg2
fidno#oahppi+Sem/Hum+N+Sg+Gen+PxSg2
fáddá#gihpa+N+Sg+Gen+PxSg2
fárrui#dohppejeaddji+Sem/Hum+N+Sg+Gen+PxSg2
gahper#diehppi+N+Sg+Gen+PxSg2
galmmihan#skáhppe+N+Sg+Gen+PxSg2
gaska#dáhppa+N+Sg+Gen+PxSg2
gaskat#čuohppan+N+Sg+Gen+PxSg2
geahpis+N+Sg+Gen+PxSg2
geahppa#doaibma+N+Sg+Gen+PxSg2
geahppa#duolbbus+N+Sg+Gen+PxSg2
geahppa#gáma+Sem/Hum+N+Sg+Gen+PxSg2
geahppa#metálla+N+Sg+Gen+PxSg2
geahppa#mielki+N+Sg+Gen+PxSg2
geahppa#oaivi+Sem/Hum+N+Sg+Gen+PxSg2
geailo#čuohpus+N+Sg+Gen+PxSg2
geavaheddjiid#oahppa+N+Sg+Gen+PxSg2
gehppes#jogurta+N+Sg+Gen+PxSg2
gehppes#loahppe#lákca+N+Sg+Gen+PxSg2
gehppes#lákca+N+Sg+Gen+PxSg2
gehppes#margariidna+N+Sg+Gen+PxSg2
gehppes#mielki+N+Sg+Gen+PxSg2
giehppi+N+Sg+Gen+PxSg2
giehta#čeahppi+Sem/Hum+N+Sg+Gen+PxSg2
gieldda#báhppa+Sem/Hum+N+Sg+Gen+PxSg2
giella#oahppa+N+Sg+Gen+PxSg2
giella#oahppu+N+Sg+Gen+PxSg2
giella#čeahppi+Sem/Hum+N+Sg+Gen+PxSg2
gihpa+N+Sg+Gen+PxSg2
gihppu+N+Sg+Gen+PxSg2
gistta#liehppa+N+Sg+Gen+PxSg2
goahppel#fálli+Sem/Ani+N+Sg+Gen+PxSg2
goahppil+Sem/Ani+N+Sg+Gen+PxSg2
goansta#čehppodat+N+Sg+Gen+PxSg2
gohppa+N+Sg+Gen+PxSg2
gohppi+Sem/Plc+N+Sg+Gen+PxSg2
gohppo#giisá+N+Sg+Gen+PxSg2
gohppo#lahkki+N+Sg+Gen+PxSg2
gohppo#sihkaldat+N+Sg+Gen+PxSg2
gohppo#čoavdda+N+Sg+Gen+PxSg2
gohppu+N+Sg+Gen+PxSg2
golle#čeahppi+Sem/Hum+N+Sg+Gen+PxSg2
gordne#gihppu+N+Sg+Gen+PxSg2
gorre#logu#prinsihppa+N+Sg+Gen+PxSg2
govva#čeahppi+Sem/Hum+N+Sg+Gen+PxSg2
gožža#hoahppu+N+Sg+Gen+PxSg2
gruhppa+N+Sg+Gen+PxSg2
guhppe+N+Sg+Gen+PxSg2
guhppejeaddji+Sem/Hum+N+Sg+Gen+PxSg2
guhppil+N+Sg+Gen+PxSg2
guhppá+N+Sg+Gen+PxSg2
guhppár+Sem/Hum+N+Sg+Gen+PxSg2
guohpa+N+Sg+Gen+PxSg2
guohppar+N+Sg+Gen+PxSg2
guohppi+N+Sg+Gen+PxSg2
guohppun+N+Sg+Gen+PxSg2
guolla#skuohppu+N+Sg+Gen+PxSg2
guolle#guhppár+N+Sg+Gen+PxSg2
guossa#lahppu+N+Sg+Gen+PxSg2
guossa#lahppu+N+Sg+Gen+PxSg2
guosse#oahppi+Sem/Hum+N+Sg+Gen+PxSg2
gutna#gohppu+N+Sg+Gen+PxSg2
gužža#hoahppu+N+Sg+Gen+PxSg2
gáfe#gohppu+N+Sg+Gen+PxSg2
gáffe#gohppu+N+Sg+Gen+PxSg2
gáhppálat+Sem/Ani+Sem/Plc+Txt+N+Sg+Gen+PxSg2
gálbbe#njun#čuohppi+Sem/Ani+N+Sg+Gen+PxSg2
gáma#čeahppi+Sem/Hum+N+Sg+Gen+PxSg2
gámmir#oahppavaš+Sem/Hum+N+Sg+Gen+PxSg2
gámmár#oahppavaš+Sem/Hum+N+Sg+Gen+PxSg2
gávpe#oahppo#skuvla+Sem/Org+N+Sg+Gen+PxSg2
gávppašan#lihppu+N+Sg+Gen+PxSg2
heahppášan#stoalpu+N+Sg+Gen+PxSg2
heaŋgá#máhppa+N+Sg+Gen+PxSg2
hehppel#oaivi+N+Sg+Gen+PxSg2
hoahppo#girji+N+Sg+Gen+PxSg2
hoahppo#gálvu+N+Sg+Gen+PxSg2
hoahppo#hállan+N+Sg+Gen+PxSg2
hoahppo#poasta+N+Sg+Gen+PxSg2
hoahppo#páhkka+N+Sg+Gen+PxSg2
hoahppo#sátta+N+Sg+Gen+PxSg2
hoahppo#áirras+Sem/Hum+N+Sg+Gen+PxSg2
hoahppu+N+Sg+Gen+PxSg2
hohppuivuohta+N+Sg+Gen+PxSg2
huhppa+Sem/Ani+N+Sg+Gen+PxSg2
huhppá+Sem/Ani+N+Sg+Gen+PxSg2
hálddahus#oahppa+N+Sg+Gen+PxSg2
hálddašan#oahppu+N+Sg+Gen+PxSg2
hápme#oahppa+N+Sg+Gen+PxSg2
ieš#oahppa+N+Sg+Gen+PxSg2
jalga#čuohppan+N+Sg+Gen+PxSg2
jeŋgen#dáhppa+N+Sg+Gen+PxSg2
jiekŋa#skáhppe+N+Sg+Gen+PxSg2
jienastan#lihppo#konfaluhtta+N+Sg+Gen+PxSg2
jienastan#lihppu+N+Sg+Gen+PxSg2
jietnadat#oahppa+N+Sg+Gen+PxSg2
joatkka#oahppan+N+Sg+Gen+PxSg2
joatkka#oahppo#fálaldat+N+Sg+Gen+PxSg2
joatkka#oahppu+N+Sg+Gen+PxSg2
jorri#tráhppá+N+Sg+Gen+PxSg2
journalista#oahppu+N+Sg+Gen+PxSg2
juvla#leahppi+N+Sg+Gen+PxSg2
kajenne#bihppor+N+Sg+Gen+PxSg2
ketšuhppa+N+Sg+Gen+PxSg2
kid#náhppen+N+Sg+Gen+PxSg2
knáhppá+N+Sg+Gen+PxSg2
kohppa+N+Sg+Gen+PxSg2
kohppa#lahkki+N+Sg+Gen+PxSg2
konsensus#prinsihppa+N+Sg+Gen+PxSg2
krohppa+Sem/Hum+N+Sg+Gen+PxSg2
kuvlla#suhppejeaddji+Sem/Hum+N+Sg+Gen+PxSg2
kuvlla#suhppen+N+Sg+Gen+PxSg2
kuvllá#suhppen+N+Sg+Gen+PxSg2
káffe#gohppu+N+Sg+Gen+PxSg2
káffe#kohppa+N+Sg+Gen+PxSg2
kámmár#oahppavaš+Sem/Hum+N+Sg+Gen+PxSg2
lahpis+Sem/Ani+N+Sg+Gen+PxSg2
lahppu+N+Sg+Gen+PxSg2
lahppu+N+Sg+Gen+PxSg2
lassi#oahppu+N+Sg+Gen+PxSg2
lassin#oahppu+N+Sg+Gen+PxSg2
lavdnje#čuohppan#sadji+Sem/Plc+N+Sg+Gen+PxSg2
lavdnje#čuohppan+N+Sg+Gen+PxSg2
leahppi+N+Sg+Gen+PxSg2
liehpa+N+Sg+Gen+PxSg2
liehppa+N+Sg+Gen+PxSg2
liehppat#ráigi+N+Sg+Gen+PxSg2
liehppe#čoarvi+Sem/Ani+N+Sg+Gen+PxSg2
liehppi+N+Sg+Gen+PxSg2
liehppá+N+Sg+Gen+PxSg2
lihppe#čoarvi+Sem/Ani+N+Sg+Gen+PxSg2
lihppu+N+Sg+Gen+PxSg2
loahpa#loahppa+Sem/Time+N+Sg+Gen+PxSg2
loahppa#boahtu+N+Sg+Gen+PxSg2
loahppa#cealkámuš+N+Sg+Gen+PxSg2
loahppa#dajaldat+N+Sg+Gen+PxSg2
loahppa#diŋgon+N+Sg+Gen+PxSg2
loahppa#doarjja+N+Sg+Gen+PxSg2
loahppa#dutkkus+N+Sg+Gen+PxSg2
loahppa#evttohus+N+Sg+Gen+PxSg2
loahppa#geahči+N+Sg+Gen+PxSg2
loahppa#geahččaleapmi+N+Sg+Gen+PxSg2
loahppa#guite+N+Sg+Gen+PxSg2
loahppa#iskkus+N+Sg+Gen+PxSg2
loahppa#jurdda+N+Sg+Gen+PxSg2
loahppa#kommunikea+N+Sg+Gen+PxSg2
loahppa#kommunikéa+N+Sg+Gen+PxSg2
loahppa#konklušuvdna+N+Sg+Gen+PxSg2
loahppa#meanut+N+Sg+Gen+PxSg2
loahppa#protokolla+N+Sg+Gen+PxSg2
loahppa#raporta+N+Sg+Gen+PxSg2
loahppa#sáhka#vuorru+N+Sg+Gen+PxSg2
loahppa#sárdni+N+Sg+Gen+PxSg2
loahppa#árvalus+N+Sg+Gen+PxSg2
loahppa#árvu+N+Sg+Gen+PxSg2
loahppa#šiehtadallan+N+Sg+Gen+PxSg2
loahppa#čoahkkin+N+Sg+Gen+PxSg2
loahppa#šuokŋa+N+Sg+Gen+PxSg2
loahppa+Sem/Time+N+Sg+Gen+PxSg2
loahppe#lákca+N+Sg+Gen+PxSg2
loahppe#mielki+N+Sg+Gen+PxSg2
loahppi+N+Sg+Gen+PxSg2
loahppáš#basit+N+Sg+Gen+PxSg2
loahppáš#beaivi+Sem/Time+N+Sg+Gen+PxSg2
loahppáš#vahkku+Sem/Time+N+Sg+Gen+PxSg2
loahppáš#vahkku+Sem/Time+N+Sg+Gen+PxSg2
loahppážat+N+Sg+Gen+PxSg2
lohppal#oai#rássi+N+Sg+Gen+PxSg2
lohppehat#gássi+N+Sg+Gen+PxSg2
lohppehat+N+Sg+Gen+PxSg2
luhppu+N+Sg+Gen+PxSg2
luohppi+Sem/Ani+N+Sg+Gen+PxSg2
luonddu#gáhppálat+Sem/Ani+N+Sg+Gen+PxSg2
luoste#čuohppi+Sem/Ani+N+Sg+Gen+PxSg2
láhka#čeahppi+Sem/Hum+N+Sg+Gen+PxSg2
láhpa+N+Sg+Gen+PxSg2
láhppasat+N+Sg+Gen+PxSg2
láhppin#boagán+N+Sg+Gen+PxSg2
láhppin+N+Sg+Gen+PxSg2
láhppu+N+Sg+Gen+PxSg2
lávže#gihppu+N+Sg+Gen+PxSg2
mielke#cuohppa+N+Sg+Gen+PxSg2
mohtor#oahppu+N+Sg+Gen+PxSg2
muorra#čuohppan+N+Sg+Gen+PxSg2
má#ilmmi#loahppaG+N+Sg+Gen+PxSg2
máhppa+N+Sg+Gen+PxSg2
mátke#lihppu+N+Sg+Gen+PxSg2
mátta#čáhppes#muorji+N+Sg+Gen+PxSg2
namma#loahppa+Sem/Ani+N+Sg+Gen+PxSg2
nieida#gihppu+N+Sg+Gen+PxSg2
nihppel+N+Sg+Gen+PxSg2
nihppá+Sem/Ani+N+Sg+Gen+PxSg2
njunne#čuohppi+Sem/Ani+N+Sg+Gen+PxSg2
njuohpa+Wthr+N+Sg+Gen+PxSg2
njuohppi+Wthr+N+Sg+Gen+PxSg2
njuolggo#duođaštallan#prinsihppa+N+Sg+Gen+PxSg2
nulpo#gohppu+N+Sg+Gen+PxSg2
nuohtta#čeahppi+Sem/Hum+N+Sg+Gen+PxSg2
náhppa+N+Sg+Gen+PxSg2
náhppi+N+Sg+Gen+PxSg2
náhppá+N+Sg+Gen+PxSg2
oahpaheaddje#oahppu+N+Sg+Gen+PxSg2
oahpaheaddji#oahppu+N+Sg+Gen+PxSg2
oahpaheai#ámmát#čehppodat+N+Sg+Gen+PxSg2
oahpis+Sem/Hum+N+Sg+Gen+PxSg2
oahpistan#gihpa+N+Sg+Gen+PxSg2
oahppa+N+Sg+Gen+PxSg2
oahppa#bihttá+N+Sg+Gen+PxSg2
oahppa#boddu+Sem/Time+N+Sg+Gen+PxSg2
oahppa#cealkka+N+Sg+Gen+PxSg2
oahppa#diibmu+Sem/Time+N+Sg+Gen+PxSg2
oahppa#duođaštus+N+Sg+Gen+PxSg2
oahppa#girji+N+Sg+Gen+PxSg2
oahppa#materiála+N+Sg+Gen+PxSg2
oahppa#neavvu+N+Sg+Gen+PxSg2
oahppa#plána+N+Sg+Gen+PxSg2
oahppa#váillat+Sem/Hum+N+Sg+Gen+PxSg2
oahppa#árvu+N+Sg+Gen+PxSg2
oahppan#biras+N+Sg+Gen+PxSg2
oahppan#buvtta+N+Sg+Gen+PxSg2
oahppan#báiki+Sem/Plc+N+Sg+Gen+PxSg2
oahppan#nákca+N+Sg+Gen+PxSg2
oahppan#oaidnu+N+Sg+Gen+PxSg2
oahppan#plána+N+Sg+Gen+PxSg2
oahppan#ráva+N+Sg+Gen+PxSg2
oahppan#sadji+Sem/Plc+N+Sg+Gen+PxSg2
oahppan#vuohki+N+Sg+Gen+PxSg2
oahppan#váttisvuohta+N+Sg+Gen+PxSg2
oahppi#beavdi+N+Sg+Gen+PxSg2
oahppi+Sem/Hum+N+Sg+Gen+PxSg2
oahppo#bagadalli+Sem/Hum+N+Sg+Gen+PxSg2
oahppo#dilli+N+Sg+Gen+PxSg2
oahppo#doaibma+N+Sg+Gen+PxSg2
oahppo#doarjja+N+Sg+Gen+PxSg2
oahppo#fága+N+Sg+Gen+PxSg2
oahppo#fálaldat+N+Sg+Gen+PxSg2
oahppo#girje#mánus+N+Sg+Gen+PxSg2
oahppo#girje#čálli+Sem/Hum+N+Sg+Gen+PxSg2
oahppo#girji+N+Sg+Gen+PxSg2
oahppo#gáibádus+N+Sg+Gen+PxSg2
oahppo#institušuvdna+Sem/Org+Sem/Plc+N+Sg+Gen+PxSg2
oahppo#jahki+Sem/Time+N+Sg+Gen+PxSg2
oahppo#jođiheaddji+Sem/Hum+N+Sg+Gen+PxSg2
oahppo#lihttu+Sem/Org+N+Sg+Gen+PxSg2
oahppo#linnjá+N+Sg+Gen+PxSg2
oahppo#lágádus+Sem/Org+N+Sg+Gen+PxSg2
oahppo#láhka+N+Sg+Gen+PxSg2
oahppo#lávde#goddi+Sem/Org+N+Sg+Gen+PxSg2
oahppo#massi+Sem/Hum+N+Sg+Gen+PxSg2
oahppo#mearre#plána+N+Sg+Gen+PxSg2
oahppo#mátki+N+Sg+Gen+PxSg2
oahppo#neavvo#buvttadeaddji+Sem/Hum+Sem/Org+N+Sg+Gen+PxSg2
oahppo#neavvo#buvttadeapmi+N+Sg+Gen+PxSg2
oahppo#neavvo#bádji+N+Sg+Gen+PxSg2
oahppo#neavvo#dilli+N+Sg+Gen+PxSg2
oahppo#neavvo#guovddáš+Sem/Plc+Sem/Org+N+Sg+Gen+PxSg2
oahppo#neavvo#kataloga+N+Sg+Gen+PxSg2
oahppo#neavvo#ovddideaddji+N+Sg+Gen+PxSg2
oahppo#neavvo#pedagogihkka+N+Sg+Gen+PxSg2
oahppo#neavvo#prošeakta+N+Sg+Gen+PxSg2
oahppo#neavvo#ráhkadeapmi+N+Sg+Gen+PxSg2
oahppo#neavvo#suorgi+N+Sg+Gen+PxSg2
oahppo#neavvu#buvttadeaddji+Sem/Hum+Sem/Org+N+Sg+Gen+PxSg2
oahppo#neavvu#buvttadeapmi+N+Sg+Gen+PxSg2
oahppo#neavvu#dilli+N+Sg+Gen+PxSg2
oahppo#neavvu+N+Sg+Gen+PxSg2
oahppo#oassi+N+Sg+Gen+PxSg2
oahppo#organisašuvdna+Sem/Org+N+Sg+Gen+PxSg2
oahppo#plána+N+Sg+Gen+PxSg2
oahppo#plána#joavku+Sem/Group+Sem/Hum+N+Sg+Gen+PxSg2
oahppo#riekkis+N+Sg+Gen+PxSg2
oahppo#sadji+Sem/Plc+N+Sg+Gen+PxSg2
oahppo#stipeanda+N+Sg+Gen+PxSg2
oahppo#stoffa+N+Sg+Gen+PxSg2
oahppo#stáhtus+N+Sg+Gen+PxSg2
oahppo#suorge#fága+N+Sg+Gen+PxSg2
oahppo#suorgi+N+Sg+Gen+PxSg2
oahppo#vahkku+Sem/Time+N+Sg+Gen+PxSg2
oahppo#vahkku+Sem/Time+N+Sg+Gen+PxSg2
oahppo#áigi+Sem/Time+N+Sg+Gen+PxSg2
oahppo#ávnnas+N+Sg+Gen+PxSg2
oahppo#čuokkis+N+Sg+Gen+PxSg2
oahppo#čájáhus+N+Sg+Gen+PxSg2
oahppo#čájánas+N+Sg+Gen+PxSg2
oahppu+N+Sg+Gen+PxSg2
oahppásaččat+N+Sg+Gen+PxSg2
obba#bihppor+N+Sg+Gen+PxSg2
ohppiid#girji+N+Sg+Gen+PxSg2
ohppiid#joavku+Sem/Group+Sem/Hum+N+Sg+Gen+PxSg2
ohppiid#latnja+Sem/Plc+N+Sg+Gen+PxSg2
ohppiid#oaidnu+N+Sg+Gen+PxSg2
ohppiid#ráđđi+Sem/Org+N+Sg+Gen+PxSg2
oktasaš#oahppo#ávdnasat+N+Sg+Gen+PxSg2
olmmoš#áhppa+Sem/Ani+N+Sg+Gen+PxSg2
oscilloskohppa+N+Sg+Gen+PxSg2
ovttas#eallin#oahppa+N+Sg+Gen+PxSg2
partisihppa+N+Sg+Gen+PxSg2
poahtal#rahppi+N+Sg+Gen+PxSg2
prinsihppa+N+Sg+Gen+PxSg2
prinsihppa#dieđáhus+N+Sg+Gen+PxSg2
prinsihppa#digaštallan+N+Sg+Gen+PxSg2
prinsihppa#mearrádus+N+Sg+Gen+PxSg2
prinsihppa#soahpamuš+N+Sg+Gen+PxSg2
psykologa#oahppu+N+Sg+Gen+PxSg2
páhppa+Sem/Hum+N+Sg+Gen+PxSg2
radde#leahppi+N+Sg+Gen+PxSg2
rahppi+Sem/Hum+N+Sg+Gen+PxSg2
rehppo+N+Sg+Gen+PxSg2
reiskáhppi+N+Sg+Gen+PxSg2
reiskáhppi+N+Sg+Gen+PxSg2
riehppi+Sem/Plc+N+Sg+Gen+PxSg2
riekte#prinsihppa+N+Sg+Gen+PxSg2
rihpat+N+Sg+Gen+PxSg2
rihppa#girku+N+Sg+Gen+PxSg2
rihppa#guossi+Sem/Hum+N+Sg+Gen+PxSg2
rihppa#láibi+N+Sg+Gen+PxSg2
rihppa#mánná+Sem/Hum+N+Sg+Gen+PxSg2
rihppa#skuvla+N+Sg+Gen+PxSg2
rihppa#sárdni+N+Sg+Gen+PxSg2
rihppa#viidni+N+Sg+Gen+PxSg2
rišša#gohppi+N+Sg+Gen+PxSg2
roahppi+Sem/Hum+N+Sg+Gen+PxSg2
roavgo#skuohppu+N+Sg+Gen+PxSg2
rohppa+Sem/Hum+N+Sg+Gen+PxSg2
ruovttu#doallo#oahppu+N+Sg+Gen+PxSg2
rádja#dahppan+N+Sg+Gen+PxSg2
ráfáiduhttin#prinsihppa+N+Sg+Gen+PxSg2
ráhppa+N+Sg+Gen+PxSg2
ráhppo#roggi+N+Sg+Gen+PxSg2
ráhppá+N+Sg+Gen+PxSg2
ráhppá#gáhtta+N+Sg+Gen+PxSg2
ráhppá#stealli+N+Sg+Gen+PxSg2
ráhppát+N+Sg+Gen+PxSg2
ráva#gihpa+N+Sg+Gen+PxSg2
sahppi+N+Sg+Gen+PxSg2
selskáhppa+N+Sg+Gen+PxSg2
selskáhppi+Sem/Group+Sem/Hum+N+Sg+Gen+PxSg2
selskáhppi+Sem/Group+Sem/Hum+N+Sg+Gen+PxSg2
servodat#oahppa+N+Sg+Gen+PxSg2
servodat#oahppu+N+Sg+Gen+PxSg2
servvodat#oahppa+N+Sg+Gen+PxSg2
siehppa+N+Sg+Gen+PxSg2
siehppa#guolli+Sem/Ani+N+Sg+Gen+PxSg2
siehppa#čalbmi+N+Sg+Gen+PxSg2
sirdin#oahppa+N+Sg+Gen+PxSg2
sirren#máhppa+N+Sg+Gen+PxSg2
skeahppu+N+Sg+Gen+PxSg2
skoahppa+Sem/Plc+N+Sg+Gen+PxSg2
skohppi+N+Sg+Gen+PxSg2
skuohppo#njunni+N+Sg+Gen+PxSg2
skuohppu+N+Sg+Gen+PxSg2
skádja#skáhppu+N+Sg+Gen+PxSg2
skáhppa+N+Sg+Gen+PxSg2
skáhppe+N+Sg+Gen+PxSg2
skáhppu+N+Sg+Gen+PxSg2
snihpar+N+Sg+Gen+PxSg2
snihppar+N+Sg+Gen+PxSg2
soahke#lahppu+N+Sg+Gen+PxSg2
soahke#lahppu+N+Sg+Gen+PxSg2
soaittáhat#prinsihppa+N+Sg+Gen+PxSg2
sorjjasvuođa#prinsihppa+N+Sg+Gen+PxSg2
steahppu+N+Sg+Gen+PxSg2
stealle#nihppel+N+Sg+Gen+PxSg2
stetoskohppa+N+Sg+Gen+PxSg2
stohppa#nállu+N+Sg+Gen+PxSg2
strihppu+N+Sg+Gen+PxSg2
stuora#tráhppi+N+Sg+Gen+PxSg2
suohkan#báhppa+Sem/Hum+N+Sg+Gen+PxSg2
suohpa+Sem/Plc+N+Sg+Gen+PxSg2
suohppun#čoarvi+N+Sg+Gen+PxSg2
suohppá+Sem/Ani+N+Sg+Gen+PxSg2
sáhpas+N+Sg+Gen+PxSg2
sáhppasat+N+Sg+Gen+PxSg2
sáhppe#lasta+N+Sg+Gen+PxSg2
sáhppe#nađđa+N+Sg+Gen+PxSg2
sáhppe#ráhkku+N+Sg+Gen+PxSg2
sáhppe#suvri+N+Sg+Gen+PxSg2
sáhppes#jieret+N+Sg+Gen+PxSg2
sáhppi+N+Sg+Gen+PxSg2
teadja#kohppa+N+Sg+Gen+PxSg2
teáhter#oahppu+N+Sg+Gen+PxSg2
tihppen#ruhta+N+Sg+Gen+PxSg2
tohppa+N+Sg+Gen+PxSg2
tohppa#sohkar+N+Sg+Gen+PxSg2
tráhppa+N+Sg+Gen+PxSg2
tráhppa#hissa+N+Sg+Gen+PxSg2
tráhppa#stealli+N+Sg+Gen+PxSg2
tráhppa#vinta+N+Sg+Gen+PxSg2
tráhppá+N+Sg+Gen+PxSg2
tráhppá#stealli+N+Sg+Gen+PxSg2
vahkko#loahppa+Sem/Time+N+Sg+Gen+PxSg2
vahku#loahppa+Sem/Time+N+Sg+Gen+PxSg2
varas#sáhppi+N+Sg+Gen+PxSg2
varra#dahppon+N+Sg+Gen+PxSg2
veakta#gohppa+N+Sg+Gen+PxSg2
vearre#oahppa+N+Sg+Gen+PxSg2
vearri#oahppa+N+Sg+Gen+PxSg2
vilges#bihppor+N+Sg+Gen+PxSg2
vilges#bohppel+N+Sg+Gen+PxSg2
vuodja#skáhppu+N+Sg+Gen+PxSg2
vuodjin#oahppi+Sem/Hum+N+Sg+Gen+PxSg2
vuogga#čeahppi+Sem/Hum+N+Sg+Gen+PxSg2
vuohke#oahppa+N+Sg+Gen+PxSg2
vuohppa#bealle+Sem/Hum+N+Sg+Gen+PxSg2
vuohppa#bealli+Sem/Hum+N+Sg+Gen+PxSg2
vuohppa+Sem/Hum+N+Sg+Gen+PxSg2
vuohppe#guolli+Sem/Ani+N+Sg+Gen+PxSg2
vuohppealle+N+Sg+Gen+PxSg2
vuohppi+Sem/Plc+N+Sg+Gen+PxSg2
vuohppi+Sem/Plc+N+Sg+Gen+PxSg2
vuoidan#nihppel+N+Sg+Gen+PxSg2
vuokta#čuohppi+Sem/Hum+N+Sg+Gen+PxSg2
vuolahas#čuohppan+N+Sg+Gen+PxSg2
vuostálas#prinsihppa+N+Sg+Gen+PxSg2
vuovde#láhppelaš+Sem/Ani+N+Sg+Gen+PxSg2
vuođđo#oahppu+N+Sg+Gen+PxSg2
vuođđo#prinsihppa+N+Sg+Gen+PxSg2
váibmo#varra#dahppon+N+Sg+Gen+PxSg2
váimmos#ciehppi+Sem/Hum+N+Sg+Gen+PxSg2
váldo#prinsihppa+N+Sg+Gen+PxSg2
váldo#tráhppá+N+Sg+Gen+PxSg2
válga#loahppa#rehkenastin+N+Sg+Gen+PxSg2
áhppa+Sem/Ani+N+Sg+Gen+PxSg2
áhpparasGen+Sem/Plc+N+Sg+Gen+PxSg2
áhpparašGen+Sem/Plc+N+Sg+Gen+PxSg2
áhppi+N+Sg+Gen+PxSg2
ákšo#skuohppu+N+Sg+Gen+PxSg2
álgo#dáhppa+N+Sg+Gen+PxSg2
álgo#oahppu+N+Sg+Gen+PxSg2
ámmát#čehppodat+N+Sg+Gen+PxSg2
áviisa#čuohpus+N+Sg+Gen+PxSg2
ášše#bábir#máhppa+N+Sg+Gen+PxSg2
čalbme#láse#skuohppu+N+Sg+Gen+PxSg2
čavgen#skuohppu+N+Sg+Gen+PxSg2
čađa#čuohpus+N+Sg+Gen+PxSg2
čađđa#háhppu+N+Sg+Gen+PxSg2
čeabet#čuohppi+Sem/Hum+N+Sg+Gen+PxSg2
čeahppi+Sem/Hum+N+Sg+Gen+PxSg2
čeahppivuohta+N+Sg+Gen+PxSg2
čehppodat+N+Sg+Gen+PxSg2
čiehpa+N+Sg+Gen+PxSg2
čiehpas+N+Sg+Gen+PxSg2
čiehppa+N+Sg+Gen+PxSg2
čoarve#dohppa+N+Sg+Gen+PxSg2
čoarve#láhpa+Sem/Ani+N+Sg+Gen+PxSg2
čohppi+N+Sg+Gen+PxSg2
čuohppan#leaktu+N+Sg+Gen+PxSg2
čuohppan#skearru+N+Sg+Gen+PxSg2
čuohppan#áigi+N+Sg+Gen+PxSg2
čuohppan#ávju#čiehka+N+Sg+Gen+PxSg2
čuohppan#čikŋodat+N+Sg+Gen+PxSg2
čuohppi+N+Sg+Gen+PxSg2
čuohpus+N+Sg+Gen+PxSg2
čáhppadas+N+Sg+Gen+PxSg2
čáhppes#bihppor+N+Sg+Gen+PxSg2
čáhppes#buoidda+Sem/Ani+N+Sg+Gen+PxSg2
čáhppes#buokča+Sem/Ani+N+Sg+Gen+PxSg2
čáhppes#buokčá+Sem/Ani+N+Sg+Gen+PxSg2
čáhppes#börsa+N+Sg+Gen+PxSg2
čáhppes#cammu+N+Sg+Gen+PxSg2
čáhppes#dirru+Sem/Ani+N+Sg+Gen+PxSg2
čáhppes#dávval+N+Sg+Gen+PxSg2
čáhppes#fivllit+Sem/Ani+N+Sg+Gen+PxSg2
čáhppes#gaccet+Sem/Ani+N+Sg+Gen+PxSg2
čáhppes#gaccet+Sem/Ani+N+Sg+Gen+PxSg2
čáhppes#háigir+Sem/Ani+N+Sg+Gen+PxSg2
čáhppes#ibis+Sem/Ani+N+Sg+Gen+PxSg2
čáhppes#jierit+N+Sg+Gen+PxSg2
čáhppes#juol#buvvedat+Sem/Ani+N+Sg+Gen+PxSg2
čáhppes#jápmu+N+Sg+Gen+PxSg2
čáhppes#liettar+Sem/Ani+N+Sg+Gen+PxSg2
čáhppes#lukti+N+Sg+Gen+PxSg2
čáhppes#muorje#šaddu+N+Sg+Gen+PxSg2
čáhppes#muorji+N+Sg+Gen+PxSg2
čáhppes#njukča+Sem/Ani+N+Sg+Gen+PxSg2
čáhppes#njunni+Sem/Ani+N+Sg+Gen+PxSg2
čáhppes#oai#báiski+Sem/Ani+N+Sg+Gen+PxSg2
čáhppes#oai#cihci+Sem/Ani+N+Sg+Gen+PxSg2
čáhppes#oai#skilki+Sem/Ani+N+Sg+Gen+PxSg2
čáhppes#olmmoš+Sem/Hum+N+Sg+Gen+PxSg2
čáhppes#rieban+Sem/Ani+N+Sg+Gen+PxSg2
čáhppes#roahttu+Sem/Ani+N+Sg+Gen+PxSg2
čáhppes#rohttu+N+Sg+Gen+PxSg2
čáhppes#rásttis+Sem/Ani+N+Sg+Gen+PxSg2
čáhppes#seal#beštor+Sem/Ani+N+Sg+Gen+PxSg2
čáhppes#sieđga+N+Sg+Gen+PxSg2
čáhppes#soadja#hávut+N+Sg+Gen+PxSg2
čáhppes#varra+N+Sg+Gen+PxSg2
čáhppes#vizar+Sem/Ani+N+Sg+Gen+PxSg2
čáhppes#vuokta+N+Sg+Gen+PxSg2
čáhppes#vuoražas+Sem/Ani+N+Sg+Gen+PxSg2
čáhppes#váđot+N+Sg+Gen+PxSg2
čáhppes#áibmu+N+Sg+Gen+PxSg2
čáhppes#čeabet#buokča+Sem/Ani+N+Sg+Gen+PxSg2
čáhppes#čeabet#buokčá+Sem/Ani+N+Sg+Gen+PxSg2
čáhppes#čielgi+Sem/Ani+N+Sg+Gen+PxSg2
čáhppes#čoavji+N+Sg+Gen+PxSg2
čáhppes#čoavžžu+Sem/Ani+N+Sg+Gen+PxSg2
čáhppes#čotta+N+Sg+Gen+PxSg2
čáhppes#čuonjá+Sem/Ani+N+Sg+Gen+PxSg2
čála#oahppavaš+Sem/Hum+N+Sg+Gen+PxSg2
čála#oahppu+N+Sg+Gen+PxSg2
čárven#skuohppu+N+Sg+Gen+PxSg2
loahppa#gilvu+N+Sg+Gen+PxSg2
sáme#giel#oahppu+N+Sg+Gen+PxSg2
loahppa#čiekčan+N+Sg+Gen+PxSg2
oahppo#mihttu+N+Sg+Gen+PxSg2
sámegiel#oahppi+Sem/Hum+N+Sg+Gen+PxSg2
el-mihttár+N+Sg+Gen+PxSg2
nuppi#ruohttas+N+Sg+Gen+PxSg2
nuppe#ruohttas+N+Sg+Gen+PxSg2
ihttá#beai+N+Sg+Gen+PxSg2
lihtte#bassan#mášen+N+Sg+Gen+PxSg2
abohtta+Sem/Hum+N+Sg+Gen+PxSg2
advokáhta+Sem/Hum+N+Sg+Gen+PxSg2
affrikáhtta+N+Sg+Gen+PxSg2
aggregáhtta+N+Sg+Gen+PxSg2
alabásta#lihtti+N+Sg+Gen+PxSg2
alit#reahtta+N+Sg+Gen+PxSg2
almmustuhttin+N+Sg+Gen+PxSg2
apparáhtta+N+Sg+Gen+PxSg2
arvvosmahttojupmi+N+Sg+Gen+PxSg2
arvvosmuhttin+N+Sg+Gen+PxSg2
asymptohtta+N+Sg+Gen+PxSg2
atnu#lihtti+N+Sg+Gen+PxSg2
attentáhtta+N+Sg+Gen+PxSg2
attribuhtta#hápmi+N+Sg+Gen+PxSg2
attribuhtta+N+Sg+Gen+PxSg2
automáhtta+N+Sg+Gen+PxSg2
autoriteahtta+N+Sg+Gen+PxSg2
ašeahtta+N+Sg+Gen+PxSg2
bahčen#lihtti+N+Sg+Gen+PxSg2
bajoneahtta#lakta+N+Sg+Gen+PxSg2
baleahtta+Sem/Org+N+Sg+Gen+PxSg2
balleahtta#dánsu+Sem/Hum+N+Sg+Gen+PxSg2
bankeahtta+N+Sg+Gen+PxSg2
bargo#bihttá+N+Sg+Gen+PxSg2
bauksihtta+N+Sg+Gen+PxSg2
beahce#mihttár+Sem/Ani+N+Sg+Gen+PxSg2
beahttašupmi+N+Sg+Gen+PxSg2
beahttu+N+Sg+Gen+PxSg2
beahtus+N+Sg+Gen+PxSg2
beaive#láhttu+N+Sg+Gen+PxSg2
bealle#marakáhtta+Sem/Ani+N+Sg+Gen+PxSg2
bealle#nuohtta+N+Sg+Gen+PxSg2
bealle#nuohtta#lávki+N+Sg+Gen+PxSg2
beallje#muhtter+N+Sg+Gen+PxSg2
bealuštahttivuohta+N+Sg+Gen+PxSg2
bearaš#miel#lahttu+Sem/Hum+N+Sg+Gen+PxSg2
beassáš#ruohtta+N+Sg+Gen+PxSg2
beavttálmahttin#vuohki+N+Sg+Gen+PxSg2
behttosat+N+Sg+Gen+PxSg2
beđo#ohtte+N+Sg+Gen+PxSg2
biebmo#bihttá+N+Sg+Gen+PxSg2
biehttalan#vuoigatvuohta+N+Sg+Gen+PxSg2
biehttalan#vuođustus+N+Sg+Gen+PxSg2
biehttaleapmi+N+Sg+Gen+PxSg2
biehttalus+N+Sg+Gen+PxSg2
biergo#bihttá+N+Sg+Gen+PxSg2
bieđgo#mihttu+N+Sg+Gen+PxSg2
bihppor#ruohtas+N+Sg+Gen+PxSg2
bihttá+N+Sg+Gen+PxSg2
bihttá#bordin+N+Sg+Gen+PxSg2
bihttá#málle+N+Sg+Gen+PxSg2
bihttá#speallu+N+Sg+Gen+PxSg2
biika#ruohtas+N+Sg+Gen+PxSg2
bileahtta+N+Sg+Gen+PxSg2
bileahtta#automáhtta+N+Sg+Gen+PxSg2
bileahtta#dárkkisteapmi+N+Sg+Gen+PxSg2
bileahtta#vuovdin+N+Sg+Gen+PxSg2
biras#gáhtten#departemeanta+Sem/Org+Sem/Plc+N+Sg+Gen+PxSg2
biras#gáhtten#doaibma+N+Sg+Gen+PxSg2
biras#gáhtten#eise#válddit+N+Sg+Gen+PxSg2
biras#gáhtten#jođiheaddji+Sem/Hum+N+Sg+Gen+PxSg2
biras#gáhtten#kampánja+N+Sg+Gen+PxSg2
biras#gáhtten#kantuvra+Sem/Org+Sem/Plc+N+Sg+Gen+PxSg2
biras#gáhtten#ministtar+Sem/Hum+N+Sg+Gen+PxSg2
biras#gáhtten#ossodat+Sem/Org+Sem/Plc+N+Sg+Gen+PxSg2
biras#gáhtten#ráđđe#addi+Sem/Hum+N+Sg+Gen+PxSg2
biras#gáhtten+N+Sg+Gen+PxSg2
birra#mihttu+N+Sg+Gen+PxSg2
birra#čuohpakeahttáivuohta+N+Sg+Gen+PxSg2
bisám#roahttu+Sem/Ani+N+Sg+Gen+PxSg2
bivttas#bihttá+N+Sg+Gen+PxSg2
blankeahtta+N+Sg+Gen+PxSg2
blankeahtta#ráŋggáštus+N+Sg+Gen+PxSg2
boahtte#áigiG+N+Sg+Gen+PxSg2
boahttevuohta+N+Sg+Gen+PxSg2
boahtti+Sem/Hum+N+Sg+Gen+PxSg2
boazo#bihttá+N+Sg+Gen+PxSg2
bodne#nuohtti+N+Sg+Gen+PxSg2
bohtal+N+Sg+Gen+PxSg2
bohtti+N+Sg+Gen+PxSg2
bohttu+N+Sg+Gen+PxSg2
boikohtta+N+Sg+Gen+PxSg2
borakeahttáivuohta+N+Sg+Gen+PxSg2
borakeahttávuohta+N+Sg+Gen+PxSg2
botreahtta+N+Sg+Gen+PxSg2
breahtta+N+Sg+Gen+PxSg2
bruvsa#bohtal+N+Sg+Gen+PxSg2
budjeahtta+N+Sg+Gen+PxSg2
buhtismeahttunvuohta+N+Sg+Gen+PxSg2
bumbol#nuohtti+N+Sg+Gen+PxSg2
buohcce#sáhttu+Sem/Org+Veh+N+Sg+Gen+PxSg2
buolehuhttin+N+Sg+Gen+PxSg2
buorre#dáhttu+N+Sg+Gen+PxSg2
buse#gáhttu+Sem/Ani+N+Sg+Gen+PxSg2
busse#gáhtta+N+Sg+Gen+PxSg2
bušeahtta+N+Sg+Gen+PxSg2
bušeahtta#badje#báza+N+Sg+Gen+PxSg2
bušeahtta#digaštallan+N+Sg+Gen+PxSg2
bušeahtta#dilli+N+Sg+Gen+PxSg2
bušeahtta#evttohus+N+Sg+Gen+PxSg2
bušeahtta#jahki+Sem/Time+N+Sg+Gen+PxSg2
bušeahtta#juogadeapmi+N+Sg+Gen+PxSg2
bušeahtta#lávde#goddi+Sem/Org+N+Sg+Gen+PxSg2
bušeahtta#oktavuohta+N+Sg+Gen+PxSg2
bušeahtta#poasta+N+Sg+Gen+PxSg2
bušeahtta#proseassa+N+Sg+Gen+PxSg2
bušeahtta#rádji+N+Sg+Gen+PxSg2
bušeahtta#rámma+N+Sg+Gen+PxSg2
bušeahtta#struktuvra+N+Sg+Gen+PxSg2
bušeahtta#álgo#evttohus+N+Sg+Gen+PxSg2
byråkráhtta#giella+N+Sg+Gen+PxSg2
byråkráhtta+Sem/Hum+N+Sg+Gen+PxSg2
báhtte+N+Sg+Gen+PxSg2
báhtter+N+Sg+Gen+PxSg2
báhtter#gealddán+N+Sg+Gen+PxSg2
báhtter#latnja+Sem/Plc+N+Sg+Gen+PxSg2
bálkestan#nuohtti+N+Sg+Gen+PxSg2
bálká#bušeahtta+N+Sg+Gen+PxSg2
bálse#lihtti+N+Sg+Gen+PxSg2
bálvalus#apparáhtta+N+Sg+Gen+PxSg2
bátne#ráhtis+N+Sg+Gen+PxSg2
bátne#ráhtis+N+Sg+Gen+PxSg2
bázahas#bohttu+N+Sg+Gen+PxSg2
báŋko#máhtta+N+Sg+Gen+PxSg2
ceahkkun#bargo#bihttá+N+Sg+Gen+PxSg2
centi#lihtter+N+Sg+Gen+PxSg2
dahku#lahttu+N+Sg+Gen+PxSg2
dahku#magnehta+N+Sg+Gen+PxSg2
debáhtta+N+Sg+Gen+PxSg2
delegáhtta+Sem/Hum+N+Sg+Gen+PxSg2
demokráhtta+Sem/Hum+N+Sg+Gen+PxSg2
desilihtter+N+Sg+Gen+PxSg2
diehtemeahttunvuohta+N+Sg+Gen+PxSg2
diehtti+Sem/Hum+N+Sg+Gen+PxSg2
dievadas#mandáhtta+N+Sg+Gen+PxSg2
dieđihan#geatnegahtti+N+Sg+Gen+PxSg2
dihtti+N+Sg+Gen+PxSg2
diibmo#máhttin+N+Sg+Gen+PxSg2
dikta#mihttu+N+Sg+Gen+PxSg2
diktáhtta+N+Sg+Gen+PxSg2
dilli#attribuhtta+N+Sg+Gen+PxSg2
diplomáhtta+Sem/Hum+N+Sg+Gen+PxSg2
direktoráhtta+Sem/Org+N+Sg+Gen+PxSg2
diskeahtta+N+Sg+Gen+PxSg2
diskeahtta#stašuvdna+N+Sg+Gen+PxSg2
doahtta+N+Sg+Gen+PxSg2
doahttalkeahtesvuohta+N+Sg+Gen+PxSg2
doahttalus+N+Sg+Gen+PxSg2
doahttu+N+Sg+Gen+PxSg2
doaibma#bušeahtta+N+Sg+Gen+PxSg2
doaibma#hehttejupmi#ealáhat+N+Sg+Gen+PxSg2
doaibma#hehttejupmi+N+Sg+Gen+PxSg2
doaimmas#hehttejupmi+N+Sg+Gen+PxSg2
doappar#lihtti+N+Sg+Gen+PxSg2
doavdnje#konfaluhtta+N+Sg+Gen+PxSg2
dohrra#tableahtta+N+Sg+Gen+PxSg2
dolomihtta+N+Sg+Gen+PxSg2
dolomihtta#gávdnoštupmi+N+Sg+Gen+PxSg2
dubleahtta+N+Sg+Gen+PxSg2
duhtameahttunvuohta+N+Sg+Gen+PxSg2
duiskka#niehtti+N+Sg+Gen+PxSg2
duodje#instituhtta+Sem/Org+Sem/Plc+N+Sg+Gen+PxSg2
duohtatmeahttunvuohta+N+Sg+Gen+PxSg2
duopmo#kapihttal+N+Sg+Gen+PxSg2
duopmo#referáhtta+N+Sg+Gen+PxSg2
dynamihtta+N+Sg+Gen+PxSg2
dáhtto#almmuheapmi+N+Sg+Gen+PxSg2
dáhtto#fápmu+N+Sg+Gen+PxSg2
dáhttu+N+Sg+Gen+PxSg2
dáhttu+Sem/Hum+N+Sg+Gen+PxSg2
dáhttumuš+N+Sg+Gen+PxSg2
dálkun#lášmmodahtti+Sem/Hum+N+Sg+Gen+PxSg2
dárkkistan#bihttá+N+Sg+Gen+PxSg2
dáruiduhttin#politihkka+N+Sg+Gen+PxSg2
dáruiduhttin#proseassa+N+Sg+Gen+PxSg2
dáruiduhttin+N+Sg+Gen+PxSg2
dássen#mandáhtta+N+Sg+Gen+PxSg2
dássádahttin#doaibma+N+Sg+Gen+PxSg2
dássádahttin#giikan+N+Sg+Gen+PxSg2
dássádáhttin#gihkan+N+Sg+Gen+PxSg2
eahkedis#láhttu+N+Sg+Gen+PxSg2
eahket#láhttu+N+Sg+Gen+PxSg2
eahpe#luohttámuš+N+Sg+Gen+PxSg2
eahpeluohttámuš#evttohus+N+Sg+Gen+PxSg2
ealáhat#láhttu+N+Sg+Gen+PxSg2
ealáskahttin#bargu+N+Sg+Gen+PxSg2
ealáskahttin+N+Sg+Gen+PxSg2
eana#bihttá#eaiggát+Sem/Hum+N+Sg+Gen+PxSg2
eana#bihttá#láigoheapmi+N+Sg+Gen+PxSg2
eana#mihtidan#eana#bihttá+N+Sg+Gen+PxSg2
eana#niehtti+N+Sg+Gen+PxSg2
eanan#iskan#bihttá+N+Sg+Gen+PxSg2
eanan#niehtti+N+Sg+Gen+PxSg2
eanemus#mihttu+N+Sg+Gen+PxSg2
eaŋkil#bileahtta+N+Sg+Gen+PxSg2
eksosa#bohttu+N+Sg+Gen+PxSg2
endiva#saláhtta+N+Sg+Gen+PxSg2
etikeahtta+N+Sg+Gen+PxSg2
etáhtta+Sem/Org+Sem/Plc+N+Sg+Gen+PxSg2
eŋgelas#giel#máhttu+N+Sg+Gen+PxSg2
fasihtta+N+Sg+Gen+PxSg2
favorihtta+N+Sg+Gen+PxSg2
favorihtta#musihkka+N+Sg+Gen+PxSg2
feasto#nuohtte#fanas+Veh+N+Sg+Gen+PxSg2
feasto#nuohtti+N+Sg+Gen+PxSg2
fidno#máhttu+N+Sg+Gen+PxSg2
fidno#máhttáhus+N+Sg+Gen+PxSg2
fiehta+Sem/Ani+N+Sg+Gen+PxSg2
fiehtti+N+Sg+Gen+PxSg2
fiehttu+N+Sg+Gen+PxSg2
fihttu+N+Sg+Gen+PxSg2
finihtta#vearba+N+Sg+Gen+PxSg2
fiskes#ruohtas+N+Sg+Gen+PxSg2
flahtta+N+Sg+Gen+PxSg2
formáhtta+N+Sg+Gen+PxSg2
fregáhtta+N+Sg+Gen+PxSg2
friddja#minuhtta+Sem/Time+N+Sg+Gen+PxSg2
friija#minuhtta+Sem/Time+N+Sg+Gen+PxSg2
fuolahan#gáhtta+N+Sg+Gen+PxSg2
fuollameahttunvuohta+N+Sg+Gen+PxSg2
fága#lihttu+Sem/Org+N+Sg+Gen+PxSg2
fáhcca#ruohtas+N+Sg+Gen+PxSg2
fáhtta+N+Sg+Gen+PxSg2
fáhtti+N+Sg+Gen+PxSg2
fápmo#ráhtis+N+Sg+Gen+PxSg2
fápmo#ráhtis+N+Sg+Gen+PxSg2
gabahahttin+N+Sg+Gen+PxSg2
gahtte+Sem/Ani+N+Sg+Gen+PxSg2
gahtti+N+Sg+Gen+PxSg2
gakcun#ruohtas+N+Sg+Gen+PxSg2
geahttu+N+Sg+Gen+PxSg2
geardudahtti+N+Sg+Gen+PxSg2
gearggusvuođa#bušeahtta+N+Sg+Gen+PxSg2
gearjidan#bihttá+N+Sg+Gen+PxSg2
geassin#ruohtas+N+Sg+Gen+PxSg2
geasso#mihttu+N+Sg+Gen+PxSg2
geavaheddjiid#máhttu+N+Sg+Gen+PxSg2
geađge#gáhtta+N+Sg+Gen+PxSg2
gemináhtta+N+Sg+Gen+PxSg2
giehta#ruohtas+N+Sg+Gen+PxSg2
gielddaid#lihttu+Sem/Org+N+Sg+Gen+PxSg2
giella#gáhtten+N+Sg+Gen+PxSg2
giella#máhttu+N+Sg+Gen+PxSg2
gihtta+N+Sg+Gen+PxSg2
gilo#váhtta+N+Sg+Gen+PxSg2
girdi#bileahtta+N+Sg+Gen+PxSg2
kredihtta#koarta+N+Sg+Gen+PxSg2
goahte#láhttu+N+Sg+Gen+PxSg2
goansta#lahttu+N+Sg+Gen+PxSg2
gohttehat#skuvla+Sem/Org+N+Sg+Gen+PxSg2
gohttehat+N+Sg+Gen+PxSg2
gohtten#báiki+Sem/Plc+N+Sg+Gen+PxSg2
gohtten#sadji+Sem/Plc+N+Sg+Gen+PxSg2
gohttá+N+Sg+Gen+PxSg2
gohttá#láibi+N+Sg+Gen+PxSg2
golle#ruohtas+N+Sg+Gen+PxSg2
gonagas#lihttu+N+Sg+Gen+PxSg2
gonfeluhtta+N+Sg+Gen+PxSg2
govastahttin+N+Sg+Gen+PxSg2
granihtta+N+Sg+Gen+PxSg2
granáhtta+N+Sg+Gen+PxSg2
gudne#jahttin+N+Sg+Gen+PxSg2
gudne#miel#lahttu+Sem/Hum+N+Sg+Gen+PxSg2
gufihtar+Sem/Hum+N+Sg+Gen+PxSg2
guhkes#áigge#bušeahtta+N+Sg+Gen+PxSg2
guhtta#logeš#vuogádat+N+Sg+Gen+PxSg2
guhtta#nuppe#loh#mehter+N+Sg+Gen+PxSg2
guhtta#nuppe#lot#vuogádat+N+Sg+Gen+PxSg2
guhtta#čuođis+N+Sg+Gen+PxSg2
gulaskuddan#notáhtta+N+Sg+Gen+PxSg2
gullo#apparáhtta+N+Sg+Gen+PxSg2
guohttelus+N+Sg+Gen+PxSg2
guolga#bohttu+N+Sg+Gen+PxSg2
guolle#lihtti+N+Sg+Gen+PxSg2
guoppar#ruohtas+N+Sg+Gen+PxSg2
guovda#ráhtis+N+Sg+Gen+PxSg2
guovda#ráhtis+N+Sg+Gen+PxSg2
guovddáš#váráidahttin+N+Sg+Gen+PxSg2
guovddáš#váráiduhttin+N+Sg+Gen+PxSg2
gutna#lihtti+N+Sg+Gen+PxSg2
gádde#beale#bihttá+N+Sg+Gen+PxSg2
gádde#nuohtti+N+Sg+Gen+PxSg2
gáhkko#bihttá+N+Sg+Gen+PxSg2
gáhkko#fáhtta+N+Sg+Gen+PxSg2
gáhtta+N+Sg+Gen+PxSg2
gáhtta#šillju+N+Sg+Gen+PxSg2
gáhttejeaddji+Sem/Hum+N+Sg+Gen+PxSg2
gáhtten#eise#váldi+Sem/Org+N+Sg+Gen+PxSg2
gáhtten#plána+N+Sg+Gen+PxSg2
gáhtten#politihkka+N+Sg+Gen+PxSg2
gáhtten#rindi+N+Sg+Gen+PxSg2
gáhtto#muorra+N+Sg+Gen+PxSg2
gáhtto#sealgi+Sem/Ani+N+Sg+Gen+PxSg2
gáhttu+Sem/Ani+N+Sg+Gen+PxSg2
gáhtus+N+Sg+Gen+PxSg2
gáidá#nuohtti+N+Sg+Gen+PxSg2
gáiske#ruohtas+N+Sg+Gen+PxSg2
gálla#ruohtas+N+Sg+Gen+PxSg2
gálvo#kredihtta+N+Sg+Gen+PxSg2
gálvo#rabáhtta+N+Sg+Gen+PxSg2
gárihuhttin#váttisvuohta+N+Sg+Gen+PxSg2
gásse#kabineahtta+Sem/Org+N+Sg+Gen+PxSg2
gásta#lihtti+N+Sg+Gen+PxSg2
gávccádas#nuohtta+N+Sg+Gen+PxSg2
gávpe#gáhtta+N+Sg+Gen+PxSg2
habitáhtta+Sem/Plc+N+Sg+Gen+PxSg2
hanseáhtta+Sem/Hum+N+Sg+Gen+PxSg2
hassel#niehtti+N+Sg+Gen+PxSg2
heahte#fuomášahttin#čuovga+N+Sg+Gen+PxSg2
heahte#orustahtti+N+Sg+Gen+PxSg2
heakka#rohttehat+N+Sg+Gen+PxSg2
heakkahuhttin#vuohki+N+Sg+Gen+PxSg2
hearvásmahttojupmi+N+Sg+Gen+PxSg2
heaŋgá#máhttá+N+Sg+Gen+PxSg2
heaŋgá#ruohtas+N+Sg+Gen+PxSg2
hehttehus+N+Sg+Gen+PxSg2
hehttejupmi+N+Sg+Gen+PxSg2
hehtten#áhta+N+Sg+Gen+PxSg2
hivsset#alidahtti+N+Sg+Gen+PxSg2
hivvodat#rabáhtta+N+Sg+Gen+PxSg2
huhttán#báiki+Sem/Plc+N+Sg+Gen+PxSg2
huksen#bušeahtta+N+Sg+Gen+PxSg2
háhtta+N+Sg+Gen+PxSg2
hálddašan#apparáhtta+N+Sg+Gen+PxSg2
hámman#roahttu+Sem/Ani+N+Sg+Gen+PxSg2
hápme#muhttin+N+Sg+Gen+PxSg2
hássel#niehtti+N+Sg+Gen+PxSg2
ieš#beahtus+N+Sg+Gen+PxSg2
ieš#biehttaleapmi+N+Sg+Gen+PxSg2
ieš#gudnejahttin+N+Sg+Gen+PxSg2
ieš#gáhtten+N+Sg+Gen+PxSg2
ieš#luohttámuš+N+Sg+Gen+PxSg2
ieš#meahttunvuohta+N+Sg+Gen+PxSg2
ieš#vahágahttin+N+Sg+Gen+PxSg2
ihttomat+N+Sg+Gen+PxSg2
ihttá#beaivi+N+Sg+Gen+PxSg2
immuniteahtta+N+Sg+Gen+PxSg2
indefinihtta#pronomen+N+Sg+Gen+PxSg2
industriija#gáhtta+N+Sg+Gen+PxSg2
infinihtta#hápmi+N+Sg+Gen+PxSg2
infinihtta#predikatiiva+N+Sg+Gen+PxSg2
infinihtta#vearba+N+Sg+Gen+PxSg2
instituhtta+Sem/Org+N+Sg+Gen+PxSg2
inter#tekstualiteahtta+N+Sg+Gen+PxSg2
interneahtta+N+Sg+Gen+PxSg2
interneahtta#siidu+N+Sg+Gen+PxSg2
internáhtta+Sem/Org+N+Sg+Gen+PxSg2
intraneahtta+N+Sg+Gen+PxSg2
inuihtta+Sem/Hum+N+Sg+Gen+PxSg2
ipmil#biehttaleaddji+Sem/Hum+N+Sg+Gen+PxSg2
jeagel#gáhtus+N+Sg+Gen+PxSg2
jeahtta#girdi+Veh+N+Sg+Gen+PxSg2
jienastan#lihppo#konfaluhtta+N+Sg+Gen+PxSg2
jienastan#lihtte#válga+N+Sg+Gen+PxSg2
jienastan#lihtti+N+Sg+Gen+PxSg2
jietna#bádde#referáhtta+N+Sg+Gen+PxSg2
jietna#kaseahtta+N+Sg+Gen+PxSg2
johttevaš+N+Sg+Gen+PxSg2
johtti#dilli+N+Sg+Gen+PxSg2
johtti#guolásteaddji+Sem/Hum+N+Sg+Gen+PxSg2
johtti#gávppálaš+Sem/Hum+N+Sg+Gen+PxSg2
johtti#loddi+Sem/Ani+N+Sg+Gen+PxSg2
johtti#násti+N+Sg+Gen+PxSg2
johtti#oahpaheaddji+Sem/Hum+N+Sg+Gen+PxSg2
johtti#pokála+N+Sg+Gen+PxSg2
johtti#sáme#dilli+N+Sg+Gen+PxSg2
johtti#sáme#lista+N+Sg+Gen+PxSg2
johtti#sápmelaš+Sem/Hum+N+Sg+Gen+PxSg2
johtti#sápmiG+N+Sg+Gen+PxSg2
johtti#vuovdaleaddji+Sem/Hum+N+Sg+Gen+PxSg2
johtti#čálus+N+Sg+Gen+PxSg2
johtti+Sem/Hum+N+Sg+Gen+PxSg2
johttáleaddji+Sem/Hum+N+Sg+Gen+PxSg2
johttán+N+Sg+Gen+PxSg2
jorba#grafihtta#ruovdi+N+Sg+Gen+PxSg2
jorgalahttin#bargu+N+Sg+Gen+PxSg2
jorgalahttin+N+Sg+Gen+PxSg2
jozzidan#bihttá+N+Sg+Gen+PxSg2
jođihan#bušeahtta+N+Sg+Gen+PxSg2
juogihahtti+N+Sg+Gen+PxSg2
juolge#mihttu+N+Sg+Gen+PxSg2
juovla#ruohtta+Sem/Time+N+Sg+Gen+PxSg2
jáddadan#apparáhtta+N+Sg+Gen+PxSg2
jávkameahttunvuohta+N+Sg+Gen+PxSg2
kabineahtta+N+Sg+Gen+PxSg2
kabineahtta#gažaldat+N+Sg+Gen+PxSg2
kalohtta#ođđasat+N+Sg+Gen+PxSg2
kalohtta+Sem/Plc+N+Sg+Gen+PxSg2
kandidáhtta+Sem/Hum+N+Sg+Gen+PxSg2
kapasiteahtta+N+Sg+Gen+PxSg2
kapihtal+N+Sg+Gen+PxSg2
kapihttel+N+Sg+Gen+PxSg2
kaseahtta+N+Sg+Gen+PxSg2
kaseahtta#čuojanas+N+Sg+Gen+PxSg2
kasseahtta+N+Sg+Gen+PxSg2
ketchup-bohtal+N+Sg+Gen+PxSg2
kihtta+N+Sg+Gen+PxSg2
kila#nuohtti+N+Sg+Gen+PxSg2
kilo#váhtta+N+Sg+Gen+PxSg2
klarineahtta+N+Sg+Gen+PxSg2
klimáhtta+Wthr+N+Sg+Gen+PxSg2
komeahtta+N+Sg+Gen+PxSg2
kommandihtta#searvi+Sem/Org+N+Sg+Gen+PxSg2
kommandihtta#vuođđudus+N+Sg+Gen+PxSg2
kommeanta#satellihtta+N+Sg+Gen+PxSg2
konfaluhtta+N+Sg+Gen+PxSg2
konfeluhtta+N+Sg+Gen+PxSg2
konferánsa#bušeahtta+N+Sg+Gen+PxSg2
kontor#čielggasmahttin+N+Sg+Gen+PxSg2
kontrásta#nanusmahttin+N+Sg+Gen+PxSg2
konvoluhtta+N+Sg+Gen+PxSg2
koordináhtta#systema+N+Sg+Gen+PxSg2
koordináhtta#vuogádat+N+Sg+Gen+PxSg2
koordináhtta+N+Sg+Gen+PxSg2
kredihtta+N+Sg+Gen+PxSg2
kredihtta#rehket+N+Sg+Gen+PxSg2
kredihtta#vealge#áigodat+Sem/Time+N+Sg+Gen+PxSg2
kredihtta#áigodat+Sem/Time+N+Sg+Gen+PxSg2
krysolihtta+N+Sg+Gen+PxSg2
kultur#identiteahtta+N+Sg+Gen+PxSg2
kvadráhtta+N+Sg+Gen+PxSg2
kvadráhtta#mehter+N+Sg+Gen+PxSg2
kvaliteahtta+N+Sg+Gen+PxSg2
kvaliteahtta#buvtta+N+Sg+Gen+PxSg2
kvaliteahtta+N+Sg+Gen+PxSg2
kvantiteahtta+N+Sg+Gen+PxSg2
kvarcihtta+N+Sg+Gen+PxSg2
kvarteahtta+Sem/Org+N+Sg+Gen+PxSg2
kvinteahtta+Sem/Org+N+Sg+Gen+PxSg2
kápihtal+N+Sg+Gen+PxSg2
kápihttal+N+Sg+Gen+PxSg2
kássa#apparáhtta+N+Sg+Gen+PxSg2
kássa#kredihtta+N+Sg+Gen+PxSg2
kássa#kredihtta#provišuvdna+N+Sg+Gen+PxSg2
lahtta+N+Sg+Gen+PxSg2
lahtta#vuoigatvuohta+N+Sg+Gen+PxSg2
lahtten#doaimmahat+Sem/Org+Sem/Plc+N+Sg+Gen+PxSg2
lahtto#riika+Sem/Plc+Sem/Org+N+Sg+Gen+PxSg2
lahttovuohta+N+Sg+Gen+PxSg2
lahttovuođa#šiehtadus+N+Sg+Gen+PxSg2
lahttu+Sem/Hum+Sem/Org+N+Sg+Gen+PxSg2
lahttuvuohta+N+Sg+Gen+PxSg2
lasse#minuhtta+N+Sg+Gen+PxSg2
lassi#budjeahtta+N+Sg+Gen+PxSg2
lasta#saláhtta+N+Sg+Gen+PxSg2
lađas#soddjilvuođa#mihttu+N+Sg+Gen+PxSg2
leahtto#lasihan#juohku+N+Sg+Gen+PxSg2
leahtto#mihtádas+N+Sg+Gen+PxSg2
leahtto#rádje#gaska+N+Sg+Gen+PxSg2
leahtto#rádji+N+Sg+Gen+PxSg2
leahtto#vuolidan#juohku+N+Sg+Gen+PxSg2
leahtto#čopmi+N+Sg+Gen+PxSg2
leahttu+N+Sg+Gen+PxSg2
lehttohat+N+Sg+Gen+PxSg2
levihtta+N+Sg+Gen+PxSg2
liegga#bohtal+N+Sg+Gen+PxSg2
liegga#čáhce#lihtti+N+Sg+Gen+PxSg2
liekkas#mihtar+N+Sg+Gen+PxSg2
liekkas#mihttár+N+Sg+Gen+PxSg2
lihkadan#mihttu+N+Sg+Gen+PxSg2
lihtar+N+Sg+Gen+PxSg2
lihttar+N+Sg+Gen+PxSg2
lihtte#bassan#gárri+N+Sg+Gen+PxSg2
lihtte#bassan#mašiidna+N+Sg+Gen+PxSg2
lihtte#bassan#mášiidna+N+Sg+Gen+PxSg2
lihtte#fanas+Veh+N+Sg+Gen+PxSg2
lihtte#reahka+N+Sg+Gen+PxSg2
lihtter+N+Sg+Gen+PxSg2
lihtti+N+Sg+Gen+PxSg2
lihtto#beallalaš+Sem/Hum+Sem/Org+N+Sg+Gen+PxSg2
lihtto#láigo#áigodat+Sem/Time+N+Sg+Gen+PxSg2
lihtto#láigo#šiehtadus+N+Sg+Gen+PxSg2
lihtto#láigohan#lohpi+N+Sg+Gen+PxSg2
lihtto#láigohan#láhka+N+Sg+Gen+PxSg2
lihtto#láigohan#šiehtadus+N+Sg+Gen+PxSg2
lihtto#láigolaš+Sem/Hum+N+Sg+Gen+PxSg2
lihtto#ráđđehus+Sem/Org+N+Sg+Gen+PxSg2
lihtto#stáhta+Sem/Org+Sem/Plc+Sem/Plc+N+Sg+Gen+PxSg2
lihtto#vuolidahttin+N+Sg+Gen+PxSg2
lihtto#šiehtadallan+N+Sg+Gen+PxSg2
lihttu+Sem/Org+N+Sg+Gen+PxSg2
limeahtta+N+Sg+Gen+PxSg2
lisensiáhtta+Sem/Hum+N+Sg+Gen+PxSg2
littar#mihttu+N+Sg+Gen+PxSg2
loahtta+N+Sg+Gen+PxSg2
lohkan#bihttá+N+Sg+Gen+PxSg2
lohkan#máhttu+N+Sg+Gen+PxSg2
lojaliteahtta+N+Sg+Gen+PxSg2
luohtehahttivuohta+N+Sg+Gen+PxSg2
luohtehahttivuođa#gáibádus+N+Sg+Gen+PxSg2
luohttevašvuohta+N+Sg+Gen+PxSg2
luohttevašvuođa#juohku+N+Sg+Gen+PxSg2
luohttámuš#doaibma+N+Sg+Gen+PxSg2
luohttámuš#olmmoš+Sem/Hum+N+Sg+Gen+PxSg2
luohttámuš+N+Sg+Gen+PxSg2
luoitin#bihttá+N+Sg+Gen+PxSg2
luonddu#gáhtten#lihttu+Sem/Org+N+Sg+Gen+PxSg2
luonddu#gáhtten#searvi+Sem/Org+N+Sg+Gen+PxSg2
luonddu#gáhtten+N+Sg+Gen+PxSg2
luonddu#reserváhtta+Sem/Plc+N+Sg+Gen+PxSg2
luossa#bihttá+N+Sg+Gen+PxSg2
luossa#nuohtti+N+Sg+Gen+PxSg2
láhtta+N+Sg+Gen+PxSg2
láhtte#bábir+N+Sg+Gen+PxSg2
láhtte#fiellu+N+Sg+Gen+PxSg2
láhtte#niski+N+Sg+Gen+PxSg2
láhtte#rátnu+N+Sg+Gen+PxSg2
láhtte#skoađas+N+Sg+Gen+PxSg2
láhtten#luonduG+N+Sg+Gen+PxSg2
láhtten#olggos#butkin+N+Sg+Gen+PxSg2
láhtten#vuohki+N+Sg+Gen+PxSg2
láhtti+N+Sg+Gen+PxSg2
láhtto#gáfestallan#báiki+Sem/Plc+N+Sg+Gen+PxSg2
láhtto#gárta+N+Sg+Gen+PxSg2
láhttu+N+Sg+Gen+PxSg2
láhttu+N+Sg+Gen+PxSg2
láigo#lihtto#áigodat+Sem/Time+N+Sg+Gen+PxSg2
láirá#lihtte#dahkki+Sem/Hum+N+Sg+Gen+PxSg2
láirá#lihtti+N+Sg+Gen+PxSg2
lákca#gáhkko#bihttá+N+Sg+Gen+PxSg2
lákca#lihtti+N+Sg+Gen+PxSg2
láse#lihtti+N+Sg+Gen+PxSg2
láskko#asymptohtta+N+Sg+Gen+PxSg2
lávde#godde#miel#lahttu+Sem/Hum+N+Sg+Gen+PxSg2
lávgo#lihtti+N+Sg+Gen+PxSg2
lášmmodahttin#doaibma+N+Sg+Gen+PxSg2
lášmmodahttin#ráhkkanus+N+Sg+Gen+PxSg2
magnehta+N+Sg+Gen+PxSg2
magnetihtta+N+Sg+Gen+PxSg2
mahtti+N+Sg+Gen+PxSg2
majesteahtta+Sem/Hum+N+Sg+Gen+PxSg2
mandáhta+N+Sg+Gen+PxSg2
mandáhtta#juogadeapmi+N+Sg+Gen+PxSg2
manšeahtta+N+Sg+Gen+PxSg2
maŋis#boahtti+Sem/Hum+N+Sg+Gen+PxSg2
maŋŋe#attribuhtta+N+Sg+Gen+PxSg2
maŋŋe#loahtta+N+Sg+Gen+PxSg2
maŋŋe#skoahtta+N+Sg+Gen+PxSg2
maŋŋe#skohtas+N+Sg+Gen+PxSg2
meaddel#johtti+Sem/Hum+N+Sg+Gen+PxSg2
meahcce#máhttu+N+Sg+Gen+PxSg2
mearra#johtti+Sem/Hum+N+Sg+Gen+PxSg2
merihtta+N+Sg+Gen+PxSg2
meteorihtta+N+Sg+Gen+PxSg2
metro#polihtta+N+Sg+Gen+PxSg2
miel#lahtto#jienasteapmi+N+Sg+Gen+PxSg2
miel#lahtto#listu+N+Sg+Gen+PxSg2
miel#lahtto#riika+Sem/Org+Sem/Plc+N+Sg+Gen+PxSg2
miel#lahtto#stáda+Sem/Org+N+Sg+Gen+PxSg2
miel#lahtto#stáhta+Sem/Org+Sem/Plc+N+Sg+Gen+PxSg2
miel#lahtto#čoahkkin+N+Sg+Gen+PxSg2
miel#lahttovuohta+N+Sg+Gen+PxSg2
miel#lahttu+Sem/Org+Sem/Plc+N+Sg+Gen+PxSg2
miel#lahttuvuohta+N+Sg+Gen+PxSg2
mielde#lahttu+Sem/Hum+Sem/Org+N+Sg+Gen+PxSg2
mihtto#báddi+N+Sg+Gen+PxSg2
mihtto#glássa+N+Sg+Gen+PxSg2
mihtto#lohku+N+Sg+Gen+PxSg2
mihtto#láse+N+Sg+Gen+PxSg2
mihtto#lássa+N+Sg+Gen+PxSg2
mihtto#lávva+N+Sg+Gen+PxSg2
mihtto#lávvi+N+Sg+Gen+PxSg2
mihtto#mearri+N+Sg+Gen+PxSg2
mihtto#ovttadat+N+Sg+Gen+PxSg2
mihtto#reive+N+Sg+Gen+PxSg2
mihtto#soabbi+N+Sg+Gen+PxSg2
mihttu+N+Sg+Gen+PxSg2
mihttár+N+Sg+Gen+PxSg2
militeara#biehttaleaddji+Sem/Hum+N+Sg+Gen+PxSg2
minuhtta+Sem/Time+N+Sg+Gen+PxSg2
moahtta+N+Sg+Gen+PxSg2
mollen#geađge#kvaliteahtta+N+Sg+Gen+PxSg2
mollen#geađge#kvaliteahtta+N+Sg+Gen+PxSg2
muhtter+N+Sg+Gen+PxSg2
muhttádus#njuolggadus+N+Sg+Gen+PxSg2
muhttádus#áigodat+Sem/Time+N+Sg+Gen+PxSg2
muhttádus+N+Sg+Gen+PxSg2
muohta+Wthr+N+Sg+Gen+PxSg2
muohtti+Wthr+N+Sg+Gen+PxSg2
muohtti+Wthr+N+Sg+Gen+PxSg2
muohttálagat+N+Sg+Gen+PxSg2
muorra#bihttá+N+Sg+Gen+PxSg2
muorra#ruohtas+N+Sg+Gen+PxSg2
máhtto#departemeanta+Sem/Org+Sem/Plc+N+Sg+Gen+PxSg2
máhttu+N+Sg+Gen+PxSg2
máhttáhan#sálbma+N+Sg+Gen+PxSg2
máhttáhus#mánná+Sem/Hum+N+Sg+Gen+PxSg2
máhttájeaddji+Sem/Hum+N+Sg+Gen+PxSg2
máistta#mihttu+N+Sg+Gen+PxSg2
máles#lihtti+N+Sg+Gen+PxSg2
márfe#lihtti+N+Sg+Gen+PxSg2
nagirgeahttáivuohta+N+Sg+Gen+PxSg2
nagirkeahttáivuohta+N+Sg+Gen+PxSg2
nasjonaliteahtta+N+Sg+Gen+PxSg2
nationaliteahtta+N+Sg+Gen+PxSg2
nationála#bušeahtta+N+Sg+Gen+PxSg2
našunaliteahtta+N+Sg+Gen+PxSg2
našunála#bušeahtta+N+Sg+Gen+PxSg2
neahkameahttun+Sem/Hum+N+Sg+Gen+PxSg2
neahtta+N+Sg+Gen+PxSg2
neahtta#báiki+Sem/Plc+N+Sg+Gen+PxSg2
neahtta#sadji+Sem/Plc+N+Sg+Gen+PxSg2
neahtta#siidu+N+Sg+Gen+PxSg2
niehtte#garjá+Sem/Ani+N+Sg+Gen+PxSg2
niehtte#miestta+N+Sg+Gen+PxSg2
niehtti+N+Sg+Gen+PxSg2
nieste#lihtti+N+Sg+Gen+PxSg2
nihta+N+Sg+Gen+PxSg2
njalbe#lihtti+N+Sg+Gen+PxSg2
njamman#ruohtas+N+Sg+Gen+PxSg2
njealjádas#nuohtta+N+Sg+Gen+PxSg2
njuolggo#linnjá#bihttá+N+Sg+Gen+PxSg2
njáhcu#muohta+Wthr+N+Sg+Gen+PxSg2
njálbme#bihttá+N+Sg+Gen+PxSg2
njálfáhtta+N+Sg+Gen+PxSg2
njálgga#hái#ruohtas+N+Sg+Gen+PxSg2
njálmme#bihttá+N+Sg+Gen+PxSg2
notáhta+N+Sg+Gen+PxSg2
nubbe#ruohtas+N+Sg+Gen+PxSg2
nubbe#ruohtas+N+Sg+Gen+PxSg2
nubbe#ruohtas+N+Sg+Gen+PxSg2
nubbe#ruohtas+N+Sg+Gen+PxSg2
nubbe#ruohtas+N+Sg+Gen+PxSg2
nubbe#ruohtas+N+Sg+Gen+PxSg2
nubbe#ruohtas+N+Sg+Gen+PxSg2
nubbe#ruohtas+N+Sg+Gen+PxSg2
nubbe#ruohtas+N+Sg+Gen+PxSg2
nubbe#ruohtas+N+Sg+Gen+PxSg2
nubbe#ruohtas+N+Sg+Gen+PxSg2
nubbe#ruohtas+N+Sg+Gen+PxSg2
nubbi#ruohtas+N+Sg+Gen+PxSg2
nubbi#ruohtas+N+Sg+Gen+PxSg2
nubbi#ruohtas+N+Sg+Gen+PxSg2
nubbi#ruohtas+N+Sg+Gen+PxSg2
nubbi#ruohtas+N+Sg+Gen+PxSg2
nubbi#ruohtas+N+Sg+Gen+PxSg2
nubbi#ruohtas+N+Sg+Gen+PxSg2
nubbi#ruohtas+N+Sg+Gen+PxSg2
nubbi#ruohtas+N+Sg+Gen+PxSg2
nubbi#ruohtas+N+Sg+Gen+PxSg2
nubbi#ruohtas+N+Sg+Gen+PxSg2
nubbi#ruohtas+N+Sg+Gen+PxSg2
nuohtta+N+Sg+Gen+PxSg2
nuohtta#dáidda+N+Sg+Gen+PxSg2
nuohtta#dássi+N+Sg+Gen+PxSg2
nuohtta#gaska+N+Sg+Gen+PxSg2
nuohtta#johtu+N+Sg+Gen+PxSg2
nuohtta#lávki+N+Sg+Gen+PxSg2
nuohtta#sárggis+N+Sg+Gen+PxSg2
nuohtta#árvu+N+Sg+Gen+PxSg2
nuohtta#čeahppi+Sem/Hum+N+Sg+Gen+PxSg2
nuohtta#šládja+N+Sg+Gen+PxSg2
nuohtta#čoavdda+N+Sg+Gen+PxSg2
nuohtte#bahta+N+Sg+Gen+PxSg2
nuohtte#buiti+N+Sg+Gen+PxSg2
nuohtte#dálki+Wthr+N+Sg+Gen+PxSg2
nuohtte#fierbmi+N+Sg+Gen+PxSg2
nuohtte#goahti+N+Sg+Gen+PxSg2
nuohtte#holga+N+Sg+Gen+PxSg2
nuohtte#jielli+N+Sg+Gen+PxSg2
nuohtte#luovdi+N+Sg+Gen+PxSg2
nuohtte#láhka+N+Sg+Gen+PxSg2
nuohtte#sallit+Sem/Ani+N+Sg+Gen+PxSg2
nuohtti+N+Sg+Gen+PxSg2
nuohttun#báiki+Sem/Plc+N+Sg+Gen+PxSg2
nuppástuhttin#prográmma+N+Sg+Gen+PxSg2
nuppástuhttin#proseassa+N+Sg+Gen+PxSg2
nuppástuhttin#ruhta+N+Sg+Gen+PxSg2
nuppástuhttin#stivra+Sem/Org+N+Sg+Gen+PxSg2
nuppástuhttin#stivrra#válga+N+Sg+Gen+PxSg2
nuppástuhttin#stivrra#čoahkkin+N+Sg+Gen+PxSg2
nuppástun#ruohtas+N+Sg+Gen+PxSg2
nylona#nuohtti+N+Sg+Gen+PxSg2
náittos#lihttu+N+Sg+Gen+PxSg2
oadjo#etáhtta+Sem/Org+N+Sg+Gen+PxSg2
oahppa#bihttá+N+Sg+Gen+PxSg2
oahppo#lihttu+Sem/Org+N+Sg+Gen+PxSg2
oahtta+Sem/Ani+N+Sg+Gen+PxSg2
oahttu+Sem/Ani+N+Sg+Gen+PxSg2
oainnálmahttin+N+Sg+Gen+PxSg2
oaive#saláhtta+N+Sg+Gen+PxSg2
oalga#háhtta+N+Sg+Gen+PxSg2
oalge#bihttá+N+Sg+Gen+PxSg2
oasttos#gáhtta+N+Sg+Gen+PxSg2
olahahttivuohta+N+Sg+Gen+PxSg2
olahahttivuođa#muddejupmi+N+Sg+Gen+PxSg2
ollašuhttin#ásahus+Sem/Org+N+Sg+Gen+PxSg2
olles#nuohtta+N+Sg+Gen+PxSg2
olles#nuohtta#lávki+N+Sg+Gen+PxSg2
omeleahtta+N+Sg+Gen+PxSg2
opportunisteahtta+N+Sg+Gen+PxSg2
ordináhtta+N+Sg+Gen+PxSg2
orginaliteahtta+N+Sg+Gen+PxSg2
orustan#automáhtta+N+Sg+Gen+PxSg2
orustan#bileahtta+N+Sg+Gen+PxSg2
ovda#geaš#skohtta#rággu+N+Sg+Gen+PxSg2
ovda#skoahtta+N+Sg+Gen+PxSg2
ovda#skohtas+N+Sg+Gen+PxSg2
ovda#skohtta#rággu+N+Sg+Gen+PxSg2
ovddal#boahtti+Sem/Hum+N+Sg+Gen+PxSg2
ovdánahttin#bargu+N+Sg+Gen+PxSg2
ovdánahttin#doaibma+N+Sg+Gen+PxSg2
ovdánahttin#fitnodat+Sem/Org+N+Sg+Gen+PxSg2
ovdánahttin#foanda+N+Sg+Gen+PxSg2
ovdánahttin#prográmma+N+Sg+Gen+PxSg2
ovdánahttin#prošeakta+N+Sg+Gen+PxSg2
ovttaidahttin+N+Sg+Gen+PxSg2
ovttaiduhttin#koda+N+Sg+Gen+PxSg2
ovttastahttin#mearrádus+N+Sg+Gen+PxSg2
ođjo#ruohtas+N+Sg+Gen+PxSg2
ođđa#beai#ruohtta+N+Sg+Gen+PxSg2
ođđa#beaivve#ruohtta+N+Sg+Gen+PxSg2
ođđa#jagi#ruohtta+N+Sg+Gen+PxSg2
ođđasis#ealáskahttin#doaibma+N+Sg+Gen+PxSg2
pakeahtta+N+Sg+Gen+PxSg2
para#niehtti+N+Sg+Gen+PxSg2
parallealla#bihttá+N+Sg+Gen+PxSg2
parasihtta+Sem/Hum+Sem/Ani+N+Sg+Gen+PxSg2
parfyma#bohtal+N+Sg+Gen+PxSg2
pea-niehtti+N+Sg+Gen+PxSg2
persiljá#ruohtas+N+Sg+Gen+PxSg2
pinseahtta+N+Sg+Gen+PxSg2
plakáhta+N+Sg+Gen+PxSg2
pláhtta+N+Sg+Gen+PxSg2
pláhtta#skárrit+N+Sg+Gen+PxSg2
pláhtta#viŋkil+N+Sg+Gen+PxSg2
pohttu+N+Sg+Gen+PxSg2
politiija#advokáhta+Sem/Hum+N+Sg+Gen+PxSg2
portreahtta+N+Sg+Gen+PxSg2
prejudikáhtta+N+Sg+Gen+PxSg2
preparáhtta+N+Sg+Gen+PxSg2
preterihtta+N+Sg+Gen+PxSg2
professoráhtta+N+Sg+Gen+PxSg2
proletariáhtta+N+Sg+Gen+PxSg2
proselyhtta+N+Sg+Gen+PxSg2
puberteahtta+N+Sg+Gen+PxSg2
pulvvar#apparáhtta+N+Sg+Gen+PxSg2
rabáhtta+N+Sg+Gen+PxSg2
rabáhtta#ortnet+N+Sg+Gen+PxSg2
rahttá+Sem/Time+N+Sg+Gen+PxSg2
rakeahtta+N+Sg+Gen+PxSg2
reabbá#feasto#nuohtti+N+Sg+Gen+PxSg2
reahka#nuohtti+N+Sg+Gen+PxSg2
reahtta+N+Sg+Gen+PxSg2
realiteahtta+N+Sg+Gen+PxSg2
referáhta+N+Sg+Gen+PxSg2
rehket#bihttá+N+Sg+Gen+PxSg2
rehttehat+N+Sg+Gen+PxSg2
rekruhtta#skuvla+Sem/Org+Sem/Plc+N+Sg+Gen+PxSg2
rekruhtta+Sem/Hum+N+Sg+Gen+PxSg2
relativiteahtta+N+Sg+Gen+PxSg2
reliabiliteahtta+N+Sg+Gen+PxSg2
reserváhtta#gáhtten#vuohki+N+Sg+Gen+PxSg2
reserváhtta+Sem/Plc+N+Sg+Gen+PxSg2
riegádahtti+Sem/Hum+N+Sg+Gen+PxSg2
riegádahttin#latnja+Sem/Plc+N+Sg+Gen+PxSg2
riegádahttin#ossodat+N+Sg+Gen+PxSg2
riegádahttin#ruhta+N+Sg+Gen+PxSg2
riegádahttin#visti+Build+N+Sg+Gen+PxSg2
riegádahttin+N+Sg+Gen+PxSg2
riehtis+Sem/Hum+N+Sg+Gen+PxSg2
riehtti+N+Sg+Gen+PxSg2
riekte#diehtemeahttunvuohta+N+Sg+Gen+PxSg2
riibadahttin#fabrihkka+Sem/Org+Sem/Plc+N+Sg+Gen+PxSg2
roahttu+Sem/Ani+N+Sg+Gen+PxSg2
rohttašupmi+N+Sg+Gen+PxSg2
rohtten#lohkka+N+Sg+Gen+PxSg2
rohtten#čuolbma+N+Sg+Gen+PxSg2
rohtten+N+Sg+Gen+PxSg2
rohttu+N+Sg+Gen+PxSg2
rohttu#dávda+N+Sg+Gen+PxSg2
ruhta#bihttá+N+Sg+Gen+PxSg2
ruhttejeaddji+N+Sg+Gen+PxSg2
ruhtten#vejolašvuohta+N+Sg+Gen+PxSg2
rukses#fiehta+Sem/Ani+N+Sg+Gen+PxSg2
rukses#oahttu+Sem/Ani+N+Sg+Gen+PxSg2
rukses#ruohtas+N+Sg+Gen+PxSg2
rumaš#lahttu+N+Sg+Gen+PxSg2
ruohtas#nuohtta+N+Sg+Gen+PxSg2
ruohtas+N+Sg+Gen+PxSg2
ruohtta#eahket+N+Sg+Gen+PxSg2
ruohtta#gállis+Sem/Hum+N+Sg+Gen+PxSg2
ruohtta#gállis+Sem/Hum+N+Sg+Gen+PxSg2
ruohtta+Sem/Time+N+Sg+Gen+PxSg2
ruohttan+N+Sg+Gen+PxSg2
ruohtti+Sem/Ani+Sem/Time+Sem/Hum+N+Sg+Gen+PxSg2
ruovtto#luotta#bileahtta+N+Sg+Gen+PxSg2
ruovttu#bihttá+N+Sg+Gen+PxSg2
ruoššaduhttin+N+Sg+Gen+PxSg2
ruska#lihtti+N+Sg+Gen+PxSg2
ruvdno#muhtter+N+Sg+Gen+PxSg2
ruŋkul#bihttá+N+Sg+Gen+PxSg2
ráddehus#miel#lahttu+Sem/Hum+N+Sg+Gen+PxSg2
rádje#mihttu+N+Sg+Gen+PxSg2
ráfáiduhttin#mearrádus+N+Sg+Gen+PxSg2
ráfáiduhttin#njuolggadus+N+Sg+Gen+PxSg2
ráfáiduhttin#prinsihppa+N+Sg+Gen+PxSg2
ráfáiduhttin#rádji+N+Sg+Gen+PxSg2
ráfáiduhttin#áigi+N+Sg+Gen+PxSg2
ráhkismeahttunvuohta+N+Sg+Gen+PxSg2
ráhkkanahttin#lávde#goddi+Sem/Org+N+Sg+Gen+PxSg2
ráhppá#gáhtta+N+Sg+Gen+PxSg2
ráhtis+N+Sg+Gen+PxSg2
ráhtta+N+Sg+Gen+PxSg2
ráhtte+N+Sg+Gen+PxSg2
ráiggas#pláhtta+N+Sg+Gen+PxSg2
rámma#bušeahtta+N+Sg+Gen+PxSg2
rávdnje#aggregáhtta+N+Sg+Gen+PxSg2
ráđđe#lahttu+Sem/Hum+N+Sg+Gen+PxSg2
ráđđehus#advokáhta+Sem/Hum+N+Sg+Gen+PxSg2
sadje#bileahtta+N+Sg+Gen+PxSg2
sajáiduhttin#vuohki+N+Sg+Gen+PxSg2
sal#pehtter+N+Sg+Gen+PxSg2
saldo#vuolidahttin+N+Sg+Gen+PxSg2
saláhtta#neavvu+N+Sg+Gen+PxSg2
saláhtta#seagáš+N+Sg+Gen+PxSg2
saláhtta#álbmi+N+Sg+Gen+PxSg2
saláhtta+N+Sg+Gen+PxSg2
satelihtta#mihtideapmi+N+Sg+Gen+PxSg2
satellihtta+N+Sg+Gen+PxSg2
seahkka#nuohtti+N+Sg+Gen+PxSg2
seahtta+N+Sg+Gen+PxSg2
searvadahttin#departemeanta+Sem/Org+Sem/Plc+N+Sg+Gen+PxSg2
searvadahttin#ministtar+Sem/Hum+N+Sg+Gen+PxSg2
searve#bihttá+N+Sg+Gen+PxSg2
searve#nuohtti+N+Sg+Gen+PxSg2
seksualiteahtta+N+Sg+Gen+PxSg2
selleri#ruohtas+N+Sg+Gen+PxSg2
senáhtta+Sem/Org+N+Sg+Gen+PxSg2
servieahtta+N+Sg+Gen+PxSg2
servituhtta+N+Sg+Gen+PxSg2
servituhtta#láhka+N+Sg+Gen+PxSg2
servodat#máhttu+N+Sg+Gen+PxSg2
sierranahttin#lanjat+N+Sg+Gen+PxSg2
sierranahttin#seaŋga#latnja+Sem/Plc+N+Sg+Gen+PxSg2
sigareahtta+N+Sg+Gen+PxSg2
silueahtta+N+Sg+Gen+PxSg2
sinjeahtta+N+Sg+Gen+PxSg2
sirren#apparáhtta+N+Sg+Gen+PxSg2
sis#gáhttu+N+Sg+Gen+PxSg2
sisa#boahtti+Sem/Hum+N+Sg+Gen+PxSg2
siskkáldas#bušeahtta+N+Sg+Gen+PxSg2
sitáhtta+N+Sg+Gen+PxSg2
sivla#nuohtti+N+Sg+Gen+PxSg2
skoahtta+N+Sg+Gen+PxSg2
skohtas+N+Sg+Gen+PxSg2
skohtta+N+Sg+Gen+PxSg2
skohtta#rággu+N+Sg+Gen+PxSg2
skohttal+Sem/Hum+Sem/Ani+N+Sg+Gen+PxSg2
skuhttar#bihttá+N+Sg+Gen+PxSg2
skuhttar#lunsa+N+Sg+Gen+PxSg2
skuhttár+Sem/Hum+N+Sg+Gen+PxSg2
skuohtta+N+Sg+Gen+PxSg2
skuohtti+N+Sg+Gen+PxSg2
skuovva#alidahtti+N+Sg+Gen+PxSg2
skuvla#internáhtta+Sem/Org+Build+N+Sg+Gen+PxSg2
skuvla#neahtta+N+Sg+Gen+PxSg2
skuvla#sáhttu+N+Sg+Gen+PxSg2
skáhtta+N+Sg+Gen+PxSg2
skáhttu+N+Sg+Gen+PxSg2
smahtta+N+Sg+Gen+PxSg2
smerra#gáhttu+Sem/Ani+N+Sg+Gen+PxSg2
smiehttamuš+N+Sg+Gen+PxSg2
smiehtus+N+Sg+Gen+PxSg2
smier#gáhttu+Sem/Ani+N+Sg+Gen+PxSg2
smierro#saláhtta+N+Sg+Gen+PxSg2
smoahtta+N+Sg+Gen+PxSg2
sner#bohttu+N+Sg+Gen+PxSg2
snora#nuohtte#fanas+Veh+N+Sg+Gen+PxSg2
snora#nuohtti+N+Sg+Gen+PxSg2
snora#nuohtto#fanas+Veh+N+Sg+Gen+PxSg2
snora#nuohttun#fanas+Veh+N+Sg+Gen+PxSg2
snoraldat#nuohtti+N+Sg+Gen+PxSg2
soadje#muhtter+N+Sg+Gen+PxSg2
soadje#ráhtis+N+Sg+Gen+PxSg2
soadje#ráhtis+N+Sg+Gen+PxSg2
soahpameahttunvuohta+N+Sg+Gen+PxSg2
soahpatmeahttunvuohta+N+Sg+Gen+PxSg2
soahttu+N+Sg+Gen+PxSg2
sohkar#bihttá+N+Sg+Gen+PxSg2
sohkar#lihtti+N+Sg+Gen+PxSg2
sohkar#ruohtas+N+Sg+Gen+PxSg2
sohkka#nuohtti+N+Sg+Gen+PxSg2
soneahtta+N+Sg+Gen+PxSg2
sosiála#demokráhtta+Sem/Hum+N+Sg+Gen+PxSg2
sovsa#lihtti+N+Sg+Gen+PxSg2
spageahtta+N+Sg+Gen+PxSg2
speallan#automáhtta+N+Sg+Gen+PxSg2
spenáhtta+N+Sg+Gen+PxSg2
spiinne#koteleahtta+N+Sg+Gen+PxSg2
spináhtta+N+Sg+Gen+PxSg2
spábba#čiekčan#lihttu+Sem/Org+N+Sg+Gen+PxSg2
stafeahtta+N+Sg+Gen+PxSg2
steiken#termo#mihttár+N+Sg+Gen+PxSg2
stipendiáhtta#virgi+N+Sg+Gen+PxSg2
stipendiáhtta+Sem/Hum+N+Sg+Gen+PxSg2
stivra#lahttu+Sem/Hum+N+Sg+Gen+PxSg2
stivrra#lahttu+Sem/Hum+N+Sg+Gen+PxSg2
stoahkan#apparáhtta+N+Sg+Gen+PxSg2
stuora#soahttu+N+Sg+Gen+PxSg2
stuorra#fiehta+Sem/Ani+N+Sg+Gen+PxSg2
stáda#bušeahtta+N+Sg+Gen+PxSg2
stáhta#advokáhta+Sem/Hum+N+Sg+Gen+PxSg2
stáhta#bušeahtta+N+Sg+Gen+PxSg2
stáhta#lahttu+Sem/Hum+N+Sg+Gen+PxSg2
substrakšuvdna#bihttá+N+Sg+Gen+PxSg2
suhttu+N+Sg+Gen+PxSg2
sulfáhtta+N+Sg+Gen+PxSg2
suohka#nuohtti+N+Sg+Gen+PxSg2
suohtta+N+Sg+Gen+PxSg2
suonjardahttin+N+Sg+Gen+PxSg2
suorggidahttin+N+Sg+Gen+PxSg2
surgadis#bihttá+N+Sg+Gen+PxSg2
surggiidahttin#geažus+N+Sg+Gen+PxSg2
surggiidahtus+N+Sg+Gen+PxSg2
sáhco#bihttá+N+Sg+Gen+PxSg2
sáhtto#biila+Veh+N+Sg+Gen+PxSg2
sáhtto#girdi+Veh+N+Sg+Gen+PxSg2
sáhtto#johtolat+N+Sg+Gen+PxSg2
sáhtto#olmmái+Sem/Hum+N+Sg+Gen+PxSg2
sáhttolaš+Sem/Hum+N+Sg+Gen+PxSg2
sáhttu+N+Sg+Gen+PxSg2
sáide#soaiko#nuohtti+N+Sg+Gen+PxSg2
sálte#lihtti+N+Sg+Gen+PxSg2
sálten#lihtti+N+Sg+Gen+PxSg2
sáme#demokráhtta+Sem/Hum+N+Sg+Gen+PxSg2
sáme#giel#máhttu+N+Sg+Gen+PxSg2
sáme#guovllu#plakáhtta+N+Sg+Gen+PxSg2
sárgun#breahtta+N+Sg+Gen+PxSg2
sátne#lihttu+N+Sg+Gen+PxSg2
sátto#šloahtta+N+Sg+Gen+PxSg2
sáŋga#vihttá+N+Sg+Gen+PxSg2
tableahtta+N+Sg+Gen+PxSg2
tapeahtta+N+Sg+Gen+PxSg2
teaksta#bihttá+N+Sg+Gen+PxSg2
teaksta#nuppástuhttin+N+Sg+Gen+PxSg2
teknihkalaš#máhttu+N+Sg+Gen+PxSg2
tekstualiteahtta+N+Sg+Gen+PxSg2
telefon#automáhtta+N+Sg+Gen+PxSg2
tennjen#breahtta+N+Sg+Gen+PxSg2
termo#mihttár+N+Sg+Gen+PxSg2
teáhter#bihttá+N+Sg+Gen+PxSg2
tihttel+N+Sg+Gen+PxSg2
toaleahtta#veasku+N+Sg+Gen+PxSg2
toga#bileahtta+N+Sg+Gen+PxSg2
tomáhtta+N+Sg+Gen+PxSg2
traktáhtta+N+Sg+Gen+PxSg2
trombocyhtta+N+Sg+Gen+PxSg2
uhcidahtti+N+Sg+Gen+PxSg2
uhcimus#mihtto#njuolggadus+N+Sg+Gen+PxSg2
ultrafioleahtta#suonjardeapmi+N+Sg+Gen+PxSg2
ultravioleahtta#suonjardeapmi+N+Sg+Gen+PxSg2
unduláhtta+Sem/Ani+N+Sg+Gen+PxSg2
universiteahtta+Sem/Org+Build+N+Sg+Gen+PxSg2
vahágahtton+N+Sg+Gen+PxSg2
validiteahtta+N+Sg+Gen+PxSg2
valuhtta+N+Sg+Gen+PxSg2
valáštallan#lihttu+Sem/Org+N+Sg+Gen+PxSg2
valáštallan#máhttu+N+Sg+Gen+PxSg2
vanillja#bihttá+N+Sg+Gen+PxSg2
varra#deaddo#mihttár+N+Sg+Gen+PxSg2
varra#ruohtas+N+Sg+Gen+PxSg2
veadjemeahttunvuohta+N+Sg+Gen+PxSg2
veahtta#čáhce#guolli+Sem/Ani+N+Sg+Gen+PxSg2
veajuidahttin#ásahus+Sem/Org+N+Sg+Gen+PxSg2
veajuiduhttin#doaibma+N+Sg+Gen+PxSg2
veajuiduhttin#ruhta+N+Sg+Gen+PxSg2
veajuiduhttin+N+Sg+Gen+PxSg2
vearjjohuhttin+N+Sg+Gen+PxSg2
vearro#direktoráhtta+Sem/Org+Sem/Plc+N+Sg+Gen+PxSg2
vearuiduhttin#riekti+N+Sg+Gen+PxSg2
vearuiduhttin#šiehtadus+N+Sg+Gen+PxSg2
video#kaseahtta+N+Sg+Gen+PxSg2
vihildan#nuohtti+N+Sg+Gen+PxSg2
vihtta+N+Sg+Gen+PxSg2
vihtta#mehter#sárggis+N+Sg+Gen+PxSg2
vihtta#čiehka+N+Sg+Gen+PxSg2
vihtta#čuođis+N+Sg+Gen+PxSg2
vihttu+N+Sg+Gen+PxSg2
vilges#ruohtas+N+Sg+Gen+PxSg2
virkkosmahttin#guovlu+Sem/Plc+N+Sg+Gen+PxSg2
volta#mihttár+N+Sg+Gen+PxSg2
vuodjan#máhttu+N+Sg+Gen+PxSg2
vuoigatvuođa#miel#lahttu+Sem/Hum+N+Sg+Gen+PxSg2
vuoigŋan#ruohtas+N+Sg+Gen+PxSg2
vuokta#bihtát+N+Sg+Gen+PxSg2
vuokta#fiehta+Sem/Ani+N+Sg+Gen+PxSg2
vuolahas#pláhtta+N+Sg+Gen+PxSg2
vuolidahttin#lohku+N+Sg+Gen+PxSg2
vuolidahttin#mearri+N+Sg+Gen+PxSg2
vuolidahttin+N+Sg+Gen+PxSg2
vuoste#muhtter+N+Sg+Gen+PxSg2
vuovddehuhttin+N+Sg+Gen+PxSg2
vuovdin#automáhtta+N+Sg+Gen+PxSg2
vuoššan#lihtti+N+Sg+Gen+PxSg2
vuoššan#pláhtta+N+Sg+Gen+PxSg2
vuođđo#nuohtta+N+Sg+Gen+PxSg2
váhttar+N+Sg+Gen+PxSg2
váhtter+N+Sg+Gen+PxSg2
váhttu+N+Sg+Gen+PxSg2
váibadahttin+N+Sg+Gen+PxSg2
váibmo#arvvosmahtti+N+Sg+Gen+PxSg2
váibmo#breahtta+N+Sg+Gen+PxSg2
váikkuhan#gaska#oapme#apparáhtta+N+Sg+Gen+PxSg2
válddálašvuođahuhttin+N+Sg+Gen+PxSg2
váldo#bihttá+N+Sg+Gen+PxSg2
váldo#gáhtta+N+Sg+Gen+PxSg2
váldo#luohttámuš+N+Sg+Gen+PxSg2
váldo#ruohtas+N+Sg+Gen+PxSg2
válga#lihttu+Sem/Org+N+Sg+Gen+PxSg2
válljehahttivuohta+N+Sg+Gen+PxSg2
várrameahttunvuohta+N+Sg+Gen+PxSg2
várre#lahttu+Sem/Hum+N+Sg+Gen+PxSg2
váráiduhttin#kantuvra+Sem/Org+Sem/Plc+N+Sg+Gen+PxSg2
váráiduhttin#ossodat+Sem/Org+Sem/Plc+N+Sg+Gen+PxSg2
váráiduhttin+N+Sg+Gen+PxSg2
vázzin#gáhtta+N+Sg+Gen+PxSg2
ábe#gáhttu+Sem/Ani+N+Sg+Gen+PxSg2
áhpasmahttin#ráhkkanus+N+Sg+Gen+PxSg2
áhpásmahttojupmi+N+Sg+Gen+PxSg2
áhti+Wthr+N+Sg+Gen+PxSg2
áhtti+N+Sg+Gen+PxSg2
áhttánG+N+Sg+Gen+PxSg2
áibmo#šloahtta+N+Sg+Gen+PxSg2
áigodahttin+N+Sg+Gen+PxSg2
áigodat#nuppástuhttin+N+Sg+Gen+PxSg2
álbmot#lahttu+Sem/Hum+N+Sg+Gen+PxSg2
álbmot#lahttuvuohta+N+Sg+Gen+PxSg2
álbmot#lihttu+Sem/Org+N+Sg+Gen+PxSg2
álgo#mandáhtta+N+Sg+Gen+PxSg2
álgo#ruohtas+N+Sg+Gen+PxSg2
álpa#leahtto#spálfu+Sem/Ani+N+Sg+Gen+PxSg2
árbe#láhttu+N+Sg+Gen+PxSg2
ášše#vuoddje#lihttu+Sem/Org+N+Sg+Gen+PxSg2
ášše#čuoččaldahttin#riekti+N+Sg+Gen+PxSg2
ášše#čuoččaldahttin#subjeakta+N+Sg+Gen+PxSg2
ášše#čuoččaldahttin#vejolašvuohta+N+Sg+Gen+PxSg2
ášše#čuoččaldahttin#váldi+Sem/Org+N+Sg+Gen+PxSg2
áššemeahttunvuohta+N+Sg+Gen+PxSg2
áššáiduhtton+N+Sg+Gen+PxSg2
áššáskuhttin#diggi+Sem/Org+Sem/Plc+N+Sg+Gen+PxSg2
áššáskuhttin#heaitta+N+Sg+Gen+PxSg2
áššáskuhttin+N+Sg+Gen+PxSg2
áššáskuhtton+N+Sg+Gen+PxSg2
šaddo#nálaštuhttin#láhka+N+Sg+Gen+PxSg2
časkkus#nuohtta+N+Sg+Gen+PxSg2
čađa#johtin#gáhtta+N+Sg+Gen+PxSg2
čađa#mihttu+N+Sg+Gen+PxSg2
šiehtadallan#dáhttu+N+Sg+Gen+PxSg2
čihtta+N+Sg+Gen+PxSg2
šihtti+N+Sg+Gen+PxSg2
šiljo#vuohtan+N+Sg+Gen+PxSg2
čitna#hydráhtta+N+Sg+Gen+PxSg2
čitna#tableahtta+N+Sg+Gen+PxSg2
šlahtti+Wthr+N+Sg+Gen+PxSg2
šleahtta+N+Sg+Gen+PxSg2
šloahtta+Build+Sem/Org+N+Sg+Gen+PxSg2
čoahkkanan#gáhtta+N+Sg+Gen+PxSg2
čoahkkái#rohtten+N+Sg+Gen+PxSg2
čoaskudan#aggregáhtta+N+Sg+Gen+PxSg2
čuohmáras#muohta+Wthr+N+Sg+Gen+PxSg2
čuoigan#láhttu+N+Sg+Gen+PxSg2
čuojaldahttin+N+Sg+Gen+PxSg2
čuokkes#lohkan#alfabeahtta+N+Sg+Gen+PxSg2
čuomiras#muohta+Wthr+N+Sg+Gen+PxSg2
čáhce#bohtal+N+Sg+Gen+PxSg2
čáhce#fáhtti+N+Sg+Gen+PxSg2
čáhce#lihtti+N+Sg+Gen+PxSg2
čáhppes#roahttu+Sem/Ani+N+Sg+Gen+PxSg2
čáhppes#rohttu+N+Sg+Gen+PxSg2
čáskadan#apparáhtta+N+Sg+Gen+PxSg2
čáskadan#ápparahtta+N+Sg+Gen+PxSg2
čázehuhttin+N+Sg+Gen+PxSg2
luohttámuš#almmái+Sem/Hum+N+Sg+Gen+PxSg2
gufihttaraš+N+Sg+Gen+PxSg2
oahppo#mihttu+N+Sg+Gen+PxSg2
neahtta#bihttá+N+Sg+Gen+PxSg2
bahčen#gieđbmi+N+Sg+Gen+PxSg2
beavde#leađbma+N+Sg+Gen+PxSg2
beađbe#dákti+N+Sg+Gen+PxSg2
beađbe#lađas+N+Sg+Gen+PxSg2
beađbi+N+Sg+Gen+PxSg2
gieđbmi+N+Sg+Gen+PxSg2
káffe#gieđbmi+N+Sg+Gen+PxSg2
lasta#lieđbmi+N+Sg+Gen+PxSg2
leađbma+N+Sg+Gen+PxSg2
lieđbme#suorsá+Sem/Ani+N+Sg+Gen+PxSg2
lieđbme#čoarvi+Sem/Ani+N+Sg+Gen+PxSg2
lieđbmi+N+Sg+Gen+PxSg2
lieđbmá+N+Sg+Gen+PxSg2
lieđbmá+N+Sg+Gen+PxSg2
áiro#lieđbmá+N+Sg+Gen+PxSg2
áiro#lieđbmá+N+Sg+Gen+PxSg2
čoamohas#beađbi+N+Sg+Gen+PxSg2
šođba#čuro#lasta+N+Sg+Gen+PxSg2
šođbbut+Sem/Hum+Sem/Ani+N+Sg+Gen+PxSg2
čáđbmi+N+Sg+Gen+PxSg2
beađŋŋis+N+Sg+Gen+PxSg2
beađŋŋis+N+Sg+Gen+PxSg2
bieđggo#boaibmun+N+Sg+Gen+PxSg2
bieđggo#gieđahallan+N+Sg+Gen+PxSg2
bieđggo#gávnnus+N+Sg+Gen+PxSg2
bieđggo#ássan#guovlu+Sem/Plc+N+Sg+Gen+PxSg2
bieđggo#ássan+N+Sg+Gen+PxSg2
bieđgguid#ássan#guovlu+Sem/Plc+N+Sg+Gen+PxSg2
bieđgo#mihttu+N+Sg+Gen+PxSg2
biđgejeaddji+Sem/Ani+N+Sg+Gen+PxSg2
biđggiideapmi+N+Sg+Gen+PxSg2
biđggon+Sem/Hum+N+Sg+Gen+PxSg2
boršu#geađgi+N+Sg+Gen+PxSg2
buddo#geađgi+N+Sg+Gen+PxSg2
buođga+N+Sg+Gen+PxSg2
bálddes#geađgi+N+Sg+Gen+PxSg2
bálvvos#geađgi+N+Sg+Gen+PxSg2
ceavcca#geađgi+N+Sg+Gen+PxSg2
daŋas#sieđga+N+Sg+Gen+PxSg2
deatto#geađgi+N+Sg+Gen+PxSg2
diila#geađgi+N+Sg+Gen+PxSg2
eappel#geađge#čukkon+N+Sg+Gen+PxSg2
ehtemas#sieđga+N+Sg+Gen+PxSg2
fiskes#sieđga+N+Sg+Gen+PxSg2
gadna#geađgi+N+Sg+Gen+PxSg2
geađge#boddu+N+Sg+Gen+PxSg2
geađge#borra+N+Sg+Gen+PxSg2
geađge#borri+N+Sg+Gen+PxSg2
geađge#bálkestat+N+Sg+Gen+PxSg2
geađge#bálkádat+N+Sg+Gen+PxSg2
geađge#dihkká+N+Sg+Gen+PxSg2
geađge#duvdni+N+Sg+Gen+PxSg2
geađge#gatna+N+Sg+Gen+PxSg2
geađge#gavja+N+Sg+Gen+PxSg2
geađge#guoddin+N+Sg+Gen+PxSg2
geađge#gáhtta+N+Sg+Gen+PxSg2
geađge#jorgu+Sem/Hum+N+Sg+Gen+PxSg2
geađge#juolgi+N+Sg+Gen+PxSg2
geađge#láhki+N+Sg+Gen+PxSg2
geađge#meahcci+N+Sg+Gen+PxSg2
geađge#mollehat+N+Sg+Gen+PxSg2
geađge#neahti+Sem/Ani+N+Sg+Gen+PxSg2
geađge#njuorju+Sem/Ani+N+Sg+Gen+PxSg2
geađge#noarsa+N+Sg+Gen+PxSg2
geađge#reabbá+N+Sg+Gen+PxSg2
geađge#reahka+N+Sg+Gen+PxSg2
geađge#reašmi+N+Sg+Gen+PxSg2
geađge#rišša+N+Sg+Gen+PxSg2
geađge#rásttis+Sem/Ani+N+Sg+Gen+PxSg2
geađge#sealla+N+Sg+Gen+PxSg2
geađge#áigi+Sem/Time+N+Sg+Gen+PxSg2
geađge#šattus+N+Sg+Gen+PxSg2
geađgi+N+Sg+Gen+PxSg2
geđgehat+N+Sg+Gen+PxSg2
giedde#sieđga+N+Sg+Gen+PxSg2
giehta#váđ#geađgi+N+Sg+Gen+PxSg2
goapma#geađgi+N+Sg+Gen+PxSg2
govdu#geađgi+N+Sg+Gen+PxSg2
gállo#geađgi+N+Sg+Gen+PxSg2
hearva#geađgi+N+Sg+Gen+PxSg2
hello#geađgi+N+Sg+Gen+PxSg2
karneola#geađgi+N+Sg+Gen+PxSg2
leađgganas+N+Sg+Gen+PxSg2
liđggastat+N+Sg+Gen+PxSg2
loađgu+Sem/Ani+N+Sg+Gen+PxSg2
ludne#geađgi+N+Sg+Gen+PxSg2
luonddu#geađgi+N+Sg+Gen+PxSg2
luovve#geađgi+N+Sg+Gen+PxSg2
mollen#geađge#kvaliteahtta+N+Sg+Gen+PxSg2
mollen#geađge#kvaliteahtta+N+Sg+Gen+PxSg2
mollen#geađge#logahallan+N+Sg+Gen+PxSg2
muhke#biđggon+N+Sg+Gen+PxSg2
muito#geađgi+N+Sg+Gen+PxSg2
njeađgga+Wthr+N+Sg+Gen+PxSg2
njeađggahat+Wthr+N+Sg+Gen+PxSg2
njeađggádat+Wthr+N+Sg+Gen+PxSg2
norddastus#geađgi+N+Sg+Gen+PxSg2
onyks#geađgi+N+Sg+Gen+PxSg2
orde#sieđga+N+Sg+Gen+PxSg2
ravda#geađgi+N+Sg+Gen+PxSg2
riibma#geađgi+N+Sg+Gen+PxSg2
rukses#sieđga+N+Sg+Gen+PxSg2
ránes#sieđga+N+Sg+Gen+PxSg2
sadjin#geađgi+N+Sg+Gen+PxSg2
sieđga#beaive#loddi+Sem/Ani+N+Sg+Gen+PxSg2
sieđga#cihci+Sem/Ani+N+Sg+Gen+PxSg2
sieđga#civkkán+Sem/Ani+N+Sg+Gen+PxSg2
sieđga#skierri+N+Sg+Gen+PxSg2
sieđga#šaddu+N+Sg+Gen+PxSg2
sieđga+N+Sg+Gen+PxSg2
skádna#geađgi+N+Sg+Gen+PxSg2
soađgu+Wthr+N+Sg+Gen+PxSg2
sáibo#geađgi+N+Sg+Gen+PxSg2
sátto#geađgi+N+Sg+Gen+PxSg2
sáđga+N+Sg+Gen+PxSg2
sáđgi+Sem/Plc+N+Sg+Gen+PxSg2
sáđgin+N+Sg+Gen+PxSg2
tiila#geađgi+N+Sg+Gen+PxSg2
vilges#sieđga+N+Sg+Gen+PxSg2
vuovde#sieđga+N+Sg+Gen+PxSg2
vuođgŋin#boazu+Sem/Ani+N+Sg+Gen+PxSg2
vuođđo#geađgi+N+Sg+Gen+PxSg2
várre#sieđga+N+Sg+Gen+PxSg2
álle#geađgi+N+Sg+Gen+PxSg2
árran#geađgi+N+Sg+Gen+PxSg2
ásta#geađgi+N+Sg+Gen+PxSg2
áđga+N+Sg+Gen+PxSg2
šleađga#bierggas+N+Sg+Gen+PxSg2
šleađga#duolbbus+N+Sg+Gen+PxSg2
šleađga#fierbmi+N+Sg+Gen+PxSg2
šleađga#rávdnji+N+Sg+Gen+PxSg2
šleađga#časkkus+N+Sg+Gen+PxSg2
šleađga+N+Sg+Gen+PxSg2
šleađgga+N+Sg+Gen+PxSg2
šleađgganas+N+Sg+Gen+PxSg2
šleađggo#čuovga+N+Sg+Gen+PxSg2
šleađgo#čuovga+N+Sg+Gen+PxSg2
šleđggon+N+Sg+Gen+PxSg2
čoarve#šleađgi+Sem/Ani+N+Sg+Gen+PxSg2
čoađgi+Sem/Ani+N+Sg+Gen+PxSg2
šuđgá+Sem/Hum+N+Sg+Gen+PxSg2
čáhce#geađgi+N+Sg+Gen+PxSg2
čáhppes#sieđga+N+Sg+Gen+PxSg2
golle#geađggáš+N+Sg+Gen+PxSg2
alit#jeađjá+N+Sg+Gen+PxSg2
bealdo#jeađjá+N+Sg+Gen+PxSg2
biebmo#viđji+N+Sg+Gen+PxSg2
giđđa#ođju+N+Sg+Gen+PxSg2
guhkes#ođju+N+Sg+Gen+PxSg2
guđju+N+Sg+Gen+PxSg2
gálla#jeađjá+N+Sg+Gen+PxSg2
jahke#ođju+N+Sg+Gen+PxSg2
jeađjá+N+Sg+Gen+PxSg2
oanehis#ođju+N+Sg+Gen+PxSg2
ođjo#rissi+N+Sg+Gen+PxSg2
ođjo#ruohtas+N+Sg+Gen+PxSg2
ođjo#šaddu+N+Sg+Gen+PxSg2
ođju+N+Sg+Gen+PxSg2
registtar#viđji+N+Sg+Gen+PxSg2
roava#jeađjá+N+Sg+Gen+PxSg2
rohto#jeađjá+N+Sg+Gen+PxSg2
viđje#doaibma+N+Sg+Gen+PxSg2
viđje#juvla+N+Sg+Gen+PxSg2
viđje#lássa+N+Sg+Gen+PxSg2
viđje#čalbmi+N+Sg+Gen+PxSg2
viđji+N+Sg+Gen+PxSg2
aláš#bađve#rássi+N+Sg+Gen+PxSg2
bađve#rássi+N+Sg+Gen+PxSg2
bađve#šaddu+N+Sg+Gen+PxSg2
bađvi+N+Sg+Gen+PxSg2
bađvvot#dillaG+N+Sg+Gen+PxSg2
bađvvot#giera+N+Sg+Gen+PxSg2
bađvvot#lávki+N+Sg+Gen+PxSg2
bozze#bađve#rássi+N+Sg+Gen+PxSg2
báđva+N+Sg+Gen+PxSg2
deađvašupmi+N+Sg+Gen+PxSg2
deađvun+N+Sg+Gen+PxSg2
dáđve#sonahat+N+Sg+Gen+PxSg2
dáđve#vihki+N+Sg+Gen+PxSg2
dáđvi+N+Sg+Gen+PxSg2
liđvi+Sem/Hum+N+Sg+Gen+PxSg2
njoađve+N+Sg+Gen+PxSg2
njoađvi+N+Sg+Gen+PxSg2
siđvi+Sem/Hum+N+Sg+Gen+PxSg2
suorbma#bađve#rássi+N+Sg+Gen+PxSg2
ája#bađve#rássi+N+Sg+Gen+PxSg2
čievra#bađvvut+N+Sg+Gen+PxSg2
+N+Sg+Gen+PxSg2
diibmo#beal+N+Sg+Gen+PxSg2
giehtah#guhkibu+N+Sg+Gen+PxSg2
giehtah#guhkibu+N+Sg+Gen+PxSg2
giehtat#guhkibu+N+Sg+Gen+PxSg2
giehtat#guhkibu+N+Sg+Gen+PxSg2
gáibbe#vuol+N+Sg+Gen+PxSg2
niibe#geaš+N+Sg+Gen+PxSg2
agi#beai#láibi+N+Sg+Gen+PxSg2
albma#suoigi+Sem/Hum+N+Sg+Gen+PxSg2
alibi+N+Sg+Gen+PxSg2
alibiija+N+Sg+Gen+PxSg2
anašan#guoibmi+Sem/Hum+N+Sg+Gen+PxSg2
antibiohta+N+Sg+Gen+PxSg2
asto#áigge#doaibma+N+Sg+Gen+PxSg2
asttu#áige#doaibma+N+Sg+Gen+PxSg2
attribuhtta#hápmi+N+Sg+Gen+PxSg2
attribuhtta+N+Sg+Gen+PxSg2
badje#gáibi+N+Sg+Gen+PxSg2
badje#vuoibmi+N+Sg+Gen+PxSg2
badjel#vuoibmi+N+Sg+Gen+PxSg2
bajimus#mearridan#gáibádus+N+Sg+Gen+PxSg2
bargo#doaibma+N+Sg+Gen+PxSg2
bargo#guoibmi+Sem/Hum+N+Sg+Gen+PxSg2
bargo#skibir+Sem/Hum+N+Sg+Gen+PxSg2
duhkoraddan#skibir+Sem/Hum+N+Sg+Gen+PxSg2
bargo#ustit+Sem/Hum+N+Sg+Gen+PxSg2
bargui#máhcahan#doaibma+N+Sg+Gen+PxSg2
batnin#nibba+N+Sg+Gen+PxSg2
beaivváš#láibbáš+N+Sg+Gen+PxSg2
bealle#beaive#doaibma+N+Sg+Gen+PxSg2
bearrái#geahččan#doaibma+N+Sg+Gen+PxSg2
beasse#láibi+N+Sg+Gen+PxSg2
beavde#niibi+N+Sg+Gen+PxSg2
beibboš#cihci+Sem/Ani+N+Sg+Gen+PxSg2
beibboš+Sem/Ani+N+Sg+Gen+PxSg2
bellodat#ustit+Sem/Hum+N+Sg+Gen+PxSg2
bibba#dirri+N+Sg+Gen+PxSg2
bibliografiija+N+Sg+Gen+PxSg2
bibliográfa+Sem/Hum+N+Sg+Gen+PxSg2
bibliotehka+Sem/Org+Build+N+Sg+Gen+PxSg2
bibliotekára+Sem/Hum+N+Sg+Gen+PxSg2
biebman#doaibma+N+Sg+Gen+PxSg2
biebmo#šibit+Sem/Ani+N+Sg+Gen+PxSg2
biegga#hieibma+Wthr+N+Sg+Gen+PxSg2
biergo#láibi+N+Sg+Gen+PxSg2
bieđggo#boaibmun+N+Sg+Gen+PxSg2
biibbal+N+Sg+Gen+PxSg2
biibbal+N+Sg+Gen+PxSg2
biibbal#historjá+N+Sg+Gen+PxSg2
biibbal#lohkan+N+Sg+Gen+PxSg2
biras#gáhtten#doaibma+N+Sg+Gen+PxSg2
boaibmumuš+N+Sg+Gen+PxSg2
bolfe#seaibi+Sem/Ani+N+Sg+Gen+PxSg2
breava#niibi+N+Sg+Gen+PxSg2
buoridan#doaibma+N+Sg+Gen+PxSg2
buoššodan#liibma+N+Sg+Gen+PxSg2
bures#doaibmi+N+Sg+Gen+PxSg2
bádde#geaš#šibit+Sem/Ani+N+Sg+Gen+PxSg2
bággen#doaibma+N+Sg+Gen+PxSg2
bággo#doaibma+N+Sg+Gen+PxSg2
bákte#doaibma+N+Sg+Gen+PxSg2
bákte#ruvke#doaibma+N+Sg+Gen+PxSg2
bálvalan#doaibma+N+Sg+Gen+PxSg2
bálvalus#doaibma+N+Sg+Gen+PxSg2
cibe+N+Sg+Gen+PxSg2
dahkki#guoibmivuohta+N+Sg+Gen+PxSg2
dearvvašvuođa#doaibma+N+Sg+Gen+PxSg2
deatta#áibmu+N+Sg+Gen+PxSg2
diehto#juohkin#doaibma+N+Sg+Gen+PxSg2
diibmo#bealle+Sem/Time+N+Sg+Gen+PxSg2
diibmo#bealli+Sem/Time+N+Sg+Gen+PxSg2
diibmo#duojár+Sem/Hum+N+Sg+Gen+PxSg2
diibmo#dávval+N+Sg+Gen+PxSg2
diibmo#haddi+N+Sg+Gen+PxSg2
diibmo#láhkki+N+Sg+Gen+PxSg2
diibmo#lássa+N+Sg+Gen+PxSg2
diibmo#máhttin+N+Sg+Gen+PxSg2
diibmo#oahpaheaddji+Sem/Hum+N+Sg+Gen+PxSg2
diibmo#plána+N+Sg+Gen+PxSg2
diibmo#áigiG+N+Sg+Gen+PxSg2
diibmo#čeahppi+Sem/Hum+N+Sg+Gen+PxSg2
diibmu+Sem/Time+N+Sg+Gen+PxSg2
dilli#attribuhtta+N+Sg+Gen+PxSg2
distributiiva+N+Sg+Gen+PxSg2
distribušuvdna+N+Sg+Gen+PxSg2
doaibma#almmái#ortnet+N+Sg+Gen+PxSg2
doaibma#almmái+Sem/Hum+N+Sg+Gen+PxSg2
doaibma#biddjo#orohat+Sem/Org+Sem/Plc+N+Sg+Gen+PxSg2
doaibma#bidjo#evttuhus+N+Sg+Gen+PxSg2
doaibma#bidjo#guovlu+Sem/Plc+N+Sg+Gen+PxSg2
doaibma#bidju+N+Sg+Gen+PxSg2
doaibma#boađus+N+Sg+Gen+PxSg2
doaibma#bušeahtta+N+Sg+Gen+PxSg2
doaibma#dahku+N+Sg+Gen+PxSg2
doaibma#dilli+N+Sg+Gen+PxSg2
doaibma#dilálašvuohta+N+Sg+Gen+PxSg2
doaibma#doalli+Sem/Hum+N+Sg+Gen+PxSg2
doaibma#doarjja+N+Sg+Gen+PxSg2
doaibma#dárkkisteapmi+N+Sg+Gen+PxSg2
doaibma#friddjavuohta+N+Sg+Gen+PxSg2
doaibma#geatnegasvuohta+N+Sg+Gen+PxSg2
doaibma#gelbbolašvuohta+N+Sg+Gen+PxSg2
doaibma#goddi+Sem/Org+N+Sg+Gen+PxSg2
doaibma#gollu+N+Sg+Gen+PxSg2
doaibma#guovddáš+Sem/Org+Sem/Plc+N+Sg+Gen+PxSg2
doaibma#guovlu+Sem/Plc+N+Sg+Gen+PxSg2
doaibma#heaitin+N+Sg+Gen+PxSg2
doaibma#hehttejupmi#ealáhat+N+Sg+Gen+PxSg2
doaibma#hehttejupmi+N+Sg+Gen+PxSg2
doaibma#jahki+Sem/Time+N+Sg+Gen+PxSg2
doaibma#joatkin+N+Sg+Gen+PxSg2
doaibma#jođiheaddji+Sem/Hum+N+Sg+Gen+PxSg2
doaibma#juogadan#lávde#goddi+Sem/Org+N+Sg+Gen+PxSg2
doaibma#konsešuvdna+N+Sg+Gen+PxSg2
doaibma#latnja+Sem/Plc+N+Sg+Gen+PxSg2
doaibma#lobi#doalli+Sem/Hum+N+Sg+Gen+PxSg2
doaibma#lobi#ortnet+N+Sg+Gen+PxSg2
doaibma#lohpi+N+Sg+Gen+PxSg2
doaibma#mokta+N+Sg+Gen+PxSg2
doaibma#máksu+N+Sg+Gen+PxSg2
doaibma#málle+N+Sg+Gen+PxSg2
doaibma#oaivadeaddji+Sem/Hum+N+Sg+Gen+PxSg2
doaibma#olggos#gollu+N+Sg+Gen+PxSg2
doaibma#olmmoš+Sem/Hum+N+Sg+Gen+PxSg2
doaibma#olmmái#ortnet+N+Sg+Gen+PxSg2
doaibma#olmmái+Sem/Hum+N+Sg+Gen+PxSg2
doaibma#orgána+Sem/Org+N+Sg+Gen+PxSg2
doaibma#ortnet+N+Sg+Gen+PxSg2
doaibma#plána+N+Sg+Gen+PxSg2
doaibma#prográmma+N+Sg+Gen+PxSg2
doaibma#ruhta+N+Sg+Gen+PxSg2
doaibma#sisa#boahtu+N+Sg+Gen+PxSg2
doaibma#suorgi+N+Sg+Gen+PxSg2
doaibma#viidodat+N+Sg+Gen+PxSg2
doaibma#visti+N+Sg+Gen+PxSg2
doaibma#vuohki+N+Sg+Gen+PxSg2
doaibma#váddu+N+Sg+Gen+PxSg2
doaibma#vádjet+Sem/Hum+N+Sg+Gen+PxSg2
doaibma#áigi+Sem/Time+N+Sg+Gen+PxSg2
doaibma#čilgehus+N+Sg+Gen+PxSg2
doaibma+N+Sg+Gen+PxSg2
doaibman#lohpi+N+Sg+Gen+PxSg2
doaibman#vejolašvuohta+N+Sg+Gen+PxSg2
doaibman#vuoigatvuohta+N+Sg+Gen+PxSg2
doaibman#áigi+Sem/Time+N+Sg+Gen+PxSg2
doaibmi+Sem/Hum+N+Sg+Gen+PxSg2
doarjja#doaibma+N+Sg+Gen+PxSg2
doarrun#vuoibmi+N+Sg+Gen+PxSg2
dohppa#niibi+N+Sg+Gen+PxSg2
duodje#diibmu+N+Sg+Gen+PxSg2
duodje#doaibma+N+Sg+Gen+PxSg2
dutkan#doaibma+N+Sg+Gen+PxSg2
dáibbas#muorra+N+Sg+Gen+PxSg2
dáidda#doaibma#goddi+Sem/Org+N+Sg+Gen+PxSg2
dálve#áibmu+N+Sg+Gen+PxSg2
dárogiel#diibmu+N+Sg+Gen+PxSg2
dásse#árvo#doaibma#plána+N+Sg+Gen+PxSg2
dásse#árvo#doaibma+N+Sg+Gen+PxSg2
dássádahttin#doaibma+N+Sg+Gen+PxSg2
eahkit+Sem/Hum+N+Sg+Gen+PxSg2
eaibmi+Sem/Hum+N+Sg+Gen+PxSg2
eaiggát#gáibideaddji+Sem/Hum+N+Sg+Gen+PxSg2
eaiggát#gáibádus+N+Sg+Gen+PxSg2
ealit+Sem/Ani+N+Sg+Gen+PxSg2
eallin#doaibma+N+Sg+Gen+PxSg2
ealáhus#doaibma+N+Sg+Gen+PxSg2
eanan#doallo#doaibma+N+Sg+Gen+PxSg2
eanan#doallo#álggahan#doaibma+N+Sg+Gen+PxSg2
eanan#hálden#doaibma+N+Sg+Gen+PxSg2
eastadan#doaibma+N+Sg+Gen+PxSg2
eatnan#vuloš#doaibma+N+Sg+Gen+PxSg2
ekshibisjonisma+N+Sg+Gen+PxSg2
erenoamáš#doaibma+N+Sg+Gen+PxSg2
fanas#láibi+N+Sg+Gen+PxSg2
fiber+N+Sg+Gen+PxSg2
fiber#borramuš+N+Sg+Gen+PxSg2
fiber#kábel+N+Sg+Gen+PxSg2
fidno#doaibma+N+Sg+Gen+PxSg2
fiiber+N+Sg+Gen+PxSg2
fitnodat#doaibmi+Sem/Hum+N+Sg+Gen+PxSg2
fleksibilitehta+N+Sg+Gen+PxSg2
gaiba#gahpir+N+Sg+Gen+PxSg2
gaiba+N+Sg+Gen+PxSg2
gaibbat+N+Sg+Gen+PxSg2
gapmo#doaibma+N+Sg+Gen+PxSg2
garra#láibi+N+Sg+Gen+PxSg2
gazirdan#niibi+N+Sg+Gen+PxSg2
geahpes#váibmo#suotna+N+Sg+Gen+PxSg2
geahppa#doaibma+N+Sg+Gen+PxSg2
geahčahusdoaibmabáiki+N+Sg+Gen+PxSg2
geahččalan#doaibma+N+Sg+Gen+PxSg2
geaidno#doaibma+N+Sg+Gen+PxSg2
gearggusvuođa#doaibma+N+Sg+Gen+PxSg2
geavahan#riekte#doaibma+N+Sg+Gen+PxSg2
gibbagaš+N+Sg+Gen+PxSg2
gibbu+N+Sg+Gen+PxSg2
giehta#diibmu+N+Sg+Gen+PxSg2
giehta#váibmo#suotna+N+Sg+Gen+PxSg2
giehta#váibmu+N+Sg+Gen+PxSg2
giehtat#guhkit++N+Sg+Gen+PxSg2
giehtat#guhkit+N+Sg+Gen+PxSg2
giehtat#guhkit+N+Sg+Gen+PxSg2
giehtat#guhkit+N+Sg+Gen+PxSg2
giehtat#guhkit+N+Sg+Gen+PxSg2
giehtat#guhkit+N+Sg+Gen+PxSg2
giehtat#guhkit+N+Sg+Gen+PxSg2
giehtat#guhkit+N+Sg+Gen+PxSg2
giehtat#guhkit+N+Sg+Gen+PxSg2
giehtat#guhkit+N+Sg+Gen+PxSg2
gieibmi+Sem/Hum+Sem/Ani+N+Sg+Gen+PxSg2
giella#doaibma+N+Sg+Gen+PxSg2
gili#doaibma#goddi+Sem/Org+N+Sg+Gen+PxSg2
gippal+N+Sg+Gen+PxSg2
girje#lágádus#doaibma+N+Sg+Gen+PxSg2
giđđa#áibmu+N+Sg+Gen+PxSg2
goaskit+Sem/Hum+N+Sg+Gen+PxSg2
gohttá#láibi+N+Sg+Gen+PxSg2
golle#beibboš+Sem/Ani+N+Sg+Gen+PxSg2
gomuhan#doaibma+N+Sg+Gen+PxSg2
groava#láibi+N+Sg+Gen+PxSg2
guhkes#seaibi+Sem/Ani+N+Sg+Gen+PxSg2
gulahallan#doaibma+N+Sg+Gen+PxSg2
guoibme#čiehka+N+Sg+Gen+PxSg2
guoibmi+Sem/Hum+N+Sg+Gen+PxSg2
guolle#biebman#doaibma+N+Sg+Gen+PxSg2
guovddáš#doaibma+N+Sg+Gen+PxSg2
gáibbe#vuolli+N+Sg+Gen+PxSg2
gáibbeš+N+Sg+Gen+PxSg2
gáibe#bátni+N+Sg+Gen+PxSg2
gáibi+N+Sg+Gen+PxSg2
duppal#gáibi+N+Sg+Gen+PxSg2
gáibideaddji#riika+Sem/Org+N+Sg+Gen+PxSg2
gáibideaddji+Sem/Hum+N+Sg+Gen+PxSg2
gáibmi+Sem/Hum+N+Sg+Gen+PxSg2
gáibádus#breava+N+Sg+Gen+PxSg2
gáibádus+N+Sg+Gen+PxSg2
gálleš#guoibmi+Sem/Hum+N+Sg+Gen+PxSg2
gássa#doaibma+N+Sg+Gen+PxSg2
gávpe#doaibma+N+Sg+Gen+PxSg2
gávuhan#doaibma+N+Sg+Gen+PxSg2
heagga#ustit+Sem/Hum+N+Sg+Gen+PxSg2
heahte#doaibma+N+Sg+Gen+PxSg2
heaibbas+N+Sg+Gen+PxSg2
heaibma+Sem/Plc+N+Sg+Gen+PxSg2
heaibmu+N+Sg+Gen+PxSg2
heaibu+Sem/Hum+N+Sg+Gen+PxSg2
heaibu+N+Sg+Gen+PxSg2
heastta#seaibe#čuolbma+N+Sg+Gen+PxSg2
heastta#seaibi+N+Sg+Gen+PxSg2
helpen#doaibma+N+Sg+Gen+PxSg2
hibiskus+N+Sg+Gen+PxSg2
hieibma+Wthr+N+Sg+Gen+PxSg2
huksen#doaibma+N+Sg+Gen+PxSg2
hálddahus#doaibma+N+Sg+Gen+PxSg2
hálddašan#doaibma+N+Sg+Gen+PxSg2
ieš#doaibmi+Sem/Hum+Sem/Org+N+Sg+Gen+PxSg2
ieš#mákso#gáibádus+N+Sg+Gen+PxSg2
ipmit+Sem/Hum+N+Sg+Gen+PxSg2
iskkadan#doaibma+N+Sg+Gen+PxSg2
jahke#doaibma+N+Sg+Gen+PxSg2
joaibme#várri+N+Sg+Gen+PxSg2
joaibmi+N+Sg+Gen+PxSg2
johannes#láibi+N+Sg+Gen+PxSg2
johka#fanas#čuoibmi+N+Sg+Gen+PxSg2
jotkkolašvuođa#gáibádus+N+Sg+Gen+PxSg2
jođihan#reaibma+N+Sg+Gen+PxSg2
jođiheaddji#doaibma+N+Sg+Gen+PxSg2
juolge#váibmo#suotna+N+Sg+Gen+PxSg2
jábmiid#áibmu+Sem/Plc+N+Sg+Gen+PxSg2
jápma#áibmu+N+Sg+Gen+PxSg2
kannibalisma+N+Sg+Gen+PxSg2
kannibála+Sem/Hum+N+Sg+Gen+PxSg2
kapillára#doaibma+N+Sg+Gen+PxSg2
kilo#watt#diibmu+N+Sg+Gen+PxSg2
koloniseren#doaibma+N+Sg+Gen+PxSg2
konsentrašuvdna#doaibma+N+Sg+Gen+PxSg2
kultur#doaibma+N+Sg+Gen+PxSg2
lađas#niibi+N+Sg+Gen+PxSg2
leaibe#gávval+N+Sg+Gen+PxSg2
leaibe#loddi+Sem/Ani+N+Sg+Gen+PxSg2
leaibi+N+Sg+Gen+PxSg2
leaibmi+N+Sg+Gen+PxSg2
leibor+Sem/Ani+N+Sg+Gen+PxSg2
libar+N+Sg+Gen+PxSg2
liberalisma+N+Sg+Gen+PxSg2
liegga#áibmo#rusttet+N+Sg+Gen+PxSg2
liegga#áibmo#ráhkkanus+N+Sg+Gen+PxSg2
lihkadan#doaibma+N+Sg+Gen+PxSg2
liiba+N+Sg+Gen+PxSg2
liibe#toaŋggat+N+Sg+Gen+PxSg2
liibma+N+Sg+Gen+PxSg2
liibmi+N+Sg+Gen+PxSg2
liŋko#niibi+N+Sg+Gen+PxSg2
loaibme#čoarvi+Sem/Ani+N+Sg+Gen+PxSg2
loaktin#doaibma+N+Sg+Gen+PxSg2
lossa#doaibma+N+Sg+Gen+PxSg2
lossa#áibmu+N+Sg+Gen+PxSg2
lotnolas#doaibma+N+Sg+Gen+PxSg2
lotnolas#ealáhus#doaibma+N+Sg+Gen+PxSg2
lubma#diibmu+N+Sg+Gen+PxSg2
luohtehahttivuođa#gáibádus+N+Sg+Gen+PxSg2
luohttámuš#doaibma+N+Sg+Gen+PxSg2
luossa#láibi+N+Sg+Gen+PxSg2
suovas#biergo#láibi+N+Sg+Gen+PxSg2
lábiid#ovttas#doaibma+N+Sg+Gen+PxSg2
lágádus#doaibma+N+Sg+Gen+PxSg2
láhka#addin#doaibma+N+Sg+Gen+PxSg2
láhka#ásahan#doaibma+N+Sg+Gen+PxSg2
láibbastat+N+Sg+Gen+PxSg2
láibbohat+N+Sg+Gen+PxSg2
láibe#bajoš+N+Sg+Gen+PxSg2
láibe#borramuš+N+Sg+Gen+PxSg2
láibe#borri+Sem/Hum+N+Sg+Gen+PxSg2
láibe#fiellu+N+Sg+Gen+PxSg2
láibe#ravda+N+Sg+Gen+PxSg2
láibe#ridda+N+Sg+Gen+PxSg2
láibe#stámpa+N+Sg+Gen+PxSg2
láibe#suvli+N+Sg+Gen+PxSg2
láibe#vajahas+N+Sg+Gen+PxSg2
láibi+N+Sg+Gen+PxSg2
láibu+N+Sg+Gen+PxSg2
lášmmodahttin#doaibma+N+Sg+Gen+PxSg2
matematihkka#diibmu+N+Sg+Gen+PxSg2
maŋŋe#attribuhtta+N+Sg+Gen+PxSg2
maŋŋe#juvla#doaibma+N+Sg+Gen+PxSg2
maŋŋil#gáibádus+N+Sg+Gen+PxSg2
meahcce#diibmu+N+Sg+Gen+PxSg2
meahcce#doaibma+N+Sg+Gen+PxSg2
merken#gáibádus+N+Sg+Gen+PxSg2
miel#guoibmi+Sem/Hum+N+Sg+Gen+PxSg2
mihtidan#diibmu+N+Sg+Gen+PxSg2
miibma+N+Sg+Gen+PxSg2
misseriibma+N+Sg+Gen+PxSg2
mohtor#doaibma+N+Sg+Gen+PxSg2
molssa#diibmu+Sem/Time+N+Sg+Gen+PxSg2
mudden#doaibma+N+Sg+Gen+PxSg2
musihkka#doaibma+N+Sg+Gen+PxSg2
máhcco#niibi+N+Sg+Gen+PxSg2
mánná+N+Sg+Gen+PxSg2
márkan#seaibi+N+Sg+Gen+PxSg2
mátke#guoibmi+Sem/Hum+N+Sg+Gen+PxSg2
mávssolašvuođa#gáibádus+N+Sg+Gen+PxSg2
neavttár#guoibmi+Sem/Hum+N+Sg+Gen+PxSg2
nibba+N+Sg+Gen+PxSg2
niibe#boagán+N+Sg+Gen+PxSg2
niibe#geahči+N+Sg+Gen+PxSg2
niibe#gulpu+N+Sg+Gen+PxSg2
niibe#nađđa+N+Sg+Gen+PxSg2
niibe#njunni+N+Sg+Gen+PxSg2
niibe#nálku+N+Sg+Gen+PxSg2
niibe#stálli+N+Sg+Gen+PxSg2
niibe#sátni+N+Sg+Gen+PxSg2
niibe#ávju+N+Sg+Gen+PxSg2
niibe#šimir+N+Sg+Gen+PxSg2
niibi+N+Sg+Gen+PxSg2
niso#láibbastat+N+Sg+Gen+PxSg2
niso#láibi+N+Sg+Gen+PxSg2
nisson#ustit+Sem/Hum+N+Sg+Gen+PxSg2
nisu#láibbastat+N+Sg+Gen+PxSg2
njealje#juvllat#doaibmi+N+Sg+Gen+PxSg2
njuovvan#gáibádus+N+Sg+Gen+PxSg2
notariála#doaibma+N+Sg+Gen+PxSg2
nuoraid#doaibma+N+Sg+Gen+PxSg2
náittos#guoibmi+Sem/Hum+N+Sg+Gen+PxSg2
oahpahus#doaibma+N+Sg+Gen+PxSg2
oahppa#diibmu+Sem/Time+N+Sg+Gen+PxSg2
oahppo#doaibma+N+Sg+Gen+PxSg2
oahppo#gáibádus+N+Sg+Gen+PxSg2
oaidnin#diibmu+Sem/Time+N+Sg+Gen+PxSg2
oaive#doaibma+N+Sg+Gen+PxSg2
oalge#doaibma+N+Sg+Gen+PxSg2
oaččuhan#doaibma+N+Sg+Gen+PxSg2
ohcan#doaibma+N+Sg+Gen+PxSg2
oktasaš#doaibma+N+Sg+Gen+PxSg2
okto#eaiggát#doaibma+N+Sg+Gen+PxSg2
olgo#doaibma+N+Sg+Gen+PxSg2
olgo#lusta#doaibma+N+Sg+Gen+PxSg2
olgo#áibmo#boahtu+N+Sg+Gen+PxSg2
olgo#áibmo#láhka+N+Sg+Gen+PxSg2
olgo#áibmu+N+Sg+Gen+PxSg2
oljo#doaibma+N+Sg+Gen+PxSg2
orustan#diibmu+N+Sg+Gen+PxSg2
osku#guoibmi+Sem/Hum+N+Sg+Gen+PxSg2
ovda#juvla#doaibmi+N+Sg+Gen+PxSg2
ovda#olbmo#doaibma+N+Sg+Gen+PxSg2
ovddidan#doaibma+N+Sg+Gen+PxSg2
ovdánahttin#doaibma+N+Sg+Gen+PxSg2
ovtta#hápmásašvuođa#gáibádus+N+Sg+Gen+PxSg2
ovtta#olbmo#doaibma+N+Sg+Gen+PxSg2
ovttas#bargo#doaibma+N+Sg+Gen+PxSg2
ovttas#bargo#guoibmi+Sem/Hum+N+Sg+Gen+PxSg2
ovttas#doaibma+N+Sg+Gen+PxSg2
ovttas#doaibman#arena+N+Sg+Gen+PxSg2
ovttas#doaibman#eaktu+N+Sg+Gen+PxSg2
ovttas#doaibman+N+Sg+Gen+PxSg2
ovttas#eallin#doaibma+N+Sg+Gen+PxSg2
ođastus#doaibma+N+Sg+Gen+PxSg2
ođđasis#ealáskahttin#doaibma+N+Sg+Gen+PxSg2
petroleum#doaibma+N+Sg+Gen+PxSg2
prohibitiiva#systema+N+Sg+Gen+PxSg2
reaibma+N+Sg+Gen+PxSg2
refušuvdna#gáibádus+N+Sg+Gen+PxSg2
rekrutteren#doaibma+N+Sg+Gen+PxSg2
ribat+N+Sg+Gen+PxSg2
ribbe#loddi+Sem/Ani+N+Sg+Gen+PxSg2
ribbe#lotti#beassi+N+Sg+Gen+PxSg2
ribe#skáiti+Sem/Ani+N+Sg+Gen+PxSg2
ribon+Sem/Ani+N+Sg+Gen+PxSg2
rieibmu+N+Sg+Gen+PxSg2
riekte#doaibma+N+Sg+Gen+PxSg2
riekte#veahkke#doaibma+N+Sg+Gen+PxSg2
rihppa#láibi+N+Sg+Gen+PxSg2
riibadahttin#fabrihkka+Sem/Org+Sem/Plc+N+Sg+Gen+PxSg2
riiban#mearka+N+Sg+Gen+PxSg2
riibma#geađgi+N+Sg+Gen+PxSg2
riibma+N+Sg+Gen+PxSg2
riikka#guoibmi+Sem/Hum+N+Sg+Gen+PxSg2
roaibi+Sem/Hum+N+Sg+Gen+PxSg2
roasso#doaibma+N+Sg+Gen+PxSg2
roavva#koordineren#doaibma+N+Sg+Gen+PxSg2
roavva#láibi+N+Sg+Gen+PxSg2
rohka#láibi+N+Sg+Gen+PxSg2
roibbon+Sem/Hum+N+Sg+Gen+PxSg2
romani%+N+Sg+Gen+PxSg2
ruibi+Sem/Hum+Sem/Ani+N+Sg+Gen+PxSg2
rukses#beibboš+Sem/Ani+N+Sg+Gen+PxSg2
ruoná#beibboš+Sem/Ani+N+Sg+Gen+PxSg2
ruopma#doaibma+N+Sg+Gen+PxSg2
rusttet#doaibma+N+Sg+Gen+PxSg2
ruvke#doaibma+N+Sg+Gen+PxSg2
ráhka#niibi+N+Sg+Gen+PxSg2
ráhken#niibi+N+Sg+Gen+PxSg2
rákto#doaibma+N+Sg+Gen+PxSg2
seaibbat+Sem/Hum+Sem/Ani+N+Sg+Gen+PxSg2
seaibbis+N+Sg+Gen+PxSg2
seaibbuš+Sem/Plc+N+Sg+Gen+PxSg2
seaibbástallan+N+Sg+Gen+PxSg2
seaibe#lahkki+Sem/Ani+N+Sg+Gen+PxSg2
seaibe#nalta+N+Sg+Gen+PxSg2
seaibe#násti+N+Sg+Gen+PxSg2
seaibi+N+Sg+Gen+PxSg2
seaibma+N+Sg+Gen+PxSg2
searve#doaibma+N+Sg+Gen+PxSg2
seastin#doaibma+N+Sg+Gen+PxSg2
seaŋga#guoibmi+Sem/Hum+N+Sg+Gen+PxSg2
seksuála#guoibmi+Sem/Hum+N+Sg+Gen+PxSg2
sibilánta+N+Sg+Gen+PxSg2
sibirijá#lasta#guossa+N+Sg+Gen+PxSg2
sierra#bibliotehka+Sem/Org+Sem/Plc+N+Sg+Gen+PxSg2
sierát#láibi+N+Sg+Gen+PxSg2
siiba+N+Sg+Gen+PxSg2
siibbe+N+Sg+Gen+PxSg2
siibe+N+Sg+Gen+PxSg2
siibma+N+Sg+Gen+PxSg2
siida#guoibmi+Sem/Hum+N+Sg+Gen+PxSg2
siido#doaibma+N+Sg+Gen+PxSg2
sikta#láibi+N+Sg+Gen+PxSg2
sis#áibmu+N+Sg+Gen+PxSg2
skibir+Sem/Hum+N+Sg+Gen+PxSg2
skibit+Sem/Hum+N+Sg+Gen+PxSg2
skibit+Sem/Hum+N+Sg+Gen+PxSg2
skoavde#láibi+N+Sg+Gen+PxSg2
skuibi+Sem/Hum+N+Sg+Gen+PxSg2
skuibor+N+Sg+Gen+PxSg2
skuvla#diibmu+N+Sg+Gen+PxSg2
skuvla#doaibma+N+Sg+Gen+PxSg2
skuvla#skibir+Sem/Hum+N+Sg+Gen+PxSg2
skuvla#tiibma+Sem/Time+N+Sg+Gen+PxSg2
skuvla#váibasat+N+Sg+Gen+PxSg2
snuiba#gahpir+N+Sg+Gen+PxSg2
snuiba+N+Sg+Gen+PxSg2
soahte#doaibma#ovttastupmi+N+Sg+Gen+PxSg2
soavvel#sáibma+N+Sg+Gen+PxSg2
sosiála#oadjo#doaibma#goddi+Sem/Org+N+Sg+Gen+PxSg2
spiral#váibmo#suotna+N+Sg+Gen+PxSg2
steampalastin#diibmu+N+Sg+Gen+PxSg2
stivra#doaibma+N+Sg+Gen+PxSg2
stuibmi+N+Sg+Gen+PxSg2
suoibi+Sem/Hum+N+Sg+Gen+PxSg2
suoibma#sodju+N+Sg+Gen+PxSg2
suopman#distribušuvdna+N+Sg+Gen+PxSg2
suorbma#doaibma+N+Sg+Gen+PxSg2
suorpmaid#ovttas#doaibma+N+Sg+Gen+PxSg2
suvra#láibi+N+Sg+Gen+PxSg2
synoniibma#listu+N+Sg+Gen+PxSg2
synoniibma+N+Sg+Gen+PxSg2
sáibbo+N+Sg+Gen+PxSg2
sáibma#golgadat+N+Sg+Gen+PxSg2
sáibma+N+Sg+Gen+PxSg2
sáibo#geađgi+N+Sg+Gen+PxSg2
sáibu+N+Sg+Gen+PxSg2
sáibu+N+Sg+Gen+PxSg2
sárgun#diibmu+Sem/Hum+N+Sg+Gen+PxSg2
tiibma#juohko#vuohki+N+Sg+Gen+PxSg2
tiibma#plána+N+Sg+Gen+PxSg2
tiibma+Sem/Time+N+Sg+Gen+PxSg2
tiibmu+Sem/Time+N+Sg+Gen+PxSg2
tribalisma+N+Sg+Gen+PxSg2
tribuna+N+Sg+Gen+PxSg2
turista#doaibma+N+Sg+Gen+PxSg2
unna#niibbáš+N+Sg+Gen+PxSg2
unnimus#gáibádus+N+Sg+Gen+PxSg2
ustibaš+Sem/Hum+N+Sg+Gen+PxSg2
ustit+Sem/Hum+N+Sg+Gen+PxSg2
vahkko#diibmu+Sem/Time+N+Sg+Gen+PxSg2
valáštallan#doaibma+N+Sg+Gen+PxSg2
veadjo#čuoibmi+N+Sg+Gen+PxSg2
veahkke#doaibma+N+Sg+Gen+PxSg2
veajuiduhttin#doaibma+N+Sg+Gen+PxSg2
vearro#gáibideaddji+Sem/Hum+N+Sg+Gen+PxSg2
vearro#gáibideapmi+N+Sg+Gen+PxSg2
vestibulára#vuogádat+N+Sg+Gen+PxSg2
vibrašuvdna+N+Sg+Gen+PxSg2
viiban#ágga+N+Sg+Gen+PxSg2
viibmiG+N+Sg+Gen+PxSg2
virge#gáibádus+N+Sg+Gen+PxSg2
viđje#doaibma+N+Sg+Gen+PxSg2
vuodja#láibi+N+Sg+Gen+PxSg2
vuodjin#diibmu+N+Sg+Gen+PxSg2
vuoibmi+N+Sg+Gen+PxSg2
vuoigatvuođa#gáibideaddji+Sem/Hum+N+Sg+Gen+PxSg2
vuoigatvuođa#gáibádus+N+Sg+Gen+PxSg2
vuojadan#diibmu+N+Sg+Gen+PxSg2
vuokta#bohcce#doaibma+N+Sg+Gen+PxSg2
vuolibuš+N+Sg+Gen+PxSg2
vuolle#váibmu+N+Sg+Gen+PxSg2
vuoste#gáibideaddji+Sem/Hum+N+Sg+Gen+PxSg2
vuostá#láibi+N+Sg+Gen+PxSg2
vuovde#doaibma+N+Sg+Gen+PxSg2
vuođđo#doaibma+N+Sg+Gen+PxSg2
váibadahttin+N+Sg+Gen+PxSg2
váibasat+N+Sg+Gen+PxSg2
váibbasvuohta+N+Sg+Gen+PxSg2
váibbat+Sem/Ani+N+Sg+Gen+PxSg2
váibmo#arvvosmahtti+N+Sg+Gen+PxSg2
váibmo#breahtta+N+Sg+Gen+PxSg2
váibmo#bávččas+N+Sg+Gen+PxSg2
váibmo#deahkki+N+Sg+Gen+PxSg2
váibmo#geasáhat+N+Sg+Gen+PxSg2
váibmo#girddáhat+N+Sg+Gen+PxSg2
váibmo#gohpi+N+Sg+Gen+PxSg2
váibmo#golláš+N+Sg+Gen+PxSg2
váibmo#lášmmohallan+N+Sg+Gen+PxSg2
váibmo#morči+N+Sg+Gen+PxSg2
váibmo#njamahat+N+Sg+Gen+PxSg2
váibmo#ovdasat+N+Sg+Gen+PxSg2
váibmo#sivva+N+Sg+Gen+PxSg2
váibmo#skoađđi+N+Sg+Gen+PxSg2
váibmo#skoađđi+N+Sg+Gen+PxSg2
váibmo#skoađđi+N+Sg+Gen+PxSg2
váibmo#suotna+N+Sg+Gen+PxSg2
váibmo#ustit+Sem/Hum+N+Sg+Gen+PxSg2
váibmo#uvssot+N+Sg+Gen+PxSg2
váibmo#varra#dahppon+N+Sg+Gen+PxSg2
váibmo#vihki+N+Sg+Gen+PxSg2
váibmo#vuođđu+N+Sg+Gen+PxSg2
váibmo#ášši+N+Sg+Gen+PxSg2
váibmu+N+Sg+Gen+PxSg2
váldo#doaibma+N+Sg+Gen+PxSg2
váldo#váibmo#suotna+N+Sg+Gen+PxSg2
vásedin#doaibma+N+Sg+Gen+PxSg2
ádjin#doaibma#bidju+N+Sg+Gen+PxSg2
áibbas#guoros#luovdi+N+Sg+Gen+PxSg2
áibme#goahti+N+Sg+Gen+PxSg2
áibme#lukti+N+Sg+Gen+PxSg2
áibme#njunni+N+Sg+Gen+PxSg2
áibme#spábba+N+Sg+Gen+PxSg2
áibme#suoidni+N+Sg+Gen+PxSg2
áibme#sákkan+N+Sg+Gen+PxSg2
áibme#šalbmi+N+Sg+Gen+PxSg2
áibmi+N+Sg+Gen+PxSg2
áibmo#bahku+N+Sg+Gen+PxSg2
áibmo#bismmar+N+Sg+Gen+PxSg2
áibmo#bohcci+N+Sg+Gen+PxSg2
áibmo#bázzi+N+Sg+Gen+PxSg2
áibmo#deaddu+N+Sg+Gen+PxSg2
áibmo#deatta+N+Sg+Gen+PxSg2
áibmo#dássi+N+Sg+Gen+PxSg2
áibmo#fievrrideapmi+N+Sg+Gen+PxSg2
áibmo#fievru+N+Sg+Gen+PxSg2
áibmo#filttar+N+Sg+Gen+PxSg2
áibmo#geardi+N+Sg+Gen+PxSg2
áibmo#givvir+N+Sg+Gen+PxSg2
áibmo#goiku+N+Sg+Gen+PxSg2
áibmo#guovdnji+N+Sg+Gen+PxSg2
áibmo#hivvodat+N+Sg+Gen+PxSg2
áibmo#jietna+N+Sg+Gen+PxSg2
áibmo#johtalus+N+Sg+Gen+PxSg2
áibmo#johtolat+N+Sg+Gen+PxSg2
áibmo#latnja+Sem/Plc+N+Sg+Gen+PxSg2
áibmo#láktadeaddji+N+Sg+Gen+PxSg2
áibmo#láset+N+Sg+Gen+PxSg2
áibmo#media+N+Sg+Gen+PxSg2
áibmo#molsun#rusttet+N+Sg+Gen+PxSg2
áibmo#molsun#ráigi+N+Sg+Gen+PxSg2
áibmo#molsun+N+Sg+Gen+PxSg2
áibmo#nađđa+N+Sg+Gen+PxSg2
áibmo#njiellu+N+Sg+Gen+PxSg2
áibmo#nuoskkideapmi+N+Sg+Gen+PxSg2
áibmo#poasta+N+Sg+Gen+PxSg2
áibmo#rávdnji+N+Sg+Gen+PxSg2
áibmo#sirren+N+Sg+Gen+PxSg2
áibmo#skiipa+N+Sg+Gen+PxSg2
áibmo#skoavdi+N+Sg+Gen+PxSg2
áibmo#suodjalus+Sem/Org+N+Sg+Gen+PxSg2
áibmo#veažir+N+Sg+Gen+PxSg2
áibmo#vuosttaldus+N+Sg+Gen+PxSg2
áibmo#vátni+N+Sg+Gen+PxSg2
áibmo#šloahtta+N+Sg+Gen+PxSg2
áibmodas#meahcci+N+Sg+Gen+PxSg2
áibmu+N+Sg+Gen+PxSg2
álbmot#guoibmi+Sem/Hum+N+Sg+Gen+PxSg2
áltár#láibi+N+Sg+Gen+PxSg2
ámmát#doaibma+N+Sg+Gen+PxSg2
árvalan#guoibmi+Sem/Hum+N+Sg+Gen+PxSg2
ássan#doaibma+N+Sg+Gen+PxSg2
ássan#guoibmi+Sem/Hum+N+Sg+Gen+PxSg2
čalbme#liiba+N+Sg+Gen+PxSg2
čalmmi#liiba+N+Sg+Gen+PxSg2
čeahcit+Sem/Hum+N+Sg+Gen+PxSg2
čibbe#lađas+N+Sg+Gen+PxSg2
čibbe#skálžu+N+Sg+Gen+PxSg2
čibbe#sojahallan+N+Sg+Gen+PxSg2
čibbe#stielgu+N+Sg+Gen+PxSg2
čibbi+N+Sg+Gen+PxSg2
šibit#biebmu+N+Sg+Gen+PxSg2
šibit#dikšun+N+Sg+Gen+PxSg2
šibit#doalli+Sem/Hum+N+Sg+Gen+PxSg2
šibit#doallu+N+Sg+Gen+PxSg2
šibit#doavttir+Sem/Hum+N+Sg+Gen+PxSg2
šibit#dállu+N+Sg+Gen+PxSg2
šibit+Sem/Ani+N+Sg+Gen+PxSg2
čiergges#váibmo#suotna+N+Sg+Gen+PxSg2
šliipen#nibba+N+Sg+Gen+PxSg2
čoahkkin#doaibma+N+Sg+Gen+PxSg2
čoarve#niibi+N+Sg+Gen+PxSg2
čuoibma#várpi+N+Sg+Gen+PxSg2
čuoibmi+N+Sg+Gen+PxSg2
čuoibmá+N+Sg+Gen+PxSg2
čuoigan#doaibma+N+Sg+Gen+PxSg2
čuoččuhus#gáibádus+N+Sg+Gen+PxSg2
čáhce#láibi+N+Sg+Gen+PxSg2
čáhppes#ibis+Sem/Ani+N+Sg+Gen+PxSg2
čáhppes#áibmu+N+Sg+Gen+PxSg2
čálgo#doaibma+N+Sg+Gen+PxSg2
čállin#godde#doaibma+N+Sg+Gen+PxSg2
čáskadan#doaibma+N+Sg+Gen+PxSg2
eallin#láibi+N+Sg+Gen+PxSg2
sámegiel#diibmu+N+Sg+Gen+PxSg2
advokáhta+Sem/Hum+N+Sg+Gen+PxSg2
affišša+N+Sg+Gen+PxSg2
affrikáhta+N+Sg+Gen+PxSg2
affrikáhtta+N+Sg+Gen+PxSg2
akademihkar+Sem/Hum+N+Sg+Gen+PxSg2
akustihkka+N+Sg+Gen+PxSg2
albma#bidju+N+Sg+Gen+PxSg2
albma#buktojupmi+N+Sg+Gen+PxSg2
albmulaš+N+Sg+Gen+PxSg2
alit#dohpi+N+Sg+Gen+PxSg2
alkoholista+Sem/Hum+N+Sg+Gen+PxSg2
alkohovla#juhkamuš+N+Sg+Gen+PxSg2
almmolašvuohta+N+Sg+Gen+PxSg2
almmos#organisašuvdna+Sem/Org+N+Sg+Gen+PxSg2
almmus#telefovdna+N+Sg+Gen+PxSg2
almmusvuohta+N+Sg+Gen+PxSg2
blicca#čuovga+N+Sg+Gen+PxSg2
buica+Sem/Hum+N+Sg+Gen+PxSg2
buice#ealli+Sem/Ani+N+Sg+Gen+PxSg2
buici+N+Sg+Gen+PxSg2
coica+N+Sg+Gen+PxSg2
coiccas+N+Sg+Gen+PxSg2
coiccuheapmi+N+Sg+Gen+PxSg2
cáici+Sem/Hum+N+Sg+Gen+PxSg2
cáicu+Sem/Hum+N+Sg+Gen+PxSg2
dásse#deaddo#áicu+N+Sg+Gen+PxSg2
gáica#eadni+Sem/Ani+N+Sg+Gen+PxSg2
gáica+Sem/Ani+N+Sg+Gen+PxSg2
gáicadat+N+Sg+Gen+PxSg2
gáicca#báidnu+N+Sg+Gen+PxSg2
gáicca#guiski+N+Sg+Gen+PxSg2
gáicca#mielki+N+Sg+Gen+PxSg2
gáicca#muorji+N+Sg+Gen+PxSg2
gáicca#skálžu+N+Sg+Gen+PxSg2
gáicca#čivga+Sem/Ani+N+Sg+Gen+PxSg2
gánda#buica+Sem/Hum+N+Sg+Gen+PxSg2
hat#trick+N+Sg+Gen+PxSg2
jovssus+N+Sg+Gen+PxSg2
juice+N+Sg+Gen+PxSg2
kodicilla+N+Sg+Gen+PxSg2
lága+N+Sg+Gen+PxSg2
mánná+N+Sg+Gen+PxSg2
ordovicium#systema+N+Sg+Gen+PxSg2
penicilliidna+N+Sg+Gen+PxSg2
philosophicum+N+Sg+Gen+PxSg2
pickup+N+Sg+Gen+PxSg2
policy+N+Sg+Gen+PxSg2
public+N+Sg+Gen+PxSg2
service#torg+Sem/Org+Sem/Plc+N+Sg+Gen+PxSg2
soica+N+Sg+Gen+PxSg2
soiccas+N+Sg+Gen+PxSg2
soiccuheapmi+N+Sg+Gen+PxSg2
áicca+N+Sg+Gen+PxSg2
áiccan+N+Sg+Gen+PxSg2
áicilvuohta+N+Sg+Gen+PxSg2
áico#gask#oapmi+N+Sg+Gen+PxSg2
áicu+N+Sg+Gen+PxSg2
+N+Sg+Gen+PxSg2
+N+Sg+Gen+PxSg2
+N+Sg+Gen+PxSg2
+N+Sg+Gen+PxSg2
+N+Sg+Gen+PxSg2
+N+Sg+Gen+PxSg2
+N+Sg+Gen+PxSg2
áide#guor+N+Sg+Gen+PxSg2
skáide#geaš+N+Sg+Gen+PxSg2
nuppiid#ovda#olbmuid+N+Sg+Gen+PxSg2
nuppiid#jođiheddjiid++N+Sg+Gen+PxSg2
geaidno#guor+N+Sg+Gen+PxSg2
julggiid#geaš+N+Sg+Gen+PxSg2
liidne#oai+N+Sg+Gen+PxSg2
nieida#beal+N+Sg+Gen+PxSg2
nieida#beal+N+Sg+Gen+PxSg2
ab#origiidna+Sem/Hum+N+Sg+Gen+PxSg2
adrenaliidna+N+Sg+Gen+PxSg2
adresseren#mašiidna+N+Sg+Gen+PxSg2
ahke#čohkiidus+N+Sg+Gen+PxSg2
ahkit+N+Sg+Gen+PxSg2
aiddolašvuohta+N+Sg+Gen+PxSg2
aids+N+Sg+Gen+PxSg2
ala#fievrrideapmi+N+Sg+Gen+PxSg2
ala#fievrridus+N+Sg+Gen+PxSg2
albma#bidju+N+Sg+Gen+PxSg2
albumiidna+N+Sg+Gen+PxSg2
alidan#mearka+N+Sg+Gen+PxSg2
alideapmi+N+Sg+Gen+PxSg2
alidus+N+Sg+Gen+PxSg2
alit#suoidni+N+Sg+Gen+PxSg2
alla#bassi+Sem/Time+N+Sg+Gen+PxSg2
allodat#stuorideapmi+N+Sg+Gen+PxSg2
allodat#stuoridus+N+Sg+Gen+PxSg2
alumiidna#foarbma+N+Sg+Gen+PxSg2
alumiidna#gásterola+N+Sg+Gen+PxSg2
alumiidna+N+Sg+Gen+PxSg2
aláš#hái#suoidni+N+Sg+Gen+PxSg2
aláš#suoidni+N+Sg+Gen+PxSg2
amfetamiidna+N+Sg+Gen+PxSg2
amiidna+N+Sg+Gen+PxSg2
aniliidna+N+Sg+Gen+PxSg2
anti#oksidánta+N+Sg+Gen+PxSg2
anti#pyriidna+N+Sg+Gen+PxSg2
anti#toksiidna+N+Sg+Gen+PxSg2
antifebriidna+N+Sg+Gen+PxSg2
antihistamiidna+N+Sg+Gen+PxSg2
apartheid+N+Sg+Gen+PxSg2
apartheida+N+Sg+Gen+PxSg2
appelsiidna+N+Sg+Gen+PxSg2
asfálta#bidjan+N+Sg+Gen+PxSg2
asteroiida+N+Sg+Gen+PxSg2
atnu#viidodat+N+Sg+Gen+PxSg2
atropiidna+N+Sg+Gen+PxSg2
auberšiidna+N+Sg+Gen+PxSg2
badje#nieida+Sem/Hum+N+Sg+Gen+PxSg2
badje#siida+Sem/Org+Sem/Plc+N+Sg+Gen+PxSg2
girko#siida+Sem/Org+Sem/Plc+N+Sg+Gen+PxSg2
bajidan#bohcci+N+Sg+Gen+PxSg2
bajil#oaidnu+N+Sg+Gen+PxSg2
bajimus#mearridan#gáibádus+N+Sg+Gen+PxSg2
bajimus#mearridan#váldi+N+Sg+Gen+PxSg2
bargguid#juogadeapmi+N+Sg+Gen+PxSg2
bargiid#bellodat+Sem/Org+N+Sg+Gen+PxSg2
bargiid#bráhkka+N+Sg+Gen+PxSg2
bargiid#eallin#dáhkádus+N+Sg+Gen+PxSg2
bargiid#giehta#girji+N+Sg+Gen+PxSg2
bargiid#hoavda+Sem/Hum+N+Sg+Gen+PxSg2
bargiid#kantuvra+Sem/Plc+N+Sg+Gen+PxSg2
bargiid#latnja+Sem/Plc+N+Sg+Gen+PxSg2
bargiid#lihkadus+N+Sg+Gen+PxSg2
bargiid#luohkká+N+Sg+Gen+PxSg2
bargiid#oaivadeaddji+Sem/Hum+N+Sg+Gen+PxSg2
bargiid#organisašuvdna+Sem/Org+N+Sg+Gen+PxSg2
bargiid#ossodat+Sem/Org+N+Sg+Gen+PxSg2
bargiid#plána+N+Sg+Gen+PxSg2
bargiid#politihkka+N+Sg+Gen+PxSg2
bargiid#seahtu+Sem/Group+Sem/Hum+N+Sg+Gen+PxSg2
bargiid#suodjalus+Sem/Org+N+Sg+Gen+PxSg2
bargiid#veahka+Sem/Hum+Sem/Group+N+Sg+Gen+PxSg2
bargo#mašiidna+N+Sg+Gen+PxSg2
bargo#ráidu+N+Sg+Gen+PxSg2
bargo#viidodat+N+Sg+Gen+PxSg2
bassaladdan#mašiidna+N+Sg+Gen+PxSg2
bassaladdan#mášiidna+N+Sg+Gen+PxSg2
bassan#mášiidna+N+Sg+Gen+PxSg2
bealdo#buoiddamas+Sem/Ani+N+Sg+Gen+PxSg2
bealle#guomáidupmi+N+Sg+Gen+PxSg2
beana#ráidu+N+Sg+Gen+PxSg2
bearaš#mánáid#gárde#jođiheaddji+N+Sg+Gen+PxSg2
bearaš#mánáid#gárdi+Sem/Org+Buld+N+Sg+Gen+PxSg2
bearjadat#idja+Sem/Time+N+Sg+Gen+PxSg2
beaskidan#mášiidna+N+Sg+Gen+PxSg2
beatnat#sarrit+N+Sg+Gen+PxSg2
beatnat#suoidni+N+Sg+Gen+PxSg2
beavde#liidni+N+Sg+Gen+PxSg2
beaŋka#ráidu+N+Sg+Gen+PxSg2
bensiidna#boahtu+N+Sg+Gen+PxSg2
bensiidna+N+Sg+Gen+PxSg2
berostus#riidu+N+Sg+Gen+PxSg2
beroštus#riidu+N+Sg+Gen+PxSg2
betoŋga#seaidni+N+Sg+Gen+PxSg2
biddi+N+Sg+Gen+PxSg2
biddo#gámas+N+Sg+Gen+PxSg2
biddo#juolgi+Sem/Ani+N+Sg+Gen+PxSg2
biddo#njálbmi+N+Sg+Gen+PxSg2
biddu+N+Sg+Gen+PxSg2
bidjalan#doarvi+N+Sg+Gen+PxSg2
bidjalan#nárri+N+Sg+Gen+PxSg2
bidjan+N+Sg+Gen+PxSg2
bidjet+N+Sg+Gen+PxSg2
bidju+N+Sg+Gen+PxSg2
biebmo#buoidi+N+Sg+Gen+PxSg2
biebmo#mašiidna+N+Sg+Gen+PxSg2
biebmo#nieida+Sem/Hum+N+Sg+Gen+PxSg2
biebmo#ráhkadan#mašiidna+N+Sg+Gen+PxSg2
bieidni+N+Sg+Gen+PxSg2
biepmus#ráidu+N+Sg+Gen+PxSg2
biergo#riidálas+Sem/Hum+N+Sg+Gen+PxSg2
bievla#máđidja+N+Sg+Gen+PxSg2
bieđgguid#ássan#guovlu+Sem/Plc+N+Sg+Gen+PxSg2
bihlaideapmi+N+Sg+Gen+PxSg2
biidnahupmi+N+Sg+Gen+PxSg2
biidnašupmi+N+Sg+Gen+PxSg2
biidno#vahkku+Sem/Time+N+Sg+Gen+PxSg2
biidno#vahkku+Sem/Time+N+Sg+Gen+PxSg2
biidnu+N+Sg+Gen+PxSg2
biika#áidi+N+Sg+Gen+PxSg2
biila#geaidnu+N+Sg+Gen+PxSg2
bijus+N+Sg+Gen+PxSg2
bilkideaddji+Sem/Hum+N+Sg+Gen+PxSg2
biras#buoidi+N+Sg+Gen+PxSg2
bismmáid#čoahkkin+N+Sg+Gen+PxSg2
bittus+Sem/Ani+N+Sg+Gen+PxSg2
bivddus#giddestat+N+Sg+Gen+PxSg2
bivttas#goikadan#mašiidna+N+Sg+Gen+PxSg2
biđggiideapmi+N+Sg+Gen+PxSg2
boaldin#reaidu+N+Sg+Gen+PxSg2
boares#nieida+Sem/Hum+N+Sg+Gen+PxSg2
boarrásiid#dikšu+N+Sg+Gen+PxSg2
boarrásiid#penšuvdna+N+Sg+Gen+PxSg2
boarrásiid#ruhta+N+Sg+Gen+PxSg2
boarrásiid#siida+Sem/Org+Sem/Plc+N+Sg+Gen+PxSg2
boazo#doallo#ovddidan#foanda+N+Sg+Gen+PxSg2
boazo#isit+Sem/Hum+N+Sg+Gen+PxSg2
boazo#áidi+N+Sg+Gen+PxSg2
boaššo#loaidu+N+Sg+Gen+PxSg2
bohcce#hoidu+N+Sg+Gen+PxSg2
bohcce#suoidni+N+Sg+Gen+PxSg2
bohcco#suoidni+N+Sg+Gen+PxSg2
bombasiidna+N+Sg+Gen+PxSg2
bommol#liidni+N+Sg+Gen+PxSg2
bora#noaidi+Sem/Hum+N+Sg+Gen+PxSg2
borjjas#liidni+N+Sg+Gen+PxSg2
borramuš#buoidi+N+Sg+Gen+PxSg2
borran#buoidi+N+Sg+Gen+PxSg2
borri#noaidi+Sem/Hum+N+Sg+Gen+PxSg2
boršo#viidna+N+Sg+Gen+PxSg2
boršo#viidni+N+Sg+Gen+PxSg2
bovren#mašiidna+N+Sg+Gen+PxSg2
bođuid#vuovdi+Sem/Hum+N+Sg+Gen+PxSg2
buhcciid#dikšu+Sem/Hum+N+Sg+Gen+PxSg2
buhcciid#ossodat+Sem/Org+Sem/Plc+N+Sg+Gen+PxSg2
buhcciid#ruoktuG+N+Sg+Gen+PxSg2
buhcciid#siida+Sem/Org+Sem/Plc+N+Sg+Gen+PxSg2
buhcciid#viessu+Sem/Org+Build+N+Sg+Gen+PxSg2
buhtis#nieida+Sem/Hum+N+Sg+Gen+PxSg2
buidodat+N+Sg+Gen+PxSg2
bulet#ráidu+N+Sg+Gen+PxSg2
bummol#liidni+N+Sg+Gen+PxSg2
buohkaid#guoski+N+Sg+Gen+PxSg2
buohkaid#opmodat+N+Sg+Gen+PxSg2
buohkaid#riekti+N+Sg+Gen+PxSg2
buohkaid#vuoigatvuohta+N+Sg+Gen+PxSg2
buohkaid#čoahkkin+N+Sg+Gen+PxSg2
buoidda+Sem/Ani+N+Sg+Gen+PxSg2
buoiddat+Sem/Hum+N+Sg+Gen+PxSg2
buoiddáš+N+Sg+Gen+PxSg2
buoide#cizáš+Sem/Ani+N+Sg+Gen+PxSg2
buoide#doggi+N+Sg+Gen+PxSg2
buoide#gaccet+Sem/Ani+N+Sg+Gen+PxSg2
buoide#sealla+N+Sg+Gen+PxSg2
buoidi+Sem/Hum+N+Sg+Gen+PxSg2
buoidivuohta+N+Sg+Gen+PxSg2
buolle#viidna+N+Sg+Gen+PxSg2
buolle#viidni+N+Sg+Gen+PxSg2
buollin#seaidni+N+Sg+Gen+PxSg2
buollin#viidáneapmi+N+Sg+Gen+PxSg2
buollin#čáskadan#reaidu+N+Sg+Gen+PxSg2
buollán#viidni+N+Sg+Gen+PxSg2
buoridan#doaibma+N+Sg+Gen+PxSg2
buoridan#fápmu+N+Sg+Gen+PxSg2
buriid#dahkki+Sem/Hum+N+Sg+Gen+PxSg2
buđet#báidna+N+Sg+Gen+PxSg2
bádde#ráidalas+N+Sg+Gen+PxSg2
bággo#bidjet+N+Sg+Gen+PxSg2
bággo#pántideapmi+N+Sg+Gen+PxSg2
báhtaran#geaidnu+N+Sg+Gen+PxSg2
báide#boallu+N+Sg+Gen+PxSg2
báide#sealgi+N+Sg+Gen+PxSg2
báide#soadji+N+Sg+Gen+PxSg2
báide#soadjá+N+Sg+Gen+PxSg2
báidi+N+Sg+Gen+PxSg2
báidna+N+Sg+Gen+PxSg2
báidnejaš+N+Sg+Gen+PxSg2
báidno#rássi+N+Sg+Gen+PxSg2
báidnu+N+Sg+Gen+PxSg2
báikki#isit+Sem/Hum+N+Sg+Gen+PxSg2
bákte#dáidda+N+Sg+Gen+PxSg2
bákte#sis#geaidnu+N+Sg+Gen+PxSg2
bákte#vuođđo#hámáiduvvan+N+Sg+Gen+PxSg2
bás#nieida+Sem/Hum+N+Sg+Gen+PxSg2
cealkin#friddjavuohta+N+Sg+Gen+PxSg2
cihraideapmi+N+Sg+Gen+PxSg2
cyaniidna+N+Sg+Gen+PxSg2
data#mašiidna+N+Sg+Gen+PxSg2
davvi#siida+Sem/Org+Sem/Plc+N+Sg+Gen+PxSg2
davvi#sámi#siida+Sem/Plc+Sem/Org+N+Sg+Gen+PxSg2
deaddo#geahpidan#guoddá+N+Sg+Gen+PxSg2
dekstriidna+N+Sg+Gen+PxSg2
desideratiiva+N+Sg+Gen+PxSg2
dia#govva#ráidu+N+Sg+Gen+PxSg2
didaktihkka+N+Sg+Gen+PxSg2
didde#spiŋggar+Sem/Ani+N+Sg+Gen+PxSg2
diddi+Sem/Ani+N+Sg+Gen+PxSg2
didno#deappu+N+Sg+Gen+PxSg2
didno#lohkka+N+Sg+Gen+PxSg2
didnu+N+Sg+Gen+PxSg2
didnu+N+Sg+Gen+PxSg2
dieđáhus#rutiidna+N+Sg+Gen+PxSg2
differensiála#giddehat+N+Sg+Gen+PxSg2
dihtor#mašiidna+N+Sg+Gen+PxSg2
diida#goansta+N+Sg+Gen+PxSg2
diida#logus+N+Sg+Gen+PxSg2
diida#osku+N+Sg+Gen+PxSg2
diida+N+Sg+Gen+PxSg2
diidu+N+Sg+Gen+PxSg2
dikteren#mašiidna+N+Sg+Gen+PxSg2
dioksiida+N+Sg+Gen+PxSg2
dioksiidna+N+Sg+Gen+PxSg2
dipma#margariidna+N+Sg+Gen+PxSg2
disipliidna+N+Sg+Gen+PxSg2
divideanda+N+Sg+Gen+PxSg2
doaibma#biddjo#orohat+Sem/Org+Sem/Plc+N+Sg+Gen+PxSg2
doaibma#bidjo#evttuhus+N+Sg+Gen+PxSg2
doaibma#bidjo#guovlu+Sem/Plc+N+Sg+Gen+PxSg2
doaibma#bidju+N+Sg+Gen+PxSg2
doaibma#friddjavuohta+N+Sg+Gen+PxSg2
doaibma#viidodat+N+Sg+Gen+PxSg2
doallo#eamit+Sem/Hum+N+Sg+Gen+PxSg2
doallo#isit+Sem/Hum+N+Sg+Gen+PxSg2
doallo#sárdnideaddji+Sem/Hum+N+Sg+Gen+PxSg2
doares#seaidni+N+Sg+Gen+PxSg2
doarrideaddji+Sem/Hum+N+Sg+Gen+PxSg2
doiddas+N+Sg+Gen+PxSg2
doiddáhat+N+Sg+Gen+PxSg2
doidin#latnja+Sem/Plc+N+Sg+Gen+PxSg2
doidin+N+Sg+Gen+PxSg2
doidásan#geardi+N+Sg+Gen+PxSg2
dolla#viidánan#riska+N+Sg+Gen+PxSg2
doložiid#dieđa+N+Sg+Gen+PxSg2
dorvo#geaidnu+N+Sg+Gen+PxSg2
dovddiidus+N+Sg+Gen+PxSg2
dulben#šliipen#mašiidna+N+Sg+Gen+PxSg2
dulve#geahpidan#rusttet+N+Sg+Gen+PxSg2
duolba#suoidni+N+Sg+Gen+PxSg2
dur#alumiidna+N+Sg+Gen+PxSg2
dusiidna+N+Sg+Gen+PxSg2
dutkiid#rekruhtaGen+Sem/Hum+N+Sg+Gen+PxSg2
dáhkideaddji+Sem/Hum+N+Sg+Gen+PxSg2
dáidda#alla#skuvla+Sem/Org+Sem/Plc+N+Sg+Gen+PxSg2
dáidda#bargu+N+Sg+Gen+PxSg2
dáidda#dagus+N+Sg+Gen+PxSg2
dáidda#doaibma#goddi+Sem/Org+N+Sg+Gen+PxSg2
dáidda#duodji+N+Sg+Gen+PxSg2
dáidda#dáhpáhus+N+Sg+Gen+PxSg2
dáidda#guovddáš+Sem/Org+Sem/Plc+N+Sg+Gen+PxSg2
dáidda#musea+Sem/Org+Build+N+Sg+Gen+PxSg2
dáidda#muséa+Sem/Org+Build+N+Sg+Gen+PxSg2
dáidda#oahppu+N+Sg+Gen+PxSg2
dáidda#politihkka+N+Sg+Gen+PxSg2
dáidda#searvi+Sem/Org+N+Sg+Gen+PxSg2
dáidda#skuvla+Sem/Org+Sem/Plc+N+Sg+Gen+PxSg2
dáidda#suorgi+N+Sg+Gen+PxSg2
dáidda#ávnnas+N+Sg+Gen+PxSg2
dáidda#čeahppi+Sem/Hum+N+Sg+Gen+PxSg2
dáidda#čoakkáldat+N+Sg+Gen+PxSg2
dáidda#čájáhus+N+Sg+Gen+PxSg2
dáidda+N+Sg+Gen+PxSg2
dáiddár#organisašuvdna+Sem/Org+N+Sg+Gen+PxSg2
dáiddár#ráđđi+Sem/Org+N+Sg+Gen+PxSg2
dáiddár#stipeanda+N+Sg+Gen+PxSg2
dáiddár+Sem/Hum+N+Sg+Gen+PxSg2
dáidni+N+Sg+Gen+PxSg2
dáidu+N+Sg+Gen+PxSg2
dáidár+Sem/Hum+N+Sg+Gen+PxSg2
dálke#njeaiddáhat+N+Sg+Gen+PxSg2
dálu#eamit+Sem/Hum+N+Sg+Gen+PxSg2
dálu#isit+Sem/Hum+N+Sg+Gen+PxSg2
dálve#idja+Sem/Time+N+Sg+Gen+PxSg2
dálve#máđidja+N+Sg+Gen+PxSg2
dálve#siida+Sem/Org+Sem/Plc+N+Sg+Gen+PxSg2
dáruiduhttin#politihkka+N+Sg+Gen+PxSg2
dáruiduhttin#proseassa+N+Sg+Gen+PxSg2
dáruiduhttin+N+Sg+Gen+PxSg2
eahkes#idja+Sem/Time+N+Sg+Gen+PxSg2
eahket#beale#idja+Sem/Time+N+Sg+Gen+PxSg2
eahket#idja+Sem/Time+N+Sg+Gen+PxSg2
eaidanas+Sem/Hum+N+Sg+Gen+PxSg2
eaiggát#gáibideaddji+Sem/Hum+N+Sg+Gen+PxSg2
ealle#buoidi+N+Sg+Gen+PxSg2
eallin#oaidno#diehtu+N+Sg+Gen+PxSg2
eallin#oaidnu+N+Sg+Gen+PxSg2
eallo#siida+Sem/Org+Sem/Plc+N+Sg+Gen+PxSg2
ealáhus#geaidnu+N+Sg+Gen+PxSg2
ealáhus#ovddidan#bargu+N+Sg+Gen+PxSg2
ealáhus#ovddideapmi+N+Sg+Gen+PxSg2
ealáhus#surggiideapmi+N+Sg+Gen+PxSg2
ealáhus#viidodat+N+Sg+Gen+PxSg2
eami#giedde#suoidni+N+Sg+Gen+PxSg2
eamit+Sem/Hum+N+Sg+Gen+PxSg2
eana#eaiggát#oaidnu+N+Sg+Gen+PxSg2
eana#gáidá+N+Sg+Gen+PxSg2
eana#mihtidan#eana#bihttá+N+Sg+Gen+PxSg2
eana#mihtidan#njuolggadus+N+Sg+Gen+PxSg2
eana#mihtideaddji+Sem/Hum+N+Sg+Gen+PxSg2
eana#mihtideapmi+N+Sg+Gen+PxSg2
eanan#gáidá+N+Sg+Gen+PxSg2
eanan#mihtideapmi+N+Sg+Gen+PxSg2
eanet#lohko#mearrideapmi+N+Sg+Gen+PxSg2
eaŋgalas#rái#suoidni+N+Sg+Gen+PxSg2
eaŋgals#rái#suoidni+N+Sg+Gen+PxSg2
elihta#ráidu+N+Sg+Gen+PxSg2
elliid#ossodat+Sem/Org+Sem/Plc+N+Sg+Gen+PxSg2
elliid#suodjalan#lávde#goddi+Sem/Org+N+Sg+Gen+PxSg2
elliid#suodjaleaddji+Sem/Hum+N+Sg+Gen+PxSg2
elliid#suodjaleapmi+N+Sg+Gen+PxSg2
elve#suoidni+N+Sg+Gen+PxSg2
eret#bidjan+N+Sg+Gen+PxSg2
etniid#fuolahus+N+Sg+Gen+PxSg2
etniid#rávvehat+N+Sg+Gen+PxSg2
etniid#rávven+N+Sg+Gen+PxSg2
eŋgalas#rái#suoidni+N+Sg+Gen+PxSg2
eŋgelas#rái#suoidni+N+Sg+Gen+PxSg2
fagge#ráidu+N+Sg+Gen+PxSg2
fariidna+N+Sg+Gen+PxSg2
fidjol+N+Sg+Gen+PxSg2
fidno#bagadeaddji+Sem/Hum+N+Sg+Gen+PxSg2
fidno#bagadus+N+Sg+Gen+PxSg2
fidno#bargi+Sem/Hum+N+Sg+Gen+PxSg2
fidno#buohcuvuohta+N+Sg+Gen+PxSg2
fidno#dearvvašvuođa#bálvalus+N+Sg+Gen+PxSg2
fidno#diehto#juohkin+N+Sg+Gen+PxSg2
fidno#doaibma+N+Sg+Gen+PxSg2
fidno#dálkun+N+Sg+Gen+PxSg2
fidno#fága#oahpahus#láhka+N+Sg+Gen+PxSg2
fidno#geaidnu+N+Sg+Gen+PxSg2
fidno#máhttu+N+Sg+Gen+PxSg2
fidno#máhttáhus+N+Sg+Gen+PxSg2
fidno#oahpahus+N+Sg+Gen+PxSg2
fidno#oahppi+Sem/Hum+N+Sg+Gen+PxSg2
fidno#skuvla+Sem/Org+Sem/Plc+N+Sg+Gen+PxSg2
fidno#skuvlen#guovddáš+Sem/Org+Sem/Plc+N+Sg+Gen+PxSg2
fidno#skuvlen#ráđđehus+Sem/Org+N+Sg+Gen+PxSg2
fidno#skuvlen+N+Sg+Gen+PxSg2
fidno#suorge#organisašuvdna+Sem/Org+N+Sg+Gen+PxSg2
fidno#suorgi+N+Sg+Gen+PxSg2
fidno#suorgáseapmi+N+Sg+Gen+PxSg2
fidno#vihki+N+Sg+Gen+PxSg2
fidno#visti+N+Sg+Gen+PxSg2
fidno#válljen+N+Sg+Gen+PxSg2
fidnu+N+Sg+Gen+PxSg2
fidnu+N+Sg+Gen+PxSg2
fidnár+Sem/Hum+N+Sg+Gen+PxSg2
fidus#maleriija+N+Sg+Gen+PxSg2
fiello#dáidni+N+Sg+Gen+PxSg2
fierbme#sallit+Sem/Ani+N+Sg+Gen+PxSg2
fievrridan#guovddáš+N+Sg+Gen+PxSg2
fiidna#gieđahallan+N+Sg+Gen+PxSg2
fiidna#jeaŋga+N+Sg+Gen+PxSg2
fiidnu+N+Sg+Gen+PxSg2
filbma#idola+N+Sg+Gen+PxSg2
filbma#liidni+N+Sg+Gen+PxSg2
fioliidna+N+Sg+Gen+PxSg2
fiskes#njálgga#hái#suoidni+N+Sg+Gen+PxSg2
folio#sisa#bidju+N+Sg+Gen+PxSg2
formaliidna+N+Sg+Gen+PxSg2
friddja#beaivi+Sem/Time+N+Sg+Gen+PxSg2
friddja#girku+Sem/Org+Build+N+Sg+Gen+PxSg2
friddja#minuhtta+Sem/Time+N+Sg+Gen+PxSg2
friddja#sadji+Sem/Plc+N+Sg+Gen+PxSg2
friddja#suohkan+N+Sg+Gen+PxSg2
friddja#suohkan#geahččaleapmi+N+Sg+Gen+PxSg2
friddja#suohkan#njuolggadus+N+Sg+Gen+PxSg2
friddja#suohkan#ortnet+N+Sg+Gen+PxSg2
friddja#áigiG+N+Sg+Gen+PxSg2
friddjavuohta+N+Sg+Gen+PxSg2
friddjavuođa#reive+N+Sg+Gen+PxSg2
friddjavuođa#soahti+N+Sg+Gen+PxSg2
fráŋken#mašiidna+N+Sg+Gen+PxSg2
fráŋken#mášiidna+N+Sg+Gen+PxSg2
fápmui#bidjan+N+Sg+Gen+PxSg2
gaidnarakkis+Sem/Ani+N+Sg+Gen+PxSg2
galmma#idja+Sem/Time+N+Sg+Gen+PxSg2
gammaglobuliidna+N+Sg+Gen+PxSg2
gardiidna+N+Sg+Gen+PxSg2
gask#idja+Sem/Time+N+Sg+Gen+PxSg2
gask'#idja+Sem/Time+N+Sg+Gen+PxSg2
gaska#idja+Sem/Time+N+Sg+Gen+PxSg2
gaska#loaidu+N+Sg+Gen+PxSg2
gaska#seaidni+N+Sg+Gen+PxSg2
gaska#siidu+N+Sg+Gen+PxSg2
gaska#vitta+N+Sg+Gen+PxSg2
gaska#áidi+N+Sg+Gen+PxSg2
geahpidan#ventiila+N+Sg+Gen+PxSg2
geahpideapmi+N+Sg+Gen+PxSg2
geaidi+Sem/Hum+N+Sg+Gen+PxSg2
geaidno#bargi+Sem/Hum+N+Sg+Gen+PxSg2
geaidno#doaibma+N+Sg+Gen+PxSg2
geaidno#doaimmahat+N+Sg+Gen+PxSg2
geaidno#eise#váldi+Sem/Org+N+Sg+Gen+PxSg2
geaidno#fierbmi+N+Sg+Gen+PxSg2
geaidno#foanda+N+Sg+Gen+PxSg2
geaidno#galba+N+Sg+Gen+PxSg2
geaidno#gievkkan+N+Sg+Gen+PxSg2
geaidno#guorra+N+Sg+Gen+PxSg2
geaidno#hoavda+Sem/Hum+N+Sg+Gen+PxSg2
geaidno#láhka+N+Sg+Gen+PxSg2
geaidno#meašttir+Sem/Hum+N+Sg+Gen+PxSg2
geaidno#mohkki+N+Sg+Gen+PxSg2
geaidno#ossodat+Sem/Org+N+Sg+Gen+PxSg2
geaidno#plána+N+Sg+Gen+PxSg2
geaidno#ravda+N+Sg+Gen+PxSg2
geaidno#ruossa+N+Sg+Gen+PxSg2
geaidno#searvi+Sem/Org+N+Sg+Gen+PxSg2
geaidno#spáitu+N+Sg+Gen+PxSg2
geaidno#árvvošteapmi+N+Sg+Gen+PxSg2
geaidno#čuovga+N+Sg+Gen+PxSg2
geaidno#čája+N+Sg+Gen+PxSg2
geaidnu+N+Sg+Gen+PxSg2
geaidu+N+Sg+Gen+PxSg2
gearjidan#bihttá+N+Sg+Gen+PxSg2
gearjideaddji+Sem/Hum+N+Sg+Gen+PxSg2
gearjideapmi+N+Sg+Gen+PxSg2
geasse#idja+Sem/Time+N+Sg+Gen+PxSg2
geasse#siida+Sem/Org+Sem/Plc+N+Sg+Gen+PxSg2
geavahan#viidodat+N+Sg+Gen+PxSg2
geavaheaddji#váidin#lávde#goddi+Sem/Org+N+Sg+Gen+PxSg2
geavaheddjiid#kantuvra+Sem/Org+N+Sg+Gen+PxSg2
geavaheddjiid#kantuvra+N+Sg+Gen+PxSg2
geavaheddjiid#máhttu+N+Sg+Gen+PxSg2
geavaheddjiid#oahppa+N+Sg+Gen+PxSg2
geavlo#sáidi+Sem/Plc+N+Sg+Gen+PxSg2
gehppes#margariidna+N+Sg+Gen+PxSg2
geidde#stággu+N+Sg+Gen+PxSg2
gelatiidna+N+Sg+Gen+PxSg2
giddagas#ráŋggáštus+N+Sg+Gen+PxSg2
giddagas#ásahus+Sem/Org+N+Sg+Gen+PxSg2
giddagas+Sem/Org+N+Sg+Gen+PxSg2
giddehat#čoavdda+N+Sg+Gen+PxSg2
giddehat+N+Sg+Gen+PxSg2
giddehus+N+Sg+Gen+PxSg2
gidden#mekanisma+N+Sg+Gen+PxSg2
gidden#ráhkkanus+N+Sg+Gen+PxSg2
gidden#skruvva+N+Sg+Gen+PxSg2
gidden#ventiila+N+Sg+Gen+PxSg2
gidden#áksil+N+Sg+Gen+PxSg2
gidden+N+Sg+Gen+PxSg2
giddes#násti+N+Sg+Gen+PxSg2
giddestat+N+Sg+Gen+PxSg2
giddodat#girji+N+Sg+Gen+PxSg2
giddodat#logahallan+N+Sg+Gen+PxSg2
giddodat#vuođđo#sirdin+N+Sg+Gen+PxSg2
giddodat#vuođđu+N+Sg+Gen+PxSg2
giddodat+N+Sg+Gen+PxSg2
gidni+N+Sg+Gen+PxSg2
giedde#suoidni+N+Sg+Gen+PxSg2
giehta#gáidnu+N+Sg+Gen+PxSg2
giehta#láiddot+Sem/Ani+N+Sg+Gen+PxSg2
giehta#áidi+N+Sg+Gen+PxSg2
gieldda#sámi#siida+Sem/Org+Sem/Plc+N+Sg+Gen+PxSg2
gielddaid#lihttu+Sem/Org+N+Sg+Gen+PxSg2
giella#ovddideaddji+Sem/Hum+N+Sg+Gen+PxSg2
gierdo#oaidnu+N+Sg+Gen+PxSg2
gieres#ráidu+N+Sg+Gen+PxSg2
gieđalat#láiddot+Sem/Ani+N+Sg+Gen+PxSg2
gili#geaidnu+N+Sg+Gen+PxSg2
gilli#fidno#guovlu+Sem/Plc+N+Sg+Gen+PxSg2
girdi#noaidi+Sem/Hum+N+Sg+Gen+PxSg2
girdilan#geaidnu+N+Sg+Gen+PxSg2
girdin#mášiidna+N+Sg+Gen+PxSg2
girje#goasttideaddji+Sem/Hum+N+Sg+Gen+PxSg2
girje#ráidu+N+Sg+Gen+PxSg2
girko#viidni+N+Sg+Gen+PxSg2
girko#áidi+N+Sg+Gen+PxSg2
givssideapmi+N+Sg+Gen+PxSg2
globuliidna+N+Sg+Gen+PxSg2
goaivun#mašiidna+N+Sg+Gen+PxSg2
goargŋun#buoidi+N+Sg+Gen+PxSg2
goariduvvon#eana+Sem/Plc+N+Sg+Gen+PxSg2
goarrun#mašiidna+N+Sg+Gen+PxSg2
goarrun#mášiidna+N+Sg+Gen+PxSg2
goaste#buoidi+N+Sg+Gen+PxSg2
goasttideaddji+Sem/Hum+N+Sg+Gen+PxSg2
goađe#eamit+Sem/Hum+N+Sg+Gen+PxSg2
goađe#isit+Sem/Hum+N+Sg+Gen+PxSg2
gobeliidna+N+Sg+Gen+PxSg2
gohččun#ovddas#vástideaddji+Sem/Hum+N+Sg+Gen+PxSg2
goidoš+Sem/Hum+N+Sg+Gen+PxSg2
goidár+Sem/Hum+N+Sg+Gen+PxSg2
goivvohat#seaidni+N+Sg+Gen+PxSg2
golggiidus#bohcci+N+Sg+Gen+PxSg2
golggiidus#rusttet+N+Sg+Gen+PxSg2
golggiidus+N+Sg+Gen+PxSg2
golle#doidi+Sem/Hum+N+Sg+Gen+PxSg2
goluid#merošteapmi+N+Sg+Gen+PxSg2
gonagas#nieida+Sem/Hum+N+Sg+Gen+PxSg2
gorde#suoidni+N+Sg+Gen+PxSg2
gordne#ráidnehat+N+Sg+Gen+PxSg2
gordnen#mášiidna+N+Sg+Gen+PxSg2
goskkiidan#váddu+N+Sg+Gen+PxSg2
govddidan#mielki+N+Sg+Gen+PxSg2
govddodan#liidna+N+Sg+Gen+PxSg2
govddodan#liidná+N+Sg+Gen+PxSg2
govva#dáidda+N+Sg+Gen+PxSg2
govva#dáiddár+Sem/Hum+N+Sg+Gen+PxSg2
govva#ráidu+N+Sg+Gen+PxSg2
govvidan#dáidu+N+Sg+Gen+PxSg2
govvideaddji+Sem/Hum+N+Sg+Gen+PxSg2
govvidus+N+Sg+Gen+PxSg2
gozihan#mihtideapmi+N+Sg+Gen+PxSg2
gođđin#mašiidna+N+Sg+Gen+PxSg2
gratiidna+N+Sg+Gen+PxSg2
guhkidan#gorri+N+Sg+Gen+PxSg2
guodja#suoidni+N+Sg+Gen+PxSg2
guole#geaidnu+N+Sg+Gen+PxSg2
guomáidupmi+N+Sg+Gen+PxSg2
guorbme#vávdna#geaidnu+N+Sg+Gen+PxSg2
guovddáš#váráidahttin+N+Sg+Gen+PxSg2
guovddáš#váráiduhttin+N+Sg+Gen+PxSg2
guskkiidan#váddu+N+Sg+Gen+PxSg2
guvttiid#guoddi+Sem/Hum+N+Sg+Gen+PxSg2
guvttiid#lohku+N+Sg+Gen+PxSg2
gádde#sneaida+N+Sg+Gen+PxSg2
gádde#suoidni+N+Sg+Gen+PxSg2
gáddái#skihkidan#báiki+Sem/Plc+N+Sg+Gen+PxSg2
gáhton#liidni+N+Sg+Gen+PxSg2
gáibideaddji#riika+Sem/Org+N+Sg+Gen+PxSg2
gáibideaddji+Sem/Hum+N+Sg+Gen+PxSg2
gáicca#báidnu+N+Sg+Gen+PxSg2
gáiddus#arkiiva+Sem/Org+N+Sg+Gen+PxSg2
gáiddus#dárkon+N+Sg+Gen+PxSg2
gáiddus#gažadeapmi+N+Sg+Gen+PxSg2
gáiddus#johtin+N+Sg+Gen+PxSg2
gáiddus#liekkas+N+Sg+Gen+PxSg2
gáiddus#oahpahus+N+Sg+Gen+PxSg2
gáiddus#stivren+N+Sg+Gen+PxSg2
gáidi+N+Sg+Gen+PxSg2
gáidno#luovdi+N+Sg+Gen+PxSg2
gáidno#sadji+Sem/Plc+N+Sg+Gen+PxSg2
gáidnu+N+Sg+Gen+PxSg2
gáidnulaš+Sem/Hum+N+Sg+Gen+PxSg2
gáidá#njunni+Sem/Ani+N+Sg+Gen+PxSg2
gáidá#nuohtti+N+Sg+Gen+PxSg2
gáidá+N+Sg+Gen+PxSg2
gáisá#ráidu+N+Sg+Gen+PxSg2
gálvo#hálbbideapmi+N+Sg+Gen+PxSg2
gálvo#hálbbidus+N+Sg+Gen+PxSg2
gálvo#lágideapmi+N+Sg+Gen+PxSg2
gáma#suoidni+N+Sg+Gen+PxSg2
gáma#suoidnilaš+Sem/Hum+N+Sg+Gen+PxSg2
gárdiidna+N+Sg+Gen+PxSg2
gárggiidus#riika+N+Sg+Gen+PxSg2
gárgiidan#gálga+N+Sg+Gen+PxSg2
gártton#liidni+N+Sg+Gen+PxSg2
gáržžideapmi+N+Sg+Gen+PxSg2
gáržžidus+N+Sg+Gen+PxSg2
hadde#mearrideapmi+N+Sg+Gen+PxSg2
haŋkin#váiddon+Sem/Hum+N+Sg+Gen+PxSg2
heagga#dieđuid#láhka+N+Sg+Gen+PxSg2
heaidna+N+Sg+Gen+PxSg2
heakka#riidu+N+Sg+Gen+PxSg2
healva#suoidni+N+Sg+Gen+PxSg2
heasta#máđidja+N+Sg+Gen+PxSg2
heavval#mašiidna+N+Sg+Gen+PxSg2
hehpoš#suoidni+N+Sg+Gen+PxSg2
heittot#oaidnu+N+Sg+Gen+PxSg2
helve#suoidni+N+Sg+Gen+PxSg2
hemo#globiidna+N+Sg+Gen+PxSg2
heroiidna+N+Sg+Gen+PxSg2
hevrriideapmi+N+Sg+Gen+PxSg2
hiddjádus+N+Sg+Gen+PxSg2
hiida+N+Sg+Gen+PxSg2
histamiidna+N+Sg+Gen+PxSg2
hivsset#alidahtti+N+Sg+Gen+PxSg2
hivvodat#hálbbidus+N+Sg+Gen+PxSg2
hoaiddár+Sem/Hum+N+Sg+Gen+PxSg2
hoidu+N+Sg+Gen+PxSg2
huksen#dáidda+N+Sg+Gen+PxSg2
hybrida+N+Sg+Gen+PxSg2
hybriida+N+Sg+Gen+PxSg2
hádja#vuoiddas+N+Sg+Gen+PxSg2
hái#suoidni+N+Sg+Gen+PxSg2
háiso#suoidni+N+Sg+Gen+PxSg2
hálbbidus+N+Sg+Gen+PxSg2
háldo#giddagas+N+Sg+Gen+PxSg2
háliidus+N+Sg+Gen+PxSg2
idea+N+Sg+Gen+PxSg2
idealisma+N+Sg+Gen+PxSg2
idealista+Sem/Hum+N+Sg+Gen+PxSg2
identifikašuvdna#goarta+N+Sg+Gen+PxSg2
identifikašuvdna+N+Sg+Gen+PxSg2
identifiseren#apposišuvdna+N+Sg+Gen+PxSg2
identifiseren#operašuvdna+N+Sg+Gen+PxSg2
identitehta+N+Sg+Gen+PxSg2
ideográmma+N+Sg+Gen+PxSg2
ideologa+Sem/Hum+N+Sg+Gen+PxSg2
ideologiija+N+Sg+Gen+PxSg2
ideologiija#kritihkka+N+Sg+Gen+PxSg2
ideála+N+Sg+Gen+PxSg2
idiohta+Sem/Hum+N+Sg+Gen+PxSg2
idioleakta+N+Sg+Gen+PxSg2
idioma+N+Sg+Gen+PxSg2
idja#bargu+N+Sg+Gen+PxSg2
idja#beaivváš+N+Sg+Gen+PxSg2
idja#bivttas+N+Sg+Gen+PxSg2
idja#buolaš+Wthr+N+Sg+Gen+PxSg2
idja#fákta+Sem/Hum+N+Sg+Gen+PxSg2
idja#gerbmosat+N+Sg+Gen+PxSg2
idja#gozán+Sem/Hum+N+Sg+Gen+PxSg2
idja#gálut+N+Sg+Gen+PxSg2
idja#gáranas+Sem/Hum+N+Sg+Gen+PxSg2
idja#lahkki+Sem/Time+N+Sg+Gen+PxSg2
idja#livva+N+Sg+Gen+PxSg2
idja#loddi+Sem/Ani+N+Sg+Gen+PxSg2
idja#mátkkošteapmi+N+Sg+Gen+PxSg2
idja#rávga+Sem/Hum+N+Sg+Gen+PxSg2
idja#sadji+Sem/Plc+N+Sg+Gen+PxSg2
idja#skeaiki+Sem/Hum+N+Sg+Gen+PxSg2
idja#stállu+Sem/Hum+N+Sg+Gen+PxSg2
idja#čorgi+N+Sg+Gen+PxSg2
idja+Sem/Time+N+Sg+Gen+PxSg2
idjadan#ruhta+N+Sg+Gen+PxSg2
idjadan#sadji+N+Sg+Gen+PxSg2
idne#šaddu+N+Sg+Gen+PxSg2
idni+N+Sg+Gen+PxSg2
idola+N+Sg+Gen+PxSg2
idéa+N+Sg+Gen+PxSg2
ieš#mearridan#vuoigatvuohta+N+Sg+Gen+PxSg2
ieš#mearrideaddji+Sem/Hum+Sem/Org+N+Sg+Gen+PxSg2
ieš#mearrideapmi+N+Sg+Gen+PxSg2
iežas#vástidan#áigodat+Sem/Time+N+Sg+Gen+PxSg2
indamiidna+N+Sg+Gen+PxSg2
individualisma+N+Sg+Gen+PxSg2
indiviida+Sem/Hum+Sem/Ani+N+Sg+Gen+PxSg2
influeansa#vaksiidna+N+Sg+Gen+PxSg2
insuliidna+N+Sg+Gen+PxSg2
interneahtta#siidu+N+Sg+Gen+PxSg2
invaliditehta+N+Sg+Gen+PxSg2
invaliida+Sem/Hum+N+Sg+Gen+PxSg2
isit+Sem/Hum+N+Sg+Gen+PxSg2
itália#rái#suoidni+N+Sg+Gen+PxSg2
ivdne#oaidnu+N+Sg+Gen+PxSg2
iđedis#idja+Sem/Time+N+Sg+Gen+PxSg2
iđit#beale#idja+Sem/Time+N+Sg+Gen+PxSg2
iđit#idja+Sem/Time+N+Sg+Gen+PxSg2
iđit+Sem/Time+N+Sg+Gen+PxSg2
iđđedis#idja+Sem/Time+N+Sg+Gen+PxSg2
iđđes#idja+Sem/Time+N+Sg+Gen+PxSg2
jiddisch+N+Sg+Gen+PxSg2
jiena#alideaddji+Sem/Hum+N+Sg+Gen+PxSg2
jietna#seaidni+N+Sg+Gen+PxSg2
jietna#viidodat+N+Sg+Gen+PxSg2
jietna#váiddon+N+Sg+Gen+PxSg2
johka#buoidda+Sem/Ani+N+Sg+Gen+PxSg2
johtalan#geaidnu+N+Sg+Gen+PxSg2
johtolat#geaidnu+N+Sg+Gen+PxSg2
jorba#suoidni+N+Sg+Gen+PxSg2
jorba#šliipen#mašiidna+N+Sg+Gen+PxSg2
journála#ovddas#vástideaddji+Sem/Hum+N+Sg+Gen+PxSg2
jozzidan#bihttá+N+Sg+Gen+PxSg2
jođánis#geaidnu+N+Sg+Gen+PxSg2
julev#sámi#siida+Sem/Org+Sem/Plc+N+Sg+Gen+PxSg2
julevu#sámi#siida+Sem/Org+Sem/Plc+N+Sg+Gen+PxSg2
julggiid#geahči+N+Sg+Gen+PxSg2
juovla#iđit+N+Sg+Gen+PxSg2
jurdda#govvidus+N+Sg+Gen+PxSg2
jurdda#reaidu+N+Sg+Gen+PxSg2
juridihkka+N+Sg+Gen+PxSg2
jursan#mašiidna+N+Sg+Gen+PxSg2
jábmiid#riika+Sem/Plc+N+Sg+Gen+PxSg2
jábmiid#áibmu+Sem/Plc+N+Sg+Gen+PxSg2
kaffeiidna+N+Sg+Gen+PxSg2
kamela#ráidu+N+Sg+Gen+PxSg2
kamiidna+N+Sg+Gen+PxSg2
kandidatuvra+N+Sg+Gen+PxSg2
kandidáhta+Sem/Hum+N+Sg+Gen+PxSg2
kandidáhtta+Sem/Hum+N+Sg+Gen+PxSg2
kaniidna+Sem/Ani+N+Sg+Gen+PxSg2
kantiidna#jođiheaddji+Sem/Hum+N+Sg+Gen+PxSg2
kantiidna+Sem/Org+N+Sg+Gen+PxSg2
kaoliidna+N+Sg+Gen+PxSg2
kapteaidna+Sem/Hum+N+Sg+Gen+PxSg2
karbona#dioksiida+N+Sg+Gen+PxSg2
karmiidna+N+Sg+Gen+PxSg2
kaseiidna+N+Sg+Gen+PxSg2
kavaleriija#kapteaidna+Sem/Hum+N+Sg+Gen+PxSg2
kelatiidna+N+Sg+Gen+PxSg2
keratiidna+N+Sg+Gen+PxSg2
kid#náhppen+N+Sg+Gen+PxSg2
kiniidna+N+Sg+Gen+PxSg2
kirko#áidi+N+Sg+Gen+PxSg2
kitiidna+N+Sg+Gen+PxSg2
klementiidna+N+Sg+Gen+PxSg2
kliidna+N+Sg+Gen+PxSg2
klássa#liidni+N+Sg+Gen+PxSg2
koasttideaddji+Sem/Hum+N+Sg+Gen+PxSg2
koffeiidna+N+Sg+Gen+PxSg2
kokaiidna+N+Sg+Gen+PxSg2
kommander#kapteaidna+Sem/Hum+N+Sg+Gen+PxSg2
konditor#báidnu+N+Sg+Gen+PxSg2
konferánsa#lágideaddji+Sem/Hum+Sem/Org+N+Sg+Gen+PxSg2
koordineren#dáidu+N+Sg+Gen+PxSg2
kopi#mašiidna+N+Sg+Gen+PxSg2
krystalliidna+N+Sg+Gen+PxSg2
kultur#identiteahtta+N+Sg+Gen+PxSg2
kultur#identitehta+N+Sg+Gen+PxSg2
kárbon#dioksiida+N+Sg+Gen+PxSg2
ladjo#bensiidna+N+Sg+Gen+PxSg2
lahka#oaidni+Sem/Hum+N+Sg+Gen+PxSg2
latiidnaG+N+Sg+Gen+PxSg2
lađas#suoidni+N+Sg+Gen+PxSg2
leahtto#vuolidan#juohku+N+Sg+Gen+PxSg2
leana#dáiddár+Sem/Hum+N+Sg+Gen+PxSg2
leanaid#addin#ásahus+Sem/Org+Sem/Plc+N+Sg+Gen+PxSg2
leanaid#addin+N+Sg+Gen+PxSg2
leidang#vearru+N+Sg+Gen+PxSg2
lidnu+Sem/Ani+N+Sg+Gen+PxSg2
lidokaiidna+N+Sg+Gen+PxSg2
liekkas#rasttidan#iešvuohta+N+Sg+Gen+PxSg2
liekkas#rasttidan#koeffisieanta+N+Sg+Gen+PxSg2
lievla#mašiidna+N+Sg+Gen+PxSg2
lievla#mášiidna+N+Sg+Gen+PxSg2
ligniidna+N+Sg+Gen+PxSg2
ligroiidna+N+Sg+Gen+PxSg2
lihkadan#dáidda+N+Sg+Gen+PxSg2
lihtte#bassan#mašiidna+N+Sg+Gen+PxSg2
lihtte#bassan#mášiidna+N+Sg+Gen+PxSg2
lihtto#vuolidahttin+N+Sg+Gen+PxSg2
liidn#elláš+Sem/Ani+N+Sg+Gen+PxSg2
liidn#oaivi+Sem/Ani+N+Sg+Gen+PxSg2
liidn'#elláš+Sem/Ani+N+Sg+Gen+PxSg2
liidna#gierdu+N+Sg+Gen+PxSg2
liidna#kláva+N+Sg+Gen+PxSg2
liidna#reabbá+N+Sg+Gen+PxSg2
liidna#rulla+N+Sg+Gen+PxSg2
liidna#seakti+N+Sg+Gen+PxSg2
liidna#stámpa+N+Sg+Gen+PxSg2
liidna#vuogga+N+Sg+Gen+PxSg2
liidna#čielgi+N+Sg+Gen+PxSg2
liidna+N+Sg+Gen+PxSg2
liidne#bivttas+N+Sg+Gen+PxSg2
liidne#giesastat+N+Sg+Gen+PxSg2
liidne#gákti+N+Sg+Gen+PxSg2
liidne#oaivi+Sem/Ani+N+Sg+Gen+PxSg2
liidne#sihkaldat+N+Sg+Gen+PxSg2
liidni+N+Sg+Gen+PxSg2
liidná#čoahkki+N+Sg+Gen+PxSg2
liidná+N+Sg+Gen+PxSg2
liike#báidi+N+Sg+Gen+PxSg2
likviditehta+N+Sg+Gen+PxSg2
loaiddasteapmi+N+Sg+Gen+PxSg2
loaidu+N+Sg+Gen+PxSg2
lodde#ráidalas#systema+N+Sg+Gen+PxSg2
lodde#ráidalas#vuogádat+N+Sg+Gen+PxSg2
lodde#ráidalas+N+Sg+Gen+PxSg2
lodde#ráidaras+N+Sg+Gen+PxSg2
lohkkiid#joavku+Sem/Group+Sem/Hum+N+Sg+Gen+PxSg2
lohkkiid#reive+N+Sg+Gen+PxSg2
luktá#suoidni+N+Sg+Gen+PxSg2
luodda#iskan#mašiidna+N+Sg+Gen+PxSg2
luodda#áidi+N+Sg+Gen+PxSg2
luoma#vuoiddas+N+Sg+Gen+PxSg2
luonddu#nuoskkideaddji+Sem/Hum+N+Sg+Gen+PxSg2
luovas#siida+Sem/Org+Sem/Plc+N+Sg+Gen+PxSg2
lupiidna+N+Sg+Gen+PxSg2
lábiid#ovttas#doaibma+N+Sg+Gen+PxSg2
láddjen#mašiidna+N+Sg+Gen+PxSg2
lágidan#báiki+Sem/Plc+N+Sg+Gen+PxSg2
lágidan#eaktu+N+Sg+Gen+PxSg2
lágidan#lávde#goddi+Sem/Org+N+Sg+Gen+PxSg2
lágidan#áigi+N+Sg+Gen+PxSg2
lágidan#šiehtadus+N+Sg+Gen+PxSg2
lágideaddji#vealgi+N+Sg+Gen+PxSg2
lágideaddji+N+Sg+Gen+PxSg2
láibe#ridda+N+Sg+Gen+PxSg2
láiddon+Sem/Plc+N+Sg+Gen+PxSg2
láiddot+Sem/Ani+N+Sg+Gen+PxSg2
láidehus+N+Sg+Gen+PxSg2
láidejeaddji+N+Sg+Gen+PxSg2
láidejupmi+N+Sg+Gen+PxSg2
láiden#teaksta+N+Sg+Gen+PxSg2
láidesteaddji+N+Sg+Gen+PxSg2
láidestus+N+Sg+Gen+PxSg2
láidi+N+Sg+Gen+PxSg2
láidon+Sem/Plc+N+Sg+Gen+PxSg2
láidun+Sem/Plc+N+Sg+Gen+PxSg2
láse#liidne#lávdi+N+Sg+Gen+PxSg2
láse#liidni+N+Sg+Gen+PxSg2
lássa#liidni+N+Sg+Gen+PxSg2
lášmmohallan#reaidu+N+Sg+Gen+PxSg2
magasiidna+N+Sg+Gen+PxSg2
mandariidna+N+Sg+Gen+PxSg2
mandoliidna+N+Sg+Gen+PxSg2
manin#buoidi+N+Sg+Gen+PxSg2
margariidna+N+Sg+Gen+PxSg2
mariidna+N+Sg+Gen+PxSg2
maŋidan#bajádus+N+Sg+Gen+PxSg2
maŋidan#evttohus+N+Sg+Gen+PxSg2
maŋidan#taktihkka+N+Sg+Gen+PxSg2
maŋidan#veto+N+Sg+Gen+PxSg2
mašiidna#kompiláhtor+N+Sg+Gen+PxSg2
mašiidna+N+Sg+Gen+PxSg2
maŋis#báhcciid#ealáhat+N+Sg+Gen+PxSg2
maŋis#báhcciid#penšuvdna+N+Sg+Gen+PxSg2
maŋŋe#buoidi+N+Sg+Gen+PxSg2
maŋŋe#seaidni+N+Sg+Gen+PxSg2
meahcce#geaidnu+N+Sg+Gen+PxSg2
meahcce#spiidni+Sem/Ani+N+Sg+Gen+PxSg2
meaidna+N+Sg+Gen+PxSg2
mearridan#doaba+N+Sg+Gen+PxSg2
mearridan#oassálastin#riekti+N+Sg+Gen+PxSg2
mearridan#orgána+Sem/Org+N+Sg+Gen+PxSg2
mearridan#proseassa+N+Sg+Gen+PxSg2
mearridan#vuoigatvuohta+N+Sg+Gen+PxSg2
mearridan#vuođđu+N+Sg+Gen+PxSg2
mearridan#váldi+N+Sg+Gen+PxSg2
measso#viidni+N+Sg+Gen+PxSg2
medisiidna+N+Sg+Gen+PxSg2
melamiidna+N+Sg+Gen+PxSg2
meridiána+N+Sg+Gen+PxSg2
meskaliidna+N+Sg+Gen+PxSg2
midjanlaš+Sem/Hum+N+Sg+Gen+PxSg2
miehte#áidi+N+Sg+Gen+PxSg2
miel#mearrideapmi+N+Sg+Gen+PxSg2
miel#presideanta+Sem/Hum+N+Sg+Gen+PxSg2
mielaid#geassi+N+Sg+Gen+PxSg2
mielde#mearrideapmi+N+Sg+Gen+PxSg2
mielde#ovddas#vástideaddji+Sem/Hum+N+Sg+Gen+PxSg2
miella#giddejupmi+N+Sg+Gen+PxSg2
miella+N+Sg+Gen+PxSg2
mierká#vuoidi+N+Sg+Gen+PxSg2
mihtidan#báddi+N+Sg+Gen+PxSg2
mihtidan#diibmu+N+Sg+Gen+PxSg2
mihtidan#fárppal+N+Sg+Gen+PxSg2
mihtidan#njunni+Sem/Ani+N+Sg+Gen+PxSg2
mihtidan#njuolggadus+N+Sg+Gen+PxSg2
mihtidan#njuolggadusat+N+Sg+Gen+PxSg2
mihtidan#olggoš+N+Sg+Gen+PxSg2
mihtidan#reaidu+N+Sg+Gen+PxSg2
mihtidan#váldi+Sem/Org+N+Sg+Gen+PxSg2
miidna+N+Sg+Gen+PxSg2
militeara#ráido#vuodjin+N+Sg+Gen+PxSg2
misseriidna+N+Sg+Gen+PxSg2
mohtor#giddehat+N+Sg+Gen+PxSg2
mohtor#gielká#máđidja+N+Sg+Gen+PxSg2
monin#buoidi+N+Sg+Gen+PxSg2
morfiidna+N+Sg+Gen+PxSg2
moriidus+N+Sg+Gen+PxSg2
muddehan#viidodat+N+Sg+Gen+PxSg2
muhkke#gilvin#mášiidna+N+Sg+Gen+PxSg2
multi#dáiddár+Sem/Hum+N+Sg+Gen+PxSg2
muohto#vuoidan+N+Sg+Gen+PxSg2
muohto#vuoiddas+N+Sg+Gen+PxSg2
muohto#vuoidi+Sem/Hum+N+Sg+Gen+PxSg2
muoidu+N+Sg+Gen+PxSg2
muorra#dáidda+N+Sg+Gen+PxSg2
musseliidna+N+Sg+Gen+PxSg2
muséa#siida+Sem/Org+N+Sg+Gen+PxSg2
máhccun#mašiidna+N+Sg+Gen+PxSg2
máhkka#liidna+N+Sg+Gen+PxSg2
máhtolašvuođa#oaidnu+N+Sg+Gen+PxSg2
máiddon+N+Sg+Gen+PxSg2
máidni+N+Sg+Gen+PxSg2
máidno#dahku+N+Sg+Gen+PxSg2
máidnu+N+Sg+Gen+PxSg2
máidnun#lávlla+N+Sg+Gen+PxSg2
máinnastan#dáidda+N+Sg+Gen+PxSg2
máksui#bidjan+N+Sg+Gen+PxSg2
mánaid#gárdi+Sem/Org+Build+N+Sg+Gen+PxSg2
mánná#oaidni+Sem/Hum+N+Sg+Gen+PxSg2
mánáid#bajás#geassin+N+Sg+Gen+PxSg2
mánáid#beassan+N+Sg+Gen+PxSg2
mánáid#boddu+Sem/Time+N+Sg+Gen+PxSg2
mánáid#festivála+N+Sg+Gen+PxSg2
mánáid#girji+N+Sg+Gen+PxSg2
mánáid#guovddáš+N+Sg+Gen+PxSg2
mánáid#gárde#bargi+Sem/Hum+N+Sg+Gen+PxSg2
mánáid#gárde#doarjja+N+Sg+Gen+PxSg2
mánáid#gárde#fálaldat+N+Sg+Gen+PxSg2
mánáid#gárde#jahki+Sem/Time+N+Sg+Gen+PxSg2
mánáid#gárde#jođiheaddji+Sem/Hum+N+Sg+Gen+PxSg2
mánáid#gárde#konfereansa+N+Sg+Gen+PxSg2
mánáid#gárde#konferánsa+N+Sg+Gen+PxSg2
mánáid#gárde#láhka+N+Sg+Gen+PxSg2
mánáid#gárde#sadji+N+Sg+Gen+PxSg2
mánáid#gárde#suorgi+N+Sg+Gen+PxSg2
mánáid#gárdi+Sem/Org+Build+N+Sg+Gen+PxSg2
mánáid#gásta+N+Sg+Gen+PxSg2
mánáid#láhka+N+Sg+Gen+PxSg2
mánáid#mánná+Sem/Hum+N+Sg+Gen+PxSg2
mánáid#oadju+N+Sg+Gen+PxSg2
mánáid#ossodat+Sem/Org+Sem/Plc+N+Sg+Gen+PxSg2
mánáid#penšuvdna+N+Sg+Gen+PxSg2
mánáid#ruoktuG+N+Sg+Gen+PxSg2
mánáid#rávvehat+Sem/Org+Sem/Plc+N+Sg+Gen+PxSg2
mánáid#rávven+N+Sg+Gen+PxSg2
mánáid#siida+Sem/Org+Sem/Plc+N+Sg+Gen+PxSg2
mánáid#skuvla+Sem/Org+Build+N+Sg+Gen+PxSg2
mánáid#suodjaleaddji+Sem/Hum+N+Sg+Gen+PxSg2
mánáid#suodjalus#jođiheaddji+Sem/Hum+N+Sg+Gen+PxSg2
mánáid#suodjalus#láhka+N+Sg+Gen+PxSg2
mánáid#suodjalus#pedagoga+Sem/Hum+N+Sg+Gen+PxSg2
mánáid#suodjalus+Sem/Org+N+Sg+Gen+PxSg2
mánáid#vahát#eastta+N+Sg+Gen+PxSg2
mánáid#áittardeaddji+Sem/Hum+N+Sg+Gen+PxSg2
már#spiidni+Sem/Ani+N+Sg+Gen+PxSg2
márfe#skidni+N+Sg+Gen+PxSg2
máŋgen#mašiidna+N+Sg+Gen+PxSg2
máŋgga#adni#mašiidna+N+Sg+Gen+PxSg2
máŋgga#barggu#mašiidna+N+Sg+Gen+PxSg2
máŋggaid#lohku+N+Sg+Gen+PxSg2
máđidja+N+Sg+Gen+PxSg2
mášiidna+N+Sg+Gen+PxSg2
namma#siidu+N+Sg+Gen+PxSg2
nardus#vuoiddas+N+Sg+Gen+PxSg2
neahtta#siidu+N+Sg+Gen+PxSg2
neavvo#giddehat+N+Sg+Gen+PxSg2
nektariidna+N+Sg+Gen+PxSg2
nieida#bealle+N+Sg+Gen+PxSg2
nieida#bealli+Sem/Hum+N+Sg+Gen+PxSg2
nieida#gearretG+N+Sg+Gen+PxSg2
nieida#gihppu+N+Sg+Gen+PxSg2
nieida#girku+N+Sg+Gen+PxSg2
nieida#lihtor+Sem/Hum+N+Sg+Gen+PxSg2
nieida#mánná+Sem/Hum+N+Sg+Gen+PxSg2
nieida#olmmoš+Sem/Hum+N+Sg+Gen+PxSg2
nieida#sahpal+Sem/Hum+N+Sg+Gen+PxSg2
nieida#sohti+Sem/Hum+N+Sg+Gen+PxSg2
nieida#čivga+Sem/Hum+N+Sg+Gen+PxSg2
nieida+Sem/Hum+N+Sg+Gen+PxSg2
nieidalaš+Sem/Hum+N+Sg+Gen+PxSg2
nieidavuohta+N+Sg+Gen+PxSg2
nieidda#namma+N+Sg+Gen+PxSg2
nieiddas#nisson+Sem/Hum+N+Sg+Gen+PxSg2
nieiddaš+Sem/Hum+N+Sg+Gen+PxSg2
nikotiidna+N+Sg+Gen+PxSg2
nissoniid#klinihkka+Sem/Org+Sem/Plc+N+Sg+Gen+PxSg2
njagu#áidi+N+Sg+Gen+PxSg2
njeavde#suoidni+N+Sg+Gen+PxSg2
njoaiddu+Sem/Plc+N+Sg+Gen+PxSg2
njoammel#suoidni+N+Sg+Gen+PxSg2
njunne#suoidni+N+Sg+Gen+PxSg2
njuolggo#geaidnu+N+Sg+Gen+PxSg2
njuolggo#gidden+N+Sg+Gen+PxSg2
njuolggo#áidi+N+Sg+Gen+PxSg2
njuorjju#buoidi+N+Sg+Gen+PxSg2
njáide+Sem/Ani+N+Sg+Gen+PxSg2
njálbme#fidjol+N+Sg+Gen+PxSg2
njálbme#liidni+N+Sg+Gen+PxSg2
njálbme#máidni+N+Sg+Gen+PxSg2
njálgga#hái#suoidni+N+Sg+Gen+PxSg2
noaiddástalli+Sem/Hum+N+Sg+Gen+PxSg2
noaide#bierggas+N+Sg+Gen+PxSg2
noaide#gárri+N+Sg+Gen+PxSg2
noaide#gievdni+N+Sg+Gen+PxSg2
noaide#goansta+N+Sg+Gen+PxSg2
noaide#gázzi+Sem/Hum+Sem/Group+N+Sg+Gen+PxSg2
noaide#áhkku+Sem/Hum+N+Sg+Gen+PxSg2
noaidevuohta+N+Sg+Gen+PxSg2
noaidi+Sem/Hum+N+Sg+Gen+PxSg2
noađđe#ráidu+N+Sg+Gen+PxSg2
noidodat+N+Sg+Gen+PxSg2
nubbe#giella+N+Sg+Gen+PxSg2
nubbe#jođiheaddji+N+Sg+Gen+PxSg2
nubbe#ovda#olmmoš+N+Sg+Gen+PxSg2
nubbe#ruohtas+N+Sg+Gen+PxSg2
nubbi#giella+N+Sg+Gen+PxSg2
nubbi#jođiheaddji+N+Sg+Gen+PxSg2
nubbi#ovda#olmmoš+N+Sg+Gen+PxSg2
nubbi#ruohtas+N+Sg+Gen+PxSg2
nubbái#fievrrideapmi+N+Sg+Gen+PxSg2
nukleo#proteiidna+N+Sg+Gen+PxSg2
nuohtta#dáidda+N+Sg+Gen+PxSg2
nuohtte#sallit+Sem/Ani+N+Sg+Gen+PxSg2
nuoraid#bagadalli+Sem/Hum+N+Sg+Gen+PxSg2
nuoraid#bargi+Sem/Hum+N+Sg+Gen+PxSg2
nuoraid#doaibma+N+Sg+Gen+PxSg2
nuoraid#girji+N+Sg+Gen+PxSg2
nuoraid#girjjálašvuohta+N+Sg+Gen+PxSg2
nuoraid#klubba+Sem/Hum+Sem/Group+N+Sg+Gen+PxSg2
nuoraid#konfereansa+N+Sg+Gen+PxSg2
nuoraid#konferánsa+N+Sg+Gen+PxSg2
nuoraid#lávde#goddi+Sem/Org+N+Sg+Gen+PxSg2
nuoraid#magasiidna+Sem/Org+N+Sg+Gen+PxSg2
nuoraid#mátke#ruoktuG+N+Sg+Gen+PxSg2
nuoraid#plána+N+Sg+Gen+PxSg2
nuoraid#politihkka+N+Sg+Gen+PxSg2
nuoraid#prošeakta+N+Sg+Gen+PxSg2
nuoraid#romána+N+Sg+Gen+PxSg2
nuoraid#ráđđi+Sem/Org+N+Sg+Gen+PxSg2
nuoraid#searvi+Sem/Org+N+Sg+Gen+PxSg2
nuoraid#siida+Sem/Org+Sem/Plc+N+Sg+Gen+PxSg2
nuoraid#skuvla+Sem/Org+Build+N+Sg+Gen+PxSg2
nuoraid#čálli+Sem/Hum+N+Sg+Gen+PxSg2
nuorta#geaidnu+N+Sg+Gen+PxSg2
nuorta#siida+Sem/Org+Sem/Plc+N+Sg+Gen+PxSg2
nuoskkidan#geahpideapmi+N+Sg+Gen+PxSg2
nuoskkidan#geahčču+N+Sg+Gen+PxSg2
nuoskkidan#lága+N+Sg+Gen+PxSg2
nuoskkidan#láhka+N+Sg+Gen+PxSg2
nuoskkideapmi+N+Sg+Gen+PxSg2
oahpaheai#oaidnu+N+Sg+Gen+PxSg2
oahpaheddjiid#latnja+Sem/Plc+N+Sg+Gen+PxSg2
oahpaheddjiid#oahpahus+N+Sg+Gen+PxSg2
oahpaheddjiid#searvi+Sem/Org+N+Sg+Gen+PxSg2
oahpaheddjiid#seminára+N+Sg+Gen+PxSg2
oahppan#oaidnu+N+Sg+Gen+PxSg2
oahppo#neavvo#ovddideaddji+N+Sg+Gen+PxSg2
oaiddu+Sem/Ani+N+Sg+Gen+PxSg2
oaidnaleapmi+N+Sg+Gen+PxSg2
oaidni+N+Sg+Gen+PxSg2
oaidnin#diibmu+Sem/Time+N+Sg+Gen+PxSg2
oaidnin#dovdda+N+Sg+Gen+PxSg2
oaidnin#guovlu+Sem/Plc+N+Sg+Gen+PxSg2
oaidnin#sadji+N+Sg+Gen+PxSg2
oaidnin#viidodat+N+Sg+Gen+PxSg2
oaidnin#vuoigatvuohta+N+Sg+Gen+PxSg2
oaidnin#áigi+N+Sg+Gen+PxSg2
oaidno#gaska+N+Sg+Gen+PxSg2
oaidno#guovddáš+N+Sg+Gen+PxSg2
oaidno#iskkadeapmi+N+Sg+Gen+PxSg2
oaidno#nearva#ruossa+N+Sg+Gen+PxSg2
oaidno#nearva+N+Sg+Gen+PxSg2
oaidno#viidodat+N+Sg+Gen+PxSg2
oaidno#čuokkis+N+Sg+Gen+PxSg2
oaidnu+N+Sg+Gen+PxSg2
oaidnámuš+N+Sg+Gen+PxSg2
oaidu+Sem/Ani+N+Sg+Gen+PxSg2
oaive#isit+Sem/Hum+N+Sg+Gen+PxSg2
oaive#ráidu+N+Sg+Gen+PxSg2
oalga#suoidni+N+Sg+Gen+PxSg2
oalge#geaidnu+N+Sg+Gen+PxSg2
oalul#giddehat+N+Sg+Gen+PxSg2
oanehis#giedde#suoidni+N+Sg+Gen+PxSg2
oanehis#suoidni+N+Sg+Gen+PxSg2
oarbásiid#penšuvdna+N+Sg+Gen+PxSg2
oarje#hái#suoidni+N+Sg+Gen+PxSg2
obba#viidodat+N+Sg+Gen+PxSg2
offisiidna+N+Sg+Gen+PxSg2
ohppiid#girji+N+Sg+Gen+PxSg2
ohppiid#joavku+Sem/Group+Sem/Hum+N+Sg+Gen+PxSg2
ohppiid#latnja+Sem/Plc+N+Sg+Gen+PxSg2
ohppiid#oaidnu+N+Sg+Gen+PxSg2
ohppiid#ráđđi+Sem/Org+N+Sg+Gen+PxSg2
oiddot+Sem/Hum+N+Sg+Gen+PxSg2
oidno#vihtan+Sem/Hum+N+Sg+Gen+PxSg2
oidnolat+N+Sg+Gen+PxSg2
oidojupmi+N+Sg+Gen+PxSg2
oidu+N+Sg+Gen+PxSg2
oksiida+N+Sg+Gen+PxSg2
oksyhemoglobiidna+N+Sg+Gen+PxSg2
oktii#bidju+N+Sg+Gen+PxSg2
oktii#gidden+N+Sg+Gen+PxSg2
olefiidna+N+Sg+Gen+PxSg2
olggos#buktin#dáidu+N+Sg+Gen+PxSg2
olggos#mihtideapmi+N+Sg+Gen+PxSg2
olgo#seaidni+N+Sg+Gen+PxSg2
olles#oaidnu+N+Sg+Gen+PxSg2
olmmoš#dovddiideapmi+N+Sg+Gen+PxSg2
olmmoš#govvideapmi+N+Sg+Gen+PxSg2
olmmoš#oaidnu+N+Sg+Gen+PxSg2
olmmoš#vuoigatvuođaid#kommišuvdna+Sem/Org+N+Sg+Gen+PxSg2
omiid#goahti+N+Sg+Gen+PxSg2
oppalaš#jursan#mašiidna+N+Sg+Gen+PxSg2
ordo#geaidnu+N+Sg+Gen+PxSg2
orrit+N+Sg+Gen+PxSg2
orustan#ráidu+N+Sg+Gen+PxSg2
ossodat#buhcciid#dikšu+Sem/Hum+N+Sg+Gen+PxSg2
ovda#oidin#sadji+Sem/Plc+N+Sg+Gen+PxSg2
ovda#siido#govva+N+Sg+Gen+PxSg2
ovda#siidu+N+Sg+Gen+PxSg2
ovdan#loaiddastus+N+Sg+Gen+PxSg2
ovddas#oaidnin+N+Sg+Gen+PxSg2
ovddas#vástideaddji+Sem/Hum+N+Sg+Gen+PxSg2
ovddidan#doaibma+N+Sg+Gen+PxSg2
ovddidan#doarjja+N+Sg+Gen+PxSg2
ovddidan#foanda+N+Sg+Gen+PxSg2
ovddidan#kapitála+N+Sg+Gen+PxSg2
ovddidan#ministtar+Sem/Hum+N+Sg+Gen+PxSg2
ovddidan#oktasaš#bargu+N+Sg+Gen+PxSg2
ovddidan#perspektiiva+N+Sg+Gen+PxSg2
ovddidan#plána+N+Sg+Gen+PxSg2
ovddidan#prográmma+N+Sg+Gen+PxSg2
ovddidan#proseassa+N+Sg+Gen+PxSg2
ovddidan#prošeakta+N+Sg+Gen+PxSg2
ovddidan#veahkke#bargu+N+Sg+Gen+PxSg2
ovddidan#veahkki+Sem/Hum+N+Sg+Gen+PxSg2
ovddidan#vejolašvuohta+N+Sg+Gen+PxSg2
ovddidan#vuohki+N+Sg+Gen+PxSg2
ovttaid#lohku+N+Sg+Gen+PxSg2
ovttaidahttin+N+Sg+Gen+PxSg2
ovttaideapmi+N+Sg+Gen+PxSg2
ovttaiduhttin#koda+N+Sg+Gen+PxSg2
ovttaiduvvan#deaddu+N+Sg+Gen+PxSg2
ovttas#bargo#rutiidna+N+Sg+Gen+PxSg2
ođđasis#lágideapmi+N+Sg+Gen+PxSg2
palmiidna+N+Sg+Gen+PxSg2
palmitiidna+N+Sg+Gen+PxSg2
parafiidna+N+Sg+Gen+PxSg2
pektiidna+N+Sg+Gen+PxSg2
penicilliidna+N+Sg+Gen+PxSg2
penšunistaid#searvi+Sem/Org+N+Sg+Gen+PxSg2
pepsiidna+N+Sg+Gen+PxSg2
pidgin#giella+N+Sg+Gen+PxSg2
pigskiidna+N+Sg+Gen+PxSg2
pingviidna+Sem/Ani+N+Sg+Gen+PxSg2
plastiliidna+N+Sg+Gen+PxSg2
platiidna#skearru+N+Sg+Gen+PxSg2
popliidna+N+Sg+Gen+PxSg2
porseliidna+N+Sg+Gen+PxSg2
porsliidna+N+Sg+Gen+PxSg2
preassa#friddjavuohta+N+Sg+Gen+PxSg2
prenten#friddjavuohta+N+Sg+Gen+PxSg2
presideanta#evttohas+Sem/Hum+N+Sg+Gen+PxSg2
presideanta#goddi+Sem/Org+N+Sg+Gen+PxSg2
presideanta+Sem/Hum+N+Sg+Gen+PxSg2
produkta#ovddideapmi+N+Sg+Gen+PxSg2
proteiidna+N+Sg+Gen+PxSg2
pyramida+N+Sg+Gen+PxSg2
pyramiida+N+Sg+Gen+PxSg2
radiála#bovren#mašiidna+N+Sg+Gen+PxSg2
ravda#áiddus+N+Sg+Gen+PxSg2
reaida#doarjja+N+Sg+Gen+PxSg2
reaida#haddi+N+Sg+Gen+PxSg2
reaida#hálbbidus+N+Sg+Gen+PxSg2
reaida#hálbbádus+N+Sg+Gen+PxSg2
reaida#lotnun+N+Sg+Gen+PxSg2
reaida#máksin+N+Sg+Gen+PxSg2
reaida#máksu+N+Sg+Gen+PxSg2
reaida#njoarro#áhta+N+Sg+Gen+PxSg2
reaida#njoarru+N+Sg+Gen+PxSg2
reaida#obligašuvdna+N+Sg+Gen+PxSg2
reaida#oblikašuvdna+N+Sg+Gen+PxSg2
reaida#rehket#doallu+N+Sg+Gen+PxSg2
reaida#ruhta#rádju+N+Sg+Gen+PxSg2
reaida#ruhta+N+Sg+Gen+PxSg2
reaida#sirdin+N+Sg+Gen+PxSg2
reaida#vuohki+N+Sg+Gen+PxSg2
reaida#vuoládus+N+Sg+Gen+PxSg2
reaida#šeahkka+N+Sg+Gen+PxSg2
reaidnu+N+Sg+Gen+PxSg2
reaidnár+Sem/Hum+N+Sg+Gen+PxSg2
reaidu+N+Sg+Gen+PxSg2
reaidudeapmi+N+Sg+Gen+PxSg2
rehkenastin#mašiidna+N+Sg+Gen+PxSg2
rehket#mášiidna+N+Sg+Gen+PxSg2
reidu+N+Sg+Gen+PxSg2
renoliidna+Sem/Hum+N+Sg+Gen+PxSg2
resideansa+N+Sg+Gen+PxSg2
resiidna+N+Sg+Gen+PxSg2
ridda+N+Sg+Gen+PxSg2
ridda#sáhpal+N+Sg+Gen+PxSg2
ridda#viehkan+N+Sg+Gen+PxSg2
riddo#bivdi+Sem/Hum+N+Sg+Gen+PxSg2
riddo#báiki+Sem/Plc+N+Sg+Gen+PxSg2
riddo#civka#leivvoš+Sem/Ani+N+Sg+Gen+PxSg2
riddo#departemeanta+Sem/Org+Sem/Plc+N+Sg+Gen+PxSg2
riddo#dorski+Sem/Ani+N+Sg+Gen+PxSg2
riddo#guovlu+Sem/Plc+N+Sg+Gen+PxSg2
riddo#gáddi+Sem/Plc+N+Sg+Gen+PxSg2
riddo#joavku+Sem/Group+Sem/Hum+N+Sg+Gen+PxSg2
riddo#ministtar+Sem/Hum+N+Sg+Gen+PxSg2
riddo#máđir+N+Sg+Gen+PxSg2
riddo#sámi#siida+Sem/Org+Sem/Plc+N+Sg+Gen+PxSg2
riddo#viroš+Sem/Ani+N+Sg+Gen+PxSg2
riddu+Sem/Plc+Wthr+N+Sg+Gen+PxSg2
riddár#beaive#loddi+Sem/Ani+N+Sg+Gen+PxSg2
riddár#goddi+Sem/Org+N+Sg+Gen+PxSg2
riddár+Sem/Hum+N+Sg+Gen+PxSg2
ridnu+N+Sg+Gen+PxSg2
riekte#gáldo#oaidnu+N+Sg+Gen+PxSg2
riekte#hámáiduvvan+N+Sg+Gen+PxSg2
riekte#oaidnu+N+Sg+Gen+PxSg2
riekte#viidodat+N+Sg+Gen+PxSg2
rievideapmi+N+Sg+Gen+PxSg2
riggodat#stajideapmi+N+Sg+Gen+PxSg2
rihppa#viidni+N+Sg+Gen+PxSg2
riiddáskeapmi+N+Sg+Gen+PxSg2
riiden#gieldu+N+Sg+Gen+PxSg2
riiden#luodda+N+Sg+Gen+PxSg2
riiden#sálat+N+Sg+Gen+PxSg2
riiden#áirras+Sem/Hum+N+Sg+Gen+PxSg2
riidi+Sem/Plc+N+Sg+Gen+PxSg2
riido#bohciideaddji+Sem/Hum+N+Sg+Gen+PxSg2
riido#gask'#oapmi+N+Sg+Gen+PxSg2
riido#gažaldat+N+Sg+Gen+PxSg2
riido#muddu+N+Sg+Gen+PxSg2
riido#vuođđu+N+Sg+Gen+PxSg2
riido#čuojus+N+Sg+Gen+PxSg2
riidu+N+Sg+Gen+PxSg2
riikka#geaidnu+N+Sg+Gen+PxSg2
ris#nieida+Sem/Hum+N+Sg+Gen+PxSg2
ris#nieida+Sem/Hum+N+Sg+Gen+PxSg2
rivgo#nieida+Sem/Hum+N+Sg+Gen+PxSg2
rišša#dioksiida+N+Sg+Gen+PxSg2
roava#suoidni+N+Sg+Gen+PxSg2
rohto#suoidni+N+Sg+Gen+PxSg2
rosmariidna+N+Sg+Gen+PxSg2
ruhta#bidjan#vuohki+N+Sg+Gen+PxSg2
ruhta#bidjan+N+Sg+Gen+PxSg2
ruhta#bidju+N+Sg+Gen+PxSg2
rukses#viidni+N+Sg+Gen+PxSg2
rumašvuogáiduvvan+N+Sg+Gen+PxSg2
ruoida+N+Sg+Gen+PxSg2
ruoidná+Sem/Hum+Sem/Ani+N+Sg+Gen+PxSg2
ruossa#liidni+N+Sg+Gen+PxSg2
ruossa#riddár+Sem/Hum+N+Sg+Gen+PxSg2
ruossa#áidi+N+Sg+Gen+PxSg2
ruovde#geaidnu+N+Sg+Gen+PxSg2
ruovde#máđidja+N+Sg+Gen+PxSg2
ruovttu#siidu+N+Sg+Gen+PxSg2
ruošša#nieida+Sem/Hum+N+Sg+Gen+PxSg2
ruppaid+N+Sg+Gen+PxSg2
rusiidna+N+Sg+Gen+PxSg2
rutiidna+N+Sg+Gen+PxSg2
ruvttuid#almmuheapmi+N+Sg+Gen+PxSg2
rádja#bidjan+N+Sg+Gen+PxSg2
rádje#áidi+N+Sg+Gen+PxSg2
ráfáiduhttin#mearrádus+N+Sg+Gen+PxSg2
ráfáiduhttin#njuolggadus+N+Sg+Gen+PxSg2
ráfáiduhttin#prinsihppa+N+Sg+Gen+PxSg2
ráfáiduhttin#rádji+N+Sg+Gen+PxSg2
ráfáiduhttin#áigi+N+Sg+Gen+PxSg2
ráhkadus#mašiidna+N+Sg+Gen+PxSg2
ráidalas#beallji+N+Sg+Gen+PxSg2
ráidalas#seaidni+N+Sg+Gen+PxSg2
ráidalas+N+Sg+Gen+PxSg2
ráidaras#beallji+N+Sg+Gen+PxSg2
ráidaras+N+Sg+Gen+PxSg2
ráiddohas+Sem/Hum+N+Sg+Gen+PxSg2
ráidi+Sem/Hum+N+Sg+Gen+PxSg2
ráidnen#rusttet+N+Sg+Gen+PxSg2
ráido#dállu+N+Sg+Gen+PxSg2
ráido#dássi+N+Sg+Gen+PxSg2
ráido#gieres+N+Sg+Gen+PxSg2
ráido#govva+N+Sg+Gen+PxSg2
ráido#heargi+Sem/Ani+N+Sg+Gen+PxSg2
ráido#lávži+N+Sg+Gen+PxSg2
ráido#mohtor+N+Sg+Gen+PxSg2
ráido#reahka+N+Sg+Gen+PxSg2
ráido#vuodjin+N+Sg+Gen+PxSg2
ráido#čiekčan#tabealla+N+Sg+Gen+PxSg2
ráido#čiekčan+N+Sg+Gen+PxSg2
ráidolaš+Sem/Hum+N+Sg+Gen+PxSg2
ráidu+N+Sg+Gen+PxSg2
ráidá+N+Sg+Gen+PxSg2
rájus#giddagas+N+Sg+Gen+PxSg2
rámšo#geaidnu+N+Sg+Gen+PxSg2
ráves#olbmuid#oahpahus#lága+N+Sg+Gen+PxSg2
ráves#olbmuid#oahpahus#láhka+N+Sg+Gen+PxSg2
ráves#olbmuid#oahpahus+N+Sg+Gen+PxSg2
ráves#olbmuid#skuvla+Sem/Org+N+Sg+Gen+PxSg2
ráŋggáštan#maŋideapmi+N+Sg+Gen+PxSg2
sajáiduhttin#vuohki+N+Sg+Gen+PxSg2
sakkariidna+N+Sg+Gen+PxSg2
saldo#vuolidahttin+N+Sg+Gen+PxSg2
sallit+Sem/Ani+N+Sg+Gen+PxSg2
sardiidna+Sem/Ani+N+Sg+Gen+PxSg2
sarrit+N+Sg+Gen+PxSg2
satelihtta#mihtideapmi+N+Sg+Gen+PxSg2
sea#riidu+N+Sg+Gen+PxSg2
seaguhus#margariidna+N+Sg+Gen+PxSg2
seaidne#bábir+N+Sg+Gen+PxSg2
seaidne#gatna+N+Sg+Gen+PxSg2
seaidne#guorra+N+Sg+Gen+PxSg2
seaidne#hirsa+N+Sg+Gen+PxSg2
seaidne#jeagil+N+Sg+Gen+PxSg2
seaidne#rátnu+N+Sg+Gen+PxSg2
seaidne#rávdi+Sem/Hum+N+Sg+Gen+PxSg2
seaidne#sámil+N+Sg+Gen+PxSg2
seaidni+N+Sg+Gen+PxSg2
seakka#suoidni+N+Sg+Gen+PxSg2
seks#váidda+N+Sg+Gen+PxSg2
seksuála#givssideapmi+N+Sg+Gen+PxSg2
serbár#nieida+Sem/Hum+N+Sg+Gen+PxSg2
serpentiidna+N+Sg+Gen+PxSg2
servodat#dovddiidus+N+Sg+Gen+PxSg2
servodat#lágideapmi+N+Sg+Gen+PxSg2
servodat#oaidnu+N+Sg+Gen+PxSg2
sex-váidda+N+Sg+Gen+PxSg2
sidja+N+Sg+Gen+PxSg2
sidjá+N+Sg+Gen+PxSg2
sidni+N+Sg+Gen+PxSg2
sieidi+N+Sg+Gen+PxSg2
sieidá+Sem/Hum+N+Sg+Gen+PxSg2
sieiva#suoidni+N+Sg+Gen+PxSg2
sihkkarastin#reaidu+N+Sg+Gen+PxSg2
siida#gas#vuoján+Sem/Ani+N+Sg+Gen+PxSg2
siida#guoibmi+Sem/Hum+N+Sg+Gen+PxSg2
siida#guossi+Sem/Hum+N+Sg+Gen+PxSg2
siida#lassi+N+Sg+Gen+PxSg2
siida#veahkki+Sem/Hum+N+Sg+Gen+PxSg2
siida+Sem/Org+Sem/Plc+N+Sg+Gen+PxSg2
siidda#isit+Sem/Hum+N+Sg+Gen+PxSg2
siidda#kássa+N+Sg+Gen+PxSg2
siido#bavssa+N+Sg+Gen+PxSg2
siido#doaibma+N+Sg+Gen+PxSg2
siido#materiála+N+Sg+Gen+PxSg2
siido#oaidnu+N+Sg+Gen+PxSg2
siido#ravda+N+Sg+Gen+PxSg2
siido#sruva+N+Sg+Gen+PxSg2
siido#sárggis+N+Sg+Gen+PxSg2
siido#vovdna+N+Sg+Gen+PxSg2
siido#šelggon+N+Sg+Gen+PxSg2
siido#čielggus+N+Sg+Gen+PxSg2
siido#čujuhus+N+Sg+Gen+PxSg2
siidu+N+Sg+Gen+PxSg2
siilo#suoidni+N+Sg+Gen+PxSg2
silba#siidu+N+Sg+Gen+PxSg2
sis#buoidi+N+Sg+Gen+PxSg2
sis#báidi+N+Sg+Gen+PxSg2
sis#eatnan#siida+Sem/Plc+Sem/Org+N+Sg+Gen+PxSg2
sis#seaidni+N+Sg+Gen+PxSg2
sis#áššiid#ministeriija+Sem/Org+Sem/Plc+N+Sg+Gen+PxSg2
sisa#bidjan#vuohki+N+Sg+Gen+PxSg2
sisa#bidjo#reantu+N+Sg+Gen+PxSg2
sisa#bidju+N+Sg+Gen+PxSg2
sivdnideaddji+N+Sg+Gen+PxSg2
sivdnideapmi+N+Sg+Gen+PxSg2
sivdnidupmi+N+Sg+Gen+PxSg2
siŋka#dáidni+N+Sg+Gen+PxSg2
skiddu+Sem/Ani+N+Sg+Gen+PxSg2
skidni+N+Sg+Gen+PxSg2
skiidu+Sem/Ani+N+Sg+Gen+PxSg2
skriidna+N+Sg+Gen+PxSg2
skuovva#alidahtti+N+Sg+Gen+PxSg2
skuvla#kantiidna+Sem/Org+Build+N+Sg+Gen+PxSg2
skáida#rátnu+N+Sg+Gen+PxSg2
skáida+N+Sg+Gen+PxSg2
skáide#geahči+N+Sg+Gen+PxSg2
skáidi+Sem/Plc+N+Sg+Gen+PxSg2
smávva#dáluid#searvi+Sem/Org+N+Sg+Gen+PxSg2
snaidda+N+Sg+Gen+PxSg2
sneaida+N+Sg+Gen+PxSg2
soahte#invaliida+N+Sg+Gen+PxSg2
soajahis#báidi+N+Sg+Gen+PxSg2
soidnár+Sem/Hum+N+Sg+Gen+PxSg2
soija#margariidna+N+Sg+Gen+PxSg2
solidaritehta+N+Sg+Gen+PxSg2
spažaidan#dávjodat+N+Sg+Gen+PxSg2
spiidne#eallu+N+Sg+Gen+PxSg2
spiidne#geahčči+Sem/Hum+N+Sg+Gen+PxSg2
spiidne#skálžu+N+Sg+Gen+PxSg2
spiidne#viessu+N+Sg+Gen+PxSg2
spiidni+Sem/Ani+N+Sg+Gen+PxSg2
spiinne#buoidi+N+Sg+Gen+PxSg2
spáiddar+N+Sg+Gen+PxSg2
sriidna+N+Sg+Gen+PxSg2
steariidna+N+Sg+Gen+PxSg2
stivren#oaidnu+N+Sg+Gen+PxSg2
streif#lágideapmi+N+Sg+Gen+PxSg2
streptomyciidna+N+Sg+Gen+PxSg2
stuoridan#glássa+N+Sg+Gen+PxSg2
stuoridan#láse+N+Sg+Gen+PxSg2
stuoridan#lássa+N+Sg+Gen+PxSg2
stuorra#digge#presideanta+Sem/Hum+N+Sg+Gen+PxSg2
stuorra#sáidi+Sem/Ani+N+Sg+Gen+PxSg2
stábba#sáidi+Sem/Plc+N+Sg+Gen+PxSg2
stáhta#váidalan#riekti+N+Sg+Gen+PxSg2
stáidnár+Sem/Ani+N+Sg+Gen+PxSg2
stálle#gáidnu+N+Sg+Gen+PxSg2
subsidiaritehta+N+Sg+Gen+PxSg2
suddjen#biddi+N+Sg+Gen+PxSg2
suohkan#geaidnu+N+Sg+Gen+PxSg2
suoidne#beaive#loddi+Sem/Ani+N+Sg+Gen+PxSg2
suoidne#bohcci+N+Sg+Gen+PxSg2
suoidne#caggan#muorra+N+Sg+Gen+PxSg2
suoidne#doršu+N+Sg+Gen+PxSg2
suoidne#fierra+N+Sg+Gen+PxSg2
suoidne#gieddi+N+Sg+Gen+PxSg2
suoidne#guorbmi+N+Sg+Gen+PxSg2
suoidne#heage+N+Sg+Gen+PxSg2
suoidne#hehkke+N+Sg+Gen+PxSg2
suoidne#lukti+N+Sg+Gen+PxSg2
suoidne#mánnu+N+Sg+Gen+PxSg2
suoidne#ruhta#rássi+N+Sg+Gen+PxSg2
suoidne#spábba#čárvvon+N+Sg+Gen+PxSg2
suoidne#suorsi+Sem/Ani+N+Sg+Gen+PxSg2
suoidne#suorsá+Sem/Ani+N+Sg+Gen+PxSg2
suoidne#vahágat+N+Sg+Gen+PxSg2
suoidne#vihti+N+Sg+Gen+PxSg2
suoidne#šaddu+N+Sg+Gen+PxSg2
suoidne#čalbmi+N+Sg+Gen+PxSg2
suoidne#čiksa+N+Sg+Gen+PxSg2
suoidni+N+Sg+Gen+PxSg2
suorbma#bidju+N+Sg+Gen+PxSg2
suorggidahttin+N+Sg+Gen+PxSg2
suorpmaid#ovttas#doaibma+N+Sg+Gen+PxSg2
suotna#báidni+N+Sg+Gen+PxSg2
suovva#viidáneapmi+N+Sg+Gen+PxSg2
supiidna+N+Sg+Gen+PxSg2
surggiidahttin#geažus+N+Sg+Gen+PxSg2
surggiidahtus+N+Sg+Gen+PxSg2
suv#idja+N+Sg+Gen+PxSg2
suvv#idja+N+Sg+Gen+PxSg2
syriidna+N+Sg+Gen+PxSg2
sáhpán#ráidu+N+Sg+Gen+PxSg2
sáide#bossu+Sem/Hum+N+Sg+Gen+PxSg2
sáide#báiki+Sem/Hum+N+Sg+Gen+PxSg2
sáide#faskkon+N+Sg+Gen+PxSg2
sáide#fierbmi+N+Sg+Gen+PxSg2
sáide#fális+Sem/Hum+N+Sg+Gen+PxSg2
sáide#lágga+Sem/Hum+N+Sg+Gen+PxSg2
sáide#soaiko#nuohtti+N+Sg+Gen+PxSg2
sáide#spierru+N+Sg+Gen+PxSg2
sáidi+Sem/Hum+N+Sg+Gen+PxSg2
sálte#suoidni+N+Sg+Gen+PxSg2
sáme#digge#presideanta+Sem/Hum+N+Sg+Gen+PxSg2
sáme#nieida+Sem/Hum+N+Sg+Gen+PxSg2
sámi#siida+Sem/Hum+N+Sg+Gen+PxSg2
sárdnideaddji+Sem/Hum+N+Sg+Gen+PxSg2
sátne#dáidda#duodji+N+Sg+Gen+PxSg2
sátne#friddjavuohta+N+Sg+Gen+PxSg2
sátto#ráidnen#rusttet+N+Sg+Gen+PxSg2
sávzzaid#buvri+N+Sg+Gen+PxSg2
sávzzaid#goahti+N+Sg+Gen+PxSg2
tabloida-media+N+Sg+Gen+PxSg2
tamburiidna+N+Sg+Gen+PxSg2
tanniidna+N+Sg+Gen+PxSg2
teiidna+N+Sg+Gen+PxSg2
tele#medisiidna+N+Sg+Gen+PxSg2
termiidna+Sem/Time+N+Sg+Gen+PxSg2
termo#háliidna+N+Sg+Gen+PxSg2
terpentiidna+N+Sg+Gen+PxSg2
terppetiidna+N+Sg+Gen+PxSg2
tiida#goansta+N+Sg+Gen+PxSg2
tiida#logus+N+Sg+Gen+PxSg2
tiida#osku+N+Sg+Gen+PxSg2
tiida+N+Sg+Gen+PxSg2
tiidu+N+Sg+Gen+PxSg2
toksiidna+N+Sg+Gen+PxSg2
tramboliidna+N+Sg+Gen+PxSg2
trampoliidna+N+Sg+Gen+PxSg2
trombiidna+N+Sg+Gen+PxSg2
tuberkuliidna+N+Sg+Gen+PxSg2
turbiidna+N+Sg+Gen+PxSg2
turmaliidna+N+Sg+Gen+PxSg2
tyroksiidna+N+Sg+Gen+PxSg2
uhcidahtti+N+Sg+Gen+PxSg2
uhcidan#luoitu+N+Sg+Gen+PxSg2
uhcideaddji+N+Sg+Gen+PxSg2
ullo#báidi+N+Sg+Gen+PxSg2
uske#loaidu+N+Sg+Gen+PxSg2
uvja#liidni+N+Sg+Gen+PxSg2
uvja#siidu+Sem/Ani+N+Sg+Gen+PxSg2
vadjan#mašiidna+N+Sg+Gen+PxSg2
vajahas#mášiidna+N+Sg+Gen+PxSg2
vaksiidna+N+Sg+Gen+PxSg2
valaid+N+Sg+Gen+PxSg2
validiteahtta+N+Sg+Gen+PxSg2
validitehta+N+Sg+Gen+PxSg2
vanilliidna+N+Sg+Gen+PxSg2
vaseliidna+N+Sg+Gen+PxSg2
veadde#gáidnu+N+Sg+Gen+PxSg2
veaiddalas+N+Sg+Gen+PxSg2
veaiddalis#eallu+N+Sg+Gen+PxSg2
veaidni+N+Sg+Gen+PxSg2
veaika#vuoidan+N+Sg+Gen+PxSg2
veajuidahttin#ásahus+Sem/Org+N+Sg+Gen+PxSg2
veajuiduhttin#doaibma+N+Sg+Gen+PxSg2
veajuiduhttin#ruhta+N+Sg+Gen+PxSg2
veajuiduhttin+N+Sg+Gen+PxSg2
veajuiduvvan#gáldu+N+Sg+Gen+PxSg2
vealggáidupmi+N+Sg+Gen+PxSg2
vealgái#bidjan+N+Sg+Gen+PxSg2
vealu#jursan#mašiidna+N+Sg+Gen+PxSg2
veardidan#ceahkki+N+Sg+Gen+PxSg2
veardidan#coakci+N+Sg+Gen+PxSg2
veardidan#govva+N+Sg+Gen+PxSg2
veardidan#hápmi+N+Sg+Gen+PxSg2
vearro#friddjavuohta+N+Sg+Gen+PxSg2
vearro#gáibideaddji+Sem/Hum+N+Sg+Gen+PxSg2
vearro#gáibideapmi+N+Sg+Gen+PxSg2
vearro#váidalus+N+Sg+Gen+PxSg2
vearuiduhttin#riekti+N+Sg+Gen+PxSg2
vearuiduhttin#šiehtadus+N+Sg+Gen+PxSg2
veliidna+N+Sg+Gen+PxSg2
video+N+Sg+Gen+PxSg2
video#bierggas+N+Sg+Gen+PxSg2
video#báddi+N+Sg+Gen+PxSg2
video#filbma+N+Sg+Gen+PxSg2
video#installašuvdna+N+Sg+Gen+PxSg2
video#kaseahtta+N+Sg+Gen+PxSg2
video#rusttet+N+Sg+Gen+PxSg2
videográfa+N+Sg+Gen+PxSg2
videográmma+N+Sg+Gen+PxSg2
videotehka+N+Sg+Gen+PxSg2
vieljaid#hálbbádus+N+Sg+Gen+PxSg2
viesso#hoaiddár+Sem/Hum+N+Sg+Gen+PxSg2
viesso#hoiddár+Sem/Hum+N+Sg+Gen+PxSg2
viesso#seaidni+N+Sg+Gen+PxSg2
viiddidan#plána+N+Sg+Gen+PxSg2
viiddisvuohta+N+Sg+Gen+PxSg2
viiddus+N+Sg+Gen+PxSg2
viidna#monopola+N+Sg+Gen+PxSg2
viidna+N+Sg+Gen+PxSg2
viidne#cearki+N+Sg+Gen+PxSg2
viidne#duolmmahat+N+Sg+Gen+PxSg2
viidne#gárde#bargi+Sem/Hum+N+Sg+Gen+PxSg2
viidne#gárdi+N+Sg+Gen+PxSg2
viidne#luoggu+Sem/Hum+N+Sg+Gen+PxSg2
viidne#monopola+N+Sg+Gen+PxSg2
viidne#muorji+N+Sg+Gen+PxSg2
viidne#muorra+N+Sg+Gen+PxSg2
viidne#smáhkka+N+Sg+Gen+PxSg2
viidni+N+Sg+Gen+PxSg2
viidodat+N+Sg+Gen+PxSg2
viidu+N+Sg+Gen+PxSg2
viidánan#politihkka+N+Sg+Gen+PxSg2
viidánus+N+Sg+Gen+PxSg2
vilges#viidni+N+Sg+Gen+PxSg2
virge#olbmuid#searvi+Sem/Org+N+Sg+Gen+PxSg2
virgái#bidjan#gaskavuohta+N+Sg+Gen+PxSg2
virgái#bidjan+N+Sg+Gen+PxSg2
vitamiidna+N+Sg+Gen+PxSg2
vitta+N+Sg+Gen+PxSg2
vuodjin#dáidu+N+Sg+Gen+PxSg2
vuogáidupmi+N+Sg+Gen+PxSg2
vuogáiduvvan#ahki+N+Sg+Gen+PxSg2
vuogáiduvvan#muddu+N+Sg+Gen+PxSg2
vuoidan#dálkkas+N+Sg+Gen+PxSg2
vuoidan#gurra+N+Sg+Gen+PxSg2
vuoidan#nihppel+N+Sg+Gen+PxSg2
vuoiddadus+N+Sg+Gen+PxSg2
vuoiddanas+N+Sg+Gen+PxSg2
vuoiddas#assi+N+Sg+Gen+PxSg2
vuoiddas#bollu+N+Sg+Gen+PxSg2
vuoiddas#božán+N+Sg+Gen+PxSg2
vuoiddas#olju+N+Sg+Gen+PxSg2
vuoiddas+N+Sg+Gen+PxSg2
vuoidna+Sem/Hum+N+Sg+Gen+PxSg2
vuoigatvuođa#gáibideaddji+Sem/Hum+N+Sg+Gen+PxSg2
vuoigŋa#friddjavuohta+N+Sg+Gen+PxSg2
vuoiŋŋaid#vuortnuheaddji+N+Sg+Gen+PxSg2
vuoiŋŋaš#báidnin+N+Sg+Gen+PxSg2
vuol#báidi+N+Sg+Gen+PxSg2
vuolidahttin#lohku+N+Sg+Gen+PxSg2
vuolidahttin#mearri+N+Sg+Gen+PxSg2
vuolidahttin+N+Sg+Gen+PxSg2
vuolidan#mearka+N+Sg+Gen+PxSg2
vuolidupmi+N+Sg+Gen+PxSg2
vuolidus+N+Sg+Gen+PxSg2
vuolildus#báidi+N+Sg+Gen+PxSg2
vuolla#bidjan+N+Sg+Gen+PxSg2
vuoncáid#viessu+N+Sg+Gen+PxSg2
vuoste#gáibideaddji+Sem/Hum+N+Sg+Gen+PxSg2
vuostálas#siidu+N+Sg+Gen+PxSg2
vuođđo#dáidu+N+Sg+Gen+PxSg2
vuođđo#geaidnu+N+Sg+Gen+PxSg2
vuođđo#girje#siidu+N+Sg+Gen+PxSg2
vuođđo#isit+Sem/Hum+N+Sg+Gen+PxSg2
vuođđo#oaidnu+N+Sg+Gen+PxSg2
vádjit+N+Sg+Gen+PxSg2
váidalan#ortnet+N+Sg+Gen+PxSg2
váidalan#vejolašvuohta+N+Sg+Gen+PxSg2
váidalan#áige#mearri+N+Sg+Gen+PxSg2
váidalan#ásahus+Sem/Org+N+Sg+Gen+PxSg2
váidalus#lávlla+N+Sg+Gen+PxSg2
váidalus+N+Sg+Gen+PxSg2
váidda#mearrádus+N+Sg+Gen+PxSg2
váidda#orgána+Sem/Org+N+Sg+Gen+PxSg2
váidda#ásahus+Sem/Org+N+Sg+Gen+PxSg2
váidda#ášši+N+Sg+Gen+PxSg2
váidda+N+Sg+Gen+PxSg2
váiddon+N+Sg+Gen+PxSg2
váidi+N+Sg+Gen+PxSg2
váidin#geatnegasvuohta+N+Sg+Gen+PxSg2
váidin#lávde#goddi+Sem/Org+N+Sg+Gen+PxSg2
váidin#vuoigatvuohta+N+Sg+Gen+PxSg2
váidin#áigi+Sem/Time+N+Sg+Gen+PxSg2
váidna#hádja+N+Sg+Gen+PxSg2
váidni+Sem/Hum+N+Sg+Gen+PxSg2
váidnu+N+Sg+Gen+PxSg2
váidámuš+N+Sg+Gen+PxSg2
váksiidna+N+Sg+Gen+PxSg2
váldo#geaidnu+N+Sg+Gen+PxSg2
váldo#sárdnideaddji+Sem/Hum+N+Sg+Gen+PxSg2
vánddardan#geaidnu+N+Sg+Gen+PxSg2
vári#nieida+N+Sg+Gen+PxSg2
várre#presideanta+Sem/Hum+N+Sg+Gen+PxSg2
várre#ráidu+N+Sg+Gen+PxSg2
várre#suoidni+N+Sg+Gen+PxSg2
váráiduhttin#kantuvra+Sem/Org+Sem/Plc+N+Sg+Gen+PxSg2
váráiduhttin#ossodat+Sem/Org+Sem/Plc+N+Sg+Gen+PxSg2
váráiduhttin+N+Sg+Gen+PxSg2
vástidan#olmmoš+Sem/Hum+N+Sg+Gen+PxSg2
vástideaddji+Sem/Hum+N+Sg+Gen+PxSg2
vázzin#geaidnu+N+Sg+Gen+PxSg2
web#siidu+N+Sg+Gen+PxSg2
web-siidu+N+Sg+Gen+PxSg2
ádjin#doaibma#bidju+N+Sg+Gen+PxSg2
áhká#biddu+Sem/Ani+N+Sg+Gen+PxSg2
áibme#suoidni+N+Sg+Gen+PxSg2
áibmo#fievrrideapmi+N+Sg+Gen+PxSg2
áibmo#nuoskkideapmi+N+Sg+Gen+PxSg2
áidanas+N+Sg+Gen+PxSg2
áiddis+N+Sg+Gen+PxSg2
áide#guorra+N+Sg+Gen+PxSg2
áide#sáhpal+N+Sg+Gen+PxSg2
áide#uksa+N+Sg+Gen+PxSg2
áidi+N+Sg+Gen+PxSg2
áidna#fidnu+N+Sg+Gen+PxSg2
áidna#mánná+Sem/Hum+N+Sg+Gen+PxSg2
áidna#váldu+Sem/Hum+Sem/Ani+N+Sg+Gen+PxSg2
áidni+Sem/Ani+N+Sg+Gen+PxSg2
áidno#riegádeaddji+Sem/Hum+N+Sg+Gen+PxSg2
áidu+N+Sg+Gen+PxSg2
álbmogiid#servodat+Sem/Org+N+Sg+Gen+PxSg2
álbmogiid#servvodat+Sem/Org+N+Sg+Gen+PxSg2
áldo#siida+Sem/Org+Sem/Plc+N+Sg+Gen+PxSg2
álgo#idja+N+Sg+Gen+PxSg2
álgui#biddji+Sem/Hum+N+Sg+Gen+PxSg2
álás#suoidni+N+Sg+Gen+PxSg2
árra#iđit+Sem/Time+N+Sg+Gen+PxSg2
árvo#njeaidin+N+Sg+Gen+PxSg2
árvo#oaidnu+N+Sg+Gen+PxSg2
ásaidupmi+N+Sg+Gen+PxSg2
ássiid#lassáneapmi+N+Sg+Gen+PxSg2
ássiid#válddahallan+N+Sg+Gen+PxSg2
ávnnas#lágideaddji+Sem/Hum+N+Sg+Gen+PxSg2
ášše#ovddideapmi+N+Sg+Gen+PxSg2
áššáiduhtton+N+Sg+Gen+PxSg2
šaddo#buoidi+N+Sg+Gen+PxSg2
šaddo#proteiidna+N+Sg+Gen+PxSg2
čakča#idja+N+Sg+Gen+PxSg2
čalbme#oaidno#vihtan+Sem/Hum+N+Sg+Gen+PxSg2
čalmme#geaidu+N+Sg+Gen+PxSg2
čalmme#oaidno#vihtan+Sem/Hum+N+Sg+Gen+PxSg2
časkin#bovren#mašiidna+N+Sg+Gen+PxSg2
časkin#reaidu+N+Sg+Gen+PxSg2
časkin#váiddon+N+Sg+Gen+PxSg2
čeabet#galljideapmi+N+Sg+Gen+PxSg2
čeabet#liidni+N+Sg+Gen+PxSg2
čidnohat+N+Sg+Gen+PxSg2
čidnon#dávda+N+Sg+Gen+PxSg2
čielga#oaidnu+N+Sg+Gen+PxSg2
čitna#dioksiida+N+Sg+Gen+PxSg2
šleaidu+Sem/Hum+N+Sg+Gen+PxSg2
šleanca#suoidni+N+Sg+Gen+PxSg2
šliipen#liidni+N+Sg+Gen+PxSg2
šliipen#mašiidna+N+Sg+Gen+PxSg2
šloavaideaddji+Sem/Hum+N+Sg+Gen+PxSg2
čoahkkin#givssideapmi+N+Sg+Gen+PxSg2
šoalka#liidni+N+Sg+Gen+PxSg2
čoalos#buoidi+N+Sg+Gen+PxSg2
čoavje#skidni+N+Sg+Gen+PxSg2
čohkiidus+N+Sg+Gen+PxSg2
čuolda#bovren#mašiidna+N+Sg+Gen+PxSg2
čuotnját#suoidni+N+Sg+Gen+PxSg2
čuoččuhan#áidi+N+Sg+Gen+PxSg2
čáhce#ráidnen#rusttet+N+Sg+Gen+PxSg2
čáhce#ráidnen+N+Sg+Gen+PxSg2
čáhppes#buoidda+Sem/Ani+N+Sg+Gen+PxSg2
čájehan#mášiidna+N+Sg+Gen+PxSg2
čála#ráidu+N+Sg+Gen+PxSg2
čállin#dárkkistan#reaidu+N+Sg+Gen+PxSg2
čállin#mašiidna+N+Sg+Gen+PxSg2
friddja#joavku+Sem/Group+Sem/Hum+N+Sg+Gen+PxSg2
lohkkiid#čálus+N+Sg+Gen+PxSg2
goike#suoidni+N+Sg+Gen+PxSg2
nuoraid#organisašuvdna+Sem/Org+N+Sg+Gen+PxSg2
nuoraid#prográmma+N+Sg+Gen+PxSg2
noaiddáš+N+Sg+Gen+PxSg2
riddo#kultuvra+N+Sg+Gen+PxSg2
agi#beai#láibi+N+Sg+Gen+PxSg2
agi#beai#vašši+N+Sg+Gen+PxSg2
ahke#erohus+N+Sg+Gen+PxSg2
allodat#erohus+N+Sg+Gen+PxSg2
antifebriidna+N+Sg+Gen+PxSg2
antifona+N+Sg+Gen+PxSg2
biffa+N+Sg+Gen+PxSg2
lávke#biffa+N+Sg+Gen+PxSg2
bihppor#biffa+N+Sg+Gen+PxSg2
bifiila+Sem/Hum+N+Sg+Gen+PxSg2
chiffer#systema+N+Sg+Gen+PxSg2
chiffer#telegrámma+N+Sg+Gen+PxSg2
differensiála#giddehat+N+Sg+Gen+PxSg2
differensiála+N+Sg+Gen+PxSg2
differánsa+N+Sg+Gen+PxSg2
diftoŋga+N+Sg+Gen+PxSg2
gáifa+N+Sg+Gen+PxSg2
identifikašuvdna#goarta+N+Sg+Gen+PxSg2
identifikašuvdna+N+Sg+Gen+PxSg2
identifiseren#apposišuvdna+N+Sg+Gen+PxSg2
identifiseren#operašuvdna+N+Sg+Gen+PxSg2
indifferentisma+N+Sg+Gen+PxSg2
klassifikašuvdna+N+Sg+Gen+PxSg2
klassifiseren#vuogádat+N+Sg+Gen+PxSg2
kvalifikašuvdna+N+Sg+Gen+PxSg2
kvantifikáhtor+N+Sg+Gen+PxSg2
kvantifiseren#apposišuvdna+N+Sg+Gen+PxSg2
manifestašuvdna+N+Sg+Gen+PxSg2
modifikáhtor+N+Sg+Gen+PxSg2
máŋgga#siffar#lohku+N+Sg+Gen+PxSg2
pasifisma+N+Sg+Gen+PxSg2
periferiija+N+Sg+Gen+PxSg2
ratifikašuvdna#gažaldat+N+Sg+Gen+PxSg2
ratifikašuvdna+N+Sg+Gen+PxSg2
ratifiseren+N+Sg+Gen+PxSg2
riffal+N+Sg+Gen+PxSg2
riffel+N+Sg+Gen+PxSg2
riifu+Sem/Ani+N+Sg+Gen+PxSg2
semifinála+N+Sg+Gen+PxSg2
sentrifuga+N+Sg+Gen+PxSg2
sentrifugála#fápmu+N+Sg+Gen+PxSg2
sifalaš+N+Sg+Gen+PxSg2
siffar+N+Sg+Gen+PxSg2
siffer#telegrámma+N+Sg+Gen+PxSg2
signifikánsa+N+Sg+Gen+PxSg2
simsi+N+Sg+Gen+PxSg2
skiffar+N+Sg+Gen+PxSg2
spesifikašuvdna+N+Sg+Gen+PxSg2
streif#lágideapmi+N+Sg+Gen+PxSg2
tariffa+N+Sg+Gen+PxSg2
tariffa#soahpamuš+N+Sg+Gen+PxSg2
tariffa#šiehtadallan+N+Sg+Gen+PxSg2
tariffa#šiehtadus+N+Sg+Gen+PxSg2
trifovdna+N+Sg+Gen+PxSg2
uniforbma+N+Sg+Gen+PxSg2
uniformisma+N+Sg+Gen+PxSg2
šeriffa+N+Sg+Gen+PxSg2
+N+Sg+Gen+PxSg2
čuoigan#beai+N+Sg+Gen+PxSg2
stuorra#digge+N+Sg+Gen+PxSg2
sáme#digge+N+Sg+Gen+PxSg2
olles#áiggi+N+Sg+Gen+PxSg2
geaiggo+N+Sg+Gen+PxSg2
ráige#oai+N+Sg+Gen+PxSg2
liige+N+Sg+Gen+PxSg2
ab#origiidna+Sem/Hum+N+Sg+Gen+PxSg2
abiturieanta+Sem/Hum+N+Sg+Gen+PxSg2
aboriginála+Sem/Hum+N+Sg+Gen+PxSg2
addalan#vuoigatvuohta+N+Sg+Gen+PxSg2
addin#áigi+Sem/Time+N+Sg+Gen+PxSg2
aji+N+Sg+Gen+PxSg2
aktovuoigat#vuohta+N+Sg+Gen+PxSg2
albma#suoigi+Sem/Hum+N+Sg+Gen+PxSg2
alidan#mearka+N+Sg+Gen+PxSg2
alideapmi+N+Sg+Gen+PxSg2
alla#deaddu+N+Sg+Gen+PxSg2
alla#lávlla+N+Sg+Gen+PxSg2
alla#meassu+N+Sg+Gen+PxSg2
alla#seahtu+Sem/Group+Sem/Hum+N+Sg+Gen+PxSg2
alla#áigi+Sem/Time+N+Sg+Gen+PxSg2
alla#čoarvi+Sem/Ani+N+Sg+Gen+PxSg2
allatvuohta+N+Sg+Gen+PxSg2
allodat#erohus+N+Sg+Gen+PxSg2
allodat#sodju+N+Sg+Gen+PxSg2
allodat+N+Sg+Gen+PxSg2
almennet#vuoigatvuohta+N+Sg+Gen+PxSg2
alárbma#mearka+N+Sg+Gen+PxSg2
apoteika#vuoigatvuohta+N+Sg+Gen+PxSg2
astigmatisma+N+Sg+Gen+PxSg2
asto#áige#klubba+Sem/Hum+Sem/Group+N+Sg+Gen+PxSg2
asto#áige#viessu+Build+N+Sg+Gen+PxSg2
asto#áigge#barta+N+Sg+Gen+PxSg2
asto#áigge#bivdi+Sem/Hum+N+Sg+Gen+PxSg2
asto#áigge#doaibma+N+Sg+Gen+PxSg2
asto#áigge#fálaldat+N+Sg+Gen+PxSg2
asto#áigge#kantuvra+Sem/Plc+N+Sg+Gen+PxSg2
asto#áigge#opmodat+Build+N+Sg+Gen+PxSg2
asto#áigge#viessu+Build+N+Sg+Gen+PxSg2
asto#áiggi#bivdi+Sem/Hum+N+Sg+Gen+PxSg2
asto#áigiG+N+Sg+Gen+PxSg2
dáigá+N+Sg+Gen+PxSg2
dáiga+N+Sg+Gen+PxSg2
asttu#áige#doaibma+N+Sg+Gen+PxSg2
asttu#áigiG+N+Sg+Gen+PxSg2
atlántta#fivllit+Sem/Ani+N+Sg+Gen+PxSg2
badjel#áigge#bargu+N+Sg+Gen+PxSg2
badjel#áigi+Sem/Time+N+Sg+Gen+PxSg2
bahta#ráigi+N+Sg+Gen+PxSg2
bargan#áigi+N+Sg+Gen+PxSg2
barggus#eret#orrun#áigiG+N+Sg+Gen+PxSg2
bargo#áigi+Sem/Time+N+Sg+Gen+PxSg2
barta#eaiggát+Sem/Hum+N+Sg+Gen+PxSg2
beallje#ráigi+N+Sg+Gen+PxSg2
beana#eaiggát+Sem/Hum+N+Sg+Gen+PxSg2
beavde#biigá+Sem/Hum+N+Sg+Gen+PxSg2
biehttalan#vuoigatvuohta+N+Sg+Gen+PxSg2
biergo#dáigi+N+Sg+Gen+PxSg2
bievla#áigi+Sem/Time+N+Sg+Gen+PxSg2
bigamiija+N+Sg+Gen+PxSg2
biggohan#rusttet+N+Sg+Gen+PxSg2
biggoheapmi+N+Sg+Gen+PxSg2
bigohas+Sem/Hum+N+Sg+Gen+PxSg2
bigálusat+N+Sg+Gen+PxSg2
bigán+Sem/Hum+N+Sg+Gen+PxSg2
biigá+Sem/Hum+N+Sg+Gen+PxSg2
biila#eaiggáduššan+N+Sg+Gen+PxSg2
biila#láigohat+Sem/Org+Sem/Plc+N+Sg+Gen+PxSg2
birra#čuoigan#vierru+N+Sg+Gen+PxSg2
birra#čuoiggus+N+Sg+Gen+PxSg2
birra#čuoigi+Sem/Hum+N+Sg+Gen+PxSg2
bivdo#vuoigatvuohta+N+Sg+Gen+PxSg2
bivdo#áigi+Sem/Time+N+Sg+Gen+PxSg2
boahtte#áigiG+N+Sg+Gen+PxSg2
boarásmuvvan#áige#mearri+N+Sg+Gen+PxSg2
boarásnuvvan#áige#mearri+N+Sg+Gen+PxSg2
boazo#doallo#vuoigatvuohta+N+Sg+Gen+PxSg2
boazo#eaiggát+Sem/Hum+N+Sg+Gen+PxSg2
bogge#áigi+N+Sg+Gen+PxSg2
boiga#nállu+N+Sg+Gen+PxSg2
boiggá+Sem/Hum+N+Sg+Gen+PxSg2
boigá+Sem/Hum+N+Sg+Gen+PxSg2
boradan#áigi+N+Sg+Gen+PxSg2
borran#áigi+N+Sg+Gen+PxSg2
bođu#áigiG+N+Sg+Gen+PxSg2
brigadera+N+Sg+Gen+PxSg2
brigáda+Sem/Org+N+Sg+Gen+PxSg2
bronsa#áigi+Sem/Time+N+Sg+Gen+PxSg2
buohkaid#vuoigatvuohta+N+Sg+Gen+PxSg2
bušeahtta#digaštallan+N+Sg+Gen+PxSg2
báber#ráiggan+N+Sg+Gen+PxSg2
báhcán#vuoigatvuohta+N+Sg+Gen+PxSg2
báhtaran#áigi+N+Sg+Gen+PxSg2
báhčin#čuoigan+N+Sg+Gen+PxSg2
bákte#fivllit+Sem/Ani+N+Sg+Gen+PxSg2
bákte#vuoigatvuohta+N+Sg+Gen+PxSg2
báŋko#eaiggát+Sem/Hum+N+Sg+Gen+PxSg2
caggan#áigi+N+Sg+Gen+PxSg2
centigrámma+N+Sg+Gen+PxSg2
cinna#ráigi+N+Sg+Gen+PxSg2
cuigehus+N+Sg+Gen+PxSg2
cuiggodus+N+Sg+Gen+PxSg2
cuiggon+N+Sg+Gen+PxSg2
cuoigumuš+N+Sg+Gen+PxSg2
dahkki#vuoigatvuohta+N+Sg+Gen+PxSg2
dahku#sáigu+N+Sg+Gen+PxSg2
davve#fivllit+Sem/Ani+N+Sg+Gen+PxSg2
designa+N+Sg+Gen+PxSg2
designa#gilvu+N+Sg+Gen+PxSg2
designer+Sem/Hum+N+Sg+Gen+PxSg2
desigrámma+N+Sg+Gen+PxSg2
diehto#juohkin#vuoigatvuohta+N+Sg+Gen+PxSg2
dieigi+N+Sg+Gen+PxSg2
dieigu+N+Sg+Gen+PxSg2
dieđihan#áige#mearri+N+Sg+Gen+PxSg2
digaštallan#dássi+N+Sg+Gen+PxSg2
digaštallan#fáddá+N+Sg+Gen+PxSg2
digaštallan#jođiheaddji+Sem/Hum+N+Sg+Gen+PxSg2
digaštallan#plána+N+Sg+Gen+PxSg2
digaštallan#skihkka+N+Sg+Gen+PxSg2
digaštallan#sáhka#vuorru+N+Sg+Gen+PxSg2
digaštallan#čoahkkin+N+Sg+Gen+PxSg2
digaštallan#čoahkkái#geassu+N+Sg+Gen+PxSg2
digaštallan#čálus+N+Sg+Gen+PxSg2
digaštallan+N+Sg+Gen+PxSg2
digaštalli+Sem/Hum+N+Sg+Gen+PxSg2
digge#beavdi+N+Sg+Gen+PxSg2
digge#báiki+Sem/Plc+N+Sg+Gen+PxSg2
digge#girji+N+Sg+Gen+PxSg2
digge#godde#teoriija+N+Sg+Gen+PxSg2
digge#goddi+Sem/Org+N+Sg+Gen+PxSg2
digge#logahallan+N+Sg+Gen+PxSg2
digge#logahan#láhka+N+Sg+Gen+PxSg2
digge#mátki+N+Sg+Gen+PxSg2
digge#nággu+N+Sg+Gen+PxSg2
digge#oasse#váldi+Sem/Hum+N+Sg+Gen+PxSg2
digge#riekti+N+Sg+Gen+PxSg2
digge#stohpu+Build+N+Sg+Gen+PxSg2
digge#sáhkku+N+Sg+Gen+PxSg2
digge#viessu+Build+N+Sg+Gen+PxSg2
digge#vihtan+Sem/Hum+N+Sg+Gen+PxSg2
digge#álbmot+Sem/Hum+Sem/Group+N+Sg+Gen+PxSg2
digge#ášši+N+Sg+Gen+PxSg2
diggi+N+Sg+Gen+PxSg2
diggár+Sem/Hum+N+Sg+Gen+PxSg2
digrešuvdna+N+Sg+Gen+PxSg2
diibmo#áigiG+N+Sg+Gen+PxSg2
dikta#figuvra+Sem/Hum+N+Sg+Gen+PxSg2
dirigeanta+Sem/Hum+N+Sg+Gen+PxSg2
divššohas#vuoigatvuohta+N+Sg+Gen+PxSg2
divššohas#vuoigatvuođa#láhka+N+Sg+Gen+PxSg2
doaibma#áigi+Sem/Time+N+Sg+Gen+PxSg2
doaibman#vuoigatvuohta+N+Sg+Gen+PxSg2
doaibman#áigi+Sem/Time+N+Sg+Gen+PxSg2
doajáhat#áigi+Sem/Time+N+Sg+Gen+PxSg2
doallo#eaiggát+Sem/Hum+N+Sg+Gen+PxSg2
dološ#vuoigatvuohta+N+Sg+Gen+PxSg2
dološ#áigi+Sem/Time+N+Sg+Gen+PxSg2
dulvve#áigiG+N+Sg+Gen+PxSg2
dáhppa#ráigi+N+Sg+Gen+PxSg2
dáige#buvtta+N+Sg+Gen+PxSg2
dáige#gárri+N+Sg+Gen+PxSg2
dáige#jierit+N+Sg+Gen+PxSg2
dáige#lásti+N+Sg+Gen+PxSg2
dáiggas+N+Sg+Gen+PxSg2
dáigi+N+Sg+Gen+PxSg2
dáigodat+N+Sg+Gen+PxSg2
dáigu+N+Sg+Gen+PxSg2
dákte#riggi+N+Sg+Gen+PxSg2
dákte#spaiggahat+N+Sg+Gen+PxSg2
dálo#buoigi+N+Sg+Gen+PxSg2
dálvve#áigiG+N+Sg+Gen+PxSg2
dálá#áigiG+N+Sg+Gen+PxSg2
eahkedis#veaigi+Sem/Time+N+Sg+Gen+PxSg2
eahkes#veaigi+Sem/Time+N+Sg+Gen+PxSg2
eahket#veaigi+Sem/Time+N+Sg+Gen+PxSg2
eaiggáduššan#dilli+N+Sg+Gen+PxSg2
eaiggáduššan#dilálašvuohta+N+Sg+Gen+PxSg2
eaiggáduššan#eana#girji+N+Sg+Gen+PxSg2
eaiggáduššan#háldu+N+Sg+Gen+PxSg2
eaiggáduššan#hámádat+N+Sg+Gen+PxSg2
eaiggáduššan#oamastus+N+Sg+Gen+PxSg2
eaiggáduššan#ráđđejupmi+N+Sg+Gen+PxSg2
eaiggáduššan#sirdin+N+Sg+Gen+PxSg2
eaiggáduššan#vuoigatvuohta+N+Sg+Gen+PxSg2
eaiggáduššan+N+Sg+Gen+PxSg2
eaiggáduššanvuohta+N+Sg+Gen+PxSg2
eaiggát#gáibideaddji+Sem/Hum+N+Sg+Gen+PxSg2
eaiggát#gáibádus+N+Sg+Gen+PxSg2
eaiggát#háldu+N+Sg+Gen+PxSg2
eaiggát#mearka+N+Sg+Gen+PxSg2
eaiggát#molsun+N+Sg+Gen+PxSg2
eaiggát#oassi+N+Sg+Gen+PxSg2
eaiggát#ráđđejupmi+N+Sg+Gen+PxSg2
eaiggát+Sem/Hum+N+Sg+Gen+PxSg2
eaiggátvuohta+N+Sg+Gen+PxSg2
eakto#vuoigatvuođa#vuođđu+N+Sg+Gen+PxSg2
eallen#áigiG+N+Sg+Gen+PxSg2
eallin#áigiG+N+Sg+Gen+PxSg2
eami#álbmot#vuoigatvuohta+N+Sg+Gen+PxSg2
eana#bihttá#eaiggát+Sem/Hum+N+Sg+Gen+PxSg2
eana#bihttá#láigoheapmi+N+Sg+Gen+PxSg2
eana#eaiggáduššan#vuoigatvuohta+N+Sg+Gen+PxSg2
eana#eaiggát#háldu+N+Sg+Gen+PxSg2
eana#eaiggát#oaidnu+N+Sg+Gen+PxSg2
eana#eaiggát#ráđđejupmi+N+Sg+Gen+PxSg2
eana#eaiggát#vuoigatvuohta+N+Sg+Gen+PxSg2
eana#eaiggát+Sem/Hum+N+Sg+Gen+PxSg2
eana#giera#eaiggát+Sem/Hum+N+Sg+Gen+PxSg2
eana#laigga+N+Sg+Gen+PxSg2
eana#láigoheapmi+N+Sg+Gen+PxSg2
eana#láigolaš#doallu+N+Sg+Gen+PxSg2
eana#láigolaš+Sem/Hum+N+Sg+Gen+PxSg2
eana#láigu+N+Sg+Gen+PxSg2
eana#vuoigatvuohta+N+Sg+Gen+PxSg2
eanan#eaiggát+Sem/Hum+N+Sg+Gen+PxSg2
eanan#eaiggát+Sem/Hum+N+Sg+Gen+PxSg2
eanan#laigga+N+Sg+Gen+PxSg2
eanan#láigo#nummar+N+Sg+Gen+PxSg2
eanan#láigo#šiehtadus+N+Sg+Gen+PxSg2
eanan#láigohan#lihppu+N+Sg+Gen+PxSg2
eanan#láigu+N+Sg+Gen+PxSg2
eanan#vuoigatvuohta+N+Sg+Gen+PxSg2
earre#vuoigatvuohta+N+Sg+Gen+PxSg2
eará#liiggášvuohta+N+Sg+Gen+PxSg2
eatnan#eaiggát+Sem/Hum+N+Sg+Gen+PxSg2
eavttuhan#vuoigatvuohta+N+Sg+Gen+PxSg2
epigrámma+N+Sg+Gen+PxSg2
eret#báhcin#áigiG+N+Sg+Gen+PxSg2
eret#cealkin#áige#mearri+N+Sg+Gen+PxSg2
eret#orrun#áigiG+N+Sg+Gen+PxSg2
erren#áigi+Sem/Time+N+Sg+Gen+PxSg2
evttohan#vuoigatvuohta+N+Sg+Gen+PxSg2
evttohan#áige#mearri+N+Sg+Gen+PxSg2
fanas#láigo#vuoigatvuohta+N+Sg+Gen+PxSg2
felt#spáhta#láiggohat+N+Sg+Gen+PxSg2
fierbme#bivdo#vuoigatvuohta+N+Sg+Gen+PxSg2
figgamuš+N+Sg+Gen+PxSg2
figuvra+Sem/Hum+N+Sg+Gen+PxSg2
foto#govva#vuoigatvuohta+N+Sg+Gen+PxSg2
foto#govva#vuoigatvuođa#rihkkumuš+N+Sg+Gen+PxSg2
foto#govva#vuoigatvuođa#rihkus+N+Sg+Gen+PxSg2
friddja#áigiG+N+Sg+Gen+PxSg2
fuođđo#riggodat+N+Sg+Gen+PxSg2
fylkka#digge#áirras+Sem/Hum+N+Sg+Gen+PxSg2
fylkka#diggi+Sem/Org+Sem/Plc+N+Sg+Gen+PxSg2
fáhcca#ráigi+N+Sg+Gen+PxSg2
gahčahat#vuoigatvuohta+N+Sg+Gen+PxSg2
gaigŋir+N+Sg+Gen+PxSg2
gaigŋir#bismmar+N+Sg+Gen+PxSg2
gaigŋir#lađas+N+Sg+Gen+PxSg2
gaigŋir#čuožžun+N+Sg+Gen+PxSg2
gaska#beai#áigiG+N+Sg+Gen+PxSg2
gaska#vuoigŋašat+N+Sg+Gen+PxSg2
gaska#áigi+Sem/Time+N+Sg+Gen+PxSg2
geahččan#vuoigatvuohta+N+Sg+Gen+PxSg2
geaiggo#beallji+Sem/Ani+N+Sg+Gen+PxSg2
geaigu+N+Sg+Gen+PxSg2
geaigán+N+Sg+Gen+PxSg2
geakta#ráigi+N+Sg+Gen+PxSg2
gease#áigi+Sem/Time+N+Sg+Gen+PxSg2
geasse#áigi+N+Sg+Gen+PxSg2
geavahan#vuoigatvuohta+N+Sg+Gen+PxSg2
geavahan#vuoigatvuođalaš+Sem/Hum+N+Sg+Gen+PxSg2
geavahus#vuoigatvuohta+N+Sg+Gen+PxSg2
geađge#áigi+Sem/Time+N+Sg+Gen+PxSg2
geiggo+N+Sg+Gen+PxSg2
gevren#vuoigatvuohta+N+Sg+Gen+PxSg2
gigantisma+N+Sg+Gen+PxSg2
gili#vuoigatvuohta+N+Sg+Gen+PxSg2
gilvo#čuoigan+N+Sg+Gen+PxSg2
gitta#doallan#áigi+Sem/Time+N+Sg+Gen+PxSg2
giđa#áigi+Sem/Time+N+Sg+Gen+PxSg2
goaigi+Sem/Ani+N+Sg+Gen+PxSg2
gohččun#áige#mearri+N+Sg+Gen+PxSg2
goigáras+Sem/Hum+N+Sg+Gen+PxSg2
gorže#vuoigatvuohta+N+Sg+Gen+PxSg2
grundtvigianisma+N+Sg+Gen+PxSg2
guhkes#áigge#bušeahtta+N+Sg+Gen+PxSg2
guhkes#áigge#muitu+N+Sg+Gen+PxSg2
guhkes#áigge#perspektiiva+N+Sg+Gen+PxSg2
guhkes#áigge#ulbmil+N+Sg+Gen+PxSg2
guhkes#áigi+Sem/Time+N+Sg+Gen+PxSg2
guhkit#áigi+Sem/Time+N+Sg+Gen+PxSg2
guigu+Sem/Ani+N+Sg+Gen+PxSg2
gulaskuddan#áigi+Sem/Time+N+Sg+Gen+PxSg2
guohton#vuoigatvuohta+N+Sg+Gen+PxSg2
guohton#vuoigatvuođalaš+Sem/Hum+N+Sg+Gen+PxSg2
guohton#áigi+Sem/Time+N+Sg+Gen+PxSg2
guohtun#vuoigatvuohta+N+Sg+Gen+PxSg2
guohtun#áigi+Sem/Time+N+Sg+Gen+PxSg2
guoiggus+N+Sg+Gen+PxSg2
guoik'#gáhrit+Sem/Ani+N+Sg+Gen+PxSg2
guolle#bivdo#vuoigatvuohta+N+Sg+Gen+PxSg2
guolle#bivdo#áigi+Sem/Time+N+Sg+Gen+PxSg2
guolástan#vuoigatvuohta+N+Sg+Gen+PxSg2
guolástus#vuoigatvuohta+N+Sg+Gen+PxSg2
guottet#áigi+Sem/Time+N+Sg+Gen+PxSg2
guovda#vuoigŋašat+N+Sg+Gen+PxSg2
guovddáš#liggen#rusttet+N+Sg+Gen+PxSg2
guođohan#vuoigatvuohta+N+Sg+Gen+PxSg2
guođohan#áigi+Sem/Time+N+Sg+Gen+PxSg2
gádde#eaiggát+Sem/Hum+N+Sg+Gen+PxSg2
gádde#vuoigatvuohta+N+Sg+Gen+PxSg2
gádjit+Sem/Hum+N+Sg+Gen+PxSg2
gáhtan#áige#láhka+N+Sg+Gen+PxSg2
gáhtan#áige#mearri+N+Sg+Gen+PxSg2
gáhtan#áige#skovvi+N+Sg+Gen+PxSg2
gáhtan#áigi+N+Sg+Gen+PxSg2
gáigi+Sem/Hum+N+Sg+Gen+PxSg2
gáigá+Sem/Hum+N+Sg+Gen+PxSg2
gáiskkit+N+Sg+Gen+PxSg2
gálbbe#nát#stigat+N+Sg+Gen+PxSg2
gálbbe#nát#stigát+N+Sg+Gen+PxSg2
gárddástallan#áigiG+N+Sg+Gen+PxSg2
gáron#ráigi+N+Sg+Gen+PxSg2
gávpe#láigu+N+Sg+Gen+PxSg2
gávpe#vuoigatvuohta+N+Sg+Gen+PxSg2
heagga#ráigi+N+Sg+Gen+PxSg2
heaigu+Sem/Hum+N+Sg+Gen+PxSg2
heivehan#áigodat+Sem/Time+N+Sg+Gen+PxSg2
hoašša#háigir+Sem/Ani+N+Sg+Gen+PxSg2
hoigan#heivehus+N+Sg+Gen+PxSg2
hoigan#mihtádas+N+Sg+Gen+PxSg2
huksen#riggi+N+Sg+Gen+PxSg2
háigir+Sem/Ani+N+Sg+Gen+PxSg2
hálddašan#vuoigatvuohta+N+Sg+Gen+PxSg2
hálden#vuoigatvuohta+N+Sg+Gen+PxSg2
háldo#vuoigatvuohta+N+Sg+Gen+PxSg2
háldo#áigumuš+N+Sg+Gen+PxSg2
hápman#eaiggát+Sem/Hum+N+Sg+Gen+PxSg2
hárjehallan#áigi+Sem/Time+N+Sg+Gen+PxSg2
hársit+N+Sg+Gen+PxSg2
ieš#eaiggát#lanjadat+N+Sg+Gen+PxSg2
ieš#eaiggát#opmodat+N+Sg+Gen+PxSg2
ieš#eaiggát+Sem/Hum+N+Sg+Gen+PxSg2
ieš#eaiggátvuohta+N+Sg+Gen+PxSg2
ieš#mearridan#vuoigatvuohta+N+Sg+Gen+PxSg2
iežas#vástidan#áigodat+Sem/Time+N+Sg+Gen+PxSg2
iežas#vástádus#áigiG+N+Sg+Gen+PxSg2
ihtin#áigi+Sem/Time+N+Sg+Gen+PxSg2
intelligeansa+N+Sg+Gen+PxSg2
interpellašuvdna#digaštallan+N+Sg+Gen+PxSg2
iskan#vuoigatvuohta+N+Sg+Gen+PxSg2
iđedis#veaigi+Sem/Time+N+Sg+Gen+PxSg2
iđit#veaigi+Sem/Time+N+Sg+Gen+PxSg2
iđđedis#veaigi+Sem/Time+N+Sg+Gen+PxSg2
iđđes#veaigi+Sem/Time+N+Sg+Gen+PxSg2
jagi#áigi+Sem/Time+N+Sg+Gen+PxSg2
jeara#dáigi+N+Sg+Gen+PxSg2
jeasta#dáigi+N+Sg+Gen+PxSg2
jiekŋa#áigi+Sem/Time+N+Sg+Gen+PxSg2
jienastan#vuoigatvuohta+N+Sg+Gen+PxSg2
jienastan#vuoigatvuođalaš+Sem/Hum+N+Sg+Gen+PxSg2
jikkat+N+Sg+Gen+PxSg2
joavko#digaštallan+N+Sg+Gen+PxSg2
johka#ráigi+N+Sg+Gen+PxSg2
johtolat#vuoigatvuohta+N+Sg+Gen+PxSg2
johtolat#áigi+N+Sg+Gen+PxSg2
juhkko#ráigi+N+Sg+Gen+PxSg2
juoigan#battle+N+Sg+Gen+PxSg2
juoigan#konsearta+N+Sg+Gen+PxSg2
juoigan+N+Sg+Gen+PxSg2
juoiggus+N+Sg+Gen+PxSg2
juoigi+Sem/Hum+N+Sg+Gen+PxSg2
juovla#nigá+Sem/Hum+N+Sg+Gen+PxSg2
kalligrafiija+N+Sg+Gen+PxSg2
kalligráfa+Sem/Hum+N+Sg+Gen+PxSg2
kemigrafiija+N+Sg+Gen+PxSg2
kemigráfa+Sem/Hum+N+Sg+Gen+PxSg2
kredihtta#vealge#áigodat+Sem/Time+N+Sg+Gen+PxSg2
kredihtta#áigodat+Sem/Time+N+Sg+Gen+PxSg2
lahtta#vuoigatvuohta+N+Sg+Gen+PxSg2
laigan#hápmi+N+Sg+Gen+PxSg2
laigga+N+Sg+Gen+PxSg2
laiggahat#várri+N+Sg+Gen+PxSg2
laiggahat+N+Sg+Gen+PxSg2
laiggus+N+Sg+Gen+PxSg2
lasse#áigi+Sem/Time+N+Sg+Gen+PxSg2
lassi#áigi+Sem/Time+N+Sg+Gen+PxSg2
latnja#liggen+N+Sg+Gen+PxSg2
latnja#láigu+N+Sg+Gen+PxSg2
leana#áigiG+N+Sg+Gen+PxSg2
liehppat#ráigi+N+Sg+Gen+PxSg2
ligatuvra+N+Sg+Gen+PxSg2
liggehat#latnja+Sem/Plc+N+Sg+Gen+PxSg2
liggehat+N+Sg+Gen+PxSg2
liggen#guovddáš+N+Sg+Gen+PxSg2
liggen#latnja+Sem/Plc+N+Sg+Gen+PxSg2
liggen#pumpa+N+Sg+Gen+PxSg2
liggen#rusttet+N+Sg+Gen+PxSg2
liggen#ávnnas#ovttadat+N+Sg+Gen+PxSg2
liggu+N+Sg+Gen+PxSg2
lighter+N+Sg+Gen+PxSg2
ligniidna+N+Sg+Gen+PxSg2
ligroiidna+N+Sg+Gen+PxSg2
lihkkan#áigi+Sem/Time+N+Sg+Gen+PxSg2
lihtto#láigo#áigodat+Sem/Time+N+Sg+Gen+PxSg2
lihtto#láigo#šiehtadus+N+Sg+Gen+PxSg2
lihtto#láigohan#lohpi+N+Sg+Gen+PxSg2
lihtto#láigohan#láhka+N+Sg+Gen+PxSg2
lihtto#láigohan#šiehtadus+N+Sg+Gen+PxSg2
lihtto#láigolaš+Sem/Hum+N+Sg+Gen+PxSg2
liige#befála+Sem/Hum+N+Sg+Gen+PxSg2
liige#doarjja+N+Sg+Gen+PxSg2
liige#dolggáš+Sem/Ani+N+Sg+Gen+PxSg2
liige#gása#revre+N+Sg+Gen+PxSg2
liige#heargi+Sem/Ani+N+Sg+Gen+PxSg2
liige#leaktu+N+Sg+Gen+PxSg2
liige#modula+N+Sg+Gen+PxSg2
liige#noađuheapmi+N+Sg+Gen+PxSg2
liige#ruhta+N+Sg+Gen+PxSg2
liige#ráigi+N+Sg+Gen+PxSg2
liige#sivva+N+Sg+Gen+PxSg2
liige#skeaŋka+N+Sg+Gen+PxSg2
liige#veahkki+Sem/Hum+N+Sg+Gen+PxSg2
liige#áhkká+Sem/Hum+N+Sg+Gen+PxSg2
liige#árvvoštus+N+Sg+Gen+PxSg2
liige#ávnnas+N+Sg+Gen+PxSg2
liige#ášši+N+Sg+Gen+PxSg2
liige#čoavdda+N+Sg+Gen+PxSg2
liiggás#biebman+N+Sg+Gen+PxSg2
liiggás#borran+N+Sg+Gen+PxSg2
liigi+N+Sg+Gen+PxSg2
loaktin#áige#muddu+Sem/Time+N+Sg+Gen+PxSg2
loatna#originála+N+Sg+Gen+PxSg2
lohkan#áigi+Sem/Time+N+Sg+Gen+PxSg2
lubmen#vuoigatvuohta+N+Sg+Gen+PxSg2
luonddu#riggodat#háldu+N+Sg+Gen+PxSg2
luonddu#riggodat+N+Sg+Gen+PxSg2
luossa#bivdo#vuoigatvuohta+N+Sg+Gen+PxSg2
luossa#reive#eaiggát+Sem/Hum+N+Sg+Gen+PxSg2
lágidan#áigi+N+Sg+Gen+PxSg2
láhka#diggi+Sem/Org+Sem/Plc+N+Sg+Gen+PxSg2
láige#boagán+N+Sg+Gen+PxSg2
láige#jeagil+N+Sg+Gen+PxSg2
láige#nođđu+N+Sg+Gen+PxSg2
láige#oaivvahat+N+Sg+Gen+PxSg2
láiggohat+N+Sg+Gen+PxSg2
láigi+N+Sg+Gen+PxSg2
láigo#dálolaš#šiehtadus+N+Sg+Gen+PxSg2
láigo#eaktu+N+Sg+Gen+PxSg2
láigo#eana+Sem/Plc+N+Sg+Gen+PxSg2
láigo#gaskavuohta+N+Sg+Gen+PxSg2
láigo#huksen#sadji+Sem/Plc+N+Sg+Gen+PxSg2
láigo#latnja#visti+N+Sg+Gen+PxSg2
láigo#latnja+Sem/Plc+N+Sg+Gen+PxSg2
láigo#lihtto#áigodat+Sem/Time+N+Sg+Gen+PxSg2
láigo#máksin+N+Sg+Gen+PxSg2
láigo#máksu+N+Sg+Gen+PxSg2
láigo#nummár+N+Sg+Gen+PxSg2
láigo#pánta+N+Sg+Gen+PxSg2
láigo#soahpamuš+N+Sg+Gen+PxSg2
láigo#viesso#sadji+Sem/Plc+N+Sg+Gen+PxSg2
láigo#vuoigatvuohta+N+Sg+Gen+PxSg2
láigo#šiehtadus+N+Sg+Gen+PxSg2
láigohan#vuoigatvuohta+N+Sg+Gen+PxSg2
láigohat+N+Sg+Gen+PxSg2
láigoheaddji+Sem/Hum+N+Sg+Gen+PxSg2
láigoheapmi+N+Sg+Gen+PxSg2
láigolaš#gaskavuohta+N+Sg+Gen+PxSg2
láigolaš+Sem/Hum+N+Sg+Gen+PxSg2
láigu+N+Sg+Gen+PxSg2
lállin#áigi+N+Sg+Gen+PxSg2
láme#áigi+Sem/Time+N+Sg+Gen+PxSg2
láse#ráigi+N+Sg+Gen+PxSg2
lávvo#riggi+N+Sg+Gen+PxSg2
mannan#áigi+N+Sg+Gen+PxSg2
meahcce#riggodat#geavaheapmi+N+Sg+Gen+PxSg2
meahcce#riggodat#guovlu+Sem/Plc+N+Sg+Gen+PxSg2
meara#riggodat+N+Sg+Gen+PxSg2
mearka#vuoigatvuohta+N+Sg+Gen+PxSg2
mearre#áige#máksu+N+Sg+Gen+PxSg2
mearre#áige#árvo#sátni+N+Sg+Gen+PxSg2
mearre#áigge#fálaldat+N+Sg+Gen+PxSg2
mearre#áigi#máksin+N+Sg+Gen+PxSg2
mearre#áigi#máksu+N+Sg+Gen+PxSg2
mearre#áigi+N+Sg+Gen+PxSg2
mearridan#vuoigatvuohta+N+Sg+Gen+PxSg2
mieigan#stuollu+N+Sg+Gen+PxSg2
mieiggahat#geainnus+N+Sg+Gen+PxSg2
mieiggahat+N+Sg+Gen+PxSg2
mieiggastat+N+Sg+Gen+PxSg2
miel#eaiggát+Sem/Hum+N+Sg+Gen+PxSg2
mielde#orrun#vuoigatvuohta+N+Sg+Gen+PxSg2
miella#heaigu+Sem/Hum+N+Sg+Gen+PxSg2
mihtádus#eaiggát+Sem/Hum+N+Sg+Gen+PxSg2
mihtádus#vuoigatvuohta+N+Sg+Gen+PxSg2
minerála#liigi+N+Sg+Gen+PxSg2
minerála#vuoigatvuohta+N+Sg+Gen+PxSg2
miššun#áigi+Sem/Time+N+Sg+Gen+PxSg2
nohkkan#áigi+Sem/Time+N+Sg+Gen+PxSg2
moarsi#biigá+Sem/Hum+N+Sg+Gen+PxSg2
muhttádus#áigodat+Sem/Time+N+Sg+Gen+PxSg2
muohta#hoiggan+N+Sg+Gen+PxSg2
muorra#vuoigatvuohta+N+Sg+Gen+PxSg2
muorra#ávnnas#vuoigatvuohta+N+Sg+Gen+PxSg2
murjen#vuoigatvuohta+N+Sg+Gen+PxSg2
murjen#áigiG+N+Sg+Gen+PxSg2
murren#vuoigatvuohta+N+Sg+Gen+PxSg2
mádjit+Sem/Ani+N+Sg+Gen+PxSg2
máksin#áige#mearri+N+Sg+Gen+PxSg2
málbma#riggudus+N+Sg+Gen+PxSg2
mánna#biigá+Sem/Hum+N+Sg+Gen+PxSg2
mánná#biigá+Sem/Hum+N+Sg+Gen+PxSg2
márfe#dáigi+N+Sg+Gen+PxSg2
máttar#áigi+Sem/Time+N+Sg+Gen+PxSg2
navigašuvdna+N+Sg+Gen+PxSg2
nealge#áigiG+N+Sg+Gen+PxSg2
nigá+Sem/Hum+N+Sg+Gen+PxSg2
niske#mieigan+N+Sg+Gen+PxSg2
njealjit+N+Sg+Gen+PxSg2
njigan+Sem/Hum+N+Sg+Gen+PxSg2
njiganas+N+Sg+Gen+PxSg2
njigas+N+Sg+Gen+PxSg2
njigon+Sem/Hum+N+Sg+Gen+PxSg2
njoaske#ráigi+N+Sg+Gen+PxSg2
njunne#ráigi+N+Sg+Gen+PxSg2
njuolgga#eaiggáduššan#riekti+N+Sg+Gen+PxSg2
njuolggo#mieigan+N+Sg+Gen+PxSg2
njuovadan#áigi+Sem/Time+N+Sg+Gen+PxSg2
njuovvan#áigi+N+Sg+Gen+PxSg2
njuvčča#liggu+N+Sg+Gen+PxSg2
njáigu+Sem/Hum+N+Sg+Gen+PxSg2
njáiguvuohta+N+Sg+Gen+PxSg2
njálbme#ráigi+N+Sg+Gen+PxSg2
nubbe#giella+N+Sg+Gen+PxSg2
nubbe#giella+N+Sg+Gen+PxSg2
nubbe#jođiheaddji+N+Sg+Gen+PxSg2
nubbe#jođiheaddji+N+Sg+Gen+PxSg2
nubbe#ovda#olmmoš+N+Sg+Gen+PxSg2
nubbe#ovda#olmmoš+N+Sg+Gen+PxSg2
nubbe#ruohtas+N+Sg+Gen+PxSg2
nubbe#ruohtas+N+Sg+Gen+PxSg2
nubbi#giella+N+Sg+Gen+PxSg2
nubbi#giella+N+Sg+Gen+PxSg2
nubbi#jođiheaddji+N+Sg+Gen+PxSg2
nubbi#jođiheaddji+N+Sg+Gen+PxSg2
nubbi#ovda#olmmoš+N+Sg+Gen+PxSg2
nubbi#ovda#olmmoš+N+Sg+Gen+PxSg2
nubbi#ruohtas+N+Sg+Gen+PxSg2
nubbi#ruohtas+N+Sg+Gen+PxSg2
náhpur#ráigi+N+Sg+Gen+PxSg2
nálle#riggodat+N+Sg+Gen+PxSg2
náššun#vuoigŋa+N+Sg+Gen+PxSg2
oaggun#vuoigatvuohta+N+Sg+Gen+PxSg2
oaggun#áigi+Sem/Time+N+Sg+Gen+PxSg2
oahpahus#vuoigatvuohta+N+Sg+Gen+PxSg2
oahppo#áigi+Sem/Time+N+Sg+Gen+PxSg2
oaidnin#vuoigatvuohta+N+Sg+Gen+PxSg2
oaidnin#áigi+N+Sg+Gen+PxSg2
oaive#mieiggastat+N+Sg+Gen+PxSg2
oamastan#vuoigatvuohta+N+Sg+Gen+PxSg2
oanehis#áigge#muitu+N+Sg+Gen+PxSg2
oanehis#áigge#reantu+N+Sg+Gen+PxSg2
oanehis#áigiG+N+Sg+Gen+PxSg2
oasse#eaiggát+Sem/Hum+N+Sg+Gen+PxSg2
oasse#áige#politihkkár+Sem/Hum+N+Sg+Gen+PxSg2
oastin#ovda#vuoigatvuohta+N+Sg+Gen+PxSg2
oastin#vuoigatvuohta+N+Sg+Gen+PxSg2
oastin#áige#muddu+N+Sg+Gen+PxSg2
oasus#eaiggát+Sem/Hum+N+Sg+Gen+PxSg2
obligašuvdna+N+Sg+Gen+PxSg2
odel#diggi+Sem/Org+N+Sg+Gen+PxSg2
ohcan#vuoigatvuohta+N+Sg+Gen+PxSg2
ohcan#áige#mearri+N+Sg+Gen+PxSg2
ohcan#áigi+N+Sg+Gen+PxSg2
okto#eaiggát#doaibma+N+Sg+Gen+PxSg2
okto#eaiggát#fitnodat+Sem/Org+N+Sg+Gen+PxSg2
okto#ráđđejupme#áigiG+N+Sg+Gen+PxSg2
okto#vuoigatvuohta+N+Sg+Gen+PxSg2
olgo#ráigi+N+Sg+Gen+PxSg2
oligarkiija+Sem/Org+N+Sg+Gen+PxSg2
oligárka+Sem/Hum+N+Sg+Gen+PxSg2
olles#áigiG+N+Sg+Gen+PxSg2
olmmoš#vuoigatvuohtaG+N+Sg+Gen+PxSg2
olmmoš#vuoigatvuođa#komitea+Sem/Org+N+Sg+Gen+PxSg2
olmmoš#vuoigatvuođa#láhka+N+Sg+Gen+PxSg2
olmmoš#vuoigatvuođa#lávde#goddi+Sem/Org+N+Sg+Gen+PxSg2
olmmoš#vuoigatvuođa#soahpamuš+N+Sg+Gen+PxSg2
olmmoš#vuoigatvuođa#šiehtadus+N+Sg+Gen+PxSg2
olmmoš#vuoigatvuođaid#kommišuvdna+Sem/Org+N+Sg+Gen+PxSg2
opmodat#vuoigatvuohta+N+Sg+Gen+PxSg2
originalitehta+N+Sg+Gen+PxSg2
originála#teaksta+N+Sg+Gen+PxSg2
originála+N+Sg+Gen+PxSg2
origo+N+Sg+Gen+PxSg2
orustan#áigodat+Sem/Time+N+Sg+Gen+PxSg2
ovda#oastin#vuoigatvuohta+N+Sg+Gen+PxSg2
ovda#vuoigatvuohta+N+Sg+Gen+PxSg2
ovda#vuoigŋašat+N+Sg+Gen+PxSg2
ovdalaš#áigi+N+Sg+Gen+PxSg2
ovddas#vástádus#vuoigatvuohta+N+Sg+Gen+PxSg2
ovddeš#áigi+N+Sg+Gen+PxSg2
ovttas#bargo#vuoigŋa+N+Sg+Gen+PxSg2
ovttas#eaiggáduššan#láhka+N+Sg+Gen+PxSg2
ovttas#eaiggáduššan+N+Sg+Gen+PxSg2
ovttas#eaiggát+Sem/Hum+N+Sg+Gen+PxSg2
ovttastallan#vuoigatvuohta+N+Sg+Gen+PxSg2
ozo#vuoigatvuohta+N+Sg+Gen+PxSg2
ozo#vuoigatvuođa#bákte#láhka+N+Sg+Gen+PxSg2
ođđa#áigge#teknologiija+N+Sg+Gen+PxSg2
ođđa#áigi+N+Sg+Gen+PxSg2
ođđasis#huksen#áigi+N+Sg+Gen+PxSg2
panela#digaštallan+N+Sg+Gen+PxSg2
paradigma+N+Sg+Gen+PxSg2
penšun#vuoigatvuohta+N+Sg+Gen+PxSg2
perigeum+N+Sg+Gen+PxSg2
pigskiidna+N+Sg+Gen+PxSg2
prinsihppa#digaštallan+N+Sg+Gen+PxSg2
pánta#vuoigatvuohta+N+Sg+Gen+PxSg2
rabas#áigi+N+Sg+Gen+PxSg2
ragat#áigi+Sem/Time+N+Sg+Gen+PxSg2
rahpan#áigi+N+Sg+Gen+PxSg2
reaida#obligašuvdna+N+Sg+Gen+PxSg2
reakšuvdna#áigi+N+Sg+Gen+PxSg2
religiovdna#historjá+N+Sg+Gen+PxSg2
religiovdna+N+Sg+Gen+PxSg2
religiuvdna+N+Sg+Gen+PxSg2
riekte#vuoigatvuođa#vuođđu+N+Sg+Gen+PxSg2
rievddalmas#áigi+N+Sg+Gen+PxSg2
rigearra+N+Sg+Gen+PxSg2
rigearár+Sem/Hum+N+Sg+Gen+PxSg2
rigge#ealli+Sem/Ani+N+Sg+Gen+PxSg2
rigge#faggi+N+Sg+Gen+PxSg2
rigge#čalbmi+N+Sg+Gen+PxSg2
riggi+N+Sg+Gen+PxSg2
riggodat#geavaheapmi+N+Sg+Gen+PxSg2
riggodat#háldu+N+Sg+Gen+PxSg2
riggodat#stajideapmi+N+Sg+Gen+PxSg2
riggodat#vuođđu+N+Sg+Gen+PxSg2
riggodat+N+Sg+Gen+PxSg2
riggudus+N+Sg+Gen+PxSg2
riggá#áiti+N+Sg+Gen+PxSg2
rigorisma+N+Sg+Gen+PxSg2
riigu+Sem/Ani+N+Sg+Gen+PxSg2
riigá+Sem/Ani+N+Sg+Gen+PxSg2
boazo#rikkis+Sem/Hum+N+Sg+Gen+PxSg2
rikkis+Sem/Hum+N+Sg+Gen+PxSg2
roggan#vuoigatvuohta+N+Sg+Gen+PxSg2
rohpe#geaigán+N+Sg+Gen+PxSg2
ruigu+Sem/Hum+Sem/Ani+N+Sg+Gen+PxSg2
rukses#juol#čuonji+Sem/Ani+N+Sg+Gen+PxSg2
rullá#láigi+N+Sg+Gen+PxSg2
ruoigu+Sem/Ani+N+Sg+Gen+PxSg2
ruovde#áigi+N+Sg+Gen+PxSg2
ráfáiduhttin#áigi+N+Sg+Gen+PxSg2
ráigan#basttat+N+Sg+Gen+PxSg2
ráigan#biipu+N+Sg+Gen+PxSg2
ráige#beaŋka+N+Sg+Gen+PxSg2
ráige#gierdu+N+Sg+Gen+PxSg2
ráige#guoskkahat+N+Sg+Gen+PxSg2
ráige#oaivi+Sem/Hum+N+Sg+Gen+PxSg2
ráige#reŋko+N+Sg+Gen+PxSg2
ráige#roahkki+N+Sg+Gen+PxSg2
ráige#suohkku+N+Sg+Gen+PxSg2
ráiggan+N+Sg+Gen+PxSg2
ráiggas#pláhtta+N+Sg+Gen+PxSg2
ráigi+N+Sg+Gen+PxSg2
ránes#háigir+Sem/Ani+N+Sg+Gen+PxSg2
ráđđen#vuoigatvuohta+N+Sg+Gen+PxSg2
searve#riggodat+N+Sg+Gen+PxSg2
seavnnja#veaigi+Sem/Time+N+Sg+Gen+PxSg2
serigrafiija+N+Sg+Gen+PxSg2
serigráfa+N+Sg+Gen+PxSg2
sesoŋŋa#áigiG+N+Sg+Gen+PxSg2
sevdnjes#áigi+N+Sg+Gen+PxSg2
sierra#eaiggát#eana+Sem/Plc+N+Sg+Gen+PxSg2
sierra#vuoigatvuohta+N+Sg+Gen+PxSg2
sigareahtta+N+Sg+Gen+PxSg2
sigilla+N+Sg+Gen+PxSg2
signifikánsa+N+Sg+Gen+PxSg2
signála#beaktu+N+Sg+Gen+PxSg2
signála#systema+N+Sg+Gen+PxSg2
signála#čuovga+N+Sg+Gen+PxSg2
signála+N+Sg+Gen+PxSg2
sigora+N+Sg+Gen+PxSg2
sigára+N+Sg+Gen+PxSg2
sigøynar+Sem/Hum+N+Sg+Gen+PxSg2
siiga+N+Sg+Gen+PxSg2
siiggá+N+Sg+Gen+PxSg2
siiggát+N+Sg+Gen+PxSg2
sirdo#laiggus+N+Sg+Gen+PxSg2
siviila#vuoigatvuohta+N+Sg+Gen+PxSg2
skibit+Sem/Hum+N+Sg+Gen+PxSg2
skuvla#astto#áigge#ortnet+N+Sg+Gen+PxSg2
skuvla#áigi+N+Sg+Gen+PxSg2
skuvlla#áigiG+N+Sg+Gen+PxSg2
skáiggas+N+Sg+Gen+PxSg2
smieros#dáigi+N+Sg+Gen+PxSg2
sniiggár+Sem/Hum+N+Sg+Gen+PxSg2
soahte#áigi+Sem/Time+N+Sg+Gen+PxSg2
sogge#ráigi+N+Sg+Gen+PxSg2
spaiggahas+N+Sg+Gen+PxSg2
spaiggahat+N+Sg+Gen+PxSg2
spaiggahus+N+Sg+Gen+PxSg2
spigir#oaivi+Sem/Ani+N+Sg+Gen+PxSg2
spigir+N+Sg+Gen+PxSg2
spáiggas+N+Sg+Gen+PxSg2
sráŋga#spigir+N+Sg+Gen+PxSg2
stigat+N+Sg+Gen+PxSg2
stigát+N+Sg+Gen+PxSg2
stiila#áigodat+Sem/Time+N+Sg+Gen+PxSg2
stuorimus#áigumuš+N+Sg+Gen+PxSg2
stuorisvuođa#áigi+N+Sg+Gen+PxSg2
stuorra#digge#dieđáhus+N+Sg+Gen+PxSg2
stuorra#digge#presideanta+Sem/Hum+N+Sg+Gen+PxSg2
stuorra#digge#proposišuvdna+N+Sg+Gen+PxSg2
stuorra#digge#válga+N+Sg+Gen+PxSg2
stuorra#digge#áirras+Sem/Hum+N+Sg+Gen+PxSg2
stuorra#diggi+Sem/Org+Build+N+Sg+Gen+PxSg2
stuorra#dállo#eaiggát#duopmo#váldi+Sem/Org+N+Sg+Gen+PxSg2
stuorra#fápmo#áigi+N+Sg+Gen+PxSg2
stuorra#vuoigŋašat+N+Sg+Gen+PxSg2
stuorra#válde#áigi+N+Sg+Gen+PxSg2
stuorámus#áigumuš+N+Sg+Gen+PxSg2
suohkan#stivra#áigodat+Sem/Time+N+Sg+Gen+PxSg2
suovva#ráigi+N+Sg+Gen+PxSg2
sádden#áigi+N+Sg+Gen+PxSg2
sága#áigiG+N+Sg+Gen+PxSg2
ságastallan#vuoigatvuohta+N+Sg+Gen+PxSg2
ságastallan#áigi+N+Sg+Gen+PxSg2
sáhpán#ráigi+N+Sg+Gen+PxSg2
sáiganan#molssa+N+Sg+Gen+PxSg2
sáiggar+N+Sg+Gen+PxSg2
sáigo#bivttas+N+Sg+Gen+PxSg2
sáigo#vuolpu+N+Sg+Gen+PxSg2
sáigu+N+Sg+Gen+PxSg2
sáme#digge#joavku+Sem/Group+Sem/Hum+N+Sg+Gen+PxSg2
sáme#digge#plána+N+Sg+Gen+PxSg2
sáme#digge#politihkkár+Sem/Hum+N+Sg+Gen+PxSg2
sáme#digge#presideanta+Sem/Hum+N+Sg+Gen+PxSg2
sáme#digge#ráđđi+Sem/Org+N+Sg+Gen+PxSg2
sáme#digge#válga+N+Sg+Gen+PxSg2
sáme#digge#áirras+Sem/Hum+N+Sg+Gen+PxSg2
sáme#diggi+Sem/Org+Build+N+Sg+Gen+PxSg2
sáme#vuoigatvuođa#lávde#goddi+Sem/Org+N+Sg+Gen+PxSg2
sárdnun#áigi+Sem/Hum+N+Sg+Gen+PxSg2
sátne#riggodat+N+Sg+Gen+PxSg2
sátta#čuoigan+N+Sg+Gen+PxSg2
taiga+Sem/Plc+N+Sg+Gen+PxSg2
tandem#čuoigan#gilvu+N+Sg+Gen+PxSg2
teaiga+N+Sg+Gen+PxSg2
tiggár+Sem/Hum+N+Sg+Gen+PxSg2
tomta#láigo#láhka+N+Sg+Gen+PxSg2
tomta#láigoheaddji+Sem/Hum+N+Sg+Gen+PxSg2
trigonometriija+N+Sg+Gen+PxSg2
tráktor#dáigu+N+Sg+Gen+PxSg2
uksa#ráigi+N+Sg+Gen+PxSg2
unna#vuoigŋašat+N+Sg+Gen+PxSg2
unnimus#áigumuš+N+Sg+Gen+PxSg2
veaiga+Sem/Hum+N+Sg+Gen+PxSg2
veaige#fálli+Sem/Ani+N+Sg+Gen+PxSg2
veaige#guovssu+Sem/Time+N+Sg+Gen+PxSg2
veaige#livva+N+Sg+Gen+PxSg2
veaige#nealgádat+N+Sg+Gen+PxSg2
veaige#roađđi+Wthr+N+Sg+Gen+PxSg2
veaiggas+N+Sg+Gen+PxSg2
veaigiG+N+Sg+Gen+PxSg2
vearuhan#vuoigatvuohta+N+Sg+Gen+PxSg2
viesso#eaiggát+Sem/Hum+N+Sg+Gen+PxSg2
viesso#láigo#láhka+N+Sg+Gen+PxSg2
viesso#láigu+N+Sg+Gen+PxSg2
viesso#sadje#láigo#láhka+N+Sg+Gen+PxSg2
viesso#sadje#láigolaš+Sem/Hum+N+Sg+Gen+PxSg2
viggamuš+N+Sg+Gen+PxSg2
vigihisvuohta+N+Sg+Gen+PxSg2
vigla#čoavžžu+Sem/Ani+N+Sg+Gen+PxSg2
viglá#čoavžžu+Sem/Ani+N+Sg+Gen+PxSg2
viigá#oarri+N+Sg+Gen+PxSg2
viigá+N+Sg+Gen+PxSg2
vikiŋga#áigiG+N+Sg+Gen+PxSg2
vikiŋŋa#áigiG+N+Sg+Gen+PxSg2
vilges#háigir+Sem/Ani+N+Sg+Gen+PxSg2
virge#áigi+Sem/Time+N+Sg+Gen+PxSg2
viste#láigu+N+Sg+Gen+PxSg2
vuodja#dáigi+N+Sg+Gen+PxSg2
vuodjin#áigi+N+Sg+Gen+PxSg2
vuoiga#muorra+N+Sg+Gen+PxSg2
vuoigatvuohta+N+Sg+Gen+PxSg2
vuoigatvuođa#dieđa+N+Sg+Gen+PxSg2
vuoigatvuođa#dilli+N+Sg+Gen+PxSg2
vuoigatvuođa#dilálašvuohta+N+Sg+Gen+PxSg2
vuoigatvuođa#dovdu+N+Sg+Gen+PxSg2
vuoigatvuođa#gažaldat+N+Sg+Gen+PxSg2
vuoigatvuođa#guoddi+Sem/Hum+N+Sg+Gen+PxSg2
vuoigatvuođa#gáibideaddji+Sem/Hum+N+Sg+Gen+PxSg2
vuoigatvuođa#gáibádus+N+Sg+Gen+PxSg2
vuoigatvuođa#háhkan#vuođđu+N+Sg+Gen+PxSg2
vuoigatvuođa#háhkan#ášše#bábir+N+Sg+Gen+PxSg2
vuoigatvuođa#háhkan+N+Sg+Gen+PxSg2
vuoigatvuođa#hápma+Sem/Hum+N+Sg+Gen+PxSg2
vuoigatvuođa#hápmi+N+Sg+Gen+PxSg2
vuoigatvuođa#ipmárdus+N+Sg+Gen+PxSg2
vuoigatvuođa#jođiheapmi+N+Sg+Gen+PxSg2
vuoigatvuođa#kánsler+Sem/Hum+N+Sg+Gen+PxSg2
vuoigatvuođa#lávde#goddi+Sem/Org+N+Sg+Gen+PxSg2
vuoigatvuođa#manaheapmi+N+Sg+Gen+PxSg2
vuoigatvuođa#miel#lahttu+Sem/Hum+N+Sg+Gen+PxSg2
vuoigatvuođa#málle+N+Sg+Gen+PxSg2
vuoigatvuođa#olmmoš#lohku+N+Sg+Gen+PxSg2
vuoigatvuođa#olmmái+Sem/Hum+N+Sg+Gen+PxSg2
vuoigatvuođa#pasieanta+Sem/Hum+N+Sg+Gen+PxSg2
vuoigatvuođa#proseassa+N+Sg+Gen+PxSg2
vuoigatvuođa#ráđđejupmi+N+Sg+Gen+PxSg2
vuoigatvuođa#subjeakta+N+Sg+Gen+PxSg2
vuoigatvuođa#suorgi+N+Sg+Gen+PxSg2
vuoigatvuođa#vuođđu+N+Sg+Gen+PxSg2
vuoigatvuođa#ášše#almmái+Sem/Hum+N+Sg+Gen+PxSg2
vuoigatvuođa#ášše#olmmái+Sem/Hum+N+Sg+Gen+PxSg2
vuoigatvuođa#ášši+N+Sg+Gen+PxSg2
vuoigatvuođa#čádjádus+N+Sg+Gen+PxSg2
vuoigatvuođalaš+Sem/Hum+N+Sg+Gen+PxSg2
vuoigŋa#dagus#láhka+N+Sg+Gen+PxSg2
vuoigŋa#duodje#láhka+N+Sg+Gen+PxSg2
vuoigŋa#duodji+N+Sg+Gen+PxSg2
vuoigŋa#friddjavuohta+N+Sg+Gen+PxSg2
vuoigŋa+Sem/Hum+N+Sg+Gen+PxSg2
vuoigŋahat+N+Sg+Gen+PxSg2
vuoigŋamat+N+Sg+Gen+PxSg2
vuoigŋan#guovddáš+N+Sg+Gen+PxSg2
vuoigŋan#ruohtas+N+Sg+Gen+PxSg2
vuoigŋan+N+Sg+Gen+PxSg2
vuoigŋašat+N+Sg+Gen+PxSg2
vuoiŋŋastan#áigi+N+Sg+Gen+PxSg2
vuolle#láigoheapmi+N+Sg+Gen+PxSg2
vuollástan#vuoigatvuohta+N+Sg+Gen+PxSg2
vuordin#áigi+N+Sg+Gen+PxSg2
vuorro#čuoigan+N+Sg+Gen+PxSg2
vuoste#digaštalli+N+Sg+Gen+PxSg2
vuosttas#vuoigatvuohta+N+Sg+Gen+PxSg2
vuosttaš#vuoigatvuohta+N+Sg+Gen+PxSg2
vuovddit+Sem/Hum+N+Sg+Gen+PxSg2
vuovde#ruoigu+Sem/Ani+N+Sg+Gen+PxSg2
vuoŋásman#áigi+Sem/Time+N+Sg+Gen+PxSg2
vuođđo#vuoigatvuohta+N+Sg+Gen+PxSg2
vurkkodan#áigi+N+Sg+Gen+PxSg2
vádjit+N+Sg+Gen+PxSg2
váfodan#viggamuš+N+Sg+Gen+PxSg2
váidalan#áige#mearri+N+Sg+Gen+PxSg2
váidin#vuoigatvuohta+N+Sg+Gen+PxSg2
váidin#áigi+Sem/Time+N+Sg+Gen+PxSg2
váiga#čáhci+N+Sg+Gen+PxSg2
váiggas+N+Sg+Gen+PxSg2
válde#áigi+N+Sg+Gen+PxSg2
váldo#eaiggát+Sem/Hum+N+Sg+Gen+PxSg2
váldo#riggi+N+Sg+Gen+PxSg2
váldo#áigi+N+Sg+Gen+PxSg2
válga#diggi+Sem/Org+N+Sg+Gen+PxSg2
válga#áigodat+N+Sg+Gen+PxSg2
várra#signála+N+Sg+Gen+PxSg2
vássán#áigi+N+Sg+Gen+PxSg2
ádjin#vuoigatvuohta+N+Sg+Gen+PxSg2
ádjá#fivllit+Sem/Ani+N+Sg+Gen+PxSg2
áhpe#dorske#áigodat+Sem/Time+N+Sg+Gen+PxSg2
áibmo#molsun#ráigi+N+Sg+Gen+PxSg2
áige#avádat+Sem/Time+N+Sg+Gen+PxSg2
áige#badji+Sem/Time+N+Sg+Gen+PxSg2
áige#doaba+N+Sg+Gen+PxSg2
áige#dávval+N+Sg+Gen+PxSg2
áige#dávval#lista+N+Sg+Gen+PxSg2
áige#gaska+N+Sg+Gen+PxSg2
áige#gaskavuohta+N+Sg+Gen+PxSg2
áige#gaskkadat+Sem/Time+N+Sg+Gen+PxSg2
áige#geavaheapmi+N+Sg+Gen+PxSg2
áige#girji+N+Sg+Gen+PxSg2
áige#gollu+N+Sg+Gen+PxSg2
áige#hápmi+N+Sg+Gen+PxSg2
áige#iskkadeapmi+N+Sg+Gen+PxSg2
áige#jorggáldat+Sem/Time+N+Sg+Gen+PxSg2
áige#lasiheapmi+N+Sg+Gen+PxSg2
áige#lohku+N+Sg+Gen+PxSg2
áige#luohkká+N+Sg+Gen+PxSg2
áige#mearri+N+Sg+Gen+PxSg2
áige#mearus+N+Sg+Gen+PxSg2
áige#meroštallan+N+Sg+Gen+PxSg2
áige#molsun+N+Sg+Gen+PxSg2
áige#muddu+N+Sg+Gen+PxSg2
áige#ortnet#arkiiva+Sem/Org+Sem/Plc+N+Sg+Gen+PxSg2
áige#ovttadat+N+Sg+Gen+PxSg2
áige#plána+N+Sg+Gen+PxSg2
áige#priotitehta#njuolggadus+N+Sg+Gen+PxSg2
áige#priotitehta+N+Sg+Gen+PxSg2
áige#ráddjehus+N+Sg+Gen+PxSg2
áige#rámma+N+Sg+Gen+PxSg2
áige#távval+N+Sg+Gen+PxSg2
áige#távval#lista+N+Sg+Gen+PxSg2
áige#čáján+N+Sg+Gen+PxSg2
áige#čála+N+Sg+Gen+PxSg2
áigga+N+Sg+Gen+PxSg2
áigge#gollu+N+Sg+Gen+PxSg2
áigge#ádji+N+Sg+Gen+PxSg2
áigge#ájanas+N+Sg+Gen+PxSg2
áigge#ájáhus+N+Sg+Gen+PxSg2
áigge#ájánas+N+Sg+Gen+PxSg2
áiggokeahtesvuohta+N+Sg+Gen+PxSg2
áigi+N+Sg+Gen+PxSg2
áigodahttin+N+Sg+Gen+PxSg2
áigodat#bargguhisvuohta+N+Sg+Gen+PxSg2
áigodat#dienas+N+Sg+Gen+PxSg2
áigodat#geavaheapmi+N+Sg+Gen+PxSg2
áigodat#goarta+N+Sg+Gen+PxSg2
áigodat#guolle#bivdi+Sem/Hum+N+Sg+Gen+PxSg2
áigodat#johtolat+N+Sg+Gen+PxSg2
áigodat#nuppástuhttin+N+Sg+Gen+PxSg2
áigodat#plána+N+Sg+Gen+PxSg2
áigodat#raporta+N+Sg+Gen+PxSg2
áigodat#rehket#doallu+N+Sg+Gen+PxSg2
áigodat#sirddolašvuohta+N+Sg+Gen+PxSg2
áigodat+Sem/Time+N+Sg+Gen+PxSg2
áigumuš#soahpan+N+Sg+Gen+PxSg2
áigumuš+N+Sg+Gen+PxSg2
áigá#boahtu+N+Sg+Gen+PxSg2
áigádeapmi+N+Sg+Gen+PxSg2
áigái#boahtin#doarjja+N+Sg+Gen+PxSg2
áigái#boahtin#dorvu+N+Sg+Gen+PxSg2
áigái#boahtin+N+Sg+Gen+PxSg2
áigái#boahtu+N+Sg+Gen+PxSg2
áigái#boađus+N+Sg+Gen+PxSg2
álbmot#vuoigatvuohta+N+Sg+Gen+PxSg2
álgga#dahkki#vuoigatvuohta+N+Sg+Gen+PxSg2
álgo#áigi+N+Sg+Gen+PxSg2
álgo#álbmot#vuoigatvuohta+N+Sg+Gen+PxSg2
ámta#diggi+Sem/Org+Sem/Plc+N+Sg+Gen+PxSg2
ára#metálla#áigiG+N+Sg+Gen+PxSg2
árbe#vuoigatvuohta+N+Sg+Gen+PxSg2
árpmu#áigi+Sem/Time+N+Sg+Gen+PxSg2
árra#áigodat+Sem/Time+N+Sg+Gen+PxSg2
ávkkástallan#vuoigatvuohta+N+Sg+Gen+PxSg2
ávnnas#liigi+N+Sg+Gen+PxSg2
ášše#meannudan#áigi+N+Sg+Gen+PxSg2
áššáskuhttin#diggi+Sem/Org+Sem/Plc+N+Sg+Gen+PxSg2
čakča#fivllit+Sem/Ani+N+Sg+Gen+PxSg2
čalbme#riggi+N+Sg+Gen+PxSg2
čatnan#áigi+N+Sg+Gen+PxSg2
čatnasan#áigi+N+Sg+Gen+PxSg2
šerpen#vuoigatvuohta+N+Sg+Gen+PxSg2
čiehka#mieigan+N+Sg+Gen+PxSg2
šiehtadan#vuoigatvuohta+N+Sg+Gen+PxSg2
čielggadan#áige#muddu+N+Sg+Gen+PxSg2
šigolašvuohta+N+Sg+Gen+PxSg2
šikkas+N+Sg+Gen+PxSg2
čoahkkin#áigi+N+Sg+Gen+PxSg2
čoarve#riggi+N+Sg+Gen+PxSg2
čotta#ráigi+N+Sg+Gen+PxSg2
čuoggá#láigu+N+Sg+Gen+PxSg2
čuohppan#áigi+N+Sg+Gen+PxSg2
čuoigan#beaivi+Sem/Time+N+Sg+Gen+PxSg2
čuoigan#buvssat+N+Sg+Gen+PxSg2
čuoigan#doaibma+N+Sg+Gen+PxSg2
čuoigan#johtolat+N+Sg+Gen+PxSg2
čuoigan#láhttu+N+Sg+Gen+PxSg2
čuoigan#muddu+N+Sg+Gen+PxSg2
čuoigan#mátki+N+Sg+Gen+PxSg2
čuoigan#sabet+N+Sg+Gen+PxSg2
čuoigan#sesoŋŋa+Sem/Time+N+Sg+Gen+PxSg2
čuoigan#soabbi+N+Sg+Gen+PxSg2
čuoigan#spoađđu+N+Sg+Gen+PxSg2
čuoigan+N+Sg+Gen+PxSg2
čuoiggaheaddji+N+Sg+Gen+PxSg2
čuoiggan+Sem/Hum+N+Sg+Gen+PxSg2
čuoiggus+N+Sg+Gen+PxSg2
čuoigi+Sem/Hum+N+Sg+Gen+PxSg2
čuoikka#áigiG+N+Sg+Gen+PxSg2
čuonji+Sem/Ani+N+Sg+Gen+PxSg2
čuvgehus#áigi+N+Sg+Gen+PxSg2
tiger+Sem/Ani+N+Sg+Gen+PxSg2
čáhce#liggen#gievdni+N+Sg+Gen+PxSg2
čáhce#vuoigatvuohta+N+Sg+Gen+PxSg2
čáhppes#fivllit+Sem/Ani+N+Sg+Gen+PxSg2
čáhppes#háigir+Sem/Ani+N+Sg+Gen+PxSg2
šáiggas+N+Sg+Gen+PxSg2
čájehan#áige#mearri+N+Sg+Gen+PxSg2
čázádat#vuoigatvuohta+N+Sg+Gen+PxSg2
sáme#digge#listu+N+Sg+Gen+PxSg2
sáme#digge#áigodat+Sem/Time+N+Sg+Gen+PxSg2
olgo#áigi+Sem/Time+N+Sg+Gen+PxSg2
kopi#originála+N+Sg+Gen+PxSg2
+N+Sg+Gen+PxSg2
guoikka#oai+N+Sg+Gen+PxSg2
luoikkas#oai+N+Sg+Gen+PxSg2
publikum+N+Sg+Gen+PxSg2
goike+N+Sg+Gen+PxSg2
affiksa+N+Sg+Gen+PxSg2
affrikáhta+N+Sg+Gen+PxSg2
affrikáhtta+N+Sg+Gen+PxSg2
allodat#njuiken+N+Sg+Gen+PxSg2
allodat#njuikun+N+Sg+Gen+PxSg2
almmi#riika+N+Sg+Gen+PxSg2
alsike#luovvar+N+Sg+Gen+PxSg2
anarko#syndikalisma+N+Sg+Gen+PxSg2
antikvariáhta+N+Sg+Gen+PxSg2
antikvára+Sem/Hum+N+Sg+Gen+PxSg2
apoteaika+Sem/Org+N+Sg+Gen+PxSg2
apoteika#lohpi+N+Sg+Gen+PxSg2
apoteika#vuoigatvuohta+N+Sg+Gen+PxSg2
apoteika+Sem/Org+N+Sg+Gen+PxSg2
applikašuvdna+N+Sg+Gen+PxSg2
aprikosa+N+Sg+Gen+PxSg2
apteaika+Sem/Org+N+Sg+Gen+PxSg2
apteika+Sem/Org+N+Sg+Gen+PxSg2
artikulašuvdna+N+Sg+Gen+PxSg2
arve#bivttas+N+Sg+Gen+PxSg2
asfálta#mastiksa+N+Sg+Gen+PxSg2
asfálta#matriksa+N+Sg+Gen+PxSg2
atnu#bivttas+N+Sg+Gen+PxSg2
baika#bava+N+Sg+Gen+PxSg2
baika#čivga+Sem/Hum+N+Sg+Gen+PxSg2
baika+N+Sg+Gen+PxSg2
bargo#bivttas+N+Sg+Gen+PxSg2
bargo#báiki+Sem/Plc+N+Sg+Gen+PxSg2
basilikumma+N+Sg+Gen+PxSg2
beaika+N+Sg+Gen+PxSg2
beaive#dikšu+Sem/Plc+N+Sg+Gen+PxSg2
beaive#dikšu+Sem/Hum+N+Sg+Gen+PxSg2
beaive#dikšun#báiki+Sem/Plc+N+Sg+Gen+PxSg2
beallje#čikŋa+N+Sg+Gen+PxSg2
beavde#mikrofovdna+N+Sg+Gen+PxSg2
bessen#báiki+Sem/Plc+N+Sg+Gen+PxSg2
biegga#gaikkohat+Sem/Plc+N+Sg+Gen+PxSg2
biika#deahkka+N+Sg+Gen+PxSg2
biika#goašku+Sem/Ani+N+Sg+Gen+PxSg2
biika#gáma+N+Sg+Gen+PxSg2
biika#háhkka+N+Sg+Gen+PxSg2
biika#lasta+N+Sg+Gen+PxSg2
biika#nađđa+N+Sg+Gen+PxSg2
biika#náhkat+N+Sg+Gen+PxSg2
biika#ruohtas+N+Sg+Gen+PxSg2
biika#skáhpi+N+Sg+Gen+PxSg2
biika#soabbi+N+Sg+Gen+PxSg2
biika#sreaŋga+N+Sg+Gen+PxSg2
biika#sráŋga+N+Sg+Gen+PxSg2
biika#streaŋga+N+Sg+Gen+PxSg2
biika#áidi+N+Sg+Gen+PxSg2
biika#čoarvi+Sem/Ani+N+Sg+Gen+PxSg2
biika+N+Sg+Gen+PxSg2
bikket+N+Sg+Gen+PxSg2
bikku#ruopma+N+Sg+Gen+PxSg2
biksa+N+Sg+Gen+PxSg2
bikši+Sem/Hum+N+Sg+Gen+PxSg2
biro#baika+N+Sg+Gen+PxSg2
bisánan#báiki+Sem/Plc+N+Sg+Gen+PxSg2
bivdo#báiki+Sem/Plc+N+Sg+Gen+PxSg2
bivttas#goikadan#mašiidna+N+Sg+Gen+PxSg2
bivttas+N+Sg+Gen+PxSg2
biŋal+N+Sg+Gen+PxSg2
boaitto#beal#báiki+Sem/Plc+N+Sg+Gen+PxSg2
boallo#luikket+N+Sg+Gen+PxSg2
boarrásiid#dikšu+N+Sg+Gen+PxSg2
boastto#dikšu+N+Sg+Gen+PxSg2
boazo#dikšun+N+Sg+Gen+PxSg2
boazo#doallo#distrikta+Sem/Org+Sem/Plc+N+Sg+Gen+PxSg2
boikohtta+N+Sg+Gen+PxSg2
boradan#báiki+Sem/Plc+N+Sg+Gen+PxSg2
boras#dávda#dikšun+N+Sg+Gen+PxSg2
buhcciid#dikšu+Sem/Hum+N+Sg+Gen+PxSg2
buikkár+N+Sg+Gen+PxSg2
buiko#sahá+N+Sg+Gen+PxSg2
buiko#čoarvi+Sem/Ani+N+Sg+Gen+PxSg2
buiku+N+Sg+Gen+PxSg2
buikár+N+Sg+Gen+PxSg2
buohcce#dikšo#hoavda+Sem/Hum+N+Sg+Gen+PxSg2
buohcce#dikšu+Sem/Hum+N+Sg+Gen+PxSg2
buohcci#dikšu+Sem/Hum+N+Sg+Gen+PxSg2
buohcci#dikšu+Sem/Hum+N+Sg+Gen+PxSg2
buoja#bivttas+N+Sg+Gen+PxSg2
buđet#gaikun+N+Sg+Gen+PxSg2
báber#cikcehat+N+Sg+Gen+PxSg2
bádde#leaika+N+Sg+Gen+PxSg2
báden#báiki+Sem/Plc+N+Sg+Gen+PxSg2
báike#goddelaš+Sem/Hum+N+Sg+Gen+PxSg2
báike#goddi+Sem/Plc+N+Sg+Gen+PxSg2
báike#gotte#olmmoš+Sem/Hum+N+Sg+Gen+PxSg2
báike#namma+N+Sg+Gen+PxSg2
báike#namma#galba+N+Sg+Gen+PxSg2
báike#namma#láhka+N+Sg+Gen+PxSg2
báike#namma#prošeakta+N+Sg+Gen+PxSg2
báiki+Sem/Plc+N+Sg+Gen+PxSg2
báikki#isit+Sem/Hum+N+Sg+Gen+PxSg2
báikki#kásus+N+Sg+Gen+PxSg2
báikki#sadji+Sem/Plc+N+Sg+Gen+PxSg2
báikkis#gávppašeapmi+N+Sg+Gen+PxSg2
bálgan#báiki+Sem/Plc+N+Sg+Gen+PxSg2
bálvvos#báiki+Sem/Plc+N+Sg+Gen+PxSg2
bárpmu#riika+Sem/Plc+N+Sg+Gen+PxSg2
bátne#dikšu+N+Sg+Gen+PxSg2
bátne#dikšu+Sem/Hum+N+Sg+Gen+PxSg2
bátne#dikšun#bálvalus+N+Sg+Gen+PxSg2
bátne#čikŋodat+N+Sg+Gen+PxSg2
ceaika#ulli+Wthr+N+Sg+Gen+PxSg2
ciiku+Sem/Ani+N+Sg+Gen+PxSg2
cikcen#basttat+N+Sg+Gen+PxSg2
cikcen+N+Sg+Gen+PxSg2
davvi#riika+Sem/Plc+Sem/Org+N+Sg+Gen+PxSg2
deaivvadan#báiki+Sem/Plc+N+Sg+Gen+PxSg2
dearvvašvuođa#dikšu+N+Sg+Gen+PxSg2
digge#báiki+Sem/Plc+N+Sg+Gen+PxSg2
dikkel+N+Sg+Gen+PxSg2
dikkel#botnet+N+Sg+Gen+PxSg2
dikkár+Sem/Hum+N+Sg+Gen+PxSg2
dikotomiija+N+Sg+Gen+PxSg2
dikso#báhppa+Sem/Hum+N+Sg+Gen+PxSg2
dikso#murtu+Sem/Ani+N+Sg+Gen+PxSg2
diksu#murtu+Sem/Ani+N+Sg+Gen+PxSg2
diksu+Sem/Ani+N+Sg+Gen+PxSg2
dikta#figuvra+Sem/Hum+N+Sg+Gen+PxSg2
dikta#girji+N+Sg+Gen+PxSg2
dikta#juolgi+N+Sg+Gen+PxSg2
dikta#lohkan+N+Sg+Gen+PxSg2
dikta#lávlu+Sem/Hum+N+Sg+Gen+PxSg2
dikta#mihttu+N+Sg+Gen+PxSg2
dikta#čoakkáldat+N+Sg+Gen+PxSg2
dikta#čálli+Sem/Hum+N+Sg+Gen+PxSg2
dikta+N+Sg+Gen+PxSg2
diktatuvra+Sem/Org+N+Sg+Gen+PxSg2
diktemuš+N+Sg+Gen+PxSg2
dikteren#mašiidna+N+Sg+Gen+PxSg2
diktáhtor+Sem/Hum+N+Sg+Gen+PxSg2
diktáhtta+N+Sg+Gen+PxSg2
diktár+Sem/Hum+N+Sg+Gen+PxSg2
dikŋa+N+Sg+Gen+PxSg2
dikšu+N+Sg+Gen+PxSg2
dikšu+Sem/Hum+N+Sg+Gen+PxSg2
dikšui#váldin+N+Sg+Gen+PxSg2
dikšun#boađus+N+Sg+Gen+PxSg2
dikšun#dilli+N+Sg+Gen+PxSg2
dikšun#latnja+Sem/Plc+N+Sg+Gen+PxSg2
dikšun#mearka+N+Sg+Gen+PxSg2
dikšun#ruoktuG+N+Sg+Gen+PxSg2
dikšun#rusttet+N+Sg+Gen+PxSg2
dikšun#suorgi+N+Sg+Gen+PxSg2
dikšun#vuohki+N+Sg+Gen+PxSg2
dikšun+N+Sg+Gen+PxSg2
dikšár+Sem/Hum+N+Sg+Gen+PxSg2
distrikta#politihkka+N+Sg+Gen+PxSg2
distrikta+Sem/Plc+Sem/Org+N+Sg+Gen+PxSg2
diŋal+N+Sg+Gen+PxSg2
doallo#riika+Sem/Plc+N+Sg+Gen+PxSg2
doarjja#báiki+Sem/Plc+N+Sg+Gen+PxSg2
dolastallan#báiki+Sem/Plc+N+Sg+Gen+PxSg2
dološ#davve#riika+Sem/Plc+Sem/Org+N+Sg+Gen+PxSg2
dološ#davvi#riika+Sem/Plc+Sem/Org+N+Sg+Gen+PxSg2
dorvo#báiki+Sem/Plc+N+Sg+Gen+PxSg2
dovdda#váikkuhus+N+Sg+Gen+PxSg2
duhát#jagi#báiki+Sem/Plc+N+Sg+Gen+PxSg2
duhát#jahke#báiki+Sem/Plc+N+Sg+Gen+PxSg2
duoikiG+N+Sg+Gen+PxSg2
duollo#báiki+Sem/Plc+N+Sg+Gen+PxSg2
duottar#riika+Sem/Plc+Sem/Org+N+Sg+Gen+PxSg2
duottar#čikŋa+N+Sg+Gen+PxSg2
durde#bivttas+N+Sg+Gen+PxSg2
dálve#bivttas+N+Sg+Gen+PxSg2
dálve#báiki+Sem/Plc+N+Sg+Gen+PxSg2
dánson#báiki+Sem/Plc+N+Sg+Gen+PxSg2
dárjudan#báiki+Sem/Plc+N+Sg+Gen+PxSg2
dássádahttin#giikan+N+Sg+Gen+PxSg2
eaika+N+Sg+Gen+PxSg2
eala#báiki+Sem/Plc+N+Sg+Gen+PxSg2
eko#báiki+Sem/Plc+N+Sg+Gen+PxSg2
elektron#mikroskopiija+N+Sg+Gen+PxSg2
elektronika+N+Sg+Gen+PxSg2
elektrovdna#mikroskopiija+N+Sg+Gen+PxSg2
epikriisa+N+Sg+Gen+PxSg2
epikuralaš+Sem/Hum+N+Sg+Gen+PxSg2
epikureisma+N+Sg+Gen+PxSg2
ergo#dikšu+N+Sg+Gen+PxSg2
ergo#dikšun+N+Sg+Gen+PxSg2
etikeahtta+N+Sg+Gen+PxSg2
fiikon+N+Sg+Gen+PxSg2
fiikon#muorra+N+Sg+Gen+PxSg2
fiksfakseriija+N+Sg+Gen+PxSg2
fikšuvdna+N+Sg+Gen+PxSg2
frikatiiva+N+Sg+Gen+PxSg2
fuoikkas+N+Sg+Gen+PxSg2
fuođđo#dikšun#eise#váldi+Sem/Org+N+Sg+Gen+PxSg2
fysio#dikšu+N+Sg+Gen+PxSg2
gaelik#giella+N+Sg+Gen+PxSg2
gaikkohat+N+Sg+Gen+PxSg2
gaiku#suola+Sem/Hum+N+Sg+Gen+PxSg2
gaikun#ráhkkanus+N+Sg+Gen+PxSg2
gaikár+Sem/Hum+N+Sg+Gen+PxSg2
gaska#báiki+N+Sg+Gen+PxSg2
gaska#riika+Sem/Plc+N+Sg+Gen+PxSg2
geahčahusdoaibmabáiki+N+Sg+Gen+PxSg2
geasse#bivttas+N+Sg+Gen+PxSg2
geasse#báiki+Sem/Plc+N+Sg+Gen+PxSg2
geavle#njuikestat+N+Sg+Gen+PxSg2
gielas#biŋal+N+Sg+Gen+PxSg2
giella#dikšun+N+Sg+Gen+PxSg2
giikan+N+Sg+Gen+PxSg2
giikar+N+Sg+Gen+PxSg2
giikkár+N+Sg+Gen+PxSg2
giksa+Sem/Ani+N+Sg+Gen+PxSg2
giksi+N+Sg+Gen+PxSg2
gikta+N+Sg+Gen+PxSg2
giktalus+N+Sg+Gen+PxSg2
gilga#cikcen#basttat+N+Sg+Gen+PxSg2
ginttal#veaika+N+Sg+Gen+PxSg2
girko#bivttas+N+Sg+Gen+PxSg2
girko#báiki+Sem/Plc+N+Sg+Gen+PxSg2
goaikkanas+N+Sg+Gen+PxSg2
goaikun#gárri+N+Sg+Gen+PxSg2
gohtten#báiki+Sem/Plc+N+Sg+Gen+PxSg2
goike#biergu+N+Sg+Gen+PxSg2
goike#dákti+N+Sg+Gen+PxSg2
goike#dálki+Wthr+N+Sg+Gen+PxSg2
goike#eana+Sem/Plc+N+Sg+Gen+PxSg2
goike#fierran+N+Sg+Gen+PxSg2
goike#guolli+Sem/Ani+N+Sg+Gen+PxSg2
goike#hivsset+N+Sg+Gen+PxSg2
goike#mielki+N+Sg+Gen+PxSg2
goike#muorra+N+Sg+Gen+PxSg2
goike#sallit#bállat+N+Sg+Gen+PxSg2
goikket+N+Sg+Gen+PxSg2
goikkis+Sem/Plc+N+Sg+Gen+PxSg2
goikkisvuohta+N+Sg+Gen+PxSg2
goikkádat#adjágas+N+Sg+Gen+PxSg2
goikkádat+Wthr+N+Sg+Gen+PxSg2
goikkáš+N+Sg+Gen+PxSg2
goiku+N+Sg+Gen+PxSg2
golmma#riika+Sem/Plc+N+Sg+Gen+PxSg2
gonagas#riika+Sem/Plc+Sem/Org+N+Sg+Gen+PxSg2
gođa#vikša+N+Sg+Gen+PxSg2
gođđo#báiki+Sem/Plc+N+Sg+Gen+PxSg2
grammatikalisašuvdna+N+Sg+Gen+PxSg2
greika+N+Sg+Gen+PxSg2
greikalaš+Sem/Hum+N+Sg+Gen+PxSg2
greikka#filosofa+Sem/Hum+N+Sg+Gen+PxSg2
greikka#giella+N+Sg+Gen+PxSg2
guhkkodat#njuiken+N+Sg+Gen+PxSg2
guhkás#njuiken+N+Sg+Gen+PxSg2
guikkut+N+Sg+Gen+PxSg2
guohton#báiki+Sem/Plc+N+Sg+Gen+PxSg2
guohtun#báiki+Sem/Plc+N+Sg+Gen+PxSg2
guoik#gáhrit+Sem/Ani+N+Sg+Gen+PxSg2
guoik'#gáhrit+Sem/Ani+N+Sg+Gen+PxSg2
guoika+N+Sg+Gen+PxSg2
guoikka#niski+N+Sg+Gen+PxSg2
guoikka#oaivi+N+Sg+Gen+PxSg2
guolle#bivdo#báiki+Sem/Plc+N+Sg+Gen+PxSg2
guolle#báiki+Sem/Plc+N+Sg+Gen+PxSg2
guolle#dikšun#bivdin+N+Sg+Gen+PxSg2
guolle#piika+N+Sg+Gen+PxSg2
guolástus#dikšun#máksu+N+Sg+Gen+PxSg2
guolástus#dikšun#ovttastupmi+N+Sg+Gen+PxSg2
guottet#báiki+Sem/Plc+N+Sg+Gen+PxSg2
guovddáš#báiki+Sem/Plc+N+Sg+Gen+PxSg2
gáddái#skihkidan#báiki+Sem/Plc+N+Sg+Gen+PxSg2
gádjun#bivttas+N+Sg+Gen+PxSg2
gáfestallan#báiki+Sem/Plc+N+Sg+Gen+PxSg2
gáhkko#čikŋa+N+Sg+Gen+PxSg2
gáibideaddji#riika+Sem/Org+N+Sg+Gen+PxSg2
gállá#guolle#goikadeapmi+N+Sg+Gen+PxSg2
gáranas#baika+N+Sg+Gen+PxSg2
gárggiidus#riika+N+Sg+Gen+PxSg2
gávnnadan#báiki+Sem/Plc+N+Sg+Gen+PxSg2
gávpe#báiki+Sem/Plc+N+Sg+Gen+PxSg2
haiku+N+Sg+Gen+PxSg2
hallik+Sem/Hum+N+Sg+Gen+PxSg2
heaikka#vahkku+Sem/Time+N+Sg+Gen+PxSg2
helikopter+N+Sg+Gen+PxSg2
holga#njuiken+N+Sg+Gen+PxSg2
huhttán#báiki+Sem/Plc+N+Sg+Gen+PxSg2
huikkan+Sem/Hum+N+Sg+Gen+PxSg2
huikkanas+N+Sg+Gen+PxSg2
huikkas+N+Sg+Gen+PxSg2
hušša#váikkuhus+N+Sg+Gen+PxSg2
háhcce#njuiken+N+Sg+Gen+PxSg2
háika+N+Sg+Gen+PxSg2
háikkas+N+Sg+Gen+PxSg2
hárjehallan#bivttas+N+Sg+Gen+PxSg2
hárjehallan#báiki+Sem/Plc+N+Sg+Gen+PxSg2
hávde#báiki+Sem/Time+N+Sg+Gen+PxSg2
hávve#dikšun#latnja+Sem/Plc+N+Sg+Gen+PxSg2
identifikašuvdna#goarta+N+Sg+Gen+PxSg2
identifikašuvdna+N+Sg+Gen+PxSg2
idja#bivttas+N+Sg+Gen+PxSg2
idja#skeaiki+Sem/Hum+N+Sg+Gen+PxSg2
ikona+Sem/Hum+Sem/Org+N+Sg+Gen+PxSg2
ikonoklasma+N+Sg+Gen+PxSg2
ikonostása+N+Sg+Gen+PxSg2
implikašuvdna+N+Sg+Gen+PxSg2
indikatiiva+N+Sg+Gen+PxSg2
indikáhtor+N+Sg+Gen+PxSg2
industriija#riika+N+Sg+Gen+PxSg2
infekšuvdna#báiki+Sem/Plc+N+Sg+Gen+PxSg2
infiksa+N+Sg+Gen+PxSg2
infinihtta#predikatiiva+N+Sg+Gen+PxSg2
ivdne#biktasat+N+Sg+Gen+PxSg2
jikkat+N+Sg+Gen+PxSg2
joavko#dikšu+N+Sg+Gen+PxSg2
juolge#biktu+N+Sg+Gen+PxSg2
juolge#dikšun+N+Sg+Gen+PxSg2
juovla#dikta+N+Sg+Gen+PxSg2
juovla#čikŋa+N+Sg+Gen+PxSg2
jurdda#váikkuhus+N+Sg+Gen+PxSg2
jurddašan#báiki+Sem/Plc+N+Sg+Gen+PxSg2
jurisdikšuvdna+N+Sg+Gen+PxSg2
jus#leksikon+N+Sg+Gen+PxSg2
juvla#eika+N+Sg+Gen+PxSg2
jábmiid#riika+Sem/Plc+N+Sg+Gen+PxSg2
kamela#guolga#bivttas+N+Sg+Gen+PxSg2
keavla#biktasat+N+Sg+Gen+PxSg2
kemikála+N+Sg+Gen+PxSg2
kiikkar+N+Sg+Gen+PxSg2
kiikkár+N+Sg+Gen+PxSg2
kirko#bivttas+N+Sg+Gen+PxSg2
kjemikála+N+Sg+Gen+PxSg2
klassifikašuvdna+N+Sg+Gen+PxSg2
klerikalisma+N+Sg+Gen+PxSg2
kommunikašuvdna#luodda+N+Sg+Gen+PxSg2
kommunikašuvdna+N+Sg+Gen+PxSg2
kommunikea+N+Sg+Gen+PxSg2
kommunikéa+N+Sg+Gen+PxSg2
konflikta+N+Sg+Gen+PxSg2
kontradikšuvdna+N+Sg+Gen+PxSg2
kulta#báiki+Sem/Plc+N+Sg+Gen+PxSg2
kultur#radikalisma+N+Sg+Gen+PxSg2
kvalifikašuvdna+N+Sg+Gen+PxSg2
kvantifikáhtor+N+Sg+Gen+PxSg2
lahtto#riika+Sem/Plc+Sem/Org+N+Sg+Gen+PxSg2
lassi#váikkuhus+N+Sg+Gen+PxSg2
leaika#ášši+N+Sg+Gen+PxSg2
leaika+N+Sg+Gen+PxSg2
leaikkastallan#luonduG+N+Sg+Gen+PxSg2
leaikkastalli+Sem/Hum+N+Sg+Gen+PxSg2
leasme#dávda#poliklinihkka+Sem/Org+Sem/Plc+N+Sg+Gen+PxSg2
leiken#ruovdi+N+Sg+Gen+PxSg2
leikon#ruovdi+N+Sg+Gen+PxSg2
leikon#ávnnas+N+Sg+Gen+PxSg2
leksikografiija+N+Sg+Gen+PxSg2
leksikográfa+Sem/Hum+N+Sg+Gen+PxSg2
leksikologiija+N+Sg+Gen+PxSg2
leksikon+N+Sg+Gen+PxSg2
liegga#riika+Sem/Plc+N+Sg+Gen+PxSg2
liidne#bivttas+N+Sg+Gen+PxSg2
liika#gárvu+N+Sg+Gen+PxSg2
liika#várjjut+N+Sg+Gen+PxSg2
liika+Sem/Hum+N+Sg+Gen+PxSg2
liike#boras+N+Sg+Gen+PxSg2
liike#báidi+N+Sg+Gen+PxSg2
liike#dihkki+Sem/Ani+N+Sg+Gen+PxSg2
liike#dávda+N+Sg+Gen+PxSg2
liike#dávddat+N+Sg+Gen+PxSg2
liike#giera+N+Sg+Gen+PxSg2
liiki+N+Sg+Gen+PxSg2
liikosteapmi+N+Sg+Gen+PxSg2
liiku+Sem/Ani+N+Sg+Gen+PxSg2
liksi+N+Sg+Gen+PxSg2
likta+N+Sg+Gen+PxSg2
likten#beavdi+N+Sg+Gen+PxSg2
likten#heavval+N+Sg+Gen+PxSg2
likten#ruovdi+N+Sg+Gen+PxSg2
liktu+N+Sg+Gen+PxSg2
likviditehta+N+Sg+Gen+PxSg2
loahppa#kommunikea+N+Sg+Gen+PxSg2
loahppa#kommunikéa+N+Sg+Gen+PxSg2
lobálašvuođa#váikkuhus+N+Sg+Gen+PxSg2
luiku+N+Sg+Gen+PxSg2
lulli#riika+Sem/Plc+N+Sg+Gen+PxSg2
luoikkahat+N+Sg+Gen+PxSg2
luoikkas#bodda+Sem/Time+N+Sg+Gen+PxSg2
luoikkas#oaivi+Sem/Hum+N+Sg+Gen+PxSg2
luoikkas+N+Sg+Gen+PxSg2
luonddu#riikaG+N+Sg+Gen+PxSg2
luossa#báiki+Sem/Plc+N+Sg+Gen+PxSg2
láddjen#báiki+Sem/Plc+N+Sg+Gen+PxSg2
lágidan#báiki+Sem/Plc+N+Sg+Gen+PxSg2
láhtto#gáfestallan#báiki+Sem/Plc+N+Sg+Gen+PxSg2
láikivuohta+N+Sg+Gen+PxSg2
láikkan+Sem/Hum+N+Sg+Gen+PxSg2
láikká#dákti+N+Sg+Gen+PxSg2
láikká#guorbmi+N+Sg+Gen+PxSg2
láikodat+N+Sg+Gen+PxSg2
láiká+N+Sg+Gen+PxSg2
lávttas#váikkuhus+N+Sg+Gen+PxSg2
lášmmohallan#báiki+Sem/Plc+N+Sg+Gen+PxSg2
manikeisma+N+Sg+Gen+PxSg2
matrikkel+N+Sg+Gen+PxSg2
matrikkel#nummar+N+Sg+Gen+PxSg2
matrikkel#vealgi+N+Sg+Gen+PxSg2
matriksa+N+Sg+Gen+PxSg2
maŋŋá#váikkuhus+N+Sg+Gen+PxSg2
meahcce#dikšun#ovttastus+Sem/Org+N+Sg+Gen+PxSg2
meahci#valji#dikšun#biras+N+Sg+Gen+PxSg2
meahci#valji#dikšun#ovttastus+Sem/Org+N+Sg+Gen+PxSg2
meara#riika+Sem/Plc+N+Sg+Gen+PxSg2
metaleksikografiija+N+Sg+Gen+PxSg2
miel#lahtto#riika+Sem/Org+Sem/Plc+N+Sg+Gen+PxSg2
miel#váikkuheapmi+N+Sg+Gen+PxSg2
miel#váikkuhus+N+Sg+Gen+PxSg2
miella#dearvvašvuođa#dikšun#lága+N+Sg+Gen+PxSg2
miella#dearvvašvuođa#dikšun#láhka+N+Sg+Gen+PxSg2
miella#dikšu+N+Sg+Gen+PxSg2
mikro#biologiija+N+Sg+Gen+PxSg2
mikro#bárro#omman+N+Sg+Gen+PxSg2
mikro#filbma+N+Sg+Gen+PxSg2
mikro#mihtádas+N+Sg+Gen+PxSg2
mikro#struktuvra+N+Sg+Gen+PxSg2
mikrofovdna+N+Sg+Gen+PxSg2
mikrofuvdna+N+Sg+Gen+PxSg2
mikroskohpa+N+Sg+Gen+PxSg2
mikroskopiija+N+Sg+Gen+PxSg2
militeara#diktatuvra+Sem/Org+Sem/Plc+N+Sg+Gen+PxSg2
minikumma+N+Sg+Gen+PxSg2
minsttar#čikŋodat+N+Sg+Gen+PxSg2
moalla#báiki+Sem/Plc+N+Sg+Gen+PxSg2
modifikáhtor+N+Sg+Gen+PxSg2
molssa#bivttas+N+Sg+Gen+PxSg2
multiplikatiiva+N+Sg+Gen+PxSg2
multiplikašuvdna+N+Sg+Gen+PxSg2
musikála+N+Sg+Gen+PxSg2
mánná#dikšun#doarjja+N+Sg+Gen+PxSg2
mánná#dikšun#gursa+N+Sg+Gen+PxSg2
márkan#báiki+Sem/Time+N+Sg+Gen+PxSg2
mátta#riika+Sem/Plc+N+Sg+Gen+PxSg2
neahtta#báiki+Sem/Plc+N+Sg+Gen+PxSg2
niikun+N+Sg+Gen+PxSg2
nikkel#eksema+N+Sg+Gen+PxSg2
nikolaoslaš+Sem/Hum+N+Sg+Gen+PxSg2
nikotiidna+N+Sg+Gen+PxSg2
nikroma+N+Sg+Gen+PxSg2
nisson#bivttas+N+Sg+Gen+PxSg2
njuikehat+N+Sg+Gen+PxSg2
njuiken#gubbarastin+N+Sg+Gen+PxSg2
njuiken#luohkká+N+Sg+Gen+PxSg2
njuikestat+N+Sg+Gen+PxSg2
njuikkohat+N+Sg+Gen+PxSg2
njuikkon+Sem/Hum+N+Sg+Gen+PxSg2
njuikku+N+Sg+Gen+PxSg2
njuikkuhan#vuotta+N+Sg+Gen+PxSg2
njuikun#báddi+N+Sg+Gen+PxSg2
njuikun#spábba+N+Sg+Gen+PxSg2
njuikun+N+Sg+Gen+PxSg2
njuolgadin#njuiken+N+Sg+Gen+PxSg2
njáika+N+Sg+Gen+PxSg2
njáiku+N+Sg+Gen+PxSg2
nođđo#njuiken+N+Sg+Gen+PxSg2
nuohttun#báiki+Sem/Plc+N+Sg+Gen+PxSg2
nuorta#riika+Sem/Plc+Sem/Org+N+Sg+Gen+PxSg2
náhkke#bivttas+N+Sg+Gen+PxSg2
náhkke#dikšun+N+Sg+Gen+PxSg2
oahppan#báiki+Sem/Plc+N+Sg+Gen+PxSg2
oaive#mikrofovdna+N+Sg+Gen+PxSg2
oaivvát#njuiken+N+Sg+Gen+PxSg2
oarje#riika+Sem/Plc+Sem/Org+N+Sg+Gen+PxSg2
obba#bivttas+N+Sg+Gen+PxSg2
oblikašuvdna+N+Sg+Gen+PxSg2
oblikutiiva+N+Sg+Gen+PxSg2
oblikva+N+Sg+Gen+PxSg2
olgguldas#bivttas+N+Sg+Gen+PxSg2
olgo#bivttas+N+Sg+Gen+PxSg2
olgo#báiki+Sem/Plc+N+Sg+Gen+PxSg2
olgo#riika#departemeanta+Sem/Org+Sem/Plc+N+Sg+Gen+PxSg2
olgo#riika#politihkka+N+Sg+Gen+PxSg2
olgo#riika+Sem/Plc+Sem/Org+N+Sg+Gen+PxSg2
olgo#riikalaš+Sem/Hum+N+Sg+Gen+PxSg2
olgo#riikka#buktu+N+Sg+Gen+PxSg2
olgo#riikka#gávppašeapmi+N+Sg+Gen+PxSg2
olgo#riikka#virggehas+Sem/Hum+N+Sg+Gen+PxSg2
olgo#riikkalaš+Sem/Hum+N+Sg+Gen+PxSg2
orrun#báiki+Sem/Plc+N+Sg+Gen+PxSg2
ossodat#buhcciid#dikšu+Sem/Hum+N+Sg+Gen+PxSg2
overall#bivttas+N+Sg+Gen+PxSg2
paprika+N+Sg+Gen+PxSg2
partikularisma+N+Sg+Gen+PxSg2
pelikána#loddi+Sem/Ani+N+Sg+Gen+PxSg2
pelikána#lotti#beassi+N+Sg+Gen+PxSg2
piika+N+Sg+Gen+PxSg2
pikanteriija+N+Sg+Gen+PxSg2
piktográmma+N+Sg+Gen+PxSg2
poliklinihkka+Sem/Org+Sem/Plc+N+Sg+Gen+PxSg2
politiija#bivttas+N+Sg+Gen+PxSg2
praktikánta+Sem/Hum+N+Sg+Gen+PxSg2
predikatiiva#hápmi+N+Sg+Gen+PxSg2
predikatiiva+N+Sg+Gen+PxSg2
predikáhta+N+Sg+Gen+PxSg2
predikáhtor+N+Sg+Gen+PxSg2
prefiksa+N+Sg+Gen+PxSg2
prejudikáhta+N+Sg+Gen+PxSg2
prejudikáhtta+N+Sg+Gen+PxSg2
publikašuvdna#diehto#vuođđu+N+Sg+Gen+PxSg2
publikašuvdna#logahallan+N+Sg+Gen+PxSg2
publikašuvdna+N+Sg+Gen+PxSg2
publikum+N+Sg+Gen+PxSg2
publikumma+N+Sg+Gen+PxSg2
rabies#riika+Sem/Plc+Sem/Org+N+Sg+Gen+PxSg2
radikalisma+N+Sg+Gen+PxSg2
radikála+Sem/Hum+N+Sg+Gen+PxSg2
radikánda+N+Sg+Gen+PxSg2
ratifikašuvdna#gažaldat+N+Sg+Gen+PxSg2
ratifikašuvdna+N+Sg+Gen+PxSg2
reaida#oblikašuvdna+N+Sg+Gen+PxSg2
relikta#mearkkašupmi+N+Sg+Gen+PxSg2
relikta+N+Sg+Gen+PxSg2
restrikšuvdna+N+Sg+Gen+PxSg2
riddo#báiki+Sem/Plc+N+Sg+Gen+PxSg2
riekte#dikšo#láhka+N+Sg+Gen+PxSg2
riika#dovddaldat+N+Sg+Gen+PxSg2
riika#dárkkástus+N+Sg+Gen+PxSg2
riika#ráđđe#adel+Sem/Group+Sem/Hum+N+Sg+Gen+PxSg2
riika#soabaheaddji+Sem/Hum+N+Sg+Gen+PxSg2
riika#telefovdna+N+Sg+Gen+PxSg2
riika#čoahkkin+N+Sg+Gen+PxSg2
riika+Sem/Plc+Sem/Org+N+Sg+Gen+PxSg2
riikka#antikvára+Sem/Hum+N+Sg+Gen+PxSg2
riikka#arkiiva+Sem/Org+Sem/Plc+N+Sg+Gen+PxSg2
riikka#arkivára+Sem/Hum+N+Sg+Gen+PxSg2
riikka#beaive#ortnet+N+Sg+Gen+PxSg2
riikka#beaivi+Sem/Org+N+Sg+Gen+PxSg2
riikka#bellodat+Sem/Org+N+Sg+Gen+PxSg2
riikka#báhtarus+N+Sg+Gen+PxSg2
riikka#dáler+N+Sg+Gen+PxSg2
riikka#dássi+N+Sg+Gen+PxSg2
riikka#eallu+N+Sg+Gen+PxSg2
riikka#fierbmi+N+Sg+Gen+PxSg2
riikka#fuorrá+Sem/Hum+N+Sg+Gen+PxSg2
riikka#geaidnu+N+Sg+Gen+PxSg2
riikka#giella+N+Sg+Gen+PxSg2
riikka#givssádus+N+Sg+Gen+PxSg2
riikka#guoibmi+Sem/Hum+N+Sg+Gen+PxSg2
riikka#joavku+Sem/Group+Sem/Hum+N+Sg+Gen+PxSg2
riikka#luodda+N+Sg+Gen+PxSg2
riikka#organisašuvdna+Sem/Org+N+Sg+Gen+PxSg2
riikka#plána+N+Sg+Gen+PxSg2
riikka#politihkka+N+Sg+Gen+PxSg2
riikka#revišuvdna+Sem/Org+N+Sg+Gen+PxSg2
riikka#rádji+N+Sg+Gen+PxSg2
riikka#rádjá+N+Sg+Gen+PxSg2
riikka#ráđđi+Sem/Org+N+Sg+Gen+PxSg2
riikka#searvi+Sem/Org+N+Sg+Gen+PxSg2
riikka#sis#fárren+N+Sg+Gen+PxSg2
riikka#stivra+Sem/Org+N+Sg+Gen+PxSg2
riikka#vearru+N+Sg+Gen+PxSg2
riikka#vulošvuohta+N+Sg+Gen+PxSg2
riikka#vuollásaš+Sem/Hum+N+Sg+Gen+PxSg2
riikka#čoahkkin+N+Sg+Gen+PxSg2
riikkas#fárrejeaddji+Sem/Hum+N+Sg+Gen+PxSg2
riikkas#fárren#almmuhus+N+Sg+Gen+PxSg2
riikkas#fárren+N+Sg+Gen+PxSg2
rikkeara+N+Sg+Gen+PxSg2
rikkearár+Sem/Hum+N+Sg+Gen+PxSg2
boazo#rikkis+Sem/Hum+N+Sg+Gen+PxSg2
rikkis+Sem/Hum+N+Sg+Gen+PxSg2
rikkisvuohta+N+Sg+Gen+PxSg2
rikkohas+Sem/Hum+N+Sg+Gen+PxSg2
rikkustuvvanvuohta+N+Sg+Gen+PxSg2
rikse+N+Sg+Gen+PxSg2
riktá+Sem/Ani+N+Sg+Gen+PxSg2
rikča+Sem/Ani+N+Sg+Gen+PxSg2
rimse#bivttas+N+Sg+Gen+PxSg2
risiko+N+Sg+Gen+PxSg2
roiká+Sem/Group+Sem/Hum+N+Sg+Gen+PxSg2
ruokto#dikšun+N+Sg+Gen+PxSg2
ruovttu#buohcce#dikšun+N+Sg+Gen+PxSg2
ruovttu#báike#mátkkošteaddji+Sem/Hum+N+Sg+Gen+PxSg2
ruovttu#báiki+Sem/Plc+N+Sg+Gen+PxSg2
ruovttu#dikšu+N+Sg+Gen+PxSg2
ruovttu#riika+Sem/Org+Sem/Plc+N+Sg+Gen+PxSg2
ruska#báiki+Sem/Plc+N+Sg+Gen+PxSg2
rádjan#báiki+Sem/Plc+N+Sg+Gen+PxSg2
ráhkisvuođa#dikta+N+Sg+Gen+PxSg2
ráiku+Sem/Hum+N+Sg+Gen+PxSg2
ránnjá#riika+Sem/Org+Sem/Plc+N+Sg+Gen+PxSg2
ránná#riika+Sem/Org+Sem/Plc+N+Sg+Gen+PxSg2
ráŋggáštus#báiki+Sem/Plc+N+Sg+Gen+PxSg2
sabet#njuikun+N+Sg+Gen+PxSg2
seahkka#gikta+N+Sg+Gen+PxSg2
seaŋga#báiki+Sem/Plc+N+Sg+Gen+PxSg2
signifikánsa+N+Sg+Gen+PxSg2
sikta#jáffu+N+Sg+Gen+PxSg2
sikta#láibi+N+Sg+Gen+PxSg2
sikta+N+Sg+Gen+PxSg2
sis#bivttas+N+Sg+Gen+PxSg2
sis#riika+Sem/Plc+Sem/Org+N+Sg+Gen+PxSg2
sisa#gaikun+N+Sg+Gen+PxSg2
skeaikkan+Sem/Hum+N+Sg+Gen+PxSg2
skikta#čállin+N+Sg+Gen+PxSg2
skikta+N+Sg+Gen+PxSg2
skoalta#báiki+Sem/Plc+N+Sg+Gen+PxSg2
sniikkár+Sem/Hum+N+Sg+Gen+PxSg2
soabbe#piika+N+Sg+Gen+PxSg2
sorbme#báiki+Sem/Plc+N+Sg+Gen+PxSg2
spesifikašuvdna+N+Sg+Gen+PxSg2
spiikkár#fiellu+N+Sg+Gen+PxSg2
spiikkár#geasán+N+Sg+Gen+PxSg2
spiikkár+N+Sg+Gen+PxSg2
spáikkas+N+Sg+Gen+PxSg2
sriika#ruovdi+N+Sg+Gen+PxSg2
sráŋga#spiikkár+N+Sg+Gen+PxSg2
steaika#bánno+N+Sg+Gen+PxSg2
steaika#oama+N+Sg+Gen+PxSg2
steaika#oapman+N+Sg+Gen+PxSg2
steaika+N+Sg+Gen+PxSg2
steiken#termo#mihttár+N+Sg+Gen+PxSg2
stiika+N+Sg+Gen+PxSg2
stikta+N+Sg+Gen+PxSg2
streaika+N+Sg+Gen+PxSg2
striika#ruovdi+N+Sg+Gen+PxSg2
stáiki+N+Sg+Gen+PxSg2
stávrá#njuiken+N+Sg+Gen+PxSg2
subjeakta#oblikutiiva+N+Sg+Gen+PxSg2
suffiksa+N+Sg+Gen+PxSg2
suodjalan#dikšu+N+Sg+Gen+PxSg2
suodje#báiki+Sem/Plc+N+Sg+Gen+PxSg2
suoidne#čiksa+N+Sg+Gen+PxSg2
suonjar#dikšu+N+Sg+Gen+PxSg2
syndikalisma+N+Sg+Gen+PxSg2
syrialaš-fenikialaš+Sem/Hum+N+Sg+Gen+PxSg2
sáide#báiki+Sem/Hum+N+Sg+Gen+PxSg2
sáide#soaiko#nuohtti+N+Sg+Gen+PxSg2
sáigo#bivttas+N+Sg+Gen+PxSg2
sáiko#fanas+Veh+N+Sg+Gen+PxSg2
sáme#bivttas+N+Sg+Gen+PxSg2
sáme#dikke#plána+N+Sg+Gen+PxSg2
tessalonikalaš+Sem/Hum+N+Sg+Gen+PxSg2
turista#báiki+Sem/Plc+N+Sg+Gen+PxSg2
uvja#báiki+Sem/Plc+N+Sg+Gen+PxSg2
varra#liiki+N+Sg+Gen+PxSg2
veahkke#dikšu+Sem/Hum+N+Sg+Gen+PxSg2
veaika#vuoidan+N+Sg+Gen+PxSg2
veaika+N+Sg+Gen+PxSg2
veaike#boson+N+Sg+Gen+PxSg2
veaike#gearpmaš+Sem/Ani+N+Sg+Gen+PxSg2
veaike#giisi+N+Sg+Gen+PxSg2
veaike#minerála+N+Sg+Gen+PxSg2
veaike#ruvke+N+Sg+Gen+PxSg2
veaike#šlietnja+N+Sg+Gen+PxSg2
veaiki+N+Sg+Gen+PxSg2
vehikkel+N+Sg+Gen+PxSg2
vikar#geavaheapmi+N+Sg+Gen+PxSg2
vikiŋga#áigiG+N+Sg+Gen+PxSg2
vikiŋga+Sem/Hum+N+Sg+Gen+PxSg2
vikiŋŋa#áigiG+N+Sg+Gen+PxSg2
vikiŋŋa+Sem/Hum+N+Sg+Gen+PxSg2
vikkahus+N+Sg+Gen+PxSg2
vikára+N+Sg+Gen+PxSg2
vikša#muorra+N+Sg+Gen+PxSg2
vikša+N+Sg+Gen+PxSg2
vuodjan#bivttas+N+Sg+Gen+PxSg2
vuojadan#bivttas+N+Sg+Gen+PxSg2
vuoksá#doarrun#báiki+Sem/Plc+N+Sg+Gen+PxSg2
vuolgin#báiki+Sem/Plc+N+Sg+Gen+PxSg2
vuolildus#bivttas+N+Sg+Gen+PxSg2
vuolle#riika+Sem/Org+Sem/Plc+N+Sg+Gen+PxSg2
vuolos#bivttas+N+Sg+Gen+PxSg2
vuorro#váikkuhus+N+Sg+Gen+PxSg2
vuoskko#biika#rássi+N+Sg+Gen+PxSg2
vuoste#váikkuhus+N+Sg+Gen+PxSg2
vuosttas#dikšun+N+Sg+Gen+PxSg2
vuosttaš#dikšun+N+Sg+Gen+PxSg2
vuovde#skeaiki+Sem/Ani+N+Sg+Gen+PxSg2
vuovdin#báiki+Sem/Plc+N+Sg+Gen+PxSg2
váikkuhan#fápmu+N+Sg+Gen+PxSg2
váikkuhan#gaska#oapme#apparáhtta+N+Sg+Gen+PxSg2
váikkuhan#gaska#oapme#geavaheapmi+N+Sg+Gen+PxSg2
váikkuhan#gaska#oapmi+N+Sg+Gen+PxSg2
váikkuhan#joavku+Sem/Group+Sem/Hum+N+Sg+Gen+PxSg2
váikkuhan#vejolašvuohta+N+Sg+Gen+PxSg2
váikkuhan#váldi+N+Sg+Gen+PxSg2
váikkuhan#čielggadeapmi+N+Sg+Gen+PxSg2
váikkuheapmi+N+Sg+Gen+PxSg2
váikkuhus#mearri+N+Sg+Gen+PxSg2
váikkuhus#čielggadeapmi+N+Sg+Gen+PxSg2
váikkuhus+N+Sg+Gen+PxSg2
váldo#buohcce#dikšu+Sem/Hum+N+Sg+Gen+PxSg2
váldo#báiki+Sem/Plc+N+Sg+Gen+PxSg2
várddo#báiki+Sem/Plc+N+Sg+Gen+PxSg2
web#báiki+Sem/Plc+N+Sg+Gen+PxSg2
áhpe#guolle#báiki+Sem/Plc+N+Sg+Gen+PxSg2
áibmo#goiku+N+Sg+Gen+PxSg2
áika+N+Sg+Gen+PxSg2
álbmot#dikta+N+Sg+Gen+PxSg2
álbmot#dikten+N+Sg+Gen+PxSg2
álbmot#diktodat+N+Sg+Gen+PxSg2
ánsikta+N+Sg+Gen+PxSg2
árga#bivttas+N+Sg+Gen+PxSg2
árvo#konflikta+N+Sg+Gen+PxSg2
ásodat#báiki+Sem/Plc+N+Sg+Gen+PxSg2
ássan#báiki+Sem/Plc+N+Sg+Gen+PxSg2
čearda#bivttas+N+Sg+Gen+PxSg2
šibit#dikšun+N+Sg+Gen+PxSg2
čiegus#váikkuheapmi+N+Sg+Gen+PxSg2
čiehka#báiki+Sem/Plc+N+Sg+Gen+PxSg2
šikkanas+N+Sg+Gen+PxSg2
šikkas+N+Sg+Gen+PxSg2
čiksa+Sem/Ani+N+Sg+Gen+PxSg2
čiktamas+N+Sg+Gen+PxSg2
čikte#árpu+N+Sg+Gen+PxSg2
čiktin#geahpa+N+Sg+Gen+PxSg2
čiktin#nállu+N+Sg+Gen+PxSg2
čikŋa#bivttas+N+Sg+Gen+PxSg2
čikŋa#fáhcca+N+Sg+Gen+PxSg2
čikŋa+Sem/Hum+N+Sg+Gen+PxSg2
čikŋodat#ceahkkálas+N+Sg+Gen+PxSg2
čikŋodat+N+Sg+Gen+PxSg2
čip#beal#njuiken+N+Sg+Gen+PxSg2
čižže#goiku+N+Sg+Gen+PxSg2
šliktu+Sem/Hum+N+Sg+Gen+PxSg2
šlince#bivttas+N+Sg+Gen+PxSg2
šlinco#bivttas+N+Sg+Gen+PxSg2
šlápma#giksi+N+Sg+Gen+PxSg2
čoahkkanan#báiki+Sem/Plc+N+Sg+Gen+PxSg2
čoahkke#báiki+Sem/Plc+N+Sg+Gen+PxSg2
čuohppan#čikŋodat+N+Sg+Gen+PxSg2
čuoika+Sem/Ani+N+Sg+Gen+PxSg2
čuoikka#eadni+Sem/Ani+N+Sg+Gen+PxSg2
čuoikka#áigiG+N+Sg+Gen+PxSg2
čuovga#mikroskopiija+N+Sg+Gen+PxSg2
čuoččo#njuiken+N+Sg+Gen+PxSg2
čuožžun#báiki+Sem/Plc+N+Sg+Gen+PxSg2
čáhce#dikšun#rusttet+N+Sg+Gen+PxSg2
čáhce#goaikkanas+N+Sg+Gen+PxSg2
šáikkas+N+Sg+Gen+PxSg2
šáiká#dákti+N+Sg+Gen+PxSg2
čála#báiki+N+Sg+Gen+PxSg2
báikkálaš#searvi+Sem/Org+N+Sg+Gen+PxSg2
goike#suoidni+N+Sg+Gen+PxSg2
vuojadan#báiki+Sem/Plc+N+Sg+Gen+PxSg2
goike#soahki+N+Sg+Gen+PxSg2
riikka#media+N+Sg+Gen+PxSg2
luoikkaheapmi+N+Sg+Gen+PxSg2
ovdáneaddji#riika+Sem/Plc+Sem/Org+N+Sg+Gen+PxSg2
e-mail+N+Sg+Gen+PxSg2
e-maila+N+Sg+Gen+PxSg2
+N+Sg+Gen+PxSg2
+N+Sg+Gen+PxSg2
+N+Sg+Gen+PxSg2
vil#beal+N+Sg+Gen+PxSg2
spile#beal+N+Sg+Gen+PxSg2
apmil#beal+N+Sg+Gen+PxSg2
muhkke#gilvin#mášen+N+Sg+Gen+PxSg2
gilvo#beai+N+Sg+Gen+PxSg2
illu#beai+N+Sg+Gen+PxSg2
maŋŋil#gaska#beai+N+Sg+Gen+PxSg2
maŋildus+N+Sg+Gen+PxSg2
affiliašuvdna+N+Sg+Gen+PxSg2
ahke#ráhkadus+N+Sg+Gen+PxSg2
akleija+N+Sg+Gen+PxSg2
aksil#dáhppa+N+Sg+Gen+PxSg2
akto#ráđđen#dilálašvuohta+N+Sg+Gen+PxSg2
albma#ilbmi+N+Sg+Gen+PxSg2
alit#geardi+Sem/Group+Sem/Hum+N+Sg+Gen+PxSg2
alla#olmmoš+Sem/Hum+N+Sg+Gen+PxSg2
alla#skuvla+Sem/Org+Build+N+Sg+Gen+PxSg2
allatvuođa#dilálašvuohta+N+Sg+Gen+PxSg2
allimilašuvdna+N+Sg+Gen+PxSg2
almmi#bálggis+N+Sg+Gen+PxSg2
ambassáda+Sem/Org+Build+N+Sg+Gen+PxSg2
aniliidna+N+Sg+Gen+PxSg2
anti#militarisma+N+Sg+Gen+PxSg2
apmil#bealli+N+Sg+Gen+PxSg2
arava#viessu+Build+N+Sg+Gen+PxSg2
arava#visti+Build+N+Sg+Gen+PxSg2
arkilaš+Sem/Hum+N+Sg+Gen+PxSg2
artilleriija+Sem/Org+N+Sg+Gen+PxSg2
artillerista+Sem/Hum+N+Sg+Gen+PxSg2
assimilašuvdna+N+Sg+Gen+PxSg2
asto#áige#viessu+Build+N+Sg+Gen+PxSg2
asto#áigge#opmodat+Build+N+Sg+Gen+PxSg2
asto#áigge#viessu+Build+N+Sg+Gen+PxSg2
auto#mobiila+Veh+N+Sg+Gen+PxSg2
azzil+N+Sg+Gen+PxSg2
badje#dilli+N+Sg+Gen+PxSg2
badje#dállu+Build+N+Sg+Gen+PxSg2
badje#goahti+Build+N+Sg+Gen+PxSg2
badje#viessu+Build+N+Sg+Gen+PxSg2
bajil#geahčči+Sem/Hum+N+Sg+Gen+PxSg2
bajil#geahčču+N+Sg+Gen+PxSg2
bajil#govva+N+Sg+Gen+PxSg2
bajil#oaidnu+N+Sg+Gen+PxSg2
bajil#čála+N+Sg+Gen+PxSg2
bajil#čálus+N+Sg+Gen+PxSg2
bajildas#lohkki+Sem/Hum+N+Sg+Gen+PxSg2
bajildas+N+Sg+Gen+PxSg2
bajildeapmi+N+Sg+Gen+PxSg2
bajildus#muorra+N+Sg+Gen+PxSg2
bajildus#čála+N+Sg+Gen+PxSg2
bajildus+N+Sg+Gen+PxSg2
bajás#šaddan#dilli+N+Sg+Gen+PxSg2
bajás#čuožžileapmi+N+Sg+Gen+PxSg2
balva#dilli+N+Sg+Gen+PxSg2
bargo#dilli+N+Sg+Gen+PxSg2
bargo#viessu+Build+N+Sg+Gen+PxSg2
basilikumma+N+Sg+Gen+PxSg2
basilla+N+Sg+Gen+PxSg2
bastilis#látnjá+N+Sg+Gen+PxSg2
bađvvot#dillaG+N+Sg+Gen+PxSg2
beaila+N+Sg+Gen+PxSg2
beaive#hospitála+Sem/Org+Build+N+Sg+Gen+PxSg2
beaktilvuođa#prinsihppa+N+Sg+Gen+PxSg2
bealle#jorba#fiilu+N+Sg+Gen+PxSg2
beallje#biltu+N+Sg+Gen+PxSg2
bealta#biila+Veh+N+Sg+Gen+PxSg2
bearaš#dállu+Build+N+Sg+Gen+PxSg2
bearaš#viessu+Build+N+Sg+Gen+PxSg2
bearbbil+N+Sg+Gen+PxSg2
bearbil+N+Sg+Gen+PxSg2
beasse#jeagil+N+Sg+Gen+PxSg2
beassáš#liljá+N+Sg+Gen+PxSg2
beatnat#jeagil+N+Sg+Gen+PxSg2
beaŋgil+N+Sg+Gen+PxSg2
bensin#stašuvdna+Build+N+Sg+Gen+PxSg2
bibliotehka+Sem/Org+Build+N+Sg+Gen+PxSg2
biebmo#dilli+N+Sg+Gen+PxSg2
bieddaras#dilljá+N+Sg+Gen+PxSg2
biegga#millo#párka+Sem/Plc+N+Sg+Gen+PxSg2
biegga#millo#rusttet+N+Sg+Gen+PxSg2
biegga#millu+N+Sg+Gen+PxSg2
biegga#skoarkil+N+Sg+Gen+PxSg2
biehtaras#dilljá+N+Sg+Gen+PxSg2
biehtaraš#dilljá+N+Sg+Gen+PxSg2
biergo#bilda+N+Sg+Gen+PxSg2
biettaraš#dilljá+N+Sg+Gen+PxSg2
bieža+N+Sg+Gen+PxSg2
bieđđilaš+Sem/Hum+N+Sg+Gen+PxSg2
bifiila+Sem/Hum+N+Sg+Gen+PxSg2
bihkka#jeagil+N+Sg+Gen+PxSg2
biila#bláđđi+N+Sg+Gen+PxSg2
biila#boagán+N+Sg+Gen+PxSg2
biila#bárti+N+Sg+Gen+PxSg2
biila#cirggan+N+Sg+Gen+PxSg2
biila#divat+N+Sg+Gen+PxSg2
biila#divohat+Sem/Org+Sem/Plc+N+Sg+Gen+PxSg2
biila#doallan+N+Sg+Gen+PxSg2
biila#dáhkádus+N+Sg+Gen+PxSg2
biila#dárkkisteapmi+N+Sg+Gen+PxSg2
biila#eaiggáduššan+N+Sg+Gen+PxSg2
biila#eatnatvuohta+N+Sg+Gen+PxSg2
biila#fearga+N+Sg+Gen+PxSg2
biila#fuolahat+Sem/Org+Sem/Plc+N+Sg+Gen+PxSg2
biila#geaidnu+N+Sg+Gen+PxSg2
biila#goavdi+N+Sg+Gen+PxSg2
biila#gávpi+Sem/Org+Sem/Plc+N+Sg+Gen+PxSg2
biila#hivvodat+N+Sg+Gen+PxSg2
biila#johtolat+N+Sg+Gen+PxSg2
biila#lihkohisvuohta+N+Sg+Gen+PxSg2
biila#lihkuhisvuohta+N+Sg+Gen+PxSg2
biila#luodda+N+Sg+Gen+PxSg2
biila#láigohat+Sem/Org+Sem/Plc+N+Sg+Gen+PxSg2
biila#láse+N+Sg+Gen+PxSg2
biila#ovddas#vástádus#láhka+N+Sg+Gen+PxSg2
biila#rámma+N+Sg+Gen+PxSg2
biila#rápma+N+Sg+Gen+PxSg2
biila#skuvla+Sem/Org+N+Sg+Gen+PxSg2
biila#stuollu+N+Sg+Gen+PxSg2
biila#uksa+N+Sg+Gen+PxSg2
biila#vuoddji+Sem/Hum+N+Sg+Gen+PxSg2
biila#vuodjin+N+Sg+Gen+PxSg2
biila#čoavdda+N+Sg+Gen+PxSg2
biila+Veh+N+Sg+Gen+PxSg2
biile+N+Sg+Gen+PxSg2
bilce#beallji+N+Sg+Gen+PxSg2
bilda+N+Sg+Gen+PxSg2
bileahtta+N+Sg+Gen+PxSg2
bileahtta#automáhtta+N+Sg+Gen+PxSg2
bileahtta#dárkkisteapmi+N+Sg+Gen+PxSg2
bileahtta#vuovdin+N+Sg+Gen+PxSg2
bilgá+N+Sg+Gen+PxSg2
bilingvalisma+N+Sg+Gen+PxSg2
bilingvisma+N+Sg+Gen+PxSg2
bilisma+N+Sg+Gen+PxSg2
biljárda+N+Sg+Gen+PxSg2
bilka+N+Sg+Gen+PxSg2
bilkideaddji+Sem/Hum+N+Sg+Gen+PxSg2
bilkkár+Sem/Hum+N+Sg+Gen+PxSg2
bilko#sátni+N+Sg+Gen+PxSg2
bilku+N+Sg+Gen+PxSg2
bilkádus+N+Sg+Gen+PxSg2
bilkár+Sem/Hum+N+Sg+Gen+PxSg2
billašupmi+N+Sg+Gen+PxSg2
bille#boatkkahas+Sem/Ani+N+Sg+Gen+PxSg2
bille+N+Sg+Gen+PxSg2
billeriin+N+Sg+Gen+PxSg2
billet+N+Sg+Gen+PxSg2
billi+N+Sg+Gen+PxSg2
billji+Sem/Hum+N+Sg+Gen+PxSg2
billu+N+Sg+Gen+PxSg2
billár+Sem/Hum+N+Sg+Gen+PxSg2
bilto#áldu+Sem/Ani+N+Sg+Gen+PxSg2
bilttet+N+Sg+Gen+PxSg2
biltu+Sem/Ani+N+Sg+Gen+PxSg2
bilága+N+Sg+Gen+PxSg2
biras#dilli+N+Sg+Gen+PxSg2
biras#viessu+Build+N+Sg+Gen+PxSg2
bivdo#dilli+N+Sg+Gen+PxSg2
boasta#biila+Veh+N+Sg+Gen+PxSg2
boasta#kantuvra+Build+N+Sg+Gen+PxSg2
boasta#steampil+N+Sg+Gen+PxSg2
boazo#dilli+N+Sg+Gen+PxSg2
boazo#doallo#skuvla+Sem/Org+Build+N+Sg+Gen+PxSg2
boazo#dállu+Build+N+Sg+Gen+PxSg2
boađus#ulbmil+N+Sg+Gen+PxSg2
bohcce#jeagil+N+Sg+Gen+PxSg2
bohcco#jeagil+N+Sg+Gen+PxSg2
borahan#áksil+N+Sg+Gen+PxSg2
braille+N+Sg+Gen+PxSg2
brillat+N+Sg+Gen+PxSg2
buddha#tempel+Build+N+Sg+Gen+PxSg2
buhcciid#viessu+Sem/Org+Build+N+Sg+Gen+PxSg2
buktin#biila+Veh+N+Sg+Gen+PxSg2
buohcce#biila#olmmoš+Sem/Hum+N+Sg+Gen+PxSg2
buohcce#biila+Veh+N+Sg+Gen+PxSg2
buohcce#stohpu+Build+Sem/Org+N+Sg+Gen+PxSg2
buohcce#viessu+Build+Sem/Org+N+Sg+Gen+PxSg2
buohcci#biila+Veh+N+Sg+Gen+PxSg2
buohcci#viessu+Build+N+Sg+Gen+PxSg2
buollin#stašuvdna+Build+N+Sg+Gen+PxSg2
buore#dilli+N+Sg+Gen+PxSg2
buorre#dilli+N+Sg+Gen+PxSg2
buođđo#ventiila+N+Sg+Gen+PxSg2
bussá#geahpil+N+Sg+Gen+PxSg2
buvda+Sem/Org+Build+N+Sg+Gen+PxSg2
buvihan#ventiila+N+Sg+Gen+PxSg2
bušeahtta#dilli+N+Sg+Gen+PxSg2
báhccan#dilljá+N+Sg+Gen+PxSg2
báhpa#dállu+Build+N+Sg+Gen+PxSg2
báhpar#jeagil+N+Sg+Gen+PxSg2
báhčin#šillju+N+Sg+Gen+PxSg2
bálkkašupme#gilvvohallan+N+Sg+Gen+PxSg2
cavgileaddji+Sem/Hum+N+Sg+Gen+PxSg2
chili#bihppor+N+Sg+Gen+PxSg2
cirgo#ventiila+N+Sg+Gen+PxSg2
cocktail#feasta+N+Sg+Gen+PxSg2
codisilla+N+Sg+Gen+PxSg2
daktiila#oatnun+N+Sg+Gen+PxSg2
deaddileapmi+N+Sg+Gen+PxSg2
deadja#silli+N+Sg+Gen+PxSg2
dearvvasvuođa#dilli+N+Sg+Gen+PxSg2
dearvvašvuođa#dilli+N+Sg+Gen+PxSg2
dearvvašvuođa#dállu+Build+N+Sg+Gen+PxSg2
dearvvašvuođa#stašuvdna+Build+N+Sg+Gen+PxSg2
deatta#rádjen#ventiila+N+Sg+Gen+PxSg2
designa#gilvu+N+Sg+Gen+PxSg2
desilihtar+N+Sg+Gen+PxSg2
desilihtter+N+Sg+Gen+PxSg2
diehppe#jeagil+N+Sg+Gen+PxSg2
diehto#gilvvohallan+N+Sg+Gen+PxSg2
dieđa#filosofiija+N+Sg+Gen+PxSg2
digge#stohpu+Build+N+Sg+Gen+PxSg2
digge#viessu+Build+N+Sg+Gen+PxSg2
diila#geađgi+N+Sg+Gen+PxSg2
diila+N+Sg+Gen+PxSg2
dikšun#dilli+N+Sg+Gen+PxSg2
dildi+N+Sg+Gen+PxSg2
dildu+N+Sg+Gen+PxSg2
dilettanteriija+N+Sg+Gen+PxSg2
dilettantisma+N+Sg+Gen+PxSg2
dilihisvuohta+N+Sg+Gen+PxSg2
dillaG+N+Sg+Gen+PxSg2
dille#dieđáhus+N+Sg+Gen+PxSg2
dille#plána+N+Sg+Gen+PxSg2
dilli#attribuhtta+N+Sg+Gen+PxSg2
dilli+N+Sg+Gen+PxSg2
dillja#rággu+N+Sg+Gen+PxSg2
dilljá+N+Sg+Gen+PxSg2
dilot+N+Sg+Gen+PxSg2
dilálašvuohta+N+Sg+Gen+PxSg2
diŋga+Sem/Hum+Sem/Ani+Build+Txt+N+Sg+Gen+PxSg2
doaibma#dilli+N+Sg+Gen+PxSg2
doaibma#dilálašvuohta+N+Sg+Gen+PxSg2
doaibma#čilgehus+N+Sg+Gen+PxSg2
doalve#gilvu+N+Sg+Gen+PxSg2
doavtter#dilli+N+Sg+Gen+PxSg2
doavtter#stašuvdna+Build+N+Sg+Gen+PxSg2
dohpi+Build+N+Sg+Gen+PxSg2
domisiila+N+Sg+Gen+PxSg2
duhát#jahke#ulbmil+N+Sg+Gen+PxSg2
duivil+N+Sg+Gen+PxSg2
duogáš#čilgehus+N+Sg+Gen+PxSg2
duohta#dilli+N+Sg+Gen+PxSg2
duolba#jeagil+N+Sg+Gen+PxSg2
duoppar#biila+Veh+N+Sg+Gen+PxSg2
duostilvuohta+N+Sg+Gen+PxSg2
duottar#bussá#geahpil+N+Sg+Gen+PxSg2
duottar#cavvilaš+Sem/Ani+N+Sg+Gen+PxSg2
duottar#hotealla+Sem/Org+Build+N+Sg+Gen+PxSg2
duottar#má#ilbmi+N+Sg+Gen+PxSg2
duppal#oaivilvuohta+N+Sg+Gen+PxSg2
durdnosleagilaš+Sem/Hum+N+Sg+Gen+PxSg2
dutkan#profiila+N+Sg+Gen+PxSg2
dáidda#musea+Sem/Org+Build+N+Sg+Gen+PxSg2
dáidda#muséa+Sem/Org+Build+N+Sg+Gen+PxSg2
dálke#dilli+N+Sg+Gen+PxSg2
dálkkádat#dilli+N+Sg+Gen+PxSg2
dállu+Build+N+Sg+Gen+PxSg2
dálon#viessu+Build+N+Sg+Gen+PxSg2
dálve#ruoivil+Sem/Ani+N+Sg+Gen+PxSg2
dássádallan#dilljá+N+Sg+Gen+PxSg2
dássádat#dilálašvuohta+N+Sg+Gen+PxSg2
dáŋka#biila+Veh+N+Sg+Gen+PxSg2
dáčča#gilli+Sem/Plc+N+Sg+Gen+PxSg2
eahkedis#ipmil#bálvalus+N+Sg+Gen+PxSg2
eahket#ipmil#bálvalus+N+Sg+Gen+PxSg2
eahpe#ipmil+Sem/Hum+N+Sg+Gen+PxSg2
eaiggáduššan#dilli+N+Sg+Gen+PxSg2
eaiggáduššan#dilálašvuohta+N+Sg+Gen+PxSg2
eallen#dilli+N+Sg+Gen+PxSg2
ealli#silba+N+Sg+Gen+PxSg2
eallin#agi#ásodat+Build+N+Sg+Gen+PxSg2
eallin#dilli+N+Sg+Gen+PxSg2
eallin#dilálašvuohta+N+Sg+Gen+PxSg2
ealáhus#dilli+N+Sg+Gen+PxSg2
ealáhus#visti+Build+N+Sg+Gen+PxSg2
eami#álbmot#dilli+N+Sg+Gen+PxSg2
eana#dilli+N+Sg+Gen+PxSg2
eana#dilálašvuohta+N+Sg+Gen+PxSg2
eana#gilvi+Sem/Hum+N+Sg+Gen+PxSg2
eanan#doallo#gilli+Sem/Plc+N+Sg+Gen+PxSg2
eanan#doallo#ulbmil+N+Sg+Gen+PxSg2
eanan#gilvi+Sem/Hum+N+Sg+Gen+PxSg2
eará#gili#ássi+Sem/Hum+N+Sg+Gen+PxSg2
eaŋkil#bileahtta+N+Sg+Gen+PxSg2
eaŋkil#doallu+N+Sg+Gen+PxSg2
eaŋkil#latnja+Sem/Hum+N+Sg+Gen+PxSg2
eaŋkil#mearrádus+N+Sg+Gen+PxSg2
eaŋkil#olmmoš+Sem/Hum+N+Sg+Gen+PxSg2
ekonomiija#dilli+N+Sg+Gen+PxSg2
eksiila+N+Sg+Gen+PxSg2
eskil#vahkku+Sem/Time+N+Sg+Gen+PxSg2
eváŋgiljon+N+Sg+Gen+PxSg2
fabrihkka+Sem/Org+Build+N+Sg+Gen+PxSg2
fanas#gieddilaš+Sem/Hum+N+Sg+Gen+PxSg2
feaila+N+Sg+Gen+PxSg2
feambil+N+Sg+Gen+PxSg2
fearkil+N+Sg+Gen+PxSg2
fiila#gieđahalli+Sem/Hum+N+Sg+Gen+PxSg2
fiila#listu+N+Sg+Gen+PxSg2
fiila#namma+N+Sg+Gen+PxSg2
fiila#válljen#gieddi+Sem/Plc+N+Sg+Gen+PxSg2
fiila#čujuhus+N+Sg+Gen+PxSg2
fiila+N+Sg+Gen+PxSg2
fiilo#gazza+N+Sg+Gen+PxSg2
fiilo#gusta+N+Sg+Gen+PxSg2
fiilu+N+Sg+Gen+PxSg2
filateliija+N+Sg+Gen+PxSg2
filatelista+Sem/Hum+N+Sg+Gen+PxSg2
filbma+N+Sg+Gen+PxSg2
filbma#apparáhta+N+Sg+Gen+PxSg2
filbma#buvttadeapmi+N+Sg+Gen+PxSg2
filbma#dahkki+Sem/Hum+N+Sg+Gen+PxSg2
filbma#festivála+N+Sg+Gen+PxSg2
filbma#foanda+N+Sg+Gen+PxSg2
filbma#guovddáš+Sem/Org+Sem/Plc+N+Sg+Gen+PxSg2
filbma#idola+N+Sg+Gen+PxSg2
filbma#liidni+N+Sg+Gen+PxSg2
filbma#nástiG+N+Sg+Gen+PxSg2
filbma#projektor+N+Sg+Gen+PxSg2
filbma#sivdnádus+N+Sg+Gen+PxSg2
filbmen#rusttet+N+Sg+Gen+PxSg2
filea+N+Sg+Gen+PxSg2
filippilaš+Sem/Hum+N+Sg+Gen+PxSg2
filistalaš+Sem/Hum+N+Sg+Gen+PxSg2
filiála+N+Sg+Gen+PxSg2
fillanas+N+Sg+Gen+PxSg2
fillehus+N+Sg+Gen+PxSg2
fillejeaddji+Sem/Hum+N+Sg+Gen+PxSg2
filologa+Sem/Hum+N+Sg+Gen+PxSg2
filologiija+N+Sg+Gen+PxSg2
filosofa+Sem/Hum+N+Sg+Gen+PxSg2
filosofiija+N+Sg+Gen+PxSg2
filta#peanna+N+Sg+Gen+PxSg2
filta+N+Sg+Gen+PxSg2
filte+N+Sg+Gen+PxSg2
filttar+N+Sg+Gen+PxSg2
filéa+N+Sg+Gen+PxSg2
fiskes#jeagil+N+Sg+Gen+PxSg2
fissiila+N+Sg+Gen+PxSg2
fleksibilitehta+N+Sg+Gen+PxSg2
fossiila+N+Sg+Gen+PxSg2
friddja#girku+Sem/Org+Build+N+Sg+Gen+PxSg2
fuolahan#biila+Veh+N+Sg+Gen+PxSg2
fylkka#viessu+Build+N+Sg+Gen+PxSg2
fápmo#dilli+N+Sg+Gen+PxSg2
galilealaš+Sem/Hum+N+Sg+Gen+PxSg2
gardnjil+N+Sg+Gen+PxSg2
gardnjil#dolgi+N+Sg+Gen+PxSg2
gardnjil#lađas+N+Sg+Gen+PxSg2
gardnjil#sojahan#deahkki+N+Sg+Gen+PxSg2
gargŋil+N+Sg+Gen+PxSg2
gargŋil#dorjen+N+Sg+Gen+PxSg2
gargŋil#jorrit+N+Sg+Gen+PxSg2
gargŋil#soabbi+N+Sg+Gen+PxSg2
gaska#dilli+N+Sg+Gen+PxSg2
gaska#goartil+N+Sg+Gen+PxSg2
gaska#áksil+N+Sg+Gen+PxSg2
gassa#jeagil+N+Sg+Gen+PxSg2
gazza#sámil+N+Sg+Gen+PxSg2
geabbilvuohta+N+Sg+Gen+PxSg2
geahpidan#ventiila+N+Sg+Gen+PxSg2
geahpil+N+Sg+Gen+PxSg2
geailo#čuohpus+N+Sg+Gen+PxSg2
geailu+N+Sg+Gen+PxSg2
gealdagas#dilli+N+Sg+Gen+PxSg2
gearde#dállu+Build+N+Sg+Gen+PxSg2
gearde#sámil+N+Sg+Gen+PxSg2
gearde#viessu+Build+N+Sg+Gen+PxSg2
gearret+Sem/Org+Build+N+Sg+Gen+PxSg2
gearret#stohpu+Build+N+Sg+Gen+PxSg2
geavahan#dilli+N+Sg+Gen+PxSg2
geavahan#dilálašvuohta+N+Sg+Gen+PxSg2
geavahan#čilgehus+N+Sg+Gen+PxSg2
gerilja+Sem/Org+N+Sg+Gen+PxSg2
gidden#ventiila+N+Sg+Gen+PxSg2
gidden#áksil+N+Sg+Gen+PxSg2
giedde#hilsku+N+Sg+Gen+PxSg2
gieldda#viessu+Build+N+Sg+Gen+PxSg2
gieldda#dállu+Build+N+Sg+Gen+PxSg2
giella#dilli+N+Sg+Gen+PxSg2
giella#dilálašvuohta+N+Sg+Gen+PxSg2
giera#gilvin+N+Sg+Gen+PxSg2
gierdilvuohta+N+Sg+Gen+PxSg2
gievvo#dilli+N+Sg+Gen+PxSg2
gievvun#dilli+N+Sg+Gen+PxSg2
giilo#šaddu+N+Sg+Gen+PxSg2
giilu+N+Sg+Gen+PxSg2
gilde#márjjá#vahkku+Sem/Time+N+Sg+Gen+PxSg2
gilga#cikcen#basttat+N+Sg+Gen+PxSg2
gilga#čiehka+N+Sg+Gen+PxSg2
gilga+N+Sg+Gen+PxSg2
gilgga#bealle+Sem/Ani+N+Sg+Gen+PxSg2
gili#doaibma#goddi+Sem/Org+N+Sg+Gen+PxSg2
gili#geaidnu+N+Sg+Gen+PxSg2
gili#girji+N+Sg+Gen+PxSg2
gili#guovddáš+Sem/Org+N+Sg+Gen+PxSg2
gili#luodda+N+Sg+Gen+PxSg2
gili#namma+N+Sg+Gen+PxSg2
gili#plána+N+Sg+Gen+PxSg2
gili#searvi+Sem/Org+N+Sg+Gen+PxSg2
gili#skuvla+Sem/Org+N+Sg+Gen+PxSg2
gili#viessu+Build+N+Sg+Gen+PxSg2
gili#vuoigatvuohta+N+Sg+Gen+PxSg2
gili#šillju+N+Sg+Gen+PxSg2
giljanas+N+Sg+Gen+PxSg2
giljas+N+Sg+Gen+PxSg2
giljobaš+Sem/Ani+N+Sg+Gen+PxSg2
giljon+Sem/Hum+N+Sg+Gen+PxSg2
gilka+N+Sg+Gen+PxSg2
gilkkan+N+Sg+Gen+PxSg2
gilkkanas+N+Sg+Gen+PxSg2
gilkkas+N+Sg+Gen+PxSg2
gilkor+N+Sg+Gen+PxSg2
gilká#biellu+N+Sg+Gen+PxSg2
gilká+N+Sg+Gen+PxSg2
gillar+N+Sg+Gen+PxSg2
gilli#fidno#guovlu+Sem/Plc+N+Sg+Gen+PxSg2
gilli+Sem/Plc+N+Sg+Gen+PxSg2
gillilvuohta+N+Sg+Gen+PxSg2
gilljo#čearret+Sem/Ani+N+Sg+Gen+PxSg2
gilljo#čearrit+Sem/Ani+N+Sg+Gen+PxSg2
gilljo#čuonjá+Sem/Ani+N+Sg+Gen+PxSg2
gilljon+Sem/Hum+N+Sg+Gen+PxSg2
gilljun+N+Sg+Gen+PxSg2
gillámuš#historjá+N+Sg+Gen+PxSg2
gillámuš+N+Sg+Gen+PxSg2
gillár+N+Sg+Gen+PxSg2
gillásupmi+N+Sg+Gen+PxSg2
gilo+N+Sg+Gen+PxSg2
gilo#váhtta+N+Sg+Gen+PxSg2
gilo#wátta+N+Sg+Gen+PxSg2
gilográmma+N+Sg+Gen+PxSg2
gilomehter+N+Sg+Gen+PxSg2
gilon+N+Sg+Gen+PxSg2
gilpe+N+Sg+Gen+PxSg2
gilva#beštor+Sem/Ani+N+Sg+Gen+PxSg2
gilvalan#válddahus+N+Sg+Gen+PxSg2
gilvaleaddji+Sem/Hum+N+Sg+Gen+PxSg2
gilvin#eana+Sem/Plc+N+Sg+Gen+PxSg2
gilvin#rádjá+N+Sg+Gen+PxSg2
gilvo#bargu+N+Sg+Gen+PxSg2
gilvo#beaivi+Sem/Time+N+Sg+Gen+PxSg2
gilvo#biila+Veh+N+Sg+Gen+PxSg2
gilvo#botnjašupmi+N+Sg+Gen+PxSg2
gilvo#irgi+Sem/Hum+N+Sg+Gen+PxSg2
gilvo#jienasteapmi+N+Sg+Gen+PxSg2
gilvo#nákca+N+Sg+Gen+PxSg2
gilvo#suhkan+N+Sg+Gen+PxSg2
gilvo#viehkan+N+Sg+Gen+PxSg2
gilvo#vuodjin+N+Sg+Gen+PxSg2
gilvo#šillju+N+Sg+Gen+PxSg2
gilvo#čuoigan+N+Sg+Gen+PxSg2
gilvu+N+Sg+Gen+PxSg2
gilvva#bealbi+N+Sg+Gen+PxSg2
gilvva#eppel#muorra+N+Sg+Gen+PxSg2
gilvva#gordni+N+Sg+Gen+PxSg2
gilvva#gárde#bázahusat+N+Sg+Gen+PxSg2
gilvva#gárdi+N+Sg+Gen+PxSg2
gilvva#krássa+N+Sg+Gen+PxSg2
gilvva#sáhpal+N+Sg+Gen+PxSg2
gilvva#visti+N+Sg+Gen+PxSg2
gilvva#vuovdi+Sem/Plc+N+Sg+Gen+PxSg2
gilvva+N+Sg+Gen+PxSg2
gilvvohallan+N+Sg+Gen+PxSg2
gilvvohalli+Sem/Hum+N+Sg+Gen+PxSg2
giláš+N+Sg+Gen+PxSg2
gilši+Sem/Hum+N+Sg+Gen+PxSg2
girdi#bileahtta+N+Sg+Gen+PxSg2
girdi#šillju+Sem/Org+N+Sg+Gen+PxSg2
girdilan#geaidnu+N+Sg+Gen+PxSg2
girdin#šillju+Sem/Org+N+Sg+Gen+PxSg2
girje#hildu+N+Sg+Gen+PxSg2
giđđa#ilbmiG+N+Sg+Gen+PxSg2
goahppil+Sem/Ani+N+Sg+Gen+PxSg2
goahti+Build+N+Sg+Gen+PxSg2
goaktil+Sem/Ani+N+Sg+Gen+PxSg2
goansta#rásse#šillju+N+Sg+Gen+PxSg2
goartil+N+Sg+Gen+PxSg2
goatnil+Sem/Plc+N+Sg+Gen+PxSg2
goatnjil+Sem/Plc+N+Sg+Gen+PxSg2
goađáš+Build+N+Sg+Gen+PxSg2
golmma#bearaš#ásodat+Build+N+Sg+Gen+PxSg2
govva#fiila+N+Sg+Gen+PxSg2
greikka#filosofa+Sem/Hum+N+Sg+Gen+PxSg2
grilla+N+Sg+Gen+PxSg2
guhkes#áigge#ulbmil+N+Sg+Gen+PxSg2
guhppil+N+Sg+Gen+PxSg2
gulahallan#dilli+N+Sg+Gen+PxSg2
gulahallan#dilálašvuohta+N+Sg+Gen+PxSg2
gumpe#jeagil+N+Sg+Gen+PxSg2
guohton#dilli+N+Sg+Gen+PxSg2
guohton#dilálašvuohta+N+Sg+Gen+PxSg2
guohtun#dilli+N+Sg+Gen+PxSg2
guohtun#dilálašvuohta+N+Sg+Gen+PxSg2
guolle#biila+Veh+N+Sg+Gen+PxSg2
guolle#ipmil+Sem/Hum+N+Sg+Gen+PxSg2
guolástus#gilli+Sem/Plc+N+Sg+Gen+PxSg2
guoppar#jeagil+N+Sg+Gen+PxSg2
guorbme#biila#vuoddji+Sem/Hum+N+Sg+Gen+PxSg2
guorbme#biila+Veh+N+Sg+Gen+PxSg2
guorvil+Sem/Plc+N+Sg+Gen+PxSg2
guosse#viessu+Build+N+Sg+Gen+PxSg2
guovddáš#viŋkil+N+Sg+Gen+PxSg2
guovdo#jeagil+N+Sg+Gen+PxSg2
guovllu#buohcce#viessu+Build+Sem/Org+N+Sg+Gen+PxSg2
guovtte#bearaš#viessu+Build+N+Sg+Gen+PxSg2
guovtte#bearaš#ásodat+Build+N+Sg+Gen+PxSg2
guovtte#oaivilvuohta+N+Sg+Gen+PxSg2
guođohan#dilli+N+Sg+Gen+PxSg2
guođohan#dilálašvuohta+N+Sg+Gen+PxSg2
guškil+Sem/Ani+N+Sg+Gen+PxSg2
gyrodactilosis+N+Sg+Gen+PxSg2
gádde#hilggohas+Sem/Hum+N+Sg+Gen+PxSg2
gáfe#silon+N+Sg+Gen+PxSg2
gáhtta#šillju+N+Sg+Gen+PxSg2
gáiraváillat+Sem/Hum+N+Sg+Gen+PxSg2
gáisá#bussá#geahpil+N+Sg+Gen+PxSg2
gálvo#biila+Veh+N+Sg+Gen+PxSg2
gáma#suoidnilaš+Sem/Hum+N+Sg+Gen+PxSg2
gándil+N+Sg+Gen+PxSg2
gárjil#giella+N+Sg+Gen+PxSg2
gárjil+Sem/Hum+N+Sg+Gen+PxSg2
gárjillaš+Sem/Hum+N+Sg+Gen+PxSg2
gárren#dilli+N+Sg+Gen+PxSg2
gásttašan#dilálašvuohta+N+Sg+Gen+PxSg2
gávgil+N+Sg+Gen+PxSg2
gávildan#oamastus+N+Sg+Gen+PxSg2
gávpot#dállu+Build+N+Sg+Gen+PxSg2
gávvilvuohta+N+Sg+Gen+PxSg2
habilitehta+N+Sg+Gen+PxSg2
heahte#dilli+N+Sg+Gen+PxSg2
heahte#goahti+Build+N+Sg+Gen+PxSg2
hearge#gilvo#vuodjin+N+Sg+Gen+PxSg2
heasta#gilvu+N+Sg+Gen+PxSg2
heiven#viŋkil+N+Sg+Gen+PxSg2
heterofiila+Sem/Hum+N+Sg+Gen+PxSg2
hevilaš+Sem/Hum+N+Sg+Gen+PxSg2
hilbatvuohta+N+Sg+Gen+PxSg2
hilbbot+Sem/Hum+Sem/Ani+N+Sg+Gen+PxSg2
hilbodat+N+Sg+Gen+PxSg2
hilcu+Sem/Hum+N+Sg+Gen+PxSg2
hildu+N+Sg+Gen+PxSg2
hilggohas#regála+N+Sg+Gen+PxSg2
hilggohas+Sem/Hum+N+Sg+Gen+PxSg2
hilgo#gálvu+N+Sg+Gen+PxSg2
hilgun#fanas#ortnet+N+Sg+Gen+PxSg2
hilgun#ortnet+N+Sg+Gen+PxSg2
hilla+N+Sg+Gen+PxSg2
hilla#gabba+Sem/Hum+Sem/Ani+N+Sg+Gen+PxSg2
hilla#gáhkku+N+Sg+Gen+PxSg2
hilla#ruovssut+Sem/Hum+Sem/Ani+N+Sg+Gen+PxSg2
hilla#ráddi+N+Sg+Gen+PxSg2
hiller+Sem/Ani+N+Sg+Gen+PxSg2
hilsko#šaddu+N+Sg+Gen+PxSg2
hilsku+N+Sg+Gen+PxSg2
hiŋggil+N+Sg+Gen+PxSg2
hombil+Sem/Ani+N+Sg+Gen+PxSg2
homofiila+Sem/Hum+N+Sg+Gen+PxSg2
homofiliija+N+Sg+Gen+PxSg2
hopmil#vahkku+Sem/Time+N+Sg+Gen+PxSg2
hospitála+Sem/Org+Build+N+Sg+Gen+PxSg2
hotealla+Sem/Org+Build+N+Sg+Gen+PxSg2
huksen#šillju+N+Sg+Gen+PxSg2
humbil+Sem/Ani+N+Sg+Gen+PxSg2
huonaš+Build+N+Sg+Gen+PxSg2
háldo#dilli+N+Sg+Gen+PxSg2
hállohallan#dilljá+N+Sg+Gen+PxSg2
hálte#ventiila+N+Sg+Gen+PxSg2
hámmil#heanni+Sem/Hum+N+Sg+Gen+PxSg2
hárdo#dilli+N+Sg+Gen+PxSg2
háskil+Sem/Ani+N+Sg+Gen+PxSg2
háŋgil+N+Sg+Gen+PxSg2
ihpil+Sem/Hum+N+Sg+Gen+PxSg2
ilbmi+Wthr+N+Sg+Gen+PxSg2
ildi#gallevuohta+N+Sg+Gen+PxSg2
ildu+N+Sg+Gen+PxSg2
illatiiva+N+Sg+Gen+PxSg2
illu+N+Sg+Gen+PxSg2
illu#beaivi+Sem/Time+N+Sg+Gen+PxSg2
illu#ganjal+N+Sg+Gen+PxSg2
illu#sáhka+N+Sg+Gen+PxSg2
illusjonisma+N+Sg+Gen+PxSg2
illustrašuvdna+N+Sg+Gen+PxSg2
illušuvdna+N+Sg+Gen+PxSg2
illá#veadjin+N+Sg+Gen+PxSg2
illá#veadju+N+Sg+Gen+PxSg2
illástus+N+Sg+Gen+PxSg2
infantilisma+N+Sg+Gen+PxSg2
infiltrašuvdna#bohcci+N+Sg+Gen+PxSg2
infiltrašuvdna#goivvohat+N+Sg+Gen+PxSg2
infiltrašuvdna#revre+N+Sg+Gen+PxSg2
infiltrašuvdna#rusttet+N+Sg+Gen+PxSg2
infiltrašuvdna#álddis+N+Sg+Gen+PxSg2
inhabilitehta+N+Sg+Gen+PxSg2
ipmil#ballu+N+Sg+Gen+PxSg2
ipmil#balolašvuohta+N+Sg+Gen+PxSg2
ipmil#biehttaleaddji+Sem/Hum+N+Sg+Gen+PxSg2
ipmil#bilkádus+N+Sg+Gen+PxSg2
ipmil#bálvaleaddji+Sem/Hum+N+Sg+Gen+PxSg2
ipmil#bálvalus+N+Sg+Gen+PxSg2
ipmil#gonagas+Sem/Hum+N+Sg+Gen+PxSg2
ipmil#láhji+N+Sg+Gen+PxSg2
ipmil#sátni+N+Sg+Gen+PxSg2
ipmil+Sem/Hum+N+Sg+Gen+PxSg2
ipmilvuohta+N+Sg+Gen+PxSg2
islándda#jeagil+N+Sg+Gen+PxSg2
kilo#bealle+Sem/Time+N+Sg+Gen+PxSg2
jeagel#bilda+N+Sg+Gen+PxSg2
jeagge#guškil+Sem/Ani+N+Sg+Gen+PxSg2
jeagge#hilsku+N+Sg+Gen+PxSg2
jeagil+N+Sg+Gen+PxSg2
jeagildeapmi+N+Sg+Gen+PxSg2
jeaŋga#gilga+N+Sg+Gen+PxSg2
johtilvuohta+N+Sg+Gen+PxSg2
johtolat#dilálašvuođat+N+Sg+Gen+PxSg2
johtti#dilli+N+Sg+Gen+PxSg2
johtti#sáme#dilli+N+Sg+Gen+PxSg2
jorran#áksil+N+Sg+Gen+PxSg2
jorre#áksil+N+Sg+Gen+PxSg2
jurdda#má#ilbmiG+N+Sg+Gen+PxSg2
jáddadan#biila+Veh+N+Sg+Gen+PxSg2
kamomillá+N+Sg+Gen+PxSg2
kapillár#suotna+N+Sg+Gen+PxSg2
kapillára#doaibma+N+Sg+Gen+PxSg2
kapillára#suotna+N+Sg+Gen+PxSg2
karáte#šillju+N+Sg+Gen+PxSg2
keailu+N+Sg+Gen+PxSg2
kila#nuohtti+N+Sg+Gen+PxSg2
kilo+N+Sg+Gen+PxSg2
kilo#grámma+N+Sg+Gen+PxSg2
kilo#mehter+N+Sg+Gen+PxSg2
kilo#mehter#ruhta+N+Sg+Gen+PxSg2
kilo#mettar+N+Sg+Gen+PxSg2
kilo#volta+N+Sg+Gen+PxSg2
kilo#váhtta+N+Sg+Gen+PxSg2
kilo#watt#diibmu+N+Sg+Gen+PxSg2
kino+Sem/Org+Build+N+Sg+Gen+PxSg2
kloasttar+Build+N+Sg+Gen+PxSg2
klusiila+N+Sg+Gen+PxSg2
koaili+Sem/Hum+N+Sg+Gen+PxSg2
koartil+N+Sg+Gen+PxSg2
kodicilla+N+Sg+Gen+PxSg2
kodisilla+N+Sg+Gen+PxSg2
kompilašuvdna+N+Sg+Gen+PxSg2
kompiláhtor+N+Sg+Gen+PxSg2
konferánsa#hotealla+Build+N+Sg+Gen+PxSg2
konsiila+N+Sg+Gen+PxSg2
korálla#jeagil+N+Sg+Gen+PxSg2
krokodiila+Sem/Ani+N+Sg+Gen+PxSg2
krokodilla+Sem/Ani+N+Sg+Gen+PxSg2
kultur#seailluheaddji+Sem/Hum+N+Sg+Gen+PxSg2
kultur#viessu+Build+N+Sg+Gen+PxSg2
kuntepillar+N+Sg+Gen+PxSg2
káfe#silon+N+Sg+Gen+PxSg2
lappe#kodisilla+N+Sg+Gen+PxSg2
lađas#soddjilvuohta+N+Sg+Gen+PxSg2
lađas#soddjilvuođa#mihttu+N+Sg+Gen+PxSg2
leaila+N+Sg+Gen+PxSg2
liekkasvuođa#dilli+N+Sg+Gen+PxSg2
liljá+N+Sg+Gen+PxSg2
lilljá+N+Sg+Gen+PxSg2
linjá#biila+Veh+N+Sg+Gen+PxSg2
linnjá#biila#oktavuohta+N+Sg+Gen+PxSg2
linnjá#biila+Veh+N+Sg+Gen+PxSg2
lodde#jeagil+N+Sg+Gen+PxSg2
lohkan#viessu+Build+N+Sg+Gen+PxSg2
lonohallan#dilli+N+Sg+Gen+PxSg2
lotnolas#gilvin+N+Sg+Gen+PxSg2
lotnolas#viŋkil+N+Sg+Gen+PxSg2
lotti#viessu+Build+N+Sg+Gen+PxSg2
luodda#dilli+N+Sg+Gen+PxSg2
luodda#dárkilis#plánen+N+Sg+Gen+PxSg2
luoilá+N+Sg+Gen+PxSg2
luonddu#dilli+N+Sg+Gen+PxSg2
luonddu#gilvin+N+Sg+Gen+PxSg2
láddo#jeagil+N+Sg+Gen+PxSg2
láige#jeagil+N+Sg+Gen+PxSg2
lásta#biila+Veh+N+Sg+Gen+PxSg2
maila+N+Sg+Gen+PxSg2
maorilaš+Sem/Hum+N+Sg+Gen+PxSg2
mašiidna#kompiláhtor+N+Sg+Gen+PxSg2
maŋil#bahkken+N+Sg+Gen+PxSg2
maŋil#doarjja+N+Sg+Gen+PxSg2
maŋil#čála+N+Sg+Gen+PxSg2
maŋŋe#dillja#rággu+N+Sg+Gen+PxSg2
maŋŋe#dilljá+N+Sg+Gen+PxSg2
maŋŋe#áksil+N+Sg+Gen+PxSg2
maŋŋil#gaska#beaiviG+N+Sg+Gen+PxSg2
maŋŋil#geahčču+N+Sg+Gen+PxSg2
maŋŋil#gáibádus+N+Sg+Gen+PxSg2
maŋŋil#máksin+N+Sg+Gen+PxSg2
maŋŋil#máksu+N+Sg+Gen+PxSg2
maŋŋil#reantu+N+Sg+Gen+PxSg2
meaddil#mannan+N+Sg+Gen+PxSg2
meaddil#ventiila+N+Sg+Gen+PxSg2
meahcce#biila#luodda+N+Sg+Gen+PxSg2
meahcce#biila+Veh+N+Sg+Gen+PxSg2
meahcce#dállu+Build+N+Sg+Gen+PxSg2
meaisil+N+Sg+Gen+PxSg2
meara#militeara#guovddáš+N+Sg+Gen+PxSg2
mearka#čilgehus+N+Sg+Gen+PxSg2
mearra#háskil+Sem/Ani+N+Sg+Gen+PxSg2
mearra#lilljá+N+Sg+Gen+PxSg2
mearra#miila+N+Sg+Gen+PxSg2
meašttir#gilvu+N+Sg+Gen+PxSg2
meašttirvuođa#gilvvohallamat+N+Sg+Gen+PxSg2
meašttirvuođa#gilvvut+N+Sg+Gen+PxSg2
meieriija+Sem/Org+Build+N+Sg+Gen+PxSg2
merkantilisma+N+Sg+Gen+PxSg2
miella#dilli+N+Sg+Gen+PxSg2
miestta#skilki+Sem/Ani+N+Sg+Gen+PxSg2
mihtilmasvuohta+N+Sg+Gen+PxSg2
miila+N+Sg+Gen+PxSg2
mikro#filbma+N+Sg+Gen+PxSg2
militarisma+N+Sg+Gen+PxSg2
militeara#attašéa+N+Sg+Gen+PxSg2
militeara#biehttaleaddji+Sem/Hum+N+Sg+Gen+PxSg2
militeara#bálvalus+N+Sg+Gen+PxSg2
militeara#diktatuvra+Sem/Org+Sem/Plc+N+Sg+Gen+PxSg2
militeara#fanas+Veh+N+Sg+Gen+PxSg2
militeara#fuolahus+N+Sg+Gen+PxSg2
militeara#ráido#vuodjin+N+Sg+Gen+PxSg2
militeara+Sem/Hum+N+Sg+Gen+PxSg2
miljon#guolli+Sem/Ani+N+Sg+Gen+PxSg2
miljon#haddi+N+Sg+Gen+PxSg2
miljonat#oassi+N+Sg+Gen+PxSg2
miljoneara+Sem/Hum+N+Sg+Gen+PxSg2
miljovdna#bealli+N+Sg+Gen+PxSg2
miljovnnadas+N+Sg+Gen+PxSg2
milli#grámma+N+Sg+Gen+PxSg2
milli#mehter+N+Sg+Gen+PxSg2
milli+N+Sg+Gen+PxSg2
millijovnnat#oassi+N+Sg+Gen+PxSg2
millo+N+Sg+Gen+PxSg2
millu+N+Sg+Gen+PxSg2
millár+Sem/Hum+N+Sg+Gen+PxSg2
minoritehta#dilli+N+Sg+Gen+PxSg2
missiila+N+Sg+Gen+PxSg2
mobil#telefovdna+N+Sg+Gen+PxSg2
mobil#telefuvdna+N+Sg+Gen+PxSg2
mobilitehta+N+Sg+Gen+PxSg2
monofiila#gielddus+N+Sg+Gen+PxSg2
moskilaš+Sem/Hum+N+Sg+Gen+PxSg2
muhkke#gilvin#mášiidna+N+Sg+Gen+PxSg2
muorra#ipmil+N+Sg+Gen+PxSg2
muovhle#biila+Veh+N+Sg+Gen+PxSg2
musea+Sem/Org+Build+N+Sg+Gen+PxSg2
muséa+Sem/Org+Build+N+Sg+Gen+PxSg2
má#ilbmiG+N+Sg+Gen+PxSg2
má#ilmmi#govva+N+Sg+Gen+PxSg2
má#ilmmi#gárta+N+Sg+Gen+PxSg2
má#ilmmi#historjá+N+Sg+Gen+PxSg2
má#ilmmi#loahppaG+N+Sg+Gen+PxSg2
má#ilmmi#meašttir+Sem/Hum+N+Sg+Gen+PxSg2
má#ilmmi#ráđđi+Sem/Org+N+Sg+Gen+PxSg2
má#ilmmi#soahti+N+Sg+Gen+PxSg2
má#ilmmi#ávusG+N+Sg+Gen+PxSg2
máhccan#ventiila+N+Sg+Gen+PxSg2
máilmmi#cup+N+Sg+Gen+PxSg2
máilmmi#julggaštus+N+Sg+Gen+PxSg2
máinnus#filbma+N+Sg+Gen+PxSg2
máj#ilbmiG+N+Sg+Gen+PxSg2
mánaid#gárdi+Sem/Org+Build+N+Sg+Gen+PxSg2
mánáid#gárdi+Sem/Org+Build+N+Sg+Gen+PxSg2
mánáid#skuvla+Sem/Org+Build+N+Sg+Gen+PxSg2
márkan#dilli+N+Sg+Gen+PxSg2
márkan#šillju+N+Sg+Gen+PxSg2
máttil+Wthr+N+Sg+Gen+PxSg2
máŋgga#doaimma#dállu+Build+N+Sg+Gen+PxSg2
máŋgga#oaivilvuohta+N+Sg+Gen+PxSg2
namma#gilkor+N+Sg+Gen+PxSg2
našunála#teáhter+Build+N+Sg+Gen+PxSg2
neilihkka+N+Sg+Gen+PxSg2
neillet+N+Sg+Gen+PxSg2
niehko#má#ilbmiG+N+Sg+Gen+PxSg2
nihilisma+N+Sg+Gen+PxSg2
njavve#jeagil+N+Sg+Gen+PxSg2
njealje#bearaš#viessu+Build+N+Sg+Gen+PxSg2
njealje#bearaš#ásodat+Build+N+Sg+Gen+PxSg2
njealjehas#kilo#mehter+N+Sg+Gen+PxSg2
njealjádas#kilo#mehter+N+Sg+Gen+PxSg2
njivlo#jeagil+N+Sg+Gen+PxSg2
njoammil+Sem/Ani+N+Sg+Gen+PxSg2
njoaske#hilsku+N+Sg+Gen+PxSg2
njunne#sildi+Sem/Ani+N+Sg+Gen+PxSg2
njunne#áksil+N+Sg+Gen+PxSg2
njuovvan#biila+Veh+N+Sg+Gen+PxSg2
njuovvan#dilli+N+Sg+Gen+PxSg2
njálgges#hildu+N+Sg+Gen+PxSg2
non#mobilitehta+N+Sg+Gen+PxSg2
norgga#meašttir#gilvu+N+Sg+Gen+PxSg2
nubbe#giella+N+Sg+Gen+PxSg2
nubbi#giella+N+Sg+Gen+PxSg2
nuonda#jeagil+N+Sg+Gen+PxSg2
nuoraid#skuvla+Sem/Org+Build+N+Sg+Gen+PxSg2
náittos#dilli+N+Sg+Gen+PxSg2
nállo#jeagil+N+Sg+Gen+PxSg2
návet+Build+N+Sg+Gen+PxSg2
oahpahus#dilli+N+Sg+Gen+PxSg2
oahpahus#ulbmil+N+Sg+Gen+PxSg2
oahppa#váillat+Sem/Hum+N+Sg+Gen+PxSg2
oahppo#dilli+N+Sg+Gen+PxSg2
oahppo#neavvo#dilli+N+Sg+Gen+PxSg2
oahppo#neavvu#dilli+N+Sg+Gen+PxSg2
oaive#ipmil+Sem/Hum+N+Sg+Gen+PxSg2
oaive#jeagil+N+Sg+Gen+PxSg2
oaivil+N+Sg+Gen+PxSg2
oaivil#dovddaheapmi+N+Sg+Gen+PxSg2
oaivil#erohus+N+Sg+Gen+PxSg2
oaivil#iskkadeapmi+N+Sg+Gen+PxSg2
oaivvildeaddji+Sem/Hum+N+Sg+Gen+PxSg2
oakse#jeagil+N+Sg+Gen+PxSg2
oanehis#filbma+N+Sg+Gen+PxSg2
oanehis#girdi#šillju+N+Sg+Gen+PxSg2
oanehis#šilljo#girdin+N+Sg+Gen+PxSg2
oarje#má#ilbmiG+N+Sg+Gen+PxSg2
oasse#čilgehus+N+Sg+Gen+PxSg2
oasti#fiila+N+Sg+Gen+PxSg2
oktilašvuohta+N+Sg+Gen+PxSg2
oktilisvuohta+N+Sg+Gen+PxSg2
okto#ráđđen#dilálašvuohta+N+Sg+Gen+PxSg2
olgo#musea+Sem/Org+Build+N+Sg+Gen+PxSg2
olgo#muséa+Sem/Org+Build+N+Sg+Gen+PxSg2
olgo#viessu+Build+N+Sg+Gen+PxSg2
oljo#filttar+N+Sg+Gen+PxSg2
olympia#gilvvut+N+Sg+Gen+PxSg2
olympiija#gilvvut+N+Sg+Gen+PxSg2
oppa#máilmmálaš+N+Sg+Gen+PxSg2
oppa#tráilar+N+Sg+Gen+PxSg2
orbbeš#goartil+N+Sg+Gen+PxSg2
ordil+N+Sg+Gen+PxSg2
orgil+N+Sg+Gen+PxSg2
orrun#biila+Veh+N+Sg+Gen+PxSg2
orrun#dilli+N+Sg+Gen+PxSg2
orustan#bileahtta+N+Sg+Gen+PxSg2
orustan#viessu+Build+N+Sg+Gen+PxSg2
oscillográmma+N+Sg+Gen+PxSg2
oscilloskohppa+N+Sg+Gen+PxSg2
ovda#dilljá+N+Sg+Gen+PxSg2
ovda#dilljá#rággu+N+Sg+Gen+PxSg2
ovda#klusiila+N+Sg+Gen+PxSg2
ovda#skuvla+Sem/Org+Build+N+Sg+Gen+PxSg2
ovtta#oaivilvuohta+N+Sg+Gen+PxSg2
ovtta#oaivvildeaddji+Sem/Hum+N+Sg+Gen+PxSg2
ođđa#dállu+Build+N+Sg+Gen+PxSg2
panser#biila+Veh+N+Sg+Gen+PxSg2
para#militeara+Sem/Hum+N+Sg+Gen+PxSg2
parlameanta+Sem/Org+Build+N+Sg+Gen+PxSg2
paviljonga+N+Sg+Gen+PxSg2
pedofiila+N+Sg+Gen+PxSg2
pedofiliija+N+Sg+Gen+PxSg2
penicilliidna+N+Sg+Gen+PxSg2
persiljá#ruohtas+N+Sg+Gen+PxSg2
persiljá+N+Sg+Gen+PxSg2
person#biila+Veh+N+Sg+Gen+PxSg2
philosophicum+N+Sg+Gen+PxSg2
pilohta+N+Sg+Gen+PxSg2
pilohta#prošeakta+N+Sg+Gen+PxSg2
pilára+N+Sg+Gen+PxSg2
plastiliidna+N+Sg+Gen+PxSg2
pláhtta#viŋkil+N+Sg+Gen+PxSg2
poasta#biila+Veh+N+Sg+Gen+PxSg2
pointillisma+N+Sg+Gen+PxSg2
porno#filbma+N+Sg+Gen+PxSg2
priváhta#bilisma+N+Sg+Gen+PxSg2
profiila+N+Sg+Gen+PxSg2
promilla+N+Sg+Gen+PxSg2
prosjektiila+N+Sg+Gen+PxSg2
racer#biila+Veh+N+Sg+Gen+PxSg2
rasttildan#muorra+N+Sg+Gen+PxSg2
rasttildan#muorra#bálggis+N+Sg+Gen+PxSg2
rasttildat+N+Sg+Gen+PxSg2
rasttildeapmi+N+Sg+Gen+PxSg2
reatká#jeagil+N+Sg+Gen+PxSg2
rekrutteren#dilli+N+Sg+Gen+PxSg2
reliabiliteahtta+N+Sg+Gen+PxSg2
reptiila+N+Sg+Gen+PxSg2
resursa#dilli+N+Sg+Gen+PxSg2
resursa#dilálašvuohta+N+Sg+Gen+PxSg2
rieban#silba+N+Sg+Gen+PxSg2
riegádahttin#visti+Build+N+Sg+Gen+PxSg2
riekte#dilli+N+Sg+Gen+PxSg2
riekte#dilálašvuohta+N+Sg+Gen+PxSg2
riesa#silki+N+Sg+Gen+PxSg2
rihpa#biila+Veh+N+Sg+Gen+PxSg2
rilla#borat+N+Sg+Gen+PxSg2
rillat+N+Sg+Gen+PxSg2
roance#jeagil+N+Sg+Gen+PxSg2
roasso#dilli+N+Sg+Gen+PxSg2
rohkkil+N+Sg+Gen+PxSg2
rohkos#viessu+Build+N+Sg+Gen+PxSg2
rohkos#visti+Build+N+Sg+Gen+PxSg2
rohto#hilsku+N+Sg+Gen+PxSg2
románilaš+Sem/Hum+N+Sg+Gen+PxSg2
ruhta#dilli+N+Sg+Gen+PxSg2
rukses#guškil+Sem/Ani+N+Sg+Gen+PxSg2
rukses#ruoivil+Sem/Ani+N+Sg+Gen+PxSg2
rukses#ruoivilGen+N+Sg+Gen+PxSg2
ruoivil+Sem/Ani+N+Sg+Gen+PxSg2
ruovde#šilla+N+Sg+Gen+PxSg2
ruovtto#goatnil+Sem/Plc+N+Sg+Gen+PxSg2
ruovtto#luotta#bileahtta+N+Sg+Gen+PxSg2
ruovttu#šillju+N+Sg+Gen+PxSg2
ruošša#gearvil+N+Sg+Gen+PxSg2
ruošša#njoammil+Sem/Ani+N+Sg+Gen+PxSg2
ruoŧŧilaš+Sem/Hum+N+Sg+Gen+PxSg2
ruvnna#dállu+Build+N+Sg+Gen+PxSg2
ruvtta#biila+Veh+N+Sg+Gen+PxSg2
ruvtte#biila+Veh+N+Sg+Gen+PxSg2
ruvtto#biila+Veh+N+Sg+Gen+PxSg2
rádde#liljá+N+Sg+Gen+PxSg2
rádje#rasttildeapmi+N+Sg+Gen+PxSg2
rámbur#šillju+N+Sg+Gen+PxSg2
ránes#jeagil+N+Sg+Gen+PxSg2
ráđđa#dállu+Build+N+Sg+Gen+PxSg2
ráđđe#viessu+Build+N+Sg+Gen+PxSg2
sadje#bileahtta+N+Sg+Gen+PxSg2
sarva#jeagil+N+Sg+Gen+PxSg2
sarvva#jeagil+N+Sg+Gen+PxSg2
seaguhus#tekstiila+N+Sg+Gen+PxSg2
seaidne#jeagil+N+Sg+Gen+PxSg2
seaidne#sámil+N+Sg+Gen+PxSg2
seaila#urdna+N+Sg+Gen+PxSg2
seaila+N+Sg+Gen+PxSg2
seailluhan#ávnnas+N+Sg+Gen+PxSg2
seaillus+N+Sg+Gen+PxSg2
searve#godde#viessu+Build+N+Sg+Gen+PxSg2
semi-tráilar+N+Sg+Gen+PxSg2
senila#demeanta+Sem/Hum+N+Sg+Gen+PxSg2
servodat#dilli+N+Sg+Gen+PxSg2
servodat#dilálašvuohta+N+Sg+Gen+PxSg2
servodat#viessu+Build+N+Sg+Gen+PxSg2
servvodat#viessu+Build+N+Sg+Gen+PxSg2
sibilánta+N+Sg+Gen+PxSg2
sielu#dilli+N+Sg+Gen+PxSg2
sierra#dilli+N+Sg+Gen+PxSg2
sierra#oaivil+N+Sg+Gen+PxSg2
sierra#oaivilvuohta+N+Sg+Gen+PxSg2
sigilla+N+Sg+Gen+PxSg2
siilo#suoidni+N+Sg+Gen+PxSg2
silan+Sem/Hum+Sem/Ani+N+Sg+Gen+PxSg2
silar+Sem/Hum+Sem/Ani+N+Sg+Gen+PxSg2
silba#boagán+N+Sg+Gen+PxSg2
silba#heajat+N+Sg+Gen+PxSg2
silba#medállja+N+Sg+Gen+PxSg2
silba#ruhta+N+Sg+Gen+PxSg2
silba#siidu+N+Sg+Gen+PxSg2
silba+N+Sg+Gen+PxSg2
silddáhas+N+Sg+Gen+PxSg2
silde#bossu+Sem/Ani+N+Sg+Gen+PxSg2
silde#oaivádat+N+Sg+Gen+PxSg2
silde#čuolbma+N+Sg+Gen+PxSg2
sildi+Sem/Ani+N+Sg+Gen+PxSg2
sildin#árvu+N+Sg+Gen+PxSg2
silke#badnejaš+Sem/Ani+N+Sg+Gen+PxSg2
silke#balva+N+Sg+Gen+PxSg2
silke#buokča+Sem/Ani+N+Sg+Gen+PxSg2
silke#buokčá+Sem/Ani+N+Sg+Gen+PxSg2
silke#gođaldat+N+Sg+Gen+PxSg2
silke#máhtu+Sem/Ani+N+Sg+Gen+PxSg2
silke#árpu+N+Sg+Gen+PxSg2
silke#čuvla+N+Sg+Gen+PxSg2
silki+N+Sg+Gen+PxSg2
sille#dákti+N+Sg+Gen+PxSg2
silli+N+Sg+Gen+PxSg2
silo#sáfta+N+Sg+Gen+PxSg2
silon+N+Sg+Gen+PxSg2
silta+N+Sg+Gen+PxSg2
silueahtta+N+Sg+Gen+PxSg2
silur#systema+N+Sg+Gen+PxSg2
silve#rássi+N+Sg+Gen+PxSg2
silvi+N+Sg+Gen+PxSg2
silát+N+Sg+Gen+PxSg2
similiija+N+Sg+Gen+PxSg2
simse#jeagil+N+Sg+Gen+PxSg2
sinilaš+Sem/Hum+N+Sg+Gen+PxSg2
sirkil+N+Sg+Gen+PxSg2
sirkil#gatna+N+Sg+Gen+PxSg2
sirkkil#gatna+N+Sg+Gen+PxSg2
sis#bandy#gilvu+N+Sg+Gen+PxSg2
sis#eatnan#gilli+Sem/Plc+N+Sg+Gen+PxSg2
siskiluš+N+Sg+Gen+PxSg2
siskkildas+N+Sg+Gen+PxSg2
siviila#ekonoma+Sem/Hum+N+Sg+Gen+PxSg2
siviila#jeagohisvuohta+N+Sg+Gen+PxSg2
siviila#stáhtus+N+Sg+Gen+PxSg2
siviila#suodjalus+Sem/Org+N+Sg+Gen+PxSg2
siviila#vuoigatvuohta+N+Sg+Gen+PxSg2
siviila#áittardeaddji+Sem/Hum+N+Sg+Gen+PxSg2
siviila#ášši+N+Sg+Gen+PxSg2
sivilisašuvdna+Sem/Group+Sem/Hum+N+Sg+Gen+PxSg2
skabilken+N+Sg+Gen+PxSg2
skahpus#jeagil+N+Sg+Gen+PxSg2
skil#skálka+Sem/Hum+N+Sg+Gen+PxSg2
skilan+N+Sg+Gen+PxSg2
skilanas+N+Sg+Gen+PxSg2
skile+N+Sg+Gen+PxSg2
skile#duorastat+N+Sg+Gen+PxSg2
skilka+N+Sg+Gen+PxSg2
skilke#skálka+Sem/Hum+N+Sg+Gen+PxSg2
skilkkanas+N+Sg+Gen+PxSg2
skilkkas+N+Sg+Gen+PxSg2
skilla+N+Sg+Gen+PxSg2
skille#duorastat+N+Sg+Gen+PxSg2
skillet+N+Sg+Gen+PxSg2
skillu+N+Sg+Gen+PxSg2
skilttar+N+Sg+Gen+PxSg2
skiluhisvuohta+N+Sg+Gen+PxSg2
skilži+N+Sg+Gen+PxSg2
skoarkil+N+Sg+Gen+PxSg2
skuvla#dilli+N+Sg+Gen+PxSg2
skuvla#internáhtta+Sem/Org+Build+N+Sg+Gen+PxSg2
skuvla#kantiidna+Sem/Org+Build+N+Sg+Gen+PxSg2
skuvla#šillju+N+Sg+Gen+PxSg2
skužil#čiehka+N+Sg+Gen+PxSg2
smarve#jeagil+N+Sg+Gen+PxSg2
smeargil+N+Sg+Gen+PxSg2
smilče#gorri+N+Sg+Gen+PxSg2
smilče#lohku+N+Sg+Gen+PxSg2
smilče#čiehka+N+Sg+Gen+PxSg2
smilči+N+Sg+Gen+PxSg2
smávva#biila+Veh+N+Sg+Gen+PxSg2
smávva#oapmiGen+Sem/Ani+Build+N+Sg+Gen+PxSg2
smávva#viessu+Build+N+Sg+Gen+PxSg2
smávvil#boazu+Sem/Ani+N+Sg+Gen+PxSg2
smávvil#guolli+Sem/Ani+N+Sg+Gen+PxSg2
snillisma+N+Sg+Gen+PxSg2
soahpamuš#dilli+N+Sg+Gen+PxSg2
soahte#šillju+N+Sg+Gen+PxSg2
soavvil+Sem/Ani+N+Sg+Gen+PxSg2
soddjilvuohta+N+Sg+Gen+PxSg2
sosiála#dilli+N+Sg+Gen+PxSg2
sparro#biila+Veh+N+Sg+Gen+PxSg2
spildi+N+Sg+Gen+PxSg2
spile#bealle+Sem/Hum+N+Sg+Gen+PxSg2
spile+Sem/Hum+N+Sg+Gen+PxSg2
spiležagat+N+Sg+Gen+PxSg2
spiležat+N+Sg+Gen+PxSg2
spilla+N+Sg+Gen+PxSg2
spille#filbma+N+Sg+Gen+PxSg2
spiller+N+Sg+Gen+PxSg2
spillár+N+Sg+Gen+PxSg2
spilži#vahkku+Sem/Time+N+Sg+Gen+PxSg2
spábba#čiekčan#gilvu+N+Sg+Gen+PxSg2
spábba#čiekčan#šillju+N+Sg+Gen+PxSg2
spáillit+Sem/Ani+N+Sg+Gen+PxSg2
spárto#jeagil+N+Sg+Gen+PxSg2
stabilitehta+N+Sg+Gen+PxSg2
standárda#biila+Veh+N+Sg+Gen+PxSg2
stealle#fiilu+N+Sg+Gen+PxSg2
stealle#viŋkil+N+Sg+Gen+PxSg2
steampil+N+Sg+Gen+PxSg2
stensiila+N+Sg+Gen+PxSg2
stiila#suorgi+N+Sg+Gen+PxSg2
stiila#sárggus+N+Sg+Gen+PxSg2
stiila#áigodat+Sem/Time+N+Sg+Gen+PxSg2
stiila+N+Sg+Gen+PxSg2
stilistihkka+N+Sg+Gen+PxSg2
stobu#dilli+N+Sg+Gen+PxSg2
stohpu+Build+N+Sg+Gen+PxSg2
stuora#giljobaš+Sem/Ani+N+Sg+Gen+PxSg2
stuora#háskil+Sem/Ani+N+Sg+Gen+PxSg2
stuorra#diggi+Sem/Org+Build+N+Sg+Gen+PxSg2
stuorra#gilljá+Sem/Ani+N+Sg+Gen+PxSg2
stuorra#háskil+Sem/Ani+N+Sg+Gen+PxSg2
stuorra#neillet+N+Sg+Gen+PxSg2
stuorra#oapmiGen+Build+Sem/Ani+N+Sg+Gen+PxSg2
stuorra#skuvla+Sem/Org+Build+N+Sg+Gen+PxSg2
suodje#dilálašvuohta+N+Sg+Gen+PxSg2
suoksa#jeagil+N+Sg+Gen+PxSg2
suonjil#sápmelaš+Sem/Hum+N+Sg+Gen+PxSg2
suopmilaš+Sem/Hum+N+Sg+Gen+PxSg2
suovva+Build+N+Sg+Gen+PxSg2
suvdilvuohta+N+Sg+Gen+PxSg2
suđđilaš+Sem/Hum+N+Sg+Gen+PxSg2
sviila+N+Sg+Gen+PxSg2
syfilis+N+Sg+Gen+PxSg2
sáhpán#gillár+N+Sg+Gen+PxSg2
sáhtto#biila+Veh+N+Sg+Gen+PxSg2
sákkil+N+Sg+Gen+PxSg2
sálte#jeagil+N+Sg+Gen+PxSg2
sáme#diggi+Sem/Org+Build+N+Sg+Gen+PxSg2
sáme#gilli+Sem/Hum+N+Sg+Gen+PxSg2
sáme#skuvla+Sem/Org+Build+N+Sg+Gen+PxSg2
sámil#geardi+N+Sg+Gen+PxSg2
sámil+N+Sg+Gen+PxSg2
sámmál#jeagil+N+Sg+Gen+PxSg2
sándil+N+Sg+Gen+PxSg2
taktila#vuogádat+N+Sg+Gen+PxSg2
tandem#čuoigan#gilvu+N+Sg+Gen+PxSg2
teadja#silli+N+Sg+Gen+PxSg2
tekstiila#konverteren+N+Sg+Gen+PxSg2
tekstiila+N+Sg+Gen+PxSg2
telegráfa+Build+N+Sg+Gen+PxSg2
terminála+Build+N+Sg+Gen+PxSg2
tiila#geađgi+N+Sg+Gen+PxSg2
tiila+N+Sg+Gen+PxSg2
tilla+N+Sg+Gen+PxSg2
tiŋga+Sem/Hum+Sem/Ani+Build+Txt+N+Sg+Gen+PxSg2
toga#bileahtta+N+Sg+Gen+PxSg2
trailer+N+Sg+Gen+PxSg2
trillabora+N+Sg+Gen+PxSg2
trilogiija+N+Sg+Gen+PxSg2
tráilar+N+Sg+Gen+PxSg2
tunealla#tiŋga+Build+N+Sg+Gen+PxSg2
tuollu+Sem/Org+Build+N+Sg+Gen+PxSg2
turista#biila+Veh+N+Sg+Gen+PxSg2
turtil#duvvá+Sem/Hum+Sem/Ani+N+Sg+Gen+PxSg2
uhca#diljáš+N+Sg+Gen+PxSg2
uhca#gilljá+Sem/Ani+N+Sg+Gen+PxSg2
ulbmil+N+Sg+Gen+PxSg2
ulbmil#hápmehus+N+Sg+Gen+PxSg2
ulbmil#joavku+Sem/Group+Sem/Hum+N+Sg+Gen+PxSg2
ulbmil#johtolat+N+Sg+Gen+PxSg2
ulbmil#mearrádus+N+Sg+Gen+PxSg2
ulbmil#paragráfa+N+Sg+Gen+PxSg2
universiteahtta+Sem/Org+Build+N+Sg+Gen+PxSg2
universitehta#buohcce#viessu+Sem/Org+Build+N+Sg+Gen+PxSg2
universitehta#musea+Sem/Org+Build+N+Sg+Gen+PxSg2
universitehta#muséa+Sem/Org+Build+N+Sg+Gen+PxSg2
universitehta+Sem/Org+Build+N+Sg+Gen+PxSg2
urbil+Sem/Ani+N+Sg+Gen+PxSg2
utilisma+N+Sg+Gen+PxSg2
utilitarisma+N+Sg+Gen+PxSg2
vallje#váile#bahkadas+N+Sg+Gen+PxSg2
valáštallan#viessu+Build+N+Sg+Gen+PxSg2
vanilliidna+N+Sg+Gen+PxSg2
vanillja#bihttá+N+Sg+Gen+PxSg2
vanillja#sokta+N+Sg+Gen+PxSg2
vanillja+N+Sg+Gen+PxSg2
veahkke#biila+Veh+N+Sg+Gen+PxSg2
veaksil+N+Sg+Gen+PxSg2
veambil+N+Sg+Gen+PxSg2
vearro#dilli+N+Sg+Gen+PxSg2
veive#viessu+Build+N+Sg+Gen+PxSg2
veive#áksil+N+Sg+Gen+PxSg2
ventiila#lovttan+N+Sg+Gen+PxSg2
ventiila#čohkkehat+N+Sg+Gen+PxSg2
ventiila+N+Sg+Gen+PxSg2
ventilašuvdna+N+Sg+Gen+PxSg2
video#filbma+N+Sg+Gen+PxSg2
viesso#biila+Veh+N+Sg+Gen+PxSg2
viesso#ipmil#bálvalus+N+Sg+Gen+PxSg2
viesso#vovdna#šillju+N+Sg+Gen+PxSg2
viessu+Build+N+Sg+Gen+PxSg2
vihildan#fierbme#sadji+Sem/Plc+N+Sg+Gen+PxSg2
vihildan#fierbmi+N+Sg+Gen+PxSg2
vihildan#nuohtti+N+Sg+Gen+PxSg2
vihtanuššan#čilgehus+N+Sg+Gen+PxSg2
vil#bealle+Sem/Hum+N+Sg+Gen+PxSg2
vil#bealli+Sem/Hum+N+Sg+Gen+PxSg2
vil#beležagat+N+Sg+Gen+PxSg2
vil#beležat+N+Sg+Gen+PxSg2
vilba+Sem/Hum+N+Sg+Gen+PxSg2
vildu+Sem/Hum+N+Sg+Gen+PxSg2
vilegissá+N+Sg+Gen+PxSg2
vilges#bieža#goddi+Sem/Ani+N+Sg+Gen+PxSg2
vilges#bihppor+N+Sg+Gen+PxSg2
vilges#bivttahas+Sem/Hum+N+Sg+Gen+PxSg2
vilges#bohppel+N+Sg+Gen+PxSg2
vilges#dorski+Sem/Ani+N+Sg+Gen+PxSg2
vilges#gálla+N+Sg+Gen+PxSg2
vilges#horbmá+N+Sg+Gen+PxSg2
vilges#háigir+Sem/Ani+N+Sg+Gen+PxSg2
vilges#loavdda+N+Sg+Gen+PxSg2
vilges#loppan+N+Sg+Gen+PxSg2
vilges#luovvar+N+Sg+Gen+PxSg2
vilges#lávke#njuvddán+N+Sg+Gen+PxSg2
vilges#lávki+N+Sg+Gen+PxSg2
vilges#máđir+N+Sg+Gen+PxSg2
vilges#nier#čuonjá+Sem/Ani+N+Sg+Gen+PxSg2
vilges#násti+N+Sg+Gen+PxSg2
vilges#oai#rássi+N+Sg+Gen+PxSg2
vilges#ruohtas+N+Sg+Gen+PxSg2
vilges#seal#čáihni+Sem/Ani+N+Sg+Gen+PxSg2
vilges#sealla+N+Sg+Gen+PxSg2
vilges#sennet+N+Sg+Gen+PxSg2
vilges#sennet+N+Sg+Gen+PxSg2
vilges#sieđga+N+Sg+Gen+PxSg2
vilges#sisti+N+Sg+Gen+PxSg2
vilges#skuolfi+Sem/Ani+N+Sg+Gen+PxSg2
vilges#soadje#gáiru+Sem/Ani+N+Sg+Gen+PxSg2
vilges#ummol#cizáš+Sem/Ani+N+Sg+Gen+PxSg2
vilges#viidni+N+Sg+Gen+PxSg2
vilges#vuodja#lasta+N+Sg+Gen+PxSg2
vilges#vuostá+N+Sg+Gen+PxSg2
vilgon+Sem/Hum+Sem/Ani+N+Sg+Gen+PxSg2
viljjit+N+Sg+Gen+PxSg2
ville#biergu+N+Sg+Gen+PxSg2
vilpa+N+Sg+Gen+PxSg2
vilši+Sem/Hum+N+Sg+Gen+PxSg2
virge#ásodat+Build+N+Sg+Gen+PxSg2
vispil+N+Sg+Gen+PxSg2
visti+Build+N+Sg+Gen+PxSg2
vizzet#jeagil+N+Sg+Gen+PxSg2
viŋkil+N+Sg+Gen+PxSg2
vuluš#jeagil+N+Sg+Gen+PxSg2
vuodjileaddji+Sem/Hum+N+Sg+Gen+PxSg2
vuoigatvuođa#dilli+N+Sg+Gen+PxSg2
vuoigatvuođa#dilálašvuohta+N+Sg+Gen+PxSg2
vuolil#čálli+N+Sg+Gen+PxSg2
vuolildas#muorra+N+Sg+Gen+PxSg2
vuolildas+N+Sg+Gen+PxSg2
vuolildus#buvssat+N+Sg+Gen+PxSg2
vuolildus#báidi+N+Sg+Gen+PxSg2
vuolildus#bivttas+N+Sg+Gen+PxSg2
vuolle#viessu+Build+N+Sg+Gen+PxSg2
vuollil#johtin+N+Sg+Gen+PxSg2
vuollástan#dilli+N+Sg+Gen+PxSg2
vuoncces#viessu+Build+N+Sg+Gen+PxSg2
vuopme#gilli+Sem/Plc+N+Sg+Gen+PxSg2
vuotna#gilli+Sem/Plc+N+Sg+Gen+PxSg2
vuovde#gilvin#guovlu+Sem/Plc+N+Sg+Gen+PxSg2
vuovde#hilsku+N+Sg+Gen+PxSg2
vuođđo#skuvla+Sem/Org+Build+N+Sg+Gen+PxSg2
vuođđo#ulbmil+N+Sg+Gen+PxSg2
váile#biebman+N+Sg+Gen+PxSg2
váilevašvuohta+N+Sg+Gen+PxSg2
váilevuohta+N+Sg+Gen+PxSg2
váili+N+Sg+Gen+PxSg2
váilivuohta+N+Sg+Gen+PxSg2
váktil#loddi+Sem/Ani+N+Sg+Gen+PxSg2
váldo#ulbmil+N+Sg+Gen+PxSg2
váldo#visti+Build+N+Sg+Gen+PxSg2
várjat#jeagil+N+Sg+Gen+PxSg2
várre#gilga+N+Sg+Gen+PxSg2
várre#silvi+N+Sg+Gen+PxSg2
vázzin#rásttildat+N+Sg+Gen+PxSg2
ágil#dákti+N+Sg+Gen+PxSg2
ágil#časkkis+N+Sg+Gen+PxSg2
áhkil#dákti+N+Sg+Gen+PxSg2
áhkil#veaksi+N+Sg+Gen+PxSg2
áhkil+Sem/Hum+N+Sg+Gen+PxSg2
áhkkil#sáme#giella+N+Sg+Gen+PxSg2
áhpe#hilggohas+Sem/Hum+N+Sg+Gen+PxSg2
áibmo#filttar+N+Sg+Gen+PxSg2
áicilvuohta+N+Sg+Gen+PxSg2
áittardan#viessu+Build+N+Sg+Gen+PxSg2
ája#hilsku+N+Sg+Gen+PxSg2
ája#sámil+N+Sg+Gen+PxSg2
ákkil+N+Sg+Gen+PxSg2
ákkil#dákti+N+Sg+Gen+PxSg2
ákkil#veaksi+N+Sg+Gen+PxSg2
áksil+N+Sg+Gen+PxSg2
áksil#culci+N+Sg+Gen+PxSg2
áksil#deaddu+N+Sg+Gen+PxSg2
áksil#gaska+N+Sg+Gen+PxSg2
ákšo#gilka+N+Sg+Gen+PxSg2
álbmot#alla#skuvla+Sem/Org+Build+N+Sg+Gen+PxSg2
álbmot#bilisma+N+Sg+Gen+PxSg2
álbmot#dilli+N+Sg+Gen+PxSg2
álbmot#dilálašvuohta+N+Sg+Gen+PxSg2
álbmot#oaivil+N+Sg+Gen+PxSg2
álbmot#viessu+Build+N+Sg+Gen+PxSg2
gielda#viessu+Build+N+Sg+Gen+PxSg2
álgo#álbmot#filbma#seminára+N+Sg+Gen+PxSg2
ámmát#olbmo#čilgehus+N+Sg+Gen+PxSg2
ápmil+N+Sg+Gen+PxSg2
ápril+N+Sg+Gen+PxSg2
ásodat+Build+N+Sg+Gen+PxSg2
ássan#biila+Veh+N+Sg+Gen+PxSg2
ássan#dilli+N+Sg+Gen+PxSg2
ássan#dilálašvuohta+N+Sg+Gen+PxSg2
ávil+N+Sg+Gen+PxSg2
ávil#soabbi+N+Sg+Gen+PxSg2
ávildan#muorra+N+Sg+Gen+PxSg2
ávildan#árpu+N+Sg+Gen+PxSg2
ášše#čuožžileaddji+Sem/Hum+N+Sg+Gen+PxSg2
šaddo#viessu+Build+N+Sg+Gen+PxSg2
šahkke#billistan#vearju+N+Sg+Gen+PxSg2
časkilan#mohkki+N+Sg+Gen+PxSg2
čavil+Sem/Plc+N+Sg+Gen+PxSg2
šearbma#čilgehus+N+Sg+Gen+PxSg2
čeŋkkeš#goartil+N+Sg+Gen+PxSg2
čiegus#oaivil+N+Sg+Gen+PxSg2
šiehtadallan#dilli+N+Sg+Gen+PxSg2
šiehtadallan#dilálašvuohta+N+Sg+Gen+PxSg2
čiekčan#gilvaleapmi+N+Sg+Gen+PxSg2
čiekčan#šillju+N+Sg+Gen+PxSg2
čilgehus+N+Sg+Gen+PxSg2
čilgejeaddji+N+Sg+Gen+PxSg2
čilgen+N+Sg+Gen+PxSg2
šiljo#vuohtan+N+Sg+Gen+PxSg2
šiljohas+Sem/Ani+N+Sg+Gen+PxSg2
čilla+N+Sg+Gen+PxSg2
šilla+N+Sg+Gen+PxSg2
čilli+Sem/Hum+Sem/Ani+N+Sg+Gen+PxSg2
šilljo#biras+Sem/Plc+N+Sg+Gen+PxSg2
šilljo#cihci+Sem/Ani+N+Sg+Gen+PxSg2
šilljo#gieddi+Sem/Plc+N+Sg+Gen+PxSg2
šilljo#gievkkan+N+Sg+Gen+PxSg2
šilljo#hilsku+N+Sg+Gen+PxSg2
šilljo#juopmu+N+Sg+Gen+PxSg2
šilljo#krássa+N+Sg+Gen+PxSg2
šilljo#lasta+N+Sg+Gen+PxSg2
šilljo#viehkki+Sem/Hum+N+Sg+Gen+PxSg2
šilljo#čuččot+Sem/Hum+Sem/Ani+N+Sg+Gen+PxSg2
šilljo#čuččot+Sem/Hum+Sem/Ani+N+Sg+Gen+PxSg2
šillju+N+Sg+Gen+PxSg2
šilljá+N+Sg+Gen+PxSg2
šillá+N+Sg+Gen+PxSg2
šilta+N+Sg+Gen+PxSg2
čilvi+N+Sg+Gen+PxSg2
šloahtta+Build+Sem/Org+N+Sg+Gen+PxSg2
šnjilča#mánnu+N+Sg+Gen+PxSg2
šnjilža#mánnu+N+Sg+Gen+PxSg2
šnjilža+Sem/Ani+Sem/Time+N+Sg+Gen+PxSg2
šnjilča+N+Sg+Gen+PxSg2
šnjilži+Sem/Ani+Sem/Time+N+Sg+Gen+PxSg2
čoaffil+N+Sg+Gen+PxSg2
čoahkkanan#visti+Build+N+Sg+Gen+PxSg2
čoakkán#visti+Build+N+Sg+Gen+PxSg2
čoarve#sildi+Sem/Ani+N+Sg+Gen+PxSg2
čuoddjilvuohta+N+Sg+Gen+PxSg2
čuoldin#gilvvut+N+Sg+Gen+PxSg2
čuovga#gilkor+N+Sg+Gen+PxSg2
čuvde#goartil+N+Sg+Gen+PxSg2
šuđđilaš+Sem/Hum+N+Sg+Gen+PxSg2
čáhccen#biila+Veh+N+Sg+Gen+PxSg2
čáhce#bilda+N+Sg+Gen+PxSg2
čáhce#šilljá+N+Sg+Gen+PxSg2
čáhppes#oai#skilki+Sem/Ani+N+Sg+Gen+PxSg2
čállin#gilvu+N+Sg+Gen+PxSg2
čáskadan#biila+Veh+N+Sg+Gen+PxSg2
čáskadan#stašuvdna+Build+N+Sg+Gen+PxSg2
oaggun#gilvu+N+Sg+Gen+PxSg2
hearge#gilvu+N+Sg+Gen+PxSg2
luossa#gilvu+N+Sg+Gen+PxSg2
loahppa#gilvu+N+Sg+Gen+PxSg2
sáme#radio+Sem/Org+Build+N+Sg+Gen+PxSg2
olgo#má#ilbmiG+N+Sg+Gen+PxSg2
busse#biillaš+N+Sg+Gen+PxSg2
vahkko#ulbmil+N+Sg+Gen+PxSg2
siviláittardeaddji+N+Sg+Gen+PxSg2
bihlaideapmi+N+Sg+Gen+PxSg2
bihli+N+Sg+Gen+PxSg2
bihlli+N+Sg+Gen+PxSg2
gihlar+N+Sg+Gen+PxSg2
gihli#gotte#riekti+N+Sg+Gen+PxSg2
gihli#mánná+Sem/Hum+N+Sg+Gen+PxSg2
gihli#suorpmas+N+Sg+Gen+PxSg2
gihli+N+Sg+Gen+PxSg2
juhkan#máihli+N+Sg+Gen+PxSg2
muorje#máihli+N+Sg+Gen+PxSg2
máihli+N+Sg+Gen+PxSg2
nihlla+N+Sg+Gen+PxSg2
njunne#bihlli+N+Sg+Gen+PxSg2
čáihmi+N+Sg+Gen+PxSg2
bihcabas#čáihni+Sem/Ani+N+Sg+Gen+PxSg2
bihcebás#čáihni+Sem/Ani+N+Sg+Gen+PxSg2
deagga#čáihni+Sem/Ani+N+Sg+Gen+PxSg2
fiskes#čáihni+Sem/Ani+N+Sg+Gen+PxSg2
jievja#seal#čáihni+Sem/Ani+N+Sg+Gen+PxSg2
jievja#čiel#čáihni+Sem/Ani+N+Sg+Gen+PxSg2
ránes#čáihni+Sem/Ani+N+Sg+Gen+PxSg2
vilges#seal#čáihni+Sem/Ani+N+Sg+Gen+PxSg2
čáihne#gaccet+Sem/Ani+N+Sg+Gen+PxSg2
čáihni+Sem/Ani+N+Sg+Gen+PxSg2
+N+Sg+Gen+PxSg2
šipmár#beal+N+Sg+Gen+PxSg2
čippeal+N+Sg+Gen+PxSg2
čip#beal+N+Sg+Gen+PxSg2
biipo#oai+N+Sg+Gen+PxSg2
ipme#beal+N+Sg+Gen+PxSg2
antipatiija+N+Sg+Gen+PxSg2
arka#tiipa+N+Sg+Gen+PxSg2
arke#tiipa+N+Sg+Gen+PxSg2
arki#tiipa+N+Sg+Gen+PxSg2
arkipela+N+Sg+Gen+PxSg2
arkipelága+N+Sg+Gen+PxSg2
backflip+N+Sg+Gen+PxSg2
backflip+N+Sg+Gen+PxSg2
backflip+N+Sg+Gen+PxSg2
backflippa+N+Sg+Gen+PxSg2
bargo#stipeanda+N+Sg+Gen+PxSg2
biipo#gárremas+Sem/Hum+N+Sg+Gen+PxSg2
biipo#leagga+N+Sg+Gen+PxSg2
biipo#oaivi+N+Sg+Gen+PxSg2
biipo#sággi+N+Sg+Gen+PxSg2
biipo#veardi+N+Sg+Gen+PxSg2
biipu+N+Sg+Gen+PxSg2
bipmi+N+Sg+Gen+PxSg2
bippal+N+Sg+Gen+PxSg2
bippal#historjá+N+Sg+Gen+PxSg2
bisso#biipu+N+Sg+Gen+PxSg2
boastto#ipmárdus+N+Sg+Gen+PxSg2
boasttu#ipmárdus+N+Sg+Gen+PxSg2
cuipi+N+Sg+Gen+PxSg2
cáipi+N+Sg+Gen+PxSg2
deaipa+N+Sg+Gen+PxSg2
deskriptiivavuohta+N+Sg+Gen+PxSg2
diipa+Sem/Hum+Sem/Ani+N+Sg+Gen+PxSg2
diploma+N+Sg+Gen+PxSg2
diplomatiija+N+Sg+Gen+PxSg2
diplomáhta#giella+N+Sg+Gen+PxSg2
diplomáhtta+Sem/Hum+N+Sg+Gen+PxSg2
dipma#biššan+N+Sg+Gen+PxSg2
dipma#bohcci+N+Sg+Gen+PxSg2
dipma#duodji+N+Sg+Gen+PxSg2
dipma#margariidna+N+Sg+Gen+PxSg2
dipol#molekyla+N+Sg+Gen+PxSg2
disipliidna+N+Sg+Gen+PxSg2
dovdda#ipmárdus+N+Sg+Gen+PxSg2
duipi+Sem/Hum+N+Sg+Gen+PxSg2
dulben#šliipen#mašiidna+N+Sg+Gen+PxSg2
duovdda#tiipa+N+Sg+Gen+PxSg2
dáiddár#stipeanda+N+Sg+Gen+PxSg2
eahkedis#ipmil#bálvalus+N+Sg+Gen+PxSg2
eahket#ipmil#bálvalus+N+Sg+Gen+PxSg2
eahpe#ipmil+Sem/Hum+N+Sg+Gen+PxSg2
ekliptihkka+N+Sg+Gen+PxSg2
ellipsa+N+Sg+Gen+PxSg2
filippilaš+Sem/Hum+N+Sg+Gen+PxSg2
flip#systema+N+Sg+Gen+PxSg2
flipper+N+Sg+Gen+PxSg2
fokus#partisipánta+N+Sg+Gen+PxSg2
fáddá#partisipánta+Sem/Hum+N+Sg+Gen+PxSg2
fáippas+N+Sg+Gen+PxSg2
gaska#ipmárdus+N+Sg+Gen+PxSg2
giippár+Sem/Hum+N+Sg+Gen+PxSg2
gimis+N+Sg+Gen+PxSg2
gipmi+N+Sg+Gen+PxSg2
gippal#báddi+N+Sg+Gen+PxSg2
gippal+N+Sg+Gen+PxSg2
gipsa#juolgi+N+Sg+Gen+PxSg2
gipsa+N+Sg+Gen+PxSg2
girdno#bipmi+N+Sg+Gen+PxSg2
gorut#ipmirdeapmi+N+Sg+Gen+PxSg2
greaipa+N+Sg+Gen+PxSg2
greipa+N+Sg+Gen+PxSg2
gudni#hipmu+N+Sg+Gen+PxSg2
guolle#ipmil+Sem/Hum+N+Sg+Gen+PxSg2
gáipi+N+Sg+Gen+PxSg2
gávpe#skiipa+Sem/Org+N+Sg+Gen+PxSg2
ipod+N+Sg+Gen+PxSg2
hip+N+Sg+Gen+PxSg2
hip-hop+N+Sg+Gen+PxSg2
hipmu+N+Sg+Gen+PxSg2
háipa+Sem/Hum+N+Sg+Gen+PxSg2
háipi+Sem/Hum+N+Sg+Gen+PxSg2
háipá+Sem/Hum+N+Sg+Gen+PxSg2
ieš#ipmirdeapmi+N+Sg+Gen+PxSg2
ieš#ipmárdus+N+Sg+Gen+PxSg2
imaš+N+Sg+Gen+PxSg2
imaš+N+Sg+Gen+PxSg2
ipme#bealle+Sem/Hum+N+Sg+Gen+PxSg2
ipmet+Sem/Hum+N+Sg+Gen+PxSg2
ipmi+Sem/Hum+N+Sg+Gen+PxSg2
ipmil#ballu+N+Sg+Gen+PxSg2
ipmil#balolašvuohta+N+Sg+Gen+PxSg2
ipmil#biehttaleaddji+Sem/Hum+N+Sg+Gen+PxSg2
ipmil#bilkádus+N+Sg+Gen+PxSg2
ipmil#bálvaleaddji+Sem/Hum+N+Sg+Gen+PxSg2
ipmil#bálvalus+N+Sg+Gen+PxSg2
ipmil#gonagas+Sem/Hum+N+Sg+Gen+PxSg2
ipmil#láhji+N+Sg+Gen+PxSg2
ipmil#sátni+N+Sg+Gen+PxSg2
ipmil+Sem/Hum+N+Sg+Gen+PxSg2
ipmilvuohta+N+Sg+Gen+PxSg2
ipmit+Sem/Hum+N+Sg+Gen+PxSg2
ipmárdus+N+Sg+Gen+PxSg2
jeret+N+Sg+Gen+PxSg2
johtolat#ipmárdus+N+Sg+Gen+PxSg2
jorba#šliipen#mašiidna+N+Sg+Gen+PxSg2
kefir#bipmi+N+Sg+Gen+PxSg2
kiippár+Sem/Hum+N+Sg+Gen+PxSg2
kliippe#táŋggat+N+Sg+Gen+PxSg2
leaipput+N+Sg+Gen+PxSg2
leaipu+N+Sg+Gen+PxSg2
liippe#táŋggat+N+Sg+Gen+PxSg2
liippá+N+Sg+Gen+PxSg2
lipmit#soahki+N+Sg+Gen+PxSg2
lippu+N+Sg+Gen+PxSg2
lippázas+N+Sg+Gen+PxSg2
luonddu#tiipa+N+Sg+Gen+PxSg2
marsipána+N+Sg+Gen+PxSg2
marsipána#gáhkku+N+Sg+Gen+PxSg2
multiplikatiiva+N+Sg+Gen+PxSg2
multiplikašuvdna+N+Sg+Gen+PxSg2
muorra#ipmil+N+Sg+Gen+PxSg2
niibe#šimir+N+Sg+Gen+PxSg2
oahppo#stipeanda+N+Sg+Gen+PxSg2
oaive#ipmil+Sem/Hum+N+Sg+Gen+PxSg2
ovttas#ipmárdus+N+Sg+Gen+PxSg2
partisipánta+Sem/Hum+N+Sg+Gen+PxSg2
preskriptiiva+N+Sg+Gen+PxSg2
preskripšuvdna+N+Sg+Gen+PxSg2
resiprohka#pronomen+N+Sg+Gen+PxSg2
resiprohka#vearba+N+Sg+Gen+PxSg2
riipo#goahti+N+Sg+Gen+PxSg2
riipu+Sem/Ani+N+Sg+Gen+PxSg2
ripsa+N+Sg+Gen+PxSg2
romskiipa+N+Sg+Gen+PxSg2
ruošša#skiipa+N+Sg+Gen+PxSg2
ráigan#biipu+N+Sg+Gen+PxSg2
ráipi+N+Sg+Gen+PxSg2
skaipi+Sem/Hum+N+Sg+Gen+PxSg2
skiipa#cuovkaneapmi+N+Sg+Gen+PxSg2
skiipa#dealádat+N+Sg+Gen+PxSg2
skiipa#heavvu+N+Sg+Gen+PxSg2
skiipa+N+Sg+Gen+PxSg2
soahte#skiipa+N+Sg+Gen+PxSg2
solipsisma+N+Sg+Gen+PxSg2
stereo#tiipa+Sem/Hum+N+Sg+Gen+PxSg2
stipeanda+N+Sg+Gen+PxSg2
stipendiáhta+Sem/Hum+N+Sg+Gen+PxSg2
stipendiáhtta#virgi+N+Sg+Gen+PxSg2
stipendiáhtta+Sem/Hum+N+Sg+Gen+PxSg2
stripteasa+N+Sg+Gen+PxSg2
stáiparas+N+Sg+Gen+PxSg2
stáipi+N+Sg+Gen+PxSg2
suovva#biipu+N+Sg+Gen+PxSg2
teaipa+N+Sg+Gen+PxSg2
tiipa+Sem/Hum+N+Sg+Gen+PxSg2
tipsa+N+Sg+Gen+PxSg2
transkripšuvdna+N+Sg+Gen+PxSg2
trippel+N+Sg+Gen+PxSg2
trippela+N+Sg+Gen+PxSg2
tulipána+N+Sg+Gen+PxSg2
turnipsa+N+Sg+Gen+PxSg2
vearba#tiipa+N+Sg+Gen+PxSg2
viesso#ipmil#bálvalus+N+Sg+Gen+PxSg2
vuohta#ráipi+N+Sg+Gen+PxSg2
vuoigatvuođa#ipmárdus+N+Sg+Gen+PxSg2
váipa#rátnu+N+Sg+Gen+PxSg2
váipe#rátnu+N+Sg+Gen+PxSg2
váipe+N+Sg+Gen+PxSg2
váippas+N+Sg+Gen+PxSg2
áibmo#skiipa+N+Sg+Gen+PxSg2
ákšo#šimir+N+Sg+Gen+PxSg2
álggahan#stipeanda+N+Sg+Gen+PxSg2
čiehka#šliipa+N+Sg+Gen+PxSg2
šimar+N+Sg+Gen+PxSg2
šimir+N+Sg+Gen+PxSg2
čip#beal#njuiken+N+Sg+Gen+PxSg2
čip#beal#čuožžun+N+Sg+Gen+PxSg2
čip#bealle+N+Sg+Gen+PxSg2
čipma+N+Sg+Gen+PxSg2
čipma#fierra+N+Sg+Gen+PxSg2
šipmár#bealle+N+Sg+Gen+PxSg2
čippealle+N+Sg+Gen+PxSg2
šliipa+N+Sg+Gen+PxSg2
šliipen#gordni+N+Sg+Gen+PxSg2
šliipen#liidni+N+Sg+Gen+PxSg2
šliipen#mašiidna+N+Sg+Gen+PxSg2
šliipen#málle+N+Sg+Gen+PxSg2
šliipen#nibba+N+Sg+Gen+PxSg2
šliipen#skearru+N+Sg+Gen+PxSg2
šliippa+N+Sg+Gen+PxSg2
šliippár+Sem/Ani+N+Sg+Gen+PxSg2
šliipá+N+Sg+Gen+PxSg2
šlipsa+N+Sg+Gen+PxSg2
čuozáhat#partisipánta+N+Sg+Gen+PxSg2
čuoččo#gimis+N+Sg+Gen+PxSg2
+N+Sg+Gen+PxSg2
áiro#beal+N+Sg+Gen+PxSg2
birra#beai+N+Sg+Gen+PxSg2
birran#beai+N+Sg+Gen+PxSg2
cirggan#geaš+N+Sg+Gen+PxSg2
anti+N+Sg+Gen+PxSg2
girdin#mášen+N+Sg+Gen+PxSg2
girje#oai+N+Sg+Gen+PxSg2
admirála+Sem/Hum+N+Sg+Gen+PxSg2
adresseren#bábir+N+Sg+Gen+PxSg2
agi#beai#láibi+N+Sg+Gen+PxSg2
agi#beai#muitu+N+Sg+Gen+PxSg2
air#bag+N+Sg+Gen+PxSg2
alit#vuorččis+Sem/Ani+N+Sg+Gen+PxSg2
alla#deatta#cirggon+N+Sg+Gen+PxSg2
almmi#fierca+Sem/Ani+N+Sg+Gen+PxSg2
almmi#vierca+Sem/Ani+N+Sg+Gen+PxSg2
alpin#suodje#gahpir+N+Sg+Gen+PxSg2
amirála#beaive#loddi+Sem/Ani+N+Sg+Gen+PxSg2
aspirašuvdna+N+Sg+Gen+PxSg2
aspiránta+Sem/Hum+N+Sg+Gen+PxSg2
assisteanta#virgi+N+Sg+Gen+PxSg2
atnu#dávvir+N+Sg+Gen+PxSg2
girko#siida+Sem/Org+Sem/Plc+N+Sg+Gen+PxSg2
bahkadas#doavttir+Sem/Hum+N+Sg+Gen+PxSg2
bankiira+Sem/Hum+N+Sg+Gen+PxSg2
bargiid#giehta#girji+N+Sg+Gen+PxSg2
bargo#biras#láhka+N+Sg+Gen+PxSg2
bargo#biras#lávde#goddi+Sem/Org+N+Sg+Gen+PxSg2
bargo#biras+N+Sg+Gen+PxSg2
bargo#dearvvašvuođa#doavttir+Sem/Hum+N+Sg+Gen+PxSg2
bargo#girji+N+Sg+Gen+PxSg2
bargo#leaira+Sem/Plc+N+Sg+Gen+PxSg2
bargo#skibir+Sem/Hum+N+Sg+Gen+PxSg2
duhkoraddan#skibir+Sem/Hum+N+Sg+Gen+PxSg2
beaive#girji+N+Sg+Gen+PxSg2
bealdo#máđir+Sem/Ani+N+Sg+Gen+PxSg2
beallje#cirggohat+N+Sg+Gen+PxSg2
beasse#birradat+N+Sg+Gen+PxSg2
beatnat#láirá+N+Sg+Gen+PxSg2
beavde#girje#lasáhus+N+Sg+Gen+PxSg2
beavde#girje#mearkkašupmi+N+Sg+Gen+PxSg2
beavde#girje#čálli+Sem/Hum+N+Sg+Gen+PxSg2
beavde#girje#čáláhus+N+Sg+Gen+PxSg2
beavde#girji+N+Sg+Gen+PxSg2
besten#virgi+N+Sg+Gen+PxSg2
bibba#dirri+N+Sg+Gen+PxSg2
biebmo#bábir+N+Sg+Gen+PxSg2
biegga#skirvvan+N+Sg+Gen+PxSg2
biekka#čuomirat+N+Sg+Gen+PxSg2
bihcir+N+Sg+Gen+PxSg2
biila#cirggan+N+Sg+Gen+PxSg2
biire+Sem/Org+Sem/Plc+N+Sg+Gen+PxSg2
biire+Sem/Org+Sem/Plc+N+Sg+Gen+PxSg2
bio#girjáivuođa#konvenšuvdna+N+Sg+Gen+PxSg2
biraldas#darffit+N+Sg+Gen+PxSg2
biraldas#lavnnjit+N+Sg+Gen+PxSg2
biras#bargi+Sem/Hum+N+Sg+Gen+PxSg2
biras#buoidi+N+Sg+Gen+PxSg2
biras#cuozza+N+Sg+Gen+PxSg2
biras#dilli+N+Sg+Gen+PxSg2
biras#fága+N+Sg+Gen+PxSg2
biras#gealbo#fierpmádat+Sem/Org+N+Sg+Gen+PxSg2
biras#gáhtten#departemeanta+Sem/Org+Sem/Plc+N+Sg+Gen+PxSg2
biras#gáhtten#doaibma+N+Sg+Gen+PxSg2
biras#gáhtten#eise#válddit+N+Sg+Gen+PxSg2
biras#gáhtten#jođiheaddji+Sem/Hum+N+Sg+Gen+PxSg2
biras#gáhtten#kampánja+N+Sg+Gen+PxSg2
biras#gáhtten#kantuvra+Sem/Org+Sem/Plc+N+Sg+Gen+PxSg2
biras#gáhtten#ministtar+Sem/Hum+N+Sg+Gen+PxSg2
biras#gáhtten#ossodat+Sem/Org+Sem/Plc+N+Sg+Gen+PxSg2
biras#gáhtten#ráđđe#addi+Sem/Hum+N+Sg+Gen+PxSg2
biras#gáhtten+N+Sg+Gen+PxSg2
biras#hálddašeapmi+N+Sg+Gen+PxSg2
biras#lasta+N+Sg+Gen+PxSg2
biras#lavnnjit+N+Sg+Gen+PxSg2
biras#láđđi+N+Sg+Gen+PxSg2
biras#ministtar+Sem/Hum+N+Sg+Gen+PxSg2
biras#oahppu+N+Sg+Gen+PxSg2
biras#ossodat+N+Sg+Gen+PxSg2
biras#perspektiiva+N+Sg+Gen+PxSg2
biras#politihkka+N+Sg+Gen+PxSg2
biras#resursa+N+Sg+Gen+PxSg2
biras#rihkus+N+Sg+Gen+PxSg2
biras#suodjaleapmi+N+Sg+Gen+PxSg2
biras#terapevta+Sem/Hum+N+Sg+Gen+PxSg2
biras#viessu+Build+N+Sg+Gen+PxSg2
biras#čoalli+N+Sg+Gen+PxSg2
biras+Sem/Plc+Sem/Org+N+Sg+Gen+PxSg2
birastus+N+Sg+Gen+PxSg2
birasvuohta+N+Sg+Gen+PxSg2
bircu+N+Sg+Gen+PxSg2
bircun+N+Sg+Gen+PxSg2
bireala#guoddi+Sem/Hum+N+Sg+Gen+PxSg2
birgalat+Sem/Hum+N+Sg+Gen+PxSg2
birgejupmi+N+Sg+Gen+PxSg2
birgemuš+N+Sg+Gen+PxSg2
birgen#doarjja+N+Sg+Gen+PxSg2
birgen#dássi+N+Sg+Gen+PxSg2
birgen#dássodat+N+Sg+Gen+PxSg2
birgen#láhki+N+Sg+Gen+PxSg2
birgen#vejolašvuohta+N+Sg+Gen+PxSg2
birgget#beaivi+Sem/Time+N+Sg+Gen+PxSg2
birgget#vahkku+Sem/Time+N+Sg+Gen+PxSg2
birkelaš+Sem/Hum+N+Sg+Gen+PxSg2
biro#baika+N+Sg+Gen+PxSg2
biro#čolga+N+Sg+Gen+PxSg2
biro+Sem/Hum+N+Sg+Gen+PxSg2
birra#bassan+N+Sg+Gen+PxSg2
birra#beaivi+Sem/Time+N+Sg+Gen+PxSg2
birra#botnjalus+N+Sg+Gen+PxSg2
birra#johtin+N+Sg+Gen+PxSg2
birra#johtu+N+Sg+Gen+PxSg2
birra#jođaldat#lista+N+Sg+Gen+PxSg2
birra#jođaldat#listu+N+Sg+Gen+PxSg2
birra#jođaldat+N+Sg+Gen+PxSg2
birra#jođáldat+N+Sg+Gen+PxSg2
birra#jándor+Sem/Time+N+Sg+Gen+PxSg2
birra#lávži+N+Sg+Gen+PxSg2
birra#mihttu+N+Sg+Gen+PxSg2
birra#mátki+N+Sg+Gen+PxSg2
birra#sárgun+N+Sg+Gen+PxSg2
birra#vuodjin+N+Sg+Gen+PxSg2
birra#vuodju+N+Sg+Gen+PxSg2
birra#vázzin+N+Sg+Gen+PxSg2
birra#čiehka+N+Sg+Gen+PxSg2
birra#čuohpahus+N+Sg+Gen+PxSg2
birra#čuohpakeahttáivuohta+N+Sg+Gen+PxSg2
birra#čuoigan#vierru+N+Sg+Gen+PxSg2
birra#čuoiggus+N+Sg+Gen+PxSg2
birra#čuoigi+Sem/Hum+N+Sg+Gen+PxSg2
birradat+N+Sg+Gen+PxSg2
birran#beaivi+Sem/Time+N+Sg+Gen+PxSg2
birri+N+Sg+Gen+PxSg2
birrin+N+Sg+Gen+PxSg2
birráš+N+Sg+Gen+PxSg2
birse#vuoddji+Sem/Hum+N+Sg+Gen+PxSg2
birze#árvu+N+Sg+Gen+PxSg2
birzi+N+Sg+Gen+PxSg2
bivttas#suonjir+N+Sg+Gen+PxSg2
boalvvir+Sem/Hum+N+Sg+Gen+PxSg2
boasta#giro+N+Sg+Gen+PxSg2
boađus#áŋgiruššan+N+Sg+Gen+PxSg2
bor#meašttir+Sem/Hum+N+Sg+Gen+PxSg2
bora#spire#hálddašeapmi+N+Sg+Gen+PxSg2
bora#spire#lávde#goddi+Sem/Org+N+Sg+Gen+PxSg2
bora#spire#nálli+N+Sg+Gen+PxSg2
bora#spire#vahát+N+Sg+Gen+PxSg2
bora#spire#váttisvuohta+N+Sg+Gen+PxSg2
bora#spire+Sem/Ani+N+Sg+Gen+PxSg2
bora#širrá+Sem/Ani+N+Sg+Gen+PxSg2
bovle#stáinnir+Sem/Ani+N+Sg+Gen+PxSg2
buolla#bábir+N+Sg+Gen+PxSg2
buolla#bábir+N+Sg+Gen+PxSg2
bures#birgejupmi+N+Sg+Gen+PxSg2
bures#birgen#stáhtaGen+Sem/Org+Sem/Plc+N+Sg+Gen+PxSg2
bures#birgen+N+Sg+Gen+PxSg2
busir+N+Sg+Gen+PxSg2
bustávva#girji+N+Sg+Gen+PxSg2
bábir#doalli+N+Sg+Gen+PxSg2
bábir#doavdnji+N+Sg+Gen+PxSg2
bábir#duoran+N+Sg+Gen+PxSg2
bábir#rádju+N+Sg+Gen+PxSg2
bábir#távval+N+Sg+Gen+PxSg2
bábir+N+Sg+Gen+PxSg2
bábir+N+Sg+Gen+PxSg2
bádje#veažir+N+Sg+Gen+PxSg2
báhkir+N+Sg+Gen+PxSg2
báhpa#virgi+N+Sg+Gen+PxSg2
bálvalan#biire+Sem/Org+Sem/Plc+N+Sg+Gen+PxSg2
bátne#doavttir+Sem/Hum+N+Sg+Gen+PxSg2
bázahas#veažir+N+Sg+Gen+PxSg2
báŋko#girji+N+Sg+Gen+PxSg2
báŋko#giro+N+Sg+Gen+PxSg2
cirgen#kanála+N+Sg+Gen+PxSg2
cirgga#njunni+N+Sg+Gen+PxSg2
cirggan#geahči+N+Sg+Gen+PxSg2
cirggan#guovddáš+N+Sg+Gen+PxSg2
cirggan#njunni+N+Sg+Gen+PxSg2
cirgganas+N+Sg+Gen+PxSg2
cirggas#gáivo+N+Sg+Gen+PxSg2
cirggas#gáivvo+N+Sg+Gen+PxSg2
cirggas#rávdnji+N+Sg+Gen+PxSg2
cirggas+N+Sg+Gen+PxSg2
cirggastat+N+Sg+Gen+PxSg2
cirggasteapmi+N+Sg+Gen+PxSg2
cirggohat+N+Sg+Gen+PxSg2
cirggon+N+Sg+Gen+PxSg2
cirgo#ventiila+N+Sg+Gen+PxSg2
cirgu#girdi+Veh+N+Sg+Gen+PxSg2
cirke#njunni+Sem/Hum+N+Sg+Gen+PxSg2
cirki+Sem/Hum+N+Sg+Gen+PxSg2
deaddo#sirddašeapmi+N+Sg+Gen+PxSg2
deagga#dirru+Sem/Ani+N+Sg+Gen+PxSg2
deagga#gáiru+Sem/Ani+N+Sg+Gen+PxSg2
deagga#máđir+N+Sg+Gen+PxSg2
deagga#skirri+Sem/Ani+N+Sg+Gen+PxSg2
diehto#girji+N+Sg+Gen+PxSg2
diehto#sirdin+N+Sg+Gen+PxSg2
diehto#sátne#girji+N+Sg+Gen+PxSg2
diehto#áŋgirvuohta+N+Sg+Gen+PxSg2
dievdo#gahpir+N+Sg+Gen+PxSg2
digge#girji+N+Sg+Gen+PxSg2
dikta#girji+N+Sg+Gen+PxSg2
direakta+N+Sg+Gen+PxSg2
direktevra+Sem/Hum+N+Sg+Gen+PxSg2
direktiiva+N+Sg+Gen+PxSg2
direktoráhta+N+Sg+Gen+PxSg2
direktoráhtta+Sem/Org+N+Sg+Gen+PxSg2
direkšuvdna+N+Sg+Gen+PxSg2
diret+N+Sg+Gen+PxSg2
dirgget+N+Sg+Gen+PxSg2
dirigeanta+Sem/Hum+N+Sg+Gen+PxSg2
dirri+N+Sg+Gen+PxSg2
dirri+N+Sg+Gen+PxSg2
dirči+Sem/Hum+N+Sg+Gen+PxSg2
diára#nummir+N+Sg+Gen+PxSg2
doaimmahus#girji+N+Sg+Gen+PxSg2
doappar#sirren+N+Sg+Gen+PxSg2
doavttir#gráda+N+Sg+Gen+PxSg2
doavttir#kantuvra+N+Sg+Gen+PxSg2
doavttir#skuvla+Sem/Org+Sem/Plc+N+Sg+Gen+PxSg2
doavttir+Sem/Hum+N+Sg+Gen+PxSg2
dolla#veažir+N+Sg+Gen+PxSg2
dorvo#geallir+N+Sg+Gen+PxSg2
dovdo#nummir+N+Sg+Gen+PxSg2
duhkoras#girdi+Veh+N+Sg+Gen+PxSg2
duodje#girji+N+Sg+Gen+PxSg2
duopmo#girji+N+Sg+Gen+PxSg2
duottar#viroš+Sem/Ani+N+Sg+Gen+PxSg2
dággir+N+Sg+Gen+PxSg2
dállo#biire+Sem/Org+Sem/Plc+N+Sg+Gen+PxSg2
dálve#nagir+N+Sg+Gen+PxSg2
dálve#skážir+N+Sg+Gen+PxSg2
dávvir+N+Sg+Gen+PxSg2
dávvir#vuorká+N+Sg+Gen+PxSg2
dávvir#čielggadus+N+Sg+Gen+PxSg2
eaiggáduššan#eana#girji+N+Sg+Gen+PxSg2
eaiggáduššan#sirdin+N+Sg+Gen+PxSg2
eallin#biras+N+Sg+Gen+PxSg2
eana#girje#hálddolaš+Sem/Hum+N+Sg+Gen+PxSg2
eana#girje#lávadat+N+Sg+Gen+PxSg2
eana#girje#sirdin+N+Sg+Gen+PxSg2
eana#girji+N+Sg+Gen+PxSg2
eana#širrá+Sem/Ani+N+Sg+Gen+PxSg2
eanan#girji+N+Sg+Gen+PxSg2
eanan#širrá+Sem/Ani+N+Sg+Gen+PxSg2
eappir+N+Sg+Gen+PxSg2
ele#firon+N+Sg+Gen+PxSg2
empirisma+N+Sg+Gen+PxSg2
eurohpá#meašttir+Sem/Hum+N+Sg+Gen+PxSg2
eŋgelas#girji+N+Sg+Gen+PxSg2
fair%+N+Sg+Gen+PxSg2
feaskkir+N+Sg+Gen+PxSg2
fier#gahpir+N+Sg+Gen+PxSg2
fierbme#giron#lasta+N+Sg+Gen+PxSg2
fierbme#suonjir+N+Sg+Gen+PxSg2
fiervá#hirsa+N+Sg+Gen+PxSg2
fiervá#viroš+Sem/Ani+N+Sg+Gen+PxSg2
fievrrádus#bábir+N+Sg+Gen+PxSg2
firbmá+Sem/Org+N+Sg+Gen+PxSg2
firet+N+Sg+Gen+PxSg2
firkkal+N+Sg+Gen+PxSg2
firon+N+Sg+Gen+PxSg2
fiskes#iris+N+Sg+Gen+PxSg2
fiskes#máđir+N+Sg+Gen+PxSg2
fitnodat#doavttir+Sem/Hum+N+Sg+Gen+PxSg2
foahpir+N+Sg+Gen+PxSg2
friddja#girku+Sem/Org+Build+N+Sg+Gen+PxSg2
fylkka#digge#áirras+Sem/Hum+N+Sg+Gen+PxSg2
fylkka#doavttir+Sem/Hum+N+Sg+Gen+PxSg2
fáddá#biras+N+Sg+Gen+PxSg2
fága#girji+N+Sg+Gen+PxSg2
fága#virgi+N+Sg+Gen+PxSg2
fáktá#girjjálašvuohta+N+Sg+Gen+PxSg2
fápmo#sirdin+N+Sg+Gen+PxSg2
fáskir+N+Sg+Gen+PxSg2
fáskkir+N+Sg+Gen+PxSg2
fásta#doavttir+Sem/Hum+N+Sg+Gen+PxSg2
gaccir+N+Sg+Gen+PxSg2
gahpir+N+Sg+Gen+PxSg2
gaiba#gahpir+N+Sg+Gen+PxSg2
gaigŋir+N+Sg+Gen+PxSg2
gaigŋir#bismmar+N+Sg+Gen+PxSg2
gaigŋir#lađas+N+Sg+Gen+PxSg2
gaigŋir#čuožžun+N+Sg+Gen+PxSg2
gaska#girji+N+Sg+Gen+PxSg2
gazir+N+Sg+Gen+PxSg2
gazirdan#niibi+N+Sg+Gen+PxSg2
geaidno#meašttir+Sem/Hum+N+Sg+Gen+PxSg2
geaissir+Sem/Hum+N+Sg+Gen+PxSg2
geallir+N+Sg+Gen+PxSg2
geasse#leaira+Sem/Org+N+Sg+Gen+PxSg2
giddodat#girji+N+Sg+Gen+PxSg2
giddodat#vuođđo#sirdin+N+Sg+Gen+PxSg2
giedde#máđir+N+Sg+Gen+PxSg2
giegir+N+Sg+Gen+PxSg2
giegir+N+Sg+Gen+PxSg2
giehta#girji+N+Sg+Gen+PxSg2
gieldda#doavttir+Sem/Hum+N+Sg+Gen+PxSg2
giella#konsuleanta#virgi+N+Sg+Gen+PxSg2
gieđa#biras#girji+N+Sg+Gen+PxSg2
giira#gássa+N+Sg+Gen+PxSg2
giira#gássa+N+Sg+Gen+PxSg2
giira#molsun+N+Sg+Gen+PxSg2
giira#stággu+N+Sg+Gen+PxSg2
giira+N+Sg+Gen+PxSg2
gili#girji+N+Sg+Gen+PxSg2
gilvo#irgi+Sem/Hum+N+Sg+Gen+PxSg2
ginttal#gahpir+N+Sg+Gen+PxSg2
gira#kássa+N+Sg+Gen+PxSg2
gira#stággu+N+Sg+Gen+PxSg2
girddáhat+N+Sg+Gen+PxSg2
girdi#bileahtta+N+Sg+Gen+PxSg2
girdi#fievrrádus#bábir+N+Sg+Gen+PxSg2
girdi#fitnodat+Sem/Org+N+Sg+Gen+PxSg2
girdi#gieddi+N+Sg+Gen+PxSg2
girdi#gotka+Sem/Ani+N+Sg+Gen+PxSg2
girdi#hámman+Sem/Org+N+Sg+Gen+PxSg2
girdi#hávvar+N+Sg+Gen+PxSg2
girdi#johtolat+N+Sg+Gen+PxSg2
girdi#jođiheapmi+N+Sg+Gen+PxSg2
girdi#noaidi+Sem/Hum+N+Sg+Gen+PxSg2
girdi#oktavuohta+N+Sg+Gen+PxSg2
girdi#poasta+N+Sg+Gen+PxSg2
girdi#sáddo#látna+N+Sg+Gen+PxSg2
girdi#sáhpán+Sem/Ani+N+Sg+Gen+PxSg2
girdi#sáttu+N+Sg+Gen+PxSg2
girdi#šillju+Sem/Org+N+Sg+Gen+PxSg2
girdi+Sem/Hum+Veh+N+Sg+Gen+PxSg2
girdilan#geaidnu+N+Sg+Gen+PxSg2
girdin#geainnus+N+Sg+Gen+PxSg2
girdin#gieddi+Sem/Org+N+Sg+Gen+PxSg2
girdin#goarta+N+Sg+Gen+PxSg2
girdin#johtolat+N+Sg+Gen+PxSg2
girdin#mášiidna+N+Sg+Gen+PxSg2
girdin#ovttadat+Sem/Org+N+Sg+Gen+PxSg2
girdin#searvi+Sem/Org+N+Sg+Gen+PxSg2
girdin#šillju+Sem/Org+N+Sg+Gen+PxSg2
girdin+N+Sg+Gen+PxSg2
girdno+N+Sg+Gen+PxSg2
girdno#bipmi+N+Sg+Gen+PxSg2
girdno#meandi+N+Sg+Gen+PxSg2
girdnu+N+Sg+Gen+PxSg2
girdo#lasta+N+Sg+Gen+PxSg2
gireren#koarta+N+Sg+Gen+PxSg2
girgašlaš+Sem/Hum+N+Sg+Gen+PxSg2
girje#bussa+Sem/Org+N+Sg+Gen+PxSg2
girje#busse+Veh+N+Sg+Gen+PxSg2
girje#buvttadeaddji+Sem/Hum+N+Sg+Gen+PxSg2
girje#buvttadeapmi+N+Sg+Gen+PxSg2
girje#doalan+N+Sg+Gen+PxSg2
girje#doallu+N+Sg+Gen+PxSg2
girje#dárkkisteapmi+N+Sg+Gen+PxSg2
girje#dáro#giella+N+Sg+Gen+PxSg2
girje#gabba+Sem/Ani+N+Sg+Gen+PxSg2
girje#giella+N+Sg+Gen+PxSg2
girje#goasttideaddji+Sem/Hum+N+Sg+Gen+PxSg2
girje#goasttádus+N+Sg+Gen+PxSg2
girje#gorddet+N+Sg+Gen+PxSg2
girje#gávpi+Sem/Org+N+Sg+Gen+PxSg2
girje#hildu+N+Sg+Gen+PxSg2
girje#latnja+Sem/Plc+N+Sg+Gen+PxSg2
girje#livkkár+Sem/Ani+N+Sg+Gen+PxSg2
girje#luossa+Sem/Ani+N+Sg+Gen+PxSg2
girje#lágádus#doaibma+N+Sg+Gen+PxSg2
girje#lágádus#doarjja+N+Sg+Gen+PxSg2
girje#lágádus+Sem/Org+N+Sg+Gen+PxSg2
girje#látna+N+Sg+Gen+PxSg2
girje#mearka+N+Sg+Gen+PxSg2
girje#merken+N+Sg+Gen+PxSg2
girje#mielddus+N+Sg+Gen+PxSg2
girje#njunni+Sem/Ani+N+Sg+Gen+PxSg2
girje#oaivi+Sem/Ani+N+Sg+Gen+PxSg2
girje#prentehat+Sem/Org+N+Sg+Gen+PxSg2
girje#prošeakta+N+Sg+Gen+PxSg2
girje#rádjo#hoavda+Sem/Hum+N+Sg+Gen+PxSg2
girje#rádjo#lávde#goddi+Sem/Org+N+Sg+Gen+PxSg2
girje#rádju+Sem/Org+N+Sg+Gen+PxSg2
girje#ráidu+N+Sg+Gen+PxSg2
girje#rájus#bargi+Sem/Hum+N+Sg+Gen+PxSg2
girje#rájus#fálaldat+N+Sg+Gen+PxSg2
girje#rájus+Sem/Org+N+Sg+Gen+PxSg2
girje#vuorká+N+Sg+Gen+PxSg2
girje#čanahat+N+Sg+Gen+PxSg2
girje#čálli+Sem/Hum+N+Sg+Gen+PxSg2
girje#čállin+N+Sg+Gen+PxSg2
girjeG+N+Sg+Gen+PxSg2
girjen#mielddus+N+Sg+Gen+PxSg2
girji+N+Sg+Gen+PxSg2
girjjis+Sem/Ani+N+Sg+Gen+PxSg2
girjjálašvuohta+N+Sg+Gen+PxSg2
girjjálašvuođa#bása+N+Sg+Gen+PxSg2
girjjáš+N+Sg+Gen+PxSg2
girju+N+Sg+Gen+PxSg2
girjáivuohta+N+Sg+Gen+PxSg2
girko#bassi+Sem/Time+N+Sg+Gen+PxSg2
girko#biellu+N+Sg+Gen+PxSg2
girko#bivttas+N+Sg+Gen+PxSg2
girko#báiki+Sem/Plc+N+Sg+Gen+PxSg2
girko#departemeanta+Sem/Org+N+Sg+Gen+PxSg2
girko#doardna+N+Sg+Gen+PxSg2
girko#dulka+Sem/Hum+N+Sg+Gen+PxSg2
girko#eana+Sem/Plc+N+Sg+Gen+PxSg2
girko#gieres+N+Sg+Gen+PxSg2
girko#girji+N+Sg+Gen+PxSg2
girko#gákti+N+Sg+Gen+PxSg2
girko#gárdi+N+Sg+Gen+PxSg2
girko#hearrá#doaimmahat+Sem/Org+N+Sg+Gen+PxSg2
girko#hearrá+Sem/Hum+N+Sg+Gen+PxSg2
girko#lokta+N+Sg+Gen+PxSg2
girko#láhka+N+Sg+Gen+PxSg2
girko#meanut+N+Sg+Gen+PxSg2
girko#olmmoš+Sem/Hum+N+Sg+Gen+PxSg2
girko#ráđđi+Sem/Org+N+Sg+Gen+PxSg2
girko#soakŋu+N+Sg+Gen+PxSg2
girko#stivra+Sem/Org+N+Sg+Gen+PxSg2
girko#stivrra#válga+N+Sg+Gen+PxSg2
girko#stivrra#čoahkkin+N+Sg+Gen+PxSg2
girko#sáddot+N+Sg+Gen+PxSg2
girko#verdde+Sem/Hum+N+Sg+Gen+PxSg2
girko#viidni+N+Sg+Gen+PxSg2
girko#áidi+N+Sg+Gen+PxSg2
girko#čoahkkin+N+Sg+Gen+PxSg2
girkolaš#komitea+Sem/Org+N+Sg+Gen+PxSg2
girkolaš#komitéa+Sem/Org+N+Sg+Gen+PxSg2
girkolaš#čoahkkin+N+Sg+Gen+PxSg2
girkostallan#meassut+N+Sg+Gen+PxSg2
girkostallan+N+Sg+Gen+PxSg2
girku+Sem/Org+N+Sg+Gen+PxSg2
girkus#manni+Sem/Hum+N+Sg+Gen+PxSg2
giron#biello#rássi+N+Sg+Gen+PxSg2
giron#lasta+N+Sg+Gen+PxSg2
giron#čalbmi+Sem/Ani+N+Sg+Gen+PxSg2
giron+Sem/Ani+N+Sg+Gen+PxSg2
girsa+Sem/Hum+Sem/Ani+N+Sg+Gen+PxSg2
girse+N+Sg+Gen+PxSg2
girsi+N+Sg+Gen+PxSg2
girtno+N+Sg+Gen+PxSg2
giráffa+Sem/Ani+N+Sg+Gen+PxSg2
gitta#dávvir+N+Sg+Gen+PxSg2
givvir+N+Sg+Gen+PxSg2
goahcan#bircu+N+Sg+Gen+PxSg2
goapmir+N+Sg+Gen+PxSg2
goapmir#váimmus+N+Sg+Gen+PxSg2
golle#irta+N+Sg+Gen+PxSg2
gonagas#eana#girji+N+Sg+Gen+PxSg2
gordne#hirsa+N+Sg+Gen+PxSg2
gorut#ipmirdeapmi+N+Sg+Gen+PxSg2
govddohat#girdi+Veh+N+Sg+Gen+PxSg2
govva#girji+N+Sg+Gen+PxSg2
gudne#áŋgirvuohta+N+Sg+Gen+PxSg2
guiru+Sem/Hum+Sem/Ani+N+Sg+Gen+PxSg2
gulag-leaira+N+Sg+Gen+PxSg2
gunne#biroš+N+Sg+Gen+PxSg2
guobir+N+Sg+Gen+PxSg2
guobir+N+Sg+Gen+PxSg2
guoira+Sem/Hum+N+Sg+Gen+PxSg2
guoirran+Sem/Hum+N+Sg+Gen+PxSg2
guoirrat+Sem/Hum+N+Sg+Gen+PxSg2
guoirá+Sem/Hum+N+Sg+Gen+PxSg2
guolbba#viroš+Sem/Ani+N+Sg+Gen+PxSg2
guolástan#biras+Sem/Plc+N+Sg+Gen+PxSg2
gádde#skirvi+N+Sg+Gen+PxSg2
gádde#viroš+Sem/Ani+N+Sg+Gen+PxSg2
gágir#oarri+N+Sg+Gen+PxSg2
gágir+N+Sg+Gen+PxSg2
gágir+N+Sg+Gen+PxSg2
gáhtir+N+Sg+Gen+PxSg2
gáiraváillat+Sem/Hum+N+Sg+Gen+PxSg2
gáiri+N+Sg+Gen+PxSg2
gáirris+Sem/Ani+N+Sg+Gen+PxSg2
gáiru+Sem/Ani+N+Sg+Gen+PxSg2
gáirá+N+Sg+Gen+PxSg2
gálbir+N+Sg+Gen+PxSg2
gáldo#girji+N+Sg+Gen+PxSg2
gáldo#girjjálašvuohta+N+Sg+Gen+PxSg2
gámmir#oahppavaš+Sem/Hum+N+Sg+Gen+PxSg2
gámmir+N+Sg+Gen+PxSg2
gámmir+N+Sg+Gen+PxSg2
gárren#mirku+N+Sg+Gen+PxSg2
gássa#cirggan+N+Sg+Gen+PxSg2
gávpot#biras+Sem/Plc+N+Sg+Gen+PxSg2
hearva#biras#báddi+N+Sg+Gen+PxSg2
hirbma+N+Sg+Gen+PxSg2
hirbma#váldi+Sem/Org+N+Sg+Gen+PxSg2
hirpmástupmi+N+Sg+Gen+PxSg2
hirpmástus+N+Sg+Gen+PxSg2
hirra+N+Sg+Gen+PxSg2
hirra#báddi+N+Sg+Gen+PxSg2
hirrehas+N+Sg+Gen+PxSg2
hirrehat#návli+N+Sg+Gen+PxSg2
hirrehat+N+Sg+Gen+PxSg2
hirri+N+Sg+Gen+PxSg2
hirsa#gordni+N+Sg+Gen+PxSg2
hirsa#reahka+N+Sg+Gen+PxSg2
hirsa#visti+N+Sg+Gen+PxSg2
hirsa+N+Sg+Gen+PxSg2
hivsset#bábir+N+Sg+Gen+PxSg2
hoahppo#girji+N+Sg+Gen+PxSg2
hoahppo#áirras+Sem/Hum+N+Sg+Gen+PxSg2
hoapmir+Sem/Ani+N+Sg+Gen+PxSg2
hoavda#doavttir+Sem/Hum+N+Sg+Gen+PxSg2
hoavda#virgi+N+Sg+Gen+PxSg2
hoašša#háigir+Sem/Ani+N+Sg+Gen+PxSg2
hopmir+N+Sg+Gen+PxSg2
huksen#biras+Sem/Plc+N+Sg+Gen+PxSg2
hurttiruvtta+N+Sg+Gen+PxSg2
huvva+N+Sg+Gen+PxSg2
háigir+Sem/Ani+N+Sg+Gen+PxSg2
hálddahus#biras+Sem/Org+N+Sg+Gen+PxSg2
hárje#hirsa+N+Sg+Gen+PxSg2
ieš#birgejupmi+N+Sg+Gen+PxSg2
ieš#birgen#eanan#doallu+N+Sg+Gen+PxSg2
ieš#birgen#ekonomiija+N+Sg+Gen+PxSg2
ieš#birgen#láhki+N+Sg+Gen+PxSg2
ieš#ipmirdeapmi+N+Sg+Gen+PxSg2
iirra#giella+N+Sg+Gen+PxSg2
indireakta+N+Sg+Gen+PxSg2
inspirašuvdna+N+Sg+Gen+PxSg2
ira#giella+N+Sg+Gen+PxSg2
irdni+N+Sg+Gen+PxSg2
irehas+N+Sg+Gen+PxSg2
irge#bárdni+Sem/Hum+N+Sg+Gen+PxSg2
irge#reaŋga+Sem/Hum+N+Sg+Gen+PxSg2
irggeš#guovttos+N+Sg+Gen+PxSg2
irgi+Sem/Hum+N+Sg+Gen+PxSg2
iris#šaddu+N+Sg+Gen+PxSg2
irján+N+Sg+Gen+PxSg2
irlándda#giella+N+Sg+Gen+PxSg2
ironiija+N+Sg+Gen+PxSg2
irredentisma+N+Sg+Gen+PxSg2
irvi+N+Sg+Gen+PxSg2
ivdne#bábir+N+Sg+Gen+PxSg2
ivdnádat#sodjo#biire+N+Sg+Gen+PxSg2
jahke#girji+N+Sg+Gen+PxSg2
jahke#mearre#virgi+N+Sg+Gen+PxSg2
jahke#rehket#doallo#girji+N+Sg+Gen+PxSg2
jeagge#máđir+N+Sg+Gen+PxSg2
jeagge#viroš+Sem/Ani+N+Sg+Gen+PxSg2
jeahtta#girdi+Veh+N+Sg+Gen+PxSg2
jienastan#beavde#girji+N+Sg+Gen+PxSg2
jienastan#biire+Sem/Plc+N+Sg+Gen+PxSg2
jietna#girji+N+Sg+Gen+PxSg2
joatko#bábir+N+Sg+Gen+PxSg2
johka#širrá+Sem/Ani+N+Sg+Gen+PxSg2
johtolat#biras+N+Sg+Gen+PxSg2
jorggihan#birradat+N+Sg+Gen+PxSg2
journála#nummir+N+Sg+Gen+PxSg2
jođihan#áŋgirdeapmi+N+Sg+Gen+PxSg2
jođiheaddji#virgi+N+Sg+Gen+PxSg2
jođánis#girji+N+Sg+Gen+PxSg2
juovla#girku+N+Sg+Gen+PxSg2
jávre#sopmir+N+Sg+Gen+PxSg2
karbona#bábir+N+Sg+Gen+PxSg2
keaissir+Sem/Hum+N+Sg+Gen+PxSg2
keallir+N+Sg+Gen+PxSg2
kefir+N+Sg+Gen+PxSg2
kefir#bipmi+N+Sg+Gen+PxSg2
kirdno+N+Sg+Gen+PxSg2
kirko#bassi+Sem/Time+N+Sg+Gen+PxSg2
kirko#biellu+N+Sg+Gen+PxSg2
kirko#bivttas+N+Sg+Gen+PxSg2
kirko#eana+Sem/Plc+N+Sg+Gen+PxSg2
kirko#gieres+N+Sg+Gen+PxSg2
kirko#girji+N+Sg+Gen+PxSg2
kirko#gákti+N+Sg+Gen+PxSg2
kirko#gárdi+N+Sg+Gen+PxSg2
kirko#hearrá#doaimmahat+Sem/Org+N+Sg+Gen+PxSg2
kirko#hearrá+Sem/Hum+N+Sg+Gen+PxSg2
kirko#lokta+N+Sg+Gen+PxSg2
kirko#meanut+N+Sg+Gen+PxSg2
kirko#olmmoš+Sem/Hum+N+Sg+Gen+PxSg2
kirko#ráđđi+Sem/Org+N+Sg+Gen+PxSg2
kirko#soakŋu+N+Sg+Gen+PxSg2
kirko#stivra+Sem/Org+N+Sg+Gen+PxSg2
kirko#stivrra#válga+N+Sg+Gen+PxSg2
kirko#stivrra#čoahkkin+N+Sg+Gen+PxSg2
kirko#sáddot+N+Sg+Gen+PxSg2
kirko#verdde+Sem/Hum+N+Sg+Gen+PxSg2
kirko#áidi+N+Sg+Gen+PxSg2
kirkolaš#komitea+Sem/Org+N+Sg+Gen+PxSg2
kirkolaš#komitéa+Sem/Org+N+Sg+Gen+PxSg2
kirkolaš#čoahkkin+N+Sg+Gen+PxSg2
kirkostallan+N+Sg+Gen+PxSg2
kirku+Sem/Org+N+Sg+Gen+PxSg2
kirkus#manni+Sem/Hum+N+Sg+Gen+PxSg2
kiro#praktihkka+Sem/Org+N+Sg+Gen+PxSg2
kiro#práktor+Sem/Hum+N+Sg+Gen+PxSg2
kirsa#muorji+N+Sg+Gen+PxSg2
kirtno+N+Sg+Gen+PxSg2
kirurga+Sem/Hum+N+Sg+Gen+PxSg2
kirurgiija+N+Sg+Gen+PxSg2
konfirmašuvdna+N+Sg+Gen+PxSg2
konfirmánta+Sem/Hum+N+Sg+Gen+PxSg2
konsuleanta#virgi+N+Sg+Gen+PxSg2
konto#girji+N+Sg+Gen+PxSg2
kontu#girji+N+Sg+Gen+PxSg2
kullir+N+Sg+Gen+PxSg2
kámmir+N+Sg+Gen+PxSg2
kássa#beaive#girji+N+Sg+Gen+PxSg2
kássa#girji+N+Sg+Gen+PxSg2
labirinta#refleaksa+N+Sg+Gen+PxSg2
lagaš#biras+Sem/Plc+Sem/Org+N+Sg+Gen+PxSg2
latnja#biras+N+Sg+Gen+PxSg2
leaira#boagán+N+Sg+Gen+PxSg2
leaira#gatna+N+Sg+Gen+PxSg2
leaira+Sem/Plc+N+Sg+Gen+PxSg2
lego#bircu+N+Sg+Gen+PxSg2
lieđđe#girji+N+Sg+Gen+PxSg2
lieđđe#širan+N+Sg+Gen+PxSg2
liiru+N+Sg+Gen+PxSg2
lodde#virus+N+Sg+Gen+PxSg2
lohkan#girji+N+Sg+Gen+PxSg2
lohkan#virge#lohpi+Sem/Time+N+Sg+Gen+PxSg2
lohkir+N+Sg+Gen+PxSg2
lohkke#biras+N+Sg+Gen+PxSg2
lohkke#eappir+N+Sg+Gen+PxSg2
lohkkir+N+Sg+Gen+PxSg2
luffir+Sem/Hum+N+Sg+Gen+PxSg2
luodda#meašttir+Sem/Hum+N+Sg+Gen+PxSg2
luohkká#biras#bargu+N+Sg+Gen+PxSg2
luohkká#biras#ovdáneapmi+N+Sg+Gen+PxSg2
luonddu#fága#girji+N+Sg+Gen+PxSg2
luvven#bircu+N+Sg+Gen+PxSg2
ládjo#gahpir+N+Sg+Gen+PxSg2
láhka#girji+N+Sg+Gen+PxSg2
láhtte#bábir+N+Sg+Gen+PxSg2
láira+N+Sg+Gen+PxSg2
láire#duvvá+Sem/Ani+N+Sg+Gen+PxSg2
láire#fiervá+Sem/Plc+N+Sg+Gen+PxSg2
láire#skearru+N+Sg+Gen+PxSg2
láiri+N+Sg+Gen+PxSg2
láirá#lihtte#dahkki+Sem/Hum+N+Sg+Gen+PxSg2
láirá#lihtti+N+Sg+Gen+PxSg2
láirá+N+Sg+Gen+PxSg2
lávde#dávvir+N+Sg+Gen+PxSg2
lávde#dávvir#duojár+Sem/Hum+N+Sg+Gen+PxSg2
lávde#dávvir#háhkki+Sem/Hum+N+Sg+Gen+PxSg2
lávlla#girji+N+Sg+Gen+PxSg2
matematihkka#girji+N+Sg+Gen+PxSg2
matte#girji+N+Sg+Gen+PxSg2
maššir+Sem/Hum+N+Sg+Gen+PxSg2
meahcce#viroš+Sem/Ani+N+Sg+Gen+PxSg2
meahci#spire+Sem/Ani+N+Sg+Gen+PxSg2
meahci#valji#dikšun#biras+N+Sg+Gen+PxSg2
meahcástan#givvir+N+Sg+Gen+PxSg2
mearra#johtin#dávvir#vuorká+N+Sg+Gen+PxSg2
mearra#spire+Sem/Ani+N+Sg+Gen+PxSg2
measttir+Sem/Hum+N+Sg+Gen+PxSg2
meašttir#gilvu+N+Sg+Gen+PxSg2
meašttir+Sem/Hum+N+Sg+Gen+PxSg2
meašttirvuohta+N+Sg+Gen+PxSg2
meašttirvuođa#gilvvohallamat+N+Sg+Gen+PxSg2
meašttirvuođa#gilvvut+N+Sg+Gen+PxSg2
meiráma+N+Sg+Gen+PxSg2
miehta#skážir+N+Sg+Gen+PxSg2
mielke#eappir+N+Sg+Gen+PxSg2
miese#gahpir+N+Sg+Gen+PxSg2
mirkko+N+Sg+Gen+PxSg2
mirkkohus+N+Sg+Gen+PxSg2
mirko#guovdi+Sem/Ani+N+Sg+Gen+PxSg2
mirko#ruskkat+N+Sg+Gen+PxSg2
mirko#ráksá+N+Sg+Gen+PxSg2
mirko#urttas+N+Sg+Gen+PxSg2
mirko+N+Sg+Gen+PxSg2
mirku+N+Sg+Gen+PxSg2
muddo#sirdu+N+Sg+Gen+PxSg2
muitalan#girjjálašvuohta+N+Sg+Gen+PxSg2
muito#nummir+N+Sg+Gen+PxSg2
muittašan#girjjálašvuohta+N+Sg+Gen+PxSg2
muogir+Sem/Ani+N+Sg+Gen+PxSg2
muogir+Sem/Ani+N+Sg+Gen+PxSg2
muovve#veažir+N+Sg+Gen+PxSg2
muođo#biras#báddi+N+Sg+Gen+PxSg2
musihkka#leaira+N+Sg+Gen+PxSg2
má#ilmmi#meašttir+Sem/Hum+N+Sg+Gen+PxSg2
máhto#láira+N+Sg+Gen+PxSg2
mánáid#girji+N+Sg+Gen+PxSg2
máđir+N+Sg+Gen+PxSg2
nagir#dárbu+N+Sg+Gen+PxSg2
nagir#laboratoria+Sem/Plc+N+Sg+Gen+PxSg2
nagir#oakti+N+Sg+Gen+PxSg2
nagir#várri+N+Sg+Gen+PxSg2
nagir+N+Sg+Gen+PxSg2
nagirgeahttáivuohta+N+Sg+Gen+PxSg2
nagirkeahttáivuohta+N+Sg+Gen+PxSg2
nieida#girku+N+Sg+Gen+PxSg2
niibe#šimir+N+Sg+Gen+PxSg2
nirbbet+Wthr+N+Sg+Gen+PxSg2
nirpi+Sem/Hum+Sem/Ani+N+Sg+Gen+PxSg2
nirvi+Sem/Hum+N+Sg+Gen+PxSg2
njammi#bábir+N+Sg+Gen+PxSg2
njammi#bábir+N+Sg+Gen+PxSg2
njirran+N+Sg+Gen+PxSg2
njirru+Sem/Hum+Sem/Ani+N+Sg+Gen+PxSg2
njirttastat+N+Sg+Gen+PxSg2
njirvi+N+Sg+Gen+PxSg2
njoammu#spire+Sem/Ani+N+Sg+Gen+PxSg2
njunuš#virgi+N+Sg+Gen+PxSg2
njálbme#biras#deahkki+N+Sg+Gen+PxSg2
norgga#meašttir#gilvu+N+Sg+Gen+PxSg2
norgga#meašttir+Sem/Hum+N+Sg+Gen+PxSg2
nulpo#gahpir+N+Sg+Gen+PxSg2
nummir+N+Sg+Gen+PxSg2
nummir#skearru+N+Sg+Gen+PxSg2
nuoraid#girji+N+Sg+Gen+PxSg2
nuoraid#girjjálašvuohta+N+Sg+Gen+PxSg2
náhkke#gahpir+N+Sg+Gen+PxSg2
nákkos#girji+N+Sg+Gen+PxSg2
náste#gahpir+N+Sg+Gen+PxSg2
oahpaheaddji#virgi+N+Sg+Gen+PxSg2
oahpistan#girji+N+Sg+Gen+PxSg2
oahppa#girji+N+Sg+Gen+PxSg2
oahppan#biras+N+Sg+Gen+PxSg2
oahppo#girje#mánus+N+Sg+Gen+PxSg2
oahppo#girje#čálli+Sem/Hum+N+Sg+Gen+PxSg2
oahppo#girji+N+Sg+Gen+PxSg2
oanehis#girdi#šillju+N+Sg+Gen+PxSg2
oanehis#šilljo#girdin+N+Sg+Gen+PxSg2
ohcan#bábir+N+Sg+Gen+PxSg2
ohcan#bábir+N+Sg+Gen+PxSg2
ohcan#girji+N+Sg+Gen+PxSg2
ohppiid#girji+N+Sg+Gen+PxSg2
olgo#feaskkir+N+Sg+Gen+PxSg2
olgo#riikka#virggehas+Sem/Hum+N+Sg+Gen+PxSg2
olles#virge#guolásteaddji+Sem/Hum+N+Sg+Gen+PxSg2
olmmoš#nummir+N+Sg+Gen+PxSg2
olympia#meašttir+Sem/Hum+N+Sg+Gen+PxSg2
olympiija#meašttir+Sem/Hum+N+Sg+Gen+PxSg2
opmir+N+Sg+Gen+PxSg2
opmodat#sirdin+N+Sg+Gen+PxSg2
ossodat#direktevra+Sem/Hum+N+Sg+Gen+PxSg2
ovda#skuvla#oahpaheaddje#virgi+N+Sg+Gen+PxSg2
ovda#skuvla#oahpaheaddji#virgi+N+Sg+Gen+PxSg2
peanna#veažir+N+Sg+Gen+PxSg2
person#nummir+N+Sg+Gen+PxSg2
personála#giehta#girji+N+Sg+Gen+PxSg2
piráhta+N+Sg+Gen+PxSg2
plásta#veažir+N+Sg+Gen+PxSg2
poasta#giro+N+Sg+Gen+PxSg2
poles#kámmir+N+Sg+Gen+PxSg2
politiija#measttir+Sem/Hum+N+Sg+Gen+PxSg2
politiija#meašttir+Sem/Hum+N+Sg+Gen+PxSg2
post-doc-virgi+N+Sg+Gen+PxSg2
prošeakta#virgi+N+Sg+Gen+PxSg2
pánta#girji+N+Sg+Gen+PxSg2
rahtádat#širrá+Sem/Ani+N+Sg+Gen+PxSg2
reaida#sirdin+N+Sg+Gen+PxSg2
refleaksa#veahčir+N+Sg+Gen+PxSg2
rehkenastin#girji+N+Sg+Gen+PxSg2
rehket#girji+N+Sg+Gen+PxSg2
rekrutteren#virgi+N+Sg+Gen+PxSg2
reviira+Sem/Plc+N+Sg+Gen+PxSg2
riddo#máđir+N+Sg+Gen+PxSg2
riddo#viroš+Sem/Ani+N+Sg+Gen+PxSg2
riekte#girji+N+Sg+Gen+PxSg2
rihppa#girku+N+Sg+Gen+PxSg2
riiden#áirras+Sem/Hum+N+Sg+Gen+PxSg2
rohto#máđir+N+Sg+Gen+PxSg2
ruošša#skire+Sem/Ani+N+Sg+Gen+PxSg2
rušpe#širrá+Sem/Ani+N+Sg+Gen+PxSg2
rádja#dutkan#beavde#girji+N+Sg+Gen+PxSg2
ránes#háigir+Sem/Ani+N+Sg+Gen+PxSg2
rávdnje#biire+Sem/Org+Sem/Plc+N+Sg+Gen+PxSg2
ráđđe#addi#virgi+N+Sg+Gen+PxSg2
ráđđádallan#beavde#girji+N+Sg+Gen+PxSg2
sadjásaš#virgi+N+Sg+Gen+PxSg2
sadjásaš#áirras+Sem/Hum+N+Sg+Gen+PxSg2
safira+N+Sg+Gen+PxSg2
sallit#gáiru+Sem/Ani+N+Sg+Gen+PxSg2
satiira+N+Sg+Gen+PxSg2
seaidne#bábir+N+Sg+Gen+PxSg2
seaidne#hirsa+N+Sg+Gen+PxSg2
sibirijá#lasta#guossa+N+Sg+Gen+PxSg2
sierra#doavttir+Sem/Hum+N+Sg+Gen+PxSg2
sirdašupmi+N+Sg+Gen+PxSg2
sirdda#gaska+N+Sg+Gen+PxSg2
sirdda+N+Sg+Gen+PxSg2
sirddesteapmi+N+Sg+Gen+PxSg2
sirddolaš+Sem/Hum+N+Sg+Gen+PxSg2
sirddolašvuohta+N+Sg+Gen+PxSg2
sirdin#bábir+N+Sg+Gen+PxSg2
sirdin#lađas+N+Sg+Gen+PxSg2
sirdin#mihtádas+N+Sg+Gen+PxSg2
sirdin#oahppa+N+Sg+Gen+PxSg2
sirdin#steažžu+N+Sg+Gen+PxSg2
sirdin+N+Sg+Gen+PxSg2
sirdo#bargi+Sem/Hum+N+Sg+Gen+PxSg2
sirdo#bargo#fápmu+N+Sg+Gen+PxSg2
sirdo#govva+N+Sg+Gen+PxSg2
sirdo#laiggus+N+Sg+Gen+PxSg2
sirdolaš+Sem/Hum+N+Sg+Gen+PxSg2
sirdolašvuohta+N+Sg+Gen+PxSg2
sirdu+N+Sg+Gen+PxSg2
sirdán+N+Sg+Gen+PxSg2
sire#ráhkkanus+N+Sg+Gen+PxSg2
sirena+N+Sg+Gen+PxSg2
sirki+Sem/Ani+N+Sg+Gen+PxSg2
sirkil+N+Sg+Gen+PxSg2
sirkil#gatna+N+Sg+Gen+PxSg2
sirkkil#gatna+N+Sg+Gen+PxSg2
sirkus+Sem/Org+Sem/Plc+N+Sg+Gen+PxSg2
sirká+Sem/Ani+N+Sg+Gen+PxSg2
sirot+N+Sg+Gen+PxSg2
sirot+N+Sg+Gen+PxSg2
sirpa+N+Sg+Gen+PxSg2
sirpe+N+Sg+Gen+PxSg2
sirrehat+N+Sg+Gen+PxSg2
sirrehus+N+Sg+Gen+PxSg2
sirrejeaddji+N+Sg+Gen+PxSg2
sirren#apparáhtta+N+Sg+Gen+PxSg2
sirren#máhppa+N+Sg+Gen+PxSg2
sirren+N+Sg+Gen+PxSg2
sirát+N+Sg+Gen+PxSg2
sis#biras+N+Sg+Gen+PxSg2
skibir+Sem/Hum+N+Sg+Gen+PxSg2
skire#biellu+N+Sg+Gen+PxSg2
skire#juopmu+N+Sg+Gen+PxSg2
skire+Sem/Ani+N+Sg+Gen+PxSg2
skirri+Sem/Hum+Sem/Ani+N+Sg+Gen+PxSg2
skirri+Sem/Ani+N+Sg+Gen+PxSg2
skirttet+N+Sg+Gen+PxSg2
skirvehat+N+Sg+Gen+PxSg2
skirči+Sem/Hum+N+Sg+Gen+PxSg2
skohter#suodje#gahpir+N+Sg+Gen+PxSg2
skuoggir+N+Sg+Gen+PxSg2
skuvla#biire+Sem/Plc+Sem/Org+N+Sg+Gen+PxSg2
skuvla#biras+N+Sg+Gen+PxSg2
skuvla#girji+N+Sg+Gen+PxSg2
skuvla#skibir+Sem/Hum+N+Sg+Gen+PxSg2
skáhčir+N+Sg+Gen+PxSg2
skážir+N+Sg+Gen+PxSg2
smirezas+N+Sg+Gen+PxSg2
smirezasti+Sem/Ani+N+Sg+Gen+PxSg2
smirezat+N+Sg+Gen+PxSg2
smirjár+N+Sg+Gen+PxSg2
smirrodat+N+Sg+Gen+PxSg2
smávva#girdi+Veh+N+Sg+Gen+PxSg2
snirki+Sem/Hum+N+Sg+Gen+PxSg2
snuiba#gahpir+N+Sg+Gen+PxSg2
soairu+Sem/Hum+N+Sg+Gen+PxSg2
sohka#girji+N+Sg+Gen+PxSg2
soinnir+Sem/Hum+N+Sg+Gen+PxSg2
sopmir+N+Sg+Gen+PxSg2
spesiála#doavttir+Sem/Hum+N+Sg+Gen+PxSg2
spigir#oaivi+Sem/Ani+N+Sg+Gen+PxSg2
spigir+N+Sg+Gen+PxSg2
spiral#dagaldat+N+Sg+Gen+PxSg2
spiral#dákti+N+Sg+Gen+PxSg2
spiral#dávda+N+Sg+Gen+PxSg2
spiral#lađas+N+Sg+Gen+PxSg2
spiral#morče#suotna+N+Sg+Gen+PxSg2
spiral#váibmo#suotna+N+Sg+Gen+PxSg2
spire+Sem/Ani+N+Sg+Gen+PxSg2
spiritisma+N+Sg+Gen+PxSg2
spiritualisma+N+Sg+Gen+PxSg2
spirralat+N+Sg+Gen+PxSg2
spirála+N+Sg+Gen+PxSg2
spiránta+N+Sg+Gen+PxSg2
sráŋga#spigir+N+Sg+Gen+PxSg2
stipendiáhtta#virgi+N+Sg+Gen+PxSg2
stirccas+N+Sg+Gen+PxSg2
stirddisvuohta+N+Sg+Gen+PxSg2
stirdi+N+Sg+Gen+PxSg2
stirdu+N+Sg+Gen+PxSg2
stuora#gáiru+Sem/Ani+N+Sg+Gen+PxSg2
stuorra#digge#áirras+Sem/Hum+N+Sg+Gen+PxSg2
stuorra#máđir+N+Sg+Gen+PxSg2
stáda#girku+Sem/Org+N+Sg+Gen+PxSg2
stáhpe#girku+N+Sg+Gen+PxSg2
stáhta#girku+Sem/Org+N+Sg+Gen+PxSg2
stáinnir+Sem/Ani+N+Sg+Gen+PxSg2
stáinnir+Sem/Ani+N+Sg+Gen+PxSg2
stánže#láirá+N+Sg+Gen+PxSg2
suhkan#hirsa+N+Sg+Gen+PxSg2
suodje#gahpir+N+Sg+Gen+PxSg2
suohkan#doavttir+Sem/Hum+N+Sg+Gen+PxSg2
suonjir+N+Sg+Gen+PxSg2
suotnjo#liráš+N+Sg+Gen+PxSg2
suotnjo#viroš+Sem/Ani+N+Sg+Gen+PxSg2
suoŋir+N+Sg+Gen+PxSg2
suvenira+N+Sg+Gen+PxSg2
ságge#gahpir+N+Sg+Gen+PxSg2
ságir+N+Sg+Gen+PxSg2
sáhtto#girdi+Veh+N+Sg+Gen+PxSg2
sálbma#girji+N+Sg+Gen+PxSg2
sáme#digge#áirras+Sem/Hum+N+Sg+Gen+PxSg2
sáme#measttir#vuoitu+N+Sg+Gen+PxSg2
sáme#meašttir#vuoitu+N+Sg+Gen+PxSg2
sátne#girji+N+Sg+Gen+PxSg2
sátne#govva#girji+N+Sg+Gen+PxSg2
sátto#bábir+N+Sg+Gen+PxSg2
sátto#bábir+N+Sg+Gen+PxSg2
telefon#girji+N+Sg+Gen+PxSg2
telefon#nummir+N+Sg+Gen+PxSg2
tendeansa#girjjálašvuohta+N+Sg+Gen+PxSg2
tennjen#bábir+N+Sg+Gen+PxSg2
turnus#doavttir+Sem/Hum+N+Sg+Gen+PxSg2
turnus#virgi+N+Sg+Gen+PxSg2
tyatiralaš+Sem/Hum+N+Sg+Gen+PxSg2
uffir+N+Sg+Gen+PxSg2
uhca#viroš+Sem/Ani+N+Sg+Gen+PxSg2
vara#mirkkohus+N+Sg+Gen+PxSg2
varra#mirkkohus+N+Sg+Gen+PxSg2
varra#sirdin+N+Sg+Gen+PxSg2
veagadat#girji+N+Sg+Gen+PxSg2
veahkadat#girji+N+Sg+Gen+PxSg2
veahčir+N+Sg+Gen+PxSg2
veahčir#šlivgen+N+Sg+Gen+PxSg2
vealge#bábir#loatna+N+Sg+Gen+PxSg2
vealge#bábir+N+Sg+Gen+PxSg2
vealge#girji+N+Sg+Gen+PxSg2
vearro#direktoráhtta+Sem/Org+Sem/Plc+N+Sg+Gen+PxSg2
vearro#girji+N+Sg+Gen+PxSg2
veažir+N+Sg+Gen+PxSg2
vier#gahpir+N+Sg+Gen+PxSg2
viissir+N+Sg+Gen+PxSg2
vilges#háigir+Sem/Ani+N+Sg+Gen+PxSg2
vilges#máđir+N+Sg+Gen+PxSg2
vilges#soadje#gáiru+Sem/Ani+N+Sg+Gen+PxSg2
virba+N+Sg+Gen+PxSg2
virdi+Sem/Plc+N+Sg+Gen+PxSg2
virge#almmuhus+N+Sg+Gen+PxSg2
virge#almmái+Sem/Hum+N+Sg+Gen+PxSg2
virge#doalli+Sem/Hum+N+Sg+Gen+PxSg2
virge#eakto#soahpamuš+N+Sg+Gen+PxSg2
virge#fápmudus+N+Sg+Gen+PxSg2
virge#gaskavuohta+N+Sg+Gen+PxSg2
virge#geatnegasvuohta+N+Sg+Gen+PxSg2
virge#guovlu+Sem/Plc+N+Sg+Gen+PxSg2
virge#gáibádus+N+Sg+Gen+PxSg2
virge#koda+N+Sg+Gen+PxSg2
virge#lohpi+Sem/Time+N+Sg+Gen+PxSg2
virge#namahus#čálus+N+Sg+Gen+PxSg2
virge#namahus+N+Sg+Gen+PxSg2
virge#nammadeapmi+N+Sg+Gen+PxSg2
virge#njuolggadus+N+Sg+Gen+PxSg2
virge#oapmahaš+Sem/Hum+N+Sg+Gen+PxSg2
virge#olbmuid#searvi+Sem/Org+N+Sg+Gen+PxSg2
virge#olmmoš+Sem/Hum+N+Sg+Gen+PxSg2
virge#olmmái+Sem/Hum+N+Sg+Gen+PxSg2
virge#rehket#doallu+N+Sg+Gen+PxSg2
virge#resursa+N+Sg+Gen+PxSg2
virge#vuođđu+N+Sg+Gen+PxSg2
virge#áigi+Sem/Time+N+Sg+Gen+PxSg2
virge#ásodat+Build+N+Sg+Gen+PxSg2
virggehas+Sem/Hum+N+Sg+Gen+PxSg2
virgi+N+Sg+Gen+PxSg2
virgái#bidjan#gaskavuohta+N+Sg+Gen+PxSg2
virgái#bidjan+N+Sg+Gen+PxSg2
virkkosmahttin#guovlu+Sem/Plc+N+Sg+Gen+PxSg2
virolašvuohta+N+Sg+Gen+PxSg2
viroš+Sem/Ani+N+Sg+Gen+PxSg2
virus+N+Sg+Gen+PxSg2
vissir#soahki+N+Sg+Gen+PxSg2
vissir+N+Sg+Gen+PxSg2
vuobiras+Sem/Ani+N+Sg+Gen+PxSg2
vuobirs+Sem/Ani+N+Sg+Gen+PxSg2
vuodja#eappir+N+Sg+Gen+PxSg2
vuoigatvuođa#háhkan#ášše#bábir+N+Sg+Gen+PxSg2
vuojadan#gahpir+N+Sg+Gen+PxSg2
vuolit#direktevra+Sem/Hum+N+Sg+Gen+PxSg2
vuostái#váldin#bábir+N+Sg+Gen+PxSg2
vuovde#meašttir+Sem/Hum+N+Sg+Gen+PxSg2
vuoššan#girji+N+Sg+Gen+PxSg2
vuođđo#doavttir+Sem/Hum+N+Sg+Gen+PxSg2
vuođđo#girje#siidu+N+Sg+Gen+PxSg2
vuođđo#girji+N+Sg+Gen+PxSg2
vuođđudan#girji+N+Sg+Gen+PxSg2
váibmo#girddáhat+N+Sg+Gen+PxSg2
válde#sirdin#mearrádus+N+Sg+Gen+PxSg2
válde#sirdin+N+Sg+Gen+PxSg2
váldo#doavttir+Sem/Hum+N+Sg+Gen+PxSg2
váldo#feaskkir+N+Sg+Gen+PxSg2
váldo#girdi#fierpmadat+Sem/Org+N+Sg+Gen+PxSg2
váldo#girdi#ruktu+N+Sg+Gen+PxSg2
váldo#girji+N+Sg+Gen+PxSg2
válga#biire+Sem/Org+Sem/Plc+N+Sg+Gen+PxSg2
várre#áirras+Sem/Hum+N+Sg+Gen+PxSg2
vásedin#doavttir+Sem/Hum+N+Sg+Gen+PxSg2
váskkir+N+Sg+Gen+PxSg2
váđir+N+Sg+Gen+PxSg2
áibmo#givvir+N+Sg+Gen+PxSg2
áibmo#sirren+N+Sg+Gen+PxSg2
áibmo#veažir+N+Sg+Gen+PxSg2
áige#girji+N+Sg+Gen+PxSg2
áigodat#sirddolašvuohta+N+Sg+Gen+PxSg2
áiro#bealli+N+Sg+Gen+PxSg2
áiro#hopmir+N+Sg+Gen+PxSg2
áiro#lieđbmá+N+Sg+Gen+PxSg2
áiro#lieđbmá+N+Sg+Gen+PxSg2
áiro#opmir+N+Sg+Gen+PxSg2
áirras#goddi+Sem/Org+N+Sg+Gen+PxSg2
áirras+Sem/Hum+N+Sg+Gen+PxSg2
áirros#muorra+N+Sg+Gen+PxSg2
áiru+N+Sg+Gen+PxSg2
áitin#girji+N+Sg+Gen+PxSg2
ájánas#girjjálašvuohta+N+Sg+Gen+PxSg2
ákšo#šimir+N+Sg+Gen+PxSg2
álgo#sirren+N+Sg+Gen+PxSg2
álgo#čálus#bábir+N+Sg+Gen+PxSg2
álkes#lohkan#girjjáš+N+Sg+Gen+PxSg2
ápmir+N+Sg+Gen+PxSg2
árvo#bábir#márkanat+N+Sg+Gen+PxSg2
árvo#bábir+N+Sg+Gen+PxSg2
árvo#bábir+N+Sg+Gen+PxSg2
árvo#dávvir+N+Sg+Gen+PxSg2
ávskkir+N+Sg+Gen+PxSg2
ávvir+N+Sg+Gen+PxSg2
áŋgiruššan#suorgi+N+Sg+Gen+PxSg2
áŋgirvuohta+N+Sg+Gen+PxSg2
ášše#bábir#máhppa+N+Sg+Gen+PxSg2
ášše#bábir+N+Sg+Gen+PxSg2
ášše#bábir+N+Sg+Gen+PxSg2
ášše#girji+N+Sg+Gen+PxSg2
šaddo#širrá+Sem/Ani+N+Sg+Gen+PxSg2
čalbme#gámmir+N+Sg+Gen+PxSg2
šalles#giron#lasta+N+Sg+Gen+PxSg2
čađa#čállin#bábir+N+Sg+Gen+PxSg2
čealčir+N+Sg+Gen+PxSg2
šibit#doavttir+Sem/Hum+N+Sg+Gen+PxSg2
čieh#gahpir+N+Sg+Gen+PxSg2
čiehka#sirddan+N+Sg+Gen+PxSg2
šiehtadallan#beavde#girji+N+Sg+Gen+PxSg2
šiehtadallan#áirras#goddi+Sem/Org+N+Sg+Gen+PxSg2
šilljo#biras+Sem/Plc+N+Sg+Gen+PxSg2
šimir+N+Sg+Gen+PxSg2
širan+N+Sg+Gen+PxSg2
širan#latnja+Sem/Plc+N+Sg+Gen+PxSg2
širihan#iđus+N+Sg+Gen+PxSg2
širra+N+Sg+Gen+PxSg2
čirran+N+Sg+Gen+PxSg2
širrá+Sem/Ani+N+Sg+Gen+PxSg2
čirsa+N+Sg+Gen+PxSg2
čirsi+Sem/Hum+N+Sg+Gen+PxSg2
širáffa+N+Sg+Gen+PxSg2
čižže#oai#biras+N+Sg+Gen+PxSg2
šleakce#gahpir+N+Sg+Gen+PxSg2
šlimir+N+Sg+Gen+PxSg2
šnjirggas+N+Sg+Gen+PxSg2
šnjirra+N+Sg+Gen+PxSg2
šnjirvi+N+Sg+Gen+PxSg2
čoahkkin#beavde#girji+N+Sg+Gen+PxSg2
čoahkkin#girji+N+Sg+Gen+PxSg2
čoavdda#girji+N+Sg+Gen+PxSg2
čuohpadan#doavttir+Sem/Hum+N+Sg+Gen+PxSg2
čuohpusgirji+N+Sg+Gen+PxSg2
čuoih#gahpir+N+Sg+Gen+PxSg2
čuoldin#meašttir#vuodjimat+N+Sg+Gen+PxSg2
čuomiras#muohta+Wthr+N+Sg+Gen+PxSg2
čáhce#sirrehat+N+Sg+Gen+PxSg2
čáhppes#dirru+Sem/Ani+N+Sg+Gen+PxSg2
čáhppes#háigir+Sem/Ani+N+Sg+Gen+PxSg2
šáhčir+N+Sg+Gen+PxSg2
čála#bábir+N+Sg+Gen+PxSg2
čála#bábir+N+Sg+Gen+PxSg2
čállin#bábir+N+Sg+Gen+PxSg2
čállin#girji+N+Sg+Gen+PxSg2
čáppa#girjjálašvuohta+N+Sg+Gen+PxSg2
čázi#spire+Sem/Ani+N+Sg+Gen+PxSg2
duopmo#girku+N+Sg+Gen+PxSg2
lagas#biras+Sem/Time+N+Sg+Gen+PxSg2
fága#biras+N+Sg+Gen+PxSg2
geasse#girji+N+Sg+Gen+PxSg2
girje#olggoš+N+Sg+Gen+PxSg2
3-juvllat#sihkkel+N+Sg+Gen+PxSg2
Wackernagel-posišuvdna+N+Sg+Gen+PxSg2
orgga#áittardeaddji+N+Sg+Gen+PxSg2
siviláittardeaddji+N+Sg+Gen+PxSg2
Suoma#áittardeaddji+N+Sg+Gen+PxSg2
+N+Sg+Gen+PxSg2
+N+Sg+Gen+PxSg2
bealis+N+Sg+Gen+PxSg2
el-visppon+N+Sg+Gen+PxSg2
+N+Sg+Gen+PxSg2
+N+Sg+Gen+PxSg2
siskka#beal+N+Sg+Gen+PxSg2
siskko#beal+N+Sg+Gen+PxSg2
siskka+N+Sg+Gen+PxSg2
anti+N+Sg+Gen+PxSg2
duiskka+N+Sg+Gen+PxSg2
siskka#beal+N+Sg+Gen+PxSg2
siskko#beal+N+Sg+Gen+PxSg2
justis+N+Sg+Gen+PxSg2
iđedis#beai+N+Sg+Gen+PxSg2
iđedis+N+Sg+Gen+PxSg2
iđđedis#beai+N+Sg+Gen+PxSg2
iđđedis+N+Sg+Gen+PxSg2
máisa#oai+N+Sg+Gen+PxSg2
nagis#beai+N+Sg+Gen+PxSg2
nisson#beal+N+Sg+Gen+PxSg2
abskissa+Sem/Hum+N+Sg+Gen+PxSg2
absolutisma+N+Sg+Gen+PxSg2
absurdisma+N+Sg+Gen+PxSg2
administrašuvdna+Sem/Org+Sem/Plc+N+Sg+Gen+PxSg2
administráhtor+N+Sg+Gen+PxSg2
adreassa#lista+N+Sg+Gen+PxSg2
advertiisa+N+Sg+Gen+PxSg2
advokáhta#fiskála+Sem/Hum+N+Sg+Gen+PxSg2
aforisma+N+Sg+Gen+PxSg2
agi#beai#gielis+N+Sg+Gen+PxSg2
agi#beai#láibi+N+Sg+Gen+PxSg2
agnostisisma+N+Sg+Gen+PxSg2
aistton#mearka+N+Sg+Gen+PxSg2
akademisma+N+Sg+Gen+PxSg2
aktivisma+N+Sg+Gen+PxSg2
aktivista+Sem/Hum+N+Sg+Gen+PxSg2
akšunista+Sem/Hum+N+Sg+Gen+PxSg2
ala#guoddin#eise#váldi+Sem/Org+N+Sg+Gen+PxSg2
ala#sveisen+N+Sg+Gen+PxSg2
albinisma+N+Sg+Gen+PxSg2
alit#vuorččis+Sem/Ani+N+Sg+Gen+PxSg2
alkoholisma+N+Sg+Gen+PxSg2
alkoholista+Sem/Hum+N+Sg+Gen+PxSg2
almmi#bálggis+N+Sg+Gen+PxSg2
almmos#organisašuvdna+Sem/Org+N+Sg+Gen+PxSg2
almmuhan#skovvi+N+Sg+Gen+PxSg2
alpinisma+N+Sg+Gen+PxSg2
altruisma+N+Sg+Gen+PxSg2
aláš#álddis+N+Sg+Gen+PxSg2
alŋŋis+N+Sg+Gen+PxSg2
amaryllis+N+Sg+Gen+PxSg2
amatørisma+N+Sg+Gen+PxSg2
amfisálla+N+Sg+Gen+PxSg2
anabolisma+N+Sg+Gen+PxSg2
analfabetisma+N+Sg+Gen+PxSg2
analiisa+N+Sg+Gen+PxSg2
anarkisma+N+Sg+Gen+PxSg2
anarko#syndikalisma+N+Sg+Gen+PxSg2
animalisma+N+Sg+Gen+PxSg2
animatisma+N+Sg+Gen+PxSg2
animisma+N+Sg+Gen+PxSg2
anis#rássi+N+Sg+Gen+PxSg2
anistupmi+N+Sg+Gen+PxSg2
antagonisma+N+Sg+Gen+PxSg2
anti#imperialisma+N+Sg+Gen+PxSg2
anti#kommunisma+N+Sg+Gen+PxSg2
anti#kristus+Sem/Hum+N+Sg+Gen+PxSg2
anti#militarisma+N+Sg+Gen+PxSg2
anti#semitisma+N+Sg+Gen+PxSg2
anti#semittisma+N+Sg+Gen+PxSg2
anti#sionisma+N+Sg+Gen+PxSg2
antihistamiidna+N+Sg+Gen+PxSg2
antropo#morfisma+N+Sg+Gen+PxSg2
arava#visti+Build+N+Sg+Gen+PxSg2
aristokratiija+N+Sg+Gen+PxSg2
aristokráhta+Sem/Hum+N+Sg+Gen+PxSg2
artillerista+Sem/Hum+N+Sg+Gen+PxSg2
artiskohkka+N+Sg+Gen+PxSg2
artista+Sem/Hum+N+Sg+Gen+PxSg2
artisteriija+N+Sg+Gen+PxSg2
asehisvuohta+N+Sg+Gen+PxSg2
asfálta#sis#doallu+N+Sg+Gen+PxSg2
assisteanta#virgi+N+Sg+Gen+PxSg2
assisteanta+Sem/Hum+N+Sg+Gen+PxSg2
asteriska+N+Sg+Gen+PxSg2
astigmatisma+N+Sg+Gen+PxSg2
asttuhisvuohta+N+Sg+Gen+PxSg2
atavisma+N+Sg+Gen+PxSg2
ateisma+N+Sg+Gen+PxSg2
ateista+Sem/Hum+N+Sg+Gen+PxSg2
atomisma+N+Sg+Gen+PxSg2
audio#visuála+N+Sg+Gen+PxSg2
audio-visuála+N+Sg+Gen+PxSg2
austro#marxisma+N+Sg+Gen+PxSg2
autisma+N+Sg+Gen+PxSg2
automatiseren+N+Sg+Gen+PxSg2
autorisašuvdna+N+Sg+Gen+PxSg2
aviisa#almmuhus+N+Sg+Gen+PxSg2
aviisa#dieđáhus+N+Sg+Gen+PxSg2
aviisa#doalan+N+Sg+Gen+PxSg2
aviisa#olmmoš+Sem/Hum+N+Sg+Gen+PxSg2
aviisa#olmmái+Sem/Hum+N+Sg+Gen+PxSg2
aviisa+Sem/Org+Txt+N+Sg+Gen+PxSg2
avista#veksel+N+Sg+Gen+PxSg2
ađa#mális+N+Sg+Gen+PxSg2
badje#nisu+Sem/Hum+N+Sg+Gen+PxSg2
badje#veahkke#sárggis+N+Sg+Gen+PxSg2
baptisma+N+Sg+Gen+PxSg2
bargguhisvuohta+N+Sg+Gen+PxSg2
bargguhisvuođa#ruhta+N+Sg+Gen+PxSg2
bargiid#organisašuvdna+Sem/Org+N+Sg+Gen+PxSg2
bargo#eise#váldi+Sem/Org+N+Sg+Gen+PxSg2
bargo#eisse#váldi+Sem/Org+N+Sg+Gen+PxSg2
bargo#fápmo#eise#váldi+Sem/Org+N+Sg+Gen+PxSg2
bargo#fápmo#eisse#váldi+Sem/Org+N+Sg+Gen+PxSg2
bargo#iskkadallan+N+Sg+Gen+PxSg2
bargo#ministtar+Sem/Hum+N+Sg+Gen+PxSg2
bargo#návccahis#vuođa#oadju+N+Sg+Gen+PxSg2
bargo#organisašuvdna+Sem/Org+N+Sg+Gen+PxSg2
bargo#visti+N+Sg+Gen+PxSg2
bargonávccahisvuohta+N+Sg+Gen+PxSg2
basista+Sem/Hum+N+Sg+Gen+PxSg2
bassan#álddis+N+Sg+Gen+PxSg2
bassi#mállásat+N+Sg+Gen+PxSg2
bassista+Sem/Hum+N+Sg+Gen+PxSg2
bastilis#látnjá+N+Sg+Gen+PxSg2
beahcet#časkkis+N+Sg+Gen+PxSg2
beaisko#njunni+Sem/Ani+N+Sg+Gen+PxSg2
beaisku+Sem/Ani+N+Sg+Gen+PxSg2
beaive#reaisu+N+Sg+Gen+PxSg2
beaivvis+N+Sg+Gen+PxSg2
bealdo#fiski+Sem/Ani+N+Sg+Gen+PxSg2
bealdo#vuonccis+Sem/Ani+N+Sg+Gen+PxSg2
bealjehisvuohta+N+Sg+Gen+PxSg2
bealjis+N+Sg+Gen+PxSg2
bealle#riekkis+N+Sg+Gen+PxSg2
bealle#čuokkis+N+Sg+Gen+PxSg2
beallje#riekkis+N+Sg+Gen+PxSg2
beallje#rásttis+Sem/Ani+N+Sg+Gen+PxSg2
beatnat#guiski+N+Sg+Gen+PxSg2
beađŋŋis+N+Sg+Gen+PxSg2
beađŋŋis+N+Sg+Gen+PxSg2
behaviorisma+N+Sg+Gen+PxSg2
beisa+N+Sg+Gen+PxSg2
biebmo#dárkkisteapmi+N+Sg+Gen+PxSg2
biebmo#riekkis+N+Sg+Gen+PxSg2
biergo#mális+N+Sg+Gen+PxSg2
biháris#vahkku+Sem/Time+N+Sg+Gen+PxSg2
biibbal#historjá+N+Sg+Gen+PxSg2
biila#dárkkisteapmi+N+Sg+Gen+PxSg2
biila#lihkohisvuohta+N+Sg+Gen+PxSg2
biila#lihkuhisvuohta+N+Sg+Gen+PxSg2
biise+N+Sg+Gen+PxSg2
bileahtta#dárkkisteapmi+N+Sg+Gen+PxSg2
bilingvalisma+N+Sg+Gen+PxSg2
bilingvisma+N+Sg+Gen+PxSg2
bilisma+N+Sg+Gen+PxSg2
bippal#historjá+N+Sg+Gen+PxSg2
biras#gáhtten#eise#válddit+N+Sg+Gen+PxSg2
biras#gáhtten#ministtar+Sem/Hum+N+Sg+Gen+PxSg2
biras#ministtar+Sem/Hum+N+Sg+Gen+PxSg2
birra#jođaldat#lista+N+Sg+Gen+PxSg2
birra#jođaldat#listu+N+Sg+Gen+PxSg2
bisma#guovlu+Sem/Plc+N+Sg+Gen+PxSg2
bisma+Sem/Hum+N+Sg+Gen+PxSg2
bismma#čoahkkin+N+Sg+Gen+PxSg2
bismmar#bahta+Sem/Ani+N+Sg+Gen+PxSg2
bismmar+Sem/Hum+N+Sg+Gen+PxSg2
bismmá#basit+N+Sg+Gen+PxSg2
bismmá#stuollu+N+Sg+Gen+PxSg2
bismmá#čoahkkin+N+Sg+Gen+PxSg2
bismmáid#čoahkkin+N+Sg+Gen+PxSg2
bismá#goddi+Sem/Org+N+Sg+Gen+PxSg2
bismá+Sem/Hum+N+Sg+Gen+PxSg2
bismárra+Sem/Hum+N+Sg+Gen+PxSg2
bispa+Sem/Hum+N+Sg+Gen+PxSg2
bisse#hávka+Sem/Ani+N+Sg+Gen+PxSg2
bissehat+N+Sg+Gen+PxSg2
bisseheaddji+Sem/Hum+N+Sg+Gen+PxSg2
bisso#almmái+Sem/Hum+N+Sg+Gen+PxSg2
bisso#beahcet+N+Sg+Gen+PxSg2
bisso#biipu+N+Sg+Gen+PxSg2
bisso#hávka+Sem/Ani+N+Sg+Gen+PxSg2
bisso#neavvu+N+Sg+Gen+PxSg2
bisso#njalca+N+Sg+Gen+PxSg2
bisso#njálbmi+N+Sg+Gen+PxSg2
bisso#nálku+N+Sg+Gen+PxSg2
bisso#stohkka+N+Sg+Gen+PxSg2
bissostalli+Sem/Hum+N+Sg+Gen+PxSg2
bissu#bierggas+N+Sg+Gen+PxSg2
bissu#sturrodat+N+Sg+Gen+PxSg2
bissu+N+Sg+Gen+PxSg2
bissulvuohta+N+Sg+Gen+PxSg2
bisto#muitu+N+Sg+Gen+PxSg2
bistro+Sem/Org+Sem/Plc+N+Sg+Gen+PxSg2
bistu+N+Sg+Gen+PxSg2
bisám#roahttu+Sem/Ani+N+Sg+Gen+PxSg2
bisánan#báiki+Sem/Plc+N+Sg+Gen+PxSg2
bisánan#galba+N+Sg+Gen+PxSg2
bisánan#gieldu+N+Sg+Gen+PxSg2
bisánan#guhkkodat+N+Sg+Gen+PxSg2
bisánan#sáhcu+N+Sg+Gen+PxSg2
bisánanvuohta+N+Sg+Gen+PxSg2
boaisán+Sem/Hum+N+Sg+Gen+PxSg2
boaisán+Sem/Hum+N+Sg+Gen+PxSg2
boanni#fiskes#rássi+N+Sg+Gen+PxSg2
boarisvuohta+N+Sg+Gen+PxSg2
boarisvuođa#doarjja+N+Sg+Gen+PxSg2
boasta#bálggis+N+Sg+Gen+PxSg2
boatka#sárggis+N+Sg+Gen+PxSg2
boazo#doallo#distrikta+Sem/Org+Sem/Plc+N+Sg+Gen+PxSg2
boazo#doallo#eise#váldi+Sem/Org+N+Sg+Gen+PxSg2
boazo#doallo#organisašuvdna+Sem/Org+N+Sg+Gen+PxSg2
boazo#isit+Sem/Hum+N+Sg+Gen+PxSg2
boađus#listu+N+Sg+Gen+PxSg2
bohkká#guiski+N+Sg+Gen+PxSg2
boles#komissára+Sem/Hum+N+Sg+Gen+PxSg2
boliisa+Sem/Hum+N+Sg+Gen+PxSg2
bonjis#bovra+N+Sg+Gen+PxSg2
bonjis#gurra+N+Sg+Gen+PxSg2
bonjis#juvla+N+Sg+Gen+PxSg2
bonjis#skruvva+N+Sg+Gen+PxSg2
bonjis+N+Sg+Gen+PxSg2
bora#spire#váttisvuohta+N+Sg+Gen+PxSg2
bortnis+N+Sg+Gen+PxSg2
botkkisteapmi+N+Sg+Gen+PxSg2
botnihisvuohta+N+Sg+Gen+PxSg2
botulisma+N+Sg+Gen+PxSg2
bovccis+Sem/Plc+N+Sg+Gen+PxSg2
bramaisma+N+Sg+Gen+PxSg2
bramanisma+N+Sg+Gen+PxSg2
bromisma+N+Sg+Gen+PxSg2
buddhisma+N+Sg+Gen+PxSg2
buhtis#nieida+Sem/Hum+N+Sg+Gen+PxSg2
buhtisin#doallan+N+Sg+Gen+PxSg2
buhtisin#doallu+N+Sg+Gen+PxSg2
buhtisin#čállin+N+Sg+Gen+PxSg2
buhtismeahttunvuohta+N+Sg+Gen+PxSg2
buhtistan#sadji+Sem/Plc+N+Sg+Gen+PxSg2
buhtisteapmi+N+Sg+Gen+PxSg2
buhtisvuohta+N+Sg+Gen+PxSg2
buhtisvuođa#latnja+Sem/Plc+N+Sg+Gen+PxSg2
buhtisvuođa#rusttet+N+Sg+Gen+PxSg2
buliisa+Sem/Hum+N+Sg+Gen+PxSg2
bulljarakkis+N+Sg+Gen+PxSg2
buncarakkis+N+Sg+Gen+PxSg2
buođđo#rissi+N+Sg+Gen+PxSg2
busse#bissehat+N+Sg+Gen+PxSg2
busse#bisánan#sadji+Sem/Plc+N+Sg+Gen+PxSg2
buvro#risen+N+Sg+Gen+PxSg2
bužis+N+Sg+Gen+PxSg2
buđis+N+Sg+Gen+PxSg2
bádje#sveisen+N+Sg+Gen+PxSg2
bággo#bisáneapmi+N+Sg+Gen+PxSg2
bággo#lonistan#láhka#vuođđu+N+Sg+Gen+PxSg2
bággo#lonistan#láhka+N+Sg+Gen+PxSg2
bággo#lonistan#proseassa+N+Sg+Gen+PxSg2
bággo#lonistan#riekti+N+Sg+Gen+PxSg2
bággo#lonistan#vuođđu+N+Sg+Gen+PxSg2
bággo#lonisteaddji+N+Sg+Gen+PxSg2
bággo#lonisteapmi+N+Sg+Gen+PxSg2
báhkke#giisá+N+Sg+Gen+PxSg2
báikki#isit+Sem/Hum+N+Sg+Gen+PxSg2
báikkis#gávppašeapmi+N+Sg+Gen+PxSg2
báisa#boaltu+N+Sg+Gen+PxSg2
báisa#skuohppu+N+Sg+Gen+PxSg2
báiski+Sem/Ani+N+Sg+Gen+PxSg2
báiste#biđus+N+Sg+Gen+PxSg2
báiste#bánno+N+Sg+Gen+PxSg2
báiste+N+Sg+Gen+PxSg2
bákte#gáiski+N+Sg+Gen+PxSg2
bákte#gáiskket#šaddu+N+Sg+Gen+PxSg2
bákte#gáiskkit+N+Sg+Gen+PxSg2
bákte#sis#geaidnu+N+Sg+Gen+PxSg2
bálddis#vuogga+N+Sg+Gen+PxSg2
bálddis+Sem/Ani+N+Sg+Gen+PxSg2
bálggis#bealis+N+Sg+Gen+PxSg2
bálggis#čujuhus+N+Sg+Gen+PxSg2
bálggis+Route+N+Sg+Gen+PxSg2
bálká#lista+N+Sg+Gen+PxSg2
bálká#listu+N+Sg+Gen+PxSg2
bánis+N+Sg+Gen+PxSg2
bárahis#stávval#vearba+N+Sg+Gen+PxSg2
bátne#fális+Sem/Ani+N+Sg+Gen+PxSg2
bátne#ráhtis+N+Sg+Gen+PxSg2
bátne#ráhtis+N+Sg+Gen+PxSg2
báŋko#remissa+N+Sg+Gen+PxSg2
cahca#njuorggis+N+Sg+Gen+PxSg2
ceahkes#sárggis+N+Sg+Gen+PxSg2
ceahkis+N+Sg+Gen+PxSg2
ceakko#sárggis+N+Sg+Gen+PxSg2
ceakko#ávssis+N+Sg+Gen+PxSg2
cissa#iskkus+N+Sg+Gen+PxSg2
cissa#návli+N+Sg+Gen+PxSg2
cissa+N+Sg+Gen+PxSg2
cissá+N+Sg+Gen+PxSg2
codisilla+N+Sg+Gen+PxSg2
cuohppa+N+Sg+Gen+PxSg2
cuovka#sárggis+N+Sg+Gen+PxSg2
cáhco#čuokkis+N+Sg+Gen+PxSg2
cæsarisma+N+Sg+Gen+PxSg2
dadaisma+N+Sg+Gen+PxSg2
darwinisma+N+Sg+Gen+PxSg2
dađis#dulkon+N+Sg+Gen+PxSg2
deaddo#čuokkis+N+Sg+Gen+PxSg2
deadja#serviisa+N+Sg+Gen+PxSg2
deagga#fiskes#loppan+Sem/Ani+N+Sg+Gen+PxSg2
dearis+N+Sg+Gen+PxSg2
dearvvašvuođa#iskkadeapmi+N+Sg+Gen+PxSg2
dearvvašvuođa#ministtar+Sem/Hum+N+Sg+Gen+PxSg2
dearvvašvuođa#organisašuvdna+Sem/Org+N+Sg+Gen+PxSg2
dearvvašvuođa#registtar#láhka+N+Sg+Gen+PxSg2
dearvvuohta#mállásat+N+Sg+Gen+PxSg2
deaččalakkis+Sem/Ani+N+Sg+Gen+PxSg2
defaitisma+N+Sg+Gen+PxSg2
deisma+N+Sg+Gen+PxSg2
despotisma+N+Sg+Gen+PxSg2
determinisma+N+Sg+Gen+PxSg2
dialiisa+N+Sg+Gen+PxSg2
diehto#lista+N+Sg+Gen+PxSg2
dihtor#siskkáldas#rádju+N+Sg+Gen+PxSg2
dihtor#siskkáldas#rájus+N+Sg+Gen+PxSg2
dilettantisma+N+Sg+Gen+PxSg2
dilihisvuohta+N+Sg+Gen+PxSg2
dimorfisma+N+Sg+Gen+PxSg2
disdat+Sem/Time+N+Sg+Gen+PxSg2
disipliidna+N+Sg+Gen+PxSg2
disjunkšuvdna+N+Sg+Gen+PxSg2
diska+N+Sg+Gen+PxSg2
diskeahtta+N+Sg+Gen+PxSg2
diskeahtta#stašuvdna+N+Sg+Gen+PxSg2
diskografiija+N+Sg+Gen+PxSg2
diskográfa+N+Sg+Gen+PxSg2
diskonteren#buvtta#dahkki+N+Sg+Gen+PxSg2
diskonteren#reantu+N+Sg+Gen+PxSg2
diskonteren+N+Sg+Gen+PxSg2
diskonto+N+Sg+Gen+PxSg2
diskontu+N+Sg+Gen+PxSg2
diskoritma+N+Sg+Gen+PxSg2
diskotehka+Sem/Plc+N+Sg+Gen+PxSg2
diskriminánda+N+Sg+Gen+PxSg2
diskursa+N+Sg+Gen+PxSg2
dispa+N+Sg+Gen+PxSg2
dispa#lávde#goddi+Sem/Org+N+Sg+Gen+PxSg2
dispa+N+Sg+Gen+PxSg2
dispeansa+N+Sg+Gen+PxSg2
dispensašuvdna+N+Sg+Gen+PxSg2
dispenšuvdna+N+Sg+Gen+PxSg2
disponeanta+Sem/Hum+N+Sg+Gen+PxSg2
disposišuvdna+N+Sg+Gen+PxSg2
dissertašuvdna+N+Sg+Gen+PxSg2
dissonánsa+N+Sg+Gen+PxSg2
distributiiva+N+Sg+Gen+PxSg2
distribušuvdna+N+Sg+Gen+PxSg2
distrikta#politihkka+N+Sg+Gen+PxSg2
distrikta+Sem/Plc+Sem/Org+N+Sg+Gen+PxSg2
distrivtta#politihkka+N+Sg+Gen+PxSg2
disttat+N+Sg+Gen+PxSg2
distánsa+N+Sg+Gen+PxSg2
doaibma#dárkkisteapmi+N+Sg+Gen+PxSg2
doaibma#sisa#boahtu+N+Sg+Gen+PxSg2
doaibma#visti+N+Sg+Gen+PxSg2
doaimmahisvuohta+N+Sg+Gen+PxSg2
doaivvuhisvuohta+N+Sg+Gen+PxSg2
doalle#rist#eadni+Sem/Hum+N+Sg+Gen+PxSg2
doalli#rist#eadni+Sem/Hum+N+Sg+Gen+PxSg2
doalli#rist#áhčči+Sem/Hum+N+Sg+Gen+PxSg2
doallo#isit+Sem/Hum+N+Sg+Gen+PxSg2
doallo#mállásat+N+Sg+Gen+PxSg2
doares#bálggis+N+Sg+Gen+PxSg2
doarggistan#jietnadat+N+Sg+Gen+PxSg2
doaris+N+Sg+Gen+PxSg2
dogmatisma+N+Sg+Gen+PxSg2
dohkkehan#iskkus+N+Sg+Gen+PxSg2
dokumentarisma+N+Sg+Gen+PxSg2
dolla#viidánan#riska+N+Sg+Gen+PxSg2
domisiila+N+Sg+Gen+PxSg2
doppis+N+Sg+Gen+PxSg2
dorre#vánddis+Sem/Ani+N+Sg+Gen+PxSg2
dorvvuhisvuohta+N+Sg+Gen+PxSg2
dovdduhisvuohta+N+Sg+Gen+PxSg2
dualisma+N+Sg+Gen+PxSg2
duiskalaš+Sem/Hum+N+Sg+Gen+PxSg2
duiskka#giella+N+Sg+Gen+PxSg2
duiskka#niehtti+N+Sg+Gen+PxSg2
duiskuG+N+Sg+Gen+PxSg2
dulden#čuokkis+N+Sg+Gen+PxSg2
dulka#autorisašuvdna+N+Sg+Gen+PxSg2
dulpen#sveisen+N+Sg+Gen+PxSg2
dulvadan#álddis+N+Sg+Gen+PxSg2
dulvadan#álddis+N+Sg+Gen+PxSg2
duodje#organisašuvdna+Sem/Org+N+Sg+Gen+PxSg2
duollo#bisáneapmi+N+Sg+Gen+PxSg2
duppal#čuokkis+N+Sg+Gen+PxSg2
durvát+N+Sg+Gen+PxSg2
dynamisma+N+Sg+Gen+PxSg2
dádjadan#váttisvuohta+N+Sg+Gen+PxSg2
dáiddár#organisašuvdna+Sem/Org+N+Sg+Gen+PxSg2
dáinnis+N+Sg+Gen+PxSg2
dákte#vistta+N+Sg+Gen+PxSg2
dálu#isit+Sem/Hum+N+Sg+Gen+PxSg2
dámpa#gákkis+N+Sg+Gen+PxSg2
dárbo#iskkadus+N+Sg+Gen+PxSg2
dárkkistan#bihttá+N+Sg+Gen+PxSg2
dárkkistan#doaimmahat+Sem/Org+Sem/Plc+N+Sg+Gen+PxSg2
dárkkistan#goddi+Sem/Org+N+Sg+Gen+PxSg2
dárkkistan#jáddadeapmi+N+Sg+Gen+PxSg2
dárkkistan#latnja+Sem/Plc+N+Sg+Gen+PxSg2
dárkkistan#lávde#goddi+Sem/Org+N+Sg+Gen+PxSg2
dárkkistan#submen+N+Sg+Gen+PxSg2
dárkkistan#čuokkis+N+Sg+Gen+PxSg2
dárkkisteaddji+Sem/Hum+N+Sg+Gen+PxSg2
dárkkistus+N+Sg+Gen+PxSg2
dárkon#čuokkis+N+Sg+Gen+PxSg2
dássedisvuohta+N+Sg+Gen+PxSg2
dássehisvuohta+N+Sg+Gen+PxSg2
dássádat#čuokkis+N+Sg+Gen+PxSg2
dávge#bissu+N+Sg+Gen+PxSg2
dávver#giisá+N+Sg+Gen+PxSg2
eahkedis#beaivi+Sem/Time+N+Sg+Gen+PxSg2
eahkedis#ipmil#bálvalus+N+Sg+Gen+PxSg2
eahkedis#láhttu+N+Sg+Gen+PxSg2
eahkedis#mállásat+N+Sg+Gen+PxSg2
eahkedis#roađđi+Wthr+N+Sg+Gen+PxSg2
eahkedis#veaigi+Sem/Time+N+Sg+Gen+PxSg2
eahket#mállásat+N+Sg+Gen+PxSg2
ealjohisvuohta+N+Sg+Gen+PxSg2
ealáhus#organisašuvdna+Sem/Org+N+Sg+Gen+PxSg2
ealáhus#visti+Build+N+Sg+Gen+PxSg2
eana#divat#sisa#boahtu+N+Sg+Gen+PxSg2
eana#doallo#eise#váldi+Sem/Org+N+Sg+Gen+PxSg2
eana#doallo#ministeriija+Sem/Org+Sem/Plc+N+Sg+Gen+PxSg2
eana#doallo#ministtar+Sem/Hum+N+Sg+Gen+PxSg2
eana#vuovdin#eise#váldi+Sem/Org+N+Sg+Gen+PxSg2
eanan#doallo#eise#váldi+Sem/Org+N+Sg+Gen+PxSg2
eanan#doallo#ministtar+Sem/Hum+N+Sg+Gen+PxSg2
eanan#iskan#bihttá+N+Sg+Gen+PxSg2
eanan#registtar#bláđđi+N+Sg+Gen+PxSg2
earke#bisma#guovddáš+Sem/Org+Sem/Plc+N+Sg+Gen+PxSg2
earke#bisma+Sem/Hum+N+Sg+Gen+PxSg2
eatnan#gotte#áviisa+Sem/Org+Txt+N+Sg+Gen+PxSg2
effisieansa+N+Sg+Gen+PxSg2
egoisma+N+Sg+Gen+PxSg2
eise#váldi+Sem/Org+N+Sg+Gen+PxSg2
eisse#mearka+N+Sg+Gen+PxSg2
eisse#válde#geavat+N+Sg+Gen+PxSg2
eisse#váldi+Sem/Org+N+Sg+Gen+PxSg2
eklektisisma+N+Sg+Gen+PxSg2
eko#turisma+N+Sg+Gen+PxSg2
ekshibisjonisma+N+Sg+Gen+PxSg2
eksisteansa+N+Sg+Gen+PxSg2
eksistensialisma+N+Sg+Gen+PxSg2
eksistentiála#cealkka+N+Sg+Gen+PxSg2
eksorsisma+N+Sg+Gen+PxSg2
eksotisma+N+Sg+Gen+PxSg2
ekspresjonisma+N+Sg+Gen+PxSg2
ekspressionisma+N+Sg+Gen+PxSg2
ekstremisma+N+Sg+Gen+PxSg2
ekstremista+Sem/Hum+N+Sg+Gen+PxSg2
ekvaliseren#apposišuvdna+N+Sg+Gen+PxSg2
elektrisitehta+N+Sg+Gen+PxSg2
elektro#magnetisma+N+Sg+Gen+PxSg2
ellipsa+N+Sg+Gen+PxSg2
empirisma+N+Sg+Gen+PxSg2
epikriisa+N+Sg+Gen+PxSg2
epikureisma+N+Sg+Gen+PxSg2
episkohppa+N+Sg+Gen+PxSg2
epistemologiija+N+Sg+Gen+PxSg2
episttal+N+Sg+Gen+PxSg2
eret#sveisen+N+Sg+Gen+PxSg2
eskapisma+N+Sg+Gen+PxSg2
etnisitehta+N+Sg+Gen+PxSg2
eufemisma+N+Sg+Gen+PxSg2
eurokommunisma+N+Sg+Gen+PxSg2
evangelista+Sem/Hum+N+Sg+Gen+PxSg2
evolusjonisma+N+Sg+Gen+PxSg2
fanatisma+N+Sg+Gen+PxSg2
fanccis+N+Sg+Gen+PxSg2
farisealaš+Sem/Hum+N+Sg+Gen+PxSg2
fariseisma+N+Sg+Gen+PxSg2
fascisma+N+Sg+Gen+PxSg2
fatalisma+N+Sg+Gen+PxSg2
fauvisma+N+Sg+Gen+PxSg2
feminisma+N+Sg+Gen+PxSg2
feminista+Sem/Hum+N+Sg+Gen+PxSg2
fennougrista#kongreassa+N+Sg+Gen+PxSg2
fennougrista+Sem/Hum+N+Sg+Gen+PxSg2
fennougristihkka+N+Sg+Gen+PxSg2
feodalisma+N+Sg+Gen+PxSg2
fetisjisma+N+Sg+Gen+PxSg2
fidno#suorge#organisašuvdna+Sem/Org+N+Sg+Gen+PxSg2
fidno#visti+N+Sg+Gen+PxSg2
fielmmis+Sem/Plc+N+Sg+Gen+PxSg2
fiila#listu+N+Sg+Gen+PxSg2
filatelista+Sem/Hum+N+Sg+Gen+PxSg2
filistalaš+Sem/Hum+N+Sg+Gen+PxSg2
finalista+Sem/Hum+N+Sg+Gen+PxSg2
finánsa#ministtar+Sem/Hum+N+Sg+Gen+PxSg2
fiskadas+N+Sg+Gen+PxSg2
fiskes#beaive#loddi+Sem/Ani+N+Sg+Gen+PxSg2
fiskes#beštor+Sem/Ani+N+Sg+Gen+PxSg2
fiskes#báhpu+N+Sg+Gen+PxSg2
fiskes#cihci+Sem/Ani+N+Sg+Gen+PxSg2
fiskes#cizáš+Sem/Ani+N+Sg+Gen+PxSg2
fiskes#dávda+N+Sg+Gen+PxSg2
fiskes#gieldá+N+Sg+Gen+PxSg2
fiskes#guolli+Sem/Ani+N+Sg+Gen+PxSg2
fiskes#iris+N+Sg+Gen+PxSg2
fiskes#jeagil+N+Sg+Gen+PxSg2
fiskes#jievžžan+Sem/Ani+N+Sg+Gen+PxSg2
fiskes#loppan+N+Sg+Gen+PxSg2
fiskes#loppas+N+Sg+Gen+PxSg2
fiskes#lávki+N+Sg+Gen+PxSg2
fiskes#máđir+N+Sg+Gen+PxSg2
fiskes#narsissa+N+Sg+Gen+PxSg2
fiskes#njun#gáhkkor+Sem/Ani+N+Sg+Gen+PxSg2
fiskes#njálgga#hái#suoidni+N+Sg+Gen+PxSg2
fiskes#násti+N+Sg+Gen+PxSg2
fiskes#ruohtas+N+Sg+Gen+PxSg2
fiskes#rásse#šaddu+N+Sg+Gen+PxSg2
fiskes#rássi+N+Sg+Gen+PxSg2
fiskes#sieđga+N+Sg+Gen+PxSg2
fiskes#viola+N+Sg+Gen+PxSg2
fiskes#vizar+Sem/Ani+N+Sg+Gen+PxSg2
fiskes#čáihni+Sem/Ani+N+Sg+Gen+PxSg2
fisku+N+Sg+Gen+PxSg2
fiskár+Sem/Hum+N+Sg+Gen+PxSg2
fissiila+N+Sg+Gen+PxSg2
fitnodat#registtar+N+Sg+Gen+PxSg2
fokus#partisipánta+N+Sg+Gen+PxSg2
folio#sisa#bidju+N+Sg+Gen+PxSg2
formalisma+N+Sg+Gen+PxSg2
fototropisma+N+Sg+Gen+PxSg2
fundamentalisma+N+Sg+Gen+PxSg2
funksjonalisma+N+Sg+Gen+PxSg2
fuolahisvuohta+N+Sg+Gen+PxSg2
fuođđo#dikšun#eise#váldi+Sem/Org+N+Sg+Gen+PxSg2
futurisma+N+Sg+Gen+PxSg2
fáddá#listu+N+Sg+Gen+PxSg2
fáddá#partisipánta+Sem/Hum+N+Sg+Gen+PxSg2
fága#eise#váldi+Sem/Org+N+Sg+Gen+PxSg2
fáles#bivdo#historjá#dutki+Sem/Hum+N+Sg+Gen+PxSg2
fális+Sem/Ani+N+Sg+Gen+PxSg2
fápmo#ollisvuohta+N+Sg+Gen+PxSg2
fápmo#ráhtis+N+Sg+Gen+PxSg2
fápmo#ráhtis+N+Sg+Gen+PxSg2
fápmo#sárggis+N+Sg+Gen+PxSg2
føderalisma+N+Sg+Gen+PxSg2
føydalisma+N+Sg+Gen+PxSg2
gahper#báiski+Sem/Ani+N+Sg+Gen+PxSg2
gaidnarakkis+Sem/Ani+N+Sg+Gen+PxSg2
gaigŋir#bismmar+N+Sg+Gen+PxSg2
gallis+N+Sg+Gen+PxSg2
galmmihan#visti+N+Sg+Gen+PxSg2
galvanisma+N+Sg+Gen+PxSg2
garnisovdna+Sem/Org+N+Sg+Gen+PxSg2
gasis+Wthr+N+Sg+Gen+PxSg2
gaska#sárggis+N+Sg+Gen+PxSg2
gassa#niski+Sem/Hum+Sem/Ani+N+Sg+Gen+PxSg2
gaullisma+N+Sg+Gen+PxSg2
gavvaris#čoarvi+Sem/Ani+N+Sg+Gen+PxSg2
geahnohisvuođa#lassi+N+Sg+Gen+PxSg2
geahpis+N+Sg+Gen+PxSg2
geahččo#eise#váldi+Sem/Org+N+Sg+Gen+PxSg2
geaidno#eise#váldi+Sem/Org+N+Sg+Gen+PxSg2
geainnohisvuohta+N+Sg+Gen+PxSg2
geaissir+Sem/Hum+N+Sg+Gen+PxSg2
geaisár+Sem/Hum+N+Sg+Gen+PxSg2
geallun#giisá+N+Sg+Gen+PxSg2
geanis+N+Sg+Gen+PxSg2
geasis+N+Sg+Gen+PxSg2
geavŋŋis+Sem/Plc+N+Sg+Gen+PxSg2
geađge#rásttis+Sem/Ani+N+Sg+Gen+PxSg2
georgisma+N+Sg+Gen+PxSg2
geotropisma+N+Sg+Gen+PxSg2
germanista+Sem/Hum+N+Sg+Gen+PxSg2
germanisttalaš+Sem/Hum+N+Sg+Gen+PxSg2
gidden#mekanisma+N+Sg+Gen+PxSg2
giehta#duodje#visti+N+Sg+Gen+PxSg2
giehta#riekkis+N+Sg+Gen+PxSg2
giekkis+N+Sg+Gen+PxSg2
gielahisvuohta+N+Sg+Gen+PxSg2
gielda#ministtar+Sem/Hum+N+Sg+Gen+PxSg2
gielis+N+Sg+Gen+PxSg2
gielisvuohta+N+Sg+Gen+PxSg2
giella#geavahan#iskkadeapmi+N+Sg+Gen+PxSg2
giella#iskkadeapmi+N+Sg+Gen+PxSg2
giella#revitaliseren#prošeakta+N+Sg+Gen+PxSg2
giella#váttisvuohta+N+Sg+Gen+PxSg2
gierdo#rásttis+Sem/Ani+N+Sg+Gen+PxSg2
gigantisma+N+Sg+Gen+PxSg2
giisi+N+Sg+Gen+PxSg2
giisu+N+Sg+Gen+PxSg2
giisá#rádju+N+Sg+Gen+PxSg2
giisá+N+Sg+Gen+PxSg2
gillámuš#historjá+N+Sg+Gen+PxSg2
gilvva#visti+N+Sg+Gen+PxSg2
gimis+N+Sg+Gen+PxSg2
girje#dárkkisteapmi+N+Sg+Gen+PxSg2
girjjis+Sem/Ani+N+Sg+Gen+PxSg2
gisor+Sem/Ani+N+Sg+Gen+PxSg2
gissa+N+Sg+Gen+PxSg2
gissel+Sem/Hum+N+Sg+Gen+PxSg2
gissor+Sem/Ani+N+Sg+Gen+PxSg2
gisto#kapealla+N+Sg+Gen+PxSg2
gisto#rádju+N+Sg+Gen+PxSg2
gistta#liehppa+N+Sg+Gen+PxSg2
gistta+N+Sg+Gen+PxSg2
gistu+N+Sg+Gen+PxSg2
gitarista+Sem/Hum+N+Sg+Gen+PxSg2
givggis+N+Sg+Gen+PxSg2
gneaisa+N+Sg+Gen+PxSg2
gnostisisma+N+Sg+Gen+PxSg2
goagis+N+Sg+Gen+PxSg2
goaistas+Sem/Ani+N+Sg+Gen+PxSg2
goaivvis+N+Sg+Gen+PxSg2
goavddis+N+Sg+Gen+PxSg2
goađe#isit+Sem/Hum+N+Sg+Gen+PxSg2
gobba#bissu+N+Sg+Gen+PxSg2
godde#bálggis+N+Sg+Gen+PxSg2
godde#sarvvis+Sem/Ani+N+Sg+Gen+PxSg2
gohppo#giisá+N+Sg+Gen+PxSg2
goikkis+Sem/Plc+N+Sg+Gen+PxSg2
goikkisvuohta+N+Sg+Gen+PxSg2
golbma#čuođis+N+Sg+Gen+PxSg2
golis+Sem/Ani+N+Sg+Gen+PxSg2
goržže#niski+N+Sg+Gen+PxSg2
govdodat#riekkis+N+Sg+Gen+PxSg2
govva#iskkadeapmi+N+Sg+Gen+PxSg2
gožu#vuonccis+Sem/Ani+N+Sg+Gen+PxSg2
grammatikalisašuvdna+N+Sg+Gen+PxSg2
gravis+N+Sg+Gen+PxSg2
gravis#mearka+N+Sg+Gen+PxSg2
grossista+Sem/Hum+N+Sg+Gen+PxSg2
grundtvigianisma+N+Sg+Gen+PxSg2
gubbe#niski+Sem/Hum+N+Sg+Gen+PxSg2
guhkes#njun#čielkkis+Sem/Ani+N+Sg+Gen+PxSg2
guhkkodat#riekkis+N+Sg+Gen+PxSg2
guhtta#čuođis+N+Sg+Gen+PxSg2
guiske#skálžu+N+Sg+Gen+PxSg2
guiski+N+Sg+Gen+PxSg2
gulahallan#váttisvuohta+N+Sg+Gen+PxSg2
gullu#rásttis+Sem/Ani+N+Sg+Gen+PxSg2
guoggomas#njuorggis+N+Sg+Gen+PxSg2
guoggun#njuorggis+N+Sg+Gen+PxSg2
guohtun#iskan+N+Sg+Gen+PxSg2
guoikka#niski+N+Sg+Gen+PxSg2
guokte#čuođis+N+Sg+Gen+PxSg2
guolbba#vánddis+Sem/Ani+N+Sg+Gen+PxSg2
guolli+Sem/Ani+N+Sg+Gen+PxSg2
guolástan#eise#váldi+Sem/Org+N+Sg+Gen+PxSg2
guolástus#eise#váldi+Sem/Org+N+Sg+Gen+PxSg2
guolástus#ministtar+Sem/Hum+N+Sg+Gen+PxSg2
guolástus#váttisvuohta+N+Sg+Gen+PxSg2
guoppar#mális+N+Sg+Gen+PxSg2
guovda#ráhtis+N+Sg+Gen+PxSg2
guovda#ráhtis+N+Sg+Gen+PxSg2
guovda#sárggis+N+Sg+Gen+PxSg2
guovddáš#eise#váldi+Sem/Org+N+Sg+Gen+PxSg2
guovddáš#sárggis+N+Sg+Gen+PxSg2
guovllu#revisora+Sem/Hum+N+Sg+Gen+PxSg2
guovlo#ministtar+Sem/Hum+N+Sg+Gen+PxSg2
guovttis+N+Sg+Gen+PxSg2
guovttis+N+Sg+Gen+PxSg2
gussa#mielahisvuohta+N+Sg+Gen+PxSg2
gymnasista+Sem/Hum+N+Sg+Gen+PxSg2
gyrodactilosis+N+Sg+Gen+PxSg2
gádde#fiski+Sem/Ani+N+Sg+Gen+PxSg2
gádde#sárggis+N+Sg+Gen+PxSg2
gáhtegismmos+N+Sg+Gen+PxSg2
gáhtten#eise#váldi+Sem/Org+N+Sg+Gen+PxSg2
gáicca#guiski+N+Sg+Gen+PxSg2
gáirris+Sem/Ani+N+Sg+Gen+PxSg2
gáisi+N+Sg+Gen+PxSg2
gáiske#ruohtas+N+Sg+Gen+PxSg2
gáiski+N+Sg+Gen+PxSg2
gáiskkit+N+Sg+Gen+PxSg2
gáisá#bussá#geahpil+N+Sg+Gen+PxSg2
gáisá#ráidu+N+Sg+Gen+PxSg2
gáisá+N+Sg+Gen+PxSg2
gákkis+N+Sg+Gen+PxSg2
gállis+Sem/Hum+N+Sg+Gen+PxSg2
gállis+Sem/Hum+N+Sg+Gen+PxSg2
gállo#fális+Sem/Ani+N+Sg+Gen+PxSg2
gálvo#giisá+N+Sg+Gen+PxSg2
gánis+N+Sg+Gen+PxSg2
gánis+N+Sg+Gen+PxSg2
gárbbis+N+Sg+Gen+PxSg2
gárihuhttin#váttisvuohta+N+Sg+Gen+PxSg2
gáskkis+Sem/Ani+N+Sg+Gen+PxSg2
gásta#rist#eadni+Sem/Hum+N+Sg+Gen+PxSg2
gásta#rist#áhčči+Sem/Hum+N+Sg+Gen+PxSg2
gátnis+N+Sg+Gen+PxSg2
gávcci#čuođis+N+Sg+Gen+PxSg2
gávdnjarakkis+Sem/Ani+N+Sg+Gen+PxSg2
gávpe#registtar+N+Sg+Gen+PxSg2
gávpe#visti+N+Sg+Gen+PxSg2
gávppašan#listu+N+Sg+Gen+PxSg2
gážžárisvuohta+N+Sg+Gen+PxSg2
hattehisvuohta+N+Sg+Gen+PxSg2
haugianisma+N+Sg+Gen+PxSg2
heahte#bissehan#ráhkkanus+N+Sg+Gen+PxSg2
heaisa+N+Sg+Gen+PxSg2
heastta#guiski+N+Sg+Gen+PxSg2
hedonisma+N+Sg+Gen+PxSg2
hegelianisma+N+Sg+Gen+PxSg2
helio#tropisma+N+Sg+Gen+PxSg2
hellenisma+N+Sg+Gen+PxSg2
hermafroditisma+N+Sg+Gen+PxSg2
hermafrodittisma+N+Sg+Gen+PxSg2
heroisma+N+Sg+Gen+PxSg2
hibiskus+N+Sg+Gen+PxSg2
hiistu+N+Sg+Gen+PxSg2
hinduisma+N+Sg+Gen+PxSg2
hirsa#visti+N+Sg+Gen+PxSg2
hissa+N+Sg+Gen+PxSg2
histamiidna+N+Sg+Gen+PxSg2
historihkkar+Sem/Hum+N+Sg+Gen+PxSg2
historihkka+N+Sg+Gen+PxSg2
historihkkár+Sem/Hum+N+Sg+Gen+PxSg2
historiográfa+Sem/Hum+N+Sg+Gen+PxSg2
historisma+N+Sg+Gen+PxSg2
historjá#dutki+Sem/Hum+N+Sg+Gen+PxSg2
historjá#searvi+Sem/Org+N+Sg+Gen+PxSg2
historjá#vearistus+N+Sg+Gen+PxSg2
historjá+N+Sg+Gen+PxSg2
hoašša#vuonccis+Sem/Ani+N+Sg+Gen+PxSg2
holbbis+N+Sg+Gen+PxSg2
holggas#bissun+N+Sg+Gen+PxSg2
huksen#dárkkisteaddji+Sem/Hum+N+Sg+Gen+PxSg2
huksen#dárkkisteapmi+N+Sg+Gen+PxSg2
humanisma+N+Sg+Gen+PxSg2
humanista+Sem/Hum+N+Sg+Gen+PxSg2
hupman#syntetisáhtor+N+Sg+Gen+PxSg2
hypnotisma+N+Sg+Gen+PxSg2
hádja#gáiski+N+Sg+Gen+PxSg2
háiso#suoidni+N+Sg+Gen+PxSg2
hálddahus#eisse#váldi+Sem/Org+N+Sg+Gen+PxSg2
hálddašan#eise#váldi+Sem/Org+N+Sg+Gen+PxSg2
háluhisvuohta+N+Sg+Gen+PxSg2
hámman#álddis+N+Sg+Gen+PxSg2
hánisvuohta+N+Sg+Gen+PxSg2
hárát#bánis+N+Sg+Gen+PxSg2
hávla#bissu+N+Sg+Gen+PxSg2
hávrris+Sem/Ani+N+Sg+Gen+PxSg2
idealisma+N+Sg+Gen+PxSg2
idealista+Sem/Hum+N+Sg+Gen+PxSg2
identifiseren#apposišuvdna+N+Sg+Gen+PxSg2
identifiseren#operašuvdna+N+Sg+Gen+PxSg2
ieš#bistu+N+Sg+Gen+PxSg2
ieš#justiisa+N+Sg+Gen+PxSg2
ieš#visolaš#doallu+N+Sg+Gen+PxSg2
ieš#visolaš+Sem/Hum+N+Sg+Gen+PxSg2
iisa#mearra+N+Sg+Gen+PxSg2
iissot+N+Sg+Gen+PxSg2
iissot+N+Sg+Gen+PxSg2
illusjonisma+N+Sg+Gen+PxSg2
imagisma+N+Sg+Gen+PxSg2
immaterialisma+N+Sg+Gen+PxSg2
imperialisma+N+Sg+Gen+PxSg2
impresjonisma+N+Sg+Gen+PxSg2
impressionisma+N+Sg+Gen+PxSg2
improvisašuvdna+N+Sg+Gen+PxSg2
indifferentisma+N+Sg+Gen+PxSg2
individualisma+N+Sg+Gen+PxSg2
industrialiserejupmi+N+Sg+Gen+PxSg2
industrialisma+N+Sg+Gen+PxSg2
infantilisma+N+Sg+Gen+PxSg2
infiltrašuvdna#álddis+N+Sg+Gen+PxSg2
instrumentalisma+N+Sg+Gen+PxSg2
intellektualisma+N+Sg+Gen+PxSg2
intreassa#organisašuvdna+Sem/Org+N+Sg+Gen+PxSg2
iris#šaddu+N+Sg+Gen+PxSg2
irredentisma+N+Sg+Gen+PxSg2
isit#gielda+N+Sg+Gen+PxSg2
isit+Sem/Hum+N+Sg+Gen+PxSg2
isitvuohta+N+Sg+Gen+PxSg2
iskan#geatnegasvuohta+N+Sg+Gen+PxSg2
iskan#geavus+N+Sg+Gen+PxSg2
iskan#juohkin+N+Sg+Gen+PxSg2
iskan#luodda+N+Sg+Gen+PxSg2
iskan#vuoigatvuohta+N+Sg+Gen+PxSg2
iskan#vuostái#váldin+N+Sg+Gen+PxSg2
iskan+N+Sg+Gen+PxSg2
iskkadallan+N+Sg+Gen+PxSg2
iskkadan#doaibma+N+Sg+Gen+PxSg2
iskkadan#jahki+Sem/Time+N+Sg+Gen+PxSg2
iskkadan#kommišuvdna+Sem/Org+N+Sg+Gen+PxSg2
iskkadan#latnja+Sem/Plc+N+Sg+Gen+PxSg2
iskkadeaddji+Sem/Hum+N+Sg+Gen+PxSg2
iskkadeapmi+N+Sg+Gen+PxSg2
iskkus#bohcci+N+Sg+Gen+PxSg2
iskkus#logaldat+N+Sg+Gen+PxSg2
iskkus+N+Sg+Gen+PxSg2
iskkár+Sem/Hum+N+Sg+Gen+PxSg2
iskár#lihkadus+N+Sg+Gen+PxSg2
iskár#čoahkkin+N+Sg+Gen+PxSg2
isláma+Sem/Hum+Sem/Group+N+Sg+Gen+PxSg2
islándda#giella+N+Sg+Gen+PxSg2
islándda#jeagil+N+Sg+Gen+PxSg2
ismaellaš+Sem/Hum+N+Sg+Gen+PxSg2
isoglossa+N+Sg+Gen+PxSg2
isolasjonisma+N+Sg+Gen+PxSg2
isolašuvdna+N+Sg+Gen+PxSg2
isomorfisma+N+Sg+Gen+PxSg2
israellaš+Sem/Hum+N+Sg+Gen+PxSg2
isá+Sem/Hum+N+Sg+Gen+PxSg2
itakisma+N+Sg+Gen+PxSg2
iđedis#beaivi+Sem/Time+N+Sg+Gen+PxSg2
iđedis#guovsso#livva+N+Sg+Gen+PxSg2
iđedis#guovssu+Sem/Time+N+Sg+Gen+PxSg2
iđedis#idja+Sem/Time+N+Sg+Gen+PxSg2
iđedis#roađđi+N+Sg+Gen+PxSg2
iđedis#veaigi+Sem/Time+N+Sg+Gen+PxSg2
iđđedis#beaivi+Sem/Time+N+Sg+Gen+PxSg2
iđđedis#guovsso#livva+N+Sg+Gen+PxSg2
iđđedis#idja+Sem/Time+N+Sg+Gen+PxSg2
iđđedis#roađđi+N+Sg+Gen+PxSg2
iđđedis#veaigi+Sem/Time+N+Sg+Gen+PxSg2
jalŋŋis+N+Sg+Gen+PxSg2
jaspis+N+Sg+Gen+PxSg2
jeagge#vuonccis+Sem/Ani+N+Sg+Gen+PxSg2
jiddisch+N+Sg+Gen+PxSg2
jiegis+Sem/Ani+N+Sg+Gen+PxSg2
jiehkis+Sem/Ani+N+Sg+Gen+PxSg2
jiekŋa#čielkkis+Sem/Ani+N+Sg+Gen+PxSg2
jienahisvuohta+N+Sg+Gen+PxSg2
jienastus#lohko#lista+N+Sg+Gen+PxSg2
jingoisma+N+Sg+Gen+PxSg2
johtalus#dárkkisteaddji+Sem/Hum+N+Sg+Gen+PxSg2
johtolat#dárkkisteapmi+N+Sg+Gen+PxSg2
johtolat#lihkuhisvuohta+N+Sg+Gen+PxSg2
johtolat#organiseren+N+Sg+Gen+PxSg2
johtti#sáme#lista+N+Sg+Gen+PxSg2
johtu+N+Sg+Gen+PxSg2
jorbalassii#luisten+N+Sg+Gen+PxSg2
jorbbistan#ávnnas+N+Sg+Gen+PxSg2
jorggis+N+Sg+Gen+PxSg2
jorggistan#geainnus+N+Sg+Gen+PxSg2
journalisma+N+Sg+Gen+PxSg2
journalista#oahppu+N+Sg+Gen+PxSg2
journalista#searvi+Sem/Org+N+Sg+Gen+PxSg2
journalista+Sem/Hum+N+Sg+Gen+PxSg2
journalistihkka+N+Sg+Gen+PxSg2
jođihisvuohta+N+Sg+Gen+PxSg2
jođuhisvuohta+N+Sg+Gen+PxSg2
jođánis#breava+N+Sg+Gen+PxSg2
jođánis#geaidnu+N+Sg+Gen+PxSg2
jođánis#girji+N+Sg+Gen+PxSg2
jođánis#reive+N+Sg+Gen+PxSg2
judaisma+N+Sg+Gen+PxSg2
juguhisvuohta+N+Sg+Gen+PxSg2
juovla#aviisa+Txt+N+Sg+Gen+PxSg2
juovva#gáiski+N+Sg+Gen+PxSg2
jurdda#sárggis+N+Sg+Gen+PxSg2
jurisdikšuvdna+N+Sg+Gen+PxSg2
jurista+Sem/Hum+N+Sg+Gen+PxSg2
justiisa#departemeanta+Sem/Org+N+Sg+Gen+PxSg2
justiisa#komitea+Sem/Org+N+Sg+Gen+PxSg2
justiisa#komitéa+Sem/Org+N+Sg+Gen+PxSg2
justiisa#lávde#goddi+Sem/Org+N+Sg+Gen+PxSg2
justiisa#ministtar+Sem/Hum+N+Sg+Gen+PxSg2
justiisa+N+Sg+Gen+PxSg2
justis#lávde#goddi+Sem/Org+N+Sg+Gen+PxSg2
justis#ministtar+Sem/Hum+N+Sg+Gen+PxSg2
jápma#čuokkis+N+Sg+Gen+PxSg2
jávohis#giella+N+Sg+Gen+PxSg2
jávohisvuohta+N+Sg+Gen+PxSg2
jávohisvuođa#geasku+N+Sg+Gen+PxSg2
kabbalisma+N+Sg+Gen+PxSg2
kalaallisut#giella+N+Sg+Gen+PxSg2
kalvinisma+N+Sg+Gen+PxSg2
kannibalisma+N+Sg+Gen+PxSg2
kanslista+Sem/Hum+N+Sg+Gen+PxSg2
kantianisma+N+Sg+Gen+PxSg2
kapitalisma+N+Sg+Gen+PxSg2
karakteristihkka+N+Sg+Gen+PxSg2
kasuistihkka+N+Sg+Gen+PxSg2
katolisisma+N+Sg+Gen+PxSg2
kaušunista+Sem/Hum+N+Sg+Gen+PxSg2
keaissir+Sem/Hum+N+Sg+Gen+PxSg2
keaisár+Sem/Hum+N+Sg+Gen+PxSg2
kenislaš+Sem/Hum+N+Sg+Gen+PxSg2
kiisi+N+Sg+Gen+PxSg2
klassifiseren#vuogádat+N+Sg+Gen+PxSg2
klassisisma+N+Sg+Gen+PxSg2
klerikalisma+N+Sg+Gen+PxSg2
kliissár+Sem/Hum+N+Sg+Gen+PxSg2
klisttar+N+Sg+Gen+PxSg2
kodisilla+N+Sg+Gen+PxSg2
kollektivisma+N+Sg+Gen+PxSg2
kolonialisma+N+Sg+Gen+PxSg2
kolonisašuvdna+N+Sg+Gen+PxSg2
koloniseren#doaibma+N+Sg+Gen+PxSg2
kolonista+Sem/Hum+N+Sg+Gen+PxSg2
kommersialisma+N+Sg+Gen+PxSg2
kommunisma+N+Sg+Gen+PxSg2
kommunista+Sem/Hum+N+Sg+Gen+PxSg2
komponista+Sem/Hum+N+Sg+Gen+PxSg2
kompromissa+N+Sg+Gen+PxSg2
konfesjonalisma+N+Sg+Gen+PxSg2
konformisma+N+Sg+Gen+PxSg2
konfusianisma+N+Sg+Gen+PxSg2
konkretisma+N+Sg+Gen+PxSg2
konservatisma+N+Sg+Gen+PxSg2
konsonantisma+N+Sg+Gen+PxSg2
konstruktivisma+N+Sg+Gen+PxSg2
konten#lista+N+Sg+Gen+PxSg2
konten#listu+N+Sg+Gen+PxSg2
konvensjonalisma+N+Sg+Gen+PxSg2
konvenšunalisma+N+Sg+Gen+PxSg2
korporativisma+N+Sg+Gen+PxSg2
kosmopolitisma+N+Sg+Gen+PxSg2
kriisa+N+Sg+Gen+PxSg2
kriminalistihkka+N+Sg+Gen+PxSg2
krisen#surbmi+N+Sg+Gen+PxSg2
kristtalaš+Sem/Hum+N+Sg+Gen+PxSg2
kristtalašvuohta+N+Sg+Gen+PxSg2
kristus#symbola+N+Sg+Gen+PxSg2
kristálla+N+Sg+Gen+PxSg2
kritisisma+N+Sg+Gen+PxSg2
krypto#kommunisma+N+Sg+Gen+PxSg2
kubisma+N+Sg+Gen+PxSg2
kulissa+N+Sg+Gen+PxSg2
kultur#historjá+N+Sg+Gen+PxSg2
kultur#imperialisma+N+Sg+Gen+PxSg2
kultur#ministtar+Sem/Hum+N+Sg+Gen+PxSg2
kultur#muito#eise#váldi+Sem/Org+N+Sg+Gen+PxSg2
kultur#organisašuvdna+Sem/Org+N+Sg+Gen+PxSg2
kultur#radikalisma+N+Sg+Gen+PxSg2
kumma#riekkis+N+Sg+Gen+PxSg2
kvaliteahtta+N+Sg+Gen+PxSg2
kvantifiseren#apposišuvdna+N+Sg+Gen+PxSg2
kynisma+N+Sg+Gen+PxSg2
káhtegismmos+N+Sg+Gen+PxSg2
káhtekismmos+N+Sg+Gen+PxSg2
lahpis+Sem/Ani+N+Sg+Gen+PxSg2
lamaisma+N+Sg+Gen+PxSg2
lappe#kodisilla+N+Sg+Gen+PxSg2
lasta#máisa+N+Sg+Gen+PxSg2
lasta#rissi+N+Sg+Gen+PxSg2
latnja#siekkis+N+Sg+Gen+PxSg2
leaska#nisu+Sem/Hum+N+Sg+Gen+PxSg2
leastadianisma+N+Sg+Gen+PxSg2
leninisma+N+Sg+Gen+PxSg2
liberalisma+N+Sg+Gen+PxSg2
liekkas#báisan+N+Sg+Gen+PxSg2
liekkas#rasttidan#koeffisieanta+N+Sg+Gen+PxSg2
lihkohisvuohta+N+Sg+Gen+PxSg2
lihkuhisvuohta+N+Sg+Gen+PxSg2
liisen+N+Sg+Gen+PxSg2
liisku+Sem/Ani+N+Sg+Gen+PxSg2
linearisašuvdna+N+Sg+Gen+PxSg2
lingvista+Sem/Hum+N+Sg+Gen+PxSg2
lingvistihkka+N+Sg+Gen+PxSg2
liseansa+N+Sg+Gen+PxSg2
lisensiáhta+Sem/Hum+N+Sg+Gen+PxSg2
lisensiáhtta+Sem/Hum+N+Sg+Gen+PxSg2
lissa+Sem/Hum+N+Sg+Gen+PxSg2
lista+N+Sg+Gen+PxSg2
listo#duolbbus+N+Sg+Gen+PxSg2
listu+N+Sg+Gen+PxSg2
listá+N+Sg+Gen+PxSg2
litnet#eise#váldi+Sem/Org+N+Sg+Gen+PxSg2
livnnet#eise#váldi+Sem/Org+N+Sg+Gen+PxSg2
livttes#risen+N+Sg+Gen+PxSg2
loahppa#iskkus+N+Sg+Gen+PxSg2
loaŋkkisteapmi+N+Sg+Gen+PxSg2
lobbyisma+N+Sg+Gen+PxSg2
lobihisvuođa#árta+N+Sg+Gen+PxSg2
logisma+N+Sg+Gen+PxSg2
lohte#sveisa+N+Sg+Gen+PxSg2
lokála#patriotisma+N+Sg+Gen+PxSg2
lonis+N+Sg+Gen+PxSg2
lonisteaddji+Sem/Hum+N+Sg+Gen+PxSg2
luiste+N+Sg+Gen+PxSg2
luisten+N+Sg+Gen+PxSg2
luodda#dárkilis#plánen+N+Sg+Gen+PxSg2
luodda#earro#lihkuhisvuohta+N+Sg+Gen+PxSg2
luodda#eise#váldi+Sem/Org+N+Sg+Gen+PxSg2
luodda#iskan#mašiidna+N+Sg+Gen+PxSg2
luonddu#bálggis+N+Sg+Gen+PxSg2
luonddu#sisa#bahkken+N+Sg+Gen+PxSg2
luovddis+N+Sg+Gen+PxSg2
luođđa#sárggis+N+Sg+Gen+PxSg2
lusttuhisvuohta+N+Sg+Gen+PxSg2
láhka#mieđisvuohta+N+Sg+Gen+PxSg2
láhtte#niski+N+Sg+Gen+PxSg2
láigo#latnja#visti+N+Sg+Gen+PxSg2
lámisvuohta+N+Sg+Gen+PxSg2
láppis+Sem/Ani+N+Sg+Gen+PxSg2
láse#bealis+N+Sg+Gen+PxSg2
lásis+Sem/Plc+N+Sg+Gen+PxSg2
láskko#ávssis+N+Sg+Gen+PxSg2
lássen#riekkis+N+Sg+Gen+PxSg2
lássis+Sem/Plc+N+Sg+Gen+PxSg2
lávgadan#riekkis+N+Sg+Gen+PxSg2
lávgo#álddis+N+Sg+Gen+PxSg2
lávkkis+Sem/Ani+N+Sg+Gen+PxSg2
láđisvuohta+N+Sg+Gen+PxSg2
læstadianisma+N+Sg+Gen+PxSg2
machiavellisma+N+Sg+Gen+PxSg2
magisttar+Sem/Hum+N+Sg+Gen+PxSg2
magnetisma+N+Sg+Gen+PxSg2
manikeisma+N+Sg+Gen+PxSg2
manne#fiskadas+N+Sg+Gen+PxSg2
manuhisvuohta+N+Sg+Gen+PxSg2
maoisma+N+Sg+Gen+PxSg2
marxisma-leninisma+N+Sg+Gen+PxSg2
marxisma+N+Sg+Gen+PxSg2
masochisma+N+Sg+Gen+PxSg2
matematihkka#váttisvuohta+N+Sg+Gen+PxSg2
materialisma+N+Sg+Gen+PxSg2
maŋis#boahtti+Sem/Hum+N+Sg+Gen+PxSg2
maŋis#báhcci+Sem/Hum+N+Sg+Gen+PxSg2
maŋis#báhcciid#ealáhat+N+Sg+Gen+PxSg2
maŋis#báhcciid#penšuvdna+N+Sg+Gen+PxSg2
maŋis#čuovvu+N+Sg+Gen+PxSg2
maŋŋe#bismmar+N+Sg+Gen+PxSg2
mccarthyisma+N+Sg+Gen+PxSg2
meahcce#visti+N+Sg+Gen+PxSg2
meahci#iskkadeapmi+N+Sg+Gen+PxSg2
meaisil+N+Sg+Gen+PxSg2
meande#riekkis+N+Sg+Gen+PxSg2
meanno#váttisvuohta+N+Sg+Gen+PxSg2
mearehisvuohta+N+Sg+Gen+PxSg2
mearihisvuohta+N+Sg+Gen+PxSg2
mearka#registtar+N+Sg+Gen+PxSg2
medisiidna+N+Sg+Gen+PxSg2
medisiinnár+Sem/Hum+N+Sg+Gen+PxSg2
medisinála#ráđđehus+Sem/Org+N+Sg+Gen+PxSg2
meisset+N+Sg+Gen+PxSg2
mekanisma+N+Sg+Gen+PxSg2
merkantilisma+N+Sg+Gen+PxSg2
metabolisma+N+Sg+Gen+PxSg2
metodisma+N+Sg+Gen+PxSg2
metálla#sis#doallu+N+Sg+Gen+PxSg2
miel#lahtto#listu+N+Sg+Gen+PxSg2
mielahisvuohta+N+Sg+Gen+PxSg2
miella#ráfihisvuohta+N+Sg+Gen+PxSg2
miestta#rásttis+Sem/Ani+N+Sg+Gen+PxSg2
militarisma+N+Sg+Gen+PxSg2
minister+Sem/Hum+N+Sg+Gen+PxSg2
ministeriija+Sem/Org+Sem/Plc+N+Sg+Gen+PxSg2
ministtar#ráđđi+Sem/Org+N+Sg+Gen+PxSg2
ministtar+Sem/Hum+N+Sg+Gen+PxSg2
miss+N+Sg+Gen+PxSg2
misseriibma+N+Sg+Gen+PxSg2
misseriidna+N+Sg+Gen+PxSg2
missiila+N+Sg+Gen+PxSg2
missu+N+Sg+Gen+PxSg2
moalla#sárggis+N+Sg+Gen+PxSg2
moana#gallis+N+Sg+Gen+PxSg2
moanat#gallis+N+Sg+Gen+PxSg2
moattis+N+Sg+Gen+PxSg2
modernisma+N+Sg+Gen+PxSg2
mohtor#fievro#lihkuhisvuohta+N+Sg+Gen+PxSg2
mohtoriseren+N+Sg+Gen+PxSg2
mollen#geađge#kvaliteahtta+N+Sg+Gen+PxSg2
monetarisma+N+Sg+Gen+PxSg2
mongolisma+N+Sg+Gen+PxSg2
monisma+N+Sg+Gen+PxSg2
monne#fiskadas+N+Sg+Gen+PxSg2
monne#visppos+N+Sg+Gen+PxSg2
monne#visppus+N+Sg+Gen+PxSg2
monopola#kapitalisma+N+Sg+Gen+PxSg2
monoteisma+N+Sg+Gen+PxSg2
moralisma+N+Sg+Gen+PxSg2
morfinisma+N+Sg+Gen+PxSg2
mormonisma+N+Sg+Gen+PxSg2
morččis+N+Sg+Gen+PxSg2
morččis+N+Sg+Gen+PxSg2
mosaisma+N+Sg+Gen+PxSg2
muhamedanisma+N+Sg+Gen+PxSg2
muhammedanisma+N+Sg+Gen+PxSg2
muohta#bálggis+N+Sg+Gen+PxSg2
muorra#jalŋŋis+N+Sg+Gen+PxSg2
muorra#visti+N+Sg+Gen+PxSg2
muotkun#gárbbis+N+Sg+Gen+PxSg2
sis#muotkun+N+Sg+Gen+PxSg2
muslimisma+N+Sg+Gen+PxSg2
mystisisma+N+Sg+Gen+PxSg2
má#ilmmi#historjá+N+Sg+Gen+PxSg2
máisa#golmma#čiegat+N+Sg+Gen+PxSg2
máisa#jáffu+N+Sg+Gen+PxSg2
máisa#oaivi+N+Sg+Gen+PxSg2
máisa#rievdna+N+Sg+Gen+PxSg2
máisa+N+Sg+Gen+PxSg2
máisi+Sem/Hum+N+Sg+Gen+PxSg2
máistin#dovdda+N+Sg+Gen+PxSg2
máistin#čuolbma+N+Sg+Gen+PxSg2
máistin+N+Sg+Gen+PxSg2
máistta#mihttu+N+Sg+Gen+PxSg2
máistta#seagáš+N+Sg+Gen+PxSg2
máistta+N+Sg+Gen+PxSg2
máistu+N+Sg+Gen+PxSg2
máisá+Sem/Hum+N+Sg+Gen+PxSg2
málddis+N+Sg+Gen+PxSg2
máles#risen+N+Sg+Gen+PxSg2
mális+N+Sg+Gen+PxSg2
mállásat+N+Sg+Gen+PxSg2
mánná#giisá+N+Sg+Gen+PxSg2
mátke#giisá+N+Sg+Gen+PxSg2
máŋgga#geavahus#visti+N+Sg+Gen+PxSg2
nagis#beaivi+N+Sg+Gen+PxSg2
naivisma+N+Sg+Gen+PxSg2
nanisma+N+Sg+Gen+PxSg2
narko-listu+N+Sg+Gen+PxSg2
narsisma+N+Sg+Gen+PxSg2
narsissa+N+Sg+Gen+PxSg2
narsissisma+N+Sg+Gen+PxSg2
nasalisašuvdna+N+Sg+Gen+PxSg2
nasisma+N+Sg+Gen+PxSg2
nasista+Sem/Hum+N+Sg+Gen+PxSg2
nasjonalisma+N+Sg+Gen+PxSg2
nasjonála#sosialisma+N+Sg+Gen+PxSg2
nationalisma+N+Sg+Gen+PxSg2
nationalista+Sem/Hum+N+Sg+Gen+PxSg2
nativisma+N+Sg+Gen+PxSg2
naturalisma+N+Sg+Gen+PxSg2
naturisma+N+Sg+Gen+PxSg2
našunalisma+N+Sg+Gen+PxSg2
negativisma+N+Sg+Gen+PxSg2
nenetsa#nisson+Sem/Hum+N+Sg+Gen+PxSg2
neo#klassisisma+N+Sg+Gen+PxSg2
neo#realisma+N+Sg+Gen+PxSg2
nepotisma+N+Sg+Gen+PxSg2
netto#sisa#boahtu+N+Sg+Gen+PxSg2
neutralisašuvdna+N+Sg+Gen+PxSg2
nieiddas#nisson+Sem/Hum+N+Sg+Gen+PxSg2
nierra#bealis+N+Sg+Gen+PxSg2
nihilisma+N+Sg+Gen+PxSg2
niisa#beaŋka+N+Sg+Gen+PxSg2
niisa#jorri+N+Sg+Gen+PxSg2
niisa#mohkki+N+Sg+Gen+PxSg2
niisa#soabbi+N+Sg+Gen+PxSg2
niisa+N+Sg+Gen+PxSg2
nisga+Sem/Hum+N+Sg+Gen+PxSg2
niske#báddi+N+Sg+Gen+PxSg2
niske#gohpi+N+Sg+Gen+PxSg2
niske#lávže#geassin+N+Sg+Gen+PxSg2
niske#láđđi+N+Sg+Gen+PxSg2
niske#mieigan+N+Sg+Gen+PxSg2
niske#mátta+N+Sg+Gen+PxSg2
niske#refleaksa+N+Sg+Gen+PxSg2
niske#suotna+N+Sg+Gen+PxSg2
niski+N+Sg+Gen+PxSg2
niskkis+N+Sg+Gen+PxSg2
niskkis+N+Sg+Gen+PxSg2
niská+N+Sg+Gen+PxSg2
niso#gordni+N+Sg+Gen+PxSg2
niso#jáffu+N+Sg+Gen+PxSg2
niso#jáffut+N+Sg+Gen+PxSg2
niso#ládju+N+Sg+Gen+PxSg2
niso#láibbastat+N+Sg+Gen+PxSg2
niso#láibi+N+Sg+Gen+PxSg2
nisson#bargo#sadji+Sem/Plc+N+Sg+Gen+PxSg2
nisson#beaivi+Sem/Time+N+Sg+Gen+PxSg2
nisson#bealle+N+Sg+Gen+PxSg2
nisson#bivttas+N+Sg+Gen+PxSg2
nisson#gákti+N+Sg+Gen+PxSg2
nisson#gávppašeapmi+N+Sg+Gen+PxSg2
nisson#joavku+Sem/Group+Sem/Hum+N+Sg+Gen+PxSg2
nisson#lávde#goddi+Sem/Org+N+Sg+Gen+PxSg2
nisson#olmmoš+Sem/Hum+N+Sg+Gen+PxSg2
nisson#organisašuvdna+Sem/Org+N+Sg+Gen+PxSg2
nisson#ovddasteaddji+Sem/Hum+N+Sg+Gen+PxSg2
nisson#perspektiiva+N+Sg+Gen+PxSg2
nisson#politihkka+N+Sg+Gen+PxSg2
nisson#prošeakta+N+Sg+Gen+PxSg2
nisson#ustit+Sem/Hum+N+Sg+Gen+PxSg2
nisson+Sem/Hum+N+Sg+Gen+PxSg2
nissoniid#klinihkka+Sem/Org+Sem/Plc+N+Sg+Gen+PxSg2
nissu+Sem/Ani+N+Sg+Gen+PxSg2
nissu+Sem/Ani+N+Sg+Gen+PxSg2
nisu#gordne#skahposat+N+Sg+Gen+PxSg2
nisu#gordne#čuolbma+N+Sg+Gen+PxSg2
nisu#láibbastat+N+Sg+Gen+PxSg2
nisu+Sem/Hum+N+Sg+Gen+PxSg2
nisut+N+Sg+Gen+PxSg2
nisut+N+Sg+Gen+PxSg2
njalli#lásis+Sem/Plc+N+Sg+Gen+PxSg2
njamat#nisu+Sem/Hum+N+Sg+Gen+PxSg2
njađis+N+Sg+Gen+PxSg2
njeallje#čuođis+N+Sg+Gen+PxSg2
njunis+N+Sg+Gen+PxSg2
njunne#fális+Sem/Ani+N+Sg+Gen+PxSg2
njunne#njuorggis+N+Sg+Gen+PxSg2
njuolggo#bálggis+N+Sg+Gen+PxSg2
njuorggis+N+Sg+Gen+PxSg2
njuoska#nisu+Sem/Hum+N+Sg+Gen+PxSg2
njálggis+N+Sg+Gen+PxSg2
njálmmis#luđen#bissu+N+Sg+Gen+PxSg2
nomadisma+N+Sg+Gen+PxSg2
nominalisma+N+Sg+Gen+PxSg2
non#konformisma+N+Sg+Gen+PxSg2
nordisma+N+Sg+Gen+PxSg2
norvagisma+N+Sg+Gen+PxSg2
nubbe#ruohtas+N+Sg+Gen+PxSg2
nubbi#ruohtas+N+Sg+Gen+PxSg2
nudisma+N+Sg+Gen+PxSg2
nulla#čuokkis+N+Sg+Gen+PxSg2
nuohtta#sárggis+N+Sg+Gen+PxSg2
nuorta#gáiskkit+N+Sg+Gen+PxSg2
nurke#visti+N+Sg+Gen+PxSg2
nággárisvuohta+N+Sg+Gen+PxSg2
nákkisvuohta+N+Sg+Gen+PxSg2
návllis+N+Sg+Gen+PxSg2
nøytralisma+N+Sg+Gen+PxSg2
oahpahus#ministeriija+Sem/Org+Sem/Plc+N+Sg+Gen+PxSg2
oahpahus#ministtar+Sem/Hum+N+Sg+Gen+PxSg2
oahpis+Sem/Hum+N+Sg+Gen+PxSg2
boaris+Sem/Hum+N+Sg+Gen+PxSg2
oahpistan#beana+Sem/Ani+N+Sg+Gen+PxSg2
oahpistan#galba+N+Sg+Gen+PxSg2
oahpistan#gihpa+N+Sg+Gen+PxSg2
oahpistan#girji+N+Sg+Gen+PxSg2
oahpistan#gárta+N+Sg+Gen+PxSg2
oahpistan#mearka+N+Sg+Gen+PxSg2
oahpistan#távval+N+Sg+Gen+PxSg2
oahpisteaddji+N+Sg+Gen+PxSg2
oahppan#váttisvuohta+N+Sg+Gen+PxSg2
oahppo#organisašuvdna+Sem/Org+N+Sg+Gen+PxSg2
oahppo#riekkis+N+Sg+Gen+PxSg2
oahppo#čuokkis+N+Sg+Gen+PxSg2
oaidno#iskkadeapmi+N+Sg+Gen+PxSg2
oaidno#čuokkis+N+Sg+Gen+PxSg2
oaive#isit+Sem/Hum+N+Sg+Gen+PxSg2
oaive#jorggis+N+Sg+Gen+PxSg2
oaivil#iskkadeapmi+N+Sg+Gen+PxSg2
oaivve#sis#luoitu+N+Sg+Gen+PxSg2
oaivvis#luoitin+N+Sg+Gen+PxSg2
oaivvis#rehkenastin+N+Sg+Gen+PxSg2
oaivvis#vuodjin+N+Sg+Gen+PxSg2
oalis+N+Sg+Gen+PxSg2
oanehis#filbma+N+Sg+Gen+PxSg2
oanehis#giedde#suoidni+N+Sg+Gen+PxSg2
oanehis#girdi#šillju+N+Sg+Gen+PxSg2
oanehis#njun#čuonjá+Sem/Ani+N+Sg+Gen+PxSg2
oanehis#ođju+N+Sg+Gen+PxSg2
oanehis#suoidni+N+Sg+Gen+PxSg2
oanehis#áigge#muitu+N+Sg+Gen+PxSg2
oanehis#áigge#reantu+N+Sg+Gen+PxSg2
oanehis#áigiG+N+Sg+Gen+PxSg2
oanehis#šilljo#girdin+N+Sg+Gen+PxSg2
oanehisvuohta+N+Sg+Gen+PxSg2
oarbbis+N+Sg+Gen+PxSg2
oasehisvuohta+N+Sg+Gen+PxSg2
oasse#listu+N+Sg+Gen+PxSg2
oasse#válde#listu+N+Sg+Gen+PxSg2
oazis+N+Sg+Gen+PxSg2
oađđin#váttisvuohta+N+Sg+Gen+PxSg2
objektivisma+N+Sg+Gen+PxSg2
obskurantisma+N+Sg+Gen+PxSg2
offiseara+Sem/Hum+N+Sg+Gen+PxSg2
offisiidna+N+Sg+Gen+PxSg2
ohca#bealis+N+Sg+Gen+PxSg2
ohcan#bálggis+N+Sg+Gen+PxSg2
okkultisma+N+Sg+Gen+PxSg2
oktilisvuohta+N+Sg+Gen+PxSg2
olgo#riekkis+N+Sg+Gen+PxSg2
olgo#visti+N+Sg+Gen+PxSg2
ollis#albma#buktin+N+Sg+Gen+PxSg2
ollis#govva+N+Sg+Gen+PxSg2
ollis#lávva+N+Sg+Gen+PxSg2
ollislaš#govva+N+Sg+Gen+PxSg2
ollislaš#kapitál#gollu+N+Sg+Gen+PxSg2
ollislaš#renten#nákca+N+Sg+Gen+PxSg2
ollislašvuohta+N+Sg+Gen+PxSg2
ollisvuohta+N+Sg+Gen+PxSg2
olmmoš#jorggis+N+Sg+Gen+PxSg2
opportunisma+N+Sg+Gen+PxSg2
opportunisteahtta+N+Sg+Gen+PxSg2
optimisma+N+Sg+Gen+PxSg2
optimista+Sem/Hum+N+Sg+Gen+PxSg2
organisašun#ossodat+Sem/Org+Sem/Plc+N+Sg+Gen+PxSg2
organisašuvdna#plána+N+Sg+Gen+PxSg2
organisašuvdna+Sem/Org+N+Sg+Gen+PxSg2
organiseren#málle+N+Sg+Gen+PxSg2
organiseren#rievdadeapmi+N+Sg+Gen+PxSg2
organiseren#vuohki+N+Sg+Gen+PxSg2
organisma+N+Sg+Gen+PxSg2
ortnegis#doallan+N+Sg+Gen+PxSg2
ovcci#čuođis+N+Sg+Gen+PxSg2
ovda#historjá+N+Sg+Gen+PxSg2
ovdalis#čuožžu+Sem/Hum+N+Sg+Gen+PxSg2
ovddidan#ministtar+Sem/Hum+N+Sg+Gen+PxSg2
ovttas#bargo#váttisvuohta+N+Sg+Gen+PxSg2
ođjo#rissi+N+Sg+Gen+PxSg2
ođđa#nazista+Sem/Hum+N+Sg+Gen+PxSg2
ođđasis#ealáskahttin#doaibma+N+Sg+Gen+PxSg2
ođđasis#gieđahallan+N+Sg+Gen+PxSg2
ođđasis#huksen#áigi+N+Sg+Gen+PxSg2
ođđasis#huksen+N+Sg+Gen+PxSg2
ođđasis#lihkkan+N+Sg+Gen+PxSg2
ođđasis#lágideapmi+N+Sg+Gen+PxSg2
ođđasis#rahpan+N+Sg+Gen+PxSg2
ođđasis#riegádeapmi+N+Sg+Gen+PxSg2
ođđasis#válga+N+Sg+Gen+PxSg2
paganisma+N+Sg+Gen+PxSg2
pakistánalaš+Sem/Hum+N+Sg+Gen+PxSg2
pakistánar+Sem/Hum+N+Sg+Gen+PxSg2
panteisma+N+Sg+Gen+PxSg2
papisma+N+Sg+Gen+PxSg2
papisteriija+N+Sg+Gen+PxSg2
paradiisa+Sem/Plc+N+Sg+Gen+PxSg2
parallelisma+N+Sg+Gen+PxSg2
parallellisma+N+Sg+Gen+PxSg2
parasitisma+N+Sg+Gen+PxSg2
parasittisma+N+Sg+Gen+PxSg2
parkinsonisma+N+Sg+Gen+PxSg2
parlamentarisma+N+Sg+Gen+PxSg2
parsisma+N+Sg+Gen+PxSg2
partikularisma+N+Sg+Gen+PxSg2
partisihppa+N+Sg+Gen+PxSg2
partisihpála+N+Sg+Gen+PxSg2
partisipánta+Sem/Hum+N+Sg+Gen+PxSg2
pasifisma+N+Sg+Gen+PxSg2
paternalisma+N+Sg+Gen+PxSg2
patriotisma+N+Sg+Gen+PxSg2
pauperisma+N+Sg+Gen+PxSg2
penšunista+Sem/Hum+N+Sg+Gen+PxSg2
penšunistaid#searvi+Sem/Org+N+Sg+Gen+PxSg2
perfeksjonisma+N+Sg+Gen+PxSg2
perislaš+Sem/Hum+N+Sg+Gen+PxSg2
persovdna#sisa#boahtu+N+Sg+Gen+PxSg2
pessimisma+N+Sg+Gen+PxSg2
pessimista+Sem/Hum+N+Sg+Gen+PxSg2
pietisma+N+Sg+Gen+PxSg2
pistovla+N+Sg+Gen+PxSg2
pistáša+N+Sg+Gen+PxSg2
platonisma+N+Sg+Gen+PxSg2
pluralisma+N+Sg+Gen+PxSg2
plutonisma+N+Sg+Gen+PxSg2
plána#eise#váldi+Sem/Org+N+Sg+Gen+PxSg2
pointillisma+N+Sg+Gen+PxSg2
poliisa+N+Sg+Gen+PxSg2
politiija#jurista+Sem/Hum+N+Sg+Gen+PxSg2
polyteisma+N+Sg+Gen+PxSg2
populisma+N+Sg+Gen+PxSg2
positivisma+N+Sg+Gen+PxSg2
pragmatisma+N+Sg+Gen+PxSg2
praksis+N+Sg+Gen+PxSg2
premissa+N+Sg+Gen+PxSg2
presiseren#apposišuvdna+N+Sg+Gen+PxSg2
primitivisma+N+Sg+Gen+PxSg2
prisma+N+Sg+Gen+PxSg2
privatista+Sem/Hum+N+Sg+Gen+PxSg2
priváhta#bilisma+N+Sg+Gen+PxSg2
priváhta#kapitalisma+N+Sg+Gen+PxSg2
profesjonalisma+N+Sg+Gen+PxSg2
profesjonisma+N+Sg+Gen+PxSg2
proteksjonisma+N+Sg+Gen+PxSg2
protestantisma+N+Sg+Gen+PxSg2
psoriasis#artritt+N+Sg+Gen+PxSg2
puritanisma+N+Sg+Gen+PxSg2
rabbinisma+N+Sg+Gen+PxSg2
rabulisma+N+Sg+Gen+PxSg2
radikalisma+N+Sg+Gen+PxSg2
rasisma#sátni+N+Sg+Gen+PxSg2
rasisma+N+Sg+Gen+PxSg2
rasista+Sem/Hum+N+Sg+Gen+PxSg2
rasjonalisma+N+Sg+Gen+PxSg2
rasttildan#muorra#bálggis+N+Sg+Gen+PxSg2
rastá#sárggis+N+Sg+Gen+PxSg2
ratifiseren+N+Sg+Gen+PxSg2
reaisu+N+Sg+Gen+PxSg2
realisašuvdna+N+Sg+Gen+PxSg2
realisma+N+Sg+Gen+PxSg2
realista+Sem/Hum+N+Sg+Gen+PxSg2
reduksjonisma+N+Sg+Gen+PxSg2
reformisma+N+Sg+Gen+PxSg2
regionaliseren#lávde#goddi+Sem/Org+N+Sg+Gen+PxSg2
regionalisma+N+Sg+Gen+PxSg2
register+N+Sg+Gen+PxSg2
registreren#kantuvra+Sem/Org+Sem/Plc+N+Sg+Gen+PxSg2
registreren#nummár+N+Sg+Gen+PxSg2
registreren#prošeakta+N+Sg+Gen+PxSg2
registreren#reive+N+Sg+Gen+PxSg2
registreren#vuogádat+N+Sg+Gen+PxSg2
registtar#goarta+N+Sg+Gen+PxSg2
registtar#guovddáš+Sem/Org+Sem/Plc+N+Sg+Gen+PxSg2
registtar#ruopma+N+Sg+Gen+PxSg2
registtar#viđji+N+Sg+Gen+PxSg2
registtar+N+Sg+Gen+PxSg2
rehket#doallo#dárkkisteaddji+Sem/Hum+N+Sg+Gen+PxSg2
reiskáhppi+N+Sg+Gen+PxSg2
reiskáhppi+N+Sg+Gen+PxSg2
rekvisišuvdna#čálli+Sem/Hum+N+Sg+Gen+PxSg2
rekvisišuvdna+N+Sg+Gen+PxSg2
relativisma+N+Sg+Gen+PxSg2
religiovdna#historjá+N+Sg+Gen+PxSg2
remissa#breava+N+Sg+Gen+PxSg2
remissa#reive+N+Sg+Gen+PxSg2
remissa+N+Sg+Gen+PxSg2
replihkka#sárggis+N+Sg+Gen+PxSg2
resistánsa+N+Sg+Gen+PxSg2
reumatisma+N+Sg+Gen+PxSg2
revansjisma+N+Sg+Gen+PxSg2
revisor+Sem/Hum+N+Sg+Gen+PxSg2
revisora+Sem/Hum+N+Sg+Gen+PxSg2
revitalisašuvdna+N+Sg+Gen+PxSg2
revišunisma+N+Sg+Gen+PxSg2
revmatisma+N+Sg+Gen+PxSg2
rešissevra+Sem/Hum+N+Sg+Gen+PxSg2
riddo#ministtar+Sem/Hum+N+Sg+Gen+PxSg2
riegádahttin#visti+Build+N+Sg+Gen+PxSg2
riehpo#gállis+Sem/Ani+N+Sg+Gen+PxSg2
riehpo#gállis+Sem/Ani+N+Sg+Gen+PxSg2
riehtis+Sem/Hum+N+Sg+Gen+PxSg2
riekkis+N+Sg+Gen+PxSg2
riekte#historjá#dutki+Sem/Hum+N+Sg+Gen+PxSg2
riepmo#mállásat+N+Sg+Gen+PxSg2
rigorisma+N+Sg+Gen+PxSg2
rihkko#fális+Sem/Ani+N+Sg+Gen+PxSg2
riikka#organisašuvdna+Sem/Org+N+Sg+Gen+PxSg2
riikka#sis#fárren+N+Sg+Gen+PxSg2
riisa+N+Sg+Gen+PxSg2
boazo#rikkis+Sem/Hum+N+Sg+Gen+PxSg2
rikkis+Sem/Hum+N+Sg+Gen+PxSg2
rikkisvuohta+N+Sg+Gen+PxSg2
risen+N+Sg+Gen+PxSg2
risen#buvru+N+Sg+Gen+PxSg2
risen#jáffu+N+Sg+Gen+PxSg2
risen#jáfu+N+Sg+Gen+PxSg2
risen#rievdna+N+Sg+Gen+PxSg2
risen#rievdni+N+Sg+Gen+PxSg2
risen#surbmi+N+Sg+Gen+PxSg2
risiko+N+Sg+Gen+PxSg2
riska#dássi+N+Sg+Gen+PxSg2
riska#gollu+N+Sg+Gen+PxSg2
riska#juohku+N+Sg+Gen+PxSg2
riska#lasáhus+N+Sg+Gen+PxSg2
riska+N+Sg+Gen+PxSg2
risku+N+Sg+Gen+PxSg2
rislá#reahka+N+Sg+Gen+PxSg2
rislá+N+Sg+Gen+PxSg2
rissi+N+Sg+Gen+PxSg2
ris#bárdni+Sem/Hum+N+Sg+Gen+PxSg2
ris#bárdni+Sem/Hum+N+Sg+Gen+PxSg2
ris#mánná+Sem/Hum+N+Sg+Gen+PxSg2
ris#mánná+Sem/Hum+N+Sg+Gen+PxSg2
ris#nieida+Sem/Hum+N+Sg+Gen+PxSg2
ris#nieida+Sem/Hum+N+Sg+Gen+PxSg2
ris#viellja+Sem/Hum+N+Sg+Gen+PxSg2
ris#viellja+Sem/Hum+N+Sg+Gen+PxSg2
ris#váhnen+Sem/Hum+N+Sg+Gen+PxSg2
ris#váhnen+Sem/Hum+N+Sg+Gen+PxSg2
ris#vánhen+Sem/Hum+N+Sg+Gen+PxSg2
ris#vánhen+Sem/Hum+N+Sg+Gen+PxSg2
rist#eadni+Sem/Hum+N+Sg+Gen+PxSg2
rist#oabbá+Sem/Hum+N+Sg+Gen+PxSg2
rist#áhčči+Sem/Hum+N+Sg+Gen+PxSg2
rista#heavdni+Sem/Ani+N+Sg+Gen+PxSg2
rista#muolda+N+Sg+Gen+PxSg2
rista#muorra+N+Sg+Gen+PxSg2
rista#raddi+N+Sg+Gen+PxSg2
rista#rieban+Sem/Ani+N+Sg+Gen+PxSg2
rista+N+Sg+Gen+PxSg2
ristejaččat+N+Sg+Gen+PxSg2
risttahas+Sem/Hum+N+Sg+Gen+PxSg2
risttahasvuohta+N+Sg+Gen+PxSg2
risttalašvuohta+N+Sg+Gen+PxSg2
rišša#giisi+N+Sg+Gen+PxSg2
rišša#kiisi+N+Sg+Gen+PxSg2
roaisku+N+Sg+Gen+PxSg2
roaiská+N+Sg+Gen+PxSg2
roaiste#ruovdi+N+Sg+Gen+PxSg2
rock-riekkis+N+Sg+Gen+PxSg2
rohkos#visti+Build+N+Sg+Gen+PxSg2
rojalisma+N+Sg+Gen+PxSg2
rotisseriija+N+Sg+Gen+PxSg2
ruhta#giisá+N+Sg+Gen+PxSg2
ruhta#ministtar+Sem/Hum+N+Sg+Gen+PxSg2
ruhtadan#sisa#boahtu+N+Sg+Gen+PxSg2
ruito#giisá+N+Sg+Gen+PxSg2
rumaš#visitašuvdna+N+Sg+Gen+PxSg2
run#dierpmis+Sem/Ani+N+Sg+Gen+PxSg2
ruohtta#gállis+Sem/Hum+N+Sg+Gen+PxSg2
ruohtta#gállis+Sem/Hum+N+Sg+Gen+PxSg2
ruoivát+N+Sg+Gen+PxSg2
ruovde#njađis+N+Sg+Gen+PxSg2
russen#čuokkis+N+Sg+Gen+PxSg2
rusttet#registtar+N+Sg+Gen+PxSg2
rádja#sisa#boahtu+N+Sg+Gen+PxSg2
rádje#čuokkis+N+Sg+Gen+PxSg2
ráfehisvuohta+N+Sg+Gen+PxSg2
rágge#bálddis+Sem/Ani+N+Sg+Gen+PxSg2
ráhkismeahttunvuohta+N+Sg+Gen+PxSg2
ráhkisvuohta+N+Sg+Gen+PxSg2
ráhkisvuođa#dikta+N+Sg+Gen+PxSg2
ráhkisvuođa#moraš+N+Sg+Gen+PxSg2
ráhpe#álddis+N+Sg+Gen+PxSg2
ráhppát+N+Sg+Gen+PxSg2
ráhtis+N+Sg+Gen+PxSg2
ráiski+Sem/Ani+N+Sg+Gen+PxSg2
ráisku+Sem/Hum+Sem/Ani+N+Sg+Gen+PxSg2
rámisvuohta+N+Sg+Gen+PxSg2
ránnjá#visti+N+Sg+Gen+PxSg2
rásttis+Sem/Ani+N+Sg+Gen+PxSg2
rávisvuohta+N+Sg+Gen+PxSg2
sadisma+N+Sg+Gen+PxSg2
sado#masochisma+N+Sg+Gen+PxSg2
sagahan#sarvvis+Sem/Ani+N+Sg+Gen+PxSg2
sajihisvuohta+N+Sg+Gen+PxSg2
sakkis+N+Sg+Gen+PxSg2
sakristiija+N+Sg+Gen+PxSg2
salaris+N+Sg+Gen+PxSg2
sarvvis+Sem/Ani+N+Sg+Gen+PxSg2
satanisma+N+Sg+Gen+PxSg2
satanista+Sem/Hum+N+Sg+Gen+PxSg2
seaguhus#máistta+N+Sg+Gen+PxSg2
seaibbis+N+Sg+Gen+PxSg2
seakkis+Sem/Plc+N+Sg+Gen+PxSg2
searvadahttin#ministtar+Sem/Hum+N+Sg+Gen+PxSg2
searve#organisašuvdna+Sem/Org+N+Sg+Gen+PxSg2
seaŋga#nisson+Sem/Hum+N+Sg+Gen+PxSg2
seaŋga#nisu+Sem/Hum+N+Sg+Gen+PxSg2
seismográmma+N+Sg+Gen+PxSg2
seksualisma+N+Sg+Gen+PxSg2
sekterisma+N+Sg+Gen+PxSg2
semi#finalista+Sem/Hum+N+Sg+Gen+PxSg2
seminarisma+N+Sg+Gen+PxSg2
seminarista+Sem/Hum+N+Sg+Gen+PxSg2
semittisma+N+Sg+Gen+PxSg2
sensualisma+N+Sg+Gen+PxSg2
sentralisma+N+Sg+Gen+PxSg2
sentrisma+N+Sg+Gen+PxSg2
separatisma+N+Sg+Gen+PxSg2
serialisma+N+Sg+Gen+PxSg2
servis#torg+Sem/Org+Sem/Plc+N+Sg+Gen+PxSg2
shintoisma+N+Sg+Gen+PxSg2
siekkis+N+Sg+Gen+PxSg2
siekkis+N+Sg+Gen+PxSg2
sihkkarastin#dárkkisteapmi+N+Sg+Gen+PxSg2
sihkkarastin#riekkis+N+Sg+Gen+PxSg2
sihkkaris#nállu+N+Sg+Gen+PxSg2
siidda#isit+Sem/Hum+N+Sg+Gen+PxSg2
siido#sárggis+N+Sg+Gen+PxSg2
siivvuhisvuohta+N+Sg+Gen+PxSg2
singularisma+N+Sg+Gen+PxSg2
sionisma+N+Sg+Gen+PxSg2
sis#bajáš+N+Sg+Gen+PxSg2
sis#bandy+N+Sg+Gen+PxSg2
sis#bandy#gilvu+N+Sg+Gen+PxSg2
sis#beallji+N+Sg+Gen+PxSg2
sis#biras+N+Sg+Gen+PxSg2
sis#bivttas+N+Sg+Gen+PxSg2
sis#borahat+N+Sg+Gen+PxSg2
sis#buksa+N+Sg+Gen+PxSg2
sis#buoidi+N+Sg+Gen+PxSg2
sis#buvssat+N+Sg+Gen+PxSg2
sis#báidi+N+Sg+Gen+PxSg2
sis#bándi+N+Sg+Gen+PxSg2
sis#departemeanta+N+Sg+Gen+PxSg2
sis#doallu+N+Sg+Gen+PxSg2
sis#dávda#ossodat+Sem/Org+Sem/Plc+N+Sg+Gen+PxSg2
sis#dávda+N+Sg+Gen+PxSg2
sis#eana+Sem/Plc+N+Sg+Gen+PxSg2
sis#eatnan#gilli+Sem/Plc+N+Sg+Gen+PxSg2
sis#eatnan#siida+Sem/Plc+Sem/Org+N+Sg+Gen+PxSg2
sis#gearddit+N+Sg+Gen+PxSg2
sis#giera+N+Sg+Gen+PxSg2
sis#gáhttu+N+Sg+Gen+PxSg2
sis#heagga+N+Sg+Gen+PxSg2
sis#johtolat+N+Sg+Gen+PxSg2
sis#juohkin+N+Sg+Gen+PxSg2
sis#mearra+N+Sg+Gen+PxSg2
sis#máhtu+Sem/Ani+N+Sg+Gen+PxSg2
sis#ravda#čievččastat+N+Sg+Gen+PxSg2
sis#riekkis+N+Sg+Gen+PxSg2
sis#riika+Sem/Plc+Sem/Org+N+Sg+Gen+PxSg2
sis#seaidni+N+Sg+Gen+PxSg2
sis#speajal+N+Sg+Gen+PxSg2
sis#vihki+N+Sg+Gen+PxSg2
sis#vuohčudeapmi+N+Sg+Gen+PxSg2
sis#áibmu+N+Sg+Gen+PxSg2
sis#áššiid#ministeriija+Sem/Org+Sem/Plc+N+Sg+Gen+PxSg2
sis#šuokŋa+N+Sg+Gen+PxSg2
sis-bandy+N+Sg+Gen+PxSg2
sisa#bahkkeheapmi+N+Sg+Gen+PxSg2
sisa#bahkkejeaddji+Sem/Hum+N+Sg+Gen+PxSg2
sisa#bahkken+N+Sg+Gen+PxSg2
sisa#beassan#iskkus+N+Sg+Gen+PxSg2
sisa#beassan#mearka+N+Sg+Gen+PxSg2
sisa#beassan+N+Sg+Gen+PxSg2
sisa#bidjan#vuohki+N+Sg+Gen+PxSg2
sisa#bidjo#reantu+N+Sg+Gen+PxSg2
sisa#bidju+N+Sg+Gen+PxSg2
sisa#biegga+Wthr+N+Sg+Gen+PxSg2
sisa#boahtin#luodda+N+Sg+Gen+PxSg2
sisa#boahtin#orusteapmi+N+Sg+Gen+PxSg2
sisa#boahtin#parkeren+N+Sg+Gen+PxSg2
sisa#boahto#jahki+Sem/Time+N+Sg+Gen+PxSg2
sisa#boahto#árvvoštallan+N+Sg+Gen+PxSg2
sisa#boahtti+Sem/Hum+N+Sg+Gen+PxSg2
sisa#boahtu+N+Sg+Gen+PxSg2
sisa#boađáhat+N+Sg+Gen+PxSg2
sisa#báhkkeheapmi+N+Sg+Gen+PxSg2
sisa#bálkesteapmi+N+Sg+Gen+PxSg2
sisa#dieđiheapmi+N+Sg+Gen+PxSg2
sisa#dinen+N+Sg+Gen+PxSg2
sisa#fievrredan#dieđáhus+N+Sg+Gen+PxSg2
sisa#fárrejeaddji+Sem/Hum+N+Sg+Gen+PxSg2
sisa#fárren+N+Sg+Gen+PxSg2
sisa#gaikun+N+Sg+Gen+PxSg2
sisa#gohččun+N+Sg+Gen+PxSg2
sisa#huksen+N+Sg+Gen+PxSg2
sisa#manahat+N+Sg+Gen+PxSg2
sisa#mannan+N+Sg+Gen+PxSg2
sisa#máksin#koarta+N+Sg+Gen+PxSg2
sisa#máksin#njoarru+N+Sg+Gen+PxSg2
sisa#máksin+N+Sg+Gen+PxSg2
sisa#njoarru+N+Sg+Gen+PxSg2
sisa#oastin#lávde#goddi+Sem/Org+N+Sg+Gen+PxSg2
sisa#oastin#mearri+N+Sg+Gen+PxSg2
sisa#oastin+N+Sg+Gen+PxSg2
sisa#suddan+N+Sg+Gen+PxSg2
sisa#vuodjin#gieldu+N+Sg+Gen+PxSg2
sisa#vuodjin#johtolat+N+Sg+Gen+PxSg2
sisa#vuodjin#luodda+N+Sg+Gen+PxSg2
sisa#vuojáhat+N+Sg+Gen+PxSg2
sisa#árvu+N+Sg+Gen+PxSg2
sisa#šluvsa+N+Sg+Gen+PxSg2
sisa#čoaggin+N+Sg+Gen+PxSg2
sisa#čálli+N+Sg+Gen+PxSg2
sisa#šávahat+N+Sg+Gen+PxSg2
sis#eatnan#sápmelaš+Sem/Hum+N+Sg+Gen+PxSg2
siskeluš+N+Sg+Gen+PxSg2
siski+N+Sg+Gen+PxSg2
siskiluš+N+Sg+Gen+PxSg2
siskka#bealle+N+Sg+Gen+PxSg2
siskkildas+N+Sg+Gen+PxSg2
siskkimuš+N+Sg+Gen+PxSg2
siskkin#vađđa+Sem/Plc+N+Sg+Gen+PxSg2
siskkit#beallji+N+Sg+Gen+PxSg2
siskko#bealle+N+Sg+Gen+PxSg2
siskko#bealli+N+Sg+Gen+PxSg2
siskkoš+N+Sg+Gen+PxSg2
siskkáldas#bušeahtta+N+Sg+Gen+PxSg2
siskkáldas#liekkas+N+Sg+Gen+PxSg2
siskkáldas#reanto#vuohki+N+Sg+Gen+PxSg2
siskkáldas#reantu+N+Sg+Gen+PxSg2
siskkáldas#riekti+N+Sg+Gen+PxSg2
siskkáldas#soahti+N+Sg+Gen+PxSg2
siskkáldus+N+Sg+Gen+PxSg2
sisse#liisku+Sem/Ani+N+Sg+Gen+PxSg2
siste#buvssat+N+Sg+Gen+PxSg2
siste#gáma+N+Sg+Gen+PxSg2
siste#suorpmat+N+Sg+Gen+PxSg2
sisti+N+Sg+Gen+PxSg2
sisttet+N+Sg+Gen+PxSg2
sivahallan#eise#váldi+Sem/Org+N+Sg+Gen+PxSg2
sivaheai#eise#váldi+Sem/Org+N+Sg+Gen+PxSg2
siviila#jeagohisvuohta+N+Sg+Gen+PxSg2
sivilisašuvdna+Sem/Group+Sem/Hum+N+Sg+Gen+PxSg2
sjamanisma+N+Sg+Gen+PxSg2
sjiisma+N+Sg+Gen+PxSg2
sjåvinisma+N+Sg+Gen+PxSg2
skabus#risen+N+Sg+Gen+PxSg2
skandinavisma+N+Sg+Gen+PxSg2
skepsis+N+Sg+Gen+PxSg2
skeptisisma+N+Sg+Gen+PxSg2
skihkahisvuohta+N+Sg+Gen+PxSg2
skiluhisvuohta+N+Sg+Gen+PxSg2
skisma+N+Sg+Gen+PxSg2
skjematisma+N+Sg+Gen+PxSg2
skunihisvuohta+N+Sg+Gen+PxSg2
skuogga#fális+Sem/Ani+N+Sg+Gen+PxSg2
skuvla#eise#váldi+Sem/Org+N+Sg+Gen+PxSg2
skuvla#visti+N+Sg+Gen+PxSg2
sneaisa+N+Sg+Gen+PxSg2
sniehpisvuohta+N+Sg+Gen+PxSg2
snillisma+N+Sg+Gen+PxSg2
snobbisma+N+Sg+Gen+PxSg2
soadje#ráhtis+N+Sg+Gen+PxSg2
soadje#ráhtis+N+Sg+Gen+PxSg2
soahke#rissi+N+Sg+Gen+PxSg2
soahke#rásttis+Sem/Ani+N+Sg+Gen+PxSg2
soajahis#báidi+N+Sg+Gen+PxSg2
soađis+N+Sg+Gen+PxSg2
sofisteriija+N+Sg+Gen+PxSg2
solggis+N+Sg+Gen+PxSg2
solipsisma+N+Sg+Gen+PxSg2
solista+Sem/Hum+N+Sg+Gen+PxSg2
solo#artista+Sem/Hum+N+Sg+Gen+PxSg2
somn#ambulisma+N+Sg+Gen+PxSg2
sosialisašuvdna+N+Sg+Gen+PxSg2
sosialiseren#proseassa+N+Sg+Gen+PxSg2
sosialisma+N+Sg+Gen+PxSg2
sosialista#partiija+Sem/Org+N+Sg+Gen+PxSg2
sosialista+Sem/Hum+N+Sg+Gen+PxSg2
sosio#lingvistihkka+N+Sg+Gen+PxSg2
sosiolingvisma+N+Sg+Gen+PxSg2
sosiolingvista+Sem/Hum+N+Sg+Gen+PxSg2
sosiála#darwinisma+N+Sg+Gen+PxSg2
speisset#dálar+N+Sg+Gen+PxSg2
speisset+N+Sg+Gen+PxSg2
spesialiseren#ávnnas+N+Sg+Gen+PxSg2
spesialista#dearvvašvuođa#bálvalus#láhka+N+Sg+Gen+PxSg2
spesialista#dearvvašvuođa#bálvalus+N+Sg+Gen+PxSg2
spesialista+Sem/Hum+N+Sg+Gen+PxSg2
spiinne#čielge#časkkis+N+Sg+Gen+PxSg2
spiritisma+N+Sg+Gen+PxSg2
spiritualisma+N+Sg+Gen+PxSg2
spissa+Sem/Hum+N+Sg+Gen+PxSg2
spontanisma+N+Sg+Gen+PxSg2
stalinisma+N+Sg+Gen+PxSg2
statista+Sem/Hum+N+Sg+Gen+PxSg2
statistihkka+N+Sg+Gen+PxSg2
steačča#lakkis+Sem/Ani+N+Sg+Gen+PxSg2
steažža#lakkis+Sem/Ani+N+Sg+Gen+PxSg2
stilistihkka+N+Sg+Gen+PxSg2
stirddisvuohta+N+Sg+Gen+PxSg2
stoisisma+N+Sg+Gen+PxSg2
stremista+N+Sg+Gen+PxSg2
struktur#bargguhisvuohta+N+Sg+Gen+PxSg2
strukturalisma+N+Sg+Gen+PxSg2
stuorisvuohta+N+Sg+Gen+PxSg2
stuorisvuođa#áigi+N+Sg+Gen+PxSg2
stuorra#gáiski+N+Sg+Gen+PxSg2
stuorra#rásttis+Sem/Ani+N+Sg+Gen+PxSg2
stylista+Sem/Hum+N+Sg+Gen+PxSg2
stábis+N+Sg+Gen+PxSg2
stáda#ministtar+Sem/Hum+N+Sg+Gen+PxSg2
stáhta#eise#váldi+Sem/Org+N+Sg+Gen+PxSg2
stáhta#kapitalisma+N+Sg+Gen+PxSg2
stáhta#minister+Sem/Hum+N+Sg+Gen+PxSg2
stáhta#ministtar+Sem/Hum+N+Sg+Gen+PxSg2
stáhta#ruhta#ministeriija+Sem/Org+Sem/Plc+N+Sg+Gen+PxSg2
stálu#gáiski+N+Sg+Gen+PxSg2
stávval#sárggis+N+Sg+Gen+PxSg2
stáđisvuohta+N+Sg+Gen+PxSg2
subjektivisma+N+Sg+Gen+PxSg2
sunnisma+N+Sg+Gen+PxSg2
suodjalus#ministtar+Sem/Hum+N+Sg+Gen+PxSg2
suohkat#risen+N+Sg+Gen+PxSg2
suopman#distribušuvdna+N+Sg+Gen+PxSg2
suorge#eise#váldi+Sem/Org+N+Sg+Gen+PxSg2
suorggis+N+Sg+Gen+PxSg2
suovŋŋis+N+Sg+Gen+PxSg2
supra#naturalisma+N+Sg+Gen+PxSg2
surgadis#bihttá+N+Sg+Gen+PxSg2
surrealisma+N+Sg+Gen+PxSg2
suttuhisvuohta+N+Sg+Gen+PxSg2
sveisa#šolgu+N+Sg+Gen+PxSg2
sveisa+N+Sg+Gen+PxSg2
sveisejeaddji+Sem/Hum+N+Sg+Gen+PxSg2
sveisen#apparáhta+N+Sg+Gen+PxSg2
sveisen#boalddán+N+Sg+Gen+PxSg2
sveisen#elektroda+N+Sg+Gen+PxSg2
sveisen#hápma+N+Sg+Gen+PxSg2
sveisen#luodda+N+Sg+Gen+PxSg2
sveisen#moalki+N+Sg+Gen+PxSg2
sveisen#suddon+N+Sg+Gen+PxSg2
sveisen#suotna+N+Sg+Gen+PxSg2
sveisen#transformáhtor+N+Sg+Gen+PxSg2
sveisen#árpu+N+Sg+Gen+PxSg2
sveisen+N+Sg+Gen+PxSg2
sviske+N+Sg+Gen+PxSg2
svisker+N+Sg+Gen+PxSg2
syfilis+N+Sg+Gen+PxSg2
sylinddar#suođđan#iskan+N+Sg+Gen+PxSg2
symbolisma+N+Sg+Gen+PxSg2
symmetriija#ávssis+N+Sg+Gen+PxSg2
syndikalisma+N+Sg+Gen+PxSg2
synergisma+N+Sg+Gen+PxSg2
synkretisma+N+Sg+Gen+PxSg2
synkronisma+N+Sg+Gen+PxSg2
synoniibma#listu+N+Sg+Gen+PxSg2
ságastallan#listu+N+Sg+Gen+PxSg2
ságge#njálggis+N+Sg+Gen+PxSg2
sáide#fális+Sem/Hum+N+Sg+Gen+PxSg2
sáissa+N+Sg+Gen+PxSg2
sálon#bissu+N+Sg+Gen+PxSg2
sáme#listu+N+Sg+Gen+PxSg2
sáme#ministtar+Sem/Hum+N+Sg+Gen+PxSg2
sáme#nisu+Sem/Hum+N+Sg+Gen+PxSg2
sámi#vánddis+Sem/Hum+N+Sg+Gen+PxSg2
sárggis+N+Sg+Gen+PxSg2
sátne#listu+N+Sg+Gen+PxSg2
sátne#vuorro#listu+N+Sg+Gen+PxSg2
tabuláhtor#bisseheaddji+N+Sg+Gen+PxSg2
talmudisma+N+Sg+Gen+PxSg2
tamariska#muorra+N+Sg+Gen+PxSg2
tamariska#šaddu+N+Sg+Gen+PxSg2
taoisma+N+Sg+Gen+PxSg2
tapisseriija+Sem/Org+Sem/Plc+N+Sg+Gen+PxSg2
teisma+N+Sg+Gen+PxSg2
tele#medisiidna+N+Sg+Gen+PxSg2
tennis+N+Sg+Gen+PxSg2
tennis#bána+N+Sg+Gen+PxSg2
tennis#hálla+N+Sg+Gen+PxSg2
terrorisma+N+Sg+Gen+PxSg2
terrorista+Sem/Hum+N+Sg+Gen+PxSg2
thomisma+N+Sg+Gen+PxSg2
titoisma+N+Sg+Gen+PxSg2
totalisma+N+Sg+Gen+PxSg2
totalitarisma+N+Sg+Gen+PxSg2
tradisjonalisma+N+Sg+Gen+PxSg2
transistor+N+Sg+Gen+PxSg2
transvestitisma+N+Sg+Gen+PxSg2
transvestittisma+N+Sg+Gen+PxSg2
tribalisma+N+Sg+Gen+PxSg2
tropisma+N+Sg+Gen+PxSg2
trotskisma+N+Sg+Gen+PxSg2
truisma+N+Sg+Gen+PxSg2
tráhppa#hissa+N+Sg+Gen+PxSg2
tuiskka#giella+N+Sg+Gen+PxSg2
tuiskuG+N+Sg+Gen+PxSg2
tuohpis+N+Sg+Gen+PxSg2
tuollo#viskála+N+Sg+Gen+PxSg2
turisma#ealáhus+N+Sg+Gen+PxSg2
turisma#fitnodat+Sem/Org+N+Sg+Gen+PxSg2
turisma#info+N+Sg+Gen+PxSg2
turisma+N+Sg+Gen+PxSg2
turista#barta+N+Sg+Gen+PxSg2
turista#biila+Veh+N+Sg+Gen+PxSg2
turista#báiki+Sem/Plc+N+Sg+Gen+PxSg2
turista#doaibma+N+Sg+Gen+PxSg2
turista#ealáhus+N+Sg+Gen+PxSg2
turista#fitnodat+Sem/Org+N+Sg+Gen+PxSg2
turista+Sem/Hum+N+Sg+Gen+PxSg2
udnohisvuohta+N+Sg+Gen+PxSg2
uksa#bealis+N+Sg+Gen+PxSg2
uniformisma+N+Sg+Gen+PxSg2
unitarisma+N+Sg+Gen+PxSg2
universalisma+N+Sg+Gen+PxSg2
urbanisma+N+Sg+Gen+PxSg2
urddis+N+Sg+Gen+PxSg2
utilisma+N+Sg+Gen+PxSg2
utilitarisma+N+Sg+Gen+PxSg2
vaginisma+N+Sg+Gen+PxSg2
vahát#riska+N+Sg+Gen+PxSg2
vaksinašun#registtar+N+Sg+Gen+PxSg2
valáštallan#visti+N+Sg+Gen+PxSg2
vandalisma+N+Sg+Gen+PxSg2
vanhurskkisvuohta+N+Sg+Gen+PxSg2
varas#mállásat+N+Sg+Gen+PxSg2
varis#boazu+Sem/Ani+N+Sg+Gen+PxSg2
varis#mieđaš#eatni+Sem/Ani+N+Sg+Gen+PxSg2
varis#mieđaš+Sem/Ani+N+Sg+Gen+PxSg2
varis+Sem/Ani+N+Sg+Gen+PxSg2
varra#iskan+N+Sg+Gen+PxSg2
varra#iskkus+N+Sg+Gen+PxSg2
varra#missu+N+Sg+Gen+PxSg2
varris+Sem/Ani+N+Sg+Gen+PxSg2
veahkke#organisašuvdna+Sem/Org+N+Sg+Gen+PxSg2
veahkke#registtar+N+Sg+Gen+PxSg2
veahkke#sárggis+N+Sg+Gen+PxSg2
veaiddalis#eallu+N+Sg+Gen+PxSg2
veaike#giisi+N+Sg+Gen+PxSg2
vearistus+N+Sg+Gen+PxSg2
vearro#sisa#boahtu+N+Sg+Gen+PxSg2
vearuhis#ovda#munni+N+Sg+Gen+PxSg2
vegetarianisma+N+Sg+Gen+PxSg2
vegetarisma+N+Sg+Gen+PxSg2
veksel#diskonteren+N+Sg+Gen+PxSg2
verbalisma+N+Sg+Gen+PxSg2
verisma+N+Sg+Gen+PxSg2
vielmmis+Sem/Plc+N+Sg+Gen+PxSg2
vielppis+Sem/Ani+N+Sg+Gen+PxSg2
vieris#giella+N+Sg+Gen+PxSg2
vieris#kapitála+N+Sg+Gen+PxSg2
vieris#sátni+N+Sg+Gen+PxSg2
vievssis+Sem/Ani+N+Sg+Gen+PxSg2
vigihisvuohta+N+Sg+Gen+PxSg2
vihtta#mehter#sárggis+N+Sg+Gen+PxSg2
vihtta#čuođis+N+Sg+Gen+PxSg2
viiddisvuohta+N+Sg+Gen+PxSg2
viisa+N+Sg+Gen+PxSg2
viisodat+N+Sg+Gen+PxSg2
viissir+N+Sg+Gen+PxSg2
viissisvuohta+N+Sg+Gen+PxSg2
viissár+N+Sg+Gen+PxSg2
viisá+N+Sg+Gen+PxSg2
viisár+N+Sg+Gen+PxSg2
vilegissá+N+Sg+Gen+PxSg2
vilges#sisti+N+Sg+Gen+PxSg2
viskositehta+N+Sg+Gen+PxSg2
visoš+N+Sg+Gen+PxSg2
vispil+N+Sg+Gen+PxSg2
visppon+N+Sg+Gen+PxSg2
visppus+N+Sg+Gen+PxSg2
vissir#soahki+N+Sg+Gen+PxSg2
vissir+N+Sg+Gen+PxSg2
vissisvuohta+N+Sg+Gen+PxSg2
vista+N+Sg+Gen+PxSg2
viste#buollin+N+Sg+Gen+PxSg2
viste#buvtta+N+Sg+Gen+PxSg2
viste#earru+N+Sg+Gen+PxSg2
viste#geassu+N+Sg+Gen+PxSg2
viste#láigu+N+Sg+Gen+PxSg2
viste#lávttas+N+Sg+Gen+PxSg2
viste#oassi+N+Sg+Gen+PxSg2
viste#sadje#geavaheapmi+N+Sg+Gen+PxSg2
visti+Build+N+Sg+Gen+PxSg2
vistta+Sem/Time+N+Sg+Gen+PxSg2
visttan+Sem/Ani+N+Sg+Gen+PxSg2
visttehisvuohta+N+Sg+Gen+PxSg2
visum#váldi+Sem/Hum+N+Sg+Gen+PxSg2
visum+N+Sg+Gen+PxSg2
visuála+N+Sg+Gen+PxSg2
vitaliseren#prográmma+N+Sg+Gen+PxSg2
vitalisma+N+Sg+Gen+PxSg2
viđa#mehter#sárggis+N+Sg+Gen+PxSg2
vokalisma+N+Sg+Gen+PxSg2
vokalista+Sem/Hum+N+Sg+Gen+PxSg2
vulkanisma+N+Sg+Gen+PxSg2
vuobis+Sem/Ani+N+Sg+Gen+PxSg2
vuoimmástallan#riekkis+N+Sg+Gen+PxSg2
vuoissahat+N+Sg+Gen+PxSg2
vuojadan#álddis+N+Sg+Gen+PxSg2
vuola#málddis+N+Sg+Gen+PxSg2
vuolgin#dásse#iskkus+N+Sg+Gen+PxSg2
vuolle#veahkke#sárggis+N+Sg+Gen+PxSg2
vuollegis#deaddu+N+Sg+Gen+PxSg2
vuollegis#deatta+N+Sg+Gen+PxSg2
vuonccis#loddi+Sem/Ani+N+Sg+Gen+PxSg2
vuonccis+Sem/Ani+N+Sg+Gen+PxSg2
vuoncá#varis+Sem/Ani+N+Sg+Gen+PxSg2
vuoncá#varris+Sem/Ani+N+Sg+Gen+PxSg2
vuortnis+N+Sg+Gen+PxSg2
vuorččis+Sem/Ani+N+Sg+Gen+PxSg2
vuosmmes#nisu+Sem/Hum+N+Sg+Gen+PxSg2
vuosmmis+N+Sg+Gen+PxSg2
vuoste#sveisen+N+Sg+Gen+PxSg2
vuosvves#nisu+Sem/Hum+N+Sg+Gen+PxSg2
vuovde#fiski+N+Sg+Gen+PxSg2
vuovde#gáiski+N+Sg+Gen+PxSg2
vuovde#gáiskkit+N+Sg+Gen+PxSg2
vuovde#vánddis+Sem/Ani+N+Sg+Gen+PxSg2
vuovnnahisvuohta+N+Sg+Gen+PxSg2
vuođđo#isit+Sem/Hum+N+Sg+Gen+PxSg2
vuođđo#váttisvuohta+N+Sg+Gen+PxSg2
váfistan#avádat+Sem/Plc+N+Sg+Gen+PxSg2
váfistan#soađis+N+Sg+Gen+PxSg2
váldo#organisašuvdna+Sem/Org+N+Sg+Gen+PxSg2
váldo#sarvvis+Sem/Ani+N+Sg+Gen+PxSg2
váldo#sis#doallu+N+Sg+Gen+PxSg2
váldo#visti+Build+N+Sg+Gen+PxSg2
váldo#váttisvuohta+N+Sg+Gen+PxSg2
váldo#čuokkis+N+Sg+Gen+PxSg2
válga#eise#váldi+Sem/Org+N+Sg+Gen+PxSg2
válga#iskkadeapmi+N+Sg+Gen+PxSg2
válga#lista+N+Sg+Gen+PxSg2
válga#listu+N+Sg+Gen+PxSg2
vánddis+Sem/Ani+N+Sg+Gen+PxSg2
vánisvuohta+N+Sg+Gen+PxSg2
váttisvuohta+N+Sg+Gen+PxSg2
wagnerianisma+N+Sg+Gen+PxSg2
whiskey+N+Sg+Gen+PxSg2
wiener#klassisisma+N+Sg+Gen+PxSg2
zapatista+Sem/Hum+N+Sg+Gen+PxSg2
zen#buddhisma+N+Sg+Gen+PxSg2
ágil#časkkis+N+Sg+Gen+PxSg2
áhka#lakkis+Sem/Ani+N+Sg+Gen+PxSg2
áhkalakkis#giehta#váđđu+N+Sg+Gen+PxSg2
áhko#lakkis+Sem/Ani+N+Sg+Gen+PxSg2
áhpehisvuohta+N+Sg+Gen+PxSg2
áibmo#bismmar+N+Sg+Gen+PxSg2
áiddis+N+Sg+Gen+PxSg2
áige#dávval#lista+N+Sg+Gen+PxSg2
áige#iskkadeapmi+N+Sg+Gen+PxSg2
áige#távval#lista+N+Sg+Gen+PxSg2
áigodat#bargguhisvuohta+N+Sg+Gen+PxSg2
áimmuhisvuohta+N+Sg+Gen+PxSg2
áisá#leŋkket+N+Sg+Gen+PxSg2
áisá+N+Sg+Gen+PxSg2
ákkis+N+Sg+Gen+PxSg2
ákta#nisu+Sem/Hum+N+Sg+Gen+PxSg2
ákta+N+Sg+Gen+PxSg2
álbmogis#hálddašan#guovlu+Sem/Plc+Sem/Org+N+Sg+Gen+PxSg2
álbmot#bilisma+N+Sg+Gen+PxSg2
álbmot#visti+N+Sg+Gen+PxSg2
álddis+N+Sg+Gen+PxSg2
álddis+N+Sg+Gen+PxSg2
álgo#álbmot#nisu+Sem/Hum+N+Sg+Gen+PxSg2
álgo#álbmot#organisašuvdna+Sem/Org+N+Sg+Gen+PxSg2
ámmáhis#bargi+Sem/Hum+N+Sg+Gen+PxSg2
ámmát#organisašuvdna+Sem/Org+N+Sg+Gen+PxSg2
ámta#eise#váldi+Sem/Org+N+Sg+Gen+PxSg2
ánjis+N+Sg+Gen+PxSg2
árbmo#mállásat+N+Sg+Gen+PxSg2
árka#bisma+Sem/Hum+N+Sg+Gen+PxSg2
árvvohis#rássi+N+Sg+Gen+PxSg2
ássan#historjá+N+Sg+Gen+PxSg2
áviisa#čuohpus+N+Sg+Gen+PxSg2
áviisa+Sem/Org+Txt+N+Sg+Gen+PxSg2
ávssis+N+Sg+Gen+PxSg2
ášše#listo#evttohus+N+Sg+Gen+PxSg2
ášše#listo#čuokkis+N+Sg+Gen+PxSg2
ášše#listu+N+Sg+Gen+PxSg2
biebmo#listu+N+Sg+Gen+PxSg2
šaddan#sárggis+N+Sg+Gen+PxSg2
šaddan#čuokkis+N+Sg+Gen+PxSg2
šaddo#visti+N+Sg+Gen+PxSg2
šahkke#billistan#vearju+N+Sg+Gen+PxSg2
čalmmehisvuohta+N+Sg+Gen+PxSg2
šamanisma+N+Sg+Gen+PxSg2
čarggis+N+Sg+Gen+PxSg2
časkkis+N+Sg+Gen+PxSg2
šattohisvuohta+N+Sg+Gen+PxSg2
šattuhisvuohta+N+Sg+Gen+PxSg2
čeabet#časkkis+N+Sg+Gen+PxSg2
čeavllis+N+Sg+Gen+PxSg2
čeavrris+Sem/Ani+N+Sg+Gen+PxSg2
čendis#party+N+Sg+Gen+PxSg2
čendis+Sem/Hum+N+Sg+Gen+PxSg2
čiehka#prisma+N+Sg+Gen+PxSg2
čiekŋalis#ráhkadus+N+Sg+Gen+PxSg2
čiekŋalis#tallearka+N+Sg+Gen+PxSg2
čielge#časkkis+N+Sg+Gen+PxSg2
čielkkis+Sem/Ani+N+Sg+Gen+PxSg2
čiergges#rásttis+Sem/Ani+N+Sg+Gen+PxSg2
čierggis+Sem/Ani+N+Sg+Gen+PxSg2
čierggis+Sem/Ani+N+Sg+Gen+PxSg2
čieža#čuođis+N+Sg+Gen+PxSg2
šlubb#oai#fális+Sem/Ani+N+Sg+Gen+PxSg2
šlubb'#oai#fális+Sem/Ani+N+Sg+Gen+PxSg2
šládja#iskkadeapmi+N+Sg+Gen+PxSg2
čoahkkanan#visti+Build+N+Sg+Gen+PxSg2
čoahkkisvuohta+N+Sg+Gen+PxSg2
čoahkkádus+N+Sg+Gen+PxSg2
čoakkán#visti+Build+N+Sg+Gen+PxSg2
čoarve#vievssis+Sem/Ani+N+Sg+Gen+PxSg2
čoaskudan#rusttet#iskan+N+Sg+Gen+PxSg2
čoaskudan#rusttet#iskkan+N+Sg+Gen+PxSg2
čoavččis+Sem/Ani+N+Sg+Gen+PxSg2
čotta#njálggis+N+Sg+Gen+PxSg2
čujuhan#čuokkis+N+Sg+Gen+PxSg2
čuohti++Attr+N+Sg+Gen+PxSg2
čuohti+N+Sg+Gen+PxSg2
čuoimmis+N+Sg+Gen+PxSg2
čuokkis#cealkka+N+Sg+Gen+PxSg2
čuokkis#doahkki+N+Sg+Gen+PxSg2
čuokkis#sveisen#apparáhta+N+Sg+Gen+PxSg2
čuokkis#sveisen+N+Sg+Gen+PxSg2
čuokkis#čoahkku+N+Sg+Gen+PxSg2
čuokkis#čála+N+Sg+Gen+PxSg2
čuokkis#čálán+N+Sg+Gen+PxSg2
čuokkis+N+Sg+Gen+PxSg2
šuokŋa#iskan+N+Sg+Gen+PxSg2
čuovggahisvuohta+N+Sg+Gen+PxSg2
čuovvun#registtar+N+Sg+Gen+PxSg2
čuozáhat#partisipánta+N+Sg+Gen+PxSg2
čuođis+N+Sg+Gen+PxSg2
čuoččo#gimis+N+Sg+Gen+PxSg2
čáhce#iskkus+N+Sg+Gen+PxSg2
čáhce#vuonccis+Sem/Ani+N+Sg+Gen+PxSg2
čáhce#álddis+N+Sg+Gen+PxSg2
čáhkalakkis+N+Sg+Gen+PxSg2
čáhkalakkis+Sem/Hum+N+Sg+Gen+PxSg2
čáhppes#ibis+Sem/Ani+N+Sg+Gen+PxSg2
čáhppes#oai#báiski+Sem/Ani+N+Sg+Gen+PxSg2
čáhppes#rásttis+Sem/Ani+N+Sg+Gen+PxSg2
čállin#dárkkistan#prográmma+N+Sg+Gen+PxSg2
čállin#dárkkistan#prošeakta+N+Sg+Gen+PxSg2
čállin#dárkkistan#reaidu+N+Sg+Gen+PxSg2
čállin#váttisvuohta+N+Sg+Gen+PxSg2
sáme#digge#listu+N+Sg+Gen+PxSg2
boazo#doallo#nisu+Sem/Hum+N+Sg+Gen+PxSg2
nuoraid#organisašuvdna+Sem/Org+N+Sg+Gen+PxSg2
loaktin#iskkadeapmi+N+Sg+Gen+PxSg2
loaktin#iskkadan#skovvi+N+Sg+Gen+PxSg2
+N+Sg+Gen+PxSg2
+N+Sg+Gen+PxSg2
+N+Sg+Gen+PxSg2
+N+Sg+Gen+PxSg2
+N+Sg+Gen+PxSg2
boaitto#beal+N+Sg+Gen+PxSg2
boaitto#beal+N+Sg+Gen+PxSg2
boaittu#beal+N+Sg+Gen+PxSg2
giehtat#guhkit+N+Sg+Gen+PxSg2
itko#beal+N+Sg+Gen+PxSg2
iđit#beai+N+Sg+Gen+PxSg2
boaitto+N+Sg+Gen+PxSg2
boaittu+N+Sg+Gen+PxSg2
veaitu+N+Sg+Gen+PxSg2
abiturieanta+Sem/Hum+N+Sg+Gen+PxSg2
additiiva+N+Sg+Gen+PxSg2
advokáhta+Sem/Hum+N+Sg+Gen+PxSg2
agi#beai#muitu+N+Sg+Gen+PxSg2
agitáhtor+Sem/Hum+N+Sg+Gen+PxSg2
agálašvuohta+N+Sg+Gen+PxSg2
ahkit+N+Sg+Gen+PxSg2
ahkitvuohta+N+Sg+Gen+PxSg2
aktivitehta+N+Sg+Gen+PxSg2
akto#ealit+Sem/Hum+Sem/Ani+N+Sg+Gen+PxSg2
aktovuohta+N+Sg+Gen+PxSg2
algoritma+N+Sg+Gen+PxSg2
alit#biello#rássi+N+Sg+Gen+PxSg2
alit#bossu+Sem/Ani+N+Sg+Gen+PxSg2
alit#cearke#šaddu+N+Sg+Gen+PxSg2
alit#cearki+N+Sg+Gen+PxSg2
alit#deappu+N+Sg+Gen+PxSg2
alit#diehppe#rássi+N+Sg+Gen+PxSg2
alit#dohpi+N+Sg+Gen+PxSg2
alit#fivli+N+Sg+Gen+PxSg2
alit#geardi+Sem/Group+Sem/Hum+N+Sg+Gen+PxSg2
alit#jeađjá+N+Sg+Gen+PxSg2
alit#kreakta+N+Sg+Gen+PxSg2
alit#narti+N+Sg+Gen+PxSg2
alit#násti+N+Sg+Gen+PxSg2
alit#oahpahus+N+Sg+Gen+PxSg2
alit#oahppu+N+Sg+Gen+PxSg2
alit#oai#gaccet+Sem/Ani+N+Sg+Gen+PxSg2
alit#reahtta+N+Sg+Gen+PxSg2
alit#reseapta+N+Sg+Gen+PxSg2
alit#rássi+N+Sg+Gen+PxSg2
alit#skálžu+N+Sg+Gen+PxSg2
alit#suoidni+N+Sg+Gen+PxSg2
alit#vuodja#lasta+N+Sg+Gen+PxSg2
alit#vuorččis+Sem/Ani+N+Sg+Gen+PxSg2
alitvuohta+N+Sg+Gen+PxSg2
alla#olmmoš+Sem/Hum+N+Sg+Gen+PxSg2
alla#čoarvi+Sem/Ani+N+Sg+Gen+PxSg2
alliterašuvdna+N+Sg+Gen+PxSg2
allitterašuvdna+N+Sg+Gen+PxSg2
almmolašvuohta+N+Sg+Gen+PxSg2
almmustus#beaivi+Sem/Time+N+Sg+Gen+PxSg2
almmustus+N+Sg+Gen+PxSg2
almmusvuohta+N+Sg+Gen+PxSg2
annuitehta#doaba+N+Sg+Gen+PxSg2
annuitehta+N+Sg+Gen+PxSg2
anonymitehta#suodji+N+Sg+Gen+PxSg2
ansiennitehta+N+Sg+Gen+PxSg2
ansiennitehta#lasáhus+N+Sg+Gen+PxSg2
anti#militarisma+N+Sg+Gen+PxSg2
anti#semitisma+N+Sg+Gen+PxSg2
anti#semittisma+N+Sg+Gen+PxSg2
aritmetihkka+N+Sg+Gen+PxSg2
arkiteakta+Sem/Hum+N+Sg+Gen+PxSg2
arkitektuvra+N+Sg+Gen+PxSg2
atlántta#fivllit+Sem/Ani+N+Sg+Gen+PxSg2
audition+N+Sg+Gen+PxSg2
auditoria+N+Sg+Gen+PxSg2
autoriteahtta+N+Sg+Gen+PxSg2
autoritehta+Sem/Hum+N+Sg+Gen+PxSg2
ađa#ruitu+N+Sg+Gen+PxSg2
bajit#báhppa+Sem/Hum+N+Sg+Gen+PxSg2
bajit#dássi+N+Sg+Gen+PxSg2
bajit#forminttár+Sem/Hum+N+Sg+Gen+PxSg2
bajit#hearrávuohta+N+Sg+Gen+PxSg2
bajit#kommándo+N+Sg+Gen+PxSg2
bajit#árvvoštan#riekti+Sem/Org+Sem/Plc+N+Sg+Gen+PxSg2
balddonas#muitalus+N+Sg+Gen+PxSg2
banan#splitta+N+Sg+Gen+PxSg2
bargiid#politihkka+N+Sg+Gen+PxSg2
bargo#heaitta+N+Sg+Gen+PxSg2
bargo#kapitála+N+Sg+Gen+PxSg2
bargo#ustit+Sem/Hum+N+Sg+Gen+PxSg2
beaitta+N+Sg+Gen+PxSg2
beaive#báitta+N+Sg+Gen+PxSg2
beaive#hospitála+Sem/Org+Build+N+Sg+Gen+PxSg2
beaive#luoitin+N+Sg+Gen+PxSg2
beaivváš#luoitádeapmi+N+Sg+Gen+PxSg2
bealdo#bittal+N+Sg+Gen+PxSg2
bearrái#geahččan#komitea+Sem/Org+N+Sg+Gen+PxSg2
bearrái#geahččan#komitéa+Sem/Org+N+Sg+Gen+PxSg2
beasse#skoabit+Sem/Ani+N+Sg+Gen+PxSg2
beassáš#basit+N+Sg+Gen+PxSg2
beatnat#beaivvit+N+Sg+Gen+PxSg2
beatnat#sarrit+N+Sg+Gen+PxSg2
belle#skárrit+N+Sg+Gen+PxSg2
bellodat#politihkka+N+Sg+Gen+PxSg2
bellodat#ustit+Sem/Hum+N+Sg+Gen+PxSg2
biebmo#šibit+Sem/Ani+N+Sg+Gen+PxSg2
biergo#áiti+N+Sg+Gen+PxSg2
bio#diversitehta+N+Sg+Gen+PxSg2
biraldas#darffit+N+Sg+Gen+PxSg2
biraldas#lavnnjit+N+Sg+Gen+PxSg2
biras#gáhtten#eise#válddit+N+Sg+Gen+PxSg2
biras#lavnnjit+N+Sg+Gen+PxSg2
biras#politihkka+N+Sg+Gen+PxSg2
bismmá#basit+N+Sg+Gen+PxSg2
bisto#muitu+N+Sg+Gen+PxSg2
bitmap-govva+N+Sg+Gen+PxSg2
bittus+Sem/Ani+N+Sg+Gen+PxSg2
bitumena+N+Sg+Gen+PxSg2
blohkka#fleita+N+Sg+Gen+PxSg2
boadda#ruovddit+N+Sg+Gen+PxSg2
boaitto#beal#báiki+Sem/Plc+N+Sg+Gen+PxSg2
boaitto#beal#ođastus+N+Sg+Gen+PxSg2
boaitto#bealli+N+Sg+Gen+PxSg2
boazo#doallo#politihkka+N+Sg+Gen+PxSg2
boazo#isit+Sem/Hum+N+Sg+Gen+PxSg2
boazo#politiija+Sem/Hum+N+Sg+Gen+PxSg2
botnit+Sem/Ani+N+Sg+Gen+PxSg2
buite#guolli+Sem/Ani+N+Sg+Gen+PxSg2
buiti+N+Sg+Gen+PxSg2
buksa#hiitta+N+Sg+Gen+PxSg2
buvttadan#fitnodat+Sem/Org+N+Sg+Gen+PxSg2
buvttadan#vuoito#doarjja+N+Sg+Gen+PxSg2
buđeita+N+Sg+Gen+PxSg2
bádde#geaš#šibit+Sem/Ani+N+Sg+Gen+PxSg2
báikki#isit+Sem/Hum+N+Sg+Gen+PxSg2
báitat+N+Sg+Gen+PxSg2
báitta#ráktu+N+Sg+Gen+PxSg2
báittohat+N+Sg+Gen+PxSg2
bákte#fivllit+Sem/Ani+N+Sg+Gen+PxSg2
bákte#gáiskkit+N+Sg+Gen+PxSg2
bákte#čitna+N+Sg+Gen+PxSg2
bálká#politihkka+N+Sg+Gen+PxSg2
bálvalan#politihkka+N+Sg+Gen+PxSg2
börsa#fitnodat+Sem/Org+N+Sg+Gen+PxSg2
centi#littar+N+Sg+Gen+PxSg2
citadealla+N+Sg+Gen+PxSg2
colitt+N+Sg+Gen+PxSg2
davve#fivllit+Sem/Ani+N+Sg+Gen+PxSg2
davve#guovlo#politihkka+N+Sg+Gen+PxSg2
davvi#guovlo#politihkka+N+Sg+Gen+PxSg2
deahkit+N+Sg+Gen+PxSg2
dearvvahan#sánit+N+Sg+Gen+PxSg2
dearvvašvuođa#institušuvdna+Sem/Org+N+Sg+Gen+PxSg2
defaitisma+N+Sg+Gen+PxSg2
depositumma+N+Sg+Gen+PxSg2
detransitiiva#vearba+N+Sg+Gen+PxSg2
diakritihkalaš+N+Sg+Gen+PxSg2
diehto#juohkin#politihkka+N+Sg+Gen+PxSg2
dihtor#fitnodat+Sem/Org+N+Sg+Gen+PxSg2
diskoritma+N+Sg+Gen+PxSg2
distrikta#politihkka+N+Sg+Gen+PxSg2
distrivtta#politihkka+N+Sg+Gen+PxSg2
diversitehta+N+Sg+Gen+PxSg2
divišuvdna#luoitu+N+Sg+Gen+PxSg2
doaibma#heaitin+N+Sg+Gen+PxSg2
doallo#eamit+Sem/Hum+N+Sg+Gen+PxSg2
doallo#isit+Sem/Hum+N+Sg+Gen+PxSg2
dola#báitta+N+Sg+Gen+PxSg2
dolla#báitta+N+Sg+Gen+PxSg2
dološ#muitu+N+Sg+Gen+PxSg2
duodje#instituhtta+Sem/Org+Sem/Plc+N+Sg+Gen+PxSg2
duodje#institušuvdna+Sem/Org+Sem/Plc+N+Sg+Gen+PxSg2
duoittardeapmi+N+Sg+Gen+PxSg2
dutkan#politihkka+N+Sg+Gen+PxSg2
dáhkádus#fitnodat+Sem/Org+N+Sg+Gen+PxSg2
dáidda#politihkka+N+Sg+Gen+PxSg2
dáige#jierit+N+Sg+Gen+PxSg2
dálu#eamit+Sem/Hum+N+Sg+Gen+PxSg2
dálu#isit+Sem/Hum+N+Sg+Gen+PxSg2
dáruiduhttin#politihkka+N+Sg+Gen+PxSg2
dásse#árvo#politihkka+N+Sg+Gen+PxSg2
dásse#árvo#áittardeaddji+Sem/Hum+N+Sg+Gen+PxSg2
dásseditvuohta+N+Sg+Gen+PxSg2
dássitvuohta+N+Sg+Gen+PxSg2
eahkit+Sem/Hum+N+Sg+Gen+PxSg2
ealit+Sem/Ani+N+Sg+Gen+PxSg2
ealáhus#politihkka+N+Sg+Gen+PxSg2
eami#álbmot#politihkka+N+Sg+Gen+PxSg2
eamit#bajádus+N+Sg+Gen+PxSg2
eamit#lassi+N+Sg+Gen+PxSg2
eamit+Sem/Hum+N+Sg+Gen+PxSg2
eana#doallo#politihkka+N+Sg+Gen+PxSg2
eana#luoitádat+N+Sg+Gen+PxSg2
eanan#doallo#politihkka+N+Sg+Gen+PxSg2
eanan#luoitádat+N+Sg+Gen+PxSg2
eatnehat+N+Sg+Gen+PxSg2
editor+N+Sg+Gen+PxSg2
eitte+Sem/Hum+N+Sg+Gen+PxSg2
elektrisitehta+N+Sg+Gen+PxSg2
enklitihkašuvdna+N+Sg+Gen+PxSg2
entitehta+N+Sg+Gen+PxSg2
epitela+N+Sg+Gen+PxSg2
erohus#luoitu+N+Sg+Gen+PxSg2
etnisitehta+N+Sg+Gen+PxSg2
etno#politihkka+N+Sg+Gen+PxSg2
feminitehta+N+Sg+Gen+PxSg2
fierbme#sallit+Sem/Ani+N+Sg+Gen+PxSg2
finddár#sáiti+N+Sg+Gen+PxSg2
fitmatvuohta+N+Sg+Gen+PxSg2
fitnet+N+Sg+Gen+PxSg2
fitno#oahpahus+N+Sg+Gen+PxSg2
fitnodat#bargi+Sem/Hum+N+Sg+Gen+PxSg2
fitnodat#dearvvašvuođa#fuolahus+N+Sg+Gen+PxSg2
fitnodat#demokratiija+N+Sg+Gen+PxSg2
fitnodat#doaibmi+Sem/Hum+N+Sg+Gen+PxSg2
fitnodat#doavttir+Sem/Hum+N+Sg+Gen+PxSg2
fitnodat#logaheapmi+N+Sg+Gen+PxSg2
fitnodat#mokta+N+Sg+Gen+PxSg2
fitnodat#poasta+N+Sg+Gen+PxSg2
fitnodat#registtar+N+Sg+Gen+PxSg2
fitnodat#čoahkkin+N+Sg+Gen+PxSg2
fitnodat+Sem/Org+N+Sg+Gen+PxSg2
fitnošeaddji+Sem/Hum+N+Sg+Gen+PxSg2
fleksibilitehta+N+Sg+Gen+PxSg2
fløita+N+Sg+Gen+PxSg2
formalitehta+N+Sg+Gen+PxSg2
funkšunalitehta+N+Sg+Gen+PxSg2
fága#politihkka+N+Sg+Gen+PxSg2
gargŋil#jorrit+N+Sg+Gen+PxSg2
gaska#beaivvit+N+Sg+Gen+PxSg2
gaska#láitta+N+Sg+Gen+PxSg2
gaska#vitta+N+Sg+Gen+PxSg2
geaidno#spáitu+N+Sg+Gen+PxSg2
gealle#goarvvit+N+Sg+Gen+PxSg2
gealle#soajit+N+Sg+Gen+PxSg2
geardun#luoitu+N+Sg+Gen+PxSg2
geasse#universitehta+Sem/Org+N+Sg+Gen+PxSg2
geavahus#politihkka+N+Sg+Gen+PxSg2
geavahus#áittardeaddji+Sem/Hum+N+Sg+Gen+PxSg2
genitiiva#hápmi+N+Sg+Gen+PxSg2
genitiiva-instruktiiva-kasus+N+Sg+Gen+PxSg2
genitiiva+N+Sg+Gen+PxSg2
giedde#sitnu+N+Sg+Gen+PxSg2
giehta#deahkit+N+Sg+Gen+PxSg2
giehta#ruovddit+N+Sg+Gen+PxSg2
giehtat#guhkit+N+Sg+Gen+PxSg2
giehtat#guhkit+N+Sg+Gen+PxSg2
giehtat#guhkit+N+Sg+Gen+PxSg2
giehtat#guhkit+N+Sg+Gen+PxSg2
giehtat#guhkit+N+Sg+Gen+PxSg2
giehtat#guhkit+N+Sg+Gen+PxSg2
giehtat#guhkit+N+Sg+Gen+PxSg2
giehtat#guhkit+N+Sg+Gen+PxSg2
giehtat#guhkit+N+Sg+Gen+PxSg2
giehtat#guhkit+N+Sg+Gen+PxSg2
giehtat#guhkit+N+Sg+Gen+PxSg2
gieldda#politihkka+N+Sg+Gen+PxSg2
giella#politihkka+N+Sg+Gen+PxSg2
giella#revitaliseren#prošeakta+N+Sg+Gen+PxSg2
giitalus+N+Sg+Gen+PxSg2
giitimuš+N+Sg+Gen+PxSg2
giittos#rohkos+N+Sg+Gen+PxSg2
giittos#sálbma+N+Sg+Gen+PxSg2
giittos#sárdni+N+Sg+Gen+PxSg2
giittos+N+Sg+Gen+PxSg2
giittus#lávlla+N+Sg+Gen+PxSg2
giittus#oaffar+N+Sg+Gen+PxSg2
giittus#rohkos+N+Sg+Gen+PxSg2
giittus+N+Sg+Gen+PxSg2
giitu+N+Sg+Gen+PxSg2
giitámuš+N+Sg+Gen+PxSg2
gilljo#čearrit+Sem/Ani+N+Sg+Gen+PxSg2
ginal+N+Sg+Gen+PxSg2
girdi#fitnodat+Sem/Org+N+Sg+Gen+PxSg2
girkolaš#komitea+Sem/Org+N+Sg+Gen+PxSg2
girkolaš#komitéa+Sem/Org+N+Sg+Gen+PxSg2
gitarista+Sem/Hum+N+Sg+Gen+PxSg2
gitta#bivddus+N+Sg+Gen+PxSg2
gitta#bivdo#neavvu+N+Sg+Gen+PxSg2
gitta#doallan#áigi+Sem/Time+N+Sg+Gen+PxSg2
gitta#dávvir+N+Sg+Gen+PxSg2
gitta#gaskkadat+N+Sg+Gen+PxSg2
gitta#joriheapmi+N+Sg+Gen+PxSg2
gitta#neavvu+N+Sg+Gen+PxSg2
gitta#opmodat+N+Sg+Gen+PxSg2
gitta#váldin+N+Sg+Gen+PxSg2
gitta#čoahkkin+N+Sg+Gen+PxSg2
gitára#čuojaheaddji+Sem/Hum+N+Sg+Gen+PxSg2
gitárra+N+Sg+Gen+PxSg2
gitárra#kursa+N+Sg+Gen+PxSg2
givvir+N+Sg+Gen+PxSg2
goaskit+Sem/Hum+N+Sg+Gen+PxSg2
goađe#eamit+Sem/Hum+N+Sg+Gen+PxSg2
goađe#isit+Sem/Hum+N+Sg+Gen+PxSg2
goddin#áitta+N+Sg+Gen+PxSg2
goike#sallit#bállat+N+Sg+Gen+PxSg2
gollan#spáitu+N+Sg+Gen+PxSg2
gollo#luoitu+N+Sg+Gen+PxSg2
gordne#áiti+N+Sg+Gen+PxSg2
govva#muitu+N+Sg+Gen+PxSg2
gozihan#komitea+Sem/Org+N+Sg+Gen+PxSg2
gozihan#komitéa+Sem/Org+N+Sg+Gen+PxSg2
gravitašuvdna+N+Sg+Gen+PxSg2
guhkes#áigge#muitu+N+Sg+Gen+PxSg2
guhkit#áigi+Sem/Time+N+Sg+Gen+PxSg2
guite+N+Sg+Gen+PxSg2
gulmmit+Sem/Ani+N+Sg+Gen+PxSg2
gumppe#ruovddit+N+Sg+Gen+PxSg2
guoih#gáhrit+Sem/Ani+N+Sg+Gen+PxSg2
guoik#gáhrit+Sem/Ani+N+Sg+Gen+PxSg2
guoik'#gáhrit+Sem/Ani+N+Sg+Gen+PxSg2
guoita+N+Sg+Gen+PxSg2
guolástus#politihkka+N+Sg+Gen+PxSg2
guovllu#politihkka+N+Sg+Gen+PxSg2
guovlo#politihkka+N+Sg+Gen+PxSg2
gádde#vitku+N+Sg+Gen+PxSg2
gádjit+Sem/Hum+N+Sg+Gen+PxSg2
gáhrit+N+Sg+Gen+PxSg2
gáhtten#politihkka+N+Sg+Gen+PxSg2
gáiskkit+N+Sg+Gen+PxSg2
gáittát+N+Sg+Gen+PxSg2
gáldo#sáiti+N+Sg+Gen+PxSg2
gálvo#gávppašan#fitnodat+Sem/Org+N+Sg+Gen+PxSg2
gáranas#ruitu+N+Sg+Gen+PxSg2
gártnit+N+Sg+Gen+PxSg2
gáskkit+Sem/Ani+N+Sg+Gen+PxSg2
gávnnit+N+Sg+Gen+PxSg2
habilitehta+N+Sg+Gen+PxSg2
habitiiva+N+Sg+Gen+PxSg2
habitualitehta+N+Sg+Gen+PxSg2
habituála#vearba+N+Sg+Gen+PxSg2
habitáhtta+Sem/Plc+N+Sg+Gen+PxSg2
heagga#ustit+Sem/Hum+N+Sg+Gen+PxSg2
heaitta+N+Sg+Gen+PxSg2
hearrá#beaivvit+N+Sg+Gen+PxSg2
hearrás#beaivvit+N+Sg+Gen+PxSg2
heitojupmi+N+Sg+Gen+PxSg2
heittot#oaidnu+N+Sg+Gen+PxSg2
heittot+N+Sg+Gen+PxSg2
heittot+N+Sg+Gen+PxSg2
hermafroditisma+N+Sg+Gen+PxSg2
hermafrodittisma+N+Sg+Gen+PxSg2
hiitta+N+Sg+Gen+PxSg2
hospitála+Sem/Org+Build+N+Sg+Gen+PxSg2
huitor+N+Sg+Gen+PxSg2
huitu+N+Sg+Gen+PxSg2
hálddašan#áittardeaddji+Sem/Hum+N+Sg+Gen+PxSg2
hársit+N+Sg+Gen+PxSg2
identitehta+N+Sg+Gen+PxSg2
ideologiija#kritihkka+N+Sg+Gen+PxSg2
ieš#golahus#luoitu+N+Sg+Gen+PxSg2
ieš#kapitála+N+Sg+Gen+PxSg2
ieš#kritihkka+N+Sg+Gen+PxSg2
iežas#kapitála#gráda+N+Sg+Gen+PxSg2
iežas#kapitála#hápmi+N+Sg+Gen+PxSg2
iežas#kapitála+N+Sg+Gen+PxSg2
immuniteahtta+N+Sg+Gen+PxSg2
immunitehta+N+Sg+Gen+PxSg2
infinitiiva+N+Sg+Gen+PxSg2
infinitivála+N+Sg+Gen+PxSg2
inhabilitehta+N+Sg+Gen+PxSg2
initiatiiva+N+Sg+Gen+PxSg2
initiiva+N+Sg+Gen+PxSg2
initiála#oanádus+N+Sg+Gen+PxSg2
initiála#sátni+N+Sg+Gen+PxSg2
instituhtta+Sem/Org+N+Sg+Gen+PxSg2
institušuvdna+Sem/Org+N+Sg+Gen+PxSg2
integritehta+N+Sg+Gen+PxSg2
intensitehta+N+Sg+Gen+PxSg2
inter#tekstualiteahtta+N+Sg+Gen+PxSg2
intransitiiva#vearba+N+Sg+Gen+PxSg2
invaliditehta+N+Sg+Gen+PxSg2
investeren#luoittuheapmi+N+Sg+Gen+PxSg2
investeren#luoitu+N+Sg+Gen+PxSg2
ipmit+Sem/Hum+N+Sg+Gen+PxSg2
isit#gielda+N+Sg+Gen+PxSg2
isit+Sem/Hum+N+Sg+Gen+PxSg2
isitvuohta+N+Sg+Gen+PxSg2
itakisma+N+Sg+Gen+PxSg2
italialaš+Sem/Hum+N+Sg+Gen+PxSg2
itkkus+Sem/Plc+N+Sg+Gen+PxSg2
itko#bealli+N+Sg+Gen+PxSg2
itko#šaddu+N+Sg+Gen+PxSg2
itku+N+Sg+Gen+PxSg2
itália#giella+N+Sg+Gen+PxSg2
itália#rái#suoidni+N+Sg+Gen+PxSg2
iđit#beaivi+Sem/Time+N+Sg+Gen+PxSg2
iđit#beale#idja+Sem/Time+N+Sg+Gen+PxSg2
iđit#biebmu+N+Sg+Gen+PxSg2
iđit#bodda+N+Sg+Gen+PxSg2
iđit#boddu+N+Sg+Gen+PxSg2
iđit#borramuš+N+Sg+Gen+PxSg2
iđit#guovssu+Sem/Time+N+Sg+Gen+PxSg2
iđit#gáffe+N+Sg+Gen+PxSg2
iđit#idja+Sem/Time+N+Sg+Gen+PxSg2
iđit#livva+N+Sg+Gen+PxSg2
iđit#ođas+N+Sg+Gen+PxSg2
iđit#rohkos+N+Sg+Gen+PxSg2
iđit#veaigi+Sem/Time+N+Sg+Gen+PxSg2
iđit+Sem/Time+N+Sg+Gen+PxSg2
jahke#muitalus+N+Sg+Gen+PxSg2
janitsjar+N+Sg+Gen+PxSg2
jienastan#vuoittahallan+N+Sg+Gen+PxSg2
jierit#muorra+N+Sg+Gen+PxSg2
jierit#šaddu+N+Sg+Gen+PxSg2
jierit+N+Sg+Gen+PxSg2
jietnadat#substitušuvdna+N+Sg+Gen+PxSg2
jitnosit#lohkan+N+Sg+Gen+PxSg2
johtolat#politihkka+N+Sg+Gen+PxSg2
jorba#ruitu+N+Sg+Gen+PxSg2
jođas#spáitu+N+Sg+Gen+PxSg2
juogadan#politihkka+N+Sg+Gen+PxSg2
juolge#áiti+N+Sg+Gen+PxSg2
juomit+Sem/Hum+N+Sg+Gen+PxSg2
juovla#iđit+N+Sg+Gen+PxSg2
juovla#muitalus+N+Sg+Gen+PxSg2
justiisa#komitea+Sem/Org+N+Sg+Gen+PxSg2
justiisa#komitéa+Sem/Org+N+Sg+Gen+PxSg2
justitiarius+N+Sg+Gen+PxSg2
justitiárius+N+Sg+Gen+PxSg2
jámeš#bánit+N+Sg+Gen+PxSg2
jámit+Sem/Hum+N+Sg+Gen+PxSg2
kapasiteahtta+N+Sg+Gen+PxSg2
kapasitehta+N+Sg+Gen+PxSg2
kapitalisma+N+Sg+Gen+PxSg2
kapitála#beroštupmi+N+Sg+Gen+PxSg2
kapitála#gollu+N+Sg+Gen+PxSg2
kapitála#ráhkadus+N+Sg+Gen+PxSg2
kapitála+N+Sg+Gen+PxSg2
kapitéla+N+Sg+Gen+PxSg2
kavitašuvdna+N+Sg+Gen+PxSg2
kirkolaš#komitea+Sem/Org+N+Sg+Gen+PxSg2
kirkolaš#komitéa+Sem/Org+N+Sg+Gen+PxSg2
kitiidna+N+Sg+Gen+PxSg2
klaver#partituvra+N+Sg+Gen+PxSg2
klitihkka+N+Sg+Gen+PxSg2
komitatiiva+N+Sg+Gen+PxSg2
komitea+Sem/Org+N+Sg+Gen+PxSg2
komitéa+Sem/Org+N+Sg+Gen+PxSg2
konditionála+N+Sg+Gen+PxSg2
konditor#báidnu+N+Sg+Gen+PxSg2
konditor#báinna+N+Sg+Gen+PxSg2
konditor#ivdni+N+Sg+Gen+PxSg2
konditoriija+Sem/Org+N+Sg+Gen+PxSg2
konstitueanta+N+Sg+Gen+PxSg2
konstitušuvdna+N+Sg+Gen+PxSg2
kontinuitehta+N+Sg+Gen+PxSg2
kosmopolitisma+N+Sg+Gen+PxSg2
kreativitehta+N+Sg+Gen+PxSg2
kriita+N+Sg+Gen+PxSg2
kriminalitehta+N+Sg+Gen+PxSg2
kriminála#politi#guovddáš+Sem/Org+N+Sg+Gen+PxSg2
kriteara+N+Sg+Gen+PxSg2
kritera+N+Sg+Gen+PxSg2
kriteria+N+Sg+Gen+PxSg2
kritihkar+Sem/Hum+N+Sg+Gen+PxSg2
kritihkka+N+Sg+Gen+PxSg2
kritisisma+N+Sg+Gen+PxSg2
kritt#systema+N+Sg+Gen+PxSg2
kuite+N+Sg+Gen+PxSg2
kultur#identiteahtta+N+Sg+Gen+PxSg2
kultur#identitehta+N+Sg+Gen+PxSg2
kultur#institušuvdna+Sem/Org+N+Sg+Gen+PxSg2
kultur#muito#beroštupmi+N+Sg+Gen+PxSg2
kultur#muito#eise#váldi+Sem/Org+N+Sg+Gen+PxSg2
kultur#muito#fága+N+Sg+Gen+PxSg2
kultur#muito#hálddašeapmi+N+Sg+Gen+PxSg2
kultur#muito#láhka+N+Sg+Gen+PxSg2
kultur#muito#málle+N+Sg+Gen+PxSg2
kultur#muito#plána+N+Sg+Gen+PxSg2
kultur#muito#politihkka+N+Sg+Gen+PxSg2
kultur#muito#prošeakta+N+Sg+Gen+PxSg2
kultur#muito#ráđđi+Sem/Org+N+Sg+Gen+PxSg2
kultur#muito#suodjaleapmi+N+Sg+Gen+PxSg2
kultur#muito#suodjalus+N+Sg+Gen+PxSg2
kultur#muitu+N+Sg+Gen+PxSg2
kultur#politihkka+N+Sg+Gen+PxSg2
kvaliteahtta+N+Sg+Gen+PxSg2
kvaliteahtta#buvtta+N+Sg+Gen+PxSg2
kvaliteahtta+N+Sg+Gen+PxSg2
kvantiteahtta+N+Sg+Gen+PxSg2
kvantitehta+N+Sg+Gen+PxSg2
kviteret+N+Sg+Gen+PxSg2
leapma#áiti+N+Sg+Gen+PxSg2
leasme#skárrit+N+Sg+Gen+PxSg2
legitimašuvdna+N+Sg+Gen+PxSg2
legitimitehta+N+Sg+Gen+PxSg2
liemas#ruitu+N+Sg+Gen+PxSg2
liitu+N+Sg+Gen+PxSg2
likviditehta+N+Sg+Gen+PxSg2
limitatiiva+N+Sg+Gen+PxSg2
lipmit#soahki+N+Sg+Gen+PxSg2
litaniija+N+Sg+Gen+PxSg2
litchi+N+Sg+Gen+PxSg2
litnet#almmuhus+N+Sg+Gen+PxSg2
litnet#eise#váldi+Sem/Org+N+Sg+Gen+PxSg2
litnet#hoavda+Sem/Hum+N+Sg+Gen+PxSg2
litnet#kantuvra+Sem/Org+Sem/Plc+N+Sg+Gen+PxSg2
litnet+N+Sg+Gen+PxSg2
litografiija+N+Sg+Gen+PxSg2
littar+N+Sg+Gen+PxSg2
littar#mihttu+N+Sg+Gen+PxSg2
litteratuvra+N+Sg+Gen+PxSg2
liturga+Sem/Hum+N+Sg+Gen+PxSg2
liturgiija+N+Sg+Gen+PxSg2
loahppa#guite+N+Sg+Gen+PxSg2
loahppáš#basit+N+Sg+Gen+PxSg2
lojaliteahtta+N+Sg+Gen+PxSg2
lojalitehta+N+Sg+Gen+PxSg2
lojalitehta#ruossalasvuohta+N+Sg+Gen+PxSg2
lokalitehta+N+Sg+Gen+PxSg2
lokta#áiti+N+Sg+Gen+PxSg2
lumma#luoiti+N+Sg+Gen+PxSg2
luodda#politihkka+N+Sg+Gen+PxSg2
luoitin#bihttá+N+Sg+Gen+PxSg2
luoitin#lohpi+N+Sg+Gen+PxSg2
luoitin#muorra+N+Sg+Gen+PxSg2
luoitin#sadji+Sem/Plc+N+Sg+Gen+PxSg2
luoitin+N+Sg+Gen+PxSg2
luoito#govva+N+Sg+Gen+PxSg2
luoitta#čáhci+N+Sg+Gen+PxSg2
luoitta+N+Sg+Gen+PxSg2
luoittuheapmi+N+Sg+Gen+PxSg2
luoittus+N+Sg+Gen+PxSg2
luoitu+N+Sg+Gen+PxSg2
luoitádat+Sem/Plc+N+Sg+Gen+PxSg2
luoitádeapmi+N+Sg+Gen+PxSg2
luomit+Sem/Ani+N+Sg+Gen+PxSg2
luonddu#muitu+N+Sg+Gen+PxSg2
láitimuš+N+Sg+Gen+PxSg2
láitta#heavval+N+Sg+Gen+PxSg2
láitta#loahkku+N+Sg+Gen+PxSg2
láitta+N+Sg+Gen+PxSg2
láittan+Sem/Hum+N+Sg+Gen+PxSg2
láittasvuohta+N+Sg+Gen+PxSg2
láittus+N+Sg+Gen+PxSg2
láittán+Sem/Hum+N+Sg+Gen+PxSg2
láittár+Sem/Hum+N+Sg+Gen+PxSg2
láitámuš+N+Sg+Gen+PxSg2
lávde#beaitta+N+Sg+Gen+PxSg2
majoritehta+Sem/Group+Sem/Hum+N+Sg+Gen+PxSg2
manin#láitta+N+Sg+Gen+PxSg2
maskulinitehta+N+Sg+Gen+PxSg2
maŋit#gaska#ahki+N+Sg+Gen+PxSg2
maŋŋe#annuitehta+N+Sg+Gen+PxSg2
maŋŋe#luoitu+N+Sg+Gen+PxSg2
meahcce#johtolat#politihkka+N+Sg+Gen+PxSg2
meahcit+Sem/Hum+Sem/Ani+N+Sg+Gen+PxSg2
meara#militeara#guovddáš+N+Sg+Gen+PxSg2
media#politihkka+N+Sg+Gen+PxSg2
meditašuvdna+N+Sg+Gen+PxSg2
meritokratiija+Sem/Group+Sem/Hum+N+Sg+Gen+PxSg2
merkkohat+N+Sg+Gen+PxSg2
mihkalmas#basit+N+Sg+Gen+PxSg2
militarisma+N+Sg+Gen+PxSg2
militeara#attašéa+N+Sg+Gen+PxSg2
militeara#biehttaleaddji+Sem/Hum+N+Sg+Gen+PxSg2
militeara#bálvalus+N+Sg+Gen+PxSg2
militeara#diktatuvra+Sem/Org+Sem/Plc+N+Sg+Gen+PxSg2
militeara#fanas+Veh+N+Sg+Gen+PxSg2
militeara#fuolahus+N+Sg+Gen+PxSg2
militeara#ráido#vuodjin+N+Sg+Gen+PxSg2
militeara+Sem/Hum+N+Sg+Gen+PxSg2
minoritehta#dilli+N+Sg+Gen+PxSg2
minoritehta#giella+N+Sg+Gen+PxSg2
minoritehta+Sem/Group+Sem/Hum+N+Sg+Gen+PxSg2
moaitta+N+Sg+Gen+PxSg2
moaitámuš+N+Sg+Gen+PxSg2
mobilitehta+N+Sg+Gen+PxSg2
modalitehta+N+Sg+Gen+PxSg2
modernitehta+N+Sg+Gen+PxSg2
mollen#geađge#kvaliteahtta+N+Sg+Gen+PxSg2
mollen#geađge#kvaliteahtta+N+Sg+Gen+PxSg2
monin#láitta+N+Sg+Gen+PxSg2
monopola#kapitalisma+N+Sg+Gen+PxSg2
muitaladdan+N+Sg+Gen+PxSg2
muitalan#cealkka+N+Sg+Gen+PxSg2
muitalan#girjjálašvuohta+N+Sg+Gen+PxSg2
muitaleaddji+N+Sg+Gen+PxSg2
muitalus+N+Sg+Gen+PxSg2
muiti+N+Sg+Gen+PxSg2
muito#boddu+Sem/Time+N+Sg+Gen+PxSg2
muito#bázzi+N+Sg+Gen+PxSg2
muito#geađgi+N+Sg+Gen+PxSg2
muito#konsearta+N+Sg+Gen+PxSg2
muito#mearka+N+Sg+Gen+PxSg2
muito#njuolggadus+N+Sg+Gen+PxSg2
muito#nummir+N+Sg+Gen+PxSg2
muito#sánit+N+Sg+Gen+PxSg2
muito#sárdni+N+Sg+Gen+PxSg2
muittašan#girjjálašvuohta+N+Sg+Gen+PxSg2
muittašeapmi+N+Sg+Gen+PxSg2
muittuhan#sátni+N+Sg+Gen+PxSg2
muittuhan#čála+N+Sg+Gen+PxSg2
muittuhus+N+Sg+Gen+PxSg2
muitu+N+Sg+Gen+PxSg2
muitui#merkejupmi+N+Sg+Gen+PxSg2
muséa#politihkka+N+Sg+Gen+PxSg2
mádjit+Sem/Ani+N+Sg+Gen+PxSg2
máhcahan#guite+N+Sg+Gen+PxSg2
máles#ruitu+N+Sg+Gen+PxSg2
mánáid#áittardeaddji+Sem/Hum+N+Sg+Gen+PxSg2
márkan#vuogit+N+Sg+Gen+PxSg2
mátke#muitu+N+Sg+Gen+PxSg2
máŋga#náittosvuohta+N+Sg+Gen+PxSg2
máškitvuohta+N+Sg+Gen+PxSg2
nasjonaliteahtta+N+Sg+Gen+PxSg2
nationaliteahtta+N+Sg+Gen+PxSg2
našunaliteahtta+N+Sg+Gen+PxSg2
našunalitehta+N+Sg+Gen+PxSg2
niito#biello#rássi+N+Sg+Gen+PxSg2
niito#civkka#leivvoš+Sem/Ani+N+Sg+Gen+PxSg2
niito#civkkán+Sem/Ani+N+Sg+Gen+PxSg2
niito#hoašša+N+Sg+Gen+PxSg2
niito#hávut+N+Sg+Gen+PxSg2
niito#ravda#rássi+N+Sg+Gen+PxSg2
niito#sitnu+N+Sg+Gen+PxSg2
niito#sáhpal+N+Sg+Gen+PxSg2
niito#sáhpán+Sem/Ani+N+Sg+Gen+PxSg2
niito#ullu+N+Sg+Gen+PxSg2
niitu+Sem/Plc+N+Sg+Gen+PxSg2
nisson#politihkka+N+Sg+Gen+PxSg2
nisson#ustit+Sem/Hum+N+Sg+Gen+PxSg2
nitrogena+N+Sg+Gen+PxSg2
njealjit+N+Sg+Gen+PxSg2
njoammel#hiitta+N+Sg+Gen+PxSg2
njoammel#ruovddit+N+Sg+Gen+PxSg2
njuolggo#fløita+N+Sg+Gen+PxSg2
njálbme#ruovddit+N+Sg+Gen+PxSg2
non#mobilitehta+N+Sg+Gen+PxSg2
nubbe#giella+N+Sg+Gen+PxSg2
nubbe#jođiheaddji++Actor+Pl+om+N+Sg+Gen+PxSg2
nubbe#ovda#olmmoš+N+Sg+Gen+PxSg2
nubbe#ruohtas+N+Sg+Gen+PxSg2
nubbi#giella+N+Sg+Gen+PxSg2
nubbi#jođiheaddji++Actor+Pl+om+N+Sg+Gen+PxSg2
nubbi#ovda#olmmoš+N+Sg+Gen+PxSg2
nubbi#ruohtas+N+Sg+Gen+PxSg2
nuohtte#buiti+N+Sg+Gen+PxSg2
nuohtte#sallit+Sem/Ani+N+Sg+Gen+PxSg2
nuoraid#politihkka+N+Sg+Gen+PxSg2
nuorta#gáiskkit+N+Sg+Gen+PxSg2
nuorta+N+Sg+Gen+PxSg2
náitaleapmi+N+Sg+Gen+PxSg2
náitalus+N+Sg+Gen+PxSg2
náitos#vihaheapmi+N+Sg+Gen+PxSg2
náittos#bárra+Sem/Hum+Sem/Group+N+Sg+Gen+PxSg2
náittos#dilli+N+Sg+Gen+PxSg2
náittos#earru+N+Sg+Gen+PxSg2
náittos#govva+N+Sg+Gen+PxSg2
náittos#guoibmi+Sem/Hum+N+Sg+Gen+PxSg2
náittos#heajat+N+Sg+Gen+PxSg2
náittos#lihttu+N+Sg+Gen+PxSg2
náittos#láhka+N+Sg+Gen+PxSg2
náittos#párra+Sem/Group+Sem/Hum+N+Sg+Gen+PxSg2
náittos#seahtu+N+Sg+Gen+PxSg2
náittos#seaŋga+N+Sg+Gen+PxSg2
náittos#šiehtadus+N+Sg+Gen+PxSg2
náittus+N+Sg+Gen+PxSg2
náittusvuohta+N+Sg+Gen+PxSg2
oahpahus#institušuvdna+Sem/Org+N+Sg+Gen+PxSg2
oahpahus#politihkka+N+Sg+Gen+PxSg2
oahppo#institušuvdna+Sem/Org+Sem/Plc+N+Sg+Gen+PxSg2
oaive#isit+Sem/Hum+N+Sg+Gen+PxSg2
oaive#mozit+N+Sg+Gen+PxSg2
oaivve#sis#luoitu+N+Sg+Gen+PxSg2
oaivvis#luoitin+N+Sg+Gen+PxSg2
oalge#luoitta+N+Sg+Gen+PxSg2
oanehis#áigge#muitu+N+Sg+Gen+PxSg2
oarbbes#láitta+N+Sg+Gen+PxSg2
oasse#áige#politihkkár+Sem/Hum+N+Sg+Gen+PxSg2
oasus#kapitála#kontu+N+Sg+Gen+PxSg2
oasus#kapitála+N+Sg+Gen+PxSg2
oasus#vuoito#kontu+N+Sg+Gen+PxSg2
oasus#vuoitu+N+Sg+Gen+PxSg2
oktii#luoitin+N+Sg+Gen+PxSg2
oktii#luoitu+N+Sg+Gen+PxSg2
oktii#soaitin+N+Sg+Gen+PxSg2
oktii#suddadan#politihkka+N+Sg+Gen+PxSg2
okto#eaiggát#fitnodat+Sem/Org+N+Sg+Gen+PxSg2
okto#ealit+Sem/Hum+Sem/Ani+N+Sg+Gen+PxSg2
olggos#luoitin+N+Sg+Gen+PxSg2
olggoš#muitalus+N+Sg+Gen+PxSg2
olgo#politihkka+N+Sg+Gen+PxSg2
olgo#riika#politihkka+N+Sg+Gen+PxSg2
oljo#fitnodat+Sem/Org+N+Sg+Gen+PxSg2
ollislaš#kapitál#gollu+N+Sg+Gen+PxSg2
olmmoš#vuoigatvuođa#komitea+Sem/Org+N+Sg+Gen+PxSg2
orginaliteahtta+N+Sg+Gen+PxSg2
originalitehta+N+Sg+Gen+PxSg2
ornitologa+Sem/Hum+N+Sg+Gen+PxSg2
ornitologiija+N+Sg+Gen+PxSg2
orrit+N+Sg+Gen+PxSg2
ovda#annuitehta+N+Sg+Gen+PxSg2
ovddidan#kapitála+N+Sg+Gen+PxSg2
ovdánahttin#fitnodat+Sem/Org+N+Sg+Gen+PxSg2
ovtta#olbmo#fitnodat+Sem/Org+N+Sg+Gen+PxSg2
ođđa#kritihkka+N+Sg+Gen+PxSg2
ođđasit#čállin#njuolggadus+N+Sg+Gen+PxSg2
palmitiidna+N+Sg+Gen+PxSg2
para#militeara+Sem/Hum+N+Sg+Gen+PxSg2
parasitisma+N+Sg+Gen+PxSg2
parasittisma+N+Sg+Gen+PxSg2
partitiiva+N+Sg+Gen+PxSg2
partituvra+N+Sg+Gen+PxSg2
pasieanta#áittardeaddji+Sem/Hum+N+Sg+Gen+PxSg2
passivitehta+N+Sg+Gen+PxSg2
petit+N+Sg+Gen+PxSg2
pláhtta#skárrit+N+Sg+Gen+PxSg2
politeaddji+Sem/Hum+N+Sg+Gen+PxSg2
politihkar+Sem/Hum+N+Sg+Gen+PxSg2
politihkka+N+Sg+Gen+PxSg2
politihkka#suorgi+N+Sg+Gen+PxSg2
politihkkár+Sem/Hum+N+Sg+Gen+PxSg2
politiija#advokáhta+Sem/Hum+N+Sg+Gen+PxSg2
politiija#advokáhta+Sem/Hum+N+Sg+Gen+PxSg2
politiija#akšuvdna+N+Sg+Gen+PxSg2
politiija#atteasta+N+Sg+Gen+PxSg2
politiija#bivttas+N+Sg+Gen+PxSg2
politiija#buođđu+N+Sg+Gen+PxSg2
politiija#bálvá+Sem/Hum+N+Sg+Gen+PxSg2
politiija#departemeanta+Sem/Org+Sem/Plc+N+Sg+Gen+PxSg2
politiija#duođaštus+N+Sg+Gen+PxSg2
politiija#fuolahus+N+Sg+Gen+PxSg2
politiija#guovlu+Sem/Plc+N+Sg+Gen+PxSg2
politiija#inspektevra+Sem/Hum+N+Sg+Gen+PxSg2
politiija#jurista+Sem/Hum+N+Sg+Gen+PxSg2
politiija#kámmár+N+Sg+Gen+PxSg2
politiija#measttir+Sem/Hum+N+Sg+Gen+PxSg2
politiija#meašttir+Sem/Hum+N+Sg+Gen+PxSg2
politiija#ášši+N+Sg+Gen+PxSg2
politiija+Sem/Hum+N+Sg+Gen+PxSg2
politijá#dieđáhus+N+Sg+Gen+PxSg2
positivisma+N+Sg+Gen+PxSg2
preassa#politihkka+N+Sg+Gen+PxSg2
primitivisma+N+Sg+Gen+PxSg2
prioritehta+N+Sg+Gen+PxSg2
priváhta#kapitalisma+N+Sg+Gen+PxSg2
produktivitehta+N+Sg+Gen+PxSg2
prohibitiiva#systema+N+Sg+Gen+PxSg2
proseanta#luoitin+N+Sg+Gen+PxSg2
prostitušuvdna+N+Sg+Gen+PxSg2
psoriasis#artritt+N+Sg+Gen+PxSg2
puritanisma+N+Sg+Gen+PxSg2
realiteahtta+N+Sg+Gen+PxSg2
realitehta+N+Sg+Gen+PxSg2
reflektivitehta+N+Sg+Gen+PxSg2
regionála#politihkka+N+Sg+Gen+PxSg2
relativiteahtta+N+Sg+Gen+PxSg2
relativitehta+N+Sg+Gen+PxSg2
reliabiliteahtta+N+Sg+Gen+PxSg2
remitteanta+Sem/Hum+N+Sg+Gen+PxSg2
revitalisašuvdna+N+Sg+Gen+PxSg2
reála#politihkka+N+Sg+Gen+PxSg2
ribe#skáiti+Sem/Ani+N+Sg+Gen+PxSg2
rieban#ruovddit+N+Sg+Gen+PxSg2
riggá#áiti+N+Sg+Gen+PxSg2
rihcit+Sem/Ani+N+Sg+Gen+PxSg2
rihkus#politiija+Sem/Hum+N+Sg+Gen+PxSg2
riikka#politihkka+N+Sg+Gen+PxSg2
riita+N+Sg+Gen+PxSg2
ritma+N+Sg+Gen+PxSg2
ritne#loddi+Sem/Ani+N+Sg+Gen+PxSg2
ritne#lotti#beassi+N+Sg+Gen+PxSg2
ritne#mánnu+N+Sg+Gen+PxSg2
ritni+Wthr+N+Sg+Gen+PxSg2
ritornealla+N+Sg+Gen+PxSg2
rituála+N+Sg+Gen+PxSg2
riššo#beaitta+N+Sg+Gen+PxSg2
roahnit+Sem/Hum+N+Sg+Gen+PxSg2
roamše#jierit+N+Sg+Gen+PxSg2
ruhta#seastin#politihkka+N+Sg+Gen+PxSg2
ruhta#vuoitu+N+Sg+Gen+PxSg2
ruhta#áššit+N+Sg+Gen+PxSg2
ruito#dárjjaldat+N+Sg+Gen+PxSg2
ruito#giisá+N+Sg+Gen+PxSg2
ruito#ravda+N+Sg+Gen+PxSg2
ruito#trumbu+N+Sg+Gen+PxSg2
ruitu+N+Sg+Gen+PxSg2
rullit+N+Sg+Gen+PxSg2
rumaš#visitašuvdna+N+Sg+Gen+PxSg2
ruossa#násttit+N+Sg+Gen+PxSg2
ruvke#fitnodat+Sem/Org+N+Sg+Gen+PxSg2
rábit+N+Sg+Gen+PxSg2
rádio#čitna+N+Sg+Gen+PxSg2
ráhnit+Sem/Hum+N+Sg+Gen+PxSg2
rái#sitnu+N+Sg+Gen+PxSg2
ráđas#ruovddit+N+Sg+Gen+PxSg2
sabit+N+Sg+Gen+PxSg2
sallit#gutna+N+Sg+Gen+PxSg2
sallit#gáiru+Sem/Ani+N+Sg+Gen+PxSg2
sallit#hoahkka+N+Sg+Gen+PxSg2
sallit#rumpa+N+Sg+Gen+PxSg2
sallit#šákša+N+Sg+Gen+PxSg2
sallit+Sem/Ani+N+Sg+Gen+PxSg2
sanitehta+N+Sg+Gen+PxSg2
sanitehta#searvi+Sem/Org+N+Sg+Gen+PxSg2
sanitehta#čanas+N+Sg+Gen+PxSg2
sanitára#latnja+Sem/Plc+N+Sg+Gen+PxSg2
sarrit+N+Sg+Gen+PxSg2
seakte#ruovddit+N+Sg+Gen+PxSg2
seksualiteahtta+N+Sg+Gen+PxSg2
seksualitehta+N+Sg+Gen+PxSg2
semittisma+N+Sg+Gen+PxSg2
sensitivitehta+N+Sg+Gen+PxSg2
seriøsitehta+N+Sg+Gen+PxSg2
servituhtta+N+Sg+Gen+PxSg2
servituhtta#láhka+N+Sg+Gen+PxSg2
siidda#isit+Sem/Hum+N+Sg+Gen+PxSg2
sis#gearddit+N+Sg+Gen+PxSg2
siskkit#beallji+N+Sg+Gen+PxSg2
sitatiiva+N+Sg+Gen+PxSg2
sitnjaseapmi+N+Sg+Gen+PxSg2
sitno#eana+Sem/Plc+N+Sg+Gen+PxSg2
sitnu#áhpi+Sem/Plc+N+Sg+Gen+PxSg2
sitnu+N+Sg+Gen+PxSg2
sitologiija+N+Sg+Gen+PxSg2
sitron+N+Sg+Gen+PxSg2
sitrovdna+N+Sg+Gen+PxSg2
sitrus#šattus+N+Sg+Gen+PxSg2
sitáhta+N+Sg+Gen+PxSg2
sitáhtta+N+Sg+Gen+PxSg2
sitára+N+Sg+Gen+PxSg2
siviila#áittardeaddji+Sem/Hum+N+Sg+Gen+PxSg2
sivle#čalmmit+N+Sg+Gen+PxSg2
skeittá+N+Sg+Gen+PxSg2
skibit+Sem/Hum+N+Sg+Gen+PxSg2
skibit+Sem/Hum+N+Sg+Gen+PxSg2
skielto#ruovddit+N+Sg+Gen+PxSg2
skoavit+N+Sg+Gen+PxSg2
skuitu+Sem/Plc+Sem/Ani+N+Sg+Gen+PxSg2
skuvla#politihkka+N+Sg+Gen+PxSg2
skáiti+Sem/Ani+N+Sg+Gen+PxSg2
skárrit+N+Sg+Gen+PxSg2
smáiti+N+Sg+Gen+PxSg2
smávva#fitnodat+Sem/Org+N+Sg+Gen+PxSg2
snáitu+N+Sg+Gen+PxSg2
soaitin+N+Sg+Gen+PxSg2
soaittáhat#prinsihppa+N+Sg+Gen+PxSg2
soaittáhat+N+Sg+Gen+PxSg2
solidaritehta+N+Sg+Gen+PxSg2
sosiála#politihkka+N+Sg+Gen+PxSg2
spelleman#vuoiti+N+Sg+Gen+PxSg2
spiritisma+N+Sg+Gen+PxSg2
spiritualisma+N+Sg+Gen+PxSg2
spontanitehta+N+Sg+Gen+PxSg2
spriita+N+Sg+Gen+PxSg2
spriita+N+Sg+Gen+PxSg2
spáillit+Sem/Ani+N+Sg+Gen+PxSg2
spáita#stálli+N+Sg+Gen+PxSg2
spáita#stálli+N+Sg+Gen+PxSg2
spáitu+N+Sg+Gen+PxSg2
stabilitehta+N+Sg+Gen+PxSg2
stuorra#skáiti+Sem/Ani+N+Sg+Gen+PxSg2
stáhta#institušuvdna+Sem/Org+N+Sg+Gen+PxSg2
stáhta#kapitalisma+N+Sg+Gen+PxSg2
stáhta#politihkka+N+Sg+Gen+PxSg2
subjektivitehta+N+Sg+Gen+PxSg2
subsidiaritehta+N+Sg+Gen+PxSg2
substituhta+N+Sg+Gen+PxSg2
substitušuvdna+N+Sg+Gen+PxSg2
suittehat+N+Sg+Gen+PxSg2
suittet+N+Sg+Gen+PxSg2
suodjalus#áittardeaddji+Sem/Hum+N+Sg+Gen+PxSg2
suohkan#politihkkár+Sem/Hum+N+Sg+Gen+PxSg2
suola#skáiti+Sem/Ani+N+Sg+Gen+PxSg2
suorit+N+Sg+Gen+PxSg2
suverenitehta+N+Sg+Gen+PxSg2
sáhpit+Sem/Hum+N+Sg+Gen+PxSg2
sáite#bálkesteaddji+Sem/Hum+N+Sg+Gen+PxSg2
sáite#bálkesteapmi+N+Sg+Gen+PxSg2
sáite#soabbi+N+Sg+Gen+PxSg2
sáiti+N+Sg+Gen+PxSg2
sáme#digge#politihkkár+Sem/Hum+N+Sg+Gen+PxSg2
sáme#measttir#vuoitu+N+Sg+Gen+PxSg2
sáme#meašttir#vuoitu+N+Sg+Gen+PxSg2
sáme#politihkar+Sem/Hum+N+Sg+Gen+PxSg2
sáme#politihkka+N+Sg+Gen+PxSg2
sáme#politihkkár+Sem/Hum+N+Sg+Gen+PxSg2
tabealla#vuoiti+N+Sg+Gen+PxSg2
tekstualiteahtta+N+Sg+Gen+PxSg2
tekstualitehta+N+Sg+Gen+PxSg2
territoria+Sem/Plc+N+Sg+Gen+PxSg2
titoisma+N+Sg+Gen+PxSg2
totalitarisma+N+Sg+Gen+PxSg2
totalitiiva+N+Sg+Gen+PxSg2
transvestitisma+N+Sg+Gen+PxSg2
transvestittisma+N+Sg+Gen+PxSg2
trinitrotoluen+N+Sg+Gen+PxSg2
turisma#fitnodat+Sem/Org+N+Sg+Gen+PxSg2
turista#fitnodat+Sem/Org+N+Sg+Gen+PxSg2
uhcidan#luoitu+N+Sg+Gen+PxSg2
uhcit#lohku+Sem/Hum+Sem/Group+N+Sg+Gen+PxSg2
uitu+N+Sg+Gen+PxSg2
unitarisma+N+Sg+Gen+PxSg2
universiteahtta+Sem/Org+Build+N+Sg+Gen+PxSg2
universitehta#areála+Sem/Plc+N+Sg+Gen+PxSg2
universitehta#buohcce#viessu+Sem/Org+Build+N+Sg+Gen+PxSg2
universitehta#musea+Sem/Org+Build+N+Sg+Gen+PxSg2
universitehta#muséa+Sem/Org+Build+N+Sg+Gen+PxSg2
universitehta+Sem/Org+Build+N+Sg+Gen+PxSg2
unnit#logo#giella+N+Sg+Gen+PxSg2
unnit#logo#politihkka+N+Sg+Gen+PxSg2
unnit#logu#giella+N+Sg+Gen+PxSg2
unnit#logu#politihkka+N+Sg+Gen+PxSg2
unnit#logu#álbmot#joavku+Sem/Group+Sem/Hum+N+Sg+Gen+PxSg2
unnit#logu#álbmot+Sem/Hum+Sem/Group+N+Sg+Gen+PxSg2
unnit#lohko#evttohus+N+Sg+Gen+PxSg2
unnit#lohko#lávde#goddi+Sem/Org+N+Sg+Gen+PxSg2
unnit#lohko#ráđđehus+Sem/Org+N+Sg+Gen+PxSg2
unnit#lohku+Sem/Hum+Sem/Group+N+Sg+Gen+PxSg2
unnit#álbmot+Sem/Hum+Sem/Group+N+Sg+Gen+PxSg2
unnit#čearda+Sem/Group+Sem/Hum+N+Sg+Gen+PxSg2
ustit+Sem/Hum+N+Sg+Gen+PxSg2
ustitlašvuohta+N+Sg+Gen+PxSg2
ustitvuohta+N+Sg+Gen+PxSg2
utilitarisma+N+Sg+Gen+PxSg2
validiteahtta+N+Sg+Gen+PxSg2
validitehta+N+Sg+Gen+PxSg2
varit+Sem/Ani+N+Sg+Gen+PxSg2
vealge#luoitin+N+Sg+Gen+PxSg2
vearjo#luoitta+N+Sg+Gen+PxSg2
vearro#guite#čálli+Sem/Hum+N+Sg+Gen+PxSg2
velositehta+N+Sg+Gen+PxSg2
vieris#kapitála+N+Sg+Gen+PxSg2
viidánan#politihkka+N+Sg+Gen+PxSg2
viljjit+N+Sg+Gen+PxSg2
viskositehta+N+Sg+Gen+PxSg2
vitaliseren#prográmma+N+Sg+Gen+PxSg2
vitalisma+N+Sg+Gen+PxSg2
vitamiidna+N+Sg+Gen+PxSg2
vitku+N+Sg+Gen+PxSg2
vitnji+N+Sg+Gen+PxSg2
vitsa+N+Sg+Gen+PxSg2
vitta+N+Sg+Gen+PxSg2
vuoiti+N+Sg+Gen+PxSg2
vuoitin#átnjal+N+Sg+Gen+PxSg2
vuoito#gráda+N+Sg+Gen+PxSg2
vuoito#jahki+Sem/Time+N+Sg+Gen+PxSg2
vuoito#átnjal+N+Sg+Gen+PxSg2
vuoitu+N+Sg+Gen+PxSg2
vuolit#direktevra+Sem/Hum+N+Sg+Gen+PxSg2
vuolit#dássi+N+Sg+Gen+PxSg2
vuolit#fáldi+Sem/Hum+N+Sg+Gen+PxSg2
vuolit#galba+N+Sg+Gen+PxSg2
vuolit#geardi+Sem/Group+Sem/Hum+N+Sg+Gen+PxSg2
vuolit#kultuvra+N+Sg+Gen+PxSg2
vuolit#lávde#goddi+Sem/Org+N+Sg+Gen+PxSg2
vuolit#riekte#duopmu+N+Sg+Gen+PxSg2
vuolit#ásahus+Sem/Org+N+Sg+Gen+PxSg2
vuolitvuođa#dovdu+N+Sg+Gen+PxSg2
vuolitvuođa#kompleaksa+N+Sg+Gen+PxSg2
vuolle#dábit+N+Sg+Gen+PxSg2
surbmit+N+Sg+Gen+PxSg2
vuosttas#vuoitu+N+Sg+Gen+PxSg2
vuosttaš#vuoitu+N+Sg+Gen+PxSg2
vuotkkit#mánnu+N+Sg+Gen+PxSg2
vuovddit+Sem/Hum+N+Sg+Gen+PxSg2
vuovddit+Sem/Hum+N+Sg+Gen+PxSg2
vuovde#gáiskkit+N+Sg+Gen+PxSg2
vuovde#sitnu+N+Sg+Gen+PxSg2
vuovdin#vuoitu+N+Sg+Gen+PxSg2
vuoššan#ruitu+N+Sg+Gen+PxSg2
vuođđo#isit+Sem/Hum+N+Sg+Gen+PxSg2
vuođđo#láitta+N+Sg+Gen+PxSg2
vádjit+N+Sg+Gen+PxSg2
vádjit+N+Sg+Gen+PxSg2
vádjitvuohta+N+Sg+Gen+PxSg2
váibmo#ustit+Sem/Hum+N+Sg+Gen+PxSg2
vákšun#politiija+N+Sg+Gen+PxSg2
váldo#moaitámuš+N+Sg+Gen+PxSg2
váldo#vuoitu+N+Sg+Gen+PxSg2
várjalan#politihkka+N+Sg+Gen+PxSg2
várre#sitnu+N+Sg+Gen+PxSg2
vázzin#jorrit+N+Sg+Gen+PxSg2
ábit+N+Sg+Gen+PxSg2
ádjá#fivllit+Sem/Ani+N+Sg+Gen+PxSg2
áige#priotitehta#njuolggadus+N+Sg+Gen+PxSg2
áige#priotitehta+N+Sg+Gen+PxSg2
áitalas+Sem/Hum+N+Sg+Gen+PxSg2
áite#gietkka+N+Sg+Gen+PxSg2
áite#guovdu+N+Sg+Gen+PxSg2
áite#lokta+N+Sg+Gen+PxSg2
áiti+N+Sg+Gen+PxSg2
áitin#girji+N+Sg+Gen+PxSg2
áitta+N+Sg+Gen+PxSg2
áittardan#viessu+Build+N+Sg+Gen+PxSg2
áittardeaddji+N+Sg+Gen+PxSg2
áitte#boardda+N+Sg+Gen+PxSg2
álbmot#muitalus+N+Sg+Gen+PxSg2
álgo#álbmot#beaivi+Sem/Time+N+Sg+Gen+PxSg2
álgo#álbmot#politihkka+N+Sg+Gen+PxSg2
ámmerit#ákšu+N+Sg+Gen+PxSg2
árra#iđit+Sem/Time+N+Sg+Gen+PxSg2
ášše#meannudan#kapasitehta+N+Sg+Gen+PxSg2
áššáskuhttin#heaitta+N+Sg+Gen+PxSg2
čakča#fivllit+Sem/Ani+N+Sg+Gen+PxSg2
čeahcit+Sem/Hum+N+Sg+Gen+PxSg2
čearrit+Sem/Ani+N+Sg+Gen+PxSg2
čeavllit+N+Sg+Gen+PxSg2
čeavrá#ruovddit+N+Sg+Gen+PxSg2
šibit#biebmu+N+Sg+Gen+PxSg2
šibit#dikšun+N+Sg+Gen+PxSg2
šibit#doalli+Sem/Hum+N+Sg+Gen+PxSg2
šibit#doallu+N+Sg+Gen+PxSg2
šibit#doavttir+Sem/Hum+N+Sg+Gen+PxSg2
šibit#dállu+N+Sg+Gen+PxSg2
šibit+Sem/Ani+N+Sg+Gen+PxSg2
činus+N+Sg+Gen+PxSg2
čitna+N+Sg+Gen+PxSg2
čitna#dioksiida+N+Sg+Gen+PxSg2
čitna#hydráhta+N+Sg+Gen+PxSg2
čitna#hydráhtta+N+Sg+Gen+PxSg2
čitna#oarra+N+Sg+Gen+PxSg2
čitna#tableahtta+N+Sg+Gen+PxSg2
čitnun+N+Sg+Gen+PxSg2
šliita+N+Sg+Gen+PxSg2
šliitta+N+Sg+Gen+PxSg2
šloagit+N+Sg+Gen+PxSg2
čoalle#námit+N+Sg+Gen+PxSg2
čoavje#námit+N+Sg+Gen+PxSg2
čuolda#geaš#áiti+N+Sg+Gen+PxSg2
čáhce#luoitta+N+Sg+Gen+PxSg2
čáhcái#luoitin+N+Sg+Gen+PxSg2
čáhppes#fivllit+Sem/Ani+N+Sg+Gen+PxSg2
čáhppes#jierit+N+Sg+Gen+PxSg2
čázit+N+Sg+Gen+PxSg2
alit#gaccet+Sem/Ani+N+Sg+Gen+PxSg2
muitalus#boddu+Sem/Time+N+Sg+Gen+PxSg2
muitalus#mohkki+N+Sg+Gen+PxSg2
orgga#áittardeaddji+N+Sg+Gen+PxSg2
siviláittardeaddji+N+Sg+Gen+PxSg2
Suoma#áittardeaddji+N+Sg+Gen+PxSg2
+N+Sg+Gen+PxSg2
e-reive+N+Sg+Gen+PxSg2
vivva#beal+N+Sg+Gen+PxSg2
sivjjot#beal+N+Sg+Gen+PxSg2
bassaladdan#mášen+N+Sg+Gen+PxSg2
beaive#beal+N+Sg+Gen+PxSg2
beaive#ruoktuG+N+Sg+Gen+PxSg2
abessiiva+N+Sg+Gen+PxSg2
ablatiiva+N+Sg+Gen+PxSg2
absolutiiva+N+Sg+Gen+PxSg2
addi+Sem/Hum+N+Sg+Gen+PxSg2
addin#beaivi+Sem/Time+N+Sg+Gen+PxSg2
addin#áigi+Sem/Time+N+Sg+Gen+PxSg2
additiiva+N+Sg+Gen+PxSg2
addojupmi+N+Sg+Gen+PxSg2
addámuš+N+Sg+Gen+PxSg2
adessiiva+N+Sg+Gen+PxSg2
adhortatiiva+N+Sg+Gen+PxSg2
adjektiiva+N+Sg+Gen+PxSg2
adjunktiiva+N+Sg+Gen+PxSg2
adoptiiva#mánná+Sem/Hum+N+Sg+Gen+PxSg2
adoptiiva#váhnen+Sem/Hum+N+Sg+Gen+PxSg2
akkusatiiva+N+Sg+Gen+PxSg2
aktiiva+N+Sg+Gen+PxSg2
aktivisma+N+Sg+Gen+PxSg2
aktivista+Sem/Hum+N+Sg+Gen+PxSg2
aktivitehta+N+Sg+Gen+PxSg2
albme#láivi+N+Sg+Gen+PxSg2
alit#fivli+N+Sg+Gen+PxSg2
allatiiva+N+Sg+Gen+PxSg2
almmustus#beaivi+Sem/Time+N+Sg+Gen+PxSg2
almmáivuohta+N+Sg+Gen+PxSg2
alternatiiva+N+Sg+Gen+PxSg2
ambivaleansa+N+Sg+Gen+PxSg2
amino#sivra+N+Sg+Gen+PxSg2
amirála#beaive#loddi+Sem/Ani+N+Sg+Gen+PxSg2
apollo#beaive#loddi+Sem/Ani+N+Sg+Gen+PxSg2
appellatiiva+N+Sg+Gen+PxSg2
arkiiva#boksa+N+Sg+Gen+PxSg2
arkiiva#doalli+Sem/Hum+N+Sg+Gen+PxSg2
arkiiva#dokumeanta+N+Sg+Gen+PxSg2
arkiiva#hoavda+Sem/Hum+N+Sg+Gen+PxSg2
arkiiva#láhka+N+Sg+Gen+PxSg2
arkiiva#nummar+N+Sg+Gen+PxSg2
arkiiva#skábe+N+Sg+Gen+PxSg2
arkiiva#systema+N+Sg+Gen+PxSg2
arkiiva#čoavdda+N+Sg+Gen+PxSg2
arkiiva+Sem/Org+Sem/Plc+N+Sg+Gen+PxSg2
arkivália+N+Sg+Gen+PxSg2
arve#bivttas+N+Sg+Gen+PxSg2
asto#beaivi+Sem/Time+N+Sg+Gen+PxSg2
asto#áigge#bivdi+Sem/Hum+N+Sg+Gen+PxSg2
asto#áiggi#bivdi+Sem/Hum+N+Sg+Gen+PxSg2
atlántta#fivllit+Sem/Ani+N+Sg+Gen+PxSg2
atnu#bivttas+N+Sg+Gen+PxSg2
attentiiva+N+Sg+Gen+PxSg2
badjel#oaivi+N+Sg+Gen+PxSg2
baika#čivga+Sem/Hum+N+Sg+Gen+PxSg2
bajás#šaddan#stivra+Sem/Org+N+Sg+Gen+PxSg2
bajás#šaddan#stivrra#válga+N+Sg+Gen+PxSg2
bajás#šaddan#stivrra#čoahkkin+N+Sg+Gen+PxSg2
bargiid#oaivadeaddji+Sem/Hum+N+Sg+Gen+PxSg2
bargo#addi#divat+N+Sg+Gen+PxSg2
bargo#beaivi+Sem/Time+N+Sg+Gen+PxSg2
bargo#bivttas+N+Sg+Gen+PxSg2
baskivuohta+N+Sg+Gen+PxSg2
baskkes#oaivi+Sem/Hum+N+Sg+Gen+PxSg2
basse#beaivi+Sem/Time+N+Sg+Gen+PxSg2
bassivuohta+N+Sg+Gen+PxSg2
baste#oaivi+N+Sg+Gen+PxSg2
beaive#badjánan#livva+N+Sg+Gen+PxSg2
beaive#badjáneapmi+N+Sg+Gen+PxSg2
beaive#bealli+N+Sg+Gen+PxSg2
beaive#biebmu+N+Sg+Gen+PxSg2
beaive#boalddáhat+Wthr+N+Sg+Gen+PxSg2
beaive#bodda+N+Sg+Gen+PxSg2
beaive#bora#loddi+Sem/Ani+N+Sg+Gen+PxSg2
beaive#buohcci+Sem/Hum+N+Sg+Gen+PxSg2
beaive#báitta+N+Sg+Gen+PxSg2
beaive#bálkkolaš+Sem/Hum+N+Sg+Gen+PxSg2
beaive#dikšu+Sem/Plc+N+Sg+Gen+PxSg2
beaive#dikšu+Sem/Hum+N+Sg+Gen+PxSg2
beaive#dikšun#báiki+Sem/Plc+N+Sg+Gen+PxSg2
beaive#dálla+N+Sg+Gen+PxSg2
beaive#geahčču+N+Sg+Gen+PxSg2
beaive#girji+N+Sg+Gen+PxSg2
beaive#hospitála+Sem/Org+Build+N+Sg+Gen+PxSg2
beaive#jorggáldat+Sem/Time+N+Sg+Gen+PxSg2
beaive#lahkki+Sem/Time+N+Sg+Gen+PxSg2
beaive#latnja+Sem/Plc+N+Sg+Gen+PxSg2
beaive#livva+N+Sg+Gen+PxSg2
beaive#loddi+Sem/Ani+N+Sg+Gen+PxSg2
beaive#lottáš+Sem/Ani+N+Sg+Gen+PxSg2
beaive#luoitin+N+Sg+Gen+PxSg2
beaive#láhttu+N+Sg+Gen+PxSg2
beaive#mohkki+N+Sg+Gen+PxSg2
beaive#mátki+N+Sg+Gen+PxSg2
beaive#ossodat+Sem/Org+Sem/Plc+N+Sg+Gen+PxSg2
beaive#ratta+N+Sg+Gen+PxSg2
beaive#reaisu+N+Sg+Gen+PxSg2
beaive#ruhta+N+Sg+Gen+PxSg2
beaive#ruvke+N+Sg+Gen+PxSg2
beaive#stohpu+N+Sg+Gen+PxSg2
beaive#suonjar+N+Sg+Gen+PxSg2
beaive#čalbme#šaddu+N+Sg+Gen+PxSg2
beaive#čalbmi+N+Sg+Gen+PxSg2
beaive#čuovga#goavki+N+Sg+Gen+PxSg2
beaive#čuovga+N+Sg+Gen+PxSg2
beaivi+Sem/Time+N+Sg+Gen+PxSg2
beaivvadat+Wthr+N+Sg+Gen+PxSg2
beaivve#bargu+N+Sg+Gen+PxSg2
beaivvi#bargu+N+Sg+Gen+PxSg2
beaivvis+N+Sg+Gen+PxSg2
beaivvádat+Wthr+N+Sg+Gen+PxSg2
beaivválaš#jođiheaddji+Sem/Hum+N+Sg+Gen+PxSg2
beaivváš#biegga+N+Sg+Gen+PxSg2
beaivváš#dagaldat+N+Sg+Gen+PxSg2
beaivváš#dielku+N+Sg+Gen+PxSg2
beaivváš#goddi+N+Sg+Gen+PxSg2
beaivváš#lieđđi+N+Sg+Gen+PxSg2
beaivváš#luoitádeapmi+N+Sg+Gen+PxSg2
beaivváš#láibbáš+N+Sg+Gen+PxSg2
beaivváš#lásat+N+Sg+Gen+PxSg2
beaivváš#láset+N+Sg+Gen+PxSg2
beaivváš#pánel+N+Sg+Gen+PxSg2
beaivváš#sealla+N+Sg+Gen+PxSg2
beaivváš#sevnnjodeapmi+N+Sg+Gen+PxSg2
beaivváš#spekter+N+Sg+Gen+PxSg2
beaivváš#suonjardeapmi+N+Sg+Gen+PxSg2
beaivvášG+N+Sg+Gen+PxSg2
bealle#beaive#doaibma+N+Sg+Gen+PxSg2
beallje#fivli+Sem/Ani+N+Sg+Gen+PxSg2
beallje#vátnivuohta+N+Sg+Gen+PxSg2
bealuštahttivuohta+N+Sg+Gen+PxSg2
beasat#beaivi+Sem/Time+N+Sg+Gen+PxSg2
beassáš#beaivi+Sem/Time+N+Sg+Gen+PxSg2
beassáš#festivála+N+Sg+Gen+PxSg2
beatnat#beaivvit+N+Sg+Gen+PxSg2
biegga#oaivi+Sem/Hum+N+Sg+Gen+PxSg2
biila#divat+N+Sg+Gen+PxSg2
biila#divohat+Sem/Org+Sem/Plc+N+Sg+Gen+PxSg2
biila#hivvodat+N+Sg+Gen+PxSg2
biipo#oaivi+N+Sg+Gen+PxSg2
bio#diversitehta+N+Sg+Gen+PxSg2
bio#girjáivuođa#konvenšuvdna+N+Sg+Gen+PxSg2
bio#šláddjiivuohta+N+Sg+Gen+PxSg2
biras#perspektiiva+N+Sg+Gen+PxSg2
birgget#beaivi+Sem/Time+N+Sg+Gen+PxSg2
birra#beaivi+Sem/Time+N+Sg+Gen+PxSg2
birra#čuohpakeahttáivuohta+N+Sg+Gen+PxSg2
birran#beaivi+Sem/Time+N+Sg+Gen+PxSg2
bivastat#ráksá+N+Sg+Gen+PxSg2
bivastat+N+Sg+Gen+PxSg2
bivdda+N+Sg+Gen+PxSg2
bivddus#giddestat+N+Sg+Gen+PxSg2
bivddus#ráddjen+N+Sg+Gen+PxSg2
bivddus+N+Sg+Gen+PxSg2
bivddáhas+Sem/Hum+N+Sg+Gen+PxSg2
bivddár+Sem/Hum+N+Sg+Gen+PxSg2
bivdi+Sem/Hum+N+Sg+Gen+PxSg2
bivdin#guovlu+Sem/Plc+N+Sg+Gen+PxSg2
bivdin#joavku+Sem/Group+Sem/Hum+N+Sg+Gen+PxSg2
bivdin#vuohki+N+Sg+Gen+PxSg2
bivdo#beana#geahččaleapmi+N+Sg+Gen+PxSg2
bivdo#beana+Sem/Ani+N+Sg+Gen+PxSg2
bivdo#bierggas+N+Sg+Gen+PxSg2
bivdo#báddi+N+Sg+Gen+PxSg2
bivdo#báiki+Sem/Plc+N+Sg+Gen+PxSg2
bivdo#dilli+N+Sg+Gen+PxSg2
bivdo#earri+N+Sg+Gen+PxSg2
bivdo#fuođđu+Sem/Ani+N+Sg+Gen+PxSg2
bivdo#goahti+N+Sg+Gen+PxSg2
bivdo#goarta+N+Sg+Gen+PxSg2
bivdo#guovlu+Sem/Plc+N+Sg+Gen+PxSg2
bivdo#heiveheapmi+N+Sg+Gen+PxSg2
bivdo#joavku+Sem/Group+Sem/Hum+N+Sg+Gen+PxSg2
bivdo#juolgi+N+Sg+Gen+PxSg2
bivdo#kultuvra+N+Sg+Gen+PxSg2
bivdo#láhka+N+Sg+Gen+PxSg2
bivdo#mohkki+N+Sg+Gen+PxSg2
bivdo#mudden+N+Sg+Gen+PxSg2
bivdo#mátke#goddi+Sem/Org+N+Sg+Gen+PxSg2
bivdo#mátki+N+Sg+Gen+PxSg2
bivdo#neavvo#geavaheapmi+N+Sg+Gen+PxSg2
bivdo#neavvu#geavaheapmi+N+Sg+Gen+PxSg2
bivdo#neavvu+N+Sg+Gen+PxSg2
bivdo#olmmái+Sem/Hum+N+Sg+Gen+PxSg2
bivdo#ovttadat+N+Sg+Gen+PxSg2
bivdo#riekti+N+Sg+Gen+PxSg2
bivdo#rievttálaš+Sem/Hum+N+Sg+Gen+PxSg2
bivdo#roggi+N+Sg+Gen+PxSg2
bivdo#rusttet+N+Sg+Gen+PxSg2
bivdo#ráddjen+N+Sg+Gen+PxSg2
bivdo#sadji+Sem/Plc+N+Sg+Gen+PxSg2
bivdo#skihpár+Sem/Hum+N+Sg+Gen+PxSg2
bivdo#teknologiija+N+Sg+Gen+PxSg2
bivdo#vahcaG+N+Sg+Gen+PxSg2
bivdo#vuohki+N+Sg+Gen+PxSg2
bivdo#vuoigatvuohta+N+Sg+Gen+PxSg2
bivdo#áigi+Sem/Time+N+Sg+Gen+PxSg2
bivdo#árja+N+Sg+Gen+PxSg2
bivdo#čáhce#mearka+N+Sg+Gen+PxSg2
bivdo#čáhci+Sem/Plc+N+Sg+Gen+PxSg2
bivdu+N+Sg+Gen+PxSg2
bivge#bealdu+N+Sg+Gen+PxSg2
bivge#jáffu+N+Sg+Gen+PxSg2
bivge#rievdna+N+Sg+Gen+PxSg2
bivge#surbmi+N+Sg+Gen+PxSg2
bivgi+N+Sg+Gen+PxSg2
bivnnutvuohta+N+Sg+Gen+PxSg2
bivttas#basta+N+Sg+Gen+PxSg2
bivttas#bažán+N+Sg+Gen+PxSg2
bivttas#bihttá+N+Sg+Gen+PxSg2
bivttas#božán+N+Sg+Gen+PxSg2
bivttas#civccon+N+Sg+Gen+PxSg2
bivttas#diŋga+N+Sg+Gen+PxSg2
bivttas#goarru+Sem/Hum+N+Sg+Gen+PxSg2
bivttas#goikadan#mašiidna+N+Sg+Gen+PxSg2
bivttas#gávpi+Sem/Org+Sem/Plc+N+Sg+Gen+PxSg2
bivttas#heaŋggastat+N+Sg+Gen+PxSg2
bivttas#heŋgehat+N+Sg+Gen+PxSg2
bivttas#heŋgen#roahkki+N+Sg+Gen+PxSg2
bivttas#heŋggon+N+Sg+Gen+PxSg2
bivttas#holga+N+Sg+Gen+PxSg2
bivttas#hábmen+N+Sg+Gen+PxSg2
bivttas#háška+N+Sg+Gen+PxSg2
bivttas#rádju+N+Sg+Gen+PxSg2
bivttas#ráhkadeapmi+N+Sg+Gen+PxSg2
bivttas#suonjir+N+Sg+Gen+PxSg2
bivttas#sátnja+N+Sg+Gen+PxSg2
bivttas+N+Sg+Gen+PxSg2
bivval+Wthr+N+Sg+Gen+PxSg2
bivvu+N+Sg+Gen+PxSg2
bivššut+Sem/Hum+N+Sg+Gen+PxSg2
boagan#oaivi+N+Sg+Gen+PxSg2
boall#oaivi+Sem/Hum+N+Sg+Gen+PxSg2
boallo#oaivi+Sem/Hum+N+Sg+Gen+PxSg2
boaro#čivga+Sem/Ani+N+Sg+Gen+PxSg2
boarásman#beaiviG+N+Sg+Gen+PxSg2
boastto#ivdne#govven+N+Sg+Gen+PxSg2
boatka#divri+Sem/Ani+N+Sg+Gen+PxSg2
boazo#doallo#stivra+Sem/Org+N+Sg+Gen+PxSg2
boazo#doallo#stivrra#válga+N+Sg+Gen+PxSg2
boazo#doallo#stivrra#čoahkkin+N+Sg+Gen+PxSg2
boađđo#civkka#leivvoš+Sem/Ani+N+Sg+Gen+PxSg2
boađđo#civkkán+Sem/Ani+N+Sg+Gen+PxSg2
bodne#rivot+N+Sg+Gen+PxSg2
bodnje#divga#rássi+N+Sg+Gen+PxSg2
bolfe#oaivi+N+Sg+Gen+PxSg2
borakeahttáivuohta+N+Sg+Gen+PxSg2
bostta#divri+Sem/Ani+N+Sg+Gen+PxSg2
breive+N+Sg+Gen+PxSg2
buhtadus#regulatiiva+N+Sg+Gen+PxSg2
buohcce#divššohat#sadji+N+Sg+Gen+PxSg2
buohcce#divššár+Sem/Hum+N+Sg+Gen+PxSg2
buohccivuohta+N+Sg+Gen+PxSg2
buoidivuohta+N+Sg+Gen+PxSg2
buoja#bivttas+N+Sg+Gen+PxSg2
buoššivuohta+N+Sg+Gen+PxSg2
bures#sivdnádus+N+Sg+Gen+PxSg2
buvttadan#hivvodat+N+Sg+Gen+PxSg2
buštereaivi+N+Sg+Gen+PxSg2
báber#civccan+N+Sg+Gen+PxSg2
bákte#fivllit+Sem/Ani+N+Sg+Gen+PxSg2
bálbma#sotna#beaivi+Sem/Time+N+Sg+Gen+PxSg2
báljes#oaivi+Sem/Hum+N+Sg+Gen+PxSg2
bálká#bivdu+N+Sg+Gen+PxSg2
bárde#beaivi+Sem/Time+N+Sg+Gen+PxSg2
bárdnivuohta+N+Sg+Gen+PxSg2
bárko#sivra+N+Sg+Gen+PxSg2
bátne#divššohat+N+Sg+Gen+PxSg2
cihppa#oaivi+N+Sg+Gen+PxSg2
cirggas#gáivo+N+Sg+Gen+PxSg2
cirggas#gáivvo+N+Sg+Gen+PxSg2
civka#leivvoš+Sem/Ani+N+Sg+Gen+PxSg2
civkkan+Sem/Ani+N+Sg+Gen+PxSg2
civkkas+N+Sg+Gen+PxSg2
civnna#hádja+N+Sg+Gen+PxSg2
civzza#čoalli+N+Sg+Gen+PxSg2
civzza+N+Sg+Gen+PxSg2
cizáš#čivga+Sem/Ani+N+Sg+Gen+PxSg2
dahkki#guoibmivuohta+N+Sg+Gen+PxSg2
dahpa#sivra+N+Sg+Gen+PxSg2
daivemuorji+N+Sg+Gen+PxSg2
datiiva+N+Sg+Gen+PxSg2
davve#fivllit+Sem/Ani+N+Sg+Gen+PxSg2
deadde#heivehus+N+Sg+Gen+PxSg2
deagga#livkkár+Sem/Ani+N+Sg+Gen+PxSg2
deahkke#givrodat+N+Sg+Gen+PxSg2
deaivan+N+Sg+Gen+PxSg2
deaivu+N+Sg+Gen+PxSg2
deaivvadan#báiki+Sem/Plc+N+Sg+Gen+PxSg2
deaivvadan#sadji+N+Sg+Gen+PxSg2
deaivvadeapmi+N+Sg+Gen+PxSg2
dearvvašvuođa#divššár+Sem/Hum+N+Sg+Gen+PxSg2
derivašuvdna+N+Sg+Gen+PxSg2
desideratiiva+N+Sg+Gen+PxSg2
deskriptiivavuohta+N+Sg+Gen+PxSg2
detektiiva#romána+N+Sg+Gen+PxSg2
detransitiiva#vearba+N+Sg+Gen+PxSg2
diehto#stivren+N+Sg+Gen+PxSg2
dielko#čuoivvat+Sem/Ani+N+Sg+Gen+PxSg2
dievas#ivdnádat+N+Sg+Gen+PxSg2
dieđihan#divat+N+Sg+Gen+PxSg2
dihto#sivva+N+Sg+Gen+PxSg2
diminutiiva+N+Sg+Gen+PxSg2
direktiiva+N+Sg+Gen+PxSg2
distributiiva+N+Sg+Gen+PxSg2
distrivtta#politihkka+N+Sg+Gen+PxSg2
diva+N+Sg+Gen+PxSg2
divat#guovlu+Sem/Plc+N+Sg+Gen+PxSg2
divat#máksu+N+Sg+Gen+PxSg2
divat#orosteapmi+N+Sg+Gen+PxSg2
divat#vuođđu+N+Sg+Gen+PxSg2
divat+N+Sg+Gen+PxSg2
diversitehta+N+Sg+Gen+PxSg2
divga#báddi+N+Sg+Gen+PxSg2
divga#healbmi+N+Sg+Gen+PxSg2
divga+N+Sg+Gen+PxSg2
divideanda+N+Sg+Gen+PxSg2
divišuvdna#luoitu+N+Sg+Gen+PxSg2
divišuvdna+N+Sg+Gen+PxSg2
divodus+N+Sg+Gen+PxSg2
divohat+Sem/Org+Sem/Plc+N+Sg+Gen+PxSg2
divri+Sem/Ani+N+Sg+Gen+PxSg2
divrrasvuohta+N+Sg+Gen+PxSg2
divvun#bálvalus+N+Sg+Gen+PxSg2
divvun#prográmma+N+Sg+Gen+PxSg2
divza#njolgi+N+Sg+Gen+PxSg2
divššodan#vuohki+N+Sg+Gen+PxSg2
divššohas#bearrái#geahčči+Sem/Hum+N+Sg+Gen+PxSg2
divššohas#journála+N+Sg+Gen+PxSg2
divššohas#vuoigatvuohta+N+Sg+Gen+PxSg2
divššohas#vuoigatvuođa#láhka+N+Sg+Gen+PxSg2
divššohas+Sem/Hum+N+Sg+Gen+PxSg2
divššohat+Sem/Org+Sem/Plc+N+Sg+Gen+PxSg2
divššár+Sem/Hum+N+Sg+Gen+PxSg2
doaibma#oaivadeaddji+Sem/Hum+N+Sg+Gen+PxSg2
doaivu+N+Sg+Gen+PxSg2
doaivva+N+Sg+Gen+PxSg2
doaivvuhisvuohta+N+Sg+Gen+PxSg2
doappar#čorgen#divat+N+Sg+Gen+PxSg2
doarjja#stivra+Sem/Org+N+Sg+Gen+PxSg2
doarjja#stivrra#válga+N+Sg+Gen+PxSg2
doarjja#stivrra#čoahkkin+N+Sg+Gen+PxSg2
doavkivuohta+N+Sg+Gen+PxSg2
duivi+N+Sg+Gen+PxSg2
duivil+N+Sg+Gen+PxSg2
dulbodat#ivdni+N+Sg+Gen+PxSg2
duogáš#ivdni+N+Sg+Gen+PxSg2
duolva#čuoivvat+Sem/Ani+N+Sg+Gen+PxSg2
duopmo#beaivi+Sem/Time+N+Sg+Gen+PxSg2
duopmo#sotna#beaivi+Sem/Time+N+Sg+Gen+PxSg2
duottar#civka#leivvoš+Sem/Ani+N+Sg+Gen+PxSg2
duppal#oaivilvuohta+N+Sg+Gen+PxSg2
duratiiva+N+Sg+Gen+PxSg2
durde#bivttas+N+Sg+Gen+PxSg2
dáivvašG+N+Sg+Gen+PxSg2
dálve#bivttas+N+Sg+Gen+PxSg2
dálve#ruoivil+Sem/Ani+N+Sg+Gen+PxSg2
dálve#siivu+Wthr+N+Sg+Gen+PxSg2
dárkivuohta+N+Sg+Gen+PxSg2
dásse#árvo#perspektiiva+N+Sg+Gen+PxSg2
dássádat#hivvodat#prinsihppa+N+Sg+Gen+PxSg2
eadnivuohta+N+Sg+Gen+PxSg2
eahkedis#beaivi+Sem/Time+N+Sg+Gen+PxSg2
eahkes#beaivi+Sem/Time+N+Sg+Gen+PxSg2
eahkes#guovsso#livva+N+Sg+Gen+PxSg2
eahpe#doaivu+N+Sg+Gen+PxSg2
ealga#bivdi+Sem/Hum+N+Sg+Gen+PxSg2
ealga#bivdu+N+Sg+Gen+PxSg2
eami#álbmot#perspektiiva+N+Sg+Gen+PxSg2
eana#divat#sisa#boahtu+N+Sg+Gen+PxSg2
eana#doallo#oaivadeaddji+Sem/Hum+N+Sg+Gen+PxSg2
eana#vuovdin#stivra+Sem/Org+N+Sg+Gen+PxSg2
eana#vuovdin#stivrra#válga+N+Sg+Gen+PxSg2
eana#vuovdin#stivrra#čoahkkin+N+Sg+Gen+PxSg2
eanan#vuovdin#stivra+Sem/Org+N+Sg+Gen+PxSg2
eanan#vuovdin#stivrra#válga+N+Sg+Gen+PxSg2
eanan#vuovdin#stivrra#čoahkkin+N+Sg+Gen+PxSg2
eapme#oaivi+N+Sg+Gen+PxSg2
eatnat#geardáivuohta+N+Sg+Gen+PxSg2
eatni#beaivi+Sem/Time+N+Sg+Gen+PxSg2
ekonomiija#oaivadeaddji+Sem/Hum+N+Sg+Gen+PxSg2
eksklamatiiva+N+Sg+Gen+PxSg2
ekvivaleansa#árvu+N+Sg+Gen+PxSg2
ekvivaleansa+N+Sg+Gen+PxSg2
elatiiva+N+Sg+Gen+PxSg2
endiva#saláhtta+N+Sg+Gen+PxSg2
eret#beaivi+Sem/Time+N+Sg+Gen+PxSg2
eret#cealkin#divat+N+Sg+Gen+PxSg2
ergo#divššohat+Sem/Org+Sem/Plc+N+Sg+Gen+PxSg2
erkke#beaivi+Sem/Time+N+Sg+Gen+PxSg2
essiiva+N+Sg+Gen+PxSg2
fastivuohta+N+Sg+Gen+PxSg2
festivála#doarjja+N+Sg+Gen+PxSg2
festivála#pássa+N+Sg+Gen+PxSg2
festivála+N+Sg+Gen+PxSg2
festiválahas+Sem/Hum+N+Sg+Gen+PxSg2
fierbme#bivdo#vuoigatvuohta+N+Sg+Gen+PxSg2
filbma#festivála+N+Sg+Gen+PxSg2
filbma#sivdnádus+N+Sg+Gen+PxSg2
finj#oaivi+Sem/Ani+N+Sg+Gen+PxSg2
finj'#oaivi+Sem/Ani+N+Sg+Gen+PxSg2
fiskes#beaive#loddi+Sem/Ani+N+Sg+Gen+PxSg2
frekventatiiva+N+Sg+Gen+PxSg2
friddja#beaivi+Sem/Time+N+Sg+Gen+PxSg2
friddjavuođa#reive+N+Sg+Gen+PxSg2
frikatiiva+N+Sg+Gen+PxSg2
fuolkivuohta+N+Sg+Gen+PxSg2
fuođđo#bivdu+N+Sg+Gen+PxSg2
fuođđo#divat#máksu+N+Sg+Gen+PxSg2
fuđoš#bivdu+N+Sg+Gen+PxSg2
fylkka#boazo#doallo#stivra+Sem/Org+N+Sg+Gen+PxSg2
fylkka#boazo#doallo#stivrra#válga+N+Sg+Gen+PxSg2
fylkka#boazo#doallo#stivrra#čoahkkin+N+Sg+Gen+PxSg2
fylkka#eana#doallo#stivra+Sem/Org+N+Sg+Gen+PxSg2
fylkka#eana#doallo#stivrra#válga+N+Sg+Gen+PxSg2
fylkka#eana#doallo#stivrra#čoahkkin+N+Sg+Gen+PxSg2
fysio#divššohat+Sem/Org+N+Sg+Gen+PxSg2
fága#reive+N+Sg+Gen+PxSg2
fáhcca#beal#čivga+Sem/Hum+N+Sg+Gen+PxSg2
fáles#bivdo#historjá#dutki+Sem/Hum+N+Sg+Gen+PxSg2
fáles#bivdo#rusttet+N+Sg+Gen+PxSg2
fáles#bivdu+N+Sg+Gen+PxSg2
fárren#buhtadus#regulatiiva+N+Sg+Gen+PxSg2
gabb'#oaivi+Sem/Hum+Sem/Ani+N+Sg+Gen+PxSg2
galjes#oaivi+Sem/Ani+N+Sg+Gen+PxSg2
galljudan#oaivi+N+Sg+Gen+PxSg2
garr'#oaivi+Sem/Hum+Sem/Ani+N+Sg+Gen+PxSg2
gask#ija#livva+N+Sg+Gen+PxSg2
gaska#beaiviG+N+Sg+Gen+PxSg2
gaska#beaivvit+N+Sg+Gen+PxSg2
gaska#heivehus+N+Sg+Gen+PxSg2
gaska#ija#beaivváš+N+Sg+Gen+PxSg2
gaska#ivdni+N+Sg+Gen+PxSg2
geaffivuohta+N+Sg+Gen+PxSg2
geafivuohta+N+Sg+Gen+PxSg2
geahppa#oaivi+Sem/Hum+N+Sg+Gen+PxSg2
geasse#bivttas+N+Sg+Gen+PxSg2
geasse#siivu+Wthr+N+Sg+Gen+PxSg2
geasse#universitehta+Sem/Org+N+Sg+Gen+PxSg2
geaste#giivvár+Sem/Org+N+Sg+Gen+PxSg2
generatiivalaš+N+Sg+Gen+PxSg2
genetiiva+N+Sg+Gen+PxSg2
genitiiva#hápmi+N+Sg+Gen+PxSg2
genitiiva-instruktiiva-kasus+N+Sg+Gen+PxSg2
genitiiva+N+Sg+Gen+PxSg2
giedde#civkka#leivvoš+Sem/Ani+N+Sg+Gen+PxSg2
giedde#civzza+N+Sg+Gen+PxSg2
giehpa#beaive#loddi+Sem/Ani+N+Sg+Gen+PxSg2
gieldda#stivra+Sem/Org+N+Sg+Gen+PxSg2
gieldda#stivrra#válga+N+Sg+Gen+PxSg2
gieldda#stivrra#čoahkkin+N+Sg+Gen+PxSg2
gieldda#stivra#latnja+Sem/Plc+N+Sg+Gen+PxSg2
giella#oaivadeaddji+Sem/Hum+N+Sg+Gen+PxSg2
giella#stivra+Sem/Org+N+Sg+Gen+PxSg2
giella#stivrra#válga+N+Sg+Gen+PxSg2
giella#stivrra#čoahkkin+N+Sg+Gen+PxSg2
giellan#oaivi+Sem/Ani+N+Sg+Gen+PxSg2
gilvo#beaivi+Sem/Time+N+Sg+Gen+PxSg2
gintal#beaivi+N+Sg+Gen+PxSg2
girje#livkkár+Sem/Ani+N+Sg+Gen+PxSg2
girje#oaivi+Sem/Ani+N+Sg+Gen+PxSg2
girjáivuohta+N+Sg+Gen+PxSg2
girko#bivttas+N+Sg+Gen+PxSg2
girko#stivra+Sem/Org+N+Sg+Gen+PxSg2
girko#stivrra#válga+N+Sg+Gen+PxSg2
girko#stivrra#čoahkkin+N+Sg+Gen+PxSg2
gitta#bivddus+N+Sg+Gen+PxSg2
gitta#bivdo#neavvu+N+Sg+Gen+PxSg2
givdnji+N+Sg+Gen+PxSg2
givggis+N+Sg+Gen+PxSg2
givgás+N+Sg+Gen+PxSg2
givja+N+Sg+Gen+PxSg2
givlo+N+Sg+Gen+PxSg2
givri+Sem/Hum+N+Sg+Gen+PxSg2
givrodat+N+Sg+Gen+PxSg2
givssideapmi+N+Sg+Gen+PxSg2
givssádus+N+Sg+Gen+PxSg2
givvir+N+Sg+Gen+PxSg2
giđđa#divga#rássi+N+Sg+Gen+PxSg2
goaivo#soabbi+N+Sg+Gen+PxSg2
goaivu+N+Sg+Gen+PxSg2
goaivun#mašiidna+N+Sg+Gen+PxSg2
goaivvan+Sem/Ani+N+Sg+Gen+PxSg2
goaivvis+N+Sg+Gen+PxSg2
godde#bivdu+N+Sg+Gen+PxSg2
goddin#divat+N+Sg+Gen+PxSg2
gohpe#oaivi+N+Sg+Gen+PxSg2
goike#hivsset+N+Sg+Gen+PxSg2
goivvohat#bodni+N+Sg+Gen+PxSg2
goivvohat#seaidni+N+Sg+Gen+PxSg2
goivvohat#vielti+N+Sg+Gen+PxSg2
goivvohat+N+Sg+Gen+PxSg2
goivvon+Sem/Ani+N+Sg+Gen+PxSg2
golle#ivdni+N+Sg+Gen+PxSg2
golmma#gonagas#beaivi+Sem/Time+N+Sg+Gen+PxSg2
gonagas#reabbá#bivdu+N+Sg+Gen+PxSg2
gonagas#reive+N+Sg+Gen+PxSg2
gopmaras#oaivi+Sem/Ani+N+Sg+Gen+PxSg2
gordne#oaivi+N+Sg+Gen+PxSg2
goržže#oaivi+N+Sg+Gen+PxSg2
govdun#liiva+N+Sg+Gen+PxSg2
greiva+Sem/Hum+N+Sg+Gen+PxSg2
guhkes#áigge#perspektiiva+N+Sg+Gen+PxSg2
gulaskuddan#reive+N+Sg+Gen+PxSg2
guohtun#oaivadeaddji+Sem/Hum+N+Sg+Gen+PxSg2
guoikka#oaivi+N+Sg+Gen+PxSg2
guole#oaivi+N+Sg+Gen+PxSg2
guolle#bivdi#oassi+N+Sg+Gen+PxSg2
guolle#bivdi+Sem/Hum+N+Sg+Gen+PxSg2
guolle#bivdo#bierggas+N+Sg+Gen+PxSg2
guolle#bivdo#báiki+Sem/Plc+N+Sg+Gen+PxSg2
guolle#bivdo#hápman+N+Sg+Gen+PxSg2
guolle#bivdo#jahkodat+Sem/Time+N+Sg+Gen+PxSg2
guolle#bivdo#nákca+N+Sg+Gen+PxSg2
guolle#bivdo#sadji+Sem/Plc+N+Sg+Gen+PxSg2
guolle#bivdo#vuoigatvuohta+N+Sg+Gen+PxSg2
guolle#bivdo#áigi+Sem/Time+N+Sg+Gen+PxSg2
guolle#bivdu+N+Sg+Gen+PxSg2
guolle#dikšun#bivdin+N+Sg+Gen+PxSg2
guolle#divat#máksu+N+Sg+Gen+PxSg2
guolle#goaivu+N+Sg+Gen+PxSg2
guolle#goaivu+N+Sg+Gen+PxSg2
guolle#oaivádat+N+Sg+Gen+PxSg2
guolástan#stivra+Sem/Org+N+Sg+Gen+PxSg2
guolástan#stivrra#válga+N+Sg+Gen+PxSg2
guolástan#stivrra#čoahkkin+N+Sg+Gen+PxSg2
guosse#guolle#bivdi+Sem/Hum+N+Sg+Gen+PxSg2
guossi#guolle#bivdi+Sem/Hum+N+Sg+Gen+PxSg2
guovddáš#arkiiva+Sem/Org+N+Sg+Gen+PxSg2
guovllu#stivra+Sem/Org+N+Sg+Gen+PxSg2
guovllu#stivrra#válga+N+Sg+Gen+PxSg2
guovllu#stivrra#čoahkkin+N+Sg+Gen+PxSg2
guovsso#livva+N+Sg+Gen+PxSg2
guovsso#vuodjon#livva+N+Sg+Gen+PxSg2
guovsso#čáskan#livva+N+Sg+Gen+PxSg2
guovtte#oaivilvuohta+N+Sg+Gen+PxSg2
gádde#divat+N+Sg+Gen+PxSg2
gádjun#bivttas+N+Sg+Gen+PxSg2
gádjun#liiva+N+Sg+Gen+PxSg2
gáffal#goaivu+N+Sg+Gen+PxSg2
gáhtaša#beaivi+Sem/Time+N+Sg+Gen+PxSg2
gáicca#čivga+Sem/Ani+N+Sg+Gen+PxSg2
gáiddus#arkiiva+Sem/Org+N+Sg+Gen+PxSg2
gáiddus#stivren+N+Sg+Gen+PxSg2
gáivo+N+Sg+Gen+PxSg2
gáivvo+N+Sg+Gen+PxSg2
gálla#beaive#loddi+Sem/Ani+N+Sg+Gen+PxSg2
gállu#bivastat+N+Sg+Gen+PxSg2
gálvo#hivvodat+N+Sg+Gen+PxSg2
gáma#alddas#skivdnji+N+Sg+Gen+PxSg2
gáskálas#beaive#loddi+Sem/Ani+N+Sg+Gen+PxSg2
gávpe#fáles#bivdu+N+Sg+Gen+PxSg2
gávpot#stivra+Sem/Org+N+Sg+Gen+PxSg2
gávpot#stivrra#válga+N+Sg+Gen+PxSg2
gávpot#stivrra#čoahkkin+N+Sg+Gen+PxSg2
gäbbäläbivdu+N+Sg+Gen+PxSg2
habitiiva+N+Sg+Gen+PxSg2
headja#beaivi+Sem/Time+N+Sg+Gen+PxSg2
hearkivuođa#lađastallan+N+Sg+Gen+PxSg2
hearrá#beaivvit+N+Sg+Gen+PxSg2
hearrás#beaivvit+N+Sg+Gen+PxSg2
heađe#beaivi+Sem/Time+N+Sg+Gen+PxSg2
hehppel#oaivi+N+Sg+Gen+PxSg2
heivehallan#vejolašvuohta+N+Sg+Gen+PxSg2
heivehallan+N+Sg+Gen+PxSg2
heivehan#geatnegasvuohta+N+Sg+Gen+PxSg2
heivehan#munni+N+Sg+Gen+PxSg2
heivehan#vejolašvuohta+N+Sg+Gen+PxSg2
heivehan#áigodat+Sem/Time+N+Sg+Gen+PxSg2
heiveheapmi+N+Sg+Gen+PxSg2
heivehus+N+Sg+Gen+PxSg2
heiven#viŋkil+N+Sg+Gen+PxSg2
hellodat#beaivi+Sem/Time+N+Sg+Gen+PxSg2
heŋgen#sivlu+N+Sg+Gen+PxSg2
hivhli+Sem/Hum+N+Sg+Gen+PxSg2
hivsset#alidahtti+N+Sg+Gen+PxSg2
hivsset#borsta+N+Sg+Gen+PxSg2
hivsset#boršta+N+Sg+Gen+PxSg2
hivsset#bábir+N+Sg+Gen+PxSg2
hivsset#stuollu+N+Sg+Gen+PxSg2
hivsset+N+Sg+Gen+PxSg2
hivsset+N+Sg+Gen+PxSg2
hivvi+Sem/Hum+N+Sg+Gen+PxSg2
hivvodat#gálvu+N+Sg+Gen+PxSg2
hivvodat#hálbbidus+N+Sg+Gen+PxSg2
hivvodat#hálbbádus+N+Sg+Gen+PxSg2
hivvodat#máksin+N+Sg+Gen+PxSg2
hivvodat#rabáhtta+N+Sg+Gen+PxSg2
hivvodat#valjus+N+Sg+Gen+PxSg2
hivvodat+N+Sg+Gen+PxSg2
hohppuivuohta+N+Sg+Gen+PxSg2
hoigan#heivehus+N+Sg+Gen+PxSg2
hormon#moivi+N+Sg+Gen+PxSg2
hutkáivuohta+N+Sg+Gen+PxSg2
háhkan#divat+N+Sg+Gen+PxSg2
hállemas#beaivi+Sem/Time+N+Sg+Gen+PxSg2
hárjehallan#bivttas+N+Sg+Gen+PxSg2
hárát#oaivi+N+Sg+Gen+PxSg2
idja#beaivváš+N+Sg+Gen+PxSg2
idja#bivttas+N+Sg+Gen+PxSg2
idja#livva+N+Sg+Gen+PxSg2
ieš#oaivves#lohkan+N+Sg+Gen+PxSg2
ieš#stivrejupmi+N+Sg+Gen+PxSg2
ieš#stivren#julggaštus+N+Sg+Gen+PxSg2
ieš#stivren#ortnet+N+Sg+Gen+PxSg2
ieš#stivren+N+Sg+Gen+PxSg2
ihttá#beaivi+N+Sg+Gen+PxSg2
iivá+N+Sg+Gen+PxSg2
illatiiva+N+Sg+Gen+PxSg2
illu#beaivi+Sem/Time+N+Sg+Gen+PxSg2
imperatiiva+N+Sg+Gen+PxSg2
indeaksa#heivehallan+N+Sg+Gen+PxSg2
indikatiiva+N+Sg+Gen+PxSg2
individualisma+N+Sg+Gen+PxSg2
indiviida+Sem/Hum+Sem/Ani+N+Sg+Gen+PxSg2
inessiiva+N+Sg+Gen+PxSg2
infiltrašuvdna#goivvohat+N+Sg+Gen+PxSg2
infinihtta#predikatiiva+N+Sg+Gen+PxSg2
infinitiiva+N+Sg+Gen+PxSg2
infinitivála+N+Sg+Gen+PxSg2
initiatiiva+N+Sg+Gen+PxSg2
initiiva+N+Sg+Gen+PxSg2
inkoatiiva#geažus+N+Sg+Gen+PxSg2
inkoatiiva+N+Sg+Gen+PxSg2
innovatiiva+N+Sg+Gen+PxSg2
intensiiva#gursa+N+Sg+Gen+PxSg2
interim#stivra+Sem/Org+N+Sg+Gen+PxSg2
interim#stivrra#válga+N+Sg+Gen+PxSg2
interim#stivrra#čoahkkin+N+Sg+Gen+PxSg2
interrogatiiva#pronomen+N+Sg+Gen+PxSg2
interrogatiiva+N+Sg+Gen+PxSg2
intransitiiva#vearba+N+Sg+Gen+PxSg2
investeren#divat+N+Sg+Gen+PxSg2
ivdne#atlas+N+Sg+Gen+PxSg2
ivdne#biktasat+N+Sg+Gen+PxSg2
ivdne#bulvvar+N+Sg+Gen+PxSg2
ivdne#bábir+N+Sg+Gen+PxSg2
ivdne#dovdan+N+Sg+Gen+PxSg2
ivdne#elemeanta+N+Sg+Gen+PxSg2
ivdne#geavaheapmi+N+Sg+Gen+PxSg2
ivdne#givrodat+N+Sg+Gen+PxSg2
ivdne#golmmet+N+Sg+Gen+PxSg2
ivdne#gorut+N+Sg+Gen+PxSg2
ivdne#jorbadas+N+Sg+Gen+PxSg2
ivdne#kopieren+N+Sg+Gen+PxSg2
ivdne#kárta+N+Sg+Gen+PxSg2
ivdne#njuođahat+N+Sg+Gen+PxSg2
ivdne#oaidnu+N+Sg+Gen+PxSg2
ivdne#pulvvar+N+Sg+Gen+PxSg2
ivdne#rákkas+N+Sg+Gen+PxSg2
ivdne#sodju+N+Sg+Gen+PxSg2
ivdne#suorgi+N+Sg+Gen+PxSg2
ivdne#temperatuvra+N+Sg+Gen+PxSg2
ivdne#vuogádat+N+Sg+Gen+PxSg2
ivdni+N+Sg+Gen+PxSg2
ivdnádat#sodjo#biire+N+Sg+Gen+PxSg2
ivdnádat#sodju+N+Sg+Gen+PxSg2
ivdnádatvuohta+N+Sg+Gen+PxSg2
ivgu#heasta+Sem/Ani+N+Sg+Gen+PxSg2
ivssut+N+Sg+Gen+PxSg2
ivssut+N+Sg+Gen+PxSg2
iđedis#beaivi+Sem/Time+N+Sg+Gen+PxSg2
iđedis#guovsso#livva+N+Sg+Gen+PxSg2
iđit#beaivi+Sem/Time+N+Sg+Gen+PxSg2
iđit#livva+N+Sg+Gen+PxSg2
iđđedis#beaivi+Sem/Time+N+Sg+Gen+PxSg2
iđđedis#guovsso#livva+N+Sg+Gen+PxSg2
iđđes#beaivi+Sem/Time+N+Sg+Gen+PxSg2
iđđes#guovsso#livva+N+Sg+Gen+PxSg2
jahke#divat+N+Sg+Gen+PxSg2
jahkodat#bivdu+N+Sg+Gen+PxSg2
jallas#oaivi+Sem/Hum+N+Sg+Gen+PxSg2
jienastan#stivra+Sem/Org+N+Sg+Gen+PxSg2
jienastan#stivrra#válga+N+Sg+Gen+PxSg2
jienastan#stivrra#čoahkkin+N+Sg+Gen+PxSg2
jierbmivuohta+N+Sg+Gen+PxSg2
jorba#oaivvat#spihkár+N+Sg+Gen+PxSg2
journála#arkiiva+Sem/Org+N+Sg+Gen+PxSg2
jođánis#reive+N+Sg+Gen+PxSg2
juliv#giella+N+Sg+Gen+PxSg2
juohkin#oaivi+N+Sg+Gen+PxSg2
juolludan#reive+N+Sg+Gen+PxSg2
juolludus#reive+N+Sg+Gen+PxSg2
juovla#beaivi+Sem/Time+N+Sg+Gen+PxSg2
juvla#goivvon+N+Sg+Gen+PxSg2
jágát#beaivi+Sem/Time+N+Sg+Gen+PxSg2
jávrre#oaivvuš+N+Sg+Gen+PxSg2
kamela#guolga#bivttas+N+Sg+Gen+PxSg2
kausatiiva+N+Sg+Gen+PxSg2
kirko#bivttas+N+Sg+Gen+PxSg2
kirko#stivra+Sem/Org+N+Sg+Gen+PxSg2
kirko#stivrra#válga+N+Sg+Gen+PxSg2
kirko#stivrra#čoahkkin+N+Sg+Gen+PxSg2
kivi+N+Sg+Gen+PxSg2
kivrodat+N+Sg+Gen+PxSg2
kollektiiva+N+Sg+Gen+PxSg2
kollektivisma+N+Sg+Gen+PxSg2
komitatiiva+N+Sg+Gen+PxSg2
kommeanta#adjunktiiva+N+Sg+Gen+PxSg2
komparatiiva+N+Sg+Gen+PxSg2
konatiiva+N+Sg+Gen+PxSg2
konditor#ivdni+N+Sg+Gen+PxSg2
konferánsa#divat+N+Sg+Gen+PxSg2
konnektiiva+N+Sg+Gen+PxSg2
konstruktivisma+N+Sg+Gen+PxSg2
kontinuatiiva+N+Sg+Gen+PxSg2
kontrolla#divat+N+Sg+Gen+PxSg2
korporativisma+N+Sg+Gen+PxSg2
kreativitehta+N+Sg+Gen+PxSg2
kreatsa#sáme#válga#stivra+N+Sg+Gen+PxSg2
kultur#deaivvadeapmi+N+Sg+Gen+PxSg2
kultur#oaivadeaddji+N+Sg+Gen+PxSg2
kultur#stivra+Sem/Org+N+Sg+Gen+PxSg2
kultur#stivrra#válga+N+Sg+Gen+PxSg2
kultur#stivrra#čoahkkin+N+Sg+Gen+PxSg2
kuratiiva#vearba+N+Sg+Gen+PxSg2
káffal#goaivu+N+Sg+Gen+PxSg2
kássa#beaive#girji+N+Sg+Gen+PxSg2
lasse#árvo#divat#dieđáhus+N+Sg+Gen+PxSg2
lassi#árvo#divat+N+Sg+Gen+PxSg2
latiiva+N+Sg+Gen+PxSg2
leana#reive+N+Sg+Gen+PxSg2
leana#stivra+Sem/Org+N+Sg+Gen+PxSg2
leana#stivrra#válga+N+Sg+Gen+PxSg2
leana#stivrra#čoahkkin+N+Sg+Gen+PxSg2
leivvoš#fálli+Sem/Ani+N+Sg+Gen+PxSg2
leivvoš+Sem/Ani+N+Sg+Gen+PxSg2
lihkko#beaivi+Sem/Time+N+Sg+Gen+PxSg2
liidn#oaivi+Sem/Ani+N+Sg+Gen+PxSg2
liidne#bivttas+N+Sg+Gen+PxSg2
liidne#oaivi+Sem/Ani+N+Sg+Gen+PxSg2
liige#sivva+N+Sg+Gen+PxSg2
liiva+N+Sg+Gen+PxSg2
liivve#giella+N+Sg+Gen+PxSg2
limitatiiva+N+Sg+Gen+PxSg2
livat+Sem/Hum+Sem/Ani+N+Sg+Gen+PxSg2
livdnju+N+Sg+Gen+PxSg2
livjjástat+N+Sg+Gen+PxSg2
livkkas+N+Sg+Gen+PxSg2
livkkár+Sem/Ani+N+Sg+Gen+PxSg2
livnnet#almmuhus+N+Sg+Gen+PxSg2
livnnet#eise#váldi+Sem/Org+N+Sg+Gen+PxSg2
livnnet#hoavda+Sem/Hum+N+Sg+Gen+PxSg2
livnnet#kantuvra+Sem/Org+Sem/Plc+N+Sg+Gen+PxSg2
livnnet+N+Sg+Gen+PxSg2
livsku+N+Sg+Gen+PxSg2
livttes#bákti+N+Sg+Gen+PxSg2
livttes#risen+N+Sg+Gen+PxSg2
livva#sadji+Sem/Plc+N+Sg+Gen+PxSg2
livva#skierbmá+N+Sg+Gen+PxSg2
livva+N+Sg+Gen+PxSg2
livze#beavdi+N+Sg+Gen+PxSg2
livzi+Sem/Ani+N+Sg+Gen+PxSg2
livzá+N+Sg+Gen+PxSg2
loahppáš#beaivi+Sem/Time+N+Sg+Gen+PxSg2
lodde#bivdu+N+Sg+Gen+PxSg2
lodjivuohta+N+Sg+Gen+PxSg2
logahallan#reive+N+Sg+Gen+PxSg2
lohkan#válga#stivra+Sem/Org+N+Sg+Gen+PxSg2
lohkan#válga#stivrra#válga+N+Sg+Gen+PxSg2
lohkan#válga#stivrra#čoahkkin+N+Sg+Gen+PxSg2
lohkkiid#reive+N+Sg+Gen+PxSg2
lohpádus#reive+N+Sg+Gen+PxSg2
lokatiiva+N+Sg+Gen+PxSg2
lokomotiiva+N+Sg+Gen+PxSg2
lotnolas#ealáhus#heiveheapmi+N+Sg+Gen+PxSg2
lotte#čivga+Sem/Ani+N+Sg+Gen+PxSg2
luodda#divat+N+Sg+Gen+PxSg2
luohtehahttivuohta+N+Sg+Gen+PxSg2
luohtehahttivuođa#gáibádus+N+Sg+Gen+PxSg2
luoikkas#oaivi+Sem/Hum+N+Sg+Gen+PxSg2
luoma#ivdni+N+Sg+Gen+PxSg2
luonddu#moivi+N+Sg+Gen+PxSg2
luopmo#beaivi+Sem/Time+N+Sg+Gen+PxSg2
luossa#bivdi+Sem/Hum+N+Sg+Gen+PxSg2
luossa#bivdo#sadji+Sem/Plc+N+Sg+Gen+PxSg2
luossa#bivdo#vuoigatvuohta+N+Sg+Gen+PxSg2
luossa#bivdu+N+Sg+Gen+PxSg2
luossa#divri+Sem/Ani+N+Sg+Gen+PxSg2
luossa#reive#eaiggát+Sem/Hum+N+Sg+Gen+PxSg2
lusta#bivdi+Sem/Hum+N+Sg+Gen+PxSg2
láige#oaivvahat+N+Sg+Gen+PxSg2
láikivuohta+N+Sg+Gen+PxSg2
láivi+N+Sg+Gen+PxSg2
láivves#mielki+N+Sg+Gen+PxSg2
láivves#rávdnji+N+Sg+Gen+PxSg2
lávke#oaivi+N+Sg+Gen+PxSg2
lávnnas#livva+N+Sg+Gen+PxSg2
maŋeš#siivu+Wthr+N+Sg+Gen+PxSg2
maŋŋel#gaska#beaiviG+N+Sg+Gen+PxSg2
maŋŋil#gaska#beaiviG+N+Sg+Gen+PxSg2
maŋŋá#gaska#beaivi+Sem/Time+N+Sg+Gen+PxSg2
meahcce#bivdu+N+Sg+Gen+PxSg2
meahcce#leivvoš+Sem/Ani+N+Sg+Gen+PxSg2
meahcástan#givvir+N+Sg+Gen+PxSg2
meahcástan#stivra+Sem/Org+N+Sg+Gen+PxSg2
meahcástan#stivrra#válga+N+Sg+Gen+PxSg2
meahcástan#stivrra#čoahkkin+N+Sg+Gen+PxSg2
meara#bivdo#riekti+N+Sg+Gen+PxSg2
meara#luossa#bivdi+Sem/Hum+N+Sg+Gen+PxSg2
meara#sáiva+N+Sg+Gen+PxSg2
mearka#beaivi+Sem/Time+N+Sg+Gen+PxSg2
mearra#bivdi+Sem/Hum+N+Sg+Gen+PxSg2
mearra#bivdu+N+Sg+Gen+PxSg2
media#hivvodat+N+Sg+Gen+PxSg2
mielke#sivra+N+Sg+Gen+PxSg2
miestta#livdnju+N+Sg+Gen+PxSg2
mihca#már#beaivi+Sem/Time+N+Sg+Gen+PxSg2
mihkalmas#beaivi+N+Sg+Gen+PxSg2
mihtto#reive+N+Sg+Gen+PxSg2
moive#čáhci+N+Sg+Gen+PxSg2
moivi+N+Sg+Gen+PxSg2
moivvár+Sem/Hum+N+Sg+Gen+PxSg2
molssa#bivttas+N+Sg+Gen+PxSg2
motiiva+N+Sg+Gen+PxSg2
motivašuvdna+N+Sg+Gen+PxSg2
multiplikatiiva+N+Sg+Gen+PxSg2
muohta#civzza+N+Sg+Gen+PxSg2
muohta#ruivi+Wthr+N+Sg+Gen+PxSg2
muorr'#oaivi+Sem/Hum+N+Sg+Gen+PxSg2
muorra#civkkán+Sem/Ani+N+Sg+Gen+PxSg2
musihkka#festivála+N+Sg+Gen+PxSg2
musihkka#heivehus+N+Sg+Gen+PxSg2
muzet#čuoivvat+Sem/Ani+N+Sg+Gen+PxSg2
máhte-beaivi+N+Sg+Gen+PxSg2
máisa#oaivi+N+Sg+Gen+PxSg2
máksin#beaive#arkiiva+Sem/Org+Sem/Plc+N+Sg+Gen+PxSg2
máksin#beaivi+Sem/Time+N+Sg+Gen+PxSg2
mearre#beaivi+Sem/Time+N+Sg+Gen+PxSg2
málen#ivdni+N+Sg+Gen+PxSg2
máno#dávda#livsku+N+Sg+Gen+PxSg2
mánáid#festivála+N+Sg+Gen+PxSg2
márjja#beaivi+Sem/Time+N+Sg+Gen+PxSg2
márjjá#beaivi+Sem/Time+N+Sg+Gen+PxSg2
márkan#heivehan#ovda#mearka+N+Sg+Gen+PxSg2
mátke#regulatiiva+N+Sg+Gen+PxSg2
máŋgga#oaivilvuohta+N+Sg+Gen+PxSg2
nagirgeahttáivuohta+N+Sg+Gen+PxSg2
nagirkeahttáivuohta+N+Sg+Gen+PxSg2
nagis#beaivi+N+Sg+Gen+PxSg2
naivisma+N+Sg+Gen+PxSg2
namma#arkiiva+Sem/Org+Sem/Plc+N+Sg+Gen+PxSg2
namma#beaivi+Sem/Time+N+Sg+Gen+PxSg2
nativisma+N+Sg+Gen+PxSg2
našun#beaivi+Sem/Time+N+Sg+Gen+PxSg2
našunála#beaivi+Sem/Time+N+Sg+Gen+PxSg2
negativisma+N+Sg+Gen+PxSg2
nieida#čivga+Sem/Hum+N+Sg+Gen+PxSg2
niito#civkka#leivvoš+Sem/Ani+N+Sg+Gen+PxSg2
niito#civkkán+Sem/Ani+N+Sg+Gen+PxSg2
nisson#beaivi+Sem/Time+N+Sg+Gen+PxSg2
nisson#bivttas+N+Sg+Gen+PxSg2
nisson#perspektiiva+N+Sg+Gen+PxSg2
nivssat+N+Sg+Gen+PxSg2
njavčč#oaivi+Sem/Ani+N+Sg+Gen+PxSg2
njavčč'#oaivi+Sem/Ani+N+Sg+Gen+PxSg2
njivdnja+N+Sg+Gen+PxSg2
njivle#guolli+Sem/Ani+N+Sg+Gen+PxSg2
njivli+Sem/Hum+N+Sg+Gen+PxSg2
njivlla+N+Sg+Gen+PxSg2
njivlo#jeagil+N+Sg+Gen+PxSg2
njivnnja+Sem/Ani+N+Sg+Gen+PxSg2
njivžžanas+N+Sg+Gen+PxSg2
njálgges#beaivi+Sem/Time+N+Sg+Gen+PxSg2
njárbes#oaivi+Sem/Ani+N+Sg+Gen+PxSg2
nominatiiva#hápmi+N+Sg+Gen+PxSg2
nominatiiva+N+Sg+Gen+PxSg2
nuorta+N+Sg+Gen+PxSg2
nuoskivuohta+N+Sg+Gen+PxSg2
nuppástuhttin#stivra+Sem/Org+N+Sg+Gen+PxSg2
nuppástuhttin#stivrra#válga+N+Sg+Gen+PxSg2
nuppástuhttin#stivrra#čoahkkin+N+Sg+Gen+PxSg2
náhkke#bivttas+N+Sg+Gen+PxSg2
námm'#oaivi+Sem/Ani+N+Sg+Gen+PxSg2
návle#oaivi+N+Sg+Gen+PxSg2
oaiv#vuloš#olggoš+N+Sg+Gen+PxSg2
oaiv#vuloš+N+Sg+Gen+PxSg2
oaivadallan+N+Sg+Gen+PxSg2
oaivadeapmi+N+Sg+Gen+PxSg2
oaivadus+N+Sg+Gen+PxSg2
oaive#asi#bostta+N+Sg+Gen+PxSg2
oaive#assi+N+Sg+Gen+PxSg2
oaive#bivddáhas+N+Sg+Gen+PxSg2
oaive#bátni+N+Sg+Gen+PxSg2
oaive#bávččas+N+Sg+Gen+PxSg2
oaive#bázzi+N+Sg+Gen+PxSg2
oaive#cealkka+N+Sg+Gen+PxSg2
oaive#doaibma+N+Sg+Gen+PxSg2
oaive#doaimmaheaddji+N+Sg+Gen+PxSg2
oaive#dákti+N+Sg+Gen+PxSg2
oaive#dávda+N+Sg+Gen+PxSg2
oaive#ealáhus+N+Sg+Gen+PxSg2
oaive#gálla+N+Sg+Gen+PxSg2
oaive#gávpot+Sem/Plc+N+Sg+Gen+PxSg2
oaive#ipmil+Sem/Hum+N+Sg+Gen+PxSg2
oaive#isit+Sem/Hum+N+Sg+Gen+PxSg2
oaive#jeagil+N+Sg+Gen+PxSg2
oaive#johtolat+N+Sg+Gen+PxSg2
oaive#joran+N+Sg+Gen+PxSg2
oaive#jorggis+N+Sg+Gen+PxSg2
oaive#jorran+N+Sg+Gen+PxSg2
oaive#luohkká+Sem/Group+Sem/Hum+N+Sg+Gen+PxSg2
oaive#luttohat+N+Sg+Gen+PxSg2
oaive#mieiggastat+N+Sg+Gen+PxSg2
oaive#mikrofovdna+N+Sg+Gen+PxSg2
oaive#mozit+N+Sg+Gen+PxSg2
oaive#mátta+N+Sg+Gen+PxSg2
oaive#njuolggadus+N+Sg+Gen+PxSg2
oaive#oassi+N+Sg+Gen+PxSg2
oaive#olmmái+Sem/Hum+N+Sg+Gen+PxSg2
oaive#opmodat+N+Sg+Gen+PxSg2
oaive#orohat+N+Sg+Gen+PxSg2
oaive#ráidu+N+Sg+Gen+PxSg2
oaive#saláhtta+N+Sg+Gen+PxSg2
oaive#skuvrin+N+Sg+Gen+PxSg2
oaive#skálžu+N+Sg+Gen+PxSg2
oaive#suodji+N+Sg+Gen+PxSg2
oaive#telefovdna+N+Sg+Gen+PxSg2
oaive#vearba+N+Sg+Gen+PxSg2
oaive#vihki+N+Sg+Gen+PxSg2
oaive#vuorri+N+Sg+Gen+PxSg2
oaive#várka+N+Sg+Gen+PxSg2
oaive#ágga+N+Sg+Gen+PxSg2
oaive#árta+N+Sg+Gen+PxSg2
oaive#ávnnas+N+Sg+Gen+PxSg2
oaive#čohkka+N+Sg+Gen+PxSg2
oaive#čála+N+Sg+Gen+PxSg2
oaiveluš+N+Sg+Gen+PxSg2
oaivi+N+Sg+Gen+PxSg2
oaivil+N+Sg+Gen+PxSg2
oaivil#dovddaheapmi+N+Sg+Gen+PxSg2
oaivil#erohus+N+Sg+Gen+PxSg2
oaivil#iskkadeapmi+N+Sg+Gen+PxSg2
oaivvadeapmi+N+Sg+Gen+PxSg2
oaivvadus+N+Sg+Gen+PxSg2
oaivvahat+N+Sg+Gen+PxSg2
oaivve#sis#luoitu+N+Sg+Gen+PxSg2
oaivves#olmmoš+Sem/Hum+N+Sg+Gen+PxSg2
oaivvesvuohta+N+Sg+Gen+PxSg2
oaivvildeaddji+Sem/Hum+N+Sg+Gen+PxSg2
oaivvis#luoitin+N+Sg+Gen+PxSg2
oaivvis#rehkenastin+N+Sg+Gen+PxSg2
oaivvis#vuodjin+N+Sg+Gen+PxSg2
oaivvoš#johka+Sem/Plc+N+Sg+Gen+PxSg2
oaivvuš+N+Sg+Gen+PxSg2
oaivválašvuohta+N+Sg+Gen+PxSg2
oaivvát#njuiken+N+Sg+Gen+PxSg2
oaivádat+N+Sg+Gen+PxSg2
oaivádus+N+Sg+Gen+PxSg2
oaivámuš#servodat+Sem/Org+N+Sg+Gen+PxSg2
oaivámuš+Sem/Hum+N+Sg+Gen+PxSg2
oarre#bivgi+N+Sg+Gen+PxSg2
oasse#guolle#bivdi+Sem/Hum+N+Sg+Gen+PxSg2
oassálasti#stivren+N+Sg+Gen+PxSg2
oassálastin#divat+N+Sg+Gen+PxSg2
obba#bivttas+N+Sg+Gen+PxSg2
objektivisma+N+Sg+Gen+PxSg2
oblikutiiva+N+Sg+Gen+PxSg2
ohca#bivus+N+Sg+Gen+PxSg2
oktasaš#stivra+Sem/Org+N+Sg+Gen+PxSg2
oktasaš#stivrra#válga+N+Sg+Gen+PxSg2
oktasaš#stivrra#čoahkkin+N+Sg+Gen+PxSg2
oktii#heiveheaddji+Sem/Hum+N+Sg+Gen+PxSg2
oktii#heivejupmi+N+Sg+Gen+PxSg2
oktii#heiven+N+Sg+Gen+PxSg2
olahahttivuohta+N+Sg+Gen+PxSg2
olahahttivuođa#muddejupmi+N+Sg+Gen+PxSg2
olgguldas#bivttas+N+Sg+Gen+PxSg2
olgo#bivttas+N+Sg+Gen+PxSg2
olgo#hivsset+N+Sg+Gen+PxSg2
oliiva+N+Sg+Gen+PxSg2
oliven#muorra+N+Sg+Gen+PxSg2
olmmoš#bivdi+Sem/Hum+Sem/Ani+N+Sg+Gen+PxSg2
olmmáivuohta+N+Sg+Gen+PxSg2
operatiiva#systema+N+Sg+Gen+PxSg2
operatiiva#vuogádat+N+Sg+Gen+PxSg2
oppalaš#perspektiiva+N+Sg+Gen+PxSg2
orohat#stivra+Sem/Org+N+Sg+Gen+PxSg2
orohat#stivrra#válga+N+Sg+Gen+PxSg2
orohat#stivrra#čoahkkin+N+Sg+Gen+PxSg2
orustan#divat+N+Sg+Gen+PxSg2
orustan#hivvodat+N+Sg+Gen+PxSg2
ossodat#buohcce#divššár+Sem/Hum+N+Sg+Gen+PxSg2
otná#beaivi+Sem/Time+N+Sg+Gen+PxSg2
eahket#beaivi+Sem/Time+N+Sg+Gen+PxSg2
ovdal#gaska#beaivi+Sem/Time+N+Sg+Gen+PxSg2
ovddet#beaivi+Sem/Time+N+Sg+Gen+PxSg2
ovddidan#perspektiiva+N+Sg+Gen+PxSg2
overall#bivttas+N+Sg+Gen+PxSg2
ovtta#beaivve#loddi+Sem/Ani+N+Sg+Gen+PxSg2
ovtta#dássásašvuođa#perspektiiva+N+Sg+Gen+PxSg2
ovtta#oaivilvuohta+N+Sg+Gen+PxSg2
ovtta#oaivvildeaddji+Sem/Hum+N+Sg+Gen+PxSg2
ođđa#beaivi+Sem/Time+N+Sg+Gen+PxSg2
ođđa#beaivve#ruohtta+N+Sg+Gen+PxSg2
partitiiva+N+Sg+Gen+PxSg2
passiiva#vearba+N+Sg+Gen+PxSg2
passiiva+N+Sg+Gen+PxSg2
passivitehta+N+Sg+Gen+PxSg2
penšun#divat+N+Sg+Gen+PxSg2
personála#stivra+Sem/Org+N+Sg+Gen+PxSg2
personála#stivrra#válga+N+Sg+Gen+PxSg2
personála#stivrra#čoahkkin+N+Sg+Gen+PxSg2
perspektiiva+N+Sg+Gen+PxSg2
politiija#bivttas+N+Sg+Gen+PxSg2
positivisma+N+Sg+Gen+PxSg2
possesiiva+N+Sg+Gen+PxSg2
possessiiva+N+Sg+Gen+PxSg2
possessor#statutiiva+N+Sg+Gen+PxSg2
predikatiiva#hápmi+N+Sg+Gen+PxSg2
predikatiiva+N+Sg+Gen+PxSg2
preskriptiiva+N+Sg+Gen+PxSg2
primitivisma+N+Sg+Gen+PxSg2
privatiiva+N+Sg+Gen+PxSg2
privatista+Sem/Hum+N+Sg+Gen+PxSg2
priváhta+N+Sg+Gen+PxSg2
priváhta#bilisma+N+Sg+Gen+PxSg2
priváhta#kapitalisma+N+Sg+Gen+PxSg2
priváhta#skuvla+Sem/Org+Sem/Plc+N+Sg+Gen+PxSg2
pro#substantiiva+N+Sg+Gen+PxSg2
produktivitehta+N+Sg+Gen+PxSg2
prográmma#stivra+Sem/Org+N+Sg+Gen+PxSg2
prográmma#stivrra#válga+N+Sg+Gen+PxSg2
prográmma#stivrra#čoahkkin+N+Sg+Gen+PxSg2
prohibitiiva#systema+N+Sg+Gen+PxSg2
prolatiiva+N+Sg+Gen+PxSg2
pálbma#sotna#beaivi+Sem/Time+N+Sg+Gen+PxSg2
refereansa#adjunktiiva+N+Sg+Gen+PxSg2
reflektivitehta+N+Sg+Gen+PxSg2
registreren#reive+N+Sg+Gen+PxSg2
regulatiiva+N+Sg+Gen+PxSg2
reive#doavdnji+N+Sg+Gen+PxSg2
reive#lonohallan+N+Sg+Gen+PxSg2
reive#lonuheaddji+Sem/Hum+N+Sg+Gen+PxSg2
reive#árka+N+Sg+Gen+PxSg2
reive#šeahkka+N+Sg+Gen+PxSg2
reive+N+Sg+Gen+PxSg2
rektiiva+N+Sg+Gen+PxSg2
relatiiva#cealkka+N+Sg+Gen+PxSg2
relatiiva#pronomen+N+Sg+Gen+PxSg2
relativisma+N+Sg+Gen+PxSg2
relativiteahtta+N+Sg+Gen+PxSg2
relativitehta+N+Sg+Gen+PxSg2
remissa#reive+N+Sg+Gen+PxSg2
resursa#divat+N+Sg+Gen+PxSg2
riddo#bivdi+Sem/Hum+N+Sg+Gen+PxSg2
riddo#civka#leivvoš+Sem/Ani+N+Sg+Gen+PxSg2
riddár#beaive#loddi+Sem/Ani+N+Sg+Gen+PxSg2
riegádan#beaive#dearvvuođat+N+Sg+Gen+PxSg2
riegádan#beaivi+Sem/Time+N+Sg+Gen+PxSg2
riekkes#oaivi+Sem/Ani+N+Sg+Gen+PxSg2
riepmo#beaivi+Sem/Time+N+Sg+Gen+PxSg2
rievssat#bivdi+Sem/Hum+N+Sg+Gen+PxSg2
rievssat#bivdu+N+Sg+Gen+PxSg2
rievssat#čivga+Sem/Ani+N+Sg+Gen+PxSg2
rihkus#sivahus+N+Sg+Gen+PxSg2
riikka#arkiiva+Sem/Org+Sem/Plc+N+Sg+Gen+PxSg2
riikka#arkivára+Sem/Hum+N+Sg+Gen+PxSg2
riikka#beaive#ortnet+N+Sg+Gen+PxSg2
riikka#beaivi+Sem/Org+N+Sg+Gen+PxSg2
riikka#givssádus+N+Sg+Gen+PxSg2
riikka#stivra+Sem/Org+N+Sg+Gen+PxSg2
rimse#bivttas+N+Sg+Gen+PxSg2
rivdnji+Sem/Plc+N+Sg+Gen+PxSg2
rivgo#nieida+Sem/Hum+N+Sg+Gen+PxSg2
rivgo#suonti+Sem/Hum+N+Sg+Gen+PxSg2
rivgo#vuolpu+N+Sg+Gen+PxSg2
rivgu+Sem/Hum+N+Sg+Gen+PxSg2
rivihuddan+N+Sg+Gen+PxSg2
rivja+N+Sg+Gen+PxSg2
rivot#lukti+N+Sg+Gen+PxSg2
rivot+Sem/Plc+N+Sg+Gen+PxSg2
rivttár+Sem/Hum+N+Sg+Gen+PxSg2
rivut+Sem/Plc+N+Sg+Gen+PxSg2
rivzi+Sem/Hum+Sem/Ani+N+Sg+Gen+PxSg2
roggan#reive+N+Sg+Gen+PxSg2
rohkos#beaivi+Sem/Time+N+Sg+Gen+PxSg2
rohkos#sotna#beaivi+Sem/Time+N+Sg+Gen+PxSg2
ropmivuohta+N+Sg+Gen+PxSg2
rož#oaivi+Sem/Ani+N+Sg+Gen+PxSg2
rož'#oaivi+Sem/Ani+N+Sg+Gen+PxSg2
ruhta#vátnivuohta+N+Sg+Gen+PxSg2
ruivi+N+Sg+Gen+PxSg2
ruivvan+Sem/Hum+N+Sg+Gen+PxSg2
rukses#civka#leivvoš+Sem/Ani+N+Sg+Gen+PxSg2
rukses#civkka#leivvoš+Sem/Ani+N+Sg+Gen+PxSg2
rukses#ivdni+N+Sg+Gen+PxSg2
rukses#ruoivil+Sem/Ani+N+Sg+Gen+PxSg2
rukses#ruoivilGen+N+Sg+Gen+PxSg2
ruobb#oaivi+Sem/Hum+Sem/Ani+N+Sg+Gen+PxSg2
ruobb'#oaivi+Sem/Hum+Sem/Ani+N+Sg+Gen+PxSg2
ruoivil+Sem/Ani+N+Sg+Gen+PxSg2
ruoivát+N+Sg+Gen+PxSg2
ruosmmes#beaivi+Sem/Time+N+Sg+Gen+PxSg2
ruovttu#bivdi+Sem/Hum+N+Sg+Gen+PxSg2
ruovttu#divššár+Sem/Hum+N+Sg+Gen+PxSg2
ruovttu#dárbo#bivdi+Sem/Hum+N+Sg+Gen+PxSg2
ruovttu#stivra+Sem/Org+N+Sg+Gen+PxSg2
rábbe#bivdin+N+Sg+Gen+PxSg2
rádje#divodeapmi+N+Sg+Gen+PxSg2
rádjo#stivren+N+Sg+Gen+PxSg2
ráhto#bivdin+N+Sg+Gen+PxSg2
ráige#oaivi+Sem/Hum+N+Sg+Gen+PxSg2
ráivvu#vuodjan+N+Sg+Gen+PxSg2
rájus#stivren+N+Sg+Gen+PxSg2
ránes#livkkár+Sem/Ani+N+Sg+Gen+PxSg2
rásse#oaivi+N+Sg+Gen+PxSg2
sajádat#heivehus+N+Sg+Gen+PxSg2
seaivun#sadji+Sem/Plc+N+Sg+Gen+PxSg2
seaivun#suodji+N+Sg+Gen+PxSg2
seaivun+N+Sg+Gen+PxSg2
seaivva#sadji+Sem/Plc+N+Sg+Gen+PxSg2
seaivva+N+Sg+Gen+PxSg2
seaivvas+N+Sg+Gen+PxSg2
seakte#sivla+Sem/Ani+N+Sg+Gen+PxSg2
sealla#šliivi+N+Sg+Gen+PxSg2
searve#bivdu+N+Sg+Gen+PxSg2
searvivuohta+N+Sg+Gen+PxSg2
seavdnjadas#beaive#loddi+Sem/Ani+N+Sg+Gen+PxSg2
seivvon+N+Sg+Gen+PxSg2
seksuála#givssideapmi+N+Sg+Gen+PxSg2
sensitivitehta+N+Sg+Gen+PxSg2
servo#stivren+N+Sg+Gen+PxSg2
sieiva#suoidni+N+Sg+Gen+PxSg2
sierra#oaivil+N+Sg+Gen+PxSg2
sierra#oaivilvuohta+N+Sg+Gen+PxSg2
sieđga#beaive#loddi+Sem/Ani+N+Sg+Gen+PxSg2
sieđga#civkkán+Sem/Ani+N+Sg+Gen+PxSg2
sihkkel#oaive#suodji+N+Sg+Gen+PxSg2
sihkkel#stivrran+N+Sg+Gen+PxSg2
siivu+Wthr+N+Sg+Gen+PxSg2
siivvuhisvuohta+N+Sg+Gen+PxSg2
silde#oaivádat+N+Sg+Gen+PxSg2
sis#bivttas+N+Sg+Gen+PxSg2
sitatiiva+N+Sg+Gen+PxSg2
sivahallan#eise#váldi+Sem/Org+N+Sg+Gen+PxSg2
sivahan#čála+N+Sg+Gen+PxSg2
sivaheai#eise#váldi+Sem/Org+N+Sg+Gen+PxSg2
sivalašvuohta+N+Sg+Gen+PxSg2
sivdnideaddji+N+Sg+Gen+PxSg2
sivdnideapmi+N+Sg+Gen+PxSg2
sivdnidupmi+N+Sg+Gen+PxSg2
sivdnádus+N+Sg+Gen+PxSg2
siviila#ekonoma+Sem/Hum+N+Sg+Gen+PxSg2
siviila#jeagohisvuohta+N+Sg+Gen+PxSg2
siviila#stáhtus+N+Sg+Gen+PxSg2
siviila#suodjalus+Sem/Org+N+Sg+Gen+PxSg2
siviila#vuoigatvuohta+N+Sg+Gen+PxSg2
siviila#áittardeaddji+Sem/Hum+N+Sg+Gen+PxSg2
siviila#ášši+N+Sg+Gen+PxSg2
sivilisašuvdna+Sem/Group+Sem/Hum+N+Sg+Gen+PxSg2
sivjjogaš+Sem/Hum+N+Sg+Gen+PxSg2
sivjjot#bealle+Sem/Hum+N+Sg+Gen+PxSg2
sivjjot+Sem/Hum+N+Sg+Gen+PxSg2
sivla#nuohtti+N+Sg+Gen+PxSg2
sivla#nálli+N+Sg+Gen+PxSg2
sivla+Sem/Ani+N+Sg+Gen+PxSg2
sivle#fanas+Veh+N+Sg+Gen+PxSg2
sivle#čalmmit+N+Sg+Gen+PxSg2
sivli+N+Sg+Gen+PxSg2
sivlo#oarra+N+Sg+Gen+PxSg2
sivlu+N+Sg+Gen+PxSg2
sivlá+N+Sg+Gen+PxSg2
sivnnát+N+Sg+Gen+PxSg2
sivra+N+Sg+Gen+PxSg2
sivrra+N+Sg+Gen+PxSg2
sivva+N+Sg+Gen+PxSg2
sivvu+N+Sg+Gen+PxSg2
skieivun+N+Sg+Gen+PxSg2
skivdnji+N+Sg+Gen+PxSg2
skivži+Sem/Hum+Sem/Ani+N+Sg+Gen+PxSg2
skuoiva+Sem/Hum+N+Sg+Gen+PxSg2
skuoivi+Sem/Hum+N+Sg+Gen+PxSg2
skuolfe#oaivi+Sem/Ani+N+Sg+Gen+PxSg2
guolle#oaivi+Sem/Ani+N+Sg+Gen+PxSg2
skuvla#beaivi+Sem/Time+N+Sg+Gen+PxSg2
skuvla#rivgu+Sem/Hum+N+Sg+Gen+PxSg2
skuvla#stivra+Sem/Org+N+Sg+Gen+PxSg2
skuvla#stivrra#válga+N+Sg+Gen+PxSg2
skuvla#stivrra#čoahkkin+N+Sg+Gen+PxSg2
skuž#oaivi+Sem/Ani+N+Sg+Gen+PxSg2
skuž'#oaivi+Sem/Ani+N+Sg+Gen+PxSg2
skádja#oaivi+N+Sg+Gen+PxSg2
skáđa#divri+Sem/Ani+N+Sg+Gen+PxSg2
smávva#fanas#bivdi+Sem/Hum+N+Sg+Gen+PxSg2
snarre#oaivi+Sem/Ani+N+Sg+Gen+PxSg2
snihkken#divohat+Sem/Org+N+Sg+Gen+PxSg2
snog#oaivi+Sem/Ani+N+Sg+Gen+PxSg2
snog'#oaivi+Sem/Ani+N+Sg+Gen+PxSg2
snorr#oaivi+Sem/Ani+N+Sg+Gen+PxSg2
snorre#oaivi+Sem/Ani+N+Sg+Gen+PxSg2
snuvr#oaivi+Sem/Ani+N+Sg+Gen+PxSg2
snuvr'#oaivi+Sem/Ani+N+Sg+Gen+PxSg2
snáldo#oaivi+Sem/Ani+N+Sg+Gen+PxSg2
sohka#beal#perspektiiva+N+Sg+Gen+PxSg2
sorbme#siivu+Wthr+N+Sg+Gen+PxSg2
sosiála#oaivadeaddji+Sem/Hum+N+Sg+Gen+PxSg2
sosiála#oaivadeaddji+N+Sg+Gen+PxSg2
sotna#beaivi+Sem/Time+N+Sg+Gen+PxSg2
spaž'#oaivi+Sem/Ani+N+Sg+Gen+PxSg2
speađđ#oaivi+Sem/Ani+N+Sg+Gen+PxSg2
speađđ'#oaivi+Sem/Ani+N+Sg+Gen+PxSg2
spigir#oaivi+Sem/Ani+N+Sg+Gen+PxSg2
spiinne#čivga+Sem/Ani+N+Sg+Gen+PxSg2
spivka+N+Sg+Gen+PxSg2
spivkkár+Sem/Hum+N+Sg+Gen+PxSg2
standárda#reive+N+Sg+Gen+PxSg2
statutiiva+N+Sg+Gen+PxSg2
stivli+N+Sg+Gen+PxSg2
stivra#doaibma+N+Sg+Gen+PxSg2
stivra#jođiheaddji+Sem/Hum+N+Sg+Gen+PxSg2
stivra#lahttu+Sem/Hum+N+Sg+Gen+PxSg2
stivra#ovddasteaddji+Sem/Hum+N+Sg+Gen+PxSg2
stivra#sadji+Sem/Plc+N+Sg+Gen+PxSg2
stivra+Sem/Org+N+Sg+Gen+PxSg2
stivre#mánni+Sem/Hum+N+Sg+Gen+PxSg2
stivrejeaddji+N+Sg+Gen+PxSg2
stivrejupmi+N+Sg+Gen+PxSg2
stivren#bielka+N+Sg+Gen+PxSg2
stivren#boallu+N+Sg+Gen+PxSg2
stivren#dokumeanta+N+Sg+Gen+PxSg2
stivren#goddi+Sem/Org+N+Sg+Gen+PxSg2
stivren#joavku+Sem/Group+Sem/Hum+N+Sg+Gen+PxSg2
stivren#málle+N+Sg+Gen+PxSg2
stivren#oaidnu+N+Sg+Gen+PxSg2
stivren#orgána+Sem/Org+N+Sg+Gen+PxSg2
stivren#ráva+N+Sg+Gen+PxSg2
stivren#struktuvra+N+Sg+Gen+PxSg2
stivren#sággi+N+Sg+Gen+PxSg2
stivren#teknihkka+N+Sg+Gen+PxSg2
stivren#vuohki+N+Sg+Gen+PxSg2
stivren#ásahus+Sem/Org+N+Sg+Gen+PxSg2
stivrra#lahttu+Sem/Hum+N+Sg+Gen+PxSg2
stivrra#válga+N+Sg+Gen+PxSg2
stivrra#čoahkkin+N+Sg+Gen+PxSg2
stivrran+N+Sg+Gen+PxSg2
stivrran#gielká+N+Sg+Gen+PxSg2
stivrrár+Sem/Hum+N+Sg+Gen+PxSg2
stággo#bivdi+Sem/Hum+N+Sg+Gen+PxSg2
stáhta#arkiiva+Sem/Org+Sem/Plc+N+Sg+Gen+PxSg2
stáhta#divat#njuolggadus+N+Sg+Gen+PxSg2
stáhta#divat+N+Sg+Gen+PxSg2
subjeakta#oblikutiiva+N+Sg+Gen+PxSg2
subjektivisma+N+Sg+Gen+PxSg2
subjektivitehta+N+Sg+Gen+PxSg2
substantiiva#dávda+N+Sg+Gen+PxSg2
substantiiva+N+Sg+Gen+PxSg2
substantiivvalaš+N+Sg+Gen+PxSg2
suhkkes#oaivi+Sem/Ani+N+Sg+Gen+PxSg2
suhpe#beaive#loddi+Sem/Ani+N+Sg+Gen+PxSg2
suivehus+N+Sg+Gen+PxSg2
suodjalan#divššár+Sem/Hum+N+Sg+Gen+PxSg2
suodjalus#reive+N+Sg+Gen+PxSg2
suodje#ivdni+N+Sg+Gen+PxSg2
suohkan#stivra#áigodat+Sem/Time+N+Sg+Gen+PxSg2
suohkan#stivra+Sem/Org+N+Sg+Gen+PxSg2
suohkan#stivrra#čoahkkin+N+Sg+Gen+PxSg2
suoidne#beaive#loddi+Sem/Ani+N+Sg+Gen+PxSg2
suoiva+N+Sg+Gen+PxSg2
suoivva+N+Sg+Gen+PxSg2
suoivvan+N+Sg+Gen+PxSg2
suoivvan#hápmi+N+Sg+Gen+PxSg2
suoivvan+N+Sg+Gen+PxSg2
suoivvanas+N+Sg+Gen+PxSg2
suolle#guolle#bivdu+N+Sg+Gen+PxSg2
suonjar#divššohat+Sem/Org+Sem/Plc+N+Sg+Gen+PxSg2
suovva#ruivi+N+Sg+Gen+PxSg2
superlatiiva+N+Sg+Gen+PxSg2
suđi#rivgu+Sem/Hum+N+Sg+Gen+PxSg2
svenne#reive+N+Sg+Gen+PxSg2
sáhkkiivuohta+N+Sg+Gen+PxSg2
sáhpán#čivga+Sem/Hum+N+Sg+Gen+PxSg2
sáigo#bivttas+N+Sg+Gen+PxSg2
sáiva#bivdo#hálddašeapmi+N+Sg+Gen+PxSg2
sáiva#bivdo#láhka+N+Sg+Gen+PxSg2
sáiva#bivdu+N+Sg+Gen+PxSg2
sáiva#cáhce#biologa+Sem/Hum+N+Sg+Gen+PxSg2
sáiva#cáhce#biologiija+N+Sg+Gen+PxSg2
sáiva#guolli+Sem/Hum+N+Sg+Gen+PxSg2
sáiva#guolásteapmi+N+Sg+Gen+PxSg2
sáiva#čáhce#biebman+N+Sg+Gen+PxSg2
sáiva#čáhce#guolli+Sem/Hum+N+Sg+Gen+PxSg2
sáiva#čáhci+N+Sg+Gen+PxSg2
sáiva+N+Sg+Gen+PxSg2
sáivi+N+Sg+Gen+PxSg2
sálvan#divri+Sem/Hum+N+Sg+Gen+PxSg2
sáme#bivttas+N+Sg+Gen+PxSg2
sáme#válga#stivra+Sem/Org+N+Sg+Gen+PxSg2
sáme#válga#stivrra#válga+N+Sg+Gen+PxSg2
sáme#válga#stivrra#čoahkkin+N+Sg+Gen+PxSg2
sámel#oaivi+Sem/Hum+N+Sg+Gen+PxSg2
sámivuohta+N+Sg+Gen+PxSg2
sávrivuohta+N+Sg+Gen+PxSg2
terminatiiva+N+Sg+Gen+PxSg2
tivoli+N+Sg+Gen+PxSg2
tivoliija+Sem/Org+Event+N+Sg+Gen+PxSg2
totalitiiva+N+Sg+Gen+PxSg2
translatiiva+N+Sg+Gen+PxSg2
uhccivuohta+N+Sg+Gen+PxSg2
ullo#oaivi+N+Sg+Gen+PxSg2
universalisma+N+Sg+Gen+PxSg2
universiteahtta+Sem/Org+Build+N+Sg+Gen+PxSg2
universitehta#areála+Sem/Plc+N+Sg+Gen+PxSg2
universitehta#buohcce#viessu+Sem/Org+Build+N+Sg+Gen+PxSg2
universitehta#musea+Sem/Org+Build+N+Sg+Gen+PxSg2
universitehta#muséa+Sem/Org+Build+N+Sg+Gen+PxSg2
universitehta+Sem/Org+Build+N+Sg+Gen+PxSg2
universála#geniijaGen+Sem/Hum+N+Sg+Gen+PxSg2
unnivuohta+N+Sg+Gen+PxSg2
vahkko#beaivi+Sem/Time+N+Sg+Gen+PxSg2
valljivuohta+N+Sg+Gen+PxSg2
valljivuođa#ortnet+N+Sg+Gen+PxSg2
vaššivuohta+N+Sg+Gen+PxSg2
veahkke#divššár+Sem/Hum+N+Sg+Gen+PxSg2
veahkkivuohta+N+Sg+Gen+PxSg2
veahkkáivuohta+N+Sg+Gen+PxSg2
veahčir#šlivgen+N+Sg+Gen+PxSg2
veaige#livva+N+Sg+Gen+PxSg2
veaiva#urgu+N+Sg+Gen+PxSg2
veaiva+N+Sg+Gen+PxSg2
vearba#abessiiva+N+Sg+Gen+PxSg2
vearba#genetiiva+N+Sg+Gen+PxSg2
vearrivuohta+N+Sg+Gen+PxSg2
vearro#livnnet+N+Sg+Gen+PxSg2
veive#culci+N+Sg+Gen+PxSg2
veive#viessu+Build+N+Sg+Gen+PxSg2
veive#áksil+N+Sg+Gen+PxSg2
veive+N+Sg+Gen+PxSg2
veivár+N+Sg+Gen+PxSg2
veivár#nađđa+N+Sg+Gen+PxSg2
viesso#oaivadeaddji+Sem/Hum+N+Sg+Gen+PxSg2
vihtan#bivddus+N+Sg+Gen+PxSg2
viivu+N+Sg+Gen+PxSg2
viivvur+N+Sg+Gen+PxSg2
viivvut+N+Sg+Gen+PxSg2
vilges#bivttahas+Sem/Hum+N+Sg+Gen+PxSg2
vinj#oaivi+Sem/Ani+N+Sg+Gen+PxSg2
vinj'#oaivi+Sem/Ani+N+Sg+Gen+PxSg2
vivva#bealle+Sem/Hum+N+Sg+Gen+PxSg2
vivva#bealli+Sem/Hum+N+Sg+Gen+PxSg2
vivva+Sem/Hum+N+Sg+Gen+PxSg2
vokatiiva+N+Sg+Gen+PxSg2
voluma#ivdni+N+Sg+Gen+PxSg2
vuodjan#bivttas+N+Sg+Gen+PxSg2
vuoivvas#bealgi+N+Sg+Gen+PxSg2
vuoivvas#meastu+N+Sg+Gen+PxSg2
vuoivvas#njuvddus+N+Sg+Gen+PxSg2
vuoivvas#njárčá+N+Sg+Gen+PxSg2
vuoivvas#oažži+N+Sg+Gen+PxSg2
vuoivvas#vihki+N+Sg+Gen+PxSg2
vuoivvas+N+Sg+Gen+PxSg2
vuoiŋŋadan#beaivi+Sem/Time+N+Sg+Gen+PxSg2
vuojadan#bivttas+N+Sg+Gen+PxSg2
vuokta#leivvoš+Sem/Ani+N+Sg+Gen+PxSg2
vuolildus#bivttas+N+Sg+Gen+PxSg2
vuolos#bivttas+N+Sg+Gen+PxSg2
vuosttaš#oaivadeaddji+Sem/Hum+N+Sg+Gen+PxSg2
vuotna#bivdi+Sem/Hum+N+Sg+Gen+PxSg2
vuotna#bivdu+N+Sg+Gen+PxSg2
vuovde#civka#leivvoš+Sem/Ani+N+Sg+Gen+PxSg2
vuovde#civkka#leivvoš+Sem/Ani+N+Sg+Gen+PxSg2
vuovdnáivuohta+N+Sg+Gen+PxSg2
váibmo#sivva+N+Sg+Gen+PxSg2
váilivuohta+N+Sg+Gen+PxSg2
váive#heagga+N+Sg+Gen+PxSg2
váivi+N+Sg+Gen+PxSg2
váivvádus+N+Sg+Gen+PxSg2
váivván+Sem/Hum+N+Sg+Gen+PxSg2
váivvánas+N+Sg+Gen+PxSg2
váivváš#attáldat+N+Sg+Gen+PxSg2
válbor#beaivi+Sem/Time+N+Sg+Gen+PxSg2
váldo#oaivámuš+Sem/Hum+N+Sg+Gen+PxSg2
váldo#perspektiiva+N+Sg+Gen+PxSg2
váldo#sivva+N+Sg+Gen+PxSg2
váldo#stivra+Sem/Org+N+Sg+Gen+PxSg2
váldo#stivrra#válga+N+Sg+Gen+PxSg2
váldo#stivrra#čoahkkin+N+Sg+Gen+PxSg2
válga#stivra+Sem/Org+N+Sg+Gen+PxSg2
válga#stivrra#válga+N+Sg+Gen+PxSg2
válga#stivrra#čoahkkin+N+Sg+Gen+PxSg2
válljehahttivuohta+N+Sg+Gen+PxSg2
vándá#divga+N+Sg+Gen+PxSg2
várre#civzza+N+Sg+Gen+PxSg2
várre#stivra+Sem/Org+N+Sg+Gen+PxSg2
várre#stivrra#válga+N+Sg+Gen+PxSg2
várre#stivrra#čoahkkin+N+Sg+Gen+PxSg2
vástádus#reive+N+Sg+Gen+PxSg2
vátnivuohta+N+Sg+Gen+PxSg2
ádjá#fivllit+Sem/Ani+N+Sg+Gen+PxSg2
áhpe#bivdu+N+Sg+Gen+PxSg2
áhta#ivdni+N+Sg+Gen+PxSg2
áhččivuohta+N+Sg+Gen+PxSg2
áibmo#givvir+N+Sg+Gen+PxSg2
áibmo#hivvodat+N+Sg+Gen+PxSg2
áige#ortnet#arkiiva+Sem/Org+Sem/Plc+N+Sg+Gen+PxSg2
áigodat#guolle#bivdi+Sem/Hum+N+Sg+Gen+PxSg2
álbmot#beaivi+Sem/Time+N+Sg+Gen+PxSg2
álbmot#beaivvi#doallu+N+Sg+Gen+PxSg2
álbmot#oaivil+N+Sg+Gen+PxSg2
álbmot#stivra+Sem/Org+N+Sg+Gen+PxSg2
álbmot#stivrra#válga+N+Sg+Gen+PxSg2
álbmot#stivrra#čoahkkin+N+Sg+Gen+PxSg2
álgo#fuolkivuohta+N+Sg+Gen+PxSg2
álgo#motiiva+N+Sg+Gen+PxSg2
álgo#álbmot#beaivi+Sem/Time+N+Sg+Gen+PxSg2
álgo#šliivi+N+Sg+Gen+PxSg2
álkivuohta+N+Sg+Gen+PxSg2
ámmát#olbmo#stivra+Sem/Org+N+Sg+Gen+PxSg2
ándagassii#bivdin+N+Sg+Gen+PxSg2
árga#beaivi+Sem/Time+N+Sg+Gen+PxSg2
árga#bivttas+N+Sg+Gen+PxSg2
árgivuohta+N+Sg+Gen+PxSg2
ášše#arkiiva+Sem/Org+Sem/Plc+N+Sg+Gen+PxSg2
šaddan#beaivi+Sem/Time+N+Sg+Gen+PxSg2
čakča#beaivi+Sem/Time+N+Sg+Gen+PxSg2
čakča#festivála+N+Sg+Gen+PxSg2
čakča#fivllit+Sem/Ani+N+Sg+Gen+PxSg2
čal#oaivi+Sem/Ani+N+Sg+Gen+PxSg2
čal'#oaivi+Sem/Ani+N+Sg+Gen+PxSg2
čavga#heivehus+N+Sg+Gen+PxSg2
čađđa#sivra+N+Sg+Gen+PxSg2
čeahppivuohta+N+Sg+Gen+PxSg2
čearda#bivttas+N+Sg+Gen+PxSg2
čearda#oaivámuš+Sem/Hum+N+Sg+Gen+PxSg2
šelges#čuoivvat+Sem/Ani+N+Sg+Gen+PxSg2
čiegus#oaivil+N+Sg+Gen+PxSg2
čielggadan#beaivi+Sem/Time+N+Sg+Gen+PxSg2
šiiva#goazan+N+Sg+Gen+PxSg2
šiiva#juvla+N+Sg+Gen+PxSg2
čikŋa#bivttas+N+Sg+Gen+PxSg2
čivga#goahti+N+Sg+Gen+PxSg2
čivga+Sem/Hum+Sem/Ani+N+Sg+Gen+PxSg2
čivgan#loddi+Sem/Ani+N+Sg+Gen+PxSg2
čivhli+N+Sg+Gen+PxSg2
čivra+N+Sg+Gen+PxSg2
čivrrus+Sem/Ani+N+Sg+Gen+PxSg2
čivrá+N+Sg+Gen+PxSg2
čivtta#muorra+N+Sg+Gen+PxSg2
čivtta#árpu+N+Sg+Gen+PxSg2
čivttahat+N+Sg+Gen+PxSg2
čivttas#muorra+N+Sg+Gen+PxSg2
čivttas#árpu+N+Sg+Gen+PxSg2
čivtten#geahpa+N+Sg+Gen+PxSg2
čižže#oaivi+N+Sg+Gen+PxSg2
šleaivi+Sem/Hum+N+Sg+Gen+PxSg2
šleaŋga#čuoivvat+Sem/Ani+N+Sg+Gen+PxSg2
šliive#assi+N+Sg+Gen+PxSg2
šliivi+N+Sg+Gen+PxSg2
šlince#bivttas+N+Sg+Gen+PxSg2
šlinco#bivttas+N+Sg+Gen+PxSg2
šlivggas+N+Sg+Gen+PxSg2
šlivgá+Sem/Hum+N+Sg+Gen+PxSg2
šlubb'#oaivi+N+Sg+Gen+PxSg2
šlubbo#oaivvat+Sem/Hum+Sem/Ani+N+Sg+Gen+PxSg2
šlundivuohta+N+Sg+Gen+PxSg2
šláddjiivuohta+N+Sg+Gen+PxSg2
šláddjivuohta+N+Sg+Gen+PxSg2
šnjivggas+N+Sg+Gen+PxSg2
šnjivva+N+Sg+Gen+PxSg2
čoahkkin#beaivi+Sem/Time+N+Sg+Gen+PxSg2
čoahkkin#givssideapmi+N+Sg+Gen+PxSg2
čoahkkin#givssár+Sem/Hum+N+Sg+Gen+PxSg2
čođđe#siivu+Wthr+N+Sg+Gen+PxSg2
čuoigan#beaivi+Sem/Time+N+Sg+Gen+PxSg2
čuoivvat#náhkke#soadji+Sem/Ani+N+Sg+Gen+PxSg2
čuoivvat+Sem/Ani+N+Sg+Gen+PxSg2
čuorbivuohta+N+Sg+Gen+PxSg2
čuovga#ivdni+N+Sg+Gen+PxSg2
čuovvun#arkiiva+Sem/Org+Sem/Plc+N+Sg+Gen+PxSg2
čuvggodan#livva+N+Sg+Gen+PxSg2
čáhce#ivdni+N+Sg+Gen+PxSg2
čáhce#oaivi+N+Sg+Gen+PxSg2
čáhppes#fivllit+Sem/Ani+N+Sg+Gen+PxSg2
čáz#oaivi+N+Sg+Gen+PxSg2
čáz'#oaivi+N+Sg+Gen+PxSg2
čáze#oaivi+N+Sg+Gen+PxSg2
oaive#čálus+N+Sg+Gen+PxSg2
leavga#beaivi+Sem/Time+N+Sg+Gen+PxSg2
válga#beaivi+Sem/Time+N+Sg+Gen+PxSg2
čakča#deaivvadeapmi+N+Sg+Gen+PxSg2
skábma#deaivvadeapmi+N+Sg+Gen+PxSg2
negatiiva#lohku+N+Sg+Gen+PxSg2
siviláittardeaddji+N+Sg+Gen+PxSg2
albme#ravda+N+Sg+Gen+PxSg2
almmi#ravda+N+Sg+Gen+PxSg2
almmos#organisašuvdna+Sem/Org+N+Sg+Gen+PxSg2
biello#cizáš+Sem/Ani+N+Sg+Gen+PxSg2
bizebáze+N+Sg+Gen+PxSg2
buoide#cizáš+Sem/Ani+N+Sg+Gen+PxSg2
cihce#cizáš+Sem/Ani+N+Sg+Gen+PxSg2
cihrre#lasta#vizar+Sem/Ani+N+Sg+Gen+PxSg2
cize#binná+N+Sg+Gen+PxSg2
cizopaš+Sem/Ani+N+Sg+Gen+PxSg2
cizot+Sem/Ani+N+Sg+Gen+PxSg2
cizáš#fálli+Sem/Ani+N+Sg+Gen+PxSg2
cizáš#mielki+N+Sg+Gen+PxSg2
cizáš#čivga+Sem/Ani+N+Sg+Gen+PxSg2
cizáš+Sem/Ani+N+Sg+Gen+PxSg2
davve#lasta#vizar+Sem/Ani+N+Sg+Gen+PxSg2
davve#vizar+Sem/Ani+N+Sg+Gen+PxSg2
fiskes#cizáš+Sem/Ani+N+Sg+Gen+PxSg2
fiskes#vizar+Sem/Ani+N+Sg+Gen+PxSg2
fálle#vizar+Sem/Ani+N+Sg+Gen+PxSg2
gahper#vizar+Sem/Ani+N+Sg+Gen+PxSg2
gazza#biza+N+Sg+Gen+PxSg2
giega#cizáš+Sem/Ani+N+Sg+Gen+PxSg2
gizzun#báddi+N+Sg+Gen+PxSg2
goalšo#vizar+Sem/Ani+N+Sg+Gen+PxSg2
guodja#vizar+Sem/Ani+N+Sg+Gen+PxSg2
guossa#vizar+Sem/Ani+N+Sg+Gen+PxSg2
gárde#vizar+Sem/Ani+N+Sg+Gen+PxSg2
hearta#vizar+Sem/Ani+N+Sg+Gen+PxSg2
jeagge#vizar+Sem/Ani+N+Sg+Gen+PxSg2
miestta#vizar+Sem/Ani+N+Sg+Gen+PxSg2
miestta#šurre#vizar+Sem/Ani+N+Sg+Gen+PxSg2
muhkke#cizáš+Sem/Ani+N+Sg+Gen+PxSg2
pizza+N+Sg+Gen+PxSg2
pizza#sorta+N+Sg+Gen+PxSg2
rievssat#cizáš+Sem/Ani+N+Sg+Gen+PxSg2
rizza+Sem/Hum+Sem/Ani+N+Sg+Gen+PxSg2
rohto#vizar+Sem/Ani+N+Sg+Gen+PxSg2
ruovde#cizáš+Sem/Ani+N+Sg+Gen+PxSg2
ránes#cizáš+Sem/Ani+N+Sg+Gen+PxSg2
rásse#lohkko#vizar+Sem/Ani+N+Sg+Gen+PxSg2
rásttes#vizar+Sem/Ani+N+Sg+Gen+PxSg2
schizofreniija+N+Sg+Gen+PxSg2
ummol#cizáš+Sem/Ani+N+Sg+Gen+PxSg2
upmol#cizáš+Sem/Ani+N+Sg+Gen+PxSg2
vilges#ummol#cizáš+Sem/Ani+N+Sg+Gen+PxSg2
vizar+N+Sg+Gen+PxSg2
vizzet#jeagil+N+Sg+Gen+PxSg2
vuovde#vizar+Sem/Ani+N+Sg+Gen+PxSg2
áhpe#cizaš+Sem/Ani+N+Sg+Gen+PxSg2
álpa#ruovde#cizáš+Sem/Ani+N+Sg+Gen+PxSg2
čáhppes#vizar+Sem/Ani+N+Sg+Gen+PxSg2
+N+Sg+Gen+PxSg2
čalbmet#beal+N+Sg+Gen+PxSg2
čalbme#geaš+N+Sg+Gen+PxSg2
válbor#beai+N+Sg+Gen+PxSg2
bálbma#sotna#beai+N+Sg+Gen+PxSg2
nuppiid#ovda#olbmuid+N+Sg+Gen+PxSg2
nuppi#ovda#olbmo+N+Sg+Gen+PxSg2
nuppe#ovda#olbmo+N+Sg+Gen+PxSg2
ovttat#olbmo+N+Sg+Gen+PxSg2
čalbmet#beal+N+Sg+Gen+PxSg2
njálbme#geaš+N+Sg+Gen+PxSg2
pálbma#sotna#beai+N+Sg+Gen+PxSg2
ahke#olmmoš+Sem/Hum+N+Sg+Gen+PxSg2
aktahat#olmmoš+Sem/Hum+N+Sg+Gen+PxSg2
albatrossa+Sem/Ani+N+Sg+Gen+PxSg2
albbas+Sem/Ani+N+Sg+Gen+PxSg2
albinisma+N+Sg+Gen+PxSg2
albma#bidju+N+Sg+Gen+PxSg2
albma#buktin+N+Sg+Gen+PxSg2
albma#buktojupmi+N+Sg+Gen+PxSg2
albma#ilbmi+N+Sg+Gen+PxSg2
albma#olmmoš+Sem/Hum+N+Sg+Gen+PxSg2
albma#ropmi+Sem/Hum+N+Sg+Gen+PxSg2
albma#suoigi+Sem/Hum+N+Sg+Gen+PxSg2
albmadeaddji+N+Sg+Gen+PxSg2
albmanan#hápmi+N+Sg+Gen+PxSg2
albme#assi+N+Sg+Gen+PxSg2
albme#láivi+N+Sg+Gen+PxSg2
albme#náhkki+N+Sg+Gen+PxSg2
albme#ravda+N+Sg+Gen+PxSg2
albmiG+N+Sg+Gen+PxSg2
albmoneapmi+N+Sg+Gen+PxSg2
albmulaš+N+Sg+Gen+PxSg2
albmá#dreassa+N+Sg+Gen+PxSg2
albmáhuoš+Sem/Hum+N+Sg+Gen+PxSg2
albmái#mannan+N+Sg+Gen+PxSg2
albmáš+Sem/Hum+N+Sg+Gen+PxSg2
album+N+Sg+Gen+PxSg2
albumiidna+N+Sg+Gen+PxSg2
albumpa+N+Sg+Gen+PxSg2
albumpá+N+Sg+Gen+PxSg2
albánia#giella+N+Sg+Gen+PxSg2
alla#olmmoš+Sem/Hum+N+Sg+Gen+PxSg2
almmái#olmmoš+Sem/Hum+N+Sg+Gen+PxSg2
almmái+Sem/Hum+N+Sg+Gen+PxSg2
arve#čalbmi+N+Sg+Gen+PxSg2
atoma#čalbme#suhppehat+N+Sg+Gen+PxSg2
aviisa#olmmoš+Sem/Hum+N+Sg+Gen+PxSg2
aviisa#olmmái+Sem/Hum+N+Sg+Gen+PxSg2
badje#olmmoš+Sem/Hum+N+Sg+Gen+PxSg2
badje#olmmái+Sem/Hum+N+Sg+Gen+PxSg2
badjin#olmmoš+Sem/Hum+N+Sg+Gen+PxSg2
bahta#čalbmi+N+Sg+Gen+PxSg2
bargo#almmái+Sem/Hum+N+Sg+Gen+PxSg2
bargo#olmmái+Sem/Hum+N+Sg+Gen+PxSg2
bassi#olmmoš+Sem/Hum+N+Sg+Gen+PxSg2
bassi#olmmái+Sem/Hum+N+Sg+Gen+PxSg2
beaive#čalbme#šaddu+N+Sg+Gen+PxSg2
beaive#čalbmi+N+Sg+Gen+PxSg2
bealbi+N+Sg+Gen+PxSg2
biddo#njálbmi+N+Sg+Gen+PxSg2
biedjo#njálbmi+N+Sg+Gen+PxSg2
biegga#olmmái+Sem/Hum+N+Sg+Gen+PxSg2
bielbi+N+Sg+Gen+PxSg2
biras#gealbo#fierpmádat+Sem/Org+N+Sg+Gen+PxSg2
bisso#almmái+Sem/Hum+N+Sg+Gen+PxSg2
bisso#njálbmi+N+Sg+Gen+PxSg2
bisánan#galba+N+Sg+Gen+PxSg2
bivdo#olmmái+Sem/Hum+N+Sg+Gen+PxSg2
boalbi+Sem/Hum+N+Sg+Gen+PxSg2
boasta#almmái+Sem/Hum+N+Sg+Gen+PxSg2
boasta#olmmái+Sem/Hum+N+Sg+Gen+PxSg2
boađus#ulbmil+N+Sg+Gen+PxSg2
bohcco#čuolbma+N+Sg+Gen+PxSg2
bohtal#njálbmi+N+Sg+Gen+PxSg2
boras#čuolbma+N+Sg+Gen+PxSg2
brutto#álbmot#buvttadus+N+Sg+Gen+PxSg2
buksa#njálbmi+N+Sg+Gen+PxSg2
bullje#čalbmi+Sem/Hum+N+Sg+Gen+PxSg2
buohcce#biila#olmmoš+Sem/Hum+N+Sg+Gen+PxSg2
buolbmágaš+Sem/Hum+N+Sg+Gen+PxSg2
báike#gotte#olmmoš+Sem/Hum+N+Sg+Gen+PxSg2
báike#namma#galba+N+Sg+Gen+PxSg2
bákte#olmmoš+Sem/Hum+N+Sg+Gen+PxSg2
bálbma#muorra+N+Sg+Gen+PxSg2
bálbma#sotna#beaivi+Sem/Time+N+Sg+Gen+PxSg2
bálbma+N+Sg+Gen+PxSg2
bállo#čalbmi+N+Sg+Gen+PxSg2
bárdne#almmái+Sem/Hum+N+Sg+Gen+PxSg2
bárdne#olmmoš+Sem/Hum+N+Sg+Gen+PxSg2
bárdne#olmmái+Sem/Hum+N+Sg+Gen+PxSg2
bátne#olmmoš+Sem/Hum+N+Sg+Gen+PxSg2
ceakko#čiegus#čalbmi+N+Sg+Gen+PxSg2
dahku#čalbmi+N+Sg+Gen+PxSg2
davvi#sámi#álbmot+Sem/Hum+Sem/Group+N+Sg+Gen+PxSg2
daŋas#guolbba+Sem/Plc+N+Sg+Gen+PxSg2
dievdo#olmmoš+Sem/Hum+N+Sg+Gen+PxSg2
dieđa#olmmái+Sem/Hum+N+Sg+Gen+PxSg2
dieđihan#galba+N+Sg+Gen+PxSg2
digge#álbmot+Sem/Hum+Sem/Group+N+Sg+Gen+PxSg2
divga#healbmi+N+Sg+Gen+PxSg2
doaibma#almmái+Sem/Hum+N+Sg+Gen+PxSg2
doaibma#gelbbolašvuohta+N+Sg+Gen+PxSg2
doaibma#olmmoš+Sem/Hum+N+Sg+Gen+PxSg2
doaibma#olmmái+Sem/Hum+N+Sg+Gen+PxSg2
doarjja#olmmoš+Sem/Hum+N+Sg+Gen+PxSg2
duhát#jahke#ulbmil+N+Sg+Gen+PxSg2
dulben#jurssan+N+Sg+Gen+PxSg2
dulben#šliipen#mašiidna+N+Sg+Gen+PxSg2
dulbodat#ivdni+N+Sg+Gen+PxSg2
dulbodat+N+Sg+Gen+PxSg2
duolba#basttat+N+Sg+Gen+PxSg2
duolba#beavdi+N+Sg+Gen+PxSg2
duolba#báhpu+N+Sg+Gen+PxSg2
duolba#daŋas+N+Sg+Gen+PxSg2
duolba#dállearka+N+Sg+Gen+PxSg2
duolba#dávgi+N+Sg+Gen+PxSg2
duolba#gavre#heavval+N+Sg+Gen+PxSg2
duolba#heavval+N+Sg+Gen+PxSg2
duolba#jeagil+N+Sg+Gen+PxSg2
duolba#jeaŋga+N+Sg+Gen+PxSg2
duolba#lavdnji+N+Sg+Gen+PxSg2
duolba#luovččan+N+Sg+Gen+PxSg2
duolba#láđđi+N+Sg+Gen+PxSg2
duolba#máhtu+Sem/Ani+N+Sg+Gen+PxSg2
duolba#ruopma+N+Sg+Gen+PxSg2
duolba#skearru+N+Sg+Gen+PxSg2
duolba#stálli+N+Sg+Gen+PxSg2
duolba#suoidni+N+Sg+Gen+PxSg2
duolba#tallearka+N+Sg+Gen+PxSg2
duolba#čiehka+N+Sg+Gen+PxSg2
duolba+N+Sg+Gen+PxSg2
duolbadas+N+Sg+Gen+PxSg2
duolbbo#boahtal+N+Sg+Gen+PxSg2
duolbbus+N+Sg+Gen+PxSg2
duolbbár+Sem/Hum+Sem/Ani+N+Sg+Gen+PxSg2
duolbbás+N+Sg+Gen+PxSg2
duolbman#jorri+N+Sg+Gen+PxSg2
duottar#má#ilbmi+N+Sg+Gen+PxSg2
dutkan#gelbbolašvuohta+N+Sg+Gen+PxSg2
dutkan#čuolbma+N+Sg+Gen+PxSg2
dállo#olmmoš+Sem/Hum+N+Sg+Gen+PxSg2
dálu#almmái+Sem/Hum+N+Sg+Gen+PxSg2
dálu#olmmoš+Sem/Hum+N+Sg+Gen+PxSg2
dálu#olmmái+Sem/Hum+N+Sg+Gen+PxSg2
dáppe-olmmoš+Sem/Hum+N+Sg+Gen+PxSg2
eadne#olmmoš+Sem/Hum+N+Sg+Gen+PxSg2
ealli#silba+N+Sg+Gen+PxSg2
eami#álbmot#beroštupmi+N+Sg+Gen+PxSg2
eami#álbmot#dilli+N+Sg+Gen+PxSg2
eami#álbmot#dimenšuvdna+N+Sg+Gen+PxSg2
eami#álbmot#geatnegasvuohta+N+Sg+Gen+PxSg2
eami#álbmot#guovlu+Sem/Plc+N+Sg+Gen+PxSg2
eami#álbmot#konvenšuvdna+N+Sg+Gen+PxSg2
eami#álbmot#logi#jahki+Sem/Time+N+Sg+Gen+PxSg2
eami#álbmot#oktavuohta+N+Sg+Gen+PxSg2
eami#álbmot#ovddasteaddji+Sem/Hum+N+Sg+Gen+PxSg2
eami#álbmot#parlameanta+Sem/Org+Sem/Plc+N+Sg+Gen+PxSg2
eami#álbmot#perspektiiva+N+Sg+Gen+PxSg2
eami#álbmot#politihkka+N+Sg+Gen+PxSg2
eami#álbmot#prográmma+N+Sg+Gen+PxSg2
eami#álbmot#prošeakta+N+Sg+Gen+PxSg2
eami#álbmot#studeanta+Sem/Hum+N+Sg+Gen+PxSg2
eami#álbmot#vuoigatvuohta+N+Sg+Gen+PxSg2
eami#álbmot+Sem/Hum+Sem/Group+N+Sg+Gen+PxSg2
eana#čalbmi+N+Sg+Gen+PxSg2
eanan#doallo#ulbmil+N+Sg+Gen+PxSg2
eanan#čalbmi+N+Sg+Gen+PxSg2
eanet#álbmot+Sem/Hum+Sem/Group+N+Sg+Gen+PxSg2
eaŋgals#olmmái+Sem/Hum+N+Sg+Gen+PxSg2
eaŋkal#olmmoš+Sem/Hum+N+Sg+Gen+PxSg2
eaŋkil#olmmoš+Sem/Hum+N+Sg+Gen+PxSg2
ele#čalbmi+N+Sg+Gen+PxSg2
eret#vuodjin#galba+N+Sg+Gen+PxSg2
fanas#beal#olmmái+Sem/Hum+N+Sg+Gen+PxSg2
fielbmá+Sem/Plc+N+Sg+Gen+PxSg2
fielmmis+Sem/Plc+N+Sg+Gen+PxSg2
fierbme#čalbmi+N+Sg+Gen+PxSg2
fierbme#čuolbma+N+Sg+Gen+PxSg2
filbma+N+Sg+Gen+PxSg2
filbma#apparáhta+N+Sg+Gen+PxSg2
filbma#buvttadeapmi+N+Sg+Gen+PxSg2
filbma#dahkki+Sem/Hum+N+Sg+Gen+PxSg2
filbma#festivála+N+Sg+Gen+PxSg2
filbma#foanda+N+Sg+Gen+PxSg2
filbma#guovddáš+Sem/Org+Sem/Plc+N+Sg+Gen+PxSg2
filbma#idola+N+Sg+Gen+PxSg2
filbma#liidni+N+Sg+Gen+PxSg2
filbma#nástiG+N+Sg+Gen+PxSg2
filbma#projektor+N+Sg+Gen+PxSg2
filbma#sivdnádus+N+Sg+Gen+PxSg2
filbmen#rusttet+N+Sg+Gen+PxSg2
fuolahan#galba+N+Sg+Gen+PxSg2
fuolke#álbmot+Sem/Hum+Sem/Group+N+Sg+Gen+PxSg2
fága#gelbbolašvuohta+N+Sg+Gen+PxSg2
fága#olmmoš+Sem/Hum+N+Sg+Gen+PxSg2
fálbmi+N+Sg+Gen+PxSg2
galba#beahkki+Sem/Ani+N+Sg+Gen+PxSg2
galba#rihcci+Sem/Ani+N+Sg+Gen+PxSg2
galba#ráksá+N+Sg+Gen+PxSg2
galba+N+Sg+Gen+PxSg2
galbma#guolliG+N+Sg+Gen+PxSg2
galbma#gáhkkor+Sem/Hum+N+Sg+Gen+PxSg2
galbma#latnja+Sem/Plc+N+Sg+Gen+PxSg2
galbma#skábe+N+Sg+Gen+PxSg2
galbmádat+N+Sg+Gen+PxSg2
galmma+Wthr+N+Sg+Gen+PxSg2
galmmas+N+Sg+Gen+PxSg2
galmmus+N+Sg+Gen+PxSg2
ganjal#čalbmi+N+Sg+Gen+PxSg2
garccastan#čuolbma+N+Sg+Gen+PxSg2
garra#duolbbus+N+Sg+Gen+PxSg2
gaska#almmái+Sem/Hum+N+Sg+Gen+PxSg2
gaska#olmmái+Sem/Hum+N+Sg+Gen+PxSg2
gassa#čalbmi+N+Sg+Gen+PxSg2
gavja#čalbmi+N+Sg+Gen+PxSg2
geahppa#duolbbus+N+Sg+Gen+PxSg2
geahče#dulben#jurssan+N+Sg+Gen+PxSg2
geaidno#galba+N+Sg+Gen+PxSg2
gealbo#guovddáš+Sem/Org+N+Sg+Gen+PxSg2
gealbu+N+Sg+Gen+PxSg2
geasse#albmiG+N+Sg+Gen+PxSg2
geavaheaddji#ášše#almmái+Sem/Hum+N+Sg+Gen+PxSg2
geavaheaddji#ášše#olmmái+Sem/Hum+N+Sg+Gen+PxSg2
gelbbolašvuohta+N+Sg+Gen+PxSg2
gelbbolašvuođa#guovddáš+Sem/Org+N+Sg+Gen+PxSg2
gieldda#sámi#álbmot+Sem/Hum+Sem/Group+N+Sg+Gen+PxSg2
gieldo#galba+N+Sg+Gen+PxSg2
giella#gelbbolašvuohta+N+Sg+Gen+PxSg2
gierddos#čalbmi+Sem/Ani+N+Sg+Gen+PxSg2
giittos#sálbma+N+Sg+Gen+PxSg2
gilvva#bealbi+N+Sg+Gen+PxSg2
girko#olmmoš+Sem/Hum+N+Sg+Gen+PxSg2
giron#čalbmi+Sem/Ani+N+Sg+Gen+PxSg2
giđđa#ilbmiG+N+Sg+Gen+PxSg2
giđđa#čalbme#šaddu+N+Sg+Gen+PxSg2
giđđa#čalbmi+N+Sg+Gen+PxSg2
goahcan#njalbi+N+Sg+Gen+PxSg2
goahte#njálbmi+N+Sg+Gen+PxSg2
goallos#čuolbma+N+Sg+Gen+PxSg2
goansta#čalbmi+N+Sg+Gen+PxSg2
goaskin#čalbmi+N+Sg+Gen+PxSg2
goađe#lut#olmmoš+Sem/Hum+N+Sg+Gen+PxSg2
godde#fálbmi+Sem/Ani+N+Sg+Gen+PxSg2
gohččun#galba+N+Sg+Gen+PxSg2
golbma#juohku+N+Sg+Gen+PxSg2
golbma#oktalašvuohta+N+Sg+Gen+PxSg2
golbma#čeallun+N+Sg+Gen+PxSg2
golbma#čiegahas+N+Sg+Gen+PxSg2
golbma#čiehka#sárggon+N+Sg+Gen+PxSg2
golbma#čiehka+N+Sg+Gen+PxSg2
golbma#čuojus+N+Sg+Gen+PxSg2
golbma#čuođis+N+Sg+Gen+PxSg2
golgo#olmmoš+Sem/Hum+N+Sg+Gen+PxSg2
gordne#čalbmi+N+Sg+Gen+PxSg2
govva#album+N+Sg+Gen+PxSg2
gu#čalbmi+N+Sg+Gen+PxSg2
guhkes#áigge#ulbmil+N+Sg+Gen+PxSg2
gulahallan#olmmái+Sem/Hum+N+Sg+Gen+PxSg2
gulbme#dákti+N+Sg+Gen+PxSg2
gulbme#guolga+N+Sg+Gen+PxSg2
gulbmi+N+Sg+Gen+PxSg2
gulbmár+N+Sg+Gen+PxSg2
guolban+Sem/Plc+N+Sg+Gen+PxSg2
guolbba#gorddet+N+Sg+Gen+PxSg2
guolbba#juopmu+N+Sg+Gen+PxSg2
guolbba#mielke#rássi+N+Sg+Gen+PxSg2
guolbba#narti+N+Sg+Gen+PxSg2
guolbba#násti+N+Sg+Gen+PxSg2
guolbba#viola+N+Sg+Gen+PxSg2
guolbba#viroš+Sem/Ani+N+Sg+Gen+PxSg2
guolbba#vánddis+Sem/Ani+N+Sg+Gen+PxSg2
guolbba#čoalči+N+Sg+Gen+PxSg2
guolbba+Sem/Plc+N+Sg+Gen+PxSg2
guolbi+N+Sg+Gen+PxSg2
guolbmá+N+Sg+Gen+PxSg2
guolga#čalbmi+N+Sg+Gen+PxSg2
guolmmas+N+Sg+Gen+PxSg2
guossa#guolbba+Sem/Plc+N+Sg+Gen+PxSg2
guovtte#olbmo#latnja+Sem/Plc+N+Sg+Gen+PxSg2
guođđán#olmmoš+Sem/Hum+N+Sg+Gen+PxSg2
gurra#njálbmi+Sem/Hum+N+Sg+Gen+PxSg2
gusa#čalbmi+N+Sg+Gen+PxSg2
guv'#čalbmi+N+Sg+Gen+PxSg2
gáffe#čalbmi+N+Sg+Gen+PxSg2
gáhta#galba+N+Sg+Gen+PxSg2
gákte#healbmi+N+Sg+Gen+PxSg2
gálbbe#gazza+N+Sg+Gen+PxSg2
gálbbe#njun#čuohppi+Sem/Ani+N+Sg+Gen+PxSg2
gálbbe#njun#čuonjá+Sem/Ani+N+Sg+Gen+PxSg2
gálbbe#njunni+Sem/Ani+N+Sg+Gen+PxSg2
gálbbe#náhkki+N+Sg+Gen+PxSg2
gálbbe#nát#stigat+N+Sg+Gen+PxSg2
gálbbe#nát#stigát+N+Sg+Gen+PxSg2
gálbbe#rássi+N+Sg+Gen+PxSg2
gálbbe#čeabet+N+Sg+Gen+PxSg2
gálbbostallan+N+Sg+Gen+PxSg2
gálbbáš+N+Sg+Gen+PxSg2
gálbi+Sem/Ani+N+Sg+Gen+PxSg2
gálbir+N+Sg+Gen+PxSg2
gálbma#hádja+N+Sg+Gen+PxSg2
gálbmi+N+Sg+Gen+PxSg2
gálssot#njálbmi+N+Sg+Gen+PxSg2
gálvo#hálbbideapmi+N+Sg+Gen+PxSg2
gálvo#hálbbidus+N+Sg+Gen+PxSg2
gálvo#hálbbádus+N+Sg+Gen+PxSg2
gárren#olmmoš+Sem/Hum+N+Sg+Gen+PxSg2
gátta#beal#olmmái+Sem/Hum+N+Sg+Gen+PxSg2
gávpe#almmái+Sem/Hum+N+Sg+Gen+PxSg2
gávpe#olmmái+Sem/Hum+N+Sg+Gen+PxSg2
hadde#hálbun+N+Sg+Gen+PxSg2
headja#olmmoš+Sem/Hum+N+Sg+Gen+PxSg2
healbbahas#gávpi+N+Sg+Gen+PxSg2
healbme#lasta+N+Sg+Gen+PxSg2
healbmi+N+Sg+Gen+PxSg2
hearrás#olmmái+Sem/Hum+N+Sg+Gen+PxSg2
heastta#seaibe#čuolbma+N+Sg+Gen+PxSg2
helbmo+N+Sg+Gen+PxSg2
hilbatvuohta+N+Sg+Gen+PxSg2
hilbbot+Sem/Hum+Sem/Ani+N+Sg+Gen+PxSg2
hilbodat+N+Sg+Gen+PxSg2
hivvodat#hálbbidus+N+Sg+Gen+PxSg2
hivvodat#hálbbádus+N+Sg+Gen+PxSg2
holbbis+N+Sg+Gen+PxSg2
holbi+N+Sg+Gen+PxSg2
hálbbidus+N+Sg+Gen+PxSg2
hálbbádus+N+Sg+Gen+PxSg2
hálbma+N+Sg+Gen+PxSg2
hálbái#vuovdin+N+Sg+Gen+PxSg2
hárre#njálbmi+Sem/Hum+N+Sg+Gen+PxSg2
ieš#almmái+Sem/Hum+N+Sg+Gen+PxSg2
ilbmi+Wthr+N+Sg+Gen+PxSg2
jabbe#čalbmi+N+Sg+Gen+PxSg2
jealbma+N+Sg+Gen+PxSg2
jienastan#galba+N+Sg+Gen+PxSg2
jievja#čalbmi+Sem/Hum+Sem/Ani+N+Sg+Gen+PxSg2
joddo#njálbmi+N+Sg+Gen+PxSg2
joga#njálbmi+N+Sg+Gen+PxSg2
johtalus#galba+N+Sg+Gen+PxSg2
johtolat#galba+N+Sg+Gen+PxSg2
julev#sámi#álbmot+Sem/Hum+Sem/Group+N+Sg+Gen+PxSg2
julevu#sámi#álbmot+Sem/Hum+Sem/Group+N+Sg+Gen+PxSg2
juohke#olmmoš+Sem/Hum+N+Sg+Gen+PxSg2
juovla#sálbma+N+Sg+Gen+PxSg2
jurdda#má#ilbmiG+N+Sg+Gen+PxSg2
jáffo#čalbmi+N+Sg+Gen+PxSg2
kirko#olmmoš+Sem/Hum+N+Sg+Gen+PxSg2
kultur#gelbbolašvuohta+N+Sg+Gen+PxSg2
káffe#čalbmi+N+Sg+Gen+PxSg2
lasse#gelbbolašvuohta+N+Sg+Gen+PxSg2
leaska#almmái+Sem/Hum+N+Sg+Gen+PxSg2
leaska#olmmái+Sem/Hum+N+Sg+Gen+PxSg2
listo#duolbbus+N+Sg+Gen+PxSg2
loahpahan#sálbma+N+Sg+Gen+PxSg2
loddelan#olmmoš+Sem/Hum+N+Sg+Gen+PxSg2
lohkan#gelbbolašvuohta+N+Sg+Gen+PxSg2
lohkka#čuolbma+N+Sg+Gen+PxSg2
lotte#čalbmi+N+Sg+Gen+PxSg2
lottežan#olmmoš+Sem/Hum+N+Sg+Gen+PxSg2
luodda#galba+N+Sg+Gen+PxSg2
luodda#gaska#galba+N+Sg+Gen+PxSg2
luodda#nummar#galba+N+Sg+Gen+PxSg2
luodda#nummár#galba+N+Sg+Gen+PxSg2
luohttámuš#olmmoš+Sem/Hum+N+Sg+Gen+PxSg2
lymfa#čuolbma+N+Sg+Gen+PxSg2
láhka#almmái+Sem/Hum+N+Sg+Gen+PxSg2
láhka#olmmái+Sem/Hum+N+Sg+Gen+PxSg2
láhka#riekte#almmái+Sem/Hum+N+Sg+Gen+PxSg2
láhka#riekte#olmmái+Sem/Hum+N+Sg+Gen+PxSg2
lávde#almmái+Sem/Hum+N+Sg+Gen+PxSg2
manin#čalbmi+N+Sg+Gen+PxSg2
maori#álbmot+Sem/Hum+Sem/Group+N+Sg+Gen+PxSg2
meahcce#olmmoš+Sem/Hum+N+Sg+Gen+PxSg2
mearde#njálbmi+N+Sg+Gen+PxSg2
mearra#álbmot+Sem/Hum+Sem/Group+N+Sg+Gen+PxSg2
meađđen#čalbmi+N+Sg+Gen+PxSg2
mielke#galbmádat+N+Sg+Gen+PxSg2
mikro#filbma+N+Sg+Gen+PxSg2
moalla#olmmái+Sem/Hum+N+Sg+Gen+PxSg2
mohkke#njálbmi+N+Sg+Gen+PxSg2
monin#čalbmi+N+Sg+Gen+PxSg2
muohta#čalbmi+N+Sg+Gen+PxSg2
má#ilbmiG+N+Sg+Gen+PxSg2
máhttáhan#sálbma+N+Sg+Gen+PxSg2
máinnus#filbma+N+Sg+Gen+PxSg2
máistin#čuolbma+N+Sg+Gen+PxSg2
máj#ilbmiG+N+Sg+Gen+PxSg2
mákta#olmmái+Sem/Hum+N+Sg+Gen+PxSg2
málbma+N+Sg+Gen+PxSg2
málbma#bruvka+N+Sg+Gen+PxSg2
málbma#gieddi+Sem/Plc+N+Sg+Gen+PxSg2
málbma#ohcan+N+Sg+Gen+PxSg2
málbma#riggudus+N+Sg+Gen+PxSg2
mánná#olmmoš+Sem/Hum+N+Sg+Gen+PxSg2
mánná#čuolbma+N+Sg+Gen+PxSg2
máno#čalbmi+N+Sg+Gen+PxSg2
máná#goahte#njálbmi+N+Sg+Gen+PxSg2
mátke#olmmái+Sem/Hum+N+Sg+Gen+PxSg2
mátta#olmmoš+Sem/Hum+N+Sg+Gen+PxSg2
namma#galba+N+Sg+Gen+PxSg2
namma#vuolggahan#olmmoš+Sem/Hum+N+Sg+Gen+PxSg2
niehko#má#ilbmiG+N+Sg+Gen+PxSg2
nieida#olmmoš+Sem/Hum+N+Sg+Gen+PxSg2
nisson#olmmoš+Sem/Hum+N+Sg+Gen+PxSg2
nisu#gordne#čuolbma+N+Sg+Gen+PxSg2
njalbe#lihtti+N+Sg+Gen+PxSg2
njalbi+N+Sg+Gen+PxSg2
njunuš#olmmái+Sem/Hum+N+Sg+Gen+PxSg2
njuolggo#golbma#čiehka+N+Sg+Gen+PxSg2
njuorat#gálbi+Sem/Ani+N+Sg+Gen+PxSg2
njálbmadat+N+Sg+Gen+PxSg2
njálbme#bihttá+N+Sg+Gen+PxSg2
njálbme#biras#deahkki+N+Sg+Gen+PxSg2
njálbme#cakkahat+N+Sg+Gen+PxSg2
njálbme#dávda+N+Sg+Gen+PxSg2
njálbme#fidjol+N+Sg+Gen+PxSg2
njálbme#geahči+N+Sg+Gen+PxSg2
njálbme#guoddu+N+Sg+Gen+PxSg2
njálbme#guovdnji+N+Sg+Gen+PxSg2
njálbme#liidni+N+Sg+Gen+PxSg2
njálbme#motorihkka+N+Sg+Gen+PxSg2
njálbme#máidni+N+Sg+Gen+PxSg2
njálbme#oalli+N+Sg+Gen+PxSg2
njálbme#ruovddit+N+Sg+Gen+PxSg2
njálbme#ráigi+N+Sg+Gen+PxSg2
njálbme#skoavdi+N+Sg+Gen+PxSg2
njálbme#soahti+N+Sg+Gen+PxSg2
njálbme#soalvi+N+Sg+Gen+PxSg2
njálbme#soggi+N+Sg+Gen+PxSg2
njálbme#stuhkka+N+Sg+Gen+PxSg2
njálbme#suorri+N+Sg+Gen+PxSg2
njálbme#čiehka+N+Sg+Gen+PxSg2
njálbmi+N+Sg+Gen+PxSg2
nubbe#ovda#olmmoš+N+Sg+Gen+PxSg2
nubbe#ovda#olmmoš+N+Sg+Gen+PxSg2
nubbe#ovda#olmmoš+N+Sg+Gen+PxSg2
nubbe#ovda#olmmoš+N+Sg+Gen+PxSg2
nubbe#ovda#olmmoš+N+Sg+Gen+PxSg2
nubbe#ovda#olmmoš+N+Sg+Gen+PxSg2
nubbe#ovda#olmmoš+N+Sg+Gen+PxSg2
nubbe#ovda#olmmoš+N+Sg+Gen+PxSg2
nubbe#ovda#olmmoš+N+Sg+Gen+PxSg2
nubbe#ovda#olmmoš+N+Sg+Gen+PxSg2
nubbe#ovda#olmmoš+N+Sg+Gen+PxSg2
nubbe#ovda#olmmoš+N+Sg+Gen+PxSg2
nubbi#ovda#olmmoš+N+Sg+Gen+PxSg2
nubbi#ovda#olmmoš+N+Sg+Gen+PxSg2
nubbi#ovda#olmmoš+N+Sg+Gen+PxSg2
nubbi#ovda#olmmoš+N+Sg+Gen+PxSg2
nubbi#ovda#olmmoš+N+Sg+Gen+PxSg2
nubbi#ovda#olmmoš+N+Sg+Gen+PxSg2
nubbi#ovda#olmmoš+N+Sg+Gen+PxSg2
nubbi#ovda#olmmoš+N+Sg+Gen+PxSg2
nubbi#ovda#olmmoš+N+Sg+Gen+PxSg2
nubbi#ovda#olmmoš+N+Sg+Gen+PxSg2
nubbi#ovda#olmmoš+N+Sg+Gen+PxSg2
nubbi#ovda#olmmoš+N+Sg+Gen+PxSg2
nummar#galba+N+Sg+Gen+PxSg2
nállo#šalbmi+N+Sg+Gen+PxSg2
náste#albmiG+N+Sg+Gen+PxSg2
oahpahus#ulbmil+N+Sg+Gen+PxSg2
oahpistan#galba+N+Sg+Gen+PxSg2
oaive#olmmái+Sem/Hum+N+Sg+Gen+PxSg2
oaivves#olmmoš+Sem/Hum+N+Sg+Gen+PxSg2
oalga#čalbmi+N+Sg+Gen+PxSg2
oalge#čalbmi+N+Sg+Gen+PxSg2
oanehis#filbma+N+Sg+Gen+PxSg2
oarje#má#ilbmiG+N+Sg+Gen+PxSg2
oasse#olmmái+Sem/Hum+N+Sg+Gen+PxSg2
ohke#čuolbma+N+Sg+Gen+PxSg2
oktahat#olmmoš+Sem/Hum+N+Sg+Gen+PxSg2
oktat#olmmoš+Sem/Hum+N+Sg+Gen+PxSg2
olbmo#ahki+N+Sg+Gen+PxSg2
olbmo#beale#noađđi+N+Sg+Gen+PxSg2
olbmo#borran#rássi+N+Sg+Gen+PxSg2
olbmo#geahčahus+N+Sg+Gen+PxSg2
olbmo#gielká+N+Sg+Gen+PxSg2
olbmo#guottádat+Wthr+N+Sg+Gen+PxSg2
olbmo#lassi+N+Sg+Gen+PxSg2
olbmo#lokten#ráhkkanus+N+Sg+Gen+PxSg2
olbmo#namma+N+Sg+Gen+PxSg2
olbmoš+Sem/Hum+N+Sg+Gen+PxSg2
olbmáheadni+Sem/Hum+N+Sg+Gen+PxSg2
olbmáhuoš+Sem/Hum+N+Sg+Gen+PxSg2
olbmážagat+N+Sg+Gen+PxSg2
olbmážat+N+Sg+Gen+PxSg2
olles#olbmo#ášši+N+Sg+Gen+PxSg2
olles#olmmoš+Sem/Hum+N+Sg+Gen+PxSg2
ollis#albma#buktin+N+Sg+Gen+PxSg2
olmmoš+Sem/Hum+N+Sg+Gen+PxSg2
olmmái#olmmoš+Sem/Hum+N+Sg+Gen+PxSg2
olmmái+N+Sg+Gen+PxSg2
ovda#olbmo#doaibma+N+Sg+Gen+PxSg2
ovda#olbmo#evttohas+Sem/Hum+N+Sg+Gen+PxSg2
ovda#olmmoš+Sem/Hum+N+Sg+Gen+PxSg2
ovddas#olmmái+Sem/Hum+N+Sg+Gen+PxSg2
ovtta#olbmo#doaibma+N+Sg+Gen+PxSg2
ovtta#olbmo#fitnodat+Sem/Org+N+Sg+Gen+PxSg2
ovtta#olbmo#latnja+Sem/Plc+N+Sg+Gen+PxSg2
perma#galmmas+Wthr+N+Sg+Gen+PxSg2
poahtal#njálbmi+N+Sg+Gen+PxSg2
poasta#almmái+Sem/Hum+N+Sg+Gen+PxSg2
porno#filbma+N+Sg+Gen+PxSg2
pálbma#lávvardat+N+Sg+Gen+PxSg2
pálbma#lávvordat+N+Sg+Gen+PxSg2
pálbma#muorra+N+Sg+Gen+PxSg2
pálbma#sotna#beaivi+Sem/Time+N+Sg+Gen+PxSg2
pálbma+N+Sg+Gen+PxSg2
reaida#hálbbidus+N+Sg+Gen+PxSg2
reaida#hálbbádus+N+Sg+Gen+PxSg2
researva#olmmoš+Sem/Hum+N+Sg+Gen+PxSg2
resursa#olmmoš+Sem/Hum+N+Sg+Gen+PxSg2
reála#gelbbolašvuohta+N+Sg+Gen+PxSg2
rieban#silba+N+Sg+Gen+PxSg2
rigge#čalbmi+N+Sg+Gen+PxSg2
rohpe#duolbbás+N+Sg+Gen+PxSg2
rohtten#čuolbma+N+Sg+Gen+PxSg2
románi#álbmot+Sem/Hum+Sem/Group+N+Sg+Gen+PxSg2
rumaš#njalbi+N+Sg+Gen+PxSg2
ruonas#čalbmi+N+Sg+Gen+PxSg2
ruovde#málbma+N+Sg+Gen+PxSg2
ruovde#málbma#roggan+N+Sg+Gen+PxSg2
ruošša#čuolbma+N+Sg+Gen+PxSg2
ruškkadas#čalbmi+N+Sg+Gen+PxSg2
rásse#fálbmi+Sem/Ani+N+Sg+Gen+PxSg2
ráves#olbmuid#oahpahus#lága+N+Sg+Gen+PxSg2
ráves#olbmuid#oahpahus#láhka+N+Sg+Gen+PxSg2
ráves#olbmuid#oahpahus+N+Sg+Gen+PxSg2
ráves#olbmuid#skuvla+Sem/Org+N+Sg+Gen+PxSg2
ráves#olmmoš+Sem/Hum+N+Sg+Gen+PxSg2
ráđđe#almmái+Sem/Hum+N+Sg+Gen+PxSg2
ráđđe#olmmái+Sem/Hum+N+Sg+Gen+PxSg2
sahte#olmmoš+Sem/Hum+N+Sg+Gen+PxSg2
salgadan#njalbi+N+Sg+Gen+PxSg2
saláhtta#álbmi+N+Sg+Gen+PxSg2
san-álbmot+Sem/Hum+Sem/Group+N+Sg+Gen+PxSg2
searve#olmmái+Sem/Hum+N+Sg+Gen+PxSg2
siehppa#čalbmi+N+Sg+Gen+PxSg2
sihke-ja-olmmoš+N+Sg+Gen+PxSg2
silba#boagán+N+Sg+Gen+PxSg2
silba#heajat+N+Sg+Gen+PxSg2
silba#medállja+N+Sg+Gen+PxSg2
silba#ruhta+N+Sg+Gen+PxSg2
silba#siidu+N+Sg+Gen+PxSg2
silba+N+Sg+Gen+PxSg2
silde#čuolbma+N+Sg+Gen+PxSg2
sivle#čalmmit+N+Sg+Gen+PxSg2
skealbma+Sem/Hum+N+Sg+Gen+PxSg2
skielgá#čalbmi+Sem/Hum+N+Sg+Gen+PxSg2
skoalbme#njunni+Sem/Hum+N+Sg+Gen+PxSg2
skoalbmi+Sem/Hum+N+Sg+Gen+PxSg2
skuvla#almmái+Sem/Hum+N+Sg+Gen+PxSg2
skuvla#olmmái+Sem/Hum+N+Sg+Gen+PxSg2
smáhkko#duolbbus+N+Sg+Gen+PxSg2
soagŋo#almmái+Sem/Hum+N+Sg+Gen+PxSg2
soagŋo#olmmái+Sem/Hum+N+Sg+Gen+PxSg2
spealla#almmái+Sem/Hum+N+Sg+Gen+PxSg2
spealla#olmmái+Sem/Hum+N+Sg+Gen+PxSg2
spille#filbma+N+Sg+Gen+PxSg2
stoahkan#olmmái+Sem/Hum+N+Sg+Gen+PxSg2
stohpo#njálbmi+N+Sg+Gen+PxSg2
sturrodat#albmadeapmi+N+Sg+Gen+PxSg2
suddjen#jealbma+N+Sg+Gen+PxSg2
suoidne#čalbmi+N+Sg+Gen+PxSg2
suokka#čalbmi+N+Sg+Gen+PxSg2
suolbmudan#oalli+N+Sg+Gen+PxSg2
suolbmudeapmi+N+Sg+Gen+PxSg2
suoldne#čalbmi+N+Sg+Gen+PxSg2
suonjar#čalbmi+N+Sg+Gen+PxSg2
suotna#čuolbma+N+Sg+Gen+PxSg2
suotnjo#čalbmi+N+Sg+Gen+PxSg2
supsa#čalbmi+N+Sg+Gen+PxSg2
sáhtto#olmmái+Sem/Hum+N+Sg+Gen+PxSg2
sálbma+N+Sg+Gen+PxSg2
sálbma#girji+N+Sg+Gen+PxSg2
sálbma#lávlun+N+Sg+Gen+PxSg2
sálte#čalbmi+N+Sg+Gen+PxSg2
sáme#gelbbolašvuohta+N+Sg+Gen+PxSg2
sáme#giel#gelbbolašvuohta+N+Sg+Gen+PxSg2
sáme#álbmot#foanda+N+Sg+Gen+PxSg2
sáme#álbmot+Sem/Hum+N+Sg+Gen+PxSg2
sáme#čiegus#čalbmi+N+Sg+Gen+PxSg2
sárdne#almmái+Sem/Hum+N+Sg+Gen+PxSg2
sárdne#olmmái+Sem/Hum+N+Sg+Gen+PxSg2
sátta#olmmoš+Sem/Hum+N+Sg+Gen+PxSg2
sátta#olmmái+Sem/Hum+N+Sg+Gen+PxSg2
sáttat#almmái+Sem/Hum+N+Sg+Gen+PxSg2
sáttat#olmmái+Sem/Hum+N+Sg+Gen+PxSg2
sátto#čalbmi+N+Sg+Gen+PxSg2
tunealla#njálbmi+N+Sg+Gen+PxSg2
uksa#njálbmi+N+Sg+Gen+PxSg2
ulbmi+N+Sg+Gen+PxSg2
ulbmil+N+Sg+Gen+PxSg2
ulbmil#hápmehus+N+Sg+Gen+PxSg2
ulbmil#joavku+Sem/Group+Sem/Hum+N+Sg+Gen+PxSg2
ulbmil#johtolat+N+Sg+Gen+PxSg2
ulbmil#mearrádus+N+Sg+Gen+PxSg2
ulbmil#paragráfa+N+Sg+Gen+PxSg2
unnit#logu#álbmot#joavku+Sem/Group+Sem/Hum+N+Sg+Gen+PxSg2
unnit#logu#álbmot+Sem/Hum+Sem/Group+N+Sg+Gen+PxSg2
unnit#álbmot+Sem/Hum+Sem/Group+N+Sg+Gen+PxSg2
varra#čuolbma+N+Sg+Gen+PxSg2
veahkke#ráđđe#almmái+Sem/Hum+N+Sg+Gen+PxSg2
veahčer#šalbmi+N+Sg+Gen+PxSg2
vealge#olmmoš+Sem/Hum+N+Sg+Gen+PxSg2
vearro#olbmo#riekti+N+Sg+Gen+PxSg2
veažer#šalbmi+N+Sg+Gen+PxSg2
vehádat#álbmot#joavku+Sem/Group+Sem/Hum+N+Sg+Gen+PxSg2
video#filbma+N+Sg+Gen+PxSg2
vielggadas#čalbmi+N+Sg+Gen+PxSg2
vieljaid#hálbbádus+N+Sg+Gen+PxSg2
viellja#álbmot+Sem/Hum+Sem/Group+N+Sg+Gen+PxSg2
vielmmis+Sem/Plc+N+Sg+Gen+PxSg2
vieres#olbmá#duopmu+N+Sg+Gen+PxSg2
vieres#olmmái+Sem/Hum+N+Sg+Gen+PxSg2
vierro#olmmoš+Sem/Hum+N+Sg+Gen+PxSg2
vilba+Sem/Hum+N+Sg+Gen+PxSg2
virge#almmái+Sem/Hum+N+Sg+Gen+PxSg2
virge#olbmuid#searvi+Sem/Org+N+Sg+Gen+PxSg2
virge#olmmoš+Sem/Hum+N+Sg+Gen+PxSg2
virge#olmmái+Sem/Hum+N+Sg+Gen+PxSg2
viđje#čalbmi+N+Sg+Gen+PxSg2
vuodja#čalbmi+N+Sg+Gen+PxSg2
vuodjin#juohko#galba+N+Sg+Gen+PxSg2
vuoigatvuođa#olmmái+Sem/Hum+N+Sg+Gen+PxSg2
vuoigatvuođa#ášše#almmái+Sem/Hum+N+Sg+Gen+PxSg2
vuoigatvuođa#ášše#olmmái+Sem/Hum+N+Sg+Gen+PxSg2
vuokta#čalbmi+N+Sg+Gen+PxSg2
vuolggahan#olmmoš+Sem/Hum+N+Sg+Gen+PxSg2
vuolit#galba+N+Sg+Gen+PxSg2
vuona#njálbmi+N+Sg+Gen+PxSg2
vuordin#geatnegasvuođa#galba+N+Sg+Gen+PxSg2
vuosttas#láhka#almmái+Sem/Hum+N+Sg+Gen+PxSg2
vuotna#njálbmi+N+Sg+Gen+PxSg2
vuođđo#ulbmil+N+Sg+Gen+PxSg2
válbi+N+Sg+Gen+PxSg2
válbor#beaivi+Sem/Time+N+Sg+Gen+PxSg2
válbor+N+Sg+Gen+PxSg2
váldo#ulbmil+N+Sg+Gen+PxSg2
eadne#olmmoš+Sem/Hum+N+Sg+Gen+PxSg2
válljen#olmmái+Sem/Hum+N+Sg+Gen+PxSg2
várre#olmmái+Sem/Hum+N+Sg+Gen+PxSg2
váruhan#galba+N+Sg+Gen+PxSg2
vástidan#olmmoš+Sem/Hum+N+Sg+Gen+PxSg2
vázzin#olmmoš+Sem/Hum+N+Sg+Gen+PxSg2
ádel#olmmái+Sem/Hum+N+Sg+Gen+PxSg2
áibme#šalbmi+N+Sg+Gen+PxSg2
álbbažasGen+Sem/Hum+N+Sg+Gen+PxSg2
álbme#fuođar+N+Sg+Gen+PxSg2
álbmi+N+Sg+Gen+PxSg2
álbmogas#bargu+N+Sg+Gen+PxSg2
álbmogiid#servodat+Sem/Org+N+Sg+Gen+PxSg2
álbmogiid#servvodat+Sem/Org+N+Sg+Gen+PxSg2
álbmogis#hálddašan#guovlu+Sem/Plc+Sem/Org+N+Sg+Gen+PxSg2
álbmot#akšuvdna+N+Sg+Gen+PxSg2
álbmot#alla#skuvla#láhka+N+Sg+Gen+PxSg2
álbmot#alla#skuvla+Sem/Org+Build+N+Sg+Gen+PxSg2
álbmot#beaivi+Sem/Time+N+Sg+Gen+PxSg2
álbmot#beaivvi#doallu+N+Sg+Gen+PxSg2
álbmot#bellodat+Sem/Org+N+Sg+Gen+PxSg2
álbmot#bilisma+N+Sg+Gen+PxSg2
álbmot#boahtu+N+Sg+Gen+PxSg2
álbmot#buvttadus+N+Sg+Gen+PxSg2
álbmot#dearvvasvuohta+N+Sg+Gen+PxSg2
álbmot#dieđa+N+Sg+Gen+PxSg2
álbmot#dikta+N+Sg+Gen+PxSg2
álbmot#dikten+N+Sg+Gen+PxSg2
álbmot#diktodat+N+Sg+Gen+PxSg2
álbmot#dilli+N+Sg+Gen+PxSg2
álbmot#dilálašvuohta+N+Sg+Gen+PxSg2
álbmot#ealáhat#lágádus+Sem/Org+N+Sg+Gen+PxSg2
álbmot#ealáhat+N+Sg+Gen+PxSg2
álbmot#guoibmi+Sem/Hum+N+Sg+Gen+PxSg2
álbmot#jienasteapmi+N+Sg+Gen+PxSg2
álbmot#joavku+Sem/Group+Sem/Hum+N+Sg+Gen+PxSg2
álbmot#lahttu+Sem/Hum+N+Sg+Gen+PxSg2
álbmot#lahttuvuohta+N+Sg+Gen+PxSg2
álbmot#lassáneapmi+N+Sg+Gen+PxSg2
álbmot#lihkadus+N+Sg+Gen+PxSg2
álbmot#lihttu+Sem/Org+N+Sg+Gen+PxSg2
álbmot#lávlla+N+Sg+Gen+PxSg2
álbmot#meahcci+Sem/Plc+N+Sg+Gen+PxSg2
álbmot#muitalus+N+Sg+Gen+PxSg2
álbmot#musihkka+N+Sg+Gen+PxSg2
álbmot#máinnas+N+Sg+Gen+PxSg2
álbmot#oadjo#láhka+N+Sg+Gen+PxSg2
álbmot#oadju+N+Sg+Gen+PxSg2
álbmot#oaivil+N+Sg+Gen+PxSg2
álbmot#ovddasteaddji+Sem/Hum+N+Sg+Gen+PxSg2
álbmot#riekte#mearrádus+N+Sg+Gen+PxSg2
álbmot#riekte#rihkkun+N+Sg+Gen+PxSg2
álbmot#riekte#servodat+Sem/Org+N+Sg+Gen+PxSg2
álbmot#riekte#vuogádat+N+Sg+Gen+PxSg2
álbmot#riekte#ášše#dovdi+Sem/Hum+N+Sg+Gen+PxSg2
álbmot#riekte#ášše#dovdi+Sem/Hum+N+Sg+Gen+PxSg2
álbmot#riekte#ášši#dovdi+Sem/Hum+N+Sg+Gen+PxSg2
álbmot#riekte#čielggadeapmi+N+Sg+Gen+PxSg2
álbmot#riekti+N+Sg+Gen+PxSg2
álbmot#ruoktuG+N+Sg+Gen+PxSg2
álbmot#rávdnji+N+Sg+Gen+PxSg2
álbmot#skuvla+Sem/Org+N+Sg+Gen+PxSg2
álbmot#stivra+Sem/Org+N+Sg+Gen+PxSg2
álbmot#stivrra#válga+N+Sg+Gen+PxSg2
álbmot#stivrra#čoahkkin+N+Sg+Gen+PxSg2
álbmot#vašálaš+Sem/Hum+N+Sg+Gen+PxSg2
álbmot#viessu+Build+N+Sg+Gen+PxSg2
álbmot#visti+N+Sg+Gen+PxSg2
álbmot#viđa#vuovdi+Sem/Plc+N+Sg+Gen+PxSg2
álbmot#vuoigatvuohta+N+Sg+Gen+PxSg2
álbmot#vádjoleapmi+N+Sg+Gen+PxSg2
álbmot#vádjolus+N+Sg+Gen+PxSg2
álbmot#váldi+Sem/Org+N+Sg+Gen+PxSg2
álbmot#čearda+Sem/Group+Sem/Hum+N+Sg+Gen+PxSg2
álbmot#čoahkkin+N+Sg+Gen+PxSg2
álbmot#čuvgehus+N+Sg+Gen+PxSg2
álbmot+Sem/Hum+Sem/Group+N+Sg+Gen+PxSg2
álbmotlaš#lávlla+N+Sg+Gen+PxSg2
álbmotlaš#meahcci+N+Sg+Gen+PxSg2
álbmotlašvuohta+N+Sg+Gen+PxSg2
álgo#olmmoš+Sem/Hum+N+Sg+Gen+PxSg2
álgo#sálbma+N+Sg+Gen+PxSg2
álgo#álbmot#beaivi+Sem/Time+N+Sg+Gen+PxSg2
álgo#álbmot#filbma#seminára+N+Sg+Gen+PxSg2
álgo#álbmot#guovddáš+Sem/Org+Sem/Plc+N+Sg+Gen+PxSg2
álgo#álbmot#guovlu+Sem/Plc+N+Sg+Gen+PxSg2
álgo#álbmot#nisu+Sem/Hum+N+Sg+Gen+PxSg2
álgo#álbmot#organisašuvdna+Sem/Org+N+Sg+Gen+PxSg2
álgo#álbmot#politihkka+N+Sg+Gen+PxSg2
álgo#álbmot#prográmma+N+Sg+Gen+PxSg2
álgo#álbmot#vuoigatvuohta+N+Sg+Gen+PxSg2
álgo#álbmot#ášši+N+Sg+Gen+PxSg2
álgo#álbmot+Sem/Hum+Sem/Group+N+Sg+Gen+PxSg2
álmmas+N+Sg+Gen+PxSg2
ámmát#albmá#dieđáhus+N+Sg+Gen+PxSg2
ámmát#almmái+Sem/Hum+N+Sg+Gen+PxSg2
ámmát#olbmo#stivra+Sem/Org+N+Sg+Gen+PxSg2
ámmát#olbmo#čilgehus+N+Sg+Gen+PxSg2
ámmát#olmmoš+Sem/Hum+N+Sg+Gen+PxSg2
ámmát#olmmái+Sem/Hum+N+Sg+Gen+PxSg2
ávnnas#čalbme#rávdnji+N+Sg+Gen+PxSg2
ávnnas#čalbmi+N+Sg+Gen+PxSg2
ášše#almmái+Sem/Hum+N+Sg+Gen+PxSg2
ášše#olmmái+Sem/Hum+N+Sg+Gen+PxSg2
čahkkan#čalbmi+N+Sg+Gen+PxSg2
čalbme#alán+N+Sg+Gen+PxSg2
čalbme#boaltu+N+Sg+Gen+PxSg2
čalbme#bátni+N+Sg+Gen+PxSg2
čalbme#báđđá+N+Sg+Gen+PxSg2
čalbme#deahkki+N+Sg+Gen+PxSg2
čalbme#eadni+Sem/Hum+N+Sg+Gen+PxSg2
čalbme#geahčastat+N+Sg+Gen+PxSg2
čalbme#geahči+N+Sg+Gen+PxSg2
čalbme#glásat+N+Sg+Gen+PxSg2
čalbme#golli+N+Sg+Gen+PxSg2
čalbme#golláš+N+Sg+Gen+PxSg2
čalbme#gulbmi+N+Sg+Gen+PxSg2
čalbme#guolga+N+Sg+Gen+PxSg2
čalbme#gáhkká+N+Sg+Gen+PxSg2
čalbme#gámmir+N+Sg+Gen+PxSg2
čalbme#lihkadeapmi+N+Sg+Gen+PxSg2
čalbme#liiba+N+Sg+Gen+PxSg2
čalbme#luopma+N+Sg+Gen+PxSg2
čalbme#luosti+N+Sg+Gen+PxSg2
čalbme#luovva+N+Sg+Gen+PxSg2
čalbme#luvra+N+Sg+Gen+PxSg2
čalbme#luŋka+N+Sg+Gen+PxSg2
čalbme#lásat+N+Sg+Gen+PxSg2
čalbme#láse#skuohppu+N+Sg+Gen+PxSg2
čalbme#láset+N+Sg+Gen+PxSg2
čalbme#muorra+N+Sg+Gen+PxSg2
čalbme#oahci+N+Sg+Gen+PxSg2
čalbme#oaidno#vihtan+Sem/Hum+N+Sg+Gen+PxSg2
čalbme#oktavuohta+N+Sg+Gen+PxSg2
čalbme#ossodat+Sem/Org+Sem/Plc+N+Sg+Gen+PxSg2
čalbme#ramas+N+Sg+Gen+PxSg2
čalbme#ravkalan#bodda+Sem/Time+N+Sg+Gen+PxSg2
čalbme#ravkaleapmi+N+Sg+Gen+PxSg2
čalbme#riggi+N+Sg+Gen+PxSg2
čalbme#skieltu+N+Sg+Gen+PxSg2
čalbme#sparru+N+Sg+Gen+PxSg2
čalbme#vealla+N+Sg+Gen+PxSg2
čalbme#vihki+N+Sg+Gen+PxSg2
čalbme#vuođđu+N+Sg+Gen+PxSg2
čalbme#áhkku+Sem/Hum+N+Sg+Gen+PxSg2
čalbme#čiehka+N+Sg+Gen+PxSg2
čalbme#šiella+N+Sg+Gen+PxSg2
čalbme#čáhci+N+Sg+Gen+PxSg2
čalbmet#bealli+Sem/Hum+N+Sg+Gen+PxSg2
čalbmi+N+Sg+Gen+PxSg2
šalbmi+N+Sg+Gen+PxSg2
čalmmas+N+Sg+Gen+PxSg2
čalmmus+Sem/Plc+N+Sg+Gen+PxSg2
šielbmá+N+Sg+Gen+PxSg2
šielbmá#jalgehat+N+Sg+Gen+PxSg2
šleađga#duolbbus+N+Sg+Gen+PxSg2
čoahkkin#álbmot+Sem/Hum+Sem/Group+N+Sg+Gen+PxSg2
čoalbmi+Sem/Plc+N+Sg+Gen+PxSg2
čoaskudan#njalbi+N+Sg+Gen+PxSg2
čoavje#njálbmi+N+Sg+Gen+PxSg2
čuolbma+N+Sg+Gen+PxSg2
čuolbma#meroštallan+N+Sg+Gen+PxSg2
čuolbma#muor#šaddu+N+Sg+Gen+PxSg2
čuolbma#muorra+N+Sg+Gen+PxSg2
čuolbma#narti+N+Sg+Gen+PxSg2
čuolbmadus+N+Sg+Gen+PxSg2
čuollo#njálbmi+N+Sg+Gen+PxSg2
čuolmmus+N+Sg+Gen+PxSg2
čuorpmas#čalbmi+N+Sg+Gen+PxSg2
čáhce#gat#olmmoš+Sem/Hum+N+Sg+Gen+PxSg2
čáhce#olmmái+Sem/Hum+N+Sg+Gen+PxSg2
čáhce#čalbmi+N+Sg+Gen+PxSg2
čáhce#čuolbma+N+Sg+Gen+PxSg2
čáhppes#olmmoš+Sem/Hum+N+Sg+Gen+PxSg2
čálus#galba+N+Sg+Gen+PxSg2
olbmáš+Sem/Hum+N+Sg+Gen+PxSg2
boazo#álbmot+Sem/Hum+N+Sg+Gen+PxSg2
badje#almmái+Sem/Hum+N+Sg+Gen+PxSg2
boazo#almmái+Sem/Hum+N+Sg+Gen+PxSg2
luohttámuš#almmái+Sem/Hum+N+Sg+Gen+PxSg2
čáhce#almmái+Sem/Hum+N+Sg+Gen+PxSg2
olgo#má#ilbmiG+N+Sg+Gen+PxSg2
skelbmošeapmi+N+Sg+Gen+PxSg2
vahkko#ulbmil+N+Sg+Gen+PxSg2
el-culci+N+Sg+Gen+PxSg2
el-doaimmahat+Sem/Org+Sem/Plc+N+Sg+Gen+PxSg2
el-fápmo#doaimmahat+Sem/Org+Sem/Plc+Sem/Plc+N+Sg+Gen+PxSg2
addalan#vuoigatvuohta+N+Sg+Gen+PxSg2
administrašuvdna+Sem/Org+Sem/Plc+N+Sg+Gen+PxSg2
adnon#bierggas#gávpi+Sem/Org+Sem/Plc+N+Sg+Gen+PxSg2
akto#ráđđen#guovlu+Sem/Plc+N+Sg+Gen+PxSg2
alimus#riekti+Sem/Org+Sem/Plc+N+Sg+Gen+PxSg2
alkaliija+N+Sg+Gen+PxSg2
alkohola+N+Sg+Gen+PxSg2
alkoholisma+N+Sg+Gen+PxSg2
alkoholista+Sem/Hum+N+Sg+Gen+PxSg2
alkohovla#juhkamuš+N+Sg+Gen+PxSg2
alkohovla#láhka+N+Sg+Gen+PxSg2
alkohovla+N+Sg+Gen+PxSg2
alla#riekti+Sem/Org+Sem/Plc+N+Sg+Gen+PxSg2
allavuođa#riekti+Sem/Org+Sem/Plc+N+Sg+Gen+PxSg2
almennet#vuovdi+Sem/Plc+N+Sg+Gen+PxSg2
almennet+Sem/Plc+N+Sg+Gen+PxSg2
anestesiija#ossodat+Sem/Org+Sem/Plc+N+Sg+Gen+PxSg2
areála+Sem/Plc+N+Sg+Gen+PxSg2
netto#areála+Sem/Plc+N+Sg+Gen+PxSg2
arkiiva+Sem/Org+Sem/Plc+N+Sg+Gen+PxSg2
arve#vuovdi+Sem/Plc+N+Sg+Gen+PxSg2
askkádat+Sem/Plc+N+Sg+Gen+PxSg2
asto#áigge#kantuvra+Sem/Plc+N+Sg+Gen+PxSg2
atnu#areála+Sem/Plc+N+Sg+Gen+PxSg2
badje#eana+Sem/Plc+N+Sg+Gen+PxSg2
badje#siida+Sem/Org+Sem/Plc+N+Sg+Gen+PxSg2
girko#siida+Sem/Org+Sem/Plc+N+Sg+Gen+PxSg2
badji+Sem/Plc+N+Sg+Gen+PxSg2
bajit#árvvoštan#riekti+Sem/Org+Sem/Plc+N+Sg+Gen+PxSg2
bajás#šaddan#ossodat+Sem/Org+Sem/Plc+N+Sg+Gen+PxSg2
balsa#jeaggi+Sem/Plc+N+Sg+Gen+PxSg2
bargiid#kantuvra+Sem/Plc+N+Sg+Gen+PxSg2
bargiid#latnja+Sem/Plc+N+Sg+Gen+PxSg2
bargo#báiki+Sem/Plc+N+Sg+Gen+PxSg2
bargo#departemeanta+Sem/Org+Sem/Plc+N+Sg+Gen+PxSg2
bargo#fápmo#doaimmahat+Sem/Org+Sem/Plc+N+Sg+Gen+PxSg2
bargo#kantuvra+Sem/Plc+N+Sg+Gen+PxSg2
bargo#latnja+Sem/Plc+N+Sg+Gen+PxSg2
bargo#leaira+Sem/Plc+N+Sg+Gen+PxSg2
bargo#sadji+Sem/Plc+N+Sg+Gen+PxSg2
bargu+Sem/Plc+N+Sg+Gen+PxSg2
barta#guovlu+Sem/Plc+N+Sg+Gen+PxSg2
barta#gávpot+Sem/Plc+N+Sg+Gen+PxSg2
basadan#latnja+Sem/Plc+N+Sg+Gen+PxSg2
baskadas+Sem/Plc+N+Sg+Gen+PxSg2
bassan#latnja+Sem/Plc+N+Sg+Gen+PxSg2
bassi+Sem/Plc+Sem/Time+N+Sg+Gen+PxSg2
beahce#vuovdi+Sem/Plc+N+Sg+Gen+PxSg2
beaive#dikšu+Sem/Plc+N+Sg+Gen+PxSg2
beaive#dikšun#báiki+Sem/Plc+N+Sg+Gen+PxSg2
beaive#latnja+Sem/Plc+N+Sg+Gen+PxSg2
beaive#ossodat+Sem/Org+Sem/Plc+N+Sg+Gen+PxSg2
bearaš#departemeanta+Sem/Org+Sem/Plc+N+Sg+Gen+PxSg2
bearaš#viesso#guovlu+Sem/Plc+N+Sg+Gen+PxSg2
bearran#doaimmahat+Sem/Org+Sem/Plc+N+Sg+Gen+PxSg2
bessen#báiki+Sem/Plc+N+Sg+Gen+PxSg2
biebmo#departemeanta+Sem/Org+Sem/Plc+N+Sg+Gen+PxSg2
biegga#gaikkohat+Sem/Plc+N+Sg+Gen+PxSg2
biegga#millo#párka+Sem/Plc+N+Sg+Gen+PxSg2
biegga#párka+Sem/Plc+N+Sg+Gen+PxSg2
biegga#veađahat+Sem/Plc+N+Sg+Gen+PxSg2
bievla#eana+Sem/Plc+N+Sg+Gen+PxSg2
bieđggo#ássan#guovlu+Sem/Plc+N+Sg+Gen+PxSg2
bieđgguid#ássan#guovlu+Sem/Plc+N+Sg+Gen+PxSg2
biila#divohat+Sem/Org+Sem/Plc+N+Sg+Gen+PxSg2
biila#fuolahat+Sem/Org+Sem/Plc+N+Sg+Gen+PxSg2
biila#gávpi+Sem/Org+Sem/Plc+N+Sg+Gen+PxSg2
biila#láigohat+Sem/Org+Sem/Plc+N+Sg+Gen+PxSg2
biire+Sem/Org+Sem/Plc+N+Sg+Gen+PxSg2
biire+Sem/Org+Sem/Plc+N+Sg+Gen+PxSg2
bilce#beallji+N+Sg+Gen+PxSg2
biográfa+Sem/Plc+N+Sg+Gen+PxSg2
biras#gáhtten#departemeanta+Sem/Org+Sem/Plc+N+Sg+Gen+PxSg2
biras#gáhtten#kantuvra+Sem/Org+Sem/Plc+N+Sg+Gen+PxSg2
biras#gáhtten#ossodat+Sem/Org+Sem/Plc+N+Sg+Gen+PxSg2
biras+Sem/Plc+Sem/Org+N+Sg+Gen+PxSg2
bisma#guovlu+Sem/Plc+N+Sg+Gen+PxSg2
bisso#njalca+N+Sg+Gen+PxSg2
bistro+Sem/Org+Sem/Plc+N+Sg+Gen+PxSg2
bisánan#báiki+Sem/Plc+N+Sg+Gen+PxSg2
bivdin#guovlu+Sem/Plc+N+Sg+Gen+PxSg2
bivdo#báiki+Sem/Plc+N+Sg+Gen+PxSg2
bivdo#guovlu+Sem/Plc+N+Sg+Gen+PxSg2
bivdo#sadji+Sem/Plc+N+Sg+Gen+PxSg2
bivdo#čáhci+Sem/Plc+N+Sg+Gen+PxSg2
bivttas#gávpi+Sem/Org+Sem/Plc+N+Sg+Gen+PxSg2
boaitto#beal#báiki+Sem/Plc+N+Sg+Gen+PxSg2
boarrásiid#siida+Sem/Org+Sem/Plc+N+Sg+Gen+PxSg2
boazo#doallo#distrikta+Sem/Org+Sem/Plc+N+Sg+Gen+PxSg2
boazo#doallo#eana+Sem/Plc+N+Sg+Gen+PxSg2
boazo#doallo#guovlu+Sem/Plc+N+Sg+Gen+PxSg2
boazo#doallo#hálddahus+Sem/Org+Sem/Plc+N+Sg+Gen+PxSg2
boazo#doallo#kantuvra+Sem/Org+Sem/Plc+N+Sg+Gen+PxSg2
boazo#duovdda+Sem/Plc+N+Sg+Gen+PxSg2
boazo#guohton#eana+Sem/Plc+N+Sg+Gen+PxSg2
boazo#guohtun#eana+Sem/Plc+N+Sg+Gen+PxSg2
boazo#guovlu+Sem/Plc+N+Sg+Gen+PxSg2
boazo#njuovahat+Sem/Org+Sem/Plc+N+Sg+Gen+PxSg2
boazo#orohat+Sem/Plc+Sem/Org+N+Sg+Gen+PxSg2
boazo#suohkan+Sem/Plc+Sem/Org+N+Sg+Gen+PxSg2
boađáldat+Sem/Plc+N+Sg+Gen+PxSg2
boddo#latnja+Sem/Plc+N+Sg+Gen+PxSg2
bodni+Sem/Plc+N+Sg+Gen+PxSg2
bohki+Sem/Plc+N+Sg+Gen+PxSg2
bohtoš+Sem/Plc+N+Sg+Gen+PxSg2
boimmohat+Sem/Plc+N+Sg+Gen+PxSg2
boles#departemeanta+Sem/Org+Sem/Plc+N+Sg+Gen+PxSg2
bondde#gielda+Sem/Org+Sem/Plc+N+Sg+Gen+PxSg2
boradan#báiki+Sem/Plc+N+Sg+Gen+PxSg2
boradan#latnja+Sem/Plc+N+Sg+Gen+PxSg2
boradan#sadji+Sem/Plc+N+Sg+Gen+PxSg2
borahat+Sem/Plc+N+Sg+Gen+PxSg2
boras#dávda#ossodat+Sem/Org+Sem/Plc+N+Sg+Gen+PxSg2
bordealla+Sem/Plc+N+Sg+Gen+PxSg2
borgguhan#latnja+Sem/Plc+N+Sg+Gen+PxSg2
borramuš#buvda+Sem/Org+Sem/Plc+N+Sg+Gen+PxSg2
borramuš#gávpi+Sem/Org+Sem/Plc+N+Sg+Gen+PxSg2
borran#latnja+Sem/Plc+N+Sg+Gen+PxSg2
bovccis+Sem/Plc+N+Sg+Gen+PxSg2
bovnnahat+Sem/Plc+N+Sg+Gen+PxSg2
buhcciid#ossodat+Sem/Org+Sem/Plc+N+Sg+Gen+PxSg2
buhcciid#siida+Sem/Org+Sem/Plc+N+Sg+Gen+PxSg2
buhtistan#sadji+Sem/Plc+N+Sg+Gen+PxSg2
buhtisvuođa#latnja+Sem/Plc+N+Sg+Gen+PxSg2
bulci+N+Sg+Gen+PxSg2
buollin#doaimmahat+Sem/Org+Sem/Plc+N+Sg+Gen+PxSg2
buođđo#sadji+Sem/Plc+N+Sg+Gen+PxSg2
bures#birgen#stáhtaGen+Sem/Org+Sem/Plc+N+Sg+Gen+PxSg2
busse#bisánan#sadji+Sem/Plc+N+Sg+Gen+PxSg2
busse#orustan#sadji+Sem/Plc+N+Sg+Gen+PxSg2
busse#terminála+Sem/Plc+N+Sg+Gen+PxSg2
bádde#skearro#latnja+Sem/Plc+N+Sg+Gen+PxSg2
báden#báiki+Sem/Plc+N+Sg+Gen+PxSg2
báhpa#kantuvra+Sem/Plc+N+Sg+Gen+PxSg2
báhpa#suohkan+Sem/Org+Sem/Plc+N+Sg+Gen+PxSg2
báhtaran#sadji+Sem/Plc+N+Sg+Gen+PxSg2
báhtarus#latnja+Sem/Plc+N+Sg+Gen+PxSg2
báhtter#latnja+Sem/Plc+N+Sg+Gen+PxSg2
báhčin#guovlu+Sem/Plc+N+Sg+Gen+PxSg2
báike#goddi+Sem/Plc+N+Sg+Gen+PxSg2
báiki+Sem/Plc+N+Sg+Gen+PxSg2
báikki#sadji+Sem/Plc+N+Sg+Gen+PxSg2
báinna#latnja+Sem/Plc+N+Sg+Gen+PxSg2
bákte#latnja+Sem/Plc+N+Sg+Gen+PxSg2
bákte#stealli+Sem/Plc+N+Sg+Gen+PxSg2
bálgan#báiki+Sem/Plc+N+Sg+Gen+PxSg2
bálkáhan#kantuvra+Sem/Org+Sem/Plc+N+Sg+Gen+PxSg2
bálvalan#biire+Sem/Org+Sem/Plc+N+Sg+Gen+PxSg2
bálvalus#kantuvra+Sem/Org+Sem/Plc+N+Sg+Gen+PxSg2
bálvvos#báiki+Sem/Plc+N+Sg+Gen+PxSg2
bárpmu#riika+Sem/Plc+N+Sg+Gen+PxSg2
báŋku+Sem/Org+Sem/Plc+N+Sg+Gen+PxSg2
camping#sadji+Sem/Plc+N+Sg+Gen+PxSg2
coagan+Sem/Plc+N+Sg+Gen+PxSg2
colitt+N+Sg+Gen+PxSg2
culce#geardi+N+Sg+Gen+PxSg2
culce#gáma+N+Sg+Gen+PxSg2
culci+N+Sg+Gen+PxSg2
cuohppa#latnja+Sem/Plc+N+Sg+Gen+PxSg2
dahku#vuovdi+Sem/Plc+N+Sg+Gen+PxSg2
dappal+Sem/Plc+N+Sg+Gen+PxSg2
darfe#jeaggi+Sem/Plc+N+Sg+Gen+PxSg2
data#latnja+Sem/Plc+N+Sg+Gen+PxSg2
davvi#guovlu+Sem/Plc+N+Sg+Gen+PxSg2
davvi#riika+Sem/Plc+Sem/Org+N+Sg+Gen+PxSg2
davvi#siida+Sem/Org+Sem/Plc+N+Sg+Gen+PxSg2
davvi#sáme#giel#guovlu+Sem/Plc+Sem/Org+N+Sg+Gen+PxSg2
davvi#sámi#eana+Sem/Plc+N+Sg+Gen+PxSg2
davvi#sámi#siida+Sem/Plc+Sem/Org+N+Sg+Gen+PxSg2
daŋas#guolbba+Sem/Plc+N+Sg+Gen+PxSg2
deaivvadan#báiki+Sem/Plc+N+Sg+Gen+PxSg2
deano#bodni+Sem/Plc+N+Sg+Gen+PxSg2
dearri+Sem/Plc+N+Sg+Gen+PxSg2
dearvvašvuođa#departemeanta+Sem/Org+Sem/Plc+N+Sg+Gen+PxSg2
dearvvasvuođa#guovddáš+Sem/Org+Sem/Plc+N+Sg+Gen+PxSg2
dearvvašvuođa#departemeanta+Sem/Org+Sem/Plc+N+Sg+Gen+PxSg2
dearvvašvuođa#guovddáš+Sem/Org+Sem/Plc+N+Sg+Gen+PxSg2
deatno#gáddi+Sem/Plc+N+Sg+Gen+PxSg2
deatno#roggi+Sem/Plc+N+Sg+Gen+PxSg2
demeansa#ossodat+Sem/Org+Sem/Plc+N+Sg+Gen+PxSg2
departemeanta+Sem/Org+Sem/Plc+N+Sg+Gen+PxSg2
diehto#juohkin#kantuvra+Sem/Plc+N+Sg+Gen+PxSg2
diehto#juohkin#latnja+Sem/Plc+N+Sg+Gen+PxSg2
diehto#juohkin#ossodat+Sem/Org+Sem/Plc+N+Sg+Gen+PxSg2
dievas#čoahkkin#latnja+Sem/Plc+N+Sg+Gen+PxSg2
dievvá#luohkká+Sem/Plc+N+Sg+Gen+PxSg2
digge#báiki+Sem/Plc+N+Sg+Gen+PxSg2
dihtor#ossodat+Sem/Org+Sem/Plc+N+Sg+Gen+PxSg2
dikšun#latnja+Sem/Plc+N+Sg+Gen+PxSg2
diskotehka+Sem/Plc+N+Sg+Gen+PxSg2
distrikta+Sem/Plc+Sem/Org+N+Sg+Gen+PxSg2
divat#guovlu+Sem/Plc+N+Sg+Gen+PxSg2
divohat+Sem/Org+Sem/Plc+N+Sg+Gen+PxSg2
divššohat+Sem/Org+Sem/Plc+N+Sg+Gen+PxSg2
diŋgon#terminála+Sem/Plc+N+Sg+Gen+PxSg2
doaibma#biddjo#orohat+Sem/Org+Sem/Plc+N+Sg+Gen+PxSg2
doaibma#bidjo#guovlu+Sem/Plc+N+Sg+Gen+PxSg2
doaibma#guovddáš+Sem/Org+Sem/Plc+N+Sg+Gen+PxSg2
doaibma#guovlu+Sem/Plc+N+Sg+Gen+PxSg2
doaibma#latnja+Sem/Plc+N+Sg+Gen+PxSg2
doaimmahat+Sem/Org+Sem/Plc+N+Sg+Gen+PxSg2
doaimmahus+Sem/Org+Sem/Plc+N+Sg+Gen+PxSg2
doaktár#kantuvra+Sem/Plc+N+Sg+Gen+PxSg2
doallo#gávpot+Sem/Plc+N+Sg+Gen+PxSg2
doallo#riika+Sem/Plc+N+Sg+Gen+PxSg2
doappar#gávpi+Sem/Org+Sem/Plc+N+Sg+Gen+PxSg2
doappar#latnja+Sem/Plc+N+Sg+Gen+PxSg2
doarjja#báiki+Sem/Plc+N+Sg+Gen+PxSg2
doavtter#guovddáš+Sem/Org+Sem/Plc+N+Sg+Gen+PxSg2
doavttir#skuvla+Sem/Org+Sem/Plc+N+Sg+Gen+PxSg2
doidin#latnja+Sem/Plc+N+Sg+Gen+PxSg2
dolastallan#báiki+Sem/Plc+N+Sg+Gen+PxSg2
dolastan#sadji+Sem/Plc+N+Sg+Gen+PxSg2
dolla#sadji+Sem/Plc+N+Sg+Gen+PxSg2
dološ#davve#riika+Sem/Plc+Sem/Org+N+Sg+Gen+PxSg2
dološ#davvi#riika+Sem/Plc+Sem/Org+N+Sg+Gen+PxSg2
dorvo#báiki+Sem/Plc+N+Sg+Gen+PxSg2
duhkoraddan#latnja+Sem/Plc+N+Sg+Gen+PxSg2
duhát#jagi#báiki+Sem/Plc+N+Sg+Gen+PxSg2
duhát#jahke#báiki+Sem/Plc+N+Sg+Gen+PxSg2
duhát#jahke#sadji+Sem/Plc+N+Sg+Gen+PxSg2
dukta#sadji+Sem/Plc+N+Sg+Gen+PxSg2
duktá#sadji+Sem/Plc+N+Sg+Gen+PxSg2
dulka#latnja+Sem/Plc+N+Sg+Gen+PxSg2
dulmmohat+Sem/Plc+N+Sg+Gen+PxSg2
duodje#gávpi+Sem/Org+Sem/Plc+N+Sg+Gen+PxSg2
duodje#instituhtta+Sem/Org+Sem/Plc+N+Sg+Gen+PxSg2
duodje#institušuvdna+Sem/Org+Sem/Plc+N+Sg+Gen+PxSg2
duodje#latnja+Sem/Plc+N+Sg+Gen+PxSg2
duodje#ossodat+Sem/Org+Sem/Plc+N+Sg+Gen+PxSg2
duodje#skuvla+Sem/Org+Sem/Plc+N+Sg+Gen+PxSg2
duollo#báiki+Sem/Plc+N+Sg+Gen+PxSg2
duollo#doaimmahat+Sem/Org+Sem/Plc+N+Sg+Gen+PxSg2
duollu+Sem/Org+Sem/Plc+N+Sg+Gen+PxSg2
duollu+Sem/Org+Sem/Plc+N+Sg+Gen+PxSg2
duolmmahat+Sem/Plc+N+Sg+Gen+PxSg2
duostu#eana+Sem/Plc+N+Sg+Gen+PxSg2
duottar#guovlu+Sem/Plc+N+Sg+Gen+PxSg2
duottar#jávre#gáddi+Sem/Plc+N+Sg+Gen+PxSg2
duottar#riika+Sem/Plc+Sem/Org+N+Sg+Gen+PxSg2
duottar+Sem/Plc+N+Sg+Gen+PxSg2
duovdda+Sem/Plc+N+Sg+Gen+PxSg2
duppal#latnja+Sem/Plc+N+Sg+Gen+PxSg2
dutkan#guovddáš+Sem/Org+Sem/Plc+N+Sg+Gen+PxSg2
dutkan#ásahus+Sem/Org+Sem/Plc+N+Sg+Gen+PxSg2
dáhkke#orustan#sadji+Sem/Plc+N+Sg+Gen+PxSg2
dáidda#alla#skuvla+Sem/Org+Sem/Plc+N+Sg+Gen+PxSg2
dáidda#guovddáš+Sem/Org+Sem/Plc+N+Sg+Gen+PxSg2
dáidda#skuvla+Sem/Org+Sem/Plc+N+Sg+Gen+PxSg2
dálkkas#buvda+Sem/Org+Sem/Plc+N+Sg+Gen+PxSg2
dállo#biire+Sem/Org+Sem/Plc+N+Sg+Gen+PxSg2
dállo#ruhta#doallo#ossodat+Sem/Org+Sem/Plc+N+Sg+Gen+PxSg2
dálon#guovlu+Sem/Plc+N+Sg+Gen+PxSg2
dálvadas+Sem/Plc+N+Sg+Gen+PxSg2
dálve#báiki+Sem/Plc+N+Sg+Gen+PxSg2
dálve#eana+Sem/Plc+N+Sg+Gen+PxSg2
dálve#guohton#eana+Sem/Plc+N+Sg+Gen+PxSg2
dálve#guohtun#eana+Sem/Plc+N+Sg+Gen+PxSg2
dálve#siida+Sem/Org+Sem/Plc+N+Sg+Gen+PxSg2
dánsen#ossodat+Sem/Org+Sem/Plc+N+Sg+Gen+PxSg2
dánson#báiki+Sem/Plc+N+Sg+Gen+PxSg2
dárjudan#báiki+Sem/Plc+N+Sg+Gen+PxSg2
dárkkistan#doaimmahat+Sem/Org+Sem/Plc+N+Sg+Gen+PxSg2
dárkkistan#latnja+Sem/Plc+N+Sg+Gen+PxSg2
dárkkástus#latnja+Sem/Plc+N+Sg+Gen+PxSg2
dárkon#latnja+Sem/Plc+N+Sg+Gen+PxSg2
dáčča#gilli+Sem/Plc+N+Sg+Gen+PxSg2
dáčča#vággi+Sem/Plc+N+Sg+Gen+PxSg2
eadne#eana+Sem/Plc+N+Sg+Gen+PxSg2
eala#báiki+Sem/Plc+N+Sg+Gen+PxSg2
eallin#guovlu+Sem/Plc+N+Sg+Gen+PxSg2
eallo#siida+Sem/Org+Sem/Plc+N+Sg+Gen+PxSg2
ealáhus#kantuvra+Sem/Org+Sem/Plc+N+Sg+Gen+PxSg2
ealáhus#kantuvra+Sem/Org+Sem/Plc+N+Sg+Gen+PxSg2
ealáhus#ossodat+Sem/Org+Sem/Plc+N+Sg+Gen+PxSg2
ealálahus#guovddáš+Sem/Org+Sem/Plc+N+Sg+Gen+PxSg2
eami#vuovdi+Sem/Plc+N+Sg+Gen+PxSg2
eami#álbmot#guovlu+Sem/Plc+N+Sg+Gen+PxSg2
eami#álbmot#parlameanta+Sem/Org+Sem/Plc+N+Sg+Gen+PxSg2
eana#areála+Sem/Plc+N+Sg+Gen+PxSg2
eana#doallo#ministeriija+Sem/Org+Sem/Plc+N+Sg+Gen+PxSg2
eana#gáhppálat+Sem/Plc+N+Sg+Gen+PxSg2
eana#juohkin#suohkan+Sem/Plc+Sem/Org+N+Sg+Gen+PxSg2
eana#opmodat+Sem/Plc+N+Sg+Gen+PxSg2
eana#vuovdin#kantuvra+Sem/Org+Sem/Plc+N+Sg+Gen+PxSg2
eana+Sem/Plc+N+Sg+Gen+PxSg2
eanadat#suodjalan#guovlu+Sem/Plc+N+Sg+Gen+PxSg2
eanadat+Sem/Plc+N+Sg+Gen+PxSg2
eanan#doallo#areála+Sem/Plc+N+Sg+Gen+PxSg2
eanan#doallo#departemeanta+Sem/Org+Sem/Plc+N+Sg+Gen+PxSg2
eanan#doallo#departemeanta+Sem/Org+Sem/Plc+N+Sg+Gen+PxSg2
eanan#doallo#eana+Sem/Plc+N+Sg+Gen+PxSg2
eanan#doallo#gilli+Sem/Plc+N+Sg+Gen+PxSg2
eanan#doallo#kantuvra+Sem/Org+Sem/Plc+N+Sg+Gen+PxSg2
eanan#goddi+Sem/Plc+N+Sg+Gen+PxSg2
eanan#gáhppálat+Sem/Plc+N+Sg+Gen+PxSg2
eanan#vuovdin#kantuvra+Sem/Org+Sem/Plc+N+Sg+Gen+PxSg2
eanan#vuovdin#kantuvra+Sem/Org+Sem/Plc+N+Sg+Gen+PxSg2
eanandat+Sem/Plc+N+Sg+Gen+PxSg2
earke#bisma#guovddáš+Sem/Org+Sem/Plc+N+Sg+Gen+PxSg2
eatnan#goddi+Sem/Plc+N+Sg+Gen+PxSg2
eatnan#vuol#orustan#sadji+Sem/Plc+N+Sg+Gen+PxSg2
eatnan#čielgi+Sem/Plc+N+Sg+Gen+PxSg2
duottar#čielgi+Sem/Plc+N+Sg+Gen+PxSg2
eatno#gáddi+Sem/Plc+N+Sg+Gen+PxSg2
eko#báiki+Sem/Plc+N+Sg+Gen+PxSg2
ekspedišuvdna+Sem/Plc+N+Sg+Gen+PxSg2
elfápmo#doaimmahat+Sem/Org+Sem/Plc+N+Sg+Gen+PxSg2
elliid#ossodat+Sem/Org+Sem/Plc+N+Sg+Gen+PxSg2
energiija#departemeanta+Sem/Org+Sem/Plc+N+Sg+Gen+PxSg2
energiija#doaimmahat+Sem/Org+Sem/Plc+N+Sg+Gen+PxSg2
ergo#divššohat+Sem/Org+Sem/Plc+N+Sg+Gen+PxSg2
etno#musihkka#guovddáš+Sem/Org+Sem/Plc+N+Sg+Gen+PxSg2
etáhtta+Sem/Org+Sem/Plc+N+Sg+Gen+PxSg2
evttohan#ásahus+Sem/Org+Sem/Plc+N+Sg+Gen+PxSg2
fakultehta+Sem/Org+Sem/Plc+N+Sg+Gen+PxSg2
fanas#vuoššahat+Sem/Plc+N+Sg+Gen+PxSg2
farmasiija+Sem/Org+Sem/Plc+N+Sg+Gen+PxSg2
faskkohat+Sem/Plc+N+Sg+Gen+PxSg2
fidno#skuvla+Sem/Org+Sem/Plc+N+Sg+Gen+PxSg2
fidno#skuvlen#guovddáš+Sem/Org+Sem/Plc+N+Sg+Gen+PxSg2
fielbmá+Sem/Plc+N+Sg+Gen+PxSg2
fielmmis+Sem/Plc+N+Sg+Gen+PxSg2
fierahat+Sem/Plc+N+Sg+Gen+PxSg2
fierbme#ráddjen#guovlu+Sem/Plc+N+Sg+Gen+PxSg2
fiervá#guovlu+Sem/Plc+N+Sg+Gen+PxSg2
fiervá+Sem/Plc+Sem/Time+N+Sg+Gen+PxSg2
fiila#válljen#gieddi+Sem/Plc+N+Sg+Gen+PxSg2
fiinna#koordineren#muddu+Sem/Time+Sem/Plc+N+Sg+Gen+PxSg2
filbma#guovddáš+Sem/Org+Sem/Plc+N+Sg+Gen+PxSg2
friddja#sadji+Sem/Plc+N+Sg+Gen+PxSg2
fylka+Sem/Org+Sem/Plc+N+Sg+Gen+PxSg2
fylkka#diggi+Sem/Org+Sem/Plc+N+Sg+Gen+PxSg2
fálddi#guovlu+Sem/Plc+N+Sg+Gen+PxSg2
fálli+Sem/Ani+N+Sg+Gen+PxSg2
fárren#dáhpa#guovlu+Sem/Plc+N+Sg+Gen+PxSg2
fávli+Sem/Plc+N+Sg+Gen+PxSg2
gahčahat+Sem/Plc+N+Sg+Gen+PxSg2
galbma#latnja+Sem/Plc+N+Sg+Gen+PxSg2
galmmihan#latnja+Sem/Plc+N+Sg+Gen+PxSg2
gaska#mearra+Sem/Plc+N+Sg+Gen+PxSg2
gaska#riika+Sem/Plc+N+Sg+Gen+PxSg2
gavja#eana+Sem/Plc+N+Sg+Gen+PxSg2
geahččan#guovlu+Sem/Plc+N+Sg+Gen+PxSg2
geahččo#guovlu+Sem/Plc+N+Sg+Gen+PxSg2
geasse#báiki+Sem/Plc+N+Sg+Gen+PxSg2
geasse#eana+Sem/Plc+N+Sg+Gen+PxSg2
geasse#orohat+Sem/Plc+N+Sg+Gen+PxSg2
geasse#sadji+Sem/Plc+N+Sg+Gen+PxSg2
geasse#sesoŋŋa+Sem/Plc+N+Sg+Gen+PxSg2
geasse#siida+Sem/Org+Sem/Plc+N+Sg+Gen+PxSg2
geasse#čuččot+Sem/Plc+N+Sg+Gen+PxSg2
geavahan#areála+Sem/Plc+N+Sg+Gen+PxSg2
geavahan#guovlu+Sem/Plc+N+Sg+Gen+PxSg2
geavlo#sáidi+Sem/Plc+N+Sg+Gen+PxSg2
geavŋŋis+Sem/Plc+N+Sg+Gen+PxSg2
giedde#eana+Sem/Plc+N+Sg+Gen+PxSg2
gieddi+Sem/Plc+N+Sg+Gen+PxSg2
gielda+Sem/Org+Sem/Plc+N+Sg+Gen+PxSg2
gieldda#sámi#siida+Sem/Org+Sem/Plc+N+Sg+Gen+PxSg2
gieldda#stivra#latnja+Sem/Plc+N+Sg+Gen+PxSg2
gielddus#avádat+Sem/Plc+N+Sg+Gen+PxSg2
gieldo#guovlu+Sem/Plc+N+Sg+Gen+PxSg2
giella#hálddašan#guovlu+Sem/Plc+N+Sg+Gen+PxSg2
giettádat+Sem/Plc+N+Sg+Gen+PxSg2
gieva+Sem/Plc+N+Sg+Gen+PxSg2
giezzi+Sem/Plc+N+Sg+Gen+PxSg2
gilli#fidno#guovlu+Sem/Plc+N+Sg+Gen+PxSg2
gilli+Sem/Plc+N+Sg+Gen+PxSg2
gilvin#eana+Sem/Plc+N+Sg+Gen+PxSg2
gilvva#vuovdi+Sem/Plc+N+Sg+Gen+PxSg2
girje#latnja+Sem/Plc+N+Sg+Gen+PxSg2
girko#báiki+Sem/Plc+N+Sg+Gen+PxSg2
girko#eana+Sem/Plc+N+Sg+Gen+PxSg2
giđđa#eana+Sem/Plc+N+Sg+Gen+PxSg2
giđđa#guohton#eana+Sem/Plc+N+Sg+Gen+PxSg2
giđđa#guohtun#eana+Sem/Plc+N+Sg+Gen+PxSg2
goahcce#vuovdi+Sem/Plc+N+Sg+Gen+PxSg2
goahte#sadji+Sem/Plc+N+Sg+Gen+PxSg2
goariduvvon#eana+Sem/Plc+N+Sg+Gen+PxSg2
goarjja#sadji+Sem/Plc+N+Sg+Gen+PxSg2
goarrun#latnja+Sem/Plc+N+Sg+Gen+PxSg2
goatnil+Sem/Plc+N+Sg+Gen+PxSg2
goatnjil+Sem/Plc+N+Sg+Gen+PxSg2
gobádat+Sem/Plc+N+Sg+Gen+PxSg2
godde#guovlu+Sem/Plc+N+Sg+Gen+PxSg2
gohpi+Sem/Plc+N+Sg+Gen+PxSg2
gohppi+Sem/Plc+N+Sg+Gen+PxSg2
gohtten#báiki+Sem/Plc+N+Sg+Gen+PxSg2
gohtten#sadji+Sem/Plc+N+Sg+Gen+PxSg2
goike#eana+Sem/Plc+N+Sg+Gen+PxSg2
goikkis+Sem/Plc+N+Sg+Gen+PxSg2
golggahan#latnja+Sem/Plc+N+Sg+Gen+PxSg2
golmma#riika+Sem/Plc+N+Sg+Gen+PxSg2
gomu+Sem/Plc+N+Sg+Gen+PxSg2
gonagas#riika+Sem/Plc+Sem/Org+N+Sg+Gen+PxSg2
gorgŋehat+Sem/Plc+N+Sg+Gen+PxSg2
gorgŋen#areála+Sem/Plc+N+Sg+Gen+PxSg2
gorkŋohat+Sem/Plc+N+Sg+Gen+PxSg2
gorpmohat+Sem/Plc+N+Sg+Gen+PxSg2
gorrehat+Sem/Plc+N+Sg+Gen+PxSg2
gorsa+Sem/Plc+N+Sg+Gen+PxSg2
govven#latnja+Sem/Plc+N+Sg+Gen+PxSg2
gođđo#báiki+Sem/Plc+N+Sg+Gen+PxSg2
gođđo#sadji+Sem/Plc+N+Sg+Gen+PxSg2
gulca+N+Sg+Gen+PxSg2
gullon#guovlu+Sem/Plc+N+Sg+Gen+PxSg2
guohton#báiki+Sem/Plc+N+Sg+Gen+PxSg2
guohton#eana+Sem/Plc+N+Sg+Gen+PxSg2
guohtun#báiki+Sem/Plc+N+Sg+Gen+PxSg2
guohtun#eana+Sem/Plc+N+Sg+Gen+PxSg2
guolban+Sem/Plc+N+Sg+Gen+PxSg2
guolbba+Sem/Plc+N+Sg+Gen+PxSg2
guolle#biepmahat+Sem/Plc+N+Sg+Gen+PxSg2
guolle#bivdo#báiki+Sem/Plc+N+Sg+Gen+PxSg2
guolle#bivdo#sadji+Sem/Plc+N+Sg+Gen+PxSg2
guolle#báiki+Sem/Plc+N+Sg+Gen+PxSg2
guolle#jávre#gáddi+Sem/Plc+N+Sg+Gen+PxSg2
guolástan#biras+Sem/Plc+N+Sg+Gen+PxSg2
guolástan#guovlu+Sem/Plc+N+Sg+Gen+PxSg2
guolástan#sadji+Sem/Plc+N+Sg+Gen+PxSg2
guolástus#gilli+Sem/Plc+N+Sg+Gen+PxSg2
guoro#láttu+Sem/Plc+N+Sg+Gen+PxSg2
guorro#láttu+Sem/Plc+N+Sg+Gen+PxSg2
guorvil+Sem/Plc+N+Sg+Gen+PxSg2
guossa#guolbba+Sem/Plc+N+Sg+Gen+PxSg2
guossa#vuovdi+Sem/Plc+N+Sg+Gen+PxSg2
guosse#latnja+Sem/Plc+N+Sg+Gen+PxSg2
guotkku+Sem/Plc+N+Sg+Gen+PxSg2
guotku+Sem/Plc+N+Sg+Gen+PxSg2
guottet#báiki+Sem/Plc+N+Sg+Gen+PxSg2
guottet#eana+Sem/Plc+N+Sg+Gen+PxSg2
guovda+Sem/Plc+N+Sg+Gen+PxSg2
guovddáš#báiki+Sem/Plc+N+Sg+Gen+PxSg2
guovddáš#hálddahus+Sem/Org+Sem/Plc+N+Sg+Gen+PxSg2
guovddáš#sadji+Sem/Plc+N+Sg+Gen+PxSg2
guovddáš+Sem/Plc+N+Sg+Gen+PxSg2
guovdo#eana+Sem/Plc+N+Sg+Gen+PxSg2
guovllu#hálddahus+Sem/Org+Sem/Plc+N+Sg+Gen+PxSg2
guovlu+Sem/Plc+N+Sg+Gen+PxSg2
guovtte#olbmo#latnja+Sem/Plc+N+Sg+Gen+PxSg2
guođohan#guovlu+Sem/Plc+N+Sg+Gen+PxSg2
gurra+Sem/Plc+N+Sg+Gen+PxSg2
gurren#culci+N+Sg+Gen+PxSg2
gursa#latnja+Sem/Plc+N+Sg+Gen+PxSg2
guđohat+Sem/Plc+N+Sg+Gen+PxSg2
gádde#avádat+Sem/Plc+N+Sg+Gen+PxSg2
gádde#gieddi+Sem/Plc+N+Sg+Gen+PxSg2
gáddi+Sem/Plc+N+Sg+Gen+PxSg2
gáddái#skihkidan#báiki+Sem/Plc+N+Sg+Gen+PxSg2
gáfestallan#báiki+Sem/Plc+N+Sg+Gen+PxSg2
gáffe#boddu+Sem/Plc+N+Sg+Gen+PxSg2
gáhppálat+Sem/Ani+Sem/Plc+Txt+N+Sg+Gen+PxSg2
gáidno#sadji+Sem/Plc+N+Sg+Gen+PxSg2
gála+Sem/Plc+N+Sg+Gen+PxSg2
gála+Sem/Plc+N+Sg+Gen+PxSg2
gáláhat+Wthr+Sem/Plc+N+Sg+Gen+PxSg2
gáma#culci+N+Sg+Gen+PxSg2
gárde#sadji+Sem/Plc+N+Sg+Gen+PxSg2
gárggo#bodni+Sem/Plc+N+Sg+Gen+PxSg2
gárggo#oahci+Sem/Plc+N+Sg+Gen+PxSg2
gávnnadan#báiki+Sem/Plc+N+Sg+Gen+PxSg2
gávpe#báiki+Sem/Plc+N+Sg+Gen+PxSg2
gávpe#orustan#sadji+Sem/Plc+N+Sg+Gen+PxSg2
gávpe#sadji+Sem/Plc+N+Sg+Gen+PxSg2
gávpot#biras+Sem/Plc+N+Sg+Gen+PxSg2
gávpot+Sem/Plc+N+Sg+Gen+PxSg2
habitáhtta+Sem/Plc+N+Sg+Gen+PxSg2
heaibma+Sem/Plc+N+Sg+Gen+PxSg2
heavvo#jeaggi+Sem/Plc+N+Sg+Gen+PxSg2
heavvo#suotnju+Sem/Plc+N+Sg+Gen+PxSg2
heaŋggu+Sem/Plc+N+Sg+Gen+PxSg2
hilcu+Sem/Hum+N+Sg+Gen+PxSg2
hoavva#riekti+Sem/Org+Sem/Plc+N+Sg+Gen+PxSg2
hotealla#latnja+Sem/Plc+N+Sg+Gen+PxSg2
huhttán#báiki+Sem/Plc+N+Sg+Gen+PxSg2
huksen#biras+Sem/Plc+N+Sg+Gen+PxSg2
huksen#gielddus#avádat+Sem/Plc+N+Sg+Gen+PxSg2
huksen#sadji+Sem/Plc+N+Sg+Gen+PxSg2
hálddahus+Sem/Org+Sem/Plc+N+Sg+Gen+PxSg2
hálddašan#guovlu+Sem/Plc+N+Sg+Gen+PxSg2
hárjehallan#báiki+Sem/Plc+N+Sg+Gen+PxSg2
hávde#eana+Sem/Plc+N+Sg+Gen+PxSg2
hávde#roggi+Sem/Plc+N+Sg+Gen+PxSg2
hávve#dikšun#latnja+Sem/Plc+N+Sg+Gen+PxSg2
idja#sadji+Sem/Plc+N+Sg+Gen+PxSg2
industriija#guovlu+Sem/Plc+N+Sg+Gen+PxSg2
infekšuvdna#báiki+Sem/Plc+N+Sg+Gen+PxSg2
iskkadan#latnja+Sem/Plc+N+Sg+Gen+PxSg2
itkkus+Sem/Plc+N+Sg+Gen+PxSg2
jahke#duhát#sadji+Sem/Plc+N+Sg+Gen+PxSg2
jalga+Sem/Plc+N+Sg+Gen+PxSg2
jalgadas+Sem/Plc+N+Sg+Gen+PxSg2
jalggáš+Sem/Plc+N+Sg+Gen+PxSg2
jalvi+Sem/Plc+N+Sg+Gen+PxSg2
jarin+Sem/Plc+N+Sg+Gen+PxSg2
jassa+Sem/Plc+N+Sg+Gen+PxSg2
jeagel#eana+Sem/Plc+N+Sg+Gen+PxSg2
jeagge#eana+Sem/Plc+N+Sg+Gen+PxSg2
jeagge#gieva+Sem/Plc+N+Sg+Gen+PxSg2
jeaggi+Sem/Plc+N+Sg+Gen+PxSg2
jiehkki+Sem/Plc+N+Sg+Gen+PxSg2
jienastan#biire+Sem/Plc+N+Sg+Gen+PxSg2
joavko#latnja+Sem/Plc+N+Sg+Gen+PxSg2
joga#bodni+Sem/Plc+N+Sg+Gen+PxSg2
jogaš+Sem/Plc+N+Sg+Gen+PxSg2
joh#gáddi+Sem/Plc+N+Sg+Gen+PxSg2
johka#gáddi+Sem/Plc+N+Sg+Gen+PxSg2
johka#roggi+Sem/Plc+N+Sg+Gen+PxSg2
johka#sadji+Sem/Plc+N+Sg+Gen+PxSg2
johka+Sem/Plc+N+Sg+Gen+PxSg2
johtin#guovlu+Sem/Plc+N+Sg+Gen+PxSg2
johtolat#guovlu+Sem/Plc+N+Sg+Gen+PxSg2
johtolat#sadji+Sem/Plc+N+Sg+Gen+PxSg2
juggi+Sem/Plc+N+Sg+Gen+PxSg2
julev#sámi#siida+Sem/Org+Sem/Plc+N+Sg+Gen+PxSg2
julevu#sámi#siida+Sem/Org+Sem/Plc+N+Sg+Gen+PxSg2
juoga+Sem/Plc+N+Sg+Gen+PxSg2
juovahat+Sem/Plc+N+Sg+Gen+PxSg2
jurddašan#báiki+Sem/Plc+N+Sg+Gen+PxSg2
juŋgel+Sem/Plc+N+Sg+Gen+PxSg2
jábmiid#riika+Sem/Plc+N+Sg+Gen+PxSg2
jábmiid#áibmu+Sem/Plc+N+Sg+Gen+PxSg2
jávre#bodni+Sem/Plc+N+Sg+Gen+PxSg2
jávre#gáddi+Sem/Plc+N+Sg+Gen+PxSg2
jávrre#bodni+Sem/Plc+N+Sg+Gen+PxSg2
jávrráš+Sem/Plc+N+Sg+Gen+PxSg2
kafea+Sem/Plc+N+Sg+Gen+PxSg2
kaféa+Sem/Plc+N+Sg+Gen+PxSg2
kalohtta+Sem/Plc+N+Sg+Gen+PxSg2
kirko#eana+Sem/Plc+N+Sg+Gen+PxSg2
klinihkka#latnja+Sem/Plc+N+Sg+Gen+PxSg2
klássa#latnja+Sem/Plc+N+Sg+Gen+PxSg2
kommuna+Sem/Org+Sem/Plc+N+Sg+Gen+PxSg2
konferánsa#latnja+Sem/Plc+N+Sg+Gen+PxSg2
kontineanta+Sem/Plc+N+Sg+Gen+PxSg2
korálla#oahci+Sem/Plc+N+Sg+Gen+PxSg2
kulta#báiki+Sem/Plc+N+Sg+Gen+PxSg2
kultur#eanadat+Sem/Plc+N+Sg+Gen+PxSg2
kursa#latnja+Sem/Plc+N+Sg+Gen+PxSg2
káffádat+Sem/Plc+N+Sg+Gen+PxSg2
kájjá+Sem/Plc+N+Sg+Gen+PxSg2
kántor#latnja+Sem/Plc+N+Sg+Gen+PxSg2
kántur#latnja+Sem/Plc+N+Sg+Gen+PxSg2
lagamus+Sem/Plc+Sem/Hum+N+Sg+Gen+PxSg2
lagamuš+Sem/Plc+Sem/Hum+N+Sg+Gen+PxSg2
lagaš#biras+Sem/Plc+Sem/Org+N+Sg+Gen+PxSg2
lahpes#gávpi+Sem/Org+Sem/Plc+N+Sg+Gen+PxSg2
lahtten#doaimmahat+Sem/Org+Sem/Plc+N+Sg+Gen+PxSg2
lahtto#riika+Sem/Plc+Sem/Org+N+Sg+Gen+PxSg2
lakta#latnja+Sem/Plc+N+Sg+Gen+PxSg2
lasse#eana+Sem/Plc+N+Sg+Gen+PxSg2
lassi#eana+Sem/Plc+N+Sg+Gen+PxSg2
lasta#vuovdi+Sem/Plc+N+Sg+Gen+PxSg2
latnja+Sem/Plc+N+Sg+Gen+PxSg2
lavdnje#doaimmahat+Sem/Org+Sem/Plc+N+Sg+Gen+PxSg2
lavdnje#jeaggi+Sem/Plc+N+Sg+Gen+PxSg2
lavdnje#čuohppan#sadji+Sem/Plc+N+Sg+Gen+PxSg2
leaggi+Sem/Plc+N+Sg+Gen+PxSg2
leagástat+Sem/Plc+N+Sg+Gen+PxSg2
leagáš+Sem/Plc+N+Sg+Gen+PxSg2
leahke#jiehkki+Sem/Plc+N+Sg+Gen+PxSg2
leahki+Sem/Plc+N+Sg+Gen+PxSg2
leaira+Sem/Plc+N+Sg+Gen+PxSg2
leakši+Sem/Plc+N+Sg+Gen+PxSg2
leakšá+Sem/Plc+N+Sg+Gen+PxSg2
leana#riekti+Sem/Org+Sem/Plc+N+Sg+Gen+PxSg2
leanaid#addin#ásahus+Sem/Org+Sem/Plc+N+Sg+Gen+PxSg2
leans#mánne#kantuvra+Sem/Org+Sem/Plc+N+Sg+Gen+PxSg2
leans#mánni#kantuvra+Sem/Org+Sem/Plc+N+Sg+Gen+PxSg2
leasme#dávda#ossodat+Sem/Org+Sem/Plc+N+Sg+Gen+PxSg2
leasme#dávda#poliklinihkka+Sem/Org+Sem/Plc+N+Sg+Gen+PxSg2
leatna+Sem/Org+Sem/Plc+N+Sg+Gen+PxSg2
liegga#riika+Sem/Plc+N+Sg+Gen+PxSg2
liekkas#fápmo#lágádus+Sem/Org+Sem/Plc+N+Sg+Gen+PxSg2
lietna+Sem/Plc+Sem/Org+N+Sg+Gen+PxSg2
liggehat#latnja+Sem/Plc+N+Sg+Gen+PxSg2
liggen#latnja+Sem/Plc+N+Sg+Gen+PxSg2
lihtto#stáhta+Sem/Org+Sem/Plc+Sem/Plc+N+Sg+Gen+PxSg2
litnet#kantuvra+Sem/Org+Sem/Plc+N+Sg+Gen+PxSg2
livnnet#kantuvra+Sem/Org+Sem/Plc+N+Sg+Gen+PxSg2
livva#sadji+Sem/Plc+N+Sg+Gen+PxSg2
loamástat+Sem/Plc+N+Sg+Gen+PxSg2
loapmi+Sem/Plc+N+Sg+Gen+PxSg2
lohkan#latnja+Sem/Plc+N+Sg+Gen+PxSg2
lokkohat+Sem/Plc+N+Sg+Gen+PxSg2
luleš+Sem/Plc+N+Sg+Gen+PxSg2
lulli#eana+Sem/Plc+N+Sg+Gen+PxSg2
lulli#riika+Sem/Plc+N+Sg+Gen+PxSg2
luodda#doaimmahat+Sem/Org+Sem/Plc+N+Sg+Gen+PxSg2
luodda#guovlu+Sem/Plc+N+Sg+Gen+PxSg2
luohkká#latnja+Sem/Plc+N+Sg+Gen+PxSg2
luohkká+Sem/Plc+Sem/Hum+Sem/Group+N+Sg+Gen+PxSg2
luohto#guovlu+Sem/Plc+N+Sg+Gen+PxSg2
luohtu+Sem/Plc+N+Sg+Gen+PxSg2
luoitin#sadji+Sem/Plc+N+Sg+Gen+PxSg2
luoitádat+Sem/Plc+N+Sg+Gen+PxSg2
luokta+Sem/Plc+N+Sg+Gen+PxSg2
luome#jeaggi+Sem/Plc+N+Sg+Gen+PxSg2
luonddu#fága#latnja+Sem/Plc+N+Sg+Gen+PxSg2
luonddu#gieddi+Sem/Plc+N+Sg+Gen+PxSg2
luonddu#guovddáš+Sem/Plc+N+Sg+Gen+PxSg2
luonddu#reserváhtta+Sem/Plc+N+Sg+Gen+PxSg2
luonddu#suodjalan#guovlu+Sem/Plc+N+Sg+Gen+PxSg2
luoppal+Sem/Plc+N+Sg+Gen+PxSg2
luossa#biepmahat+Sem/Plc+N+Sg+Gen+PxSg2
luossa#bivdo#sadji+Sem/Plc+N+Sg+Gen+PxSg2
luossa#báiki+Sem/Plc+N+Sg+Gen+PxSg2
luossa#johka+Sem/Plc+N+Sg+Gen+PxSg2
luossa#vuotna+Sem/Plc+N+Sg+Gen+PxSg2
luossa#čázádat+Sem/Plc+N+Sg+Gen+PxSg2
luovas#siida+Sem/Org+Sem/Plc+N+Sg+Gen+PxSg2
láddjehat+Sem/Plc+N+Sg+Gen+PxSg2
láddjen#báiki+Sem/Plc+N+Sg+Gen+PxSg2
láddu+Sem/Plc+N+Sg+Gen+PxSg2
ládjo#eana+Sem/Plc+N+Sg+Gen+PxSg2
ládjo#gieddi+Sem/Plc+N+Sg+Gen+PxSg2
ládjo#sadji+Sem/Plc+N+Sg+Gen+PxSg2
lágidan#báiki+Sem/Plc+N+Sg+Gen+PxSg2
láhka#diggi+Sem/Org+Sem/Plc+N+Sg+Gen+PxSg2
láhka#duopmo#stuollu+Sem/Org+Sem/Plc+N+Sg+Gen+PxSg2
láhku+Sem/Plc+N+Sg+Gen+PxSg2
láhtto#gáfestallan#báiki+Sem/Plc+N+Sg+Gen+PxSg2
láiddon+Sem/Plc+N+Sg+Gen+PxSg2
láidon+Sem/Plc+N+Sg+Gen+PxSg2
láidun+Sem/Plc+N+Sg+Gen+PxSg2
láigo#eana+Sem/Plc+N+Sg+Gen+PxSg2
láigo#huksen#sadji+Sem/Plc+N+Sg+Gen+PxSg2
láigo#latnja+Sem/Plc+N+Sg+Gen+PxSg2
láigo#viesso#sadji+Sem/Plc+N+Sg+Gen+PxSg2
láire#fiervá+Sem/Plc+N+Sg+Gen+PxSg2
lánjas+Sem/Plc+N+Sg+Gen+PxSg2
lásis+Sem/Plc+N+Sg+Gen+PxSg2
lássis+Sem/Plc+N+Sg+Gen+PxSg2
látta#sadji+Sem/Plc+N+Sg+Gen+PxSg2
láttu+Sem/Plc+N+Sg+Gen+PxSg2
lávde#godde#latnja+Sem/Plc+N+Sg+Gen+PxSg2
lávgun#latnja+Sem/Plc+N+Sg+Gen+PxSg2
lávostallan#sadji+Sem/Plc+N+Sg+Gen+PxSg2
lávže#nalca+N+Sg+Gen+PxSg2
lášmmohallan#báiki+Sem/Plc+N+Sg+Gen+PxSg2
lášmmohallan#latnja+Sem/Plc+N+Sg+Gen+PxSg2
mangrove#vuovdi+Sem/Plc+N+Sg+Gen+PxSg2
maras+Sem/Plc+N+Sg+Gen+PxSg2
marastat+Sem/Plc+N+Sg+Gen+PxSg2
meahcce#areála+Sem/Plc+N+Sg+Gen+PxSg2
meahcce#eana+Sem/Plc+N+Sg+Gen+PxSg2
meahcce#gieddi+Sem/Plc+N+Sg+Gen+PxSg2
meahcce#guovlu+Sem/Plc+N+Sg+Gen+PxSg2
meahcce#luodda#láhka#ásahus+Sem/Org+Sem/Plc+N+Sg+Gen+PxSg2
meahcce#riggodat#guovlu+Sem/Plc+N+Sg+Gen+PxSg2
meara#bodni+Sem/Plc+N+Sg+Gen+PxSg2
meara#riika+Sem/Plc+N+Sg+Gen+PxSg2
mearra#areála+Sem/Plc+N+Sg+Gen+PxSg2
mearra#bodni+Sem/Plc+N+Sg+Gen+PxSg2
mearra#gáddi+Sem/Plc+N+Sg+Gen+PxSg2
mearra#rávdnji+Sem/Plc+N+Sg+Gen+PxSg2
mearra#skuvla+Sem/Org+Sem/Plc+N+Sg+Gen+PxSg2
media#guovddáš+Sem/Org+Sem/Plc+N+Sg+Gen+PxSg2
media#latnja+Sem/Plc+N+Sg+Gen+PxSg2
merren#culci+N+Sg+Gen+PxSg2
miehte#eana+Sem/Plc+N+Sg+Gen+PxSg2
miehte#luohkká+Sem/Plc+N+Sg+Gen+PxSg2
miehti+Sem/Plc+N+Sg+Gen+PxSg2
miehtálat+Sem/Plc+N+Sg+Gen+PxSg2
miel#lahtto#riika+Sem/Org+Sem/Plc+N+Sg+Gen+PxSg2
miel#lahtto#stáhta+Sem/Org+Sem/Plc+N+Sg+Gen+PxSg2
miel#lahttu+Sem/Org+Sem/Plc+N+Sg+Gen+PxSg2
mielli+Sem/Plc+N+Sg+Gen+PxSg2
mieđu+Sem/Plc+N+Sg+Gen+PxSg2
mihtolat+Sem/Plc+N+Sg+Gen+PxSg2
militeara#diktatuvra+Sem/Org+Sem/Plc+N+Sg+Gen+PxSg2
minerála#eana+Sem/Plc+N+Sg+Gen+PxSg2
ministeriija+Sem/Org+Sem/Plc+N+Sg+Gen+PxSg2
moalla#báiki+Sem/Plc+N+Sg+Gen+PxSg2
molssodan#latnja+Sem/Plc+N+Sg+Gen+PxSg2
monarkiija+Sem/Org+Sem/Plc+N+Sg+Gen+PxSg2
monne#bákti+Sem/Plc+N+Sg+Gen+PxSg2
morihan#ossodat+Sem/Org+Sem/Plc+N+Sg+Gen+PxSg2
moski+Sem/Plc+N+Sg+Gen+PxSg2
muorra#eana+Sem/Plc+N+Sg+Gen+PxSg2
muorra#čuollan#sadji+Sem/Plc+N+Sg+Gen+PxSg2
muotki+Sem/Plc+N+Sg+Gen+PxSg2
muotkkádat+Sem/Plc+N+Sg+Gen+PxSg2
muovllahat+Sem/Plc+N+Sg+Gen+PxSg2
murdu+Sem/Plc+N+Sg+Gen+PxSg2
musihkka#latnja+Sem/Plc+N+Sg+Gen+PxSg2
musihkka#skuvla+Sem/Org+Sem/Plc+N+Sg+Gen+PxSg2
máhkka#fiervá+Sem/Plc+N+Sg+Gen+PxSg2
máhtto#departemeanta+Sem/Org+Sem/Plc+N+Sg+Gen+PxSg2
máksin#beaive#arkiiva+Sem/Org+Sem/Plc+N+Sg+Gen+PxSg2
mákso#sadji+Sem/Plc+N+Sg+Gen+PxSg2
málbma#gieddi+Sem/Plc+N+Sg+Gen+PxSg2
málmmahat+Sem/Plc+N+Sg+Gen+PxSg2
mánáid#ossodat+Sem/Org+Sem/Plc+N+Sg+Gen+PxSg2
mánáid#rávvehat+Sem/Org+Sem/Plc+N+Sg+Gen+PxSg2
mánáid#siida+Sem/Org+Sem/Plc+N+Sg+Gen+PxSg2
márkan#guovlu+Sem/Plc+N+Sg+Gen+PxSg2
márkan+Sem/Plc+N+Sg+Gen+PxSg2
márku+Sem/Plc+N+Sg+Gen+PxSg2
márska#eana+Sem/Plc+N+Sg+Gen+PxSg2
mátke#doaimmahat+Sem/Org+Sem/Plc+N+Sg+Gen+PxSg2
mátke#gávpi+Sem/Org+Sem/Plc+N+Sg+Gen+PxSg2
mátta#riika+Sem/Plc+N+Sg+Gen+PxSg2
mášen#latnja+Sem/Plc+N+Sg+Gen+PxSg2
máŋgen#latnja+Sem/Plc+N+Sg+Gen+PxSg2
mášin#latnja+Sem/Plc+N+Sg+Gen+PxSg2
nagir#laboratoria+Sem/Plc+N+Sg+Gen+PxSg2
nalca+N+Sg+Gen+PxSg2
namma#arkiiva+Sem/Org+Sem/Plc+N+Sg+Gen+PxSg2
nana#jiekŋa+Sem/Plc+N+Sg+Gen+PxSg2
nannán#jiehkki+Sem/Plc+N+Sg+Gen+PxSg2
nannán+Sem/Plc+N+Sg+Gen+PxSg2
nasjonála#galleriija+Sem/Org+Sem/Plc+N+Sg+Gen+PxSg2
našuvdna+Sem/Org+Sem/Plc+N+Sg+Gen+PxSg2
neahtta#báiki+Sem/Plc+N+Sg+Gen+PxSg2
neahtta#sadji+Sem/Plc+N+Sg+Gen+PxSg2
niitu+Sem/Plc+N+Sg+Gen+PxSg2
nisson#bargo#sadji+Sem/Plc+N+Sg+Gen+PxSg2
nissoniid#klinihkka+Sem/Org+Sem/Plc+N+Sg+Gen+PxSg2
njalli#lásis+Sem/Plc+N+Sg+Gen+PxSg2
njamahan#latnja+Sem/Plc+N+Sg+Gen+PxSg2
njearri+Sem/Plc+N+Sg+Gen+PxSg2
njejohat+Sem/Plc+N+Sg+Gen+PxSg2
njiejahat+Sem/Plc+N+Sg+Gen+PxSg2
njiejaldat+Sem/Plc+N+Sg+Gen+PxSg2
njoaiddu+Sem/Plc+N+Sg+Gen+PxSg2
njoalci+Sem/Hum+N+Sg+Gen+PxSg2
njoaski+Sem/Plc+N+Sg+Gen+PxSg2
njuobahat+Sem/Plc+N+Sg+Gen+PxSg2
njuoska#latnja+Sem/Plc+N+Sg+Gen+PxSg2
njuoskkadat#guovlu+Sem/Plc+N+Sg+Gen+PxSg2
njuovahat+Sem/Org+Sem/Plc+N+Sg+Gen+PxSg2
njálmmádat+Sem/Plc+N+Sg+Gen+PxSg2
njárbbin#eana+Sem/Plc+N+Sg+Gen+PxSg2
njárga+Sem/Plc+N+Sg+Gen+PxSg2
njárggastat+Sem/Plc+N+Sg+Gen+PxSg2
njárggaš+Sem/Plc+N+Sg+Gen+PxSg2
nohkkan#latnja+Sem/Plc+N+Sg+Gen+PxSg2
nuohttun#báiki+Sem/Plc+N+Sg+Gen+PxSg2
nuoladan#latnja+Sem/Plc+N+Sg+Gen+PxSg2
nuoraid#siida+Sem/Org+Sem/Plc+N+Sg+Gen+PxSg2
nuorri+Sem/Plc+N+Sg+Gen+PxSg2
nuorta#eana+Sem/Plc+N+Sg+Gen+PxSg2
nuorta#riika+Sem/Plc+Sem/Org+N+Sg+Gen+PxSg2
nuorta#siida+Sem/Org+Sem/Plc+N+Sg+Gen+PxSg2
nášuvdna+Sem/Org+Sem/Plc+N+Sg+Gen+PxSg2
náššuvdna+Sem/Org+Sem/Plc+N+Sg+Gen+PxSg2
oadjo#kantuvra+Sem/Org+Sem/Plc+N+Sg+Gen+PxSg2
oahpahan#laboratoria+Sem/Plc+N+Sg+Gen+PxSg2
oahpahan#latnja+Sem/Plc+N+Sg+Gen+PxSg2
oahpahat+Sem/Org+Sem/Plc+N+Sg+Gen+PxSg2
oahpaheaddje#latnja+Sem/Plc+N+Sg+Gen+PxSg2
oahpaheddjiid#latnja+Sem/Plc+N+Sg+Gen+PxSg2
oahpahus#departemeanta+Sem/Org+Sem/Plc+N+Sg+Gen+PxSg2
oahpahus#kantuvra+Sem/Org+Sem/Plc+N+Sg+Gen+PxSg2
oahpahus#latnja+Sem/Plc+N+Sg+Gen+PxSg2
oahpahus#ministeriija+Sem/Org+Sem/Plc+N+Sg+Gen+PxSg2
oahpahus#ossodat+Sem/Org+Sem/Plc+N+Sg+Gen+PxSg2
oahppan#báiki+Sem/Plc+N+Sg+Gen+PxSg2
oahppan#sadji+Sem/Plc+N+Sg+Gen+PxSg2
oahppo#institušuvdna+Sem/Org+Sem/Plc+N+Sg+Gen+PxSg2
oahppo#neavvo#guovddáš+Sem/Plc+Sem/Org+N+Sg+Gen+PxSg2
oahppo#sadji+Sem/Plc+N+Sg+Gen+PxSg2
oaidnin#guovlu+Sem/Plc+N+Sg+Gen+PxSg2
oaive#gávpot+Sem/Plc+N+Sg+Gen+PxSg2
oaivvoš#johka+Sem/Plc+N+Sg+Gen+PxSg2
oalge#johka+Sem/Plc+N+Sg+Gen+PxSg2
oalgi+Sem/Plc+N+Sg+Gen+PxSg2
oapme#bierggas#gávpi+Sem/Plc+Sem/Org+N+Sg+Gen+PxSg2
oarje#riika+Sem/Plc+Sem/Org+N+Sg+Gen+PxSg2
oarje#vuotna+Sem/Plc+N+Sg+Gen+PxSg2
oasse#stáhta+Sem/Org+Sem/Plc+N+Sg+Gen+PxSg2
oađđen#latnja+Sem/Plc+N+Sg+Gen+PxSg2
oađđen#sadji+Sem/Plc+N+Sg+Gen+PxSg2
oađđin#latnja+Sem/Plc+N+Sg+Gen+PxSg2
obdukšuvdna#latnja+Sem/Plc+N+Sg+Gen+PxSg2
observatora#sadji+Sem/Plc+N+Sg+Gen+PxSg2
ohppiid#latnja+Sem/Plc+N+Sg+Gen+PxSg2
okta#seaŋga#latnja+Sem/Plc+N+Sg+Gen+PxSg2
oktasaš#eana+Sem/Plc+N+Sg+Gen+PxSg2
oktasaš#guohton#eana+Sem/Plc+N+Sg+Gen+PxSg2
oktasaš#guohtun#eana+Sem/Plc+N+Sg+Gen+PxSg2
okto#latnja+Sem/Plc+N+Sg+Gen+PxSg2
okto#ráđđen#guovlu+Sem/Plc+N+Sg+Gen+PxSg2
olgo#buđaldan#areála+Sem/Plc+N+Sg+Gen+PxSg2
olgo#báiki+Sem/Plc+N+Sg+Gen+PxSg2
olgo#eana+Sem/Plc+N+Sg+Gen+PxSg2
olgo#riika#departemeanta+Sem/Org+Sem/Plc+N+Sg+Gen+PxSg2
olgo#riika+Sem/Plc+Sem/Org+N+Sg+Gen+PxSg2
olgodaddan#guovlu+Sem/Plc+N+Sg+Gen+PxSg2
oljo#gieddi+Sem/Plc+N+Sg+Gen+PxSg2
olli+Sem/Plc+N+Sg+Gen+PxSg2
oppalaš#eana+Sem/Plc+N+Sg+Gen+PxSg2
organisašun#ossodat+Sem/Org+Sem/Plc+N+Sg+Gen+PxSg2
orohat+Sem/Plc+Sem/Org+N+Sg+Gen+PxSg2
orrun#báiki+Sem/Plc+N+Sg+Gen+PxSg2
orrun#latnja+Sem/Plc+N+Sg+Gen+PxSg2
orrun#sadji+Sem/Plc+N+Sg+Gen+PxSg2
orustan#guovlu+Sem/Plc+N+Sg+Gen+PxSg2
orustan#sadji+Sem/Plc+N+Sg+Gen+PxSg2
ossodat#kantuvra+Sem/Org+Sem/Plc+N+Sg+Gen+PxSg2
ossodat+Sem/Org+Sem/Plc+N+Sg+Gen+PxSg2
ovda#gávpot+Sem/Plc+N+Sg+Gen+PxSg2
ovda#kantuvra+Sem/Org+Sem/Plc+N+Sg+Gen+PxSg2
ovda#oidin#sadji+Sem/Plc+N+Sg+Gen+PxSg2
ovddal#boahtin#sadji+Sem/Plc+N+Sg+Gen+PxSg2
ovdánan#avádat+Sem/Plc+N+Sg+Gen+PxSg2
ovtta#olbmo#latnja+Sem/Plc+N+Sg+Gen+PxSg2
ođas#doaimmahat+Sem/Org+Sem/Plc+N+Sg+Gen+PxSg2
ođas#doaimmahus+Sem/Org+Sem/Plc+N+Sg+Gen+PxSg2
ođđa#doallo#huksen#guovlu+Sem/Plc+N+Sg+Gen+PxSg2
paradiijás+Sem/Plc+N+Sg+Gen+PxSg2
paradiisa+Sem/Plc+N+Sg+Gen+PxSg2
paradiás+Sem/Plc+N+Sg+Gen+PxSg2
parfymeriija+Sem/Org+Sem/Plc+N+Sg+Gen+PxSg2
personála#kantuvra+Sem/Org+Sem/Plc+N+Sg+Gen+PxSg2
poasta#kantuvra+Sem/Plc+N+Sg+Gen+PxSg2
poliklinihkka+Sem/Org+Sem/Plc+N+Sg+Gen+PxSg2
politiija#departemeanta+Sem/Org+Sem/Plc+N+Sg+Gen+PxSg2
politiija#guovlu+Sem/Plc+N+Sg+Gen+PxSg2
prentehus+Sem/Org+Sem/Plc+N+Sg+Gen+PxSg2
presseriija+Sem/Org+Sem/Plc+N+Sg+Gen+PxSg2
priváhta#skuvla+Sem/Org+Sem/Plc+N+Sg+Gen+PxSg2
proavás#suohkan+Sem/Plc+Sem/Org+N+Sg+Gen+PxSg2
prospekteren#ossodat+Sem/Org+Sem/Plc+N+Sg+Gen+PxSg2
provinsa+Sem/Org+Sem/Plc+N+Sg+Gen+PxSg2
pubba+Sem/Plc+N+Sg+Gen+PxSg2
páhpa#skuvla+Sem/Org+Sem/Plc+N+Sg+Gen+PxSg2
párken#sadji+Sem/Plc+N+Sg+Gen+PxSg2
rabies#riika+Sem/Plc+Sem/Org+N+Sg+Gen+PxSg2
radde#eana+Sem/Plc+N+Sg+Gen+PxSg2
raffinaderiija+Sem/Org+Sem/Plc+N+Sg+Gen+PxSg2
raffineriija+Sem/Org+Sem/Plc+N+Sg+Gen+PxSg2
rahkadas+Sem/Plc+N+Sg+Gen+PxSg2
reakčá+Sem/Plc+N+Sg+Gen+PxSg2
reašši+Sem/Plc+N+Sg+Gen+PxSg2
redakšuvdna+Sem/Org+Sem/Plc+N+Sg+Gen+PxSg2
rederiija+Sem/Org+Sem/Plc+N+Sg+Gen+PxSg2
regiovdna#departemeanta+Sem/Org+Sem/Plc+N+Sg+Gen+PxSg2
regiovdna+Sem/Plc+N+Sg+Gen+PxSg2
registreren#kantuvra+Sem/Org+Sem/Plc+N+Sg+Gen+PxSg2
registtar#guovddáš+Sem/Org+Sem/Plc+N+Sg+Gen+PxSg2
rekruhtta#skuvla+Sem/Org+Sem/Plc+N+Sg+Gen+PxSg2
rentehat+Sem/Org+Sem/Plc+N+Sg+Gen+PxSg2
rentehus+Sem/Org+Sem/Plc+N+Sg+Gen+PxSg2
reserváhtta+Sem/Plc+N+Sg+Gen+PxSg2
restauráŋŋa+Sem/Org+Sem/Plc+N+Sg+Gen+PxSg2
restoráŋŋa+Sem/Org+Sem/Plc+N+Sg+Gen+PxSg2
resursa#guovddáš+Sem/Org+Sem/Plc+N+Sg+Gen+PxSg2
reviira+Sem/Plc+N+Sg+Gen+PxSg2
riddo#báiki+Sem/Plc+N+Sg+Gen+PxSg2
riddo#departemeanta+Sem/Org+Sem/Plc+N+Sg+Gen+PxSg2
riddo#guovlu+Sem/Plc+N+Sg+Gen+PxSg2
riddo#gáddi+Sem/Plc+N+Sg+Gen+PxSg2
riddo#sámi#siida+Sem/Org+Sem/Plc+N+Sg+Gen+PxSg2
riddu+Sem/Plc+Wthr+N+Sg+Gen+PxSg2
riegádahttin#latnja+Sem/Plc+N+Sg+Gen+PxSg2
riehppi+Sem/Plc+N+Sg+Gen+PxSg2
riekte#latnja+Sem/Plc+N+Sg+Gen+PxSg2
riekte#veahkke#kantuvra+Sem/Org+Sem/Plc+N+Sg+Gen+PxSg2
riepmo#latnja+Sem/Plc+N+Sg+Gen+PxSg2
riibadahttin#fabrihkka+Sem/Org+Sem/Plc+N+Sg+Gen+PxSg2
riidi+Sem/Plc+N+Sg+Gen+PxSg2
riika+Sem/Plc+Sem/Org+N+Sg+Gen+PxSg2
riikka#arkiiva+Sem/Org+Sem/Plc+N+Sg+Gen+PxSg2
rivdnji+Sem/Plc+N+Sg+Gen+PxSg2
rivot+Sem/Plc+N+Sg+Gen+PxSg2
rivut+Sem/Plc+N+Sg+Gen+PxSg2
riššo#latnja+Sem/Plc+N+Sg+Gen+PxSg2
riššu#latnja+Sem/Plc+N+Sg+Gen+PxSg2
roamsi+Sem/Plc+N+Sg+Gen+PxSg2
roavvi+Sem/Plc+N+Sg+Gen+PxSg2
roggi+Sem/Plc+N+Sg+Gen+PxSg2
rohtu+Sem/Plc+N+Sg+Gen+PxSg2
rohči+Sem/Plc+N+Sg+Gen+PxSg2
rokkádat+Sem/Plc+N+Sg+Gen+PxSg2
rokkástat+Sem/Plc+N+Sg+Gen+PxSg2
rudne#gáddi+Sem/Plc+N+Sg+Gen+PxSg2
ruhta#doallo#ossodat+Sem/Org+Sem/Plc+N+Sg+Gen+PxSg2
ruhta#kantuvra+Sem/Org+Sem/Plc+N+Sg+Gen+PxSg2
ruovddáš+Sem/Plc+N+Sg+Gen+PxSg2
ruovtto#goatnil+Sem/Plc+N+Sg+Gen+PxSg2
ruovttot+Sem/Hum+Sem/Ani+Sem/Plc+N+Sg+Gen+PxSg2
ruovttu#báiki+Sem/Plc+N+Sg+Gen+PxSg2
ruovttu#eana+Sem/Plc+N+Sg+Gen+PxSg2
ruovttu#gieddi+Sem/Plc+N+Sg+Gen+PxSg2
ruovttu#guovlu+Sem/Plc+N+Sg+Gen+PxSg2
ruovttu#hálddahus+Sem/Org+Sem/Plc+N+Sg+Gen+PxSg2
ruovttu#riika+Sem/Org+Sem/Plc+N+Sg+Gen+PxSg2
ruovttu#veahkke#kantuvra+Sem/Org+Sem/Plc+N+Sg+Gen+PxSg2
ruska#báiki+Sem/Plc+N+Sg+Gen+PxSg2
ružžu+Sem/Plc+N+Sg+Gen+PxSg2
rádja#johka+Sem/Plc+N+Sg+Gen+PxSg2
rádjan#báiki+Sem/Plc+N+Sg+Gen+PxSg2
rádje#gávpi+Sem/Org+Sem/Plc+N+Sg+Gen+PxSg2
rádje#johka+Sem/Plc+N+Sg+Gen+PxSg2
rádjo#latnja+Sem/Plc+N+Sg+Gen+PxSg2
rámbuvra+Sem/Plc+N+Sg+Gen+PxSg2
rámbuvri+Sem/Plc+N+Sg+Gen+PxSg2
rámšku+Sem/Plc+N+Sg+Gen+PxSg2
rámšu+Sem/Plc+N+Sg+Gen+PxSg2
ránnjá#riika+Sem/Org+Sem/Plc+N+Sg+Gen+PxSg2
ránná#riika+Sem/Org+Sem/Plc+N+Sg+Gen+PxSg2
rásse#gieddi+Sem/Plc+N+Sg+Gen+PxSg2
rávdnje#biire+Sem/Org+Sem/Plc+N+Sg+Gen+PxSg2
rávdnji+Sem/Plc+N+Sg+Gen+PxSg2
ráŋggáštus#báiki+Sem/Plc+N+Sg+Gen+PxSg2
røntgen#latnja+Sem/Plc+N+Sg+Gen+PxSg2
røntgen#ossodat+Sem/Org+Sem/Plc+N+Sg+Gen+PxSg2
sadji+Sem/Plc+N+Sg+Gen+PxSg2
sahte#sadji+Sem/Plc+N+Sg+Gen+PxSg2
sanitára#latnja+Sem/Plc+N+Sg+Gen+PxSg2
savu+Sem/Plc+N+Sg+Gen+PxSg2
savvon+Sem/Plc+N+Sg+Gen+PxSg2
seaibbuš+Sem/Plc+N+Sg+Gen+PxSg2
seaivun#sadji+Sem/Plc+N+Sg+Gen+PxSg2
seaivva#sadji+Sem/Plc+N+Sg+Gen+PxSg2
seakkis+Sem/Plc+N+Sg+Gen+PxSg2
searvadahttin#departemeanta+Sem/Org+Sem/Plc+N+Sg+Gen+PxSg2
seasto#báŋku+Sem/Org+Sem/Plc+N+Sg+Gen+PxSg2
seaŋga#báiki+Sem/Plc+N+Sg+Gen+PxSg2
seaŋga#latnja+Sem/Plc+N+Sg+Gen+PxSg2
sekšuvdna+Sem/Org+Sem/Plc+N+Sg+Gen+PxSg2
seminára#latnja+Sem/Plc+N+Sg+Gen+PxSg2
service#torg+Sem/Org+Sem/Plc+N+Sg+Gen+PxSg2
servis#torg+Sem/Org+Sem/Plc+N+Sg+Gen+PxSg2
servodat#farmasiija+Sem/Org+Sem/Plc+N+Sg+Gen+PxSg2
servvodat#farmasiija+Sem/Org+Sem/Plc+N+Sg+Gen+PxSg2
sevdnjes#latnja+Sem/Plc+N+Sg+Gen+PxSg2
sierra#bibliotehka+Sem/Org+Sem/Plc+N+Sg+Gen+PxSg2
sierra#eaiggát#eana+Sem/Plc+N+Sg+Gen+PxSg2
sierra#guovlu+Sem/Plc+N+Sg+Gen+PxSg2
sierranahttin#seaŋga#latnja+Sem/Plc+N+Sg+Gen+PxSg2
siida+Sem/Org+Sem/Plc+N+Sg+Gen+PxSg2
sirkus+Sem/Org+Sem/Plc+N+Sg+Gen+PxSg2
sis#dávda#ossodat+Sem/Org+Sem/Plc+N+Sg+Gen+PxSg2
sis#eana+Sem/Plc+N+Sg+Gen+PxSg2
sis#eatnan#gilli+Sem/Plc+N+Sg+Gen+PxSg2
sis#eatnan#siida+Sem/Plc+Sem/Org+N+Sg+Gen+PxSg2
sis#riika+Sem/Plc+Sem/Org+N+Sg+Gen+PxSg2
sis#áššiid#ministeriija+Sem/Org+Sem/Plc+N+Sg+Gen+PxSg2
siskkin#vađđa+Sem/Plc+N+Sg+Gen+PxSg2
sitno#eana+Sem/Plc+N+Sg+Gen+PxSg2
sitnu#áhpi+Sem/Plc+N+Sg+Gen+PxSg2
skearri+Sem/Plc+N+Sg+Gen+PxSg2
skearro#gávpi+Sem/Org+Sem/Plc+N+Sg+Gen+PxSg2
skieras+Sem/Plc+Sem/Hum+N+Sg+Gen+PxSg2
lávggohat+Sem/Plc+N+Sg+Gen+PxSg2
skoahppa+Sem/Plc+N+Sg+Gen+PxSg2
skoalta#báiki+Sem/Plc+N+Sg+Gen+PxSg2
skoarro#johka+Sem/Plc+N+Sg+Gen+PxSg2
skoarru+Sem/Plc+N+Sg+Gen+PxSg2
skredderiija+Sem/Org+Sem/Plc+N+Sg+Gen+PxSg2
skuitu+Sem/Plc+Sem/Ani+N+Sg+Gen+PxSg2
skurči+Sem/Plc+N+Sg+Gen+PxSg2
skurču+Sem/Plc+N+Sg+Gen+PxSg2
skuvla#biire+Sem/Plc+Sem/Org+N+Sg+Gen+PxSg2
skuvla#doaimmahat+Sem/Org+Sem/Plc+N+Sg+Gen+PxSg2
skuvla#guovddáš+Sem/Org+Sem/Plc+N+Sg+Gen+PxSg2
skuvla#kantuvra+Sem/Org+Sem/Plc+N+Sg+Gen+PxSg2
skuvla#latnja+Sem/Plc+N+Sg+Gen+PxSg2
skuvla#ossodat+Sem/Org+Sem/Plc+N+Sg+Gen+PxSg2
skuvla+Sem/Org+Sem/Plc+N+Sg+Gen+PxSg2
skuvlen#guovddáš+Sem/Org+Sem/Plc+N+Sg+Gen+PxSg2
skáidi+Sem/Plc+N+Sg+Gen+PxSg2
smávva#gávpi+Sem/Org+Sem/Plc+N+Sg+Gen+PxSg2
snihkken#latnja+Sem/Plc+N+Sg+Gen+PxSg2
soahke#vuovdi+Sem/Plc+N+Sg+Gen+PxSg2
soajáš+Sem/Plc+N+Sg+Gen+PxSg2
soavvu+Sem/Plc+N+Sg+Gen+PxSg2
solde#eana+Sem/Plc+N+Sg+Gen+PxSg2
soldi+Sem/Plc+N+Sg+Gen+PxSg2
sorbme#báiki+Sem/Plc+N+Sg+Gen+PxSg2
sosiála#departemeanta+Sem/Org+Sem/Plc+N+Sg+Gen+PxSg2
sosiála#doaimmahat+Sem/Org+Sem/Plc+N+Sg+Gen+PxSg2
sosiála#hálddahus+Sem/Org+Sem/Plc+N+Sg+Gen+PxSg2
sosiála#kantuvra+Sem/Org+Sem/Plc+N+Sg+Gen+PxSg2
sosiála#ossodat+Sem/Org+Sem/Plc+N+Sg+Gen+PxSg2
stašuvdna+Sem/Plc+N+Sg+Gen+PxSg2
stealli+Sem/Plc+N+Sg+Gen+PxSg2
stealládat+Sem/Plc+N+Sg+Gen+PxSg2
steallástat+Sem/Plc+N+Sg+Gen+PxSg2
stellen#culci+N+Sg+Gen+PxSg2
stivra#sadji+Sem/Plc+N+Sg+Gen+PxSg2
stoahkan#areála+Sem/Plc+N+Sg+Gen+PxSg2
stuorra#gávpi+Sem/Org+Sem/Plc+N+Sg+Gen+PxSg2
stuorra#gávpot+Sem/Plc+Sem/Org+N+Sg+Gen+PxSg2
stábba#sáidi+Sem/Plc+N+Sg+Gen+PxSg2
stáhta#arkiiva+Sem/Org+Sem/Plc+N+Sg+Gen+PxSg2
stáhta#eana+Sem/Plc+N+Sg+Gen+PxSg2
stáhta#internáhta+Sem/Org+Sem/Plc+N+Sg+Gen+PxSg2
stáhta#ossodat+Sem/Org+Sem/Plc+N+Sg+Gen+PxSg2
stáhta#ruhta#ministeriija+Sem/Org+Sem/Plc+N+Sg+Gen+PxSg2
stáhta#vuovdi+Sem/Plc+N+Sg+Gen+PxSg2
stáhta+Sem/Org+Sem/Plc+N+Sg+Gen+PxSg2
stálle#doaimmahat+Sem/Org+Sem/Plc+N+Sg+Gen+PxSg2
stálo#njárga+Sem/Plc+N+Sg+Gen+PxSg2
sulloš+Sem/Plc+N+Sg+Gen+PxSg2
suodjalan#vuovdi+Sem/Plc+N+Sg+Gen+PxSg2
suodjalus#departemeanta+Sem/Org+Sem/Plc+N+Sg+Gen+PxSg2
suodje#báiki+Sem/Plc+N+Sg+Gen+PxSg2
suodje#vuovdi+Sem/Plc+N+Sg+Gen+PxSg2
suohkan+Sem/Org+Sem/Plc+N+Sg+Gen+PxSg2
suohpa+Sem/Plc+N+Sg+Gen+PxSg2
suohpáš+Sem/Plc+N+Sg+Gen+PxSg2
suolo#čoahkáš+Sem/Plc+N+Sg+Gen+PxSg2
suolu+Sem/Plc+N+Sg+Gen+PxSg2
suonjar#divššohat+Sem/Org+Sem/Plc+N+Sg+Gen+PxSg2
suorri+Sem/Plc+N+Sg+Gen+PxSg2
suotnju+Sem/Plc+N+Sg+Gen+PxSg2
suovka+Sem/Plc+N+Sg+Gen+PxSg2
sáme#vearro#duottar+Sem/Plc+N+Sg+Gen+PxSg2
sátne#vuorká+Sem/Plc+N+Sg+Gen+PxSg2
sátto#bodni+Sem/Plc+N+Sg+Gen+PxSg2
sátto#gáddi+Sem/Plc+N+Sg+Gen+PxSg2
sátto#áhpi+Sem/Plc+N+Sg+Gen+PxSg2
sáđgi+Sem/Plc+N+Sg+Gen+PxSg2
taiga+Sem/Plc+N+Sg+Gen+PxSg2
tapisseriija+Sem/Org+Sem/Plc+N+Sg+Gen+PxSg2
tele#guovddáš+Sem/Plc+N+Sg+Gen+PxSg2
telefon#guovddáš+Sem/Plc+N+Sg+Gen+PxSg2
territoria+Sem/Plc+N+Sg+Gen+PxSg2
teáhter+Sem/Org+Sem/Plc+N+Sg+Gen+PxSg2
toleránsa#guovlu+Sem/Plc+N+Sg+Gen+PxSg2
tomta+Sem/Plc+N+Sg+Gen+PxSg2
tuollu+Sem/Org+Sem/Plc+N+Sg+Gen+PxSg2
turista#báiki+Sem/Plc+N+Sg+Gen+PxSg2
tákse#orustan#sadji+Sem/Plc+N+Sg+Gen+PxSg2
uniovdna+Sem/Org+Sem/Plc+N+Sg+Gen+PxSg2
universitehta#areála+Sem/Plc+N+Sg+Gen+PxSg2
uvja#báiki+Sem/Plc+N+Sg+Gen+PxSg2
vahát#laboratoria+Sem/Org+Sem/Plc+N+Sg+Gen+PxSg2
vađđa+Sem/Plc+N+Sg+Gen+PxSg2
veaddin#sadji+Sem/Plc+N+Sg+Gen+PxSg2
veahkke#skuvla+Sem/Org+Sem/Plc+N+Sg+Gen+PxSg2
vearra+Sem/Plc+N+Sg+Gen+PxSg2
vearro#direktoráhtta+Sem/Org+Sem/Plc+N+Sg+Gen+PxSg2
vearro#doaimmahat+Sem/Org+Sem/Plc+N+Sg+Gen+PxSg2
vearro#duottar+Sem/Plc+N+Sg+Gen+PxSg2
vearro#eana+Sem/Plc+N+Sg+Gen+PxSg2
vearstá+Sem/Org+Sem/Plc+N+Sg+Gen+PxSg2
veatta#sadji+Sem/Plc+N+Sg+Gen+PxSg2
veive#culci+N+Sg+Gen+PxSg2
verdde#skuvla+Sem/Org+Sem/Plc+N+Sg+Gen+PxSg2
verstá+Sem/Org+Sem/Plc+N+Sg+Gen+PxSg2
vielmmis+Sem/Plc+N+Sg+Gen+PxSg2
vielti+Sem/Plc+N+Sg+Gen+PxSg2
vierro#eana+Sem/Plc+N+Sg+Gen+PxSg2
viervá+Sem/Plc+Sem/Time+N+Sg+Gen+PxSg2
viesso#doallo#ossodat+Sem/Org+Sem/Plc+N+Sg+Gen+PxSg2
viesso#sadji+Sem/Plc+N+Sg+Gen+PxSg2
viesttar#bađa#eana+Sem/Plc+N+Sg+Gen+PxSg2
vihildan#fierbme#sadji+Sem/Plc+N+Sg+Gen+PxSg2
vinta#latnja+Sem/Plc+N+Sg+Gen+PxSg2
virdi+Sem/Plc+N+Sg+Gen+PxSg2
virge#guovlu+Sem/Plc+N+Sg+Gen+PxSg2
virkkosmahttin#guovlu+Sem/Plc+N+Sg+Gen+PxSg2
vujohat#jeaggi+Sem/Plc+N+Sg+Gen+PxSg2
vujohat+Sem/Plc+N+Sg+Gen+PxSg2
vuodjen#kantuvra+Sem/Org+Sem/Plc+N+Sg+Gen+PxSg2
vuodjin#guovlu+Sem/Plc+N+Sg+Gen+PxSg2
vuodjin#kantuvra+Sem/Org+Sem/Plc+N+Sg+Gen+PxSg2
vuodjin#skuvla+Sem/Org+Sem/Plc+N+Sg+Gen+PxSg2
vuohppi+Sem/Plc+N+Sg+Gen+PxSg2
vuohppi+Sem/Plc+N+Sg+Gen+PxSg2
vuoiŋŋadan#sadji+Sem/Plc+N+Sg+Gen+PxSg2
vuoiŋŋastan#latnja+Sem/Plc+N+Sg+Gen+PxSg2
vuoiŋŋastan#sadji+Sem/Plc+N+Sg+Gen+PxSg2
vuojadan#sadji+Sem/Plc+N+Sg+Gen+PxSg2
vuoksá#doarrun#báiki+Sem/Plc+N+Sg+Gen+PxSg2
vuoksá+Sem/Plc+N+Sg+Gen+PxSg2
vuolgin#báiki+Sem/Plc+N+Sg+Gen+PxSg2
vuolle#riika+Sem/Org+Sem/Plc+N+Sg+Gen+PxSg2
vuolládat+Sem/Plc+N+Sg+Gen+PxSg2
vuomuš+Sem/Plc+N+Sg+Gen+PxSg2
vuomádat+Sem/Plc+N+Sg+Gen+PxSg2
vuonaš+Sem/Plc+N+Sg+Gen+PxSg2
vuopme#gilli+Sem/Plc+N+Sg+Gen+PxSg2
vuopmi+Sem/Plc+N+Sg+Gen+PxSg2
vuordin#latnja+Sem/Plc+N+Sg+Gen+PxSg2
vuordin#sadji+Sem/Plc+N+Sg+Gen+PxSg2
vuorká#sadji+Sem/Plc+N+Sg+Gen+PxSg2
vuorká+Sem/Plc+N+Sg+Gen+PxSg2
vuorro#latnja+Sem/Plc+N+Sg+Gen+PxSg2
vuoste#eana+Sem/Plc+N+Sg+Gen+PxSg2
vuosttu+Sem/Plc+N+Sg+Gen+PxSg2
vuostái#váldin#stašuvdna+Sem/Plc+N+Sg+Gen+PxSg2
vuostálat+Sem/Plc+N+Sg+Gen+PxSg2
vuotna#gilli+Sem/Plc+N+Sg+Gen+PxSg2
vuotna#guovlu+Sem/Plc+N+Sg+Gen+PxSg2
vuotna#gáddi+Sem/Plc+N+Sg+Gen+PxSg2
vuotna+Sem/Plc+N+Sg+Gen+PxSg2
vuovde#areála+Sem/Plc+N+Sg+Gen+PxSg2
vuovde#eana+Sem/Plc+N+Sg+Gen+PxSg2
vuovde#gilvin#guovlu+Sem/Plc+N+Sg+Gen+PxSg2
vuovde#jeaggi+Sem/Plc+N+Sg+Gen+PxSg2
vuovde#ossodat+Sem/Org+Sem/Plc+N+Sg+Gen+PxSg2
vuovdi+Sem/Plc+N+Sg+Gen+PxSg2
vuovdin#báiki+Sem/Plc+N+Sg+Gen+PxSg2
vuoššahat+Sem/Plc+N+Sg+Gen+PxSg2
vuođđo#bákte#guovlu+Sem/Plc+N+Sg+Gen+PxSg2
vupmodat+Sem/Plc+N+Sg+Gen+PxSg2
vustolat+Sem/Plc+N+Sg+Gen+PxSg2
vádjagas+Sem/Plc+N+Sg+Gen+PxSg2
váfistan#avádat+Sem/Plc+N+Sg+Gen+PxSg2
vággi+Sem/Plc+N+Sg+Gen+PxSg2
váhki+Sem/Plc+N+Sg+Gen+PxSg2
váhnen#eana+Sem/Plc+N+Sg+Gen+PxSg2
váldo#báiki+Sem/Plc+N+Sg+Gen+PxSg2
váldo#kantuvra+Sem/Org+Sem/Plc+N+Sg+Gen+PxSg2
váldo#áhpi+Sem/Plc+N+Sg+Gen+PxSg2
válga#biire+Sem/Org+Sem/Plc+N+Sg+Gen+PxSg2
válga#kantuvra+Sem/Org+Sem/Plc+N+Sg+Gen+PxSg2
válga#latnja+Sem/Plc+N+Sg+Gen+PxSg2
válsa#doaimmahat+Sem/Org+Sem/Plc+N+Sg+Gen+PxSg2
vánddardan#guovddáš+Sem/Org+Sem/Plc+N+Sg+Gen+PxSg2
vánddardan#guovlu+Sem/Plc+N+Sg+Gen+PxSg2
várddo#báiki+Sem/Plc+N+Sg+Gen+PxSg2
várdu+Sem/Plc+N+Sg+Gen+PxSg2
várre#eana+Sem/Plc+N+Sg+Gen+PxSg2
várre#luohkká+Sem/Plc+N+Sg+Gen+PxSg2
váráiduhttin#kantuvra+Sem/Org+Sem/Plc+N+Sg+Gen+PxSg2
váráiduhttin#ossodat+Sem/Org+Sem/Plc+N+Sg+Gen+PxSg2
web#báiki+Sem/Plc+N+Sg+Gen+PxSg2
ádju+Sem/Plc+N+Sg+Gen+PxSg2
áhpe#guolle#báiki+Sem/Plc+N+Sg+Gen+PxSg2
áhpe#gáddi+Sem/Plc+N+Sg+Gen+PxSg2
áhpi+Sem/Plc+N+Sg+Gen+PxSg2
áhpparasGen+Sem/Plc+N+Sg+Gen+PxSg2
áhpparašGen+Sem/Plc+N+Sg+Gen+PxSg2
áibmo#latnja+Sem/Plc+N+Sg+Gen+PxSg2
áige#ortnet#arkiiva+Sem/Org+Sem/Plc+N+Sg+Gen+PxSg2
ájastat+Sem/Plc+N+Sg+Gen+PxSg2
áksil#culci+N+Sg+Gen+PxSg2
álbmogis#hálddašan#guovlu+Sem/Plc+Sem/Org+N+Sg+Gen+PxSg2
álbmot#meahcci+Sem/Plc+N+Sg+Gen+PxSg2
álbmot#viđa#vuovdi+Sem/Plc+N+Sg+Gen+PxSg2
áldo#siida+Sem/Org+Sem/Plc+N+Sg+Gen+PxSg2
álgo#vuovdi+Sem/Plc+N+Sg+Gen+PxSg2
álgo#álbmot#guovddáš+Sem/Org+Sem/Plc+N+Sg+Gen+PxSg2
álgo#álbmot#guovlu+Sem/Plc+N+Sg+Gen+PxSg2
álli+Sem/Plc+N+Sg+Gen+PxSg2
ámmát#doaimmahat+Sem/Org+Sem/Plc+N+Sg+Gen+PxSg2
ámmát#skuvla+Sem/Org+Sem/Plc+N+Sg+Gen+PxSg2
ámta#diggi+Sem/Org+Sem/Plc+N+Sg+Gen+PxSg2
ámta+Sem/Org+Sem/Plc+N+Sg+Gen+PxSg2
árbe#eana+Sem/Plc+N+Sg+Gen+PxSg2
árran#gáddi+Sem/Plc+N+Sg+Gen+PxSg2
ásodat#areála+Sem/Plc+N+Sg+Gen+PxSg2
ásodat#báiki+Sem/Plc+N+Sg+Gen+PxSg2
ássan#avádat+Sem/Plc+N+Sg+Gen+PxSg2
ássan#báiki+Sem/Plc+N+Sg+Gen+PxSg2
ássan#guovddáš+Sem/Org+Sem/Plc+N+Sg+Gen+PxSg2
ássan#guovlu+Sem/Plc+N+Sg+Gen+PxSg2
ássan#sadji+Sem/Plc+N+Sg+Gen+PxSg2
ávdagas+Sem/Plc+N+Sg+Gen+PxSg2
ávgadas+Sem/Plc+N+Sg+Gen+PxSg2
ávnnas#latnja+Sem/Plc+N+Sg+Gen+PxSg2
ávži+Sem/Plc+N+Sg+Gen+PxSg2
ávžu+Sem/Plc+N+Sg+Gen+PxSg2
ášše#arkiiva+Sem/Org+Sem/Plc+N+Sg+Gen+PxSg2
áššáskuhttin#diggi+Sem/Org+Sem/Plc+N+Sg+Gen+PxSg2
šaddadan#latnja+Sem/Plc+N+Sg+Gen+PxSg2
šaddan#eana+Sem/Plc+N+Sg+Gen+PxSg2
šaddan#guovlu+Sem/Plc+N+Sg+Gen+PxSg2
šaddan#sadji+Sem/Plc+N+Sg+Gen+PxSg2
šaddo#gearde#avvi+Sem/Plc+N+Sg+Gen+PxSg2
čahca+Sem/Plc+N+Sg+Gen+PxSg2
čakča#eana+Sem/Plc+N+Sg+Gen+PxSg2
čalbme#ossodat+Sem/Org+Sem/Plc+N+Sg+Gen+PxSg2
čalmmus+Sem/Plc+N+Sg+Gen+PxSg2
čavil+Sem/Plc+N+Sg+Gen+PxSg2
čearru+Sem/Plc+Sem/Org+N+Sg+Gen+PxSg2
čiehka#báiki+Sem/Plc+N+Sg+Gen+PxSg2
čiekŋalas+Sem/Plc+N+Sg+Gen+PxSg2
čiekčan#sadji+Sem/Plc+N+Sg+Gen+PxSg2
čielggádat+Sem/Plc+N+Sg+Gen+PxSg2
čielti+Sem/Org+Sem/Plc+N+Sg+Gen+PxSg2
čierri+Sem/Plc+N+Sg+Gen+PxSg2
šilljo#biras+Sem/Plc+N+Sg+Gen+PxSg2
šilljo#gieddi+Sem/Plc+N+Sg+Gen+PxSg2
širan#latnja+Sem/Plc+N+Sg+Gen+PxSg2
čiŋahan#latnja+Sem/Plc+N+Sg+Gen+PxSg2
šleađđu+Sem/Plc+N+Sg+Gen+PxSg2
šnjoalci+Sem/Hum+N+Sg+Gen+PxSg2
čoahkkanan#báiki+Sem/Plc+N+Sg+Gen+PxSg2
čoahkke#báiki+Sem/Plc+N+Sg+Gen+PxSg2
čoahkkin#latnja+Sem/Plc+N+Sg+Gen+PxSg2
čoalbmi+Sem/Plc+N+Sg+Gen+PxSg2
čoarve#nalca+N+Sg+Gen+PxSg2
čoaskudan#latnja+Sem/Plc+N+Sg+Gen+PxSg2
čohkka#jiehkki+Sem/Plc+N+Sg+Gen+PxSg2
čohkkán#sadji+Sem/Plc+N+Sg+Gen+PxSg2
čohkohallan#latnja+Sem/Plc+N+Sg+Gen+PxSg2
čolde#eana+Sem/Plc+N+Sg+Gen+PxSg2
čorgen#ossodat+Sem/Org+Sem/Plc+N+Sg+Gen+PxSg2
čoska+Sem/Org+Sem/Plc+N+Sg+Gen+PxSg2
čunu#mielli+Sem/Plc+N+Sg+Gen+PxSg2
čuoggun#sadji+Sem/Plc+N+Sg+Gen+PxSg2
čuolahat+Sem/Plc+N+Sg+Gen+PxSg2
čuomas#latnja+Sem/Plc+N+Sg+Gen+PxSg2
čuovga#bodni+Sem/Plc+N+Sg+Gen+PxSg2
čuovvun#arkiiva+Sem/Org+Sem/Plc+N+Sg+Gen+PxSg2
čuožžun#báiki+Sem/Plc+N+Sg+Gen+PxSg2
čáhce#doaimmahat+Sem/Org+Sem/Plc+N+Sg+Gen+PxSg2
čáhce#eana+Sem/Plc+N+Sg+Gen+PxSg2
čáhce#fápmo#lágádus+Sem/Org+Sem/Plc+N+Sg+Gen+PxSg2
čáhce#jeaggi+Sem/Plc+N+Sg+Gen+PxSg2
čáhce#juoga+Sem/Plc+N+Sg+Gen+PxSg2
čáhce#juohku+Sem/Plc+N+Sg+Gen+PxSg2
čáhcádat+Sem/Plc+N+Sg+Gen+PxSg2
čállin#latnja+Sem/Plc+N+Sg+Gen+PxSg2
šálten#latnja+Sem/Plc+N+Sg+Gen+PxSg2
čávda#bodni+Sem/Plc+N+Sg+Gen+PxSg2
šávda#bodni+Sem/Plc+N+Sg+Gen+PxSg2
čázi#aláš+Sem/Plc+N+Sg+Gen+PxSg2
rádja#guovlu+Sem/Plc+N+Sg+Gen+PxSg2
mearra#guovlu+Sem/Plc+N+Sg+Gen+PxSg2
lagas#radio+Sem/Org+Sem/Plc+N+Sg+Gen+PxSg2
vuojadan#báiki+Sem/Plc+N+Sg+Gen+PxSg2
kultur#kantuvra+Sem/Org+Sem/Plc+N+Sg+Gen+PxSg2
dihtor#latnja+Sem/Plc+N+Sg+Gen+PxSg2
ovdáneaddji#riika+Sem/Plc+Sem/Org+N+Sg+Gen+PxSg2
balča+N+Sg+Gen+PxSg2
boalči+Sem/Hum+N+Sg+Gen+PxSg2
bulččas+N+Sg+Gen+PxSg2
gonagas#čoalči+N+Sg+Gen+PxSg2
guolbba#čoalči+N+Sg+Gen+PxSg2
jeagge#čoalči+N+Sg+Gen+PxSg2
juolge#čelččen+N+Sg+Gen+PxSg2
njalči+N+Sg+Gen+PxSg2
skealčča#smáhkka+N+Sg+Gen+PxSg2
smealčča+N+Sg+Gen+PxSg2
smilče#gorri+N+Sg+Gen+PxSg2
smilče#lohku+N+Sg+Gen+PxSg2
smilče#čiehka+N+Sg+Gen+PxSg2
smilči+N+Sg+Gen+PxSg2
spálču+Sem/Ani+N+Sg+Gen+PxSg2
spálčá#muoddá+N+Sg+Gen+PxSg2
spálčá+N+Sg+Gen+PxSg2
vealči+Sem/Hum+N+Sg+Gen+PxSg2
čealčir+N+Sg+Gen+PxSg2
čelččen+N+Sg+Gen+PxSg2
šnjalči+Sem/Hum+N+Sg+Gen+PxSg2
šnjilča#mánnu+N+Sg+Gen+PxSg2
šnjilča+N+Sg+Gen+PxSg2
čoalče#šaddu+N+Sg+Gen+PxSg2
čoalči+Sem/Hum+N+Sg+Gen+PxSg2
+N+Sg+Gen+PxSg2
snáldo#oai+N+Sg+Gen+PxSg2
maŋildus+N+Sg+Gen+PxSg2
ovddaldus+N+Sg+Gen+PxSg2
agoarta#váldi+Sem/Hum+N+Sg+Gen+PxSg2
akto#háldu+N+Sg+Gen+PxSg2
ala#guoddin#eise#váldi+Sem/Org+N+Sg+Gen+PxSg2
albma#ilbmi+N+Sg+Gen+PxSg2
alddas+N+Sg+Gen+PxSg2
aldna+N+Sg+Gen+PxSg2
alkohola#boaldu+N+Sg+Gen+PxSg2
alla#gealdda#másta+N+Sg+Gen+PxSg2
alla#skuvla+Sem/Org+Build+N+Sg+Gen+PxSg2
almmi#čuolda+N+Sg+Gen+PxSg2
aláš#álddis+N+Sg+Gen+PxSg2
ambassáda+Sem/Org+Build+N+Sg+Gen+PxSg2
arava#viessu+Build+N+Sg+Gen+PxSg2
arava#visti+Build+N+Sg+Gen+PxSg2
areála#hálddašeapmi+N+Sg+Gen+PxSg2
asto#áige#viessu+Build+N+Sg+Gen+PxSg2
asto#áigge#fálaldat+N+Sg+Gen+PxSg2
asto#áigge#opmodat+Build+N+Sg+Gen+PxSg2
asto#áigge#viessu+Build+N+Sg+Gen+PxSg2
attáldat+N+Sg+Gen+PxSg2
badje#báza#hálden+N+Sg+Gen+PxSg2
badje#dállu+Build+N+Sg+Gen+PxSg2
badje#goahti+Build+N+Sg+Gen+PxSg2
badje#viessu+Build+N+Sg+Gen+PxSg2
bagadan#váldi+Sem/Org+N+Sg+Gen+PxSg2
bagaldat+N+Sg+Gen+PxSg2
bajildas#lohkki+Sem/Hum+N+Sg+Gen+PxSg2
bajildas+N+Sg+Gen+PxSg2
bajildeapmi+N+Sg+Gen+PxSg2
bajildus#muorra+N+Sg+Gen+PxSg2
bajildus#čála+N+Sg+Gen+PxSg2
bajildus+N+Sg+Gen+PxSg2
bajimus#mearridan#váldi+N+Sg+Gen+PxSg2
bajás#váldin+N+Sg+Gen+PxSg2
balddonas#muitalus+N+Sg+Gen+PxSg2
balddonas+Sem/Hum+N+Sg+Gen+PxSg2
balddus+N+Sg+Gen+PxSg2
balddáhus+N+Sg+Gen+PxSg2
baldu+N+Sg+Gen+PxSg2
barddáldat+N+Sg+Gen+PxSg2
bargo#eise#váldi+Sem/Org+N+Sg+Gen+PxSg2
bargo#eisse#váldi+Sem/Org+N+Sg+Gen+PxSg2
bargo#fálaldat+N+Sg+Gen+PxSg2
bargo#fápmo#eise#váldi+Sem/Org+N+Sg+Gen+PxSg2
bargo#fápmo#eisse#váldi+Sem/Org+N+Sg+Gen+PxSg2
bargo#viessu+Build+N+Sg+Gen+PxSg2
basaldat+N+Sg+Gen+PxSg2
bassan#álddis+N+Sg+Gen+PxSg2
bađaldat+N+Sg+Gen+PxSg2
beahce#njaldin+N+Sg+Gen+PxSg2
beaive#boalddáhat+Wthr+N+Sg+Gen+PxSg2
beaive#hospitála+Sem/Org+Build+N+Sg+Gen+PxSg2
beaive#jorggáldat+Sem/Time+N+Sg+Gen+PxSg2
beaivváš#dagaldat+N+Sg+Gen+PxSg2
bealdo#bakku+Sem/Ani+N+Sg+Gen+PxSg2
bealdo#bittal+N+Sg+Gen+PxSg2
bealdo#biššan+N+Sg+Gen+PxSg2
bealdo#buoiddamas+Sem/Ani+N+Sg+Gen+PxSg2
bealdo#cihci+Sem/Ani+N+Sg+Gen+PxSg2
bealdo#drag+N+Sg+Gen+PxSg2
bealdo#duhpát+N+Sg+Gen+PxSg2
bealdo#fiski+Sem/Ani+N+Sg+Gen+PxSg2
bealdo#gálla+N+Sg+Gen+PxSg2
bealdo#gáranas+Sem/Ani+N+Sg+Gen+PxSg2
bealdo#gárremas+Sem/Ani+N+Sg+Gen+PxSg2
bealdo#hoašša+N+Sg+Gen+PxSg2
bealdo#jeađjá+N+Sg+Gen+PxSg2
bealdo#máđir+Sem/Ani+N+Sg+Gen+PxSg2
bealdo#rettet+N+Sg+Gen+PxSg2
bealdo#sennet+N+Sg+Gen+PxSg2
bealdo#sennet+N+Sg+Gen+PxSg2
bealdo#spiinnut+N+Sg+Gen+PxSg2
bealdo#sáhpán+Sem/Ani+N+Sg+Gen+PxSg2
bealdo#vajálgeahtes#násti+N+Sg+Gen+PxSg2
bealdo#viola+N+Sg+Gen+PxSg2
bealdo#vuonccis+Sem/Ani+N+Sg+Gen+PxSg2
bealdo#šaddu+N+Sg+Gen+PxSg2
bealdo#čehpor+N+Sg+Gen+PxSg2
bealdu+N+Sg+Gen+PxSg2
bearaš#dállu+Build+N+Sg+Gen+PxSg2
bearaš#mánáid#gárdi+Sem/Org+Buld+N+Sg+Gen+PxSg2
bearaš#viessu+Build+N+Sg+Gen+PxSg2
beassan#gielddus+N+Sg+Gen+PxSg2
beassan#váldi+Sem/Org+N+Sg+Gen+PxSg2
beatnat#gieldá+N+Sg+Gen+PxSg2
bensin#stašuvdna+Build+N+Sg+Gen+PxSg2
bibliotehka+Sem/Org+Build+N+Sg+Gen+PxSg2
biergo#bilda+N+Sg+Gen+PxSg2
bihkka#boaldin+N+Sg+Gen+PxSg2
bilda+N+Sg+Gen+PxSg2
bilto#áldu+Sem/Ani+N+Sg+Gen+PxSg2
bioboaldámuš+N+Sg+Gen+PxSg2
biraldas#darffit+N+Sg+Gen+PxSg2
biraldas#lavnnjit+N+Sg+Gen+PxSg2
biras#gáhtten#eise#válddit+N+Sg+Gen+PxSg2
biras#hálddašeapmi+N+Sg+Gen+PxSg2
biras#viessu+Build+N+Sg+Gen+PxSg2
birra#jođaldat#lista+N+Sg+Gen+PxSg2
birra#jođaldat#listu+N+Sg+Gen+PxSg2
birra#jođaldat+N+Sg+Gen+PxSg2
birra#jođáldat+N+Sg+Gen+PxSg2
bisánan#gieldu+N+Sg+Gen+PxSg2
bivge#bealdu+N+Sg+Gen+PxSg2
boahto#gáldu+N+Sg+Gen+PxSg2
boalddádat+N+Sg+Gen+PxSg2
boalddáhat+N+Sg+Gen+PxSg2
boalddán+Sem/Hum+N+Sg+Gen+PxSg2
boalden#eana#doallu+N+Sg+Gen+PxSg2
boalden#muorra+N+Sg+Gen+PxSg2
boaldimuš+N+Sg+Gen+PxSg2
boaldin#eana#doallu+N+Sg+Gen+PxSg2
boaldin#mohtor+N+Sg+Gen+PxSg2
boaldin#muorra+N+Sg+Gen+PxSg2
boaldin#reaidu+N+Sg+Gen+PxSg2
boaldin+N+Sg+Gen+PxSg2
boaldo#mohtor+N+Sg+Gen+PxSg2
boaldu#mearka+N+Sg+Gen+PxSg2
boaldu+N+Sg+Gen+PxSg2
boaldálas+N+Sg+Gen+PxSg2
boaldámuš+N+Sg+Gen+PxSg2
boasta#kantuvra+Build+N+Sg+Gen+PxSg2
boazo#doallo#eise#váldi+Sem/Org+N+Sg+Gen+PxSg2
boazo#doallo#hálddahus+Sem/Org+Sem/Plc+N+Sg+Gen+PxSg2
boazo#doallo#hálddašeapmi+N+Sg+Gen+PxSg2
boazo#doallo#skuvla+Sem/Org+Build+N+Sg+Gen+PxSg2
boazo#dállu+Build+N+Sg+Gen+PxSg2
boazo#guođohan#gielddus+N+Sg+Gen+PxSg2
boađus#čuolda+N+Sg+Gen+PxSg2
boađáldat+Sem/Plc+N+Sg+Gen+PxSg2
boldejaš+Sem/Ani+N+Sg+Gen+PxSg2
boldni+N+Sg+Gen+PxSg2
bondde#gielda+Sem/Org+Sem/Plc+N+Sg+Gen+PxSg2
bonjaldat+N+Sg+Gen+PxSg2
bora#spire#hálddašeapmi+N+Sg+Gen+PxSg2
borgguhan#gielddus+N+Sg+Gen+PxSg2
buddha#tempel+Build+N+Sg+Gen+PxSg2
buhcciid#viessu+Sem/Org+Build+N+Sg+Gen+PxSg2
bulddogas+Sem/Ani+N+Sg+Gen+PxSg2
bulddugas+Sem/Ani+N+Sg+Gen+PxSg2
bulddán+N+Sg+Gen+PxSg2
buldi+N+Sg+Gen+PxSg2
buldu+Sem/Hum+N+Sg+Gen+PxSg2
buldugas+Sem/Ani+N+Sg+Gen+PxSg2
buohcce#stohpu+Build+Sem/Org+N+Sg+Gen+PxSg2
buohcce#viessu+Build+Sem/Org+N+Sg+Gen+PxSg2
buohcci#viessu+Build+N+Sg+Gen+PxSg2
buollin#stašuvdna+Build+N+Sg+Gen+PxSg2
buvda+Sem/Org+Build+N+Sg+Gen+PxSg2
buvttadan#dagaldat+N+Sg+Gen+PxSg2
buđaldeaddji+Sem/Hum+N+Sg+Gen+PxSg2
buđaldeapmi+N+Sg+Gen+PxSg2
buđaldus+N+Sg+Gen+PxSg2
buđet#bealdu+N+Sg+Gen+PxSg2
bággo#čađahan#váldi+Sem/Org+N+Sg+Gen+PxSg2
báhpa#dállu+Build+N+Sg+Gen+PxSg2
báhtter#gealddán+N+Sg+Gen+PxSg2
báimmaldat+N+Sg+Gen+PxSg2
bálda#deahkki+N+Sg+Gen+PxSg2
bálda+N+Sg+Gen+PxSg2
bálddalas#goallostus+N+Sg+Gen+PxSg2
bálddalas#namma+N+Sg+Gen+PxSg2
bálddalas#čiehka+N+Sg+Gen+PxSg2
bálddalastin#bargu+N+Sg+Gen+PxSg2
bálddes#geađgi+N+Sg+Gen+PxSg2
bálddis#vuogga+N+Sg+Gen+PxSg2
bálddis+Sem/Ani+N+Sg+Gen+PxSg2
báldá#uksu+N+Sg+Gen+PxSg2
báldá#vuorra+N+Sg+Gen+PxSg2
bálká#soalddát+Sem/Hum+N+Sg+Gen+PxSg2
bálká#váldi+Sem/Hum+N+Sg+Gen+PxSg2
bárddáldat+N+Sg+Gen+PxSg2
bárggaldat+N+Sg+Gen+PxSg2
bárggáldat+N+Sg+Gen+PxSg2
bávtti#háldi+Sem/Hum+N+Sg+Gen+PxSg2
ceakko#čuolda+N+Sg+Gen+PxSg2
cokkaldat+N+Sg+Gen+PxSg2
dagaldat#čoahkádus+N+Sg+Gen+PxSg2
dagaldat+N+Sg+Gen+PxSg2
dagaldupmi+N+Sg+Gen+PxSg2
dagaldus+N+Sg+Gen+PxSg2
dahpaldat+N+Sg+Gen+PxSg2
dajaldat+N+Sg+Gen+PxSg2
dealdi+N+Sg+Gen+PxSg2
dearvvašvuođa#dállu+Build+N+Sg+Gen+PxSg2
dearvvašvuođa#stašuvdna+Build+N+Sg+Gen+PxSg2
deattáldat+N+Sg+Gen+PxSg2
diehto#gáldu+N+Sg+Gen+PxSg2
diehto#juohkin#hálddašeapmi+N+Sg+Gen+PxSg2
dieldá+N+Sg+Gen+PxSg2
digge#oasse#váldi+Sem/Hum+N+Sg+Gen+PxSg2
digge#stohpu+Build+N+Sg+Gen+PxSg2
digge#viessu+Build+N+Sg+Gen+PxSg2
dihtor#siskkáldas#rádju+N+Sg+Gen+PxSg2
dihtor#siskkáldas#rájus+N+Sg+Gen+PxSg2
dikta#čoakkáldat+N+Sg+Gen+PxSg2
dikšui#váldin+N+Sg+Gen+PxSg2
dildi+N+Sg+Gen+PxSg2
dildu+N+Sg+Gen+PxSg2
dinoldat+N+Sg+Gen+PxSg2
diŋga+Sem/Hum+Sem/Ani+Build+Txt+N+Sg+Gen+PxSg2
doaimmahan#váldi+Sem/Org+N+Sg+Gen+PxSg2
doajáldat+N+Sg+Gen+PxSg2
doares#čuolda+N+Sg+Gen+PxSg2
doavtter#stašuvdna+Build+N+Sg+Gen+PxSg2
dohpi+Build+N+Sg+Gen+PxSg2
doldi+N+Sg+Gen+PxSg2
dovddaldat+N+Sg+Gen+PxSg2
dovdo#dajaldat+N+Sg+Gen+PxSg2
dulden#čuokkis+N+Sg+Gen+PxSg2
dulvadan#álddis+N+Sg+Gen+PxSg2
dulvadan#álddis+N+Sg+Gen+PxSg2
duogáš#guldaleapmi+N+Sg+Gen+PxSg2
duohtavuođa#válddahallan+N+Sg+Gen+PxSg2
duojáldat+N+Sg+Gen+PxSg2
duolddan+Sem/Hum+N+Sg+Gen+PxSg2
duoldi+Sem/Hum+N+Sg+Gen+PxSg2
duopmo#váldi+Sem/Org+N+Sg+Gen+PxSg2
duopmár#váldi+Sem/Org+N+Sg+Gen+PxSg2
duoraldat+N+Sg+Gen+PxSg2
duottar#hotealla+Sem/Org+Build+N+Sg+Gen+PxSg2
duottar#skoalda+N+Sg+Gen+PxSg2
duođaštus#váldin+N+Sg+Gen+PxSg2
dáidda#musea+Sem/Org+Build+N+Sg+Gen+PxSg2
dáidda#muséa+Sem/Org+Build+N+Sg+Gen+PxSg2
dáidda#čoakkáldat+N+Sg+Gen+PxSg2
dállu+Build+N+Sg+Gen+PxSg2
dálon#viessu+Build+N+Sg+Gen+PxSg2
dálve#jorggáldat+N+Sg+Gen+PxSg2
dárjjaldat+N+Sg+Gen+PxSg2
dásse#váldi+Sem/Org+N+Sg+Gen+PxSg2
dásádat#čuolda+N+Sg+Gen+PxSg2
dávge#gealdda+N+Sg+Gen+PxSg2
eaiggáduššan#háldu+N+Sg+Gen+PxSg2
eaiggát#háldu+N+Sg+Gen+PxSg2
eallin#agi#ásodat+Build+N+Sg+Gen+PxSg2
ealáhus#visti+Build+N+Sg+Gen+PxSg2
eana#doallo#eise#váldi+Sem/Org+N+Sg+Gen+PxSg2
eana#eaiggát#háldu+N+Sg+Gen+PxSg2
eana#girje#hálddolaš+Sem/Hum+N+Sg+Gen+PxSg2
eana#hálddašan#orgána+Sem/Org+N+Sg+Gen+PxSg2
eana#hálddašeapmi+N+Sg+Gen+PxSg2
eana#háldejašGen+Sem/Hum+N+Sg+Gen+PxSg2
eana#háldu+N+Sg+Gen+PxSg2
eana#muolddat+Sem/Ani+N+Sg+Gen+PxSg2
eana#vuovdin#eise#váldi+Sem/Org+N+Sg+Gen+PxSg2
eana#čuoldin+N+Sg+Gen+PxSg2
eanan#doallo#eise#váldi+Sem/Org+N+Sg+Gen+PxSg2
eanan#hálddašan#orgána+Sem/Org+N+Sg+Gen+PxSg2
eanan#hálddašeapmi+N+Sg+Gen+PxSg2
eanan#hálden#doaibma+N+Sg+Gen+PxSg2
eanan#hálden#gielddus+N+Sg+Gen+PxSg2
eanan#muolddat+Sem/Ani+N+Sg+Gen+PxSg2
eise#váldi+Sem/Org+N+Sg+Gen+PxSg2
eisse#válde#geavat+N+Sg+Gen+PxSg2
eisse#váldi+Sem/Org+N+Sg+Gen+PxSg2
ekonomiija#hálddašeapmi+N+Sg+Gen+PxSg2
eret#válddiheapmi+N+Sg+Gen+PxSg2
eret#váldin+N+Sg+Gen+PxSg2
erohus#eret#váldin+N+Sg+Gen+PxSg2
erreldat+N+Sg+Gen+PxSg2
ese#váldi+Sem/Org+N+Sg+Gen+PxSg2
fabrihkka+Sem/Org+Build+N+Sg+Gen+PxSg2
fierbme#gealdda+N+Sg+Gen+PxSg2
fierbme#čujuhan#váldi+Sem/Org+N+Sg+Gen+PxSg2
fiskes#gieldá+N+Sg+Gen+PxSg2
friddja#girku+Sem/Org+Build+N+Sg+Gen+PxSg2
fuođđo#dikšun#eise#váldi+Sem/Org+N+Sg+Gen+PxSg2
fuođđo#hálddašeapmi+N+Sg+Gen+PxSg2
fuođđu#hálddašeapmi+N+Sg+Gen+PxSg2
fylkka#gielda+Sem/Org+N+Sg+Gen+PxSg2
fylkka#viessu+Build+N+Sg+Gen+PxSg2
fága#eise#váldi+Sem/Org+N+Sg+Gen+PxSg2
fálaldat+N+Sg+Gen+PxSg2
fálddi#guovlu+Sem/Plc+N+Sg+Gen+PxSg2
fáldi+Sem/Hum+N+Sg+Gen+PxSg2
fápmo#gáldu+N+Sg+Gen+PxSg2
fápmo#válddahat+N+Sg+Gen+PxSg2
galda+N+Sg+Gen+PxSg2
gaska#gažaldat+N+Sg+Gen+PxSg2
gaskkaldeapmi+N+Sg+Gen+PxSg2
gažaldat#cealkka+N+Sg+Gen+PxSg2
gažaldat#skovvi+N+Sg+Gen+PxSg2
gažaldat+N+Sg+Gen+PxSg2
geahpes#boalddáhat+N+Sg+Gen+PxSg2
geahčaldat+N+Sg+Gen+PxSg2
geahččan#dagaldupmi+N+Sg+Gen+PxSg2
geahččo#eise#váldi+Sem/Org+N+Sg+Gen+PxSg2
geaidno#eise#váldi+Sem/Org+N+Sg+Gen+PxSg2
gealaldat+N+Sg+Gen+PxSg2
gealdagas#dilli+N+Sg+Gen+PxSg2
gealdagas+N+Sg+Gen+PxSg2
gealdda#geavli+N+Sg+Gen+PxSg2
gealdda+N+Sg+Gen+PxSg2
gealddahat+N+Sg+Gen+PxSg2
gealddohuvvan+N+Sg+Gen+PxSg2
gealddáhat+N+Sg+Gen+PxSg2
gealddán+Sem/Hum+N+Sg+Gen+PxSg2
gealdo#erohus+N+Sg+Gen+PxSg2
gealdu+N+Sg+Gen+PxSg2
gealuldus+N+Sg+Gen+PxSg2
gearde#dállu+Build+N+Sg+Gen+PxSg2
gearde#viessu+Build+N+Sg+Gen+PxSg2
gearret+Sem/Org+Build+N+Sg+Gen+PxSg2
gearret#stohpu+Build+N+Sg+Gen+PxSg2
geaset#áldu+Sem/Ani+N+Sg+Gen+PxSg2
geazaldat+N+Sg+Gen+PxSg2
gelddolašvuohta+N+Sg+Gen+PxSg2
giehta#njámaldat+N+Sg+Gen+PxSg2
giehta#čáláldat+N+Sg+Gen+PxSg2
gielda#departemeanta+Sem/Org+N+Sg+Gen+PxSg2
gielda#láhka+N+Sg+Gen+PxSg2
gielda#lávde#goddi+Sem/Org+N+Sg+Gen+PxSg2
gielda#ministtar+Sem/Hum+N+Sg+Gen+PxSg2
gieldda#sápmelaš+Sem/Hum+N+Sg+Gen+PxSg2
gieldda#viessu+Build+N+Sg+Gen+PxSg2
gielda+Sem/Org+Sem/Plc+N+Sg+Gen+PxSg2
gieldagas+N+Sg+Gen+PxSg2
gieldda#bargi+Sem/Hum+N+Sg+Gen+PxSg2
gieldda#báhppa+Sem/Hum+N+Sg+Gen+PxSg2
gieldda#dearvvašvuođa#bálvalus#láhka+N+Sg+Gen+PxSg2
gieldda#doavttir+Sem/Hum+N+Sg+Gen+PxSg2
gieldda#dállu+Build+N+Sg+Gen+PxSg2
gieldda#hoavda+Sem/Hum+N+Sg+Gen+PxSg2
gieldda#kantuvra+Sem/Org+N+Sg+Gen+PxSg2
gieldda#láhka+N+Sg+Gen+PxSg2
gieldda#ovda#goddi+Sem/Org+N+Sg+Gen+PxSg2
gieldda#plána+N+Sg+Gen+PxSg2
gieldda#politihkka+N+Sg+Gen+PxSg2
gieldda#rehket#doalli+Sem/Hum+N+Sg+Gen+PxSg2
gieldda#riekti+N+Sg+Gen+PxSg2
gieldda#ráđđehus+Sem/Org+N+Sg+Gen+PxSg2
gieldda#stivra+Sem/Org+N+Sg+Gen+PxSg2
gieldda#stivrra#válga+N+Sg+Gen+PxSg2
gieldda#stivrra#čoahkkin+N+Sg+Gen+PxSg2
gieldda#sáme#giella+N+Sg+Gen+PxSg2
gieldda#sámi#eanaG+N+Sg+Gen+PxSg2
gieldda#sámi#siida+Sem/Org+Sem/Plc+N+Sg+Gen+PxSg2
gieldda#sámi#sohka+Sem/Hum+Sem/Group+N+Sg+Gen+PxSg2
gieldda#sámi#álbmot+Sem/Hum+Sem/Group+N+Sg+Gen+PxSg2
gieldda#sápmiG+N+Sg+Gen+PxSg2
gieldda#válga+N+Sg+Gen+PxSg2
gieldda#válljejupmi+N+Sg+Gen+PxSg2
gieldda+N+Sg+Gen+PxSg2
gielddaid#lihttu+Sem/Org+N+Sg+Gen+PxSg2
gieldda#stivra#latnja+Sem/Plc+N+Sg+Gen+PxSg2
gielddus#avádat+Sem/Plc+N+Sg+Gen+PxSg2
gielddus+N+Sg+Gen+PxSg2
gieldin#riekti+N+Sg+Gen+PxSg2
gieldin#sojahus+N+Sg+Gen+PxSg2
gieldin#sátni+N+Sg+Gen+PxSg2
gieldin#vearba+N+Sg+Gen+PxSg2
gieldo#galba+N+Sg+Gen+PxSg2
gieldo#guovlu+Sem/Plc+N+Sg+Gen+PxSg2
gieldo#linnjá+N+Sg+Gen+PxSg2
gieldu+N+Sg+Gen+PxSg2
gielká#alddas+N+Sg+Gen+PxSg2
giella#hálddašan#guovlu+Sem/Plc+N+Sg+Gen+PxSg2
giera#gealddus+N+Sg+Gen+PxSg2
giesaldat+N+Sg+Gen+PxSg2
gilde#márjjá#vahkku+Sem/Time+N+Sg+Gen+PxSg2
gili#viessu+Build+N+Sg+Gen+PxSg2
gilvalan#válddahus+N+Sg+Gen+PxSg2
girje#hildu+N+Sg+Gen+PxSg2
girje#mielddus+N+Sg+Gen+PxSg2
girje#rájus#fálaldat+N+Sg+Gen+PxSg2
girjen#mielddus+N+Sg+Gen+PxSg2
gitta#váldin+N+Sg+Gen+PxSg2
gižaldat+N+Sg+Gen+PxSg2
giđđa#jorggáldat+N+Sg+Gen+PxSg2
goahti+Build+N+Sg+Gen+PxSg2
goađe#háldi+Sem/Hum+N+Sg+Gen+PxSg2
goađe#háldi+Sem/Hum+N+Sg+Gen+PxSg2
goađáš+Build+N+Sg+Gen+PxSg2
godde#áldu+Sem/Ani+N+Sg+Gen+PxSg2
gohppo#sihkaldat+N+Sg+Gen+PxSg2
goldda+N+Sg+Gen+PxSg2
golddán+Sem/Hum+N+Sg+Gen+PxSg2
goldin+N+Sg+Gen+PxSg2
golggos#gealddus+N+Sg+Gen+PxSg2
gollo#válddahus+N+Sg+Gen+PxSg2
golmma#bearaš#ásodat+Build+N+Sg+Gen+PxSg2
gonagas#váldi+Sem/Org+N+Sg+Gen+PxSg2
gordne#bealdu+N+Sg+Gen+PxSg2
goroldat+N+Sg+Gen+PxSg2
gottas#áldu+Sem/Ani+N+Sg+Gen+PxSg2
gottodas#áldu+Sem/Ani+N+Sg+Gen+PxSg2
gottáldat+N+Sg+Gen+PxSg2
govva#váldi+Sem/Hum+N+Sg+Gen+PxSg2
gođaldat+N+Sg+Gen+PxSg2
guldalan#bierggas+N+Sg+Gen+PxSg2
guldaleaddji+Sem/Hum+N+Sg+Gen+PxSg2
gulddalmas+N+Sg+Gen+PxSg2
guobaldat+N+Sg+Gen+PxSg2
guohton#hálddašeapmi+N+Sg+Gen+PxSg2
guohtun#hálddašeapmi+N+Sg+Gen+PxSg2
guoldu+Wthr+N+Sg+Gen+PxSg2
guolle#hálddašeapmi+N+Sg+Gen+PxSg2
guolástan#eise#váldi+Sem/Org+N+Sg+Gen+PxSg2
guolástus#eise#váldi+Sem/Org+N+Sg+Gen+PxSg2
guolástus#hálddašeapmi+N+Sg+Gen+PxSg2
guorusnat#gealdda+N+Sg+Gen+PxSg2
guosse#logaldallan+N+Sg+Gen+PxSg2
guosse#viessu+Build+N+Sg+Gen+PxSg2
guovddáš#eise#váldi+Sem/Org+N+Sg+Gen+PxSg2
guovddáš#hálddahus+Sem/Org+Sem/Plc+N+Sg+Gen+PxSg2
guovllu#buohcce#viessu+Build+Sem/Org+N+Sg+Gen+PxSg2
guovllu#hálddahus+Sem/Org+Sem/Plc+N+Sg+Gen+PxSg2
guovtte#bearaš#viessu+Build+N+Sg+Gen+PxSg2
guovtte#bearaš#ásodat+Build+N+Sg+Gen+PxSg2
guđoldat#boazu+Sem/Ani+N+Sg+Gen+PxSg2
gáhtten#eise#váldi+Sem/Org+N+Sg+Gen+PxSg2
gálddat#heasta+Sem/Ani+N+Sg+Gen+PxSg2
gálddat+Sem/Ani+N+Sg+Gen+PxSg2
gálddát+Sem/Ani+N+Sg+Gen+PxSg2
gáldna#hádja+N+Sg+Gen+PxSg2
gáldo#cealkka+N+Sg+Gen+PxSg2
gáldo#dutkan+N+Sg+Gen+PxSg2
gáldo#girji+N+Sg+Gen+PxSg2
gáldo#girjjálašvuohta+N+Sg+Gen+PxSg2
gáldo#sáiti+N+Sg+Gen+PxSg2
gáldo#ávnnas+N+Sg+Gen+PxSg2
gáldu+N+Sg+Gen+PxSg2
gálvo#vuostái#váldin+N+Sg+Gen+PxSg2
gáma#alddas#skivdnji+N+Sg+Gen+PxSg2
gáraldat+N+Sg+Gen+PxSg2
gávildan#oamastus+N+Sg+Gen+PxSg2
gávpe#hálddašeaddji+Sem/Hum+N+Sg+Gen+PxSg2
gávpe#searvvuš#dovddaldat+N+Sg+Gen+PxSg2
gávpot#dállu+Build+N+Sg+Gen+PxSg2
gávra#bealdu+N+Sg+Gen+PxSg2
gávččáldat+N+Sg+Gen+PxSg2
heahte#goahti+Build+N+Sg+Gen+PxSg2
hearva#čuolddus+N+Sg+Gen+PxSg2
heaŋgá#šaldi+N+Sg+Gen+PxSg2
heaŋgá#šaldi+N+Sg+Gen+PxSg2
heraldihkka+N+Sg+Gen+PxSg2
hildu+N+Sg+Gen+PxSg2
hirbma#váldi+Sem/Org+N+Sg+Gen+PxSg2
hoalda+N+Sg+Gen+PxSg2
hospitála+Sem/Org+Build+N+Sg+Gen+PxSg2
hotealla+Sem/Org+Build+N+Sg+Gen+PxSg2
huksen#gielddus#avádat+Sem/Plc+N+Sg+Gen+PxSg2
huonaš+Build+N+Sg+Gen+PxSg2
hálddahus#bargi+Sem/Hum+N+Sg+Gen+PxSg2
hálddahus#biras+Sem/Org+N+Sg+Gen+PxSg2
hálddahus#departemeanta+Sem/Org+N+Sg+Gen+PxSg2
hálddahus#dieđáhus+N+Sg+Gen+PxSg2
hálddahus#doaibma+N+Sg+Gen+PxSg2
hálddahus#eisse#váldi+Sem/Org+N+Sg+Gen+PxSg2
hálddahus#hoavda+Sem/Hum+N+Sg+Gen+PxSg2
hálddahus#hápmi+N+Sg+Gen+PxSg2
hálddahus#jođiheaddji+Sem/Hum+N+Sg+Gen+PxSg2
hálddahus#kantuvra+Sem/Org+N+Sg+Gen+PxSg2
hálddahus#kantuvra+Sem/Org+N+Sg+Gen+PxSg2
hálddahus#lága+N+Sg+Gen+PxSg2
hálddahus#láhka+N+Sg+Gen+PxSg2
hálddahus#lávde#goddi+Sem/Org+N+Sg+Gen+PxSg2
hálddahus#meannudan#láhka+N+Sg+Gen+PxSg2
hálddahus#mearrádus+N+Sg+Gen+PxSg2
hálddahus#neavvu+N+Sg+Gen+PxSg2
hálddahus#oahppa+N+Sg+Gen+PxSg2
hálddahus#orgána+Sem/Org+N+Sg+Gen+PxSg2
hálddahus#ortnet+N+Sg+Gen+PxSg2
hálddahus#resursa+N+Sg+Gen+PxSg2
hálddahus#ráđđi+Sem/Org+N+Sg+Gen+PxSg2
hálddahus+Sem/Org+Sem/Plc+N+Sg+Gen+PxSg2
hálddašan#apparáhtta+N+Sg+Gen+PxSg2
hálddašan#doaibma+N+Sg+Gen+PxSg2
hálddašan#eise#váldi+Sem/Org+N+Sg+Gen+PxSg2
hálddašan#geavat+N+Sg+Gen+PxSg2
hálddašan#giella+N+Sg+Gen+PxSg2
hálddašan#gollu+N+Sg+Gen+PxSg2
hálddašan#guovlu+Sem/Plc+N+Sg+Gen+PxSg2
hálddašan#hoavda+Sem/Hum+N+Sg+Gen+PxSg2
hálddašan#láhka+N+Sg+Gen+PxSg2
hálddašan#málle+N+Sg+Gen+PxSg2
hálddašan#oahppu+N+Sg+Gen+PxSg2
hálddašan#orgána+Sem/Org+N+Sg+Gen+PxSg2
hálddašan#ovttadat+N+Sg+Gen+PxSg2
hálddašan#plána+N+Sg+Gen+PxSg2
hálddašan#strategiija+N+Sg+Gen+PxSg2
hálddašan#suorgi+N+Sg+Gen+PxSg2
hálddašan#vuohki+N+Sg+Gen+PxSg2
hálddašan#vuoigatvuohta+N+Sg+Gen+PxSg2
hálddašan#váldi+N+Sg+Gen+PxSg2
hálddašan#áittardeaddji+Sem/Hum+N+Sg+Gen+PxSg2
hálddašan#ášši+N+Sg+Gen+PxSg2
hálddašeaddji+Sem/Hum+N+Sg+Gen+PxSg2
hálddašeapmi+N+Sg+Gen+PxSg2
hálddus#doallan#duođaštus+N+Sg+Gen+PxSg2
hálddus#doallan#lohpi+N+Sg+Gen+PxSg2
háldejaš+Sem/Org+N+Sg+Gen+PxSg2
háldejeaddji+Sem/Hum+N+Sg+Gen+PxSg2
hálden#vuoigatvuohta+N+Sg+Gen+PxSg2
háldi+Sem/Hum+N+Sg+Gen+PxSg2
háldo#dilli+N+Sg+Gen+PxSg2
háldo#fáŋga+Sem/Hum+N+Sg+Gen+PxSg2
háldo#giddagas+N+Sg+Gen+PxSg2
háldo#oapmi+N+Sg+Gen+PxSg2
háldo#ráddjen+N+Sg+Gen+PxSg2
háldo#veadju+N+Sg+Gen+PxSg2
háldo#vejolašvuohta+N+Sg+Gen+PxSg2
háldo#vuoigatvuohta+N+Sg+Gen+PxSg2
háldo#áigumuš+N+Sg+Gen+PxSg2
háldu+N+Sg+Gen+PxSg2
háldui#váldin+N+Sg+Gen+PxSg2
hámman#álddis+N+Sg+Gen+PxSg2
hávde#boldni+N+Sg+Gen+PxSg2
ieš#hálddahus+Sem/Org+N+Sg+Gen+PxSg2
ieš#hálddašeapmi+N+Sg+Gen+PxSg2
ildi#gallevuohta+N+Sg+Gen+PxSg2
ildu+N+Sg+Gen+PxSg2
infiltrašuvdna#álddis+N+Sg+Gen+PxSg2
isit#gielda+N+Sg+Gen+PxSg2
iskan#vuostái#váldin+N+Sg+Gen+PxSg2
iskkus#logaldat+N+Sg+Gen+PxSg2
jahke#čielggadan#hálden+N+Sg+Gen+PxSg2
jeagel#bilda+N+Sg+Gen+PxSg2
jeagildeapmi+N+Sg+Gen+PxSg2
jearaldat#mearka+N+Sg+Gen+PxSg2
jearaldat+N+Sg+Gen+PxSg2
jiekŋa#šaldi+N+Sg+Gen+PxSg2
jiekŋa#šaldi+N+Sg+Gen+PxSg2
joatkka#oahppo#fálaldat+N+Sg+Gen+PxSg2
joddo#čuolda+N+Sg+Gen+PxSg2
jolle#áldu+Sem/Ani+N+Sg+Gen+PxSg2
joraldat#heargi+Sem/Ani+N+Sg+Gen+PxSg2
jorggihan#gieldu+N+Sg+Gen+PxSg2
jorggáldat+N+Sg+Gen+PxSg2
jovssus+N+Sg+Gen+PxSg2
jođaldat+N+Sg+Gen+PxSg2
julmmes#váldi+Sem/Org+N+Sg+Gen+PxSg2
juogadan#váldi+N+Sg+Gen+PxSg2
jáldo#biegga+Wthr+N+Sg+Gen+PxSg2
jáldo#skábe+N+Sg+Gen+PxSg2
jáldu+Wthr+N+Sg+Gen+PxSg2
jámeš#muolddut+N+Sg+Gen+PxSg2
kabineahtta#gažaldat+N+Sg+Gen+PxSg2
kino+Sem/Org+Build+N+Sg+Gen+PxSg2
kloasttar+Build+N+Sg+Gen+PxSg2
koda#čoakkáldat+N+Sg+Gen+PxSg2
kondoma#čoakkáldat+N+Sg+Gen+PxSg2
konferánsa#hotealla+Build+N+Sg+Gen+PxSg2
konferánsa#oasse#váldi+Sem/Hum+Sem/Org+N+Sg+Gen+PxSg2
kultur#fálaldat+Sem/Org+N+Sg+Gen+PxSg2
kultur#muito#eise#váldi+Sem/Org+N+Sg+Gen+PxSg2
kultur#muito#hálddašeapmi+N+Sg+Gen+PxSg2
kultur#viessu+Build+N+Sg+Gen+PxSg2
kárta#čoakkáldat+N+Sg+Gen+PxSg2
lihku#sávaldat+N+Sg+Gen+PxSg2
liidne#sihkaldat+N+Sg+Gen+PxSg2
litnet#eise#váldi+Sem/Org+N+Sg+Gen+PxSg2
livnnet#eise#váldi+Sem/Org+N+Sg+Gen+PxSg2
loahppa#dajaldat+N+Sg+Gen+PxSg2
logaldallan+N+Sg+Gen+PxSg2
logaldalli+N+Sg+Gen+PxSg2
logaldat+N+Sg+Gen+PxSg2
logus#čoakkáldat+N+Sg+Gen+PxSg2
lohkan#viessu+Build+N+Sg+Gen+PxSg2
lokten#šaldi+N+Sg+Gen+PxSg2
lokten#šaldi+N+Sg+Gen+PxSg2
lotti#viessu+Build+N+Sg+Gen+PxSg2
luodda#eise#váldi+Sem/Org+N+Sg+Gen+PxSg2
luonddu#attáldat+N+Sg+Gen+PxSg2
luonddu#hálddašeapmi+N+Sg+Gen+PxSg2
luonddu#riggodat#háldu+N+Sg+Gen+PxSg2
luossa#hálddašeapmi+N+Sg+Gen+PxSg2
láhka#hálddašeapmi+N+Sg+Gen+PxSg2
láhka#ásahus#váldi+Sem/Org+N+Sg+Gen+PxSg2
lávgo#álddis+N+Sg+Gen+PxSg2
lávvo#válddahat+N+Sg+Gen+PxSg2
meahcce#boaldin+N+Sg+Gen+PxSg2
meahcce#dállu+Build+N+Sg+Gen+PxSg2
meahcce#háldi+Sem/Hum+N+Sg+Gen+PxSg2
meannudan#dagaldupmi+N+Sg+Gen+PxSg2
mearre#áigge#fálaldat+N+Sg+Gen+PxSg2
mearridan#váldi+N+Sg+Gen+PxSg2
mearrádus#čoakkáldat+N+Sg+Gen+PxSg2
media#fálaldat+N+Sg+Gen+PxSg2
meieriija+Sem/Org+Build+N+Sg+Gen+PxSg2
meinnaldat+N+Sg+Gen+PxSg2
miela#váldi+N+Sg+Gen+PxSg2
mielddus#oassi+N+Sg+Gen+PxSg2
mielddus+N+Sg+Gen+PxSg2
mielde#cealkka+N+Sg+Gen+PxSg2
mielde#lahttu+Sem/Hum+Sem/Org+N+Sg+Gen+PxSg2
mielde#mearrideapmi+N+Sg+Gen+PxSg2
mielde#orru+Sem/Hum+N+Sg+Gen+PxSg2
mielde#orrun#vuoigatvuohta+N+Sg+Gen+PxSg2
mielde#orrun+N+Sg+Gen+PxSg2
mielde#ovddas#vástideaddji+Sem/Hum+N+Sg+Gen+PxSg2
mielde#ovddas#vástádus+N+Sg+Gen+PxSg2
mielde#ruhtadeaddji+Sem/Hum+Sem/Org+N+Sg+Gen+PxSg2
miesse#áldu+Sem/Ani+N+Sg+Gen+PxSg2
mihtidan#váldi+Sem/Org+N+Sg+Gen+PxSg2
moldi+N+Sg+Gen+PxSg2
monofiila#gielddus+N+Sg+Gen+PxSg2
mulde#beaŋka+N+Sg+Gen+PxSg2
muldi+N+Sg+Gen+PxSg2
muolda+N+Sg+Gen+PxSg2
muolddat+Sem/Ani+N+Sg+Gen+PxSg2
muoldu+N+Sg+Gen+PxSg2
musea+Sem/Org+Build+N+Sg+Gen+PxSg2
muséa+Sem/Org+Build+N+Sg+Gen+PxSg2
málddis+N+Sg+Gen+PxSg2
máldu+N+Sg+Gen+PxSg2
mánaid#gárdi+Sem/Org+Build+N+Sg+Gen+PxSg2
mánáid#gárde#fálaldat+N+Sg+Gen+PxSg2
mánáid#gárdi+Sem/Org+Build+N+Sg+Gen+PxSg2
mánáid#skuvla+Sem/Org+Build+N+Sg+Gen+PxSg2
mátke#boalddáhat+N+Sg+Gen+PxSg2
máŋgga#doaimma#dállu+Build+N+Sg+Gen+PxSg2
nammadan#váldi+N+Sg+Gen+PxSg2
našunála#teáhter+Build+N+Sg+Gen+PxSg2
njalddán+Sem/Hum+N+Sg+Gen+PxSg2
njealje#bearaš#viessu+Build+N+Sg+Gen+PxSg2
njealje#bearaš#ásodat+Build+N+Sg+Gen+PxSg2
njiejaldat+Sem/Plc+N+Sg+Gen+PxSg2
njunne#sildi+Sem/Ani+N+Sg+Gen+PxSg2
njálgges#hildu+N+Sg+Gen+PxSg2
njámaldat+N+Sg+Gen+PxSg2
notkkaldat+N+Sg+Gen+PxSg2
nuoraid#skuvla+Sem/Org+Build+N+Sg+Gen+PxSg2
nággo#gažaldat+N+Sg+Gen+PxSg2
nálle#hálddašeapmi+N+Sg+Gen+PxSg2
návet+Build+N+Sg+Gen+PxSg2
oahpahus#fálaldat+N+Sg+Gen+PxSg2
oahppo#fálaldat+N+Sg+Gen+PxSg2
oaivvildeaddji+Sem/Hum+N+Sg+Gen+PxSg2
oalge#bah#čuolda+N+Sg+Gen+PxSg2
oamastus#háldu+N+Sg+Gen+PxSg2
oasse#válde#listu+N+Sg+Gen+PxSg2
oasse#válde#lohku+N+Sg+Gen+PxSg2
oasse#váldi+Sem/Hum+N+Sg+Gen+PxSg2
oasti#saldo+N+Sg+Gen+PxSg2
oasti#válddahus+N+Sg+Gen+PxSg2
okto#háldu+N+Sg+Gen+PxSg2
okto#váldi+N+Sg+Gen+PxSg2
oldá+N+Sg+Gen+PxSg2
olggos#váldin+N+Sg+Gen+PxSg2
olgguldas#bivttas+N+Sg+Gen+PxSg2
olgguldas#buvssat+N+Sg+Gen+PxSg2
olgguldas+N+Sg+Gen+PxSg2
olgo#buđaldan#areála+Sem/Plc+N+Sg+Gen+PxSg2
olgo#musea+Sem/Org+Build+N+Sg+Gen+PxSg2
olgo#muséa+Sem/Org+Build+N+Sg+Gen+PxSg2
olgo#viessu+Build+N+Sg+Gen+PxSg2
olgun#lihkadan#gieldu+N+Sg+Gen+PxSg2
oljo#gáldu+N+Sg+Gen+PxSg2
opmodat#hálddašeapmi+N+Sg+Gen+PxSg2
oppalaš#geahčaldat+N+Sg+Gen+PxSg2
ortnet#váldi+Sem/Org+N+Sg+Gen+PxSg2
orustan#fálaldat+N+Sg+Gen+PxSg2
orustan#gieldu+N+Sg+Gen+PxSg2
orustan#viessu+Build+N+Sg+Gen+PxSg2
oskkoldat#ovttas#goddi+Sem/Org+N+Sg+Gen+PxSg2
oskkoldat+N+Sg+Gen+PxSg2
oskkáldasvuohta+N+Sg+Gen+PxSg2
oskkáldasvuođa#válli+N+Sg+Gen+PxSg2
oskkáldusvuohta+N+Sg+Gen+PxSg2
ovda#skuvla+Sem/Org+Build+N+Sg+Gen+PxSg2
ovtta#oaivvildeaddji+Sem/Hum+N+Sg+Gen+PxSg2
ođđa#dállu+Build+N+Sg+Gen+PxSg2
panela#oasse#váldi+Sem/Hum+N+Sg+Gen+PxSg2
parlameanta+Sem/Org+Build+N+Sg+Gen+PxSg2
peanna#bagaldat+N+Sg+Gen+PxSg2
plána#eise#váldi+Sem/Org+N+Sg+Gen+PxSg2
radde#boalddáhat+N+Sg+Gen+PxSg2
rasttildan#muorra+N+Sg+Gen+PxSg2
rasttildan#muorra#bálggis+N+Sg+Gen+PxSg2
rasttildat+N+Sg+Gen+PxSg2
rasttildeapmi+N+Sg+Gen+PxSg2
ratifikašuvdna#gažaldat+N+Sg+Gen+PxSg2
rattuš#dovddaldat+N+Sg+Gen+PxSg2
reanto#dagaldat+N+Sg+Gen+PxSg2
resursa#hálddašeapmi+N+Sg+Gen+PxSg2
rieban#čuolda+N+Sg+Gen+PxSg2
riegádahttin#visti+Build+N+Sg+Gen+PxSg2
riekte#gáldo#oaidnu+N+Sg+Gen+PxSg2
riekte#gáldo#oassi+N+Sg+Gen+PxSg2
riekte#gáldu+N+Sg+Gen+PxSg2
riesaldat+N+Sg+Gen+PxSg2
riggodat#háldu+N+Sg+Gen+PxSg2
riiden#gieldu+N+Sg+Gen+PxSg2
riido#gažaldat+N+Sg+Gen+PxSg2
riika#dovddaldat+N+Sg+Gen+PxSg2
rista#muolda+N+Sg+Gen+PxSg2
rohkos#viessu+Build+N+Sg+Gen+PxSg2
rohkos#visti+Build+N+Sg+Gen+PxSg2
ruhta#gáldu+N+Sg+Gen+PxSg2
ruhtadan#hálden+N+Sg+Gen+PxSg2
ruito#dárjjaldat+N+Sg+Gen+PxSg2
rukses#jeagge#muoldo#bovdna+N+Sg+Gen+PxSg2
rumaš#muolddut+N+Sg+Gen+PxSg2
ruovde#čuolda+N+Sg+Gen+PxSg2
ruovde#čuoldda#ávnnas+N+Sg+Gen+PxSg2
ruovttu#hálddahus+Sem/Org+Sem/Plc+N+Sg+Gen+PxSg2
ruvggáldat+N+Sg+Gen+PxSg2
ruvnna#dállu+Build+N+Sg+Gen+PxSg2
rušpe#bealdu+N+Sg+Gen+PxSg2
rádje#fáldi+Sem/Hum+N+Sg+Gen+PxSg2
rádje#gieldu+N+Sg+Gen+PxSg2
rádje#rasttildeapmi+N+Sg+Gen+PxSg2
rádje#soalddát+Sem/Hum+N+Sg+Gen+PxSg2
rádje#čuolda+N+Sg+Gen+PxSg2
rágge#bálddis+Sem/Ani+N+Sg+Gen+PxSg2
ráhpe#álddis+N+Sg+Gen+PxSg2
rávdnje#gáldu+N+Sg+Gen+PxSg2
rávnnjáldat+N+Sg+Gen+PxSg2
rávrraldat+N+Sg+Gen+PxSg2
ráđđa#dállu+Build+N+Sg+Gen+PxSg2
ráđđe#viessu+Build+N+Sg+Gen+PxSg2
sahkko#áldu+Sem/Ani+N+Sg+Gen+PxSg2
sahpaldat+N+Sg+Gen+PxSg2
sahá#galda+N+Sg+Gen+PxSg2
saldo+N+Sg+Gen+PxSg2
saldo#dásádat+N+Sg+Gen+PxSg2
saldo#vuohki+N+Sg+Gen+PxSg2
saldo#vuolidahttin+N+Sg+Gen+PxSg2
salla#njámaldat+N+Sg+Gen+PxSg2
sarat#áldu+Sem/Ani+N+Sg+Gen+PxSg2
sealgge#bealde#sárdnun+N+Sg+Gen+PxSg2
searve#godde#viessu+Build+N+Sg+Gen+PxSg2
selddet#rássi+N+Sg+Gen+PxSg2
servodat#viessu+Build+N+Sg+Gen+PxSg2
servvodat#viessu+Build+N+Sg+Gen+PxSg2
sihkaldat+N+Sg+Gen+PxSg2
silddáhas+N+Sg+Gen+PxSg2
silde#bossu+Sem/Ani+N+Sg+Gen+PxSg2
silde#oaivádat+N+Sg+Gen+PxSg2
silde#čuolbma+N+Sg+Gen+PxSg2
sildi+Sem/Ani+N+Sg+Gen+PxSg2
sildin#árvu+N+Sg+Gen+PxSg2
silke#gođaldat+N+Sg+Gen+PxSg2
sisa#vuodjin#gieldu+N+Sg+Gen+PxSg2
siskkildas+N+Sg+Gen+PxSg2
siskkáldas#bušeahtta+N+Sg+Gen+PxSg2
siskkáldas#liekkas+N+Sg+Gen+PxSg2
siskkáldas#reanto#vuohki+N+Sg+Gen+PxSg2
siskkáldas#reantu+N+Sg+Gen+PxSg2
siskkáldas#riekti+N+Sg+Gen+PxSg2
siskkáldas#soahti+N+Sg+Gen+PxSg2
siskkáldus+N+Sg+Gen+PxSg2
sivahallan#eise#váldi+Sem/Org+N+Sg+Gen+PxSg2
sivaheai#eise#váldi+Sem/Org+N+Sg+Gen+PxSg2
skaldu+Sem/Hum+Sem/Ani+N+Sg+Gen+PxSg2
skoaldu+Sem/Ani+Sem/Hum+N+Sg+Gen+PxSg2
skoldehat+N+Sg+Gen+PxSg2
skuvla#eise#váldi+Sem/Org+N+Sg+Gen+PxSg2
skuvla#fálaldat+N+Sg+Gen+PxSg2
skuvla#internáhtta+Sem/Org+Build+N+Sg+Gen+PxSg2
skuvla#kantiidna+Sem/Org+Build+N+Sg+Gen+PxSg2
smoaldi+N+Sg+Gen+PxSg2
smávva#oapmiGen+Sem/Ani+Build+N+Sg+Gen+PxSg2
smávva#viessu+Build+N+Sg+Gen+PxSg2
snoraldat#nuohtti+N+Sg+Gen+PxSg2
snoraldat+N+Sg+Gen+PxSg2
snáldo#oaivi+Sem/Ani+N+Sg+Gen+PxSg2
snáldo#roahkki+N+Sg+Gen+PxSg2
snáldu+N+Sg+Gen+PxSg2
snáldu+N+Sg+Gen+PxSg2
soadje#čuolda+N+Sg+Gen+PxSg2
soahte#soalddát+Sem/Hum+N+Sg+Gen+PxSg2
soaimmaldat+N+Sg+Gen+PxSg2
soalddát+Sem/Hum+N+Sg+Gen+PxSg2
solde#eana+Sem/Plc+N+Sg+Gen+PxSg2
soldi+Sem/Plc+N+Sg+Gen+PxSg2
sosiála#hálddahus+Sem/Org+Sem/Plc+N+Sg+Gen+PxSg2
sovjet#dásse#váldi+N+Sg+Gen+PxSg2
spieldder#fáhcca+N+Sg+Gen+PxSg2
spildi+N+Sg+Gen+PxSg2
spiral#dagaldat+N+Sg+Gen+PxSg2
spábba#hálddašeapmi+N+Sg+Gen+PxSg2
stohpu+Build+N+Sg+Gen+PxSg2
stuora#herttot#váldi+Sem/Org+N+Sg+Gen+PxSg2
stuorra#diggi+Sem/Org+Build+N+Sg+Gen+PxSg2
stuorra#dállo#eaiggát#duopmo#váldi+Sem/Org+N+Sg+Gen+PxSg2
stuorra#oapmiGen+Build+Sem/Ani+N+Sg+Gen+PxSg2
stuorra#skuvla+Sem/Org+Build+N+Sg+Gen+PxSg2
stuorra#válde#áigi+N+Sg+Gen+PxSg2
stuorra#váldi+Sem/Org+N+Sg+Gen+PxSg2
stáhta#eise#váldi+Sem/Org+N+Sg+Gen+PxSg2
stáhta#hálddašeapmi+N+Sg+Gen+PxSg2
stáhta#oskkoldat+N+Sg+Gen+PxSg2
stáhta#váldi+Sem/Org+N+Sg+Gen+PxSg2
suoldne#gatna+N+Sg+Gen+PxSg2
suoldne#máhtu+Sem/Ani+N+Sg+Gen+PxSg2
suoldne#čalbmi+N+Sg+Gen+PxSg2
suoldni+Wthr+N+Sg+Gen+PxSg2
suorge#eise#váldi+Sem/Org+N+Sg+Gen+PxSg2
suotna#bárggaldat+N+Sg+Gen+PxSg2
suotna#bárggáldat+N+Sg+Gen+PxSg2
suotna#šaldi+N+Sg+Gen+PxSg2
suotna#šaldi+N+Sg+Gen+PxSg2
suovva+Build+N+Sg+Gen+PxSg2
sveisen#boalddán+N+Sg+Gen+PxSg2
sykkelastin#gieldu+N+Sg+Gen+PxSg2
sáiva#bivdo#hálddašeapmi+N+Sg+Gen+PxSg2
sákkaldat#gaska+N+Sg+Gen+PxSg2
sákkaldat+N+Sg+Gen+PxSg2
sáme#diggi+Sem/Org+Build+N+Sg+Gen+PxSg2
sáme#fáldi+Sem/Hum+N+Sg+Gen+PxSg2
sáme#skuvla+Sem/Org+Build+N+Sg+Gen+PxSg2
sárggaldat+N+Sg+Gen+PxSg2
sávaldat+N+Sg+Gen+PxSg2
telegráfa+Build+N+Sg+Gen+PxSg2
terminála+Build+N+Sg+Gen+PxSg2
tiŋga+Sem/Hum+Sem/Ani+Build+Txt+N+Sg+Gen+PxSg2
tunealla#tiŋga+Build+N+Sg+Gen+PxSg2
tuollu+Sem/Org+Build+N+Sg+Gen+PxSg2
uksa#bajáldas+N+Sg+Gen+PxSg2
ulda+Sem/Hum+N+Sg+Gen+PxSg2
uldu+N+Sg+Gen+PxSg2
universiteahtta+Sem/Org+Build+N+Sg+Gen+PxSg2
universitehta#buohcce#viessu+Sem/Org+Build+N+Sg+Gen+PxSg2
universitehta#musea+Sem/Org+Build+N+Sg+Gen+PxSg2
universitehta#muséa+Sem/Org+Build+N+Sg+Gen+PxSg2
universitehta+Sem/Org+Build+N+Sg+Gen+PxSg2
valat#njámaldat+N+Sg+Gen+PxSg2
valáštallan#viessu+Build+N+Sg+Gen+PxSg2
veagal#váldin+N+Sg+Gen+PxSg2
veahka#váldi+N+Sg+Gen+PxSg2
veahkaválddálašvuohta+N+Sg+Gen+PxSg2
veajuiduvvan#gáldu+N+Sg+Gen+PxSg2
vealggás#váldin#vuogádat+N+Sg+Gen+PxSg2
vearro#fáldi+Sem/Hum+N+Sg+Gen+PxSg2
vearro#váldi+Sem/Org+N+Sg+Gen+PxSg2
vearro#váldi+Sem/Hum+N+Sg+Gen+PxSg2
vearálG+N+Sg+Gen+PxSg2
veive#viessu+Build+N+Sg+Gen+PxSg2
viessu+Build+N+Sg+Gen+PxSg2
vihildan#fierbme#sadji+Sem/Plc+N+Sg+Gen+PxSg2
vihildan#fierbmi+N+Sg+Gen+PxSg2
vihildan#nuohtti+N+Sg+Gen+PxSg2
vildu+Sem/Hum+N+Sg+Gen+PxSg2
virge#ásodat+Build+N+Sg+Gen+PxSg2
visti+Build+N+Sg+Gen+PxSg2
visum#váldi+Sem/Hum+N+Sg+Gen+PxSg2
vuodjin#gieldu+N+Sg+Gen+PxSg2
vuodjin#váldi+N+Sg+Gen+PxSg2
vuoigatvuođa#gažaldat+N+Sg+Gen+PxSg2
vuojadan#álddis+N+Sg+Gen+PxSg2
vuola#málddis+N+Sg+Gen+PxSg2
vuolildas#muorra+N+Sg+Gen+PxSg2
vuolildas+N+Sg+Gen+PxSg2
vuolildus#buvssat+N+Sg+Gen+PxSg2
vuolildus#báidi+N+Sg+Gen+PxSg2
vuolildus#bivttas+N+Sg+Gen+PxSg2
vuolit#fáldi+Sem/Hum+N+Sg+Gen+PxSg2
vuolle#viessu+Build+N+Sg+Gen+PxSg2
vuoncces#viessu+Build+N+Sg+Gen+PxSg2
vuonjal#áldu+Sem/Ani+N+Sg+Gen+PxSg2
vuonjaldat+N+Sg+Gen+PxSg2
vuorro#dajaldat+N+Sg+Gen+PxSg2
vuosttaldan#čoahkkin+N+Sg+Gen+PxSg2
vuostá#váldin+N+Sg+Gen+PxSg2
vuostá#váldojupmi+N+Sg+Gen+PxSg2
vuostái#válddáhat+N+Sg+Gen+PxSg2
vuostái#váldi+Sem/Hum+N+Sg+Gen+PxSg2
vuostái#váldin#bábir+N+Sg+Gen+PxSg2
vuostái#váldin#dearvuođat+N+Sg+Gen+PxSg2
vuostái#váldin#dearvvuođat+N+Sg+Gen+PxSg2
vuostái#váldin#doalut+N+Sg+Gen+PxSg2
vuostái#váldin#stašuvdna+Sem/Plc+N+Sg+Gen+PxSg2
vuovde#fáldi+Sem/Hum+N+Sg+Gen+PxSg2
vuovde#hálddašeaddji+Sem/Hum+N+Sg+Gen+PxSg2
vuovde#hálddašeapmi+N+Sg+Gen+PxSg2
vuovde#váldi+Sem/Hum+N+Sg+Gen+PxSg2
vuođđo#skuvla+Sem/Org+Build+N+Sg+Gen+PxSg2
váikkuhan#váldi+N+Sg+Gen+PxSg2
váivváš#attáldat+N+Sg+Gen+PxSg2
válddahallan#evttohus+N+Sg+Gen+PxSg2
válddahat+N+Sg+Gen+PxSg2
válddahus+N+Sg+Gen+PxSg2
válddalastin+N+Sg+Gen+PxSg2
válddi#gomiheapmi+N+Sg+Gen+PxSg2
válddiheapmi+N+Sg+Gen+PxSg2
válddáhat+N+Sg+Gen+PxSg2
válddálašvuohta+N+Sg+Gen+PxSg2
válddálašvuođahuhttin+N+Sg+Gen+PxSg2
válde#boastto#atnu+N+Sg+Gen+PxSg2
válde#goddi+Sem/Org+N+Sg+Gen+PxSg2
válde#háldo#foanda+N+Sg+Gen+PxSg2
válde#nággu+N+Sg+Gen+PxSg2
válde#rihpan+N+Sg+Gen+PxSg2
válde#sirdin#mearrádus+N+Sg+Gen+PxSg2
válde#sirdin+N+Sg+Gen+PxSg2
válde#suorgi+N+Sg+Gen+PxSg2
válde#áigi+N+Sg+Gen+PxSg2
válde#átnjal+N+Sg+Gen+PxSg2
váldi+N+Sg+Gen+PxSg2
váldi+Sem/Org+N+Sg+Gen+PxSg2
váldo#badje#čála+N+Sg+Gen+PxSg2
váldo#bihttá+N+Sg+Gen+PxSg2
váldo#boađáhat+N+Sg+Gen+PxSg2
váldo#bohcci+N+Sg+Gen+PxSg2
váldo#buohcce#dikšu+Sem/Hum+N+Sg+Gen+PxSg2
váldo#báiki+Sem/Plc+N+Sg+Gen+PxSg2
váldo#caggi+N+Sg+Gen+PxSg2
váldo#cealkka+N+Sg+Gen+PxSg2
váldo#deaddu+N+Sg+Gen+PxSg2
váldo#doaibma+N+Sg+Gen+PxSg2
váldo#doaimmaheaddji+Sem/Hum+N+Sg+Gen+PxSg2
váldo#doavttir+Sem/Hum+N+Sg+Gen+PxSg2
váldo#dokumeanta+N+Sg+Gen+PxSg2
váldo#duopmár+Sem/Hum+N+Sg+Gen+PxSg2
váldo#eaiggát+Sem/Hum+N+Sg+Gen+PxSg2
váldo#eaktu+N+Sg+Gen+PxSg2
váldo#ealahus+N+Sg+Gen+PxSg2
váldo#evttohus+N+Sg+Gen+PxSg2
váldo#feaskkir+N+Sg+Gen+PxSg2
váldo#fierpmádat+N+Sg+Gen+PxSg2
váldo#fáddá+N+Sg+Gen+PxSg2
váldo#fága+N+Sg+Gen+PxSg2
váldo#fága#studeanta+Sem/Hum+N+Sg+Gen+PxSg2
váldo#fállu+N+Sg+Gen+PxSg2
váldo#gažaldat+N+Sg+Gen+PxSg2
váldo#geaidnu+N+Sg+Gen+PxSg2
váldo#geasuhus+N+Sg+Gen+PxSg2
váldo#geologa+Sem/Hum+N+Sg+Gen+PxSg2
váldo#giella+N+Sg+Gen+PxSg2
váldo#girdi#fierpmadat+Sem/Org+N+Sg+Gen+PxSg2
váldo#girdi#ruktu+N+Sg+Gen+PxSg2
váldo#girji+N+Sg+Gen+PxSg2
váldo#guottet+N+Sg+Gen+PxSg2
váldo#guođoheaddji+Sem/Hum+N+Sg+Gen+PxSg2
váldo#gáhtta+N+Sg+Gen+PxSg2
váldo#iešvuohta+N+Sg+Gen+PxSg2
váldo#kantuvra+Sem/Org+Sem/Plc+N+Sg+Gen+PxSg2
váldo#linnjá+N+Sg+Gen+PxSg2
váldo#luodda+N+Sg+Gen+PxSg2
váldo#luodda#fierpmádat+N+Sg+Gen+PxSg2
váldo#luohttámuš+N+Sg+Gen+PxSg2
váldo#lávde#goddi+Sem/Org+N+Sg+Gen+PxSg2
váldo#mearka+N+Sg+Gen+PxSg2
váldo#moaitámuš+N+Sg+Gen+PxSg2
váldo#neavttár+Sem/Hum+N+Sg+Gen+PxSg2
váldo#njuolggadus+N+Sg+Gen+PxSg2
váldo#oaivámuš+Sem/Hum+N+Sg+Gen+PxSg2
váldo#organisašuvdna+Sem/Org+N+Sg+Gen+PxSg2
váldo#ovda#sáhka+N+Sg+Gen+PxSg2
váldo#persovdna+Sem/Hum+N+Sg+Gen+PxSg2
váldo#perspektiiva+N+Sg+Gen+PxSg2
váldo#poasta+N+Sg+Gen+PxSg2
váldo#prinsihppa+N+Sg+Gen+PxSg2
váldo#prošeakta+N+Sg+Gen+PxSg2
váldo#ragat+N+Sg+Gen+PxSg2
váldo#riggi+N+Sg+Gen+PxSg2
váldo#rolla+N+Sg+Gen+PxSg2
váldo#ruohtas+N+Sg+Gen+PxSg2
váldo#rádju+N+Sg+Gen+PxSg2
váldo#rámma+N+Sg+Gen+PxSg2
váldo#sarvvis+Sem/Ani+N+Sg+Gen+PxSg2
váldo#sis#doallu+N+Sg+Gen+PxSg2
váldo#sivva+N+Sg+Gen+PxSg2
váldo#stivra+Sem/Org+N+Sg+Gen+PxSg2
váldo#stivrra#válga+N+Sg+Gen+PxSg2
váldo#stivrra#čoahkkin+N+Sg+Gen+PxSg2
váldo#strategiija+N+Sg+Gen+PxSg2
váldo#suodji+N+Sg+Gen+PxSg2
váldo#suopman+N+Sg+Gen+PxSg2
váldo#suorgi+N+Sg+Gen+PxSg2
váldo#ságastalli+Sem/Hum+N+Sg+Gen+PxSg2
váldo#ságasteaddji+Sem/Hum+N+Sg+Gen+PxSg2
váldo#sáhka+N+Sg+Gen+PxSg2
váldo#sárdnideaddji+Sem/Hum+N+Sg+Gen+PxSg2
váldo#tráhppá+N+Sg+Gen+PxSg2
váldo#uksa+N+Sg+Gen+PxSg2
váldo#ulbmil+N+Sg+Gen+PxSg2
váldo#visti+Build+N+Sg+Gen+PxSg2
váldo#vuoitu+N+Sg+Gen+PxSg2
váldo#váibmo#suotna+N+Sg+Gen+PxSg2
váldo#váttisvuohta+N+Sg+Gen+PxSg2
váldo#ágga+N+Sg+Gen+PxSg2
váldo#áhpi+Sem/Plc+N+Sg+Gen+PxSg2
váldo#áigi+N+Sg+Gen+PxSg2
váldo#ámta#mánni+Sem/Hum+N+Sg+Gen+PxSg2
váldo#árta+N+Sg+Gen+PxSg2
váldo#ávju+N+Sg+Gen+PxSg2
váldo#ávnnas+N+Sg+Gen+PxSg2
váldo#ášši+N+Sg+Gen+PxSg2
váldo#šiehtadus+N+Sg+Gen+PxSg2
váldo#čoahkkin+N+Sg+Gen+PxSg2
váldo#čuokkis+N+Sg+Gen+PxSg2
váldo#čájáhus+N+Sg+Gen+PxSg2
váldo#čálli+Sem/Hum+N+Sg+Gen+PxSg2
váldo#čálus+N+Sg+Gen+PxSg2
váldu+N+Sg+Gen+PxSg2
válga#eise#váldi+Sem/Org+N+Sg+Gen+PxSg2
válljen#vástádus#jearaldat+N+Sg+Gen+PxSg2
vári#háldi+Sem/Hum+N+Sg+Gen+PxSg2
várre#gieldá+N+Sg+Gen+PxSg2
vázzin#gieldu+N+Sg+Gen+PxSg2
vázzin#rásttildat+N+Sg+Gen+PxSg2
vázzin#šaldi+N+Sg+Gen+PxSg2
vázzin#šaldi+N+Sg+Gen+PxSg2
áibmo#vuosttaldus+N+Sg+Gen+PxSg2
áidna#váldu+Sem/Hum+Sem/Ani+N+Sg+Gen+PxSg2
áige#jorggáldat+Sem/Time+N+Sg+Gen+PxSg2
áittardan#viessu+Build+N+Sg+Gen+PxSg2
álbmogis#hálddašan#guovlu+Sem/Plc+Sem/Org+N+Sg+Gen+PxSg2
álbmot#alla#skuvla+Sem/Org+Build+N+Sg+Gen+PxSg2
álbmot#viessu+Build+N+Sg+Gen+PxSg2
gielda#viessu+Build+N+Sg+Gen+PxSg2
álbmot#váldi+Sem/Org+N+Sg+Gen+PxSg2
álddagas#dohpon+N+Sg+Gen+PxSg2
álddagas#gaskin+N+Sg+Gen+PxSg2
álddagas#jođas+N+Sg+Gen+PxSg2
álddagas+N+Sg+Gen+PxSg2
álddar+N+Sg+Gen+PxSg2
álddis+N+Sg+Gen+PxSg2
álddis+N+Sg+Gen+PxSg2
áldo#biellu+N+Sg+Gen+PxSg2
áldo#boazu+Sem/Ani+N+Sg+Gen+PxSg2
áldo#eallu+N+Sg+Gen+PxSg2
áldo#siida+Sem/Org+Sem/Plc+N+Sg+Gen+PxSg2
áldodat+N+Sg+Gen+PxSg2
áldu#eadni+Sem/Ani+N+Sg+Gen+PxSg2
áldu+Sem/Ani+N+Sg+Gen+PxSg2
álggahan#dajaldat+N+Sg+Gen+PxSg2
álggalaš#gealdu+N+Sg+Gen+PxSg2
álgo#gealdu+N+Sg+Gen+PxSg2
álgo#gieldu+N+Sg+Gen+PxSg2
álgo#gáldu+N+Sg+Gen+PxSg2
ámta#eise#váldi+Sem/Org+N+Sg+Gen+PxSg2
árbe#váldi+Sem/Hum+N+Sg+Gen+PxSg2
árpmu#attáldat+N+Sg+Gen+PxSg2
árpo#čuovuldat+N+Sg+Gen+PxSg2
árvo#lassi#vearro#dovddaldat+N+Sg+Gen+PxSg2
árvvoštallan#gažaldat+N+Sg+Gen+PxSg2
ásahus#čoakkáldat+N+Sg+Gen+PxSg2
ásodat+Build+N+Sg+Gen+PxSg2
ássiid#válddahallan+N+Sg+Gen+PxSg2
ávildan#muorra+N+Sg+Gen+PxSg2
ávildan#árpu+N+Sg+Gen+PxSg2
ávnnaldat+N+Sg+Gen+PxSg2
ávnnjaldat+N+Sg+Gen+PxSg2
ávttaldat+N+Sg+Gen+PxSg2
áŋaldat+N+Sg+Gen+PxSg2
ášše#čuoččaldahttin#riekti+N+Sg+Gen+PxSg2
ášše#čuoččaldahttin#subjeakta+N+Sg+Gen+PxSg2
ášše#čuoččaldahttin#vejolašvuohta+N+Sg+Gen+PxSg2
ášše#čuoččaldahttin#váldi+Sem/Org+N+Sg+Gen+PxSg2
šaddo#viessu+Build+N+Sg+Gen+PxSg2
šaddo#čoakkáldat+N+Sg+Gen+PxSg2
čakča#jorggáldat+N+Sg+Gen+PxSg2
šalde#luovvi+N+Sg+Gen+PxSg2
šaldi+N+Sg+Gen+PxSg2
šaldi+N+Sg+Gen+PxSg2
čearda#dovddaldat+N+Sg+Gen+PxSg2
šiehtadallan#fálaldat+N+Sg+Gen+PxSg2
čiekŋudan#fálaldat+N+Sg+Gen+PxSg2
šloahtta+Build+Sem/Org+N+Sg+Gen+PxSg2
čoahkkanan#visti+Build+N+Sg+Gen+PxSg2
čoahkkin#guldaleaddji+Sem/Hum+N+Sg+Gen+PxSg2
čoahkkin#oasse#váldi+Sem/Hum+N+Sg+Gen+PxSg2
čoakkáldat#goziheaddji+Sem/Hum+N+Sg+Gen+PxSg2
čoakkáldat+N+Sg+Gen+PxSg2
čoakkán#visti+Build+N+Sg+Gen+PxSg2
čoarve#sildi+Sem/Ani+N+Sg+Gen+PxSg2
čogaldat+N+Sg+Gen+PxSg2
čolde#eana+Sem/Plc+N+Sg+Gen+PxSg2
čotta#boalddáhat+N+Sg+Gen+PxSg2
čuojaldahttin+N+Sg+Gen+PxSg2
čuolda#bovren#mašiidna+N+Sg+Gen+PxSg2
čuolda#diagrámma+N+Sg+Gen+PxSg2
čuolda#geaš#áiti+N+Sg+Gen+PxSg2
čuolda+N+Sg+Gen+PxSg2
čuoldagat+N+Sg+Gen+PxSg2
čuoldda#báddi+N+Sg+Gen+PxSg2
čuoldda#vuotta+N+Sg+Gen+PxSg2
čuolddas#muorra+N+Sg+Gen+PxSg2
čuolddus+N+Sg+Gen+PxSg2
čuolddáhas+Sem/Hum+Sem/Ani+N+Sg+Gen+PxSg2
čuoldin#geahpa+N+Sg+Gen+PxSg2
čuoldin#gilvvut+N+Sg+Gen+PxSg2
čuoldin#meašttir#vuodjimat+N+Sg+Gen+PxSg2
čuoldin#vuodjimat+N+Sg+Gen+PxSg2
čuoldin#vuotta+N+Sg+Gen+PxSg2
čuoldin+N+Sg+Gen+PxSg2
čuoldásupmi+N+Sg+Gen+PxSg2
čuollo#čuolda+N+Sg+Gen+PxSg2
čuovggas#gáldu+N+Sg+Gen+PxSg2
čábbodat#vuhtii#váldin+N+Sg+Gen+PxSg2
čáhce#bilda+N+Sg+Gen+PxSg2
čáhce#álddis+N+Sg+Gen+PxSg2
čálgo#fálaldat+N+Sg+Gen+PxSg2
čáskadan#stašuvdna+Build+N+Sg+Gen+PxSg2
váldo#bargu+N+Sg+Gen+PxSg2
sáme#radio+Sem/Org+Build+N+Sg+Gen+PxSg2
váldo#oassi+N+Sg+Gen+PxSg2
sáme#gielda+N+Sg+Gen+PxSg2
áldo#joavku+Sem/Group+Sem/Hum+N+Sg+Gen+PxSg2
skuolfe#oai+N+Sg+Gen+PxSg2
alfa+N+Sg+Gen+PxSg2
alfa#veršuvdna+N+Sg+Gen+PxSg2
alfabehta+N+Sg+Gen+PxSg2
analfabehta+Sem/Hum+N+Sg+Gen+PxSg2
analfabetisma+N+Sg+Gen+PxSg2
beallje#skuolfi+Sem/Ani+N+Sg+Gen+PxSg2
bearal#skuolfi+Sem/Ani+N+Sg+Gen+PxSg2
bolfe#gaccet+Sem/Ani+N+Sg+Gen+PxSg2
bolfe#gaccet+Sem/Ani+N+Sg+Gen+PxSg2
bolfe#oaivi+N+Sg+Gen+PxSg2
bolfe#seaibi+Sem/Ani+N+Sg+Gen+PxSg2
bolfi+Sem/Hum+Sem/Ani+N+Sg+Gen+PxSg2
bussá#skuolfi+Sem/Ani+N+Sg+Gen+PxSg2
cihce#skuolfi+Sem/Ani+N+Sg+Gen+PxSg2
deagga#stoarbma#spálfu+Sem/Ani+N+Sg+Gen+PxSg2
elfápmo#doaimmahat+Sem/Org+Sem/Plc+N+Sg+Gen+PxSg2
fálffar+N+Sg+Gen+PxSg2
golfa+N+Sg+Gen+PxSg2
govu#skuolfi+Sem/Ani+N+Sg+Gen+PxSg2
govus#skuolfi+Sem/Ani+N+Sg+Gen+PxSg2
jievja#skuolfi+Sem/Ani+N+Sg+Gen+PxSg2
láhto#spálfu+Sem/Ani+N+Sg+Gen+PxSg2
mielle#spálfu+Sem/Ani+N+Sg+Gen+PxSg2
njálfáhtta+N+Sg+Gen+PxSg2
ránes#skuolfi+Sem/Ani+N+Sg+Gen+PxSg2
skuolfe#oaivi+Sem/Ani+N+Sg+Gen+PxSg2
skuolfi+Sem/Ani+N+Sg+Gen+PxSg2
spálfo#bađuš+N+Sg+Gen+PxSg2
spálfu+Sem/Ani+N+Sg+Gen+PxSg2
stoarbma#spálfu+Sem/Ani+N+Sg+Gen+PxSg2
stohkke#spálfu+Sem/Ani+N+Sg+Gen+PxSg2
stohpo#spálfu+Sem/Ani+N+Sg+Gen+PxSg2
stuorra#skuolfi+Sem/Ani+N+Sg+Gen+PxSg2
stuorra-stoarbma#spálfu+Sem/Ani+N+Sg+Gen+PxSg2
sulfáhta+N+Sg+Gen+PxSg2
sulfáhtta+N+Sg+Gen+PxSg2
suorre#spálfu+Sem/Ani+N+Sg+Gen+PxSg2
sáhpán#skuolfi+Sem/Hum+N+Sg+Gen+PxSg2
vilges#skuolfi+Sem/Ani+N+Sg+Gen+PxSg2
áhpe#spálfu+Sem/Ani+N+Sg+Gen+PxSg2
álpa#leahtto#spálfu+Sem/Ani+N+Sg+Gen+PxSg2
čuokkes#lohkan#alfabeahtta+N+Sg+Gen+PxSg2
selggo#beal+N+Sg+Gen+PxSg2
selggo#beal+N+Sg+Gen+PxSg2
sealgge#beal+N+Sg+Gen+PxSg2
sealgga#beal+N+Sg+Gen+PxSg2
njálgga#hái+N+Sg+Gen+PxSg2
juolget#beal+N+Sg+Gen+PxSg2
njuolggo+N+Sg+Gen+PxSg2
guolgga#beal+N+Sg+Gen+PxSg2
julgga#beal+N+Sg+Gen+PxSg2
julggiid#geaš+N+Sg+Gen+PxSg2
juolget#beal+N+Sg+Gen+PxSg2
njálgges#beai+N+Sg+Gen+PxSg2
oalget#beal+N+Sg+Gen+PxSg2
olgeš#beal+N+Sg+Gen+PxSg2
olggo#beal+N+Sg+Gen+PxSg2
olgo#rohpe#geaš+N+Sg+Gen+PxSg2
algebra+N+Sg+Gen+PxSg2
algoritma+N+Sg+Gen+PxSg2
algŋa+N+Sg+Gen+PxSg2
alit#deappu+N+Sg+Gen+PxSg2
almmi#bálggis+N+Sg+Gen+PxSg2
alŋŋis+N+Sg+Gen+PxSg2
amalgáma+N+Sg+Gen+PxSg2
bahtoš#dolgi+N+Sg+Gen+PxSg2
bajás#šaddan#stivrra#válga+N+Sg+Gen+PxSg2
bargo#njuolggadus+N+Sg+Gen+PxSg2
bealdo#vajálgeahtes#násti+N+Sg+Gen+PxSg2
bealge#hálsi+N+Sg+Gen+PxSg2
bealge#loddi+Sem/Ani+N+Sg+Gen+PxSg2
bealgi+N+Sg+Gen+PxSg2
bearran#njuolggadus+N+Sg+Gen+PxSg2
biddo#juolgi+Sem/Ani+N+Sg+Gen+PxSg2
bihce#guolga+Sem/Ani+N+Sg+Gen+PxSg2
bilgá+N+Sg+Gen+PxSg2
biro#čolga+N+Sg+Gen+PxSg2
bivdo#juolgi+N+Sg+Gen+PxSg2
bivttas#holga+N+Sg+Gen+PxSg2
boagge#juolgi+Sem/Hum+N+Sg+Gen+PxSg2
boalga+Sem/Hum+N+Sg+Gen+PxSg2
boasta#bálggis+N+Sg+Gen+PxSg2
boazo#doallo#stivrra#válga+N+Sg+Gen+PxSg2
bolgen#geardi+N+Sg+Gen+PxSg2
bolgen#šelggon+N+Sg+Gen+PxSg2
bolgen+N+Sg+Gen+PxSg2
bossu#čolga+N+Sg+Gen+PxSg2
bostin#guolga+N+Sg+Gen+PxSg2
bulgárialaš+Sem/Hum+N+Sg+Gen+PxSg2
buollin#njuolggadus+N+Sg+Gen+PxSg2
buođđo#holga+N+Sg+Gen+PxSg2
bussá#guolga+N+Sg+Gen+PxSg2
bušeahtta#álgo#evttohus+N+Sg+Gen+PxSg2
báide#sealgi+N+Sg+Gen+PxSg2
bálgan#báiki+Sem/Plc+N+Sg+Gen+PxSg2
bálges+Sem/Org+N+Sg+Gen+PxSg2
bálggahat+N+Sg+Gen+PxSg2
bálgges#suorgi+N+Sg+Gen+PxSg2
bálgges#suorri+N+Sg+Gen+PxSg2
bálgges#čuolli+Sem/Hum+N+Sg+Gen+PxSg2
bálgges#čuovga+N+Sg+Gen+PxSg2
bálggis#bealis+N+Sg+Gen+PxSg2
bálggis#čujuhus+N+Sg+Gen+PxSg2
bálggis+Route+N+Sg+Gen+PxSg2
bálggus+Sem/Org+N+Sg+Gen+PxSg2
bálggádat+Wthr+N+Sg+Gen+PxSg2
bálgu+Wthr+N+Sg+Gen+PxSg2
bálvalussii#álgin#mearrádus+N+Sg+Gen+PxSg2
báza#vealgi+N+Sg+Gen+PxSg2
ceakko#bealgi+N+Sg+Gen+PxSg2
dahku#juolgi+N+Sg+Gen+PxSg2
davve#oalgi+N+Sg+Gen+PxSg2
deahkka#olggoš+N+Sg+Gen+PxSg2
dealgi+Sem/Hum+N+Sg+Gen+PxSg2
diehto#čielggadus+N+Sg+Gen+PxSg2
dielgi+N+Sg+Gen+PxSg2
dielve#juolgi+Sem/Hum+N+Sg+Gen+PxSg2
dikta#juolgi+N+Sg+Gen+PxSg2
diskoritma+N+Sg+Gen+PxSg2
divza#njolgi+N+Sg+Gen+PxSg2
doaba#čielggadeapmi+N+Sg+Gen+PxSg2
doaibma#olggos#gollu+N+Sg+Gen+PxSg2
doaibma#čilgehus+N+Sg+Gen+PxSg2
doares#bálggis+N+Sg+Gen+PxSg2
doarjja#stivrra#válga+N+Sg+Gen+PxSg2
doddjon#olggoš+N+Sg+Gen+PxSg2
dolge#fárda+N+Sg+Gen+PxSg2
dolge#vuogga+N+Sg+Gen+PxSg2
dolge#vuogga#guolásteapmi+N+Sg+Gen+PxSg2
dolgi+N+Sg+Gen+PxSg2
duhát#juolggat+Sem/Ani+N+Sg+Gen+PxSg2
duogáš#čilgehus+N+Sg+Gen+PxSg2
duolgu+N+Sg+Gen+PxSg2
duolmman#šelggon+N+Sg+Gen+PxSg2
duottar#leavve#dolgi+Sem/Ani+N+Sg+Gen+PxSg2
duvdda#juolgi+N+Sg+Gen+PxSg2
dálga#ráksá+N+Sg+Gen+PxSg2
dálga+N+Sg+Gen+PxSg2
dávdda#álgu+N+Sg+Gen+PxSg2
dávvir#čielggadus+N+Sg+Gen+PxSg2
ealga#bivdi+Sem/Hum+N+Sg+Gen+PxSg2
ealga#bivdu+N+Sg+Gen+PxSg2
ealga#vála+N+Sg+Gen+PxSg2
ealga#válla+N+Sg+Gen+PxSg2
ealga+Sem/Ani+N+Sg+Gen+PxSg2
eana#mihtidan#njuolggadus+N+Sg+Gen+PxSg2
eana#vuovdin#stivrra#válga+N+Sg+Gen+PxSg2
eanan#doallo#álggahan#doaibma+N+Sg+Gen+PxSg2
eanan#vuovdin#stivrra#válga+N+Sg+Gen+PxSg2
eanet#lohko#válga+N+Sg+Gen+PxSg2
eanet#lohku#válga+N+Sg+Gen+PxSg2
easka#álgi+Sem/Hum+N+Sg+Gen+PxSg2
eatnan#golgolaš+Sem/Hum+N+Sg+Gen+PxSg2
eatnan#čielgi+Sem/Plc+N+Sg+Gen+PxSg2
duottar#čielgi+Sem/Plc+N+Sg+Gen+PxSg2
golgadeaddji+N+Sg+Gen+PxSg2
ekonomiija#njuolggadus+N+Sg+Gen+PxSg2
fealga+N+Sg+Gen+PxSg2
fierbme#holga+N+Sg+Gen+PxSg2
fievrredan#olggos#gollu+N+Sg+Gen+PxSg2
finte#čielgi+N+Sg+Gen+PxSg2
fiskes#njálgga#hái#suoidni+N+Sg+Gen+PxSg2
friddja#suohkan#njuolggadus+N+Sg+Gen+PxSg2
fylkka#boazo#doallo#stivrra#válga+N+Sg+Gen+PxSg2
fylkka#eana#doallo#stivrra#válga+N+Sg+Gen+PxSg2
galgamuš+N+Sg+Gen+PxSg2
gardnjil#dolgi+N+Sg+Gen+PxSg2
gaska#olggoš+N+Sg+Gen+PxSg2
gaska#sálga+N+Sg+Gen+PxSg2
geavahan#čilgehus+N+Sg+Gen+PxSg2
geađge#juolgi+N+Sg+Gen+PxSg2
giedde#geaš#gálgu+Sem/Hum+N+Sg+Gen+PxSg2
giehta#dolgi+N+Sg+Gen+PxSg2
giehta#sealgi+N+Sg+Gen+PxSg2
gieldda#stivrra#válga+N+Sg+Gen+PxSg2
gieldda#válga+N+Sg+Gen+PxSg2
giella#stivrra#válga+N+Sg+Gen+PxSg2
giella#vealgu+Sem/Ani+N+Sg+Gen+PxSg2
gilga#cikcen#basttat+N+Sg+Gen+PxSg2
gilga#čiehka+N+Sg+Gen+PxSg2
gilga+N+Sg+Gen+PxSg2
gilgga#bealle+Sem/Ani+N+Sg+Gen+PxSg2
ginttal#juolgi+N+Sg+Gen+PxSg2
gipsa#juolgi+N+Sg+Gen+PxSg2
girko#stivrra#válga+N+Sg+Gen+PxSg2
goahte#čielgi+N+Sg+Gen+PxSg2
goalva#holga+N+Sg+Gen+PxSg2
goansta#juolgi+N+Sg+Gen+PxSg2
godde#bálggis+N+Sg+Gen+PxSg2
golgadat+N+Sg+Gen+PxSg2
golgadeapmi+N+Sg+Gen+PxSg2
golgan#mearri+N+Sg+Gen+PxSg2
golggahan#latnja+Sem/Plc+N+Sg+Gen+PxSg2
golggahus+N+Sg+Gen+PxSg2
golggiidus#bohcci+N+Sg+Gen+PxSg2
golggiidus#rusttet+N+Sg+Gen+PxSg2
golggiidus+N+Sg+Gen+PxSg2
golggos#dásse#deaddu+N+Sg+Gen+PxSg2
golggos#gealddus+N+Sg+Gen+PxSg2
golggot#mánnu+N+Sg+Gen+PxSg2
golggot+Sem/Ani+N+Sg+Gen+PxSg2
golggus#rádju+N+Sg+Gen+PxSg2
golggus+N+Sg+Gen+PxSg2
golgo#beana+Sem/Ani+N+Sg+Gen+PxSg2
golgo#boazu+Sem/Ani+N+Sg+Gen+PxSg2
golgo#dávda+N+Sg+Gen+PxSg2
golgo#olmmoš+Sem/Hum+N+Sg+Gen+PxSg2
golgolaš+Sem/Hum+N+Sg+Gen+PxSg2
golgu+N+Sg+Gen+PxSg2
gollan#čielggadeapmi+N+Sg+Gen+PxSg2
golle#juolgi+Sem/Hum+N+Sg+Gen+PxSg2
gorre#lohko#válga+N+Sg+Gen+PxSg2
gorre#lohku#válga+N+Sg+Gen+PxSg2
govččas#dolgi+N+Sg+Gen+PxSg2
govččas#guolga+N+Sg+Gen+PxSg2
govččas#olggoš+N+Sg+Gen+PxSg2
gođus#golggus+N+Sg+Gen+PxSg2
gulbme#guolga+N+Sg+Gen+PxSg2
guodd#olggoš+N+Sg+Gen+PxSg2
guodd'#olggoš+N+Sg+Gen+PxSg2
guolga#bohttu+N+Sg+Gen+PxSg2
guolga#ealli+Sem/Ani+N+Sg+Gen+PxSg2
guolga#hevro+N+Sg+Gen+PxSg2
guolga#mearka+N+Sg+Gen+PxSg2
guolga#mátta+N+Sg+Gen+PxSg2
guolga#čalbmi+N+Sg+Gen+PxSg2
guolga+N+Sg+Gen+PxSg2
guolgga#bealle+N+Sg+Gen+PxSg2
guolástan#stivrra#válga+N+Sg+Gen+PxSg2
guovdo#sealgi+N+Sg+Gen+PxSg2
guovllu#stivrra#válga+N+Sg+Gen+PxSg2
gádd#oalgi+N+Sg+Gen+PxSg2
gádde#hilggohas+Sem/Hum+N+Sg+Gen+PxSg2
gádde#oalgi+N+Sg+Gen+PxSg2
gáhtto#sealgi+Sem/Ani+N+Sg+Gen+PxSg2
gálga+N+Sg+Gen+PxSg2
gálgan+N+Sg+Gen+PxSg2
gálgan#deahkki+N+Sg+Gen+PxSg2
gálgan#doalan+N+Sg+Gen+PxSg2
gálgan+N+Sg+Gen+PxSg2
gálggan+N+Sg+Gen+PxSg2
gálggan+N+Sg+Gen+PxSg2
gálgoš+Sem/Hum+N+Sg+Gen+PxSg2
gálgu+Sem/Hum+N+Sg+Gen+PxSg2
gálvo#vealgi+N+Sg+Gen+PxSg2
gánel#juolgi+N+Sg+Gen+PxSg2
gárgiidan#gálga+N+Sg+Gen+PxSg2
gásta#juolgi+N+Sg+Gen+PxSg2
gávpe#njuolggadus+N+Sg+Gen+PxSg2
gávpot#stivrra#válga+N+Sg+Gen+PxSg2
helgen+N+Sg+Gen+PxSg2
hilggohas#regála+N+Sg+Gen+PxSg2
hilggohas+Sem/Hum+N+Sg+Gen+PxSg2
hilgo#gálvu+N+Sg+Gen+PxSg2
hilgun#fanas#ortnet+N+Sg+Gen+PxSg2
hilgun#ortnet+N+Sg+Gen+PxSg2
holga#heaŋgán+N+Sg+Gen+PxSg2
holga#njuiken+N+Sg+Gen+PxSg2
holga+N+Sg+Gen+PxSg2
holggas#bissun+N+Sg+Gen+PxSg2
hábmen#njuolggadus+N+Sg+Gen+PxSg2
hálgu+N+Sg+Gen+PxSg2
hárdo#dolgi+N+Sg+Gen+PxSg2
iehčanasvuođa#julggaštus+N+Sg+Gen+PxSg2
ieš#stivren#julggaštus+N+Sg+Gen+PxSg2
interim#stivrra#válga+N+Sg+Gen+PxSg2
jahke#čielggadan#hálden+N+Sg+Gen+PxSg2
jahke#čielggadeapmi+N+Sg+Gen+PxSg2
jalga#čuohppan+N+Sg+Gen+PxSg2
jalga+Sem/Plc+N+Sg+Gen+PxSg2
jalgadas+Sem/Plc+N+Sg+Gen+PxSg2
jalggáš+Sem/Plc+N+Sg+Gen+PxSg2
jalŋŋis+N+Sg+Gen+PxSg2
jeaŋga#gilga+N+Sg+Gen+PxSg2
jiekŋa#golgan+N+Sg+Gen+PxSg2
jienastan#lihtte#válga+N+Sg+Gen+PxSg2
jienastan#njuolggadusat+N+Sg+Gen+PxSg2
jienastan#stivrra#válga+N+Sg+Gen+PxSg2
johtalan#njuolggadus+N+Sg+Gen+PxSg2
johtolat#njuolggadus+N+Sg+Gen+PxSg2
johtolat#álggaheapmi+N+Sg+Gen+PxSg2
jolggaštus+N+Sg+Gen+PxSg2
jorbadas#olggoš+N+Sg+Gen+PxSg2
jođihan#njuolggadusat+N+Sg+Gen+PxSg2
julgga#beal#skoađas+N+Sg+Gen+PxSg2
julgga#beal#ávnnas+N+Sg+Gen+PxSg2
julgga#bealli+N+Sg+Gen+PxSg2
julggašteapmi+N+Sg+Gen+PxSg2
julggaštus+N+Sg+Gen+PxSg2
julggiid#geahči+N+Sg+Gen+PxSg2
juolge#bealgi+N+Sg+Gen+PxSg2
juolge#biktu+N+Sg+Gen+PxSg2
juolge#deahkki+N+Sg+Gen+PxSg2
juolge#dikšun+N+Sg+Gen+PxSg2
juolge#doalan+N+Sg+Gen+PxSg2
juolge#duoddi+N+Sg+Gen+PxSg2
juolge#dávgi+N+Sg+Gen+PxSg2
juolge#geaffu+N+Sg+Gen+PxSg2
juolge#geavri+N+Sg+Gen+PxSg2
juolge#giella+N+Sg+Gen+PxSg2
juolge#goazan+N+Sg+Gen+PxSg2
juolge#gottur+N+Sg+Gen+PxSg2
juolge#gávva+N+Sg+Gen+PxSg2
juolge#lahkki+Sem/Hum+N+Sg+Gen+PxSg2
juolge#lađas+N+Sg+Gen+PxSg2
juolge#láhpi+N+Sg+Gen+PxSg2
juolge#mihttu+N+Sg+Gen+PxSg2
juolge#morče#suotna+N+Sg+Gen+PxSg2
juolge#muorra+N+Sg+Gen+PxSg2
juolge#mánná+Sem/Hum+N+Sg+Gen+PxSg2
juolge#mátta+N+Sg+Gen+PxSg2
juolge#nohta+N+Sg+Gen+PxSg2
juolge#ramas+N+Sg+Gen+PxSg2
juolge#ruohtas#dákti+N+Sg+Gen+PxSg2
juolge#spábba+N+Sg+Gen+PxSg2
juolge#steažžu+N+Sg+Gen+PxSg2
juolge#stielgu+N+Sg+Gen+PxSg2
juolge#sugus+N+Sg+Gen+PxSg2
juolge#suorbma+N+Sg+Gen+PxSg2
juolge#suorri+N+Sg+Gen+PxSg2
juolge#vuođđu+N+Sg+Gen+PxSg2
juolge#váibmo#suotna+N+Sg+Gen+PxSg2
juolge#áiti+N+Sg+Gen+PxSg2
juolge#čelččen+N+Sg+Gen+PxSg2
juolge#čuvdi+N+Sg+Gen+PxSg2
juolgeluš+N+Sg+Gen+PxSg2
juolget#bealli+Sem/Hum+N+Sg+Gen+PxSg2
juolggáš+N+Sg+Gen+PxSg2
juolgi+N+Sg+Gen+PxSg2
jámálgaddan#vihki+N+Sg+Gen+PxSg2
kamela#guolga#bivttas+N+Sg+Gen+PxSg2
kardialgiija+N+Sg+Gen+PxSg2
kirko#stivrra#válga+N+Sg+Gen+PxSg2
konkursa#velggolaš+N+Sg+Gen+PxSg2
kontor#čielggasmahttin+N+Sg+Gen+PxSg2
kreatsa#sáme#válga#stivra+N+Sg+Gen+PxSg2
kredihtta#vealge#áigodat+Sem/Time+N+Sg+Gen+PxSg2
kultur#stivrra#válga+N+Sg+Gen+PxSg2
lasihan#válga+N+Sg+Gen+PxSg2
lassá#jalgehat+N+Sg+Gen+PxSg2
lasta#solgi+N+Sg+Gen+PxSg2
lađas#juolggat+Sem/Ani+N+Sg+Gen+PxSg2
leagge#čielgi+Sem/Ani+N+Sg+Gen+PxSg2
leana#stivrra#válga+N+Sg+Gen+PxSg2
leasme#giehta#lađas#stielgu+N+Sg+Gen+PxSg2
leavve#dolgi+N+Sg+Gen+PxSg2
liidna#čielgi+N+Sg+Gen+PxSg2
liige#dolggáš+Sem/Ani+N+Sg+Gen+PxSg2
lohkan#válga#stivra+Sem/Org+N+Sg+Gen+PxSg2
lohkan#válga#stivrra#válga+N+Sg+Gen+PxSg2
lohkan#válga#stivrra#čoahkkin+N+Sg+Gen+PxSg2
ložžen#njuolggadus+N+Sg+Gen+PxSg2
luonddu#bálggis+N+Sg+Gen+PxSg2
luos#juolgi+Sem/Ani+N+Sg+Gen+PxSg2
luossa#golgadeapmi+N+Sg+Gen+PxSg2
lágideaddji#vealgi+N+Sg+Gen+PxSg2
láhka#njuolggadus+N+Sg+Gen+PxSg2
láhka#álgo#evttohus+N+Sg+Gen+PxSg2
láhtten#olggos#butkin+N+Sg+Gen+PxSg2
matrikkel#vealgi+N+Sg+Gen+PxSg2
maŋŋe#juolgi+N+Sg+Gen+PxSg2
maŋŋe#šelggon+N+Sg+Gen+PxSg2
meahcástan#stivrra#válga+N+Sg+Gen+PxSg2
meanno#njuolggadus+N+Sg+Gen+PxSg2
mearka#čilgehus+N+Sg+Gen+PxSg2
meroštallan#njuolggadus+N+Sg+Gen+PxSg2
meroštallan#njuolggadusat+N+Sg+Gen+PxSg2
metálla#šealgu+N+Sg+Gen+PxSg2
mielga#dákti+N+Sg+Gen+PxSg2
mielga#njunni+N+Sg+Gen+PxSg2
mielga#njárčá+N+Sg+Gen+PxSg2
mielga#skáktá+N+Sg+Gen+PxSg2
mielga+N+Sg+Gen+PxSg2
mielggas+N+Sg+Gen+PxSg2
mihtidan#njuolggadus+N+Sg+Gen+PxSg2
mihtidan#njuolggadusat+N+Sg+Gen+PxSg2
mihtidan#olggoš+N+Sg+Gen+PxSg2
monne#vielgadas+N+Sg+Gen+PxSg2
muhttádus#njuolggadus+N+Sg+Gen+PxSg2
muito#njuolggadus+N+Sg+Gen+PxSg2
mulgganas+N+Sg+Gen+PxSg2
mulggon+Sem/Hum+N+Sg+Gen+PxSg2
muohta#bálggis+N+Sg+Gen+PxSg2
muorje#gálgu+Sem/Ani+N+Sg+Gen+PxSg2
muorra#jalŋŋis+N+Sg+Gen+PxSg2
myalgiija+N+Sg+Gen+PxSg2
má#sealgi+N+Sg+Gen+PxSg2
máilmmi#julggaštus+N+Sg+Gen+PxSg2
málgor+N+Sg+Gen+PxSg2
namma#vuolggahan#olmmoš+Sem/Hum+N+Sg+Gen+PxSg2
nealge#jahki+Sem/Time+N+Sg+Gen+PxSg2
nealge#skárdna+Sem/Hum+N+Sg+Gen+PxSg2
nealge#suorggahat+N+Sg+Gen+PxSg2
nealge#áigiG+N+Sg+Gen+PxSg2
nealggi#heahti+N+Sg+Gen+PxSg2
nealggár+Sem/Hum+N+Sg+Gen+PxSg2
nealgi+N+Sg+Gen+PxSg2
nealgudeaddji+N+Sg+Gen+PxSg2
nealgádat+N+Sg+Gen+PxSg2
neuralgiija+N+Sg+Gen+PxSg2
nevralgiija+N+Sg+Gen+PxSg2
nierra#čolga#ráksá+N+Sg+Gen+PxSg2
njoaske#vajálgeahtes#násti+N+Sg+Gen+PxSg2
njolgi+N+Sg+Gen+PxSg2
njulgen#luodda+N+Sg+Gen+PxSg2
njulgen#neavvu+N+Sg+Gen+PxSg2
njulges#njunni+Sem/Hum+N+Sg+Gen+PxSg2
njulggonas+N+Sg+Gen+PxSg2
njulggot+Sem/Ani+N+Sg+Gen+PxSg2
njuolgadin#njuiken+N+Sg+Gen+PxSg2
njuolgatvuohta+N+Sg+Gen+PxSg2
njuolgga#doarjja+N+Sg+Gen+PxSg2
njuolgga#eaiggáduššan#riekti+N+Sg+Gen+PxSg2
njuolgga#haddi+N+Sg+Gen+PxSg2
njuolgga#johtu+N+Sg+Gen+PxSg2
njuolgga#vuovdin+N+Sg+Gen+PxSg2
njuolgga#čievččasteapmi+N+Sg+Gen+PxSg2
njuolggadus#čálus+N+Sg+Gen+PxSg2
njuolggadus+N+Sg+Gen+PxSg2
njuolggo#bálggis+N+Sg+Gen+PxSg2
njuolggo#bálká+N+Sg+Gen+PxSg2
njuolggo#dieđáhus+N+Sg+Gen+PxSg2
njuolggo#duođaštallan#prinsihppa+N+Sg+Gen+PxSg2
njuolggo#fløita+N+Sg+Gen+PxSg2
njuolggo#geaidnu+N+Sg+Gen+PxSg2
njuolggo#gidden+N+Sg+Gen+PxSg2
njuolggo#goargŋun+N+Sg+Gen+PxSg2
njuolggo#golbma#čiehka+N+Sg+Gen+PxSg2
njuolggo#gollu+N+Sg+Gen+PxSg2
njuolggo#golmma#čiegahas+N+Sg+Gen+PxSg2
njuolggo#golmma#čiegat+N+Sg+Gen+PxSg2
njuolggo#gávpi+N+Sg+Gen+PxSg2
njuolggo#gávppaheapmi+N+Sg+Gen+PxSg2
njuolggo#gávppašeapmi+N+Sg+Gen+PxSg2
njuolggo#hupman#sáhcu+N+Sg+Gen+PxSg2
njuolggo#hávgga#rássi+N+Sg+Gen+PxSg2
njuolggo#laktin+N+Sg+Gen+PxSg2
njuolggo#linjála+N+Sg+Gen+PxSg2
njuolggo#linnjá#bihttá+N+Sg+Gen+PxSg2
njuolggo#linnjá+N+Sg+Gen+PxSg2
njuolggo#lohkan+N+Sg+Gen+PxSg2
njuolggo#luodda+N+Sg+Gen+PxSg2
njuolggo#mieigan+N+Sg+Gen+PxSg2
njuolggo#njealje#ravddadat+N+Sg+Gen+PxSg2
njuolggo#proseanta#rehkenastin+N+Sg+Gen+PxSg2
njuolggo#ravddadat+N+Sg+Gen+PxSg2
njuolggo#sahen+N+Sg+Gen+PxSg2
njuolggo#sahá+N+Sg+Gen+PxSg2
njuolggo#sáhcu+N+Sg+Gen+PxSg2
njuolggo#sátne#ortnet+N+Sg+Gen+PxSg2
njuolggo#sátta+N+Sg+Gen+PxSg2
njuolggo#vearru+N+Sg+Gen+PxSg2
njuolggo#vuotta+N+Sg+Gen+PxSg2
njuolggo#vuovdi+Sem/Hum+N+Sg+Gen+PxSg2
njuolggo#vuovdin+N+Sg+Gen+PxSg2
njuolggo#válga+N+Sg+Gen+PxSg2
njuolggo#áidi+N+Sg+Gen+PxSg2
njuolggo#čiegahas+N+Sg+Gen+PxSg2
njuolggo#čiehka+N+Sg+Gen+PxSg2
njuolggo#čoalli+N+Sg+Gen+PxSg2
njuolggus+N+Sg+Gen+PxSg2
njuolggut+Sem/Hum+N+Sg+Gen+PxSg2
njuovčča#čielgi+N+Sg+Gen+PxSg2
njálgga#hái#ruohtas+N+Sg+Gen+PxSg2
njálgga#hái#suoidni+N+Sg+Gen+PxSg2
njálgga#hái#čáhci+N+Sg+Gen+PxSg2
njálgga#njuovčča+Sem/Hum+N+Sg+Gen+PxSg2
njálgges#beaivi+Sem/Time+N+Sg+Gen+PxSg2
njálgges#hildu+N+Sg+Gen+PxSg2
njálgges#seahkka+N+Sg+Gen+PxSg2
njálggis+N+Sg+Gen+PxSg2
njálggus+N+Sg+Gen+PxSg2
njálgodat+N+Sg+Gen+PxSg2
njárbes#guolggat#máhtu+Sem/Ani+N+Sg+Gen+PxSg2
njávve#guolga+N+Sg+Gen+PxSg2
nostalgiija+N+Sg+Gen+PxSg2
nuohtte#holga+N+Sg+Gen+PxSg2
nuppástuhttin#stivrra#válga+N+Sg+Gen+PxSg2
oai#vuloš#olggoš+N+Sg+Gen+PxSg2
oaiv#vuloš#olggoš+N+Sg+Gen+PxSg2
oaive#njuolggadus+N+Sg+Gen+PxSg2
oalga#háhtta+N+Sg+Gen+PxSg2
oalga#suoidni+N+Sg+Gen+PxSg2
oalga#čalbmi+N+Sg+Gen+PxSg2
oalga+N+Sg+Gen+PxSg2
oalge#badje#čála+N+Sg+Gen+PxSg2
oalge#bah#čuolda+N+Sg+Gen+PxSg2
oalge#biegga+Wthr+N+Sg+Gen+PxSg2
oalge#bihttá+N+Sg+Gen+PxSg2
oalge#boagán+N+Sg+Gen+PxSg2
oalge#buođđu+N+Sg+Gen+PxSg2
oalge#buvtta+N+Sg+Gen+PxSg2
oalge#báddi+N+Sg+Gen+PxSg2
oalge#cealkka+N+Sg+Gen+PxSg2
oalge#deaddu+N+Sg+Gen+PxSg2
oalge#deahkki+N+Sg+Gen+PxSg2
oalge#doaibma+N+Sg+Gen+PxSg2
oalge#doalan+N+Sg+Gen+PxSg2
oalge#dolgi+N+Sg+Gen+PxSg2
oalge#dákti+N+Sg+Gen+PxSg2
oalge#fierbmi+N+Sg+Gen+PxSg2
oalge#geaidnu+N+Sg+Gen+PxSg2
oalge#heaŋgán+N+Sg+Gen+PxSg2
oalge#johka+Sem/Plc+N+Sg+Gen+PxSg2
oalge#lađas+N+Sg+Gen+PxSg2
oalge#luodda+N+Sg+Gen+PxSg2
oalge#luoitta+N+Sg+Gen+PxSg2
oalge#muorra+N+Sg+Gen+PxSg2
oalge#noras#deahkki+N+Sg+Gen+PxSg2
oalge#noras#morče#suotna+N+Sg+Gen+PxSg2
oalge#noras#váhkká+N+Sg+Gen+PxSg2
oalge#noras+N+Sg+Gen+PxSg2
oalge#persovdna+Sem/Hum+N+Sg+Gen+PxSg2
oalge#viellja+Sem/Hum+N+Sg+Gen+PxSg2
oalge#ávju+N+Sg+Gen+PxSg2
oalge#čalbmi+N+Sg+Gen+PxSg2
oalge#šiehtadus+N+Sg+Gen+PxSg2
oalget#bealle+N+Sg+Gen+PxSg2
oalgguhus+N+Sg+Gen+PxSg2
oalgi+Sem/Plc+N+Sg+Gen+PxSg2
oamastan#njuolggadus+N+Sg+Gen+PxSg2
oarj#juolgi+N+Sg+Gen+PxSg2
oarra#juolgi+N+Sg+Gen+PxSg2
oasse#čilgehus+N+Sg+Gen+PxSg2
ohcan#bálggis+N+Sg+Gen+PxSg2
ohcan#julggaštus+N+Sg+Gen+PxSg2
oktasaš#stivrra#válga+N+Sg+Gen+PxSg2
olgeš#bealli+N+Sg+Gen+PxSg2
olgeš#bellodat+Sem/Org+N+Sg+Gen+PxSg2
olgeš#giehta+N+Sg+Gen+PxSg2
olgeš#njuolla+N+Sg+Gen+PxSg2
olgeš#ravda+N+Sg+Gen+PxSg2
olggo#bealle+N+Sg+Gen+PxSg2
olggo#bealli+N+Sg+Gen+PxSg2
olggos#addi+N+Sg+Gen+PxSg2
olggos#addin+N+Sg+Gen+PxSg2
olggos#biegga+Wthr+N+Sg+Gen+PxSg2
olggos#bijahallan+N+Sg+Gen+PxSg2
olggos#buktin#dáidu+N+Sg+Gen+PxSg2
olggos#buktin#vuohki+N+Sg+Gen+PxSg2
olggos#buktin+N+Sg+Gen+PxSg2
olggos#doalvun+N+Sg+Gen+PxSg2
olggos#fárrejeaddji+Sem/Hum+N+Sg+Gen+PxSg2
olggos#fárren#almmuhus+N+Sg+Gen+PxSg2
olggos#fárren+N+Sg+Gen+PxSg2
olggos#gollo#árvvoštallan+N+Sg+Gen+PxSg2
olggos#gollu+N+Sg+Gen+PxSg2
olggos#luoitin+N+Sg+Gen+PxSg2
olggos#mannan+N+Sg+Gen+PxSg2
olggos#manni+Sem/Hum+N+Sg+Gen+PxSg2
olggos#mihtideapmi+N+Sg+Gen+PxSg2
olggos#máksin+N+Sg+Gen+PxSg2
olggos#njoarru+N+Sg+Gen+PxSg2
olggos#oassi+N+Sg+Gen+PxSg2
olggos#vuodjin+N+Sg+Gen+PxSg2
olggos#váldin+N+Sg+Gen+PxSg2
olggos#šluvsa+N+Sg+Gen+PxSg2
olggos#čáliheapmi+N+Sg+Gen+PxSg2
olggos#šávahat+N+Sg+Gen+PxSg2
olggoš#gieđahallan+N+Sg+Gen+PxSg2
olggoš#muitalus+N+Sg+Gen+PxSg2
olggoš#málle+N+Sg+Gen+PxSg2
olggoš#romšodat+N+Sg+Gen+PxSg2
olggoš+N+Sg+Gen+PxSg2
olgguldas#bivttas+N+Sg+Gen+PxSg2
olgguldas#buvssat+N+Sg+Gen+PxSg2
olgguldas+N+Sg+Gen+PxSg2
olgo#bargu+N+Sg+Gen+PxSg2
olgo#bivttas+N+Sg+Gen+PxSg2
olgo#buđaldan#areála+Sem/Plc+N+Sg+Gen+PxSg2
olgo#báiki+Sem/Plc+N+Sg+Gen+PxSg2
olgo#doaibma+N+Sg+Gen+PxSg2
olgo#eana+Sem/Plc+N+Sg+Gen+PxSg2
olgo#feaskkir+N+Sg+Gen+PxSg2
olgo#giehta#vuovdin+N+Sg+Gen+PxSg2
olgo#govva+N+Sg+Gen+PxSg2
olgo#govven+N+Sg+Gen+PxSg2
olgo#hivsset+N+Sg+Gen+PxSg2
olgo#iđus+N+Sg+Gen+PxSg2
olgo#lihkadan#láhka+N+Sg+Gen+PxSg2
olgo#lusta#doaibma+N+Sg+Gen+PxSg2
olgo#lávdi+N+Sg+Gen+PxSg2
olgo#musea+Sem/Org+Build+N+Sg+Gen+PxSg2
olgo#muséa+Sem/Org+Build+N+Sg+Gen+PxSg2
olgo#orusteapmi+N+Sg+Gen+PxSg2
olgo#politihkka+N+Sg+Gen+PxSg2
olgo#riekkis+N+Sg+Gen+PxSg2
olgo#riika#departemeanta+Sem/Org+Sem/Plc+N+Sg+Gen+PxSg2
olgo#riika#politihkka+N+Sg+Gen+PxSg2
olgo#riika+Sem/Plc+Sem/Org+N+Sg+Gen+PxSg2
olgo#riikalaš+Sem/Hum+N+Sg+Gen+PxSg2
olgo#riikka#buktu+N+Sg+Gen+PxSg2
olgo#riikka#gávppašeapmi+N+Sg+Gen+PxSg2
olgo#riikka#virggehas+Sem/Hum+N+Sg+Gen+PxSg2
olgo#riikkalaš+Sem/Hum+N+Sg+Gen+PxSg2
olgo#rohpe#geahči+N+Sg+Gen+PxSg2
olgo#ráigi+N+Sg+Gen+PxSg2
olgo#seaidni+N+Sg+Gen+PxSg2
olgo#stoahkan+N+Sg+Gen+PxSg2
olgo#uksa+N+Sg+Gen+PxSg2
olgo#viehkki+Sem/Hum+N+Sg+Gen+PxSg2
olgo#viessu+Build+N+Sg+Gen+PxSg2
olgo#visti+N+Sg+Gen+PxSg2
olgo#áibmo#boahtu+N+Sg+Gen+PxSg2
olgo#áibmo#láhka+N+Sg+Gen+PxSg2
olgo#áibmu+N+Sg+Gen+PxSg2
olgo#šlápma+N+Sg+Gen+PxSg2
olgodaddan#guovlu+Sem/Plc+N+Sg+Gen+PxSg2
olgodaddan+N+Sg+Gen+PxSg2
olgu+N+Sg+Gen+PxSg2
olgun#lihkadan#gieldu+N+Sg+Gen+PxSg2
olgunastin#beroštupmi+N+Sg+Gen+PxSg2
olgunastin#láhka+N+Sg+Gen+PxSg2
olgunastin#lávde#goddi+Sem/Org+N+Sg+Gen+PxSg2
olgunastin+N+Sg+Gen+PxSg2
olmmoš#álgu+N+Sg+Gen+PxSg2
oppalaš#olggos#buktin+N+Sg+Gen+PxSg2
orohat#stivrra#válga+N+Sg+Gen+PxSg2
ortnet#njuolggadus+N+Sg+Gen+PxSg2
ovda#juolgi+N+Sg+Gen+PxSg2
ovda#munne#njuolggadus+N+Sg+Gen+PxSg2
ovda#šelggon+N+Sg+Gen+PxSg2
ovda#čielgi+N+Sg+Gen+PxSg2
ovddastan#olggos#gollu+N+Sg+Gen+PxSg2
ovttas#bargo#julggaštus+N+Sg+Gen+PxSg2
ođđa#válga+N+Sg+Gen+PxSg2
ođđasis#válga+N+Sg+Gen+PxSg2
ođđasit#čállin#njuolggadus+N+Sg+Gen+PxSg2
personála#stivrra#válga+N+Sg+Gen+PxSg2
prográmma#stivrra#válga+N+Sg+Gen+PxSg2
pánta#vealgi+N+Sg+Gen+PxSg2
ramas#guolga+N+Sg+Gen+PxSg2
rasttildan#muorra#bálggis+N+Sg+Gen+PxSg2
reahka#mielggas+N+Sg+Gen+PxSg2
reanto#juolgi+N+Sg+Gen+PxSg2
reavre#juolgi+Sem/Hum+N+Sg+Gen+PxSg2
riekte#njuolggadus+N+Sg+Gen+PxSg2
riekte#álggaheaddji+Sem/Hum+N+Sg+Gen+PxSg2
rohto#vajálgeahtes#násti+N+Sg+Gen+PxSg2
rukses#sealgi+Sem/Ani+N+Sg+Gen+PxSg2
ruškes#sealgi+Sem/Ani+N+Sg+Gen+PxSg2
rádja#čielggadeapmi+N+Sg+Gen+PxSg2
ráfáiduhttin#njuolggadus+N+Sg+Gen+PxSg2
ráŋggáštan#beassan#njuolggadus+N+Sg+Gen+PxSg2
salgadan#njalbi+N+Sg+Gen+PxSg2
seahkko#juolgi+Sem/Ani+N+Sg+Gen+PxSg2
sealge#eadni+Sem/Hum+N+Sg+Gen+PxSg2
sealge#oalli+N+Sg+Gen+PxSg2
sealge#ruohkkan#muorra+N+Sg+Gen+PxSg2
sealge#vihki+N+Sg+Gen+PxSg2
sealgga#bealle+N+Sg+Gen+PxSg2
sealgga#bealli+N+Sg+Gen+PxSg2
sealgge#bealde#sárdnun+N+Sg+Gen+PxSg2
sealgge#bealle+N+Sg+Gen+PxSg2
sealgge#bealli+N+Sg+Gen+PxSg2
sealgge#duohki+N+Sg+Gen+PxSg2
sealgi+N+Sg+Gen+PxSg2
selggo#bealle+N+Sg+Gen+PxSg2
selggo#bealli+N+Sg+Gen+PxSg2
siepman#álgu+N+Sg+Gen+PxSg2
sihti#guolga+N+Sg+Gen+PxSg2
siido#šelggon+N+Sg+Gen+PxSg2
siido#čielggus+N+Sg+Gen+PxSg2
skielgá#čalbmi+Sem/Hum+N+Sg+Gen+PxSg2
skielgá+Sem/Hum+N+Sg+Gen+PxSg2
skohter#mielggas+N+Sg+Gen+PxSg2
skuvla#stivrra#válga+N+Sg+Gen+PxSg2
skuvla#álggaheaddji+Sem/Hum+N+Sg+Gen+PxSg2
smolge+Sem/Hum+N+Sg+Gen+PxSg2
smolgguin+N+Sg+Gen+PxSg2
snuolga+N+Sg+Gen+PxSg2
snuolggár+Sem/Hum+N+Sg+Gen+PxSg2
snuolgá+Sem/Hum+N+Sg+Gen+PxSg2
soadje#dolgi+N+Sg+Gen+PxSg2
soadjá#dolgi+N+Sg+Gen+PxSg2
soahte#julggaštus+N+Sg+Gen+PxSg2
solgi+N+Sg+Gen+PxSg2
solggis+N+Sg+Gen+PxSg2
spiehčče#juolgi+Sem/Hum+N+Sg+Gen+PxSg2
spiinne#čielge#časkkis+N+Sg+Gen+PxSg2
spábba#vuolggahus+N+Sg+Gen+PxSg2
spálgu+N+Sg+Gen+PxSg2
steanže#juolgi+Sem/Hum+N+Sg+Gen+PxSg2
steažža#juolgi+Sem/Hum+N+Sg+Gen+PxSg2
stielgu+N+Sg+Gen+PxSg2
stivrra#válga+N+Sg+Gen+PxSg2
stuollo#čielgi+N+Sg+Gen+PxSg2
stuorra#digge#válga+N+Sg+Gen+PxSg2
stáhta#divat#njuolggadus+N+Sg+Gen+PxSg2
stálle#stielgu+N+Sg+Gen+PxSg2
suollemassan#doallan#njuolggadus+N+Sg+Gen+PxSg2
suorbma#stielgu+N+Sg+Gen+PxSg2
sveisa#šolgu+N+Sg+Gen+PxSg2
ságge#njálggis+N+Sg+Gen+PxSg2
sáibma#golgadat+N+Sg+Gen+PxSg2
sálga+N+Sg+Gen+PxSg2
sáme#digge#válga+N+Sg+Gen+PxSg2
sáme#válga#stivra+Sem/Org+N+Sg+Gen+PxSg2
sáme#válga#stivrra#válga+N+Sg+Gen+PxSg2
sáme#válga#stivrra#čoahkkin+N+Sg+Gen+PxSg2
sárgga#čielgi+Sem/Hum+N+Sg+Gen+PxSg2
sátne#álgu+N+Sg+Gen+PxSg2
tálga+N+Sg+Gen+PxSg2
uhcimus#mihtto#njuolggadus+N+Sg+Gen+PxSg2
uvja#guolga+N+Sg+Gen+PxSg2
uvja#čielgi+Sem/Ani+N+Sg+Gen+PxSg2
vajálgeahtes#násti+N+Sg+Gen+PxSg2
varra#golggahus+N+Sg+Gen+PxSg2
varra#golggus+N+Sg+Gen+PxSg2
veaige#nealgádat+N+Sg+Gen+PxSg2
vealge#bearran+N+Sg+Gen+PxSg2
vealge#buorri+N+Sg+Gen+PxSg2
vealge#bábir#loatna+N+Sg+Gen+PxSg2
vealge#bábir+N+Sg+Gen+PxSg2
vealge#girji+N+Sg+Gen+PxSg2
vealge#gollu+N+Sg+Gen+PxSg2
vealge#golut+N+Sg+Gen+PxSg2
vealge#gráda+N+Sg+Gen+PxSg2
vealge#juohkin+N+Sg+Gen+PxSg2
vealge#logahallan+N+Sg+Gen+PxSg2
vealge#luoitin+N+Sg+Gen+PxSg2
vealge#máksin+N+Sg+Gen+PxSg2
vealge#oaguheapmi+N+Sg+Gen+PxSg2
vealge#olmmoš+Sem/Hum+N+Sg+Gen+PxSg2
vealge#reantu+N+Sg+Gen+PxSg2
vealge#vahát+N+Sg+Gen+PxSg2
vealggáidupmi+N+Sg+Gen+PxSg2
vealggás#oastin#láhka+N+Sg+Gen+PxSg2
vealggás#oastin+N+Sg+Gen+PxSg2
vealggás#oastu+N+Sg+Gen+PxSg2
vealggás#vuovdin+N+Sg+Gen+PxSg2
vealggás#váldin#vuogádat+N+Sg+Gen+PxSg2
vealgi+N+Sg+Gen+PxSg2
vealgái#bidjan+N+Sg+Gen+PxSg2
velggoheaddji+Sem/Hum+N+Sg+Gen+PxSg2
velgoheaddji+Sem/Hum+N+Sg+Gen+PxSg2
vielgadas#ávnnas+N+Sg+Gen+PxSg2
vielgadas+N+Sg+Gen+PxSg2
vielgatvuohta+N+Sg+Gen+PxSg2
vielggadas#čalbmi+N+Sg+Gen+PxSg2
vielggadas+N+Sg+Gen+PxSg2
vielggut+Sem/Hum+N+Sg+Gen+PxSg2
vihtanuššan#čilgehus+N+Sg+Gen+PxSg2
vilges#bieža#goddi+Sem/Ani+N+Sg+Gen+PxSg2
vilges#bihppor+N+Sg+Gen+PxSg2
vilges#bivttahas+Sem/Hum+N+Sg+Gen+PxSg2
vilges#bohppel+N+Sg+Gen+PxSg2
vilges#dorski+Sem/Ani+N+Sg+Gen+PxSg2
vilges#gálla+N+Sg+Gen+PxSg2
vilges#horbmá+N+Sg+Gen+PxSg2
vilges#háigir+Sem/Ani+N+Sg+Gen+PxSg2
vilges#loavdda+N+Sg+Gen+PxSg2
vilges#loppan+N+Sg+Gen+PxSg2
vilges#luovvar+N+Sg+Gen+PxSg2
vilges#lávke#njuvddán+N+Sg+Gen+PxSg2
vilges#lávki+N+Sg+Gen+PxSg2
vilges#máđir+N+Sg+Gen+PxSg2
vilges#nier#čuonjá+Sem/Ani+N+Sg+Gen+PxSg2
vilges#násti+N+Sg+Gen+PxSg2
vilges#oai#rássi+N+Sg+Gen+PxSg2
vilges#ruohtas+N+Sg+Gen+PxSg2
vilges#seal#čáihni+Sem/Ani+N+Sg+Gen+PxSg2
vilges#sealla+N+Sg+Gen+PxSg2
vilges#sennet+N+Sg+Gen+PxSg2
vilges#sennet+N+Sg+Gen+PxSg2
vilges#sieđga+N+Sg+Gen+PxSg2
vilges#sisti+N+Sg+Gen+PxSg2
vilges#skuolfi+Sem/Ani+N+Sg+Gen+PxSg2
vilges#soadje#gáiru+Sem/Ani+N+Sg+Gen+PxSg2
vilges#ummol#cizáš+Sem/Ani+N+Sg+Gen+PxSg2
vilges#viidni+N+Sg+Gen+PxSg2
vilges#vuodja#lasta+N+Sg+Gen+PxSg2
vilges#vuostá+N+Sg+Gen+PxSg2
vilgon+Sem/Hum+Sem/Ani+N+Sg+Gen+PxSg2
vinte#čielgi+N+Sg+Gen+PxSg2
virge#njuolggadus+N+Sg+Gen+PxSg2
vuogo#dolgi+N+Sg+Gen+PxSg2
vuoivvas#bealgi+N+Sg+Gen+PxSg2
vuolahas#hálgu+N+Sg+Gen+PxSg2
vuolahas#olggoš+N+Sg+Gen+PxSg2
vuolgga#geainnus+N+Sg+Gen+PxSg2
vuolgga#sadji+N+Sg+Gen+PxSg2
vuolgga+N+Sg+Gen+PxSg2
vuolgga+N+Sg+Gen+PxSg2
vuolggahan#gierdu+N+Sg+Gen+PxSg2
vuolggahan#mohtor+N+Sg+Gen+PxSg2
vuolggahan#olmmoš+Sem/Hum+N+Sg+Gen+PxSg2
vuolggahas+Sem/Hum+N+Sg+Gen+PxSg2
vuolggahus#bargu+N+Sg+Gen+PxSg2
vuolggahus+N+Sg+Gen+PxSg2
vuolgin#báiki+Sem/Plc+N+Sg+Gen+PxSg2
vuolgin#dásse#iskkus+N+Sg+Gen+PxSg2
vuolgin#dássi+N+Sg+Gen+PxSg2
vuonjalgat+N+Sg+Gen+PxSg2
vuovda#čolga#ráksá+N+Sg+Gen+PxSg2
vuođđo#njuolggadus+N+Sg+Gen+PxSg2
váikkuhan#čielggadeapmi+N+Sg+Gen+PxSg2
váikkuhus#čielggadeapmi+N+Sg+Gen+PxSg2
váldo#njuolggadus+N+Sg+Gen+PxSg2
váldo#stivrra#válga+N+Sg+Gen+PxSg2
válga#biire+Sem/Org+Sem/Plc+N+Sg+Gen+PxSg2
válga#boađus+N+Sg+Gen+PxSg2
válga#diggi+Sem/Org+N+Sg+Gen+PxSg2
válga#eise#váldi+Sem/Org+N+Sg+Gen+PxSg2
válga#gižži+N+Sg+Gen+PxSg2
válga#gižžu+N+Sg+Gen+PxSg2
válga#iskkadeapmi+N+Sg+Gen+PxSg2
válga#jahki+Sem/Time+N+Sg+Gen+PxSg2
válga#kantuvra+Sem/Org+Sem/Plc+N+Sg+Gen+PxSg2
válga#koarta+N+Sg+Gen+PxSg2
válga#kreatsa+N+Sg+Gen+PxSg2
válga#latnja+Sem/Plc+N+Sg+Gen+PxSg2
válga#lihttu+Sem/Org+N+Sg+Gen+PxSg2
válga#lista+N+Sg+Gen+PxSg2
válga#listu+N+Sg+Gen+PxSg2
válga#loahppa#rehkenastin+N+Sg+Gen+PxSg2
válga#lága+N+Sg+Gen+PxSg2
válga#láhka#lávde#goddi+Sem/Org+N+Sg+Gen+PxSg2
válga#láhka+N+Sg+Gen+PxSg2
válga#lávde#goddi+Sem/Org+N+Sg+Gen+PxSg2
válga#namma#goddi+Sem/Org+N+Sg+Gen+PxSg2
válga#njuolggadus#lávde#goddi+Sem/Org+N+Sg+Gen+PxSg2
válga#prográmma+N+Sg+Gen+PxSg2
válga#stivra+Sem/Org+N+Sg+Gen+PxSg2
válga#stivrra#válga+N+Sg+Gen+PxSg2
válga#stivrra#čoahkkin+N+Sg+Gen+PxSg2
válga#urdna+N+Sg+Gen+PxSg2
válga#verrošeapmi+N+Sg+Gen+PxSg2
válga#vuohki+N+Sg+Gen+PxSg2
válga#vuorru+N+Sg+Gen+PxSg2
válga#áigodat+N+Sg+Gen+PxSg2
válga#čađaheapmi+N+Sg+Gen+PxSg2
válga#čoahkkin+N+Sg+Gen+PxSg2
válga+N+Sg+Gen+PxSg2
válgga+N+Sg+Gen+PxSg2
várre#gilga+N+Sg+Gen+PxSg2
várre#stivrra#válga+N+Sg+Gen+PxSg2
várrogasvuođa#njuolggadus+N+Sg+Gen+PxSg2
áhpe#golgadeapmi+N+Sg+Gen+PxSg2
áhpe#hilggohas+Sem/Hum+N+Sg+Gen+PxSg2
áige#priotitehta#njuolggadus+N+Sg+Gen+PxSg2
ákŋo#bealgi+N+Sg+Gen+PxSg2
álbmot#riekte#čielggadeapmi+N+Sg+Gen+PxSg2
álbmot#stivrra#válga+N+Sg+Gen+PxSg2
álgga#dahkki#vuoigatvuohta+N+Sg+Gen+PxSg2
álgga+N+Sg+Gen+PxSg2
álggahalli+N+Sg+Gen+PxSg2
álggahan#dajaldat+N+Sg+Gen+PxSg2
álggahan#doarjja+N+Sg+Gen+PxSg2
álggahan#foanda+N+Sg+Gen+PxSg2
álggahan#kollokvia+N+Sg+Gen+PxSg2
álggahan#ovda#sáhka+N+Sg+Gen+PxSg2
álggahan#provišuvdna+N+Sg+Gen+PxSg2
álggahan#stipeanda+N+Sg+Gen+PxSg2
álggahan#sárdni+N+Sg+Gen+PxSg2
álggahan#vuohki+N+Sg+Gen+PxSg2
álggaheaddji+N+Sg+Gen+PxSg2
álggahus+N+Sg+Gen+PxSg2
álggalaš#gealdu+N+Sg+Gen+PxSg2
álggalaš#partihkal+N+Sg+Gen+PxSg2
álggo#geažehat+N+Sg+Gen+PxSg2
álgin#sárdni+N+Sg+Gen+PxSg2
álgo#boahtimuš+N+Sg+Gen+PxSg2
álgo#bustávva+N+Sg+Gen+PxSg2
álgo#buvtta+N+Sg+Gen+PxSg2
álgo#dearvvahus+N+Sg+Gen+PxSg2
álgo#duppal#stuhkka+N+Sg+Gen+PxSg2
álgo#dáhppa+N+Sg+Gen+PxSg2
álgo#dássádat+N+Sg+Gen+PxSg2
álgo#ealli+Sem/Ani+N+Sg+Gen+PxSg2
álgo#evttohus+N+Sg+Gen+PxSg2
álgo#fuolkivuohta+N+Sg+Gen+PxSg2
álgo#gealdu+N+Sg+Gen+PxSg2
álgo#gieldu+N+Sg+Gen+PxSg2
álgo#gursa+N+Sg+Gen+PxSg2
álgo#gáldu+N+Sg+Gen+PxSg2
álgo#hápmi+N+Sg+Gen+PxSg2
álgo#idja+N+Sg+Gen+PxSg2
álgo#jahki+Sem/Time+N+Sg+Gen+PxSg2
álgo#jalgejeaddji+N+Sg+Gen+PxSg2
álgo#jienasteapmi+N+Sg+Gen+PxSg2
álgo#konten+N+Sg+Gen+PxSg2
álgo#lasta+N+Sg+Gen+PxSg2
álgo#leahki+N+Sg+Gen+PxSg2
álgo#lohku+N+Sg+Gen+PxSg2
álgo#mandáhtta+N+Sg+Gen+PxSg2
álgo#mearkun+N+Sg+Gen+PxSg2
álgo#motiiva+N+Sg+Gen+PxSg2
álgo#mánnu+N+Sg+Gen+PxSg2
álgo#nađđa+N+Sg+Gen+PxSg2
álgo#oahpahus+N+Sg+Gen+PxSg2
álgo#oahppu+N+Sg+Gen+PxSg2
álgo#olmmoš+Sem/Hum+N+Sg+Gen+PxSg2
álgo#plána+N+Sg+Gen+PxSg2
álgo#plánen+N+Sg+Gen+PxSg2
álgo#ruohtas+N+Sg+Gen+PxSg2
álgo#rádju+N+Sg+Gen+PxSg2
álgo#ráhkku+N+Sg+Gen+PxSg2
álgo#sirren+N+Sg+Gen+PxSg2
álgo#ságastallan+N+Sg+Gen+PxSg2
álgo#sálbma+N+Sg+Gen+PxSg2
álgo#sátni+N+Sg+Gen+PxSg2
álgo#urbi+N+Sg+Gen+PxSg2
álgo#vahkku+Sem/Time+N+Sg+Gen+PxSg2
álgo#vahkku+Sem/Time+N+Sg+Gen+PxSg2
álgo#veahkki+N+Sg+Gen+PxSg2
álgo#viđá#olju+N+Sg+Gen+PxSg2
álgo#vuolgga+N+Sg+Gen+PxSg2
álgo#vuorru+N+Sg+Gen+PxSg2
álgo#vuovdi+Sem/Plc+N+Sg+Gen+PxSg2
álgo#vuođđu+N+Sg+Gen+PxSg2
álgo#áigi+N+Sg+Gen+PxSg2
álgo#álbmot#beaivi+Sem/Time+N+Sg+Gen+PxSg2
álgo#álbmot#filbma#seminára+N+Sg+Gen+PxSg2
álgo#álbmot#guovddáš+Sem/Org+Sem/Plc+N+Sg+Gen+PxSg2
álgo#álbmot#guovlu+Sem/Plc+N+Sg+Gen+PxSg2
álgo#álbmot#nisu+Sem/Hum+N+Sg+Gen+PxSg2
álgo#álbmot#organisašuvdna+Sem/Org+N+Sg+Gen+PxSg2
álgo#álbmot#politihkka+N+Sg+Gen+PxSg2
álgo#álbmot#prográmma+N+Sg+Gen+PxSg2
álgo#álbmot#vuoigatvuohta+N+Sg+Gen+PxSg2
álgo#álbmot#ášši+N+Sg+Gen+PxSg2
álgo#álbmot+Sem/Hum+Sem/Group+N+Sg+Gen+PxSg2
álgo#árvvoštallan+N+Sg+Gen+PxSg2
álgo#ávnnas+N+Sg+Gen+PxSg2
álgo#šaddan#sealla+N+Sg+Gen+PxSg2
álgo#šliivi+N+Sg+Gen+PxSg2
álgo#šuokŋa+N+Sg+Gen+PxSg2
álgo#čájáhus+N+Sg+Gen+PxSg2
álgo#čájálmas+N+Sg+Gen+PxSg2
álgo#čálus#bábir+N+Sg+Gen+PxSg2
álgo#čálus+N+Sg+Gen+PxSg2
álgu+N+Sg+Gen+PxSg2
álgui#biddji+Sem/Hum+N+Sg+Gen+PxSg2
ámmát#olbmo#čilgehus+N+Sg+Gen+PxSg2
áste#jálgu+N+Sg+Gen+PxSg2
šaddan#vuolgga+N+Sg+Gen+PxSg2
álgo#dálvi+N+Sg+Gen+PxSg2
čalbme#guolga+N+Sg+Gen+PxSg2
čalgadan#nákca+N+Sg+Gen+PxSg2
čavil+Sem/Plc+N+Sg+Gen+PxSg2
čađa#golgan#mihtádas+N+Sg+Gen+PxSg2
čađa#golgan+N+Sg+Gen+PxSg2
čeabet#stielgu+N+Sg+Gen+PxSg2
šealggo#reavas+Sem/Ani+N+Sg+Gen+PxSg2
šealggut+Sem/Ani+N+Sg+Gen+PxSg2
šearbma#čilgehus+N+Sg+Gen+PxSg2
šelge+Sem/Ani+N+Sg+Gen+PxSg2
šelges#čuoivvat+Sem/Ani+N+Sg+Gen+PxSg2
šelggon+N+Sg+Gen+PxSg2
čibbe#stielgu+N+Sg+Gen+PxSg2
čiegusin#doallan#njuolggadus+N+Sg+Gen+PxSg2
čiehka#juolgi+N+Sg+Gen+PxSg2
šielbmá#jalgehat+N+Sg+Gen+PxSg2
čielga#mielki+N+Sg+Gen+PxSg2
čielga#oaidnu+N+Sg+Gen+PxSg2
čielga#čora+N+Sg+Gen+PxSg2
čielge#ađa#joatkka+N+Sg+Gen+PxSg2
čielge#ađa+N+Sg+Gen+PxSg2
čielge#boaru+Sem/Ani+N+Sg+Gen+PxSg2
čielge#boaru+Sem/Ani+N+Sg+Gen+PxSg2
čielge#báddi+N+Sg+Gen+PxSg2
čielge#deahkki+N+Sg+Gen+PxSg2
čielge#doalan+N+Sg+Gen+PxSg2
čielge#dákti+N+Sg+Gen+PxSg2
čielge#gárri+N+Sg+Gen+PxSg2
čielge#stielgu+N+Sg+Gen+PxSg2
čielge#suonagat+N+Sg+Gen+PxSg2
čielge#suonalaš+N+Sg+Gen+PxSg2
čielge#suotna+N+Sg+Gen+PxSg2
čielge#časkkis+N+Sg+Gen+PxSg2
čielge#čorru+N+Sg+Gen+PxSg2
čielggadan#beaivi+Sem/Time+N+Sg+Gen+PxSg2
čielggadan#muddu+N+Sg+Gen+PxSg2
čielggadan#áige#muddu+N+Sg+Gen+PxSg2
čielggadeapmi+N+Sg+Gen+PxSg2
čielggadus#bargu+N+Sg+Gen+PxSg2
čielggadus+N+Sg+Gen+PxSg2
čielggasvuohta+N+Sg+Gen+PxSg2
čielggus+N+Sg+Gen+PxSg2
čielggádat+Sem/Plc+N+Sg+Gen+PxSg2
čielgi+N+Sg+Gen+PxSg2
čielgu+Wthr+N+Sg+Gen+PxSg2
čilgehus+N+Sg+Gen+PxSg2
čilgejeaddji+N+Sg+Gen+PxSg2
čilgen+N+Sg+Gen+PxSg2
šlubbo#juolgi+Sem/Hum+Sem/Ani+N+Sg+Gen+PxSg2
čoahkkin#álgin+N+Sg+Gen+PxSg2
čoavdda#vuolggahus+N+Sg+Gen+PxSg2
čoavje#čolga#ráksá+N+Sg+Gen+PxSg2
čolga#ráksá+N+Sg+Gen+PxSg2
čolga+N+Sg+Gen+PxSg2
šolgan#temperatuvra+N+Sg+Gen+PxSg2
šolgen#ávnnas+N+Sg+Gen+PxSg2
šolggas+N+Sg+Gen+PxSg2
šolgu+N+Sg+Gen+PxSg2
čorbma#njuolggadus+N+Sg+Gen+PxSg2
čotta#njálggis+N+Sg+Gen+PxSg2
čulggon#sávdnji+N+Sg+Gen+PxSg2
čulggon+N+Sg+Gen+PxSg2
čuolggu+N+Sg+Gen+PxSg2
čuolggu+N+Sg+Gen+PxSg2
čuozahus#čielggadeapmi+N+Sg+Gen+PxSg2
čuozahus-čielggadan#muddu+N+Sg+Gen+PxSg2
čáhce#golgan+N+Sg+Gen+PxSg2
čáhce#guolga+N+Sg+Gen+PxSg2
čáhppes#čielgi+Sem/Ani+N+Sg+Gen+PxSg2
čálgan#muddu+N+Sg+Gen+PxSg2
čálggat+Sem/Hum+Sem/Ani+N+Sg+Gen+PxSg2
čálgo#doaibma+N+Sg+Gen+PxSg2
čálgo#fálaldat+N+Sg+Gen+PxSg2
čálgo#ortnet+N+Sg+Gen+PxSg2
čálgu+N+Sg+Gen+PxSg2
giella#njuolggadus+N+Sg+Gen+PxSg2
válga#beaivi+Sem/Time+N+Sg+Gen+PxSg2
olgo#má#ilbmiG+N+Sg+Gen+PxSg2
suohkan#válga+N+Sg+Gen+PxSg2
skuvla#válga+N+Sg+Gen+PxSg2
ealga#beana+Sem/Ani+N+Sg+Gen+PxSg2
olgo#áigi+Sem/Time+N+Sg+Gen+PxSg2
skuvla#álgin+N+Sg+Gen+PxSg2
girje#olggoš+N+Sg+Gen+PxSg2
viellja#beal+N+Sg+Gen+PxSg2
báljes#oai+N+Sg+Gen+PxSg2
galjes#oai+N+Sg+Gen+PxSg2
galljudan#oai+N+Sg+Gen+PxSg2
bataljovdna+Sem/Org+N+Sg+Gen+PxSg2
bataljuvdna+Sem/Org+N+Sg+Gen+PxSg2
bealjas+N+Sg+Gen+PxSg2
bealjehisvuohta+N+Sg+Gen+PxSg2
bealjis+N+Sg+Gen+PxSg2
bealjos#telefovdna+N+Sg+Gen+PxSg2
bealjoš#telefovdna+N+Sg+Gen+PxSg2
bealjus+N+Sg+Gen+PxSg2
beallje#biltu+N+Sg+Gen+PxSg2
beallje#bohcci+N+Sg+Gen+PxSg2
beallje#boskkan+Sem/Ani+N+Sg+Gen+PxSg2
beallje#bunci+N+Sg+Gen+PxSg2
beallje#bággi+N+Sg+Gen+PxSg2
beallje#cirggohat+N+Sg+Gen+PxSg2
beallje#cuozza+N+Sg+Gen+PxSg2
beallje#diehppi+N+Sg+Gen+PxSg2
beallje#dorve+N+Sg+Gen+PxSg2
beallje#fivli+Sem/Ani+N+Sg+Gen+PxSg2
beallje#goahti+N+Sg+Gen+PxSg2
beallje#goarvi+N+Sg+Gen+PxSg2
beallje#gohppu+N+Sg+Gen+PxSg2
beallje#guoppar+N+Sg+Gen+PxSg2
beallje#gáhčči+N+Sg+Gen+PxSg2
beallje#gássi+N+Sg+Gen+PxSg2
beallje#lasta+N+Sg+Gen+PxSg2
beallje#loatku+N+Sg+Gen+PxSg2
beallje#láhpa+N+Sg+Gen+PxSg2
beallje#manahat+N+Sg+Gen+PxSg2
beallje#mearka+N+Sg+Gen+PxSg2
beallje#molssohat+N+Sg+Gen+PxSg2
beallje#muhtter+N+Sg+Gen+PxSg2
beallje#mátta#čorru+N+Sg+Gen+PxSg2
beallje#mátta+N+Sg+Gen+PxSg2
beallje#náhkke#soadji+Sem/Ani+N+Sg+Gen+PxSg2
beallje#návhllahat+N+Sg+Gen+PxSg2
beallje#oarádat+N+Sg+Gen+PxSg2
beallje#riekkis+N+Sg+Gen+PxSg2
beallje#rokkan+Sem/Ani+N+Sg+Gen+PxSg2
beallje#ráigi+N+Sg+Gen+PxSg2
beallje#rásttis+Sem/Ani+N+Sg+Gen+PxSg2
beallje#skuhran+Sem/Ani+N+Sg+Gen+PxSg2
beallje#skuolfi+Sem/Ani+N+Sg+Gen+PxSg2
beallje#suodji+N+Sg+Gen+PxSg2
beallje#suojan+N+Sg+Gen+PxSg2
beallje#telefovdna+N+Sg+Gen+PxSg2
beallje#vátnivuohta+N+Sg+Gen+PxSg2
beallje#čikŋa+N+Sg+Gen+PxSg2
beallji+N+Sg+Gen+PxSg2
beassáš#liljá+N+Sg+Gen+PxSg2
biebmo#olju+N+Sg+Gen+PxSg2
bieddaras#dilljá+N+Sg+Gen+PxSg2
biehtaras#dilljá+N+Sg+Gen+PxSg2
biehtaraš#dilljá+N+Sg+Gen+PxSg2
biettaraš#dilljá+N+Sg+Gen+PxSg2
bilce#beallji+N+Sg+Gen+PxSg2
biljárda+N+Sg+Gen+PxSg2
billji+Sem/Hum+N+Sg+Gen+PxSg2
boaššo#beallji+N+Sg+Gen+PxSg2
bohcco#duollji+N+Sg+Gen+PxSg2
bolljá+N+Sg+Gen+PxSg2
borge#duollji+N+Sg+Gen+PxSg2
borramuš#olju+N+Sg+Gen+PxSg2
bronsa#medállja+N+Sg+Gen+PxSg2
bulljarakkis+N+Sg+Gen+PxSg2
bulljaras+N+Sg+Gen+PxSg2
bullje#lasta+N+Sg+Gen+PxSg2
bullje#čalbmi+Sem/Hum+N+Sg+Gen+PxSg2
bullji+N+Sg+Gen+PxSg2
báhccan#dilljá+N+Sg+Gen+PxSg2
báhčin#šillju+N+Sg+Gen+PxSg2
báljes#oaivi+Sem/Hum+N+Sg+Gen+PxSg2
báljes#siepman#šaddu+N+Sg+Gen+PxSg2
báljestupmi+N+Sg+Gen+PxSg2
bálljá+N+Sg+Gen+PxSg2
dealljá+Sem/Ani+N+Sg+Gen+PxSg2
detálja#plána+N+Sg+Gen+PxSg2
detálja+N+Sg+Gen+PxSg2
diesel#olju+N+Sg+Gen+PxSg2
dillja#rággu+N+Sg+Gen+PxSg2
dilljá+N+Sg+Gen+PxSg2
dollji+Sem/Hum+N+Sg+Gen+PxSg2
duljahus+Sem/Hum+N+Sg+Gen+PxSg2
dulján+Sem/Hum+N+Sg+Gen+PxSg2
duljár+Sem/Hum+N+Sg+Gen+PxSg2
dulját+Sem/Hum+N+Sg+Gen+PxSg2
dullja+Sem/Hum+N+Sg+Gen+PxSg2
duollje#bággu+N+Sg+Gen+PxSg2
duollje#gieres+N+Sg+Gen+PxSg2
duollje#uvssot+N+Sg+Gen+PxSg2
duollji+N+Sg+Gen+PxSg2
dássádallan#dilljá+N+Sg+Gen+PxSg2
ealjohisvuohta+N+Sg+Gen+PxSg2
ealjárvuohta+N+Sg+Gen+PxSg2
eallju+N+Sg+Gen+PxSg2
eana#olju+N+Sg+Gen+PxSg2
emálja#foarbma+N+Sg+Gen+PxSg2
emálja#gásterola+N+Sg+Gen+PxSg2
eváŋgiljon+N+Sg+Gen+PxSg2
fidno#válljen+N+Sg+Gen+PxSg2
fiila#válljen#gieddi+Sem/Plc+N+Sg+Gen+PxSg2
finju#njealjehas+N+Sg+Gen+PxSg2
galjat+N+Sg+Gen+PxSg2
galjes#oaivi+Sem/Ani+N+Sg+Gen+PxSg2
galjot+N+Sg+Gen+PxSg2
galján+N+Sg+Gen+PxSg2
galljodat+N+Sg+Gen+PxSg2
galljudan#oaivi+N+Sg+Gen+PxSg2
geahpes#bullji+N+Sg+Gen+PxSg2
geaiggo#beallji+Sem/Ani+N+Sg+Gen+PxSg2
njealje#juvla#geassi+N+Sg+Gen+PxSg2
geažot#beallji+Sem/Ani+N+Sg+Gen+PxSg2
gerilja+Sem/Org+N+Sg+Gen+PxSg2
gieldda#válljejupmi+N+Sg+Gen+PxSg2
gili#šillju+N+Sg+Gen+PxSg2
giljanas+N+Sg+Gen+PxSg2
giljas+N+Sg+Gen+PxSg2
giljobaš+Sem/Ani+N+Sg+Gen+PxSg2
giljon+Sem/Hum+N+Sg+Gen+PxSg2
gilljo#čearret+Sem/Ani+N+Sg+Gen+PxSg2
gilljo#čearrit+Sem/Ani+N+Sg+Gen+PxSg2
gilljo#čuonjá+Sem/Ani+N+Sg+Gen+PxSg2
gilljon+Sem/Hum+N+Sg+Gen+PxSg2
gilljun+N+Sg+Gen+PxSg2
gilvo#šillju+N+Sg+Gen+PxSg2
girdi#šillju+Sem/Org+N+Sg+Gen+PxSg2
girdin#šillju+Sem/Org+N+Sg+Gen+PxSg2
goahte#beallji+N+Sg+Gen+PxSg2
goahte#goljaš+N+Sg+Gen+PxSg2
goansta#rásse#šillju+N+Sg+Gen+PxSg2
godde#beallje#rássi+N+Sg+Gen+PxSg2
godde#beallji+Sem/Ani+N+Sg+Gen+PxSg2
golle#medállja+N+Sg+Gen+PxSg2
govččas#duollji+N+Sg+Gen+PxSg2
gulju+N+Sg+Gen+PxSg2
guolle#vallji+N+Sg+Gen+PxSg2
gáhtta#šillju+N+Sg+Gen+PxSg2
gálja#luodda+N+Sg+Gen+PxSg2
gálja#vuodjin#bána+N+Sg+Gen+PxSg2
gálja#vuodjin#gursa+N+Sg+Gen+PxSg2
gálja#vuodjin+N+Sg+Gen+PxSg2
gálja#čoarvi+Sem/Ani+N+Sg+Gen+PxSg2
gálja+Wthr+N+Sg+Gen+PxSg2
gálja+Wthr+N+Sg+Gen+PxSg2
gálljin+Wthr+N+Sg+Gen+PxSg2
gálljo+N+Sg+Gen+PxSg2
hivvodat#valjus+N+Sg+Gen+PxSg2
huksen#šillju+N+Sg+Gen+PxSg2
hállju+Sem/Hum+N+Sg+Gen+PxSg2
hállohallan#dilljá+N+Sg+Gen+PxSg2
jahke#njealjehas+Sem/Time+N+Sg+Gen+PxSg2
jietna#bealjus+N+Sg+Gen+PxSg2
karáte#šillju+N+Sg+Gen+PxSg2
knállja+N+Sg+Gen+PxSg2
liljá+N+Sg+Gen+PxSg2
lilljá+N+Sg+Gen+PxSg2
loahcco#beallji+Sem/Ani+N+Sg+Gen+PxSg2
luodda#olju+N+Sg+Gen+PxSg2
luome#vallji+N+Sg+Gen+PxSg2
luonddu#valljodat+N+Sg+Gen+PxSg2
maŋŋe#dillja#rággu+N+Sg+Gen+PxSg2
maŋŋe#dilljá+N+Sg+Gen+PxSg2
meahcce#vallji+N+Sg+Gen+PxSg2
meahci#valji#dikšun#biras+N+Sg+Gen+PxSg2
meahci#valji#dikšun#ovttastus+Sem/Org+N+Sg+Gen+PxSg2
mearra#lilljá+N+Sg+Gen+PxSg2
medálja+N+Sg+Gen+PxSg2
miljon#guolli+Sem/Ani+N+Sg+Gen+PxSg2
miljon#haddi+N+Sg+Gen+PxSg2
miljonat#oassi+N+Sg+Gen+PxSg2
miljoneara+Sem/Hum+N+Sg+Gen+PxSg2
miljovdna#bealli+N+Sg+Gen+PxSg2
miljovnnadas+N+Sg+Gen+PxSg2
moarron#beallji+N+Sg+Gen+PxSg2
moarrun#beallji+Sem/Ani+N+Sg+Gen+PxSg2
mohtor#olju+N+Sg+Gen+PxSg2
mullju+N+Sg+Gen+PxSg2
málljar+N+Sg+Gen+PxSg2
mállji+N+Sg+Gen+PxSg2
márkan#šillju+N+Sg+Gen+PxSg2
njealje#bearaš#viessu+Build+N+Sg+Gen+PxSg2
njealje#bearaš#ásodat+Build+N+Sg+Gen+PxSg2
njealje#dávttat#mohtor+N+Sg+Gen+PxSg2
njealje#geasus+N+Sg+Gen+PxSg2
njealje#juvllat#doaibmi+N+Sg+Gen+PxSg2
njealje#juvllat+N+Sg+Gen+PxSg2
njealje#lanjadat+N+Sg+Gen+PxSg2
njealje#ravddadat+N+Sg+Gen+PxSg2
njealje#čiegahas+N+Sg+Gen+PxSg2
njealje#čiegat#jeaŋga+N+Sg+Gen+PxSg2
njealje#čiegat+N+Sg+Gen+PxSg2
njealjehas#kilo#mehter+N+Sg+Gen+PxSg2
njealjehas#mehter+N+Sg+Gen+PxSg2
njealjehas+N+Sg+Gen+PxSg2
njealjehastin+N+Sg+Gen+PxSg2
njealjit+N+Sg+Gen+PxSg2
njealjádas#boatka+N+Sg+Gen+PxSg2
njealjádas#finála+N+Sg+Gen+PxSg2
njealjádas#jahki+Sem/Time+N+Sg+Gen+PxSg2
njealjádas#kilo#mehter+N+Sg+Gen+PxSg2
njealjádas#nuohtta+N+Sg+Gen+PxSg2
njealjádas+N+Sg+Gen+PxSg2
njealját#oassi+N+Sg+Gen+PxSg2
njealjáš+N+Sg+Gen+PxSg2
njeallja#tálla+N+Sg+Gen+PxSg2
njeallje#luovvar+N+Sg+Gen+PxSg2
njeallje#čiegahas+N+Sg+Gen+PxSg2
njeallje#čiehka+N+Sg+Gen+PxSg2
njeallje#čuođis+N+Sg+Gen+PxSg2
njelješ+N+Sg+Gen+PxSg2
njuolggo#njealje#ravddadat+N+Sg+Gen+PxSg2
nállja+N+Sg+Gen+PxSg2
oalge#viellja+Sem/Hum+N+Sg+Gen+PxSg2
oanehis#girdi#šillju+N+Sg+Gen+PxSg2
oanehis#šilljo#girdin+N+Sg+Gen+PxSg2
oljo#bohcci+N+Sg+Gen+PxSg2
oljo#bohkan+N+Sg+Gen+PxSg2
oljo#deatta#čuovga+N+Sg+Gen+PxSg2
oljo#doaibma+N+Sg+Gen+PxSg2
oljo#filttar+N+Sg+Gen+PxSg2
oljo#fitnodat+Sem/Org+N+Sg+Gen+PxSg2
oljo#gieddi+Sem/Plc+N+Sg+Gen+PxSg2
oljo#gádno+N+Sg+Gen+PxSg2
oljo#gádnu+N+Sg+Gen+PxSg2
oljo#gáldu+N+Sg+Gen+PxSg2
oljo#hommá+N+Sg+Gen+PxSg2
oljo#lahcin+N+Sg+Gen+PxSg2
oljo#lávgu+N+Sg+Gen+PxSg2
oljo#muorra#šaddu+N+Sg+Gen+PxSg2
oljo#muorra+N+Sg+Gen+PxSg2
olju+N+Sg+Gen+PxSg2
olmmoš#vallji+N+Sg+Gen+PxSg2
osku#viellja+Sem/Hum+N+Sg+Gen+PxSg2
ovda#dilljá+N+Sg+Gen+PxSg2
ovda#dilljá#rággu+N+Sg+Gen+PxSg2
ođđa#válljen+N+Sg+Gen+PxSg2
paviljonga+N+Sg+Gen+PxSg2
persiljá#ruohtas+N+Sg+Gen+PxSg2
persiljá+N+Sg+Gen+PxSg2
pulja+N+Sg+Gen+PxSg2
puljá+N+Sg+Gen+PxSg2
ris#viellja+Sem/Hum+N+Sg+Gen+PxSg2
ris#viellja+Sem/Hum+N+Sg+Gen+PxSg2
rosa#olju+N+Sg+Gen+PxSg2
rumpá#beallji+Sem/Ani+N+Sg+Gen+PxSg2
ruohtas#bullji+N+Sg+Gen+PxSg2
ruovttu#šillju+N+Sg+Gen+PxSg2
ruošša#deallji+N+Sg+Gen+PxSg2
ruvso#olju+N+Sg+Gen+PxSg2
ruŋkul#beallji+Sem/Ani+N+Sg+Gen+PxSg2
rádde#liljá+N+Sg+Gen+PxSg2
ráidalas#beallji+N+Sg+Gen+PxSg2
ráidaras#beallji+N+Sg+Gen+PxSg2
rámbur#šillju+N+Sg+Gen+PxSg2
sarvva#duollji+N+Sg+Gen+PxSg2
semulja#rievdna+N+Sg+Gen+PxSg2
semulja#rievdni+N+Sg+Gen+PxSg2
semulja#surbmi+N+Sg+Gen+PxSg2
silba#medállja+N+Sg+Gen+PxSg2
sis#beallji+N+Sg+Gen+PxSg2
siskkit#beallji+N+Sg+Gen+PxSg2
skohčče#beallji+Sem/Ani+N+Sg+Gen+PxSg2
skuolja+N+Sg+Gen+PxSg2
skuvla#viellja+Sem/Hum+N+Sg+Gen+PxSg2
skuvla#šillju+N+Sg+Gen+PxSg2
soahte#šillju+N+Sg+Gen+PxSg2
solju+N+Sg+Gen+PxSg2
spábba#čiekčan#šillju+N+Sg+Gen+PxSg2
stoallju+Sem/Hum+N+Sg+Gen+PxSg2
stovla#beallji+N+Sg+Gen+PxSg2
stuora#giljobaš+Sem/Ani+N+Sg+Gen+PxSg2
stuorra#gilljá+Sem/Ani+N+Sg+Gen+PxSg2
stállja+N+Sg+Gen+PxSg2
suodje#bealjus+N+Sg+Gen+PxSg2
tulján+Sem/Hum+N+Sg+Gen+PxSg2
tuljár+Sem/Hum+N+Sg+Gen+PxSg2
tulját+Sem/Hum+N+Sg+Gen+PxSg2
tullja+N+Sg+Gen+PxSg2
uhca#diljáš+N+Sg+Gen+PxSg2
uhca#gilljá+Sem/Ani+N+Sg+Gen+PxSg2
uksa#beallji+N+Sg+Gen+PxSg2
unna#vieljaš+Sem/Hum+N+Sg+Gen+PxSg2
valjus+N+Sg+Gen+PxSg2
vallje#váile#bahkadas+N+Sg+Gen+PxSg2
vallji+N+Sg+Gen+PxSg2
vallji#jahkodat+Sem/Time+N+Sg+Gen+PxSg2
vallji#servodat+Sem/Org+N+Sg+Gen+PxSg2
vallji#vátni+N+Sg+Gen+PxSg2
valljivuohta+N+Sg+Gen+PxSg2
valljivuođa#ortnet+N+Sg+Gen+PxSg2
valljodat+N+Sg+Gen+PxSg2
valljudan#málle+N+Sg+Gen+PxSg2
vanillja#bihttá+N+Sg+Gen+PxSg2
vanillja#sokta+N+Sg+Gen+PxSg2
vanillja+N+Sg+Gen+PxSg2
vieljaid#hálbbádus+N+Sg+Gen+PxSg2
vieljaš#guovttos+N+Sg+Gen+PxSg2
vieljaš+Sem/Hum+N+Sg+Gen+PxSg2
vieljažagat+N+Sg+Gen+PxSg2
vieljažat+N+Sg+Gen+PxSg2
viellja#bealli+Sem/Hum+N+Sg+Gen+PxSg2
viellja#beležagat+N+Sg+Gen+PxSg2
viellja#beležat+N+Sg+Gen+PxSg2
viellja#álbmot+Sem/Hum+Sem/Group+N+Sg+Gen+PxSg2
viellja+Sem/Hum+N+Sg+Gen+PxSg2
vielljavuohta+N+Sg+Gen+PxSg2
viesso#vovdna#šillju+N+Sg+Gen+PxSg2
viljjit+N+Sg+Gen+PxSg2
vuoiddas#olju+N+Sg+Gen+PxSg2
vuosttas#válljen+N+Sg+Gen+PxSg2
vuosttaš#válljen+N+Sg+Gen+PxSg2
vuoššan#olju+N+Sg+Gen+PxSg2
vuođđo#láhka#válljo#goddi+Sem/Org+N+Sg+Gen+PxSg2
válja+N+Sg+Gen+PxSg2
válljehahttivuohta+N+Sg+Gen+PxSg2
válljejeaddji+N+Sg+Gen+PxSg2
válljen#fága+N+Sg+Gen+PxSg2
válljen#munni+N+Sg+Gen+PxSg2
válljen#olmmái+Sem/Hum+N+Sg+Gen+PxSg2
válljen#skearru+N+Sg+Gen+PxSg2
válljen#vejolašvuohta+N+Sg+Gen+PxSg2
válljen#vástádus#jearaldat+N+Sg+Gen+PxSg2
válljen+N+Sg+Gen+PxSg2
válljo#nálli+N+Sg+Gen+PxSg2
vállju+N+Sg+Gen+PxSg2
álgo#viđá#olju+N+Sg+Gen+PxSg2
árvo#válljen+N+Sg+Gen+PxSg2
šaddo#olju+N+Sg+Gen+PxSg2
šallju+N+Sg+Gen+PxSg2
čeabet#galljideapmi+N+Sg+Gen+PxSg2
šeallju+N+Sg+Gen+PxSg2
čiekčan#šillju+N+Sg+Gen+PxSg2
šiljo#vuohtan+N+Sg+Gen+PxSg2
šiljohas+Sem/Ani+N+Sg+Gen+PxSg2
šilljo#biras+Sem/Plc+N+Sg+Gen+PxSg2
šilljo#cihci+Sem/Ani+N+Sg+Gen+PxSg2
šilljo#gieddi+Sem/Plc+N+Sg+Gen+PxSg2
šilljo#gievkkan+N+Sg+Gen+PxSg2
šilljo#hilsku+N+Sg+Gen+PxSg2
šilljo#juopmu+N+Sg+Gen+PxSg2
šilljo#krássa+N+Sg+Gen+PxSg2
šilljo#lasta+N+Sg+Gen+PxSg2
šilljo#viehkki+Sem/Hum+N+Sg+Gen+PxSg2
šilljo#čuččot+Sem/Hum+Sem/Ani+N+Sg+Gen+PxSg2
šilljo#čuččot+Sem/Hum+Sem/Ani+N+Sg+Gen+PxSg2
šillju+N+Sg+Gen+PxSg2
šilljá+N+Sg+Gen+PxSg2
šluŋke#beallji+N+Sg+Gen+PxSg2
čoavdda#galljodat+N+Sg+Gen+PxSg2
čáhce#šilljá+N+Sg+Gen+PxSg2
šállja+N+Sg+Gen+PxSg2
el-rávdnje#dálkkodeapmi+N+Sg+Gen+PxSg2
alimus#riekte#cealkámuš+N+Sg+Gen+PxSg2
alkaliija+N+Sg+Gen+PxSg2
alken+N+Sg+Gen+PxSg2
alko#teasta+N+Sg+Gen+PxSg2
alkohola#boaldu+N+Sg+Gen+PxSg2
alkohola#lága+N+Sg+Gen+PxSg2
alkohola#láhka+N+Sg+Gen+PxSg2
alkohola+N+Sg+Gen+PxSg2
alkoholihkar+Sem/Hum+N+Sg+Gen+PxSg2
alkoholisma+N+Sg+Gen+PxSg2
alkoholista+Sem/Hum+N+Sg+Gen+PxSg2
alkohovla#juhkamuš+N+Sg+Gen+PxSg2
alkohovla#láhka+N+Sg+Gen+PxSg2
alkohovla+N+Sg+Gen+PxSg2
alkyla+N+Sg+Gen+PxSg2
almmi#bálggis+N+Sg+Gen+PxSg2
arve#dálki+Wthr+N+Sg+Gen+PxSg2
badje#cealkka+N+Sg+Gen+PxSg2
baján#dálki+Wthr+N+Sg+Gen+PxSg2
balkoŋga+N+Sg+Gen+PxSg2
balkána#gaccet+Sem/Ani+N+Sg+Gen+PxSg2
balva#dálkiG+N+Sg+Gen+PxSg2
beaive#bálkkolaš+Sem/Hum+N+Sg+Gen+PxSg2
beaivváš#dielku+N+Sg+Gen+PxSg2
bealkkas+N+Sg+Gen+PxSg2
bealku+N+Sg+Gen+PxSg2
belko+N+Sg+Gen+PxSg2
bielka+N+Sg+Gen+PxSg2
bielká+N+Sg+Gen+PxSg2
bievvá#belko+N+Sg+Gen+PxSg2
bilka+N+Sg+Gen+PxSg2
bilkideaddji+Sem/Hum+N+Sg+Gen+PxSg2
bilkkár+Sem/Hum+N+Sg+Gen+PxSg2
bilko#sátni+N+Sg+Gen+PxSg2
bilku+N+Sg+Gen+PxSg2
bilkádus+N+Sg+Gen+PxSg2
bilkár+Sem/Hum+N+Sg+Gen+PxSg2
bisso#nálku+N+Sg+Gen+PxSg2
biškkar#dálki+Wthr+N+Sg+Gen+PxSg2
boahtin#dálki+N+Sg+Gen+PxSg2
boatkka#dulkon+N+Sg+Gen+PxSg2
bohcco#mielki+N+Sg+Gen+PxSg2
bolku+N+Sg+Gen+PxSg2
borggas#dálki+Wthr+N+Sg+Gen+PxSg2
borgár#bálká+N+Sg+Gen+PxSg2
bulki+N+Sg+Gen+PxSg2
bulkkur+N+Sg+Gen+PxSg2
bulkor+N+Sg+Gen+PxSg2
báhčin#bálká+N+Sg+Gen+PxSg2
bálkestan#leaktu+N+Sg+Gen+PxSg2
bálkestan#lávki+N+Sg+Gen+PxSg2
bálkestan#nuohtti+N+Sg+Gen+PxSg2
bálkesteapmi+N+Sg+Gen+PxSg2
bálkkastat+N+Sg+Gen+PxSg2
bálkkašupme#gilvvohallan+N+Sg+Gen+PxSg2
bálkkašupmi+N+Sg+Gen+PxSg2
bálkkolaš+Sem/Hum+N+Sg+Gen+PxSg2
bálku+N+Sg+Gen+PxSg2
bálká#bargi+Sem/Hum+N+Sg+Gen+PxSg2
bálká#bivdu+N+Sg+Gen+PxSg2
bálká#buhtadus+N+Sg+Gen+PxSg2
bálká#bušeahtta+N+Sg+Gen+PxSg2
bálká#ceahkki+N+Sg+Gen+PxSg2
bálká#geahpádus+N+Sg+Gen+PxSg2
bálká#geasus+N+Sg+Gen+PxSg2
bálká#gollu+N+Sg+Gen+PxSg2
bálká#lassáneapmi+N+Sg+Gen+PxSg2
bálká#lista+N+Sg+Gen+PxSg2
bálká#listu+N+Sg+Gen+PxSg2
bálká#máksin+N+Sg+Gen+PxSg2
bálká#máksámuš+N+Sg+Gen+PxSg2
bálká#politihkka+N+Sg+Gen+PxSg2
bálká#rámma+N+Sg+Gen+PxSg2
bálká#soalddát+Sem/Hum+N+Sg+Gen+PxSg2
bálká#suohčan+N+Sg+Gen+PxSg2
bálká#váldi+Sem/Hum+N+Sg+Gen+PxSg2
bálká#šiehtadallan+N+Sg+Gen+PxSg2
bálká#šiehtadus+N+Sg+Gen+PxSg2
bálká+N+Sg+Gen+PxSg2
bálkáhan#kantuvra+Sem/Org+Sem/Plc+N+Sg+Gen+PxSg2
bálkálaš+Sem/Hum+N+Sg+Gen+PxSg2
cealki+Sem/Hum+N+Sg+Gen+PxSg2
cealkin#friddjavuohta+N+Sg+Gen+PxSg2
cealkin+N+Sg+Gen+PxSg2
cealkka#oahppa+N+Sg+Gen+PxSg2
cealkka#oktavuohta+N+Sg+Gen+PxSg2
cealkka#vástta+N+Sg+Gen+PxSg2
cealkka+N+Sg+Gen+PxSg2
cealkkus+N+Sg+Gen+PxSg2
cealkámuš+N+Sg+Gen+PxSg2
celkojupmi+N+Sg+Gen+PxSg2
cizáš#mielki+N+Sg+Gen+PxSg2
cuohkke#cealkámuš+N+Sg+Gen+PxSg2
dađis#dulkon+N+Sg+Gen+PxSg2
dielko#duvvá+Sem/Ani+N+Sg+Gen+PxSg2
dielko#dávda+N+Sg+Gen+PxSg2
dielko#gobbá+Sem/Ani+N+Sg+Gen+PxSg2
dielko#jievja+Sem/Ani+N+Sg+Gen+PxSg2
dielko#skoarra+Sem/Ani+N+Sg+Gen+PxSg2
dielko#čuoivvat+Sem/Ani+N+Sg+Gen+PxSg2
dielku+N+Sg+Gen+PxSg2
fylkka#ráđi#jođiheaddji+Sem/Hum+N+Sg+Gen+PxSg2
doahttalkeahtesvuohta+N+Sg+Gen+PxSg2
doalka+N+Sg+Gen+PxSg2
doares#bielka#lovtton+N+Sg+Gen+PxSg2
doares#bielká#lovtton+N+Sg+Gen+PxSg2
doares#bielká#vávdna+N+Sg+Gen+PxSg2
dulka#autorisašuvdna+N+Sg+Gen+PxSg2
dulka#bálvalus+N+Sg+Gen+PxSg2
dulka#geahččaleapmi+N+Sg+Gen+PxSg2
dulka#latnja+Sem/Plc+N+Sg+Gen+PxSg2
dulka+Sem/Hum+N+Sg+Gen+PxSg2
dulkon#geahččaleapmi+N+Sg+Gen+PxSg2
dulkon#rusttet+N+Sg+Gen+PxSg2
dulkon+N+Sg+Gen+PxSg2
duopmo#cealkámuš+N+Sg+Gen+PxSg2
dálka+N+Sg+Gen+PxSg2
dálke#dieđáhus+N+Sg+Gen+PxSg2
dálke#dilli+N+Sg+Gen+PxSg2
dálke#einnostus+N+Sg+Gen+PxSg2
dálke#njeaiddáhat+N+Sg+Gen+PxSg2
dálke#nuppástus+Wthr+N+Sg+Gen+PxSg2
dálki+Wthr+N+Sg+Gen+PxSg2
dálkkas#buvda+Sem/Org+Sem/Plc+N+Sg+Gen+PxSg2
dálkkas#dieđa+N+Sg+Gen+PxSg2
dálkkas#fága#suorgi+N+Sg+Gen+PxSg2
dálkkas#giehta+Sem/Hum+N+Sg+Gen+PxSg2
dálkkas#juhkamuš+N+Sg+Gen+PxSg2
dálkkas#nállu+N+Sg+Gen+PxSg2
dálkkas#šaddu+N+Sg+Gen+PxSg2
dálkkas+N+Sg+Gen+PxSg2
dálkkodan#vuohki+N+Sg+Gen+PxSg2
dálkkodeaddji+Sem/Hum+N+Sg+Gen+PxSg2
dálkkodeapmi+N+Sg+Gen+PxSg2
dálkkádagat+N+Sg+Gen+PxSg2
dálkkádat#avvi+N+Sg+Gen+PxSg2
dálkkádat#dilli+N+Sg+Gen+PxSg2
dálkkádat#rievdan+N+Sg+Gen+PxSg2
dálkkádat+Wthr+N+Sg+Gen+PxSg2
dálkun#lášmmodahtti+Sem/Hum+N+Sg+Gen+PxSg2
dálkun+N+Sg+Gen+PxSg2
dásse#árvo#bálkkašupmi+N+Sg+Gen+PxSg2
eana#čujuhan#cealkámuš+N+Sg+Gen+PxSg2
earánastin#dálkkas+N+Sg+Gen+PxSg2
eksistentiála#cealkka+N+Sg+Gen+PxSg2
eret#cealkin#divat+N+Sg+Gen+PxSg2
eret#cealkin#suodjalus+N+Sg+Gen+PxSg2
eret#cealkin#áige#mearri+N+Sg+Gen+PxSg2
eret#cealkin+N+Sg+Gen+PxSg2
eret#cealkka+N+Sg+Gen+PxSg2
fearran#belko+N+Sg+Gen+PxSg2
fidno#dálkun+N+Sg+Gen+PxSg2
folklore+N+Sg+Gen+PxSg2
fulkkežagat+N+Sg+Gen+PxSg2
fulkkežat+N+Sg+Gen+PxSg2
fuolahus#bálká+N+Sg+Gen+PxSg2
fuolke#gaskavuohta+N+Sg+Gen+PxSg2
fuolke#giella+N+Sg+Gen+PxSg2
fuolke#álbmot+Sem/Hum+Sem/Group+N+Sg+Gen+PxSg2
fuolkevuohta+N+Sg+Gen+PxSg2
fuolkevuođa#namahus+N+Sg+Gen+PxSg2
fuolkevuođa#távval+N+Sg+Gen+PxSg2
fuolki+Sem/Hum+N+Sg+Gen+PxSg2
fuolkivuohta+N+Sg+Gen+PxSg2
fylka#plána+N+Sg+Gen+PxSg2
fylka+Sem/Org+Sem/Plc+N+Sg+Gen+PxSg2
fylkka#bellodat+Sem/Org+N+Sg+Gen+PxSg2
fylkka#boazo#doallo#stivra+Sem/Org+N+Sg+Gen+PxSg2
fylkka#boazo#doallo#stivrra#válga+N+Sg+Gen+PxSg2
fylkka#boazo#doallo#stivrra#čoahkkin+N+Sg+Gen+PxSg2
fylkka#boazu+Sem/Ani+N+Sg+Gen+PxSg2
fylkka#digge#áirras+Sem/Hum+N+Sg+Gen+PxSg2
fylkka#diggi+Sem/Org+Sem/Plc+N+Sg+Gen+PxSg2
fylkka#doavttir+Sem/Hum+N+Sg+Gen+PxSg2
fylkka#eana#doallo#stivra+Sem/Org+N+Sg+Gen+PxSg2
fylkka#eana#doallo#stivrra#válga+N+Sg+Gen+PxSg2
fylkka#eana#doallo#stivrra#čoahkkin+N+Sg+Gen+PxSg2
fylkka#gielda+Sem/Org+N+Sg+Gen+PxSg2
fylkka#luodda+N+Sg+Gen+PxSg2
fylkka#lávde#goddi+Sem/Org+N+Sg+Gen+PxSg2
fylkka#mánni+Sem/Hum+N+Sg+Gen+PxSg2
fylkka#plána+N+Sg+Gen+PxSg2
fylkka#rehket#dárkun+N+Sg+Gen+PxSg2
fylkka#rádji+N+Sg+Gen+PxSg2
fylkka#suohkan+Sem/Org+N+Sg+Gen+PxSg2
fylkka#sátne#jođiheaddji+Sem/Hum+N+Sg+Gen+PxSg2
fylkka#viessu+Build+N+Sg+Gen+PxSg2
fylkka#vuovde#hoavda+Sem/Hum+N+Sg+Gen+PxSg2
fálka+N+Sg+Gen+PxSg2
fálká+N+Sg+Gen+PxSg2
gaccastan#dálkkas+N+Sg+Gen+PxSg2
galkan#spábba+N+Sg+Gen+PxSg2
gažaldat#cealkka+N+Sg+Gen+PxSg2
geahppa#mielki+N+Sg+Gen+PxSg2
geađge#bálkestat+N+Sg+Gen+PxSg2
geađge#bálkádat+N+Sg+Gen+PxSg2
gehppes#mielki+N+Sg+Gen+PxSg2
gielká#alddas+N+Sg+Gen+PxSg2
gielká#čahca+N+Sg+Gen+PxSg2
gielká+N+Sg+Gen+PxSg2
gilka+N+Sg+Gen+PxSg2
gilkkan+N+Sg+Gen+PxSg2
gilkkanas+N+Sg+Gen+PxSg2
gilkkas+N+Sg+Gen+PxSg2
gilkor+N+Sg+Gen+PxSg2
gilká#biellu+N+Sg+Gen+PxSg2
gilká+N+Sg+Gen+PxSg2
girko#dulka+Sem/Hum+N+Sg+Gen+PxSg2
goalke#jávri+N+Sg+Gen+PxSg2
goalki+Wthr+N+Sg+Gen+PxSg2
goalkkanas+N+Sg+Gen+PxSg2
goalkkas+N+Sg+Gen+PxSg2
goavke#dulka+N+Sg+Gen+PxSg2
goike#dálki+Wthr+N+Sg+Gen+PxSg2
goike#mielki+N+Sg+Gen+PxSg2
golka+N+Sg+Gen+PxSg2
govddidan#mielki+N+Sg+Gen+PxSg2
govva#cealkka+N+Sg+Gen+PxSg2
guhkes#njun#čielkkis+Sem/Ani+N+Sg+Gen+PxSg2
gulkkan+N+Sg+Gen+PxSg2
guolbba#mielke#rássi+N+Sg+Gen+PxSg2
gusa#mielki+N+Sg+Gen+PxSg2
gáicca#mielki+N+Sg+Gen+PxSg2
gáldo#cealkka+N+Sg+Gen+PxSg2
gálka+N+Sg+Gen+PxSg2
gálkkot+N+Sg+Gen+PxSg2
gálko#rieban+Sem/Ani+N+Sg+Gen+PxSg2
gálkon+Sem/Ani+N+Sg+Gen+PxSg2
gálku+N+Sg+Gen+PxSg2
heajos#dálki+Wthr+N+Sg+Gen+PxSg2
hoalka+N+Sg+Gen+PxSg2
humpe#dálki+Wthr+N+Sg+Gen+PxSg2
hálka#gonagas+Sem/Ani+N+Sg+Gen+PxSg2
hálka#loddi+Sem/Ani+N+Sg+Gen+PxSg2
hálka+Sem/Ani+N+Sg+Gen+PxSg2
ipmil#bilkádus+N+Sg+Gen+PxSg2
jalkkas+N+Sg+Gen+PxSg2
jiekŋa#čielkkis+Sem/Ani+N+Sg+Gen+PxSg2
jiessa#mielki+N+Sg+Gen+PxSg2
julkkanas+N+Sg+Gen+PxSg2
julkkas+N+Sg+Gen+PxSg2
kalkuleren+N+Sg+Gen+PxSg2
kalkuláhtor+N+Sg+Gen+PxSg2
kalkyla+N+Sg+Gen+PxSg2
konferánsa#dulka+Sem/Hum+N+Sg+Gen+PxSg2
kultur#bálkkašupmi+N+Sg+Gen+PxSg2
kálka+N+Sg+Gen+PxSg2
lađas#stielka+N+Sg+Gen+PxSg2
loahppa#cealkámuš+N+Sg+Gen+PxSg2
loahppe#mielki+N+Sg+Gen+PxSg2
lotte#goalki+Wthr+N+Sg+Gen+PxSg2
láivves#mielki+N+Sg+Gen+PxSg2
lákca#mielki+N+Sg+Gen+PxSg2
maŋŋe#kalkuleren+N+Sg+Gen+PxSg2
maŋŋá#bálká+N+Sg+Gen+PxSg2
miehte#cealkka+N+Sg+Gen+PxSg2
mielde#cealkka+N+Sg+Gen+PxSg2
mielke#buvtta+N+Sg+Gen+PxSg2
mielke#buvttadeaddji+Sem/Hum+Sem/Org+N+Sg+Gen+PxSg2
mielke#buvttadeapmi+N+Sg+Gen+PxSg2
mielke#cuohppa+N+Sg+Gen+PxSg2
mielke#eappir+N+Sg+Gen+PxSg2
mielke#galbmádat+N+Sg+Gen+PxSg2
mielke#galmmáhat+N+Sg+Gen+PxSg2
mielke#mugga+N+Sg+Gen+PxSg2
mielke#njunni+Sem/Ani+N+Sg+Gen+PxSg2
mielke#oarri+N+Sg+Gen+PxSg2
mielke#ráksá+N+Sg+Gen+PxSg2
mielke#sivra+N+Sg+Gen+PxSg2
mielki+N+Sg+Gen+PxSg2
mielkkaskas+Sem/Ani+N+Sg+Gen+PxSg2
miestta#skilki+Sem/Ani+N+Sg+Gen+PxSg2
moalke#muorra+N+Sg+Gen+PxSg2
moalke#sahen+N+Sg+Gen+PxSg2
moalke#soabbi+N+Sg+Gen+PxSg2
moalki+N+Sg+Gen+PxSg2
mohtor#gielká#máđidja+N+Sg+Gen+PxSg2
mohtor#gielká+N+Sg+Gen+PxSg2
moskku#dálki+Wthr+N+Sg+Gen+PxSg2
muhkke#bulkor+N+Sg+Gen+PxSg2
muitalan#cealkka+N+Sg+Gen+PxSg2
muohta#dielku+N+Sg+Gen+PxSg2
muohta#gielká+N+Sg+Gen+PxSg2
mánot#bai#bálká+N+Sg+Gen+PxSg2
namma#gilkor+N+Sg+Gen+PxSg2
nannán#dálkkádat+Wthr+N+Sg+Gen+PxSg2
neavre#dálki+Wthr+N+Sg+Gen+PxSg2
neavrres#dálki+Wthr+N+Sg+Gen+PxSg2
niibe#nálku+N+Sg+Gen+PxSg2
njuolggo#bálká+N+Sg+Gen+PxSg2
nulpo#gielká+N+Sg+Gen+PxSg2
nuohtte#dálki+Wthr+N+Sg+Gen+PxSg2
nákkus#cealkka+N+Sg+Gen+PxSg2
nálku+N+Sg+Gen+PxSg2
oahppa#cealkka+N+Sg+Gen+PxSg2
oaive#cealkka+N+Sg+Gen+PxSg2
oalge#cealkka+N+Sg+Gen+PxSg2
obba#dálki+Wthr+N+Sg+Gen+PxSg2
olbmo#gielká+N+Sg+Gen+PxSg2
olles#mielki+N+Sg+Gen+PxSg2
orjješ#dálkkádat+Wthr+N+Sg+Gen+PxSg2
ovda#sáhka#bálká+N+Sg+Gen+PxSg2
ovddas#moraš#bálká+N+Sg+Gen+PxSg2
relatiiva#cealkka+N+Sg+Gen+PxSg2
rieban#gálku+Sem/Ani+N+Sg+Gen+PxSg2
riekte#cealkámuš+N+Sg+Gen+PxSg2
riesa#silki+N+Sg+Gen+PxSg2
riđđu#dálki+Wthr+N+Sg+Gen+PxSg2
rámbur#mielki+N+Sg+Gen+PxSg2
sedolká+N+Sg+Gen+PxSg2
silke#badnejaš+Sem/Ani+N+Sg+Gen+PxSg2
silke#balva+N+Sg+Gen+PxSg2
silke#buokča+Sem/Ani+N+Sg+Gen+PxSg2
silke#buokčá+Sem/Ani+N+Sg+Gen+PxSg2
silke#gođaldat+N+Sg+Gen+PxSg2
silke#máhtu+Sem/Ani+N+Sg+Gen+PxSg2
silke#árpu+N+Sg+Gen+PxSg2
silke#čuvla+N+Sg+Gen+PxSg2
silki+N+Sg+Gen+PxSg2
sisa#bálkesteapmi+N+Sg+Gen+PxSg2
skabilken+N+Sg+Gen+PxSg2
skierro#bálkesteaddji+Sem/Hum+N+Sg+Gen+PxSg2
skil#skálka+Sem/Hum+N+Sg+Gen+PxSg2
skilka+N+Sg+Gen+PxSg2
skilke#skálka+Sem/Hum+N+Sg+Gen+PxSg2
skilkkanas+N+Sg+Gen+PxSg2
skilkkas+N+Sg+Gen+PxSg2
skoalkkanas+N+Sg+Gen+PxSg2
skoalkkas+N+Sg+Gen+PxSg2
skoalže#mielki+N+Sg+Gen+PxSg2
skumma#mielki+N+Sg+Gen+PxSg2
skuolká+Sem/Hum+N+Sg+Gen+PxSg2
skálka+Sem/Hum+N+Sg+Gen+PxSg2
skálkavuohta+N+Sg+Gen+PxSg2
snelkkon+Sem/Ani+N+Sg+Gen+PxSg2
snolki+Sem/Hum+Sem/Ani+N+Sg+Gen+PxSg2
snolká+N+Sg+Gen+PxSg2
soahte#maršálka+N+Sg+Gen+PxSg2
soande#geasehan#bulkor+N+Sg+Gen+PxSg2
soarpe#mielki+N+Sg+Gen+PxSg2
spellemannsbálkkašupmi+N+Sg+Gen+PxSg2
spielki+N+Sg+Gen+PxSg2
stalka#gáhkku+N+Sg+Gen+PxSg2
stielka#lakta+N+Sg+Gen+PxSg2
stielka+N+Sg+Gen+PxSg2
stielku+N+Sg+Gen+PxSg2
stivren#bielka+N+Sg+Gen+PxSg2
stivrran#gielká+N+Sg+Gen+PxSg2
suvra#mielki+N+Sg+Gen+PxSg2
suvrulan#mielki+N+Sg+Gen+PxSg2
sveisen#moalki+N+Sg+Gen+PxSg2
sáhkko#cealkin+N+Sg+Gen+PxSg2
sáhkko#cealkámuš+N+Sg+Gen+PxSg2
sáite#bálkesteaddji+Sem/Hum+N+Sg+Gen+PxSg2
sáite#bálkesteapmi+N+Sg+Gen+PxSg2
sálkor+N+Sg+Gen+PxSg2
sáme#giel#dulka+Sem/Hum+N+Sg+Gen+PxSg2
sávzza#mielki+N+Sg+Gen+PxSg2
tranfušuvdna#dálkun+N+Sg+Gen+PxSg2
transfušuvdna#dálkun+N+Sg+Gen+PxSg2
tulka+Sem/Hum+N+Sg+Gen+PxSg2
vearka#dálkkas+N+Sg+Gen+PxSg2
veto-cealkámuš+N+Sg+Gen+PxSg2
vihtan#cealkámuš+N+Sg+Gen+PxSg2
vulkanisma+N+Sg+Gen+PxSg2
vulkána+N+Sg+Gen+PxSg2
vuodja#goalki+Wthr+N+Sg+Gen+PxSg2
vuoidan#dálkkas+N+Sg+Gen+PxSg2
vuolle#cealkka+N+Sg+Gen+PxSg2
vuollálas#cealkka+N+Sg+Gen+PxSg2
vuoste#cealkámuš+N+Sg+Gen+PxSg2
vuođđo#cealkka+N+Sg+Gen+PxSg2
váldo#cealkka+N+Sg+Gen+PxSg2
válká+N+Sg+Gen+PxSg2
ákšo#gilka+N+Sg+Gen+PxSg2
álgo#fuolkivuohta+N+Sg+Gen+PxSg2
álkes#lohkan#girjjáš+N+Sg+Gen+PxSg2
álkivuohta+N+Sg+Gen+PxSg2
álkohola+N+Sg+Gen+PxSg2
ášše#dovdi#cealkámuš+N+Sg+Gen+PxSg2
čakča#mielke#rássi+N+Sg+Gen+PxSg2
šalka+N+Sg+Gen+PxSg2
čalmmas#mielki+N+Sg+Gen+PxSg2
čielga#mielki+N+Sg+Gen+PxSg2
čielkkis+Sem/Ani+N+Sg+Gen+PxSg2
šlanze#dálki+Wthr+N+Sg+Gen+PxSg2
čoahkkin#bálká+N+Sg+Gen+PxSg2
čoahkkin#cealkámuš+N+Sg+Gen+PxSg2
šoalka#liidni+N+Sg+Gen+PxSg2
čoalkkas+N+Sg+Gen+PxSg2
čohka#njun#hálka+Sem/Ani+N+Sg+Gen+PxSg2
šuhko#mielki+N+Sg+Gen+PxSg2
čulkkohas+N+Sg+Gen+PxSg2
čulku+N+Sg+Gen+PxSg2
čuokkis#cealkka+N+Sg+Gen+PxSg2
čuovga#bálku+N+Sg+Gen+PxSg2
čuovga#gilkor+N+Sg+Gen+PxSg2
čáhce#bulkor+N+Sg+Gen+PxSg2
čáhce#gielká+N+Sg+Gen+PxSg2
čáhppes#oai#skilki+Sem/Ani+N+Sg+Gen+PxSg2
čáppa#dálki+Wthr+N+Sg+Gen+PxSg2
fylkka#ráđđi+Sem/Org+N+Sg+Gen+PxSg2
ráfi#bálkkašupmi+N+Sg+Gen+PxSg2
musihkka#bálkkašupmi+N+Sg+Gen+PxSg2
mielke#páhkka+N+Sg+Gen+PxSg2
alfabehta+N+Sg+Gen+PxSg2
alpin#suodje#gahpir+N+Sg+Gen+PxSg2
alpinisma+N+Sg+Gen+PxSg2
bahta#culpi+N+Sg+Gen+PxSg2
bárus#vuolpu+N+Sg+Gen+PxSg2
colpe#geres+N+Sg+Gen+PxSg2
culpi+N+Sg+Gen+PxSg2
doalpi+Sem/Ani+N+Sg+Gen+PxSg2
doalpu+N+Sg+Gen+PxSg2
doalpá+N+Sg+Gen+PxSg2
dulpen#sveisen+N+Sg+Gen+PxSg2
dulpi+N+Sg+Gen+PxSg2
dulpo#beahci+N+Sg+Gen+PxSg2
dulpo#njunni+Sem/Hum+Sem/Ani+N+Sg+Gen+PxSg2
finte#stoalpu+N+Sg+Gen+PxSg2
gilpe+N+Sg+Gen+PxSg2
gulpu+N+Sg+Gen+PxSg2
heahppášan#stoalpu+N+Sg+Gen+PxSg2
helpen#doaibma+N+Sg+Gen+PxSg2
stálpe#jahki+Sem/Time+N+Sg+Gen+PxSg2
monin#vuolpu+N+Sg+Gen+PxSg2
niibe#gulpu+N+Sg+Gen+PxSg2
njalpa#goallus+N+Sg+Gen+PxSg2
njalpa#lavtta+N+Sg+Gen+PxSg2
njalpi+Sem/Hum+N+Sg+Gen+PxSg2
njoalpi+Sem/Hum+N+Sg+Gen+PxSg2
nulpo#gahpir+N+Sg+Gen+PxSg2
nulpo#gielká+N+Sg+Gen+PxSg2
nulpo#gohppu+N+Sg+Gen+PxSg2
nulpu+Sem/Ani+N+Sg+Gen+PxSg2
rivgo#vuolpu+N+Sg+Gen+PxSg2
skoalpa+Sem/Hum+N+Sg+Gen+PxSg2
skoalpá+Sem/Hum+N+Sg+Gen+PxSg2
skolpi+Sem/Hum+N+Sg+Gen+PxSg2
skulptuvra+N+Sg+Gen+PxSg2
stoalpo#diagrámma+N+Sg+Gen+PxSg2
stoalpu+N+Sg+Gen+PxSg2
stálpi+Sem/Ani+N+Sg+Gen+PxSg2
sáigo#vuolpu+N+Sg+Gen+PxSg2
tulpána+N+Sg+Gen+PxSg2
vielppis+Sem/Ani+N+Sg+Gen+PxSg2
vilpa+N+Sg+Gen+PxSg2
vinte#stoalpu+N+Sg+Gen+PxSg2
vuolpo#rássi+N+Sg+Gen+PxSg2
vuolpu+N+Sg+Gen+PxSg2
válpu+Sem/Ani+N+Sg+Gen+PxSg2
álpa#cihran+Sem/Ani+N+Sg+Gen+PxSg2
álpa#leahtto#spálfu+Sem/Ani+N+Sg+Gen+PxSg2
álpa#ruovde#cizáš+Sem/Ani+N+Sg+Gen+PxSg2
álpa#vuoraš+Sem/Ani+N+Sg+Gen+PxSg2
čiehka#stoalpu+N+Sg+Gen+PxSg2
čievra#vuolpo#rássi+N+Sg+Gen+PxSg2
čolpi+N+Sg+Gen+PxSg2
giehtah#guhkibu+N+Sg+Gen+PxSg2
giehtah#guhkibu+N+Sg+Gen+PxSg2
giehtat#guhkibu+N+Sg+Gen+PxSg2
giehtat#guhkibu+N+Sg+Gen+PxSg2
molssu+N+Sg+Gen+PxSg2
ahke#molsun+N+Sg+Gen+PxSg2
alsike#luovvar+N+Sg+Gen+PxSg2
appelsiidna+N+Sg+Gen+PxSg2
balsa#jeaggi+Sem/Plc+N+Sg+Gen+PxSg2
balsa+N+Sg+Gen+PxSg2
balsam#bohppel+N+Sg+Gen+PxSg2
balsam+N+Sg+Gen+PxSg2
bealge#hálsi+N+Sg+Gen+PxSg2
beallje#molssohat+N+Sg+Gen+PxSg2
bihcebas#gáski+N+Sg+Gen+PxSg2
boalsttar#tunealla+N+Sg+Gen+PxSg2
bolsttar+N+Sg+Gen+PxSg2
bulsi+N+Sg+Gen+PxSg2
buolvadat#molssa#ealáhat+N+Sg+Gen+PxSg2
bálse#báhti+N+Sg+Gen+PxSg2
bálse#duodji+N+Sg+Gen+PxSg2
bálse#lihtti+N+Sg+Gen+PxSg2
bálse#ráktu+N+Sg+Gen+PxSg2
bálsi+N+Sg+Gen+PxSg2
bálstá+N+Sg+Gen+PxSg2
bálsán#bohppel+N+Sg+Gen+PxSg2
bálsán#šaddu+N+Sg+Gen+PxSg2
bátne#hálsi+N+Sg+Gen+PxSg2
celsius#gráda+N+Sg+Gen+PxSg2
celsius#gráđđa+N+Sg+Gen+PxSg2
dálssár+Sem/Hum+N+Sg+Gen+PxSg2
dárbo#gokčan#molssa#eaktu+N+Sg+Gen+PxSg2
dásse#molsašuddan+N+Sg+Gen+PxSg2
dásse#molsašupmi+N+Sg+Gen+PxSg2
eaiggát#molsun+N+Sg+Gen+PxSg2
eaŋgals#giella+N+Sg+Gen+PxSg2
eaŋgals#olmmái+Sem/Hum+N+Sg+Gen+PxSg2
eaŋgals#rái#suoidni+N+Sg+Gen+PxSg2
fákta#molsun+N+Sg+Gen+PxSg2
fálskkár+Sem/Hum+N+Sg+Gen+PxSg2
giedde#hilsku+N+Sg+Gen+PxSg2
giella#molsun+N+Sg+Gen+PxSg2
giira#molsun+N+Sg+Gen+PxSg2
goalsi+Sem/Ani+N+Sg+Gen+PxSg2
goalso#ruoššehas+Sem/Ani+N+Sg+Gen+PxSg2
gusa#goalsi+Sem/Ani+N+Sg+Gen+PxSg2
gussa#goalsi+Sem/Ani+N+Sg+Gen+PxSg2
gálssot#njálbmi+N+Sg+Gen+PxSg2
gálssot+N+Sg+Gen+PxSg2
gárggo#goalsi+Sem/Ani+N+Sg+Gen+PxSg2
healsa+N+Sg+Gen+PxSg2
healsu+N+Sg+Gen+PxSg2
hilsko#šaddu+N+Sg+Gen+PxSg2
hilsku+N+Sg+Gen+PxSg2
hálsi+N+Sg+Gen+PxSg2
impulsa+N+Sg+Gen+PxSg2
jahke#duhát#molsun+N+Sg+Gen+PxSg2
jahke#molsun+N+Sg+Gen+PxSg2
jeagge#hilsku+N+Sg+Gen+PxSg2
juohko#molsun+N+Sg+Gen+PxSg2
juovka#goalsi+Sem/Ani+N+Sg+Gen+PxSg2
kalsedona+N+Sg+Gen+PxSg2
kalsium+N+Sg+Gen+PxSg2
koda#molsun+N+Sg+Gen+PxSg2
molsašuddi+N+Sg+Gen+PxSg2
molsašupmi+N+Sg+Gen+PxSg2
molssa#bivttas+N+Sg+Gen+PxSg2
molssa#diibmu+Sem/Time+N+Sg+Gen+PxSg2
molssa#eaktu+N+Sg+Gen+PxSg2
molssa#evttohus+N+Sg+Gen+PxSg2
molssa#fárda+N+Sg+Gen+PxSg2
molssa#gákkan+N+Sg+Gen+PxSg2
molssa#rávdnji+N+Sg+Gen+PxSg2
molssa#čoarvi+Sem/Ani+N+Sg+Gen+PxSg2
molssa#čoavdda+N+Sg+Gen+PxSg2
molssa+N+Sg+Gen+PxSg2
molssodan#latnja+Sem/Plc+N+Sg+Gen+PxSg2
molsson#kássa+N+Sg+Gen+PxSg2
molsson+N+Sg+Gen+PxSg2
molsudus+N+Sg+Gen+PxSg2
molsun#láhka+N+Sg+Gen+PxSg2
murdin#molssa+N+Sg+Gen+PxSg2
murdin#molsson+N+Sg+Gen+PxSg2
mánno#molsun+N+Sg+Gen+PxSg2
njalsi+Sem/Hum+N+Sg+Gen+PxSg2
njoaske#hilsku+N+Sg+Gen+PxSg2
odels#láhka+N+Sg+Gen+PxSg2
olssot+N+Sg+Gen+PxSg2
palsa+N+Sg+Gen+PxSg2
realsi+Sem/Hum+N+Sg+Gen+PxSg2
roho-bolsttar+N+Sg+Gen+PxSg2
rohto#hilsku+N+Sg+Gen+PxSg2
selskáhppa+N+Sg+Gen+PxSg2
selskáhppi+Sem/Group+Sem/Hum+N+Sg+Gen+PxSg2
selskáhppi+Sem/Group+Sem/Hum+N+Sg+Gen+PxSg2
smávva#goalsi+Sem/Ani+N+Sg+Gen+PxSg2
soalsi+N+Sg+Gen+PxSg2
stihka#gálssohat+N+Sg+Gen+PxSg2
stihká#gálssohat+N+Sg+Gen+PxSg2
sáiganan#molssa+N+Sg+Gen+PxSg2
vealsi+Sem/Hum+N+Sg+Gen+PxSg2
velste+N+Sg+Gen+PxSg2
vuokta#goalsi+Sem/Ani+N+Sg+Gen+PxSg2
vuovde#hilsku+N+Sg+Gen+PxSg2
válsa#doaimmahat+Sem/Org+Sem/Plc+N+Sg+Gen+PxSg2
válsa#jurssan+N+Sg+Gen+PxSg2
válsa+N+Sg+Gen+PxSg2
áibmo#molsun#rusttet+N+Sg+Gen+PxSg2
áibmo#molsun#ráigi+N+Sg+Gen+PxSg2
áibmo#molsun+N+Sg+Gen+PxSg2
áige#molsun+N+Sg+Gen+PxSg2
ája#hilsku+N+Sg+Gen+PxSg2
ákta+N+Sg+Gen+PxSg2
álsset#luovvar+N+Sg+Gen+PxSg2
álsttar+N+Sg+Gen+PxSg2
ávnnas#molsaseapmi+N+Sg+Gen+PxSg2
ávnnas#molsun+N+Sg+Gen+PxSg2
šilljo#hilsku+N+Sg+Gen+PxSg2
čoahkkádus+N+Sg+Gen+PxSg2
asfálta#emulšuvdna+N+Sg+Gen+PxSg2
gilši+Sem/Hum+N+Sg+Gen+PxSg2
goalšo#ruoššehas+Sem/Ani+N+Sg+Gen+PxSg2
goalšo#ruoššet+Sem/Ani+N+Sg+Gen+PxSg2
goalšo#vizar+Sem/Ani+N+Sg+Gen+PxSg2
goalšu+N+Sg+Gen+PxSg2
hoalši+Sem/Hum+N+Sg+Gen+PxSg2
lađas#vuolši+N+Sg+Gen+PxSg2
obba#lággá#vuolši+N+Sg+Gen+PxSg2
vilši+Sem/Hum+N+Sg+Gen+PxSg2
vuolši+N+Sg+Gen+PxSg2
álša#teasta+N+Sg+Gen+PxSg2
álššat+N+Sg+Gen+PxSg2
šealši+N+Sg+Gen+PxSg2
šulši+N+Sg+Gen+PxSg2
bassaladdan#mášen+N+Sg+Gen+PxSg2
mášen+N+Sg+Gen+PxSg2
data#mašen+N+Sg+Gen+PxSg2
dusen+N+Sg+Gen+PxSg2
fráŋken#mášen+N+Sg+Gen+PxSg2
girdin#mášen+N+Sg+Gen+PxSg2
goarrun#mášen+N+Sg+Gen+PxSg2
gođđin#mášen+N+Sg+Gen+PxSg2
kopi#mašen+N+Sg+Gen+PxSg2
kultur#beal+N+Sg+Gen+PxSg2
lihtte#bassan#mášen+N+Sg+Gen+PxSg2
akkulturašuvdna+N+Sg+Gen+PxSg2
akva#kultuvra+N+Sg+Gen+PxSg2
altai#smierra+N+Sg+Gen+PxSg2
altaialaš+Sem/Hum+N+Sg+Gen+PxSg2
alternatiiva+N+Sg+Gen+PxSg2
altruisma+N+Sg+Gen+PxSg2
altádna+N+Sg+Gen+PxSg2
altána+N+Sg+Gen+PxSg2
asfálta#assi+N+Sg+Gen+PxSg2
asfálta#betoŋga+N+Sg+Gen+PxSg2
asfálta#bidjan+N+Sg+Gen+PxSg2
asfálta#báhti+N+Sg+Gen+PxSg2
asfálta#emulšuvdna+N+Sg+Gen+PxSg2
asfálta#luodda+N+Sg+Gen+PxSg2
asfálta#mastiksa+N+Sg+Gen+PxSg2
asfálta#matriksa+N+Sg+Gen+PxSg2
asfálta#ravda+N+Sg+Gen+PxSg2
asfálta#renne+N+Sg+Gen+PxSg2
asfálta#sis#doallu+N+Sg+Gen+PxSg2
asfálta#čievra+N+Sg+Gen+PxSg2
asfálta#šládja+N+Sg+Gen+PxSg2
asfálta+N+Sg+Gen+PxSg2
asfáltahat+N+Sg+Gen+PxSg2
bealle#volta+N+Sg+Gen+PxSg2
beallje#biltu+N+Sg+Gen+PxSg2
bealta#biila+Veh+N+Sg+Gen+PxSg2
biebmo#sálti+N+Sg+Gen+PxSg2
biegga#hálti+N+Sg+Gen+PxSg2
biepmus#sálti+N+Sg+Gen+PxSg2
bilto#áldu+Sem/Ani+N+Sg+Gen+PxSg2
bilttet+N+Sg+Gen+PxSg2
biltu+Sem/Ani+N+Sg+Gen+PxSg2
bivdo#kultuvra+N+Sg+Gen+PxSg2
boagán+N+Sg+Gen+PxSg2
boalta+N+Sg+Gen+PxSg2
boaltu+N+Sg+Gen+PxSg2
boazo#doallo#kultuvra+N+Sg+Gen+PxSg2
boađđo#sáltton+N+Sg+Gen+PxSg2
buoltu+N+Sg+Gen+PxSg2
báisa#boaltu+N+Sg+Gen+PxSg2
bákte#bolttohat+N+Sg+Gen+PxSg2
bákte#sálti+N+Sg+Gen+PxSg2
cumma#skieltu+N+Sg+Gen+PxSg2
davve#sáltton+N+Sg+Gen+PxSg2
dealtá+N+Sg+Gen+PxSg2
duodje#kultuvra+N+Sg+Gen+PxSg2
duoltu+N+Sg+Gen+PxSg2
eami#kultuvra+N+Sg+Gen+PxSg2
facultatum+N+Sg+Gen+PxSg2
fakultehta+Sem/Org+Sem/Plc+N+Sg+Gen+PxSg2
fealta#njuovvan+N+Sg+Gen+PxSg2
fealta+N+Sg+Gen+PxSg2
felt#spáhta#láiggohat+N+Sg+Gen+PxSg2
fielti+N+Sg+Gen+PxSg2
filta#peanna+N+Sg+Gen+PxSg2
filta+N+Sg+Gen+PxSg2
filte+N+Sg+Gen+PxSg2
filttar+N+Sg+Gen+PxSg2
fálttehat+N+Sg+Gen+PxSg2
gestalt#psykologiija+N+Sg+Gen+PxSg2
gieđa#vuol#bálti+N+Sg+Gen+PxSg2
goahte#skielttar+N+Sg+Gen+PxSg2
goivvohat#vielti+N+Sg+Gen+PxSg2
goltá#giella+N+Sg+Gen+PxSg2
goltá+N+Sg+Gen+PxSg2
gummi#asfálta+N+Sg+Gen+PxSg2
gávpot#kultuvra+N+Sg+Gen+PxSg2
huksen#kultuvra+N+Sg+Gen+PxSg2
hálte#ventiila+N+Sg+Gen+PxSg2
hálti+N+Sg+Gen+PxSg2
infiltrašuvdna#bohcci+N+Sg+Gen+PxSg2
infiltrašuvdna#goivvohat+N+Sg+Gen+PxSg2
infiltrašuvdna#revre+N+Sg+Gen+PxSg2
infiltrašuvdna#rusttet+N+Sg+Gen+PxSg2
infiltrašuvdna#álddis+N+Sg+Gen+PxSg2
jielti+N+Sg+Gen+PxSg2
johtalan#kultuvra+N+Sg+Gen+PxSg2
kilo#volta+N+Sg+Gen+PxSg2
konsultašuvdna+N+Sg+Gen+PxSg2
kulta#báiki+Sem/Plc+N+Sg+Gen+PxSg2
kulta+N+Sg+Gen+PxSg2
kultur#antropologiija+N+Sg+Gen+PxSg2
kultur#bargi+Sem/Hum+N+Sg+Gen+PxSg2
kultur#bargu+Sem/Org+N+Sg+Gen+PxSg2
kultur#bealli+N+Sg+Gen+PxSg2
kultur#bálkkašupmi+N+Sg+Gen+PxSg2
kultur#deaivvadeapmi+N+Sg+Gen+PxSg2
kultur#departemeanta+Sem/Org+N+Sg+Gen+PxSg2
kultur#diehtu+N+Sg+Gen+PxSg2
kultur#doaibma+N+Sg+Gen+PxSg2
kultur#doallu+Sem/Org+N+Sg+Gen+PxSg2
kultur#doalut+N+Sg+Gen+PxSg2
kultur#doarjja+N+Sg+Gen+PxSg2
kultur#dovdo#mearka+N+Sg+Gen+PxSg2
kultur#duohki+N+Sg+Gen+PxSg2
kultur#duovdda+N+Sg+Gen+PxSg2
kultur#eallin+N+Sg+Gen+PxSg2
kultur#eanadat+Sem/Plc+N+Sg+Gen+PxSg2
kultur#foanda+N+Sg+Gen+PxSg2
kultur#fálaldat+Sem/Org+N+Sg+Gen+PxSg2
kultur#gaskkusteapmi+N+Sg+Gen+PxSg2
kultur#gelbbolašvuohta+N+Sg+Gen+PxSg2
kultur#guoddi+Sem/Hum+Sem/Org+N+Sg+Gen+PxSg2
kultur#guovddáš#foanda+N+Sg+Gen+PxSg2
kultur#guovddáš+Sem/Org+N+Sg+Gen+PxSg2
kultur#historjá+N+Sg+Gen+PxSg2
kultur#hoavda+Sem/Hum+N+Sg+Gen+PxSg2
kultur#identiteahtta+N+Sg+Gen+PxSg2
kultur#identitehta+N+Sg+Gen+PxSg2
kultur#imperialisma+N+Sg+Gen+PxSg2
kultur#institušuvdna+Sem/Org+N+Sg+Gen+PxSg2
kultur#lávde#goddi+Sem/Org+N+Sg+Gen+PxSg2
kultur#ministtar+Sem/Hum+N+Sg+Gen+PxSg2
kultur#muito#beroštupmi+N+Sg+Gen+PxSg2
kultur#muito#eise#váldi+Sem/Org+N+Sg+Gen+PxSg2
kultur#muito#fága+N+Sg+Gen+PxSg2
kultur#muito#hálddašeapmi+N+Sg+Gen+PxSg2
kultur#muito#láhka+N+Sg+Gen+PxSg2
kultur#muito#málle+N+Sg+Gen+PxSg2
kultur#muito#plána+N+Sg+Gen+PxSg2
kultur#muito#politihkka+N+Sg+Gen+PxSg2
kultur#muito#prošeakta+N+Sg+Gen+PxSg2
kultur#muito#ráđđi+Sem/Org+N+Sg+Gen+PxSg2
kultur#muito#suodjaleapmi+N+Sg+Gen+PxSg2
kultur#muito#suodjalus+N+Sg+Gen+PxSg2
kultur#muitu+N+Sg+Gen+PxSg2
kultur#málle+N+Sg+Gen+PxSg2
kultur#oaivadeaddji+N+Sg+Gen+PxSg2
kultur#organisašuvdna+Sem/Org+N+Sg+Gen+PxSg2
kultur#ovdan#buktin+N+Sg+Gen+PxSg2
kultur#ovdáneapmi+N+Sg+Gen+PxSg2
kultur#plána+N+Sg+Gen+PxSg2
kultur#politihkka+N+Sg+Gen+PxSg2
kultur#radikalisma+N+Sg+Gen+PxSg2
kultur#ruhta+N+Sg+Gen+PxSg2
kultur#ráddi+N+Sg+Gen+PxSg2
kultur#ráđđi+Sem/Org+N+Sg+Gen+PxSg2
kultur#seailluheaddji+Sem/Hum+N+Sg+Gen+PxSg2
kultur#skuvla+Sem/Org+N+Sg+Gen+PxSg2
kultur#stivra+Sem/Org+N+Sg+Gen+PxSg2
kultur#stivrra#válga+N+Sg+Gen+PxSg2
kultur#stivrra#čoahkkin+N+Sg+Gen+PxSg2
kultur#suorgi+N+Sg+Gen+PxSg2
kultur#vahkku+Sem/Org+N+Sg+Gen+PxSg2
kultur#viesso#plána+N+Sg+Gen+PxSg2
kultur#viesso#prošeakta+N+Sg+Gen+PxSg2
kultur#viessu+Build+N+Sg+Gen+PxSg2
kultur#vássu+N+Sg+Gen+PxSg2
kultur#áddejupmi+N+Sg+Gen+PxSg2
kultur#árbi+N+Sg+Gen+PxSg2
kultur#čuozáhat+N+Sg+Gen+PxSg2
kultur#čálli+N+Sg+Gen+PxSg2
kultuvra+N+Sg+Gen+PxSg2
liepma#čoaltu+N+Sg+Gen+PxSg2
lohkan#kultuvra+N+Sg+Gen+PxSg2
luodda#sálti+N+Sg+Gen+PxSg2
luonddu#asfálta+N+Sg+Gen+PxSg2
multi#dáiddár+Sem/Hum+N+Sg+Gen+PxSg2
multi#media+N+Sg+Gen+PxSg2
multiplikatiiva+N+Sg+Gen+PxSg2
multiplikašuvdna+N+Sg+Gen+PxSg2
muohta#boltton+N+Sg+Gen+PxSg2
muohta#boltun+N+Sg+Gen+PxSg2
málta#šaddu+N+Sg+Gen+PxSg2
málta+N+Sg+Gen+PxSg2
nalta+Sem/Hum+N+Sg+Gen+PxSg2
ohca#skieltu+N+Sg+Gen+PxSg2
okkultisma+N+Sg+Gen+PxSg2
oljo#filttar+N+Sg+Gen+PxSg2
pulta+N+Sg+Gen+PxSg2
rávdnje#hálti+N+Sg+Gen+PxSg2
salto+N+Sg+Gen+PxSg2
seaibe#nalta+N+Sg+Gen+PxSg2
silta+N+Sg+Gen+PxSg2
simultána+N+Sg+Gen+PxSg2
skielto#ruovddit+N+Sg+Gen+PxSg2
skielttar+N+Sg+Gen+PxSg2
skieltu+N+Sg+Gen+PxSg2
skilttar+N+Sg+Gen+PxSg2
skoalta#báiki+Sem/Plc+N+Sg+Gen+PxSg2
skoalta#sápmelaš+Sem/Hum+N+Sg+Gen+PxSg2
skoalta#sápmiG+N+Sg+Gen+PxSg2
skoalta+Sem/Hum+N+Sg+Gen+PxSg2
skolta#sápmiG+N+Sg+Gen+PxSg2
skoltalaš+Sem/Hum+N+Sg+Gen+PxSg2
smulta+N+Sg+Gen+PxSg2
spálta+N+Sg+Gen+PxSg2
sulti+N+Sg+Gen+PxSg2
sultu+N+Sg+Gen+PxSg2
sálte#guolli+Sem/Hum+N+Sg+Gen+PxSg2
sálte#jeagil+N+Sg+Gen+PxSg2
sálte#lihtti+N+Sg+Gen+PxSg2
sálte#luossa+Sem/Hum+N+Sg+Gen+PxSg2
sálte#láhka+N+Sg+Gen+PxSg2
sálte#márfi+N+Sg+Gen+PxSg2
sálte#suoidni+N+Sg+Gen+PxSg2
sálte#čalbmi+N+Sg+Gen+PxSg2
sálte#čoaltu+N+Sg+Gen+PxSg2
sálte#čuovža+Sem/Hum+N+Sg+Gen+PxSg2
sálte#čáhci+N+Sg+Gen+PxSg2
sálten#lihtti+N+Sg+Gen+PxSg2
sálten+N+Sg+Gen+PxSg2
sálti+N+Sg+Gen+PxSg2
sálttos#šaddu+Sem/Hum+N+Sg+Gen+PxSg2
sáme#kultuvra+N+Sg+Gen+PxSg2
sátto#asfálta+N+Sg+Gen+PxSg2
tealtá+N+Sg+Gen+PxSg2
tieltá+N+Sg+Gen+PxSg2
tingeltangel+N+Sg+Gen+PxSg2
ultrafioleahtta#suonjardeapmi+N+Sg+Gen+PxSg2
ultravioleahtta#suonjardeapmi+N+Sg+Gen+PxSg2
veahčer#ákšo#kultuvra+N+Sg+Gen+PxSg2
vealta+N+Sg+Gen+PxSg2
vielti+Sem/Plc+N+Sg+Gen+PxSg2
volta#mihttár+N+Sg+Gen+PxSg2
volta+N+Sg+Gen+PxSg2
vuolit#kultuvra+N+Sg+Gen+PxSg2
várre#vielti+N+Sg+Gen+PxSg2
áibmo#filttar+N+Sg+Gen+PxSg2
álto+N+Sg+Gen+PxSg2
álttagas#dohpon+N+Sg+Gen+PxSg2
álttagas+N+Sg+Gen+PxSg2
áltu+N+Sg+Gen+PxSg2
áltár+N+Sg+Gen+PxSg2
áltár#gárdi+N+Sg+Gen+PxSg2
áltár#láibi+N+Sg+Gen+PxSg2
čalbme#boaltu+N+Sg+Gen+PxSg2
čalbme#skieltu+N+Sg+Gen+PxSg2
čielti+Sem/Org+Sem/Plc+N+Sg+Gen+PxSg2
šilta+N+Sg+Gen+PxSg2
čoaltu+N+Sg+Gen+PxSg2
čoarve#sálti+N+Sg+Gen+PxSg2
šálten#latnja+Sem/Plc+N+Sg+Gen+PxSg2
kultur#kantuvra+Sem/Org+Sem/Plc+N+Sg+Gen+PxSg2
riddo#kultuvra+N+Sg+Gen+PxSg2
muhkke#gilvin#mášen+N+Sg+Gen+PxSg2
gilvo#beai+N+Sg+Gen+PxSg2
dulve+N+Sg+Gen+PxSg2
alva+N+Sg+Gen+PxSg2
alveolára+N+Sg+Gen+PxSg2
ambulánsa#bálvalus+N+Sg+Gen+PxSg2
antihkka#gálvu+N+Sg+Gen+PxSg2
arve#balva+N+Sg+Gen+PxSg2
atnu#gálvu+N+Sg+Gen+PxSg2
bagadan#bálvalus+N+Sg+Gen+PxSg2
baján#balva+N+Sg+Gen+PxSg2
balva#dilli+N+Sg+Gen+PxSg2
balva#dálkiG+N+Sg+Gen+PxSg2
balva#johtin+N+Sg+Gen+PxSg2
balva+N+Sg+Gen+PxSg2
balvaciehki+N+Sg+Gen+PxSg2
balvvádat+Wthr+N+Sg+Gen+PxSg2
beaktilvuođa#prinsihppa+N+Sg+Gen+PxSg2
biebmo#gálvu+N+Sg+Gen+PxSg2
bissulvuohta+N+Sg+Gen+PxSg2
boalvvir+Sem/Hum+N+Sg+Gen+PxSg2
boalvár+Sem/Hum+N+Sg+Gen+PxSg2
borramuš#gálvu+N+Sg+Gen+PxSg2
bulvvar+N+Sg+Gen+PxSg2
buolva+Sem/Hum+Sem/Group+N+Sg+Gen+PxSg2
buolvadat#molssa#ealáhat+N+Sg+Gen+PxSg2
buolvadat+Sem/Hum+Sem/Group+N+Sg+Gen+PxSg2
buozalvas+N+Sg+Gen+PxSg2
bálkkašupme#gilvvohallan+N+Sg+Gen+PxSg2
bálvalan#biire+Sem/Org+Sem/Plc+N+Sg+Gen+PxSg2
bálvalan#doaibma+N+Sg+Gen+PxSg2
bálvalan#ealáhus+N+Sg+Gen+PxSg2
bálvalan#politihkka+N+Sg+Gen+PxSg2
bálvalan#ámmát+N+Sg+Gen+PxSg2
bálvaleaddji+Sem/Hum+N+Sg+Gen+PxSg2
bálvaleapmi+N+Sg+Gen+PxSg2
bálvalus#apparáhtta+N+Sg+Gen+PxSg2
bálvalus#buvttadeapmi+N+Sg+Gen+PxSg2
bálvalus#doaibma+N+Sg+Gen+PxSg2
bálvalus#ealáhus+N+Sg+Gen+PxSg2
bálvalus#geavaheaddji+Sem/Hum+N+Sg+Gen+PxSg2
bálvalus#kantuvra+Sem/Org+Sem/Plc+N+Sg+Gen+PxSg2
bálvalus#máksu+N+Sg+Gen+PxSg2
bálvalus#suorgi+N+Sg+Gen+PxSg2
bálvalus+N+Sg+Gen+PxSg2
bálvalussii#álgin#mearrádus+N+Sg+Gen+PxSg2
bálvvos#báiki+Sem/Plc+N+Sg+Gen+PxSg2
bálvvos#geađgi+N+Sg+Gen+PxSg2
bálvvus+N+Sg+Gen+PxSg2
bálvá#goddi+Sem/Org+N+Sg+Gen+PxSg2
bálvá+Sem/Hum+N+Sg+Gen+PxSg2
bátne#dikšun#bálvalus+N+Sg+Gen+PxSg2
davve#dálvvut+N+Sg+Gen+PxSg2
dearvvašvuođa#bálvalus+N+Sg+Gen+PxSg2
designa#gilvu+N+Sg+Gen+PxSg2
diehto#gilvvohallan+N+Sg+Gen+PxSg2
dielve#juolgi+Sem/Hum+N+Sg+Gen+PxSg2
divvun#bálvalus+N+Sg+Gen+PxSg2
doalve#geainnus+N+Sg+Gen+PxSg2
doalve#gilvu+N+Sg+Gen+PxSg2
doalvi+N+Sg+Gen+PxSg2
doalvu+Sem/Hum+N+Sg+Gen+PxSg2
doalvun#gálvu+N+Sg+Gen+PxSg2
doalvun+N+Sg+Gen+PxSg2
doalvva#buvtta+N+Sg+Gen+PxSg2
doavtter#bálvalus+N+Sg+Gen+PxSg2
dulka#bálvalus+N+Sg+Gen+PxSg2
dulvadan#rádji+N+Sg+Gen+PxSg2
dulvadan#álddis+N+Sg+Gen+PxSg2
dulvadan#álddis+N+Sg+Gen+PxSg2
dulvadeapmi+N+Sg+Gen+PxSg2
dulve#geahpidan#rusttet+N+Sg+Gen+PxSg2
dulvi+Wthr+Sem/Time+N+Sg+Gen+PxSg2
dulvve#áigiG+N+Sg+Gen+PxSg2
duolva#čuoivvat+Sem/Ani+N+Sg+Gen+PxSg2
duolva+N+Sg+Gen+PxSg2
duolvan+N+Sg+Gen+PxSg2
duolvvár+Sem/Hum+N+Sg+Gen+PxSg2
duostilvuohta+N+Sg+Gen+PxSg2
duppal#oaivilvuohta+N+Sg+Gen+PxSg2
dálvadas+Sem/Plc+N+Sg+Gen+PxSg2
dálve#adjágas+N+Sg+Gen+PxSg2
dálve#bivttas+N+Sg+Gen+PxSg2
dálve#báiki+Sem/Plc+N+Sg+Gen+PxSg2
dálve#deahkka+N+Sg+Gen+PxSg2
dálve#eahket+N+Sg+Gen+PxSg2
dálve#eana+Sem/Plc+N+Sg+Gen+PxSg2
dálve#fárda+N+Sg+Gen+PxSg2
dálve#guohton#eana+Sem/Plc+N+Sg+Gen+PxSg2
dálve#guohtumat+N+Sg+Gen+PxSg2
dálve#guohtun#eana+Sem/Plc+N+Sg+Gen+PxSg2
dálve#guohtun+N+Sg+Gen+PxSg2
dálve#guovdel#vahkku+Sem/Time+N+Sg+Gen+PxSg2
dálve#gáma+N+Sg+Gen+PxSg2
dálve#idja+Sem/Time+N+Sg+Gen+PxSg2
dálve#jahki+Sem/Time+N+Sg+Gen+PxSg2
dálve#jorggáldat+N+Sg+Gen+PxSg2
dálve#jáhpi+N+Sg+Gen+PxSg2
dálve#lasta+N+Sg+Gen+PxSg2
dálve#loddi+Sem/Ani+N+Sg+Gen+PxSg2
dálve#losáš+N+Sg+Gen+PxSg2
dálve#luodda#bálvalus+N+Sg+Gen+PxSg2
dálve#muorra+N+Sg+Gen+PxSg2
dálve#mátki+N+Sg+Gen+PxSg2
dálve#máđidja+N+Sg+Gen+PxSg2
dálve#máđii+N+Sg+Gen+PxSg2
dálve#nagir+N+Sg+Gen+PxSg2
dálve#orohat+N+Sg+Gen+PxSg2
dálve#riemut+N+Sg+Gen+PxSg2
dálve#ruoivil+Sem/Ani+N+Sg+Gen+PxSg2
dálve#sesoŋŋa+Sem/Time+N+Sg+Gen+PxSg2
dálve#siida+Sem/Org+Sem/Plc+N+Sg+Gen+PxSg2
dálve#siivu+Wthr+N+Sg+Gen+PxSg2
dálve#skuovva+N+Sg+Gen+PxSg2
dálve#skážir+N+Sg+Gen+PxSg2
dálve#urbi+N+Sg+Gen+PxSg2
dálve#vánddardeapmi+N+Sg+Gen+PxSg2
dálve#áibmu+N+Sg+Gen+PxSg2
dálve#čorgi+N+Sg+Gen+PxSg2
dálve#čuoččot+N+Sg+Gen+PxSg2
dálvi+Sem/Time+N+Sg+Gen+PxSg2
dálvve#áigiG+N+Sg+Gen+PxSg2
dálvvet+Sem/Ani+N+Sg+Gen+PxSg2
dálvvádat+Sem/Time+N+Sg+Gen+PxSg2
eahkedis#ipmil#bálvalus+N+Sg+Gen+PxSg2
eahket#ipmil#bálvalus+N+Sg+Gen+PxSg2
eana#gilvi+Sem/Hum+N+Sg+Gen+PxSg2
eanan#gilvi+Sem/Hum+N+Sg+Gen+PxSg2
elve#suoidni+N+Sg+Gen+PxSg2
eret#doalvun+N+Sg+Gen+PxSg2
fidno#dearvvašvuođa#bálvalus+N+Sg+Gen+PxSg2
fysio#terapiija#bálvalus+N+Sg+Gen+PxSg2
galvanisma+N+Sg+Gen+PxSg2
gaska#dálvi+Sem/Time+N+Sg+Gen+PxSg2
geabbilvuohta+N+Sg+Gen+PxSg2
gealva+N+Sg+Gen+PxSg2
geavahan#gálvu+N+Sg+Gen+PxSg2
gieldda#dearvvašvuođa#bálvalus#láhka+N+Sg+Gen+PxSg2
giera#gilvin+N+Sg+Gen+PxSg2
gierdilvuohta+N+Sg+Gen+PxSg2
gillilvuohta+N+Sg+Gen+PxSg2
gilva#beštor+Sem/Ani+N+Sg+Gen+PxSg2
gilvalan#válddahus+N+Sg+Gen+PxSg2
gilvaleaddji+Sem/Hum+N+Sg+Gen+PxSg2
gilvin#eana+Sem/Plc+N+Sg+Gen+PxSg2
gilvin#rádjá+N+Sg+Gen+PxSg2
gilvo#bargu+N+Sg+Gen+PxSg2
gilvo#beaivi+Sem/Time+N+Sg+Gen+PxSg2
gilvo#biila+Veh+N+Sg+Gen+PxSg2
gilvo#botnjašupmi+N+Sg+Gen+PxSg2
gilvo#irgi+Sem/Hum+N+Sg+Gen+PxSg2
gilvo#jienasteapmi+N+Sg+Gen+PxSg2
gilvo#nákca+N+Sg+Gen+PxSg2
gilvo#suhkan+N+Sg+Gen+PxSg2
gilvo#viehkan+N+Sg+Gen+PxSg2
gilvo#vuodjin+N+Sg+Gen+PxSg2
gilvo#šillju+N+Sg+Gen+PxSg2
gilvo#čuoigan+N+Sg+Gen+PxSg2
gilvu+N+Sg+Gen+PxSg2
gilvva#bealbi+N+Sg+Gen+PxSg2
gilvva#eppel#muorra+N+Sg+Gen+PxSg2
gilvva#gordni+N+Sg+Gen+PxSg2
gilvva#gárde#bázahusat+N+Sg+Gen+PxSg2
gilvva#gárdi+N+Sg+Gen+PxSg2
gilvva#krássa+N+Sg+Gen+PxSg2
gilvva#sáhpal+N+Sg+Gen+PxSg2
gilvva#visti+N+Sg+Gen+PxSg2
gilvva#vuovdi+Sem/Plc+N+Sg+Gen+PxSg2
gilvva+N+Sg+Gen+PxSg2
gilvvohallan+N+Sg+Gen+PxSg2
gilvvohalli+Sem/Hum+N+Sg+Gen+PxSg2
giđđa#dálvi+Sem/Time+N+Sg+Gen+PxSg2
goalva#holga+N+Sg+Gen+PxSg2
goalva#sadji+N+Sg+Gen+PxSg2
goalva+N+Sg+Gen+PxSg2
goalvi+Sem/Hum+N+Sg+Gen+PxSg2
goarve#skálvi+N+Sg+Gen+PxSg2
golve+N+Sg+Gen+PxSg2
gumpe#valvi+N+Sg+Gen+PxSg2
guovtte#oaivilvuohta+N+Sg+Gen+PxSg2
gáhkken#bulvvar+N+Sg+Gen+PxSg2
gáhččo#gálvu+N+Sg+Gen+PxSg2
gálva#caggi+N+Sg+Gen+PxSg2
gálva#gorddet+N+Sg+Gen+PxSg2
gálva#sággi+N+Sg+Gen+PxSg2
gálva+N+Sg+Gen+PxSg2
gálvo#biila+Veh+N+Sg+Gen+PxSg2
gálvo#busse+Veh+N+Sg+Gen+PxSg2
gálvo#doaimmaheapmi+N+Sg+Gen+PxSg2
gálvo#fanas+Veh+N+Sg+Gen+PxSg2
gálvo#giisá+N+Sg+Gen+PxSg2
gálvo#golut+N+Sg+Gen+PxSg2
gálvo#gávppašan#fitnodat+Sem/Org+N+Sg+Gen+PxSg2
gálvo#gávppašeapmi+N+Sg+Gen+PxSg2
gálvo#hivvodat+N+Sg+Gen+PxSg2
gálvo#hálbbideapmi+N+Sg+Gen+PxSg2
gálvo#hálbbidus+N+Sg+Gen+PxSg2
gálvo#hálbbádus+N+Sg+Gen+PxSg2
gálvo#johtu#lađas+N+Sg+Gen+PxSg2
gálvo#johtu+N+Sg+Gen+PxSg2
gálvo#jorri+N+Sg+Gen+PxSg2
gálvo#kartotehka+N+Sg+Gen+PxSg2
gálvo#kredihtta+N+Sg+Gen+PxSg2
gálvo#lohkan+N+Sg+Gen+PxSg2
gálvo#lágideapmi+N+Sg+Gen+PxSg2
gálvo#mannu+N+Sg+Gen+PxSg2
gálvo#rabáhtta+N+Sg+Gen+PxSg2
gálvo#reahka+N+Sg+Gen+PxSg2
gálvo#rádjo#árvvoštallan+N+Sg+Gen+PxSg2
gálvo#rádju+Sem/Org+N+Sg+Gen+PxSg2
gálvo#vealgi+N+Sg+Gen+PxSg2
gálvo#vuostái#váldin+N+Sg+Gen+PxSg2
gálvo#vátni+N+Sg+Gen+PxSg2
gálvu+N+Sg+Gen+PxSg2
gávpe#gálvu+N+Sg+Gen+PxSg2
gávvilvuohta+N+Sg+Gen+PxSg2
healva#suoidni+N+Sg+Gen+PxSg2
hearge#gilvo#vuodjin+N+Sg+Gen+PxSg2
heasta#gilvu+N+Sg+Gen+PxSg2
helve#suoidni+N+Sg+Gen+PxSg2
helvet+N+Sg+Gen+PxSg2
hilgo#gálvu+N+Sg+Gen+PxSg2
hivvodat#gálvu+N+Sg+Gen+PxSg2
hoahppo#gálvu+N+Sg+Gen+PxSg2
holve+N+Sg+Gen+PxSg2
holvvas+N+Sg+Gen+PxSg2
huksen#bálvalus+N+Sg+Gen+PxSg2
huksen#gálvu+N+Sg+Gen+PxSg2
hálvvát+N+Sg+Gen+PxSg2
ieš#bálvaleapmi+N+Sg+Gen+PxSg2
ipmil#bálvaleaddji+Sem/Hum+N+Sg+Gen+PxSg2
ipmil#bálvalus+N+Sg+Gen+PxSg2
ipmilvuohta+N+Sg+Gen+PxSg2
ivdne#bulvvar+N+Sg+Gen+PxSg2
ivdne#pulvvar+N+Sg+Gen+PxSg2
jalvi+Sem/Plc+N+Sg+Gen+PxSg2
johtilvuohta+N+Sg+Gen+PxSg2
jáddadan#bulvvar+N+Sg+Gen+PxSg2
jálvi+N+Sg+Gen+PxSg2
kalvinisma+N+Sg+Gen+PxSg2
kántuvra#bálvalus+N+Sg+Gen+PxSg2
lađas#soddjilvuohta+N+Sg+Gen+PxSg2
lađas#soddjilvuođa#mihttu+N+Sg+Gen+PxSg2
leans#mánne#bálvá+Sem/Hum+N+Sg+Gen+PxSg2
leans#mánni#bálvá+Sem/Hum+N+Sg+Gen+PxSg2
liepma#bulvvar+N+Sg+Gen+PxSg2
lonuhan#gálvu+N+Sg+Gen+PxSg2
lotnolas#gilvin+N+Sg+Gen+PxSg2
luhtehas#bulvvar+N+Sg+Gen+PxSg2
luonddu#gilvin+N+Sg+Gen+PxSg2
manno#gálvu+N+Sg+Gen+PxSg2
meahcce#bálvalus+N+Sg+Gen+PxSg2
meahcce#healva+N+Sg+Gen+PxSg2
mearka#gálvu+N+Sg+Gen+PxSg2
meašttir#gilvu+N+Sg+Gen+PxSg2
meašttirvuođa#gilvvohallamat+N+Sg+Gen+PxSg2
meašttirvuođa#gilvvut+N+Sg+Gen+PxSg2
militeara#bálvalus+N+Sg+Gen+PxSg2
muhkke#gilvin#mášiidna+N+Sg+Gen+PxSg2
dálve#soahti+N+Sg+Gen+PxSg2
málvá+N+Sg+Gen+PxSg2
mátta#balva+N+Sg+Gen+PxSg2
máŋgga#oaivilvuohta+N+Sg+Gen+PxSg2
namma#konsuleanta#bálvalus+N+Sg+Gen+PxSg2
njoalve#láger+N+Sg+Gen+PxSg2
njolvi+Sem/Hum+N+Sg+Gen+PxSg2
njuolvi+Sem/Hum+N+Sg+Gen+PxSg2
njuolvá+Sem/Hum+N+Sg+Gen+PxSg2
njálbme#soalvi+N+Sg+Gen+PxSg2
norgga#meašttir#gilvu+N+Sg+Gen+PxSg2
oastin#bálvalus+N+Sg+Gen+PxSg2
olggos#doalvun+N+Sg+Gen+PxSg2
olympia#gilvvut+N+Sg+Gen+PxSg2
olympiija#gilvvut+N+Sg+Gen+PxSg2
ovtta#gálvo#buvttadeaddji+N+Sg+Gen+PxSg2
ovtta#oaivilvuohta+N+Sg+Gen+PxSg2
politiija#bálvá+Sem/Hum+N+Sg+Gen+PxSg2
preanta#gálvu+N+Sg+Gen+PxSg2
psykiatriija#bálvalus+N+Sg+Gen+PxSg2
pulvvar#apparáhtta+N+Sg+Gen+PxSg2
pulvvar+N+Sg+Gen+PxSg2
revolver+N+Sg+Gen+PxSg2
revolvár+N+Sg+Gen+PxSg2
rievdda#gálvu+N+Sg+Gen+PxSg2
roasso#dálvi+Wthr+N+Sg+Gen+PxSg2
rádjo#gálvo#joraheapmi+N+Sg+Gen+PxSg2
salvia+N+Sg+Gen+PxSg2
salviija+N+Sg+Gen+PxSg2
saŋáš#bulvvar+N+Sg+Gen+PxSg2
selvána+N+Sg+Gen+PxSg2
sierra#oaivilvuohta+N+Sg+Gen+PxSg2
silke#balva+N+Sg+Gen+PxSg2
silve#rássi+N+Sg+Gen+PxSg2
silvi+N+Sg+Gen+PxSg2
sis#bandy#gilvu+N+Sg+Gen+PxSg2
skábma#dálvi+Sem/Time+N+Sg+Gen+PxSg2
skálvi+N+Sg+Gen+PxSg2
soahte#bálvalus+N+Sg+Gen+PxSg2
soalvi+N+Sg+Gen+PxSg2
soddjilvuohta+N+Sg+Gen+PxSg2
sohka#buolva+Sem/Hum+Sem/Group+N+Sg+Gen+PxSg2
sosiála#bálvalus#láhka+N+Sg+Gen+PxSg2
sosiála#bálvalus+N+Sg+Gen+PxSg2
spesialista#dearvvašvuođa#bálvalus#láhka+N+Sg+Gen+PxSg2
spesialista#dearvvašvuođa#bálvalus+N+Sg+Gen+PxSg2
spihtálvuohta+N+Sg+Gen+PxSg2
spábba#čiekčan#gilvu+N+Sg+Gen+PxSg2
stohpo#gálvu+N+Sg+Gen+PxSg2
stuhkka#gálvu+N+Sg+Gen+PxSg2
suvdilvuohta+N+Sg+Gen+PxSg2
sáddat#doalvu+Sem/Hum+N+Sg+Gen+PxSg2
sálva+N+Sg+Gen+PxSg2
sálvan#divri+Sem/Hum+N+Sg+Gen+PxSg2
sálvu+N+Sg+Gen+PxSg2
sátne#doalvu+Sem/Hum+N+Sg+Gen+PxSg2
tandem#čuoigan#gilvu+N+Sg+Gen+PxSg2
telematihkka#bálvalus+N+Sg+Gen+PxSg2
valve#ealli+Sem/Ani+N+Sg+Gen+PxSg2
valvi+N+Sg+Gen+PxSg2
veagal#doalvun+N+Sg+Gen+PxSg2
viesso#gálvu+N+Sg+Gen+PxSg2
viesso#ipmil#bálvalus+N+Sg+Gen+PxSg2
viššalvuohta+N+Sg+Gen+PxSg2
vuolimus#gálvo#rádju+N+Sg+Gen+PxSg2
vuosttas#gearde#bálvalus+N+Sg+Gen+PxSg2
vuovde#gilvin#guovlu+Sem/Plc+N+Sg+Gen+PxSg2
vuovdin#bálvalus+N+Sg+Gen+PxSg2
várre#silvi+N+Sg+Gen+PxSg2
várre#suodjalan#bálvalus+N+Sg+Gen+PxSg2
web#gálvu+N+Sg+Gen+PxSg2
áicilvuohta+N+Sg+Gen+PxSg2
álva#náhkki+N+Sg+Gen+PxSg2
álva+Sem/Hum+N+Sg+Gen+PxSg2
álvi+N+Sg+Gen+PxSg2
álvu+N+Sg+Gen+PxSg2
árra#dálvi+Sem/Time+N+Sg+Gen+PxSg2
ávke#gálvu+N+Sg+Gen+PxSg2
čakča#dálvi+N+Sg+Gen+PxSg2
álgo#dálvi+N+Sg+Gen+PxSg2
čiekčan#gilvaleapmi+N+Sg+Gen+PxSg2
čieŋalvuohta+N+Sg+Gen+PxSg2
čilvi+N+Sg+Gen+PxSg2
šládja#gálvu+N+Sg+Gen+PxSg2
čuoddjilvuohta+N+Sg+Gen+PxSg2
čuoldin#gilvvut+N+Sg+Gen+PxSg2
čuovvolan#bálvalus+N+Sg+Gen+PxSg2
čáhce#balva+N+Sg+Gen+PxSg2
čáhce#dulvi+Wthr+N+Sg+Gen+PxSg2
čáhce#healva+N+Sg+Gen+PxSg2
čállin#bálvalus+N+Sg+Gen+PxSg2
čállin#gilvu+N+Sg+Gen+PxSg2
oaggun#gilvu+N+Sg+Gen+PxSg2
hearge#gilvu+N+Sg+Gen+PxSg2
luossa#gilvu+N+Sg+Gen+PxSg2
loahppa#gilvu+N+Sg+Gen+PxSg2
alit#skálžu+N+Sg+Gen+PxSg2
bohcco#skálžu+N+Sg+Gen+PxSg2
bohká#skálžu+N+Sg+Gen+PxSg2
bulži+N+Sg+Gen+PxSg2
bulžžet+N+Sg+Gen+PxSg2
buolža+N+Sg+Gen+PxSg2
bussá#skálžu+N+Sg+Gen+PxSg2
guiske#skálžu+N+Sg+Gen+PxSg2
gusa#skálžu+N+Sg+Gen+PxSg2
gussa#skálžu+N+Sg+Gen+PxSg2
gáicca#skálžu+N+Sg+Gen+PxSg2
heasta#skálžu+N+Sg+Gen+PxSg2
heastta#skálžu+N+Sg+Gen+PxSg2
molži+Sem/Hum+N+Sg+Gen+PxSg2
oaive#skálžu+N+Sg+Gen+PxSg2
skilži+N+Sg+Gen+PxSg2
skoalže#mielki+N+Sg+Gen+PxSg2
skálžo#ealán+Sem/Ani+N+Sg+Gen+PxSg2
skálžu+N+Sg+Gen+PxSg2
skálžžár+Sem/Hum+N+Sg+Gen+PxSg2
solža+N+Sg+Gen+PxSg2
spiidne#skálžu+N+Sg+Gen+PxSg2
spiinni#skálžu+N+Sg+Gen+PxSg2
spilži#vahkku+Sem/Time+N+Sg+Gen+PxSg2
spulži+N+Sg+Gen+PxSg2
spálžu+Sem/Ani+N+Sg+Gen+PxSg2
spálžá#muoddá+N+Sg+Gen+PxSg2
spálžá+N+Sg+Gen+PxSg2
sávzza#skálžu+N+Sg+Gen+PxSg2
čibbe#skálžu+N+Sg+Gen+PxSg2
šnjalži+Sem/Hum+N+Sg+Gen+PxSg2
šnjilža#mánnu+N+Sg+Gen+PxSg2
šnjilža+Sem/Ani+Sem/Time+N+Sg+Gen+PxSg2
šnjilži+Sem/Ani+Sem/Time+N+Sg+Gen+PxSg2
šolža+N+Sg+Gen+PxSg2
+N+Sg+Gen+PxSg2
čalbmet#beal+N+Sg+Gen+PxSg2
čalbme#geaš+N+Sg+Gen+PxSg2
suorbma#geaš+N+Sg+Gen+PxSg2
bálbma#sotna#beai+N+Sg+Gen+PxSg2
nuppiid#ovda#olbmuid+N+Sg+Gen+PxSg2
nuppi#ovda#olbmo+N+Sg+Gen+PxSg2
nuppe#ovda#olbmo+N+Sg+Gen+PxSg2
ovttat#olbmo+N+Sg+Gen+PxSg2
čalbmet#beal+N+Sg+Gen+PxSg2
diibmo#beal+N+Sg+Gen+PxSg2
njálbme#geaš+N+Sg+Gen+PxSg2
oarbme#beal+N+Sg+Gen+PxSg2
pálbma#sotna#beai+N+Sg+Gen+PxSg2
ahke#olmmoš+Sem/Hum+N+Sg+Gen+PxSg2
aktahat#olmmoš+Sem/Hum+N+Sg+Gen+PxSg2
albma#bidju+N+Sg+Gen+PxSg2
albma#buktin+N+Sg+Gen+PxSg2
albma#buktojupmi+N+Sg+Gen+PxSg2
albma#ilbmi+N+Sg+Gen+PxSg2
albma#olmmoš+Sem/Hum+N+Sg+Gen+PxSg2
albma#ropmi+Sem/Hum+N+Sg+Gen+PxSg2
albma#suoigi+Sem/Hum+N+Sg+Gen+PxSg2
albmadeaddji+N+Sg+Gen+PxSg2
albmanan#hápmi+N+Sg+Gen+PxSg2
albme#assi+N+Sg+Gen+PxSg2
albme#láivi+N+Sg+Gen+PxSg2
albme#náhkki+N+Sg+Gen+PxSg2
albme#ravda+N+Sg+Gen+PxSg2
albmiG+N+Sg+Gen+PxSg2
albmoneapmi+N+Sg+Gen+PxSg2
albmulaš+N+Sg+Gen+PxSg2
albmá#dreassa+N+Sg+Gen+PxSg2
albmáhuoš+Sem/Hum+N+Sg+Gen+PxSg2
albmái#mannan+N+Sg+Gen+PxSg2
albmáš+Sem/Hum+N+Sg+Gen+PxSg2
alla#olmmoš+Sem/Hum+N+Sg+Gen+PxSg2
almmái#olmmoš+Sem/Hum+N+Sg+Gen+PxSg2
almmái+Sem/Hum+N+Sg+Gen+PxSg2
alumiidna#foarbma+N+Sg+Gen+PxSg2
alumin#foarbma+N+Sg+Gen+PxSg2
alárbma+N+Sg+Gen+PxSg2
alárbma#mearka+N+Sg+Gen+PxSg2
alárbma#systema+N+Sg+Gen+PxSg2
anašan#guoibmi+Sem/Hum+N+Sg+Gen+PxSg2
arve#čalbmi+N+Sg+Gen+PxSg2
asto#áigge#doaibma+N+Sg+Gen+PxSg2
asttu#áige#doaibma+N+Sg+Gen+PxSg2
atoma#čalbme#suhppehat+N+Sg+Gen+PxSg2
aviisa#olmmoš+Sem/Hum+N+Sg+Gen+PxSg2
aviisa#olmmái+Sem/Hum+N+Sg+Gen+PxSg2
badje#olmmoš+Sem/Hum+N+Sg+Gen+PxSg2
badje#olmmái+Sem/Hum+N+Sg+Gen+PxSg2
badje#vuoibmi+N+Sg+Gen+PxSg2
badjel#guorbme#sihkkarastin+N+Sg+Gen+PxSg2
badjel#vuoibmi+N+Sg+Gen+PxSg2
badjin#olmmoš+Sem/Hum+N+Sg+Gen+PxSg2
bahta#čalbmi+N+Sg+Gen+PxSg2
bahčen#gieđbmi+N+Sg+Gen+PxSg2
bargo#almmái+Sem/Hum+N+Sg+Gen+PxSg2
bargo#doaibma+N+Sg+Gen+PxSg2
bargo#dáhpe#dorbmi+N+Sg+Gen+PxSg2
bargo#guoibmi+Sem/Hum+N+Sg+Gen+PxSg2
bargo#olmmái+Sem/Hum+N+Sg+Gen+PxSg2
bargui#máhcahan#doaibma+N+Sg+Gen+PxSg2
bassi#olmmoš+Sem/Hum+N+Sg+Gen+PxSg2
bassi#olmmái+Sem/Hum+N+Sg+Gen+PxSg2
beahcán#suorbma#rássi+N+Sg+Gen+PxSg2
beaive#biebmu+N+Sg+Gen+PxSg2
beaive#čalbme#šaddu+N+Sg+Gen+PxSg2
beaive#čalbmi+N+Sg+Gen+PxSg2
bealle#beaive#doaibma+N+Sg+Gen+PxSg2
beara#skurbmu+N+Sg+Gen+PxSg2
bearbma+N+Sg+Gen+PxSg2
bearrái#geahččan#doaibma+N+Sg+Gen+PxSg2
beatnat#biebmu+N+Sg+Gen+PxSg2
beavde#leađbma+N+Sg+Gen+PxSg2
biddo#njálbmi+N+Sg+Gen+PxSg2
biebman#doaibma+N+Sg+Gen+PxSg2
biebman#luokti+N+Sg+Gen+PxSg2
biebman#lága+N+Sg+Gen+PxSg2
biebman#láhka+N+Sg+Gen+PxSg2
biebman+N+Sg+Gen+PxSg2
biebmo#bearrái#geahčču+N+Sg+Gen+PxSg2
biebmo#bihttá+N+Sg+Gen+PxSg2
biebmo#buoidi+N+Sg+Gen+PxSg2
biebmo#buvtta+N+Sg+Gen+PxSg2
biebmo#bábir+N+Sg+Gen+PxSg2
biebmo#bárdni+Sem/Hum+N+Sg+Gen+PxSg2
biebmo#bázahus+N+Sg+Gen+PxSg2
biebmo#bázahusat+N+Sg+Gen+PxSg2
biebmo#departemeanta+Sem/Org+Sem/Plc+N+Sg+Gen+PxSg2
biebmo#dilli+N+Sg+Gen+PxSg2
biebmo#doallu+N+Sg+Gen+PxSg2
biebmo#dárkkisteapmi+N+Sg+Gen+PxSg2
biebmo#dárkkástus+N+Sg+Gen+PxSg2
biebmo#eadni+Sem/Hum+N+Sg+Gen+PxSg2
biebmo#ealli+Sem/Ani+N+Sg+Gen+PxSg2
biebmo#goallus+N+Sg+Gen+PxSg2
biebmo#guolle#konsešuvdna+N+Sg+Gen+PxSg2
biebmo#gálvu+N+Sg+Gen+PxSg2
biebmo#lassi+N+Sg+Gen+PxSg2
biebmo#loddi+Sem/Ani+N+Sg+Gen+PxSg2
biebmo#luossa+Sem/Ani+N+Sg+Gen+PxSg2
biebmo#mašiidna+N+Sg+Gen+PxSg2
biebmo#moalut+N+Sg+Gen+PxSg2
biebmo#máksu+N+Sg+Gen+PxSg2
biebmo#mánná+Sem/Hum+N+Sg+Gen+PxSg2
biebmo#nieida+Sem/Hum+N+Sg+Gen+PxSg2
biebmo#olju+N+Sg+Gen+PxSg2
biebmo#prosessor+N+Sg+Gen+PxSg2
biebmo#rieban+Sem/Ani+N+Sg+Gen+PxSg2
biebmo#riekkis+N+Sg+Gen+PxSg2
biebmo#ruhta+N+Sg+Gen+PxSg2
biebmo#ráhkadan#mašiidna+N+Sg+Gen+PxSg2
biebmo#suddadan#oalli+N+Sg+Gen+PxSg2
biebmo#sálti+N+Sg+Gen+PxSg2
biebmo#viđji+N+Sg+Gen+PxSg2
biebmo#vurkkohat+N+Sg+Gen+PxSg2
biebmo#váhnen+Sem/Hum+N+Sg+Gen+PxSg2
biebmo#vátni+N+Sg+Gen+PxSg2
biebmo#áhčči+Sem/Hum+N+Sg+Gen+PxSg2
biebmo#ávnnas+N+Sg+Gen+PxSg2
biebmo#šibit+Sem/Ani+N+Sg+Gen+PxSg2
biebmo#šládja+N+Sg+Gen+PxSg2
biebmu+N+Sg+Gen+PxSg2
biedjo#njálbmi+N+Sg+Gen+PxSg2
biegga#hieibma+Wthr+N+Sg+Gen+PxSg2
biegga#olmmái+Sem/Hum+N+Sg+Gen+PxSg2
bieđggo#boaibmun+N+Sg+Gen+PxSg2
biras#gáhtten#doaibma+N+Sg+Gen+PxSg2
bisso#almmái+Sem/Hum+N+Sg+Gen+PxSg2
bisso#njálbmi+N+Sg+Gen+PxSg2
bivdo#olmmái+Sem/Hum+N+Sg+Gen+PxSg2
bivge#surbmi+N+Sg+Gen+PxSg2
bivttas#hábmen+N+Sg+Gen+PxSg2
boaibmumuš+N+Sg+Gen+PxSg2
boaimmus+N+Sg+Gen+PxSg2
boasta#almmái+Sem/Hum+N+Sg+Gen+PxSg2
boasta#olmmái+Sem/Hum+N+Sg+Gen+PxSg2
boastto#biebman+N+Sg+Gen+PxSg2
boatka#fierbmi+N+Sg+Gen+PxSg2
boađus#ulbmil+N+Sg+Gen+PxSg2
bohcco#čuolbma+N+Sg+Gen+PxSg2
bohtal#njálbmi+N+Sg+Gen+PxSg2
boras#čuolbma+N+Sg+Gen+PxSg2
borde#guorbmi+N+Sg+Gen+PxSg2
bostta#gearpmaš+Sem/Ani+N+Sg+Gen+PxSg2
brutto#álbmot#buvttadus+N+Sg+Gen+PxSg2
bubme+N+Sg+Gen+PxSg2
bubmol+N+Sg+Gen+PxSg2
buksa#njálbmi+N+Sg+Gen+PxSg2
bullje#čalbmi+Sem/Hum+N+Sg+Gen+PxSg2
buohcce#biila#olmmoš+Sem/Hum+N+Sg+Gen+PxSg2
buoimmas+N+Sg+Gen+PxSg2
buolbmágaš+Sem/Hum+N+Sg+Gen+PxSg2
buollin#alárbma+N+Sg+Gen+PxSg2
buollin#lárbma#rusttet+N+Sg+Gen+PxSg2
buoridan#doaibma+N+Sg+Gen+PxSg2
buorrin#submi+N+Sg+Gen+PxSg2
buoššodan#liibma+N+Sg+Gen+PxSg2
bures#doaibmi+N+Sg+Gen+PxSg2
bággen#doaibma+N+Sg+Gen+PxSg2
bággo#doaibma+N+Sg+Gen+PxSg2
báike#gotte#olmmoš+Sem/Hum+N+Sg+Gen+PxSg2
bákte#doaibma+N+Sg+Gen+PxSg2
bákte#olmmoš+Sem/Hum+N+Sg+Gen+PxSg2
bákte#ruvke#doaibma+N+Sg+Gen+PxSg2
bálbma#muorra+N+Sg+Gen+PxSg2
bálbma#sotna#beaivi+Sem/Time+N+Sg+Gen+PxSg2
bálbma+N+Sg+Gen+PxSg2
bállo#čalbmi+N+Sg+Gen+PxSg2
bálvalan#doaibma+N+Sg+Gen+PxSg2
bálvalus#doaibma+N+Sg+Gen+PxSg2
bárbmo#doahkki+N+Sg+Gen+PxSg2
bárbmo#fálli+Sem/Ani+N+Sg+Gen+PxSg2
bárbmo#loddi+Sem/Ani+N+Sg+Gen+PxSg2
bárbmo#moahti+N+Sg+Gen+PxSg2
bárbmuG+N+Sg+Gen+PxSg2
bárdne#almmái+Sem/Hum+N+Sg+Gen+PxSg2
bárdne#olmmoš+Sem/Hum+N+Sg+Gen+PxSg2
bárdne#olmmái+Sem/Hum+N+Sg+Gen+PxSg2
bátne#olmmoš+Sem/Hum+N+Sg+Gen+PxSg2
ceakko#čiegus#čalbmi+N+Sg+Gen+PxSg2
curbmi+Sem/Hum+N+Sg+Gen+PxSg2
cábmin#ráŋggáštus+N+Sg+Gen+PxSg2
dahkki#guoibmivuohta+N+Sg+Gen+PxSg2
dahku#čalbmi+N+Sg+Gen+PxSg2
davvi#sámi#álbmot+Sem/Hum+Sem/Group+N+Sg+Gen+PxSg2
deagga#stoarbma#spálfu+Sem/Ani+N+Sg+Gen+PxSg2
dearbmi+N+Sg+Gen+PxSg2
dearbmun+N+Sg+Gen+PxSg2
dearvvašvuođa#doaibma+N+Sg+Gen+PxSg2
deatta#áibmu+N+Sg+Gen+PxSg2
diehto#juohkin#doaibma+N+Sg+Gen+PxSg2
dierbmá#muorji+N+Sg+Gen+PxSg2
dierbmá#rássi+N+Sg+Gen+PxSg2
dierbmá+N+Sg+Gen+PxSg2
dievdo#olmmoš+Sem/Hum+N+Sg+Gen+PxSg2
dieđa#olmmái+Sem/Hum+N+Sg+Gen+PxSg2
digge#álbmot+Sem/Hum+Sem/Group+N+Sg+Gen+PxSg2
dihtor#biebman#ovttadat+N+Sg+Gen+PxSg2
dihtor#biebmu+N+Sg+Gen+PxSg2
dihtor#šearbma+N+Sg+Gen+PxSg2
diibmo#bealle+Sem/Time+N+Sg+Gen+PxSg2
diibmo#bealli+Sem/Time+N+Sg+Gen+PxSg2
diibmo#duojár+Sem/Hum+N+Sg+Gen+PxSg2
diibmo#dávval+N+Sg+Gen+PxSg2
diibmo#haddi+N+Sg+Gen+PxSg2
diibmo#láhkki+N+Sg+Gen+PxSg2
diibmo#lássa+N+Sg+Gen+PxSg2
diibmo#máhttin+N+Sg+Gen+PxSg2
diibmo#oahpaheaddji+Sem/Hum+N+Sg+Gen+PxSg2
diibmo#plána+N+Sg+Gen+PxSg2
diibmo#áigiG+N+Sg+Gen+PxSg2
diibmo#čeahppi+Sem/Hum+N+Sg+Gen+PxSg2
diibmu+Sem/Time+N+Sg+Gen+PxSg2
divga#healbmi+N+Sg+Gen+PxSg2
doaibma#almmái#ortnet+N+Sg+Gen+PxSg2
doaibma#almmái+Sem/Hum+N+Sg+Gen+PxSg2
doaibma#biddjo#orohat+Sem/Org+Sem/Plc+N+Sg+Gen+PxSg2
doaibma#bidjo#evttuhus+N+Sg+Gen+PxSg2
doaibma#bidjo#guovlu+Sem/Plc+N+Sg+Gen+PxSg2
doaibma#bidju+N+Sg+Gen+PxSg2
doaibma#boađus+N+Sg+Gen+PxSg2
doaibma#bušeahtta+N+Sg+Gen+PxSg2
doaibma#dahku+N+Sg+Gen+PxSg2
doaibma#dilli+N+Sg+Gen+PxSg2
doaibma#dilálašvuohta+N+Sg+Gen+PxSg2
doaibma#doalli+Sem/Hum+N+Sg+Gen+PxSg2
doaibma#doarjja+N+Sg+Gen+PxSg2
doaibma#dárkkisteapmi+N+Sg+Gen+PxSg2
doaibma#friddjavuohta+N+Sg+Gen+PxSg2
doaibma#geatnegasvuohta+N+Sg+Gen+PxSg2
doaibma#gelbbolašvuohta+N+Sg+Gen+PxSg2
doaibma#goddi+Sem/Org+N+Sg+Gen+PxSg2
doaibma#gollu+N+Sg+Gen+PxSg2
doaibma#guovddáš+Sem/Org+Sem/Plc+N+Sg+Gen+PxSg2
doaibma#guovlu+Sem/Plc+N+Sg+Gen+PxSg2
doaibma#heaitin+N+Sg+Gen+PxSg2
doaibma#hehttejupmi#ealáhat+N+Sg+Gen+PxSg2
doaibma#hehttejupmi+N+Sg+Gen+PxSg2
doaibma#jahki+Sem/Time+N+Sg+Gen+PxSg2
doaibma#joatkin+N+Sg+Gen+PxSg2
doaibma#jođiheaddji+Sem/Hum+N+Sg+Gen+PxSg2
doaibma#juogadan#lávde#goddi+Sem/Org+N+Sg+Gen+PxSg2
doaibma#konsešuvdna+N+Sg+Gen+PxSg2
doaibma#latnja+Sem/Plc+N+Sg+Gen+PxSg2
doaibma#lobi#doalli+Sem/Hum+N+Sg+Gen+PxSg2
doaibma#lobi#ortnet+N+Sg+Gen+PxSg2
doaibma#lohpi+N+Sg+Gen+PxSg2
doaibma#mokta+N+Sg+Gen+PxSg2
doaibma#máksu+N+Sg+Gen+PxSg2
doaibma#málle+N+Sg+Gen+PxSg2
doaibma#oaivadeaddji+Sem/Hum+N+Sg+Gen+PxSg2
doaibma#olggos#gollu+N+Sg+Gen+PxSg2
doaibma#olmmoš+Sem/Hum+N+Sg+Gen+PxSg2
doaibma#olmmái#ortnet+N+Sg+Gen+PxSg2
doaibma#olmmái+Sem/Hum+N+Sg+Gen+PxSg2
doaibma#orgána+Sem/Org+N+Sg+Gen+PxSg2
doaibma#ortnet+N+Sg+Gen+PxSg2
doaibma#plána+N+Sg+Gen+PxSg2
doaibma#prográmma+N+Sg+Gen+PxSg2
doaibma#ruhta+N+Sg+Gen+PxSg2
doaibma#sisa#boahtu+N+Sg+Gen+PxSg2
doaibma#suorgi+N+Sg+Gen+PxSg2
doaibma#viidodat+N+Sg+Gen+PxSg2
doaibma#visti+N+Sg+Gen+PxSg2
doaibma#vuohki+N+Sg+Gen+PxSg2
doaibma#váddu+N+Sg+Gen+PxSg2
doaibma#vádjet+Sem/Hum+N+Sg+Gen+PxSg2
doaibma#áigi+Sem/Time+N+Sg+Gen+PxSg2
doaibma#čilgehus+N+Sg+Gen+PxSg2
doaibma+N+Sg+Gen+PxSg2
doaibman#lohpi+N+Sg+Gen+PxSg2
doaibman#vejolašvuohta+N+Sg+Gen+PxSg2
doaibman#vuoigatvuohta+N+Sg+Gen+PxSg2
doaibman#áigi+Sem/Time+N+Sg+Gen+PxSg2
doaibmi+Sem/Hum+N+Sg+Gen+PxSg2
doarjja#doaibma+N+Sg+Gen+PxSg2
doarjja#olmmoš+Sem/Hum+N+Sg+Gen+PxSg2
doarjja#submi+N+Sg+Gen+PxSg2
doarrun#vuoibmi+N+Sg+Gen+PxSg2
dubmehus+N+Sg+Gen+PxSg2
dubmen#goddi+Sem/Org+N+Sg+Gen+PxSg2
duhát#jahke#ulbmil+N+Sg+Gen+PxSg2
duodje#diibmu+N+Sg+Gen+PxSg2
duodje#doaibma+N+Sg+Gen+PxSg2
duolbman#jorri+N+Sg+Gen+PxSg2
duottar#horbmá+N+Sg+Gen+PxSg2
duottar#má#ilbmi+N+Sg+Gen+PxSg2
dutkan#doaibma+N+Sg+Gen+PxSg2
dutkan#čuolbma+N+Sg+Gen+PxSg2
dáhkádus#biebmu+N+Sg+Gen+PxSg2
dáhkádus#submi+N+Sg+Gen+PxSg2
dáhpe#dorbmi+N+Sg+Gen+PxSg2
dáidda#doaibma#goddi+Sem/Org+N+Sg+Gen+PxSg2
dállo#olmmoš+Sem/Hum+N+Sg+Gen+PxSg2
dálu#almmái+Sem/Hum+N+Sg+Gen+PxSg2
dálu#olmmoš+Sem/Hum+N+Sg+Gen+PxSg2
dálu#olmmái+Sem/Hum+N+Sg+Gen+PxSg2
dálve#áibmu+N+Sg+Gen+PxSg2
dáppe-olmmoš+Sem/Hum+N+Sg+Gen+PxSg2
dárbmi+N+Sg+Gen+PxSg2
dárbmu+N+Sg+Gen+PxSg2
dárkkistan#submen+N+Sg+Gen+PxSg2
dárogiel#diibmu+N+Sg+Gen+PxSg2
dásse#árvo#doaibma#plána+N+Sg+Gen+PxSg2
dásse#árvo#doaibma+N+Sg+Gen+PxSg2
dássádahttin#doaibma+N+Sg+Gen+PxSg2
eabmu+N+Sg+Gen+PxSg2
eadne#olmmoš+Sem/Hum+N+Sg+Gen+PxSg2
eahket#biebmu+N+Sg+Gen+PxSg2
eaibmi+Sem/Hum+N+Sg+Gen+PxSg2
eallin#doaibma+N+Sg+Gen+PxSg2
ealáhus#doaibma+N+Sg+Gen+PxSg2
eami#álbmot#beroštupmi+N+Sg+Gen+PxSg2
eami#álbmot#dilli+N+Sg+Gen+PxSg2
eami#álbmot#dimenšuvdna+N+Sg+Gen+PxSg2
eami#álbmot#geatnegasvuohta+N+Sg+Gen+PxSg2
eami#álbmot#guovlu+Sem/Plc+N+Sg+Gen+PxSg2
eami#álbmot#konvenšuvdna+N+Sg+Gen+PxSg2
eami#álbmot#logi#jahki+Sem/Time+N+Sg+Gen+PxSg2
eami#álbmot#oktavuohta+N+Sg+Gen+PxSg2
eami#álbmot#ovddasteaddji+Sem/Hum+N+Sg+Gen+PxSg2
eami#álbmot#parlameanta+Sem/Org+Sem/Plc+N+Sg+Gen+PxSg2
eami#álbmot#perspektiiva+N+Sg+Gen+PxSg2
eami#álbmot#politihkka+N+Sg+Gen+PxSg2
eami#álbmot#prográmma+N+Sg+Gen+PxSg2
eami#álbmot#prošeakta+N+Sg+Gen+PxSg2
eami#álbmot#studeanta+Sem/Hum+N+Sg+Gen+PxSg2
eami#álbmot#vuoigatvuohta+N+Sg+Gen+PxSg2
eami#álbmot+Sem/Hum+Sem/Group+N+Sg+Gen+PxSg2
eana#čalbmi+N+Sg+Gen+PxSg2
eanan#doallo#doaibma+N+Sg+Gen+PxSg2
eanan#doallo#ulbmil+N+Sg+Gen+PxSg2
eanan#doallo#álggahan#doaibma+N+Sg+Gen+PxSg2
eanan#hálden#doaibma+N+Sg+Gen+PxSg2
eanan#čalbmi+N+Sg+Gen+PxSg2
eanet#álbmot+Sem/Hum+Sem/Group+N+Sg+Gen+PxSg2
earbmálat+Wthr+N+Sg+Gen+PxSg2
eastadan#doaibma+N+Sg+Gen+PxSg2
eatnan#vuloš#doaibma+N+Sg+Gen+PxSg2
eaŋgals#olmmái+Sem/Hum+N+Sg+Gen+PxSg2
eaŋkal#olmmoš+Sem/Hum+N+Sg+Gen+PxSg2
eaŋkil#olmmoš+Sem/Hum+N+Sg+Gen+PxSg2
ebmos#lieđat+N+Sg+Gen+PxSg2
ele#čalbmi+N+Sg+Gen+PxSg2
emálja#foarbma+N+Sg+Gen+PxSg2
erenoamáš#doaibma+N+Sg+Gen+PxSg2
fanas#beal#olmmái+Sem/Hum+N+Sg+Gen+PxSg2
fidno#doaibma+N+Sg+Gen+PxSg2
fielbmá+Sem/Plc+N+Sg+Gen+PxSg2
fielmmis+Sem/Plc+N+Sg+Gen+PxSg2
fierbme#bivdo#vuoigatvuohta+N+Sg+Gen+PxSg2
fierbme#cuozza+N+Sg+Gen+PxSg2
fierbme#gealdda+N+Sg+Gen+PxSg2
fierbme#giron#lasta+N+Sg+Gen+PxSg2
fierbme#holga+N+Sg+Gen+PxSg2
fierbme#jielli+N+Sg+Gen+PxSg2
fierbme#leaŋka+N+Sg+Gen+PxSg2
fierbme#luovdi+N+Sg+Gen+PxSg2
fierbme#reašmi+N+Sg+Gen+PxSg2
fierbme#rulla+N+Sg+Gen+PxSg2
fierbme#ráddjen#guovlu+Sem/Plc+N+Sg+Gen+PxSg2
fierbme#rássi+N+Sg+Gen+PxSg2
fierbme#rávvu+N+Sg+Gen+PxSg2
fierbme#sallit+Sem/Ani+N+Sg+Gen+PxSg2
fierbme#suonjir+N+Sg+Gen+PxSg2
fierbme#čalbmi+N+Sg+Gen+PxSg2
fierbme#čoalli+N+Sg+Gen+PxSg2
fierbme#čujuhan#váldi+Sem/Org+N+Sg+Gen+PxSg2
fierbme#čuolbma+N+Sg+Gen+PxSg2
fierbmi+N+Sg+Gen+PxSg2
fierran#fierbmi+N+Sg+Gen+PxSg2
filbma+N+Sg+Gen+PxSg2
filbma#apparáhta+N+Sg+Gen+PxSg2
filbma#buvttadeapmi+N+Sg+Gen+PxSg2
filbma#dahkki+Sem/Hum+N+Sg+Gen+PxSg2
filbma#festivála+N+Sg+Gen+PxSg2
filbma#foanda+N+Sg+Gen+PxSg2
filbma#guovddáš+Sem/Org+Sem/Plc+N+Sg+Gen+PxSg2
filbma#idola+N+Sg+Gen+PxSg2
filbma#liidni+N+Sg+Gen+PxSg2
filbma#nástiG+N+Sg+Gen+PxSg2
filbma#projektor+N+Sg+Gen+PxSg2
filbma#sivdnádus+N+Sg+Gen+PxSg2
filbmen#rusttet+N+Sg+Gen+PxSg2
firbmá+Sem/Org+N+Sg+Gen+PxSg2
fitnodat#doaibmi+Sem/Hum+N+Sg+Gen+PxSg2
foarbma+N+Sg+Gen+PxSg2
forbma+N+Sg+Gen+PxSg2
fuolke#álbmot+Sem/Hum+Sem/Group+N+Sg+Gen+PxSg2
fuorbma+N+Sg+Gen+PxSg2
fága#olmmoš+Sem/Hum+N+Sg+Gen+PxSg2
fálbmi+N+Sg+Gen+PxSg2
fárbmi+N+Sg+Gen+PxSg2
galbma#guolliG+N+Sg+Gen+PxSg2
galbma#gáhkkor+Sem/Hum+N+Sg+Gen+PxSg2
galbma#latnja+Sem/Plc+N+Sg+Gen+PxSg2
galbma#skábe+N+Sg+Gen+PxSg2
galbmádat+N+Sg+Gen+PxSg2
galmma+Wthr+N+Sg+Gen+PxSg2
galmmas+N+Sg+Gen+PxSg2
galmmus+N+Sg+Gen+PxSg2
ganjal#čalbmi+N+Sg+Gen+PxSg2
gapmo#doaibma+N+Sg+Gen+PxSg2
garccastan#čuolbma+N+Sg+Gen+PxSg2
garru#lárbma+N+Sg+Gen+PxSg2
gaska#almmái+Sem/Hum+N+Sg+Gen+PxSg2
gaska#biebmu+N+Sg+Gen+PxSg2
gaska#olmmái+Sem/Hum+N+Sg+Gen+PxSg2
gaska#suorbma+N+Sg+Gen+PxSg2
gaska#suorbma#vuoksi+N+Sg+Gen+PxSg2
gassa#čalbmi+N+Sg+Gen+PxSg2
gavja#čalbmi+N+Sg+Gen+PxSg2
geahpes#váibmo#suotna+N+Sg+Gen+PxSg2
geahppa#doaibma+N+Sg+Gen+PxSg2
geahčahusdoaibmabáiki+N+Sg+Gen+PxSg2
geahččalan#doaibma+N+Sg+Gen+PxSg2
geaidno#doaibma+N+Sg+Gen+PxSg2
geaidno#fierbmi+N+Sg+Gen+PxSg2
gearggusvuođa#doaibma+N+Sg+Gen+PxSg2
gearpmaš+N+Sg+Gen+PxSg2
gearpmaš+Sem/Ani+N+Sg+Gen+PxSg2
geasse#albmiG+N+Sg+Gen+PxSg2
geavahan#riekte#doaibma+N+Sg+Gen+PxSg2
geavaheaddji#ášše#almmái+Sem/Hum+N+Sg+Gen+PxSg2
geavaheaddji#ášše#olmmái+Sem/Hum+N+Sg+Gen+PxSg2
giehta#diibmu+N+Sg+Gen+PxSg2
giehta#váibmo#suotna+N+Sg+Gen+PxSg2
giehta#váibmu+N+Sg+Gen+PxSg2
gieibmi+Sem/Hum+Sem/Ani+N+Sg+Gen+PxSg2
gieldda#sámi#álbmot+Sem/Hum+Sem/Group+N+Sg+Gen+PxSg2
giella#doaibma+N+Sg+Gen+PxSg2
gierddos#čalbmi+Sem/Ani+N+Sg+Gen+PxSg2
gieđbmi+N+Sg+Gen+PxSg2
gihli#suorpmas+N+Sg+Gen+PxSg2
giimma+N+Sg+Gen+PxSg2
giittos#sálbma+N+Sg+Gen+PxSg2
gili#doaibma#goddi+Sem/Org+N+Sg+Gen+PxSg2
girje#lágádus#doaibma+N+Sg+Gen+PxSg2
girko#olmmoš+Sem/Hum+N+Sg+Gen+PxSg2
giron#čalbmi+Sem/Ani+N+Sg+Gen+PxSg2
giđđa#ilbmiG+N+Sg+Gen+PxSg2
giđđa#áibmu+N+Sg+Gen+PxSg2
giđđa#čalbme#šaddu+N+Sg+Gen+PxSg2
giđđa#čalbmi+N+Sg+Gen+PxSg2
goahte#njálbmi+N+Sg+Gen+PxSg2
goallos#čuolbma+N+Sg+Gen+PxSg2
goansta#čalbmi+N+Sg+Gen+PxSg2
goapmer#váimmus+N+Sg+Gen+PxSg2
goapmir#váimmus+N+Sg+Gen+PxSg2
goarbmu+Sem/Ani+Veh+N+Sg+Gen+PxSg2
goaskin#čalbmi+N+Sg+Gen+PxSg2
goađe#lut#olmmoš+Sem/Hum+N+Sg+Gen+PxSg2
gobmaras#čoarvi+Sem/Ani+N+Sg+Gen+PxSg2
gobmi+Sem/Hum+N+Sg+Gen+PxSg2
godde#fálbmi+Sem/Ani+N+Sg+Gen+PxSg2
golbma#juohku+N+Sg+Gen+PxSg2
golbma#oktalašvuohta+N+Sg+Gen+PxSg2
golbma#čeallun+N+Sg+Gen+PxSg2
golbma#čiegahas+N+Sg+Gen+PxSg2
golbma#čiehka#sárggon+N+Sg+Gen+PxSg2
golbma#čiehka+N+Sg+Gen+PxSg2
golbma#čuojus+N+Sg+Gen+PxSg2
golbma#čuođis+N+Sg+Gen+PxSg2
golgo#olmmoš+Sem/Hum+N+Sg+Gen+PxSg2
golle#suorpmas+N+Sg+Gen+PxSg2
gomuhan#doaibma+N+Sg+Gen+PxSg2
gordne#čalbmi+N+Sg+Gen+PxSg2
gu#čalbmi+N+Sg+Gen+PxSg2
guhkes#áigge#ulbmil+N+Sg+Gen+PxSg2
guhkolaš#foarbma+N+Sg+Gen+PxSg2
gulahallan#doaibma+N+Sg+Gen+PxSg2
gulahallan#olmmái+Sem/Hum+N+Sg+Gen+PxSg2
gulbme#dákti+N+Sg+Gen+PxSg2
gulbme#guolga+N+Sg+Gen+PxSg2
gulbmi+N+Sg+Gen+PxSg2
gulbmár+N+Sg+Gen+PxSg2
guoibme#čiehka+N+Sg+Gen+PxSg2
guoibmi+Sem/Hum+N+Sg+Gen+PxSg2
guolbmá+N+Sg+Gen+PxSg2
guolga#čalbmi+N+Sg+Gen+PxSg2
guolle#biebman#doaibma+N+Sg+Gen+PxSg2
guolle#biebman#doalli+Sem/Hum+N+Sg+Gen+PxSg2
guolle#biebman#rusttet+N+Sg+Gen+PxSg2
guolle#biebman+N+Sg+Gen+PxSg2
guolmmas+N+Sg+Gen+PxSg2
guorbme#biila#vuoddji+Sem/Hum+N+Sg+Gen+PxSg2
guorbme#biila+Veh+N+Sg+Gen+PxSg2
guorbme#doalli+N+Sg+Gen+PxSg2
guorbme#vávdna#geaidnu+N+Sg+Gen+PxSg2
guorbmi+N+Sg+Gen+PxSg2
guorbmádeapmi+N+Sg+Gen+PxSg2
guovddáš#doaibma+N+Sg+Gen+PxSg2
guovddáš#nearva#fierbmi+N+Sg+Gen+PxSg2
guovtte#olbmo#latnja+Sem/Plc+N+Sg+Gen+PxSg2
guođđán#olmmoš+Sem/Hum+N+Sg+Gen+PxSg2
gurbmon+Sem/Ani+N+Sg+Gen+PxSg2
gurbmá#loddi+Sem/Ani+N+Sg+Gen+PxSg2
gurbmá+Sem/Ani+N+Sg+Gen+PxSg2
gurra#njálbmi+Sem/Hum+N+Sg+Gen+PxSg2
gusa#čalbmi+N+Sg+Gen+PxSg2
guv'#čalbmi+N+Sg+Gen+PxSg2
gáffe#čalbmi+N+Sg+Gen+PxSg2
gáhkko#foarbma+N+Sg+Gen+PxSg2
gáibmi+Sem/Hum+N+Sg+Gen+PxSg2
gákte#healbmi+N+Sg+Gen+PxSg2
gálbma#hádja+N+Sg+Gen+PxSg2
gálbmi+N+Sg+Gen+PxSg2
gálleš#guoibmi+Sem/Hum+N+Sg+Gen+PxSg2
gálssot#njálbmi+N+Sg+Gen+PxSg2
gárbma+N+Sg+Gen+PxSg2
gárbme#stovla+N+Sg+Gen+PxSg2
gárbme#stuollu+N+Sg+Gen+PxSg2
gárren#olmmoš+Sem/Hum+N+Sg+Gen+PxSg2
gássa#doaibma+N+Sg+Gen+PxSg2
gátta#beal#olmmái+Sem/Hum+N+Sg+Gen+PxSg2
gávpe#almmái+Sem/Hum+N+Sg+Gen+PxSg2
gávpe#doaibma+N+Sg+Gen+PxSg2
gávpe#olmmái+Sem/Hum+N+Sg+Gen+PxSg2
gávuhan#doaibma+N+Sg+Gen+PxSg2
headja#olmmoš+Sem/Hum+N+Sg+Gen+PxSg2
heahte#doaibma+N+Sg+Gen+PxSg2
heaibma+Sem/Plc+N+Sg+Gen+PxSg2
heaibmu+N+Sg+Gen+PxSg2
healbme#lasta+N+Sg+Gen+PxSg2
healbmi+N+Sg+Gen+PxSg2
hearrás#olmmái+Sem/Hum+N+Sg+Gen+PxSg2
heastta#seaibe#čuolbma+N+Sg+Gen+PxSg2
heavnni#fierbmi+N+Sg+Gen+PxSg2
helbmo+N+Sg+Gen+PxSg2
helpen#doaibma+N+Sg+Gen+PxSg2
herbmo+N+Sg+Gen+PxSg2
hieibma+Wthr+N+Sg+Gen+PxSg2
hirbma+N+Sg+Gen+PxSg2
hirbma#váldi+Sem/Org+N+Sg+Gen+PxSg2
hoarbma+N+Sg+Gen+PxSg2
horbmá#šaddu+N+Sg+Gen+PxSg2
horbmá+N+Sg+Gen+PxSg2
hubmi+Sem/Hum+N+Sg+Gen+PxSg2
huksen#doaibma+N+Sg+Gen+PxSg2
hábmen#njuolggadus+N+Sg+Gen+PxSg2
hábmen#nákca+N+Sg+Gen+PxSg2
hábmen+N+Sg+Gen+PxSg2
hálbma+N+Sg+Gen+PxSg2
hálddahus#doaibma+N+Sg+Gen+PxSg2
hálddašan#doaibma+N+Sg+Gen+PxSg2
hámppar#fierbmi+N+Sg+Gen+PxSg2
hárre#njálbmi+Sem/Hum+N+Sg+Gen+PxSg2
hávvar#surbmi+N+Sg+Gen+PxSg2
idja#gerbmosat+N+Sg+Gen+PxSg2
ieš#almmái+Sem/Hum+N+Sg+Gen+PxSg2
ieš#doaibmi+Sem/Hum+Sem/Org+N+Sg+Gen+PxSg2
ieš#sorbmen+N+Sg+Gen+PxSg2
ilbmi+Wthr+N+Sg+Gen+PxSg2
iskkadan#doaibma+N+Sg+Gen+PxSg2
iđit#biebmu+N+Sg+Gen+PxSg2
jabbe#čalbmi+N+Sg+Gen+PxSg2
jahke#doaibma+N+Sg+Gen+PxSg2
jeagge#horbmá+N+Sg+Gen+PxSg2
jealbma+N+Sg+Gen+PxSg2
jierbmi+N+Sg+Gen+PxSg2
jierbmivuohta+N+Sg+Gen+PxSg2
jievja#čalbmi+Sem/Hum+Sem/Ani+N+Sg+Gen+PxSg2
joaibme#várri+N+Sg+Gen+PxSg2
joaibmi+N+Sg+Gen+PxSg2
joddo#fierbmi+N+Sg+Gen+PxSg2
joddo#njálbmi+N+Sg+Gen+PxSg2
joga#njálbmi+N+Sg+Gen+PxSg2
johka#fanas#čuoibmi+N+Sg+Gen+PxSg2
johtolat#fierbmádat+N+Sg+Gen+PxSg2
johtolat#lárbma+N+Sg+Gen+PxSg2
jorbmi+N+Sg+Gen+PxSg2
jođihan#reaibma+N+Sg+Gen+PxSg2
jođiheaddji#doaibma+N+Sg+Gen+PxSg2
julev#sámi#álbmot+Sem/Hum+Sem/Group+N+Sg+Gen+PxSg2
julevu#sámi#álbmot+Sem/Hum+Sem/Group+N+Sg+Gen+PxSg2
juohke#olmmoš+Sem/Hum+N+Sg+Gen+PxSg2
juolge#suorbma+N+Sg+Gen+PxSg2
juolge#váibmo#suotna+N+Sg+Gen+PxSg2
juovla#biebmu+N+Sg+Gen+PxSg2
juovla#sálbma+N+Sg+Gen+PxSg2
juoŋas#fierbmi+N+Sg+Gen+PxSg2
jurdda#má#ilbmiG+N+Sg+Gen+PxSg2
jábmi+Sem/Hum+N+Sg+Gen+PxSg2
jábmiid#riika+Sem/Plc+N+Sg+Gen+PxSg2
jábmiid#áibmu+Sem/Plc+N+Sg+Gen+PxSg2
jáffo#čalbmi+N+Sg+Gen+PxSg2
jámeš#skierbmá+Sem/Ani+N+Sg+Gen+PxSg2
jápma#áibmu+N+Sg+Gen+PxSg2
kapillára#doaibma+N+Sg+Gen+PxSg2
kilo#watt#diibmu+N+Sg+Gen+PxSg2
kirko#olmmoš+Sem/Hum+N+Sg+Gen+PxSg2
klássa#gárbma+N+Sg+Gen+PxSg2
koloniseren#doaibma+N+Sg+Gen+PxSg2
konsentrašuvdna#doaibma+N+Sg+Gen+PxSg2
krisen#surbmi+N+Sg+Gen+PxSg2
kultur#doaibma+N+Sg+Gen+PxSg2
káffe#gieđbmi+N+Sg+Gen+PxSg2
káffe#čalbmi+N+Sg+Gen+PxSg2
kárbma+N+Sg+Gen+PxSg2
kárbma#stovla+N+Sg+Gen+PxSg2
kárta#fierbmi+N+Sg+Gen+PxSg2
lasta#lieđbmi+N+Sg+Gen+PxSg2
leabma+N+Sg+Gen+PxSg2
leaibmi+N+Sg+Gen+PxSg2
leaska#almmái+Sem/Hum+N+Sg+Gen+PxSg2
leaska#olmmái+Sem/Hum+N+Sg+Gen+PxSg2
leađbma+N+Sg+Gen+PxSg2
liegga#áibmo#rusttet+N+Sg+Gen+PxSg2
liegga#áibmo#ráhkkanus+N+Sg+Gen+PxSg2
lieđbme#suorsá+Sem/Ani+N+Sg+Gen+PxSg2
lieđbme#čoarvi+Sem/Ani+N+Sg+Gen+PxSg2
lieđbmi+N+Sg+Gen+PxSg2
lieđbmá+N+Sg+Gen+PxSg2
lieđbmá+N+Sg+Gen+PxSg2
lihkadan#doaibma+N+Sg+Gen+PxSg2
lihkadan#hábmejeaddji+Sem/Hum+N+Sg+Gen+PxSg2
lihkadan#hábmen+N+Sg+Gen+PxSg2
liibma+N+Sg+Gen+PxSg2
liibmi+N+Sg+Gen+PxSg2
liiggás#biebman+N+Sg+Gen+PxSg2
livva#skierbmá+N+Sg+Gen+PxSg2
loahpahan#sálbma+N+Sg+Gen+PxSg2
loaibme#čoarvi+Sem/Ani+N+Sg+Gen+PxSg2
loaktin#doaibma+N+Sg+Gen+PxSg2
lodde#biebmu+N+Sg+Gen+PxSg2
loddelan#olmmoš+Sem/Hum+N+Sg+Gen+PxSg2
lohkka#čuolbma+N+Sg+Gen+PxSg2
lohpádus#submi+N+Sg+Gen+PxSg2
lossa#doaibma+N+Sg+Gen+PxSg2
lossa#áibmu+N+Sg+Gen+PxSg2
lotnolas#doaibma+N+Sg+Gen+PxSg2
lotnolas#ealáhus#doaibma+N+Sg+Gen+PxSg2
lotte#čalbmi+N+Sg+Gen+PxSg2
lottežan#olmmoš+Sem/Hum+N+Sg+Gen+PxSg2
lubma+N+Sg+Gen+PxSg2
lubma#diibmu+N+Sg+Gen+PxSg2
lubma#lámpá+N+Sg+Gen+PxSg2
lubmen#vuoigatvuohta+N+Sg+Gen+PxSg2
lubmen+N+Sg+Gen+PxSg2
luohttámuš#doaibma+N+Sg+Gen+PxSg2
luohttámuš#olmmoš+Sem/Hum+N+Sg+Gen+PxSg2
luoimmas+N+Sg+Gen+PxSg2
luonddu#hábmen+N+Sg+Gen+PxSg2
luonddu#jierbmi+N+Sg+Gen+PxSg2
luođđa#fuorbma+N+Sg+Gen+PxSg2
lymfa#čuolbma+N+Sg+Gen+PxSg2
lábiid#ovttas#doaibma+N+Sg+Gen+PxSg2
lágádus#doaibma+N+Sg+Gen+PxSg2
láhka#addin#doaibma+N+Sg+Gen+PxSg2
láhka#almmái+Sem/Hum+N+Sg+Gen+PxSg2
láhka#olmmái+Sem/Hum+N+Sg+Gen+PxSg2
láhka#riekte#almmái+Sem/Hum+N+Sg+Gen+PxSg2
láhka#riekte#olmmái+Sem/Hum+N+Sg+Gen+PxSg2
láhka#ásahan#doaibma+N+Sg+Gen+PxSg2
láikká#guorbmi+N+Sg+Gen+PxSg2
lárbma+N+Sg+Gen+PxSg2
láse#foarbma+N+Sg+Gen+PxSg2
láse#gárbma+N+Sg+Gen+PxSg2
lávde#almmái+Sem/Hum+N+Sg+Gen+PxSg2
lávde#hábmejeaddji+Sem/Hum+N+Sg+Gen+PxSg2
lávde#hábmen+N+Sg+Gen+PxSg2
lášmmodahttin#doaibma+N+Sg+Gen+PxSg2
manin#čalbmi+N+Sg+Gen+PxSg2
maori#álbmot+Sem/Hum+Sem/Group+N+Sg+Gen+PxSg2
matematihkka#diibmu+N+Sg+Gen+PxSg2
maŋŋe#bearbma+N+Sg+Gen+PxSg2
maŋŋe#juvla#doaibma+N+Sg+Gen+PxSg2
meahcce#diibmu+N+Sg+Gen+PxSg2
meahcce#doaibma+N+Sg+Gen+PxSg2
meahcce#olmmoš+Sem/Hum+N+Sg+Gen+PxSg2
mearde#njálbmi+N+Sg+Gen+PxSg2
mearra#álbmot+Sem/Hum+Sem/Group+N+Sg+Gen+PxSg2
meađđen#čalbmi+N+Sg+Gen+PxSg2
miel#guoibmi+Sem/Hum+N+Sg+Gen+PxSg2
mielke#galbmádat+N+Sg+Gen+PxSg2
mihtidan#diibmu+N+Sg+Gen+PxSg2
miibma+N+Sg+Gen+PxSg2
mikro#filbma+N+Sg+Gen+PxSg2
misseriibma+N+Sg+Gen+PxSg2
moalla#olmmái+Sem/Hum+N+Sg+Gen+PxSg2
mohkke#njálbmi+N+Sg+Gen+PxSg2
mohtor#doaibma+N+Sg+Gen+PxSg2
molssa#diibmu+Sem/Time+N+Sg+Gen+PxSg2
monin#čalbmi+N+Sg+Gen+PxSg2
mudden#doaibma+N+Sg+Gen+PxSg2
muohta#čalbmi+N+Sg+Gen+PxSg2
musihkka#doaibma+N+Sg+Gen+PxSg2
má#ilbmiG+N+Sg+Gen+PxSg2
máhttáhan#sálbma+N+Sg+Gen+PxSg2
máinnus#filbma+N+Sg+Gen+PxSg2
máistin#čuolbma+N+Sg+Gen+PxSg2
máj#ilbmiG+N+Sg+Gen+PxSg2
mákta#olmmái+Sem/Hum+N+Sg+Gen+PxSg2
málbma+N+Sg+Gen+PxSg2
málbma#bruvka+N+Sg+Gen+PxSg2
málbma#gieddi+Sem/Plc+N+Sg+Gen+PxSg2
málbma#ohcan+N+Sg+Gen+PxSg2
málbma#riggudus+N+Sg+Gen+PxSg2
mánná#olmmoš+Sem/Hum+N+Sg+Gen+PxSg2
mánná#čuolbma+N+Sg+Gen+PxSg2
máno#čalbmi+N+Sg+Gen+PxSg2
máná#goahte#njálbmi+N+Sg+Gen+PxSg2
márbmor+N+Sg+Gen+PxSg2
mátke#guoibmi+Sem/Hum+N+Sg+Gen+PxSg2
mátke#olmmái+Sem/Hum+N+Sg+Gen+PxSg2
mátta#olmmoš+Sem/Hum+N+Sg+Gen+PxSg2
namma#vuolggahan#olmmoš+Sem/Hum+N+Sg+Gen+PxSg2
nearva#fierbmi+N+Sg+Gen+PxSg2
neavttár#guoibmi+Sem/Hum+N+Sg+Gen+PxSg2
niehko#má#ilbmiG+N+Sg+Gen+PxSg2
nieida#olmmoš+Sem/Hum+N+Sg+Gen+PxSg2
nisson#olmmoš+Sem/Hum+N+Sg+Gen+PxSg2
nisu#gordne#čuolbma+N+Sg+Gen+PxSg2
njealje#juvllat#doaibmi+N+Sg+Gen+PxSg2
njunuš#olmmái+Sem/Hum+N+Sg+Gen+PxSg2
njuolggo#golbma#čiehka+N+Sg+Gen+PxSg2
njálbmadat+N+Sg+Gen+PxSg2
njálbme#bihttá+N+Sg+Gen+PxSg2
njálbme#biras#deahkki+N+Sg+Gen+PxSg2
njálbme#cakkahat+N+Sg+Gen+PxSg2
njálbme#dávda+N+Sg+Gen+PxSg2
njálbme#fidjol+N+Sg+Gen+PxSg2
njálbme#geahči+N+Sg+Gen+PxSg2
njálbme#guoddu+N+Sg+Gen+PxSg2
njálbme#guovdnji+N+Sg+Gen+PxSg2
njálbme#liidni+N+Sg+Gen+PxSg2
njálbme#motorihkka+N+Sg+Gen+PxSg2
njálbme#máidni+N+Sg+Gen+PxSg2
njálbme#oalli+N+Sg+Gen+PxSg2
njálbme#ruovddit+N+Sg+Gen+PxSg2
njálbme#ráigi+N+Sg+Gen+PxSg2
njálbme#skoavdi+N+Sg+Gen+PxSg2
njálbme#soahti+N+Sg+Gen+PxSg2
njálbme#soalvi+N+Sg+Gen+PxSg2
njálbme#soggi+N+Sg+Gen+PxSg2
njálbme#stuhkka+N+Sg+Gen+PxSg2
njálbme#suorri+N+Sg+Gen+PxSg2
njálbme#čiehka+N+Sg+Gen+PxSg2
njálbmi+N+Sg+Gen+PxSg2
njáŋggo#fierbmi+N+Sg+Gen+PxSg2
norbma+N+Sg+Gen+PxSg2
notariála#doaibma+N+Sg+Gen+PxSg2
nubbe#ovda#olmmoš+N+Sg+Gen+PxSg2
nubbe#ovda#olmmoš+N+Sg+Gen+PxSg2
nubbe#ovda#olmmoš+N+Sg+Gen+PxSg2
nubbe#ovda#olmmoš+N+Sg+Gen+PxSg2
nubbe#ovda#olmmoš+N+Sg+Gen+PxSg2
nubbe#ovda#olmmoš+N+Sg+Gen+PxSg2
nubbe#ovda#olmmoš+N+Sg+Gen+PxSg2
nubbe#ovda#olmmoš+N+Sg+Gen+PxSg2
nubbe#ovda#olmmoš+N+Sg+Gen+PxSg2
nubbe#ovda#olmmoš+N+Sg+Gen+PxSg2
nubbe#ovda#olmmoš+N+Sg+Gen+PxSg2
nubbe#ovda#olmmoš+N+Sg+Gen+PxSg2
nubbi#ovda#olmmoš+N+Sg+Gen+PxSg2
nubbi#ovda#olmmoš+N+Sg+Gen+PxSg2
nubbi#ovda#olmmoš+N+Sg+Gen+PxSg2
nubbi#ovda#olmmoš+N+Sg+Gen+PxSg2
nubbi#ovda#olmmoš+N+Sg+Gen+PxSg2
nubbi#ovda#olmmoš+N+Sg+Gen+PxSg2
nubbi#ovda#olmmoš+N+Sg+Gen+PxSg2
nubbi#ovda#olmmoš+N+Sg+Gen+PxSg2
nubbi#ovda#olmmoš+N+Sg+Gen+PxSg2
nubbi#ovda#olmmoš+N+Sg+Gen+PxSg2
nubbi#ovda#olmmoš+N+Sg+Gen+PxSg2
nubbi#ovda#olmmoš+N+Sg+Gen+PxSg2
nuohtte#fierbmi+N+Sg+Gen+PxSg2
nuoraid#doaibma+N+Sg+Gen+PxSg2
náittos#guoibmi+Sem/Hum+N+Sg+Gen+PxSg2
nállo#šalbmi+N+Sg+Gen+PxSg2
nárbma+N+Sg+Gen+PxSg2
náste#albmiG+N+Sg+Gen+PxSg2
oahpahus#doaibma+N+Sg+Gen+PxSg2
oahpahus#fierbmi+N+Sg+Gen+PxSg2
oahpahus#ulbmil+N+Sg+Gen+PxSg2
oahppa#diibmu+Sem/Time+N+Sg+Gen+PxSg2
oahppo#doaibma+N+Sg+Gen+PxSg2
oaidnin#diibmu+Sem/Time+N+Sg+Gen+PxSg2
oaive#doaibma+N+Sg+Gen+PxSg2
oaive#olmmái+Sem/Hum+N+Sg+Gen+PxSg2
oaivves#olmmoš+Sem/Hum+N+Sg+Gen+PxSg2
oalga#čalbmi+N+Sg+Gen+PxSg2
oalge#doaibma+N+Sg+Gen+PxSg2
oalge#fierbmi+N+Sg+Gen+PxSg2
oalge#čalbmi+N+Sg+Gen+PxSg2
oanehis#filbma+N+Sg+Gen+PxSg2
oarbme#bealle+Sem/Hum+N+Sg+Gen+PxSg2
oarbme#bealli+Sem/Hum+N+Sg+Gen+PxSg2
oarbme#bealáš+Sem/Hum+N+Sg+Gen+PxSg2
oarje#má#ilbmiG+N+Sg+Gen+PxSg2
oasse#olmmái+Sem/Hum+N+Sg+Gen+PxSg2
oastin#submi+N+Sg+Gen+PxSg2
oađđen#skurbmu+N+Sg+Gen+PxSg2
oaččuhan#doaibma+N+Sg+Gen+PxSg2
ohcan#doaibma+N+Sg+Gen+PxSg2
ohcan#submi+N+Sg+Gen+PxSg2
ohke#čuolbma+N+Sg+Gen+PxSg2
oktahat#olmmoš+Sem/Hum+N+Sg+Gen+PxSg2
oktasaš#doaibma+N+Sg+Gen+PxSg2
oktat#olmmoš+Sem/Hum+N+Sg+Gen+PxSg2
okto#eaiggát#doaibma+N+Sg+Gen+PxSg2
olbmo#ahki+N+Sg+Gen+PxSg2
olbmo#beale#noađđi+N+Sg+Gen+PxSg2
olbmo#borran#rássi+N+Sg+Gen+PxSg2
olbmo#geahčahus+N+Sg+Gen+PxSg2
olbmo#gielká+N+Sg+Gen+PxSg2
olbmo#guottádat+Wthr+N+Sg+Gen+PxSg2
olbmo#lassi+N+Sg+Gen+PxSg2
olbmo#lokten#ráhkkanus+N+Sg+Gen+PxSg2
olbmo#namma+N+Sg+Gen+PxSg2
olbmoš+Sem/Hum+N+Sg+Gen+PxSg2
olbmáheadni+Sem/Hum+N+Sg+Gen+PxSg2
olbmáhuoš+Sem/Hum+N+Sg+Gen+PxSg2
olbmážagat+N+Sg+Gen+PxSg2
olbmážat+N+Sg+Gen+PxSg2
olgo#doaibma+N+Sg+Gen+PxSg2
olgo#lusta#doaibma+N+Sg+Gen+PxSg2
olgo#áibmo#boahtu+N+Sg+Gen+PxSg2
olgo#áibmo#láhka+N+Sg+Gen+PxSg2
olgo#áibmu+N+Sg+Gen+PxSg2
oljo#doaibma+N+Sg+Gen+PxSg2
olles#olbmo#ášši+N+Sg+Gen+PxSg2
olles#olmmoš+Sem/Hum+N+Sg+Gen+PxSg2
ollis#albma#buktin+N+Sg+Gen+PxSg2
olmmoš+Sem/Hum+N+Sg+Gen+PxSg2
olmmái#olmmoš+Sem/Hum+N+Sg+Gen+PxSg2
olmmái+N+Sg+Gen+PxSg2
omman#alárbma+N+Sg+Gen+PxSg2
orustan#diibmu+N+Sg+Gen+PxSg2
osku#guoibmi+Sem/Hum+N+Sg+Gen+PxSg2
ovda#bearbma+N+Sg+Gen+PxSg2
ovda#juvla#doaibmi+N+Sg+Gen+PxSg2
ovda#olbmo#doaibma+N+Sg+Gen+PxSg2
ovda#olbmo#evttohas+Sem/Hum+N+Sg+Gen+PxSg2
ovda#olmmoš+Sem/Hum+N+Sg+Gen+PxSg2
ovddas#olmmái+Sem/Hum+N+Sg+Gen+PxSg2
ovddidan#doaibma+N+Sg+Gen+PxSg2
ovdánahttin#doaibma+N+Sg+Gen+PxSg2
ovtta#olbmo#doaibma+N+Sg+Gen+PxSg2
ovtta#olbmo#fitnodat+Sem/Org+N+Sg+Gen+PxSg2
ovtta#olbmo#latnja+Sem/Plc+N+Sg+Gen+PxSg2
ovttas#bargo#doaibma+N+Sg+Gen+PxSg2
ovttas#bargo#guoibmi+Sem/Hum+N+Sg+Gen+PxSg2
ovttas#doaibma+N+Sg+Gen+PxSg2
ovttas#doaibman#arena+N+Sg+Gen+PxSg2
ovttas#doaibman#eaktu+N+Sg+Gen+PxSg2
ovttas#doaibman+N+Sg+Gen+PxSg2
ovttas#eallin#doaibma+N+Sg+Gen+PxSg2
ođastus#doaibma+N+Sg+Gen+PxSg2
ođđasis#ealáskahttin#doaibma+N+Sg+Gen+PxSg2
pearbma+N+Sg+Gen+PxSg2
perma#galmmas+Wthr+N+Sg+Gen+PxSg2
petroleum#doaibma+N+Sg+Gen+PxSg2
poahtal#njálbmi+N+Sg+Gen+PxSg2
poasta#almmái+Sem/Hum+N+Sg+Gen+PxSg2
porno#filbma+N+Sg+Gen+PxSg2
pálbma#lávvardat+N+Sg+Gen+PxSg2
pálbma#lávvordat+N+Sg+Gen+PxSg2
pálbma#muorra+N+Sg+Gen+PxSg2
pálbma#sotna#beaivi+Sem/Time+N+Sg+Gen+PxSg2
pálbma+N+Sg+Gen+PxSg2
reaibma+N+Sg+Gen+PxSg2
reassa#surbmi+N+Sg+Gen+PxSg2
reforbma+N+Sg+Gen+PxSg2
rekrutteren#doaibma+N+Sg+Gen+PxSg2
researva#olmmoš+Sem/Hum+N+Sg+Gen+PxSg2
resursa#olmmoš+Sem/Hum+N+Sg+Gen+PxSg2
rieibmu+N+Sg+Gen+PxSg2
riekte#doaibma+N+Sg+Gen+PxSg2
riekte#veahkke#doaibma+N+Sg+Gen+PxSg2
rigge#čalbmi+N+Sg+Gen+PxSg2
riibma#geađgi+N+Sg+Gen+PxSg2
riibma+N+Sg+Gen+PxSg2
riikka#fierbmi+N+Sg+Gen+PxSg2
riikka#guoibmi+Sem/Hum+N+Sg+Gen+PxSg2
risen#surbmi+N+Sg+Gen+PxSg2
roahkke#fierbmi+N+Sg+Gen+PxSg2
roasso#doaibma+N+Sg+Gen+PxSg2
roavva#koordineren#doaibma+N+Sg+Gen+PxSg2
rohto#horbmá+N+Sg+Gen+PxSg2
rohtten#čuolbma+N+Sg+Gen+PxSg2
románi#álbmot+Sem/Hum+Sem/Group+N+Sg+Gen+PxSg2
ruhta#submi+N+Sg+Gen+PxSg2
run#dierpmis+Sem/Ani+N+Sg+Gen+PxSg2
ruonas#čalbmi+N+Sg+Gen+PxSg2
ruopma#doaibma+N+Sg+Gen+PxSg2
ruovde#málbma+N+Sg+Gen+PxSg2
ruovde#málbma#roggan+N+Sg+Gen+PxSg2
ruošša#čuolbma+N+Sg+Gen+PxSg2
rusttet#doaibma+N+Sg+Gen+PxSg2
ruvke#doaibma+N+Sg+Gen+PxSg2
ruškkadas#čalbmi+N+Sg+Gen+PxSg2
rábmon+N+Sg+Gen+PxSg2
rábmá+N+Sg+Gen+PxSg2
rádjo#fierbmi+N+Sg+Gen+PxSg2
rákto#doaibma+N+Sg+Gen+PxSg2
rásse#fálbmi+Sem/Ani+N+Sg+Gen+PxSg2
ráves#olbmuid#oahpahus#lága+N+Sg+Gen+PxSg2
ráves#olbmuid#oahpahus#láhka+N+Sg+Gen+PxSg2
ráves#olbmuid#oahpahus+N+Sg+Gen+PxSg2
ráves#olbmuid#skuvla+Sem/Org+N+Sg+Gen+PxSg2
ráves#olmmoš+Sem/Hum+N+Sg+Gen+PxSg2
ráđđe#almmái+Sem/Hum+N+Sg+Gen+PxSg2
ráđđe#olmmái+Sem/Hum+N+Sg+Gen+PxSg2
sabmi+N+Sg+Gen+PxSg2
sahte#olmmoš+Sem/Hum+N+Sg+Gen+PxSg2
saláhtta#álbmi+N+Sg+Gen+PxSg2
san-álbmot+Sem/Hum+Sem/Group+N+Sg+Gen+PxSg2
seaibma+N+Sg+Gen+PxSg2
sealla#váimmus+N+Sg+Gen+PxSg2
searve#doaibma+N+Sg+Gen+PxSg2
searve#olmmái+Sem/Hum+N+Sg+Gen+PxSg2
seastin#doaibma+N+Sg+Gen+PxSg2
seaŋga#guoibmi+Sem/Hum+N+Sg+Gen+PxSg2
seksuála#guoibmi+Sem/Hum+N+Sg+Gen+PxSg2
semulja#surbmi+N+Sg+Gen+PxSg2
siehppa#čalbmi+N+Sg+Gen+PxSg2
sielu#sorbmejeaddji+Sem/Hum+N+Sg+Gen+PxSg2
sihke-ja-olmmoš+N+Sg+Gen+PxSg2
sihkkel#suorbma#fáhcca+N+Sg+Gen+PxSg2
siibma+N+Sg+Gen+PxSg2
siida#guoibmi+Sem/Hum+N+Sg+Gen+PxSg2
siido#doaibma+N+Sg+Gen+PxSg2
silde#čuolbma+N+Sg+Gen+PxSg2
sis#áibmu+N+Sg+Gen+PxSg2
sivle#čalmmit+N+Sg+Gen+PxSg2
skealbma+Sem/Hum+N+Sg+Gen+PxSg2
skielgá#čalbmi+Sem/Hum+N+Sg+Gen+PxSg2
skierbmá+Sem/Hum+N+Sg+Gen+PxSg2
skoalbme#njunni+Sem/Hum+N+Sg+Gen+PxSg2
skoalbmi+Sem/Hum+N+Sg+Gen+PxSg2
skurbmu+N+Sg+Gen+PxSg2
skuvla#almmái+Sem/Hum+N+Sg+Gen+PxSg2
skuvla#diibmu+N+Sg+Gen+PxSg2
skuvla#doaibma+N+Sg+Gen+PxSg2
skuvla#olmmái+Sem/Hum+N+Sg+Gen+PxSg2
skuvla#tiibma+Sem/Time+N+Sg+Gen+PxSg2
skábma#dálvi+Sem/Time+N+Sg+Gen+PxSg2
skábma#mánnu+N+Sg+Gen+PxSg2
skábma#vuođđu+Sem/Time+N+Sg+Gen+PxSg2
skábma+Sem/Time+N+Sg+Gen+PxSg2
smarbme#dákti+N+Sg+Gen+PxSg2
smarbmi+N+Sg+Gen+PxSg2
soagŋo#almmái+Sem/Hum+N+Sg+Gen+PxSg2
soagŋo#olmmái+Sem/Hum+N+Sg+Gen+PxSg2
soahte#doaibma#ovttastupmi+N+Sg+Gen+PxSg2
soavvel#sáibma+N+Sg+Gen+PxSg2
sorbme#báiki+Sem/Plc+N+Sg+Gen+PxSg2
sorbme#siivu+Wthr+N+Sg+Gen+PxSg2
sorbmejeaddji+N+Sg+Gen+PxSg2
sorbmi+N+Sg+Gen+PxSg2
sosiála#oadjo#doaibma#goddi+Sem/Org+N+Sg+Gen+PxSg2
spealla#almmái+Sem/Hum+N+Sg+Gen+PxSg2
spealla#olmmái+Sem/Hum+N+Sg+Gen+PxSg2
spille#filbma+N+Sg+Gen+PxSg2
spiral#váibmo#suotna+N+Sg+Gen+PxSg2
steampalastin#diibmu+N+Sg+Gen+PxSg2
stivra#doaibma+N+Sg+Gen+PxSg2
stoahkan#olmmái+Sem/Hum+N+Sg+Gen+PxSg2
stoarbma#spálfu+Sem/Ani+N+Sg+Gen+PxSg2
stoarbma+Wthr+N+Sg+Gen+PxSg2
stohpo#njálbmi+N+Sg+Gen+PxSg2
stuibmi+N+Sg+Gen+PxSg2
stuorra-stoarbma#spálfu+Sem/Ani+N+Sg+Gen+PxSg2
sturrodat#albmadeapmi+N+Sg+Gen+PxSg2
submi+N+Sg+Gen+PxSg2
suddjen#jealbma+N+Sg+Gen+PxSg2
suoibma#sodju+N+Sg+Gen+PxSg2
suoidne#guorbmi+N+Sg+Gen+PxSg2
suoidne#čalbmi+N+Sg+Gen+PxSg2
suokka#čalbmi+N+Sg+Gen+PxSg2
suolbmudan#oalli+N+Sg+Gen+PxSg2
suolbmudeapmi+N+Sg+Gen+PxSg2
suoldne#čalbmi+N+Sg+Gen+PxSg2
suonjar#čalbmi+N+Sg+Gen+PxSg2
suorbma+N+Sg+Gen+PxSg2
suorbma#bađve#rássi+N+Sg+Gen+PxSg2
suorbma#bidju+N+Sg+Gen+PxSg2
suorbma#doaibma+N+Sg+Gen+PxSg2
suorbma#dákti+N+Sg+Gen+PxSg2
suorbma#faggi+N+Sg+Gen+PxSg2
suorbma#fáhcca+N+Sg+Gen+PxSg2
suorbma#geahči+N+Sg+Gen+PxSg2
suorbma#goahti+N+Sg+Gen+PxSg2
suorbma#lađas+N+Sg+Gen+PxSg2
suorbma#lávdi+N+Sg+Gen+PxSg2
suorbma#roahkki+N+Sg+Gen+PxSg2
suorbma#rássi+N+Sg+Gen+PxSg2
suorbma#sadji+N+Sg+Gen+PxSg2
suorbma#stielgu+N+Sg+Gen+PxSg2
suorbma#sárri+N+Sg+Gen+PxSg2
suorbma#vázzi+Sem/Hum+N+Sg+Gen+PxSg2
suorbmi+N+Sg+Gen+PxSg2
suorpmaid#ovttas#doaibma+N+Sg+Gen+PxSg2
suorpmas+N+Sg+Gen+PxSg2
suotna#čuolbma+N+Sg+Gen+PxSg2
suotnjo#čalbmi+N+Sg+Gen+PxSg2
supsa#čalbmi+N+Sg+Gen+PxSg2
surbmi+N+Sg+Gen+PxSg2
synoniibma#listu+N+Sg+Gen+PxSg2
synoniibma+N+Sg+Gen+PxSg2
ságu#surbmi+N+Sg+Gen+PxSg2
sáhtto#olmmái+Sem/Hum+N+Sg+Gen+PxSg2
sáibma#golgadat+N+Sg+Gen+PxSg2
sáibma+N+Sg+Gen+PxSg2
sáide#fierbmi+N+Sg+Gen+PxSg2
sáiva#čáhce#biebman+N+Sg+Gen+PxSg2
sálbma+N+Sg+Gen+PxSg2
sálbma#girji+N+Sg+Gen+PxSg2
sálbma#lávlun+N+Sg+Gen+PxSg2
sálte#čalbmi+N+Sg+Gen+PxSg2
sáme#álbmot#foanda+N+Sg+Gen+PxSg2
sáme#álbmot+Sem/Hum+N+Sg+Gen+PxSg2
sáme#čiegus#čalbmi+N+Sg+Gen+PxSg2
sárdne#almmái+Sem/Hum+N+Sg+Gen+PxSg2
sárdne#olmmái+Sem/Hum+N+Sg+Gen+PxSg2
sárgun#diibmu+Sem/Hum+N+Sg+Gen+PxSg2
sátta#olmmoš+Sem/Hum+N+Sg+Gen+PxSg2
sátta#olmmái+Sem/Hum+N+Sg+Gen+PxSg2
sáttat#almmái+Sem/Hum+N+Sg+Gen+PxSg2
sáttat#olmmái+Sem/Hum+N+Sg+Gen+PxSg2
sátto#čalbmi+N+Sg+Gen+PxSg2
tearbma+N+Sg+Gen+PxSg2
tearbma#prošeakta+N+Sg+Gen+PxSg2
tearbmu#gádnu+N+Sg+Gen+PxSg2
teflona#foarbma+N+Sg+Gen+PxSg2
tiibma#juohko#vuohki+N+Sg+Gen+PxSg2
tiibma#plána+N+Sg+Gen+PxSg2
tiibma+Sem/Time+N+Sg+Gen+PxSg2
tiibmu+Sem/Time+N+Sg+Gen+PxSg2
tunealla#njálbmi+N+Sg+Gen+PxSg2
turista#doaibma+N+Sg+Gen+PxSg2
uksa#njálbmi+N+Sg+Gen+PxSg2
ulbmi+N+Sg+Gen+PxSg2
ulbmil+N+Sg+Gen+PxSg2
ulbmil#hápmehus+N+Sg+Gen+PxSg2
ulbmil#joavku+Sem/Group+Sem/Hum+N+Sg+Gen+PxSg2
ulbmil#johtolat+N+Sg+Gen+PxSg2
ulbmil#mearrádus+N+Sg+Gen+PxSg2
ulbmil#paragráfa+N+Sg+Gen+PxSg2
uniforbma+N+Sg+Gen+PxSg2
unnit#logu#álbmot#joavku+Sem/Group+Sem/Hum+N+Sg+Gen+PxSg2
unnit#logu#álbmot+Sem/Hum+Sem/Group+N+Sg+Gen+PxSg2
unnit#álbmot+Sem/Hum+Sem/Group+N+Sg+Gen+PxSg2
urbmi+Sem/Hum+N+Sg+Gen+PxSg2
vahkko#diibmu+Sem/Time+N+Sg+Gen+PxSg2
valáštallan#doaibma+N+Sg+Gen+PxSg2
varra#čuolbma+N+Sg+Gen+PxSg2
veadjo#čuoibmi+N+Sg+Gen+PxSg2
veahkke#doaibma+N+Sg+Gen+PxSg2
veahkke#ráđđe#almmái+Sem/Hum+N+Sg+Gen+PxSg2
veahčer#šalbmi+N+Sg+Gen+PxSg2
veaike#gearpmaš+Sem/Ani+N+Sg+Gen+PxSg2
veajuiduhttin#doaibma+N+Sg+Gen+PxSg2
vealge#olmmoš+Sem/Hum+N+Sg+Gen+PxSg2
vearro#olbmo#riekti+N+Sg+Gen+PxSg2
veažer#šalbmi+N+Sg+Gen+PxSg2
vegetára#biebmu+N+Sg+Gen+PxSg2
vehádat#álbmot#joavku+Sem/Group+Sem/Hum+N+Sg+Gen+PxSg2
video#filbma+N+Sg+Gen+PxSg2
vielggadas#čalbmi+N+Sg+Gen+PxSg2
viellja#álbmot+Sem/Hum+Sem/Group+N+Sg+Gen+PxSg2
vielmmis+Sem/Plc+N+Sg+Gen+PxSg2
vieres#olbmá#duopmu+N+Sg+Gen+PxSg2
vieres#olmmái+Sem/Hum+N+Sg+Gen+PxSg2
vierro#olmmoš+Sem/Hum+N+Sg+Gen+PxSg2
vihahan#suorpmas+N+Sg+Gen+PxSg2
vihildan#fierbme#sadji+Sem/Plc+N+Sg+Gen+PxSg2
vihildan#fierbmi+N+Sg+Gen+PxSg2
viibmiG+N+Sg+Gen+PxSg2
vilges#horbmá+N+Sg+Gen+PxSg2
virge#almmái+Sem/Hum+N+Sg+Gen+PxSg2
virge#olbmuid#searvi+Sem/Org+N+Sg+Gen+PxSg2
virge#olmmoš+Sem/Hum+N+Sg+Gen+PxSg2
virge#olmmái+Sem/Hum+N+Sg+Gen+PxSg2
viđje#doaibma+N+Sg+Gen+PxSg2
viđje#čalbmi+N+Sg+Gen+PxSg2
volubma+N+Sg+Gen+PxSg2
vuodja#čalbmi+N+Sg+Gen+PxSg2
vuodjin#diibmu+N+Sg+Gen+PxSg2
vuoibmi+N+Sg+Gen+PxSg2
vuoigatvuođa#olmmái+Sem/Hum+N+Sg+Gen+PxSg2
vuoigatvuođa#ášše#almmái+Sem/Hum+N+Sg+Gen+PxSg2
vuoigatvuođa#ášše#olmmái+Sem/Hum+N+Sg+Gen+PxSg2
vuojadan#diibmu+N+Sg+Gen+PxSg2
vuokta#bohcce#doaibma+N+Sg+Gen+PxSg2
vuokta#čalbmi+N+Sg+Gen+PxSg2
vuolggahan#olmmoš+Sem/Hum+N+Sg+Gen+PxSg2
surbmit+N+Sg+Gen+PxSg2
vuolle#váibmu+N+Sg+Gen+PxSg2
vuona#njálbmi+N+Sg+Gen+PxSg2
vuosttas#láhka#almmái+Sem/Hum+N+Sg+Gen+PxSg2
vuotna#njálbmi+N+Sg+Gen+PxSg2
vuovde#doaibma+N+Sg+Gen+PxSg2
vuođđo#doaibma+N+Sg+Gen+PxSg2
vuođđo#submi+N+Sg+Gen+PxSg2
vuođđo#ulbmil+N+Sg+Gen+PxSg2
váibmo#arvvosmahtti+N+Sg+Gen+PxSg2
váibmo#breahtta+N+Sg+Gen+PxSg2
váibmo#bávččas+N+Sg+Gen+PxSg2
váibmo#deahkki+N+Sg+Gen+PxSg2
váibmo#geasáhat+N+Sg+Gen+PxSg2
váibmo#girddáhat+N+Sg+Gen+PxSg2
váibmo#gohpi+N+Sg+Gen+PxSg2
váibmo#golláš+N+Sg+Gen+PxSg2
váibmo#lášmmohallan+N+Sg+Gen+PxSg2
váibmo#morči+N+Sg+Gen+PxSg2
váibmo#njamahat+N+Sg+Gen+PxSg2
váibmo#ovdasat+N+Sg+Gen+PxSg2
váibmo#sivva+N+Sg+Gen+PxSg2
váibmo#skoađđi+N+Sg+Gen+PxSg2
váibmo#skoađđi+N+Sg+Gen+PxSg2
váibmo#skoađđi+N+Sg+Gen+PxSg2
váibmo#suotna+N+Sg+Gen+PxSg2
váibmo#ustit+Sem/Hum+N+Sg+Gen+PxSg2
váibmo#uvssot+N+Sg+Gen+PxSg2
váibmo#varra#dahppon+N+Sg+Gen+PxSg2
váibmo#vihki+N+Sg+Gen+PxSg2
váibmo#vuođđu+N+Sg+Gen+PxSg2
váibmo#ášši+N+Sg+Gen+PxSg2
váibmu+N+Sg+Gen+PxSg2
váile#biebman+N+Sg+Gen+PxSg2
váimmus+N+Sg+Gen+PxSg2
váldo#doaibma+N+Sg+Gen+PxSg2
váldo#ulbmil+N+Sg+Gen+PxSg2
váldo#váibmo#suotna+N+Sg+Gen+PxSg2
eadne#olmmoš+Sem/Hum+N+Sg+Gen+PxSg2
válljen#olmmái+Sem/Hum+N+Sg+Gen+PxSg2
várre#olmmái+Sem/Hum+N+Sg+Gen+PxSg2
vásedin#doaibma+N+Sg+Gen+PxSg2
vástidan#olmmoš+Sem/Hum+N+Sg+Gen+PxSg2
vázzin#olmmoš+Sem/Hum+N+Sg+Gen+PxSg2
ádel#olmmái+Sem/Hum+N+Sg+Gen+PxSg2
ádjin#doaibma#bidju+N+Sg+Gen+PxSg2
áibme#goahti+N+Sg+Gen+PxSg2
áibme#lukti+N+Sg+Gen+PxSg2
áibme#njunni+N+Sg+Gen+PxSg2
áibme#spábba+N+Sg+Gen+PxSg2
áibme#suoidni+N+Sg+Gen+PxSg2
áibme#sákkan+N+Sg+Gen+PxSg2
áibme#šalbmi+N+Sg+Gen+PxSg2
áibmi+N+Sg+Gen+PxSg2
áibmo#bahku+N+Sg+Gen+PxSg2
áibmo#bismmar+N+Sg+Gen+PxSg2
áibmo#bohcci+N+Sg+Gen+PxSg2
áibmo#bázzi+N+Sg+Gen+PxSg2
áibmo#deaddu+N+Sg+Gen+PxSg2
áibmo#deatta+N+Sg+Gen+PxSg2
áibmo#dássi+N+Sg+Gen+PxSg2
áibmo#fievrrideapmi+N+Sg+Gen+PxSg2
áibmo#fievru+N+Sg+Gen+PxSg2
áibmo#filttar+N+Sg+Gen+PxSg2
áibmo#geardi+N+Sg+Gen+PxSg2
áibmo#givvir+N+Sg+Gen+PxSg2
áibmo#goiku+N+Sg+Gen+PxSg2
áibmo#guovdnji+N+Sg+Gen+PxSg2
áibmo#hivvodat+N+Sg+Gen+PxSg2
áibmo#jietna+N+Sg+Gen+PxSg2
áibmo#johtalus+N+Sg+Gen+PxSg2
áibmo#johtolat+N+Sg+Gen+PxSg2
áibmo#latnja+Sem/Plc+N+Sg+Gen+PxSg2
áibmo#láktadeaddji+N+Sg+Gen+PxSg2
áibmo#láset+N+Sg+Gen+PxSg2
áibmo#media+N+Sg+Gen+PxSg2
áibmo#molsun#rusttet+N+Sg+Gen+PxSg2
áibmo#molsun#ráigi+N+Sg+Gen+PxSg2
áibmo#molsun+N+Sg+Gen+PxSg2
áibmo#nađđa+N+Sg+Gen+PxSg2
áibmo#njiellu+N+Sg+Gen+PxSg2
áibmo#nuoskkideapmi+N+Sg+Gen+PxSg2
áibmo#poasta+N+Sg+Gen+PxSg2
áibmo#rávdnji+N+Sg+Gen+PxSg2
áibmo#sirren+N+Sg+Gen+PxSg2
áibmo#skiipa+N+Sg+Gen+PxSg2
áibmo#skoavdi+N+Sg+Gen+PxSg2
áibmo#suodjalus+Sem/Org+N+Sg+Gen+PxSg2
áibmo#veažir+N+Sg+Gen+PxSg2
áibmo#vuosttaldus+N+Sg+Gen+PxSg2
áibmo#vátni+N+Sg+Gen+PxSg2
áibmo#šloahtta+N+Sg+Gen+PxSg2
áibmodas#meahcci+N+Sg+Gen+PxSg2
áibmu+N+Sg+Gen+PxSg2
áiro#lieđbmá+N+Sg+Gen+PxSg2
áiro#lieđbmá+N+Sg+Gen+PxSg2
ája#horbmá+N+Sg+Gen+PxSg2
álbme#fuođar+N+Sg+Gen+PxSg2
álbmi+N+Sg+Gen+PxSg2
álbmogas#bargu+N+Sg+Gen+PxSg2
álbmogiid#servodat+Sem/Org+N+Sg+Gen+PxSg2
álbmogiid#servvodat+Sem/Org+N+Sg+Gen+PxSg2
álbmogis#hálddašan#guovlu+Sem/Plc+Sem/Org+N+Sg+Gen+PxSg2
álbmot#akšuvdna+N+Sg+Gen+PxSg2
álbmot#alla#skuvla#láhka+N+Sg+Gen+PxSg2
álbmot#alla#skuvla+Sem/Org+Build+N+Sg+Gen+PxSg2
álbmot#beaivi+Sem/Time+N+Sg+Gen+PxSg2
álbmot#beaivvi#doallu+N+Sg+Gen+PxSg2
álbmot#bellodat+Sem/Org+N+Sg+Gen+PxSg2
álbmot#bilisma+N+Sg+Gen+PxSg2
álbmot#boahtu+N+Sg+Gen+PxSg2
álbmot#buvttadus+N+Sg+Gen+PxSg2
álbmot#dearvvasvuohta+N+Sg+Gen+PxSg2
álbmot#dieđa+N+Sg+Gen+PxSg2
álbmot#dikta+N+Sg+Gen+PxSg2
álbmot#dikten+N+Sg+Gen+PxSg2
álbmot#diktodat+N+Sg+Gen+PxSg2
álbmot#dilli+N+Sg+Gen+PxSg2
álbmot#dilálašvuohta+N+Sg+Gen+PxSg2
álbmot#ealáhat#lágádus+Sem/Org+N+Sg+Gen+PxSg2
álbmot#ealáhat+N+Sg+Gen+PxSg2
álbmot#guoibmi+Sem/Hum+N+Sg+Gen+PxSg2
álbmot#jienasteapmi+N+Sg+Gen+PxSg2
álbmot#joavku+Sem/Group+Sem/Hum+N+Sg+Gen+PxSg2
álbmot#lahttu+Sem/Hum+N+Sg+Gen+PxSg2
álbmot#lahttuvuohta+N+Sg+Gen+PxSg2
álbmot#lassáneapmi+N+Sg+Gen+PxSg2
álbmot#lihkadus+N+Sg+Gen+PxSg2
álbmot#lihttu+Sem/Org+N+Sg+Gen+PxSg2
álbmot#lávlla+N+Sg+Gen+PxSg2
álbmot#meahcci+Sem/Plc+N+Sg+Gen+PxSg2
álbmot#muitalus+N+Sg+Gen+PxSg2
álbmot#musihkka+N+Sg+Gen+PxSg2
álbmot#máinnas+N+Sg+Gen+PxSg2
álbmot#oadjo#láhka+N+Sg+Gen+PxSg2
álbmot#oadju+N+Sg+Gen+PxSg2
álbmot#oaivil+N+Sg+Gen+PxSg2
álbmot#ovddasteaddji+Sem/Hum+N+Sg+Gen+PxSg2
álbmot#riekte#mearrádus+N+Sg+Gen+PxSg2
álbmot#riekte#rihkkun+N+Sg+Gen+PxSg2
álbmot#riekte#servodat+Sem/Org+N+Sg+Gen+PxSg2
álbmot#riekte#vuogádat+N+Sg+Gen+PxSg2
álbmot#riekte#ášše#dovdi+Sem/Hum+N+Sg+Gen+PxSg2
álbmot#riekte#ášše#dovdi+Sem/Hum+N+Sg+Gen+PxSg2
álbmot#riekte#ášši#dovdi+Sem/Hum+N+Sg+Gen+PxSg2
álbmot#riekte#čielggadeapmi+N+Sg+Gen+PxSg2
álbmot#riekti+N+Sg+Gen+PxSg2
álbmot#ruoktuG+N+Sg+Gen+PxSg2
álbmot#rávdnji+N+Sg+Gen+PxSg2
álbmot#skuvla+Sem/Org+N+Sg+Gen+PxSg2
álbmot#stivra+Sem/Org+N+Sg+Gen+PxSg2
álbmot#stivrra#válga+N+Sg+Gen+PxSg2
álbmot#stivrra#čoahkkin+N+Sg+Gen+PxSg2
álbmot#vašálaš+Sem/Hum+N+Sg+Gen+PxSg2
álbmot#viessu+Build+N+Sg+Gen+PxSg2
álbmot#visti+N+Sg+Gen+PxSg2
álbmot#viđa#vuovdi+Sem/Plc+N+Sg+Gen+PxSg2
álbmot#vuoigatvuohta+N+Sg+Gen+PxSg2
álbmot#vádjoleapmi+N+Sg+Gen+PxSg2
álbmot#vádjolus+N+Sg+Gen+PxSg2
álbmot#váldi+Sem/Org+N+Sg+Gen+PxSg2
álbmot#čearda+Sem/Group+Sem/Hum+N+Sg+Gen+PxSg2
álbmot#čoahkkin+N+Sg+Gen+PxSg2
álbmot#čuvgehus+N+Sg+Gen+PxSg2
álbmot+Sem/Hum+Sem/Group+N+Sg+Gen+PxSg2
álbmotlaš#lávlla+N+Sg+Gen+PxSg2
álbmotlaš#meahcci+N+Sg+Gen+PxSg2
álbmotlašvuohta+N+Sg+Gen+PxSg2
álgo#olmmoš+Sem/Hum+N+Sg+Gen+PxSg2
álgo#sálbma+N+Sg+Gen+PxSg2
álgo#álbmot#beaivi+Sem/Time+N+Sg+Gen+PxSg2
álgo#álbmot#filbma#seminára+N+Sg+Gen+PxSg2
álgo#álbmot#guovddáš+Sem/Org+Sem/Plc+N+Sg+Gen+PxSg2
álgo#álbmot#guovlu+Sem/Plc+N+Sg+Gen+PxSg2
álgo#álbmot#nisu+Sem/Hum+N+Sg+Gen+PxSg2
álgo#álbmot#organisašuvdna+Sem/Org+N+Sg+Gen+PxSg2
álgo#álbmot#politihkka+N+Sg+Gen+PxSg2
álgo#álbmot#prográmma+N+Sg+Gen+PxSg2
álgo#álbmot#vuoigatvuohta+N+Sg+Gen+PxSg2
álgo#álbmot#ášši+N+Sg+Gen+PxSg2
álgo#álbmot+Sem/Hum+Sem/Group+N+Sg+Gen+PxSg2
álmmas+N+Sg+Gen+PxSg2
ámmát#albmá#dieđáhus+N+Sg+Gen+PxSg2
ámmát#almmái+Sem/Hum+N+Sg+Gen+PxSg2
ámmát#doaibma+N+Sg+Gen+PxSg2
ámmát#olbmo#stivra+Sem/Org+N+Sg+Gen+PxSg2
ámmát#olbmo#čilgehus+N+Sg+Gen+PxSg2
ámmát#olmmoš+Sem/Hum+N+Sg+Gen+PxSg2
ámmát#olmmái+Sem/Hum+N+Sg+Gen+PxSg2
árbmi+N+Sg+Gen+PxSg2
árbmo#mállásat+N+Sg+Gen+PxSg2
árbmu+N+Sg+Gen+PxSg2
árbmugasvuohta+N+Sg+Gen+PxSg2
árvalan#guoibmi+Sem/Hum+N+Sg+Gen+PxSg2
ássan#doaibma+N+Sg+Gen+PxSg2
ássan#guoibmi+Sem/Hum+N+Sg+Gen+PxSg2
ávnnas#čalbme#rávdnji+N+Sg+Gen+PxSg2
ávnnas#čalbmi+N+Sg+Gen+PxSg2
ášše#almmái+Sem/Hum+N+Sg+Gen+PxSg2
biebmo#listu+N+Sg+Gen+PxSg2
ášše#olmmái+Sem/Hum+N+Sg+Gen+PxSg2
čahkkan#čalbmi+N+Sg+Gen+PxSg2
čaimmas+N+Sg+Gen+PxSg2
čalbme#alán+N+Sg+Gen+PxSg2
čalbme#boaltu+N+Sg+Gen+PxSg2
čalbme#bátni+N+Sg+Gen+PxSg2
čalbme#báđđá+N+Sg+Gen+PxSg2
čalbme#deahkki+N+Sg+Gen+PxSg2
čalbme#eadni+Sem/Hum+N+Sg+Gen+PxSg2
čalbme#geahčastat+N+Sg+Gen+PxSg2
čalbme#geahči+N+Sg+Gen+PxSg2
čalbme#glásat+N+Sg+Gen+PxSg2
čalbme#golli+N+Sg+Gen+PxSg2
čalbme#golláš+N+Sg+Gen+PxSg2
čalbme#gulbmi+N+Sg+Gen+PxSg2
čalbme#guolga+N+Sg+Gen+PxSg2
čalbme#gáhkká+N+Sg+Gen+PxSg2
čalbme#gámmir+N+Sg+Gen+PxSg2
čalbme#lihkadeapmi+N+Sg+Gen+PxSg2
čalbme#liiba+N+Sg+Gen+PxSg2
čalbme#luopma+N+Sg+Gen+PxSg2
čalbme#luosti+N+Sg+Gen+PxSg2
čalbme#luovva+N+Sg+Gen+PxSg2
čalbme#luvra+N+Sg+Gen+PxSg2
čalbme#luŋka+N+Sg+Gen+PxSg2
čalbme#lásat+N+Sg+Gen+PxSg2
čalbme#láse#skuohppu+N+Sg+Gen+PxSg2
čalbme#láset+N+Sg+Gen+PxSg2
čalbme#muorra+N+Sg+Gen+PxSg2
čalbme#oahci+N+Sg+Gen+PxSg2
čalbme#oaidno#vihtan+Sem/Hum+N+Sg+Gen+PxSg2
čalbme#oktavuohta+N+Sg+Gen+PxSg2
čalbme#ossodat+Sem/Org+Sem/Plc+N+Sg+Gen+PxSg2
čalbme#ramas+N+Sg+Gen+PxSg2
čalbme#ravkalan#bodda+Sem/Time+N+Sg+Gen+PxSg2
čalbme#ravkaleapmi+N+Sg+Gen+PxSg2
čalbme#riggi+N+Sg+Gen+PxSg2
čalbme#skieltu+N+Sg+Gen+PxSg2
čalbme#sparru+N+Sg+Gen+PxSg2
čalbme#vealla+N+Sg+Gen+PxSg2
čalbme#vihki+N+Sg+Gen+PxSg2
čalbme#vuođđu+N+Sg+Gen+PxSg2
čalbme#áhkku+Sem/Hum+N+Sg+Gen+PxSg2
čalbme#čiehka+N+Sg+Gen+PxSg2
čalbme#šiella+N+Sg+Gen+PxSg2
čalbme#čáhci+N+Sg+Gen+PxSg2
čalbmet#bealli+Sem/Hum+N+Sg+Gen+PxSg2
čalbmi+N+Sg+Gen+PxSg2
šalbmi+N+Sg+Gen+PxSg2
čalmmas+N+Sg+Gen+PxSg2
čalmmus+Sem/Plc+N+Sg+Gen+PxSg2
šearbma+N+Sg+Gen+PxSg2
šearbma#govva+N+Sg+Gen+PxSg2
šearbma#čilgehus+N+Sg+Gen+PxSg2
šibit#biebmu+N+Sg+Gen+PxSg2
čiehka#sahán#fuorbma+N+Sg+Gen+PxSg2
šielbmá+N+Sg+Gen+PxSg2
šielbmá#jalgehat+N+Sg+Gen+PxSg2
čiergges#váibmo#suotna+N+Sg+Gen+PxSg2
šleađga#fierbmi+N+Sg+Gen+PxSg2
šlárbma+N+Sg+Gen+PxSg2
čoabmi+Sem/Hum+N+Sg+Gen+PxSg2
čoahkkin#doaibma+N+Sg+Gen+PxSg2
čoahkkin#álbmot+Sem/Hum+Sem/Group+N+Sg+Gen+PxSg2
čoalbmi+Sem/Plc+N+Sg+Gen+PxSg2
čoavje#njálbmi+N+Sg+Gen+PxSg2
čorbma+N+Sg+Gen+PxSg2
čorbma#láhka+N+Sg+Gen+PxSg2
čorbma#njuolggadus+N+Sg+Gen+PxSg2
čorbma#oassi+N+Sg+Gen+PxSg2
čorbma#váimmus+N+Sg+Gen+PxSg2
čuoibma#várpi+N+Sg+Gen+PxSg2
čuoibmi+N+Sg+Gen+PxSg2
čuoibmá+N+Sg+Gen+PxSg2
čuoigan#doaibma+N+Sg+Gen+PxSg2
čuoimmis+N+Sg+Gen+PxSg2
čuolbma+N+Sg+Gen+PxSg2
čuolbma#meroštallan+N+Sg+Gen+PxSg2
čuolbma#muor#šaddu+N+Sg+Gen+PxSg2
čuolbma#muorra+N+Sg+Gen+PxSg2
čuolbma#narti+N+Sg+Gen+PxSg2
čuolbmadus+N+Sg+Gen+PxSg2
čuollo#fierbmi+N+Sg+Gen+PxSg2
čuollo#njálbmi+N+Sg+Gen+PxSg2
čuolmmus+N+Sg+Gen+PxSg2
čuorpmas#čalbmi+N+Sg+Gen+PxSg2
čuorpmas+N+Sg+Gen+PxSg2
čáhce#gat#olmmoš+Sem/Hum+N+Sg+Gen+PxSg2
čáhce#jábmi+Sem/Hum+N+Sg+Gen+PxSg2
čáhce#olmmái+Sem/Hum+N+Sg+Gen+PxSg2
čáhce#čalbmi+N+Sg+Gen+PxSg2
čáhce#čuolbma+N+Sg+Gen+PxSg2
čáhppes#olmmoš+Sem/Hum+N+Sg+Gen+PxSg2
čáhppes#áibmu+N+Sg+Gen+PxSg2
čálgo#doaibma+N+Sg+Gen+PxSg2
čállin#godde#doaibma+N+Sg+Gen+PxSg2
čáskadan#doaibma+N+Sg+Gen+PxSg2
čáđbmi+N+Sg+Gen+PxSg2
olbmáš+Sem/Hum+N+Sg+Gen+PxSg2
boazo#álbmot+Sem/Hum+N+Sg+Gen+PxSg2
badje#almmái+Sem/Hum+N+Sg+Gen+PxSg2
boazo#almmái+Sem/Hum+N+Sg+Gen+PxSg2
luohttámuš#almmái+Sem/Hum+N+Sg+Gen+PxSg2
čáhce#almmái+Sem/Hum+N+Sg+Gen+PxSg2
olgo#má#ilbmiG+N+Sg+Gen+PxSg2
iđđes#biebmu+N+Sg+Gen+PxSg2
skelbmošeapmi+N+Sg+Gen+PxSg2
vahkko#ulbmil+N+Sg+Gen+PxSg2
skábma#deaivvadeapmi+N+Sg+Gen+PxSg2
sámegiel#diibmu+N+Sg+Gen+PxSg2
+N+Sg+Gen+PxSg2
+N+Sg+Gen+PxSg2
+N+Sg+Gen+PxSg2
+N+Sg+Gen+PxSg2
+N+Sg+Gen+PxSg2
+N+Sg+Gen+PxSg2
+N+Sg+Gen+PxSg2
+N+Sg+Gen+PxSg2
+N+Sg+Gen+PxSg2
+N+Sg+Gen+PxSg2
+N+Sg+Gen+PxSg2
+N+Sg+Gen+PxSg2
+N+Sg+Gen+PxSg2
+N+Sg+Gen+PxSg2
+N+Sg+Gen+PxSg2
+N+Sg+Gen+PxSg2
+N+Sg+Gen+PxSg2
+N+Sg+Gen+PxSg2
+N+Sg+Gen+PxSg2
+N+Sg+Gen+PxSg2
+N+Sg+Gen+PxSg2
+N+Sg+Gen+PxSg2
+N+Sg+Gen+PxSg2
+N+Sg+Gen+PxSg2
+N+Sg+Gen+PxSg2
+N+Sg+Gen+PxSg2
+N+Sg+Gen+PxSg2
+N+Sg+Gen+PxSg2
+N+Sg+Gen+PxSg2
+N+Sg+Gen+PxSg2
+N+Sg+Gen+PxSg2
+N+Sg+Gen+PxSg2
+N+Sg+Gen+PxSg2
+N+Sg+Gen+PxSg2
+N+Sg+Gen+PxSg2
+N+Sg+Gen+PxSg2
+N+Sg+Gen+PxSg2
+N+Sg+Gen+PxSg2
+N+Sg+Gen+PxSg2
+N+Sg+Gen+PxSg2
+N+Sg+Gen+PxSg2
bealis+N+Sg+Gen+PxSg2
čorgi+N+Sg+Gen+PxSg2
giel+N+Sg+Gen+PxSg2
miese#beaska+N+Sg+Gen+PxSg2
nammasaš+N+Sg+Gen+PxSg2
niehkki+N+Sg+Gen+PxSg2
sahán+N+Sg+Gen+PxSg2
el#fápmu+N+Sg+Gen+PxSg2
el#rávdnji+N+Sg+Gen+PxSg2
el-doaimmahat+Sem/Org+Sem/Plc+N+Sg+Gen+PxSg2
el-fápmo#buvttadeaddji+Sem/Hum+Sem/Org+N+Sg+Gen+PxSg2
el-fápmo#doaimmahat+Sem/Org+Sem/Plc+Sem/Plc+N+Sg+Gen+PxSg2
el-fápmo#huksen+N+Sg+Gen+PxSg2
el-fápmu+N+Sg+Gen+PxSg2
el-rávdnje#dálkkodeapmi+N+Sg+Gen+PxSg2
agi#miel#juohkáseapmi+N+Sg+Gen+PxSg2
e-boasta+Txt+N+Sg+Gen+PxSg2
+N+Sg+Gen+PxSg2
šlubb'#oai+N+Sg+Gen+PxSg2
šipmár#beal+N+Sg+Gen+PxSg2
šiehtadus#beal+N+Sg+Gen+PxSg2
šiehtadan#beal+N+Sg+Gen+PxSg2
šiehtadallan#beal+N+Sg+Gen+PxSg2
šaddan#beai+N+Sg+Gen+PxSg2
čáze#oai+N+Sg+Gen+PxSg2
čáz'#oai+N+Sg+Gen+PxSg2
čáz#oai+N+Sg+Gen+PxSg2
čáhce#oai+N+Sg+Gen+PxSg2
čuoigan#beai+N+Sg+Gen+PxSg2
čoavjje#vuol+N+Sg+Gen+PxSg2
čoavje#vuol+N+Sg+Gen+PxSg2
čoarvet#beal+N+Sg+Gen+PxSg2
čoarve#beal+N+Sg+Gen+PxSg2
čoarb#beal+N+Sg+Gen+PxSg2
čoalle#geaš+N+Sg+Gen+PxSg2
čižže#oai+N+Sg+Gen+PxSg2
čippeal+N+Sg+Gen+PxSg2
čip#beal+N+Sg+Gen+PxSg2
čiehka#geaš+N+Sg+Gen+PxSg2
čalbmet#beal+N+Sg+Gen+PxSg2
čalbme#geaš+N+Sg+Gen+PxSg2
čal'#oai+N+Sg+Gen+PxSg2
ášše#beal+N+Sg+Gen+PxSg2
áiro#beal+N+Sg+Gen+PxSg2
áide#guor+N+Sg+Gen+PxSg2
áhčče#beal+N+Sg+Gen+PxSg2
áhčče#beal+N+Sg+Gen+PxSg2
áhkku#beal+N+Sg+Gen+PxSg2
áddjá#beal+N+Sg+Gen+PxSg2
vávsse#beal+N+Sg+Gen+PxSg2
várre#geaš+N+Sg+Gen+PxSg2
váre#vuol+N+Sg+Gen+PxSg2
válbor#beai+N+Sg+Gen+PxSg2
váimmo#vuol+N+Sg+Gen+PxSg2
vuostta#beal+N+Sg+Gen+PxSg2
vuostta#geaš+N+Sg+Gen+PxSg2
vuoste#geaš+N+Sg+Gen+PxSg2
vuoste#beal+N+Sg+Gen+PxSg2
vuone#beal+N+Sg+Gen+PxSg2
vuoncá#čoarb#beal+N+Sg+Gen+PxSg2
vuolá#beal+N+Sg+Gen+PxSg2
vuolá#geaš+N+Sg+Gen+PxSg2
vuolle#beal+N+Sg+Gen+PxSg2
vuolle#geaš+N+Sg+Gen+PxSg2
vuoiŋŋadan#beai+N+Sg+Gen+PxSg2
vuohppeal+N+Sg+Gen+PxSg2
vuohppa#beal+N+Sg+Gen+PxSg2
vuoh'#beal+N+Sg+Gen+PxSg2
vulo#beal+N+Sg+Gen+PxSg2
vulo#geaš+N+Sg+Gen+PxSg2
vivva#beal+N+Sg+Gen+PxSg2
vinj'#oai+N+Sg+Gen+PxSg2
vil#beal+N+Sg+Gen+PxSg2
viellja#beal+N+Sg+Gen+PxSg2
vahkko#beai+N+Sg+Gen+PxSg2
ullo#oai+N+Sg+Gen+PxSg2
sátne#geaš+N+Sg+Gen+PxSg2
sárgun#beal+N+Sg+Gen+PxSg2
sámel#oai+N+Sg+Gen+PxSg2
ságastallan#beal+N+Sg+Gen+PxSg2
suorbma#geaš+N+Sg+Gen+PxSg2
suoma+N+Sg+Gen+PxSg2
suhkkes#oai+N+Sg+Gen+PxSg2
stáffo#beal+N+Sg+Gen+PxSg2
spábba#beal+N+Sg+Gen+PxSg2
spile#beal+N+Sg+Gen+PxSg2
lulli+N+Sg+Gen+PxSg2
spiinne#čoarb#beal+N+Sg+Gen+PxSg2
speađđ'#oai+N+Sg+Gen+PxSg2
spaž'#oai+N+Sg+Gen+PxSg2
sotna#beai+N+Sg+Gen+PxSg2
sohka#beal+N+Sg+Gen+PxSg2
soadje#geaš+N+Sg+Gen+PxSg2
snáldo#oai+N+Sg+Gen+PxSg2
snuvr'#oai+N+Sg+Gen+PxSg2
snorre#oai+N+Sg+Gen+PxSg2
snog'#oai+N+Sg+Gen+PxSg2
snarre#oai+N+Sg+Gen+PxSg2
skárre#beal+N+Sg+Gen+PxSg2
skáide#geaš+N+Sg+Gen+PxSg2
skádja#oai+N+Sg+Gen+PxSg2
skuž'#oai+N+Sg+Gen+PxSg2
skuvla#beai+N+Sg+Gen+PxSg2
skuolfe#oai+N+Sg+Gen+PxSg2
sivjjot#beal+N+Sg+Gen+PxSg2
siskka#beal+N+Sg+Gen+PxSg2
mihcamar+N+Sg+Gen+PxSg2
sihkkarvuođa#beal+N+Sg+Gen+PxSg2
siskko#beal+N+Sg+Gen+PxSg2
siessá#beal+N+Sg+Gen+PxSg2
selggo#beal+N+Sg+Gen+PxSg2
selggo#beal+N+Sg+Gen+PxSg2
sekel#beal+N+Sg+Gen+PxSg2
seaŋgga#vuol+N+Sg+Gen+PxSg2
mihcamar+N+Sg+Gen+PxSg2
davvi+N+Sg+Gen+PxSg2
davá#beal+N+Sg+Gen+PxSg2
sealgge#beal+N+Sg+Gen+PxSg2
sealgga#beal+N+Sg+Gen+PxSg2
seainne#beal+N+Sg+Gen+PxSg2
seabe#beal+N+Sg+Gen+PxSg2
rásse#oai+N+Sg+Gen+PxSg2
addin#beai+N+Sg+Gen+PxSg2
agi#beai+N+Sg+Gen+PxSg2
almmustus#beai+N+Sg+Gen+PxSg2
apmil#beal+N+Sg+Gen+PxSg2
asi#beal+N+Sg+Gen+PxSg2
asto#beai+N+Sg+Gen+PxSg2
badje#beal+N+Sg+Gen+PxSg2
bajo#beal+N+Sg+Gen+PxSg2
bajá#beal+N+Sg+Gen+PxSg2
bajá#geaš+N+Sg+Gen+PxSg2
bargan#miel+N+Sg+Gen+PxSg2
bargo#beai+N+Sg+Gen+PxSg2
bargo#miel+N+Sg+Gen+PxSg2
baskkes#oai+N+Sg+Gen+PxSg2
muhkke#gilvin#mášen+N+Sg+Gen+PxSg2
bassaladdan#mášen+N+Sg+Gen+PxSg2
basse#beai+N+Sg+Gen+PxSg2
baste#oai+N+Sg+Gen+PxSg2
bađa#vuol+N+Sg+Gen+PxSg2
beahcet#geaš+N+Sg+Gen+PxSg2
beaive#beal+N+Sg+Gen+PxSg2
beaive#ruoktuG+N+Sg+Gen+PxSg2
beana#gullan#beal+N+Sg+Gen+PxSg2
beassáš#beai+N+Sg+Gen+PxSg2
beatnat#beai+N+Sg+Gen+PxSg2
beavde#guor+N+Sg+Gen+PxSg2
bensen+N+Sg+Gen+PxSg2
biegga#oai+N+Sg+Gen+PxSg2
bieža#vuol+N+Sg+Gen+PxSg2
mášen+N+Sg+Gen+PxSg2
biipo#oai+N+Sg+Gen+PxSg2
birra#beai+N+Sg+Gen+PxSg2
birran#beai+N+Sg+Gen+PxSg2
boagan#oai+N+Sg+Gen+PxSg2
boagan+N+Sg+Gen+PxSg2
boaitto#beal+N+Sg+Gen+PxSg2
davá+N+Sg+Gen+PxSg2
boallo#oai+N+Sg+Gen+PxSg2
duogá+N+Sg+Gen+PxSg2
boarásman#beai+N+Sg+Gen+PxSg2
borran#miel+N+Sg+Gen+PxSg2
buođđo#geaš+N+Sg+Gen+PxSg2
báber+N+Sg+Gen+PxSg2
báljes#oai+N+Sg+Gen+PxSg2
bárde#beai+N+Sg+Gen+PxSg2
fávlla+N+Sg+Gen+PxSg2
bálbma#sotna#beai+N+Sg+Gen+PxSg2
bárdne#beal+N+Sg+Gen+PxSg2
cirggan#geaš+N+Sg+Gen+PxSg2
gátta+N+Sg+Gen+PxSg2
data#mašen+N+Sg+Gen+PxSg2
cihppa#oai+N+Sg+Gen+PxSg2
lulá+N+Sg+Gen+PxSg2
maŋá+N+Sg+Gen+PxSg2
mieđá+N+Sg+Gen+PxSg2
oarjja+N+Sg+Gen+PxSg2
ovdda+N+Sg+Gen+PxSg2
siskka+N+Sg+Gen+PxSg2
váimmo#guovdo+N+Sg+Gen+PxSg2
vuolli+N+Sg+Gen+PxSg2
stuorra#digge+N+Sg+Gen+PxSg2
sáme#digge+N+Sg+Gen+PxSg2
spiovdna+N+Sg+Gen+PxSg2
rámbuvra+N+Sg+Gen+PxSg2
ruksa+N+Sg+Gen+PxSg2
náššon+N+Sg+Gen+PxSg2
nuppi#ruohttas+N+Sg+Gen+PxSg2
nubbi#ruohtas+N+Sg+Gen+PxSg2
nubbi#ovda#olmmoš+N+Sg+Gen+PxSg2
nuppiid#ovda#olbmuid+N+Sg+Gen+PxSg2
nuppi#ovda#olbmo+N+Sg+Gen+PxSg2
nubbi#jođiheaddji+N+Sg+Gen+PxSg2
nuppi#jođiheaddji+N+Sg+Gen+PxSg2
nubbi#giella+N+Sg+Gen+PxSg2
nuppi#giela+N+Sg+Gen+PxSg2
nubbe#ruohtas+N+Sg+Gen+PxSg2
nuppe#ruohttas+N+Sg+Gen+PxSg2
nubbe#ovda#olmmoš+N+Sg+Gen+PxSg2
nuppe#ovda#olbmo+N+Sg+Gen+PxSg2
nubbe#jođiheaddji+N+Sg+Gen+PxSg2
nuppiid#jođiheddjiid+N+Sg+Gen+PxSg2
nuppe#jođiheaddji+N+Sg+Gen+PxSg2
nubbe#giella+N+Sg+Gen+PxSg2
nubbe#giella+N+Sg+Gen+PxSg2
oarjel+N+Sg+Gen+PxSg2
orjješ+N+Sg+Gen+PxSg2
mátta+N+Sg+Gen+PxSg2
eahpe+N+Sg+Gen+PxSg2
árga#beai+N+Sg+Gen+PxSg2
ovdda#beal+N+Sg+Gen+PxSg2
super+N+Sg+Gen+PxSg2
ovtta#luotta+N+Sg+Gen+PxSg2
ovtta#geardde+N+Sg+Gen+PxSg2
olles#áiggi+N+Sg+Gen+PxSg2
guovtti#náli+N+Sg+Gen+PxSg2
njálgga#hái+N+Sg+Gen+PxSg2
čáhce#hái+N+Sg+Gen+PxSg2
bahča#hái+N+Sg+Gen+PxSg2
ovttat#olbmo+N+Sg+Gen+PxSg2
ovtta#mohtor+N+Sg+Gen+PxSg2
golmma#ruovttu+N+Sg+Gen+PxSg2
ovtta#ruovttu+N+Sg+Gen+PxSg2
guovtti#ruovttu+N+Sg+Gen+PxSg2
marmor+N+Sg+Gen+PxSg2
giehta#beal+N+Sg+Gen+PxSg2
boaitto#beal+N+Sg+Gen+PxSg2
boaittu#beal+N+Sg+Gen+PxSg2
juolget#beal+N+Sg+Gen+PxSg2
čalbmet#beal+N+Sg+Gen+PxSg2
maŋá#beal+N+Sg+Gen+PxSg2
oar#juol+N+Sg+Gen+PxSg2
ovda#geaš+N+Sg+Gen+PxSg2
maŋŋe#geaš+N+Sg+Gen+PxSg2
njuolggo+N+Sg+Gen+PxSg2
narko+N+Sg+Gen+PxSg2
anti+N+Sg+Gen+PxSg2
sámi+N+Sg+Gen+PxSg2
norgga+N+Sg+Gen+PxSg2
ruoŧa+N+Sg+Gen+PxSg2
suoma+N+Sg+Gen+PxSg2
duiskka+N+Sg+Gen+PxSg2
dáru+N+Sg+Gen+PxSg2
sáme#giel+N+Sg+Gen+PxSg2
ovda+N+Sg+Gen+PxSg2
meta+N+Sg+Gen+PxSg2
mordva+N+Sg+Gen+PxSg2
psykiatri+N+Sg+Gen+PxSg2
siskka#beal+N+Sg+Gen+PxSg2
siskko#beal+N+Sg+Gen+PxSg2
sosio+N+Sg+Gen+PxSg2
pomor+N+Sg+Gen+PxSg2
learret+N+Sg+Gen+PxSg2
julevu+N+Sg+Gen+PxSg2
beaskká+N+Sg+Gen+PxSg2
dáro#giel+N+Sg+Gen+PxSg2
justis+N+Sg+Gen+PxSg2
julev+N+Sg+Gen+PxSg2
inter+N+Sg+Gen+PxSg2
davá#geaš+N+Sg+Gen+PxSg2
deallon#beal+N+Sg+Gen+PxSg2
dievddu#beal+N+Sg+Gen+PxSg2
dihto#miel+N+Sg+Gen+PxSg2
diibmo#beal+N+Sg+Gen+PxSg2
doares#beal+N+Sg+Gen+PxSg2
duogá#beal+N+Sg+Gen+PxSg2
duogá#beal+N+Sg+Gen+PxSg2
duopmo#beai+N+Sg+Gen+PxSg2
duopmo#sotna#beai+N+Sg+Gen+PxSg2
dusen+N+Sg+Gen+PxSg2
dáhkke#vuol+N+Sg+Gen+PxSg2
eadde#miel+N+Sg+Gen+PxSg2
eadne#beal+N+Sg+Gen+PxSg2
eadne#beal+N+Sg+Gen+PxSg2
eahkes#beai+N+Sg+Gen+PxSg2
eahkes+N+Sg+Gen+PxSg2
eapme#oai+N+Sg+Gen+PxSg2
eatni#beai+N+Sg+Gen+PxSg2
eret#beai+N+Sg+Gen+PxSg2
erkke#beai+N+Sg+Gen+PxSg2
finj'#oai+N+Sg+Gen+PxSg2
fráŋken#mášen+N+Sg+Gen+PxSg2
fáhcca#beal+N+Sg+Gen+PxSg2
fáhccat#beal+N+Sg+Gen+PxSg2
gabb'#oai+N+Sg+Gen+PxSg2
galjes#oai+N+Sg+Gen+PxSg2
galljudan#oai+N+Sg+Gen+PxSg2
gaska#beai+N+Sg+Gen+PxSg2
garr'#oai+N+Sg+Gen+PxSg2
gazza#beal+N+Sg+Gen+PxSg2
geahpes#bohcce#geaš+N+Sg+Gen+PxSg2
geahppa#oai+N+Sg+Gen+PxSg2
geaidno#guor+N+Sg+Gen+PxSg2
geaiggo+N+Sg+Gen+PxSg2
giehpe#vuol+N+Sg+Gen+PxSg2
giehpen#vuol+N+Sg+Gen+PxSg2
giehta#geaš+N+Sg+Gen+PxSg2
giehtah#beal+N+Sg+Gen+PxSg2
giehtah#guhkibu+N+Sg+Gen+PxSg2
giehtah#guhkibu+N+Sg+Gen+PxSg2
giehtat#beal+N+Sg+Gen+PxSg2
giehtat#guhkibu+N+Sg+Gen+PxSg2
giehtat#guhkibu+N+Sg+Gen+PxSg2
giehtat#guhkit+N+Sg+Gen+PxSg2
giellan#oai+N+Sg+Gen+PxSg2
gieđa#vuol+N+Sg+Gen+PxSg2
gilvo#beai+N+Sg+Gen+PxSg2
gintal#beai+N+Sg+Gen+PxSg2
girdin#mášen+N+Sg+Gen+PxSg2
giđa#beal+N+Sg+Gen+PxSg2
girje#oai+N+Sg+Gen+PxSg2
goarrun#mášen+N+Sg+Gen+PxSg2
goaske#beal+N+Sg+Gen+PxSg2
gohpe#oai+N+Sg+Gen+PxSg2
gopmaras#oai+N+Sg+Gen+PxSg2
gordne#oai+N+Sg+Gen+PxSg2
gordnen#mášen+N+Sg+Gen+PxSg2
goržže#oai+N+Sg+Gen+PxSg2
gođđin#mášen+N+Sg+Gen+PxSg2
guoddalan#vuoste#beal+N+Sg+Gen+PxSg2
guoikka#oai+N+Sg+Gen+PxSg2
guolmmá+N+Sg+Gen+PxSg2
guole#oai+N+Sg+Gen+PxSg2
guolgga#beal+N+Sg+Gen+PxSg2
guolle#oai+N+Sg+Gen+PxSg2
gurut#beal+N+Sg+Gen+PxSg2
gádde#guor+N+Sg+Gen+PxSg2
gáhtaša#beai+N+Sg+Gen+PxSg2
gáibbe#vuol+N+Sg+Gen+PxSg2
gárre#geaš+N+Sg+Gen+PxSg2
gátta#beal+N+Sg+Gen+PxSg2
gátto#beal+N+Sg+Gen+PxSg2
gávllo#beal+N+Sg+Gen+PxSg2
gávllu#beal+N+Sg+Gen+PxSg2
headja#beai+N+Sg+Gen+PxSg2
hearrá#beai+N+Sg+Gen+PxSg2
hearrás#beai+N+Sg+Gen+PxSg2
heađe#beai+N+Sg+Gen+PxSg2
hehppel#oai+N+Sg+Gen+PxSg2
háhcešan+N+Sg+Gen+PxSg2
háhcežean+N+Sg+Gen+PxSg2
háhtešan+N+Sg+Gen+PxSg2
háhtežean+N+Sg+Gen+PxSg2
hállemas#beai+N+Sg+Gen+PxSg2
hárát#oai++N+Sg+Gen+PxSg2
ihttá#beai+N+Sg+Gen+PxSg2
ija#beal+N+Sg+Gen+PxSg2
illu#beai+N+Sg+Gen+PxSg2
ipme#beal+N+Sg+Gen+PxSg2
itko#beal+N+Sg+Gen+PxSg2
iđedis#beai+N+Sg+Gen+PxSg2
iđit#beai+N+Sg+Gen+PxSg2
iđedis+N+Sg+Gen+PxSg2
iđđedis#beai+N+Sg+Gen+PxSg2
iđđes#beai+N+Sg+Gen+PxSg2
iđđedis+N+Sg+Gen+PxSg2
iđđes+N+Sg+Gen+PxSg2
jahke#beal+N+Sg+Gen+PxSg2
jallas#oai+N+Sg+Gen+PxSg2
jorbalas#beal+N+Sg+Gen+PxSg2
jozzat#beal+N+Sg+Gen+PxSg2
julgga#beal+N+Sg+Gen+PxSg2
julggiid#geaš+N+Sg+Gen+PxSg2
jumeš#beal+N+Sg+Gen+PxSg2
juohkin#oai+N+Sg+Gen+PxSg2
juolget#beal+N+Sg+Gen+PxSg2
juomet#beal+N+Sg+Gen+PxSg2
juovla#beai+N+Sg+Gen+PxSg2
jágát#beai+N+Sg+Gen+PxSg2
jánovár+N+Sg+Gen+PxSg2
jávkkohat#beal+N+Sg+Gen+PxSg2
karbona#báber+N+Sg+Gen+PxSg2
kopi#mašen+N+Sg+Gen+PxSg2
kultur#beal+N+Sg+Gen+PxSg2
laba#vuol+N+Sg+Gen+PxSg2
lievla#mášen+N+Sg+Gen+PxSg2
lihtte#bassan#mášen+N+Sg+Gen+PxSg2
liidne#oai+N+Sg+Gen+PxSg2
loahppa#geaš+N+Sg+Gen+PxSg2
loahppáš#beai+N+Sg+Gen+PxSg2
loahppáš+N+Sg+Gen+PxSg2
lu#vuol+N+Sg+Gen+PxSg2
lulá#beal+N+Sg+Gen+PxSg2
lulá#geaš+N+Sg+Gen+PxSg2
luodda#geaš+N+Sg+Gen+PxSg2
luodda#guor+N+Sg+Gen+PxSg2
luoikkas#oai+N+Sg+Gen+PxSg2
lávke#oai+N+Sg+Gen+PxSg2
lávvo#beal+N+Sg+Gen+PxSg2
lávže#beal+N+Sg+Gen+PxSg2
maŋá#beal+N+Sg+Gen+PxSg2
maŋŋe#geaš+N+Sg+Gen+PxSg2
maŋŋel#gaska#beai+N+Sg+Gen+PxSg2
maŋŋil#gaska#beai+N+Sg+Gen+PxSg2
maŋŋá#gaska#beai+N+Sg+Gen+PxSg2
meahcce#beal+N+Sg+Gen+PxSg2
mearka#beai+N+Sg+Gen+PxSg2
miela#vuol+N+Sg+Gen+PxSg2
mieđá#beal+N+Sg+Gen+PxSg2
mihca#már#beai+N+Sg+Gen+PxSg2
mihkalmas#beai+N+Sg+Gen+PxSg2
muorr'#oai+N+Sg+Gen+PxSg2
muorra#beal+N+Sg+Gen+PxSg2
muoŧŧá#beal+N+Sg+Gen+PxSg2
máhka#beal+N+Sg+Gen+PxSg2
máhte-beai+N+Sg+Gen+PxSg2
máisa#oai+N+Sg+Gen+PxSg2
máksin#beai+N+Sg+Gen+PxSg2
márjjá#beai+N+Sg+Gen+PxSg2
mátke#geaš+N+Sg+Gen+PxSg2
njálbme#geaš+N+Sg+Gen+PxSg2
mátta#beal+N+Sg+Gen+PxSg2
mátta#geaš+N+Sg+Gen+PxSg2
máŋgga#geavahus+N+Sg+Gen+PxSg2
namma#beai+N+Sg+Gen+PxSg2
nagis#beai+N+Sg+Gen+PxSg2
našunála#beai+N+Sg+Gen+PxSg2
neasken#beal+N+Sg+Gen+PxSg2
niehka#beal+N+Sg+Gen+PxSg2
nieida#beal+N+Sg+Gen+PxSg2
nieida#beal+N+Sg+Gen+PxSg2
niibe#geaš+N+Sg+Gen+PxSg2
nisson#beal+N+Sg+Gen+PxSg2
njavčč'#oai+N+Sg+Gen+PxSg2
njunne#geaš+N+Sg+Gen+PxSg2
njuovčča#geaš+N+Sg+Gen+PxSg2
njárbes#oai+N+Sg+Gen+PxSg2
njálgges#beai+N+Sg+Gen+PxSg2
noađđe#beal+N+Sg+Gen+PxSg2
norgga+N+Sg+Gen+PxSg2
nuortta#beal+N+Sg+Gen+PxSg2
nuortta#geaš+N+Sg+Gen+PxSg2
námm'#oai+N+Sg+Gen+PxSg2
návle#oai+N+Sg+Gen+PxSg2
oalget#beal+N+Sg+Gen+PxSg2
oam#beal+N+Sg+Gen+PxSg2
oam#beal+N+Sg+Gen+PxSg2
oarbme#beal+N+Sg+Gen+PxSg2
oarjja#beal+N+Sg+Gen+PxSg2
oarjja#geaš+N+Sg+Gen+PxSg2
oakse#geaš+N+Sg+Gen+PxSg2
oarpme#beal+N+Sg+Gen+PxSg2
oarpmeal+N+Sg+Gen+PxSg2
oarpmem#beal+N+Sg+Gen+PxSg2
oarpmen#beal+N+Sg+Gen+PxSg2
oasse#beal+N+Sg+Gen+PxSg2
oažže#geaš+N+Sg+Gen+PxSg2
olgeš#beal+N+Sg+Gen+PxSg2
olggo#beal+N+Sg+Gen+PxSg2
olgo#rohpe#geaš+N+Sg+Gen+PxSg2
orjješ#davá#beal+N+Sg+Gen+PxSg2
orjješ#lulá#beal+N+Sg+Gen+PxSg2
otná#beai+N+Sg+Gen+PxSg2
ovda#beal+N+Sg+Gen+PxSg2
ovda#geaš+N+Sg+Gen+PxSg2
ovdal#gaska#beai+N+Sg+Gen+PxSg2
ovdda#beal+N+Sg+Gen+PxSg2
ovddet#beai+N+Sg+Gen+PxSg2
ovttas#bargo#beal+N+Sg+Gen+PxSg2
ođđa#beai+N+Sg+Gen+PxSg2
publikum+N+Sg+Gen+PxSg2
pálbma#sotna#beai+N+Sg+Gen+PxSg2
riegádan#beai+N+Sg+Gen+PxSg2
riekkes#oai+N+Sg+Gen+PxSg2
riepmo#beai+N+Sg+Gen+PxSg2
rihta#beal+N+Sg+Gen+PxSg2
robe#vuol+N+Sg+Gen+PxSg2
rohkos#beai+N+Sg+Gen+PxSg2
rohkos#sotna#beai+N+Sg+Gen+PxSg2
rož'#oai+N+Sg+Gen+PxSg2
ruobb'#oai+N+Sg+Gen+PxSg2
ruosmmes#beai+N+Sg+Gen+PxSg2
ruoŧa+N+Sg+Gen+PxSg2
ráige#oai+N+Sg+Gen+PxSg2
bonju+N+Sg+Gen+PxSg2
finju+N+Sg+Gen+PxSg2
vinju+N+Sg+Gen+PxSg2
boagge+N+Sg+Gen+PxSg2
boahkke+N+Sg+Gen+PxSg2
boaitto+N+Sg+Gen+PxSg2
boaittu+N+Sg+Gen+PxSg2
boastto+N+Sg+Gen+PxSg2
boasttu+N+Sg+Gen+PxSg2
bonju+N+Sg+Gen+PxSg2
botká+N+Sg+Gen+PxSg2
bođu+N+Sg+Gen+PxSg2
ceakko+N+Sg+Gen+PxSg2
dulve+N+Sg+Gen+PxSg2
goike+N+Sg+Gen+PxSg2
gomu+N+Sg+Gen+PxSg2
gávu+N+Sg+Gen+PxSg2
heamse+N+Sg+Gen+PxSg2
jorggo+N+Sg+Gen+PxSg2
jorggu+N+Sg+Gen+PxSg2
liige+N+Sg+Gen+PxSg2
luotkko+N+Sg+Gen+PxSg2
maŋildus+N+Sg+Gen+PxSg2
moju+N+Sg+Gen+PxSg2
molssu+N+Sg+Gen+PxSg2
njagu+N+Sg+Gen+PxSg2
njuogge+N+Sg+Gen+PxSg2
oapme+N+Sg+Gen+PxSg2
ovddaldus+N+Sg+Gen+PxSg2
streaŋga+N+Sg+Gen+PxSg2
stuor+N+Sg+Gen+PxSg2
stuorra+N+Sg+Gen+PxSg2
veaitu+N+Sg+Gen+PxSg2
vealu+N+Sg+Gen+PxSg2
vearro+N+Sg+Gen+PxSg2
čavde+N+Sg+Gen+PxSg2
čuorre+N+Sg+Gen+PxSg2
čuorri+N+Sg+Gen+PxSg2
šlince+N+Sg+Gen+PxSg2
šlinco+N+Sg+Gen+PxSg2
maŋŋe+N+Sg+Gen+PxSg2
a-joavku+Sem/Group+Sem/Hum+N+Sg+Gen+PxSg2
ab#origiidna+Sem/Hum+N+Sg+Gen+PxSg2
abbediija+Sem/Hum+N+Sg+Gen+PxSg2
abiturieanta+Sem/Hum+N+Sg+Gen+PxSg2
abohtta+Sem/Hum+N+Sg+Gen+PxSg2
abonneanta+Sem/Hum+N+Sg+Gen+PxSg2
aboriginála+Sem/Hum+N+Sg+Gen+PxSg2
abskissa+Sem/Hum+N+Sg+Gen+PxSg2
abstineansa#symptoma+N+Sg+Gen+PxSg2
addalan#vuoigatvuohta+N+Sg+Gen+PxSg2
addi+Sem/Hum+N+Sg+Gen+PxSg2
addin#beaivi+Sem/Time+N+Sg+Gen+PxSg2
addin#áigi+Sem/Time+N+Sg+Gen+PxSg2
addin+N+Sg+Gen+PxSg2
addámuš+N+Sg+Gen+PxSg2
adjunkta+Sem/Hum+N+Sg+Gen+PxSg2
administrašuvdna+Sem/Org+Sem/Plc+N+Sg+Gen+PxSg2
admirála+Sem/Hum+N+Sg+Gen+PxSg2
adni+Sem/Hum+N+Sg+Gen+PxSg2
adnon#bierggas#gávpi+Sem/Org+Sem/Plc+N+Sg+Gen+PxSg2
adoptiiva#mánná+Sem/Hum+N+Sg+Gen+PxSg2
adoptiiva#váhnen+Sem/Hum+N+Sg+Gen+PxSg2
aduseren+N+Sg+Gen+PxSg2
adveanta+N+Sg+Gen+PxSg2
advokáhta#fiskála+Sem/Hum+N+Sg+Gen+PxSg2
advokáhta+Sem/Hum+N+Sg+Gen+PxSg2
advokáhta+Sem/Hum+N+Sg+Gen+PxSg2
afrihkálaš+Sem/Hum+N+Sg+Gen+PxSg2
ageanta+Sem/Hum+N+Sg+Gen+PxSg2
agi#beai#láibi+N+Sg+Gen+PxSg2
agi#beai#muitu+N+Sg+Gen+PxSg2
agi#beai#suola+Sem/Hum+N+Sg+Gen+PxSg2
agi#beai#vašši+N+Sg+Gen+PxSg2
agi#vulošvuohta+N+Sg+Gen+PxSg2
agitáhtor+Sem/Hum+N+Sg+Gen+PxSg2
agoarta#váldi+Sem/Hum+N+Sg+Gen+PxSg2
agronoma+Sem/Hum+N+Sg+Gen+PxSg2
agrára#partiija+Sem/Org+N+Sg+Gen+PxSg2
agurka+N+Sg+Gen+PxSg2
agálašvuohta+N+Sg+Gen+PxSg2
ahke#joavku+Sem/Group+Sem/Hum+N+Sg+Gen+PxSg2
ahke#luohkká+Sem/Group+Sem/Hum+N+Sg+Gen+PxSg2
ahke#molsun+N+Sg+Gen+PxSg2
ahke#muddu+Sem/Time+N+Sg+Gen+PxSg2
ahke#olmmoš+Sem/Hum+N+Sg+Gen+PxSg2
ahki+N+Sg+Gen+PxSg2
ahkitvuohta+N+Sg+Gen+PxSg2
aiddolašvuohta+N+Sg+Gen+PxSg2
ainolaš+Sem/Hum+N+Sg+Gen+PxSg2
ainu+Sem/Hum+N+Sg+Gen+PxSg2
aje#rásse#šaddu+N+Sg+Gen+PxSg2
aje#rássi+N+Sg+Gen+PxSg2
akademihkar+Sem/Hum+N+Sg+Gen+PxSg2
akademiija+Sem/Group+Sem/Hum+N+Sg+Gen+PxSg2
akleija+N+Sg+Gen+PxSg2
aktahat#olmmoš+Sem/Hum+N+Sg+Gen+PxSg2
aktavuohta+N+Sg+Gen+PxSg2
aktevra+Sem/Hum+N+Sg+Gen+PxSg2
aktivista+Sem/Hum+N+Sg+Gen+PxSg2
akto#bargi+Sem/Hum+N+Sg+Gen+PxSg2
akto#ealit+Sem/Hum+Sem/Ani+N+Sg+Gen+PxSg2
akto#lávlun+N+Sg+Gen+PxSg2
akto#ráđđejeaddji+Sem/Ani+N+Sg+Gen+PxSg2
akto#ráđđen#dilálašvuohta+N+Sg+Gen+PxSg2
akto#ráđđen#guovlu+Sem/Plc+N+Sg+Gen+PxSg2
akto#váhnen+Sem/Hum+N+Sg+Gen+PxSg2
aktevra+Sem/Hum+N+Sg+Gen+PxSg2
aktovuohta+N+Sg+Gen+PxSg2
aktovuoigat#vuohta+N+Sg+Gen+PxSg2
aktuáhtor+Sem/Hum+N+Sg+Gen+PxSg2
akšunista+Sem/Hum+N+Sg+Gen+PxSg2
ala#bahkkejeaddji+Sem/Hum+N+Sg+Gen+PxSg2
ala#fievrrideapmi+N+Sg+Gen+PxSg2
ala#guoddi+Sem/Hum+N+Sg+Gen+PxSg2
ala#guoddin#eise#váldi+Sem/Org+N+Sg+Gen+PxSg2
ala#sveisen+N+Sg+Gen+PxSg2
ala#vuoddji+Sem/Hum+N+Sg+Gen+PxSg2
ala#vuodjin+N+Sg+Gen+PxSg2
albatrossa+Sem/Ani+N+Sg+Gen+PxSg2
albbas+Sem/Ani+N+Sg+Gen+PxSg2
albma#buktin+N+Sg+Gen+PxSg2
albma#olmmoš+Sem/Hum+N+Sg+Gen+PxSg2
albma#ropmi+Sem/Hum+N+Sg+Gen+PxSg2
albma#suoigi+Sem/Hum+N+Sg+Gen+PxSg2
albme#ravda+N+Sg+Gen+PxSg2
albmiG+N+Sg+Gen+PxSg2
albmáhuoš+Sem/Hum+N+Sg+Gen+PxSg2
albmái#mannan+N+Sg+Gen+PxSg2
albmáš+Sem/Hum+N+Sg+Gen+PxSg2
albumpa+N+Sg+Gen+PxSg2
albumpá+N+Sg+Gen+PxSg2
aldna+N+Sg+Gen+PxSg2
aleksandrialaš+Sem/Hum+N+Sg+Gen+PxSg2
algŋa+N+Sg+Gen+PxSg2
alidus+N+Sg+Gen+PxSg2
alimat+N+Sg+Gen+PxSg2
alimus#duopmo#stuollu+N+Sg+Gen+PxSg2
alimus#fákta+Sem/Hum+N+Sg+Gen+PxSg2
alimus#riekti+Sem/Org+Sem/Plc+N+Sg+Gen+PxSg2
alit#biello#rássi+N+Sg+Gen+PxSg2
alit#bossu+Sem/Ani+N+Sg+Gen+PxSg2
alit#cearke#šaddu+N+Sg+Gen+PxSg2
alit#cearki+N+Sg+Gen+PxSg2
alit#deappu+N+Sg+Gen+PxSg2
alit#diehppe#rássi+N+Sg+Gen+PxSg2
alit#dohpi+N+Sg+Gen+PxSg2
alit#fivli+N+Sg+Gen+PxSg2
alit#geardi+Sem/Group+Sem/Hum+N+Sg+Gen+PxSg2
alit#jeađjá+N+Sg+Gen+PxSg2
alit#kreakta+N+Sg+Gen+PxSg2
alit#narti+N+Sg+Gen+PxSg2
alit#násti+N+Sg+Gen+PxSg2
alit#oai#gaccet+Sem/Ani+N+Sg+Gen+PxSg2
alit#reahtta+N+Sg+Gen+PxSg2
alit#rássi+N+Sg+Gen+PxSg2
alit#skálžu+N+Sg+Gen+PxSg2
alit#suoidni+N+Sg+Gen+PxSg2
alit#vuodja#lasta+N+Sg+Gen+PxSg2
alit#vuorččis+Sem/Ani+N+Sg+Gen+PxSg2
alitvuohta+N+Sg+Gen+PxSg2
alkohola+N+Sg+Gen+PxSg2
alkoholihkar+Sem/Hum+N+Sg+Gen+PxSg2
alkoholista+Sem/Hum+N+Sg+Gen+PxSg2
alkohovla+N+Sg+Gen+PxSg2
alla#bassi+Sem/Time+N+Sg+Gen+PxSg2
alla#deaddu+N+Sg+Gen+PxSg2
alla#gohcci+Sem/Hum+N+Sg+Gen+PxSg2
alla#mielalašvuohta+N+Sg+Gen+PxSg2
alla#oahpahat+Sem/Org+N+Sg+Gen+PxSg2
alla#olmmoš+Sem/Hum+N+Sg+Gen+PxSg2
alla#riekti+Sem/Org+Sem/Plc+N+Sg+Gen+PxSg2
alla#seahtu+Sem/Group+Sem/Hum+N+Sg+Gen+PxSg2
alla#skuvla#oahppi+Sem/Hum+N+Sg+Gen+PxSg2
alla#skuvla+Sem/Org+Build+N+Sg+Gen+PxSg2
alla#áigi+Sem/Time+N+Sg+Gen+PxSg2
alla#čoarvi+Sem/Ani+N+Sg+Gen+PxSg2
allatvuohta+N+Sg+Gen+PxSg2
allatvuođa#dilálašvuohta+N+Sg+Gen+PxSg2
allavuođa#riekti+Sem/Org+Sem/Plc+N+Sg+Gen+PxSg2
allergiijalaš+Sem/Hum+N+Sg+Gen+PxSg2
allierta+Sem/Hum+N+Sg+Gen+PxSg2
allodat#njuiken+N+Sg+Gen+PxSg2
allodat#njuikun+N+Sg+Gen+PxSg2
allodat#stuorideapmi+N+Sg+Gen+PxSg2
almennet#vuoigatvuohta+N+Sg+Gen+PxSg2
almennet#vuovdi+Sem/Plc+N+Sg+Gen+PxSg2
almennet+Sem/Plc+N+Sg+Gen+PxSg2
almmaš+Sem/Hum+N+Sg+Gen+PxSg2
almmi#fierca+Sem/Ani+N+Sg+Gen+PxSg2
almmi#gáhppálat+Sem/Ani+N+Sg+Gen+PxSg2
almmi#ravda+N+Sg+Gen+PxSg2
almmi#riika+N+Sg+Gen+PxSg2
almmi#veahkaG+N+Sg+Gen+PxSg2
almmi#vierca+Sem/Ani+N+Sg+Gen+PxSg2
almmi#čuolda+N+Sg+Gen+PxSg2
almmolašvuohta+N+Sg+Gen+PxSg2
almmos#organisašuvdna+Sem/Org+N+Sg+Gen+PxSg2
almmustus#beaivi+Sem/Time+N+Sg+Gen+PxSg2
almmusvuohta+N+Sg+Gen+PxSg2
almmái#olmmoš+Sem/Hum+N+Sg+Gen+PxSg2
almmái+Sem/Hum+N+Sg+Gen+PxSg2
almmáivuohta+N+Sg+Gen+PxSg2
aloe+N+Sg+Gen+PxSg2
alsike#luovvar+N+Sg+Gen+PxSg2
altaialaš+Sem/Hum+N+Sg+Gen+PxSg2
alán#gohpi+N+Sg+Gen+PxSg2
aláš#bađve#rássi+N+Sg+Gen+PxSg2
aláš#gohcet+N+Sg+Gen+PxSg2
aláš#hái#suoidni+N+Sg+Gen+PxSg2
aláš#rássi+N+Sg+Gen+PxSg2
aláš#sinut+N+Sg+Gen+PxSg2
aláš#suoidni+N+Sg+Gen+PxSg2
amaleklaš+Sem/Hum+N+Sg+Gen+PxSg2
amanueansa+Sem/Hum+N+Sg+Gen+PxSg2
amaryllis+N+Sg+Gen+PxSg2
amatevra+Sem/Hum+N+Sg+Gen+PxSg2
ambassadevra+Sem/Hum+N+Sg+Gen+PxSg2
ambassáda+Sem/Org+Build+N+Sg+Gen+PxSg2
amerihkálaš+Sem/Hum+N+Sg+Gen+PxSg2
amirála#beaive#loddi+Sem/Ani+N+Sg+Gen+PxSg2
ammonlaš+Sem/Hum+N+Sg+Gen+PxSg2
ampera+N+Sg+Gen+PxSg2
ampulla+N+Sg+Gen+PxSg2
analfabehta+Sem/Hum+N+Sg+Gen+PxSg2
anamlaš+Sem/Hum+N+Sg+Gen+PxSg2
ananas+N+Sg+Gen+PxSg2
anašan#guoibmi+Sem/Hum+N+Sg+Gen+PxSg2
anašeapmi+N+Sg+Gen+PxSg2
androgena+Sem/Hum+N+Sg+Gen+PxSg2
anemone+N+Sg+Gen+PxSg2
anestesiija#ossodat+Sem/Org+Sem/Plc+N+Sg+Gen+PxSg2
anglo#amerihkálaš+Sem/Hum+N+Sg+Gen+PxSg2
aniheapmi+N+Sg+Gen+PxSg2
anis#rássi+N+Sg+Gen+PxSg2
anolašvuohta+N+Sg+Gen+PxSg2
anti#imperialisma+N+Sg+Gen+PxSg2
anti#kristus+Sem/Hum+N+Sg+Gen+PxSg2
antihkka+N+Sg+Gen+PxSg2
antikvára+Sem/Hum+N+Sg+Gen+PxSg2
antiokialaš+Sem/Hum+N+Sg+Gen+PxSg2
antropologa+Sem/Hum+N+Sg+Gen+PxSg2
antroposofa+Sem/Hum+N+Sg+Gen+PxSg2
anár#sápmelaš+Sem/Hum+N+Sg+Gen+PxSg2
anár#sápmiG+N+Sg+Gen+PxSg2
anáraš+Sem/Hum+N+Sg+Gen+PxSg2
apoastal+Sem/Hum+N+Sg+Gen+PxSg2
apollo#beaive#loddi+Sem/Ani+N+Sg+Gen+PxSg2
apostal+Sem/Hum+N+Sg+Gen+PxSg2
apoteahkka+Sem/Org+N+Sg+Gen+PxSg2
apoteaika+Sem/Org+N+Sg+Gen+PxSg2
apotehka+Sem/Org+N+Sg+Gen+PxSg2
apotehkár+Sem/Hum+N+Sg+Gen+PxSg2
apoteika#vuoigatvuohta+N+Sg+Gen+PxSg2
apoteika+Sem/Org+N+Sg+Gen+PxSg2
appealla#duopmo#stuollu+Sem/Org+N+Sg+Gen+PxSg2
appelsiidna+N+Sg+Gen+PxSg2
aprikosa+N+Sg+Gen+PxSg2
apteaika+Sem/Org+N+Sg+Gen+PxSg2
apteika+Sem/Org+N+Sg+Gen+PxSg2
arahat+Sem/Hum+Sem/Ani+N+Sg+Gen+PxSg2
aramealaš+Sem/Hum+N+Sg+Gen+PxSg2
arava#visti+Build+N+Sg+Gen+PxSg2
areála#geavaheapmi+N+Sg+Gen+PxSg2
areála#hutkan+N+Sg+Gen+PxSg2
areála#hálddašeapmi+N+Sg+Gen+PxSg2
areála+Sem/Plc+N+Sg+Gen+PxSg2
netto#areála+Sem/Plc+N+Sg+Gen+PxSg2
arimatealaš+Sem/Hum+N+Sg+Gen+PxSg2
aristokráhta+Sem/Hum+N+Sg+Gen+PxSg2
arkeologa+Sem/Hum+N+Sg+Gen+PxSg2
arkiiva#doalli+Sem/Hum+N+Sg+Gen+PxSg2
arkiiva#hoavda+Sem/Hum+N+Sg+Gen+PxSg2
arkiiva+Sem/Org+Sem/Plc+N+Sg+Gen+PxSg2
arkilaš+Sem/Hum+N+Sg+Gen+PxSg2
arkiteakta+Sem/Hum+N+Sg+Gen+PxSg2
armea+Sem/Org+N+Sg+Gen+PxSg2
arméa+Sem/Org+N+Sg+Gen+PxSg2
arologa+Sem/Hum+N+Sg+Gen+PxSg2
artilleriija+Sem/Org+N+Sg+Gen+PxSg2
artillerista+Sem/Hum+N+Sg+Gen+PxSg2
artista+Sem/Hum+N+Sg+Gen+PxSg2
arve#dálki+Wthr+N+Sg+Gen+PxSg2
arve#dávge#luossa+Sem/Ani+N+Sg+Gen+PxSg2
arve#vuovdi+Sem/Plc+N+Sg+Gen+PxSg2
arve#šoaláhat+Wthr+N+Sg+Gen+PxSg2
arvi+Wthr+N+Sg+Gen+PxSg2
arvvosmuhttin+N+Sg+Gen+PxSg2
arába+Sem/Hum+N+Sg+Gen+PxSg2
arábalaš+Sem/Hum+N+Sg+Gen+PxSg2
asehašvuohta+N+Sg+Gen+PxSg2
asehisvuohta+N+Sg+Gen+PxSg2
asfálta#bidjan+N+Sg+Gen+PxSg2
aske#beana+Sem/Ani+N+Sg+Gen+PxSg2
aski+N+Sg+Gen+PxSg2
askkádat+Sem/Plc+N+Sg+Gen+PxSg2
aspiránta+Sem/Hum+N+Sg+Gen+PxSg2
aspárggos#šaddu+N+Sg+Gen+PxSg2
aspárggus#báhpu+N+Sg+Gen+PxSg2
assi#goavdi+N+Sg+Gen+PxSg2
assisteanta+Sem/Hum+N+Sg+Gen+PxSg2
asto#beaivi+Sem/Time+N+Sg+Gen+PxSg2
asto#guolásteapmi+N+Sg+Gen+PxSg2
asto#áige#klubba+Sem/Hum+Sem/Group+N+Sg+Gen+PxSg2
asto#áigge#bivdi+Sem/Hum+N+Sg+Gen+PxSg2
asto#áigge#kantuvra+Sem/Plc+N+Sg+Gen+PxSg2
asto#áigge#opmodat+Build+N+Sg+Gen+PxSg2
asto#áiggi#bivdi+Sem/Hum+N+Sg+Gen+PxSg2
asto#áigiG+N+Sg+Gen+PxSg2
astrologa+Sem/Hum+N+Sg+Gen+PxSg2
astronoma+Sem/Hum+N+Sg+Gen+PxSg2
astronávta+Sem/Hum+N+Sg+Gen+PxSg2
asttu#áigiG+N+Sg+Gen+PxSg2
asttuhisvuohta+N+Sg+Gen+PxSg2
asttáhat#čoarvi+Sem/Ani+N+Sg+Gen+PxSg2
astu+Sem/Time+N+Sg+Gen+PxSg2
asyla+N+Sg+Gen+PxSg2
asymptohtta+N+Sg+Gen+PxSg2
atayal+Sem/Hum+N+Sg+Gen+PxSg2
ateista+Sem/Hum+N+Sg+Gen+PxSg2
atenalaš+Sem/Hum+N+Sg+Gen+PxSg2
atlántta#fivllit+Sem/Ani+N+Sg+Gen+PxSg2
atlántta#uvlo#rássi+N+Sg+Gen+PxSg2
atnin+N+Sg+Gen+PxSg2
atnu#areála+Sem/Plc+N+Sg+Gen+PxSg2
atnu+N+Sg+Gen+PxSg2
atnámuš+N+Sg+Gen+PxSg2
atta#báŋku+Sem/Org+N+Sg+Gen+PxSg2
auberšiidna+N+Sg+Gen+PxSg2
autokratiija+Sem/Group+Sem/Hum+N+Sg+Gen+PxSg2
automatiseren+N+Sg+Gen+PxSg2
autonomiija+Sem/Org+N+Sg+Gen+PxSg2
autoritehta+Sem/Hum+N+Sg+Gen+PxSg2
autárka+Sem/Hum+N+Sg+Gen+PxSg2
aviisa#olmmoš+Sem/Hum+N+Sg+Gen+PxSg2
aviisa#olmmái+Sem/Hum+N+Sg+Gen+PxSg2
aviisa+Sem/Org+Txt+N+Sg+Gen+PxSg2
avokádo+N+Sg+Gen+PxSg2
ađa+N+Sg+Gen+PxSg2
aššurlaš+Sem/Hum+N+Sg+Gen+PxSg2
bachelor+Sem/Hum+N+Sg+Gen+PxSg2
badje#boazu+Sem/Ani+N+Sg+Gen+PxSg2
badje#bárdni+Sem/Hum+N+Sg+Gen+PxSg2
badje#báza#hálden+N+Sg+Gen+PxSg2
badje#dállu+Build+N+Sg+Gen+PxSg2
badje#eana+Sem/Plc+N+Sg+Gen+PxSg2
badje#goahti+Build+N+Sg+Gen+PxSg2
badje#gánda+Sem/Hum+N+Sg+Gen+PxSg2
badje#luohkká+Sem/Group+Sem/Hum+N+Sg+Gen+PxSg2
badje#mánná+Sem/Hum+N+Sg+Gen+PxSg2
badje#nieida+Sem/Hum+N+Sg+Gen+PxSg2
badje#nisu+Sem/Hum+N+Sg+Gen+PxSg2
badje#olmmoš+Sem/Hum+N+Sg+Gen+PxSg2
badje#olmmái+Sem/Hum+N+Sg+Gen+PxSg2
badje#rádji+N+Sg+Gen+PxSg2
badje#seršánta+Sem/Hum+N+Sg+Gen+PxSg2
badje#siida+Sem/Org+Sem/Plc+N+Sg+Gen+PxSg2
girko#siida+Sem/Org+Sem/Plc+N+Sg+Gen+PxSg2
badje#sápmelaš+Sem/Hum+N+Sg+Gen+PxSg2
badje#sápmiG+N+Sg+Gen+PxSg2
badje#verdde+Sem/Hum+N+Sg+Gen+PxSg2
badje#viessu+Build+N+Sg+Gen+PxSg2
badje#vuoibmi+N+Sg+Gen+PxSg2
badjel#eksponeren+N+Sg+Gen+PxSg2
badjel#fápmu+N+Sg+Gen+PxSg2
badjel#geahčahas+N+Sg+Gen+PxSg2
badjel#geahččanvuohta+N+Sg+Gen+PxSg2
badjel#geavaheapmi+N+Sg+Gen+PxSg2
badjel#manahat+N+Sg+Gen+PxSg2
badjel#mannan+N+Sg+Gen+PxSg2
badjel#meare#buvttadeapmi+N+Sg+Gen+PxSg2
badjel#mudden+N+Sg+Gen+PxSg2
badjel#oahppan+N+Sg+Gen+PxSg2
badjel#vuoddji+Sem/Hum+N+Sg+Gen+PxSg2
badjel#vuodjin+N+Sg+Gen+PxSg2
badjel#áigi+Sem/Time+N+Sg+Gen+PxSg2
badjel#šávahat+N+Sg+Gen+PxSg2
badjelii#geahččan+N+Sg+Gen+PxSg2
badjelii#geahčči+Sem/Hum+N+Sg+Gen+PxSg2
badji+Sem/Plc+N+Sg+Gen+PxSg2
badjin#olmmoš+Sem/Hum+N+Sg+Gen+PxSg2
badjosat+N+Sg+Gen+PxSg2
badjáneapmi+N+Sg+Gen+PxSg2
badni+Sem/Hum+N+Sg+Gen+PxSg2
bagadallan#veahkki+Sem/Hum+N+Sg+Gen+PxSg2
bagadallan+N+Sg+Gen+PxSg2
bagadalli+Sem/Hum+N+Sg+Gen+PxSg2
bagadan#váldi+Sem/Org+N+Sg+Gen+PxSg2
bagadeaddji+Sem/Hum+N+Sg+Gen+PxSg2
bagadeapmi+N+Sg+Gen+PxSg2
baggi+Sem/Hum+Sem/Ani+N+Sg+Gen+PxSg2
bahkadas#doavttir+Sem/Hum+N+Sg+Gen+PxSg2
bahkadas#gieđahallan+N+Sg+Gen+PxSg2
bahkkavuohta+N+Sg+Gen+PxSg2
bahkken+N+Sg+Gen+PxSg2
bahta#boskkan+Sem/Ani+N+Sg+Gen+PxSg2
bahta#geassi+Sem/Hum+Sem/Ani+N+Sg+Gen+PxSg2
bahta#sihkku+Sem/Hum+N+Sg+Gen+PxSg2
bahá#dahkki+Sem/Hum+N+Sg+Gen+PxSg2
bahá#riehpu+Sem/Hum+N+Sg+Gen+PxSg2
bahágas+Sem/Hum+N+Sg+Gen+PxSg2
bahákas+Sem/Hum+N+Sg+Gen+PxSg2
bahálaš+Sem/Hum+N+Sg+Gen+PxSg2
bahávuohta+N+Sg+Gen+PxSg2
baháš+Sem/Hum+N+Sg+Gen+PxSg2
bahážat+N+Sg+Gen+PxSg2
bahčavuohta+N+Sg+Gen+PxSg2
bahčámuš+N+Sg+Gen+PxSg2
bahčče#gussa+Sem/Ani+N+Sg+Gen+PxSg2
bahčči+Sem/Hum+N+Sg+Gen+PxSg2
baika#čivga+Sem/Hum+N+Sg+Gen+PxSg2
bajil#geahčči+Sem/Hum+N+Sg+Gen+PxSg2
bajil#geahčču+N+Sg+Gen+PxSg2
bajildas#lohkki+Sem/Hum+N+Sg+Gen+PxSg2
bajildeapmi+N+Sg+Gen+PxSg2
bajimuš#báhppa+Sem/Hum+N+Sg+Gen+PxSg2
bajimuš#kommandevra+Sem/Hum+N+Sg+Gen+PxSg2
bajit#báhppa+Sem/Hum+N+Sg+Gen+PxSg2
bajit#forminttár+Sem/Hum+N+Sg+Gen+PxSg2
bajit#hearrávuohta+N+Sg+Gen+PxSg2
bajit#árvvoštan#riekti+Sem/Org+Sem/Plc+N+Sg+Gen+PxSg2
bajon+Sem/Hum+N+Sg+Gen+PxSg2
bajádas+N+Sg+Gen+PxSg2
bajádus+N+Sg+Gen+PxSg2
baján#boska+N+Sg+Gen+PxSg2
baján#dihkki+Sem/Ani+N+Sg+Gen+PxSg2
baján#dálki+Wthr+N+Sg+Gen+PxSg2
baján#gobbá+Sem/Ani+N+Sg+Gen+PxSg2
baján#gotka+Sem/Ani+N+Sg+Gen+PxSg2
baján+Wthr+N+Sg+Gen+PxSg2
bajás#badjáneapmi+N+Sg+Gen+PxSg2
bajás#doalahus+N+Sg+Gen+PxSg2
bajás#doallu+N+Sg+Gen+PxSg2
bajás#duvdin+N+Sg+Gen+PxSg2
bajás#geassin+N+Sg+Gen+PxSg2
bajás#manni+Sem/Ani+N+Sg+Gen+PxSg2
bajás#váldin+N+Sg+Gen+PxSg2
bajás#šaddan#ossodat+Sem/Org+Sem/Plc+N+Sg+Gen+PxSg2
bajás#šaddan#stivra+Sem/Org+N+Sg+Gen+PxSg2
bajás#šaddan+N+Sg+Gen+PxSg2
bajás#čuožžileapmi+N+Sg+Gen+PxSg2
bakku+Sem/Ani+N+Sg+Gen+PxSg2
bakteriologa+Sem/Ani+N+Sg+Gen+PxSg2
balaheapmi+N+Sg+Gen+PxSg2
balahkesvuohta+N+Sg+Gen+PxSg2
balansa+N+Sg+Gen+PxSg2
balddonas+Sem/Hum+N+Sg+Gen+PxSg2
baleahtta+Sem/Org+N+Sg+Gen+PxSg2
balkána#gaccet+Sem/Ani+N+Sg+Gen+PxSg2
balleahtta#dánsu+Sem/Hum+N+Sg+Gen+PxSg2
balsa#jeaggi+Sem/Plc+N+Sg+Gen+PxSg2
balsam#bohppel+N+Sg+Gen+PxSg2
balva#dálkiG+N+Sg+Gen+PxSg2
balva#johtin+N+Sg+Gen+PxSg2
balvvádat+Wthr+N+Sg+Gen+PxSg2
balánsa+N+Sg+Gen+PxSg2
bankiira+Sem/Hum+N+Sg+Gen+PxSg2
banána+N+Sg+Gen+PxSg2
barbára+Sem/Hum+N+Sg+Gen+PxSg2
bardu+N+Sg+Gen+PxSg2
barfe#beana+Sem/Ani+N+Sg+Gen+PxSg2
bargan#miella+N+Sg+Gen+PxSg2
bargan#áigi+N+Sg+Gen+PxSg2
barggahan#ruhta+N+Sg+Gen+PxSg2
barggaheaddji+Sem/Hum+N+Sg+Gen+PxSg2
barggaheapmi+N+Sg+Gen+PxSg2
barggolašvuohta+N+Sg+Gen+PxSg2
barggolašvuođa#skuvlen+N+Sg+Gen+PxSg2
bargguhisvuohta+N+Sg+Gen+PxSg2
bargguid#juogadeapmi+N+Sg+Gen+PxSg2
barggus#eret#orrun#áigiG+N+Sg+Gen+PxSg2
bargi+Sem/Hum+N+Sg+Gen+PxSg2
bargiid#bellodat+Sem/Org+N+Sg+Gen+PxSg2
bargiid#hoavda+Sem/Hum+N+Sg+Gen+PxSg2
bargiid#kantuvra+Sem/Plc+N+Sg+Gen+PxSg2
bargiid#latnja+Sem/Plc+N+Sg+Gen+PxSg2
bargiid#luohkká+N+Sg+Gen+PxSg2
bargiid#oaivadeaddji+Sem/Hum+N+Sg+Gen+PxSg2
bargiid#organisašuvdna+Sem/Org+N+Sg+Gen+PxSg2
bargiid#ossodat+Sem/Org+N+Sg+Gen+PxSg2
bargiid#seahtu+Sem/Group+Sem/Hum+N+Sg+Gen+PxSg2
bargiid#suodjalus+Sem/Org+N+Sg+Gen+PxSg2
bargiid#veahka+Sem/Hum+Sem/Group+N+Sg+Gen+PxSg2
bargin#máhcaheapmi+N+Sg+Gen+PxSg2
bargo#addi+Sem/Hum+N+Sg+Gen+PxSg2
bargo#addi+Sem/Hum+N+Sg+Gen+PxSg2
bargo#ahki+N+Sg+Gen+PxSg2
bargo#almmuheaddji+Sem/Hum+N+Sg+Gen+PxSg2
bargo#almmái+Sem/Hum+N+Sg+Gen+PxSg2
bargo#beaivi+Sem/Time+N+Sg+Gen+PxSg2
bargo#biras#lávde#goddi+Sem/Org+N+Sg+Gen+PxSg2
bargo#borran+N+Sg+Gen+PxSg2
bargo#báiki+Sem/Plc+N+Sg+Gen+PxSg2
bargo#dearvvašvuohta+N+Sg+Gen+PxSg2
bargo#dearvvašvuođa#doavttir+Sem/Hum+N+Sg+Gen+PxSg2
bargo#departemeanta+Sem/Org+Sem/Plc+N+Sg+Gen+PxSg2
bargo#dorvvolašvuohta+N+Sg+Gen+PxSg2
bargo#eallin+N+Sg+Gen+PxSg2
bargo#eise#váldi+Sem/Org+N+Sg+Gen+PxSg2
bargo#eisse#váldi+Sem/Org+N+Sg+Gen+PxSg2
bargo#fápmo#doaimmahat+Sem/Org+Sem/Plc+N+Sg+Gen+PxSg2
bargo#fápmo#eise#váldi+Sem/Org+N+Sg+Gen+PxSg2
bargo#fápmo#eisse#váldi+Sem/Org+N+Sg+Gen+PxSg2
bargo#fápmu+N+Sg+Gen+PxSg2
bargo#geahččaleapmi+N+Sg+Gen+PxSg2
bargo#goddi+Sem/Org+N+Sg+Gen+PxSg2
bargo#guoibmi+Sem/Hum+N+Sg+Gen+PxSg2
bargo#hoavda+Sem/Hum+N+Sg+Gen+PxSg2
bargo#hárjehallan+N+Sg+Gen+PxSg2
bargo#hárjáneapmi+N+Sg+Gen+PxSg2
bargo#iskkadallan+N+Sg+Gen+PxSg2
bargo#joavku+Sem/Org+Sem/Group+N+Sg+Gen+PxSg2
bargo#juogadeapmi+N+Sg+Gen+PxSg2
bargo#kantuvra+Sem/Plc+N+Sg+Gen+PxSg2
bargo#latnja+Sem/Plc+N+Sg+Gen+PxSg2
bargo#leaira+Sem/Plc+N+Sg+Gen+PxSg2
bargo#leaktu+N+Sg+Gen+PxSg2
bargo#lávde#goddi+Sem/Org+N+Sg+Gen+PxSg2
bargo#miella+N+Sg+Gen+PxSg2
bargo#ministtar+Sem/Hum+N+Sg+Gen+PxSg2
bargo#márkanat+N+Sg+Gen+PxSg2
bargo#nákca+N+Sg+Gen+PxSg2
bargo#oktavuohta+N+Sg+Gen+PxSg2
bargo#olmmái+Sem/Hum+N+Sg+Gen+PxSg2
bargo#organisašuvdna+Sem/Org+N+Sg+Gen+PxSg2
bargo#sadji+Sem/Plc+N+Sg+Gen+PxSg2
bargo#servodat+Sem/Org+N+Sg+Gen+PxSg2
bargo#servvodat+Sem/Org+N+Sg+Gen+PxSg2
bargo#skibir+Sem/Hum+N+Sg+Gen+PxSg2
duhkoraddan#skibir+Sem/Hum+N+Sg+Gen+PxSg2
bargo#skihpár+Sem/Hum+N+Sg+Gen+PxSg2
bargo#suodjalus+Sem/Org+N+Sg+Gen+PxSg2
bargo#ustit+Sem/Hum+N+Sg+Gen+PxSg2
bargo#veahka#hoavda+Sem/Hum+N+Sg+Gen+PxSg2
bargo#veahka+Sem/Hum+Sem/Group+N+Sg+Gen+PxSg2
bargo#vejolašvuohta+N+Sg+Gen+PxSg2
bargo#áigi+Sem/Time+N+Sg+Gen+PxSg2
bargo#árvvoštallan+N+Sg+Gen+PxSg2
bargonávccahisvuohta+N+Sg+Gen+PxSg2
bargui#máhcahan#oadju+N+Sg+Gen+PxSg2
bargui#máhcaheapmi+N+Sg+Gen+PxSg2
bargui#máhccan+N+Sg+Gen+PxSg2
barju+N+Sg+Gen+PxSg2
barta#eaiggát+Sem/Hum+N+Sg+Gen+PxSg2
barta#guovlu+Sem/Plc+N+Sg+Gen+PxSg2
barta#gávpot+Sem/Plc+N+Sg+Gen+PxSg2
barttastallan+N+Sg+Gen+PxSg2
basadan#latnja+Sem/Plc+N+Sg+Gen+PxSg2
basista+Sem/Hum+N+Sg+Gen+PxSg2
baskadas+Sem/Plc+N+Sg+Gen+PxSg2
baskivuohta+N+Sg+Gen+PxSg2
baskkes#oaivi+Sem/Hum+N+Sg+Gen+PxSg2
bassaleaddji+Sem/Hum+N+Sg+Gen+PxSg2
bassan#latnja+Sem/Plc+N+Sg+Gen+PxSg2
bassan#čáhci+N+Sg+Gen+PxSg2
basse#beaivi+Sem/Time+N+Sg+Gen+PxSg2
bassi#mállásat+N+Sg+Gen+PxSg2
bassi#olmmoš+Sem/Hum+N+Sg+Gen+PxSg2
bassi#olmmái+Sem/Hum+N+Sg+Gen+PxSg2
bassi#vádjoleaddji+Sem/Hum+N+Sg+Gen+PxSg2
bassi+Sem/Hum+N+Sg+Gen+PxSg2
bassi+Sem/Plc+Sem/Time+N+Sg+Gen+PxSg2
bassin#dahkki+N+Sg+Gen+PxSg2
bassista+Sem/Hum+N+Sg+Gen+PxSg2
bassivuohta+N+Sg+Gen+PxSg2
baste#suorsi+Sem/Ani+N+Sg+Gen+PxSg2
bastilis#látnjá+N+Sg+Gen+PxSg2
basáhus#mánnu+N+Sg+Gen+PxSg2
basáhus#vahkku+Sem/Time+N+Sg+Gen+PxSg2
bataljovdna+Sem/Org+N+Sg+Gen+PxSg2
bataljuvdna+Sem/Org+N+Sg+Gen+PxSg2
baviána+Sem/Ani+N+Sg+Gen+PxSg2
bavssa#lohkan+N+Sg+Gen+PxSg2
bađoš#gaccet+Sem/Ani+N+Sg+Gen+PxSg2
bađoš#gaccet+Sem/Ani+N+Sg+Gen+PxSg2
bađve#rássi+N+Sg+Gen+PxSg2
bađve#šaddu+N+Sg+Gen+PxSg2
bađvvot#dillaG+N+Sg+Gen+PxSg2
beaggi+Sem/Hum+N+Sg+Gen+PxSg2
beaggin+N+Sg+Gen+PxSg2
beahce#badni+Sem/Ani+N+Sg+Gen+PxSg2
beahce#hurggán+Sem/Ani+N+Sg+Gen+PxSg2
beahce#lahppu+N+Sg+Gen+PxSg2
beahce#lahppu+N+Sg+Gen+PxSg2
beahce#loddi+Sem/Ani+N+Sg+Gen+PxSg2
beahce#mihttár+Sem/Ani+N+Sg+Gen+PxSg2
beahce#njaldin+N+Sg+Gen+PxSg2
beahce#ruossa#njunni+Sem/Ani+N+Sg+Gen+PxSg2
beahce#vuovdi+Sem/Plc+N+Sg+Gen+PxSg2
beahce#šaddu+N+Sg+Gen+PxSg2
beahce#čukkon+Sem/Ani+N+Sg+Gen+PxSg2
beahci+N+Sg+Gen+PxSg2
beahcán#suorbma#rássi+N+Sg+Gen+PxSg2
beahttu+N+Sg+Gen+PxSg2
beahtuG+N+Sg+Gen+PxSg2
beaisko#njunni+Sem/Ani+N+Sg+Gen+PxSg2
beaisku+Sem/Ani+N+Sg+Gen+PxSg2
beaive#badjáneapmi+N+Sg+Gen+PxSg2
beaive#boalddáhat+Wthr+N+Sg+Gen+PxSg2
beaive#bodda+N+Sg+Gen+PxSg2
beaive#bora#loddi+Sem/Ani+N+Sg+Gen+PxSg2
beaive#buohcci+Sem/Hum+N+Sg+Gen+PxSg2
beaive#bálkkolaš+Sem/Hum+N+Sg+Gen+PxSg2
beaive#dikšu+Sem/Plc+N+Sg+Gen+PxSg2
beaive#dikšu+Sem/Hum+N+Sg+Gen+PxSg2
beaive#dikšun#báiki+Sem/Plc+N+Sg+Gen+PxSg2
beaive#geahčču+N+Sg+Gen+PxSg2
beaive#hospitála+Sem/Org+Build+N+Sg+Gen+PxSg2
beaive#jorggáldat+Sem/Time+N+Sg+Gen+PxSg2
beaive#lahkki+Sem/Time+N+Sg+Gen+PxSg2
beaive#latnja+Sem/Plc+N+Sg+Gen+PxSg2
beaive#loddi+Sem/Ani+N+Sg+Gen+PxSg2
beaive#lottáš+Sem/Ani+N+Sg+Gen+PxSg2
beaive#luoitin+N+Sg+Gen+PxSg2
beaive#ossodat+Sem/Org+Sem/Plc+N+Sg+Gen+PxSg2
beaive#čalbme#šaddu+N+Sg+Gen+PxSg2
beaive#čalbmi+N+Sg+Gen+PxSg2
beaivi+Sem/Time+N+Sg+Gen+PxSg2
beaivvadat+Wthr+N+Sg+Gen+PxSg2
beaivvádat+Wthr+N+Sg+Gen+PxSg2
beaivválaš#jođiheaddji+Sem/Hum+N+Sg+Gen+PxSg2
beaivváš#goddi+N+Sg+Gen+PxSg2
beaivváš#lieđđi+N+Sg+Gen+PxSg2
beaivváš#luoitádeapmi+N+Sg+Gen+PxSg2
beaivváš#lásat+N+Sg+Gen+PxSg2
beaivváš#láset+N+Sg+Gen+PxSg2
beaivváš#sevnnjodeapmi+N+Sg+Gen+PxSg2
beaivváš#suonjardeapmi+N+Sg+Gen+PxSg2
beaivvášG+N+Sg+Gen+PxSg2
beaktu+N+Sg+Gen+PxSg2
bealdo#bakku+Sem/Ani+N+Sg+Gen+PxSg2
bealdo#biššan+N+Sg+Gen+PxSg2
bealdo#buoiddamas+Sem/Ani+N+Sg+Gen+PxSg2
bealdo#cihci+Sem/Ani+N+Sg+Gen+PxSg2
bealdo#duhpát+N+Sg+Gen+PxSg2
bealdo#fiski+Sem/Ani+N+Sg+Gen+PxSg2
bealdo#gálla+N+Sg+Gen+PxSg2
bealdo#gáranas+Sem/Ani+N+Sg+Gen+PxSg2
bealdo#gárremas+Sem/Ani+N+Sg+Gen+PxSg2
bealdo#hoašša+N+Sg+Gen+PxSg2
bealdo#jeađjá+N+Sg+Gen+PxSg2
bealdo#máđir+Sem/Ani+N+Sg+Gen+PxSg2
bealdo#rettet+N+Sg+Gen+PxSg2
bealdo#sennet+N+Sg+Gen+PxSg2
bealdo#sennet+N+Sg+Gen+PxSg2
bealdo#spiinnut+N+Sg+Gen+PxSg2
bealdo#sáhpán+Sem/Ani+N+Sg+Gen+PxSg2
bealdo#vajálgeahtes#násti+N+Sg+Gen+PxSg2
bealdo#viola+N+Sg+Gen+PxSg2
bealdo#vuonccis+Sem/Ani+N+Sg+Gen+PxSg2
bealdo#šaddu+N+Sg+Gen+PxSg2
bealdo#čehpor+N+Sg+Gen+PxSg2
bealge#loddi+Sem/Ani+N+Sg+Gen+PxSg2
bealjehisvuohta+N+Sg+Gen+PxSg2
bealku+N+Sg+Gen+PxSg2
beallalaš+Sem/Hum+N+Sg+Gen+PxSg2
bealle#luhtehas+Sem/Ani+N+Sg+Gen+PxSg2
bealle#marakáhtta+Sem/Ani+N+Sg+Gen+PxSg2
bealle#muddu+N+Sg+Gen+PxSg2
bealle#muorra+N+Sg+Gen+PxSg2
bealle#vearro#sápmi+N+Sg+Gen+PxSg2
bealle+N+Sg+Gen+PxSg2
beallelaš+Sem/Hum+N+Sg+Gen+PxSg2
beallemas#šaddu+N+Sg+Gen+PxSg2
bealli+N+Sg+Gen+PxSg2
beallje#boskkan+Sem/Ani+N+Sg+Gen+PxSg2
beallje#fivli+Sem/Ani+N+Sg+Gen+PxSg2
beallje#guoppar+N+Sg+Gen+PxSg2
beallje#náhkke#soadji+Sem/Ani+N+Sg+Gen+PxSg2
beallje#rokkan+Sem/Ani+N+Sg+Gen+PxSg2
beallje#rásttis+Sem/Ani+N+Sg+Gen+PxSg2
beallje#skuhran+Sem/Ani+N+Sg+Gen+PxSg2
beallje#skuolfi+Sem/Ani+N+Sg+Gen+PxSg2
beallje#vátnivuohta+N+Sg+Gen+PxSg2
bealládat+Sem/Hum+N+Sg+Gen+PxSg2
beallái#juohkki+Sem/Hum+N+Sg+Gen+PxSg2
bealuštahttivuohta+N+Sg+Gen+PxSg2
bealušteaddji+Sem/Hum+N+Sg+Gen+PxSg2
bealuštus+N+Sg+Gen+PxSg2
bealátkeahtesvuohta+N+Sg+Gen+PxSg2
bealátvuohta+N+Sg+Gen+PxSg2
beana#eaiggát+Sem/Hum+N+Sg+Gen+PxSg2
beana#hullan+N+Sg+Gen+PxSg2
beana+Sem/Ani+N+Sg+Gen+PxSg2
beanat#gullan+N+Sg+Gen+PxSg2
bearahaččat+N+Sg+Gen+PxSg2
bearal#skuolfi+Sem/Ani+N+Sg+Gen+PxSg2
bearat#goddi+Sem/Group+Sem/Hum+N+Sg+Gen+PxSg2
bearaš#departemeanta+Sem/Org+Sem/Plc+N+Sg+Gen+PxSg2
bearaš#miel#lahttu+Sem/Hum+N+Sg+Gen+PxSg2
bearaš#mánáid#gárdi+Sem/Org+Buld+N+Sg+Gen+PxSg2
bearaš#rávvejeaddji+Sem/Hum+N+Sg+Gen+PxSg2
bearaš#viesso#guovlu+Sem/Plc+N+Sg+Gen+PxSg2
bearaš+Sem/Hum+Sem/Group+N+Sg+Gen+PxSg2
bearaš+Sem/Hum+Sem/Group+N+Sg+Gen+PxSg2
beargalat+Sem/Hum+N+Sg+Gen+PxSg2
bearjadat#eahket+N+Sg+Gen+PxSg2
bearjadat#idja+Sem/Time+N+Sg+Gen+PxSg2
bearjadat+Sem/Time+N+Sg+Gen+PxSg2
bearra#goddi+Sem/Group+Sem/Hum+N+Sg+Gen+PxSg2
bearrahaččat+N+Sg+Gen+PxSg2
bearran#doaimmahat+Sem/Org+Sem/Plc+N+Sg+Gen+PxSg2
bearre#mánni+Sem/Hum+N+Sg+Gen+PxSg2
bearrái#geahččan#komitea+Sem/Org+N+Sg+Gen+PxSg2
bearrái#geahččan#komitéa+Sem/Org+N+Sg+Gen+PxSg2
bearrái#geahččan#lávde#goddi+Sem/Org+N+Sg+Gen+PxSg2
bearrái#geahččan#orgána+Sem/Org+N+Sg+Gen+PxSg2
bearrái#geahččan+N+Sg+Gen+PxSg2
bearrái#geahčči+Sem/Hum+N+Sg+Gen+PxSg2
bearrái#geahčču+N+Sg+Gen+PxSg2
bearrái#geahččán#orgána+Sem/Org+N+Sg+Gen+PxSg2
beasat#beaivi+Sem/Time+N+Sg+Gen+PxSg2
beasatlašvuohta+N+Sg+Gen+PxSg2
beaska#nat#miessi+Sem/Ani+N+Sg+Gen+PxSg2
beassan#vejolašvuohta+N+Sg+Gen+PxSg2
beassan#váldi+Sem/Org+N+Sg+Gen+PxSg2
beassan+N+Sg+Gen+PxSg2
beassanvuohta+N+Sg+Gen+PxSg2
beasse#jeagil+N+Sg+Gen+PxSg2
beasse#loggun+N+Sg+Gen+PxSg2
beasse#njalli+N+Sg+Gen+PxSg2
beasse#skoabit+Sem/Ani+N+Sg+Gen+PxSg2
beassáš#basit+N+Sg+Gen+PxSg2
beassáš#beaivi+Sem/Time+N+Sg+Gen+PxSg2
beassáš#liljá+N+Sg+Gen+PxSg2
beassáš#luopmu+Sem/Time+N+Sg+Gen+PxSg2
beassáš#lávvardat+N+Sg+Gen+PxSg2
beassáš#lávvordat+N+Sg+Gen+PxSg2
beassáš#ruohtta+N+Sg+Gen+PxSg2
beassážat+N+Sg+Gen+PxSg2
beasti+Sem/Hum+N+Sg+Gen+PxSg2
beatnagaš+Sem/Ani+N+Sg+Gen+PxSg2
beatnat#beaivvit+N+Sg+Gen+PxSg2
beatnat#boska+N+Sg+Gen+PxSg2
beatnat#báhkat+N+Sg+Gen+PxSg2
beatnat#daŋas+N+Sg+Gen+PxSg2
beatnat#guottádat+Wthr+N+Sg+Gen+PxSg2
beatnat#jeagil+N+Sg+Gen+PxSg2
beatnat#jokŋa#šaddu+N+Sg+Gen+PxSg2
beatnat#jokŋa+N+Sg+Gen+PxSg2
beatnat#juopmu+N+Sg+Gen+PxSg2
beatnat#miestta+N+Sg+Gen+PxSg2
beatnat#muorji+N+Sg+Gen+PxSg2
beatnat#njuovčča#rássi+N+Sg+Gen+PxSg2
beatnat#násti+N+Sg+Gen+PxSg2
beatnat#rássi+N+Sg+Gen+PxSg2
beatnat#rávra+N+Sg+Gen+PxSg2
beatnat#sarrit+N+Sg+Gen+PxSg2
beatnat#suoidni+N+Sg+Gen+PxSg2
beavddehas+Sem/Hum+N+Sg+Gen+PxSg2
beavde#biigá+Sem/Hum+N+Sg+Gen+PxSg2
beavde#girje#čálli+Sem/Hum+N+Sg+Gen+PxSg2
beavde#guorra+N+Sg+Gen+PxSg2
beavde#vierut+N+Sg+Gen+PxSg2
beavkkan+Sem/Hum+N+Sg+Gen+PxSg2
beavvi+Sem/Hum+N+Sg+Gen+PxSg2
beavváš+Sem/Hum+N+Sg+Gen+PxSg2
beavža+N+Sg+Gen+PxSg2
beaškkiheapmi+N+Sg+Gen+PxSg2
befála+Sem/Hum+N+Sg+Gen+PxSg2
behtolašvuohta+N+Sg+Gen+PxSg2
behágas+Sem/Hum+N+Sg+Gen+PxSg2
behákas+Sem/Hum+N+Sg+Gen+PxSg2
behálaš+Sem/Hum+N+Sg+Gen+PxSg2
beibboš#cihci+Sem/Ani+N+Sg+Gen+PxSg2
beibboš+Sem/Ani+N+Sg+Gen+PxSg2
bejot+Sem/Ani+N+Sg+Gen+PxSg2
beležat+N+Sg+Gen+PxSg2
belle#skierat+N+Sg+Gen+PxSg2
belle#skárrit+N+Sg+Gen+PxSg2
bellodat#njágadeaddjiG+N+Sg+Gen+PxSg2
bellodat#ustit+Sem/Hum+N+Sg+Gen+PxSg2
bellodat+Sem/Org+N+Sg+Gen+PxSg2
beloštus+N+Sg+Gen+PxSg2
belá+Sem/Hum+N+Sg+Gen+PxSg2
benno+N+Sg+Gen+PxSg2
bensin#stašuvdna+Build+N+Sg+Gen+PxSg2
berealaš+Sem/Hum+N+Sg+Gen+PxSg2
beroštumi#vuostálasvuohta+N+Sg+Gen+PxSg2
beroštus#goddi+Sem/Org+N+Sg+Gen+PxSg2
beroštus#vuostálasvuohta+N+Sg+Gen+PxSg2
bessen#báiki+Sem/Plc+N+Sg+Gen+PxSg2
bessen+N+Sg+Gen+PxSg2
besteG+N+Sg+Gen+PxSg2
beškkoš+Sem/Ani+N+Sg+Gen+PxSg2
beštor+Sem/Ani+N+Sg+Gen+PxSg2
bibliográfa+Sem/Hum+N+Sg+Gen+PxSg2
bibliotehka+Sem/Org+Build+N+Sg+Gen+PxSg2
bibliotekára+Sem/Hum+N+Sg+Gen+PxSg2
biddo#juolgi+Sem/Ani+N+Sg+Gen+PxSg2
bidjan+N+Sg+Gen+PxSg2
biebman+N+Sg+Gen+PxSg2
biebmo#bárdni+Sem/Hum+N+Sg+Gen+PxSg2
biebmo#bázahusat+N+Sg+Gen+PxSg2
biebmo#departemeanta+Sem/Org+Sem/Plc+N+Sg+Gen+PxSg2
biebmo#dárkkisteapmi+N+Sg+Gen+PxSg2
biebmo#eadni+Sem/Hum+N+Sg+Gen+PxSg2
biebmo#ealli+Sem/Ani+N+Sg+Gen+PxSg2
biebmo#loddi+Sem/Ani+N+Sg+Gen+PxSg2
biebmo#luossa+Sem/Ani+N+Sg+Gen+PxSg2
biebmo#moalut+N+Sg+Gen+PxSg2
biebmo#mánná+Sem/Hum+N+Sg+Gen+PxSg2
biebmo#nieida+Sem/Hum+N+Sg+Gen+PxSg2
biebmo#rieban+Sem/Ani+N+Sg+Gen+PxSg2
biebmo#váhnen+Sem/Hum+N+Sg+Gen+PxSg2
biebmo#vátni+N+Sg+Gen+PxSg2
biebmo#áhčči+Sem/Hum+N+Sg+Gen+PxSg2
biebmo#šibit+Sem/Ani+N+Sg+Gen+PxSg2
biegga#dávda+N+Sg+Gen+PxSg2
spánskka#dávda+N+Sg+Gen+PxSg2
čoavje#dávda+N+Sg+Gen+PxSg2
biegga#fálli+Sem/Ani+N+Sg+Gen+PxSg2
biegga#gaccat+N+Sg+Gen+PxSg2
biegga#gaikkohat+Sem/Plc+N+Sg+Gen+PxSg2
biegga#hieibma+Wthr+N+Sg+Gen+PxSg2
biegga#hálti+N+Sg+Gen+PxSg2
biegga#millo#párka+Sem/Plc+N+Sg+Gen+PxSg2
biegga#oaivi+Sem/Hum+N+Sg+Gen+PxSg2
biegga#olmmái+Sem/Hum+N+Sg+Gen+PxSg2
biegga#párka+Sem/Plc+N+Sg+Gen+PxSg2
biegga#roassa+Wthr+N+Sg+Gen+PxSg2
biegga#veađahat+Sem/Plc+N+Sg+Gen+PxSg2
biegga+Wthr+N+Sg+Gen+PxSg2
biehkan+Sem/Ani+N+Sg+Gen+PxSg2
biehttalan#vuoigatvuohta+N+Sg+Gen+PxSg2
biehttaleapmi+N+Sg+Gen+PxSg2
biehtár#guhkká+N+Sg+Gen+PxSg2
biehtár#rássi+N+Sg+Gen+PxSg2
biehtár#vahkku+Sem/Time+N+Sg+Gen+PxSg2
biekka#njuolla+N+Sg+Gen+PxSg2
biekka#čuomirat+N+Sg+Gen+PxSg2
biello#cizáš+Sem/Ani+N+Sg+Gen+PxSg2
biello#daŋas#šaddu+N+Sg+Gen+PxSg2
biello#guoddi+Sem/Ani+N+Sg+Gen+PxSg2
biello#rássi+N+Sg+Gen+PxSg2
biello#šaddu+N+Sg+Gen+PxSg2
biellohas+Sem/Ani+N+Sg+Gen+PxSg2
biellán+Sem/Ani+N+Sg+Gen+PxSg2
biepmahas+Sem/Hum+N+Sg+Gen+PxSg2
biepmastallan+N+Sg+Gen+PxSg2
biepmohas+Sem/Hum+N+Sg+Gen+PxSg2
biepmostallan+N+Sg+Gen+PxSg2
biepmus#árvu+N+Sg+Gen+PxSg2
bierdna+Sem/Ani+N+Sg+Gen+PxSg2
bierdni+Sem/Ani+N+Sg+Gen+PxSg2
bierfe#čoarvi+Sem/Ani+N+Sg+Gen+PxSg2
bierfi+Sem/Hum+N+Sg+Gen+PxSg2
bierggasteapmi+N+Sg+Gen+PxSg2
biergo#buvttadeapmi+N+Sg+Gen+PxSg2
biergo#riidálas+Sem/Hum+N+Sg+Gen+PxSg2
bieskán+Sem/Ani+N+Sg+Gen+PxSg2
biestta+N+Sg+Gen+PxSg2
bievla#boazu+Sem/Ani+N+Sg+Gen+PxSg2
bievla#eana+Sem/Plc+N+Sg+Gen+PxSg2
bievla#guohtun+N+Sg+Gen+PxSg2
bievla#jahki+Sem/Time+N+Sg+Gen+PxSg2
bievla#vuodjin+N+Sg+Gen+PxSg2
bievla#áigi+Sem/Time+N+Sg+Gen+PxSg2
bievla+N+Sg+Gen+PxSg2
bievval+Sem/Hum+N+Sg+Gen+PxSg2
bievvi+Sem/Hum+N+Sg+Gen+PxSg2
bieđan+Sem/Hum+N+Sg+Gen+PxSg2
bieđggo#boaibmun+N+Sg+Gen+PxSg2
bieđggo#gieđahallan+N+Sg+Gen+PxSg2
bieđggo#ássan#guovlu+Sem/Plc+N+Sg+Gen+PxSg2
bieđggo#ássan+N+Sg+Gen+PxSg2
bieđgguid#ássan#guovlu+Sem/Plc+N+Sg+Gen+PxSg2
bieđđilaš+Sem/Hum+N+Sg+Gen+PxSg2
bifiila+Sem/Hum+N+Sg+Gen+PxSg2
biggoheapmi+N+Sg+Gen+PxSg2
bigohas+Sem/Hum+N+Sg+Gen+PxSg2
bigálusat+N+Sg+Gen+PxSg2
bigán+Sem/Hum+N+Sg+Gen+PxSg2
bihcabas#čáihni+Sem/Ani+N+Sg+Gen+PxSg2
bihce#guolga+Sem/Ani+N+Sg+Gen+PxSg2
bihcebas#loddi+Sem/Ani+N+Sg+Gen+PxSg2
bihcebás#gáski+Sem/Ani+N+Sg+Gen+PxSg2
bihcebás#loddi+Sem/Ani+N+Sg+Gen+PxSg2
bihcebás#čáihni+Sem/Ani+N+Sg+Gen+PxSg2
bihci+N+Sg+Gen+PxSg2
bihkka#boaldin+N+Sg+Gen+PxSg2
bihkka#gožža+N+Sg+Gen+PxSg2
bihkka#jeagil+N+Sg+Gen+PxSg2
bihkka+N+Sg+Gen+PxSg2
bihlaideapmi+N+Sg+Gen+PxSg2
bihpar+N+Sg+Gen+PxSg2
bihppor#ruohtas+N+Sg+Gen+PxSg2
bihton#sápmiG+N+Sg+Gen+PxSg2
bihttá#bordin+N+Sg+Gen+PxSg2
bihtán#sápmiG+N+Sg+Gen+PxSg2
bihámes#vahkku+Sem/Time+N+Sg+Gen+PxSg2
biháris#vahkku+Sem/Time+N+Sg+Gen+PxSg2
biibbal#lohkan+N+Sg+Gen+PxSg2
biidno#vahkku+Sem/Time+N+Sg+Gen+PxSg2
biidno#vahkku+Sem/Time+N+Sg+Gen+PxSg2
biigá+Sem/Hum+N+Sg+Gen+PxSg2
biika#goašku+Sem/Ani+N+Sg+Gen+PxSg2
biika#skáhpi+N+Sg+Gen+PxSg2
biika#čoarvi+Sem/Ani+N+Sg+Gen+PxSg2
biila#divohat+Sem/Org+Sem/Plc+N+Sg+Gen+PxSg2
biila#doallan+N+Sg+Gen+PxSg2
biila#dárkkisteapmi+N+Sg+Gen+PxSg2
biila#eaiggáduššan+N+Sg+Gen+PxSg2
biila#eatnatvuohta+N+Sg+Gen+PxSg2
biila#fuolahat+Sem/Org+Sem/Plc+N+Sg+Gen+PxSg2
biila#gávpi+Sem/Org+Sem/Plc+N+Sg+Gen+PxSg2
biila#lihkohisvuohta+N+Sg+Gen+PxSg2
biila#lihkuhisvuohta+N+Sg+Gen+PxSg2
biila#láigohat+Sem/Org+Sem/Plc+N+Sg+Gen+PxSg2
biila#skuvla+Sem/Org+N+Sg+Gen+PxSg2
biila#vuoddji+Sem/Hum+N+Sg+Gen+PxSg2
biila#vuodjin+N+Sg+Gen+PxSg2
biipo#gárremas+Sem/Hum+N+Sg+Gen+PxSg2
biire+Sem/Org+Sem/Plc+N+Sg+Gen+PxSg2
biire+Sem/Org+Sem/Plc+N+Sg+Gen+PxSg2
bijahallan+N+Sg+Gen+PxSg2
bikši+Sem/Hum+N+Sg+Gen+PxSg2
bileahtta#dárkkisteapmi+N+Sg+Gen+PxSg2
bileahtta#vuovdin+N+Sg+Gen+PxSg2
bilkideaddji+Sem/Hum+N+Sg+Gen+PxSg2
bilkkár+Sem/Hum+N+Sg+Gen+PxSg2
bilkár+Sem/Hum+N+Sg+Gen+PxSg2
bille#boatkkahas+Sem/Ani+N+Sg+Gen+PxSg2
billet+N+Sg+Gen+PxSg2
billji+Sem/Hum+N+Sg+Gen+PxSg2
billár+Sem/Hum+N+Sg+Gen+PxSg2
bilto#áldu+Sem/Ani+N+Sg+Gen+PxSg2
biltu+Sem/Ani+N+Sg+Gen+PxSg2
bindda+N+Sg+Gen+PxSg2
binoma+Sem/Hum+N+Sg+Gen+PxSg2
biográfa+Sem/Plc+N+Sg+Gen+PxSg2
biologa+Sem/Hum+N+Sg+Gen+PxSg2
bioprospekteren+N+Sg+Gen+PxSg2
bioteknologa+Sem/Hum+N+Sg+Gen+PxSg2
biraldas#darffit+N+Sg+Gen+PxSg2
biraldas#lavnnjit+N+Sg+Gen+PxSg2
biras#bargi+Sem/Hum+N+Sg+Gen+PxSg2
biras#buoidi+N+Sg+Gen+PxSg2
biras#gealbo#fierpmádat+Sem/Org+N+Sg+Gen+PxSg2
biras#gáhtten#departemeanta+Sem/Org+Sem/Plc+N+Sg+Gen+PxSg2
biras#gáhtten#eise#válddit+N+Sg+Gen+PxSg2
biras#gáhtten#jođiheaddji+Sem/Hum+N+Sg+Gen+PxSg2
biras#gáhtten#kampánja+N+Sg+Gen+PxSg2
biras#gáhtten#kantuvra+Sem/Org+Sem/Plc+N+Sg+Gen+PxSg2
biras#gáhtten#ministtar+Sem/Hum+N+Sg+Gen+PxSg2
biras#gáhtten#ossodat+Sem/Org+Sem/Plc+N+Sg+Gen+PxSg2
biras#gáhtten#ráđđe#addi+Sem/Hum+N+Sg+Gen+PxSg2
biras#gáhtten+N+Sg+Gen+PxSg2
biras#hálddašeapmi+N+Sg+Gen+PxSg2
biras#lavnnjit+N+Sg+Gen+PxSg2
biras#láđđi+N+Sg+Gen+PxSg2
biras#ministtar+Sem/Hum+N+Sg+Gen+PxSg2
biras#suodjaleapmi+N+Sg+Gen+PxSg2
biras#terapevta+Sem/Hum+N+Sg+Gen+PxSg2
biras+Sem/Plc+Sem/Org+N+Sg+Gen+PxSg2
birastus+N+Sg+Gen+PxSg2
birasvuohta+N+Sg+Gen+PxSg2
bircun+N+Sg+Gen+PxSg2
bireala#guoddi+Sem/Hum+N+Sg+Gen+PxSg2
birgalat+Sem/Hum+N+Sg+Gen+PxSg2
birgen#vejolašvuohta+N+Sg+Gen+PxSg2
birgget#beaivi+Sem/Time+N+Sg+Gen+PxSg2
birgget#vahkku+Sem/Time+N+Sg+Gen+PxSg2
birkelaš+Sem/Hum+N+Sg+Gen+PxSg2
biro#baika+N+Sg+Gen+PxSg2
biro+Sem/Hum+N+Sg+Gen+PxSg2
birra#bassan+N+Sg+Gen+PxSg2
birra#beaivi+Sem/Time+N+Sg+Gen+PxSg2
birra#botnjalus+N+Sg+Gen+PxSg2
birra#johtin+N+Sg+Gen+PxSg2
birra#jođaldat+N+Sg+Gen+PxSg2
birra#jándor+Sem/Time+N+Sg+Gen+PxSg2
birra#lávži+N+Sg+Gen+PxSg2
birra#sárgun+N+Sg+Gen+PxSg2
birra#vuodjin+N+Sg+Gen+PxSg2
birra#vázzin+N+Sg+Gen+PxSg2
birra#čuohpahus+N+Sg+Gen+PxSg2
birra#čuohpakeahttáivuohta+N+Sg+Gen+PxSg2
birra#čuoigi+Sem/Hum+N+Sg+Gen+PxSg2
birran#beaivi+Sem/Time+N+Sg+Gen+PxSg2
birse#vuoddji+Sem/Hum+N+Sg+Gen+PxSg2
birze#árvu+N+Sg+Gen+PxSg2
bisma#guovlu+Sem/Plc+N+Sg+Gen+PxSg2
bisma+Sem/Hum+N+Sg+Gen+PxSg2
bismmar#bahta+Sem/Ani+N+Sg+Gen+PxSg2
bismmar+Sem/Hum+N+Sg+Gen+PxSg2
bismmá#basit+N+Sg+Gen+PxSg2
bismá#goddi+Sem/Org+N+Sg+Gen+PxSg2
bismá+Sem/Hum+N+Sg+Gen+PxSg2
bismárra+Sem/Hum+N+Sg+Gen+PxSg2
bispa+Sem/Hum+N+Sg+Gen+PxSg2
bisse#hávka+Sem/Ani+N+Sg+Gen+PxSg2
bissehat+N+Sg+Gen+PxSg2
bisseheaddji+Sem/Hum+N+Sg+Gen+PxSg2
bisso#almmái+Sem/Hum+N+Sg+Gen+PxSg2
bisso#hávka+Sem/Ani+N+Sg+Gen+PxSg2
bissostalli+Sem/Hum+N+Sg+Gen+PxSg2
bissulvuohta+N+Sg+Gen+PxSg2
bisto#muitu+N+Sg+Gen+PxSg2
bistro+Sem/Org+Sem/Plc+N+Sg+Gen+PxSg2
bistu+N+Sg+Gen+PxSg2
bisám#roahttu+Sem/Ani+N+Sg+Gen+PxSg2
bisánan#báiki+Sem/Plc+N+Sg+Gen+PxSg2
bisánanvuohta+N+Sg+Gen+PxSg2
bittus+Sem/Ani+N+Sg+Gen+PxSg2
bivddus#ráddjen+N+Sg+Gen+PxSg2
bivddáhas+Sem/Hum+N+Sg+Gen+PxSg2
bivddár+Sem/Hum+N+Sg+Gen+PxSg2
bivdi+Sem/Hum+N+Sg+Gen+PxSg2
bivdin#guovlu+Sem/Plc+N+Sg+Gen+PxSg2
bivdin#joavku+Sem/Group+Sem/Hum+N+Sg+Gen+PxSg2
bivdo#beana#geahččaleapmi+N+Sg+Gen+PxSg2
bivdo#beana+Sem/Ani+N+Sg+Gen+PxSg2
bivdo#báiki+Sem/Plc+N+Sg+Gen+PxSg2
bivdo#fuođđu+Sem/Ani+N+Sg+Gen+PxSg2
bivdo#guovlu+Sem/Plc+N+Sg+Gen+PxSg2
bivdo#heiveheapmi+N+Sg+Gen+PxSg2
bivdo#joavku+Sem/Group+Sem/Hum+N+Sg+Gen+PxSg2
bivdo#mudden+N+Sg+Gen+PxSg2
bivdo#mátke#goddi+Sem/Org+N+Sg+Gen+PxSg2
bivdo#neavvo#geavaheapmi+N+Sg+Gen+PxSg2
bivdo#neavvu#geavaheapmi+N+Sg+Gen+PxSg2
bivdo#olmmái+Sem/Hum+N+Sg+Gen+PxSg2
bivdo#rievttálaš+Sem/Hum+N+Sg+Gen+PxSg2
bivdo#ráddjen+N+Sg+Gen+PxSg2
bivdo#sadji+Sem/Plc+N+Sg+Gen+PxSg2
bivdo#skihpár+Sem/Hum+N+Sg+Gen+PxSg2
bivdo#vahcaG+N+Sg+Gen+PxSg2
bivdo#vuoigatvuohta+N+Sg+Gen+PxSg2
bivdo#áigi+Sem/Time+N+Sg+Gen+PxSg2
bivdo#čáhci+Sem/Plc+N+Sg+Gen+PxSg2
bivdu+N+Sg+Gen+PxSg2
bivnnutvuohta+N+Sg+Gen+PxSg2
bivttas#basta+N+Sg+Gen+PxSg2
bivttas#goarru+Sem/Hum+N+Sg+Gen+PxSg2
bivttas#gávpi+Sem/Org+Sem/Plc+N+Sg+Gen+PxSg2
bivttas#hábmen+N+Sg+Gen+PxSg2
bivttas#ráhkadeapmi+N+Sg+Gen+PxSg2
bivval+Wthr+N+Sg+Gen+PxSg2
bivššut+Sem/Hum+N+Sg+Gen+PxSg2
biđgejeaddji+Sem/Ani+N+Sg+Gen+PxSg2
biđggiideapmi+N+Sg+Gen+PxSg2
biđggon+Sem/Hum+N+Sg+Gen+PxSg2
biškkar#dálki+Wthr+N+Sg+Gen+PxSg2
biškkon+Sem/Hum+N+Sg+Gen+PxSg2
biŧon#sápmiG+N+Sg+Gen+PxSg2
bižus+Sem/Ani+N+Sg+Gen+PxSg2
biđut+N+Sg+Gen+PxSg2
bišáŋke+Sem/Ani+N+Sg+Gen+PxSg2
biššan#rássi+N+Sg+Gen+PxSg2
bleahkka#guolli+Sem/Ani+N+Sg+Gen+PxSg2
boadda#ruovddit+N+Sg+Gen+PxSg2
boadnji+Sem/Hum+N+Sg+Gen+PxSg2
boadnjá+Sem/Hum+N+Sg+Gen+PxSg2
boagge#juolgi+Sem/Hum+N+Sg+Gen+PxSg2
boaggi+Sem/Hum+N+Sg+Gen+PxSg2
boahe#nástiG+N+Sg+Gen+PxSg2
boahe#návliG+N+Sg+Gen+PxSg2
boahi#dávgiG+N+Sg+Gen+PxSg2
boahiG+N+Sg+Gen+PxSg2
boahje#nástiG+N+Sg+Gen+PxSg2
boahje#návliG+N+Sg+Gen+PxSg2
boahji#dávgiG+N+Sg+Gen+PxSg2
boahjiG+N+Sg+Gen+PxSg2
boahkke#guolli+Sem/Ani+N+Sg+Gen+PxSg2
boahkko#dávda+N+Sg+Gen+PxSg2
boahtin#dálki+N+Sg+Gen+PxSg2
boahtin#suonjardeapmi+N+Sg+Gen+PxSg2
boahtin+N+Sg+Gen+PxSg2
boahto#árvu+N+Sg+Gen+PxSg2
boahtte#áigiG+N+Sg+Gen+PxSg2
boahttevuohta+N+Sg+Gen+PxSg2
boahtti+Sem/Hum+N+Sg+Gen+PxSg2
boaimmáš+Sem/Ani+N+Sg+Gen+PxSg2
boaisán+Sem/Hum+N+Sg+Gen+PxSg2
boaisán+Sem/Hum+N+Sg+Gen+PxSg2
boaitto#beal#báiki+Sem/Plc+N+Sg+Gen+PxSg2
boalbi+Sem/Hum+N+Sg+Gen+PxSg2
boalddán+Sem/Hum+N+Sg+Gen+PxSg2
boaldin+N+Sg+Gen+PxSg2
boaldu+N+Sg+Gen+PxSg2
boaldálas+N+Sg+Gen+PxSg2
boalga+Sem/Hum+N+Sg+Gen+PxSg2
boall#oaivi+Sem/Hum+N+Sg+Gen+PxSg2
boallo#gálla+N+Sg+Gen+PxSg2
boallo#njukča+Sem/Ani+N+Sg+Gen+PxSg2
boallo#oaivi+Sem/Hum+N+Sg+Gen+PxSg2
boallo#rássi+N+Sg+Gen+PxSg2
boalvvir+Sem/Hum+N+Sg+Gen+PxSg2
boalvár+Sem/Hum+N+Sg+Gen+PxSg2
boalči+Sem/Hum+N+Sg+Gen+PxSg2
boanda+Sem/Hum+N+Sg+Gen+PxSg2
boanni#fiskes#rássi+N+Sg+Gen+PxSg2
boaran+Sem/Hum+N+Sg+Gen+PxSg2
boares#bárdni+Sem/Hum+N+Sg+Gen+PxSg2
boares#gállá#rássi+N+Sg+Gen+PxSg2
boares#mánnu+N+Sg+Gen+PxSg2
boares#nieida+Sem/Hum+N+Sg+Gen+PxSg2
boaresvuohta+N+Sg+Gen+PxSg2
boargár+Sem/Hum+N+Sg+Gen+PxSg2
boarisvuohta+N+Sg+Gen+PxSg2
boaro#čivga+Sem/Ani+N+Sg+Gen+PxSg2
boarrásiid#siida+Sem/Org+Sem/Plc+N+Sg+Gen+PxSg2
boaru+Sem/Ani+N+Sg+Gen+PxSg2
boaru+Sem/Ani+N+Sg+Gen+PxSg2
boarásman#beaiviG+N+Sg+Gen+PxSg2
boarásnuvvan#ahki+N+Sg+Gen+PxSg2
boasta#almmái+Sem/Hum+N+Sg+Gen+PxSg2
boasta#guoddi+Sem/Hum+N+Sg+Gen+PxSg2
boasta#johtin+N+Sg+Gen+PxSg2
boasta#kantuvra+Build+N+Sg+Gen+PxSg2
boasta#lágádus+Sem/Org+N+Sg+Gen+PxSg2
boasta#olmmái+Sem/Hum+N+Sg+Gen+PxSg2
boasta#steampal+N+Sg+Gen+PxSg2
boasta#steampil+N+Sg+Gen+PxSg2
boasta+N+Sg+Gen+PxSg2
boastto#atnu+N+Sg+Gen+PxSg2
boastto#biebman+N+Sg+Gen+PxSg2
boastto#dikšu+N+Sg+Gen+PxSg2
boastto#geavaheapmi+N+Sg+Gen+PxSg2
boastto#geavahus+N+Sg+Gen+PxSg2
boastto#ipmárdus+N+Sg+Gen+PxSg2
boastto#ivdne#govven+N+Sg+Gen+PxSg2
boasttovuohta+N+Sg+Gen+PxSg2
boasttu#geavaheaddji+Sem/Hum+N+Sg+Gen+PxSg2
boasttu#ipmárdus+N+Sg+Gen+PxSg2
boasttu#lohkan+N+Sg+Gen+PxSg2
boasttu#ádden+N+Sg+Gen+PxSg2
boasttuvuohta+N+Sg+Gen+PxSg2
boatka#divri+Sem/Ani+N+Sg+Gen+PxSg2
boatkka#dulkon+N+Sg+Gen+PxSg2
boatkkahas+Sem/Ani+N+Sg+Gen+PxSg2
boatkun+N+Sg+Gen+PxSg2
boavdi+Wthr+N+Sg+Gen+PxSg2
boazo#bargi+Sem/Hum+N+Sg+Gen+PxSg2
boazo#beana+Sem/Ani+N+Sg+Gen+PxSg2
boazo#bárra+Sem/Ani+Sem/Group+N+Sg+Gen+PxSg2
boazo#dikšun+N+Sg+Gen+PxSg2
boazo#doalli+Sem/Hum+N+Sg+Gen+PxSg2
boazo#doallo#agronoma+Sem/Hum+N+Sg+Gen+PxSg2
boazo#doallo#bagadeaddji+Sem/Hum+N+Sg+Gen+PxSg2
boazo#doallo#bearrái#geahčči+Sem/Hum+N+Sg+Gen+PxSg2
boazo#doallo#distrikta+Sem/Org+Sem/Plc+N+Sg+Gen+PxSg2
boazo#doallo#eana+Sem/Plc+N+Sg+Gen+PxSg2
boazo#doallo#eise#váldi+Sem/Org+N+Sg+Gen+PxSg2
boazo#doallo#guovlu+Sem/Plc+N+Sg+Gen+PxSg2
boazo#doallo#hoavda+Sem/Hum+N+Sg+Gen+PxSg2
boazo#doallo#hálddahus+Sem/Org+Sem/Plc+N+Sg+Gen+PxSg2
boazo#doallo#hálddašeapmi+N+Sg+Gen+PxSg2
boazo#doallo#jahki+Sem/Time+N+Sg+Gen+PxSg2
boazo#doallo#kantuvra+Sem/Org+Sem/Plc+N+Sg+Gen+PxSg2
boazo#doallo#láhka#lávde#goddi+Sem/Org+N+Sg+Gen+PxSg2
boazo#doallo#lávde#goddi+Sem/Org+N+Sg+Gen+PxSg2
boazo#doallo#nuorraGen+Sem/Hum+N+Sg+Gen+PxSg2
boazo#doallo#organisašuvdna+Sem/Org+N+Sg+Gen+PxSg2
boazo#doallo#plána#lávde#goddi+Sem/Org+N+Sg+Gen+PxSg2
boazo#doallo#skuvla+Sem/Org+Build+N+Sg+Gen+PxSg2
boazo#doallo#stivra+Sem/Org+N+Sg+Gen+PxSg2
boazo#doallo#vuoigatvuohta+N+Sg+Gen+PxSg2
boazo#doallo#šiehtadallan+N+Sg+Gen+PxSg2
boazo#duovdda+Sem/Plc+N+Sg+Gen+PxSg2
boazo#dutkan+N+Sg+Gen+PxSg2
boazo#dutki+Sem/Hum+N+Sg+Gen+PxSg2
boazo#dállu+Build+N+Sg+Gen+PxSg2
boazo#eaiggát+Sem/Hum+N+Sg+Gen+PxSg2
boazo#geahčči+Sem/Hum+N+Sg+Gen+PxSg2
boazo#goahkka+Sem/Hum+N+Sg+Gen+PxSg2
boazo#guohton#eana+Sem/Plc+N+Sg+Gen+PxSg2
boazo#guohton#kommišuvdna+Sem/Org+N+Sg+Gen+PxSg2
boazo#guohton#lávde#goddi+Sem/Org+N+Sg+Gen+PxSg2
boazo#guohtun#eana+Sem/Plc+N+Sg+Gen+PxSg2
boazo#guohtun#kommišuvdna+Sem/Org+N+Sg+Gen+PxSg2
boazo#guohtun#lávde#goddi+Sem/Org+N+Sg+Gen+PxSg2
boazo#guohtun+N+Sg+Gen+PxSg2
boazo#guovlu+Sem/Plc+N+Sg+Gen+PxSg2
boazo#guođoheaddji+Sem/Hum+N+Sg+Gen+PxSg2
boazo#guođoheapmi+N+Sg+Gen+PxSg2
boazo#isit+Sem/Hum+N+Sg+Gen+PxSg2
boazo#jápmu+N+Sg+Gen+PxSg2
boazo#logaheapmi+N+Sg+Gen+PxSg2
boazo#lohku+N+Sg+Gen+PxSg2
boazo#meahcci+N+Sg+Gen+PxSg2
boazo#njuovahat+Sem/Org+Sem/Plc+N+Sg+Gen+PxSg2
boazo#oastin+N+Sg+Gen+PxSg2
boazo#ohcu+N+Sg+Gen+PxSg2
boazo#orohat+Sem/Plc+Sem/Org+N+Sg+Gen+PxSg2
boazo#politiija+Sem/Hum+N+Sg+Gen+PxSg2
boazo#riehpu+Sem/Ani+N+Sg+Gen+PxSg2
boazo#suohkan+Sem/Plc+Sem/Org+N+Sg+Gen+PxSg2
boazo#suola+Sem/Hum+N+Sg+Gen+PxSg2
boazo#sápmelaš+Sem/Hum+N+Sg+Gen+PxSg2
boazo#sápmiG+N+Sg+Gen+PxSg2
boazo#vázzi+Sem/Hum+N+Sg+Gen+PxSg2
boazu+Sem/Ani+N+Sg+Gen+PxSg2
boađus#logahallan+N+Sg+Gen+PxSg2
boađus#ovttaláganvuohta+N+Sg+Gen+PxSg2
boađus#árvvoštallan+N+Sg+Gen+PxSg2
boađus#áŋgiruššan+N+Sg+Gen+PxSg2
boađáhat+Wthr+N+Sg+Gen+PxSg2
boađáldat+Sem/Plc+N+Sg+Gen+PxSg2
boađđo#civkka#leivvoš+Sem/Ani+N+Sg+Gen+PxSg2
boađđo#civkkán+Sem/Ani+N+Sg+Gen+PxSg2
boaššo#loaidu+N+Sg+Gen+PxSg2
boaššohas+Sem/Hum+N+Sg+Gen+PxSg2
boaššu+N+Sg+Gen+PxSg2
bodda+Sem/Time+N+Sg+Gen+PxSg2
boddo#latnja+Sem/Plc+N+Sg+Gen+PxSg2
boddu+Sem/Time+N+Sg+Gen+PxSg2
bodne#dápmot+Sem/Ani+N+Sg+Gen+PxSg2
bodne#jiekŋa+N+Sg+Gen+PxSg2
bodne#skárta+N+Sg+Gen+PxSg2
bodne#suossa+N+Sg+Gen+PxSg2
bodne#čáhci+N+Sg+Gen+PxSg2
bodni+Sem/Plc+N+Sg+Gen+PxSg2
bodnje#divga#rássi+N+Sg+Gen+PxSg2
bodnje#miestta+Sem/Ani+N+Sg+Gen+PxSg2
bogge#áigi+N+Sg+Gen+PxSg2
boggi+Sem/Hum+N+Sg+Gen+PxSg2
bogostat+Sem/Hum+N+Sg+Gen+PxSg2
bohcce#bargi+Sem/Hum+N+Sg+Gen+PxSg2
bohcce#jeagil+N+Sg+Gen+PxSg2
bohcce#suoidni+N+Sg+Gen+PxSg2
bohcce#šaddu+N+Sg+Gen+PxSg2
bohcco#guoppar+N+Sg+Gen+PxSg2
bohcco#guottádat+Wthr+N+Sg+Gen+PxSg2
bohcco#jeagil+N+Sg+Gen+PxSg2
bohcco#miessi+Sem/Ani+N+Sg+Gen+PxSg2
bohcco#suoidni+N+Sg+Gen+PxSg2
bohcco#vuodja+N+Sg+Gen+PxSg2
bohki+Sem/Plc+N+Sg+Gen+PxSg2
bohkká+Sem/Ani+N+Sg+Gen+PxSg2
bohkolat+Wthr+N+Sg+Gen+PxSg2
bohká#rássi+N+Sg+Gen+PxSg2
bohppel+N+Sg+Gen+PxSg2
bohtaneapmi+N+Sg+Gen+PxSg2
bohtehtos+N+Sg+Gen+PxSg2
bohtoš+Sem/Plc+N+Sg+Gen+PxSg2
bohtás+N+Sg+Gen+PxSg2
bohčin#oapmi+Sem/Ani+N+Sg+Gen+PxSg2
bohčámuš+N+Sg+Gen+PxSg2
bohčči#gussa+Sem/Ani+N+Sg+Gen+PxSg2
bohčči+Sem/Hum+N+Sg+Gen+PxSg2
boiggá+Sem/Hum+N+Sg+Gen+PxSg2
boigá+Sem/Hum+N+Sg+Gen+PxSg2
boija+Sem/Hum+N+Sg+Gen+PxSg2
boimmohat+Sem/Plc+N+Sg+Gen+PxSg2
boimmon+Sem/Ani+N+Sg+Gen+PxSg2
bojá+Sem/Hum+N+Sg+Gen+PxSg2
boksen+N+Sg+Gen+PxSg2
bolas+Wthr+N+Sg+Gen+PxSg2
boldejaš+Sem/Ani+N+Sg+Gen+PxSg2
boles#departemeanta+Sem/Org+Sem/Plc+N+Sg+Gen+PxSg2
boles#komissára+Sem/Hum+N+Sg+Gen+PxSg2
boles#konstáhpel+Sem/Hum+N+Sg+Gen+PxSg2
boles+Sem/Hum+N+Sg+Gen+PxSg2
bolfe#gaccet+Sem/Ani+N+Sg+Gen+PxSg2
bolfe#gaccet+Sem/Ani+N+Sg+Gen+PxSg2
bolfe#oaivi+N+Sg+Gen+PxSg2
bolfe#seaibi+Sem/Ani+N+Sg+Gen+PxSg2
bolfi+Sem/Hum+Sem/Ani+N+Sg+Gen+PxSg2
bolgen+N+Sg+Gen+PxSg2
boliisa+Sem/Hum+N+Sg+Gen+PxSg2
bondde#gielda+Sem/Org+Sem/Plc+N+Sg+Gen+PxSg2
bondde+Sem/Hum+N+Sg+Gen+PxSg2
bondur+Sem/Hum+N+Sg+Gen+PxSg2
bonjuvuohta+N+Sg+Gen+PxSg2
bor#meašttir+Sem/Hum+N+Sg+Gen+PxSg2
bora#guolli+Sem/Ani+N+Sg+Gen+PxSg2
bora#loddi+Sem/Ani+N+Sg+Gen+PxSg2
bora#noaidi+Sem/Hum+N+Sg+Gen+PxSg2
bora#návdi+Sem/Ani+N+Sg+Gen+PxSg2
bora#spire#hálddašeapmi+N+Sg+Gen+PxSg2
bora#spire#lávde#goddi+Sem/Org+N+Sg+Gen+PxSg2
bora#spire#váttisvuohta+N+Sg+Gen+PxSg2
bora#spire+Sem/Ani+N+Sg+Gen+PxSg2
bora#širrá+Sem/Ani+N+Sg+Gen+PxSg2
boradan#boddu+Sem/Time+N+Sg+Gen+PxSg2
boradan#báiki+Sem/Plc+N+Sg+Gen+PxSg2
boradan#latnja+Sem/Plc+N+Sg+Gen+PxSg2
boradan#sadji+Sem/Plc+N+Sg+Gen+PxSg2
boradan#áigi+N+Sg+Gen+PxSg2
boradeaddji+Sem/Ani+N+Sg+Gen+PxSg2
boragas+Sem/Ani+N+Sg+Gen+PxSg2
borahan#bumpa+N+Sg+Gen+PxSg2
borahas+Sem/Ani+N+Sg+Gen+PxSg2
borahat+Sem/Plc+N+Sg+Gen+PxSg2
borakeahttáivuohta+N+Sg+Gen+PxSg2
borakeahttávuohta+N+Sg+Gen+PxSg2
boralmasat+N+Sg+Gen+PxSg2
boran+Sem/Ani+N+Sg+Gen+PxSg2
boras#dávda#dikšun+N+Sg+Gen+PxSg2
boras#dávda#ossodat+Sem/Org+Sem/Plc+N+Sg+Gen+PxSg2
borat#buhkká+Sem/Ani+N+Sg+Gen+PxSg2
bordealla+Sem/Plc+N+Sg+Gen+PxSg2
bordin+N+Sg+Gen+PxSg2
bordu+N+Sg+Gen+PxSg2
borešvuohta+N+Sg+Gen+PxSg2
borga+Wthr+N+Sg+Gen+PxSg2
borge#mánnu+N+Sg+Gen+PxSg2
borggas#dálki+Wthr+N+Sg+Gen+PxSg2
borgguhan#boddu+Sem/Time+N+Sg+Gen+PxSg2
borgguhan#latnja+Sem/Plc+N+Sg+Gen+PxSg2
borgi+N+Sg+Gen+PxSg2
borgár+Sem/Hum+N+Sg+Gen+PxSg2
borgárvuohta+N+Sg+Gen+PxSg2
borjadat+Wthr+N+Sg+Gen+PxSg2
borjat+Wthr+N+Sg+Gen+PxSg2
borji+Wthr+N+Sg+Gen+PxSg2
borjjádat+Wthr+N+Sg+Gen+PxSg2
borramuš#buvda+Sem/Org+Sem/Plc+N+Sg+Gen+PxSg2
borramuš#buvttadeapmi+N+Sg+Gen+PxSg2
borramuš#gávpi+Sem/Org+Sem/Plc+N+Sg+Gen+PxSg2
borran#beasadeapmi+N+Sg+Gen+PxSg2
borran#boddu+Sem/Time+N+Sg+Gen+PxSg2
borran#guolli+Sem/Ani+N+Sg+Gen+PxSg2
borran#hárjáneapmi+N+Sg+Gen+PxSg2
borran#latnja+Sem/Plc+N+Sg+Gen+PxSg2
borran#miella+N+Sg+Gen+PxSg2
borran#rássi+N+Sg+Gen+PxSg2
borran#áigi+N+Sg+Gen+PxSg2
borri#noaidi+Sem/Hum+N+Sg+Gen+PxSg2
borri+Sem/Ani+N+Sg+Gen+PxSg2
bos#mánni+Sem/Hum+N+Sg+Gen+PxSg2
boska#lávki+N+Sg+Gen+PxSg2
boska+N+Sg+Gen+PxSg2
boská+N+Sg+Gen+PxSg2
bosnár+Sem/Hum+N+Sg+Gen+PxSg2
bossi+N+Sg+Gen+PxSg2
bossu+Sem/Ani+N+Sg+Gen+PxSg2
bossu+Sem/Ani+N+Sg+Gen+PxSg2
bossun#njunni+Sem/Ani+N+Sg+Gen+PxSg2
bostta#divri+Sem/Ani+N+Sg+Gen+PxSg2
bostta#gearpmaš+Sem/Ani+N+Sg+Gen+PxSg2
botanihkar+Sem/Hum+N+Sg+Gen+PxSg2
botehtos+N+Sg+Gen+PxSg2
botke#boazu+Sem/Ani+N+Sg+Gen+PxSg2
botkkisteapmi+N+Sg+Gen+PxSg2
botnihisvuohta+N+Sg+Gen+PxSg2
botnit+Sem/Ani+N+Sg+Gen+PxSg2
botnje#miestta+N+Sg+Gen+PxSg2
botnješ#guovttos+N+Sg+Gen+PxSg2
bovccis+Sem/Plc+N+Sg+Gen+PxSg2
bovden+N+Sg+Gen+PxSg2
bovle#stáinnir+Sem/Ani+N+Sg+Gen+PxSg2
bovnnahat+Sem/Plc+N+Sg+Gen+PxSg2
bovttáš+Sem/Ani+N+Sg+Gen+PxSg2
bozze#bađve#rássi+N+Sg+Gen+PxSg2
bođas+Wthr+N+Sg+Gen+PxSg2
bođaš+Wthr+N+Sg+Gen+PxSg2
bođu#falástallan+N+Sg+Gen+PxSg2
bođu#faláštallan+N+Sg+Gen+PxSg2
bođu#valástallan+N+Sg+Gen+PxSg2
bođu#valáštallan+N+Sg+Gen+PxSg2
bođu#áigiG+N+Sg+Gen+PxSg2
bođuid#vuovdi+Sem/Hum+N+Sg+Gen+PxSg2
božán+N+Sg+Gen+PxSg2
brigáda+Sem/Org+N+Sg+Gen+PxSg2
brillat+N+Sg+Gen+PxSg2
bronsa#áigi+Sem/Time+N+Sg+Gen+PxSg2
bubmol+N+Sg+Gen+PxSg2
buddha#tempel+Build+N+Sg+Gen+PxSg2
buddos#namma+N+Sg+Gen+PxSg2
buddostat#namma+N+Sg+Gen+PxSg2
buffalo+Sem/Ani+N+Sg+Gen+PxSg2
bugge#náhpi+Sem/Hum+N+Sg+Gen+PxSg2
buggi+Sem/Hum+N+Sg+Gen+PxSg2
buhcciid#dikšu+Sem/Hum+N+Sg+Gen+PxSg2
buhcciid#ossodat+Sem/Org+Sem/Plc+N+Sg+Gen+PxSg2
buhcciid#ruoktuG+N+Sg+Gen+PxSg2
buhcciid#siida+Sem/Org+Sem/Plc+N+Sg+Gen+PxSg2
buhcciid#viessu+Sem/Org+Build+N+Sg+Gen+PxSg2
buhkka+N+Sg+Gen+PxSg2
buhkká+Sem/Ani+N+Sg+Gen+PxSg2
buhtadan#suodjaleapmi+N+Sg+Gen+PxSg2
buhtadus#árvvošteapmi+N+Sg+Gen+PxSg2
buhtadus+N+Sg+Gen+PxSg2
buhtat+N+Sg+Gen+PxSg2
buhtet+N+Sg+Gen+PxSg2
buhtis#nieida+Sem/Hum+N+Sg+Gen+PxSg2
buhtisin#doallan+N+Sg+Gen+PxSg2
buhtisin#čállin+N+Sg+Gen+PxSg2
buhtismeahttunvuohta+N+Sg+Gen+PxSg2
buhtistan#sadji+Sem/Plc+N+Sg+Gen+PxSg2
buhtisteapmi+N+Sg+Gen+PxSg2
buhtisvuohta+N+Sg+Gen+PxSg2
buhtisvuođa#latnja+Sem/Plc+N+Sg+Gen+PxSg2
buhtástus+N+Sg+Gen+PxSg2
buica+Sem/Hum+N+Sg+Gen+PxSg2
buice#ealli+Sem/Ani+N+Sg+Gen+PxSg2
buijár+Sem/Hum+N+Sg+Gen+PxSg2
buiko#čoarvi+Sem/Ani+N+Sg+Gen+PxSg2
buimman+Sem/Hum+N+Sg+Gen+PxSg2
buite#guolli+Sem/Ani+N+Sg+Gen+PxSg2
buktin#almmuhus+N+Sg+Gen+PxSg2
buktu+N+Sg+Gen+PxSg2
bulddogas+Sem/Ani+N+Sg+Gen+PxSg2
bulddugas+Sem/Ani+N+Sg+Gen+PxSg2
buldu+Sem/Hum+N+Sg+Gen+PxSg2
buldugas+Sem/Ani+N+Sg+Gen+PxSg2
buleteaddji+Sem/Hum+N+Sg+Gen+PxSg2
buletiija+Sem/Hum+N+Sg+Gen+PxSg2
buletija+Sem/Hum+N+Sg+Gen+PxSg2
bulgárialaš+Sem/Hum+N+Sg+Gen+PxSg2
buliisa+Sem/Hum+N+Sg+Gen+PxSg2
bulle+Sem/Ani+N+Sg+Gen+PxSg2
bullje#čalbmi+Sem/Hum+N+Sg+Gen+PxSg2
bulmmot+Sem/Ani+N+Sg+Gen+PxSg2
bumbba#loddi+Sem/Ani+N+Sg+Gen+PxSg2
bumbe#doaŋggat+N+Sg+Gen+PxSg2
bumbol+N+Sg+Gen+PxSg2
bummal+N+Sg+Gen+PxSg2
bummol+N+Sg+Gen+PxSg2
bumpa#loddi+Sem/Ani+N+Sg+Gen+PxSg2
bumpa+N+Sg+Gen+PxSg2
bumpe#stašuvdna+N+Sg+Gen+PxSg2
bumpe+N+Sg+Gen+PxSg2
bumpen#stašuvdna+N+Sg+Gen+PxSg2
bunnjelemasat+N+Sg+Gen+PxSg2
buohcanvuohta+N+Sg+Gen+PxSg2
buohcce#biila#olmmoš+Sem/Hum+N+Sg+Gen+PxSg2
buohcce#dikšo#hoavda+Sem/Hum+N+Sg+Gen+PxSg2
buohcce#dikšu+Sem/Hum+N+Sg+Gen+PxSg2
buohcce#divššár+Sem/Hum+N+Sg+Gen+PxSg2
buohcce#stohpu+Build+Sem/Org+N+Sg+Gen+PxSg2
buohcce#sáhttu+Sem/Org+Veh+N+Sg+Gen+PxSg2
buohcce#viessu+Build+Sem/Org+N+Sg+Gen+PxSg2
buohcci#dikšu+Sem/Hum+N+Sg+Gen+PxSg2
buohcci#dikšu+Sem/Hum+N+Sg+Gen+PxSg2
buohcci+Sem/Hum+N+Sg+Gen+PxSg2
buohccin#dieđiheapmi+N+Sg+Gen+PxSg2
buohccivuohta+N+Sg+Gen+PxSg2
buohcuvuohta+N+Sg+Gen+PxSg2
buohkaid#vuoigatvuohta+N+Sg+Gen+PxSg2
buohtalas#luohkká+Sem/Group+Sem/Hum+N+Sg+Gen+PxSg2
buoidda+Sem/Ani+N+Sg+Gen+PxSg2
buoiddat+Sem/Hum+N+Sg+Gen+PxSg2
buoide#cizáš+Sem/Ani+N+Sg+Gen+PxSg2
buoide#gaccet+Sem/Ani+N+Sg+Gen+PxSg2
buoidi+Sem/Hum+N+Sg+Gen+PxSg2
buoidivuohta+N+Sg+Gen+PxSg2
buokči+Sem/Hum+N+Sg+Gen+PxSg2
buolaš#gáranas+Sem/Hum+N+Sg+Gen+PxSg2
buolaš#savádat+Wthr+N+Sg+Gen+PxSg2
buolaš+Wthr+N+Sg+Gen+PxSg2
buolbmágaš+Sem/Hum+N+Sg+Gen+PxSg2
buolehuhttin+N+Sg+Gen+PxSg2
buollin#dieđiheapmi+N+Sg+Gen+PxSg2
buollin#doaimmahat+Sem/Org+Sem/Plc+N+Sg+Gen+PxSg2
buollin#gearggusvuohta+N+Sg+Gen+PxSg2
buollin#hoavda+Sem/Hum+N+Sg+Gen+PxSg2
buollin#roasmmohuvvan+N+Sg+Gen+PxSg2
buollin#stašuvdna+Build+N+Sg+Gen+PxSg2
buollin#suodjalus+Sem/Org+N+Sg+Gen+PxSg2
buollin#veahka+Sem/Hum+Sem/Group+N+Sg+Gen+PxSg2
buollin#viidáneapmi+N+Sg+Gen+PxSg2
buollin#čáskadeapmi+N+Sg+Gen+PxSg2
buollin+N+Sg+Gen+PxSg2
buollán+N+Sg+Gen+PxSg2
buolva+Sem/Hum+Sem/Group+N+Sg+Gen+PxSg2
buolvadat+Sem/Hum+Sem/Group+N+Sg+Gen+PxSg2
buonjusteapmi+N+Sg+Gen+PxSg2
buorat+Sem/Ani+N+Sg+Gen+PxSg2
buoremusvuohta+N+Sg+Gen+PxSg2
buoretvuohta+N+Sg+Gen+PxSg2
buoridan#fápmu+N+Sg+Gen+PxSg2
buorre#dahkki+Sem/Hum+N+Sg+Gen+PxSg2
buorre#dohkálašvuohta+N+Sg+Gen+PxSg2
buorre#miella+N+Sg+Gen+PxSg2
buorrevuohta+N+Sg+Gen+PxSg2
buorráneaddji+Sem/Hum+N+Sg+Gen+PxSg2
buorádat#biegga+Wthr+N+Sg+Gen+PxSg2
buorádat+Wthr+N+Sg+Gen+PxSg2
buoráš+Sem/Hum+N+Sg+Gen+PxSg2
buoska+Sem/Hum+N+Sg+Gen+PxSg2
buoskár+Sem/Hum+N+Sg+Gen+PxSg2
buovjja+Sem/Ani+N+Sg+Gen+PxSg2
buovnnjat#sáhpán+Sem/Ani+N+Sg+Gen+PxSg2
buovnnjat+Sem/Ani+N+Sg+Gen+PxSg2
buozaheaddji+Sem/Hum+N+Sg+Gen+PxSg2
buozalmasvuohta+N+Sg+Gen+PxSg2
buozan+Sem/Hum+N+Sg+Gen+PxSg2
buozanvuohta+N+Sg+Gen+PxSg2
buošan+Sem/Hum+Sem/Ani+N+Sg+Gen+PxSg2
buošut+Sem/Hum+N+Sg+Gen+PxSg2
buošát+Sem/Hum+N+Sg+Gen+PxSg2
buoššivuohta+N+Sg+Gen+PxSg2
buođđo#sadji+Sem/Plc+N+Sg+Gen+PxSg2
bupmol+N+Sg+Gen+PxSg2
bupmálas+Sem/Hum+Sem/Ani+N+Sg+Gen+PxSg2
bures#birgen#stáhtaGen+Sem/Org+Sem/Plc+N+Sg+Gen+PxSg2
bures#birgen+N+Sg+Gen+PxSg2
bures#boahtin+N+Sg+Gen+PxSg2
burežat+N+Sg+Gen+PxSg2
buriid#dahkki+Sem/Hum+N+Sg+Gen+PxSg2
burjáhtialaš+Sem/Hum+N+Sg+Gen+PxSg2
burru+Sem/Ani+N+Sg+Gen+PxSg2
burrut+Sem/Ani+N+Sg+Gen+PxSg2
bursa#njunni+Sem/Ani+N+Sg+Gen+PxSg2
bursa#rássi+N+Sg+Gen+PxSg2
buse#gáhttu+Sem/Ani+N+Sg+Gen+PxSg2
busse#bisánan#sadji+Sem/Plc+N+Sg+Gen+PxSg2
busse#orustan#sadji+Sem/Plc+N+Sg+Gen+PxSg2
busse#terminála+Sem/Plc+N+Sg+Gen+PxSg2
busse#vuoddji+Sem/Hum+N+Sg+Gen+PxSg2
bussá#ealli+Sem/Ani+N+Sg+Gen+PxSg2
bussá#geahpil+N+Sg+Gen+PxSg2
bussá#skuolfi+Sem/Ani+N+Sg+Gen+PxSg2
bussá#čeallun+N+Sg+Gen+PxSg2
bussá+Sem/Ani+N+Sg+Gen+PxSg2
bustávva#bordin+N+Sg+Gen+PxSg2
buttos#namma+N+Sg+Gen+PxSg2
buvda+Sem/Org+Build+N+Sg+Gen+PxSg2
buvtta#gárgen+N+Sg+Gen+PxSg2
buvtta#joavku+Sem/Group+Sem/Hum+N+Sg+Gen+PxSg2
buvtta#namma+N+Sg+Gen+PxSg2
buvttadan#fitnodat+Sem/Org+N+Sg+Gen+PxSg2
buvttadan#lágádus+Sem/Org+N+Sg+Gen+PxSg2
buvttadan#munni+N+Sg+Gen+PxSg2
buvttadan#nákca+N+Sg+Gen+PxSg2
buvttadan#árvu+N+Sg+Gen+PxSg2
buvttadeaddji+Sem/Hum+N+Sg+Gen+PxSg2
buvttadeapmi+N+Sg+Gen+PxSg2
buvttadus+N+Sg+Gen+PxSg2
buvvedat+Sem/Ani+N+Sg+Gen+PxSg2
buđaldeaddji+Sem/Hum+N+Sg+Gen+PxSg2
buđaldeapmi+N+Sg+Gen+PxSg2
buđaš+N+Sg+Gen+PxSg2
bušeahtta#digaštallan+N+Sg+Gen+PxSg2
bušeahtta#jahki+Sem/Time+N+Sg+Gen+PxSg2
bušeahtta#juogadeapmi+N+Sg+Gen+PxSg2
bušeahtta#lávde#goddi+Sem/Org+N+Sg+Gen+PxSg2
bušeahtta#oktavuohta+N+Sg+Gen+PxSg2
buđeita+N+Sg+Gen+PxSg2
buđet#gaikun+N+Sg+Gen+PxSg2
buđet#šaddu+N+Sg+Gen+PxSg2
buđet+N+Sg+Gen+PxSg2
buško#gálla+N+Sg+Gen+PxSg2
bušku+Sem/Hum+N+Sg+Gen+PxSg2
buđohat+N+Sg+Gen+PxSg2
byro#hoavda+Sem/Hum+N+Sg+Gen+PxSg2
byrokráhta+Sem/Hum+N+Sg+Gen+PxSg2
byrå+Sem/Org+N+Sg+Gen+PxSg2
byråkráhta+Sem/Hum+N+Sg+Gen+PxSg2
byråkráhtta+Sem/Hum+N+Sg+Gen+PxSg2
bádde#geaš#šibit+Sem/Ani+N+Sg+Gen+PxSg2
bádde#skearro#latnja+Sem/Plc+N+Sg+Gen+PxSg2
báddejeaddji+Sem/Hum+N+Sg+Gen+PxSg2
báden#báiki+Sem/Plc+N+Sg+Gen+PxSg2
bádjasat+N+Sg+Gen+PxSg2
bádje#basttat+N+Sg+Gen+PxSg2
bádje#sveisen+N+Sg+Gen+PxSg2
bággo#bisáneapmi+N+Sg+Gen+PxSg2
bággo#govahallan+N+Sg+Gen+PxSg2
bággo#lonistan#vuođđu+N+Sg+Gen+PxSg2
bággo#lonisteapmi+N+Sg+Gen+PxSg2
bággo#lotnun+N+Sg+Gen+PxSg2
bággo#luobaheapmi+N+Sg+Gen+PxSg2
bággo#márran+N+Sg+Gen+PxSg2
bággo#njuovvan+N+Sg+Gen+PxSg2
bággo#pántideapmi+N+Sg+Gen+PxSg2
bággo#soabaheapmi+N+Sg+Gen+PxSg2
bággo#vuovdin+N+Sg+Gen+PxSg2
bággo#čađahan#váldi+Sem/Org+N+Sg+Gen+PxSg2
bággo#čađaheapmi+N+Sg+Gen+PxSg2
báhcagas#loddi+Sem/Ani+N+Sg+Gen+PxSg2
báhcahallan+N+Sg+Gen+PxSg2
báhcci+Sem/Hum+N+Sg+Gen+PxSg2
báhcán#vuoigatvuohta+N+Sg+Gen+PxSg2
báhkas+Wthr+N+Sg+Gen+PxSg2
báhkin+Sem/Hum+N+Sg+Gen+PxSg2
báhkinvuohta+N+Sg+Gen+PxSg2
báhkka#dávda+N+Sg+Gen+PxSg2
báhkka+Wthr+N+Sg+Gen+PxSg2
báhkke#bossu+Sem/Ani+N+Sg+Gen+PxSg2
báhkár+Sem/Hum+N+Sg+Gen+PxSg2
báhpa#dállu+Build+N+Sg+Gen+PxSg2
báhpa#eana#opmodat+Sem/Ani+N+Sg+Gen+PxSg2
báhpa#guhkká+N+Sg+Gen+PxSg2
báhpa#kantuvra+Sem/Plc+N+Sg+Gen+PxSg2
báhpa#kráva+N+Sg+Gen+PxSg2
báhpa#skuvla+N+Sg+Gen+PxSg2
báhpa#suohkan+Sem/Org+Sem/Plc+N+Sg+Gen+PxSg2
báhpa#čeabet+N+Sg+Gen+PxSg2
báhpa#čehpor+N+Sg+Gen+PxSg2
báhpa#čehporas+N+Sg+Gen+PxSg2
báhpa#čehporaš+N+Sg+Gen+PxSg2
báhpar#jeagil+N+Sg+Gen+PxSg2
báhppa#goddi+Sem/Org+N+Sg+Gen+PxSg2
báhppa+Sem/Hum+N+Sg+Gen+PxSg2
báhppaluddan+N+Sg+Gen+PxSg2
báhppavuohta+N+Sg+Gen+PxSg2
báhpu+N+Sg+Gen+PxSg2
báhtaran#sadji+Sem/Plc+N+Sg+Gen+PxSg2
báhtaran#áigi+N+Sg+Gen+PxSg2
báhtareaddji+Sem/Hum+N+Sg+Gen+PxSg2
báhtarus#latnja+Sem/Plc+N+Sg+Gen+PxSg2
báhtte+N+Sg+Gen+PxSg2
báhtter#latnja+Sem/Plc+N+Sg+Gen+PxSg2
báhčimuš+N+Sg+Gen+PxSg2
báhčin#guovlu+Sem/Plc+N+Sg+Gen+PxSg2
báhčin#čuoigan+N+Sg+Gen+PxSg2
báhčámuš+N+Sg+Gen+PxSg2
báhčči+Sem/Hum+N+Sg+Gen+PxSg2
báidno#rássi+N+Sg+Gen+PxSg2
báike#goddelaš+Sem/Hum+N+Sg+Gen+PxSg2
báike#goddi+Sem/Plc+N+Sg+Gen+PxSg2
báike#gotte#olmmoš+Sem/Hum+N+Sg+Gen+PxSg2
báiki+Sem/Plc+N+Sg+Gen+PxSg2
báikki#isit+Sem/Hum+N+Sg+Gen+PxSg2
báikki#sadji+Sem/Plc+N+Sg+Gen+PxSg2
báikkis#gávppašeapmi+N+Sg+Gen+PxSg2
báimman+Sem/Hum+N+Sg+Gen+PxSg2
báinna#latnja+Sem/Plc+N+Sg+Gen+PxSg2
báinna#rássi+N+Sg+Gen+PxSg2
báiski+Sem/Ani+N+Sg+Gen+PxSg2
bákte#cihci+Sem/Ani+N+Sg+Gen+PxSg2
bákte#fivllit+Sem/Ani+N+Sg+Gen+PxSg2
bákte#fálli+Sem/Ani+N+Sg+Gen+PxSg2
bákte#gáiski+N+Sg+Gen+PxSg2
bákte#gáiskket#šaddu+N+Sg+Gen+PxSg2
bákte#gáiskkit+N+Sg+Gen+PxSg2
bákte#hoavda+Sem/Hum+N+Sg+Gen+PxSg2
bákte#latnja+Sem/Plc+N+Sg+Gen+PxSg2
bákte#lukti+N+Sg+Gen+PxSg2
bákte#luđolašvuohta+N+Sg+Gen+PxSg2
bákte#narti+N+Sg+Gen+PxSg2
bákte#olmmoš+Sem/Hum+N+Sg+Gen+PxSg2
bákte#spiinnut+N+Sg+Gen+PxSg2
bákte#stealli+Sem/Plc+N+Sg+Gen+PxSg2
bákte#sullot+N+Sg+Gen+PxSg2
bákte#vuoigatvuohta+N+Sg+Gen+PxSg2
bákte#vuođđo#hámáiduvvan+N+Sg+Gen+PxSg2
bálbma#muorra+N+Sg+Gen+PxSg2
bálbma#sotna#beaivi+Sem/Time+N+Sg+Gen+PxSg2
bálbma+N+Sg+Gen+PxSg2
bálda+N+Sg+Gen+PxSg2
bálddalas#namma+N+Sg+Gen+PxSg2
bálddis+Sem/Ani+N+Sg+Gen+PxSg2
bálgan#báiki+Sem/Plc+N+Sg+Gen+PxSg2
bálges+Sem/Org+N+Sg+Gen+PxSg2
bálgges#čuolli+Sem/Hum+N+Sg+Gen+PxSg2
bálggis+Route+N+Sg+Gen+PxSg2
bálggus+Sem/Org+N+Sg+Gen+PxSg2
bálggádat+Wthr+N+Sg+Gen+PxSg2
bálgu+Wthr+N+Sg+Gen+PxSg2
báljes#oaivi+Sem/Hum+N+Sg+Gen+PxSg2
báljes#siepman#šaddu+N+Sg+Gen+PxSg2
bálkestan#leaktu+N+Sg+Gen+PxSg2
bálkestan#lávki+N+Sg+Gen+PxSg2
bálkesteapmi+N+Sg+Gen+PxSg2
bálkkašupme#gilvvohallan+N+Sg+Gen+PxSg2
bálkkolaš+Sem/Hum+N+Sg+Gen+PxSg2
bálká#bargi+Sem/Hum+N+Sg+Gen+PxSg2
bálká#lassáneapmi+N+Sg+Gen+PxSg2
bálká#máksin+N+Sg+Gen+PxSg2
bálká#soalddát+Sem/Hum+N+Sg+Gen+PxSg2
bálká#suohčan+N+Sg+Gen+PxSg2
bálká#váldi+Sem/Hum+N+Sg+Gen+PxSg2
bálká#šiehtadallan+N+Sg+Gen+PxSg2
bálkáhan#kantuvra+Sem/Org+Sem/Plc+N+Sg+Gen+PxSg2
bálkálaš+Sem/Hum+N+Sg+Gen+PxSg2
bálsán#šaddu+N+Sg+Gen+PxSg2
bálvalan#biire+Sem/Org+Sem/Plc+N+Sg+Gen+PxSg2
bálvaleaddji+Sem/Hum+N+Sg+Gen+PxSg2
bálvaleapmi+N+Sg+Gen+PxSg2
bálvalus#buvttadeapmi+N+Sg+Gen+PxSg2
bálvalus#geavaheaddji+Sem/Hum+N+Sg+Gen+PxSg2
bálvalus#kantuvra+Sem/Org+Sem/Plc+N+Sg+Gen+PxSg2
bálvvos#báiki+Sem/Plc+N+Sg+Gen+PxSg2
bálvá#goddi+Sem/Org+N+Sg+Gen+PxSg2
bálvá+Sem/Hum+N+Sg+Gen+PxSg2
bámbu+N+Sg+Gen+PxSg2
bánda+Sem/Group+Sem/Hum+N+Sg+Gen+PxSg2
bánnahaš+Sem/Hum+N+Sg+Gen+PxSg2
bánne+Sem/Hum+N+Sg+Gen+PxSg2
bánni+Sem/Hum+N+Sg+Gen+PxSg2
bánta#fáŋga+Sem/Hum+N+Sg+Gen+PxSg2
bárbmo#fálli+Sem/Ani+N+Sg+Gen+PxSg2
bárbmo#loddi+Sem/Ani+N+Sg+Gen+PxSg2
bárbmuG+N+Sg+Gen+PxSg2
bárde#beaivi+Sem/Time+N+Sg+Gen+PxSg2
bárdnan+N+Sg+Gen+PxSg2
bárdne#almmái+Sem/Hum+N+Sg+Gen+PxSg2
bárdne#bealle+Sem/Hum+N+Sg+Gen+PxSg2
bárdne#bealli+Sem/Hum+N+Sg+Gen+PxSg2
bárdne#olmmoš+Sem/Hum+N+Sg+Gen+PxSg2
bárdne#olmmái+Sem/Hum+N+Sg+Gen+PxSg2
bárdnelaš+Sem/Hum+N+Sg+Gen+PxSg2
bárdnevuohta+N+Sg+Gen+PxSg2
bárdni+Sem/Hum+N+Sg+Gen+PxSg2
bárdnivuohta+N+Sg+Gen+PxSg2
bárdnálaš+Sem/Hum+N+Sg+Gen+PxSg2
bárefuoš+Sem/Hum+N+Sg+Gen+PxSg2
bárehuoš+Sem/Hum+N+Sg+Gen+PxSg2
bárggon+Sem/Hum+N+Sg+Gen+PxSg2
bárko#dávda+N+Sg+Gen+PxSg2
bárko#sivra+N+Sg+Gen+PxSg2
bárku+N+Sg+Gen+PxSg2
báron+Sem/Hum+N+Sg+Gen+PxSg2
bárpmu#fálli+Sem/Ani+N+Sg+Gen+PxSg2
bárpmu#loddi+Sem/Ani+N+Sg+Gen+PxSg2
bárpmu#riika+Sem/Plc+N+Sg+Gen+PxSg2
bárra#goddi+Sem/Org+N+Sg+Gen+PxSg2
bárra#lohko#jahki+Sem/Time+N+Sg+Gen+PxSg2
bárra#lohku#jahki+Sem/Time+N+Sg+Gen+PxSg2
bárra+Sem/Group+Sem/Hum+Sem/Ani+N+Sg+Gen+PxSg2
nuorra#bárra+Sem/Group+Sem/Hum+N+Sg+Gen+PxSg2
bártnehuoš+Sem/Hum+N+Sg+Gen+PxSg2
bártneš#guovttos+N+Sg+Gen+PxSg2
bártnáš+Sem/Hum+N+Sg+Gen+PxSg2
bárus#vuolpu+N+Sg+Gen+PxSg2
bárusteapmi+N+Sg+Gen+PxSg2
báráG+N+Sg+Gen+PxSg2
bárši+Sem/Hum+N+Sg+Gen+PxSg2
bás#diehpáš+N+Sg+Gen+PxSg2
bás#nieida+Sem/Hum+N+Sg+Gen+PxSg2
bátne#cuoŋu+Wthr+N+Sg+Gen+PxSg2
bátne#dikšu+N+Sg+Gen+PxSg2
bátne#dikšu+Sem/Hum+N+Sg+Gen+PxSg2
bátne#doavttir+Sem/Hum+N+Sg+Gen+PxSg2
bátne#fális+Sem/Ani+N+Sg+Gen+PxSg2
bátne#garra+N+Sg+Gen+PxSg2
bátne#olmmoš+Sem/Hum+N+Sg+Gen+PxSg2
bátne#soallun+N+Sg+Gen+PxSg2
bávgoš+Sem/Ani+N+Sg+Gen+PxSg2
bávlos#rássi+N+Sg+Gen+PxSg2
bávtti#háldi+Sem/Hum+N+Sg+Gen+PxSg2
báza#árvu+N+Sg+Gen+PxSg2
bázahus#árvu+N+Sg+Gen+PxSg2
báđa#čoarvi+Sem/Ani+N+Sg+Gen+PxSg2
báđar+Sem/Hum+N+Sg+Gen+PxSg2
báŋko#eaiggát+Sem/Hum+N+Sg+Gen+PxSg2
báŋko#hoavda+Sem/Hum+N+Sg+Gen+PxSg2
báŋku+Sem/Org+Sem/Plc+N+Sg+Gen+PxSg2
báđoš+Sem/Hum+N+Sg+Gen+PxSg2
bážá+N+Sg+Gen+PxSg2
börsa#fitnodat+Sem/Org+N+Sg+Gen+PxSg2
cagan+Sem/Ani+N+Sg+Gen+PxSg2
caggan#loddi+Sem/Ani+N+Sg+Gen+PxSg2
caggan#áigi+N+Sg+Gen+PxSg2
caggaseapmi+N+Sg+Gen+PxSg2
cagán+Sem/Ani+N+Sg+Gen+PxSg2
cakkan+N+Sg+Gen+PxSg2
calmette#boahkoheapmi+N+Sg+Gen+PxSg2
camp+N+Sg+Gen+PxSg2
campen+N+Sg+Gen+PxSg2
camping#sadji+Sem/Plc+N+Sg+Gen+PxSg2
camping#vovdna+N+Sg+Gen+PxSg2
camping+N+Sg+Gen+PxSg2
cavgileaddji+Sem/Hum+N+Sg+Gen+PxSg2
ceahkkun+N+Sg+Gen+PxSg2
ceaika#ulli+Wthr+N+Sg+Gen+PxSg2
ceakcagat+N+Sg+Gen+PxSg2
ceakko#njuolla+N+Sg+Gen+PxSg2
ceakko#symptohta+N+Sg+Gen+PxSg2
ceakko#čalmmon+Sem/Ani+N+Sg+Gen+PxSg2
ceakko#čiegus#čalbmi+N+Sg+Gen+PxSg2
ceakko#čoarvi+Sem/Ani+N+Sg+Gen+PxSg2
cealki+Sem/Hum+N+Sg+Gen+PxSg2
cealkin#friddjavuohta+N+Sg+Gen+PxSg2
cealkin+N+Sg+Gen+PxSg2
cealkka#oktavuohta+N+Sg+Gen+PxSg2
cealkámuš+N+Sg+Gen+PxSg2
ceavvi+Wthr+N+Sg+Gen+PxSg2
cecce+Sem/Ani+N+Sg+Gen+PxSg2
ceskes#muorra+N+Sg+Gen+PxSg2
chat-ságastallan+N+Sg+Gen+PxSg2
cieban+Sem/Ani+N+Sg+Gen+PxSg2
ciebat+Sem/Ani+N+Sg+Gen+PxSg2
ciekkastat+Wthr+N+Sg+Gen+PxSg2
cielan+Sem/Hum+Sem/Ani+N+Sg+Gen+PxSg2
ciellaš+Sem/Ani+N+Sg+Gen+PxSg2
cielos#namma+N+Sg+Gen+PxSg2
cihca+Sem/Ani+N+Sg+Gen+PxSg2
cihca+Sem/Ani+N+Sg+Gen+PxSg2
cihce#cizáš+Sem/Ani+N+Sg+Gen+PxSg2
cihce#fálli+Sem/Ani+N+Sg+Gen+PxSg2
cihce#skuolfi+Sem/Ani+N+Sg+Gen+PxSg2
cihraideapmi+N+Sg+Gen+PxSg2
cihran+Sem/Ani+N+Sg+Gen+PxSg2
cihrre#lasta#vizar+Sem/Ani+N+Sg+Gen+PxSg2
ciiku+Sem/Ani+N+Sg+Gen+PxSg2
cikcen#basttat+N+Sg+Gen+PxSg2
cikcen+N+Sg+Gen+PxSg2
cirggasteapmi+N+Sg+Gen+PxSg2
cirke#njunni+Sem/Hum+N+Sg+Gen+PxSg2
cirki+Sem/Hum+N+Sg+Gen+PxSg2
civka#leivvoš+Sem/Ani+N+Sg+Gen+PxSg2
civkkan+Sem/Ani+N+Sg+Gen+PxSg2
cizopaš+Sem/Ani+N+Sg+Gen+PxSg2
cizot+Sem/Ani+N+Sg+Gen+PxSg2
cizáš#fálli+Sem/Ani+N+Sg+Gen+PxSg2
cizáš#mielki+N+Sg+Gen+PxSg2
cizáš#čivga+Sem/Ani+N+Sg+Gen+PxSg2
cizáš+Sem/Ani+N+Sg+Gen+PxSg2
coagan+Sem/Plc+N+Sg+Gen+PxSg2
cohcci+Sem/Hum+N+Sg+Gen+PxSg2
cohkolat+Wthr+N+Sg+Gen+PxSg2
coiccuheapmi+N+Sg+Gen+PxSg2
cokkan+Sem/Hum+N+Sg+Gen+PxSg2
colli+Sem/Hum+N+Sg+Gen+PxSg2
cowboy+Sem/Hum+N+Sg+Gen+PxSg2
cubbo#máddu+Sem/Ani+N+Sg+Gen+PxSg2
cubbo#rássi+N+Sg+Gen+PxSg2
cugga+Sem/Hum+N+Sg+Gen+PxSg2
cumpi+N+Sg+Gen+PxSg2
cuohppa#latnja+Sem/Plc+N+Sg+Gen+PxSg2
cuomos#mánnu+N+Sg+Gen+PxSg2
cuoppo#gođđu+N+Sg+Gen+PxSg2
cuoppo#rássi+N+Sg+Gen+PxSg2
cuoppo#vihki+N+Sg+Gen+PxSg2
cuoppu+Sem/Ani+N+Sg+Gen+PxSg2
cuovkaneapmi+N+Sg+Gen+PxSg2
cuoŋo#mánnu+N+Sg+Gen+PxSg2
cuoŋos#mánnu+N+Sg+Gen+PxSg2
cuoŋu+Wthr+N+Sg+Gen+PxSg2
curbmi+Sem/Hum+N+Sg+Gen+PxSg2
curre+Sem/Hum+N+Sg+Gen+PxSg2
curreš+Sem/Hum+N+Sg+Gen+PxSg2
currežat+N+Sg+Gen+PxSg2
cáici+Sem/Hum+N+Sg+Gen+PxSg2
cáicu+Sem/Hum+N+Sg+Gen+PxSg2
cára+Sem/Hum+N+Sg+Gen+PxSg2
dagaheaddji+Sem/Hum+N+Sg+Gen+PxSg2
dahkan+N+Sg+Gen+PxSg2
dahkki#guoibmivuohta+N+Sg+Gen+PxSg2
dahkki#vuoigatvuohta+N+Sg+Gen+PxSg2
dahkki+Sem/Hum+N+Sg+Gen+PxSg2
dahku#namma+N+Sg+Gen+PxSg2
dahku#vuovdi+Sem/Plc+N+Sg+Gen+PxSg2
dahku+N+Sg+Gen+PxSg2
dahpa#sivra+N+Sg+Gen+PxSg2
daivemuorji+N+Sg+Gen+PxSg2
daktiila#oatnun+N+Sg+Gen+PxSg2
daktyla#oatnun+N+Sg+Gen+PxSg2
dalle#gustojeaddji+Sem/Hum+N+Sg+Gen+PxSg2
damaskuslaš+Sem/Hum+N+Sg+Gen+PxSg2
dappal+Sem/Plc+N+Sg+Gen+PxSg2
darfe#boallu+Sem/Hum+N+Sg+Gen+PxSg2
darfe#geavaheapmi+N+Sg+Gen+PxSg2
darfe#jeaggi+Sem/Plc+N+Sg+Gen+PxSg2
darfe#loggun+N+Sg+Gen+PxSg2
darvánaddan#rássi+N+Sg+Gen+PxSg2
darvánahkes#rássi+N+Sg+Gen+PxSg2
dasa#gulli+N+Sg+Gen+PxSg2
data#latnja+Sem/Plc+N+Sg+Gen+PxSg2
datne#jugaheapmi+N+Sg+Gen+PxSg2
dato#stempel+N+Sg+Gen+PxSg2
davve#biegga+Wthr+N+Sg+Gen+PxSg2
davve#dálvvut+N+Sg+Gen+PxSg2
davve#fivllit+Sem/Ani+N+Sg+Gen+PxSg2
davve#lasta#vizar+Sem/Ani+N+Sg+Gen+PxSg2
davve#loddi+Sem/Ani+N+Sg+Gen+PxSg2
davve#nuorti+N+Sg+Gen+PxSg2
davve#oarji+N+Sg+Gen+PxSg2
davve#spiinnut+N+Sg+Gen+PxSg2
davve#vizar+Sem/Ani+N+Sg+Gen+PxSg2
davve#čalmmon+Sem/Ani+N+Sg+Gen+PxSg2
davve#čehpor+N+Sg+Gen+PxSg2
davve#čáhcen#jahku+Sem/Ani+N+Sg+Gen+PxSg2
davvi#guovlu+Sem/Plc+N+Sg+Gen+PxSg2
davvi#mátkkošteaddji+Sem/Hum+N+Sg+Gen+PxSg2
davvi#riika+Sem/Plc+Sem/Org+N+Sg+Gen+PxSg2
davvi#ruhta#rássi+N+Sg+Gen+PxSg2
davvi#siida+Sem/Org+Sem/Plc+N+Sg+Gen+PxSg2
davvi#sáme#giel#guovlu+Sem/Plc+Sem/Org+N+Sg+Gen+PxSg2
davvi#sámi#eana+Sem/Plc+N+Sg+Gen+PxSg2
davvi#sámi#siida+Sem/Plc+Sem/Org+N+Sg+Gen+PxSg2
davvi#sámi#sohka+Sem/Hum+Sem/Group+N+Sg+Gen+PxSg2
davvi#sámi#álbmot+Sem/Hum+Sem/Group+N+Sg+Gen+PxSg2
davvi#sápmelaš+Sem/Hum+N+Sg+Gen+PxSg2
davvi#sápmiG+N+Sg+Gen+PxSg2
davádat+Wthr+N+Sg+Gen+PxSg2
davás#johtin+N+Sg+Gen+PxSg2
daŋas#guolbba+Sem/Plc+N+Sg+Gen+PxSg2
daŋas#ruvso+N+Sg+Gen+PxSg2
daŋas#sieđga+N+Sg+Gen+PxSg2
daŋas#šaddu+N+Sg+Gen+PxSg2
daŋas#čalmmon+Sem/Ani+N+Sg+Gen+PxSg2
daŋas+N+Sg+Gen+PxSg2
dađis#dulkon+N+Sg+Gen+PxSg2
deadde#munni+N+Sg+Gen+PxSg2
deaddo#fápmu+N+Sg+Gen+PxSg2
deaddo#sirddašeapmi+N+Sg+Gen+PxSg2
deagga#buokčá+Sem/Ani+N+Sg+Gen+PxSg2
deagga#buvvedat+Sem/Ani+N+Sg+Gen+PxSg2
deagga#cihci+Sem/Ani+N+Sg+Gen+PxSg2
deagga#dirru+Sem/Ani+N+Sg+Gen+PxSg2
deagga#fiskes#loppan+Sem/Ani+N+Sg+Gen+PxSg2
deagga#fálli+Sem/Ani+N+Sg+Gen+PxSg2
deagga#gáiru+Sem/Ani+N+Sg+Gen+PxSg2
deagga#hávgga#rássi+N+Sg+Gen+PxSg2
deagga#livkkár+Sem/Ani+N+Sg+Gen+PxSg2
deagga#máđir+N+Sg+Gen+PxSg2
deagga#njukča+Sem/Ani+N+Sg+Gen+PxSg2
deagga#noarsa+N+Sg+Gen+PxSg2
deagga#skirri+Sem/Ani+N+Sg+Gen+PxSg2
deagga#stoarbma#spálfu+Sem/Ani+N+Sg+Gen+PxSg2
deagga#vuodja#lasta+N+Sg+Gen+PxSg2
deagga#čáihni+Sem/Ani+N+Sg+Gen+PxSg2
deagga+Sem/Hum+N+Sg+Gen+PxSg2
deagge#cihci+Sem/Ani+N+Sg+Gen+PxSg2
deaggi+Sem/Hum+N+Sg+Gen+PxSg2
deahkke#dovdan+N+Sg+Gen+PxSg2
deaivan+N+Sg+Gen+PxSg2
deaivu+N+Sg+Gen+PxSg2
deaivvadan#báiki+Sem/Plc+N+Sg+Gen+PxSg2
deaivvadeapmi+N+Sg+Gen+PxSg2
deaksta#gieđahallan+N+Sg+Gen+PxSg2
deaksta#meannudeapmi+N+Sg+Gen+PxSg2
dealgi+Sem/Hum+N+Sg+Gen+PxSg2
dealljá+Sem/Ani+N+Sg+Gen+PxSg2
deallun+N+Sg+Gen+PxSg2
deamádat+Wthr+N+Sg+Gen+PxSg2
deano#bodni+Sem/Plc+N+Sg+Gen+PxSg2
deano#johtin+N+Sg+Gen+PxSg2
deappu+N+Sg+Gen+PxSg2
dearbmun+N+Sg+Gen+PxSg2
deardna+N+Sg+Gen+PxSg2
dearri+Sem/Plc+N+Sg+Gen+PxSg2
dearvahat+N+Sg+Gen+PxSg2
dearvuohta+N+Sg+Gen+PxSg2
dearvvahan#sánit+N+Sg+Gen+PxSg2
dearvvašvuođa#departemeanta+Sem/Org+Sem/Plc+N+Sg+Gen+PxSg2
dearvvasvuođa#guovddáš+Sem/Org+Sem/Plc+N+Sg+Gen+PxSg2
dearvvašvuohta+N+Sg+Gen+PxSg2
dearvvašvuođa#bargi+Sem/Hum+N+Sg+Gen+PxSg2
dearvvašvuođa#departemeanta+Sem/Org+Sem/Plc+N+Sg+Gen+PxSg2
dearvvašvuođa#divššár+Sem/Hum+N+Sg+Gen+PxSg2
dearvvašvuođa#dutkan+N+Sg+Gen+PxSg2
dearvvašvuođa#dállu+Build+N+Sg+Gen+PxSg2
dearvvašvuođa#guovddáš+Sem/Org+Sem/Plc+N+Sg+Gen+PxSg2
dearvvašvuođa#institušuvdna+Sem/Org+N+Sg+Gen+PxSg2
dearvvašvuođa#iskkadeapmi+N+Sg+Gen+PxSg2
dearvvašvuođa#ministtar+Sem/Hum+N+Sg+Gen+PxSg2
dearvvašvuođa#organisašuvdna+Sem/Org+N+Sg+Gen+PxSg2
dearvvašvuođa#stašuvdna+Build+N+Sg+Gen+PxSg2
dearvvašvuođa#veahkki+Sem/Hum+N+Sg+Gen+PxSg2
dearvvuohta#mállásat+N+Sg+Gen+PxSg2
dearvvuohta+N+Sg+Gen+PxSg2
deatno#gáddi+Sem/Plc+N+Sg+Gen+PxSg2
deatno#johtin+N+Sg+Gen+PxSg2
deatno#roggi+Sem/Plc+N+Sg+Gen+PxSg2
deatnu+N+Sg+Gen+PxSg2
deatnulaš+Sem/Hum+N+Sg+Gen+PxSg2
deavut+Sem/Ani+N+Sg+Gen+PxSg2
deaške#daŋas+N+Sg+Gen+PxSg2
deaške#vihti+N+Sg+Gen+PxSg2
deađvun+N+Sg+Gen+PxSg2
deaččalakkis+Sem/Ani+N+Sg+Gen+PxSg2
dehkar+Sem/Hum+N+Sg+Gen+PxSg2
deksten+N+Sg+Gen+PxSg2
dekstor+Sem/Hum+N+Sg+Gen+PxSg2
dekána+Sem/Hum+N+Sg+Gen+PxSg2
delegašuvdna+Sem/Group+Sem/Hum+N+Sg+Gen+PxSg2
delegáhtta+Sem/Hum+N+Sg+Gen+PxSg2
delár+Sem/Ani+N+Sg+Gen+PxSg2
demeansa#ossodat+Sem/Org+Sem/Plc+N+Sg+Gen+PxSg2
demokratiija+Sem/Org+N+Sg+Gen+PxSg2
demokráhtta+Sem/Hum+N+Sg+Gen+PxSg2
departemeanta#ráđđi+Sem/Org+N+Sg+Gen+PxSg2
departemeanta+Sem/Org+Sem/Plc+N+Sg+Gen+PxSg2
dependeanta+Sem/Hum+N+Sg+Gen+PxSg2
derpmoš+Sem/Ani+N+Sg+Gen+PxSg2
designer+Sem/Hum+N+Sg+Gen+PxSg2
deskriptiivavuohta+N+Sg+Gen+PxSg2
despotiija+Sem/Org+N+Sg+Gen+PxSg2
devkes#njuovvi+N+Sg+Gen+PxSg2
diakona+Sem/Hum+N+Sg+Gen+PxSg2
dialektologa+Sem/Hum+N+Sg+Gen+PxSg2
didde#spiŋggar+Sem/Ani+N+Sg+Gen+PxSg2
diddi+Sem/Ani+N+Sg+Gen+PxSg2
didno#deappu+N+Sg+Gen+PxSg2
diehppe#gálla+N+Sg+Gen+PxSg2
diehppe#jeagil+N+Sg+Gen+PxSg2
diehppe#lieđat+N+Sg+Gen+PxSg2
diehppe#rássi+N+Sg+Gen+PxSg2
diehtemeahttunvuohta+N+Sg+Gen+PxSg2
diehto#gieđahallan+N+Sg+Gen+PxSg2
diehto#gilvvohallan+N+Sg+Gen+PxSg2
diehto#johtin+N+Sg+Gen+PxSg2
diehto#juohkin#hoavda+Sem/Hum+N+Sg+Gen+PxSg2
diehto#juohkin#hálddašeapmi+N+Sg+Gen+PxSg2
diehto#juohkin#kampánja+N+Sg+Gen+PxSg2
diehto#juohkin#kantuvra+Sem/Plc+N+Sg+Gen+PxSg2
diehto#juohkin#latnja+Sem/Plc+N+Sg+Gen+PxSg2
diehto#juohkin#ossodat+Sem/Org+Sem/Plc+N+Sg+Gen+PxSg2
diehto#juohkin#vuoigatvuohta+N+Sg+Gen+PxSg2
diehto#juohkin+N+Sg+Gen+PxSg2
diehto#juohkki+Sem/Hum+N+Sg+Gen+PxSg2
diehto#lonuheapmi+N+Sg+Gen+PxSg2
diehto#rihkolašvuohta+N+Sg+Gen+PxSg2
diehto#sirdin+N+Sg+Gen+PxSg2
diehto#stivren+N+Sg+Gen+PxSg2
diehtti+Sem/Hum+N+Sg+Gen+PxSg2
diehtun#addi+Sem/Hum+N+Sg+Gen+PxSg2
diehtun#addin+N+Sg+Gen+PxSg2
diehtun#oažžun+N+Sg+Gen+PxSg2
dielgi+N+Sg+Gen+PxSg2
dielko#duvvá+Sem/Ani+N+Sg+Gen+PxSg2
dielko#dávda+N+Sg+Gen+PxSg2
dielko#gobbá+Sem/Ani+N+Sg+Gen+PxSg2
dielko#jievja+Sem/Ani+N+Sg+Gen+PxSg2
dielko#skoarra+Sem/Ani+N+Sg+Gen+PxSg2
dielko#čuoivvat+Sem/Ani+N+Sg+Gen+PxSg2
dielve#juolgi+Sem/Hum+N+Sg+Gen+PxSg2
dienas#jahki+Sem/Time+N+Sg+Gen+PxSg2
dienas#vejolašvuohta+N+Sg+Gen+PxSg2
dierbmá#muorji+N+Sg+Gen+PxSg2
dierbmá#rássi+N+Sg+Gen+PxSg2
dierpmá#rássi+N+Sg+Gen+PxSg2
dierri+N+Sg+Gen+PxSg2
dievadas#skuvlen+N+Sg+Gen+PxSg2
dievas#čoahkkin#jođiheaddji+Sem/Hum+N+Sg+Gen+PxSg2
dievas#čoahkkin#latnja+Sem/Plc+N+Sg+Gen+PxSg2
fylkka#ráđi#jođiheaddji+Sem/Hum+N+Sg+Gen+PxSg2
dievasvuohta+N+Sg+Gen+PxSg2
dievddu#bealle+N+Sg+Gen+PxSg2
dievdo#olmmoš+Sem/Hum+N+Sg+Gen+PxSg2
dievdu+Sem/Hum+N+Sg+Gen+PxSg2
dievvá#luohkká+Sem/Plc+N+Sg+Gen+PxSg2
dievŋŋat+Sem/Ani+N+Sg+Gen+PxSg2
dieđa#goddi+Sem/Org+N+Sg+Gen+PxSg2
dieđa#olmmái+Sem/Hum+N+Sg+Gen+PxSg2
dieđalašvuohta+N+Sg+Gen+PxSg2
dieđihan#geatnegasvuohta+N+Sg+Gen+PxSg2
dieđiheaddji+Sem/Hum+N+Sg+Gen+PxSg2
digaštallan#jođiheaddji+Sem/Hum+N+Sg+Gen+PxSg2
digaštallan+N+Sg+Gen+PxSg2
digaštalli+Sem/Hum+N+Sg+Gen+PxSg2
digge#báiki+Sem/Plc+N+Sg+Gen+PxSg2
digge#goddi+Sem/Org+N+Sg+Gen+PxSg2
digge#logahallan+N+Sg+Gen+PxSg2
digge#oasse#váldi+Sem/Hum+N+Sg+Gen+PxSg2
digge#stohpu+Build+N+Sg+Gen+PxSg2
digge#viessu+Build+N+Sg+Gen+PxSg2
digge#vihtan+Sem/Hum+N+Sg+Gen+PxSg2
digge#álbmot+Sem/Hum+Sem/Group+N+Sg+Gen+PxSg2
diggár+Sem/Hum+N+Sg+Gen+PxSg2
dihkke#rássi+N+Sg+Gen+PxSg2
dihkki+Sem/Ani+N+Sg+Gen+PxSg2
dihkádeapmi+N+Sg+Gen+PxSg2
dihran+Sem/Hum+N+Sg+Gen+PxSg2
dihto#miella+N+Sg+Gen+PxSg2
dihtor#fitnodat+Sem/Org+N+Sg+Gen+PxSg2
dihtor#lávde#goddi+Sem/Org+N+Sg+Gen+PxSg2
dihtor#oktavuohta+N+Sg+Gen+PxSg2
dihtor#ossodat+Sem/Org+Sem/Plc+N+Sg+Gen+PxSg2
diibmo#bealle+Sem/Time+N+Sg+Gen+PxSg2
diibmo#bealli+Sem/Time+N+Sg+Gen+PxSg2
diibmo#duojár+Sem/Hum+N+Sg+Gen+PxSg2
diibmo#máhttin+N+Sg+Gen+PxSg2
diibmo#oahpaheaddji+Sem/Hum+N+Sg+Gen+PxSg2
diibmo#áigiG+N+Sg+Gen+PxSg2
diibmo#čeahppi+Sem/Hum+N+Sg+Gen+PxSg2
diibmu+Sem/Time+N+Sg+Gen+PxSg2
diida#osku+N+Sg+Gen+PxSg2
diipa+Sem/Hum+Sem/Ani+N+Sg+Gen+PxSg2
dikkár+Sem/Hum+N+Sg+Gen+PxSg2
dikso#báhppa+Sem/Hum+N+Sg+Gen+PxSg2
dikso#murtu+Sem/Ani+N+Sg+Gen+PxSg2
diksu#murtu+Sem/Ani+N+Sg+Gen+PxSg2
diksu+Sem/Ani+N+Sg+Gen+PxSg2
dikta#figuvra+Sem/Hum+N+Sg+Gen+PxSg2
dikta#lohkan+N+Sg+Gen+PxSg2
dikta#lávlu+Sem/Hum+N+Sg+Gen+PxSg2
dikta#čálli+Sem/Hum+N+Sg+Gen+PxSg2
diktatuvra+Sem/Org+N+Sg+Gen+PxSg2
diktáhtor+Sem/Hum+N+Sg+Gen+PxSg2
diktár+Sem/Hum+N+Sg+Gen+PxSg2
dikšu+N+Sg+Gen+PxSg2
dikšu+Sem/Hum+N+Sg+Gen+PxSg2
dikšui#váldin+N+Sg+Gen+PxSg2
dikšun#latnja+Sem/Plc+N+Sg+Gen+PxSg2
dikšun#ruoktuG+N+Sg+Gen+PxSg2
dikšun+N+Sg+Gen+PxSg2
dikšár+Sem/Hum+N+Sg+Gen+PxSg2
dilihisvuohta+N+Sg+Gen+PxSg2
dillaG+N+Sg+Gen+PxSg2
dilli+N+Sg+Gen+PxSg2
dilálašvuohta+N+Sg+Gen+PxSg2
dinen+N+Sg+Gen+PxSg2
dinosávra+Sem/Ani+N+Sg+Gen+PxSg2
dioksiida+N+Sg+Gen+PxSg2
diplomáhtta+Sem/Hum+N+Sg+Gen+PxSg2
dipma#biššan+N+Sg+Gen+PxSg2
direktevra+Sem/Hum+N+Sg+Gen+PxSg2
direktoráhtta+Sem/Org+N+Sg+Gen+PxSg2
dirigeanta+Sem/Hum+N+Sg+Gen+PxSg2
dirči+Sem/Hum+N+Sg+Gen+PxSg2
disdat+Sem/Time+N+Sg+Gen+PxSg2
diskonteren+N+Sg+Gen+PxSg2
diskotehka+Sem/Plc+N+Sg+Gen+PxSg2
dispa#lávde#goddi+Sem/Org+N+Sg+Gen+PxSg2
disponeanta+Sem/Hum+N+Sg+Gen+PxSg2
distrikta+Sem/Plc+Sem/Org+N+Sg+Gen+PxSg2
divat#guovlu+Sem/Plc+N+Sg+Gen+PxSg2
divat#orosteapmi+N+Sg+Gen+PxSg2
divohat+Sem/Org+Sem/Plc+N+Sg+Gen+PxSg2
divri+Sem/Ani+N+Sg+Gen+PxSg2
divrrasvuohta+N+Sg+Gen+PxSg2
divššohas#bearrái#geahčči+Sem/Hum+N+Sg+Gen+PxSg2
divššohas#vuoigatvuohta+N+Sg+Gen+PxSg2
divššohas+Sem/Hum+N+Sg+Gen+PxSg2
divššohat+Sem/Org+Sem/Plc+N+Sg+Gen+PxSg2
divššár+Sem/Hum+N+Sg+Gen+PxSg2
diŋga+Sem/Hum+Sem/Ani+Build+Txt+N+Sg+Gen+PxSg2
diŋgojeaddji+Sem/Hum+N+Sg+Gen+PxSg2
diŋgon#buvttadeaddji+Sem/Hum+N+Sg+Gen+PxSg2
diŋgon#máhcaheapmi+N+Sg+Gen+PxSg2
diŋgon#terminála+Sem/Plc+N+Sg+Gen+PxSg2
diđolašvuohta+N+Sg+Gen+PxSg2
diđošteaddji+Sem/Hum+N+Sg+Gen+PxSg2
doaba#geavaheapmi+N+Sg+Gen+PxSg2
doaba#máhtolašvuohta+N+Sg+Gen+PxSg2
doaba#čielggadeapmi+N+Sg+Gen+PxSg2
doadjin+N+Sg+Gen+PxSg2
doadjo#suorsi+Sem/Ani+N+Sg+Gen+PxSg2
doadju+N+Sg+Gen+PxSg2
doahpa#geavaheapmi+N+Sg+Gen+PxSg2
doahppádeapmi+N+Sg+Gen+PxSg2
doahpánas+Sem/Hum+N+Sg+Gen+PxSg2
doahpánasvuohta+N+Sg+Gen+PxSg2
doahttalkeahtesvuohta+N+Sg+Gen+PxSg2
doaibma#almmái+Sem/Hum+N+Sg+Gen+PxSg2
doaibma#biddjo#orohat+Sem/Org+Sem/Plc+N+Sg+Gen+PxSg2
doaibma#bidjo#guovlu+Sem/Plc+N+Sg+Gen+PxSg2
doaibma#dilálašvuohta+N+Sg+Gen+PxSg2
doaibma#doalli+Sem/Hum+N+Sg+Gen+PxSg2
doaibma#dárkkisteapmi+N+Sg+Gen+PxSg2
doaibma#friddjavuohta+N+Sg+Gen+PxSg2
doaibma#geatnegasvuohta+N+Sg+Gen+PxSg2
doaibma#gelbbolašvuohta+N+Sg+Gen+PxSg2
doaibma#goddi+Sem/Org+N+Sg+Gen+PxSg2
doaibma#guovddáš+Sem/Org+Sem/Plc+N+Sg+Gen+PxSg2
doaibma#guovlu+Sem/Plc+N+Sg+Gen+PxSg2
doaibma#heaitin+N+Sg+Gen+PxSg2
doaibma#jahki+Sem/Time+N+Sg+Gen+PxSg2
doaibma#joatkin+N+Sg+Gen+PxSg2
doaibma#jođiheaddji+Sem/Hum+N+Sg+Gen+PxSg2
doaibma#juogadan#lávde#goddi+Sem/Org+N+Sg+Gen+PxSg2
doaibma#latnja+Sem/Plc+N+Sg+Gen+PxSg2
doaibma#lobi#doalli+Sem/Hum+N+Sg+Gen+PxSg2
doaibma#oaivadeaddji+Sem/Hum+N+Sg+Gen+PxSg2
doaibma#olmmoš+Sem/Hum+N+Sg+Gen+PxSg2
doaibma#olmmái+Sem/Hum+N+Sg+Gen+PxSg2
doaibma#orgána+Sem/Org+N+Sg+Gen+PxSg2
doaibma#vádjet+Sem/Hum+N+Sg+Gen+PxSg2
doaibma#áigi+Sem/Time+N+Sg+Gen+PxSg2
doaibman#vejolašvuohta+N+Sg+Gen+PxSg2
doaibman#vuoigatvuohta+N+Sg+Gen+PxSg2
doaibman#áigi+Sem/Time+N+Sg+Gen+PxSg2
doaibmi+Sem/Hum+N+Sg+Gen+PxSg2
doaimmahan#váldi+Sem/Org+N+Sg+Gen+PxSg2
doaimmahat#bargi+Sem/Hum+N+Sg+Gen+PxSg2
doaimmahat+Sem/Org+Sem/Plc+N+Sg+Gen+PxSg2
doaimmaheaddji+Sem/Hum+N+Sg+Gen+PxSg2
doaimmahisvuohta+N+Sg+Gen+PxSg2
doaimmahus#hoavda+Sem/Hum+N+Sg+Gen+PxSg2
doaimmahus+Sem/Org+Sem/Plc+N+Sg+Gen+PxSg2
doaimmár+Sem/Hum+N+Sg+Gen+PxSg2
doaivvuhisvuohta+N+Sg+Gen+PxSg2
doajáhat#áigi+Sem/Time+N+Sg+Gen+PxSg2
doajáhat+Wthr+N+Sg+Gen+PxSg2
doaján+Sem/Hum+N+Sg+Gen+PxSg2
doaktár#kantuvra+Sem/Plc+N+Sg+Gen+PxSg2
doalan+N+Sg+Gen+PxSg2
doallan+N+Sg+Gen+PxSg2
doalle#rist#eadni+Sem/Hum+N+Sg+Gen+PxSg2
doalli#rist#eadni+Sem/Hum+N+Sg+Gen+PxSg2
doalli#rist#áhčči+Sem/Hum+N+Sg+Gen+PxSg2
doalli+Sem/Hum+N+Sg+Gen+PxSg2
doallo#biergasat+N+Sg+Gen+PxSg2
doallo#eaiggát+Sem/Hum+N+Sg+Gen+PxSg2
doallo#eamit+Sem/Hum+N+Sg+Gen+PxSg2
doallo#geatnegasvuohta+N+Sg+Gen+PxSg2
doallo#goddi+Sem/Org+N+Sg+Gen+PxSg2
doallo#gávpot+Sem/Plc+N+Sg+Gen+PxSg2
doallo#isit+Sem/Hum+N+Sg+Gen+PxSg2
doallo#mállásat+N+Sg+Gen+PxSg2
doallo#ovttadat+Sem/Org+N+Sg+Gen+PxSg2
doallo#riika+Sem/Plc+N+Sg+Gen+PxSg2
doallo#sárdnideaddji+Sem/Hum+N+Sg+Gen+PxSg2
doallu+N+Sg+Gen+PxSg2
doalpi+Sem/Ani+N+Sg+Gen+PxSg2
doalvu+Sem/Hum+N+Sg+Gen+PxSg2
doalvun+N+Sg+Gen+PxSg2
doappar#gávpi+Sem/Org+Sem/Plc+N+Sg+Gen+PxSg2
doappar#latnja+Sem/Plc+N+Sg+Gen+PxSg2
doappar#sirren+N+Sg+Gen+PxSg2
doappar#vurken+N+Sg+Gen+PxSg2
doappar#čorgen+N+Sg+Gen+PxSg2
doares#biegga+Wthr+N+Sg+Gen+PxSg2
doares#goargŋun+N+Sg+Gen+PxSg2
doares#gáma+Sem/Hum+N+Sg+Gen+PxSg2
doarjaleaddji+Sem/Hum+N+Sg+Gen+PxSg2
doarjja#báiki+Sem/Plc+N+Sg+Gen+PxSg2
doarjja#jienasteapmi+N+Sg+Gen+PxSg2
doarjja#ohcan+N+Sg+Gen+PxSg2
doarjja#ohcci+Sem/Hum+N+Sg+Gen+PxSg2
doarjja#olmmoš+Sem/Hum+N+Sg+Gen+PxSg2
doarjja#orgána+Sem/Org+N+Sg+Gen+PxSg2
doarjja#stivra+Sem/Org+N+Sg+Gen+PxSg2
doarjja#čuorvun+N+Sg+Gen+PxSg2
doarrideaddji+Sem/Hum+N+Sg+Gen+PxSg2
doarro#gievra+Sem/Hum+N+Sg+Gen+PxSg2
doarrun#vuoibmi+N+Sg+Gen+PxSg2
doarrádallan+N+Sg+Gen+PxSg2
doarrádalli+Sem/Hum+N+Sg+Gen+PxSg2
doarrás#ruvven+N+Sg+Gen+PxSg2
doarsi+Sem/Hum+N+Sg+Gen+PxSg2
doavdnje#ealli+Sem/Ani+N+Sg+Gen+PxSg2
doavkivuohta+N+Sg+Gen+PxSg2
doavkkan+Sem/Hum+N+Sg+Gen+PxSg2
doavtter#guovddáš+Sem/Org+Sem/Plc+N+Sg+Gen+PxSg2
doavtter#stašuvdna+Build+N+Sg+Gen+PxSg2
doavttir#skuvla+Sem/Org+Sem/Plc+N+Sg+Gen+PxSg2
doavttir+Sem/Hum+N+Sg+Gen+PxSg2
doaŋggat+N+Sg+Gen+PxSg2
doaŋgges#njuovčča+Sem/Hum+N+Sg+Gen+PxSg2
doaŋgi+Sem/Hum+N+Sg+Gen+PxSg2
dobadat+Wthr+N+Sg+Gen+PxSg2
dobádat+Wthr+N+Sg+Gen+PxSg2
doddjon+N+Sg+Gen+PxSg2
dohkkeheaddji+Sem/Hum+N+Sg+Gen+PxSg2
dohkkehus+N+Sg+Gen+PxSg2
dohkká+Sem/Hum+N+Sg+Gen+PxSg2
dohkálašvuohta+N+Sg+Gen+PxSg2
dohpi+Build+N+Sg+Gen+PxSg2
dohppehallan+N+Sg+Gen+PxSg2
doidin#latnja+Sem/Plc+N+Sg+Gen+PxSg2
doidin+N+Sg+Gen+PxSg2
dokta+Sem/Ani+N+Sg+Gen+PxSg2
dola#váddu+N+Sg+Gen+PxSg2
dolastallan#báiki+Sem/Plc+N+Sg+Gen+PxSg2
dolastallan+N+Sg+Gen+PxSg2
dolastan#sadji+Sem/Plc+N+Sg+Gen+PxSg2
dolla#buollin+N+Sg+Gen+PxSg2
dolla#rieban+Sem/Ani+N+Sg+Gen+PxSg2
dolla#sadji+Sem/Plc+N+Sg+Gen+PxSg2
dollji+Sem/Hum+N+Sg+Gen+PxSg2
dološ#davve#riika+Sem/Plc+Sem/Org+N+Sg+Gen+PxSg2
dološ#davvi#riika+Sem/Plc+Sem/Org+N+Sg+Gen+PxSg2
dološ#vuoigatvuohta+N+Sg+Gen+PxSg2
dološ#áigi+Sem/Time+N+Sg+Gen+PxSg2
dološvuohta+N+Sg+Gen+PxSg2
doron+Sem/Hum+N+Sg+Gen+PxSg2
dorre#náhkke#soadji+Sem/Ani+N+Sg+Gen+PxSg2
dorre#sáhpán+Sem/Ani+N+Sg+Gen+PxSg2
dorre#vánddis+Sem/Ani+N+Sg+Gen+PxSg2
dorri+Sem/Ani+N+Sg+Gen+PxSg2
dorski+Sem/Ani+N+Sg+Gen+PxSg2
dorvo#báiki+Sem/Plc+N+Sg+Gen+PxSg2
dorvo#fákta+Sem/Hum+N+Sg+Gen+PxSg2
dorvvolašvuohta+N+Sg+Gen+PxSg2
dorvvuhisvuohta+N+Sg+Gen+PxSg2
dosa#plánen+N+Sg+Gen+PxSg2
doseanta+Sem/Hum+N+Sg+Gen+PxSg2
doska+Sem/Hum+N+Sg+Gen+PxSg2
dovdan+N+Sg+Gen+PxSg2
dovddastus+N+Sg+Gen+PxSg2
dovddiidus+N+Sg+Gen+PxSg2
dovdduhisvuohta+N+Sg+Gen+PxSg2
dovdi+Sem/Hum+N+Sg+Gen+PxSg2
dovdosaččat+N+Sg+Gen+PxSg2
dovgo#mánnu+N+Sg+Gen+PxSg2
dovtta+Sem/Ani+N+Sg+Gen+PxSg2
došken+N+Sg+Gen+PxSg2
doškkon+Sem/Hum+N+Sg+Gen+PxSg2
dramatihkar+Sem/Hum+N+Sg+Gen+PxSg2
dramatihkka+N+Sg+Gen+PxSg2
dramatihkkár+Sem/Hum+N+Sg+Gen+PxSg2
dramaturga+Sem/Hum+N+Sg+Gen+PxSg2
dronnet+Sem/Hum+N+Sg+Gen+PxSg2
drošše#vuoddji+Sem/Hum+N+Sg+Gen+PxSg2
dubmen#goddi+Sem/Org+N+Sg+Gen+PxSg2
duhkaraddi+Sem/Hum+N+Sg+Gen+PxSg2
duhkká+Sem/Hum+N+Sg+Gen+PxSg2
duhkoraddan#latnja+Sem/Plc+N+Sg+Gen+PxSg2
duhkoraddan+N+Sg+Gen+PxSg2
duhkoraddi+Sem/Hum+N+Sg+Gen+PxSg2
duhkordalli+Sem/Hum+N+Sg+Gen+PxSg2
duhtameahttunvuohta+N+Sg+Gen+PxSg2
duhtavašvuohta+N+Sg+Gen+PxSg2
duhát#jagi#báiki+Sem/Plc+N+Sg+Gen+PxSg2
duhát#jahke#báiki+Sem/Plc+N+Sg+Gen+PxSg2
duhát#jahke#sadji+Sem/Plc+N+Sg+Gen+PxSg2
duhát#jahki+N+Sg+Gen+PxSg2
duhát#juolggat+Sem/Ani+N+Sg+Gen+PxSg2
duipi+Sem/Hum+N+Sg+Gen+PxSg2
duiskalaš+Sem/Hum+N+Sg+Gen+PxSg2
duiskka#niehtti+N+Sg+Gen+PxSg2
duiskuG+N+Sg+Gen+PxSg2
dukta#sadji+Sem/Plc+N+Sg+Gen+PxSg2
duktá#sadji+Sem/Plc+N+Sg+Gen+PxSg2
duljahus+Sem/Hum+N+Sg+Gen+PxSg2
dulján+Sem/Hum+N+Sg+Gen+PxSg2
duljár+Sem/Hum+N+Sg+Gen+PxSg2
dulját+Sem/Hum+N+Sg+Gen+PxSg2
dulka#geahččaleapmi+N+Sg+Gen+PxSg2
dulka#latnja+Sem/Plc+N+Sg+Gen+PxSg2
dulka+Sem/Hum+N+Sg+Gen+PxSg2
dulkon#geahččaleapmi+N+Sg+Gen+PxSg2
dulkon+N+Sg+Gen+PxSg2
dullja+Sem/Hum+N+Sg+Gen+PxSg2
dulmmohat+Sem/Plc+N+Sg+Gen+PxSg2
dulpen#sveisen+N+Sg+Gen+PxSg2
dulpo#njunni+Sem/Hum+Sem/Ani+N+Sg+Gen+PxSg2
dulvadan#rádji+N+Sg+Gen+PxSg2
dulvadeapmi+N+Sg+Gen+PxSg2
dulvi+Wthr+Sem/Time+N+Sg+Gen+PxSg2
dulvve#áigiG+N+Sg+Gen+PxSg2
duntáras+Sem/Hum+N+Sg+Gen+PxSg2
duo+N+Sg+Gen+PxSg2
duodje#basttat+N+Sg+Gen+PxSg2
duodje#gávpi+Sem/Org+Sem/Plc+N+Sg+Gen+PxSg2
duodje#instituhtta+Sem/Org+Sem/Plc+N+Sg+Gen+PxSg2
duodje#institušuvdna+Sem/Org+Sem/Plc+N+Sg+Gen+PxSg2
duodje#latnja+Sem/Plc+N+Sg+Gen+PxSg2
duodje#organisašuvdna+Sem/Org+N+Sg+Gen+PxSg2
duodje#ossodat+Sem/Org+Sem/Plc+N+Sg+Gen+PxSg2
duodje#skuvla+Sem/Org+Sem/Plc+N+Sg+Gen+PxSg2
duodjár+Sem/Hum+N+Sg+Gen+PxSg2
duoggi+Sem/Hum+Sem/Ani+N+Sg+Gen+PxSg2
duogáš#guldaleapmi+N+Sg+Gen+PxSg2
duogáš#jienat+N+Sg+Gen+PxSg2
duohki+N+Sg+Gen+PxSg2
duohpi+N+Sg+Gen+PxSg2
duohtan#dahkan#vejolašvuohta+N+Sg+Gen+PxSg2
duohtatmeahttunvuohta+N+Sg+Gen+PxSg2
duohtavuohta+N+Sg+Gen+PxSg2
duohtavuođa#válddahallan+N+Sg+Gen+PxSg2
duoikiG+N+Sg+Gen+PxSg2
duoittardeapmi+N+Sg+Gen+PxSg2
duojár+Sem/Hum+N+Sg+Gen+PxSg2
duolba#báhpu+N+Sg+Gen+PxSg2
duolba#daŋas+N+Sg+Gen+PxSg2
duolba#jeagil+N+Sg+Gen+PxSg2
duolba#máhtu+Sem/Ani+N+Sg+Gen+PxSg2
duolba#suoidni+N+Sg+Gen+PxSg2
duolbbár+Sem/Hum+Sem/Ani+N+Sg+Gen+PxSg2
duolddan+Sem/Hum+N+Sg+Gen+PxSg2
duoldi+Sem/Hum+N+Sg+Gen+PxSg2
duollo#bisáneapmi+N+Sg+Gen+PxSg2
duollo#báiki+Sem/Plc+N+Sg+Gen+PxSg2
duollo#doaimmahat+Sem/Org+Sem/Plc+N+Sg+Gen+PxSg2
duollu+Sem/Org+Sem/Plc+N+Sg+Gen+PxSg2
duollu+Sem/Org+Sem/Plc+N+Sg+Gen+PxSg2
duollár+Sem/Hum+N+Sg+Gen+PxSg2
duolmmahat+Sem/Plc+N+Sg+Gen+PxSg2
duolmmaheaddji+Sem/Hum+N+Sg+Gen+PxSg2
duolva#čuoivvat+Sem/Ani+N+Sg+Gen+PxSg2
duolvan+N+Sg+Gen+PxSg2
duolvvár+Sem/Hum+N+Sg+Gen+PxSg2
duopma+N+Sg+Gen+PxSg2
duopmo#beaivi+Sem/Time+N+Sg+Gen+PxSg2
duopmo#roavás+Sem/Hum+N+Sg+Gen+PxSg2
duopmo#sotna#beaivi+Sem/Time+N+Sg+Gen+PxSg2
duopmo#stuollu+N+Sg+Gen+PxSg2
duopmo#váldi+Sem/Org+N+Sg+Gen+PxSg2
duopmár#váldi+Sem/Org+N+Sg+Gen+PxSg2
duopmár+Sem/Hum+N+Sg+Gen+PxSg2
duorastat+Sem/Time+N+Sg+Gen+PxSg2
duorgo#ealli+Sem/Ani+N+Sg+Gen+PxSg2
duorši+Sem/Hum+Sem/Ani+N+Sg+Gen+PxSg2
duoršu+Sem/Ani+N+Sg+Gen+PxSg2
duostilvuohta+N+Sg+Gen+PxSg2
duostu#eana+Sem/Plc+N+Sg+Gen+PxSg2
duostuheaddji+Sem/Hum+N+Sg+Gen+PxSg2
duotna+Sem/Hum+N+Sg+Gen+PxSg2
duottar#boazu+Sem/Ani+N+Sg+Gen+PxSg2
duottar#bussá#geahpil+N+Sg+Gen+PxSg2
duottar#cavvilaš+Sem/Ani+N+Sg+Gen+PxSg2
duottar#civka#leivvoš+Sem/Ani+N+Sg+Gen+PxSg2
duottar#guovlu+Sem/Plc+N+Sg+Gen+PxSg2
duottar#horbmá+N+Sg+Gen+PxSg2
duottar#hotealla+Sem/Org+Build+N+Sg+Gen+PxSg2
duottar#hávvar+N+Sg+Gen+PxSg2
duottar#jávre#gáddi+Sem/Plc+N+Sg+Gen+PxSg2
duottar#kommišuvdna+Sem/Org+N+Sg+Gen+PxSg2
duottar#leavve#dolgi+Sem/Ani+N+Sg+Gen+PxSg2
duottar#má#ilbmi+N+Sg+Gen+PxSg2
duottar#riika+Sem/Plc+Sem/Org+N+Sg+Gen+PxSg2
duottar#skuvla+Sem/Org+N+Sg+Gen+PxSg2
duottar#sáhpal+N+Sg+Gen+PxSg2
duottar#viroš+Sem/Ani+N+Sg+Gen+PxSg2
duottar#čikŋa+N+Sg+Gen+PxSg2
duottar+Sem/Plc+N+Sg+Gen+PxSg2
duovdda+Sem/Plc+N+Sg+Gen+PxSg2
duovvi+Sem/Ani+N+Sg+Gen+PxSg2
duovvi+Sem/Ani+N+Sg+Gen+PxSg2
duođalašvuohta+N+Sg+Gen+PxSg2
duođašteaddji+Sem/Hum+N+Sg+Gen+PxSg2
duođaštus#váldin+N+Sg+Gen+PxSg2
duođaštus#árvvoštallan+N+Sg+Gen+PxSg2
duppal#latnja+Sem/Plc+N+Sg+Gen+PxSg2
duppal#meannudeapmi+N+Sg+Gen+PxSg2
duppal#oaivilvuohta+N+Sg+Gen+PxSg2
duppal#ruhta#veahkki+Sem/Hum+N+Sg+Gen+PxSg2
duppal#čállin+N+Sg+Gen+PxSg2
durddádat+Wthr+N+Sg+Gen+PxSg2
durdnosleagilaš+Sem/Hum+N+Sg+Gen+PxSg2
durji+Sem/Hum+N+Sg+Gen+PxSg2
durján+Sem/Hum+N+Sg+Gen+PxSg2
durkka#duvvá+Sem/Ani+N+Sg+Gen+PxSg2
durrá+N+Sg+Gen+PxSg2
durvát+N+Sg+Gen+PxSg2
duski+N+Sg+Gen+PxSg2
dusten+N+Sg+Gen+PxSg2
dusttodeapmi+N+Sg+Gen+PxSg2
dustton+Sem/Hum+N+Sg+Gen+PxSg2
dutkamuš+N+Sg+Gen+PxSg2
dutkan#departemeanta+Sem/Org+N+Sg+Gen+PxSg2
dutkan#gelbbolašvuohta+N+Sg+Gen+PxSg2
dutkan#guovddáš+Sem/Org+Sem/Plc+N+Sg+Gen+PxSg2
dutkan#kommišuvdna+Sem/Org+N+Sg+Gen+PxSg2
dutkan#lohpi+Sem/Time+N+Sg+Gen+PxSg2
dutkan#luopmu+Sem/Time+N+Sg+Gen+PxSg2
dutkan#lávde#goddi+Sem/Org+N+Sg+Gen+PxSg2
dutkan#ráđđi+Sem/Org+N+Sg+Gen+PxSg2
dutkan#ásahus+Sem/Org+Sem/Plc+N+Sg+Gen+PxSg2
dutkan+N+Sg+Gen+PxSg2
dutki+Sem/Hum+N+Sg+Gen+PxSg2
dutkiid#rekruhtaGen+Sem/Hum+N+Sg+Gen+PxSg2
dutkkadan#duopmár+Sem/Hum+N+Sg+Gen+PxSg2
dutkkalmasat+N+Sg+Gen+PxSg2
dutkán+N+Sg+Gen+PxSg2
dutna#guolli+Sem/Ani+N+Sg+Gen+PxSg2
duvddesteaddji+Sem/Hum+N+Sg+Gen+PxSg2
duvdin+N+Sg+Gen+PxSg2
duvdne#rássi+N+Sg+Gen+PxSg2
duvhllár+Sem/Hum+N+Sg+Gen+PxSg2
duvssár+Sem/Hum+N+Sg+Gen+PxSg2
duvvá+Sem/Ani+N+Sg+Gen+PxSg2
duđan+Sem/Hum+N+Sg+Gen+PxSg2
dynamihkka+N+Sg+Gen+PxSg2
dynastiija+Sem/Group+Sem/Hum+N+Sg+Gen+PxSg2
dáddju+Sem/Hum+N+Sg+Gen+PxSg2
dádel+N+Sg+Gen+PxSg2
dádjadan#váttisvuohta+N+Sg+Gen+PxSg2
dággi+N+Sg+Gen+PxSg2
dáhkideaddji+Sem/Hum+N+Sg+Gen+PxSg2
dáhkke#orustan#sadji+Sem/Plc+N+Sg+Gen+PxSg2
dáhkádus#fitnodat+Sem/Org+N+Sg+Gen+PxSg2
dáhkádus#oasti+Sem/Hum+N+Sg+Gen+PxSg2
dáhkádus#searvi+Sem/Org+N+Sg+Gen+PxSg2
dáhkádus#árvu+N+Sg+Gen+PxSg2
dáhtto#almmuheapmi+N+Sg+Gen+PxSg2
dáhttu+Sem/Hum+N+Sg+Gen+PxSg2
dáidda#alla#skuvla+Sem/Org+Sem/Plc+N+Sg+Gen+PxSg2
dáidda#doaibma#goddi+Sem/Org+N+Sg+Gen+PxSg2
dáidda#guovddáš+Sem/Org+Sem/Plc+N+Sg+Gen+PxSg2
dáidda#musea+Sem/Org+Build+N+Sg+Gen+PxSg2
dáidda#muséa+Sem/Org+Build+N+Sg+Gen+PxSg2
dáidda#searvi+Sem/Org+N+Sg+Gen+PxSg2
dáidda#skuvla+Sem/Org+Sem/Plc+N+Sg+Gen+PxSg2
dáidda#čeahppi+Sem/Hum+N+Sg+Gen+PxSg2
dáiddár#organisašuvdna+Sem/Org+N+Sg+Gen+PxSg2
dáiddár#ráđđi+Sem/Org+N+Sg+Gen+PxSg2
dáiddár+Sem/Hum+N+Sg+Gen+PxSg2
dáidár+Sem/Hum+N+Sg+Gen+PxSg2
dáige#jierit+N+Sg+Gen+PxSg2
dáivvašG+N+Sg+Gen+PxSg2
dájet+Sem/Hum+N+Sg+Gen+PxSg2
dájon+Sem/Hum+N+Sg+Gen+PxSg2
dákse#vuoddji+Sem/Hum+N+Sg+Gen+PxSg2
dákte#guoddi+Sem/Ani+N+Sg+Gen+PxSg2
dákte#guolli+Sem/Ani+N+Sg+Gen+PxSg2
dákte#herven+N+Sg+Gen+PxSg2
dálke#nuppástus+Wthr+N+Sg+Gen+PxSg2
dálki+Wthr+N+Sg+Gen+PxSg2
dálkkas#buvda+Sem/Org+Sem/Plc+N+Sg+Gen+PxSg2
dálkkas#giehta+Sem/Hum+N+Sg+Gen+PxSg2
dálkkas#šaddu+N+Sg+Gen+PxSg2
dálkkodeaddji+Sem/Hum+N+Sg+Gen+PxSg2
dálkkodeapmi+N+Sg+Gen+PxSg2
dálkkádat#rievdan+N+Sg+Gen+PxSg2
dálkkádat+Wthr+N+Sg+Gen+PxSg2
dálkun#lášmmodahtti+Sem/Hum+N+Sg+Gen+PxSg2
dálkun+N+Sg+Gen+PxSg2
dállo#biire+Sem/Org+Sem/Plc+N+Sg+Gen+PxSg2
dállo#doalli+Sem/Hum+N+Sg+Gen+PxSg2
dállo#olmmoš+Sem/Hum+N+Sg+Gen+PxSg2
dállo#ruhta#doalli+Sem/Hum+N+Sg+Gen+PxSg2
dállo#ruhta#doallo#ossodat+Sem/Org+Sem/Plc+N+Sg+Gen+PxSg2
dállu+Build+N+Sg+Gen+PxSg2
dálolaš+Sem/Hum+N+Sg+Gen+PxSg2
dálon#guovlu+Sem/Plc+N+Sg+Gen+PxSg2
dálon+Sem/Hum+N+Sg+Gen+PxSg2
dálssár+Sem/Hum+N+Sg+Gen+PxSg2
dálu#almmái+Sem/Hum+N+Sg+Gen+PxSg2
dálu#eamit+Sem/Hum+N+Sg+Gen+PxSg2
dálu#isit+Sem/Hum+N+Sg+Gen+PxSg2
dálu#olmmoš+Sem/Hum+N+Sg+Gen+PxSg2
dálu#olmmái+Sem/Hum+N+Sg+Gen+PxSg2
dálu#ráfi+N+Sg+Gen+PxSg2
dálvadas+Sem/Plc+N+Sg+Gen+PxSg2
dálve#adjágas+N+Sg+Gen+PxSg2
dálve#báiki+Sem/Plc+N+Sg+Gen+PxSg2
dálve#eahket+N+Sg+Gen+PxSg2
dálve#eana+Sem/Plc+N+Sg+Gen+PxSg2
dálve#guohton#eana+Sem/Plc+N+Sg+Gen+PxSg2
dálve#guohtumat+N+Sg+Gen+PxSg2
dálve#guohtun#eana+Sem/Plc+N+Sg+Gen+PxSg2
dálve#guohtun+N+Sg+Gen+PxSg2
dálve#guovdel#vahkku+Sem/Time+N+Sg+Gen+PxSg2
dálve#idja+Sem/Time+N+Sg+Gen+PxSg2
dálve#jahki+Sem/Time+N+Sg+Gen+PxSg2
dálve#jorggáldat+N+Sg+Gen+PxSg2
dálve#loddi+Sem/Ani+N+Sg+Gen+PxSg2
dálve#losáš+N+Sg+Gen+PxSg2
dálve#muorra+N+Sg+Gen+PxSg2
dálve#riemut+N+Sg+Gen+PxSg2
dálve#ruoivil+Sem/Ani+N+Sg+Gen+PxSg2
dálve#sesoŋŋa+Sem/Time+N+Sg+Gen+PxSg2
dálve#siida+Sem/Org+Sem/Plc+N+Sg+Gen+PxSg2
dálve#siivu+Wthr+N+Sg+Gen+PxSg2
dálve#urbi+N+Sg+Gen+PxSg2
dálve#vánddardeapmi+N+Sg+Gen+PxSg2
dálve#čorgi+N+Sg+Gen+PxSg2
dálve#čuoččot+N+Sg+Gen+PxSg2
dálvi+Sem/Time+N+Sg+Gen+PxSg2
dálvve#áigiG+N+Sg+Gen+PxSg2
dálvvet+Sem/Ani+N+Sg+Gen+PxSg2
dálvvádat+Sem/Time+N+Sg+Gen+PxSg2
dálá#áigiG+N+Sg+Gen+PxSg2
dálá#árvu+N+Sg+Gen+PxSg2
dáláš+Sem/Time+N+Sg+Gen+PxSg2
dálášvuohta+N+Sg+Gen+PxSg2
dámme#mánnu+N+Sg+Gen+PxSg2
dámpa#fápmo#rusttet+N+Sg+Gen+PxSg2
dámpa#gákkis+N+Sg+Gen+PxSg2
dámpa+N+Sg+Gen+PxSg2
dámá+Sem/Hum+N+Sg+Gen+PxSg2
dána#mánni+Sem/Hum+N+Sg+Gen+PxSg2
dánsejaččat+N+Sg+Gen+PxSg2
dánsen#ossodat+Sem/Org+Sem/Plc+N+Sg+Gen+PxSg2
dánska-norga+N+Sg+Gen+PxSg2
dánskalaš+Sem/Hum+N+Sg+Gen+PxSg2
dánskka-dáža+Sem/Org+N+Sg+Gen+PxSg2
dánson#báiki+Sem/Plc+N+Sg+Gen+PxSg2
dánsu+Sem/Hum+N+Sg+Gen+PxSg2
dánsu+Sem/Hum+N+Sg+Gen+PxSg2
dápmot+Sem/Ani+N+Sg+Gen+PxSg2
dápmot+Sem/Ani+N+Sg+Gen+PxSg2
dápmu+N+Sg+Gen+PxSg2
dáppe-olmmoš+Sem/Hum+N+Sg+Gen+PxSg2
dárbo#gokčan#geatnegasvuohta+N+Sg+Gen+PxSg2
dárbo#árvvoštallan+N+Sg+Gen+PxSg2
dárju+Sem/Hum+N+Sg+Gen+PxSg2
dárjudan#báiki+Sem/Plc+N+Sg+Gen+PxSg2
dárkivuohta+N+Sg+Gen+PxSg2
dárkka#čállin+N+Sg+Gen+PxSg2
dárkkistan#doaimmahat+Sem/Org+Sem/Plc+N+Sg+Gen+PxSg2
dárkkistan#goddi+Sem/Org+N+Sg+Gen+PxSg2
dárkkistan#jáddadeapmi+N+Sg+Gen+PxSg2
dárkkistan#latnja+Sem/Plc+N+Sg+Gen+PxSg2
dárkkistan#lávde#goddi+Sem/Org+N+Sg+Gen+PxSg2
dárkkistan#submen+N+Sg+Gen+PxSg2
dárkkisteaddji+Sem/Hum+N+Sg+Gen+PxSg2
dárkkistus+N+Sg+Gen+PxSg2
dárkkuhus+N+Sg+Gen+PxSg2
dárkkástus#latnja+Sem/Plc+N+Sg+Gen+PxSg2
dárkkástus+N+Sg+Gen+PxSg2
dárkojeaddji+Sem/Hum+N+Sg+Gen+PxSg2
dárkon#latnja+Sem/Plc+N+Sg+Gen+PxSg2
dárku+Sem/Hum+N+Sg+Gen+PxSg2
dárkun+N+Sg+Gen+PxSg2
dáro#giel#hálli+Sem/Hum+N+Sg+Gen+PxSg2
dárogiel#oahpaheaddji+Sem/Hum+N+Sg+Gen+PxSg2
dárra#dorski+Sem/Ani+N+Sg+Gen+PxSg2
dárru+N+Sg+Gen+PxSg2
dársi+Sem/Hum+N+Sg+Gen+PxSg2
dáruiduhttin+N+Sg+Gen+PxSg2
dásse#deaddu+N+Sg+Gen+PxSg2
dásse#molsašuddan+N+Sg+Gen+PxSg2
dásse#soabbun+N+Sg+Gen+PxSg2
dásse#váldi+Sem/Org+N+Sg+Gen+PxSg2
dásse#árvo#lávde#goddi+Sem/Org+N+Sg+Gen+PxSg2
dásse#árvo#áittardeaddji+Sem/Hum+N+Sg+Gen+PxSg2
dásse#árvu+N+Sg+Gen+PxSg2
dássedisvuohta+N+Sg+Gen+PxSg2
dásseditvuohta+N+Sg+Gen+PxSg2
dássehisvuohta+N+Sg+Gen+PxSg2
dássitvuohta+N+Sg+Gen+PxSg2
dássu+N+Sg+Gen+PxSg2
dássádat#dilálašvuohta+N+Sg+Gen+PxSg2
dássásašvuohta+N+Sg+Gen+PxSg2
dásádat#logahallan+N+Sg+Gen+PxSg2
dáttal+N+Sg+Gen+PxSg2
dávda#bukti+Sem/Hum+N+Sg+Gen+PxSg2
dávda#jahkodat+Sem/Time+N+Sg+Gen+PxSg2
dávge#áhcaheapmi+N+Sg+Gen+PxSg2
dávggas#buoššodeapmi+N+Sg+Gen+PxSg2
dávggasvuohta+N+Sg+Gen+PxSg2
dávggut+N+Sg+Gen+PxSg2
dávllat+Sem/Ani+N+Sg+Gen+PxSg2
dávllet+Sem/Ani+N+Sg+Gen+PxSg2
dávttat+N+Sg+Gen+PxSg2
dáža#suorsi+Sem/Ani+N+Sg+Gen+PxSg2
dáža+Sem/Hum+N+Sg+Gen+PxSg2
dážavuohta+N+Sg+Gen+PxSg2
dáđve#vihki+N+Sg+Gen+PxSg2
dáčča#gilli+Sem/Plc+N+Sg+Gen+PxSg2
dáčča#seardu+Sem/Group+Sem/Hum+N+Sg+Gen+PxSg2
dáčča#vággi+Sem/Plc+N+Sg+Gen+PxSg2
dáčča+Sem/Hum+N+Sg+Gen+PxSg2
eadde#miella+N+Sg+Gen+PxSg2
eaddji+Sem/Hum+N+Sg+Gen+PxSg2
eadne#bealle+Sem/Hum+N+Sg+Gen+PxSg2
eadne#bealli+Sem/Hum+N+Sg+Gen+PxSg2
eadne#eana+Sem/Plc+N+Sg+Gen+PxSg2
eadne#olmmoš+Sem/Hum+N+Sg+Gen+PxSg2
eadne#šaddu+N+Sg+Gen+PxSg2
eadni#heagga+Sem/Hum+N+Sg+Gen+PxSg2
eadni+Sem/Hum+N+Sg+Gen+PxSg2
eadnivuohta+N+Sg+Gen+PxSg2
eagáš+Sem/Hum+N+Sg+Gen+PxSg2
eahkedaččat+N+Sg+Gen+PxSg2
eahkedis#beaivi+Sem/Time+N+Sg+Gen+PxSg2
eahkedis#mállásat+N+Sg+Gen+PxSg2
eahkedis#roađđi+Wthr+N+Sg+Gen+PxSg2
eahkedis#veaigi+Sem/Time+N+Sg+Gen+PxSg2
eahkes#beaivi+Sem/Time+N+Sg+Gen+PxSg2
eahkes#idja+Sem/Time+N+Sg+Gen+PxSg2
eahkes#roađđien+Wthr+N+Sg+Gen+PxSg2
eahkes#veaigi+Sem/Time+N+Sg+Gen+PxSg2
eahket#beale#idja+Sem/Time+N+Sg+Gen+PxSg2
eahket#bodda+Sem/Time+N+Sg+Gen+PxSg2
eahket#idja+Sem/Time+N+Sg+Gen+PxSg2
eahket#mállásat+N+Sg+Gen+PxSg2
eahket#roađđi+Sem/Hum+Wthr+N+Sg+Gen+PxSg2
eahket#veaigi+Sem/Time+N+Sg+Gen+PxSg2
eahket+Sem/Time+N+Sg+Gen+PxSg2
eahki+Sem/Hum+N+Sg+Gen+PxSg2
eahkit+Sem/Hum+N+Sg+Gen+PxSg2
eahpe#buvttadeaddji+Sem/Hum+N+Sg+Gen+PxSg2
eahpe#ipmil+Sem/Hum+N+Sg+Gen+PxSg2
eahpe#ohcu+N+Sg+Gen+PxSg2
eahpe#osku+N+Sg+Gen+PxSg2
eahpe#sihkarvuohta+N+Sg+Gen+PxSg2
eahpe#sihkarvuohta+N+Sg+Gen+PxSg2
eahppel+N+Sg+Gen+PxSg2
eahpádus+N+Sg+Gen+PxSg2
eahpáraš+Sem/Hum+N+Sg+Gen+PxSg2
eaibmi+Sem/Hum+N+Sg+Gen+PxSg2
eaidanas+Sem/Hum+N+Sg+Gen+PxSg2
eaiggáduššan#dilálašvuohta+N+Sg+Gen+PxSg2
eaiggáduššan#sirdin+N+Sg+Gen+PxSg2
eaiggáduššan#vuoigatvuohta+N+Sg+Gen+PxSg2
eaiggáduššan+N+Sg+Gen+PxSg2
eaiggáduššanvuohta+N+Sg+Gen+PxSg2
eaiggát#gáibideaddji+Sem/Hum+N+Sg+Gen+PxSg2
eaiggát#molsun+N+Sg+Gen+PxSg2
eaiggát+Sem/Hum+N+Sg+Gen+PxSg2
eaiggátvuohta+N+Sg+Gen+PxSg2
eaika+N+Sg+Gen+PxSg2
eaktodáhtolašvuohta+N+Sg+Gen+PxSg2
eala#báiki+Sem/Plc+N+Sg+Gen+PxSg2
eala#čoahkki+Sem/Ani+N+Sg+Gen+PxSg2
eala+Sem/Ani+N+Sg+Gen+PxSg2
ealet+Sem/Ani+N+Sg+Gen+PxSg2
ealga#bivdi+Sem/Hum+N+Sg+Gen+PxSg2
ealga+Sem/Ani+N+Sg+Gen+PxSg2
ealit+Sem/Ani+N+Sg+Gen+PxSg2
ealjohisvuohta+N+Sg+Gen+PxSg2
ealjárvuohta+N+Sg+Gen+PxSg2
eallen#ahki+N+Sg+Gen+PxSg2
eallen#áigiG+N+Sg+Gen+PxSg2
ealli#silba+N+Sg+Gen+PxSg2
ealli#vuodja+N+Sg+Gen+PxSg2
ealli+Sem/Ani+N+Sg+Gen+PxSg2
eallin#ahki+N+Sg+Gen+PxSg2
eallin#biras+N+Sg+Gen+PxSg2
eallin#dilálašvuohta+N+Sg+Gen+PxSg2
eallin#guovlu+Sem/Plc+N+Sg+Gen+PxSg2
eallin#vuorbi+N+Sg+Gen+PxSg2
eallin#áigiG+N+Sg+Gen+PxSg2
eallin+N+Sg+Gen+PxSg2
eallju+N+Sg+Gen+PxSg2
eallo#goahkka+Sem/Hum+N+Sg+Gen+PxSg2
eallo#siida+Sem/Org+Sem/Plc+N+Sg+Gen+PxSg2
ealáhus#bargi+Sem/Hum+N+Sg+Gen+PxSg2
ealáhus#doalli+Sem/Hum+N+Sg+Gen+PxSg2
ealáhus#dárkon+N+Sg+Gen+PxSg2
ealáhus#geavaheapmi+N+Sg+Gen+PxSg2
ealáhus#hoavda+Sem/Hum+N+Sg+Gen+PxSg2
ealáhus#jođiheaddji+Sem/Hum+N+Sg+Gen+PxSg2
ealáhus#juohkáseapmi+N+Sg+Gen+PxSg2
ealáhus#kantuvra+Sem/Org+Sem/Plc+N+Sg+Gen+PxSg2
ealáhus#kantuvra+Sem/Org+Sem/Plc+N+Sg+Gen+PxSg2
ealáhus#lávde#goddi+Sem/Org+N+Sg+Gen+PxSg2
ealáhus#oktavuohta+N+Sg+Gen+PxSg2
ealáhus#organisašuvdna+Sem/Org+N+Sg+Gen+PxSg2
ealáhus#ossodat+Sem/Org+Sem/Plc+N+Sg+Gen+PxSg2
ealáhus#ovddideapmi+N+Sg+Gen+PxSg2
ealáhus#ovdáneapmi+N+Sg+Gen+PxSg2
ealáhus#surggiideapmi+N+Sg+Gen+PxSg2
ealáhus#visti+Build+N+Sg+Gen+PxSg2
ealálahus#guovddáš+Sem/Org+Sem/Plc+N+Sg+Gen+PxSg2
ealán#servodat+Sem/Org+N+Sg+Gen+PxSg2
ealán#servvodat+Sem/Org+N+Sg+Gen+PxSg2
ealán+Sem/Ani+N+Sg+Gen+PxSg2
ealáskahttin+N+Sg+Gen+PxSg2
eamet#ávnnas+Sem/Hum+N+Sg+Gen+PxSg2
eami#orru+Sem/Hum+N+Sg+Gen+PxSg2
eami#vuovdi+Sem/Plc+N+Sg+Gen+PxSg2
eami#vuovttat+N+Sg+Gen+PxSg2
eami#álbmot#geatnegasvuohta+N+Sg+Gen+PxSg2
eami#álbmot#guovlu+Sem/Plc+N+Sg+Gen+PxSg2
eami#álbmot#logi#jahki+Sem/Time+N+Sg+Gen+PxSg2
eami#álbmot#oktavuohta+N+Sg+Gen+PxSg2
eami#álbmot#ovddasteaddji+Sem/Hum+N+Sg+Gen+PxSg2
eami#álbmot#parlameanta+Sem/Org+Sem/Plc+N+Sg+Gen+PxSg2
eami#álbmot#studeanta+Sem/Hum+N+Sg+Gen+PxSg2
eami#álbmot#vuoigatvuohta+N+Sg+Gen+PxSg2
eami#álbmot+Sem/Hum+Sem/Group+N+Sg+Gen+PxSg2
eami#čearda+Sem/Group+Sem/Hum+N+Sg+Gen+PxSg2
eamit+Sem/Hum+N+Sg+Gen+PxSg2
eammi+Sem/Hum+N+Sg+Gen+PxSg2
eana#areála+Sem/Plc+N+Sg+Gen+PxSg2
eana#bargi+Sem/Hum+N+Sg+Gen+PxSg2
eana#bihttá#eaiggát+Sem/Hum+N+Sg+Gen+PxSg2
eana#bihttá#láigoheapmi+N+Sg+Gen+PxSg2
eana#buollin+N+Sg+Gen+PxSg2
eana#dilálašvuohta+N+Sg+Gen+PxSg2
eana#doalli+Sem/Hum+N+Sg+Gen+PxSg2
eana#doallo#eise#váldi+Sem/Org+N+Sg+Gen+PxSg2
eana#doallo#lávde#goddi+Sem/Org+N+Sg+Gen+PxSg2
eana#doallo#ministeriija+Sem/Org+Sem/Plc+N+Sg+Gen+PxSg2
eana#doallo#ministtar+Sem/Hum+N+Sg+Gen+PxSg2
eana#doallo#oaivadeaddji+Sem/Hum+N+Sg+Gen+PxSg2
eana#doallo#sadjásaš+Sem/Hum+N+Sg+Gen+PxSg2
eana#doallo#searvi+Sem/Org+N+Sg+Gen+PxSg2
eana#doallo#čálli+Sem/Hum+N+Sg+Gen+PxSg2
eana#eaiggáduššan#vuoigatvuohta+N+Sg+Gen+PxSg2
eana#eaiggát#vuoigatvuohta+N+Sg+Gen+PxSg2
eana#eaiggát+Sem/Hum+N+Sg+Gen+PxSg2
eana#geavaheapmi+N+Sg+Gen+PxSg2
eana#giera#eaiggát+Sem/Hum+N+Sg+Gen+PxSg2
eana#gilvi+Sem/Hum+N+Sg+Gen+PxSg2
eana#girje#hálddolaš+Sem/Hum+N+Sg+Gen+PxSg2
eana#girje#sirdin+N+Sg+Gen+PxSg2
eana#guoppar+N+Sg+Gen+PxSg2
eana#gáhppálat+Sem/Plc+N+Sg+Gen+PxSg2
eana#hálddašan#orgána+Sem/Org+N+Sg+Gen+PxSg2
eana#hálddašeapmi+N+Sg+Gen+PxSg2
eana#háldejašGen+Sem/Hum+N+Sg+Gen+PxSg2
eana#juohkin#suohkan+Sem/Plc+Sem/Org+N+Sg+Gen+PxSg2
eana#juohkin+N+Sg+Gen+PxSg2
eana#juolludeapmi+N+Sg+Gen+PxSg2
eana#loddi+Sem/Ani+N+Sg+Gen+PxSg2
eana#lonuheapmi+N+Sg+Gen+PxSg2
eana#luobaheapmi+N+Sg+Gen+PxSg2
eana#láigoheapmi+N+Sg+Gen+PxSg2
eana#láigolaš+Sem/Hum+N+Sg+Gen+PxSg2
eana#mihtideaddji+Sem/Hum+N+Sg+Gen+PxSg2
eana#mihtideapmi+N+Sg+Gen+PxSg2
eana#muolddat+Sem/Ani+N+Sg+Gen+PxSg2
eana#muorji+N+Sg+Gen+PxSg2
eana#niehtti+N+Sg+Gen+PxSg2
eana#oamasteaddji+Sem/Hum+N+Sg+Gen+PxSg2
eana#opmodat+Sem/Plc+N+Sg+Gen+PxSg2
eana#searve#goddi+Sem/Org+N+Sg+Gen+PxSg2
eana#vuoigatvuohta+N+Sg+Gen+PxSg2
eana#vuollásteapmi+N+Sg+Gen+PxSg2
eana#vuovdin#eise#váldi+Sem/Org+N+Sg+Gen+PxSg2
eana#vuovdin#hoavda+Sem/Hum+N+Sg+Gen+PxSg2
eana#vuovdin#kantuvra+Sem/Org+Sem/Plc+N+Sg+Gen+PxSg2
eana#vuovdin#kommišuvdna+Sem/Org+N+Sg+Gen+PxSg2
eana#vuovdin#láhka#lávde#goddi+Sem/Org+N+Sg+Gen+PxSg2
eana#vuovdin#orgána+Sem/Org+N+Sg+Gen+PxSg2
eana#vuovdin#stivra+Sem/Org+N+Sg+Gen+PxSg2
eana#vuođđu+N+Sg+Gen+PxSg2
eana#ávkkástallan+N+Sg+Gen+PxSg2
eana#širrá+Sem/Ani+N+Sg+Gen+PxSg2
eana#čuoldin+N+Sg+Gen+PxSg2
eana+Sem/Plc+N+Sg+Gen+PxSg2
eanadat#suodjalan#guovlu+Sem/Plc+N+Sg+Gen+PxSg2
eanadat+Sem/Plc+N+Sg+Gen+PxSg2
eanan#bargi+Sem/Hum+N+Sg+Gen+PxSg2
eanan#buollin+N+Sg+Gen+PxSg2
eanan#doalli+Sem/Hum+N+Sg+Gen+PxSg2
eanan#doallo#areála+Sem/Plc+N+Sg+Gen+PxSg2
eanan#doallo#departemeanta+Sem/Org+Sem/Plc+N+Sg+Gen+PxSg2
eanan#doallo#departemeanta+Sem/Org+Sem/Plc+N+Sg+Gen+PxSg2
eanan#doallo#eana+Sem/Plc+N+Sg+Gen+PxSg2
eanan#doallo#eise#váldi+Sem/Org+N+Sg+Gen+PxSg2
eanan#doallo#gilli+Sem/Plc+N+Sg+Gen+PxSg2
eanan#doallo#kantuvra+Sem/Org+Sem/Plc+N+Sg+Gen+PxSg2
eanan#doallo#lávde#goddi+Sem/Org+N+Sg+Gen+PxSg2
eanan#doallo#ministtar+Sem/Hum+N+Sg+Gen+PxSg2
eanan#eaiggát+Sem/Hum+N+Sg+Gen+PxSg2
eanan#eaiggát+Sem/Hum+N+Sg+Gen+PxSg2
eanan#geavaheapmi+N+Sg+Gen+PxSg2
eanan#gilvi+Sem/Hum+N+Sg+Gen+PxSg2
eanan#goddi+Sem/Plc+N+Sg+Gen+PxSg2
eanan#guoppar+N+Sg+Gen+PxSg2
eanan#gáhppálat+Sem/Plc+N+Sg+Gen+PxSg2
eanan#hearrá+Sem/Hum+N+Sg+Gen+PxSg2
eanan#hálddašan#orgána+Sem/Org+N+Sg+Gen+PxSg2
eanan#hálddašeapmi+N+Sg+Gen+PxSg2
eanan#loddi+Sem/Ani+N+Sg+Gen+PxSg2
eanan#mihtideapmi+N+Sg+Gen+PxSg2
eanan#muolddat+Sem/Ani+N+Sg+Gen+PxSg2
eanan#muorji+N+Sg+Gen+PxSg2
eanan#niehtti+N+Sg+Gen+PxSg2
eanan#oamasteaddji+Sem/Hum+N+Sg+Gen+PxSg2
eanan#vuoigatvuohta+N+Sg+Gen+PxSg2
eanan#vuovdin#kantuvra+Sem/Org+Sem/Plc+N+Sg+Gen+PxSg2
eanan#vuovdin#kantuvra+Sem/Org+Sem/Plc+N+Sg+Gen+PxSg2
eanan#vuovdin#stivra+Sem/Org+N+Sg+Gen+PxSg2
eanan#vuođđu+N+Sg+Gen+PxSg2
eanan#širrá+Sem/Ani+N+Sg+Gen+PxSg2
eanandat+Sem/Plc+N+Sg+Gen+PxSg2
eanas#muddu+N+Sg+Gen+PxSg2
eanas#oassi+N+Sg+Gen+PxSg2
eanet#geavaheapmi+N+Sg+Gen+PxSg2
eanet#lohko#mearrideapmi+N+Sg+Gen+PxSg2
eanet#lohku+Sem/Hum+Sem/Group+N+Sg+Gen+PxSg2
eanet#álbmot+Sem/Hum+Sem/Group+N+Sg+Gen+PxSg2
eanu+Sem/Hum+N+Sg+Gen+PxSg2
eanádat+Sem/Org+N+Sg+Gen+PxSg2
eapmi+N+Sg+Gen+PxSg2
eappel+N+Sg+Gen+PxSg2
earbmálat+Wthr+N+Sg+Gen+PxSg2
earenoamáš#pedagoga+Sem/Hum+N+Sg+Gen+PxSg2
earenoamáš#vuohta+N+Sg+Gen+PxSg2
earke#bisma#guovddáš+Sem/Org+Sem/Plc+N+Sg+Gen+PxSg2
earke#bisma+Sem/Hum+N+Sg+Gen+PxSg2
earre#mudden+N+Sg+Gen+PxSg2
earre#vuoigatvuohta+N+Sg+Gen+PxSg2
earro#dearvvuođat+N+Sg+Gen+PxSg2
earru#bodduG+N+Sg+Gen+PxSg2
earru+N+Sg+Gen+PxSg2
earránan#boddu+Sem/Time+N+Sg+Gen+PxSg2
earráneapmi+N+Sg+Gen+PxSg2
earta+N+Sg+Gen+PxSg2
earuhus+N+Sg+Gen+PxSg2
eará#gili#ássi+Sem/Hum+N+Sg+Gen+PxSg2
eará#liiggášvuohta+N+Sg+Gen+PxSg2
easka#muorra+N+Sg+Gen+PxSg2
easka#álgi+Sem/Hum+N+Sg+Gen+PxSg2
easka+N+Sg+Gen+PxSg2
easki+Sem/Hum+N+Sg+Gen+PxSg2
eastadeapmi+N+Sg+Gen+PxSg2
eastadus+N+Sg+Gen+PxSg2
eastin+N+Sg+Gen+PxSg2
eastta#viehkan+N+Sg+Gen+PxSg2
eatnamii#bukti+Sem/Hum+N+Sg+Gen+PxSg2
eatnan#doalli+Sem/Hum+N+Sg+Gen+PxSg2
eatnan#eaiggát+Sem/Hum+N+Sg+Gen+PxSg2
eatnan#goddi+Sem/Plc+N+Sg+Gen+PxSg2
eatnan#golgolaš+Sem/Hum+N+Sg+Gen+PxSg2
eatnan#gotte#áviisa+Sem/Org+Txt+N+Sg+Gen+PxSg2
eatnan#hearrá+Sem/Hum+N+Sg+Gen+PxSg2
eatnan#muorji+N+Sg+Gen+PxSg2
eatnan#oamasteaddji+Sem/Hum+N+Sg+Gen+PxSg2
eatnan#vuloš+Sem/Hum+N+Sg+Gen+PxSg2
eatnan#vuol#orustan#sadji+Sem/Plc+N+Sg+Gen+PxSg2
eatnan#vuoláš+Sem/Hum+N+Sg+Gen+PxSg2
eatnan#šaddu+N+Sg+Gen+PxSg2
eatnan#čielgi+Sem/Plc+N+Sg+Gen+PxSg2
duottar#čielgi+Sem/Plc+N+Sg+Gen+PxSg2
eatnat#geardáivuohta+N+Sg+Gen+PxSg2
eatnatvuohta+N+Sg+Gen+PxSg2
eatne#vihki+N+Sg+Gen+PxSg2
eatnehat+N+Sg+Gen+PxSg2
eatni#beaivi+Sem/Time+N+Sg+Gen+PxSg2
eatni#guovttos+N+Sg+Gen+PxSg2
eatno#gáddi+Sem/Plc+N+Sg+Gen+PxSg2
eatno#heasta+Sem/Ani+N+Sg+Gen+PxSg2
eatnu+N+Sg+Gen+PxSg2
eatnáš+Sem/Hum+N+Sg+Gen+PxSg2
eavddár+Sem/Hum+N+Sg+Gen+PxSg2
eavro#šaddu+N+Sg+Gen+PxSg2
eavru+N+Sg+Gen+PxSg2
eavttuhan#vuoigatvuohta+N+Sg+Gen+PxSg2
eavvár+Sem/Ani+N+Sg+Gen+PxSg2
eaŋgal+Sem/Hum+N+Sg+Gen+PxSg2
eaŋgalas#rái#suoidni+N+Sg+Gen+PxSg2
eaŋgals#olmmái+Sem/Hum+N+Sg+Gen+PxSg2
eaŋgals#rái#suoidni+N+Sg+Gen+PxSg2
eaŋkal#olmmoš+Sem/Hum+N+Sg+Gen+PxSg2
eaŋkil#latnja+Sem/Hum+N+Sg+Gen+PxSg2
eaŋkil#olmmoš+Sem/Hum+N+Sg+Gen+PxSg2
eaškáleapmi+N+Sg+Gen+PxSg2
ebel+N+Sg+Gen+PxSg2
ebmos#lieđat+N+Sg+Gen+PxSg2
eboasta+N+Sg+Gen+PxSg2
ednožat+N+Sg+Gen+PxSg2
edomlaš+Sem/Hum+N+Sg+Gen+PxSg2
efesoslaš+Sem/Hum+N+Sg+Gen+PxSg2
egežagat+N+Sg+Gen+PxSg2
egežat+N+Sg+Gen+PxSg2
egyptalaš+Sem/Hum+N+Sg+Gen+PxSg2
egá+Sem/Hum+N+Sg+Gen+PxSg2
ehpel+N+Sg+Gen+PxSg2
ehtemas#daŋas+N+Sg+Gen+PxSg2
ehtemas#sieđga+N+Sg+Gen+PxSg2
ehtemas+N+Sg+Gen+PxSg2
einnosteaddji+Sem/Hum+N+Sg+Gen+PxSg2
eise#váldi+Sem/Org+N+Sg+Gen+PxSg2
eisse#váldi+Sem/Org+N+Sg+Gen+PxSg2
eitte+Sem/Hum+N+Sg+Gen+PxSg2
eko#báiki+Sem/Plc+N+Sg+Gen+PxSg2
ekologa+Sem/Hum+N+Sg+Gen+PxSg2
ekonoma+Sem/Hum+N+Sg+Gen+PxSg2
golgadeaddji+N+Sg+Gen+PxSg2
ekonomiija#hoavda+Sem/Hum+N+Sg+Gen+PxSg2
ekonomiija#hálddašeapmi+N+Sg+Gen+PxSg2
ekonomiija#konsuleanta+Sem/Hum+N+Sg+Gen+PxSg2
ekonomiija#lávde#goddi+Sem/Org+N+Sg+Gen+PxSg2
ekonomiija#oaivadeaddji+Sem/Hum+N+Sg+Gen+PxSg2
ekosystema#lahkoneapmi+N+Sg+Gen+PxSg2
eksamen#fákta+Sem/Hum+N+Sg+Gen+PxSg2
eksempel+N+Sg+Gen+PxSg2
ekspearta#lávde#goddi+Sem/Org+N+Sg+Gen+PxSg2
ekspearta+Sem/Hum+N+Sg+Gen+PxSg2
ekspedišun#hoavda+Sem/Hum+N+Sg+Gen+PxSg2
ekspedišuvdna#hoavda+Sem/Hum+N+Sg+Gen+PxSg2
ekspedišuvdna+Sem/Plc+N+Sg+Gen+PxSg2
ekstremista+Sem/Hum+N+Sg+Gen+PxSg2
ekvivaleansa#árvu+N+Sg+Gen+PxSg2
elamlaš+Sem/Hum+N+Sg+Gen+PxSg2
elastihkka+N+Sg+Gen+PxSg2
ele#fápmu+N+Sg+Gen+PxSg2
ele#rávdnji+N+Sg+Gen+PxSg2
elefánta+Sem/Ani+N+Sg+Gen+PxSg2
elektrihkkar+Sem/Hum+N+Sg+Gen+PxSg2
elektrihkkár+Sem/Hum+N+Sg+Gen+PxSg2
elektronihkar+Sem/Hum+N+Sg+Gen+PxSg2
elektronihkka+N+Sg+Gen+PxSg2
elfápmo#doaimmahat+Sem/Org+Sem/Plc+N+Sg+Gen+PxSg2
elihta+Sem/Group+Sem/Hum+N+Sg+Gen+PxSg2
elliid#ossodat+Sem/Org+Sem/Plc+N+Sg+Gen+PxSg2
elliid#suodjalan#lávde#goddi+Sem/Org+N+Sg+Gen+PxSg2
elliid#suodjaleaddji+Sem/Hum+N+Sg+Gen+PxSg2
elliid#suodjaleapmi+N+Sg+Gen+PxSg2
elloseapmi+N+Sg+Gen+PxSg2
elo#mánnu+N+Sg+Gen+PxSg2
elošteaddji+Sem/Hum+N+Sg+Gen+PxSg2
elve#suoidni+N+Sg+Gen+PxSg2
emlaš+Sem/Hum+N+Sg+Gen+PxSg2
empatiija+N+Sg+Gen+PxSg2
empirisma+N+Sg+Gen+PxSg2
endiva#saláhtta+N+Sg+Gen+PxSg2
endosseanta+Sem/Hum+N+Sg+Gen+PxSg2
energiija#beaktu+N+Sg+Gen+PxSg2
energiija#departemeanta+Sem/Org+Sem/Plc+N+Sg+Gen+PxSg2
energiija#doaimmahat+Sem/Org+Sem/Plc+N+Sg+Gen+PxSg2
energiija#geavaheapmi+N+Sg+Gen+PxSg2
energiija#seastin+N+Sg+Gen+PxSg2
enná+Sem/Hum+N+Sg+Gen+PxSg2
eno+Sem/Hum+N+Sg+Gen+PxSg2
entreprenevra+Sem/Hum+N+Sg+Gen+PxSg2
entreprenevravuohta+N+Sg+Gen+PxSg2
entusiásma+N+Sg+Gen+PxSg2
entusiásta#joavku+Sem/Group+Sem/Hum+N+Sg+Gen+PxSg2
entusiásta+Sem/Hum+N+Sg+Gen+PxSg2
epikuralaš+Sem/Hum+N+Sg+Gen+PxSg2
eppel#muorra+N+Sg+Gen+PxSg2
eppel+N+Sg+Gen+PxSg2
erenoamáš#pedagoga+Sem/Hum+N+Sg+Gen+PxSg2
erenoamášvuohta+N+Sg+Gen+PxSg2
eret#addin+N+Sg+Gen+PxSg2
eret#beaivi+Sem/Time+N+Sg+Gen+PxSg2
eret#bidjan+N+Sg+Gen+PxSg2
eret#biegga+Wthr+N+Sg+Gen+PxSg2
eret#báhcin#áigiG+N+Sg+Gen+PxSg2
eret#báhcin+N+Sg+Gen+PxSg2
eret#cealkin+N+Sg+Gen+PxSg2
eret#doalvun+N+Sg+Gen+PxSg2
eret#fárrejeaddji+Sem/Hum+N+Sg+Gen+PxSg2
eret#fárren+N+Sg+Gen+PxSg2
eret#geassin+N+Sg+Gen+PxSg2
eret#gokčan+N+Sg+Gen+PxSg2
eret#orrun#áigiG+N+Sg+Gen+PxSg2
eret#sveisen+N+Sg+Gen+PxSg2
eret#vuodjin+N+Sg+Gen+PxSg2
eret#vuojeheapmi+N+Sg+Gen+PxSg2
eret#vádjoleapmi+N+Sg+Gen+PxSg2
eret#válddiheapmi+N+Sg+Gen+PxSg2
eret#váldin+N+Sg+Gen+PxSg2
eret#čiekčamat+N+Sg+Gen+PxSg2
ergo#dikšun+N+Sg+Gen+PxSg2
ergo#divššohat+Sem/Org+Sem/Plc+N+Sg+Gen+PxSg2
ergo#terapevta+Sem/Hum+N+Sg+Gen+PxSg2
erkke#beaivi+Sem/Time+N+Sg+Gen+PxSg2
erkke#vahkku+Sem/Time+N+Sg+Gen+PxSg2
erohallan+N+Sg+Gen+PxSg2
erohus#eret#váldin+N+Sg+Gen+PxSg2
erohus#investeren+N+Sg+Gen+PxSg2
erohus+N+Sg+Gen+PxSg2
erostallan+N+Sg+Gen+PxSg2
erotihkka+N+Sg+Gen+PxSg2
erren#áigi+Sem/Time+N+Sg+Gen+PxSg2
erren+N+Sg+Gen+PxSg2
ese#váldi+Sem/Org+N+Sg+Gen+PxSg2
eskatologa+Sem/Hum+N+Sg+Gen+PxSg2
eskil#vahkku+Sem/Time+N+Sg+Gen+PxSg2
estetihkar+Sem/Hum+N+Sg+Gen+PxSg2
etiopialaš+Sem/Hum+N+Sg+Gen+PxSg2
etnežagat+N+Sg+Gen+PxSg2
etnežat+N+Sg+Gen+PxSg2
etniid#rávven+N+Sg+Gen+PxSg2
etno#musihkka#guovddáš+Sem/Org+Sem/Plc+N+Sg+Gen+PxSg2
etno#musihkka+N+Sg+Gen+PxSg2
etnográfa+Sem/Hum+N+Sg+Gen+PxSg2
etymologa+Sem/Hum+N+Sg+Gen+PxSg2
etáhta#hoavda+Sem/Hum+N+Sg+Gen+PxSg2
etáhta#jođiheaddji+Sem/Hum+N+Sg+Gen+PxSg2
etáhtta+Sem/Org+Sem/Plc+N+Sg+Gen+PxSg2
eurohpá#lávde#goddi+Sem/Org+N+Sg+Gen+PxSg2
eurohpá#meašttir+Sem/Hum+N+Sg+Gen+PxSg2
evangelista+Sem/Hum+N+Sg+Gen+PxSg2
evttohan#vuoigatvuohta+N+Sg+Gen+PxSg2
evttohan#ásahus+Sem/Org+Sem/Plc+N+Sg+Gen+PxSg2
evttohas+Sem/Hum+N+Sg+Gen+PxSg2
evttohasvuohta+N+Sg+Gen+PxSg2
evttoheaddji+Sem/Hum+N+Sg+Gen+PxSg2
eŋgalas#rái#suoidni+N+Sg+Gen+PxSg2
eŋgel+Sem/Hum+N+Sg+Gen+PxSg2
eŋgelas#rái#suoidni+N+Sg+Gen+PxSg2
fabrihkka#bargi+Sem/Hum+N+Sg+Gen+PxSg2
fabrihkka+Sem/Org+Build+N+Sg+Gen+PxSg2
fagge#čoarvi+Sem/Ani+N+Sg+Gen+PxSg2
fakultehta+Sem/Org+Sem/Plc+N+Sg+Gen+PxSg2
fakŋu+N+Sg+Gen+PxSg2
falan+Sem/Hum+N+Sg+Gen+PxSg2
falleheapmi+N+Sg+Gen+PxSg2
falástallan+N+Sg+Gen+PxSg2
faláštallan#searvi+Sem/Org+N+Sg+Gen+PxSg2
faláštallan+N+Sg+Gen+PxSg2
fanas#beal#olmmái+Sem/Hum+N+Sg+Gen+PxSg2
fanas#gieddilaš+Sem/Hum+N+Sg+Gen+PxSg2
fanas#láigo#vuoigatvuohta+N+Sg+Gen+PxSg2
fanas#ovttadat+Sem/Org+N+Sg+Gen+PxSg2
fanas#veahka+Sem/Hum+Sem/Group+N+Sg+Gen+PxSg2
fantoma+Sem/Hum+N+Sg+Gen+PxSg2
farao+Sem/Hum+N+Sg+Gen+PxSg2
farisealaš+Sem/Hum+N+Sg+Gen+PxSg2
farmakologa+Sem/Hum+N+Sg+Gen+PxSg2
farmasiija+Sem/Org+Sem/Plc+N+Sg+Gen+PxSg2
faskkohat+Sem/Plc+N+Sg+Gen+PxSg2
fastivuohta+N+Sg+Gen+PxSg2
fasttat+Sem/Hum+N+Sg+Gen+PxSg2
fasána+Sem/Ani+N+Sg+Gen+PxSg2
faŋki+Sem/Hum+N+Sg+Gen+PxSg2
fađđu+N+Sg+Gen+PxSg2
feallá+Sem/Hum+N+Sg+Gen+PxSg2
fealta#njuovvan+N+Sg+Gen+PxSg2
feanrihkka+Sem/Hum+N+Sg+Gen+PxSg2
fear#suolohas+Sem/Hum+N+Sg+Gen+PxSg2
fearahat+Sem/Ani+N+Sg+Gen+PxSg2
feberastin+N+Sg+Gen+PxSg2
federašuvdna+Sem/Org+N+Sg+Gen+PxSg2
feminista+Sem/Hum+N+Sg+Gen+PxSg2
fennougrista+Sem/Hum+N+Sg+Gen+PxSg2
fenomena+Sem/Hum+N+Sg+Gen+PxSg2
fenrihkka+Sem/Hum+N+Sg+Gen+PxSg2
ferie+Sem/Time+N+Sg+Gen+PxSg2
ferkkon+Sem/Hum+N+Sg+Gen+PxSg2
fertenvuohta+N+Sg+Gen+PxSg2
festiválahas+Sem/Hum+N+Sg+Gen+PxSg2
feudála#joavku+Sem/Group+Sem/Hum+N+Sg+Gen+PxSg2
fidno#bagadeaddji+Sem/Hum+N+Sg+Gen+PxSg2
fidno#bargi+Sem/Hum+N+Sg+Gen+PxSg2
fidno#buohcuvuohta+N+Sg+Gen+PxSg2
fidno#diehto#juohkin+N+Sg+Gen+PxSg2
fidno#dálkun+N+Sg+Gen+PxSg2
fidno#oahppi+Sem/Hum+N+Sg+Gen+PxSg2
fidno#skuvla+Sem/Org+Sem/Plc+N+Sg+Gen+PxSg2
fidno#skuvlen#guovddáš+Sem/Org+Sem/Plc+N+Sg+Gen+PxSg2
fidno#skuvlen#ráđđehus+Sem/Org+N+Sg+Gen+PxSg2
fidno#skuvlen+N+Sg+Gen+PxSg2
fidno#suorge#organisašuvdna+Sem/Org+N+Sg+Gen+PxSg2
fidno#suorgáseapmi+N+Sg+Gen+PxSg2
fidno#válljen+N+Sg+Gen+PxSg2
fidnu+N+Sg+Gen+PxSg2
fidnár+Sem/Hum+N+Sg+Gen+PxSg2
fiehta+Sem/Ani+N+Sg+Gen+PxSg2
fiehtarat+N+Sg+Gen+PxSg2
fiehtat+Sem/Ani+N+Sg+Gen+PxSg2
fielbmá+Sem/Plc+N+Sg+Gen+PxSg2
fielmmis+Sem/Plc+N+Sg+Gen+PxSg2
fierahat+Sem/Plc+N+Sg+Gen+PxSg2
fierbme#bivdo#vuoigatvuohta+N+Sg+Gen+PxSg2
fierbme#giron#lasta+N+Sg+Gen+PxSg2
fierbme#ráddjen#guovlu+Sem/Plc+N+Sg+Gen+PxSg2
fierbme#rássi+N+Sg+Gen+PxSg2
fierbme#sallit+Sem/Ani+N+Sg+Gen+PxSg2
fierbme#čujuhan#váldi+Sem/Org+N+Sg+Gen+PxSg2
fierca+Sem/Ani+N+Sg+Gen+PxSg2
fierpmádat+Sem/Org+N+Sg+Gen+PxSg2
fierran+N+Sg+Gen+PxSg2
fiertu+Wthr+N+Sg+Gen+PxSg2
fiervá#guovlu+Sem/Plc+N+Sg+Gen+PxSg2
fiervá#viroš+Sem/Ani+N+Sg+Gen+PxSg2
fiervá#čáhci+N+Sg+Gen+PxSg2
fiervá+Sem/Plc+Sem/Time+N+Sg+Gen+PxSg2
fievrredan#bargi+Sem/Hum+N+Sg+Gen+PxSg2
fievrredan#návccat+N+Sg+Gen+PxSg2
fievrredeaddji+Sem/Hum+N+Sg+Gen+PxSg2
figuvra+Sem/Hum+N+Sg+Gen+PxSg2
fihten+N+Sg+Gen+PxSg2
fiidna#gieđahallan+N+Sg+Gen+PxSg2
fiikon#muorra+N+Sg+Gen+PxSg2
fiila#gieđahalli+Sem/Hum+N+Sg+Gen+PxSg2
fiila#válljen#gieddi+Sem/Plc+N+Sg+Gen+PxSg2
fiinna#koordineren#muddu+Sem/Time+Sem/Plc+N+Sg+Gen+PxSg2
fiinna#motorihkka+N+Sg+Gen+PxSg2
filatelista+Sem/Hum+N+Sg+Gen+PxSg2
filbma#buvttadeapmi+N+Sg+Gen+PxSg2
filbma#dahkki+Sem/Hum+N+Sg+Gen+PxSg2
filbma#guovddáš+Sem/Org+Sem/Plc+N+Sg+Gen+PxSg2
filbma#idola+N+Sg+Gen+PxSg2
filbma#nástiG+N+Sg+Gen+PxSg2
filippilaš+Sem/Hum+N+Sg+Gen+PxSg2
filistalaš+Sem/Hum+N+Sg+Gen+PxSg2
fillejeaddji+Sem/Hum+N+Sg+Gen+PxSg2
filologa+Sem/Hum+N+Sg+Gen+PxSg2
filosofa+Sem/Hum+N+Sg+Gen+PxSg2
finalista+Sem/Hum+N+Sg+Gen+PxSg2
finddar+Sem/Ani+N+Sg+Gen+PxSg2
finj#oaivi+Sem/Ani+N+Sg+Gen+PxSg2
finj'#oaivi+Sem/Ani+N+Sg+Gen+PxSg2
finju#čoarvi+Sem/Ani+N+Sg+Gen+PxSg2
finnmárkulaš+Sem/Hum+N+Sg+Gen+PxSg2
finánsa#lávde#goddi+Sem/Org+N+Sg+Gen+PxSg2
finánsa#ministtar+Sem/Hum+N+Sg+Gen+PxSg2
firbmá+Sem/Org+N+Sg+Gen+PxSg2
fiskes#beaive#loddi+Sem/Ani+N+Sg+Gen+PxSg2
fiskes#beštor+Sem/Ani+N+Sg+Gen+PxSg2
fiskes#báhpu+N+Sg+Gen+PxSg2
fiskes#cihci+Sem/Ani+N+Sg+Gen+PxSg2
fiskes#cizáš+Sem/Ani+N+Sg+Gen+PxSg2
fiskes#dávda+N+Sg+Gen+PxSg2
fiskes#gieldá+N+Sg+Gen+PxSg2
fiskes#guolli+Sem/Ani+N+Sg+Gen+PxSg2
fiskes#iris+N+Sg+Gen+PxSg2
fiskes#jeagil+N+Sg+Gen+PxSg2
fiskes#jievžžan+Sem/Ani+N+Sg+Gen+PxSg2
fiskes#loppan+N+Sg+Gen+PxSg2
fiskes#loppas+N+Sg+Gen+PxSg2
fiskes#lávki+N+Sg+Gen+PxSg2
fiskes#máđir+N+Sg+Gen+PxSg2
fiskes#narsissa+N+Sg+Gen+PxSg2
fiskes#njun#gáhkkor+Sem/Ani+N+Sg+Gen+PxSg2
fiskes#njálgga#hái#suoidni+N+Sg+Gen+PxSg2
fiskes#násti+N+Sg+Gen+PxSg2
fiskes#ruohtas+N+Sg+Gen+PxSg2
fiskes#rásse#šaddu+N+Sg+Gen+PxSg2
fiskes#rássi+N+Sg+Gen+PxSg2
fiskes#sieđga+N+Sg+Gen+PxSg2
fiskes#viola+N+Sg+Gen+PxSg2
fiskes#vizar+Sem/Ani+N+Sg+Gen+PxSg2
fiskes#čáihni+Sem/Ani+N+Sg+Gen+PxSg2
fiskár+Sem/Hum+N+Sg+Gen+PxSg2
fitmatvuohta+N+Sg+Gen+PxSg2
fitnodat#bargi+Sem/Hum+N+Sg+Gen+PxSg2
fitnodat#doaibmi+Sem/Hum+N+Sg+Gen+PxSg2
fitnodat#doavttir+Sem/Hum+N+Sg+Gen+PxSg2
fitnodat#logaheapmi+N+Sg+Gen+PxSg2
fitnodat#mokta+N+Sg+Gen+PxSg2
fitnodat+Sem/Org+N+Sg+Gen+PxSg2
fitnošeaddji+Sem/Hum+N+Sg+Gen+PxSg2
fleahkka#guolli+Sem/Ani+N+Sg+Gen+PxSg2
flundar+Sem/Ani+N+Sg+Gen+PxSg2
foanda#duohččan+N+Sg+Gen+PxSg2
foanda#sajušteapmi+N+Sg+Gen+PxSg2
fogderiija+Sem/Org+N+Sg+Gen+PxSg2
fonologa+Sem/Hum+N+Sg+Gen+PxSg2
forminddar+Sem/Hum+N+Sg+Gen+PxSg2
foto#govva#vuoigatvuohta+N+Sg+Gen+PxSg2
fotográfa+Sem/Hum+N+Sg+Gen+PxSg2
fransosa+Sem/Hum+N+Sg+Gen+PxSg2
freelancer+Sem/Hum+N+Sg+Gen+PxSg2
freestyle#vuoddji+Sem/Hum+N+Sg+Gen+PxSg2
frenologa+Sem/Hum+N+Sg+Gen+PxSg2
friddja#beaivi+Sem/Time+N+Sg+Gen+PxSg2
friddja#girku+Sem/Org+Build+N+Sg+Gen+PxSg2
friddja#minuhtta+Sem/Time+N+Sg+Gen+PxSg2
friddja#sadji+Sem/Plc+N+Sg+Gen+PxSg2
friddja#suohkan#geahččaleapmi+N+Sg+Gen+PxSg2
friddja#áigiG+N+Sg+Gen+PxSg2
friddjavuohta+N+Sg+Gen+PxSg2
friija#minuhtta+Sem/Time+N+Sg+Gen+PxSg2
fruvvá+Sem/Hum+N+Sg+Gen+PxSg2
fulkkežagat+N+Sg+Gen+PxSg2
fulkkežat+N+Sg+Gen+PxSg2
fuolahan#geatnegasvuohta+N+Sg+Gen+PxSg2
fuolahan#veahkki+Sem/Hum+N+Sg+Gen+PxSg2
fuolahas+Sem/Hum+N+Sg+Gen+PxSg2
fuolaheaddji+Sem/Hum+N+Sg+Gen+PxSg2
fuolaheapmi+N+Sg+Gen+PxSg2
fuolahisvuohta+N+Sg+Gen+PxSg2
fuolahus#bargi+Sem/Hum+N+Sg+Gen+PxSg2
fuolahus#departemeanta+Sem/Org+N+Sg+Gen+PxSg2
fuolahus#jođiheaddji+Sem/Hum+N+Sg+Gen+PxSg2
fuolahus#ossodat+Sem/Org+N+Sg+Gen+PxSg2
fuolahus+N+Sg+Gen+PxSg2
fuolalašvuohta+N+Sg+Gen+PxSg2
fuolke#gaskavuohta+N+Sg+Gen+PxSg2
fuolke#álbmot+Sem/Hum+Sem/Group+N+Sg+Gen+PxSg2
fuolkevuohta+N+Sg+Gen+PxSg2
fuolki+Sem/Hum+N+Sg+Gen+PxSg2
fuolkivuohta+N+Sg+Gen+PxSg2
fuolla+N+Sg+Gen+PxSg2
fuollameahttunvuohta+N+Sg+Gen+PxSg2
fuoná+N+Sg+Gen+PxSg2
fuorra#gávppašeapmi+N+Sg+Gen+PxSg2
fuorra#kundár+Sem/Hum+N+Sg+Gen+PxSg2
fuorra#oasti+Sem/Hum+N+Sg+Gen+PxSg2
fuorrá#gávppašeapmi+N+Sg+Gen+PxSg2
fuorrá+Sem/Hum+N+Sg+Gen+PxSg2
fuorrávuohta+N+Sg+Gen+PxSg2
fuotnu+Sem/Hum+N+Sg+Gen+PxSg2
fuođđo#dikšun#eise#váldi+Sem/Org+N+Sg+Gen+PxSg2
fuođđo#hálddašeapmi+N+Sg+Gen+PxSg2
fuođđo#lávde#goddi+Sem/Org+N+Sg+Gen+PxSg2
fuođđo#orgána+Sem/Org+N+Sg+Gen+PxSg2
fuođđu#hálddašeapmi+N+Sg+Gen+PxSg2
fuođđu+Sem/Ani+N+Sg+Gen+PxSg2
fylka+Sem/Org+Sem/Plc+N+Sg+Gen+PxSg2
fylkka#bellodat+Sem/Org+N+Sg+Gen+PxSg2
fylkka#boazo#doallo#stivra+Sem/Org+N+Sg+Gen+PxSg2
fylkka#boazu+Sem/Ani+N+Sg+Gen+PxSg2
fylkka#digge#áirras+Sem/Hum+N+Sg+Gen+PxSg2
fylkka#diggi+Sem/Org+Sem/Plc+N+Sg+Gen+PxSg2
fylkka#doavttir+Sem/Hum+N+Sg+Gen+PxSg2
fylkka#eana#doallo#stivra+Sem/Org+N+Sg+Gen+PxSg2
fylkka#gielda+Sem/Org+N+Sg+Gen+PxSg2
fylkka#lávde#goddi+Sem/Org+N+Sg+Gen+PxSg2
fylkka#mánni+Sem/Hum+N+Sg+Gen+PxSg2
fylkka#rehket#dárkun+N+Sg+Gen+PxSg2
fylkka#suohkan+Sem/Org+N+Sg+Gen+PxSg2
fylkka#sátne#jođiheaddji+Sem/Hum+N+Sg+Gen+PxSg2
fylkka#viessu+Build+N+Sg+Gen+PxSg2
fylkka#vuovde#hoavda+Sem/Hum+N+Sg+Gen+PxSg2
fysihkar+Sem/Hum+N+Sg+Gen+PxSg2
fysihkkár+Sem/Hum+N+Sg+Gen+PxSg2
fysio#divššohat+Sem/Org+N+Sg+Gen+PxSg2
fysio#terapevta+Sem/Hum+N+Sg+Gen+PxSg2
fysio#terapiija#ossodat+Sem/Org+N+Sg+Gen+PxSg2
fysiologa+Sem/Hum+N+Sg+Gen+PxSg2
fáddá#joavku+Sem/Org+N+Sg+Gen+PxSg2
fáddá#namma+N+Sg+Gen+PxSg2
fáddá#partisipánta+Sem/Hum+N+Sg+Gen+PxSg2
fádnu+N+Sg+Gen+PxSg2
fádnu+N+Sg+Gen+PxSg2
fága#bargi+Sem/Hum+N+Sg+Gen+PxSg2
fága#departemeanta+Sem/Org+N+Sg+Gen+PxSg2
fága#eise#váldi+Sem/Org+N+Sg+Gen+PxSg2
fága#gelbbolašvuohta+N+Sg+Gen+PxSg2
fága#joavku+Sem/Org+N+Sg+Gen+PxSg2
fága#lihttu+Sem/Org+N+Sg+Gen+PxSg2
fága#lávde#goddi+Sem/Org+N+Sg+Gen+PxSg2
fága#oahpaheaddji+Sem/Hum+N+Sg+Gen+PxSg2
fága#olmmoš+Sem/Hum+N+Sg+Gen+PxSg2
fága#orgána+Sem/Org+N+Sg+Gen+PxSg2
fága#searvi+Sem/Org+N+Sg+Gen+PxSg2
fáhcca#beal#čivga+Sem/Hum+N+Sg+Gen+PxSg2
fáhkan+Sem/Ani+N+Sg+Gen+PxSg2
fáhkka#buohcci+Sem/Hum+N+Sg+Gen+PxSg2
fáhtehus#vuođđudeapmi+N+Sg+Gen+PxSg2
fáhtehus+N+Sg+Gen+PxSg2
fákta#goddi+Sem/Org+N+Sg+Gen+PxSg2
fákta#molsun+N+Sg+Gen+PxSg2
fákta+Sem/Hum+N+Sg+Gen+PxSg2
fáktemuš+N+Sg+Gen+PxSg2
fáktá#girjjálašvuohta+N+Sg+Gen+PxSg2
fálddi#guovlu+Sem/Plc+N+Sg+Gen+PxSg2
fáldi+Sem/Hum+N+Sg+Gen+PxSg2
fáles#bivdo#historjá#dutki+Sem/Hum+N+Sg+Gen+PxSg2
fáles#vuoššahat+Sem/Org+N+Sg+Gen+PxSg2
fális+Sem/Ani+N+Sg+Gen+PxSg2
fálle#vizar+Sem/Ani+N+Sg+Gen+PxSg2
fálli+Sem/Ani+N+Sg+Gen+PxSg2
fálli+Sem/Ani+N+Sg+Gen+PxSg2
fállu+N+Sg+Gen+PxSg2
fálskkár+Sem/Hum+N+Sg+Gen+PxSg2
fámuheaddji+Sem/Hum+N+Sg+Gen+PxSg2
fápmo#lágádus+Sem/Org+N+Sg+Gen+PxSg2
fápmo#ollisvuohta+N+Sg+Gen+PxSg2
fápmo#sirdin+N+Sg+Gen+PxSg2
fápmu+N+Sg+Gen+PxSg2
fápmudan#lávde#goddi+Sem/Org+N+Sg+Gen+PxSg2
fápmudus#lávde#goddi+Sem/Org+N+Sg+Gen+PxSg2
fápmui#bidjan+N+Sg+Gen+PxSg2
fápmui#boahtin+N+Sg+Gen+PxSg2
fáre+Sem/Hum+N+Sg+Gen+PxSg2
fárfo#čállin+N+Sg+Gen+PxSg2
fárppal#dahkki+Sem/Hum+N+Sg+Gen+PxSg2
fárren#dáhpa#guovlu+Sem/Plc+N+Sg+Gen+PxSg2
fárren+N+Sg+Gen+PxSg2
fárru+Sem/Hum+Sem/Group+N+Sg+Gen+PxSg2
fárrui#dohppejeaddji+Sem/Hum+N+Sg+Gen+PxSg2
fásta#doavttir+Sem/Hum+N+Sg+Gen+PxSg2
fásta#ássi+Sem/Hum+N+Sg+Gen+PxSg2
fásto#láskkáš+N+Sg+Gen+PxSg2
fásto#láskáš+N+Sg+Gen+PxSg2
fástu+Sem/Time+N+Sg+Gen+PxSg2
fáttar+Sem/Hum+N+Sg+Gen+PxSg2
fávli+Sem/Plc+N+Sg+Gen+PxSg2
fávnna#dávgi+N+Sg+Gen+PxSg2
fávre+Sem/Hum+N+Sg+Gen+PxSg2
fávru+Sem/Hum+N+Sg+Gen+PxSg2
fáŋga#bargi+Sem/Hum+N+Sg+Gen+PxSg2
fáŋga+Sem/Hum+N+Sg+Gen+PxSg2
fáŋgavuohta+N+Sg+Gen+PxSg2
gabahahttin+N+Sg+Gen+PxSg2
gabb'#oaivi+Sem/Hum+Sem/Ani+N+Sg+Gen+PxSg2
gabba+Sem/Hum+Sem/Ani+N+Sg+Gen+PxSg2
gaccepaš+Sem/Ani+N+Sg+Gen+PxSg2
gaccet+Sem/Ani+N+Sg+Gen+PxSg2
gaccon+Sem/Ani+N+Sg+Gen+PxSg2
gahcepaš+Sem/Ani+N+Sg+Gen+PxSg2
gahkká+N+Sg+Gen+PxSg2
gahper#báiski+Sem/Ani+N+Sg+Gen+PxSg2
gahper#muorji+N+Sg+Gen+PxSg2
gahper#vizar+Sem/Ani+N+Sg+Gen+PxSg2
gahtte+Sem/Ani+N+Sg+Gen+PxSg2
gahčadan#váddu+N+Sg+Gen+PxSg2
gahčahat#vuoigatvuohta+N+Sg+Gen+PxSg2
gahčahat+Sem/Plc+N+Sg+Gen+PxSg2
gaibbat+N+Sg+Gen+PxSg2
gaidnarakkis+Sem/Ani+N+Sg+Gen+PxSg2
gaigŋir#čuožžun+N+Sg+Gen+PxSg2
gaiku#suola+Sem/Hum+N+Sg+Gen+PxSg2
gaikár+Sem/Hum+N+Sg+Gen+PxSg2
gakcun#ruohtas+N+Sg+Gen+PxSg2
galatialaš+Sem/Hum+N+Sg+Gen+PxSg2
galba#beahkki+Sem/Ani+N+Sg+Gen+PxSg2
galba#rihcci+Sem/Ani+N+Sg+Gen+PxSg2
galbma#guolliG+N+Sg+Gen+PxSg2
galbma#gáhkkor+Sem/Hum+N+Sg+Gen+PxSg2
galbma#latnja+Sem/Plc+N+Sg+Gen+PxSg2
galei#šláva+Sem/Hum+N+Sg+Gen+PxSg2
galei#šlávva+Sem/Hum+N+Sg+Gen+PxSg2
galilealaš+Sem/Hum+N+Sg+Gen+PxSg2
galjes#oaivi+Sem/Ani+N+Sg+Gen+PxSg2
galledeapmi+N+Sg+Gen+PxSg2
galleriija+Sem/Org+N+Sg+Gen+PxSg2
gallesteapmi+N+Sg+Gen+PxSg2
gallis+N+Sg+Gen+PxSg2
galmma#idja+Sem/Time+N+Sg+Gen+PxSg2
galmma+Wthr+N+Sg+Gen+PxSg2
galmmihan#latnja+Sem/Plc+N+Sg+Gen+PxSg2
galmmihan#mekanihkkár+Sem/Hum+N+Sg+Gen+PxSg2
galmmádat+Wthr+N+Sg+Gen+PxSg2
galáksa+N+Sg+Gen+PxSg2
ganeš+Sem/Hum+N+Sg+Gen+PxSg2
ganeš+Sem/Hum+N+Sg+Gen+PxSg2
ganiš+Sem/Hum+N+Sg+Gen+PxSg2
garahan#basttat+N+Sg+Gen+PxSg2
garasvuohta+N+Sg+Gen+PxSg2
gargŋil#dorjen+N+Sg+Gen+PxSg2
gargŋil#jorrit+N+Sg+Gen+PxSg2
garjjá#biellu+N+Sg+Gen+PxSg2
garjá+Sem/Ani+N+Sg+Gen+PxSg2
garnisovdna+Sem/Org+N+Sg+Gen+PxSg2
garpi+Sem/Hum+N+Sg+Gen+PxSg2
garr'#oaivi+Sem/Hum+Sem/Ani+N+Sg+Gen+PxSg2
garra#sinut+N+Sg+Gen+PxSg2
garrán+N+Sg+Gen+PxSg2
gartneriija+Sem/Org+N+Sg+Gen+PxSg2
gasis+Wthr+N+Sg+Gen+PxSg2
gask#idja+Sem/Time+N+Sg+Gen+PxSg2
gask'#idja+Sem/Time+N+Sg+Gen+PxSg2
gaska#ahki+N+Sg+Gen+PxSg2
gaska#almmái+Sem/Hum+N+Sg+Gen+PxSg2
gaska#beai#áigiG+N+Sg+Gen+PxSg2
gaska#beaiviG+N+Sg+Gen+PxSg2
gaska#bodduG+N+Sg+Gen+PxSg2
gaska#dálvi+Sem/Time+N+Sg+Gen+PxSg2
gaska#fiervá+Sem/Time+N+Sg+Gen+PxSg2
gaska#idja+Sem/Time+N+Sg+Gen+PxSg2
gaska#loaidu+N+Sg+Gen+PxSg2
gaska#mearra+Sem/Plc+N+Sg+Gen+PxSg2
gaska#olmmái+Sem/Hum+N+Sg+Gen+PxSg2
gaska#riika+Sem/Plc+N+Sg+Gen+PxSg2
gaska#rádji+N+Sg+Gen+PxSg2
gaska#sárggá#russen+N+Sg+Gen+PxSg2
gaska#ulli+Sem/Time+N+Sg+Gen+PxSg2
gaska#vahkku+Sem/Time+N+Sg+Gen+PxSg2
gaska#vahkku+Sem/Time+N+Sg+Gen+PxSg2
gaska#vuoigŋašat+N+Sg+Gen+PxSg2
gaska#áigi+Sem/Time+N+Sg+Gen+PxSg2
gaska#árvu+N+Sg+Gen+PxSg2
gaska+N+Sg+Gen+PxSg2
gaska-amerihkálaš+Sem/Hum+N+Sg+Gen+PxSg2
gaskat#čuohppan+N+Sg+Gen+PxSg2
gaskavuohta+N+Sg+Gen+PxSg2
gaskii#boahtin+N+Sg+Gen+PxSg2
gaskka#mudduG+N+Sg+Gen+PxSg2
gaskkaldeapmi+N+Sg+Gen+PxSg2
gaskkas#muorji+N+Sg+Gen+PxSg2
gaskkas+N+Sg+Gen+PxSg2
gaskkusteaddji+Sem/Hum+N+Sg+Gen+PxSg2
gaskkusteapmi+N+Sg+Gen+PxSg2
gassa#jeagil+N+Sg+Gen+PxSg2
gassa#muorra+N+Sg+Gen+PxSg2
gassa#niski+Sem/Hum+Sem/Ani+N+Sg+Gen+PxSg2
gassa#rássi+N+Sg+Gen+PxSg2
gastin#rássi+N+Sg+Gen+PxSg2
gatna+N+Sg+Gen+PxSg2
gavja#eana+Sem/Plc+N+Sg+Gen+PxSg2
gavjadeapmi+N+Sg+Gen+PxSg2
gavjen+N+Sg+Gen+PxSg2
gavre#čoarvi+Sem/Ani+N+Sg+Gen+PxSg2
gavvaris#čoarvi+Sem/Ani+N+Sg+Gen+PxSg2
gavži+Sem/Hum+N+Sg+Gen+PxSg2
gazza#doaŋggat+N+Sg+Gen+PxSg2
gazza#loddi+Sem/Ani+N+Sg+Gen+PxSg2
gazza#reabbá+Sem/Ani+N+Sg+Gen+PxSg2
gazza#sáhpal+N+Sg+Gen+PxSg2
gazza#sámil+N+Sg+Gen+PxSg2
gazze#biehtár+Sem/Ani+N+Sg+Gen+PxSg2
gažadan#boddu+Sem/Time+N+Sg+Gen+PxSg2
gažadeaddji+Sem/Hum+N+Sg+Gen+PxSg2
gažadeapmi+N+Sg+Gen+PxSg2
gaŋgi+Sem/Hum+N+Sg+Gen+PxSg2
geabbilvuohta+N+Sg+Gen+PxSg2
geafe#guhkkár+Sem/Hum+N+Sg+Gen+PxSg2
geaffivuohta+N+Sg+Gen+PxSg2
geafi+Sem/Hum+N+Sg+Gen+PxSg2
geafivuohta+N+Sg+Gen+PxSg2
geahpedus+N+Sg+Gen+PxSg2
geahpes#dávda+N+Sg+Gen+PxSg2
geahpes#lášmmohallan+N+Sg+Gen+PxSg2
geahpes#vihki+N+Sg+Gen+PxSg2
geahpideapmi+N+Sg+Gen+PxSg2
geahppa#gáma+Sem/Hum+N+Sg+Gen+PxSg2
geahppa#oaivi+Sem/Hum+N+Sg+Gen+PxSg2
geahpádus+N+Sg+Gen+PxSg2
geahči+N+Sg+Gen+PxSg2
geahččalan#jienasteapmi+N+Sg+Gen+PxSg2
geahččalanvuohta+N+Sg+Gen+PxSg2
geahččaleaddji+Sem/Hum+N+Sg+Gen+PxSg2
geahččaleapmi+N+Sg+Gen+PxSg2
geahččan#geatnegasvuohta+N+Sg+Gen+PxSg2
geahččan#guovlu+Sem/Plc+N+Sg+Gen+PxSg2
geahččan#vuoigatvuohta+N+Sg+Gen+PxSg2
geahčči+Sem/Hum+N+Sg+Gen+PxSg2
geahččo#boazu+Sem/Ani+N+Sg+Gen+PxSg2
geahččo#eise#váldi+Sem/Org+N+Sg+Gen+PxSg2
geahččo#guovlu+Sem/Plc+N+Sg+Gen+PxSg2
geahčču+N+Sg+Gen+PxSg2
geaidi+Sem/Hum+N+Sg+Gen+PxSg2
geaidno#bargi+Sem/Hum+N+Sg+Gen+PxSg2
geaidno#eise#váldi+Sem/Org+N+Sg+Gen+PxSg2
geaidno#hoavda+Sem/Hum+N+Sg+Gen+PxSg2
geaidno#meašttir+Sem/Hum+N+Sg+Gen+PxSg2
geaidno#ossodat+Sem/Org+N+Sg+Gen+PxSg2
geaidno#searvi+Sem/Org+N+Sg+Gen+PxSg2
geaidno#árvvošteapmi+N+Sg+Gen+PxSg2
geaidu+N+Sg+Gen+PxSg2
geaiggo#beallji+Sem/Ani+N+Sg+Gen+PxSg2
geainnohisvuohta+N+Sg+Gen+PxSg2
geaissir+Sem/Hum+N+Sg+Gen+PxSg2
geaisár+Sem/Hum+N+Sg+Gen+PxSg2
gealbo#guovddáš+Sem/Org+N+Sg+Gen+PxSg2
gealddohuvvan+N+Sg+Gen+PxSg2
gealddán+Sem/Hum+N+Sg+Gen+PxSg2
gealle#goarvvit+N+Sg+Gen+PxSg2
gealle#soajit+N+Sg+Gen+PxSg2
gealler#uksa#miestta+N+Sg+Gen+PxSg2
geallu+Sem/Hum+N+Sg+Gen+PxSg2
gealut+Sem/Hum+N+Sg+Gen+PxSg2
geampa+Sem/Hum+N+Sg+Gen+PxSg2
geamádat+Wthr+N+Sg+Gen+PxSg2
gearddos#čoarvi+Sem/Ani+N+Sg+Gen+PxSg2
geardduheapmi+N+Sg+Gen+PxSg2
gearde#sámil+N+Sg+Gen+PxSg2
geardni+Wthr+N+Sg+Gen+PxSg2
geardun#hárjehallan+N+Sg+Gen+PxSg2
geardun+N+Sg+Gen+PxSg2
gearggusvuohta+N+Sg+Gen+PxSg2
gearjahaš+Sem/Hum+N+Sg+Gen+PxSg2
gearjideaddji+Sem/Hum+N+Sg+Gen+PxSg2
gearjideapmi+N+Sg+Gen+PxSg2
gearjádus+N+Sg+Gen+PxSg2
gearpmaš#dánsejeaddji+Sem/Hum+N+Sg+Gen+PxSg2
gearpmaš+N+Sg+Gen+PxSg2
gearpmaš+Sem/Ani+N+Sg+Gen+PxSg2
gearregastin#meannudeapmi+N+Sg+Gen+PxSg2
gearregat+N+Sg+Gen+PxSg2
gearret+Sem/Org+Build+N+Sg+Gen+PxSg2
gearret#duhkoraddan+N+Sg+Gen+PxSg2
gearret#stohpu+Build+N+Sg+Gen+PxSg2
gease#áigi+Sem/Time+N+Sg+Gen+PxSg2
geaseheapmi+N+Sg+Gen+PxSg2
geaset#áldu+Sem/Ani+N+Sg+Gen+PxSg2
geaset+Sem/Ani+N+Sg+Gen+PxSg2
geasse#albmiG+N+Sg+Gen+PxSg2
geasse#báiki+Sem/Plc+N+Sg+Gen+PxSg2
geasse#eana+Sem/Plc+N+Sg+Gen+PxSg2
geasse#gollet+Sem/Ani+N+Sg+Gen+PxSg2
geasse#guohtun+N+Sg+Gen+PxSg2
geasse#guolli+Sem/Ani+N+Sg+Gen+PxSg2
geasse#guovdel#vahkku+Sem/Time+N+Sg+Gen+PxSg2
geasse#guođoheapmi+N+Sg+Gen+PxSg2
geasse#idja+Sem/Time+N+Sg+Gen+PxSg2
geasse#jahki+Sem/Time+N+Sg+Gen+PxSg2
geasse#juhkkáš+Sem/Ani+N+Sg+Gen+PxSg2
geasse#leaira+Sem/Org+N+Sg+Gen+PxSg2
geasse#loddi+Sem/Ani+N+Sg+Gen+PxSg2
geasse#lottáš+Sem/Ani+N+Sg+Gen+PxSg2
geasse#mánnu+Sem/Time+N+Sg+Gen+PxSg2
geasse#návet+Sem/Org+N+Sg+Gen+PxSg2
geasse#orohat+Sem/Plc+N+Sg+Gen+PxSg2
geasse#sadji+Sem/Plc+N+Sg+Gen+PxSg2
geasse#sesoŋŋa+Sem/Plc+N+Sg+Gen+PxSg2
geasse#siida+Sem/Org+Sem/Plc+N+Sg+Gen+PxSg2
geasse#siivu+Wthr+N+Sg+Gen+PxSg2
geasse#universitehta+Sem/Org+N+Sg+Gen+PxSg2
geasse#áigi+N+Sg+Gen+PxSg2
geasse#čoavjjet+Sem/Ani+N+Sg+Gen+PxSg2
geasse#čuččot+Sem/Plc+N+Sg+Gen+PxSg2
geassi+Sem/Ani+Veh+N+Sg+Gen+PxSg2
geassi+Sem/Time+N+Sg+Gen+PxSg2
geassin#fápmu+N+Sg+Gen+PxSg2
geasso#ovttadat+Measr+N+Sg+Gen+PxSg2
geassu+N+Sg+Gen+PxSg2
geaste#giivvár+Sem/Org+N+Sg+Gen+PxSg2
geasádat#čakča+Sem/Time+N+Sg+Gen+PxSg2
geasáhallan#heargi+Sem/Ani+N+Sg+Gen+PxSg2
geasán+Sem/Ani+Veh+N+Sg+Gen+PxSg2
geatki+Sem/Ani+N+Sg+Gen+PxSg2
geatnegasvuohta+N+Sg+Gen+PxSg2
geavahan#areála+Sem/Plc+N+Sg+Gen+PxSg2
geavahan#dilálašvuohta+N+Sg+Gen+PxSg2
geavahan#guovlu+Sem/Plc+N+Sg+Gen+PxSg2
geavahan#sihkkarvuohta+N+Sg+Gen+PxSg2
geavahan#vejolašvuohta+N+Sg+Gen+PxSg2
geavahan#vuoigatvuohta+N+Sg+Gen+PxSg2
geavahan#vuoigatvuođalaš+Sem/Hum+N+Sg+Gen+PxSg2
geavaheaddji#váidin#lávde#goddi+Sem/Org+N+Sg+Gen+PxSg2
geavaheaddji#ášše#almmái+Sem/Hum+N+Sg+Gen+PxSg2
geavaheaddji#ášše#olmmái+Sem/Hum+N+Sg+Gen+PxSg2
geavaheaddji+Sem/Hum+N+Sg+Gen+PxSg2
geavaheapmi+N+Sg+Gen+PxSg2
geavaheddjiid#kantuvra+Sem/Org+N+Sg+Gen+PxSg2
geavahus#ráđđi+Sem/Org+N+Sg+Gen+PxSg2
geavahus#vuoigatvuohta+N+Sg+Gen+PxSg2
geavahus#áittardeaddji+Sem/Hum+N+Sg+Gen+PxSg2
geavahus+N+Sg+Gen+PxSg2
geavat+N+Sg+Gen+PxSg2
geavlo#sáidi+Sem/Plc+N+Sg+Gen+PxSg2
geavus#lohkan+N+Sg+Gen+PxSg2
geavvan#guoppar+N+Sg+Gen+PxSg2
geavŋŋis+Sem/Plc+N+Sg+Gen+PxSg2
geažehat+N+Sg+Gen+PxSg2
geađge#gatna+N+Sg+Gen+PxSg2
geađge#guoddin+N+Sg+Gen+PxSg2
geađge#jorgu+Sem/Hum+N+Sg+Gen+PxSg2
geađge#meahcci+N+Sg+Gen+PxSg2
geađge#neahti+Sem/Ani+N+Sg+Gen+PxSg2
geađge#njuorju+Sem/Ani+N+Sg+Gen+PxSg2
geađge#noarsa+N+Sg+Gen+PxSg2
geađge#rásttis+Sem/Ani+N+Sg+Gen+PxSg2
geađge#áigi+Sem/Time+N+Sg+Gen+PxSg2
geađge#šattus+N+Sg+Gen+PxSg2
geažot#beallji+Sem/Ani+N+Sg+Gen+PxSg2
geađđi+N+Sg+Gen+PxSg2
gehtegat+N+Sg+Gen+PxSg2
gelbbolašvuohta+N+Sg+Gen+PxSg2
gelbbolašvuođa#guovddáš+Sem/Org+N+Sg+Gen+PxSg2
gelddolašvuohta+N+Sg+Gen+PxSg2
gendarmeriija+Sem/Org+N+Sg+Gen+PxSg2
genealoga+Sem/Hum+N+Sg+Gen+PxSg2
genehtalašvuohta+N+Sg+Gen+PxSg2
general#leutnánta+Sem/Hum+N+Sg+Gen+PxSg2
general#majora+Sem/Hum+N+Sg+Gen+PxSg2
generála#čálli+Sem/Hum+N+Sg+Gen+PxSg2
generála+Sem/Hum+N+Sg+Gen+PxSg2
genetihkalašvuohta+N+Sg+Gen+PxSg2
geniija+Sem/Hum+N+Sg+Gen+PxSg2
gentleman+Sem/Hum+N+Sg+Gen+PxSg2
geográfa+Sem/Hum+N+Sg+Gen+PxSg2
geologa+Sem/Hum+N+Sg+Gen+PxSg2
geret+Sem/Hum+N+Sg+Gen+PxSg2
geriatriija#ossodat+Sem/Org+N+Sg+Gen+PxSg2
gerilja+Sem/Org+N+Sg+Gen+PxSg2
germanista+Sem/Hum+N+Sg+Gen+PxSg2
germanisttalaš+Sem/Hum+N+Sg+Gen+PxSg2
gerásalaš+Sem/Hum+N+Sg+Gen+PxSg2
gevren#vuoigatvuohta+N+Sg+Gen+PxSg2
giddagas#ásahus+Sem/Org+N+Sg+Gen+PxSg2
giddagas+Sem/Org+N+Sg+Gen+PxSg2
gidden+N+Sg+Gen+PxSg2
giddodat#logahallan+N+Sg+Gen+PxSg2
giddodat#vuođđo#sirdin+N+Sg+Gen+PxSg2
giedde#civkka#leivvoš+Sem/Ani+N+Sg+Gen+PxSg2
giedde#civzza+N+Sg+Gen+PxSg2
giedde#eana+Sem/Plc+N+Sg+Gen+PxSg2
giedde#geaš#gálgu+Sem/Hum+N+Sg+Gen+PxSg2
giedde#geaš#áhkku+Sem/Hum+N+Sg+Gen+PxSg2
giedde#hilsku+N+Sg+Gen+PxSg2
giedde#juopmu+N+Sg+Gen+PxSg2
giedde#muorji+N+Sg+Gen+PxSg2
giedde#máđir+N+Sg+Gen+PxSg2
giedde#sieđga+N+Sg+Gen+PxSg2
giedde#sinut+N+Sg+Gen+PxSg2
giedde#sitnu+N+Sg+Gen+PxSg2
giedde#spábba+N+Sg+Gen+PxSg2
giedde#suoidni+N+Sg+Gen+PxSg2
giedde#ullu+N+Sg+Gen+PxSg2
giedde#viola+N+Sg+Gen+PxSg2
giedde#šaddu+N+Sg+Gen+PxSg2
gieddegaš#áhkku+Sem/Hum+N+Sg+Gen+PxSg2
gieddi+Sem/Plc+N+Sg+Gen+PxSg2
giega#bahta#sihkku+Sem/Ani+N+Sg+Gen+PxSg2
giega#cizáš+Sem/Ani+N+Sg+Gen+PxSg2
giega#jokŋa+N+Sg+Gen+PxSg2
giega#lieđđi+N+Sg+Gen+PxSg2
giega#njuolas+N+Sg+Gen+PxSg2
giega#njuolla+N+Sg+Gen+PxSg2
giega#njuovčča+N+Sg+Gen+PxSg2
gieh#mánni+Sem/Hum+N+Sg+Gen+PxSg2
giehka+Sem/Ani+N+Sg+Gen+PxSg2
giehpa#beaive#loddi+Sem/Ani+N+Sg+Gen+PxSg2
giehpa#njunni+Sem/Hum+Sem/Ani+N+Sg+Gen+PxSg2
giehta#bassan+N+Sg+Gen+PxSg2
giehta#duvvá+Sem/Ani+N+Sg+Gen+PxSg2
giehta#geahčči+Sem/Hum+N+Sg+Gen+PxSg2
giehta#gohčostat+Sem/Hum+N+Sg+Gen+PxSg2
giehta#heargi+Sem/Ani+N+Sg+Gen+PxSg2
giehta#láiddot+Sem/Ani+N+Sg+Gen+PxSg2
giehta#ruohtas#vuovdin+N+Sg+Gen+PxSg2
giehta#ruovddit+N+Sg+Gen+PxSg2
giehta#speažžun+N+Sg+Gen+PxSg2
giehta#čeahppi+Sem/Hum+N+Sg+Gen+PxSg2
giehtat#bealle+Sem/Hum+N+Sg+Gen+PxSg2
giehtat#guhkit++N+Sg+Gen+PxSg2
gieibmi+Sem/Hum+Sem/Ani+N+Sg+Gen+PxSg2
gieimman+Sem/Hum+Sem/Ani+N+Sg+Gen+PxSg2
gielahisvuohta+N+Sg+Gen+PxSg2
gielda#departemeanta+Sem/Org+N+Sg+Gen+PxSg2
gielda#lávde#goddi+Sem/Org+N+Sg+Gen+PxSg2
gielda#ministtar+Sem/Hum+N+Sg+Gen+PxSg2
gieldda#sápmelaš+Sem/Hum+N+Sg+Gen+PxSg2
gieldda#viessu+Build+N+Sg+Gen+PxSg2
gielda+Sem/Org+Sem/Plc+N+Sg+Gen+PxSg2
gieldda#bargi+Sem/Hum+N+Sg+Gen+PxSg2
gieldda#báhppa+Sem/Hum+N+Sg+Gen+PxSg2
gieldda#doavttir+Sem/Hum+N+Sg+Gen+PxSg2
gieldda#dállu+Build+N+Sg+Gen+PxSg2
gieldda#hoavda+Sem/Hum+N+Sg+Gen+PxSg2
gieldda#kantuvra+Sem/Org+N+Sg+Gen+PxSg2
gieldda#ovda#goddi+Sem/Org+N+Sg+Gen+PxSg2
gieldda#rehket#doalli+Sem/Hum+N+Sg+Gen+PxSg2
gieldda#ráđđehus+Sem/Org+N+Sg+Gen+PxSg2
gieldda#stivra+Sem/Org+N+Sg+Gen+PxSg2
gieldda#sámi#eanaG+N+Sg+Gen+PxSg2
gieldda#sámi#siida+Sem/Org+Sem/Plc+N+Sg+Gen+PxSg2
gieldda#sámi#sohka+Sem/Hum+Sem/Group+N+Sg+Gen+PxSg2
gieldda#sámi#álbmot+Sem/Hum+Sem/Group+N+Sg+Gen+PxSg2
gieldda#sápmiG+N+Sg+Gen+PxSg2
gielddaid#lihttu+Sem/Org+N+Sg+Gen+PxSg2
gieldda#stivra#latnja+Sem/Plc+N+Sg+Gen+PxSg2
gielddus#avádat+Sem/Plc+N+Sg+Gen+PxSg2
gieldo#guovlu+Sem/Plc+N+Sg+Gen+PxSg2
gieldu+N+Sg+Gen+PxSg2
gielisvuohta+N+Sg+Gen+PxSg2
giella#bargi+Sem/Hum+N+Sg+Gen+PxSg2
giella#bearaš+Sem/Hum+Sem/Group+N+Sg+Gen+PxSg2
giella#dikšun+N+Sg+Gen+PxSg2
giella#dilálašvuohta+N+Sg+Gen+PxSg2
giella#dutkan+N+Sg+Gen+PxSg2
giella#dutki+Sem/Hum+N+Sg+Gen+PxSg2
giella#geavahan#iskkadeapmi+N+Sg+Gen+PxSg2
giella#geavaheaddji+Sem/Hum+N+Sg+Gen+PxSg2
giella#geavaheapmi+N+Sg+Gen+PxSg2
giella#gelbbolašvuohta+N+Sg+Gen+PxSg2
giella#guovddáš+Sem/Org+N+Sg+Gen+PxSg2
giella#gáhtten+N+Sg+Gen+PxSg2
giella#hálddašan#guovlu+Sem/Plc+N+Sg+Gen+PxSg2
giella#iskkadeapmi+N+Sg+Gen+PxSg2
giella#kantuvra+Sem/Org+N+Sg+Gen+PxSg2
giella#konsuleanta+Sem/Hum+N+Sg+Gen+PxSg2
giella#kontákta+Sem/Hum+N+Sg+Gen+PxSg2
giella#lávde#goddi+Sem/Org+N+Sg+Gen+PxSg2
giella#miel#bargi+Sem/Hum+N+Sg+Gen+PxSg2
giella#molsun+N+Sg+Gen+PxSg2
giella#oaivadeaddji+Sem/Hum+N+Sg+Gen+PxSg2
giella#oamasteapmi+N+Sg+Gen+PxSg2
giella#orgána+Sem/Org+N+Sg+Gen+PxSg2
giella#ovddideaddji+Sem/Hum+N+Sg+Gen+PxSg2
giella#ovdáneapmi+N+Sg+Gen+PxSg2
giella#ráđđi+Sem/Org+N+Sg+Gen+PxSg2
giella#stivra+Sem/Org+N+Sg+Gen+PxSg2
giella#veahkki+Sem/Hum+N+Sg+Gen+PxSg2
giella#vealgu+Sem/Ani+N+Sg+Gen+PxSg2
giella#váttisvuohta+N+Sg+Gen+PxSg2
giella#čeahppi+Sem/Hum+N+Sg+Gen+PxSg2
giella#čearda+Sem/Org+N+Sg+Gen+PxSg2
giellan#oaivi+Sem/Ani+N+Sg+Gen+PxSg2
giera#gilvin+N+Sg+Gen+PxSg2
gierdavašvuohta+N+Sg+Gen+PxSg2
gierddos#čalbmi+Sem/Ani+N+Sg+Gen+PxSg2
gierdevašvuohta+N+Sg+Gen+PxSg2
gierdilvuohta+N+Sg+Gen+PxSg2
gierdo#dahkki+Sem/Hum+N+Sg+Gen+PxSg2
gierdo#lieđđi+N+Sg+Gen+PxSg2
gierdo#rásttis+Sem/Ani+N+Sg+Gen+PxSg2
gierdo#skuvla+Sem/Org+N+Sg+Gen+PxSg2
gierdo#suorsi+Sem/Ani+N+Sg+Gen+PxSg2
gieres#guottádat+Wthr+N+Sg+Gen+PxSg2
gieres#heargi+Sem/Ani+N+Sg+Gen+PxSg2
gierrásaččat+N+Sg+Gen+PxSg2
giettádat+Sem/Plc+N+Sg+Gen+PxSg2
gieva+Sem/Plc+N+Sg+Gen+PxSg2
gievkkan#hoavda+Sem/Hum+N+Sg+Gen+PxSg2
gievkkan#rusttegat+N+Sg+Gen+PxSg2
gievra+Sem/Hum+N+Sg+Gen+PxSg2
gievravuohta+N+Sg+Gen+PxSg2
gievvulaš+Sem/Hum+N+Sg+Gen+PxSg2
gievvun+N+Sg+Gen+PxSg2
giezzi+Sem/Plc+N+Sg+Gen+PxSg2
gieđa#fápmu+N+Sg+Gen+PxSg2
gieđahallan+N+Sg+Gen+PxSg2
gieđahalli+Sem/Hum+N+Sg+Gen+PxSg2
gieđalat#heargi+Sem/Ani+N+Sg+Gen+PxSg2
gieđalat#láiddot+Sem/Ani+N+Sg+Gen+PxSg2
gieđasteapmi+N+Sg+Gen+PxSg2
gihcci+Sem/Ani+N+Sg+Gen+PxSg2
gihli#mánná+Sem/Hum+N+Sg+Gen+PxSg2
giilo#šaddu+N+Sg+Gen+PxSg2
giilu+N+Sg+Gen+PxSg2
giippár+Sem/Hum+N+Sg+Gen+PxSg2
giira#molsun+N+Sg+Gen+PxSg2
giksa+Sem/Ani+N+Sg+Gen+PxSg2
gilde#márjjá#vahkku+Sem/Time+N+Sg+Gen+PxSg2
gilga#cikcen#basttat+N+Sg+Gen+PxSg2
gilgga#bealle+Sem/Ani+N+Sg+Gen+PxSg2
gili#doaibma#goddi+Sem/Org+N+Sg+Gen+PxSg2
gili#guovddáš+Sem/Org+N+Sg+Gen+PxSg2
gili#searvi+Sem/Org+N+Sg+Gen+PxSg2
gili#skuvla+Sem/Org+N+Sg+Gen+PxSg2
gili#vuoigatvuohta+N+Sg+Gen+PxSg2
giljobaš+Sem/Ani+N+Sg+Gen+PxSg2
giljon+Sem/Hum+N+Sg+Gen+PxSg2
gilli#fidno#guovlu+Sem/Plc+N+Sg+Gen+PxSg2
gilli+Sem/Plc+N+Sg+Gen+PxSg2
gillilvuohta+N+Sg+Gen+PxSg2
gilljo#čearret+Sem/Ani+N+Sg+Gen+PxSg2
gilljo#čearrit+Sem/Ani+N+Sg+Gen+PxSg2
gilljo#čuonjá+Sem/Ani+N+Sg+Gen+PxSg2
gilljon+Sem/Hum+N+Sg+Gen+PxSg2
gilljun+N+Sg+Gen+PxSg2
gilva#beštor+Sem/Ani+N+Sg+Gen+PxSg2
gilvaleaddji+Sem/Hum+N+Sg+Gen+PxSg2
gilvin#eana+Sem/Plc+N+Sg+Gen+PxSg2
gilvo#beaivi+Sem/Time+N+Sg+Gen+PxSg2
gilvo#irgi+Sem/Hum+N+Sg+Gen+PxSg2
gilvo#jienasteapmi+N+Sg+Gen+PxSg2
gilvo#nákca+N+Sg+Gen+PxSg2
gilvo#suhkan+N+Sg+Gen+PxSg2
gilvo#viehkan+N+Sg+Gen+PxSg2
gilvo#vuodjin+N+Sg+Gen+PxSg2
gilvo#čuoigan+N+Sg+Gen+PxSg2
gilvva#eppel#muorra+N+Sg+Gen+PxSg2
gilvva#gárde#bázahusat+N+Sg+Gen+PxSg2
gilvva#krássa+N+Sg+Gen+PxSg2
gilvva#sáhpal+N+Sg+Gen+PxSg2
gilvva#vuovdi+Sem/Plc+N+Sg+Gen+PxSg2
gilvvohallan+N+Sg+Gen+PxSg2
gilvvohalli+Sem/Hum+N+Sg+Gen+PxSg2
gilši+Sem/Hum+N+Sg+Gen+PxSg2
gimbalat+N+Sg+Gen+PxSg2
gimpu+N+Sg+Gen+PxSg2
gintal#beaivi+N+Sg+Gen+PxSg2
girdi#fitnodat+Sem/Org+N+Sg+Gen+PxSg2
girdi#gotka+Sem/Ani+N+Sg+Gen+PxSg2
girdi#hámman+Sem/Org+N+Sg+Gen+PxSg2
girdi#hávvar+N+Sg+Gen+PxSg2
girdi#jođiheapmi+N+Sg+Gen+PxSg2
girdi#noaidi+Sem/Hum+N+Sg+Gen+PxSg2
girdi#oktavuohta+N+Sg+Gen+PxSg2
girdi#sáhpán+Sem/Ani+N+Sg+Gen+PxSg2
girdi#šillju+Sem/Org+N+Sg+Gen+PxSg2
girdi+Sem/Hum+Veh+N+Sg+Gen+PxSg2
girdin#gieddi+Sem/Org+N+Sg+Gen+PxSg2
girdin#ovttadat+Sem/Org+N+Sg+Gen+PxSg2
girdin#searvi+Sem/Org+N+Sg+Gen+PxSg2
girdin#šillju+Sem/Org+N+Sg+Gen+PxSg2
girdin+N+Sg+Gen+PxSg2
girgašlaš+Sem/Hum+N+Sg+Gen+PxSg2
girje#bussa+Sem/Org+N+Sg+Gen+PxSg2
girje#buvttadeaddji+Sem/Hum+N+Sg+Gen+PxSg2
girje#buvttadeapmi+N+Sg+Gen+PxSg2
girje#dárkkisteapmi+N+Sg+Gen+PxSg2
girje#gabba+Sem/Ani+N+Sg+Gen+PxSg2
girje#goasttideaddji+Sem/Hum+N+Sg+Gen+PxSg2
girje#gorddet+N+Sg+Gen+PxSg2
girje#gávpi+Sem/Org+N+Sg+Gen+PxSg2
girje#latnja+Sem/Plc+N+Sg+Gen+PxSg2
girje#livkkár+Sem/Ani+N+Sg+Gen+PxSg2
girje#luossa+Sem/Ani+N+Sg+Gen+PxSg2
girje#lágádus+Sem/Org+N+Sg+Gen+PxSg2
girje#merken+N+Sg+Gen+PxSg2
girje#njunni+Sem/Ani+N+Sg+Gen+PxSg2
girje#oaivi+Sem/Ani+N+Sg+Gen+PxSg2
girje#prentehat+Sem/Org+N+Sg+Gen+PxSg2
girje#rádjo#hoavda+Sem/Hum+N+Sg+Gen+PxSg2
girje#rádjo#lávde#goddi+Sem/Org+N+Sg+Gen+PxSg2
girje#rádju+Sem/Org+N+Sg+Gen+PxSg2
girje#rájus#bargi+Sem/Hum+N+Sg+Gen+PxSg2
girje#rájus+Sem/Org+N+Sg+Gen+PxSg2
girje#čálli+Sem/Hum+N+Sg+Gen+PxSg2
girje#čállin+N+Sg+Gen+PxSg2
girjeG+N+Sg+Gen+PxSg2
girjjis+Sem/Ani+N+Sg+Gen+PxSg2
girjjálašvuohta+N+Sg+Gen+PxSg2
girjáivuohta+N+Sg+Gen+PxSg2
girko#bassi+Sem/Time+N+Sg+Gen+PxSg2
girko#báiki+Sem/Plc+N+Sg+Gen+PxSg2
girko#departemeanta+Sem/Org+N+Sg+Gen+PxSg2
girko#dulka+Sem/Hum+N+Sg+Gen+PxSg2
girko#eana+Sem/Plc+N+Sg+Gen+PxSg2
girko#hearrá#doaimmahat+Sem/Org+N+Sg+Gen+PxSg2
girko#hearrá+Sem/Hum+N+Sg+Gen+PxSg2
girko#meanut+N+Sg+Gen+PxSg2
girko#olmmoš+Sem/Hum+N+Sg+Gen+PxSg2
girko#ráđđi+Sem/Org+N+Sg+Gen+PxSg2
girko#stivra+Sem/Org+N+Sg+Gen+PxSg2
girko#sáddot+N+Sg+Gen+PxSg2
girko#verdde+Sem/Hum+N+Sg+Gen+PxSg2
girkolaš#komitea+Sem/Org+N+Sg+Gen+PxSg2
girkolaš#komitéa+Sem/Org+N+Sg+Gen+PxSg2
girkostallan#meassut+N+Sg+Gen+PxSg2
girku+Sem/Org+N+Sg+Gen+PxSg2
girkus#manni+Sem/Hum+N+Sg+Gen+PxSg2
giron#biello#rássi+N+Sg+Gen+PxSg2
giron#lasta+N+Sg+Gen+PxSg2
giron#čalbmi+Sem/Ani+N+Sg+Gen+PxSg2
giron+Sem/Ani+N+Sg+Gen+PxSg2
girsa+Sem/Hum+Sem/Ani+N+Sg+Gen+PxSg2
giráffa+Sem/Ani+N+Sg+Gen+PxSg2
gisor+Sem/Ani+N+Sg+Gen+PxSg2
gissel+Sem/Hum+N+Sg+Gen+PxSg2
gissor+Sem/Ani+N+Sg+Gen+PxSg2
gitarista+Sem/Hum+N+Sg+Gen+PxSg2
gitta#doallan#áigi+Sem/Time+N+Sg+Gen+PxSg2
gitta#joriheapmi+N+Sg+Gen+PxSg2
gitta#váldin+N+Sg+Gen+PxSg2
gitára#čuojaheaddji+Sem/Hum+N+Sg+Gen+PxSg2
givri+Sem/Hum+N+Sg+Gen+PxSg2
givrodat+N+Sg+Gen+PxSg2
givssideapmi+N+Sg+Gen+PxSg2
giđa#bealleG+N+Sg+Gen+PxSg2
giđa#bealliG+N+Sg+Gen+PxSg2
giđa#áigi+Sem/Time+N+Sg+Gen+PxSg2
giđas#geassi+Sem/Time+N+Sg+Gen+PxSg2
giškon+Sem/Ani+N+Sg+Gen+PxSg2
gišvaras#máhtu+Sem/Ani+N+Sg+Gen+PxSg2
giđđa#biegga+Sem/Time+N+Sg+Gen+PxSg2
giđđa#boallu+N+Sg+Gen+PxSg2
giđđa#divga#rássi+N+Sg+Gen+PxSg2
giđđa#dálvi+Sem/Time+N+Sg+Gen+PxSg2
giđđa#eahket+N+Sg+Gen+PxSg2
giđđa#eana+Sem/Plc+N+Sg+Gen+PxSg2
giđđa#geassi+Sem/Time+N+Sg+Gen+PxSg2
giđđa#guohton#eana+Sem/Plc+N+Sg+Gen+PxSg2
giđđa#guohtun#eana+Sem/Plc+N+Sg+Gen+PxSg2
giđđa#guohtun+N+Sg+Gen+PxSg2
giđđa#ilbmiG+N+Sg+Gen+PxSg2
giđđa#jorggáldat+N+Sg+Gen+PxSg2
giđđa#lodden+N+Sg+Gen+PxSg2
giđđa#lohkan#badji+Sem/Time+N+Sg+Gen+PxSg2
giđđa#sesoŋŋa+Sem/Time+N+Sg+Gen+PxSg2
giđđa#čalbme#šaddu+N+Sg+Gen+PxSg2
giđđa#čalbmi+N+Sg+Gen+PxSg2
giđđa+Sem/Time+N+Sg+Gen+PxSg2
glasiologa+Sem/Hum+N+Sg+Gen+PxSg2
goadjen#gierragaš+Sem/Ani+N+Sg+Gen+PxSg2
goadjin+Sem/Ani+N+Sg+Gen+PxSg2
goadni+Sem/Hum+N+Sg+Gen+PxSg2
goahcan#fápmu+N+Sg+Gen+PxSg2
goahcce#muorra+N+Sg+Gen+PxSg2
goahcce#vuovdi+Sem/Plc+N+Sg+Gen+PxSg2
goahkka+N+Sg+Gen+PxSg2
goahppel#fálli+Sem/Ani+N+Sg+Gen+PxSg2
goahppil+Sem/Ani+N+Sg+Gen+PxSg2
goahpálat+Wthr+N+Sg+Gen+PxSg2
goahte#gas#vázzi+Sem/Hum+N+Sg+Gen+PxSg2
goahte#ráhkadeaddji+Sem/Hum+N+Sg+Gen+PxSg2
goahte#sadji+Sem/Plc+N+Sg+Gen+PxSg2
goahti+Build+N+Sg+Gen+PxSg2
goaigi+Sem/Ani+N+Sg+Gen+PxSg2
goaistas+Sem/Ani+N+Sg+Gen+PxSg2
goaivvan+Sem/Ani+N+Sg+Gen+PxSg2
goaktil+Sem/Ani+N+Sg+Gen+PxSg2
goakŋádus+Sem/Hum+N+Sg+Gen+PxSg2
goalki+Wthr+N+Sg+Gen+PxSg2
goallos#geassi+Sem/Time+N+Sg+Gen+PxSg2
goallá+Sem/Ani+N+Sg+Gen+PxSg2
goalsi+Sem/Ani+N+Sg+Gen+PxSg2
goalso#ruoššehas+Sem/Ani+N+Sg+Gen+PxSg2
goalvi+Sem/Hum+N+Sg+Gen+PxSg2
goalšo#ruoššehas+Sem/Ani+N+Sg+Gen+PxSg2
goalšo#ruoššet+Sem/Ani+N+Sg+Gen+PxSg2
goalšo#vizar+Sem/Ani+N+Sg+Gen+PxSg2
goalšu+N+Sg+Gen+PxSg2
goampe#njunni+Sem/Hum+Sem/Ani+N+Sg+Gen+PxSg2
goamsa+Sem/Ani+N+Sg+Gen+PxSg2
goansta#dukta#ráhkadan#doaimmahat+Sem/Org+N+Sg+Gen+PxSg2
goanzi+Sem/Hum+N+Sg+Gen+PxSg2
goarbmu+Sem/Ani+Veh+N+Sg+Gen+PxSg2
goardu+Sem/Hum+N+Sg+Gen+PxSg2
goarga#loddi+Sem/Ani+N+Sg+Gen+PxSg2
goargo#haŋŋá+Sem/Ani+N+Sg+Gen+PxSg2
goargŋu+Sem/Ani+Veh+N+Sg+Gen+PxSg2
goargŋun#šaddu+N+Sg+Gen+PxSg2
goariduvvon#eana+Sem/Plc+N+Sg+Gen+PxSg2
goarjja#sadji+Sem/Plc+N+Sg+Gen+PxSg2
goarpa+Sem/Ani+N+Sg+Gen+PxSg2
goarra#lávlun+N+Sg+Gen+PxSg2
goarra+Sem/Org+N+Sg+Gen+PxSg2
goarri#loddi+Sem/Ani+N+Sg+Gen+PxSg2
goarru+Sem/Hum+N+Sg+Gen+PxSg2
goarrumuš+N+Sg+Gen+PxSg2
goarrun#latnja+Sem/Plc+N+Sg+Gen+PxSg2
goarrun#searvi+Sem/Org+N+Sg+Gen+PxSg2
goarrun+N+Sg+Gen+PxSg2
goarrámaš+Sem/Hum+N+Sg+Gen+PxSg2
goarto#loddi+Sem/Hum+Sem/Ani+N+Sg+Gen+PxSg2
goarádus+N+Sg+Gen+PxSg2
goaske#bealle+Sem/Hum+N+Sg+Gen+PxSg2
goaski+Sem/Hum+N+Sg+Gen+PxSg2
goaskin+Sem/Ani+N+Sg+Gen+PxSg2
goaskit+Sem/Hum+N+Sg+Gen+PxSg2
goaskkáš+Sem/Hum+N+Sg+Gen+PxSg2
goasohas+Sem/Ani+N+Sg+Gen+PxSg2
goasttedeaddji+Sem/Hum+N+Sg+Gen+PxSg2
goasttideaddji+Sem/Hum+N+Sg+Gen+PxSg2
goasttádus+N+Sg+Gen+PxSg2
goatnil+Sem/Plc+N+Sg+Gen+PxSg2
goatnjil+Sem/Plc+N+Sg+Gen+PxSg2
goavri+Sem/Hum+Sem/Ani+N+Sg+Gen+PxSg2
goavve#jahki+Sem/Time+N+Sg+Gen+PxSg2
goavádat+Wthr+N+Sg+Gen+PxSg2
goađe#eamit+Sem/Hum+N+Sg+Gen+PxSg2
goađe#háldi+Sem/Hum+N+Sg+Gen+PxSg2
goađe#isit+Sem/Hum+N+Sg+Gen+PxSg2
goađe#lut#olmmoš+Sem/Hum+N+Sg+Gen+PxSg2
goađehas+Sem/Hum+N+Sg+Gen+PxSg2
goađe#háldi+Sem/Hum+N+Sg+Gen+PxSg2
goaŋki+Sem/Hum+Sem/Ani+N+Sg+Gen+PxSg2
goađáš+Build+N+Sg+Gen+PxSg2
goaŧŧo#suddu+N+Sg+Gen+PxSg2
gobba#lákču+Sem/Ani+N+Sg+Gen+PxSg2
gobbá+Sem/Ani+N+Sg+Gen+PxSg2
gobmaras#čoarvi+Sem/Ani+N+Sg+Gen+PxSg2
gobmi+Sem/Hum+N+Sg+Gen+PxSg2
gobádat+Sem/Plc+N+Sg+Gen+PxSg2
godde#beallje#rássi+N+Sg+Gen+PxSg2
godde#beallji+Sem/Ani+N+Sg+Gen+PxSg2
godde#fálbmi+Sem/Ani+N+Sg+Gen+PxSg2
godde#guovlu+Sem/Plc+N+Sg+Gen+PxSg2
godde#miessi+Sem/Ani+N+Sg+Gen+PxSg2
godde#sarvvis+Sem/Ani+N+Sg+Gen+PxSg2
godde#sáhpán+Sem/Ani+N+Sg+Gen+PxSg2
godde#áldu+Sem/Ani+N+Sg+Gen+PxSg2
goddi+Sem/Ani+N+Sg+Gen+PxSg2
goddi+Sem/Ani+N+Sg+Gen+PxSg2
goddin+N+Sg+Gen+PxSg2
gohcci+Sem/Hum+N+Sg+Gen+PxSg2
gohcin+N+Sg+Gen+PxSg2
gohpi+Sem/Plc+N+Sg+Gen+PxSg2
gohppi+Sem/Plc+N+Sg+Gen+PxSg2
gohrat+Sem/Ani+N+Sg+Gen+PxSg2
gohttehat#skuvla+Sem/Org+N+Sg+Gen+PxSg2
gohtten#báiki+Sem/Plc+N+Sg+Gen+PxSg2
gohtten#sadji+Sem/Plc+N+Sg+Gen+PxSg2
gohčostat+Sem/Hum+N+Sg+Gen+PxSg2
gohččun#ovddas#vástideaddji+Sem/Hum+N+Sg+Gen+PxSg2
gohččun+N+Sg+Gen+PxSg2
goidoš+Sem/Hum+N+Sg+Gen+PxSg2
goidár+Sem/Hum+N+Sg+Gen+PxSg2
goigáras+Sem/Hum+N+Sg+Gen+PxSg2
goike#dálki+Wthr+N+Sg+Gen+PxSg2
goike#eana+Sem/Plc+N+Sg+Gen+PxSg2
goike#fierran+N+Sg+Gen+PxSg2
goike#guolli+Sem/Ani+N+Sg+Gen+PxSg2
goike#muorra+N+Sg+Gen+PxSg2
goikkis+Sem/Plc+N+Sg+Gen+PxSg2
goikkisvuohta+N+Sg+Gen+PxSg2
goikkádat+Wthr+N+Sg+Gen+PxSg2
goivvon+Sem/Ani+N+Sg+Gen+PxSg2
golahan#servodat+Sem/Org+N+Sg+Gen+PxSg2
golaheaddji+Sem/Hum+N+Sg+Gen+PxSg2
golahus+N+Sg+Gen+PxSg2
golbma#oktalašvuohta+N+Sg+Gen+PxSg2
golbma#čeallun+N+Sg+Gen+PxSg2
golbma#čuođis+N+Sg+Gen+PxSg2
golddán+Sem/Hum+N+Sg+Gen+PxSg2
goldin+N+Sg+Gen+PxSg2
golfa+N+Sg+Gen+PxSg2
golgadeapmi+N+Sg+Gen+PxSg2
golggahan#latnja+Sem/Plc+N+Sg+Gen+PxSg2
golggahus+N+Sg+Gen+PxSg2
golggos#dásse#deaddu+N+Sg+Gen+PxSg2
golggot#mánnu+N+Sg+Gen+PxSg2
golggot+Sem/Ani+N+Sg+Gen+PxSg2
golgo#beana+Sem/Ani+N+Sg+Gen+PxSg2
golgo#boazu+Sem/Ani+N+Sg+Gen+PxSg2
golgo#olmmoš+Sem/Hum+N+Sg+Gen+PxSg2
golgolaš+Sem/Hum+N+Sg+Gen+PxSg2
golis+Sem/Ani+N+Sg+Gen+PxSg2
gollan#sihkkarastin+N+Sg+Gen+PxSg2
gollan#čielggadeapmi+N+Sg+Gen+PxSg2
golle#bahta+Sem/Ani+N+Sg+Gen+PxSg2
golle#beibboš+Sem/Ani+N+Sg+Gen+PxSg2
golle#cihci+Sem/Ani+N+Sg+Gen+PxSg2
golle#doidi+Sem/Hum+N+Sg+Gen+PxSg2
golle#giehta+Sem/Hum+N+Sg+Gen+PxSg2
golle#hámster+Sem/Ani+N+Sg+Gen+PxSg2
golle#juolgi+Sem/Hum+N+Sg+Gen+PxSg2
golle#narti+N+Sg+Gen+PxSg2
golle#ohcci+Sem/Hum+N+Sg+Gen+PxSg2
golle#rieban+Sem/Ani+N+Sg+Gen+PxSg2
golle#roggi+Sem/Hum+N+Sg+Gen+PxSg2
golle#rássi+N+Sg+Gen+PxSg2
golle#rávdi+Sem/Hum+N+Sg+Gen+PxSg2
golle#suoládeapmi+N+Sg+Gen+PxSg2
golle#suorpmas+N+Sg+Gen+PxSg2
golle#čeahppi+Sem/Hum+N+Sg+Gen+PxSg2
gollo#dárkun+N+Sg+Gen+PxSg2
gollo#geahpedeaddji+Sem/Hum+N+Sg+Gen+PxSg2
gollo#guoddi+Sem/Hum+N+Sg+Gen+PxSg2
gollo#árvu+N+Sg+Gen+PxSg2
gollo#árvvuštallan+N+Sg+Gen+PxSg2
golmma#gonagas#beaivi+Sem/Time+N+Sg+Gen+PxSg2
golmma#oktalašvuohta+N+Sg+Gen+PxSg2
golmma#oktasašvuohta+N+Sg+Gen+PxSg2
golmma#riika+Sem/Plc+N+Sg+Gen+PxSg2
golmma#čeallun+N+Sg+Gen+PxSg2
goluid#merošteapmi+N+Sg+Gen+PxSg2
golár+Sem/Hum+N+Sg+Gen+PxSg2
gompássa+N+Sg+Gen+PxSg2
gompásse+N+Sg+Gen+PxSg2
gomu+Sem/Plc+N+Sg+Gen+PxSg2
gomuvuohta+N+Sg+Gen+PxSg2
gomáhus+N+Sg+Gen+PxSg2
gonagas#bárdni+Sem/Hum+N+Sg+Gen+PxSg2
gonagas#gohččun+N+Sg+Gen+PxSg2
gonagas#hoavva+Sem/Org+N+Sg+Gen+PxSg2
gonagas#nieida+Sem/Hum+N+Sg+Gen+PxSg2
gonagas#reabbá+Sem/Ani+N+Sg+Gen+PxSg2
gonagas#riika+Sem/Plc+Sem/Org+N+Sg+Gen+PxSg2
gonagas#váldi+Sem/Org+N+Sg+Gen+PxSg2
gonagas#čoalči+N+Sg+Gen+PxSg2
gonagas+Sem/Hum+N+Sg+Gen+PxSg2
gone+Sem/Ani+N+Sg+Gen+PxSg2
gonstošeaddji+Sem/Hum+N+Sg+Gen+PxSg2
gopmaras#oaivi+Sem/Ani+N+Sg+Gen+PxSg2
goppa#lákču+Sem/Ani+N+Sg+Gen+PxSg2
goppás+Sem/Ani+N+Sg+Gen+PxSg2
goppás+Sem/Ani+N+Sg+Gen+PxSg2
goppát+Sem/Ani+N+Sg+Gen+PxSg2
gorddet+N+Sg+Gen+PxSg2
gorde#suoidni+N+Sg+Gen+PxSg2
gordne#cihci+Sem/Ani+N+Sg+Gen+PxSg2
gordne#ráddji+Sem/Hum+N+Sg+Gen+PxSg2
gorgŋehat+Sem/Plc+N+Sg+Gen+PxSg2
gorgŋen#areála+Sem/Plc+N+Sg+Gen+PxSg2
gorkŋohat+Sem/Plc+N+Sg+Gen+PxSg2
gorpmohat+Sem/Plc+N+Sg+Gen+PxSg2
gorrehat+Sem/Plc+N+Sg+Gen+PxSg2
gorremaš+Sem/Hum+N+Sg+Gen+PxSg2
gorsa+Sem/Plc+N+Sg+Gen+PxSg2
gorut#ipmirdeapmi+N+Sg+Gen+PxSg2
gorže#vuoigatvuohta+N+Sg+Gen+PxSg2
goskkežagat+N+Sg+Gen+PxSg2
goskkežat+N+Sg+Gen+PxSg2
gotka+Sem/Ani+N+Sg+Gen+PxSg2
gottas#áldu+Sem/Ani+N+Sg+Gen+PxSg2
gottas+Sem/Ani+N+Sg+Gen+PxSg2
gotte#sáhpal+N+Sg+Gen+PxSg2
gottodas#áldu+Sem/Ani+N+Sg+Gen+PxSg2
gottodas+Sem/Ani+N+Sg+Gen+PxSg2
govahallan+N+Sg+Gen+PxSg2
govastahttin+N+Sg+Gen+PxSg2
govastat#geavaheapmi+N+Sg+Gen+PxSg2
govasteapmi+N+Sg+Gen+PxSg2
govda#fierpmádat+Sem/Org+N+Sg+Gen+PxSg2
govda#lasta#šaddu+N+Sg+Gen+PxSg2
govddáhat+Wthr+N+Sg+Gen+PxSg2
govdudeapmi+N+Sg+Gen+PxSg2
govllon+Sem/Hum+Sem/Ani+N+Sg+Gen+PxSg2
govttolašvuohta+N+Sg+Gen+PxSg2
govu#skuolfi+Sem/Ani+N+Sg+Gen+PxSg2
govus#skuolfi+Sem/Ani+N+Sg+Gen+PxSg2
govva#dáiddár+Sem/Hum+N+Sg+Gen+PxSg2
govva#iskkadeapmi+N+Sg+Gen+PxSg2
govva#laboratoria+Sem/Org+N+Sg+Gen+PxSg2
govva#muitu+N+Sg+Gen+PxSg2
govva#váldi+Sem/Hum+N+Sg+Gen+PxSg2
govva#čeahppi+Sem/Hum+N+Sg+Gen+PxSg2
govva#čuollan+N+Sg+Gen+PxSg2
govva#čuolli+Sem/Hum+N+Sg+Gen+PxSg2
govva#čállin+N+Sg+Gen+PxSg2
govvejeaddji+Sem/Hum+N+Sg+Gen+PxSg2
govven#latnja+Sem/Plc+N+Sg+Gen+PxSg2
govven+N+Sg+Gen+PxSg2
govvideaddji+Sem/Hum+N+Sg+Gen+PxSg2
govvidus+N+Sg+Gen+PxSg2
govvádus+N+Sg+Gen+PxSg2
gozihan#galledeapmi+N+Sg+Gen+PxSg2
gozihan#komitea+Sem/Org+N+Sg+Gen+PxSg2
gozihan#komitéa+Sem/Org+N+Sg+Gen+PxSg2
gozihan#lávde#goddi+Sem/Org+N+Sg+Gen+PxSg2
gozihan#mihtideapmi+N+Sg+Gen+PxSg2
gozihan#oahpaheaddji+Sem/Hum+N+Sg+Gen+PxSg2
gozihan#orgána+Sem/Org+N+Sg+Gen+PxSg2
goziheaddji+Sem/Hum+N+Sg+Gen+PxSg2
gozusvuohta+N+Sg+Gen+PxSg2
gozáhus+N+Sg+Gen+PxSg2
goŋge+Sem/Hum+N+Sg+Gen+PxSg2
gožu#buokča+Sem/Ani+N+Sg+Gen+PxSg2
gožu#buokčá+Sem/Ani+N+Sg+Gen+PxSg2
gožu#vuonccis+Sem/Ani+N+Sg+Gen+PxSg2
gožža#borri+Sem/Ani+N+Sg+Gen+PxSg2
gođđa#dorski+Sem/Ani+N+Sg+Gen+PxSg2
gođđan+N+Sg+Gen+PxSg2
gođđin+N+Sg+Gen+PxSg2
gođđo#báiki+Sem/Plc+N+Sg+Gen+PxSg2
gođđo#dorski+Sem/Ani+N+Sg+Gen+PxSg2
gođđo#guolli+Sem/Ani+N+Sg+Gen+PxSg2
gođđo#sadji+Sem/Plc+N+Sg+Gen+PxSg2
goččor+Sem/Hum+N+Sg+Gen+PxSg2
gođđu#guolli+Sem/Ani+N+Sg+Gen+PxSg2
goččár+Sem/Ani+N+Sg+Gen+PxSg2
grafologa+Sem/Hum+N+Sg+Gen+PxSg2
greaipa+N+Sg+Gen+PxSg2
greavva+Sem/Hum+N+Sg+Gen+PxSg2
greikalaš+Sem/Hum+N+Sg+Gen+PxSg2
greikka#filosofa+Sem/Hum+N+Sg+Gen+PxSg2
greiva+Sem/Hum+N+Sg+Gen+PxSg2
grenadera+Sem/Hum+N+Sg+Gen+PxSg2
grossista+Sem/Hum+N+Sg+Gen+PxSg2
grávvejaččat+N+Sg+Gen+PxSg2
gubbe#niski+Sem/Hum+N+Sg+Gen+PxSg2
gubbi+Sem/Hum+N+Sg+Gen+PxSg2
gudjor+Sem/Ani+N+Sg+Gen+PxSg2
gudne#guossi+Sem/Hum+N+Sg+Gen+PxSg2
gudne#jahttin+N+Sg+Gen+PxSg2
gudne#konsul+Sem/Hum+N+Sg+Gen+PxSg2
gudne#miel#lahttu+Sem/Hum+N+Sg+Gen+PxSg2
gudne#rihkkun+N+Sg+Gen+PxSg2
gudne#vuollegašvuohta+N+Sg+Gen+PxSg2
gudne#áŋgirvuohta+N+Sg+Gen+PxSg2
gufihtar+Sem/Hum+N+Sg+Gen+PxSg2
guhkan+Sem/Hum+N+Sg+Gen+PxSg2
guhke#gaska+N+Sg+Gen+PxSg2
guhke#mátkkálaš+Sem/Hum+N+Sg+Gen+PxSg2
guhkes#bearjadat+N+Sg+Gen+PxSg2
guhkes#miella+N+Sg+Gen+PxSg2
guhkes#njun#čielkkis+Sem/Ani+N+Sg+Gen+PxSg2
guhkes#seaibi+Sem/Ani+N+Sg+Gen+PxSg2
guhkes#vihti+N+Sg+Gen+PxSg2
guhkes#áigge#muitu+N+Sg+Gen+PxSg2
guhkes#áigi+Sem/Time+N+Sg+Gen+PxSg2
guhkit#áigi+Sem/Time+N+Sg+Gen+PxSg2
guhkkodat#njuiken+N+Sg+Gen+PxSg2
guhkká+N+Sg+Gen+PxSg2
guhkás#njuiken+N+Sg+Gen+PxSg2
guhppejeaddji+Sem/Hum+N+Sg+Gen+PxSg2
guhppár+Sem/Hum+N+Sg+Gen+PxSg2
guhtal+Sem/Time+N+Sg+Gen+PxSg2
guhtta#čuođis+N+Sg+Gen+PxSg2
guigu+Sem/Ani+N+Sg+Gen+PxSg2
guimmežagat+N+Sg+Gen+PxSg2
guimmežat+N+Sg+Gen+PxSg2
guiru+Sem/Hum+Sem/Ani+N+Sg+Gen+PxSg2
gulahallan#dilálašvuohta+N+Sg+Gen+PxSg2
gulahallan#oahpaheaddji+Sem/Hum+N+Sg+Gen+PxSg2
gulahallan#olmmái+Sem/Hum+N+Sg+Gen+PxSg2
gulahallan#váhnen+Sem/Hum+N+Sg+Gen+PxSg2
gulahallan#váttisvuohta+N+Sg+Gen+PxSg2
gulaheaddji+Sem/Hum+N+Sg+Gen+PxSg2
gulaskuddan#instánsa+Sem/Org+N+Sg+Gen+PxSg2
gulaskuddan#orgána+Sem/Org+N+Sg+Gen+PxSg2
gulaskuddan#áigi+Sem/Time+N+Sg+Gen+PxSg2
gulaskuddan#ásahus+Sem/Org+N+Sg+Gen+PxSg2
gulaskuddan+N+Sg+Gen+PxSg2
guldaleaddji+Sem/Hum+N+Sg+Gen+PxSg2
gullan+N+Sg+Gen+PxSg2
gullevašvuohta+N+Sg+Gen+PxSg2
gulli+Sem/Hum+N+Sg+Gen+PxSg2
gullon#guovlu+Sem/Plc+N+Sg+Gen+PxSg2
gullu#rásttis+Sem/Ani+N+Sg+Gen+PxSg2
gullu+N+Sg+Gen+PxSg2
gulmmet+Sem/Ani+N+Sg+Gen+PxSg2
gulmmit+Sem/Ani+N+Sg+Gen+PxSg2
gulolašvuohta+N+Sg+Gen+PxSg2
guládat+Wthr+N+Sg+Gen+PxSg2
gummehus+Sem/Hum+N+Sg+Gen+PxSg2
gummálaš+N+Sg+Gen+PxSg2
gumpe#jeagil+N+Sg+Gen+PxSg2
gumpe#jorahat+N+Sg+Gen+PxSg2
gumpe#valvi+N+Sg+Gen+PxSg2
gumpe+Sem/Ani+N+Sg+Gen+PxSg2
gumppe#muorji+N+Sg+Gen+PxSg2
gumppe#njuolla+N+Sg+Gen+PxSg2
gumppe#ruovddit+N+Sg+Gen+PxSg2
gumppus+N+Sg+Gen+PxSg2
gunsttar+Sem/Hum+N+Sg+Gen+PxSg2
guober#ealli+Sem/Ani+N+Sg+Gen+PxSg2
guoddalan#ásahus+Sem/Org+N+Sg+Gen+PxSg2
guoddaleaddji+Sem/Hum+N+Sg+Gen+PxSg2
guoddi+Sem/Ani+N+Sg+Gen+PxSg2
guoddin#nákca+N+Sg+Gen+PxSg2
guoddin#veahkki+Sem/Hum+N+Sg+Gen+PxSg2
guodja#vizar+Sem/Ani+N+Sg+Gen+PxSg2
guoggi+Sem/Hum+N+Sg+Gen+PxSg2
guoggun+N+Sg+Gen+PxSg2
guohca#daŋas+N+Sg+Gen+PxSg2
guohca#rássi+N+Sg+Gen+PxSg2
guohca#vuođđo#šaddu+N+Sg+Gen+PxSg2
guohkan+Sem/Hum+Sem/Ani+N+Sg+Gen+PxSg2
guohton#báiki+Sem/Plc+N+Sg+Gen+PxSg2
guohton#dilálašvuohta+N+Sg+Gen+PxSg2
guohton#eana+Sem/Plc+N+Sg+Gen+PxSg2
guohton#geavaheapmi+N+Sg+Gen+PxSg2
guohton#hálddašeapmi+N+Sg+Gen+PxSg2
guohton#rihkkun+N+Sg+Gen+PxSg2
guohton#ráfi+N+Sg+Gen+PxSg2
guohton#vuoigatvuohta+N+Sg+Gen+PxSg2
guohton#vuoigatvuođalaš+Sem/Hum+N+Sg+Gen+PxSg2
guohton#áigi+Sem/Time+N+Sg+Gen+PxSg2
guohtumat+N+Sg+Gen+PxSg2
guohtun#báiki+Sem/Plc+N+Sg+Gen+PxSg2
guohtun#dilálašvuohta+N+Sg+Gen+PxSg2
guohtun#eana+Sem/Plc+N+Sg+Gen+PxSg2
guohtun#geavaheapmi+N+Sg+Gen+PxSg2
guohtun#hálddašeapmi+N+Sg+Gen+PxSg2
guohtun#iskan+N+Sg+Gen+PxSg2
guohtun#oaivadeaddji+Sem/Hum+N+Sg+Gen+PxSg2
guohtun#ráfi+N+Sg+Gen+PxSg2
guohtun#vuoigatvuohta+N+Sg+Gen+PxSg2
guohtun#áigi+Sem/Time+N+Sg+Gen+PxSg2
guohtun+N+Sg+Gen+PxSg2
guohár+Sem/Hum+N+Sg+Gen+PxSg2
guoibmi+Sem/Hum+N+Sg+Gen+PxSg2
guoih#gáhrit+Sem/Ani+N+Sg+Gen+PxSg2
guoik#gáhrit+Sem/Ani+N+Sg+Gen+PxSg2
guoik'#gáhrit+Sem/Ani+N+Sg+Gen+PxSg2
guoimmáš+Sem/Hum+N+Sg+Gen+PxSg2
guoira+Sem/Hum+N+Sg+Gen+PxSg2
guoirran+Sem/Hum+N+Sg+Gen+PxSg2
guoirrat+Sem/Hum+N+Sg+Gen+PxSg2
guoirá+Sem/Hum+N+Sg+Gen+PxSg2
guoita+N+Sg+Gen+PxSg2
guokkardeapmi+N+Sg+Gen+PxSg2
guoksi+Sem/Ani+N+Sg+Gen+PxSg2
guokte#čuođis+N+Sg+Gen+PxSg2
guolban+Sem/Plc+N+Sg+Gen+PxSg2
guolbba#gorddet+N+Sg+Gen+PxSg2
guolbba#juopmu+N+Sg+Gen+PxSg2
guolbba#mielke#rássi+N+Sg+Gen+PxSg2
guolbba#narti+N+Sg+Gen+PxSg2
guolbba#násti+N+Sg+Gen+PxSg2
guolbba#viola+N+Sg+Gen+PxSg2
guolbba#viroš+Sem/Ani+N+Sg+Gen+PxSg2
guolbba#vánddis+Sem/Ani+N+Sg+Gen+PxSg2
guolbba#čoalči+N+Sg+Gen+PxSg2
guolbba+Sem/Plc+N+Sg+Gen+PxSg2
guoldu+Wthr+N+Sg+Gen+PxSg2
guolga#ealli+Sem/Ani+N+Sg+Gen+PxSg2
guolle#biebman#doalli+Sem/Hum+N+Sg+Gen+PxSg2
guolle#biebman+N+Sg+Gen+PxSg2
guolle#biepmahat+Sem/Plc+N+Sg+Gen+PxSg2
guolle#bivdi+Sem/Hum+N+Sg+Gen+PxSg2
guolle#bivdo#báiki+Sem/Plc+N+Sg+Gen+PxSg2
guolle#bivdo#jahkodat+Sem/Time+N+Sg+Gen+PxSg2
guolle#bivdo#sadji+Sem/Plc+N+Sg+Gen+PxSg2
guolle#bivdo#vuoigatvuohta+N+Sg+Gen+PxSg2
guolle#bivdo#áigi+Sem/Time+N+Sg+Gen+PxSg2
guolle#báiki+Sem/Plc+N+Sg+Gen+PxSg2
guolle#dikšun#bivdin+N+Sg+Gen+PxSg2
guolle#dámpa+Sem/Org+N+Sg+Gen+PxSg2
guolle#fálli+Sem/Ani+N+Sg+Gen+PxSg2
guolle#goaskin+Sem/Ani+N+Sg+Gen+PxSg2
guolle#goddi+Sem/Hum+N+Sg+Gen+PxSg2
guolle#hálddašeapmi+N+Sg+Gen+PxSg2
guolle#ipmil+Sem/Hum+N+Sg+Gen+PxSg2
guolle#jávre#gáddi+Sem/Plc+N+Sg+Gen+PxSg2
guolle#moalut+N+Sg+Gen+PxSg2
guolle#šaddadeapmi+N+Sg+Gen+PxSg2
guolle#čearret+Sem/Ani+N+Sg+Gen+PxSg2
guolli+Sem/Ani+N+Sg+Gen+PxSg2
guollár+Sem/Hum+N+Sg+Gen+PxSg2
guolmmá#miessi+Sem/Ani+N+Sg+Gen+PxSg2
guolástan#alla#gohcci+Sem/Hum+N+Sg+Gen+PxSg2
guolástan#biras+Sem/Plc+N+Sg+Gen+PxSg2
guolástan#eise#váldi+Sem/Org+N+Sg+Gen+PxSg2
guolástan#goddi+Sem/Org+N+Sg+Gen+PxSg2
guolástan#guovlu+Sem/Plc+N+Sg+Gen+PxSg2
guolástan#hoavda+Sem/Hum+N+Sg+Gen+PxSg2
guolástan#lávde#goddi+Sem/Org+N+Sg+Gen+PxSg2
guolástan#sadji+Sem/Plc+N+Sg+Gen+PxSg2
guolástan#stivra+Sem/Org+N+Sg+Gen+PxSg2
guolástan#vuoigatvuohta+N+Sg+Gen+PxSg2
guolásteaddji+Sem/Hum+N+Sg+Gen+PxSg2
guolásteapmi+N+Sg+Gen+PxSg2
guolástus#bearrái#geahčči+Sem/Hum+N+Sg+Gen+PxSg2
guolástus#departemeanta+Sem/Org+N+Sg+Gen+PxSg2
guolástus#eise#váldi+Sem/Org+N+Sg+Gen+PxSg2
guolástus#gilli+Sem/Plc+N+Sg+Gen+PxSg2
guolástus#goddi+Sem/Org+N+Sg+Gen+PxSg2
guolástus#gázzi+Sem/Hum+Sem/Group+N+Sg+Gen+PxSg2
guolástus#hálddašeapmi+N+Sg+Gen+PxSg2
guolástus#lávde#goddi+Sem/Org+N+Sg+Gen+PxSg2
guolástus#ministtar+Sem/Hum+N+Sg+Gen+PxSg2
guolástus#teknologa+Sem/Hum+N+Sg+Gen+PxSg2
guolástus#vuoigatvuohta+N+Sg+Gen+PxSg2
guolástus#váttisvuohta+N+Sg+Gen+PxSg2
guonná+Sem/Hum+N+Sg+Gen+PxSg2
guoppar#ealli+Sem/Ani+N+Sg+Gen+PxSg2
guoppar#jeagil+N+Sg+Gen+PxSg2
guoppar#ruohtas+N+Sg+Gen+PxSg2
guoppar#šaddu+N+Sg+Gen+PxSg2
guoppar+N+Sg+Gen+PxSg2
guora+Sem/Ani+N+Sg+Gen+PxSg2
guoradeaddji+Sem/Hum+N+Sg+Gen+PxSg2
guorahallan+N+Sg+Gen+PxSg2
guorba+Sem/Hum+Sem/Ani+N+Sg+Gen+PxSg2
guorbban+Sem/Hum+Sem/Ani+N+Sg+Gen+PxSg2
guorbbat+Sem/Hum+Sem/Ani+N+Sg+Gen+PxSg2
guorbme#biila#vuoddji+Sem/Hum+N+Sg+Gen+PxSg2
guorbmádeapmi+N+Sg+Gen+PxSg2
guorbá+Sem/Hum+Sem/Ani+N+Sg+Gen+PxSg2
guorce#rássi+N+Sg+Gen+PxSg2
guorga+Sem/Ani+N+Sg+Gen+PxSg2
guorgga#juopmu+N+Sg+Gen+PxSg2
guorká+Sem/Ani+N+Sg+Gen+PxSg2
guoro#láttu+Sem/Plc+N+Sg+Gen+PxSg2
guoros#heargi+N+Sg+Gen+PxSg2
guoros#mannan+N+Sg+Gen+PxSg2
guorosvuohta+N+Sg+Gen+PxSg2
guorpmat+Sem/Ani+N+Sg+Gen+PxSg2
guorra+N+Sg+Gen+PxSg2
guorraseapmi+N+Sg+Gen+PxSg2
guorri+Sem/Ani+N+Sg+Gen+PxSg2
guorro#láttu+Sem/Plc+N+Sg+Gen+PxSg2
guorti+Sem/Ani+N+Sg+Gen+PxSg2
guorvil+Sem/Plc+N+Sg+Gen+PxSg2
guoržžu+Sem/Hum+N+Sg+Gen+PxSg2
guossa#gaccet+Sem/Ani+N+Sg+Gen+PxSg2
guossa#gaccet+Sem/Ani+N+Sg+Gen+PxSg2
guossa#guolbba+Sem/Plc+N+Sg+Gen+PxSg2
guossa#lahppu+N+Sg+Gen+PxSg2
guossa#lahppu+N+Sg+Gen+PxSg2
guossa#ruossa#njunni+Sem/Ani+N+Sg+Gen+PxSg2
guossa#rássi+N+Sg+Gen+PxSg2
guossa#vizar+Sem/Ani+N+Sg+Gen+PxSg2
guossa#vuovdi+Sem/Plc+N+Sg+Gen+PxSg2
guossa+N+Sg+Gen+PxSg2
guosse#guolle#bivdi+Sem/Hum+N+Sg+Gen+PxSg2
guosse#latnja+Sem/Plc+N+Sg+Gen+PxSg2
guosse#logaldallan+N+Sg+Gen+PxSg2
guosse#oahppi+Sem/Hum+N+Sg+Gen+PxSg2
guossi#guolle#bivdi+Sem/Hum+N+Sg+Gen+PxSg2
guossi+Sem/Hum+N+Sg+Gen+PxSg2
guossoheaddji+Sem/Hum+N+Sg+Gen+PxSg2
guossoheapmi+N+Sg+Gen+PxSg2
guostta#heavdni+Sem/Ani+N+Sg+Gen+PxSg2
guostta#čurrot+Sem/Ani+N+Sg+Gen+PxSg2
guostta#čuru+Sem/Ani+N+Sg+Gen+PxSg2
guostta+Wthr+N+Sg+Gen+PxSg2
guotkku+Sem/Plc+N+Sg+Gen+PxSg2
guotku+Sem/Plc+N+Sg+Gen+PxSg2
guotteheaddji+Sem/Hum+N+Sg+Gen+PxSg2
guottet#báiki+Sem/Plc+N+Sg+Gen+PxSg2
guottet#eana+Sem/Plc+N+Sg+Gen+PxSg2
guottet#áigi+Sem/Time+N+Sg+Gen+PxSg2
guottet+Sem/Time+N+Sg+Gen+PxSg2
guottet+Sem/Time+N+Sg+Gen+PxSg2
guottádat+Wthr+N+Sg+Gen+PxSg2
guovda#vuoigŋašat+N+Sg+Gen+PxSg2
guovda+Sem/Plc+N+Sg+Gen+PxSg2
guovddat+Sem/Hum+N+Sg+Gen+PxSg2
guovddut+Sem/Hum+N+Sg+Gen+PxSg2
guovddušteapmi+N+Sg+Gen+PxSg2
guovddáš#arkiiva+Sem/Org+N+Sg+Gen+PxSg2
guovddáš#bearaš+Sem/Hum+Sem/Group+N+Sg+Gen+PxSg2
guovddáš#bellodat+Sem/Org+N+Sg+Gen+PxSg2
guovddáš#báiki+Sem/Plc+N+Sg+Gen+PxSg2
guovddáš#duostuheaddji+Sem/Ani+N+Sg+Gen+PxSg2
guovddáš#eise#váldi+Sem/Org+N+Sg+Gen+PxSg2
guovddáš#hálddahus+Sem/Org+Sem/Plc+N+Sg+Gen+PxSg2
guovddáš#njunuš#čiekči+Sem/Ani+N+Sg+Gen+PxSg2
guovddáš#orusteapmi+N+Sg+Gen+PxSg2
guovddáš#sadji+Sem/Plc+N+Sg+Gen+PxSg2
guovddáš#váráiduhttin+N+Sg+Gen+PxSg2
guovddáš+Sem/Plc+N+Sg+Gen+PxSg2
guovdi+Sem/Ani+N+Sg+Gen+PxSg2
guovdnje#ealli+Sem/Ani+N+Sg+Gen+PxSg2
guovdo#báhto#fápmu+N+Sg+Gen+PxSg2
guovdo#eana+Sem/Plc+N+Sg+Gen+PxSg2
guovdo#jeagil+N+Sg+Gen+PxSg2
guovllu#buohcce#viessu+Build+Sem/Org+N+Sg+Gen+PxSg2
guovllu#doaimmahus+Sem/Org+N+Sg+Gen+PxSg2
guovllu#hálddahus+Sem/Org+Sem/Plc+N+Sg+Gen+PxSg2
guovllu#inšenevra+Sem/Hum+N+Sg+Gen+PxSg2
guovllu#kantuvra+Sem/Org+N+Sg+Gen+PxSg2
guovllu#ovda#goddi+Sem/Org+N+Sg+Gen+PxSg2
guovllu#revisora+Sem/Hum+N+Sg+Gen+PxSg2
guovllu#stivra+Sem/Org+N+Sg+Gen+PxSg2
guovllu#vuovde#lávde#goddi+Sem/Org+N+Sg+Gen+PxSg2
guovlo#departemeanta+Sem/Org+N+Sg+Gen+PxSg2
guovlo#ministtar+Sem/Hum+N+Sg+Gen+PxSg2
guovlu#gullevaš#vuohta+N+Sg+Gen+PxSg2
guovlu+Sem/Plc+N+Sg+Gen+PxSg2
guovssahasat+N+Sg+Gen+PxSg2
guovssat+Sem/Ani+N+Sg+Gen+PxSg2
guovsso#loddi+Sem/Ani+N+Sg+Gen+PxSg2
guovsso#nástiG+N+Sg+Gen+PxSg2
guovssu+N+Sg+Gen+PxSg2
guovtte#ceahkke#meannudeapmi+N+Sg+Gen+PxSg2
guovtte#gielalašvuohta+N+Sg+Gen+PxSg2
guovtte#gielatvuohta+N+Sg+Gen+PxSg2
guovtte#iđot+N+Sg+Gen+PxSg2
guovtte#oaivilvuohta+N+Sg+Gen+PxSg2
guovtte#olbmo#latnja+Sem/Plc+N+Sg+Gen+PxSg2
guovttis+N+Sg+Gen+PxSg2
guovttis+N+Sg+Gen+PxSg2
guovttos+N+Sg+Gen+PxSg2
guovva#mánnu+N+Sg+Gen+PxSg2
guovža+Sem/Ani+N+Sg+Gen+PxSg2
guovžur+Sem/Ani+N+Sg+Gen+PxSg2
guovžža#boska+N+Sg+Gen+PxSg2
guovžža#lasta+N+Sg+Gen+PxSg2
guovžža#leagga+N+Sg+Gen+PxSg2
guovžža#muorji+N+Sg+Gen+PxSg2
guovžžastallan+N+Sg+Gen+PxSg2
guođohan#dilálašvuohta+N+Sg+Gen+PxSg2
guođohan#geatnegasvuohta+N+Sg+Gen+PxSg2
guođohan#guovlu+Sem/Plc+N+Sg+Gen+PxSg2
guođohan#vuoigatvuohta+N+Sg+Gen+PxSg2
guođohan#áigi+Sem/Time+N+Sg+Gen+PxSg2
guođoheaddji+Sem/Hum+N+Sg+Gen+PxSg2
guođoheapmi+N+Sg+Gen+PxSg2
guođđán#olmmoš+Sem/Hum+N+Sg+Gen+PxSg2
gurbbet+N+Sg+Gen+PxSg2
gurbmon+Sem/Ani+N+Sg+Gen+PxSg2
gurbmá#loddi+Sem/Ani+N+Sg+Gen+PxSg2
gurbmá+Sem/Ani+N+Sg+Gen+PxSg2
gurgadas#urbi+N+Sg+Gen+PxSg2
gurgu+Sem/Hum+N+Sg+Gen+PxSg2
gurká+N+Sg+Gen+PxSg2
gurpe#gávppálaš+Sem/Hum+N+Sg+Gen+PxSg2
gurpmat+Sem/Ani+N+Sg+Gen+PxSg2
gurra#njálbmi+Sem/Hum+N+Sg+Gen+PxSg2
gurra+Sem/Plc+N+Sg+Gen+PxSg2
gursa#latnja+Sem/Plc+N+Sg+Gen+PxSg2
gursa#oahpaheaddji+Sem/Hum+N+Sg+Gen+PxSg2
gursalaš+Sem/Hum+N+Sg+Gen+PxSg2
gurut#bellodat+Sem/Org+N+Sg+Gen+PxSg2
gurvi+Sem/Hum+N+Sg+Gen+PxSg2
gurvvon+Sem/Hum+N+Sg+Gen+PxSg2
gusa#goalsi+Sem/Ani+N+Sg+Gen+PxSg2
gusa#guoppar+N+Sg+Gen+PxSg2
gusa#rássi+N+Sg+Gen+PxSg2
gusa#sáhpal+N+Sg+Gen+PxSg2
guska+Sem/Hum+N+Sg+Gen+PxSg2
guskkiidan#váddu+N+Sg+Gen+PxSg2
guskká#dávda+N+Sg+Gen+PxSg2
guskká#váddu+N+Sg+Gen+PxSg2
gussa#ealli+Sem/Ani+N+Sg+Gen+PxSg2
gussa#goalsi+Sem/Ani+N+Sg+Gen+PxSg2
gussa#mielahisvuohta+N+Sg+Gen+PxSg2
gussa+Sem/Ani+N+Sg+Gen+PxSg2
gutna#báđoš+Sem/Hum+N+Sg+Gen+PxSg2
guvdni+Sem/Hum+N+Sg+Gen+PxSg2
guvdnji+Sem/Hum+N+Sg+Gen+PxSg2
guvhllár+Sem/Hum+N+Sg+Gen+PxSg2
guvllár+Sem/Hum+N+Sg+Gen+PxSg2
guvri+Sem/Hum+N+Sg+Gen+PxSg2
guvttiid#guoddi+Sem/Hum+N+Sg+Gen+PxSg2
guvžá+Sem/Ani+N+Sg+Gen+PxSg2
guzat#jievja+Sem/Ani+N+Sg+Gen+PxSg2
guzat+Sem/Ani+N+Sg+Gen+PxSg2
guđahastin+N+Sg+Gen+PxSg2
guškil+Sem/Ani+N+Sg+Gen+PxSg2
guškkástat+Sem/Ani+N+Sg+Gen+PxSg2
gušká+Sem/Ani+N+Sg+Gen+PxSg2
guđohat+Sem/Plc+N+Sg+Gen+PxSg2
guđoldat#boazu+Sem/Ani+N+Sg+Gen+PxSg2
guččor+Sem/Hum+N+Sg+Gen+PxSg2
guččár+Sem/Ani+N+Sg+Gen+PxSg2
gymnasista+Sem/Hum+N+Sg+Gen+PxSg2
gymnása+Edu+N+Sg+Gen+PxSg2
gynekologa+Sem/Hum+N+Sg+Gen+PxSg2
gyvel#miestta+N+Sg+Gen+PxSg2
gába+Sem/Hum+N+Sg+Gen+PxSg2
gábavuohta+N+Sg+Gen+PxSg2
gádde#avádat+Sem/Plc+N+Sg+Gen+PxSg2
gádde#bižus+Sem/Ani+N+Sg+Gen+PxSg2
gádde#buvvedat+Sem/Ani+N+Sg+Gen+PxSg2
gádde#buvvet+Sem/Ani+N+Sg+Gen+PxSg2
gádde#buvveš+Sem/Ani+N+Sg+Gen+PxSg2
gádde#eaiggát+Sem/Hum+N+Sg+Gen+PxSg2
gádde#fiski+Sem/Ani+N+Sg+Gen+PxSg2
gádde#gieddi+Sem/Plc+N+Sg+Gen+PxSg2
gádde#hilggohas+Sem/Hum+N+Sg+Gen+PxSg2
gádde#juopmu+N+Sg+Gen+PxSg2
gádde#njuorju+Sem/Ani+N+Sg+Gen+PxSg2
gádde#ruosta+N+Sg+Gen+PxSg2
gádde#ruvsu+N+Sg+Gen+PxSg2
gádde#suoidni+N+Sg+Gen+PxSg2
gádde#viroš+Sem/Ani+N+Sg+Gen+PxSg2
gádde#vitku+N+Sg+Gen+PxSg2
gádde#vuoigatvuohta+N+Sg+Gen+PxSg2
gáddi+Sem/Plc+N+Sg+Gen+PxSg2
gáddo#buohcci+Sem/Hum+N+Sg+Gen+PxSg2
gáddái#skihkidan#báiki+Sem/Plc+N+Sg+Gen+PxSg2
gádjit+Sem/Hum+N+Sg+Gen+PxSg2
gádjun#ávdnasat+N+Sg+Gen+PxSg2
gáfe#boddu+Sem/Time+N+Sg+Gen+PxSg2
gáfedat+Sem/Org+N+Sg+Gen+PxSg2
gáfestallan#báiki+Sem/Plc+N+Sg+Gen+PxSg2
gáfestallan+N+Sg+Gen+PxSg2
gáffe#boddu+Sem/Plc+N+Sg+Gen+PxSg2
gáffe#báhpu+N+Sg+Gen+PxSg2
gáffe#čáhci+N+Sg+Gen+PxSg2
gáffe+N+Sg+Gen+PxSg2
gáffádat+Sem/Org+N+Sg+Gen+PxSg2
gággi+Sem/Hum+N+Sg+Gen+PxSg2
gáhkkor+Sem/Ani+N+Sg+Gen+PxSg2
gáhpagaš+Sem/Hum+N+Sg+Gen+PxSg2
gáhppálat+Sem/Ani+Sem/Plc+Txt+N+Sg+Gen+PxSg2
gáhta#nal#orosteapmi+N+Sg+Gen+PxSg2
gáhtaha#muoddá+Sem/Hum+N+Sg+Gen+PxSg2
gáhtamuš+N+Sg+Gen+PxSg2
gáhtan#áigi+N+Sg+Gen+PxSg2
gáhtaša#beaivi+Sem/Time+N+Sg+Gen+PxSg2
gáhttejeaddji+Sem/Hum+N+Sg+Gen+PxSg2
gáhtten#eise#váldi+Sem/Org+N+Sg+Gen+PxSg2
gáhtto#sealgi+Sem/Ani+N+Sg+Gen+PxSg2
gáhttu+Sem/Ani+N+Sg+Gen+PxSg2
gáhčas+Sem/Ani+N+Sg+Gen+PxSg2
gáibideaddji#riika+Sem/Org+N+Sg+Gen+PxSg2
gáibideaddji+Sem/Hum+N+Sg+Gen+PxSg2
gáibmi+Sem/Hum+N+Sg+Gen+PxSg2
gáibádus+N+Sg+Gen+PxSg2
gáica#eadni+Sem/Ani+N+Sg+Gen+PxSg2
gáica+Sem/Ani+N+Sg+Gen+PxSg2
gáicca#báidnu+N+Sg+Gen+PxSg2
gáicca#guiski+N+Sg+Gen+PxSg2
gáicca#muorji+N+Sg+Gen+PxSg2
gáicca#čivga+Sem/Ani+N+Sg+Gen+PxSg2
gáiddus#arkiiva+Sem/Org+N+Sg+Gen+PxSg2
gáiddus#dárkon+N+Sg+Gen+PxSg2
gáiddus#gažadeapmi+N+Sg+Gen+PxSg2
gáiddus#johtin+N+Sg+Gen+PxSg2
gáiddus#stivren+N+Sg+Gen+PxSg2
gáidno#sadji+Sem/Plc+N+Sg+Gen+PxSg2
gáidnulaš+Sem/Hum+N+Sg+Gen+PxSg2
gáidá#njunni+Sem/Ani+N+Sg+Gen+PxSg2
gáigi+Sem/Hum+N+Sg+Gen+PxSg2
gáigá+Sem/Hum+N+Sg+Gen+PxSg2
gáimmežagat+N+Sg+Gen+PxSg2
gáimmežat+N+Sg+Gen+PxSg2
gáiraváillat+Sem/Hum+N+Sg+Gen+PxSg2
gáirris+Sem/Ani+N+Sg+Gen+PxSg2
gáiru+Sem/Ani+N+Sg+Gen+PxSg2
gáiski+N+Sg+Gen+PxSg2
gáiskkit+N+Sg+Gen+PxSg2
gáisá#bussá#geahpil+N+Sg+Gen+PxSg2
gáittát+N+Sg+Gen+PxSg2
gájet+Sem/Hum+N+Sg+Gen+PxSg2
gákkes#muorat+N+Sg+Gen+PxSg2
gákte#goarrun+N+Sg+Gen+PxSg2
gákšu+Sem/Ani+N+Sg+Gen+PxSg2
gála+Sem/Plc+N+Sg+Gen+PxSg2
gála+Sem/Plc+N+Sg+Gen+PxSg2
gálbbe#njun#čuohppi+Sem/Ani+N+Sg+Gen+PxSg2
gálbbe#njun#čuonjá+Sem/Ani+N+Sg+Gen+PxSg2
gálbbe#njunni+Sem/Ani+N+Sg+Gen+PxSg2
gálbbe#nát#stigat+N+Sg+Gen+PxSg2
gálbbe#nát#stigát+N+Sg+Gen+PxSg2
gálbbe#rássi+N+Sg+Gen+PxSg2
gálbbostallan+N+Sg+Gen+PxSg2
gálbi+Sem/Ani+N+Sg+Gen+PxSg2
gálddat#heasta+Sem/Ani+N+Sg+Gen+PxSg2
gálddat+Sem/Ani+N+Sg+Gen+PxSg2
gálddát+Sem/Ani+N+Sg+Gen+PxSg2
gáldo#dutkan+N+Sg+Gen+PxSg2
gáldo#girjjálašvuohta+N+Sg+Gen+PxSg2
gálgan+N+Sg+Gen+PxSg2
gálgoš+Sem/Hum+N+Sg+Gen+PxSg2
gálgu+Sem/Hum+N+Sg+Gen+PxSg2
gálja#vuodjin+N+Sg+Gen+PxSg2
gálja#čoarvi+Sem/Ani+N+Sg+Gen+PxSg2
gálja+Wthr+N+Sg+Gen+PxSg2
gálja+Wthr+N+Sg+Gen+PxSg2
gálkkot+N+Sg+Gen+PxSg2
gálko#rieban+Sem/Ani+N+Sg+Gen+PxSg2
gálkon+Sem/Ani+N+Sg+Gen+PxSg2
gálla#beaive#loddi+Sem/Ani+N+Sg+Gen+PxSg2
gálla#jeađjá+N+Sg+Gen+PxSg2
gálla#ruohtas+N+Sg+Gen+PxSg2
gálla+N+Sg+Gen+PxSg2
gállagas#dolat+N+Sg+Gen+PxSg2
gálleš#guoibmi+Sem/Hum+N+Sg+Gen+PxSg2
gállis+Sem/Hum+N+Sg+Gen+PxSg2
gállis+Sem/Hum+N+Sg+Gen+PxSg2
gálljin+Wthr+N+Sg+Gen+PxSg2
gállo#fális+Sem/Ani+N+Sg+Gen+PxSg2
gállu+N+Sg+Gen+PxSg2
gállá#bárdni+Sem/Hum+N+Sg+Gen+PxSg2
gállá#guolle#goikadeapmi+N+Sg+Gen+PxSg2
gállá+Sem/Hum+N+Sg+Gen+PxSg2
gálojeatni+Sem/Hum+N+Sg+Gen+PxSg2
gálojenežagat+N+Sg+Gen+PxSg2
gálojenežat+N+Sg+Gen+PxSg2
gálva#gorddet+N+Sg+Gen+PxSg2
gálva+N+Sg+Gen+PxSg2
gálvo#doaimmaheapmi+N+Sg+Gen+PxSg2
gálvo#golut+N+Sg+Gen+PxSg2
gálvo#gávppašan#fitnodat+Sem/Org+N+Sg+Gen+PxSg2
gálvo#gávppašeapmi+N+Sg+Gen+PxSg2
gálvo#hálbbideapmi+N+Sg+Gen+PxSg2
gálvo#lohkan+N+Sg+Gen+PxSg2
gálvo#lágideapmi+N+Sg+Gen+PxSg2
gálvo#rádjo#árvvoštallan+N+Sg+Gen+PxSg2
gálvo#rádju+Sem/Org+N+Sg+Gen+PxSg2
gálvo#vuostái#váldin+N+Sg+Gen+PxSg2
gáládat+Wthr+N+Sg+Gen+PxSg2
gáláhat+Wthr+Sem/Plc+N+Sg+Gen+PxSg2
gálán+Sem/Ani+N+Sg+Gen+PxSg2
gáma#goarrun+N+Sg+Gen+PxSg2
gáma#suoidni+N+Sg+Gen+PxSg2
gáma#suoidnilaš+Sem/Hum+N+Sg+Gen+PxSg2
gáma#čeahppi+Sem/Hum+N+Sg+Gen+PxSg2
gámmir#oahppavaš+Sem/Hum+N+Sg+Gen+PxSg2
gámmár#oahppavaš+Sem/Hum+N+Sg+Gen+PxSg2
gámpu+N+Sg+Gen+PxSg2
gánda#buica+Sem/Hum+N+Sg+Gen+PxSg2
gánda+Sem/Hum+N+Sg+Gen+PxSg2
gándalaš+Sem/Hum+N+Sg+Gen+PxSg2
gáneš+Sem/Hum+N+Sg+Gen+PxSg2
gánsá+Sem/Hum+Sem/Group+N+Sg+Gen+PxSg2
gáranas#baika+N+Sg+Gen+PxSg2
gáranas#báhti+N+Sg+Gen+PxSg2
gáranas#muorji+N+Sg+Gen+PxSg2
gáranas#mánnu+N+Sg+Gen+PxSg2
gáranas#rássi+N+Sg+Gen+PxSg2
gáranas#sággi+N+Sg+Gen+PxSg2
gáranas+Sem/Ani+N+Sg+Gen+PxSg2
gárddástallan#áigiG+N+Sg+Gen+PxSg2
gárde#cihci+Sem/Ani+N+Sg+Gen+PxSg2
gárde#sadji+Sem/Plc+N+Sg+Gen+PxSg2
gárde#sáhpán+Sem/Ani+N+Sg+Gen+PxSg2
gárde#vizar+Sem/Ani+N+Sg+Gen+PxSg2
gárdu+Sem/Hum+N+Sg+Gen+PxSg2
gárenokká+Sem/Ani+N+Sg+Gen+PxSg2
gárggalmastin+N+Sg+Gen+PxSg2
gárggo#bodni+Sem/Plc+N+Sg+Gen+PxSg2
gárggo#goalsi+Sem/Ani+N+Sg+Gen+PxSg2
gárggo#oahci+Sem/Plc+N+Sg+Gen+PxSg2
gárggádusjahki+Sem/Time+N+Sg+Gen+PxSg2
gárggásjahki+Sem/Time+N+Sg+Gen+PxSg2
gárgolaš+Sem/Hum+N+Sg+Gen+PxSg2
gárgoš+Sem/Ani+N+Sg+Gen+PxSg2
gárgádus#jahki+Sem/Time+N+Sg+Gen+PxSg2
gárgŋi+Sem/Hum+N+Sg+Gen+PxSg2
gárihuhttin#váttisvuohta+N+Sg+Gen+PxSg2
gárjel+Sem/Hum+N+Sg+Gen+PxSg2
gárji+Sem/Ani+N+Sg+Gen+PxSg2
gárjil+Sem/Hum+N+Sg+Gen+PxSg2
gárjillaš+Sem/Hum+N+Sg+Gen+PxSg2
gárpa+Sem/Hum+N+Sg+Gen+PxSg2
gárren#olmmoš+Sem/Hum+N+Sg+Gen+PxSg2
gárren#vuoddji+Sem/Hum+N+Sg+Gen+PxSg2
gárren#vuodjin+N+Sg+Gen+PxSg2
gárrenvuohta+N+Sg+Gen+PxSg2
gárvenat+N+Sg+Gen+PxSg2
gáržžidus+N+Sg+Gen+PxSg2
gáržžádus+N+Sg+Gen+PxSg2
gáskka#rássi+N+Sg+Gen+PxSg2
gáskkašahkes#rássi+N+Sg+Gen+PxSg2
gáskkis+Sem/Ani+N+Sg+Gen+PxSg2
gáskkit+Sem/Ani+N+Sg+Gen+PxSg2
gáskkát+Sem/Ani+N+Sg+Gen+PxSg2
gáskálas#beaive#loddi+Sem/Ani+N+Sg+Gen+PxSg2
gáskálas#šaddu+N+Sg+Gen+PxSg2
gáskálas+N+Sg+Gen+PxSg2
gássa#biepmohas+Sem/Hum+N+Sg+Gen+PxSg2
gássa#bohkan+N+Sg+Gen+PxSg2
gássa#borri+Sem/Hum+N+Sg+Gen+PxSg2
gássa#áhcaheapmi+N+Sg+Gen+PxSg2
gássa+Sem/Ani+N+Sg+Gen+PxSg2
gásse#kabineahtta+Sem/Org+N+Sg+Gen+PxSg2
gásta#namma+N+Sg+Gen+PxSg2
gásta#rist#eadni+Sem/Hum+N+Sg+Gen+PxSg2
gásta#rist#áhčči+Sem/Hum+N+Sg+Gen+PxSg2
gásttadat+Wthr+N+Sg+Gen+PxSg2
gásttašan#dilálašvuohta+N+Sg+Gen+PxSg2
gását+Sem/Hum+N+Sg+Gen+PxSg2
gátta#beal#olmmái+Sem/Hum+N+Sg+Gen+PxSg2
gáttehas+Sem/Hum+N+Sg+Gen+PxSg2
gáttes#heargi+Sem/Ani+N+Sg+Gen+PxSg2
gávcci#čuođis+N+Sg+Gen+PxSg2
gávdnasat+N+Sg+Gen+PxSg2
gávdne#juohkin+N+Sg+Gen+PxSg2
gávdnjarakkis+Sem/Ani+N+Sg+Gen+PxSg2
gávdnji+Sem/Hum+N+Sg+Gen+PxSg2
gávla#čuonjá+Sem/Ani+N+Sg+Gen+PxSg2
gávlo#rievttat+Sem/Ani+N+Sg+Gen+PxSg2
gávlo#vuoján+Sem/Ani+N+Sg+Gen+PxSg2
gávlun+N+Sg+Gen+PxSg2
gávnnadan#báiki+Sem/Plc+N+Sg+Gen+PxSg2
gávnnadeapmi+N+Sg+Gen+PxSg2
gávnnit+N+Sg+Gen+PxSg2
gávpe#almmái+Sem/Hum+N+Sg+Gen+PxSg2
gávpe#bargi+Sem/Hum+N+Sg+Gen+PxSg2
gávpe#báiki+Sem/Plc+N+Sg+Gen+PxSg2
gávpe#departemeanta+Sem/Org+N+Sg+Gen+PxSg2
gávpe#guolásteapmi+N+Sg+Gen+PxSg2
gávpe#hálddašeaddji+Sem/Hum+N+Sg+Gen+PxSg2
gávpe#oahppo#skuvla+Sem/Org+N+Sg+Gen+PxSg2
gávpe#oktavuohta+N+Sg+Gen+PxSg2
gávpe#olmmái+Sem/Hum+N+Sg+Gen+PxSg2
gávpe#orustan#sadji+Sem/Plc+N+Sg+Gen+PxSg2
gávpe#sadji+Sem/Plc+N+Sg+Gen+PxSg2
gávpe#skiipa+Sem/Org+N+Sg+Gen+PxSg2
gávpe#verdde+Sem/Hum+N+Sg+Gen+PxSg2
gávpe#vuoigatvuohta+N+Sg+Gen+PxSg2
gávpe#čiegusvuohta+N+Sg+Gen+PxSg2
gávpejas#searvi+Sem/Org+N+Sg+Gen+PxSg2
gávpejas+Sem/Hum+N+Sg+Gen+PxSg2
gávpi+Sem/Org+N+Sg+Gen+PxSg2
gávpolaš+Sem/Hum+N+Sg+Gen+PxSg2
gávpot#biras+Sem/Plc+N+Sg+Gen+PxSg2
gávpot#stivra+Sem/Org+N+Sg+Gen+PxSg2
gávpot#teáhter+Sem/Org+N+Sg+Gen+PxSg2
gávpot+Sem/Plc+N+Sg+Gen+PxSg2
gávppašeapmi+N+Sg+Gen+PxSg2
gávppálaš#seahtu+Sem/Org+N+Sg+Gen+PxSg2
gávppálaš+Sem/Hum+N+Sg+Gen+PxSg2
gávri+Sem/Hum+N+Sg+Gen+PxSg2
gávttehas+Sem/Hum+N+Sg+Gen+PxSg2
gávuvuodjan+N+Sg+Gen+PxSg2
gávvilvuohta+N+Sg+Gen+PxSg2
gávzi+Sem/Hum+N+Sg+Gen+PxSg2
gázzi+Sem/Hum+Sem/Group+N+Sg+Gen+PxSg2
gášan+Sem/Hum+N+Sg+Gen+PxSg2
gáđašvuohta+N+Sg+Gen+PxSg2
gáđffáš+Sem/Ani+N+Sg+Gen+PxSg2
gážžárisvuohta+N+Sg+Gen+PxSg2
habitáhtta+Sem/Plc+N+Sg+Gen+PxSg2
hacker+Sem/Hum+N+Sg+Gen+PxSg2
hadde#dávggasvuohta+N+Sg+Gen+PxSg2
hadde#goarkŋun+N+Sg+Gen+PxSg2
hadde#hálbun+N+Sg+Gen+PxSg2
hadde#mearrideapmi+N+Sg+Gen+PxSg2
hadden+N+Sg+Gen+PxSg2
hagarlaš+Sem/Hum+N+Sg+Gen+PxSg2
haksin+N+Sg+Gen+PxSg2
hallik+Sem/Hum+N+Sg+Gen+PxSg2
hamlaš+Sem/Hum+N+Sg+Gen+PxSg2
hanseáhtta+Sem/Hum+N+Sg+Gen+PxSg2
hanti+Sem/Ani+N+Sg+Gen+PxSg2
haran+Sem/Hum+N+Sg+Gen+PxSg2
harem+Sem/Org+N+Sg+Gen+PxSg2
harri+Sem/Hum+N+Sg+Gen+PxSg2
hassel#niehtti+N+Sg+Gen+PxSg2
hattehisvuohta+N+Sg+Gen+PxSg2
haŋkin#váiddon+Sem/Hum+N+Sg+Gen+PxSg2
haŋŋá#bárra+Sem/Ani+Sem/Group+N+Sg+Gen+PxSg2
haŋŋá+Sem/Ani+N+Sg+Gen+PxSg2
heabuš+Sem/Ani+N+Sg+Gen+PxSg2
headja#beaivi+Sem/Time+N+Sg+Gen+PxSg2
headja#guossi+Sem/Hum+N+Sg+Gen+PxSg2
headja#olmmoš+Sem/Hum+N+Sg+Gen+PxSg2
headju+Sem/Hum+Sem/Ani+N+Sg+Gen+PxSg2
heagga#fákta+Sem/Hum+N+Sg+Gen+PxSg2
heagga#roasmmoheapmi+N+Sg+Gen+PxSg2
heagga#ustit+Sem/Hum+N+Sg+Gen+PxSg2
heagga#čáliheapmi+N+Sg+Gen+PxSg2
heagga+Sem/Hum+Sem/Ani+N+Sg+Gen+PxSg2
heahpatvuohta+N+Sg+Gen+PxSg2
heahpu+N+Sg+Gen+PxSg2
heahte#goahti+Build+N+Sg+Gen+PxSg2
heahte#gádjun+N+Sg+Gen+PxSg2
heahte#veahkke#stašuvdna+Sem/Org+N+Sg+Gen+PxSg2
heahte#veahkki+Sem/Hum+N+Sg+Gen+PxSg2
heahti+N+Sg+Gen+PxSg2
heahtádus+Sem/Ani+N+Sg+Gen+PxSg2
heaibma+Sem/Plc+N+Sg+Gen+PxSg2
heaibu+Sem/Hum+N+Sg+Gen+PxSg2
heaigu+Sem/Hum+N+Sg+Gen+PxSg2
heaikka#vahkku+Sem/Time+N+Sg+Gen+PxSg2
heajat+N+Sg+Gen+PxSg2
heajos#dálki+Wthr+N+Sg+Gen+PxSg2
heajos#meanut+N+Sg+Gen+PxSg2
heakka#heahtahaš+Sem/Hum+N+Sg+Gen+PxSg2
heakka#šaddu+N+Sg+Gen+PxSg2
heakkalaš+Sem/Hum+N+Sg+Gen+PxSg2
heaksá+Sem/Hum+N+Sg+Gen+PxSg2
healva#suoidni+N+Sg+Gen+PxSg2
hearci+Sem/Hum+N+Sg+Gen+PxSg2
hearge#gilvo#vuodjin+N+Sg+Gen+PxSg2
hearge#vuodjin+N+Sg+Gen+PxSg2
hearge#vuojut+N+Sg+Gen+PxSg2
heargi+Sem/Ani+N+Sg+Gen+PxSg2
hearkivuođa#lađastallan+N+Sg+Gen+PxSg2
hearrá#beaivvit+N+Sg+Gen+PxSg2
hearrá+Sem/Hum+N+Sg+Gen+PxSg2
hearrás#beaivvit+N+Sg+Gen+PxSg2
hearrás#olmmái+Sem/Hum+N+Sg+Gen+PxSg2
hearrástallan+N+Sg+Gen+PxSg2
hearrávuohta+N+Sg+Gen+PxSg2
hearta#vizar+Sem/Ani+N+Sg+Gen+PxSg2
hearta+N+Sg+Gen+PxSg2
hearva#dahkki+Sem/Hum+N+Sg+Gen+PxSg2
hearva#lieđđi+N+Sg+Gen+PxSg2
hearva#rássi+N+Sg+Gen+PxSg2
hearvásvuohta+N+Sg+Gen+PxSg2
heasta#biergasat+N+Sg+Gen+PxSg2
heasta#deappu+N+Sg+Gen+PxSg2
heasta#fápmu+N+Sg+Gen+PxSg2
heasta#gohrát+Sem/Ani+N+Sg+Gen+PxSg2
heasta#vuodjin+N+Sg+Gen+PxSg2
heasta+Sem/Ani+N+Sg+Gen+PxSg2
heastta#gazza#rássi+N+Sg+Gen+PxSg2
heastta#guiski+N+Sg+Gen+PxSg2
heastta#rássi+N+Sg+Gen+PxSg2
heastta#čohkun+N+Sg+Gen+PxSg2
heasttahas+Sem/Hum+N+Sg+Gen+PxSg2
heasttalaš+Sem/Hum+N+Sg+Gen+PxSg2
heavdne#ealli+Sem/Ani+N+Sg+Gen+PxSg2
heavdni+Sem/Ani+N+Sg+Gen+PxSg2
heavs#mánni+Sem/Hum+N+Sg+Gen+PxSg2
heavuš#daŋas+N+Sg+Gen+PxSg2
heavvo#jeaggi+Sem/Plc+N+Sg+Gen+PxSg2
heavvo#jieŋat+N+Sg+Gen+PxSg2
heavvo#suotnju+Sem/Plc+N+Sg+Gen+PxSg2
heađe#beaivi+Sem/Time+N+Sg+Gen+PxSg2
heaŋggu+Sem/Plc+N+Sg+Gen+PxSg2
heaŋgá#johtin+N+Sg+Gen+PxSg2
heaŋgá#ruohtas+N+Sg+Gen+PxSg2
heađálaš+Sem/Hum+N+Sg+Gen+PxSg2
hebrea+Sem/Hum+N+Sg+Gen+PxSg2
hebrealaš+Sem/Hum+N+Sg+Gen+PxSg2
hebréa+Sem/Hum+N+Sg+Gen+PxSg2
hebréalaš+Sem/Hum+N+Sg+Gen+PxSg2
hehpoš#suoidni+N+Sg+Gen+PxSg2
hehppel#oaivi+N+Sg+Gen+PxSg2
heivehallan#vejolašvuohta+N+Sg+Gen+PxSg2
heivehallan+N+Sg+Gen+PxSg2
heivehan#geatnegasvuohta+N+Sg+Gen+PxSg2
heivehan#vejolašvuohta+N+Sg+Gen+PxSg2
heivehan#áigodat+Sem/Time+N+Sg+Gen+PxSg2
heiveheapmi+N+Sg+Gen+PxSg2
hejoš+Sem/Hum+Sem/Ani+N+Sg+Gen+PxSg2
hello#duorastat+N+Sg+Gen+PxSg2
hellodagat+N+Sg+Gen+PxSg2
hellodat#beaivi+Sem/Time+N+Sg+Gen+PxSg2
helme#mánnu+N+Sg+Gen+PxSg2
helve#suoidni+N+Sg+Gen+PxSg2
helá#duorastat+N+Sg+Gen+PxSg2
herggon+Sem/Hum+N+Sg+Gen+PxSg2
herodialaš+Sem/Hum+N+Sg+Gen+PxSg2
hersko#guoppar+N+Sg+Gen+PxSg2
herttot+Sem/Hum+N+Sg+Gen+PxSg2
herven+N+Sg+Gen+PxSg2
heterofiila+Sem/Hum+N+Sg+Gen+PxSg2
hetlaš+Sem/Hum+N+Sg+Gen+PxSg2
hevilaš+Sem/Hum+N+Sg+Gen+PxSg2
hevrriideapmi+N+Sg+Gen+PxSg2
hibiskus+N+Sg+Gen+PxSg2
hieibma+Wthr+N+Sg+Gen+PxSg2
hihtat+Sem/Ani+N+Sg+Gen+PxSg2
hihtun+N+Sg+Gen+PxSg2
hilbatvuohta+N+Sg+Gen+PxSg2
hilbbot+Sem/Hum+Sem/Ani+N+Sg+Gen+PxSg2
hilcu+Sem/Hum+N+Sg+Gen+PxSg2
hilggohas+Sem/Hum+N+Sg+Gen+PxSg2
hilla#gabba+Sem/Hum+Sem/Ani+N+Sg+Gen+PxSg2
hilla#ruovssut+Sem/Hum+Sem/Ani+N+Sg+Gen+PxSg2
hiller+Sem/Ani+N+Sg+Gen+PxSg2
hilsko#šaddu+N+Sg+Gen+PxSg2
hilsku+N+Sg+Gen+PxSg2
himsi+Sem/Hum+N+Sg+Gen+PxSg2
hip%+N+Sg+Gen+PxSg2
hip-hop+N+Sg+Gen+PxSg2
hirbma#váldi+Sem/Org+N+Sg+Gen+PxSg2
historihkkar+Sem/Hum+N+Sg+Gen+PxSg2
historihkkár+Sem/Hum+N+Sg+Gen+PxSg2
historiográfa+Sem/Hum+N+Sg+Gen+PxSg2
historjá#dutki+Sem/Hum+N+Sg+Gen+PxSg2
historjá#searvi+Sem/Org+N+Sg+Gen+PxSg2
hivhli+Sem/Hum+N+Sg+Gen+PxSg2
hivvi+Sem/Hum+N+Sg+Gen+PxSg2
hivvodat#máksin+N+Sg+Gen+PxSg2
hiđaš+Sem/Ani+N+Sg+Gen+PxSg2
hiŋkkan+Sem/Hum+N+Sg+Gen+PxSg2
hoagan+Sem/Hum+N+Sg+Gen+PxSg2
hoahkan+N+Sg+Gen+PxSg2
hoahkka+Sem/Ani+N+Sg+Gen+PxSg2
hoahppo#hállan+N+Sg+Gen+PxSg2
hoahppo#áirras+Sem/Hum+N+Sg+Gen+PxSg2
hoaiddár+Sem/Hum+N+Sg+Gen+PxSg2
hoalan+Sem/Hum+N+Sg+Gen+PxSg2
hoalda+N+Sg+Gen+PxSg2
hoalši+Sem/Hum+N+Sg+Gen+PxSg2
hoammá+Sem/Hum+N+Sg+Gen+PxSg2
hoapmir+Sem/Ani+N+Sg+Gen+PxSg2
hoavda#doavttir+Sem/Hum+N+Sg+Gen+PxSg2
hoavda#goddi+Sem/Org+N+Sg+Gen+PxSg2
hoavda+Sem/Hum+N+Sg+Gen+PxSg2
hoavki+Sem/Hum+N+Sg+Gen+PxSg2
hoavkkát+Sem/Hum+N+Sg+Gen+PxSg2
hoavri+Sem/Hum+N+Sg+Gen+PxSg2
hoavrran+Sem/Hum+N+Sg+Gen+PxSg2
hoavva#riekti+Sem/Org+Sem/Plc+N+Sg+Gen+PxSg2
hoavva+Sem/Org+N+Sg+Gen+PxSg2
hoašša#cihci+Sem/Ani+N+Sg+Gen+PxSg2
hoašša#háigir+Sem/Ani+N+Sg+Gen+PxSg2
hoašša#vuonccis+Sem/Ani+N+Sg+Gen+PxSg2
hoašša+N+Sg+Gen+PxSg2
hobby#boazo#doalli+Sem/Hum+N+Sg+Gen+PxSg2
hohkaheaddji+Sem/Hum+N+Sg+Gen+PxSg2
hohppuivuohta+N+Sg+Gen+PxSg2
holga#heaŋgán+N+Sg+Gen+PxSg2
holga#njuiken+N+Sg+Gen+PxSg2
holggas#bissun+N+Sg+Gen+PxSg2
hombil+Sem/Ani+N+Sg+Gen+PxSg2
homeopáhta+Sem/Hum+N+Sg+Gen+PxSg2
homofiila+Sem/Hum+N+Sg+Gen+PxSg2
homofoba+Sem/Hum+N+Sg+Gen+PxSg2
homsa+Sem/Hum+N+Sg+Gen+PxSg2
honnet#rássi+N+Sg+Gen+PxSg2
hopmil#vahkku+Sem/Time+N+Sg+Gen+PxSg2
horbmá#šaddu+N+Sg+Gen+PxSg2
horbmá+N+Sg+Gen+PxSg2
horti+Sem/Hum+Sem/Ani+N+Sg+Gen+PxSg2
hospitála+Sem/Org+Build+N+Sg+Gen+PxSg2
hotealla#latnja+Sem/Plc+N+Sg+Gen+PxSg2
hotealla+Sem/Org+Build+N+Sg+Gen+PxSg2
hovdejeaddji+Sem/Hum+N+Sg+Gen+PxSg2
hovden#goddi+Sem/Org+N+Sg+Gen+PxSg2
hubat+Sem/Ani+N+Sg+Gen+PxSg2
hubmi+Sem/Hum+N+Sg+Gen+PxSg2
hudjuvuohta+N+Sg+Gen+PxSg2
huhppa+Sem/Ani+N+Sg+Gen+PxSg2
huhppá+Sem/Ani+N+Sg+Gen+PxSg2
huhttán#báiki+Sem/Plc+N+Sg+Gen+PxSg2
huikkan+Sem/Hum+N+Sg+Gen+PxSg2
huksehat+Sem/Org+N+Sg+Gen+PxSg2
hukseheaddji+Sem/Hum+N+Sg+Gen+PxSg2
huksehus+N+Sg+Gen+PxSg2
huksejeaddji+Sem/Hum+N+Sg+Gen+PxSg2
huksen#biras+Sem/Plc+N+Sg+Gen+PxSg2
huksen#dárkkisteaddji+Sem/Hum+N+Sg+Gen+PxSg2
huksen#dárkkisteapmi+N+Sg+Gen+PxSg2
huksen#gielddus#avádat+Sem/Plc+N+Sg+Gen+PxSg2
huksen#inšenevra+Sem/Hum+N+Sg+Gen+PxSg2
huksen#lávde#goddi+Sem/Org+N+Sg+Gen+PxSg2
huksen#ossodat+Sem/Org+N+Sg+Gen+PxSg2
huksen#ráđđi+Sem/Org+N+Sg+Gen+PxSg2
huksen#sadji+Sem/Plc+N+Sg+Gen+PxSg2
huksen#ávdnasat+N+Sg+Gen+PxSg2
huksen+N+Sg+Gen+PxSg2
human#etihkkár+Sem/Hum+N+Sg+Gen+PxSg2
humanista+Sem/Hum+N+Sg+Gen+PxSg2
humbil+Sem/Ani+N+Sg+Gen+PxSg2
hummer+Sem/Ani+N+Sg+Gen+PxSg2
humpe#dálki+Wthr+N+Sg+Gen+PxSg2
humpi+Sem/Hum+N+Sg+Gen+PxSg2
huonaš+Build+N+Sg+Gen+PxSg2
hurri+Sem/Hum+Sem/Ani+N+Sg+Gen+PxSg2
hurve#beana+Sem/Ani+N+Sg+Gen+PxSg2
hurvi+Sem/Hum+Sem/Ani+N+Sg+Gen+PxSg2
hus#mánni+Sem/Hum+N+Sg+Gen+PxSg2
hutkan#návccat+N+Sg+Gen+PxSg2
hutkan+N+Sg+Gen+PxSg2
hutkáivuohta+N+Sg+Gen+PxSg2
huvlu+Sem/Ani+N+Sg+Gen+PxSg2
huvva+N+Sg+Gen+PxSg2
hymnologa+Sem/Hum+N+Sg+Gen+PxSg2
hábmen#nákca+N+Sg+Gen+PxSg2
hábmen+N+Sg+Gen+PxSg2
hádja#gáiski+N+Sg+Gen+PxSg2
hádja#hearta+N+Sg+Gen+PxSg2
hádja#rássi+N+Sg+Gen+PxSg2
hága+Sem/Hum+N+Sg+Gen+PxSg2
háhcce#njuiken+N+Sg+Gen+PxSg2
háhcešeatni+Sem/Hum+N+Sg+Gen+PxSg2
háhkan#árvu+N+Sg+Gen+PxSg2
háhkan+N+Sg+Gen+PxSg2
háhká+Sem/Ani+N+Sg+Gen+PxSg2
háhtešeapmi+Sem/Hum+N+Sg+Gen+PxSg2
háhtešeatni+Sem/Hum+N+Sg+Gen+PxSg2
hái#suoidni+N+Sg+Gen+PxSg2
háigir+Sem/Ani+N+Sg+Gen+PxSg2
háika+N+Sg+Gen+PxSg2
háipa+Sem/Hum+N+Sg+Gen+PxSg2
háipi+Sem/Hum+N+Sg+Gen+PxSg2
háipá+Sem/Hum+N+Sg+Gen+PxSg2
háiso#suoidni+N+Sg+Gen+PxSg2
háladeapmi+N+Sg+Gen+PxSg2
hálbbidus+N+Sg+Gen+PxSg2
hálbbádus+N+Sg+Gen+PxSg2
hálbái#vuovdin+N+Sg+Gen+PxSg2
hálddahus#bargi+Sem/Hum+N+Sg+Gen+PxSg2
hálddahus#biras+Sem/Org+N+Sg+Gen+PxSg2
hálddahus#departemeanta+Sem/Org+N+Sg+Gen+PxSg2
hálddahus#eisse#váldi+Sem/Org+N+Sg+Gen+PxSg2
hálddahus#hoavda+Sem/Hum+N+Sg+Gen+PxSg2
hálddahus#jođiheaddji+Sem/Hum+N+Sg+Gen+PxSg2
hálddahus#kantuvra+Sem/Org+N+Sg+Gen+PxSg2
hálddahus#kantuvra+Sem/Org+N+Sg+Gen+PxSg2
hálddahus#lávde#goddi+Sem/Org+N+Sg+Gen+PxSg2
hálddahus#orgána+Sem/Org+N+Sg+Gen+PxSg2
hálddahus#ráđđi+Sem/Org+N+Sg+Gen+PxSg2
hálddahus+Sem/Org+Sem/Plc+N+Sg+Gen+PxSg2
hálddašan#eise#váldi+Sem/Org+N+Sg+Gen+PxSg2
hálddašan#geavat+N+Sg+Gen+PxSg2
hálddašan#guovlu+Sem/Plc+N+Sg+Gen+PxSg2
hálddašan#hoavda+Sem/Hum+N+Sg+Gen+PxSg2
hálddašan#orgána+Sem/Org+N+Sg+Gen+PxSg2
hálddašan#vuoigatvuohta+N+Sg+Gen+PxSg2
hálddašan#áittardeaddji+Sem/Hum+N+Sg+Gen+PxSg2
hálddašeaddji+Sem/Hum+N+Sg+Gen+PxSg2
hálddašeapmi+N+Sg+Gen+PxSg2
háldejaš+Sem/Org+N+Sg+Gen+PxSg2
háldejeaddji+Sem/Hum+N+Sg+Gen+PxSg2
hálden#vuoigatvuohta+N+Sg+Gen+PxSg2
háldi+Sem/Hum+N+Sg+Gen+PxSg2
háldo#fáŋga+Sem/Hum+N+Sg+Gen+PxSg2
háldo#ráddjen+N+Sg+Gen+PxSg2
háldo#vejolašvuohta+N+Sg+Gen+PxSg2
háldo#vuoigatvuohta+N+Sg+Gen+PxSg2
háldui#váldin+N+Sg+Gen+PxSg2
háleštallan+N+Sg+Gen+PxSg2
háleštan#skihpár+Sem/Hum+N+Sg+Gen+PxSg2
háliidus+N+Sg+Gen+PxSg2
hálka#gonagas+Sem/Ani+N+Sg+Gen+PxSg2
hálka#loddi+Sem/Ani+N+Sg+Gen+PxSg2
hálka+Sem/Ani+N+Sg+Gen+PxSg2
hállamuš+N+Sg+Gen+PxSg2
hállan+N+Sg+Gen+PxSg2
hállehus+Sem/Org+N+Sg+Gen+PxSg2
hállemas#beaivi+Sem/Time+N+Sg+Gen+PxSg2
hálli+Sem/Hum+N+Sg+Gen+PxSg2
hállju+Sem/Hum+N+Sg+Gen+PxSg2
háluhisvuohta+N+Sg+Gen+PxSg2
háluvuohta+N+Sg+Gen+PxSg2
hámman#roahttu+Sem/Ani+N+Sg+Gen+PxSg2
hámmel#heanni+Sem/Hum+N+Sg+Gen+PxSg2
hámmil#heanni+Sem/Hum+N+Sg+Gen+PxSg2
hámppar#fierbmi+N+Sg+Gen+PxSg2
hámsson+Sem/Ani+N+Sg+Gen+PxSg2
hámádat#rievdadeapmi+N+Sg+Gen+PxSg2
hámádat#rievdan+N+Sg+Gen+PxSg2
hánar+Sem/Hum+N+Sg+Gen+PxSg2
hándal+Sem/Org+N+Sg+Gen+PxSg2
hánddal+Sem/Org+N+Sg+Gen+PxSg2
hánisvuohta+N+Sg+Gen+PxSg2
hápma+Sem/Hum+N+Sg+Gen+PxSg2
hápman#eaiggát+Sem/Hum+N+Sg+Gen+PxSg2
hápme#muhttin+N+Sg+Gen+PxSg2
hárddan+Sem/Hum+N+Sg+Gen+PxSg2
hárddán+Sem/Hum+N+Sg+Gen+PxSg2
hárjehallan#báiki+Sem/Plc+N+Sg+Gen+PxSg2
hárjehallan#áigi+Sem/Time+N+Sg+Gen+PxSg2
hárjehallan+N+Sg+Gen+PxSg2
hárjeheaddji+Sem/Hum+N+Sg+Gen+PxSg2
hárjáneapmi+N+Sg+Gen+PxSg2
hárre#njálbmi+Sem/Hum+N+Sg+Gen+PxSg2
hárre+Sem/Ani+N+Sg+Gen+PxSg2
hárri+Sem/Ani+N+Sg+Gen+PxSg2
hárči+Sem/Hum+N+Sg+Gen+PxSg2
háska+Sem/Ani+N+Sg+Gen+PxSg2
háskil+Sem/Ani+N+Sg+Gen+PxSg2
hássel#niehtti+N+Sg+Gen+PxSg2
hássel#sáhpán+Sem/Ani+N+Sg+Gen+PxSg2
hássel+N+Sg+Gen+PxSg2
hávda#párra+Sem/Ani+Sem/Group+N+Sg+Gen+PxSg2
hávda+Sem/Ani+N+Sg+Gen+PxSg2
hávde#báiki+Sem/Time+N+Sg+Gen+PxSg2
hávde#eana+Sem/Plc+N+Sg+Gen+PxSg2
hávde#roggi+Sem/Plc+N+Sg+Gen+PxSg2
hávdi+N+Sg+Gen+PxSg2
hávdna+Sem/Org+N+Sg+Gen+PxSg2
hávdádan#gobbá+Sem/Ani+N+Sg+Gen+PxSg2
hávdádan#veahkki+Sem/Hum+N+Sg+Gen+PxSg2
hávdádeapmi+N+Sg+Gen+PxSg2
hávdádus+N+Sg+Gen+PxSg2
hávga+Sem/Ani+N+Sg+Gen+PxSg2
hávgga#rássi+N+Sg+Gen+PxSg2
hávrrasvuohta+N+Sg+Gen+PxSg2
hávrravuohta+N+Sg+Gen+PxSg2
hávrris+Sem/Ani+N+Sg+Gen+PxSg2
hávve#dikšun#latnja+Sem/Plc+N+Sg+Gen+PxSg2
háška+Sem/Ani+N+Sg+Gen+PxSg2
håløygalaš+Sem/Hum+N+Sg+Gen+PxSg2
idealista+Sem/Hum+N+Sg+Gen+PxSg2
ideologa+Sem/Hum+N+Sg+Gen+PxSg2
idiohta+Sem/Hum+N+Sg+Gen+PxSg2
idja#buolaš+Wthr+N+Sg+Gen+PxSg2
idja#fákta+Sem/Hum+N+Sg+Gen+PxSg2
idja#gerbmosat+N+Sg+Gen+PxSg2
idja#gozán+Sem/Hum+N+Sg+Gen+PxSg2
idja#gálut+N+Sg+Gen+PxSg2
idja#gáranas+Sem/Hum+N+Sg+Gen+PxSg2
idja#lahkki+Sem/Time+N+Sg+Gen+PxSg2
idja#loddi+Sem/Ani+N+Sg+Gen+PxSg2
idja#mátkkošteapmi+N+Sg+Gen+PxSg2
idja#rávga+Sem/Hum+N+Sg+Gen+PxSg2
idja#sadji+Sem/Plc+N+Sg+Gen+PxSg2
idja#skeaiki+Sem/Hum+N+Sg+Gen+PxSg2
idja#stállu+Sem/Hum+N+Sg+Gen+PxSg2
idja#čorgi+N+Sg+Gen+PxSg2
idja+Sem/Time+N+Sg+Gen+PxSg2
idne#šaddu+N+Sg+Gen+PxSg2
idni+N+Sg+Gen+PxSg2
idola+N+Sg+Gen+PxSg2
iehčame#bealušteapmi+N+Sg+Gen+PxSg2
iehčamet#bealušteapmi+N+Sg+Gen+PxSg2
iehčan#bealušteapmi+N+Sg+Gen+PxSg2
iehčanasvuohta+N+Sg+Gen+PxSg2
ieš#almmái+Sem/Hum+N+Sg+Gen+PxSg2
ieš#biehttaleapmi+N+Sg+Gen+PxSg2
ieš#bistu+N+Sg+Gen+PxSg2
ieš#bálvaleapmi+N+Sg+Gen+PxSg2
ieš#deaddu+N+Sg+Gen+PxSg2
ieš#doaibmi+Sem/Hum+Sem/Org+N+Sg+Gen+PxSg2
ieš#doalli+Sem/Hum+N+Sg+Gen+PxSg2
ieš#dovdu+N+Sg+Gen+PxSg2
ieš#duhtadeapmi+N+Sg+Gen+PxSg2
ieš#eaiggát+Sem/Hum+N+Sg+Gen+PxSg2
ieš#eaiggátvuohta+N+Sg+Gen+PxSg2
ieš#ealli+Sem/Ani+N+Sg+Gen+PxSg2
ieš#eallin+N+Sg+Gen+PxSg2
ieš#ealáhus#doalli+Sem/Hum+N+Sg+Gen+PxSg2
ieš#evalueren+N+Sg+Gen+PxSg2
ieš#goddin+N+Sg+Gen+PxSg2
ieš#gudnejahttin+N+Sg+Gen+PxSg2
ieš#guđet#namuheaddji+Sem/Hum+N+Sg+Gen+PxSg2
ieš#gáhtten+N+Sg+Gen+PxSg2
ieš#hálddahus+Sem/Org+N+Sg+Gen+PxSg2
ieš#hálddašeapmi+N+Sg+Gen+PxSg2
ieš#iežas#guorahallan+N+Sg+Gen+PxSg2
ieš#ipmirdeapmi+N+Sg+Gen+PxSg2
ieš#luddan+N+Sg+Gen+PxSg2
ieš#lágalašvuohta+N+Sg+Gen+PxSg2
ieš#meahttunvuohta+N+Sg+Gen+PxSg2
ieš#mearridan#vuoigatvuohta+N+Sg+Gen+PxSg2
ieš#mearrideaddji+Sem/Hum+Sem/Org+N+Sg+Gen+PxSg2
ieš#mearrideapmi+N+Sg+Gen+PxSg2
ieš#máksin+N+Sg+Gen+PxSg2
ieš#oaivves#lohkan+N+Sg+Gen+PxSg2
ieš#ovdáneapmi+N+Sg+Gen+PxSg2
ieš#ruhtadeapmi+N+Sg+Gen+PxSg2
ieš#ráđđejeaddji+Sem/Hum+Sem/Org+N+Sg+Gen+PxSg2
ieš#soardin+N+Sg+Gen+PxSg2
ieš#sorbmen+N+Sg+Gen+PxSg2
ieš#stivren+N+Sg+Gen+PxSg2
ieš#vahágahttin+N+Sg+Gen+PxSg2
ieš#visolaš+Sem/Hum+N+Sg+Gen+PxSg2
ieš#vuohta+N+Sg+Gen+PxSg2
ieš#árvu+N+Sg+Gen+PxSg2
ieš#árvvoštallan+N+Sg+Gen+PxSg2
ieš#šállošeapmi+N+Sg+Gen+PxSg2
iežade#bealušteapmi+N+Sg+Gen+PxSg2
iežadet#bealušteapmi+N+Sg+Gen+PxSg2
iežan#bealušteapmi+N+Sg+Gen+PxSg2
iežas#bealušteapmi+N+Sg+Gen+PxSg2
iežas#vástidan#áigodat+Sem/Time+N+Sg+Gen+PxSg2
iežas#vástádus#áigiG+N+Sg+Gen+PxSg2
iežaset#bealušteapmi+N+Sg+Gen+PxSg2
iežaska#bealušteapmi+N+Sg+Gen+PxSg2
iežat#bealušteapmi+N+Sg+Gen+PxSg2
ihpil+Sem/Hum+N+Sg+Gen+PxSg2
ihtaluddamat+N+Sg+Gen+PxSg2
ihtamat+N+Sg+Gen+PxSg2
ihtin#áigi+Sem/Time+N+Sg+Gen+PxSg2
ihto#narti+N+Sg+Gen+PxSg2
ihto#sinut+N+Sg+Gen+PxSg2
ihttomat+N+Sg+Gen+PxSg2
ihttá#beaivi+N+Sg+Gen+PxSg2
iissot+N+Sg+Gen+PxSg2
iissot+N+Sg+Gen+PxSg2
ikona+Sem/Hum+Sem/Org+N+Sg+Gen+PxSg2
ilbmi+Wthr+N+Sg+Gen+PxSg2
ildi#gallevuohta+N+Sg+Gen+PxSg2
illu#beaivi+Sem/Time+N+Sg+Gen+PxSg2
illá#veadjin+N+Sg+Gen+PxSg2
imeš#guovttos+N+Sg+Gen+PxSg2
immuna#eastadeaddji+N+Sg+Gen+PxSg2
impedimeanta#meroštallan+N+Sg+Gen+PxSg2
impediment#oassi+N+Sg+Gen+PxSg2
imperatiiva+N+Sg+Gen+PxSg2
imperfeakta+N+Sg+Gen+PxSg2
imperialisma+N+Sg+Gen+PxSg2
implikašuvdna+N+Sg+Gen+PxSg2
importa#suodjaleapmi+N+Sg+Gen+PxSg2
importa+N+Sg+Gen+PxSg2
impresario+N+Sg+Gen+PxSg2
impresjonisma+N+Sg+Gen+PxSg2
impressionisma+N+Sg+Gen+PxSg2
improvisašuvdna+N+Sg+Gen+PxSg2
impulsa+N+Sg+Gen+PxSg2
indeaksa#heivehallan+N+Sg+Gen+PxSg2
indiviida+Sem/Hum+Sem/Ani+N+Sg+Gen+PxSg2
indiána#čearda+Sem/Org+N+Sg+Gen+PxSg2
indiána+Sem/Hum+N+Sg+Gen+PxSg2
industriija#guovlu+Sem/Plc+N+Sg+Gen+PxSg2
industriija+Sem/Org+N+Sg+Gen+PxSg2
infanteriija+Sem/Org+N+Sg+Gen+PxSg2
infekšuvdna#báiki+Sem/Plc+N+Sg+Gen+PxSg2
infekšuvdna#ossodat+Sem/Org+N+Sg+Gen+PxSg2
informánta+Sem/Hum+N+Sg+Gen+PxSg2
inseakta+Sem/Ani+N+Sg+Gen+PxSg2
inspektevra+Sem/Hum+N+Sg+Gen+PxSg2
inspektoráhta+Sem/Org+N+Sg+Gen+PxSg2
instituhtta+Sem/Org+N+Sg+Gen+PxSg2
institušuvdna+Sem/Org+N+Sg+Gen+PxSg2
instruktevra+Sem/Hum+N+Sg+Gen+PxSg2
instánsa+Sem/Org+N+Sg+Gen+PxSg2
interim#stivra+Sem/Org+N+Sg+Gen+PxSg2
internáhta+Sem/Org+N+Sg+Gen+PxSg2
internáhtta+Sem/Org+N+Sg+Gen+PxSg2
interpellašuvdna#digaštallan+N+Sg+Gen+PxSg2
interpellánta+Sem/Hum+N+Sg+Gen+PxSg2
intreassa#organisašuvdna+Sem/Org+N+Sg+Gen+PxSg2
inuhkka+Sem/Hum+N+Sg+Gen+PxSg2
inuihtta+Sem/Hum+N+Sg+Gen+PxSg2
invaliida+Sem/Hum+N+Sg+Gen+PxSg2
inventeren+N+Sg+Gen+PxSg2
investeren#luoittuheapmi+N+Sg+Gen+PxSg2
investeren+N+Sg+Gen+PxSg2
investor+Sem/Hum+N+Sg+Gen+PxSg2
inšenevra+Sem/Hum+N+Sg+Gen+PxSg2
ipme#bealle+Sem/Hum+N+Sg+Gen+PxSg2
ipmet+Sem/Hum+N+Sg+Gen+PxSg2
ipmi+Sem/Hum+N+Sg+Gen+PxSg2
ipmil#balolašvuohta+N+Sg+Gen+PxSg2
ipmil#biehttaleaddji+Sem/Hum+N+Sg+Gen+PxSg2
ipmil#bálvaleaddji+Sem/Hum+N+Sg+Gen+PxSg2
ipmil#gonagas+Sem/Hum+N+Sg+Gen+PxSg2
ipmil+Sem/Hum+N+Sg+Gen+PxSg2
ipmilvuohta+N+Sg+Gen+PxSg2
ipmit+Sem/Hum+N+Sg+Gen+PxSg2
ipmárdus+N+Sg+Gen+PxSg2
irdni+N+Sg+Gen+PxSg2
irge#bárdni+Sem/Hum+N+Sg+Gen+PxSg2
irge#reaŋga+Sem/Hum+N+Sg+Gen+PxSg2
irggeš#guovttos+N+Sg+Gen+PxSg2
irgi+Sem/Hum+N+Sg+Gen+PxSg2
iris#šaddu+N+Sg+Gen+PxSg2
irján+N+Sg+Gen+PxSg2
isit+Sem/Hum+N+Sg+Gen+PxSg2
isitvuohta+N+Sg+Gen+PxSg2
iskan#juohkin+N+Sg+Gen+PxSg2
iskan#vuoigatvuohta+N+Sg+Gen+PxSg2
iskan#vuostái#váldin+N+Sg+Gen+PxSg2
iskan+N+Sg+Gen+PxSg2
iskkadallan+N+Sg+Gen+PxSg2
iskkadan#jahki+Sem/Time+N+Sg+Gen+PxSg2
iskkadan#kommišuvdna+Sem/Org+N+Sg+Gen+PxSg2
iskkadan#latnja+Sem/Plc+N+Sg+Gen+PxSg2
iskkadeaddji+Sem/Hum+N+Sg+Gen+PxSg2
iskkadeapmi+N+Sg+Gen+PxSg2
iskkár+Sem/Hum+N+Sg+Gen+PxSg2
iskár#čoahkkin+N+Sg+Gen+PxSg2
isláma+Sem/Hum+Sem/Group+N+Sg+Gen+PxSg2
islándda#jeagil+N+Sg+Gen+PxSg2
ismaellaš+Sem/Hum+N+Sg+Gen+PxSg2
israellaš+Sem/Hum+N+Sg+Gen+PxSg2
isá+Sem/Hum+N+Sg+Gen+PxSg2
italialaš+Sem/Hum+N+Sg+Gen+PxSg2
itkkus+Sem/Plc+N+Sg+Gen+PxSg2
itko#šaddu+N+Sg+Gen+PxSg2
itália#rái#suoidni+N+Sg+Gen+PxSg2
ivdne#biktasat+N+Sg+Gen+PxSg2
ivdne#dovdan+N+Sg+Gen+PxSg2
ivdne#geavaheapmi+N+Sg+Gen+PxSg2
ivdne#kopieren+N+Sg+Gen+PxSg2
ivdne#temperatuvra+N+Sg+Gen+PxSg2
ivgu#heasta+Sem/Ani+N+Sg+Gen+PxSg2
ivssut+N+Sg+Gen+PxSg2
ivssut+N+Sg+Gen+PxSg2
iđat+N+Sg+Gen+PxSg2
iđedis#beaivi+Sem/Time+N+Sg+Gen+PxSg2
iđedis#guovssu+Sem/Time+N+Sg+Gen+PxSg2
iđedis#idja+Sem/Time+N+Sg+Gen+PxSg2
iđedis#roađđi+N+Sg+Gen+PxSg2
iđedis#veaigi+Sem/Time+N+Sg+Gen+PxSg2
iđit#beaivi+Sem/Time+N+Sg+Gen+PxSg2
iđit#beale#idja+Sem/Time+N+Sg+Gen+PxSg2
iđit#bodda+N+Sg+Gen+PxSg2
iđit#boddu+N+Sg+Gen+PxSg2
iđit#guovssu+Sem/Time+N+Sg+Gen+PxSg2
iđit#gáffe+N+Sg+Gen+PxSg2
iđit#idja+Sem/Time+N+Sg+Gen+PxSg2
iđit#veaigi+Sem/Time+N+Sg+Gen+PxSg2
iđit+Sem/Time+N+Sg+Gen+PxSg2
iđus#šaddu+N+Sg+Gen+PxSg2
iđđedis#beaivi+Sem/Time+N+Sg+Gen+PxSg2
iđđedis#idja+Sem/Time+N+Sg+Gen+PxSg2
iđđedis#roađđi+N+Sg+Gen+PxSg2
iđđedis#veaigi+Sem/Time+N+Sg+Gen+PxSg2
iđđes#beaivi+Sem/Time+N+Sg+Gen+PxSg2
iđđes#idja+Sem/Time+N+Sg+Gen+PxSg2
iđđes#roađđi+N+Sg+Gen+PxSg2
iđđes#suhkan+N+Sg+Gen+PxSg2
iđđes#veaigi+Sem/Time+N+Sg+Gen+PxSg2
jaggi+Sem/Hum+N+Sg+Gen+PxSg2
jagi#áigi+Sem/Time+N+Sg+Gen+PxSg2
jahke#bealle+Sem/Time+N+Sg+Gen+PxSg2
kilo#bealle+Sem/Time+N+Sg+Gen+PxSg2
jahke#bealli+Sem/Time+N+Sg+Gen+PxSg2
jahke#duhát#molsun+N+Sg+Gen+PxSg2
jahke#duhát#sadji+Sem/Plc+N+Sg+Gen+PxSg2
jahke#duhát+Sem/Time+N+Sg+Gen+PxSg2
jahke#geahččaleapmi+N+Sg+Gen+PxSg2
jahke#logahallan+N+Sg+Gen+PxSg2
jahke#lohki+N+Sg+Gen+PxSg2
jahke#luopmu+Sem/Time+N+Sg+Gen+PxSg2
jahke#molsun+N+Sg+Gen+PxSg2
jahke#njealjehas+Sem/Time+N+Sg+Gen+PxSg2
jahke#šaddu+N+Sg+Gen+PxSg2
jahke#čielggadan#hálden+N+Sg+Gen+PxSg2
jahke#čielggadeapmi+N+Sg+Gen+PxSg2
jahke#čuohti+Sem/Time+N+Sg+Gen+PxSg2
jahki+Sem/Time+N+Sg+Gen+PxSg2
jahkodat#fárren+N+Sg+Gen+PxSg2
jahkodat#johtin+N+Sg+Gen+PxSg2
jahkodat+Sem/Time+N+Sg+Gen+PxSg2
jalga#čuohppan+N+Sg+Gen+PxSg2
jalga+Sem/Plc+N+Sg+Gen+PxSg2
jalgadas+Sem/Plc+N+Sg+Gen+PxSg2
jalggáš+Sem/Plc+N+Sg+Gen+PxSg2
jalla+Sem/Hum+N+Sg+Gen+PxSg2
jallas#oaivi+Sem/Hum+N+Sg+Gen+PxSg2
jallavuohta+N+Sg+Gen+PxSg2
jalleš+Sem/Hum+N+Sg+Gen+PxSg2
jallor+Sem/Hum+N+Sg+Gen+PxSg2
jalvi+Sem/Plc+N+Sg+Gen+PxSg2
jaman+Sem/Hum+N+Sg+Gen+PxSg2
janzi+Sem/Hum+N+Sg+Gen+PxSg2
japanesár+Sem/Hum+N+Sg+Gen+PxSg2
jarfi+Sem/Hum+N+Sg+Gen+PxSg2
jarin+Sem/Plc+N+Sg+Gen+PxSg2
jaskatvuohta+N+Sg+Gen+PxSg2
jaskesvuohta+N+Sg+Gen+PxSg2
jassa#narti+N+Sg+Gen+PxSg2
jassa#nuorsa+N+Sg+Gen+PxSg2
jassa+Sem/Plc+N+Sg+Gen+PxSg2
jaŋádat+Wthr+N+Sg+Gen+PxSg2
jeagel#bordin+N+Sg+Gen+PxSg2
jeagel#eana+Sem/Plc+N+Sg+Gen+PxSg2
jeagel#limpu+N+Sg+Gen+PxSg2
jeagge#biššan+N+Sg+Gen+PxSg2
jeagge#boska+N+Sg+Gen+PxSg2
jeagge#eana+Sem/Plc+N+Sg+Gen+PxSg2
jeagge#fálli+Sem/Ani+N+Sg+Gen+PxSg2
jeagge#gieva+Sem/Plc+N+Sg+Gen+PxSg2
jeagge#guškil+Sem/Ani+N+Sg+Gen+PxSg2
jeagge#hilsku+N+Sg+Gen+PxSg2
jeagge#hoašša+N+Sg+Gen+PxSg2
jeagge#horbmá+N+Sg+Gen+PxSg2
jeagge#hávut+N+Sg+Gen+PxSg2
jeagge#lotte#muorji+N+Sg+Gen+PxSg2
jeagge#meahkástat+Sem/Ani+N+Sg+Gen+PxSg2
jeagge#muorji+N+Sg+Gen+PxSg2
jeagge#máđir+N+Sg+Gen+PxSg2
jeagge#narti+N+Sg+Gen+PxSg2
jeagge#sáhpal+N+Sg+Gen+PxSg2
jeagge#ullu+N+Sg+Gen+PxSg2
jeagge#viola+N+Sg+Gen+PxSg2
jeagge#viroš+Sem/Ani+N+Sg+Gen+PxSg2
jeagge#vizar+Sem/Ani+N+Sg+Gen+PxSg2
jeagge#vuonccis+Sem/Ani+N+Sg+Gen+PxSg2
jeagge#čoalči+N+Sg+Gen+PxSg2
jeaggi+Sem/Plc+N+Sg+Gen+PxSg2
jeagil+N+Sg+Gen+PxSg2
jeagildeapmi+N+Sg+Gen+PxSg2
jearahallan+N+Sg+Gen+PxSg2
jearji+N+Sg+Gen+PxSg2
jearjá+N+Sg+Gen+PxSg2
jearru+N+Sg+Gen+PxSg2
jearta+N+Sg+Gen+PxSg2
jeatká+Sem/Hum+N+Sg+Gen+PxSg2
jeavdi+Sem/Hum+N+Sg+Gen+PxSg2
jeaŋga#goargŋun+N+Sg+Gen+PxSg2
jeađjá+N+Sg+Gen+PxSg2
jebuslaš+Sem/Hum+N+Sg+Gen+PxSg2
jeŋgen+N+Sg+Gen+PxSg2
jeđđejeaddji+Sem/Hum+N+Sg+Gen+PxSg2
jiegis+Sem/Ani+N+Sg+Gen+PxSg2
jiehkis+Sem/Ani+N+Sg+Gen+PxSg2
jiehkki+Sem/Plc+N+Sg+Gen+PxSg2
jiehtanas+Sem/Hum+N+Sg+Gen+PxSg2
jiehčame#bealušteapmi+N+Sg+Gen+PxSg2
jiehčamet#bealušteapmi+N+Sg+Gen+PxSg2
jiehčan#bealušteapmi+N+Sg+Gen+PxSg2
jiekta#šaddu+N+Sg+Gen+PxSg2
jiekŋa#badji+Sem/Time+N+Sg+Gen+PxSg2
jiekŋa#doadjin+N+Sg+Gen+PxSg2
jiekŋa#golgan+N+Sg+Gen+PxSg2
jiekŋa#guolli+Sem/Ani+N+Sg+Gen+PxSg2
jiekŋa#johtin+N+Sg+Gen+PxSg2
jiekŋa#loddi+Sem/Ani+N+Sg+Gen+PxSg2
jiekŋa#áigi+Sem/Time+N+Sg+Gen+PxSg2
jiekŋa#čielkkis+Sem/Ani+N+Sg+Gen+PxSg2
jiekŋa+Wthr+N+Sg+Gen+PxSg2
jiella+Wthr+N+Sg+Gen+PxSg2
jiellat+Sem/Hum+N+Sg+Gen+PxSg2
jiellun+N+Sg+Gen+PxSg2
jiena#alideaddji+Sem/Hum+N+Sg+Gen+PxSg2
jienahisvuohta+N+Sg+Gen+PxSg2
jienastan#biire+Sem/Plc+N+Sg+Gen+PxSg2
jienastan#geatnegasvuohta+N+Sg+Gen+PxSg2
jienastan#njuolggadusat+N+Sg+Gen+PxSg2
jienastan#stivra+Sem/Org+N+Sg+Gen+PxSg2
jienastan#vuoigatvuohta+N+Sg+Gen+PxSg2
jienastan#vuoigatvuođalaš+Sem/Hum+N+Sg+Gen+PxSg2
jienastan#vuoittahallan+N+Sg+Gen+PxSg2
jienasteaddji+Sem/Hum+N+Sg+Gen+PxSg2
jienasteapmi+N+Sg+Gen+PxSg2
jienastus#lohku+Sem/Hum+Sem/Group+N+Sg+Gen+PxSg2
jiepma+Sem/Ani+N+Sg+Gen+PxSg2
jierbmivuohta+N+Sg+Gen+PxSg2
jieret#muorra+N+Sg+Gen+PxSg2
jieret#šaddu+N+Sg+Gen+PxSg2
jieret+N+Sg+Gen+PxSg2
jierit#muorra+N+Sg+Gen+PxSg2
jierit#šaddu+N+Sg+Gen+PxSg2
jierit+N+Sg+Gen+PxSg2
jierástuddi+Sem/Hum+N+Sg+Gen+PxSg2
jietna#bádden+N+Sg+Gen+PxSg2
jietna#dusten#iešvuohta+N+Sg+Gen+PxSg2
jietna#geavaheapmi+N+Sg+Gen+PxSg2
jietna#guoddi+N+Sg+Gen+PxSg2
jietna#lohkki+Sem/Hum+N+Sg+Gen+PxSg2
jietnadat#gaskavuohta+N+Sg+Gen+PxSg2
jievja#seal#čáihni+Sem/Ani+N+Sg+Gen+PxSg2
jievja#skuolfi+Sem/Ani+N+Sg+Gen+PxSg2
jievja#čalbmi+Sem/Hum+Sem/Ani+N+Sg+Gen+PxSg2
jievja#čiel#čáihni+Sem/Ani+N+Sg+Gen+PxSg2
jievja#čoarvi+Sem/Ani+N+Sg+Gen+PxSg2
jievja+Sem/Ani+N+Sg+Gen+PxSg2
jievže#loddi+Sem/Ani+N+Sg+Gen+PxSg2
jiežade#bealušteapmi+N+Sg+Gen+PxSg2
jiežadet#bealušteapmi+N+Sg+Gen+PxSg2
jiežan#bealušteapmi+N+Sg+Gen+PxSg2
jiežas#bealušteapmi+N+Sg+Gen+PxSg2
jiežaset#bealušteapmi+N+Sg+Gen+PxSg2
jiežaska#bealušteapmi+N+Sg+Gen+PxSg2
jiežat#bealušteapmi+N+Sg+Gen+PxSg2
jikkat+N+Sg+Gen+PxSg2
jitnosit#lohkan+N+Sg+Gen+PxSg2
joatki+Sem/Hum+N+Sg+Gen+PxSg2
joatkka#oahppan+N+Sg+Gen+PxSg2
joatkka#skuvla+Sem/Org+N+Sg+Gen+PxSg2
joatkka#skuvlen+N+Sg+Gen+PxSg2
joavdelasvuohta+N+Sg+Gen+PxSg2
joavdu+Sem/Time+N+Sg+Gen+PxSg2
joavggahat+Wthr+N+Sg+Gen+PxSg2
joavko#digaštallan+N+Sg+Gen+PxSg2
joavko#diđolašvuohta+N+Sg+Gen+PxSg2
joavko#jođiheaddji+Sem/Hum+N+Sg+Gen+PxSg2
joavko#latnja+Sem/Plc+N+Sg+Gen+PxSg2
joavko#lášmmohallan+N+Sg+Gen+PxSg2
joavku+Sem/Org+N+Sg+Gen+PxSg2
joavkudeapmi+N+Sg+Gen+PxSg2
jobbár+Sem/Hum+N+Sg+Gen+PxSg2
joga#bodni+Sem/Plc+N+Sg+Gen+PxSg2
jogaš+Sem/Plc+N+Sg+Gen+PxSg2
joh#gáddi+Sem/Plc+N+Sg+Gen+PxSg2
johka#buoidda+Sem/Ani+N+Sg+Gen+PxSg2
johka#buođđun+N+Sg+Gen+PxSg2
johka#gáddi+Sem/Plc+N+Sg+Gen+PxSg2
johka#roggi+Sem/Plc+N+Sg+Gen+PxSg2
johka#sadji+Sem/Plc+N+Sg+Gen+PxSg2
johka#širrá+Sem/Ani+N+Sg+Gen+PxSg2
johka+Sem/Plc+N+Sg+Gen+PxSg2
johtaleaddji+Sem/Hum+N+Sg+Gen+PxSg2
johtalus#departemeanta+Sem/Org+N+Sg+Gen+PxSg2
johtalus#dárkkisteaddji+Sem/Hum+N+Sg+Gen+PxSg2
johtilvuohta+N+Sg+Gen+PxSg2
johtin#guovlu+Sem/Plc+N+Sg+Gen+PxSg2
johtin+N+Sg+Gen+PxSg2
johtolat#bagadeapmi+N+Sg+Gen+PxSg2
johtolat#dieđut+N+Sg+Gen+PxSg2
johtolat#dilálašvuođat+N+Sg+Gen+PxSg2
johtolat#dorvvolašvuohta+N+Sg+Gen+PxSg2
johtolat#dárkkisteapmi+N+Sg+Gen+PxSg2
johtolat#goziheapmi+N+Sg+Gen+PxSg2
johtolat#guovlu+Sem/Plc+N+Sg+Gen+PxSg2
johtolat#inšenevra+Sem/Hum+N+Sg+Gen+PxSg2
johtolat#joavku+Sem/Org+N+Sg+Gen+PxSg2
johtolat#lihkuhisvuohta+N+Sg+Gen+PxSg2
johtolat#meroštallan+N+Sg+Gen+PxSg2
johtolat#oahpaheapmi+N+Sg+Gen+PxSg2
johtolat#organiseren+N+Sg+Gen+PxSg2
johtolat#plánen+N+Sg+Gen+PxSg2
johtolat#reguleren+N+Sg+Gen+PxSg2
johtolat#sadji+Sem/Plc+N+Sg+Gen+PxSg2
johtolat#saneren+N+Sg+Gen+PxSg2
johtolat#sihkarvuohta+N+Sg+Gen+PxSg2
johtolat#vejolašvuohta+N+Sg+Gen+PxSg2
johtolat#vuoigatvuohta+N+Sg+Gen+PxSg2
johtolat#várdádeaddji+Sem/Hum+N+Sg+Gen+PxSg2
johtolat#áigi+N+Sg+Gen+PxSg2
johtolat#álggaheapmi+N+Sg+Gen+PxSg2
johtti#guolásteaddji+Sem/Hum+N+Sg+Gen+PxSg2
johtti#gávppálaš+Sem/Hum+N+Sg+Gen+PxSg2
johtti#loddi+Sem/Ani+N+Sg+Gen+PxSg2
johtti#oahpaheaddji+Sem/Hum+N+Sg+Gen+PxSg2
johtti#sápmelaš+Sem/Hum+N+Sg+Gen+PxSg2
johtti#sápmiG+N+Sg+Gen+PxSg2
johtti#vuovdaleaddji+Sem/Hum+N+Sg+Gen+PxSg2
johtti+Sem/Hum+N+Sg+Gen+PxSg2
johttáleaddji+Sem/Hum+N+Sg+Gen+PxSg2
johttán+N+Sg+Gen+PxSg2
johtu#guolli+Sem/Ani+N+Sg+Gen+PxSg2
johtu#luossa+Sem/Ani+N+Sg+Gen+PxSg2
jokŋa+N+Sg+Gen+PxSg2
jolle#áldu+Sem/Ani+N+Sg+Gen+PxSg2
jolli+Sem/Ani+N+Sg+Gen+PxSg2
jom#fruvvá+Sem/Hum+N+Sg+Gen+PxSg2
jonssot+N+Sg+Gen+PxSg2
joraheapmi+N+Sg+Gen+PxSg2
joraldat#heargi+Sem/Ani+N+Sg+Gen+PxSg2
jorba#čuro#lasta+N+Sg+Gen+PxSg2
jorbalassii#luisten+N+Sg+Gen+PxSg2
jorbá+Sem/Hum+N+Sg+Gen+PxSg2
jordda#movra+Sem/Hum+N+Sg+Gen+PxSg2
jordda#mur+Sem/Hum+N+Sg+Gen+PxSg2
jordda#mura+Sem/Hum+N+Sg+Gen+PxSg2
jorgalahttin+N+Sg+Gen+PxSg2
jorgaleaddji+Sem/Hum+N+Sg+Gen+PxSg2
jorggehan#šlimpun+N+Sg+Gen+PxSg2
jorggiheapmi+N+Sg+Gen+PxSg2
jorgá#biegga+Wthr+N+Sg+Gen+PxSg2
joriheapmi+N+Sg+Gen+PxSg2
jorraleapmi+N+Sg+Gen+PxSg2
jorran+N+Sg+Gen+PxSg2
jorre#biegga+Wthr+N+Sg+Gen+PxSg2
jorri#biegga+Wthr+N+Sg+Gen+PxSg2
jorta#mora+Sem/Hum+N+Sg+Gen+PxSg2
jorta#movra+Sem/Hum+N+Sg+Gen+PxSg2
jortta#mora+Sem/Hum+N+Sg+Gen+PxSg2
jortta#movra+Sem/Hum+N+Sg+Gen+PxSg2
jortta+Sem/Hum+N+Sg+Gen+PxSg2
journalista#searvi+Sem/Org+N+Sg+Gen+PxSg2
journalista+Sem/Hum+N+Sg+Gen+PxSg2
journála#arkiiva+Sem/Org+N+Sg+Gen+PxSg2
journála#ovddas#vástideaddji+Sem/Hum+N+Sg+Gen+PxSg2
jovra#mor+Sem/Hum+N+Sg+Gen+PxSg2
jovssus#joavku+Sem/Org+N+Sg+Gen+PxSg2
jođas#gáma#basttat+N+Sg+Gen+PxSg2
jođihan#doaimmahat+Sem/Org+N+Sg+Gen+PxSg2
jođihan#fápmu+N+Sg+Gen+PxSg2
jođihan#goddi+Sem/Org+N+Sg+Gen+PxSg2
jođihan#njuolggadusat+N+Sg+Gen+PxSg2
jođihan#árvu+N+Sg+Gen+PxSg2
jođihan#áŋgirdeapmi+N+Sg+Gen+PxSg2
jođiheaddji+Sem/Hum+N+Sg+Gen+PxSg2
jođihisvuohta+N+Sg+Gen+PxSg2
jođuhisvuohta+N+Sg+Gen+PxSg2
jođádat+Wthr+N+Sg+Gen+PxSg2
judálaš+Sem/Hum+N+Sg+Gen+PxSg2
jugalmasat+N+Sg+Gen+PxSg2
jugešvuohta+N+Sg+Gen+PxSg2
juggi+Sem/Plc+N+Sg+Gen+PxSg2
juguhisvuohta+N+Sg+Gen+PxSg2
juhkan+N+Sg+Gen+PxSg2
juhkanvuohta+N+Sg+Gen+PxSg2
juhkki+Sem/Hum+N+Sg+Gen+PxSg2
juhkkáš+Sem/Ani+N+Sg+Gen+PxSg2
juksu+Sem/Ani+N+Sg+Gen+PxSg2
julev#sámi#eanaG+N+Sg+Gen+PxSg2
julev#sámi#siida+Sem/Org+Sem/Plc+N+Sg+Gen+PxSg2
julev#sámi#sohka+Sem/Hum+Sem/Group+N+Sg+Gen+PxSg2
julev#sámi#álbmot+Sem/Hum+Sem/Group+N+Sg+Gen+PxSg2
julev#sápmelaš+Sem/Hum+N+Sg+Gen+PxSg2
julev#sápmiG+N+Sg+Gen+PxSg2
julevu#sámi#eanaG+N+Sg+Gen+PxSg2
julevu#sámi#siida+Sem/Org+Sem/Plc+N+Sg+Gen+PxSg2
julevu#sámi#sohka+Sem/Hum+Sem/Group+N+Sg+Gen+PxSg2
julevu#sámi#álbmot+Sem/Hum+Sem/Group+N+Sg+Gen+PxSg2
julevu#sápmiG+N+Sg+Gen+PxSg2
julggašteapmi+N+Sg+Gen+PxSg2
julii#mánnu+N+Sg+Gen+PxSg2
julmmes#váldi+Sem/Org+N+Sg+Gen+PxSg2
jumeš#bealli+Sem/Hum+N+Sg+Gen+PxSg2
jumeš+Sem/Hum+N+Sg+Gen+PxSg2
jumežagat+N+Sg+Gen+PxSg2
junii#mánnu+N+Sg+Gen+PxSg2
junior+Sem/Hum+N+Sg+Gen+PxSg2
juoga+Sem/Plc+N+Sg+Gen+PxSg2
juogadan#mieđiheapmi+N+Sg+Gen+PxSg2
juogadeaddji+Sem/Hum+N+Sg+Gen+PxSg2
juogadeapmi+N+Sg+Gen+PxSg2
juogustus+N+Sg+Gen+PxSg2
juogut+N+Sg+Gen+PxSg2
juohke#olmmoš+Sem/Hum+N+Sg+Gen+PxSg2
juohkin+N+Sg+Gen+PxSg2
juohkki+Sem/Hum+N+Sg+Gen+PxSg2
juohko#molsun+N+Sg+Gen+PxSg2
juohku+N+Sg+Gen+PxSg2
juoigan+N+Sg+Gen+PxSg2
juoigi+Sem/Hum+N+Sg+Gen+PxSg2
juolge#dikšun+N+Sg+Gen+PxSg2
juolge#lahkki+Sem/Hum+N+Sg+Gen+PxSg2
juolge#mánná+Sem/Hum+N+Sg+Gen+PxSg2
juolget#bealli+Sem/Hum+N+Sg+Gen+PxSg2
juolludus+N+Sg+Gen+PxSg2
juolut+N+Sg+Gen+PxSg2
juomet#bealli+Sem/Hum+N+Sg+Gen+PxSg2
juomit+Sem/Hum+N+Sg+Gen+PxSg2
juopmo#šaddu+N+Sg+Gen+PxSg2
juopmu+N+Sg+Gen+PxSg2
juovahat+Sem/Plc+N+Sg+Gen+PxSg2
juovka#goalsi+Sem/Ani+N+Sg+Gen+PxSg2
juovka#lukti+N+Sg+Gen+PxSg2
juovka#vihti+N+Sg+Gen+PxSg2
juovla#bassi+Sem/Time+N+Sg+Gen+PxSg2
juovla#beahci+N+Sg+Gen+PxSg2
juovla#beaivi+Sem/Time+N+Sg+Gen+PxSg2
juovla#eahket+N+Sg+Gen+PxSg2
juovla#káktus+N+Sg+Gen+PxSg2
juovla#muorra+N+Sg+Gen+PxSg2
juovla#mánnu+N+Sg+Gen+PxSg2
juovla#nigá+Sem/Hum+N+Sg+Gen+PxSg2
juovla#násti+N+Sg+Gen+PxSg2
juovla#ruohtta+Sem/Time+N+Sg+Gen+PxSg2
juovla#stállu+Sem/Hum+N+Sg+Gen+PxSg2
juovla#áddjá+Sem/Hum+N+Sg+Gen+PxSg2
juovllat+N+Sg+Gen+PxSg2
juovssaheaddji+Sem/Hum+N+Sg+Gen+PxSg2
juovva#gáiski+N+Sg+Gen+PxSg2
juovzi+Sem/Hum+N+Sg+Gen+PxSg2
jurdda#má#ilbmiG+N+Sg+Gen+PxSg2
jurddašan#báiki+Sem/Plc+N+Sg+Gen+PxSg2
jurista+Sem/Hum+N+Sg+Gen+PxSg2
jursi+Sem/Ani+N+Sg+Gen+PxSg2
jurta+Sem/Hum+N+Sg+Gen+PxSg2
jury+Sem/Hum+Sem/Group+N+Sg+Gen+PxSg2
jurán+Sem/Ani+N+Sg+Gen+PxSg2
juster#stempel+N+Sg+Gen+PxSg2
justiisa#departemeanta+Sem/Org+N+Sg+Gen+PxSg2
justiisa#komitea+Sem/Org+N+Sg+Gen+PxSg2
justiisa#komitéa+Sem/Org+N+Sg+Gen+PxSg2
justiisa#lávde#goddi+Sem/Org+N+Sg+Gen+PxSg2
justiisa#ministtar+Sem/Hum+N+Sg+Gen+PxSg2
justis#lávde#goddi+Sem/Org+N+Sg+Gen+PxSg2
justis#ministtar+Sem/Hum+N+Sg+Gen+PxSg2
juvddálaš+Sem/Hum+N+Sg+Gen+PxSg2
juvla#deaddu+N+Sg+Gen+PxSg2
juvlii#mánnu+N+Sg+Gen+PxSg2
juvllii#mánnu+N+Sg+Gen+PxSg2
juvnii#mánnu+N+Sg+Gen+PxSg2
juvnnii#mánnu+N+Sg+Gen+PxSg2
juvssat+N+Sg+Gen+PxSg2
juŋgel+Sem/Plc+N+Sg+Gen+PxSg2
juŋkor+Sem/Hum+N+Sg+Gen+PxSg2
juŋká+Sem/Hum+N+Sg+Gen+PxSg2
jábmi+Sem/Hum+N+Sg+Gen+PxSg2
jábmiid#riika+Sem/Plc+N+Sg+Gen+PxSg2
jábmiid#áibmu+Sem/Plc+N+Sg+Gen+PxSg2
jáddadeaddji+Sem/Hum+N+Sg+Gen+PxSg2
jágát#beaivi+Sem/Time+N+Sg+Gen+PxSg2
jágát#vahkku+Sem/Time+N+Sg+Gen+PxSg2
jágát#vahkku+Sem/Time+N+Sg+Gen+PxSg2
jákta#beana+Sem/Ani+N+Sg+Gen+PxSg2
jáldo#biegga+Wthr+N+Sg+Gen+PxSg2
jáldu+Wthr+N+Sg+Gen+PxSg2
jálluvuohta+N+Sg+Gen+PxSg2
jálo#beavri+Sem/Ani+N+Sg+Gen+PxSg2
jámet+Sem/Hum+N+Sg+Gen+PxSg2
jámeš#biellu+N+Sg+Gen+PxSg2
jámeš#bánit+N+Sg+Gen+PxSg2
jámeš#muolddut+N+Sg+Gen+PxSg2
jámeš#skierbmá+Sem/Ani+N+Sg+Gen+PxSg2
jámeš+Sem/Hum+N+Sg+Gen+PxSg2
jámeškuoš+Sem/Hum+N+Sg+Gen+PxSg2
jámit+Sem/Hum+N+Sg+Gen+PxSg2
jámolašvuohta+N+Sg+Gen+PxSg2
jámsa+N+Sg+Gen+PxSg2
jándor+Sem/Time+N+Sg+Gen+PxSg2
jánovárra+Sem/Time+N+Sg+Gen+PxSg2
jápma#mánná+Sem/Hum+N+Sg+Gen+PxSg2
jápmin#boddu+Sem/Time+N+Sg+Gen+PxSg2
jápmin#hoagga+Sem/Time+N+Sg+Gen+PxSg2
jápmin#jahki+Sem/Time+N+Sg+Gen+PxSg2
jápmin+N+Sg+Gen+PxSg2
jápminvuohta+N+Sg+Gen+PxSg2
jápmo#jahki+Sem/Time+N+Sg+Gen+PxSg2
jávkameahttunvuohta+N+Sg+Gen+PxSg2
jávkan+N+Sg+Gen+PxSg2
jávohisvuohta+N+Sg+Gen+PxSg2
jávre#bodni+Sem/Plc+N+Sg+Gen+PxSg2
jávre#guolli+Sem/Ani+N+Sg+Gen+PxSg2
jávre#gáddi+Sem/Plc+N+Sg+Gen+PxSg2
jávre#hoašša+N+Sg+Gen+PxSg2
jávre#lieđđi+N+Sg+Gen+PxSg2
jávre#sopmir+N+Sg+Gen+PxSg2
jávrre#bodni+Sem/Plc+N+Sg+Gen+PxSg2
jávrráš+Sem/Plc+N+Sg+Gen+PxSg2
jávsku+Sem/Hum+N+Sg+Gen+PxSg2
jávsku+Sem/Hum+N+Sg+Gen+PxSg2
jávádagat+N+Sg+Gen+PxSg2
kader#partiija+Sem/Org+N+Sg+Gen+PxSg2
kadmonlaš+Sem/Hum+N+Sg+Gen+PxSg2
kafea+Sem/Plc+N+Sg+Gen+PxSg2
kaftorlaš+Sem/Hum+N+Sg+Gen+PxSg2
kaféa+Sem/Plc+N+Sg+Gen+PxSg2
kaleandar#jahki+Sem/Time+N+Sg+Gen+PxSg2
kalkuleren+N+Sg+Gen+PxSg2
kalligráfa+Sem/Hum+N+Sg+Gen+PxSg2
kalohtta#ođđasat+N+Sg+Gen+PxSg2
kalohtta+Sem/Plc+N+Sg+Gen+PxSg2
kamchatcaG+N+Sg+Gen+PxSg2
kamela+Sem/Ani+N+Sg+Gen+PxSg2
kamomillá+N+Sg+Gen+PxSg2
kampánja+N+Sg+Gen+PxSg2
kampánnja+N+Sg+Gen+PxSg2
kanaanlaš+Sem/Hum+N+Sg+Gen+PxSg2
kanariija#loddi+Sem/Ani+N+Sg+Gen+PxSg2
kandidáhta+Sem/Hum+N+Sg+Gen+PxSg2
kandidáhtta+Sem/Hum+N+Sg+Gen+PxSg2
kaniidna+Sem/Ani+N+Sg+Gen+PxSg2
kannibála+Sem/Hum+N+Sg+Gen+PxSg2
kanselliija+Sem/Org+N+Sg+Gen+PxSg2
kansliija+Sem/Org+N+Sg+Gen+PxSg2
kanslista+Sem/Hum+N+Sg+Gen+PxSg2
kantiidna#jođiheaddji+Sem/Hum+N+Sg+Gen+PxSg2
kantiidna+Sem/Org+N+Sg+Gen+PxSg2
kantiina+Sem/Org+N+Sg+Gen+PxSg2
kantuvra+Sem/Org+N+Sg+Gen+PxSg2
kanária#loddi+Sem/Ani+N+Sg+Gen+PxSg2
kapellána+Sem/Hum+N+Sg+Gen+PxSg2
kapteaidna+Sem/Hum+N+Sg+Gen+PxSg2
karela+Sem/Hum+N+Sg+Gen+PxSg2
kasluhlaš+Sem/Hum+N+Sg+Gen+PxSg2
kastánja+N+Sg+Gen+PxSg2
katastrofa#rádju+Sem/Org+N+Sg+Gen+PxSg2
katolalaš+Sem/Hum+N+Sg+Gen+PxSg2
katolihkka+Sem/Hum+N+Sg+Gen+PxSg2
kaurna+Sem/Hum+N+Sg+Gen+PxSg2
kaušunista+Sem/Hum+N+Sg+Gen+PxSg2
kavaleriija#kapteaidna+Sem/Hum+N+Sg+Gen+PxSg2
kavaleriija+Sem/Org+N+Sg+Gen+PxSg2
kavalleriija+Sem/Org+N+Sg+Gen+PxSg2
kavriŋga+N+Sg+Gen+PxSg2
keaissir+Sem/Hum+N+Sg+Gen+PxSg2
keaisár+Sem/Hum+N+Sg+Gen+PxSg2
keasttat+N+Sg+Gen+PxSg2
keavla#biktasat+N+Sg+Gen+PxSg2
kemigráfa+Sem/Hum+N+Sg+Gen+PxSg2
kempe+Sem/Hum+N+Sg+Gen+PxSg2
kenislaš+Sem/Hum+N+Sg+Gen+PxSg2
kenlaš+Sem/Hum+N+Sg+Gen+PxSg2
keret+Sem/Hum+N+Sg+Gen+PxSg2
keruba+Sem/Hum+N+Sg+Gen+PxSg2
kid#náhppen+N+Sg+Gen+PxSg2
kievra+Sem/Hum+N+Sg+Gen+PxSg2
kievravuohta+N+Sg+Gen+PxSg2
kiinná#gálla+N+Sg+Gen+PxSg2
kiippár+Sem/Hum+N+Sg+Gen+PxSg2
kino#hoavda+Sem/Hum+N+Sg+Gen+PxSg2
kino+Sem/Org+Build+N+Sg+Gen+PxSg2
kioska+Sem/Org+N+Sg+Gen+PxSg2
kirko#bassi+Sem/Time+N+Sg+Gen+PxSg2
kirko#eana+Sem/Plc+N+Sg+Gen+PxSg2
kirko#hearrá#doaimmahat+Sem/Org+N+Sg+Gen+PxSg2
kirko#hearrá+Sem/Hum+N+Sg+Gen+PxSg2
kirko#meanut+N+Sg+Gen+PxSg2
kirko#olmmoš+Sem/Hum+N+Sg+Gen+PxSg2
kirko#ráđđi+Sem/Org+N+Sg+Gen+PxSg2
kirko#stivra+Sem/Org+N+Sg+Gen+PxSg2
kirko#sáddot+N+Sg+Gen+PxSg2
kirko#verdde+Sem/Hum+N+Sg+Gen+PxSg2
kirkolaš#komitea+Sem/Org+N+Sg+Gen+PxSg2
kirkolaš#komitéa+Sem/Org+N+Sg+Gen+PxSg2
kirku+Sem/Org+N+Sg+Gen+PxSg2
kirkus#manni+Sem/Hum+N+Sg+Gen+PxSg2
kiro#praktihkka+Sem/Org+N+Sg+Gen+PxSg2
kiro#práktor+Sem/Hum+N+Sg+Gen+PxSg2
kirsa#muorji+N+Sg+Gen+PxSg2
kirurga+Sem/Hum+N+Sg+Gen+PxSg2
kivrodat+N+Sg+Gen+PxSg2
klieanta#lávde#goddi+Sem/Org+N+Sg+Gen+PxSg2
klieanta+Sem/Hum+N+Sg+Gen+PxSg2
klientealla+Sem/Hum+Sem/Group+N+Sg+Gen+PxSg2
kliippe#táŋggat+N+Sg+Gen+PxSg2
kliissár+Sem/Hum+N+Sg+Gen+PxSg2
klimáhtta+Wthr+N+Sg+Gen+PxSg2
klinihkka#latnja+Sem/Plc+N+Sg+Gen+PxSg2
klinihkka+Sem/Org+N+Sg+Gen+PxSg2
kloasttar+Build+N+Sg+Gen+PxSg2
kloavdna+Sem/Hum+N+Sg+Gen+PxSg2
klovdna+Sem/Hum+N+Sg+Gen+PxSg2
klubba#jođiheaddji+Sem/Hum+N+Sg+Gen+PxSg2
klubba+Sem/Org+N+Sg+Gen+PxSg2
klássa#latnja+Sem/Plc+N+Sg+Gen+PxSg2
klássa+Sem/Org+N+Sg+Gen+PxSg2
kneakta+Sem/Hum+N+Sg+Gen+PxSg2
koahkka+Sem/Hum+N+Sg+Gen+PxSg2
koaili+Sem/Hum+N+Sg+Gen+PxSg2
koališun#partiija+Sem/Org+N+Sg+Gen+PxSg2
koališuvdna#ráđđehus+Sem/Org+N+Sg+Gen+PxSg2
koarka+N+Sg+Gen+PxSg2
koarra#jođiheaddji+Sem/Hum+N+Sg+Gen+PxSg2
koarra+Sem/Org+N+Sg+Gen+PxSg2
koasttedeaddji+Sem/Hum+N+Sg+Gen+PxSg2
koasttideaddji+Sem/Hum+N+Sg+Gen+PxSg2
koda#molsun+N+Sg+Gen+PxSg2
kollega+Sem/Hum+N+Sg+Gen+PxSg2
koloniija#fápmu+N+Sg+Gen+PxSg2
koloniija+Sem/Org+N+Sg+Gen+PxSg2
kolonista+Sem/Hum+N+Sg+Gen+PxSg2
komi+Sem/Hum+N+Sg+Gen+PxSg2
komihkar+Sem/Hum+N+Sg+Gen+PxSg2
komihkkár+Sem/Hum+N+Sg+Gen+PxSg2
komitea+Sem/Org+N+Sg+Gen+PxSg2
komitéa+Sem/Org+N+Sg+Gen+PxSg2
kommander#kapteaidna+Sem/Hum+N+Sg+Gen+PxSg2
kommandevra+Sem/Hum+N+Sg+Gen+PxSg2
kommandihtta#searvi+Sem/Org+N+Sg+Gen+PxSg2
kommando#guovddáš+Sem/Org+N+Sg+Gen+PxSg2
kommandánta+Sem/Hum+N+Sg+Gen+PxSg2
kommišuneara+Sem/Hum+N+Sg+Gen+PxSg2
kommišuvdna+Sem/Org+N+Sg+Gen+PxSg2
kommuna+Sem/Org+Sem/Plc+N+Sg+Gen+PxSg2
kommunista+Sem/Hum+N+Sg+Gen+PxSg2
kommuvdna+Sem/Org+N+Sg+Gen+PxSg2
kompaniija+Sem/Org+N+Sg+Gen+PxSg2
komparatiiva+N+Sg+Gen+PxSg2
komparašuvdna+N+Sg+Gen+PxSg2
komparáhta#dievadas+N+Sg+Gen+PxSg2
kompendia+N+Sg+Gen+PxSg2
kompendium+N+Sg+Gen+PxSg2
kompensašuvdna+N+Sg+Gen+PxSg2
kompeteansa+N+Sg+Gen+PxSg2
kompilašuvdna+N+Sg+Gen+PxSg2
kompiláhtor+N+Sg+Gen+PxSg2
komplemeanta+N+Sg+Gen+PxSg2
komponeanta+N+Sg+Gen+PxSg2
komponista+Sem/Hum+N+Sg+Gen+PxSg2
komposišuvdna+N+Sg+Gen+PxSg2
komposta#gávgasat+N+Sg+Gen+PxSg2
komposta#moalut+N+Sg+Gen+PxSg2
komposta+N+Sg+Gen+PxSg2
kompressor+N+Sg+Gen+PxSg2
komprešuvdna#mihtádas+N+Sg+Gen+PxSg2
komprešuvdna+N+Sg+Gen+PxSg2
kompromissa+N+Sg+Gen+PxSg2
kompássa+N+Sg+Gen+PxSg2
konditoriija+Sem/Org+N+Sg+Gen+PxSg2
kondor#goaskin+N+Sg+Gen+PxSg2
konduktevra+Sem/Hum+N+Sg+Gen+PxSg2
konferánsa#dulka+Sem/Hum+N+Sg+Gen+PxSg2
konferánsa#guovddáš+Sem/Org+N+Sg+Gen+PxSg2
konferánsa#hotealla+Sem/Org+N+Sg+Gen+PxSg2
konferánsa#hotealla+Build+N+Sg+Gen+PxSg2
konferánsa#latnja+Sem/Plc+N+Sg+Gen+PxSg2
konferánsa#lágideaddji+Sem/Hum+Sem/Org+N+Sg+Gen+PxSg2
konferánsa#oasse#váldi+Sem/Hum+Sem/Org+N+Sg+Gen+PxSg2
konfirmánta+Sem/Hum+N+Sg+Gen+PxSg2
konsearna+Sem/Org+N+Sg+Gen+PxSg2
konsenderen+N+Sg+Gen+PxSg2
konsešuvdna#geatnegasvuohta+N+Sg+Gen+PxSg2
konsuleanta#veahkki+Sem/Hum+N+Sg+Gen+PxSg2
konsuleanta+Sem/Hum+N+Sg+Gen+PxSg2
konsuláhta+Sem/Org+N+Sg+Gen+PxSg2
konten+N+Sg+Gen+PxSg2
kontineanta+Sem/Plc+N+Sg+Gen+PxSg2
kontrásta#nanusmahttin+N+Sg+Gen+PxSg2
kontákta+Sem/Hum+Sem/Org+N+Sg+Gen+PxSg2
koordináhtor+Sem/Hum+Sem/Org+N+Sg+Gen+PxSg2
kopiastin+N+Sg+Gen+PxSg2
kopieren+N+Sg+Gen+PxSg2
korahlaš+Sem/Hum+N+Sg+Gen+PxSg2
korefereanta+Sem/Hum+N+Sg+Gen+PxSg2
koreográfa+Sem/Hum+N+Sg+Gen+PxSg2
korintalaš+Sem/Hum+N+Sg+Gen+PxSg2
korporála+Sem/Hum+N+Sg+Gen+PxSg2
korporálla+Sem/Hum+N+Sg+Gen+PxSg2
korpsa+Sem/Org+N+Sg+Gen+PxSg2
korálla#jeagil+N+Sg+Gen+PxSg2
korálla#oahci+Sem/Plc+N+Sg+Gen+PxSg2
kreatuvra+Sem/Hum+Sem/Ani+N+Sg+Gen+PxSg2
kredihtta#vealge#áigodat+Sem/Time+N+Sg+Gen+PxSg2
kredihtta#áigodat+Sem/Time+N+Sg+Gen+PxSg2
kretalaš+Sem/Hum+N+Sg+Gen+PxSg2
kriminologa+Sem/Hum+N+Sg+Gen+PxSg2
kriminála#buleheaddji+Sem/Hum+N+Sg+Gen+PxSg2
kriminála#politi#guovddáš+Sem/Org+N+Sg+Gen+PxSg2
kristtalaš+Sem/Hum+N+Sg+Gen+PxSg2
kristtalašvuohta+N+Sg+Gen+PxSg2
kritihkar+Sem/Hum+N+Sg+Gen+PxSg2
krohppa+Sem/Hum+N+Sg+Gen+PxSg2
krokodiila+Sem/Ani+N+Sg+Gen+PxSg2
krokodilla+Sem/Ani+N+Sg+Gen+PxSg2
kroáhtalaš+Sem/Hum+N+Sg+Gen+PxSg2
krukkat+N+Sg+Gen+PxSg2
krukkat+N+Sg+Gen+PxSg2
kruvdna+Sem/Org+N+Sg+Gen+PxSg2
kruvnna#prinsa+Sem/Hum+N+Sg+Gen+PxSg2
kruvnna#sundi+Sem/Hum+N+Sg+Gen+PxSg2
kruvttat+N+Sg+Gen+PxSg2
krysantema+N+Sg+Gen+PxSg2
krámbuvda+Sem/Org+N+Sg+Gen+PxSg2
krámpa+N+Sg+Gen+PxSg2
kránnjá+Sem/Hum+N+Sg+Gen+PxSg2
kránnjážagat+N+Sg+Gen+PxSg2
kránnjážat+N+Sg+Gen+PxSg2
krávvejaččat+N+Sg+Gen+PxSg2
kulta#báiki+Sem/Plc+N+Sg+Gen+PxSg2
kultur#bargi+Sem/Hum+N+Sg+Gen+PxSg2
kultur#bargu+Sem/Org+N+Sg+Gen+PxSg2
kultur#deaivvadeapmi+N+Sg+Gen+PxSg2
kultur#departemeanta+Sem/Org+N+Sg+Gen+PxSg2
kultur#doallu+Sem/Org+N+Sg+Gen+PxSg2
kultur#doalut+N+Sg+Gen+PxSg2
kultur#duohki+N+Sg+Gen+PxSg2
kultur#eallin+N+Sg+Gen+PxSg2
kultur#eanadat+Sem/Plc+N+Sg+Gen+PxSg2
kultur#fálaldat+Sem/Org+N+Sg+Gen+PxSg2
kultur#gaskkusteapmi+N+Sg+Gen+PxSg2
kultur#gelbbolašvuohta+N+Sg+Gen+PxSg2
kultur#guoddi+Sem/Hum+Sem/Org+N+Sg+Gen+PxSg2
kultur#guovddáš+Sem/Org+N+Sg+Gen+PxSg2
kultur#hoavda+Sem/Hum+N+Sg+Gen+PxSg2
kultur#imperialisma+N+Sg+Gen+PxSg2
kultur#institušuvdna+Sem/Org+N+Sg+Gen+PxSg2
kultur#lávde#goddi+Sem/Org+N+Sg+Gen+PxSg2
kultur#ministtar+Sem/Hum+N+Sg+Gen+PxSg2
kultur#muito#eise#váldi+Sem/Org+N+Sg+Gen+PxSg2
kultur#muito#hálddašeapmi+N+Sg+Gen+PxSg2
kultur#muito#ráđđi+Sem/Org+N+Sg+Gen+PxSg2
kultur#muito#suodjaleapmi+N+Sg+Gen+PxSg2
kultur#organisašuvdna+Sem/Org+N+Sg+Gen+PxSg2
kultur#ovdan#buktin+N+Sg+Gen+PxSg2
kultur#ovdáneapmi+N+Sg+Gen+PxSg2
kultur#ráđđi+Sem/Org+N+Sg+Gen+PxSg2
kultur#seailluheaddji+Sem/Hum+N+Sg+Gen+PxSg2
kultur#skuvla+Sem/Org+N+Sg+Gen+PxSg2
kultur#stivra+Sem/Org+N+Sg+Gen+PxSg2
kultur#vahkku+Sem/Org+N+Sg+Gen+PxSg2
kumppus+N+Sg+Gen+PxSg2
kunddar+Sem/Hum+N+Sg+Gen+PxSg2
kunddár+Sem/Hum+N+Sg+Gen+PxSg2
kuohca#rássi+N+Sg+Gen+PxSg2
kuonná+Sem/Hum+N+Sg+Gen+PxSg2
kuostta#heavdni+Sem/Ani+N+Sg+Gen+PxSg2
kuostta+Wthr+N+Sg+Gen+PxSg2
kurdar+Sem/Hum+N+Sg+Gen+PxSg2
kursa#latnja+Sem/Plc+N+Sg+Gen+PxSg2
kuráhtor+Sem/Hum+N+Sg+Gen+PxSg2
kuska+Sem/Hum+N+Sg+Gen+PxSg2
kuvlla#suhppejeaddji+Sem/Hum+N+Sg+Gen+PxSg2
kuvlla#suhppen+N+Sg+Gen+PxSg2
kuvllá#suhppen+N+Sg+Gen+PxSg2
kvarteahtta+Sem/Org+N+Sg+Gen+PxSg2
kvartála+Sem/Time+N+Sg+Gen+PxSg2
kvena+Sem/Hum+N+Sg+Gen+PxSg2
kvinteahtta+Sem/Org+N+Sg+Gen+PxSg2
kvárta+Sem/Time+N+Sg+Gen+PxSg2
kyproslaš+Sem/Hum+N+Sg+Gen+PxSg2
kyrenelaš+Sem/Hum+N+Sg+Gen+PxSg2
káffe+N+Sg+Gen+PxSg2
káffádat+Sem/Plc+N+Sg+Gen+PxSg2
kájjá+Sem/Plc+N+Sg+Gen+PxSg2
kálla+N+Sg+Gen+PxSg2
kállá#šaddu+N+Sg+Gen+PxSg2
kállá+N+Sg+Gen+PxSg2
kámmár#oahppavaš+Sem/Hum+N+Sg+Gen+PxSg2
kámpa+N+Sg+Gen+PxSg2
kántor#bargi+Sem/Hum+N+Sg+Gen+PxSg2
kántor#doaimmaheaddji+Sem/Hum+N+Sg+Gen+PxSg2
kántor#hoavda+Sem/Hum+N+Sg+Gen+PxSg2
kántor#latnja+Sem/Plc+N+Sg+Gen+PxSg2
kántor#ossodat+Sem/Org+N+Sg+Gen+PxSg2
kántor#veahkki+Sem/Hum+N+Sg+Gen+PxSg2
kántur#doaimmaheaddji+Sem/Hum+N+Sg+Gen+PxSg2
kántur#jođiheaddji+Sem/Hum+N+Sg+Gen+PxSg2
kántur#latnja+Sem/Plc+N+Sg+Gen+PxSg2
kántur#ossodat+Sem/Org+N+Sg+Gen+PxSg2
kántur#servodat+Sem/Org+N+Sg+Gen+PxSg2
kántur#veahkki+Sem/Hum+N+Sg+Gen+PxSg2
kárduvssat+N+Sg+Gen+PxSg2
kárta#doaimmahat+Sem/Org+N+Sg+Gen+PxSg2
kárten+N+Sg+Gen+PxSg2
kárvenat+N+Sg+Gen+PxSg2
kássa#biepmahas+Sem/Hum+N+Sg+Gen+PxSg2
kássa#biepmohas+Sem/Hum+N+Sg+Gen+PxSg2
kássa#borri+Sem/Hum+N+Sg+Gen+PxSg2
kássahas+Sem/Hum+N+Sg+Gen+PxSg2
kásta+Sem/Org+N+Sg+Gen+PxSg2
laborastin+N+Sg+Gen+PxSg2
bállahastin+N+Sg+Gen+PxSg2
laboratoria+Sem/Org+N+Sg+Gen+PxSg2
ladnjedallan+N+Sg+Gen+PxSg2
ladnástallan+N+Sg+Gen+PxSg2
lagamus+Sem/Plc+Sem/Hum+N+Sg+Gen+PxSg2
lagamuš+Sem/Plc+Sem/Hum+N+Sg+Gen+PxSg2
lagas+Sem/Org+N+Sg+Gen+PxSg2
lagasvuohta+N+Sg+Gen+PxSg2
lagaš#biras+Sem/Plc+Sem/Org+N+Sg+Gen+PxSg2
lagašvuohta+N+Sg+Gen+PxSg2
lageš+N+Sg+Gen+PxSg2
lageš+N+Sg+Gen+PxSg2
lahka#oaidni+Sem/Hum+N+Sg+Gen+PxSg2
lahka#sogalaš+Sem/Hum+N+Sg+Gen+PxSg2
lahka#árvu+N+Sg+Gen+PxSg2
lahkasat+N+Sg+Gen+PxSg2
lahkavuohta+N+Sg+Gen+PxSg2
lahkoneapmi+N+Sg+Gen+PxSg2
lahkosat+N+Sg+Gen+PxSg2
lahpes#gávpi+Sem/Org+Sem/Plc+N+Sg+Gen+PxSg2
lahpis+Sem/Ani+N+Sg+Gen+PxSg2
lahppu+N+Sg+Gen+PxSg2
lahppu+N+Sg+Gen+PxSg2
lahtta#vuoigatvuohta+N+Sg+Gen+PxSg2
lahtten#doaimmahat+Sem/Org+Sem/Plc+N+Sg+Gen+PxSg2
lahtto#riika+Sem/Plc+Sem/Org+N+Sg+Gen+PxSg2
lahttovuohta+N+Sg+Gen+PxSg2
lahttu+Sem/Hum+Sem/Org+N+Sg+Gen+PxSg2
lahttuvuohta+N+Sg+Gen+PxSg2
lakse#máhtu+Sem/Ani+N+Sg+Gen+PxSg2
lakta#latnja+Sem/Plc+N+Sg+Gen+PxSg2
lakti+N+Sg+Gen+PxSg2
laktin+N+Sg+Gen+PxSg2
lappologa+Sem/Hum+N+Sg+Gen+PxSg2
lasihan#buoššodeapmi+N+Sg+Gen+PxSg2
lasiheapmi+N+Sg+Gen+PxSg2
lasse#eana+Sem/Plc+N+Sg+Gen+PxSg2
lasse#gelbbolašvuohta+N+Sg+Gen+PxSg2
lasse#juolludeapmi+N+Sg+Gen+PxSg2
lasse#áigi+Sem/Time+N+Sg+Gen+PxSg2
lasse#árvu+N+Sg+Gen+PxSg2
lassi#eana+Sem/Plc+N+Sg+Gen+PxSg2
lassi#namma+N+Sg+Gen+PxSg2
lassi#áigi+Sem/Time+N+Sg+Gen+PxSg2
lassi#árvu+N+Sg+Gen+PxSg2
lassáneapmi+N+Sg+Gen+PxSg2
lasta#muorra+N+Sg+Gen+PxSg2
lasta#máhtu+Sem/Ani+N+Sg+Gen+PxSg2
lasta#rássi+N+Sg+Gen+PxSg2
lasta#vuovdi+Sem/Plc+N+Sg+Gen+PxSg2
latiidnaG+N+Sg+Gen+PxSg2
latin-amerihkálaš+Sem/Hum+N+Sg+Gen+PxSg2
latnja#liggen+N+Sg+Gen+PxSg2
latnja#ovda#giehta+Sem/Ani+N+Sg+Gen+PxSg2
latnja#rusttegat+N+Sg+Gen+PxSg2
latnja#sárgu+Sem/Ani+N+Sg+Gen+PxSg2
latnja+Sem/Plc+N+Sg+Gen+PxSg2
latnji+Sem/Ani+N+Sg+Gen+PxSg2
lavdnje#doaimmahat+Sem/Org+Sem/Plc+N+Sg+Gen+PxSg2
lavdnje#jeaggi+Sem/Plc+N+Sg+Gen+PxSg2
lavdnje#čuohppan#sadji+Sem/Plc+N+Sg+Gen+PxSg2
lavdnje#čuohppan+N+Sg+Gen+PxSg2
lavki+Wthr+N+Sg+Gen+PxSg2
lađas#bohtaneapmi+N+Sg+Gen+PxSg2
lađas#juolggat+Sem/Ani+N+Sg+Gen+PxSg2
lađas#máhtu+Sem/Ani+N+Sg+Gen+PxSg2
lađas#soddjilvuohta+N+Sg+Gen+PxSg2
lađas#suoidni+N+Sg+Gen+PxSg2
lađastallan+N+Sg+Gen+PxSg2
lašpa+N+Sg+Gen+PxSg2
leabbun+N+Sg+Gen+PxSg2
leagge#čielgi+Sem/Ani+N+Sg+Gen+PxSg2
leaggi+Sem/Plc+N+Sg+Gen+PxSg2
leaggán+Sem/Hum+Sem/Ani+N+Sg+Gen+PxSg2
leagástat+Sem/Plc+N+Sg+Gen+PxSg2
leagáš+Sem/Plc+N+Sg+Gen+PxSg2
leahke#jiehkki+Sem/Plc+N+Sg+Gen+PxSg2
leahki+Sem/Plc+N+Sg+Gen+PxSg2
leahkin+N+Sg+Gen+PxSg2
leaibe#loddi+Sem/Ani+N+Sg+Gen+PxSg2
leaibi+N+Sg+Gen+PxSg2
leaikkastallan#luonduG+N+Sg+Gen+PxSg2
leaikkastalli+Sem/Hum+N+Sg+Gen+PxSg2
leaira+Sem/Plc+N+Sg+Gen+PxSg2
leakto#lassáneapmi+N+Sg+Gen+PxSg2
leakši+Sem/Plc+N+Sg+Gen+PxSg2
leakšá+Sem/Plc+N+Sg+Gen+PxSg2
leambbatGen+Sem/Hum+N+Sg+Gen+PxSg2
leana#dáiddár+Sem/Hum+N+Sg+Gen+PxSg2
leana#riekti+Sem/Org+Sem/Plc+N+Sg+Gen+PxSg2
leana#ráđđehus+Sem/Org+N+Sg+Gen+PxSg2
leana#skuvlejeaddji+Sem/Hum+N+Sg+Gen+PxSg2
leana#stivra+Sem/Org+N+Sg+Gen+PxSg2
leana#áigiG+N+Sg+Gen+PxSg2
leanaid#addin#ásahus+Sem/Org+Sem/Plc+N+Sg+Gen+PxSg2
leanaid#addin+N+Sg+Gen+PxSg2
leans#mánne#bálvá+Sem/Hum+N+Sg+Gen+PxSg2
leans#mánne#kantuvra+Sem/Org+Sem/Plc+N+Sg+Gen+PxSg2
leans#mánni#bálvá+Sem/Hum+N+Sg+Gen+PxSg2
leans#mánni#kantuvra+Sem/Org+Sem/Plc+N+Sg+Gen+PxSg2
leans#mánni+Sem/Hum+N+Sg+Gen+PxSg2
leanzi+Sem/Hum+Sem/Ani+N+Sg+Gen+PxSg2
leaska#almmái+Sem/Hum+N+Sg+Gen+PxSg2
leaska#lohko#jahki+Sem/Time+N+Sg+Gen+PxSg2
leaska#lohku#jahki+Sem/Time+N+Sg+Gen+PxSg2
leaska#nisu+Sem/Hum+N+Sg+Gen+PxSg2
leaska#olmmái+Sem/Hum+N+Sg+Gen+PxSg2
leaska+Sem/Hum+N+Sg+Gen+PxSg2
leasme#dávda#ossodat+Sem/Org+Sem/Plc+N+Sg+Gen+PxSg2
leasme#dávda#poliklinihkka+Sem/Org+Sem/Plc+N+Sg+Gen+PxSg2
leasme#skárrit+N+Sg+Gen+PxSg2
leatna+Sem/Org+Sem/Plc+N+Sg+Gen+PxSg2
leavga#duopmár+Sem/Hum+N+Sg+Gen+PxSg2
leavga#geassin+N+Sg+Gen+PxSg2
ledjon+Sem/Ani+N+Sg+Gen+PxSg2
legeanda+Sem/Hum+N+Sg+Gen+PxSg2
legiona+Sem/Org+N+Sg+Gen+PxSg2
lehablaš+Sem/Hum+N+Sg+Gen+PxSg2
leibor+Sem/Ani+N+Sg+Gen+PxSg2
leivvoš#fálli+Sem/Ani+N+Sg+Gen+PxSg2
leivvoš+Sem/Ani+N+Sg+Gen+PxSg2
leksikográfa+Sem/Hum+N+Sg+Gen+PxSg2
lektor+Sem/Hum+N+Sg+Gen+PxSg2
leopárda+Sem/Ani+N+Sg+Gen+PxSg2
lesba+Sem/Hum+N+Sg+Gen+PxSg2
lesba+Sem/Hum+N+Sg+Gen+PxSg2
lestadiánalaš+Sem/Hum+N+Sg+Gen+PxSg2
letušlaš+Sem/Hum+N+Sg+Gen+PxSg2
leumlaš+Sem/Hum+N+Sg+Gen+PxSg2
leutnánta+Sem/Hum+N+Sg+Gen+PxSg2
levgen+N+Sg+Gen+PxSg2
lidnu+Sem/Ani+N+Sg+Gen+PxSg2
liegga#riika+Sem/Plc+N+Sg+Gen+PxSg2
liegga#čáhce#buvttadeapmi+N+Sg+Gen+PxSg2
liehmu+Wthr+N+Sg+Gen+PxSg2
liehppe#čoarvi+Sem/Ani+N+Sg+Gen+PxSg2
liekkas#báisan+N+Sg+Gen+PxSg2
liekkas#erren+N+Sg+Gen+PxSg2
liekkas#fápmo#lágádus+Sem/Org+Sem/Plc+N+Sg+Gen+PxSg2
liekkas#fápmu+N+Sg+Gen+PxSg2
liekkas#kopiastin+N+Sg+Gen+PxSg2
liekkas#rasttidan#iešvuohta+N+Sg+Gen+PxSg2
liekkas#árvu+N+Sg+Gen+PxSg2
liekkasvuohta+N+Sg+Gen+PxSg2
liena#ráđđehus+Sem/Org+N+Sg+Gen+PxSg2
lietna+Sem/Plc+Sem/Org+N+Sg+Gen+PxSg2
lievhnu+Wthr+N+Sg+Gen+PxSg2
lieđbme#suorsá+Sem/Ani+N+Sg+Gen+PxSg2
lieđbme#čoarvi+Sem/Ani+N+Sg+Gen+PxSg2
liešká+Sem/Ani+N+Sg+Gen+PxSg2
lieđđe#daŋas+N+Sg+Gen+PxSg2
lieđđe#gálla+N+Sg+Gen+PxSg2
lieđđun+N+Sg+Gen+PxSg2
liggehat#latnja+Sem/Plc+N+Sg+Gen+PxSg2
liggen#latnja+Sem/Plc+N+Sg+Gen+PxSg2
liggen#pumpa+N+Sg+Gen+PxSg2
lih#doaŋggat+N+Sg+Gen+PxSg2
lih#toaŋggat+N+Sg+Gen+PxSg2
lihkadan#dovdan+N+Sg+Gen+PxSg2
lihkadan#easttalaš+Sem/Hum+N+Sg+Gen+PxSg2
lihkadan#hábmejeaddji+Sem/Hum+N+Sg+Gen+PxSg2
lihkadan#hábmen+N+Sg+Gen+PxSg2
lihkadan#iešvuohta+N+Sg+Gen+PxSg2
lihkadan#ovdáneapmi+N+Sg+Gen+PxSg2
lihkadan#vejolašvuohta+N+Sg+Gen+PxSg2
lihkadeapmi+N+Sg+Gen+PxSg2
lihkkan#áigi+Sem/Time+N+Sg+Gen+PxSg2
lihkkan+N+Sg+Gen+PxSg2
lihkko#beaivi+Sem/Time+N+Sg+Gen+PxSg2
lihkko#luossa+Sem/Ani+N+Sg+Gen+PxSg2
lihkohisvuohta+N+Sg+Gen+PxSg2
lihkuhisvuohta+N+Sg+Gen+PxSg2
lihppe#čoarvi+Sem/Ani+N+Sg+Gen+PxSg2
lihtolaš+Sem/Hum+N+Sg+Gen+PxSg2
lihtor+Sem/Ani+N+Sg+Gen+PxSg2
lihtto#beallalaš+Sem/Hum+Sem/Org+N+Sg+Gen+PxSg2
lihtto#láigo#áigodat+Sem/Time+N+Sg+Gen+PxSg2
lihtto#láigolaš+Sem/Hum+N+Sg+Gen+PxSg2
lihtto#ráđđehus+Sem/Org+N+Sg+Gen+PxSg2
lihtto#stáhta+Sem/Org+Sem/Plc+Sem/Plc+N+Sg+Gen+PxSg2
lihtto#šiehtadallan+N+Sg+Gen+PxSg2
lihttu+Sem/Org+N+Sg+Gen+PxSg2
liibe#toaŋggat+N+Sg+Gen+PxSg2
liidn#elláš+Sem/Ani+N+Sg+Gen+PxSg2
liidn#oaivi+Sem/Ani+N+Sg+Gen+PxSg2
liidn'#elláš+Sem/Ani+N+Sg+Gen+PxSg2
liidna#stámpa+N+Sg+Gen+PxSg2
liidne#oaivi+Sem/Ani+N+Sg+Gen+PxSg2
liige#befála+Sem/Hum+N+Sg+Gen+PxSg2
liige#dolggáš+Sem/Ani+N+Sg+Gen+PxSg2
liige#heargi+Sem/Ani+N+Sg+Gen+PxSg2
liige#noađuheapmi+N+Sg+Gen+PxSg2
liige#veahkki+Sem/Hum+N+Sg+Gen+PxSg2
liige#áhkká+Sem/Hum+N+Sg+Gen+PxSg2
liiggás#biebman+N+Sg+Gen+PxSg2
liiggás#borran+N+Sg+Gen+PxSg2
liika#várjjut+N+Sg+Gen+PxSg2
liika+Sem/Hum+N+Sg+Gen+PxSg2
liike#dihkki+Sem/Ani+N+Sg+Gen+PxSg2
liike#dávddat+N+Sg+Gen+PxSg2
liiku+Sem/Ani+N+Sg+Gen+PxSg2
liin-elláš+Sem/Ani+N+Sg+Gen+PxSg2
liippe#táŋggat+N+Sg+Gen+PxSg2
liisen+N+Sg+Gen+PxSg2
liisku+Sem/Ani+N+Sg+Gen+PxSg2
liljá+N+Sg+Gen+PxSg2
lilljá+N+Sg+Gen+PxSg2
limpu+N+Sg+Gen+PxSg2
linci+Sem/Hum+N+Sg+Gen+PxSg2
linddor+Sem/Ani+N+Sg+Gen+PxSg2
lingvista+Sem/Hum+N+Sg+Gen+PxSg2
lipmit#soahki+N+Sg+Gen+PxSg2
lisensiáhta+Sem/Hum+N+Sg+Gen+PxSg2
lisensiáhtta+Sem/Hum+N+Sg+Gen+PxSg2
lissa+Sem/Hum+N+Sg+Gen+PxSg2
litchi+N+Sg+Gen+PxSg2
litnet#eise#váldi+Sem/Org+N+Sg+Gen+PxSg2
litnet#hoavda+Sem/Hum+N+Sg+Gen+PxSg2
litnet#kantuvra+Sem/Org+Sem/Plc+N+Sg+Gen+PxSg2
liturga+Sem/Hum+N+Sg+Gen+PxSg2
livat+Sem/Hum+Sem/Ani+N+Sg+Gen+PxSg2
livdnju+N+Sg+Gen+PxSg2
livkkár+Sem/Ani+N+Sg+Gen+PxSg2
livnnet#eise#váldi+Sem/Org+N+Sg+Gen+PxSg2
livnnet#hoavda+Sem/Hum+N+Sg+Gen+PxSg2
livnnet#kantuvra+Sem/Org+Sem/Plc+N+Sg+Gen+PxSg2
livva#sadji+Sem/Plc+N+Sg+Gen+PxSg2
livzi+Sem/Ani+N+Sg+Gen+PxSg2
liđor+Sem/Ani+N+Sg+Gen+PxSg2
liđvi+Sem/Hum+N+Sg+Gen+PxSg2
loaggi+Sem/Hum+N+Sg+Gen+PxSg2
loahcco#beallji+Sem/Ani+N+Sg+Gen+PxSg2
loahkka+Sem/Ani+N+Sg+Gen+PxSg2
loahkki+Wthr+N+Sg+Gen+PxSg2
loahpa#loahppa+Sem/Time+N+Sg+Gen+PxSg2
loahpahan#meanut+N+Sg+Gen+PxSg2
loahpahan#muddu+Sem/Time+N+Sg+Gen+PxSg2
loahpahus+N+Sg+Gen+PxSg2
loahppa#diŋgon+N+Sg+Gen+PxSg2
loahppa#geahččaleapmi+N+Sg+Gen+PxSg2
loahppa#meanut+N+Sg+Gen+PxSg2
loahppa#árvu+N+Sg+Gen+PxSg2
loahppa#šiehtadallan+N+Sg+Gen+PxSg2
loahppa+Sem/Time+N+Sg+Gen+PxSg2
loahppáš#basit+N+Sg+Gen+PxSg2
loahppáš#beaivi+Sem/Time+N+Sg+Gen+PxSg2
loahppáš#vahkku+Sem/Time+N+Sg+Gen+PxSg2
loahppáš#vahkku+Sem/Time+N+Sg+Gen+PxSg2
loahppážat+N+Sg+Gen+PxSg2
loaibme#čoarvi+Sem/Ani+N+Sg+Gen+PxSg2
loaiddasteapmi+N+Sg+Gen+PxSg2
loaktin#áige#muddu+Sem/Time+N+Sg+Gen+PxSg2
loaktu+N+Sg+Gen+PxSg2
loamástat+Sem/Plc+N+Sg+Gen+PxSg2
loapmi+Sem/Plc+N+Sg+Gen+PxSg2
loarfi+Sem/Hum+N+Sg+Gen+PxSg2
loarfu+Sem/Hum+N+Sg+Gen+PxSg2
loatna#addi+Sem/Hum+N+Sg+Gen+PxSg2
loavdda#goarru+Sem/Hum+N+Sg+Gen+PxSg2
loavkadeapmi+N+Sg+Gen+PxSg2
loavsku+Sem/Hum+N+Sg+Gen+PxSg2
loađgu+Sem/Ani+N+Sg+Gen+PxSg2
loaŋkkisteapmi+N+Sg+Gen+PxSg2
loažži+Wthr+N+Sg+Gen+PxSg2
lobby#bargi+Sem/Hum+N+Sg+Gen+PxSg2
lobby#joavku+Sem/Group+Sem/Hum+N+Sg+Gen+PxSg2
lobby#orgána+Sem/Org+N+Sg+Gen+PxSg2
lobálašvuohta+N+Sg+Gen+PxSg2
lobálašvuođa#meroštallan+N+Sg+Gen+PxSg2
lodde#gonagas+Sem/Ani+N+Sg+Gen+PxSg2
lodde#jeagil+N+Sg+Gen+PxSg2
lodde#jievži+Sem/Hum+N+Sg+Gen+PxSg2
lodde#ráidalas#systema+N+Sg+Gen+PxSg2
loddejeaddji+Sem/Hum+N+Sg+Gen+PxSg2
loddelan#olmmoš+Sem/Hum+N+Sg+Gen+PxSg2
loddelan#vahkku+Sem/Time+N+Sg+Gen+PxSg2
lodden+N+Sg+Gen+PxSg2
loddi+Sem/Ani+N+Sg+Gen+PxSg2
lodjivuohta+N+Sg+Gen+PxSg2
logahallan#lávde#goddi+Sem/Org+N+Sg+Gen+PxSg2
logahallan+N+Sg+Gen+PxSg2
logaheapmi+N+Sg+Gen+PxSg2
logaldallan+N+Sg+Gen+PxSg2
logi#jahki+Sem/Time+N+Sg+Gen+PxSg2
logopeda+Sem/Hum+N+Sg+Gen+PxSg2
lohka+N+Sg+Gen+PxSg2
lohkan#adni+Sem/Hum+N+Sg+Gen+PxSg2
lohkan#badji+Sem/Time+N+Sg+Gen+PxSg2
lohkan#gelbbolašvuohta+N+Sg+Gen+PxSg2
lohkan#hárjehallan+N+Sg+Gen+PxSg2
lohkan#jahki+Sem/Time+N+Sg+Gen+PxSg2
lohkan#kvárta+Sem/Time+N+Sg+Gen+PxSg2
lohkan#latnja+Sem/Plc+N+Sg+Gen+PxSg2
lohkan#virge#lohpi+Sem/Time+N+Sg+Gen+PxSg2
lohkan#válga#stivra+Sem/Org+N+Sg+Gen+PxSg2
lohkan#áigi+Sem/Time+N+Sg+Gen+PxSg2
lohkan#árvu+N+Sg+Gen+PxSg2
lohkan+N+Sg+Gen+PxSg2
lohkki+Sem/Hum+N+Sg+Gen+PxSg2
lohkkiid#joavku+Sem/Group+Sem/Hum+N+Sg+Gen+PxSg2
lohku#guolli+Sem/Ani+N+Sg+Gen+PxSg2
lohpi+Sem/Time+N+Sg+Gen+PxSg2
lohppal#oai#rássi+N+Sg+Gen+PxSg2
lohte#gurra#jurssan+N+Sg+Gen+PxSg2
lojalitehta#ruossalasvuohta+N+Sg+Gen+PxSg2
lojan+Sem/Ani+N+Sg+Gen+PxSg2
lojat+Sem/Ani+N+Sg+Gen+PxSg2
lojáš+Sem/Ani+N+Sg+Gen+PxSg2
lokkohat+Sem/Plc+N+Sg+Gen+PxSg2
lokkon+Sem/Hum+N+Sg+Gen+PxSg2
lokten#hárjehallan+N+Sg+Gen+PxSg2
lokten+N+Sg+Gen+PxSg2
loneheaddji+Sem/Hum+N+Sg+Gen+PxSg2
lonisteaddji+Sem/Hum+N+Sg+Gen+PxSg2
lonohas+Sem/Hum+Sem/Ani+N+Sg+Gen+PxSg2
lonuhan#árvu+N+Sg+Gen+PxSg2
lonuhas+Sem/Hum+Sem/Ani+N+Sg+Gen+PxSg2
lonuhus+Sem/Hum+Sem/Ani+N+Sg+Gen+PxSg2
loppan#šaddu+N+Sg+Gen+PxSg2
loppan+N+Sg+Gen+PxSg2
lossa#miella+N+Sg+Gen+PxSg2
lossatvuohta+N+Sg+Gen+PxSg2
losádat+Wthr+N+Sg+Gen+PxSg2
losáš+N+Sg+Gen+PxSg2
lotnolas#basttat+N+Sg+Gen+PxSg2
lotnolas#doalli+Sem/Hum+N+Sg+Gen+PxSg2
lotnolas#ealáhus#bargi+Sem/Hum+N+Sg+Gen+PxSg2
lotnolas#ealáhus#doalli+Sem/Hum+N+Sg+Gen+PxSg2
lotnolas#ealáhus#heiveheapmi+N+Sg+Gen+PxSg2
lotnolas#gilvin+N+Sg+Gen+PxSg2
lotnolas#guolásteaddji+Sem/Hum+N+Sg+Gen+PxSg2
lotte#gazza#sáhpal+N+Sg+Gen+PxSg2
lotte#goalki+Wthr+N+Sg+Gen+PxSg2
lotte#gálla+N+Sg+Gen+PxSg2
lotte#čivga+Sem/Ani+N+Sg+Gen+PxSg2
lottežan#olmmoš+Sem/Hum+N+Sg+Gen+PxSg2
lottáš+Sem/Ani+N+Sg+Gen+PxSg2
lovppár+Sem/Hum+N+Sg+Gen+PxSg2
lovpár+Sem/Hum+N+Sg+Gen+PxSg2
lovssa+Sem/Hum+N+Sg+Gen+PxSg2
lovtta#guolli+Sem/Ani+N+Sg+Gen+PxSg2
lovtton+Sem/Hum+N+Sg+Gen+PxSg2
lubma#lámpá+N+Sg+Gen+PxSg2
lubmen#vuoigatvuohta+N+Sg+Gen+PxSg2
lubmen+N+Sg+Gen+PxSg2
luddejeaddji+Sem/Hum+N+Sg+Gen+PxSg2
ludden+N+Sg+Gen+PxSg2
luffir+Sem/Hum+N+Sg+Gen+PxSg2
luhkkár+Sem/Hum+N+Sg+Gen+PxSg2
luhtat+Sem/Ani+N+Sg+Gen+PxSg2
luhtehas#čukkon+Sem/Ani+N+Sg+Gen+PxSg2
luhtehas+Sem/Ani+N+Sg+Gen+PxSg2
luhtet+Sem/Ani+N+Sg+Gen+PxSg2
luhča#reabbá+Sem/Ani+N+Sg+Gen+PxSg2
luisten+N+Sg+Gen+PxSg2
luksa#johtin+N+Sg+Gen+PxSg2
lukti+N+Sg+Gen+PxSg2
luktá#suoidni+N+Sg+Gen+PxSg2
luktá+N+Sg+Gen+PxSg2
luleš+Sem/Hum+N+Sg+Gen+PxSg2
luleš+Sem/Plc+N+Sg+Gen+PxSg2
luleš+Sem/Hum+N+Sg+Gen+PxSg2
lulle#biegga+Wthr+N+Sg+Gen+PxSg2
lulli#eana+Sem/Plc+N+Sg+Gen+PxSg2
lulli#náhkke#soadji+Sem/Ani+N+Sg+Gen+PxSg2
lulli#riika+Sem/Plc+N+Sg+Gen+PxSg2
lulli#sápmelaš+Sem/Hum+N+Sg+Gen+PxSg2
lulli#sápmiG+N+Sg+Gen+PxSg2
luládat+Wthr+N+Sg+Gen+PxSg2
lumpá+N+Sg+Gen+PxSg2
lunta+Sem/Hum+N+Sg+Gen+PxSg2
luntta#guovttos+N+Sg+Gen+PxSg2
luodda#doaimmahat+Sem/Org+Sem/Plc+N+Sg+Gen+PxSg2
luodda#doalli+Sem/Hum+N+Sg+Gen+PxSg2
luodda#dárkilis#plánen+N+Sg+Gen+PxSg2
luodda#eise#váldi+Sem/Org+N+Sg+Gen+PxSg2
luodda#golut+N+Sg+Gen+PxSg2
luodda#guovlu+Sem/Plc+N+Sg+Gen+PxSg2
luodda#inšenevra+Sem/Hum+N+Sg+Gen+PxSg2
luodda#lávde#goddi+Sem/Org+N+Sg+Gen+PxSg2
luodda#meašttir+Sem/Hum+N+Sg+Gen+PxSg2
luodda#oktavuohta+N+Sg+Gen+PxSg2
luodda#plánen+N+Sg+Gen+PxSg2
luodda#čuvgen+N+Sg+Gen+PxSg2
luodda+N+Sg+Gen+PxSg2
luoddaneapmi+N+Sg+Gen+PxSg2
luohkki+Sem/Group+Sem/Hum+N+Sg+Gen+PxSg2
luohkká#biras#ovdáneapmi+N+Sg+Gen+PxSg2
luohkká#jođiheaddji+Sem/Hum+N+Sg+Gen+PxSg2
luohkká#latnja+Sem/Plc+N+Sg+Gen+PxSg2
luohkká#ráđđi+Sem/Org+N+Sg+Gen+PxSg2
luohkká#skihpár+Sem/Hum+N+Sg+Gen+PxSg2
luohkká+Sem/Plc+Sem/Hum+Sem/Group+N+Sg+Gen+PxSg2
luohká+Sem/Group+Sem/Hum+N+Sg+Gen+PxSg2
luohpaheapmi+N+Sg+Gen+PxSg2
luohpet+Sem/Ani+N+Sg+Gen+PxSg2
luohppi+Sem/Ani+N+Sg+Gen+PxSg2
luohtehahttivuohta+N+Sg+Gen+PxSg2
luohto#guovlu+Sem/Plc+N+Sg+Gen+PxSg2
luohttevašvuohta+N+Sg+Gen+PxSg2
luohttámuš#olmmoš+Sem/Hum+N+Sg+Gen+PxSg2
luohtu+Sem/Plc+N+Sg+Gen+PxSg2
luoikkas#bodda+Sem/Time+N+Sg+Gen+PxSg2
luoikkas#oaivi+Sem/Hum+N+Sg+Gen+PxSg2
luoimman+Sem/Hum+N+Sg+Gen+PxSg2
luoitin#sadji+Sem/Plc+N+Sg+Gen+PxSg2
luoitin+N+Sg+Gen+PxSg2
luoittuheapmi+N+Sg+Gen+PxSg2
luoitádat+Sem/Plc+N+Sg+Gen+PxSg2
luoitádeapmi+N+Sg+Gen+PxSg2
luojan+Sem/Hum+N+Sg+Gen+PxSg2
luokta+Sem/Plc+N+Sg+Gen+PxSg2
luoktu+Sem/Hum+N+Sg+Gen+PxSg2
luome#jahki+Sem/Time+N+Sg+Gen+PxSg2
stálpe#jahki+Sem/Time+N+Sg+Gen+PxSg2
luome#jeaggi+Sem/Plc+N+Sg+Gen+PxSg2
luome#šaddu+N+Sg+Gen+PxSg2
luome#čoaggi+Sem/Hum+N+Sg+Gen+PxSg2
luomi+N+Sg+Gen+PxSg2
luomit+Sem/Ani+N+Sg+Gen+PxSg2
luomusvuohta+N+Sg+Gen+PxSg2
luonddu#duohtadeapmi+N+Sg+Gen+PxSg2
luonddu#dávggut+N+Sg+Gen+PxSg2
luonddu#fága#latnja+Sem/Plc+N+Sg+Gen+PxSg2
luonddu#geavaheapmi+N+Sg+Gen+PxSg2
luonddu#gieddi+Sem/Plc+N+Sg+Gen+PxSg2
luonddu#gilvin+N+Sg+Gen+PxSg2
luonddu#guovddáš+Sem/Plc+N+Sg+Gen+PxSg2
luonddu#gáhppálat+Sem/Ani+N+Sg+Gen+PxSg2
luonddu#gáhtten#lihttu+Sem/Org+N+Sg+Gen+PxSg2
luonddu#gáhtten#searvi+Sem/Org+N+Sg+Gen+PxSg2
luonddu#gáhtten+N+Sg+Gen+PxSg2
luonddu#hálddašeapmi+N+Sg+Gen+PxSg2
luonddu#luossa+Sem/Ani+N+Sg+Gen+PxSg2
luonddu#meahcci+N+Sg+Gen+PxSg2
luonddu#muitu+N+Sg+Gen+PxSg2
luonddu#nuoskkideaddji+Sem/Hum+N+Sg+Gen+PxSg2
luonddu#reserváhtta+Sem/Plc+N+Sg+Gen+PxSg2
luonddu#riikaG+N+Sg+Gen+PxSg2
luonddu#shampoo+N+Sg+Gen+PxSg2
luonddu#sisa#bahkken+N+Sg+Gen+PxSg2
luonddu#suodjalan#guovlu+Sem/Plc+N+Sg+Gen+PxSg2
luonddu#suodjaleaddji+Sem/Hum+N+Sg+Gen+PxSg2
luonddu#suodjaleapmi+N+Sg+Gen+PxSg2
meahcásteapmi+N+Sg+Gen+PxSg2
luonddus#ealli+Sem/Ani+N+Sg+Gen+PxSg2
luonduG+N+Sg+Gen+PxSg2
luopmo#beaivi+Sem/Time+N+Sg+Gen+PxSg2
luopmo#doalli+Sem/Hum+N+Sg+Gen+PxSg2
luopmo#jahki+Sem/Time+N+Sg+Gen+PxSg2
luopmu+Sem/Time+N+Sg+Gen+PxSg2
luoppal+Sem/Plc+N+Sg+Gen+PxSg2
luoppos#guolli+Sem/Ani+N+Sg+Gen+PxSg2
luos#juolgi+Sem/Ani+N+Sg+Gen+PxSg2
luoskaneapmi+N+Sg+Gen+PxSg2
luossa#biepmahat+Sem/Plc+N+Sg+Gen+PxSg2
luossa#bivdi+Sem/Hum+N+Sg+Gen+PxSg2
luossa#bivdo#sadji+Sem/Plc+N+Sg+Gen+PxSg2
luossa#bivdo#vuoigatvuohta+N+Sg+Gen+PxSg2
luossa#buvttadeaddji+Sem/Hum+N+Sg+Gen+PxSg2
luossa#báiki+Sem/Plc+N+Sg+Gen+PxSg2
luossa#divri+Sem/Ani+N+Sg+Gen+PxSg2
luossa#dutki+Sem/Hum+N+Sg+Gen+PxSg2
luossa#giera+Sem/Ani+N+Sg+Gen+PxSg2
luossa#golgadeapmi+N+Sg+Gen+PxSg2
luossa#guolli+Sem/Ani+N+Sg+Gen+PxSg2
luossa#gávppašeapmi+N+Sg+Gen+PxSg2
luossa#hálddašeapmi+N+Sg+Gen+PxSg2
luossa#johka+Sem/Plc+N+Sg+Gen+PxSg2
luossa#láhka#lávde#goddi+Sem/Org+N+Sg+Gen+PxSg2
luossa#reive#eaiggát+Sem/Hum+N+Sg+Gen+PxSg2
luossa#veajet+Sem/Ani+N+Sg+Gen+PxSg2
luossa#vuorbádeapmi+N+Sg+Gen+PxSg2
luossa#vuotna+Sem/Plc+N+Sg+Gen+PxSg2
luossa#čázádat+Sem/Plc+N+Sg+Gen+PxSg2
luossa+Sem/Ani+N+Sg+Gen+PxSg2
luoste#goddi+Sem/Ani+N+Sg+Gen+PxSg2
luoste#sáhpán+Sem/Ani+N+Sg+Gen+PxSg2
luoste#čuohppi+Sem/Ani+N+Sg+Gen+PxSg2
luosti+Sem/Ani+N+Sg+Gen+PxSg2
luosttat+Sem/Ani+N+Sg+Gen+PxSg2
luotkku+Wthr+N+Sg+Gen+PxSg2
luotto#báhpu+N+Sg+Gen+PxSg2
luotto#guolli+Sem/Ani+N+Sg+Gen+PxSg2
luottut+Sem/Ani+N+Sg+Gen+PxSg2
luovas#siida+Sem/Org+Sem/Plc+N+Sg+Gen+PxSg2
luovas+Sem/Ani+N+Sg+Gen+PxSg2
luovat+Sem/Ani+N+Sg+Gen+PxSg2
luovddat+Sem/Ani+N+Sg+Gen+PxSg2
luovos#beana+Sem/Ani+N+Sg+Gen+PxSg2
luovos#vuoddji+Sem/Hum+N+Sg+Gen+PxSg2
luovos#vuovttat+N+Sg+Gen+PxSg2
luovos#čiekči+Sem/Hum+N+Sg+Gen+PxSg2
luovosvuohta+N+Sg+Gen+PxSg2
luovvar+N+Sg+Gen+PxSg2
luođu#ealli+Sem/Ani+N+Sg+Gen+PxSg2
luođu#návdi+Sem/Ani+N+Sg+Gen+PxSg2
lurfi+Sem/Hum+Sem/Ani+N+Sg+Gen+PxSg2
lurvi+Sem/Hum+Sem/Ani+N+Sg+Gen+PxSg2
lussii#vahkku+Sem/Time+N+Sg+Gen+PxSg2
lusta#bivdi+Sem/Hum+N+Sg+Gen+PxSg2
lusttuhisvuohta+N+Sg+Gen+PxSg2
lutton+N+Sg+Gen+PxSg2
luvddon+N+Sg+Gen+PxSg2
luvdnji+Sem/Hum+N+Sg+Gen+PxSg2
luvven#ávdnasat+N+Sg+Gen+PxSg2
luŋki+Sem/Ani+N+Sg+Gen+PxSg2
luđolašvuohta+N+Sg+Gen+PxSg2
ládde#dáčča+Sem/Hum+N+Sg+Gen+PxSg2
láddelaš+Sem/Hum+N+Sg+Gen+PxSg2
láddiG+N+Sg+Gen+PxSg2
láddjehat+Sem/Plc+N+Sg+Gen+PxSg2
láddjejeaddji+N+Sg+Gen+PxSg2
láddjen#báiki+Sem/Plc+N+Sg+Gen+PxSg2
láddjen+N+Sg+Gen+PxSg2
láddo#jeagil+N+Sg+Gen+PxSg2
láddu+Sem/Plc+N+Sg+Gen+PxSg2
ládelaš+Sem/Hum+N+Sg+Gen+PxSg2
ládjo#eana+Sem/Plc+N+Sg+Gen+PxSg2
ládjo#gieddi+Sem/Plc+N+Sg+Gen+PxSg2
ládjo#sadji+Sem/Plc+N+Sg+Gen+PxSg2
láfol+Sem/Ani+N+Sg+Gen+PxSg2
láfon+Sem/Ani+N+Sg+Gen+PxSg2
láfu+Wthr+N+Sg+Gen+PxSg2
lága#mánni+Sem/Hum+N+Sg+Gen+PxSg2
lága#rihkkun+N+Sg+Gen+PxSg2
lágadeapmi+N+Sg+Gen+PxSg2
lágalašvuohta+N+Sg+Gen+PxSg2
lágga+Sem/Ani+N+Sg+Gen+PxSg2
lággu+Sem/Ani+N+Sg+Gen+PxSg2
lágidan#báiki+Sem/Plc+N+Sg+Gen+PxSg2
lágidan#lávde#goddi+Sem/Org+N+Sg+Gen+PxSg2
lágidan#áigi+N+Sg+Gen+PxSg2
lágideaddji+N+Sg+Gen+PxSg2
lágádus+Sem/Org+N+Sg+Gen+PxSg2
lágážeapmi+N+Sg+Gen+PxSg2
lágášvuohta+N+Sg+Gen+PxSg2
láhka#addi+Sem/Hum+N+Sg+Gen+PxSg2
láhka#addin+N+Sg+Gen+PxSg2
láhka#almmái+Sem/Hum+N+Sg+Gen+PxSg2
láhka#atnin+N+Sg+Gen+PxSg2
láhka#dieđut+N+Sg+Gen+PxSg2
láhka#diggi+Sem/Org+Sem/Plc+N+Sg+Gen+PxSg2
láhka#dovdi+Sem/Hum+N+Sg+Gen+PxSg2
láhka#duopmo#stuollu+Sem/Org+Sem/Plc+N+Sg+Gen+PxSg2
láhka#duopmár+Sem/Hum+N+Sg+Gen+PxSg2
láhka#hearrá+Sem/Hum+N+Sg+Gen+PxSg2
láhka#hálddašeapmi+N+Sg+Gen+PxSg2
láhka#lávde#goddi+Sem/Org+N+Sg+Gen+PxSg2
láhka#mieđisvuohta+N+Sg+Gen+PxSg2
láhka#mánne#riekti+Sem/Org+N+Sg+Gen+PxSg2
láhka#nannen+N+Sg+Gen+PxSg2
láhka#olmmái+Sem/Hum+N+Sg+Gen+PxSg2
láhka#riekte#almmái+Sem/Hum+N+Sg+Gen+PxSg2
láhka#riekte#olmmái+Sem/Hum+N+Sg+Gen+PxSg2
láhka#rievdadeapmi+N+Sg+Gen+PxSg2
láhka#rihkkun+N+Sg+Gen+PxSg2
láhka#ásahus#váldi+Sem/Org+N+Sg+Gen+PxSg2
láhka#čađaheapmi+N+Sg+Gen+PxSg2
láhka#čeahppi+Sem/Hum+N+Sg+Gen+PxSg2
láhku+Sem/Plc+N+Sg+Gen+PxSg2
láhpe#suorsá+Sem/Ani+N+Sg+Gen+PxSg2
láhppasat+N+Sg+Gen+PxSg2
láhppin+N+Sg+Gen+PxSg2
láhto#spálfu+Sem/Ani+N+Sg+Gen+PxSg2
láhtten#luonduG+N+Sg+Gen+PxSg2
láhtten#olggos#butkin+N+Sg+Gen+PxSg2
láhtto#gáfestallan#báiki+Sem/Plc+N+Sg+Gen+PxSg2
láhčamaččat+N+Sg+Gen+PxSg2
láibe#borri+Sem/Hum+N+Sg+Gen+PxSg2
láibe#stámpa+N+Sg+Gen+PxSg2
láibu+N+Sg+Gen+PxSg2
láiddon+Sem/Plc+N+Sg+Gen+PxSg2
láiddot+Sem/Ani+N+Sg+Gen+PxSg2
láidejeaddji+N+Sg+Gen+PxSg2
láidesteaddji+N+Sg+Gen+PxSg2
láidon+Sem/Plc+N+Sg+Gen+PxSg2
láidun+Sem/Plc+N+Sg+Gen+PxSg2
láige#jeagil+N+Sg+Gen+PxSg2
láigo#eana+Sem/Plc+N+Sg+Gen+PxSg2
láigo#gaskavuohta+N+Sg+Gen+PxSg2
láigo#huksen#sadji+Sem/Plc+N+Sg+Gen+PxSg2
láigo#latnja+Sem/Plc+N+Sg+Gen+PxSg2
láigo#lihtto#áigodat+Sem/Time+N+Sg+Gen+PxSg2
láigo#máksin+N+Sg+Gen+PxSg2
láigo#viesso#sadji+Sem/Plc+N+Sg+Gen+PxSg2
láigo#vuoigatvuohta+N+Sg+Gen+PxSg2
láigohan#vuoigatvuohta+N+Sg+Gen+PxSg2
láigoheaddji+Sem/Hum+N+Sg+Gen+PxSg2
láigoheapmi+N+Sg+Gen+PxSg2
láigolaš#gaskavuohta+N+Sg+Gen+PxSg2
láigolaš+Sem/Hum+N+Sg+Gen+PxSg2
láikivuohta+N+Sg+Gen+PxSg2
láikkan+Sem/Hum+N+Sg+Gen+PxSg2
láire#duvvá+Sem/Ani+N+Sg+Gen+PxSg2
láire#fiervá+Sem/Plc+N+Sg+Gen+PxSg2
láirá#lihtte#dahkki+Sem/Hum+N+Sg+Gen+PxSg2
láitimuš+N+Sg+Gen+PxSg2
láittan+Sem/Hum+N+Sg+Gen+PxSg2
láittasvuohta+N+Sg+Gen+PxSg2
láittán+Sem/Hum+N+Sg+Gen+PxSg2
láittár+Sem/Hum+N+Sg+Gen+PxSg2
láitámuš+N+Sg+Gen+PxSg2
lákta#suddjen+N+Sg+Gen+PxSg2
lállin#áigi+N+Sg+Gen+PxSg2
lámborat+N+Sg+Gen+PxSg2
láme#áigi+Sem/Time+N+Sg+Gen+PxSg2
lámisvuohta+N+Sg+Gen+PxSg2
lámpu+N+Sg+Gen+PxSg2
lámpá#rággu+N+Sg+Gen+PxSg2
lámpá+N+Sg+Gen+PxSg2
lánjas+Sem/Plc+N+Sg+Gen+PxSg2
lánnot+Sem/Hum+N+Sg+Gen+PxSg2
lápme#loddi+Sem/Ani+N+Sg+Gen+PxSg2
láppis+Sem/Ani+N+Sg+Gen+PxSg2
lásis+Sem/Plc+N+Sg+Gen+PxSg2
láskejaš+N+Sg+Gen+PxSg2
láskko#asymptohtta+N+Sg+Gen+PxSg2
láskkáš+Sem/Time+N+Sg+Gen+PxSg2
lássis+Sem/Plc+N+Sg+Gen+PxSg2
látnji+N+Sg+Gen+PxSg2
látnjá+N+Sg+Gen+PxSg2
látta#sadji+Sem/Plc+N+Sg+Gen+PxSg2
látte#bárdni+Sem/Hum+N+Sg+Gen+PxSg2
látto#náhkke#soadji+Sem/Ani+N+Sg+Gen+PxSg2
láttu+Sem/Plc+N+Sg+Gen+PxSg2
láttán+Sem/Hum+N+Sg+Gen+PxSg2
lávar#áddjá+Sem/Hum+N+Sg+Gen+PxSg2
lávde#almmái+Sem/Hum+N+Sg+Gen+PxSg2
lávde#duopmár+Sem/Hum+N+Sg+Gen+PxSg2
lávde#dávvir#duojár+Sem/Hum+N+Sg+Gen+PxSg2
lávde#dávvir#háhkki+Sem/Hum+N+Sg+Gen+PxSg2
lávde#godde#jođiheaddji+Sem/Hum+N+Sg+Gen+PxSg2
lávde#godde#miel#lahttu+Sem/Hum+N+Sg+Gen+PxSg2
lávde#goddi+Sem/Org+N+Sg+Gen+PxSg2
lávde#gotte#jođiheaddji+Sem/Hum+N+Sg+Gen+PxSg2
lávde#hábmejeaddji+Sem/Hum+N+Sg+Gen+PxSg2
lávde#hábmen+N+Sg+Gen+PxSg2
lávde#godde#latnja+Sem/Plc+N+Sg+Gen+PxSg2
lávet+N+Sg+Gen+PxSg2
lávežagat+N+Sg+Gen+PxSg2
lávežat+N+Sg+Gen+PxSg2
lávgun#latnja+Sem/Plc+N+Sg+Gen+PxSg2
lávke#oaivi+N+Sg+Gen+PxSg2
lávke#rássi+N+Sg+Gen+PxSg2
lávki+N+Sg+Gen+PxSg2
lávkkis+Sem/Ani+N+Sg+Gen+PxSg2
lávkkon+Sem/Hum+N+Sg+Gen+PxSg2
lávllon+Sem/Hum+N+Sg+Gen+PxSg2
lávlu+N+Sg+Gen+PxSg2
lávlun#goarra+Sem/Group+Sem/Hum+N+Sg+Gen+PxSg2
lávlun#joavku+Sem/Group+Sem/Hum+N+Sg+Gen+PxSg2
lávlun+N+Sg+Gen+PxSg2
lávostallan#sadji+Sem/Plc+N+Sg+Gen+PxSg2
lávra+Sem/Time+N+Sg+Gen+PxSg2
lávrras#vahkku+Sem/Time+N+Sg+Gen+PxSg2
lávttadat+Wthr+N+Sg+Gen+PxSg2
lávvardat+N+Sg+Gen+PxSg2
lávvi+Sem/Hum+N+Sg+Gen+PxSg2
lávvolat#várven+N+Sg+Gen+PxSg2
lávvordat#eahket+N+Sg+Gen+PxSg2
lávvordat+N+Sg+Gen+PxSg2
lávár#áddjá+Sem/Hum+N+Sg+Gen+PxSg2
lávže#geassin+N+Sg+Gen+PxSg2
lávžžu+Sem/Ani+N+Sg+Gen+PxSg2
lávžžá#muorji+N+Sg+Gen+PxSg2
láža+Sem/Hum+N+Sg+Gen+PxSg2
láđisvuohta+N+Sg+Gen+PxSg2
lášmatvuohta+N+Sg+Gen+PxSg2
lášmmohallan#báiki+Sem/Plc+N+Sg+Gen+PxSg2
lášmmohallan#hárjeheaddji+Sem/Hum+N+Sg+Gen+PxSg2
lášmmohallan#latnja+Sem/Plc+N+Sg+Gen+PxSg2
lášmmohallan+N+Sg+Gen+PxSg2
lášmmut+Sem/Hum+N+Sg+Gen+PxSg2
láđđe#muzet+Sem/Ani+N+Sg+Gen+PxSg2
láđđe#čáhpot+Sem/Ani+N+Sg+Gen+PxSg2
magisttar+Sem/Hum+N+Sg+Gen+PxSg2
magnehta#cahkkeheapmi+N+Sg+Gen+PxSg2
majesteahtta+Sem/Hum+N+Sg+Gen+PxSg2
majestehta+Sem/Hum+N+Sg+Gen+PxSg2
majora+Sem/Hum+N+Sg+Gen+PxSg2
majoritehta+Sem/Group+Sem/Hum+N+Sg+Gen+PxSg2
makedonialaš+Sem/Hum+N+Sg+Gen+PxSg2
makrealla+Sem/Ani+N+Sg+Gen+PxSg2
manager+Sem/Hum+N+Sg+Gen+PxSg2
manahus+N+Sg+Gen+PxSg2
mandáhta#juogadeapmi+N+Sg+Gen+PxSg2
mandáhtta#juogadeapmi+N+Sg+Gen+PxSg2
manemuččat+N+Sg+Gen+PxSg2
mangrove#vuovdi+Sem/Plc+N+Sg+Gen+PxSg2
manin#buoidi+N+Sg+Gen+PxSg2
manješ#guovttos+N+Sg+Gen+PxSg2
manježagat+N+Sg+Gen+PxSg2
manježat+N+Sg+Gen+PxSg2
manjsi+Sem/Hum+N+Sg+Gen+PxSg2
manjáš+Sem/Hum+N+Sg+Gen+PxSg2
mannan#áigi+N+Sg+Gen+PxSg2
mannan+N+Sg+Gen+PxSg2
manni+N+Sg+Gen+PxSg2
manni+Sem/Hum+N+Sg+Gen+PxSg2
mannje#bealle+Sem/Hum+N+Sg+Gen+PxSg2
mannji+Sem/Hum+N+Sg+Gen+PxSg2
manno#hadde#logahallan+N+Sg+Gen+PxSg2
manuhisvuohta+N+Sg+Gen+PxSg2
maori#álbmot+Sem/Hum+Sem/Group+N+Sg+Gen+PxSg2
maoriG+N+Sg+Gen+PxSg2
maorilaš+Sem/Hum+N+Sg+Gen+PxSg2
maras+Sem/Plc+N+Sg+Gen+PxSg2
marastat+Sem/Plc+N+Sg+Gen+PxSg2
marxisma-leninisma+N+Sg+Gen+PxSg2
masai+Sem/Hum+N+Sg+Gen+PxSg2
masttalmas#luohkká+Sem/Group+Sem/Hum+N+Sg+Gen+PxSg2
matematihkar+Sem/Hum+N+Sg+Gen+PxSg2
matematihkka#oahpaheaddji+Sem/Hum+N+Sg+Gen+PxSg2
matematihkka#váttisvuohta+N+Sg+Gen+PxSg2
matriárka+Sem/Hum+N+Sg+Gen+PxSg2
matrosa+Sem/Hum+N+Sg+Gen+PxSg2
maya+Sem/Hum+N+Sg+Gen+PxSg2
maŋeb#árga+Sem/Time+N+Sg+Gen+PxSg2
maŋeš#giđđa+Sem/Time+N+Sg+Gen+PxSg2
maŋeš#siivu+Wthr+N+Sg+Gen+PxSg2
maŋeš#čakča+Sem/Time+N+Sg+Gen+PxSg2
mašiidna#kompiláhtor+N+Sg+Gen+PxSg2
maŋil#bahkken+N+Sg+Gen+PxSg2
maŋimuš#jahki+Sem/Time+N+Sg+Gen+PxSg2
mašin#juohkin+N+Sg+Gen+PxSg2
mašineren+N+Sg+Gen+PxSg2
maŋis#boahtti+Sem/Hum+N+Sg+Gen+PxSg2
maŋis#báhcci+Sem/Hum+N+Sg+Gen+PxSg2
maŋis#čuovvu+N+Sg+Gen+PxSg2
maŋos#mannan+N+Sg+Gen+PxSg2
maŋos#čievččasteapmi+N+Sg+Gen+PxSg2
maŋos#šlimppastat+N+Sg+Gen+PxSg2
maŋášvuohta+N+Sg+Gen+PxSg2
maŋŋe#buoidi+N+Sg+Gen+PxSg2
maŋŋe#deaddu+N+Sg+Gen+PxSg2
maŋŋe#guovddáš#čiekči+Sem/Hum+N+Sg+Gen+PxSg2
maŋŋe#kalkuleren+N+Sg+Gen+PxSg2
maŋŋe#čiekčan+N+Sg+Gen+PxSg2
maŋŋe#čiekči+N+Sg+Gen+PxSg2
maŋŋeb#árga+Sem/Time+N+Sg+Gen+PxSg2
maŋŋel#gaska#beaiviG+N+Sg+Gen+PxSg2
maŋŋil#gaska#beaiviG+N+Sg+Gen+PxSg2
maŋŋil#geahčču+N+Sg+Gen+PxSg2
maŋŋil#gáibádus+N+Sg+Gen+PxSg2
maŋŋil#máksin+N+Sg+Gen+PxSg2
maŋŋil#máksu+N+Sg+Gen+PxSg2
maŋŋil#reantu+N+Sg+Gen+PxSg2
maššir+Sem/Hum+N+Sg+Gen+PxSg2
maŋŋá#gaska#beaivi+Sem/Time+N+Sg+Gen+PxSg2
meaddel#johtti+Sem/Hum+N+Sg+Gen+PxSg2
meaddel#manni+Sem/Hum+N+Sg+Gen+PxSg2
meaddel#vuoddji+Sem/Hum+N+Sg+Gen+PxSg2
meaddel#vuodjin+N+Sg+Gen+PxSg2
meaddil#mannan+N+Sg+Gen+PxSg2
meagástat+Sem/Ani+N+Sg+Gen+PxSg2
meahcce#areála+Sem/Plc+N+Sg+Gen+PxSg2
meahcce#boaldin+N+Sg+Gen+PxSg2
meahcce#buollin+N+Sg+Gen+PxSg2
meahcce#dikšun#ovttastus+Sem/Org+N+Sg+Gen+PxSg2
meahcce#doalli+Sem/Hum+N+Sg+Gen+PxSg2
meahcce#dádjadeapmi+N+Sg+Gen+PxSg2
meahcce#ealáhus#doalli+Sem/Hum+N+Sg+Gen+PxSg2
meahcce#eana#muorji+N+Sg+Gen+PxSg2
meahcce#eana+Sem/Plc+N+Sg+Gen+PxSg2
meahcce#fuođđu+Sem/Ani+N+Sg+Gen+PxSg2
meahcce#gahper#muorji+N+Sg+Gen+PxSg2
meahcce#geavaheapmi+N+Sg+Gen+PxSg2
meahcce#gieddi+Sem/Plc+N+Sg+Gen+PxSg2
meahcce#guovlu+Sem/Plc+N+Sg+Gen+PxSg2
meahcce#healva+N+Sg+Gen+PxSg2
meahcce#háldi+Sem/Hum+N+Sg+Gen+PxSg2
meahcce#kommišuvdna+Sem/Org+N+Sg+Gen+PxSg2
meahcce#leivvoš+Sem/Ani+N+Sg+Gen+PxSg2
meahcce#loddi+Sem/Ani+N+Sg+Gen+PxSg2
meahcce#luodda#láhka#ásahus+Sem/Org+Sem/Plc+N+Sg+Gen+PxSg2
meahcce#luovvar+N+Sg+Gen+PxSg2
meahcce#lávet+Sem/Ani+N+Sg+Gen+PxSg2
meahcce#manni+Sem/Hum+N+Sg+Gen+PxSg2
meahcce#olmmoš+Sem/Hum+N+Sg+Gen+PxSg2
meahcce#riggodat#geavaheapmi+N+Sg+Gen+PxSg2
meahcce#riggodat#guovlu+Sem/Plc+N+Sg+Gen+PxSg2
meahcce#ráđđehus+Sem/Org+N+Sg+Gen+PxSg2
meahcce#spiidni+Sem/Ani+N+Sg+Gen+PxSg2
meahcce#viehkan+N+Sg+Gen+PxSg2
meahcce#viroš+Sem/Ani+N+Sg+Gen+PxSg2
meahcce#vánddardeaddji+Sem/Hum+N+Sg+Gen+PxSg2
meahcce#váran+N+Sg+Gen+PxSg2
meahcci+N+Sg+Gen+PxSg2
meahccái#geahčči+Sem/Hum+N+Sg+Gen+PxSg2
meahce#veahkke#bargi+Sem/Hum+N+Sg+Gen+PxSg2
meahcehas+Sem/Hum+Sem/Ani+N+Sg+Gen+PxSg2
meahcet+Sem/Hum+Sem/Ani+N+Sg+Gen+PxSg2
meahci#ealli+Sem/Ani+N+Sg+Gen+PxSg2
meahci#iskkadeapmi+N+Sg+Gen+PxSg2
meahci#spire+Sem/Ani+N+Sg+Gen+PxSg2
meahci#valji#dikšun#ovttastus+Sem/Org+N+Sg+Gen+PxSg2
meahci#veahkke#bargi+Sem/Hum+N+Sg+Gen+PxSg2
meahci#áddjá+Sem/Ani+N+Sg+Gen+PxSg2
meahcit+Sem/Hum+Sem/Ani+N+Sg+Gen+PxSg2
meahcástallan+N+Sg+Gen+PxSg2
meahcástan#stivra+Sem/Org+N+Sg+Gen+PxSg2
meahkástat+Sem/Ani+N+Sg+Gen+PxSg2
meallun+N+Sg+Gen+PxSg2
meanno#mudden+N+Sg+Gen+PxSg2
meanno#váttisvuohta+N+Sg+Gen+PxSg2
meannudus+N+Sg+Gen+PxSg2
meara#bodni+Sem/Plc+N+Sg+Gen+PxSg2
meara#guolli+Sem/Ani+N+Sg+Gen+PxSg2
meara#luossa#bivdi+Sem/Hum+N+Sg+Gen+PxSg2
meara#njiččehas+Sem/Ani+N+Sg+Gen+PxSg2
meara#riika+Sem/Plc+N+Sg+Gen+PxSg2
meara#vuoskku+Sem/Ani+N+Sg+Gen+PxSg2
mearehisvuohta+N+Sg+Gen+PxSg2
mearihisvuohta+N+Sg+Gen+PxSg2
mearka#beaivi+Sem/Time+N+Sg+Gen+PxSg2
mearka#logahallan+N+Sg+Gen+PxSg2
mearka#vuoigatvuohta+N+Sg+Gen+PxSg2
mearkkahus+N+Sg+Gen+PxSg2
mearkkašeapmi+N+Sg+Gen+PxSg2
mearra#areála+Sem/Plc+N+Sg+Gen+PxSg2
mearra#bivdi+Sem/Hum+N+Sg+Gen+PxSg2
mearra#bodni+Sem/Plc+N+Sg+Gen+PxSg2
mearra#dárrá+N+Sg+Gen+PxSg2
mearra#fámut+N+Sg+Gen+PxSg2
mearra#goaskin+Sem/Ani+N+Sg+Gen+PxSg2
mearra#guolli+Sem/Ani+N+Sg+Gen+PxSg2
mearra#gáddi+Sem/Plc+N+Sg+Gen+PxSg2
mearra#háskil+Sem/Ani+N+Sg+Gen+PxSg2
mearra#johtin+N+Sg+Gen+PxSg2
mearra#johtti+Sem/Hum+N+Sg+Gen+PxSg2
mearra#lilljá+N+Sg+Gen+PxSg2
mearra#loddi+Sem/Ani+N+Sg+Gen+PxSg2
mearra#násti+Sem/Ani+N+Sg+Gen+PxSg2
mearra#rávdnji+Sem/Plc+N+Sg+Gen+PxSg2
mearra#skuvla+Sem/Org+Sem/Plc+N+Sg+Gen+PxSg2
mearra#soahte#veahka+Sem/Hum+Sem/Group+N+Sg+Gen+PxSg2
mearra#spire+Sem/Ani+N+Sg+Gen+PxSg2
mearra#suodjalus+Sem/Org+N+Sg+Gen+PxSg2
mearra#suvlá+Sem/Ani+N+Sg+Gen+PxSg2
mearra#sápmelaš+Sem/Hum+N+Sg+Gen+PxSg2
mearra#sápmiG+N+Sg+Gen+PxSg2
mearra#álbmot+Sem/Hum+Sem/Group+N+Sg+Gen+PxSg2
mearra#čuonjá+Sem/Ani+N+Sg+Gen+PxSg2
mearra+N+Sg+Gen+PxSg2
mearre#áigi#máksin+N+Sg+Gen+PxSg2
mearre#áigi+N+Sg+Gen+PxSg2
mearridan#orgána+Sem/Org+N+Sg+Gen+PxSg2
mearridan#vuoigatvuohta+N+Sg+Gen+PxSg2
mearálašvuohta+N+Sg+Gen+PxSg2
meassut+N+Sg+Gen+PxSg2
meassár+Sem/Hum+N+Sg+Gen+PxSg2
measttir+Sem/Hum+N+Sg+Gen+PxSg2
meatki+Sem/Hum+N+Sg+Gen+PxSg2
meađehas+Sem/Ani+N+Sg+Gen+PxSg2
meašttir+Sem/Hum+N+Sg+Gen+PxSg2
meašttirvuohta+N+Sg+Gen+PxSg2
meašttirvuođa#gilvvohallamat+N+Sg+Gen+PxSg2
meašttirvuođa#gilvvut+N+Sg+Gen+PxSg2
meaštár+Sem/Hum+N+Sg+Gen+PxSg2
meađđehas+Sem/Ani+N+Sg+Gen+PxSg2
meađđen#guolli+Sem/Ani+N+Sg+Gen+PxSg2
media#guovddáš+Sem/Org+Sem/Plc+N+Sg+Gen+PxSg2
media#latnja+Sem/Plc+N+Sg+Gen+PxSg2
medialaš+Sem/Hum+N+Sg+Gen+PxSg2
medisiinnár+Sem/Hum+N+Sg+Gen+PxSg2
medisinála#ráđđehus+Sem/Org+N+Sg+Gen+PxSg2
megon+Sem/Hum+Sem/Ani+N+Sg+Gen+PxSg2
meieriija+Sem/Org+Build+N+Sg+Gen+PxSg2
mekanihkar+Sem/Hum+N+Sg+Gen+PxSg2
mekanihkkár+Sem/Hum+N+Sg+Gen+PxSg2
meren+Sem/Hum+N+Sg+Gen+PxSg2
meritokratiija+Sem/Group+Sem/Hum+N+Sg+Gen+PxSg2
merken#geatnegasvuohta+N+Sg+Gen+PxSg2
merken+N+Sg+Gen+PxSg2
merkkon+Sem/Hum+N+Sg+Gen+PxSg2
meroštallan#njuolggadusat+N+Sg+Gen+PxSg2
meroštallan+N+Sg+Gen+PxSg2
merren+N+Sg+Gen+PxSg2
messias+Sem/Hum+N+Sg+Gen+PxSg2
metallurga+Sem/Hum+N+Sg+Gen+PxSg2
meteorologa+Sem/Hum+N+Sg+Gen+PxSg2
midjanlaš+Sem/Hum+N+Sg+Gen+PxSg2
miehta#muorji+N+Sg+Gen+PxSg2
miehte#biegga+Wthr+N+Sg+Gen+PxSg2
miehte#eana+Sem/Plc+N+Sg+Gen+PxSg2
miehte#luohkká+Sem/Plc+N+Sg+Gen+PxSg2
miehte#miela#árvu+N+Sg+Gen+PxSg2
miehte#miella+N+Sg+Gen+PxSg2
miehti+Sem/Plc+N+Sg+Gen+PxSg2
miehtálat+Sem/Plc+N+Sg+Gen+PxSg2
miekta#narti+N+Sg+Gen+PxSg2
miekta#ruošši+N+Sg+Gen+PxSg2
miekta#rássi+N+Sg+Gen+PxSg2
miekta+N+Sg+Gen+PxSg2
miel#bargi+Sem/Hum+N+Sg+Gen+PxSg2
miel#duopmár+Sem/Hum+N+Sg+Gen+PxSg2
miel#eaiggát+Sem/Hum+N+Sg+Gen+PxSg2
miel#guoibmi+Sem/Hum+N+Sg+Gen+PxSg2
miel#lahtto#jienasteapmi+N+Sg+Gen+PxSg2
miel#lahtto#riika+Sem/Org+Sem/Plc+N+Sg+Gen+PxSg2
miel#lahtto#stáda+Sem/Org+N+Sg+Gen+PxSg2
miel#lahtto#stáhta+Sem/Org+Sem/Plc+N+Sg+Gen+PxSg2
miel#lahttovuohta+N+Sg+Gen+PxSg2
miel#lahttu+Sem/Org+Sem/Plc+N+Sg+Gen+PxSg2
miel#lahttuvuohta+N+Sg+Gen+PxSg2
miel#mearrideapmi+N+Sg+Gen+PxSg2
miel#presideanta+Sem/Hum+N+Sg+Gen+PxSg2
miel#studeanta+Sem/Hum+N+Sg+Gen+PxSg2
miel#váikkuheapmi+N+Sg+Gen+PxSg2
miel#čuovvu+Sem/Hum+N+Sg+Gen+PxSg2
mielahisvuohta+N+Sg+Gen+PxSg2
mielde#lahttu+Sem/Hum+Sem/Org+N+Sg+Gen+PxSg2
mielde#mearrideapmi+N+Sg+Gen+PxSg2
mielde#orru+Sem/Hum+N+Sg+Gen+PxSg2
mielde#orrun#vuoigatvuohta+N+Sg+Gen+PxSg2
mielde#orrun+N+Sg+Gen+PxSg2
mielde#ovddas#vástideaddji+Sem/Hum+N+Sg+Gen+PxSg2
mielde#ruhtadeaddji+Sem/Hum+Sem/Org+N+Sg+Gen+PxSg2
mielke#buvttadeaddji+Sem/Hum+Sem/Org+N+Sg+Gen+PxSg2
mielke#buvttadeapmi+N+Sg+Gen+PxSg2
mielke#njunni+Sem/Ani+N+Sg+Gen+PxSg2
mielkkaskas+Sem/Ani+N+Sg+Gen+PxSg2
miella#dearvvašvuohta+N+Sg+Gen+PxSg2
miella#govahallan+N+Sg+Gen+PxSg2
miella#heaigu+Sem/Hum+N+Sg+Gen+PxSg2
miella#ráfihisvuohta+N+Sg+Gen+PxSg2
miella#vádjet+Sem/Hum+N+Sg+Gen+PxSg2
miella#čájeheapmi+N+Sg+Gen+PxSg2
mielle#spálfu+Sem/Ani+N+Sg+Gen+PxSg2
mielli+Sem/Plc+N+Sg+Gen+PxSg2
mierká+Wthr+N+Sg+Gen+PxSg2
mieskkahasat+N+Sg+Gen+PxSg2
miesse#mearkun+N+Sg+Gen+PxSg2
miesse#mánnu+N+Sg+Gen+PxSg2
miesse#áldu+Sem/Ani+N+Sg+Gen+PxSg2
miessi+Sem/Ani+N+Sg+Gen+PxSg2
miestta#cihci+Sem/Ani+N+Sg+Gen+PxSg2
miestta#daŋas+N+Sg+Gen+PxSg2
miestta#rásttis+Sem/Ani+N+Sg+Gen+PxSg2
miestta#skilki+Sem/Ani+N+Sg+Gen+PxSg2
miestta#vizar+Sem/Ani+N+Sg+Gen+PxSg2
miestta#šurre#vizar+Sem/Ani+N+Sg+Gen+PxSg2
miestta+N+Sg+Gen+PxSg2
mievri+Sem/Ani+N+Sg+Gen+PxSg2
mieđaš+Sem/Ani+N+Sg+Gen+PxSg2
mieđašeatni+Sem/Ani+N+Sg+Gen+PxSg2
mieđu+Sem/Plc+N+Sg+Gen+PxSg2
mieđušteaddji+N+Sg+Gen+PxSg2
mihca#már#beaivi+Sem/Time+N+Sg+Gen+PxSg2
mihcamar#ruvsu+N+Sg+Gen+PxSg2
mihcamar#rássi+N+Sg+Gen+PxSg2
mihcamar#vahkku+Sem/Time+N+Sg+Gen+PxSg2
mihcamár#rássi+N+Sg+Gen+PxSg2
mihcamár#suovvasat+N+Sg+Gen+PxSg2
mihcamár#vahkku+Sem/Time+N+Sg+Gen+PxSg2
mihcamár#vahkku+Sem/Time+N+Sg+Gen+PxSg2
mihcamárat+N+Sg+Gen+PxSg2
mihkalmas#basit+N+Sg+Gen+PxSg2
mihkalmas#vahkku+Sem/Time+N+Sg+Gen+PxSg2
mihtidan#njunni+Sem/Ani+N+Sg+Gen+PxSg2
mihtidan#njuolggadusat+N+Sg+Gen+PxSg2
mihtidan#váldi+Sem/Org+N+Sg+Gen+PxSg2
mihtilmasvuohta+N+Sg+Gen+PxSg2
mihtolat+Sem/Plc+N+Sg+Gen+PxSg2
mihtádus#eaiggát+Sem/Hum+N+Sg+Gen+PxSg2
mihtádus#vuoigatvuohta+N+Sg+Gen+PxSg2
mihtádus+N+Sg+Gen+PxSg2
militeara#biehttaleaddji+Sem/Hum+N+Sg+Gen+PxSg2
militeara#diktatuvra+Sem/Org+Sem/Plc+N+Sg+Gen+PxSg2
militeara#ráido#vuodjin+N+Sg+Gen+PxSg2
militeara+Sem/Hum+N+Sg+Gen+PxSg2
miljon#guolli+Sem/Ani+N+Sg+Gen+PxSg2
miljoneara+Sem/Hum+N+Sg+Gen+PxSg2
millár+Sem/Hum+N+Sg+Gen+PxSg2
mineraloga+Sem/Hum+N+Sg+Gen+PxSg2
minerála#eana+Sem/Plc+N+Sg+Gen+PxSg2
minerála#roggan+N+Sg+Gen+PxSg2
minerála#vuoigatvuohta+N+Sg+Gen+PxSg2
minister+Sem/Hum+N+Sg+Gen+PxSg2
ministeriija+Sem/Org+Sem/Plc+N+Sg+Gen+PxSg2
ministtar#ráđđi+Sem/Org+N+Sg+Gen+PxSg2
ministtar+Sem/Hum+N+Sg+Gen+PxSg2
minoritehta+Sem/Group+Sem/Hum+N+Sg+Gen+PxSg2
minuhtta+Sem/Time+N+Sg+Gen+PxSg2
mirko#guovdi+Sem/Ani+N+Sg+Gen+PxSg2
mirko#ruskkat+N+Sg+Gen+PxSg2
mirko#urttas+N+Sg+Gen+PxSg2
miŋka+Sem/Ani+N+Sg+Gen+PxSg2
miššon#searvi+Sem/Org+N+Sg+Gen+PxSg2
miššoneara+Sem/Hum+N+Sg+Gen+PxSg2
miššun#áigi+Sem/Time+N+Sg+Gen+PxSg2
nohkkan#áigi+Sem/Time+N+Sg+Gen+PxSg2
moablaš+Sem/Hum+N+Sg+Gen+PxSg2
moaggi+Sem/Hum+N+Sg+Gen+PxSg2
moahte#loddi+Sem/Ani+N+Sg+Gen+PxSg2
moaitámuš+N+Sg+Gen+PxSg2
moalke#sahen+N+Sg+Gen+PxSg2
moalla#báhčin#vejolašvuohta+N+Sg+Gen+PxSg2
moalla#báiki+Sem/Plc+N+Sg+Gen+PxSg2
moalla#fákta+Sem/Hum+N+Sg+Gen+PxSg2
moalla#olmmái+Sem/Hum+N+Sg+Gen+PxSg2
moalla#vejolašvuohta+N+Sg+Gen+PxSg2
moana#gallis+N+Sg+Gen+PxSg2
moanat#gallis+N+Sg+Gen+PxSg2
moarri+Wthr+N+Sg+Gen+PxSg2
moarrun#beallji+Sem/Ani+N+Sg+Gen+PxSg2
moarrun+N+Sg+Gen+PxSg2
moarse#rássi+N+Sg+Gen+PxSg2
moarsi#biigá+Sem/Hum+N+Sg+Gen+PxSg2
moarsi+Sem/Hum+N+Sg+Gen+PxSg2
moarádat+Wthr+N+Sg+Gen+PxSg2
moattes+N+Sg+Gen+PxSg2
moattis+N+Sg+Gen+PxSg2
modealla+Sem/Hum+N+Sg+Gen+PxSg2
mohte#hávgga#rássi+N+Sg+Gen+PxSg2
mohtor#fievro#lihkuhisvuohta+N+Sg+Gen+PxSg2
mohtor#márkanat+N+Sg+Gen+PxSg2
mohtor#searvi+Sem/Org+N+Sg+Gen+PxSg2
mohtoriseren+N+Sg+Gen+PxSg2
moivvár+Sem/Hum+N+Sg+Gen+PxSg2
molejeaddji+N+Sg+Gen+PxSg2
mollašuvvan+N+Sg+Gen+PxSg2
mollen#geađge#logahallan+N+Sg+Gen+PxSg2
molssa#diibmu+Sem/Time+N+Sg+Gen+PxSg2
molssa#čoarvi+Sem/Ani+N+Sg+Gen+PxSg2
molssodan#latnja+Sem/Plc+N+Sg+Gen+PxSg2
molsson+N+Sg+Gen+PxSg2
molži+Sem/Hum+N+Sg+Gen+PxSg2
monarkiija+Sem/Org+Sem/Plc+N+Sg+Gen+PxSg2
monemuččat+N+Sg+Gen+PxSg2
mongola+Sem/Hum+N+Sg+Gen+PxSg2
monin#buoidi+N+Sg+Gen+PxSg2
monin#vuolpu+N+Sg+Gen+PxSg2
monne#bákti+Sem/Plc+N+Sg+Gen+PxSg2
monne#čoaggi+Sem/Hum+N+Sg+Gen+PxSg2
monnen+N+Sg+Gen+PxSg2
monni+N+Sg+Gen+PxSg2
morašteaddji+N+Sg+Gen+PxSg2
morddár+Sem/Hum+N+Sg+Gen+PxSg2
mordár+Sem/Hum+N+Sg+Gen+PxSg2
morfologa+Sem/Hum+N+Sg+Gen+PxSg2
morihan#ossodat+Sem/Org+Sem/Plc+N+Sg+Gen+PxSg2
morráneapmi+N+Sg+Gen+PxSg2
morseš#guovttos+N+Sg+Gen+PxSg2
morseš#guovttos+N+Sg+Gen+PxSg2
mortu+Sem/Ani+N+Sg+Gen+PxSg2
morša+Sem/Ani+N+Sg+Gen+PxSg2
mosat+Sem/Ani+N+Sg+Gen+PxSg2
moski+Sem/Plc+N+Sg+Gen+PxSg2
moskilaš+Sem/Hum+N+Sg+Gen+PxSg2
moskku#dálki+Wthr+N+Sg+Gen+PxSg2
mosku+N+Sg+Gen+PxSg2
mudden#ráđđi+Sem/Org+N+Sg+Gen+PxSg2
muddu+N+Sg+Gen+PxSg2
muhkke#cizáš+Sem/Ani+N+Sg+Gen+PxSg2
muhkke#limpu+N+Sg+Gen+PxSg2
muhttádus#áigodat+Sem/Time+N+Sg+Gen+PxSg2
muitaladdan+N+Sg+Gen+PxSg2
muitalan#girjjálašvuohta+N+Sg+Gen+PxSg2
muitaleaddji+N+Sg+Gen+PxSg2
muiti+N+Sg+Gen+PxSg2
muito#boddu+Sem/Time+N+Sg+Gen+PxSg2
muito#sánit+N+Sg+Gen+PxSg2
muittašan#girjjálašvuohta+N+Sg+Gen+PxSg2
muittašeapmi+N+Sg+Gen+PxSg2
muittuhus+N+Sg+Gen+PxSg2
mulggon+Sem/Hum+N+Sg+Gen+PxSg2
multi#dáiddár+Sem/Hum+N+Sg+Gen+PxSg2
muoddá#áddjá+Sem/Hum+Sem/Ani+N+Sg+Gen+PxSg2
muogir+Sem/Ani+N+Sg+Gen+PxSg2
muogir+Sem/Ani+N+Sg+Gen+PxSg2
muohcu+Sem/Ani+N+Sg+Gen+PxSg2
muohta#boltun+N+Sg+Gen+PxSg2
muohta#civzza+N+Sg+Gen+PxSg2
muohta#murku+Wthr+N+Sg+Gen+PxSg2
muohta#narti+N+Sg+Gen+PxSg2
muohta#oakti+Wthr+N+Sg+Gen+PxSg2
muohta#riđđu+Wthr+N+Sg+Gen+PxSg2
muohta#ruivi+Wthr+N+Sg+Gen+PxSg2
muohta#áddjá+Sem/Hum+N+Sg+Gen+PxSg2
muohta#čuonjá+Sem/Ani+N+Sg+Gen+PxSg2
muohta+Wthr+N+Sg+Gen+PxSg2
muohto#bonjadeapmi+N+Sg+Gen+PxSg2
muohto#vuoidan+N+Sg+Gen+PxSg2
muohto#vuoidi+Sem/Hum+N+Sg+Gen+PxSg2
muohtti+Wthr+N+Sg+Gen+PxSg2
muohtti+Wthr+N+Sg+Gen+PxSg2
muohttálagat+N+Sg+Gen+PxSg2
muolddat+Sem/Ani+N+Sg+Gen+PxSg2
muore+Sem/Hum+N+Sg+Gen+PxSg2
muorje#gálgu+Sem/Ani+N+Sg+Gen+PxSg2
muorje#jahki+Sem/Time+N+Sg+Gen+PxSg2
muorje#meahcci+N+Sg+Gen+PxSg2
muorje#čoaggi+Sem/Hum+N+Sg+Gen+PxSg2
muorje#čoaggin+N+Sg+Gen+PxSg2
muorji+N+Sg+Gen+PxSg2
muorr'#oaivi+Sem/Hum+N+Sg+Gen+PxSg2
muorra#cihci+Sem/Ani+N+Sg+Gen+PxSg2
muorra#civkkán+Sem/Ani+N+Sg+Gen+PxSg2
muorra#eana+Sem/Plc+N+Sg+Gen+PxSg2
muorra#gakcu+Sem/Hum+N+Sg+Gen+PxSg2
muorra#meahcci+N+Sg+Gen+PxSg2
muorra#rámpa+N+Sg+Gen+PxSg2
muorra#ullu+N+Sg+Gen+PxSg2
muorra#vuoigatvuohta+N+Sg+Gen+PxSg2
muorra#ávnnas#gávppašeaddji+Sem/Hum+N+Sg+Gen+PxSg2
muorra#ávnnas#vuoigatvuohta+N+Sg+Gen+PxSg2
muorra#čuohppan+N+Sg+Gen+PxSg2
muorra#čuollan#sadji+Sem/Plc+N+Sg+Gen+PxSg2
muorra+N+Sg+Gen+PxSg2
muoskkáš#šaddu+N+Sg+Gen+PxSg2
muoskkáš+N+Sg+Gen+PxSg2
muosáhus+N+Sg+Gen+PxSg2
muotki+Sem/Plc+N+Sg+Gen+PxSg2
muotkkádat+Sem/Plc+N+Sg+Gen+PxSg2
muotkun+N+Sg+Gen+PxSg2
muovje#jieret+N+Sg+Gen+PxSg2
muovje#miessi+Sem/Ani+N+Sg+Gen+PxSg2
muovjá#miessi+Sem/Ani+N+Sg+Gen+PxSg2
muovla+Wthr+N+Sg+Gen+PxSg2
muovllahat+Sem/Plc+N+Sg+Gen+PxSg2
muošká+N+Sg+Gen+PxSg2
muoŧáš+Sem/Hum+N+Sg+Gen+PxSg2
muoŧŧ#áhkku+Sem/Hum+N+Sg+Gen+PxSg2
muođđa+Wthr+N+Sg+Gen+PxSg2
muoŧŧal+Sem/Hum+N+Sg+Gen+PxSg2
muoŧŧá#bealle+Sem/Hum+N+Sg+Gen+PxSg2
muoŧŧá+Sem/Hum+N+Sg+Gen+PxSg2
murdu+Sem/Plc+N+Sg+Gen+PxSg2
murjen#vuoigatvuohta+N+Sg+Gen+PxSg2
murjen#áigiG+N+Sg+Gen+PxSg2
murku+Wthr+N+Sg+Gen+PxSg2
murrejeaddji+Sem/Hum+N+Sg+Gen+PxSg2
murren#geavaheaddji+Sem/Hum+N+Sg+Gen+PxSg2
murren#vuoigatvuohta+N+Sg+Gen+PxSg2
murren+N+Sg+Gen+PxSg2
murtu+Sem/Ani+N+Sg+Gen+PxSg2
musea+Sem/Org+Build+N+Sg+Gen+PxSg2
musihkar+Sem/Hum+N+Sg+Gen+PxSg2
musihkka#latnja+Sem/Plc+N+Sg+Gen+PxSg2
musihkka#skuvla+Sem/Org+Sem/Plc+N+Sg+Gen+PxSg2
musihkka#terapevta+Sem/Hum+N+Sg+Gen+PxSg2
musihkkár+Sem/Hum+N+Sg+Gen+PxSg2
muska#vuoksá+Sem/Ani+N+Sg+Gen+PxSg2
muslim+Sem/Hum+N+Sg+Gen+PxSg2
muslima+Sem/Hum+N+Sg+Gen+PxSg2
muséa#siida+Sem/Org+N+Sg+Gen+PxSg2
muséa+Sem/Org+Build+N+Sg+Gen+PxSg2
muvla+Sem/Ani+N+Sg+Gen+PxSg2
muvrejeaddji+N+Sg+Gen+PxSg2
muvren+N+Sg+Gen+PxSg2
muzet#jievja+Sem/Ani+N+Sg+Gen+PxSg2
muzet#čuoivvat+Sem/Ani+N+Sg+Gen+PxSg2
muzet+Sem/Ani+N+Sg+Gen+PxSg2
muŋka+Sem/Hum+N+Sg+Gen+PxSg2
má#goddi+Sem/Org+N+Sg+Gen+PxSg2
má#ilbmiG+N+Sg+Gen+PxSg2
má#ilmmi#loahppaG+N+Sg+Gen+PxSg2
má#ilmmi#meašttir+Sem/Hum+N+Sg+Gen+PxSg2
má#ilmmi#ráđđi+Sem/Org+N+Sg+Gen+PxSg2
má#ilmmi#ávusG+N+Sg+Gen+PxSg2
máddi+N+Sg+Gen+PxSg2
máddu+Sem/Hum+Sem/Ani+N+Sg+Gen+PxSg2
mádjit+Sem/Ani+N+Sg+Gen+PxSg2
mágažagat+N+Sg+Gen+PxSg2
mágažat+N+Sg+Gen+PxSg2
máhcahallan+N+Sg+Gen+PxSg2
máhccaseapmi+N+Sg+Gen+PxSg2
máhcce#heaŋgán+N+Sg+Gen+PxSg2
máhka#bealle+Sem/Hum+N+Sg+Gen+PxSg2
máhka#sássa+Sem/Hum+N+Sg+Gen+PxSg2
máhka+Sem/Hum+N+Sg+Gen+PxSg2
máhkan+Sem/Ani+N+Sg+Gen+PxSg2
máhkat+Sem/Hum+N+Sg+Gen+PxSg2
máhkka#fiervá+Sem/Plc+N+Sg+Gen+PxSg2
máhkka+N+Sg+Gen+PxSg2
máhtajeaddji+Sem/Hum+N+Sg+Gen+PxSg2
máhte#meas#vahkku+Sem/Time+N+Sg+Gen+PxSg2
máhte#mes#vahkku+Sem/Time+N+Sg+Gen+PxSg2
máhte#vahkku+Sem/Time+N+Sg+Gen+PxSg2
máhte-beaivi+N+Sg+Gen+PxSg2
máhtolašvuohta+N+Sg+Gen+PxSg2
máhtolašvuođa#geahččaleapmi+N+Sg+Gen+PxSg2
máhtto#departemeanta+Sem/Org+Sem/Plc+N+Sg+Gen+PxSg2
máhttáhus#mánná+Sem/Hum+N+Sg+Gen+PxSg2
máhttájeaddji+Sem/Hum+N+Sg+Gen+PxSg2
máhtu+Sem/Ani+N+Sg+Gen+PxSg2
mái#mánnu+N+Sg+Gen+PxSg2
máisa+N+Sg+Gen+PxSg2
máisi+Sem/Hum+N+Sg+Gen+PxSg2
máistin+N+Sg+Gen+PxSg2
máisá+Sem/Hum+N+Sg+Gen+PxSg2
máj#ilbmiG+N+Sg+Gen+PxSg2
májor+Sem/Hum+N+Sg+Gen+PxSg2
mákrealla#čearret+Sem/Ani+N+Sg+Gen+PxSg2
máksimuš+N+Sg+Gen+PxSg2
máksin#beaive#arkiiva+Sem/Org+Sem/Plc+N+Sg+Gen+PxSg2
máksin#beaivi+Sem/Time+N+Sg+Gen+PxSg2
mearre#beaivi+Sem/Time+N+Sg+Gen+PxSg2
máksin#geatnegasvuohta+N+Sg+Gen+PxSg2
mákso#sadji+Sem/Plc+N+Sg+Gen+PxSg2
máksui#bidjan+N+Sg+Gen+PxSg2
máksámuš+N+Sg+Gen+PxSg2
mákta#olmmái+Sem/Hum+N+Sg+Gen+PxSg2
mákta+N+Sg+Gen+PxSg2
málbma#gieddi+Sem/Plc+N+Sg+Gen+PxSg2
málbma#ohcan+N+Sg+Gen+PxSg2
málejeaddji+N+Sg+Gen+PxSg2
málmmahat+Sem/Plc+N+Sg+Gen+PxSg2
málta#šaddu+N+Sg+Gen+PxSg2
málta+N+Sg+Gen+PxSg2
málvá+N+Sg+Gen+PxSg2
mánaid#gárdi+Sem/Org+Build+N+Sg+Gen+PxSg2
mánna#biigá+Sem/Hum+N+Sg+Gen+PxSg2
mánna#fuolaheapmi+N+Sg+Gen+PxSg2
mánnelaš+Sem/Hum+N+Sg+Gen+PxSg2
mánno#gaska+Sem/Time+N+Sg+Gen+PxSg2
mánno#molsun+N+Sg+Gen+PxSg2
mánno#sevnnjodeapmi+N+Sg+Gen+PxSg2
mánnodat+N+Sg+Gen+PxSg2
mánnu+N+Sg+Gen+PxSg2
mánná#biigá+Sem/Hum+N+Sg+Gen+PxSg2
mánná#fuolaheapmi+N+Sg+Gen+PxSg2
mánná#geahčči+Sem/Hum+N+Sg+Gen+PxSg2
mánná#goddi+Sem/Hum+N+Sg+Gen+PxSg2
mánná#oaidni+Sem/Hum+N+Sg+Gen+PxSg2
mánná#olmmoš+Sem/Hum+N+Sg+Gen+PxSg2
mánná+Sem/Hum+N+Sg+Gen+PxSg2
mánnálaš+Sem/Hum+N+Sg+Gen+PxSg2
mánnávuohta+N+Sg+Gen+PxSg2
máno#dávddat+N+Sg+Gen+PxSg2
mánoheahpiG+N+Sg+Gen+PxSg2
mánot#badji+Sem/Time+N+Sg+Gen+PxSg2
mánáhuoš+Sem/Hum+N+Sg+Gen+PxSg2
mánáid#bajás#geassin+N+Sg+Gen+PxSg2
mánáid#beassan+N+Sg+Gen+PxSg2
mánáid#boddu+Sem/Time+N+Sg+Gen+PxSg2
mánáid#gárde#bargi+Sem/Hum+N+Sg+Gen+PxSg2
mánáid#gárde#jahki+Sem/Time+N+Sg+Gen+PxSg2
mánáid#gárde#jođiheaddji+Sem/Hum+N+Sg+Gen+PxSg2
mánáid#gárdi+Sem/Org+Build+N+Sg+Gen+PxSg2
mánáid#mánná+Sem/Hum+N+Sg+Gen+PxSg2
mánáid#ossodat+Sem/Org+Sem/Plc+N+Sg+Gen+PxSg2
mánáid#ruoktuG+N+Sg+Gen+PxSg2
mánáid#rávvehat+Sem/Org+Sem/Plc+N+Sg+Gen+PxSg2
mánáid#rávven+N+Sg+Gen+PxSg2
mánáid#siida+Sem/Org+Sem/Plc+N+Sg+Gen+PxSg2
mánáid#skuvla+Sem/Org+Build+N+Sg+Gen+PxSg2
mánáid#suodjaleaddji+Sem/Hum+N+Sg+Gen+PxSg2
mánáid#suodjalus#jođiheaddji+Sem/Hum+N+Sg+Gen+PxSg2
mánáid#suodjalus#pedagoga+Sem/Hum+N+Sg+Gen+PxSg2
mánáid#suodjalus+Sem/Org+N+Sg+Gen+PxSg2
mánáid#áittardeaddji+Sem/Hum+N+Sg+Gen+PxSg2
mánáš+Sem/Hum+N+Sg+Gen+PxSg2
már#spiidni+Sem/Ani+N+Sg+Gen+PxSg2
máran+Sem/Hum+N+Sg+Gen+PxSg2
márffon+Sem/Hum+N+Sg+Gen+PxSg2
márggas#vahkku+Sem/Time+N+Sg+Gen+PxSg2
márggas#vahkku+Sem/Time+N+Sg+Gen+PxSg2
márjja#beaivi+Sem/Time+N+Sg+Gen+PxSg2
márjjá#beaivi+Sem/Time+N+Sg+Gen+PxSg2
márjjá#vahkku+Sem/Time+N+Sg+Gen+PxSg2
márkan#báiki+Sem/Time+N+Sg+Gen+PxSg2
márkan#fievrredeapmi+N+Sg+Gen+PxSg2
márkan#fápmu+N+Sg+Gen+PxSg2
márkan#guovlu+Sem/Plc+N+Sg+Gen+PxSg2
márkan#jođihan#hoavda+Sem/Hum+N+Sg+Gen+PxSg2
márkan#suomut+N+Sg+Gen+PxSg2
márkan#vuogit+N+Sg+Gen+PxSg2
márkan+Sem/Plc+N+Sg+Gen+PxSg2
márku+Sem/Plc+N+Sg+Gen+PxSg2
máron+Sem/Ani+N+Sg+Gen+PxSg2
márrás#mánnu+N+Sg+Gen+PxSg2
mársa#mánnu+N+Sg+Gen+PxSg2
márska#eana+Sem/Plc+N+Sg+Gen+PxSg2
márša+Sem/Ani+N+Sg+Gen+PxSg2
mássa#vieccahat#doaimmaheaddji+Sem/Hum+N+Sg+Gen+PxSg2
mátke#doaimmahat+Sem/Org+Sem/Plc+N+Sg+Gen+PxSg2
mátke#golut+N+Sg+Gen+PxSg2
mátke#guoibmi+Sem/Hum+N+Sg+Gen+PxSg2
mátke#gávpi+Sem/Org+Sem/Plc+N+Sg+Gen+PxSg2
mátke#olmmái+Sem/Hum+N+Sg+Gen+PxSg2
mátkkošteaddji+N+Sg+Gen+PxSg2
mátkkuš+Sem/Hum+N+Sg+Gen+PxSg2
mátkkálaš+Sem/Hum+N+Sg+Gen+PxSg2
mátta#balva+N+Sg+Gen+PxSg2
mátta#biegga+Wthr+N+Sg+Gen+PxSg2
mátta#boazu+Sem/Ani+N+Sg+Gen+PxSg2
mátta#nuorti+N+Sg+Gen+PxSg2
mátta#oarji+N+Sg+Gen+PxSg2
mátta#olmmoš+Sem/Hum+N+Sg+Gen+PxSg2
mátta#riika+Sem/Plc+N+Sg+Gen+PxSg2
mátta#sápmelaš+Sem/Hum+N+Sg+Gen+PxSg2
mátta#sápmiG+N+Sg+Gen+PxSg2
mátta#váimmos#guoppar+N+Sg+Gen+PxSg2
mátta#čuopmajas+N+Sg+Gen+PxSg2
mátta#čáhppes#muorji+N+Sg+Gen+PxSg2
máttar#máddu+Sem/Hum+Sem/Ani+N+Sg+Gen+PxSg2
máttar#váhnen+Sem/Hum+N+Sg+Gen+PxSg2
máttar#vánhen+Sem/Hum+N+Sg+Gen+PxSg2
máttar#áddjá+Sem/Hum+N+Sg+Gen+PxSg2
máttar#áhkku+Sem/Hum+N+Sg+Gen+PxSg2
máttar#áigi+Sem/Time+N+Sg+Gen+PxSg2
máttar+Sem/Hum+N+Sg+Gen+PxSg2
máttat#biegga+Wthr+N+Sg+Gen+PxSg2
máttil+Wthr+N+Sg+Gen+PxSg2
mázelaš+Sem/Hum+N+Sg+Gen+PxSg2
máđas#atnin+N+Sg+Gen+PxSg2
mášen#latnja+Sem/Plc+N+Sg+Gen+PxSg2
máđer#šaddu+N+Sg+Gen+PxSg2
máŋga#náittosvuohta+N+Sg+Gen+PxSg2
máŋgen#latnja+Sem/Plc+N+Sg+Gen+PxSg2
máŋgen+N+Sg+Gen+PxSg2
máŋgga#dáfotvuohta+N+Sg+Gen+PxSg2
máŋgga#oaivilvuohta+N+Sg+Gen+PxSg2
máŋggabealátvuohta+N+Sg+Gen+PxSg2
máŋggas+N+Sg+Gen+PxSg2
mášin#latnja+Sem/Plc+N+Sg+Gen+PxSg2
máđir+N+Sg+Gen+PxSg2
máškitvuohta+N+Sg+Gen+PxSg2
máŧolašvuohta+N+Sg+Gen+PxSg2
móa-loddi+Sem/Ani+N+Sg+Gen+PxSg2
naftuhlaš+Sem/Hum+N+Sg+Gen+PxSg2
nagir#laboratoria+Sem/Plc+N+Sg+Gen+PxSg2
nagirgeahttáivuohta+N+Sg+Gen+PxSg2
nagirkeahttáivuohta+N+Sg+Gen+PxSg2
nagis#beaivi+N+Sg+Gen+PxSg2
nala#guoddi+N+Sg+Gen+PxSg2
nalli+Sem/Hum+Sem/Ani+N+Sg+Gen+PxSg2
nalta+Sem/Hum+N+Sg+Gen+PxSg2
namahus+N+Sg+Gen+PxSg2
namma#arkiiva+Sem/Org+Sem/Plc+N+Sg+Gen+PxSg2
namma#beaivi+Sem/Time+N+Sg+Gen+PxSg2
namma#boazu+Sem/Ani+N+Sg+Gen+PxSg2
namma#goddi+Sem/Org+N+Sg+Gen+PxSg2
namma#loahppa+Sem/Ani+N+Sg+Gen+PxSg2
namma#láhpan+Sem/Ani+N+Sg+Gen+PxSg2
namma#láhpat+Sem/Ani+N+Sg+Gen+PxSg2
namma#mánni+Sem/Hum+N+Sg+Gen+PxSg2
namma#vahkku+Sem/Time+N+Sg+Gen+PxSg2
namma#vahkku+Sem/Time+N+Sg+Gen+PxSg2
namma#vuolggahan#olmmoš+Sem/Hum+N+Sg+Gen+PxSg2
namma#čuorvun+N+Sg+Gen+PxSg2
namma+N+Sg+Gen+PxSg2
nams#mánni+Sem/Hum+N+Sg+Gen+PxSg2
namuheaddji+N+Sg+Gen+PxSg2
nana#jiekŋa+Sem/Plc+N+Sg+Gen+PxSg2
nanihas+Sem/Hum+N+Sg+Gen+PxSg2
nanni+N+Sg+Gen+PxSg2
nannán#dálkkádat+Wthr+N+Sg+Gen+PxSg2
nannán#jiehkki+Sem/Plc+N+Sg+Gen+PxSg2
nannán+Sem/Plc+N+Sg+Gen+PxSg2
nanusvuohta+N+Sg+Gen+PxSg2
narkotihkka#nuorra+Sem/Hum+N+Sg+Gen+PxSg2
narte#šaddu+N+Sg+Gen+PxSg2
nasaretlaš+Sem/Hum+N+Sg+Gen+PxSg2
nasista+Sem/Hum+N+Sg+Gen+PxSg2
nasjonála#galleriija+Sem/Org+Sem/Plc+N+Sg+Gen+PxSg2
nationalista+Sem/Hum+N+Sg+Gen+PxSg2
navajo+Sem/Hum+N+Sg+Gen+PxSg2
našun#beaivi+Sem/Time+N+Sg+Gen+PxSg2
našunála#beaivi+Sem/Time+N+Sg+Gen+PxSg2
našunála#teáhter+Build+N+Sg+Gen+PxSg2
našuvdna+Sem/Org+Sem/Plc+N+Sg+Gen+PxSg2
neahkameahttun+Sem/Hum+N+Sg+Gen+PxSg2
neahpi+Sem/Hum+N+Sg+Gen+PxSg2
neahpát+Sem/Hum+N+Sg+Gen+PxSg2
neahte#beana+Sem/Ani+N+Sg+Gen+PxSg2
neahti+Sem/Ani+N+Sg+Gen+PxSg2
neahtta#báiki+Sem/Plc+N+Sg+Gen+PxSg2
neahtta#sadji+Sem/Plc+N+Sg+Gen+PxSg2
nealge#jahki+Sem/Time+N+Sg+Gen+PxSg2
nealge#skárdna+Sem/Hum+N+Sg+Gen+PxSg2
nealge#áigiG+N+Sg+Gen+PxSg2
nealggár+Sem/Hum+N+Sg+Gen+PxSg2
nealgudeaddji+N+Sg+Gen+PxSg2
neavre#dálki+Wthr+N+Sg+Gen+PxSg2
neavre#miella+N+Sg+Gen+PxSg2
neavri+Sem/Hum+N+Sg+Gen+PxSg2
neavrres#dálki+Wthr+N+Sg+Gen+PxSg2
neavttár#guoibmi+Sem/Hum+N+Sg+Gen+PxSg2
neavttár#veahka+Sem/Hum+Sem/Group+N+Sg+Gen+PxSg2
neavttár+Sem/Hum+N+Sg+Gen+PxSg2
neavvo#rávdi+Sem/Hum+N+Sg+Gen+PxSg2
nebá+Sem/Hum+N+Sg+Gen+PxSg2
neilihkka+N+Sg+Gen+PxSg2
neillet+N+Sg+Gen+PxSg2
nenetsa#nisson+Sem/Hum+N+Sg+Gen+PxSg2
nenetsa+Sem/Hum+N+Sg+Gen+PxSg2
netto#beaktu+N+Sg+Gen+PxSg2
netto#eret#fárren+N+Sg+Gen+PxSg2
niedja+Sem/Hum+N+Sg+Gen+PxSg2
niegadus+N+Sg+Gen+PxSg2
niehko#boddu+Sem/Time+N+Sg+Gen+PxSg2
niehko#má#ilbmiG+N+Sg+Gen+PxSg2
niehkulaš+Sem/Hum+N+Sg+Gen+PxSg2
niehtte#garjá+Sem/Ani+N+Sg+Gen+PxSg2
niehtte#miestta+N+Sg+Gen+PxSg2
niehtti+N+Sg+Gen+PxSg2
nieida#bealle+N+Sg+Gen+PxSg2
nieida#bealli+Sem/Hum+N+Sg+Gen+PxSg2
nieida#gearretG+N+Sg+Gen+PxSg2
nieida#lihtor+Sem/Hum+N+Sg+Gen+PxSg2
nieida#mánná+Sem/Hum+N+Sg+Gen+PxSg2
nieida#olmmoš+Sem/Hum+N+Sg+Gen+PxSg2
nieida#sahpal+Sem/Hum+N+Sg+Gen+PxSg2
nieida#sohti+Sem/Hum+N+Sg+Gen+PxSg2
nieida#čivga+Sem/Hum+N+Sg+Gen+PxSg2
nieida+Sem/Hum+N+Sg+Gen+PxSg2
nieidalaš+Sem/Hum+N+Sg+Gen+PxSg2
nieidavuohta+N+Sg+Gen+PxSg2
nieiddas#nisson+Sem/Hum+N+Sg+Gen+PxSg2
nieiddaš+Sem/Hum+N+Sg+Gen+PxSg2
nieste#boazu+Sem/Ani+N+Sg+Gen+PxSg2
nigá+Sem/Hum+N+Sg+Gen+PxSg2
nihppá+Sem/Ani+N+Sg+Gen+PxSg2
niito#biello#rássi+N+Sg+Gen+PxSg2
niito#civkka#leivvoš+Sem/Ani+N+Sg+Gen+PxSg2
niito#civkkán+Sem/Ani+N+Sg+Gen+PxSg2
niito#hoašša+N+Sg+Gen+PxSg2
niito#hávut+N+Sg+Gen+PxSg2
niito#ravda#rássi+N+Sg+Gen+PxSg2
niito#sitnu+N+Sg+Gen+PxSg2
niito#sáhpal+N+Sg+Gen+PxSg2
niito#sáhpán+Sem/Ani+N+Sg+Gen+PxSg2
niito#ullu+N+Sg+Gen+PxSg2
niitu+Sem/Plc+N+Sg+Gen+PxSg2
nikolaoslaš+Sem/Hum+N+Sg+Gen+PxSg2
ninna#muorra+N+Sg+Gen+PxSg2
nirbbet+Wthr+N+Sg+Gen+PxSg2
nirpi+Sem/Hum+Sem/Ani+N+Sg+Gen+PxSg2
nirvi+Sem/Hum+N+Sg+Gen+PxSg2
nisga+Sem/Hum+N+Sg+Gen+PxSg2
niske#lávže#geassin+N+Sg+Gen+PxSg2
niske#mieigan+N+Sg+Gen+PxSg2
nisson#bargo#sadji+Sem/Plc+N+Sg+Gen+PxSg2
nisson#beaivi+Sem/Time+N+Sg+Gen+PxSg2
nisson#bealle+N+Sg+Gen+PxSg2
nisson#gávppašeapmi+N+Sg+Gen+PxSg2
nisson#joavku+Sem/Group+Sem/Hum+N+Sg+Gen+PxSg2
nisson#lávde#goddi+Sem/Org+N+Sg+Gen+PxSg2
nisson#olmmoš+Sem/Hum+N+Sg+Gen+PxSg2
nisson#organisašuvdna+Sem/Org+N+Sg+Gen+PxSg2
nisson#ovddasteaddji+Sem/Hum+N+Sg+Gen+PxSg2
nisson#ustit+Sem/Hum+N+Sg+Gen+PxSg2
nisson+Sem/Hum+N+Sg+Gen+PxSg2
nissoniid#klinihkka+Sem/Org+Sem/Plc+N+Sg+Gen+PxSg2
nissu+Sem/Ani+N+Sg+Gen+PxSg2
nissu+Sem/Ani+N+Sg+Gen+PxSg2
nisu#gordne#skahposat+N+Sg+Gen+PxSg2
nisu+Sem/Hum+N+Sg+Gen+PxSg2
nisut+N+Sg+Gen+PxSg2
nisut+N+Sg+Gen+PxSg2
njabbi+Sem/Ani+N+Sg+Gen+PxSg2
njahki+Sem/Hum+N+Sg+Gen+PxSg2
njalddán+Sem/Hum+N+Sg+Gen+PxSg2
njalli#lásis+Sem/Plc+N+Sg+Gen+PxSg2
njalli+N+Sg+Gen+PxSg2
njalpi+Sem/Hum+N+Sg+Gen+PxSg2
njalsi+Sem/Hum+N+Sg+Gen+PxSg2
njamahan#latnja+Sem/Plc+N+Sg+Gen+PxSg2
njaman+N+Sg+Gen+PxSg2
njamat#nisu+Sem/Hum+N+Sg+Gen+PxSg2
njamat#sávza+Sem/Ani+N+Sg+Gen+PxSg2
njamat+Sem/Hum+N+Sg+Gen+PxSg2
njamme#mánná+Sem/Hum+N+Sg+Gen+PxSg2
njammi#mánná+Sem/Hum+N+Sg+Gen+PxSg2
njammá+Sem/Ani+N+Sg+Gen+PxSg2
njammáš+Sem/Hum+N+Sg+Gen+PxSg2
njatta#šaddu+N+Sg+Gen+PxSg2
njavge+Sem/Ani+N+Sg+Gen+PxSg2
njavve#jeagil+N+Sg+Gen+PxSg2
njavčč#oaivi+Sem/Ani+N+Sg+Gen+PxSg2
njavčč'#oaivi+Sem/Ani+N+Sg+Gen+PxSg2
njaŋgaras+Sem/Hum+N+Sg+Gen+PxSg2
njaŋgi+Sem/Hum+N+Sg+Gen+PxSg2
njaŋgu+Sem/Hum+N+Sg+Gen+PxSg2
njeahcet#jiekta+N+Sg+Gen+PxSg2
njeahcet+N+Sg+Gen+PxSg2
njealjehastin+N+Sg+Gen+PxSg2
njealjádas#jahki+Sem/Time+N+Sg+Gen+PxSg2
njeallje#luovvar+N+Sg+Gen+PxSg2
njeallje#čuođis+N+Sg+Gen+PxSg2
njeare#veadji+N+Sg+Gen+PxSg2
njearri+Sem/Plc+N+Sg+Gen+PxSg2
njeavde#suoidni+N+Sg+Gen+PxSg2
njeavdi+N+Sg+Gen+PxSg2
njeazzi+Sem/Hum+N+Sg+Gen+PxSg2
njeađgga+Wthr+N+Sg+Gen+PxSg2
njeađggahat+Wthr+N+Sg+Gen+PxSg2
njeađggádat+Wthr+N+Sg+Gen+PxSg2
njeccon+Sem/Hum+N+Sg+Gen+PxSg2
njejohat+Sem/Plc+N+Sg+Gen+PxSg2
njiedjan+N+Sg+Gen+PxSg2
njiejahat+Sem/Plc+N+Sg+Gen+PxSg2
njiejaldat+Sem/Plc+N+Sg+Gen+PxSg2
njielahat#bumpe+N+Sg+Gen+PxSg2
njierrá+Sem/Ani+N+Sg+Gen+PxSg2
njiezadat+Wthr+N+Sg+Gen+PxSg2
njiezádat+Wthr+N+Sg+Gen+PxSg2
njigan+Sem/Hum+N+Sg+Gen+PxSg2
njigon+Sem/Hum+N+Sg+Gen+PxSg2
njiman+Sem/Hum+N+Sg+Gen+PxSg2
njirran+N+Sg+Gen+PxSg2
njirru+Sem/Hum+Sem/Ani+N+Sg+Gen+PxSg2
njivdnja+N+Sg+Gen+PxSg2
njivle#guolli+Sem/Ani+N+Sg+Gen+PxSg2
njivli+Sem/Hum+N+Sg+Gen+PxSg2
njivlo#jeagil+N+Sg+Gen+PxSg2
njivnnja+Sem/Ani+N+Sg+Gen+PxSg2
njiškun+N+Sg+Gen+PxSg2
njiččehas+Sem/Ani+N+Sg+Gen+PxSg2
njiŋŋelas+Sem/Ani+Sem/Hum+N+Sg+Gen+PxSg2
njiŋŋálas+Sem/Hum+Sem/Ani+N+Sg+Gen+PxSg2
njoaiddu+Sem/Plc+N+Sg+Gen+PxSg2
njoalci+Sem/Hum+N+Sg+Gen+PxSg2
njoalpi+Sem/Hum+N+Sg+Gen+PxSg2
njoammel#ruovddit+N+Sg+Gen+PxSg2
njoammel#rássi+N+Sg+Gen+PxSg2
njoammel#suoidni+N+Sg+Gen+PxSg2
njoammil+Sem/Ani+N+Sg+Gen+PxSg2
njoammu#spire+Sem/Ani+N+Sg+Gen+PxSg2
njoammu+N+Sg+Gen+PxSg2
njoarosteaddji+N+Sg+Gen+PxSg2
njoarosteapmi+N+Sg+Gen+PxSg2
njoarro#lađastallan+N+Sg+Gen+PxSg2
njoaske#hilsku+N+Sg+Gen+PxSg2
njoaske#vajálgeahtes#násti+N+Sg+Gen+PxSg2
njoaski+Sem/Plc+N+Sg+Gen+PxSg2
njoavdnja+Sem/Ani+N+Sg+Gen+PxSg2
njoazan+Sem/Hum+N+Sg+Gen+PxSg2
njolon+N+Sg+Gen+PxSg2
njolvi+Sem/Hum+N+Sg+Gen+PxSg2
njomon+Sem/Ani+N+Sg+Gen+PxSg2
njuiken#gubbarastin+N+Sg+Gen+PxSg2
njuikkon+Sem/Hum+N+Sg+Gen+PxSg2
njuikun+N+Sg+Gen+PxSg2
njukča#mánnu+N+Sg+Gen+PxSg2
njukča+Sem/Ani+N+Sg+Gen+PxSg2
njulges#njunni+Sem/Hum+N+Sg+Gen+PxSg2
njulggot+Sem/Ani+N+Sg+Gen+PxSg2
njunehas+Sem/Ani+N+Sg+Gen+PxSg2
njunis+N+Sg+Gen+PxSg2
njunne#basttat+N+Sg+Gen+PxSg2
njunne#boaru+Sem/Ani+N+Sg+Gen+PxSg2
njunne#deaddu+N+Sg+Gen+PxSg2
njunne#fális+Sem/Ani+N+Sg+Gen+PxSg2
njunne#sildi+Sem/Ani+N+Sg+Gen+PxSg2
njunne#suoidni+N+Sg+Gen+PxSg2
njunne#suorran+N+Sg+Gen+PxSg2
njunne#suorrán+N+Sg+Gen+PxSg2
njunne#čuohppi+Sem/Ani+N+Sg+Gen+PxSg2
njunnedeapmi+N+Sg+Gen+PxSg2
njunuš#joavku+Sem/Group+Sem/Hum+N+Sg+Gen+PxSg2
njunuš#olmmái+Sem/Hum+N+Sg+Gen+PxSg2
njunuš#ravda#čiekči+Sem/Hum+N+Sg+Gen+PxSg2
njunuš#čiekči+Sem/Hum+N+Sg+Gen+PxSg2
njunuš+Sem/Hum+N+Sg+Gen+PxSg2
njunuš+Sem/Hum+N+Sg+Gen+PxSg2
njuobahat+Sem/Plc+N+Sg+Gen+PxSg2
njuohca#guolli+Sem/Ani+N+Sg+Gen+PxSg2
njuohcu+N+Sg+Gen+PxSg2
njuohpa+Wthr+N+Sg+Gen+PxSg2
njuohppi+Wthr+N+Sg+Gen+PxSg2
njuolgadin#njuiken+N+Sg+Gen+PxSg2
njuolgatvuohta+N+Sg+Gen+PxSg2
njuolgga#vuovdin+N+Sg+Gen+PxSg2
njuolgga#čievččasteapmi+N+Sg+Gen+PxSg2
njuolggo#gidden+N+Sg+Gen+PxSg2
njuolggo#goargŋun+N+Sg+Gen+PxSg2
njuolggo#hávgga#rássi+N+Sg+Gen+PxSg2
njuolggo#laktin+N+Sg+Gen+PxSg2
njuolggo#lohkan+N+Sg+Gen+PxSg2
njuolggo#mieigan+N+Sg+Gen+PxSg2
njuolggo#proseanta#rehkenastin+N+Sg+Gen+PxSg2
njuolggo#sahen+N+Sg+Gen+PxSg2
njuolggo#vuovdi+Sem/Hum+N+Sg+Gen+PxSg2
njuolggo#vuovdin+N+Sg+Gen+PxSg2
njuolggut+Sem/Hum+N+Sg+Gen+PxSg2
njuolvi+Sem/Hum+N+Sg+Gen+PxSg2
njuolvá+Sem/Hum+N+Sg+Gen+PxSg2
njuoragas+Sem/Hum+N+Sg+Gen+PxSg2
njuorat#gálbi+Sem/Ani+N+Sg+Gen+PxSg2
njuorat#miessi+Sem/Ani+N+Sg+Gen+PxSg2
njuorat#mánná+Sem/Hum+N+Sg+Gen+PxSg2
njuorat+Sem/Ani+N+Sg+Gen+PxSg2
njuorddut+Sem/Hum+N+Sg+Gen+PxSg2
njuorgges#guolli+Sem/Ani+N+Sg+Gen+PxSg2
njuorgu+Sem/Ani+N+Sg+Gen+PxSg2
njuorjju+Sem/Ani+N+Sg+Gen+PxSg2
njuorjo#márran+N+Sg+Gen+PxSg2
njuorju+Sem/Ani+N+Sg+Gen+PxSg2
njuorraneapmi+N+Sg+Gen+PxSg2
njuoska#latnja+Sem/Plc+N+Sg+Gen+PxSg2
njuoska#nisu+Sem/Hum+N+Sg+Gen+PxSg2
njuoskkadas+N+Sg+Gen+PxSg2
njuoskkadat#guovlu+Sem/Plc+N+Sg+Gen+PxSg2
njuoskkadat+Wthr+N+Sg+Gen+PxSg2
njuoskkádat+Wthr+N+Sg+Gen+PxSg2
njuovadan#áigi+Sem/Time+N+Sg+Gen+PxSg2
njuovadeapmi+N+Sg+Gen+PxSg2
njuovahat+Sem/Org+Sem/Plc+N+Sg+Gen+PxSg2
njuovan+N+Sg+Gen+PxSg2
njuovus+Sem/Ani+N+Sg+Gen+PxSg2
njuovvamuš+N+Sg+Gen+PxSg2
njuovvan#boazu+Sem/Ani+N+Sg+Gen+PxSg2
njuovvan#deaddu+N+Sg+Gen+PxSg2
njuovvan#áigi+N+Sg+Gen+PxSg2
njuovvan+N+Sg+Gen+PxSg2
njuovve#lávki+N+Sg+Gen+PxSg2
njuovve#šaddu+N+Sg+Gen+PxSg2
njuovvi+N+Sg+Gen+PxSg2
njuovčča#lahkásteaddji+Sem/Hum+N+Sg+Gen+PxSg2
njuovčča#lahkásteapmi+N+Sg+Gen+PxSg2
njuovčča#lieđat+N+Sg+Gen+PxSg2
njuozat+Sem/Ani+N+Sg+Gen+PxSg2
njuozzun+N+Sg+Gen+PxSg2
njurggon+Sem/Hum+N+Sg+Gen+PxSg2
njurggu+Sem/Ani+N+Sg+Gen+PxSg2
njuvddán+N+Sg+Gen+PxSg2
njuvdin+N+Sg+Gen+PxSg2
njuvvat+Sem/Ani+N+Sg+Gen+PxSg2
njuvčča#liggu+N+Sg+Gen+PxSg2
njuvčča#mánnu+N+Sg+Gen+PxSg2
njágan+Sem/Hum+N+Sg+Gen+PxSg2
njággu+Sem/Ani+N+Sg+Gen+PxSg2
njágá+Sem/Ani+N+Sg+Gen+PxSg2
njáhco#savádat+Wthr+N+Sg+Gen+PxSg2
njáhcu#muohta+Wthr+N+Sg+Gen+PxSg2
njáhcu+Wthr+N+Sg+Gen+PxSg2
njáhka#veajet+Sem/Ani+N+Sg+Gen+PxSg2
njáhká+Sem/Ani+N+Sg+Gen+PxSg2
njáide+Sem/Ani+N+Sg+Gen+PxSg2
njáigu+Sem/Hum+N+Sg+Gen+PxSg2
njáiguvuohta+N+Sg+Gen+PxSg2
njálbme#motorihkka+N+Sg+Gen+PxSg2
njálbme#ruovddit+N+Sg+Gen+PxSg2
njálgga#hái#ruohtas+N+Sg+Gen+PxSg2
njálgga#hái#suoidni+N+Sg+Gen+PxSg2
njálgga#njuovčča+Sem/Hum+N+Sg+Gen+PxSg2
njálgges#beaivi+Sem/Time+N+Sg+Gen+PxSg2
njálla+Sem/Ani+N+Sg+Gen+PxSg2
njálmmádat+Sem/Plc+N+Sg+Gen+PxSg2
njárbbin#eana+Sem/Plc+N+Sg+Gen+PxSg2
njárbe+Sem/Ani+N+Sg+Gen+PxSg2
njárbes#guolggat#máhtu+Sem/Ani+N+Sg+Gen+PxSg2
njárbes#oaivi+Sem/Ani+N+Sg+Gen+PxSg2
njárga#boazu+Sem/Ani+N+Sg+Gen+PxSg2
njárga+Sem/Plc+N+Sg+Gen+PxSg2
njárggahas+Sem/Hum+N+Sg+Gen+PxSg2
njárggastat+Sem/Plc+N+Sg+Gen+PxSg2
njárggaš+Sem/Plc+N+Sg+Gen+PxSg2
njávdán#sápmelaš+Sem/Hum+N+Sg+Gen+PxSg2
njávežan#áhkku+Sem/Hum+N+Sg+Gen+PxSg2
njávešeapmi+Sem/Hum+N+Sg+Gen+PxSg2
njávešeatni+Sem/Hum+N+Sg+Gen+PxSg2
njáški+Sem/Hum+N+Sg+Gen+PxSg2
njášku+Sem/Hum+N+Sg+Gen+PxSg2
noahkun+N+Sg+Gen+PxSg2
noaiddástalli+Sem/Hum+N+Sg+Gen+PxSg2
noaide#gázzi+Sem/Hum+Sem/Group+N+Sg+Gen+PxSg2
noaide#áhkku+Sem/Hum+N+Sg+Gen+PxSg2
noaidevuohta+N+Sg+Gen+PxSg2
noaidi+Sem/Hum+N+Sg+Gen+PxSg2
noarsa#rássi+N+Sg+Gen+PxSg2
noarsa#šaddu+N+Sg+Gen+PxSg2
noarsa+N+Sg+Gen+PxSg2
noasto#veahka+Sem/Hum+Sem/Group+N+Sg+Gen+PxSg2
noađđe#guoddi+Sem/Hum+Sem/Ani+N+Sg+Gen+PxSg2
noađđe#heargi+Sem/Ani+N+Sg+Gen+PxSg2
nohkkan#latnja+Sem/Plc+N+Sg+Gen+PxSg2
nolla+Sem/Hum+N+Sg+Gen+PxSg2
nolli+Sem/Hum+N+Sg+Gen+PxSg2
nollá+Sem/Hum+N+Sg+Gen+PxSg2
nominašun#čoahkkin+N+Sg+Gen+PxSg2
nomináhta+Sem/Hum+N+Sg+Gen+PxSg2
nomáda+Sem/Hum+N+Sg+Gen+PxSg2
nonná+Sem/Hum+N+Sg+Gen+PxSg2
norgga#meašttir+Sem/Hum+N+Sg+Gen+PxSg2
norki+Sem/Ani+N+Sg+Gen+PxSg2
norras+Sem/Org+N+Sg+Gen+PxSg2
november#mánnu+N+Sg+Gen+PxSg2
novrra#biegga+Wthr+N+Sg+Gen+PxSg2
novrrán+Wthr+N+Sg+Gen+PxSg2
nođđo#gálla+N+Sg+Gen+PxSg2
nođđo#njuiken+N+Sg+Gen+PxSg2
nubbái#fievrrideapmi+N+Sg+Gen+PxSg2
nulla+Sem/Hum+N+Sg+Gen+PxSg2
nulpu+Sem/Ani+N+Sg+Gen+PxSg2
nunná+Sem/Hum+N+Sg+Gen+PxSg2
nuohtta#árvu+N+Sg+Gen+PxSg2
nuohtta#čeahppi+Sem/Hum+N+Sg+Gen+PxSg2
nuohtte#dálki+Wthr+N+Sg+Gen+PxSg2
nuohtte#sallit+Sem/Ani+N+Sg+Gen+PxSg2
nuohttun#báiki+Sem/Plc+N+Sg+Gen+PxSg2
nuoladan#latnja+Sem/Plc+N+Sg+Gen+PxSg2
nuonda#jeagil+N+Sg+Gen+PxSg2
nuorahaš#luohkká+Sem/Group+Sem/Hum+N+Sg+Gen+PxSg2
nuorahaš+Sem/Hum+N+Sg+Gen+PxSg2
nuoraid#bagadalli+Sem/Hum+N+Sg+Gen+PxSg2
nuoraid#bargi+Sem/Hum+N+Sg+Gen+PxSg2
nuoraid#girjjálašvuohta+N+Sg+Gen+PxSg2
nuoraid#klubba+Sem/Hum+Sem/Group+N+Sg+Gen+PxSg2
nuoraid#lávde#goddi+Sem/Org+N+Sg+Gen+PxSg2
nuoraid#magasiidna+Sem/Org+N+Sg+Gen+PxSg2
nuoraid#mátke#ruoktuG+N+Sg+Gen+PxSg2
nuoraid#ráđđi+Sem/Org+N+Sg+Gen+PxSg2
nuoraid#searvi+Sem/Org+N+Sg+Gen+PxSg2
nuoraid#siida+Sem/Org+Sem/Plc+N+Sg+Gen+PxSg2
nuoraid#skuvla+Sem/Org+Build+N+Sg+Gen+PxSg2
nuoraid#čálli+Sem/Hum+N+Sg+Gen+PxSg2
nuorra#gánda+Sem/Hum+N+Sg+Gen+PxSg2
nuorra+Sem/Hum+N+Sg+Gen+PxSg2
nuorravuohta+N+Sg+Gen+PxSg2
nuorri+Sem/Plc+N+Sg+Gen+PxSg2
nuorta#biegga+Wthr+N+Sg+Gen+PxSg2
nuorta#cihci+Sem/Ani+N+Sg+Gen+PxSg2
nuorta#davve#biegga+Wthr+N+Sg+Gen+PxSg2
nuorta#eana+Sem/Plc+N+Sg+Gen+PxSg2
nuorta#luládat+Wthr+N+Sg+Gen+PxSg2
nuorta#riika+Sem/Plc+Sem/Org+N+Sg+Gen+PxSg2
nuorta#siida+Sem/Org+Sem/Plc+N+Sg+Gen+PxSg2
nuorta#sápmelaš+Sem/Hum+N+Sg+Gen+PxSg2
nuorta#sápmiG+N+Sg+Gen+PxSg2
nuorta+N+Sg+Gen+PxSg2
nuortalaš+Sem/Hum+N+Sg+Gen+PxSg2
nuorti+N+Sg+Gen+PxSg2
nuorttadat+Wthr+N+Sg+Gen+PxSg2
nuorttut+Sem/Hum+N+Sg+Gen+PxSg2
nuortu+Wthr+N+Sg+Gen+PxSg2
nuoskivuohta+N+Sg+Gen+PxSg2
nuoskkidan#geahpideapmi+N+Sg+Gen+PxSg2
nuoskkideapmi+N+Sg+Gen+PxSg2
nuoská+Sem/Hum+N+Sg+Gen+PxSg2
nuppe#vuorru+Sem/Time+N+Sg+Gen+PxSg2
nuppi#luohkkálaš+Sem/Hum+N+Sg+Gen+PxSg2
nuppástuhttin#stivra+Sem/Org+N+Sg+Gen+PxSg2
nuršu+Sem/Hum+N+Sg+Gen+PxSg2
nuvan+Sem/Hum+N+Sg+Gen+PxSg2
nuvtte#vahkku+Sem/Time+N+Sg+Gen+PxSg2
nábor+Sem/Hum+N+Sg+Gen+PxSg2
nágge#rássi+N+Sg+Gen+PxSg2
nággárisvuohta+N+Sg+Gen+PxSg2
náhkke#dikšun+N+Sg+Gen+PxSg2
náhkke#soadji+Sem/Ani+N+Sg+Gen+PxSg2
náhkke#vuovdi+Sem/Hum+N+Sg+Gen+PxSg2
náhpoš+N+Sg+Gen+PxSg2
náitaleapmi+N+Sg+Gen+PxSg2
náitos#vihaheapmi+N+Sg+Gen+PxSg2
náittos#bárra+Sem/Hum+Sem/Group+N+Sg+Gen+PxSg2
náittos#guoibmi+Sem/Hum+N+Sg+Gen+PxSg2
náittos#heajat+N+Sg+Gen+PxSg2
náittos#párra+Sem/Group+Sem/Hum+N+Sg+Gen+PxSg2
náittusvuohta+N+Sg+Gen+PxSg2
nákca+N+Sg+Gen+PxSg2
nákkisvuohta+N+Sg+Gen+PxSg2
nálas+Sem/Group+Sem/Hum+N+Sg+Gen+PxSg2
nálle#hálddašeapmi+N+Sg+Gen+PxSg2
nálle#vealaheapmi+N+Sg+Gen+PxSg2
nállo#jeagil+N+Sg+Gen+PxSg2
nállo#jiekŋa+Wthr+N+Sg+Gen+PxSg2
nállo#muorra+N+Sg+Gen+PxSg2
námm'#oaivi+Sem/Ani+N+Sg+Gen+PxSg2
námme#čoarvi+Sem/Ani+N+Sg+Gen+PxSg2
náppoš+N+Sg+Gen+PxSg2
náste#albmiG+N+Sg+Gen+PxSg2
náste#gállu+Sem/Hum+Sem/Ani+N+Sg+Gen+PxSg2
náste#lieđđi+N+Sg+Gen+PxSg2
náste#narti+N+Sg+Gen+PxSg2
násteG+N+Sg+Gen+PxSg2
násti+Sem/Ani+N+Sg+Gen+PxSg2
nástton+Sem/Hum+N+Sg+Gen+PxSg2
návat+N+Sg+Gen+PxSg2
návddašeapmi+N+Sg+Gen+PxSg2
návdi+Sem/Ani+N+Sg+Gen+PxSg2
návet#vázzi+Sem/Hum+N+Sg+Gen+PxSg2
návrraš+N+Sg+Gen+PxSg2
návrraš+N+Sg+Gen+PxSg2
nášuvdna+Sem/Org+Sem/Plc+N+Sg+Gen+PxSg2
náššun#vuoigŋa+N+Sg+Gen+PxSg2
náššuvdna+Sem/Org+Sem/Plc+N+Sg+Gen+PxSg2
oabbá+Sem/Hum+N+Sg+Gen+PxSg2
oadjebasvuohta+N+Sg+Gen+PxSg2
oadjebasvuođa#dovdu+N+Sg+Gen+PxSg2
oadjo#etáhtta+Sem/Org+N+Sg+Gen+PxSg2
oadjo#hoavda+Sem/Hum+N+Sg+Gen+PxSg2
oadjo#kantuvra+Sem/Org+Sem/Plc+N+Sg+Gen+PxSg2
oaffar+Sem/Hum+Sem/Ani+N+Sg+Gen+PxSg2
oagan+Sem/Ani+N+Sg+Gen+PxSg2
oaggu+N+Sg+Gen+PxSg2
oaggun#vuoigatvuohta+N+Sg+Gen+PxSg2
oaggun#áigi+Sem/Time+N+Sg+Gen+PxSg2
oaggun+N+Sg+Gen+PxSg2
oahci+N+Sg+Gen+PxSg2
oahpahan#geatnegasvuohta+N+Sg+Gen+PxSg2
oahpahan#laboratoria+Sem/Plc+N+Sg+Gen+PxSg2
oahpahan#latnja+Sem/Plc+N+Sg+Gen+PxSg2
oahpahat+Sem/Org+Sem/Plc+N+Sg+Gen+PxSg2
oahpaheaddje#alla#skuvla+Sem/Org+N+Sg+Gen+PxSg2
oahpaheaddje#latnja+Sem/Plc+N+Sg+Gen+PxSg2
oahpaheaddje#studeanta+Sem/Hum+N+Sg+Gen+PxSg2
oahpaheaddji#alla#skuvla+Sem/Org+N+Sg+Gen+PxSg2
oahpaheaddji#luopmu+Sem/Time+N+Sg+Gen+PxSg2
oahpaheaddji#studeanta+Sem/Hum+N+Sg+Gen+PxSg2
oahpaheaddji+N+Sg+Gen+PxSg2
oahpaheai#goddi+Sem/Org+N+Sg+Gen+PxSg2
oahpaheai#skuvla+Sem/Org+N+Sg+Gen+PxSg2
oahpaheddjiid#latnja+Sem/Plc+N+Sg+Gen+PxSg2
oahpaheddjiid#searvi+Sem/Org+N+Sg+Gen+PxSg2
oahpahus#bargi+Sem/Hum+N+Sg+Gen+PxSg2
oahpahus#departemeanta+Sem/Org+Sem/Plc+N+Sg+Gen+PxSg2
oahpahus#duohki+N+Sg+Gen+PxSg2
oahpahus#goziheaddji+Sem/Hum+N+Sg+Gen+PxSg2
oahpahus#guovddáš+Sem/Org+N+Sg+Gen+PxSg2
oahpahus#inspektevra+Sem/Hum+N+Sg+Gen+PxSg2
oahpahus#institušuvdna+Sem/Org+N+Sg+Gen+PxSg2
oahpahus#kantuvra+Sem/Org+Sem/Plc+N+Sg+Gen+PxSg2
oahpahus#latnja+Sem/Plc+N+Sg+Gen+PxSg2
oahpahus#ministeriija+Sem/Org+Sem/Plc+N+Sg+Gen+PxSg2
oahpahus#ministtar+Sem/Hum+N+Sg+Gen+PxSg2
oahpahus#mánná+Sem/Hum+N+Sg+Gen+PxSg2
oahpahus#ossodat+Sem/Org+Sem/Plc+N+Sg+Gen+PxSg2
oahpahus#ráđđi+Sem/Org+N+Sg+Gen+PxSg2
oahpahus#vuoigatvuohta+N+Sg+Gen+PxSg2
oahpis+Sem/Hum+N+Sg+Gen+PxSg2
boaris+Sem/Hum+N+Sg+Gen+PxSg2
oahpistan#beana+Sem/Ani+N+Sg+Gen+PxSg2
oahpisteaddji+N+Sg+Gen+PxSg2
oahpoheapmi+N+Sg+Gen+PxSg2
oahppa#boddu+Sem/Time+N+Sg+Gen+PxSg2
oahppa#diibmu+Sem/Time+N+Sg+Gen+PxSg2
oahppa#váillat+Sem/Hum+N+Sg+Gen+PxSg2
oahppa#árvu+N+Sg+Gen+PxSg2
oahppan#báiki+Sem/Plc+N+Sg+Gen+PxSg2
oahppan#sadji+Sem/Plc+N+Sg+Gen+PxSg2
oahppan#váttisvuohta+N+Sg+Gen+PxSg2
oahppi+Sem/Hum+N+Sg+Gen+PxSg2
oahppo#bagadalli+Sem/Hum+N+Sg+Gen+PxSg2
oahppo#girje#čálli+Sem/Hum+N+Sg+Gen+PxSg2
oahppo#institušuvdna+Sem/Org+Sem/Plc+N+Sg+Gen+PxSg2
oahppo#jahki+Sem/Time+N+Sg+Gen+PxSg2
oahppo#jođiheaddji+Sem/Hum+N+Sg+Gen+PxSg2
oahppo#lihttu+Sem/Org+N+Sg+Gen+PxSg2
oahppo#lágádus+Sem/Org+N+Sg+Gen+PxSg2
oahppo#lávde#goddi+Sem/Org+N+Sg+Gen+PxSg2
oahppo#massi+Sem/Hum+N+Sg+Gen+PxSg2
oahppo#neavvo#buvttadeaddji+Sem/Hum+Sem/Org+N+Sg+Gen+PxSg2
oahppo#neavvo#buvttadeapmi+N+Sg+Gen+PxSg2
oahppo#neavvo#guovddáš+Sem/Plc+Sem/Org+N+Sg+Gen+PxSg2
oahppo#neavvo#ovddideaddji+N+Sg+Gen+PxSg2
oahppo#neavvo#ráhkadeapmi+N+Sg+Gen+PxSg2
oahppo#neavvu#buvttadeaddji+Sem/Hum+Sem/Org+N+Sg+Gen+PxSg2
oahppo#neavvu#buvttadeapmi+N+Sg+Gen+PxSg2
oahppo#organisašuvdna+Sem/Org+N+Sg+Gen+PxSg2
oahppo#plána#joavku+Sem/Group+Sem/Hum+N+Sg+Gen+PxSg2
oahppo#sadji+Sem/Plc+N+Sg+Gen+PxSg2
oahppo#vahkku+Sem/Time+N+Sg+Gen+PxSg2
oahppo#vahkku+Sem/Time+N+Sg+Gen+PxSg2
oahppo#áigi+Sem/Time+N+Sg+Gen+PxSg2
oahppásaččat+N+Sg+Gen+PxSg2
oahtta+Sem/Ani+N+Sg+Gen+PxSg2
oahttu+Sem/Ani+N+Sg+Gen+PxSg2
oaiddu+Sem/Ani+N+Sg+Gen+PxSg2
oaidnaleapmi+N+Sg+Gen+PxSg2
oaidni+N+Sg+Gen+PxSg2
oaidnin#diibmu+Sem/Time+N+Sg+Gen+PxSg2
oaidnin#guovlu+Sem/Plc+N+Sg+Gen+PxSg2
oaidnin#vuoigatvuohta+N+Sg+Gen+PxSg2
oaidnin#áigi+N+Sg+Gen+PxSg2
oaidno#iskkadeapmi+N+Sg+Gen+PxSg2
oaidnu+N+Sg+Gen+PxSg2
oaidu+Sem/Ani+N+Sg+Gen+PxSg2
oainnálmahttin+N+Sg+Gen+PxSg2
oaivadallan+N+Sg+Gen+PxSg2
oaivadeapmi+N+Sg+Gen+PxSg2
oaive#doaimmaheaddji+N+Sg+Gen+PxSg2
oaive#gálla+N+Sg+Gen+PxSg2
oaive#gávpot+Sem/Plc+N+Sg+Gen+PxSg2
oaive#ipmil+Sem/Hum+N+Sg+Gen+PxSg2
oaive#isit+Sem/Hum+N+Sg+Gen+PxSg2
oaive#jeagil+N+Sg+Gen+PxSg2
oaive#jorran+N+Sg+Gen+PxSg2
oaive#luohkká+Sem/Group+Sem/Hum+N+Sg+Gen+PxSg2
oaive#mozit+N+Sg+Gen+PxSg2
oaive#olmmái+Sem/Hum+N+Sg+Gen+PxSg2
oaivil#dovddaheapmi+N+Sg+Gen+PxSg2
oaivil#iskkadeapmi+N+Sg+Gen+PxSg2
oaivvadeapmi+N+Sg+Gen+PxSg2
oaivves#olmmoš+Sem/Hum+N+Sg+Gen+PxSg2
oaivvesvuohta+N+Sg+Gen+PxSg2
oaivvildeaddji+Sem/Hum+N+Sg+Gen+PxSg2
oaivvis#luoitin+N+Sg+Gen+PxSg2
oaivvis#rehkenastin+N+Sg+Gen+PxSg2
oaivvis#vuodjin+N+Sg+Gen+PxSg2
oaivvoš#johka+Sem/Plc+N+Sg+Gen+PxSg2
oaivválašvuohta+N+Sg+Gen+PxSg2
oaivvát#njuiken+N+Sg+Gen+PxSg2
oaivámuš#servodat+Sem/Org+N+Sg+Gen+PxSg2
oaivámuš+Sem/Hum+N+Sg+Gen+PxSg2
oakse#jeagil+N+Sg+Gen+PxSg2
oakti+Wthr+N+Sg+Gen+PxSg2
oalga#suoidni+N+Sg+Gen+PxSg2
oalge#biegga+Wthr+N+Sg+Gen+PxSg2
oalge#heaŋgán+N+Sg+Gen+PxSg2
oalge#johka+Sem/Plc+N+Sg+Gen+PxSg2
oalge#persovdna+Sem/Hum+N+Sg+Gen+PxSg2
oalge#viellja+Sem/Hum+N+Sg+Gen+PxSg2
oalgi+Sem/Plc+N+Sg+Gen+PxSg2
oam#bealle+Sem/Hum+N+Sg+Gen+PxSg2
oam#bealli+Sem/Hum+N+Sg+Gen+PxSg2
oam#beležagat+N+Sg+Gen+PxSg2
oam#beležat+N+Sg+Gen+PxSg2
oamastan#vuoigatvuohta+N+Sg+Gen+PxSg2
oamasteaddji+N+Sg+Gen+PxSg2
oamasteapmi+N+Sg+Gen+PxSg2
oamastus#háhkan+N+Sg+Gen+PxSg2
oamastus+N+Sg+Gen+PxSg2
oame#dovdu+N+Sg+Gen+PxSg2
oamehas#rohkki+Sem/Hum+N+Sg+Gen+PxSg2
oamehas+Sem/Hum+N+Sg+Gen+PxSg2
oami#ráhkesvuohta+N+Sg+Gen+PxSg2
oane#bodda+N+Sg+Gen+PxSg2
oanehis#giedde#suoidni+N+Sg+Gen+PxSg2
oanehis#njun#čuonjá+Sem/Ani+N+Sg+Gen+PxSg2
oanehis#suoidni+N+Sg+Gen+PxSg2
oanehis#áigge#muitu+N+Sg+Gen+PxSg2
oanehis#áigiG+N+Sg+Gen+PxSg2
oanehis#šilljo#girdin+N+Sg+Gen+PxSg2
oanehisvuohta+N+Sg+Gen+PxSg2
oanádus+N+Sg+Gen+PxSg2
oapmahaš+Sem/Hum+N+Sg+Gen+PxSg2
oapme#bierggas#gávpi+Sem/Plc+Sem/Org+N+Sg+Gen+PxSg2
oapme#geahčči+Sem/Hum+N+Sg+Gen+PxSg2
oapme#mánnu+N+Sg+Gen+PxSg2
oapmelaš+Sem/Hum+N+Sg+Gen+PxSg2
oapmi+Sem/Ani+N+Sg+Gen+PxSg2
oappáš+Sem/Hum+N+Sg+Gen+PxSg2
oappážagat+N+Sg+Gen+PxSg2
oappážat+N+Sg+Gen+PxSg2
oarbinat+N+Sg+Gen+PxSg2
oarbinaččat+N+Sg+Gen+PxSg2
oarbme#bealle+Sem/Hum+N+Sg+Gen+PxSg2
oarbme#bealli+Sem/Hum+N+Sg+Gen+PxSg2
oarbme#bealáš+Sem/Hum+N+Sg+Gen+PxSg2
oardnji+Sem/Hum+N+Sg+Gen+PxSg2
oarje#biegga+Wthr+N+Sg+Gen+PxSg2
oarje#davve#biegga+Wthr+N+Sg+Gen+PxSg2
oarje#davádat+Wthr+N+Sg+Gen+PxSg2
oarje#hái#suoidni+N+Sg+Gen+PxSg2
oarje#luládat+Wthr+N+Sg+Gen+PxSg2
oarje#má#ilbmiG+N+Sg+Gen+PxSg2
oarje#riika+Sem/Plc+Sem/Org+N+Sg+Gen+PxSg2
oarje#vuotna+Sem/Plc+N+Sg+Gen+PxSg2
oarjel#sápmiG+N+Sg+Gen+PxSg2
oarjjádat+Wthr+N+Sg+Gen+PxSg2
oarján+Sem/Hum+N+Sg+Gen+PxSg2
oarpme#beležat+N+Sg+Gen+PxSg2
oarpmealle+Sem/Hum+N+Sg+Gen+PxSg2
oarpmealáš+Sem/Hum+N+Sg+Gen+PxSg2
oarpmeležat+N+Sg+Gen+PxSg2
oarpmem#bealle+Sem/Hum+N+Sg+Gen+PxSg2
oarpmem#bealli+Sem/Hum+N+Sg+Gen+PxSg2
oarpmen#beležat+N+Sg+Gen+PxSg2
oarre#vahkku+Sem/Time+N+Sg+Gen+PxSg2
oarre#vahkku+Sem/Time+N+Sg+Gen+PxSg2
oarri#muorji+N+Sg+Gen+PxSg2
oarri+Sem/Ani+N+Sg+Gen+PxSg2
oasehas+Sem/Hum+N+Sg+Gen+PxSg2
oasehisvuohta+N+Sg+Gen+PxSg2
oasse#eaiggát+Sem/Hum+N+Sg+Gen+PxSg2
oasse#guolle#bivdi+Sem/Hum+N+Sg+Gen+PxSg2
oasse#máhtolašvuohta+N+Sg+Gen+PxSg2
oasse#olmmái+Sem/Hum+N+Sg+Gen+PxSg2
oasse#stáhta+Sem/Org+Sem/Plc+N+Sg+Gen+PxSg2
oasse#váldi+Sem/Hum+N+Sg+Gen+PxSg2
oasse#áige#politihkkár+Sem/Hum+N+Sg+Gen+PxSg2
oasselasti+Sem/Hum+N+Sg+Gen+PxSg2
oassálasti#stivren+N+Sg+Gen+PxSg2
oassálasti+Sem/Hum+N+Sg+Gen+PxSg2
oasti+N+Sg+Gen+PxSg2
oastin#golut+N+Sg+Gen+PxSg2
oastin#nákca+N+Sg+Gen+PxSg2
oastin#ovda#vuoigatvuohta+N+Sg+Gen+PxSg2
oastin#vuoigatvuohta+N+Sg+Gen+PxSg2
oastin#áige#muddu+N+Sg+Gen+PxSg2
oastin#árvu+N+Sg+Gen+PxSg2
oastin+N+Sg+Gen+PxSg2
oastu+N+Sg+Gen+PxSg2
oasus#doalli+Sem/Hum+N+Sg+Gen+PxSg2
oasus#eaiggát+Sem/Hum+N+Sg+Gen+PxSg2
oasus#goddi+Sem/Org+N+Sg+Gen+PxSg2
oasus#searvi+Sem/Org+N+Sg+Gen+PxSg2
oasus#seastin+N+Sg+Gen+PxSg2
oasálaš+Sem/Hum+N+Sg+Gen+PxSg2
oatnelan#bodda+Sem/Time+N+Sg+Gen+PxSg2
oaván+Sem/Hum+N+Sg+Gen+PxSg2
oavánvuohta+N+Sg+Gen+PxSg2
oavár+Sem/Hum+N+Sg+Gen+PxSg2
oađđadagat+N+Sg+Gen+PxSg2
oađđen#latnja+Sem/Plc+N+Sg+Gen+PxSg2
oađđen#sadji+Sem/Plc+N+Sg+Gen+PxSg2
oađđi+Sem/Hum+N+Sg+Gen+PxSg2
oađđin#latnja+Sem/Plc+N+Sg+Gen+PxSg2
oađđin#váttisvuohta+N+Sg+Gen+PxSg2
oađđin+N+Sg+Gen+PxSg2
oaččohas+Sem/Ani+N+Sg+Gen+PxSg2
oažžun+N+Sg+Gen+PxSg2
oađđádagat+N+Sg+Gen+PxSg2
oaččástallan+N+Sg+Gen+PxSg2
obba#dálki+Wthr+N+Sg+Gen+PxSg2
obba#oastin#árvu+N+Sg+Gen+PxSg2
obbon+N+Sg+Gen+PxSg2
obdukšuvdna#latnja+Sem/Plc+N+Sg+Gen+PxSg2
oberst#leutnánta+Sem/Hum+N+Sg+Gen+PxSg2
oberst+Sem/Hum+N+Sg+Gen+PxSg2
oberstløytnant+Sem/Hum+N+Sg+Gen+PxSg2
observatevra+Sem/Hum+Sem/Org+N+Sg+Gen+PxSg2
observatora#sadji+Sem/Plc+N+Sg+Gen+PxSg2
odel#diggi+Sem/Org+N+Sg+Gen+PxSg2
odontologa+Sem/Hum+N+Sg+Gen+PxSg2
ofelaš+Sem/Hum+N+Sg+Gen+PxSg2
offiseara+Sem/Hum+N+Sg+Gen+PxSg2
ogon+Sem/Hum+N+Sg+Gen+PxSg2
ohcaleapmi+N+Sg+Gen+PxSg2
ohcamuš+N+Sg+Gen+PxSg2
ohcan#muddu+N+Sg+Gen+PxSg2
ohcan#vuoigatvuohta+N+Sg+Gen+PxSg2
ohcan#áigi+N+Sg+Gen+PxSg2
ohcan+N+Sg+Gen+PxSg2
ohcci+N+Sg+Gen+PxSg2
ohcu+N+Sg+Gen+PxSg2
ohki+Sem/Hum+N+Sg+Gen+PxSg2
ohppiid#joavku+Sem/Group+Sem/Hum+N+Sg+Gen+PxSg2
ohppiid#latnja+Sem/Plc+N+Sg+Gen+PxSg2
ohppiid#ráđđi+Sem/Org+N+Sg+Gen+PxSg2
oiddot+Sem/Hum+N+Sg+Gen+PxSg2
oidno#vihtan+Sem/Hum+N+Sg+Gen+PxSg2
okkon+Sem/Hum+N+Sg+Gen+PxSg2
okta#seaŋga#latnja+Sem/Plc+N+Sg+Gen+PxSg2
oktagas+Sem/Hum+N+Sg+Gen+PxSg2
oktahat#olmmoš+Sem/Hum+N+Sg+Gen+PxSg2
oktanas#lihkadeapmi+N+Sg+Gen+PxSg2
oktasaš#eana+Sem/Plc+N+Sg+Gen+PxSg2
oktasaš#goddi+Sem/Org+N+Sg+Gen+PxSg2
oktasaš#guohton#eana+Sem/Plc+N+Sg+Gen+PxSg2
oktasaš#guohtun#eana+Sem/Plc+N+Sg+Gen+PxSg2
oktasaš#guohtun+N+Sg+Gen+PxSg2
oktasaš#latnja+Sem/Hum+N+Sg+Gen+PxSg2
oktasaš#meahcci+N+Sg+Gen+PxSg2
oktasaš#oahppo#ávdnasat+N+Sg+Gen+PxSg2
oktasaš#orohat+Sem/Hum+N+Sg+Gen+PxSg2
oktasaš#sadji+Sem/Hum+N+Sg+Gen+PxSg2
oktasaš#skuvla+Sem/Org+N+Sg+Gen+PxSg2
oktasaš#stivra+Sem/Org+N+Sg+Gen+PxSg2
oktasašvuohta+N+Sg+Gen+PxSg2
oktat#olmmoš+Sem/Hum+N+Sg+Gen+PxSg2
oktavuohta+N+Sg+Gen+PxSg2
oktavuođa#dovdu+N+Sg+Gen+PxSg2
oktavuođa#lávde#goddi+Sem/Org+N+Sg+Gen+PxSg2
oktii#beaškaleapmi+N+Sg+Gen+PxSg2
oktii#beaškkeheapmi+N+Sg+Gen+PxSg2
oktii#beaškkiheapmi+N+Sg+Gen+PxSg2
oktii#geassu+N+Sg+Gen+PxSg2
oktii#gidden+N+Sg+Gen+PxSg2
oktii#gullevašvuohta+N+Sg+Gen+PxSg2
oktii#heiveheaddji+Sem/Hum+N+Sg+Gen+PxSg2
oktii#heiven+N+Sg+Gen+PxSg2
oktii#luoitin+N+Sg+Gen+PxSg2
oktii#nordadeapmi+N+Sg+Gen+PxSg2
oktii#searvan+N+Sg+Gen+PxSg2
oktii#soaitin+N+Sg+Gen+PxSg2
oktii#suddadeapmi+N+Sg+Gen+PxSg2
oktii#vuodjin+N+Sg+Gen+PxSg2
oktii#časkin+N+Sg+Gen+PxSg2
oktii#čatnan+N+Sg+Gen+PxSg2
oktilašvuohta+N+Sg+Gen+PxSg2
oktilisvuohta+N+Sg+Gen+PxSg2
okto#bargi+Sem/Hum+N+Sg+Gen+PxSg2
okto#eaiggát#fitnodat+Sem/Org+N+Sg+Gen+PxSg2
okto#ealit+Sem/Hum+Sem/Ani+N+Sg+Gen+PxSg2
okto#fuolaheaddji+N+Sg+Gen+PxSg2
okto#háleštallan+N+Sg+Gen+PxSg2
okto#latnja+Sem/Plc+N+Sg+Gen+PxSg2
okto#lohkan+N+Sg+Gen+PxSg2
okto#lávlun+N+Sg+Gen+PxSg2
okto#orut+Sem/Hum+Sem/Ani+N+Sg+Gen+PxSg2
okto#ráđđehus+Sem/Org+N+Sg+Gen+PxSg2
okto#ráđđejeaddji+N+Sg+Gen+PxSg2
okto#ráđđejupme#áigiG+N+Sg+Gen+PxSg2
okto#ráđđen#dilálašvuohta+N+Sg+Gen+PxSg2
okto#ráđđen#guovlu+Sem/Plc+N+Sg+Gen+PxSg2
okto#sárdnun+N+Sg+Gen+PxSg2
okto#vuoigatvuohta+N+Sg+Gen+PxSg2
okto#váhnen+Sem/Hum+N+Sg+Gen+PxSg2
oktober#mánnu+N+Sg+Gen+PxSg2
oktovuohta+N+Sg+Gen+PxSg2
olahahttivuohta+N+Sg+Gen+PxSg2
olaš#rássi+N+Sg+Gen+PxSg2
olbmo#borran#rássi+N+Sg+Gen+PxSg2
olbmo#guottádat+Wthr+N+Sg+Gen+PxSg2
olbmoš+Sem/Hum+N+Sg+Gen+PxSg2
olbmáheadni+Sem/Hum+N+Sg+Gen+PxSg2
olbmáhuoš+Sem/Hum+N+Sg+Gen+PxSg2
olbmážagat+N+Sg+Gen+PxSg2
olbmážat+N+Sg+Gen+PxSg2
olgeš#bellodat+Sem/Org+N+Sg+Gen+PxSg2
olggos#addi+N+Sg+Gen+PxSg2
olggos#addin+N+Sg+Gen+PxSg2
olggos#biegga+Wthr+N+Sg+Gen+PxSg2
olggos#bijahallan+N+Sg+Gen+PxSg2
olggos#buktin+N+Sg+Gen+PxSg2
olggos#doalvun+N+Sg+Gen+PxSg2
olggos#fárrejeaddji+Sem/Hum+N+Sg+Gen+PxSg2
olggos#fárren+N+Sg+Gen+PxSg2
olggos#gollo#árvvoštallan+N+Sg+Gen+PxSg2
olggos#luoitin+N+Sg+Gen+PxSg2
olggos#mannan+N+Sg+Gen+PxSg2
olggos#manni+Sem/Hum+N+Sg+Gen+PxSg2
olggos#mihtideapmi+N+Sg+Gen+PxSg2
olggos#máksin+N+Sg+Gen+PxSg2
olggos#vuodjin+N+Sg+Gen+PxSg2
olggos#váldin+N+Sg+Gen+PxSg2
olggos#čáliheapmi+N+Sg+Gen+PxSg2
olggoš#gieđahallan+N+Sg+Gen+PxSg2
olgo#buđaldan#areála+Sem/Plc+N+Sg+Gen+PxSg2
olgo#báiki+Sem/Plc+N+Sg+Gen+PxSg2
olgo#eana+Sem/Plc+N+Sg+Gen+PxSg2
olgo#giehta#vuovdin+N+Sg+Gen+PxSg2
olgo#govven+N+Sg+Gen+PxSg2
olgo#musea+Sem/Org+Build+N+Sg+Gen+PxSg2
olgo#muséa+Sem/Org+Build+N+Sg+Gen+PxSg2
olgo#orusteapmi+N+Sg+Gen+PxSg2
olgo#riika#departemeanta+Sem/Org+Sem/Plc+N+Sg+Gen+PxSg2
olgo#riika+Sem/Plc+Sem/Org+N+Sg+Gen+PxSg2
olgo#riikalaš+Sem/Hum+N+Sg+Gen+PxSg2
olgo#riikka#gávppašeapmi+N+Sg+Gen+PxSg2
olgo#riikka#virggehas+Sem/Hum+N+Sg+Gen+PxSg2
olgo#riikkalaš+Sem/Hum+N+Sg+Gen+PxSg2
olgo#stoahkan+N+Sg+Gen+PxSg2
olgo#viehkki+Sem/Hum+N+Sg+Gen+PxSg2
olgodaddan#guovlu+Sem/Plc+N+Sg+Gen+PxSg2
olgodaddan+N+Sg+Gen+PxSg2
olgunastin#lávde#goddi+Sem/Org+N+Sg+Gen+PxSg2
olgunastin+N+Sg+Gen+PxSg2
oligarkiija+Sem/Org+N+Sg+Gen+PxSg2
oligárka+Sem/Hum+N+Sg+Gen+PxSg2
oliiva+N+Sg+Gen+PxSg2
oljo#bohkan+N+Sg+Gen+PxSg2
oljo#fitnodat+Sem/Org+N+Sg+Gen+PxSg2
oljo#gieddi+Sem/Plc+N+Sg+Gen+PxSg2
oljo#lahcin+N+Sg+Gen+PxSg2
oljo#muorra#šaddu+N+Sg+Gen+PxSg2
oljo#muorra+N+Sg+Gen+PxSg2
ollašuhttin#ásahus+Sem/Org+N+Sg+Gen+PxSg2
olles#olmmoš+Sem/Hum+N+Sg+Gen+PxSg2
olles#vearro#sápmiG+N+Sg+Gen+PxSg2
olles#virge#guolásteaddji+Sem/Hum+N+Sg+Gen+PxSg2
olles#áigiG+N+Sg+Gen+PxSg2
olles#árvu+N+Sg+Gen+PxSg2
olli+Sem/Plc+N+Sg+Gen+PxSg2
ollis#albma#buktin+N+Sg+Gen+PxSg2
ollislašvuohta+N+Sg+Gen+PxSg2
ollisvuohta+N+Sg+Gen+PxSg2
olluvuohta+N+Sg+Gen+PxSg2
olmmoš#bivdi+Sem/Hum+Sem/Ani+N+Sg+Gen+PxSg2
olmmoš#borri+Sem/Hum+Sem/Ani+N+Sg+Gen+PxSg2
olmmoš#dovddiideapmi+N+Sg+Gen+PxSg2
olmmoš#goddi+Sem/Hum+Sem/Ani+N+Sg+Gen+PxSg2
olmmoš#goddin+N+Sg+Gen+PxSg2
olmmoš#govvideapmi+N+Sg+Gen+PxSg2
olmmoš#gávppašeapmi+N+Sg+Gen+PxSg2
olmmoš#joavku+Sem/Group+Sem/Hum+N+Sg+Gen+PxSg2
olmmoš#laskan+N+Sg+Gen+PxSg2
olmmoš#lohkan+N+Sg+Gen+PxSg2
olmmoš#sihkkarvuohta+N+Sg+Gen+PxSg2
olmmoš#sohka#goddi+Sem/Hum+Sem/Group+N+Sg+Gen+PxSg2
olmmoš#sohka+Sem/Hum+Sem/Group+N+Sg+Gen+PxSg2
olmmoš#vuoigatvuohtaG+N+Sg+Gen+PxSg2
olmmoš#vuoigatvuođa#komitea+Sem/Org+N+Sg+Gen+PxSg2
olmmoš#vuoigatvuođa#lávde#goddi+Sem/Org+N+Sg+Gen+PxSg2
olmmoš#vuoigatvuođaid#kommišuvdna+Sem/Org+N+Sg+Gen+PxSg2
olmmoš#áhppa+Sem/Ani+N+Sg+Gen+PxSg2
olmmoš#árvu+N+Sg+Gen+PxSg2
olmmoš#čearda+Sem/Group+Sem/Hum+N+Sg+Gen+PxSg2
olmmoš+Sem/Hum+N+Sg+Gen+PxSg2
olmmošvuohta+N+Sg+Gen+PxSg2
olmmái#olmmoš+Sem/Hum+N+Sg+Gen+PxSg2
olmmáivuohta+N+Sg+Gen+PxSg2
olssot+N+Sg+Gen+PxSg2
oluonduG+N+Sg+Gen+PxSg2
oluvuohta+N+Sg+Gen+PxSg2
olympia#dolla+N+Sg+Gen+PxSg2
olympia#gilvvut+N+Sg+Gen+PxSg2
olympia#lávde#goddi+Sem/Org+N+Sg+Gen+PxSg2
olympia#meašttir+Sem/Hum+N+Sg+Gen+PxSg2
olympiija+N+Sg+Gen+PxSg2
olympiija#gilvvut+N+Sg+Gen+PxSg2
olympiija#meašttir+Sem/Hum+N+Sg+Gen+PxSg2
olá#muddu+N+Sg+Gen+PxSg2
ontologa+Sem/Hum+N+Sg+Gen+PxSg2
opera+Sem/Org+N+Sg+Gen+PxSg2
operatevra+Sem/Hum+N+Sg+Gen+PxSg2
operáhtor+Sem/Hum+N+Sg+Gen+PxSg2
opmo#rásáš+N+Sg+Gen+PxSg2
opmodat#hálddašeapmi+N+Sg+Gen+PxSg2
opmodat#sirdin+N+Sg+Gen+PxSg2
opmodat#soabadalli+Sem/Hum+N+Sg+Gen+PxSg2
opmodat#soabaheaddji+Sem/Hum+N+Sg+Gen+PxSg2
opmodat#vuoigatvuohta+N+Sg+Gen+PxSg2
oppalaš#eana+Sem/Plc+N+Sg+Gen+PxSg2
oppalaš#olggos#buktin+N+Sg+Gen+PxSg2
oppalašvuohta+N+Sg+Gen+PxSg2
oppas+Wthr+N+Sg+Gen+PxSg2
opponeanta+Sem/Hum+N+Sg+Gen+PxSg2
opposišun#partiija+Sem/Org+N+Sg+Gen+PxSg2
opposišuvdna+Sem/Org+N+Sg+Gen+PxSg2
optihkar+Sem/Hum+N+Sg+Gen+PxSg2
optimista+Sem/Hum+N+Sg+Gen+PxSg2
orange#russa+Sem/Hum+N+Sg+Gen+PxSg2
oransjeriija+Sem/Org+N+Sg+Gen+PxSg2
orde#sieđga+N+Sg+Gen+PxSg2
ordnejeaddji+N+Sg+Gen+PxSg2
ore+Sem/Ani+N+Sg+Gen+PxSg2
oreš+Sem/Hum+N+Sg+Gen+PxSg2
organisašun#ossodat+Sem/Org+Sem/Plc+N+Sg+Gen+PxSg2
organisašuvdna+Sem/Org+N+Sg+Gen+PxSg2
organiseren#rievdadeapmi+N+Sg+Gen+PxSg2
orgel#čuojaheaddji+Sem/Hum+N+Sg+Gen+PxSg2
orgána+Sem/Org+N+Sg+Gen+PxSg2
orjjel#sápmiG+N+Sg+Gen+PxSg2
orjjel+Sem/Hum+N+Sg+Gen+PxSg2
orjješ#biegga+Wthr+N+Sg+Gen+PxSg2
orjješ#davve#biegga+Wthr+N+Sg+Gen+PxSg2
orjješ#dálkkádat+Wthr+N+Sg+Gen+PxSg2
orjješ#luládat+Wthr+N+Sg+Gen+PxSg2
orjješ#sápmiG+N+Sg+Gen+PxSg2
orkeastar+Sem/Group+Sem/Hum+N+Sg+Gen+PxSg2
orkeasttar+Sem/Group+Sem/Hum+N+Sg+Gen+PxSg2
orkána+Wthr+N+Sg+Gen+PxSg2
ornitologa+Sem/Hum+N+Sg+Gen+PxSg2
orodeapmi+N+Sg+Gen+PxSg2
orohat#juohkin+N+Sg+Gen+PxSg2
orohat#stivra+Sem/Org+N+Sg+Gen+PxSg2
orohat+Sem/Plc+Sem/Org+N+Sg+Gen+PxSg2
orosteapmi+N+Sg+Gen+PxSg2
orru+Sem/Hum+N+Sg+Gen+PxSg2
dáppe#orru+Sem/Hum+N+Sg+Gen+PxSg2
orrun#báiki+Sem/Plc+N+Sg+Gen+PxSg2
orrun#latnja+Sem/Plc+N+Sg+Gen+PxSg2
orrun#sadji+Sem/Plc+N+Sg+Gen+PxSg2
orrun+N+Sg+Gen+PxSg2
ortnegis#doallan+N+Sg+Gen+PxSg2
ortnet#váldi+Sem/Org+N+Sg+Gen+PxSg2
ortnetvuohta+N+Sg+Gen+PxSg2
ortográfa+Sem/Hum+N+Sg+Gen+PxSg2
orustan#guovlu+Sem/Plc+N+Sg+Gen+PxSg2
orustan#sadji+Sem/Plc+N+Sg+Gen+PxSg2
orustan#áigodat+Sem/Time+N+Sg+Gen+PxSg2
orusteapmi+N+Sg+Gen+PxSg2
orut+Sem/Hum+Sem/Ani+N+Sg+Gen+PxSg2
orákel+Sem/Hum+N+Sg+Gen+PxSg2
oseanográfa+Sem/Hum+N+Sg+Gen+PxSg2
oskkoldat#ovttas#goddi+Sem/Org+N+Sg+Gen+PxSg2
oskkáldasvuohta+N+Sg+Gen+PxSg2
osku#duski+N+Sg+Gen+PxSg2
osku#guoibmi+Sem/Hum+N+Sg+Gen+PxSg2
osku#viellja+Sem/Hum+N+Sg+Gen+PxSg2
osku+N+Sg+Gen+PxSg2
oskumuš#ealli+Sem/Ani+N+Sg+Gen+PxSg2
osolaš+Sem/Hum+N+Sg+Gen+PxSg2
ossodat#buhcciid#dikšu+Sem/Hum+N+Sg+Gen+PxSg2
ossodat#buohcce#divššár+Sem/Hum+N+Sg+Gen+PxSg2
ossodat#direktevra+Sem/Hum+N+Sg+Gen+PxSg2
ossodat#goddi+Sem/Org+N+Sg+Gen+PxSg2
ossodat#hoavda+Sem/Hum+N+Sg+Gen+PxSg2
ossodat#inšenevra+Sem/Hum+N+Sg+Gen+PxSg2
ossodat#jođiheaddji+Sem/Hum+N+Sg+Gen+PxSg2
ossodat#kantuvra+Sem/Org+Sem/Plc+N+Sg+Gen+PxSg2
ossodat+Sem/Org+Sem/Plc+N+Sg+Gen+PxSg2
otná#beaivi+Sem/Time+N+Sg+Gen+PxSg2
eahket#beaivi+Sem/Time+N+Sg+Gen+PxSg2
ovcci#čuođis+N+Sg+Gen+PxSg2
ovda#eastadeapmi+N+Sg+Gen+PxSg2
ovda#gihtii#jienasteapmi+N+Sg+Gen+PxSg2
ovda#goddi+Sem/Org+N+Sg+Gen+PxSg2
ovda#govva+Sem/Hum+N+Sg+Gen+PxSg2
ovda#gávpot+Sem/Plc+N+Sg+Gen+PxSg2
ovda#juvla#geassin+N+Sg+Gen+PxSg2
ovda#kantuvra+Sem/Org+Sem/Plc+N+Sg+Gen+PxSg2
ovda#luohkká+Sem/Group+Sem/Hum+N+Sg+Gen+PxSg2
ovda#manni+N+Sg+Gen+PxSg2
ovda#merken+N+Sg+Gen+PxSg2
ovda#oastin#ohcan+N+Sg+Gen+PxSg2
ovda#oastin#vuoigatvuohta+N+Sg+Gen+PxSg2
ovda#oidin#sadji+Sem/Plc+N+Sg+Gen+PxSg2
ovda#olbmo#evttohas+Sem/Hum+N+Sg+Gen+PxSg2
ovda#olmmoš+Sem/Hum+N+Sg+Gen+PxSg2
ovda#skuvla#oahpaheaddji+Sem/Hum+N+Sg+Gen+PxSg2
ovda#skuvla+Sem/Org+Build+N+Sg+Gen+PxSg2
ovda#vuodjin+N+Sg+Gen+PxSg2
ovda#vuoigatvuohta+N+Sg+Gen+PxSg2
ovda#vuoigŋašat+N+Sg+Gen+PxSg2
ovda#vázzin+N+Sg+Gen+PxSg2
ovdal#gaska#beaivi+Sem/Time+N+Sg+Gen+PxSg2
ovdal#geassin+N+Sg+Gen+PxSg2
ovdalaš#áigi+N+Sg+Gen+PxSg2
ovdalis#čuožžu+Sem/Hum+N+Sg+Gen+PxSg2
ovdan#buktin#nákca+N+Sg+Gen+PxSg2
ovdan#buktin+N+Sg+Gen+PxSg2
ovdan#vázzi+Sem/Hum+N+Sg+Gen+PxSg2
ovddal#bahkken+N+Sg+Gen+PxSg2
ovddal#boahtin#sadji+Sem/Plc+N+Sg+Gen+PxSg2
ovddal#boahtti+Sem/Hum+N+Sg+Gen+PxSg2
ovddas#goddi+Sem/Org+N+Sg+Gen+PxSg2
ovddas#manni+Sem/Hum+N+Sg+Gen+PxSg2
ovddas#oaidnin+N+Sg+Gen+PxSg2
ovddas#olmmái+Sem/Hum+N+Sg+Gen+PxSg2
ovddas#rohkadalli+N+Sg+Gen+PxSg2
ovddas#vástideaddji+Sem/Hum+N+Sg+Gen+PxSg2
ovddas#vástádus#juogadeapmi+N+Sg+Gen+PxSg2
ovddas#vástádus#vuoigatvuohta+N+Sg+Gen+PxSg2
ovddas#vázzin+N+Sg+Gen+PxSg2
ovddas#čuožžu+Sem/Hum+N+Sg+Gen+PxSg2
ovddas+N+Sg+Gen+PxSg2
ovddastan#goddi+Sem/Org+N+Sg+Gen+PxSg2
ovddasteaddji+N+Sg+Gen+PxSg2
ovddastus#orgána+Sem/Org+N+Sg+Gen+PxSg2
ovddastus+N+Sg+Gen+PxSg2
ovddet#beaivi+Sem/Time+N+Sg+Gen+PxSg2
ovddeš#áigi+N+Sg+Gen+PxSg2
ovddidan#ministtar+Sem/Hum+N+Sg+Gen+PxSg2
ovddidan#veahkki+Sem/Hum+N+Sg+Gen+PxSg2
ovddidan#vejolašvuohta+N+Sg+Gen+PxSg2
ovddos#mannan+N+Sg+Gen+PxSg2
ovddos#šlimppastat+N+Sg+Gen+PxSg2
ovddádus#bellodat+Sem/Org+N+Sg+Gen+PxSg2
ovdii#doapman+N+Sg+Gen+PxSg2
ovdánahttin#fitnodat+Sem/Org+N+Sg+Gen+PxSg2
ovdánan#avádat+Sem/Plc+N+Sg+Gen+PxSg2
ovdánan#lihkadeapmi+N+Sg+Gen+PxSg2
ovdánan#muddu+N+Sg+Gen+PxSg2
ovdánan#vejolašvuohta+N+Sg+Gen+PxSg2
ovdáneapmi+N+Sg+Gen+PxSg2
ovsttán+Wthr+N+Sg+Gen+PxSg2
ovtta#beaivve#loddi+Sem/Ani+N+Sg+Gen+PxSg2
ovtta#dássásašvuohta+N+Sg+Gen+PxSg2
ovtta#guvlui#vuodjin+N+Sg+Gen+PxSg2
ovtta#iđot+N+Sg+Gen+PxSg2
ovtta#láganvuohta+N+Sg+Gen+PxSg2
ovtta#lágánvuohta+N+Sg+Gen+PxSg2
ovtta#lágášvuohta+N+Sg+Gen+PxSg2
ovtta#láhkásašvuohta+N+Sg+Gen+PxSg2
ovtta#mielalašvuohta+N+Sg+Gen+PxSg2
ovtta#miella+N+Sg+Gen+PxSg2
ovtta#oaivilvuohta+N+Sg+Gen+PxSg2
ovtta#oaivvildeaddji+Sem/Hum+N+Sg+Gen+PxSg2
ovtta#olbmo#fitnodat+Sem/Org+N+Sg+Gen+PxSg2
ovtta#olbmo#latnja+Sem/Plc+N+Sg+Gen+PxSg2
ovtta#vástálašvuohta+N+Sg+Gen+PxSg2
ovtta#árvosašvuohta+N+Sg+Gen+PxSg2
ovttadat+Sem/Org+N+Sg+Gen+PxSg2
ovttaidahttin+N+Sg+Gen+PxSg2
ovttaideapmi+N+Sg+Gen+PxSg2
ovttajienalašvuohta+N+Sg+Gen+PxSg2
ovttalašvuohta+N+Sg+Gen+PxSg2
ovttas#bargo#guoibmi+Sem/Hum+N+Sg+Gen+PxSg2
ovttas#bargo#joavku+Sem/Group+Sem/Hum+N+Sg+Gen+PxSg2
ovttas#bargo#lávde#goddi+Sem/Org+N+Sg+Gen+PxSg2
ovttas#bargo#orgána+Sem/Org+N+Sg+Gen+PxSg2
ovttas#bargo#vejolašvuohta+N+Sg+Gen+PxSg2
ovttas#doaibman+N+Sg+Gen+PxSg2
ovttas#eaiggáduššan+N+Sg+Gen+PxSg2
ovttas#eaiggát+Sem/Hum+N+Sg+Gen+PxSg2
ovttas#eallin+N+Sg+Gen+PxSg2
ovttas#lohkan+N+Sg+Gen+PxSg2
ovttas#orru+Sem/Hum+N+Sg+Gen+PxSg2
ovttas#ruhtadeapmi+N+Sg+Gen+PxSg2
ovttas#ássan+N+Sg+Gen+PxSg2
ovttas#ássi+Sem/Hum+N+Sg+Gen+PxSg2
ovttastallan#vuoigatvuohta+N+Sg+Gen+PxSg2
ovttastus#beallalaš+Sem/Hum+N+Sg+Gen+PxSg2
ovttastus+N+Sg+Gen+PxSg2
ozo#vuoigatvuohta+N+Sg+Gen+PxSg2
ozolaš+Sem/Hum+N+Sg+Gen+PxSg2
ođas#doaimmahat+Sem/Org+Sem/Plc+N+Sg+Gen+PxSg2
ođas#doaimmahus+Sem/Org+Sem/Plc+N+Sg+Gen+PxSg2
ođas#gaskkusteaddji+Sem/Hum+N+Sg+Gen+PxSg2
ođastan#árvu+N+Sg+Gen+PxSg2
ođjo#šaddu+N+Sg+Gen+PxSg2
ođju+N+Sg+Gen+PxSg2
ođđa#beai#ruohtta+N+Sg+Gen+PxSg2
ođđa#beaivi+Sem/Time+N+Sg+Gen+PxSg2
ođđa#beaivve#ruohtta+N+Sg+Gen+PxSg2
ođđa#buvttadeapmi+N+Sg+Gen+PxSg2
ođđa#doallo#huksen#guovlu+Sem/Plc+N+Sg+Gen+PxSg2
ođđa#dállu+Build+N+Sg+Gen+PxSg2
ođđa#jage#mánnu+N+Sg+Gen+PxSg2
ođđa#jagi#mánnu+N+Sg+Gen+PxSg2
ođđa#jagi#ruohtta+N+Sg+Gen+PxSg2
ođđa#jahki+N+Sg+Gen+PxSg2
ođđa#mánnu+N+Sg+Gen+PxSg2
ođđa#nazista+Sem/Hum+N+Sg+Gen+PxSg2
ođđa#válljen+N+Sg+Gen+PxSg2
ođđa#áigi+N+Sg+Gen+PxSg2
ođđa#ássehus+Sem/Org+N+Sg+Gen+PxSg2
ođđa#ássi+Sem/Hum+N+Sg+Gen+PxSg2
ođđasis#gieđahallan+N+Sg+Gen+PxSg2
ođđasis#huksen#áigi+N+Sg+Gen+PxSg2
ođđasis#huksen+N+Sg+Gen+PxSg2
ođđasis#lihkkan+N+Sg+Gen+PxSg2
ođđasis#lágideapmi+N+Sg+Gen+PxSg2
ođđasis#rahpan+N+Sg+Gen+PxSg2
ođđasis#riegádeapmi+N+Sg+Gen+PxSg2
pakeha+Sem/Hum+N+Sg+Gen+PxSg2
pakistánalaš+Sem/Hum+N+Sg+Gen+PxSg2
pakistánar+Sem/Hum+N+Sg+Gen+PxSg2
paleográfa+Sem/Hum+N+Sg+Gen+PxSg2
paleontologa+Sem/Hum+N+Sg+Gen+PxSg2
panela#digaštallan+N+Sg+Gen+PxSg2
panela#jođiheaddji+Sem/Hum+N+Sg+Gen+PxSg2
panela#oasse#váldi+Sem/Hum+N+Sg+Gen+PxSg2
para#militeara+Sem/Hum+N+Sg+Gen+PxSg2
para#niehtti+N+Sg+Gen+PxSg2
paradiijás+Sem/Plc+N+Sg+Gen+PxSg2
paradiisa+Sem/Plc+N+Sg+Gen+PxSg2
paradiás+Sem/Plc+N+Sg+Gen+PxSg2
parasihtta+Sem/Hum+Sem/Ani+N+Sg+Gen+PxSg2
parfymeriija+Sem/Org+Sem/Plc+N+Sg+Gen+PxSg2
parkeren+N+Sg+Gen+PxSg2
parlameanta+Sem/Org+Build+N+Sg+Gen+PxSg2
parlamentarihkkar+Sem/Hum+N+Sg+Gen+PxSg2
parlamentihkkár+Sem/Hum+N+Sg+Gen+PxSg2
partalaš+Sem/Hum+N+Sg+Gen+PxSg2
partiija+Sem/Org+N+Sg+Gen+PxSg2
partisipánta+Sem/Hum+N+Sg+Gen+PxSg2
party#joavku+Sem/Group+Sem/Hum+N+Sg+Gen+PxSg2
pasieanta#áittardeaddji+Sem/Hum+N+Sg+Gen+PxSg2
pasieanta+Sem/Hum+N+Sg+Gen+PxSg2
passat#biegga+Wthr+N+Sg+Gen+PxSg2
passion#šattus+N+Sg+Gen+PxSg2
pástor+Sem/Hum+N+Sg+Gen+PxSg2
patologa+Sem/Hum+N+Sg+Gen+PxSg2
patroslaš+Sem/Hum+N+Sg+Gen+PxSg2
pea-niehtti+N+Sg+Gen+PxSg2
pedagoga+Sem/Hum+N+Sg+Gen+PxSg2
pelikána#loddi+Sem/Ani+N+Sg+Gen+PxSg2
pellets#buvttadeapmi+N+Sg+Gen+PxSg2
penšun#vuoigatvuohta+N+Sg+Gen+PxSg2
penšunista+Sem/Hum+N+Sg+Gen+PxSg2
penšunistaid#searvi+Sem/Org+N+Sg+Gen+PxSg2
perioda+Sem/Time+N+Sg+Gen+PxSg2
perislaš+Sem/Hum+N+Sg+Gen+PxSg2
perma#galmmas+Wthr+N+Sg+Gen+PxSg2
persiljá#ruohtas+N+Sg+Gen+PxSg2
person#geavaheaddji+Sem/Hum+N+Sg+Gen+PxSg2
person#logahallan+N+Sg+Gen+PxSg2
person#vákšun+N+Sg+Gen+PxSg2
personála#kantuvra+Sem/Org+Sem/Plc+N+Sg+Gen+PxSg2
personála#konsuleanta+Sem/Hum+N+Sg+Gen+PxSg2
personála#stivra+Sem/Org+N+Sg+Gen+PxSg2
persovdna+Sem/Hum+N+Sg+Gen+PxSg2
pessimista+Sem/Hum+N+Sg+Gen+PxSg2
pingviidna+Sem/Ani+N+Sg+Gen+PxSg2
pioneara+Sem/Hum+N+Sg+Gen+PxSg2
playboy+Sem/Hum+N+Sg+Gen+PxSg2
plutokratiija+Sem/Org+N+Sg+Gen+PxSg2
pláhtta#skárrit+N+Sg+Gen+PxSg2
plána#eise#váldi+Sem/Org+N+Sg+Gen+PxSg2
plána#láhka#lávde#goddi+Sem/Org+N+Sg+Gen+PxSg2
plánejeaddji+N+Sg+Gen+PxSg2
plánen#vejolašvuohta+N+Sg+Gen+PxSg2
plánen+N+Sg+Gen+PxSg2
poasta#almmái+Sem/Hum+N+Sg+Gen+PxSg2
poasta#kantuvra+Sem/Plc+N+Sg+Gen+PxSg2
poava+Sem/Hum+N+Sg+Gen+PxSg2
poehta+Sem/Hum+N+Sg+Gen+PxSg2
poles+Sem/Hum+N+Sg+Gen+PxSg2
poliklinihkka+Sem/Org+Sem/Plc+N+Sg+Gen+PxSg2
politeaddji+Sem/Hum+N+Sg+Gen+PxSg2
politihkar+Sem/Hum+N+Sg+Gen+PxSg2
politihkkár+Sem/Hum+N+Sg+Gen+PxSg2
politiija#advokáhta+Sem/Hum+N+Sg+Gen+PxSg2
politiija#advokáhta+Sem/Hum+N+Sg+Gen+PxSg2
politiija#bálvá+Sem/Hum+N+Sg+Gen+PxSg2
politiija#departemeanta+Sem/Org+Sem/Plc+N+Sg+Gen+PxSg2
politiija#guovlu+Sem/Plc+N+Sg+Gen+PxSg2
politiija#inspektevra+Sem/Hum+N+Sg+Gen+PxSg2
politiija#jurista+Sem/Hum+N+Sg+Gen+PxSg2
politiija#measttir+Sem/Hum+N+Sg+Gen+PxSg2
politiija#meašttir+Sem/Hum+N+Sg+Gen+PxSg2
politiija+Sem/Hum+N+Sg+Gen+PxSg2
polára#jahki+Sem/Time+N+Sg+Gen+PxSg2
pomora#gávppašeapmi+N+Sg+Gen+PxSg2
pomora+Sem/Hum+N+Sg+Gen+PxSg2
pop#násti+Sem/Hum+N+Sg+Gen+PxSg2
pop#návle#doaŋggat+N+Sg+Gen+PxSg2
pop-joavku+Sem/Group+Sem/Hum+N+Sg+Gen+PxSg2
porsáŋgulaš+Sem/Hum+N+Sg+Gen+PxSg2
praktikánta+Sem/Hum+N+Sg+Gen+PxSg2
preassa#dieđiheaddji+Sem/Hum+N+Sg+Gen+PxSg2
preassa#friddjavuohta+N+Sg+Gen+PxSg2
predáhtor+Sem/Ani+N+Sg+Gen+PxSg2
prentehus+Sem/Org+Sem/Plc+N+Sg+Gen+PxSg2
prenten#friddjavuohta+N+Sg+Gen+PxSg2
presideanta#evttohas+Sem/Hum+N+Sg+Gen+PxSg2
presideanta#goddi+Sem/Org+N+Sg+Gen+PxSg2
presideanta+Sem/Hum+N+Sg+Gen+PxSg2
presseriija+Sem/Org+Sem/Plc+N+Sg+Gen+PxSg2
presumpšuvdna+N+Sg+Gen+PxSg2
primeara#buvttadeaddji+N+Sg+Gen+PxSg2
prinsa+Sem/Hum+N+Sg+Gen+PxSg2
prinseassa+Sem/Hum+N+Sg+Gen+PxSg2
prinsihppa#digaštallan+N+Sg+Gen+PxSg2
privatista+Sem/Hum+N+Sg+Gen+PxSg2
priváhta#skuvla+Sem/Org+Sem/Plc+N+Sg+Gen+PxSg2
pro#dekána+Sem/Hum+N+Sg+Gen+PxSg2
proavás#goddi+Sem/Org+N+Sg+Gen+PxSg2
proavás#suohkan+Sem/Plc+Sem/Org+N+Sg+Gen+PxSg2
proavás+Sem/Hum+N+Sg+Gen+PxSg2
produkta#ovddideapmi+N+Sg+Gen+PxSg2
profehta+Sem/Hum+N+Sg+Gen+PxSg2
professor+Sem/Hum+N+Sg+Gen+PxSg2
programmerar+Sem/Hum+N+Sg+Gen+PxSg2
programmerár+Sem/Hum+N+Sg+Gen+PxSg2
prográmma#dieđut+N+Sg+Gen+PxSg2
prográmma#gieđahalli+Sem/Hum+N+Sg+Gen+PxSg2
prográmma#stivra+Sem/Org+N+Sg+Gen+PxSg2
prorektor+Sem/Hum+N+Sg+Gen+PxSg2
proseanta#luoitin+N+Sg+Gen+PxSg2
proseassa#fámuheaddji+Sem/Hum+N+Sg+Gen+PxSg2
proseassa#láhka#addin+N+Sg+Gen+PxSg2
prospekteren#ossodat+Sem/Org+Sem/Plc+N+Sg+Gen+PxSg2
prostiija+Sem/Org+N+Sg+Gen+PxSg2
provinsa+Sem/Org+Sem/Plc+N+Sg+Gen+PxSg2
provás+Sem/Hum+N+Sg+Gen+PxSg2
prošeakta#bargi+Sem/Hum+N+Sg+Gen+PxSg2
prošeakta#jođiheaddji+Sem/Hum+N+Sg+Gen+PxSg2
prošeakta#miel#bargi+Sem/Hum+N+Sg+Gen+PxSg2
prošeakta#ruhta#juolludeapmi+N+Sg+Gen+PxSg2
psykologa+Sem/Hum+N+Sg+Gen+PxSg2
pubba+Sem/Plc+N+Sg+Gen+PxSg2
publikašuvdna#logahallan+N+Sg+Gen+PxSg2
pumpa#stašuvdna+N+Sg+Gen+PxSg2
pumpa+N+Sg+Gen+PxSg2
pumá+Sem/Ani+N+Sg+Gen+PxSg2
páhpa#skuvla+Sem/Org+Sem/Plc+N+Sg+Gen+PxSg2
páhppa+Sem/Hum+N+Sg+Gen+PxSg2
pálbma#lávvardat+N+Sg+Gen+PxSg2
pálbma#lávvordat+N+Sg+Gen+PxSg2
pálbma#muorra+N+Sg+Gen+PxSg2
pálbma#sotna#beaivi+Sem/Time+N+Sg+Gen+PxSg2
pálbma+N+Sg+Gen+PxSg2
pánta#vuoigatvuohta+N+Sg+Gen+PxSg2
párken#sadji+Sem/Plc+N+Sg+Gen+PxSg2
párra+Sem/Hum+Sem/Ani+Sem/Group+N+Sg+Gen+PxSg2
raban+N+Sg+Gen+PxSg2
rabas#áigi+N+Sg+Gen+PxSg2
rabies#riika+Sem/Plc+Sem/Org+N+Sg+Gen+PxSg2
rabárber+N+Sg+Gen+PxSg2
radde#eana+Sem/Plc+N+Sg+Gen+PxSg2
radde#vuodjan+N+Sg+Gen+PxSg2
radikála+Sem/Hum+N+Sg+Gen+PxSg2
radiologa+Sem/Hum+N+Sg+Gen+PxSg2
raffinaderiija+Sem/Org+Sem/Plc+N+Sg+Gen+PxSg2
raffineriija+Sem/Org+Sem/Plc+N+Sg+Gen+PxSg2
ragat#áigi+Sem/Time+N+Sg+Gen+PxSg2
ragat+Sem/Time+N+Sg+Gen+PxSg2
rahkadas+Sem/Plc+N+Sg+Gen+PxSg2
rahkke#heargi+Sem/Ani+N+Sg+Gen+PxSg2
rahkki#heargi+Sem/Ani+N+Sg+Gen+PxSg2
rahkki+Sem/Ani+N+Sg+Gen+PxSg2
rahpan#meanut+N+Sg+Gen+PxSg2
rahpan#áigi+N+Sg+Gen+PxSg2
rahppi+Sem/Hum+N+Sg+Gen+PxSg2
rahttá+Sem/Time+N+Sg+Gen+PxSg2
rahtádat#širrá+Sem/Ani+N+Sg+Gen+PxSg2
rahtádat+N+Sg+Gen+PxSg2
rampi+Sem/Hum+N+Sg+Gen+PxSg2
ramádat+Wthr+N+Sg+Gen+PxSg2
ranči+Sem/Hum+N+Sg+Gen+PxSg2
raportevra+Sem/Hum+N+Sg+Gen+PxSg2
rasista+Sem/Hum+N+Sg+Gen+PxSg2
rasten+N+Sg+Gen+PxSg2
rasttildat+N+Sg+Gen+PxSg2
rasttildeapmi+N+Sg+Gen+PxSg2
ratifiseren+N+Sg+Gen+PxSg2
ravda#caggan+N+Sg+Gen+PxSg2
ravda#čiekči+Sem/Hum+N+Sg+Gen+PxSg2
ravda#čuollan+N+Sg+Gen+PxSg2
ravddat+Sem/Ani+N+Sg+Gen+PxSg2
ravggon+Sem/Ani+N+Sg+Gen+PxSg2
reabbá#ealli+Sem/Ani+N+Sg+Gen+PxSg2
reabbá+Sem/Ani+N+Sg+Gen+PxSg2
readnji+Sem/Hum+Sem/Ani+N+Sg+Gen+PxSg2
reahcci+Sem/Hum+N+Sg+Gen+PxSg2
reahka#guottádat+Wthr+N+Sg+Gen+PxSg2
reahkká+Sem/Ani+N+Sg+Gen+PxSg2
reaida#lotnun+N+Sg+Gen+PxSg2
reaida#máksin+N+Sg+Gen+PxSg2
reaida#sirdin+N+Sg+Gen+PxSg2
reaidnár+Sem/Hum+N+Sg+Gen+PxSg2
reaidudeapmi+N+Sg+Gen+PxSg2
reainnár+Sem/Hum+N+Sg+Gen+PxSg2
reakšuvdna#áigi+N+Sg+Gen+PxSg2
reakčá+Sem/Plc+N+Sg+Gen+PxSg2
realista+Sem/Hum+N+Sg+Gen+PxSg2
realsi+Sem/Hum+N+Sg+Gen+PxSg2
reandi+Sem/Ani+N+Sg+Gen+PxSg2
reantár+Sem/Hum+N+Sg+Gen+PxSg2
reanzi+Sem/Ani+N+Sg+Gen+PxSg2
reaská+Sem/Ani+N+Sg+Gen+PxSg2
reastalas#doalli+Sem/Hum+N+Sg+Gen+PxSg2
reatká#jeagil+N+Sg+Gen+PxSg2
reatká+N+Sg+Gen+PxSg2
reavre#juolgi+Sem/Hum+N+Sg+Gen+PxSg2
reavri+Sem/Hum+N+Sg+Gen+PxSg2
reavvi+Sem/Hum+N+Sg+Gen+PxSg2
reavži+Sem/Hum+N+Sg+Gen+PxSg2
reaŋga+Sem/Hum+N+Sg+Gen+PxSg2
reaššan+N+Sg+Gen+PxSg2
reašši+Sem/Plc+N+Sg+Gen+PxSg2
redaktevra+Sem/Hum+N+Sg+Gen+PxSg2
redakšuvdna#lávde#goddi+Sem/Org+N+Sg+Gen+PxSg2
redakšuvdna+Sem/Org+Sem/Plc+N+Sg+Gen+PxSg2
rederiija+Sem/Org+Sem/Plc+N+Sg+Gen+PxSg2
redišša+N+Sg+Gen+PxSg2
refalaš+Sem/Hum+N+Sg+Gen+PxSg2
refereanta+Sem/Hum+N+Sg+Gen+PxSg2
referánsa#joavku+Sem/Group+Sem/Hum+N+Sg+Gen+PxSg2
refleaksa#lihkadeapmi+N+Sg+Gen+PxSg2
refleaksa#vázzin+N+Sg+Gen+PxSg2
reformánta+Sem/Hum+N+Sg+Gen+PxSg2
regiovdna#departemeanta+Sem/Org+Sem/Plc+N+Sg+Gen+PxSg2
regionaliseren#lávde#goddi+Sem/Org+N+Sg+Gen+PxSg2
regiovdna+Sem/Plc+N+Sg+Gen+PxSg2
registreren#kantuvra+Sem/Org+Sem/Plc+N+Sg+Gen+PxSg2
registtar#guovddáš+Sem/Org+Sem/Plc+N+Sg+Gen+PxSg2
rehkenastin+N+Sg+Gen+PxSg2
rehket#doalli+Sem/Hum+N+Sg+Gen+PxSg2
rehket#doallo#dárkkisteaddji+Sem/Hum+N+Sg+Gen+PxSg2
rehket#doallo#lađastallan+N+Sg+Gen+PxSg2
rehket#čállin+N+Sg+Gen+PxSg2
reive#lonohallan+N+Sg+Gen+PxSg2
reive#lonuheaddji+Sem/Hum+N+Sg+Gen+PxSg2
rekruhtta#skuvla+Sem/Org+Sem/Plc+N+Sg+Gen+PxSg2
rekruhtta+Sem/Hum+N+Sg+Gen+PxSg2
rektor+Sem/Hum+N+Sg+Gen+PxSg2
rekvisišuvdna#čálli+Sem/Hum+N+Sg+Gen+PxSg2
remitteanta+Sem/Hum+N+Sg+Gen+PxSg2
renoliidna+Sem/Hum+N+Sg+Gen+PxSg2
rentehat+Sem/Org+Sem/Plc+N+Sg+Gen+PxSg2
rentehus+Sem/Org+Sem/Plc+N+Sg+Gen+PxSg2
renton#áhkku+Sem/Hum+N+Sg+Gen+PxSg2
repetišuvdna#hárjehallan+N+Sg+Gen+PxSg2
replihkka#vurostallan+N+Sg+Gen+PxSg2
reportár+Sem/Hum+N+Sg+Gen+PxSg2
republihkka+Sem/Org+N+Sg+Gen+PxSg2
reseapta#viežžan+N+Sg+Gen+PxSg2
reseapta#vuordin+N+Sg+Gen+PxSg2
researva#olmmoš+Sem/Hum+N+Sg+Gen+PxSg2
researva#ruđat+N+Sg+Gen+PxSg2
reseda#šaddu+N+Sg+Gen+PxSg2
reserváhtta+Sem/Plc+N+Sg+Gen+PxSg2
restauráŋŋa+Sem/Org+Sem/Plc+N+Sg+Gen+PxSg2
restoráŋŋa+Sem/Org+Sem/Plc+N+Sg+Gen+PxSg2
resursa#biologa+Sem/Hum+N+Sg+Gen+PxSg2
resursa#dilálašvuohta+N+Sg+Gen+PxSg2
resursa#dábuhan#vejolašvuohta+N+Sg+Gen+PxSg2
resursa#geavaheapmi+N+Sg+Gen+PxSg2
resursa#guovddáš+Sem/Org+Sem/Plc+N+Sg+Gen+PxSg2
resursa#hálddašeapmi+N+Sg+Gen+PxSg2
resursa#joavku+Sem/Group+Sem/Hum+N+Sg+Gen+PxSg2
resursa#olmmoš+Sem/Hum+N+Sg+Gen+PxSg2
resursa#skuvla+Sem/Org+N+Sg+Gen+PxSg2
resurssa#geavaheapmi+N+Sg+Gen+PxSg2
rettehas+N+Sg+Gen+PxSg2
rettet+N+Sg+Gen+PxSg2
reviira+Sem/Plc+N+Sg+Gen+PxSg2
revisor+Sem/Hum+N+Sg+Gen+PxSg2
revisora+Sem/Hum+N+Sg+Gen+PxSg2
revy#joavku+Sem/Group+Sem/Hum+N+Sg+Gen+PxSg2
reála#gelbbolašvuohta+N+Sg+Gen+PxSg2
rešissevra+Sem/Hum+N+Sg+Gen+PxSg2
ribbe#loddi+Sem/Ani+N+Sg+Gen+PxSg2
ribe#skáiti+Sem/Ani+N+Sg+Gen+PxSg2
ribon+Sem/Ani+N+Sg+Gen+PxSg2
ridda#sáhpal+N+Sg+Gen+PxSg2
ridda#viehkan+N+Sg+Gen+PxSg2
riddo#bivdi+Sem/Hum+N+Sg+Gen+PxSg2
riddo#báiki+Sem/Plc+N+Sg+Gen+PxSg2
riddo#civka#leivvoš+Sem/Ani+N+Sg+Gen+PxSg2
riddo#departemeanta+Sem/Org+Sem/Plc+N+Sg+Gen+PxSg2
riddo#dorski+Sem/Ani+N+Sg+Gen+PxSg2
riddo#guovlu+Sem/Plc+N+Sg+Gen+PxSg2
riddo#gáddi+Sem/Plc+N+Sg+Gen+PxSg2
riddo#joavku+Sem/Group+Sem/Hum+N+Sg+Gen+PxSg2
riddo#ministtar+Sem/Hum+N+Sg+Gen+PxSg2
riddo#máđir+N+Sg+Gen+PxSg2
riddo#sámi#siida+Sem/Org+Sem/Plc+N+Sg+Gen+PxSg2
riddo#viroš+Sem/Ani+N+Sg+Gen+PxSg2
riddu+Sem/Plc+Wthr+N+Sg+Gen+PxSg2
riddár#beaive#loddi+Sem/Ani+N+Sg+Gen+PxSg2
riddár#goddi+Sem/Org+N+Sg+Gen+PxSg2
riddár+Sem/Hum+N+Sg+Gen+PxSg2
rieban#gálku+Sem/Ani+N+Sg+Gen+PxSg2
rieban#ruovddit+N+Sg+Gen+PxSg2
rieban+Sem/Ani+N+Sg+Gen+PxSg2
riegádahtti+Sem/Hum+N+Sg+Gen+PxSg2
riegádahttin#latnja+Sem/Plc+N+Sg+Gen+PxSg2
riegádahttin#ossodat+N+Sg+Gen+PxSg2
riegádahttin#visti+Build+N+Sg+Gen+PxSg2
riegádahttin+N+Sg+Gen+PxSg2
riegádan#beaive#dearvvuođat+N+Sg+Gen+PxSg2
riegádan#beaivi+Sem/Time+N+Sg+Gen+PxSg2
riegádeapmi+N+Sg+Gen+PxSg2
riehkan+Sem/Hum+N+Sg+Gen+PxSg2
riehpo#gállis+Sem/Ani+N+Sg+Gen+PxSg2
riehpo#gállis+Sem/Ani+N+Sg+Gen+PxSg2
riehppi+Sem/Plc+N+Sg+Gen+PxSg2
riehpu+Sem/Hum+N+Sg+Gen+PxSg2
riehtis+Sem/Hum+N+Sg+Gen+PxSg2
riejan+Sem/Hum+N+Sg+Gen+PxSg2
riekkes#oaivi+Sem/Ani+N+Sg+Gen+PxSg2
riekkes#rássi+N+Sg+Gen+PxSg2
riekta#gielalašvuohta+N+Sg+Gen+PxSg2
riekta#gielatvuohta+N+Sg+Gen+PxSg2
riekta#čállin+N+Sg+Gen+PxSg2
riektatvuohta+N+Sg+Gen+PxSg2
riektavuohta+N+Sg+Gen+PxSg2
riekte#diehtemeahttunvuohta+N+Sg+Gen+PxSg2
riekte#dilálašvuohta+N+Sg+Gen+PxSg2
riekte#dovdu+N+Sg+Gen+PxSg2
riekte#geatnegasvuohta+N+Sg+Gen+PxSg2
riekte#geavaheaddji+N+Sg+Gen+PxSg2
riekte#gustojeaddji+Sem/Hum+N+Sg+Gen+PxSg2
riekte#historjá#dutki+Sem/Hum+N+Sg+Gen+PxSg2
riekte#huksejeaddji+Sem/Hum+N+Sg+Gen+PxSg2
riekte#hámáiduvvan+N+Sg+Gen+PxSg2
riekte#joavku+Sem/Group+Sem/Hum+N+Sg+Gen+PxSg2
riekte#latnja+Sem/Plc+N+Sg+Gen+PxSg2
riekte#lágádus+Sem/Org+N+Sg+Gen+PxSg2
riekte#ovda#manni+Sem/Hum+N+Sg+Gen+PxSg2
riekte#ovdáneapmi+N+Sg+Gen+PxSg2
riekte#ráhkadeaddji+Sem/Hum+N+Sg+Gen+PxSg2
riekte#sihkarvuohta+N+Sg+Gen+PxSg2
riekte#suodjaleapmi+N+Sg+Gen+PxSg2
riekte#veahkke#kantuvra+Sem/Org+Sem/Plc+N+Sg+Gen+PxSg2
riekte#veahkke#lávde#goddi+Sem/Org+N+Sg+Gen+PxSg2
riekte#veahkki+Sem/Hum+N+Sg+Gen+PxSg2
riekte#álggaheaddji+Sem/Hum+N+Sg+Gen+PxSg2
riekte#árvvošteapmi+N+Sg+Gen+PxSg2
riekte#ásahus+Sem/Org+N+Sg+Gen+PxSg2
riemut+N+Sg+Gen+PxSg2
riepmo#beaivi+Sem/Time+N+Sg+Gen+PxSg2
riepmo#latnja+Sem/Plc+N+Sg+Gen+PxSg2
riepmo#mállásat+N+Sg+Gen+PxSg2
riessan#náhkke#soadji+Sem/Ani+N+Sg+Gen+PxSg2
riessan+N+Sg+Gen+PxSg2
rievdadeapmi+N+Sg+Gen+PxSg2
rievdan#lađastallan+N+Sg+Gen+PxSg2
rievdan+N+Sg+Gen+PxSg2
rievddalmas#áigi+N+Sg+Gen+PxSg2
rievddut+N+Sg+Gen+PxSg2
rievdi#golut+N+Sg+Gen+PxSg2
rievideapmi+N+Sg+Gen+PxSg2
rievnnas+Sem/Hum+N+Sg+Gen+PxSg2
rievssat#bivdi+Sem/Hum+N+Sg+Gen+PxSg2
rievssat#cizáš+Sem/Ani+N+Sg+Gen+PxSg2
rievssat#cižáš+Sem/Ani+N+Sg+Gen+PxSg2
rievssat#fálli+Sem/Ani+N+Sg+Gen+PxSg2
rievssat#jahki+Sem/Time+N+Sg+Gen+PxSg2
rievssat#muorji+N+Sg+Gen+PxSg2
rievssat#njuovvan+N+Sg+Gen+PxSg2
rievssat#čivga+Sem/Ani+N+Sg+Gen+PxSg2
rievssat+Sem/Ani+N+Sg+Gen+PxSg2
rievvu+N+Sg+Gen+PxSg2
rievvár+Sem/Hum+N+Sg+Gen+PxSg2
rievádus+N+Sg+Gen+PxSg2
rigearár+Sem/Hum+N+Sg+Gen+PxSg2
rigge#ealli+Sem/Ani+N+Sg+Gen+PxSg2
riggodat#geavaheapmi+N+Sg+Gen+PxSg2
riggodat#stajideapmi+N+Sg+Gen+PxSg2
rihca+Sem/Ani+N+Sg+Gen+PxSg2
rihcce#cuoppu+Sem/Ani+N+Sg+Gen+PxSg2
rihcce#ealli+Sem/Ani+N+Sg+Gen+PxSg2
rihcit+Sem/Ani+N+Sg+Gen+PxSg2
rihkko#fális+Sem/Ani+N+Sg+Gen+PxSg2
rihkkun+N+Sg+Gen+PxSg2
rihkolašvuohta+N+Sg+Gen+PxSg2
rihkus#politiija+Sem/Hum+N+Sg+Gen+PxSg2
rihkutkeahtesvuohta+N+Sg+Gen+PxSg2
rihpat+N+Sg+Gen+PxSg2
rihppa#guossi+Sem/Hum+N+Sg+Gen+PxSg2
rihppa#mánná+Sem/Hum+N+Sg+Gen+PxSg2
rihppa#skuvla+N+Sg+Gen+PxSg2
rihtu+Wthr+N+Sg+Gen+PxSg2
rihča#muorji+N+Sg+Gen+PxSg2
riibadahttin#fabrihkka+Sem/Org+Sem/Plc+N+Sg+Gen+PxSg2
riiddáskeapmi+N+Sg+Gen+PxSg2
riiden#sálat+N+Sg+Gen+PxSg2
riiden#áirras+Sem/Hum+N+Sg+Gen+PxSg2
riidi+Sem/Plc+N+Sg+Gen+PxSg2
riido#bohciideaddji+Sem/Hum+N+Sg+Gen+PxSg2
riifu+Sem/Ani+N+Sg+Gen+PxSg2
riigu+Sem/Ani+N+Sg+Gen+PxSg2
riigá+Sem/Ani+N+Sg+Gen+PxSg2
riika#ráđđe#adel+Sem/Group+Sem/Hum+N+Sg+Gen+PxSg2
riika#soabaheaddji+Sem/Hum+N+Sg+Gen+PxSg2
riika+Sem/Plc+Sem/Org+N+Sg+Gen+PxSg2
riikka#antikvára+Sem/Hum+N+Sg+Gen+PxSg2
riikka#arkiiva+Sem/Org+Sem/Plc+N+Sg+Gen+PxSg2
riikka#arkivára+Sem/Hum+N+Sg+Gen+PxSg2
riikka#beaivi+Sem/Org+N+Sg+Gen+PxSg2
riikka#bellodat+Sem/Org+N+Sg+Gen+PxSg2
riikka#fuorrá+Sem/Hum+N+Sg+Gen+PxSg2
riikka#guoibmi+Sem/Hum+N+Sg+Gen+PxSg2
riikka#joavku+Sem/Group+Sem/Hum+N+Sg+Gen+PxSg2
riikka#organisašuvdna+Sem/Org+N+Sg+Gen+PxSg2
riikka#revišuvdna+Sem/Org+N+Sg+Gen+PxSg2
riikka#ráđđi+Sem/Org+N+Sg+Gen+PxSg2
riikka#searvi+Sem/Org+N+Sg+Gen+PxSg2
riikka#sis#fárren+N+Sg+Gen+PxSg2
riikka#stivra+Sem/Org+N+Sg+Gen+PxSg2
riikka#vulošvuohta+N+Sg+Gen+PxSg2
riikka#vuollásaš+Sem/Hum+N+Sg+Gen+PxSg2
riikkas#fárrejeaddji+Sem/Hum+N+Sg+Gen+PxSg2
riikkas#fárren+N+Sg+Gen+PxSg2
riipu+Sem/Ani+N+Sg+Gen+PxSg2
rikkearár+Sem/Hum+N+Sg+Gen+PxSg2
boazo#rikkis+Sem/Hum+N+Sg+Gen+PxSg2
rikkis+Sem/Hum+N+Sg+Gen+PxSg2
rikkisvuohta+N+Sg+Gen+PxSg2
rikkohas+Sem/Hum+N+Sg+Gen+PxSg2
rikkustuvvanvuohta+N+Sg+Gen+PxSg2
riktá+Sem/Ani+N+Sg+Gen+PxSg2
rikča+Sem/Ani+N+Sg+Gen+PxSg2
rilla#borat+N+Sg+Gen+PxSg2
rillat+N+Sg+Gen+PxSg2
rimba+N+Sg+Gen+PxSg2
rimsi+Sem/Hum+N+Sg+Gen+PxSg2
rinzi+Sem/Hum+N+Sg+Gen+PxSg2
rinči+Sem/Hum+N+Sg+Gen+PxSg2
ripsa+N+Sg+Gen+PxSg2
ris#bárdni+Sem/Hum+N+Sg+Gen+PxSg2
ris#bárdni+Sem/Hum+N+Sg+Gen+PxSg2
ris#mánná+Sem/Hum+N+Sg+Gen+PxSg2
ris#mánná+Sem/Hum+N+Sg+Gen+PxSg2
ris#nieida+Sem/Hum+N+Sg+Gen+PxSg2
ris#nieida+Sem/Hum+N+Sg+Gen+PxSg2
ris#viellja+Sem/Hum+N+Sg+Gen+PxSg2
ris#viellja+Sem/Hum+N+Sg+Gen+PxSg2
ris#váhnen+Sem/Hum+N+Sg+Gen+PxSg2
ris#váhnen+Sem/Hum+N+Sg+Gen+PxSg2
ris#vánhen+Sem/Hum+N+Sg+Gen+PxSg2
ris#vánhen+Sem/Hum+N+Sg+Gen+PxSg2
rist#eadni+Sem/Hum+N+Sg+Gen+PxSg2
rist#oabbá+Sem/Hum+N+Sg+Gen+PxSg2
rist#áhčči+Sem/Hum+N+Sg+Gen+PxSg2
rista#heavdni+Sem/Ani+N+Sg+Gen+PxSg2
rista#rieban+Sem/Ani+N+Sg+Gen+PxSg2
ristejaččat+N+Sg+Gen+PxSg2
risttahas+Sem/Hum+N+Sg+Gen+PxSg2
risttahasvuohta+N+Sg+Gen+PxSg2
risttalašvuohta+N+Sg+Gen+PxSg2
ritne#loddi+Sem/Ani+N+Sg+Gen+PxSg2
ritne#mánnu+N+Sg+Gen+PxSg2
ritni+Wthr+N+Sg+Gen+PxSg2
rivdnji+Sem/Plc+N+Sg+Gen+PxSg2
rivgo#nieida+Sem/Hum+N+Sg+Gen+PxSg2
rivgo#suonti+Sem/Hum+N+Sg+Gen+PxSg2
rivgu+Sem/Hum+N+Sg+Gen+PxSg2
rivihuddan+N+Sg+Gen+PxSg2
rivot#lukti+N+Sg+Gen+PxSg2
rivot+Sem/Plc+N+Sg+Gen+PxSg2
rivttár+Sem/Hum+N+Sg+Gen+PxSg2
rivut+Sem/Plc+N+Sg+Gen+PxSg2
rivzi+Sem/Hum+Sem/Ani+N+Sg+Gen+PxSg2
rizza+Sem/Hum+Sem/Ani+N+Sg+Gen+PxSg2
riŋggal+Sem/Hum+Sem/Ani+N+Sg+Gen+PxSg2
rišša#gabba+Sem/Ani+N+Sg+Gen+PxSg2
riššo#latnja+Sem/Plc+N+Sg+Gen+PxSg2
riđđu#dálki+Wthr+N+Sg+Gen+PxSg2
riššu#latnja+Sem/Plc+N+Sg+Gen+PxSg2
riđđu+Wthr+N+Sg+Gen+PxSg2
roabát+Sem/Ani+N+Sg+Gen+PxSg2
roahcu+Sem/Hum+N+Sg+Gen+PxSg2
roahkkatvuohta+N+Sg+Gen+PxSg2
roahkke#njunni+Sem/Hum+N+Sg+Gen+PxSg2
roahkke#čoarvi+Sem/Ani+N+Sg+Gen+PxSg2
roahnit+Sem/Hum+N+Sg+Gen+PxSg2
roahppi+Sem/Hum+N+Sg+Gen+PxSg2
roahta#čoaskudeapmi+N+Sg+Gen+PxSg2
roahttu+Sem/Ani+N+Sg+Gen+PxSg2
roaibi+Sem/Hum+N+Sg+Gen+PxSg2
roamsi+Sem/Plc+N+Sg+Gen+PxSg2
roamše#jierit+N+Sg+Gen+PxSg2
roamšo#gálla+N+Sg+Gen+PxSg2
roance#jeagil+N+Sg+Gen+PxSg2
roanci+Sem/Hum+N+Sg+Gen+PxSg2
roanžu+Sem/Hum+Sem/Ani+N+Sg+Gen+PxSg2
roasadat#biegga+Wthr+N+Sg+Gen+PxSg2
roassa+Wthr+N+Sg+Gen+PxSg2
roasso#dálvi+Wthr+N+Sg+Gen+PxSg2
roassu+Wthr+N+Sg+Gen+PxSg2
roatnet+Sem/Ani+N+Sg+Gen+PxSg2
roava#jeađjá+N+Sg+Gen+PxSg2
roava#suoidni+N+Sg+Gen+PxSg2
roavdnji+Sem/Hum+N+Sg+Gen+PxSg2
roavgo#gonagas+Sem/Ani+N+Sg+Gen+PxSg2
roavskkádat+Wthr+N+Sg+Gen+PxSg2
roavttos#máhtu+Sem/Ani+N+Sg+Gen+PxSg2
roavva#koordineren#muddu+N+Sg+Gen+PxSg2
roavva#rávdi+Sem/Hum+N+Sg+Gen+PxSg2
roavvi+Sem/Plc+N+Sg+Gen+PxSg2
roavvá+Sem/Hum+N+Sg+Gen+PxSg2
roaŋki+Sem/Hum+N+Sg+Gen+PxSg2
rocke#banda+Sem/Group+Sem/Hum+N+Sg+Gen+PxSg2
rocke#joavku+Sem/Group+Sem/Hum+N+Sg+Gen+PxSg2
rocker+Sem/Hum+N+Sg+Gen+PxSg2
rockár+Sem/Hum+N+Sg+Gen+PxSg2
rodda+Wthr+N+Sg+Gen+PxSg2
roggan#gánnáheapmi+N+Sg+Gen+PxSg2
roggan#vuoigatvuohta+N+Sg+Gen+PxSg2
roggan+N+Sg+Gen+PxSg2
roggi+Sem/Plc+N+Sg+Gen+PxSg2
rogon+Sem/Ani+N+Sg+Gen+PxSg2
rohka#rássi+N+Sg+Gen+PxSg2
rohkki+Sem/Hum+N+Sg+Gen+PxSg2
rohkkáheapmi+N+Sg+Gen+PxSg2
rohkos#beaivi+Sem/Time+N+Sg+Gen+PxSg2
rohkos#sotna#beaivi+Sem/Time+N+Sg+Gen+PxSg2
rohkos#viessu+Build+N+Sg+Gen+PxSg2
rohkos#visti+Build+N+Sg+Gen+PxSg2
rohkot+Sem/Hum+N+Sg+Gen+PxSg2
rohppa+Sem/Hum+N+Sg+Gen+PxSg2
rohto#gaccet+Sem/Ani+N+Sg+Gen+PxSg2
rohto#gaccet+Sem/Ani+N+Sg+Gen+PxSg2
rohto#hilsku+N+Sg+Gen+PxSg2
rohto#horbmá+N+Sg+Gen+PxSg2
rohto#jeađjá+N+Sg+Gen+PxSg2
rohto#máđir+N+Sg+Gen+PxSg2
rohto#suoidni+N+Sg+Gen+PxSg2
rohto#vajálgeahtes#násti+N+Sg+Gen+PxSg2
rohto#vizar+Sem/Ani+N+Sg+Gen+PxSg2
rohtten+N+Sg+Gen+PxSg2
rohtu+Sem/Plc+N+Sg+Gen+PxSg2
rohči+Sem/Plc+N+Sg+Gen+PxSg2
roibbon+Sem/Hum+N+Sg+Gen+PxSg2
roiká+Sem/Group+Sem/Hum+N+Sg+Gen+PxSg2
rokkan+N+Sg+Gen+PxSg2
rokkádat+Sem/Plc+N+Sg+Gen+PxSg2
rokkástat+Sem/Plc+N+Sg+Gen+PxSg2
rolla#juogadeapmi+N+Sg+Gen+PxSg2
rollastallan+N+Sg+Gen+PxSg2
romalaš+Sem/Hum+N+Sg+Gen+PxSg2
roman+Sem/Hum+Sem/Ani+N+Sg+Gen+PxSg2
romat+Sem/Hum+Sem/Ani+N+Sg+Gen+PxSg2
romer+Sem/Hum+N+Sg+Gen+PxSg2
románi#álbmot+Sem/Hum+Sem/Group+N+Sg+Gen+PxSg2
románi+Sem/Hum+N+Sg+Gen+PxSg2
románilaš+Sem/Hum+N+Sg+Gen+PxSg2
ronnet+Sem/Hum+N+Sg+Gen+PxSg2
ropmivuohta+N+Sg+Gen+PxSg2
rosgeret+Sem/Ani+N+Sg+Gen+PxSg2
rosttot+Sem/Hum+N+Sg+Gen+PxSg2
rotnu+Sem/Ani+N+Sg+Gen+PxSg2
rovgoš+Sem/Ani+N+Sg+Gen+PxSg2
rovus#čáhci+Wthr+N+Sg+Gen+PxSg2
rovvá+Sem/Hum+N+Sg+Gen+PxSg2
rož#oaivi+Sem/Ani+N+Sg+Gen+PxSg2
rož'#oaivi+Sem/Ani+N+Sg+Gen+PxSg2
ruddi+Sem/Hum+N+Sg+Gen+PxSg2
rudne#guohtun+N+Sg+Gen+PxSg2
rudne#gáddi+Sem/Plc+N+Sg+Gen+PxSg2
rufanas+Sem/Hum+N+Sg+Gen+PxSg2
rufe#bumpe+N+Sg+Gen+PxSg2
rugat+N+Sg+Gen+PxSg2
ruhta#bidjan+N+Sg+Gen+PxSg2
ruhta#bursa+N+Sg+Gen+PxSg2
ruhta#cuvkeheaddji+Sem/Hum+N+Sg+Gen+PxSg2
ruhta#doalli+Sem/Hum+N+Sg+Gen+PxSg2
ruhta#doallo#hoavda+Sem/Hum+N+Sg+Gen+PxSg2
ruhta#doallo#ossodat+Sem/Org+Sem/Plc+N+Sg+Gen+PxSg2
ruhta#geavaheapmi+N+Sg+Gen+PxSg2
ruhta#juolludeapmi+N+Sg+Gen+PxSg2
ruhta#kantuvra+Sem/Org+Sem/Plc+N+Sg+Gen+PxSg2
ruhta#lonejeaddji+Sem/Hum+N+Sg+Gen+PxSg2
ruhta#lonuheaddji+Sem/Hum+N+Sg+Gen+PxSg2
ruhta#luvvejeaddji+Sem/Hum+N+Sg+Gen+PxSg2
ruhta#ministtar+Sem/Hum+N+Sg+Gen+PxSg2
ruhta#ohcan+N+Sg+Gen+PxSg2
ruhta#rássi+N+Sg+Gen+PxSg2
ruhta#skumpa+N+Sg+Gen+PxSg2
ruhta#veahkki+Sem/Hum+N+Sg+Gen+PxSg2
ruhta#vátnivuohta+N+Sg+Gen+PxSg2
ruhta#áššit+N+Sg+Gen+PxSg2
ruhta#čoaggin+N+Sg+Gen+PxSg2
ruhtadan#hálden+N+Sg+Gen+PxSg2
ruhtadan#vejolašvuohta+N+Sg+Gen+PxSg2
ruhtadan#ásahus+Sem/Org+N+Sg+Gen+PxSg2
ruhtadeaddji+N+Sg+Gen+PxSg2
ruhtadeami#lađastallan+N+Sg+Gen+PxSg2
ruhtadeapmi+N+Sg+Gen+PxSg2
ruhttejeaddji+N+Sg+Gen+PxSg2
ruhtten#vejolašvuohta+N+Sg+Gen+PxSg2
ruibi+Sem/Hum+Sem/Ani+N+Sg+Gen+PxSg2
ruigu+Sem/Hum+Sem/Ani+N+Sg+Gen+PxSg2
ruivvan+Sem/Hum+N+Sg+Gen+PxSg2
rukkat+N+Sg+Gen+PxSg2
rukses#beibboš+Sem/Ani+N+Sg+Gen+PxSg2
rukses#civka#leivvoš+Sem/Ani+N+Sg+Gen+PxSg2
rukses#civkka#leivvoš+Sem/Ani+N+Sg+Gen+PxSg2
rukses#fiehta+Sem/Ani+N+Sg+Gen+PxSg2
rukses#goddi+Sem/Ani+N+Sg+Gen+PxSg2
rukses#guoppar+N+Sg+Gen+PxSg2
rukses#guškil+Sem/Ani+N+Sg+Gen+PxSg2
rukses#gálla+N+Sg+Gen+PxSg2
rukses#juol#čoavžžu+Sem/Ani+N+Sg+Gen+PxSg2
rukses#juol#čuonji+Sem/Ani+N+Sg+Gen+PxSg2
rukses#luovvar+N+Sg+Gen+PxSg2
rukses#lávki+N+Sg+Gen+PxSg2
rukses#miessi+Sem/Ani+N+Sg+Gen+PxSg2
rukses#oahttu+Sem/Ani+N+Sg+Gen+PxSg2
rukses#raddi+Sem/Ani+N+Sg+Gen+PxSg2
rukses#rieban+Sem/Ani+N+Sg+Gen+PxSg2
rukses#ruohtas+N+Sg+Gen+PxSg2
rukses#ruoivil+Sem/Ani+N+Sg+Gen+PxSg2
rukses#ruoivilGen+N+Sg+Gen+PxSg2
rukses#sealgi+Sem/Ani+N+Sg+Gen+PxSg2
rukses#sieđga+N+Sg+Gen+PxSg2
rukses#sinut+N+Sg+Gen+PxSg2
rukses#soadji+Sem/Ani+N+Sg+Gen+PxSg2
rukses#suorre#hávut+N+Sg+Gen+PxSg2
rukses#sáhpán+Sem/Ani+N+Sg+Gen+PxSg2
ruktanas+Sem/Hum+N+Sg+Gen+PxSg2
ruktui#boahtin+N+Sg+Gen+PxSg2
rullit+N+Sg+Gen+PxSg2
rumaš#liekkasvuohta+N+Sg+Gen+PxSg2
rumaš#loavkadeapmi+N+Sg+Gen+PxSg2
rumaš#muolddut+N+Sg+Gen+PxSg2
rumaš#rahpan+N+Sg+Gen+PxSg2
rumašvuogáiduvvan+N+Sg+Gen+PxSg2
rumpa+N+Sg+Gen+PxSg2
rumpá#beallji+Sem/Ani+N+Sg+Gen+PxSg2
rumšu+Sem/Hum+N+Sg+Gen+PxSg2
run#dierpmis+Sem/Ani+N+Sg+Gen+PxSg2
run#čuksu+N+Sg+Gen+PxSg2
runa#sárgun+N+Sg+Gen+PxSg2
runtamaš+Sem/Hum+N+Sg+Gen+PxSg2
runzen+N+Sg+Gen+PxSg2
runzi+Sem/Hum+N+Sg+Gen+PxSg2
ruobb#oaivi+Sem/Hum+Sem/Ani+N+Sg+Gen+PxSg2
ruobb'#oaivi+Sem/Hum+Sem/Ani+N+Sg+Gen+PxSg2
ruobbe#jiekŋa+Wthr+N+Sg+Gen+PxSg2
ruobbá+Sem/Hum+Sem/Ani+N+Sg+Gen+PxSg2
ruohkan+N+Sg+Gen+PxSg2
ruohtas#šaddu+N+Sg+Gen+PxSg2
ruohtta#eahket+N+Sg+Gen+PxSg2
ruohtta#gállis+Sem/Hum+N+Sg+Gen+PxSg2
ruohtta#gállis+Sem/Hum+N+Sg+Gen+PxSg2
ruohtta+Sem/Time+N+Sg+Gen+PxSg2
ruohttan+N+Sg+Gen+PxSg2
ruohtti+Sem/Ani+Sem/Time+Sem/Hum+N+Sg+Gen+PxSg2
ruoidná+Sem/Hum+Sem/Ani+N+Sg+Gen+PxSg2
ruoigu+Sem/Ani+N+Sg+Gen+PxSg2
ruoinnan+Sem/Hum+Sem/Ani+N+Sg+Gen+PxSg2
ruoinnat+Sem/Hum+Sem/Ani+N+Sg+Gen+PxSg2
ruoivil+Sem/Ani+N+Sg+Gen+PxSg2
ruoivát+N+Sg+Gen+PxSg2
ruokto#dikšun+N+Sg+Gen+PxSg2
ruoktot#buktin+N+Sg+Gen+PxSg2
ruoktot#máhccan+N+Sg+Gen+PxSg2
ruoktuG+N+Sg+Gen+PxSg2
ruokŋa+Wthr+N+Sg+Gen+PxSg2
ruolla#boska+N+Sg+Gen+PxSg2
ruolla#luokta+N+Sg+Gen+PxSg2
ruolla+Sem/Ani+Sem/Hum+N+Sg+Gen+PxSg2
ruomas+Sem/Ani+N+Sg+Gen+PxSg2
ruonas#deappu+N+Sg+Gen+PxSg2
ruoná#beibboš+Sem/Ani+N+Sg+Gen+PxSg2
ruoná#cihci+Sem/Ani+N+Sg+Gen+PxSg2
ruoná#juol#čoavžžu+Sem/Ani+N+Sg+Gen+PxSg2
ruopmi+Sem/Hum+N+Sg+Gen+PxSg2
ruosaheapmi+N+Sg+Gen+PxSg2
ruosmmes#beaivi+Sem/Time+N+Sg+Gen+PxSg2
ruossa#heavdni+Sem/Ani+N+Sg+Gen+PxSg2
ruossa#násttit+N+Sg+Gen+PxSg2
ruossa#reabbá+Sem/Ani+N+Sg+Gen+PxSg2
ruossa#riddár+Sem/Hum+N+Sg+Gen+PxSg2
ruossa#rieban+Sem/Ani+N+Sg+Gen+PxSg2
ruossa#suorsá+Sem/Ani+N+Sg+Gen+PxSg2
ruossa#čoarvi+Sem/Ani+N+Sg+Gen+PxSg2
ruosta#suorsá+Sem/Ani+N+Sg+Gen+PxSg2
ruosta#vihti+N+Sg+Gen+PxSg2
ruota#suopmelaš+Sem/Hum+N+Sg+Gen+PxSg2
ruotko#čoarvi+Sem/Ani+N+Sg+Gen+PxSg2
ruovddagas+Sem/Hum+Sem/Ani+N+Sg+Gen+PxSg2
ruovddáš+Sem/Plc+N+Sg+Gen+PxSg2
ruovde#cihci+Sem/Ani+N+Sg+Gen+PxSg2
ruovde#cizáš+Sem/Ani+N+Sg+Gen+PxSg2
ruovde#cuoŋu+Sem/Ani+N+Sg+Gen+PxSg2
ruovde#gobbá+Sem/Ani+N+Sg+Gen+PxSg2
ruovde#gulmmet+Sem/Ani+N+Sg+Gen+PxSg2
ruovde#gáranas+Sem/Ani+N+Sg+Gen+PxSg2
ruovde#gáskálas+N+Sg+Gen+PxSg2
ruovde#látnjá+N+Sg+Gen+PxSg2
ruovde#málbma#roggan+N+Sg+Gen+PxSg2
ruovde#áigi+N+Sg+Gen+PxSg2
ruovdi+Sem/Hum+N+Sg+Gen+PxSg2
ruovssut+Sem/Hum+Sem/Ani+N+Sg+Gen+PxSg2
ruovtto#goatnil+Sem/Plc+N+Sg+Gen+PxSg2
ruovtto#luotta#čievččasteapmi+N+Sg+Gen+PxSg2
ruovtto#miessi+Sem/Ani+N+Sg+Gen+PxSg2
ruovtto#mánná+Sem/Hum+N+Sg+Gen+PxSg2
ruovttot+Sem/Hum+Sem/Ani+Sem/Plc+N+Sg+Gen+PxSg2
ruovttu#bivdi+Sem/Hum+N+Sg+Gen+PxSg2
ruovttu#buohcce#dikšun+N+Sg+Gen+PxSg2
ruovttu#báike#mátkkošteaddji+Sem/Hum+N+Sg+Gen+PxSg2
ruovttu#báiki+Sem/Plc+N+Sg+Gen+PxSg2
ruovttu#divššár+Sem/Hum+N+Sg+Gen+PxSg2
ruovttu#dárbo#bivdi+Sem/Hum+N+Sg+Gen+PxSg2
ruovttu#eana+Sem/Plc+N+Sg+Gen+PxSg2
ruovttu#gieddi+Sem/Plc+N+Sg+Gen+PxSg2
ruovttu#guovlu+Sem/Plc+N+Sg+Gen+PxSg2
ruovttu#hálddahus+Sem/Org+Sem/Plc+N+Sg+Gen+PxSg2
ruovttu#joavku+Sem/Group+Sem/Hum+N+Sg+Gen+PxSg2
ruovttu#riika+Sem/Org+Sem/Plc+N+Sg+Gen+PxSg2
ruovttu#stivra+Sem/Org+N+Sg+Gen+PxSg2
ruovttu#suodjaleaddji+Sem/Hum+N+Sg+Gen+PxSg2
ruovttu#suodjalus+Sem/Org+N+Sg+Gen+PxSg2
ruovttu#veahkke#kantuvra+Sem/Org+Sem/Plc+N+Sg+Gen+PxSg2
ruovttu#veahkki+Sem/Hum+N+Sg+Gen+PxSg2
ruovttu#čiekčan+N+Sg+Gen+PxSg2
ruođa+Sem/Ani+N+Sg+Gen+PxSg2
ruošša#boaimmáš+Sem/Ani+N+Sg+Gen+PxSg2
ruošša#gearvil+N+Sg+Gen+PxSg2
ruošša#guovssat+Sem/Ani+N+Sg+Gen+PxSg2
ruošša#gáranas+Sem/Ani+N+Sg+Gen+PxSg2
ruošša#jievja+Sem/Ani+N+Sg+Gen+PxSg2
ruošša#luossa+Sem/Ani+N+Sg+Gen+PxSg2
ruošša#nieida+Sem/Hum+N+Sg+Gen+PxSg2
ruošša#njoammil+Sem/Ani+N+Sg+Gen+PxSg2
ruošša#njuorju+Sem/Ani+N+Sg+Gen+PxSg2
ruošša#skire+Sem/Ani+N+Sg+Gen+PxSg2
ruošša#állat+Sem/Ani+N+Sg+Gen+PxSg2
ruošša#állat+Sem/Ani+N+Sg+Gen+PxSg2
ruoššaG+N+Sg+Gen+PxSg2
ruoššaduhttin+N+Sg+Gen+PxSg2
ruoŧŧelaš+Sem/Hum+N+Sg+Gen+PxSg2
ruošši+N+Sg+Gen+PxSg2
ruoŧŧilaš+Sem/Hum+N+Sg+Gen+PxSg2
rupmaš#fámut+N+Sg+Gen+PxSg2
ruska#báiki+Sem/Plc+N+Sg+Gen+PxSg2
ruska#ásahus+Sem/Org+N+Sg+Gen+PxSg2
ruska+Sem/Hum+N+Sg+Gen+PxSg2
russa+Sem/Hum+N+Sg+Gen+PxSg2
russen+N+Sg+Gen+PxSg2
rusta#borga+Wthr+N+Sg+Gen+PxSg2
rusta+Wthr+N+Sg+Gen+PxSg2
rutnot+Sem/Ani+N+Sg+Gen+PxSg2
ruvaš+Wthr+N+Sg+Gen+PxSg2
ruvaš+Wthr+N+Sg+Gen+PxSg2
ruvde#rássi+N+Sg+Gen+PxSg2
ruvdna+Sem/Org+N+Sg+Gen+PxSg2
ruvdo#rássi+N+Sg+Gen+PxSg2
ruvke#fitnodat+Sem/Org+N+Sg+Gen+PxSg2
ruvnna#dállu+Build+N+Sg+Gen+PxSg2
ruvnna#prinsa+Sem/Hum+N+Sg+Gen+PxSg2
ruvnna#sundi+Sem/Hum+N+Sg+Gen+PxSg2
ruvso#gálla+N+Sg+Gen+PxSg2
ruvso#muorji+N+Sg+Gen+PxSg2
ruvsu+N+Sg+Gen+PxSg2
ruvsu+N+Sg+Gen+PxSg2
ruvttuid#almmuheapmi+N+Sg+Gen+PxSg2
ruvvá+Sem/Hum+N+Sg+Gen+PxSg2
ruvžu+Sem/Ani+N+Sg+Gen+PxSg2
ruŋgu+Sem/Ani+N+Sg+Gen+PxSg2
ruŋka+Sem/Hum+Sem/Ani+N+Sg+Gen+PxSg2
ruškes#sealgi+Sem/Ani+N+Sg+Gen+PxSg2
ruški+Sem/Time+N+Sg+Gen+PxSg2
ruškkut+Sem/Ani+N+Sg+Gen+PxSg2
ruŋku+Sem/Hum+Sem/Ani+N+Sg+Gen+PxSg2
ruŋkul#beallji+Sem/Ani+N+Sg+Gen+PxSg2
rušpe#širrá+Sem/Ani+N+Sg+Gen+PxSg2
rušpi+N+Sg+Gen+PxSg2
ružži+Sem/Hum+N+Sg+Gen+PxSg2
ruššu+Sem/Hum+N+Sg+Gen+PxSg2
ružžu+Sem/Plc+N+Sg+Gen+PxSg2
rábbe#bivdin+N+Sg+Gen+PxSg2
rábbe#goaskin+Sem/Ani+N+Sg+Gen+PxSg2
rábbi+Sem/Ani+N+Sg+Gen+PxSg2
rábmon+N+Sg+Gen+PxSg2
rádde#liljá+N+Sg+Gen+PxSg2
ráddehus#miel#lahttu+Sem/Hum+N+Sg+Gen+PxSg2
ráddji+N+Sg+Gen+PxSg2
rádja#bidjan+N+Sg+Gen+PxSg2
rádja#dahppan+N+Sg+Gen+PxSg2
rádja#geassin+N+Sg+Gen+PxSg2
rádja#johka+Sem/Plc+N+Sg+Gen+PxSg2
rádja#čielggadeapmi+N+Sg+Gen+PxSg2
rádjan#báiki+Sem/Plc+N+Sg+Gen+PxSg2
rádje#divodeapmi+N+Sg+Gen+PxSg2
rádje#fáldi+Sem/Hum+N+Sg+Gen+PxSg2
rádje#geassin+N+Sg+Gen+PxSg2
rádje#geavvan+N+Sg+Gen+PxSg2
rádje#guođoheapmi+N+Sg+Gen+PxSg2
rádje#gávpi+Sem/Org+Sem/Plc+N+Sg+Gen+PxSg2
rádje#johka+Sem/Plc+N+Sg+Gen+PxSg2
rádje#johtin+N+Sg+Gen+PxSg2
rádje#rasttildeapmi+N+Sg+Gen+PxSg2
rádje#soalddát+Sem/Hum+N+Sg+Gen+PxSg2
rádje#suodjalus+Sem/Org+N+Sg+Gen+PxSg2
rádji+N+Sg+Gen+PxSg2
rádjo#gálvo#joraheapmi+N+Sg+Gen+PxSg2
rádjo#latnja+Sem/Plc+N+Sg+Gen+PxSg2
rádjo#stivren+N+Sg+Gen+PxSg2
rádjo#árvvoštallan+N+Sg+Gen+PxSg2
rádjá+N+Sg+Gen+PxSg2
rádjánas+Sem/Hum+N+Sg+Gen+PxSg2
rádná+Sem/Hum+Sem/Ani+N+Sg+Gen+PxSg2
ráfehisvuohta+N+Sg+Gen+PxSg2
ráfáiduhttin#rádji+N+Sg+Gen+PxSg2
ráfáiduhttin#áigi+N+Sg+Gen+PxSg2
rágadeapmi+N+Sg+Gen+PxSg2
rágge#bálddis+Sem/Ani+N+Sg+Gen+PxSg2
rágge#guolli+Sem/Ani+N+Sg+Gen+PxSg2
rágge#luossa+Sem/Ani+N+Sg+Gen+PxSg2
rági#rássi+N+Sg+Gen+PxSg2
ráhkadeapmi+N+Sg+Gen+PxSg2
ráhkadus#iešvuohta+N+Sg+Gen+PxSg2
ráhkadus#sihkarvuohta+N+Sg+Gen+PxSg2
ráhkan+N+Sg+Gen+PxSg2
ráhkesvuohta+N+Sg+Gen+PxSg2
ráhkismeahttunvuohta+N+Sg+Gen+PxSg2
ráhkisvuohta+N+Sg+Gen+PxSg2
ráhkkanahttin#lávde#goddi+Sem/Org+N+Sg+Gen+PxSg2
ráhkká+Sem/Ani+N+Sg+Gen+PxSg2
ráhkkásaš+Sem/Hum+N+Sg+Gen+PxSg2
ráhnit+Sem/Hum+N+Sg+Gen+PxSg2
ráhpe#rádjan+N+Sg+Gen+PxSg2
ráhppát+N+Sg+Gen+PxSg2
ráhtes#dámpa+N+Sg+Gen+PxSg2
ráhtes#ealli+Sem/Ani+N+Sg+Gen+PxSg2
ráhto#bivdin+N+Sg+Gen+PxSg2
ráhto#goaskin+Sem/Ani+N+Sg+Gen+PxSg2
ráhtu+Sem/Ani+N+Sg+Gen+PxSg2
rái#sitnu+N+Sg+Gen+PxSg2
ráiddohas+Sem/Hum+N+Sg+Gen+PxSg2
ráidi+Sem/Hum+N+Sg+Gen+PxSg2
ráido#heargi+Sem/Ani+N+Sg+Gen+PxSg2
ráido#vuodjin+N+Sg+Gen+PxSg2
ráido#čiekčan+N+Sg+Gen+PxSg2
ráidolaš+Sem/Hum+N+Sg+Gen+PxSg2
ráidá+N+Sg+Gen+PxSg2
ráigan#basttat+N+Sg+Gen+PxSg2
ráige#oaivi+Sem/Hum+N+Sg+Gen+PxSg2
ráiggan+N+Sg+Gen+PxSg2
ráiku+Sem/Hum+N+Sg+Gen+PxSg2
ráimmahallan+N+Sg+Gen+PxSg2
ráiski+Sem/Ani+N+Sg+Gen+PxSg2
ráisku+Sem/Hum+Sem/Ani+N+Sg+Gen+PxSg2
ráivvu#vuodjan+N+Sg+Gen+PxSg2
rájan+N+Sg+Gen+PxSg2
rájus#stivren+N+Sg+Gen+PxSg2
rákko#guolli+Sem/Ani+N+Sg+Gen+PxSg2
rákto#bargi+Sem/Hum+N+Sg+Gen+PxSg2
rákto#guolli+Sem/Ani+N+Sg+Gen+PxSg2
ráktu+Sem/Hum+N+Sg+Gen+PxSg2
rámbi+Sem/Hum+N+Sg+Gen+PxSg2
rámbur#bargi+Sem/Hum+N+Sg+Gen+PxSg2
rámbuvra+Sem/Plc+N+Sg+Gen+PxSg2
rámbuvri+Sem/Plc+N+Sg+Gen+PxSg2
rámisvuohta+N+Sg+Gen+PxSg2
rámma#juolludeapmi+N+Sg+Gen+PxSg2
rámpa+Sem/Hum+N+Sg+Gen+PxSg2
rámpon+N+Sg+Gen+PxSg2
rámsu+Sem/Hum+N+Sg+Gen+PxSg2
rámádus+N+Sg+Gen+PxSg2
rámški+Sem/Hum+N+Sg+Gen+PxSg2
rámšku+Sem/Plc+N+Sg+Gen+PxSg2
rámšu+Sem/Plc+N+Sg+Gen+PxSg2
ránan+Sem/Ani+N+Sg+Gen+PxSg2
ránat+Sem/Ani+N+Sg+Gen+PxSg2
ránes#beštor+Sem/Ani+N+Sg+Gen+PxSg2
ránes#buokča+Sem/Ani+N+Sg+Gen+PxSg2
ránes#buokčá+Sem/Ani+N+Sg+Gen+PxSg2
ránes#cihci+Sem/Ani+N+Sg+Gen+PxSg2
ránes#cizáš+Sem/Ani+N+Sg+Gen+PxSg2
ránes#háigir+Sem/Ani+N+Sg+Gen+PxSg2
ránes#jeagil+N+Sg+Gen+PxSg2
ránes#jievja+Sem/Ani+N+Sg+Gen+PxSg2
ránes#livkkár+Sem/Ani+N+Sg+Gen+PxSg2
ránes#lukti+N+Sg+Gen+PxSg2
ránes#rieban+Sem/Ani+N+Sg+Gen+PxSg2
ránes#sieđga+N+Sg+Gen+PxSg2
ránes#skuolfi+Sem/Ani+N+Sg+Gen+PxSg2
ránes#suorsá+Sem/Ani+N+Sg+Gen+PxSg2
ránes#sáhpán+Sem/Ani+N+Sg+Gen+PxSg2
ránes#čuonjá+Sem/Ani+N+Sg+Gen+PxSg2
ránes#čáihni+Sem/Ani+N+Sg+Gen+PxSg2
ránnežagat+N+Sg+Gen+PxSg2
ránnežat+N+Sg+Gen+PxSg2
ránni+Sem/Hum+N+Sg+Gen+PxSg2
ránnjá#riika+Sem/Org+Sem/Plc+N+Sg+Gen+PxSg2
ránnjá+Sem/Hum+N+Sg+Gen+PxSg2
ránnjážagat+N+Sg+Gen+PxSg2
ránnjážat+N+Sg+Gen+PxSg2
ránná#riika+Sem/Org+Sem/Plc+N+Sg+Gen+PxSg2
ránná+Sem/Hum+N+Sg+Gen+PxSg2
ránnážagat+N+Sg+Gen+PxSg2
ránnážat+N+Sg+Gen+PxSg2
ránska+Sem/Hum+N+Sg+Gen+PxSg2
ránskalaš+Sem/Hum+N+Sg+Gen+PxSg2
ránči+Sem/Hum+N+Sg+Gen+PxSg2
ráppár+Sem/Hum+N+Sg+Gen+PxSg2
rápsa+N+Sg+Gen+PxSg2
ráse#rássi+N+Sg+Gen+PxSg2
rásse#fálbmi+Sem/Ani+N+Sg+Gen+PxSg2
rásse#gieddi+Sem/Plc+N+Sg+Gen+PxSg2
rásse#gobbá+Sem/Ani+N+Sg+Gen+PxSg2
rásse#lohkko#vizar+Sem/Ani+N+Sg+Gen+PxSg2
rásse#lohkku+Sem/Ani+N+Sg+Gen+PxSg2
rásse#lávki+N+Sg+Gen+PxSg2
rásse#šaddu+N+Sg+Gen+PxSg2
rássi+Sem/Plant+N+Sg+Gen+PxSg2
rásttes#vizar+Sem/Ani+N+Sg+Gen+PxSg2
rásttis+Sem/Ani+N+Sg+Gen+PxSg2
rásttáš+Sem/Ani+N+Sg+Gen+PxSg2
rásáš+N+Sg+Gen+PxSg2
rátkin+N+Sg+Gen+PxSg2
rátkka#čiekčamat+N+Sg+Gen+PxSg2
rátkka#čiekčan+N+Sg+Gen+PxSg2
rávda+N+Sg+Gen+PxSg2
rávdi+Sem/Ani+N+Sg+Gen+PxSg2
rávdi+Sem/Hum+N+Sg+Gen+PxSg2
rávdnje#biire+Sem/Org+Sem/Plc+N+Sg+Gen+PxSg2
rávdnje#fievrredeaddji+Sem/Hum+Sem/Org+N+Sg+Gen+PxSg2
rávdnje#hálti+N+Sg+Gen+PxSg2
rávdnji+Sem/Plc+N+Sg+Gen+PxSg2
rávdu+Sem/Ani+N+Sg+Gen+PxSg2
rávela+N+Sg+Gen+PxSg2
ráves#olbmuid#skuvla+Sem/Org+N+Sg+Gen+PxSg2
ráves#olmmoš+Sem/Hum+N+Sg+Gen+PxSg2
rávga+Sem/Hum+Sem/Ani+N+Sg+Gen+PxSg2
rávgoš+Sem/Ani+N+Sg+Gen+PxSg2
rávisvuohta+N+Sg+Gen+PxSg2
rávjá#bussá+Sem/Ani+N+Sg+Gen+PxSg2
rávjá+Sem/Ani+N+Sg+Gen+PxSg2
rávki+Sem/Hum+N+Sg+Gen+PxSg2
rávnnut+Sem/Ani+N+Sg+Gen+PxSg2
rávra+N+Sg+Gen+PxSg2
rávvejaččat+N+Sg+Gen+PxSg2
rávál#áddjá+Sem/Hum+N+Sg+Gen+PxSg2
rávásman#ahki+N+Sg+Gen+PxSg2
rávža+Sem/Hum+Sem/Ani+N+Sg+Gen+PxSg2
ráđas#ruovddit+N+Sg+Gen+PxSg2
ráŋggáštan#beassan+N+Sg+Gen+PxSg2
ráŋggáštan#maŋideapmi+N+Sg+Gen+PxSg2
ráŋggáštus#báiki+Sem/Plc+N+Sg+Gen+PxSg2
ráŋggáštus#čievččasteapmi+N+Sg+Gen+PxSg2
ráđđa#dállu+Build+N+Sg+Gen+PxSg2
ráđđasat+N+Sg+Gen+PxSg2
ráđđe#addi+Sem/Hum+N+Sg+Gen+PxSg2
ráđđe#almmái+Sem/Hum+N+Sg+Gen+PxSg2
ráđđe#jearran+N+Sg+Gen+PxSg2
ráđđe#lahttu+Sem/Hum+N+Sg+Gen+PxSg2
ráđđe#ohcan+N+Sg+Gen+PxSg2
ráđđe#olmmái+Sem/Hum+N+Sg+Gen+PxSg2
ráđđe#viessu+Build+N+Sg+Gen+PxSg2
ráđđehallan+N+Sg+Gen+PxSg2
ráđđehus#advokáhta+Sem/Hum+N+Sg+Gen+PxSg2
ráđđehus#advokáhta+Sem/Hum+N+Sg+Gen+PxSg2
ráđđehus#bellodat+Sem/Org+N+Sg+Gen+PxSg2
ráđđehus+Sem/Org+N+Sg+Gen+PxSg2
ráđđejeaddji+N+Sg+Gen+PxSg2
ráđđen#duohtadeapmi+N+Sg+Gen+PxSg2
ráđđen#ráddjen+N+Sg+Gen+PxSg2
ráđđen#vuoigatvuohta+N+Sg+Gen+PxSg2
ráđđenvuohta+N+Sg+Gen+PxSg2
ráđđi+Sem/Org+N+Sg+Gen+PxSg2
ráššu+Wthr+N+Sg+Gen+PxSg2
ráđđádaddan+N+Sg+Gen+PxSg2
ráđđádallan#geatnegasvuohta+N+Sg+Gen+PxSg2
ráđđádallan#goddi+Sem/Org+N+Sg+Gen+PxSg2
ráđđádallan+N+Sg+Gen+PxSg2
røntgen#latnja+Sem/Plc+N+Sg+Gen+PxSg2
røntgen#ossodat+Sem/Org+Sem/Plc+N+Sg+Gen+PxSg2
røntgenologa+Sem/Hum+N+Sg+Gen+PxSg2
sabet#guottádat+Wthr+N+Sg+Gen+PxSg2
sabet#njuikun+N+Sg+Gen+PxSg2
sabádat+Wthr+N+Sg+Gen+PxSg2
saddukealaš+Sem/Hum+N+Sg+Gen+PxSg2
sadje#geavaheapmi+N+Sg+Gen+PxSg2
sadji+Sem/Plc+N+Sg+Gen+PxSg2
sadjin+N+Sg+Gen+PxSg2
sadjásaš#bargi+Sem/Hum+N+Sg+Gen+PxSg2
sadjásaš#ruoktuG+N+Sg+Gen+PxSg2
sadjásaš#áirras+Sem/Hum+N+Sg+Gen+PxSg2
sadjásaš+Sem/Hum+N+Sg+Gen+PxSg2
sadjásašvuohta+N+Sg+Gen+PxSg2
sagahan#sarvvis+Sem/Ani+N+Sg+Gen+PxSg2
sahki+Sem/Ani+N+Sg+Gen+PxSg2
sahkko#áldu+Sem/Ani+N+Sg+Gen+PxSg2
sahte#dohkovuohta+N+Sg+Gen+PxSg2
sahte#olmmoš+Sem/Hum+N+Sg+Gen+PxSg2
sajihisvuohta+N+Sg+Gen+PxSg2
saldo#vuolidahttin+N+Sg+Gen+PxSg2
sallit#gáiru+Sem/Ani+N+Sg+Gen+PxSg2
sallit#rumpa+N+Sg+Gen+PxSg2
sallit+Sem/Ani+N+Sg+Gen+PxSg2
saláhtta+N+Sg+Gen+PxSg2
samarialaš+Sem/Hum+N+Sg+Gen+PxSg2
sampel+N+Sg+Gen+PxSg2
sample+N+Sg+Gen+PxSg2
san-álbmot+Sem/Hum+Sem/Group+N+Sg+Gen+PxSg2
sanitehta#searvi+Sem/Org+N+Sg+Gen+PxSg2
sanitára#latnja+Sem/Plc+N+Sg+Gen+PxSg2
sapmu+Wthr+N+Sg+Gen+PxSg2
sarat#áldu+Sem/Ani+N+Sg+Gen+PxSg2
sardiidna+Sem/Ani+N+Sg+Gen+PxSg2
sarri+N+Sg+Gen+PxSg2
sarrit+N+Sg+Gen+PxSg2
sarti+Sem/Hum+Sem/Ani+N+Sg+Gen+PxSg2
sarva#jeagil+N+Sg+Gen+PxSg2
sarva+Sem/Ani+N+Sg+Gen+PxSg2
sarvva#jeagil+N+Sg+Gen+PxSg2
sarvva#rássi+N+Sg+Gen+PxSg2
sarvva+Sem/Ani+N+Sg+Gen+PxSg2
sarvva+Sem/Ani+N+Sg+Gen+PxSg2
sarvvis+Sem/Ani+N+Sg+Gen+PxSg2
satanista+Sem/Hum+N+Sg+Gen+PxSg2
satelihtta#mihtideapmi+N+Sg+Gen+PxSg2
satmi+N+Sg+Gen+PxSg2
savda+Wthr+N+Sg+Gen+PxSg2
savoi#gálla+N+Sg+Gen+PxSg2
savu+Sem/Plc+N+Sg+Gen+PxSg2
savvon+Sem/Plc+N+Sg+Gen+PxSg2
schæfer+Sem/Ani+N+Sg+Gen+PxSg2
seahke#diŋga+Sem/Hum+N+Sg+Gen+PxSg2
seahke#tiŋga+Sem/Hum+N+Sg+Gen+PxSg2
seahke#šaddu+N+Sg+Gen+PxSg2
seahkko#juolgi+Sem/Ani+N+Sg+Gen+PxSg2
seahto#servodat+Sem/Org+N+Sg+Gen+PxSg2
seaibbat+Sem/Hum+Sem/Ani+N+Sg+Gen+PxSg2
seaibbuš+Sem/Plc+N+Sg+Gen+PxSg2
seaibbástallan+N+Sg+Gen+PxSg2
seaibe#lahkki+Sem/Ani+N+Sg+Gen+PxSg2
seaidne#jeagil+N+Sg+Gen+PxSg2
seaidne#rávdi+Sem/Hum+N+Sg+Gen+PxSg2
seaidne#sámil+N+Sg+Gen+PxSg2
seainnástallan+N+Sg+Gen+PxSg2
seaivun#sadji+Sem/Plc+N+Sg+Gen+PxSg2
seaivun+N+Sg+Gen+PxSg2
seaivva#sadji+Sem/Plc+N+Sg+Gen+PxSg2
seakka#hávgga#rássi+N+Sg+Gen+PxSg2
seakka#soadji+Sem/Ani+N+Sg+Gen+PxSg2
seakka#suoidni+N+Sg+Gen+PxSg2
seakka#suovvi+N+Sg+Gen+PxSg2
seakka#sáhpal+N+Sg+Gen+PxSg2
seakkis+Sem/Plc+N+Sg+Gen+PxSg2
seakte#ruovddit+N+Sg+Gen+PxSg2
seakte#sivla+Sem/Ani+N+Sg+Gen+PxSg2
seakŋáš+Wthr+N+Sg+Gen+PxSg2
seakŋáš+Wthr+N+Sg+Gen+PxSg2
sealadat+Wthr+N+Sg+Gen+PxSg2
sealge#eadni+Sem/Hum+N+Sg+Gen+PxSg2
sealle#cižáš+Sem/Ani+N+Sg+Gen+PxSg2
sealli+Wthr+N+Sg+Gen+PxSg2
sealádat+Wthr+N+Sg+Gen+PxSg2
seamma#namuheaddji+Sem/Hum+N+Sg+Gen+PxSg2
seammá#sullasašvuohta+N+Sg+Gen+PxSg2
seamo#náhkke#soadji+Sem/Ani+N+Sg+Gen+PxSg2
seamol#ealli+Sem/Ani+N+Sg+Gen+PxSg2
seamul+N+Sg+Gen+PxSg2
searat+N+Sg+Gen+PxSg2
seargge+Sem/Ani+N+Sg+Gen+PxSg2
searvadahttin#departemeanta+Sem/Org+Sem/Plc+N+Sg+Gen+PxSg2
searvadahttin#ministtar+Sem/Hum+N+Sg+Gen+PxSg2
searvan+N+Sg+Gen+PxSg2
searve#godde#ráđđi+Sem/Org+N+Sg+Gen+PxSg2
searve#godde#viessu+Build+N+Sg+Gen+PxSg2
searve#goddi+Sem/Org+N+Sg+Gen+PxSg2
searve#gotte#ráđđi+Sem/Org+N+Sg+Gen+PxSg2
searve#olmmái+Sem/Hum+N+Sg+Gen+PxSg2
searve#organisašuvdna+Sem/Org+N+Sg+Gen+PxSg2
searvevuohta+N+Sg+Gen+PxSg2
searvi#goddi+Sem/Org+N+Sg+Gen+PxSg2
searvi+Sem/Org+N+Sg+Gen+PxSg2
searvivuohta+N+Sg+Gen+PxSg2
seasto#báŋku+Sem/Org+Sem/Plc+N+Sg+Gen+PxSg2
seastu+N+Sg+Gen+PxSg2
seavdin#bumpa+N+Sg+Gen+PxSg2
seavdnjadas#beaive#loddi+Sem/Ani+N+Sg+Gen+PxSg2
seavdnjadin#vuodjin+N+Sg+Gen+PxSg2
seavdnjat+Sem/Time+N+Sg+Gen+PxSg2
seavdnjatvuohta+N+Sg+Gen+PxSg2
seavnnja#veaigi+Sem/Time+N+Sg+Gen+PxSg2
seavnnjádat+Wthr+N+Sg+Gen+PxSg2
seavnnját+Sem/Ani+N+Sg+Gen+PxSg2
seavnnjáš+N+Sg+Gen+PxSg2
seaŋaš+Wthr+N+Sg+Gen+PxSg2
seaŋga#báiki+Sem/Plc+N+Sg+Gen+PxSg2
seaŋga#guoibmi+Sem/Hum+N+Sg+Gen+PxSg2
seaŋga#latnja+Sem/Plc+N+Sg+Gen+PxSg2
seaŋga#nisson+Sem/Hum+N+Sg+Gen+PxSg2
seaŋga#nisu+Sem/Hum+N+Sg+Gen+PxSg2
seaŋáš+Wthr+N+Sg+Gen+PxSg2
seder#muorra+N+Sg+Gen+PxSg2
seder+N+Sg+Gen+PxSg2
sedá+Sem/Hum+N+Sg+Gen+PxSg2
sekel#bealli+Sem/Time+N+Sg+Gen+PxSg2
sekel+Sem/Time+N+Sg+Gen+PxSg2
seksuála#givssideapmi+N+Sg+Gen+PxSg2
seksuála#guoibmi+Sem/Hum+N+Sg+Gen+PxSg2
seksuála#láhka#rihkkun#lávde#goddi+Sem/Org+N+Sg+Gen+PxSg2
sekunda+Sem/Time+N+Sg+Gen+PxSg2
sekšuvdna+Sem/Org+Sem/Plc+N+Sg+Gen+PxSg2
selddet#rássi+N+Sg+Gen+PxSg2
seller+N+Sg+Gen+PxSg2
selskáhppi+Sem/Group+Sem/Hum+N+Sg+Gen+PxSg2
selskáhppi+Sem/Group+Sem/Hum+N+Sg+Gen+PxSg2
selvána+N+Sg+Gen+PxSg2
semarlaš+Sem/Hum+N+Sg+Gen+PxSg2
semasiologa+Sem/Hum+N+Sg+Gen+PxSg2
semi#finalista+Sem/Hum+N+Sg+Gen+PxSg2
seminarista+Sem/Hum+N+Sg+Gen+PxSg2
seminára#latnja+Sem/Plc+N+Sg+Gen+PxSg2
senila#demeanta+Sem/Hum+N+Sg+Gen+PxSg2
senior#dutki+N+Sg+Gen+PxSg2
senior#ráđđe#addi+Sem/Hum+N+Sg+Gen+PxSg2
senior+Sem/Hum+N+Sg+Gen+PxSg2
sensor+Sem/Hum+N+Sg+Gen+PxSg2
sentrifugála#fápmu+N+Sg+Gen+PxSg2
senáhta+Sem/Org+N+Sg+Gen+PxSg2
senáhtor+Sem/Hum+N+Sg+Gen+PxSg2
senáhtta+Sem/Org+N+Sg+Gen+PxSg2
septeamber+N+Sg+Gen+PxSg2
septeambár+N+Sg+Gen+PxSg2
serbár#nieida+Sem/Hum+N+Sg+Gen+PxSg2
serbár+Sem/Hum+N+Sg+Gen+PxSg2
service#torg+Sem/Org+Sem/Plc+N+Sg+Gen+PxSg2
servis#torg+Sem/Org+Sem/Plc+N+Sg+Gen+PxSg2
servo#stivren+N+Sg+Gen+PxSg2
servodat#berošteaddji+Sem/Hum+N+Sg+Gen+PxSg2
servodat#dilálašvuohta+N+Sg+Gen+PxSg2
servodat#dutki+Sem/Hum+N+Sg+Gen+PxSg2
servodat#eallin+N+Sg+Gen+PxSg2
servodat#farmasiija+Sem/Org+Sem/Plc+N+Sg+Gen+PxSg2
servodat#lágideapmi+N+Sg+Gen+PxSg2
servodat#ovdáneapmi+N+Sg+Gen+PxSg2
servodat#plánejeaddji+Sem/Hum+N+Sg+Gen+PxSg2
servodat#ásahus+Sem/Org+N+Sg+Gen+PxSg2
servodat+Sem/Org+N+Sg+Gen+PxSg2
servvodat#farmasiija+Sem/Org+Sem/Plc+N+Sg+Gen+PxSg2
servvodat#ovdáneapmi+N+Sg+Gen+PxSg2
servvodat+Sem/Org+N+Sg+Gen+PxSg2
seršánta+Sem/Hum+N+Sg+Gen+PxSg2
sesoŋŋa#áigiG+N+Sg+Gen+PxSg2
sesoŋŋa+Sem/Time+N+Sg+Gen+PxSg2
sester+Sem/Hum+N+Sg+Gen+PxSg2
sevdnjes#latnja+Sem/Plc+N+Sg+Gen+PxSg2
sevdnjes#áigi+N+Sg+Gen+PxSg2
sevnnjodeapmi+N+Sg+Gen+PxSg2
shampoo+N+Sg+Gen+PxSg2
sharon#šattus+N+Sg+Gen+PxSg2
shortsat+N+Sg+Gen+PxSg2
sibirijá#lasta#guossa+N+Sg+Gen+PxSg2
siehppa#guolli+Sem/Ani+N+Sg+Gen+PxSg2
sieidá+Sem/Hum+N+Sg+Gen+PxSg2
sieiva#suoidni+N+Sg+Gen+PxSg2
siekŋa#njunni+Sem/Ani+N+Sg+Gen+PxSg2
siellu+Sem/Hum+N+Sg+Gen+PxSg2
sielu#morašteaddji+Sem/Hum+N+Sg+Gen+PxSg2
sielu#sorbmejeaddji+Sem/Hum+N+Sg+Gen+PxSg2
siepman#šaddu+N+Sg+Gen+PxSg2
sierra#bibliotehka+Sem/Org+Sem/Plc+N+Sg+Gen+PxSg2
sierra#doavttir+Sem/Hum+N+Sg+Gen+PxSg2
sierra#duopmo#stuollu+Sem/Org+N+Sg+Gen+PxSg2
sierra#eaiggát#eana+Sem/Plc+N+Sg+Gen+PxSg2
sierra#guovlu+Sem/Plc+N+Sg+Gen+PxSg2
sierra#iešvuohta+N+Sg+Gen+PxSg2
sierra#meannudeapmi+N+Sg+Gen+PxSg2
sierra#oahpaheaddji+N+Sg+Gen+PxSg2
sierra#oaivilvuohta+N+Sg+Gen+PxSg2
sierra#ohcan+N+Sg+Gen+PxSg2
sierra#searvi+Sem/Org+N+Sg+Gen+PxSg2
sierra#vuoigatvuohta+N+Sg+Gen+PxSg2
sierra#árvu+N+Sg+Gen+PxSg2
sierraláganvuohta+N+Sg+Gen+PxSg2
sierranahttin#seaŋga#latnja+Sem/Plc+N+Sg+Gen+PxSg2
sierravuohta+N+Sg+Gen+PxSg2
siessal+Sem/Hum+N+Sg+Gen+PxSg2
siessá#bealle+Sem/Hum+N+Sg+Gen+PxSg2
siessá+Sem/Hum+N+Sg+Gen+PxSg2
siesáš+Sem/Hum+N+Sg+Gen+PxSg2
sievlla+Wthr+N+Sg+Gen+PxSg2
sievlladat+Wthr+N+Sg+Gen+PxSg2
sieđga#beaive#loddi+Sem/Ani+N+Sg+Gen+PxSg2
sieđga#cihci+Sem/Ani+N+Sg+Gen+PxSg2
sieđga#civkkán+Sem/Ani+N+Sg+Gen+PxSg2
sieđga#skierri+N+Sg+Gen+PxSg2
sieđga#šaddu+N+Sg+Gen+PxSg2
sieđga+N+Sg+Gen+PxSg2
signála#beaktu+N+Sg+Gen+PxSg2
sigøynar+Sem/Hum+N+Sg+Gen+PxSg2
sihkarvuohta+N+Sg+Gen+PxSg2
sihkasteapmi+N+Sg+Gen+PxSg2
sihke-ja-olmmoš+N+Sg+Gen+PxSg2
sihkkarasti+N+Sg+Gen+PxSg2
sihkkarastin#dárkkisteapmi+N+Sg+Gen+PxSg2
sihkkarastin+N+Sg+Gen+PxSg2
sihkkarvuohta+N+Sg+Gen+PxSg2
sihkkelasti+Sem/Hum+N+Sg+Gen+PxSg2
sihkkelastin+N+Sg+Gen+PxSg2
sihkon+N+Sg+Gen+PxSg2
sihkor+N+Sg+Gen+PxSg2
sihti#beana+Sem/Ani+N+Sg+Gen+PxSg2
siida#gas#vuoján+Sem/Ani+N+Sg+Gen+PxSg2
siida#guoibmi+Sem/Hum+N+Sg+Gen+PxSg2
siida#guossi+Sem/Hum+N+Sg+Gen+PxSg2
siida#veahkki+Sem/Hum+N+Sg+Gen+PxSg2
siida+Sem/Org+Sem/Plc+N+Sg+Gen+PxSg2
siidda#isit+Sem/Hum+N+Sg+Gen+PxSg2
siilo#suoidni+N+Sg+Gen+PxSg2
siivu+Wthr+N+Sg+Gen+PxSg2
siivvuhisvuohta+N+Sg+Gen+PxSg2
silan+Sem/Hum+Sem/Ani+N+Sg+Gen+PxSg2
silar+Sem/Hum+Sem/Ani+N+Sg+Gen+PxSg2
silba#heajat+N+Sg+Gen+PxSg2
silde#bossu+Sem/Ani+N+Sg+Gen+PxSg2
sildi+Sem/Ani+N+Sg+Gen+PxSg2
sildin#árvu+N+Sg+Gen+PxSg2
silke#badnejaš+Sem/Ani+N+Sg+Gen+PxSg2
silke#buokča+Sem/Ani+N+Sg+Gen+PxSg2
silke#buokčá+Sem/Ani+N+Sg+Gen+PxSg2
silke#máhtu+Sem/Ani+N+Sg+Gen+PxSg2
silve#rássi+N+Sg+Gen+PxSg2
silvi+N+Sg+Gen+PxSg2
simmon#vahkku+Sem/Time+N+Sg+Gen+PxSg2
simse#jeagil+N+Sg+Gen+PxSg2
singel+Sem/Hum+N+Sg+Gen+PxSg2
sinilaš+Sem/Hum+N+Sg+Gen+PxSg2
sintren+N+Sg+Gen+PxSg2
sirddesteapmi+N+Sg+Gen+PxSg2
sirddolaš+Sem/Hum+N+Sg+Gen+PxSg2
sirddolašvuohta+N+Sg+Gen+PxSg2
sirdin+N+Sg+Gen+PxSg2
sirdo#bargi+Sem/Hum+N+Sg+Gen+PxSg2
sirdolaš+Sem/Hum+N+Sg+Gen+PxSg2
sirdolašvuohta+N+Sg+Gen+PxSg2
sirdu+N+Sg+Gen+PxSg2
sirdán+N+Sg+Gen+PxSg2
sirki+Sem/Ani+N+Sg+Gen+PxSg2
sirkus+Sem/Org+Sem/Plc+N+Sg+Gen+PxSg2
sirká+Sem/Ani+N+Sg+Gen+PxSg2
sirrejeaddji+N+Sg+Gen+PxSg2
sirren+N+Sg+Gen+PxSg2
sis#borahat+N+Sg+Gen+PxSg2
sis#buoidi+N+Sg+Gen+PxSg2
sis#dávda#ossodat+Sem/Org+Sem/Plc+N+Sg+Gen+PxSg2
sis#eana+Sem/Plc+N+Sg+Gen+PxSg2
sis#eatnan#gilli+Sem/Plc+N+Sg+Gen+PxSg2
sis#eatnan#siida+Sem/Plc+Sem/Org+N+Sg+Gen+PxSg2
sis#gearddit+N+Sg+Gen+PxSg2
sis#heagga+N+Sg+Gen+PxSg2
sis#johtolat+N+Sg+Gen+PxSg2
sis#juohkin+N+Sg+Gen+PxSg2
sis#mearra+N+Sg+Gen+PxSg2
sis#máhtu+Sem/Ani+N+Sg+Gen+PxSg2
sis#riika+Sem/Plc+Sem/Org+N+Sg+Gen+PxSg2
sis#vuohčudeapmi+N+Sg+Gen+PxSg2
sis#áššiid#ministeriija+Sem/Org+Sem/Plc+N+Sg+Gen+PxSg2
sisa#bahkkeheapmi+N+Sg+Gen+PxSg2
sisa#bahkkejeaddji+Sem/Hum+N+Sg+Gen+PxSg2
sisa#bahkken+N+Sg+Gen+PxSg2
sisa#beassan+N+Sg+Gen+PxSg2
sisa#bidju+N+Sg+Gen+PxSg2
sisa#biegga+Wthr+N+Sg+Gen+PxSg2
sisa#boahtin#orusteapmi+N+Sg+Gen+PxSg2
sisa#boahtin#parkeren+N+Sg+Gen+PxSg2
sisa#boahto#jahki+Sem/Time+N+Sg+Gen+PxSg2
sisa#boahto#árvvoštallan+N+Sg+Gen+PxSg2
sisa#boahtti+Sem/Hum+N+Sg+Gen+PxSg2
sisa#boahtu+N+Sg+Gen+PxSg2
sisa#báhkkeheapmi+N+Sg+Gen+PxSg2
sisa#bálkesteapmi+N+Sg+Gen+PxSg2
sisa#dieđiheapmi+N+Sg+Gen+PxSg2
sisa#dinen+N+Sg+Gen+PxSg2
sisa#fievrredan#dieđáhus+N+Sg+Gen+PxSg2
sisa#fárrejeaddji+Sem/Hum+N+Sg+Gen+PxSg2
sisa#fárren+N+Sg+Gen+PxSg2
sisa#gaikun+N+Sg+Gen+PxSg2
sisa#gohččun+N+Sg+Gen+PxSg2
sisa#huksen+N+Sg+Gen+PxSg2
sisa#mannan+N+Sg+Gen+PxSg2
sisa#máksin+N+Sg+Gen+PxSg2
sisa#njoarru+N+Sg+Gen+PxSg2
sisa#oastin#lávde#goddi+Sem/Org+N+Sg+Gen+PxSg2
sisa#oastin+N+Sg+Gen+PxSg2
sisa#suddan+N+Sg+Gen+PxSg2
sisa#vuodjin#johtolat+N+Sg+Gen+PxSg2
sisa#vuojáhat+N+Sg+Gen+PxSg2
sisa#árvu+N+Sg+Gen+PxSg2
sisa#čoaggin+N+Sg+Gen+PxSg2
sisa#čálli+N+Sg+Gen+PxSg2
sisa#šávahat+N+Sg+Gen+PxSg2
sis#eatnan#sápmelaš+Sem/Hum+N+Sg+Gen+PxSg2
siskkin#vađđa+Sem/Plc+N+Sg+Gen+PxSg2
sisse#liisku+Sem/Ani+N+Sg+Gen+PxSg2
sitnjaseapmi+N+Sg+Gen+PxSg2
sitno#eana+Sem/Plc+N+Sg+Gen+PxSg2
sitnu#áhpi+Sem/Plc+N+Sg+Gen+PxSg2
sitnu+N+Sg+Gen+PxSg2
sitrus#šattus+N+Sg+Gen+PxSg2
sivahallan#eise#váldi+Sem/Org+N+Sg+Gen+PxSg2
sivaheai#eise#váldi+Sem/Org+N+Sg+Gen+PxSg2
sivalašvuohta+N+Sg+Gen+PxSg2
sivdnideaddji+N+Sg+Gen+PxSg2
sivdnideapmi+N+Sg+Gen+PxSg2
siviila#ekonoma+Sem/Hum+N+Sg+Gen+PxSg2
siviila#jeagohisvuohta+N+Sg+Gen+PxSg2
siviila#suodjalus+Sem/Org+N+Sg+Gen+PxSg2
siviila#vuoigatvuohta+N+Sg+Gen+PxSg2
siviila#áittardeaddji+Sem/Hum+N+Sg+Gen+PxSg2
sivilisašuvdna+Sem/Group+Sem/Hum+N+Sg+Gen+PxSg2
sivjjogaš+Sem/Hum+N+Sg+Gen+PxSg2
sivjjot#bealle+Sem/Hum+N+Sg+Gen+PxSg2
sivjjot+Sem/Hum+N+Sg+Gen+PxSg2
sivla+Sem/Ani+N+Sg+Gen+PxSg2
sivle#čalmmit+N+Sg+Gen+PxSg2
siđvi+Sem/Hum+N+Sg+Gen+PxSg2
sjalott#lávki+N+Sg+Gen+PxSg2
skahpus#jeagil+N+Sg+Gen+PxSg2
skahči+Sem/Hum+N+Sg+Gen+PxSg2
skaipi+Sem/Hum+N+Sg+Gen+PxSg2
skaldu+Sem/Hum+Sem/Ani+N+Sg+Gen+PxSg2
skandináva+Sem/Hum+N+Sg+Gen+PxSg2
skavdda+Wthr+N+Sg+Gen+PxSg2
skavži+Sem/Hum+N+Sg+Gen+PxSg2
skeaikkan+Sem/Hum+N+Sg+Gen+PxSg2
skealbma+Sem/Hum+N+Sg+Gen+PxSg2
skearri+Sem/Plc+N+Sg+Gen+PxSg2
skearro#gávpi+Sem/Org+Sem/Plc+N+Sg+Gen+PxSg2
skeavži+Sem/Hum+N+Sg+Gen+PxSg2
skeaŋka#addin+N+Sg+Gen+PxSg2
skeaŋkár+Sem/Hum+N+Sg+Gen+PxSg2
skeijár+Sem/Hum+N+Sg+Gen+PxSg2
skeŋkejeaddji+Sem/Hum+N+Sg+Gen+PxSg2
skibir+Sem/Hum+N+Sg+Gen+PxSg2
skibit+Sem/Hum+N+Sg+Gen+PxSg2
skibit+Sem/Hum+N+Sg+Gen+PxSg2
skiddu+Sem/Ani+N+Sg+Gen+PxSg2
skieddu+Sem/Hum+N+Sg+Gen+PxSg2
skieivun+N+Sg+Gen+PxSg2
skielgá#čalbmi+Sem/Hum+N+Sg+Gen+PxSg2
skielgá+Sem/Hum+N+Sg+Gen+PxSg2
skielto#ruovddit+N+Sg+Gen+PxSg2
skier#buoggi+Sem/Hum+N+Sg+Gen+PxSg2
skieras+Sem/Plc+Sem/Hum+N+Sg+Gen+PxSg2
skierat+N+Sg+Gen+PxSg2
skierbmá+Sem/Hum+N+Sg+Gen+PxSg2
skierri+N+Sg+Gen+PxSg2
skierro#bálkesteaddji+Sem/Hum+N+Sg+Gen+PxSg2
skievttár+Sem/Hum+N+Sg+Gen+PxSg2
skievttáruššan+N+Sg+Gen+PxSg2
skievvi+Sem/Hum+N+Sg+Gen+PxSg2
skihkahisvuohta+N+Sg+Gen+PxSg2
skihkár+Sem/Hum+N+Sg+Gen+PxSg2
skihpár+Sem/Hum+N+Sg+Gen+PxSg2
skihpáraš+Sem/Hum+N+Sg+Gen+PxSg2
skiidu+Sem/Ani+N+Sg+Gen+PxSg2
skiipa#cuovkaneapmi+N+Sg+Gen+PxSg2
skikta#čállin+N+Sg+Gen+PxSg2
skil#skálka+Sem/Hum+N+Sg+Gen+PxSg2
skile#duorastat+N+Sg+Gen+PxSg2
skilke#skálka+Sem/Hum+N+Sg+Gen+PxSg2
skille#duorastat+N+Sg+Gen+PxSg2
skiluhisvuohta+N+Sg+Gen+PxSg2
skire#biellu+N+Sg+Gen+PxSg2
skire#juopmu+N+Sg+Gen+PxSg2
skire+Sem/Ani+N+Sg+Gen+PxSg2
skirri+Sem/Hum+Sem/Ani+N+Sg+Gen+PxSg2
skirri+Sem/Ani+N+Sg+Gen+PxSg2
skirči+Sem/Hum+N+Sg+Gen+PxSg2
skivži+Sem/Hum+Sem/Ani+N+Sg+Gen+PxSg2
skiŋge#gaccet+Sem/Ani+N+Sg+Gen+PxSg2
skoabádat+Wthr+N+Sg+Gen+PxSg2
skoaddu+Wthr+N+Sg+Gen+PxSg2
skoahppa+Sem/Plc+N+Sg+Gen+PxSg2
skoahči+Sem/Hum+N+Sg+Gen+PxSg2
skoalbme#njunni+Sem/Hum+N+Sg+Gen+PxSg2
skoalbmi+Sem/Hum+N+Sg+Gen+PxSg2
skoaldu+Sem/Ani+Sem/Hum+N+Sg+Gen+PxSg2
skoalpa+Sem/Hum+N+Sg+Gen+PxSg2
skoalpá+Sem/Hum+N+Sg+Gen+PxSg2
skoalta#báiki+Sem/Plc+N+Sg+Gen+PxSg2
skoalta#sápmelaš+Sem/Hum+N+Sg+Gen+PxSg2
skoalta#sápmiG+N+Sg+Gen+PxSg2
skoalta+Sem/Hum+N+Sg+Gen+PxSg2
skoaran+Sem/Hum+N+Sg+Gen+PxSg2
skoarro#johka+Sem/Plc+N+Sg+Gen+PxSg2
skoarru+Sem/Plc+N+Sg+Gen+PxSg2
skoaruŋgá+Sem/Hum+Sem/Ani+N+Sg+Gen+PxSg2
skoarádat+Wthr+N+Sg+Gen+PxSg2
skoavdnji+Sem/Hum+N+Sg+Gen+PxSg2
skohter#vuoddji+Sem/Hum+N+Sg+Gen+PxSg2
skohttal+Sem/Hum+Sem/Ani+N+Sg+Gen+PxSg2
skohči+Sem/Ani+N+Sg+Gen+PxSg2
skohčče#beallji+Sem/Ani+N+Sg+Gen+PxSg2
skolpi+Sem/Hum+N+Sg+Gen+PxSg2
skolta#sápmiG+N+Sg+Gen+PxSg2
skoltalaš+Sem/Hum+N+Sg+Gen+PxSg2
skorpijuvdna+Sem/Ani+N+Sg+Gen+PxSg2
skorpiovdna+Sem/Ani+N+Sg+Gen+PxSg2
skorpiuvdna+Sem/Ani+N+Sg+Gen+PxSg2
skreaddár+Sem/Hum+N+Sg+Gen+PxSg2
skredderiija+Sem/Org+Sem/Plc+N+Sg+Gen+PxSg2
skuhttár+Sem/Hum+N+Sg+Gen+PxSg2
skuibi+Sem/Hum+N+Sg+Gen+PxSg2
skuitu+Sem/Plc+Sem/Ani+N+Sg+Gen+PxSg2
skumpa+N+Sg+Gen+PxSg2
skunihisvuohta+N+Sg+Gen+PxSg2
skuogga#fális+Sem/Ani+N+Sg+Gen+PxSg2
skuogga+Sem/Hum+Sem/Ani+N+Sg+Gen+PxSg2
skuoiva+Sem/Hum+N+Sg+Gen+PxSg2
skuoivi+Sem/Hum+N+Sg+Gen+PxSg2
skuolfe#oaivi+Sem/Ani+N+Sg+Gen+PxSg2
guolle#oaivi+Sem/Ani+N+Sg+Gen+PxSg2
skuolfi+Sem/Ani+N+Sg+Gen+PxSg2
skuolká+Sem/Hum+N+Sg+Gen+PxSg2
skuordná+Sem/Hum+Sem/Ani+N+Sg+Gen+PxSg2
skuotnja+Sem/Hum+N+Sg+Gen+PxSg2
skurbban+Sem/Hum+Sem/Ani+N+Sg+Gen+PxSg2
skurdnji+Sem/Hum+N+Sg+Gen+PxSg2
skurvvát+Sem/Hum+N+Sg+Gen+PxSg2
skurči+Sem/Plc+N+Sg+Gen+PxSg2
skurču+Sem/Plc+N+Sg+Gen+PxSg2
skuter#vuodjin+N+Sg+Gen+PxSg2
skutnja#loddi+Sem/Ani+N+Sg+Gen+PxSg2
skuvdnji+Sem/Hum+N+Sg+Gen+PxSg2
skuvla#ahki+N+Sg+Gen+PxSg2
skuvla#almmái+Sem/Hum+N+Sg+Gen+PxSg2
skuvla#beaivi+Sem/Time+N+Sg+Gen+PxSg2
skuvla#biire+Sem/Plc+Sem/Org+N+Sg+Gen+PxSg2
skuvla#doaimma#jođiheaddji+Sem/Hum+N+Sg+Gen+PxSg2
skuvla#doaimmahat+Sem/Org+Sem/Plc+N+Sg+Gen+PxSg2
skuvla#eise#váldi+Sem/Org+N+Sg+Gen+PxSg2
skuvla#fáttar+Sem/Hum+N+Sg+Gen+PxSg2
skuvla#guovddáš+Sem/Org+Sem/Plc+N+Sg+Gen+PxSg2
skuvla#hoavda+Sem/Hum+N+Sg+Gen+PxSg2
skuvla#internáhtta+Sem/Org+Build+N+Sg+Gen+PxSg2
skuvla#jahki+Sem/Time+N+Sg+Gen+PxSg2
skuvla#jođiheaddji+Sem/Hum+N+Sg+Gen+PxSg2
skuvla#kantiidna+Sem/Org+Build+N+Sg+Gen+PxSg2
skuvla#kantuvra+Sem/Org+Sem/Plc+N+Sg+Gen+PxSg2
skuvla#latnja+Sem/Plc+N+Sg+Gen+PxSg2
skuvla#luohkká+Sem/Group+Sem/Hum+N+Sg+Gen+PxSg2
skuvla#lávde#goddi+Sem/Org+N+Sg+Gen+PxSg2
skuvla#mánná+Sem/Hum+N+Sg+Gen+PxSg2
skuvla#oabbá+Sem/Hum+N+Sg+Gen+PxSg2
skuvla#oahpaheapmi+N+Sg+Gen+PxSg2
skuvla#olmmái+Sem/Hum+N+Sg+Gen+PxSg2
skuvla#ossodat+Sem/Org+Sem/Plc+N+Sg+Gen+PxSg2
skuvla#rahčan+N+Sg+Gen+PxSg2
skuvla#rivgu+Sem/Hum+N+Sg+Gen+PxSg2
skuvla#ráđđehus+Sem/Org+N+Sg+Gen+PxSg2
skuvla#servodat+Sem/Org+N+Sg+Gen+PxSg2
skuvla#skibir+Sem/Hum+N+Sg+Gen+PxSg2
skuvla#skihpár+Sem/Hum+N+Sg+Gen+PxSg2
skuvla#stivra+Sem/Org+N+Sg+Gen+PxSg2
skuvla#tiibma+Sem/Time+N+Sg+Gen+PxSg2
skuvla#viellja+Sem/Hum+N+Sg+Gen+PxSg2
skuvla#váibasat+N+Sg+Gen+PxSg2
skuvla#vázzin+N+Sg+Gen+PxSg2
skuvla#álggaheaddji+Sem/Hum+N+Sg+Gen+PxSg2
skuvla#árvvoštallan+N+Sg+Gen+PxSg2
skuvla+Sem/Org+Sem/Plc+N+Sg+Gen+PxSg2
skuvlen#guovddáš+Sem/Org+Sem/Plc+N+Sg+Gen+PxSg2
skuvlen#muddu+Sem/Time+N+Sg+Gen+PxSg2
skuvlen+N+Sg+Gen+PxSg2
skuvlla#vuloš+Sem/Hum+N+Sg+Gen+PxSg2
skuvlla#áigiG+N+Sg+Gen+PxSg2
skuvllahas+Sem/Hum+N+Sg+Gen+PxSg2
skuvrin+N+Sg+Gen+PxSg2
skuž#oaivi+Sem/Ani+N+Sg+Gen+PxSg2
skuž'#oaivi+Sem/Ani+N+Sg+Gen+PxSg2
skuŋka+Sem/Hum+N+Sg+Gen+PxSg2
skytalaš+Sem/Hum+N+Sg+Gen+PxSg2
skábma#dálvi+Sem/Time+N+Sg+Gen+PxSg2
skábma#mánnu+N+Sg+Gen+PxSg2
skábma#vuođđu+Sem/Time+N+Sg+Gen+PxSg2
skábma+Sem/Time+N+Sg+Gen+PxSg2
skáhpe#loddi+Sem/Ani+N+Sg+Gen+PxSg2
skáhpe#muorji+N+Sg+Gen+PxSg2
skáhpi+N+Sg+Gen+PxSg2
skáhčas+Sem/Ani+N+Sg+Gen+PxSg2
skáidi+Sem/Plc+N+Sg+Gen+PxSg2
skáimmadas+Sem/Hum+Sem/Ani+N+Sg+Gen+PxSg2
skáiti+Sem/Ani+N+Sg+Gen+PxSg2
skálka+Sem/Hum+N+Sg+Gen+PxSg2
skálkavuohta+N+Sg+Gen+PxSg2
skáláhas+Sem/Hum+N+Sg+Gen+PxSg2
skálžo#ealán+Sem/Ani+N+Sg+Gen+PxSg2
skálžžár+Sem/Hum+N+Sg+Gen+PxSg2
skápmu+Sem/Time+N+Sg+Gen+PxSg2
skárba+Sem/Hum+Sem/Ani+N+Sg+Gen+PxSg2
skárbban+Sem/Hum+N+Sg+Gen+PxSg2
skárrit+N+Sg+Gen+PxSg2
skátna+Sem/Hum+N+Sg+Gen+PxSg2
skáva+Wthr+N+Sg+Gen+PxSg2
skávdu+Sem/Ani+N+Sg+Gen+PxSg2
skávhli+Sem/Ani+N+Sg+Gen+PxSg2
skávli+Sem/Ani+N+Sg+Gen+PxSg2
skávvi+Wthr+N+Sg+Gen+PxSg2
skáđa#divri+Sem/Ani+N+Sg+Gen+PxSg2
skážas+Sem/Ani+N+Sg+Gen+PxSg2
smarfi+N+Sg+Gen+PxSg2
smarve#jeagil+N+Sg+Gen+PxSg2
smerra#gáhttu+Sem/Ani+N+Sg+Gen+PxSg2
smiehttamuš+N+Sg+Gen+PxSg2
smier#gáhttu+Sem/Ani+N+Sg+Gen+PxSg2
smierro#saláhtta+N+Sg+Gen+PxSg2
smirezasti+Sem/Ani+N+Sg+Gen+PxSg2
smoggi+Sem/Hum+N+Sg+Gen+PxSg2
smokkodeapmi+N+Sg+Gen+PxSg2
smolge+Sem/Hum+N+Sg+Gen+PxSg2
smuhčči+Sem/Hum+N+Sg+Gen+PxSg2
smávva#boargár+Sem/Hum+N+Sg+Gen+PxSg2
smávva#dálolaš+Sem/Hum+N+Sg+Gen+PxSg2
smávva#dáluid#searvi+Sem/Org+N+Sg+Gen+PxSg2
smávva#ealli+Sem/Ani+N+Sg+Gen+PxSg2
smávva#fanas#bivdi+Sem/Hum+N+Sg+Gen+PxSg2
smávva#fitnodat+Sem/Org+N+Sg+Gen+PxSg2
smávva#goalsi+Sem/Ani+N+Sg+Gen+PxSg2
smávva#guolásteaddji+Sem/Hum+N+Sg+Gen+PxSg2
smávva#gávpi+Sem/Org+Sem/Plc+N+Sg+Gen+PxSg2
smávva#gávppálaš+Sem/Hum+N+Sg+Gen+PxSg2
smávva#joavku+Sem/Group+Sem/Hum+N+Sg+Gen+PxSg2
smávva#mánná+Sem/Hum+N+Sg+Gen+PxSg2
smávva#oapmiGen+Sem/Ani+Build+N+Sg+Gen+PxSg2
smávva#skuvla+Sem/Org+N+Sg+Gen+PxSg2
smávva#skávli+Sem/Ani+N+Sg+Gen+PxSg2
smávva#viessu+Build+N+Sg+Gen+PxSg2
smávvil#boazu+Sem/Ani+N+Sg+Gen+PxSg2
smávvil#guolli+Sem/Ani+N+Sg+Gen+PxSg2
snarre#oaivi+Sem/Ani+N+Sg+Gen+PxSg2
snarri+Sem/Hum+Sem/Ani+N+Sg+Gen+PxSg2
snelkkon+Sem/Ani+N+Sg+Gen+PxSg2
sniehpisvuohta+N+Sg+Gen+PxSg2
snielut+Sem/Hum+Sem/Ani+N+Sg+Gen+PxSg2
snihkken#divohat+Sem/Org+N+Sg+Gen+PxSg2
snihkken#latnja+Sem/Plc+N+Sg+Gen+PxSg2
snihkkár+Sem/Hum+N+Sg+Gen+PxSg2
sniiggár+Sem/Hum+N+Sg+Gen+PxSg2
sniikkár+Sem/Hum+N+Sg+Gen+PxSg2
snirki+Sem/Hum+N+Sg+Gen+PxSg2
snjierrá+Sem/Ani+N+Sg+Gen+PxSg2
snoađđa+Sem/Hum+N+Sg+Gen+PxSg2
snog#oaivi+Sem/Ani+N+Sg+Gen+PxSg2
snog'#oaivi+Sem/Ani+N+Sg+Gen+PxSg2
snolki+Sem/Hum+Sem/Ani+N+Sg+Gen+PxSg2
snorr#oaivi+Sem/Ani+N+Sg+Gen+PxSg2
snorre#oaivi+Sem/Ani+N+Sg+Gen+PxSg2
snorri+Sem/Hum+N+Sg+Gen+PxSg2
snowboardar+Sem/Hum+N+Sg+Gen+PxSg2
snuogga+Sem/Hum+Sem/Ani+N+Sg+Gen+PxSg2
snuoggá+Sem/Hum+Sem/Ani+N+Sg+Gen+PxSg2
snuohkke#njunni+Sem/Hum+N+Sg+Gen+PxSg2
snuohtar+Sem/Hum+N+Sg+Gen+PxSg2
snuolggár+Sem/Hum+N+Sg+Gen+PxSg2
snuolgá+Sem/Hum+N+Sg+Gen+PxSg2
snuordu+Sem/Hum+N+Sg+Gen+PxSg2
snuvr#oaivi+Sem/Ani+N+Sg+Gen+PxSg2
snuvr'#oaivi+Sem/Ani+N+Sg+Gen+PxSg2
snáhka+Sem/Ani+N+Sg+Gen+PxSg2
snáhpot+Sem/Hum+N+Sg+Gen+PxSg2
snáhput+Sem/Hum+N+Sg+Gen+PxSg2
snáldo#oaivi+Sem/Ani+N+Sg+Gen+PxSg2
snárttal+Sem/Ani+N+Sg+Gen+PxSg2
snávggut+Sem/Ani+N+Sg+Gen+PxSg2
soabadan#kommišuvdna+Sem/Org+N+Sg+Gen+PxSg2
soabadan#ráđđi+Sem/Org+N+Sg+Gen+PxSg2
soabaheaddji+Sem/Hum+N+Sg+Gen+PxSg2
soabaheapmi+N+Sg+Gen+PxSg2
soabahus#ráđđi+Sem/Org+N+Sg+Gen+PxSg2
soabalašvuohta+N+Sg+Gen+PxSg2
soadje#gotka+Sem/Ani+N+Sg+Gen+PxSg2
soadje#sáhpán+Sem/Ani+N+Sg+Gen+PxSg2
soadje#časkin+N+Sg+Gen+PxSg2
soagŋo#almmái+Sem/Hum+N+Sg+Gen+PxSg2
soagŋo#fárru+Sem/Hum+Sem/Group+N+Sg+Gen+PxSg2
soagŋo#gába+Sem/Hum+N+Sg+Gen+PxSg2
soagŋo#olmmái+Sem/Hum+N+Sg+Gen+PxSg2
soahke#lahppu+N+Sg+Gen+PxSg2
soahke#lahppu+N+Sg+Gen+PxSg2
soahke#rásttis+Sem/Ani+N+Sg+Gen+PxSg2
soahke#sáhpán+Sem/Ani+N+Sg+Gen+PxSg2
soahke#vuovdi+Sem/Plc+N+Sg+Gen+PxSg2
soahki+N+Sg+Gen+PxSg2
soahpameahttunvuohta+N+Sg+Gen+PxSg2
soahpamuš#šiehtadallan+N+Sg+Gen+PxSg2
soahpatmeahttunvuohta+N+Sg+Gen+PxSg2
soahte#fáŋga+Sem/Hum+N+Sg+Gen+PxSg2
soahte#jahki+Sem/Time+N+Sg+Gen+PxSg2
soahte#rusten+N+Sg+Gen+PxSg2
soahte#rássi+N+Sg+Gen+PxSg2
soahte#soalddát+Sem/Hum+N+Sg+Gen+PxSg2
soahte#veahka+Sem/Hum+Sem/Group+N+Sg+Gen+PxSg2
soahte#áigi+Sem/Time+N+Sg+Gen+PxSg2
soairu+Sem/Hum+N+Sg+Gen+PxSg2
soaitin+N+Sg+Gen+PxSg2
soajat+Sem/Ani+N+Sg+Gen+PxSg2
soajáš+Sem/Plc+N+Sg+Gen+PxSg2
soalddát+Sem/Hum+N+Sg+Gen+PxSg2
soallun+N+Sg+Gen+PxSg2
soardi+N+Sg+Gen+PxSg2
soarre#čáhci+Wthr+N+Sg+Gen+PxSg2
soavli+Wthr+N+Sg+Gen+PxSg2
soavvil+Sem/Ani+N+Sg+Gen+PxSg2
soavvu+Sem/Plc+N+Sg+Gen+PxSg2
soađan+Sem/Hum+N+Sg+Gen+PxSg2
soađgu+Wthr+N+Sg+Gen+PxSg2
soddjilvuohta+N+Sg+Gen+PxSg2
sodomalaš+Sem/Hum+N+Sg+Gen+PxSg2
sogalaš+Sem/Hum+N+Sg+Gen+PxSg2
sogalašvuohta+N+Sg+Gen+PxSg2
sogolaš+Sem/Hum+N+Sg+Gen+PxSg2
sohka#beal#juogadeapmi+N+Sg+Gen+PxSg2
sohka#bealli+Sem/Hum+Sem/Group+N+Sg+Gen+PxSg2
sohka#buolva+Sem/Hum+Sem/Group+N+Sg+Gen+PxSg2
sohka#goddi+Sem/Hum+Sem/Group+N+Sg+Gen+PxSg2
sohka#namma+N+Sg+Gen+PxSg2
sohka+Sem/Hum+Sem/Group+N+Sg+Gen+PxSg2
sohkar#náhpoš+N+Sg+Gen+PxSg2
sohkar#ruohtas+N+Sg+Gen+PxSg2
sohkavuohta+N+Sg+Gen+PxSg2
sohken+Sem/Hum+N+Sg+Gen+PxSg2
soiccuheapmi+N+Sg+Gen+PxSg2
soidnár+Sem/Hum+N+Sg+Gen+PxSg2
soija#báhpu+N+Sg+Gen+PxSg2
soinnir+Sem/Hum+N+Sg+Gen+PxSg2
sojahallan+N+Sg+Gen+PxSg2
sojahan#lihkadeapmi+N+Sg+Gen+PxSg2
sojahus+N+Sg+Gen+PxSg2
sokkehas+Sem/Hum+N+Sg+Gen+PxSg2
sokčá+Sem/Hum+N+Sg+Gen+PxSg2
solde#eana+Sem/Plc+N+Sg+Gen+PxSg2
soldi+Sem/Plc+N+Sg+Gen+PxSg2
solista+Sem/Hum+N+Sg+Gen+PxSg2
solo#artista+Sem/Hum+N+Sg+Gen+PxSg2
solo#lávlun+N+Sg+Gen+PxSg2
sopmir+N+Sg+Gen+PxSg2
sopmu+Wthr+N+Sg+Gen+PxSg2
sorbme#báiki+Sem/Plc+N+Sg+Gen+PxSg2
sorbme#siivu+Wthr+N+Sg+Gen+PxSg2
sorbmejeaddji+N+Sg+Gen+PxSg2
sorjjakeahtesvuohta+N+Sg+Gen+PxSg2
sorjjasvuohta+N+Sg+Gen+PxSg2
sosialista#partiija+Sem/Org+N+Sg+Gen+PxSg2
sosialista+Sem/Hum+N+Sg+Gen+PxSg2
sosiolingvista+Sem/Hum+N+Sg+Gen+PxSg2
sosiologa+Sem/Hum+N+Sg+Gen+PxSg2
sosionoma+Sem/Hum+N+Sg+Gen+PxSg2
sosiála#bargi+Sem/Hum+N+Sg+Gen+PxSg2
sosiála#demokráhtta+Sem/Hum+N+Sg+Gen+PxSg2
sosiála#departemeanta+Sem/Org+Sem/Plc+N+Sg+Gen+PxSg2
sosiála#doaimmahat+Sem/Org+Sem/Plc+N+Sg+Gen+PxSg2
sosiála#hoavda+Sem/Hum+N+Sg+Gen+PxSg2
sosiála#hálddahus+Sem/Org+Sem/Plc+N+Sg+Gen+PxSg2
sosiála#jođiheaddji+Sem/Hum+N+Sg+Gen+PxSg2
sosiála#kantuvra+Sem/Org+Sem/Plc+N+Sg+Gen+PxSg2
sosiála#konsuleanta+Sem/Hum+N+Sg+Gen+PxSg2
sosiála#lávde#goddi+Sem/Org+N+Sg+Gen+PxSg2
sosiála#oadjo#doaibma#goddi+Sem/Org+N+Sg+Gen+PxSg2
sosiála#oahpaheaddji+Sem/Hum+N+Sg+Gen+PxSg2
sosiála#oaivadeaddji+Sem/Hum+N+Sg+Gen+PxSg2
sosiála#ossodat+Sem/Org+Sem/Plc+N+Sg+Gen+PxSg2
sosiála#veahkki+Sem/Hum+N+Sg+Gen+PxSg2
sosiála#čálli+Sem/Hum+N+Sg+Gen+PxSg2
sotna#beai#skuvla+N+Sg+Gen+PxSg2
sotna#beaivi+Sem/Time+N+Sg+Gen+PxSg2
sotnje#soahki+N+Sg+Gen+PxSg2
sotnji+Sem/Hum+N+Sg+Gen+PxSg2
sovjet#dásse#váldi+N+Sg+Gen+PxSg2
sovjet#republihkka+N+Sg+Gen+PxSg2
sovkken+Sem/Hum+N+Sg+Gen+PxSg2
spagat+N+Sg+Gen+PxSg2
spahča#čoarvi+Sem/Ani+N+Sg+Gen+PxSg2
spahčan+N+Sg+Gen+PxSg2
spahči+Sem/Ani+N+Sg+Gen+PxSg2
spanut+Sem/Hum+N+Sg+Gen+PxSg2
sparro#deaddu+N+Sg+Gen+PxSg2
spaž'#oaivi+Sem/Ani+N+Sg+Gen+PxSg2
spažut+Sem/Hum+N+Sg+Gen+PxSg2
speadjár+Sem/Hum+N+Sg+Gen+PxSg2
speajar+Sem/Hum+N+Sg+Gen+PxSg2
spealla#almmái+Sem/Hum+N+Sg+Gen+PxSg2
spealla#olmmái+Sem/Hum+N+Sg+Gen+PxSg2
speallan+N+Sg+Gen+PxSg2
speađđ#oaivi+Sem/Ani+N+Sg+Gen+PxSg2
speađđ'#oaivi+Sem/Ani+N+Sg+Gen+PxSg2
speažži+Sem/Hum+Sem/Ani+N+Sg+Gen+PxSg2
spelle#rávdi+Sem/Hum+N+Sg+Gen+PxSg2
spelleman#vuoiti+N+Sg+Gen+PxSg2
spenáhtta+N+Sg+Gen+PxSg2
spesialista+Sem/Hum+N+Sg+Gen+PxSg2
spesiála#doavttir+Sem/Hum+N+Sg+Gen+PxSg2
spesiála#pedagoga+Sem/Hum+N+Sg+Gen+PxSg2
spiehkkaseapmi+N+Sg+Gen+PxSg2
spiehčče#juolgi+Sem/Hum+N+Sg+Gen+PxSg2
spieladat+Wthr+N+Sg+Gen+PxSg2
spiella+Wthr+N+Sg+Gen+PxSg2
spierta#čáhput+Sem/Ani+N+Sg+Gen+PxSg2
spigir#oaivi+Sem/Ani+N+Sg+Gen+PxSg2
spihke#guolli+Sem/Ani+N+Sg+Gen+PxSg2
spihke#čuovžaGG+N+Sg+Gen+PxSg2
spihtálaš+Sem/Hum+N+Sg+Gen+PxSg2
spihtálvuohta+N+Sg+Gen+PxSg2
spiidne#geahčči+Sem/Hum+N+Sg+Gen+PxSg2
spiidni+Sem/Ani+N+Sg+Gen+PxSg2
spiinne#buoidi+N+Sg+Gen+PxSg2
spiinne#lasta+N+Sg+Gen+PxSg2
spiinne#čivga+Sem/Ani+N+Sg+Gen+PxSg2
spile#bealle+Sem/Hum+N+Sg+Gen+PxSg2
spile+Sem/Hum+N+Sg+Gen+PxSg2
spiležagat+N+Sg+Gen+PxSg2
spiležat+N+Sg+Gen+PxSg2
spilži#vahkku+Sem/Time+N+Sg+Gen+PxSg2
spináhtta+N+Sg+Gen+PxSg2
spiovdna+Sem/Hum+N+Sg+Gen+PxSg2
spire+Sem/Ani+N+Sg+Gen+PxSg2
spirralat+N+Sg+Gen+PxSg2
spissa+Sem/Hum+N+Sg+Gen+PxSg2
spivkkár+Sem/Hum+N+Sg+Gen+PxSg2
spiŋggar+Sem/Ani+N+Sg+Gen+PxSg2
spižus+Sem/Ani+N+Sg+Gen+PxSg2
spoatna+Wthr+N+Sg+Gen+PxSg2
spoavár+Sem/Hum+N+Sg+Gen+PxSg2
spoađđo#čoarvi+Sem/Ani+N+Sg+Gen+PxSg2
sponsen+N+Sg+Gen+PxSg2
sponsor+Sem/Org+N+Sg+Gen+PxSg2
spuŋgu+Sem/Ani+N+Sg+Gen+PxSg2
spábba#hálddašeapmi+N+Sg+Gen+PxSg2
spábba#rássi+N+Sg+Gen+PxSg2
spábba#čiekčan#joavku+Sem/Group+Sem/Hum+N+Sg+Gen+PxSg2
spábba#čiekčan#lihttu+Sem/Org+N+Sg+Gen+PxSg2
spábba#čiekčan#searvi+Sem/Org+N+Sg+Gen+PxSg2
spábba#čiekčan+N+Sg+Gen+PxSg2
spábba#čiekči+Sem/Hum+N+Sg+Gen+PxSg2
spáillit+Sem/Ani+N+Sg+Gen+PxSg2
spálfu+Sem/Ani+N+Sg+Gen+PxSg2
spálle+Wthr+N+Sg+Gen+PxSg2
spálli+Wthr+N+Sg+Gen+PxSg2
spálču+Sem/Ani+N+Sg+Gen+PxSg2
spálžu+Sem/Ani+N+Sg+Gen+PxSg2
spárto#cuoppu+Sem/Ani+N+Sg+Gen+PxSg2
spárto#jeagil+N+Sg+Gen+PxSg2
sruva#basttat+N+Sg+Gen+PxSg2
stajádus+N+Sg+Gen+PxSg2
stajár+Sem/Hum+N+Sg+Gen+PxSg2
stand-up+N+Sg+Gen+PxSg2
stargatvuohta+N+Sg+Gen+PxSg2
statista+Sem/Hum+N+Sg+Gen+PxSg2
stašuvdna+Sem/Plc+N+Sg+Gen+PxSg2
stealli+Sem/Plc+N+Sg+Gen+PxSg2
stealládat+Sem/Plc+N+Sg+Gen+PxSg2
steallástat+Sem/Plc+N+Sg+Gen+PxSg2
steampal+N+Sg+Gen+PxSg2
steampalastin#diibmu+N+Sg+Gen+PxSg2
steampalastin#koarta+N+Sg+Gen+PxSg2
steampil+N+Sg+Gen+PxSg2
steanže#juolgi+Sem/Hum+N+Sg+Gen+PxSg2
steavži+Sem/Hum+N+Sg+Gen+PxSg2
steažža#juolgi+Sem/Hum+N+Sg+Gen+PxSg2
steačča#lakkis+Sem/Ani+N+Sg+Gen+PxSg2
steažža#lakkis+Sem/Ani+N+Sg+Gen+PxSg2
stelledeapmi+N+Sg+Gen+PxSg2
stempel+N+Sg+Gen+PxSg2
stenográfa+Sem/Hum+N+Sg+Gen+PxSg2
stereo#tiipa+Sem/Hum+N+Sg+Gen+PxSg2
stevdne#vihtan+Sem/Hum+N+Sg+Gen+PxSg2
stevnneheaddji+N+Sg+Gen+PxSg2
stigat+N+Sg+Gen+PxSg2
stigát+N+Sg+Gen+PxSg2
stihka#gálssohat+N+Sg+Gen+PxSg2
stihká#gálssohat+N+Sg+Gen+PxSg2
stiila#áigodat+Sem/Time+N+Sg+Gen+PxSg2
stipendiáhta+Sem/Hum+N+Sg+Gen+PxSg2
stipendiáhtta+Sem/Hum+N+Sg+Gen+PxSg2
stirddisvuohta+N+Sg+Gen+PxSg2
stivra#jođiheaddji+Sem/Hum+N+Sg+Gen+PxSg2
stivra#lahttu+Sem/Hum+N+Sg+Gen+PxSg2
stivra#ovddasteaddji+Sem/Hum+N+Sg+Gen+PxSg2
stivra#sadji+Sem/Plc+N+Sg+Gen+PxSg2
stivra+Sem/Org+N+Sg+Gen+PxSg2
stivre#mánni+Sem/Hum+N+Sg+Gen+PxSg2
stivrejeaddji+N+Sg+Gen+PxSg2
stivren#goddi+Sem/Org+N+Sg+Gen+PxSg2
stivren#joavku+Sem/Group+Sem/Hum+N+Sg+Gen+PxSg2
stivren#orgána+Sem/Org+N+Sg+Gen+PxSg2
stivren#ásahus+Sem/Org+N+Sg+Gen+PxSg2
stivrra#lahttu+Sem/Hum+N+Sg+Gen+PxSg2
stivrrár+Sem/Hum+N+Sg+Gen+PxSg2
stoagan+Sem/Hum+Sem/Ani+N+Sg+Gen+PxSg2
stoahkan#areála+Sem/Plc+N+Sg+Gen+PxSg2
stoahkan#olmmái+Sem/Hum+N+Sg+Gen+PxSg2
stoahkan+N+Sg+Gen+PxSg2
stoahčehat+N+Sg+Gen+PxSg2
stoallju+Sem/Hum+N+Sg+Gen+PxSg2
stoarbma#spálfu+Sem/Ani+N+Sg+Gen+PxSg2
stoarbma+Wthr+N+Sg+Gen+PxSg2
stoavkkan+Sem/Hum+N+Sg+Gen+PxSg2
stobuhas+Sem/Hum+N+Sg+Gen+PxSg2
stohka#doalli+Sem/Hum+N+Sg+Gen+PxSg2
stohkat+N+Sg+Gen+PxSg2
stohkke#rievdu+Sem/Hum+N+Sg+Gen+PxSg2
stohkke#spálfu+Sem/Ani+N+Sg+Gen+PxSg2
stohkke#čoarvi+Sem/Ani+N+Sg+Gen+PxSg2
stohkki+N+Sg+Gen+PxSg2
stohpo#spálfu+Sem/Ani+N+Sg+Gen+PxSg2
stohpu+Build+N+Sg+Gen+PxSg2
strandebarmmat+Sem/Hum+N+Sg+Gen+PxSg2
strandebarmmat+Sem/Hum+N+Sg+Gen+PxSg2
stratega+Sem/Hum+N+Sg+Gen+PxSg2
streif#lágideapmi+N+Sg+Gen+PxSg2
strihppu+N+Sg+Gen+PxSg2
struhcca+Sem/Ani+N+Sg+Gen+PxSg2
struktur#bargguhisvuohta+N+Sg+Gen+PxSg2
strutsa+Sem/Ani+N+Sg+Gen+PxSg2
studeanta+Sem/Hum+N+Sg+Gen+PxSg2
studie#inspektevra+Sem/Hum+N+Sg+Gen+PxSg2
stullalas+Sem/Hum+N+Sg+Gen+PxSg2
stumpa+N+Sg+Gen+PxSg2
stumpu+Sem/Hum+N+Sg+Gen+PxSg2
stuollá+N+Sg+Gen+PxSg2
stuor#dáčča+Sem/Hum+N+Sg+Gen+PxSg2
stuor#gára+Sem/Hum+N+Sg+Gen+PxSg2
stuora#giljobaš+Sem/Ani+N+Sg+Gen+PxSg2
stuora#guškkástat+Sem/Ani+N+Sg+Gen+PxSg2
stuora#gáiru+Sem/Ani+N+Sg+Gen+PxSg2
stuora#herttot#váldi+Sem/Org+N+Sg+Gen+PxSg2
stuora#háskil+Sem/Ani+N+Sg+Gen+PxSg2
stuora#loddi+Sem/Ani+N+Sg+Gen+PxSg2
stuora#servodat+Sem/Org+N+Sg+Gen+PxSg2
stuora#servvodat+Sem/Org+N+Sg+Gen+PxSg2
stuora#čoavžžu+Sem/Ani+N+Sg+Gen+PxSg2
stuorat+Sem/Hum+N+Sg+Gen+PxSg2
stuorisvuohta+N+Sg+Gen+PxSg2
stuorisvuođa#áigi+N+Sg+Gen+PxSg2
stuorra#digge#presideanta+Sem/Hum+N+Sg+Gen+PxSg2
stuorra#digge#áirras+Sem/Hum+N+Sg+Gen+PxSg2
stuorra#diggi+Sem/Org+Build+N+Sg+Gen+PxSg2
stuorra#dállo#eaiggát#duopmo#váldi+Sem/Org+N+Sg+Gen+PxSg2
stuorra#fiehta+Sem/Ani+N+Sg+Gen+PxSg2
stuorra#fápmo#áigi+N+Sg+Gen+PxSg2
stuorra#gilljá+Sem/Ani+N+Sg+Gen+PxSg2
stuorra#guškkástat+Sem/Ani+N+Sg+Gen+PxSg2
stuorra#gáiski+N+Sg+Gen+PxSg2
stuorra#gávpi+Sem/Org+Sem/Plc+N+Sg+Gen+PxSg2
stuorra#gávpot+Sem/Plc+Sem/Org+N+Sg+Gen+PxSg2
stuorra#háskil+Sem/Ani+N+Sg+Gen+PxSg2
stuorra#loddi+Sem/Ani+N+Sg+Gen+PxSg2
stuorra#máđir+N+Sg+Gen+PxSg2
stuorra#neillet+N+Sg+Gen+PxSg2
stuorra#oapmiGen+Build+Sem/Ani+N+Sg+Gen+PxSg2
stuorra#rásttis+Sem/Ani+N+Sg+Gen+PxSg2
stuorra#servodat+Sem/Org+N+Sg+Gen+PxSg2
stuorra#servvodat+Sem/Org+N+Sg+Gen+PxSg2
stuorra#skuolfi+Sem/Ani+N+Sg+Gen+PxSg2
stuorra#skuvla+Sem/Org+Build+N+Sg+Gen+PxSg2
stuorra#skáiti+Sem/Ani+N+Sg+Gen+PxSg2
stuorra#sáidi+Sem/Ani+N+Sg+Gen+PxSg2
stuorra#ulli+Sem/Time+N+Sg+Gen+PxSg2
stuorra#vašši+N+Sg+Gen+PxSg2
stuorra#vuoigŋašat+N+Sg+Gen+PxSg2
stuorra#vuojaš+Sem/Ani+N+Sg+Gen+PxSg2
stuorra#válde#áigi+N+Sg+Gen+PxSg2
stuorra#váldi+Sem/Org+N+Sg+Gen+PxSg2
stuorra#čoavžžu+Sem/Ani+N+Sg+Gen+PxSg2
stuorra#čuonjá+Sem/Ani+N+Sg+Gen+PxSg2
stuorra-stoarbma#spálfu+Sem/Ani+N+Sg+Gen+PxSg2
stuorádus+N+Sg+Gen+PxSg2
sturji+N+Sg+Gen+PxSg2
sturrodat#albmadeapmi+N+Sg+Gen+PxSg2
stylista+Sem/Hum+N+Sg+Gen+PxSg2
stába+Sem/Hum+Sem/Group+N+Sg+Gen+PxSg2
stábba#sáidi+Sem/Plc+N+Sg+Gen+PxSg2
stáda#girku+Sem/Org+N+Sg+Gen+PxSg2
stáda#ministtar+Sem/Hum+N+Sg+Gen+PxSg2
stáda#ráđđi+Sem/Org+N+Sg+Gen+PxSg2
stáda#čálli+Sem/Hum+N+Sg+Gen+PxSg2
stáda+Sem/Org+N+Sg+Gen+PxSg2
stággo#bivdi+Sem/Hum+N+Sg+Gen+PxSg2
stággo#oaggun+N+Sg+Gen+PxSg2
stáhkkár+Sem/Hum+N+Sg+Gen+PxSg2
stáhta#advokáhta+Sem/Hum+N+Sg+Gen+PxSg2
stáhta#advokáhta+Sem/Hum+N+Sg+Gen+PxSg2
stáhta#arkiiva+Sem/Org+Sem/Plc+N+Sg+Gen+PxSg2
stáhta#bargi+Sem/Hum+N+Sg+Gen+PxSg2
stáhta#borgár+Sem/Hum+N+Sg+Gen+PxSg2
stáhta#borgárvuohta+N+Sg+Gen+PxSg2
stáhta#doarjja#teáhter+Sem/Org+N+Sg+Gen+PxSg2
stáhta#eana+Sem/Plc+N+Sg+Gen+PxSg2
stáhta#eise#váldi+Sem/Org+N+Sg+Gen+PxSg2
stáhta#galledeapmi+N+Sg+Gen+PxSg2
stáhta#girku+Sem/Org+N+Sg+Gen+PxSg2
stáhta#hálddašeapmi+N+Sg+Gen+PxSg2
stáhta#institušuvdna+Sem/Org+N+Sg+Gen+PxSg2
stáhta#internáhta+Sem/Org+Sem/Plc+N+Sg+Gen+PxSg2
stáhta#lahttu+Sem/Hum+N+Sg+Gen+PxSg2
stáhta#minister+Sem/Hum+N+Sg+Gen+PxSg2
stáhta#ministtar+Sem/Hum+N+Sg+Gen+PxSg2
stáhta#orgána+Sem/Org+N+Sg+Gen+PxSg2
stáhta#ossodat+Sem/Org+Sem/Plc+N+Sg+Gen+PxSg2
stáhta#riekti+Sem/Org+N+Sg+Gen+PxSg2
stáhta#ruhta#ministeriija+Sem/Org+Sem/Plc+N+Sg+Gen+PxSg2
stáhta#ráđđi+Sem/Org+N+Sg+Gen+PxSg2
stáhta#vuovdi+Sem/Plc+N+Sg+Gen+PxSg2
stáhta#váldi+Sem/Org+N+Sg+Gen+PxSg2
stáhta#čálli#lávde#goddi+Sem/Org+N+Sg+Gen+PxSg2
stáhta#čálli+Sem/Hum+N+Sg+Gen+PxSg2
stáhta+Sem/Org+Sem/Plc+N+Sg+Gen+PxSg2
stáhtár+Sem/Hum+N+Sg+Gen+PxSg2
stáidnár+Sem/Ani+N+Sg+Gen+PxSg2
stáinnat+Sem/Ani+N+Sg+Gen+PxSg2
stáinnir+Sem/Ani+N+Sg+Gen+PxSg2
stáinnir+Sem/Ani+N+Sg+Gen+PxSg2
stálle#doaimmahat+Sem/Org+Sem/Plc+N+Sg+Gen+PxSg2
stállu+Sem/Hum+N+Sg+Gen+PxSg2
stálo#boska+N+Sg+Gen+PxSg2
stálo#bárggeš+N+Sg+Gen+PxSg2
stálo#njárga+Sem/Plc+N+Sg+Gen+PxSg2
stálpi+Sem/Ani+N+Sg+Gen+PxSg2
stálu#bursa+N+Sg+Gen+PxSg2
stálu#gáiski+N+Sg+Gen+PxSg2
stálu#seahkka+N+Sg+Gen+PxSg2
stámpa+N+Sg+Gen+PxSg2
stárra+N+Sg+Gen+PxSg2
stárre#dorski+Sem/Ani+N+Sg+Gen+PxSg2
stárre#rutnot+Sem/Ani+N+Sg+Gen+PxSg2
stárrá+N+Sg+Gen+PxSg2
stávru+Sem/Hum+N+Sg+Gen+PxSg2
stávrá#njuiken+N+Sg+Gen+PxSg2
stáđisvuohta+N+Sg+Gen+PxSg2
stáđut+Sem/Hum+N+Sg+Gen+PxSg2
suddan+N+Sg+Gen+PxSg2
suddjen#láset+N+Sg+Gen+PxSg2
suddjen+N+Sg+Gen+PxSg2
suddon+N+Sg+Gen+PxSg2
suddu+N+Sg+Gen+PxSg2
suddui#jorraleapmi+N+Sg+Gen+PxSg2
suhkan+N+Sg+Gen+PxSg2
suhkkes#oaivi+Sem/Ani+N+Sg+Gen+PxSg2
suhkkes#čoarvi+Sem/Ani+N+Sg+Gen+PxSg2
suhkkol#ealli+Sem/Ani+N+Sg+Gen+PxSg2
suhkkol#sátta#viehkan+N+Sg+Gen+PxSg2
suhpe#beaive#loddi+Sem/Ani+N+Sg+Gen+PxSg2
suhpi+N+Sg+Gen+PxSg2
suhči+Wthr+N+Sg+Gen+PxSg2
suhččejeaddji+Sem/Hum+N+Sg+Gen+PxSg2
suittehat+N+Sg+Gen+PxSg2
suittet+N+Sg+Gen+PxSg2
sullasašvuohta+N+Sg+Gen+PxSg2
sulloš+Sem/Plc+N+Sg+Gen+PxSg2
summalastin+N+Sg+Gen+PxSg2
sumpu+N+Sg+Gen+PxSg2
sundi+Sem/Hum+N+Sg+Gen+PxSg2
suodjalan#berošteaddji+Sem/Hum+N+Sg+Gen+PxSg2
suodjalan#divššár+Sem/Hum+N+Sg+Gen+PxSg2
suodjalan#vuovdi+Sem/Plc+N+Sg+Gen+PxSg2
suodjalan#árvu+N+Sg+Gen+PxSg2
suodjalan#ávdnasat+N+Sg+Gen+PxSg2
suodjaleapmi+N+Sg+Gen+PxSg2
suodjalus#departemeanta+Sem/Org+Sem/Plc+N+Sg+Gen+PxSg2
suodjalus#ministtar+Sem/Hum+N+Sg+Gen+PxSg2
suodjalus#áittardeaddji+Sem/Hum+N+Sg+Gen+PxSg2
suodjalus+Sem/Org+N+Sg+Gen+PxSg2
suodje#báiki+Sem/Plc+N+Sg+Gen+PxSg2
suodje#dilálašvuohta+N+Sg+Gen+PxSg2
suodje#meahcci+N+Sg+Gen+PxSg2
suodje#vuovdi+Sem/Plc+N+Sg+Gen+PxSg2
suodjár+N+Sg+Gen+PxSg2
suohka#nuohtásteapmi+N+Sg+Gen+PxSg2
suohkan#bargi+Sem/Hum+N+Sg+Gen+PxSg2
suohkan#báhppa+Sem/Hum+N+Sg+Gen+PxSg2
suohkan#doavttir+Sem/Hum+N+Sg+Gen+PxSg2
suohkan#fysio#terapevta+Sem/Hum+N+Sg+Gen+PxSg2
suohkan#kasserar+Sem/Hum+N+Sg+Gen+PxSg2
suohkan#lága+Sem/Org+N+Sg+Gen+PxSg2
suohkan#politihkkár+Sem/Hum+N+Sg+Gen+PxSg2
suohkan#stivra#áigodat+Sem/Time+N+Sg+Gen+PxSg2
suohkan#stivra+Sem/Org+N+Sg+Gen+PxSg2
suohkan+Sem/Org+Sem/Plc+N+Sg+Gen+PxSg2
suohkudus+N+Sg+Gen+PxSg2
suohkulan#miessi+Sem/Ani+N+Sg+Gen+PxSg2
suohpa+Sem/Plc+N+Sg+Gen+PxSg2
suohpahas+Sem/Hum+Sem/Ani+N+Sg+Gen+PxSg2
suohpahus+Sem/Hum+Sem/Ani+N+Sg+Gen+PxSg2
suohppá+Sem/Ani+N+Sg+Gen+PxSg2
suohpáhas+Sem/Hum+Sem/Ani+N+Sg+Gen+PxSg2
suohpáhus+Sem/Hum+Sem/Ani+N+Sg+Gen+PxSg2
suohpáš+Sem/Plc+N+Sg+Gen+PxSg2
suoibi+Sem/Hum+N+Sg+Gen+PxSg2
suoidne#beaive#loddi+Sem/Ani+N+Sg+Gen+PxSg2
suoidne#lukti+N+Sg+Gen+PxSg2
suoidne#mánnu+N+Sg+Gen+PxSg2
suoidne#ruhta#rássi+N+Sg+Gen+PxSg2
suoidne#suorsi+Sem/Ani+N+Sg+Gen+PxSg2
suoidne#suorsá+Sem/Ani+N+Sg+Gen+PxSg2
suoidne#vahágat+N+Sg+Gen+PxSg2
suoidne#vihti+N+Sg+Gen+PxSg2
suoidne#šaddu+N+Sg+Gen+PxSg2
suoidni+N+Sg+Gen+PxSg2
suokkardan#šiehtadallan+N+Sg+Gen+PxSg2
suokker+Sem/Hum+N+Sg+Gen+PxSg2
suoksa#jeagil+N+Sg+Gen+PxSg2
suoksa#čurot+Sem/Ani+N+Sg+Gen+PxSg2
suoksa#čurrot+Sem/Ani+N+Sg+Gen+PxSg2
suoksa#čuru+Sem/Ani+N+Sg+Gen+PxSg2
suola#skáiti+Sem/Ani+N+Sg+Gen+PxSg2
suola+Sem/Hum+N+Sg+Gen+PxSg2
suolavuohta+N+Sg+Gen+PxSg2
suolbmudeapmi+N+Sg+Gen+PxSg2
suoldne#máhtu+Sem/Ani+N+Sg+Gen+PxSg2
suoldni+Wthr+N+Sg+Gen+PxSg2
suolle#báhčči+Sem/Hum+N+Sg+Gen+PxSg2
suolle#vávššár+Sem/Hum+N+Sg+Gen+PxSg2
suollemassan#doallan#geatnegasvuohta+N+Sg+Gen+PxSg2
suollemassan#doallan+N+Sg+Gen+PxSg2
suolo#čoahkáš+Sem/Plc+N+Sg+Gen+PxSg2
suolohas+Sem/Hum+N+Sg+Gen+PxSg2
suolu+Sem/Plc+N+Sg+Gen+PxSg2
suoládeapmi+N+Sg+Gen+PxSg2
suonjan+Sem/Hum+N+Sg+Gen+PxSg2
suonjar#divššohat+Sem/Org+Sem/Plc+N+Sg+Gen+PxSg2
suonjardahttin+N+Sg+Gen+PxSg2
suonjil#sápmelaš+Sem/Hum+N+Sg+Gen+PxSg2
suonti+Sem/Hum+N+Sg+Gen+PxSg2
suopmelaš+Sem/Hum+N+Sg+Gen+PxSg2
suopmilaš+Sem/Hum+N+Sg+Gen+PxSg2
suopmu+Sem/Hum+N+Sg+Gen+PxSg2
suorbma#bađve#rássi+N+Sg+Gen+PxSg2
suorbma#rássi+N+Sg+Gen+PxSg2
suorbma#vázzi+Sem/Hum+N+Sg+Gen+PxSg2
suordna+N+Sg+Gen+PxSg2
suorge#eise#váldi+Sem/Org+N+Sg+Gen+PxSg2
suorge#orgána+Sem/Org+N+Sg+Gen+PxSg2
suorggidahttin+N+Sg+Gen+PxSg2
suorggádat#searvi+Sem/Org+N+Sg+Gen+PxSg2
suorgásuvvan+N+Sg+Gen+PxSg2
suorre#fálli+Sem/Ani+N+Sg+Gen+PxSg2
suorre#hávut+N+Sg+Gen+PxSg2
suorre#njuovčča+Sem/Hum+N+Sg+Gen+PxSg2
suorre#spálfu+Sem/Ani+N+Sg+Gen+PxSg2
suorri+Sem/Plc+N+Sg+Gen+PxSg2
suorsi+Sem/Ani+N+Sg+Gen+PxSg2
suorsá+Sem/Ani+N+Sg+Gen+PxSg2
suorti+Sem/Ani+N+Sg+Gen+PxSg2
suostu+Sem/Hum+N+Sg+Gen+PxSg2
suotna#báidni+N+Sg+Gen+PxSg2
suotnjarastin+N+Sg+Gen+PxSg2
suotnjo#liráš+N+Sg+Gen+PxSg2
suotnjo#ruški+N+Sg+Gen+PxSg2
suotnjo#viroš+Sem/Ani+N+Sg+Gen+PxSg2
suotnjo#čalbmi+N+Sg+Gen+PxSg2
suotnju+Sem/Plc+N+Sg+Gen+PxSg2
suovas#guolli+Sem/Ani+N+Sg+Gen+PxSg2
suovas#luossa+Sem/Ani+N+Sg+Gen+PxSg2
suovka#cihci+Sem/Ani+N+Sg+Gen+PxSg2
suovka+Sem/Plc+N+Sg+Gen+PxSg2
suovri+Sem/Hum+N+Sg+Gen+PxSg2
suovva#buokčan+N+Sg+Gen+PxSg2
suovva#buokči+Sem/Hum+N+Sg+Gen+PxSg2
suovva#gássa#kondenseren+N+Sg+Gen+PxSg2
suovva#gássa#konsenderen+N+Sg+Gen+PxSg2
suovva#rieban+Sem/Ani+N+Sg+Gen+PxSg2
suovva#viidáneapmi+N+Sg+Gen+PxSg2
suovva+Build+N+Sg+Gen+PxSg2
suovvi+N+Sg+Gen+PxSg2
suovvi+Wthr+N+Sg+Gen+PxSg2
suođđan+N+Sg+Gen+PxSg2
super#egoGen+Sem/Hum+N+Sg+Gen+PxSg2
super#joavku+Sem/Group+Sem/Hum+N+Sg+Gen+PxSg2
suslaš+Sem/Hum+N+Sg+Gen+PxSg2
suttu#beastin+N+Sg+Gen+PxSg2
suttuhisvuohta+N+Sg+Gen+PxSg2
suttádat+Wthr+N+Sg+Gen+PxSg2
suv#idja+N+Sg+Gen+PxSg2
suvddár+Sem/Hum+N+Sg+Gen+PxSg2
suvdi+N+Sg+Gen+PxSg2
suvdilvuohta+N+Sg+Gen+PxSg2
suvdin#nákca+N+Sg+Gen+PxSg2
suvdár+Sem/Hum+N+Sg+Gen+PxSg2
suvra#guolli+Sem/Ani+N+Sg+Gen+PxSg2
suvv#idja+N+Sg+Gen+PxSg2
suvvol+Wthr+N+Sg+Gen+PxSg2
suvččageapmi+N+Sg+Gen+PxSg2
suđi#dáža+Sem/Hum+N+Sg+Gen+PxSg2
suđi#láttán+Sem/Hum+N+Sg+Gen+PxSg2
suđi#rivgu+Sem/Hum+N+Sg+Gen+PxSg2
suđđilaš+Sem/Hum+N+Sg+Gen+PxSg2
sveisejeaddji+Sem/Hum+N+Sg+Gen+PxSg2
sveisen#suddon+N+Sg+Gen+PxSg2
sveisen+N+Sg+Gen+PxSg2
sylinddar#suođđan#iskan+N+Sg+Gen+PxSg2
sympatiija+N+Sg+Gen+PxSg2
symposia+N+Sg+Gen+PxSg2
symptoma+N+Sg+Gen+PxSg2
sypreassa+N+Sg+Gen+PxSg2
sypressa#muorra+N+Sg+Gen+PxSg2
syrialaš+Sem/Hum+N+Sg+Gen+PxSg2
syrialaš-fenikialaš+Sem/Hum+N+Sg+Gen+PxSg2
sábin+Sem/Ani+N+Sg+Gen+PxSg2
sábát+Sem/Time+N+Sg+Gen+PxSg2
sáddat#doalvu+Sem/Hum+N+Sg+Gen+PxSg2
sáddehus+N+Sg+Gen+PxSg2
sáddejeaddji+Sem/Hum+N+Sg+Gen+PxSg2
sádden#golut+N+Sg+Gen+PxSg2
sádden#áigi+N+Sg+Gen+PxSg2
sádden+N+Sg+Gen+PxSg2
sáddo#bossun+N+Sg+Gen+PxSg2
sága#doalli+Sem/Hum+N+Sg+Gen+PxSg2
sága#jođiheaddji+Sem/Hum+N+Sg+Gen+PxSg2
sága#áigiG+N+Sg+Gen+PxSg2
ságastallan#vuoigatvuohta+N+Sg+Gen+PxSg2
ságastallan#áigi+N+Sg+Gen+PxSg2
ságastallan+N+Sg+Gen+PxSg2
ságge#čoarvi+Sem/Ani+N+Sg+Gen+PxSg2
sáhco#meahkástat+Sem/Ani+N+Sg+Gen+PxSg2
sáhkkiivuohta+N+Sg+Gen+PxSg2
sáhkko#cealkin+N+Sg+Gen+PxSg2
sáhpal#rássi+N+Sg+Gen+PxSg2
sáhpal+N+Sg+Gen+PxSg2
sáhpelat+N+Sg+Gen+PxSg2
sáhpit+Sem/Hum+N+Sg+Gen+PxSg2
sáhppasat+N+Sg+Gen+PxSg2
sáhppes#jieret+N+Sg+Gen+PxSg2
sáhpán#doalli+Sem/Hum+N+Sg+Gen+PxSg2
sáhpán#fálli+Sem/Hum+N+Sg+Gen+PxSg2
sáhpán#hávut+N+Sg+Gen+PxSg2
sáhpán#skuolfi+Sem/Hum+N+Sg+Gen+PxSg2
sáhpán#čivga+Sem/Hum+N+Sg+Gen+PxSg2
sáhpán+Sem/Hum+N+Sg+Gen+PxSg2
sáhtto#olmmái+Sem/Hum+N+Sg+Gen+PxSg2
sáhttolaš+Sem/Hum+N+Sg+Gen+PxSg2
sáhtánG+N+Sg+Gen+PxSg2
sáide#bossu+Sem/Hum+N+Sg+Gen+PxSg2
sáide#báiki+Sem/Hum+N+Sg+Gen+PxSg2
sáide#fális+Sem/Hum+N+Sg+Gen+PxSg2
sáide#lágga+Sem/Hum+N+Sg+Gen+PxSg2
sáidi+Sem/Hum+N+Sg+Gen+PxSg2
sáigo#vuolpu+N+Sg+Gen+PxSg2
sáite#bálkesteaddji+Sem/Hum+N+Sg+Gen+PxSg2
sáite#bálkesteapmi+N+Sg+Gen+PxSg2
sáiva#bivdo#hálddašeapmi+N+Sg+Gen+PxSg2
sáiva#cáhce#biologa+Sem/Hum+N+Sg+Gen+PxSg2
sáiva#guolli+Sem/Hum+N+Sg+Gen+PxSg2
sáiva#guolásteapmi+N+Sg+Gen+PxSg2
sáiva#čáhce#biebman+N+Sg+Gen+PxSg2
sáiva#čáhce#guolli+Sem/Hum+N+Sg+Gen+PxSg2
sákkil+N+Sg+Gen+PxSg2
sákkin#beahci+N+Sg+Gen+PxSg2
sákkin+N+Sg+Gen+PxSg2
sálbma#lávlun+N+Sg+Gen+PxSg2
sállejeaddji+N+Sg+Gen+PxSg2
sálmma#lávlun+N+Sg+Gen+PxSg2
sálte#guolli+Sem/Hum+N+Sg+Gen+PxSg2
sálte#jeagil+N+Sg+Gen+PxSg2
sálte#luossa+Sem/Hum+N+Sg+Gen+PxSg2
sálte#suoidni+N+Sg+Gen+PxSg2
sálte#čuovža+Sem/Hum+N+Sg+Gen+PxSg2
sálten+N+Sg+Gen+PxSg2
sálttos#šaddu+Sem/Hum+N+Sg+Gen+PxSg2
sálvan#divri+Sem/Hum+N+Sg+Gen+PxSg2
sáme#bárdni+Sem/Hum+N+Sg+Gen+PxSg2
sáme#demokráhtta+Sem/Hum+N+Sg+Gen+PxSg2
sáme#digge#joavku+Sem/Group+Sem/Hum+N+Sg+Gen+PxSg2
sáme#digge#politihkkár+Sem/Hum+N+Sg+Gen+PxSg2
sáme#digge#presideanta+Sem/Hum+N+Sg+Gen+PxSg2
sáme#digge#ráđđi+Sem/Org+N+Sg+Gen+PxSg2
sáme#digge#áirras+Sem/Hum+N+Sg+Gen+PxSg2
sáme#diggi+Sem/Org+Build+N+Sg+Gen+PxSg2
sáme#eanet#lohku+Sem/Hum+N+Sg+Gen+PxSg2
sáme#eanádat+Sem/Hum+N+Sg+Gen+PxSg2
sáme#fáldi+Sem/Hum+N+Sg+Gen+PxSg2
sáme#gelbbolašvuohta+N+Sg+Gen+PxSg2
sáme#giel#dulka+Sem/Hum+N+Sg+Gen+PxSg2
sáme#giel#geavaheapmi+N+Sg+Gen+PxSg2
sáme#giel#gelbbolašvuohta+N+Sg+Gen+PxSg2
sáme#giel#hálli+Sem/Hum+N+Sg+Gen+PxSg2
sáme#giel#oahpaheaddji+Sem/Hum+N+Sg+Gen+PxSg2
sáme#gilli+Sem/Hum+N+Sg+Gen+PxSg2
sáme#lávde#goddi+Sem/Org+N+Sg+Gen+PxSg2
sáme#ministtar+Sem/Hum+N+Sg+Gen+PxSg2
sáme#musea+Sem/Hum+N+Sg+Gen+PxSg2
sáme#muséa+Sem/Hum+N+Sg+Gen+PxSg2
sáme#mánná+Sem/Hum+N+Sg+Gen+PxSg2
sáme#nieida+Sem/Hum+N+Sg+Gen+PxSg2
sáme#nisu+Sem/Hum+N+Sg+Gen+PxSg2
sáme#nuorraGen+Sem/Hum+N+Sg+Gen+PxSg2
sáme#politihkar+Sem/Hum+N+Sg+Gen+PxSg2
sáme#politihkkár+Sem/Hum+N+Sg+Gen+PxSg2
sáme#searvi+Sem/Org+N+Sg+Gen+PxSg2
sáme#searvvuš+Sem/Org+N+Sg+Gen+PxSg2
sáme#servodat+Sem/Hum+N+Sg+Gen+PxSg2
sáme#skuvla+Sem/Org+Build+N+Sg+Gen+PxSg2
sáme#timoteija+N+Sg+Gen+PxSg2
sáme#vearro#duottar+Sem/Plc+N+Sg+Gen+PxSg2
sáme#vearro#eana+Sem/Hum+N+Sg+Gen+PxSg2
sáme#vuoigatvuođa#lávde#goddi+Sem/Org+N+Sg+Gen+PxSg2
sáme#vuotna+Sem/Hum+N+Sg+Gen+PxSg2
sáme#válga#stivra+Sem/Org+N+Sg+Gen+PxSg2
sáme#álbmot+Sem/Hum+N+Sg+Gen+PxSg2
sáme#ávvudeapmi+N+Sg+Gen+PxSg2
sáme#čiegus#čalbmi+N+Sg+Gen+PxSg2
sámel#eana+Sem/Hum+N+Sg+Gen+PxSg2
sámel#oaivi+Sem/Hum+N+Sg+Gen+PxSg2
sámel#ruvdo#rássi+N+Sg+Gen+PxSg2
sámevuohta+N+Sg+Gen+PxSg2
sámi#eana+Sem/Hum+N+Sg+Gen+PxSg2
sámi#radio+Sem/Org+N+Sg+Gen+PxSg2
sámi#rádio+Sem/Org+N+Sg+Gen+PxSg2
sámi#siida+Sem/Hum+N+Sg+Gen+PxSg2
sámi#sohka+Sem/Hum+N+Sg+Gen+PxSg2
sámi#vánddis+Sem/Hum+N+Sg+Gen+PxSg2
sámil+N+Sg+Gen+PxSg2
sámivuohta+N+Sg+Gen+PxSg2
sámmál#jeagil+N+Sg+Gen+PxSg2
sámmál+N+Sg+Gen+PxSg2
sámojeda+Sem/Hum+N+Sg+Gen+PxSg2
sámpá+N+Sg+Gen+PxSg2
sánddat+Sem/Hum+N+Sg+Gen+PxSg2
sánádeapmi+N+Sg+Gen+PxSg2
sápmelaš+Sem/Hum+N+Sg+Gen+PxSg2
sápmelašvuohta+N+Sg+Gen+PxSg2
sápmiG+N+Sg+Gen+PxSg2
sáppát+Sem/Hum+N+Sg+Gen+PxSg2
sárdne#almmái+Sem/Hum+N+Sg+Gen+PxSg2
sárdne#olmmái+Sem/Hum+N+Sg+Gen+PxSg2
sárdnideaddji+Sem/Hum+N+Sg+Gen+PxSg2
sárdnumuš+N+Sg+Gen+PxSg2
sárdnun#áigi+Sem/Hum+N+Sg+Gen+PxSg2
sárgga#čielgi+Sem/Hum+N+Sg+Gen+PxSg2
sárggon+N+Sg+Gen+PxSg2
sárgun#diibmu+Sem/Hum+N+Sg+Gen+PxSg2
sárgun+N+Sg+Gen+PxSg2
sártnodeapmi+N+Sg+Gen+PxSg2
sásaš+Sem/Hum+N+Sg+Gen+PxSg2
sássa+Sem/Hum+N+Sg+Gen+PxSg2
sátne#buvttadeapmi+N+Sg+Gen+PxSg2
sátne#doalvu+Sem/Hum+N+Sg+Gen+PxSg2
sátne#dovdan+N+Sg+Gen+PxSg2
sátne#friddjavuohta+N+Sg+Gen+PxSg2
sátne#geahččaleapmi+N+Sg+Gen+PxSg2
sátne#gieđahallan+N+Sg+Gen+PxSg2
sátne#jođiheaddji#árválus+Sem/Hum+N+Sg+Gen+PxSg2
sátne#jođiheaddji+Sem/Hum+N+Sg+Gen+PxSg2
sátne#meannudeapmi+N+Sg+Gen+PxSg2
sátne#ráhkadeapmi+N+Sg+Gen+PxSg2
sátne#viđásteapmi+N+Sg+Gen+PxSg2
sátne#vuorká+Sem/Plc+N+Sg+Gen+PxSg2
sátta#godde#jođiheaddji+Sem/Hum+N+Sg+Gen+PxSg2
sátta#goddi+Sem/Org+N+Sg+Gen+PxSg2
sátta#olmmoš+Sem/Hum+N+Sg+Gen+PxSg2
sátta#olmmái+Sem/Hum+N+Sg+Gen+PxSg2
sátta#viehkan+N+Sg+Gen+PxSg2
sátta#čuoigan+N+Sg+Gen+PxSg2
sáttat#almmái+Sem/Hum+N+Sg+Gen+PxSg2
sáttat#olmmái+Sem/Hum+N+Sg+Gen+PxSg2
sáttat#viehkan+N+Sg+Gen+PxSg2
sátto#bodni+Sem/Plc+N+Sg+Gen+PxSg2
sátto#gollan+N+Sg+Gen+PxSg2
sátto#gáddi+Sem/Plc+N+Sg+Gen+PxSg2
sátto#meahcci+N+Sg+Gen+PxSg2
sátto#áhpi+Sem/Plc+N+Sg+Gen+PxSg2
sávaldat+N+Sg+Gen+PxSg2
sávja#hávda+Sem/Ani+N+Sg+Gen+PxSg2
sávlla#loddi+Sem/Ani+N+Sg+Gen+PxSg2
sávlla+Sem/Ani+N+Sg+Gen+PxSg2
sávolaš+Sem/Hum+N+Sg+Gen+PxSg2
sávrivuohta+N+Sg+Gen+PxSg2
sávza#eadni+Sem/Ani+N+Sg+Gen+PxSg2
sávza#geahčči+Sem/Hum+N+Sg+Gen+PxSg2
sávza+Sem/Ani+N+Sg+Gen+PxSg2
sávzza#rássi+N+Sg+Gen+PxSg2
sávzza#sinut+N+Sg+Gen+PxSg2
sáđgi+Sem/Plc+N+Sg+Gen+PxSg2
sáŋgár+Sem/Hum+N+Sg+Gen+PxSg2
tabealla#vuoiti+N+Sg+Gen+PxSg2
taiga+Sem/Plc+N+Sg+Gen+PxSg2
taleanta+Sem/Hum+N+Sg+Gen+PxSg2
tamariska#muorra+N+Sg+Gen+PxSg2
tamariska#šaddu+N+Sg+Gen+PxSg2
tampoŋŋa+N+Sg+Gen+PxSg2
tapisseriija+Sem/Org+Sem/Plc+N+Sg+Gen+PxSg2
tariffa#šiehtadallan+N+Sg+Gen+PxSg2
tater+Sem/Hum+N+Sg+Gen+PxSg2
teadja#miestta+N+Sg+Gen+PxSg2
teaksta#gieđahallan+N+Sg+Gen+PxSg2
teaksta#nuppástuhttin+N+Sg+Gen+PxSg2
team+Sem/Group+Sem/Hum+N+Sg+Gen+PxSg2
teknihkar+Sem/Hum+N+Sg+Gen+PxSg2
teknihkka#hoavda+Sem/Hum+N+Sg+Gen+PxSg2
teknihkkár+Sem/Hum+N+Sg+Gen+PxSg2
teknokratiija+Sem/Group+Sem/Hum+N+Sg+Gen+PxSg2
teknologa+Sem/Hum+N+Sg+Gen+PxSg2
teksten+N+Sg+Gen+PxSg2
tekstiila#konverteren+N+Sg+Gen+PxSg2
tele#guovddáš+Sem/Plc+N+Sg+Gen+PxSg2
tele#lágádus+Sem/Org+N+Sg+Gen+PxSg2
telefon#guovddáš+Sem/Plc+N+Sg+Gen+PxSg2
telefon#hupman+N+Sg+Gen+PxSg2
telefon#hállan+N+Sg+Gen+PxSg2
telefon#oktavuohta+N+Sg+Gen+PxSg2
telefon#ságastallan+N+Sg+Gen+PxSg2
telegráfa+Build+N+Sg+Gen+PxSg2
tempel+N+Sg+Gen+PxSg2
temperatuvra+N+Sg+Gen+PxSg2
tempus+N+Sg+Gen+PxSg2
tendeansa#girjjálašvuohta+N+Sg+Gen+PxSg2
tenná#juhkki+Sem/Hum+N+Sg+Gen+PxSg2
teokratiija+Sem/Group+Sem/Hum+N+Sg+Gen+PxSg2
teologa+Sem/Hum+N+Sg+Gen+PxSg2
teoriija#oahpaheaddji+Sem/Hum+N+Sg+Gen+PxSg2
teosofa+Sem/Hum+N+Sg+Gen+PxSg2
terapevta+Sem/Hum+N+Sg+Gen+PxSg2
termiidna+Sem/Time+N+Sg+Gen+PxSg2
terminologa+Sem/Hum+N+Sg+Gen+PxSg2
terminála+Build+N+Sg+Gen+PxSg2
termo#kopiastin+N+Sg+Gen+PxSg2
termo#kopieren+N+Sg+Gen+PxSg2
termo#máŋgen+N+Sg+Gen+PxSg2
territoria+Sem/Plc+N+Sg+Gen+PxSg2
terrorista+Sem/Hum+N+Sg+Gen+PxSg2
tessalonikalaš+Sem/Hum+N+Sg+Gen+PxSg2
teáhter#bargi+Sem/Hum+N+Sg+Gen+PxSg2
teáhter#hoavda+Sem/Hum+N+Sg+Gen+PxSg2
teáhter#hárjehallan+N+Sg+Gen+PxSg2
teáhter#joavku+Sem/Group+Sem/Hum+N+Sg+Gen+PxSg2
teáhter+Sem/Org+Sem/Plc+N+Sg+Gen+PxSg2
tiggár+Sem/Hum+N+Sg+Gen+PxSg2
tiibma+Sem/Time+N+Sg+Gen+PxSg2
tiibmu+Sem/Time+N+Sg+Gen+PxSg2
tiida#osku+N+Sg+Gen+PxSg2
tiipa+Sem/Hum+N+Sg+Gen+PxSg2
timokratiija+Sem/Group+Sem/Hum+N+Sg+Gen+PxSg2
timoteija+N+Sg+Gen+PxSg2
timotemos+N+Sg+Gen+PxSg2
tivoliija+Sem/Org+Event+N+Sg+Gen+PxSg2
tiŋga+Sem/Hum+Sem/Ani+Build+Txt+N+Sg+Gen+PxSg2
toleránsa#guovlu+Sem/Plc+N+Sg+Gen+PxSg2
tomta#láigoheaddji+Sem/Hum+N+Sg+Gen+PxSg2
tomta+Sem/Plc+N+Sg+Gen+PxSg2
tomáhtta+N+Sg+Gen+PxSg2
tonna#guolli+Sem/Ani+N+Sg+Gen+PxSg2
topográfa+Sem/Hum+N+Sg+Gen+PxSg2
toppscorer+Sem/Hum+N+Sg+Gen+PxSg2
toska+Sem/Hum+N+Sg+Gen+PxSg2
tradenoma+Sem/Hum+N+Sg+Gen+PxSg2
trampoliidna+N+Sg+Gen+PxSg2
tranfušuvdna#dálkun+N+Sg+Gen+PxSg2
transfušuvdna#dálkun+N+Sg+Gen+PxSg2
transmišuvdna#liekkas#suođđan+N+Sg+Gen+PxSg2
trompehta+N+Sg+Gen+PxSg2
tropihkka+N+Sg+Gen+PxSg2
trumpehta+N+Sg+Gen+PxSg2
truolla#boska+N+Sg+Gen+PxSg2
truolla+Sem/Hum+N+Sg+Gen+PxSg2
tuiskuG+N+Sg+Gen+PxSg2
tulipána+N+Sg+Gen+PxSg2
tulján+Sem/Hum+N+Sg+Gen+PxSg2
tuljár+Sem/Hum+N+Sg+Gen+PxSg2
tulját+Sem/Hum+N+Sg+Gen+PxSg2
tulka+Sem/Hum+N+Sg+Gen+PxSg2
tulpána+N+Sg+Gen+PxSg2
tunealla#tiŋga+Build+N+Sg+Gen+PxSg2
tuollu+Sem/Org+Build+N+Sg+Gen+PxSg2
tuollu+Sem/Org+Sem/Plc+N+Sg+Gen+PxSg2
tuollár+Sem/Hum+N+Sg+Gen+PxSg2
turisma#fitnodat+Sem/Org+N+Sg+Gen+PxSg2
turista#báiki+Sem/Plc+N+Sg+Gen+PxSg2
turista#fitnodat+Sem/Org+N+Sg+Gen+PxSg2
turista+Sem/Hum+N+Sg+Gen+PxSg2
turnipsa+N+Sg+Gen+PxSg2
turnus#doavttir+Sem/Hum+N+Sg+Gen+PxSg2
turtel#duvvá+Sem/Hum+Sem/Ani+N+Sg+Gen+PxSg2
turtil#duvvá+Sem/Hum+Sem/Ani+N+Sg+Gen+PxSg2
tyatiralaš+Sem/Hum+N+Sg+Gen+PxSg2
typográfa+Sem/Hum+N+Sg+Gen+PxSg2
tyránna+Sem/Hum+N+Sg+Gen+PxSg2
tákse#orustan#sadji+Sem/Plc+N+Sg+Gen+PxSg2
tákse#vuoddji+Sem/Hum+N+Sg+Gen+PxSg2
táksi#vuoddji+Sem/Hum+N+Sg+Gen+PxSg2
táŋggat+N+Sg+Gen+PxSg2
udjuvuohta+N+Sg+Gen+PxSg2
udmurta+Sem/Hum+N+Sg+Gen+PxSg2
udnohisvuohta+N+Sg+Gen+PxSg2
udnonvuohta+N+Sg+Gen+PxSg2
udnu+N+Sg+Gen+PxSg2
uhca#buokča+Sem/Ani+N+Sg+Gen+PxSg2
uhca#cihci+Sem/Ani+N+Sg+Gen+PxSg2
uhca#gilljá+Sem/Ani+N+Sg+Gen+PxSg2
uhca#mánná+Sem/Hum+N+Sg+Gen+PxSg2
uhca#viroš+Sem/Ani+N+Sg+Gen+PxSg2
uhcahaš+Sem/Hum+N+Sg+Gen+PxSg2
uhccivuohta+N+Sg+Gen+PxSg2
uhcidahtti+N+Sg+Gen+PxSg2
uhcideaddji+N+Sg+Gen+PxSg2
uhcit#lohku+Sem/Hum+Sem/Group+N+Sg+Gen+PxSg2
uksa#biellu+N+Sg+Gen+PxSg2
uksa#fákta+Sem/Hum+N+Sg+Gen+PxSg2
ulbmil#joavku+Sem/Group+Sem/Hum+N+Sg+Gen+PxSg2
ulda+Sem/Hum+N+Sg+Gen+PxSg2
ulli#mearra+N+Sg+Gen+PxSg2
ulli+Sem/Time+N+Sg+Gen+PxSg2
ullo#beana+Sem/Ani+N+Sg+Gen+PxSg2
ullo#oaivi+N+Sg+Gen+PxSg2
ullo#ruošši+N+Sg+Gen+PxSg2
ultrafioleahtta#suonjardeapmi+N+Sg+Gen+PxSg2
ultravioleahtta#suonjardeapmi+N+Sg+Gen+PxSg2
ummol#cizáš+Sem/Ani+N+Sg+Gen+PxSg2
unddar+Sem/Hum+N+Sg+Gen+PxSg2
unduláhta+Sem/Ani+N+Sg+Gen+PxSg2
unduláhtta+Sem/Ani+N+Sg+Gen+PxSg2
uniovdna+Sem/Org+Sem/Plc+N+Sg+Gen+PxSg2
universiteahtta+Sem/Org+Build+N+Sg+Gen+PxSg2
universitehta#areála+Sem/Plc+N+Sg+Gen+PxSg2
universitehta#buohcce#viessu+Sem/Org+Build+N+Sg+Gen+PxSg2
universitehta#musea+Sem/Org+Build+N+Sg+Gen+PxSg2
universitehta#muséa+Sem/Org+Build+N+Sg+Gen+PxSg2
universitehta+Sem/Org+Build+N+Sg+Gen+PxSg2
universála#geniijaGen+Sem/Hum+N+Sg+Gen+PxSg2
unna#mánná+Sem/Hum+N+Sg+Gen+PxSg2
unna#oappáš+Sem/Hum+N+Sg+Gen+PxSg2
unna#vieljaš+Sem/Hum+N+Sg+Gen+PxSg2
unna#vuoigŋašat+N+Sg+Gen+PxSg2
unnahaš+Sem/Hum+N+Sg+Gen+PxSg2
unnit#logu#álbmot#joavku+Sem/Group+Sem/Hum+N+Sg+Gen+PxSg2
unnit#logu#álbmot+Sem/Hum+Sem/Group+N+Sg+Gen+PxSg2
unnit#lohko#lávde#goddi+Sem/Org+N+Sg+Gen+PxSg2
unnit#lohko#ráđđehus+Sem/Org+N+Sg+Gen+PxSg2
unnit#lohku+Sem/Hum+Sem/Group+N+Sg+Gen+PxSg2
unnit#álbmot+Sem/Hum+Sem/Group+N+Sg+Gen+PxSg2
unnit#čearda+Sem/Group+Sem/Hum+N+Sg+Gen+PxSg2
unnivuohta+N+Sg+Gen+PxSg2
unnoraš+Sem/Hum+N+Sg+Gen+PxSg2
unohasvuohta+N+Sg+Gen+PxSg2
upmol#cizáš+Sem/Ani+N+Sg+Gen+PxSg2
ur#máhkár+Sem/Hum+N+Sg+Gen+PxSg2
uradas+Sem/Hum+N+Sg+Gen+PxSg2
urbil+Sem/Ani+N+Sg+Gen+PxSg2
urbmi+Sem/Hum+N+Sg+Gen+PxSg2
urbán+N+Sg+Gen+PxSg2
urggut+N+Sg+Gen+PxSg2
urká+Sem/Hum+Sem/Ani+N+Sg+Gen+PxSg2
ustibaš+Sem/Hum+N+Sg+Gen+PxSg2
ustit+Sem/Hum+N+Sg+Gen+PxSg2
ustitlašvuohta+N+Sg+Gen+PxSg2
ustitvuohta+N+Sg+Gen+PxSg2
uvdnu+Sem/Ani+N+Sg+Gen+PxSg2
uvhlu+Sem/Ani+N+Sg+Gen+PxSg2
uvja#báiki+Sem/Plc+N+Sg+Gen+PxSg2
uvja#siidu+Sem/Ani+N+Sg+Gen+PxSg2
uvja#čielgi+Sem/Ani+N+Sg+Gen+PxSg2
uvllo#rássi+N+Sg+Gen+PxSg2
uvlo#hávut+N+Sg+Gen+PxSg2
uvlu+Sem/Ani+N+Sg+Gen+PxSg2
uđámat+Sem/Ani+N+Sg+Gen+PxSg2
vadnin+Sem/Ani+N+Sg+Gen+PxSg2
vahcaG+N+Sg+Gen+PxSg2
vahkko#beaivi+Sem/Time+N+Sg+Gen+PxSg2
vahkko#diibmu+Sem/Time+N+Sg+Gen+PxSg2
vahkko#lahkki+Sem/Time+N+Sg+Gen+PxSg2
vahkko#loahppa+Sem/Time+N+Sg+Gen+PxSg2
vahkku+N+Sg+Gen+PxSg2
vahkku+Sem/Time+N+Sg+Gen+PxSg2
vahku#loahppa+Sem/Time+N+Sg+Gen+PxSg2
vahát#ealli+Sem/Ani+N+Sg+Gen+PxSg2
vahát#laboratoria+Sem/Org+Sem/Plc+N+Sg+Gen+PxSg2
vajálgeahtes#násti+N+Sg+Gen+PxSg2
vaktel#loddi+Sem/Ani+N+Sg+Gen+PxSg2
valas+Sem/Ani+N+Sg+Gen+PxSg2
vallji#jahkodat+Sem/Time+N+Sg+Gen+PxSg2
vallji#servodat+Sem/Org+N+Sg+Gen+PxSg2
valljivuohta+N+Sg+Gen+PxSg2
valve#ealli+Sem/Ani+N+Sg+Gen+PxSg2
valástallan+N+Sg+Gen+PxSg2
valáštallan#lihttu+Sem/Org+N+Sg+Gen+PxSg2
valáštallan#máhtu#hárjehallan+N+Sg+Gen+PxSg2
valáštallan#searvi+Sem/Org+N+Sg+Gen+PxSg2
valáštallan+N+Sg+Gen+PxSg2
valáštalli+N+Sg+Gen+PxSg2
valášteaddji+Sem/Hum+N+Sg+Gen+PxSg2
vanillja+N+Sg+Gen+PxSg2
varas#mállásat+N+Sg+Gen+PxSg2
varis#boazu+Sem/Ani+N+Sg+Gen+PxSg2
varis#mieđaš#eatni+Sem/Ani+N+Sg+Gen+PxSg2
varis#mieđaš+Sem/Ani+N+Sg+Gen+PxSg2
varis+Sem/Ani+N+Sg+Gen+PxSg2
varit+Sem/Ani+N+Sg+Gen+PxSg2
varjága+Sem/Hum+N+Sg+Gen+PxSg2
varra#addi+Sem/Hum+N+Sg+Gen+PxSg2
varra#beana+Sem/Ani+N+Sg+Gen+PxSg2
varra#dahppon+N+Sg+Gen+PxSg2
varra#dollejeaddji+Sem/Hum+N+Sg+Gen+PxSg2
varra#iskan+N+Sg+Gen+PxSg2
varra#johtin+N+Sg+Gen+PxSg2
varra#ruohtas+N+Sg+Gen+PxSg2
varra#sirdin+N+Sg+Gen+PxSg2
varra#várbu+N+Sg+Gen+PxSg2
varra#čoarvi+Sem/Ani+N+Sg+Gen+PxSg2
varris+Sem/Ani+N+Sg+Gen+PxSg2
vasmi+Wthr+N+Sg+Gen+PxSg2
vazadat+Wthr+N+Sg+Gen+PxSg2
vazádat+Wthr+N+Sg+Gen+PxSg2
vaŋki+Sem/Hum+N+Sg+Gen+PxSg2
vašolaš+Sem/Hum+N+Sg+Gen+PxSg2
vašálaš+Sem/Hum+N+Sg+Gen+PxSg2
vađđa+Sem/Plc+N+Sg+Gen+PxSg2
vašši+N+Sg+Gen+PxSg2
vaššivuohta+N+Sg+Gen+PxSg2
vaššolat+Wthr+N+Sg+Gen+PxSg2
vaššu+Wthr+N+Sg+Gen+PxSg2
veabel+Sem/Hum+N+Sg+Gen+PxSg2
veadde#muorji+N+Sg+Gen+PxSg2
veaddin#geatnegasvuohta+N+Sg+Gen+PxSg2
veaddin#sadji+Sem/Plc+N+Sg+Gen+PxSg2
veaddjájeaddji+Sem/Hum+N+Sg+Gen+PxSg2
veadjemeahttunvuohta+N+Sg+Gen+PxSg2
veagadat#čáliheapmi+N+Sg+Gen+PxSg2
veagadat+Sem/Hum+N+Sg+Gen+PxSg2
veagal#doalvun+N+Sg+Gen+PxSg2
veagal#oamasteapmi+N+Sg+Gen+PxSg2
veagal#váldin+N+Sg+Gen+PxSg2
veagal#čađaheapmi+N+Sg+Gen+PxSg2
veahka#goddi+Sem/Group+Sem/Hum+N+Sg+Gen+PxSg2
veahka+Sem/Hum+Sem/Group+N+Sg+Gen+PxSg2
veahkadat#čáliheapmi+N+Sg+Gen+PxSg2
veahkadat+Sem/Hum+Sem/Group+N+Sg+Gen+PxSg2
veahkaválddálašvuohta+N+Sg+Gen+PxSg2
veahkeheaddji+N+Sg+Gen+PxSg2
veahkke#bargi+Sem/Hum+N+Sg+Gen+PxSg2
veahkke#dikšu+Sem/Hum+N+Sg+Gen+PxSg2
veahkke#divššár+Sem/Hum+N+Sg+Gen+PxSg2
veahkke#hoavda+Sem/Hum+N+Sg+Gen+PxSg2
veahkke#luohkká+Sem/Group+Sem/Hum+N+Sg+Gen+PxSg2
veahkke#neavvo#geavaheapmi+N+Sg+Gen+PxSg2
veahkke#neavvu#geavaheapmi+N+Sg+Gen+PxSg2
veahkke#organisašuvdna+Sem/Org+N+Sg+Gen+PxSg2
veahkke#professor+Sem/Hum+N+Sg+Gen+PxSg2
veahkke#ráđđe#almmái+Sem/Hum+N+Sg+Gen+PxSg2
veahkke#skuvla+Sem/Org+Sem/Plc+N+Sg+Gen+PxSg2
veahkke#ásahus+Sem/Org+N+Sg+Gen+PxSg2
veahkki+Sem/Hum+N+Sg+Gen+PxSg2
veahkkivuohta+N+Sg+Gen+PxSg2
veahkkáivuohta+N+Sg+Gen+PxSg2
veahtta#čáhce#guolli+Sem/Ani+N+Sg+Gen+PxSg2
veahčir#šlivgen+N+Sg+Gen+PxSg2
veaiga+Sem/Hum+N+Sg+Gen+PxSg2
veaige#fálli+Sem/Ani+N+Sg+Gen+PxSg2
veaige#guovssu+Sem/Time+N+Sg+Gen+PxSg2
veaige#roađđi+Wthr+N+Sg+Gen+PxSg2
veaigiG+N+Sg+Gen+PxSg2
veaika#vuoidan+N+Sg+Gen+PxSg2
veaike#gearpmaš+Sem/Ani+N+Sg+Gen+PxSg2
veajet+Sem/Ani+N+Sg+Gen+PxSg2
veajuidahttin#ásahus+Sem/Org+N+Sg+Gen+PxSg2
veajuiduhttin+N+Sg+Gen+PxSg2
vealaheapmi+N+Sg+Gen+PxSg2
vealahus+N+Sg+Gen+PxSg2
vealge#bearran+N+Sg+Gen+PxSg2
vealge#golut+N+Sg+Gen+PxSg2
vealge#juohkin+N+Sg+Gen+PxSg2
vealge#logahallan+N+Sg+Gen+PxSg2
vealge#luoitin+N+Sg+Gen+PxSg2
vealge#máksin+N+Sg+Gen+PxSg2
vealge#oaguheapmi+N+Sg+Gen+PxSg2
vealge#olmmoš+Sem/Hum+N+Sg+Gen+PxSg2
vealggás#oastin+N+Sg+Gen+PxSg2
vealggás#vuovdin+N+Sg+Gen+PxSg2
vealgái#bidjan+N+Sg+Gen+PxSg2
vealla+N+Sg+Gen+PxSg2
vealsi+Sem/Hum+N+Sg+Gen+PxSg2
vealči+Sem/Hum+N+Sg+Gen+PxSg2
veanzi+Sem/Hum+N+Sg+Gen+PxSg2
veardádus+N+Sg+Gen+PxSg2
vearjjohuhttin+N+Sg+Gen+PxSg2
vearjo#geatnegasvuohta+N+Sg+Gen+PxSg2
vearjo#nuolaheapmi+N+Sg+Gen+PxSg2
vearra+Sem/Plc+N+Sg+Gen+PxSg2
vearre#dahkki+Sem/Hum+N+Sg+Gen+PxSg2
vearrivuohta+N+Sg+Gen+PxSg2
vearro#boanda+Sem/Hum+N+Sg+Gen+PxSg2
vearro#dahkki+Sem/Hum+N+Sg+Gen+PxSg2
vearro#direktoráhtta+Sem/Org+Sem/Plc+N+Sg+Gen+PxSg2
vearro#doaimmahat+Sem/Org+Sem/Plc+N+Sg+Gen+PxSg2
vearro#duottar+Sem/Plc+N+Sg+Gen+PxSg2
vearro#eana+Sem/Plc+N+Sg+Gen+PxSg2
vearro#friddjavuohta+N+Sg+Gen+PxSg2
vearro#fáldi+Sem/Hum+N+Sg+Gen+PxSg2
vearro#geassi+Sem/Hum+N+Sg+Gen+PxSg2
vearro#geassin+N+Sg+Gen+PxSg2
vearro#guite#čálli+Sem/Hum+N+Sg+Gen+PxSg2
vearro#guoddi+Sem/Hum+N+Sg+Gen+PxSg2
vearro#guoddin+N+Sg+Gen+PxSg2
vearro#gáibideaddji+Sem/Hum+N+Sg+Gen+PxSg2
vearro#gáibideapmi+N+Sg+Gen+PxSg2
vearro#hoavda+Sem/Hum+N+Sg+Gen+PxSg2
vearro#jahki+Sem/Time+N+Sg+Gen+PxSg2
vearro#máksi+Sem/Hum+N+Sg+Gen+PxSg2
vearro#ráhto#ásahus+Sem/Org+N+Sg+Gen+PxSg2
vearro#sápmelaš+Sem/Hum+N+Sg+Gen+PxSg2
vearro#váldi+Sem/Org+N+Sg+Gen+PxSg2
vearro#váldi+Sem/Hum+N+Sg+Gen+PxSg2
vearro#ássan+N+Sg+Gen+PxSg2
vearro#ášše#meannudeaddji+Sem/Hum+N+Sg+Gen+PxSg2
vearroheapmi+N+Sg+Gen+PxSg2
vearstá+Sem/Org+Sem/Plc+N+Sg+Gen+PxSg2
vearuhan#vuoigatvuohta+N+Sg+Gen+PxSg2
vearuhus+N+Sg+Gen+PxSg2
vearálG+N+Sg+Gen+PxSg2
veastareaddji+Sem/Hum+N+Sg+Gen+PxSg2
veatta#sadji+Sem/Plc+N+Sg+Gen+PxSg2
veattat+Sem/Ani+N+Sg+Gen+PxSg2
vegetariána+Sem/Hum+N+Sg+Gen+PxSg2
vehádat#álbmot#joavku+Sem/Group+Sem/Hum+N+Sg+Gen+PxSg2
vejolašvuohta+N+Sg+Gen+PxSg2
veksel#diskonteren+N+Sg+Gen+PxSg2
velggoheaddji+Sem/Hum+N+Sg+Gen+PxSg2
velgoheaddji+Sem/Hum+N+Sg+Gen+PxSg2
venzzon+Sem/Hum+N+Sg+Gen+PxSg2
vepsa+Sem/Hum+N+Sg+Gen+PxSg2
verdde#skuvla+Sem/Org+Sem/Plc+N+Sg+Gen+PxSg2
verdde+Sem/Hum+N+Sg+Gen+PxSg2
verddevuohta+N+Sg+Gen+PxSg2
verddežagat+N+Sg+Gen+PxSg2
verddežat+N+Sg+Gen+PxSg2
verstá+Sem/Org+Sem/Plc+N+Sg+Gen+PxSg2
vesá+N+Sg+Gen+PxSg2
veterineara+Sem/Hum+N+Sg+Gen+PxSg2
veterána+Sem/Hum+N+Sg+Gen+PxSg2
viehkki+Sem/Hum+N+Sg+Gen+PxSg2
viehkki+Sem/Hum+N+Sg+Gen+PxSg2
viehtagat+N+Sg+Gen+PxSg2
vieksi+Sem/Ani+N+Sg+Gen+PxSg2
vieksá#fálli+Sem/Ani+N+Sg+Gen+PxSg2
vielgatvuohta+N+Sg+Gen+PxSg2
vielggut+Sem/Hum+N+Sg+Gen+PxSg2
vieljaš#guovttos+N+Sg+Gen+PxSg2
vieljaš+Sem/Hum+N+Sg+Gen+PxSg2
vieljažagat+N+Sg+Gen+PxSg2
vieljažat+N+Sg+Gen+PxSg2
viellja#bealli+Sem/Hum+N+Sg+Gen+PxSg2
viellja#beležagat+N+Sg+Gen+PxSg2
viellja#beležat+N+Sg+Gen+PxSg2
viellja#álbmot+Sem/Hum+Sem/Group+N+Sg+Gen+PxSg2
viellja+Sem/Hum+N+Sg+Gen+PxSg2
vielljavuohta+N+Sg+Gen+PxSg2
vielmmis+Sem/Plc+N+Sg+Gen+PxSg2
vielppis+Sem/Ani+N+Sg+Gen+PxSg2
vielti+Sem/Plc+N+Sg+Gen+PxSg2
vierca+Sem/Ani+N+Sg+Gen+PxSg2
vieres#olmmái+Sem/Hum+N+Sg+Gen+PxSg2
vierro#boazu+Sem/Ani+N+Sg+Gen+PxSg2
vierro#eana+Sem/Plc+N+Sg+Gen+PxSg2
vierro#olmmoš+Sem/Hum+N+Sg+Gen+PxSg2
viertu+Wthr+N+Sg+Gen+PxSg2
viervá+Sem/Plc+Sem/Time+N+Sg+Gen+PxSg2
viesso#bearrái#geahčči+Sem/Hum+N+Sg+Gen+PxSg2
viesso#doallan+N+Sg+Gen+PxSg2
viesso#doallo#ossodat+Sem/Org+Sem/Plc+N+Sg+Gen+PxSg2
viesso#eaiggát+Sem/Hum+N+Sg+Gen+PxSg2
viesso#hoaiddár+Sem/Hum+N+Sg+Gen+PxSg2
viesso#hoiddár+Sem/Hum+N+Sg+Gen+PxSg2
viesso#huksejeaddji+Sem/Hum+N+Sg+Gen+PxSg2
viesso#oaivadeaddji+Sem/Hum+N+Sg+Gen+PxSg2
viesso#osolaš+Sem/Hum+N+Sg+Gen+PxSg2
viesso#ráfi+N+Sg+Gen+PxSg2
viesso#rássi+N+Sg+Gen+PxSg2
viesso#sadje#láigolaš+Sem/Hum+N+Sg+Gen+PxSg2
viesso#sadji+Sem/Plc+N+Sg+Gen+PxSg2
viesso#searvi+Sem/Org+N+Sg+Gen+PxSg2
viesso#sáhpán+Sem/Ani+N+Sg+Gen+PxSg2
viessu+Build+N+Sg+Gen+PxSg2
viesttar#bađa#eana+Sem/Plc+N+Sg+Gen+PxSg2
viesttarGen+Wthr+N+Sg+Gen+PxSg2
vietnan+N+Sg+Gen+PxSg2
vievssis+Sem/Ani+N+Sg+Gen+PxSg2
vieččahat+N+Sg+Gen+PxSg2
viežžamuš+N+Sg+Gen+PxSg2
viežžan+N+Sg+Gen+PxSg2
vigihisvuohta+N+Sg+Gen+PxSg2
vigla#čoavžžu+Sem/Ani+N+Sg+Gen+PxSg2
viglá#čoavžžu+Sem/Ani+N+Sg+Gen+PxSg2
vihaheapmi+N+Sg+Gen+PxSg2
vihat+N+Sg+Gen+PxSg2
vihildan#fierbme#sadji+Sem/Plc+N+Sg+Gen+PxSg2
vihke#ohcan+N+Sg+Gen+PxSg2
vihkken#orgána+Sem/Org+N+Sg+Gen+PxSg2
vihtan+Sem/Hum+N+Sg+Gen+PxSg2
vihti+N+Sg+Gen+PxSg2
vihtta#čuođis+N+Sg+Gen+PxSg2
viibmiG+N+Sg+Gen+PxSg2
viiddisvuohta+N+Sg+Gen+PxSg2
viidne#gárde#bargi+Sem/Hum+N+Sg+Gen+PxSg2
viidne#luoggu+Sem/Hum+N+Sg+Gen+PxSg2
viidne#muorji+N+Sg+Gen+PxSg2
viidne#muorra+N+Sg+Gen+PxSg2
viissisvuohta+N+Sg+Gen+PxSg2
vikar#geavaheapmi+N+Sg+Gen+PxSg2
vikiŋga#áigiG+N+Sg+Gen+PxSg2
vikiŋga+Sem/Hum+N+Sg+Gen+PxSg2
vikiŋŋa#áigiG+N+Sg+Gen+PxSg2
vikiŋŋa+Sem/Hum+N+Sg+Gen+PxSg2
vil#bealle+Sem/Hum+N+Sg+Gen+PxSg2
vil#bealli+Sem/Hum+N+Sg+Gen+PxSg2
vil#beležagat+N+Sg+Gen+PxSg2
vil#beležat+N+Sg+Gen+PxSg2
vilba+Sem/Hum+N+Sg+Gen+PxSg2
vildu+Sem/Hum+N+Sg+Gen+PxSg2
vilges#bieža#goddi+Sem/Ani+N+Sg+Gen+PxSg2
vilges#bivttahas+Sem/Hum+N+Sg+Gen+PxSg2
vilges#bohppel+N+Sg+Gen+PxSg2
vilges#dorski+Sem/Ani+N+Sg+Gen+PxSg2
vilges#gálla+N+Sg+Gen+PxSg2
vilges#horbmá+N+Sg+Gen+PxSg2
vilges#háigir+Sem/Ani+N+Sg+Gen+PxSg2
vilges#loppan+N+Sg+Gen+PxSg2
vilges#luovvar+N+Sg+Gen+PxSg2
vilges#lávki+N+Sg+Gen+PxSg2
vilges#máđir+N+Sg+Gen+PxSg2
vilges#nier#čuonjá+Sem/Ani+N+Sg+Gen+PxSg2
vilges#násti+N+Sg+Gen+PxSg2
vilges#oai#rássi+N+Sg+Gen+PxSg2
vilges#ruohtas+N+Sg+Gen+PxSg2
vilges#seal#čáihni+Sem/Ani+N+Sg+Gen+PxSg2
vilges#sieđga+N+Sg+Gen+PxSg2
vilges#skuolfi+Sem/Ani+N+Sg+Gen+PxSg2
vilges#soadje#gáiru+Sem/Ani+N+Sg+Gen+PxSg2
vilges#ummol#cizáš+Sem/Ani+N+Sg+Gen+PxSg2
vilges#vuodja#lasta+N+Sg+Gen+PxSg2
vilgon+Sem/Hum+Sem/Ani+N+Sg+Gen+PxSg2
viljjit+N+Sg+Gen+PxSg2
vilši+Sem/Hum+N+Sg+Gen+PxSg2
vinj#oaivi+Sem/Ani+N+Sg+Gen+PxSg2
vinj'#oaivi+Sem/Ani+N+Sg+Gen+PxSg2
vinju#čoarvi+Sem/Ani+N+Sg+Gen+PxSg2
vinta#latnja+Sem/Plc+N+Sg+Gen+PxSg2
vintán+Sem/Ani+N+Sg+Gen+PxSg2
viola#šaddu+N+Sg+Gen+PxSg2
virdi+Sem/Plc+N+Sg+Gen+PxSg2
virge#almmái+Sem/Hum+N+Sg+Gen+PxSg2
virge#doalli+Sem/Hum+N+Sg+Gen+PxSg2
virge#gaskavuohta+N+Sg+Gen+PxSg2
virge#geatnegasvuohta+N+Sg+Gen+PxSg2
virge#guovlu+Sem/Plc+N+Sg+Gen+PxSg2
virge#lohpi+Sem/Time+N+Sg+Gen+PxSg2
virge#nammadeapmi+N+Sg+Gen+PxSg2
virge#oapmahaš+Sem/Hum+N+Sg+Gen+PxSg2
virge#olbmuid#searvi+Sem/Org+N+Sg+Gen+PxSg2
virge#olmmoš+Sem/Hum+N+Sg+Gen+PxSg2
virge#olmmái+Sem/Hum+N+Sg+Gen+PxSg2
virge#áigi+Sem/Time+N+Sg+Gen+PxSg2
virge#ásodat+Build+N+Sg+Gen+PxSg2
virggehas+Sem/Hum+N+Sg+Gen+PxSg2
virgái#bidjan#gaskavuohta+N+Sg+Gen+PxSg2
virgái#bidjan+N+Sg+Gen+PxSg2
virkkosmahttin#guovlu+Sem/Plc+N+Sg+Gen+PxSg2
virolašvuohta+N+Sg+Gen+PxSg2
viroš+Sem/Ani+N+Sg+Gen+PxSg2
vissir#soahki+N+Sg+Gen+PxSg2
vissir+N+Sg+Gen+PxSg2
vissisvuohta+N+Sg+Gen+PxSg2
viste#buollin+N+Sg+Gen+PxSg2
viste#sadje#geavaheapmi+N+Sg+Gen+PxSg2
visti+Build+N+Sg+Gen+PxSg2
vistta+Sem/Time+N+Sg+Gen+PxSg2
visttan+Sem/Ani+N+Sg+Gen+PxSg2
visttehisvuohta+N+Sg+Gen+PxSg2
visum#váldi+Sem/Hum+N+Sg+Gen+PxSg2
vivva#bealle+Sem/Hum+N+Sg+Gen+PxSg2
vivva#bealli+Sem/Hum+N+Sg+Gen+PxSg2
vivva+Sem/Hum+N+Sg+Gen+PxSg2
viđa#mehter#čievččasteapmi+N+Sg+Gen+PxSg2
viđetvuohta+N+Sg+Gen+PxSg2
viđásteapmi+N+Sg+Gen+PxSg2
viššalvuohta+N+Sg+Gen+PxSg2
vokalista+Sem/Hum+N+Sg+Gen+PxSg2
vokála#rievdan+N+Sg+Gen+PxSg2
vuhpon+Sem/Hum+N+Sg+Gen+PxSg2
vuhččon+N+Sg+Gen+PxSg2
vujohat#jeaggi+Sem/Plc+N+Sg+Gen+PxSg2
vujohat+Sem/Plc+N+Sg+Gen+PxSg2
vulleš#vahkku+Sem/Time+N+Sg+Gen+PxSg2
vuloš+N+Sg+Gen+PxSg2
vuluš#jeagil+N+Sg+Gen+PxSg2
vuobiras+Sem/Ani+N+Sg+Gen+PxSg2
vuobirs+Sem/Ani+N+Sg+Gen+PxSg2
vuobis+Sem/Ani+N+Sg+Gen+PxSg2
vuoddji+Sem/Hum+N+Sg+Gen+PxSg2
vuodja#goalki+Wthr+N+Sg+Gen+PxSg2
vuodja#lasta+N+Sg+Gen+PxSg2
vuodja#rássi+N+Sg+Gen+PxSg2
vuodjan#buvssat+N+Sg+Gen+PxSg2
vuodjan+N+Sg+Gen+PxSg2
vuodjeleaddji+N+Sg+Gen+PxSg2
vuodjen#geatnegasvuohta+N+Sg+Gen+PxSg2
vuodjen#kantuvra+Sem/Org+Sem/Plc+N+Sg+Gen+PxSg2
vuodjileaddji+Sem/Hum+N+Sg+Gen+PxSg2
vuodjin#beana+Sem/Ani+N+Sg+Gen+PxSg2
vuodjin#geahččaleapmi+N+Sg+Gen+PxSg2
vuodjin#geatnegasvuohta+N+Sg+Gen+PxSg2
vuodjin#guovlu+Sem/Plc+N+Sg+Gen+PxSg2
vuodjin#hárjehallan+N+Sg+Gen+PxSg2
vuodjin#kantuvra+Sem/Org+Sem/Plc+N+Sg+Gen+PxSg2
vuodjin#oahpaheaddji+Sem/Hum+N+Sg+Gen+PxSg2
vuodjin#oahppi+Sem/Hum+N+Sg+Gen+PxSg2
vuodjin#skuvla+Sem/Org+Sem/Plc+N+Sg+Gen+PxSg2
vuodjin#vuogasvuohta+N+Sg+Gen+PxSg2
vuodjin#áigi+N+Sg+Gen+PxSg2
vuodjin+N+Sg+Gen+PxSg2
vuogasvuohta+N+Sg+Gen+PxSg2
vuogga#čeahppi+Sem/Hum+N+Sg+Gen+PxSg2
vuogáiduvvan#ahki+N+Sg+Gen+PxSg2
vuogáiduvvan#muddu+N+Sg+Gen+PxSg2
vuogálašvuohta+N+Sg+Gen+PxSg2
vuoh'#bealle+Sem/Hum+N+Sg+Gen+PxSg2
vuohpaš+Sem/Hum+N+Sg+Gen+PxSg2
vuohppa#bealle+Sem/Hum+N+Sg+Gen+PxSg2
vuohppa#bealli+Sem/Hum+N+Sg+Gen+PxSg2
vuohppa+Sem/Hum+N+Sg+Gen+PxSg2
vuohppe#guolli+Sem/Ani+N+Sg+Gen+PxSg2
vuohppi+Sem/Plc+N+Sg+Gen+PxSg2
vuohppi+Sem/Plc+N+Sg+Gen+PxSg2
vuohtádat+Wthr+N+Sg+Gen+PxSg2
vuohčun+N+Sg+Gen+PxSg2
vuoibmi+N+Sg+Gen+PxSg2
vuoiddadus+N+Sg+Gen+PxSg2
vuoidna+Sem/Hum+N+Sg+Gen+PxSg2
vuoigatvuohta+N+Sg+Gen+PxSg2
vuoigatvuođa#dilálašvuohta+N+Sg+Gen+PxSg2
vuoigatvuođa#guoddi+Sem/Hum+N+Sg+Gen+PxSg2
vuoigatvuođa#gáibideaddji+Sem/Hum+N+Sg+Gen+PxSg2
vuoigatvuođa#háhkan+N+Sg+Gen+PxSg2
vuoigatvuođa#hápma+Sem/Hum+N+Sg+Gen+PxSg2
vuoigatvuođa#jođiheapmi+N+Sg+Gen+PxSg2
vuoigatvuođa#kánsler+Sem/Hum+N+Sg+Gen+PxSg2
vuoigatvuođa#lávde#goddi+Sem/Org+N+Sg+Gen+PxSg2
vuoigatvuođa#manaheapmi+N+Sg+Gen+PxSg2
vuoigatvuođa#miel#lahttu+Sem/Hum+N+Sg+Gen+PxSg2
vuoigatvuođa#olmmái+Sem/Hum+N+Sg+Gen+PxSg2
vuoigatvuođa#pasieanta+Sem/Hum+N+Sg+Gen+PxSg2
vuoigatvuođa#ášše#almmái+Sem/Hum+N+Sg+Gen+PxSg2
vuoigatvuođa#ášše#olmmái+Sem/Hum+N+Sg+Gen+PxSg2
vuoigatvuođalaš+Sem/Hum+N+Sg+Gen+PxSg2
vuoigŋa#friddjavuohta+N+Sg+Gen+PxSg2
vuoigŋa+Sem/Hum+N+Sg+Gen+PxSg2
vuoigŋahat+N+Sg+Gen+PxSg2
vuoigŋamat+N+Sg+Gen+PxSg2
vuoigŋan+N+Sg+Gen+PxSg2
vuoigŋašat+N+Sg+Gen+PxSg2
vuoiti+N+Sg+Gen+PxSg2
vuoito#jahki+Sem/Time+N+Sg+Gen+PxSg2
vuoiŋŋa#návccat+N+Sg+Gen+PxSg2
vuoiŋŋadan#beaivi+Sem/Time+N+Sg+Gen+PxSg2
vuoiŋŋadan#sadji+Sem/Plc+N+Sg+Gen+PxSg2
vuoiŋŋalašvuohta+N+Sg+Gen+PxSg2
vuoiŋŋamaš#vardin+N+Sg+Gen+PxSg2
vuoiŋŋamaččat+N+Sg+Gen+PxSg2
vuoiŋŋastan#aski+N+Sg+Gen+PxSg2
vuoiŋŋastan#latnja+Sem/Plc+N+Sg+Gen+PxSg2
vuoiŋŋastan#sadji+Sem/Plc+N+Sg+Gen+PxSg2
vuoiŋŋastan#vuodjin+N+Sg+Gen+PxSg2
vuoiŋŋastan#áigi+N+Sg+Gen+PxSg2
vuoiŋŋasteapmi+N+Sg+Gen+PxSg2
vuoiŋŋaš#bassan+N+Sg+Gen+PxSg2
vuoiŋŋaš#báidnin+N+Sg+Gen+PxSg2
vuoiŋŋaš#máhtu+Sem/Ani+N+Sg+Gen+PxSg2
vuojadan#sadji+Sem/Plc+N+Sg+Gen+PxSg2
vuojadan#vákta+Sem/Hum+N+Sg+Gen+PxSg2
vuojaheapmi+N+Sg+Gen+PxSg2
vuojaš+Sem/Ani+N+Sg+Gen+PxSg2
vuojehan#geatnegasvuohta+N+Sg+Gen+PxSg2
vuojeheaddji+N+Sg+Gen+PxSg2
vuojeheapmi+N+Sg+Gen+PxSg2
vuojuheapmi+N+Sg+Gen+PxSg2
vuoján+Sem/Ani+N+Sg+Gen+PxSg2
vuoksá#bárra+Sem/Ani+Sem/Group+N+Sg+Gen+PxSg2
vuoksá#doarrun#báiki+Sem/Plc+N+Sg+Gen+PxSg2
vuoksá+Sem/Plc+N+Sg+Gen+PxSg2
vuokta#bassan+N+Sg+Gen+PxSg2
vuokta#bihtát+N+Sg+Gen+PxSg2
vuokta#fiehta+Sem/Ani+N+Sg+Gen+PxSg2
vuokta#gaccet+Sem/Ani+N+Sg+Gen+PxSg2
vuokta#gaccet+Sem/Ani+N+Sg+Gen+PxSg2
vuokta#goalsi+Sem/Ani+N+Sg+Gen+PxSg2
vuokta#leivvoš+Sem/Ani+N+Sg+Gen+PxSg2
vuokta#láfol+Sem/Ani+N+Sg+Gen+PxSg2
vuokta#čuohppi+Sem/Hum+N+Sg+Gen+PxSg2
vuokta#šámpu+N+Sg+Gen+PxSg2
vuol#buvssat+N+Sg+Gen+PxSg2
vuolahas#rássi+N+Sg+Gen+PxSg2
vuolahas#čuohppan+N+Sg+Gen+PxSg2
vuolggahan#olmmoš+Sem/Hum+N+Sg+Gen+PxSg2
vuolggahas+Sem/Hum+N+Sg+Gen+PxSg2
vuolggahus+N+Sg+Gen+PxSg2
vuolgin#báiki+Sem/Plc+N+Sg+Gen+PxSg2
vuolidahttin+N+Sg+Gen+PxSg2
vuolidus+N+Sg+Gen+PxSg2
vuolil#čálli+N+Sg+Gen+PxSg2
vuolimus#rádji+N+Sg+Gen+PxSg2
vuolit#direktevra+Sem/Hum+N+Sg+Gen+PxSg2
vuolit#fáldi+Sem/Hum+N+Sg+Gen+PxSg2
vuolit#geardi+Sem/Group+Sem/Hum+N+Sg+Gen+PxSg2
vuolit#lávde#goddi+Sem/Org+N+Sg+Gen+PxSg2
vuolit#ásahus+Sem/Org+N+Sg+Gen+PxSg2
vuolitvuođa#kompleaksa+N+Sg+Gen+PxSg2
vuolla#bidjan+N+Sg+Gen+PxSg2
vuolle#fállu+N+Sg+Gen+PxSg2
vuolle#láigoheapmi+N+Sg+Gen+PxSg2
vuolle#namma+N+Sg+Gen+PxSg2
vuolle#riekti+Sem/Org+N+Sg+Gen+PxSg2
vuolle#riika+Sem/Org+Sem/Plc+N+Sg+Gen+PxSg2
vuolle#rádji+N+Sg+Gen+PxSg2
vuolle#seršánta+Sem/Hum+N+Sg+Gen+PxSg2
vuolle#viessu+Build+N+Sg+Gen+PxSg2
vuolle#árvvoštallan+N+Sg+Gen+PxSg2
vuollegašvuohta+N+Sg+Gen+PxSg2
vuollel#geavaheapmi+N+Sg+Gen+PxSg2
vuolli+N+Sg+Gen+PxSg2
vuollil#johtin+N+Sg+Gen+PxSg2
vuolládat+Sem/Plc+N+Sg+Gen+PxSg2
vuollálastin+N+Sg+Gen+PxSg2
vuollástan#fápmu+N+Sg+Gen+PxSg2
vuollástan#vuoigatvuohta+N+Sg+Gen+PxSg2
vuollásteapmi+N+Sg+Gen+PxSg2
vuolpo#rássi+N+Sg+Gen+PxSg2
vuoládus+N+Sg+Gen+PxSg2
vuomuš+Sem/Plc+N+Sg+Gen+PxSg2
vuomádat+Sem/Plc+N+Sg+Gen+PxSg2
vuon#áhkku+Sem/Hum+N+Sg+Gen+PxSg2
vuon'#áhkku+Sem/Hum+N+Sg+Gen+PxSg2
vuonaš+Sem/Plc+N+Sg+Gen+PxSg2
vuonccis#loddi+Sem/Ani+N+Sg+Gen+PxSg2
vuonccis+Sem/Ani+N+Sg+Gen+PxSg2
vuoncá#fálli+Sem/Ani+N+Sg+Gen+PxSg2
vuoncá#njiŋŋelas+Sem/Ani+N+Sg+Gen+PxSg2
vuoncá#njiŋŋálas+Sem/Ani+N+Sg+Gen+PxSg2
vuoncá#varis+Sem/Ani+N+Sg+Gen+PxSg2
vuoncá#varris+Sem/Ani+N+Sg+Gen+PxSg2
vuone#bealli+Sem/Hum+N+Sg+Gen+PxSg2
vuoni+Sem/Hum+N+Sg+Gen+PxSg2
vuonjal#áldu+Sem/Ani+N+Sg+Gen+PxSg2
vuonjal+Sem/Ani+N+Sg+Gen+PxSg2
vuonjaš+Sem/Ani+N+Sg+Gen+PxSg2
vuonjaš+Sem/Ani+N+Sg+Gen+PxSg2
vuopme#gilli+Sem/Plc+N+Sg+Gen+PxSg2
vuopmi+Sem/Plc+N+Sg+Gen+PxSg2
vuoras+Sem/Hum+N+Sg+Gen+PxSg2
vuorasvuohta+N+Sg+Gen+PxSg2
vuoražas#muorji+N+Sg+Gen+PxSg2
vuoražas+Sem/Ani+N+Sg+Gen+PxSg2
vuorbe#geassin+N+Sg+Gen+PxSg2
vuorda#guolli+Sem/Ani+N+Sg+Gen+PxSg2
vuordin#geatnegasvuohta+N+Sg+Gen+PxSg2
vuordin#latnja+Sem/Plc+N+Sg+Gen+PxSg2
vuordin#sadji+Sem/Plc+N+Sg+Gen+PxSg2
vuordin#áigi+N+Sg+Gen+PxSg2
vuordin+N+Sg+Gen+PxSg2
vuordu+N+Sg+Gen+PxSg2
vuordámuš+N+Sg+Gen+PxSg2
vuorjjan+Sem/Hum+N+Sg+Gen+PxSg2
vuorjjat+Sem/Hum+N+Sg+Gen+PxSg2
vuorká#sadji+Sem/Plc+N+Sg+Gen+PxSg2
vuorká+Sem/Plc+N+Sg+Gen+PxSg2
vuorro#hálešteapmi+N+Sg+Gen+PxSg2
vuorro#latnja+Sem/Plc+N+Sg+Gen+PxSg2
vuorro#viehkan+N+Sg+Gen+PxSg2
vuorro#čuoigan+N+Sg+Gen+PxSg2
vuorro#čáhci+Wthr+N+Sg+Gen+PxSg2
vuorru+Sem/Time+N+Sg+Gen+PxSg2
vuorsu+Sem/Ani+N+Sg+Gen+PxSg2
vuorčá#muorji+N+Sg+Gen+PxSg2
vuorččis+Sem/Ani+N+Sg+Gen+PxSg2
vuoskko#biika#rássi+N+Sg+Gen+PxSg2
vuoskku+Sem/Ani+N+Sg+Gen+PxSg2
vuoskku+Sem/Ani+N+Sg+Gen+PxSg2
vuosku#muortu+Sem/Ani+N+Sg+Gen+PxSg2
vuosmmes#nisu+Sem/Hum+N+Sg+Gen+PxSg2
vuoss#árga+Sem/Time+N+Sg+Gen+PxSg2
vuoste#biegga+Wthr+N+Sg+Gen+PxSg2
vuoste#deaddu+N+Sg+Gen+PxSg2
vuoste#digaštalli+N+Sg+Gen+PxSg2
vuoste#eana+Sem/Plc+N+Sg+Gen+PxSg2
vuoste#eavttohas+N+Sg+Gen+PxSg2
vuoste#evttohas+N+Sg+Gen+PxSg2
vuoste#falleheapmi+N+Sg+Gen+PxSg2
vuoste#gieđa#geavvan+N+Sg+Gen+PxSg2
vuoste#gáibideaddji+Sem/Hum+N+Sg+Gen+PxSg2
vuoste#háhkuG+N+Sg+Gen+PxSg2
vuoste#jursan+N+Sg+Gen+PxSg2
vuoste#miella+N+Sg+Gen+PxSg2
vuoste#sveisen+N+Sg+Gen+PxSg2
vuoste#vurolašvuohta+N+Sg+Gen+PxSg2
vuoste#váikkuhus+N+Sg+Gen+PxSg2
vuosti+Wthr+N+Sg+Gen+PxSg2
vuosttas#amanueansa+Sem/Hum+N+Sg+Gen+PxSg2
vuosttas#dikšun+N+Sg+Gen+PxSg2
vuosttas#evttohas+Sem/Hum+N+Sg+Gen+PxSg2
vuosttas#jienasteaddji+N+Sg+Gen+PxSg2
vuosttas#konsuleanta+Sem/Hum+N+Sg+Gen+PxSg2
vuosttas#láhka#almmái+Sem/Hum+N+Sg+Gen+PxSg2
vuosttas#vuoigatvuohta+N+Sg+Gen+PxSg2
vuosttas#válljen+N+Sg+Gen+PxSg2
vuosttas#árvu+N+Sg+Gen+PxSg2
vuosttaš#amanueansa+Sem/Hum+N+Sg+Gen+PxSg2
vuosttaš#dikšun+N+Sg+Gen+PxSg2
vuosttaš#evttohas+Sem/Hum+N+Sg+Gen+PxSg2
vuosttaš#konsuleanta+Sem/Hum+N+Sg+Gen+PxSg2
vuosttaš#lektor+Sem/Hum+N+Sg+Gen+PxSg2
vuosttaš#oaivadeaddji+Sem/Hum+N+Sg+Gen+PxSg2
vuosttaš#riegádeaddji+Sem/Hum+N+Sg+Gen+PxSg2
vuosttaš#vuoigatvuohta+N+Sg+Gen+PxSg2
vuosttaš#válljen+N+Sg+Gen+PxSg2
vuosttu+Sem/Plc+N+Sg+Gen+PxSg2
vuosttut+Sem/Hum+N+Sg+Gen+PxSg2
vuostá#váldin+N+Sg+Gen+PxSg2
vuostái#váldi+Sem/Hum+N+Sg+Gen+PxSg2
vuostái#váldin#dearvuođat+N+Sg+Gen+PxSg2
vuostái#váldin#dearvvuođat+N+Sg+Gen+PxSg2
vuostái#váldin#doalut+N+Sg+Gen+PxSg2
vuostái#váldin#stašuvdna+Sem/Plc+N+Sg+Gen+PxSg2
vuostálasti+N+Sg+Gen+PxSg2
vuostálastin#nákca+N+Sg+Gen+PxSg2
vuostálasvuohta+N+Sg+Gen+PxSg2
vuostálat+Sem/Plc+N+Sg+Gen+PxSg2
vuostáleaddji+N+Sg+Gen+PxSg2
vuosvves#nisu+Sem/Hum+N+Sg+Gen+PxSg2
vuotkket#mánnu+N+Sg+Gen+PxSg2
vuotkkit#mánnu+N+Sg+Gen+PxSg2
vuotna#bivdi+Sem/Hum+N+Sg+Gen+PxSg2
vuotna#bossu+Sem/Ani+N+Sg+Gen+PxSg2
vuotna#dorski+Sem/Ani+N+Sg+Gen+PxSg2
vuotna#gilli+Sem/Plc+N+Sg+Gen+PxSg2
vuotna#guolásteaddji+Sem/Hum+N+Sg+Gen+PxSg2
vuotna#guovlu+Sem/Plc+N+Sg+Gen+PxSg2
vuotna#gáddi+Sem/Plc+N+Sg+Gen+PxSg2
vuotna#juođasteapmi+N+Sg+Gen+PxSg2
vuotna#njuorju+Sem/Ani+N+Sg+Gen+PxSg2
vuotna+Sem/Plc+N+Sg+Gen+PxSg2
vuotnán#njuovčča+N+Sg+Gen+PxSg2
vuotta#vihti+N+Sg+Gen+PxSg2
vuovda#duvvá+Sem/Ani+N+Sg+Gen+PxSg2
vuovdaleaddji+Sem/Hum+N+Sg+Gen+PxSg2
vuovddehas+Sem/Hum+N+Sg+Gen+PxSg2
vuovddehuhttin+N+Sg+Gen+PxSg2
vuovddit+Sem/Hum+N+Sg+Gen+PxSg2
vuovddit+Sem/Hum+N+Sg+Gen+PxSg2
vuovde#areála+Sem/Plc+N+Sg+Gen+PxSg2
vuovde#bargi+Sem/Hum+N+Sg+Gen+PxSg2
vuovde#boazu+Sem/Ani+N+Sg+Gen+PxSg2
vuovde#buollin+N+Sg+Gen+PxSg2
vuovde#buollán+N+Sg+Gen+PxSg2
vuovde#civka#leivvoš+Sem/Ani+N+Sg+Gen+PxSg2
vuovde#civkka#leivvoš+Sem/Ani+N+Sg+Gen+PxSg2
vuovde#eana+Sem/Plc+N+Sg+Gen+PxSg2
vuovde#eppel#muorra+N+Sg+Gen+PxSg2
vuovde#fiski+N+Sg+Gen+PxSg2
vuovde#fáldi+Sem/Hum+N+Sg+Gen+PxSg2
vuovde#gaccet+Sem/Ani+N+Sg+Gen+PxSg2
vuovde#gaccet+Sem/Ani+N+Sg+Gen+PxSg2
vuovde#geavaheapmi+N+Sg+Gen+PxSg2
vuovde#gilvin#guovlu+Sem/Plc+N+Sg+Gen+PxSg2
vuovde#godde#sáhpán+Sem/Ani+N+Sg+Gen+PxSg2
vuovde#goddi+Sem/Ani+N+Sg+Gen+PxSg2
vuovde#gohcci+Sem/Hum+N+Sg+Gen+PxSg2
vuovde#gáiski+N+Sg+Gen+PxSg2
vuovde#gáiskkit+N+Sg+Gen+PxSg2
vuovde#hilsku+N+Sg+Gen+PxSg2
vuovde#hálddašeaddji+Sem/Hum+N+Sg+Gen+PxSg2
vuovde#hálddašeapmi+N+Sg+Gen+PxSg2
vuovde#jeaggi+Sem/Plc+N+Sg+Gen+PxSg2
vuovde#juohkin+N+Sg+Gen+PxSg2
vuovde#láhppelaš+Sem/Ani+N+Sg+Gen+PxSg2
vuovde#meahkástat+Sem/Ani+N+Sg+Gen+PxSg2
vuovde#meašttir+Sem/Hum+N+Sg+Gen+PxSg2
vuovde#ossodat+Sem/Org+Sem/Plc+N+Sg+Gen+PxSg2
vuovde#ruoigu+Sem/Ani+N+Sg+Gen+PxSg2
vuovde#sieđga+N+Sg+Gen+PxSg2
vuovde#sitnu+N+Sg+Gen+PxSg2
vuovde#skeaiki+Sem/Ani+N+Sg+Gen+PxSg2
vuovde#suodjaleapmi+N+Sg+Gen+PxSg2
vuovde#sáhpal+N+Sg+Gen+PxSg2
vuovde#sáhpán+Sem/Ani+N+Sg+Gen+PxSg2
vuovde#veasen+Sem/Hum+N+Sg+Gen+PxSg2
vuovde#vizar+Sem/Ani+N+Sg+Gen+PxSg2
vuovde#váldi+Sem/Hum+N+Sg+Gen+PxSg2
vuovde#vánddis+Sem/Ani+N+Sg+Gen+PxSg2
vuovde#ášše#gieđahallan+N+Sg+Gen+PxSg2
vuovde#čoavžžu+Sem/Ani+N+Sg+Gen+PxSg2
vuovdi+N+Sg+Gen+PxSg2
vuovdi+Sem/Plc+N+Sg+Gen+PxSg2
vuovdin#boazu+Sem/Ani+N+Sg+Gen+PxSg2
vuovdin#báiki+Sem/Plc+N+Sg+Gen+PxSg2
vuovdin#guolli+Sem/Ani+N+Sg+Gen+PxSg2
vuovdin#árvu+N+Sg+Gen+PxSg2
vuovdin+N+Sg+Gen+PxSg2
vuovdnáivuohta+N+Sg+Gen+PxSg2
vuovdnásvuohta+N+Sg+Gen+PxSg2
vuovnnahisvuohta+N+Sg+Gen+PxSg2
vuovru+Sem/Hum+N+Sg+Gen+PxSg2
vuođgŋin#boazu+Sem/Ani+N+Sg+Gen+PxSg2
vuođustus#geatnegasvuohta+N+Sg+Gen+PxSg2
vuoŋásman#badji+Sem/Time+N+Sg+Gen+PxSg2
vuoŋásman#áigi+Sem/Time+N+Sg+Gen+PxSg2
vuoššahat+Sem/Plc+N+Sg+Gen+PxSg2
vuoššan#guolli+Sem/Ani+N+Sg+Gen+PxSg2
vuoššan+N+Sg+Gen+PxSg2
vuođđo#bákte#guovlu+Sem/Plc+N+Sg+Gen+PxSg2
vuođđo#doavttir+Sem/Hum+N+Sg+Gen+PxSg2
vuođđo#ealáhus#doalli+Sem/Hum+N+Sg+Gen+PxSg2
vuođđo#investeren+N+Sg+Gen+PxSg2
vuođđo#isit+Sem/Hum+N+Sg+Gen+PxSg2
vuođđo#láhka#válljo#goddi+Sem/Org+N+Sg+Gen+PxSg2
vuođđo#skuvla+Sem/Org+Build+N+Sg+Gen+PxSg2
vuođđo#vuoigatvuohta+N+Sg+Gen+PxSg2
vuođđo#váttisvuohta+N+Sg+Gen+PxSg2
vuođđo#árvu+N+Sg+Gen+PxSg2
vuođđudan#lávde#goddi+Sem/Org+N+Sg+Gen+PxSg2
vuođđudan#čoahkkin+N+Sg+Gen+PxSg2
vuođđudus+N+Sg+Gen+PxSg2
vuođŋŋa#goddin+N+Sg+Gen+PxSg2
vupmodat+Sem/Plc+N+Sg+Gen+PxSg2
vurkkodan#áigi+N+Sg+Gen+PxSg2
vurostallan+N+Sg+Gen+PxSg2
vuskkon+Sem/Ani+N+Sg+Gen+PxSg2
vustolat+Sem/Plc+N+Sg+Gen+PxSg2
vádjagas+Sem/Plc+N+Sg+Gen+PxSg2
vádjitvuohta+N+Sg+Gen+PxSg2
vádjoleapmi+N+Sg+Gen+PxSg2
vádjolus#luossa#lávde#goddi+Sem/Org+N+Sg+Gen+PxSg2
vádjolus#luossa+Sem/Ani+N+Sg+Gen+PxSg2
váfistan#avádat+Sem/Plc+N+Sg+Gen+PxSg2
vággi+Sem/Plc+N+Sg+Gen+PxSg2
váhkar+Sem/Hum+N+Sg+Gen+PxSg2
váhki+Sem/Plc+N+Sg+Gen+PxSg2
váhnemaš+Sem/Hum+N+Sg+Gen+PxSg2
váhnen#eana+Sem/Plc+N+Sg+Gen+PxSg2
váhnen#fuolaheapmi+N+Sg+Gen+PxSg2
váhnen#guovttos+N+Sg+Gen+PxSg2
váhnen#ráđđe#lávde#goddi+Sem/Org+N+Sg+Gen+PxSg2
váhnen#ráđđi+Sem/Org+N+Sg+Gen+PxSg2
váhnen#ságastallan+N+Sg+Gen+PxSg2
váhnen+Sem/Hum+N+Sg+Gen+PxSg2
váhnenvuohta+N+Sg+Gen+PxSg2
váhčči+Wthr+N+Sg+Gen+PxSg2
váibadahttin+N+Sg+Gen+PxSg2
váibasat+N+Sg+Gen+PxSg2
váibbasvuohta+N+Sg+Gen+PxSg2
váibbat+Sem/Ani+N+Sg+Gen+PxSg2
váibmo#lášmmohallan+N+Sg+Gen+PxSg2
váibmo#ovdasat+N+Sg+Gen+PxSg2
váibmo#ustit+Sem/Hum+N+Sg+Gen+PxSg2
váibmo#varra#dahppon+N+Sg+Gen+PxSg2
váidalan#vejolašvuohta+N+Sg+Gen+PxSg2
váidalan#ásahus+Sem/Org+N+Sg+Gen+PxSg2
váidalus+N+Sg+Gen+PxSg2
váidda#orgána+Sem/Org+N+Sg+Gen+PxSg2
váidda#ásahus+Sem/Org+N+Sg+Gen+PxSg2
váidi+N+Sg+Gen+PxSg2
váidin#geatnegasvuohta+N+Sg+Gen+PxSg2
váidin#lávde#goddi+Sem/Org+N+Sg+Gen+PxSg2
váidin#vuoigatvuohta+N+Sg+Gen+PxSg2
váidin#áigi+Sem/Time+N+Sg+Gen+PxSg2
váidni+Sem/Hum+N+Sg+Gen+PxSg2
váidámuš+N+Sg+Gen+PxSg2
váikkuhan#fápmu+N+Sg+Gen+PxSg2
váikkuhan#gaska#oapme#geavaheapmi+N+Sg+Gen+PxSg2
váikkuhan#joavku+Sem/Group+Sem/Hum+N+Sg+Gen+PxSg2
váikkuhan#vejolašvuohta+N+Sg+Gen+PxSg2
váikkuhan#čielggadeapmi+N+Sg+Gen+PxSg2
váikkuheapmi+N+Sg+Gen+PxSg2
váikkuhus#čielggadeapmi+N+Sg+Gen+PxSg2
váile#biebman+N+Sg+Gen+PxSg2
váilevašvuohta+N+Sg+Gen+PxSg2
váilevuohta+N+Sg+Gen+PxSg2
váilivuohta+N+Sg+Gen+PxSg2
váimmos#ciehppi+Sem/Hum+N+Sg+Gen+PxSg2
váimmus#fápmu+N+Sg+Gen+PxSg2
váive#heagga+N+Sg+Gen+PxSg2
váivván+Sem/Hum+N+Sg+Gen+PxSg2
vákta+Sem/Hum+N+Sg+Gen+PxSg2
váktil#loddi+Sem/Ani+N+Sg+Gen+PxSg2
vákšun#lávde#goddi+Sem/Org+N+Sg+Gen+PxSg2
válbor#beaivi+Sem/Time+N+Sg+Gen+PxSg2
válbor+N+Sg+Gen+PxSg2
válddahus+N+Sg+Gen+PxSg2
válddalastin+N+Sg+Gen+PxSg2
válddi#gomiheapmi+N+Sg+Gen+PxSg2
válddiheapmi+N+Sg+Gen+PxSg2
válddálašvuohta+N+Sg+Gen+PxSg2
válddálašvuođahuhttin+N+Sg+Gen+PxSg2
válde#goddi+Sem/Org+N+Sg+Gen+PxSg2
válde#rihpan+N+Sg+Gen+PxSg2
válde#sirdin+N+Sg+Gen+PxSg2
válde#áigi+N+Sg+Gen+PxSg2
váldi+N+Sg+Gen+PxSg2
váldi+Sem/Org+N+Sg+Gen+PxSg2
váldo#buohcce#dikšu+Sem/Hum+N+Sg+Gen+PxSg2
váldo#báiki+Sem/Plc+N+Sg+Gen+PxSg2
váldo#doaimmaheaddji+Sem/Hum+N+Sg+Gen+PxSg2
váldo#doavttir+Sem/Hum+N+Sg+Gen+PxSg2
váldo#duopmár+Sem/Hum+N+Sg+Gen+PxSg2
váldo#eaiggát+Sem/Hum+N+Sg+Gen+PxSg2
váldo#fága#studeanta+Sem/Hum+N+Sg+Gen+PxSg2
váldo#fállu+N+Sg+Gen+PxSg2
váldo#geologa+Sem/Hum+N+Sg+Gen+PxSg2
váldo#girdi#fierpmadat+Sem/Org+N+Sg+Gen+PxSg2
váldo#guottet+N+Sg+Gen+PxSg2
váldo#guođoheaddji+Sem/Hum+N+Sg+Gen+PxSg2
váldo#iešvuohta+N+Sg+Gen+PxSg2
váldo#kantuvra+Sem/Org+Sem/Plc+N+Sg+Gen+PxSg2
váldo#lávde#goddi+Sem/Org+N+Sg+Gen+PxSg2
váldo#neavttár+Sem/Hum+N+Sg+Gen+PxSg2
váldo#oaivámuš+Sem/Hum+N+Sg+Gen+PxSg2
váldo#organisašuvdna+Sem/Org+N+Sg+Gen+PxSg2
váldo#persovdna+Sem/Hum+N+Sg+Gen+PxSg2
váldo#ragat+N+Sg+Gen+PxSg2
váldo#sarvvis+Sem/Ani+N+Sg+Gen+PxSg2
váldo#stivra+Sem/Org+N+Sg+Gen+PxSg2
váldo#ságastalli+Sem/Hum+N+Sg+Gen+PxSg2
váldo#ságasteaddji+Sem/Hum+N+Sg+Gen+PxSg2
váldo#sárdnideaddji+Sem/Hum+N+Sg+Gen+PxSg2
váldo#visti+Build+N+Sg+Gen+PxSg2
váldo#váttisvuohta+N+Sg+Gen+PxSg2
váldo#áhpi+Sem/Plc+N+Sg+Gen+PxSg2
váldo#áigi+N+Sg+Gen+PxSg2
váldo#ámta#mánni+Sem/Hum+N+Sg+Gen+PxSg2
váldo#čálli+Sem/Hum+N+Sg+Gen+PxSg2
válga#biire+Sem/Org+Sem/Plc+N+Sg+Gen+PxSg2
válga#diggi+Sem/Org+N+Sg+Gen+PxSg2
válga#eise#váldi+Sem/Org+N+Sg+Gen+PxSg2
válga#iskkadeapmi+N+Sg+Gen+PxSg2
válga#jahki+Sem/Time+N+Sg+Gen+PxSg2
válga#kantuvra+Sem/Org+Sem/Plc+N+Sg+Gen+PxSg2
válga#latnja+Sem/Plc+N+Sg+Gen+PxSg2
válga#lihttu+Sem/Org+N+Sg+Gen+PxSg2
eadne#olmmoš+Sem/Hum+N+Sg+Gen+PxSg2
válga#loahppa#rehkenastin+N+Sg+Gen+PxSg2
válga#láhka#lávde#goddi+Sem/Org+N+Sg+Gen+PxSg2
válga#lávde#goddi+Sem/Org+N+Sg+Gen+PxSg2
válga#namma#goddi+Sem/Org+N+Sg+Gen+PxSg2
válga#njuolggadus#lávde#goddi+Sem/Org+N+Sg+Gen+PxSg2
válga#stivra+Sem/Org+N+Sg+Gen+PxSg2
válga#verrošeapmi+N+Sg+Gen+PxSg2
válga#čađaheapmi+N+Sg+Gen+PxSg2
válga+N+Sg+Gen+PxSg2
válla#juohkin+N+Sg+Gen+PxSg2
válljehahttivuohta+N+Sg+Gen+PxSg2
válljejeaddji+N+Sg+Gen+PxSg2
válljen#olmmái+Sem/Hum+N+Sg+Gen+PxSg2
válljen#vejolašvuohta+N+Sg+Gen+PxSg2
válljen+N+Sg+Gen+PxSg2
válmmasvuohta+N+Sg+Gen+PxSg2
válmmašvuohta+N+Sg+Gen+PxSg2
válpu+Sem/Ani+N+Sg+Gen+PxSg2
válsa#doaimmahat+Sem/Org+Sem/Plc+N+Sg+Gen+PxSg2
vánddardan#guovddáš+Sem/Org+Sem/Plc+N+Sg+Gen+PxSg2
vánddardan#guovlu+Sem/Plc+N+Sg+Gen+PxSg2
vánddardeaddji+N+Sg+Gen+PxSg2
vánddardeapmi+N+Sg+Gen+PxSg2
vánddis+Sem/Ani+N+Sg+Gen+PxSg2
vándá#divga+N+Sg+Gen+PxSg2
vánh'#erkeG+N+Sg+Gen+PxSg2
vánhen+Sem/Hum+N+Sg+Gen+PxSg2
vánherke+Sem/Hum+N+Sg+Gen+PxSg2
vánisvuohta+N+Sg+Gen+PxSg2
váran+N+Sg+Gen+PxSg2
váravárpá+N+Sg+Gen+PxSg2
várddo#báiki+Sem/Plc+N+Sg+Gen+PxSg2
várdu+Sem/Plc+N+Sg+Gen+PxSg2
váre+Sem/Hum+N+Sg+Gen+PxSg2
vári#háldi+Sem/Hum+N+Sg+Gen+PxSg2
várjalan#ávdnasat+N+Sg+Gen+PxSg2
várjalus+N+Sg+Gen+PxSg2
várjat#jeagil+N+Sg+Gen+PxSg2
várjjagaš+Sem/Hum+N+Sg+Gen+PxSg2
várrameahttunvuohta+N+Sg+Gen+PxSg2
várre#báinna+N+Sg+Gen+PxSg2
várre#civzza+N+Sg+Gen+PxSg2
várre#eana+Sem/Plc+N+Sg+Gen+PxSg2
várre#gieldá+N+Sg+Gen+PxSg2
várre#jođiheaddji+N+Sg+Gen+PxSg2
várre#lahttu+Sem/Hum+N+Sg+Gen+PxSg2
várre#luohkká+Sem/Plc+N+Sg+Gen+PxSg2
várre#olmmái+Sem/Hum+N+Sg+Gen+PxSg2
várre#presideanta+Sem/Hum+N+Sg+Gen+PxSg2
várre#sieđga+N+Sg+Gen+PxSg2
várre#silvi+N+Sg+Gen+PxSg2
várre#sitnu+N+Sg+Gen+PxSg2
várre#stivra+Sem/Org+N+Sg+Gen+PxSg2
várre#suoidni+N+Sg+Gen+PxSg2
várre#sága#jođiheaddji+Sem/Hum+N+Sg+Gen+PxSg2
várre#sátne#jođiheaddji+Sem/Hum+N+Sg+Gen+PxSg2
várre#vielti+N+Sg+Gen+PxSg2
várre#áirras+Sem/Hum+N+Sg+Gen+PxSg2
várre#ášše#jođiheaddji+Sem/Hum+N+Sg+Gen+PxSg2
várre#ášši#jođiheaddji+Sem/Hum+N+Sg+Gen+PxSg2
várrogasvuohta+N+Sg+Gen+PxSg2
vársi+Sem/Ani+N+Sg+Gen+PxSg2
vársá+Sem/Ani+N+Sg+Gen+PxSg2
váruhus+N+Sg+Gen+PxSg2
várven+N+Sg+Gen+PxSg2
várvešvuohta+N+Sg+Gen+PxSg2
váráiduhttin#kantuvra+Sem/Org+Sem/Plc+N+Sg+Gen+PxSg2
váráiduhttin#ossodat+Sem/Org+Sem/Plc+N+Sg+Gen+PxSg2
váráiduhttin+N+Sg+Gen+PxSg2
vásedin#doavttir+Sem/Hum+N+Sg+Gen+PxSg2
vásedin#pedagoga+Sem/Hum+N+Sg+Gen+PxSg2
vásihus+N+Sg+Gen+PxSg2
vássán#áigi+N+Sg+Gen+PxSg2
vástidan#olmmoš+Sem/Hum+N+Sg+Gen+PxSg2
vástideaddji+Sem/Hum+N+Sg+Gen+PxSg2
vástádus+N+Sg+Gen+PxSg2
vásáhus+N+Sg+Gen+PxSg2
vátnen+Sem/Hum+N+Sg+Gen+PxSg2
vátnivuohta+N+Sg+Gen+PxSg2
váttisvuohta+N+Sg+Gen+PxSg2
vázzi+Sem/Hum+N+Sg+Gen+PxSg2
vázzin#jorrit+N+Sg+Gen+PxSg2
vázzin#olmmoš+Sem/Hum+N+Sg+Gen+PxSg2
vázzin+N+Sg+Gen+PxSg2
váža+Sem/Ani+N+Sg+Gen+PxSg2
váđot+N+Sg+Gen+PxSg2
web#báiki+Sem/Plc+N+Sg+Gen+PxSg2
web#doaimmaheaddji+Sem/Hum+N+Sg+Gen+PxSg2
web#redaktevra+Sem/Hum+N+Sg+Gen+PxSg2
webdoaimmaheaddji+N+Sg+Gen+PxSg2
zapatista+Sem/Hum+N+Sg+Gen+PxSg2
zoologa+Sem/Hum+N+Sg+Gen+PxSg2
ábe#gáhttu+Sem/Ani+N+Sg+Gen+PxSg2
áberávku+N+Sg+Gen+PxSg2
ábi#ruvvá+N+Sg+Gen+PxSg2
ábit+N+Sg+Gen+PxSg2
áddehallan+N+Sg+Gen+PxSg2
ádden+N+Sg+Gen+PxSg2
áddjubaš+Sem/Hum+N+Sg+Gen+PxSg2
áddjut+Sem/Hum+N+Sg+Gen+PxSg2
áddjá#bealle+Sem/Hum+N+Sg+Gen+PxSg2
áddjá+Sem/Hum+N+Sg+Gen+PxSg2
ádel#olmmái+Sem/Hum+N+Sg+Gen+PxSg2
ádel#seahtu+Sem/Group+Sem/Hum+N+Sg+Gen+PxSg2
ádel+Sem/Group+Sem/Hum+N+Sg+Gen+PxSg2
ádjin#vuoigatvuohta+N+Sg+Gen+PxSg2
ádjo#hávut+N+Sg+Gen+PxSg2
ádju+Sem/Plc+N+Sg+Gen+PxSg2
ádjá#boska+N+Sg+Gen+PxSg2
ádjá#fivllit+Sem/Ani+N+Sg+Gen+PxSg2
ádjáš+Sem/Hum+N+Sg+Gen+PxSg2
ádnu+N+Sg+Gen+PxSg2
áhcagas#lámpá+N+Sg+Gen+PxSg2
áhceš#eapmi+Sem/Hum+N+Sg+Gen+PxSg2
áhceš#eatni+Sem/Hum+N+Sg+Gen+PxSg2
áhka#cincu+Sem/Ani+N+Sg+Gen+PxSg2
áhka#lakkis+Sem/Ani+N+Sg+Gen+PxSg2
áhkil+Sem/Hum+N+Sg+Gen+PxSg2
áhkko#rohkki+Sem/Hum+N+Sg+Gen+PxSg2
áhkku#bealle+Sem/Hum+N+Sg+Gen+PxSg2
áhkku+Sem/Hum+N+Sg+Gen+PxSg2
áhkkubaš+Sem/Hum+N+Sg+Gen+PxSg2
áhkkut+Sem/Hum+N+Sg+Gen+PxSg2
áhkká+Sem/Hum+N+Sg+Gen+PxSg2
áhkkár+Sem/Ani+N+Sg+Gen+PxSg2
áhko#laggá#lieđđi+N+Sg+Gen+PxSg2
áhko#lakkis+Sem/Ani+N+Sg+Gen+PxSg2
áhkoš+Sem/Hum+N+Sg+Gen+PxSg2
áhká#biddu+Sem/Ani+N+Sg+Gen+PxSg2
áhkár#guolli+Sem/Ani+N+Sg+Gen+PxSg2
áhkáras+N+Sg+Gen+PxSg2
áhpe#biegga+Wthr+N+Sg+Gen+PxSg2
áhpe#cizaš+Sem/Ani+N+Sg+Gen+PxSg2
áhpe#dorske#áigodat+Sem/Time+N+Sg+Gen+PxSg2
áhpe#dovtta+Sem/Ani+N+Sg+Gen+PxSg2
áhpe#golgadeapmi+N+Sg+Gen+PxSg2
áhpe#guolle#báiki+Sem/Plc+N+Sg+Gen+PxSg2
áhpe#guolli+Sem/Ani+N+Sg+Gen+PxSg2
áhpe#gáddi+Sem/Plc+N+Sg+Gen+PxSg2
áhpe#hilggohas+Sem/Hum+N+Sg+Gen+PxSg2
áhpe#hávda+Sem/Ani+N+Sg+Gen+PxSg2
áhpe#njuorjju+Sem/Ani+N+Sg+Gen+PxSg2
áhpe#nuohtástan#lávde#goddi+Sem/Org+N+Sg+Gen+PxSg2
áhpe#rievssat+Sem/Ani+N+Sg+Gen+PxSg2
áhpe#spálfu+Sem/Ani+N+Sg+Gen+PxSg2
áhpehisvuohta+N+Sg+Gen+PxSg2
áhpi+Sem/Plc+N+Sg+Gen+PxSg2
áhppa+Sem/Ani+N+Sg+Gen+PxSg2
áhpparasGen+Sem/Plc+N+Sg+Gen+PxSg2
áhpparašGen+Sem/Plc+N+Sg+Gen+PxSg2
áhpásnun#ruoktuG+N+Sg+Gen+PxSg2
áhpásnuvvan#meahcci+N+Sg+Gen+PxSg2
áhpásnuvvan+N+Sg+Gen+PxSg2
áhti+Wthr+N+Sg+Gen+PxSg2
áhttánG+N+Sg+Gen+PxSg2
áhčeš#guovttos+N+Sg+Gen+PxSg2
áhčeš#guovttos+N+Sg+Gen+PxSg2
áhčežagat+N+Sg+Gen+PxSg2
áhčežat+N+Sg+Gen+PxSg2
áhčešeatni+Sem/Hum+N+Sg+Gen+PxSg2
áhčáš+Sem/Hum+N+Sg+Gen+PxSg2
áhčče#bealle+Sem/Hum+N+Sg+Gen+PxSg2
áhčče#bealli+Sem/Hum+N+Sg+Gen+PxSg2
áhčče#rohkki+Sem/Hum+N+Sg+Gen+PxSg2
áhčči+Sem/Hum+N+Sg+Gen+PxSg2
áhččivuohta+N+Sg+Gen+PxSg2
áhččán#boska+N+Sg+Gen+PxSg2
áhččán#boská+N+Sg+Gen+PxSg2
áhččán#rohkki+Sem/Hum+N+Sg+Gen+PxSg2
áhččát#rohkki+Sem/Hum+N+Sg+Gen+PxSg2
áibme#lukti+N+Sg+Gen+PxSg2
áibme#suoidni+N+Sg+Gen+PxSg2
áibmo#fievrrideapmi+N+Sg+Gen+PxSg2
áibmo#latnja+Sem/Plc+N+Sg+Gen+PxSg2
áibmo#láset+N+Sg+Gen+PxSg2
áibmo#molsun+N+Sg+Gen+PxSg2
áibmo#nuoskkideapmi+N+Sg+Gen+PxSg2
áibmo#sirren+N+Sg+Gen+PxSg2
áibmo#suodjalus+Sem/Org+N+Sg+Gen+PxSg2
áibmodas#meahcci+N+Sg+Gen+PxSg2
áicilvuohta+N+Sg+Gen+PxSg2
áide#sáhpal+N+Sg+Gen+PxSg2
áidna#mánná+Sem/Hum+N+Sg+Gen+PxSg2
áidna#váldu+Sem/Hum+Sem/Ani+N+Sg+Gen+PxSg2
áidni+Sem/Ani+N+Sg+Gen+PxSg2
áidno#riegádeaddji+Sem/Hum+N+Sg+Gen+PxSg2
áige#avádat+Sem/Time+N+Sg+Gen+PxSg2
áige#badji+Sem/Time+N+Sg+Gen+PxSg2
áige#gaskavuohta+N+Sg+Gen+PxSg2
áige#gaskkadat+Sem/Time+N+Sg+Gen+PxSg2
áige#geavaheapmi+N+Sg+Gen+PxSg2
áige#iskkadeapmi+N+Sg+Gen+PxSg2
áige#jorggáldat+Sem/Time+N+Sg+Gen+PxSg2
áige#lasiheapmi+N+Sg+Gen+PxSg2
áige#meroštallan+N+Sg+Gen+PxSg2
áige#molsun+N+Sg+Gen+PxSg2
áige#muddu+N+Sg+Gen+PxSg2
áige#ortnet#arkiiva+Sem/Org+Sem/Plc+N+Sg+Gen+PxSg2
áiggokeahtesvuohta+N+Sg+Gen+PxSg2
áigi+N+Sg+Gen+PxSg2
áigodahttin+N+Sg+Gen+PxSg2
áigodat#bargguhisvuohta+N+Sg+Gen+PxSg2
áigodat#geavaheapmi+N+Sg+Gen+PxSg2
áigodat#guolle#bivdi+Sem/Hum+N+Sg+Gen+PxSg2
áigodat#nuppástuhttin+N+Sg+Gen+PxSg2
áigodat#sirddolašvuohta+N+Sg+Gen+PxSg2
áigodat+Sem/Time+N+Sg+Gen+PxSg2
áigumuš#soahpan+N+Sg+Gen+PxSg2
áigádeapmi+N+Sg+Gen+PxSg2
áigái#boahtin+N+Sg+Gen+PxSg2
áika+N+Sg+Gen+PxSg2
áimmudeapmi+N+Sg+Gen+PxSg2
áimmuhisvuohta+N+Sg+Gen+PxSg2
áinnuhaš+Sem/Hum+N+Sg+Gen+PxSg2
áinnut+Sem/Hum+N+Sg+Gen+PxSg2
áinnádat+Wthr+N+Sg+Gen+PxSg2
áirras#goddi+Sem/Org+N+Sg+Gen+PxSg2
áirras+Sem/Hum+N+Sg+Gen+PxSg2
áitalas+Sem/Hum+N+Sg+Gen+PxSg2
áittardan#viessu+Build+N+Sg+Gen+PxSg2
áittardeaddji+N+Sg+Gen+PxSg2
ája#bađve#rássi+N+Sg+Gen+PxSg2
ája#golláš+N+Sg+Gen+PxSg2
ája#hilsku+N+Sg+Gen+PxSg2
ája#horbmá+N+Sg+Gen+PxSg2
ája#juopmu+N+Sg+Gen+PxSg2
ája#lukti+N+Sg+Gen+PxSg2
ája#narti+N+Sg+Gen+PxSg2
ája#sámil+N+Sg+Gen+PxSg2
ájastat+Sem/Plc+N+Sg+Gen+PxSg2
ájánas#girjjálašvuohta+N+Sg+Gen+PxSg2
áksil#deaddu+N+Sg+Gen+PxSg2
ákta#nisu+Sem/Hum+N+Sg+Gen+PxSg2
ákta+N+Sg+Gen+PxSg2
áktor+Sem/Hum+N+Sg+Gen+PxSg2
ákču+Sem/Ani+N+Sg+Gen+PxSg2
álbbažasGen+Sem/Hum+N+Sg+Gen+PxSg2
álbmogiid#servodat+Sem/Org+N+Sg+Gen+PxSg2
álbmogiid#servvodat+Sem/Org+N+Sg+Gen+PxSg2
álbmogis#hálddašan#guovlu+Sem/Plc+Sem/Org+N+Sg+Gen+PxSg2
álbmot#alla#skuvla+Sem/Org+Build+N+Sg+Gen+PxSg2
álbmot#beaivi+Sem/Time+N+Sg+Gen+PxSg2
álbmot#bellodat+Sem/Org+N+Sg+Gen+PxSg2
álbmot#dearvvasvuohta+N+Sg+Gen+PxSg2
álbmot#dikten+N+Sg+Gen+PxSg2
álbmot#dilálašvuohta+N+Sg+Gen+PxSg2
álbmot#ealáhat#lágádus+Sem/Org+N+Sg+Gen+PxSg2
álbmot#guoibmi+Sem/Hum+N+Sg+Gen+PxSg2
álbmot#jienasteapmi+N+Sg+Gen+PxSg2
álbmot#joavku+Sem/Group+Sem/Hum+N+Sg+Gen+PxSg2
álbmot#lahttu+Sem/Hum+N+Sg+Gen+PxSg2
álbmot#lahttuvuohta+N+Sg+Gen+PxSg2
álbmot#lassáneapmi+N+Sg+Gen+PxSg2
álbmot#lihttu+Sem/Org+N+Sg+Gen+PxSg2
álbmot#meahcci+Sem/Plc+N+Sg+Gen+PxSg2
álbmot#ovddasteaddji+Sem/Hum+N+Sg+Gen+PxSg2
álbmot#riekte#rihkkun+N+Sg+Gen+PxSg2
álbmot#riekte#servodat+Sem/Org+N+Sg+Gen+PxSg2
álbmot#riekte#ášše#dovdi+Sem/Hum+N+Sg+Gen+PxSg2
álbmot#riekte#ášše#dovdi+Sem/Hum+N+Sg+Gen+PxSg2
álbmot#riekte#ášši#dovdi+Sem/Hum+N+Sg+Gen+PxSg2
álbmot#riekte#čielggadeapmi+N+Sg+Gen+PxSg2
álbmot#ruoktuG+N+Sg+Gen+PxSg2
álbmot#skuvla+Sem/Org+N+Sg+Gen+PxSg2
álbmot#stivra+Sem/Org+N+Sg+Gen+PxSg2
álbmot#vašálaš+Sem/Hum+N+Sg+Gen+PxSg2
álbmot#viessu+Build+N+Sg+Gen+PxSg2
gielda#viessu+Build+N+Sg+Gen+PxSg2
álbmot#viđa#vuovdi+Sem/Plc+N+Sg+Gen+PxSg2
álbmot#vuoigatvuohta+N+Sg+Gen+PxSg2
álbmot#vádjoleapmi+N+Sg+Gen+PxSg2
álbmot#váldi+Sem/Org+N+Sg+Gen+PxSg2
álbmot#čearda+Sem/Group+Sem/Hum+N+Sg+Gen+PxSg2
álbmot+Sem/Hum+Sem/Group+N+Sg+Gen+PxSg2
álbmotlaš#meahcci+N+Sg+Gen+PxSg2
álbmotlašvuohta+N+Sg+Gen+PxSg2
álddagas#gaskin+N+Sg+Gen+PxSg2
áldo#boazu+Sem/Ani+N+Sg+Gen+PxSg2
áldo#siida+Sem/Org+Sem/Plc+N+Sg+Gen+PxSg2
áldu#eadni+Sem/Ani+N+Sg+Gen+PxSg2
áldu+Sem/Ani+N+Sg+Gen+PxSg2
álgga#dahkki#vuoigatvuohta+N+Sg+Gen+PxSg2
álggahalli+N+Sg+Gen+PxSg2
álggaheaddji+N+Sg+Gen+PxSg2
álggahus+N+Sg+Gen+PxSg2
álgo#ealli+Sem/Ani+N+Sg+Gen+PxSg2
álgo#fuolkivuohta+N+Sg+Gen+PxSg2
álgo#idja+N+Sg+Gen+PxSg2
álgo#jahki+Sem/Time+N+Sg+Gen+PxSg2
álgo#jalgejeaddji+N+Sg+Gen+PxSg2
álgo#jienasteapmi+N+Sg+Gen+PxSg2
álgo#konten+N+Sg+Gen+PxSg2
álgo#mearkun+N+Sg+Gen+PxSg2
álgo#mánnu+N+Sg+Gen+PxSg2
álgo#olmmoš+Sem/Hum+N+Sg+Gen+PxSg2
álgo#plánen+N+Sg+Gen+PxSg2
álgo#sirren+N+Sg+Gen+PxSg2
álgo#ságastallan+N+Sg+Gen+PxSg2
álgo#vahkku+Sem/Time+N+Sg+Gen+PxSg2
álgo#vahkku+Sem/Time+N+Sg+Gen+PxSg2
álgo#vuovdi+Sem/Plc+N+Sg+Gen+PxSg2
álgo#áigi+N+Sg+Gen+PxSg2
álgo#álbmot#beaivi+Sem/Time+N+Sg+Gen+PxSg2
álgo#álbmot#guovddáš+Sem/Org+Sem/Plc+N+Sg+Gen+PxSg2
álgo#álbmot#guovlu+Sem/Plc+N+Sg+Gen+PxSg2
álgo#álbmot#nisu+Sem/Hum+N+Sg+Gen+PxSg2
álgo#álbmot#organisašuvdna+Sem/Org+N+Sg+Gen+PxSg2
álgo#álbmot#vuoigatvuohta+N+Sg+Gen+PxSg2
álgo#álbmot+Sem/Hum+Sem/Group+N+Sg+Gen+PxSg2
álgo#árvvoštallan+N+Sg+Gen+PxSg2
álgu+N+Sg+Gen+PxSg2
álgui#biddji+Sem/Hum+N+Sg+Gen+PxSg2
álkivuohta+N+Sg+Gen+PxSg2
állat+Sem/Ani+N+Sg+Gen+PxSg2
állat+Sem/Ani+N+Sg+Gen+PxSg2
álli+Sem/Plc+N+Sg+Gen+PxSg2
állu+N+Sg+Gen+PxSg2
álpa#cihran+Sem/Ani+N+Sg+Gen+PxSg2
álpa#leahtto#spálfu+Sem/Ani+N+Sg+Gen+PxSg2
álpa#ruovde#cizáš+Sem/Ani+N+Sg+Gen+PxSg2
álpa#vuoraš+Sem/Ani+N+Sg+Gen+PxSg2
álsset#luovvar+N+Sg+Gen+PxSg2
áluvuohta+N+Sg+Gen+PxSg2
álva+Sem/Hum+N+Sg+Gen+PxSg2
álás#suoidni+N+Sg+Gen+PxSg2
álásvuohta+N+Sg+Gen+PxSg2
álššat+N+Sg+Gen+PxSg2
ámmáhis#bargi+Sem/Hum+N+Sg+Gen+PxSg2
ámmát#almmái+Sem/Hum+N+Sg+Gen+PxSg2
ámmát#doaimmahat+Sem/Org+Sem/Plc+N+Sg+Gen+PxSg2
ámmát#olbmo#stivra+Sem/Org+N+Sg+Gen+PxSg2
ámmát#olmmoš+Sem/Hum+N+Sg+Gen+PxSg2
ámmát#olmmái+Sem/Hum+N+Sg+Gen+PxSg2
ámmát#organisašuvdna+Sem/Org+N+Sg+Gen+PxSg2
ámmát#skuvla+Sem/Org+Sem/Plc+N+Sg+Gen+PxSg2
ámmát#skuvlen#ráđđehus+Sem/Org+N+Sg+Gen+PxSg2
ámmát#suostan+N+Sg+Gen+PxSg2
ámmát#vuoddji+Sem/Hum+N+Sg+Gen+PxSg2
ámta#diggi+Sem/Org+Sem/Plc+N+Sg+Gen+PxSg2
ámta#doaimmaheaddji+Sem/Hum+N+Sg+Gen+PxSg2
ámta#eise#váldi+Sem/Org+N+Sg+Gen+PxSg2
ámta#mánni#gohččun+N+Sg+Gen+PxSg2
ámta#mánni+Sem/Hum+N+Sg+Gen+PxSg2
ámta+Sem/Org+Sem/Plc+N+Sg+Gen+PxSg2
ándagas#átnun+N+Sg+Gen+PxSg2
ándagassii#bivdin+N+Sg+Gen+PxSg2
ándagassii#átnun+N+Sg+Gen+PxSg2
ánden#beai#vahkku+Sem/Time+N+Sg+Gen+PxSg2
ánná#vahkku+Sem/Time+N+Sg+Gen+PxSg2
ánnána#viehkan+N+Sg+Gen+PxSg2
ánta#mánni+Sem/Hum+N+Sg+Gen+PxSg2
ánuheaddji+N+Sg+Gen+PxSg2
ápril+N+Sg+Gen+PxSg2
ára#metálla#áigiG+N+Sg+Gen+PxSg2
ára#čakča+Sem/Time+N+Sg+Gen+PxSg2
árbbolaš+Sem/Hum+N+Sg+Gen+PxSg2
árbe#eana+Sem/Plc+N+Sg+Gen+PxSg2
árbe#guođđi+Sem/Hum+N+Sg+Gen+PxSg2
árbe#suddu+N+Sg+Gen+PxSg2
árbe#vuoigatvuohta+N+Sg+Gen+PxSg2
árbe#váldi+Sem/Hum+N+Sg+Gen+PxSg2
árbejeaddji+N+Sg+Gen+PxSg2
árbmo#mállásat+N+Sg+Gen+PxSg2
árbmugasvuohta+N+Sg+Gen+PxSg2
árga#beai#eallin+N+Sg+Gen+PxSg2
árga#beaivi+Sem/Time+N+Sg+Gen+PxSg2
árga+Sem/Time+N+Sg+Gen+PxSg2
árggan+Sem/Hum+N+Sg+Gen+PxSg2
árgivuohta+N+Sg+Gen+PxSg2
árka#bisma+Sem/Hum+N+Sg+Gen+PxSg2
árkkálmastinvuohta+N+Sg+Gen+PxSg2
árpmu#áigi+Sem/Time+N+Sg+Gen+PxSg2
árpo#geassin+N+Sg+Gen+PxSg2
árra#dálvi+Sem/Time+N+Sg+Gen+PxSg2
árra#eahket+N+Sg+Gen+PxSg2
árra#geassi+Sem/Time+N+Sg+Gen+PxSg2
árra#giđđa+Sem/Time+N+Sg+Gen+PxSg2
árra#iđit+Sem/Time+N+Sg+Gen+PxSg2
árra#sápmiG+N+Sg+Gen+PxSg2
árra#vuođđo#sápmiG+N+Sg+Gen+PxSg2
árra#áigodat+Sem/Time+N+Sg+Gen+PxSg2
árra#čakča+N+Sg+Gen+PxSg2
árran#gáddi+Sem/Plc+N+Sg+Gen+PxSg2
ártnot+Sem/Hum+N+Sg+Gen+PxSg2
árvaladdan+N+Sg+Gen+PxSg2
árvalan#guoibmi+Sem/Hum+N+Sg+Gen+PxSg2
árvalus+N+Sg+Gen+PxSg2
árvo#buvttadeapmi+N+Sg+Gen+PxSg2
árvo#bábir#márkanat+N+Sg+Gen+PxSg2
árvo#gahččan+N+Sg+Gen+PxSg2
árvo#lassáneapmi+N+Sg+Gen+PxSg2
árvo#lokten+N+Sg+Gen+PxSg2
árvo#namma+N+Sg+Gen+PxSg2
árvo#njeaidin+N+Sg+Gen+PxSg2
árvo#sátne#lohkamat+N+Sg+Gen+PxSg2
árvo#válljen+N+Sg+Gen+PxSg2
árvu+N+Sg+Gen+PxSg2
árvvohis#rássi+N+Sg+Gen+PxSg2
árvvoštallan#lávde#goddi+Sem/Org+N+Sg+Gen+PxSg2
árvvoštallan+N+Sg+Gen+PxSg2
árvvoštalli+N+Sg+Gen+PxSg2
árvvošteapmi+N+Sg+Gen+PxSg2
árvvoštus+N+Sg+Gen+PxSg2
árvvus#atnin+N+Sg+Gen+PxSg2
árvádus+N+Sg+Gen+PxSg2
ásadeapmi+N+Sg+Gen+PxSg2
ásaheaddji+N+Sg+Gen+PxSg2
ásahus#hoavda+Sem/Hum+N+Sg+Gen+PxSg2
ásahus+Sem/Org+N+Sg+Gen+PxSg2
áse+Sem/Ani+N+Sg+Gen+PxSg2
ásen+Sem/Ani+N+Sg+Gen+PxSg2
áske#muorra+N+Sg+Gen+PxSg2
ásodat#areála+Sem/Plc+N+Sg+Gen+PxSg2
ásodat#báiki+Sem/Plc+N+Sg+Gen+PxSg2
ásodat#huksen#searvi+Sem/Org+N+Sg+Gen+PxSg2
ásodat#searvi+Sem/Org+N+Sg+Gen+PxSg2
ássan#avádat+Sem/Plc+N+Sg+Gen+PxSg2
ássan#báiki+Sem/Plc+N+Sg+Gen+PxSg2
ássan#dilálašvuohta+N+Sg+Gen+PxSg2
ássan#guoibmi+Sem/Hum+N+Sg+Gen+PxSg2
ássan#guovddáš+Sem/Org+Sem/Plc+N+Sg+Gen+PxSg2
ássan#guovlu+Sem/Plc+N+Sg+Gen+PxSg2
ássan#sadji+Sem/Plc+N+Sg+Gen+PxSg2
ássi+Sem/Hum+N+Sg+Gen+PxSg2
ássiid#lassáneapmi+N+Sg+Gen+PxSg2
ássiid#válddahallan+N+Sg+Gen+PxSg2
áster#šaddu+N+Sg+Gen+PxSg2
átnumuš+N+Sg+Gen+PxSg2
ávaštus+N+Sg+Gen+PxSg2
ávdagas+Sem/Plc+N+Sg+Gen+PxSg2
ávdugas+Sem/Hum+N+Sg+Gen+PxSg2
ávdugasvuohta+N+Sg+Gen+PxSg2
ávgadas+Sem/Plc+N+Sg+Gen+PxSg2
ávggos+N+Sg+Gen+PxSg2
ávgos+N+Sg+Gen+PxSg2
áviisa+Sem/Org+Txt+N+Sg+Gen+PxSg2
ávji+N+Sg+Gen+PxSg2
ávjjur+Sem/Ani+N+Sg+Gen+PxSg2
ávke#guođđi+Sem/Hum+N+Sg+Gen+PxSg2
ávke#šaddu+N+Sg+Gen+PxSg2
ávkkástallan#vuoigatvuohta+N+Sg+Gen+PxSg2
ávnnas#latnja+Sem/Plc+N+Sg+Gen+PxSg2
ávnnas#lohkamat+N+Sg+Gen+PxSg2
ávnnas#lágideaddji+Sem/Hum+N+Sg+Gen+PxSg2
ávnnas#molsaseapmi+N+Sg+Gen+PxSg2
ávnnas#molsun+N+Sg+Gen+PxSg2
ávnnas#árvu+N+Sg+Gen+PxSg2
ávvu#fárru+Sem/Hum+Sem/Group+N+Sg+Gen+PxSg2
ávvudeapmi+N+Sg+Gen+PxSg2
ávža#muorji+N+Sg+Gen+PxSg2
ávža+N+Sg+Gen+PxSg2
ávži+Sem/Plc+N+Sg+Gen+PxSg2
ávžu+Sem/Plc+N+Sg+Gen+PxSg2
ášeš#eatni+Sem/Hum+N+Sg+Gen+PxSg2
áŋgel#sáksi+Sem/Hum+N+Sg+Gen+PxSg2
áŋgirvuohta+N+Sg+Gen+PxSg2
ášše#almmái+Sem/Hum+N+Sg+Gen+PxSg2
ášše#arkiiva+Sem/Org+Sem/Plc+N+Sg+Gen+PxSg2
ášše#dovdi+Sem/Hum+N+Sg+Gen+PxSg2
ášše#golut+N+Sg+Gen+PxSg2
ášše#jođiheaddji+Sem/Hum+N+Sg+Gen+PxSg2
ášše#jođiheapmi+N+Sg+Gen+PxSg2
ášše#meannudan#áigi+N+Sg+Gen+PxSg2
ášše#meannudeaddji+Sem/Hum+N+Sg+Gen+PxSg2
ášše#meannudeapmi+N+Sg+Gen+PxSg2
ášše#oapmahaš+Sem/Hum+N+Sg+Gen+PxSg2
ášše#olmmái+Sem/Hum+N+Sg+Gen+PxSg2
ášše#ovddideapmi+N+Sg+Gen+PxSg2
ášše#vuoddje#lihttu+Sem/Org+N+Sg+Gen+PxSg2
ášše#vuoddji+Sem/Hum+N+Sg+Gen+PxSg2
ášše#vuodjin+N+Sg+Gen+PxSg2
ášše#čuoččaldahttin#vejolašvuohta+N+Sg+Gen+PxSg2
ášše#čuoččaldahttin#váldi+Sem/Org+N+Sg+Gen+PxSg2
ášše#čuožžileaddji+Sem/Hum+N+Sg+Gen+PxSg2
áššehas+Sem/Hum+N+Sg+Gen+PxSg2
áššemeahttunvuohta+N+Sg+Gen+PxSg2
áđđestallan+N+Sg+Gen+PxSg2
ášši#jođiheaddji+Sem/Hum+N+Sg+Gen+PxSg2
áššái#vuodjun+N+Sg+Gen+PxSg2
áššáskuhttin#diggi+Sem/Org+Sem/Plc+N+Sg+Gen+PxSg2
áššáskuhttin+N+Sg+Gen+PxSg2
áššáskuhtton+N+Sg+Gen+PxSg2
čabadat+Wthr+N+Sg+Gen+PxSg2
šaddadan#latnja+Sem/Plc+N+Sg+Gen+PxSg2
šaddadeapmi+N+Sg+Gen+PxSg2
šaddan#beai#doalut+N+Sg+Gen+PxSg2
šaddan#beaivi+Sem/Time+N+Sg+Gen+PxSg2
šaddan#eana+Sem/Plc+N+Sg+Gen+PxSg2
šaddan#guovlu+Sem/Plc+N+Sg+Gen+PxSg2
šaddan#lasta+N+Sg+Gen+PxSg2
šaddan#sadji+Sem/Plc+N+Sg+Gen+PxSg2
šaddan+N+Sg+Gen+PxSg2
šaddo#gearde#avvi+Sem/Plc+N+Sg+Gen+PxSg2
šaddo#muorra+N+Sg+Gen+PxSg2
šaddo#širrá+Sem/Ani+N+Sg+Gen+PxSg2
šaddu+N+Sg+Gen+PxSg2
čahca+Sem/Plc+N+Sg+Gen+PxSg2
čakča#beaivi+Sem/Time+N+Sg+Gen+PxSg2
čakča#dálvi+N+Sg+Gen+PxSg2
álgo#dálvi+N+Sg+Gen+PxSg2
čakča#eahket+N+Sg+Gen+PxSg2
čakča#eana+Sem/Plc+N+Sg+Gen+PxSg2
čakča#fivllit+Sem/Ani+N+Sg+Gen+PxSg2
čakča#geassi+N+Sg+Gen+PxSg2
čakča#guohtumat+N+Sg+Gen+PxSg2
čakča#guohtun+N+Sg+Gen+PxSg2
čakča#gárddástallan+N+Sg+Gen+PxSg2
čakča#idja+N+Sg+Gen+PxSg2
čakča#jorggáldat+N+Sg+Gen+PxSg2
čakča#lohkan#badji+Sem/Time+N+Sg+Gen+PxSg2
čakča#mielke#rássi+N+Sg+Gen+PxSg2
čakča#mánnu+Sem/Time+N+Sg+Gen+PxSg2
čakča#ohcan+N+Sg+Gen+PxSg2
čakča#sesoŋŋa+Sem/Time+N+Sg+Gen+PxSg2
čakča+N+Sg+Gen+PxSg2
šakŋa+Wthr+N+Sg+Gen+PxSg2
čal#oaivi+Sem/Ani+N+Sg+Gen+PxSg2
čal'#oaivi+Sem/Ani+N+Sg+Gen+PxSg2
čala#čoarvi+Sem/Ani+N+Sg+Gen+PxSg2
čalbme#eadni+Sem/Hum+N+Sg+Gen+PxSg2
čalbme#glásat+N+Sg+Gen+PxSg2
čalbme#lihkadeapmi+N+Sg+Gen+PxSg2
čalbme#lásat+N+Sg+Gen+PxSg2
čalbme#láset+N+Sg+Gen+PxSg2
čalbme#oaidno#vihtan+Sem/Hum+N+Sg+Gen+PxSg2
čalbme#oktavuohta+N+Sg+Gen+PxSg2
čalbme#ossodat+Sem/Org+Sem/Plc+N+Sg+Gen+PxSg2
čalbme#ravkalan#bodda+Sem/Time+N+Sg+Gen+PxSg2
čalbme#ravkaleapmi+N+Sg+Gen+PxSg2
čalbme#áhkku+Sem/Hum+N+Sg+Gen+PxSg2
čalbmet#bealli+Sem/Hum+N+Sg+Gen+PxSg2
čallan+N+Sg+Gen+PxSg2
šalles#giron#lasta+N+Sg+Gen+PxSg2
čalmme#oaidno#vihtan+Sem/Hum+N+Sg+Gen+PxSg2
čalmmehisvuohta+N+Sg+Gen+PxSg2
čalmmus+Sem/Plc+N+Sg+Gen+PxSg2
čalmmusteapmi+N+Sg+Gen+PxSg2
čalo#čoarvi+Sem/Ani+N+Sg+Gen+PxSg2
bohcco#čoarvi+Sem/Ani+N+Sg+Gen+PxSg2
šampinjuvdna+N+Sg+Gen+PxSg2
šamána+Sem/Hum+N+Sg+Gen+PxSg2
čarkkus+Sem/Ani+N+Sg+Gen+PxSg2
časkadeaddji+N+Sg+Gen+PxSg2
čatnagas#gaskavuohta+N+Sg+Gen+PxSg2
čatnan#áigi+N+Sg+Gen+PxSg2
čatnan+N+Sg+Gen+PxSg2
čatnasan#áigi+N+Sg+Gen+PxSg2
šattohisvuohta+N+Sg+Gen+PxSg2
šattolašvuohta+N+Sg+Gen+PxSg2
šattos#borri+Sem/Hum+Sem/Ani+N+Sg+Gen+PxSg2
šattuhisvuohta+N+Sg+Gen+PxSg2
šattus+N+Sg+Gen+PxSg2
čavadat+Wthr+N+Sg+Gen+PxSg2
čavil+Sem/Plc+N+Sg+Gen+PxSg2
čavččat+Sem/Ani+N+Sg+Gen+PxSg2
čađa#golgan+N+Sg+Gen+PxSg2
čađa#manahat+N+Sg+Gen+PxSg2
čađa#nábat#miessi+Sem/Ani+N+Sg+Gen+PxSg2
čađahan#lágasteapmi+N+Sg+Gen+PxSg2
čađaheapmi+N+Sg+Gen+PxSg2
čeabet#galljideapmi+N+Sg+Gen+PxSg2
čeabet#čuohppi+Sem/Hum+N+Sg+Gen+PxSg2
šeaffa+Sem/Hum+Sem/Ani+N+Sg+Gen+PxSg2
čeagŋi+Sem/Ani+N+Sg+Gen+PxSg2
čeahcet+Sem/Hum+N+Sg+Gen+PxSg2
čeahci+Sem/Hum+N+Sg+Gen+PxSg2
čeahcit+Sem/Hum+N+Sg+Gen+PxSg2
čeahppi+Sem/Hum+N+Sg+Gen+PxSg2
čeahppivuohta+N+Sg+Gen+PxSg2
šealggo#reavas+Sem/Ani+N+Sg+Gen+PxSg2
šealggut+Sem/Ani+N+Sg+Gen+PxSg2
šeaman+Sem/Hum+N+Sg+Gen+PxSg2
čearda#oaivámuš+Sem/Hum+N+Sg+Gen+PxSg2
čearda+Sem/Group+Sem/Hum+N+Sg+Gen+PxSg2
čearddalašvuohta+N+Sg+Gen+PxSg2
šearddalašvuohta+N+Sg+Gen+PxSg2
čearpmat+Sem/Ani+N+Sg+Gen+PxSg2
šearratvuohta+N+Sg+Gen+PxSg2
čearret+Sem/Ani+N+Sg+Gen+PxSg2
čearret+Sem/Ani+N+Sg+Gen+PxSg2
čearrit+Sem/Ani+N+Sg+Gen+PxSg2
čearru+Sem/Plc+Sem/Org+N+Sg+Gen+PxSg2
čearsi+Sem/Hum+N+Sg+Gen+PxSg2
šearádat+Wthr+N+Sg+Gen+PxSg2
čeaskkut+Sem/Hum+Sem/Ani+N+Sg+Gen+PxSg2
čeavli+Sem/Hum+N+Sg+Gen+PxSg2
čeavrris+Sem/Ani+N+Sg+Gen+PxSg2
čeavrá#ruovddit+N+Sg+Gen+PxSg2
čeavže#balli+Sem/Ani+N+Sg+Gen+PxSg2
čeazáš+Sem/Hum+N+Sg+Gen+PxSg2
čegŋen+N+Sg+Gen+PxSg2
šelge+Sem/Ani+N+Sg+Gen+PxSg2
šelges#čuoivvat+Sem/Ani+N+Sg+Gen+PxSg2
čendis+Sem/Hum+N+Sg+Gen+PxSg2
čerggon+Sem/Hum+N+Sg+Gen+PxSg2
šerpen#vuoigatvuohta+N+Sg+Gen+PxSg2
čezeš#guovttos+N+Sg+Gen+PxSg2
čibbe#sojahallan+N+Sg+Gen+PxSg2
šibit#dikšun+N+Sg+Gen+PxSg2
šibit#doalli+Sem/Hum+N+Sg+Gen+PxSg2
šibit#doavttir+Sem/Hum+N+Sg+Gen+PxSg2
šibit+Sem/Ani+N+Sg+Gen+PxSg2
čiegus#namma+N+Sg+Gen+PxSg2
čiegus#váikkuheapmi+N+Sg+Gen+PxSg2
čiegusin#doallan#geatnegasvuohta+N+Sg+Gen+PxSg2
čiegusin#doallan+N+Sg+Gen+PxSg2
čiegusvuohta+N+Sg+Gen+PxSg2
čiehka#báiki+Sem/Plc+N+Sg+Gen+PxSg2
čiehka#heaŋgán+N+Sg+Gen+PxSg2
čiehka#mieigan+N+Sg+Gen+PxSg2
čiehka#čievččasteapmi+N+Sg+Gen+PxSg2
šiehtadallan#boatkaneapmi+N+Sg+Gen+PxSg2
šiehtadallan#dilálašvuohta+N+Sg+Gen+PxSg2
šiehtadallan#geatnegasvuohta+N+Sg+Gen+PxSg2
šiehtadallan#joavku+Sem/Group+Sem/Hum+N+Sg+Gen+PxSg2
šiehtadallan#jođiheaddji+Sem/Hum+N+Sg+Gen+PxSg2
šiehtadallan#lihkastagat+N+Sg+Gen+PxSg2
šiehtadallan#lágasteapmi+N+Sg+Gen+PxSg2
šiehtadallan#lávde#goddi+Sem/Org+N+Sg+Gen+PxSg2
šiehtadallan#návccat+N+Sg+Gen+PxSg2
šiehtadallan#áirras#goddi+Sem/Org+N+Sg+Gen+PxSg2
šiehtadallan+N+Sg+Gen+PxSg2
šiehtadalli+Sem/Hum+N+Sg+Gen+PxSg2
šiehtadan#lávde#goddi+Sem/Org+N+Sg+Gen+PxSg2
šiehtadan#vuoigatvuohta+N+Sg+Gen+PxSg2
šiehtadus#oktavuohta+N+Sg+Gen+PxSg2
čiekŋalas+Sem/Plc+N+Sg+Gen+PxSg2
čiekčan#gilvaleapmi+N+Sg+Gen+PxSg2
čiekčan#sadji+Sem/Plc+N+Sg+Gen+PxSg2
čiekčan+N+Sg+Gen+PxSg2
čiekči+N+Sg+Gen+PxSg2
čiekčá+Sem/Ani+N+Sg+Gen+PxSg2
čiekčár+Sem/Hum+N+Sg+Gen+PxSg2
čielge#boaru+Sem/Ani+N+Sg+Gen+PxSg2
čielge#boaru+Sem/Ani+N+Sg+Gen+PxSg2
čielggadan#beaivi+Sem/Time+N+Sg+Gen+PxSg2
čielggadan#muddu+N+Sg+Gen+PxSg2
čielggadan#áige#muddu+N+Sg+Gen+PxSg2
čielggadeapmi+N+Sg+Gen+PxSg2
čielggadus+N+Sg+Gen+PxSg2
čielggasvuohta+N+Sg+Gen+PxSg2
čielggádat+Sem/Plc+N+Sg+Gen+PxSg2
čielgu+Wthr+N+Sg+Gen+PxSg2
čielkkis+Sem/Ani+N+Sg+Gen+PxSg2
čielti+Sem/Org+Sem/Plc+N+Sg+Gen+PxSg2
čierastallan+N+Sg+Gen+PxSg2
čiergges#rásttis+Sem/Ani+N+Sg+Gen+PxSg2
čierggis+Sem/Ani+N+Sg+Gen+PxSg2
čierggis+Sem/Ani+N+Sg+Gen+PxSg2
čierri+Sem/Plc+N+Sg+Gen+PxSg2
čierrá+Sem/Hum+N+Sg+Gen+PxSg2
čievra#bađvvut+N+Sg+Gen+PxSg2
čievra#vuolpo#rássi+N+Sg+Gen+PxSg2
čievččadan#lihkadeapmi+N+Sg+Gen+PxSg2
čieža#čuođis+N+Sg+Gen+PxSg2
čieŋalvuohta+N+Sg+Gen+PxSg2
čieđđá+Sem/Time+N+Sg+Gen+PxSg2
šigolašvuohta+N+Sg+Gen+PxSg2
čiksa+Sem/Ani+N+Sg+Gen+PxSg2
čikŋa+Sem/Hum+N+Sg+Gen+PxSg2
čilgejeaddji+N+Sg+Gen+PxSg2
čilgen+N+Sg+Gen+PxSg2
šiljohas+Sem/Ani+N+Sg+Gen+PxSg2
čilli+Sem/Hum+Sem/Ani+N+Sg+Gen+PxSg2
šilljo#biras+Sem/Plc+N+Sg+Gen+PxSg2
šilljo#cihci+Sem/Ani+N+Sg+Gen+PxSg2
šilljo#gieddi+Sem/Plc+N+Sg+Gen+PxSg2
šilljo#hilsku+N+Sg+Gen+PxSg2
šilljo#juopmu+N+Sg+Gen+PxSg2
šilljo#viehkki+Sem/Hum+N+Sg+Gen+PxSg2
šilljo#čuččot+Sem/Hum+Sem/Ani+N+Sg+Gen+PxSg2
šilljo#čuččot+Sem/Hum+Sem/Ani+N+Sg+Gen+PxSg2
šinnjat+N+Sg+Gen+PxSg2
čip#beal#njuiken+N+Sg+Gen+PxSg2
čip#beal#čuožžun+N+Sg+Gen+PxSg2
širan#latnja+Sem/Plc+N+Sg+Gen+PxSg2
čirran+N+Sg+Gen+PxSg2
širrá+Sem/Ani+N+Sg+Gen+PxSg2
čirsi+Sem/Hum+N+Sg+Gen+PxSg2
čitnun+N+Sg+Gen+PxSg2
čivga+Sem/Hum+Sem/Ani+N+Sg+Gen+PxSg2
čivgan#loddi+Sem/Ani+N+Sg+Gen+PxSg2
čivrrus+Sem/Ani+N+Sg+Gen+PxSg2
čiŋahan#latnja+Sem/Plc+N+Sg+Gen+PxSg2
čiŋkkon+Sem/Hum+N+Sg+Gen+PxSg2
šlahtti+Wthr+N+Sg+Gen+PxSg2
šlanze#dálki+Wthr+N+Sg+Gen+PxSg2
šleaidu+Sem/Hum+N+Sg+Gen+PxSg2
šleaivi+Sem/Hum+N+Sg+Gen+PxSg2
šleakči+Sem/Ani+N+Sg+Gen+PxSg2
šleambá+Sem/Hum+N+Sg+Gen+PxSg2
šleanca#suoidni+N+Sg+Gen+PxSg2
šleanci+Sem/Hum+N+Sg+Gen+PxSg2
šleancá+N+Sg+Gen+PxSg2
šleanzi+Sem/Hum+N+Sg+Gen+PxSg2
šleaŋga#čuoivvat+Sem/Ani+N+Sg+Gen+PxSg2
šleađđu+Sem/Plc+N+Sg+Gen+PxSg2
šleŋggon+Sem/Hum+N+Sg+Gen+PxSg2
šliedda#ealli+Sem/Ani+N+Sg+Gen+PxSg2
šliedda+Sem/Hum+N+Sg+Gen+PxSg2
šlieddá+Sem/Hum+N+Sg+Gen+PxSg2
šlietnjun+N+Sg+Gen+PxSg2
šliippár+Sem/Ani+N+Sg+Gen+PxSg2
šliktu+Sem/Hum+N+Sg+Gen+PxSg2
šlimpi+Sem/Hum+N+Sg+Gen+PxSg2
šlimpun#geainnus+N+Sg+Gen+PxSg2
šlimpá+N+Sg+Gen+PxSg2
šlinzi+Sem/Ani+N+Sg+Gen+PxSg2
šlivgá+Sem/Hum+N+Sg+Gen+PxSg2
šloagit+N+Sg+Gen+PxSg2
šloagut+N+Sg+Gen+PxSg2
šloahtta+Build+Sem/Org+N+Sg+Gen+PxSg2
šloanci+Sem/Hum+N+Sg+Gen+PxSg2
šloavaideaddji+Sem/Hum+N+Sg+Gen+PxSg2
šloavvan+N+Sg+Gen+PxSg2
šloaŋgu+Sem/Hum+N+Sg+Gen+PxSg2
šlohtor+Sem/Hum+Sem/Ani+N+Sg+Gen+PxSg2
šlubb#oai#fális+Sem/Ani+N+Sg+Gen+PxSg2
šlubb'#oai#fális+Sem/Ani+N+Sg+Gen+PxSg2
šlubbo#juolgi+Sem/Hum+Sem/Ani+N+Sg+Gen+PxSg2
šlubbo#oaivvat+Sem/Hum+Sem/Ani+N+Sg+Gen+PxSg2
šlubbo#rássi+N+Sg+Gen+PxSg2
šluhtu+Sem/Hum+N+Sg+Gen+PxSg2
šlumpa+N+Sg+Gen+PxSg2
šlundivuohta+N+Sg+Gen+PxSg2
šluppar+Sem/Ani+N+Sg+Gen+PxSg2
šlurbu+Sem/Hum+Sem/Ani+N+Sg+Gen+PxSg2
šlurvi+Sem/Hum+N+Sg+Gen+PxSg2
šluska+Sem/Hum+N+Sg+Gen+PxSg2
šluŋki+Sem/Ani+N+Sg+Gen+PxSg2
šláddjivuohta+N+Sg+Gen+PxSg2
šládja#dohkkeheapmi+N+Sg+Gen+PxSg2
šládja#iskkadeapmi+N+Sg+Gen+PxSg2
šlárva+Sem/Hum+N+Sg+Gen+PxSg2
šláva+Sem/Hum+N+Sg+Gen+PxSg2
šlávva+Sem/Hum+N+Sg+Gen+PxSg2
šlávvavuohta+N+Sg+Gen+PxSg2
šnjalči+Sem/Hum+N+Sg+Gen+PxSg2
šnjalži+Sem/Hum+N+Sg+Gen+PxSg2
šnjierrá+Sem/Ani+N+Sg+Gen+PxSg2
šnjilča#mánnu+N+Sg+Gen+PxSg2
šnjilža#mánnu+N+Sg+Gen+PxSg2
šnjilža+Sem/Ani+Sem/Time+N+Sg+Gen+PxSg2
šnjilži+Sem/Ani+Sem/Time+N+Sg+Gen+PxSg2
šnjoalci+Sem/Hum+N+Sg+Gen+PxSg2
šnjuoggu+Sem/Hum+N+Sg+Gen+PxSg2
čoabmi+Sem/Hum+N+Sg+Gen+PxSg2
čoagganeapmi+N+Sg+Gen+PxSg2
čoaggi+N+Sg+Gen+PxSg2
čoahkkanan#báiki+Sem/Plc+N+Sg+Gen+PxSg2
čoahkkanan#visti+Build+N+Sg+Gen+PxSg2
čoahkke#báiki+Sem/Plc+N+Sg+Gen+PxSg2
čoahkkin#beaivi+Sem/Time+N+Sg+Gen+PxSg2
čoahkkin#fákta+Sem/Hum+N+Sg+Gen+PxSg2
čoahkkin#geatnegasvuohta+N+Sg+Gen+PxSg2
čoahkkin#givssideapmi+N+Sg+Gen+PxSg2
čoahkkin#givssár+Sem/Hum+N+Sg+Gen+PxSg2
čoahkkin#gohččun+N+Sg+Gen+PxSg2
čoahkkin#guldaleaddji+Sem/Hum+N+Sg+Gen+PxSg2
čoahkkin#jođihan#goddi+Sem/Org+N+Sg+Gen+PxSg2
čoahkkin#jođiheaddji+Sem/Hum+N+Sg+Gen+PxSg2
čoahkkin#jođiheapmi+N+Sg+Gen+PxSg2
čoahkkin#latnja+Sem/Plc+N+Sg+Gen+PxSg2
čoahkkin#oasse#váldi+Sem/Hum+N+Sg+Gen+PxSg2
čoahkkin#ráhkkaneapmi+N+Sg+Gen+PxSg2
čoahkkin#vejolašvuohta+N+Sg+Gen+PxSg2
čoahkkin#áigi+N+Sg+Gen+PxSg2
čoahkkin#álbmot+Sem/Hum+Sem/Group+N+Sg+Gen+PxSg2
čoahkkin#álgin+N+Sg+Gen+PxSg2
čoahkkin#čálli+Sem/Hum+N+Sg+Gen+PxSg2
čoahkkin+N+Sg+Gen+PxSg2
čoahkkisvuohta+N+Sg+Gen+PxSg2
čoahkkái#gahččan+N+Sg+Gen+PxSg2
čoahkkái#gohčču+N+Sg+Gen+PxSg2
čoahkkái#rohtten+N+Sg+Gen+PxSg2
čoahkkár+Sem/Hum+N+Sg+Gen+PxSg2
čoakkáhus#jahki+Sem/Time+N+Sg+Gen+PxSg2
čoakkáldat#goziheaddji+Sem/Hum+N+Sg+Gen+PxSg2
čoakkán#visti+Build+N+Sg+Gen+PxSg2
čoalbmi+Sem/Plc+N+Sg+Gen+PxSg2
čoalle#námit+N+Sg+Gen+PxSg2
čoalos#buoidi+N+Sg+Gen+PxSg2
šoaláhat+Wthr+N+Sg+Gen+PxSg2
čoalče#šaddu+N+Sg+Gen+PxSg2
čoalči+Sem/Hum+N+Sg+Gen+PxSg2
čoanohas+Sem/Ani+N+Sg+Gen+PxSg2
čoanohus+Sem/Ani+N+Sg+Gen+PxSg2
šoaran+Sem/Ani+N+Sg+Gen+PxSg2
čoarb#beal#čohkkán+N+Sg+Gen+PxSg2
čoarve#buovjja+Sem/Ani+N+Sg+Gen+PxSg2
čoarve#dahkki+Sem/Ani+N+Sg+Gen+PxSg2
čoarve#lahkki+Sem/Ani+N+Sg+Gen+PxSg2
čoarve#láhpa+Sem/Ani+N+Sg+Gen+PxSg2
čoarve#sildi+Sem/Ani+N+Sg+Gen+PxSg2
čoarve#vievssis+Sem/Ani+N+Sg+Gen+PxSg2
čoarve#šleađgi+Sem/Ani+N+Sg+Gen+PxSg2
čoarvet#bealle+Sem/Ani+N+Sg+Gen+PxSg2
čoaskin+Wthr+N+Sg+Gen+PxSg2
čoaskudan#latnja+Sem/Plc+N+Sg+Gen+PxSg2
čoaskudan#rusttet#iskan+N+Sg+Gen+PxSg2
čoaskudeapmi+N+Sg+Gen+PxSg2
čoavdda#giehta+Sem/Hum+N+Sg+Gen+PxSg2
čoavdin+N+Sg+Gen+PxSg2
čoavje#námit+N+Sg+Gen+PxSg2
čoavje#rihcci+Sem/Ani+N+Sg+Gen+PxSg2
čoavjjet+Sem/Ani+N+Sg+Gen+PxSg2
šoavkkut+Sem/Hum+Sem/Ani+N+Sg+Gen+PxSg2
šoavli+Wthr+N+Sg+Gen+PxSg2
čoavžu+Sem/Ani+N+Sg+Gen+PxSg2
čoavččes#guolli+Sem/Ani+N+Sg+Gen+PxSg2
čoavččis+Sem/Ani+N+Sg+Gen+PxSg2
čoavžžu+Sem/Ani+N+Sg+Gen+PxSg2
čoađgi+Sem/Ani+N+Sg+Gen+PxSg2
šoaŋki+Sem/Hum+N+Sg+Gen+PxSg2
čohka#njun#hálka+Sem/Ani+N+Sg+Gen+PxSg2
čohkka#jiehkki+Sem/Plc+N+Sg+Gen+PxSg2
čohkkehus+N+Sg+Gen+PxSg2
čohkkán#sadji+Sem/Plc+N+Sg+Gen+PxSg2
čohkohallan#latnja+Sem/Plc+N+Sg+Gen+PxSg2
čohkolaš#várven+N+Sg+Gen+PxSg2
čohkun+N+Sg+Gen+PxSg2
šokčá+Sem/Hum+N+Sg+Gen+PxSg2
čolde#eana+Sem/Plc+N+Sg+Gen+PxSg2
šolgan#temperatuvra+N+Sg+Gen+PxSg2
čolon+Sem/Hum+N+Sg+Gen+PxSg2
šolár+Sem/Hum+N+Sg+Gen+PxSg2
šombbár+Sem/Hum+N+Sg+Gen+PxSg2
čora#ealli+Sem/Ani+N+Sg+Gen+PxSg2
čorahas+Sem/Ani+N+Sg+Gen+PxSg2
čorgatvuohta+N+Sg+Gen+PxSg2
čorgejeaddji+N+Sg+Gen+PxSg2
čorgen#ossodat+Sem/Org+Sem/Plc+N+Sg+Gen+PxSg2
čorggut+Sem/Hum+N+Sg+Gen+PxSg2
čorpmasteapmi+N+Sg+Gen+PxSg2
čoska+Sem/Org+Sem/Plc+N+Sg+Gen+PxSg2
čotta#garga+Sem/Hum+N+Sg+Gen+PxSg2
šođba#čuro#lasta+N+Sg+Gen+PxSg2
šođbbut+Sem/Hum+Sem/Ani+N+Sg+Gen+PxSg2
čođđe#siivu+Wthr+N+Sg+Gen+PxSg2
čođđi+Wthr+N+Sg+Gen+PxSg2
čođđolat+Wthr+N+Sg+Gen+PxSg2
čođđálat+Wthr+N+Sg+Gen+PxSg2
čuggestat#lávki+N+Sg+Gen+PxSg2
čuggestat#oastin+N+Sg+Gen+PxSg2
šuhkoláda#deardna+N+Sg+Gen+PxSg2
šuhkoláda#deardna+N+Sg+Gen+PxSg2
šuhkoláda#deardna+v3+N+Sg+Gen+PxSg2
šuhkoláda#deardna+v4+N+Sg+Gen+PxSg2
čuhti+Sem/Hum+N+Sg+Gen+PxSg2
šuhči+Wthr+N+Sg+Gen+PxSg2
čujolašvuohta+N+Sg+Gen+PxSg2
čukča+Sem/Ani+N+Sg+Gen+PxSg2
čukčá+Sem/Ani+N+Sg+Gen+PxSg2
šumpu+Sem/Hum+N+Sg+Gen+PxSg2
čunu#mielli+Sem/Plc+N+Sg+Gen+PxSg2
čuoddjilvuohta+N+Sg+Gen+PxSg2
šuodji+Sem/Hum+N+Sg+Gen+PxSg2
šuodjá+Sem/Hum+N+Sg+Gen+PxSg2
čuoggu#rássi+N+Sg+Gen+PxSg2
čuoggun#sadji+Sem/Plc+N+Sg+Gen+PxSg2
čuohcin#joavku+Sem/Group+Sem/Hum+N+Sg+Gen+PxSg2
čuohki+Wthr+N+Sg+Gen+PxSg2
čuohmáras#muohta+Wthr+N+Sg+Gen+PxSg2
čuohpadan#doavttir+Sem/Hum+N+Sg+Gen+PxSg2
čuohpadus+N+Sg+Gen+PxSg2
čuohpahan#moarri+Wthr+N+Sg+Gen+PxSg2
čuohpahat#moarri+Wthr+N+Sg+Gen+PxSg2
čuohpos#rássi+N+Sg+Gen+PxSg2
čuohppan#áigi+N+Sg+Gen+PxSg2
čuohppi+N+Sg+Gen+PxSg2
čuohte#gielaš+Sem/Ani+N+Sg+Gen+PxSg2
čuohte#jahki+Sem/Time+N+Sg+Gen+PxSg2
čuohti++Attr+N+Sg+Gen+PxSg2
čuohti+N+Sg+Gen+PxSg2
čuoigan#beaivi+Sem/Time+N+Sg+Gen+PxSg2
čuoigan#muddu+N+Sg+Gen+PxSg2
čuoigan#sesoŋŋa+Sem/Time+N+Sg+Gen+PxSg2
čuoigan+N+Sg+Gen+PxSg2
čuoiggaheaddji+N+Sg+Gen+PxSg2
čuoiggan+Sem/Hum+N+Sg+Gen+PxSg2
čuoigi+Sem/Hum+N+Sg+Gen+PxSg2
čuoika+Sem/Ani+N+Sg+Gen+PxSg2
čuoikka#eadni+Sem/Ani+N+Sg+Gen+PxSg2
čuoikka#áigiG+N+Sg+Gen+PxSg2
čuoivvat#náhkke#soadji+Sem/Ani+N+Sg+Gen+PxSg2
čuoivvat+Sem/Ani+N+Sg+Gen+PxSg2
čuojahan#joavku+Sem/Group+Sem/Hum+N+Sg+Gen+PxSg2
čuojaheaddji+N+Sg+Gen+PxSg2
čuojaldahttin+N+Sg+Gen+PxSg2
čuojusteapmi+N+Sg+Gen+PxSg2
čuokkis#sveisen+N+Sg+Gen+PxSg2
šuokŋa#iskan+N+Sg+Gen+PxSg2
čuolahat+Sem/Plc+N+Sg+Gen+PxSg2
čuolbma#meroštallan+N+Sg+Gen+PxSg2
čuolbma#muor#šaddu+N+Sg+Gen+PxSg2
čuolbma#muorra+N+Sg+Gen+PxSg2
čuolbma#narti+N+Sg+Gen+PxSg2
čuolddáhas+Sem/Hum+Sem/Ani+N+Sg+Gen+PxSg2
čuoldin#gilvvut+N+Sg+Gen+PxSg2
čuoldin#meašttir#vuodjimat+N+Sg+Gen+PxSg2
čuoldin#vuodjimat+N+Sg+Gen+PxSg2
čuoldin+N+Sg+Gen+PxSg2
čuomas#latnja+Sem/Plc+N+Sg+Gen+PxSg2
čuomiras#muohta+Wthr+N+Sg+Gen+PxSg2
čuonji+Sem/Ani+N+Sg+Gen+PxSg2
čuonjá#fálli+Sem/Ani+N+Sg+Gen+PxSg2
čuonjá+Sem/Ani+N+Sg+Gen+PxSg2
čuonžá+Sem/Ani+N+Sg+Gen+PxSg2
čuopmajas+N+Sg+Gen+PxSg2
čuorbban+Sem/Hum+N+Sg+Gen+PxSg2
čuorbivuohta+N+Sg+Gen+PxSg2
čuorbá+Sem/Hum+N+Sg+Gen+PxSg2
čuorggat+Sem/Ani+N+Sg+Gen+PxSg2
čuorggut+Sem/Ani+N+Sg+Gen+PxSg2
šuorja+Sem/Ani+N+Sg+Gen+PxSg2
čuorpmas#guoppar+N+Sg+Gen+PxSg2
čuotnját#borran+N+Sg+Gen+PxSg2
čuotnját#hoašša+N+Sg+Gen+PxSg2
čuotnját#rábbe#goaskin+Sem/Ani+N+Sg+Gen+PxSg2
čuotnját#rássi+N+Sg+Gen+PxSg2
čuotnját#suoidni+N+Sg+Gen+PxSg2
čuovga#bodni+Sem/Plc+N+Sg+Gen+PxSg2
čuovga#fápmu+N+Sg+Gen+PxSg2
čuovga#jahki+Sem/Time+N+Sg+Gen+PxSg2
čuovga#máŋgen+N+Sg+Gen+PxSg2
čuovganeapmi+N+Sg+Gen+PxSg2
čuovgatvuohta+N+Sg+Gen+PxSg2
čuovggahisvuohta+N+Sg+Gen+PxSg2
čuovggádat+Sem/Time+Wthr+N+Sg+Gen+PxSg2
čuovggáš+N+Sg+Gen+PxSg2
čuovje#gaccet+Sem/Ani+N+Sg+Gen+PxSg2
čuovje#násti+Sem/Ani+N+Sg+Gen+PxSg2
čuovvo#golut+N+Sg+Gen+PxSg2
čuovvu+Sem/Hum+Sem/Ani+N+Sg+Gen+PxSg2
čuovvun#arkiiva+Sem/Org+Sem/Plc+N+Sg+Gen+PxSg2
čuovža+Sem/Ani+N+Sg+Gen+PxSg2
čuozahus#čielggadeapmi+N+Sg+Gen+PxSg2
čuozahus-čielggadan#muddu+N+Sg+Gen+PxSg2
čuođis+N+Sg+Gen+PxSg2
čuođádas#sekunda+Sem/Time+N+Sg+Gen+PxSg2
čuoččo#fuorrá+Sem/Hum+N+Sg+Gen+PxSg2
čuoččo#njuiken+N+Sg+Gen+PxSg2
čuožžun#báiki+Sem/Plc+N+Sg+Gen+PxSg2
čurge+Sem/Ani+N+Sg+Gen+PxSg2
čuro#lasta#šaddu+N+Sg+Gen+PxSg2
čuro#lasta+N+Sg+Gen+PxSg2
čurot#guoppar+N+Sg+Gen+PxSg2
čurot+Sem/Ani+N+Sg+Gen+PxSg2
čurro#rássi+N+Sg+Gen+PxSg2
čurrot+Sem/Ani+N+Sg+Gen+PxSg2
čuru+Sem/Ani+N+Sg+Gen+PxSg2
čuru+Sem/Ani+N+Sg+Gen+PxSg2
čuru+Sem/Ani+N+Sg+Gen+PxSg2
čuska+Sem/Ani+N+Sg+Gen+PxSg2
čussi+Wthr+N+Sg+Gen+PxSg2
čuvgehus#áigi+N+Sg+Gen+PxSg2
čuvges#boallo#rássi+N+Sg+Gen+PxSg2
čuvges#jievžžan+Sem/Ani+N+Sg+Gen+PxSg2
čuvges#lukti+N+Sg+Gen+PxSg2
čuvjes#boallo#rássi+N+Sg+Gen+PxSg2
tiger+Sem/Ani+N+Sg+Gen+PxSg2
šuvon+Sem/Hum+Sem/Ani+N+Sg+Gen+PxSg2
čuvččageapmi+N+Sg+Gen+PxSg2
šuvččageapmi+N+Sg+Gen+PxSg2
šuđgá+Sem/Hum+N+Sg+Gen+PxSg2
čuđđi+Sem/Hum+N+Sg+Gen+PxSg2
šuđđilaš+Sem/Hum+N+Sg+Gen+PxSg2
čábbe+Sem/Hum+N+Sg+Gen+PxSg2
čábbodat#vuhtii#váldin+N+Sg+Gen+PxSg2
čábbon+Sem/Hum+N+Sg+Gen+PxSg2
čáhce#almmáš+Sem/Hum+N+Sg+Gen+PxSg2
čáhce#beana+Sem/Ani+N+Sg+Gen+PxSg2
čáhce#buffel+Sem/Ani+N+Sg+Gen+PxSg2
čáhce#bumpe#doaŋggat+N+Sg+Gen+PxSg2
čáhce#bumpe+N+Sg+Gen+PxSg2
čáhce#bávgoš+Sem/Ani+N+Sg+Gen+PxSg2
čáhce#doaimmahat+Sem/Org+Sem/Plc+N+Sg+Gen+PxSg2
čáhce#dulvi+Wthr+N+Sg+Gen+PxSg2
čáhce#ealli+Sem/Ani+N+Sg+Gen+PxSg2
čáhce#ealán+Sem/Ani+N+Sg+Gen+PxSg2
čáhce#eana+Sem/Plc+N+Sg+Gen+PxSg2
čáhce#fápmo#lágádus+Sem/Org+Sem/Plc+N+Sg+Gen+PxSg2
čáhce#fápmo#vejolašvuohta+N+Sg+Gen+PxSg2
čáhce#gat#olmmoš+Sem/Hum+N+Sg+Gen+PxSg2
čáhce#goašku+Sem/Ani+N+Sg+Gen+PxSg2
čáhce#golgan+N+Sg+Gen+PxSg2
čáhce#guossa+N+Sg+Gen+PxSg2
čáhce#jeaggi+Sem/Plc+N+Sg+Gen+PxSg2
čáhce#jođádat+Wthr+N+Sg+Gen+PxSg2
čáhce#juoga+Sem/Plc+N+Sg+Gen+PxSg2
čáhce#juohku+Sem/Plc+N+Sg+Gen+PxSg2
čáhce#jábmi+Sem/Hum+N+Sg+Gen+PxSg2
čáhce#loddi+Sem/Ani+N+Sg+Gen+PxSg2
čáhce#lukti+N+Sg+Gen+PxSg2
čáhce#njagut+N+Sg+Gen+PxSg2
čáhce#náhkke#soadji+Sem/Ani+N+Sg+Gen+PxSg2
čáhce#olmmái+Sem/Hum+N+Sg+Gen+PxSg2
čáhce#pumpa+N+Sg+Gen+PxSg2
čáhce#ráidnen+N+Sg+Gen+PxSg2
čáhce#rávga+Sem/Hum+Sem/Ani+N+Sg+Gen+PxSg2
čáhce#sáhpán+Sem/Ani+N+Sg+Gen+PxSg2
čáhce#vuoigatvuohta+N+Sg+Gen+PxSg2
čáhce#vuonccis+Sem/Ani+N+Sg+Gen+PxSg2
čáhce#šaddu+N+Sg+Gen+PxSg2
čáhcealla#duopmár+Sem/Hum+N+Sg+Gen+PxSg2
čáhci+Wthr+N+Sg+Gen+PxSg2
čáhcun+N+Sg+Gen+PxSg2
čáhcádat+Sem/Plc+N+Sg+Gen+PxSg2
čáhcái#luoitin+N+Sg+Gen+PxSg2
čáhkalakkis+Sem/Hum+N+Sg+Gen+PxSg2
šáhkka#spealli+Sem/Hum+N+Sg+Gen+PxSg2
čáhkkan+N+Sg+Gen+PxSg2
čáhpot+Sem/Hum+Sem/Ani+N+Sg+Gen+PxSg2
čáhppes#buoidda+Sem/Ani+N+Sg+Gen+PxSg2
čáhppes#buokča+Sem/Ani+N+Sg+Gen+PxSg2
čáhppes#buokčá+Sem/Ani+N+Sg+Gen+PxSg2
čáhppes#dirru+Sem/Ani+N+Sg+Gen+PxSg2
čáhppes#fivllit+Sem/Ani+N+Sg+Gen+PxSg2
čáhppes#gaccet+Sem/Ani+N+Sg+Gen+PxSg2
čáhppes#gaccet+Sem/Ani+N+Sg+Gen+PxSg2
čáhppes#háigir+Sem/Ani+N+Sg+Gen+PxSg2
čáhppes#ibis+Sem/Ani+N+Sg+Gen+PxSg2
čáhppes#jierit+N+Sg+Gen+PxSg2
čáhppes#juol#buvvedat+Sem/Ani+N+Sg+Gen+PxSg2
čáhppes#liettar+Sem/Ani+N+Sg+Gen+PxSg2
čáhppes#lukti+N+Sg+Gen+PxSg2
čáhppes#muorje#šaddu+N+Sg+Gen+PxSg2
čáhppes#muorji+N+Sg+Gen+PxSg2
čáhppes#njukča+Sem/Ani+N+Sg+Gen+PxSg2
čáhppes#njunni+Sem/Ani+N+Sg+Gen+PxSg2
čáhppes#oai#báiski+Sem/Ani+N+Sg+Gen+PxSg2
čáhppes#oai#cihci+Sem/Ani+N+Sg+Gen+PxSg2
čáhppes#oai#skilki+Sem/Ani+N+Sg+Gen+PxSg2
čáhppes#olmmoš+Sem/Hum+N+Sg+Gen+PxSg2
čáhppes#rieban+Sem/Ani+N+Sg+Gen+PxSg2
čáhppes#roahttu+Sem/Ani+N+Sg+Gen+PxSg2
čáhppes#rásttis+Sem/Ani+N+Sg+Gen+PxSg2
čáhppes#seal#beštor+Sem/Ani+N+Sg+Gen+PxSg2
čáhppes#sieđga+N+Sg+Gen+PxSg2
čáhppes#soadja#hávut+N+Sg+Gen+PxSg2
čáhppes#vizar+Sem/Ani+N+Sg+Gen+PxSg2
čáhppes#vuoražas+Sem/Ani+N+Sg+Gen+PxSg2
čáhppes#váđot+N+Sg+Gen+PxSg2
čáhppes#čeabet#buokča+Sem/Ani+N+Sg+Gen+PxSg2
čáhppes#čeabet#buokčá+Sem/Ani+N+Sg+Gen+PxSg2
čáhppes#čielgi+Sem/Ani+N+Sg+Gen+PxSg2
čáhppes#čoavžžu+Sem/Ani+N+Sg+Gen+PxSg2
čáhppes#čuonjá+Sem/Ani+N+Sg+Gen+PxSg2
čáhput+Sem/Hum+Sem/Ani+N+Sg+Gen+PxSg2
čáihne#gaccet+Sem/Ani+N+Sg+Gen+PxSg2
čáihni+Sem/Ani+N+Sg+Gen+PxSg2
čájáhallan+N+Sg+Gen+PxSg2
čájáhalli+N+Sg+Gen+PxSg2
šákkoš+Sem/Ani+N+Sg+Gen+PxSg2
šákša#márran+N+Sg+Gen+PxSg2
šákša+Sem/Ani+N+Sg+Gen+PxSg2
čála#oahppavaš+Sem/Hum+N+Sg+Gen+PxSg2
čála#čájeheaddji+Sem/Hum+N+Sg+Gen+PxSg2
čálašeapmi+N+Sg+Gen+PxSg2
čálgan#muddu+N+Sg+Gen+PxSg2
čálggat+Sem/Hum+Sem/Ani+N+Sg+Gen+PxSg2
čáliheapmi+N+Sg+Gen+PxSg2
čálli+N+Sg+Gen+PxSg2
čállin#goddi+Sem/Org+N+Sg+Gen+PxSg2
čállin#latnja+Sem/Plc+N+Sg+Gen+PxSg2
čállin#váttisvuohta+N+Sg+Gen+PxSg2
čállin+N+Sg+Gen+PxSg2
šállja+N+Sg+Gen+PxSg2
čállu+N+Sg+Gen+PxSg2
čállámuš+N+Sg+Gen+PxSg2
šálten#latnja+Sem/Plc+N+Sg+Gen+PxSg2
čálán+Sem/Hum+N+Sg+Gen+PxSg2
šámppu+N+Sg+Gen+PxSg2
šámpu+N+Sg+Gen+PxSg2
čámsa+Sem/Ani+N+Sg+Gen+PxSg2
čáppa#dálki+Wthr+N+Sg+Gen+PxSg2
čáppa#girjjálašvuohta+N+Sg+Gen+PxSg2
čáppa#čállin+N+Sg+Gen+PxSg2
čáppon+Sem/Hum+N+Sg+Gen+PxSg2
čárven#doaŋggat+N+Sg+Gen+PxSg2
čáskadan#lávde#goddi+Sem/Org+N+Sg+Gen+PxSg2
čáskadan#stašuvdna+Build+N+Sg+Gen+PxSg2
čáskadeaddji+Sem/Hum+N+Sg+Gen+PxSg2
čátná+N+Sg+Gen+PxSg2
šávan+Sem/Hum+N+Sg+Gen+PxSg2
čávda#bodni+Sem/Plc+N+Sg+Gen+PxSg2
šávda#bodni+Sem/Plc+N+Sg+Gen+PxSg2
šávge+Sem/Hum+Sem/Ani+N+Sg+Gen+PxSg2
šávvan+N+Sg+Gen+PxSg2
čázehuhttin+N+Sg+Gen+PxSg2
čázi#aláš+Sem/Plc+N+Sg+Gen+PxSg2
čázi#spire+Sem/Ani+N+Sg+Gen+PxSg2
čázit+N+Sg+Gen+PxSg2
čázádat#vuoigatvuohta+N+Sg+Gen+PxSg2
čázádat+Wthr+N+Sg+Gen+PxSg2
olbmáš+Sem/Hum+N+Sg+Gen+PxSg2
rádje#ofelaš+Sem/Hum+N+Sg+Gen+PxSg2
boazo#doallo#nisu+Sem/Hum+N+Sg+Gen+PxSg2
rádja#guovlu+Sem/Plc+N+Sg+Gen+PxSg2
mearra#guovlu+Sem/Plc+N+Sg+Gen+PxSg2
musihkka#joavku+Sem/Group+Sem/Hum+N+Sg+Gen+PxSg2
friddja#joavku+Sem/Group+Sem/Hum+N+Sg+Gen+PxSg2
boazo#álbmot+Sem/Hum+N+Sg+Gen+PxSg2
alit#gaccet+Sem/Ani+N+Sg+Gen+PxSg2
sáme#digge#áigodat+Sem/Time+N+Sg+Gen+PxSg2
lagas#biras+Sem/Time+N+Sg+Gen+PxSg2
luossa#gonagas+Sem/Hum+N+Sg+Gen+PxSg2
lagas#radio+Sem/Org+Sem/Plc+N+Sg+Gen+PxSg2
sáme#radio+Sem/Org+Build+N+Sg+Gen+PxSg2
loahppa#čiekčan+N+Sg+Gen+PxSg2
ealáhus#ráđđi+Sem/Org+N+Sg+Gen+PxSg2
fylkka#ráđđi+Sem/Org+N+Sg+Gen+PxSg2
badje#almmái+Sem/Hum+N+Sg+Gen+PxSg2
boazo#almmái+Sem/Hum+N+Sg+Gen+PxSg2
luohttámuš#almmái+Sem/Hum+N+Sg+Gen+PxSg2
čáhce#almmái+Sem/Hum+N+Sg+Gen+PxSg2
sávza#doalli+Sem/Hum+N+Sg+Gen+PxSg2
guovddáš#searvi+Sem/Org+N+Sg+Gen+PxSg2
báikkálaš#searvi+Sem/Org+N+Sg+Gen+PxSg2
ealáhus#searvi+Sem/Org+N+Sg+Gen+PxSg2
leavga#beaivi+Sem/Time+N+Sg+Gen+PxSg2
válga#beaivi+Sem/Time+N+Sg+Gen+PxSg2
goike#suoidni+N+Sg+Gen+PxSg2
olgo#má#ilbmiG+N+Sg+Gen+PxSg2
skuvla#loahpaheapmi+N+Sg+Gen+PxSg2
vuojadan#báiki+Sem/Plc+N+Sg+Gen+PxSg2
goike#soahki+N+Sg+Gen+PxSg2
plána#lávde#goddi+Sem/Org+N+Sg+Gen+PxSg2
kultur#kantuvra+Sem/Org+Sem/Plc+N+Sg+Gen+PxSg2
nuoraid#organisašuvdna+Sem/Org+N+Sg+Gen+PxSg2
sáme#musihkka+N+Sg+Gen+PxSg2
sávza#boanda+Sem/Hum+N+Sg+Gen+PxSg2
ealga#beana+Sem/Ani+N+Sg+Gen+PxSg2
guovllu#kommišuvdna+Sem/Org+N+Sg+Gen+PxSg2
skelbmošeapmi+N+Sg+Gen+PxSg2
miesse#joavku+Sem/Group+Sem/Hum+N+Sg+Gen+PxSg2
čearpmat#joavku+Sem/Group+Sem/Hum+N+Sg+Gen+PxSg2
áldo#joavku+Sem/Group+Sem/Hum+N+Sg+Gen+PxSg2
loahpaheapmi+N+Sg+Gen+PxSg2
vuojadeapmi+N+Sg+Gen+PxSg2
bargo#ráfi+N+Sg+Gen+PxSg2
dihtor#latnja+Sem/Plc+N+Sg+Gen+PxSg2
lohkan#boddu+Sem/Time+N+Sg+Gen+PxSg2
muitalus#boddu+Sem/Time+N+Sg+Gen+PxSg2
olgo#áigi+Sem/Time+N+Sg+Gen+PxSg2
skuvla#álgin+N+Sg+Gen+PxSg2
čakča#deaivvadeapmi+N+Sg+Gen+PxSg2
skábma#deaivvadeapmi+N+Sg+Gen+PxSg2
dihkke#kampánja+N+Sg+Gen+PxSg2
loaktin#iskkadeapmi+N+Sg+Gen+PxSg2
luoikkaheapmi+N+Sg+Gen+PxSg2
sámegiel#oahppi+Sem/Hum+N+Sg+Gen+PxSg2
dánsun+N+Sg+Gen+PxSg2
3-juvllat#sihkkel+N+Sg+Gen+PxSg2
Wackernagel-posišuvdna+N+Sg+Gen+PxSg2
orgga#áittardeaddji+N+Sg+Gen+PxSg2
siviláittardeaddji+N+Sg+Gen+PxSg2
Suoma#áittardeaddji+N+Sg+Gen+PxSg2
čállin#godde#jođiheaddji+Sem/Hum+N+Sg+Gen+PxSg2
ovdáneaddji#riika+Sem/Plc+Sem/Org+N+Sg+Gen+PxSg2
heamse+N+Sg+Gen+PxSg2
bamse+N+Sg+Gen+PxSg2
goamsa+Sem/Ani+N+Sg+Gen+PxSg2
golle#hámster+Sem/Ani+N+Sg+Gen+PxSg2
gámsu+N+Sg+Gen+PxSg2
himsi+Sem/Hum+N+Sg+Gen+PxSg2
homsa+Sem/Hum+N+Sg+Gen+PxSg2
hámsson+Sem/Ani+N+Sg+Gen+PxSg2
jámsa+N+Sg+Gen+PxSg2
leamsi+N+Sg+Gen+PxSg2
limsku+N+Sg+Gen+PxSg2
momsa+N+Sg+Gen+PxSg2
nams#mánni+Sem/Hum+N+Sg+Gen+PxSg2
rimse#bivttas+N+Sg+Gen+PxSg2
rimsi+Sem/Hum+N+Sg+Gen+PxSg2
rimsu+N+Sg+Gen+PxSg2
roamsi+Sem/Plc+N+Sg+Gen+PxSg2
romskiipa+N+Sg+Gen+PxSg2
rámski+N+Sg+Gen+PxSg2
rámsu+Sem/Hum+N+Sg+Gen+PxSg2
simse#jeagil+N+Sg+Gen+PxSg2
simsi+N+Sg+Gen+PxSg2
čámsa+Sem/Ani+N+Sg+Gen+PxSg2
limši+N+Sg+Gen+PxSg2
limški+N+Sg+Gen+PxSg2
limšku+N+Sg+Gen+PxSg2
loamši+N+Sg+Gen+PxSg2
loamšu+N+Sg+Gen+PxSg2
olggoš#romšodat+N+Sg+Gen+PxSg2
rimški+N+Sg+Gen+PxSg2
roamše#jierit+N+Sg+Gen+PxSg2
roamše#luodda+N+Sg+Gen+PxSg2
roamši+N+Sg+Gen+PxSg2
roamšo#gálla+N+Sg+Gen+PxSg2
romšodat+N+Sg+Gen+PxSg2
rumšo#muohtu+N+Sg+Gen+PxSg2
rumšu+Sem/Hum+N+Sg+Gen+PxSg2
rámški+Sem/Hum+N+Sg+Gen+PxSg2
rámšku+Sem/Plc+N+Sg+Gen+PxSg2
rámšo#geaidnu+N+Sg+Gen+PxSg2
rámšo#luodda+N+Sg+Gen+PxSg2
rámšu+Sem/Plc+N+Sg+Gen+PxSg2
subsumšuvdna+N+Sg+Gen+PxSg2
vuoncá#čoarb#beal+N+Sg+Gen+PxSg2
šlince+N+Sg+Gen+PxSg2
šlinco+N+Sg+Gen+PxSg2
agi#beai#gielis+N+Sg+Gen+PxSg2
agi#beai#suola+Sem/Hum+N+Sg+Gen+PxSg2
ahke#erohus+N+Sg+Gen+PxSg2
alla#mielalašvuohta+N+Sg+Gen+PxSg2
allodat#erohus+N+Sg+Gen+PxSg2
almmuhan#dávval+N+Sg+Gen+PxSg2
almmuhan#távval+N+Sg+Gen+PxSg2
almmuheapmi+N+Sg+Gen+PxSg2
almmuhus+N+Sg+Gen+PxSg2
banan#bunci+N+Sg+Gen+PxSg2
bealdo#vuonccis+Sem/Ani+N+Sg+Gen+PxSg2
beallje#bunci+N+Sg+Gen+PxSg2
borjjas#vanca+Veh+N+Sg+Gen+PxSg2
bunca#govva+N+Sg+Gen+PxSg2
buncarakkis+N+Sg+Gen+PxSg2
bunce#jođas+N+Sg+Gen+PxSg2
bunci+N+Sg+Gen+PxSg2
cincu+N+Sg+Gen+PxSg2
encyklopediija+N+Sg+Gen+PxSg2
fanca+N+Sg+Gen+PxSg2
fanccis+N+Sg+Gen+PxSg2
flamenco+N+Sg+Gen+PxSg2
franc+N+Sg+Gen+PxSg2
freelancer+Sem/Hum+N+Sg+Gen+PxSg2
gožu#vuonccis+Sem/Ani+N+Sg+Gen+PxSg2
hoašša#vuonccis+Sem/Ani+N+Sg+Gen+PxSg2
jeagge#vuonccis+Sem/Ani+N+Sg+Gen+PxSg2
johtu+N+Sg+Gen+PxSg2
linci+Sem/Hum+N+Sg+Gen+PxSg2
mášin#vanca+Veh+N+Sg+Gen+PxSg2
nuorta+N+Sg+Gen+PxSg2
nygaards#voll#vanca+Veh+N+Sg+Gen+PxSg2
roance#jeagil+N+Sg+Gen+PxSg2
roanci+Sem/Hum+N+Sg+Gen+PxSg2
ruohtu+N+Sg+Gen+PxSg2
ránce+N+Sg+Gen+PxSg2
ránci+N+Sg+Gen+PxSg2
suhkki#vanca+Veh+N+Sg+Gen+PxSg2
vanca+Veh+N+Sg+Gen+PxSg2
vuoncces#viessu+Build+N+Sg+Gen+PxSg2
vuonccis#loddi+Sem/Ani+N+Sg+Gen+PxSg2
vuonccis+Sem/Ani+N+Sg+Gen+PxSg2
vuoncá#fálli+Sem/Ani+N+Sg+Gen+PxSg2
vuoncá#njiŋŋelas+Sem/Ani+N+Sg+Gen+PxSg2
vuoncá#njiŋŋálas+Sem/Ani+N+Sg+Gen+PxSg2
vuoncá#soadji+N+Sg+Gen+PxSg2
vuoncá#varis+Sem/Ani+N+Sg+Gen+PxSg2
vuoncá#varris+Sem/Ani+N+Sg+Gen+PxSg2
vuoncá#váhkká+N+Sg+Gen+PxSg2
vuoncá#čoarb#bealli+N+Sg+Gen+PxSg2
vuoncáid#viessu+N+Sg+Gen+PxSg2
áhka#cincu+Sem/Ani+N+Sg+Gen+PxSg2
šleanca#suoidni+N+Sg+Gen+PxSg2
šleanci+Sem/Hum+N+Sg+Gen+PxSg2
šleancá+N+Sg+Gen+PxSg2
šlince#bivttas+N+Sg+Gen+PxSg2
šlinco#bivttas+N+Sg+Gen+PxSg2
šloanci+Sem/Hum+N+Sg+Gen+PxSg2
čáhce#vuonccis+Sem/Ani+N+Sg+Gen+PxSg2
ranči+Sem/Hum+N+Sg+Gen+PxSg2
rinči+Sem/Hum+N+Sg+Gen+PxSg2
ránči+Sem/Hum+N+Sg+Gen+PxSg2
stánči+N+Sg+Gen+PxSg2
šinčá+N+Sg+Gen+PxSg2
giehtah#guhkibu+N+Sg+Gen+PxSg2
giehtah#guhkibu+N+Sg+Gen+PxSg2
giehtat#guhkibu+N+Sg+Gen+PxSg2
giehtat#guhkibu+N+Sg+Gen+PxSg2
agenda+N+Sg+Gen+PxSg2
albme#náhkki+N+Sg+Gen+PxSg2
aleksandrialaš+Sem/Hum+N+Sg+Gen+PxSg2
alla#seahtu+Sem/Group+Sem/Hum+N+Sg+Gen+PxSg2
alla#čoarvi+Sem/Ani+N+Sg+Gen+PxSg2
allehonda+N+Sg+Gen+PxSg2
almme#náhkki+N+Sg+Gen+PxSg2
anarko#syndikalisma+N+Sg+Gen+PxSg2
androgena+Sem/Hum+N+Sg+Gen+PxSg2
badje#gánda+Sem/Hum+N+Sg+Gen+PxSg2
bajimuš#kommandevra+Sem/Hum+N+Sg+Gen+PxSg2
bajit#kommándo+N+Sg+Gen+PxSg2
bandašeren#bierggas+N+Sg+Gen+PxSg2
bandy+N+Sg+Gen+PxSg2
bandáša+N+Sg+Gen+PxSg2
bargo#stipeanda+N+Sg+Gen+PxSg2
beđo+N+Sg+Gen+PxSg2
bindda+N+Sg+Gen+PxSg2
birra#jándor+Sem/Time+N+Sg+Gen+PxSg2
boanda#bargu+N+Sg+Gen+PxSg2
boanda#hommá+N+Sg+Gen+PxSg2
boanda+Sem/Hum+N+Sg+Gen+PxSg2
boazo#doallo#foanda+N+Sg+Gen+PxSg2
boazo#doallo#ovddidan#foanda+N+Sg+Gen+PxSg2
boazu+Sem/Ani+N+Sg+Gen+PxSg2
bondde#gielda+Sem/Org+Sem/Plc+N+Sg+Gen+PxSg2
bondde+Sem/Hum+N+Sg+Gen+PxSg2
bondur+Sem/Hum+N+Sg+Gen+PxSg2
bánda+Sem/Group+Sem/Hum+N+Sg+Gen+PxSg2
dependeansa#dia#grámma+N+Sg+Gen+PxSg2
dependeansa+N+Sg+Gen+PxSg2
dependeanta+Sem/Hum+N+Sg+Gen+PxSg2
dievadas#mandáhta+N+Sg+Gen+PxSg2
dievadas#mandáhtta+N+Sg+Gen+PxSg2
diskriminánda+N+Sg+Gen+PxSg2
divideanda+N+Sg+Gen+PxSg2
dorre#vánddis+Sem/Ani+N+Sg+Gen+PxSg2
duháhat+N+Sg+Gen+PxSg2
dáhkke#rinda+N+Sg+Gen+PxSg2
dáiddár#stipeanda+N+Sg+Gen+PxSg2
dálve#vánddardeapmi+N+Sg+Gen+PxSg2
dándor+N+Sg+Gen+PxSg2
dássen#mandáhta+N+Sg+Gen+PxSg2
dássen#mandáhtta+N+Sg+Gen+PxSg2
ealáhus#foanda+N+Sg+Gen+PxSg2
eanandat+Sem/Plc+N+Sg+Gen+PxSg2
endiva#saláhtta+N+Sg+Gen+PxSg2
endofora+N+Sg+Gen+PxSg2
endor+N+Sg+Gen+PxSg2
endosseanta+Sem/Hum+N+Sg+Gen+PxSg2
endossemeanta+N+Sg+Gen+PxSg2
endossáhta+N+Sg+Gen+PxSg2
feanda+N+Sg+Gen+PxSg2
filbma#foanda+N+Sg+Gen+PxSg2
finddar+Sem/Ani+N+Sg+Gen+PxSg2
finddár+N+Sg+Gen+PxSg2
finddár#sáiti+N+Sg+Gen+PxSg2
flundar+Sem/Ani+N+Sg+Gen+PxSg2
foanda#doarjja+N+Sg+Gen+PxSg2
foanda#duohččan+N+Sg+Gen+PxSg2
foanda#ruhta+N+Sg+Gen+PxSg2
foanda#sajušteapmi+N+Sg+Gen+PxSg2
foanda+N+Sg+Gen+PxSg2
forminddar+Sem/Hum+N+Sg+Gen+PxSg2
fundamentalisma+N+Sg+Gen+PxSg2
fuorra#kundár+Sem/Hum+N+Sg+Gen+PxSg2
fápmo#foanda+N+Sg+Gen+PxSg2
fápmudus#endossemeanta+N+Sg+Gen+PxSg2
geaidno#foanda+N+Sg+Gen+PxSg2
gelendar#bátni+N+Sg+Gen+PxSg2
gendarmeriija+Sem/Org+N+Sg+Gen+PxSg2
genddomaš+N+Sg+Gen+PxSg2
genddomuš+N+Sg+Gen+PxSg2
gendá+N+Sg+Gen+PxSg2
gerunda+N+Sg+Gen+PxSg2
giehta+N+Sg+Gen+PxSg2
girdno#meandi+N+Sg+Gen+PxSg2
grundtvigianisma+N+Sg+Gen+PxSg2
guolbba#vánddis+Sem/Ani+N+Sg+Gen+PxSg2
guonddal+N+Sg+Gen+PxSg2
guovllu#foanda+N+Sg+Gen+PxSg2
gurut#giehta+N+Sg+Gen+PxSg2
gáhtten#rindi+N+Sg+Gen+PxSg2
gánda#buica+Sem/Hum+N+Sg+Gen+PxSg2
gánda+Sem/Hum+N+Sg+Gen+PxSg2
gándalaš+Sem/Hum+N+Sg+Gen+PxSg2
gánddaš+N+Sg+Gen+PxSg2
gándil+N+Sg+Gen+PxSg2
gándin+N+Sg+Gen+PxSg2
hammond#orgel+N+Sg+Gen+PxSg2
hinduisma+N+Sg+Gen+PxSg2
hollándda#giella+N+Sg+Gen+PxSg2
hándal+Sem/Org+N+Sg+Gen+PxSg2
hánddal+Sem/Org+N+Sg+Gen+PxSg2
indamiidna+N+Sg+Gen+PxSg2
indeaksa#heivehallan+N+Sg+Gen+PxSg2
indeaksa#lohku+N+Sg+Gen+PxSg2
indeaksa+N+Sg+Gen+PxSg2
indefinihtta#pronomen+N+Sg+Gen+PxSg2
indifferentisma+N+Sg+Gen+PxSg2
indikatiiva+N+Sg+Gen+PxSg2
indikáhtor+N+Sg+Gen+PxSg2
indireakta+N+Sg+Gen+PxSg2
individualisma+N+Sg+Gen+PxSg2
indiviida+Sem/Hum+Sem/Ani+N+Sg+Gen+PxSg2
indiána#čearda+Sem/Org+N+Sg+Gen+PxSg2
indiána+Sem/Hum+N+Sg+Gen+PxSg2
indu+N+Sg+Gen+PxSg2
indukšuvdna+N+Sg+Gen+PxSg2
industriija#departemeanta+N+Sg+Gen+PxSg2
industrialiserejupmi+N+Sg+Gen+PxSg2
industrialisma+N+Sg+Gen+PxSg2
industriija#guovlu+Sem/Plc+N+Sg+Gen+PxSg2
industriija#gáhtta+N+Sg+Gen+PxSg2
industriija#konsešuvdna+N+Sg+Gen+PxSg2
industriija#riika+N+Sg+Gen+PxSg2
industriija+Sem/Org+N+Sg+Gen+PxSg2
irlándda#giella+N+Sg+Gen+PxSg2
islándda#giella+N+Sg+Gen+PxSg2
islándda#jeagil+N+Sg+Gen+PxSg2
jovssus+N+Sg+Gen+PxSg2
juovla#kaleanddar+N+Sg+Gen+PxSg2
jándor+Sem/Time+N+Sg+Gen+PxSg2
kaleandar+N+Sg+Gen+PxSg2
kaleandar#jahki+Sem/Time+N+Sg+Gen+PxSg2
kaleanddar+N+Sg+Gen+PxSg2
kandidatuvra+N+Sg+Gen+PxSg2
kandidáhta+Sem/Hum+N+Sg+Gen+PxSg2
kandidáhtta+Sem/Hum+N+Sg+Gen+PxSg2
karborundum+N+Sg+Gen+PxSg2
kodependeanta+N+Sg+Gen+PxSg2
kommander#kapteaidna+Sem/Hum+N+Sg+Gen+PxSg2
kommandevra+Sem/Hum+N+Sg+Gen+PxSg2
kommandihtta#searvi+Sem/Org+N+Sg+Gen+PxSg2
kommandihtta#vuođđudus+N+Sg+Gen+PxSg2
kommando#guovddáš+Sem/Org+N+Sg+Gen+PxSg2
kommandánta+Sem/Hum+N+Sg+Gen+PxSg2
kommándo+N+Sg+Gen+PxSg2
kompendia+N+Sg+Gen+PxSg2
kompendium+N+Sg+Gen+PxSg2
kondeansa#jávkkadas+N+Sg+Gen+PxSg2
kondeansa+N+Sg+Gen+PxSg2
kondensáhtor+N+Sg+Gen+PxSg2
konditionála+N+Sg+Gen+PxSg2
konditor#báidnu+N+Sg+Gen+PxSg2
konditor#báinna+N+Sg+Gen+PxSg2
konditor#ivdni+N+Sg+Gen+PxSg2
konditoriija+Sem/Org+N+Sg+Gen+PxSg2
kondišunála+N+Sg+Gen+PxSg2
kondolánse#telegrámma+N+Sg+Gen+PxSg2
kondoma+N+Sg+Gen+PxSg2
kondoma#čoakkáldat+N+Sg+Gen+PxSg2
kondor#goaskin+N+Sg+Gen+PxSg2
konduktevra+Sem/Hum+N+Sg+Gen+PxSg2
konsenderen+N+Sg+Gen+PxSg2
konsum#hadde#indeaksa+N+Sg+Gen+PxSg2
koriánder+N+Sg+Gen+PxSg2
kruvnna#sundi+Sem/Hum+N+Sg+Gen+PxSg2
kultur#foanda+N+Sg+Gen+PxSg2
kultur#guovddáš#foanda+N+Sg+Gen+PxSg2
kunddar+Sem/Hum+N+Sg+Gen+PxSg2
kunddár+Sem/Hum+N+Sg+Gen+PxSg2
leaikkastallan#luonduG+N+Sg+Gen+PxSg2
legeanda+Sem/Hum+N+Sg+Gen+PxSg2
linddor+Sem/Ani+N+Sg+Gen+PxSg2
lobby-foanda+N+Sg+Gen+PxSg2
luodda#foanda+N+Sg+Gen+PxSg2
luonddu#asfálta+N+Sg+Gen+PxSg2
luonddu#attus+N+Sg+Gen+PxSg2
luonddu#attáldat+N+Sg+Gen+PxSg2
luonddu#buorri+N+Sg+Gen+PxSg2
luonddu#bálggis+N+Sg+Gen+PxSg2
luonddu#cuozza+N+Sg+Gen+PxSg2
luonddu#dieđa+N+Sg+Gen+PxSg2
luonddu#dilli+N+Sg+Gen+PxSg2
luonddu#duohtadeapmi+N+Sg+Gen+PxSg2
luonddu#dávggut+N+Sg+Gen+PxSg2
luonddu#ealáhus+N+Sg+Gen+PxSg2
luonddu#fága+N+Sg+Gen+PxSg2
luonddu#fága#girji+N+Sg+Gen+PxSg2
luonddu#fága#latnja+Sem/Plc+N+Sg+Gen+PxSg2
luonddu#fápmu+N+Sg+Gen+PxSg2
luonddu#geavaheapmi+N+Sg+Gen+PxSg2
luonddu#geađgi+N+Sg+Gen+PxSg2
luonddu#gieddi+Sem/Plc+N+Sg+Gen+PxSg2
luonddu#gilvin+N+Sg+Gen+PxSg2
luonddu#govva+N+Sg+Gen+PxSg2
luonddu#guovddáš+Sem/Plc+N+Sg+Gen+PxSg2
luonddu#gáhppálat+Sem/Ani+N+Sg+Gen+PxSg2
luonddu#gáhtten#lihttu+Sem/Org+N+Sg+Gen+PxSg2
luonddu#gáhtten#searvi+Sem/Org+N+Sg+Gen+PxSg2
luonddu#gáhtten+N+Sg+Gen+PxSg2
luonddu#gássa+N+Sg+Gen+PxSg2
luonddu#gássa+N+Sg+Gen+PxSg2
luonddu#hábmen+N+Sg+Gen+PxSg2
luonddu#hálddašeapmi+N+Sg+Gen+PxSg2
luonddu#jierbmi+N+Sg+Gen+PxSg2
luonddu#luossa+Sem/Ani+N+Sg+Gen+PxSg2
luonddu#láhka+N+Sg+Gen+PxSg2
luonddu#láhki+N+Sg+Gen+PxSg2
luonddu#meahcci+N+Sg+Gen+PxSg2
luonddu#moivi+N+Sg+Gen+PxSg2
luonddu#muitu+N+Sg+Gen+PxSg2
luonddu#namma+N+Sg+Gen+PxSg2
luonddu#nuoskkideaddji+Sem/Hum+N+Sg+Gen+PxSg2
luonddu#reserváhtta+Sem/Plc+N+Sg+Gen+PxSg2
luonddu#resursa+N+Sg+Gen+PxSg2
luonddu#riggodat#háldu+N+Sg+Gen+PxSg2
luonddu#riggodat+N+Sg+Gen+PxSg2
luonddu#riikaG+N+Sg+Gen+PxSg2
luonddu#ruovttu#doallu+N+Sg+Gen+PxSg2
luonddu#shampoo+N+Sg+Gen+PxSg2
luonddu#sisa#bahkken+N+Sg+Gen+PxSg2
luonddu#suodjalan#beroštupmi+N+Sg+Gen+PxSg2
luonddu#suodjalan#guovlu+Sem/Plc+N+Sg+Gen+PxSg2
luonddu#suodjalan#lága+N+Sg+Gen+PxSg2
luonddu#suodjalan#láhka+N+Sg+Gen+PxSg2
luonddu#suodjaleaddji+Sem/Hum+N+Sg+Gen+PxSg2
luonddu#suodjaleapmi+N+Sg+Gen+PxSg2
luonddu#tiipa+N+Sg+Gen+PxSg2
luonddu#valljodat+N+Sg+Gen+PxSg2
luonddu#áddejupmi+N+Sg+Gen+PxSg2
luonddu#ávnnas+N+Sg+Gen+PxSg2
luonddus#ealli+Sem/Ani+N+Sg+Gen+PxSg2
luonduG+N+Sg+Gen+PxSg2
láhtten#luonduG+N+Sg+Gen+PxSg2
mandariidna+N+Sg+Gen+PxSg2
mandel+N+Sg+Gen+PxSg2
mandoliidna+N+Sg+Gen+PxSg2
mandáhta+N+Sg+Gen+PxSg2
mandáhta#juogadeapmi+N+Sg+Gen+PxSg2
mandáhta+N+Sg+Gen+PxSg2
mandáhtta#juogadeapmi+N+Sg+Gen+PxSg2
meahcce#vánddardeaddji+Sem/Hum+N+Sg+Gen+PxSg2
meande#riekkis+N+Sg+Gen+PxSg2
meande#stággu+N+Sg+Gen+PxSg2
meandi+N+Sg+Gen+PxSg2
mándel+N+Sg+Gen+PxSg2
mándel#feardna+N+Sg+Gen+PxSg2
mándel#veardna+N+Sg+Gen+PxSg2
mástorándi+N+Sg+Gen+PxSg2
nuonda#jeagil+N+Sg+Gen+PxSg2
nuorra#gánda+Sem/Hum+N+Sg+Gen+PxSg2
náste#finddár+N+Sg+Gen+PxSg2
oahppo#stipeanda+N+Sg+Gen+PxSg2
olgeš#giehta+N+Sg+Gen+PxSg2
oluonduG+N+Sg+Gen+PxSg2
orohat#foanda+N+Sg+Gen+PxSg2
ovddidan#foanda+N+Sg+Gen+PxSg2
ovdánahttin#foanda+N+Sg+Gen+PxSg2
palindroma+N+Sg+Gen+PxSg2
pandemiija+N+Sg+Gen+PxSg2
plafonda#maleriija+N+Sg+Gen+PxSg2
polyandriija+N+Sg+Gen+PxSg2
propagánda+N+Sg+Gen+PxSg2
punda+N+Sg+Gen+PxSg2
punda+N+Sg+Gen+PxSg2
radikánda+N+Sg+Gen+PxSg2
ravda#rinda+N+Sg+Gen+PxSg2
reandi+Sem/Ani+N+Sg+Gen+PxSg2
rinda+N+Sg+Gen+PxSg2
rindi+N+Sg+Gen+PxSg2
roanda+N+Sg+Gen+PxSg2
rock#bánda+N+Sg+Gen+PxSg2
rocke#banda+Sem/Group+Sem/Hum+N+Sg+Gen+PxSg2
ruoške#mándel+N+Sg+Gen+PxSg2
ruvnna#sundi+Sem/Hum+N+Sg+Gen+PxSg2
rándat+N+Sg+Gen+PxSg2
sandála+N+Sg+Gen+PxSg2
sekunda+Sem/Time+N+Sg+Gen+PxSg2
simsi+N+Sg+Gen+PxSg2
sis#bandy+N+Sg+Gen+PxSg2
sis#bandy#gilvu+N+Sg+Gen+PxSg2
sis#bándi+N+Sg+Gen+PxSg2
sis-bandy+N+Sg+Gen+PxSg2
skandinavisma+N+Sg+Gen+PxSg2
skandináva+Sem/Hum+N+Sg+Gen+PxSg2
skandála+N+Sg+Gen+PxSg2
soande#geasehan#bulkor+N+Sg+Gen+PxSg2
soandi+N+Sg+Gen+PxSg2
sound+N+Sg+Gen+PxSg2
stand-up+N+Sg+Gen+PxSg2
standárda#biila+Veh+N+Sg+Gen+PxSg2
standárda#breava+N+Sg+Gen+PxSg2
standárda#luohkká+N+Sg+Gen+PxSg2
standárda#neavvu+N+Sg+Gen+PxSg2
standárda#reive+N+Sg+Gen+PxSg2
standárda#skohter+N+Sg+Gen+PxSg2
standárda#sturrodat+N+Sg+Gen+PxSg2
standárda#šiehtadus+N+Sg+Gen+PxSg2
standárda+N+Sg+Gen+PxSg2
stipeanda+N+Sg+Gen+PxSg2
stipendiáhta+Sem/Hum+N+Sg+Gen+PxSg2
stipendiáhtta#virgi+N+Sg+Gen+PxSg2
stipendiáhtta+Sem/Hum+N+Sg+Gen+PxSg2
strandebarmmat+Sem/Hum+N+Sg+Gen+PxSg2
strandebarmmat+Sem/Hum+N+Sg+Gen+PxSg2
stánda+N+Sg+Gen+PxSg2
sundi+Sem/Hum+N+Sg+Gen+PxSg2
sundi+N+Sg+Gen+PxSg2
suodjalus#kommándo+N+Sg+Gen+PxSg2
suovva#gássa#kondenseren+N+Sg+Gen+PxSg2
suovva#gássa#konsenderen+N+Sg+Gen+PxSg2
sylinddar#suođđan#iskan+N+Sg+Gen+PxSg2
sylinddar+N+Sg+Gen+PxSg2
syndikalisma+N+Sg+Gen+PxSg2
syndroma+N+Sg+Gen+PxSg2
sáme#álbmot#foanda+N+Sg+Gen+PxSg2
sámi#vánddis+Sem/Hum+N+Sg+Gen+PxSg2
sánddat+Sem/Hum+N+Sg+Gen+PxSg2
sándil+N+Sg+Gen+PxSg2
taekwondo+N+Sg+Gen+PxSg2
tandem#čuoigan#gilvu+N+Sg+Gen+PxSg2
telekom#standárda+N+Sg+Gen+PxSg2
tendeansa#girjjálašvuohta+N+Sg+Gen+PxSg2
tendeansa+N+Sg+Gen+PxSg2
treanda+N+Sg+Gen+PxSg2
trenda+N+Sg+Gen+PxSg2
tundra+N+Sg+Gen+PxSg2
unddar+Sem/Hum+N+Sg+Gen+PxSg2
unduláhta+Sem/Ani+N+Sg+Gen+PxSg2
unduláhtta+Sem/Ani+N+Sg+Gen+PxSg2
unnimus#standárda+N+Sg+Gen+PxSg2
vandalisma+N+Sg+Gen+PxSg2
varit+Sem/Ani+N+Sg+Gen+PxSg2
vearro#boanda+Sem/Hum+N+Sg+Gen+PxSg2
vearro#juohko#foanda+N+Sg+Gen+PxSg2
veránda+N+Sg+Gen+PxSg2
verándá+N+Sg+Gen+PxSg2
vuovde#foanda+N+Sg+Gen+PxSg2
vuovde#vánddis+Sem/Ani+N+Sg+Gen+PxSg2
válde#háldo#foanda+N+Sg+Gen+PxSg2
vánddardan#geaidnu+N+Sg+Gen+PxSg2
vánddardan#guovddáš+Sem/Org+Sem/Plc+N+Sg+Gen+PxSg2
vánddardan#guovlu+Sem/Plc+N+Sg+Gen+PxSg2
vánddardan#čuozáhat+N+Sg+Gen+PxSg2
vánddardeaddji+N+Sg+Gen+PxSg2
vánddardeapmi+N+Sg+Gen+PxSg2
vánddis+Sem/Ani+N+Sg+Gen+PxSg2
vándá#divga+N+Sg+Gen+PxSg2
várre#foanda+N+Sg+Gen+PxSg2
álggahan#foanda+N+Sg+Gen+PxSg2
álggahan#stipeanda+N+Sg+Gen+PxSg2
álgo#mandáhtta+N+Sg+Gen+PxSg2
ándagas#átnun+N+Sg+Gen+PxSg2
ándagassii#addojupmi+N+Sg+Gen+PxSg2
ándagassii#bivdin+N+Sg+Gen+PxSg2
ándagassii#átnun+N+Sg+Gen+PxSg2
ánden#beai#vahkku+Sem/Time+N+Sg+Gen+PxSg2
čendis#party+N+Sg+Gen+PxSg2
čendis+Sem/Hum+N+Sg+Gen+PxSg2
šlundivuohta+N+Sg+Gen+PxSg2
čuođádas#sekunda+Sem/Time+N+Sg+Gen+PxSg2
sáme#foanda+N+Sg+Gen+PxSg2
sávza#boanda+Sem/Hum+N+Sg+Gen+PxSg2
luonddu#namahus+N+Sg+Gen+PxSg2
+N+Sg+Gen+PxSg2
bensen+N+Sg+Gen+PxSg2
abstineansa#symptoma+N+Sg+Gen+PxSg2
adhešuvdna#prinsihppa+N+Sg+Gen+PxSg2
ageanta#ráhkadus+N+Sg+Gen+PxSg2
agens+N+Sg+Gen+PxSg2
alla#gohcci+Sem/Hum+N+Sg+Gen+PxSg2
amanueansa+Sem/Hum+N+Sg+Gen+PxSg2
ambivaleansa+N+Sg+Gen+PxSg2
ambulánsa#bálvalus+N+Sg+Gen+PxSg2
ambulánsa+N+Sg+Gen+PxSg2
annonsa+N+Sg+Gen+PxSg2
ansiennitehta+N+Sg+Gen+PxSg2
ansiennitehta#lasáhus+N+Sg+Gen+PxSg2
assonánsa+N+Sg+Gen+PxSg2
avánsa+N+Sg+Gen+PxSg2
balansa+N+Sg+Gen+PxSg2
balleahtta#dánsu+Sem/Hum+N+Sg+Gen+PxSg2
balánsa+N+Sg+Gen+PxSg2
beaktilvuođa#prinsihppa+N+Sg+Gen+PxSg2
bealle#kongrueansa+N+Sg+Gen+PxSg2
bensen#stašuvdna+N+Sg+Gen+PxSg2
bensen#táŋka+N+Sg+Gen+PxSg2
bensiidna#boahtu+N+Sg+Gen+PxSg2
bensiidna+N+Sg+Gen+PxSg2
bensin#mohtor+N+Sg+Gen+PxSg2
bensin#stašuvdna+Build+N+Sg+Gen+PxSg2
biebmo#guolle#konsešuvdna+N+Sg+Gen+PxSg2
spánskka#dávda+N+Sg+Gen+PxSg2
boles#konstáhpel+Sem/Hum+N+Sg+Gen+PxSg2
brensel+N+Sg+Gen+PxSg2
bronsa#medállja+N+Sg+Gen+PxSg2
bronsa#áigi+Sem/Time+N+Sg+Gen+PxSg2
bronsa+N+Sg+Gen+PxSg2
bumeránskka+N+Sg+Gen+PxSg2
cotangeansa+N+Sg+Gen+PxSg2
dearvvašvuođa#institušuvdna+Sem/Org+N+Sg+Gen+PxSg2
dekonstrukšuvdna+N+Sg+Gen+PxSg2
demeansa#ossodat+Sem/Org+Sem/Plc+N+Sg+Gen+PxSg2
demeansa+N+Sg+Gen+PxSg2
demonstrašuvdna+N+Sg+Gen+PxSg2
dependeansa#dia#grámma+N+Sg+Gen+PxSg2
dependeansa+N+Sg+Gen+PxSg2
detransitiiva#vearba+N+Sg+Gen+PxSg2
differensiála#giddehat+N+Sg+Gen+PxSg2
differensiála+N+Sg+Gen+PxSg2
differánsa+N+Sg+Gen+PxSg2
diida#goansta+N+Sg+Gen+PxSg2
dispeansa+N+Sg+Gen+PxSg2
dispensašuvdna+N+Sg+Gen+PxSg2
dissonánsa+N+Sg+Gen+PxSg2
distánsa+N+Sg+Gen+PxSg2
doaibma#konsešuvdna+N+Sg+Gen+PxSg2
doarjja#konsearta+N+Sg+Gen+PxSg2
duodje#instituhtta+Sem/Org+Sem/Plc+N+Sg+Gen+PxSg2
duodje#institušuvdna+Sem/Org+Sem/Plc+N+Sg+Gen+PxSg2
dánsa+N+Sg+Gen+PxSg2
dánsejaččat+N+Sg+Gen+PxSg2
dánsen#ossodat+Sem/Org+Sem/Plc+N+Sg+Gen+PxSg2
dánska-norga+N+Sg+Gen+PxSg2
dánskalaš+Sem/Hum+N+Sg+Gen+PxSg2
dánskka#giella+N+Sg+Gen+PxSg2
dánskka-dáža+Sem/Org+N+Sg+Gen+PxSg2
dánson#báiki+Sem/Plc+N+Sg+Gen+PxSg2
dánsu+Sem/Hum+N+Sg+Gen+PxSg2
dánsu+Sem/Hum+N+Sg+Gen+PxSg2
dánsun#kursa+N+Sg+Gen+PxSg2
dássádat#hivvodat#prinsihppa+N+Sg+Gen+PxSg2
effisieansa+N+Sg+Gen+PxSg2
ekonomiija#instruksa+N+Sg+Gen+PxSg2
ekonomiija#konsuleanta+Sem/Hum+N+Sg+Gen+PxSg2
ekosystema#prinsihppa+N+Sg+Gen+PxSg2
eksisteansa+N+Sg+Gen+PxSg2
eksistensialisma+N+Sg+Gen+PxSg2
ekvivaleansa#árvu+N+Sg+Gen+PxSg2
ekvivaleansa+N+Sg+Gen+PxSg2
ensemble+N+Sg+Gen+PxSg2
esseansa+N+Sg+Gen+PxSg2
finánsa#lávde#goddi+Sem/Org+N+Sg+Gen+PxSg2
finánsa#ministtar+Sem/Hum+N+Sg+Gen+PxSg2
finánsa#rehket#doallu+N+Sg+Gen+PxSg2
finánsa+N+Sg+Gen+PxSg2
fransosa+Sem/Hum+N+Sg+Gen+PxSg2
frekveansa+N+Sg+Gen+PxSg2
fránskka#giella+N+Sg+Gen+PxSg2
fánsa+N+Sg+Gen+PxSg2
gearpmaš#dánsejeaddji+Sem/Hum+N+Sg+Gen+PxSg2
generála#konsula+N+Sg+Gen+PxSg2
genitiiva-instruktiiva-kasus+N+Sg+Gen+PxSg2
giella#konsuleanta#virgi+N+Sg+Gen+PxSg2
giella#konsuleanta+Sem/Hum+N+Sg+Gen+PxSg2
goansta#dukta#ráhkadan#doaimmahat+Sem/Org+N+Sg+Gen+PxSg2
goansta#giehta+N+Sg+Gen+PxSg2
goansta#juolgi+N+Sg+Gen+PxSg2
goansta#lahttu+N+Sg+Gen+PxSg2
goansta#lađas+N+Sg+Gen+PxSg2
goansta#rásse#šillju+N+Sg+Gen+PxSg2
goansta#čalbmi+N+Sg+Gen+PxSg2
goansta#čehppodat+N+Sg+Gen+PxSg2
goansta+N+Sg+Gen+PxSg2
gonstošeaddji+Sem/Hum+N+Sg+Gen+PxSg2
gorre#logu#prinsihppa+N+Sg+Gen+PxSg2
gudne#konsul+Sem/Hum+N+Sg+Gen+PxSg2
gulaskuddan#instánsa+Sem/Org+N+Sg+Gen+PxSg2
gunsttar+Sem/Hum+N+Sg+Gen+PxSg2
guovddáš#konsonánta+N+Sg+Gen+PxSg2
guovllu#konsešuvdna+N+Sg+Gen+PxSg2
gánsá+Sem/Hum+Sem/Group+N+Sg+Gen+PxSg2
hanseáhtta+Sem/Hum+N+Sg+Gen+PxSg2
háhkan#konsešuvdna#láhka+N+Sg+Gen+PxSg2
industriija#konsešuvdna+N+Sg+Gen+PxSg2
influeansa#vaksiidna+N+Sg+Gen+PxSg2
influeansa+N+Sg+Gen+PxSg2
inseakta+Sem/Ani+N+Sg+Gen+PxSg2
inseasta+N+Sg+Gen+PxSg2
inseminašuvdna+N+Sg+Gen+PxSg2
inspektevra+Sem/Hum+N+Sg+Gen+PxSg2
inspektoráhta+Sem/Org+N+Sg+Gen+PxSg2
inspirašuvdna+N+Sg+Gen+PxSg2
installašuvdna+N+Sg+Gen+PxSg2
instituhtta+Sem/Org+N+Sg+Gen+PxSg2
institušuvdna+Sem/Org+N+Sg+Gen+PxSg2
instruksa+N+Sg+Gen+PxSg2
instruktevra+Sem/Hum+N+Sg+Gen+PxSg2
instrukšuvdna+N+Sg+Gen+PxSg2
instrumeanta#panela+N+Sg+Gen+PxSg2
instrumeanta+N+Sg+Gen+PxSg2
instrumentalisma+N+Sg+Gen+PxSg2
instánsa+Sem/Org+N+Sg+Gen+PxSg2
insuliidna+N+Sg+Gen+PxSg2
intelligeansa+N+Sg+Gen+PxSg2
intensiiva#gursa+N+Sg+Gen+PxSg2
intensitehta+N+Sg+Gen+PxSg2
interfereansa+N+Sg+Gen+PxSg2
intransitiiva#vearba+N+Sg+Gen+PxSg2
jonssot#dolla+N+Sg+Gen+PxSg2
jonssot+N+Sg+Gen+PxSg2
juoigan#konsearta+N+Sg+Gen+PxSg2
kanselliija+Sem/Org+N+Sg+Gen+PxSg2
kansliija+Sem/Org+N+Sg+Gen+PxSg2
kanslista+Sem/Hum+N+Sg+Gen+PxSg2
koansta+N+Sg+Gen+PxSg2
kompensašuvdna+N+Sg+Gen+PxSg2
kompeteansa+N+Sg+Gen+PxSg2
kondeansa#jávkkadas+N+Sg+Gen+PxSg2
kondeansa+N+Sg+Gen+PxSg2
kondensáhtor+N+Sg+Gen+PxSg2
kondolánse#telegrámma+N+Sg+Gen+PxSg2
konfereansa+N+Sg+Gen+PxSg2
konferánsa#beavdi+N+Sg+Gen+PxSg2
konferánsa#bušeahtta+N+Sg+Gen+PxSg2
konferánsa#divat+N+Sg+Gen+PxSg2
konferánsa#dulka+Sem/Hum+N+Sg+Gen+PxSg2
konferánsa#giella+N+Sg+Gen+PxSg2
konferánsa#guovddáš+Sem/Org+N+Sg+Gen+PxSg2
konferánsa#hotealla+Sem/Org+N+Sg+Gen+PxSg2
konferánsa#hotealla+Build+N+Sg+Gen+PxSg2
konferánsa#latnja+Sem/Plc+N+Sg+Gen+PxSg2
konferánsa#lágideaddji+Sem/Hum+Sem/Org+N+Sg+Gen+PxSg2
konferánsa#oasse#váldi+Sem/Hum+Sem/Org+N+Sg+Gen+PxSg2
konferánsa#sále+N+Sg+Gen+PxSg2
konferánsa+N+Sg+Gen+PxSg2
kongrueansa+N+Sg+Gen+PxSg2
konkuránsa+N+Sg+Gen+PxSg2
konseapta+N+Sg+Gen+PxSg2
konsearna+Sem/Org+N+Sg+Gen+PxSg2
konsearta+N+Sg+Gen+PxSg2
konsearva+N+Sg+Gen+PxSg2
konsekveansa+N+Sg+Gen+PxSg2
konsenderen+N+Sg+Gen+PxSg2
konsensus+N+Sg+Gen+PxSg2
konsensus#prinsihppa+N+Sg+Gen+PxSg2
konsentrašuvdna#doaibma+N+Sg+Gen+PxSg2
konsentrašuvdna#váddu+N+Sg+Gen+PxSg2
konsentrašuvdna+N+Sg+Gen+PxSg2
konservatisma+N+Sg+Gen+PxSg2
konserváhtor+N+Sg+Gen+PxSg2
konsešuvdna#geatnegasvuohta+N+Sg+Gen+PxSg2
konsešuvdna+N+Sg+Gen+PxSg2
konsiila+N+Sg+Gen+PxSg2
konsonantisma+N+Sg+Gen+PxSg2
konsonánsa+N+Sg+Gen+PxSg2
konsonánta#guovddáš+N+Sg+Gen+PxSg2
konsonánta#čoahkki+N+Sg+Gen+PxSg2
konsonánta+N+Sg+Gen+PxSg2
konstellašuvdna+N+Sg+Gen+PxSg2
konstitueanta+N+Sg+Gen+PxSg2
konstitušuvdna+N+Sg+Gen+PxSg2
konstruktivisma+N+Sg+Gen+PxSg2
konstrukšuvdna+N+Sg+Gen+PxSg2
konsuleanta#veahkki+Sem/Hum+N+Sg+Gen+PxSg2
konsuleanta#virgi+N+Sg+Gen+PxSg2
konsuleanta+Sem/Hum+N+Sg+Gen+PxSg2
konsultašuvdna+N+Sg+Gen+PxSg2
konsuláhta#lágádus+N+Sg+Gen+PxSg2
konsuláhta+Sem/Org+N+Sg+Gen+PxSg2
konsum#hadde#indeaksa+N+Sg+Gen+PxSg2
konsum#haddi+N+Sg+Gen+PxSg2
konvensjonalisma+N+Sg+Gen+PxSg2
kruvnna#prinsa+Sem/Hum+N+Sg+Gen+PxSg2
kultur#institušuvdna+Sem/Org+N+Sg+Gen+PxSg2
ladjo#bensiidna+N+Sg+Gen+PxSg2
leans#man+N+Sg+Gen+PxSg2
leans#mánne#bálvá+Sem/Hum+N+Sg+Gen+PxSg2
leans#mánne#kantuvra+Sem/Org+Sem/Plc+N+Sg+Gen+PxSg2
leans#mánni#bálvá+Sem/Hum+N+Sg+Gen+PxSg2
leans#mánni#kantuvra+Sem/Org+Sem/Plc+N+Sg+Gen+PxSg2
leans#mánni+Sem/Hum+N+Sg+Gen+PxSg2
leveránsa+N+Sg+Gen+PxSg2
linsa#suotna+N+Sg+Gen+PxSg2
linsa+N+Sg+Gen+PxSg2
liseansa+N+Sg+Gen+PxSg2
lisensiáhta+Sem/Hum+N+Sg+Gen+PxSg2
lisensiáhtta+Sem/Hum+N+Sg+Gen+PxSg2
lodde#influeansa+N+Sg+Gen+PxSg2
lunsa+N+Sg+Gen+PxSg2
mensa+N+Sg+Gen+PxSg2
miella+N+Sg+Gen+PxSg2
minsttar#čikŋodat+N+Sg+Gen+PxSg2
minsttar+N+Sg+Gen+PxSg2
muito#konsearta+N+Sg+Gen+PxSg2
máddo#guolle#konsešuvdna+N+Sg+Gen+PxSg2
mánáid#gárde#konfereansa+N+Sg+Gen+PxSg2
mánáid#gárde#konferánsa+N+Sg+Gen+PxSg2
namma#konsuleanta#bálvalus+N+Sg+Gen+PxSg2
njuolggo#duođaštallan#prinsihppa+N+Sg+Gen+PxSg2
noaide#goansta+N+Sg+Gen+PxSg2
nuoraid#konfereansa+N+Sg+Gen+PxSg2
nuoraid#konferánsa+N+Sg+Gen+PxSg2
nuppi#poteansa#funkšuvdna+N+Sg+Gen+PxSg2
nuppi#poteansa#hápmu+N+Sg+Gen+PxSg2
nuppi#poteansa#lađas+N+Sg+Gen+PxSg2
nuppi#poteansa#ovtta#mađodat+N+Sg+Gen+PxSg2
nuppi#poteansa#vealla+N+Sg+Gen+PxSg2
nyánsa+N+Sg+Gen+PxSg2
oahpahus#inspektevra+Sem/Hum+N+Sg+Gen+PxSg2
oahpahus#institušuvdna+Sem/Org+N+Sg+Gen+PxSg2
oahppo#institušuvdna+Sem/Org+Sem/Plc+N+Sg+Gen+PxSg2
olles#suodjalus#konseapta+N+Sg+Gen+PxSg2
oransjeriija+Sem/Org+N+Sg+Gen+PxSg2
panser#biila+Veh+N+Sg+Gen+PxSg2
parkinsonisma+N+Sg+Gen+PxSg2
parlamentarihkkár#konferánsa+N+Sg+Gen+PxSg2
pensum+N+Sg+Gen+PxSg2
personála#konsuleanta+Sem/Hum+N+Sg+Gen+PxSg2
pins#mearka+N+Sg+Gen+PxSg2
pinseahtta+N+Sg+Gen+PxSg2
politiija#inspektevra+Sem/Hum+N+Sg+Gen+PxSg2
poteansa+N+Sg+Gen+PxSg2
potensiála+N+Sg+Gen+PxSg2
preassa#konferánsa+N+Sg+Gen+PxSg2
preassa#konferánsa+N+Sg+Gen+PxSg2
preseansa+N+Sg+Gen+PxSg2
presedeansa+N+Sg+Gen+PxSg2
prinsa+Sem/Hum+N+Sg+Gen+PxSg2
prinseassa+Sem/Hum+N+Sg+Gen+PxSg2
prinsihppa+N+Sg+Gen+PxSg2
prinsihppa#dieđáhus+N+Sg+Gen+PxSg2
prinsihppa#digaštallan+N+Sg+Gen+PxSg2
prinsihppa#mearrádus+N+Sg+Gen+PxSg2
prinsihppa#soahpamuš+N+Sg+Gen+PxSg2
provinsa+Sem/Org+Sem/Plc+N+Sg+Gen+PxSg2
pánser+N+Sg+Gen+PxSg2
pánsár#vovdna+N+Sg+Gen+PxSg2
refereansa#adjunktiiva+N+Sg+Gen+PxSg2
refereansa+N+Sg+Gen+PxSg2
refereanssat+N+Sg+Gen+PxSg2
referánsa#joavku+Sem/Group+Sem/Hum+N+Sg+Gen+PxSg2
referánsa+N+Sg+Gen+PxSg2
rekonstrukšuvdna+N+Sg+Gen+PxSg2
relevánsa+N+Sg+Gen+PxSg2
renesánsa+N+Sg+Gen+PxSg2
resideansa+N+Sg+Gen+PxSg2
resistánsa+N+Sg+Gen+PxSg2
responsa+N+Sg+Gen+PxSg2
restánsa+N+Sg+Gen+PxSg2
revansjisma+N+Sg+Gen+PxSg2
riekte#prinsihppa+N+Sg+Gen+PxSg2
románsa+N+Sg+Gen+PxSg2
ruvnna#prinsa+Sem/Hum+N+Sg+Gen+PxSg2
ráfáiduhttin#prinsihppa+N+Sg+Gen+PxSg2
ránsel+N+Sg+Gen+PxSg2
ránska+Sem/Hum+N+Sg+Gen+PxSg2
ránskalaš+Sem/Hum+N+Sg+Gen+PxSg2
ránsos+N+Sg+Gen+PxSg2
ránsu+N+Sg+Gen+PxSg2
sekveansa+N+Sg+Gen+PxSg2
sensašuvdna+N+Sg+Gen+PxSg2
sensitivitehta+N+Sg+Gen+PxSg2
sensor+Sem/Hum+N+Sg+Gen+PxSg2
sensualisma+N+Sg+Gen+PxSg2
signifikánsa+N+Sg+Gen+PxSg2
sjánsa+N+Sg+Gen+PxSg2
skuhttar#lunsa+N+Sg+Gen+PxSg2
skuvlla#pensum+N+Sg+Gen+PxSg2
soaittáhat#prinsihppa+N+Sg+Gen+PxSg2
sorjjasvuođa#prinsihppa+N+Sg+Gen+PxSg2
sosiála#konsuleanta+Sem/Hum+N+Sg+Gen+PxSg2
spellemannsbálkkašupmi+N+Sg+Gen+PxSg2
sponsen+N+Sg+Gen+PxSg2
sponsor+Sem/Org+N+Sg+Gen+PxSg2
spánska#dávda+N+Sg+Gen+PxSg2
stensiila+N+Sg+Gen+PxSg2
stimulánsa+N+Sg+Gen+PxSg2
studie#inspektevra+Sem/Hum+N+Sg+Gen+PxSg2
stáhta#institušuvdna+Sem/Org+N+Sg+Gen+PxSg2
substánsa+N+Sg+Gen+PxSg2
suovva#gássa#kondenseren+N+Sg+Gen+PxSg2
suovva#gássa#konsenderen+N+Sg+Gen+PxSg2
sveisen#transformáhtor+N+Sg+Gen+PxSg2
sáme#konfereansa+N+Sg+Gen+PxSg2
sáme#konferánsa+N+Sg+Gen+PxSg2
tangeansa+N+Sg+Gen+PxSg2
tele#konferánsa+N+Sg+Gen+PxSg2
tendeansa#girjjálašvuohta+N+Sg+Gen+PxSg2
tendeansa+N+Sg+Gen+PxSg2
tiida#goansta+N+Sg+Gen+PxSg2
toleránsa#guovlu+Sem/Plc+N+Sg+Gen+PxSg2
toleránsa+N+Sg+Gen+PxSg2
transformašuvdna+N+Sg+Gen+PxSg2
transformáhtor+N+Sg+Gen+PxSg2
transfušuvdna#dálkun+N+Sg+Gen+PxSg2
transfušuvdna+N+Sg+Gen+PxSg2
transistor+N+Sg+Gen+PxSg2
transišuvdna+N+Sg+Gen+PxSg2
transkripšuvdna+N+Sg+Gen+PxSg2
translatiiva+N+Sg+Gen+PxSg2
transmišuvdna#liekkas#suođđan+N+Sg+Gen+PxSg2
transmišuvdna+N+Sg+Gen+PxSg2
transvestitisma+N+Sg+Gen+PxSg2
transvestittisma+N+Sg+Gen+PxSg2
valeansa+N+Sg+Gen+PxSg2
variánsa+N+Sg+Gen+PxSg2
video#installašuvdna+N+Sg+Gen+PxSg2
vuoigatvuođa#kánsler+Sem/Hum+N+Sg+Gen+PxSg2
vuosttas#amanueansa+Sem/Hum+N+Sg+Gen+PxSg2
vuosttas#konsuleanta+Sem/Hum+N+Sg+Gen+PxSg2
vuosttaš#amanueansa+Sem/Hum+N+Sg+Gen+PxSg2
vuosttaš#konsuleanta+Sem/Hum+N+Sg+Gen+PxSg2
vuosttaš#poteansa#lađas+N+Sg+Gen+PxSg2
vuosttaš#poteansa+N+Sg+Gen+PxSg2
vuostálas#prinsihppa+N+Sg+Gen+PxSg2
vuođđo#prinsihppa+N+Sg+Gen+PxSg2
váldo#prinsihppa+N+Sg+Gen+PxSg2
yurta#konsearta+N+Sg+Gen+PxSg2
ánsikta+N+Sg+Gen+PxSg2
ánso#buhtadus+N+Sg+Gen+PxSg2
ánsu+N+Sg+Gen+PxSg2
doavtter#goansta+N+Sg+Gen+PxSg2
dánsun+N+Sg+Gen+PxSg2
+N+Sg+Gen+PxSg2
+N+Sg+Gen+PxSg2
boallo#oai+N+Sg+Gen+PxSg2
anti+N+Sg+Gen+PxSg2
inter+N+Sg+Gen+PxSg2
gintal#beai+N+Sg+Gen+PxSg2
abiturieanta+Sem/Hum+N+Sg+Gen+PxSg2
abonneanta+Sem/Hum+N+Sg+Gen+PxSg2
abonnemeanta+N+Sg+Gen+PxSg2
adveanta+N+Sg+Gen+PxSg2
advertiisa+N+Sg+Gen+PxSg2
ageanta#adverbiála+N+Sg+Gen+PxSg2
ageanta#ráhkadus+N+Sg+Gen+PxSg2
ageanta+Sem/Hum+N+Sg+Gen+PxSg2
agentuvra+N+Sg+Gen+PxSg2
agi#beai#láibi+N+Sg+Gen+PxSg2
akseanta#mearka+N+Sg+Gen+PxSg2
akseanta+N+Sg+Gen+PxSg2
aktavuohta+N+Sg+Gen+PxSg2
alit#biello#rássi+N+Sg+Gen+PxSg2
alit#cearke#šaddu+N+Sg+Gen+PxSg2
alit#cearki+N+Sg+Gen+PxSg2
alit#diehppe#rássi+N+Sg+Gen+PxSg2
alit#jeađjá+N+Sg+Gen+PxSg2
alit#kreakta+N+Sg+Gen+PxSg2
alit#narti+N+Sg+Gen+PxSg2
alit#násti+N+Sg+Gen+PxSg2
alit#reahtta+N+Sg+Gen+PxSg2
alit#rássi+N+Sg+Gen+PxSg2
alit#suoidni+N+Sg+Gen+PxSg2
alit#vuodja#lasta+N+Sg+Gen+PxSg2
alla#skuvla#oahppi+Sem/Hum+N+Sg+Gen+PxSg2
alla#čoarvi+Sem/Ani+N+Sg+Gen+PxSg2
almmi#guovlu+N+Sg+Gen+PxSg2
almmuhan#dávval+N+Sg+Gen+PxSg2
almmuhan#távval+N+Sg+Gen+PxSg2
almmuhus+N+Sg+Gen+PxSg2
aláš#bađve#rássi+N+Sg+Gen+PxSg2
aláš#hái#suoidni+N+Sg+Gen+PxSg2
aláš#rássi+N+Sg+Gen+PxSg2
aláš#suoidni+N+Sg+Gen+PxSg2
antagonisma+N+Sg+Gen+PxSg2
anteanna+N+Sg+Gen+PxSg2
anti#imperialisma+N+Sg+Gen+PxSg2
anti#kommunisma+N+Sg+Gen+PxSg2
anti#kristus+Sem/Hum+N+Sg+Gen+PxSg2
anti#militarisma+N+Sg+Gen+PxSg2
anti#oksidánta+N+Sg+Gen+PxSg2
anti#parallealla+N+Sg+Gen+PxSg2
anti#pyriidna+N+Sg+Gen+PxSg2
anti#semitisma+N+Sg+Gen+PxSg2
anti#semittisma+N+Sg+Gen+PxSg2
anti#sionisma+N+Sg+Gen+PxSg2
anti#toksiidna+N+Sg+Gen+PxSg2
antibiohta+N+Sg+Gen+PxSg2
antifebriidna+N+Sg+Gen+PxSg2
antifona+N+Sg+Gen+PxSg2
antihistamiidna+N+Sg+Gen+PxSg2
antihkka#gálvu+N+Sg+Gen+PxSg2
antihkka+N+Sg+Gen+PxSg2
antikvariáhta+N+Sg+Gen+PxSg2
antikvára+Sem/Hum+N+Sg+Gen+PxSg2
antiokialaš+Sem/Hum+N+Sg+Gen+PxSg2
antipatiija+N+Sg+Gen+PxSg2
antologiija+N+Sg+Gen+PxSg2
antropo#morfisma+N+Sg+Gen+PxSg2
antropologa+Sem/Hum+N+Sg+Gen+PxSg2
antropologiija+N+Sg+Gen+PxSg2
antroposofa+Sem/Hum+N+Sg+Gen+PxSg2
antroposofiija+N+Sg+Gen+PxSg2
argumeanta+N+Sg+Gen+PxSg2
arkiiva#dokumeanta+N+Sg+Gen+PxSg2
aspiránta+Sem/Hum+N+Sg+Gen+PxSg2
assisteanta#virgi+N+Sg+Gen+PxSg2
assisteanta+Sem/Hum+N+Sg+Gen+PxSg2
asto#áigge#kantuvra+Sem/Plc+N+Sg+Gen+PxSg2
atlántta#fivllit+Sem/Ani+N+Sg+Gen+PxSg2
atlántta#uvlo#rássi+N+Sg+Gen+PxSg2
attentiiva+N+Sg+Gen+PxSg2
attentáhtta+N+Sg+Gen+PxSg2
badje#seršánta+Sem/Hum+N+Sg+Gen+PxSg2
bajit#forminttár+Sem/Hum+N+Sg+Gen+PxSg2
bargiid#kantuvra+Sem/Plc+N+Sg+Gen+PxSg2
bargo#departemeanta+Sem/Org+Sem/Plc+N+Sg+Gen+PxSg2
bargo#dokumeanta+N+Sg+Gen+PxSg2
bargo#kantuvra+Sem/Plc+N+Sg+Gen+PxSg2
beaive#čalbmi+N+Sg+Gen+PxSg2
bealdo#hoašša+N+Sg+Gen+PxSg2
beantá+N+Sg+Gen+PxSg2
bearaš#departemeanta+Sem/Org+Sem/Plc+N+Sg+Gen+PxSg2
beatnat#boska+N+Sg+Gen+PxSg2
beatnat#násti+N+Sg+Gen+PxSg2
beatnat#rássi+N+Sg+Gen+PxSg2
biebmo#departemeanta+Sem/Org+Sem/Plc+N+Sg+Gen+PxSg2
biehtár#guhkká+N+Sg+Gen+PxSg2
biehtár#rássi+N+Sg+Gen+PxSg2
biello#rássi+N+Sg+Gen+PxSg2
biras#gáhtten#departemeanta+Sem/Org+Sem/Plc+N+Sg+Gen+PxSg2
biras#gáhtten#kantuvra+Sem/Org+Sem/Plc+N+Sg+Gen+PxSg2
biššan#rássi+N+Sg+Gen+PxSg2
bliánta+N+Sg+Gen+PxSg2
blyánta+N+Sg+Gen+PxSg2
boallo#oaivi+Sem/Hum+N+Sg+Gen+PxSg2
boares#gállá#rássi+N+Sg+Gen+PxSg2
boasta#kantuvra+Build+N+Sg+Gen+PxSg2
boazo#doallo#kantuvra+Sem/Org+Sem/Plc+N+Sg+Gen+PxSg2
boađus#kontu+N+Sg+Gen+PxSg2
boles#departemeanta+Sem/Org+Sem/Plc+N+Sg+Gen+PxSg2
bonta+N+Sg+Gen+PxSg2
bonte#heavval+N+Sg+Gen+PxSg2
bonte#lakta+N+Sg+Gen+PxSg2
bonte+N+Sg+Gen+PxSg2
breava#vinta+N+Sg+Gen+PxSg2
bunta+N+Sg+Gen+PxSg2
buođđo#ventiila+N+Sg+Gen+PxSg2
buvihan#ventiila+N+Sg+Gen+PxSg2
bádde#ornamentihkka+N+Sg+Gen+PxSg2
bággo#pántideapmi+N+Sg+Gen+PxSg2
báhpa#guhkká+N+Sg+Gen+PxSg2
báhpa#kantuvra+Sem/Plc+N+Sg+Gen+PxSg2
báhpa#čehporas+N+Sg+Gen+PxSg2
báhpa#čehporaš+N+Sg+Gen+PxSg2
bákte#narti+N+Sg+Gen+PxSg2
bálkáhan#kantuvra+Sem/Org+Sem/Plc+N+Sg+Gen+PxSg2
bálvalus#kantuvra+Sem/Org+Sem/Plc+N+Sg+Gen+PxSg2
bánta#fáŋga+Sem/Hum+N+Sg+Gen+PxSg2
bánta+N+Sg+Gen+PxSg2
tente+N+Sg+Gen+PxSg2
bás#diehpáš+N+Sg+Gen+PxSg2
báŋko#kontu+N+Sg+Gen+PxSg2
cahkkehan#ginttal+N+Sg+Gen+PxSg2
centi#lihtter+N+Sg+Gen+PxSg2
centi#littar+N+Sg+Gen+PxSg2
centi#mehter+N+Sg+Gen+PxSg2
centigrámma+N+Sg+Gen+PxSg2
cirgo#ventiila+N+Sg+Gen+PxSg2
dearvvašvuođa#departemeanta+Sem/Org+Sem/Plc+N+Sg+Gen+PxSg2
dearvvašvuođa#departemeanta+Sem/Org+Sem/Plc+N+Sg+Gen+PxSg2
deastámente+N+Sg+Gen+PxSg2
deastámentá+N+Sg+Gen+PxSg2
deatta#rádjen#ventiila+N+Sg+Gen+PxSg2
debutánta+N+Sg+Gen+PxSg2
dementiija+N+Sg+Gen+PxSg2
dentála+N+Sg+Gen+PxSg2
departemeanta#ráđđi+Sem/Org+N+Sg+Gen+PxSg2
departemeanta+Sem/Org+Sem/Plc+N+Sg+Gen+PxSg2
dependeanta+Sem/Hum+N+Sg+Gen+PxSg2
destamente+N+Sg+Gen+PxSg2
diamánta+N+Sg+Gen+PxSg2
diehto#juohkin#kantuvra+Sem/Plc+N+Sg+Gen+PxSg2
dierbmá#rássi+N+Sg+Gen+PxSg2
dierpmá#rássi+N+Sg+Gen+PxSg2
dilettanteriija+N+Sg+Gen+PxSg2
dilettantisma+N+Sg+Gen+PxSg2
dirigeanta+Sem/Hum+N+Sg+Gen+PxSg2
diskonteren#buvtta#dahkki+N+Sg+Gen+PxSg2
diskonteren#reantu+N+Sg+Gen+PxSg2
diskonteren+N+Sg+Gen+PxSg2
diskonto+N+Sg+Gen+PxSg2
diskontu+N+Sg+Gen+PxSg2
disponeanta+Sem/Hum+N+Sg+Gen+PxSg2
doaktár#kantuvra+Sem/Plc+N+Sg+Gen+PxSg2
doantá+N+Sg+Gen+PxSg2
doavttir#kantuvra+N+Sg+Gen+PxSg2
dokumeanta+N+Sg+Gen+PxSg2
dokumentarisma+N+Sg+Gen+PxSg2
dokumentašuvdna+N+Sg+Gen+PxSg2
dokumentára+N+Sg+Gen+PxSg2
doseanta+Sem/Hum+N+Sg+Gen+PxSg2
dosentuvra+N+Sg+Gen+PxSg2
dovdda#integrašuvdna+N+Sg+Gen+PxSg2
duntáras+Sem/Hum+N+Sg+Gen+PxSg2
duopma+N+Sg+Gen+PxSg2
dutkan#departemeanta+Sem/Org+N+Sg+Gen+PxSg2
dásádat#kontu+N+Sg+Gen+PxSg2
eallin#reantu+N+Sg+Gen+PxSg2
ealáhus#kantuvra+Sem/Org+Sem/Plc+N+Sg+Gen+PxSg2
ealáhus#kantuvra+Sem/Org+Sem/Plc+N+Sg+Gen+PxSg2
eami#álbmot#parlameanta+Sem/Org+Sem/Plc+N+Sg+Gen+PxSg2
eami#álbmot#studeanta+Sem/Hum+N+Sg+Gen+PxSg2
eana#vuovdin#kantuvra+Sem/Org+Sem/Plc+N+Sg+Gen+PxSg2
eanan#doallo#departemeanta+Sem/Org+Sem/Plc+N+Sg+Gen+PxSg2
eanan#doallo#departemeanta+Sem/Org+Sem/Plc+N+Sg+Gen+PxSg2
eanan#doallo#kantuvra+Sem/Org+Sem/Plc+N+Sg+Gen+PxSg2
eanan#vuovdin#kantuvra+Sem/Org+Sem/Plc+N+Sg+Gen+PxSg2
eanan#vuovdin#kantuvra+Sem/Org+Sem/Plc+N+Sg+Gen+PxSg2
ekonomiija#konsuleanta+Sem/Hum+N+Sg+Gen+PxSg2
eksistentiála#cealkka+N+Sg+Gen+PxSg2
eksperimeanta+N+Sg+Gen+PxSg2
eksplemeanta#čiehka+N+Sg+Gen+PxSg2
eksponeanta+N+Sg+Gen+PxSg2
elefánta+Sem/Ani+N+Sg+Gen+PxSg2
elemeanta+N+Sg+Gen+PxSg2
endosseanta+Sem/Hum+N+Sg+Gen+PxSg2
endossemeanta+N+Sg+Gen+PxSg2
energiija#departemeanta+Sem/Org+Sem/Plc+N+Sg+Gen+PxSg2
engašemeanta+N+Sg+Gen+PxSg2
entitehta+N+Sg+Gen+PxSg2
entreprenevra+Sem/Hum+N+Sg+Gen+PxSg2
entreprenevravuohta+N+Sg+Gen+PxSg2
entusiásma+N+Sg+Gen+PxSg2
entusiásta#joavku+Sem/Group+Sem/Hum+N+Sg+Gen+PxSg2
entusiásta+Sem/Hum+N+Sg+Gen+PxSg2
fantasiija+N+Sg+Gen+PxSg2
fantasteriija+N+Sg+Gen+PxSg2
fantoma+Sem/Hum+N+Sg+Gen+PxSg2
fearga#blyánta+N+Sg+Gen+PxSg2
finta+N+Sg+Gen+PxSg2
finte#stoalpu+N+Sg+Gen+PxSg2
finte#čielgi+N+Sg+Gen+PxSg2
finte#čotta+N+Sg+Gen+PxSg2
finte+N+Sg+Gen+PxSg2
foanta+N+Sg+Gen+PxSg2
fokus#partisipánta+N+Sg+Gen+PxSg2
fonta+N+Sg+Gen+PxSg2
formánta+N+Sg+Gen+PxSg2
fotosyntesa+N+Sg+Gen+PxSg2
frekventatiiva+N+Sg+Gen+PxSg2
fundamentalisma+N+Sg+Gen+PxSg2
fuolahus#departemeanta+Sem/Org+N+Sg+Gen+PxSg2
fáddá#partisipánta+Sem/Hum+N+Sg+Gen+PxSg2
fága#departemeanta+Sem/Org+N+Sg+Gen+PxSg2
fánten+N+Sg+Gen+PxSg2
fápmudus#endossemeanta+N+Sg+Gen+PxSg2
galanteriija+N+Sg+Gen+PxSg2
garantiija+N+Sg+Gen+PxSg2
geahpidan#ventiila+N+Sg+Gen+PxSg2
geavaheddjiid#kantuvra+Sem/Org+N+Sg+Gen+PxSg2
geavaheddjiid#kantuvra+N+Sg+Gen+PxSg2
general#leutnánta+Sem/Hum+N+Sg+Gen+PxSg2
gentleman+Sem/Hum+N+Sg+Gen+PxSg2
gentlemen+N+Sg+Gen+PxSg2
gidden#ventiila+N+Sg+Gen+PxSg2
gielda#departemeanta+Sem/Org+N+Sg+Gen+PxSg2
gieldda#kantuvra+Sem/Org+N+Sg+Gen+PxSg2
giella#kantuvra+Sem/Org+N+Sg+Gen+PxSg2
giella#konsuleanta#virgi+N+Sg+Gen+PxSg2
giella#konsuleanta+Sem/Hum+N+Sg+Gen+PxSg2
giella#kontákta+Sem/Hum+N+Sg+Gen+PxSg2
gierdo#segmeanta+N+Sg+Gen+PxSg2
gigantisma+N+Sg+Gen+PxSg2
gintal#beaivi+N+Sg+Gen+PxSg2
ginttal#gahpir+N+Sg+Gen+PxSg2
ginttal#jođas+N+Sg+Gen+PxSg2
ginttal#juolgi+N+Sg+Gen+PxSg2
ginttal#veaika+N+Sg+Gen+PxSg2
ginttal+N+Sg+Gen+PxSg2
girje#prentehat+Sem/Org+N+Sg+Gen+PxSg2
girko#departemeanta+Sem/Org+N+Sg+Gen+PxSg2
gonte+N+Sg+Gen+PxSg2
gontor+N+Sg+Gen+PxSg2
govva#montáša+N+Sg+Gen+PxSg2
guolle#gonte+N+Sg+Gen+PxSg2
guolástus#departemeanta+Sem/Org+N+Sg+Gen+PxSg2
guovddáš#konsonánta+N+Sg+Gen+PxSg2
guovllu#kantuvra+Sem/Org+N+Sg+Gen+PxSg2
guovlo#departemeanta+Sem/Org+N+Sg+Gen+PxSg2
gántor+N+Sg+Gen+PxSg2
gántuvra+N+Sg+Gen+PxSg2
gávpe#departemeanta+Sem/Org+N+Sg+Gen+PxSg2
hanti+Sem/Ani+N+Sg+Gen+PxSg2
hupman#syntetisáhtor+N+Sg+Gen+PxSg2
hyasinta+N+Sg+Gen+PxSg2
hyasinta+N+Sg+Gen+PxSg2
hálddahus#departemeanta+Sem/Org+N+Sg+Gen+PxSg2
hálddahus#kantuvra+Sem/Org+N+Sg+Gen+PxSg2
hálddahus#kantuvra+Sem/Org+N+Sg+Gen+PxSg2
hálte#ventiila+N+Sg+Gen+PxSg2
identifikašuvdna#goarta+N+Sg+Gen+PxSg2
identifikašuvdna+N+Sg+Gen+PxSg2
identifiseren#apposišuvdna+N+Sg+Gen+PxSg2
identifiseren#operašuvdna+N+Sg+Gen+PxSg2
identitehta+N+Sg+Gen+PxSg2
impedimeanta#meroštallan+N+Sg+Gen+PxSg2
impediment#oassi+N+Sg+Gen+PxSg2
indifferentisma+N+Sg+Gen+PxSg2
industriija#departemeanta+N+Sg+Gen+PxSg2
infanteriija+Sem/Org+N+Sg+Gen+PxSg2
infantilisma+N+Sg+Gen+PxSg2
informánta+Sem/Hum+N+Sg+Gen+PxSg2
instrumeanta#panela+N+Sg+Gen+PxSg2
instrumeanta+N+Sg+Gen+PxSg2
instrumentalisma+N+Sg+Gen+PxSg2
integrašuvdna+N+Sg+Gen+PxSg2
integritehta+N+Sg+Gen+PxSg2
integrála+N+Sg+Gen+PxSg2
intellektualisma+N+Sg+Gen+PxSg2
intelligeansa+N+Sg+Gen+PxSg2
intensiiva#gursa+N+Sg+Gen+PxSg2
intensitehta+N+Sg+Gen+PxSg2
intenšuvdna#šiehtadus+N+Sg+Gen+PxSg2
intenšuvdna+N+Sg+Gen+PxSg2
inter#tekstualiteahtta+N+Sg+Gen+PxSg2
intereassa+N+Sg+Gen+PxSg2
interfereansa+N+Sg+Gen+PxSg2
interim#stivra+Sem/Org+N+Sg+Gen+PxSg2
interim#stivrra#válga+N+Sg+Gen+PxSg2
interim#stivrra#čoahkkin+N+Sg+Gen+PxSg2
interjekšuvdna+N+Sg+Gen+PxSg2
interneahtta+N+Sg+Gen+PxSg2
interneahtta#siidu+N+Sg+Gen+PxSg2
internáhta+Sem/Org+N+Sg+Gen+PxSg2
internáhtta+Sem/Org+N+Sg+Gen+PxSg2
interpellašuvdna#digaštallan+N+Sg+Gen+PxSg2
interpellašuvdna+N+Sg+Gen+PxSg2
interpellánta+Sem/Hum+N+Sg+Gen+PxSg2
interrogatiiva#pronomen+N+Sg+Gen+PxSg2
interrogatiiva+N+Sg+Gen+PxSg2
interválla+N+Sg+Gen+PxSg2
intonašuvdna+N+Sg+Gen+PxSg2
intraneahtta+N+Sg+Gen+PxSg2
intransitiiva#vearba+N+Sg+Gen+PxSg2
intreassa#organisašuvdna+Sem/Org+N+Sg+Gen+PxSg2
introspekšuvdna+N+Sg+Gen+PxSg2
intuišuvdna+N+Sg+Gen+PxSg2
inventeren+N+Sg+Gen+PxSg2
inventory#erohus+N+Sg+Gen+PxSg2
inventára+N+Sg+Gen+PxSg2
irredentisma+N+Sg+Gen+PxSg2
ivdne#elemeanta+N+Sg+Gen+PxSg2
jahke#reantu+N+Sg+Gen+PxSg2
jante#láhka+N+Sg+Gen+PxSg2
johtalus#departemeanta+Sem/Org+N+Sg+Gen+PxSg2
jorran#momeanta+N+Sg+Gen+PxSg2
juovla#ginttal+N+Sg+Gen+PxSg2
justiisa#departemeanta+Sem/Org+N+Sg+Gen+PxSg2
kantianisma+N+Sg+Gen+PxSg2
kantiidna#jođiheaddji+Sem/Hum+N+Sg+Gen+PxSg2
kantiidna+Sem/Org+N+Sg+Gen+PxSg2
kantiina+Sem/Org+N+Sg+Gen+PxSg2
kantuvra+Sem/Org+N+Sg+Gen+PxSg2
karanteana+N+Sg+Gen+PxSg2
karantena+N+Sg+Gen+PxSg2
kinttal+N+Sg+Gen+PxSg2
klementiidna+N+Sg+Gen+PxSg2
klieanta#lávde#goddi+Sem/Org+N+Sg+Gen+PxSg2
klieanta+Sem/Hum+N+Sg+Gen+PxSg2
klientealla+Sem/Hum+Sem/Group+N+Sg+Gen+PxSg2
kodependeanta+N+Sg+Gen+PxSg2
kokontrakšuvdna+N+Sg+Gen+PxSg2
kommandánta+Sem/Hum+N+Sg+Gen+PxSg2
kommeanta#adjunktiiva+N+Sg+Gen+PxSg2
kommeanta#partihkal+N+Sg+Gen+PxSg2
kommeanta#partihkkal+N+Sg+Gen+PxSg2
kommeanta#satellihtta+N+Sg+Gen+PxSg2
kommeanta+N+Sg+Gen+PxSg2
kommentára+N+Sg+Gen+PxSg2
komplemeanta+N+Sg+Gen+PxSg2
komponeanta+N+Sg+Gen+PxSg2
konfirmánta+Sem/Hum+N+Sg+Gen+PxSg2
konfrontašuvdna+N+Sg+Gen+PxSg2
konnossemeanta+N+Sg+Gen+PxSg2
konsentrašuvdna#doaibma+N+Sg+Gen+PxSg2
konsentrašuvdna#váddu+N+Sg+Gen+PxSg2
konsentrašuvdna+N+Sg+Gen+PxSg2
konsonantisma+N+Sg+Gen+PxSg2
konsonánta#guovddáš+N+Sg+Gen+PxSg2
konsonánta#čoahkki+N+Sg+Gen+PxSg2
konsonánta+N+Sg+Gen+PxSg2
konstitueanta+N+Sg+Gen+PxSg2
konsuleanta#veahkki+Sem/Hum+N+Sg+Gen+PxSg2
konsuleanta#virgi+N+Sg+Gen+PxSg2
konsuleanta+Sem/Hum+N+Sg+Gen+PxSg2
kontainer+N+Sg+Gen+PxSg2
kontaktor+N+Sg+Gen+PxSg2
konteaksta+N+Sg+Gen+PxSg2
konten#lista+N+Sg+Gen+PxSg2
konten#listu+N+Sg+Gen+PxSg2
konten+N+Sg+Gen+PxSg2
kontineanta+Sem/Plc+N+Sg+Gen+PxSg2
kontingeanta+N+Sg+Gen+PxSg2
kontinuatiiva+N+Sg+Gen+PxSg2
kontinuitehta+N+Sg+Gen+PxSg2
kontinuma+N+Sg+Gen+PxSg2
kontinuánta+N+Sg+Gen+PxSg2
konto+N+Sg+Gen+PxSg2
konto#girji+N+Sg+Gen+PxSg2
konto#koarta+N+Sg+Gen+PxSg2
konto#luohkká+N+Sg+Gen+PxSg2
konto#plána+N+Sg+Gen+PxSg2
kontor+N+Sg+Gen+PxSg2
kontor#čielggasmahttin+N+Sg+Gen+PxSg2
kontra#bássa+N+Sg+Gen+PxSg2
kontra#bássa+N+Sg+Gen+PxSg2
kontradikšuvdna+N+Sg+Gen+PxSg2
kontrakšuvdna+N+Sg+Gen+PxSg2
kontrolla#divat+N+Sg+Gen+PxSg2
kontrolla+N+Sg+Gen+PxSg2
kontrákta#mátta+N+Sg+Gen+PxSg2
kontrákta+N+Sg+Gen+PxSg2
kontrásta#nanusmahttin+N+Sg+Gen+PxSg2
kontrásta#ávnnas+N+Sg+Gen+PxSg2
kontrásta+N+Sg+Gen+PxSg2
konttor+N+Sg+Gen+PxSg2
kontu#girji+N+Sg+Gen+PxSg2
kontu+N+Sg+Gen+PxSg2
kontuvra+N+Sg+Gen+PxSg2
kontákta+Sem/Hum+Sem/Org+N+Sg+Gen+PxSg2
korefereanta+Sem/Hum+N+Sg+Gen+PxSg2
korinta+N+Sg+Gen+PxSg2
korintalaš+Sem/Hum+N+Sg+Gen+PxSg2
kotangeanta+N+Sg+Gen+PxSg2
krysantema+N+Sg+Gen+PxSg2
kultur#antropologiija+N+Sg+Gen+PxSg2
kultur#departemeanta+Sem/Org+N+Sg+Gen+PxSg2
kultur#identiteahtta+N+Sg+Gen+PxSg2
kultur#identitehta+N+Sg+Gen+PxSg2
kuntepillar+N+Sg+Gen+PxSg2
kvantifikáhtor+N+Sg+Gen+PxSg2
kvantifiseren#apposišuvdna+N+Sg+Gen+PxSg2
kvantiteahtta+N+Sg+Gen+PxSg2
kvantitehta+N+Sg+Gen+PxSg2
kvinteahtta+Sem/Org+N+Sg+Gen+PxSg2
kvotieanta+N+Sg+Gen+PxSg2
kánta+N+Sg+Gen+PxSg2
kántor+N+Sg+Gen+PxSg2
kántor#bargi+Sem/Hum+N+Sg+Gen+PxSg2
kántor#bargu+N+Sg+Gen+PxSg2
kántor#doaimmaheaddji+Sem/Hum+N+Sg+Gen+PxSg2
kántor#hoavda+Sem/Hum+N+Sg+Gen+PxSg2
kántor#latnja+Sem/Plc+N+Sg+Gen+PxSg2
kántor#ossodat+Sem/Org+N+Sg+Gen+PxSg2
kántor#veahkki+Sem/Hum+N+Sg+Gen+PxSg2
kánttor#doaimmaheaddji+N+Sg+Gen+PxSg2
kántur#bargu+N+Sg+Gen+PxSg2
kántur#doaimmaheaddji+Sem/Hum+N+Sg+Gen+PxSg2
kántur#jođiheaddji+Sem/Hum+N+Sg+Gen+PxSg2
kántur#latnja+Sem/Plc+N+Sg+Gen+PxSg2
kántur#ossodat+Sem/Org+N+Sg+Gen+PxSg2
kántur#servodat+Sem/Org+N+Sg+Gen+PxSg2
kántur#veahkki+Sem/Hum+N+Sg+Gen+PxSg2
kántuvra#bálvalus+N+Sg+Gen+PxSg2
labirinta#refleaksa+N+Sg+Gen+PxSg2
labyrinta+N+Sg+Gen+PxSg2
lasse#argumeanta+N+Sg+Gen+PxSg2
leans#mánne#kantuvra+Sem/Org+Sem/Plc+N+Sg+Gen+PxSg2
leans#mánni#kantuvra+Sem/Org+Sem/Plc+N+Sg+Gen+PxSg2
leanta+N+Sg+Gen+PxSg2
leutnánta+Sem/Hum+N+Sg+Gen+PxSg2
liekkas#rasttidan#koeffisieanta+N+Sg+Gen+PxSg2
litnet#kantuvra+Sem/Org+Sem/Plc+N+Sg+Gen+PxSg2
livnnet#kantuvra+Sem/Org+Sem/Plc+N+Sg+Gen+PxSg2
liánta+N+Sg+Gen+PxSg2
liántta#bužan+N+Sg+Gen+PxSg2
lunta+Sem/Hum+N+Sg+Gen+PxSg2
luntta#guovttos+N+Sg+Gen+PxSg2
láigo#pánta+N+Sg+Gen+PxSg2
lánto+N+Sg+Gen+PxSg2
lántor+N+Sg+Gen+PxSg2
mantra+N+Sg+Gen+PxSg2
mantálla+N+Sg+Gen+PxSg2
maŋŋil#reantu+N+Sg+Gen+PxSg2
maŋŋonan#reantu+N+Sg+Gen+PxSg2
meaddil#ventiila+N+Sg+Gen+PxSg2
merkantilisma+N+Sg+Gen+PxSg2
miel#presideanta+Sem/Hum+N+Sg+Gen+PxSg2
miel#studeanta+Sem/Hum+N+Sg+Gen+PxSg2
minta+N+Sg+Gen+PxSg2
momeanta#čoavdda+N+Sg+Gen+PxSg2
momeanta+N+Sg+Gen+PxSg2
mora#reantu+N+Sg+Gen+PxSg2
morfo#syntáksa+N+Sg+Gen+PxSg2
musihkka#elemeanta+N+Sg+Gen+PxSg2
máhccan#ventiila+N+Sg+Gen+PxSg2
máhtto#departemeanta+Sem/Org+Sem/Plc+N+Sg+Gen+PxSg2
namma#konsuleanta#bálvalus+N+Sg+Gen+PxSg2
njuolggo#proseanta#rehkenastin+N+Sg+Gen+PxSg2
náste#lieđđi+N+Sg+Gen+PxSg2
oadjo#kantuvra+Sem/Org+Sem/Plc+N+Sg+Gen+PxSg2
oahpaheaddje#studeanta+Sem/Hum+N+Sg+Gen+PxSg2
oahpaheaddji#studeanta+Sem/Hum+N+Sg+Gen+PxSg2
oahpahus#departemeanta+Sem/Org+Sem/Plc+N+Sg+Gen+PxSg2
oahpahus#kantuvra+Sem/Org+Sem/Plc+N+Sg+Gen+PxSg2
oanehis#áigge#reantu+N+Sg+Gen+PxSg2
oasus#kapitála#kontu+N+Sg+Gen+PxSg2
oasus#vuoito#kontu+N+Sg+Gen+PxSg2
oberst#leutnánta+Sem/Hum+N+Sg+Gen+PxSg2
oberstløytnant+Sem/Hum+N+Sg+Gen+PxSg2
obskurantisma+N+Sg+Gen+PxSg2
odontologa+Sem/Hum+N+Sg+Gen+PxSg2
odontologiija+N+Sg+Gen+PxSg2
oktavuođa#testamente+N+Sg+Gen+PxSg2
olgo#riika#departemeanta+Sem/Org+Sem/Plc+N+Sg+Gen+PxSg2
ollislaš#renten#nákca+N+Sg+Gen+PxSg2
olluvuohta+N+Sg+Gen+PxSg2
ontologa+Sem/Hum+N+Sg+Gen+PxSg2
ontologiija+N+Sg+Gen+PxSg2
opponeanta+Sem/Hum+N+Sg+Gen+PxSg2
orientašuvdna#advearba+N+Sg+Gen+PxSg2
ornamentihkka+N+Sg+Gen+PxSg2
ossodat#kantuvra+Sem/Org+Sem/Plc+N+Sg+Gen+PxSg2
ovda#kantuvra+Sem/Org+Sem/Plc+N+Sg+Gen+PxSg2
paintball+N+Sg+Gen+PxSg2
paleontologa+Sem/Hum+N+Sg+Gen+PxSg2
paleontologiija+N+Sg+Gen+PxSg2
panteisma+N+Sg+Gen+PxSg2
parlameanta+Sem/Org+Build+N+Sg+Gen+PxSg2
parlamentarihkkar+Sem/Hum+N+Sg+Gen+PxSg2
parlamentarihkkár+N+Sg+Gen+PxSg2
parlamentarihkkár#konferánsa+N+Sg+Gen+PxSg2
parlamentarisma+N+Sg+Gen+PxSg2
parlamentihkkár+Sem/Hum+N+Sg+Gen+PxSg2
partisipánta+Sem/Hum+N+Sg+Gen+PxSg2
pasieanta#áittardeaddji+Sem/Hum+N+Sg+Gen+PxSg2
pasieanta+Sem/Hum+N+Sg+Gen+PxSg2
pateanta#láhka+N+Sg+Gen+PxSg2
pateanta#ohcamuš+N+Sg+Gen+PxSg2
pateanta+N+Sg+Gen+PxSg2
pedanteriija+N+Sg+Gen+PxSg2
pentagrámma+N+Sg+Gen+PxSg2
penšun#proseanta+N+Sg+Gen+PxSg2
pergameanta#gearru+N+Sg+Gen+PxSg2
pergameanta+N+Sg+Gen+PxSg2
personála#kantuvra+Sem/Org+Sem/Plc+N+Sg+Gen+PxSg2
personála#konsuleanta+Sem/Hum+N+Sg+Gen+PxSg2
pikanteriija+N+Sg+Gen+PxSg2
plána#dokumeanta+N+Sg+Gen+PxSg2
poasta#kantuvra+Sem/Plc+N+Sg+Gen+PxSg2
pointillisma+N+Sg+Gen+PxSg2
politiija#departemeanta+Sem/Org+Sem/Plc+N+Sg+Gen+PxSg2
praktikánta+Sem/Hum+N+Sg+Gen+PxSg2
preanta#gálvu+N+Sg+Gen+PxSg2
preanta#teaksta+N+Sg+Gen+PxSg2
preanttus+N+Sg+Gen+PxSg2
prentehus+Sem/Org+Sem/Plc+N+Sg+Gen+PxSg2
prenten#friddjavuohta+N+Sg+Gen+PxSg2
presentašuvdna+N+Sg+Gen+PxSg2
presideanta#evttohas+Sem/Hum+N+Sg+Gen+PxSg2
presideanta#goddi+Sem/Org+N+Sg+Gen+PxSg2
presideanta+Sem/Hum+N+Sg+Gen+PxSg2
pro#substantiiva+N+Sg+Gen+PxSg2
produseanta+N+Sg+Gen+PxSg2
proseanta#luoitin+N+Sg+Gen+PxSg2
proseanta#mearri+N+Sg+Gen+PxSg2
proseanta+N+Sg+Gen+PxSg2
protestantisma+N+Sg+Gen+PxSg2
pánta#girji+N+Sg+Gen+PxSg2
pánta#vealgi+N+Sg+Gen+PxSg2
pánta#vuoigatvuohta+N+Sg+Gen+PxSg2
pánta+N+Sg+Gen+PxSg2
reanta+N+Sg+Gen+PxSg2
reanto#boahtu+N+Sg+Gen+PxSg2
reanto#dagaldat+N+Sg+Gen+PxSg2
reanto#geasus+N+Sg+Gen+PxSg2
reanto#gollu+N+Sg+Gen+PxSg2
reanto#juolgi+N+Sg+Gen+PxSg2
reanto#lassi+N+Sg+Gen+PxSg2
reanto#massu+N+Sg+Gen+PxSg2
reanttu#reantu+N+Sg+Gen+PxSg2
reantu+N+Sg+Gen+PxSg2
reantár+Sem/Hum+N+Sg+Gen+PxSg2
refereanta+Sem/Hum+N+Sg+Gen+PxSg2
reformánta+Sem/Hum+N+Sg+Gen+PxSg2
regeanta#nummar+N+Sg+Gen+PxSg2
regiovdna#departemeanta+Sem/Org+Sem/Plc+N+Sg+Gen+PxSg2
registreren#kantuvra+Sem/Org+Sem/Plc+N+Sg+Gen+PxSg2
remitteanta+Sem/Hum+N+Sg+Gen+PxSg2
rentehat+Sem/Org+Sem/Plc+N+Sg+Gen+PxSg2
rentehus+Sem/Org+Sem/Plc+N+Sg+Gen+PxSg2
renten#nákca+N+Sg+Gen+PxSg2
renton#áhkku+Sem/Hum+N+Sg+Gen+PxSg2
representašuvdna+N+Sg+Gen+PxSg2
riddo#departemeanta+Sem/Org+Sem/Plc+N+Sg+Gen+PxSg2
riekte#veahkke#kantuvra+Sem/Org+Sem/Plc+N+Sg+Gen+PxSg2
riikka#antikvára+Sem/Hum+N+Sg+Gen+PxSg2
rivgo#suonti+Sem/Hum+N+Sg+Gen+PxSg2
romantihkka+N+Sg+Gen+PxSg2
ruhta#kantuvra+Sem/Org+Sem/Plc+N+Sg+Gen+PxSg2
runtamaš+Sem/Hum+N+Sg+Gen+PxSg2
ruovttu#veahkke#kantuvra+Sem/Org+Sem/Plc+N+Sg+Gen+PxSg2
rántet+N+Sg+Gen+PxSg2
rássi+Sem/Plant+N+Sg+Gen+PxSg2
røntgen+N+Sg+Gen+PxSg2
røntgen#govva+N+Sg+Gen+PxSg2
røntgen#latnja+Sem/Plc+N+Sg+Gen+PxSg2
røntgen#ossodat+Sem/Org+Sem/Plc+N+Sg+Gen+PxSg2
røntgenologa+Sem/Hum+N+Sg+Gen+PxSg2
røntgenologiija+N+Sg+Gen+PxSg2
sakrameanta+N+Sg+Gen+PxSg2
searvadahttin#departemeanta+Sem/Org+Sem/Plc+N+Sg+Gen+PxSg2
sedimeanta+N+Sg+Gen+PxSg2
sekánta+N+Sg+Gen+PxSg2
semantihkka+N+Sg+Gen+PxSg2
semeanta+N+Sg+Gen+PxSg2
senila#demeanta+Sem/Hum+N+Sg+Gen+PxSg2
sente+N+Sg+Gen+PxSg2
senti#mehter+N+Sg+Gen+PxSg2
sentralisma+N+Sg+Gen+PxSg2
sentrifuga+N+Sg+Gen+PxSg2
sentrifugála#fápmu+N+Sg+Gen+PxSg2
sentrisma+N+Sg+Gen+PxSg2
sentrála+N+Sg+Gen+PxSg2
serpentiidna+N+Sg+Gen+PxSg2
seršánta+Sem/Hum+N+Sg+Gen+PxSg2
shintoisma+N+Sg+Gen+PxSg2
sibilánta+N+Sg+Gen+PxSg2
simsi+N+Sg+Gen+PxSg2
sintren+N+Sg+Gen+PxSg2
sis#departemeanta+N+Sg+Gen+PxSg2
sisa#bidjo#reantu+N+Sg+Gen+PxSg2
siskkáldas#reanto#vuohki+N+Sg+Gen+PxSg2
siskkáldas#reantu+N+Sg+Gen+PxSg2
skuvla#internáhtta+Sem/Org+Build+N+Sg+Gen+PxSg2
skuvla#kantiidna+Sem/Org+Build+N+Sg+Gen+PxSg2
skuvla#kantuvra+Sem/Org+Sem/Plc+N+Sg+Gen+PxSg2
sortimeanta+N+Sg+Gen+PxSg2
sosiála#departemeanta+Sem/Org+Sem/Plc+N+Sg+Gen+PxSg2
sosiála#kantuvra+Sem/Org+Sem/Plc+N+Sg+Gen+PxSg2
sosiála#konsuleanta+Sem/Hum+N+Sg+Gen+PxSg2
spinto#čuohpan+N+Sg+Gen+PxSg2
spintu+N+Sg+Gen+PxSg2
spiránta+N+Sg+Gen+PxSg2
sponta#heavval+N+Sg+Gen+PxSg2
sponta+N+Sg+Gen+PxSg2
spontanisma+N+Sg+Gen+PxSg2
spontanitehta+N+Sg+Gen+PxSg2
spontána#motorihkka+N+Sg+Gen+PxSg2
sprinta+N+Sg+Gen+PxSg2
stivren#dokumeanta+N+Sg+Gen+PxSg2
studeanta+Sem/Hum+N+Sg+Gen+PxSg2
stuorra#digge#presideanta+Sem/Hum+N+Sg+Gen+PxSg2
stuđeanta+N+Sg+Gen+PxSg2
stáhta#internáhta+Sem/Org+Sem/Plc+N+Sg+Gen+PxSg2
substantiiva#dávda+N+Sg+Gen+PxSg2
substantiiva+N+Sg+Gen+PxSg2
substantiivvalaš+N+Sg+Gen+PxSg2
suodjalus#departemeanta+Sem/Org+Sem/Plc+N+Sg+Gen+PxSg2
suonti+Sem/Hum+N+Sg+Gen+PxSg2
supplemeanta#čiehka+N+Sg+Gen+PxSg2
syntesa+N+Sg+Gen+PxSg2
syntha+N+Sg+Gen+PxSg2
syntáksa+N+Sg+Gen+PxSg2
sáhkarmenta+N+Sg+Gen+PxSg2
sáigo#vuolpu+N+Sg+Gen+PxSg2
sáme#digge#presideanta+Sem/Hum+N+Sg+Gen+PxSg2
taleanta+Sem/Hum+N+Sg+Gen+PxSg2
tangeanta+N+Sg+Gen+PxSg2
terpentiidna+N+Sg+Gen+PxSg2
testameanta+N+Sg+Gen+PxSg2
testamente+N+Sg+Gen+PxSg2
testamentá+N+Sg+Gen+PxSg2
tivoliija+Sem/Org+Event+N+Sg+Gen+PxSg2
traseanta+N+Sg+Gen+PxSg2
tráhppa#vinta+N+Sg+Gen+PxSg2
variánta+N+Sg+Gen+PxSg2
vealge#reantu+N+Sg+Gen+PxSg2
vearro#máksin#kontu+N+Sg+Gen+PxSg2
veksel#diskonteren+N+Sg+Gen+PxSg2
ventiila#lovttan+N+Sg+Gen+PxSg2
ventiila#čohkkehat+N+Sg+Gen+PxSg2
ventiila+N+Sg+Gen+PxSg2
ventilašuvdna+N+Sg+Gen+PxSg2
vinta#latnja+Sem/Plc+N+Sg+Gen+PxSg2
vinta+N+Sg+Gen+PxSg2
vinte#stoalpu+N+Sg+Gen+PxSg2
vinte#čielgi+N+Sg+Gen+PxSg2
vinte#čotta+N+Sg+Gen+PxSg2
vinte+N+Sg+Gen+PxSg2
vintán+Sem/Ani+N+Sg+Gen+PxSg2
vuodjen#kantuvra+Sem/Org+Sem/Plc+N+Sg+Gen+PxSg2
vuodjin#kantuvra+Sem/Org+Sem/Plc+N+Sg+Gen+PxSg2
vuoigatvuođa#pasieanta+Sem/Hum+N+Sg+Gen+PxSg2
vuolle#seršánta+Sem/Hum+N+Sg+Gen+PxSg2
vuosttas#konsuleanta+Sem/Hum+N+Sg+Gen+PxSg2
vuosttaš#konsuleanta+Sem/Hum+N+Sg+Gen+PxSg2
vuođđo#dokumeanta+N+Sg+Gen+PxSg2
váldo#dokumeanta+N+Sg+Gen+PxSg2
váldo#fága#studeanta+Sem/Hum+N+Sg+Gen+PxSg2
váldo#kantuvra+Sem/Org+Sem/Plc+N+Sg+Gen+PxSg2
válga#kantuvra+Sem/Org+Sem/Plc+N+Sg+Gen+PxSg2
várre#presideanta+Sem/Hum+N+Sg+Gen+PxSg2
váráiduhttin#kantuvra+Sem/Org+Sem/Plc+N+Sg+Gen+PxSg2
xantoma+N+Sg+Gen+PxSg2
ája#narti+N+Sg+Gen+PxSg2
álgo#konten+N+Sg+Gen+PxSg2
ánta#mánni+Sem/Hum+N+Sg+Gen+PxSg2
ávža+N+Sg+Gen+PxSg2
ášše#dokumeanta+N+Sg+Gen+PxSg2
čavgen#momeanta+N+Sg+Gen+PxSg2
čeabi+N+Sg+Gen+PxSg2
šlánte+N+Sg+Gen+PxSg2
šlántu+N+Sg+Gen+PxSg2
čuotnját#rássi+N+Sg+Gen+PxSg2
čuozáhat#partisipánta+N+Sg+Gen+PxSg2
kultur#kantuvra+Sem/Org+Sem/Plc+N+Sg+Gen+PxSg2
benzena+N+Sg+Gen+PxSg2
bunzzar+N+Sg+Gen+PxSg2
goanzi+Sem/Hum+N+Sg+Gen+PxSg2
janzi+Sem/Hum+N+Sg+Gen+PxSg2
leanzi+Sem/Hum+Sem/Ani+N+Sg+Gen+PxSg2
reanzi+Sem/Ani+N+Sg+Gen+PxSg2
rinzi+Sem/Hum+N+Sg+Gen+PxSg2
runzen+N+Sg+Gen+PxSg2
runzi+Sem/Hum+N+Sg+Gen+PxSg2
veanzi+Sem/Hum+N+Sg+Gen+PxSg2
venzzon+Sem/Hum+N+Sg+Gen+PxSg2
šlanze#dálki+Wthr+N+Sg+Gen+PxSg2
šleanze#báhkka+N+Sg+Gen+PxSg2
šleanzi+Sem/Hum+N+Sg+Gen+PxSg2
šlinzi+Sem/Ani+N+Sg+Gen+PxSg2
+N+Sg+Gen+PxSg2
roanžu+Sem/Hum+Sem/Ani+N+Sg+Gen+PxSg2
steanže#juolgi+Sem/Hum+N+Sg+Gen+PxSg2
steanži+N+Sg+Gen+PxSg2
steanžá+N+Sg+Gen+PxSg2
stunžen#láttu+N+Sg+Gen+PxSg2
stánže#láirá+N+Sg+Gen+PxSg2
stánži+N+Sg+Gen+PxSg2
čuonžá+Sem/Ani+N+Sg+Gen+PxSg2
+N+Sg+Gen+PxSg2
seaŋgga#vuol+N+Sg+Gen+PxSg2
máŋgga#geavahus+N+Sg+Gen+PxSg2
streaŋga+N+Sg+Gen+PxSg2
asfálta#betoŋga+N+Sg+Gen+PxSg2
atnu#diŋga+N+Sg+Gen+PxSg2
balkoŋga+N+Sg+Gen+PxSg2
basseaŋga+N+Sg+Gen+PxSg2
beaŋgil+N+Sg+Gen+PxSg2
betoŋga#lohkki+N+Sg+Gen+PxSg2
betoŋga#luodda+N+Sg+Gen+PxSg2
betoŋga#seaidni+N+Sg+Gen+PxSg2
betoŋga+N+Sg+Gen+PxSg2
biika#sreaŋga+N+Sg+Gen+PxSg2
biika#sráŋga+N+Sg+Gen+PxSg2
biika#streaŋga+N+Sg+Gen+PxSg2
bivttas#diŋga+N+Sg+Gen+PxSg2
bivttas#heaŋggastat+N+Sg+Gen+PxSg2
bivttas#heŋgehat+N+Sg+Gen+PxSg2
bivttas#heŋgen#roahkki+N+Sg+Gen+PxSg2
bivttas#heŋggon+N+Sg+Gen+PxSg2
biŋgo+N+Sg+Gen+PxSg2
blankeahtta#ráŋggáštus+N+Sg+Gen+PxSg2
boađus#áŋgiruššan+N+Sg+Gen+PxSg2
bohcce#jeaŋga+N+Sg+Gen+PxSg2
breava#máŋggus+N+Sg+Gen+PxSg2
bumbe#doaŋggat+N+Sg+Gen+PxSg2
buohcan#seaŋga+N+Sg+Gen+PxSg2
bánta#fáŋga+Sem/Hum+N+Sg+Gen+PxSg2
báza#ráŋggáštus+N+Sg+Gen+PxSg2
cábmin#ráŋggáštus+N+Sg+Gen+PxSg2
cápmin#ráŋggáštus+N+Sg+Gen+PxSg2
deaŋgi+N+Sg+Gen+PxSg2
deŋggodat+N+Sg+Gen+PxSg2
didde#spiŋggar+Sem/Ani+N+Sg+Gen+PxSg2
diehto#áŋgirvuohta+N+Sg+Gen+PxSg2
diftoŋga+N+Sg+Gen+PxSg2
diŋga+Sem/Hum+Sem/Ani+Build+Txt+N+Sg+Gen+PxSg2
diŋgojeaddji+Sem/Hum+N+Sg+Gen+PxSg2
diŋgojupmi+N+Sg+Gen+PxSg2
diŋgon#buvttadeaddji+Sem/Hum+N+Sg+Gen+PxSg2
diŋgon#buvttadus+N+Sg+Gen+PxSg2
diŋgon#duođaštus+N+Sg+Gen+PxSg2
diŋgon#dárkkástus+N+Sg+Gen+PxSg2
diŋgon#máhcahan#lihppu+N+Sg+Gen+PxSg2
diŋgon#máhcaheapmi+N+Sg+Gen+PxSg2
diŋgon#terminála+Sem/Plc+N+Sg+Gen+PxSg2
doaŋge#geasáhat+N+Sg+Gen+PxSg2
doaŋggat+N+Sg+Gen+PxSg2
doaŋgges#njuovčča+Sem/Hum+N+Sg+Gen+PxSg2
doaŋgi+Sem/Hum+N+Sg+Gen+PxSg2
doŋgeri#buvssat+N+Sg+Gen+PxSg2
doŋgárii#buvssat+N+Sg+Gen+PxSg2
dule#gáŋga+N+Sg+Gen+PxSg2
dumá#jeaŋga+N+Sg+Gen+PxSg2
duolba#jeaŋga+N+Sg+Gen+PxSg2
duŋgá+N+Sg+Gen+PxSg2
eaŋgal+Sem/Hum+N+Sg+Gen+PxSg2
eaŋgalas#giella+N+Sg+Gen+PxSg2
eaŋgalas#rái#suoidni+N+Sg+Gen+PxSg2
eaŋgals#giella+N+Sg+Gen+PxSg2
eaŋgals#olmmái+Sem/Hum+N+Sg+Gen+PxSg2
eaŋgals#rái#suoidni+N+Sg+Gen+PxSg2
eváŋgiljon+N+Sg+Gen+PxSg2
eŋgalas#rái#suoidni+N+Sg+Gen+PxSg2
eŋgel+Sem/Hum+N+Sg+Gen+PxSg2
eŋgelas#giel#fága+N+Sg+Gen+PxSg2
eŋgelas#giel#máhttu+N+Sg+Gen+PxSg2
eŋgelas#giella+N+Sg+Gen+PxSg2
eŋgelas#girji+N+Sg+Gen+PxSg2
eŋgelas#rái#suoidni+N+Sg+Gen+PxSg2
fadni#stráŋga+N+Sg+Gen+PxSg2
festniŋga+N+Sg+Gen+PxSg2
fiidna#jeaŋga+N+Sg+Gen+PxSg2
fáŋga#bargi+Sem/Hum+N+Sg+Gen+PxSg2
fáŋga+Sem/Hum+N+Sg+Gen+PxSg2
fáŋgal+N+Sg+Gen+PxSg2
fáŋgavuohta+N+Sg+Gen+PxSg2
gazza#doaŋggat+N+Sg+Gen+PxSg2
gaŋgi+Sem/Hum+N+Sg+Gen+PxSg2
geaŋga+N+Sg+Gen+PxSg2
giddagas#ráŋggáštus+N+Sg+Gen+PxSg2
goŋge+Sem/Hum+N+Sg+Gen+PxSg2
gudne#áŋgirvuohta+N+Sg+Gen+PxSg2
gávriŋga+N+Sg+Gen+PxSg2
gáŋga+N+Sg+Gen+PxSg2
gáŋgen+N+Sg+Gen+PxSg2
heartta#goŋge+N+Sg+Gen+PxSg2
heaŋga#lohkka+N+Sg+Gen+PxSg2
heaŋggastat+N+Sg+Gen+PxSg2
heaŋggo#bákti+N+Sg+Gen+PxSg2
heaŋggu+Sem/Plc+N+Sg+Gen+PxSg2
heaŋgá#johtin+N+Sg+Gen+PxSg2
heaŋgá#lohkka+N+Sg+Gen+PxSg2
heaŋgá#lássa+N+Sg+Gen+PxSg2
heaŋgá#máhppa+N+Sg+Gen+PxSg2
heaŋgá#máhttá+N+Sg+Gen+PxSg2
heaŋgá#ruohtas+N+Sg+Gen+PxSg2
heaŋgá#šaldi+N+Sg+Gen+PxSg2
heaŋgá#šaldi+N+Sg+Gen+PxSg2
heŋge+N+Sg+Gen+PxSg2
heŋgehat+N+Sg+Gen+PxSg2
heŋgen#sivlu+N+Sg+Gen+PxSg2
heŋggohat+N+Sg+Gen+PxSg2
heŋggon+N+Sg+Gen+PxSg2
heŋgo#bákti+N+Sg+Gen+PxSg2
heŋgo+N+Sg+Gen+PxSg2
hiŋggal+N+Sg+Gen+PxSg2
hiŋggil+N+Sg+Gen+PxSg2
holga#heaŋgán+N+Sg+Gen+PxSg2
huksen#tiŋga+N+Sg+Gen+PxSg2
háldo#fáŋga+Sem/Hum+N+Sg+Gen+PxSg2
háŋgil+N+Sg+Gen+PxSg2
háŋgu+N+Sg+Gen+PxSg2
ieš#jeŋgen#skruvva+N+Sg+Gen+PxSg2
irge#reaŋga+Sem/Hum+N+Sg+Gen+PxSg2
jeaŋga#gilga+N+Sg+Gen+PxSg2
jeaŋga#goargŋun+N+Sg+Gen+PxSg2
jeaŋga#mihtádas+N+Sg+Gen+PxSg2
jeaŋga+N+Sg+Gen+PxSg2
jeŋgen#báhkka+N+Sg+Gen+PxSg2
jeŋgen#dáhppa+N+Sg+Gen+PxSg2
jeŋgen#stálli+N+Sg+Gen+PxSg2
jeŋgen#stálli+N+Sg+Gen+PxSg2
jeŋgen+N+Sg+Gen+PxSg2
jođihan#áŋgirdeapmi+N+Sg+Gen+PxSg2
juvla#heaŋggastat+N+Sg+Gen+PxSg2
juŋgel+Sem/Plc+N+Sg+Gen+PxSg2
juŋgá+N+Sg+Gen+PxSg2
jápmin#seaŋga+N+Sg+Gen+PxSg2
kardáŋga+N+Sg+Gen+PxSg2
kartoŋga+N+Sg+Gen+PxSg2
kavriŋga+N+Sg+Gen+PxSg2
kliippe#táŋggat+N+Sg+Gen+PxSg2
leaŋga+N+Sg+Gen+PxSg2
leŋge+N+Sg+Gen+PxSg2
lih#doaŋggat+N+Sg+Gen+PxSg2
lih#toaŋggat+N+Sg+Gen+PxSg2
liibe#toaŋggat+N+Sg+Gen+PxSg2
liippe#táŋggat+N+Sg+Gen+PxSg2
loahppa#diŋgon+N+Sg+Gen+PxSg2
láŋgá+N+Sg+Gen+PxSg2
maksima#ráŋggáštus+N+Sg+Gen+PxSg2
maŋŋe#roaŋga+N+Sg+Gen+PxSg2
monoftoŋga+N+Sg+Gen+PxSg2
máhcce#heaŋgán+N+Sg+Gen+PxSg2
mánná#seaŋga+N+Sg+Gen+PxSg2
máŋga#náittosvuohta+N+Sg+Gen+PxSg2
máŋga#vuodju+N+Sg+Gen+PxSg2
máŋga#čiehka+N+Sg+Gen+PxSg2
máŋgehus+N+Sg+Gen+PxSg2
máŋgen#latnja+Sem/Plc+N+Sg+Gen+PxSg2
máŋgen#mašiidna+N+Sg+Gen+PxSg2
máŋgen+N+Sg+Gen+PxSg2
máŋgga#adni#mašiidna+N+Sg+Gen+PxSg2
máŋgga#barggu#mašiidna+N+Sg+Gen+PxSg2
máŋgga#doaimma#dállu+Build+N+Sg+Gen+PxSg2
máŋgga#dáfotvuohta+N+Sg+Gen+PxSg2
máŋgga#geavahan#plána+N+Sg+Gen+PxSg2
máŋgga#geavahus#visti+N+Sg+Gen+PxSg2
máŋgga#geavat#plána+N+Sg+Gen+PxSg2
máŋgga#lođat#ovttastus+N+Sg+Gen+PxSg2
máŋgga#luotta#vuohki+N+Sg+Gen+PxSg2
máŋgga#oaivilvuohta+N+Sg+Gen+PxSg2
máŋgga#siffar#lohku+N+Sg+Gen+PxSg2
máŋgga#čiegahas+N+Sg+Gen+PxSg2
máŋggabealátvuohta+N+Sg+Gen+PxSg2
máŋggaid#lohku+N+Sg+Gen+PxSg2
máŋggas+N+Sg+Gen+PxSg2
máŋggus+N+Sg+Gen+PxSg2
njaŋgaras+Sem/Hum+N+Sg+Gen+PxSg2
njaŋgi+Sem/Hum+N+Sg+Gen+PxSg2
njaŋgu+Sem/Hum+N+Sg+Gen+PxSg2
njealje#čiegat#jeaŋga+N+Sg+Gen+PxSg2
njáŋgaras+N+Sg+Gen+PxSg2
njáŋggo#fierbmi+N+Sg+Gen+PxSg2
njáŋgi+N+Sg+Gen+PxSg2
njáŋgu+N+Sg+Gen+PxSg2
náittos#seaŋga+N+Sg+Gen+PxSg2
oalge#heaŋgán+N+Sg+Gen+PxSg2
okta#seaŋga#latnja+Sem/Plc+N+Sg+Gen+PxSg2
ovda#roaŋga+N+Sg+Gen+PxSg2
pinjoŋga+N+Sg+Gen+PxSg2
poeaŋga+N+Sg+Gen+PxSg2
pop#návle#doaŋggat+N+Sg+Gen+PxSg2
porsáŋgulaš+Sem/Hum+N+Sg+Gen+PxSg2
prošeakta#juŋgel+N+Sg+Gen+PxSg2
puddiŋga+N+Sg+Gen+PxSg2
reaŋga+Sem/Hum+N+Sg+Gen+PxSg2
rektáŋgel+N+Sg+Gen+PxSg2
riŋga+N+Sg+Gen+PxSg2
riŋggal+Sem/Hum+Sem/Ani+N+Sg+Gen+PxSg2
roaŋga+N+Sg+Gen+PxSg2
roŋge+N+Sg+Gen+PxSg2
ruovde#gáŋga+N+Sg+Gen+PxSg2
ruŋgu+Sem/Ani+N+Sg+Gen+PxSg2
ráŋggáštan#beassan#njuolggadus+N+Sg+Gen+PxSg2
ráŋggáštan#beassan+N+Sg+Gen+PxSg2
ráŋggáštan#láhka+N+Sg+Gen+PxSg2
ráŋggáštan#maŋideapmi+N+Sg+Gen+PxSg2
ráŋggáštan#mearrádus+N+Sg+Gen+PxSg2
ráŋggáštan#riekte#teoriija+N+Sg+Gen+PxSg2
ráŋggáštan#ášši+N+Sg+Gen+PxSg2
ráŋggáštus#báiki+Sem/Plc+N+Sg+Gen+PxSg2
ráŋggáštus#gierdu+N+Sg+Gen+PxSg2
ráŋggáštus#lága+N+Sg+Gen+PxSg2
ráŋggáštus#láhka+N+Sg+Gen+PxSg2
ráŋggáštus#mearka+N+Sg+Gen+PxSg2
ráŋggáštus#ovddas#vástádus+N+Sg+Gen+PxSg2
ráŋggáštus#riekti+N+Sg+Gen+PxSg2
ráŋggáštus#čievččastat+N+Sg+Gen+PxSg2
ráŋggáštus#čievččasteapmi+N+Sg+Gen+PxSg2
ráŋggáštus+N+Sg+Gen+PxSg2
seahke#diŋga+Sem/Hum+N+Sg+Gen+PxSg2
seahke#tiŋga+Sem/Hum+N+Sg+Gen+PxSg2
seaŋga#aládus+N+Sg+Gen+PxSg2
seaŋga#beavddáš+N+Sg+Gen+PxSg2
seaŋga#beavdi+N+Sg+Gen+PxSg2
seaŋga#báiki+Sem/Plc+N+Sg+Gen+PxSg2
seaŋga#govččas+N+Sg+Gen+PxSg2
seaŋga#guoibmi+Sem/Hum+N+Sg+Gen+PxSg2
seaŋga#guovddáš+N+Sg+Gen+PxSg2
seaŋga#latnja+Sem/Plc+N+Sg+Gen+PxSg2
seaŋga#nisson+Sem/Hum+N+Sg+Gen+PxSg2
seaŋga#nisu+Sem/Hum+N+Sg+Gen+PxSg2
seaŋga#ravda+N+Sg+Gen+PxSg2
seaŋga+N+Sg+Gen+PxSg2
seaŋgga#vuolli+N+Sg+Gen+PxSg2
sierranahttin#seaŋga#latnja+Sem/Plc+N+Sg+Gen+PxSg2
sihkkarastin#máŋggus+N+Sg+Gen+PxSg2
skiŋge#gaccet+Sem/Ani+N+Sg+Gen+PxSg2
skiŋggas+N+Sg+Gen+PxSg2
skiŋgá+N+Sg+Gen+PxSg2
skoaruŋgá+Sem/Hum+Sem/Ani+N+Sg+Gen+PxSg2
soahte#fáŋga+Sem/Hum+N+Sg+Gen+PxSg2
spiŋggar+Sem/Ani+N+Sg+Gen+PxSg2
spuŋgu+Sem/Ani+N+Sg+Gen+PxSg2
spáŋga+N+Sg+Gen+PxSg2
sreaŋga+N+Sg+Gen+PxSg2
sráŋga#spigir+N+Sg+Gen+PxSg2
sráŋga#spihkár+N+Sg+Gen+PxSg2
sráŋga#spiikkár+N+Sg+Gen+PxSg2
sráŋga+N+Sg+Gen+PxSg2
steaŋgá+N+Sg+Gen+PxSg2
stoaŋgu+N+Sg+Gen+PxSg2
streaŋga+N+Sg+Gen+PxSg2
stráŋga#jielli+N+Sg+Gen+PxSg2
stráŋga+N+Sg+Gen+PxSg2
stuŋga+N+Sg+Gen+PxSg2
stálle#gáŋga+N+Sg+Gen+PxSg2
stáŋga#jielli+N+Sg+Gen+PxSg2
stáŋga+N+Sg+Gen+PxSg2
swiŋga+N+Sg+Gen+PxSg2
sáŋga#vihttá+N+Sg+Gen+PxSg2
sáŋgá+N+Sg+Gen+PxSg2
sáŋgár+Sem/Hum+N+Sg+Gen+PxSg2
tallearka#hiŋggal+N+Sg+Gen+PxSg2
termo#máŋgen+N+Sg+Gen+PxSg2
tiŋga+Sem/Hum+Sem/Ani+Build+Txt+N+Sg+Gen+PxSg2
trapesa#jeaŋga+N+Sg+Gen+PxSg2
triáŋgel+N+Sg+Gen+PxSg2
tráktor#heaŋgár+N+Sg+Gen+PxSg2
tunealla#tiŋga+Build+N+Sg+Gen+PxSg2
táŋggat+N+Sg+Gen+PxSg2
uŋggar+N+Sg+Gen+PxSg2
uŋgár#giella+N+Sg+Gen+PxSg2
uŋgára#giella+N+Sg+Gen+PxSg2
veaŋga+N+Sg+Gen+PxSg2
vikiŋga#áigiG+N+Sg+Gen+PxSg2
vikiŋga+Sem/Hum+N+Sg+Gen+PxSg2
áhcagas#sreaŋga+N+Sg+Gen+PxSg2
áŋgel#sáksi+Sem/Hum+N+Sg+Gen+PxSg2
áŋggaštus+N+Sg+Gen+PxSg2
áŋgiruššan#suorgi+N+Sg+Gen+PxSg2
áŋgirvuohta+N+Sg+Gen+PxSg2
čiehka#heaŋgán+N+Sg+Gen+PxSg2
šleaŋga#čuoivvat+Sem/Ani+N+Sg+Gen+PxSg2
šleaŋgu+N+Sg+Gen+PxSg2
šleŋggon+Sem/Hum+N+Sg+Gen+PxSg2
šliŋgu+N+Sg+Gen+PxSg2
šloaŋgu+Sem/Hum+N+Sg+Gen+PxSg2
šluoŋga+N+Sg+Gen+PxSg2
šláŋga+N+Sg+Gen+PxSg2
šláŋgaras+N+Sg+Gen+PxSg2
čuovga#máŋgen+N+Sg+Gen+PxSg2
čuožžun#seaŋga+N+Sg+Gen+PxSg2
čáhce#bumpe#doaŋggat+N+Sg+Gen+PxSg2
čárven#doaŋggat+N+Sg+Gen+PxSg2
fráŋken#mášen+N+Sg+Gen+PxSg2
atta#báŋku+Sem/Org+N+Sg+Gen+PxSg2
beaŋka#ráidu+N+Sg+Gen+PxSg2
beaŋka+N+Sg+Gen+PxSg2
beaŋká+N+Sg+Gen+PxSg2
bensen#táŋka+N+Sg+Gen+PxSg2
bišáŋke+Sem/Ani+N+Sg+Gen+PxSg2
borran#reŋko+N+Sg+Gen+PxSg2
boŋkkas+N+Sg+Gen+PxSg2
boŋkkus+N+Sg+Gen+PxSg2
boŋkor+N+Sg+Gen+PxSg2
buođđo#báŋka+N+Sg+Gen+PxSg2
buođđo#reŋko+N+Sg+Gen+PxSg2
báŋka+N+Sg+Gen+PxSg2
báŋko#eaiggát+Sem/Hum+N+Sg+Gen+PxSg2
báŋko#girji+N+Sg+Gen+PxSg2
báŋko#giro+N+Sg+Gen+PxSg2
báŋko#hoavda+Sem/Hum+N+Sg+Gen+PxSg2
báŋko#koarta+N+Sg+Gen+PxSg2
báŋko#kontu+N+Sg+Gen+PxSg2
báŋko#loatna+N+Sg+Gen+PxSg2
báŋko#máhtta+N+Sg+Gen+PxSg2
báŋko#remissa+N+Sg+Gen+PxSg2
báŋko#rosvu+N+Sg+Gen+PxSg2
báŋko#vuorká+N+Sg+Gen+PxSg2
báŋku+Sem/Org+Sem/Plc+N+Sg+Gen+PxSg2
data#báŋku+N+Sg+Gen+PxSg2
duŋke+N+Sg+Gen+PxSg2
dássádallan#reŋko+N+Sg+Gen+PxSg2
dáŋka#biila+Veh+N+Sg+Gen+PxSg2
dáŋka+N+Sg+Gen+PxSg2
eaŋkal#olmmoš+Sem/Hum+N+Sg+Gen+PxSg2
eaŋkal#viesso#sadji+N+Sg+Gen+PxSg2
eaŋkil#bileahtta+N+Sg+Gen+PxSg2
eaŋkil#doallu+N+Sg+Gen+PxSg2
eaŋkil#latnja+Sem/Hum+N+Sg+Gen+PxSg2
eaŋkil#mearrádus+N+Sg+Gen+PxSg2
eaŋkil#olmmoš+Sem/Hum+N+Sg+Gen+PxSg2
faŋki+Sem/Hum+N+Sg+Gen+PxSg2
fierbme#leaŋka+N+Sg+Gen+PxSg2
fiŋka+N+Sg+Gen+PxSg2
fráŋken#mašiidna+N+Sg+Gen+PxSg2
fráŋken#mášiidna+N+Sg+Gen+PxSg2
goaŋki+Sem/Hum+Sem/Ani+N+Sg+Gen+PxSg2
goaŋku+N+Sg+Gen+PxSg2
guovddáš#viŋkil+N+Sg+Gen+PxSg2
haŋkin#váiddon+Sem/Hum+N+Sg+Gen+PxSg2
headja#skeaŋka+N+Sg+Gen+PxSg2
heavval#beaŋka+N+Sg+Gen+PxSg2
heiven#viŋkil+N+Sg+Gen+PxSg2
hiŋkkan+Sem/Hum+N+Sg+Gen+PxSg2
hiŋkkas+N+Sg+Gen+PxSg2
hoaŋka+N+Sg+Gen+PxSg2
háŋka+N+Sg+Gen+PxSg2
jieŋk'#gávli+N+Sg+Gen+PxSg2
juovla#skeaŋka+N+Sg+Gen+PxSg2
juŋkor+Sem/Hum+N+Sg+Gen+PxSg2
juŋká+Sem/Hum+N+Sg+Gen+PxSg2
kliŋká+N+Sg+Gen+PxSg2
klássa#luŋka+N+Sg+Gen+PxSg2
leaŋka+N+Sg+Gen+PxSg2
liegga#čáhce#táŋka+N+Sg+Gen+PxSg2
liige#skeaŋka+N+Sg+Gen+PxSg2
liŋka+N+Sg+Gen+PxSg2
liŋko#niibi+N+Sg+Gen+PxSg2
liŋku+N+Sg+Gen+PxSg2
liŋká+N+Sg+Gen+PxSg2
loaŋkkisteapmi+N+Sg+Gen+PxSg2
lotnolas#viŋkil+N+Sg+Gen+PxSg2
luodda#diehto#báŋku+N+Sg+Gen+PxSg2
luŋka+N+Sg+Gen+PxSg2
luŋki+Sem/Ani+N+Sg+Gen+PxSg2
luŋká+N+Sg+Gen+PxSg2
láse#luŋka+N+Sg+Gen+PxSg2
lávken#reŋko+N+Sg+Gen+PxSg2
lávže#háŋka+N+Sg+Gen+PxSg2
láŋko#sahá+N+Sg+Gen+PxSg2
maŋŋe#beaŋka+N+Sg+Gen+PxSg2
mini#báŋku+N+Sg+Gen+PxSg2
miŋka+Sem/Ani+N+Sg+Gen+PxSg2
mohtor#luŋka+N+Sg+Gen+PxSg2
mulde#beaŋka+N+Sg+Gen+PxSg2
muŋka+Sem/Hum+N+Sg+Gen+PxSg2
niisa#beaŋka+N+Sg+Gen+PxSg2
njuovvan#reŋko+N+Sg+Gen+PxSg2
ovda#beaŋka+N+Sg+Gen+PxSg2
pláhtta#viŋkil+N+Sg+Gen+PxSg2
pláŋko#sahá+N+Sg+Gen+PxSg2
pláŋku+N+Sg+Gen+PxSg2
puŋka+N+Sg+Gen+PxSg2
pøŋka+N+Sg+Gen+PxSg2
reŋko+N+Sg+Gen+PxSg2
riegádan#beai#skeaŋka+N+Sg+Gen+PxSg2
roaŋke#muorra+N+Sg+Gen+PxSg2
roaŋki+Sem/Hum+N+Sg+Gen+PxSg2
ruŋka+Sem/Hum+Sem/Ani+N+Sg+Gen+PxSg2
ruŋkkas+N+Sg+Gen+PxSg2
ruŋku+Sem/Hum+Sem/Ani+N+Sg+Gen+PxSg2
ruŋkul+N+Sg+Gen+PxSg2
ruŋkul#beallji+Sem/Ani+N+Sg+Gen+PxSg2
ruŋkul#bihttá+N+Sg+Gen+PxSg2
ráige#beaŋka+N+Sg+Gen+PxSg2
ráige#reŋko+N+Sg+Gen+PxSg2
ráŋka+N+Sg+Gen+PxSg2
sahá#reŋko+N+Sg+Gen+PxSg2
seasto#báŋku+Sem/Org+Sem/Plc+N+Sg+Gen+PxSg2
septihkka#táŋka+N+Sg+Gen+PxSg2
siŋka#dáidni+N+Sg+Gen+PxSg2
siŋka#nurki+N+Sg+Gen+PxSg2
siŋka+N+Sg+Gen+PxSg2
siŋke+N+Sg+Gen+PxSg2
siŋkkal+N+Sg+Gen+PxSg2
skeaŋka#addin+N+Sg+Gen+PxSg2
skeaŋka#protokolla+N+Sg+Gen+PxSg2
skeaŋka+N+Sg+Gen+PxSg2
skeaŋkár+Sem/Hum+N+Sg+Gen+PxSg2
skeŋkejeaddji+Sem/Hum+N+Sg+Gen+PxSg2
skohta#beaŋka+N+Sg+Gen+PxSg2
skráŋka+N+Sg+Gen+PxSg2
skuŋka+Sem/Hum+N+Sg+Gen+PxSg2
spárva#beaŋka+N+Sg+Gen+PxSg2
sruva#beaŋka+N+Sg+Gen+PxSg2
stealle#viŋkil+N+Sg+Gen+PxSg2
stokk#áŋkor+N+Sg+Gen+PxSg2
stáhta#báŋku+N+Sg+Gen+PxSg2
sátne#data#báŋko#vuogádat+N+Sg+Gen+PxSg2
táŋka+N+Sg+Gen+PxSg2
varra#báŋku+N+Sg+Gen+PxSg2
vaŋki+Sem/Hum+N+Sg+Gen+PxSg2
veaŋki+N+Sg+Gen+PxSg2
viŋkil+N+Sg+Gen+PxSg2
várven#beaŋka+N+Sg+Gen+PxSg2
vátnan#beaŋka+N+Sg+Gen+PxSg2
váŋka+N+Sg+Gen+PxSg2
áisá#leŋkket+N+Sg+Gen+PxSg2
áŋka+N+Sg+Gen+PxSg2
áŋkkar+N+Sg+Gen+PxSg2
áŋkor+N+Sg+Gen+PxSg2
čalbme#luŋka+N+Sg+Gen+PxSg2
čeŋkkeš#goartil+N+Sg+Gen+PxSg2
čeŋkkeš+N+Sg+Gen+PxSg2
čiŋkkon+Sem/Hum+N+Sg+Gen+PxSg2
šloaŋkkas+N+Sg+Gen+PxSg2
šluŋke#beallji+N+Sg+Gen+PxSg2
šluŋki+Sem/Ani+N+Sg+Gen+PxSg2
čoavdda#hoaŋka+N+Sg+Gen+PxSg2
čoavdda#háŋka+N+Sg+Gen+PxSg2
šoaŋki+Sem/Hum+N+Sg+Gen+PxSg2
čuožžun#beaŋka+N+Sg+Gen+PxSg2
viesso#báŋku+N+Sg+Gen+PxSg2
+N+Sg+Gen+PxSg2
čoarb#beal+N+Sg+Gen+PxSg2
vuoncá#čoarb#beal+N+Sg+Gen+PxSg2
suorbma#geaš+N+Sg+Gen+PxSg2
spiinne#čoarb#beal+N+Sg+Gen+PxSg2
jorbalas#beal+N+Sg+Gen+PxSg2
karbona#báber+N+Sg+Gen+PxSg2
njárbes#oai+N+Sg+Gen+PxSg2
oarbme#beal+N+Sg+Gen+PxSg2
advearba+N+Sg+Gen+PxSg2
adverbiála+N+Sg+Gen+PxSg2
ageanta#adverbiála+N+Sg+Gen+PxSg2
alumiidna#foarbma+N+Sg+Gen+PxSg2
alumin#foarbma+N+Sg+Gen+PxSg2
alárbma+N+Sg+Gen+PxSg2
alárbma#mearka+N+Sg+Gen+PxSg2
alárbma#systema+N+Sg+Gen+PxSg2
badjel#guorbme#sihkkarastin+N+Sg+Gen+PxSg2
barbariija+N+Sg+Gen+PxSg2
barbára+Sem/Hum+N+Sg+Gen+PxSg2
bargo#dáhpe#dorbmi+N+Sg+Gen+PxSg2
bargo#fápmo#dárbu+N+Sg+Gen+PxSg2
beahcán#suorbma#rássi+N+Sg+Gen+PxSg2
beakto#dárbu+N+Sg+Gen+PxSg2
bealle#jorba#fiilu+N+Sg+Gen+PxSg2
bealle#jorbu+N+Sg+Gen+PxSg2
beara#skurbmu+N+Sg+Gen+PxSg2
bearbbil+N+Sg+Gen+PxSg2
bearbil+N+Sg+Gen+PxSg2
bearbma+N+Sg+Gen+PxSg2
bivge#surbmi+N+Sg+Gen+PxSg2
boatka#fierbmi+N+Sg+Gen+PxSg2
borbehkka+N+Sg+Gen+PxSg2
borde#guorbmi+N+Sg+Gen+PxSg2
bostta#gearpmaš+Sem/Ani+N+Sg+Gen+PxSg2
buollin#alárbma+N+Sg+Gen+PxSg2
buollin#lárbma#rusttet+N+Sg+Gen+PxSg2
burbor+N+Sg+Gen+PxSg2
bárahis#stávval#vearba+N+Sg+Gen+PxSg2
bárbmo#doahkki+N+Sg+Gen+PxSg2
bárbmo#fálli+Sem/Ani+N+Sg+Gen+PxSg2
bárbmo#loddi+Sem/Ani+N+Sg+Gen+PxSg2
bárbmo#moahti+N+Sg+Gen+PxSg2
bárbmuG+N+Sg+Gen+PxSg2
curbmi+Sem/Hum+N+Sg+Gen+PxSg2
deagga#stoarbma#spálfu+Sem/Ani+N+Sg+Gen+PxSg2
dearba#stihkka+N+Sg+Gen+PxSg2
dearbmi+N+Sg+Gen+PxSg2
dearbmun+N+Sg+Gen+PxSg2
derbelaš+N+Sg+Gen+PxSg2
detransitiiva#vearba+N+Sg+Gen+PxSg2
dierbmá#muorji+N+Sg+Gen+PxSg2
dierbmá#rássi+N+Sg+Gen+PxSg2
dierbmá+N+Sg+Gen+PxSg2
dihtor#šearbma+N+Sg+Gen+PxSg2
duottar#horbmá+N+Sg+Gen+PxSg2
duovvi+Sem/Ani+N+Sg+Gen+PxSg2
durbbon+N+Sg+Gen+PxSg2
dáhpe#dorbmi+N+Sg+Gen+PxSg2
dálve#urbi+N+Sg+Gen+PxSg2
dárbbaš+N+Sg+Gen+PxSg2
dárbbaš+N+Sg+Gen+PxSg2
dárbmi+N+Sg+Gen+PxSg2
dárbmu+N+Sg+Gen+PxSg2
dárbo#eaktu+N+Sg+Gen+PxSg2
dárbo#gokčan#geatnegasvuohta+N+Sg+Gen+PxSg2
dárbo#gokčan#molssa#eaktu+N+Sg+Gen+PxSg2
dárbo#iskkadus+N+Sg+Gen+PxSg2
dárbo#árvvoštallan+N+Sg+Gen+PxSg2
dárbu+N+Sg+Gen+PxSg2
eallin#dárbbaš+N+Sg+Gen+PxSg2
eallin#vuorbi+N+Sg+Gen+PxSg2
eapme#urbi+N+Sg+Gen+PxSg2
earbmálat+Wthr+N+Sg+Gen+PxSg2
eatnan#jorbalas+N+Sg+Gen+PxSg2
emálja#foarbma+N+Sg+Gen+PxSg2
fierbme#bivdo#vuoigatvuohta+N+Sg+Gen+PxSg2
fierbme#cuozza+N+Sg+Gen+PxSg2
fierbme#gealdda+N+Sg+Gen+PxSg2
fierbme#giron#lasta+N+Sg+Gen+PxSg2
fierbme#holga+N+Sg+Gen+PxSg2
fierbme#jielli+N+Sg+Gen+PxSg2
fierbme#leaŋka+N+Sg+Gen+PxSg2
fierbme#luovdi+N+Sg+Gen+PxSg2
fierbme#reašmi+N+Sg+Gen+PxSg2
fierbme#rulla+N+Sg+Gen+PxSg2
fierbme#ráddjen#guovlu+Sem/Plc+N+Sg+Gen+PxSg2
fierbme#rássi+N+Sg+Gen+PxSg2
fierbme#rávvu+N+Sg+Gen+PxSg2
fierbme#sallit+Sem/Ani+N+Sg+Gen+PxSg2
fierbme#suonjir+N+Sg+Gen+PxSg2
fierbme#čalbmi+N+Sg+Gen+PxSg2
fierbme#čoalli+N+Sg+Gen+PxSg2
fierbme#čujuhan#váldi+Sem/Org+N+Sg+Gen+PxSg2
fierbme#čuolbma+N+Sg+Gen+PxSg2
fierbmi+N+Sg+Gen+PxSg2
fierran#fierbmi+N+Sg+Gen+PxSg2
finihtta#vearba+N+Sg+Gen+PxSg2
firbmá+Sem/Org+N+Sg+Gen+PxSg2
foarbma+N+Sg+Gen+PxSg2
forbma+N+Sg+Gen+PxSg2
fuorbma+N+Sg+Gen+PxSg2
fárbmi+N+Sg+Gen+PxSg2
garru#lárbma+N+Sg+Gen+PxSg2
gaska#suorbma+N+Sg+Gen+PxSg2
gaska#suorbma#vuoksi+N+Sg+Gen+PxSg2
geahče#urbi+N+Sg+Gen+PxSg2
geaidno#fierbmi+N+Sg+Gen+PxSg2
gearpmaš+N+Sg+Gen+PxSg2
gearpmaš+Sem/Ani+N+Sg+Gen+PxSg2
gieldin#vearba+N+Sg+Gen+PxSg2
giella#árbi+N+Sg+Gen+PxSg2
gihli#suorpmas+N+Sg+Gen+PxSg2
goarbmu+Sem/Ani+Veh+N+Sg+Gen+PxSg2
golle#suorpmas+N+Sg+Gen+PxSg2
guhkolaš#foarbma+N+Sg+Gen+PxSg2
guorba+Sem/Hum+Sem/Ani+N+Sg+Gen+PxSg2
guorbban+Sem/Hum+Sem/Ani+N+Sg+Gen+PxSg2
guorbbat+Sem/Hum+Sem/Ani+N+Sg+Gen+PxSg2
guorbme#biila#vuoddji+Sem/Hum+N+Sg+Gen+PxSg2
guorbme#biila+Veh+N+Sg+Gen+PxSg2
guorbme#doalli+N+Sg+Gen+PxSg2
guorbme#vávdna#geaidnu+N+Sg+Gen+PxSg2
guorbmi+N+Sg+Gen+PxSg2
guorbmádeapmi+N+Sg+Gen+PxSg2
guorbá+Sem/Hum+Sem/Ani+N+Sg+Gen+PxSg2
guovddáš#nearva#fierbmi+N+Sg+Gen+PxSg2
gurbbet+N+Sg+Gen+PxSg2
gurbmon+Sem/Ani+N+Sg+Gen+PxSg2
gurbmá#loddi+Sem/Ani+N+Sg+Gen+PxSg2
gurbmá+Sem/Ani+N+Sg+Gen+PxSg2
gurgadas#urbi+N+Sg+Gen+PxSg2
gáhkko#foarbma+N+Sg+Gen+PxSg2
gárbbis+N+Sg+Gen+PxSg2
gárbma+N+Sg+Gen+PxSg2
gárbme#stovla+N+Sg+Gen+PxSg2
gárbme#stuollu+N+Sg+Gen+PxSg2
habituála#vearba+N+Sg+Gen+PxSg2
hearbe#várri+N+Sg+Gen+PxSg2
heavnni#fierbmi+N+Sg+Gen+PxSg2
herbmo+N+Sg+Gen+PxSg2
hirbma+N+Sg+Gen+PxSg2
hirbma#váldi+Sem/Org+N+Sg+Gen+PxSg2
hoarbma+N+Sg+Gen+PxSg2
horbmá#šaddu+N+Sg+Gen+PxSg2
horbmá+N+Sg+Gen+PxSg2
hyperbel+N+Sg+Gen+PxSg2
hámppar#fierbmi+N+Sg+Gen+PxSg2
hávvar#surbmi+N+Sg+Gen+PxSg2
idja#gerbmosat+N+Sg+Gen+PxSg2
ieš#sorbmen+N+Sg+Gen+PxSg2
ihtu#urbi+N+Sg+Gen+PxSg2
infinihtta#vearba+N+Sg+Gen+PxSg2
intransitiiva#vearba+N+Sg+Gen+PxSg2
ivdne#jorbadas+N+Sg+Gen+PxSg2
jeagge#horbmá+N+Sg+Gen+PxSg2
jierbmi+N+Sg+Gen+PxSg2
jierbmivuohta+N+Sg+Gen+PxSg2
joddo#fierbmi+N+Sg+Gen+PxSg2
johtolat#dárbu+N+Sg+Gen+PxSg2
johtolat#fierbmádat+N+Sg+Gen+PxSg2
johtolat#jorbalas+N+Sg+Gen+PxSg2
johtolat#lárbma+N+Sg+Gen+PxSg2
jorba#basttat+N+Sg+Gen+PxSg2
jorba#grafihtta#ruovdi+N+Sg+Gen+PxSg2
jorba#oaivvat#spihkár+N+Sg+Gen+PxSg2
jorba#ruitu+N+Sg+Gen+PxSg2
jorba#suoidni+N+Sg+Gen+PxSg2
jorba#čiehka+N+Sg+Gen+PxSg2
jorba#šliipen#mašiidna+N+Sg+Gen+PxSg2
jorba#čuomas+N+Sg+Gen+PxSg2
jorba#čuro#lasta+N+Sg+Gen+PxSg2
jorbadas#olggoš+N+Sg+Gen+PxSg2
jorbadas+N+Sg+Gen+PxSg2
jorbalas#bealli+N+Sg+Gen+PxSg2
jorbalassii#luisten+N+Sg+Gen+PxSg2
jorbbistan#ávnnas+N+Sg+Gen+PxSg2
jorbbot+N+Sg+Gen+PxSg2
jorbmi+N+Sg+Gen+PxSg2
jorbodat+N+Sg+Gen+PxSg2
jorbolat+N+Sg+Gen+PxSg2
jorbu+N+Sg+Gen+PxSg2
jorbá+Sem/Hum+N+Sg+Gen+PxSg2
jorbálas+N+Sg+Gen+PxSg2
juolge#suorbma+N+Sg+Gen+PxSg2
juoŋas#fierbmi+N+Sg+Gen+PxSg2
jámeš#skierbmá+Sem/Ani+N+Sg+Gen+PxSg2
karbo#hydráhta+N+Sg+Gen+PxSg2
karbolineum+N+Sg+Gen+PxSg2
karbona+N+Sg+Gen+PxSg2
karbona#bábir+N+Sg+Gen+PxSg2
karbona#dioksiida+N+Sg+Gen+PxSg2
karbona#systema+N+Sg+Gen+PxSg2
karbonáda+N+Sg+Gen+PxSg2
karborundum+N+Sg+Gen+PxSg2
klássa#gárbma+N+Sg+Gen+PxSg2
konvearba+N+Sg+Gen+PxSg2
kopula#vearba+N+Sg+Gen+PxSg2
korban+N+Sg+Gen+PxSg2
krisen#surbmi+N+Sg+Gen+PxSg2
kultur#árbi+N+Sg+Gen+PxSg2
kuratiiva#vearba+N+Sg+Gen+PxSg2
kárbma+N+Sg+Gen+PxSg2
kárbma#stovla+N+Sg+Gen+PxSg2
kárbon#dioksiida+N+Sg+Gen+PxSg2
kárbon+N+Sg+Gen+PxSg2
kárta#fierbmi+N+Sg+Gen+PxSg2
livva#skierbmá+N+Sg+Gen+PxSg2
luonddu#jierbmi+N+Sg+Gen+PxSg2
luossa#vuorbádeapmi+N+Sg+Gen+PxSg2
luođđa#fuorbma+N+Sg+Gen+PxSg2
láikká#guorbmi+N+Sg+Gen+PxSg2
lárbma+N+Sg+Gen+PxSg2
láse#foarbma+N+Sg+Gen+PxSg2
láse#gárbma+N+Sg+Gen+PxSg2
láse#jorbadas+N+Sg+Gen+PxSg2
maŋŋe#bearbma+N+Sg+Gen+PxSg2
maŋŋe#urbi+N+Sg+Gen+PxSg2
modála#vearba+N+Sg+Gen+PxSg2
muotkun#gárbbis+N+Sg+Gen+PxSg2
márbmor+N+Sg+Gen+PxSg2
márbáhkka+N+Sg+Gen+PxSg2
nagir#dárbu+N+Sg+Gen+PxSg2
nearva#fierbmi+N+Sg+Gen+PxSg2
nirbbet+Wthr+N+Sg+Gen+PxSg2
njárbadas+N+Sg+Gen+PxSg2
njárbbadas+N+Sg+Gen+PxSg2
njárbbin#eana+Sem/Plc+N+Sg+Gen+PxSg2
njárbe+Sem/Ani+N+Sg+Gen+PxSg2
njárbes#guolggat#máhtu+Sem/Ani+N+Sg+Gen+PxSg2
njárbes#miesá#beaska+N+Sg+Gen+PxSg2
njárbes#oaivi+Sem/Ani+N+Sg+Gen+PxSg2
njáŋggo#fierbmi+N+Sg+Gen+PxSg2
norbma+N+Sg+Gen+PxSg2
nuohtte#fierbmi+N+Sg+Gen+PxSg2
nárbma+N+Sg+Gen+PxSg2
oahpahus#dárbu+N+Sg+Gen+PxSg2
oahpahus#fierbmi+N+Sg+Gen+PxSg2
oaive#vearba+N+Sg+Gen+PxSg2
oalge#fierbmi+N+Sg+Gen+PxSg2
oarbbes#láitta+N+Sg+Gen+PxSg2
oarbbis+N+Sg+Gen+PxSg2
oarbinat+N+Sg+Gen+PxSg2
oarbinaččat+N+Sg+Gen+PxSg2
oarbme#bealle+Sem/Hum+N+Sg+Gen+PxSg2
oarbme#bealli+Sem/Hum+N+Sg+Gen+PxSg2
oarbme#bealáš+Sem/Hum+N+Sg+Gen+PxSg2
oarbásiid#penšuvdna+N+Sg+Gen+PxSg2
oađđen#skurbmu+N+Sg+Gen+PxSg2
omman#alárbma+N+Sg+Gen+PxSg2
orbbeš+N+Sg+Gen+PxSg2
orbbeš#goartil+N+Sg+Gen+PxSg2
orbbeš+N+Sg+Gen+PxSg2
orientašuvdna#advearba+N+Sg+Gen+PxSg2
ovda#bearbma+N+Sg+Gen+PxSg2
passiiva#vearba+N+Sg+Gen+PxSg2
pearbma+N+Sg+Gen+PxSg2
pro#advearba+N+Sg+Gen+PxSg2
progrešuvdna#vearba+N+Sg+Gen+PxSg2
rabárber+N+Sg+Gen+PxSg2
reassa#surbmi+N+Sg+Gen+PxSg2
reforbma+N+Sg+Gen+PxSg2
resiprohka#vearba+N+Sg+Gen+PxSg2
riekte#árbe#vierru+N+Sg+Gen+PxSg2
riikka#fierbmi+N+Sg+Gen+PxSg2
risen#surbmi+N+Sg+Gen+PxSg2
roahkke#fierbmi+N+Sg+Gen+PxSg2
rohto#horbmá+N+Sg+Gen+PxSg2
run#dierpmis+Sem/Ani+N+Sg+Gen+PxSg2
ruovttu#dárbo#bivdi+Sem/Hum+N+Sg+Gen+PxSg2
ruovttu#dárbu+N+Sg+Gen+PxSg2
rádjo#fierbmi+N+Sg+Gen+PxSg2
sahko#urbi+N+Sg+Gen+PxSg2
semulja#surbmi+N+Sg+Gen+PxSg2
serbár#nieida+Sem/Hum+N+Sg+Gen+PxSg2
serbár+Sem/Hum+N+Sg+Gen+PxSg2
sielu#sorbmejeaddji+Sem/Hum+N+Sg+Gen+PxSg2
sihkkel#suorbma#fáhcca+N+Sg+Gen+PxSg2
skierbmá+Sem/Hum+N+Sg+Gen+PxSg2
skurbban+Sem/Hum+Sem/Ani+N+Sg+Gen+PxSg2
skurbbet#dávda+N+Sg+Gen+PxSg2
skurbbet+N+Sg+Gen+PxSg2
skurbmu+N+Sg+Gen+PxSg2
skárba+Sem/Hum+Sem/Ani+N+Sg+Gen+PxSg2
skárbban+Sem/Hum+N+Sg+Gen+PxSg2
skárben+N+Sg+Gen+PxSg2
smarbme#dákti+N+Sg+Gen+PxSg2
smarbmi+N+Sg+Gen+PxSg2
sorbme#báiki+Sem/Plc+N+Sg+Gen+PxSg2
sorbme#siivu+Wthr+N+Sg+Gen+PxSg2
sorbmejeaddji+N+Sg+Gen+PxSg2
sorbmi+N+Sg+Gen+PxSg2
spierbi+N+Sg+Gen+PxSg2
spiinne#čoarb#bealli+N+Sg+Gen+PxSg2
stoarbma#spálfu+Sem/Ani+N+Sg+Gen+PxSg2
stoarbma+Wthr+N+Sg+Gen+PxSg2
stuorra-stoarbma#spálfu+Sem/Ani+N+Sg+Gen+PxSg2
suoidne#guorbmi+N+Sg+Gen+PxSg2
suorbma+N+Sg+Gen+PxSg2
suorbma#bađve#rássi+N+Sg+Gen+PxSg2
suorbma#bidju+N+Sg+Gen+PxSg2
suorbma#doaibma+N+Sg+Gen+PxSg2
suorbma#dákti+N+Sg+Gen+PxSg2
suorbma#faggi+N+Sg+Gen+PxSg2
suorbma#fáhcca+N+Sg+Gen+PxSg2
suorbma#geahči+N+Sg+Gen+PxSg2
suorbma#goahti+N+Sg+Gen+PxSg2
suorbma#lađas+N+Sg+Gen+PxSg2
suorbma#lávdi+N+Sg+Gen+PxSg2
suorbma#roahkki+N+Sg+Gen+PxSg2
suorbma#rássi+N+Sg+Gen+PxSg2
suorbma#sadji+N+Sg+Gen+PxSg2
suorbma#stielgu+N+Sg+Gen+PxSg2
suorbma#sárri+N+Sg+Gen+PxSg2
suorbma#vázzi+Sem/Hum+N+Sg+Gen+PxSg2
suorbmi+N+Sg+Gen+PxSg2
suorpmas+N+Sg+Gen+PxSg2
surbmi+N+Sg+Gen+PxSg2
ságu#surbmi+N+Sg+Gen+PxSg2
sáide#fierbmi+N+Sg+Gen+PxSg2
tearbma+N+Sg+Gen+PxSg2
tearbma#prošeakta+N+Sg+Gen+PxSg2
tearbmu#gádnu+N+Sg+Gen+PxSg2
teflona#foarbma+N+Sg+Gen+PxSg2
truvdno#árbe#láhka+N+Sg+Gen+PxSg2
turbiidna+N+Sg+Gen+PxSg2
turbo#mohtor+N+Sg+Gen+PxSg2
turbo+N+Sg+Gen+PxSg2
uniforbma+N+Sg+Gen+PxSg2
urbanisma+N+Sg+Gen+PxSg2
urbe#oaksi+N+Sg+Gen+PxSg2
urbi+N+Sg+Gen+PxSg2
urbil+Sem/Ani+N+Sg+Gen+PxSg2
urbmi+Sem/Hum+N+Sg+Gen+PxSg2
urbán+N+Sg+Gen+PxSg2
varra#várbu+N+Sg+Gen+PxSg2
veaike#gearpmaš+Sem/Ani+N+Sg+Gen+PxSg2
vearba#abessiiva+N+Sg+Gen+PxSg2
vearba#genetiiva+N+Sg+Gen+PxSg2
vearba#hápmi+N+Sg+Gen+PxSg2
vearba#tiipa+N+Sg+Gen+PxSg2
vearba+N+Sg+Gen+PxSg2
verbalisma+N+Sg+Gen+PxSg2
verbála+N+Sg+Gen+PxSg2
vihahan#suorpmas+N+Sg+Gen+PxSg2
vihildan#fierbme#sadji+Sem/Plc+N+Sg+Gen+PxSg2
vihildan#fierbmi+N+Sg+Gen+PxSg2
vilges#horbmá+N+Sg+Gen+PxSg2
virba+N+Sg+Gen+PxSg2
surbmit+N+Sg+Gen+PxSg2
vuoncá#čoarb#bealli+N+Sg+Gen+PxSg2
vuorbe#geassin+N+Sg+Gen+PxSg2
vuorbi+N+Sg+Gen+PxSg2
vuorbádus+N+Sg+Gen+PxSg2
ája#horbmá+N+Sg+Gen+PxSg2
ákŋo#urbi+N+Sg+Gen+PxSg2
álgo#urbi+N+Sg+Gen+PxSg2
álás#urbi+N+Sg+Gen+PxSg2
árba+N+Sg+Gen+PxSg2
árbbolaš+Sem/Hum+N+Sg+Gen+PxSg2
árbe#diehtu+N+Sg+Gen+PxSg2
árbe#dávda+N+Sg+Gen+PxSg2
árbe#eana+Sem/Plc+N+Sg+Gen+PxSg2
árbe#guođđi+Sem/Hum+N+Sg+Gen+PxSg2
árbe#juohku+N+Sg+Gen+PxSg2
árbe#láhka+N+Sg+Gen+PxSg2
árbe#láhttu+N+Sg+Gen+PxSg2
árbe#oapmi+N+Sg+Gen+PxSg2
árbe#oassi+N+Sg+Gen+PxSg2
árbe#suddu+N+Sg+Gen+PxSg2
árbe#sátni+N+Sg+Gen+PxSg2
árbe#vierru+N+Sg+Gen+PxSg2
árbe#vuoigatvuohta+N+Sg+Gen+PxSg2
árbe#váldi+Sem/Hum+N+Sg+Gen+PxSg2
árbejeaddji+N+Sg+Gen+PxSg2
árben#státuhta+N+Sg+Gen+PxSg2
árbi+N+Sg+Gen+PxSg2
árbmi+N+Sg+Gen+PxSg2
árbmo#mállásat+N+Sg+Gen+PxSg2
árbmu+N+Sg+Gen+PxSg2
árbmugasvuohta+N+Sg+Gen+PxSg2
šearbma+N+Sg+Gen+PxSg2
šearbma#govva+N+Sg+Gen+PxSg2
šearbma#čilgehus+N+Sg+Gen+PxSg2
čiehka#sahán#fuorbma+N+Sg+Gen+PxSg2
šleađga#fierbmi+N+Sg+Gen+PxSg2
šlurbu+Sem/Hum+Sem/Ani+N+Sg+Gen+PxSg2
šlárbma+N+Sg+Gen+PxSg2
čoarb#beal#deahkki+N+Sg+Gen+PxSg2
čoarb#beal#lađas+N+Sg+Gen+PxSg2
čoarb#beal#noras#lađas+N+Sg+Gen+PxSg2
čoarb#beal#noras+N+Sg+Gen+PxSg2
čoarb#beal#čohkkán+N+Sg+Gen+PxSg2
čoarb#bealli+N+Sg+Gen+PxSg2
čoaskudan#dárbu+N+Sg+Gen+PxSg2
čorbma+N+Sg+Gen+PxSg2
čorbma#láhka+N+Sg+Gen+PxSg2
čorbma#njuolggadus+N+Sg+Gen+PxSg2
čorbma#oassi+N+Sg+Gen+PxSg2
čorbma#váimmus+N+Sg+Gen+PxSg2
čuollo#fierbmi+N+Sg+Gen+PxSg2
čuorbban+Sem/Hum+N+Sg+Gen+PxSg2
čuorbbá#sággi+N+Sg+Gen+PxSg2
čuorbivuohta+N+Sg+Gen+PxSg2
čuorbá+Sem/Hum+N+Sg+Gen+PxSg2
čuorpmas+N+Sg+Gen+PxSg2
čurbodat+N+Sg+Gen+PxSg2
bárra#stávval#vearba+N+Sg+Gen+PxSg2
alla#bassi+Sem/Time+N+Sg+Gen+PxSg2
almmi#fierca+Sem/Ani+N+Sg+Gen+PxSg2
almmi#vierca+Sem/Ani+N+Sg+Gen+PxSg2
bircu+N+Sg+Gen+PxSg2
bircun+N+Sg+Gen+PxSg2
fanas#gárcu+N+Sg+Gen+PxSg2
fierca+Sem/Ani+N+Sg+Gen+PxSg2
garca+N+Sg+Gen+PxSg2
garccastan#čuolbma+N+Sg+Gen+PxSg2
garccastat+N+Sg+Gen+PxSg2
goahcan#bircu+N+Sg+Gen+PxSg2
guorce#rássi+N+Sg+Gen+PxSg2
gurci+N+Sg+Gen+PxSg2
gárcu+N+Sg+Gen+PxSg2
harca#báddi+N+Sg+Gen+PxSg2
harca#muorra+N+Sg+Gen+PxSg2
hearci+Sem/Hum+N+Sg+Gen+PxSg2
kvarcihtta+N+Sg+Gen+PxSg2
kvárca+N+Sg+Gen+PxSg2
lego#bircu+N+Sg+Gen+PxSg2
luvven#bircu+N+Sg+Gen+PxSg2
stirccas+N+Sg+Gen+PxSg2
sturci+N+Sg+Gen+PxSg2
vierca+Sem/Ani+N+Sg+Gen+PxSg2
viercadat+N+Sg+Gen+PxSg2
alit#vuorččis+Sem/Ani+N+Sg+Gen+PxSg2
dirči+Sem/Hum+N+Sg+Gen+PxSg2
geahpes#morče#suotna+N+Sg+Gen+PxSg2
hárči+Sem/Hum+N+Sg+Gen+PxSg2
hárččet+N+Sg+Gen+PxSg2
juolge#morče#suotna+N+Sg+Gen+PxSg2
mielga#njárčá+N+Sg+Gen+PxSg2
monimuš#morče#suotna+N+Sg+Gen+PxSg2
morče#suotna+N+Sg+Gen+PxSg2
morči+N+Sg+Gen+PxSg2
morčá+N+Sg+Gen+PxSg2
morččis+N+Sg+Gen+PxSg2
morččis+N+Sg+Gen+PxSg2
njárčá+N+Sg+Gen+PxSg2
oalge#noras#morče#suotna+N+Sg+Gen+PxSg2
skirči+Sem/Hum+N+Sg+Gen+PxSg2
skoarči+N+Sg+Gen+PxSg2
skurči+Sem/Plc+N+Sg+Gen+PxSg2
skurču+Sem/Plc+N+Sg+Gen+PxSg2
spiral#morče#suotna+N+Sg+Gen+PxSg2
veakse#njárčá+N+Sg+Gen+PxSg2
vuoivvas#njárčá+N+Sg+Gen+PxSg2
vuorčá#muorji+N+Sg+Gen+PxSg2
vuorččis+Sem/Ani+N+Sg+Gen+PxSg2
váibmo#morči+N+Sg+Gen+PxSg2
čeabet#morče#suotna+N+Sg+Gen+PxSg2
čeabet#njárččet+N+Sg+Gen+PxSg2
bárde#beai+N+Sg+Gen+PxSg2
bárdne#beal+N+Sg+Gen+PxSg2
ovtta#geardde+N+Sg+Gen+PxSg2
mordva+N+Sg+Gen+PxSg2
girdin#mášen+N+Sg+Gen+PxSg2
gordne#oai+N+Sg+Gen+PxSg2
gordnen#mášen+N+Sg+Gen+PxSg2
absurdisma+N+Sg+Gen+PxSg2
agoarta#váldi+Sem/Hum+N+Sg+Gen+PxSg2
agoarta+N+Sg+Gen+PxSg2
akoarda+N+Sg+Gen+PxSg2
alit#geardi+Sem/Group+Sem/Hum+N+Sg+Gen+PxSg2
alit#vuorččis+Sem/Ani+N+Sg+Gen+PxSg2
almmi#fierca+Sem/Ani+N+Sg+Gen+PxSg2
almmi#guovlu+N+Sg+Gen+PxSg2
almmi#vierca+Sem/Ani+N+Sg+Gen+PxSg2
almmuhan#dávval+N+Sg+Gen+PxSg2
almmuhan#távval+N+Sg+Gen+PxSg2
badje#bárdni+Sem/Hum+N+Sg+Gen+PxSg2
badje#geardi+N+Sg+Gen+PxSg2
badje#verdde+Sem/Hum+N+Sg+Gen+PxSg2
barddáldat+N+Sg+Gen+PxSg2
bardu+N+Sg+Gen+PxSg2
beaivváš#suonjardeapmi+N+Sg+Gen+PxSg2
bearaš#mánáid#gárde#jođiheaddji+N+Sg+Gen+PxSg2
bearaš#mánáid#gárdi+Sem/Org+Buld+N+Sg+Gen+PxSg2
beassáš#lávvardat+N+Sg+Gen+PxSg2
beassáš#lávvordat+N+Sg+Gen+PxSg2
biebmo#bárdni+Sem/Hum+N+Sg+Gen+PxSg2
bierdna+Sem/Ani+N+Sg+Gen+PxSg2
bierdne#goahti+N+Sg+Gen+PxSg2
bierdni+Sem/Ani+N+Sg+Gen+PxSg2
biergo#feartnus+N+Sg+Gen+PxSg2
biergo#veardna+N+Sg+Gen+PxSg2
bihttá#bordin+N+Sg+Gen+PxSg2
biipo#veardi+N+Sg+Gen+PxSg2
biljárda+N+Sg+Gen+PxSg2
bio#geardi+N+Sg+Gen+PxSg2
blohkka#bardu+N+Sg+Gen+PxSg2
blohkka#bordu+N+Sg+Gen+PxSg2
boahtin#suonjardeapmi+N+Sg+Gen+PxSg2
boardda+N+Sg+Gen+PxSg2
boardda+N+Sg+Gen+PxSg2
boares#bárdni+Sem/Hum+N+Sg+Gen+PxSg2
boastto#ipmárdus+N+Sg+Gen+PxSg2
boasttu#ipmárdus+N+Sg+Gen+PxSg2
bolgen#geardi+N+Sg+Gen+PxSg2
bordda#ceahkki+N+Sg+Gen+PxSg2
borde#báhkku+N+Sg+Gen+PxSg2
borde#fanas+Veh+N+Sg+Gen+PxSg2
borde#fiellu+N+Sg+Gen+PxSg2
borde#guorbmi+N+Sg+Gen+PxSg2
bordealla+Sem/Plc+N+Sg+Gen+PxSg2
bordi+N+Sg+Gen+PxSg2
bordin+N+Sg+Gen+PxSg2
bordu+N+Sg+Gen+PxSg2
bortnis+N+Sg+Gen+PxSg2
bulevárda+N+Sg+Gen+PxSg2
buordna+N+Sg+Gen+PxSg2
burdu+N+Sg+Gen+PxSg2
bustávva#bordin+N+Sg+Gen+PxSg2
báhpa#gárdin+N+Sg+Gen+PxSg2
bárddos#muorra+N+Sg+Gen+PxSg2
bárddáldat+N+Sg+Gen+PxSg2
bárde#beaivi+Sem/Time+N+Sg+Gen+PxSg2
bárde#ruovdi+N+Sg+Gen+PxSg2
bárdi+N+Sg+Gen+PxSg2
bárdnan+N+Sg+Gen+PxSg2
bárdne#almmái+Sem/Hum+N+Sg+Gen+PxSg2
bárdne#bealle+Sem/Hum+N+Sg+Gen+PxSg2
bárdne#bealli+Sem/Hum+N+Sg+Gen+PxSg2
bárdne#olmmoš+Sem/Hum+N+Sg+Gen+PxSg2
bárdne#olmmái+Sem/Hum+N+Sg+Gen+PxSg2
bárdnelaš+Sem/Hum+N+Sg+Gen+PxSg2
bárdnevuohta+N+Sg+Gen+PxSg2
bárdni+Sem/Hum+N+Sg+Gen+PxSg2
bárdnivuohta+N+Sg+Gen+PxSg2
bárdnálaš+Sem/Hum+N+Sg+Gen+PxSg2
bárduvdna+N+Sg+Gen+PxSg2
bátne#durdda+N+Sg+Gen+PxSg2
bátne#gárdi+N+Sg+Gen+PxSg2
cirgu#girdi+Veh+N+Sg+Gen+PxSg2
culce#geardi+N+Sg+Gen+PxSg2
darda+N+Sg+Gen+PxSg2
dardi+N+Sg+Gen+PxSg2
deaddo#sirddašeapmi+N+Sg+Gen+PxSg2
deardna+N+Sg+Gen+PxSg2
dearvvahan#sárdni+N+Sg+Gen+PxSg2
dearvvuohta#sárdni+N+Sg+Gen+PxSg2
diehto#juohkin#bordi+N+Sg+Gen+PxSg2
diehto#sirdin+N+Sg+Gen+PxSg2
doallo#sárdni+N+Sg+Gen+PxSg2
doallo#sárdnideaddji+Sem/Hum+N+Sg+Gen+PxSg2
doardna+N+Sg+Gen+PxSg2
doidásan#geardi+N+Sg+Gen+PxSg2
dolge#fárda+N+Sg+Gen+PxSg2
dolla#gierdi+N+Sg+Gen+PxSg2
dordnu+N+Sg+Gen+PxSg2
dovdda#ipmárdus+N+Sg+Gen+PxSg2
dugordas+N+Sg+Gen+PxSg2
duhkoras#girdi+Veh+N+Sg+Gen+PxSg2
duhkordalli+Sem/Hum+N+Sg+Gen+PxSg2
duoittardeapmi+N+Sg+Gen+PxSg2
duordna+N+Sg+Gen+PxSg2
duottar#šaddo#geardi+N+Sg+Gen+PxSg2
durdda+N+Sg+Gen+PxSg2
durddádat+Wthr+N+Sg+Gen+PxSg2
durde#bivttas+N+Sg+Gen+PxSg2
durde#lasáhus+N+Sg+Gen+PxSg2
durde#suodji+N+Sg+Gen+PxSg2
durde#čáhce#bohcci+N+Sg+Gen+PxSg2
durde#čáhce#rusttet+N+Sg+Gen+PxSg2
durde#čáhci+N+Sg+Gen+PxSg2
durdi+N+Sg+Gen+PxSg2
durdnos#sáme#giella+N+Sg+Gen+PxSg2
durdnosleagilaš+Sem/Hum+N+Sg+Gen+PxSg2
dálve#fárda+N+Sg+Gen+PxSg2
dálve#vánddardeapmi+N+Sg+Gen+PxSg2
dása#geardi+N+Sg+Gen+PxSg2
dáse#geardi+N+Sg+Gen+PxSg2
dásse#geardi+N+Sg+Gen+PxSg2
dásse#árvo#áittardeaddji+Sem/Hum+N+Sg+Gen+PxSg2
dáčča#seardu+Sem/Group+Sem/Hum+N+Sg+Gen+PxSg2
eaiggáduššan#sirdin+N+Sg+Gen+PxSg2
eala#geardi+N+Sg+Gen+PxSg2
eallen#geardi+N+Sg+Gen+PxSg2
eallin#geardi+N+Sg+Gen+PxSg2
eami#čearda+Sem/Group+Sem/Hum+N+Sg+Gen+PxSg2
eana#girje#sirdin+N+Sg+Gen+PxSg2
eatnat#geardáivuohta+N+Sg+Gen+PxSg2
elektro#kardiográmma+N+Sg+Gen+PxSg2
feardna+N+Sg+Gen+PxSg2
feartnus+N+Sg+Gen+PxSg2
fiinna#koordineren#muddu+Sem/Time+Sem/Plc+N+Sg+Gen+PxSg2
fáhkka#jurdda+N+Sg+Gen+PxSg2
fápmo#sirdin+N+Sg+Gen+PxSg2
fárda+N+Sg+Gen+PxSg2
fávrros#orda+N+Sg+Gen+PxSg2
gardiidna+N+Sg+Gen+PxSg2
gardnjil+N+Sg+Gen+PxSg2
gardnjil#dolgi+N+Sg+Gen+PxSg2
gardnjil#lađas+N+Sg+Gen+PxSg2
gardnjil#sojahan#deahkki+N+Sg+Gen+PxSg2
gaska#geardi+N+Sg+Gen+PxSg2
gaska#ipmárdus+N+Sg+Gen+PxSg2
gaskaneas#vuođđo#jurdda+N+Sg+Gen+PxSg2
gazirdan#niibi+N+Sg+Gen+PxSg2
geardda#báddi+N+Sg+Gen+PxSg2
geardda+N+Sg+Gen+PxSg2
gearddos#čoarvi+Sem/Ani+N+Sg+Gen+PxSg2
geardduheapmi+N+Sg+Gen+PxSg2
gearddádat+N+Sg+Gen+PxSg2
gearde#allodat+N+Sg+Gen+PxSg2
gearde#dállu+Build+N+Sg+Gen+PxSg2
gearde#lohku+N+Sg+Gen+PxSg2
gearde#sámil+N+Sg+Gen+PxSg2
gearde#viessu+Build+N+Sg+Gen+PxSg2
geardi+N+Sg+Gen+PxSg2
geardni+Wthr+N+Sg+Gen+PxSg2
geardu+N+Sg+Gen+PxSg2
geardudahtti+N+Sg+Gen+PxSg2
geardudeaddji+N+Sg+Gen+PxSg2
geardun#hárjehallan+N+Sg+Gen+PxSg2
geardun#luoitu+N+Sg+Gen+PxSg2
geardun#mearka+N+Sg+Gen+PxSg2
geardun+N+Sg+Gen+PxSg2
geasse#fárda+N+Sg+Gen+PxSg2
geavahus#áittardeaddji+Sem/Hum+N+Sg+Gen+PxSg2
gerddon+N+Sg+Gen+PxSg2
giddodat#vuođđo#sirdin+N+Sg+Gen+PxSg2
giella#bordi+N+Sg+Gen+PxSg2
giella#čearda+Sem/Org+N+Sg+Gen+PxSg2
giemardas+N+Sg+Gen+PxSg2
gierdan#rádjá+N+Sg+Gen+PxSg2
gierdavašvuohta+N+Sg+Gen+PxSg2
gierddos#čalbmi+Sem/Ani+N+Sg+Gen+PxSg2
gierddus+N+Sg+Gen+PxSg2
gierdevašvuohta+N+Sg+Gen+PxSg2
gierdilvuohta+N+Sg+Gen+PxSg2
gierdo#dagan+N+Sg+Gen+PxSg2
gierdo#dagan#sággi+N+Sg+Gen+PxSg2
gierdo#dahkki+Sem/Hum+N+Sg+Gen+PxSg2
gierdo#dávgi+N+Sg+Gen+PxSg2
gierdo#geavli+N+Sg+Gen+PxSg2
gierdo#johtolat+N+Sg+Gen+PxSg2
gierdo#lieđđi+N+Sg+Gen+PxSg2
gierdo#luodda+N+Sg+Gen+PxSg2
gierdo#mihtádas+N+Sg+Gen+PxSg2
gierdo#mátki+N+Sg+Gen+PxSg2
gierdo#oaidnu+N+Sg+Gen+PxSg2
gierdo#ravda+N+Sg+Gen+PxSg2
gierdo#rásttis+Sem/Ani+N+Sg+Gen+PxSg2
gierdo#sahá+N+Sg+Gen+PxSg2
gierdo#segmeanta+N+Sg+Gen+PxSg2
gierdo#skuvla+Sem/Org+N+Sg+Gen+PxSg2
gierdo#suorsi+Sem/Ani+N+Sg+Gen+PxSg2
gierdo#čiehka+N+Sg+Gen+PxSg2
gierdo#čoavdda+N+Sg+Gen+PxSg2
gierdu+N+Sg+Gen+PxSg2
gihkan#fárda+N+Sg+Gen+PxSg2
giittos#sárdni+N+Sg+Gen+PxSg2
gilvva#gordni+N+Sg+Gen+PxSg2
gilvva#gárde#bázahusat+N+Sg+Gen+PxSg2
gilvva#gárdi+N+Sg+Gen+PxSg2
girddáhat+N+Sg+Gen+PxSg2
girdi#bileahtta+N+Sg+Gen+PxSg2
girdi#fievrrádus#bábir+N+Sg+Gen+PxSg2
girdi#fitnodat+Sem/Org+N+Sg+Gen+PxSg2
girdi#gieddi+N+Sg+Gen+PxSg2
girdi#gotka+Sem/Ani+N+Sg+Gen+PxSg2
girdi#hámman+Sem/Org+N+Sg+Gen+PxSg2
girdi#hávvar+N+Sg+Gen+PxSg2
girdi#johtolat+N+Sg+Gen+PxSg2
girdi#jođiheapmi+N+Sg+Gen+PxSg2
girdi#noaidi+Sem/Hum+N+Sg+Gen+PxSg2
girdi#oktavuohta+N+Sg+Gen+PxSg2
girdi#poasta+N+Sg+Gen+PxSg2
girdi#sáddo#látna+N+Sg+Gen+PxSg2
girdi#sáhpán+Sem/Ani+N+Sg+Gen+PxSg2
girdi#sáttu+N+Sg+Gen+PxSg2
girdi#šillju+Sem/Org+N+Sg+Gen+PxSg2
girdi+Sem/Hum+Veh+N+Sg+Gen+PxSg2
girdilan#geaidnu+N+Sg+Gen+PxSg2
girdin#geainnus+N+Sg+Gen+PxSg2
girdin#gieddi+Sem/Org+N+Sg+Gen+PxSg2
girdin#goarta+N+Sg+Gen+PxSg2
girdin#johtolat+N+Sg+Gen+PxSg2
girdin#mášiidna+N+Sg+Gen+PxSg2
girdin#ovttadat+Sem/Org+N+Sg+Gen+PxSg2
girdin#searvi+Sem/Org+N+Sg+Gen+PxSg2
girdin#šillju+Sem/Org+N+Sg+Gen+PxSg2
girdin+N+Sg+Gen+PxSg2
girdno+N+Sg+Gen+PxSg2
girdno#bipmi+N+Sg+Gen+PxSg2
girdno#meandi+N+Sg+Gen+PxSg2
girdnu+N+Sg+Gen+PxSg2
girdo#lasta+N+Sg+Gen+PxSg2
girje#gorddet+N+Sg+Gen+PxSg2
girko#doardna+N+Sg+Gen+PxSg2
girko#gárdi+N+Sg+Gen+PxSg2
girko#verdde+Sem/Hum+N+Sg+Gen+PxSg2
goahcce#orda+N+Sg+Gen+PxSg2
goardda+N+Sg+Gen+PxSg2
goardu+Sem/Hum+N+Sg+Gen+PxSg2
gokčan#geardi+N+Sg+Gen+PxSg2
gonagas#bárdni+Sem/Hum+N+Sg+Gen+PxSg2
gorddet+N+Sg+Gen+PxSg2
gorddán+N+Sg+Gen+PxSg2
gorde#suoidni+N+Sg+Gen+PxSg2
gordne#bealdu+N+Sg+Gen+PxSg2
gordne#buvtta+N+Sg+Gen+PxSg2
gordne#cihci+Sem/Ani+N+Sg+Gen+PxSg2
gordne#garra+N+Sg+Gen+PxSg2
gordne#gihppu+N+Sg+Gen+PxSg2
gordne#hirsa+N+Sg+Gen+PxSg2
gordne#oaivi+N+Sg+Gen+PxSg2
gordne#ráddji+Sem/Hum+N+Sg+Gen+PxSg2
gordne#ráidnehat+N+Sg+Gen+PxSg2
gordne#seagáš+N+Sg+Gen+PxSg2
gordne#skabus+N+Sg+Gen+PxSg2
gordne#sturrodat+N+Sg+Gen+PxSg2
gordne#vuorká+N+Sg+Gen+PxSg2
gordne#áiti+N+Sg+Gen+PxSg2
gordne#šaddu+N+Sg+Gen+PxSg2
gordne#čalbmi+N+Sg+Gen+PxSg2
gordne#čanus+N+Sg+Gen+PxSg2
gordne#šládja+N+Sg+Gen+PxSg2
gordnen#mášiidna+N+Sg+Gen+PxSg2
gordni+N+Sg+Gen+PxSg2
gorut#ipmirdeapmi+N+Sg+Gen+PxSg2
govddohat#girdi+Veh+N+Sg+Gen+PxSg2
govdodat#gierdu+N+Sg+Gen+PxSg2
guhkkodat#gierdu+N+Sg+Gen+PxSg2
guokkardeapmi+N+Sg+Gen+PxSg2
guolbba#gorddet+N+Sg+Gen+PxSg2
guovddáš#gierdu+N+Sg+Gen+PxSg2
gurut#bordi+N+Sg+Gen+PxSg2
gállá#bárdni+Sem/Hum+N+Sg+Gen+PxSg2
gálva#gorddet+N+Sg+Gen+PxSg2
gárda+N+Sg+Gen+PxSg2
gárddástallan#áigiG+N+Sg+Gen+PxSg2
gárde#cihci+Sem/Ani+N+Sg+Gen+PxSg2
gárde#doallu+N+Sg+Gen+PxSg2
gárde#sadji+Sem/Plc+N+Sg+Gen+PxSg2
gárde#sáhpán+Sem/Ani+N+Sg+Gen+PxSg2
gárde#uksa+N+Sg+Gen+PxSg2
gárde#vizar+Sem/Ani+N+Sg+Gen+PxSg2
gárdi+N+Sg+Gen+PxSg2
gárdiidna+N+Sg+Gen+PxSg2
gárdin+N+Sg+Gen+PxSg2
gárdnagas+N+Sg+Gen+PxSg2
gárdni+N+Sg+Gen+PxSg2
gárdu+Sem/Hum+N+Sg+Gen+PxSg2
gárdádat+N+Sg+Gen+PxSg2
gássa#geardi+N+Sg+Gen+PxSg2
gávpe#jurdda+N+Sg+Gen+PxSg2
gávpe#verdde+Sem/Hum+N+Sg+Gen+PxSg2
harding#fijuvla+N+Sg+Gen+PxSg2
hardrock+N+Sg+Gen+PxSg2
hasárda#speallu+N+Sg+Gen+PxSg2
hirsa#gordni+N+Sg+Gen+PxSg2
hálddašan#áittardeaddji+Sem/Hum+N+Sg+Gen+PxSg2
hárddan+Sem/Hum+N+Sg+Gen+PxSg2
hárddán+Sem/Hum+N+Sg+Gen+PxSg2
hárdo#dilli+N+Sg+Gen+PxSg2
hárdo#dolgi+N+Sg+Gen+PxSg2
hárdo#láđđi+N+Sg+Gen+PxSg2
hárdu+N+Sg+Gen+PxSg2
hárát#veardi+N+Sg+Gen+PxSg2
hásárda#speallu+N+Sg+Gen+PxSg2
ieš#ipmirdeapmi+N+Sg+Gen+PxSg2
ieš#ipmárdus+N+Sg+Gen+PxSg2
ieš#soardin+N+Sg+Gen+PxSg2
ieš#suokkardeapmi+N+Sg+Gen+PxSg2
indiána#čearda+Sem/Org+N+Sg+Gen+PxSg2
ipmárdus+N+Sg+Gen+PxSg2
irdni+N+Sg+Gen+PxSg2
irge#bárdni+Sem/Hum+N+Sg+Gen+PxSg2
jahke#geardi+N+Sg+Gen+PxSg2
jeagel#bordin+N+Sg+Gen+PxSg2
jeahtta#girdi+Veh+N+Sg+Gen+PxSg2
jietna#geardi+N+Sg+Gen+PxSg2
johtolat#ipmárdus+N+Sg+Gen+PxSg2
johtolat#várdádeaddji+Sem/Hum+N+Sg+Gen+PxSg2
jordda#movra+Sem/Hum+N+Sg+Gen+PxSg2
jordda#mur+Sem/Hum+N+Sg+Gen+PxSg2
jordda#mura+Sem/Hum+N+Sg+Gen+PxSg2
jorran#gierdu+N+Sg+Gen+PxSg2
jođihan#áŋgirdeapmi+N+Sg+Gen+PxSg2
jurdda#boađus+N+Sg+Gen+PxSg2
jurdda#fáddá+N+Sg+Gen+PxSg2
jurdda#govva+N+Sg+Gen+PxSg2
jurdda#govvidus+N+Sg+Gen+PxSg2
jurdda#gurgalus+N+Sg+Gen+PxSg2
jurdda#má#ilbmiG+N+Sg+Gen+PxSg2
jurdda#reaidu+N+Sg+Gen+PxSg2
jurdda#riđđu+N+Sg+Gen+PxSg2
jurdda#rávdnje#teknihkka+N+Sg+Gen+PxSg2
jurdda#sárggis+N+Sg+Gen+PxSg2
jurdda#váikkuhus+N+Sg+Gen+PxSg2
jurdda+N+Sg+Gen+PxSg2
jurddašan#báiki+Sem/Plc+N+Sg+Gen+PxSg2
jurddašan#málle+N+Sg+Gen+PxSg2
jurddašan#vuohki+N+Sg+Gen+PxSg2
jurddus+N+Sg+Gen+PxSg2
juvla#stuollo#boardda+N+Sg+Gen+PxSg2
járda+N+Sg+Gen+PxSg2
kardeaksa+N+Sg+Gen+PxSg2
kardemumma+N+Sg+Gen+PxSg2
kardemummá+N+Sg+Gen+PxSg2
kardialgiija+N+Sg+Gen+PxSg2
kardiográmma+N+Sg+Gen+PxSg2
kardáŋga+N+Sg+Gen+PxSg2
keyboard+N+Sg+Gen+PxSg2
kirdno+N+Sg+Gen+PxSg2
kirko#gárdi+N+Sg+Gen+PxSg2
kirko#verdde+Sem/Hum+N+Sg+Gen+PxSg2
koordinašuvdna+N+Sg+Gen+PxSg2
koordineren#dáidu+N+Sg+Gen+PxSg2
koordináhta#systema+N+Sg+Gen+PxSg2
koordináhta#vuogádat+N+Sg+Gen+PxSg2
koordináhta+N+Sg+Gen+PxSg2
koordináhtor+Sem/Hum+Sem/Org+N+Sg+Gen+PxSg2
koordináhtta#systema+N+Sg+Gen+PxSg2
koordináhtta#vuogádat+N+Sg+Gen+PxSg2
koordináhtta+N+Sg+Gen+PxSg2
kurdar+Sem/Hum+N+Sg+Gen+PxSg2
kárduvssat+N+Sg+Gen+PxSg2
lavdnje#geardi+N+Sg+Gen+PxSg2
lego-doardna+N+Sg+Gen+PxSg2
leopárda+Sem/Ani+N+Sg+Gen+PxSg2
liidna#gierdu+N+Sg+Gen+PxSg2
loagga#gierdu+N+Sg+Gen+PxSg2
loahppa#jurdda+N+Sg+Gen+PxSg2
loahppa#sárdni+N+Sg+Gen+PxSg2
lohkke#gierddus+N+Sg+Gen+PxSg2
luossa#gárdi+N+Sg+Gen+PxSg2
látte#bárdni+Sem/Hum+N+Sg+Gen+PxSg2
lávgadan#gierdu+N+Sg+Gen+PxSg2
lávvardat+N+Sg+Gen+PxSg2
lávvordat#eahket+N+Sg+Gen+PxSg2
lávvordat+N+Sg+Gen+PxSg2
maŋŋe#bárdi+N+Sg+Gen+PxSg2
meahcce#vánddardeaddji+Sem/Hum+N+Sg+Gen+PxSg2
mearde#buođđu+N+Sg+Gen+PxSg2
mearde#njálbmi+N+Sg+Gen+PxSg2
meardi+N+Sg+Gen+PxSg2
mearkun#gárdi+N+Sg+Gen+PxSg2
moardda#árpu+N+Sg+Gen+PxSg2
moardda+N+Sg+Gen+PxSg2
molssa#fárda+N+Sg+Gen+PxSg2
morddár+Sem/Hum+N+Sg+Gen+PxSg2
mordva#giella+N+Sg+Gen+PxSg2
mordár+Sem/Hum+N+Sg+Gen+PxSg2
muddo#sirdu+N+Sg+Gen+PxSg2
muito#sárdni+N+Sg+Gen+PxSg2
muorra#gárdi+N+Sg+Gen+PxSg2
murdin#molssa+N+Sg+Gen+PxSg2
murdin#molsson+N+Sg+Gen+PxSg2
murdin#čuovga+N+Sg+Gen+PxSg2
murdu+Sem/Plc+N+Sg+Gen+PxSg2
mánaid#gárdi+Sem/Org+Build+N+Sg+Gen+PxSg2
mándel#feardna+N+Sg+Gen+PxSg2
mándel#veardna+N+Sg+Gen+PxSg2
mánáid#gárde#bargi+Sem/Hum+N+Sg+Gen+PxSg2
mánáid#gárde#doarjja+N+Sg+Gen+PxSg2
mánáid#gárde#fálaldat+N+Sg+Gen+PxSg2
mánáid#gárde#jahki+Sem/Time+N+Sg+Gen+PxSg2
mánáid#gárde#jođiheaddji+Sem/Hum+N+Sg+Gen+PxSg2
mánáid#gárde#konfereansa+N+Sg+Gen+PxSg2
mánáid#gárde#konferánsa+N+Sg+Gen+PxSg2
mánáid#gárde#láhka+N+Sg+Gen+PxSg2
mánáid#gárde#sadji+N+Sg+Gen+PxSg2
mánáid#gárde#suorgi+N+Sg+Gen+PxSg2
mánáid#gárdi+Sem/Org+Build+N+Sg+Gen+PxSg2
mánáid#áittardeaddji+Sem/Hum+N+Sg+Gen+PxSg2
márdu+N+Sg+Gen+PxSg2
nardus#vuoiddas+N+Sg+Gen+PxSg2
nealge#skárdna+Sem/Hum+N+Sg+Gen+PxSg2
niso#gordni+N+Sg+Gen+PxSg2
nisu#gordne#skahposat+N+Sg+Gen+PxSg2
nisu#gordne#čuolbma+N+Sg+Gen+PxSg2
njuorddut+Sem/Hum+N+Sg+Gen+PxSg2
njuovvan#gárdi+N+Sg+Gen+PxSg2
norddastus#geađgi+N+Sg+Gen+PxSg2
nordisma+N+Sg+Gen+PxSg2
nuorra#gearde#dássi+N+Sg+Gen+PxSg2
nuorra#geardi+N+Sg+Gen+PxSg2
nurdi+N+Sg+Gen+PxSg2
nygaards#voll#vanca+Veh+N+Sg+Gen+PxSg2
náhkke#šealan#gárdi+N+Sg+Gen+PxSg2
nálle#vealahan#jurdda+N+Sg+Gen+PxSg2
náste#toardna+N+Sg+Gen+PxSg2
oanehis#girdi#šillju+N+Sg+Gen+PxSg2
oanehis#šilljo#girdin+N+Sg+Gen+PxSg2
oarda+N+Sg+Gen+PxSg2
oardnji+Sem/Hum+N+Sg+Gen+PxSg2
obba#gordni+N+Sg+Gen+PxSg2
obba#gárdin+N+Sg+Gen+PxSg2
objeakta#subordinašuvdna+N+Sg+Gen+PxSg2
oktii#nordadeapmi+N+Sg+Gen+PxSg2
oktii#ordnen#proseassa+N+Sg+Gen+PxSg2
okto#sárdnun+N+Sg+Gen+PxSg2
olmmoš#čearda+Sem/Group+Sem/Hum+N+Sg+Gen+PxSg2
opmodat#sirdin+N+Sg+Gen+PxSg2
orda#rádji+N+Sg+Gen+PxSg2
orda+N+Sg+Gen+PxSg2
orde#sieđga+N+Sg+Gen+PxSg2
ordel+N+Sg+Gen+PxSg2
ordi+N+Sg+Gen+PxSg2
ordil+N+Sg+Gen+PxSg2
ordináhtta+N+Sg+Gen+PxSg2
ordinála+N+Sg+Gen+PxSg2
ordnejeaddji+N+Sg+Gen+PxSg2
ordnejupmi+N+Sg+Gen+PxSg2
ordo#geaidnu+N+Sg+Gen+PxSg2
ordovicium#systema+N+Sg+Gen+PxSg2
ovttas#ipmárdus+N+Sg+Gen+PxSg2
ozovdna#geardi+N+Sg+Gen+PxSg2
ođđa#jagi#sárdni+N+Sg+Gen+PxSg2
pasieanta#áittardeaddji+Sem/Hum+N+Sg+Gen+PxSg2
polára#gierdu+N+Sg+Gen+PxSg2
pálbma#lávvardat+N+Sg+Gen+PxSg2
pálbma#lávvordat+N+Sg+Gen+PxSg2
rahpan#sárdni+N+Sg+Gen+PxSg2
ravda#gierddus+N+Sg+Gen+PxSg2
reaida#sirdin+N+Sg+Gen+PxSg2
rekorda+N+Sg+Gen+PxSg2
reseapta#vuordin+N+Sg+Gen+PxSg2
rievssat#gárdi+N+Sg+Gen+PxSg2
rihppa#sárdni+N+Sg+Gen+PxSg2
ris#bárdni+Sem/Hum+N+Sg+Gen+PxSg2
ris#bárdni+Sem/Hum+N+Sg+Gen+PxSg2
roavva#koordineren#doaibma+N+Sg+Gen+PxSg2
roavva#koordineren#muddu+N+Sg+Gen+PxSg2
ruovde#gierdu+N+Sg+Gen+PxSg2
ráige#gierdu+N+Sg+Gen+PxSg2
rátkka#gárdi+N+Sg+Gen+PxSg2
ráŋggáštus#gierdu+N+Sg+Gen+PxSg2
sardiidna+Sem/Ani+N+Sg+Gen+PxSg2
sardonyksa+N+Sg+Gen+PxSg2
seahpe#bordi+N+Sg+Gen+PxSg2
seaila#urdna+N+Sg+Gen+PxSg2
seakka#gorddet+N+Sg+Gen+PxSg2
sealgge#bealde#sárdnun+N+Sg+Gen+PxSg2
seamu+N+Sg+Gen+PxSg2
sirdašupmi+N+Sg+Gen+PxSg2
sirdda#gaska+N+Sg+Gen+PxSg2
sirdda+N+Sg+Gen+PxSg2
sirddesteapmi+N+Sg+Gen+PxSg2
sirddolaš+Sem/Hum+N+Sg+Gen+PxSg2
sirddolašvuohta+N+Sg+Gen+PxSg2
sirdin#bábir+N+Sg+Gen+PxSg2
sirdin#lađas+N+Sg+Gen+PxSg2
sirdin#mihtádas+N+Sg+Gen+PxSg2
sirdin#oahppa+N+Sg+Gen+PxSg2
sirdin#steažžu+N+Sg+Gen+PxSg2
sirdin+N+Sg+Gen+PxSg2
sirdo#bargi+Sem/Hum+N+Sg+Gen+PxSg2
sirdo#bargo#fápmu+N+Sg+Gen+PxSg2
sirdo#govva+N+Sg+Gen+PxSg2
sirdo#laiggus+N+Sg+Gen+PxSg2
sirdolaš+Sem/Hum+N+Sg+Gen+PxSg2
sirdolašvuohta+N+Sg+Gen+PxSg2
sirdu+N+Sg+Gen+PxSg2
sirdán+N+Sg+Gen+PxSg2
sis#gearddit+N+Sg+Gen+PxSg2
siviila#áittardeaddji+Sem/Hum+N+Sg+Gen+PxSg2
skateboard+N+Sg+Gen+PxSg2
skievttardan#golahus+N+Sg+Gen+PxSg2
skuordná+Sem/Hum+Sem/Ani+N+Sg+Gen+PxSg2
skurdnji+Sem/Hum+N+Sg+Gen+PxSg2
smávva#girdi+Veh+N+Sg+Gen+PxSg2
snowboard+N+Sg+Gen+PxSg2
snowboardar+Sem/Hum+N+Sg+Gen+PxSg2
snuordo#muoddá+N+Sg+Gen+PxSg2
snuordu+Sem/Hum+N+Sg+Gen+PxSg2
soahte#gárdi+N+Sg+Gen+PxSg2
soardi+N+Sg+Gen+PxSg2
standárda#biila+Veh+N+Sg+Gen+PxSg2
standárda#breava+N+Sg+Gen+PxSg2
standárda#luohkká+N+Sg+Gen+PxSg2
standárda#neavvu+N+Sg+Gen+PxSg2
standárda#reive+N+Sg+Gen+PxSg2
standárda#skohter+N+Sg+Gen+PxSg2
standárda#sturrodat+N+Sg+Gen+PxSg2
standárda#šiehtadus+N+Sg+Gen+PxSg2
standárda+N+Sg+Gen+PxSg2
stirddisvuohta+N+Sg+Gen+PxSg2
stirdi+N+Sg+Gen+PxSg2
stirdu+N+Sg+Gen+PxSg2
storyboard+N+Sg+Gen+PxSg2
stuora#gierdu+N+Sg+Gen+PxSg2
subordinašuvdna+N+Sg+Gen+PxSg2
subordináhtor+N+Sg+Gen+PxSg2
suodjalus#áittardeaddji+Sem/Hum+N+Sg+Gen+PxSg2
suohkun#geardi+N+Sg+Gen+PxSg2
suokkardan#šiehtadallan+N+Sg+Gen+PxSg2
suokkardan#čoahkkin+N+Sg+Gen+PxSg2
suolo#gierdu+N+Sg+Gen+PxSg2
suonjardahttin+N+Sg+Gen+PxSg2
suonjardan#liekkas+N+Sg+Gen+PxSg2
suordna+N+Sg+Gen+PxSg2
sábbát+N+Sg+Gen+PxSg2
sáhtto#girdi+Veh+N+Sg+Gen+PxSg2
sálovárdna+N+Sg+Gen+PxSg2
sálovárdni+N+Sg+Gen+PxSg2
sáme#bárdni+Sem/Hum+N+Sg+Gen+PxSg2
sámil#geardi+N+Sg+Gen+PxSg2
sárdi+N+Sg+Gen+PxSg2
sárdne#almmái+Sem/Hum+N+Sg+Gen+PxSg2
sárdne#olmmái+Sem/Hum+N+Sg+Gen+PxSg2
sárdne#stuollu+N+Sg+Gen+PxSg2
sárdni+N+Sg+Gen+PxSg2
sárdnideaddji+Sem/Hum+N+Sg+Gen+PxSg2
sárdnojupmi+N+Sg+Gen+PxSg2
sárdnumuš+N+Sg+Gen+PxSg2
sárdnun#áigi+Sem/Hum+N+Sg+Gen+PxSg2
tele#gierdu+N+Sg+Gen+PxSg2
telekom#standárda+N+Sg+Gen+PxSg2
toardna+N+Sg+Gen+PxSg2
toardna#gájon+N+Sg+Gen+PxSg2
ultrafioleahtta#suonjardeapmi+N+Sg+Gen+PxSg2
ultravioleahtta#suonjardeapmi+N+Sg+Gen+PxSg2
unnimus#standárda+N+Sg+Gen+PxSg2
unnit#čearda+Sem/Group+Sem/Hum+N+Sg+Gen+PxSg2
urddas+N+Sg+Gen+PxSg2
urddis+N+Sg+Gen+PxSg2
urdi+N+Sg+Gen+PxSg2
urdna+N+Sg+Gen+PxSg2
uvja#geardi+N+Sg+Gen+PxSg2
vajahas#goarddan+N+Sg+Gen+PxSg2
vajahas#goarddán+N+Sg+Gen+PxSg2
vajahas#gorddán+N+Sg+Gen+PxSg2
varra#sirdin+N+Sg+Gen+PxSg2
vearddehaš+N+Sg+Gen+PxSg2
vearddus+N+Sg+Gen+PxSg2
veardi+N+Sg+Gen+PxSg2
veardidan#ceahkki+N+Sg+Gen+PxSg2
veardidan#coakci+N+Sg+Gen+PxSg2
veardidan#govva+N+Sg+Gen+PxSg2
veardidan#hápmi+N+Sg+Gen+PxSg2
veardna+N+Sg+Gen+PxSg2
veardni+N+Sg+Gen+PxSg2
veardádus+N+Sg+Gen+PxSg2
verdde#skuvla+Sem/Org+Sem/Plc+N+Sg+Gen+PxSg2
verdde+Sem/Hum+N+Sg+Gen+PxSg2
verddevuohta+N+Sg+Gen+PxSg2
verddežagat+N+Sg+Gen+PxSg2
verddežat+N+Sg+Gen+PxSg2
viidne#gárde#bargi+Sem/Hum+N+Sg+Gen+PxSg2
viidne#gárdi+N+Sg+Gen+PxSg2
virdi+Sem/Plc+N+Sg+Gen+PxSg2
vuoigatvuođa#ipmárdus+N+Sg+Gen+PxSg2
vuoiŋŋamaš#vardin+N+Sg+Gen+PxSg2
vuolggahan#gierdu+N+Sg+Gen+PxSg2
vuolit#geardi+Sem/Group+Sem/Hum+N+Sg+Gen+PxSg2
vuorda#guolli+Sem/Ani+N+Sg+Gen+PxSg2
vuorda+N+Sg+Gen+PxSg2
vuordda+N+Sg+Gen+PxSg2
vuordin#geatnegasvuohta+N+Sg+Gen+PxSg2
vuordin#geatnegasvuođa#galba+N+Sg+Gen+PxSg2
vuordin#hálla+N+Sg+Gen+PxSg2
vuordin#lassi+N+Sg+Gen+PxSg2
vuordin#latnja+Sem/Plc+N+Sg+Gen+PxSg2
vuordin#sadji+Sem/Plc+N+Sg+Gen+PxSg2
vuordin#sáhcu+N+Sg+Gen+PxSg2
vuordin#áigi+N+Sg+Gen+PxSg2
vuordin+N+Sg+Gen+PxSg2
vuordu+N+Sg+Gen+PxSg2
vuordámuš+N+Sg+Gen+PxSg2
vuortnis+N+Sg+Gen+PxSg2
vuortnus+N+Sg+Gen+PxSg2
vuosttas#gearde#bálvalus+N+Sg+Gen+PxSg2
vuosttas#sárdni+N+Sg+Gen+PxSg2
vuođđo#geardi+N+Sg+Gen+PxSg2
vuođđo#gierddus+N+Sg+Gen+PxSg2
vuođđo#jurdda+N+Sg+Gen+PxSg2
váibmo#girddáhat+N+Sg+Gen+PxSg2
válde#sirdin#mearrádus+N+Sg+Gen+PxSg2
válde#sirdin+N+Sg+Gen+PxSg2
váldo#girdi#fierpmadat+Sem/Org+N+Sg+Gen+PxSg2
váldo#girdi#ruktu+N+Sg+Gen+PxSg2
váldo#sárdnideaddji+Sem/Hum+N+Sg+Gen+PxSg2
válga#urdna+N+Sg+Gen+PxSg2
vánddardan#geaidnu+N+Sg+Gen+PxSg2
vánddardan#guovddáš+Sem/Org+Sem/Plc+N+Sg+Gen+PxSg2
vánddardan#guovlu+Sem/Plc+N+Sg+Gen+PxSg2
vánddardan#čuozáhat+N+Sg+Gen+PxSg2
vánddardeaddji+N+Sg+Gen+PxSg2
vánddardeapmi+N+Sg+Gen+PxSg2
várdda+N+Sg+Gen+PxSg2
várddo#báiki+Sem/Plc+N+Sg+Gen+PxSg2
várdu+Sem/Plc+N+Sg+Gen+PxSg2
áibmo#geardi+N+Sg+Gen+PxSg2
áigodat#sirddolašvuohta+N+Sg+Gen+PxSg2
áittardan#viessu+Build+N+Sg+Gen+PxSg2
áittardeaddji+N+Sg+Gen+PxSg2
áitte#boardda+N+Sg+Gen+PxSg2
álbmot#čearda+Sem/Group+Sem/Hum+N+Sg+Gen+PxSg2
álggahan#sárdni+N+Sg+Gen+PxSg2
álgin#sárdni+N+Sg+Gen+PxSg2
áltár#gárdi+N+Sg+Gen+PxSg2
árdna+N+Sg+Gen+PxSg2
árdna#hávdi+N+Sg+Gen+PxSg2
šaddo#gearde#avvi+Sem/Plc+N+Sg+Gen+PxSg2
šaddo#geardi+N+Sg+Gen+PxSg2
šaddo#gárdi+N+Sg+Gen+PxSg2
čakča#gárddástallan+N+Sg+Gen+PxSg2
čavga#moardda+N+Sg+Gen+PxSg2
čearda#bivttas+N+Sg+Gen+PxSg2
čearda#dovddaldat+N+Sg+Gen+PxSg2
čearda#oaivámuš+Sem/Hum+N+Sg+Gen+PxSg2
čearda+Sem/Group+Sem/Hum+N+Sg+Gen+PxSg2
čeardda#namahus+N+Sg+Gen+PxSg2
čearddalašvuohta+N+Sg+Gen+PxSg2
šearddalašvuohta+N+Sg+Gen+PxSg2
čiehka#sirddan+N+Sg+Gen+PxSg2
šliipen#gordni+N+Sg+Gen+PxSg2
šuhkoláda#deardna+N+Sg+Gen+PxSg2
šuhkoláda#deardna+N+Sg+Gen+PxSg2
šuhkoláda#deardna+v3+N+Sg+Gen+PxSg2
šuhkoláda#deardna+v4+N+Sg+Gen+PxSg2
čuovga#doardna+N+Sg+Gen+PxSg2
orgga#áittardeaddji+N+Sg+Gen+PxSg2
siviláittardeaddji+N+Sg+Gen+PxSg2
Suoma#áittardeaddji+N+Sg+Gen+PxSg2
allomorfa+N+Sg+Gen+PxSg2
antropo#morfisma+N+Sg+Gen+PxSg2
barfe#beana+Sem/Ani+N+Sg+Gen+PxSg2
barfi+N+Sg+Gen+PxSg2
bierfe#čoarvi+Sem/Ani+N+Sg+Gen+PxSg2
bierfi+Sem/Hum+N+Sg+Gen+PxSg2
biraldas#darffit+N+Sg+Gen+PxSg2
darfe#boallu+Sem/Hum+N+Sg+Gen+PxSg2
darfe#geavaheapmi+N+Sg+Gen+PxSg2
darfe#goahti+N+Sg+Gen+PxSg2
darfe#jeaggi+Sem/Plc+N+Sg+Gen+PxSg2
darfe#loggun+N+Sg+Gen+PxSg2
darfi+N+Sg+Gen+PxSg2
daŋas#darfi+N+Sg+Gen+PxSg2
dimorfisma+N+Sg+Gen+PxSg2
fárfo#márfi+N+Sg+Gen+PxSg2
fárfo#rávdi+N+Sg+Gen+PxSg2
fárfo#čála+N+Sg+Gen+PxSg2
fárfo#čállin+N+Sg+Gen+PxSg2
fárfu+N+Sg+Gen+PxSg2
imperfeakta+N+Sg+Gen+PxSg2
interfereansa+N+Sg+Gen+PxSg2
isomorfisma+N+Sg+Gen+PxSg2
jarfi+Sem/Hum+N+Sg+Gen+PxSg2
jeagge#darfi+N+Sg+Gen+PxSg2
járfu+N+Sg+Gen+PxSg2
knáhkka#márfi+N+Sg+Gen+PxSg2
loarfi+Sem/Hum+N+Sg+Gen+PxSg2
loarfu+Sem/Hum+N+Sg+Gen+PxSg2
lurfi+Sem/Hum+Sem/Ani+N+Sg+Gen+PxSg2
mearra#márfi+N+Sg+Gen+PxSg2
morfa+N+Sg+Gen+PxSg2
morfema+N+Sg+Gen+PxSg2
morfiidna+N+Sg+Gen+PxSg2
morfinisma+N+Sg+Gen+PxSg2
morfo#syntáksa+N+Sg+Gen+PxSg2
morfofonologiija+N+Sg+Gen+PxSg2
morfologa+Sem/Hum+N+Sg+Gen+PxSg2
morfologiija+N+Sg+Gen+PxSg2
márfe#dáigi+N+Sg+Gen+PxSg2
márfe#lihtti+N+Sg+Gen+PxSg2
márfe#skidni+N+Sg+Gen+PxSg2
márfe#sággi+N+Sg+Gen+PxSg2
márffon+Sem/Hum+N+Sg+Gen+PxSg2
márfi+N+Sg+Gen+PxSg2
parfyma+N+Sg+Gen+PxSg2
parfyma#bohtal+N+Sg+Gen+PxSg2
parfymeriija+Sem/Org+Sem/Plc+N+Sg+Gen+PxSg2
perfeksjonisma+N+Sg+Gen+PxSg2
salámi#márfi+N+Sg+Gen+PxSg2
skárfa+N+Sg+Gen+PxSg2
smarfi+N+Sg+Gen+PxSg2
spihken#márfi+N+Sg+Gen+PxSg2
sálte#márfi+N+Sg+Gen+PxSg2
vuokta#skárfa+N+Sg+Gen+PxSg2
várfi+N+Sg+Gen+PxSg2
zero-morfema+N+Sg+Gen+PxSg2
šearfa+N+Sg+Gen+PxSg2
čorgi+N+Sg+Gen+PxSg2
el#orgel+N+Sg+Gen+PxSg2
el-doaimmahat+Sem/Org+Sem/Plc+N+Sg+Gen+PxSg2
el-fápmo#buvttadeaddji+Sem/Hum+Sem/Org+N+Sg+Gen+PxSg2
el-fápmo#doaimmahat+Sem/Org+Sem/Plc+Sem/Plc+N+Sg+Gen+PxSg2
sárgun#beal+N+Sg+Gen+PxSg2
bargan#miel+N+Sg+Gen+PxSg2
bargo#beai+N+Sg+Gen+PxSg2
bargo#miel+N+Sg+Gen+PxSg2
cirggan#geaš+N+Sg+Gen+PxSg2
árga#beai+N+Sg+Gen+PxSg2
norgga+N+Sg+Gen+PxSg2
norgga+N+Sg+Gen+PxSg2
ovttas#bargo#beal+N+Sg+Gen+PxSg2
jorggo+N+Sg+Gen+PxSg2
jorggu+N+Sg+Gen+PxSg2
administrašuvdna+Sem/Org+Sem/Plc+N+Sg+Gen+PxSg2
adnon#bierggas#gávpi+Sem/Org+Sem/Plc+N+Sg+Gen+PxSg2
agrára#partiija+Sem/Org+N+Sg+Gen+PxSg2
akto#bargi+Sem/Hum+N+Sg+Gen+PxSg2
ala#guoddin#eise#váldi+Sem/Org+N+Sg+Gen+PxSg2
alimus#riekti+Sem/Org+Sem/Plc+N+Sg+Gen+PxSg2
alla#deatta#cirggon+N+Sg+Gen+PxSg2
alla#oahpahat+Sem/Org+N+Sg+Gen+PxSg2
alla#riekti+Sem/Org+Sem/Plc+N+Sg+Gen+PxSg2
alla#skuvla+Sem/Org+Build+N+Sg+Gen+PxSg2
allavuođa#riekti+Sem/Org+Sem/Plc+N+Sg+Gen+PxSg2
allergiija+N+Sg+Gen+PxSg2
allergiijalaš+Sem/Hum+N+Sg+Gen+PxSg2
allodat#sárggon+N+Sg+Gen+PxSg2
almmos#organisašuvdna+Sem/Org+N+Sg+Gen+PxSg2
ambassáda+Sem/Org+Build+N+Sg+Gen+PxSg2
anestesiija#ossodat+Sem/Org+Sem/Plc+N+Sg+Gen+PxSg2
apoteahkka+Sem/Org+N+Sg+Gen+PxSg2
apoteaika+Sem/Org+N+Sg+Gen+PxSg2
apotehka+Sem/Org+N+Sg+Gen+PxSg2
apoteika+Sem/Org+N+Sg+Gen+PxSg2
appealla#duopmo#stuollu+Sem/Org+N+Sg+Gen+PxSg2
apteaika+Sem/Org+N+Sg+Gen+PxSg2
apteika+Sem/Org+N+Sg+Gen+PxSg2
argumeanta+N+Sg+Gen+PxSg2
arkiiva+Sem/Org+Sem/Plc+N+Sg+Gen+PxSg2
armea+Sem/Org+N+Sg+Gen+PxSg2
arméa+Sem/Org+N+Sg+Gen+PxSg2
artilleriija+Sem/Org+N+Sg+Gen+PxSg2
aspárggos#šaddu+N+Sg+Gen+PxSg2
aspárggus#báhpu+N+Sg+Gen+PxSg2
aspárggus+N+Sg+Gen+PxSg2
assisteanta#virgi+N+Sg+Gen+PxSg2
atnu#bierggas+N+Sg+Gen+PxSg2
atta#bierggas+N+Sg+Gen+PxSg2
atta#báŋku+Sem/Org+N+Sg+Gen+PxSg2
attás#bargu+N+Sg+Gen+PxSg2
autonomiija+Sem/Org+N+Sg+Gen+PxSg2
aviisa+Sem/Org+Txt+N+Sg+Gen+PxSg2
badje#siida+Sem/Org+Sem/Plc+N+Sg+Gen+PxSg2
girko#siida+Sem/Org+Sem/Plc+N+Sg+Gen+PxSg2
badje#veahkke#sárggis+N+Sg+Gen+PxSg2
badjel#áigge#bargu+N+Sg+Gen+PxSg2
bagadan#váldi+Sem/Org+N+Sg+Gen+PxSg2
bajit#árvvoštan#riekti+Sem/Org+Sem/Plc+N+Sg+Gen+PxSg2
bajás#šaddan#ossodat+Sem/Org+Sem/Plc+N+Sg+Gen+PxSg2
bajás#šaddan#stivra+Sem/Org+N+Sg+Gen+PxSg2
bajás#čuvgehan#bargu+N+Sg+Gen+PxSg2
bajás#čuvgen#bargu+N+Sg+Gen+PxSg2
baleahtta+Sem/Org+N+Sg+Gen+PxSg2
bandašeren#bierggas+N+Sg+Gen+PxSg2
bargan#miella+N+Sg+Gen+PxSg2
bargan#áigi+N+Sg+Gen+PxSg2
barggahan#ruhta+N+Sg+Gen+PxSg2
barggaheaddji+Sem/Hum+N+Sg+Gen+PxSg2
barggaheapmi+N+Sg+Gen+PxSg2
barggahus+N+Sg+Gen+PxSg2
barggolašvuohta+N+Sg+Gen+PxSg2
barggolašvuođa#skuvlen+N+Sg+Gen+PxSg2
barggoš+N+Sg+Gen+PxSg2
bargguhisvuohta+N+Sg+Gen+PxSg2
bargguhisvuođa#ruhta+N+Sg+Gen+PxSg2
bargguid#juogadeapmi+N+Sg+Gen+PxSg2
barggus#eret#orrun#áigiG+N+Sg+Gen+PxSg2
bargi+Sem/Hum+N+Sg+Gen+PxSg2
bargiid#bellodat+Sem/Org+N+Sg+Gen+PxSg2
bargiid#bráhkka+N+Sg+Gen+PxSg2
bargiid#eallin#dáhkádus+N+Sg+Gen+PxSg2
bargiid#giehta#girji+N+Sg+Gen+PxSg2
bargiid#hoavda+Sem/Hum+N+Sg+Gen+PxSg2
bargiid#kantuvra+Sem/Plc+N+Sg+Gen+PxSg2
bargiid#latnja+Sem/Plc+N+Sg+Gen+PxSg2
bargiid#lihkadus+N+Sg+Gen+PxSg2
bargiid#luohkká+N+Sg+Gen+PxSg2
bargiid#oaivadeaddji+Sem/Hum+N+Sg+Gen+PxSg2
bargiid#organisašuvdna+Sem/Org+N+Sg+Gen+PxSg2
bargiid#ossodat+Sem/Org+N+Sg+Gen+PxSg2
bargiid#plána+N+Sg+Gen+PxSg2
bargiid#politihkka+N+Sg+Gen+PxSg2
bargiid#seahtu+Sem/Group+Sem/Hum+N+Sg+Gen+PxSg2
bargiid#suodjalus+Sem/Org+N+Sg+Gen+PxSg2
bargiid#veahka+Sem/Hum+Sem/Group+N+Sg+Gen+PxSg2
bargin#máhcaheapmi+N+Sg+Gen+PxSg2
bargo#addi#divat+N+Sg+Gen+PxSg2
bargo#addi#oassi+N+Sg+Gen+PxSg2
bargo#addi+Sem/Hum+N+Sg+Gen+PxSg2
bargo#addi+Sem/Hum+N+Sg+Gen+PxSg2
bargo#ahki+N+Sg+Gen+PxSg2
bargo#almmuheaddji+Sem/Hum+N+Sg+Gen+PxSg2
bargo#almmái+Sem/Hum+N+Sg+Gen+PxSg2
bargo#beaivi+Sem/Time+N+Sg+Gen+PxSg2
bargo#beavdi+N+Sg+Gen+PxSg2
bargo#bierggas+N+Sg+Gen+PxSg2
bargo#bihttá+N+Sg+Gen+PxSg2
bargo#biras#láhka+N+Sg+Gen+PxSg2
bargo#biras#lávde#goddi+Sem/Org+N+Sg+Gen+PxSg2
bargo#biras+N+Sg+Gen+PxSg2
bargo#bivttas+N+Sg+Gen+PxSg2
bargo#borran+N+Sg+Gen+PxSg2
bargo#báiki+Sem/Plc+N+Sg+Gen+PxSg2
bargo#bárti+N+Sg+Gen+PxSg2
bargo#dearvvašvuohta+N+Sg+Gen+PxSg2
bargo#dearvvašvuođa#doavttir+Sem/Hum+N+Sg+Gen+PxSg2
bargo#dearvvašvuođa#láhka+N+Sg+Gen+PxSg2
bargo#departemeanta+Sem/Org+Sem/Plc+N+Sg+Gen+PxSg2
bargo#dienas+N+Sg+Gen+PxSg2
bargo#dilli+N+Sg+Gen+PxSg2
bargo#doaibma+N+Sg+Gen+PxSg2
bargo#dokumeanta+N+Sg+Gen+PxSg2
bargo#dorvvolašvuohta+N+Sg+Gen+PxSg2
bargo#duogáš+N+Sg+Gen+PxSg2
bargo#duođaštus+N+Sg+Gen+PxSg2
bargo#dáhpe#dorbmi+N+Sg+Gen+PxSg2
bargo#dákta+N+Sg+Gen+PxSg2
bargo#eaktu+N+Sg+Gen+PxSg2
bargo#eallin+N+Sg+Gen+PxSg2
bargo#eise#váldi+Sem/Org+N+Sg+Gen+PxSg2
bargo#eisse#váldi+Sem/Org+N+Sg+Gen+PxSg2
bargo#fálaldat+N+Sg+Gen+PxSg2
bargo#fápmo#doaimmahat+Sem/Org+Sem/Plc+N+Sg+Gen+PxSg2
bargo#fápmo#dárbu+N+Sg+Gen+PxSg2
bargo#fápmo#eise#váldi+Sem/Org+N+Sg+Gen+PxSg2
bargo#fápmo#eisse#váldi+Sem/Org+N+Sg+Gen+PxSg2
bargo#fápmu+N+Sg+Gen+PxSg2
bargo#geahččaleapmi+N+Sg+Gen+PxSg2
bargo#geahčču+N+Sg+Gen+PxSg2
bargo#girji+N+Sg+Gen+PxSg2
bargo#goddi+Sem/Org+N+Sg+Gen+PxSg2
bargo#gohčus+N+Sg+Gen+PxSg2
bargo#govva+N+Sg+Gen+PxSg2
bargo#guoibmi+Sem/Hum+N+Sg+Gen+PxSg2
bargo#heaitta+N+Sg+Gen+PxSg2
bargo#hoavda+Sem/Hum+N+Sg+Gen+PxSg2
bargo#hárjehallan+N+Sg+Gen+PxSg2
bargo#hárjáneapmi+N+Sg+Gen+PxSg2
bargo#iskkadallan+N+Sg+Gen+PxSg2
bargo#joavku+Sem/Org+Sem/Group+N+Sg+Gen+PxSg2
bargo#jorru+N+Sg+Gen+PxSg2
bargo#juogadeapmi+N+Sg+Gen+PxSg2
bargo#juohko#plána+N+Sg+Gen+PxSg2
bargo#juohku+N+Sg+Gen+PxSg2
bargo#kantuvra+Sem/Plc+N+Sg+Gen+PxSg2
bargo#kapitála+N+Sg+Gen+PxSg2
bargo#latnja+Sem/Plc+N+Sg+Gen+PxSg2
bargo#leaira+Sem/Plc+N+Sg+Gen+PxSg2
bargo#leaktu+N+Sg+Gen+PxSg2
bargo#lohpi+N+Sg+Gen+PxSg2
bargo#lávde#goddi+Sem/Org+N+Sg+Gen+PxSg2
bargo#mašiidna+N+Sg+Gen+PxSg2
bargo#miella+N+Sg+Gen+PxSg2
bargo#ministtar+Sem/Hum+N+Sg+Gen+PxSg2
bargo#mokta+N+Sg+Gen+PxSg2
bargo#munni+N+Sg+Gen+PxSg2
bargo#málle+N+Sg+Gen+PxSg2
bargo#márkan+N+Sg+Gen+PxSg2
bargo#márkanat+N+Sg+Gen+PxSg2
bargo#mátki+N+Sg+Gen+PxSg2
bargo#neavvu+N+Sg+Gen+PxSg2
bargo#njuolggadus+N+Sg+Gen+PxSg2
bargo#noađđi+N+Sg+Gen+PxSg2
bargo#nákca+N+Sg+Gen+PxSg2
bargo#návccahis#vuođa#oadju+N+Sg+Gen+PxSg2
bargo#oktavuohta+N+Sg+Gen+PxSg2
bargo#olmmái+Sem/Hum+N+Sg+Gen+PxSg2
bargo#organisašuvdna+Sem/Org+N+Sg+Gen+PxSg2
bargo#penšuvdna+N+Sg+Gen+PxSg2
bargo#plána+N+Sg+Gen+PxSg2
bargo#proseassa+N+Sg+Gen+PxSg2
bargo#reahka+N+Sg+Gen+PxSg2
bargo#riekti+N+Sg+Gen+PxSg2
bargo#ráidu+N+Sg+Gen+PxSg2
bargo#sadji+Sem/Plc+N+Sg+Gen+PxSg2
bargo#seminára+N+Sg+Gen+PxSg2
bargo#servodat+Sem/Org+N+Sg+Gen+PxSg2
bargo#servvodat+Sem/Org+N+Sg+Gen+PxSg2
bargo#skibir+Sem/Hum+N+Sg+Gen+PxSg2
bargo#skihpár+Sem/Hum+N+Sg+Gen+PxSg2
bargo#stipeanda+N+Sg+Gen+PxSg2
bargo#stuollu+N+Sg+Gen+PxSg2
bargo#suodjalan#láhka+N+Sg+Gen+PxSg2
bargo#suodjalus+Sem/Org+N+Sg+Gen+PxSg2
bargo#suorgi+N+Sg+Gen+PxSg2
bargo#ustit+Sem/Hum+N+Sg+Gen+PxSg2
bargo#veahka#hoavda+Sem/Hum+N+Sg+Gen+PxSg2
bargo#veahka+Sem/Hum+Sem/Group+N+Sg+Gen+PxSg2
bargo#vearju+N+Sg+Gen+PxSg2
bargo#vejolašvuohta+N+Sg+Gen+PxSg2
bargo#viessu+Build+N+Sg+Gen+PxSg2
bargo#viidodat+N+Sg+Gen+PxSg2
bargo#visti+N+Sg+Gen+PxSg2
bargo#vovdna+N+Sg+Gen+PxSg2
bargo#vuohki+N+Sg+Gen+PxSg2
bargo#vuorru+N+Sg+Gen+PxSg2
bargo#vásihus+N+Sg+Gen+PxSg2
bargo#vásáhus+N+Sg+Gen+PxSg2
bargo#áigi+Sem/Time+N+Sg+Gen+PxSg2
bargo#árja+N+Sg+Gen+PxSg2
bargo#árvvoštallan+N+Sg+Gen+PxSg2
bargo#átnjal+N+Sg+Gen+PxSg2
bargo#ávnnas+N+Sg+Gen+PxSg2
bargo#šiehtadus+N+Sg+Gen+PxSg2
bargonávccahisvuohta+N+Sg+Gen+PxSg2
bargu+Sem/Plc+N+Sg+Gen+PxSg2
bargui#máhcahan#doaibma+N+Sg+Gen+PxSg2
bargui#máhcahan#doarjja+N+Sg+Gen+PxSg2
bargui#máhcahan#oadju+N+Sg+Gen+PxSg2
bargui#máhcahan#ruhta+N+Sg+Gen+PxSg2
bargui#máhcaheapmi+N+Sg+Gen+PxSg2
bargui#máhccan+N+Sg+Gen+PxSg2
bataljovdna+Sem/Org+N+Sg+Gen+PxSg2
bataljuvdna+Sem/Org+N+Sg+Gen+PxSg2
beahce#hurggán+Sem/Ani+N+Sg+Gen+PxSg2
beahkin#gurggástat+N+Sg+Gen+PxSg2
beaive#hospitála+Sem/Org+Build+N+Sg+Gen+PxSg2
beaive#jorggáldat+Sem/Time+N+Sg+Gen+PxSg2
beaive#ossodat+Sem/Org+Sem/Plc+N+Sg+Gen+PxSg2
beaivve#bargu+N+Sg+Gen+PxSg2
beaivvi#bargu+N+Sg+Gen+PxSg2
beallje#cirggohat+N+Sg+Gen+PxSg2
bearaš#departemeanta+Sem/Org+Sem/Plc+N+Sg+Gen+PxSg2
bearaš#mánáid#gárdi+Sem/Org+Buld+N+Sg+Gen+PxSg2
beargalat+Sem/Hum+N+Sg+Gen+PxSg2
bearran#doaimmahat+Sem/Org+Sem/Plc+N+Sg+Gen+PxSg2
bearrái#geahččan#komitea+Sem/Org+N+Sg+Gen+PxSg2
bearrái#geahččan#komitéa+Sem/Org+N+Sg+Gen+PxSg2
bearrái#geahččan#lávde#goddi+Sem/Org+N+Sg+Gen+PxSg2
bearrái#geahččan#orgána+Sem/Org+N+Sg+Gen+PxSg2
bearrái#geahččán#orgána+Sem/Org+N+Sg+Gen+PxSg2
beassan#váldi+Sem/Org+N+Sg+Gen+PxSg2
bellodat+Sem/Org+N+Sg+Gen+PxSg2
beroštus#goddi+Sem/Org+N+Sg+Gen+PxSg2
besten#virgi+N+Sg+Gen+PxSg2
bibliotehka+Sem/Org+Build+N+Sg+Gen+PxSg2
biebmo#departemeanta+Sem/Org+Sem/Plc+N+Sg+Gen+PxSg2
bierggas+N+Sg+Gen+PxSg2
bierggasteapmi+N+Sg+Gen+PxSg2
biergo#bihttá+N+Sg+Gen+PxSg2
biergo#bilda+N+Sg+Gen+PxSg2
biergo#borra+N+Sg+Gen+PxSg2
biergo#bullá+N+Sg+Gen+PxSg2
biergo#buvtta+N+Sg+Gen+PxSg2
biergo#buvttadeapmi+N+Sg+Gen+PxSg2
biergo#báhti+N+Sg+Gen+PxSg2
biergo#bállu+N+Sg+Gen+PxSg2
biergo#deahkki+N+Sg+Gen+PxSg2
biergo#dáigi+N+Sg+Gen+PxSg2
biergo#dákta+N+Sg+Gen+PxSg2
biergo#feartnus+N+Sg+Gen+PxSg2
biergo#gievdni+N+Sg+Gen+PxSg2
biergo#guhppár+N+Sg+Gen+PxSg2
biergo#gáhkku+N+Sg+Gen+PxSg2
biergo#haddi+N+Sg+Gen+PxSg2
biergo#jielli+N+Sg+Gen+PxSg2
biergo#liepma+N+Sg+Gen+PxSg2
biergo#luokti+N+Sg+Gen+PxSg2
biergo#láibi+N+Sg+Gen+PxSg2
biergo#mális+N+Sg+Gen+PxSg2
biergo#málli+N+Sg+Gen+PxSg2
biergo#riidálas+Sem/Hum+N+Sg+Gen+PxSg2
biergo#rudda+N+Sg+Gen+PxSg2
biergo#skadjá+N+Sg+Gen+PxSg2
biergo#veardna+N+Sg+Gen+PxSg2
biergo#vuodja+N+Sg+Gen+PxSg2
biergo#áiti+N+Sg+Gen+PxSg2
biergo#átnjal+N+Sg+Gen+PxSg2
biergu+N+Sg+Gen+PxSg2
biila#cirggan+N+Sg+Gen+PxSg2
biila#divohat+Sem/Org+Sem/Plc+N+Sg+Gen+PxSg2
biila#fearga+N+Sg+Gen+PxSg2
biila#fuolahat+Sem/Org+Sem/Plc+N+Sg+Gen+PxSg2
biila#gávpi+Sem/Org+Sem/Plc+N+Sg+Gen+PxSg2
biila#láigohat+Sem/Org+Sem/Plc+N+Sg+Gen+PxSg2
biila#skuvla+Sem/Org+N+Sg+Gen+PxSg2
biire+Sem/Org+Sem/Plc+N+Sg+Gen+PxSg2
biire+Sem/Org+Sem/Plc+N+Sg+Gen+PxSg2
bio#energiija+N+Sg+Gen+PxSg2
biras#bargi+Sem/Hum+N+Sg+Gen+PxSg2
biras#gealbo#fierpmádat+Sem/Org+N+Sg+Gen+PxSg2
biras#gáhtten#departemeanta+Sem/Org+Sem/Plc+N+Sg+Gen+PxSg2
biras#gáhtten#kantuvra+Sem/Org+Sem/Plc+N+Sg+Gen+PxSg2
biras#gáhtten#ossodat+Sem/Org+Sem/Plc+N+Sg+Gen+PxSg2
biras+Sem/Plc+Sem/Org+N+Sg+Gen+PxSg2
birgalat+Sem/Hum+N+Sg+Gen+PxSg2
birgejupmi+N+Sg+Gen+PxSg2
birgemuš+N+Sg+Gen+PxSg2
birgen#doarjja+N+Sg+Gen+PxSg2
birgen#dássi+N+Sg+Gen+PxSg2
birgen#dássodat+N+Sg+Gen+PxSg2
birgen#láhki+N+Sg+Gen+PxSg2
birgen#vejolašvuohta+N+Sg+Gen+PxSg2
birgget#beaivi+Sem/Time+N+Sg+Gen+PxSg2
birgget#vahkku+Sem/Time+N+Sg+Gen+PxSg2
birra#sárgun+N+Sg+Gen+PxSg2
bismá#goddi+Sem/Org+N+Sg+Gen+PxSg2
bissu#bierggas+N+Sg+Gen+PxSg2
bistro+Sem/Org+Sem/Plc+N+Sg+Gen+PxSg2
bivdo#bierggas+N+Sg+Gen+PxSg2
bivdo#mátke#goddi+Sem/Org+N+Sg+Gen+PxSg2
bivttas#gávpi+Sem/Org+Sem/Plc+N+Sg+Gen+PxSg2
boahkke#biergu+N+Sg+Gen+PxSg2
boanda#bargu+N+Sg+Gen+PxSg2
boargár+Sem/Hum+N+Sg+Gen+PxSg2
boarrásiid#siida+Sem/Org+Sem/Plc+N+Sg+Gen+PxSg2
boasta#lágádus+Sem/Org+N+Sg+Gen+PxSg2
boatka#sárggis+N+Sg+Gen+PxSg2
boazo#bargi+Sem/Hum+N+Sg+Gen+PxSg2
boazo#bargu+N+Sg+Gen+PxSg2
boazo#doallo#distrikta+Sem/Org+Sem/Plc+N+Sg+Gen+PxSg2
boazo#doallo#eise#váldi+Sem/Org+N+Sg+Gen+PxSg2
boazo#doallo#hálddahus+Sem/Org+Sem/Plc+N+Sg+Gen+PxSg2
boazo#doallo#kantuvra+Sem/Org+Sem/Plc+N+Sg+Gen+PxSg2
boazo#doallo#láhka#lávde#goddi+Sem/Org+N+Sg+Gen+PxSg2
boazo#doallo#lávde#goddi+Sem/Org+N+Sg+Gen+PxSg2
boazo#doallo#organisašuvdna+Sem/Org+N+Sg+Gen+PxSg2
boazo#doallo#plána#lávde#goddi+Sem/Org+N+Sg+Gen+PxSg2
boazo#doallo#skuvla+Sem/Org+Build+N+Sg+Gen+PxSg2
boazo#doallo#stivra+Sem/Org+N+Sg+Gen+PxSg2
boazo#guohton#kommišuvdna+Sem/Org+N+Sg+Gen+PxSg2
boazo#guohton#lávde#goddi+Sem/Org+N+Sg+Gen+PxSg2
boazo#guohtun#kommišuvdna+Sem/Org+N+Sg+Gen+PxSg2
boazo#guohtun#lávde#goddi+Sem/Org+N+Sg+Gen+PxSg2
boazo#njuovahat+Sem/Org+Sem/Plc+N+Sg+Gen+PxSg2
boazo#orohat+Sem/Plc+Sem/Org+N+Sg+Gen+PxSg2
boazo#suohkan+Sem/Plc+Sem/Org+N+Sg+Gen+PxSg2
bohcce#bargi+Sem/Hum+N+Sg+Gen+PxSg2
bohcco#biergu+N+Sg+Gen+PxSg2
boles#departemeanta+Sem/Org+Sem/Plc+N+Sg+Gen+PxSg2
bondde#gielda+Sem/Org+Sem/Plc+N+Sg+Gen+PxSg2
bora#spire#lávde#goddi+Sem/Org+N+Sg+Gen+PxSg2
boras#dávda#ossodat+Sem/Org+Sem/Plc+N+Sg+Gen+PxSg2
borga+Wthr+N+Sg+Gen+PxSg2
borge#beaska+N+Sg+Gen+PxSg2
borge#duollji+N+Sg+Gen+PxSg2
borge#mánnu+N+Sg+Gen+PxSg2
borggas#dálki+Wthr+N+Sg+Gen+PxSg2
borgguhan#boddu+Sem/Time+N+Sg+Gen+PxSg2
borgguhan#gielddus+N+Sg+Gen+PxSg2
borgguhan#latnja+Sem/Plc+N+Sg+Gen+PxSg2
borgi+N+Sg+Gen+PxSg2
borgár#bálká+N+Sg+Gen+PxSg2
borgár+Sem/Hum+N+Sg+Gen+PxSg2
borgárvuohta+N+Sg+Gen+PxSg2
borramuš#buvda+Sem/Org+Sem/Plc+N+Sg+Gen+PxSg2
borramuš#gávpi+Sem/Org+Sem/Plc+N+Sg+Gen+PxSg2
brigáda+Sem/Org+N+Sg+Gen+PxSg2
buccar#bargu+N+Sg+Gen+PxSg2
buhcciid#ossodat+Sem/Org+Sem/Plc+N+Sg+Gen+PxSg2
buhcciid#siida+Sem/Org+Sem/Plc+N+Sg+Gen+PxSg2
buhcciid#viessu+Sem/Org+Build+N+Sg+Gen+PxSg2
buohcce#stohpu+Build+Sem/Org+N+Sg+Gen+PxSg2
buohcce#sáhttu+Sem/Org+Veh+N+Sg+Gen+PxSg2
buohcce#viessu+Build+Sem/Org+N+Sg+Gen+PxSg2
buollin#doaimmahat+Sem/Org+Sem/Plc+N+Sg+Gen+PxSg2
buollin#gearggusvuohta+N+Sg+Gen+PxSg2
buollin#suodjalus+Sem/Org+N+Sg+Gen+PxSg2
bures#birgejupmi+N+Sg+Gen+PxSg2
bures#birgen#stáhtaGen+Sem/Org+Sem/Plc+N+Sg+Gen+PxSg2
bures#birgen+N+Sg+Gen+PxSg2
buvda+Sem/Org+Build+N+Sg+Gen+PxSg2
buvtta#gárgen+N+Sg+Gen+PxSg2
buvttadan#fitnodat+Sem/Org+N+Sg+Gen+PxSg2
buvttadan#gurgadas+N+Sg+Gen+PxSg2
buvttadan#lágádus+Sem/Org+N+Sg+Gen+PxSg2
bušeahtta#lávde#goddi+Sem/Org+N+Sg+Gen+PxSg2
byrå+Sem/Org+N+Sg+Gen+PxSg2
bádden#bierggas+N+Sg+Gen+PxSg2
bággo#bargu+N+Sg+Gen+PxSg2
bággo#čađahan#váldi+Sem/Org+N+Sg+Gen+PxSg2
báhpa#suohkan+Sem/Org+Sem/Plc+N+Sg+Gen+PxSg2
báhpa#virgi+N+Sg+Gen+PxSg2
báhppa#goddi+Sem/Org+N+Sg+Gen+PxSg2
bálddalastin#bargu+N+Sg+Gen+PxSg2
bálges+Sem/Org+N+Sg+Gen+PxSg2
bálgges#suorgi+N+Sg+Gen+PxSg2
bálggus+Sem/Org+N+Sg+Gen+PxSg2
bálká#bargi+Sem/Hum+N+Sg+Gen+PxSg2
bálkáhan#kantuvra+Sem/Org+Sem/Plc+N+Sg+Gen+PxSg2
bálvalan#biire+Sem/Org+Sem/Plc+N+Sg+Gen+PxSg2
bálvalus#kantuvra+Sem/Org+Sem/Plc+N+Sg+Gen+PxSg2
bálvalus#suorgi+N+Sg+Gen+PxSg2
bálvá#goddi+Sem/Org+N+Sg+Gen+PxSg2
bárggaldat+N+Sg+Gen+PxSg2
bárgganas+N+Sg+Gen+PxSg2
bárggas+N+Sg+Gen+PxSg2
bárggeš+N+Sg+Gen+PxSg2
bárggeš+N+Sg+Gen+PxSg2
bárggon+Sem/Hum+N+Sg+Gen+PxSg2
bárggá#báddi+N+Sg+Gen+PxSg2
bárggáldat+N+Sg+Gen+PxSg2
bárra#goddi+Sem/Org+N+Sg+Gen+PxSg2
báŋku+Sem/Org+Sem/Plc+N+Sg+Gen+PxSg2
börsa#fitnodat+Sem/Org+N+Sg+Gen+PxSg2
cahca#njuorggis+N+Sg+Gen+PxSg2
ceahkes#sárggis+N+Sg+Gen+PxSg2
ceahkkun#bargo#bihttá+N+Sg+Gen+PxSg2
ceakko#sárggis+N+Sg+Gen+PxSg2
cirgen#kanála+N+Sg+Gen+PxSg2
cirgga#njunni+N+Sg+Gen+PxSg2
cirggan#geahči+N+Sg+Gen+PxSg2
cirggan#guovddáš+N+Sg+Gen+PxSg2
cirggan#njunni+N+Sg+Gen+PxSg2
cirgganas+N+Sg+Gen+PxSg2
cirggas#gáivo+N+Sg+Gen+PxSg2
cirggas#gáivvo+N+Sg+Gen+PxSg2
cirggas#rávdnji+N+Sg+Gen+PxSg2
cirggas+N+Sg+Gen+PxSg2
cirggastat+N+Sg+Gen+PxSg2
cirggasteapmi+N+Sg+Gen+PxSg2
cirggohat+N+Sg+Gen+PxSg2
cirggon+N+Sg+Gen+PxSg2
cirgo#ventiila+N+Sg+Gen+PxSg2
cirgu#girdi+Veh+N+Sg+Gen+PxSg2
cuovka#sárggis+N+Sg+Gen+PxSg2
davvi#riika+Sem/Plc+Sem/Org+N+Sg+Gen+PxSg2
davvi#siida+Sem/Org+Sem/Plc+N+Sg+Gen+PxSg2
davvi#sáme#giel#guovlu+Sem/Plc+Sem/Org+N+Sg+Gen+PxSg2
davvi#sámi#siida+Sem/Plc+Sem/Org+N+Sg+Gen+PxSg2
dearga+N+Sg+Gen+PxSg2
deargada#čorru+N+Sg+Gen+PxSg2
dearvvašvuođa#departemeanta+Sem/Org+Sem/Plc+N+Sg+Gen+PxSg2
dearvvasvuođa#guovddáš+Sem/Org+Sem/Plc+N+Sg+Gen+PxSg2
dearvvašvuođa#bargi+Sem/Hum+N+Sg+Gen+PxSg2
dearvvašvuođa#departemeanta+Sem/Org+Sem/Plc+N+Sg+Gen+PxSg2
dearvvašvuođa#guovddáš+Sem/Org+Sem/Plc+N+Sg+Gen+PxSg2
dearvvašvuođa#institušuvdna+Sem/Org+N+Sg+Gen+PxSg2
dearvvašvuođa#organisašuvdna+Sem/Org+N+Sg+Gen+PxSg2
dearvvašvuođa#suorgi+N+Sg+Gen+PxSg2
demeansa#ossodat+Sem/Org+Sem/Plc+N+Sg+Gen+PxSg2
demokratiija+Sem/Org+N+Sg+Gen+PxSg2
departemeanta#ráđđi+Sem/Org+N+Sg+Gen+PxSg2
departemeanta+Sem/Org+Sem/Plc+N+Sg+Gen+PxSg2
despotiija+Sem/Org+N+Sg+Gen+PxSg2
diakoni#bargu+N+Sg+Gen+PxSg2
diehto#juohkin#ossodat+Sem/Org+Sem/Plc+N+Sg+Gen+PxSg2
dieđa#goddi+Sem/Org+N+Sg+Gen+PxSg2
dieđa#suorgi+N+Sg+Gen+PxSg2
digge#goddi+Sem/Org+N+Sg+Gen+PxSg2
dihtor#fitnodat+Sem/Org+N+Sg+Gen+PxSg2
dihtor#lávde#goddi+Sem/Org+N+Sg+Gen+PxSg2
dihtor#ossodat+Sem/Org+Sem/Plc+N+Sg+Gen+PxSg2
diktatuvra+Sem/Org+N+Sg+Gen+PxSg2
dikšun#suorgi+N+Sg+Gen+PxSg2
dipma#margariidna+N+Sg+Gen+PxSg2
direktoráhtta+Sem/Org+N+Sg+Gen+PxSg2
dirgget+N+Sg+Gen+PxSg2
dispa#lávde#goddi+Sem/Org+N+Sg+Gen+PxSg2
distrikta+Sem/Plc+Sem/Org+N+Sg+Gen+PxSg2
divohat+Sem/Org+Sem/Plc+N+Sg+Gen+PxSg2
divššohat+Sem/Org+Sem/Plc+N+Sg+Gen+PxSg2
doaibma#biddjo#orohat+Sem/Org+Sem/Plc+N+Sg+Gen+PxSg2
doaibma#goddi+Sem/Org+N+Sg+Gen+PxSg2
doaibma#guovddáš+Sem/Org+Sem/Plc+N+Sg+Gen+PxSg2
doaibma#juogadan#lávde#goddi+Sem/Org+N+Sg+Gen+PxSg2
doaibma#orgána+Sem/Org+N+Sg+Gen+PxSg2
doaibma#suorgi+N+Sg+Gen+PxSg2
doaimmahan#váldi+Sem/Org+N+Sg+Gen+PxSg2
doaimmahat#bargi+Sem/Hum+N+Sg+Gen+PxSg2
doaimmahat+Sem/Org+Sem/Plc+N+Sg+Gen+PxSg2
doaimmahus+Sem/Org+Sem/Plc+N+Sg+Gen+PxSg2
doallo#biergasat+N+Sg+Gen+PxSg2
doallo#bierggas+N+Sg+Gen+PxSg2
doallo#goddi+Sem/Org+N+Sg+Gen+PxSg2
doallo#ovttadat+Sem/Org+N+Sg+Gen+PxSg2
doappar#gávpi+Sem/Org+Sem/Plc+N+Sg+Gen+PxSg2
doappar#čorgen#divat+N+Sg+Gen+PxSg2
doappar#čorgen+N+Sg+Gen+PxSg2
doares#goargŋun+N+Sg+Gen+PxSg2
doarga+N+Sg+Gen+PxSg2
doarggistan#jietnadat+N+Sg+Gen+PxSg2
doarggástus+N+Sg+Gen+PxSg2
doarjja#orgána+Sem/Org+N+Sg+Gen+PxSg2
doarjja#stivra+Sem/Org+N+Sg+Gen+PxSg2
doavtter#guovddáš+Sem/Org+Sem/Plc+N+Sg+Gen+PxSg2
doavttir#skuvla+Sem/Org+Sem/Plc+N+Sg+Gen+PxSg2
dohppa#bierggas+N+Sg+Gen+PxSg2
dolla#garggas+N+Sg+Gen+PxSg2
dološ#davve#riika+Sem/Plc+Sem/Org+N+Sg+Gen+PxSg2
dološ#davvi#riika+Sem/Plc+Sem/Org+N+Sg+Gen+PxSg2
dovdda#orgána+N+Sg+Gen+PxSg2
dramaturga+Sem/Hum+N+Sg+Gen+PxSg2
dramaturgiija+N+Sg+Gen+PxSg2
dubmen#goddi+Sem/Org+N+Sg+Gen+PxSg2
dukten#bierggas+N+Sg+Gen+PxSg2
duodje#bierggas+N+Sg+Gen+PxSg2
duodje#gávpi+Sem/Org+Sem/Plc+N+Sg+Gen+PxSg2
duodje#instituhtta+Sem/Org+Sem/Plc+N+Sg+Gen+PxSg2
duodje#institušuvdna+Sem/Org+Sem/Plc+N+Sg+Gen+PxSg2
duodje#organisašuvdna+Sem/Org+N+Sg+Gen+PxSg2
duodje#ossodat+Sem/Org+Sem/Plc+N+Sg+Gen+PxSg2
duodje#skuvla+Sem/Org+Sem/Plc+N+Sg+Gen+PxSg2
duollo#doaimmahat+Sem/Org+Sem/Plc+N+Sg+Gen+PxSg2
duollu+Sem/Org+Sem/Plc+N+Sg+Gen+PxSg2
duollu+Sem/Org+Sem/Plc+N+Sg+Gen+PxSg2
duopmo#váldi+Sem/Org+N+Sg+Gen+PxSg2
duopmár#váldi+Sem/Org+N+Sg+Gen+PxSg2
duorga+N+Sg+Gen+PxSg2
duorgo#ealli+Sem/Ani+N+Sg+Gen+PxSg2
duorgu+N+Sg+Gen+PxSg2
duottar#hotealla+Sem/Org+Build+N+Sg+Gen+PxSg2
duottar#kommišuvdna+Sem/Org+N+Sg+Gen+PxSg2
duottar#riika+Sem/Plc+Sem/Org+N+Sg+Gen+PxSg2
duottar#skuvla+Sem/Org+N+Sg+Gen+PxSg2
duppal#bargu+N+Sg+Gen+PxSg2
dutkan#bargu+N+Sg+Gen+PxSg2
dutkan#departemeanta+Sem/Org+N+Sg+Gen+PxSg2
dutkan#guovddáš+Sem/Org+Sem/Plc+N+Sg+Gen+PxSg2
dutkan#kommišuvdna+Sem/Org+N+Sg+Gen+PxSg2
dutkan#lávde#goddi+Sem/Org+N+Sg+Gen+PxSg2
dutkan#ráđđi+Sem/Org+N+Sg+Gen+PxSg2
dutkan#suorgi+N+Sg+Gen+PxSg2
dutkan#ásahus+Sem/Org+Sem/Plc+N+Sg+Gen+PxSg2
dáhkádus#fitnodat+Sem/Org+N+Sg+Gen+PxSg2
dáhkádus#searvi+Sem/Org+N+Sg+Gen+PxSg2
dáidda#alla#skuvla+Sem/Org+Sem/Plc+N+Sg+Gen+PxSg2
dáidda#bargu+N+Sg+Gen+PxSg2
dáidda#doaibma#goddi+Sem/Org+N+Sg+Gen+PxSg2
dáidda#guovddáš+Sem/Org+Sem/Plc+N+Sg+Gen+PxSg2
dáidda#musea+Sem/Org+Build+N+Sg+Gen+PxSg2
dáidda#muséa+Sem/Org+Build+N+Sg+Gen+PxSg2
dáidda#searvi+Sem/Org+N+Sg+Gen+PxSg2
dáidda#skuvla+Sem/Org+Sem/Plc+N+Sg+Gen+PxSg2
dáidda#suorgi+N+Sg+Gen+PxSg2
dáiddár#organisašuvdna+Sem/Org+N+Sg+Gen+PxSg2
dáiddár#ráđđi+Sem/Org+N+Sg+Gen+PxSg2
dákte#biergu+N+Sg+Gen+PxSg2
dákte#searggahat+N+Sg+Gen+PxSg2
dálkkas#buvda+Sem/Org+Sem/Plc+N+Sg+Gen+PxSg2
dálkkas#fága#suorgi+N+Sg+Gen+PxSg2
dállo#biire+Sem/Org+Sem/Plc+N+Sg+Gen+PxSg2
dállo#ruhta#doallo#ossodat+Sem/Org+Sem/Plc+N+Sg+Gen+PxSg2
dálve#jorggáldat+N+Sg+Gen+PxSg2
dálve#siida+Sem/Org+Sem/Plc+N+Sg+Gen+PxSg2
dálve#čorgi+N+Sg+Gen+PxSg2
dánsen#ossodat+Sem/Org+Sem/Plc+N+Sg+Gen+PxSg2
dánska-norga+N+Sg+Gen+PxSg2
dánskka-dáža+Sem/Org+N+Sg+Gen+PxSg2
dárkkistan#doaimmahat+Sem/Org+Sem/Plc+N+Sg+Gen+PxSg2
dárkkistan#goddi+Sem/Org+N+Sg+Gen+PxSg2
dárkkistan#lávde#goddi+Sem/Org+N+Sg+Gen+PxSg2
dásse#váldi+Sem/Org+N+Sg+Gen+PxSg2
dásse#árvo#bargu+N+Sg+Gen+PxSg2
dásse#árvo#lávde#goddi+Sem/Org+N+Sg+Gen+PxSg2
eallo#siida+Sem/Org+Sem/Plc+N+Sg+Gen+PxSg2
ealáhus#bargi+Sem/Hum+N+Sg+Gen+PxSg2
ealáhus#kantuvra+Sem/Org+Sem/Plc+N+Sg+Gen+PxSg2
ealáhus#kantuvra+Sem/Org+Sem/Plc+N+Sg+Gen+PxSg2
ealáhus#lávde#goddi+Sem/Org+N+Sg+Gen+PxSg2
ealáhus#organisašuvdna+Sem/Org+N+Sg+Gen+PxSg2
ealáhus#ossodat+Sem/Org+Sem/Plc+N+Sg+Gen+PxSg2
ealáhus#ovddidan#bargu+N+Sg+Gen+PxSg2
ealáhus#suorgi+N+Sg+Gen+PxSg2
ealáhus#surggiideapmi+N+Sg+Gen+PxSg2
ealálahus#guovddáš+Sem/Org+Sem/Plc+N+Sg+Gen+PxSg2
ealán#servodat+Sem/Org+N+Sg+Gen+PxSg2
ealán#servvodat+Sem/Org+N+Sg+Gen+PxSg2
ealáskahttin#bargu+N+Sg+Gen+PxSg2
eami#álbmot#parlameanta+Sem/Org+Sem/Plc+N+Sg+Gen+PxSg2
eana#bargi+Sem/Hum+N+Sg+Gen+PxSg2
eana#bargu+N+Sg+Gen+PxSg2
eana#doallo#eise#váldi+Sem/Org+N+Sg+Gen+PxSg2
eana#doallo#lávde#goddi+Sem/Org+N+Sg+Gen+PxSg2
eana#doallo#ministeriija+Sem/Org+Sem/Plc+N+Sg+Gen+PxSg2
eana#doallo#searvi+Sem/Org+N+Sg+Gen+PxSg2
eana#hálddašan#orgána+Sem/Org+N+Sg+Gen+PxSg2
eana#juohkin#suohkan+Sem/Plc+Sem/Org+N+Sg+Gen+PxSg2
eana#searve#goddi+Sem/Org+N+Sg+Gen+PxSg2
eana#vuovdin#eise#váldi+Sem/Org+N+Sg+Gen+PxSg2
eana#vuovdin#kantuvra+Sem/Org+Sem/Plc+N+Sg+Gen+PxSg2
eana#vuovdin#kommišuvdna+Sem/Org+N+Sg+Gen+PxSg2
eana#vuovdin#láhka#lávde#goddi+Sem/Org+N+Sg+Gen+PxSg2
eana#vuovdin#orgána+Sem/Org+N+Sg+Gen+PxSg2
eana#vuovdin#stivra+Sem/Org+N+Sg+Gen+PxSg2
eanan#bargi+Sem/Hum+N+Sg+Gen+PxSg2
eanan#bargu+N+Sg+Gen+PxSg2
eanan#doallo#departemeanta+Sem/Org+Sem/Plc+N+Sg+Gen+PxSg2
eanan#doallo#departemeanta+Sem/Org+Sem/Plc+N+Sg+Gen+PxSg2
eanan#doallo#eise#váldi+Sem/Org+N+Sg+Gen+PxSg2
eanan#doallo#kantuvra+Sem/Org+Sem/Plc+N+Sg+Gen+PxSg2
eanan#doallo#lávde#goddi+Sem/Org+N+Sg+Gen+PxSg2
eanan#hálddašan#orgána+Sem/Org+N+Sg+Gen+PxSg2
eanan#vuovdin#kantuvra+Sem/Org+Sem/Plc+N+Sg+Gen+PxSg2
eanan#vuovdin#kantuvra+Sem/Org+Sem/Plc+N+Sg+Gen+PxSg2
eanan#vuovdin#stivra+Sem/Org+N+Sg+Gen+PxSg2
eanádat+Sem/Org+N+Sg+Gen+PxSg2
earke#bisma#guovddáš+Sem/Org+Sem/Plc+N+Sg+Gen+PxSg2
eastadan#bargu+N+Sg+Gen+PxSg2
eatnan#doarggástus+N+Sg+Gen+PxSg2
eatnan#gotte#áviisa+Sem/Org+Txt+N+Sg+Gen+PxSg2
eise#váldi+Sem/Org+N+Sg+Gen+PxSg2
eisse#váldi+Sem/Org+N+Sg+Gen+PxSg2
ekonomiija#lávde#goddi+Sem/Org+N+Sg+Gen+PxSg2
ekspearta#lávde#goddi+Sem/Org+N+Sg+Gen+PxSg2
elfápmo#doaimmahat+Sem/Org+Sem/Plc+N+Sg+Gen+PxSg2
elliid#ossodat+Sem/Org+Sem/Plc+N+Sg+Gen+PxSg2
elliid#suodjalan#lávde#goddi+Sem/Org+N+Sg+Gen+PxSg2
energiija+N+Sg+Gen+PxSg2
energiija#beaktu+N+Sg+Gen+PxSg2
energiija#departemeanta+Sem/Org+Sem/Plc+N+Sg+Gen+PxSg2
energiija#doaimmahat+Sem/Org+Sem/Plc+N+Sg+Gen+PxSg2
energiija#geavaheapmi+N+Sg+Gen+PxSg2
energiija#láhka+N+Sg+Gen+PxSg2
energiija#rámma+N+Sg+Gen+PxSg2
energiija#seastin+N+Sg+Gen+PxSg2
ergo#dikšu+N+Sg+Gen+PxSg2
ergo#dikšun+N+Sg+Gen+PxSg2
ergo#divššohat+Sem/Org+Sem/Plc+N+Sg+Gen+PxSg2
ergo#terapevta+Sem/Hum+N+Sg+Gen+PxSg2
ergo#terapiija+N+Sg+Gen+PxSg2
ergonomiija+N+Sg+Gen+PxSg2
erttet#sárgi+N+Sg+Gen+PxSg2
ese#váldi+Sem/Org+N+Sg+Gen+PxSg2
etno#musihkka#guovddáš+Sem/Org+Sem/Plc+N+Sg+Gen+PxSg2
etáhtta+Sem/Org+Sem/Plc+N+Sg+Gen+PxSg2
eurohpá#lávde#goddi+Sem/Org+N+Sg+Gen+PxSg2
evttohan#ásahus+Sem/Org+Sem/Plc+N+Sg+Gen+PxSg2
fabrihkka#bargi+Sem/Hum+N+Sg+Gen+PxSg2
fabrihkka+Sem/Org+Build+N+Sg+Gen+PxSg2
fakultehta+Sem/Org+Sem/Plc+N+Sg+Gen+PxSg2
faláštallan#searvi+Sem/Org+N+Sg+Gen+PxSg2
fanas#jargŋa+N+Sg+Gen+PxSg2
fanas#jargŋi+N+Sg+Gen+PxSg2
fanas#ovttadat+Sem/Org+N+Sg+Gen+PxSg2
farmasiija+Sem/Org+Sem/Plc+N+Sg+Gen+PxSg2
fearga#blyánta+N+Sg+Gen+PxSg2
fearga+N+Sg+Gen+PxSg2
federašuvdna+Sem/Org+N+Sg+Gen+PxSg2
fidno#bargi+Sem/Hum+N+Sg+Gen+PxSg2
fidno#skuvla+Sem/Org+Sem/Plc+N+Sg+Gen+PxSg2
fidno#skuvlen#guovddáš+Sem/Org+Sem/Plc+N+Sg+Gen+PxSg2
fidno#skuvlen#ráđđehus+Sem/Org+N+Sg+Gen+PxSg2
fidno#suorge#organisašuvdna+Sem/Org+N+Sg+Gen+PxSg2
fidno#suorgi+N+Sg+Gen+PxSg2
fidno#suorgáseapmi+N+Sg+Gen+PxSg2
fierbme#čujuhan#váldi+Sem/Org+N+Sg+Gen+PxSg2
fiergi+N+Sg+Gen+PxSg2
fiergu+N+Sg+Gen+PxSg2
fierpmádat+Sem/Org+N+Sg+Gen+PxSg2
fievrredan#bargi+Sem/Hum+N+Sg+Gen+PxSg2
filbma#guovddáš+Sem/Org+Sem/Plc+N+Sg+Gen+PxSg2
finánsa#lávde#goddi+Sem/Org+N+Sg+Gen+PxSg2
firbmá+Sem/Org+N+Sg+Gen+PxSg2
fitnodat#bargi+Sem/Hum+N+Sg+Gen+PxSg2
fitnodat+Sem/Org+N+Sg+Gen+PxSg2
fogderiija+Sem/Org+N+Sg+Gen+PxSg2
friddja#girku+Sem/Org+Build+N+Sg+Gen+PxSg2
fuolahus#bargi+Sem/Hum+N+Sg+Gen+PxSg2
fuolahus#departemeanta+Sem/Org+N+Sg+Gen+PxSg2
fuolahus#ossodat+Sem/Org+N+Sg+Gen+PxSg2
fuođđo#dikšun#eise#váldi+Sem/Org+N+Sg+Gen+PxSg2
fuođđo#lávde#goddi+Sem/Org+N+Sg+Gen+PxSg2
fuođđo#orgána+Sem/Org+N+Sg+Gen+PxSg2
fylka+Sem/Org+Sem/Plc+N+Sg+Gen+PxSg2
fylkka#bellodat+Sem/Org+N+Sg+Gen+PxSg2
fylkka#boazo#doallo#stivra+Sem/Org+N+Sg+Gen+PxSg2
fylkka#diggi+Sem/Org+Sem/Plc+N+Sg+Gen+PxSg2
fylkka#eana#doallo#stivra+Sem/Org+N+Sg+Gen+PxSg2
fylkka#gielda+Sem/Org+N+Sg+Gen+PxSg2
fylkka#lávde#goddi+Sem/Org+N+Sg+Gen+PxSg2
fylkka#suohkan+Sem/Org+N+Sg+Gen+PxSg2
fysio#divššohat+Sem/Org+N+Sg+Gen+PxSg2
fysio#terapiija#ossodat+Sem/Org+N+Sg+Gen+PxSg2
fáddá#joavku+Sem/Org+N+Sg+Gen+PxSg2
fága#bargi+Sem/Hum+N+Sg+Gen+PxSg2
fága#departemeanta+Sem/Org+N+Sg+Gen+PxSg2
fága#eise#váldi+Sem/Org+N+Sg+Gen+PxSg2
fága#joavku+Sem/Org+N+Sg+Gen+PxSg2
fága#lihttu+Sem/Org+N+Sg+Gen+PxSg2
fága#lávde#goddi+Sem/Org+N+Sg+Gen+PxSg2
fága#orgána+Sem/Org+N+Sg+Gen+PxSg2
fága#searvi+Sem/Org+N+Sg+Gen+PxSg2
fága#suorgi+N+Sg+Gen+PxSg2
fága#virgi+N+Sg+Gen+PxSg2
fákta#goddi+Sem/Org+N+Sg+Gen+PxSg2
fáles#vuoššahat+Sem/Org+N+Sg+Gen+PxSg2
fápmo#lágádus+Sem/Org+N+Sg+Gen+PxSg2
fápmo#suorgi+N+Sg+Gen+PxSg2
fápmo#sárggis+N+Sg+Gen+PxSg2
fápmudan#lávde#goddi+Sem/Org+N+Sg+Gen+PxSg2
fápmudus#lávde#goddi+Sem/Org+N+Sg+Gen+PxSg2
fáŋga#bargi+Sem/Hum+N+Sg+Gen+PxSg2
galleriija+Sem/Org+N+Sg+Gen+PxSg2
garga#bárra+N+Sg+Gen+PxSg2
garga+N+Sg+Gen+PxSg2
garggas+N+Sg+Gen+PxSg2
gargŋil+N+Sg+Gen+PxSg2
gargŋil#dorjen+N+Sg+Gen+PxSg2
gargŋil#jorrit+N+Sg+Gen+PxSg2
gargŋil#soabbi+N+Sg+Gen+PxSg2
garnisovdna+Sem/Org+N+Sg+Gen+PxSg2
gartneriija+Sem/Org+N+Sg+Gen+PxSg2
gaska#sárggis+N+Sg+Gen+PxSg2
gaska#sárggá#russen+N+Sg+Gen+PxSg2
gassa#borgi+N+Sg+Gen+PxSg2
geahče#suorgi+N+Sg+Gen+PxSg2
geahččo#eise#váldi+Sem/Org+N+Sg+Gen+PxSg2
geaidno#bargi+Sem/Hum+N+Sg+Gen+PxSg2
geaidno#eise#váldi+Sem/Org+N+Sg+Gen+PxSg2
geaidno#ossodat+Sem/Org+N+Sg+Gen+PxSg2
geaidno#searvi+Sem/Org+N+Sg+Gen+PxSg2
gealbo#guovddáš+Sem/Org+N+Sg+Gen+PxSg2
gearggusvuohta+N+Sg+Gen+PxSg2
gearggusvuođa#bušeahtta+N+Sg+Gen+PxSg2
gearggusvuođa#deasta+N+Sg+Gen+PxSg2
gearggusvuođa#doaibma+N+Sg+Gen+PxSg2
geargi+N+Sg+Gen+PxSg2
gearret+Sem/Org+Build+N+Sg+Gen+PxSg2
geasse#leaira+Sem/Org+N+Sg+Gen+PxSg2
geasse#návet+Sem/Org+N+Sg+Gen+PxSg2
geasse#siida+Sem/Org+Sem/Plc+N+Sg+Gen+PxSg2
geasse#universitehta+Sem/Org+N+Sg+Gen+PxSg2
geaste#giivvár+Sem/Org+N+Sg+Gen+PxSg2
geasáhallan#heargi+Sem/Ani+N+Sg+Gen+PxSg2
geavaheaddji#váidin#lávde#goddi+Sem/Org+N+Sg+Gen+PxSg2
geavaheddjiid#kantuvra+Sem/Org+N+Sg+Gen+PxSg2
geavahus#ráđđi+Sem/Org+N+Sg+Gen+PxSg2
geađge#jorgu+Sem/Hum+N+Sg+Gen+PxSg2
gehppes#margariidna+N+Sg+Gen+PxSg2
gelbbolašvuođa#guovddáš+Sem/Org+N+Sg+Gen+PxSg2
gendarmeriija+Sem/Org+N+Sg+Gen+PxSg2
georgisma+N+Sg+Gen+PxSg2
geriatriija#ossodat+Sem/Org+N+Sg+Gen+PxSg2
gerilja+Sem/Org+N+Sg+Gen+PxSg2
giddagas#ásahus+Sem/Org+N+Sg+Gen+PxSg2
giddagas+Sem/Org+N+Sg+Gen+PxSg2
giedde#bargu+N+Sg+Gen+PxSg2
giehta#heargi+Sem/Ani+N+Sg+Gen+PxSg2
gielda#departemeanta+Sem/Org+N+Sg+Gen+PxSg2
gielda#lávde#goddi+Sem/Org+N+Sg+Gen+PxSg2
gielda+Sem/Org+Sem/Plc+N+Sg+Gen+PxSg2
gieldda#bargi+Sem/Hum+N+Sg+Gen+PxSg2
gieldda#kantuvra+Sem/Org+N+Sg+Gen+PxSg2
gieldda#ovda#goddi+Sem/Org+N+Sg+Gen+PxSg2
gieldda#ráđđehus+Sem/Org+N+Sg+Gen+PxSg2
gieldda#stivra+Sem/Org+N+Sg+Gen+PxSg2
gieldda#sámi#siida+Sem/Org+Sem/Plc+N+Sg+Gen+PxSg2
gielddaid#lihttu+Sem/Org+N+Sg+Gen+PxSg2
giella#bargi+Sem/Hum+N+Sg+Gen+PxSg2
giella#guovddáš+Sem/Org+N+Sg+Gen+PxSg2
giella#kantuvra+Sem/Org+N+Sg+Gen+PxSg2
giella#konsuleanta#virgi+N+Sg+Gen+PxSg2
giella#lávde#goddi+Sem/Org+N+Sg+Gen+PxSg2
giella#miel#bargi+Sem/Hum+N+Sg+Gen+PxSg2
giella#orgána+Sem/Org+N+Sg+Gen+PxSg2
giella#ráđđi+Sem/Org+N+Sg+Gen+PxSg2
giella#stivra+Sem/Org+N+Sg+Gen+PxSg2
giella#čearda+Sem/Org+N+Sg+Gen+PxSg2
gierdo#skuvla+Sem/Org+N+Sg+Gen+PxSg2
gieres#heargi+Sem/Ani+N+Sg+Gen+PxSg2
gievkkan#bierggas+N+Sg+Gen+PxSg2
gieđalat#heargi+Sem/Ani+N+Sg+Gen+PxSg2
gili#doaibma#goddi+Sem/Org+N+Sg+Gen+PxSg2
gili#guovddáš+Sem/Org+N+Sg+Gen+PxSg2
gili#searvi+Sem/Org+N+Sg+Gen+PxSg2
gili#skuvla+Sem/Org+N+Sg+Gen+PxSg2
gilvo#bargu+N+Sg+Gen+PxSg2
gilvo#irgi+Sem/Hum+N+Sg+Gen+PxSg2
girdi#fitnodat+Sem/Org+N+Sg+Gen+PxSg2
girdi#hámman+Sem/Org+N+Sg+Gen+PxSg2
girdi#šillju+Sem/Org+N+Sg+Gen+PxSg2
girdin#gieddi+Sem/Org+N+Sg+Gen+PxSg2
girdin#ovttadat+Sem/Org+N+Sg+Gen+PxSg2
girdin#searvi+Sem/Org+N+Sg+Gen+PxSg2
girdin#šillju+Sem/Org+N+Sg+Gen+PxSg2
girgašlaš+Sem/Hum+N+Sg+Gen+PxSg2
girje#bussa+Sem/Org+N+Sg+Gen+PxSg2
girje#gávpi+Sem/Org+N+Sg+Gen+PxSg2
girje#lágádus+Sem/Org+N+Sg+Gen+PxSg2
girje#prentehat+Sem/Org+N+Sg+Gen+PxSg2
girje#rádjo#lávde#goddi+Sem/Org+N+Sg+Gen+PxSg2
girje#rádju+Sem/Org+N+Sg+Gen+PxSg2
girje#rájus#bargi+Sem/Hum+N+Sg+Gen+PxSg2
girje#rájus+Sem/Org+N+Sg+Gen+PxSg2
girko#departemeanta+Sem/Org+N+Sg+Gen+PxSg2
girko#hearrá#doaimmahat+Sem/Org+N+Sg+Gen+PxSg2
girko#ráđđi+Sem/Org+N+Sg+Gen+PxSg2
girko#stivra+Sem/Org+N+Sg+Gen+PxSg2
girkolaš#komitea+Sem/Org+N+Sg+Gen+PxSg2
girkolaš#komitéa+Sem/Org+N+Sg+Gen+PxSg2
girku+Sem/Org+N+Sg+Gen+PxSg2
giđđa#jorggáldat+N+Sg+Gen+PxSg2
goansta#dukta#ráhkadan#doaimmahat+Sem/Org+N+Sg+Gen+PxSg2
goarga#loddi+Sem/Ani+N+Sg+Gen+PxSg2
goarga+N+Sg+Gen+PxSg2
goargo#haŋŋá+Sem/Ani+N+Sg+Gen+PxSg2
goargu+N+Sg+Gen+PxSg2
goargŋo#haŋŋá+N+Sg+Gen+PxSg2
goargŋu+Sem/Ani+Veh+N+Sg+Gen+PxSg2
goargŋun#buoidi+N+Sg+Gen+PxSg2
goargŋun#šaddu+N+Sg+Gen+PxSg2
goarra+Sem/Org+N+Sg+Gen+PxSg2
goarrun#searvi+Sem/Org+N+Sg+Gen+PxSg2
goaste#biergu+N+Sg+Gen+PxSg2
gohcin#bargu+N+Sg+Gen+PxSg2
gohttehat#skuvla+Sem/Org+N+Sg+Gen+PxSg2
goike#biergu+N+Sg+Gen+PxSg2
golahan#servodat+Sem/Org+N+Sg+Gen+PxSg2
golbma#čiehka#sárggon+N+Sg+Gen+PxSg2
gonagas#hoavva+Sem/Org+N+Sg+Gen+PxSg2
gonagas#riika+Sem/Plc+Sem/Org+N+Sg+Gen+PxSg2
gonagas#váldi+Sem/Org+N+Sg+Gen+PxSg2
gorges#lihkká+N+Sg+Gen+PxSg2
gorgŋehat+Sem/Plc+N+Sg+Gen+PxSg2
gorgŋen#areála+Sem/Plc+N+Sg+Gen+PxSg2
govda#fierpmádat+Sem/Org+N+Sg+Gen+PxSg2
govva#laboratoria+Sem/Org+N+Sg+Gen+PxSg2
gozihan#komitea+Sem/Org+N+Sg+Gen+PxSg2
gozihan#komitéa+Sem/Org+N+Sg+Gen+PxSg2
gozihan#lávde#goddi+Sem/Org+N+Sg+Gen+PxSg2
gozihan#orgána+Sem/Org+N+Sg+Gen+PxSg2
gulaskuddan#instánsa+Sem/Org+N+Sg+Gen+PxSg2
gulaskuddan#orgána+Sem/Org+N+Sg+Gen+PxSg2
gulaskuddan#ásahus+Sem/Org+N+Sg+Gen+PxSg2
guldalan#bierggas+N+Sg+Gen+PxSg2
guoddalan#ásahus+Sem/Org+N+Sg+Gen+PxSg2
guoggomas#njuorggis+N+Sg+Gen+PxSg2
guoggun#njuorggis+N+Sg+Gen+PxSg2
guolle#bargu+N+Sg+Gen+PxSg2
guolle#bivdo#bierggas+N+Sg+Gen+PxSg2
guolle#dámpa+Sem/Org+N+Sg+Gen+PxSg2
guolástan#eise#váldi+Sem/Org+N+Sg+Gen+PxSg2
guolástan#goddi+Sem/Org+N+Sg+Gen+PxSg2
guolástan#lávde#goddi+Sem/Org+N+Sg+Gen+PxSg2
guolástan#stivra+Sem/Org+N+Sg+Gen+PxSg2
guolástus#departemeanta+Sem/Org+N+Sg+Gen+PxSg2
guolástus#eise#váldi+Sem/Org+N+Sg+Gen+PxSg2
guolástus#goddi+Sem/Org+N+Sg+Gen+PxSg2
guolástus#lávde#goddi+Sem/Org+N+Sg+Gen+PxSg2
guorga+Sem/Ani+N+Sg+Gen+PxSg2
guorgga#juopmu+N+Sg+Gen+PxSg2
guoros#heargi+N+Sg+Gen+PxSg2
guovda#sárggis+N+Sg+Gen+PxSg2
guovddáš#arkiiva+Sem/Org+N+Sg+Gen+PxSg2
guovddáš#bellodat+Sem/Org+N+Sg+Gen+PxSg2
guovddáš#eise#váldi+Sem/Org+N+Sg+Gen+PxSg2
guovddáš#hálddahus+Sem/Org+Sem/Plc+N+Sg+Gen+PxSg2
guovddáš#sárggis+N+Sg+Gen+PxSg2
guovllu#buohcce#viessu+Build+Sem/Org+N+Sg+Gen+PxSg2
guovllu#doaimmahus+Sem/Org+N+Sg+Gen+PxSg2
guovllu#hálddahus+Sem/Org+Sem/Plc+N+Sg+Gen+PxSg2
guovllu#kantuvra+Sem/Org+N+Sg+Gen+PxSg2
guovllu#ovda#goddi+Sem/Org+N+Sg+Gen+PxSg2
guovllu#stivra+Sem/Org+N+Sg+Gen+PxSg2
guovllu#vuovde#lávde#goddi+Sem/Org+N+Sg+Gen+PxSg2
guovlo#departemeanta+Sem/Org+N+Sg+Gen+PxSg2
gurgadas#buvttadus+N+Sg+Gen+PxSg2
gurgadas#bárra+N+Sg+Gen+PxSg2
gurgadas#urbi+N+Sg+Gen+PxSg2
gurgadas+N+Sg+Gen+PxSg2
gurgadus+N+Sg+Gen+PxSg2
gurgalus+N+Sg+Gen+PxSg2
gurggástat+N+Sg+Gen+PxSg2
gurgu+Sem/Hum+N+Sg+Gen+PxSg2
gurut#bellodat+Sem/Org+N+Sg+Gen+PxSg2
gusa#biergu+N+Sg+Gen+PxSg2
gádde#sárggis+N+Sg+Gen+PxSg2
gáfedat+Sem/Org+N+Sg+Gen+PxSg2
gáffádat+Sem/Org+N+Sg+Gen+PxSg2
gáhtten#eise#váldi+Sem/Org+N+Sg+Gen+PxSg2
gáibideaddji#riika+Sem/Org+N+Sg+Gen+PxSg2
gáiddus#arkiiva+Sem/Org+N+Sg+Gen+PxSg2
gálvo#gávppašan#fitnodat+Sem/Org+N+Sg+Gen+PxSg2
gálvo#rádju+Sem/Org+N+Sg+Gen+PxSg2
gárga+N+Sg+Gen+PxSg2
gárgadas+N+Sg+Gen+PxSg2
gárgedus+N+Sg+Gen+PxSg2
gárggalmastin+N+Sg+Gen+PxSg2
gárggiidus#riika+N+Sg+Gen+PxSg2
gárggo#bodni+Sem/Plc+N+Sg+Gen+PxSg2
gárggo#goalsi+Sem/Ani+N+Sg+Gen+PxSg2
gárggo#oahci+Sem/Plc+N+Sg+Gen+PxSg2
gárggu+N+Sg+Gen+PxSg2
gárggádusjahki+Sem/Time+N+Sg+Gen+PxSg2
gárggásjahki+Sem/Time+N+Sg+Gen+PxSg2
gárgiidan#gálga+N+Sg+Gen+PxSg2
gárgolaš+Sem/Hum+N+Sg+Gen+PxSg2
gárgoš+Sem/Ani+N+Sg+Gen+PxSg2
gárgu+N+Sg+Gen+PxSg2
gárgádus#jahki+Sem/Time+N+Sg+Gen+PxSg2
gárgádus+N+Sg+Gen+PxSg2
gárgŋi+Sem/Hum+N+Sg+Gen+PxSg2
gássa#cirggan+N+Sg+Gen+PxSg2
gásse#kabineahtta+Sem/Org+N+Sg+Gen+PxSg2
gáttes#heargi+Sem/Ani+N+Sg+Gen+PxSg2
gávpe#bargi+Sem/Hum+N+Sg+Gen+PxSg2
gávpe#departemeanta+Sem/Org+N+Sg+Gen+PxSg2
gávpe#doarga+N+Sg+Gen+PxSg2
gávpe#oahppo#skuvla+Sem/Org+N+Sg+Gen+PxSg2
gávpe#skiipa+Sem/Org+N+Sg+Gen+PxSg2
gávpejas#searvi+Sem/Org+N+Sg+Gen+PxSg2
gávpi+Sem/Org+N+Sg+Gen+PxSg2
gávpot#stivra+Sem/Org+N+Sg+Gen+PxSg2
gávpot#teáhter+Sem/Org+N+Sg+Gen+PxSg2
gávppálaš#seahtu+Sem/Org+N+Sg+Gen+PxSg2
hamburger+N+Sg+Gen+PxSg2
hammond#orgel+N+Sg+Gen+PxSg2
harem+Sem/Org+N+Sg+Gen+PxSg2
heahte#veahkke#stašuvdna+Sem/Org+N+Sg+Gen+PxSg2
hearge#doarvi+N+Sg+Gen+PxSg2
hearge#gilvo#vuodjin+N+Sg+Gen+PxSg2
hearge#reahka+N+Sg+Gen+PxSg2
hearge#vuodjin+N+Sg+Gen+PxSg2
hearge#vuojut+N+Sg+Gen+PxSg2
heargi+Sem/Ani+N+Sg+Gen+PxSg2
heargádat+N+Sg+Gen+PxSg2
heasta#biergasat+N+Sg+Gen+PxSg2
heastta#bierggas+N+Sg+Gen+PxSg2
herggon+Sem/Hum+N+Sg+Gen+PxSg2
hirbma#váldi+Sem/Org+N+Sg+Gen+PxSg2
historjá#searvi+Sem/Org+N+Sg+Gen+PxSg2
hoavda#goddi+Sem/Org+N+Sg+Gen+PxSg2
hoavda#virgi+N+Sg+Gen+PxSg2
hoavva#riekti+Sem/Org+Sem/Plc+N+Sg+Gen+PxSg2
hoavva+Sem/Org+N+Sg+Gen+PxSg2
homo#bargu+N+Sg+Gen+PxSg2
hospitála+Sem/Org+Build+N+Sg+Gen+PxSg2
hotealla+Sem/Org+Build+N+Sg+Gen+PxSg2
hovden#goddi+Sem/Org+N+Sg+Gen+PxSg2
huksehat+Sem/Org+N+Sg+Gen+PxSg2
huksen#lávde#goddi+Sem/Org+N+Sg+Gen+PxSg2
huksen#ossodat+Sem/Org+N+Sg+Gen+PxSg2
huksen#ráđđi+Sem/Org+N+Sg+Gen+PxSg2
hálddahus#bargi+Sem/Hum+N+Sg+Gen+PxSg2
hálddahus#biras+Sem/Org+N+Sg+Gen+PxSg2
hálddahus#departemeanta+Sem/Org+N+Sg+Gen+PxSg2
hálddahus#eisse#váldi+Sem/Org+N+Sg+Gen+PxSg2
hálddahus#kantuvra+Sem/Org+N+Sg+Gen+PxSg2
hálddahus#kantuvra+Sem/Org+N+Sg+Gen+PxSg2
hálddahus#lávde#goddi+Sem/Org+N+Sg+Gen+PxSg2
hálddahus#orgána+Sem/Org+N+Sg+Gen+PxSg2
hálddahus#ráđđi+Sem/Org+N+Sg+Gen+PxSg2
hálddahus+Sem/Org+Sem/Plc+N+Sg+Gen+PxSg2
hálddašan#eise#váldi+Sem/Org+N+Sg+Gen+PxSg2
hálddašan#orgána+Sem/Org+N+Sg+Gen+PxSg2
hálddašan#suorgi+N+Sg+Gen+PxSg2
háldejaš+Sem/Org+N+Sg+Gen+PxSg2
hállehus+Sem/Org+N+Sg+Gen+PxSg2
hándal+Sem/Org+N+Sg+Gen+PxSg2
hánddal+Sem/Org+N+Sg+Gen+PxSg2
hástalus#suorgi+N+Sg+Gen+PxSg2
hávdna+Sem/Org+N+Sg+Gen+PxSg2
idja#bargu+N+Sg+Gen+PxSg2
idja#čorgi+N+Sg+Gen+PxSg2
ieš#birgejupmi+N+Sg+Gen+PxSg2
ieš#birgen#eanan#doallu+N+Sg+Gen+PxSg2
ieš#birgen#ekonomiija+N+Sg+Gen+PxSg2
ieš#birgen#láhki+N+Sg+Gen+PxSg2
ieš#doaibmi+Sem/Hum+Sem/Org+N+Sg+Gen+PxSg2
ieš#hálddahus+Sem/Org+N+Sg+Gen+PxSg2
ieš#mearrideaddji+Sem/Hum+Sem/Org+N+Sg+Gen+PxSg2
ieš#ráđđejeaddji+Sem/Hum+Sem/Org+N+Sg+Gen+PxSg2
iežas#bargu+N+Sg+Gen+PxSg2
ikona+Sem/Hum+Sem/Org+N+Sg+Gen+PxSg2
indiána#čearda+Sem/Org+N+Sg+Gen+PxSg2
industriija+Sem/Org+N+Sg+Gen+PxSg2
infanteriija+Sem/Org+N+Sg+Gen+PxSg2
infekšuvdna#ossodat+Sem/Org+N+Sg+Gen+PxSg2
inspektoráhta+Sem/Org+N+Sg+Gen+PxSg2
instituhtta+Sem/Org+N+Sg+Gen+PxSg2
institušuvdna+Sem/Org+N+Sg+Gen+PxSg2
instánsa+Sem/Org+N+Sg+Gen+PxSg2
interim#stivra+Sem/Org+N+Sg+Gen+PxSg2
internáhta+Sem/Org+N+Sg+Gen+PxSg2
internáhtta+Sem/Org+N+Sg+Gen+PxSg2
intreassa#organisašuvdna+Sem/Org+N+Sg+Gen+PxSg2
irge#bárdni+Sem/Hum+N+Sg+Gen+PxSg2
irge#reaŋga+Sem/Hum+N+Sg+Gen+PxSg2
irggeš#guovttos+N+Sg+Gen+PxSg2
irgi+Sem/Hum+N+Sg+Gen+PxSg2
iskkadan#kommišuvdna+Sem/Org+N+Sg+Gen+PxSg2
ivdne#suorgi+N+Sg+Gen+PxSg2
jahke#bargu+N+Sg+Gen+PxSg2
jahke#mearre#virgi+N+Sg+Gen+PxSg2
jargoŋŋa+N+Sg+Gen+PxSg2
jargŋa+N+Sg+Gen+PxSg2
jargŋi+N+Sg+Gen+PxSg2
jearga+N+Sg+Gen+PxSg2
jeaŋga#goargŋun+N+Sg+Gen+PxSg2
jienastan#stivra+Sem/Org+N+Sg+Gen+PxSg2
joatkka#skuvla+Sem/Org+N+Sg+Gen+PxSg2
joavko#bargu+N+Sg+Gen+PxSg2
joavku+Sem/Org+N+Sg+Gen+PxSg2
johka#suorgi+N+Sg+Gen+PxSg2
johtalus#departemeanta+Sem/Org+N+Sg+Gen+PxSg2
johtolat#bargu+N+Sg+Gen+PxSg2
johtolat#joavku+Sem/Org+N+Sg+Gen+PxSg2
johtolat#organiseren+N+Sg+Gen+PxSg2
joraldat#heargi+Sem/Ani+N+Sg+Gen+PxSg2
jorgalahttin#bargu+N+Sg+Gen+PxSg2
jorgalahttin+N+Sg+Gen+PxSg2
jorgalan#bargu+N+Sg+Gen+PxSg2
jorgalan#steažžu+N+Sg+Gen+PxSg2
jorgaleaddji+Sem/Hum+N+Sg+Gen+PxSg2
jorgalus+N+Sg+Gen+PxSg2
jorggehan#šlimpun+N+Sg+Gen+PxSg2
jorggihan#birradat+N+Sg+Gen+PxSg2
jorggihan#gieldu+N+Sg+Gen+PxSg2
jorggiheapmi+N+Sg+Gen+PxSg2
jorggis+N+Sg+Gen+PxSg2
jorggistan#geainnus+N+Sg+Gen+PxSg2
jorggo#gorri+N+Sg+Gen+PxSg2
jorggo#gákti+N+Sg+Gen+PxSg2
jorggu#gákti+N+Sg+Gen+PxSg2
jorggáldat+N+Sg+Gen+PxSg2
jorgá#biegga+Wthr+N+Sg+Gen+PxSg2
journalista#searvi+Sem/Org+N+Sg+Gen+PxSg2
journála#arkiiva+Sem/Org+N+Sg+Gen+PxSg2
jovssus#joavku+Sem/Org+N+Sg+Gen+PxSg2
jođihan#doaimmahat+Sem/Org+N+Sg+Gen+PxSg2
jođihan#goddi+Sem/Org+N+Sg+Gen+PxSg2
jođiheaddji#virgi+N+Sg+Gen+PxSg2
julev#sámi#siida+Sem/Org+Sem/Plc+N+Sg+Gen+PxSg2
julevu#sámi#siida+Sem/Org+Sem/Plc+N+Sg+Gen+PxSg2
julmmes#váldi+Sem/Org+N+Sg+Gen+PxSg2
jurdda#gurgalus+N+Sg+Gen+PxSg2
jurdda#sárggis+N+Sg+Gen+PxSg2
justiisa#departemeanta+Sem/Org+N+Sg+Gen+PxSg2
justiisa#komitea+Sem/Org+N+Sg+Gen+PxSg2
justiisa#komitéa+Sem/Org+N+Sg+Gen+PxSg2
justiisa#lávde#goddi+Sem/Org+N+Sg+Gen+PxSg2
justis#lávde#goddi+Sem/Org+N+Sg+Gen+PxSg2
jáddadan#bargu+N+Sg+Gen+PxSg2
jáddadan#bierggas+N+Sg+Gen+PxSg2
kader#partiija+Sem/Org+N+Sg+Gen+PxSg2
kanselliija+Sem/Org+N+Sg+Gen+PxSg2
kansliija+Sem/Org+N+Sg+Gen+PxSg2
kantiidna+Sem/Org+N+Sg+Gen+PxSg2
kantiina+Sem/Org+N+Sg+Gen+PxSg2
kantuvra+Sem/Org+N+Sg+Gen+PxSg2
katastrofa#rádju+Sem/Org+N+Sg+Gen+PxSg2
kavaleriija+Sem/Org+N+Sg+Gen+PxSg2
kavalleriija+Sem/Org+N+Sg+Gen+PxSg2
kino+Sem/Org+Build+N+Sg+Gen+PxSg2
kioska+Sem/Org+N+Sg+Gen+PxSg2
kirko#hearrá#doaimmahat+Sem/Org+N+Sg+Gen+PxSg2
kirko#ráđđi+Sem/Org+N+Sg+Gen+PxSg2
kirko#stivra+Sem/Org+N+Sg+Gen+PxSg2
kirkolaš#komitea+Sem/Org+N+Sg+Gen+PxSg2
kirkolaš#komitéa+Sem/Org+N+Sg+Gen+PxSg2
kirku+Sem/Org+N+Sg+Gen+PxSg2
kiro#praktihkka+Sem/Org+N+Sg+Gen+PxSg2
kirurga+Sem/Hum+N+Sg+Gen+PxSg2
kirurgiija+N+Sg+Gen+PxSg2
klieanta#lávde#goddi+Sem/Org+N+Sg+Gen+PxSg2
klinihkka+Sem/Org+N+Sg+Gen+PxSg2
klubba+Sem/Org+N+Sg+Gen+PxSg2
klássa+Sem/Org+N+Sg+Gen+PxSg2
koališun#partiija+Sem/Org+N+Sg+Gen+PxSg2
koališuvdna#ráđđehus+Sem/Org+N+Sg+Gen+PxSg2
koarra+Sem/Org+N+Sg+Gen+PxSg2
koloniija+Sem/Org+N+Sg+Gen+PxSg2
komitea+Sem/Org+N+Sg+Gen+PxSg2
komitéa+Sem/Org+N+Sg+Gen+PxSg2
kommandihtta#searvi+Sem/Org+N+Sg+Gen+PxSg2
kommando#guovddáš+Sem/Org+N+Sg+Gen+PxSg2
kommišuvdna+Sem/Org+N+Sg+Gen+PxSg2
kommuna+Sem/Org+Sem/Plc+N+Sg+Gen+PxSg2
kommuvdna+Sem/Org+N+Sg+Gen+PxSg2
kompaniija+Sem/Org+N+Sg+Gen+PxSg2
konditoriija+Sem/Org+N+Sg+Gen+PxSg2
konferánsa#guovddáš+Sem/Org+N+Sg+Gen+PxSg2
konferánsa#hotealla+Sem/Org+N+Sg+Gen+PxSg2
konferánsa#lágideaddji+Sem/Hum+Sem/Org+N+Sg+Gen+PxSg2
konferánsa#oasse#váldi+Sem/Hum+Sem/Org+N+Sg+Gen+PxSg2
konsearna+Sem/Org+N+Sg+Gen+PxSg2
konsuleanta#virgi+N+Sg+Gen+PxSg2
konsuláhta+Sem/Org+N+Sg+Gen+PxSg2
kontákta+Sem/Hum+Sem/Org+N+Sg+Gen+PxSg2
koordináhtor+Sem/Hum+Sem/Org+N+Sg+Gen+PxSg2
korpsa+Sem/Org+N+Sg+Gen+PxSg2
kriminála#politi#guovddáš+Sem/Org+N+Sg+Gen+PxSg2
kruvdna+Sem/Org+N+Sg+Gen+PxSg2
krámbuvda+Sem/Org+N+Sg+Gen+PxSg2
kultur#bargi+Sem/Hum+N+Sg+Gen+PxSg2
kultur#bargu+Sem/Org+N+Sg+Gen+PxSg2
kultur#departemeanta+Sem/Org+N+Sg+Gen+PxSg2
kultur#doallu+Sem/Org+N+Sg+Gen+PxSg2
kultur#fálaldat+Sem/Org+N+Sg+Gen+PxSg2
kultur#guoddi+Sem/Hum+Sem/Org+N+Sg+Gen+PxSg2
kultur#guovddáš+Sem/Org+N+Sg+Gen+PxSg2
kultur#institušuvdna+Sem/Org+N+Sg+Gen+PxSg2
kultur#lávde#goddi+Sem/Org+N+Sg+Gen+PxSg2
kultur#muito#eise#váldi+Sem/Org+N+Sg+Gen+PxSg2
kultur#muito#ráđđi+Sem/Org+N+Sg+Gen+PxSg2
kultur#organisašuvdna+Sem/Org+N+Sg+Gen+PxSg2
kultur#ráđđi+Sem/Org+N+Sg+Gen+PxSg2
kultur#skuvla+Sem/Org+N+Sg+Gen+PxSg2
kultur#stivra+Sem/Org+N+Sg+Gen+PxSg2
kultur#suorgi+N+Sg+Gen+PxSg2
kultur#vahkku+Sem/Org+N+Sg+Gen+PxSg2
kvarteahtta+Sem/Org+N+Sg+Gen+PxSg2
kvinteahtta+Sem/Org+N+Sg+Gen+PxSg2
kántor#bargi+Sem/Hum+N+Sg+Gen+PxSg2
kántor#bargu+N+Sg+Gen+PxSg2
kántor#ossodat+Sem/Org+N+Sg+Gen+PxSg2
kántur#bargu+N+Sg+Gen+PxSg2
kántur#ossodat+Sem/Org+N+Sg+Gen+PxSg2
kántur#servodat+Sem/Org+N+Sg+Gen+PxSg2
kárta#doaimmahat+Sem/Org+N+Sg+Gen+PxSg2
kásta+Sem/Org+N+Sg+Gen+PxSg2
laboratoria+Sem/Org+N+Sg+Gen+PxSg2
lagas+Sem/Org+N+Sg+Gen+PxSg2
lagaš#biras+Sem/Plc+Sem/Org+N+Sg+Gen+PxSg2
lahpes#gávpi+Sem/Org+Sem/Plc+N+Sg+Gen+PxSg2
lahtten#doaimmahat+Sem/Org+Sem/Plc+N+Sg+Gen+PxSg2
lahtto#riika+Sem/Plc+Sem/Org+N+Sg+Gen+PxSg2
lahttu+Sem/Hum+Sem/Org+N+Sg+Gen+PxSg2
largo#hápmi+N+Sg+Gen+PxSg2
lasse#argumeanta+N+Sg+Gen+PxSg2
latnja#bierggas+N+Sg+Gen+PxSg2
latnja#sárgu+Sem/Ani+N+Sg+Gen+PxSg2
lavdnje#doaimmahat+Sem/Org+Sem/Plc+N+Sg+Gen+PxSg2
leana#riekti+Sem/Org+Sem/Plc+N+Sg+Gen+PxSg2
leana#ráđđehus+Sem/Org+N+Sg+Gen+PxSg2
leana#stivra+Sem/Org+N+Sg+Gen+PxSg2
leanaid#addin#ásahus+Sem/Org+Sem/Plc+N+Sg+Gen+PxSg2
leans#mánne#kantuvra+Sem/Org+Sem/Plc+N+Sg+Gen+PxSg2
leans#mánni#kantuvra+Sem/Org+Sem/Plc+N+Sg+Gen+PxSg2
leasme#dávda#ossodat+Sem/Org+Sem/Plc+N+Sg+Gen+PxSg2
leasme#dávda#poliklinihkka+Sem/Org+Sem/Plc+N+Sg+Gen+PxSg2
leatna+Sem/Org+Sem/Plc+N+Sg+Gen+PxSg2
legiona+Sem/Org+N+Sg+Gen+PxSg2
liekkas#energiija+N+Sg+Gen+PxSg2
liekkas#fápmo#lágádus+Sem/Org+Sem/Plc+N+Sg+Gen+PxSg2
liena#ráđđehus+Sem/Org+N+Sg+Gen+PxSg2
lietna+Sem/Plc+Sem/Org+N+Sg+Gen+PxSg2
lihkkan#energiija+N+Sg+Gen+PxSg2
lihtto#beallalaš+Sem/Hum+Sem/Org+N+Sg+Gen+PxSg2
lihtto#ráđđehus+Sem/Org+N+Sg+Gen+PxSg2
lihtto#stáhta+Sem/Org+Sem/Plc+Sem/Plc+N+Sg+Gen+PxSg2
lihttu+Sem/Org+N+Sg+Gen+PxSg2
liige#heargi+Sem/Ani+N+Sg+Gen+PxSg2
litnet#eise#váldi+Sem/Org+N+Sg+Gen+PxSg2
litnet#kantuvra+Sem/Org+Sem/Plc+N+Sg+Gen+PxSg2
liturga+Sem/Hum+N+Sg+Gen+PxSg2
liturgiija+N+Sg+Gen+PxSg2
livnnet#eise#váldi+Sem/Org+N+Sg+Gen+PxSg2
livnnet#kantuvra+Sem/Org+Sem/Plc+N+Sg+Gen+PxSg2
loaktin#bargu+N+Sg+Gen+PxSg2
lobby#bargi+Sem/Hum+N+Sg+Gen+PxSg2
lobby#orgána+Sem/Org+N+Sg+Gen+PxSg2
logahallan#lávde#goddi+Sem/Org+N+Sg+Gen+PxSg2
lohkan#virge#lohpi+Sem/Time+N+Sg+Gen+PxSg2
lohkan#válga#stivra+Sem/Org+N+Sg+Gen+PxSg2
lotnolas#ealáhus#bargi+Sem/Hum+N+Sg+Gen+PxSg2
luodda#bargu+N+Sg+Gen+PxSg2
luodda#doaimmahat+Sem/Org+Sem/Plc+N+Sg+Gen+PxSg2
luodda#eise#váldi+Sem/Org+N+Sg+Gen+PxSg2
luodda#lávde#goddi+Sem/Org+N+Sg+Gen+PxSg2
luohkká#biras#bargu+N+Sg+Gen+PxSg2
luohkká#ráđđi+Sem/Org+N+Sg+Gen+PxSg2
luonddu#gáhtten#lihttu+Sem/Org+N+Sg+Gen+PxSg2
luonddu#gáhtten#searvi+Sem/Org+N+Sg+Gen+PxSg2
luossa#láhka#lávde#goddi+Sem/Org+N+Sg+Gen+PxSg2
suovas#biergo#láibi+N+Sg+Gen+PxSg2
luovas#siida+Sem/Org+Sem/Plc+N+Sg+Gen+PxSg2
luođđa#sárggis+N+Sg+Gen+PxSg2
lágidan#lávde#goddi+Sem/Org+N+Sg+Gen+PxSg2
lágádus#suorgi+N+Sg+Gen+PxSg2
lágádus+Sem/Org+N+Sg+Gen+PxSg2
láhka#diggi+Sem/Org+Sem/Plc+N+Sg+Gen+PxSg2
láhka#duopmo#stuollu+Sem/Org+Sem/Plc+N+Sg+Gen+PxSg2
láhka#lávde#goddi+Sem/Org+N+Sg+Gen+PxSg2
láhka#mánne#riekti+Sem/Org+N+Sg+Gen+PxSg2
láhka#ásahus#váldi+Sem/Org+N+Sg+Gen+PxSg2
láskko#gurgadas+N+Sg+Gen+PxSg2
lávde#goddi+Sem/Org+N+Sg+Gen+PxSg2
margariidna+N+Sg+Gen+PxSg2
marggá+N+Sg+Gen+PxSg2
mastergráda+N+Sg+Gen+PxSg2
maŋeb#árga+Sem/Time+N+Sg+Gen+PxSg2
maŋŋeb#árga+Sem/Time+N+Sg+Gen+PxSg2
meahcce#dikšun#ovttastus+Sem/Org+N+Sg+Gen+PxSg2
meahcce#kommišuvdna+Sem/Org+N+Sg+Gen+PxSg2
meahcce#luodda#láhka#ásahus+Sem/Org+Sem/Plc+N+Sg+Gen+PxSg2
meahcce#ráđđehus+Sem/Org+N+Sg+Gen+PxSg2
meahcce#suorgi+N+Sg+Gen+PxSg2
meahcce#veahkke#bargi#kursa+N+Sg+Gen+PxSg2
meahce#veahkke#bargi+Sem/Hum+N+Sg+Gen+PxSg2
meahci#valji#dikšun#ovttastus+Sem/Org+N+Sg+Gen+PxSg2
meahci#veahkke#bargi+Sem/Hum+N+Sg+Gen+PxSg2
meahcástan#stivra+Sem/Org+N+Sg+Gen+PxSg2
meahcástan#suorgi+N+Sg+Gen+PxSg2
meargŋi+N+Sg+Gen+PxSg2
meargŋun+N+Sg+Gen+PxSg2
mearra#skuvla+Sem/Org+Sem/Plc+N+Sg+Gen+PxSg2
mearra#suodjalus+Sem/Org+N+Sg+Gen+PxSg2
mearridan#orgána+Sem/Org+N+Sg+Gen+PxSg2
media#guovddáš+Sem/Org+Sem/Plc+N+Sg+Gen+PxSg2
media#suorgi+N+Sg+Gen+PxSg2
medisinála#ráđđehus+Sem/Org+N+Sg+Gen+PxSg2
meieriija+Sem/Org+Build+N+Sg+Gen+PxSg2
metallurga+Sem/Hum+N+Sg+Gen+PxSg2
metallurgiija+N+Sg+Gen+PxSg2
miel#bargi+Sem/Hum+N+Sg+Gen+PxSg2
miel#lahtto#riika+Sem/Org+Sem/Plc+N+Sg+Gen+PxSg2
miel#lahtto#stáda+Sem/Org+N+Sg+Gen+PxSg2
miel#lahtto#stáhta+Sem/Org+Sem/Plc+N+Sg+Gen+PxSg2
miel#lahttu+Sem/Org+Sem/Plc+N+Sg+Gen+PxSg2
mielde#lahttu+Sem/Hum+Sem/Org+N+Sg+Gen+PxSg2
mielde#ruhtadeaddji+Sem/Hum+Sem/Org+N+Sg+Gen+PxSg2
mielke#buvttadeaddji+Sem/Hum+Sem/Org+N+Sg+Gen+PxSg2
miese#borga+N+Sg+Gen+PxSg2
mihtidan#váldi+Sem/Org+N+Sg+Gen+PxSg2
militeara#diktatuvra+Sem/Org+Sem/Plc+N+Sg+Gen+PxSg2
ministeriija+Sem/Org+Sem/Plc+N+Sg+Gen+PxSg2
ministtar#ráđđi+Sem/Org+N+Sg+Gen+PxSg2
miššon#searvi+Sem/Org+N+Sg+Gen+PxSg2
moalla#sárggis+N+Sg+Gen+PxSg2
mohtor#searvi+Sem/Org+N+Sg+Gen+PxSg2
monarkiija+Sem/Org+Sem/Plc+N+Sg+Gen+PxSg2
morihan#ossodat+Sem/Org+Sem/Plc+N+Sg+Gen+PxSg2
mudden#ráđđi+Sem/Org+N+Sg+Gen+PxSg2
muohta#borga+N+Sg+Gen+PxSg2
musea+Sem/Org+Build+N+Sg+Gen+PxSg2
musihkka#skuvla+Sem/Org+Sem/Plc+N+Sg+Gen+PxSg2
muséa#siida+Sem/Org+N+Sg+Gen+PxSg2
muséa#suorgi+N+Sg+Gen+PxSg2
muséa+Sem/Org+Build+N+Sg+Gen+PxSg2
má#goddi+Sem/Org+N+Sg+Gen+PxSg2
má#ilmmi#ráđđi+Sem/Org+N+Sg+Gen+PxSg2
máhtto#departemeanta+Sem/Org+Sem/Plc+N+Sg+Gen+PxSg2
máksin#beaive#arkiiva+Sem/Org+Sem/Plc+N+Sg+Gen+PxSg2
málen#bierggas+N+Sg+Gen+PxSg2
mánaid#gárdi+Sem/Org+Build+N+Sg+Gen+PxSg2
mánáid#gárde#bargi+Sem/Hum+N+Sg+Gen+PxSg2
mánáid#gárde#suorgi+N+Sg+Gen+PxSg2
mánáid#gárdi+Sem/Org+Build+N+Sg+Gen+PxSg2
mánáid#ossodat+Sem/Org+Sem/Plc+N+Sg+Gen+PxSg2
mánáid#rávvehat+Sem/Org+Sem/Plc+N+Sg+Gen+PxSg2
mánáid#siida+Sem/Org+Sem/Plc+N+Sg+Gen+PxSg2
mánáid#skuvla+Sem/Org+Build+N+Sg+Gen+PxSg2
mánáid#suodjalus+Sem/Org+N+Sg+Gen+PxSg2
márggas#vahkku+Sem/Time+N+Sg+Gen+PxSg2
márggas#vahkku+Sem/Time+N+Sg+Gen+PxSg2
márgár+N+Sg+Gen+PxSg2
mátke#doaimmahat+Sem/Org+Sem/Plc+N+Sg+Gen+PxSg2
mátke#gávpi+Sem/Org+Sem/Plc+N+Sg+Gen+PxSg2
máŋgga#barggu#mašiidna+N+Sg+Gen+PxSg2
nagirgeahttáivuohta+N+Sg+Gen+PxSg2
namma#arkiiva+Sem/Org+Sem/Plc+N+Sg+Gen+PxSg2
namma#goddi+Sem/Org+N+Sg+Gen+PxSg2
nargu+N+Sg+Gen+PxSg2
nasjonála#galleriija+Sem/Org+Sem/Plc+N+Sg+Gen+PxSg2
našuvdna+Sem/Org+Sem/Plc+N+Sg+Gen+PxSg2
nealge#suorggahat+N+Sg+Gen+PxSg2
nisson#bargo#sadji+Sem/Plc+N+Sg+Gen+PxSg2
nisson#lávde#goddi+Sem/Org+N+Sg+Gen+PxSg2
nisson#organisašuvdna+Sem/Org+N+Sg+Gen+PxSg2
nissoniid#klinihkka+Sem/Org+Sem/Plc+N+Sg+Gen+PxSg2
njunne#njuorggis+N+Sg+Gen+PxSg2
njunuš#virgi+N+Sg+Gen+PxSg2
njuolggo#goargŋun+N+Sg+Gen+PxSg2
njuorgges#guolli+Sem/Ani+N+Sg+Gen+PxSg2
njuorggis+N+Sg+Gen+PxSg2
njuorgu+Sem/Ani+N+Sg+Gen+PxSg2
njuovahat+Sem/Org+Sem/Plc+N+Sg+Gen+PxSg2
njurggan+N+Sg+Gen+PxSg2
njurgganas+N+Sg+Gen+PxSg2
njurggas+N+Sg+Gen+PxSg2
njurggastat+N+Sg+Gen+PxSg2
njurggon+Sem/Hum+N+Sg+Gen+PxSg2
njurggonas+N+Sg+Gen+PxSg2
njurggu+Sem/Ani+N+Sg+Gen+PxSg2
njárga#boazu+Sem/Ani+N+Sg+Gen+PxSg2
njárga+Sem/Plc+N+Sg+Gen+PxSg2
njárggahas+Sem/Hum+N+Sg+Gen+PxSg2
njárggastat+Sem/Plc+N+Sg+Gen+PxSg2
njárggaš+Sem/Plc+N+Sg+Gen+PxSg2
noaide#bierggas+N+Sg+Gen+PxSg2
noađđe#heargi+Sem/Ani+N+Sg+Gen+PxSg2
norgga#meašttir#gilvu+N+Sg+Gen+PxSg2
norgga#meašttir+Sem/Hum+N+Sg+Gen+PxSg2
norras+Sem/Org+N+Sg+Gen+PxSg2
nođđo#duorgu+N+Sg+Gen+PxSg2
nuohtta#sárggis+N+Sg+Gen+PxSg2
nuoraid#bargi+Sem/Hum+N+Sg+Gen+PxSg2
nuoraid#lávde#goddi+Sem/Org+N+Sg+Gen+PxSg2
nuoraid#magasiidna+Sem/Org+N+Sg+Gen+PxSg2
nuoraid#ráđđi+Sem/Org+N+Sg+Gen+PxSg2
nuoraid#searvi+Sem/Org+N+Sg+Gen+PxSg2
nuoraid#siida+Sem/Org+Sem/Plc+N+Sg+Gen+PxSg2
nuoraid#skuvla+Sem/Org+Build+N+Sg+Gen+PxSg2
nuorta#riika+Sem/Plc+Sem/Org+N+Sg+Gen+PxSg2
nuorta#siida+Sem/Org+Sem/Plc+N+Sg+Gen+PxSg2
nuppástuhttin#stivra+Sem/Org+N+Sg+Gen+PxSg2
nášuvdna+Sem/Org+Sem/Plc+N+Sg+Gen+PxSg2
náššuvdna+Sem/Org+Sem/Plc+N+Sg+Gen+PxSg2
oadjo#etáhtta+Sem/Org+N+Sg+Gen+PxSg2
oadjo#kantuvra+Sem/Org+Sem/Plc+N+Sg+Gen+PxSg2
oahpahat+Sem/Org+Sem/Plc+N+Sg+Gen+PxSg2
oahpaheaddje#alla#skuvla+Sem/Org+N+Sg+Gen+PxSg2
oahpaheaddji#alla#skuvla+Sem/Org+N+Sg+Gen+PxSg2
oahpaheaddji#virgi+N+Sg+Gen+PxSg2
oahpaheai#goddi+Sem/Org+N+Sg+Gen+PxSg2
oahpaheai#skuvla+Sem/Org+N+Sg+Gen+PxSg2
oahpaheddjiid#searvi+Sem/Org+N+Sg+Gen+PxSg2
oahpahus#bargi+Sem/Hum+N+Sg+Gen+PxSg2
oahpahus#departemeanta+Sem/Org+Sem/Plc+N+Sg+Gen+PxSg2
oahpahus#guovddáš+Sem/Org+N+Sg+Gen+PxSg2
oahpahus#institušuvdna+Sem/Org+N+Sg+Gen+PxSg2
oahpahus#kantuvra+Sem/Org+Sem/Plc+N+Sg+Gen+PxSg2
oahpahus#ministeriija+Sem/Org+Sem/Plc+N+Sg+Gen+PxSg2
oahpahus#ossodat+Sem/Org+Sem/Plc+N+Sg+Gen+PxSg2
oahpahus#ráđđi+Sem/Org+N+Sg+Gen+PxSg2
oahpahus#suorgi+N+Sg+Gen+PxSg2
oahppo#institušuvdna+Sem/Org+Sem/Plc+N+Sg+Gen+PxSg2
oahppo#lihttu+Sem/Org+N+Sg+Gen+PxSg2
oahppo#lágádus+Sem/Org+N+Sg+Gen+PxSg2
oahppo#lávde#goddi+Sem/Org+N+Sg+Gen+PxSg2
oahppo#neavvo#buvttadeaddji+Sem/Hum+Sem/Org+N+Sg+Gen+PxSg2
oahppo#neavvo#guovddáš+Sem/Plc+Sem/Org+N+Sg+Gen+PxSg2
oahppo#neavvo#suorgi+N+Sg+Gen+PxSg2
oahppo#neavvu#buvttadeaddji+Sem/Hum+Sem/Org+N+Sg+Gen+PxSg2
oahppo#organisašuvdna+Sem/Org+N+Sg+Gen+PxSg2
oahppo#suorge#fága+N+Sg+Gen+PxSg2
oahppo#suorgi+N+Sg+Gen+PxSg2
oaive#jorggis+N+Sg+Gen+PxSg2
oaivámuš#servodat+Sem/Org+N+Sg+Gen+PxSg2
oapme#bierggas#gávpi+Sem/Plc+Sem/Org+N+Sg+Gen+PxSg2
oarje#riika+Sem/Plc+Sem/Org+N+Sg+Gen+PxSg2
oasse#stáhta+Sem/Org+Sem/Plc+N+Sg+Gen+PxSg2
oasse#suorgi+N+Sg+Gen+PxSg2
oasus#goddi+Sem/Org+N+Sg+Gen+PxSg2
oasus#searvi+Sem/Org+N+Sg+Gen+PxSg2
observatevra+Sem/Hum+Sem/Org+N+Sg+Gen+PxSg2
odel#diggi+Sem/Org+N+Sg+Gen+PxSg2
ohppiid#ráđđi+Sem/Org+N+Sg+Gen+PxSg2
oktasaš#bargu+N+Sg+Gen+PxSg2
oktasaš#goddi+Sem/Org+N+Sg+Gen+PxSg2
oktasaš#skuvla+Sem/Org+N+Sg+Gen+PxSg2
oktasaš#stivra+Sem/Org+N+Sg+Gen+PxSg2
oktavuođa#lávde#goddi+Sem/Org+N+Sg+Gen+PxSg2
okto#bargi+Sem/Hum+N+Sg+Gen+PxSg2
okto#bargu+N+Sg+Gen+PxSg2
okto#eaiggát#fitnodat+Sem/Org+N+Sg+Gen+PxSg2
okto#ráđđehus+Sem/Org+N+Sg+Gen+PxSg2
olgeš#bellodat+Sem/Org+N+Sg+Gen+PxSg2
olgo#bargu+N+Sg+Gen+PxSg2
olgo#musea+Sem/Org+Build+N+Sg+Gen+PxSg2
olgo#muséa+Sem/Org+Build+N+Sg+Gen+PxSg2
olgo#riika#departemeanta+Sem/Org+Sem/Plc+N+Sg+Gen+PxSg2
olgo#riika+Sem/Plc+Sem/Org+N+Sg+Gen+PxSg2
olgo#riikka#virggehas+Sem/Hum+N+Sg+Gen+PxSg2
olgunastin#lávde#goddi+Sem/Org+N+Sg+Gen+PxSg2
oligarkiija+Sem/Org+N+Sg+Gen+PxSg2
oljo#fitnodat+Sem/Org+N+Sg+Gen+PxSg2
ollašuhttin#ásahus+Sem/Org+N+Sg+Gen+PxSg2
olles#jorggáhat+N+Sg+Gen+PxSg2
olles#virge#guolásteaddji+Sem/Hum+N+Sg+Gen+PxSg2
olmmoš#jorggis+N+Sg+Gen+PxSg2
olmmoš#vuoigatvuođa#komitea+Sem/Org+N+Sg+Gen+PxSg2
olmmoš#vuoigatvuođa#lávde#goddi+Sem/Org+N+Sg+Gen+PxSg2
olmmoš#vuoigatvuođaid#kommišuvdna+Sem/Org+N+Sg+Gen+PxSg2
olympia#lávde#goddi+Sem/Org+N+Sg+Gen+PxSg2
opera+Sem/Org+N+Sg+Gen+PxSg2
opposišun#partiija+Sem/Org+N+Sg+Gen+PxSg2
opposišuvdna+Sem/Org+N+Sg+Gen+PxSg2
oransjeriija+Sem/Org+N+Sg+Gen+PxSg2
organisašun#ossodat+Sem/Org+Sem/Plc+N+Sg+Gen+PxSg2
organisašuvdna#plána+N+Sg+Gen+PxSg2
organisašuvdna+Sem/Org+N+Sg+Gen+PxSg2
organiseren#málle+N+Sg+Gen+PxSg2
organiseren#rievdadeapmi+N+Sg+Gen+PxSg2
organiseren#vuohki+N+Sg+Gen+PxSg2
organisma+N+Sg+Gen+PxSg2
orgel+N+Sg+Gen+PxSg2
orgel#čuojaheaddji+Sem/Hum+N+Sg+Gen+PxSg2
orgil+N+Sg+Gen+PxSg2
orginaliteahtta+N+Sg+Gen+PxSg2
orgána+Sem/Org+N+Sg+Gen+PxSg2
orgásma+N+Sg+Gen+PxSg2
orohat#stivra+Sem/Org+N+Sg+Gen+PxSg2
orohat+Sem/Plc+Sem/Org+N+Sg+Gen+PxSg2
orru#energiija+N+Sg+Gen+PxSg2
ortnet#váldi+Sem/Org+N+Sg+Gen+PxSg2
oskkoldat#ovttas#goddi+Sem/Org+N+Sg+Gen+PxSg2
ossodat#goddi+Sem/Org+N+Sg+Gen+PxSg2
ossodat#kantuvra+Sem/Org+Sem/Plc+N+Sg+Gen+PxSg2
ossodat+Sem/Org+Sem/Plc+N+Sg+Gen+PxSg2
ovda#bargu+N+Sg+Gen+PxSg2
ovda#goddi+Sem/Org+N+Sg+Gen+PxSg2
ovda#kantuvra+Sem/Org+Sem/Plc+N+Sg+Gen+PxSg2
ovda#skuvla#oahpaheaddje#virgi+N+Sg+Gen+PxSg2
ovda#skuvla#oahpaheaddji#virgi+N+Sg+Gen+PxSg2
ovda#skuvla+Sem/Org+Build+N+Sg+Gen+PxSg2
ovda#vázzin#suorgi+N+Sg+Gen+PxSg2
ovddas#goddi+Sem/Org+N+Sg+Gen+PxSg2
ovddas#vástádus#suorgi+N+Sg+Gen+PxSg2
ovddastan#goddi+Sem/Org+N+Sg+Gen+PxSg2
ovddastus#orgána+Sem/Org+N+Sg+Gen+PxSg2
ovddidan#oktasaš#bargu+N+Sg+Gen+PxSg2
ovddidan#veahkke#bargu+N+Sg+Gen+PxSg2
ovddádus#bellodat+Sem/Org+N+Sg+Gen+PxSg2
ovdánahttin#bargu+N+Sg+Gen+PxSg2
ovdánahttin#fitnodat+Sem/Org+N+Sg+Gen+PxSg2
ovdánan#suorgi+N+Sg+Gen+PxSg2
ovtta#olbmo#fitnodat+Sem/Org+N+Sg+Gen+PxSg2
ovttadat+Sem/Org+N+Sg+Gen+PxSg2
ovttas#bargo#bealli+N+Sg+Gen+PxSg2
ovttas#bargo#doaibma+N+Sg+Gen+PxSg2
ovttas#bargo#guoibmi+Sem/Hum+N+Sg+Gen+PxSg2
ovttas#bargo#joavku+Sem/Group+Sem/Hum+N+Sg+Gen+PxSg2
ovttas#bargo#julggaštus+N+Sg+Gen+PxSg2
ovttas#bargo#lávde#goddi+Sem/Org+N+Sg+Gen+PxSg2
ovttas#bargo#málle+N+Sg+Gen+PxSg2
ovttas#bargo#orgána+Sem/Org+N+Sg+Gen+PxSg2
ovttas#bargo#prošeakta+N+Sg+Gen+PxSg2
ovttas#bargo#rutiidna+N+Sg+Gen+PxSg2
ovttas#bargo#soahpamuš+N+Sg+Gen+PxSg2
ovttas#bargo#vejolašvuohta+N+Sg+Gen+PxSg2
ovttas#bargo#vuohki+N+Sg+Gen+PxSg2
ovttas#bargo#vuoigŋa+N+Sg+Gen+PxSg2
ovttas#bargo#váttisvuohta+N+Sg+Gen+PxSg2
ovttas#bargo#šiehtadus+N+Sg+Gen+PxSg2
ovttas#bargu+N+Sg+Gen+PxSg2
ođas#doaimmahat+Sem/Org+Sem/Plc+N+Sg+Gen+PxSg2
ođas#doaimmahus+Sem/Org+Sem/Plc+N+Sg+Gen+PxSg2
ođđa#ássehus+Sem/Org+N+Sg+Gen+PxSg2
parfymeriija+Sem/Org+Sem/Plc+N+Sg+Gen+PxSg2
parlameanta+Sem/Org+Build+N+Sg+Gen+PxSg2
partiija+Sem/Org+N+Sg+Gen+PxSg2
penšunistaid#searvi+Sem/Org+N+Sg+Gen+PxSg2
pergameanta#gearru+N+Sg+Gen+PxSg2
pergameanta+N+Sg+Gen+PxSg2
personála#bargu+N+Sg+Gen+PxSg2
personála#kantuvra+Sem/Org+Sem/Plc+N+Sg+Gen+PxSg2
personála#stivra+Sem/Org+N+Sg+Gen+PxSg2
plutokratiija+Sem/Org+N+Sg+Gen+PxSg2
plána#eise#váldi+Sem/Org+N+Sg+Gen+PxSg2
plána#láhka#lávde#goddi+Sem/Org+N+Sg+Gen+PxSg2
poliklinihkka+Sem/Org+Sem/Plc+N+Sg+Gen+PxSg2
politihkka#suorgi+N+Sg+Gen+PxSg2
politiija#departemeanta+Sem/Org+Sem/Plc+N+Sg+Gen+PxSg2
post-doc-virgi+N+Sg+Gen+PxSg2
prentehus+Sem/Org+Sem/Plc+N+Sg+Gen+PxSg2
presideanta#goddi+Sem/Org+N+Sg+Gen+PxSg2
presseriija+Sem/Org+Sem/Plc+N+Sg+Gen+PxSg2
priváhta#skuvla+Sem/Org+Sem/Plc+N+Sg+Gen+PxSg2
proavás#goddi+Sem/Org+N+Sg+Gen+PxSg2
proavás#suohkan+Sem/Plc+Sem/Org+N+Sg+Gen+PxSg2
prog.suorgi+N+Sg+Gen+PxSg2
prográmma#stivra+Sem/Org+N+Sg+Gen+PxSg2
prográmma#suorgi+N+Sg+Gen+PxSg2
prospekteren#ossodat+Sem/Org+Sem/Plc+N+Sg+Gen+PxSg2
prostiija+Sem/Org+N+Sg+Gen+PxSg2
provinsa+Sem/Org+Sem/Plc+N+Sg+Gen+PxSg2
prošeakta#bargi+Sem/Hum+N+Sg+Gen+PxSg2
prošeakta#bargu+N+Sg+Gen+PxSg2
prošeakta#miel#bargi+Sem/Hum+N+Sg+Gen+PxSg2
prošeakta#virgi+N+Sg+Gen+PxSg2
páhpa#skuvla+Sem/Org+Sem/Plc+N+Sg+Gen+PxSg2
rabies#riika+Sem/Plc+Sem/Org+N+Sg+Gen+PxSg2
raffinaderiija+Sem/Org+Sem/Plc+N+Sg+Gen+PxSg2
raffineriija+Sem/Org+Sem/Plc+N+Sg+Gen+PxSg2
rahkke#heargi+Sem/Ani+N+Sg+Gen+PxSg2
rahkki#heargi+Sem/Ani+N+Sg+Gen+PxSg2
rastá#sárggis+N+Sg+Gen+PxSg2
redakšuvdna#lávde#goddi+Sem/Org+N+Sg+Gen+PxSg2
redakšuvdna+Sem/Org+Sem/Plc+N+Sg+Gen+PxSg2
rederiija+Sem/Org+Sem/Plc+N+Sg+Gen+PxSg2
regiovdna#departemeanta+Sem/Org+Sem/Plc+N+Sg+Gen+PxSg2
regionaliseren#lávde#goddi+Sem/Org+N+Sg+Gen+PxSg2
registreren#kantuvra+Sem/Org+Sem/Plc+N+Sg+Gen+PxSg2
registtar#guovddáš+Sem/Org+Sem/Plc+N+Sg+Gen+PxSg2
rekruhtta#skuvla+Sem/Org+Sem/Plc+N+Sg+Gen+PxSg2
rekrutteren#virgi+N+Sg+Gen+PxSg2
rentehat+Sem/Org+Sem/Plc+N+Sg+Gen+PxSg2
rentehus+Sem/Org+Sem/Plc+N+Sg+Gen+PxSg2
replihkka#sárggis+N+Sg+Gen+PxSg2
republihkka+Sem/Org+N+Sg+Gen+PxSg2
restauráŋŋa+Sem/Org+Sem/Plc+N+Sg+Gen+PxSg2
restoráŋŋa+Sem/Org+Sem/Plc+N+Sg+Gen+PxSg2
resursa#guovddáš+Sem/Org+Sem/Plc+N+Sg+Gen+PxSg2
resursa#skuvla+Sem/Org+N+Sg+Gen+PxSg2
riddo#departemeanta+Sem/Org+Sem/Plc+N+Sg+Gen+PxSg2
riddo#sámi#siida+Sem/Org+Sem/Plc+N+Sg+Gen+PxSg2
riddár#goddi+Sem/Org+N+Sg+Gen+PxSg2
riekte#lágádus+Sem/Org+N+Sg+Gen+PxSg2
riekte#suorgi+N+Sg+Gen+PxSg2
riekte#veahkke#kantuvra+Sem/Org+Sem/Plc+N+Sg+Gen+PxSg2
riekte#veahkke#lávde#goddi+Sem/Org+N+Sg+Gen+PxSg2
riekte#ásahus+Sem/Org+N+Sg+Gen+PxSg2
riibadahttin#fabrihkka+Sem/Org+Sem/Plc+N+Sg+Gen+PxSg2
riika+Sem/Plc+Sem/Org+N+Sg+Gen+PxSg2
riikka#arkiiva+Sem/Org+Sem/Plc+N+Sg+Gen+PxSg2
riikka#beaivi+Sem/Org+N+Sg+Gen+PxSg2
riikka#bellodat+Sem/Org+N+Sg+Gen+PxSg2
riikka#organisašuvdna+Sem/Org+N+Sg+Gen+PxSg2
riikka#revišuvdna+Sem/Org+N+Sg+Gen+PxSg2
riikka#ráđđi+Sem/Org+N+Sg+Gen+PxSg2
riikka#searvi+Sem/Org+N+Sg+Gen+PxSg2
riikka#stivra+Sem/Org+N+Sg+Gen+PxSg2
ruhta#doallo#ossodat+Sem/Org+Sem/Plc+N+Sg+Gen+PxSg2
ruhta#kantuvra+Sem/Org+Sem/Plc+N+Sg+Gen+PxSg2
ruhtadan#ásahus+Sem/Org+N+Sg+Gen+PxSg2
runa#sárgun+N+Sg+Gen+PxSg2
ruossa#gárga+N+Sg+Gen+PxSg2
ruovttu#bargu+N+Sg+Gen+PxSg2
ruovttu#hálddahus+Sem/Org+Sem/Plc+N+Sg+Gen+PxSg2
ruovttu#riika+Sem/Org+Sem/Plc+N+Sg+Gen+PxSg2
ruovttu#stivra+Sem/Org+N+Sg+Gen+PxSg2
ruovttu#suodjalus+Sem/Org+N+Sg+Gen+PxSg2
ruovttu#veahkke#kantuvra+Sem/Org+Sem/Plc+N+Sg+Gen+PxSg2
ruska#ásahus+Sem/Org+N+Sg+Gen+PxSg2
rusta#borga+Wthr+N+Sg+Gen+PxSg2
ruvdna+Sem/Org+N+Sg+Gen+PxSg2
ruvke#fitnodat+Sem/Org+N+Sg+Gen+PxSg2
rádje#gávpi+Sem/Org+Sem/Plc+N+Sg+Gen+PxSg2
rádje#suodjalus+Sem/Org+N+Sg+Gen+PxSg2
ráhkkanahttin#lávde#goddi+Sem/Org+N+Sg+Gen+PxSg2
ráido#heargi+Sem/Ani+N+Sg+Gen+PxSg2
rákto#bargi+Sem/Hum+N+Sg+Gen+PxSg2
rámbur#bargi+Sem/Hum+N+Sg+Gen+PxSg2
rámma#suorgi+N+Sg+Gen+PxSg2
ránnjá#riika+Sem/Org+Sem/Plc+N+Sg+Gen+PxSg2
ránná#riika+Sem/Org+Sem/Plc+N+Sg+Gen+PxSg2
rávdnje#biire+Sem/Org+Sem/Plc+N+Sg+Gen+PxSg2
rávdnje#fievrredeaddji+Sem/Hum+Sem/Org+N+Sg+Gen+PxSg2
ráves#olbmuid#skuvla+Sem/Org+N+Sg+Gen+PxSg2
ráđđe#addi#virgi+N+Sg+Gen+PxSg2
ráđđehus#bellodat+Sem/Org+N+Sg+Gen+PxSg2
ráđđehus+Sem/Org+N+Sg+Gen+PxSg2
ráđđi+Sem/Org+N+Sg+Gen+PxSg2
ráđđádallan#goddi+Sem/Org+N+Sg+Gen+PxSg2
røntgen#ossodat+Sem/Org+Sem/Plc+N+Sg+Gen+PxSg2
sadjásaš#bargi+Sem/Hum+N+Sg+Gen+PxSg2
sadjásaš#virgi+N+Sg+Gen+PxSg2
sanitehta#searvi+Sem/Org+N+Sg+Gen+PxSg2
seaguhus#margariidna+N+Sg+Gen+PxSg2
seahkka#njurggan+N+Sg+Gen+PxSg2
seahkka#njurgganas+N+Sg+Gen+PxSg2
seahto#servodat+Sem/Org+N+Sg+Gen+PxSg2
searggahat+N+Sg+Gen+PxSg2
seargge+Sem/Ani+N+Sg+Gen+PxSg2
searvadahttin#departemeanta+Sem/Org+Sem/Plc+N+Sg+Gen+PxSg2
searve#godde#ráđđi+Sem/Org+N+Sg+Gen+PxSg2
searve#goddi+Sem/Org+N+Sg+Gen+PxSg2
searve#gotte#ráđđi+Sem/Org+N+Sg+Gen+PxSg2
searve#organisašuvdna+Sem/Org+N+Sg+Gen+PxSg2
searvi#goddi+Sem/Org+N+Sg+Gen+PxSg2
searvi+Sem/Org+N+Sg+Gen+PxSg2
seasto#báŋku+Sem/Org+Sem/Plc+N+Sg+Gen+PxSg2
seksuála#láhka#rihkkun#lávde#goddi+Sem/Org+N+Sg+Gen+PxSg2
sekšuvdna+Sem/Org+Sem/Plc+N+Sg+Gen+PxSg2
senáhta+Sem/Org+N+Sg+Gen+PxSg2
senáhtta+Sem/Org+N+Sg+Gen+PxSg2
service#torg+Sem/Org+Sem/Plc+N+Sg+Gen+PxSg2
servis#torg+Sem/Org+Sem/Plc+N+Sg+Gen+PxSg2
servodat#farmasiija+Sem/Org+Sem/Plc+N+Sg+Gen+PxSg2
servodat#suorgi+N+Sg+Gen+PxSg2
servodat#ásahus+Sem/Org+N+Sg+Gen+PxSg2
servodat+Sem/Org+N+Sg+Gen+PxSg2
servvodat#farmasiija+Sem/Org+Sem/Plc+N+Sg+Gen+PxSg2
servvodat+Sem/Org+N+Sg+Gen+PxSg2
sierra#bibliotehka+Sem/Org+Sem/Plc+N+Sg+Gen+PxSg2
sierra#duopmo#stuollu+Sem/Org+N+Sg+Gen+PxSg2
sierra#searvi+Sem/Org+N+Sg+Gen+PxSg2
sierranas#bargu+N+Sg+Gen+PxSg2
siida+Sem/Org+Sem/Plc+N+Sg+Gen+PxSg2
siido#sárggis+N+Sg+Gen+PxSg2
sirdo#bargi+Sem/Hum+N+Sg+Gen+PxSg2
sirdo#bargo#fápmu+N+Sg+Gen+PxSg2
sirkus+Sem/Org+Sem/Plc+N+Sg+Gen+PxSg2
sis#dávda#ossodat+Sem/Org+Sem/Plc+N+Sg+Gen+PxSg2
sis#eatnan#siida+Sem/Plc+Sem/Org+N+Sg+Gen+PxSg2
sis#riika+Sem/Plc+Sem/Org+N+Sg+Gen+PxSg2
sis#áššiid#ministeriija+Sem/Org+Sem/Plc+N+Sg+Gen+PxSg2
sisa#oastin#lávde#goddi+Sem/Org+N+Sg+Gen+PxSg2
sivahallan#eise#váldi+Sem/Org+N+Sg+Gen+PxSg2
sivaheai#eise#váldi+Sem/Org+N+Sg+Gen+PxSg2
siviila#suodjalus+Sem/Org+N+Sg+Gen+PxSg2
skearro#gávpi+Sem/Org+Sem/Plc+N+Sg+Gen+PxSg2
skredderiija+Sem/Org+Sem/Plc+N+Sg+Gen+PxSg2
skuorgá+N+Sg+Gen+PxSg2
skuvla#bargu+N+Sg+Gen+PxSg2
skuvla#biire+Sem/Plc+Sem/Org+N+Sg+Gen+PxSg2
skuvla#doaimmahat+Sem/Org+Sem/Plc+N+Sg+Gen+PxSg2
skuvla#eise#váldi+Sem/Org+N+Sg+Gen+PxSg2
skuvla#guovddáš+Sem/Org+Sem/Plc+N+Sg+Gen+PxSg2
skuvla#internáhtta+Sem/Org+Build+N+Sg+Gen+PxSg2
skuvla#kantiidna+Sem/Org+Build+N+Sg+Gen+PxSg2
skuvla#kantuvra+Sem/Org+Sem/Plc+N+Sg+Gen+PxSg2
skuvla#lávde#goddi+Sem/Org+N+Sg+Gen+PxSg2
skuvla#ossodat+Sem/Org+Sem/Plc+N+Sg+Gen+PxSg2
skuvla#ráđđehus+Sem/Org+N+Sg+Gen+PxSg2
skuvla#servodat+Sem/Org+N+Sg+Gen+PxSg2
skuvla#stivra+Sem/Org+N+Sg+Gen+PxSg2
skuvla+Sem/Org+Sem/Plc+N+Sg+Gen+PxSg2
skuvlen#guovddáš+Sem/Org+Sem/Plc+N+Sg+Gen+PxSg2
smeargil+N+Sg+Gen+PxSg2
smierggas+N+Sg+Gen+PxSg2
smávva#boargár+Sem/Hum+N+Sg+Gen+PxSg2
smávva#dáluid#searvi+Sem/Org+N+Sg+Gen+PxSg2
smávva#fitnodat+Sem/Org+N+Sg+Gen+PxSg2
smávva#gávpi+Sem/Org+Sem/Plc+N+Sg+Gen+PxSg2
smávva#skuvla+Sem/Org+N+Sg+Gen+PxSg2
snihkken#divohat+Sem/Org+N+Sg+Gen+PxSg2
soabadan#kommišuvdna+Sem/Org+N+Sg+Gen+PxSg2
soabadan#ráđđi+Sem/Org+N+Sg+Gen+PxSg2
soabahan#bargu+N+Sg+Gen+PxSg2
soabahus#ráđđi+Sem/Org+N+Sg+Gen+PxSg2
soahte#gárga+N+Sg+Gen+PxSg2
soija#margariidna+N+Sg+Gen+PxSg2
sosialista#partiija+Sem/Org+N+Sg+Gen+PxSg2
sosiála#bargi+Sem/Hum+N+Sg+Gen+PxSg2
sosiála#departemeanta+Sem/Org+Sem/Plc+N+Sg+Gen+PxSg2
sosiála#doaimmahat+Sem/Org+Sem/Plc+N+Sg+Gen+PxSg2
sosiála#hálddahus+Sem/Org+Sem/Plc+N+Sg+Gen+PxSg2
sosiála#kantuvra+Sem/Org+Sem/Plc+N+Sg+Gen+PxSg2
sosiála#lávde#goddi+Sem/Org+N+Sg+Gen+PxSg2
sosiála#oadjo#doaibma#goddi+Sem/Org+N+Sg+Gen+PxSg2
sosiála#ossodat+Sem/Org+Sem/Plc+N+Sg+Gen+PxSg2
sosiála#suorgi+N+Sg+Gen+PxSg2
sparggas+N+Sg+Gen+PxSg2
spihke#biergu+N+Sg+Gen+PxSg2
spiinne#biergu+N+Sg+Gen+PxSg2
sponsor+Sem/Org+N+Sg+Gen+PxSg2
spábba#čiekčan#lihttu+Sem/Org+N+Sg+Gen+PxSg2
spábba#čiekčan#searvi+Sem/Org+N+Sg+Gen+PxSg2
stalin#orgel+N+Sg+Gen+PxSg2
stargatvuohta+N+Sg+Gen+PxSg2
starggadas+N+Sg+Gen+PxSg2
stargodat+N+Sg+Gen+PxSg2
stiila#suorgi+N+Sg+Gen+PxSg2
stiila#sárggus+N+Sg+Gen+PxSg2
stipendiáhtta#virgi+N+Sg+Gen+PxSg2
stivra+Sem/Org+N+Sg+Gen+PxSg2
stivren#goddi+Sem/Org+N+Sg+Gen+PxSg2
stivren#orgána+Sem/Org+N+Sg+Gen+PxSg2
stivren#ásahus+Sem/Org+N+Sg+Gen+PxSg2
struktur#bargguhisvuohta+N+Sg+Gen+PxSg2
stuora#herttot#váldi+Sem/Org+N+Sg+Gen+PxSg2
stuora#servodat+Sem/Org+N+Sg+Gen+PxSg2
stuora#servvodat+Sem/Org+N+Sg+Gen+PxSg2
stuorra#diggi+Sem/Org+Build+N+Sg+Gen+PxSg2
stuorra#dállo#eaiggát#duopmo#váldi+Sem/Org+N+Sg+Gen+PxSg2
stuorra#gávpi+Sem/Org+Sem/Plc+N+Sg+Gen+PxSg2
stuorra#gávpot+Sem/Plc+Sem/Org+N+Sg+Gen+PxSg2
stuorra#servodat+Sem/Org+N+Sg+Gen+PxSg2
stuorra#servvodat+Sem/Org+N+Sg+Gen+PxSg2
stuorra#skuvla+Sem/Org+Build+N+Sg+Gen+PxSg2
stuorra#váldi+Sem/Org+N+Sg+Gen+PxSg2
stáda#girku+Sem/Org+N+Sg+Gen+PxSg2
stáda#ráđđi+Sem/Org+N+Sg+Gen+PxSg2
stáda+Sem/Org+N+Sg+Gen+PxSg2
stáhta#arkiiva+Sem/Org+Sem/Plc+N+Sg+Gen+PxSg2
stáhta#bargi+Sem/Hum+N+Sg+Gen+PxSg2
stáhta#borgár+Sem/Hum+N+Sg+Gen+PxSg2
stáhta#borgárvuohta+N+Sg+Gen+PxSg2
stáhta#doarjja#teáhter+Sem/Org+N+Sg+Gen+PxSg2
stáhta#eise#váldi+Sem/Org+N+Sg+Gen+PxSg2
stáhta#girku+Sem/Org+N+Sg+Gen+PxSg2
stáhta#institušuvdna+Sem/Org+N+Sg+Gen+PxSg2
stáhta#internáhta+Sem/Org+Sem/Plc+N+Sg+Gen+PxSg2
stáhta#orgána+Sem/Org+N+Sg+Gen+PxSg2
stáhta#ossodat+Sem/Org+Sem/Plc+N+Sg+Gen+PxSg2
stáhta#riekti+Sem/Org+N+Sg+Gen+PxSg2
stáhta#ruhta#ministeriija+Sem/Org+Sem/Plc+N+Sg+Gen+PxSg2
stáhta#ráđđi+Sem/Org+N+Sg+Gen+PxSg2
stáhta#váldi+Sem/Org+N+Sg+Gen+PxSg2
stáhta#čálli#lávde#goddi+Sem/Org+N+Sg+Gen+PxSg2
stáhta+Sem/Org+Sem/Plc+N+Sg+Gen+PxSg2
stálle#doaimmahat+Sem/Org+Sem/Plc+N+Sg+Gen+PxSg2
stálo#bárggeš+N+Sg+Gen+PxSg2
stálo#njárga+Sem/Plc+N+Sg+Gen+PxSg2
stávval#sárggis+N+Sg+Gen+PxSg2
suodjalus#departemeanta+Sem/Org+Sem/Plc+N+Sg+Gen+PxSg2
suodjalus+Sem/Org+N+Sg+Gen+PxSg2
suohkan#bargi+Sem/Hum+N+Sg+Gen+PxSg2
suohkan#lága+Sem/Org+N+Sg+Gen+PxSg2
suohkan#stivra+Sem/Org+N+Sg+Gen+PxSg2
suohkan+Sem/Org+Sem/Plc+N+Sg+Gen+PxSg2
suonjar#divššohat+Sem/Org+Sem/Plc+N+Sg+Gen+PxSg2
suorge#bohcci+N+Sg+Gen+PxSg2
suorge#eise#váldi+Sem/Org+N+Sg+Gen+PxSg2
suorge#láhka+N+Sg+Gen+PxSg2
suorge#orgána+Sem/Org+N+Sg+Gen+PxSg2
suorggidahttin+N+Sg+Gen+PxSg2
suorggis+N+Sg+Gen+PxSg2
suorggus+N+Sg+Gen+PxSg2
suorggádat#searvi+Sem/Org+N+Sg+Gen+PxSg2
suorggádus+N+Sg+Gen+PxSg2
suorgi+N+Sg+Gen+PxSg2
suorgásuvvan+N+Sg+Gen+PxSg2
suotna#bárggaldat+N+Sg+Gen+PxSg2
suotna#bárggáldat+N+Sg+Gen+PxSg2
suovas#biergu+N+Sg+Gen+PxSg2
suovva#njurggon+N+Sg+Gen+PxSg2
surgadis#bihttá+N+Sg+Gen+PxSg2
surggiidahttin#geažus+N+Sg+Gen+PxSg2
surggiidahtus+N+Sg+Gen+PxSg2
synergiija+N+Sg+Gen+PxSg2
synergisma+N+Sg+Gen+PxSg2
sádden#bierggas+N+Sg+Gen+PxSg2
sáme#digge#ráđđi+Sem/Org+N+Sg+Gen+PxSg2
sáme#diggi+Sem/Org+Build+N+Sg+Gen+PxSg2
sáme#lávde#goddi+Sem/Org+N+Sg+Gen+PxSg2
sáme#searvi+Sem/Org+N+Sg+Gen+PxSg2
sáme#searvvuš+Sem/Org+N+Sg+Gen+PxSg2
sáme#skuvla+Sem/Org+Build+N+Sg+Gen+PxSg2
sáme#vuoigatvuođa#lávde#goddi+Sem/Org+N+Sg+Gen+PxSg2
sáme#válga#stivra+Sem/Org+N+Sg+Gen+PxSg2
sámi#radio+Sem/Org+N+Sg+Gen+PxSg2
sámi#rádio+Sem/Org+N+Sg+Gen+PxSg2
sárgga#čielgi+Sem/Hum+N+Sg+Gen+PxSg2
sárgga+N+Sg+Gen+PxSg2
sárggaldat+N+Sg+Gen+PxSg2
sárggastat+N+Sg+Gen+PxSg2
sárggastus+N+Sg+Gen+PxSg2
sárggis+N+Sg+Gen+PxSg2
sárggon+N+Sg+Gen+PxSg2
sárggu+N+Sg+Gen+PxSg2
sárggus+N+Sg+Gen+PxSg2
sárggá+N+Sg+Gen+PxSg2
sárgi+N+Sg+Gen+PxSg2
sárgu+N+Sg+Gen+PxSg2
sárgun#bealli+N+Sg+Gen+PxSg2
sárgun#breahtta+N+Sg+Gen+PxSg2
sárgun#diibmu+Sem/Hum+N+Sg+Gen+PxSg2
sárgun#prográmma+N+Sg+Gen+PxSg2
sárgun+N+Sg+Gen+PxSg2
sátta#goddi+Sem/Org+N+Sg+Gen+PxSg2
sátto#borga+N+Sg+Gen+PxSg2
sávzza#biergu+N+Sg+Gen+PxSg2
tapisseriija+Sem/Org+Sem/Plc+N+Sg+Gen+PxSg2
tele#lágádus+Sem/Org+N+Sg+Gen+PxSg2
teáhter#bargi+Sem/Hum+N+Sg+Gen+PxSg2
teáhter+Sem/Org+Sem/Plc+N+Sg+Gen+PxSg2
tivoliija+Sem/Org+Event+N+Sg+Gen+PxSg2
toarga+N+Sg+Gen+PxSg2
tuollu+Sem/Org+Build+N+Sg+Gen+PxSg2
tuollu+Sem/Org+Sem/Plc+N+Sg+Gen+PxSg2
turisma#fitnodat+Sem/Org+N+Sg+Gen+PxSg2
turista#fitnodat+Sem/Org+N+Sg+Gen+PxSg2
turnus#bargu+N+Sg+Gen+PxSg2
turnus#virgi+N+Sg+Gen+PxSg2
uniovdna+Sem/Org+Sem/Plc+N+Sg+Gen+PxSg2
universiteahtta+Sem/Org+Build+N+Sg+Gen+PxSg2
universitehta#buohcce#viessu+Sem/Org+Build+N+Sg+Gen+PxSg2
universitehta#musea+Sem/Org+Build+N+Sg+Gen+PxSg2
universitehta#muséa+Sem/Org+Build+N+Sg+Gen+PxSg2
universitehta+Sem/Org+Build+N+Sg+Gen+PxSg2
unnit#lohko#lávde#goddi+Sem/Org+N+Sg+Gen+PxSg2
unnit#lohko#ráđđehus+Sem/Org+N+Sg+Gen+PxSg2
urggut+N+Sg+Gen+PxSg2
urgu+N+Sg+Gen+PxSg2
vahát#laboratoria+Sem/Org+Sem/Plc+N+Sg+Gen+PxSg2
vallji#servodat+Sem/Org+N+Sg+Gen+PxSg2
valáštallan#lihttu+Sem/Org+N+Sg+Gen+PxSg2
valáštallan#searvi+Sem/Org+N+Sg+Gen+PxSg2
valáštallan#suorgi+N+Sg+Gen+PxSg2
veahkke#bargi+Sem/Hum+N+Sg+Gen+PxSg2
veahkke#organisašuvdna+Sem/Org+N+Sg+Gen+PxSg2
veahkke#skuvla+Sem/Org+Sem/Plc+N+Sg+Gen+PxSg2
veahkke#sárggis+N+Sg+Gen+PxSg2
veahkke#ásahus+Sem/Org+N+Sg+Gen+PxSg2
veaiva#urgu+N+Sg+Gen+PxSg2
veajuidahttin#ásahus+Sem/Org+N+Sg+Gen+PxSg2
vearro#direktoráhtta+Sem/Org+Sem/Plc+N+Sg+Gen+PxSg2
vearro#doaimmahat+Sem/Org+Sem/Plc+N+Sg+Gen+PxSg2
vearro#ráhto#ásahus+Sem/Org+N+Sg+Gen+PxSg2
vearro#váldi+Sem/Org+N+Sg+Gen+PxSg2
vearstá+Sem/Org+Sem/Plc+N+Sg+Gen+PxSg2
verdde#skuvla+Sem/Org+Sem/Plc+N+Sg+Gen+PxSg2
verstá+Sem/Org+Sem/Plc+N+Sg+Gen+PxSg2
video#bierggas+N+Sg+Gen+PxSg2
viergi+N+Sg+Gen+PxSg2
viergu+N+Sg+Gen+PxSg2
viesso#bargu+N+Sg+Gen+PxSg2
viesso#doallo#ossodat+Sem/Org+Sem/Plc+N+Sg+Gen+PxSg2
viesso#searvi+Sem/Org+N+Sg+Gen+PxSg2
vihkken#orgána+Sem/Org+N+Sg+Gen+PxSg2
vihtta#mehter#sárggis+N+Sg+Gen+PxSg2
viidne#gárde#bargi+Sem/Hum+N+Sg+Gen+PxSg2
ville#biergu+N+Sg+Gen+PxSg2
virge#almmuhus+N+Sg+Gen+PxSg2
virge#almmái+Sem/Hum+N+Sg+Gen+PxSg2
virge#doalli+Sem/Hum+N+Sg+Gen+PxSg2
virge#eakto#soahpamuš+N+Sg+Gen+PxSg2
virge#fápmudus+N+Sg+Gen+PxSg2
virge#gaskavuohta+N+Sg+Gen+PxSg2
virge#geatnegasvuohta+N+Sg+Gen+PxSg2
virge#guovlu+Sem/Plc+N+Sg+Gen+PxSg2
virge#gáibádus+N+Sg+Gen+PxSg2
virge#koda+N+Sg+Gen+PxSg2
virge#lohpi+Sem/Time+N+Sg+Gen+PxSg2
virge#namahus#čálus+N+Sg+Gen+PxSg2
virge#namahus+N+Sg+Gen+PxSg2
virge#nammadeapmi+N+Sg+Gen+PxSg2
virge#njuolggadus+N+Sg+Gen+PxSg2
virge#oapmahaš+Sem/Hum+N+Sg+Gen+PxSg2
virge#olbmuid#searvi+Sem/Org+N+Sg+Gen+PxSg2
virge#olmmoš+Sem/Hum+N+Sg+Gen+PxSg2
virge#olmmái+Sem/Hum+N+Sg+Gen+PxSg2
virge#rehket#doallu+N+Sg+Gen+PxSg2
virge#resursa+N+Sg+Gen+PxSg2
virge#vuođđu+N+Sg+Gen+PxSg2
virge#áigi+Sem/Time+N+Sg+Gen+PxSg2
virge#ásodat+Build+N+Sg+Gen+PxSg2
virggehas+Sem/Hum+N+Sg+Gen+PxSg2
virgi+N+Sg+Gen+PxSg2
virgái#bidjan#gaskavuohta+N+Sg+Gen+PxSg2
virgái#bidjan+N+Sg+Gen+PxSg2
viđa#mehter#sárggis+N+Sg+Gen+PxSg2
vuodjen#kantuvra+Sem/Org+Sem/Plc+N+Sg+Gen+PxSg2
vuodjin#gurggástat#guovdasaš+N+Sg+Gen+PxSg2
vuodjin#kantuvra+Sem/Org+Sem/Plc+N+Sg+Gen+PxSg2
vuodjin#skuvla+Sem/Org+Sem/Plc+N+Sg+Gen+PxSg2
vuoigatvuođa#lávde#goddi+Sem/Org+N+Sg+Gen+PxSg2
vuoigatvuođa#suorgi+N+Sg+Gen+PxSg2
vuoiŋŋahat#allergiija+N+Sg+Gen+PxSg2
vuolggahus#bargu+N+Sg+Gen+PxSg2
vuolit#lávde#goddi+Sem/Org+N+Sg+Gen+PxSg2
vuolit#ásahus+Sem/Org+N+Sg+Gen+PxSg2
vuolle#riekti+Sem/Org+N+Sg+Gen+PxSg2
vuolle#riika+Sem/Org+Sem/Plc+N+Sg+Gen+PxSg2
vuolle#veahkke#sárggis+N+Sg+Gen+PxSg2
vuorggu+N+Sg+Gen+PxSg2
vuoruhan#suorgi+N+Sg+Gen+PxSg2
vuoss#árga+Sem/Time+N+Sg+Gen+PxSg2
vuovde#bargi+Sem/Hum+N+Sg+Gen+PxSg2
vuovde#bargo#luodda+N+Sg+Gen+PxSg2
vuovde#bargu+N+Sg+Gen+PxSg2
vuovde#ossodat+Sem/Org+Sem/Plc+N+Sg+Gen+PxSg2
vuođđo#bargu+N+Sg+Gen+PxSg2
vuođđo#láhka#válljo#goddi+Sem/Org+N+Sg+Gen+PxSg2
vuođđo#skuvla+Sem/Org+Build+N+Sg+Gen+PxSg2
vuođđudan#lávde#goddi+Sem/Org+N+Sg+Gen+PxSg2
vádjolus#luossa#lávde#goddi+Sem/Org+N+Sg+Gen+PxSg2
váhnen#ráđđe#lávde#goddi+Sem/Org+N+Sg+Gen+PxSg2
váhnen#ráđđi+Sem/Org+N+Sg+Gen+PxSg2
váidalan#ásahus+Sem/Org+N+Sg+Gen+PxSg2
váidda#orgána+Sem/Org+N+Sg+Gen+PxSg2
váidda#ásahus+Sem/Org+N+Sg+Gen+PxSg2
váidin#lávde#goddi+Sem/Org+N+Sg+Gen+PxSg2
vákšun#lávde#goddi+Sem/Org+N+Sg+Gen+PxSg2
válde#goddi+Sem/Org+N+Sg+Gen+PxSg2
válde#suorgi+N+Sg+Gen+PxSg2
váldi+Sem/Org+N+Sg+Gen+PxSg2
váldo#girdi#fierpmadat+Sem/Org+N+Sg+Gen+PxSg2
váldo#kantuvra+Sem/Org+Sem/Plc+N+Sg+Gen+PxSg2
váldo#lávde#goddi+Sem/Org+N+Sg+Gen+PxSg2
váldo#organisašuvdna+Sem/Org+N+Sg+Gen+PxSg2
váldo#stivra+Sem/Org+N+Sg+Gen+PxSg2
váldo#suorgi+N+Sg+Gen+PxSg2
válga#biire+Sem/Org+Sem/Plc+N+Sg+Gen+PxSg2
válga#diggi+Sem/Org+N+Sg+Gen+PxSg2
válga#eise#váldi+Sem/Org+N+Sg+Gen+PxSg2
válga#kantuvra+Sem/Org+Sem/Plc+N+Sg+Gen+PxSg2
válga#lihttu+Sem/Org+N+Sg+Gen+PxSg2
válga#láhka#lávde#goddi+Sem/Org+N+Sg+Gen+PxSg2
válga#lávde#goddi+Sem/Org+N+Sg+Gen+PxSg2
válga#namma#goddi+Sem/Org+N+Sg+Gen+PxSg2
válga#njuolggadus#lávde#goddi+Sem/Org+N+Sg+Gen+PxSg2
válga#stivra+Sem/Org+N+Sg+Gen+PxSg2
válsa#doaimmahat+Sem/Org+Sem/Plc+N+Sg+Gen+PxSg2
vánddardan#guovddáš+Sem/Org+Sem/Plc+N+Sg+Gen+PxSg2
várre#stivra+Sem/Org+N+Sg+Gen+PxSg2
váráiduhttin#kantuvra+Sem/Org+Sem/Plc+N+Sg+Gen+PxSg2
váráiduhttin#ossodat+Sem/Org+Sem/Plc+N+Sg+Gen+PxSg2
áhpe#nuohtástan#lávde#goddi+Sem/Org+N+Sg+Gen+PxSg2
áibmo#suodjalus+Sem/Org+N+Sg+Gen+PxSg2
áige#jorggáldat+Sem/Time+N+Sg+Gen+PxSg2
áige#ortnet#arkiiva+Sem/Org+Sem/Plc+N+Sg+Gen+PxSg2
áigodat#bargguhisvuohta+N+Sg+Gen+PxSg2
áirras#goddi+Sem/Org+N+Sg+Gen+PxSg2
álbmogas#bargu+N+Sg+Gen+PxSg2
álbmogiid#servodat+Sem/Org+N+Sg+Gen+PxSg2
álbmogiid#servvodat+Sem/Org+N+Sg+Gen+PxSg2
álbmogis#hálddašan#guovlu+Sem/Plc+Sem/Org+N+Sg+Gen+PxSg2
álbmot#alla#skuvla+Sem/Org+Build+N+Sg+Gen+PxSg2
álbmot#bellodat+Sem/Org+N+Sg+Gen+PxSg2
álbmot#ealáhat#lágádus+Sem/Org+N+Sg+Gen+PxSg2
álbmot#lihttu+Sem/Org+N+Sg+Gen+PxSg2
álbmot#riekte#servodat+Sem/Org+N+Sg+Gen+PxSg2
álbmot#skuvla+Sem/Org+N+Sg+Gen+PxSg2
álbmot#stivra+Sem/Org+N+Sg+Gen+PxSg2
álbmot#váldi+Sem/Org+N+Sg+Gen+PxSg2
áldo#siida+Sem/Org+Sem/Plc+N+Sg+Gen+PxSg2
álgo#álbmot#guovddáš+Sem/Org+Sem/Plc+N+Sg+Gen+PxSg2
álgo#álbmot#organisašuvdna+Sem/Org+N+Sg+Gen+PxSg2
ámmáhis#bargi+Sem/Hum+N+Sg+Gen+PxSg2
ámmát#doaimmahat+Sem/Org+Sem/Plc+N+Sg+Gen+PxSg2
ámmát#olbmo#stivra+Sem/Org+N+Sg+Gen+PxSg2
ámmát#organisašuvdna+Sem/Org+N+Sg+Gen+PxSg2
ámmát#skuvla+Sem/Org+Sem/Plc+N+Sg+Gen+PxSg2
ámmát#skuvlen#ráđđehus+Sem/Org+N+Sg+Gen+PxSg2
ámta#diggi+Sem/Org+Sem/Plc+N+Sg+Gen+PxSg2
ámta#eise#váldi+Sem/Org+N+Sg+Gen+PxSg2
ámta+Sem/Org+Sem/Plc+N+Sg+Gen+PxSg2
árga#beai#eallin+N+Sg+Gen+PxSg2
árga#beaivi+Sem/Time+N+Sg+Gen+PxSg2
árga#bivttas+N+Sg+Gen+PxSg2
árga+Sem/Time+N+Sg+Gen+PxSg2
árggan+Sem/Hum+N+Sg+Gen+PxSg2
árgivuohta+N+Sg+Gen+PxSg2
árgodat+N+Sg+Gen+PxSg2
árvvoštallan#lávde#goddi+Sem/Org+N+Sg+Gen+PxSg2
ásahus+Sem/Org+N+Sg+Gen+PxSg2
ásodat#huksen#searvi+Sem/Org+N+Sg+Gen+PxSg2
ásodat#searvi+Sem/Org+N+Sg+Gen+PxSg2
ássan#guovddáš+Sem/Org+Sem/Plc+N+Sg+Gen+PxSg2
áviisa+Sem/Org+Txt+N+Sg+Gen+PxSg2
áŋgiruššan#suorgi+N+Sg+Gen+PxSg2
ášše#arkiiva+Sem/Org+Sem/Plc+N+Sg+Gen+PxSg2
ášše#suorgi+N+Sg+Gen+PxSg2
ášše#vuoddje#lihttu+Sem/Org+N+Sg+Gen+PxSg2
ášše#čuoččaldahttin#váldi+Sem/Org+N+Sg+Gen+PxSg2
áššáskuhttin#diggi+Sem/Org+Sem/Plc+N+Sg+Gen+PxSg2
šaddan#sárggis+N+Sg+Gen+PxSg2
šaddo#gavja#allergiija+N+Sg+Gen+PxSg2
čakča#jorggáldat+N+Sg+Gen+PxSg2
čalbme#ossodat+Sem/Org+Sem/Plc+N+Sg+Gen+PxSg2
čanus#energiija+N+Sg+Gen+PxSg2
čarggis+N+Sg+Gen+PxSg2
šargoŋŋa+N+Sg+Gen+PxSg2
čeah#borgi+N+Sg+Gen+PxSg2
čearga+N+Sg+Gen+PxSg2
čeargga+N+Sg+Gen+PxSg2
čeargganas+N+Sg+Gen+PxSg2
čearggas+N+Sg+Gen+PxSg2
čearru+Sem/Plc+Sem/Org+N+Sg+Gen+PxSg2
čerggon+Sem/Hum+N+Sg+Gen+PxSg2
šiehtadallan#lávde#goddi+Sem/Org+N+Sg+Gen+PxSg2
šiehtadallan#áirras#goddi+Sem/Org+N+Sg+Gen+PxSg2
šiehtadan#lávde#goddi+Sem/Org+N+Sg+Gen+PxSg2
čielggadus#bargu+N+Sg+Gen+PxSg2
čielti+Sem/Org+Sem/Plc+N+Sg+Gen+PxSg2
čiergges#rásttis+Sem/Ani+N+Sg+Gen+PxSg2
čiergges#váibmo#suotna+N+Sg+Gen+PxSg2
čierggis+Sem/Ani+N+Sg+Gen+PxSg2
čierggis+Sem/Ani+N+Sg+Gen+PxSg2
šleađga#bierggas+N+Sg+Gen+PxSg2
šloahtta+Build+Sem/Org+N+Sg+Gen+PxSg2
šnjirggas+N+Sg+Gen+PxSg2
čoahkkin#jođihan#goddi+Sem/Org+N+Sg+Gen+PxSg2
čoarve#sárgu+N+Sg+Gen+PxSg2
čorgatvuohta+N+Sg+Gen+PxSg2
čorgejeaddji+N+Sg+Gen+PxSg2
čorgen#guovddáš+N+Sg+Gen+PxSg2
čorgen#ortnet+N+Sg+Gen+PxSg2
čorgen#ossodat+Sem/Org+Sem/Plc+N+Sg+Gen+PxSg2
čorggut+Sem/Hum+N+Sg+Gen+PxSg2
čoska+Sem/Org+Sem/Plc+N+Sg+Gen+PxSg2
čotta#garga+Sem/Hum+N+Sg+Gen+PxSg2
čuorggat+Sem/Ani+N+Sg+Gen+PxSg2
čuorggut+Sem/Ani+N+Sg+Gen+PxSg2
čuovvun#arkiiva+Sem/Org+Sem/Plc+N+Sg+Gen+PxSg2
čurge+Sem/Ani+N+Sg+Gen+PxSg2
čáhce#borga+N+Sg+Gen+PxSg2
čáhce#doaimmahat+Sem/Org+Sem/Plc+N+Sg+Gen+PxSg2
čáhce#fápmo#lágádus+Sem/Org+Sem/Plc+N+Sg+Gen+PxSg2
čállin#bierggas+N+Sg+Gen+PxSg2
čállin#goddi+Sem/Org+N+Sg+Gen+PxSg2
čáskadan#bargu+N+Sg+Gen+PxSg2
čáskadan#lávde#goddi+Sem/Org+N+Sg+Gen+PxSg2
hearge#gilvu+N+Sg+Gen+PxSg2
váldo#bargu+N+Sg+Gen+PxSg2
geasse#bargu+N+Sg+Gen+PxSg2
plána#bargu+N+Sg+Gen+PxSg2
giella#bargu+N+Sg+Gen+PxSg2
lagas#radio+Sem/Org+Sem/Plc+N+Sg+Gen+PxSg2
sáme#radio+Sem/Org+Build+N+Sg+Gen+PxSg2
ealáhus#ráđđi+Sem/Org+N+Sg+Gen+PxSg2
fylkka#ráđđi+Sem/Org+N+Sg+Gen+PxSg2
guovddáš#searvi+Sem/Org+N+Sg+Gen+PxSg2
báikkálaš#searvi+Sem/Org+N+Sg+Gen+PxSg2
ealáhus#searvi+Sem/Org+N+Sg+Gen+PxSg2
plána#lávde#goddi+Sem/Org+N+Sg+Gen+PxSg2
norgga#bealle+N+Sg+Gen+PxSg2
kultur#kantuvra+Sem/Org+Sem/Plc+N+Sg+Gen+PxSg2
nuoraid#organisašuvdna+Sem/Org+N+Sg+Gen+PxSg2
guovllu#kommišuvdna+Sem/Org+N+Sg+Gen+PxSg2
bargo#ráfi+N+Sg+Gen+PxSg2
orgga#áittardeaddji+N+Sg+Gen+PxSg2
ovdáneaddji#riika+Sem/Plc+Sem/Org+N+Sg+Gen+PxSg2
oarjja+N+Sg+Gen+PxSg2
oarjel+N+Sg+Gen+PxSg2
orjješ+N+Sg+Gen+PxSg2
girje#oai+N+Sg+Gen+PxSg2
márjjá#beai+N+Sg+Gen+PxSg2
oarjja#beal+N+Sg+Gen+PxSg2
oarjja#geaš+N+Sg+Gen+PxSg2
orjješ#davá#beal+N+Sg+Gen+PxSg2
orjješ#lulá#beal+N+Sg+Gen+PxSg2
atoma#vearju+N+Sg+Gen+PxSg2
bajás#geassin#doarjja+N+Sg+Gen+PxSg2
bargiid#giehta#girji+N+Sg+Gen+PxSg2
bargo#girji+N+Sg+Gen+PxSg2
bargo#hárjehallan+N+Sg+Gen+PxSg2
bargo#hárjáneapmi+N+Sg+Gen+PxSg2
bargo#vearju+N+Sg+Gen+PxSg2
bargo#árja+N+Sg+Gen+PxSg2
bargui#máhcahan#doarjja+N+Sg+Gen+PxSg2
barju+N+Sg+Gen+PxSg2
beaive#girji+N+Sg+Gen+PxSg2
bearjadat#eahket+N+Sg+Gen+PxSg2
bearjadat#idja+Sem/Time+N+Sg+Gen+PxSg2
bearjadat+Sem/Time+N+Sg+Gen+PxSg2
bearjjas#caggi+N+Sg+Gen+PxSg2
bearjjas+N+Sg+Gen+PxSg2
beatnat#muorji+N+Sg+Gen+PxSg2
beavde#girje#lasáhus+N+Sg+Gen+PxSg2
beavde#girje#mearkkašupmi+N+Sg+Gen+PxSg2
beavde#girje#čálli+Sem/Hum+N+Sg+Gen+PxSg2
beavde#girje#čáláhus+N+Sg+Gen+PxSg2
beavde#girji+N+Sg+Gen+PxSg2
biibbal#historjá+N+Sg+Gen+PxSg2
bio#girjáivuođa#konvenšuvdna+N+Sg+Gen+PxSg2
bippal#historjá+N+Sg+Gen+PxSg2
birgen#doarjja+N+Sg+Gen+PxSg2
bivdo#árja+N+Sg+Gen+PxSg2
boarisvuođa#doarjja+N+Sg+Gen+PxSg2
borjadat+Wthr+N+Sg+Gen+PxSg2
borjat+Wthr+N+Sg+Gen+PxSg2
borji+Wthr+N+Sg+Gen+PxSg2
borjjas#fanas+Veh+N+Sg+Gen+PxSg2
borjjas#liidni+N+Sg+Gen+PxSg2
borjjas#mátki+N+Sg+Gen+PxSg2
borjjas#vanca+Veh+N+Sg+Gen+PxSg2
borjjas+N+Sg+Gen+PxSg2
borjjádat+Wthr+N+Sg+Gen+PxSg2
borran#hárjáneapmi+N+Sg+Gen+PxSg2
buohcce#doarjja+N+Sg+Gen+PxSg2
burjáhtialaš+Sem/Hum+N+Sg+Gen+PxSg2
bustávva#girji+N+Sg+Gen+PxSg2
buvttadan#doarjja+N+Sg+Gen+PxSg2
buvttadan#vuoito#doarjja+N+Sg+Gen+PxSg2
báhčin#vearju+N+Sg+Gen+PxSg2
bákte#hárji+N+Sg+Gen+PxSg2
bárro#hárji+N+Sg+Gen+PxSg2
báŋko#girji+N+Sg+Gen+PxSg2
daivemuorji+N+Sg+Gen+PxSg2
darjje#sáme#giella+N+Sg+Gen+PxSg2
davve#oarji+N+Sg+Gen+PxSg2
diehto#girji+N+Sg+Gen+PxSg2
diehto#sátne#girji+N+Sg+Gen+PxSg2
dierbmá#muorji+N+Sg+Gen+PxSg2
digge#girji+N+Sg+Gen+PxSg2
dikta#girji+N+Sg+Gen+PxSg2
doaibma#doarjja+N+Sg+Gen+PxSg2
doaimmahus#girji+N+Sg+Gen+PxSg2
doarjaleaddji+Sem/Hum+N+Sg+Gen+PxSg2
doarjalus+N+Sg+Gen+PxSg2
doarjja#báiki+Sem/Plc+N+Sg+Gen+PxSg2
doarjja#doaibma+N+Sg+Gen+PxSg2
doarjja#geasus+N+Sg+Gen+PxSg2
doarjja#jienasteapmi+N+Sg+Gen+PxSg2
doarjja#jietna+N+Sg+Gen+PxSg2
doarjja#konsearta+N+Sg+Gen+PxSg2
doarjja#oahpahus+N+Sg+Gen+PxSg2
doarjja#ohcan+N+Sg+Gen+PxSg2
doarjja#ohcci+Sem/Hum+N+Sg+Gen+PxSg2
doarjja#olmmoš+Sem/Hum+N+Sg+Gen+PxSg2
doarjja#orgána+Sem/Org+N+Sg+Gen+PxSg2
doarjja#ortnet+N+Sg+Gen+PxSg2
doarjja#ruhta+N+Sg+Gen+PxSg2
doarjja#rámma+N+Sg+Gen+PxSg2
doarjja#stivra+Sem/Org+N+Sg+Gen+PxSg2
doarjja#stivrra#válga+N+Sg+Gen+PxSg2
doarjja#stivrra#čoahkkin+N+Sg+Gen+PxSg2
doarjja#submi+N+Sg+Gen+PxSg2
doarjja#sátni+N+Sg+Gen+PxSg2
doarjja#čuorvun+N+Sg+Gen+PxSg2
doarjja#čuorvvus+N+Sg+Gen+PxSg2
doarjja+N+Sg+Gen+PxSg2
dolla#vearju+N+Sg+Gen+PxSg2
dorjen#ravda+N+Sg+Gen+PxSg2
dorjen#reakšuvdna+N+Sg+Gen+PxSg2
dorjjohat+N+Sg+Gen+PxSg2
duodje#doarjja+N+Sg+Gen+PxSg2
duodje#girji+N+Sg+Gen+PxSg2
duopmo#girji+N+Sg+Gen+PxSg2
durji+Sem/Hum+N+Sg+Gen+PxSg2
durján+Sem/Hum+N+Sg+Gen+PxSg2
dárjjaldat+N+Sg+Gen+PxSg2
dárju+Sem/Hum+N+Sg+Gen+PxSg2
dárjudan#báiki+Sem/Plc+N+Sg+Gen+PxSg2
eaiggáduššan#eana#girji+N+Sg+Gen+PxSg2
ealáhus#doarjja+N+Sg+Gen+PxSg2
eana#girje#hálddolaš+Sem/Hum+N+Sg+Gen+PxSg2
eana#girje#lávadat+N+Sg+Gen+PxSg2
eana#girje#sirdin+N+Sg+Gen+PxSg2
eana#girji+N+Sg+Gen+PxSg2
eana#muorji+N+Sg+Gen+PxSg2
eanan#girji+N+Sg+Gen+PxSg2
eanan#muorji+N+Sg+Gen+PxSg2
eatnan#muorji+N+Sg+Gen+PxSg2
eŋgelas#girji+N+Sg+Gen+PxSg2
fearja+N+Sg+Gen+PxSg2
fearju+N+Sg+Gen+PxSg2
festivála#doarjja+N+Sg+Gen+PxSg2
fievrredan#doarjja+N+Sg+Gen+PxSg2
foanda#doarjja+N+Sg+Gen+PxSg2
fuolahan#doarjja+N+Sg+Gen+PxSg2
fága#girji+N+Sg+Gen+PxSg2
fáktá#girjjálašvuohta+N+Sg+Gen+PxSg2
fáles#bivdo#historjá#dutki+Sem/Hum+N+Sg+Gen+PxSg2
fárju+N+Sg+Gen+PxSg2
gahper#muorje#meastu+N+Sg+Gen+PxSg2
gahper#muorji+N+Sg+Gen+PxSg2
gargŋil#dorjen+N+Sg+Gen+PxSg2
garjjá#biellu+N+Sg+Gen+PxSg2
garjá+Sem/Ani+N+Sg+Gen+PxSg2
gaska#girji+N+Sg+Gen+PxSg2
gaskkas#muorji+N+Sg+Gen+PxSg2
geardun#hárjehallan+N+Sg+Gen+PxSg2
gearjahaš+Sem/Hum+N+Sg+Gen+PxSg2
gearjidan#bihttá+N+Sg+Gen+PxSg2
gearjideaddji+Sem/Hum+N+Sg+Gen+PxSg2
gearjideapmi+N+Sg+Gen+PxSg2
gearjádus+N+Sg+Gen+PxSg2
geađge#njuorju+Sem/Ani+N+Sg+Gen+PxSg2
giddodat#girji+N+Sg+Gen+PxSg2
giedde#muorji+N+Sg+Gen+PxSg2
giehta#girji+N+Sg+Gen+PxSg2
gieđa#biras#girji+N+Sg+Gen+PxSg2
gilde#márjjá#vahkku+Sem/Time+N+Sg+Gen+PxSg2
gili#girji+N+Sg+Gen+PxSg2
gillámuš#historjá+N+Sg+Gen+PxSg2
girje#bussa+Sem/Org+N+Sg+Gen+PxSg2
girje#busse+Veh+N+Sg+Gen+PxSg2
girje#buvttadeaddji+Sem/Hum+N+Sg+Gen+PxSg2
girje#buvttadeapmi+N+Sg+Gen+PxSg2
girje#doalan+N+Sg+Gen+PxSg2
girje#doallu+N+Sg+Gen+PxSg2
girje#dárkkisteapmi+N+Sg+Gen+PxSg2
girje#dáro#giella+N+Sg+Gen+PxSg2
girje#gabba+Sem/Ani+N+Sg+Gen+PxSg2
girje#giella+N+Sg+Gen+PxSg2
girje#goasttideaddji+Sem/Hum+N+Sg+Gen+PxSg2
girje#goasttádus+N+Sg+Gen+PxSg2
girje#gorddet+N+Sg+Gen+PxSg2
girje#gávpi+Sem/Org+N+Sg+Gen+PxSg2
girje#hildu+N+Sg+Gen+PxSg2
girje#latnja+Sem/Plc+N+Sg+Gen+PxSg2
girje#livkkár+Sem/Ani+N+Sg+Gen+PxSg2
girje#luossa+Sem/Ani+N+Sg+Gen+PxSg2
girje#lágádus#doaibma+N+Sg+Gen+PxSg2
girje#lágádus#doarjja+N+Sg+Gen+PxSg2
girje#lágádus+Sem/Org+N+Sg+Gen+PxSg2
girje#látna+N+Sg+Gen+PxSg2
girje#mearka+N+Sg+Gen+PxSg2
girje#merken+N+Sg+Gen+PxSg2
girje#mielddus+N+Sg+Gen+PxSg2
girje#njunni+Sem/Ani+N+Sg+Gen+PxSg2
girje#oaivi+Sem/Ani+N+Sg+Gen+PxSg2
girje#prentehat+Sem/Org+N+Sg+Gen+PxSg2
girje#prošeakta+N+Sg+Gen+PxSg2
girje#rádjo#hoavda+Sem/Hum+N+Sg+Gen+PxSg2
girje#rádjo#lávde#goddi+Sem/Org+N+Sg+Gen+PxSg2
girje#rádju+Sem/Org+N+Sg+Gen+PxSg2
girje#ráidu+N+Sg+Gen+PxSg2
girje#rájus#bargi+Sem/Hum+N+Sg+Gen+PxSg2
girje#rájus#fálaldat+N+Sg+Gen+PxSg2
girje#rájus+Sem/Org+N+Sg+Gen+PxSg2
girje#vuorká+N+Sg+Gen+PxSg2
girje#čanahat+N+Sg+Gen+PxSg2
girje#čálli+Sem/Hum+N+Sg+Gen+PxSg2
girje#čállin+N+Sg+Gen+PxSg2
girje+N+Sg+Gen+PxSg2
girjen#mielddus+N+Sg+Gen+PxSg2
girji+N+Sg+Gen+PxSg2
girjjis+Sem/Ani+N+Sg+Gen+PxSg2
girjjálašvuohta+N+Sg+Gen+PxSg2
girjjálašvuođa#bása+N+Sg+Gen+PxSg2
girjjáš+N+Sg+Gen+PxSg2
girju+N+Sg+Gen+PxSg2
girjáivuohta+N+Sg+Gen+PxSg2
girko#girji+N+Sg+Gen+PxSg2
goarjja#sadji+Sem/Plc+N+Sg+Gen+PxSg2
gonagas#eana#girji+N+Sg+Gen+PxSg2
govva#girji+N+Sg+Gen+PxSg2
guhkes#bearjadat+N+Sg+Gen+PxSg2
gumppe#muorji+N+Sg+Gen+PxSg2
guopme#borjjas+N+Sg+Gen+PxSg2
guovtte#gielalašvuođa#doarjja+N+Sg+Gen+PxSg2
guovžža#muorji+N+Sg+Gen+PxSg2
gádde#njuorju+Sem/Ani+N+Sg+Gen+PxSg2
gáicca#muorji+N+Sg+Gen+PxSg2
gáldo#girji+N+Sg+Gen+PxSg2
gáldo#girjjálašvuohta+N+Sg+Gen+PxSg2
gáranas#muorji+N+Sg+Gen+PxSg2
gárjel+Sem/Hum+N+Sg+Gen+PxSg2
gárji+Sem/Ani+N+Sg+Gen+PxSg2
gárjil#giella+N+Sg+Gen+PxSg2
gárjil+Sem/Hum+N+Sg+Gen+PxSg2
gárjillaš+Sem/Hum+N+Sg+Gen+PxSg2
hadde#doarjja+N+Sg+Gen+PxSg2
heahte#doarjja+N+Sg+Gen+PxSg2
historjá#dutki+Sem/Hum+N+Sg+Gen+PxSg2
historjá#searvi+Sem/Org+N+Sg+Gen+PxSg2
historjá#vearistus+N+Sg+Gen+PxSg2
historjá+N+Sg+Gen+PxSg2
hoahppo#girji+N+Sg+Gen+PxSg2
hárje#allodat+N+Sg+Gen+PxSg2
hárje#hirsa+N+Sg+Gen+PxSg2
hárje#veaksi+N+Sg+Gen+PxSg2
hárjehallan#bivttas+N+Sg+Gen+PxSg2
hárjehallan#buvssat+N+Sg+Gen+PxSg2
hárjehallan#báiki+Sem/Plc+N+Sg+Gen+PxSg2
hárjehallan#bána+N+Sg+Gen+PxSg2
hárjehallan#dagus+N+Sg+Gen+PxSg2
hárjehallan#gievkkan+N+Sg+Gen+PxSg2
hárjehallan#jáhkka+N+Sg+Gen+PxSg2
hárjehallan#prográmma+N+Sg+Gen+PxSg2
hárjehallan#vuogádat+N+Sg+Gen+PxSg2
hárjehallan#áigi+Sem/Time+N+Sg+Gen+PxSg2
hárjehallan+N+Sg+Gen+PxSg2
hárjehan#gursa+N+Sg+Gen+PxSg2
hárjeheaddji+Sem/Hum+N+Sg+Gen+PxSg2
hárjehus+N+Sg+Gen+PxSg2
hárji+N+Sg+Gen+PxSg2
hárjáneapmi+N+Sg+Gen+PxSg2
hárjánupmi+N+Sg+Gen+PxSg2
hávdádan#doarjja+N+Sg+Gen+PxSg2
ieš#várjalus+N+Sg+Gen+PxSg2
interjekšuvdna+N+Sg+Gen+PxSg2
investeren#doarjja+N+Sg+Gen+PxSg2
irján+N+Sg+Gen+PxSg2
jahke#girji+N+Sg+Gen+PxSg2
jahke#rehket#doallo#girji+N+Sg+Gen+PxSg2
jeagge#lotte#muorji+N+Sg+Gen+PxSg2
jeagge#muorji+N+Sg+Gen+PxSg2
jearji+N+Sg+Gen+PxSg2
jearjá+N+Sg+Gen+PxSg2
jienastan#beavde#girji+N+Sg+Gen+PxSg2
jietna#girji+N+Sg+Gen+PxSg2
jođihan#doarjja+N+Sg+Gen+PxSg2
jođánis#girji+N+Sg+Gen+PxSg2
kirko#girji+N+Sg+Gen+PxSg2
kirsa#muorji+N+Sg+Gen+PxSg2
konto#girji+N+Sg+Gen+PxSg2
kontu#girji+N+Sg+Gen+PxSg2
kultur#doarjja+N+Sg+Gen+PxSg2
kultur#historjá+N+Sg+Gen+PxSg2
kássa#beaive#girji+N+Sg+Gen+PxSg2
kássa#girji+N+Sg+Gen+PxSg2
lassi#doarjja+N+Sg+Gen+PxSg2
lasta#borjjas+N+Sg+Gen+PxSg2
lieđđe#girji+N+Sg+Gen+PxSg2
liige#doarjja+N+Sg+Gen+PxSg2
liika#várjjut+N+Sg+Gen+PxSg2
loahppa#doarjja+N+Sg+Gen+PxSg2
lohkan#girji+N+Sg+Gen+PxSg2
lohkan#hárjehallan+N+Sg+Gen+PxSg2
lokten#hárjehallan+N+Sg+Gen+PxSg2
lotnolas#ealáhus#doarjja+N+Sg+Gen+PxSg2
luodda#hárji+N+Sg+Gen+PxSg2
luonddu#fága#girji+N+Sg+Gen+PxSg2
lágádus#doarjja+N+Sg+Gen+PxSg2
láhka#girji+N+Sg+Gen+PxSg2
lávlla#girji+N+Sg+Gen+PxSg2
lávžžá#muorji+N+Sg+Gen+PxSg2
lášmmodan#hárjehus+N+Sg+Gen+PxSg2
lášmmohallan#hárjeheaddji+Sem/Hum+N+Sg+Gen+PxSg2
matematihkka#girji+N+Sg+Gen+PxSg2
matte#girji+N+Sg+Gen+PxSg2
maŋil#doarjja+N+Sg+Gen+PxSg2
meahcce#eana#muorji+N+Sg+Gen+PxSg2
meahcce#gahper#muorji+N+Sg+Gen+PxSg2
miehta#muorji+N+Sg+Gen+PxSg2
muitalan#girjjálašvuohta+N+Sg+Gen+PxSg2
muittašan#girjjálašvuohta+N+Sg+Gen+PxSg2
muorje#gálgu+Sem/Ani+N+Sg+Gen+PxSg2
muorje#jahki+Sem/Time+N+Sg+Gen+PxSg2
muorje#meahcci+N+Sg+Gen+PxSg2
muorje#meastta+N+Sg+Gen+PxSg2
muorje#meastu+N+Sg+Gen+PxSg2
muorje#máihli+N+Sg+Gen+PxSg2
muorje#sákta+N+Sg+Gen+PxSg2
muorje#šládja+N+Sg+Gen+PxSg2
muorje#čoaggi+Sem/Hum+N+Sg+Gen+PxSg2
muorje#čoaggin+N+Sg+Gen+PxSg2
muorji+N+Sg+Gen+PxSg2
murjen#vuoigatvuohta+N+Sg+Gen+PxSg2
murjen#áigi+N+Sg+Gen+PxSg2
má#ilmmi#historjá+N+Sg+Gen+PxSg2
mánná#dikšun#doarjja+N+Sg+Gen+PxSg2
mánáid#girji+N+Sg+Gen+PxSg2
mánáid#gárde#doarjja+N+Sg+Gen+PxSg2
márjja#beaivi+Sem/Time+N+Sg+Gen+PxSg2
márjjá#beaivi+Sem/Time+N+Sg+Gen+PxSg2
márjjá#meassu+N+Sg+Gen+PxSg2
márjjá#vahkku+Sem/Time+N+Sg+Gen+PxSg2
mátke#doarjja+N+Sg+Gen+PxSg2
mátta#oarji+N+Sg+Gen+PxSg2
mátta#čáhppes#muorji+N+Sg+Gen+PxSg2
niehtte#garjá+Sem/Ani+N+Sg+Gen+PxSg2
njuolgga#doarjja+N+Sg+Gen+PxSg2
njuorjjo#náhkki+N+Sg+Gen+PxSg2
njuorjjo#šákša+N+Sg+Gen+PxSg2
njuorjjo#čázet+N+Sg+Gen+PxSg2
njuorjjot+N+Sg+Gen+PxSg2
njuorjju#buoidi+N+Sg+Gen+PxSg2
njuorjju#náhkki+N+Sg+Gen+PxSg2
njuorjju+Sem/Ani+N+Sg+Gen+PxSg2
njuorjo#márran+N+Sg+Gen+PxSg2
njuorjo#šládja+N+Sg+Gen+PxSg2
njuorju+Sem/Ani+N+Sg+Gen+PxSg2
nuoraid#girji+N+Sg+Gen+PxSg2
nuoraid#girjjálašvuohta+N+Sg+Gen+PxSg2
nákkos#girji+N+Sg+Gen+PxSg2
návste#hárji+N+Sg+Gen+PxSg2
oahpahus#doarjja+N+Sg+Gen+PxSg2
oahpistan#girji+N+Sg+Gen+PxSg2
oahppa#girji+N+Sg+Gen+PxSg2
oahppo#doarjja+N+Sg+Gen+PxSg2
oahppo#girje#mánus+N+Sg+Gen+PxSg2
oahppo#girje#čálli+Sem/Hum+N+Sg+Gen+PxSg2
oahppo#girji+N+Sg+Gen+PxSg2
oarj#juol#bahta+N+Sg+Gen+PxSg2
oarj#juol#soadjá+N+Sg+Gen+PxSg2
oarj#juolgi+N+Sg+Gen+PxSg2
oarje#biegga+Wthr+N+Sg+Gen+PxSg2
oarje#davve#biegga+Wthr+N+Sg+Gen+PxSg2
oarje#davvi+N+Sg+Gen+PxSg2
oarje#davádat+Wthr+N+Sg+Gen+PxSg2
oarje#hái#suoidni+N+Sg+Gen+PxSg2
oarje#lulli+N+Sg+Gen+PxSg2
oarje#luládat+Wthr+N+Sg+Gen+PxSg2
oarje#má#ilbmi+N+Sg+Gen+PxSg2
oarje#riika+Sem/Plc+Sem/Org+N+Sg+Gen+PxSg2
oarje#rádji+N+Sg+Gen+PxSg2
oarje#sáme#giella+N+Sg+Gen+PxSg2
oarje#vuona#prošeakta+N+Sg+Gen+PxSg2
oarje#vuotna+Sem/Plc+N+Sg+Gen+PxSg2
oarjel#sáme#giel#arena+N+Sg+Gen+PxSg2
oarjel#sáme#giella+N+Sg+Gen+PxSg2
oarjel#sápmi+N+Sg+Gen+PxSg2
oarjela#sáme#giella+N+Sg+Gen+PxSg2
oarji+N+Sg+Gen+PxSg2
oarjja#bealli+N+Sg+Gen+PxSg2
oarjja#geahči+N+Sg+Gen+PxSg2
oarjjádat+Wthr+N+Sg+Gen+PxSg2
oarján+Sem/Hum+N+Sg+Gen+PxSg2
oarri#muorji+N+Sg+Gen+PxSg2
ohcan#girji+N+Sg+Gen+PxSg2
ohppiid#girji+N+Sg+Gen+PxSg2
orjjel#sáme#giella+N+Sg+Gen+PxSg2
orjjel#sápmi+N+Sg+Gen+PxSg2
orjjel+Sem/Hum+N+Sg+Gen+PxSg2
orjješ#biegga+Wthr+N+Sg+Gen+PxSg2
orjješ#davve#biegga+Wthr+N+Sg+Gen+PxSg2
orjješ#davvi+N+Sg+Gen+PxSg2
orjješ#davá#bealli+N+Sg+Gen+PxSg2
orjješ#dálkkádat+Wthr+N+Sg+Gen+PxSg2
orjješ#lulli+N+Sg+Gen+PxSg2
orjješ#lulá#bealli+N+Sg+Gen+PxSg2
orjješ#luládat+Wthr+N+Sg+Gen+PxSg2
orjješ#sáme#giella+N+Sg+Gen+PxSg2
orjješ#sápmi+N+Sg+Gen+PxSg2
orohat#doarjja+N+Sg+Gen+PxSg2
ovda#geaš#borjjas+N+Sg+Gen+PxSg2
ovda#historjá+N+Sg+Gen+PxSg2
ovddidan#doarjja+N+Sg+Gen+PxSg2
personála#giehta#girji+N+Sg+Gen+PxSg2
preassa#doarjja+N+Sg+Gen+PxSg2
prošeakta#doarjja+N+Sg+Gen+PxSg2
pánta#girji+N+Sg+Gen+PxSg2
reaida#doarjja+N+Sg+Gen+PxSg2
rehkenastin#girji+N+Sg+Gen+PxSg2
rehket#girji+N+Sg+Gen+PxSg2
religiovdna#historjá+N+Sg+Gen+PxSg2
repetišuvdna#hárjehallan+N+Sg+Gen+PxSg2
riekte#girji+N+Sg+Gen+PxSg2
riekte#historjá#dutki+Sem/Hum+N+Sg+Gen+PxSg2
rievssat#muorji+N+Sg+Gen+PxSg2
rihča#muorji+N+Sg+Gen+PxSg2
ruhta#doarjja+N+Sg+Gen+PxSg2
ruito#dárjjaldat+N+Sg+Gen+PxSg2
ruovso#muorji+N+Sg+Gen+PxSg2
ruošša#njuorju+Sem/Ani+N+Sg+Gen+PxSg2
ruvso#muorji+N+Sg+Gen+PxSg2
rádja#dutkan#beavde#girji+N+Sg+Gen+PxSg2
rámma#doarjja+N+Sg+Gen+PxSg2
ráđđádallan#beavde#girji+N+Sg+Gen+PxSg2
sierra#doarjja+N+Sg+Gen+PxSg2
skuvla#girji+N+Sg+Gen+PxSg2
skáhpe#muorji+N+Sg+Gen+PxSg2
smirjár+N+Sg+Gen+PxSg2
soahte#hárjehus+N+Sg+Gen+PxSg2
sohka#girji+N+Sg+Gen+PxSg2
sorjavašvuođa#navddus+N+Sg+Gen+PxSg2
sorji+N+Sg+Gen+PxSg2
sorjjakeahtesvuohta+N+Sg+Gen+PxSg2
sorjjasvuohta+N+Sg+Gen+PxSg2
sorjjasvuođa#prinsihppa+N+Sg+Gen+PxSg2
sturji+N+Sg+Gen+PxSg2
stáda#doarjja+N+Sg+Gen+PxSg2
stáhta#doarjja#teáhter+Sem/Org+N+Sg+Gen+PxSg2
stáhta#doarjja+N+Sg+Gen+PxSg2
sálbma#girji+N+Sg+Gen+PxSg2
sárji+N+Sg+Gen+PxSg2
sárjá+N+Sg+Gen+PxSg2
sátne#girji+N+Sg+Gen+PxSg2
sátne#govva#girji+N+Sg+Gen+PxSg2
telefon#girji+N+Sg+Gen+PxSg2
tendeansa#girjjálašvuohta+N+Sg+Gen+PxSg2
teáhter#hárjehallan+N+Sg+Gen+PxSg2
valáštallan#hárjehus+N+Sg+Gen+PxSg2
valáštallan#máhtu#hárjehallan+N+Sg+Gen+PxSg2
varjága+Sem/Hum+N+Sg+Gen+PxSg2
veadde#muorji+N+Sg+Gen+PxSg2
veadjo#árja+N+Sg+Gen+PxSg2
veagadat#girji+N+Sg+Gen+PxSg2
veahkadat#girji+N+Sg+Gen+PxSg2
veahkke#doarjja+N+Sg+Gen+PxSg2
vealge#girji+N+Sg+Gen+PxSg2
vearjjohuhttin+N+Sg+Gen+PxSg2
vearjo#boagán+N+Sg+Gen+PxSg2
vearjo#geatnegasvuohta+N+Sg+Gen+PxSg2
vearjo#govva+N+Sg+Gen+PxSg2
vearjo#luoitta+N+Sg+Gen+PxSg2
vearjo#nuolaheapmi+N+Sg+Gen+PxSg2
vearju+N+Sg+Gen+PxSg2
vearro#girji+N+Sg+Gen+PxSg2
viidne#muorji+N+Sg+Gen+PxSg2
vuodjin#hárjehallan+N+Sg+Gen+PxSg2
vuoiŋŋaš#hárji+N+Sg+Gen+PxSg2
vuoražas#muorji+N+Sg+Gen+PxSg2
vuorjašupmi+N+Sg+Gen+PxSg2
vuorjjan+Sem/Hum+N+Sg+Gen+PxSg2
vuorjjat+Sem/Hum+N+Sg+Gen+PxSg2
vuorčá#muorji+N+Sg+Gen+PxSg2
vuotna#njuorju+Sem/Ani+N+Sg+Gen+PxSg2
vuoššan#girji+N+Sg+Gen+PxSg2
vuođđo#doarjja+N+Sg+Gen+PxSg2
vuođđo#girje#siidu+N+Sg+Gen+PxSg2
vuođđo#girji+N+Sg+Gen+PxSg2
vuođđudan#girji+N+Sg+Gen+PxSg2
váldo#girji+N+Sg+Gen+PxSg2
várjalan#politihkka+N+Sg+Gen+PxSg2
várjalan#ávdnasat+N+Sg+Gen+PxSg2
várjalus+N+Sg+Gen+PxSg2
várjat#jeagil+N+Sg+Gen+PxSg2
várjjagaš+Sem/Hum+N+Sg+Gen+PxSg2
várju+N+Sg+Gen+PxSg2
áhpe#njuorjju+Sem/Ani+N+Sg+Gen+PxSg2
áige#girji+N+Sg+Gen+PxSg2
áigái#boahtin#doarjja+N+Sg+Gen+PxSg2
áitin#girji+N+Sg+Gen+PxSg2
ájánas#girjjálašvuohta+N+Sg+Gen+PxSg2
álggahan#doarjja+N+Sg+Gen+PxSg2
álkes#lohkan#girjjáš+N+Sg+Gen+PxSg2
árja+N+Sg+Gen+PxSg2
árji+N+Sg+Gen+PxSg2
ásahan#doarjja+N+Sg+Gen+PxSg2
ássan#doarjja+N+Sg+Gen+PxSg2
ássan#historjá+N+Sg+Gen+PxSg2
ávža#muorji+N+Sg+Gen+PxSg2
ášše#girji+N+Sg+Gen+PxSg2
šahkke#billistan#vearju+N+Sg+Gen+PxSg2
šiehtadallan#beavde#girji+N+Sg+Gen+PxSg2
čoahkkin#beavde#girji+N+Sg+Gen+PxSg2
čoahkkin#girji+N+Sg+Gen+PxSg2
čoavdda#girji+N+Sg+Gen+PxSg2
čuohpusgirji+N+Sg+Gen+PxSg2
šuorja+Sem/Ani+N+Sg+Gen+PxSg2
čáhppes#muorje#šaddu+N+Sg+Gen+PxSg2
čáhppes#muorji+N+Sg+Gen+PxSg2
čállin#girji+N+Sg+Gen+PxSg2
čáppa#girjjálašvuohta+N+Sg+Gen+PxSg2
geasse#girji+N+Sg+Gen+PxSg2
girje#olggoš+N+Sg+Gen+PxSg2
narko+N+Sg+Gen+PxSg2
erkke#beai+N+Sg+Gen+PxSg2
mearka#beai+N+Sg+Gen+PxSg2
agoarta#váldi+Sem/Hum+N+Sg+Gen+PxSg2
agurka+N+Sg+Gen+PxSg2
aistton#mearka+N+Sg+Gen+PxSg2
akseanta#mearka+N+Sg+Gen+PxSg2
alidan#mearka+N+Sg+Gen+PxSg2
alit#cearke#šaddu+N+Sg+Gen+PxSg2
alit#cearki+N+Sg+Gen+PxSg2
alárbma#mearka+N+Sg+Gen+PxSg2
anarkiija+N+Sg+Gen+PxSg2
anarkisma+N+Sg+Gen+PxSg2
anarko#syndikalisma+N+Sg+Gen+PxSg2
arka#tiipa+N+Sg+Gen+PxSg2
arke#tiipa+N+Sg+Gen+PxSg2
arkeologa+Sem/Hum+N+Sg+Gen+PxSg2
arkeologiija+N+Sg+Gen+PxSg2
arki#tiipa+N+Sg+Gen+PxSg2
arkiiva#boksa+N+Sg+Gen+PxSg2
arkiiva#doalli+Sem/Hum+N+Sg+Gen+PxSg2
arkiiva#dokumeanta+N+Sg+Gen+PxSg2
arkiiva#hoavda+Sem/Hum+N+Sg+Gen+PxSg2
arkiiva#láhka+N+Sg+Gen+PxSg2
arkiiva#nummar+N+Sg+Gen+PxSg2
arkiiva#skábe+N+Sg+Gen+PxSg2
arkiiva#systema+N+Sg+Gen+PxSg2
arkiiva#čoavdda+N+Sg+Gen+PxSg2
arkiiva+Sem/Org+Sem/Plc+N+Sg+Gen+PxSg2
arkilaš+Sem/Hum+N+Sg+Gen+PxSg2
arkipela+N+Sg+Gen+PxSg2
arkipelága+N+Sg+Gen+PxSg2
arkiteakta+Sem/Hum+N+Sg+Gen+PxSg2
arkitektuvra+N+Sg+Gen+PxSg2
arkivália+N+Sg+Gen+PxSg2
autarkiija+N+Sg+Gen+PxSg2
autárka+Sem/Hum+N+Sg+Gen+PxSg2
girko#siida+Sem/Org+Sem/Plc+N+Sg+Gen+PxSg2
bagadan#mearka+N+Sg+Gen+PxSg2
bargo#márkan+N+Sg+Gen+PxSg2
bargo#márkanat+N+Sg+Gen+PxSg2
beallje#mearka+N+Sg+Gen+PxSg2
beassáš#márkan+N+Sg+Gen+PxSg2
beavde#girje#mearkkašupmi+N+Sg+Gen+PxSg2
biebmo#dárkkisteapmi+N+Sg+Gen+PxSg2
biebmo#dárkkástus+N+Sg+Gen+PxSg2
biebmo#vurkkohat+N+Sg+Gen+PxSg2
biegga#millo#párka+Sem/Plc+N+Sg+Gen+PxSg2
biegga#párka+Sem/Plc+N+Sg+Gen+PxSg2
biegga#skoarkil+N+Sg+Gen+PxSg2
biila#dárkkisteapmi+N+Sg+Gen+PxSg2
bileahtta#dárkkisteapmi+N+Sg+Gen+PxSg2
birkelaš+Sem/Hum+N+Sg+Gen+PxSg2
bivdo#čáhce#mearka+N+Sg+Gen+PxSg2
boaldu#mearka+N+Sg+Gen+PxSg2
boasta#mearka+N+Sg+Gen+PxSg2
boazo#mearka+N+Sg+Gen+PxSg2
breava#mearka+N+Sg+Gen+PxSg2
burke+N+Sg+Gen+PxSg2
burkha+N+Sg+Gen+PxSg2
burká+N+Sg+Gen+PxSg2
bustávva#mearka+N+Sg+Gen+PxSg2
bužor#mearka+N+Sg+Gen+PxSg2
bárko#dávda+N+Sg+Gen+PxSg2
bárko#sivra+N+Sg+Gen+PxSg2
bárku+N+Sg+Gen+PxSg2
bátne#vearka+N+Sg+Gen+PxSg2
bátne#várka+N+Sg+Gen+PxSg2
báŋko#vuorká+N+Sg+Gen+PxSg2
cearki+N+Sg+Gen+PxSg2
cirke#njunni+Sem/Hum+N+Sg+Gen+PxSg2
cirki+Sem/Hum+N+Sg+Gen+PxSg2
dallearka+N+Sg+Gen+PxSg2
dearvvašvuođa#dárkkástus+N+Sg+Gen+PxSg2
deatta#mearka+N+Sg+Gen+PxSg2
dikšun#mearka+N+Sg+Gen+PxSg2
diŋgon#dárkkástus+N+Sg+Gen+PxSg2
doaibma#dárkkisteapmi+N+Sg+Gen+PxSg2
doappar#vurken+N+Sg+Gen+PxSg2
dorka+N+Sg+Gen+PxSg2
dorkkas#ealli+N+Sg+Gen+PxSg2
dorkkas+N+Sg+Gen+PxSg2
dorvo#vuorká+N+Sg+Gen+PxSg2
dovdda#mearka+N+Sg+Gen+PxSg2
dovdo#mearka+N+Sg+Gen+PxSg2
duodje#mearka+N+Sg+Gen+PxSg2
duolba#dállearka+N+Sg+Gen+PxSg2
duolba#tallearka+N+Sg+Gen+PxSg2
durkka#duvvá+Sem/Ani+N+Sg+Gen+PxSg2
dállearka+N+Sg+Gen+PxSg2
dárkivuohta+N+Sg+Gen+PxSg2
dárkka#čállin+N+Sg+Gen+PxSg2
dárkka+N+Sg+Gen+PxSg2
dárkkistan#bihttá+N+Sg+Gen+PxSg2
dárkkistan#doaimmahat+Sem/Org+Sem/Plc+N+Sg+Gen+PxSg2
dárkkistan#goddi+Sem/Org+N+Sg+Gen+PxSg2
dárkkistan#jáddadeapmi+N+Sg+Gen+PxSg2
dárkkistan#latnja+Sem/Plc+N+Sg+Gen+PxSg2
dárkkistan#lávde#goddi+Sem/Org+N+Sg+Gen+PxSg2
dárkkistan#submen+N+Sg+Gen+PxSg2
dárkkistan#čuokkis+N+Sg+Gen+PxSg2
dárkkisteaddji+Sem/Hum+N+Sg+Gen+PxSg2
dárkkistus+N+Sg+Gen+PxSg2
dárkkuhus+N+Sg+Gen+PxSg2
dárkkástus#latnja+Sem/Plc+N+Sg+Gen+PxSg2
dárkkástus+N+Sg+Gen+PxSg2
dárkojeaddji+Sem/Hum+N+Sg+Gen+PxSg2
dárkon#latnja+Sem/Plc+N+Sg+Gen+PxSg2
dárkon#luohkká+N+Sg+Gen+PxSg2
dárkon#vuohki+N+Sg+Gen+PxSg2
dárkon#čuokkis+N+Sg+Gen+PxSg2
dárku+Sem/Hum+N+Sg+Gen+PxSg2
dárkun+N+Sg+Gen+PxSg2
dávda#mearka+N+Sg+Gen+PxSg2
dávvir#vuorká+N+Sg+Gen+PxSg2
eaiggát#mearka+N+Sg+Gen+PxSg2
ealáhus#dárkon+N+Sg+Gen+PxSg2
earke#bisma#guovddáš+Sem/Org+Sem/Plc+N+Sg+Gen+PxSg2
earke#bisma+Sem/Hum+N+Sg+Gen+PxSg2
eisse#mearka+N+Sg+Gen+PxSg2
erkke#beaivi+Sem/Time+N+Sg+Gen+PxSg2
erkke#vahkku+Sem/Time+N+Sg+Gen+PxSg2
fearkil+N+Sg+Gen+PxSg2
ferkkon+Sem/Hum+N+Sg+Gen+PxSg2
finnmárko#láhka+N+Sg+Gen+PxSg2
finnmárkulaš+Sem/Hum+N+Sg+Gen+PxSg2
firkkal+N+Sg+Gen+PxSg2
fri#mearka+N+Sg+Gen+PxSg2
friddja#girku+Sem/Org+Build+N+Sg+Gen+PxSg2
fuorká+N+Sg+Gen+PxSg2
fylkka#rehket#dárkun+N+Sg+Gen+PxSg2
fásta#mearka+N+Sg+Gen+PxSg2
gahčan#mearka+N+Sg+Gen+PxSg2
gaska#mearka+N+Sg+Gen+PxSg2
geardun#mearka+N+Sg+Gen+PxSg2
girje#dárkkisteapmi+N+Sg+Gen+PxSg2
girje#mearka+N+Sg+Gen+PxSg2
girje#merken+N+Sg+Gen+PxSg2
girje#vuorká+N+Sg+Gen+PxSg2
girko#bassi+Sem/Time+N+Sg+Gen+PxSg2
girko#biellu+N+Sg+Gen+PxSg2
girko#bivttas+N+Sg+Gen+PxSg2
girko#báiki+Sem/Plc+N+Sg+Gen+PxSg2
girko#departemeanta+Sem/Org+N+Sg+Gen+PxSg2
girko#doardna+N+Sg+Gen+PxSg2
girko#dulka+Sem/Hum+N+Sg+Gen+PxSg2
girko#eana+Sem/Plc+N+Sg+Gen+PxSg2
girko#gieres+N+Sg+Gen+PxSg2
girko#girji+N+Sg+Gen+PxSg2
girko#gákti+N+Sg+Gen+PxSg2
girko#gárdi+N+Sg+Gen+PxSg2
girko#hearrá#doaimmahat+Sem/Org+N+Sg+Gen+PxSg2
girko#hearrá+Sem/Hum+N+Sg+Gen+PxSg2
girko#lokta+N+Sg+Gen+PxSg2
girko#láhka+N+Sg+Gen+PxSg2
girko#meanut+N+Sg+Gen+PxSg2
girko#olmmoš+Sem/Hum+N+Sg+Gen+PxSg2
girko#ráđđi+Sem/Org+N+Sg+Gen+PxSg2
girko#soakŋu+N+Sg+Gen+PxSg2
girko#stivra+Sem/Org+N+Sg+Gen+PxSg2
girko#stivrra#válga+N+Sg+Gen+PxSg2
girko#stivrra#čoahkkin+N+Sg+Gen+PxSg2
girko#sáddot+N+Sg+Gen+PxSg2
girko#verdde+Sem/Hum+N+Sg+Gen+PxSg2
girko#viidni+N+Sg+Gen+PxSg2
girko#áidi+N+Sg+Gen+PxSg2
girko#čoahkkin+N+Sg+Gen+PxSg2
girkolaš#komitea+Sem/Org+N+Sg+Gen+PxSg2
girkolaš#komitéa+Sem/Org+N+Sg+Gen+PxSg2
girkolaš#čoahkkin+N+Sg+Gen+PxSg2
girkostallan#meassut+N+Sg+Gen+PxSg2
girkostallan+N+Sg+Gen+PxSg2
girku+Sem/Org+N+Sg+Gen+PxSg2
girkus#manni+Sem/Hum+N+Sg+Gen+PxSg2
goallos#mearka+N+Sg+Gen+PxSg2
goarka#goarvvet+N+Sg+Gen+PxSg2
goarka+N+Sg+Gen+PxSg2
gollo#dárkun+N+Sg+Gen+PxSg2
gordne#vuorká+N+Sg+Gen+PxSg2
gorka#álus+N+Sg+Gen+PxSg2
gorka+N+Sg+Gen+PxSg2
gorkŋohat+Sem/Plc+N+Sg+Gen+PxSg2
gravis#mearka+N+Sg+Gen+PxSg2
guolga#mearka+N+Sg+Gen+PxSg2
guolle#gorkŋohat+N+Sg+Gen+PxSg2
guorká+Sem/Ani+N+Sg+Gen+PxSg2
guovddáš#arkiiva+Sem/Org+N+Sg+Gen+PxSg2
gurku+N+Sg+Gen+PxSg2
gurká+N+Sg+Gen+PxSg2
gáiddus#arkiiva+Sem/Org+N+Sg+Gen+PxSg2
gáiddus#dárkon+N+Sg+Gen+PxSg2
gárren#mirku+N+Sg+Gen+PxSg2
hadde#goarkŋun+N+Sg+Gen+PxSg2
hearkivuođa#lađastallan+N+Sg+Gen+PxSg2
herkken+N+Sg+Gen+PxSg2
herkkeš+N+Sg+Gen+PxSg2
hierarkiija+N+Sg+Gen+PxSg2
huksen#dárkkisteaddji+Sem/Hum+N+Sg+Gen+PxSg2
huksen#dárkkisteapmi+N+Sg+Gen+PxSg2
hurka+N+Sg+Gen+PxSg2
hurku+N+Sg+Gen+PxSg2
hušša#mearka+N+Sg+Gen+PxSg2
jearaldat#mearka+N+Sg+Gen+PxSg2
johtalus#dárkkisteaddji+Sem/Hum+N+Sg+Gen+PxSg2
johtolat#dárkkisteapmi+N+Sg+Gen+PxSg2
johtolat#mearka+N+Sg+Gen+PxSg2
journála#arkiiva+Sem/Org+N+Sg+Gen+PxSg2
juohkin#mearka+N+Sg+Gen+PxSg2
juovla#girku+N+Sg+Gen+PxSg2
jáddadan#neavvo#vuorká+N+Sg+Gen+PxSg2
kirko#bassi+Sem/Time+N+Sg+Gen+PxSg2
kirko#biellu+N+Sg+Gen+PxSg2
kirko#bivttas+N+Sg+Gen+PxSg2
kirko#eana+Sem/Plc+N+Sg+Gen+PxSg2
kirko#gieres+N+Sg+Gen+PxSg2
kirko#girji+N+Sg+Gen+PxSg2
kirko#gákti+N+Sg+Gen+PxSg2
kirko#gárdi+N+Sg+Gen+PxSg2
kirko#hearrá#doaimmahat+Sem/Org+N+Sg+Gen+PxSg2
kirko#hearrá+Sem/Hum+N+Sg+Gen+PxSg2
kirko#lokta+N+Sg+Gen+PxSg2
kirko#meanut+N+Sg+Gen+PxSg2
kirko#olmmoš+Sem/Hum+N+Sg+Gen+PxSg2
kirko#ráđđi+Sem/Org+N+Sg+Gen+PxSg2
kirko#soakŋu+N+Sg+Gen+PxSg2
kirko#stivra+Sem/Org+N+Sg+Gen+PxSg2
kirko#stivrra#válga+N+Sg+Gen+PxSg2
kirko#stivrra#čoahkkin+N+Sg+Gen+PxSg2
kirko#sáddot+N+Sg+Gen+PxSg2
kirko#verdde+Sem/Hum+N+Sg+Gen+PxSg2
kirko#áidi+N+Sg+Gen+PxSg2
kirkolaš#komitea+Sem/Org+N+Sg+Gen+PxSg2
kirkolaš#komitéa+Sem/Org+N+Sg+Gen+PxSg2
kirkolaš#čoahkkin+N+Sg+Gen+PxSg2
kirkostallan+N+Sg+Gen+PxSg2
kirku+Sem/Org+N+Sg+Gen+PxSg2
kirkus#manni+Sem/Hum+N+Sg+Gen+PxSg2
koarka+N+Sg+Gen+PxSg2
kultur#dovdo#mearka+N+Sg+Gen+PxSg2
luodda#dárkilis#plánen+N+Sg+Gen+PxSg2
luodda#mearka+N+Sg+Gen+PxSg2
luossa#gorkŋohat+N+Sg+Gen+PxSg2
luovos#árka#vuogádat+N+Sg+Gen+PxSg2
matriárka+Sem/Hum+N+Sg+Gen+PxSg2
dárkkon+N+Sg+Gen+PxSg2
mearka#beaivi+Sem/Time+N+Sg+Gen+PxSg2
mearka#báddi+N+Sg+Gen+PxSg2
mearka#dolla+N+Sg+Gen+PxSg2
mearka#giella+N+Sg+Gen+PxSg2
mearka#gálvu+N+Sg+Gen+PxSg2
mearka#logahallan+N+Sg+Gen+PxSg2
mearka#oalli+N+Sg+Gen+PxSg2
mearka#registtar+N+Sg+Gen+PxSg2
mearka#vuoigatvuohta+N+Sg+Gen+PxSg2
mearka#čilgehus+N+Sg+Gen+PxSg2
mearka+N+Sg+Gen+PxSg2
mearkkahus+N+Sg+Gen+PxSg2
mearkkastat+N+Sg+Gen+PxSg2
mearkkašeapmi+N+Sg+Gen+PxSg2
mearkkašupmi+N+Sg+Gen+PxSg2
mearkkuš+N+Sg+Gen+PxSg2
mearkun#gárdi+N+Sg+Gen+PxSg2
mearra#johtin#dávvir#vuorká+N+Sg+Gen+PxSg2
merkantilisma+N+Sg+Gen+PxSg2
merken#durra+N+Sg+Gen+PxSg2
merken#geatnegasvuohta+N+Sg+Gen+PxSg2
merken#gáibádus+N+Sg+Gen+PxSg2
merken#luovččan+N+Sg+Gen+PxSg2
merken#vuohki+N+Sg+Gen+PxSg2
merken+N+Sg+Gen+PxSg2
merkkohat+N+Sg+Gen+PxSg2
merkkon+Sem/Hum+N+Sg+Gen+PxSg2
mierká#vuoidi+N+Sg+Gen+PxSg2
mierká#čuovga+N+Sg+Gen+PxSg2
mierká+Wthr+N+Sg+Gen+PxSg2
miesse#mearkun+N+Sg+Gen+PxSg2
mirkko+N+Sg+Gen+PxSg2
mirkkohus+N+Sg+Gen+PxSg2
mirko#guovdi+Sem/Ani+N+Sg+Gen+PxSg2
mirko#ruskkat+N+Sg+Gen+PxSg2
mirko#ráksá+N+Sg+Gen+PxSg2
mirko#urttas+N+Sg+Gen+PxSg2
mirko+N+Sg+Gen+PxSg2
mirku+N+Sg+Gen+PxSg2
mohtor#márkanat+N+Sg+Gen+PxSg2
mollen#cearki+N+Sg+Gen+PxSg2
monarkiija+Sem/Org+Sem/Plc+N+Sg+Gen+PxSg2
monne#cearki+N+Sg+Gen+PxSg2
muito#mearka+N+Sg+Gen+PxSg2
muitui#merkejupmi+N+Sg+Gen+PxSg2
muohta#murku+Wthr+N+Sg+Gen+PxSg2
murku+Wthr+N+Sg+Gen+PxSg2
máksin#beaive#arkiiva+Sem/Org+Sem/Plc+N+Sg+Gen+PxSg2
márkan#báiki+Sem/Time+N+Sg+Gen+PxSg2
márkan#dilli+N+Sg+Gen+PxSg2
márkan#ekonomiija+N+Sg+Gen+PxSg2
márkan#fievrredeapmi+N+Sg+Gen+PxSg2
márkan#fápmu+N+Sg+Gen+PxSg2
márkan#guovlu+Sem/Plc+N+Sg+Gen+PxSg2
márkan#heivehan#ovda#mearka+N+Sg+Gen+PxSg2
márkan#jođihan#hoavda+Sem/Hum+N+Sg+Gen+PxSg2
márkan#juohku+N+Sg+Gen+PxSg2
márkan#oassi+N+Sg+Gen+PxSg2
márkan#seaibi+N+Sg+Gen+PxSg2
márkan#suomut+N+Sg+Gen+PxSg2
márkan#vuogit+N+Sg+Gen+PxSg2
márkan#vuohki+N+Sg+Gen+PxSg2
márkan#árru+N+Sg+Gen+PxSg2
márkan#šillju+N+Sg+Gen+PxSg2
márkan+Sem/Plc+N+Sg+Gen+PxSg2
márki+N+Sg+Gen+PxSg2
márku+Sem/Plc+N+Sg+Gen+PxSg2
nagirkeahttáivuohta+N+Sg+Gen+PxSg2
namma#arkiiva+Sem/Org+Sem/Plc+N+Sg+Gen+PxSg2
narko-listu+N+Sg+Gen+PxSg2
narkotihkka+N+Sg+Gen+PxSg2
narkotihkka#nuorra+Sem/Hum+N+Sg+Gen+PxSg2
nieida#girku+N+Sg+Gen+PxSg2
njuolla#mearka+N+Sg+Gen+PxSg2
norki+Sem/Ani+N+Sg+Gen+PxSg2
nurke#allodat+N+Sg+Gen+PxSg2
nurke#sahá+N+Sg+Gen+PxSg2
nurke#visti+N+Sg+Gen+PxSg2
nurki+N+Sg+Gen+PxSg2
nállo#nárkkusteaddji+N+Sg+Gen+PxSg2
oahpistan#mearka+N+Sg+Gen+PxSg2
oaive#várka+N+Sg+Gen+PxSg2
oavdu#mearka+N+Sg+Gen+PxSg2
oligarkiija+Sem/Org+N+Sg+Gen+PxSg2
oligárka+Sem/Hum+N+Sg+Gen+PxSg2
oláhus#mearka+N+Sg+Gen+PxSg2
orkeastar+Sem/Group+Sem/Hum+N+Sg+Gen+PxSg2
orkeasttar+Sem/Group+Sem/Hum+N+Sg+Gen+PxSg2
orkána+Wthr+N+Sg+Gen+PxSg2
ovda#mearka+N+Sg+Gen+PxSg2
ovda#merken+N+Sg+Gen+PxSg2
ovdda#beal#mearka+N+Sg+Gen+PxSg2
ovtta#lági#mearka+N+Sg+Gen+PxSg2
ovtta#mađe#mearka+N+Sg+Gen+PxSg2
paragráfa#mearka+N+Sg+Gen+PxSg2
parken+N+Sg+Gen+PxSg2
parkeren#mihtádas+N+Sg+Gen+PxSg2
parkeren+N+Sg+Gen+PxSg2
parkinsonisma+N+Sg+Gen+PxSg2
perkušuvdna+N+Sg+Gen+PxSg2
pins#mearka+N+Sg+Gen+PxSg2
poasta#mearka+N+Sg+Gen+PxSg2
párka+N+Sg+Gen+PxSg2
párken#sadji+Sem/Plc+N+Sg+Gen+PxSg2
rehket#doallo#dárkkisteaddji+Sem/Hum+N+Sg+Gen+PxSg2
reive#árka+N+Sg+Gen+PxSg2
relikta#mearkkašupmi+N+Sg+Gen+PxSg2
riegádan#mearka+N+Sg+Gen+PxSg2
rievdadus#mearka+N+Sg+Gen+PxSg2
rihppa#girku+N+Sg+Gen+PxSg2
riiban#mearka+N+Sg+Gen+PxSg2
riika#dárkkástus+N+Sg+Gen+PxSg2
riikka#arkiiva+Sem/Org+Sem/Plc+N+Sg+Gen+PxSg2
riikka#arkivára+Sem/Hum+N+Sg+Gen+PxSg2
rogge#dállearka+N+Sg+Gen+PxSg2
rogge#tallearka+N+Sg+Gen+PxSg2
ruossa#mearka+N+Sg+Gen+PxSg2
rádje#mearka+N+Sg+Gen+PxSg2
ráfe#dorka+N+Sg+Gen+PxSg2
ráfe#nat#dorka+N+Sg+Gen+PxSg2
ráffe#dorka+N+Sg+Gen+PxSg2
ráŋggáštus#mearka+N+Sg+Gen+PxSg2
sarkoma+N+Sg+Gen+PxSg2
seahke#mearka+N+Sg+Gen+PxSg2
sierra#mearkkašupmi+N+Sg+Gen+PxSg2
sihkkarastin#dárkkisteapmi+N+Sg+Gen+PxSg2
sirki+Sem/Ani+N+Sg+Gen+PxSg2
sirkil+N+Sg+Gen+PxSg2
sirkil#gatna+N+Sg+Gen+PxSg2
sirkkil#gatna+N+Sg+Gen+PxSg2
sirkus+Sem/Org+Sem/Plc+N+Sg+Gen+PxSg2
sirká+Sem/Ani+N+Sg+Gen+PxSg2
sisa#beassan#mearka+N+Sg+Gen+PxSg2
sisa#boahtin#parkeren+N+Sg+Gen+PxSg2
siŋka#nurki+N+Sg+Gen+PxSg2
skierku+N+Sg+Gen+PxSg2
skoarkil+N+Sg+Gen+PxSg2
skurkkas+N+Sg+Gen+PxSg2
skuvla#nurki+N+Sg+Gen+PxSg2
snirki+Sem/Hum+N+Sg+Gen+PxSg2
snurkkas+N+Sg+Gen+PxSg2
snárket+N+Sg+Gen+PxSg2
snárki+N+Sg+Gen+PxSg2
sparkel+N+Sg+Gen+PxSg2
sparkkas+N+Sg+Gen+PxSg2
spealla#vearka+N+Sg+Gen+PxSg2
spealle#vearka+N+Sg+Gen+PxSg2
spiehkas#mearka+N+Sg+Gen+PxSg2
spierku+N+Sg+Gen+PxSg2
spárka+N+Sg+Gen+PxSg2
stearkalas+N+Sg+Gen+PxSg2
stáda#girku+Sem/Org+N+Sg+Gen+PxSg2
stáhpe#girku+N+Sg+Gen+PxSg2
stáhta#arkiiva+Sem/Org+Sem/Plc+N+Sg+Gen+PxSg2
stáhta#girku+Sem/Org+N+Sg+Gen+PxSg2
suotna#bárku+N+Sg+Gen+PxSg2
sátne#vuorká+Sem/Plc+N+Sg+Gen+PxSg2
tallearka#hiŋggal+N+Sg+Gen+PxSg2
tallearka+N+Sg+Gen+PxSg2
tuberkuliidna+N+Sg+Gen+PxSg2
tuberkulosa+N+Sg+Gen+PxSg2
turkka#giella+N+Sg+Gen+PxSg2
urká#deahkki+N+Sg+Gen+PxSg2
urká+Sem/Hum+Sem/Ani+N+Sg+Gen+PxSg2
vara#mirkkohus+N+Sg+Gen+PxSg2
varra#mirkkohus+N+Sg+Gen+PxSg2
vearka#dálkkas+N+Sg+Gen+PxSg2
vearka+N+Sg+Gen+PxSg2
vearki+N+Sg+Gen+PxSg2
vierki+N+Sg+Gen+PxSg2
viidne#cearki+N+Sg+Gen+PxSg2
virkkosmahttin#guovlu+Sem/Plc+N+Sg+Gen+PxSg2
vuolidan#mearka+N+Sg+Gen+PxSg2
vuorkká#govva+N+Sg+Gen+PxSg2
vuorká#govva+N+Sg+Gen+PxSg2
vuorká#sadji+Sem/Plc+N+Sg+Gen+PxSg2
vuorká+Sem/Plc+N+Sg+Gen+PxSg2
vuođđo#mearka+N+Sg+Gen+PxSg2
vurkkodan#áigi+N+Sg+Gen+PxSg2
vurkkohat+N+Sg+Gen+PxSg2
váldo#mearka+N+Sg+Gen+PxSg2
vánh'#erkeG+N+Sg+Gen+PxSg2
vánherke+Sem/Hum+N+Sg+Gen+PxSg2
várka+N+Sg+Gen+PxSg2
várren#mearka+N+Sg+Gen+PxSg2
work#shop+N+Sg+Gen+PxSg2
áige#ortnet#arkiiva+Sem/Org+Sem/Plc+N+Sg+Gen+PxSg2
ákšo#gorka+N+Sg+Gen+PxSg2
álgo#mearkun+N+Sg+Gen+PxSg2
árka#bisma+Sem/Hum+N+Sg+Gen+PxSg2
árka#cokkan+N+Sg+Gen+PxSg2
árka#rádju+N+Sg+Gen+PxSg2
árka+N+Sg+Gen+PxSg2
árkadustton+N+Sg+Gen+PxSg2
árkkálmastinvuohta+N+Sg+Gen+PxSg2
árvo#bábir#márkanat+N+Sg+Gen+PxSg2
ávnnas#vurkkohat+N+Sg+Gen+PxSg2
ášše#arkiiva+Sem/Org+Sem/Plc+N+Sg+Gen+PxSg2
čakča#márkanat+N+Sg+Gen+PxSg2
čarkkus+Sem/Ani+N+Sg+Gen+PxSg2
šearka+N+Sg+Gen+PxSg2
čiekŋalis#tallearka+N+Sg+Gen+PxSg2
čuorvvas#mearka+N+Sg+Gen+PxSg2
čuovga#árka+N+Sg+Gen+PxSg2
čuovvun#arkiiva+Sem/Org+Sem/Plc+N+Sg+Gen+PxSg2
čála#mearka#čoahkki+N+Sg+Gen+PxSg2
čála#mearka+N+Sg+Gen+PxSg2
čálli#mearka+N+Sg+Gen+PxSg2
čállin#dárkkistan#prográmma+N+Sg+Gen+PxSg2
čállin#dárkkistan#prošeakta+N+Sg+Gen+PxSg2
čállin#dárkkistan#reaidu+N+Sg+Gen+PxSg2
šárka+N+Sg+Gen+PxSg2
duopmo#girku+N+Sg+Gen+PxSg2
oarpme#beal+N+Sg+Gen+PxSg2
oarpmeal+N+Sg+Gen+PxSg2
oarpmem#beal+N+Sg+Gen+PxSg2
oarpmen#beal+N+Sg+Gen+PxSg2
bearpmet+N+Sg+Gen+PxSg2
bihkka#fárppal+N+Sg+Gen+PxSg2
biras#gealbo#fierpmádat+Sem/Org+N+Sg+Gen+PxSg2
boaššo#bearpmet+N+Sg+Gen+PxSg2
bossu#árpu+N+Sg+Gen+PxSg2
bostta#gearpmaš+Sem/Ani+N+Sg+Gen+PxSg2
burpur+N+Sg+Gen+PxSg2
bárpmu#fálli+Sem/Ani+N+Sg+Gen+PxSg2
bárpmu#loddi+Sem/Ani+N+Sg+Gen+PxSg2
bárpmu#riika+Sem/Plc+N+Sg+Gen+PxSg2
cavgin#árpu+N+Sg+Gen+PxSg2
datne#árpu+N+Sg+Gen+PxSg2
dearpan#nanusvuohta+N+Sg+Gen+PxSg2
dearppanas+N+Sg+Gen+PxSg2
dearppas+N+Sg+Gen+PxSg2
dearppát+N+Sg+Gen+PxSg2
derpmoš+Sem/Ani+N+Sg+Gen+PxSg2
dierpmá#rássi+N+Sg+Gen+PxSg2
dorvo#fierpmádat+N+Sg+Gen+PxSg2
dovdda#árpu+N+Sg+Gen+PxSg2
duvdda#bearpmet+N+Sg+Gen+PxSg2
fierpmádat+Sem/Org+N+Sg+Gen+PxSg2
fárpi+N+Sg+Gen+PxSg2
fárppal#dahkki+Sem/Hum+N+Sg+Gen+PxSg2
fárppal#goazan+N+Sg+Gen+PxSg2
fárppal#lahkki+N+Sg+Gen+PxSg2
fárppal+N+Sg+Gen+PxSg2
garpi+Sem/Hum+N+Sg+Gen+PxSg2
geanes#árpu+N+Sg+Gen+PxSg2
gearpmaš#dánsejeaddji+Sem/Hum+N+Sg+Gen+PxSg2
gearpmaš+N+Sg+Gen+PxSg2
gearpmaš+Sem/Ani+N+Sg+Gen+PxSg2
gierrin#árpu+N+Sg+Gen+PxSg2
gihli#suorpmas+N+Sg+Gen+PxSg2
goahcan#fárppal+N+Sg+Gen+PxSg2
goarpa+Sem/Ani+N+Sg+Gen+PxSg2
goarpu+N+Sg+Gen+PxSg2
goarrun#árpu+N+Sg+Gen+PxSg2
golle#suorpmas+N+Sg+Gen+PxSg2
gorpmohat+Sem/Plc+N+Sg+Gen+PxSg2
govda#fierpmádat+Sem/Org+N+Sg+Gen+PxSg2
guorpmat+Sem/Ani+N+Sg+Gen+PxSg2
gurpe#gávppálaš+Sem/Hum+N+Sg+Gen+PxSg2
gurpi+N+Sg+Gen+PxSg2
gurpmat+Sem/Ani+N+Sg+Gen+PxSg2
gurppas+N+Sg+Gen+PxSg2
gurppastat+N+Sg+Gen+PxSg2
gárpa+Sem/Hum+N+Sg+Gen+PxSg2
hirpmástupmi+N+Sg+Gen+PxSg2
hirpmástus+N+Sg+Gen+PxSg2
hárpa+N+Sg+Gen+PxSg2
hárpmon+N+Sg+Gen+PxSg2
hárpá+N+Sg+Gen+PxSg2
interpellašuvdna#digaštallan+N+Sg+Gen+PxSg2
interpellašuvdna+N+Sg+Gen+PxSg2
interpellánta+Sem/Hum+N+Sg+Gen+PxSg2
juogadan#fierpmádat+N+Sg+Gen+PxSg2
korporativisma+N+Sg+Gen+PxSg2
korporála+Sem/Hum+N+Sg+Gen+PxSg2
korporálla+Sem/Hum+N+Sg+Gen+PxSg2
korpsa+Sem/Org+N+Sg+Gen+PxSg2
korpus+N+Sg+Gen+PxSg2
lagas#fierpmádat+N+Sg+Gen+PxSg2
linnjá#fierpmádat+N+Sg+Gen+PxSg2
loadda#árpu+N+Sg+Gen+PxSg2
luossa#várpi+N+Sg+Gen+PxSg2
luođđa#árpu+N+Sg+Gen+PxSg2
mihtidan#fárppal+N+Sg+Gen+PxSg2
moardda#árpu+N+Sg+Gen+PxSg2
nirpi+Sem/Hum+Sem/Ani+N+Sg+Gen+PxSg2
oarpme#bealli+N+Sg+Gen+PxSg2
oarpme#beležat+N+Sg+Gen+PxSg2
oarpmealle+Sem/Hum+N+Sg+Gen+PxSg2
oarpmealli+N+Sg+Gen+PxSg2
oarpmealáš+Sem/Hum+N+Sg+Gen+PxSg2
oarpmeležat+N+Sg+Gen+PxSg2
oarpmem#bealle+Sem/Hum+N+Sg+Gen+PxSg2
oarpmem#bealli+Sem/Hum+N+Sg+Gen+PxSg2
oarpmen#bealle+N+Sg+Gen+PxSg2
oarpmen#beležat+N+Sg+Gen+PxSg2
purpur+N+Sg+Gen+PxSg2
run#dierpmis+Sem/Ani+N+Sg+Gen+PxSg2
ráđas#árpu+N+Sg+Gen+PxSg2
serpentiidna+N+Sg+Gen+PxSg2
silke#árpu+N+Sg+Gen+PxSg2
sirpa+N+Sg+Gen+PxSg2
sirpe+N+Sg+Gen+PxSg2
siste#suorpmat+N+Sg+Gen+PxSg2
skoarpa+N+Sg+Gen+PxSg2
skorpijuvdna+Sem/Ani+N+Sg+Gen+PxSg2
skorpiovdna+Sem/Ani+N+Sg+Gen+PxSg2
skorpiuvdna+Sem/Ani+N+Sg+Gen+PxSg2
soarpa+N+Sg+Gen+PxSg2
soarpe#mielki+N+Sg+Gen+PxSg2
soarpi+N+Sg+Gen+PxSg2
suorpmahat+N+Sg+Gen+PxSg2
suorpmaid#ovttas#doaibma+N+Sg+Gen+PxSg2
suorpmas+N+Sg+Gen+PxSg2
suorpmat+N+Sg+Gen+PxSg2
sveisen#árpu+N+Sg+Gen+PxSg2
sykkel#johtolat#fierpmádat+N+Sg+Gen+PxSg2
terpentiidna+N+Sg+Gen+PxSg2
terppetiidna+N+Sg+Gen+PxSg2
uksa#bearpmet+N+Sg+Gen+PxSg2
veaike#gearpmaš+Sem/Ani+N+Sg+Gen+PxSg2
vihahan#suorpmas+N+Sg+Gen+PxSg2
váldo#fierpmádat+N+Sg+Gen+PxSg2
váldo#girdi#fierpmadat+Sem/Org+N+Sg+Gen+PxSg2
váldo#luodda#fierpmádat+N+Sg+Gen+PxSg2
váravárpá+N+Sg+Gen+PxSg2
várpa+N+Sg+Gen+PxSg2
várpe#namma+N+Sg+Gen+PxSg2
várpi+N+Sg+Gen+PxSg2
várpá+N+Sg+Gen+PxSg2
vázzin#luodda#fierpmádat+N+Sg+Gen+PxSg2
áhcagastin#árpu+N+Sg+Gen+PxSg2
árpa+N+Sg+Gen+PxSg2
árpmu#attáldat+N+Sg+Gen+PxSg2
árpmu#áigi+Sem/Time+N+Sg+Gen+PxSg2
árpo#geassin+N+Sg+Gen+PxSg2
árpo#čavggan+N+Sg+Gen+PxSg2
árpo#čuovuldat+N+Sg+Gen+PxSg2
árpu+N+Sg+Gen+PxSg2
ávildan#árpu+N+Sg+Gen+PxSg2
šearpa+N+Sg+Gen+PxSg2
čearpmahat+N+Sg+Gen+PxSg2
čearpmat+Sem/Ani+N+Sg+Gen+PxSg2
šerpen#vuoigatvuohta+N+Sg+Gen+PxSg2
čikte#árpu+N+Sg+Gen+PxSg2
čivtta#árpu+N+Sg+Gen+PxSg2
čivttas#árpu+N+Sg+Gen+PxSg2
čorpmasteapmi+N+Sg+Gen+PxSg2
čuoibma#várpi+N+Sg+Gen+PxSg2
čuorpmas#guoppar+N+Sg+Gen+PxSg2
čuorpmas#čalbmi+N+Sg+Gen+PxSg2
čuorpmas+N+Sg+Gen+PxSg2
čuovga#fierpmádat+N+Sg+Gen+PxSg2
čearpmat#joavku+Sem/Group+Sem/Hum+N+Sg+Gen+PxSg2
+N+Sg+Gen+PxSg2
anti+N+Sg+Gen+PxSg2
afterski#party+N+Sg+Gen+PxSg2
agi#beai#láibi+N+Sg+Gen+PxSg2
agi#beai#muitu+N+Sg+Gen+PxSg2
ahke#olmmoš+Sem/Hum+N+Sg+Gen+PxSg2
albma#olmmoš+Sem/Hum+N+Sg+Gen+PxSg2
albma#ropmi+Sem/Hum+N+Sg+Gen+PxSg2
albma#suoigi+Sem/Hum+N+Sg+Gen+PxSg2
alimus#fákta+Sem/Hum+N+Sg+Gen+PxSg2
alla#čoarvi+Sem/Ani+N+Sg+Gen+PxSg2
almmái#olmmoš+Sem/Hum+N+Sg+Gen+PxSg2
arsena+N+Sg+Gen+PxSg2
arsenihkka+N+Sg+Gen+PxSg2
arsenála+N+Sg+Gen+PxSg2
artium#kursa+N+Sg+Gen+PxSg2
baste#suorsi+Sem/Ani+N+Sg+Gen+PxSg2
bio#diversitehta+N+Sg+Gen+PxSg2
biras#perspektiiva+N+Sg+Gen+PxSg2
biras#resursa+N+Sg+Gen+PxSg2
birse#vuoddji+Sem/Hum+N+Sg+Gen+PxSg2
boarsku+N+Sg+Gen+PxSg2
boarstu+N+Sg+Gen+PxSg2
borse#njunni+N+Sg+Gen+PxSg2
borsháhkka+N+Sg+Gen+PxSg2
borsta+N+Sg+Gen+PxSg2
bursa#njunni+Sem/Ani+N+Sg+Gen+PxSg2
bursa#rássi+N+Sg+Gen+PxSg2
bursa+N+Sg+Gen+PxSg2
bállo#bursa+N+Sg+Gen+PxSg2
börsa#fitnodat+Sem/Org+N+Sg+Gen+PxSg2
börsa#gávpi+N+Sg+Gen+PxSg2
börsa#kursa+N+Sg+Gen+PxSg2
davvi#sáme#giel#kursa+N+Sg+Gen+PxSg2
deagga#noarsa+N+Sg+Gen+PxSg2
diskursa+N+Sg+Gen+PxSg2
diversitehta+N+Sg+Gen+PxSg2
doadjo#suorsi+Sem/Ani+N+Sg+Gen+PxSg2
doarsi+Sem/Hum+N+Sg+Gen+PxSg2
dolla#bursa+N+Sg+Gen+PxSg2
dorske#nálli+N+Sg+Gen+PxSg2
dorski+Sem/Ani+N+Sg+Gen+PxSg2
duhpát#bursa+N+Sg+Gen+PxSg2
dulben#jurssan+N+Sg+Gen+PxSg2
duodje#kursa+N+Sg+Gen+PxSg2
dánsun#kursa+N+Sg+Gen+PxSg2
dárra#dorski+Sem/Ani+N+Sg+Gen+PxSg2
dársi+Sem/Hum+N+Sg+Gen+PxSg2
dásse#árvo#perspektiiva+N+Sg+Gen+PxSg2
dáža#suorsi+Sem/Ani+N+Sg+Gen+PxSg2
eahket#gursa+N+Sg+Gen+PxSg2
eami#álbmot#perspektiiva+N+Sg+Gen+PxSg2
eksorsisma+N+Sg+Gen+PxSg2
fiervá#hirsa+N+Sg+Gen+PxSg2
fiskes#narsissa+N+Sg+Gen+PxSg2
geahče#dulben#jurssan+N+Sg+Gen+PxSg2
gearsi+N+Sg+Gen+PxSg2
geasse#universitehta+Sem/Org+N+Sg+Gen+PxSg2
geađge#noarsa+N+Sg+Gen+PxSg2
gena#resursa+N+Sg+Gen+PxSg2
giella#gursa+N+Sg+Gen+PxSg2
giella#kursa+N+Sg+Gen+PxSg2
giella#lávgo#gursa+N+Sg+Gen+PxSg2
gierdo#suorsi+Sem/Ani+N+Sg+Gen+PxSg2
girsa+Sem/Hum+Sem/Ani+N+Sg+Gen+PxSg2
girse+N+Sg+Gen+PxSg2
girsi+N+Sg+Gen+PxSg2
gitárra#kursa+N+Sg+Gen+PxSg2
gordne#hirsa+N+Sg+Gen+PxSg2
gorsa+Sem/Plc+N+Sg+Gen+PxSg2
gođđa#dorski+Sem/Ani+N+Sg+Gen+PxSg2
gođđo#dorski+Sem/Ani+N+Sg+Gen+PxSg2
guhkes#áigge#perspektiiva+N+Sg+Gen+PxSg2
guohton#resursa+N+Sg+Gen+PxSg2
guohtun#resursa+N+Sg+Gen+PxSg2
guolle#resursa+N+Sg+Gen+PxSg2
guorahallan#resursa+N+Sg+Gen+PxSg2
guorssahat+N+Sg+Gen+PxSg2
gursa#latnja+Sem/Plc+N+Sg+Gen+PxSg2
gursa#namahus+N+Sg+Gen+PxSg2
gursa#oahpaheaddji+Sem/Hum+N+Sg+Gen+PxSg2
gursa+N+Sg+Gen+PxSg2
gursalaš+Sem/Hum+N+Sg+Gen+PxSg2
gurse+N+Sg+Gen+PxSg2
gálja#vuodjin#gursa+N+Sg+Gen+PxSg2
gársan+N+Sg+Gen+PxSg2
gárssa+N+Sg+Gen+PxSg2
gárssahat+N+Sg+Gen+PxSg2
gássa#resursa+N+Sg+Gen+PxSg2
hersko+N+Sg+Gen+PxSg2
hersko#guoppar+N+Sg+Gen+PxSg2
hersko+N+Sg+Gen+PxSg2
hirsa#gordni+N+Sg+Gen+PxSg2
hirsa#reahka+N+Sg+Gen+PxSg2
hirsa#visti+N+Sg+Gen+PxSg2
hirsa+N+Sg+Gen+PxSg2
hivsset#borsta+N+Sg+Gen+PxSg2
horsta+N+Sg+Gen+PxSg2
huvva+N+Sg+Gen+PxSg2
hálddahus#resursa+N+Sg+Gen+PxSg2
hárje#hirsa+N+Sg+Gen+PxSg2
hárjehan#gursa+N+Sg+Gen+PxSg2
hárset+N+Sg+Gen+PxSg2
hársit+N+Sg+Gen+PxSg2
intensiiva#gursa+N+Sg+Gen+PxSg2
jahke#gursa+N+Sg+Gen+PxSg2
jassa#nuorsa+N+Sg+Gen+PxSg2
joatkka#kursa+N+Sg+Gen+PxSg2
juovla#hersko+N+Sg+Gen+PxSg2
jursan#mašiidna+N+Sg+Gen+PxSg2
jursi+Sem/Ani+N+Sg+Gen+PxSg2
jurssahas+N+Sg+Gen+PxSg2
kapers+N+Sg+Gen+PxSg2
kirsa#muorji+N+Sg+Gen+PxSg2
kommersialisma+N+Sg+Gen+PxSg2
konkursa#velggolaš+N+Sg+Gen+PxSg2
konkursa+N+Sg+Gen+PxSg2
korsa+N+Sg+Gen+PxSg2
korsu+N+Sg+Gen+PxSg2
kursa#latnja+Sem/Plc+N+Sg+Gen+PxSg2
kursa+N+Sg+Gen+PxSg2
kursor#boallu+N+Sg+Gen+PxSg2
lieđbme#suorsá+Sem/Ani+N+Sg+Gen+PxSg2
lohte#gurra#jurssan+N+Sg+Gen+PxSg2
luonddu#resursa+N+Sg+Gen+PxSg2
láhpe#suorsá+Sem/Ani+N+Sg+Gen+PxSg2
marsipána+N+Sg+Gen+PxSg2
marsipána#gáhkku+N+Sg+Gen+PxSg2
meahcce#resursa+N+Sg+Gen+PxSg2
meahcce#veahkke#bargi#kursa+N+Sg+Gen+PxSg2
mearra#resursa+N+Sg+Gen+PxSg2
miehte#jursan+N+Sg+Gen+PxSg2
minerála#resursa+N+Sg+Gen+PxSg2
mini#giella#kursa+N+Sg+Gen+PxSg2
mini#sáme#giel#gursa+N+Sg+Gen+PxSg2
moarse#haddi+N+Sg+Gen+PxSg2
moarse#rássi+N+Sg+Gen+PxSg2
moarsi#biigá+Sem/Hum+N+Sg+Gen+PxSg2
moarsi+Sem/Hum+N+Sg+Gen+PxSg2
morseš#guovttos+N+Sg+Gen+PxSg2
morseš#guovttos+N+Sg+Gen+PxSg2
málestan#gursa+N+Sg+Gen+PxSg2
mánná#dikšun#gursa+N+Sg+Gen+PxSg2
mársa#mánnu+N+Sg+Gen+PxSg2
mársa+N+Sg+Gen+PxSg2
márska#eana+Sem/Plc+N+Sg+Gen+PxSg2
mársku+N+Sg+Gen+PxSg2
mársu+N+Sg+Gen+PxSg2
narsisma+N+Sg+Gen+PxSg2
narsissa+N+Sg+Gen+PxSg2
narsissisma+N+Sg+Gen+PxSg2
nisson#perspektiiva+N+Sg+Gen+PxSg2
njamman#gearsi+N+Sg+Gen+PxSg2
noarsa#rássi+N+Sg+Gen+PxSg2
noarsa#šaddu+N+Sg+Gen+PxSg2
noarsa+N+Sg+Gen+PxSg2
nursi+N+Sg+Gen+PxSg2
oalge#persovdna+Sem/Hum+N+Sg+Gen+PxSg2
oberst#leutnánta+Sem/Hum+N+Sg+Gen+PxSg2
oberst+Sem/Hum+N+Sg+Gen+PxSg2
oberstløytnant+Sem/Hum+N+Sg+Gen+PxSg2
oppalaš#jursan#mašiidna+N+Sg+Gen+PxSg2
oppalaš#perspektiiva+N+Sg+Gen+PxSg2
ovda#gursa+N+Sg+Gen+PxSg2
ovda#kursa+N+Sg+Gen+PxSg2
ovddidan#perspektiiva+N+Sg+Gen+PxSg2
ovtta#dássásašvuođa#perspektiiva+N+Sg+Gen+PxSg2
parsisma+N+Sg+Gen+PxSg2
persepešuvdna+N+Sg+Gen+PxSg2
persepšuvdna+N+Sg+Gen+PxSg2
persieanna+N+Sg+Gen+PxSg2
persihkka+N+Sg+Gen+PxSg2
persiljá#ruohtas+N+Sg+Gen+PxSg2
persiljá+N+Sg+Gen+PxSg2
person#biila+Veh+N+Sg+Gen+PxSg2
person#galleriija+N+Sg+Gen+PxSg2
person#geavaheaddji+Sem/Hum+N+Sg+Gen+PxSg2
person#logahallan+N+Sg+Gen+PxSg2
person#nummir+N+Sg+Gen+PxSg2
person#suodjalus+N+Sg+Gen+PxSg2
person#systema+N+Sg+Gen+PxSg2
person#vearuhus+N+Sg+Gen+PxSg2
person#vákšun+N+Sg+Gen+PxSg2
personealla+N+Sg+Gen+PxSg2
personála#bargu+N+Sg+Gen+PxSg2
personála#giehta#girji+N+Sg+Gen+PxSg2
personála#kantuvra+Sem/Org+Sem/Plc+N+Sg+Gen+PxSg2
personála#konsuleanta+Sem/Hum+N+Sg+Gen+PxSg2
personála#stivra+Sem/Org+N+Sg+Gen+PxSg2
personála#stivrra#válga+N+Sg+Gen+PxSg2
personála#stivrra#čoahkkin+N+Sg+Gen+PxSg2
persovdna#sisa#boahtu+N+Sg+Gen+PxSg2
persovdna+Sem/Hum+N+Sg+Gen+PxSg2
perspektiiva+N+Sg+Gen+PxSg2
porseliidna+N+Sg+Gen+PxSg2
porsliidna+N+Sg+Gen+PxSg2
porsáŋgulaš+Sem/Hum+N+Sg+Gen+PxSg2
resursa#biologa+Sem/Hum+N+Sg+Gen+PxSg2
resursa#biologiija+N+Sg+Gen+PxSg2
resursa#dilli+N+Sg+Gen+PxSg2
resursa#dilálašvuohta+N+Sg+Gen+PxSg2
resursa#divat+N+Sg+Gen+PxSg2
resursa#dábuhan#vejolašvuohta+N+Sg+Gen+PxSg2
resursa#geavaheapmi+N+Sg+Gen+PxSg2
resursa#guovddáš+Sem/Org+Sem/Plc+N+Sg+Gen+PxSg2
resursa#hálddašeapmi+N+Sg+Gen+PxSg2
resursa#joavku+Sem/Group+Sem/Hum+N+Sg+Gen+PxSg2
resursa#olmmoš+Sem/Hum+N+Sg+Gen+PxSg2
resursa#rámma+N+Sg+Gen+PxSg2
resursa#skuvla+Sem/Org+N+Sg+Gen+PxSg2
resursa#vátni+N+Sg+Gen+PxSg2
resursa+N+Sg+Gen+PxSg2
resurssa#geavaheapmi+N+Sg+Gen+PxSg2
riddo#dorski+Sem/Ani+N+Sg+Gen+PxSg2
ruhta#bursa+N+Sg+Gen+PxSg2
rukta#bursa+N+Sg+Gen+PxSg2
ruonas#borsta+N+Sg+Gen+PxSg2
ruossa#suorsá+Sem/Ani+N+Sg+Gen+PxSg2
ruosta#suorsá+Sem/Ani+N+Sg+Gen+PxSg2
ránes#suorsá+Sem/Ani+N+Sg+Gen+PxSg2
seaidne#hirsa+N+Sg+Gen+PxSg2
seastin#bursa+N+Sg+Gen+PxSg2
seavdnjadin#vuodjin#gursa+N+Sg+Gen+PxSg2
sierra#gursa+N+Sg+Gen+PxSg2
sohka#beal#perspektiiva+N+Sg+Gen+PxSg2
stálu#bursa+N+Sg+Gen+PxSg2
stárre#dorski+Sem/Ani+N+Sg+Gen+PxSg2
suhkan#hirsa+N+Sg+Gen+PxSg2
suoidne#suorsi+Sem/Ani+N+Sg+Gen+PxSg2
suoidne#suorsá+Sem/Ani+N+Sg+Gen+PxSg2
suorsi+Sem/Ani+N+Sg+Gen+PxSg2
suorsá+Sem/Ani+N+Sg+Gen+PxSg2
ságge#jurssan+N+Sg+Gen+PxSg2
sáme#giel#gursa+N+Sg+Gen+PxSg2
sáme#giel#kursa+N+Sg+Gen+PxSg2
teoriija#gursa+N+Sg+Gen+PxSg2
universalisma+N+Sg+Gen+PxSg2
universiteahtta+Sem/Org+Build+N+Sg+Gen+PxSg2
universitehta#areála+Sem/Plc+N+Sg+Gen+PxSg2
universitehta#buohcce#viessu+Sem/Org+Build+N+Sg+Gen+PxSg2
universitehta#musea+Sem/Org+Build+N+Sg+Gen+PxSg2
universitehta#muséa+Sem/Org+Build+N+Sg+Gen+PxSg2
universitehta+Sem/Org+Build+N+Sg+Gen+PxSg2
universála#geniijaGen+Sem/Hum+N+Sg+Gen+PxSg2
vanhurskkisvuohta+N+Sg+Gen+PxSg2
variáhtor#gearsi+N+Sg+Gen+PxSg2
vealu#jursan#mašiidna+N+Sg+Gen+PxSg2
vearsa+N+Sg+Gen+PxSg2
vearstá+Sem/Org+Sem/Plc+N+Sg+Gen+PxSg2
vearsu+N+Sg+Gen+PxSg2
verstá+Sem/Org+Sem/Plc+N+Sg+Gen+PxSg2
versála+N+Sg+Gen+PxSg2
vilges#dorski+Sem/Ani+N+Sg+Gen+PxSg2
virge#resursa+N+Sg+Gen+PxSg2
vuobirs+Sem/Ani+N+Sg+Gen+PxSg2
vuorsu+Sem/Ani+N+Sg+Gen+PxSg2
vuoste#jursan+N+Sg+Gen+PxSg2
vuotna#dorski+Sem/Ani+N+Sg+Gen+PxSg2
vuođđo#gursa+N+Sg+Gen+PxSg2
vuođđo#kursa+N+Sg+Gen+PxSg2
váldo#persovdna+Sem/Hum+N+Sg+Gen+PxSg2
váldo#perspektiiva+N+Sg+Gen+PxSg2
válsa#jurssan+N+Sg+Gen+PxSg2
vársi+Sem/Ani+N+Sg+Gen+PxSg2
vársá+Sem/Ani+N+Sg+Gen+PxSg2
áhpe#dorske#áigodat+Sem/Time+N+Sg+Gen+PxSg2
álgo#gursa+N+Sg+Gen+PxSg2
čearsi+Sem/Hum+N+Sg+Gen+PxSg2
čirsa+N+Sg+Gen+PxSg2
čirsi+Sem/Hum+N+Sg+Gen+PxSg2
čoarve#gearsi+N+Sg+Gen+PxSg2
čáhppes#börsa+N+Sg+Gen+PxSg2
čállin#gursa+N+Sg+Gen+PxSg2
čállin#kursa+N+Sg+Gen+PxSg2
persovdna#pronomen+N+Sg+Gen+PxSg2
3-juvllat#sihkkel+N+Sg+Gen+PxSg2
Wackernagel-posišuvdna+N+Sg+Gen+PxSg2
orgga#áittardeaddji+N+Sg+Gen+PxSg2
siviláittardeaddji+N+Sg+Gen+PxSg2
Suoma#áittardeaddji+N+Sg+Gen+PxSg2
+N+Sg+Gen+PxSg2
nuortta#beal+N+Sg+Gen+PxSg2
nuortta#geaš+N+Sg+Gen+PxSg2
aborta+N+Sg+Gen+PxSg2
adhortatiiva+N+Sg+Gen+PxSg2
adreassa#koarta+N+Sg+Gen+PxSg2
advertiisa+N+Sg+Gen+PxSg2
afterski#party+N+Sg+Gen+PxSg2
agoarta#fálaladat#ávžžuhus+N+Sg+Gen+PxSg2
agoarta#váldi+Sem/Hum+N+Sg+Gen+PxSg2
agoarta+N+Sg+Gen+PxSg2
agrára#partiija+Sem/Org+N+Sg+Gen+PxSg2
alimus#fákta+Sem/Hum+N+Sg+Gen+PxSg2
alit#narti+N+Sg+Gen+PxSg2
alla#riekti+Sem/Org+Sem/Plc+N+Sg+Gen+PxSg2
allierta+Sem/Hum+N+Sg+Gen+PxSg2
aorta#uvssot+N+Sg+Gen+PxSg2
apartheid+N+Sg+Gen+PxSg2
apartheida+N+Sg+Gen+PxSg2
apporta#eaktu+N+Sg+Gen+PxSg2
apporta#klausula+N+Sg+Gen+PxSg2
apporta#opmodat+N+Sg+Gen+PxSg2
artefákta+N+Sg+Gen+PxSg2
artihkal+N+Sg+Gen+PxSg2
artikulašuvdna+N+Sg+Gen+PxSg2
artilleriija+Sem/Org+N+Sg+Gen+PxSg2
artillerista+Sem/Hum+N+Sg+Gen+PxSg2
artiskohkka+N+Sg+Gen+PxSg2
artista+Sem/Hum+N+Sg+Gen+PxSg2
artisteriija+N+Sg+Gen+PxSg2
artium#kursa+N+Sg+Gen+PxSg2
artium+N+Sg+Gen+PxSg2
artotehka+N+Sg+Gen+PxSg2
asto#áigge#barta+N+Sg+Gen+PxSg2
bargo#bárti+N+Sg+Gen+PxSg2
bargo#departemeanta+Sem/Org+Sem/Plc+N+Sg+Gen+PxSg2
barta#eaiggát+Sem/Hum+N+Sg+Gen+PxSg2
barta#guovlu+Sem/Plc+N+Sg+Gen+PxSg2
barta#gávpot+Sem/Plc+N+Sg+Gen+PxSg2
barta#sadji+N+Sg+Gen+PxSg2
barta+N+Sg+Gen+PxSg2
barttastallan+N+Sg+Gen+PxSg2
beachparty+N+Sg+Gen+PxSg2
bearaš#departemeanta+Sem/Org+Sem/Plc+N+Sg+Gen+PxSg2
bearttuš+N+Sg+Gen+PxSg2
beavde#ortnet+N+Sg+Gen+PxSg2
biebmo#departemeanta+Sem/Org+Sem/Plc+N+Sg+Gen+PxSg2
biergo#feartnus+N+Sg+Gen+PxSg2
bierta+N+Sg+Gen+PxSg2
bieža+N+Sg+Gen+PxSg2
biila#bárti+N+Sg+Gen+PxSg2
biras#gáhtten#departemeanta+Sem/Org+Sem/Plc+N+Sg+Gen+PxSg2
bivdo#goarta+N+Sg+Gen+PxSg2
boarti+N+Sg+Gen+PxSg2
boazo#doallo#kárta+N+Sg+Gen+PxSg2
boađus#raporta+N+Sg+Gen+PxSg2
bodne#skárta+N+Sg+Gen+PxSg2
boles#departemeanta+Sem/Org+Sem/Plc+N+Sg+Gen+PxSg2
borramuš#sorta+N+Sg+Gen+PxSg2
bortnis+N+Sg+Gen+PxSg2
bortá+N+Sg+Gen+PxSg2
buhtadan#ortnet+N+Sg+Gen+PxSg2
bákte#narti+N+Sg+Gen+PxSg2
bárti+N+Sg+Gen+PxSg2
bártnehuoš+Sem/Hum+N+Sg+Gen+PxSg2
bártneš#guovttos+N+Sg+Gen+PxSg2
bártnáš+Sem/Hum+N+Sg+Gen+PxSg2
báŋko#koarta+N+Sg+Gen+PxSg2
ceakko#kartotehka+N+Sg+Gen+PxSg2
charter+N+Sg+Gen+PxSg2
charter#johtolat+N+Sg+Gen+PxSg2
davve#nuorta+N+Sg+Gen+PxSg2
davve#nuorti+N+Sg+Gen+PxSg2
davvi+N+Sg+Gen+PxSg2
dearvvašvuođa#departemeanta+Sem/Org+Sem/Plc+N+Sg+Gen+PxSg2
dearvvašvuođa#departemeanta+Sem/Org+Sem/Plc+N+Sg+Gen+PxSg2
dehálašvuođa#ortnet+N+Sg+Gen+PxSg2
departemeanta#ráđđi+Sem/Org+N+Sg+Gen+PxSg2
departemeanta+Sem/Org+Sem/Plc+N+Sg+Gen+PxSg2
dikso#murtu+Sem/Ani+N+Sg+Gen+PxSg2
diksu#murtu+Sem/Ani+N+Sg+Gen+PxSg2
dissertašuvdna+N+Sg+Gen+PxSg2
doaibma#almmái#ortnet+N+Sg+Gen+PxSg2
doaibma#lobi#ortnet+N+Sg+Gen+PxSg2
doaibma#olmmái#ortnet+N+Sg+Gen+PxSg2
doaibma#ortnet+N+Sg+Gen+PxSg2
doarjja#konsearta+N+Sg+Gen+PxSg2
doarjja#ortnet+N+Sg+Gen+PxSg2
doarta+N+Sg+Gen+PxSg2
dolla#bárti+N+Sg+Gen+PxSg2
dorte#soadji+N+Sg+Gen+PxSg2
dorte+N+Sg+Gen+PxSg2
dutkan#departemeanta+Sem/Org+N+Sg+Gen+PxSg2
ealáhus#barta+N+Sg+Gen+PxSg2
eanan#doallo#departemeanta+Sem/Org+Sem/Plc+N+Sg+Gen+PxSg2
eanan#doallo#departemeanta+Sem/Org+Sem/Plc+N+Sg+Gen+PxSg2
earta#diellu+N+Sg+Gen+PxSg2
earta+N+Sg+Gen+PxSg2
earti+N+Sg+Gen+PxSg2
ekonomiija#ortnet+N+Sg+Gen+PxSg2
ekspearta#lávde#goddi+Sem/Org+N+Sg+Gen+PxSg2
ekspearta+Sem/Hum+N+Sg+Gen+PxSg2
eksporta+N+Sg+Gen+PxSg2
energiija#departemeanta+Sem/Org+Sem/Plc+N+Sg+Gen+PxSg2
erts#minerála+N+Sg+Gen+PxSg2
erttet#deahkki+N+Sg+Gen+PxSg2
erttet#dákti+N+Sg+Gen+PxSg2
erttet#sárgi+N+Sg+Gen+PxSg2
erttet+N+Sg+Gen+PxSg2
evalueren#raporta+N+Sg+Gen+PxSg2
falástallan#reporttar+N+Sg+Gen+PxSg2
fanas#earre#ortnet+N+Sg+Gen+PxSg2
feartnus+N+Sg+Gen+PxSg2
feodála#ortnet+N+Sg+Gen+PxSg2
fertenvuohta+N+Sg+Gen+PxSg2
fiertu+Wthr+N+Sg+Gen+PxSg2
fokus#partisipánta+N+Sg+Gen+PxSg2
friddja#suohkan#ortnet+N+Sg+Gen+PxSg2
fuolahus#departemeanta+Sem/Org+N+Sg+Gen+PxSg2
fáddá#partisipánta+Sem/Hum+N+Sg+Gen+PxSg2
fága#departemeanta+Sem/Org+N+Sg+Gen+PxSg2
fárta+N+Sg+Gen+PxSg2
fásta#doavtter#ortnet+N+Sg+Gen+PxSg2
gahčan#partihkal+N+Sg+Gen+PxSg2
gartneriija+Sem/Org+N+Sg+Gen+PxSg2
gaska#goartil+N+Sg+Gen+PxSg2
gehppes#jogurta+N+Sg+Gen+PxSg2
gielda#departemeanta+Sem/Org+N+Sg+Gen+PxSg2
girdin#goarta+N+Sg+Gen+PxSg2
gireren#koarta+N+Sg+Gen+PxSg2
kredihtta#koarta+N+Sg+Gen+PxSg2
girko#departemeanta+Sem/Org+N+Sg+Gen+PxSg2
girtno+N+Sg+Gen+PxSg2
goarta#haddi+N+Sg+Gen+PxSg2
goarta#máksu+N+Sg+Gen+PxSg2
goarta#stohkka+N+Sg+Gen+PxSg2
goarta+N+Sg+Gen+PxSg2
goartil+N+Sg+Gen+PxSg2
goarto#loddi+Sem/Hum+Sem/Ani+N+Sg+Gen+PxSg2
goartu+N+Sg+Gen+PxSg2
golle#irta+N+Sg+Gen+PxSg2
golle#narti+N+Sg+Gen+PxSg2
gorta+N+Sg+Gen+PxSg2
guolbba#narti+N+Sg+Gen+PxSg2
guolle#goarta+N+Sg+Gen+PxSg2
guolástan#koarta+N+Sg+Gen+PxSg2
guolástus#departemeanta+Sem/Org+N+Sg+Gen+PxSg2
guorti+Sem/Ani+N+Sg+Gen+PxSg2
guovlo#departemeanta+Sem/Org+N+Sg+Gen+PxSg2
guođohan#barta+N+Sg+Gen+PxSg2
guođoheaddji#barta+N+Sg+Gen+PxSg2
gurte#njárra+N+Sg+Gen+PxSg2
gurti+N+Sg+Gen+PxSg2
gurtádat+N+Sg+Gen+PxSg2
gálvo#kartotehka+N+Sg+Gen+PxSg2
gárta+N+Sg+Gen+PxSg2
gártnit+N+Sg+Gen+PxSg2
gárttadat+N+Sg+Gen+PxSg2
gártton#liidni+N+Sg+Gen+PxSg2
gártá+N+Sg+Gen+PxSg2
gávpe#departemeanta+Sem/Org+N+Sg+Gen+PxSg2
gávpot#poarta+N+Sg+Gen+PxSg2
hearta#málli+N+Sg+Gen+PxSg2
hearta#vizar+Sem/Ani+N+Sg+Gen+PxSg2
hearta+N+Sg+Gen+PxSg2
heartta#goŋge+N+Sg+Gen+PxSg2
hertnet+N+Sg+Gen+PxSg2
herttot+Sem/Hum+N+Sg+Gen+PxSg2
hilgun#fanas#ortnet+N+Sg+Gen+PxSg2
hilgun#ortnet+N+Sg+Gen+PxSg2
horti+Sem/Hum+Sem/Ani+N+Sg+Gen+PxSg2
house#party+N+Sg+Gen+PxSg2
hurtti#ruvtto+N+Sg+Gen+PxSg2
hurttiruvtta+N+Sg+Gen+PxSg2
hádja#hearta+N+Sg+Gen+PxSg2
hálddahus#departemeanta+Sem/Org+N+Sg+Gen+PxSg2
hálddahus#ortnet+N+Sg+Gen+PxSg2
identifikašuvdna#goarta+N+Sg+Gen+PxSg2
ieš#stivren#ortnet+N+Sg+Gen+PxSg2
ihto#narti+N+Sg+Gen+PxSg2
importa#suodjaleapmi+N+Sg+Gen+PxSg2
importa+N+Sg+Gen+PxSg2
industriija#departemeanta+N+Sg+Gen+PxSg2
inertiála#systema+N+Sg+Gen+PxSg2
ivdne#kárta+N+Sg+Gen+PxSg2
jahke#raporta+N+Sg+Gen+PxSg2
jahkodat#goarta+N+Sg+Gen+PxSg2
jassa#narti+N+Sg+Gen+PxSg2
jeagge#narti+N+Sg+Gen+PxSg2
jearta+N+Sg+Gen+PxSg2
jienastan#ortnet+N+Sg+Gen+PxSg2
joavdo#barta+N+Sg+Gen+PxSg2
jogurta+N+Sg+Gen+PxSg2
johtalus#departemeanta+Sem/Org+N+Sg+Gen+PxSg2
johtu+N+Sg+Gen+PxSg2
jorta#mora+Sem/Hum+N+Sg+Gen+PxSg2
jorta#movra+Sem/Hum+N+Sg+Gen+PxSg2
jortta#mora+Sem/Hum+N+Sg+Gen+PxSg2
jortta#movra+Sem/Hum+N+Sg+Gen+PxSg2
jortta+Sem/Hum+N+Sg+Gen+PxSg2
juhkan#jogurta+N+Sg+Gen+PxSg2
juoigan#konsearta+N+Sg+Gen+PxSg2
juovla#goarta+N+Sg+Gen+PxSg2
juovla#koarta+N+Sg+Gen+PxSg2
jurta+Sem/Hum+N+Sg+Gen+PxSg2
justiisa#departemeanta+Sem/Org+N+Sg+Gen+PxSg2
kader#partiija+Sem/Org+N+Sg+Gen+PxSg2
kartealla+N+Sg+Gen+PxSg2
kartográmma+N+Sg+Gen+PxSg2
kartotehka+N+Sg+Gen+PxSg2
kartoŋga+N+Sg+Gen+PxSg2
kirtno+N+Sg+Gen+PxSg2
klaver#partituvra+N+Sg+Gen+PxSg2
koališun#partiija+Sem/Org+N+Sg+Gen+PxSg2
koarta#stohkka+N+Sg+Gen+PxSg2
koarta+N+Sg+Gen+PxSg2
koartil+N+Sg+Gen+PxSg2
kommeanta#partihkal+N+Sg+Gen+PxSg2
kommeanta#partihkkal+N+Sg+Gen+PxSg2
konsearta+N+Sg+Gen+PxSg2
konto#koarta+N+Sg+Gen+PxSg2
konverter+N+Sg+Gen+PxSg2
korta+N+Sg+Gen+PxSg2
kultur#departemeanta+Sem/Org+N+Sg+Gen+PxSg2
kvarteahtta+Sem/Org+N+Sg+Gen+PxSg2
kvarteara#systema+N+Sg+Gen+PxSg2
kvartála+Sem/Time+N+Sg+Gen+PxSg2
kvárta+Sem/Time+N+Sg+Gen+PxSg2
kárta#doaimmahat+Sem/Org+N+Sg+Gen+PxSg2
kárta#fierbmi+N+Sg+Gen+PxSg2
kárta#govva+N+Sg+Gen+PxSg2
kárta#teknologiija+N+Sg+Gen+PxSg2
kárta#čoakkáldat+N+Sg+Gen+PxSg2
kárta+N+Sg+Gen+PxSg2
kárten#skovvi+N+Sg+Gen+PxSg2
kárten+N+Sg+Gen+PxSg2
kártá+N+Sg+Gen+PxSg2
lakta#partihkal+N+Sg+Gen+PxSg2
lakta#partihkkal+N+Sg+Gen+PxSg2
loahppa#raporta+N+Sg+Gen+PxSg2
lobihisvuođa#árta+N+Sg+Gen+PxSg2
lohkan#kvárta+Sem/Time+N+Sg+Gen+PxSg2
lohkan#ortnet+N+Sg+Gen+PxSg2
lohko#agoarta+N+Sg+Gen+PxSg2
láhtto#gárta+N+Sg+Gen+PxSg2
láskut#kartotehka+N+Sg+Gen+PxSg2
lávdo#gárta+N+Sg+Gen+PxSg2
martyra+N+Sg+Gen+PxSg2
mccarthyisma+N+Sg+Gen+PxSg2
miekta#narti+N+Sg+Gen+PxSg2
mirko#urttas+N+Sg+Gen+PxSg2
mortu+Sem/Ani+N+Sg+Gen+PxSg2
muito#konsearta+N+Sg+Gen+PxSg2
muohta#narti+N+Sg+Gen+PxSg2
muortu+N+Sg+Gen+PxSg2
murtu+Sem/Ani+N+Sg+Gen+PxSg2
má#ilmmi#gárta+N+Sg+Gen+PxSg2
máhtto#departemeanta+Sem/Org+Sem/Plc+N+Sg+Gen+PxSg2
mátta#nuorti+N+Sg+Gen+PxSg2
narte#šaddu+N+Sg+Gen+PxSg2
njirttastat+N+Sg+Gen+PxSg2
njuolggo#sátne#ortnet+N+Sg+Gen+PxSg2
nuorta#biegga+Wthr+N+Sg+Gen+PxSg2
nuorta#cihci+Sem/Ani+N+Sg+Gen+PxSg2
nuorta#davve#biegga+Wthr+N+Sg+Gen+PxSg2
nuorta#davvi+N+Sg+Gen+PxSg2
nuorta#eana+Sem/Plc+N+Sg+Gen+PxSg2
nuorta#geaidnu+N+Sg+Gen+PxSg2
nuorta#gáiskkit+N+Sg+Gen+PxSg2
nuorta#lulli+N+Sg+Gen+PxSg2
nuorta#luládat+Wthr+N+Sg+Gen+PxSg2
nuorta#riika+Sem/Plc+Sem/Org+N+Sg+Gen+PxSg2
nuorta#siida+Sem/Org+Sem/Plc+N+Sg+Gen+PxSg2
nuorta#sápmelaš+Sem/Hum+N+Sg+Gen+PxSg2
nuorta#sápmiG+N+Sg+Gen+PxSg2
nuorta+N+Sg+Gen+PxSg2
nuortalaš#giella+N+Sg+Gen+PxSg2
nuortalaš+Sem/Hum+N+Sg+Gen+PxSg2
nuorti+N+Sg+Gen+PxSg2
nuortta#bealle+N+Sg+Gen+PxSg2
nuortta#bealli+N+Sg+Gen+PxSg2
nuortta#geahči+N+Sg+Gen+PxSg2
nuorttadat+Wthr+N+Sg+Gen+PxSg2
nuorttut+Sem/Hum+N+Sg+Gen+PxSg2
nuortu+Wthr+N+Sg+Gen+PxSg2
náste#narti+N+Sg+Gen+PxSg2
oaggun#goarta+N+Sg+Gen+PxSg2
oahpahus#departemeanta+Sem/Org+Sem/Plc+N+Sg+Gen+PxSg2
oahpistan#gárta+N+Sg+Gen+PxSg2
oaive#árta+N+Sg+Gen+PxSg2
oktii#ortnet+N+Sg+Gen+PxSg2
olgo#riika#departemeanta+Sem/Org+Sem/Plc+N+Sg+Gen+PxSg2
opportunisma+N+Sg+Gen+PxSg2
opportunisteahtta+N+Sg+Gen+PxSg2
opposišun#partiija+Sem/Org+N+Sg+Gen+PxSg2
orbbeš#goartil+N+Sg+Gen+PxSg2
ortnegis#doallan+N+Sg+Gen+PxSg2
ortnet#lohku+N+Sg+Gen+PxSg2
ortnet#njuolggadus+N+Sg+Gen+PxSg2
ortnet#vuorru+N+Sg+Gen+PxSg2
ortnet#váldi+Sem/Org+N+Sg+Gen+PxSg2
ortnet+N+Sg+Gen+PxSg2
ortnetvuohta+N+Sg+Gen+PxSg2
ortografiija+N+Sg+Gen+PxSg2
ortográfa+Sem/Hum+N+Sg+Gen+PxSg2
ortopediija+N+Sg+Gen+PxSg2
partalaš+Sem/Hum+N+Sg+Gen+PxSg2
partihkal+N+Sg+Gen+PxSg2
partiija+Sem/Org+N+Sg+Gen+PxSg2
partikularisma+N+Sg+Gen+PxSg2
partisihppa+N+Sg+Gen+PxSg2
partisihpála+N+Sg+Gen+PxSg2
partisipánta+Sem/Hum+N+Sg+Gen+PxSg2
partitiiva+N+Sg+Gen+PxSg2
partituvra+N+Sg+Gen+PxSg2
party+N+Sg+Gen+PxSg2
party#joavku+Sem/Group+Sem/Hum+N+Sg+Gen+PxSg2
penšun#ortnet+N+Sg+Gen+PxSg2
pizza#sorta+N+Sg+Gen+PxSg2
poarta+N+Sg+Gen+PxSg2
politiija#departemeanta+Sem/Org+Sem/Plc+N+Sg+Gen+PxSg2
porto+N+Sg+Gen+PxSg2
portreahtta+N+Sg+Gen+PxSg2
portála+N+Sg+Gen+PxSg2
prošeakta#raporta+N+Sg+Gen+PxSg2
psoriasis#artritt+N+Sg+Gen+PxSg2
puberteahtta+N+Sg+Gen+PxSg2
pubertehta+N+Sg+Gen+PxSg2
rabáhtta#ortnet+N+Sg+Gen+PxSg2
raporta#hápmi+N+Sg+Gen+PxSg2
raporta+N+Sg+Gen+PxSg2
raporta+N+Sg+Gen+PxSg2
raportevra+Sem/Hum+N+Sg+Gen+PxSg2
rave#party+N+Sg+Gen+PxSg2
regiovdna#departemeanta+Sem/Org+Sem/Plc+N+Sg+Gen+PxSg2
registtar#goarta+N+Sg+Gen+PxSg2
repertoára+N+Sg+Gen+PxSg2
reportár+Sem/Hum+N+Sg+Gen+PxSg2
reportáša+N+Sg+Gen+PxSg2
riddo#departemeanta+Sem/Org+Sem/Plc+N+Sg+Gen+PxSg2
riekte#ortnet+N+Sg+Gen+PxSg2
riikka#beaive#ortnet+N+Sg+Gen+PxSg2
ruhta#koarta+N+Sg+Gen+PxSg2
rádjo#kartotehka+N+Sg+Gen+PxSg2
ráhpe#ortnet+N+Sg+Gen+PxSg2
rájus#kartotehka+N+Sg+Gen+PxSg2
sarti+Sem/Hum+Sem/Ani+N+Sg+Gen+PxSg2
searvadahttin#departemeanta+Sem/Org+Sem/Plc+N+Sg+Gen+PxSg2
shortsat+N+Sg+Gen+PxSg2
sis#departemeanta+N+Sg+Gen+PxSg2
sisa#máksin#koarta+N+Sg+Gen+PxSg2
skerttet+N+Sg+Gen+PxSg2
skirttet+N+Sg+Gen+PxSg2
skuvla#astto#áigge#ortnet+N+Sg+Gen+PxSg2
skárta#gatna+N+Sg+Gen+PxSg2
skárta+N+Sg+Gen+PxSg2
smarti+N+Sg+Gen+PxSg2
smartá+N+Sg+Gen+PxSg2
smuortu+N+Sg+Gen+PxSg2
smurta+N+Sg+Gen+PxSg2
smurti+N+Sg+Gen+PxSg2
smurtu+N+Sg+Gen+PxSg2
snurtu+N+Sg+Gen+PxSg2
snárttal+Sem/Ani+N+Sg+Gen+PxSg2
soarta+N+Sg+Gen+PxSg2
solo#artista+Sem/Hum+N+Sg+Gen+PxSg2
sorta+N+Sg+Gen+PxSg2
sortimeanta+N+Sg+Gen+PxSg2
sorttat+N+Sg+Gen+PxSg2
sosialista#partiija+Sem/Org+N+Sg+Gen+PxSg2
sosiála#departemeanta+Sem/Org+Sem/Plc+N+Sg+Gen+PxSg2
spierta#čáhput+Sem/Ani+N+Sg+Gen+PxSg2
sportealla+N+Sg+Gen+PxSg2
spárto#cuoppu+Sem/Ani+N+Sg+Gen+PxSg2
spárto#jeagil+N+Sg+Gen+PxSg2
spártu+N+Sg+Gen+PxSg2
steampalastin#koarta+N+Sg+Gen+PxSg2
stohpo#ortnet+N+Sg+Gen+PxSg2
stuora#herttot#váldi+Sem/Org+N+Sg+Gen+PxSg2
stárra#murtu+N+Sg+Gen+PxSg2
stárta+N+Sg+Gen+PxSg2
suodjalus#departemeanta+Sem/Org+Sem/Plc+N+Sg+Gen+PxSg2
suorti+Sem/Ani+N+Sg+Gen+PxSg2
suovva#barta+N+Sg+Gen+PxSg2
sártnodeapmi+N+Sg+Gen+PxSg2
sátne#artihkal+N+Sg+Gen+PxSg2
sátne#ortnet+N+Sg+Gen+PxSg2
sátne#ártihkal+N+Sg+Gen+PxSg2
tekstiila#konverteren+N+Sg+Gen+PxSg2
temá#kárta+N+Sg+Gen+PxSg2
tertieara#ealáhus+N+Sg+Gen+PxSg2
tertieara#systema+N+Sg+Gen+PxSg2
tertiála+N+Sg+Gen+PxSg2
trainee#ortnet+N+Sg+Gen+PxSg2
turista#barta+N+Sg+Gen+PxSg2
turtel#duvvá+Sem/Hum+Sem/Ani+N+Sg+Gen+PxSg2
turtil#duvvá+Sem/Hum+Sem/Ani+N+Sg+Gen+PxSg2
udmurta+Sem/Hum+N+Sg+Gen+PxSg2
urta+N+Sg+Gen+PxSg2
urttas+N+Sg+Gen+PxSg2
valljivuođa#ortnet+N+Sg+Gen+PxSg2
vearro#goarta+N+Sg+Gen+PxSg2
vearro#koarta+N+Sg+Gen+PxSg2
vearro#martihkkal+N+Sg+Gen+PxSg2
vearta+N+Sg+Gen+PxSg2
viertu+Wthr+N+Sg+Gen+PxSg2
vuodjen#koarta+N+Sg+Gen+PxSg2
vuodjin#goarta+N+Sg+Gen+PxSg2
vuodjin#koarta+N+Sg+Gen+PxSg2
vuoiŋŋaid#vuortnuheaddji+N+Sg+Gen+PxSg2
vuortnis+N+Sg+Gen+PxSg2
vuortnus+N+Sg+Gen+PxSg2
vuosku#muortu+Sem/Ani+N+Sg+Gen+PxSg2
váidalan#ortnet+N+Sg+Gen+PxSg2
váldo#árta+N+Sg+Gen+PxSg2
válga#koarta+N+Sg+Gen+PxSg2
yoghurt+N+Sg+Gen+PxSg2
yurta#konsearta+N+Sg+Gen+PxSg2
yurta+N+Sg+Gen+PxSg2
áhpásnuvvan#gárta+N+Sg+Gen+PxSg2
áige#ortnet#arkiiva+Sem/Org+Sem/Plc+N+Sg+Gen+PxSg2
áigodat#goarta+N+Sg+Gen+PxSg2
áigodat#raporta+N+Sg+Gen+PxSg2
ája#narti+N+Sg+Gen+PxSg2
álggalaš#partihkal+N+Sg+Gen+PxSg2
árta+N+Sg+Gen+PxSg2
ártna#hávdi+N+Sg+Gen+PxSg2
ártnot+Sem/Hum+N+Sg+Gen+PxSg2
árvo#ortnet+N+Sg+Gen+PxSg2
árvvoštallan#raporta+N+Sg+Gen+PxSg2
č.ortnet+N+Sg+Gen+PxSg2
šattos#jogurta+N+Sg+Gen+PxSg2
čendis#party+N+Sg+Gen+PxSg2
čeŋkkeš#goartil+N+Sg+Gen+PxSg2
čiegus#koarta+N+Sg+Gen+PxSg2
šiertá+N+Sg+Gen+PxSg2
čižže#spártu+N+Sg+Gen+PxSg2
čoahkkin#ortnet+N+Sg+Gen+PxSg2
čorgen#ortnet+N+Sg+Gen+PxSg2
čuolbma#narti+N+Sg+Gen+PxSg2
čuozáhat#partisipánta+N+Sg+Gen+PxSg2
čurte#buvssat+N+Sg+Gen+PxSg2
čurti+N+Sg+Gen+PxSg2
čuvde#goartil+N+Sg+Gen+PxSg2
čálgo#ortnet+N+Sg+Gen+PxSg2
čoarvet#beal+N+Sg+Gen+PxSg2
čoarve#beal+N+Sg+Gen+PxSg2
sihkkarvuođa#beal+N+Sg+Gen+PxSg2
addalan#vuoigatvuohta+N+Sg+Gen+PxSg2
alla#čoarvi+Sem/Ani+N+Sg+Gen+PxSg2
allodat#sodju+N+Sg+Gen+PxSg2
almmi#seasan+N+Sg+Gen+PxSg2
arva+N+Sg+Gen+PxSg2
arve#balva+N+Sg+Gen+PxSg2
arve#bivttas+N+Sg+Gen+PxSg2
arve#bolas+N+Sg+Gen+PxSg2
arve#dálki+Wthr+N+Sg+Gen+PxSg2
arve#dávge#luossa+Sem/Ani+N+Sg+Gen+PxSg2
arve#dávgi+N+Sg+Gen+PxSg2
arve#mearri+N+Sg+Gen+PxSg2
arve#oakti+N+Sg+Gen+PxSg2
arve#readdju+N+Sg+Gen+PxSg2
arve#suodji+N+Sg+Gen+PxSg2
arve#vuovdi+Sem/Plc+N+Sg+Gen+PxSg2
arve#čalbmi+N+Sg+Gen+PxSg2
arve#šoaladat+N+Sg+Gen+PxSg2
arve#šoaláhat+Wthr+N+Sg+Gen+PxSg2
arve#čáhci+N+Sg+Gen+PxSg2
arvi+Wthr+N+Sg+Gen+PxSg2
arvu+N+Sg+Gen+PxSg2
arvvosmahttojupmi+N+Sg+Gen+PxSg2
arvvosmuhttin+N+Sg+Gen+PxSg2
asttáhat#čoarvi+Sem/Ani+N+Sg+Gen+PxSg2
bajit#árvvoštan#riekti+Sem/Org+Sem/Plc+N+Sg+Gen+PxSg2
bargo#dearvvašvuohta+N+Sg+Gen+PxSg2
bargo#dearvvašvuođa#doavttir+Sem/Hum+N+Sg+Gen+PxSg2
bargo#dearvvašvuođa#láhka+N+Sg+Gen+PxSg2
bargo#dorvvolašvuohta+N+Sg+Gen+PxSg2
bargo#servodat+Sem/Org+N+Sg+Gen+PxSg2
bargo#servvodat+Sem/Org+N+Sg+Gen+PxSg2
bargo#árvvoštallan+N+Sg+Gen+PxSg2
beallje#dorve+N+Sg+Gen+PxSg2
beallje#goarvi+N+Sg+Gen+PxSg2
beasse#nárvi+N+Sg+Gen+PxSg2
bidjalan#doarvi+N+Sg+Gen+PxSg2
biegga#nárvi+N+Sg+Gen+PxSg2
biegga#skirvvan+N+Sg+Gen+PxSg2
biepmus#árvu+N+Sg+Gen+PxSg2
bierfe#čoarvi+Sem/Ani+N+Sg+Gen+PxSg2
biika#čoarvi+Sem/Ani+N+Sg+Gen+PxSg2
birze#árvu+N+Sg+Gen+PxSg2
boahto#árvu+N+Sg+Gen+PxSg2
boazo#doarvi+N+Sg+Gen+PxSg2
boađus#árvvoštallan+N+Sg+Gen+PxSg2
borgárvuohta+N+Sg+Gen+PxSg2
buhtadus#árvvošteapmi+N+Sg+Gen+PxSg2
buiko#čoarvi+Sem/Ani+N+Sg+Gen+PxSg2
buná#gorvvá+N+Sg+Gen+PxSg2
buná#gorvá+N+Sg+Gen+PxSg2
burvánnja+N+Sg+Gen+PxSg2
buvttadan#árvu+N+Sg+Gen+PxSg2
bákte#goarvi+N+Sg+Gen+PxSg2
bárvi+N+Sg+Gen+PxSg2
báza#árvu+N+Sg+Gen+PxSg2
bázahus#árvu+N+Sg+Gen+PxSg2
báđa#čoarvi+Sem/Ani+N+Sg+Gen+PxSg2
ceakko#čoarvi+Sem/Ani+N+Sg+Gen+PxSg2
darvi+N+Sg+Gen+PxSg2
darvánaddan#rássi+N+Sg+Gen+PxSg2
darvánahkes#báddi+N+Sg+Gen+PxSg2
darvánahkes#rássi+N+Sg+Gen+PxSg2
deadja#serviisa+N+Sg+Gen+PxSg2
dearvahat+N+Sg+Gen+PxSg2
dearvuohta+N+Sg+Gen+PxSg2
dearvvahan#sánit+N+Sg+Gen+PxSg2
dearvvahan#sárdni+N+Sg+Gen+PxSg2
dearvvašvuođa#departemeanta+Sem/Org+Sem/Plc+N+Sg+Gen+PxSg2
dearvvasvuođa#dilli+N+Sg+Gen+PxSg2
dearvvasvuođa#guovddáš+Sem/Org+Sem/Plc+N+Sg+Gen+PxSg2
dearvvašvuohta+N+Sg+Gen+PxSg2
dearvvašvuođa#bargi+Sem/Hum+N+Sg+Gen+PxSg2
dearvvašvuođa#bearrái#geahčču+N+Sg+Gen+PxSg2
dearvvašvuođa#bálvalus+N+Sg+Gen+PxSg2
dearvvašvuođa#departemeanta+Sem/Org+Sem/Plc+N+Sg+Gen+PxSg2
dearvvašvuođa#dikšu+N+Sg+Gen+PxSg2
dearvvašvuođa#dilli+N+Sg+Gen+PxSg2
dearvvašvuođa#divššár+Sem/Hum+N+Sg+Gen+PxSg2
dearvvašvuođa#doaibma+N+Sg+Gen+PxSg2
dearvvašvuođa#dutkan+N+Sg+Gen+PxSg2
dearvvašvuođa#dállu+Build+N+Sg+Gen+PxSg2
dearvvašvuođa#dárkkástus+N+Sg+Gen+PxSg2
dearvvašvuođa#fuolahus+N+Sg+Gen+PxSg2
dearvvašvuođa#fága+N+Sg+Gen+PxSg2
dearvvašvuođa#guovddáš+Sem/Org+Sem/Plc+N+Sg+Gen+PxSg2
dearvvašvuođa#institušuvdna+Sem/Org+N+Sg+Gen+PxSg2
dearvvašvuođa#iskkadeapmi+N+Sg+Gen+PxSg2
dearvvašvuođa#láhka+N+Sg+Gen+PxSg2
dearvvašvuođa#ministtar+Sem/Hum+N+Sg+Gen+PxSg2
dearvvašvuođa#oahppa+N+Sg+Gen+PxSg2
dearvvašvuođa#organisašuvdna+Sem/Org+N+Sg+Gen+PxSg2
dearvvašvuođa#prošeakta+N+Sg+Gen+PxSg2
dearvvašvuođa#registtar#láhka+N+Sg+Gen+PxSg2
dearvvašvuođa#stašuvdna+Build+N+Sg+Gen+PxSg2
dearvvašvuođa#suorgi+N+Sg+Gen+PxSg2
dearvvašvuođa#veahkki+Sem/Hum+N+Sg+Gen+PxSg2
dearvvuohta#mállásat+N+Sg+Gen+PxSg2
dearvvuohta#sárdni+N+Sg+Gen+PxSg2
dearvvuohta+N+Sg+Gen+PxSg2
diehto#áŋgirvuohta+N+Sg+Gen+PxSg2
doarjja#čuorvun+N+Sg+Gen+PxSg2
doarjja#čuorvvus+N+Sg+Gen+PxSg2
doarvi+N+Sg+Gen+PxSg2
dorve+N+Sg+Gen+PxSg2
dorvo#boagán+N+Sg+Gen+PxSg2
dorvo#báiki+Sem/Plc+N+Sg+Gen+PxSg2
dorvo#fierpmádat+N+Sg+Gen+PxSg2
dorvo#fákta+Sem/Hum+N+Sg+Gen+PxSg2
dorvo#geaidnu+N+Sg+Gen+PxSg2
dorvo#geallir+N+Sg+Gen+PxSg2
dorvo#rádju+N+Sg+Gen+PxSg2
dorvo#vuorká+N+Sg+Gen+PxSg2
dorvu+N+Sg+Gen+PxSg2
dorvvolašvuohta+N+Sg+Gen+PxSg2
dorvvuhisvuohta+N+Sg+Gen+PxSg2
dovdo#nearva+N+Sg+Gen+PxSg2
duhtodat#árvo#operáhtor+N+Sg+Gen+PxSg2
duođaštus#árvvoštallan+N+Sg+Gen+PxSg2
durvát+N+Sg+Gen+PxSg2
dáhkádus#searvi+Sem/Org+N+Sg+Gen+PxSg2
dáhkádus#árvu+N+Sg+Gen+PxSg2
dáidda#searvi+Sem/Org+N+Sg+Gen+PxSg2
dákte#herven+N+Sg+Gen+PxSg2
dálá#árvo#vuohki+N+Sg+Gen+PxSg2
dálá#árvu+N+Sg+Gen+PxSg2
dárbo#árvvoštallan+N+Sg+Gen+PxSg2
dásse#árvo#bargu+N+Sg+Gen+PxSg2
dásse#árvo#bálkkašupmi+N+Sg+Gen+PxSg2
dásse#árvo#doaibma#plána+N+Sg+Gen+PxSg2
dásse#árvo#doaibma+N+Sg+Gen+PxSg2
dásse#árvo#láhka+N+Sg+Gen+PxSg2
dásse#árvo#lávde#goddi+Sem/Org+N+Sg+Gen+PxSg2
dásse#árvo#perspektiiva+N+Sg+Gen+PxSg2
dásse#árvo#plána+N+Sg+Gen+PxSg2
dásse#árvo#politihkka+N+Sg+Gen+PxSg2
dásse#árvo#áittardeaddji+Sem/Hum+N+Sg+Gen+PxSg2
dásse#árvu+N+Sg+Gen+PxSg2
eahpe#dorvu+N+Sg+Gen+PxSg2
eahpe#sihkarvuohta+N+Sg+Gen+PxSg2
eahpe#sihkarvuohta+N+Sg+Gen+PxSg2
ealjárvuohta+N+Sg+Gen+PxSg2
ealán#servodat+Sem/Org+N+Sg+Gen+PxSg2
ealán#servvodat+Sem/Org+N+Sg+Gen+PxSg2
eana#doallo#searvi+Sem/Org+N+Sg+Gen+PxSg2
eana#searve#goddi+Sem/Org+N+Sg+Gen+PxSg2
earro#dearvvuođat+N+Sg+Gen+PxSg2
ekvivaleansa#árvu+N+Sg+Gen+PxSg2
fagge#čoarvi+Sem/Ani+N+Sg+Gen+PxSg2
faláštallan#searvi+Sem/Org+N+Sg+Gen+PxSg2
fidno#dearvvašvuođa#bálvalus+N+Sg+Gen+PxSg2
fiervá#buvri+N+Sg+Gen+PxSg2
fiervá#guovlu+Sem/Plc+N+Sg+Gen+PxSg2
fiervá#hirsa+N+Sg+Gen+PxSg2
fiervá#viroš+Sem/Ani+N+Sg+Gen+PxSg2
fiervá#vuođđu+N+Sg+Gen+PxSg2
fiervá#čáhci+N+Sg+Gen+PxSg2
fiervá+Sem/Plc+Sem/Time+N+Sg+Gen+PxSg2
finju#čoarvi+Sem/Ani+N+Sg+Gen+PxSg2
fitnodat#dearvvašvuođa#fuolahus+N+Sg+Gen+PxSg2
fága#searvi+Sem/Org+N+Sg+Gen+PxSg2
garvin#luodda+N+Sg+Gen+PxSg2
garvin#njuolla+N+Sg+Gen+PxSg2
garvin#rádji+N+Sg+Gen+PxSg2
garvva#sátni+N+Sg+Gen+PxSg2
gaska#fiervá+Sem/Time+N+Sg+Gen+PxSg2
gaska#árvu+N+Sg+Gen+PxSg2
gavre#čoarvi+Sem/Ani+N+Sg+Gen+PxSg2
gavvaris#čoarvi+Sem/Ani+N+Sg+Gen+PxSg2
geaidno#searvi+Sem/Org+N+Sg+Gen+PxSg2
geaidno#árvvošteapmi+N+Sg+Gen+PxSg2
gealle#goarvi+N+Sg+Gen+PxSg2
gealle#goarvvit+N+Sg+Gen+PxSg2
gearddos#čoarvi+Sem/Ani+N+Sg+Gen+PxSg2
geavahan#sihkkarvuohta+N+Sg+Gen+PxSg2
giehta#gárvu+N+Sg+Gen+PxSg2
gieldda#dearvvašvuođa#bálvalus#láhka+N+Sg+Gen+PxSg2
gili#searvi+Sem/Org+N+Sg+Gen+PxSg2
girdin#searvi+Sem/Org+N+Sg+Gen+PxSg2
goarka#goarvvet+N+Sg+Gen+PxSg2
goarrun#searvi+Sem/Org+N+Sg+Gen+PxSg2
goarve#skálvi+N+Sg+Gen+PxSg2
goarvi+N+Sg+Gen+PxSg2
goarvvet#nállu+N+Sg+Gen+PxSg2
goarvvet+N+Sg+Gen+PxSg2
gobmaras#čoarvi+Sem/Ani+N+Sg+Gen+PxSg2
godde#sarvvis+Sem/Ani+N+Sg+Gen+PxSg2
golahan#servodat+Sem/Org+N+Sg+Gen+PxSg2
gollo#árvu+N+Sg+Gen+PxSg2
gollo#árvvuštallan+N+Sg+Gen+PxSg2
gudne#áŋgirvuohta+N+Sg+Gen+PxSg2
gullan#dorve+N+Sg+Gen+PxSg2
gullu#nearva+N+Sg+Gen+PxSg2
guorvil+Sem/Plc+N+Sg+Gen+PxSg2
guovddáš#nearva#fierbmi+N+Sg+Gen+PxSg2
gurvi+Sem/Hum+N+Sg+Gen+PxSg2
gurvvon+Sem/Hum+N+Sg+Gen+PxSg2
gádde#skirvi+N+Sg+Gen+PxSg2
gálja#čoarvi+Sem/Ani+N+Sg+Gen+PxSg2
gálvo#rádjo#árvvoštallan+N+Sg+Gen+PxSg2
gárvenat+N+Sg+Gen+PxSg2
gárvi+N+Sg+Gen+PxSg2
gárvu+N+Sg+Gen+PxSg2
gárvves#čanas+N+Sg+Gen+PxSg2
gávpe#searvvuš#dovddaldat+N+Sg+Gen+PxSg2
gávpejas#searvi+Sem/Org+N+Sg+Gen+PxSg2
hearge#doarvi+N+Sg+Gen+PxSg2
hearva#biras#báddi+N+Sg+Gen+PxSg2
hearva#báddi+N+Sg+Gen+PxSg2
hearva#bággi+N+Sg+Gen+PxSg2
hearva#cuozza+N+Sg+Gen+PxSg2
hearva#dahkki+Sem/Hum+N+Sg+Gen+PxSg2
hearva#fáhcca+N+Sg+Gen+PxSg2
hearva#geađgi+N+Sg+Gen+PxSg2
hearva#lieđđi+N+Sg+Gen+PxSg2
hearva#rássi+N+Sg+Gen+PxSg2
hearva#čoarvi+N+Sg+Gen+PxSg2
hearva#čuolddus+N+Sg+Gen+PxSg2
hearva+N+Sg+Gen+PxSg2
hearvásmahttojupmi+N+Sg+Gen+PxSg2
hearvásvuohta+N+Sg+Gen+PxSg2
herven#govva+N+Sg+Gen+PxSg2
herven#lávva+N+Sg+Gen+PxSg2
herven+N+Sg+Gen+PxSg2
historjá#searvi+Sem/Org+N+Sg+Gen+PxSg2
hurve#beana+Sem/Ani+N+Sg+Gen+PxSg2
hurvi+Sem/Hum+Sem/Ani+N+Sg+Gen+PxSg2
háhkan#árvu+N+Sg+Gen+PxSg2
hállan#dorve+N+Sg+Gen+PxSg2
hárva+N+Sg+Gen+PxSg2
ieš#árvu+N+Sg+Gen+PxSg2
ieš#árvvoštallan+N+Sg+Gen+PxSg2
ieš#čoarvi+N+Sg+Gen+PxSg2
interválla+N+Sg+Gen+PxSg2
irvi+N+Sg+Gen+PxSg2
jiervvas+N+Sg+Gen+PxSg2
jietna#bavcca#nearva+N+Sg+Gen+PxSg2
jietna#dorve+N+Sg+Gen+PxSg2
jievja#čoarvi+Sem/Ani+N+Sg+Gen+PxSg2
johtalus#sihkkarvuođa#plána+N+Sg+Gen+PxSg2
johtolat#dorvvolašvuohta+N+Sg+Gen+PxSg2
johtolat#sihkarvuohta+N+Sg+Gen+PxSg2
journalista#searvi+Sem/Org+N+Sg+Gen+PxSg2
jođihan#árvu+N+Sg+Gen+PxSg2
kervel+N+Sg+Gen+PxSg2
kommandihtta#searvi+Sem/Org+N+Sg+Gen+PxSg2
konsearva+N+Sg+Gen+PxSg2
konservatisma+N+Sg+Gen+PxSg2
konserváhtor+N+Sg+Gen+PxSg2
kurva+N+Sg+Gen+PxSg2
kurvá+N+Sg+Gen+PxSg2
kántur#servodat+Sem/Org+N+Sg+Gen+PxSg2
kárva+N+Sg+Gen+PxSg2
kárvenat+N+Sg+Gen+PxSg2
lahka#árvu+N+Sg+Gen+PxSg2
lasse#árvo#divat#dieđáhus+N+Sg+Gen+PxSg2
lasse#árvo#vearru+N+Sg+Gen+PxSg2
lasse#árvu+N+Sg+Gen+PxSg2
lassi#árvo#divat+N+Sg+Gen+PxSg2
lassi#árvu+N+Sg+Gen+PxSg2
liehkko#noarvi+N+Sg+Gen+PxSg2
liehppe#čoarvi+Sem/Ani+N+Sg+Gen+PxSg2
liekkas#árvu+N+Sg+Gen+PxSg2
lieđbme#čoarvi+Sem/Ani+N+Sg+Gen+PxSg2
lihppe#čoarvi+Sem/Ani+N+Sg+Gen+PxSg2
liige#árvvoštus+N+Sg+Gen+PxSg2
liika#gárvu+N+Sg+Gen+PxSg2
loahppa#árvalus+N+Sg+Gen+PxSg2
loahppa#árvu+N+Sg+Gen+PxSg2
loaibme#čoarvi+Sem/Ani+N+Sg+Gen+PxSg2
lohkan#árvu+N+Sg+Gen+PxSg2
lonuhan#árvu+N+Sg+Gen+PxSg2
luodda#árvalus+N+Sg+Gen+PxSg2
luonddu#gáhtten#searvi+Sem/Org+N+Sg+Gen+PxSg2
luonddu#reserváhtta+Sem/Plc+N+Sg+Gen+PxSg2
lurvi+Sem/Hum+Sem/Ani+N+Sg+Gen+PxSg2
lurvu+N+Sg+Gen+PxSg2
lága#čuorvva+N+Sg+Gen+PxSg2
láire#fiervá+Sem/Plc+N+Sg+Gen+PxSg2
lávvolat#várven+N+Sg+Gen+PxSg2
mearre#áige#árvo#sátni+N+Sg+Gen+PxSg2
meašttirvuohta+N+Sg+Gen+PxSg2
meašttirvuođa#gilvvohallamat+N+Sg+Gen+PxSg2
meašttirvuođa#gilvvut+N+Sg+Gen+PxSg2
miehte#miela#árvu+N+Sg+Gen+PxSg2
miehte#čárvva+N+Sg+Gen+PxSg2
miella#dearvvašvuohta+N+Sg+Gen+PxSg2
miella#dearvvašvuođa#dikšun#lága+N+Sg+Gen+PxSg2
miella#dearvvašvuođa#dikšun#láhka+N+Sg+Gen+PxSg2
miššon#searvi+Sem/Org+N+Sg+Gen+PxSg2
mohtor#searvi+Sem/Org+N+Sg+Gen+PxSg2
molssa#čoarvi+Sem/Ani+N+Sg+Gen+PxSg2
muorra#goarvvet+N+Sg+Gen+PxSg2
máhkka#fiervá+Sem/Plc+N+Sg+Gen+PxSg2
máles#doarvi+N+Sg+Gen+PxSg2
namma#čuorvun+N+Sg+Gen+PxSg2
nearva#fierbmi+N+Sg+Gen+PxSg2
nearva+N+Sg+Gen+PxSg2
nieste#soarvi+N+Sg+Gen+PxSg2
nirvi+Sem/Hum+N+Sg+Gen+PxSg2
njarvi+N+Sg+Gen+PxSg2
njirvi+N+Sg+Gen+PxSg2
noarve#sahá+N+Sg+Gen+PxSg2
noarvi+N+Sg+Gen+PxSg2
norvagisma+N+Sg+Gen+PxSg2
nuohtta#árvu+N+Sg+Gen+PxSg2
nuoraid#searvi+Sem/Org+N+Sg+Gen+PxSg2
nuorvu+N+Sg+Gen+PxSg2
nuorvvu+N+Sg+Gen+PxSg2
námme#čoarvi+Sem/Ani+N+Sg+Gen+PxSg2
nárvi+N+Sg+Gen+PxSg2
oahpaheddjiid#searvi+Sem/Org+N+Sg+Gen+PxSg2
oahppa#árvu+N+Sg+Gen+PxSg2
oaidno#nearva#ruossa+N+Sg+Gen+PxSg2
oaidno#nearva+N+Sg+Gen+PxSg2
oaivámuš#servodat+Sem/Org+N+Sg+Gen+PxSg2
oastin#árvu+N+Sg+Gen+PxSg2
oasus#searvi+Sem/Org+N+Sg+Gen+PxSg2
obba#oastin#árvu+N+Sg+Gen+PxSg2
observatevra+Sem/Hum+Sem/Org+N+Sg+Gen+PxSg2
observatora#sadji+Sem/Plc+N+Sg+Gen+PxSg2
oktii#searvan+N+Sg+Gen+PxSg2
olggos#gollo#árvvoštallan+N+Sg+Gen+PxSg2
olles#árvo#dáhkádus+N+Sg+Gen+PxSg2
olles#árvu+N+Sg+Gen+PxSg2
olmmoš#sihkkarvuohta+N+Sg+Gen+PxSg2
olmmoš#árvu+N+Sg+Gen+PxSg2
oppalaš#árvo#sátni+N+Sg+Gen+PxSg2
ovtta#árvosašvuohta+N+Sg+Gen+PxSg2
ovtta#árvvu#sodji+N+Sg+Gen+PxSg2
ođastan#árvu+N+Sg+Gen+PxSg2
parvo#dávda+N+Sg+Gen+PxSg2
penšunistaid#searvi+Sem/Org+N+Sg+Gen+PxSg2
public%+N+Sg+Gen+PxSg2
researva#olmmoš+Sem/Hum+N+Sg+Gen+PxSg2
researva#ruđat+N+Sg+Gen+PxSg2
reserváhtta#gáhtten#vuohki+N+Sg+Gen+PxSg2
reserváhtta+Sem/Plc+N+Sg+Gen+PxSg2
riegádan#beaive#dearvvuođat+N+Sg+Gen+PxSg2
riekte#sihkarvuohta+N+Sg+Gen+PxSg2
riekte#sihkkarvuođa#dáhkádus+N+Sg+Gen+PxSg2
riekte#árvvošteapmi+N+Sg+Gen+PxSg2
riikka#searvi+Sem/Org+N+Sg+Gen+PxSg2
roahkke#čoarvi+Sem/Ani+N+Sg+Gen+PxSg2
rukta#čoarvi+N+Sg+Gen+PxSg2
ruossa#hearva+N+Sg+Gen+PxSg2
ruossa#čoarvi+Sem/Ani+N+Sg+Gen+PxSg2
ruotko#čoarvi+Sem/Ani+N+Sg+Gen+PxSg2
ruošša#gearvil+N+Sg+Gen+PxSg2
rádje#árvu+N+Sg+Gen+PxSg2
rádjo#árvvoštallan+N+Sg+Gen+PxSg2
ráhkadus#sihkarvuohta+N+Sg+Gen+PxSg2
sagahan#sarvvis+Sem/Ani+N+Sg+Gen+PxSg2
sagahan#árvo#lasáhus+N+Sg+Gen+PxSg2
sanitehta#searvi+Sem/Org+N+Sg+Gen+PxSg2
sarva#jeagil+N+Sg+Gen+PxSg2
sarva+Sem/Ani+N+Sg+Gen+PxSg2
sarvva#duollji+N+Sg+Gen+PxSg2
sarvva#jeagil+N+Sg+Gen+PxSg2
sarvva#rássi+N+Sg+Gen+PxSg2
sarvva#čoarvi+N+Sg+Gen+PxSg2
sarvva+Sem/Ani+N+Sg+Gen+PxSg2
sarvva+Sem/Ani+N+Sg+Gen+PxSg2
sarvvis+Sem/Ani+N+Sg+Gen+PxSg2
sarvváskat+N+Sg+Gen+PxSg2
sarvádat+N+Sg+Gen+PxSg2
seahto#servodat+Sem/Org+N+Sg+Gen+PxSg2
searvadahttin#departemeanta+Sem/Org+Sem/Plc+N+Sg+Gen+PxSg2
searvadahttin#ministtar+Sem/Hum+N+Sg+Gen+PxSg2
searvan#láhka+N+Sg+Gen+PxSg2
searvan#máksu+N+Sg+Gen+PxSg2
searvan#pedagogihkka+N+Sg+Gen+PxSg2
searvan+N+Sg+Gen+PxSg2
searve#bihttá+N+Sg+Gen+PxSg2
searve#bivdu+N+Sg+Gen+PxSg2
searve#doaibma+N+Sg+Gen+PxSg2
searve#godde#ráđđi+Sem/Org+N+Sg+Gen+PxSg2
searve#godde#viessu+Build+N+Sg+Gen+PxSg2
searve#goddi+Sem/Org+N+Sg+Gen+PxSg2
searve#gotte#ráđđi+Sem/Org+N+Sg+Gen+PxSg2
searve#nuohtti+N+Sg+Gen+PxSg2
searve#olmmái+Sem/Hum+N+Sg+Gen+PxSg2
searve#opmodat+N+Sg+Gen+PxSg2
searve#organisašuvdna+Sem/Org+N+Sg+Gen+PxSg2
searve#riggodat+N+Sg+Gen+PxSg2
searvevuohta+N+Sg+Gen+PxSg2
searvi#goddi+Sem/Org+N+Sg+Gen+PxSg2
searvi+Sem/Org+N+Sg+Gen+PxSg2
searvivuohta+N+Sg+Gen+PxSg2
searvo#goazan+N+Sg+Gen+PxSg2
searvvuš+N+Sg+Gen+PxSg2
searvádat+N+Sg+Gen+PxSg2
server+N+Sg+Gen+PxSg2
service#torg+Sem/Org+Sem/Plc+N+Sg+Gen+PxSg2
servieahtta+N+Sg+Gen+PxSg2
servis#torg+Sem/Org+Sem/Plc+N+Sg+Gen+PxSg2
servituhtta+N+Sg+Gen+PxSg2
servituhtta#láhka+N+Sg+Gen+PxSg2
servo#stivren+N+Sg+Gen+PxSg2
servodat#berošteaddji+Sem/Hum+N+Sg+Gen+PxSg2
servodat#beroštupmi+N+Sg+Gen+PxSg2
servodat#diehtu+N+Sg+Gen+PxSg2
servodat#dieđa+N+Sg+Gen+PxSg2
servodat#dilli+N+Sg+Gen+PxSg2
servodat#dilálašvuohta+N+Sg+Gen+PxSg2
servodat#dovddiidus+N+Sg+Gen+PxSg2
servodat#dutki+Sem/Hum+N+Sg+Gen+PxSg2
servodat#eallin+N+Sg+Gen+PxSg2
servodat#farmasiija+Sem/Org+Sem/Plc+N+Sg+Gen+PxSg2
servodat#fága+N+Sg+Gen+PxSg2
servodat#lágideapmi+N+Sg+Gen+PxSg2
servodat#máhttu+N+Sg+Gen+PxSg2
servodat#oahppa+N+Sg+Gen+PxSg2
servodat#oahppu+N+Sg+Gen+PxSg2
servodat#oaidnu+N+Sg+Gen+PxSg2
servodat#ovdáneapmi+N+Sg+Gen+PxSg2
servodat#plánejeaddji+Sem/Hum+N+Sg+Gen+PxSg2
servodat#struktuvra+N+Sg+Gen+PxSg2
servodat#suorgi+N+Sg+Gen+PxSg2
servodat#viessu+Build+N+Sg+Gen+PxSg2
servodat#ásahus+Sem/Org+N+Sg+Gen+PxSg2
servodat#ávki+N+Sg+Gen+PxSg2
servodat+Sem/Org+N+Sg+Gen+PxSg2
servvodat#diehtu+N+Sg+Gen+PxSg2
servvodat#dieđa+N+Sg+Gen+PxSg2
servvodat#farmasiija+Sem/Org+Sem/Plc+N+Sg+Gen+PxSg2
servvodat#oahppa+N+Sg+Gen+PxSg2
servvodat#ovdáneapmi+N+Sg+Gen+PxSg2
servvodat#viessu+Build+N+Sg+Gen+PxSg2
servvodat+Sem/Org+N+Sg+Gen+PxSg2
sierra#searvi+Sem/Org+N+Sg+Gen+PxSg2
sierra#árvu+N+Sg+Gen+PxSg2
sihkarvuohta+N+Sg+Gen+PxSg2
sihkkarvuohta+N+Sg+Gen+PxSg2
sihkkarvuođa#bealli+N+Sg+Gen+PxSg2
sihkkarvuođa#munni+N+Sg+Gen+PxSg2
sildin#árvu+N+Sg+Gen+PxSg2
sisa#boahto#árvvoštallan+N+Sg+Gen+PxSg2
sisa#árvu+N+Sg+Gen+PxSg2
skirvehat+N+Sg+Gen+PxSg2
skruvva#čárvvon+N+Sg+Gen+PxSg2
skurvvát+Sem/Hum+N+Sg+Gen+PxSg2
skuvla#servodat+Sem/Org+N+Sg+Gen+PxSg2
skuvla#árvvoštallan+N+Sg+Gen+PxSg2
smarve#gatna+N+Sg+Gen+PxSg2
smarve#jeagil+N+Sg+Gen+PxSg2
smarvi+N+Sg+Gen+PxSg2
smurvi+N+Sg+Gen+PxSg2
smávva#dáluid#searvi+Sem/Org+N+Sg+Gen+PxSg2
soarvi+N+Sg+Gen+PxSg2
soarvvuš+N+Sg+Gen+PxSg2
soarvváš+N+Sg+Gen+PxSg2
sosiála#dorvu+N+Sg+Gen+PxSg2
spahča#čoarvi+Sem/Ani+N+Sg+Gen+PxSg2
spesialista#dearvvašvuođa#bálvalus#láhka+N+Sg+Gen+PxSg2
spesialista#dearvvašvuođa#bálvalus+N+Sg+Gen+PxSg2
spoađđo#čoarvi+Sem/Ani+N+Sg+Gen+PxSg2
spábba#čiekčan#searvi+Sem/Org+N+Sg+Gen+PxSg2
spárva#beaŋka+N+Sg+Gen+PxSg2
stohkke#čoarvi+Sem/Ani+N+Sg+Gen+PxSg2
stuora#servodat+Sem/Org+N+Sg+Gen+PxSg2
stuora#servvodat+Sem/Org+N+Sg+Gen+PxSg2
stuorra#servodat+Sem/Org+N+Sg+Gen+PxSg2
stuorra#servvodat+Sem/Org+N+Sg+Gen+PxSg2
stáhta#borgárvuohta+N+Sg+Gen+PxSg2
suhkkes#čoarvi+Sem/Ani+N+Sg+Gen+PxSg2
suodjalan#árvu+N+Sg+Gen+PxSg2
suohppun#čoarvi+N+Sg+Gen+PxSg2
suoidne#spábba#čárvvon+N+Sg+Gen+PxSg2
suorggádat#searvi+Sem/Org+N+Sg+Gen+PxSg2
ságge#čoarvi+Sem/Ani+N+Sg+Gen+PxSg2
sáme#searvi+Sem/Org+N+Sg+Gen+PxSg2
sáme#searvvuš+Sem/Org+N+Sg+Gen+PxSg2
sáme#servodat+Sem/Hum+N+Sg+Gen+PxSg2
sátne#jođiheaddji#árválus+Sem/Hum+N+Sg+Gen+PxSg2
torve+N+Sg+Gen+PxSg2
uksa#noarvi+N+Sg+Gen+PxSg2
vallji#servodat+Sem/Org+N+Sg+Gen+PxSg2
valáštallan#searvi+Sem/Org+N+Sg+Gen+PxSg2
varra#čoarvi+Sem/Ani+N+Sg+Gen+PxSg2
vearva#sahá+N+Sg+Gen+PxSg2
viervá+Sem/Plc+Sem/Time+N+Sg+Gen+PxSg2
viesso#searvi+Sem/Org+N+Sg+Gen+PxSg2
vinju#čoarvi+Sem/Ani+N+Sg+Gen+PxSg2
virge#olbmuid#searvi+Sem/Org+N+Sg+Gen+PxSg2
vuoi-čuorvvas+N+Sg+Gen+PxSg2
vuolle#árvvoštallan+N+Sg+Gen+PxSg2
vuorro#dearvvahus+N+Sg+Gen+PxSg2
vuoste#čárvva+N+Sg+Gen+PxSg2
vuosttas#árvu+N+Sg+Gen+PxSg2
vuostái#váldin#dearvuođat+N+Sg+Gen+PxSg2
vuostái#váldin#dearvvuođat+N+Sg+Gen+PxSg2
vuovdin#árvu+N+Sg+Gen+PxSg2
vuođđo#árvu+N+Sg+Gen+PxSg2
váibmo#arvvosmahtti+N+Sg+Gen+PxSg2
váldo#sarvvis+Sem/Ani+N+Sg+Gen+PxSg2
várva#sahá+N+Sg+Gen+PxSg2
várve+N+Sg+Gen+PxSg2
várven#beaŋka+N+Sg+Gen+PxSg2
várven#stálli+N+Sg+Gen+PxSg2
várven#stálli+N+Sg+Gen+PxSg2
várven+N+Sg+Gen+PxSg2
várvešvuohta+N+Sg+Gen+PxSg2
várvvár+N+Sg+Gen+PxSg2
áigái#boahtin#dorvu+N+Sg+Gen+PxSg2
álbmogiid#servodat+Sem/Org+N+Sg+Gen+PxSg2
álbmogiid#servvodat+Sem/Org+N+Sg+Gen+PxSg2
álbmot#dearvvasvuohta+N+Sg+Gen+PxSg2
álbmot#riekte#servodat+Sem/Org+N+Sg+Gen+PxSg2
álgo#dearvvahus+N+Sg+Gen+PxSg2
álgo#árvvoštallan+N+Sg+Gen+PxSg2
árvaladdan+N+Sg+Gen+PxSg2
árvalan#guoibmi+Sem/Hum+N+Sg+Gen+PxSg2
árvalus+N+Sg+Gen+PxSg2
árvo#breava+N+Sg+Gen+PxSg2
árvo#buvttadan#prográmma+N+Sg+Gen+PxSg2
árvo#buvttadeapmi+N+Sg+Gen+PxSg2
árvo#bábir#márkanat+N+Sg+Gen+PxSg2
árvo#bábir+N+Sg+Gen+PxSg2
árvo#bábir+N+Sg+Gen+PxSg2
árvo#doahkki+N+Sg+Gen+PxSg2
árvo#dássi+N+Sg+Gen+PxSg2
árvo#dávvir+N+Sg+Gen+PxSg2
árvo#fápmu+N+Sg+Gen+PxSg2
árvo#gahččan+N+Sg+Gen+PxSg2
árvo#johtu+N+Sg+Gen+PxSg2
árvo#konflikta+N+Sg+Gen+PxSg2
árvo#lassi#vearro#dovddaldat+N+Sg+Gen+PxSg2
árvo#lassáneapmi+N+Sg+Gen+PxSg2
árvo#lokten+N+Sg+Gen+PxSg2
árvo#namma+N+Sg+Gen+PxSg2
árvo#njeaidin+N+Sg+Gen+PxSg2
árvo#oaidnu+N+Sg+Gen+PxSg2
árvo#ortnet+N+Sg+Gen+PxSg2
árvo#poasta+N+Sg+Gen+PxSg2
árvo#páhkka+N+Sg+Gen+PxSg2
árvo#sátne#dássi+N+Sg+Gen+PxSg2
árvo#sátne#lohkamat+N+Sg+Gen+PxSg2
árvo#sátni+N+Sg+Gen+PxSg2
árvo#vuohki+N+Sg+Gen+PxSg2
árvo#válljen+N+Sg+Gen+PxSg2
árvo#árvvoštallan#málle+N+Sg+Gen+PxSg2
árvu+N+Sg+Gen+PxSg2
árvvohis#rássi+N+Sg+Gen+PxSg2
árvvoštallan#gažaldat+N+Sg+Gen+PxSg2
árvvoštallan#lávde#goddi+Sem/Org+N+Sg+Gen+PxSg2
árvvoštallan#nákca+N+Sg+Gen+PxSg2
árvvoštallan#proseassa#láhka+N+Sg+Gen+PxSg2
árvvoštallan#raporta+N+Sg+Gen+PxSg2
árvvoštallan#ruhta+N+Sg+Gen+PxSg2
árvvoštallan#vuohki+N+Sg+Gen+PxSg2
árvvoštallan#ášši+N+Sg+Gen+PxSg2
árvvoštallan+N+Sg+Gen+PxSg2
árvvoštalli+N+Sg+Gen+PxSg2
árvvoštan#riekti+N+Sg+Gen+PxSg2
árvvošteapmi+N+Sg+Gen+PxSg2
árvvoštus+N+Sg+Gen+PxSg2
árvvus#atnin+N+Sg+Gen+PxSg2
árvvus#atnu+N+Sg+Gen+PxSg2
árvádus+N+Sg+Gen+PxSg2
ásodat#huksen#searvi+Sem/Org+N+Sg+Gen+PxSg2
ásodat#searvi+Sem/Org+N+Sg+Gen+PxSg2
ávnnas#árvu+N+Sg+Gen+PxSg2
ávvu#čuorvvas+N+Sg+Gen+PxSg2
áŋgirvuohta+N+Sg+Gen+PxSg2
šaddo#servodat+N+Sg+Gen+PxSg2
čala#čoarvi+Sem/Ani+N+Sg+Gen+PxSg2
čalo#čoarvi+Sem/Ani+N+Sg+Gen+PxSg2
bohcco#čoarvi+Sem/Ani+N+Sg+Gen+PxSg2
šlurvi+Sem/Hum+N+Sg+Gen+PxSg2
šlárva+Sem/Hum+N+Sg+Gen+PxSg2
šláŋŋa#čárvvon+N+Sg+Gen+PxSg2
šnjarvi+N+Sg+Gen+PxSg2
šnjirvi+N+Sg+Gen+PxSg2
čoarve#baste+N+Sg+Gen+PxSg2
čoarve#bealli+N+Sg+Gen+PxSg2
čoarve#boallu+N+Sg+Gen+PxSg2
čoarve#buovjja+Sem/Ani+N+Sg+Gen+PxSg2
čoarve#bággi+N+Sg+Gen+PxSg2
čoarve#cuozza+N+Sg+Gen+PxSg2
čoarve#dahkki+Sem/Ani+N+Sg+Gen+PxSg2
čoarve#dohppa+N+Sg+Gen+PxSg2
čoarve#duodji+N+Sg+Gen+PxSg2
čoarve#dákte#gohpi+N+Sg+Gen+PxSg2
čoarve#dákti+N+Sg+Gen+PxSg2
čoarve#gearsi+N+Sg+Gen+PxSg2
čoarve#giella+N+Sg+Gen+PxSg2
čoarve#hearva+N+Sg+Gen+PxSg2
čoarve#heavval+N+Sg+Gen+PxSg2
čoarve#lahkki+Sem/Ani+N+Sg+Gen+PxSg2
čoarve#láhpa+Sem/Ani+N+Sg+Gen+PxSg2
čoarve#mátta+N+Sg+Gen+PxSg2
čoarve#nalca+N+Sg+Gen+PxSg2
čoarve#niibi+N+Sg+Gen+PxSg2
čoarve#njunni+N+Sg+Gen+PxSg2
čoarve#riggi+N+Sg+Gen+PxSg2
čoarve#rátkkohat+N+Sg+Gen+PxSg2
čoarve#sildi+Sem/Ani+N+Sg+Gen+PxSg2
čoarve#spoađđu+N+Sg+Gen+PxSg2
čoarve#suorri+N+Sg+Gen+PxSg2
čoarve#sálti+N+Sg+Gen+PxSg2
čoarve#sárgu+N+Sg+Gen+PxSg2
čoarve#vievssis+Sem/Ani+N+Sg+Gen+PxSg2
čoarve#šleađgi+Sem/Ani+N+Sg+Gen+PxSg2
čoarvet#bealle+Sem/Ani+N+Sg+Gen+PxSg2
čoarvi+N+Sg+Gen+PxSg2
čoarvvus+N+Sg+Gen+PxSg2
čoarvvuš+N+Sg+Gen+PxSg2
čohkolaš#várven+N+Sg+Gen+PxSg2
čuorvvas#gávpi+N+Sg+Gen+PxSg2
čuorvvas#jienastus+N+Sg+Gen+PxSg2
čuorvvas#mearka+N+Sg+Gen+PxSg2
čuorvvas#sátni+N+Sg+Gen+PxSg2
čuorvvas+N+Sg+Gen+PxSg2
čuorvvus+N+Sg+Gen+PxSg2
čurvehat+N+Sg+Gen+PxSg2
čurvestat+N+Sg+Gen+PxSg2
čurvvodan#badji+N+Sg+Gen+PxSg2
čárva#mihtádas+N+Sg+Gen+PxSg2
čárva+N+Sg+Gen+PxSg2
čárven#doaŋggat+N+Sg+Gen+PxSg2
čárven#refleaksa+N+Sg+Gen+PxSg2
čárven#ruovdi+N+Sg+Gen+PxSg2
čárven#skuohppu+N+Sg+Gen+PxSg2
čárvestat+N+Sg+Gen+PxSg2
čárvvohat+N+Sg+Gen+PxSg2
čárvvon+N+Sg+Gen+PxSg2
čárvá+N+Sg+Gen+PxSg2
láhka#árvalus+N+Sg+Gen+PxSg2
guovddáš#searvi+Sem/Org+N+Sg+Gen+PxSg2
báikkálaš#searvi+Sem/Org+N+Sg+Gen+PxSg2
ealáhus#searvi+Sem/Org+N+Sg+Gen+PxSg2
birze#árvu+N+Sg+Gen+PxSg2
birzi+N+Sg+Gen+PxSg2
goržže#oai+N+Sg+Gen+PxSg2
gorže#vuoigatvuohta+N+Sg+Gen+PxSg2
gorži+N+Sg+Gen+PxSg2
goržže#niski+N+Sg+Gen+PxSg2
goržže#oaivi+N+Sg+Gen+PxSg2
guoržžu+Sem/Hum+N+Sg+Gen+PxSg2
gáržžideapmi+N+Sg+Gen+PxSg2
gáržžidus+N+Sg+Gen+PxSg2
gáržžádus+N+Sg+Gen+PxSg2
oaržu+N+Sg+Gen+PxSg2
+N+Sg+Gen+PxSg2
miese#beaska+N+Sg+Gen+PxSg2
skárre#beal+N+Sg+Gen+PxSg2
skáide#geaš+N+Sg+Gen+PxSg2
skádja#oai+N+Sg+Gen+PxSg2
skuž'#oai+N+Sg+Gen+PxSg2
skuvla#beai+N+Sg+Gen+PxSg2
skuolfe#oai+N+Sg+Gen+PxSg2
siskka#beal+N+Sg+Gen+PxSg2
siskko#beal+N+Sg+Gen+PxSg2
baskkes#oai+N+Sg+Gen+PxSg2
siskka+N+Sg+Gen+PxSg2
duiskka+N+Sg+Gen+PxSg2
siskka#beal+N+Sg+Gen+PxSg2
siskko#beal+N+Sg+Gen+PxSg2
beaskká+N+Sg+Gen+PxSg2
gaska#beai+N+Sg+Gen+PxSg2
goaske#beal+N+Sg+Gen+PxSg2
maŋŋel#gaska#beai+N+Sg+Gen+PxSg2
maŋŋil#gaska#beai+N+Sg+Gen+PxSg2
maŋŋá#gaska#beai+N+Sg+Gen+PxSg2
neasken#beal+N+Sg+Gen+PxSg2
ovdal#gaska#beai+N+Sg+Gen+PxSg2
abskissa+Sem/Hum+N+Sg+Gen+PxSg2
advokáhta#fiskála+Sem/Hum+N+Sg+Gen+PxSg2
afterski#party+N+Sg+Gen+PxSg2
albme#assi+N+Sg+Gen+PxSg2
albmiG+N+Sg+Gen+PxSg2
alit#skálžu+N+Sg+Gen+PxSg2
alla#skuvla#oahppi+Sem/Hum+N+Sg+Gen+PxSg2
alla#skuvla#oahppu+N+Sg+Gen+PxSg2
alla#skuvla+Sem/Org+Build+N+Sg+Gen+PxSg2
almmi#goavdi+N+Sg+Gen+PxSg2
almmi#čuolda+N+Sg+Gen+PxSg2
almmuhan#geasku+N+Sg+Gen+PxSg2
almmuhan#skovvi+N+Sg+Gen+PxSg2
arkiiva#skábe+N+Sg+Gen+PxSg2
artiskohkka+N+Sg+Gen+PxSg2
aske#beana+Sem/Ani+N+Sg+Gen+PxSg2
aske#dihtor+N+Sg+Gen+PxSg2
aski+N+Sg+Gen+PxSg2
askkádat+Sem/Plc+N+Sg+Gen+PxSg2
asteriska+N+Sg+Gen+PxSg2
atnin#beaska+N+Sg+Gen+PxSg2
bahta#boskkan+Sem/Ani+N+Sg+Gen+PxSg2
bahta#boskkán+N+Sg+Gen+PxSg2
bahta#ruosku+N+Sg+Gen+PxSg2
baján#boska+N+Sg+Gen+PxSg2
barggolašvuođa#skuvlen+N+Sg+Gen+PxSg2
bargo#iskkadallan+N+Sg+Gen+PxSg2
bargo#skibir+Sem/Hum+N+Sg+Gen+PxSg2
duhkoraddan#skibir+Sem/Hum+N+Sg+Gen+PxSg2
bargo#skihpár+Sem/Hum+N+Sg+Gen+PxSg2
baskadas+Sem/Plc+N+Sg+Gen+PxSg2
baskivuohta+N+Sg+Gen+PxSg2
baskkes#oaivi+Sem/Hum+N+Sg+Gen+PxSg2
baskkot+N+Sg+Gen+PxSg2
baskkádas+N+Sg+Gen+PxSg2
baskkádat+N+Sg+Gen+PxSg2
beahcet#časkkis+N+Sg+Gen+PxSg2
beaisko#njunni+Sem/Ani+N+Sg+Gen+PxSg2
beaisku+Sem/Ani+N+Sg+Gen+PxSg2
bealdo#fiski+Sem/Ani+N+Sg+Gen+PxSg2
bealle#skuhče#čiegahas+N+Sg+Gen+PxSg2
beallje#boskkan+Sem/Ani+N+Sg+Gen+PxSg2
beallje#skuhran+Sem/Ani+N+Sg+Gen+PxSg2
beallje#skuolfi+Sem/Ani+N+Sg+Gen+PxSg2
beana#gullan#gaska+N+Sg+Gen+PxSg2
beara#skurbmu+N+Sg+Gen+PxSg2
bearal#skuolfi+Sem/Ani+N+Sg+Gen+PxSg2
beaska#nat#miessi+Sem/Ani+N+Sg+Gen+PxSg2
beaska#náhkki+N+Sg+Gen+PxSg2
beaska+N+Sg+Gen+PxSg2
beaski+N+Sg+Gen+PxSg2
beaskidan#mášiidna+N+Sg+Gen+PxSg2
beasse#skoabit+Sem/Ani+N+Sg+Gen+PxSg2
beatnat#boska+N+Sg+Gen+PxSg2
beatnat#guiski+N+Sg+Gen+PxSg2
belle#skierat+N+Sg+Gen+PxSg2
belle#skárrit+N+Sg+Gen+PxSg2
besko+N+Sg+Gen+PxSg2
spánskka#dávda+N+Sg+Gen+PxSg2
biegga#skearru+N+Sg+Gen+PxSg2
biegga#skirvvan+N+Sg+Gen+PxSg2
biegga#skoarkil+N+Sg+Gen+PxSg2
biergo#skadjá+N+Sg+Gen+PxSg2
bieskán+Sem/Ani+N+Sg+Gen+PxSg2
bihcebas#gáski+N+Sg+Gen+PxSg2
bihcebás#gáski+Sem/Ani+N+Sg+Gen+PxSg2
biika#skáhpi+N+Sg+Gen+PxSg2
biila#skuvla+Sem/Org+N+Sg+Gen+PxSg2
bivdo#skihpár+Sem/Hum+N+Sg+Gen+PxSg2
boanni#fiskes#rássi+N+Sg+Gen+PxSg2
boarsku+N+Sg+Gen+PxSg2
boaski+N+Sg+Gen+PxSg2
boazo#doallo#skuvla+Sem/Org+Build+N+Sg+Gen+PxSg2
bodne#skárta+N+Sg+Gen+PxSg2
bohcco#skálžu+N+Sg+Gen+PxSg2
bohkká#guiski+N+Sg+Gen+PxSg2
bohká#skálžu+N+Sg+Gen+PxSg2
bonjis#skruvva+N+Sg+Gen+PxSg2
borahan#skruvva+N+Sg+Gen+PxSg2
borge#beaska+N+Sg+Gen+PxSg2
boska#lávki+N+Sg+Gen+PxSg2
boska+N+Sg+Gen+PxSg2
boskehat+N+Sg+Gen+PxSg2
boská+N+Sg+Gen+PxSg2
bovra#skuohppu+N+Sg+Gen+PxSg2
bumeránskka+N+Sg+Gen+PxSg2
buohkaid#guoski+N+Sg+Gen+PxSg2
buollin#časkadan#šláŋŋa+N+Sg+Gen+PxSg2
buollin#čáskadan#reaidu+N+Sg+Gen+PxSg2
buollin#čáskadeapmi+N+Sg+Gen+PxSg2
buoska+Sem/Hum+N+Sg+Gen+PxSg2
buoskkas+N+Sg+Gen+PxSg2
buoskár+Sem/Hum+N+Sg+Gen+PxSg2
buovdnje#beaska+N+Sg+Gen+PxSg2
bussá#skuolfi+Sem/Ani+N+Sg+Gen+PxSg2
bussá#skálžu+N+Sg+Gen+PxSg2
buvttadan#gask#oapmi+N+Sg+Gen+PxSg2
buvttadan#gask'#oapmi+N+Sg+Gen+PxSg2
bádde#skearro#latnja+Sem/Plc+N+Sg+Gen+PxSg2
báhpa#skuvla+N+Sg+Gen+PxSg2
báisa#skuohppu+N+Sg+Gen+PxSg2
báiski+Sem/Ani+N+Sg+Gen+PxSg2
bákte#gáiski+N+Sg+Gen+PxSg2
bákte#gáiskket#šaddu+N+Sg+Gen+PxSg2
bákte#gáiskkit+N+Sg+Gen+PxSg2
bállo#skuohppu+N+Sg+Gen+PxSg2
bállo#skuvdu+N+Sg+Gen+PxSg2
báska+N+Sg+Gen+PxSg2
báskár+N+Sg+Gen+PxSg2
bátne#gaska+N+Sg+Gen+PxSg2
bátne#miesku+N+Sg+Gen+PxSg2
ceskes#muorra+N+Sg+Gen+PxSg2
cihce#skuolfi+Sem/Ani+N+Sg+Gen+PxSg2
cissa#iskkus+N+Sg+Gen+PxSg2
colonoskopiija+N+Sg+Gen+PxSg2
cumma#skieltu+N+Sg+Gen+PxSg2
cuskkanas+N+Sg+Gen+PxSg2
cuskkas+N+Sg+Gen+PxSg2
damaskuslaš+Sem/Hum+N+Sg+Gen+PxSg2
dasa#guoski+N+Sg+Gen+PxSg2
datne#lásku+N+Sg+Gen+PxSg2
deagga#fiskes#loppan+Sem/Ani+N+Sg+Gen+PxSg2
deagga#skirri+Sem/Ani+N+Sg+Gen+PxSg2
dearvvašvuođa#iskkadeapmi+N+Sg+Gen+PxSg2
deskriptiivavuohta+N+Sg+Gen+PxSg2
dielko#skoarra+Sem/Ani+N+Sg+Gen+PxSg2
dieskkar+N+Sg+Gen+PxSg2
dievadas#skuvlen+N+Sg+Gen+PxSg2
dieđihan#gaska#oapmi+N+Sg+Gen+PxSg2
dieđihan#skovvi+N+Sg+Gen+PxSg2
digaštallan#skihkka+N+Sg+Gen+PxSg2
dihtor#siskkáldas#rádju+N+Sg+Gen+PxSg2
dihtor#siskkáldas#rájus+N+Sg+Gen+PxSg2
diida#osku+N+Sg+Gen+PxSg2
diska+N+Sg+Gen+PxSg2
diskeahtta+N+Sg+Gen+PxSg2
diskeahtta#stašuvdna+N+Sg+Gen+PxSg2
diskografiija+N+Sg+Gen+PxSg2
diskográfa+N+Sg+Gen+PxSg2
diskonteren#buvtta#dahkki+N+Sg+Gen+PxSg2
diskonteren#reantu+N+Sg+Gen+PxSg2
diskonteren+N+Sg+Gen+PxSg2
diskonto+N+Sg+Gen+PxSg2
diskontu+N+Sg+Gen+PxSg2
diskoritma+N+Sg+Gen+PxSg2
diskotehka+Sem/Plc+N+Sg+Gen+PxSg2
diskriminánda+N+Sg+Gen+PxSg2
diskursa+N+Sg+Gen+PxSg2
doaimmahan#geasku+N+Sg+Gen+PxSg2
doavttir#skuvla+Sem/Org+Sem/Plc+N+Sg+Gen+PxSg2
dohkkehan#iskkus+N+Sg+Gen+PxSg2
dolla#viidánan#riska+N+Sg+Gen+PxSg2
dorske#nálli+N+Sg+Gen+PxSg2
dorski+Sem/Ani+N+Sg+Gen+PxSg2
doska+Sem/Hum+N+Sg+Gen+PxSg2
dudden#skábe+N+Sg+Gen+PxSg2
duiskalaš+Sem/Hum+N+Sg+Gen+PxSg2
duiskka#giella+N+Sg+Gen+PxSg2
duiskka#niehtti+N+Sg+Gen+PxSg2
duiskuG+N+Sg+Gen+PxSg2
duo-skearru+N+Sg+Gen+PxSg2
duodje#skuvla+Sem/Org+Sem/Plc+N+Sg+Gen+PxSg2
duolba#skearru+N+Sg+Gen+PxSg2
duottar#skoalda+N+Sg+Gen+PxSg2
duottar#skuvla+Sem/Org+N+Sg+Gen+PxSg2
duođáštus#gaska#oapmi+N+Sg+Gen+PxSg2
duski+N+Sg+Gen+PxSg2
dáidda#alla#skuvla+Sem/Org+Sem/Plc+N+Sg+Gen+PxSg2
dáidda#skuvla+Sem/Org+Sem/Plc+N+Sg+Gen+PxSg2
dálve#skuovva+N+Sg+Gen+PxSg2
dálve#skážir+N+Sg+Gen+PxSg2
dánska-norga+N+Sg+Gen+PxSg2
dánskalaš+Sem/Hum+N+Sg+Gen+PxSg2
dánskka#giella+N+Sg+Gen+PxSg2
dánskka-dáža+Sem/Org+N+Sg+Gen+PxSg2
dárbo#iskkadus+N+Sg+Gen+PxSg2
dárra#dorski+Sem/Ani+N+Sg+Gen+PxSg2
dásku+N+Sg+Gen+PxSg2
eahpe#osku+N+Sg+Gen+PxSg2
ealáskahttin#bargu+N+Sg+Gen+PxSg2
ealáskahttin+N+Sg+Gen+PxSg2
eanan#iskan#bihttá+N+Sg+Gen+PxSg2
easka#muorra+N+Sg+Gen+PxSg2
easka#álgi+Sem/Hum+N+Sg+Gen+PxSg2
easka+N+Sg+Gen+PxSg2
easki+Sem/Hum+N+Sg+Gen+PxSg2
eksklamatiiva+N+Sg+Gen+PxSg2
ekskuršuvdna+N+Sg+Gen+PxSg2
elektron#mikroskopiija+N+Sg+Gen+PxSg2
elektrovdna#mikroskopiija+N+Sg+Gen+PxSg2
episkohppa+N+Sg+Gen+PxSg2
eskapisma+N+Sg+Gen+PxSg2
eskatologa+Sem/Hum+N+Sg+Gen+PxSg2
eskatologiija+N+Sg+Gen+PxSg2
eskil#vahkku+Sem/Time+N+Sg+Gen+PxSg2
faskkan+N+Sg+Gen+PxSg2
faskkanas+N+Sg+Gen+PxSg2
faskkastat+N+Sg+Gen+PxSg2
faskkohat+Sem/Plc+N+Sg+Gen+PxSg2
faskkon+N+Sg+Gen+PxSg2
feaskker#uksa+N+Sg+Gen+PxSg2
feaskkir+N+Sg+Gen+PxSg2
feasku+N+Sg+Gen+PxSg2
fidno#skuvla+Sem/Org+Sem/Plc+N+Sg+Gen+PxSg2
fidno#skuvlen#guovddáš+Sem/Org+Sem/Plc+N+Sg+Gen+PxSg2
fidno#skuvlen#ráđđehus+Sem/Org+N+Sg+Gen+PxSg2
fidno#skuvlen+N+Sg+Gen+PxSg2
fieski+N+Sg+Gen+PxSg2
fiskadas+N+Sg+Gen+PxSg2
fiskes#beaive#loddi+Sem/Ani+N+Sg+Gen+PxSg2
fiskes#beštor+Sem/Ani+N+Sg+Gen+PxSg2
fiskes#báhpu+N+Sg+Gen+PxSg2
fiskes#cihci+Sem/Ani+N+Sg+Gen+PxSg2
fiskes#cizáš+Sem/Ani+N+Sg+Gen+PxSg2
fiskes#dávda+N+Sg+Gen+PxSg2
fiskes#gieldá+N+Sg+Gen+PxSg2
fiskes#guolli+Sem/Ani+N+Sg+Gen+PxSg2
fiskes#iris+N+Sg+Gen+PxSg2
fiskes#jeagil+N+Sg+Gen+PxSg2
fiskes#jievžžan+Sem/Ani+N+Sg+Gen+PxSg2
fiskes#loppan+N+Sg+Gen+PxSg2
fiskes#loppas+N+Sg+Gen+PxSg2
fiskes#lávki+N+Sg+Gen+PxSg2
fiskes#máđir+N+Sg+Gen+PxSg2
fiskes#narsissa+N+Sg+Gen+PxSg2
fiskes#njun#gáhkkor+Sem/Ani+N+Sg+Gen+PxSg2
fiskes#njálgga#hái#suoidni+N+Sg+Gen+PxSg2
fiskes#násti+N+Sg+Gen+PxSg2
fiskes#ruohtas+N+Sg+Gen+PxSg2
fiskes#rásse#šaddu+N+Sg+Gen+PxSg2
fiskes#rássi+N+Sg+Gen+PxSg2
fiskes#sieđga+N+Sg+Gen+PxSg2
fiskes#viola+N+Sg+Gen+PxSg2
fiskes#vizar+Sem/Ani+N+Sg+Gen+PxSg2
fiskes#čáihni+Sem/Ani+N+Sg+Gen+PxSg2
fisku+N+Sg+Gen+PxSg2
fiskár+Sem/Hum+N+Sg+Gen+PxSg2
fiásko+N+Sg+Gen+PxSg2
flásku+N+Sg+Gen+PxSg2
fresko#maleriija+N+Sg+Gen+PxSg2
fránskka#giella+N+Sg+Gen+PxSg2
fuolke#gaskavuohta+N+Sg+Gen+PxSg2
fálskkár+Sem/Hum+N+Sg+Gen+PxSg2
fáskir+N+Sg+Gen+PxSg2
fáskka+N+Sg+Gen+PxSg2
fáskkas+N+Sg+Gen+PxSg2
fáskkir+N+Sg+Gen+PxSg2
fásto#láskkáš+N+Sg+Gen+PxSg2
fásto#láskáš+N+Sg+Gen+PxSg2
gahper#báiski+Sem/Ani+N+Sg+Gen+PxSg2
galbma#skábe+N+Sg+Gen+PxSg2
galmmihan#skáhpe+N+Sg+Gen+PxSg2
galmmihan#skáhppe+N+Sg+Gen+PxSg2
garra#skearru+N+Sg+Gen+PxSg2
gask#idja+Sem/Time+N+Sg+Gen+PxSg2
gask#ija#livva+N+Sg+Gen+PxSg2
gask#oapmi+N+Sg+Gen+PxSg2
gask'#idja+Sem/Time+N+Sg+Gen+PxSg2
gask'#oapmi+N+Sg+Gen+PxSg2
gaska#ahki+N+Sg+Gen+PxSg2
gaska#almmái+Sem/Hum+N+Sg+Gen+PxSg2
gaska#beai#áigiG+N+Sg+Gen+PxSg2
gaska#beaiviG+N+Sg+Gen+PxSg2
gaska#beaivvit+N+Sg+Gen+PxSg2
gaska#biebmu+N+Sg+Gen+PxSg2
gaska#bodduG+N+Sg+Gen+PxSg2
gaska#báiki+N+Sg+Gen+PxSg2
gaska#caggi+N+Sg+Gen+PxSg2
gaska#dilli+N+Sg+Gen+PxSg2
gaska#duoktu+N+Sg+Gen+PxSg2
gaska#dáhppa+N+Sg+Gen+PxSg2
gaska#dálvi+Sem/Time+N+Sg+Gen+PxSg2
gaska#dássi+N+Sg+Gen+PxSg2
gaska#fiervá+Sem/Time+N+Sg+Gen+PxSg2
gaska#fága+N+Sg+Gen+PxSg2
gaska#gažaldat+N+Sg+Gen+PxSg2
gaska#geardi+N+Sg+Gen+PxSg2
gaska#girji+N+Sg+Gen+PxSg2
gaska#goartil+N+Sg+Gen+PxSg2
gaska#heivehus+N+Sg+Gen+PxSg2
gaska#idja+Sem/Time+N+Sg+Gen+PxSg2
gaska#ija#beaivváš+N+Sg+Gen+PxSg2
gaska#ipmárdus+N+Sg+Gen+PxSg2
gaska#ivdni+N+Sg+Gen+PxSg2
gaska#lađas+N+Sg+Gen+PxSg2
gaska#liekkas+N+Sg+Gen+PxSg2
gaska#loaidu+N+Sg+Gen+PxSg2
gaska#láitta+N+Sg+Gen+PxSg2
gaska#mearka+N+Sg+Gen+PxSg2
gaska#mearra+Sem/Plc+N+Sg+Gen+PxSg2
gaska#mearre#gollu+N+Sg+Gen+PxSg2
gaska#mearri+N+Sg+Gen+PxSg2
gaska#muorra+N+Sg+Gen+PxSg2
gaska#oapmi+N+Sg+Gen+PxSg2
gaska#olggoš+N+Sg+Gen+PxSg2
gaska#olmmái+Sem/Hum+N+Sg+Gen+PxSg2
gaska#riekti+N+Sg+Gen+PxSg2
gaska#riika+Sem/Plc+N+Sg+Gen+PxSg2
gaska#rádji+N+Sg+Gen+PxSg2
gaska#rággu+N+Sg+Gen+PxSg2
gaska#seaidni+N+Sg+Gen+PxSg2
gaska#siessi+N+Sg+Gen+PxSg2
gaska#siidu+N+Sg+Gen+PxSg2
gaska#stággu+N+Sg+Gen+PxSg2
gaska#suorbma+N+Sg+Gen+PxSg2
gaska#suorbma#vuoksi+N+Sg+Gen+PxSg2
gaska#sálga+N+Sg+Gen+PxSg2
gaska#sárggis+N+Sg+Gen+PxSg2
gaska#sárggá#russen+N+Sg+Gen+PxSg2
gaska#ulli+Sem/Time+N+Sg+Gen+PxSg2
gaska#vahkku+Sem/Time+N+Sg+Gen+PxSg2
gaska#vahkku+Sem/Time+N+Sg+Gen+PxSg2
gaska#vitta+N+Sg+Gen+PxSg2
gaska#vokála+N+Sg+Gen+PxSg2
gaska#vuoigŋašat+N+Sg+Gen+PxSg2
gaska#vuolla+N+Sg+Gen+PxSg2
gaska#áidi+N+Sg+Gen+PxSg2
gaska#áigi+Sem/Time+N+Sg+Gen+PxSg2
gaska#áksil+N+Sg+Gen+PxSg2
gaska#árvu+N+Sg+Gen+PxSg2
gaska#ávnnas+N+Sg+Gen+PxSg2
gaska#čahca+N+Sg+Gen+PxSg2
gaska#čiehka+N+Sg+Gen+PxSg2
gaska#čáhci+N+Sg+Gen+PxSg2
gaska+N+Sg+Gen+PxSg2
gaska-amerihkálaš+Sem/Hum+N+Sg+Gen+PxSg2
gaskan+N+Sg+Gen+PxSg2
gaskaneas#soahpamuš+N+Sg+Gen+PxSg2
gaskaneas#vuođđo#jurdda+N+Sg+Gen+PxSg2
gaskat#čuohppan+N+Sg+Gen+PxSg2
gaskavuohta+N+Sg+Gen+PxSg2
gaskavuođa#ášši+N+Sg+Gen+PxSg2
gaskii#boahtin+N+Sg+Gen+PxSg2
gaskka#mudduG+N+Sg+Gen+PxSg2
gaskka+N+Sg+Gen+PxSg2
gaskkadat#estimáhta+N+Sg+Gen+PxSg2
gaskkadat+N+Sg+Gen+PxSg2
gaskkalaš#gollu+N+Sg+Gen+PxSg2
gaskkaldeapmi+N+Sg+Gen+PxSg2
gaskkas#gávval+N+Sg+Gen+PxSg2
gaskkas#muorji+N+Sg+Gen+PxSg2
gaskkas+N+Sg+Gen+PxSg2
gaskkusteaddji+Sem/Hum+N+Sg+Gen+PxSg2
gaskkusteapmi+N+Sg+Gen+PxSg2
gaskkustus#máksu+N+Sg+Gen+PxSg2
gassa#niski+Sem/Hum+Sem/Ani+N+Sg+Gen+PxSg2
gažaldat#skovvi+N+Sg+Gen+PxSg2
geahče#gaska#čiehka+N+Sg+Gen+PxSg2
geasku+N+Sg+Gen+PxSg2
gidden#skruvva+N+Sg+Gen+PxSg2
giedde#hilsku+N+Sg+Gen+PxSg2
giella#geavahan#iskkadeapmi+N+Sg+Gen+PxSg2
giella#iskkadeapmi+N+Sg+Gen+PxSg2
gierdo#skuvla+Sem/Org+N+Sg+Gen+PxSg2
gili#skuvla+Sem/Org+N+Sg+Gen+PxSg2
gitta#gaskkadat+N+Sg+Gen+PxSg2
goahcan#skearru+N+Sg+Gen+PxSg2
goahte#skielttar+N+Sg+Gen+PxSg2
goarve#skálvi+N+Sg+Gen+PxSg2
goaske#bealle+Sem/Hum+N+Sg+Gen+PxSg2
goaski+Sem/Hum+N+Sg+Gen+PxSg2
goaskin#čalbmi+N+Sg+Gen+PxSg2
goaskin+Sem/Ani+N+Sg+Gen+PxSg2
goaskit+Sem/Hum+N+Sg+Gen+PxSg2
goaskkáš+Sem/Hum+N+Sg+Gen+PxSg2
gohttehat#skuvla+Sem/Org+N+Sg+Gen+PxSg2
gordne#skabus+N+Sg+Gen+PxSg2
goržže#niski+N+Sg+Gen+PxSg2
goskkežagat+N+Sg+Gen+PxSg2
goskkežat+N+Sg+Gen+PxSg2
goskkiidan#váddu+N+Sg+Gen+PxSg2
goskká#váddu+N+Sg+Gen+PxSg2
govu#skuolfi+Sem/Ani+N+Sg+Gen+PxSg2
govus#skuolfi+Sem/Ani+N+Sg+Gen+PxSg2
govva#iskkadeapmi+N+Sg+Gen+PxSg2
gođđa#dorski+Sem/Ani+N+Sg+Gen+PxSg2
gođđo#dorski+Sem/Ani+N+Sg+Gen+PxSg2
gubbe#niski+Sem/Hum+N+Sg+Gen+PxSg2
guhke#gaska+N+Sg+Gen+PxSg2
guiske#skálžu+N+Sg+Gen+PxSg2
guiski+N+Sg+Gen+PxSg2
gulahallan#gaska#oapmi+N+Sg+Gen+PxSg2
gulaskuddan#instánsa+Sem/Org+N+Sg+Gen+PxSg2
gulaskuddan#notáhta+N+Sg+Gen+PxSg2
gulaskuddan#notáhtta+N+Sg+Gen+PxSg2
gulaskuddan#orgána+Sem/Org+N+Sg+Gen+PxSg2
gulaskuddan#reive+N+Sg+Gen+PxSg2
gulaskuddan#áigi+Sem/Time+N+Sg+Gen+PxSg2
gulaskuddan#ásahus+Sem/Org+N+Sg+Gen+PxSg2
gulaskuddan#čoahkkin+N+Sg+Gen+PxSg2
gulaskuddan+N+Sg+Gen+PxSg2
guohtun#iskan+N+Sg+Gen+PxSg2
guoikka#niski+N+Sg+Gen+PxSg2
guolla#skuohppu+N+Sg+Gen+PxSg2
guolle#goaskin+Sem/Ani+N+Sg+Gen+PxSg2
guolle#skadjá+N+Sg+Gen+PxSg2
guoskkahallan#dovdda+N+Sg+Gen+PxSg2
guoskkahat+N+Sg+Gen+PxSg2
guoskkahus#eksema+N+Sg+Gen+PxSg2
guoskkahus+N+Sg+Gen+PxSg2
guovsso#čáskan#livva+N+Sg+Gen+PxSg2
guovžža#boska+N+Sg+Gen+PxSg2
guođohan#geasku+N+Sg+Gen+PxSg2
gurra#skruvva+N+Sg+Gen+PxSg2
gusa#skálžu+N+Sg+Gen+PxSg2
guska+Sem/Hum+N+Sg+Gen+PxSg2
guskkiidan#váddu+N+Sg+Gen+PxSg2
guskká#dávda+N+Sg+Gen+PxSg2
guskká#váddu+N+Sg+Gen+PxSg2
gussa#skálžu+N+Sg+Gen+PxSg2
gádde#fiski+Sem/Ani+N+Sg+Gen+PxSg2
gádde#skirvi+N+Sg+Gen+PxSg2
gáddái#skihkidan#báiki+Sem/Plc+N+Sg+Gen+PxSg2
gáhtan#áige#skovvi+N+Sg+Gen+PxSg2
gáicca#guiski+N+Sg+Gen+PxSg2
gáicca#skálžu+N+Sg+Gen+PxSg2
gáiske#ruohtas+N+Sg+Gen+PxSg2
gáiski+N+Sg+Gen+PxSg2
gáiskkit+N+Sg+Gen+PxSg2
gáma#alddas#skivdnji+N+Sg+Gen+PxSg2
gáskka#rássi+N+Sg+Gen+PxSg2
gáskkašahkes#rássi+N+Sg+Gen+PxSg2
gáskkis+Sem/Ani+N+Sg+Gen+PxSg2
gáskkit+Sem/Ani+N+Sg+Gen+PxSg2
gáskkus+N+Sg+Gen+PxSg2
gáskkástat+N+Sg+Gen+PxSg2
gáskkát+Sem/Ani+N+Sg+Gen+PxSg2
gáskálas#beaive#loddi+Sem/Ani+N+Sg+Gen+PxSg2
gáskálas#šaddu+N+Sg+Gen+PxSg2
gáskálas+N+Sg+Gen+PxSg2
gávpe#oahppo#skuvla+Sem/Org+N+Sg+Gen+PxSg2
gávpe#skiipa+Sem/Org+N+Sg+Gen+PxSg2
headja#skeaŋka+N+Sg+Gen+PxSg2
heasta#skálžu+N+Sg+Gen+PxSg2
heastta#guiski+N+Sg+Gen+PxSg2
heastta#skuovva+N+Sg+Gen+PxSg2
heastta#skálžu+N+Sg+Gen+PxSg2
hersko+N+Sg+Gen+PxSg2
hersko#guoppar+N+Sg+Gen+PxSg2
hersko+N+Sg+Gen+PxSg2
hibiskus+N+Sg+Gen+PxSg2
hilsko#šaddu+N+Sg+Gen+PxSg2
hilsku+N+Sg+Gen+PxSg2
horoskohpa+N+Sg+Gen+PxSg2
hádja#gáiski+N+Sg+Gen+PxSg2
háhcce#gaska+N+Sg+Gen+PxSg2
háleštan#skihpár+Sem/Hum+N+Sg+Gen+PxSg2
háska+Sem/Ani+N+Sg+Gen+PxSg2
háskil+Sem/Ani+N+Sg+Gen+PxSg2
hávskodat+N+Sg+Gen+PxSg2
hávskár+N+Sg+Gen+PxSg2
idja#skeaiki+Sem/Hum+N+Sg+Gen+PxSg2
ieš#jeŋgen#skruvva+N+Sg+Gen+PxSg2
iežaska#bealušteapmi+N+Sg+Gen+PxSg2
iskan#geatnegasvuohta+N+Sg+Gen+PxSg2
iskan#geavus+N+Sg+Gen+PxSg2
iskan#juohkin+N+Sg+Gen+PxSg2
iskan#luodda+N+Sg+Gen+PxSg2
iskan#vuoigatvuohta+N+Sg+Gen+PxSg2
iskan#vuostái#váldin+N+Sg+Gen+PxSg2
iskan+N+Sg+Gen+PxSg2
iskkadallan+N+Sg+Gen+PxSg2
iskkadan#doaibma+N+Sg+Gen+PxSg2
iskkadan#jahki+Sem/Time+N+Sg+Gen+PxSg2
iskkadan#kommišuvdna+Sem/Org+N+Sg+Gen+PxSg2
iskkadan#latnja+Sem/Plc+N+Sg+Gen+PxSg2
iskkadeaddji+Sem/Hum+N+Sg+Gen+PxSg2
iskkadeapmi+N+Sg+Gen+PxSg2
iskkus#bohcci+N+Sg+Gen+PxSg2
iskkus#logaldat+N+Sg+Gen+PxSg2
iskkus+N+Sg+Gen+PxSg2
iskkár+Sem/Hum+N+Sg+Gen+PxSg2
iskár#lihkadus+N+Sg+Gen+PxSg2
iskár#čoahkkin+N+Sg+Gen+PxSg2
jaskatvuohta+N+Sg+Gen+PxSg2
jaskesvuohta+N+Sg+Gen+PxSg2
jeagge#boska+N+Sg+Gen+PxSg2
jeagge#hilsku+N+Sg+Gen+PxSg2
jearahallan#skovvi+N+Sg+Gen+PxSg2
jiekŋa#skáhpe+N+Sg+Gen+PxSg2
jiekŋa#skáhppe+N+Sg+Gen+PxSg2
jieska+N+Sg+Gen+PxSg2
jietna#skearru+N+Sg+Gen+PxSg2
jietnadat#gaskavuohta+N+Sg+Gen+PxSg2
jievja#skuolfi+Sem/Ani+N+Sg+Gen+PxSg2
jiežaska#bealušteapmi+N+Sg+Gen+PxSg2
joatkka#skuvla#lága+N+Sg+Gen+PxSg2
joatkka#skuvla#láhka+N+Sg+Gen+PxSg2
joatkka#skuvla+Sem/Org+N+Sg+Gen+PxSg2
joatkka#skuvlen+N+Sg+Gen+PxSg2
joavko#dieđihan#gask#oapmi+N+Sg+Gen+PxSg2
jogge#skuovva+N+Sg+Gen+PxSg2
jorahan#skearru+N+Sg+Gen+PxSg2
jođihan#skruvva+N+Sg+Gen+PxSg2
julgga#beal#skoađas+N+Sg+Gen+PxSg2
juohkin#skearru+N+Sg+Gen+PxSg2
juovla#hersko+N+Sg+Gen+PxSg2
juovla#skeaŋka+N+Sg+Gen+PxSg2
juovva#gáiski+N+Sg+Gen+PxSg2
jáldo#skábe+N+Sg+Gen+PxSg2
jámeš#skierbmá+Sem/Ani+N+Sg+Gen+PxSg2
jávohisvuođa#geasku+N+Sg+Gen+PxSg2
jávre#báska+N+Sg+Gen+PxSg2
jávsku+Sem/Hum+N+Sg+Gen+PxSg2
jávsku+Sem/Hum+N+Sg+Gen+PxSg2
kioska+Sem/Org+N+Sg+Gen+PxSg2
kondor#goaskin+N+Sg+Gen+PxSg2
kultur#gaskkusteapmi+N+Sg+Gen+PxSg2
kultur#skuvla+Sem/Org+N+Sg+Gen+PxSg2
kuska+Sem/Hum+N+Sg+Gen+PxSg2
kárten#skovvi+N+Sg+Gen+PxSg2
kásko#dáhkádus+N+Sg+Gen+PxSg2
lassi#skuvlejupmi+N+Sg+Gen+PxSg2
lađas#gaska+N+Sg+Gen+PxSg2
leahtto#rádje#gaska+N+Sg+Gen+PxSg2
leana#skuvlejeaddji+Sem/Hum+N+Sg+Gen+PxSg2
leaska#almmái+Sem/Hum+N+Sg+Gen+PxSg2
leaska#lohko#jahki+Sem/Time+N+Sg+Gen+PxSg2
leaska#lohku#jahki+Sem/Time+N+Sg+Gen+PxSg2
leaska#lohku+N+Sg+Gen+PxSg2
leaska#nisu+Sem/Hum+N+Sg+Gen+PxSg2
leaska#olmmái+Sem/Hum+N+Sg+Gen+PxSg2
leaska#ruhta+N+Sg+Gen+PxSg2
leaska+Sem/Hum+N+Sg+Gen+PxSg2
leasme#skárrit+N+Sg+Gen+PxSg2
liige#skeaŋka+N+Sg+Gen+PxSg2
liisku+Sem/Ani+N+Sg+Gen+PxSg2
limsku+N+Sg+Gen+PxSg2
livsku+N+Sg+Gen+PxSg2
livva#skierbmá+N+Sg+Gen+PxSg2
loahppa#iskkus+N+Sg+Gen+PxSg2
loatna#guoskkahus+N+Sg+Gen+PxSg2
loavsku+Sem/Hum+N+Sg+Gen+PxSg2
luodda#faskkon+N+Sg+Gen+PxSg2
luodda#gaska#galba+N+Sg+Gen+PxSg2
luodda#gaska+N+Sg+Gen+PxSg2
luodda#iskan#mašiidna+N+Sg+Gen+PxSg2
luohkká#skihpár+Sem/Hum+N+Sg+Gen+PxSg2
luonddu#nuoskkideaddji+Sem/Hum+N+Sg+Gen+PxSg2
luoska+N+Sg+Gen+PxSg2
luoskaneapmi+N+Sg+Gen+PxSg2
luosku+N+Sg+Gen+PxSg2
luovve#aski+N+Sg+Gen+PxSg2
luskkostat+N+Sg+Gen+PxSg2
láhtte#niski+N+Sg+Gen+PxSg2
láhtte#skoađas+N+Sg+Gen+PxSg2
láigo#gaskavuohta+N+Sg+Gen+PxSg2
láigolaš#gaskavuohta+N+Sg+Gen+PxSg2
láire#skearru+N+Sg+Gen+PxSg2
láppaskas+N+Sg+Gen+PxSg2
láse#faskkon+N+Sg+Gen+PxSg2
láskejaš+N+Sg+Gen+PxSg2
láskko#asymptohtta+N+Sg+Gen+PxSg2
láskko#dássi+N+Sg+Gen+PxSg2
láskko#gurgadas+N+Sg+Gen+PxSg2
láskko#ávssis+N+Sg+Gen+PxSg2
láskkáš+Sem/Time+N+Sg+Gen+PxSg2
láskut#kartotehka+N+Sg+Gen+PxSg2
lássen#skearru+N+Sg+Gen+PxSg2
magnehta#skearro#stašuvdna+N+Sg+Gen+PxSg2
magnehta#skearru+N+Sg+Gen+PxSg2
manne#fiskadas+N+Sg+Gen+PxSg2
maskepiija+N+Sg+Gen+PxSg2
maskineriija+N+Sg+Gen+PxSg2
maskulinitehta+N+Sg+Gen+PxSg2
maŋit#gaska#ahki+N+Sg+Gen+PxSg2
maŋos#časkkástat+N+Sg+Gen+PxSg2
maŋŋe#geaš#skohta#rággu+N+Sg+Gen+PxSg2
maŋŋe#skoahtta+N+Sg+Gen+PxSg2
maŋŋe#skohta#rággu+N+Sg+Gen+PxSg2
maŋŋe#skohtas+N+Sg+Gen+PxSg2
maŋŋel#gaska#beaiviG+N+Sg+Gen+PxSg2
maŋŋil#gaska#beaiviG+N+Sg+Gen+PxSg2
maŋŋá#gaska#beaivi+Sem/Time+N+Sg+Gen+PxSg2
meahci#iskkadeapmi+N+Sg+Gen+PxSg2
meara#vuoskku+Sem/Ani+N+Sg+Gen+PxSg2
mearra#goaskin+Sem/Ani+N+Sg+Gen+PxSg2
mearra#háskil+Sem/Ani+N+Sg+Gen+PxSg2
mearra#skuvla+Sem/Org+Sem/Plc+N+Sg+Gen+PxSg2
meskaliidna+N+Sg+Gen+PxSg2
miehta#skážir+N+Sg+Gen+PxSg2
mielga#skáktá+N+Sg+Gen+PxSg2
mielkkaskas+Sem/Ani+N+Sg+Gen+PxSg2
mieskkahasat+N+Sg+Gen+PxSg2
miestta#skilki+Sem/Ani+N+Sg+Gen+PxSg2
mikroskohpa+N+Sg+Gen+PxSg2
mikroskopiija+N+Sg+Gen+PxSg2
mirko#ruskkat+N+Sg+Gen+PxSg2
monne#fiskadas+N+Sg+Gen+PxSg2
moskea+N+Sg+Gen+PxSg2
moski+Sem/Plc+N+Sg+Gen+PxSg2
moskilaš+Sem/Hum+N+Sg+Gen+PxSg2
moskku#dálki+Wthr+N+Sg+Gen+PxSg2
moskku#hádja+N+Sg+Gen+PxSg2
mosku+N+Sg+Gen+PxSg2
moskéa+N+Sg+Gen+PxSg2
muohta#skohter+N+Sg+Gen+PxSg2
muohta#skohter#reahka+N+Sg+Gen+PxSg2
muohta#skuhter+N+Sg+Gen+PxSg2
muorra#faskkon+N+Sg+Gen+PxSg2
muorra#skruvva+N+Sg+Gen+PxSg2
muoskkáš#šaddu+N+Sg+Gen+PxSg2
muoskkáš+N+Sg+Gen+PxSg2
musihkka#skuvla+Sem/Org+Sem/Plc+N+Sg+Gen+PxSg2
muska#vuoksá+Sem/Ani+N+Sg+Gen+PxSg2
muskel+N+Sg+Gen+PxSg2
mánno#gaska+Sem/Time+N+Sg+Gen+PxSg2
máno#dávda#livsku+N+Sg+Gen+PxSg2
mánáid#skuvla+Sem/Org+Build+N+Sg+Gen+PxSg2
márfe#skidni+N+Sg+Gen+PxSg2
márska#eana+Sem/Plc+N+Sg+Gen+PxSg2
mársku+N+Sg+Gen+PxSg2
máska+N+Sg+Gen+PxSg2
nealge#skárdna+Sem/Hum+N+Sg+Gen+PxSg2
neasken#bealli+N+Sg+Gen+PxSg2
niske#báddi+N+Sg+Gen+PxSg2
niske#gohpi+N+Sg+Gen+PxSg2
niske#lávže#geassin+N+Sg+Gen+PxSg2
niske#láđđi+N+Sg+Gen+PxSg2
niske#mieigan+N+Sg+Gen+PxSg2
niske#mátta+N+Sg+Gen+PxSg2
niske#refleaksa+N+Sg+Gen+PxSg2
niske#suotna+N+Sg+Gen+PxSg2
niski+N+Sg+Gen+PxSg2
niskkis+N+Sg+Gen+PxSg2
niskkis+N+Sg+Gen+PxSg2
niská+N+Sg+Gen+PxSg2
nisu#gordne#skahposat+N+Sg+Gen+PxSg2
njaskkas+N+Sg+Gen+PxSg2
njaskkohat+N+Sg+Gen+PxSg2
njorostallan#skuvla+N+Sg+Gen+PxSg2
njoaske#hilsku+N+Sg+Gen+PxSg2
njoaske#ráigi+N+Sg+Gen+PxSg2
njoaske#vajálgeahtes#násti+N+Sg+Gen+PxSg2
njoaski+Sem/Plc+N+Sg+Gen+PxSg2
njoaskut#lovttahus+N+Sg+Gen+PxSg2
njune#vuol#skávžá+N+Sg+Gen+PxSg2
njunne#skoađđi+N+Sg+Gen+PxSg2
njunne#skoađđi+N+Sg+Gen+PxSg2
njunne#skoađđi+N+Sg+Gen+PxSg2
njuoska#latnja+Sem/Plc+N+Sg+Gen+PxSg2
njuoska#nisu+Sem/Hum+N+Sg+Gen+PxSg2
njuoska#oažži+N+Sg+Gen+PxSg2
njuoskkadas+N+Sg+Gen+PxSg2
njuoskkadat#guovlu+Sem/Plc+N+Sg+Gen+PxSg2
njuoskkadat+Wthr+N+Sg+Gen+PxSg2
njuoskkadus+N+Sg+Gen+PxSg2
njuoskkes#dávda+N+Sg+Gen+PxSg2
njuoskkádat+Wthr+N+Sg+Gen+PxSg2
njálbme#skoavdi+N+Sg+Gen+PxSg2
njárbes#miesá#beaska+N+Sg+Gen+PxSg2
njáskkahat+N+Sg+Gen+PxSg2
nummir#skearru+N+Sg+Gen+PxSg2
nuohtta#gaska+N+Sg+Gen+PxSg2
nuoraid#skuvla+Sem/Org+Build+N+Sg+Gen+PxSg2
nuorta#gáiskkit+N+Sg+Gen+PxSg2
nuoski+N+Sg+Gen+PxSg2
nuoskivuohta+N+Sg+Gen+PxSg2
nuoskkes#dávda+N+Sg+Gen+PxSg2
nuoskkidan#geahpideapmi+N+Sg+Gen+PxSg2
nuoskkidan#geahčču+N+Sg+Gen+PxSg2
nuoskkidan#lága+N+Sg+Gen+PxSg2
nuoskkidan#láhka+N+Sg+Gen+PxSg2
nuoskkideapmi+N+Sg+Gen+PxSg2
nuoská+Sem/Hum+N+Sg+Gen+PxSg2
nuskodat+N+Sg+Gen+PxSg2
nuvsku+N+Sg+Gen+PxSg2
náskál+N+Sg+Gen+PxSg2
náste#skruvva#ruovdi+N+Sg+Gen+PxSg2
oahpaheaddje#alla#skuvla+Sem/Org+N+Sg+Gen+PxSg2
oahpaheaddji#alla#skuvla+Sem/Org+N+Sg+Gen+PxSg2
oahpaheai#skuvla+Sem/Org+N+Sg+Gen+PxSg2
oaidno#gaska+N+Sg+Gen+PxSg2
oaidno#iskkadeapmi+N+Sg+Gen+PxSg2
oaive#skuvrin+N+Sg+Gen+PxSg2
oaive#skálžu+N+Sg+Gen+PxSg2
oaivil#iskkadeapmi+N+Sg+Gen+PxSg2
oapman#aski+N+Sg+Gen+PxSg2
oar#skieddu+N+Sg+Gen+PxSg2
oađđen#skurbmu+N+Sg+Gen+PxSg2
obskurantisma+N+Sg+Gen+PxSg2
ohca#skieltu+N+Sg+Gen+PxSg2
ohcan#skovvi+N+Sg+Gen+PxSg2
oktasaš#skuvla+Sem/Org+N+Sg+Gen+PxSg2
oktii#časkin+N+Sg+Gen+PxSg2
olgo#feaskkir+N+Sg+Gen+PxSg2
olmmoš#laskan+N+Sg+Gen+PxSg2
omman#aski+N+Sg+Gen+PxSg2
omman#skuffa+N+Sg+Gen+PxSg2
orustan#gaska+N+Sg+Gen+PxSg2
oscilloskohppa+N+Sg+Gen+PxSg2
oskkoldat#ovttas#goddi+Sem/Org+N+Sg+Gen+PxSg2
oskkoldat+N+Sg+Gen+PxSg2
oskku#buhtástus+N+Sg+Gen+PxSg2
oskku#dovddastus+N+Sg+Gen+PxSg2
oskkáldasvuohta+N+Sg+Gen+PxSg2
oskkáldasvuođa#válli+N+Sg+Gen+PxSg2
oskkáldusvuohta+N+Sg+Gen+PxSg2
osku#duski+N+Sg+Gen+PxSg2
osku#guoibmi+Sem/Hum+N+Sg+Gen+PxSg2
osku#viellja+Sem/Hum+N+Sg+Gen+PxSg2
osku+N+Sg+Gen+PxSg2
oskumuš#ealli+Sem/Ani+N+Sg+Gen+PxSg2
oskumuš+N+Sg+Gen+PxSg2
oskál+N+Sg+Gen+PxSg2
ovda#geaš#skohtta#rággu+N+Sg+Gen+PxSg2
ovda#skoahtta+N+Sg+Gen+PxSg2
ovda#skohtas+N+Sg+Gen+PxSg2
ovda#skohtta#rággu+N+Sg+Gen+PxSg2
ovda#skuvla#ahki+N+Sg+Gen+PxSg2
ovda#skuvla#oahpaheaddje#virgi+N+Sg+Gen+PxSg2
ovda#skuvla#oahpaheaddji#virgi+N+Sg+Gen+PxSg2
ovda#skuvla#oahpaheaddji+Sem/Hum+N+Sg+Gen+PxSg2
ovda#skuvla+Sem/Org+Build+N+Sg+Gen+PxSg2
ovdal#gaska#beaivi+Sem/Time+N+Sg+Gen+PxSg2
ođas#gaskkusteaddji+Sem/Hum+N+Sg+Gen+PxSg2
ođđasis#ealáskahttin#doaibma+N+Sg+Gen+PxSg2
pigskiidna+N+Sg+Gen+PxSg2
platiidna#skearru+N+Sg+Gen+PxSg2
pláhtta#skárrit+N+Sg+Gen+PxSg2
preskriptiiva+N+Sg+Gen+PxSg2
preskripšuvdna+N+Sg+Gen+PxSg2
priváhta#skuvla+Sem/Org+Sem/Plc+N+Sg+Gen+PxSg2
prosessii#guoski+N+Sg+Gen+PxSg2
páhpa#skuvla+Sem/Org+Sem/Plc+N+Sg+Gen+PxSg2
reakšuvdna#gaska+N+Sg+Gen+PxSg2
reaska+N+Sg+Gen+PxSg2
reaská+Sem/Ani+N+Sg+Gen+PxSg2
reiskáhppi+N+Sg+Gen+PxSg2
reiskáhppi+N+Sg+Gen+PxSg2
rekruhtta#skuvla+Sem/Org+Sem/Plc+N+Sg+Gen+PxSg2
resursa#skuvla+Sem/Org+N+Sg+Gen+PxSg2
ribe#skáiti+Sem/Ani+N+Sg+Gen+PxSg2
riddo#dorski+Sem/Ani+N+Sg+Gen+PxSg2
riegádan#beai#skeaŋka+N+Sg+Gen+PxSg2
riekte#gaska#oapmi+N+Sg+Gen+PxSg2
rieski+N+Sg+Gen+PxSg2
rihppa#skuvla+N+Sg+Gen+PxSg2
riiddáskeapmi+N+Sg+Gen+PxSg2
riido#gask'#oapmi+N+Sg+Gen+PxSg2
riska#dássi+N+Sg+Gen+PxSg2
riska#gollu+N+Sg+Gen+PxSg2
riska#juohku+N+Sg+Gen+PxSg2
riska#lasáhus+N+Sg+Gen+PxSg2
riska+N+Sg+Gen+PxSg2
risku+N+Sg+Gen+PxSg2
roahta#čoaskudeapmi+N+Sg+Gen+PxSg2
roaisku+N+Sg+Gen+PxSg2
roaiská+N+Sg+Gen+PxSg2
roaski+N+Sg+Gen+PxSg2
roavgo#skuohppu+N+Sg+Gen+PxSg2
roavskkas+N+Sg+Gen+PxSg2
roavskkádat+Wthr+N+Sg+Gen+PxSg2
rohto#hilsku+N+Sg+Gen+PxSg2
romskiipa+N+Sg+Gen+PxSg2
roski+N+Sg+Gen+PxSg2
ruhta#skumpa+N+Sg+Gen+PxSg2
ruolla#boska+N+Sg+Gen+PxSg2
ruonas#faskkus+N+Sg+Gen+PxSg2
ruopma#skearru+N+Sg+Gen+PxSg2
ruosku+N+Sg+Gen+PxSg2
ruovde#gáskálas+N+Sg+Gen+PxSg2
ruovttu#skuvla+N+Sg+Gen+PxSg2
ruošša#skiipa+N+Sg+Gen+PxSg2
ruošša#skire+Sem/Ani+N+Sg+Gen+PxSg2
ruska#báiki+Sem/Plc+N+Sg+Gen+PxSg2
ruska#lihtti+N+Sg+Gen+PxSg2
ruska#ásahus+Sem/Org+N+Sg+Gen+PxSg2
ruska+Sem/Hum+N+Sg+Gen+PxSg2
rytma#skovvi+N+Sg+Gen+PxSg2
rábbe#goaskin+Sem/Ani+N+Sg+Gen+PxSg2
ráhto#goaskin+Sem/Ani+N+Sg+Gen+PxSg2
ráige#guoskkahat+N+Sg+Gen+PxSg2
ráiski+Sem/Ani+N+Sg+Gen+PxSg2
ráisku+Sem/Hum+Sem/Ani+N+Sg+Gen+PxSg2
rámski+N+Sg+Gen+PxSg2
ránes#skuolfi+Sem/Ani+N+Sg+Gen+PxSg2
ránska+Sem/Hum+N+Sg+Gen+PxSg2
ránskalaš+Sem/Hum+N+Sg+Gen+PxSg2
rávdnje#časkkástat+N+Sg+Gen+PxSg2
ráves#olbmuid#skuvla+Sem/Org+N+Sg+Gen+PxSg2
sarvváskat+N+Sg+Gen+PxSg2
seamaskas+N+Sg+Gen+PxSg2
selskáhppa+N+Sg+Gen+PxSg2
selskáhppi+Sem/Group+Sem/Hum+N+Sg+Gen+PxSg2
selskáhppi+Sem/Group+Sem/Hum+N+Sg+Gen+PxSg2
siemaskas+N+Sg+Gen+PxSg2
sieđga#skierri+N+Sg+Gen+PxSg2
sirdda#gaska+N+Sg+Gen+PxSg2
sisa#beassan#iskkus+N+Sg+Gen+PxSg2
siskeluš+N+Sg+Gen+PxSg2
siski+N+Sg+Gen+PxSg2
siskiluš+N+Sg+Gen+PxSg2
siskka#bealle+N+Sg+Gen+PxSg2
siskkildas+N+Sg+Gen+PxSg2
siskkimuš+N+Sg+Gen+PxSg2
siskkin#vađđa+Sem/Plc+N+Sg+Gen+PxSg2
siskkit#beallji+N+Sg+Gen+PxSg2
siskko#bealle+N+Sg+Gen+PxSg2
siskko#bealli+N+Sg+Gen+PxSg2
siskkoš+N+Sg+Gen+PxSg2
siskkáldas#bušeahtta+N+Sg+Gen+PxSg2
siskkáldas#liekkas+N+Sg+Gen+PxSg2
siskkáldas#reanto#vuohki+N+Sg+Gen+PxSg2
siskkáldas#reantu+N+Sg+Gen+PxSg2
siskkáldas#riekti+N+Sg+Gen+PxSg2
siskkáldas#soahti+N+Sg+Gen+PxSg2
siskkáldus+N+Sg+Gen+PxSg2
sisse#liisku+Sem/Ani+N+Sg+Gen+PxSg2
skabas+N+Sg+Gen+PxSg2
skabilken+N+Sg+Gen+PxSg2
skabus#risen+N+Sg+Gen+PxSg2
skabus+N+Sg+Gen+PxSg2
skadja+N+Sg+Gen+PxSg2
skadjá+N+Sg+Gen+PxSg2
skahpus#jeagil+N+Sg+Gen+PxSg2
skahrra+N+Sg+Gen+PxSg2
skahči+Sem/Hum+N+Sg+Gen+PxSg2
skaipi+Sem/Hum+N+Sg+Gen+PxSg2
skaldu+Sem/Hum+Sem/Ani+N+Sg+Gen+PxSg2
skalára+N+Sg+Gen+PxSg2
skandinavisma+N+Sg+Gen+PxSg2
skandináva+Sem/Hum+N+Sg+Gen+PxSg2
skandála+N+Sg+Gen+PxSg2
skarlágen+N+Sg+Gen+PxSg2
skateboard+N+Sg+Gen+PxSg2
skatolla+N+Sg+Gen+PxSg2
skavdda+Wthr+N+Sg+Gen+PxSg2
skavži+Sem/Hum+N+Sg+Gen+PxSg2
skeahppu+N+Sg+Gen+PxSg2
skeaikkan+Sem/Hum+N+Sg+Gen+PxSg2
skealbma+Sem/Hum+N+Sg+Gen+PxSg2
skealčča#smáhkka+N+Sg+Gen+PxSg2
skearri+Sem/Plc+N+Sg+Gen+PxSg2
skearro#goazan+N+Sg+Gen+PxSg2
skearro#gávpi+Sem/Org+Sem/Plc+N+Sg+Gen+PxSg2
skearro#čuojanas+N+Sg+Gen+PxSg2
skearru+N+Sg+Gen+PxSg2
skeavži+Sem/Hum+N+Sg+Gen+PxSg2
skeaŋka#addin+N+Sg+Gen+PxSg2
skeaŋka#protokolla+N+Sg+Gen+PxSg2
skeaŋka+N+Sg+Gen+PxSg2
skeaŋkár+Sem/Hum+N+Sg+Gen+PxSg2
skeijár+Sem/Hum+N+Sg+Gen+PxSg2
skeittá+N+Sg+Gen+PxSg2
skemá+N+Sg+Gen+PxSg2
skepsis+N+Sg+Gen+PxSg2
skeptisisma+N+Sg+Gen+PxSg2
skerttet+N+Sg+Gen+PxSg2
skeŋkejeaddji+Sem/Hum+N+Sg+Gen+PxSg2
skibir+Sem/Hum+N+Sg+Gen+PxSg2
skibit+Sem/Hum+N+Sg+Gen+PxSg2
skibit+Sem/Hum+N+Sg+Gen+PxSg2
skiddu+Sem/Ani+N+Sg+Gen+PxSg2
skidni+N+Sg+Gen+PxSg2
skieddu+Sem/Hum+N+Sg+Gen+PxSg2
skiehkki+N+Sg+Gen+PxSg2
skieivun+N+Sg+Gen+PxSg2
skielgá#čalbmi+Sem/Hum+N+Sg+Gen+PxSg2
skielgá+Sem/Hum+N+Sg+Gen+PxSg2
skielto#ruovddit+N+Sg+Gen+PxSg2
skielttar+N+Sg+Gen+PxSg2
skieltu+N+Sg+Gen+PxSg2
skier#buoggi+Sem/Hum+N+Sg+Gen+PxSg2
skieran+N+Sg+Gen+PxSg2
skieras+Sem/Plc+Sem/Hum+N+Sg+Gen+PxSg2
skierat+N+Sg+Gen+PxSg2
skierbmá+Sem/Hum+N+Sg+Gen+PxSg2
skierku+N+Sg+Gen+PxSg2
skierri+N+Sg+Gen+PxSg2
skierro#bálkesteaddji+Sem/Hum+N+Sg+Gen+PxSg2
skierru+N+Sg+Gen+PxSg2
skievttardan#golahus+N+Sg+Gen+PxSg2
skievttár+Sem/Hum+N+Sg+Gen+PxSg2
skievttáruššan+N+Sg+Gen+PxSg2
skievvi+Sem/Hum+N+Sg+Gen+PxSg2
skiffar+N+Sg+Gen+PxSg2
skihkadus+N+Sg+Gen+PxSg2
skihkahisvuohta+N+Sg+Gen+PxSg2
skihkka+N+Sg+Gen+PxSg2
skihkár+Sem/Hum+N+Sg+Gen+PxSg2
skihpa+N+Sg+Gen+PxSg2
skihpár+Sem/Hum+N+Sg+Gen+PxSg2
skihpáraš+Sem/Hum+N+Sg+Gen+PxSg2
skihčči+N+Sg+Gen+PxSg2
skiidu+Sem/Ani+N+Sg+Gen+PxSg2
skiipa#cuovkaneapmi+N+Sg+Gen+PxSg2
skiipa#dealádat+N+Sg+Gen+PxSg2
skiipa#heavvu+N+Sg+Gen+PxSg2
skiipa+N+Sg+Gen+PxSg2
skikta#čállin+N+Sg+Gen+PxSg2
skikta+N+Sg+Gen+PxSg2
skil#skálka+Sem/Hum+N+Sg+Gen+PxSg2
skilan+N+Sg+Gen+PxSg2
skilanas+N+Sg+Gen+PxSg2
skile+N+Sg+Gen+PxSg2
skile#duorastat+N+Sg+Gen+PxSg2
skilka+N+Sg+Gen+PxSg2
skilke#skálka+Sem/Hum+N+Sg+Gen+PxSg2
skilkkanas+N+Sg+Gen+PxSg2
skilkkas+N+Sg+Gen+PxSg2
skilla+N+Sg+Gen+PxSg2
skille#duorastat+N+Sg+Gen+PxSg2
skillet+N+Sg+Gen+PxSg2
skillu+N+Sg+Gen+PxSg2
skilttar+N+Sg+Gen+PxSg2
skiluhisvuohta+N+Sg+Gen+PxSg2
skilži+N+Sg+Gen+PxSg2
skire#biellu+N+Sg+Gen+PxSg2
skire#juopmu+N+Sg+Gen+PxSg2
skire+Sem/Ani+N+Sg+Gen+PxSg2
skirri+Sem/Hum+Sem/Ani+N+Sg+Gen+PxSg2
skirri+Sem/Ani+N+Sg+Gen+PxSg2
skirttet+N+Sg+Gen+PxSg2
skirvehat+N+Sg+Gen+PxSg2
skirči+Sem/Hum+N+Sg+Gen+PxSg2
skisma+N+Sg+Gen+PxSg2
skivdnji+N+Sg+Gen+PxSg2
skivži+Sem/Hum+Sem/Ani+N+Sg+Gen+PxSg2
skiŋge#gaccet+Sem/Ani+N+Sg+Gen+PxSg2
skiŋggas+N+Sg+Gen+PxSg2
skiŋgá+N+Sg+Gen+PxSg2
skjematisma+N+Sg+Gen+PxSg2
skoabádat+Wthr+N+Sg+Gen+PxSg2
skoaddu+Wthr+N+Sg+Gen+PxSg2
skoahpa+N+Sg+Gen+PxSg2
skoahppa+Sem/Plc+N+Sg+Gen+PxSg2
skoahtta+N+Sg+Gen+PxSg2
skoahča+N+Sg+Gen+PxSg2
skoahči+Sem/Hum+N+Sg+Gen+PxSg2
skoalbme#njunni+Sem/Hum+N+Sg+Gen+PxSg2
skoalbmi+Sem/Hum+N+Sg+Gen+PxSg2
skoaldu+Sem/Ani+Sem/Hum+N+Sg+Gen+PxSg2
skoalkkanas+N+Sg+Gen+PxSg2
skoalkkas+N+Sg+Gen+PxSg2
skoalla+N+Sg+Gen+PxSg2
skoalpa+Sem/Hum+N+Sg+Gen+PxSg2
skoalpá+Sem/Hum+N+Sg+Gen+PxSg2
skoalta#báiki+Sem/Plc+N+Sg+Gen+PxSg2
skoalta#sápmelaš+Sem/Hum+N+Sg+Gen+PxSg2
skoalta#sápmiG+N+Sg+Gen+PxSg2
skoalta+Sem/Hum+N+Sg+Gen+PxSg2
skoalže#mielki+N+Sg+Gen+PxSg2
skoarahat+N+Sg+Gen+PxSg2
skoaran+Sem/Hum+N+Sg+Gen+PxSg2
skoarkil+N+Sg+Gen+PxSg2
skoarpa+N+Sg+Gen+PxSg2
skoarra+N+Sg+Gen+PxSg2
skoarre#muoddá+N+Sg+Gen+PxSg2
skoarri+N+Sg+Gen+PxSg2
skoarro#johka+Sem/Plc+N+Sg+Gen+PxSg2
skoarru+Sem/Plc+N+Sg+Gen+PxSg2
skoaruŋgá+Sem/Hum+Sem/Ani+N+Sg+Gen+PxSg2
skoarádat+Wthr+N+Sg+Gen+PxSg2
skoarči+N+Sg+Gen+PxSg2
skoavde#láibi+N+Sg+Gen+PxSg2
skoavdi+N+Sg+Gen+PxSg2
skoavdnji+Sem/Hum+N+Sg+Gen+PxSg2
skoavhli+N+Sg+Gen+PxSg2
skoavhllahas+N+Sg+Gen+PxSg2
skoavit+N+Sg+Gen+PxSg2
skoavkkanas+N+Sg+Gen+PxSg2
skoavkkas+N+Sg+Gen+PxSg2
skoađas#fiellu+N+Sg+Gen+PxSg2
skoađas+N+Sg+Gen+PxSg2
skoađđe#dákti+N+Sg+Gen+PxSg2
skoađđi+N+Sg+Gen+PxSg2
skoađđi+N+Sg+Gen+PxSg2
skoađđi+N+Sg+Gen+PxSg2
skohpalas+N+Sg+Gen+PxSg2
skohppi+N+Sg+Gen+PxSg2
skohta#beaŋka+N+Sg+Gen+PxSg2
skohtal+N+Sg+Gen+PxSg2
skohtas+N+Sg+Gen+PxSg2
skohter+N+Sg+Gen+PxSg2
skohter#cross+N+Sg+Gen+PxSg2
skohter#crossa+N+Sg+Gen+PxSg2
skohter#dreassa+N+Sg+Gen+PxSg2
skohter#mielggas+N+Sg+Gen+PxSg2
skohter#rámma+N+Sg+Gen+PxSg2
skohter#sabet+N+Sg+Gen+PxSg2
skohter#skoavdi+N+Sg+Gen+PxSg2
skohter#suodje#gahpir+N+Sg+Gen+PxSg2
skohter#vuoddji+Sem/Hum+N+Sg+Gen+PxSg2
skohter#vuoluš+N+Sg+Gen+PxSg2
skohtta+N+Sg+Gen+PxSg2
skohtta#rággu+N+Sg+Gen+PxSg2
skohttal+Sem/Hum+Sem/Ani+N+Sg+Gen+PxSg2
skohči+Sem/Ani+N+Sg+Gen+PxSg2
skohčče#beallji+Sem/Ani+N+Sg+Gen+PxSg2
skolastihkka+N+Sg+Gen+PxSg2
skoldehat+N+Sg+Gen+PxSg2
skolpi+Sem/Hum+N+Sg+Gen+PxSg2
skolta#sápmiG+N+Sg+Gen+PxSg2
skoltalaš+Sem/Hum+N+Sg+Gen+PxSg2
skoret+N+Sg+Gen+PxSg2
skorpijuvdna+Sem/Ani+N+Sg+Gen+PxSg2
skorpiovdna+Sem/Ani+N+Sg+Gen+PxSg2
skorpiuvdna+Sem/Ani+N+Sg+Gen+PxSg2
skovlot+N+Sg+Gen+PxSg2
skovvi+N+Sg+Gen+PxSg2
skovádat+N+Sg+Gen+PxSg2
skreaddár+Sem/Hum+N+Sg+Gen+PxSg2
skredderiija+Sem/Org+Sem/Plc+N+Sg+Gen+PxSg2
skriidna+N+Sg+Gen+PxSg2
skruva+N+Sg+Gen+PxSg2
skruvtta+N+Sg+Gen+PxSg2
skruvva#bonjan+N+Sg+Gen+PxSg2
skruvva#doalan+N+Sg+Gen+PxSg2
skruvva#geasán+N+Sg+Gen+PxSg2
skruvva#ruovdi+N+Sg+Gen+PxSg2
skruvva#čárvvon+N+Sg+Gen+PxSg2
skruvva+N+Sg+Gen+PxSg2
skruvven#čoavdda+N+Sg+Gen+PxSg2
skráŋka+N+Sg+Gen+PxSg2
skuffa+N+Sg+Gen+PxSg2
skugga+N+Sg+Gen+PxSg2
skuhrra+N+Sg+Gen+PxSg2
skuhter+N+Sg+Gen+PxSg2
skuhter#crossa+N+Sg+Gen+PxSg2
skuhter#dreassa+N+Sg+Gen+PxSg2
skuhttar#bihttá+N+Sg+Gen+PxSg2
skuhttar#lunsa+N+Sg+Gen+PxSg2
skuhttár+Sem/Hum+N+Sg+Gen+PxSg2
skuhče#čiegahas+N+Sg+Gen+PxSg2
skuhče#čiehka+N+Sg+Gen+PxSg2
skuhči+N+Sg+Gen+PxSg2
skuibi+Sem/Hum+N+Sg+Gen+PxSg2
skuibor+N+Sg+Gen+PxSg2
skuitu+Sem/Plc+Sem/Ani+N+Sg+Gen+PxSg2
skulptuvra+N+Sg+Gen+PxSg2
skumma#mielki+N+Sg+Gen+PxSg2
skumot+N+Sg+Gen+PxSg2
skumpa+N+Sg+Gen+PxSg2
skunihisvuohta+N+Sg+Gen+PxSg2
skuogga#fális+Sem/Ani+N+Sg+Gen+PxSg2
skuogga+Sem/Hum+Sem/Ani+N+Sg+Gen+PxSg2
skuoggir+N+Sg+Gen+PxSg2
skuoggun+N+Sg+Gen+PxSg2
skuoggun+N+Sg+Gen+PxSg2
skuohppo#njunni+N+Sg+Gen+PxSg2
skuohppu+N+Sg+Gen+PxSg2
skuohpá+N+Sg+Gen+PxSg2
skuohtal+N+Sg+Gen+PxSg2
skuohtta+N+Sg+Gen+PxSg2
skuohtti+N+Sg+Gen+PxSg2
skuoiva+Sem/Hum+N+Sg+Gen+PxSg2
skuoivi+Sem/Hum+N+Sg+Gen+PxSg2
skuolfe#oaivi+Sem/Ani+N+Sg+Gen+PxSg2
skuolfi+Sem/Ani+N+Sg+Gen+PxSg2
skuolja+N+Sg+Gen+PxSg2
skuolká+Sem/Hum+N+Sg+Gen+PxSg2
skuordná+Sem/Hum+Sem/Ani+N+Sg+Gen+PxSg2
skuorgá+N+Sg+Gen+PxSg2
skuotnja+Sem/Hum+N+Sg+Gen+PxSg2
skuovva+N+Sg+Gen+PxSg2
skuovva#alidahtti+N+Sg+Gen+PxSg2
skuovva#baste+N+Sg+Gen+PxSg2
skupmot+N+Sg+Gen+PxSg2
skurbban+Sem/Hum+Sem/Ani+N+Sg+Gen+PxSg2
skurbbet#dávda+N+Sg+Gen+PxSg2
skurbbet+N+Sg+Gen+PxSg2
skurbmu+N+Sg+Gen+PxSg2
skurdnji+Sem/Hum+N+Sg+Gen+PxSg2
skurkkas+N+Sg+Gen+PxSg2
skurra+N+Sg+Gen+PxSg2
skurvvát+Sem/Hum+N+Sg+Gen+PxSg2
skurči+Sem/Plc+N+Sg+Gen+PxSg2
skurču+Sem/Plc+N+Sg+Gen+PxSg2
skuter+N+Sg+Gen+PxSg2
skuter#vuodjin+N+Sg+Gen+PxSg2
skutni+N+Sg+Gen+PxSg2
skutnja#loddi+Sem/Ani+N+Sg+Gen+PxSg2
skutnja#lotti#beassi+N+Sg+Gen+PxSg2
skuvdnji+Sem/Hum+N+Sg+Gen+PxSg2
skuvdu+N+Sg+Gen+PxSg2
skuvla#ahki+N+Sg+Gen+PxSg2
skuvla#almmái+Sem/Hum+N+Sg+Gen+PxSg2
skuvla#astto#áigge#ortnet+N+Sg+Gen+PxSg2
skuvla#bargu+N+Sg+Gen+PxSg2
skuvla#beaivi+Sem/Time+N+Sg+Gen+PxSg2
skuvla#biire+Sem/Plc+Sem/Org+N+Sg+Gen+PxSg2
skuvla#biras+N+Sg+Gen+PxSg2
skuvla#busse+Veh+N+Sg+Gen+PxSg2
skuvla#diibmu+N+Sg+Gen+PxSg2
skuvla#dilli+N+Sg+Gen+PxSg2
skuvla#doaibma+N+Sg+Gen+PxSg2
skuvla#doaimma#jođiheaddji+Sem/Hum+N+Sg+Gen+PxSg2
skuvla#doaimmahat+Sem/Org+Sem/Plc+N+Sg+Gen+PxSg2
skuvla#duođaštus+N+Sg+Gen+PxSg2
skuvla#eise#váldi+Sem/Org+N+Sg+Gen+PxSg2
skuvla#fága+N+Sg+Gen+PxSg2
skuvla#fálaldat+N+Sg+Gen+PxSg2
skuvla#fáttar+Sem/Hum+N+Sg+Gen+PxSg2
skuvla#gievkkan+N+Sg+Gen+PxSg2
skuvla#girji+N+Sg+Gen+PxSg2
skuvla#guovddáš+Sem/Org+Sem/Plc+N+Sg+Gen+PxSg2
skuvla#hoavda+Sem/Hum+N+Sg+Gen+PxSg2
skuvla#internáhtta+Sem/Org+Build+N+Sg+Gen+PxSg2
skuvla#jahki+Sem/Time+N+Sg+Gen+PxSg2
skuvla#jođiheaddji+Sem/Hum+N+Sg+Gen+PxSg2
skuvla#kantiidna+Sem/Org+Build+N+Sg+Gen+PxSg2
skuvla#kantuvra+Sem/Org+Sem/Plc+N+Sg+Gen+PxSg2
skuvla#latnja+Sem/Plc+N+Sg+Gen+PxSg2
skuvla#luohkká+Sem/Group+Sem/Hum+N+Sg+Gen+PxSg2
skuvla#lávde#goddi+Sem/Org+N+Sg+Gen+PxSg2
skuvla#lávka+N+Sg+Gen+PxSg2
skuvla#mánná+Sem/Hum+N+Sg+Gen+PxSg2
skuvla#mátki+N+Sg+Gen+PxSg2
skuvla#neahtta+N+Sg+Gen+PxSg2
skuvla#nurki+N+Sg+Gen+PxSg2
skuvla#oabbá+Sem/Hum+N+Sg+Gen+PxSg2
skuvla#oahpaheapmi+N+Sg+Gen+PxSg2
skuvla#olmmái+Sem/Hum+N+Sg+Gen+PxSg2
skuvla#ossodat+Sem/Org+Sem/Plc+N+Sg+Gen+PxSg2
skuvla#politihkka+N+Sg+Gen+PxSg2
skuvla#rahčan+N+Sg+Gen+PxSg2
skuvla#rivgu+Sem/Hum+N+Sg+Gen+PxSg2
skuvla#rádio+N+Sg+Gen+PxSg2
skuvla#ráđđehus+Sem/Org+N+Sg+Gen+PxSg2
skuvla#seahkka+N+Sg+Gen+PxSg2
skuvla#servodat+Sem/Org+N+Sg+Gen+PxSg2
skuvla#skibir+Sem/Hum+N+Sg+Gen+PxSg2
skuvla#skihpár+Sem/Hum+N+Sg+Gen+PxSg2
skuvla#stivra+Sem/Org+N+Sg+Gen+PxSg2
skuvla#stivrra#válga+N+Sg+Gen+PxSg2
skuvla#stivrra#čoahkkin+N+Sg+Gen+PxSg2
skuvla#sáhttu+N+Sg+Gen+PxSg2
skuvla#tiibma+Sem/Time+N+Sg+Gen+PxSg2
skuvla#viellja+Sem/Hum+N+Sg+Gen+PxSg2
skuvla#visti+N+Sg+Gen+PxSg2
skuvla#vuoste#háhku+N+Sg+Gen+PxSg2
skuvla#váibasat+N+Sg+Gen+PxSg2
skuvla#vázzin+N+Sg+Gen+PxSg2
skuvla#áigi+N+Sg+Gen+PxSg2
skuvla#álggaheaddji+Sem/Hum+N+Sg+Gen+PxSg2
skuvla#árvvoštallan+N+Sg+Gen+PxSg2
skuvla#ávnnas+N+Sg+Gen+PxSg2
skuvla#šillju+N+Sg+Gen+PxSg2
skuvla+Sem/Org+Sem/Plc+N+Sg+Gen+PxSg2
skuvlejupmi+N+Sg+Gen+PxSg2
skuvlen#guovddáš+Sem/Org+Sem/Plc+N+Sg+Gen+PxSg2
skuvlen#muddu+Sem/Time+N+Sg+Gen+PxSg2
skuvlen+N+Sg+Gen+PxSg2
skuvlla#pensum+N+Sg+Gen+PxSg2
skuvlla#vuloš+Sem/Hum+N+Sg+Gen+PxSg2
skuvlla#áigiG+N+Sg+Gen+PxSg2
skuvllahas+Sem/Hum+N+Sg+Gen+PxSg2
skuvlot+N+Sg+Gen+PxSg2
skuvri+N+Sg+Gen+PxSg2
skuvrin+N+Sg+Gen+PxSg2
skuvva+N+Sg+Gen+PxSg2
skuž#oaivi+Sem/Ani+N+Sg+Gen+PxSg2
skuž'#oaivi+Sem/Ani+N+Sg+Gen+PxSg2
skužil#čiehka+N+Sg+Gen+PxSg2
skuŋka+Sem/Hum+N+Sg+Gen+PxSg2
skytalaš+Sem/Hum+N+Sg+Gen+PxSg2
skábe+N+Sg+Gen+PxSg2
skábma#dálvi+Sem/Time+N+Sg+Gen+PxSg2
skábma#mánnu+N+Sg+Gen+PxSg2
skábma#vuođđu+Sem/Time+N+Sg+Gen+PxSg2
skábma+Sem/Time+N+Sg+Gen+PxSg2
skádja#oaivi+N+Sg+Gen+PxSg2
skádja#seasan+N+Sg+Gen+PxSg2
skádja#skáhppu+N+Sg+Gen+PxSg2
skádja+N+Sg+Gen+PxSg2
skádna#geađgi+N+Sg+Gen+PxSg2
skáhpe#loddi+Sem/Ani+N+Sg+Gen+PxSg2
skáhpe#muorji+N+Sg+Gen+PxSg2
skáhpi+N+Sg+Gen+PxSg2
skáhppa+N+Sg+Gen+PxSg2
skáhppe+N+Sg+Gen+PxSg2
skáhppu+N+Sg+Gen+PxSg2
skáhtta+N+Sg+Gen+PxSg2
skáhttu+N+Sg+Gen+PxSg2
skáhčas+Sem/Ani+N+Sg+Gen+PxSg2
skáhčir+N+Sg+Gen+PxSg2
skáida#rátnu+N+Sg+Gen+PxSg2
skáida+N+Sg+Gen+PxSg2
skáide#geahči+N+Sg+Gen+PxSg2
skáidi+Sem/Plc+N+Sg+Gen+PxSg2
skáiggas+N+Sg+Gen+PxSg2
skáimmadas+Sem/Hum+Sem/Ani+N+Sg+Gen+PxSg2
skáiti+Sem/Ani+N+Sg+Gen+PxSg2
skájan+N+Sg+Gen+PxSg2
skájan#rusttet+N+Sg+Gen+PxSg2
skájanas+N+Sg+Gen+PxSg2
skákta+N+Sg+Gen+PxSg2
skáktá+N+Sg+Gen+PxSg2
skálka+Sem/Hum+N+Sg+Gen+PxSg2
skálkavuohta+N+Sg+Gen+PxSg2
skálla+N+Sg+Gen+PxSg2
skállu+N+Sg+Gen+PxSg2
skálvi+N+Sg+Gen+PxSg2
skálá+N+Sg+Gen+PxSg2
skáláhas+Sem/Hum+N+Sg+Gen+PxSg2
skálžo#ealán+Sem/Ani+N+Sg+Gen+PxSg2
skálžu+N+Sg+Gen+PxSg2
skálžžár+Sem/Hum+N+Sg+Gen+PxSg2
skánner+N+Sg+Gen+PxSg2
skápmu+Sem/Time+N+Sg+Gen+PxSg2
skárba+Sem/Hum+Sem/Ani+N+Sg+Gen+PxSg2
skárbban+Sem/Hum+N+Sg+Gen+PxSg2
skárben+N+Sg+Gen+PxSg2
skárfa+N+Sg+Gen+PxSg2
skárre#bealle+N+Sg+Gen+PxSg2
skárri+N+Sg+Gen+PxSg2
skárrit+N+Sg+Gen+PxSg2
skárru+N+Sg+Gen+PxSg2
skárta#gatna+N+Sg+Gen+PxSg2
skárta+N+Sg+Gen+PxSg2
skátna+Sem/Hum+N+Sg+Gen+PxSg2
skátnja+N+Sg+Gen+PxSg2
skátná+N+Sg+Gen+PxSg2
skáva+Wthr+N+Sg+Gen+PxSg2
skávdu+Sem/Ani+N+Sg+Gen+PxSg2
skávhli+Sem/Ani+N+Sg+Gen+PxSg2
skávli+Sem/Ani+N+Sg+Gen+PxSg2
skávval+N+Sg+Gen+PxSg2
skávvi+Wthr+N+Sg+Gen+PxSg2
skávžá+N+Sg+Gen+PxSg2
skávžžet+N+Sg+Gen+PxSg2
skáđa#divri+Sem/Ani+N+Sg+Gen+PxSg2
skážas+Sem/Ani+N+Sg+Gen+PxSg2
skážir+N+Sg+Gen+PxSg2
skáđđa+N+Sg+Gen+PxSg2
skáđđá+N+Sg+Gen+PxSg2
smávva#skuvla+Sem/Org+N+Sg+Gen+PxSg2
smávva#skávli+Sem/Ani+N+Sg+Gen+PxSg2
soadje#časkin+N+Sg+Gen+PxSg2
soahte#skiipa+N+Sg+Gen+PxSg2
sotna#beai#skuvla+N+Sg+Gen+PxSg2
spiidne#skálžu+N+Sg+Gen+PxSg2
spiinne#čielge#časkkis+N+Sg+Gen+PxSg2
spiinni#skálžu+N+Sg+Gen+PxSg2
spánska#dávda+N+Sg+Gen+PxSg2
standárda#skohter+N+Sg+Gen+PxSg2
stellen#skruvva+N+Sg+Gen+PxSg2
stetoskohpa+N+Sg+Gen+PxSg2
stetoskohppa+N+Sg+Gen+PxSg2
stuora#háskil+Sem/Ani+N+Sg+Gen+PxSg2
stuorra#gáiski+N+Sg+Gen+PxSg2
stuorra#háskil+Sem/Ani+N+Sg+Gen+PxSg2
stuorra#skuolfi+Sem/Ani+N+Sg+Gen+PxSg2
stuorra#skuvla+Sem/Org+Build+N+Sg+Gen+PxSg2
stuorra#skáiti+Sem/Ani+N+Sg+Gen+PxSg2
stáhta#oskkoldat+N+Sg+Gen+PxSg2
stálo#boska+N+Sg+Gen+PxSg2
stálu#gáiski+N+Sg+Gen+PxSg2
stárre#dorski+Sem/Ani+N+Sg+Gen+PxSg2
suhkkes#beaska+N+Sg+Gen+PxSg2
suodje#skihčči+N+Sg+Gen+PxSg2
suola#skáiti+Sem/Ani+N+Sg+Gen+PxSg2
suoskan#gumme+N+Sg+Gen+PxSg2
suoskkahat+N+Sg+Gen+PxSg2
suoskkus+N+Sg+Gen+PxSg2
sviske+N+Sg+Gen+PxSg2
svisker+N+Sg+Gen+PxSg2
sylinddar#suođđan#iskan+N+Sg+Gen+PxSg2
sáhpán#skuolfi+Sem/Hum+N+Sg+Gen+PxSg2
sáhtostan#geasku+N+Sg+Gen+PxSg2
sáide#faskkon+N+Sg+Gen+PxSg2
sákkaldat#gaska+N+Sg+Gen+PxSg2
sáme#skuvla+Sem/Org+Build+N+Sg+Gen+PxSg2
sátne#lásku+N+Sg+Gen+PxSg2
sávzza#skálžu+N+Sg+Gen+PxSg2
tamariska#muorra+N+Sg+Gen+PxSg2
tamariska#šaddu+N+Sg+Gen+PxSg2
teleskohpa#mihtádas+N+Sg+Gen+PxSg2
teleskohpa#stággu+N+Sg+Gen+PxSg2
teleskohpa+N+Sg+Gen+PxSg2
tiida#osku+N+Sg+Gen+PxSg2
toaleahtta#veasku+N+Sg+Gen+PxSg2
toska+Sem/Hum+N+Sg+Gen+PxSg2
transkripšuvdna+N+Sg+Gen+PxSg2
trotskisma+N+Sg+Gen+PxSg2
truolla#boska+N+Sg+Gen+PxSg2
tuiskka#giella+N+Sg+Gen+PxSg2
tuiskuG+N+Sg+Gen+PxSg2
tuollo#viskála+N+Sg+Gen+PxSg2
tásku+N+Sg+Gen+PxSg2
uksa#gaska+N+Sg+Gen+PxSg2
uske#loaidu+N+Sg+Gen+PxSg2
uskealla+N+Sg+Gen+PxSg2
uski+N+Sg+Gen+PxSg2
uskimus+N+Sg+Gen+PxSg2
uskkádat+N+Sg+Gen+PxSg2
uvdna#aski+N+Sg+Gen+PxSg2
vahát#riska+N+Sg+Gen+PxSg2
vanhurskkisvuohta+N+Sg+Gen+PxSg2
variáhtor#skearru+N+Sg+Gen+PxSg2
varra#iskan+N+Sg+Gen+PxSg2
varra#iskkus+N+Sg+Gen+PxSg2
varra#jieska+N+Sg+Gen+PxSg2
varra#skoavhli+N+Sg+Gen+PxSg2
varra#skoavhllahas+N+Sg+Gen+PxSg2
veahkke#gaska#oapmi+N+Sg+Gen+PxSg2
veahkke#skuvla+Sem/Org+Sem/Plc+N+Sg+Gen+PxSg2
veakta#skoalla+N+Sg+Gen+PxSg2
veasku+N+Sg+Gen+PxSg2
veksel#diskonteren+N+Sg+Gen+PxSg2
verdde#skuvla+Sem/Org+Sem/Plc+N+Sg+Gen+PxSg2
viehkan#skuovva+N+Sg+Gen+PxSg2
vieski+N+Sg+Gen+PxSg2
vilges#dorski+Sem/Ani+N+Sg+Gen+PxSg2
vilges#skuolfi+Sem/Ani+N+Sg+Gen+PxSg2
virge#gaskavuohta+N+Sg+Gen+PxSg2
virgái#bidjan#gaskavuohta+N+Sg+Gen+PxSg2
viskositehta+N+Sg+Gen+PxSg2
vuodja#skáhppu+N+Sg+Gen+PxSg2
vuodjen#beaska+N+Sg+Gen+PxSg2
vuodjin#skuvla+Sem/Org+Sem/Plc+N+Sg+Gen+PxSg2
vuoiŋŋastan#aski+N+Sg+Gen+PxSg2
vuoiŋŋaš#skoađđi+N+Sg+Gen+PxSg2
vuoiŋŋaš#skoađđi+N+Sg+Gen+PxSg2
vuoiŋŋaš#skoađđi+N+Sg+Gen+PxSg2
vuokta#skárfa+N+Sg+Gen+PxSg2
vuolgin#dásse#iskkus+N+Sg+Gen+PxSg2
vuoskko#biika#rássi+N+Sg+Gen+PxSg2
vuoskku+Sem/Ani+N+Sg+Gen+PxSg2
vuoskku+Sem/Ani+N+Sg+Gen+PxSg2
vuosku#muortu+Sem/Ani+N+Sg+Gen+PxSg2
vuotna#dorski+Sem/Ani+N+Sg+Gen+PxSg2
vuovde#fiski+N+Sg+Gen+PxSg2
vuovde#geasku+N+Sg+Gen+PxSg2
vuovde#gáiski+N+Sg+Gen+PxSg2
vuovde#gáiskkit+N+Sg+Gen+PxSg2
vuovde#hilsku+N+Sg+Gen+PxSg2
vuovde#skeaiki+Sem/Ani+N+Sg+Gen+PxSg2
vuođđo#skuvla#ahki+N+Sg+Gen+PxSg2
vuođđo#skuvla#dássi+N+Sg+Gen+PxSg2
vuođđo#skuvla#láhka+N+Sg+Gen+PxSg2
vuođđo#skuvla+Sem/Org+Build+N+Sg+Gen+PxSg2
vuskkon+Sem/Ani+N+Sg+Gen+PxSg2
váibmo#skoađđi+N+Sg+Gen+PxSg2
váibmo#skoađđi+N+Sg+Gen+PxSg2
váibmo#skoađđi+N+Sg+Gen+PxSg2
váikkuhan#gaska#oapme#apparáhtta+N+Sg+Gen+PxSg2
váikkuhan#gaska#oapme#geavaheapmi+N+Sg+Gen+PxSg2
váikkuhan#gaska#oapmi+N+Sg+Gen+PxSg2
váldo#feaskkir+N+Sg+Gen+PxSg2
válga#iskkadeapmi+N+Sg+Gen+PxSg2
válljen#skearru+N+Sg+Gen+PxSg2
váskkir+N+Sg+Gen+PxSg2
whiskey+N+Sg+Gen+PxSg2
ádjá#boska+N+Sg+Gen+PxSg2
ágil#časkkis+N+Sg+Gen+PxSg2
áhpe#dorske#áigodat+Sem/Time+N+Sg+Gen+PxSg2
áhččán#boska+N+Sg+Gen+PxSg2
áhččán#boská+N+Sg+Gen+PxSg2
áibmo#nuoskkideapmi+N+Sg+Gen+PxSg2
áibmo#skiipa+N+Sg+Gen+PxSg2
áibmo#skoavdi+N+Sg+Gen+PxSg2
áico#gask#oapmi+N+Sg+Gen+PxSg2
áige#gaska+N+Sg+Gen+PxSg2
áige#gaskavuohta+N+Sg+Gen+PxSg2
áige#gaskkadat+Sem/Time+N+Sg+Gen+PxSg2
áige#iskkadeapmi+N+Sg+Gen+PxSg2
ája#hilsku+N+Sg+Gen+PxSg2
áksil#gaska+N+Sg+Gen+PxSg2
ákšo#skuohppu+N+Sg+Gen+PxSg2
álbmot#alla#skuvla#láhka+N+Sg+Gen+PxSg2
álbmot#alla#skuvla+Sem/Org+Build+N+Sg+Gen+PxSg2
álbmot#skuvla+Sem/Org+N+Sg+Gen+PxSg2
álddagas#gaskin+N+Sg+Gen+PxSg2
ámmát#skuvla+Sem/Org+Sem/Plc+N+Sg+Gen+PxSg2
ámmát#skuvlen#ráđđehus+Sem/Org+N+Sg+Gen+PxSg2
áske#muorra+N+Sg+Gen+PxSg2
áski+N+Sg+Gen+PxSg2
ávskkir+N+Sg+Gen+PxSg2
ávskár+N+Sg+Gen+PxSg2
áššái#guoski+N+Sg+Gen+PxSg2
áššáskuhttin#diggi+Sem/Org+Sem/Plc+N+Sg+Gen+PxSg2
áššáskuhttin#heaitta+N+Sg+Gen+PxSg2
áššáskuhttin+N+Sg+Gen+PxSg2
áššáskuhtton+N+Sg+Gen+PxSg2
čalbme#láse#skuohppu+N+Sg+Gen+PxSg2
čalbme#skieltu+N+Sg+Gen+PxSg2
časkadeaddji+N+Sg+Gen+PxSg2
časkilan#mohkki+N+Sg+Gen+PxSg2
časkin#bovren#mašiidna+N+Sg+Gen+PxSg2
časkin#bárru+N+Sg+Gen+PxSg2
časkin#dávgadat+N+Sg+Gen+PxSg2
časkin#guhkkodat+N+Sg+Gen+PxSg2
časkin#muorra+N+Sg+Gen+PxSg2
časkin#reaidu+N+Sg+Gen+PxSg2
časkin#váiddon+N+Sg+Gen+PxSg2
časkin#čuojanas+N+Sg+Gen+PxSg2
časkkan+N+Sg+Gen+PxSg2
časkkas+N+Sg+Gen+PxSg2
časkkašan#váddu+N+Sg+Gen+PxSg2
časkkis+N+Sg+Gen+PxSg2
časkkos#dustton+N+Sg+Gen+PxSg2
časkkus#lávlla+N+Sg+Gen+PxSg2
časkkus#nuohtta+N+Sg+Gen+PxSg2
časkkus#sátni+N+Sg+Gen+PxSg2
časkkáhat+N+Sg+Gen+PxSg2
časkkástat+N+Sg+Gen+PxSg2
časkásan#váddu+N+Sg+Gen+PxSg2
čatnagas#gaskavuohta+N+Sg+Gen+PxSg2
čavgen#skuohppu+N+Sg+Gen+PxSg2
čeabet#časkkis+N+Sg+Gen+PxSg2
čeah#bor#beaska+N+Sg+Gen+PxSg2
čeaskkut+Sem/Hum+Sem/Ani+N+Sg+Gen+PxSg2
čehpor#beaska+N+Sg+Gen+PxSg2
čibbe#skálžu+N+Sg+Gen+PxSg2
čiehka#skruvva#ruovdi+N+Sg+Gen+PxSg2
čielge#časkkis+N+Sg+Gen+PxSg2
šilljo#hilsku+N+Sg+Gen+PxSg2
šleađga#časkkus+N+Sg+Gen+PxSg2
šliipen#skearru+N+Sg+Gen+PxSg2
šluska+Sem/Hum+N+Sg+Gen+PxSg2
šládja#iskkadeapmi+N+Sg+Gen+PxSg2
čoaska#sahá+N+Sg+Gen+PxSg2
čoaskin+Wthr+N+Sg+Gen+PxSg2
čoaskkadas+N+Sg+Gen+PxSg2
čoaskudan#aggregáhtta+N+Sg+Gen+PxSg2
čoaskudan#dárbu+N+Sg+Gen+PxSg2
čoaskudan#latnja+Sem/Plc+N+Sg+Gen+PxSg2
čoaskudan#njalbi+N+Sg+Gen+PxSg2
čoaskudan#rusttet#iskan+N+Sg+Gen+PxSg2
čoaskudan#rusttet#iskkan+N+Sg+Gen+PxSg2
čoaskudan#rádju+N+Sg+Gen+PxSg2
čoaskudan#skáhpe+N+Sg+Gen+PxSg2
čoaskudeapmi+N+Sg+Gen+PxSg2
čoavje#skidni+N+Sg+Gen+PxSg2
čoska+Sem/Org+Sem/Plc+N+Sg+Gen+PxSg2
čuohppan#skearru+N+Sg+Gen+PxSg2
šuokŋa#iskan+N+Sg+Gen+PxSg2
čuotnját#rábbe#goaskin+Sem/Ani+N+Sg+Gen+PxSg2
čuovga#mikroskopiija+N+Sg+Gen+PxSg2
čuska+Sem/Ani+N+Sg+Gen+PxSg2
čáhce#iskkus+N+Sg+Gen+PxSg2
čáhce#skoavhli+N+Sg+Gen+PxSg2
čáhce#skoavhllahas+N+Sg+Gen+PxSg2
čáhppes#oai#báiski+Sem/Ani+N+Sg+Gen+PxSg2
čáhppes#oai#skilki+Sem/Ani+N+Sg+Gen+PxSg2
čárven#skuohppu+N+Sg+Gen+PxSg2
čáskadan#apparáhtta+N+Sg+Gen+PxSg2
čáskadan#bargu+N+Sg+Gen+PxSg2
čáskadan#biila+Veh+N+Sg+Gen+PxSg2
čáskadan#bohcci+N+Sg+Gen+PxSg2
čáskadan#doaibma+N+Sg+Gen+PxSg2
čáskadan#lávde#goddi+Sem/Org+N+Sg+Gen+PxSg2
čáskadan#stašuvdna+Build+N+Sg+Gen+PxSg2
čáskadan#ápparahtta+N+Sg+Gen+PxSg2
čáskadan#ávnnas+N+Sg+Gen+PxSg2
čáskadeaddji+Sem/Hum+N+Sg+Gen+PxSg2
skuvla#loahpaheapmi+N+Sg+Gen+PxSg2
skuvla#govva+N+Sg+Gen+PxSg2
skuvla#válga+N+Sg+Gen+PxSg2
skelbmošeapmi+N+Sg+Gen+PxSg2
skuvla#álgin+N+Sg+Gen+PxSg2
skábma#deaivvadeapmi+N+Sg+Gen+PxSg2
loaktin#iskkadeapmi+N+Sg+Gen+PxSg2
loaktin#iskkadan#skovvi+N+Sg+Gen+PxSg2
muorra#čoska+N+Sg+Gen+PxSg2
boarásman#beai+N+Sg+Gen+PxSg2
ruosmmes#beai+N+Sg+Gen+PxSg2
absolutisma+N+Sg+Gen+PxSg2
absurdisma+N+Sg+Gen+PxSg2
aforisma+N+Sg+Gen+PxSg2
agnostisisma+N+Sg+Gen+PxSg2
akademisma+N+Sg+Gen+PxSg2
aktivisma+N+Sg+Gen+PxSg2
albinisma+N+Sg+Gen+PxSg2
alkoholisma+N+Sg+Gen+PxSg2
alpinisma+N+Sg+Gen+PxSg2
altai#smierra+N+Sg+Gen+PxSg2
altruisma+N+Sg+Gen+PxSg2
amatørisma+N+Sg+Gen+PxSg2
anabolisma+N+Sg+Gen+PxSg2
analfabetisma+N+Sg+Gen+PxSg2
anarkisma+N+Sg+Gen+PxSg2
anarko#syndikalisma+N+Sg+Gen+PxSg2
animalisma+N+Sg+Gen+PxSg2
animatisma+N+Sg+Gen+PxSg2
animisma+N+Sg+Gen+PxSg2
antagonisma+N+Sg+Gen+PxSg2
anti#imperialisma+N+Sg+Gen+PxSg2
anti#kommunisma+N+Sg+Gen+PxSg2
anti#militarisma+N+Sg+Gen+PxSg2
anti#semitisma+N+Sg+Gen+PxSg2
anti#semittisma+N+Sg+Gen+PxSg2
anti#sionisma+N+Sg+Gen+PxSg2
antropo#morfisma+N+Sg+Gen+PxSg2
arvvosmahttojupmi+N+Sg+Gen+PxSg2
arvvosmuhttin+N+Sg+Gen+PxSg2
astigmatisma+N+Sg+Gen+PxSg2
atavisma+N+Sg+Gen+PxSg2
ateisma+N+Sg+Gen+PxSg2
atomisma+N+Sg+Gen+PxSg2
austro#marxisma+N+Sg+Gen+PxSg2
autisma+N+Sg+Gen+PxSg2
baptisma+N+Sg+Gen+PxSg2
behaviorisma+N+Sg+Gen+PxSg2
bilingvalisma+N+Sg+Gen+PxSg2
bilingvisma+N+Sg+Gen+PxSg2
bilisma+N+Sg+Gen+PxSg2
bisma#guovlu+Sem/Plc+N+Sg+Gen+PxSg2
bisma+Sem/Hum+N+Sg+Gen+PxSg2
bismma#čoahkkin+N+Sg+Gen+PxSg2
bismmar#bahta+Sem/Ani+N+Sg+Gen+PxSg2
bismmar+Sem/Hum+N+Sg+Gen+PxSg2
bismmá#basit+N+Sg+Gen+PxSg2
bismmá#stuollu+N+Sg+Gen+PxSg2
bismmá#čoahkkin+N+Sg+Gen+PxSg2
bismmáid#čoahkkin+N+Sg+Gen+PxSg2
bismá#goddi+Sem/Org+N+Sg+Gen+PxSg2
bismá+Sem/Hum+N+Sg+Gen+PxSg2
bismárra+Sem/Hum+N+Sg+Gen+PxSg2
boarásman#beaiviG+N+Sg+Gen+PxSg2
boarásmuvvan#áige#mearri+N+Sg+Gen+PxSg2
botulisma+N+Sg+Gen+PxSg2
bramaisma+N+Sg+Gen+PxSg2
bramanisma+N+Sg+Gen+PxSg2
bromisma+N+Sg+Gen+PxSg2
buddhisma+N+Sg+Gen+PxSg2
buhtismeahttunvuohta+N+Sg+Gen+PxSg2
buollin#roasmmohuvvan+N+Sg+Gen+PxSg2
báinna#smáhkka+N+Sg+Gen+PxSg2
bákte#smierra+N+Sg+Gen+PxSg2
básmi+N+Sg+Gen+PxSg2
básmá+N+Sg+Gen+PxSg2
cytoplasma+N+Sg+Gen+PxSg2
cæsarisma+N+Sg+Gen+PxSg2
dadaisma+N+Sg+Gen+PxSg2
darwinisma+N+Sg+Gen+PxSg2
defaitisma+N+Sg+Gen+PxSg2
deisma+N+Sg+Gen+PxSg2
despotisma+N+Sg+Gen+PxSg2
determinisma+N+Sg+Gen+PxSg2
dilettantisma+N+Sg+Gen+PxSg2
dimorfisma+N+Sg+Gen+PxSg2
dogmatisma+N+Sg+Gen+PxSg2
dokumentarisma+N+Sg+Gen+PxSg2
dualisma+N+Sg+Gen+PxSg2
dynamisma+N+Sg+Gen+PxSg2
earke#bisma#guovddáš+Sem/Org+Sem/Plc+N+Sg+Gen+PxSg2
earke#bisma+Sem/Hum+N+Sg+Gen+PxSg2
egoisma+N+Sg+Gen+PxSg2
eklektisisma+N+Sg+Gen+PxSg2
eko#turisma+N+Sg+Gen+PxSg2
ekshibisjonisma+N+Sg+Gen+PxSg2
eksistensialisma+N+Sg+Gen+PxSg2
eksorsisma+N+Sg+Gen+PxSg2
eksotisma+N+Sg+Gen+PxSg2
ekspresjonisma+N+Sg+Gen+PxSg2
ekspressionisma+N+Sg+Gen+PxSg2
ekstremisma+N+Sg+Gen+PxSg2
elektro#magnetisma+N+Sg+Gen+PxSg2
empirisma+N+Sg+Gen+PxSg2
entusiásma+N+Sg+Gen+PxSg2
epikureisma+N+Sg+Gen+PxSg2
eskapisma+N+Sg+Gen+PxSg2
eufemisma+N+Sg+Gen+PxSg2
eurokommunisma+N+Sg+Gen+PxSg2
evolusjonisma+N+Sg+Gen+PxSg2
fanatisma+N+Sg+Gen+PxSg2
fariseisma+N+Sg+Gen+PxSg2
fascisma+N+Sg+Gen+PxSg2
fatalisma+N+Sg+Gen+PxSg2
fauvisma+N+Sg+Gen+PxSg2
feminisma+N+Sg+Gen+PxSg2
feodalisma+N+Sg+Gen+PxSg2
fetisjisma+N+Sg+Gen+PxSg2
formalisma+N+Sg+Gen+PxSg2
fototropisma+N+Sg+Gen+PxSg2
fundamentalisma+N+Sg+Gen+PxSg2
funksjonalisma+N+Sg+Gen+PxSg2
futurisma+N+Sg+Gen+PxSg2
føderalisma+N+Sg+Gen+PxSg2
føydalisma+N+Sg+Gen+PxSg2
gaigŋir#bismmar+N+Sg+Gen+PxSg2
galvanisma+N+Sg+Gen+PxSg2
gaullisma+N+Sg+Gen+PxSg2
georgisma+N+Sg+Gen+PxSg2
geotropisma+N+Sg+Gen+PxSg2
gidden#mekanisma+N+Sg+Gen+PxSg2
gigantisma+N+Sg+Gen+PxSg2
gnostisisma+N+Sg+Gen+PxSg2
grundtvigianisma+N+Sg+Gen+PxSg2
guosmmas+N+Sg+Gen+PxSg2
gáhtegismmos+N+Sg+Gen+PxSg2
haugianisma+N+Sg+Gen+PxSg2
heagga#roasmmoheapmi+N+Sg+Gen+PxSg2
hearvásmahttojupmi+N+Sg+Gen+PxSg2
hedonisma+N+Sg+Gen+PxSg2
hegelianisma+N+Sg+Gen+PxSg2
helio#tropisma+N+Sg+Gen+PxSg2
hellenisma+N+Sg+Gen+PxSg2
hermafroditisma+N+Sg+Gen+PxSg2
hermafrodittisma+N+Sg+Gen+PxSg2
heroisma+N+Sg+Gen+PxSg2
hinduisma+N+Sg+Gen+PxSg2
historisma+N+Sg+Gen+PxSg2
humanisma+N+Sg+Gen+PxSg2
hypnotisma+N+Sg+Gen+PxSg2
idealisma+N+Sg+Gen+PxSg2
ikonoklasma+N+Sg+Gen+PxSg2
illusjonisma+N+Sg+Gen+PxSg2
imagisma+N+Sg+Gen+PxSg2
immaterialisma+N+Sg+Gen+PxSg2
imperialisma+N+Sg+Gen+PxSg2
impresjonisma+N+Sg+Gen+PxSg2
impressionisma+N+Sg+Gen+PxSg2
indifferentisma+N+Sg+Gen+PxSg2
individualisma+N+Sg+Gen+PxSg2
industrialisma+N+Sg+Gen+PxSg2
infantilisma+N+Sg+Gen+PxSg2
instrumentalisma+N+Sg+Gen+PxSg2
intellektualisma+N+Sg+Gen+PxSg2
irredentisma+N+Sg+Gen+PxSg2
ismaellaš+Sem/Hum+N+Sg+Gen+PxSg2
isolasjonisma+N+Sg+Gen+PxSg2
isomorfisma+N+Sg+Gen+PxSg2
itakisma+N+Sg+Gen+PxSg2
jiesmi+N+Sg+Gen+PxSg2
jingoisma+N+Sg+Gen+PxSg2
journalisma+N+Sg+Gen+PxSg2
judaisma+N+Sg+Gen+PxSg2
kabbalisma+N+Sg+Gen+PxSg2
kalvinisma+N+Sg+Gen+PxSg2
kannibalisma+N+Sg+Gen+PxSg2
kantianisma+N+Sg+Gen+PxSg2
kapitalisma+N+Sg+Gen+PxSg2
katolisisma+N+Sg+Gen+PxSg2
klassisisma+N+Sg+Gen+PxSg2
klerikalisma+N+Sg+Gen+PxSg2
kollektivisma+N+Sg+Gen+PxSg2
kolonialisma+N+Sg+Gen+PxSg2
kommersialisma+N+Sg+Gen+PxSg2
kommunisma+N+Sg+Gen+PxSg2
konfesjonalisma+N+Sg+Gen+PxSg2
konformisma+N+Sg+Gen+PxSg2
konfusianisma+N+Sg+Gen+PxSg2
konkretisma+N+Sg+Gen+PxSg2
konservatisma+N+Sg+Gen+PxSg2
konsonantisma+N+Sg+Gen+PxSg2
konstruktivisma+N+Sg+Gen+PxSg2
kontor#čielggasmahttin+N+Sg+Gen+PxSg2
kontrásta#nanusmahttin+N+Sg+Gen+PxSg2
konvensjonalisma+N+Sg+Gen+PxSg2
konvenšunalisma+N+Sg+Gen+PxSg2
korporativisma+N+Sg+Gen+PxSg2
kosmetihkka+N+Sg+Gen+PxSg2
kosmopolitisma+N+Sg+Gen+PxSg2
kritisisma+N+Sg+Gen+PxSg2
krypto#kommunisma+N+Sg+Gen+PxSg2
kubisma+N+Sg+Gen+PxSg2
kultur#imperialisma+N+Sg+Gen+PxSg2
kultur#radikalisma+N+Sg+Gen+PxSg2
kynisma+N+Sg+Gen+PxSg2
káhtegismmos+N+Sg+Gen+PxSg2
káhtekismmos+N+Sg+Gen+PxSg2
kátkkesmus+N+Sg+Gen+PxSg2
lamaisma+N+Sg+Gen+PxSg2
lađas#leasme#dávda+N+Sg+Gen+PxSg2
leasme#baste+N+Sg+Gen+PxSg2
leasme#dávda#ossodat+Sem/Org+Sem/Plc+N+Sg+Gen+PxSg2
leasme#dávda#poliklinihkka+Sem/Org+Sem/Plc+N+Sg+Gen+PxSg2
leasme#dávda+N+Sg+Gen+PxSg2
leasme#giehta#lađas#stielgu+N+Sg+Gen+PxSg2
leasme#peanna+N+Sg+Gen+PxSg2
leasme#skárrit+N+Sg+Gen+PxSg2
leasmi+N+Sg+Gen+PxSg2
leastadianisma+N+Sg+Gen+PxSg2
leninisma+N+Sg+Gen+PxSg2
liberalisma+N+Sg+Gen+PxSg2
lobbyisma+N+Sg+Gen+PxSg2
logisma+N+Sg+Gen+PxSg2
lokála#patriotisma+N+Sg+Gen+PxSg2
lusmi+N+Sg+Gen+PxSg2
læstadianisma+N+Sg+Gen+PxSg2
machiavellisma+N+Sg+Gen+PxSg2
magnetisma+N+Sg+Gen+PxSg2
manikeisma+N+Sg+Gen+PxSg2
maoisma+N+Sg+Gen+PxSg2
marxisma-leninisma+N+Sg+Gen+PxSg2
marxisma+N+Sg+Gen+PxSg2
masochisma+N+Sg+Gen+PxSg2
materialisma+N+Sg+Gen+PxSg2
maŋŋe#bismmar+N+Sg+Gen+PxSg2
mccarthyisma+N+Sg+Gen+PxSg2
mekanisma+N+Sg+Gen+PxSg2
merkantilisma+N+Sg+Gen+PxSg2
metabolisma+N+Sg+Gen+PxSg2
metodisma+N+Sg+Gen+PxSg2
militarisma+N+Sg+Gen+PxSg2
modernisma+N+Sg+Gen+PxSg2
monetarisma+N+Sg+Gen+PxSg2
mongolisma+N+Sg+Gen+PxSg2
monisma+N+Sg+Gen+PxSg2
monopola#kapitalisma+N+Sg+Gen+PxSg2
monoteisma+N+Sg+Gen+PxSg2
moralisma+N+Sg+Gen+PxSg2
morfinisma+N+Sg+Gen+PxSg2
mormonisma+N+Sg+Gen+PxSg2
mosaisma+N+Sg+Gen+PxSg2
muhamedanisma+N+Sg+Gen+PxSg2
muhammedanisma+N+Sg+Gen+PxSg2
muslimisma+N+Sg+Gen+PxSg2
mystisisma+N+Sg+Gen+PxSg2
naivisma+N+Sg+Gen+PxSg2
nanisma+N+Sg+Gen+PxSg2
narsisma+N+Sg+Gen+PxSg2
narsissisma+N+Sg+Gen+PxSg2
nasisma+N+Sg+Gen+PxSg2
nasjonalisma+N+Sg+Gen+PxSg2
nasjonála#sosialisma+N+Sg+Gen+PxSg2
nationalisma+N+Sg+Gen+PxSg2
nativisma+N+Sg+Gen+PxSg2
naturalisma+N+Sg+Gen+PxSg2
naturisma+N+Sg+Gen+PxSg2
našunalisma+N+Sg+Gen+PxSg2
negativisma+N+Sg+Gen+PxSg2
neo#klassisisma+N+Sg+Gen+PxSg2
neo#realisma+N+Sg+Gen+PxSg2
nepotisma+N+Sg+Gen+PxSg2
nihilisma+N+Sg+Gen+PxSg2
nomadisma+N+Sg+Gen+PxSg2
nominalisma+N+Sg+Gen+PxSg2
non#konformisma+N+Sg+Gen+PxSg2
nordisma+N+Sg+Gen+PxSg2
norvagisma+N+Sg+Gen+PxSg2
nudisma+N+Sg+Gen+PxSg2
nøytralisma+N+Sg+Gen+PxSg2
objektivisma+N+Sg+Gen+PxSg2
obskurantisma+N+Sg+Gen+PxSg2
okkultisma+N+Sg+Gen+PxSg2
opportunisma+N+Sg+Gen+PxSg2
optimisma+N+Sg+Gen+PxSg2
organisma+N+Sg+Gen+PxSg2
orgásma+N+Sg+Gen+PxSg2
paganisma+N+Sg+Gen+PxSg2
panteisma+N+Sg+Gen+PxSg2
papisma+N+Sg+Gen+PxSg2
parallelisma+N+Sg+Gen+PxSg2
parallellisma+N+Sg+Gen+PxSg2
parasitisma+N+Sg+Gen+PxSg2
parasittisma+N+Sg+Gen+PxSg2
parkinsonisma+N+Sg+Gen+PxSg2
parlamentarisma+N+Sg+Gen+PxSg2
parsisma+N+Sg+Gen+PxSg2
partikularisma+N+Sg+Gen+PxSg2
pasifisma+N+Sg+Gen+PxSg2
paternalisma+N+Sg+Gen+PxSg2
patriotisma+N+Sg+Gen+PxSg2
pauperisma+N+Sg+Gen+PxSg2
perfeksjonisma+N+Sg+Gen+PxSg2
pessimisma+N+Sg+Gen+PxSg2
pietisma+N+Sg+Gen+PxSg2
plasma+N+Sg+Gen+PxSg2
plasma#čuohpan+N+Sg+Gen+PxSg2
platonisma+N+Sg+Gen+PxSg2
pluralisma+N+Sg+Gen+PxSg2
plutonisma+N+Sg+Gen+PxSg2
pointillisma+N+Sg+Gen+PxSg2
polyteisma+N+Sg+Gen+PxSg2
populisma+N+Sg+Gen+PxSg2
positivisma+N+Sg+Gen+PxSg2
pragmatisma+N+Sg+Gen+PxSg2
primitivisma+N+Sg+Gen+PxSg2
prisma+N+Sg+Gen+PxSg2
priváhta#bilisma+N+Sg+Gen+PxSg2
priváhta#kapitalisma+N+Sg+Gen+PxSg2
profesjonalisma+N+Sg+Gen+PxSg2
profesjonisma+N+Sg+Gen+PxSg2
proteksjonisma+N+Sg+Gen+PxSg2
protestantisma+N+Sg+Gen+PxSg2
protoplasma+N+Sg+Gen+PxSg2
puritanisma+N+Sg+Gen+PxSg2
rabbinisma+N+Sg+Gen+PxSg2
rabulisma+N+Sg+Gen+PxSg2
radikalisma+N+Sg+Gen+PxSg2
rasisma#sátni+N+Sg+Gen+PxSg2
rasisma+N+Sg+Gen+PxSg2
rasjonalisma+N+Sg+Gen+PxSg2
realisma+N+Sg+Gen+PxSg2
reduksjonisma+N+Sg+Gen+PxSg2
reformisma+N+Sg+Gen+PxSg2
regionalisma+N+Sg+Gen+PxSg2
relativisma+N+Sg+Gen+PxSg2
reumatisma+N+Sg+Gen+PxSg2
revansjisma+N+Sg+Gen+PxSg2
revišunisma+N+Sg+Gen+PxSg2
revmatisma+N+Sg+Gen+PxSg2
riehpa#smáhkka+N+Sg+Gen+PxSg2
rigorisma+N+Sg+Gen+PxSg2
rojalisma+N+Sg+Gen+PxSg2
rosmariidna+N+Sg+Gen+PxSg2
ruosmmes#beaivi+Sem/Time+N+Sg+Gen+PxSg2
ráhkismeahttunvuohta+N+Sg+Gen+PxSg2
rávásman#ahki+N+Sg+Gen+PxSg2
sadisma+N+Sg+Gen+PxSg2
sado#masochisma+N+Sg+Gen+PxSg2
satanisma+N+Sg+Gen+PxSg2
seismográmma+N+Sg+Gen+PxSg2
seksualisma+N+Sg+Gen+PxSg2
sekterisma+N+Sg+Gen+PxSg2
seminarisma+N+Sg+Gen+PxSg2
semittisma+N+Sg+Gen+PxSg2
sensualisma+N+Sg+Gen+PxSg2
sentralisma+N+Sg+Gen+PxSg2
sentrisma+N+Sg+Gen+PxSg2
separatisma+N+Sg+Gen+PxSg2
serialisma+N+Sg+Gen+PxSg2
shintoisma+N+Sg+Gen+PxSg2
singularisma+N+Sg+Gen+PxSg2
sionisma+N+Sg+Gen+PxSg2
sjamanisma+N+Sg+Gen+PxSg2
sjiisma+N+Sg+Gen+PxSg2
sjåvinisma+N+Sg+Gen+PxSg2
skandinavisma+N+Sg+Gen+PxSg2
skealčča#smáhkka+N+Sg+Gen+PxSg2
skeptisisma+N+Sg+Gen+PxSg2
skisma+N+Sg+Gen+PxSg2
skjematisma+N+Sg+Gen+PxSg2
smahtta+N+Sg+Gen+PxSg2
smarbme#dákti+N+Sg+Gen+PxSg2
smarbmi+N+Sg+Gen+PxSg2
smarfi+N+Sg+Gen+PxSg2
smarti+N+Sg+Gen+PxSg2
smartá+N+Sg+Gen+PxSg2
smarve#gatna+N+Sg+Gen+PxSg2
smarve#jeagil+N+Sg+Gen+PxSg2
smarvi+N+Sg+Gen+PxSg2
smarágda+N+Sg+Gen+PxSg2
smealčča+N+Sg+Gen+PxSg2
smeargil+N+Sg+Gen+PxSg2
smerra#gáhttu+Sem/Ani+N+Sg+Gen+PxSg2
smiehca+N+Sg+Gen+PxSg2
smiehttamuš+N+Sg+Gen+PxSg2
smiehtus+N+Sg+Gen+PxSg2
smier#gáhttu+Sem/Ani+N+Sg+Gen+PxSg2
smierggas+N+Sg+Gen+PxSg2
smieros#dáigi+N+Sg+Gen+PxSg2
smierro#gáhkku+N+Sg+Gen+PxSg2
smierro#saláhtta+N+Sg+Gen+PxSg2
smilče#gorri+N+Sg+Gen+PxSg2
smilče#lohku+N+Sg+Gen+PxSg2
smilče#čiehka+N+Sg+Gen+PxSg2
smilči+N+Sg+Gen+PxSg2
smirezas+N+Sg+Gen+PxSg2
smirezasti+Sem/Ani+N+Sg+Gen+PxSg2
smirezat+N+Sg+Gen+PxSg2
smirjár+N+Sg+Gen+PxSg2
smirrodat+N+Sg+Gen+PxSg2
smoahtta+N+Sg+Gen+PxSg2
smoaldi+N+Sg+Gen+PxSg2
smoggi+Sem/Hum+N+Sg+Gen+PxSg2
smokkodeapmi+N+Sg+Gen+PxSg2
smolge+Sem/Hum+N+Sg+Gen+PxSg2
smolgguin+N+Sg+Gen+PxSg2
smolli+N+Sg+Gen+PxSg2
smuhčči+Sem/Hum+N+Sg+Gen+PxSg2
smulta+N+Sg+Gen+PxSg2
smuortu+N+Sg+Gen+PxSg2
smurta+N+Sg+Gen+PxSg2
smurti+N+Sg+Gen+PxSg2
smurtu+N+Sg+Gen+PxSg2
smurvi+N+Sg+Gen+PxSg2
smáhkka+N+Sg+Gen+PxSg2
smáhkka#ávnnas+N+Sg+Gen+PxSg2
smáhkko#duolbbus+N+Sg+Gen+PxSg2
smáhkko#muorra+N+Sg+Gen+PxSg2
smáhkku+N+Sg+Gen+PxSg2
smáiti+N+Sg+Gen+PxSg2
smávva#biila+Veh+N+Sg+Gen+PxSg2
smávva#boargár+Sem/Hum+N+Sg+Gen+PxSg2
smávva#dálolaš+Sem/Hum+N+Sg+Gen+PxSg2
smávva#dáluid#searvi+Sem/Org+N+Sg+Gen+PxSg2
smávva#ealli+Sem/Ani+N+Sg+Gen+PxSg2
smávva#fanas#bivdi+Sem/Hum+N+Sg+Gen+PxSg2
smávva#fanas+Veh+N+Sg+Gen+PxSg2
smávva#fitnodat+Sem/Org+N+Sg+Gen+PxSg2
smávva#girdi+Veh+N+Sg+Gen+PxSg2
smávva#goalsi+Sem/Ani+N+Sg+Gen+PxSg2
smávva#guolásteaddji+Sem/Hum+N+Sg+Gen+PxSg2
smávva#gávpe#dássi+N+Sg+Gen+PxSg2
smávva#gávpi+Sem/Org+Sem/Plc+N+Sg+Gen+PxSg2
smávva#gávppálaš+Sem/Hum+N+Sg+Gen+PxSg2
smávva#joavku+Sem/Group+Sem/Hum+N+Sg+Gen+PxSg2
smávva#málle+N+Sg+Gen+PxSg2
smávva#mánná+Sem/Hum+N+Sg+Gen+PxSg2
smávva#oapmiGen+Sem/Ani+Build+N+Sg+Gen+PxSg2
smávva#ruhta+N+Sg+Gen+PxSg2
smávva#skuvla+Sem/Org+N+Sg+Gen+PxSg2
smávva#skávli+Sem/Ani+N+Sg+Gen+PxSg2
smávva#viessu+Build+N+Sg+Gen+PxSg2
smávvil#boazu+Sem/Ani+N+Sg+Gen+PxSg2
smávvil#guolli+Sem/Ani+N+Sg+Gen+PxSg2
snillisma+N+Sg+Gen+PxSg2
snobbisma+N+Sg+Gen+PxSg2
solipsisma+N+Sg+Gen+PxSg2
somn#ambulisma+N+Sg+Gen+PxSg2
sosialisma+N+Sg+Gen+PxSg2
sosiolingvisma+N+Sg+Gen+PxSg2
sosiála#darwinisma+N+Sg+Gen+PxSg2
spiritisma+N+Sg+Gen+PxSg2
spiritualisma+N+Sg+Gen+PxSg2
spontanisma+N+Sg+Gen+PxSg2
stalinisma+N+Sg+Gen+PxSg2
stoisisma+N+Sg+Gen+PxSg2
strukturalisma+N+Sg+Gen+PxSg2
stáhta#kapitalisma+N+Sg+Gen+PxSg2
subjektivisma+N+Sg+Gen+PxSg2
sunnisma+N+Sg+Gen+PxSg2
supra#naturalisma+N+Sg+Gen+PxSg2
surrealisma+N+Sg+Gen+PxSg2
symbolisma+N+Sg+Gen+PxSg2
syndikalisma+N+Sg+Gen+PxSg2
synergisma+N+Sg+Gen+PxSg2
synkretisma+N+Sg+Gen+PxSg2
synkronisma+N+Sg+Gen+PxSg2
talmudisma+N+Sg+Gen+PxSg2
taoisma+N+Sg+Gen+PxSg2
teisma+N+Sg+Gen+PxSg2
teleplasma+N+Sg+Gen+PxSg2
terrorisma+N+Sg+Gen+PxSg2
thomisma+N+Sg+Gen+PxSg2
titoisma+N+Sg+Gen+PxSg2
totalisma+N+Sg+Gen+PxSg2
totalitarisma+N+Sg+Gen+PxSg2
tradisjonalisma+N+Sg+Gen+PxSg2
transmišuvdna#liekkas#suođđan+N+Sg+Gen+PxSg2
transmišuvdna+N+Sg+Gen+PxSg2
transvestitisma+N+Sg+Gen+PxSg2
transvestittisma+N+Sg+Gen+PxSg2
tribalisma+N+Sg+Gen+PxSg2
tropisma+N+Sg+Gen+PxSg2
trotskisma+N+Sg+Gen+PxSg2
truisma+N+Sg+Gen+PxSg2
turisma#ealáhus+N+Sg+Gen+PxSg2
turisma#fitnodat+Sem/Org+N+Sg+Gen+PxSg2
turisma#info+N+Sg+Gen+PxSg2
turisma+N+Sg+Gen+PxSg2
uniformisma+N+Sg+Gen+PxSg2
unitarisma+N+Sg+Gen+PxSg2
universalisma+N+Sg+Gen+PxSg2
urbanisma+N+Sg+Gen+PxSg2
utilisma+N+Sg+Gen+PxSg2
utilitarisma+N+Sg+Gen+PxSg2
vaginisma+N+Sg+Gen+PxSg2
vandalisma+N+Sg+Gen+PxSg2
vasmi+Wthr+N+Sg+Gen+PxSg2
vegetarianisma+N+Sg+Gen+PxSg2
vegetarisma+N+Sg+Gen+PxSg2
verbalisma+N+Sg+Gen+PxSg2
verisma+N+Sg+Gen+PxSg2
viidne#smáhkka+N+Sg+Gen+PxSg2
virkkosmahttin#guovlu+Sem/Plc+N+Sg+Gen+PxSg2
vitalisma+N+Sg+Gen+PxSg2
vokalisma+N+Sg+Gen+PxSg2
vulkanisma+N+Sg+Gen+PxSg2
vuosmmes#nisu+Sem/Hum+N+Sg+Gen+PxSg2
vuosmmis+N+Sg+Gen+PxSg2
vuoŋásman#badji+Sem/Time+N+Sg+Gen+PxSg2
vuoŋásman#iđus+N+Sg+Gen+PxSg2
vuoŋásman#áigi+Sem/Time+N+Sg+Gen+PxSg2
váibmo#arvvosmahtti+N+Sg+Gen+PxSg2
wagnerianisma+N+Sg+Gen+PxSg2
wiener#klassisisma+N+Sg+Gen+PxSg2
zen#buddhisma+N+Sg+Gen+PxSg2
áhpasmahttin#ráhkkanus+N+Sg+Gen+PxSg2
áhpásmahttojupmi+N+Sg+Gen+PxSg2
áibmo#bismmar+N+Sg+Gen+PxSg2
álbmot#bilisma+N+Sg+Gen+PxSg2
árka#bisma+Sem/Hum+N+Sg+Gen+PxSg2
ásmá+N+Sg+Gen+PxSg2
šamanisma+N+Sg+Gen+PxSg2
čiehka#prisma+N+Sg+Gen+PxSg2
čásmagas+N+Sg+Gen+PxSg2
el-visppon+N+Sg+Gen+PxSg2
spábba#beal+N+Sg+Gen+PxSg2
spile#beal+N+Sg+Gen+PxSg2
spiinne#čoarb#beal+N+Sg+Gen+PxSg2
speađđ'#oai+N+Sg+Gen+PxSg2
spaž'#oai+N+Sg+Gen+PxSg2
spiovdna+N+Sg+Gen+PxSg2
alla#gohcci+Sem/Hum+N+Sg+Gen+PxSg2
almmi#seasan+N+Sg+Gen+PxSg2
aspeakta+N+Sg+Gen+PxSg2
aspirašuvdna+N+Sg+Gen+PxSg2
aspiránta+Sem/Hum+N+Sg+Gen+PxSg2
aspárggos#šaddu+N+Sg+Gen+PxSg2
aspárggus#báhpu+N+Sg+Gen+PxSg2
aspárggus+N+Sg+Gen+PxSg2
backflip%+N+Sg+Gen+PxSg2
badjel#eksponeren+N+Sg+Gen+PxSg2
banan#splitta+N+Sg+Gen+PxSg2
beaive#hospitála+Sem/Org+Build+N+Sg+Gen+PxSg2
beaivváš#spekter+N+Sg+Gen+PxSg2
bealdo#spiinnut+N+Sg+Gen+PxSg2
spánskka#dávda+N+Sg+Gen+PxSg2
biegga#spábba+N+Sg+Gen+PxSg2
bihttá#speallu+N+Sg+Gen+PxSg2
bioprospekteren+N+Sg+Gen+PxSg2
biras#perspektiiva+N+Sg+Gen+PxSg2
bispa+Sem/Hum+N+Sg+Gen+PxSg2
bora#spire#hálddašeapmi+N+Sg+Gen+PxSg2
bora#spire#lávde#goddi+Sem/Org+N+Sg+Gen+PxSg2
bora#spire#nálli+N+Sg+Gen+PxSg2
bora#spire#vahát+N+Sg+Gen+PxSg2
bora#spire#váttisvuohta+N+Sg+Gen+PxSg2
bora#spire+Sem/Ani+N+Sg+Gen+PxSg2
bákte#spiinnut+N+Sg+Gen+PxSg2
davve#spiinnut+N+Sg+Gen+PxSg2
deagga#stoarbma#spálfu+Sem/Ani+N+Sg+Gen+PxSg2
despotiija+Sem/Org+N+Sg+Gen+PxSg2
despotisma+N+Sg+Gen+PxSg2
didde#spiŋggar+Sem/Ani+N+Sg+Gen+PxSg2
dihtor#speallu+N+Sg+Gen+PxSg2
dispa+N+Sg+Gen+PxSg2
dispa#lávde#goddi+Sem/Org+N+Sg+Gen+PxSg2
dispa+N+Sg+Gen+PxSg2
dispeansa+N+Sg+Gen+PxSg2
dispensašuvdna+N+Sg+Gen+PxSg2
dispenšuvdna+N+Sg+Gen+PxSg2
disponeanta+Sem/Hum+N+Sg+Gen+PxSg2
disposišuvdna+N+Sg+Gen+PxSg2
dákte#spaiggahat+N+Sg+Gen+PxSg2
dásse#árvo#perspektiiva+N+Sg+Gen+PxSg2
eami#álbmot#perspektiiva+N+Sg+Gen+PxSg2
eana#spábba+N+Sg+Gen+PxSg2
eanan#spábba+N+Sg+Gen+PxSg2
eatnan#spábba+N+Sg+Gen+PxSg2
ekspanšuvdna#gárri+N+Sg+Gen+PxSg2
ekspanšuvdna+N+Sg+Gen+PxSg2
ekspearta#lávde#goddi+Sem/Org+N+Sg+Gen+PxSg2
ekspearta+Sem/Hum+N+Sg+Gen+PxSg2
ekspedišun#hoavda+Sem/Hum+N+Sg+Gen+PxSg2
ekspedišuvdna#hoavda+Sem/Hum+N+Sg+Gen+PxSg2
ekspedišuvdna+Sem/Plc+N+Sg+Gen+PxSg2
eksperimeanta+N+Sg+Gen+PxSg2
eksplemeanta#čiehka+N+Sg+Gen+PxSg2
eksponeanta+N+Sg+Gen+PxSg2
eksporta+N+Sg+Gen+PxSg2
ekspresjonisma+N+Sg+Gen+PxSg2
ekspressionisma+N+Sg+Gen+PxSg2
ekspropriašuvdna+N+Sg+Gen+PxSg2
espresso+N+Sg+Gen+PxSg2
espánnja#giella+N+Sg+Gen+PxSg2
felt#spáhta#láiggohat+N+Sg+Gen+PxSg2
galkan#spábba+N+Sg+Gen+PxSg2
geaidno#spáitu+N+Sg+Gen+PxSg2
giedde#spábba+N+Sg+Gen+PxSg2
giehta#speažžun+N+Sg+Gen+PxSg2
giehta#spábba+N+Sg+Gen+PxSg2
gollan#spáitu+N+Sg+Gen+PxSg2
gore#spábba+N+Sg+Gen+PxSg2
guhkes#áigge#perspektiiva+N+Sg+Gen+PxSg2
guolle#spierru+N+Sg+Gen+PxSg2
gáhkko#spoađđu+N+Sg+Gen+PxSg2
hasárda#speallu+N+Sg+Gen+PxSg2
hospitála+Sem/Org+Build+N+Sg+Gen+PxSg2
hásárda#speallu+N+Sg+Gen+PxSg2
inspektevra+Sem/Hum+N+Sg+Gen+PxSg2
inspektoráhta+Sem/Org+N+Sg+Gen+PxSg2
inspirašuvdna+N+Sg+Gen+PxSg2
introspekšuvdna+N+Sg+Gen+PxSg2
jaspis+N+Sg+Gen+PxSg2
jorba#oaivvat#spihkár+N+Sg+Gen+PxSg2
jođas#spáitu+N+Sg+Gen+PxSg2
juolge#spábba+N+Sg+Gen+PxSg2
jápma#spábba+N+Sg+Gen+PxSg2
luome#spánnja+N+Sg+Gen+PxSg2
luome#spánnja+N+Sg+Gen+PxSg2
luspi+N+Sg+Gen+PxSg2
láhto#spálfu+Sem/Ani+N+Sg+Gen+PxSg2
lássen#spelle+N+Sg+Gen+PxSg2
meahcce#spiidni+Sem/Ani+N+Sg+Gen+PxSg2
meahci#spire+Sem/Ani+N+Sg+Gen+PxSg2
mearra#spire+Sem/Ani+N+Sg+Gen+PxSg2
mielle#spálfu+Sem/Ani+N+Sg+Gen+PxSg2
monne#visppos+N+Sg+Gen+PxSg2
monne#visppus+N+Sg+Gen+PxSg2
muohta#spábba+N+Sg+Gen+PxSg2
muorra#spoađđu+N+Sg+Gen+PxSg2
már#spiidni+Sem/Ani+N+Sg+Gen+PxSg2
nisson#perspektiiva+N+Sg+Gen+PxSg2
njoammu#spire+Sem/Ani+N+Sg+Gen+PxSg2
njuikun#spábba+N+Sg+Gen+PxSg2
náhkke#spihčá+N+Sg+Gen+PxSg2
oahpahus#inspektevra+Sem/Hum+N+Sg+Gen+PxSg2
oppalaš#perspektiiva+N+Sg+Gen+PxSg2
ovddidan#perspektiiva+N+Sg+Gen+PxSg2
ovtta#dássásašvuođa#perspektiiva+N+Sg+Gen+PxSg2
perspektiiva+N+Sg+Gen+PxSg2
politiija#inspektevra+Sem/Hum+N+Sg+Gen+PxSg2
premiija#spiehkastus+N+Sg+Gen+PxSg2
prospekteren#ossodat+Sem/Org+Sem/Plc+N+Sg+Gen+PxSg2
pusle#speallu+N+Sg+Gen+PxSg2
respeakta+N+Sg+Gen+PxSg2
responsa+N+Sg+Gen+PxSg2
ráspa+N+Sg+Gen+PxSg2
sis#speajal+N+Sg+Gen+PxSg2
soadje#speajal+N+Sg+Gen+PxSg2
sohka#beal#perspektiiva+N+Sg+Gen+PxSg2
spagas+N+Sg+Gen+PxSg2
spagat+N+Sg+Gen+PxSg2
spageahtta+N+Sg+Gen+PxSg2
spaggi+N+Sg+Gen+PxSg2
spagát+N+Sg+Gen+PxSg2
spahká+N+Sg+Gen+PxSg2
spahča#cuozza+N+Sg+Gen+PxSg2
spahča#čoarvi+Sem/Ani+N+Sg+Gen+PxSg2
spahča+N+Sg+Gen+PxSg2
spahčan+N+Sg+Gen+PxSg2
spahči+Sem/Ani+N+Sg+Gen+PxSg2
spaiggahas+N+Sg+Gen+PxSg2
spaiggahat+N+Sg+Gen+PxSg2
spaiggahus+N+Sg+Gen+PxSg2
spanjahas+N+Sg+Gen+PxSg2
spanut+Sem/Hum+N+Sg+Gen+PxSg2
sparanas+N+Sg+Gen+PxSg2
sparggas+N+Sg+Gen+PxSg2
sparkel+N+Sg+Gen+PxSg2
sparkkas+N+Sg+Gen+PxSg2
sparr#guoddin#rádji+N+Sg+Gen+PxSg2
sparra+N+Sg+Gen+PxSg2
sparro#biila+Veh+N+Sg+Gen+PxSg2
sparro#deaddu+N+Sg+Gen+PxSg2
sparru+N+Sg+Gen+PxSg2
spatni+N+Sg+Gen+PxSg2
spatnju+N+Sg+Gen+PxSg2
spaž'#oaivi+Sem/Ani+N+Sg+Gen+PxSg2
spažaidan#dávjodat+N+Sg+Gen+PxSg2
spažut+Sem/Hum+N+Sg+Gen+PxSg2
spažáhus+N+Sg+Gen+PxSg2
speadjal+N+Sg+Gen+PxSg2
speadjal#doassa+N+Sg+Gen+PxSg2
speadjalastin#linjá+N+Sg+Gen+PxSg2
speadjár+Sem/Hum+N+Sg+Gen+PxSg2
speajal#govva+N+Sg+Gen+PxSg2
speajal+N+Sg+Gen+PxSg2
speajar+Sem/Hum+N+Sg+Gen+PxSg2
speaker+N+Sg+Gen+PxSg2
spealat+N+Sg+Gen+PxSg2
spealla+N+Sg+Gen+PxSg2
spealla#almmái+Sem/Hum+N+Sg+Gen+PxSg2
spealla#olmmái+Sem/Hum+N+Sg+Gen+PxSg2
spealla#stohkka+N+Sg+Gen+PxSg2
spealla#vearh#nállu+N+Sg+Gen+PxSg2
spealla#vearka+N+Sg+Gen+PxSg2
speallan#automáhtta+N+Sg+Gen+PxSg2
speallan#ruhta+N+Sg+Gen+PxSg2
speallan+N+Sg+Gen+PxSg2
spealle#vearh#nállu+N+Sg+Gen+PxSg2
spealle#vearka+N+Sg+Gen+PxSg2
speallu+N+Sg+Gen+PxSg2
speađđ#oaivi+Sem/Ani+N+Sg+Gen+PxSg2
speađđ'#oaivi+Sem/Ani+N+Sg+Gen+PxSg2
speaččas+N+Sg+Gen+PxSg2
speažži+Sem/Hum+Sem/Ani+N+Sg+Gen+PxSg2
speađđu+N+Sg+Gen+PxSg2
speažžun#sajádat+N+Sg+Gen+PxSg2
speisset#dálar+N+Sg+Gen+PxSg2
speisset+N+Sg+Gen+PxSg2
spektra+N+Sg+Gen+PxSg2
spektrográmma+N+Sg+Gen+PxSg2
spekulašuvdna+N+Sg+Gen+PxSg2
spelle#rávdi+Sem/Hum+N+Sg+Gen+PxSg2
spelle+N+Sg+Gen+PxSg2
spelleman#vuoiti+N+Sg+Gen+PxSg2
spellemannsbálkkašupmi+N+Sg+Gen+PxSg2
spenáhta+N+Sg+Gen+PxSg2
spenáhtta+N+Sg+Gen+PxSg2
spesialiseren#ávnnas+N+Sg+Gen+PxSg2
spesialista#dearvvašvuođa#bálvalus#láhka+N+Sg+Gen+PxSg2
spesialista#dearvvašvuođa#bálvalus+N+Sg+Gen+PxSg2
spesialista+Sem/Hum+N+Sg+Gen+PxSg2
spesifikašuvdna+N+Sg+Gen+PxSg2
spesiála#doavttir+Sem/Hum+N+Sg+Gen+PxSg2
spesiála#pedagoga+Sem/Hum+N+Sg+Gen+PxSg2
spetákkel+N+Sg+Gen+PxSg2
speččon+N+Sg+Gen+PxSg2
spiehkas#mearka+N+Sg+Gen+PxSg2
spiehkastat#jietna+N+Sg+Gen+PxSg2
spiehkastat+N+Sg+Gen+PxSg2
spiehkastus+N+Sg+Gen+PxSg2
spiehkkaseapmi+N+Sg+Gen+PxSg2
spiehčče#juolgi+Sem/Hum+N+Sg+Gen+PxSg2
spieladat+Wthr+N+Sg+Gen+PxSg2
spieldder#fáhcca+N+Sg+Gen+PxSg2
spielki+N+Sg+Gen+PxSg2
spiella+Wthr+N+Sg+Gen+PxSg2
spierbi+N+Sg+Gen+PxSg2
spierku+N+Sg+Gen+PxSg2
spierru+N+Sg+Gen+PxSg2
spierta#čáhput+Sem/Ani+N+Sg+Gen+PxSg2
spigir#oaivi+Sem/Ani+N+Sg+Gen+PxSg2
spigir+N+Sg+Gen+PxSg2
spihke#biergu+N+Sg+Gen+PxSg2
spihke#guolli+Sem/Ani+N+Sg+Gen+PxSg2
spihke#luossa+N+Sg+Gen+PxSg2
spihke#čuovžaGG+N+Sg+Gen+PxSg2
spihken#márfi+N+Sg+Gen+PxSg2
spihkár+N+Sg+Gen+PxSg2
spihtál#dávda+N+Sg+Gen+PxSg2
spihtálaš+Sem/Hum+N+Sg+Gen+PxSg2
spihtálvuohta+N+Sg+Gen+PxSg2
spihča+N+Sg+Gen+PxSg2
spihčá+N+Sg+Gen+PxSg2
spiidne#eallu+N+Sg+Gen+PxSg2
spiidne#geahčči+Sem/Hum+N+Sg+Gen+PxSg2
spiidne#skálžu+N+Sg+Gen+PxSg2
spiidne#viessu+N+Sg+Gen+PxSg2
spiidni+Sem/Ani+N+Sg+Gen+PxSg2
spiikkár#fiellu+N+Sg+Gen+PxSg2
spiikkár#geasán+N+Sg+Gen+PxSg2
spiikkár+N+Sg+Gen+PxSg2
spiinne#biergu+N+Sg+Gen+PxSg2
spiinne#boahkku+N+Sg+Gen+PxSg2
spiinne#buoidi+N+Sg+Gen+PxSg2
spiinne#juovka+N+Sg+Gen+PxSg2
spiinne#koteleahtta+N+Sg+Gen+PxSg2
spiinne#lasta+N+Sg+Gen+PxSg2
spiinne#čielge#časkkis+N+Sg+Gen+PxSg2
spiinne#čivga+Sem/Ani+N+Sg+Gen+PxSg2
spiinne#čoarb#bealli+N+Sg+Gen+PxSg2
spiinni#skálžu+N+Sg+Gen+PxSg2
spildi+N+Sg+Gen+PxSg2
spile#bealle+Sem/Hum+N+Sg+Gen+PxSg2
spile+Sem/Hum+N+Sg+Gen+PxSg2
spiležagat+N+Sg+Gen+PxSg2
spiležat+N+Sg+Gen+PxSg2
spilla+N+Sg+Gen+PxSg2
spille#filbma+N+Sg+Gen+PxSg2
spiller+N+Sg+Gen+PxSg2
spillár+N+Sg+Gen+PxSg2
spilži#vahkku+Sem/Time+N+Sg+Gen+PxSg2
spinning+N+Sg+Gen+PxSg2
spinto#čuohpan+N+Sg+Gen+PxSg2
spintu+N+Sg+Gen+PxSg2
spináhta+N+Sg+Gen+PxSg2
spináhtta+N+Sg+Gen+PxSg2
spiovdna+Sem/Hum+N+Sg+Gen+PxSg2
spiral#dagaldat+N+Sg+Gen+PxSg2
spiral#dákti+N+Sg+Gen+PxSg2
spiral#dávda+N+Sg+Gen+PxSg2
spiral#lađas+N+Sg+Gen+PxSg2
spiral#morče#suotna+N+Sg+Gen+PxSg2
spiral#váibmo#suotna+N+Sg+Gen+PxSg2
spire+Sem/Ani+N+Sg+Gen+PxSg2
spiritisma+N+Sg+Gen+PxSg2
spiritualisma+N+Sg+Gen+PxSg2
spirralat+N+Sg+Gen+PxSg2
spirála+N+Sg+Gen+PxSg2
spiránta+N+Sg+Gen+PxSg2
spissa+Sem/Hum+N+Sg+Gen+PxSg2
spivka+N+Sg+Gen+PxSg2
spivkkár+Sem/Hum+N+Sg+Gen+PxSg2
spiŋggar+Sem/Ani+N+Sg+Gen+PxSg2
spižus+Sem/Ani+N+Sg+Gen+PxSg2
spoahkas+N+Sg+Gen+PxSg2
spoatna+Wthr+N+Sg+Gen+PxSg2
spoatni+N+Sg+Gen+PxSg2
spoavár+Sem/Hum+N+Sg+Gen+PxSg2
spoađđo#čoarvi+Sem/Ani+N+Sg+Gen+PxSg2
spoađđu+N+Sg+Gen+PxSg2
sponsen+N+Sg+Gen+PxSg2
sponsor+Sem/Org+N+Sg+Gen+PxSg2
sponta#heavval+N+Sg+Gen+PxSg2
sponta+N+Sg+Gen+PxSg2
spontanisma+N+Sg+Gen+PxSg2
spontanitehta+N+Sg+Gen+PxSg2
spontána#motorihkka+N+Sg+Gen+PxSg2
sportealla+N+Sg+Gen+PxSg2
sprajja+N+Sg+Gen+PxSg2
spraya+N+Sg+Gen+PxSg2
sprihta+N+Sg+Gen+PxSg2
spriita+N+Sg+Gen+PxSg2
spriita+N+Sg+Gen+PxSg2
sprinta+N+Sg+Gen+PxSg2
spráija+N+Sg+Gen+PxSg2
spula+N+Sg+Gen+PxSg2
spulži+N+Sg+Gen+PxSg2
spuolla+N+Sg+Gen+PxSg2
spupma+N+Sg+Gen+PxSg2
spuŋgu+Sem/Ani+N+Sg+Gen+PxSg2
spábba+N+Sg+Gen+PxSg2
spábba#bealli+N+Sg+Gen+PxSg2
spábba#hálddašeapmi+N+Sg+Gen+PxSg2
spábba#rássi+N+Sg+Gen+PxSg2
spábba#stoagus+N+Sg+Gen+PxSg2
spábba#vuolggahus+N+Sg+Gen+PxSg2
spábba#čiekčan#gilvu+N+Sg+Gen+PxSg2
spábba#čiekčan#joavku+Sem/Group+Sem/Hum+N+Sg+Gen+PxSg2
spábba#čiekčan#lihttu+Sem/Org+N+Sg+Gen+PxSg2
spábba#čiekčan#searvi+Sem/Org+N+Sg+Gen+PxSg2
spábba#čiekčan#šillju+N+Sg+Gen+PxSg2
spábba#čiekčan+N+Sg+Gen+PxSg2
spábba#čiekči+Sem/Hum+N+Sg+Gen+PxSg2
spággu+N+Sg+Gen+PxSg2
spáhčču+N+Sg+Gen+PxSg2
spáiddar+N+Sg+Gen+PxSg2
spáiggas+N+Sg+Gen+PxSg2
spáikkas+N+Sg+Gen+PxSg2
spáillit+Sem/Ani+N+Sg+Gen+PxSg2
spáita#stálli+N+Sg+Gen+PxSg2
spáita#stálli+N+Sg+Gen+PxSg2
spáitu+N+Sg+Gen+PxSg2
spálfo#bađuš+N+Sg+Gen+PxSg2
spálfu+Sem/Ani+N+Sg+Gen+PxSg2
spálgu+N+Sg+Gen+PxSg2
spálle+Wthr+N+Sg+Gen+PxSg2
spálli+Wthr+N+Sg+Gen+PxSg2
spálta+N+Sg+Gen+PxSg2
spálču+Sem/Ani+N+Sg+Gen+PxSg2
spálžu+Sem/Ani+N+Sg+Gen+PxSg2
spálčá#muoddá+N+Sg+Gen+PxSg2
spálžá#muoddá+N+Sg+Gen+PxSg2
spálčá+N+Sg+Gen+PxSg2
spálžá+N+Sg+Gen+PxSg2
spánas+N+Sg+Gen+PxSg2
spánnja+N+Sg+Gen+PxSg2
spánnja+N+Sg+Gen+PxSg2
spánska#dávda+N+Sg+Gen+PxSg2
spárka+N+Sg+Gen+PxSg2
spárto#cuoppu+Sem/Ani+N+Sg+Gen+PxSg2
spárto#jeagil+N+Sg+Gen+PxSg2
spártu+N+Sg+Gen+PxSg2
spárva#beaŋka+N+Sg+Gen+PxSg2
spátnja+N+Sg+Gen+PxSg2
spáŋga+N+Sg+Gen+PxSg2
spáđđa+N+Sg+Gen+PxSg2
spáđđá+N+Sg+Gen+PxSg2
sráŋga#spigir+N+Sg+Gen+PxSg2
sráŋga#spihkár+N+Sg+Gen+PxSg2
sráŋga#spiikkár+N+Sg+Gen+PxSg2
stoarbma#spálfu+Sem/Ani+N+Sg+Gen+PxSg2
stohkke#spálfu+Sem/Ani+N+Sg+Gen+PxSg2
stohpo#spálfu+Sem/Ani+N+Sg+Gen+PxSg2
studie#inspektevra+Sem/Hum+N+Sg+Gen+PxSg2
stuorra-stoarbma#spálfu+Sem/Ani+N+Sg+Gen+PxSg2
suoidne#spábba#čárvvon+N+Sg+Gen+PxSg2
suorre#spálfu+Sem/Ani+N+Sg+Gen+PxSg2
suspenšuvdna+N+Sg+Gen+PxSg2
sáide#spierru+N+Sg+Gen+PxSg2
sátto#volley#spábba+N+Sg+Gen+PxSg2
uksa#speajal+N+Sg+Gen+PxSg2
vispil+N+Sg+Gen+PxSg2
visppon+N+Sg+Gen+PxSg2
visppus+N+Sg+Gen+PxSg2
vuokta#speanna+N+Sg+Gen+PxSg2
váldo#perspektiiva+N+Sg+Gen+PxSg2
áhpe#spálfu+Sem/Ani+N+Sg+Gen+PxSg2
áibme#spábba+N+Sg+Gen+PxSg2
álpa#leahtto#spálfu+Sem/Ani+N+Sg+Gen+PxSg2
čalbme#sparru+N+Sg+Gen+PxSg2
čavgen#spelle+N+Sg+Gen+PxSg2
čiekčan#spábba+N+Sg+Gen+PxSg2
čižže#spártu+N+Sg+Gen+PxSg2
čoarve#spoađđu+N+Sg+Gen+PxSg2
čuoigan#spoađđu+N+Sg+Gen+PxSg2
šáhkka#spealli+Sem/Hum+N+Sg+Gen+PxSg2
šáhkka#speallu+N+Sg+Gen+PxSg2
šákša#spearru+N+Sg+Gen+PxSg2
čázi#spire+Sem/Ani+N+Sg+Gen+PxSg2
+N+Sg+Gen+PxSg2
bealis+N+Sg+Gen+PxSg2
čorgi+N+Sg+Gen+PxSg2
giel+N+Sg+Gen+PxSg2
miese#beaska+N+Sg+Gen+PxSg2
nammasaš+N+Sg+Gen+PxSg2
niehkki+N+Sg+Gen+PxSg2
sahán+N+Sg+Gen+PxSg2
el-čuggestat+N+Sg+Gen+PxSg2
e-boasta+Txt+N+Sg+Gen+PxSg2
e-poasta+N+Sg+Gen+PxSg2
e-poasta#čujuhus+N+Sg+Gen+PxSg2
+N+Sg+Gen+PxSg2
+N+Sg+Gen+PxSg2
vuostta#beal+N+Sg+Gen+PxSg2
vuostta#geaš+N+Sg+Gen+PxSg2
vuoste#geaš+N+Sg+Gen+PxSg2
vuoste#beal+N+Sg+Gen+PxSg2
ságastallan#beal+N+Sg+Gen+PxSg2
stáffo#beal+N+Sg+Gen+PxSg2
almmustus#beai+N+Sg+Gen+PxSg2
asto#beai+N+Sg+Gen+PxSg2
baste#oai+N+Sg+Gen+PxSg2
stuorra#digge+N+Sg+Gen+PxSg2
anti+N+Sg+Gen+PxSg2
justis+N+Sg+Gen+PxSg2
guoddalan#vuoste#beal+N+Sg+Gen+PxSg2
boastto+N+Sg+Gen+PxSg2
boasttu+N+Sg+Gen+PxSg2
streaŋga+N+Sg+Gen+PxSg2
stuor+N+Sg+Gen+PxSg2
stuorra+N+Sg+Gen+PxSg2
+N+Sg+Gen+PxSg2
abstineansa#symptoma+N+Sg+Gen+PxSg2
administrašuvdna+Sem/Org+Sem/Plc+N+Sg+Gen+PxSg2
administráhtor+N+Sg+Gen+PxSg2
adreassa#lista+N+Sg+Gen+PxSg2
ageanta#ráhkadus+N+Sg+Gen+PxSg2
agi#beai#láibi+N+Sg+Gen+PxSg2
agi#beai#muitu+N+Sg+Gen+PxSg2
agnostisisma+N+Sg+Gen+PxSg2
aistton#mearka+N+Sg+Gen+PxSg2
aktivista+Sem/Hum+N+Sg+Gen+PxSg2
akustihkka+N+Sg+Gen+PxSg2
akšunista+Sem/Hum+N+Sg+Gen+PxSg2
alabásta#lihtti+N+Sg+Gen+PxSg2
alimus#duopmo#stuollu+N+Sg+Gen+PxSg2
alit#dohpi+N+Sg+Gen+PxSg2
alit#násti+N+Sg+Gen+PxSg2
alit#vuodja#lasta+N+Sg+Gen+PxSg2
alko#teasta+N+Sg+Gen+PxSg2
alkoholista+Sem/Hum+N+Sg+Gen+PxSg2
alla#gealdda#másta+N+Sg+Gen+PxSg2
alla#seahtu+Sem/Group+Sem/Hum+N+Sg+Gen+PxSg2
alla#skuvla#oahppi+Sem/Hum+N+Sg+Gen+PxSg2
allodat#stuorideapmi+N+Sg+Gen+PxSg2
allodat#stuoridus+N+Sg+Gen+PxSg2
almmuhan#skovvi+N+Sg+Gen+PxSg2
almmuhus#teaksta+N+Sg+Gen+PxSg2
almmustuhttin+N+Sg+Gen+PxSg2
almmustus#beaivi+Sem/Time+N+Sg+Gen+PxSg2
almmustus+N+Sg+Gen+PxSg2
almmái#gákti+N+Sg+Gen+PxSg2
alolasta#vuovdi+N+Sg+Gen+PxSg2
alumiidna#gásterola+N+Sg+Gen+PxSg2
alumin#gásterola+N+Sg+Gen+PxSg2
alárbma#systema+N+Sg+Gen+PxSg2
ametysta+N+Sg+Gen+PxSg2
amnestiija+N+Sg+Gen+PxSg2
anestesiija+N+Sg+Gen+PxSg2
anestesiija#ossodat+Sem/Org+Sem/Plc+N+Sg+Gen+PxSg2
anistupmi+N+Sg+Gen+PxSg2
anti#kristus+Sem/Hum+N+Sg+Gen+PxSg2
antihistamiidna+N+Sg+Gen+PxSg2
apoastal+Sem/Hum+N+Sg+Gen+PxSg2
apostal+Sem/Hum+N+Sg+Gen+PxSg2
apostrofa+N+Sg+Gen+PxSg2
appealla#duopmo#stuollu+Sem/Org+N+Sg+Gen+PxSg2
arava#visti+Build+N+Sg+Gen+PxSg2
areasta+N+Sg+Gen+PxSg2
aristokratiija+N+Sg+Gen+PxSg2
aristokráhta+Sem/Hum+N+Sg+Gen+PxSg2
arkiiva#systema+N+Sg+Gen+PxSg2
arreasta+N+Sg+Gen+PxSg2
artillerista+Sem/Hum+N+Sg+Gen+PxSg2
artista+Sem/Hum+N+Sg+Gen+PxSg2
artisteriija+N+Sg+Gen+PxSg2
asbeasta+N+Sg+Gen+PxSg2
asfálta#mastiksa+N+Sg+Gen+PxSg2
assisteanta#virgi+N+Sg+Gen+PxSg2
assisteanta+Sem/Hum+N+Sg+Gen+PxSg2
asteriska+N+Sg+Gen+PxSg2
asteroiida+N+Sg+Gen+PxSg2
astigmatisma+N+Sg+Gen+PxSg2
asto#beaivi+Sem/Time+N+Sg+Gen+PxSg2
asto#guolásteapmi+N+Sg+Gen+PxSg2
asto#áige#klubba+Sem/Hum+Sem/Group+N+Sg+Gen+PxSg2
asto#áige#viessu+Build+N+Sg+Gen+PxSg2
asto#áigge#barta+N+Sg+Gen+PxSg2
asto#áigge#bivdi+Sem/Hum+N+Sg+Gen+PxSg2
asto#áigge#doaibma+N+Sg+Gen+PxSg2
asto#áigge#fálaldat+N+Sg+Gen+PxSg2
asto#áigge#kantuvra+Sem/Plc+N+Sg+Gen+PxSg2
asto#áigge#opmodat+Build+N+Sg+Gen+PxSg2
asto#áigge#viessu+Build+N+Sg+Gen+PxSg2
asto#áiggi#bivdi+Sem/Hum+N+Sg+Gen+PxSg2
asto#áigiG+N+Sg+Gen+PxSg2
astrofysihkka+N+Sg+Gen+PxSg2
astrologa+Sem/Hum+N+Sg+Gen+PxSg2
astrologiija+N+Sg+Gen+PxSg2
astronoma+Sem/Hum+N+Sg+Gen+PxSg2
astronomiija+N+Sg+Gen+PxSg2
astronávta+Sem/Hum+N+Sg+Gen+PxSg2
asttu#áige#doaibma+N+Sg+Gen+PxSg2
asttu#áigiG+N+Sg+Gen+PxSg2
asttuhisvuohta+N+Sg+Gen+PxSg2
asttáhat#čoarvi+Sem/Ani+N+Sg+Gen+PxSg2
asttáhat+N+Sg+Gen+PxSg2
astu+Sem/Time+N+Sg+Gen+PxSg2
ateasta+N+Sg+Gen+PxSg2
ateista+Sem/Hum+N+Sg+Gen+PxSg2
atoma#fápmo#rusttet+N+Sg+Gen+PxSg2
atteasta+N+Sg+Gen+PxSg2
austro#marxisma+N+Sg+Gen+PxSg2
automáhta#stálli+N+Sg+Gen+PxSg2
avista#veksel+N+Sg+Gen+PxSg2
ađa#feasta+N+Sg+Gen+PxSg2
ađa+N+Sg+Gen+PxSg2
badje#lasta+N+Sg+Gen+PxSg2
badjel#guorbme#sihkkarastin+N+Sg+Gen+PxSg2
bajás#šaddan#stivra+Sem/Org+N+Sg+Gen+PxSg2
bajás#šaddan#stivrra#válga+N+Sg+Gen+PxSg2
bajás#šaddan#stivrra#čoahkkin+N+Sg+Gen+PxSg2
bargo#ministtar+Sem/Hum+N+Sg+Gen+PxSg2
bargo#stipeanda+N+Sg+Gen+PxSg2
bargo#stuollu+N+Sg+Gen+PxSg2
bargo#ustit+Sem/Hum+N+Sg+Gen+PxSg2
bargo#visti+N+Sg+Gen+PxSg2
barttastallan+N+Sg+Gen+PxSg2
basadan#stuollu+N+Sg+Gen+PxSg2
basista+Sem/Hum+N+Sg+Gen+PxSg2
bassaladdan#rusttet+N+Sg+Gen+PxSg2
bassista+Sem/Hum+N+Sg+Gen+PxSg2
basta+N+Sg+Gen+PxSg2
baste#oaivi+N+Sg+Gen+PxSg2
baste#suorsi+Sem/Ani+N+Sg+Gen+PxSg2
baste#vuogga+N+Sg+Gen+PxSg2
baste+N+Sg+Gen+PxSg2
bastilis#látnjá+N+Sg+Gen+PxSg2
basttat+N+Sg+Gen+PxSg2
basttes+N+Sg+Gen+PxSg2
beahkin#gurggástat+N+Sg+Gen+PxSg2
beaive#stohpu+N+Sg+Gen+PxSg2
bealdo#vajálgeahtes#násti+N+Sg+Gen+PxSg2
beallje#lasta+N+Sg+Gen+PxSg2
beallje#rásttis+Sem/Ani+N+Sg+Gen+PxSg2
beanna#stohkka+N+Sg+Gen+PxSg2
beassáš#festivála+N+Sg+Gen+PxSg2
beaste#rages+N+Sg+Gen+PxSg2
beasti+Sem/Hum+N+Sg+Gen+PxSg2
beatnat#miestta+N+Sg+Gen+PxSg2
beatnat#násti+N+Sg+Gen+PxSg2
bellodat#ustit+Sem/Hum+N+Sg+Gen+PxSg2
bensen#stašuvdna+N+Sg+Gen+PxSg2
bensin#stašuvdna+Build+N+Sg+Gen+PxSg2
berostus#riidu+N+Sg+Gen+PxSg2
beroštumi#vuostálasvuohta+N+Sg+Gen+PxSg2
beroštus#vuostálasvuohta+N+Sg+Gen+PxSg2
besteG+N+Sg+Gen+PxSg2
besten#virgi+N+Sg+Gen+PxSg2
bestojupmi+N+Sg+Gen+PxSg2
biebmo#dárkkisteapmi+N+Sg+Gen+PxSg2
biebmo#dárkkástus+N+Sg+Gen+PxSg2
biegga#bostta+N+Sg+Gen+PxSg2
biegga#millo#rusttet+N+Sg+Gen+PxSg2
biehttalan#vuođustus+N+Sg+Gen+PxSg2
biepmastallan+N+Sg+Gen+PxSg2
biepmostallan+N+Sg+Gen+PxSg2
biepmus#nuppástupmi+N+Sg+Gen+PxSg2
bierggasteapmi+N+Sg+Gen+PxSg2
biestta+N+Sg+Gen+PxSg2
biggohan#rusttet+N+Sg+Gen+PxSg2
biibbal#historjá+N+Sg+Gen+PxSg2
biika#lasta+N+Sg+Gen+PxSg2
biika#streaŋga+N+Sg+Gen+PxSg2
biila#dárkkisteapmi+N+Sg+Gen+PxSg2
biila#ovddas#vástádus#láhka+N+Sg+Gen+PxSg2
biila#stuollu+N+Sg+Gen+PxSg2
bileahtta#dárkkisteapmi+N+Sg+Gen+PxSg2
bippal#historjá+N+Sg+Gen+PxSg2
biras#gáhtten#ministtar+Sem/Hum+N+Sg+Gen+PxSg2
biras#lasta+N+Sg+Gen+PxSg2
biras#ministtar+Sem/Hum+N+Sg+Gen+PxSg2
birastus+N+Sg+Gen+PxSg2
birra#jođaldat#lista+N+Sg+Gen+PxSg2
birra#jođaldat#listu+N+Sg+Gen+PxSg2
bismmá#stuollu+N+Sg+Gen+PxSg2
bisso#stohkka+N+Sg+Gen+PxSg2
bissostalli+Sem/Hum+N+Sg+Gen+PxSg2
bissu#sturrodat+N+Sg+Gen+PxSg2
bisto#muitu+N+Sg+Gen+PxSg2
bistro+Sem/Org+Sem/Plc+N+Sg+Gen+PxSg2
bistu+N+Sg+Gen+PxSg2
bivastat#ráksá+N+Sg+Gen+PxSg2
bivastat+N+Sg+Gen+PxSg2
bivddus#giddestat+N+Sg+Gen+PxSg2
bivdo#rusttet+N+Sg+Gen+PxSg2
bivttas#basta+N+Sg+Gen+PxSg2
bivttas#heaŋggastat+N+Sg+Gen+PxSg2
boahe#nástiG+N+Sg+Gen+PxSg2
boahje#nástiG+N+Sg+Gen+PxSg2
boaitto#beal#ođastus+N+Sg+Gen+PxSg2
boalsttar#tunealla+N+Sg+Gen+PxSg2
boar#stohpi+N+Sg+Gen+PxSg2
boarstu+N+Sg+Gen+PxSg2
boasta#almmái+Sem/Hum+N+Sg+Gen+PxSg2
boasta#biila+Veh+N+Sg+Gen+PxSg2
boasta#boksa+N+Sg+Gen+PxSg2
boasta#bálggis+N+Sg+Gen+PxSg2
boasta#giro+N+Sg+Gen+PxSg2
boasta#guoddi+Sem/Hum+N+Sg+Gen+PxSg2
boasta#johtin+N+Sg+Gen+PxSg2
boasta#juogadeaddji+N+Sg+Gen+PxSg2
boasta#kantuvra+Build+N+Sg+Gen+PxSg2
boasta#lágádus+Sem/Org+N+Sg+Gen+PxSg2
boasta#mearka+N+Sg+Gen+PxSg2
boasta#olmmái+Sem/Hum+N+Sg+Gen+PxSg2
boasta#steampal+N+Sg+Gen+PxSg2
boasta#steampil+N+Sg+Gen+PxSg2
boasta+N+Sg+Gen+PxSg2
boastto#atnu+N+Sg+Gen+PxSg2
boastto#biebman+N+Sg+Gen+PxSg2
boastto#dikšu+N+Sg+Gen+PxSg2
boastto#geavaheapmi+N+Sg+Gen+PxSg2
boastto#geavahus+N+Sg+Gen+PxSg2
boastto#ipmárdus+N+Sg+Gen+PxSg2
boastto#ivdne#govven+N+Sg+Gen+PxSg2
boastto#áddejupmi+N+Sg+Gen+PxSg2
boasttovuohta+N+Sg+Gen+PxSg2
boasttu#geavaheaddji+Sem/Hum+N+Sg+Gen+PxSg2
boasttu#ipmárdus+N+Sg+Gen+PxSg2
boasttu#lohkan+N+Sg+Gen+PxSg2
boasttu#áddejupmi+N+Sg+Gen+PxSg2
boasttu#ádden+N+Sg+Gen+PxSg2
boasttuvuohta+N+Sg+Gen+PxSg2
boazo#doallo#distrikta+Sem/Org+Sem/Plc+N+Sg+Gen+PxSg2
boazo#doallo#stivra+Sem/Org+N+Sg+Gen+PxSg2
boazo#doallo#stivrra#válga+N+Sg+Gen+PxSg2
boazo#doallo#stivrra#čoahkkin+N+Sg+Gen+PxSg2
boazo#oastin+N+Sg+Gen+PxSg2
boazo#stohpu+N+Sg+Gen+PxSg2
boađus#listu+N+Sg+Gen+PxSg2
bodnje#miestta+Sem/Ani+N+Sg+Gen+PxSg2
bogostat+Sem/Hum+N+Sg+Gen+PxSg2
bohcce#basttat+N+Sg+Gen+PxSg2
bohcce#poasta+N+Sg+Gen+PxSg2
bohcce#rusttet+N+Sg+Gen+PxSg2
boles#konstáhpel+Sem/Hum+N+Sg+Gen+PxSg2
bolsttar+N+Sg+Gen+PxSg2
bonjastat+N+Sg+Gen+PxSg2
bor#stohpu+N+Sg+Gen+PxSg2
borran#baste+N+Sg+Gen+PxSg2
borran#lustu+N+Sg+Gen+PxSg2
borsta+N+Sg+Gen+PxSg2
bostin#guolga+N+Sg+Gen+PxSg2
bostta#divri+Sem/Ani+N+Sg+Gen+PxSg2
bostta#gearpmaš+Sem/Ani+N+Sg+Gen+PxSg2
bostta+N+Sg+Gen+PxSg2
botkkisteapmi+N+Sg+Gen+PxSg2
botnje#miestta+N+Sg+Gen+PxSg2
bovle#stáinnir+Sem/Ani+N+Sg+Gen+PxSg2
bođo#stávdni+N+Sg+Gen+PxSg2
bođu#bustávva+N+Sg+Gen+PxSg2
bođu#falástallan+N+Sg+Gen+PxSg2
bođu#valástallan+N+Sg+Gen+PxSg2
buddestat#dákti+N+Sg+Gen+PxSg2
buddestat+N+Sg+Gen+PxSg2
buddostat#namma+N+Sg+Gen+PxSg2
buddostat+N+Sg+Gen+PxSg2
buhtadus#ovddas#vástádus+N+Sg+Gen+PxSg2
buhtistan#sadji+Sem/Plc+N+Sg+Gen+PxSg2
buhtisteapmi+N+Sg+Gen+PxSg2
buhtisvuođa#rusttet+N+Sg+Gen+PxSg2
buhtástat+N+Sg+Gen+PxSg2
buhtástus+N+Sg+Gen+PxSg2
bullje#lasta+N+Sg+Gen+PxSg2
bumpe#stašuvdna+N+Sg+Gen+PxSg2
bumpen#stašuvdna+N+Sg+Gen+PxSg2
bunjostat+N+Sg+Gen+PxSg2
buohcce#stohpu+Build+Sem/Org+N+Sg+Gen+PxSg2
buoimmastat+N+Sg+Gen+PxSg2
buokčalan#stealli+N+Sg+Gen+PxSg2
buollin#dieđihan#rusttet+N+Sg+Gen+PxSg2
buollin#eastta+N+Sg+Gen+PxSg2
buollin#lárbma#rusttet+N+Sg+Gen+PxSg2
buollin#stašuvdna+Build+N+Sg+Gen+PxSg2
buonjusteapmi+N+Sg+Gen+PxSg2
buorrestat+N+Sg+Gen+PxSg2
buođđo#rusttet+N+Sg+Gen+PxSg2
bures#birgen#stáhtaGen+Sem/Org+Sem/Plc+N+Sg+Gen+PxSg2
burše#lasta+N+Sg+Gen+PxSg2
busse#orustan#sadji+Sem/Plc+N+Sg+Gen+PxSg2
bustu+N+Sg+Gen+PxSg2
bustávva#bordin+N+Sg+Gen+PxSg2
bustávva#girji+N+Sg+Gen+PxSg2
bustávva#mearka+N+Sg+Gen+PxSg2
bustávva+N+Sg+Gen+PxSg2
buvttadan#rusttet+N+Sg+Gen+PxSg2
bušeahtta#poasta+N+Sg+Gen+PxSg2
bušeahtta#struktuvra+N+Sg+Gen+PxSg2
buđet#meastu+N+Sg+Gen+PxSg2
bádje#basttat+N+Sg+Gen+PxSg2
bággo#lonistan#láhka#vuođđu+N+Sg+Gen+PxSg2
bággo#lonistan#láhka+N+Sg+Gen+PxSg2
bággo#lonistan#proseassa+N+Sg+Gen+PxSg2
bággo#lonistan#riekti+N+Sg+Gen+PxSg2
bággo#lonistan#vuođđu+N+Sg+Gen+PxSg2
bággo#lonisteaddji+N+Sg+Gen+PxSg2
bággo#lonisteapmi+N+Sg+Gen+PxSg2
báhcastat+N+Sg+Gen+PxSg2
báiste#biđus+N+Sg+Gen+PxSg2
báiste#bánno+N+Sg+Gen+PxSg2
báiste+N+Sg+Gen+PxSg2
bákte#stealli+Sem/Plc+N+Sg+Gen+PxSg2
bálddalas#goallostus+N+Sg+Gen+PxSg2
bálddalastin#bargu+N+Sg+Gen+PxSg2
báljestupmi+N+Sg+Gen+PxSg2
bálkestan#leaktu+N+Sg+Gen+PxSg2
bálkestan#lávki+N+Sg+Gen+PxSg2
bálkestan#nuohtti+N+Sg+Gen+PxSg2
bálkesteapmi+N+Sg+Gen+PxSg2
bálkkastat+N+Sg+Gen+PxSg2
bálká#lista+N+Sg+Gen+PxSg2
bálká#listu+N+Sg+Gen+PxSg2
bálstá+N+Sg+Gen+PxSg2
bárahis#stávval#vearba+N+Sg+Gen+PxSg2
bárusteapmi+N+Sg+Gen+PxSg2
básta+N+Sg+Gen+PxSg2
bátne#gusta+N+Sg+Gen+PxSg2
bátne#stággu+N+Sg+Gen+PxSg2
báza#prestašuvdna+N+Sg+Gen+PxSg2
bázahas#gássa#rusttet+N+Sg+Gen+PxSg2
bázahas#rusttet+N+Sg+Gen+PxSg2
cahkkehan#giesttus+N+Sg+Gen+PxSg2
cahkkehan#rusttet+N+Sg+Gen+PxSg2
ceahkastat+N+Sg+Gen+PxSg2
cealkka#vástta+N+Sg+Gen+PxSg2
chat-ságastallan+N+Sg+Gen+PxSg2
chiffer#systema+N+Sg+Gen+PxSg2
ciekkastat+Wthr+N+Sg+Gen+PxSg2
cihrre#lasta#vizar+Sem/Ani+N+Sg+Gen+PxSg2
cikcen#basttat+N+Sg+Gen+PxSg2
cirggastat+N+Sg+Gen+PxSg2
cirggasteapmi+N+Sg+Gen+PxSg2
cocktail#feasta+N+Sg+Gen+PxSg2
dalle#gustojeaddji+Sem/Hum+N+Sg+Gen+PxSg2
dato#stempel+N+Sg+Gen+PxSg2
davve#lasta#vizar+Sem/Ani+N+Sg+Gen+PxSg2
deaddo#lasihan#rusttet+N+Sg+Gen+PxSg2
deaddo#struktuvra+N+Sg+Gen+PxSg2
deadja#baste+N+Sg+Gen+PxSg2
deagga#stoarbma#spálfu+Sem/Ani+N+Sg+Gen+PxSg2
deagga#vuodja#lasta+N+Sg+Gen+PxSg2
deahkke#dystrofiija+N+Sg+Gen+PxSg2
deahtástus+N+Sg+Gen+PxSg2
deaksta#gieđahallan+N+Sg+Gen+PxSg2
deaksta#meannudeapmi+N+Sg+Gen+PxSg2
deaksta+N+Sg+Gen+PxSg2
dearba#stihkka+N+Sg+Gen+PxSg2
dearvvašvuođa#dárkkástus+N+Sg+Gen+PxSg2
dearvvašvuođa#institušuvdna+Sem/Org+N+Sg+Gen+PxSg2
dearvvašvuođa#ministtar+Sem/Hum+N+Sg+Gen+PxSg2
dearvvašvuođa#registtar#láhka+N+Sg+Gen+PxSg2
dearvvašvuođa#stašuvdna+Build+N+Sg+Gen+PxSg2
deasta+N+Sg+Gen+PxSg2
deastámente+N+Sg+Gen+PxSg2
deastámentá+N+Sg+Gen+PxSg2
decca#systema+N+Sg+Gen+PxSg2
dekonstrukšuvdna+N+Sg+Gen+PxSg2
deksten+N+Sg+Gen+PxSg2
dekstor+Sem/Hum+N+Sg+Gen+PxSg2
dekstriidna+N+Sg+Gen+PxSg2
demonstrašuvdna+N+Sg+Gen+PxSg2
desimála#systema+N+Sg+Gen+PxSg2
destamente+N+Sg+Gen+PxSg2
devon#systema+N+Sg+Gen+PxSg2
dia#systema+N+Sg+Gen+PxSg2
diehto#lista+N+Sg+Gen+PxSg2
diehto#stivren+N+Sg+Gen+PxSg2
dienastus+N+Sg+Gen+PxSg2
digge#stohpu+Build+N+Sg+Gen+PxSg2
diida#goansta+N+Sg+Gen+PxSg2
dikšun#rusttet+N+Sg+Gen+PxSg2
dinestus+N+Sg+Gen+PxSg2
dinostat+N+Sg+Gen+PxSg2
diskeahtta#stašuvdna+N+Sg+Gen+PxSg2
distributiiva+N+Sg+Gen+PxSg2
distribušuvdna+N+Sg+Gen+PxSg2
distrikta#politihkka+N+Sg+Gen+PxSg2
distrikta+Sem/Plc+Sem/Org+N+Sg+Gen+PxSg2
distrivtta#politihkka+N+Sg+Gen+PxSg2
disttat+N+Sg+Gen+PxSg2
distánsa+N+Sg+Gen+PxSg2
divat#orosteapmi+N+Sg+Gen+PxSg2
diŋgon#dárkkástus+N+Sg+Gen+PxSg2
doaibma#dárkkisteapmi+N+Sg+Gen+PxSg2
doaibma#visti+N+Sg+Gen+PxSg2
doajástat+N+Sg+Gen+PxSg2
doaktár#atteasta+N+Sg+Gen+PxSg2
doalle#rist#eadni+Sem/Hum+N+Sg+Gen+PxSg2
doalli#rist#eadni+Sem/Hum+N+Sg+Gen+PxSg2
doalli#rist#áhčči+Sem/Hum+N+Sg+Gen+PxSg2
doallo#struktuvra+N+Sg+Gen+PxSg2
doarggistan#jietnadat+N+Sg+Gen+PxSg2
doarggástus+N+Sg+Gen+PxSg2
doarjja#jienasteapmi+N+Sg+Gen+PxSg2
doarjja#stivra+Sem/Org+N+Sg+Gen+PxSg2
doarjja#stivrra#válga+N+Sg+Gen+PxSg2
doarjja#stivrra#čoahkkin+N+Sg+Gen+PxSg2
doavdnje#lasta+N+Sg+Gen+PxSg2
doavtter#stašuvdna+Build+N+Sg+Gen+PxSg2
dolastallan#báiki+Sem/Plc+N+Sg+Gen+PxSg2
dolastallan+N+Sg+Gen+PxSg2
dolastan#sadji+Sem/Plc+N+Sg+Gen+PxSg2
dolge#vuogga#guolásteapmi+N+Sg+Gen+PxSg2
dovddastus+N+Sg+Gen+PxSg2
dulkon#rusttet+N+Sg+Gen+PxSg2
dulve#geahpidan#rusttet+N+Sg+Gen+PxSg2
duo+N+Sg+Gen+PxSg2
duodje#basttat+N+Sg+Gen+PxSg2
duodje#instituhtta+Sem/Org+Sem/Plc+N+Sg+Gen+PxSg2
duodje#institušuvdna+Sem/Org+Sem/Plc+N+Sg+Gen+PxSg2
duokŋastat+N+Sg+Gen+PxSg2
duolba#basttat+N+Sg+Gen+PxSg2
duolba#stálli+N+Sg+Gen+PxSg2
duolmmastat+N+Sg+Gen+PxSg2
duopmo#roavás+Sem/Hum+N+Sg+Gen+PxSg2
duopmo#stuollo#geavat+N+Sg+Gen+PxSg2
duopmo#stuollo#láhka+N+Sg+Gen+PxSg2
duopmo#stuollu+N+Sg+Gen+PxSg2
duorastat+Sem/Time+N+Sg+Gen+PxSg2
duostilvuohta+N+Sg+Gen+PxSg2
duostu#eana+Sem/Plc+N+Sg+Gen+PxSg2
duostuheaddji+Sem/Hum+N+Sg+Gen+PxSg2
duottar#stohpu+N+Sg+Gen+PxSg2
durde#čáhce#rusttet+N+Sg+Gen+PxSg2
dustehat+N+Sg+Gen+PxSg2
dustehus+N+Sg+Gen+PxSg2
dustejeaddji+N+Sg+Gen+PxSg2
dusten#avádat+N+Sg+Gen+PxSg2
dusten+N+Sg+Gen+PxSg2
dusttodeapmi+N+Sg+Gen+PxSg2
dustton+Sem/Hum+N+Sg+Gen+PxSg2
duvddesteaddji+Sem/Hum+N+Sg+Gen+PxSg2
duššástupmi+N+Sg+Gen+PxSg2
dynastiija+Sem/Group+Sem/Hum+N+Sg+Gen+PxSg2
dystrofiija+N+Sg+Gen+PxSg2
dáhkke#orustan#sadji+Sem/Plc+N+Sg+Gen+PxSg2
dáhkádus#oasti+Sem/Hum+N+Sg+Gen+PxSg2
dáiddár#stipeanda+N+Sg+Gen+PxSg2
dáige#lásti+N+Sg+Gen+PxSg2
dáksta+N+Sg+Gen+PxSg2
dákte#vistta+N+Sg+Gen+PxSg2
dálke#einnostus+N+Sg+Gen+PxSg2
dálke#nuppástus+Wthr+N+Sg+Gen+PxSg2
dálve#lasta+N+Sg+Gen+PxSg2
dámpa#fápmo#rusttet+N+Sg+Gen+PxSg2
dárkkistan#bihttá+N+Sg+Gen+PxSg2
dárkkistan#doaimmahat+Sem/Org+Sem/Plc+N+Sg+Gen+PxSg2
dárkkistan#goddi+Sem/Org+N+Sg+Gen+PxSg2
dárkkistan#jáddadeapmi+N+Sg+Gen+PxSg2
dárkkistan#latnja+Sem/Plc+N+Sg+Gen+PxSg2
dárkkistan#lávde#goddi+Sem/Org+N+Sg+Gen+PxSg2
dárkkistan#submen+N+Sg+Gen+PxSg2
dárkkistan#čuokkis+N+Sg+Gen+PxSg2
dárkkisteaddji+Sem/Hum+N+Sg+Gen+PxSg2
dárkkistus+N+Sg+Gen+PxSg2
dárkkástus#latnja+Sem/Plc+N+Sg+Gen+PxSg2
dárkkástus+N+Sg+Gen+PxSg2
dáro#giel#teaksta+N+Sg+Gen+PxSg2
dávge#stálli+N+Sg+Gen+PxSg2
dávástus+N+Sg+Gen+PxSg2
eaiggáduššan#oamastus+N+Sg+Gen+PxSg2
eallo#struktuvra+N+Sg+Gen+PxSg2
eallo#stuhkka+N+Sg+Gen+PxSg2
ealáhus#struktuvra+N+Sg+Gen+PxSg2
ealáhus#sturrodat+N+Sg+Gen+PxSg2
ealáhus#visti+Build+N+Sg+Gen+PxSg2
eami#álbmot#ovddasteaddji+Sem/Hum+N+Sg+Gen+PxSg2
eami#álbmot#studeanta+Sem/Hum+N+Sg+Gen+PxSg2
eana#doallo#ministeriija+Sem/Org+Sem/Plc+N+Sg+Gen+PxSg2
eana#doallo#ministtar+Sem/Hum+N+Sg+Gen+PxSg2
eana#oamasteaddji+Sem/Hum+N+Sg+Gen+PxSg2
eana#vuollásteapmi+N+Sg+Gen+PxSg2
eana#vuovdin#stivra+Sem/Org+N+Sg+Gen+PxSg2
eana#vuovdin#stivrra#válga+N+Sg+Gen+PxSg2
eana#vuovdin#stivrra#čoahkkin+N+Sg+Gen+PxSg2
eana#ávkkástallan+N+Sg+Gen+PxSg2
eanan#doallo#ministtar+Sem/Hum+N+Sg+Gen+PxSg2
eanan#oamastan#duođaštus+N+Sg+Gen+PxSg2
eanan#oamasteaddji+Sem/Hum+N+Sg+Gen+PxSg2
eanan#oamasteapmi+N+Sg+Gen+PxSg2
eanan#oastin#ášši+N+Sg+Gen+PxSg2
eanan#registtar#bláđđi+N+Sg+Gen+PxSg2
eanan#vuovdin#stivra+Sem/Org+N+Sg+Gen+PxSg2
eanan#vuovdin#stivrra#válga+N+Sg+Gen+PxSg2
eanan#vuovdin#stivrra#čoahkkin+N+Sg+Gen+PxSg2
eapme#lasta+N+Sg+Gen+PxSg2
earánastin#dálkkas+N+Sg+Gen+PxSg2
eastadan#bargu+N+Sg+Gen+PxSg2
eastadan#doaibma+N+Sg+Gen+PxSg2
eastadeapmi+N+Sg+Gen+PxSg2
eastadus+N+Sg+Gen+PxSg2
eastagat+N+Sg+Gen+PxSg2
eastin#vuohki+N+Sg+Gen+PxSg2
eastin+N+Sg+Gen+PxSg2
eastta#geainnus+N+Sg+Gen+PxSg2
eastta#viehkan+N+Sg+Gen+PxSg2
eastta+N+Sg+Gen+PxSg2
eatnan#bostta+N+Sg+Gen+PxSg2
eatnan#doarggástus+N+Sg+Gen+PxSg2
eatnan#oamasteaddji+Sem/Hum+N+Sg+Gen+PxSg2
eatnan#vuol#orustan#sadji+Sem/Plc+N+Sg+Gen+PxSg2
eatni#guovttos+N+Sg+Gen+PxSg2
eatno#heasta+Sem/Ani+N+Sg+Gen+PxSg2
eboasta+N+Sg+Gen+PxSg2
ecstasy+N+Sg+Gen+PxSg2
einnostat+N+Sg+Gen+PxSg2
einnosteaddji+Sem/Hum+N+Sg+Gen+PxSg2
einnostus+N+Sg+Gen+PxSg2
ekonomiija#instruksa+N+Sg+Gen+PxSg2
ekosystema+N+Sg+Gen+PxSg2
ekosystema#lahkoneapmi+N+Sg+Gen+PxSg2
ekosystema#prinsihppa+N+Sg+Gen+PxSg2
eksisteansa+N+Sg+Gen+PxSg2
eksistensialisma+N+Sg+Gen+PxSg2
eksistentiála#cealkka+N+Sg+Gen+PxSg2
eksosa#gássa#rusttet+N+Sg+Gen+PxSg2
eksosa#rusttet+N+Sg+Gen+PxSg2
ekstenšuvdna+N+Sg+Gen+PxSg2
eksterievra+N+Sg+Gen+PxSg2
ekstrema+N+Sg+Gen+PxSg2
ekstremisma+N+Sg+Gen+PxSg2
ekstremista+Sem/Hum+N+Sg+Gen+PxSg2
ekstása+N+Sg+Gen+PxSg2
elastihkka+N+Sg+Gen+PxSg2
emálja#gásterola+N+Sg+Gen+PxSg2
energiija#seastin+N+Sg+Gen+PxSg2
entusiásta#joavku+Sem/Group+Sem/Hum+N+Sg+Gen+PxSg2
entusiásta+Sem/Hum+N+Sg+Gen+PxSg2
epistemologiija+N+Sg+Gen+PxSg2
episttal+N+Sg+Gen+PxSg2
epoasta+N+Sg+Gen+PxSg2
erohus#investeren+N+Sg+Gen+PxSg2
erohus#substrakšuvdna+N+Sg+Gen+PxSg2
erostallan+N+Sg+Gen+PxSg2
estetihkar+Sem/Hum+N+Sg+Gen+PxSg2
estetihkka+N+Sg+Gen+PxSg2
estimáhta+N+Sg+Gen+PxSg2
estimáhtor+N+Sg+Gen+PxSg2
estragon+N+Sg+Gen+PxSg2
estragona+N+Sg+Gen+PxSg2
estte#giella+N+Sg+Gen+PxSg2
evangelista+Sem/Hum+N+Sg+Gen+PxSg2
fadni#stráŋga+N+Sg+Gen+PxSg2
fakŋo#lasta+N+Sg+Gen+PxSg2
falástallan#hálla+N+Sg+Gen+PxSg2
falástallan#reporttar+N+Sg+Gen+PxSg2
falástallan+N+Sg+Gen+PxSg2
fantasteriija+N+Sg+Gen+PxSg2
faskkastat+N+Sg+Gen+PxSg2
fastivuohta+N+Sg+Gen+PxSg2
fastodat+N+Sg+Gen+PxSg2
fasttat+Sem/Hum+N+Sg+Gen+PxSg2
fearastat+N+Sg+Gen+PxSg2
feasta+N+Sg+Gen+PxSg2
feasto#nuohtte#fanas+Veh+N+Sg+Gen+PxSg2
feasto#nuohtti+N+Sg+Gen+PxSg2
feberastin+N+Sg+Gen+PxSg2
feminista+Sem/Hum+N+Sg+Gen+PxSg2
fennougrista#kongreassa+N+Sg+Gen+PxSg2
fennougrista+Sem/Hum+N+Sg+Gen+PxSg2
fennougristihkka+N+Sg+Gen+PxSg2
festivála#doarjja+N+Sg+Gen+PxSg2
festivála#pássa+N+Sg+Gen+PxSg2
festivála+N+Sg+Gen+PxSg2
festiválahas+Sem/Hum+N+Sg+Gen+PxSg2
festniŋga+N+Sg+Gen+PxSg2
fidno#visti+N+Sg+Gen+PxSg2
fierbme#giron#lasta+N+Sg+Gen+PxSg2
fievrredan#rusttet+N+Sg+Gen+PxSg2
fiila#listu+N+Sg+Gen+PxSg2
fiilo#gusta+N+Sg+Gen+PxSg2
filatelista+Sem/Hum+N+Sg+Gen+PxSg2
filbma#festivála+N+Sg+Gen+PxSg2
filbma#nástiG+N+Sg+Gen+PxSg2
filbmen#rusttet+N+Sg+Gen+PxSg2
filistalaš+Sem/Hum+N+Sg+Gen+PxSg2
finalista+Sem/Hum+N+Sg+Gen+PxSg2
finte#stoalpu+N+Sg+Gen+PxSg2
finánsa#ministtar+Sem/Hum+N+Sg+Gen+PxSg2
fiskes#násti+N+Sg+Gen+PxSg2
fitnodat#poasta+N+Sg+Gen+PxSg2
fitnodat#registtar+N+Sg+Gen+PxSg2
flip#systema+N+Sg+Gen+PxSg2
freestyle#vuoddji+Sem/Hum+N+Sg+Gen+PxSg2
frustrašuvdna+N+Sg+Gen+PxSg2
fuorra#oasti+Sem/Hum+N+Sg+Gen+PxSg2
fylkka#boazo#doallo#stivra+Sem/Org+N+Sg+Gen+PxSg2
fylkka#boazo#doallo#stivrra#válga+N+Sg+Gen+PxSg2
fylkka#boazo#doallo#stivrra#čoahkkin+N+Sg+Gen+PxSg2
fylkka#eana#doallo#stivra+Sem/Org+N+Sg+Gen+PxSg2
fylkka#eana#doallo#stivrra#válga+N+Sg+Gen+PxSg2
fylkka#eana#doallo#stivrra#čoahkkin+N+Sg+Gen+PxSg2
fáddá#listu+N+Sg+Gen+PxSg2
fága#teaksta+N+Sg+Gen+PxSg2
fáles#bivdo#historjá#dutki+Sem/Hum+N+Sg+Gen+PxSg2
fáles#bivdo#rusttet+N+Sg+Gen+PxSg2
fápmo#rusttet+N+Sg+Gen+PxSg2
fásta#doavtter#ortnet+N+Sg+Gen+PxSg2
fásta#doavttir+Sem/Hum+N+Sg+Gen+PxSg2
fásta#mearka+N+Sg+Gen+PxSg2
fásta#ássi+Sem/Hum+N+Sg+Gen+PxSg2
fásti+N+Sg+Gen+PxSg2
fásto#láskkáš+N+Sg+Gen+PxSg2
fásto#láskáš+N+Sg+Gen+PxSg2
fásttus+N+Sg+Gen+PxSg2
fástu+Sem/Time+N+Sg+Gen+PxSg2
fástádus+N+Sg+Gen+PxSg2
fáškkastat+N+Sg+Gen+PxSg2
gaccastan#dálkkas+N+Sg+Gen+PxSg2
gaccastat+N+Sg+Gen+PxSg2
gahper#muorje#meastu+N+Sg+Gen+PxSg2
gahččastat#ravda+N+Sg+Gen+PxSg2
gahččastat+N+Sg+Gen+PxSg2
gallesteapmi+N+Sg+Gen+PxSg2
galmmihan#rusttet+N+Sg+Gen+PxSg2
galmmihan#visti+N+Sg+Gen+PxSg2
garahan#basttat+N+Sg+Gen+PxSg2
garccastan#čuolbma+N+Sg+Gen+PxSg2
garccastat+N+Sg+Gen+PxSg2
gaska#stággu+N+Sg+Gen+PxSg2
gaskkadat#estimáhta+N+Sg+Gen+PxSg2
gaskkusteaddji+Sem/Hum+N+Sg+Gen+PxSg2
gaskkusteapmi+N+Sg+Gen+PxSg2
gaskkustus#máksu+N+Sg+Gen+PxSg2
gastin#rássi+N+Sg+Gen+PxSg2
gasttáhat+N+Sg+Gen+PxSg2
gavnnjastat+N+Sg+Gen+PxSg2
geahčastat+N+Sg+Gen+PxSg2
geahčestat+N+Sg+Gen+PxSg2
geahččalan#jienasteapmi+N+Sg+Gen+PxSg2
gealler#uksa#miestta+N+Sg+Gen+PxSg2
gearggusvuođa#deasta+N+Sg+Gen+PxSg2
gearregastin#geavli+N+Sg+Gen+PxSg2
gearregastin#meannudeapmi+N+Sg+Gen+PxSg2
gearret#stohpu+Build+N+Sg+Gen+PxSg2
geaste#giivvár+Sem/Org+N+Sg+Gen+PxSg2
geavahus#oastu+N+Sg+Gen+PxSg2
geavle#njuikestat+N+Sg+Gen+PxSg2
geađge#bálkestat+N+Sg+Gen+PxSg2
geađge#rásttis+Sem/Ani+N+Sg+Gen+PxSg2
geidde#stággu+N+Sg+Gen+PxSg2
genitiiva-instruktiiva-kasus+N+Sg+Gen+PxSg2
germanista+Sem/Hum+N+Sg+Gen+PxSg2
germanisttalaš+Sem/Hum+N+Sg+Gen+PxSg2
gestalt#psykologiija+N+Sg+Gen+PxSg2
giddes#násti+N+Sg+Gen+PxSg2
giddestat+N+Sg+Gen+PxSg2
giehta#duodje#visti+N+Sg+Gen+PxSg2
giehta#gohčostat+Sem/Hum+N+Sg+Gen+PxSg2
gielda#ministtar+Sem/Hum+N+Sg+Gen+PxSg2
gieldda#stivra+Sem/Org+N+Sg+Gen+PxSg2
gieldda#stivrra#válga+N+Sg+Gen+PxSg2
gieldda#stivrra#čoahkkin+N+Sg+Gen+PxSg2
gieldda#stivra#latnja+Sem/Plc+N+Sg+Gen+PxSg2
giella#oamasteapmi+N+Sg+Gen+PxSg2
giella#stivra+Sem/Org+N+Sg+Gen+PxSg2
giella#stivrra#válga+N+Sg+Gen+PxSg2
giella#stivrra#čoahkkin+N+Sg+Gen+PxSg2
gierdo#rásttis+Sem/Ani+N+Sg+Gen+PxSg2
giesastat+N+Sg+Gen+PxSg2
giestu+N+Sg+Gen+PxSg2
gievkkan#rusttegat+N+Sg+Gen+PxSg2
gievkkan#stuollu+N+Sg+Gen+PxSg2
gieđasteapmi+N+Sg+Gen+PxSg2
giira#stággu+N+Sg+Gen+PxSg2
gilga#cikcen#basttat+N+Sg+Gen+PxSg2
gillámuš#historjá+N+Sg+Gen+PxSg2
gilvo#jienasteapmi+N+Sg+Gen+PxSg2
gilvva#visti+N+Sg+Gen+PxSg2
gira#stággu+N+Sg+Gen+PxSg2
girdi#poasta+N+Sg+Gen+PxSg2
girdo#lasta+N+Sg+Gen+PxSg2
girje#dárkkisteapmi+N+Sg+Gen+PxSg2
girje#goasttideaddji+Sem/Hum+N+Sg+Gen+PxSg2
girje#goasttádus+N+Sg+Gen+PxSg2
girko#stivra+Sem/Org+N+Sg+Gen+PxSg2
girko#stivrra#válga+N+Sg+Gen+PxSg2
girko#stivrra#čoahkkin+N+Sg+Gen+PxSg2
girkostallan#meassut+N+Sg+Gen+PxSg2
girkostallan+N+Sg+Gen+PxSg2
giron#lasta+N+Sg+Gen+PxSg2
gisto#kapealla+N+Sg+Gen+PxSg2
gisto#rádju+N+Sg+Gen+PxSg2
gistta#liehppa+N+Sg+Gen+PxSg2
gistta+N+Sg+Gen+PxSg2
gistu+N+Sg+Gen+PxSg2
gitarista+Sem/Hum+N+Sg+Gen+PxSg2
giđa#niesti+N+Sg+Gen+PxSg2
glasnost+N+Sg+Gen+PxSg2
gnostisisma+N+Sg+Gen+PxSg2
goahte#gas#boasta+N+Sg+Gen+PxSg2
goahte#lasta+N+Sg+Gen+PxSg2
goaistas+Sem/Ani+N+Sg+Gen+PxSg2
goallostan#faggi+N+Sg+Gen+PxSg2
goansta#dukta#ráhkadan#doaimmahat+Sem/Org+N+Sg+Gen+PxSg2
goansta#giehta+N+Sg+Gen+PxSg2
goansta#juolgi+N+Sg+Gen+PxSg2
goansta#lahttu+N+Sg+Gen+PxSg2
goansta#lađas+N+Sg+Gen+PxSg2
goansta#rásse#šillju+N+Sg+Gen+PxSg2
goansta#čalbmi+N+Sg+Gen+PxSg2
goansta#čehppodat+N+Sg+Gen+PxSg2
goansta+N+Sg+Gen+PxSg2
goarta#stohkka+N+Sg+Gen+PxSg2
goaste#biergu+N+Sg+Gen+PxSg2
goaste#buoidi+N+Sg+Gen+PxSg2
goaste#bárra+N+Sg+Gen+PxSg2
goaste#párra+N+Sg+Gen+PxSg2
goasttedeaddji+Sem/Hum+N+Sg+Gen+PxSg2
goasttideaddji+Sem/Hum+N+Sg+Gen+PxSg2
goasttádus+N+Sg+Gen+PxSg2
goastu+N+Sg+Gen+PxSg2
gobastat+N+Sg+Gen+PxSg2
gobástat+N+Sg+Gen+PxSg2
gohčostat+Sem/Hum+N+Sg+Gen+PxSg2
gohččun#ovddas#vástideaddji+Sem/Hum+N+Sg+Gen+PxSg2
golggiidus#rusttet+N+Sg+Gen+PxSg2
gollan#sihkkarastin+N+Sg+Gen+PxSg2
golle#hámster+Sem/Ani+N+Sg+Gen+PxSg2
gollostat+N+Sg+Gen+PxSg2
gonstošeaddji+Sem/Hum+N+Sg+Gen+PxSg2
gordne#sturrodat+N+Sg+Gen+PxSg2
gorostat+N+Sg+Gen+PxSg2
gosttet+N+Sg+Gen+PxSg2
gosttet+N+Sg+Gen+PxSg2
govastahttin+N+Sg+Gen+PxSg2
govastat#geavaheapmi+N+Sg+Gen+PxSg2
govastat+N+Sg+Gen+PxSg2
govasteapmi+N+Sg+Gen+PxSg2
govda#lasta#šaddu+N+Sg+Gen+PxSg2
govda#lasta+N+Sg+Gen+PxSg2
govva#deaksta+N+Sg+Gen+PxSg2
govva#lasta+N+Sg+Gen+PxSg2
govva#teaksta+N+Sg+Gen+PxSg2
govččas#lasta+N+Sg+Gen+PxSg2
govččastat#lássa+N+Sg+Gen+PxSg2
grossista+Sem/Hum+N+Sg+Gen+PxSg2
gulahallan#strategiija+N+Sg+Gen+PxSg2
gulaskuddan#instánsa+Sem/Org+N+Sg+Gen+PxSg2
gullu#rásttis+Sem/Ani+N+Sg+Gen+PxSg2
gumme#stevvel+N+Sg+Gen+PxSg2
gummi#stevvel+N+Sg+Gen+PxSg2
gunsttar+Sem/Hum+N+Sg+Gen+PxSg2
guoddalan#vuoste#bealli+N+Sg+Gen+PxSg2
guoddin#stážžu+N+Sg+Gen+PxSg2
guoksa#meastu+N+Sg+Gen+PxSg2
guolbba#násti+N+Sg+Gen+PxSg2
guolle#biebman#rusttet+N+Sg+Gen+PxSg2
guolle#rusttet+N+Sg+Gen+PxSg2
guolástan#alla#gohcci+Sem/Hum+N+Sg+Gen+PxSg2
guolástan#biras+Sem/Plc+N+Sg+Gen+PxSg2
guolástan#eise#váldi+Sem/Org+N+Sg+Gen+PxSg2
guolástan#goddi+Sem/Org+N+Sg+Gen+PxSg2
guolástan#guovlu+Sem/Plc+N+Sg+Gen+PxSg2
guolástan#hoavda+Sem/Hum+N+Sg+Gen+PxSg2
guolástan#koarta+N+Sg+Gen+PxSg2
guolástan#lohpi+N+Sg+Gen+PxSg2
guolástan#lávde#goddi+Sem/Org+N+Sg+Gen+PxSg2
guolástan#sadji+Sem/Plc+N+Sg+Gen+PxSg2
guolástan#stivra+Sem/Org+N+Sg+Gen+PxSg2
guolástan#stivrra#válga+N+Sg+Gen+PxSg2
guolástan#stivrra#čoahkkin+N+Sg+Gen+PxSg2
guolástan#vuoigatvuohta+N+Sg+Gen+PxSg2
guolásteaddji+Sem/Hum+N+Sg+Gen+PxSg2
guolásteapmi+N+Sg+Gen+PxSg2
guolástus#bearrái#geahčči+Sem/Hum+N+Sg+Gen+PxSg2
guolástus#beroštupmi+N+Sg+Gen+PxSg2
guolástus#departemeanta+Sem/Org+N+Sg+Gen+PxSg2
guolástus#dikšun#máksu+N+Sg+Gen+PxSg2
guolástus#dikšun#ovttastupmi+N+Sg+Gen+PxSg2
guolástus#eise#váldi+Sem/Org+N+Sg+Gen+PxSg2
guolástus#gilli+Sem/Plc+N+Sg+Gen+PxSg2
guolástus#goddi+Sem/Org+N+Sg+Gen+PxSg2
guolástus#gázzi+Sem/Hum+Sem/Group+N+Sg+Gen+PxSg2
guolástus#hálddašeapmi+N+Sg+Gen+PxSg2
guolástus#lága+N+Sg+Gen+PxSg2
guolástus#lávde#goddi+Sem/Org+N+Sg+Gen+PxSg2
guolástus#ministtar+Sem/Hum+N+Sg+Gen+PxSg2
guolástus#politihkka+N+Sg+Gen+PxSg2
guolástus#teknologa+Sem/Hum+N+Sg+Gen+PxSg2
guolástus#teknologiija+N+Sg+Gen+PxSg2
guolástus#vuoigatvuohta+N+Sg+Gen+PxSg2
guolástus#váttisvuohta+N+Sg+Gen+PxSg2
guolástus+N+Sg+Gen+PxSg2
guorra+N+Sg+Gen+PxSg2
guostta#heavdni+Sem/Ani+N+Sg+Gen+PxSg2
guostta#čurrot+Sem/Ani+N+Sg+Gen+PxSg2
guostta#čuru+Sem/Ani+N+Sg+Gen+PxSg2
guostta+Wthr+N+Sg+Gen+PxSg2
guovddáš#duostuheaddji+Sem/Ani+N+Sg+Gen+PxSg2
guovddáš#liggen#rusttet+N+Sg+Gen+PxSg2
guovddáš#orusteapmi+N+Sg+Gen+PxSg2
guovllu#stivra+Sem/Org+N+Sg+Gen+PxSg2
guovllu#stivrra#válga+N+Sg+Gen+PxSg2
guovllu#stivrra#čoahkkin+N+Sg+Gen+PxSg2
guovlo#ministtar+Sem/Hum+N+Sg+Gen+PxSg2
guovsso#nástiG+N+Sg+Gen+PxSg2
guovttis+N+Sg+Gen+PxSg2
guovttis+N+Sg+Gen+PxSg2
guovttos+N+Sg+Gen+PxSg2
guovžža#lasta+N+Sg+Gen+PxSg2
guovžžastallan+N+Sg+Gen+PxSg2
gurggástat+N+Sg+Gen+PxSg2
gurppastat+N+Sg+Gen+PxSg2
gusta+N+Sg+Gen+PxSg2
gustojupmi+N+Sg+Gen+PxSg2
guđahastin+N+Sg+Gen+PxSg2
guškkástat+Sem/Ani+N+Sg+Gen+PxSg2
gymnasista+Sem/Hum+N+Sg+Gen+PxSg2
gymnastihkka+N+Sg+Gen+PxSg2
gyvel#miestta+N+Sg+Gen+PxSg2
gádde#ruosta+N+Sg+Gen+PxSg2
gáfestallan#báiki+Sem/Plc+N+Sg+Gen+PxSg2
gáfestallan#stohpu+N+Sg+Gen+PxSg2
gáfestallan+N+Sg+Gen+PxSg2
gáfestus+N+Sg+Gen+PxSg2
gáhta#nal#orosteapmi+N+Sg+Gen+PxSg2
gáiddus#stivren+N+Sg+Gen+PxSg2
gálbbe#nát#stigat+N+Sg+Gen+PxSg2
gálbbe#nát#stigát+N+Sg+Gen+PxSg2
gálbbostallan+N+Sg+Gen+PxSg2
gálddat#heasta+Sem/Ani+N+Sg+Gen+PxSg2
gállu#bivastat+N+Sg+Gen+PxSg2
gálvo#vuostái#váldin+N+Sg+Gen+PxSg2
gárastat+N+Sg+Gen+PxSg2
gárbme#stovla+N+Sg+Gen+PxSg2
gárbme#stuollu+N+Sg+Gen+PxSg2
gárddástallan#áigiG+N+Sg+Gen+PxSg2
gárggalmastin+N+Sg+Gen+PxSg2
gárostat+N+Sg+Gen+PxSg2
gáskkástat+N+Sg+Gen+PxSg2
gásta#juolgi+N+Sg+Gen+PxSg2
gásta#lihtti+N+Sg+Gen+PxSg2
gásta#namma+N+Sg+Gen+PxSg2
gásta#rist#eadni+Sem/Hum+N+Sg+Gen+PxSg2
gásta#rist#áhčči+Sem/Hum+N+Sg+Gen+PxSg2
gásta+N+Sg+Gen+PxSg2
gásterola+N+Sg+Gen+PxSg2
gásttadas+N+Sg+Gen+PxSg2
gásttadat+Wthr+N+Sg+Gen+PxSg2
gásttašan#dilálašvuohta+N+Sg+Gen+PxSg2
gávdnostupmi+N+Sg+Gen+PxSg2
gávildan#oamastus+N+Sg+Gen+PxSg2
gávpe#guolásteapmi+N+Sg+Gen+PxSg2
gávpe#oastu+N+Sg+Gen+PxSg2
gávpe#orustan#sadji+Sem/Plc+N+Sg+Gen+PxSg2
gávpe#ovttastus+N+Sg+Gen+PxSg2
gávpe#registtar+N+Sg+Gen+PxSg2
gávpe#visti+N+Sg+Gen+PxSg2
gávpot#stivra+Sem/Org+N+Sg+Gen+PxSg2
gávpot#stivrra#válga+N+Sg+Gen+PxSg2
gávpot#stivrra#čoahkkin+N+Sg+Gen+PxSg2
gávppašan#listu+N+Sg+Gen+PxSg2
gávstá+N+Sg+Gen+PxSg2
heagga#ustit+Sem/Hum+N+Sg+Gen+PxSg2
heahkastupmi+N+Sg+Gen+PxSg2
heahppášan#stoalpu+N+Sg+Gen+PxSg2
heahte#gásta+N+Sg+Gen+PxSg2
heahte#orustahtti+N+Sg+Gen+PxSg2
heahte#veahkke#stašuvdna+Sem/Org+N+Sg+Gen+PxSg2
healbme#lasta+N+Sg+Gen+PxSg2
heammástus+N+Sg+Gen+PxSg2
hearkivuođa#lađastallan+N+Sg+Gen+PxSg2
hearrástallan+N+Sg+Gen+PxSg2
heasta#biergasat+N+Sg+Gen+PxSg2
heasta#deappu+N+Sg+Gen+PxSg2
heasta#fápmu+N+Sg+Gen+PxSg2
heasta#gilvu+N+Sg+Gen+PxSg2
heasta#gohrát+Sem/Ani+N+Sg+Gen+PxSg2
heasta#máđidja+N+Sg+Gen+PxSg2
heasta#máđii+N+Sg+Gen+PxSg2
heasta#nálas+N+Sg+Gen+PxSg2
heasta#skálžu+N+Sg+Gen+PxSg2
heasta#vuodjin+N+Sg+Gen+PxSg2
heasta#čora+N+Sg+Gen+PxSg2
heasta+Sem/Ani+N+Sg+Gen+PxSg2
heastta#bierggas+N+Sg+Gen+PxSg2
heastta#fápmu+N+Sg+Gen+PxSg2
heastta#gazza+N+Sg+Gen+PxSg2
heastta#gazza#rássi+N+Sg+Gen+PxSg2
heastta#guiski+N+Sg+Gen+PxSg2
heastta#gáma+N+Sg+Gen+PxSg2
heastta#gárra+N+Sg+Gen+PxSg2
heastta#kárra+N+Sg+Gen+PxSg2
heastta#náhkki+N+Sg+Gen+PxSg2
heastta#rássi+N+Sg+Gen+PxSg2
heastta#seaibe#čuolbma+N+Sg+Gen+PxSg2
heastta#seaibi+N+Sg+Gen+PxSg2
heastta#skuovva+N+Sg+Gen+PxSg2
heastta#skálžu+N+Sg+Gen+PxSg2
heastta#čogu+N+Sg+Gen+PxSg2
heastta#čohkun+N+Sg+Gen+PxSg2
heasttahas+Sem/Hum+N+Sg+Gen+PxSg2
heasttalaš+Sem/Hum+N+Sg+Gen+PxSg2
heavval#stohkka+N+Sg+Gen+PxSg2
heaŋggastat+N+Sg+Gen+PxSg2
hello#duorastat+N+Sg+Gen+PxSg2
helá#duorastat+N+Sg+Gen+PxSg2
hiistu+N+Sg+Gen+PxSg2
hirpmástupmi+N+Sg+Gen+PxSg2
hirpmástus+N+Sg+Gen+PxSg2
hirsa#visti+N+Sg+Gen+PxSg2
histamiidna+N+Sg+Gen+PxSg2
historihkkar+Sem/Hum+N+Sg+Gen+PxSg2
historihkka+N+Sg+Gen+PxSg2
historihkkár+Sem/Hum+N+Sg+Gen+PxSg2
historiográfa+Sem/Hum+N+Sg+Gen+PxSg2
historisma+N+Sg+Gen+PxSg2
historjá#dutki+Sem/Hum+N+Sg+Gen+PxSg2
historjá#searvi+Sem/Org+N+Sg+Gen+PxSg2
historjá#vearistus+N+Sg+Gen+PxSg2
historjá+N+Sg+Gen+PxSg2
hivsset#borsta+N+Sg+Gen+PxSg2
hivsset#stuollu+N+Sg+Gen+PxSg2
hoahppo#poasta+N+Sg+Gen+PxSg2
horsta+N+Sg+Gen+PxSg2
huksen#dárkkisteaddji+Sem/Hum+N+Sg+Gen+PxSg2
huksen#dárkkisteapmi+N+Sg+Gen+PxSg2
humanista+Sem/Hum+N+Sg+Gen+PxSg2
huvva+N+Sg+Gen+PxSg2
huškkastat+N+Sg+Gen+PxSg2
hysteriija+N+Sg+Gen+PxSg2
hálddašan#strategiija+N+Sg+Gen+PxSg2
hástalus#suorgi+N+Sg+Gen+PxSg2
hástalus+N+Sg+Gen+PxSg2
idealista+Sem/Hum+N+Sg+Gen+PxSg2
idja#stállu+Sem/Hum+N+Sg+Gen+PxSg2
ieš#bistu+N+Sg+Gen+PxSg2
ieš#goasttádus+N+Sg+Gen+PxSg2
ieš#justiisa+N+Sg+Gen+PxSg2
ieš#ráđđen#ovttastupmi+N+Sg+Gen+PxSg2
ieš#stivrejupmi+N+Sg+Gen+PxSg2
ieš#stivren#julggaštus+N+Sg+Gen+PxSg2
ieš#stivren#ortnet+N+Sg+Gen+PxSg2
ieš#stivren+N+Sg+Gen+PxSg2
iežas#ovddas#vástádus+N+Sg+Gen+PxSg2
iežas#vástidan#áigodat+Sem/Time+N+Sg+Gen+PxSg2
iežas#vástu+N+Sg+Gen+PxSg2
iežas#vástádus#áigiG+N+Sg+Gen+PxSg2
ihtin#lasta+N+Sg+Gen+PxSg2
ikonostása+N+Sg+Gen+PxSg2
illustrašuvdna+N+Sg+Gen+PxSg2
illástus+N+Sg+Gen+PxSg2
immuna#systema+N+Sg+Gen+PxSg2
immuna#eastadeaddji+N+Sg+Gen+PxSg2
industriija#departemeanta+N+Sg+Gen+PxSg2
industrialiserejupmi+N+Sg+Gen+PxSg2
industrialisma+N+Sg+Gen+PxSg2
industriija#guovlu+Sem/Plc+N+Sg+Gen+PxSg2
industriija#gáhtta+N+Sg+Gen+PxSg2
industriija#konsešuvdna+N+Sg+Gen+PxSg2
industriija#riika+N+Sg+Gen+PxSg2
industriija+Sem/Org+N+Sg+Gen+PxSg2
inertiála#systema+N+Sg+Gen+PxSg2
infiltrašuvdna#rusttet+N+Sg+Gen+PxSg2
infra#struktuvra+N+Sg+Gen+PxSg2
inseasta+N+Sg+Gen+PxSg2
installašuvdna+N+Sg+Gen+PxSg2
instituhtta+Sem/Org+N+Sg+Gen+PxSg2
institušuvdna+Sem/Org+N+Sg+Gen+PxSg2
instruksa+N+Sg+Gen+PxSg2
instruktevra+Sem/Hum+N+Sg+Gen+PxSg2
instrukšuvdna+N+Sg+Gen+PxSg2
instrumeanta#panela+N+Sg+Gen+PxSg2
instrumeanta+N+Sg+Gen+PxSg2
instrumentalisma+N+Sg+Gen+PxSg2
instánsa+Sem/Org+N+Sg+Gen+PxSg2
inter#tekstualiteahtta+N+Sg+Gen+PxSg2
interim#stivra+Sem/Org+N+Sg+Gen+PxSg2
interim#stivrra#válga+N+Sg+Gen+PxSg2
interim#stivrra#čoahkkin+N+Sg+Gen+PxSg2
investeren#dahku+N+Sg+Gen+PxSg2
investeren#divat+N+Sg+Gen+PxSg2
investeren#doarjja+N+Sg+Gen+PxSg2
investeren#loatna+N+Sg+Gen+PxSg2
investeren#luoittuheapmi+N+Sg+Gen+PxSg2
investeren#luoitu+N+Sg+Gen+PxSg2
investeren+N+Sg+Gen+PxSg2
investor+Sem/Hum+N+Sg+Gen+PxSg2
iskan#vuostái#váldin+N+Sg+Gen+PxSg2
ivgu#heasta+Sem/Ani+N+Sg+Gen+PxSg2
iđus#lasta+N+Sg+Gen+PxSg2
jahke#lohki+N+Sg+Gen+PxSg2
jeagge#meahkástat+Sem/Ani+N+Sg+Gen+PxSg2
jeasta#dáigi+N+Sg+Gen+PxSg2
jeasta#guoppar+N+Sg+Gen+PxSg2
jeasta+N+Sg+Gen+PxSg2
jester+N+Sg+Gen+PxSg2
jeŋgen#stálli+N+Sg+Gen+PxSg2
jeŋgen#stálli+N+Sg+Gen+PxSg2
jiekŋa#easttár+N+Sg+Gen+PxSg2
jienastan#beavde#girji+N+Sg+Gen+PxSg2
jienastan#biire+Sem/Plc+N+Sg+Gen+PxSg2
jienastan#boađus+N+Sg+Gen+PxSg2
jienastan#fáddá+N+Sg+Gen+PxSg2
jienastan#fápmudus+N+Sg+Gen+PxSg2
jienastan#galba+N+Sg+Gen+PxSg2
jienastan#geatnegasvuohta+N+Sg+Gen+PxSg2
jienastan#lihppo#konfaluhtta+N+Sg+Gen+PxSg2
jienastan#lihppu+N+Sg+Gen+PxSg2
jienastan#lihtte#válga+N+Sg+Gen+PxSg2
jienastan#lihtti+N+Sg+Gen+PxSg2
jienastan#lokála+N+Sg+Gen+PxSg2
jienastan#njuolggadusat+N+Sg+Gen+PxSg2
jienastan#ortnet+N+Sg+Gen+PxSg2
jienastan#rusttet+N+Sg+Gen+PxSg2
jienastan#seattal+N+Sg+Gen+PxSg2
jienastan#soahpamuš+N+Sg+Gen+PxSg2
jienastan#stivra+Sem/Org+N+Sg+Gen+PxSg2
jienastan#stivrra#válga+N+Sg+Gen+PxSg2
jienastan#stivrra#čoahkkin+N+Sg+Gen+PxSg2
jienastan#vuohki+N+Sg+Gen+PxSg2
jienastan#vuoigatvuohta+N+Sg+Gen+PxSg2
jienastan#vuoigatvuođalaš+Sem/Hum+N+Sg+Gen+PxSg2
jienastan#vuoittahallan+N+Sg+Gen+PxSg2
jienastat+N+Sg+Gen+PxSg2
jienasteaddji+Sem/Hum+N+Sg+Gen+PxSg2
jienasteapmi+N+Sg+Gen+PxSg2
jienastus#logus+N+Sg+Gen+PxSg2
jienastus#lohko#lista+N+Sg+Gen+PxSg2
jienastus#lohku+Sem/Hum+Sem/Group+N+Sg+Gen+PxSg2
jienastus+N+Sg+Gen+PxSg2
jierástuddi+Sem/Hum+N+Sg+Gen+PxSg2
jiesta+N+Sg+Gen+PxSg2
jietna#bádden#rusttet+N+Sg+Gen+PxSg2
jietna#dusten#iešvuohta+N+Sg+Gen+PxSg2
jietna#rusttet+N+Sg+Gen+PxSg2
jietnadat#substitušuvdna+N+Sg+Gen+PxSg2
johtalus#dárkkisteaddji+Sem/Hum+N+Sg+Gen+PxSg2
johtolat#dárkkisteapmi+N+Sg+Gen+PxSg2
johtolat#einnostat+N+Sg+Gen+PxSg2
johtti#guolásteaddji+Sem/Hum+N+Sg+Gen+PxSg2
johtti#násti+N+Sg+Gen+PxSg2
johtti#sáme#lista+N+Sg+Gen+PxSg2
jorba#basttat+N+Sg+Gen+PxSg2
jorba#čuro#lasta+N+Sg+Gen+PxSg2
jorbalassii#luisten+N+Sg+Gen+PxSg2
jorbbistan#ávnnas+N+Sg+Gen+PxSg2
jorgalan#steažžu+N+Sg+Gen+PxSg2
jorggistan#geainnus+N+Sg+Gen+PxSg2
journalista#oahppu+N+Sg+Gen+PxSg2
journalista#searvi+Sem/Org+N+Sg+Gen+PxSg2
journalista+Sem/Hum+N+Sg+Gen+PxSg2
journalistihkka+N+Sg+Gen+PxSg2
journála#ovddas#vástideaddji+Sem/Hum+N+Sg+Gen+PxSg2
jođas#gáma#basttat+N+Sg+Gen+PxSg2
jugástat+N+Sg+Gen+PxSg2
juogustus+N+Sg+Gen+PxSg2
juolge#steažžu+N+Sg+Gen+PxSg2
juolge#stielgu+N+Sg+Gen+PxSg2
juovla#feasta+N+Sg+Gen+PxSg2
juovla#násti+N+Sg+Gen+PxSg2
juovla#stoagus+N+Sg+Gen+PxSg2
juovla#stállu+Sem/Hum+N+Sg+Gen+PxSg2
juoŋasteapmi+N+Sg+Gen+PxSg2
juoŋastus+N+Sg+Gen+PxSg2
jura#systema+N+Sg+Gen+PxSg2
jurista+Sem/Hum+N+Sg+Gen+PxSg2
juster#stempel+N+Sg+Gen+PxSg2
justiisa#departemeanta+Sem/Org+N+Sg+Gen+PxSg2
justiisa#komitea+Sem/Org+N+Sg+Gen+PxSg2
justiisa#komitéa+Sem/Org+N+Sg+Gen+PxSg2
justiisa#lávde#goddi+Sem/Org+N+Sg+Gen+PxSg2
justiisa#ministtar+Sem/Hum+N+Sg+Gen+PxSg2
justiisa+N+Sg+Gen+PxSg2
justis#lávde#goddi+Sem/Org+N+Sg+Gen+PxSg2
justis#ministtar+Sem/Hum+N+Sg+Gen+PxSg2
justitiarius+N+Sg+Gen+PxSg2
justitiárius+N+Sg+Gen+PxSg2
juvla#heaŋggastat+N+Sg+Gen+PxSg2
juvla#stuollo#boardda+N+Sg+Gen+PxSg2
juvla#stuollu+N+Sg+Gen+PxSg2
jávsti+N+Sg+Gen+PxSg2
kambrium#systema+N+Sg+Gen+PxSg2
kanslista+Sem/Hum+N+Sg+Gen+PxSg2
karakteristihkka+N+Sg+Gen+PxSg2
karaoke#rusttet+N+Sg+Gen+PxSg2
karbona#systema+N+Sg+Gen+PxSg2
kastealla+N+Sg+Gen+PxSg2
kastánja+N+Sg+Gen+PxSg2
kasuistihkka+N+Sg+Gen+PxSg2
katastrofa#rádju+Sem/Org+N+Sg+Gen+PxSg2
katastrofa+N+Sg+Gen+PxSg2
kaušunista+Sem/Hum+N+Sg+Gen+PxSg2
kavriŋga+N+Sg+Gen+PxSg2
keasttat+N+Sg+Gen+PxSg2
kirko#stivra+Sem/Org+N+Sg+Gen+PxSg2
kirko#stivrra#válga+N+Sg+Gen+PxSg2
kirko#stivrra#čoahkkin+N+Sg+Gen+PxSg2
kirkostallan+N+Sg+Gen+PxSg2
klisttar+N+Sg+Gen+PxSg2
kloasttar+Build+N+Sg+Gen+PxSg2
kloster+N+Sg+Gen+PxSg2
kloster#sierra#lohpi+N+Sg+Gen+PxSg2
klyster+N+Sg+Gen+PxSg2
koansta+N+Sg+Gen+PxSg2
koarta#stohkka+N+Sg+Gen+PxSg2
koasttedeaddji+Sem/Hum+N+Sg+Gen+PxSg2
koasttideaddji+Sem/Hum+N+Sg+Gen+PxSg2
kolesterola+N+Sg+Gen+PxSg2
kolonista+Sem/Hum+N+Sg+Gen+PxSg2
kommunista+Sem/Hum+N+Sg+Gen+PxSg2
komponista+Sem/Hum+N+Sg+Gen+PxSg2
komposta#gávgasat+N+Sg+Gen+PxSg2
komposta#moalut+N+Sg+Gen+PxSg2
komposta+N+Sg+Gen+PxSg2
konstellašuvdna+N+Sg+Gen+PxSg2
konstitueanta+N+Sg+Gen+PxSg2
konstitušuvdna+N+Sg+Gen+PxSg2
konstruktivisma+N+Sg+Gen+PxSg2
konstrukšuvdna+N+Sg+Gen+PxSg2
konteaksta+N+Sg+Gen+PxSg2
konten#lista+N+Sg+Gen+PxSg2
konten#listu+N+Sg+Gen+PxSg2
kontrásta#nanusmahttin+N+Sg+Gen+PxSg2
kontrásta#ávnnas+N+Sg+Gen+PxSg2
kontrásta+N+Sg+Gen+PxSg2
koordináhta#systema+N+Sg+Gen+PxSg2
koordináhtta#systema+N+Sg+Gen+PxSg2
kopiastin+N+Sg+Gen+PxSg2
kosttet+N+Sg+Gen+PxSg2
kostyma+N+Sg+Gen+PxSg2
kreatsa#sáme#válga#stivra+N+Sg+Gen+PxSg2
kriminalistihkka+N+Sg+Gen+PxSg2
kristtalaš+Sem/Hum+N+Sg+Gen+PxSg2
kristtalašvuohta+N+Sg+Gen+PxSg2
kristus#symbola+N+Sg+Gen+PxSg2
kristálla+N+Sg+Gen+PxSg2
kritt#systema+N+Sg+Gen+PxSg2
krystalliidna+N+Sg+Gen+PxSg2
krystálla+N+Sg+Gen+PxSg2
kultur#gaskkusteapmi+N+Sg+Gen+PxSg2
kultur#historjá+N+Sg+Gen+PxSg2
kultur#institušuvdna+Sem/Org+N+Sg+Gen+PxSg2
kultur#ministtar+Sem/Hum+N+Sg+Gen+PxSg2
kultur#stivra+Sem/Org+N+Sg+Gen+PxSg2
kultur#stivrra#válga+N+Sg+Gen+PxSg2
kultur#stivrra#čoahkkin+N+Sg+Gen+PxSg2
kuostta#heavdni+Sem/Ani+N+Sg+Gen+PxSg2
kuostta+Wthr+N+Sg+Gen+PxSg2
kusta+N+Sg+Gen+PxSg2
kvarteara#systema+N+Sg+Gen+PxSg2
kvestuvra+N+Sg+Gen+PxSg2
kárbma#stovla+N+Sg+Gen+PxSg2
kásta+Sem/Org+N+Sg+Gen+PxSg2
kásterolla+N+Sg+Gen+PxSg2
laborastin+N+Sg+Gen+PxSg2
bállahastin+N+Sg+Gen+PxSg2
ladnástallan+N+Sg+Gen+PxSg2
lasta#borjjas+N+Sg+Gen+PxSg2
lasta#goahti+N+Sg+Gen+PxSg2
lasta#lieđbmi+N+Sg+Gen+PxSg2
lasta#muorra+N+Sg+Gen+PxSg2
lasta#máhtu+Sem/Ani+N+Sg+Gen+PxSg2
lasta#máisa+N+Sg+Gen+PxSg2
lasta#mátta+N+Sg+Gen+PxSg2
lasta#rissi+N+Sg+Gen+PxSg2
lasta#ruonas+N+Sg+Gen+PxSg2
lasta#rássi+N+Sg+Gen+PxSg2
lasta#sahá+N+Sg+Gen+PxSg2
lasta#saláhtta+N+Sg+Gen+PxSg2
lasta#solgi+N+Sg+Gen+PxSg2
lasta#stellelmas+N+Sg+Gen+PxSg2
lasta#vuovdi+Sem/Plc+N+Sg+Gen+PxSg2
lasta+N+Sg+Gen+PxSg2
lasttat+N+Sg+Gen+PxSg2
lasttaš+N+Sg+Gen+PxSg2
latnja#rusttegat+N+Sg+Gen+PxSg2
lađas#stielka+N+Sg+Gen+PxSg2
lađastallan+N+Sg+Gen+PxSg2
leagástat+Sem/Plc+N+Sg+Gen+PxSg2
leahkastat+N+Sg+Gen+PxSg2
leaikkastallan#luonduG+N+Sg+Gen+PxSg2
leaikkastalli+Sem/Hum+N+Sg+Gen+PxSg2
leana#stivra+Sem/Org+N+Sg+Gen+PxSg2
leana#stivrra#válga+N+Sg+Gen+PxSg2
leana#stivrra#čoahkkin+N+Sg+Gen+PxSg2
leasme#baste+N+Sg+Gen+PxSg2
leasme#giehta#lađas#stielgu+N+Sg+Gen+PxSg2
leastadianisma+N+Sg+Gen+PxSg2
leastu+N+Sg+Gen+PxSg2
leavga#stággu+N+Sg+Gen+PxSg2
lestadiánalaš+Sem/Hum+N+Sg+Gen+PxSg2
liegga#áibmo#rusttet+N+Sg+Gen+PxSg2
liehkko#suonastat+N+Sg+Gen+PxSg2
liekkas#kopiastin+N+Sg+Gen+PxSg2
liekkas#rasttidan#iešvuohta+N+Sg+Gen+PxSg2
liekkas#rasttidan#koeffisieanta+N+Sg+Gen+PxSg2
lieđđe#lasta+N+Sg+Gen+PxSg2
liggen#rusttet+N+Sg+Gen+PxSg2
lihkadan#easttalaš+Sem/Hum+N+Sg+Gen+PxSg2
lihkadan#hástalus+N+Sg+Gen+PxSg2
lihkastat+N+Sg+Gen+PxSg2
lihkostupmi+N+Sg+Gen+PxSg2
lihtto#stáhta+Sem/Org+Sem/Plc+Sem/Plc+N+Sg+Gen+PxSg2
liidna#stámpa+N+Sg+Gen+PxSg2
liidne#giesastat+N+Sg+Gen+PxSg2
liikosteapmi+N+Sg+Gen+PxSg2
lingvista+Sem/Hum+N+Sg+Gen+PxSg2
lingvistihkka+N+Sg+Gen+PxSg2
lista+N+Sg+Gen+PxSg2
listo#duolbbus+N+Sg+Gen+PxSg2
listu+N+Sg+Gen+PxSg2
listá+N+Sg+Gen+PxSg2
livjjástat+N+Sg+Gen+PxSg2
liđggastat+N+Sg+Gen+PxSg2
loahpahan#feasta+N+Sg+Gen+PxSg2
loaiddasteapmi+N+Sg+Gen+PxSg2
loamástat+Sem/Plc+N+Sg+Gen+PxSg2
loasttar+N+Sg+Gen+PxSg2
loaŋkkisteapmi+N+Sg+Gen+PxSg2
lodde#ráidalas#systema+N+Sg+Gen+PxSg2
logeš#systema+N+Sg+Gen+PxSg2
lohka+N+Sg+Gen+PxSg2
lohkan#válga#stivra+Sem/Org+N+Sg+Gen+PxSg2
lohkan#válga#stivrra#válga+N+Sg+Gen+PxSg2
lohkan#válga#stivrra#čoahkkin+N+Sg+Gen+PxSg2
lohkkadan#rieggá#basta+N+Sg+Gen+PxSg2
lohko#sturrodat+N+Sg+Gen+PxSg2
lokten#stággu+N+Sg+Gen+PxSg2
lonisteaddji+Sem/Hum+N+Sg+Gen+PxSg2
lonástus+N+Sg+Gen+PxSg2
lotnolas#basttat+N+Sg+Gen+PxSg2
lotnolas#guolásteaddji+Sem/Hum+N+Sg+Gen+PxSg2
luddestat+N+Sg+Gen+PxSg2
luiste+N+Sg+Gen+PxSg2
luisten+N+Sg+Gen+PxSg2
luntta#guovttos+N+Sg+Gen+PxSg2
luodda#rastehat+N+Sg+Gen+PxSg2
luodda#stašuvdna+N+Sg+Gen+PxSg2
luodda#struktuvra+N+Sg+Gen+PxSg2
stálpe#jahki+Sem/Time+N+Sg+Gen+PxSg2
luome#lasta+N+Sg+Gen+PxSg2
luome#meastu+N+Sg+Gen+PxSg2
luomen#lasta+N+Sg+Gen+PxSg2
meahcásteapmi+N+Sg+Gen+PxSg2
luoste#goddi+Sem/Ani+N+Sg+Gen+PxSg2
luoste#sáhpán+Sem/Ani+N+Sg+Gen+PxSg2
luoste#čuohppi+Sem/Ani+N+Sg+Gen+PxSg2
luosti+Sem/Ani+N+Sg+Gen+PxSg2
luosttat+Sem/Ani+N+Sg+Gen+PxSg2
luskkostat+N+Sg+Gen+PxSg2
lusta#bivdi+Sem/Hum+N+Sg+Gen+PxSg2
lusta+N+Sg+Gen+PxSg2
lusttuhisvuohta+N+Sg+Gen+PxSg2
lustu+N+Sg+Gen+PxSg2
lymfe#systema+N+Sg+Gen+PxSg2
lábástat+N+Sg+Gen+PxSg2
láger#lasta+N+Sg+Gen+PxSg2
láhka#duopmo#stuollu+Sem/Org+Sem/Plc+N+Sg+Gen+PxSg2
láhka#teaksta+N+Sg+Gen+PxSg2
láhtto#gáfestallan#báiki+Sem/Plc+N+Sg+Gen+PxSg2
láibbastat+N+Sg+Gen+PxSg2
láibe#stámpa+N+Sg+Gen+PxSg2
láiden#teaksta+N+Sg+Gen+PxSg2
láidesteaddji+N+Sg+Gen+PxSg2
láidestus+N+Sg+Gen+PxSg2
láigo#latnja#visti+N+Sg+Gen+PxSg2
lássen#rieggá#basta+N+Sg+Gen+PxSg2
lássen#rieggá#basttat+N+Sg+Gen+PxSg2
lásta#biila+Veh+N+Sg+Gen+PxSg2
lásta+N+Sg+Gen+PxSg2
láste#gárri+N+Sg+Gen+PxSg2
lásti+N+Sg+Gen+PxSg2
lávet#meastu+N+Sg+Gen+PxSg2
lávggastat+N+Sg+Gen+PxSg2
lávostallan#sadji+Sem/Plc+N+Sg+Gen+PxSg2
læstadianisma+N+Sg+Gen+PxSg2
magisttar+Sem/Hum+N+Sg+Gen+PxSg2
magnehta#bádde#stašuvdna+N+Sg+Gen+PxSg2
magnehta#skearro#stašuvdna+N+Sg+Gen+PxSg2
majesteahtta+Sem/Hum+N+Sg+Gen+PxSg2
majestehta+Sem/Hum+N+Sg+Gen+PxSg2
manifestašuvdna+N+Sg+Gen+PxSg2
manješ#guovttos+N+Sg+Gen+PxSg2
marastat+Sem/Plc+N+Sg+Gen+PxSg2
masta+N+Sg+Gen+PxSg2
master+N+Sg+Gen+PxSg2
mastergráda+N+Sg+Gen+PxSg2
masttalmas#luohkká+Sem/Group+Sem/Hum+N+Sg+Gen+PxSg2
maŋos#časkkástat+N+Sg+Gen+PxSg2
maŋos#čievččasteapmi+N+Sg+Gen+PxSg2
maŋos#šlimppastat+N+Sg+Gen+PxSg2
maŋŋe#lasta+N+Sg+Gen+PxSg2
maŋŋe#stávdni+N+Sg+Gen+PxSg2
maŋŋe#stávval+N+Sg+Gen+PxSg2
meagástat+Sem/Ani+N+Sg+Gen+PxSg2
meahcce#dikšun#ovttastus+Sem/Org+N+Sg+Gen+PxSg2
meahcce#visti+N+Sg+Gen+PxSg2
meahci#valji#dikšun#ovttastus+Sem/Org+N+Sg+Gen+PxSg2
meahcástallan#vuohki+N+Sg+Gen+PxSg2
meahcástallan+N+Sg+Gen+PxSg2
meahcástan#givvir+N+Sg+Gen+PxSg2
meahcástan#láhka+N+Sg+Gen+PxSg2
meahcástan#stivra+Sem/Org+N+Sg+Gen+PxSg2
meahcástan#stivrra#válga+N+Sg+Gen+PxSg2
meahcástan#stivrra#čoahkkin+N+Sg+Gen+PxSg2
meahcástan#suorgi+N+Sg+Gen+PxSg2
meahkástat+Sem/Ani+N+Sg+Gen+PxSg2
meande#stággu+N+Sg+Gen+PxSg2
mearka#registtar+N+Sg+Gen+PxSg2
mearkkastat+N+Sg+Gen+PxSg2
mearra#násti+Sem/Ani+N+Sg+Gen+PxSg2
mearridan#oassálastin#riekti+N+Sg+Gen+PxSg2
meastta+N+Sg+Gen+PxSg2
measttanas+N+Sg+Gen+PxSg2
measttir+Sem/Hum+N+Sg+Gen+PxSg2
meastu+N+Sg+Gen+PxSg2
meađđen#meastu+N+Sg+Gen+PxSg2
mega#stávval+N+Sg+Gen+PxSg2
mehter#systema+N+Sg+Gen+PxSg2
menestus+N+Sg+Gen+PxSg2
mieigan#stuollu+N+Sg+Gen+PxSg2
mieiggastat+N+Sg+Gen+PxSg2
miel#lahtto#jienasteapmi+N+Sg+Gen+PxSg2
miel#lahtto#listu+N+Sg+Gen+PxSg2
miel#lahtto#stáda+Sem/Org+N+Sg+Gen+PxSg2
miel#lahtto#stáhta+Sem/Org+Sem/Plc+N+Sg+Gen+PxSg2
miel#ovddas#vástádus+N+Sg+Gen+PxSg2
miel#studeanta+Sem/Hum+N+Sg+Gen+PxSg2
mielastupmi+N+Sg+Gen+PxSg2
mielde#ovddas#vástideaddji+Sem/Hum+N+Sg+Gen+PxSg2
mielde#ovddas#vástádus+N+Sg+Gen+PxSg2
miestta#cihci+Sem/Ani+N+Sg+Gen+PxSg2
miestta#daŋas+N+Sg+Gen+PxSg2
miestta#livdnju+N+Sg+Gen+PxSg2
miestta#mátta+N+Sg+Gen+PxSg2
miestta#rásttis+Sem/Ani+N+Sg+Gen+PxSg2
miestta#skilki+Sem/Ani+N+Sg+Gen+PxSg2
miestta#vizar+Sem/Ani+N+Sg+Gen+PxSg2
miestta#šurre#vizar+Sem/Ani+N+Sg+Gen+PxSg2
miestta+N+Sg+Gen+PxSg2
mikro#struktuvra+N+Sg+Gen+PxSg2
minister+Sem/Hum+N+Sg+Gen+PxSg2
ministeriija+Sem/Org+Sem/Plc+N+Sg+Gen+PxSg2
ministtar#ráđđi+Sem/Org+N+Sg+Gen+PxSg2
ministtar+Sem/Hum+N+Sg+Gen+PxSg2
minsttar#čikŋodat+N+Sg+Gen+PxSg2
minsttar+N+Sg+Gen+PxSg2
moalla#duostu+N+Sg+Gen+PxSg2
mohkastan#njuolla+N+Sg+Gen+PxSg2
morseš#guovttos+N+Sg+Gen+PxSg2
morseš#guovttos+N+Sg+Gen+PxSg2
muohto#geahčastat+N+Sg+Gen+PxSg2
muorje#meastta+N+Sg+Gen+PxSg2
muorje#meastu+N+Sg+Gen+PxSg2
muorra#baste+N+Sg+Gen+PxSg2
muorra#návstu+N+Sg+Gen+PxSg2
muorra#visti+N+Sg+Gen+PxSg2
muosse#stellelmas+N+Sg+Gen+PxSg2
musihkka#festivála+N+Sg+Gen+PxSg2
musihkka#rusttet+N+Sg+Gen+PxSg2
muđostat+N+Sg+Gen+PxSg2
mystihkka+N+Sg+Gen+PxSg2
mystisisma+N+Sg+Gen+PxSg2
má#ilmmi#historjá+N+Sg+Gen+PxSg2
máhcastat+N+Sg+Gen+PxSg2
máinnastan#dáidda+N+Sg+Gen+PxSg2
máinnus#teaksta+N+Sg+Gen+PxSg2
máistin#dovdda+N+Sg+Gen+PxSg2
máistin#čuolbma+N+Sg+Gen+PxSg2
máistin+N+Sg+Gen+PxSg2
máistta#mihttu+N+Sg+Gen+PxSg2
máistta#seagáš+N+Sg+Gen+PxSg2
máistta+N+Sg+Gen+PxSg2
máistu+N+Sg+Gen+PxSg2
málestan#gursa+N+Sg+Gen+PxSg2
mánná#gásta+N+Sg+Gen+PxSg2
máná#stuollu+N+Sg+Gen+PxSg2
mánáid#festivála+N+Sg+Gen+PxSg2
mánáid#gásta+N+Sg+Gen+PxSg2
mánáid#vahát#eastta+N+Sg+Gen+PxSg2
mástorándi+N+Sg+Gen+PxSg2
máŋgga#geavahus#visti+N+Sg+Gen+PxSg2
máŋgga#lođat#ovttastus+N+Sg+Gen+PxSg2
nannen#stálli+N+Sg+Gen+PxSg2
nanostus+N+Sg+Gen+PxSg2
nanustus+N+Sg+Gen+PxSg2
narko-listu+N+Sg+Gen+PxSg2
nasista+Sem/Hum+N+Sg+Gen+PxSg2
nationalista+Sem/Hum+N+Sg+Gen+PxSg2
niehtte#miestta+N+Sg+Gen+PxSg2
nieste#beassi+N+Sg+Gen+PxSg2
nieste#boazu+Sem/Ani+N+Sg+Gen+PxSg2
nieste#lihtti+N+Sg+Gen+PxSg2
nieste#lávka+N+Sg+Gen+PxSg2
nieste#soarvi+N+Sg+Gen+PxSg2
niesti+N+Sg+Gen+PxSg2
niibe#stálli+N+Sg+Gen+PxSg2
niso#láibbastat+N+Sg+Gen+PxSg2
nisson#ovddasteaddji+Sem/Hum+N+Sg+Gen+PxSg2
nisson#ustit+Sem/Hum+N+Sg+Gen+PxSg2
nisu#láibbastat+N+Sg+Gen+PxSg2
njagu#bustávva+N+Sg+Gen+PxSg2
njagu#teaksta+N+Sg+Gen+PxSg2
njalostat+N+Sg+Gen+PxSg2
njealjehastin+N+Sg+Gen+PxSg2
njeašše#gávdnostupmi+N+Sg+Gen+PxSg2
njielastat+N+Sg+Gen+PxSg2
njirttastat+N+Sg+Gen+PxSg2
njorostallan#skuvla+N+Sg+Gen+PxSg2
njoarosteaddji+N+Sg+Gen+PxSg2
njoarosteapmi+N+Sg+Gen+PxSg2
njoarro#lađastallan+N+Sg+Gen+PxSg2
njoaske#vajálgeahtes#násti+N+Sg+Gen+PxSg2
njorostat+N+Sg+Gen+PxSg2
njuiken#gubbarastin+N+Sg+Gen+PxSg2
njuikestat+N+Sg+Gen+PxSg2
njunne#basttat+N+Sg+Gen+PxSg2
njuolgga#čievččasteapmi+N+Sg+Gen+PxSg2
njuolggo#proseanta#rehkenastin+N+Sg+Gen+PxSg2
njuovahat#struktuvra+N+Sg+Gen+PxSg2
njuovvan#rusttet+N+Sg+Gen+PxSg2
njuovčča#lahkásteaddji+Sem/Hum+N+Sg+Gen+PxSg2
njuovčča#lahkásteapmi+N+Sg+Gen+PxSg2
njurggastat+N+Sg+Gen+PxSg2
njálbme#stuhkka+N+Sg+Gen+PxSg2
njámastat+N+Sg+Gen+PxSg2
njárggastat+Sem/Plc+N+Sg+Gen+PxSg2
noaiddástalli+Sem/Hum+N+Sg+Gen+PxSg2
noaide#goansta+N+Sg+Gen+PxSg2
noasto#veahka+Sem/Hum+Sem/Group+N+Sg+Gen+PxSg2
noastta+N+Sg+Gen+PxSg2
norddastus#geađgi+N+Sg+Gen+PxSg2
nostalgiija+N+Sg+Gen+PxSg2
nummar#systema+N+Sg+Gen+PxSg2
nuppástuhttin#prográmma+N+Sg+Gen+PxSg2
nuppástuhttin#proseassa+N+Sg+Gen+PxSg2
nuppástuhttin#ruhta+N+Sg+Gen+PxSg2
nuppástuhttin#stivra+Sem/Org+N+Sg+Gen+PxSg2
nuppástuhttin#stivrra#válga+N+Sg+Gen+PxSg2
nuppástuhttin#stivrra#čoahkkin+N+Sg+Gen+PxSg2
nuppástun#nađđa+N+Sg+Gen+PxSg2
nuppástun#ruohtas+N+Sg+Gen+PxSg2
nuppástupmi+N+Sg+Gen+PxSg2
nuppástus+N+Sg+Gen+PxSg2
nurke#visti+N+Sg+Gen+PxSg2
nállo#nárkkusteaddji+N+Sg+Gen+PxSg2
náste#albmiG+N+Sg+Gen+PxSg2
náste#boagán+N+Sg+Gen+PxSg2
náste#finddár+N+Sg+Gen+PxSg2
náste#gahpir+N+Sg+Gen+PxSg2
náste#govva+N+Sg+Gen+PxSg2
náste#gállu+Sem/Hum+Sem/Ani+N+Sg+Gen+PxSg2
náste#joavku+N+Sg+Gen+PxSg2
náste#lieđđi+N+Sg+Gen+PxSg2
náste#lužas+N+Sg+Gen+PxSg2
náste#narti+N+Sg+Gen+PxSg2
náste#rabas#čoavdda+N+Sg+Gen+PxSg2
náste#skruvva#ruovdi+N+Sg+Gen+PxSg2
náste#toardna+N+Sg+Gen+PxSg2
náste#čoahkki+N+Sg+Gen+PxSg2
násteG+N+Sg+Gen+PxSg2
násti+Sem/Ani+N+Sg+Gen+PxSg2
nástton+Sem/Hum+N+Sg+Gen+PxSg2
nástá+N+Sg+Gen+PxSg2
návste#hárji+N+Sg+Gen+PxSg2
návste#uksa+N+Sg+Gen+PxSg2
návste+N+Sg+Gen+PxSg2
návstu+N+Sg+Gen+PxSg2
oaggun#stággu+N+Sg+Gen+PxSg2
oahpaheaddje#studeanta+Sem/Hum+N+Sg+Gen+PxSg2
oahpaheaddji#studeanta+Sem/Hum+N+Sg+Gen+PxSg2
oahpahus#institušuvdna+Sem/Org+N+Sg+Gen+PxSg2
oahpahus#ministeriija+Sem/Org+Sem/Plc+N+Sg+Gen+PxSg2
oahpahus#ministtar+Sem/Hum+N+Sg+Gen+PxSg2
oahpistan#beana+Sem/Ani+N+Sg+Gen+PxSg2
oahpistan#galba+N+Sg+Gen+PxSg2
oahpistan#gihpa+N+Sg+Gen+PxSg2
oahpistan#girji+N+Sg+Gen+PxSg2
oahpistan#gárta+N+Sg+Gen+PxSg2
oahpistan#mearka+N+Sg+Gen+PxSg2
oahpistan#távval+N+Sg+Gen+PxSg2
oahpisteaddji+N+Sg+Gen+PxSg2
oahppo#institušuvdna+Sem/Org+Sem/Plc+N+Sg+Gen+PxSg2
oahppo#stipeanda+N+Sg+Gen+PxSg2
oahppo#stoffa+N+Sg+Gen+PxSg2
oahppo#stáhtus+N+Sg+Gen+PxSg2
oaive#asi#bostta+N+Sg+Gen+PxSg2
oaive#mieiggastat+N+Sg+Gen+PxSg2
oaivvis#rehkenastin+N+Sg+Gen+PxSg2
oamastan#geažus+N+Sg+Gen+PxSg2
oamastan#hápmi+N+Sg+Gen+PxSg2
oamastan#njuolggadus+N+Sg+Gen+PxSg2
oamastan#riekti+N+Sg+Gen+PxSg2
oamastan#sojahus+N+Sg+Gen+PxSg2
oamastan#vierru+N+Sg+Gen+PxSg2
oamastan#vuogádat+N+Sg+Gen+PxSg2
oamastan#vuoigatvuohta+N+Sg+Gen+PxSg2
oamasteaddji+N+Sg+Gen+PxSg2
oamasteapmi+N+Sg+Gen+PxSg2
oamastus#háhkan+N+Sg+Gen+PxSg2
oamastus#háldu+N+Sg+Gen+PxSg2
oamastus+N+Sg+Gen+PxSg2
oar#studdu+N+Sg+Gen+PxSg2
oasse#listu+N+Sg+Gen+PxSg2
oasse#mákso#oastu+N+Sg+Gen+PxSg2
oasse#stáhta+Sem/Org+Sem/Plc+N+Sg+Gen+PxSg2
oasse#válde#listu+N+Sg+Gen+PxSg2
oasselasti+Sem/Hum+N+Sg+Gen+PxSg2
oassálasti#stivren+N+Sg+Gen+PxSg2
oassálasti+Sem/Hum+N+Sg+Gen+PxSg2
oassálastin#divat+N+Sg+Gen+PxSg2
oasti#fiila+N+Sg+Gen+PxSg2
oasti#saldo+N+Sg+Gen+PxSg2
oasti#válddahus+N+Sg+Gen+PxSg2
oasti+N+Sg+Gen+PxSg2
oastin#bálvalus+N+Sg+Gen+PxSg2
oastin#golut+N+Sg+Gen+PxSg2
oastin#haddi+N+Sg+Gen+PxSg2
oastin#lohpi+N+Sg+Gen+PxSg2
oastin#láhka+N+Sg+Gen+PxSg2
oastin#nákca+N+Sg+Gen+PxSg2
oastin#ovda#vuoigatvuohta+N+Sg+Gen+PxSg2
oastin#submi+N+Sg+Gen+PxSg2
oastin#vuoigatvuohta+N+Sg+Gen+PxSg2
oastin#áige#muddu+N+Sg+Gen+PxSg2
oastin#árvu+N+Sg+Gen+PxSg2
oastin#šiehtadus+N+Sg+Gen+PxSg2
oastin+N+Sg+Gen+PxSg2
oasttos#gáhtta+N+Sg+Gen+PxSg2
oasttus+N+Sg+Gen+PxSg2
oastu+N+Sg+Gen+PxSg2
oasus#ovttastupmi+N+Sg+Gen+PxSg2
oasus#seastin+N+Sg+Gen+PxSg2
oaččástallan+N+Sg+Gen+PxSg2
obba#oastin#árvu+N+Sg+Gen+PxSg2
oberst#leutnánta+Sem/Hum+N+Sg+Gen+PxSg2
oberst+Sem/Hum+N+Sg+Gen+PxSg2
oberstløytnant+Sem/Hum+N+Sg+Gen+PxSg2
odel#oamastus+N+Sg+Gen+PxSg2
oktasaš#stivra+Sem/Org+N+Sg+Gen+PxSg2
oktasaš#stivrra#válga+N+Sg+Gen+PxSg2
oktasaš#stivrra#čoahkkin+N+Sg+Gen+PxSg2
oktavuođa#testamente+N+Sg+Gen+PxSg2
oktii#vástádus+N+Sg+Gen+PxSg2
okto#ovddas#vástádus+N+Sg+Gen+PxSg2
olgo#lusta#doaibma+N+Sg+Gen+PxSg2
olgo#orusteapmi+N+Sg+Gen+PxSg2
olgo#stoahkan+N+Sg+Gen+PxSg2
olgo#visti+N+Sg+Gen+PxSg2
olgunastin#beroštupmi+N+Sg+Gen+PxSg2
olgunastin#láhka+N+Sg+Gen+PxSg2
olgunastin#lávde#goddi+Sem/Org+N+Sg+Gen+PxSg2
olgunastin+N+Sg+Gen+PxSg2
olles#virge#guolásteaddji+Sem/Hum+N+Sg+Gen+PxSg2
operatiiva#systema+N+Sg+Gen+PxSg2
opmodat#nuppástus+N+Sg+Gen+PxSg2
opportunisteahtta+N+Sg+Gen+PxSg2
optimista+Sem/Hum+N+Sg+Gen+PxSg2
ordovicium#systema+N+Sg+Gen+PxSg2
originála#teaksta+N+Sg+Gen+PxSg2
orkeastar+Sem/Group+Sem/Hum+N+Sg+Gen+PxSg2
orkeasttar+Sem/Group+Sem/Hum+N+Sg+Gen+PxSg2
orohat#stivra+Sem/Org+N+Sg+Gen+PxSg2
orohat#stivrra#válga+N+Sg+Gen+PxSg2
orohat#stivrra#čoahkkin+N+Sg+Gen+PxSg2
orosteapmi+N+Sg+Gen+PxSg2
orru#násti+N+Sg+Gen+PxSg2
orustan#automáhtta+N+Sg+Gen+PxSg2
orustan#bileahtta+N+Sg+Gen+PxSg2
orustan#deahkka+N+Sg+Gen+PxSg2
orustan#diibmu+N+Sg+Gen+PxSg2
orustan#divat+N+Sg+Gen+PxSg2
orustan#einnostat+N+Sg+Gen+PxSg2
orustan#fálaldat+N+Sg+Gen+PxSg2
orustan#gaska+N+Sg+Gen+PxSg2
orustan#gieldu+N+Sg+Gen+PxSg2
orustan#gráda#čiehka+N+Sg+Gen+PxSg2
orustan#guovlu+Sem/Plc+N+Sg+Gen+PxSg2
orustan#hivvodat+N+Sg+Gen+PxSg2
orustan#juohku+N+Sg+Gen+PxSg2
orustan#mearrádus+N+Sg+Gen+PxSg2
orustan#ráidu+N+Sg+Gen+PxSg2
orustan#sadji+Sem/Plc+N+Sg+Gen+PxSg2
orustan#saji#dienas+N+Sg+Gen+PxSg2
orustan#sáhkku+N+Sg+Gen+PxSg2
orustan#viessu+Build+N+Sg+Gen+PxSg2
orustan#áigodat+Sem/Time+N+Sg+Gen+PxSg2
orustan#čuovga+N+Sg+Gen+PxSg2
orusteapmi+N+Sg+Gen+PxSg2
oskku#buhtástus+N+Sg+Gen+PxSg2
oskku#dovddastus+N+Sg+Gen+PxSg2
osto#cohkodat+N+Sg+Gen+PxSg2
osttus+N+Sg+Gen+PxSg2
ostu#čáhci+N+Sg+Gen+PxSg2
ostu+N+Sg+Gen+PxSg2
ovda#bustávva+N+Sg+Gen+PxSg2
ovda#eastadeapmi+N+Sg+Gen+PxSg2
ovda#gihtii#jienasteapmi+N+Sg+Gen+PxSg2
ovda#historjá+N+Sg+Gen+PxSg2
ovda#oastin#ohcan+N+Sg+Gen+PxSg2
ovda#oastin#vuoigatvuohta+N+Sg+Gen+PxSg2
ovda#oastin#šiehtadus+N+Sg+Gen+PxSg2
ovda#stelle+N+Sg+Gen+PxSg2
ovda#ságasteaddji+N+Sg+Gen+PxSg2
ovdan#loaiddastus+N+Sg+Gen+PxSg2
ovddal#gihtii#jienastat+N+Sg+Gen+PxSg2
ovddas#vástideaddji+Sem/Hum+N+Sg+Gen+PxSg2
ovddas#vástádus#juogadeapmi+N+Sg+Gen+PxSg2
ovddas#vástádus#suorgi+N+Sg+Gen+PxSg2
ovddas#vástádus#vuoigatvuohta+N+Sg+Gen+PxSg2
ovddas#vástádus+N+Sg+Gen+PxSg2
ovddastan#goddi+Sem/Org+N+Sg+Gen+PxSg2
ovddastan#olggos#gollu+N+Sg+Gen+PxSg2
ovddasteaddji+N+Sg+Gen+PxSg2
ovddastus#orgána+Sem/Org+N+Sg+Gen+PxSg2
ovddastus+N+Sg+Gen+PxSg2
ovddidan#ministtar+Sem/Hum+N+Sg+Gen+PxSg2
ovddos#šlimppastat+N+Sg+Gen+PxSg2
ovsta+N+Sg+Gen+PxSg2
ovsttán+Wthr+N+Sg+Gen+PxSg2
ovtta#láhkástus+N+Sg+Gen+PxSg2
ovtta#stávval#sátni+N+Sg+Gen+PxSg2
ovtta#vástálašvuohta+N+Sg+Gen+PxSg2
ovttastahttin#mearrádus+N+Sg+Gen+PxSg2
ovttastallan#riekti+N+Sg+Gen+PxSg2
ovttastallan#vuohki+N+Sg+Gen+PxSg2
ovttastallan#vuoigatvuohta+N+Sg+Gen+PxSg2
ovttastat+N+Sg+Gen+PxSg2
ovttastupmi+N+Sg+Gen+PxSg2
ovttastus#beallalaš+Sem/Hum+N+Sg+Gen+PxSg2
ovttastus+N+Sg+Gen+PxSg2
ođas#gaskkusteaddji+Sem/Hum+N+Sg+Gen+PxSg2
ođastan#haddi+N+Sg+Gen+PxSg2
ođastan#árvu+N+Sg+Gen+PxSg2
ođastus#doaibma+N+Sg+Gen+PxSg2
ođastus+N+Sg+Gen+PxSg2
ođđa#nazista+Sem/Hum+N+Sg+Gen+PxSg2
pakistánalaš+Sem/Hum+N+Sg+Gen+PxSg2
pakistánar+Sem/Hum+N+Sg+Gen+PxSg2
papisteriija+N+Sg+Gen+PxSg2
pástor+Sem/Hum+N+Sg+Gen+PxSg2
penšunista+Sem/Hum+N+Sg+Gen+PxSg2
penšunistaid#searvi+Sem/Org+N+Sg+Gen+PxSg2
perm#systema+N+Sg+Gen+PxSg2
person#systema+N+Sg+Gen+PxSg2
personála#stivra+Sem/Org+N+Sg+Gen+PxSg2
personála#stivrra#válga+N+Sg+Gen+PxSg2
personála#stivrra#čoahkkin+N+Sg+Gen+PxSg2
pessimista+Sem/Hum+N+Sg+Gen+PxSg2
pistovla+N+Sg+Gen+PxSg2
pistáša+N+Sg+Gen+PxSg2
plastihkka+N+Sg+Gen+PxSg2
plastiliidna+N+Sg+Gen+PxSg2
plásta#veažir+N+Sg+Gen+PxSg2
plásta+N+Sg+Gen+PxSg2
plásttar+N+Sg+Gen+PxSg2
poasta#almmái+Sem/Hum+N+Sg+Gen+PxSg2
poasta#biila+Veh+N+Sg+Gen+PxSg2
poasta#boksa+N+Sg+Gen+PxSg2
poasta#giro+N+Sg+Gen+PxSg2
poasta#journála+N+Sg+Gen+PxSg2
poasta#juogadeaddji+N+Sg+Gen+PxSg2
poasta#kantuvra+Sem/Plc+N+Sg+Gen+PxSg2
poasta#lotnun#sátta+N+Sg+Gen+PxSg2
poasta#mearka+N+Sg+Gen+PxSg2
poasta#nummar+N+Sg+Gen+PxSg2
poasta#oppan+N+Sg+Gen+PxSg2
poasta+N+Sg+Gen+PxSg2
politiija#atteasta+N+Sg+Gen+PxSg2
politiija#jurista+Sem/Hum+N+Sg+Gen+PxSg2
politiija#measttir+Sem/Hum+N+Sg+Gen+PxSg2
pop#násti+Sem/Hum+N+Sg+Gen+PxSg2
possessor#statutiiva+N+Sg+Gen+PxSg2
post-doc-virgi+N+Sg+Gen+PxSg2
postposišuvdna+N+Sg+Gen+PxSg2
preanta#teaksta+N+Sg+Gen+PxSg2
premiija#spiehkastus+N+Sg+Gen+PxSg2
privatista+Sem/Hum+N+Sg+Gen+PxSg2
pro#substantiiva+N+Sg+Gen+PxSg2
proavás+Sem/Hum+N+Sg+Gen+PxSg2
prográmma#stivra+Sem/Org+N+Sg+Gen+PxSg2
prográmma#stivrra#válga+N+Sg+Gen+PxSg2
prográmma#stivrra#čoahkkin+N+Sg+Gen+PxSg2
prohibitiiva#systema+N+Sg+Gen+PxSg2
prostiija+Sem/Org+N+Sg+Gen+PxSg2
prostitušuvdna+N+Sg+Gen+PxSg2
proteasta+N+Sg+Gen+PxSg2
protestantisma+N+Sg+Gen+PxSg2
pumpa#stašuvdna+N+Sg+Gen+PxSg2
rabastat+N+Sg+Gen+PxSg2
rasista+Sem/Hum+N+Sg+Gen+PxSg2
rasta#buođđu+N+Sg+Gen+PxSg2
rastehat+N+Sg+Gen+PxSg2
rasten+N+Sg+Gen+PxSg2
rasttildan#muorra+N+Sg+Gen+PxSg2
rasttildan#muorra#bálggis+N+Sg+Gen+PxSg2
rasttildat+N+Sg+Gen+PxSg2
rasttildeapmi+N+Sg+Gen+PxSg2
rastá#buođđu+N+Sg+Gen+PxSg2
rastá#sárggis+N+Sg+Gen+PxSg2
rastá#čuohpahat+N+Sg+Gen+PxSg2
reabbá#feasto#nuohtti+N+Sg+Gen+PxSg2
realista+Sem/Hum+N+Sg+Gen+PxSg2
reasta#ruhta+N+Sg+Gen+PxSg2
reasta+N+Sg+Gen+PxSg2
reastalas#doalli+Sem/Hum+N+Sg+Gen+PxSg2
reastalas+N+Sg+Gen+PxSg2
reastta+N+Sg+Gen+PxSg2
register+N+Sg+Gen+PxSg2
registreren#kantuvra+Sem/Org+Sem/Plc+N+Sg+Gen+PxSg2
registreren#nummár+N+Sg+Gen+PxSg2
registreren#prošeakta+N+Sg+Gen+PxSg2
registreren#reive+N+Sg+Gen+PxSg2
registreren#vuogádat+N+Sg+Gen+PxSg2
registtar#goarta+N+Sg+Gen+PxSg2
registtar#guovddáš+Sem/Org+Sem/Plc+N+Sg+Gen+PxSg2
registtar#ruopma+N+Sg+Gen+PxSg2
registtar#viđji+N+Sg+Gen+PxSg2
registtar+N+Sg+Gen+PxSg2
rehkenastin#girji+N+Sg+Gen+PxSg2
rehkenastin#mašiidna+N+Sg+Gen+PxSg2
rehkenastin#vuohki+N+Sg+Gen+PxSg2
rehkenastin+N+Sg+Gen+PxSg2
rehket#doallo#dárkkisteaddji+Sem/Hum+N+Sg+Gen+PxSg2
rehket#doallo#lađastallan+N+Sg+Gen+PxSg2
rekonstrukšuvdna+N+Sg+Gen+PxSg2
religiovdna#historjá+N+Sg+Gen+PxSg2
replihkka#vurostallan+N+Sg+Gen+PxSg2
resepšuvdna#estetihkka+N+Sg+Gen+PxSg2
resistánsa+N+Sg+Gen+PxSg2
restauráŋŋa+Sem/Org+Sem/Plc+N+Sg+Gen+PxSg2
restoráŋŋa+Sem/Org+Sem/Plc+N+Sg+Gen+PxSg2
restrikšuvdna+N+Sg+Gen+PxSg2
restánsa+N+Sg+Gen+PxSg2
riddo#ministtar+Sem/Hum+N+Sg+Gen+PxSg2
riegádahttin#visti+Build+N+Sg+Gen+PxSg2
riekte#gustojeaddji+Sem/Hum+N+Sg+Gen+PxSg2
riekte#historjá#dutki+Sem/Hum+N+Sg+Gen+PxSg2
riestalas+N+Sg+Gen+PxSg2
rievdan#lađastallan+N+Sg+Gen+PxSg2
riggodat#stajideapmi+N+Sg+Gen+PxSg2
rihpa#stážžu+N+Sg+Gen+PxSg2
riika#dárkkástus+N+Sg+Gen+PxSg2
riikka#stivra+Sem/Org+N+Sg+Gen+PxSg2
rikkustuvvanvuohta+N+Sg+Gen+PxSg2
ris#bárdni+Sem/Hum+N+Sg+Gen+PxSg2
ris#mánná+Sem/Hum+N+Sg+Gen+PxSg2
ris#nieida+Sem/Hum+N+Sg+Gen+PxSg2
ris#viellja+Sem/Hum+N+Sg+Gen+PxSg2
ris#váhnen+Sem/Hum+N+Sg+Gen+PxSg2
ris#vánhen+Sem/Hum+N+Sg+Gen+PxSg2
rist#eadni+Sem/Hum+N+Sg+Gen+PxSg2
rist#oabbá+Sem/Hum+N+Sg+Gen+PxSg2
rist#áhčči+Sem/Hum+N+Sg+Gen+PxSg2
rista#heavdni+Sem/Ani+N+Sg+Gen+PxSg2
rista#muolda+N+Sg+Gen+PxSg2
rista#muorra+N+Sg+Gen+PxSg2
rista#raddi+N+Sg+Gen+PxSg2
rista#rieban+Sem/Ani+N+Sg+Gen+PxSg2
rista+N+Sg+Gen+PxSg2
ristejaččat+N+Sg+Gen+PxSg2
risttahas+Sem/Hum+N+Sg+Gen+PxSg2
risttahasvuohta+N+Sg+Gen+PxSg2
risttalašvuohta+N+Sg+Gen+PxSg2
roahkastat#roahkki+N+Sg+Gen+PxSg2
roaiste#ruovdi+N+Sg+Gen+PxSg2
rohkos#visti+Build+N+Sg+Gen+PxSg2
roho-bolsttar+N+Sg+Gen+PxSg2
rohto#vajálgeahtes#násti+N+Sg+Gen+PxSg2
rokkastat+N+Sg+Gen+PxSg2
rokkástat+Sem/Plc+N+Sg+Gen+PxSg2
rollastallan+N+Sg+Gen+PxSg2
rosttot+Sem/Hum+N+Sg+Gen+PxSg2
rufe#rusttet+N+Sg+Gen+PxSg2
ruhta#ministtar+Sem/Hum+N+Sg+Gen+PxSg2
ruhta#ođastus+N+Sg+Gen+PxSg2
ruhta#seastin#politihkka+N+Sg+Gen+PxSg2
ruhtadeami#lađastallan+N+Sg+Gen+PxSg2
ruohkastat+N+Sg+Gen+PxSg2
ruonas#borsta+N+Sg+Gen+PxSg2
ruossa#násttit+N+Sg+Gen+PxSg2
ruosta#suorsá+Sem/Ani+N+Sg+Gen+PxSg2
ruosta#vihti+N+Sg+Gen+PxSg2
ruosta+N+Sg+Gen+PxSg2
ruovde#máđii#rastehat+N+Sg+Gen+PxSg2
ruovtto#luotta#čievččasteapmi+N+Sg+Gen+PxSg2
ruovttu#stivra+Sem/Org+N+Sg+Gen+PxSg2
rusta#borga+Wthr+N+Sg+Gen+PxSg2
rusta+Wthr+N+Sg+Gen+PxSg2
rusttet#doaibma+N+Sg+Gen+PxSg2
rusttet#registtar+N+Sg+Gen+PxSg2
rusttet+N+Sg+Gen+PxSg2
ruškes#vuostá+N+Sg+Gen+PxSg2
rádje#rasttildeapmi+N+Sg+Gen+PxSg2
rádjo#nuppástus+N+Sg+Gen+PxSg2
rádjo#stivren+N+Sg+Gen+PxSg2
ráhkadus#stálli+N+Sg+Gen+PxSg2
ráhppá#stealli+N+Sg+Gen+PxSg2
ráidnen#rusttet+N+Sg+Gen+PxSg2
ráigan#basttat+N+Sg+Gen+PxSg2
rájus#stivren+N+Sg+Gen+PxSg2
rákto#stohpu+N+Sg+Gen+PxSg2
ránnjá#visti+N+Sg+Gen+PxSg2
rásttes#vizar+Sem/Ani+N+Sg+Gen+PxSg2
rásttis+Sem/Ani+N+Sg+Gen+PxSg2
rásttáš+Sem/Ani+N+Sg+Gen+PxSg2
rátno#gođđin#stuolet+N+Sg+Gen+PxSg2
rátno#stuolet+N+Sg+Gen+PxSg2
rávdnje#časkkástat+N+Sg+Gen+PxSg2
ráŋggáštus#ovddas#vástádus+N+Sg+Gen+PxSg2
ráŋggáštus#čievččastat+N+Sg+Gen+PxSg2
ráŋggáštus#čievččasteapmi+N+Sg+Gen+PxSg2
ráđđehus#eanan#oamastan#duođaštus+N+Sg+Gen+PxSg2
ráđđen#stuollu+N+Sg+Gen+PxSg2
sahen#rusttet+N+Sg+Gen+PxSg2
sahko#lasta+N+Sg+Gen+PxSg2
sahán#rusttet+N+Sg+Gen+PxSg2
sakristiija+N+Sg+Gen+PxSg2
salastat+N+Sg+Gen+PxSg2
sarret#meastta+N+Sg+Gen+PxSg2
sasti+N+Sg+Gen+PxSg2
sasttet+N+Sg+Gen+PxSg2
satanista+Sem/Hum+N+Sg+Gen+PxSg2
seaguhus#máistta+N+Sg+Gen+PxSg2
seaguhus#tekstiila+N+Sg+Gen+PxSg2
seaibbástallan+N+Sg+Gen+PxSg2
seaibe#násti+N+Sg+Gen+PxSg2
seainnástallan+N+Sg+Gen+PxSg2
searvadahttin#ministtar+Sem/Hum+N+Sg+Gen+PxSg2
seastin#bursa+N+Sg+Gen+PxSg2
seastin#doaibma+N+Sg+Gen+PxSg2
seasto#báŋku+Sem/Org+Sem/Plc+N+Sg+Gen+PxSg2
seasto#ruhta+N+Sg+Gen+PxSg2
seasttáhas+N+Sg+Gen+PxSg2
seastu+N+Sg+Gen+PxSg2
seksagesimal#systema+N+Sg+Gen+PxSg2
semester+N+Sg+Gen+PxSg2
semi#finalista+Sem/Hum+N+Sg+Gen+PxSg2
seminarista+Sem/Hum+N+Sg+Gen+PxSg2
servo#stivren+N+Sg+Gen+PxSg2
servodat#struktuvra+N+Sg+Gen+PxSg2
sester+Sem/Hum+N+Sg+Gen+PxSg2
sibirijá#lasta#guossa+N+Sg+Gen+PxSg2
sierra#duopmo#stuollu+Sem/Org+N+Sg+Gen+PxSg2
signála#systema+N+Sg+Gen+PxSg2
sihkastat+N+Sg+Gen+PxSg2
sihkasteapmi+N+Sg+Gen+PxSg2
sihkkarasti+N+Sg+Gen+PxSg2
sihkkarastin#dárkkisteapmi+N+Sg+Gen+PxSg2
sihkkarastin#máŋggus+N+Sg+Gen+PxSg2
sihkkarastin#reaidu+N+Sg+Gen+PxSg2
sihkkarastin#riekkis+N+Sg+Gen+PxSg2
sihkkarastin+N+Sg+Gen+PxSg2
sihkkel#stivrran+N+Sg+Gen+PxSg2
sihkkelasti+Sem/Hum+N+Sg+Gen+PxSg2
sihkkelastin+N+Sg+Gen+PxSg2
silur#systema+N+Sg+Gen+PxSg2
sirddesteapmi+N+Sg+Gen+PxSg2
sirdin#steažžu+N+Sg+Gen+PxSg2
sis#ravda#čievččastat+N+Sg+Gen+PxSg2
sis#áššiid#ministeriija+Sem/Org+Sem/Plc+N+Sg+Gen+PxSg2
sisa#boahtin#orusteapmi+N+Sg+Gen+PxSg2
sisa#bálkesteapmi+N+Sg+Gen+PxSg2
sisa#oastin#lávde#goddi+Sem/Org+N+Sg+Gen+PxSg2
sisa#oastin#mearri+N+Sg+Gen+PxSg2
sisa#oastin+N+Sg+Gen+PxSg2
siste#buvssat+N+Sg+Gen+PxSg2
siste#gáma+N+Sg+Gen+PxSg2
siste#suorpmat+N+Sg+Gen+PxSg2
sisti+N+Sg+Gen+PxSg2
sisttet+N+Sg+Gen+PxSg2
siviila#stáhtus+N+Sg+Gen+PxSg2
siđe#veasta+N+Sg+Gen+PxSg2
skierro#bálkesteaddji+Sem/Hum+N+Sg+Gen+PxSg2
skile#duorastat+N+Sg+Gen+PxSg2
skille#duorastat+N+Sg+Gen+PxSg2
skolastihkka+N+Sg+Gen+PxSg2
skuovva#baste+N+Sg+Gen+PxSg2
skuvla#astto#áigge#ortnet+N+Sg+Gen+PxSg2
skuvla#stivra+Sem/Org+N+Sg+Gen+PxSg2
skuvla#stivrra#válga+N+Sg+Gen+PxSg2
skuvla#stivrra#čoahkkin+N+Sg+Gen+PxSg2
skuvla#visti+N+Sg+Gen+PxSg2
skuvla#vuoste#háhku+N+Sg+Gen+PxSg2
skájan#rusttet+N+Sg+Gen+PxSg2
smirezasti+Sem/Ani+N+Sg+Gen+PxSg2
smávva#guolásteaddji+Sem/Hum+N+Sg+Gen+PxSg2
sneakta#čuohpastat+N+Sg+Gen+PxSg2
snorastat+N+Sg+Gen+PxSg2
soahke#rásttis+Sem/Ani+N+Sg+Gen+PxSg2
soahte#doaibma#ovttastupmi+N+Sg+Gen+PxSg2
soahte#rusten+N+Sg+Gen+PxSg2
sofisteriija+N+Sg+Gen+PxSg2
solista+Sem/Hum+N+Sg+Gen+PxSg2
solo#artista+Sem/Hum+N+Sg+Gen+PxSg2
sosialista#partiija+Sem/Org+N+Sg+Gen+PxSg2
sosialista+Sem/Hum+N+Sg+Gen+PxSg2
sosio#lingvistihkka+N+Sg+Gen+PxSg2
sosiolingvista+Sem/Hum+N+Sg+Gen+PxSg2
speadjalastin#linjá+N+Sg+Gen+PxSg2
spealla#stohkka+N+Sg+Gen+PxSg2
spesialista#dearvvašvuođa#bálvalus#láhka+N+Sg+Gen+PxSg2
spesialista#dearvvašvuođa#bálvalus+N+Sg+Gen+PxSg2
spesialista+Sem/Hum+N+Sg+Gen+PxSg2
spiehkastat#jietna+N+Sg+Gen+PxSg2
spiehkastat+N+Sg+Gen+PxSg2
spiehkastus+N+Sg+Gen+PxSg2
spiinne#lasta+N+Sg+Gen+PxSg2
spábba#stoagus+N+Sg+Gen+PxSg2
spáita#stálli+N+Sg+Gen+PxSg2
spáita#stálli+N+Sg+Gen+PxSg2
sruva#basttat+N+Sg+Gen+PxSg2
stabilitehta+N+Sg+Gen+PxSg2
stadion#crossa+N+Sg+Gen+PxSg2
stadion+N+Sg+Gen+PxSg2
stafeahtta+N+Sg+Gen+PxSg2
staffeliija+N+Sg+Gen+PxSg2
stahkka+N+Sg+Gen+PxSg2
stahkku+N+Sg+Gen+PxSg2
stahtor+N+Sg+Gen+PxSg2
stajádus+N+Sg+Gen+PxSg2
stajár+Sem/Hum+N+Sg+Gen+PxSg2
stalin#orgel+N+Sg+Gen+PxSg2
stalinisma+N+Sg+Gen+PxSg2
stalka#gáhkku+N+Sg+Gen+PxSg2
stand-up+N+Sg+Gen+PxSg2
standárda#biila+Veh+N+Sg+Gen+PxSg2
standárda#breava+N+Sg+Gen+PxSg2
standárda#luohkká+N+Sg+Gen+PxSg2
standárda#neavvu+N+Sg+Gen+PxSg2
standárda#reive+N+Sg+Gen+PxSg2
standárda#skohter+N+Sg+Gen+PxSg2
standárda#sturrodat+N+Sg+Gen+PxSg2
standárda#šiehtadus+N+Sg+Gen+PxSg2
standárda+N+Sg+Gen+PxSg2
stargatvuohta+N+Sg+Gen+PxSg2
starggadas+N+Sg+Gen+PxSg2
stargodat+N+Sg+Gen+PxSg2
stater+N+Sg+Gen+PxSg2
statihkka+N+Sg+Gen+PxSg2
statista+Sem/Hum+N+Sg+Gen+PxSg2
statistihkka+N+Sg+Gen+PxSg2
status#symbola+N+Sg+Gen+PxSg2
statutiiva+N+Sg+Gen+PxSg2
stašuvdna+Sem/Plc+N+Sg+Gen+PxSg2
steahppu+N+Sg+Gen+PxSg2
steaika#bánno+N+Sg+Gen+PxSg2
steaika#oama+N+Sg+Gen+PxSg2
steaika#oapman+N+Sg+Gen+PxSg2
steaika+N+Sg+Gen+PxSg2
stealla+N+Sg+Gen+PxSg2
stealle#fiilu+N+Sg+Gen+PxSg2
stealle#nihppel+N+Sg+Gen+PxSg2
stealle#viŋkil+N+Sg+Gen+PxSg2
stealli+Sem/Plc+N+Sg+Gen+PxSg2
stealládat+Sem/Plc+N+Sg+Gen+PxSg2
steallástat+Sem/Plc+N+Sg+Gen+PxSg2
steamma+N+Sg+Gen+PxSg2
steampal+N+Sg+Gen+PxSg2
steampalastin#diibmu+N+Sg+Gen+PxSg2
steampalastin#koarta+N+Sg+Gen+PxSg2
steampil+N+Sg+Gen+PxSg2
steanže#juolgi+Sem/Hum+N+Sg+Gen+PxSg2
steanži+N+Sg+Gen+PxSg2
steanžá+N+Sg+Gen+PxSg2
steariidna+N+Sg+Gen+PxSg2
stearkalas+N+Sg+Gen+PxSg2
steavži+Sem/Hum+N+Sg+Gen+PxSg2
steaŋgá+N+Sg+Gen+PxSg2
steažža#juolgi+Sem/Hum+N+Sg+Gen+PxSg2
steačča#lakkis+Sem/Ani+N+Sg+Gen+PxSg2
steažža#lakkis+Sem/Ani+N+Sg+Gen+PxSg2
steažže#raddi+N+Sg+Gen+PxSg2
steažži+N+Sg+Gen+PxSg2
steažžu+N+Sg+Gen+PxSg2
steiken#termo#mihttár+N+Sg+Gen+PxSg2
stelle+N+Sg+Gen+PxSg2
stelledeapmi+N+Sg+Gen+PxSg2
stellelmas+N+Sg+Gen+PxSg2
stellen#boallu+N+Sg+Gen+PxSg2
stellen#culci+N+Sg+Gen+PxSg2
stellen#skruvva+N+Sg+Gen+PxSg2
stellen#sruva+N+Sg+Gen+PxSg2
stellet+N+Sg+Gen+PxSg2
stempel+N+Sg+Gen+PxSg2
stenografiija+N+Sg+Gen+PxSg2
stenográfa+Sem/Hum+N+Sg+Gen+PxSg2
stenográmma+N+Sg+Gen+PxSg2
stensiila+N+Sg+Gen+PxSg2
stereo+N+Sg+Gen+PxSg2
stereo#beavdi+N+Sg+Gen+PxSg2
stereo#rusttet+N+Sg+Gen+PxSg2
stereo#tiipa+Sem/Hum+N+Sg+Gen+PxSg2
stetoskohpa+N+Sg+Gen+PxSg2
stetoskohppa+N+Sg+Gen+PxSg2
stevdne#vihtan+Sem/Hum+N+Sg+Gen+PxSg2
stevnneheaddji+N+Sg+Gen+PxSg2
stevnnet+N+Sg+Gen+PxSg2
stevvel+N+Sg+Gen+PxSg2
stielas+N+Sg+Gen+PxSg2
stielgu+N+Sg+Gen+PxSg2
stielka#lakta+N+Sg+Gen+PxSg2
stielka+N+Sg+Gen+PxSg2
stielku+N+Sg+Gen+PxSg2
stigat+N+Sg+Gen+PxSg2
stigát+N+Sg+Gen+PxSg2
stihka#gálssohat+N+Sg+Gen+PxSg2
stihkka+N+Sg+Gen+PxSg2
stihká#gálssohat+N+Sg+Gen+PxSg2
stiika+N+Sg+Gen+PxSg2
stiila#suorgi+N+Sg+Gen+PxSg2
stiila#sárggus+N+Sg+Gen+PxSg2
stiila#áigodat+Sem/Time+N+Sg+Gen+PxSg2
stiila+N+Sg+Gen+PxSg2
stikta+N+Sg+Gen+PxSg2
stilistihkka+N+Sg+Gen+PxSg2
stimuli+N+Sg+Gen+PxSg2
stimulánsa+N+Sg+Gen+PxSg2
stipeanda+N+Sg+Gen+PxSg2
stipendiáhta+Sem/Hum+N+Sg+Gen+PxSg2
stipendiáhtta#virgi+N+Sg+Gen+PxSg2
stipendiáhtta+Sem/Hum+N+Sg+Gen+PxSg2
stirccas+N+Sg+Gen+PxSg2
stirddisvuohta+N+Sg+Gen+PxSg2
stirdi+N+Sg+Gen+PxSg2
stirdu+N+Sg+Gen+PxSg2
stivli+N+Sg+Gen+PxSg2
stivra#doaibma+N+Sg+Gen+PxSg2
stivra#jođiheaddji+Sem/Hum+N+Sg+Gen+PxSg2
stivra#lahttu+Sem/Hum+N+Sg+Gen+PxSg2
stivra#ovddasteaddji+Sem/Hum+N+Sg+Gen+PxSg2
stivra#sadji+Sem/Plc+N+Sg+Gen+PxSg2
stivra+Sem/Org+N+Sg+Gen+PxSg2
stivre#mánni+Sem/Hum+N+Sg+Gen+PxSg2
stivrejeaddji+N+Sg+Gen+PxSg2
stivrejupmi+N+Sg+Gen+PxSg2
stivren#bielka+N+Sg+Gen+PxSg2
stivren#boallu+N+Sg+Gen+PxSg2
stivren#dokumeanta+N+Sg+Gen+PxSg2
stivren#goddi+Sem/Org+N+Sg+Gen+PxSg2
stivren#joavku+Sem/Group+Sem/Hum+N+Sg+Gen+PxSg2
stivren#málle+N+Sg+Gen+PxSg2
stivren#oaidnu+N+Sg+Gen+PxSg2
stivren#orgána+Sem/Org+N+Sg+Gen+PxSg2
stivren#ráva+N+Sg+Gen+PxSg2
stivren#struktuvra+N+Sg+Gen+PxSg2
stivren#sággi+N+Sg+Gen+PxSg2
stivren#teknihkka+N+Sg+Gen+PxSg2
stivren#vuohki+N+Sg+Gen+PxSg2
stivren#ásahus+Sem/Org+N+Sg+Gen+PxSg2
stivrra#lahttu+Sem/Hum+N+Sg+Gen+PxSg2
stivrra#válga+N+Sg+Gen+PxSg2
stivrra#čoahkkin+N+Sg+Gen+PxSg2
stivrran+N+Sg+Gen+PxSg2
stivrran#gielká+N+Sg+Gen+PxSg2
stivrrár+Sem/Hum+N+Sg+Gen+PxSg2
stižžá+N+Sg+Gen+PxSg2
stoagan+Sem/Hum+Sem/Ani+N+Sg+Gen+PxSg2
stoagus#lága+N+Sg+Gen+PxSg2
stoagus+N+Sg+Gen+PxSg2
stoahka+N+Sg+Gen+PxSg2
stoahkan#apparáhtta+N+Sg+Gen+PxSg2
stoahkan#areála+Sem/Plc+N+Sg+Gen+PxSg2
stoahkan#olmmái+Sem/Hum+N+Sg+Gen+PxSg2
stoahkan+N+Sg+Gen+PxSg2
stoahku+N+Sg+Gen+PxSg2
stoahčat+N+Sg+Gen+PxSg2
stoahčehat+N+Sg+Gen+PxSg2
stoalaš+N+Sg+Gen+PxSg2
stoallju+Sem/Hum+N+Sg+Gen+PxSg2
stoalpo#diagrámma+N+Sg+Gen+PxSg2
stoalpu+N+Sg+Gen+PxSg2
stoarbma#spálfu+Sem/Ani+N+Sg+Gen+PxSg2
stoarbma+Wthr+N+Sg+Gen+PxSg2
stoavkkan+Sem/Hum+N+Sg+Gen+PxSg2
stoavkkas+N+Sg+Gen+PxSg2
stoavkkehan#jietnadat+N+Sg+Gen+PxSg2
stoaŋgu+N+Sg+Gen+PxSg2
stobe+N+Sg+Gen+PxSg2
stobe#raban+N+Sg+Gen+PxSg2
stobu#dilli+N+Sg+Gen+PxSg2
stobuhas+Sem/Hum+N+Sg+Gen+PxSg2
stoffa+N+Sg+Gen+PxSg2
stohka#doalli+Sem/Hum+N+Sg+Gen+PxSg2
stohkat+N+Sg+Gen+PxSg2
stohkka+N+Sg+Gen+PxSg2
stohkke#rievdu+Sem/Hum+N+Sg+Gen+PxSg2
stohkke#spálfu+Sem/Ani+N+Sg+Gen+PxSg2
stohkke#čoarvi+Sem/Ani+N+Sg+Gen+PxSg2
stohkki+N+Sg+Gen+PxSg2
stohpo#gálvu+N+Sg+Gen+PxSg2
stohpo#gáma+N+Sg+Gen+PxSg2
stohpo#njálbmi+N+Sg+Gen+PxSg2
stohpo#ortnet+N+Sg+Gen+PxSg2
stohpo#spálfu+Sem/Ani+N+Sg+Gen+PxSg2
stohppa#nállu+N+Sg+Gen+PxSg2
stohpu+Build+N+Sg+Gen+PxSg2
stohči+N+Sg+Gen+PxSg2
stoisisma+N+Sg+Gen+PxSg2
stokk#áŋkor+N+Sg+Gen+PxSg2
stole+N+Sg+Gen+PxSg2
storyboard+N+Sg+Gen+PxSg2
stovla#beallji+N+Sg+Gen+PxSg2
stovla+N+Sg+Gen+PxSg2
strandebarmmat+Sem/Hum+N+Sg+Gen+PxSg2
strandebarmmat+Sem/Hum+N+Sg+Gen+PxSg2
stratega+Sem/Hum+N+Sg+Gen+PxSg2
strategiija+N+Sg+Gen+PxSg2
strategiija#plána+N+Sg+Gen+PxSg2
streaika+N+Sg+Gen+PxSg2
streassa+N+Sg+Gen+PxSg2
streaŋga+N+Sg+Gen+PxSg2
streif#lágideapmi+N+Sg+Gen+PxSg2
stremista+N+Sg+Gen+PxSg2
streptomyciidna+N+Sg+Gen+PxSg2
strihppu+N+Sg+Gen+PxSg2
striika#ruovdi+N+Sg+Gen+PxSg2
stripteasa+N+Sg+Gen+PxSg2
strofa+N+Sg+Gen+PxSg2
struhcca+Sem/Ani+N+Sg+Gen+PxSg2
struktur#bargguhisvuohta+N+Sg+Gen+PxSg2
strukturalisma+N+Sg+Gen+PxSg2
struktuvra+N+Sg+Gen+PxSg2
struma+N+Sg+Gen+PxSg2
strutsa+Sem/Ani+N+Sg+Gen+PxSg2
stráffa+N+Sg+Gen+PxSg2
stráhtosfeara+N+Sg+Gen+PxSg2
stráŋga#jielli+N+Sg+Gen+PxSg2
stráŋga+N+Sg+Gen+PxSg2
studeanta+Sem/Hum+N+Sg+Gen+PxSg2
studie#inspektevra+Sem/Hum+N+Sg+Gen+PxSg2
studie#loatna+N+Sg+Gen+PxSg2
studie#plána+N+Sg+Gen+PxSg2
studio+N+Sg+Gen+PxSg2
stuhkka+N+Sg+Gen+PxSg2
stuhkka#gálvu+N+Sg+Gen+PxSg2
stuhča+N+Sg+Gen+PxSg2
stuibmi+N+Sg+Gen+PxSg2
stulla+N+Sg+Gen+PxSg2
stullalas+Sem/Hum+N+Sg+Gen+PxSg2
stumpa+N+Sg+Gen+PxSg2
stumpu+Sem/Hum+N+Sg+Gen+PxSg2
stunžen#láttu+N+Sg+Gen+PxSg2
stuolla+N+Sg+Gen+PxSg2
stuollo#čielgi+N+Sg+Gen+PxSg2
stuollu+N+Sg+Gen+PxSg2
stuollá+N+Sg+Gen+PxSg2
stuor#dáčča+Sem/Hum+N+Sg+Gen+PxSg2
stuor#gára+Sem/Hum+N+Sg+Gen+PxSg2
stuora#baste+N+Sg+Gen+PxSg2
stuora#gierdu+N+Sg+Gen+PxSg2
stuora#giljobaš+Sem/Ani+N+Sg+Gen+PxSg2
stuora#guškkástat+Sem/Ani+N+Sg+Gen+PxSg2
stuora#gáiru+Sem/Ani+N+Sg+Gen+PxSg2
stuora#herttot#váldi+Sem/Org+N+Sg+Gen+PxSg2
stuora#háskil+Sem/Ani+N+Sg+Gen+PxSg2
stuora#loddi+Sem/Ani+N+Sg+Gen+PxSg2
stuora#servodat+Sem/Org+N+Sg+Gen+PxSg2
stuora#servvodat+Sem/Org+N+Sg+Gen+PxSg2
stuora#soahttu+N+Sg+Gen+PxSg2
stuora#tráhppi+N+Sg+Gen+PxSg2
stuora#čoavžžu+Sem/Ani+N+Sg+Gen+PxSg2
stuora#čáhci+N+Sg+Gen+PxSg2
stuorat+Sem/Hum+N+Sg+Gen+PxSg2
stuoridan#glássa+N+Sg+Gen+PxSg2
stuoridan#láse+N+Sg+Gen+PxSg2
stuoridan#lássa+N+Sg+Gen+PxSg2
stuorimus#áigumuš+N+Sg+Gen+PxSg2
stuorisvuohta+N+Sg+Gen+PxSg2
stuorisvuođa#áigi+N+Sg+Gen+PxSg2
stuorra#bumme+N+Sg+Gen+PxSg2
stuorra#digge#dieđáhus+N+Sg+Gen+PxSg2
stuorra#digge#presideanta+Sem/Hum+N+Sg+Gen+PxSg2
stuorra#digge#proposišuvdna+N+Sg+Gen+PxSg2
stuorra#digge#válga+N+Sg+Gen+PxSg2
stuorra#digge#áirras+Sem/Hum+N+Sg+Gen+PxSg2
stuorra#diggi+Sem/Org+Build+N+Sg+Gen+PxSg2
stuorra#doallo#munni+N+Sg+Gen+PxSg2
stuorra#dállo#eaiggát#duopmo#váldi+Sem/Org+N+Sg+Gen+PxSg2
stuorra#fiehta+Sem/Ani+N+Sg+Gen+PxSg2
stuorra#fápmo#áigi+N+Sg+Gen+PxSg2
stuorra#geavjjat+N+Sg+Gen+PxSg2
stuorra#gilljá+Sem/Ani+N+Sg+Gen+PxSg2
stuorra#guškkástat+Sem/Ani+N+Sg+Gen+PxSg2
stuorra#gáiski+N+Sg+Gen+PxSg2
stuorra#gávpe#dássi+N+Sg+Gen+PxSg2
stuorra#gávpi+Sem/Org+Sem/Plc+N+Sg+Gen+PxSg2
stuorra#gávpot+Sem/Plc+Sem/Org+N+Sg+Gen+PxSg2
stuorra#háskil+Sem/Ani+N+Sg+Gen+PxSg2
stuorra#loddi+Sem/Ani+N+Sg+Gen+PxSg2
stuorra#máđir+N+Sg+Gen+PxSg2
stuorra#neillet+N+Sg+Gen+PxSg2
stuorra#oapmiGen+Build+Sem/Ani+N+Sg+Gen+PxSg2
stuorra#rásttis+Sem/Ani+N+Sg+Gen+PxSg2
stuorra#servodat+Sem/Org+N+Sg+Gen+PxSg2
stuorra#servvodat+Sem/Org+N+Sg+Gen+PxSg2
stuorra#skuolfi+Sem/Ani+N+Sg+Gen+PxSg2
stuorra#skuvla+Sem/Org+Build+N+Sg+Gen+PxSg2
stuorra#skáiti+Sem/Ani+N+Sg+Gen+PxSg2
stuorra#sáidi+Sem/Ani+N+Sg+Gen+PxSg2
stuorra#ulli+Sem/Time+N+Sg+Gen+PxSg2
stuorra#vašši+N+Sg+Gen+PxSg2
stuorra#vuoigŋašat+N+Sg+Gen+PxSg2
stuorra#vuojaš+Sem/Ani+N+Sg+Gen+PxSg2
stuorra#válde#áigi+N+Sg+Gen+PxSg2
stuorra#váldi+Sem/Org+N+Sg+Gen+PxSg2
stuorra#čoavžžu+Sem/Ani+N+Sg+Gen+PxSg2
stuorra#čuonjá+Sem/Ani+N+Sg+Gen+PxSg2
stuorra-stoarbma#spálfu+Sem/Ani+N+Sg+Gen+PxSg2
stuorru+N+Sg+Gen+PxSg2
stuorádus+N+Sg+Gen+PxSg2
stuorámus#áigumuš+N+Sg+Gen+PxSg2
sturci+N+Sg+Gen+PxSg2
sturji+N+Sg+Gen+PxSg2
sturrodat#albmadeapmi+N+Sg+Gen+PxSg2
sturrodat+N+Sg+Gen+PxSg2
stužanas+N+Sg+Gen+PxSg2
stuđeanta+N+Sg+Gen+PxSg2
stuŋga+N+Sg+Gen+PxSg2
stylista+Sem/Hum+N+Sg+Gen+PxSg2
stába+Sem/Hum+Sem/Group+N+Sg+Gen+PxSg2
stábba#sáidi+Sem/Plc+N+Sg+Gen+PxSg2
stábis+N+Sg+Gen+PxSg2
stáda#bušeahtta+N+Sg+Gen+PxSg2
stáda#doarjja+N+Sg+Gen+PxSg2
stáda#girku+Sem/Org+N+Sg+Gen+PxSg2
stáda#ministtar+Sem/Hum+N+Sg+Gen+PxSg2
stáda#ráđđi+Sem/Org+N+Sg+Gen+PxSg2
stáda#čálli+Sem/Hum+N+Sg+Gen+PxSg2
stáda+Sem/Org+N+Sg+Gen+PxSg2
stáffo#bealli+N+Sg+Gen+PxSg2
stáffu+N+Sg+Gen+PxSg2
stággo#bivdi+Sem/Hum+N+Sg+Gen+PxSg2
stággo#caggi+N+Sg+Gen+PxSg2
stággo#geahči+N+Sg+Gen+PxSg2
stággo#giera+N+Sg+Gen+PxSg2
stággo#oaggun+N+Sg+Gen+PxSg2
stággo#rudni+N+Sg+Gen+PxSg2
stággu+N+Sg+Gen+PxSg2
stáhkká+N+Sg+Gen+PxSg2
stáhkkár+Sem/Hum+N+Sg+Gen+PxSg2
stáhpe#girku+N+Sg+Gen+PxSg2
stáhpe#čála+N+Sg+Gen+PxSg2
stáhpi+N+Sg+Gen+PxSg2
stáhta#advokáhta+Sem/Hum+N+Sg+Gen+PxSg2
stáhta#advokáhta+Sem/Hum+N+Sg+Gen+PxSg2
stáhta#arkiiva+Sem/Org+Sem/Plc+N+Sg+Gen+PxSg2
stáhta#bargi+Sem/Hum+N+Sg+Gen+PxSg2
stáhta#borgár+Sem/Hum+N+Sg+Gen+PxSg2
stáhta#borgárvuohta+N+Sg+Gen+PxSg2
stáhta#bušeahtta+N+Sg+Gen+PxSg2
stáhta#báŋku+N+Sg+Gen+PxSg2
stáhta#dieđa+N+Sg+Gen+PxSg2
stáhta#divat#njuolggadus+N+Sg+Gen+PxSg2
stáhta#divat+N+Sg+Gen+PxSg2
stáhta#doarjja#teáhter+Sem/Org+N+Sg+Gen+PxSg2
stáhta#doarjja+N+Sg+Gen+PxSg2
stáhta#eana+Sem/Plc+N+Sg+Gen+PxSg2
stáhta#eise#váldi+Sem/Org+N+Sg+Gen+PxSg2
stáhta#galledeapmi+N+Sg+Gen+PxSg2
stáhta#girku+Sem/Org+N+Sg+Gen+PxSg2
stáhta#hálddašeapmi+N+Sg+Gen+PxSg2
stáhta#hápmi+N+Sg+Gen+PxSg2
stáhta#institušuvdna+Sem/Org+N+Sg+Gen+PxSg2
stáhta#internáhta+Sem/Org+Sem/Plc+N+Sg+Gen+PxSg2
stáhta#kapitalisma+N+Sg+Gen+PxSg2
stáhta#kássa+N+Sg+Gen+PxSg2
stáhta#lahttu+Sem/Hum+N+Sg+Gen+PxSg2
stáhta#minister+Sem/Hum+N+Sg+Gen+PxSg2
stáhta#ministtar+Sem/Hum+N+Sg+Gen+PxSg2
stáhta#monopola+N+Sg+Gen+PxSg2
stáhta#orgána+Sem/Org+N+Sg+Gen+PxSg2
stáhta#oskkoldat+N+Sg+Gen+PxSg2
stáhta#ossodat+Sem/Org+Sem/Plc+N+Sg+Gen+PxSg2
stáhta#politihkka+N+Sg+Gen+PxSg2
stáhta#riekti+Sem/Org+N+Sg+Gen+PxSg2
stáhta#ruhta#ministeriija+Sem/Org+Sem/Plc+N+Sg+Gen+PxSg2
stáhta#ráđđi+Sem/Org+N+Sg+Gen+PxSg2
stáhta#vuovdi+Sem/Plc+N+Sg+Gen+PxSg2
stáhta#váidalan#riekti+N+Sg+Gen+PxSg2
stáhta#váldi+Sem/Org+N+Sg+Gen+PxSg2
stáhta#čálli#lávde#goddi+Sem/Org+N+Sg+Gen+PxSg2
stáhta#čálli+Sem/Hum+N+Sg+Gen+PxSg2
stáhta+Sem/Org+Sem/Plc+N+Sg+Gen+PxSg2
stáhtus+N+Sg+Gen+PxSg2
stáhtár+Sem/Hum+N+Sg+Gen+PxSg2
stáidnár+Sem/Ani+N+Sg+Gen+PxSg2
stáiki+N+Sg+Gen+PxSg2
stáinnat+Sem/Ani+N+Sg+Gen+PxSg2
stáinnir+Sem/Ani+N+Sg+Gen+PxSg2
stáinnir+Sem/Ani+N+Sg+Gen+PxSg2
stáiparas+N+Sg+Gen+PxSg2
stáipi+N+Sg+Gen+PxSg2
stákkoš+N+Sg+Gen+PxSg2
stálla+N+Sg+Gen+PxSg2
stálle#báddi+N+Sg+Gen+PxSg2
stálle#doaimmahat+Sem/Org+Sem/Plc+N+Sg+Gen+PxSg2
stálle#doalan+N+Sg+Gen+PxSg2
stálle#dávgi+N+Sg+Gen+PxSg2
stálle#gáidnu+N+Sg+Gen+PxSg2
stálle#gásterola+N+Sg+Gen+PxSg2
stálle#gáŋga+N+Sg+Gen+PxSg2
stálle#stielgu+N+Sg+Gen+PxSg2
stálle#ullu+N+Sg+Gen+PxSg2
stálle+N+Sg+Gen+PxSg2
stálli+N+Sg+Gen+PxSg2
stállja+N+Sg+Gen+PxSg2
stállu+Sem/Hum+N+Sg+Gen+PxSg2
stálo#boska+N+Sg+Gen+PxSg2
stálo#bárggeš+N+Sg+Gen+PxSg2
stálo#njárga+Sem/Plc+N+Sg+Gen+PxSg2
stáloš+N+Sg+Gen+PxSg2
stálpi+Sem/Ani+N+Sg+Gen+PxSg2
stálu#bursa+N+Sg+Gen+PxSg2
stálu#gáiski+N+Sg+Gen+PxSg2
stálu#seahkka+N+Sg+Gen+PxSg2
stámbbut+N+Sg+Gen+PxSg2
stámpa+N+Sg+Gen+PxSg2
stánda+N+Sg+Gen+PxSg2
stánže#láirá+N+Sg+Gen+PxSg2
stánči+N+Sg+Gen+PxSg2
stánži+N+Sg+Gen+PxSg2
stárra#murtu+N+Sg+Gen+PxSg2
stárra+N+Sg+Gen+PxSg2
stárre#dorski+Sem/Ani+N+Sg+Gen+PxSg2
stárre#rutnot+Sem/Ani+N+Sg+Gen+PxSg2
stárrá+N+Sg+Gen+PxSg2
stárta+N+Sg+Gen+PxSg2
stávdni+N+Sg+Gen+PxSg2
stávru+Sem/Hum+N+Sg+Gen+PxSg2
stávrá#njuiken+N+Sg+Gen+PxSg2
stávrá+N+Sg+Gen+PxSg2
stávval+N+Sg+Gen+PxSg2
stávval#deaddu+N+Sg+Gen+PxSg2
stávval#juohku+N+Sg+Gen+PxSg2
stávval#rádji+N+Sg+Gen+PxSg2
stávval#sáhcu+N+Sg+Gen+PxSg2
stávval#sárggis+N+Sg+Gen+PxSg2
stáŋga#jielli+N+Sg+Gen+PxSg2
stáŋga+N+Sg+Gen+PxSg2
stáđisvuohta+N+Sg+Gen+PxSg2
stáđut+Sem/Hum+N+Sg+Gen+PxSg2
stáđđi+N+Sg+Gen+PxSg2
stážžu+N+Sg+Gen+PxSg2
sub#teaksta+N+Sg+Gen+PxSg2
substantiiva#dávda+N+Sg+Gen+PxSg2
substantiiva+N+Sg+Gen+PxSg2
substantiivvalaš+N+Sg+Gen+PxSg2
substituhta+N+Sg+Gen+PxSg2
substitušuvdna+N+Sg+Gen+PxSg2
substrakšuvdna#bihttá+N+Sg+Gen+PxSg2
substrakšuvdna+N+Sg+Gen+PxSg2
substráhta+N+Sg+Gen+PxSg2
substánsa+N+Sg+Gen+PxSg2
sugadan#stuollu+N+Sg+Gen+PxSg2
suhkan#stuollu+N+Sg+Gen+PxSg2
sukká#stuollu+N+Sg+Gen+PxSg2
summalastin+N+Sg+Gen+PxSg2
suodjalus#ministtar+Sem/Hum+N+Sg+Gen+PxSg2
suohka#nuohtásteapmi+N+Sg+Gen+PxSg2
suohkan#stivra#áigodat+Sem/Time+N+Sg+Gen+PxSg2
suohkan#stivra+Sem/Org+N+Sg+Gen+PxSg2
suohkan#stivrra#čoahkkin+N+Sg+Gen+PxSg2
suopman#distribušuvdna+N+Sg+Gen+PxSg2
suorbma#stielgu+N+Sg+Gen+PxSg2
suostu+Sem/Hum+N+Sg+Gen+PxSg2
suotnjarastin+N+Sg+Gen+PxSg2
suovastan#buvri+N+Sg+Gen+PxSg2
suovde#lasta+N+Sg+Gen+PxSg2
suttu#beastin+N+Sg+Gen+PxSg2
suttu#dovddastus+N+Sg+Gen+PxSg2
sydveasta+N+Sg+Gen+PxSg2
sykkelastin#gieldu+N+Sg+Gen+PxSg2
synestesiija+N+Sg+Gen+PxSg2
synoniibma#listu+N+Sg+Gen+PxSg2
systema+N+Sg+Gen+PxSg2
systematihkka+N+Sg+Gen+PxSg2
ságastallan#bealli+N+Sg+Gen+PxSg2
ságastallan#listu+N+Sg+Gen+PxSg2
ságastallan#vuoigatvuohta+N+Sg+Gen+PxSg2
ságastallan#áigi+N+Sg+Gen+PxSg2
ságastallan+N+Sg+Gen+PxSg2
sáhco#meahkástat+Sem/Ani+N+Sg+Gen+PxSg2
sáhppe#lasta+N+Sg+Gen+PxSg2
sáhtostan#geasku+N+Sg+Gen+PxSg2
sáite#bálkesteaddji+Sem/Hum+N+Sg+Gen+PxSg2
sáite#bálkesteapmi+N+Sg+Gen+PxSg2
sáiva#guolásteapmi+N+Sg+Gen+PxSg2
sákkastat+N+Sg+Gen+PxSg2
sáme#giel#teaksta+N+Sg+Gen+PxSg2
sáme#listu+N+Sg+Gen+PxSg2
sáme#measttir#vuoitu+N+Sg+Gen+PxSg2
sáme#ministtar+Sem/Hum+N+Sg+Gen+PxSg2
sáme#vearro#ođastus+N+Sg+Gen+PxSg2
sáme#válga#stivra+Sem/Org+N+Sg+Gen+PxSg2
sáme#válga#stivrra#válga+N+Sg+Gen+PxSg2
sáme#válga#stivrra#čoahkkin+N+Sg+Gen+PxSg2
sárdne#stuollu+N+Sg+Gen+PxSg2
sárggastat+N+Sg+Gen+PxSg2
sárggastus+N+Sg+Gen+PxSg2
sátne#listu+N+Sg+Gen+PxSg2
sátne#viđásteapmi+N+Sg+Gen+PxSg2
sátne#vuorro#listu+N+Sg+Gen+PxSg2
sátto#ráidnen#rusttet+N+Sg+Gen+PxSg2
sátto#časttas+N+Sg+Gen+PxSg2
sáttodustton+N+Sg+Gen+PxSg2
sázastat+N+Sg+Gen+PxSg2
tastatura+N+Sg+Gen+PxSg2
tastatuvra+N+Sg+Gen+PxSg2
teadja#baste+N+Sg+Gen+PxSg2
teadja#miestta+N+Sg+Gen+PxSg2
teaksta#analysa+N+Sg+Gen+PxSg2
teaksta#bihttá+N+Sg+Gen+PxSg2
teaksta#gieddi+N+Sg+Gen+PxSg2
teaksta#gieđahallan+N+Sg+Gen+PxSg2
teaksta#nuppástuhttin+N+Sg+Gen+PxSg2
teaksta+N+Sg+Gen+PxSg2
teasta+N+Sg+Gen+PxSg2
teflona#gásterola+N+Sg+Gen+PxSg2
teksten+N+Sg+Gen+PxSg2
tekstiila#konverteren+N+Sg+Gen+PxSg2
tekstiila+N+Sg+Gen+PxSg2
tekstualiteahtta+N+Sg+Gen+PxSg2
tekstualitehta+N+Sg+Gen+PxSg2
tekstuvra+N+Sg+Gen+PxSg2
tele#studio+N+Sg+Gen+PxSg2
telefon#ságastallan+N+Sg+Gen+PxSg2
telekom#standárda+N+Sg+Gen+PxSg2
teleskohpa#stággu+N+Sg+Gen+PxSg2
termo#kopiastin+N+Sg+Gen+PxSg2
termostáhta+N+Sg+Gen+PxSg2
terrorista+Sem/Hum+N+Sg+Gen+PxSg2
tertieara#systema+N+Sg+Gen+PxSg2
testameanta+N+Sg+Gen+PxSg2
testamente+N+Sg+Gen+PxSg2
testamentá+N+Sg+Gen+PxSg2
tiida#goansta+N+Sg+Gen+PxSg2
tinestus+N+Sg+Gen+PxSg2
totála#stašuvdna+N+Sg+Gen+PxSg2
touch-systema+N+Sg+Gen+PxSg2
transistor+N+Sg+Gen+PxSg2
transvestitisma+N+Sg+Gen+PxSg2
transvestittisma+N+Sg+Gen+PxSg2
trias#systema+N+Sg+Gen+PxSg2
truck#systema+N+Sg+Gen+PxSg2
tráhppa#stealli+N+Sg+Gen+PxSg2
tráhppá#stealli+N+Sg+Gen+PxSg2
turista#barta+N+Sg+Gen+PxSg2
turista#biila+Veh+N+Sg+Gen+PxSg2
turista#báiki+Sem/Plc+N+Sg+Gen+PxSg2
turista#doaibma+N+Sg+Gen+PxSg2
turista#ealáhus+N+Sg+Gen+PxSg2
turista#fitnodat+Sem/Org+N+Sg+Gen+PxSg2
turista+Sem/Hum+N+Sg+Gen+PxSg2
tákse#orustan#sadji+Sem/Plc+N+Sg+Gen+PxSg2
táksta+N+Sg+Gen+PxSg2
uhca#bastteš+N+Sg+Gen+PxSg2
uksa#leahkastat+N+Sg+Gen+PxSg2
unna#bastteš+N+Sg+Gen+PxSg2
unnimus#standárda+N+Sg+Gen+PxSg2
ustibaš+Sem/Hum+N+Sg+Gen+PxSg2
ustit+Sem/Hum+N+Sg+Gen+PxSg2
ustitlašvuohta+N+Sg+Gen+PxSg2
ustitvuohta+N+Sg+Gen+PxSg2
vajastat+N+Sg+Gen+PxSg2
vajálgeahtes#násti+N+Sg+Gen+PxSg2
vaksinašun#registtar+N+Sg+Gen+PxSg2
valástallan#hálla+N+Sg+Gen+PxSg2
valástallan+N+Sg+Gen+PxSg2
valáštallan#visti+N+Sg+Gen+PxSg2
veadde#stuollu+N+Sg+Gen+PxSg2
veagal#oamasteapmi+N+Sg+Gen+PxSg2
veahkke#registtar+N+Sg+Gen+PxSg2
veakta#stággu+N+Sg+Gen+PxSg2
vealggás#oastin#láhka+N+Sg+Gen+PxSg2
vealggás#oastin+N+Sg+Gen+PxSg2
vealggás#oastu+N+Sg+Gen+PxSg2
vearistus+N+Sg+Gen+PxSg2
vearstá+Sem/Org+Sem/Plc+N+Sg+Gen+PxSg2
veasta+N+Sg+Gen+PxSg2
veastareaddji+Sem/Hum+N+Sg+Gen+PxSg2
velste+N+Sg+Gen+PxSg2
verstá+Sem/Org+Sem/Plc+N+Sg+Gen+PxSg2
vestibulára#vuogádat+N+Sg+Gen+PxSg2
video#installašuvdna+N+Sg+Gen+PxSg2
video#rusttet+N+Sg+Gen+PxSg2
vieljaš#guovttos+N+Sg+Gen+PxSg2
viesttar#bađa#eana+Sem/Plc+N+Sg+Gen+PxSg2
viesttarGen+Wthr+N+Sg+Gen+PxSg2
vilges#násti+N+Sg+Gen+PxSg2
vilges#sisti+N+Sg+Gen+PxSg2
vilges#vuodja#lasta+N+Sg+Gen+PxSg2
vilges#vuostá+N+Sg+Gen+PxSg2
vinte#stoalpu+N+Sg+Gen+PxSg2
vista+N+Sg+Gen+PxSg2
viste#buollin+N+Sg+Gen+PxSg2
viste#buvtta+N+Sg+Gen+PxSg2
viste#earru+N+Sg+Gen+PxSg2
viste#geassu+N+Sg+Gen+PxSg2
viste#láigu+N+Sg+Gen+PxSg2
viste#lávttas+N+Sg+Gen+PxSg2
viste#oassi+N+Sg+Gen+PxSg2
viste#sadje#geavaheapmi+N+Sg+Gen+PxSg2
visti+Build+N+Sg+Gen+PxSg2
vistta+Sem/Time+N+Sg+Gen+PxSg2
visttan+Sem/Ani+N+Sg+Gen+PxSg2
visttehisvuohta+N+Sg+Gen+PxSg2
viđa#mehter#čievččastat+N+Sg+Gen+PxSg2
viđa#mehter#čievččasteapmi+N+Sg+Gen+PxSg2
viđásteapmi+N+Sg+Gen+PxSg2
vokalista+Sem/Hum+N+Sg+Gen+PxSg2
vokála#systema+N+Sg+Gen+PxSg2
vuodja#lasta+N+Sg+Gen+PxSg2
vuodjin#gurggástat#guovdasaš+N+Sg+Gen+PxSg2
vuogasvuođa#deasta+N+Sg+Gen+PxSg2
vuogga#guolástan#lohpi+N+Sg+Gen+PxSg2
vuogga#stággu+N+Sg+Gen+PxSg2
vuogádat#oastu+N+Sg+Gen+PxSg2
vuoimmástallan#riekkis+N+Sg+Gen+PxSg2
vuoivvas#meastu+N+Sg+Gen+PxSg2
vuoiŋŋastan#aski+N+Sg+Gen+PxSg2
vuoiŋŋastan#latnja+Sem/Plc+N+Sg+Gen+PxSg2
vuoiŋŋastan#sadji+Sem/Plc+N+Sg+Gen+PxSg2
vuoiŋŋastan#vuodjin+N+Sg+Gen+PxSg2
vuoiŋŋastan#áigi+N+Sg+Gen+PxSg2
vuoiŋŋastat+N+Sg+Gen+PxSg2
vuoiŋŋasteapmi+N+Sg+Gen+PxSg2
vuoiŋŋastus+N+Sg+Gen+PxSg2
vuojadan#steažžu+N+Sg+Gen+PxSg2
vuojahan#rusttet+N+Sg+Gen+PxSg2
vuolla#jeasta+N+Sg+Gen+PxSg2
vuolle#lasta+N+Sg+Gen+PxSg2
vuollálastin+N+Sg+Gen+PxSg2
vuollástan#dilli+N+Sg+Gen+PxSg2
vuollástan#fápmu+N+Sg+Gen+PxSg2
vuollástan#láhka+N+Sg+Gen+PxSg2
vuollástan#vuoigatvuohta+N+Sg+Gen+PxSg2
vuollásteapmi+N+Sg+Gen+PxSg2
vuosta#njuvddus+N+Sg+Gen+PxSg2
vuoste#bealli+N+Sg+Gen+PxSg2
vuoste#biegga+Wthr+N+Sg+Gen+PxSg2
vuoste#buođđu+N+Sg+Gen+PxSg2
vuoste#cealkámuš+N+Sg+Gen+PxSg2
vuoste#deaddu+N+Sg+Gen+PxSg2
vuoste#deatta+N+Sg+Gen+PxSg2
vuoste#digaštalli+N+Sg+Gen+PxSg2
vuoste#eana+Sem/Plc+N+Sg+Gen+PxSg2
vuoste#eavttohas+N+Sg+Gen+PxSg2
vuoste#evttohas+N+Sg+Gen+PxSg2
vuoste#evttohus+N+Sg+Gen+PxSg2
vuoste#falleheapmi+N+Sg+Gen+PxSg2
vuoste#geahči+N+Sg+Gen+PxSg2
vuoste#gieđa#geavat+N+Sg+Gen+PxSg2
vuoste#gieđa#geavvan+N+Sg+Gen+PxSg2
vuoste#gáibideaddji+Sem/Hum+N+Sg+Gen+PxSg2
vuoste#háhkuG+N+Sg+Gen+PxSg2
vuoste#jietna+N+Sg+Gen+PxSg2
vuoste#jursan+N+Sg+Gen+PxSg2
vuoste#miella+N+Sg+Gen+PxSg2
vuoste#muhtter+N+Sg+Gen+PxSg2
vuoste#nákca+N+Sg+Gen+PxSg2
vuoste#oamastus+N+Sg+Gen+PxSg2
vuoste#rávdnji+N+Sg+Gen+PxSg2
vuoste#sveisen+N+Sg+Gen+PxSg2
vuoste#sátne#vuorru+N+Sg+Gen+PxSg2
vuoste#vurolašvuohta+N+Sg+Gen+PxSg2
vuoste#váikkuhus+N+Sg+Gen+PxSg2
vuoste#ágga+N+Sg+Gen+PxSg2
vuoste#ágga#vuogádat+N+Sg+Gen+PxSg2
vuoste#čárvva+N+Sg+Gen+PxSg2
vuosti+Wthr+N+Sg+Gen+PxSg2
vuostta#bealli+N+Sg+Gen+PxSg2
vuostta#geahči+N+Sg+Gen+PxSg2
vuosttaldan#čoahkkin+N+Sg+Gen+PxSg2
vuosttas#amanueansa+Sem/Hum+N+Sg+Gen+PxSg2
vuosttas#dikšun+N+Sg+Gen+PxSg2
vuosttas#evttohas+Sem/Hum+N+Sg+Gen+PxSg2
vuosttas#gearde#bálvalus+N+Sg+Gen+PxSg2
vuosttas#giella+N+Sg+Gen+PxSg2
vuosttas#jienasteaddji+N+Sg+Gen+PxSg2
vuosttas#konsuleanta+Sem/Hum+N+Sg+Gen+PxSg2
vuosttas#láhka#almmái+Sem/Hum+N+Sg+Gen+PxSg2
vuosttas#sárdni+N+Sg+Gen+PxSg2
vuosttas#vuoigatvuohta+N+Sg+Gen+PxSg2
vuosttas#vuoitu+N+Sg+Gen+PxSg2
vuosttas#válljen+N+Sg+Gen+PxSg2
vuosttas#árvu+N+Sg+Gen+PxSg2
vuosttaš#amanueansa+Sem/Hum+N+Sg+Gen+PxSg2
vuosttaš#dikšun+N+Sg+Gen+PxSg2
vuosttaš#evttohas+Sem/Hum+N+Sg+Gen+PxSg2
vuosttaš#giella+N+Sg+Gen+PxSg2
vuosttaš#konsuleanta+Sem/Hum+N+Sg+Gen+PxSg2
vuosttaš#lektor+Sem/Hum+N+Sg+Gen+PxSg2
vuosttaš#oaivadeaddji+Sem/Hum+N+Sg+Gen+PxSg2
vuosttaš#poteansa#lađas+N+Sg+Gen+PxSg2
vuosttaš#poteansa+N+Sg+Gen+PxSg2
vuosttaš#riegádeaddji+Sem/Hum+N+Sg+Gen+PxSg2
vuosttaš#riekti+N+Sg+Gen+PxSg2
vuosttaš#veahkki+N+Sg+Gen+PxSg2
vuosttaš#vuoigatvuohta+N+Sg+Gen+PxSg2
vuosttaš#vuoitu+N+Sg+Gen+PxSg2
vuosttaš#válljen+N+Sg+Gen+PxSg2
vuosttaš#čájáhus+N+Sg+Gen+PxSg2
vuosttaš#čájálmas+N+Sg+Gen+PxSg2
vuosttu+Sem/Plc+N+Sg+Gen+PxSg2
vuosttut+Sem/Hum+N+Sg+Gen+PxSg2
vuostá#heavval+N+Sg+Gen+PxSg2
vuostá#lohkki+N+Sg+Gen+PxSg2
vuostá#láibi+N+Sg+Gen+PxSg2
vuostá#váldin+N+Sg+Gen+PxSg2
vuostá#váldojupmi+N+Sg+Gen+PxSg2
vuostá+N+Sg+Gen+PxSg2
vuostái#válddáhat+N+Sg+Gen+PxSg2
vuostái#váldi+Sem/Hum+N+Sg+Gen+PxSg2
vuostái#váldin#bábir+N+Sg+Gen+PxSg2
vuostái#váldin#dearvuođat+N+Sg+Gen+PxSg2
vuostái#váldin#dearvvuođat+N+Sg+Gen+PxSg2
vuostái#váldin#doalut+N+Sg+Gen+PxSg2
vuostái#váldin#stašuvdna+Sem/Plc+N+Sg+Gen+PxSg2
vuostálas#prinsihppa+N+Sg+Gen+PxSg2
vuostálas#siidu+N+Sg+Gen+PxSg2
vuostálas#čiehka+N+Sg+Gen+PxSg2
vuostálasti+N+Sg+Gen+PxSg2
vuostálastin#nákca+N+Sg+Gen+PxSg2
vuostálasvuohta+N+Sg+Gen+PxSg2
vuostálat+Sem/Plc+N+Sg+Gen+PxSg2
vuostáleaddji+N+Sg+Gen+PxSg2
vuotna#guolásteaddji+Sem/Hum+N+Sg+Gen+PxSg2
vuotna#juođasteapmi+N+Sg+Gen+PxSg2
vuovde#meahkástat+Sem/Ani+N+Sg+Gen+PxSg2
vuođustus#geatnegasvuohta+N+Sg+Gen+PxSg2
vuođustus+N+Sg+Gen+PxSg2
vuođđo#investeren+N+Sg+Gen+PxSg2
vuođđo#struktuvra+N+Sg+Gen+PxSg2
vurostallan+N+Sg+Gen+PxSg2
vustolat+Sem/Plc+N+Sg+Gen+PxSg2
váfistan#avádat+Sem/Plc+N+Sg+Gen+PxSg2
váfistan#soađis+N+Sg+Gen+PxSg2
váhnen#guovttos+N+Sg+Gen+PxSg2
váhnen#ovddas#vástádus+N+Sg+Gen+PxSg2
váhnen#ságastallan+N+Sg+Gen+PxSg2
váibmo#ustit+Sem/Hum+N+Sg+Gen+PxSg2
válddalastin+N+Sg+Gen+PxSg2
válde#boastto#atnu+N+Sg+Gen+PxSg2
váldo#fága#studeanta+Sem/Hum+N+Sg+Gen+PxSg2
váldo#poasta+N+Sg+Gen+PxSg2
váldo#stivra+Sem/Org+N+Sg+Gen+PxSg2
váldo#stivrra#válga+N+Sg+Gen+PxSg2
váldo#stivrra#čoahkkin+N+Sg+Gen+PxSg2
váldo#strategiija+N+Sg+Gen+PxSg2
váldo#ságastalli+Sem/Hum+N+Sg+Gen+PxSg2
váldo#ságasteaddji+Sem/Hum+N+Sg+Gen+PxSg2
váldo#visti+Build+N+Sg+Gen+PxSg2
válga#lista+N+Sg+Gen+PxSg2
válga#listu+N+Sg+Gen+PxSg2
válga#loahppa#rehkenastin+N+Sg+Gen+PxSg2
válga#stivra+Sem/Org+N+Sg+Gen+PxSg2
válga#stivrra#válga+N+Sg+Gen+PxSg2
válga#stivrra#čoahkkin+N+Sg+Gen+PxSg2
fásta#vuorru+N+Sg+Gen+PxSg2
válljen#vástádus#jearaldat+N+Sg+Gen+PxSg2
váran#meastu+N+Sg+Gen+PxSg2
várre#stivra+Sem/Org+N+Sg+Gen+PxSg2
várre#stivrra#válga+N+Sg+Gen+PxSg2
várre#stivrra#čoahkkin+N+Sg+Gen+PxSg2
várrehus#stohpu+N+Sg+Gen+PxSg2
várven#stálli+N+Sg+Gen+PxSg2
várven#stálli+N+Sg+Gen+PxSg2
vástidan#olmmoš+Sem/Hum+N+Sg+Gen+PxSg2
vástideaddji+Sem/Hum+N+Sg+Gen+PxSg2
vástta+N+Sg+Gen+PxSg2
vásttus+N+Sg+Gen+PxSg2
vástu+N+Sg+Gen+PxSg2
vástádus#breava+N+Sg+Gen+PxSg2
vástádus#reive+N+Sg+Gen+PxSg2
vástádus#replihkka+N+Sg+Gen+PxSg2
vástádus+N+Sg+Gen+PxSg2
vázzin#rásttildat+N+Sg+Gen+PxSg2
zapatista+Sem/Hum+N+Sg+Gen+PxSg2
áhcagastin#garra+N+Sg+Gen+PxSg2
áhcagastin#árpu+N+Sg+Gen+PxSg2
áhpe#guolásteapmi+N+Sg+Gen+PxSg2
áhpe#nuohtástan#láhka+N+Sg+Gen+PxSg2
áhpe#nuohtástan#lávde#goddi+Sem/Org+N+Sg+Gen+PxSg2
áhpásnuvvan#guolástus#lohpi+N+Sg+Gen+PxSg2
áhtestus+N+Sg+Gen+PxSg2
áhčeš#guovttos+N+Sg+Gen+PxSg2
áhčeš#guovttos+N+Sg+Gen+PxSg2
áibmo#molsun#rusttet+N+Sg+Gen+PxSg2
áibmo#poasta+N+Sg+Gen+PxSg2
áibmo#vuosttaldus+N+Sg+Gen+PxSg2
áige#dávval#lista+N+Sg+Gen+PxSg2
áige#távval#lista+N+Sg+Gen+PxSg2
áigodat#nuppástuhttin+N+Sg+Gen+PxSg2
ájastat+Sem/Plc+N+Sg+Gen+PxSg2
ákse#baste+N+Sg+Gen+PxSg2
ákta+N+Sg+Gen+PxSg2
álbmot#jienasteapmi+N+Sg+Gen+PxSg2
álbmot#ovddasteaddji+Sem/Hum+N+Sg+Gen+PxSg2
álbmot#stivra+Sem/Org+N+Sg+Gen+PxSg2
álbmot#stivrra#válga+N+Sg+Gen+PxSg2
álbmot#stivrra#čoahkkin+N+Sg+Gen+PxSg2
álbmot#visti+N+Sg+Gen+PxSg2
álggahan#stipeanda+N+Sg+Gen+PxSg2
álgo#bustávva+N+Sg+Gen+PxSg2
álgo#duppal#stuhkka+N+Sg+Gen+PxSg2
álgo#jienasteapmi+N+Sg+Gen+PxSg2
álgo#lasta+N+Sg+Gen+PxSg2
álgo#ságastallan+N+Sg+Gen+PxSg2
álsttar+N+Sg+Gen+PxSg2
álša#teasta+N+Sg+Gen+PxSg2
ámmát#olbmo#stivra+Sem/Org+N+Sg+Gen+PxSg2
ámmát#suostan+N+Sg+Gen+PxSg2
ára#lasta+N+Sg+Gen+PxSg2
árben#státuhta+N+Sg+Gen+PxSg2
árkadustton+N+Sg+Gen+PxSg2
árkkálmastinvuohta+N+Sg+Gen+PxSg2
árvo#poasta+N+Sg+Gen+PxSg2
ássan#historjá+N+Sg+Gen+PxSg2
ásta#geađgi+N+Sg+Gen+PxSg2
ásta#muorra+N+Sg+Gen+PxSg2
ástan#dávda+N+Sg+Gen+PxSg2
áste#jálgu+N+Sg+Gen+PxSg2
áster#šaddu+N+Sg+Gen+PxSg2
ástmá+N+Sg+Gen+PxSg2
ávdin#stohpu+N+Sg+Gen+PxSg2
ávkkástallan#mearri+N+Sg+Gen+PxSg2
ávkkástallan#vuohki+N+Sg+Gen+PxSg2
ávkkástallan#vuoigatvuohta+N+Sg+Gen+PxSg2
áŧestus+N+Sg+Gen+PxSg2
ášše#listo#evttohus+N+Sg+Gen+PxSg2
ášše#listo#čuokkis+N+Sg+Gen+PxSg2
ášše#listu+N+Sg+Gen+PxSg2
biebmo#listu+N+Sg+Gen+PxSg2
ášše#oamasteaddji+N+Sg+Gen+PxSg2
ášše#prosa#teaksta+N+Sg+Gen+PxSg2
áđđestallan+N+Sg+Gen+PxSg2
økosystema+N+Sg+Gen+PxSg2
østrogena+N+Sg+Gen+PxSg2
šaddan#lasta+N+Sg+Gen+PxSg2
šaddo#visti+N+Sg+Gen+PxSg2
šahkke#billistan#vearju+N+Sg+Gen+PxSg2
čakča#festivála+N+Sg+Gen+PxSg2
čakča#gárddástallan+N+Sg+Gen+PxSg2
čalbme#geahčastat+N+Sg+Gen+PxSg2
čalbme#luosti+N+Sg+Gen+PxSg2
šalles#giron#lasta+N+Sg+Gen+PxSg2
čalmmusteapmi+N+Sg+Gen+PxSg2
čanastat+N+Sg+Gen+PxSg2
čanastus+N+Sg+Gen+PxSg2
časkkos#dustton+N+Sg+Gen+PxSg2
časkkástat+N+Sg+Gen+PxSg2
časttas+N+Sg+Gen+PxSg2
čađahan#lágasteapmi+N+Sg+Gen+PxSg2
čeabet#stielgu+N+Sg+Gen+PxSg2
šeasta+N+Sg+Gen+PxSg2
čellestat+N+Sg+Gen+PxSg2
čibbe#stielgu+N+Sg+Gen+PxSg2
čiehka#stoalpu+N+Sg+Gen+PxSg2
čiehka#čievččasteapmi+N+Sg+Gen+PxSg2
šiehtadallan#lihkastagat+N+Sg+Gen+PxSg2
šiehtadallan#lágasteapmi+N+Sg+Gen+PxSg2
šiehtadallan#strategiija+N+Sg+Gen+PxSg2
čielge#stielgu+N+Sg+Gen+PxSg2
čierastallan#luohkká+N+Sg+Gen+PxSg2
čierastallan+N+Sg+Gen+PxSg2
čiergges#rásttis+Sem/Ani+N+Sg+Gen+PxSg2
čievččastat+N+Sg+Gen+PxSg2
šilljo#lasta+N+Sg+Gen+PxSg2
čoahkkanan#visti+Build+N+Sg+Gen+PxSg2
čoakkán#visti+Build+N+Sg+Gen+PxSg2
čoarve#baste+N+Sg+Gen+PxSg2
čoaskudan#rusttet#iskan+N+Sg+Gen+PxSg2
čoaskudan#rusttet#iskkan+N+Sg+Gen+PxSg2
čogastat+N+Sg+Gen+PxSg2
čohkkestat+N+Sg+Gen+PxSg2
čorpmasteapmi+N+Sg+Gen+PxSg2
šođba#čuro#lasta+N+Sg+Gen+PxSg2
čuggen#stálli+N+Sg+Gen+PxSg2
čuggestat#lávki+N+Sg+Gen+PxSg2
čuggestat#nállu+N+Sg+Gen+PxSg2
čuggestat#oastin+N+Sg+Gen+PxSg2
čuggestat+N+Sg+Gen+PxSg2
čuohpastat+N+Sg+Gen+PxSg2
čuojusteapmi+N+Sg+Gen+PxSg2
čuokkastat#lađas+N+Sg+Gen+PxSg2
čuokkastat+N+Sg+Gen+PxSg2
čuolastat+N+Sg+Gen+PxSg2
čuorvvas#jienastus+N+Sg+Gen+PxSg2
čuovga#govva#rusttet+N+Sg+Gen+PxSg2
čuovje#násti+Sem/Ani+N+Sg+Gen+PxSg2
čuovvun#registtar+N+Sg+Gen+PxSg2
čuoččastat+N+Sg+Gen+PxSg2
čuro#lasta#šaddu+N+Sg+Gen+PxSg2
čuro#lasta+N+Sg+Gen+PxSg2
čurvestat+N+Sg+Gen+PxSg2
čáhce#bostta+N+Sg+Gen+PxSg2
čáhce#dikšun#rusttet+N+Sg+Gen+PxSg2
čáhce#fápmo#rusttet+N+Sg+Gen+PxSg2
čáhce#rusttet+N+Sg+Gen+PxSg2
čáhce#ráidnen#rusttet+N+Sg+Gen+PxSg2
čáhppes#rásttis+Sem/Ani+N+Sg+Gen+PxSg2
čálastat+N+Sg+Gen+PxSg2
čállin#dárkkistan#prográmma+N+Sg+Gen+PxSg2
čállin#dárkkistan#prošeakta+N+Sg+Gen+PxSg2
čállin#dárkkistan#reaidu+N+Sg+Gen+PxSg2
čárvestat+N+Sg+Gen+PxSg2
čáskadan#stašuvdna+Build+N+Sg+Gen+PxSg2
čáze#oai#lasta+N+Sg+Gen+PxSg2
čáze#vuol#lasta+N+Sg+Gen+PxSg2
sáme#digge#listu+N+Sg+Gen+PxSg2
bárra#stávval#vearba+N+Sg+Gen+PxSg2
doavtter#goansta+N+Sg+Gen+PxSg2
3-juvllat#sihkkel+N+Sg+Gen+PxSg2
Wackernagel-posišuvdna+N+Sg+Gen+PxSg2
orgga#áittardeaddji+N+Sg+Gen+PxSg2
siviláittardeaddji+N+Sg+Gen+PxSg2
Suoma#áittardeaddji+N+Sg+Gen+PxSg2
aškkas+N+Sg+Gen+PxSg2
bahta#ruošku+N+Sg+Gen+PxSg2
baška+N+Sg+Gen+PxSg2
beaškkas+N+Sg+Gen+PxSg2
beaškkiheapmi+N+Sg+Gen+PxSg2
beškkoš+Sem/Ani+N+Sg+Gen+PxSg2
biika#goašku+Sem/Ani+N+Sg+Gen+PxSg2
bivttas#háška+N+Sg+Gen+PxSg2
biškkanas+N+Sg+Gen+PxSg2
biškkar#dálki+Wthr+N+Sg+Gen+PxSg2
biškkas+N+Sg+Gen+PxSg2
biškkon+Sem/Hum+N+Sg+Gen+PxSg2
buollin#biškkon+N+Sg+Gen+PxSg2
buško#gálla+N+Sg+Gen+PxSg2
bušku+Sem/Hum+N+Sg+Gen+PxSg2
deaške#daŋas+N+Sg+Gen+PxSg2
deaške#vihti+N+Sg+Gen+PxSg2
deaškkas+N+Sg+Gen+PxSg2
diškkanas+N+Sg+Gen+PxSg2
diškkas+N+Sg+Gen+PxSg2
doašká+N+Sg+Gen+PxSg2
došken+N+Sg+Gen+PxSg2
doškkon+Sem/Hum+N+Sg+Gen+PxSg2
dáški+N+Sg+Gen+PxSg2
eaškáleapmi+N+Sg+Gen+PxSg2
eaškálupmi+N+Sg+Gen+PxSg2
fiškkas+N+Sg+Gen+PxSg2
fáškkas+N+Sg+Gen+PxSg2
fáškkastat+N+Sg+Gen+PxSg2
gieška+N+Sg+Gen+PxSg2
gieškkas+N+Sg+Gen+PxSg2
giškon+Sem/Ani+N+Sg+Gen+PxSg2
goašku+N+Sg+Gen+PxSg2
guškil+Sem/Ani+N+Sg+Gen+PxSg2
guškkástat+Sem/Ani+N+Sg+Gen+PxSg2
gušká+Sem/Ani+N+Sg+Gen+PxSg2
gáška+N+Sg+Gen+PxSg2
huškkastat+N+Sg+Gen+PxSg2
háška+Sem/Ani+N+Sg+Gen+PxSg2
jeagge#guškil+Sem/Ani+N+Sg+Gen+PxSg2
jámeškuoš+Sem/Hum+N+Sg+Gen+PxSg2
ladjo#njašku+N+Sg+Gen+PxSg2
lieškkas+N+Sg+Gen+PxSg2
liešká+Sem/Ani+N+Sg+Gen+PxSg2
limški+N+Sg+Gen+PxSg2
limšku+N+Sg+Gen+PxSg2
loaškkas+N+Sg+Gen+PxSg2
loški+N+Sg+Gen+PxSg2
muošká+N+Sg+Gen+PxSg2
márškkut+N+Sg+Gen+PxSg2
máršku+N+Sg+Gen+PxSg2
máškitvuohta+N+Sg+Gen+PxSg2
njiška+N+Sg+Gen+PxSg2
njiškun+N+Sg+Gen+PxSg2
njáški+Sem/Hum+N+Sg+Gen+PxSg2
njášku+Sem/Hum+N+Sg+Gen+PxSg2
oktii#beaškaleapmi+N+Sg+Gen+PxSg2
oktii#beaškkeheapmi+N+Sg+Gen+PxSg2
oktii#beaškkiheapmi+N+Sg+Gen+PxSg2
reaškkas+N+Sg+Gen+PxSg2
rimški+N+Sg+Gen+PxSg2
riškkanas+N+Sg+Gen+PxSg2
riškkas+N+Sg+Gen+PxSg2
riško#nađđa+N+Sg+Gen+PxSg2
roaškkas+N+Sg+Gen+PxSg2
rukses#guškil+Sem/Ani+N+Sg+Gen+PxSg2
ruoške#mándel+N+Sg+Gen+PxSg2
ruoškkas+N+Sg+Gen+PxSg2
ruškadas+N+Sg+Gen+PxSg2
ruškes#sealgi+Sem/Ani+N+Sg+Gen+PxSg2
ruškes#vuostá+N+Sg+Gen+PxSg2
ruški+Sem/Time+N+Sg+Gen+PxSg2
ruškkadas#čalbmi+N+Sg+Gen+PxSg2
ruškkon+N+Sg+Gen+PxSg2
ruškkut+Sem/Ani+N+Sg+Gen+PxSg2
rámški+Sem/Hum+N+Sg+Gen+PxSg2
rámšku+Sem/Plc+N+Sg+Gen+PxSg2
stuora#guškkástat+Sem/Ani+N+Sg+Gen+PxSg2
stuorra#guškkástat+Sem/Ani+N+Sg+Gen+PxSg2
suotnjo#ruški+N+Sg+Gen+PxSg2
ságaškuššan#čoahkkin+N+Sg+Gen+PxSg2
čišká+N+Sg+Gen+PxSg2
šišká+N+Sg+Gen+PxSg2
čáhce#goašku+Sem/Ani+N+Sg+Gen+PxSg2
badje#reašmi+N+Sg+Gen+PxSg2
dálkun#lášmmodahtti+Sem/Hum+N+Sg+Gen+PxSg2
fierbme#reašmi+N+Sg+Gen+PxSg2
geahpes#lášmmohallan+N+Sg+Gen+PxSg2
geađge#reašmi+N+Sg+Gen+PxSg2
gáma#reašmmus+N+Sg+Gen+PxSg2
gávval#reašmi+N+Sg+Gen+PxSg2
joavko#lášmmohallan+N+Sg+Gen+PxSg2
lášmatvuohta+N+Sg+Gen+PxSg2
lášmes#lađas+N+Sg+Gen+PxSg2
lášmmodahttin#doaibma+N+Sg+Gen+PxSg2
lášmmodahttin#ráhkkanus+N+Sg+Gen+PxSg2
lášmmodan#hárjehus+N+Sg+Gen+PxSg2
lášmmohallan#báiki+Sem/Plc+N+Sg+Gen+PxSg2
lášmmohallan#hárjeheaddji+Sem/Hum+N+Sg+Gen+PxSg2
lášmmohallan#latnja+Sem/Plc+N+Sg+Gen+PxSg2
lášmmohallan#reaidu+N+Sg+Gen+PxSg2
lášmmohallan#vuloš+N+Sg+Gen+PxSg2
lášmmohallan+N+Sg+Gen+PxSg2
lášmmut+Sem/Hum+N+Sg+Gen+PxSg2
muošmi+N+Sg+Gen+PxSg2
reašmi+N+Sg+Gen+PxSg2
reašmmus+N+Sg+Gen+PxSg2
roavgo#šušmi+N+Sg+Gen+PxSg2
roašme#vihki+N+Sg+Gen+PxSg2
rušmmas+N+Sg+Gen+PxSg2
vuolle#reašmi+N+Sg+Gen+PxSg2
váibmo#lášmmohallan+N+Sg+Gen+PxSg2
šušme#suotna+N+Sg+Gen+PxSg2
šušmi+N+Sg+Gen+PxSg2
areála#beroštupmi+N+Sg+Gen+PxSg2
bajit#árvvoštan#riekti+Sem/Org+Sem/Plc+N+Sg+Gen+PxSg2
bargo#duođaštus+N+Sg+Gen+PxSg2
bargo#árvvoštallan+N+Sg+Gen+PxSg2
bealuštahttivuohta+N+Sg+Gen+PxSg2
bealušteaddji+Sem/Hum+N+Sg+Gen+PxSg2
bealuštus+N+Sg+Gen+PxSg2
beloštus+N+Sg+Gen+PxSg2
beroštumi#vuostálasvuohta+N+Sg+Gen+PxSg2
beroštupmi+N+Sg+Gen+PxSg2
beroštus#goddi+Sem/Org+N+Sg+Gen+PxSg2
beroštus#riidu+N+Sg+Gen+PxSg2
beroštus#vuostálasvuohta+N+Sg+Gen+PxSg2
beroštus+N+Sg+Gen+PxSg2
beštor+Sem/Ani+N+Sg+Gen+PxSg2
blankeahtta#ráŋggáštus+N+Sg+Gen+PxSg2
boazo#doallo#beroštupmi+N+Sg+Gen+PxSg2
boađus#árvvoštallan+N+Sg+Gen+PxSg2
bor#meašttir+Sem/Hum+N+Sg+Gen+PxSg2
boršta+N+Sg+Gen+PxSg2
bođu#faláštallan+N+Sg+Gen+PxSg2
bođu#valáštallan+N+Sg+Gen+PxSg2
buhtadus#árvvošteapmi+N+Sg+Gen+PxSg2
bušeahtta#digaštallan+N+Sg+Gen+PxSg2
buštereaivi+N+Sg+Gen+PxSg2
báza#ráŋggáštus+N+Sg+Gen+PxSg2
cábmin#ráŋggáštus+N+Sg+Gen+PxSg2
cápmin#ráŋggáštus+N+Sg+Gen+PxSg2
davvi#mátkkošteaddji+Sem/Hum+N+Sg+Gen+PxSg2
dieđihan#duođaštus+N+Sg+Gen+PxSg2
digaštallan#dássi+N+Sg+Gen+PxSg2
digaštallan#fáddá+N+Sg+Gen+PxSg2
digaštallan#jođiheaddji+Sem/Hum+N+Sg+Gen+PxSg2
digaštallan#plána+N+Sg+Gen+PxSg2
digaštallan#skihkka+N+Sg+Gen+PxSg2
digaštallan#sáhka#vuorru+N+Sg+Gen+PxSg2
digaštallan#čoahkkin+N+Sg+Gen+PxSg2
digaštallan#čoahkkái#geassu+N+Sg+Gen+PxSg2
digaštallan#čálus+N+Sg+Gen+PxSg2
digaštallan+N+Sg+Gen+PxSg2
digaštalli+Sem/Hum+N+Sg+Gen+PxSg2
diŋgon#duođaštus+N+Sg+Gen+PxSg2
diđošteaddji+Sem/Hum+N+Sg+Gen+PxSg2
doaktár#duođaštus+N+Sg+Gen+PxSg2
dolomihtta#gávdnoštupmi+N+Sg+Gen+PxSg2
duoguštus+N+Sg+Gen+PxSg2
duođašteaddji+Sem/Hum+N+Sg+Gen+PxSg2
duođaštus#váldin+N+Sg+Gen+PxSg2
duođaštus#árvvoštallan+N+Sg+Gen+PxSg2
duođaštus#ávnnas+N+Sg+Gen+PxSg2
duođaštus+N+Sg+Gen+PxSg2
duođáštus#gaska#oapmi+N+Sg+Gen+PxSg2
dárbo#árvvoštallan+N+Sg+Gen+PxSg2
ealáhus#beroštupmi+N+Sg+Gen+PxSg2
eami#álbmot#beroštupmi+N+Sg+Gen+PxSg2
eana#doallo#beroštupmi+N+Sg+Gen+PxSg2
eanan#oamastan#duođaštus+N+Sg+Gen+PxSg2
eatnan#bealuštus+N+Sg+Gen+PxSg2
elošteaddji+Sem/Hum+N+Sg+Gen+PxSg2
eurohpá#meašttir+Sem/Hum+N+Sg+Gen+PxSg2
faláštallan#hálla+N+Sg+Gen+PxSg2
faláštallan#searvi+Sem/Org+N+Sg+Gen+PxSg2
faláštallan+N+Sg+Gen+PxSg2
fiskes#beštor+Sem/Ani+N+Sg+Gen+PxSg2
foanda#sajušteapmi+N+Sg+Gen+PxSg2
gazza#boršta+N+Sg+Gen+PxSg2
geaidno#meašttir+Sem/Hum+N+Sg+Gen+PxSg2
geaidno#árvvošteapmi+N+Sg+Gen+PxSg2
geavahan#beroštupmi+N+Sg+Gen+PxSg2
giddagas#ráŋggáštus+N+Sg+Gen+PxSg2
gilva#beštor+Sem/Ani+N+Sg+Gen+PxSg2
gollo#árvvuštallan+N+Sg+Gen+PxSg2
goluid#merošteapmi+N+Sg+Gen+PxSg2
guolástus#beroštupmi+N+Sg+Gen+PxSg2
guovddušteapmi+N+Sg+Gen+PxSg2
gušta+N+Sg+Gen+PxSg2
guštá+N+Sg+Gen+PxSg2
gálvo#rádjo#árvvoštallan+N+Sg+Gen+PxSg2
gávdnoštupmi+N+Sg+Gen+PxSg2
heađuštan#dahku+N+Sg+Gen+PxSg2
heađuštus+N+Sg+Gen+PxSg2
hivsset#boršta+N+Sg+Gen+PxSg2
hálddus#doallan#duođaštus+N+Sg+Gen+PxSg2
háleštallan+N+Sg+Gen+PxSg2
háleštan#skihpár+Sem/Hum+N+Sg+Gen+PxSg2
idja#mátkkošteapmi+N+Sg+Gen+PxSg2
iehčame#bealušteapmi+N+Sg+Gen+PxSg2
iehčamet#bealušteapmi+N+Sg+Gen+PxSg2
iehčan#bealušteapmi+N+Sg+Gen+PxSg2
iehčanasvuođa#julggaštus+N+Sg+Gen+PxSg2
ieš#berošteaddji+N+Sg+Gen+PxSg2
ieš#duođaštus+N+Sg+Gen+PxSg2
ieš#stivren#julggaštus+N+Sg+Gen+PxSg2
ieš#árvvoštallan+N+Sg+Gen+PxSg2
iežade#bealušteapmi+N+Sg+Gen+PxSg2
iežadet#bealušteapmi+N+Sg+Gen+PxSg2
iežan#bealušteapmi+N+Sg+Gen+PxSg2
iežas#bealušteapmi+N+Sg+Gen+PxSg2
iežaset#bealušteapmi+N+Sg+Gen+PxSg2
iežaska#bealušteapmi+N+Sg+Gen+PxSg2
iežat#bealušteapmi+N+Sg+Gen+PxSg2
impedimeanta#meroštallan+N+Sg+Gen+PxSg2
interpellašuvdna#digaštallan+N+Sg+Gen+PxSg2
jiehčame#bealušteapmi+N+Sg+Gen+PxSg2
jiehčamet#bealušteapmi+N+Sg+Gen+PxSg2
jiehčan#bealušteapmi+N+Sg+Gen+PxSg2
jiežade#bealušteapmi+N+Sg+Gen+PxSg2
jiežadet#bealušteapmi+N+Sg+Gen+PxSg2
jiežan#bealušteapmi+N+Sg+Gen+PxSg2
jiežas#bealušteapmi+N+Sg+Gen+PxSg2
jiežaset#bealušteapmi+N+Sg+Gen+PxSg2
jiežaska#bealušteapmi+N+Sg+Gen+PxSg2
jiežat#bealušteapmi+N+Sg+Gen+PxSg2
joavko#digaštallan+N+Sg+Gen+PxSg2
johtolat#meroštallan+N+Sg+Gen+PxSg2
jolggaštus+N+Sg+Gen+PxSg2
julggašteapmi+N+Sg+Gen+PxSg2
julggaštus+N+Sg+Gen+PxSg2
kapitála#beroštupmi+N+Sg+Gen+PxSg2
kultur#muito#beroštupmi+N+Sg+Gen+PxSg2
liige#árvvoštus+N+Sg+Gen+PxSg2
lobálašvuođa#meroštallan+N+Sg+Gen+PxSg2
luodda#meašttir+Sem/Hum+N+Sg+Gen+PxSg2
luonddu#suodjalan#beroštupmi+N+Sg+Gen+PxSg2
lávgo#boršta+N+Sg+Gen+PxSg2
maksima#ráŋggáštus+N+Sg+Gen+PxSg2
meašttir#gilvu+N+Sg+Gen+PxSg2
meašttir+Sem/Hum+N+Sg+Gen+PxSg2
meašttirvuohta+N+Sg+Gen+PxSg2
meašttirvuođa#gilvvohallamat+N+Sg+Gen+PxSg2
meašttirvuođa#gilvvut+N+Sg+Gen+PxSg2
meaštár+Sem/Hum+N+Sg+Gen+PxSg2
meroštallan#njuolggadus+N+Sg+Gen+PxSg2
meroštallan#njuolggadusat+N+Sg+Gen+PxSg2
meroštallan#vuohki+N+Sg+Gen+PxSg2
meroštallan+N+Sg+Gen+PxSg2
mieđušteaddji+N+Sg+Gen+PxSg2
mieđuštus+N+Sg+Gen+PxSg2
morašteaddji+N+Sg+Gen+PxSg2
má#ilmmi#meašttir+Sem/Hum+N+Sg+Gen+PxSg2
máilmmi#julggaštus+N+Sg+Gen+PxSg2
málen#gušta+N+Sg+Gen+PxSg2
mátkkoštan#ealáhus+N+Sg+Gen+PxSg2
mátkkošteaddji+N+Sg+Gen+PxSg2
mátkkoštus#ealáhus#plána+N+Sg+Gen+PxSg2
mátkkoštus#ealáhus+N+Sg+Gen+PxSg2
mátkkoštus#plána+N+Sg+Gen+PxSg2
mátkkoštus+N+Sg+Gen+PxSg2
njuolggo#duođaštallan#prinsihppa+N+Sg+Gen+PxSg2
norgga#meašttir#gilvu+N+Sg+Gen+PxSg2
norgga#meašttir+Sem/Hum+N+Sg+Gen+PxSg2
oahppa#duođaštus+N+Sg+Gen+PxSg2
ohcan#julggaštus+N+Sg+Gen+PxSg2
okto#háleštallan+N+Sg+Gen+PxSg2
olggos#gollo#árvvoštallan+N+Sg+Gen+PxSg2
olgunastin#beroštupmi+N+Sg+Gen+PxSg2
olympia#meašttir+Sem/Hum+N+Sg+Gen+PxSg2
olympiija#meašttir+Sem/Hum+N+Sg+Gen+PxSg2
ovttas#bargo#julggaštus+N+Sg+Gen+PxSg2
panela#digaštallan+N+Sg+Gen+PxSg2
politiija#duođaštus+N+Sg+Gen+PxSg2
politiija#meašttir+Sem/Hum+N+Sg+Gen+PxSg2
prinsihppa#digaštallan+N+Sg+Gen+PxSg2
riekte#árvvošteapmi+N+Sg+Gen+PxSg2
riesa#gušta+N+Sg+Gen+PxSg2
ruhta#beroštupmi+N+Sg+Gen+PxSg2
ruonas#boršta+N+Sg+Gen+PxSg2
ruonas#gušta+N+Sg+Gen+PxSg2
ruovttu#báike#mátkkošteaddji+Sem/Hum+N+Sg+Gen+PxSg2
rádjo#árvvoštallan+N+Sg+Gen+PxSg2
ránes#beštor+Sem/Ani+N+Sg+Gen+PxSg2
ráŋggáštan#beassan#njuolggadus+N+Sg+Gen+PxSg2
ráŋggáštan#beassan+N+Sg+Gen+PxSg2
ráŋggáštan#láhka+N+Sg+Gen+PxSg2
ráŋggáštan#maŋideapmi+N+Sg+Gen+PxSg2
ráŋggáštan#mearrádus+N+Sg+Gen+PxSg2
ráŋggáštan#riekte#teoriija+N+Sg+Gen+PxSg2
ráŋggáštan#ášši+N+Sg+Gen+PxSg2
ráŋggáštus#báiki+Sem/Plc+N+Sg+Gen+PxSg2
ráŋggáštus#gierdu+N+Sg+Gen+PxSg2
ráŋggáštus#lága+N+Sg+Gen+PxSg2
ráŋggáštus#láhka+N+Sg+Gen+PxSg2
ráŋggáštus#mearka+N+Sg+Gen+PxSg2
ráŋggáštus#ovddas#vástádus+N+Sg+Gen+PxSg2
ráŋggáštus#riekti+N+Sg+Gen+PxSg2
ráŋggáštus#čievččastat+N+Sg+Gen+PxSg2
ráŋggáštus#čievččasteapmi+N+Sg+Gen+PxSg2
ráŋggáštus+N+Sg+Gen+PxSg2
ráđđehus#eanan#oamastan#duođaštus+N+Sg+Gen+PxSg2
servodat#berošteaddji+Sem/Hum+N+Sg+Gen+PxSg2
servodat#beroštupmi+N+Sg+Gen+PxSg2
sielu#morašteaddji+Sem/Hum+N+Sg+Gen+PxSg2
sisa#boahto#árvvoštallan+N+Sg+Gen+PxSg2
skuvla#duođaštus+N+Sg+Gen+PxSg2
skuvla#árvvoštallan+N+Sg+Gen+PxSg2
soahte#julggaštus+N+Sg+Gen+PxSg2
suodjalan#berošteaddji+Sem/Hum+N+Sg+Gen+PxSg2
sáme#meašttir#vuoitu+N+Sg+Gen+PxSg2
uštta+N+Sg+Gen+PxSg2
valáštallan#doaibma+N+Sg+Gen+PxSg2
valáštallan#hálla+N+Sg+Gen+PxSg2
valáštallan#hárjehus+N+Sg+Gen+PxSg2
valáštallan#lihttu+Sem/Org+N+Sg+Gen+PxSg2
valáštallan#máhttu+N+Sg+Gen+PxSg2
valáštallan#máhtu#hárjehallan+N+Sg+Gen+PxSg2
valáštallan#searvi+Sem/Org+N+Sg+Gen+PxSg2
valáštallan#suorgi+N+Sg+Gen+PxSg2
valáštallan#viessu+Build+N+Sg+Gen+PxSg2
valáštallan#visti+N+Sg+Gen+PxSg2
valáštallan+N+Sg+Gen+PxSg2
valáštalli+N+Sg+Gen+PxSg2
valášteaddji+Sem/Hum+N+Sg+Gen+PxSg2
vuloštus+N+Sg+Gen+PxSg2
vuokta#boršta#doalan+N+Sg+Gen+PxSg2
vuolle#árvvoštallan+N+Sg+Gen+PxSg2
vuorro#hálešteapmi+N+Sg+Gen+PxSg2
vuoste#digaštalli+N+Sg+Gen+PxSg2
vuovde#meašttir+Sem/Hum+N+Sg+Gen+PxSg2
vuođuštus+N+Sg+Gen+PxSg2
válmmašvuođa#duođaštus+N+Sg+Gen+PxSg2
áige#meroštallan+N+Sg+Gen+PxSg2
álgo#árvvoštallan+N+Sg+Gen+PxSg2
ámta#duođaštus+N+Sg+Gen+PxSg2
árvo#árvvoštallan#málle+N+Sg+Gen+PxSg2
árvvoštallan#gažaldat+N+Sg+Gen+PxSg2
árvvoštallan#lávde#goddi+Sem/Org+N+Sg+Gen+PxSg2
árvvoštallan#nákca+N+Sg+Gen+PxSg2
árvvoštallan#proseassa#láhka+N+Sg+Gen+PxSg2
árvvoštallan#raporta+N+Sg+Gen+PxSg2
árvvoštallan#ruhta+N+Sg+Gen+PxSg2
árvvoštallan#vuohki+N+Sg+Gen+PxSg2
árvvoštallan#ášši+N+Sg+Gen+PxSg2
árvvoštallan+N+Sg+Gen+PxSg2
árvvoštalli+N+Sg+Gen+PxSg2
árvvoštan#riekti+N+Sg+Gen+PxSg2
árvvošteapmi+N+Sg+Gen+PxSg2
árvvoštus+N+Sg+Gen+PxSg2
ávaštus+N+Sg+Gen+PxSg2
áŋggaštus+N+Sg+Gen+PxSg2
šaddo#nálaštuhttin#láhka+N+Sg+Gen+PxSg2
čuolbma#meroštallan+N+Sg+Gen+PxSg2
čuoldin#meašttir#vuodjimat+N+Sg+Gen+PxSg2
čáhppes#seal#beštor+Sem/Ani+N+Sg+Gen+PxSg2
adekváhtalašvuohta+N+Sg+Gen+PxSg2
agi#vulošvuohta+N+Sg+Gen+PxSg2
agi#vulošvuođa#geahpádus+N+Sg+Gen+PxSg2
agálašvuohta+N+Sg+Gen+PxSg2
aiddolašvuohta+N+Sg+Gen+PxSg2
akto#ráđđen#dilálašvuohta+N+Sg+Gen+PxSg2
alla#mielalašvuohta+N+Sg+Gen+PxSg2
allatvuođa#dilálašvuohta+N+Sg+Gen+PxSg2
almmolašvuohta+N+Sg+Gen+PxSg2
almmolašvuođa#láhka+N+Sg+Gen+PxSg2
anolašvuohta+N+Sg+Gen+PxSg2
asehašvuohta+N+Sg+Gen+PxSg2
barggolašvuohta+N+Sg+Gen+PxSg2
barggolašvuođa#skuvlen+N+Sg+Gen+PxSg2
bargo#dearvvašvuohta+N+Sg+Gen+PxSg2
bargo#dearvvašvuođa#doavttir+Sem/Hum+N+Sg+Gen+PxSg2
bargo#dearvvašvuođa#láhka+N+Sg+Gen+PxSg2
bargo#dorvvolašvuohta+N+Sg+Gen+PxSg2
bargo#vejolašvuohta+N+Sg+Gen+PxSg2
beasatlašvuohta+N+Sg+Gen+PxSg2
beassan#vejolašvuohta+N+Sg+Gen+PxSg2
behtolašvuohta+N+Sg+Gen+PxSg2
birgen#vejolašvuohta+N+Sg+Gen+PxSg2
borešvuohta+N+Sg+Gen+PxSg2
buorre#dohkálašvuohta+N+Sg+Gen+PxSg2
bákte#luđolašvuohta+N+Sg+Gen+PxSg2
dearvvašvuođa#departemeanta+Sem/Org+Sem/Plc+N+Sg+Gen+PxSg2
dearvvašvuohta+N+Sg+Gen+PxSg2
dearvvašvuođa#bargi+Sem/Hum+N+Sg+Gen+PxSg2
dearvvašvuođa#bearrái#geahčču+N+Sg+Gen+PxSg2
dearvvašvuođa#bálvalus+N+Sg+Gen+PxSg2
dearvvašvuođa#departemeanta+Sem/Org+Sem/Plc+N+Sg+Gen+PxSg2
dearvvašvuođa#dikšu+N+Sg+Gen+PxSg2
dearvvašvuođa#dilli+N+Sg+Gen+PxSg2
dearvvašvuođa#divššár+Sem/Hum+N+Sg+Gen+PxSg2
dearvvašvuođa#doaibma+N+Sg+Gen+PxSg2
dearvvašvuođa#dutkan+N+Sg+Gen+PxSg2
dearvvašvuođa#dállu+Build+N+Sg+Gen+PxSg2
dearvvašvuođa#dárkkástus+N+Sg+Gen+PxSg2
dearvvašvuođa#fuolahus+N+Sg+Gen+PxSg2
dearvvašvuođa#fága+N+Sg+Gen+PxSg2
dearvvašvuođa#guovddáš+Sem/Org+Sem/Plc+N+Sg+Gen+PxSg2
dearvvašvuođa#institušuvdna+Sem/Org+N+Sg+Gen+PxSg2
dearvvašvuođa#iskkadeapmi+N+Sg+Gen+PxSg2
dearvvašvuođa#láhka+N+Sg+Gen+PxSg2
dearvvašvuođa#ministtar+Sem/Hum+N+Sg+Gen+PxSg2
dearvvašvuođa#oahppa+N+Sg+Gen+PxSg2
dearvvašvuođa#organisašuvdna+Sem/Org+N+Sg+Gen+PxSg2
dearvvašvuođa#prošeakta+N+Sg+Gen+PxSg2
dearvvašvuođa#registtar#láhka+N+Sg+Gen+PxSg2
dearvvašvuođa#stašuvdna+Build+N+Sg+Gen+PxSg2
dearvvašvuođa#suorgi+N+Sg+Gen+PxSg2
dearvvašvuođa#veahkki+Sem/Hum+N+Sg+Gen+PxSg2
dehálašvuođa#ortnet+N+Sg+Gen+PxSg2
diehto#rihkolašvuohta+N+Sg+Gen+PxSg2
dienas#vejolašvuohta+N+Sg+Gen+PxSg2
dieđalašvuohta+N+Sg+Gen+PxSg2
dilálašvuohta+N+Sg+Gen+PxSg2
diđolašvuohta+N+Sg+Gen+PxSg2
doaba#máhtolašvuohta+N+Sg+Gen+PxSg2
doaibma#dilálašvuohta+N+Sg+Gen+PxSg2
doaibma#gelbbolašvuohta+N+Sg+Gen+PxSg2
doaibman#vejolašvuohta+N+Sg+Gen+PxSg2
dohkálašvuohta+N+Sg+Gen+PxSg2
dohkálašvuođa#eaktu+N+Sg+Gen+PxSg2
dološvuohta+N+Sg+Gen+PxSg2
dorvvolašvuohta+N+Sg+Gen+PxSg2
duhtavašvuohta+N+Sg+Gen+PxSg2
duohtan#dahkan#vejolašvuohta+N+Sg+Gen+PxSg2
duođalašvuohta+N+Sg+Gen+PxSg2
dutkan#gelbbolašvuohta+N+Sg+Gen+PxSg2
dálášvuohta+N+Sg+Gen+PxSg2
dássádat#dilálašvuohta+N+Sg+Gen+PxSg2
dássásašvuohta+N+Sg+Gen+PxSg2
eaiggáduššan#dilálašvuohta+N+Sg+Gen+PxSg2
eaktodáhtolašvuohta+N+Sg+Gen+PxSg2
eallin#dilálašvuohta+N+Sg+Gen+PxSg2
eana#dilálašvuohta+N+Sg+Gen+PxSg2
eará#liiggášvuohta+N+Sg+Gen+PxSg2
erenoamášvuohta+N+Sg+Gen+PxSg2
fidno#dearvvašvuođa#bálvalus+N+Sg+Gen+PxSg2
fitnodat#dearvvašvuođa#fuolahus+N+Sg+Gen+PxSg2
fuolalašvuohta+N+Sg+Gen+PxSg2
fága#gelbbolašvuohta+N+Sg+Gen+PxSg2
fáktá#girjjálašvuohta+N+Sg+Gen+PxSg2
geavahan#dilálašvuohta+N+Sg+Gen+PxSg2
geavahan#vejolašvuohta+N+Sg+Gen+PxSg2
gelbbolašvuohta+N+Sg+Gen+PxSg2
gelbbolašvuođa#guovddáš+Sem/Org+N+Sg+Gen+PxSg2
gelddolašvuohta+N+Sg+Gen+PxSg2
genehtalašvuohta+N+Sg+Gen+PxSg2
genetihkalašvuohta+N+Sg+Gen+PxSg2
gieldda#dearvvašvuođa#bálvalus#láhka+N+Sg+Gen+PxSg2
giella#dilálašvuohta+N+Sg+Gen+PxSg2
giella#gelbbolašvuohta+N+Sg+Gen+PxSg2
gierdavašvuohta+N+Sg+Gen+PxSg2
gierdevašvuohta+N+Sg+Gen+PxSg2
girjjálašvuohta+N+Sg+Gen+PxSg2
girjjálašvuođa#bása+N+Sg+Gen+PxSg2
gišvaras#máhtu+Sem/Ani+N+Sg+Gen+PxSg2
golbma#oktalašvuohta+N+Sg+Gen+PxSg2
golmma#oktalašvuohta+N+Sg+Gen+PxSg2
golmma#oktasašvuohta+N+Sg+Gen+PxSg2
govttolašvuohta+N+Sg+Gen+PxSg2
gudne#vuollegašvuohta+N+Sg+Gen+PxSg2
gulahallan#dilálašvuohta+N+Sg+Gen+PxSg2
gullevašvuohta+N+Sg+Gen+PxSg2
gulolašvuohta+N+Sg+Gen+PxSg2
guohton#dilálašvuohta+N+Sg+Gen+PxSg2
guohtun#dilálašvuohta+N+Sg+Gen+PxSg2
guovtte#gielalašvuohta+N+Sg+Gen+PxSg2
guovtte#gielalašvuođa#doarjja+N+Sg+Gen+PxSg2
guovtte#gielalašvuođa#ruhta+N+Sg+Gen+PxSg2
guođohan#dilálašvuohta+N+Sg+Gen+PxSg2
gáldo#girjjálašvuohta+N+Sg+Gen+PxSg2
gásttašan#dilálašvuohta+N+Sg+Gen+PxSg2
gáđašvuohta+N+Sg+Gen+PxSg2
heivehallan#vejolašvuohta+N+Sg+Gen+PxSg2
heivehan#vejolašvuohta+N+Sg+Gen+PxSg2
háldo#vejolašvuohta+N+Sg+Gen+PxSg2
ieš#lágalašvuohta+N+Sg+Gen+PxSg2
ipmil#balolašvuohta+N+Sg+Gen+PxSg2
jietna#dusten#iešvuohta+N+Sg+Gen+PxSg2
joavko#diđolašvuohta+N+Sg+Gen+PxSg2
johtolat#dilálašvuođat+N+Sg+Gen+PxSg2
johtolat#dorvvolašvuohta+N+Sg+Gen+PxSg2
johtolat#vejolašvuohta+N+Sg+Gen+PxSg2
jotkkolašvuođa#gáibádus+N+Sg+Gen+PxSg2
jugešvuohta+N+Sg+Gen+PxSg2
jámolašvuohta+N+Sg+Gen+PxSg2
kristtalašvuohta+N+Sg+Gen+PxSg2
kultur#gelbbolašvuohta+N+Sg+Gen+PxSg2
lagašvuohta+N+Sg+Gen+PxSg2
lasse#gelbbolašvuohta+N+Sg+Gen+PxSg2
liekkas#rasttidan#iešvuohta+N+Sg+Gen+PxSg2
lihkadan#iešvuohta+N+Sg+Gen+PxSg2
lihkadan#vejolašvuohta+N+Sg+Gen+PxSg2
lobálašvuohta+N+Sg+Gen+PxSg2
lobálašvuođa#meroštallan+N+Sg+Gen+PxSg2
lobálašvuođa#váikkuhus+N+Sg+Gen+PxSg2
lohkan#gelbbolašvuohta+N+Sg+Gen+PxSg2
luohttevašvuohta+N+Sg+Gen+PxSg2
luohttevašvuođa#juohku+N+Sg+Gen+PxSg2
luđolašvuohta+N+Sg+Gen+PxSg2
lágalašvuohta+N+Sg+Gen+PxSg2
lágalašvuođa#eaktu+N+Sg+Gen+PxSg2
lágášvuohta+N+Sg+Gen+PxSg2
maŋášvuohta+N+Sg+Gen+PxSg2
mearálašvuohta+N+Sg+Gen+PxSg2
miella#dearvvašvuohta+N+Sg+Gen+PxSg2
miella#dearvvašvuođa#dikšun#lága+N+Sg+Gen+PxSg2
miella#dearvvašvuođa#dikšun#láhka+N+Sg+Gen+PxSg2
moalla#báhčin#vejolašvuohta+N+Sg+Gen+PxSg2
moalla#vejolašvuohta+N+Sg+Gen+PxSg2
muitalan#girjjálašvuohta+N+Sg+Gen+PxSg2
muittašan#girjjálašvuohta+N+Sg+Gen+PxSg2
máhtolašvuohta+N+Sg+Gen+PxSg2
máhtolašvuođa#geahččaleapmi+N+Sg+Gen+PxSg2
máhtolašvuođa#oaidnu+N+Sg+Gen+PxSg2
mávssolašvuođa#gáibádus+N+Sg+Gen+PxSg2
máŧolašvuohta+N+Sg+Gen+PxSg2
njal#agálašvuohta+N+Sg+Gen+PxSg2
nuoraid#girjjálašvuohta+N+Sg+Gen+PxSg2
oaivválašvuohta+N+Sg+Gen+PxSg2
oasse#máhtolašvuohta+N+Sg+Gen+PxSg2
oktasašvuohta+N+Sg+Gen+PxSg2
oktii#gullevašvuohta+N+Sg+Gen+PxSg2
oktilašvuohta+N+Sg+Gen+PxSg2
okto#ráđđen#dilálašvuohta+N+Sg+Gen+PxSg2
ollislašvuohta+N+Sg+Gen+PxSg2
olmmošvuohta+N+Sg+Gen+PxSg2
oppalašvuohta+N+Sg+Gen+PxSg2
ovddidan#vejolašvuohta+N+Sg+Gen+PxSg2
ovdánan#vejolašvuohta+N+Sg+Gen+PxSg2
ovtta#dássásašvuohta+N+Sg+Gen+PxSg2
ovtta#dássásašvuođa#perspektiiva+N+Sg+Gen+PxSg2
ovtta#hápmásašvuođa#gáibádus+N+Sg+Gen+PxSg2
ovtta#lágášvuohta+N+Sg+Gen+PxSg2
ovtta#láhkásašvuohta+N+Sg+Gen+PxSg2
ovtta#mielalašvuohta+N+Sg+Gen+PxSg2
ovtta#vástálašvuohta+N+Sg+Gen+PxSg2
ovtta#árvosašvuohta+N+Sg+Gen+PxSg2
ovttajienalašvuohta+N+Sg+Gen+PxSg2
ovttalašvuohta+N+Sg+Gen+PxSg2
ovttas#bargo#vejolašvuohta+N+Sg+Gen+PxSg2
plánen#vejolašvuohta+N+Sg+Gen+PxSg2
resursa#dilálašvuohta+N+Sg+Gen+PxSg2
resursa#dábuhan#vejolašvuohta+N+Sg+Gen+PxSg2
reála#gelbbolašvuohta+N+Sg+Gen+PxSg2
riekta#gielalašvuohta+N+Sg+Gen+PxSg2
riekte#dilálašvuohta+N+Sg+Gen+PxSg2
rihkolašvuohta+N+Sg+Gen+PxSg2
riikka#vulošvuohta+N+Sg+Gen+PxSg2
risttalašvuohta+N+Sg+Gen+PxSg2
ruhtadan#vejolašvuohta+N+Sg+Gen+PxSg2
ruhtten#vejolašvuohta+N+Sg+Gen+PxSg2
rumašvuogáiduvvan+N+Sg+Gen+PxSg2
ráhkadus#iešvuohta+N+Sg+Gen+PxSg2
sadjásašvuohta+N+Sg+Gen+PxSg2
seammá#sullasašvuohta+N+Sg+Gen+PxSg2
servodat#dilálašvuohta+N+Sg+Gen+PxSg2
sierra#iešvuohta+N+Sg+Gen+PxSg2
sirddolašvuohta+N+Sg+Gen+PxSg2
sirdolašvuohta+N+Sg+Gen+PxSg2
sivalašvuohta+N+Sg+Gen+PxSg2
soabalašvuohta+N+Sg+Gen+PxSg2
sogalašvuohta+N+Sg+Gen+PxSg2
sorjavašvuođa#navddus+N+Sg+Gen+PxSg2
spesialista#dearvvašvuođa#bálvalus#láhka+N+Sg+Gen+PxSg2
spesialista#dearvvašvuođa#bálvalus+N+Sg+Gen+PxSg2
sullasašvuohta+N+Sg+Gen+PxSg2
suodje#dilálašvuohta+N+Sg+Gen+PxSg2
sáme#gelbbolašvuohta+N+Sg+Gen+PxSg2
sáme#giel#gelbbolašvuohta+N+Sg+Gen+PxSg2
sápmelašvuohta+N+Sg+Gen+PxSg2
tendeansa#girjjálašvuohta+N+Sg+Gen+PxSg2
ustitlašvuohta+N+Sg+Gen+PxSg2
veahkaválddálašvuohta+N+Sg+Gen+PxSg2
vejolašvuohta+N+Sg+Gen+PxSg2
virolašvuohta+N+Sg+Gen+PxSg2
vuogálašvuohta+N+Sg+Gen+PxSg2
vuoigatvuođa#dilálašvuohta+N+Sg+Gen+PxSg2
vuoiŋŋalašvuohta+N+Sg+Gen+PxSg2
vuollegašvuohta+N+Sg+Gen+PxSg2
vuoste#vurolašvuohta+N+Sg+Gen+PxSg2
váidalan#vejolašvuohta+N+Sg+Gen+PxSg2
váikkuhan#vejolašvuohta+N+Sg+Gen+PxSg2
váilevašvuohta+N+Sg+Gen+PxSg2
válddálašvuohta+N+Sg+Gen+PxSg2
válddálašvuođahuhttin+N+Sg+Gen+PxSg2
váldo#iešvuohta+N+Sg+Gen+PxSg2
válljen#vejolašvuohta+N+Sg+Gen+PxSg2
válmmašvuohta+N+Sg+Gen+PxSg2
válmmašvuođa#duođaštus+N+Sg+Gen+PxSg2
várvešvuohta+N+Sg+Gen+PxSg2
áigodat#sirddolašvuohta+N+Sg+Gen+PxSg2
ájánas#girjjálašvuohta+N+Sg+Gen+PxSg2
álbmot#dilálašvuohta+N+Sg+Gen+PxSg2
álbmotlašvuohta+N+Sg+Gen+PxSg2
ássan#dilálašvuohta+N+Sg+Gen+PxSg2
ášše#čuoččaldahttin#vejolašvuohta+N+Sg+Gen+PxSg2
šattolašvuohta+N+Sg+Gen+PxSg2
čearddalašvuohta+N+Sg+Gen+PxSg2
šearddalašvuohta+N+Sg+Gen+PxSg2
šiehtadallan#dilálašvuohta+N+Sg+Gen+PxSg2
šigolašvuohta+N+Sg+Gen+PxSg2
čoahkkin#vejolašvuohta+N+Sg+Gen+PxSg2
čujolašvuohta+N+Sg+Gen+PxSg2
čáhce#fápmo#vejolašvuohta+N+Sg+Gen+PxSg2
čáppa#girjjálašvuohta+N+Sg+Gen+PxSg2
el-botkkon+N+Sg+Gen+PxSg2
itko#beal+N+Sg+Gen+PxSg2
mátke#geaš+N+Sg+Gen+PxSg2
botká+N+Sg+Gen+PxSg2
luotkko+N+Sg+Gen+PxSg2
areála#hutkan+N+Sg+Gen+PxSg2
baján#gotka+Sem/Ani+N+Sg+Gen+PxSg2
bargo#mátki+N+Sg+Gen+PxSg2
beaive#mátki+N+Sg+Gen+PxSg2
bealle#boatka+N+Sg+Gen+PxSg2
beallje#loatku+N+Sg+Gen+PxSg2
bealátkeahtesvuohta+N+Sg+Gen+PxSg2
beassáš#mátki+N+Sg+Gen+PxSg2
bille#boatkkahas+Sem/Ani+N+Sg+Gen+PxSg2
birra#mátki+N+Sg+Gen+PxSg2
bivdo#mátke#goddi+Sem/Org+N+Sg+Gen+PxSg2
bivdo#mátki+N+Sg+Gen+PxSg2
boatka#divri+Sem/Ani+N+Sg+Gen+PxSg2
boatka#fierbmi+N+Sg+Gen+PxSg2
boatka#sáhcu+N+Sg+Gen+PxSg2
boatka#sárggis+N+Sg+Gen+PxSg2
boatka+N+Sg+Gen+PxSg2
boatkka#dulkon+N+Sg+Gen+PxSg2
boatkkahas+Sem/Ani+N+Sg+Gen+PxSg2
boatkun+N+Sg+Gen+PxSg2
boazo#dutkan+N+Sg+Gen+PxSg2
boazo#dutki+Sem/Hum+N+Sg+Gen+PxSg2
borjjas#mátki+N+Sg+Gen+PxSg2
botke#boazu+Sem/Ani+N+Sg+Gen+PxSg2
botkkisteapmi+N+Sg+Gen+PxSg2
botkkon+N+Sg+Gen+PxSg2
botkkus+N+Sg+Gen+PxSg2
botká#náhkki+N+Sg+Gen+PxSg2
butki+N+Sg+Gen+PxSg2
butká+N+Sg+Gen+PxSg2
davvi#mátkkošteaddji+Sem/Hum+N+Sg+Gen+PxSg2
deaddo#botkkon+N+Sg+Gen+PxSg2
dearvvašvuođa#dutkan+N+Sg+Gen+PxSg2
digge#mátki+N+Sg+Gen+PxSg2
doaibma#joatkin+N+Sg+Gen+PxSg2
duotka+N+Sg+Gen+PxSg2
dutkamuš+N+Sg+Gen+PxSg2
dutkan#bargu+N+Sg+Gen+PxSg2
dutkan#boađus+N+Sg+Gen+PxSg2
dutkan#departemeanta+Sem/Org+N+Sg+Gen+PxSg2
dutkan#doaibma+N+Sg+Gen+PxSg2
dutkan#gelbbolašvuohta+N+Sg+Gen+PxSg2
dutkan#guovddáš+Sem/Org+Sem/Plc+N+Sg+Gen+PxSg2
dutkan#kommišuvdna+Sem/Org+N+Sg+Gen+PxSg2
dutkan#lohpi+Sem/Time+N+Sg+Gen+PxSg2
dutkan#luopmu+Sem/Time+N+Sg+Gen+PxSg2
dutkan#lávde#goddi+Sem/Org+N+Sg+Gen+PxSg2
dutkan#materiála+N+Sg+Gen+PxSg2
dutkan#mátki+N+Sg+Gen+PxSg2
dutkan#plána+N+Sg+Gen+PxSg2
dutkan#politihkka+N+Sg+Gen+PxSg2
dutkan#profiila+N+Sg+Gen+PxSg2
dutkan#prográmma+N+Sg+Gen+PxSg2
dutkan#prošeakta+N+Sg+Gen+PxSg2
dutkan#riekti+N+Sg+Gen+PxSg2
dutkan#ruhta+N+Sg+Gen+PxSg2
dutkan#ráđđi+Sem/Org+N+Sg+Gen+PxSg2
dutkan#suorgi+N+Sg+Gen+PxSg2
dutkan#ásahus+Sem/Org+Sem/Plc+N+Sg+Gen+PxSg2
dutkan#čuolbma+N+Sg+Gen+PxSg2
dutkan+N+Sg+Gen+PxSg2
dutki+Sem/Hum+N+Sg+Gen+PxSg2
dutkiid#rekruhtaGen+Sem/Hum+N+Sg+Gen+PxSg2
dutkkadan#duopmár+Sem/Hum+N+Sg+Gen+PxSg2
dutkkalmasat+N+Sg+Gen+PxSg2
dutkkon+N+Sg+Gen+PxSg2
dutkkus+N+Sg+Gen+PxSg2
dutkán+N+Sg+Gen+PxSg2
dálve#mátki+N+Sg+Gen+PxSg2
eana#mátki+N+Sg+Gen+PxSg2
eanan#mátki+N+Sg+Gen+PxSg2
fáles#bivdo#historjá#dutki+Sem/Hum+N+Sg+Gen+PxSg2
geatki+Sem/Ani+N+Sg+Gen+PxSg2
giella#dutkan+N+Sg+Gen+PxSg2
giella#dutki+Sem/Hum+N+Sg+Gen+PxSg2
gierdo#mátki+N+Sg+Gen+PxSg2
gietkka+N+Sg+Gen+PxSg2
gietkkus+N+Sg+Gen+PxSg2
gietkkuš+N+Sg+Gen+PxSg2
girdi#gotka+Sem/Ani+N+Sg+Gen+PxSg2
goazan#mátki+N+Sg+Gen+PxSg2
gotka+Sem/Ani+N+Sg+Gen+PxSg2
gotkka#beassi+N+Sg+Gen+PxSg2
guhke#mátki+N+Sg+Gen+PxSg2
guhke#mátkkálaš+Sem/Hum+N+Sg+Gen+PxSg2
guhkes#mátkke#geavahus+N+Sg+Gen+PxSg2
guotkku+Sem/Plc+N+Sg+Gen+PxSg2
guotku+Sem/Plc+N+Sg+Gen+PxSg2
gádde#vitku+N+Sg+Gen+PxSg2
gáldo#dutkan+N+Sg+Gen+PxSg2
gátku+N+Sg+Gen+PxSg2
gávccádas#boatka+N+Sg+Gen+PxSg2
gávdnan#mátki+N+Sg+Gen+PxSg2
headja#mátki+N+Sg+Gen+PxSg2
historjá#dutki+Sem/Hum+N+Sg+Gen+PxSg2
hutkan#návccat+N+Sg+Gen+PxSg2
hutkan+N+Sg+Gen+PxSg2
hutki+N+Sg+Gen+PxSg2
hutkkus+N+Sg+Gen+PxSg2
hutkáivuohta+N+Sg+Gen+PxSg2
idja#mátkkošteapmi+N+Sg+Gen+PxSg2
itkkus+Sem/Plc+N+Sg+Gen+PxSg2
itko#bealli+N+Sg+Gen+PxSg2
itko#šaddu+N+Sg+Gen+PxSg2
itku+N+Sg+Gen+PxSg2
jeatká+Sem/Hum+N+Sg+Gen+PxSg2
joatki+Sem/Hum+N+Sg+Gen+PxSg2
joatkka#fuolahas+N+Sg+Gen+PxSg2
joatkka#jođas+N+Sg+Gen+PxSg2
joatkka#kursa+N+Sg+Gen+PxSg2
joatkka#oahpahus#láhka+N+Sg+Gen+PxSg2
joatkka#oahpahus+N+Sg+Gen+PxSg2
joatkka#oahppan+N+Sg+Gen+PxSg2
joatkka#oahppo#fálaldat+N+Sg+Gen+PxSg2
joatkka#oahppu+N+Sg+Gen+PxSg2
joatkka#skuvla#lága+N+Sg+Gen+PxSg2
joatkka#skuvla#láhka+N+Sg+Gen+PxSg2
joatkka#skuvla+Sem/Org+N+Sg+Gen+PxSg2
joatkka#skuvlen+N+Sg+Gen+PxSg2
joatkka#vuolahas+N+Sg+Gen+PxSg2
joatkka+N+Sg+Gen+PxSg2
joatko#bábir+N+Sg+Gen+PxSg2
joatko#jietnadat+N+Sg+Gen+PxSg2
joavko#mátki+N+Sg+Gen+PxSg2
jotkkolašvuođa#gáibádus+N+Sg+Gen+PxSg2
kátkkesmus+N+Sg+Gen+PxSg2
loahppa#dutkkus+N+Sg+Gen+PxSg2
luodda#rátkkohat+N+Sg+Gen+PxSg2
luossa#dutki+Sem/Hum+N+Sg+Gen+PxSg2
luotkku+Wthr+N+Sg+Gen+PxSg2
luotkkus+N+Sg+Gen+PxSg2
láhtten#olggos#butkin+N+Sg+Gen+PxSg2
meatki+Sem/Hum+N+Sg+Gen+PxSg2
mohtor#suodje#botkkon+N+Sg+Gen+PxSg2
muotki+Sem/Plc+N+Sg+Gen+PxSg2
muotkkádat+Sem/Plc+N+Sg+Gen+PxSg2
muotkun#gárbbis+N+Sg+Gen+PxSg2
muotkun#lihkadus+N+Sg+Gen+PxSg2
muotkun+N+Sg+Gen+PxSg2
sis#muotkun+N+Sg+Gen+PxSg2
joatkka#soahti+N+Sg+Gen+PxSg2
mátke#boalddáhat+N+Sg+Gen+PxSg2
mátke#buhtadus+N+Sg+Gen+PxSg2
mátke#dihtor+N+Sg+Gen+PxSg2
mátke#dihtor+N+Sg+Gen+PxSg2
mátke#doaimmahat+Sem/Org+Sem/Plc+N+Sg+Gen+PxSg2
mátke#doarjja+N+Sg+Gen+PxSg2
mátke#ealáhus+N+Sg+Gen+PxSg2
mátke#geahči+N+Sg+Gen+PxSg2
mátke#giisá+N+Sg+Gen+PxSg2
mátke#gollu+N+Sg+Gen+PxSg2
mátke#golut+N+Sg+Gen+PxSg2
mátke#guoibmi+Sem/Hum+N+Sg+Gen+PxSg2
mátke#gávpi+Sem/Org+Sem/Plc+N+Sg+Gen+PxSg2
mátke#lihppu+N+Sg+Gen+PxSg2
mátke#mearri+N+Sg+Gen+PxSg2
mátke#mohkki+N+Sg+Gen+PxSg2
mátke#muitu+N+Sg+Gen+PxSg2
mátke#olmmái+Sem/Hum+N+Sg+Gen+PxSg2
mátke#regulatiiva+N+Sg+Gen+PxSg2
mátke#rehket+N+Sg+Gen+PxSg2
mátke#telefovdna+N+Sg+Gen+PxSg2
mátke#šeahkka+N+Sg+Gen+PxSg2
mátke#šuhkoláda+N+Sg+Gen+PxSg2
mátke#šuhkoláda+N+Sg+Gen+PxSg2
mátke#šuhkoláda+v3+N+Sg+Gen+PxSg2
mátke#šuhkoláda+v4+N+Sg+Gen+PxSg2
mátki+N+Sg+Gen+PxSg2
mátkkoštan#ealáhus+N+Sg+Gen+PxSg2
mátkkošteaddji+N+Sg+Gen+PxSg2
mátkkoštus#ealáhus#plána+N+Sg+Gen+PxSg2
mátkkoštus#ealáhus+N+Sg+Gen+PxSg2
mátkkoštus#plána+N+Sg+Gen+PxSg2
mátkkoštus+N+Sg+Gen+PxSg2
mátkkuš+Sem/Hum+N+Sg+Gen+PxSg2
mátkkálaš+Sem/Hum+N+Sg+Gen+PxSg2
njealjádas#boatka+N+Sg+Gen+PxSg2
notkkaldat+N+Sg+Gen+PxSg2
nuoraid#mátke#ruoktuG+N+Sg+Gen+PxSg2
oahppo#mátki+N+Sg+Gen+PxSg2
olles#boatka+N+Sg+Gen+PxSg2
ovdan#mátki+N+Sg+Gen+PxSg2
reatka#hávdda+N+Sg+Gen+PxSg2
reatka#čáhci+N+Sg+Gen+PxSg2
reatká#jeagil+N+Sg+Gen+PxSg2
reatká+N+Sg+Gen+PxSg2
riekkes#mátki+N+Sg+Gen+PxSg2
riekte#historjá#dutki+Sem/Hum+N+Sg+Gen+PxSg2
rihkutkeahtesvuohta+N+Sg+Gen+PxSg2
ruotkkuš+N+Sg+Gen+PxSg2
ruotko#čoarvi+Sem/Ani+N+Sg+Gen+PxSg2
ruotku+N+Sg+Gen+PxSg2
ruovttu#báike#mátkkošteaddji+Sem/Hum+N+Sg+Gen+PxSg2
ruovttu#mátki+N+Sg+Gen+PxSg2
rádja#dutkan#beavde#girji+N+Sg+Gen+PxSg2
rátkin+N+Sg+Gen+PxSg2
rátkka#gárdi+N+Sg+Gen+PxSg2
rátkka#oahci+N+Sg+Gen+PxSg2
rátkka#čiekčamat+N+Sg+Gen+PxSg2
rátkka#čiekčan+N+Sg+Gen+PxSg2
rátkka+N+Sg+Gen+PxSg2
rátkka+N+Sg+Gen+PxSg2
senior#dutki+N+Sg+Gen+PxSg2
servodat#dutki+Sem/Hum+N+Sg+Gen+PxSg2
skuvla#mátki+N+Sg+Gen+PxSg2
soadje#gotka+Sem/Ani+N+Sg+Gen+PxSg2
sotken#oalli+N+Sg+Gen+PxSg2
sotkkon+N+Sg+Gen+PxSg2
sátku+N+Sg+Gen+PxSg2
utkka+N+Sg+Gen+PxSg2
vietka+N+Sg+Gen+PxSg2
vitku+N+Sg+Gen+PxSg2
vuotkket#mánnu+N+Sg+Gen+PxSg2
vuotkkit#mánnu+N+Sg+Gen+PxSg2
vuođđo#dutkkus+N+Sg+Gen+PxSg2
várre#boatka+N+Sg+Gen+PxSg2
vázzin#mátki+N+Sg+Gen+PxSg2
áite#gietkka+N+Sg+Gen+PxSg2
ása#joatkka+N+Sg+Gen+PxSg2
šiehtadallan#boatkaneapmi+N+Sg+Gen+PxSg2
čielge#ađa#joatkka+N+Sg+Gen+PxSg2
čoarve#rátkkohat+N+Sg+Gen+PxSg2
čuoigan#mátki+N+Sg+Gen+PxSg2
čáhce#mátki+N+Sg+Gen+PxSg2
čájálmas#mátki+N+Sg+Gen+PxSg2
algoritma+N+Sg+Gen+PxSg2
aritmetihkka+N+Sg+Gen+PxSg2
atmosfeara+N+Sg+Gen+PxSg2
bitmap-govva+N+Sg+Gen+PxSg2
diskoritma+N+Sg+Gen+PxSg2
duohtatmeahttunvuohta+N+Sg+Gen+PxSg2
fitmatvuohta+N+Sg+Gen+PxSg2
fátmi+N+Sg+Gen+PxSg2
ritma+N+Sg+Gen+PxSg2
rytma#skovvi+N+Sg+Gen+PxSg2
rytma+N+Sg+Gen+PxSg2
rytmihkka+N+Sg+Gen+PxSg2
satmi+N+Sg+Gen+PxSg2
soahpatmeahttunvuohta+N+Sg+Gen+PxSg2
ástmá+N+Sg+Gen+PxSg2
átmosfeara+N+Sg+Gen+PxSg2
čáhce#sátmi+N+Sg+Gen+PxSg2
el#rávdnji+N+Sg+Gen+PxSg2
el#uvdna+N+Sg+Gen+PxSg2
el#vovdna+N+Sg+Gen+PxSg2
el-rávdnje#dálkkodeapmi+N+Sg+Gen+PxSg2
el-rávdnji+N+Sg+Gen+PxSg2
+N+Sg+Gen+PxSg2
beavde#guor+N+Sg+Gen+PxSg2
davá+N+Sg+Gen+PxSg2
duogá+N+Sg+Gen+PxSg2
fávlla+N+Sg+Gen+PxSg2
gátta+N+Sg+Gen+PxSg2
lulá+N+Sg+Gen+PxSg2
maŋá+N+Sg+Gen+PxSg2
mieđá+N+Sg+Gen+PxSg2
oarjja+N+Sg+Gen+PxSg2
ovdda+N+Sg+Gen+PxSg2
siskka+N+Sg+Gen+PxSg2
váimmo#guovdo+N+Sg+Gen+PxSg2
spiovdna+N+Sg+Gen+PxSg2
nubbi#ovda#olmmoš+N+Sg+Gen+PxSg2
nuppiid#ovda#olbmuid+N+Sg+Gen+PxSg2
nuppi#ovda#olbmo+N+Sg+Gen+PxSg2
nubbe#ovda#olmmoš+N+Sg+Gen+PxSg2
nuppe#ovda#olbmo+N+Sg+Gen+PxSg2
ovdda#beal+N+Sg+Gen+PxSg2
ovda#geaš+N+Sg+Gen+PxSg2
ovda+N+Sg+Gen+PxSg2
dievddu#beal+N+Sg+Gen+PxSg2
ovda#beal+N+Sg+Gen+PxSg2
ovda#geaš+N+Sg+Gen+PxSg2
ovdal#gaska#beai+N+Sg+Gen+PxSg2
ovdda#beal+N+Sg+Gen+PxSg2
ovddet#beai+N+Sg+Gen+PxSg2
ovddaldus+N+Sg+Gen+PxSg2
čavde+N+Sg+Gen+PxSg2
adaptašuvdna+N+Sg+Gen+PxSg2
addišuvdna+N+Sg+Gen+PxSg2
adhešuvdna#prinsihppa+N+Sg+Gen+PxSg2
administrašuvdna+Sem/Org+Sem/Plc+N+Sg+Gen+PxSg2
adopšuvdna+N+Sg+Gen+PxSg2
adposišuvdna+N+Sg+Gen+PxSg2
aduser#ruovdi+N+Sg+Gen+PxSg2
affiliašuvdna+N+Sg+Gen+PxSg2
agglutinašuvdna+N+Sg+Gen+PxSg2
aggrešuvdna+N+Sg+Gen+PxSg2
akklamašuvdna+N+Sg+Gen+PxSg2
akkommodašuvdna+N+Sg+Gen+PxSg2
akkulturašuvdna+N+Sg+Gen+PxSg2
akto#beavdi+N+Sg+Gen+PxSg2
akšuvdna#doallu+N+Sg+Gen+PxSg2
akšuvdna+N+Sg+Gen+PxSg2
albme#ravda+N+Sg+Gen+PxSg2
alfa#veršuvdna+N+Sg+Gen+PxSg2
allimilašuvdna+N+Sg+Gen+PxSg2
alliterašuvdna+N+Sg+Gen+PxSg2
allitterašuvdna+N+Sg+Gen+PxSg2
almennet#vuovdi+Sem/Plc+N+Sg+Gen+PxSg2
almmi#goavdi+N+Sg+Gen+PxSg2
almmi#ravda+N+Sg+Gen+PxSg2
almmos#organisašuvdna+Sem/Org+N+Sg+Gen+PxSg2
almmus#telefovdna+N+Sg+Gen+PxSg2
alolasta#vuovdi+N+Sg+Gen+PxSg2
ambišuvdna+N+Sg+Gen+PxSg2
anaforalaš#apposišuvdna+N+Sg+Gen+PxSg2
animašuvdna+N+Sg+Gen+PxSg2
appellašuvdna+N+Sg+Gen+PxSg2
applikašuvdna+N+Sg+Gen+PxSg2
apposišuvdna+N+Sg+Gen+PxSg2
arkiiva#hoavda+Sem/Hum+N+Sg+Gen+PxSg2
arkiiva#čoavdda+N+Sg+Gen+PxSg2
aroma#ávnnas+N+Sg+Gen+PxSg2
artikulašuvdna+N+Sg+Gen+PxSg2
arve#vuovdi+Sem/Plc+N+Sg+Gen+PxSg2
asfálta#emulšuvdna+N+Sg+Gen+PxSg2
asfálta#ravda+N+Sg+Gen+PxSg2
aspirašuvdna+N+Sg+Gen+PxSg2
assi#goavdi+N+Sg+Gen+PxSg2
assimilašuvdna+N+Sg+Gen+PxSg2
assosiašuvdna+N+Sg+Gen+PxSg2
asto#áigge#bivdi+Sem/Hum+N+Sg+Gen+PxSg2
asto#áiggi#bivdi+Sem/Hum+N+Sg+Gen+PxSg2
asynkrovdna#mohtor+N+Sg+Gen+PxSg2
automašuvdna+N+Sg+Gen+PxSg2
autorisašuvdna+N+Sg+Gen+PxSg2
badje#báza#ávnnas+N+Sg+Gen+PxSg2
badje#ravda+N+Sg+Gen+PxSg2
badje#vuovda+N+Sg+Gen+PxSg2
bagadan#ávnnas+N+Sg+Gen+PxSg2
bahta#doavdnji+N+Sg+Gen+PxSg2
bahta#luovdi+N+Sg+Gen+PxSg2
bajá#ravda+N+Sg+Gen+PxSg2
bajá#rávda+N+Sg+Gen+PxSg2
bajás#duvdin#fápmu+N+Sg+Gen+PxSg2
bajás#duvdin+N+Sg+Gen+PxSg2
bajáš#gávnnus+N+Sg+Gen+PxSg2
bargiid#hoavda+Sem/Hum+N+Sg+Gen+PxSg2
bargiid#organisašuvdna+Sem/Org+N+Sg+Gen+PxSg2
bargo#beavdi+N+Sg+Gen+PxSg2
bargo#biras#lávde#goddi+Sem/Org+N+Sg+Gen+PxSg2
bargo#hoavda+Sem/Hum+N+Sg+Gen+PxSg2
bargo#lávde#goddi+Sem/Org+N+Sg+Gen+PxSg2
bargo#organisašuvdna+Sem/Org+N+Sg+Gen+PxSg2
bargo#penšuvdna+N+Sg+Gen+PxSg2
bargo#veahka#hoavda+Sem/Hum+N+Sg+Gen+PxSg2
bargo#vovdna+N+Sg+Gen+PxSg2
bargo#ávnnas+N+Sg+Gen+PxSg2
bataljovdna+Sem/Org+N+Sg+Gen+PxSg2
bataljuvdna+Sem/Org+N+Sg+Gen+PxSg2
beahce#vuovdi+Sem/Plc+N+Sg+Gen+PxSg2
bealjos#telefovdna+N+Sg+Gen+PxSg2
bealjoš#telefovdna+N+Sg+Gen+PxSg2
beallje#telefovdna+N+Sg+Gen+PxSg2
bearran#provišuvdna+N+Sg+Gen+PxSg2
bearrái#geahččan#lávde#goddi+Sem/Org+N+Sg+Gen+PxSg2
beasse#guovdnji+N+Sg+Gen+PxSg2
beavddehas+Sem/Hum+N+Sg+Gen+PxSg2
beavddáš+N+Sg+Gen+PxSg2
beavde#biigá+Sem/Hum+N+Sg+Gen+PxSg2
beavde#geahči+N+Sg+Gen+PxSg2
beavde#girje#lasáhus+N+Sg+Gen+PxSg2
beavde#girje#mearkkašupmi+N+Sg+Gen+PxSg2
beavde#girje#čálli+Sem/Hum+N+Sg+Gen+PxSg2
beavde#girje#čáláhus+N+Sg+Gen+PxSg2
beavde#girji+N+Sg+Gen+PxSg2
beavde#guorra+N+Sg+Gen+PxSg2
beavde#leađbma+N+Sg+Gen+PxSg2
beavde#liidni+N+Sg+Gen+PxSg2
beavde#lođá+N+Sg+Gen+PxSg2
beavde#mikrofovdna+N+Sg+Gen+PxSg2
beavde#niibi+N+Sg+Gen+PxSg2
beavde#ortnet+N+Sg+Gen+PxSg2
beavde#ravda+N+Sg+Gen+PxSg2
beavde#vierut+N+Sg+Gen+PxSg2
beavdi+N+Sg+Gen+PxSg2
beađŋŋes#doavdnji+N+Sg+Gen+PxSg2
belle#rávdi+N+Sg+Gen+PxSg2
bensen#stašuvdna+N+Sg+Gen+PxSg2
bensin#stašuvdna+Build+N+Sg+Gen+PxSg2
beta#veršuvdna+N+Sg+Gen+PxSg2
biebmo#guolle#konsešuvdna+N+Sg+Gen+PxSg2
biebmo#ávnnas+N+Sg+Gen+PxSg2
biegga#dávda+N+Sg+Gen+PxSg2
spánskka#dávda+N+Sg+Gen+PxSg2
čoavje#dávda+N+Sg+Gen+PxSg2
biergo#gievdni+N+Sg+Gen+PxSg2
bieđggo#gávnnus+N+Sg+Gen+PxSg2
bihkka#hávdi+N+Sg+Gen+PxSg2
biila#goavdi+N+Sg+Gen+PxSg2
biila#ovddas#vástádus#láhka+N+Sg+Gen+PxSg2
biila#čoavdda+N+Sg+Gen+PxSg2
bijekšuvdna+N+Sg+Gen+PxSg2
bileahtta#vuovdin+N+Sg+Gen+PxSg2
bio#girjáivuođa#konvenšuvdna+N+Sg+Gen+PxSg2
bio#konvenšuvdna+N+Sg+Gen+PxSg2
biraldas#lavnnjit+N+Sg+Gen+PxSg2
biras#lavnnjit+N+Sg+Gen+PxSg2
bivdda+N+Sg+Gen+PxSg2
bivddus#giddestat+N+Sg+Gen+PxSg2
bivddus#ráddjen+N+Sg+Gen+PxSg2
bivddus+N+Sg+Gen+PxSg2
bivddáhas+Sem/Hum+N+Sg+Gen+PxSg2
bivddár+Sem/Hum+N+Sg+Gen+PxSg2
bivdi+Sem/Hum+N+Sg+Gen+PxSg2
bivdin#guovlu+Sem/Plc+N+Sg+Gen+PxSg2
bivdin#joavku+Sem/Group+Sem/Hum+N+Sg+Gen+PxSg2
bivdin#vuohki+N+Sg+Gen+PxSg2
bivdo#beana#geahččaleapmi+N+Sg+Gen+PxSg2
bivdo#beana+Sem/Ani+N+Sg+Gen+PxSg2
bivdo#bierggas+N+Sg+Gen+PxSg2
bivdo#báddi+N+Sg+Gen+PxSg2
bivdo#báiki+Sem/Plc+N+Sg+Gen+PxSg2
bivdo#dilli+N+Sg+Gen+PxSg2
bivdo#earri+N+Sg+Gen+PxSg2
bivdo#fuođđu+Sem/Ani+N+Sg+Gen+PxSg2
bivdo#goahti+N+Sg+Gen+PxSg2
bivdo#goarta+N+Sg+Gen+PxSg2
bivdo#guovlu+Sem/Plc+N+Sg+Gen+PxSg2
bivdo#heiveheapmi+N+Sg+Gen+PxSg2
bivdo#joavku+Sem/Group+Sem/Hum+N+Sg+Gen+PxSg2
bivdo#juolgi+N+Sg+Gen+PxSg2
bivdo#kultuvra+N+Sg+Gen+PxSg2
bivdo#láhka+N+Sg+Gen+PxSg2
bivdo#mohkki+N+Sg+Gen+PxSg2
bivdo#mudden+N+Sg+Gen+PxSg2
bivdo#mátke#goddi+Sem/Org+N+Sg+Gen+PxSg2
bivdo#mátki+N+Sg+Gen+PxSg2
bivdo#neavvo#geavaheapmi+N+Sg+Gen+PxSg2
bivdo#neavvu#geavaheapmi+N+Sg+Gen+PxSg2
bivdo#neavvu+N+Sg+Gen+PxSg2
bivdo#olmmái+Sem/Hum+N+Sg+Gen+PxSg2
bivdo#ovttadat+N+Sg+Gen+PxSg2
bivdo#riekti+N+Sg+Gen+PxSg2
bivdo#rievttálaš+Sem/Hum+N+Sg+Gen+PxSg2
bivdo#roggi+N+Sg+Gen+PxSg2
bivdo#rusttet+N+Sg+Gen+PxSg2
bivdo#ráddjen+N+Sg+Gen+PxSg2
bivdo#sadji+Sem/Plc+N+Sg+Gen+PxSg2
bivdo#skihpár+Sem/Hum+N+Sg+Gen+PxSg2
bivdo#teknologiija+N+Sg+Gen+PxSg2
bivdo#vahcaG+N+Sg+Gen+PxSg2
bivdo#vuohki+N+Sg+Gen+PxSg2
bivdo#vuoigatvuohta+N+Sg+Gen+PxSg2
bivdo#áigi+Sem/Time+N+Sg+Gen+PxSg2
bivdo#árja+N+Sg+Gen+PxSg2
bivdo#čáhce#mearka+N+Sg+Gen+PxSg2
bivdo#čáhci+Sem/Plc+N+Sg+Gen+PxSg2
bivdu+N+Sg+Gen+PxSg2
bivge#rievdna+N+Sg+Gen+PxSg2
boadda#ruovddit+N+Sg+Gen+PxSg2
boagan#ravda+N+Sg+Gen+PxSg2
boahkko#dávda+N+Sg+Gen+PxSg2
boallo#beavdi+N+Sg+Gen+PxSg2
boallo#rávdi+N+Sg+Gen+PxSg2
boarrásiid#penšuvdna+N+Sg+Gen+PxSg2
boastto#ivdne#govven+N+Sg+Gen+PxSg2
boavdi+Wthr+N+Sg+Gen+PxSg2
boazo#doallo#hoavda+Sem/Hum+N+Sg+Gen+PxSg2
boazo#doallo#láhka#lávde#goddi+Sem/Org+N+Sg+Gen+PxSg2
boazo#doallo#lávde#goddi+Sem/Org+N+Sg+Gen+PxSg2
boazo#doallo#organisašuvdna+Sem/Org+N+Sg+Gen+PxSg2
boazo#doallo#ovddidan#foanda+N+Sg+Gen+PxSg2
boazo#doallo#plána#lávde#goddi+Sem/Org+N+Sg+Gen+PxSg2
boazo#duovdda+Sem/Plc+N+Sg+Gen+PxSg2
boazo#dávda+N+Sg+Gen+PxSg2
boazo#guohton#kommišuvdna+Sem/Org+N+Sg+Gen+PxSg2
boazo#guohton#konvenšuvdna+N+Sg+Gen+PxSg2
boazo#guohton#lávde#goddi+Sem/Org+N+Sg+Gen+PxSg2
boazo#guohtun#kommišuvdna+Sem/Org+N+Sg+Gen+PxSg2
boazo#guohtun#konvenšuvdna+N+Sg+Gen+PxSg2
boazo#guohtun#lávde#goddi+Sem/Org+N+Sg+Gen+PxSg2
bolot#rávdi+N+Sg+Gen+PxSg2
bora#návde#vahát#máksu+N+Sg+Gen+PxSg2
bora#návde#vahát+N+Sg+Gen+PxSg2
bora#návdi+Sem/Ani+N+Sg+Gen+PxSg2
bora#spire#lávde#goddi+Sem/Org+N+Sg+Gen+PxSg2
boras#dávda#dikšun+N+Sg+Gen+PxSg2
boras#dávda#ossodat+Sem/Org+Sem/Plc+N+Sg+Gen+PxSg2
boras#dávda+N+Sg+Gen+PxSg2
borramuš#buvda+Sem/Org+Sem/Plc+N+Sg+Gen+PxSg2
borramuš#ávnnas+N+Sg+Gen+PxSg2
borran#beavdi+N+Sg+Gen+PxSg2
bovdehus#dákse+N+Sg+Gen+PxSg2
bovdehus+N+Sg+Gen+PxSg2
bovdejupmi+N+Sg+Gen+PxSg2
bovden+N+Sg+Gen+PxSg2
bovdna+N+Sg+Gen+PxSg2
bođo#stávdni+N+Sg+Gen+PxSg2
bođu#gávnnus+N+Sg+Gen+PxSg2
bođuid#vuovdi+Sem/Hum+N+Sg+Gen+PxSg2
breava#doavdnji+N+Sg+Gen+PxSg2
bruvda+N+Sg+Gen+PxSg2
buhtadus#ovddas#vástádus+N+Sg+Gen+PxSg2
bumpe#stašuvdna+N+Sg+Gen+PxSg2
bumpen#stašuvdna+N+Sg+Gen+PxSg2
buohcce#dikšo#hoavda+Sem/Hum+N+Sg+Gen+PxSg2
buohcce#vovdna+N+Sg+Gen+PxSg2
buollin#hoavda+Sem/Hum+N+Sg+Gen+PxSg2
buollin#stašuvdna+Build+N+Sg+Gen+PxSg2
buovdnje#beaska+N+Sg+Gen+PxSg2
buozalmas#penšuvdna+N+Sg+Gen+PxSg2
bures#sivdnádus+N+Sg+Gen+PxSg2
buvda+Sem/Org+Build+N+Sg+Gen+PxSg2
bušeahtta#lávde#goddi+Sem/Org+N+Sg+Gen+PxSg2
buđet#njuvddán+N+Sg+Gen+PxSg2
byro#hoavda+Sem/Hum+N+Sg+Gen+PxSg2
bábir#doavdnji+N+Sg+Gen+PxSg2
bággo#vuovdin+N+Sg+Gen+PxSg2
báhkka#dávda+N+Sg+Gen+PxSg2
báhkka#hávdda+N+Sg+Gen+PxSg2
báhte#ravda+N+Sg+Gen+PxSg2
bákte#hoavda+Sem/Hum+N+Sg+Gen+PxSg2
bálká#bivdu+N+Sg+Gen+PxSg2
bállo#skuvdu+N+Sg+Gen+PxSg2
bárde#ruovdi+N+Sg+Gen+PxSg2
bárduvdna+N+Sg+Gen+PxSg2
bárko#dávda+N+Sg+Gen+PxSg2
bátne#ruovdi+N+Sg+Gen+PxSg2
báza#prestašuvdna+N+Sg+Gen+PxSg2
báza#ávnnas+N+Sg+Gen+PxSg2
bázahas#ávnnas+N+Sg+Gen+PxSg2
báŋko#hoavda+Sem/Hum+N+Sg+Gen+PxSg2
caggan#ávnnas+N+Sg+Gen+PxSg2
cahkkehan#čoavdda+N+Sg+Gen+PxSg2
camping#vovdna+N+Sg+Gen+PxSg2
cirggan#guovddáš+N+Sg+Gen+PxSg2
cirggas#rávdnji+N+Sg+Gen+PxSg2
dahku#vuovdi+Sem/Plc+N+Sg+Gen+PxSg2
dahku#ávnnas+N+Sg+Gen+PxSg2
deaddin#ruovdi+N+Sg+Gen+PxSg2
deahkke#dovdan+N+Sg+Gen+PxSg2
dearvvasvuođa#guovddáš+Sem/Org+Sem/Plc+N+Sg+Gen+PxSg2
dearvvašvuođa#guovddáš+Sem/Org+Sem/Plc+N+Sg+Gen+PxSg2
dearvvašvuođa#institušuvdna+Sem/Org+N+Sg+Gen+PxSg2
dearvvašvuođa#organisašuvdna+Sem/Org+N+Sg+Gen+PxSg2
dearvvašvuođa#stašuvdna+Build+N+Sg+Gen+PxSg2
deavdda#vuohki+N+Sg+Gen+PxSg2
deavdda+N+Sg+Gen+PxSg2
deavddádas+N+Sg+Gen+PxSg2
deavdin#peanna+N+Sg+Gen+PxSg2
definišuvdna+N+Sg+Gen+PxSg2
deflašuvdna+N+Sg+Gen+PxSg2
deklamašuvdna+N+Sg+Gen+PxSg2
deklarašuvdna+N+Sg+Gen+PxSg2
dekonstrukšuvdna+N+Sg+Gen+PxSg2
delegašuvdna+Sem/Group+Sem/Hum+N+Sg+Gen+PxSg2
demonstrašuvdna+N+Sg+Gen+PxSg2
denotašuvdna+N+Sg+Gen+PxSg2
deprešuvdna+N+Sg+Gen+PxSg2
deputašuvdna+N+Sg+Gen+PxSg2
derivašuvdna+N+Sg+Gen+PxSg2
desinfekšuvdna+N+Sg+Gen+PxSg2
devdojupmi+N+Sg+Gen+PxSg2
diehto#juohkin#hoavda+Sem/Hum+N+Sg+Gen+PxSg2
diehto#rávdnji+N+Sg+Gen+PxSg2
dielko#dávda+N+Sg+Gen+PxSg2
dievas#ivdnádat+N+Sg+Gen+PxSg2
dievddu#bealle+N+Sg+Gen+PxSg2
dievdo#gahpir+N+Sg+Gen+PxSg2
dievdo#gákti+N+Sg+Gen+PxSg2
dievdo#olmmoš+Sem/Hum+N+Sg+Gen+PxSg2
dievdu+Sem/Hum+N+Sg+Gen+PxSg2
digge#beavdi+N+Sg+Gen+PxSg2
digrešuvdna+N+Sg+Gen+PxSg2
dihtor#lávde#goddi+Sem/Org+N+Sg+Gen+PxSg2
dihtor#čoavddus+N+Sg+Gen+PxSg2
dimenšuvdna+N+Sg+Gen+PxSg2
direkšuvdna+N+Sg+Gen+PxSg2
disjunkšuvdna+N+Sg+Gen+PxSg2
diskeahtta#stašuvdna+N+Sg+Gen+PxSg2
dispa#lávde#goddi+Sem/Org+N+Sg+Gen+PxSg2
dispensašuvdna+N+Sg+Gen+PxSg2
dispenšuvdna+N+Sg+Gen+PxSg2
disposišuvdna+N+Sg+Gen+PxSg2
dissertašuvdna+N+Sg+Gen+PxSg2
distribušuvdna+N+Sg+Gen+PxSg2
divišuvdna#luoitu+N+Sg+Gen+PxSg2
divišuvdna+N+Sg+Gen+PxSg2
doaibma#guovddáš+Sem/Org+Sem/Plc+N+Sg+Gen+PxSg2
doaibma#juogadan#lávde#goddi+Sem/Org+N+Sg+Gen+PxSg2
doaibma#konsešuvdna+N+Sg+Gen+PxSg2
doaimmahus#hoavda+Sem/Hum+N+Sg+Gen+PxSg2
doallo#ávnnas+N+Sg+Gen+PxSg2
doares#bielká#vávdna+N+Sg+Gen+PxSg2
doavdnje#ealli+Sem/Ani+N+Sg+Gen+PxSg2
doavdnje#konfaluhtta+N+Sg+Gen+PxSg2
doavdnje#lasta+N+Sg+Gen+PxSg2
doavdnji+N+Sg+Gen+PxSg2
doavtter#guovddáš+Sem/Org+Sem/Plc+N+Sg+Gen+PxSg2
doavtter#stašuvdna+Build+N+Sg+Gen+PxSg2
dokumentašuvdna+N+Sg+Gen+PxSg2
dolla#ruovdi+N+Sg+Gen+PxSg2
dolla#vovdna+N+Sg+Gen+PxSg2
dolomihtta#gávdnoštupmi+N+Sg+Gen+PxSg2
dorjen#ravda+N+Sg+Gen+PxSg2
dorjen#reakšuvdna+N+Sg+Gen+PxSg2
dovdamuš+N+Sg+Gen+PxSg2
dovdan+N+Sg+Gen+PxSg2
dovdda#dahku+N+Sg+Gen+PxSg2
dovdda#integrašuvdna+N+Sg+Gen+PxSg2
dovdda#ipmárdus+N+Sg+Gen+PxSg2
dovdda#mearka+N+Sg+Gen+PxSg2
dovdda#orgána+N+Sg+Gen+PxSg2
dovdda#váikkuhus+N+Sg+Gen+PxSg2
dovdda#vásihus+N+Sg+Gen+PxSg2
dovdda#árpu+N+Sg+Gen+PxSg2
dovdda+N+Sg+Gen+PxSg2
dovddaldat+N+Sg+Gen+PxSg2
dovddastus+N+Sg+Gen+PxSg2
dovddiidus+N+Sg+Gen+PxSg2
dovdduhisvuohta+N+Sg+Gen+PxSg2
dovdi+Sem/Hum+N+Sg+Gen+PxSg2
dovdna+N+Sg+Gen+PxSg2
dovdo#dajaldat+N+Sg+Gen+PxSg2
dovdo#mearka+N+Sg+Gen+PxSg2
dovdo#nearva+N+Sg+Gen+PxSg2
dovdo#nummir+N+Sg+Gen+PxSg2
dovdo#suotna+N+Sg+Gen+PxSg2
dovdosaččat+N+Sg+Gen+PxSg2
dovdu+N+Sg+Gen+PxSg2
dudden#beavdi+N+Sg+Gen+PxSg2
duhkoras#vovdna+N+Sg+Gen+PxSg2
dulbodat#ivdni+N+Sg+Gen+PxSg2
dulka#autorisašuvdna+N+Sg+Gen+PxSg2
duodje#institušuvdna+Sem/Org+Sem/Plc+N+Sg+Gen+PxSg2
duodje#organisašuvdna+Sem/Org+N+Sg+Gen+PxSg2
duodje#ávnnas+N+Sg+Gen+PxSg2
duogáš#ivdni+N+Sg+Gen+PxSg2
duolba#beavdi+N+Sg+Gen+PxSg2
duolba#lavdnji+N+Sg+Gen+PxSg2
duottar#kommišuvdna+Sem/Org+N+Sg+Gen+PxSg2
duovdda#tiipa+N+Sg+Gen+PxSg2
duovdda+Sem/Plc+N+Sg+Gen+PxSg2
duođaštus#ávnnas+N+Sg+Gen+PxSg2
dutkan#guovddáš+Sem/Org+Sem/Plc+N+Sg+Gen+PxSg2
dutkan#kommišuvdna+Sem/Org+N+Sg+Gen+PxSg2
dutkan#lávde#goddi+Sem/Org+N+Sg+Gen+PxSg2
duvdda#bearpmet+N+Sg+Gen+PxSg2
duvdda#juolgi+N+Sg+Gen+PxSg2
duvdda#sealla+N+Sg+Gen+PxSg2
duvdda#čanas+N+Sg+Gen+PxSg2
duvdda#čanus+N+Sg+Gen+PxSg2
duvdda+N+Sg+Gen+PxSg2
duvddesteaddji+Sem/Hum+N+Sg+Gen+PxSg2
duvddus+N+Sg+Gen+PxSg2
duvdin+N+Sg+Gen+PxSg2
duvdne#rássi+N+Sg+Gen+PxSg2
duvdni+N+Sg+Gen+PxSg2
dáidda#guovddáš+Sem/Org+Sem/Plc+N+Sg+Gen+PxSg2
dáidda#ávnnas+N+Sg+Gen+PxSg2
dáiddár#organisašuvdna+Sem/Org+N+Sg+Gen+PxSg2
dákte#gávnnus+N+Sg+Gen+PxSg2
dálkkas#buvda+Sem/Org+Sem/Plc+N+Sg+Gen+PxSg2
dálkkádat#rievdan+N+Sg+Gen+PxSg2
dálve#guovdel#vahkku+Sem/Time+N+Sg+Gen+PxSg2
dárkkistan#lávde#goddi+Sem/Org+N+Sg+Gen+PxSg2
dásse#deaddo#dovdda+N+Sg+Gen+PxSg2
dásse#rávdnji+N+Sg+Gen+PxSg2
dásse#árvo#lávde#goddi+Sem/Org+N+Sg+Gen+PxSg2
dássádallan#reakšuvdna+N+Sg+Gen+PxSg2
dávda#bukti+Sem/Hum+N+Sg+Gen+PxSg2
dávda#jahkodat+Sem/Time+N+Sg+Gen+PxSg2
dávda#mearka+N+Sg+Gen+PxSg2
dávda+N+Sg+Gen+PxSg2
dávdda#ovddas+N+Sg+Gen+PxSg2
dávdda#álgu+N+Sg+Gen+PxSg2
dávde#sonahat+N+Sg+Gen+PxSg2
dávdi+N+Sg+Gen+PxSg2
dávge#vávdna+N+Sg+Gen+PxSg2
eala#dovdda+N+Sg+Gen+PxSg2
ealga#bivdi+Sem/Hum+N+Sg+Gen+PxSg2
ealga#bivdu+N+Sg+Gen+PxSg2
ealáhus#hoavda+Sem/Hum+N+Sg+Gen+PxSg2
ealáhus#lávde#goddi+Sem/Org+N+Sg+Gen+PxSg2
ealáhus#organisašuvdna+Sem/Org+N+Sg+Gen+PxSg2
ealáhus#ovddidan#bargu+N+Sg+Gen+PxSg2
ealáhus#ovddideapmi+N+Sg+Gen+PxSg2
ealáhus#ovdáneapmi+N+Sg+Gen+PxSg2
ealálahus#guovddáš+Sem/Org+Sem/Plc+N+Sg+Gen+PxSg2
eamet#ávnnas+Sem/Hum+N+Sg+Gen+PxSg2
eami#vuovdi+Sem/Plc+N+Sg+Gen+PxSg2
eami#álbmot#dimenšuvdna+N+Sg+Gen+PxSg2
eami#álbmot#konvenšuvdna+N+Sg+Gen+PxSg2
eami#álbmot#ovddasteaddji+Sem/Hum+N+Sg+Gen+PxSg2
eana#doallo#lávde#goddi+Sem/Org+N+Sg+Gen+PxSg2
eana#vuovdin#eise#váldi+Sem/Org+N+Sg+Gen+PxSg2
eana#vuovdin#hoavda+Sem/Hum+N+Sg+Gen+PxSg2
eana#vuovdin#kantuvra+Sem/Org+Sem/Plc+N+Sg+Gen+PxSg2
eana#vuovdin#kommišuvdna+Sem/Org+N+Sg+Gen+PxSg2
eana#vuovdin#láhka#lávde#goddi+Sem/Org+N+Sg+Gen+PxSg2
eana#vuovdin#láhka+N+Sg+Gen+PxSg2
eana#vuovdin#orgána+Sem/Org+N+Sg+Gen+PxSg2
eana#vuovdin#stivra+Sem/Org+N+Sg+Gen+PxSg2
eana#vuovdin#stivrra#válga+N+Sg+Gen+PxSg2
eana#vuovdin#stivrra#čoahkkin+N+Sg+Gen+PxSg2
eanan#doallo#lávde#goddi+Sem/Org+N+Sg+Gen+PxSg2
eanan#vuovdin#kantuvra+Sem/Org+Sem/Plc+N+Sg+Gen+PxSg2
eanan#vuovdin#kantuvra+Sem/Org+Sem/Plc+N+Sg+Gen+PxSg2
eanan#vuovdin#láhka+N+Sg+Gen+PxSg2
eanan#vuovdin#resolušuvdna+N+Sg+Gen+PxSg2
eanan#vuovdin#stivra+Sem/Org+N+Sg+Gen+PxSg2
eanan#vuovdin#stivrra#válga+N+Sg+Gen+PxSg2
eanan#vuovdin#stivrra#čoahkkin+N+Sg+Gen+PxSg2
eapme#guovddáš+N+Sg+Gen+PxSg2
earke#bisma#guovddáš+Sem/Org+Sem/Plc+N+Sg+Gen+PxSg2
eavddár+Sem/Hum+N+Sg+Gen+PxSg2
eavdnji+N+Sg+Gen+PxSg2
ekonomiija#hoavda+Sem/Hum+N+Sg+Gen+PxSg2
ekonomiija#lávde#goddi+Sem/Org+N+Sg+Gen+PxSg2
ekskuršuvdna+N+Sg+Gen+PxSg2
ekspanšuvdna#gárri+N+Sg+Gen+PxSg2
ekspanšuvdna+N+Sg+Gen+PxSg2
ekspearta#lávde#goddi+Sem/Org+N+Sg+Gen+PxSg2
ekspedišun#hoavda+Sem/Hum+N+Sg+Gen+PxSg2
ekspedišuvdna#hoavda+Sem/Hum+N+Sg+Gen+PxSg2
ekspedišuvdna+Sem/Plc+N+Sg+Gen+PxSg2
ekspropriašuvdna+N+Sg+Gen+PxSg2
ekstenšuvdna+N+Sg+Gen+PxSg2
ekvaliseren#apposišuvdna+N+Sg+Gen+PxSg2
ele#rávdnji+N+Sg+Gen+PxSg2
ele#uvdna+N+Sg+Gen+PxSg2
elektrovdna#mikroskopiija+N+Sg+Gen+PxSg2
elektrovdna+N+Sg+Gen+PxSg2
elliid#suodjalan#lávde#goddi+Sem/Org+N+Sg+Gen+PxSg2
emišuvdna+N+Sg+Gen+PxSg2
enklitihkašuvdna+N+Sg+Gen+PxSg2
erohus#substrakšuvdna+N+Sg+Gen+PxSg2
erošuvdna+N+Sg+Gen+PxSg2
etno#musihkka#guovddáš+Sem/Org+Sem/Plc+N+Sg+Gen+PxSg2
etáhta#hoavda+Sem/Hum+N+Sg+Gen+PxSg2
eurohpá#lávde#goddi+Sem/Org+N+Sg+Gen+PxSg2
evolušuvdna+N+Sg+Gen+PxSg2
federašuvdna+Sem/Org+N+Sg+Gen+PxSg2
fidno#skuvlen#guovddáš+Sem/Org+Sem/Plc+N+Sg+Gen+PxSg2
fidno#suorge#organisašuvdna+Sem/Org+N+Sg+Gen+PxSg2
fierbme#bivdo#vuoigatvuohta+N+Sg+Gen+PxSg2
fierbme#luovdi+N+Sg+Gen+PxSg2
fievrridan#guovddáš+N+Sg+Gen+PxSg2
fikšuvdna+N+Sg+Gen+PxSg2
filbma#guovddáš+Sem/Org+Sem/Plc+N+Sg+Gen+PxSg2
filbma#sivdnádus+N+Sg+Gen+PxSg2
finánsa#lávde#goddi+Sem/Org+N+Sg+Gen+PxSg2
fiskes#dávda+N+Sg+Gen+PxSg2
flávda+N+Sg+Gen+PxSg2
frustrašuvdna+N+Sg+Gen+PxSg2
funkšuvdna+N+Sg+Gen+PxSg2
fuođđo#bivdu+N+Sg+Gen+PxSg2
fuođđo#lávde#goddi+Sem/Org+N+Sg+Gen+PxSg2
fuđoš#bivdu+N+Sg+Gen+PxSg2
fylkka#lávde#goddi+Sem/Org+N+Sg+Gen+PxSg2
fylkka#vuovde#hoavda+Sem/Hum+N+Sg+Gen+PxSg2
fága#duovdda+N+Sg+Gen+PxSg2
fága#lávde#goddi+Sem/Org+N+Sg+Gen+PxSg2
fáles#bivdo#historjá#dutki+Sem/Hum+N+Sg+Gen+PxSg2
fáles#bivdo#rusttet+N+Sg+Gen+PxSg2
fáles#bivdu+N+Sg+Gen+PxSg2
fápmudan#lávde#goddi+Sem/Org+N+Sg+Gen+PxSg2
fápmudus#lávde#goddi+Sem/Org+N+Sg+Gen+PxSg2
fárfo#rávdi+N+Sg+Gen+PxSg2
gahččastat#ravda+N+Sg+Gen+PxSg2
garahan#ruovdi+N+Sg+Gen+PxSg2
garnisovdna+Sem/Org+N+Sg+Gen+PxSg2
gaska#ivdni+N+Sg+Gen+PxSg2
gaska#ávnnas+N+Sg+Gen+PxSg2
gavdda+N+Sg+Gen+PxSg2
gavdnja+N+Sg+Gen+PxSg2
gavdnja#báddi+N+Sg+Gen+PxSg2
gazza#ruovdi+N+Sg+Gen+PxSg2
geahpes#dávda+N+Sg+Gen+PxSg2
geaidno#hoavda+Sem/Hum+N+Sg+Gen+PxSg2
geaidno#ravda+N+Sg+Gen+PxSg2
gealbo#guovddáš+Sem/Org+N+Sg+Gen+PxSg2
geasse#guovdel#vahkku+Sem/Time+N+Sg+Gen+PxSg2
geatnegasvuođa#dovdu+N+Sg+Gen+PxSg2
geavaheaddji#váidin#lávde#goddi+Sem/Org+N+Sg+Gen+PxSg2
geađge#duvdni+N+Sg+Gen+PxSg2
gelbbolašvuođa#guovddáš+Sem/Org+N+Sg+Gen+PxSg2
geminašuvdna+N+Sg+Gen+PxSg2
giddehat#čoavdda+N+Sg+Gen+PxSg2
giedde#lavdnji+N+Sg+Gen+PxSg2
giehta#ruohtas#vuovdin+N+Sg+Gen+PxSg2
giehta#ruovddit+N+Sg+Gen+PxSg2
gielda#lávde#goddi+Sem/Org+N+Sg+Gen+PxSg2
gieldda#hoavda+Sem/Hum+N+Sg+Gen+PxSg2
gieldda#ovda#goddi+Sem/Org+N+Sg+Gen+PxSg2
giella#dovdamuš+N+Sg+Gen+PxSg2
giella#dovdu+N+Sg+Gen+PxSg2
giella#guovddáš+Sem/Org+N+Sg+Gen+PxSg2
giella#lávde#goddi+Sem/Org+N+Sg+Gen+PxSg2
giella#ovddideaddji+Sem/Hum+N+Sg+Gen+PxSg2
giella#ovdáneapmi+N+Sg+Gen+PxSg2
gierdo#ravda+N+Sg+Gen+PxSg2
gierdo#čoavdda+N+Sg+Gen+PxSg2
gieres#doavdnji+N+Sg+Gen+PxSg2
gievdni+N+Sg+Gen+PxSg2
gievkkan#beavdi+N+Sg+Gen+PxSg2
gievkkan#hoavda+Sem/Hum+N+Sg+Gen+PxSg2
gili#guovddáš+Sem/Org+N+Sg+Gen+PxSg2
gilvva#vuovdi+Sem/Plc+N+Sg+Gen+PxSg2
girje#rádjo#hoavda+Sem/Hum+N+Sg+Gen+PxSg2
girje#rádjo#lávde#goddi+Sem/Org+N+Sg+Gen+PxSg2
gitta#bivddus+N+Sg+Gen+PxSg2
gitta#bivdo#neavvu+N+Sg+Gen+PxSg2
givdnji+N+Sg+Gen+PxSg2
glássa#lávdi+N+Sg+Gen+PxSg2
goahcce#vuovdi+Sem/Plc+N+Sg+Gen+PxSg2
goahte#beal#loavdda+N+Sg+Gen+PxSg2
goallos#vovdna+N+Sg+Gen+PxSg2
goavddis+N+Sg+Gen+PxSg2
goavdi+N+Sg+Gen+PxSg2
godde#bivdu+N+Sg+Gen+PxSg2
gohppo#čoavdda+N+Sg+Gen+PxSg2
gohččun#ovddas#vástideaddji+Sem/Hum+N+Sg+Gen+PxSg2
golgo#dávda+N+Sg+Gen+PxSg2
golle#ivdni+N+Sg+Gen+PxSg2
golle#rávdi+Sem/Hum+N+Sg+Gen+PxSg2
golmma#ravddadat+N+Sg+Gen+PxSg2
gonagas#reabbá#bivdu+N+Sg+Gen+PxSg2
govda#fierpmádat+Sem/Org+N+Sg+Gen+PxSg2
govda#lasta#šaddu+N+Sg+Gen+PxSg2
govda#lasta+N+Sg+Gen+PxSg2
govddahas+N+Sg+Gen+PxSg2
govddidan#mielki+N+Sg+Gen+PxSg2
govddodan#boagán+N+Sg+Gen+PxSg2
govddodan#liidna+N+Sg+Gen+PxSg2
govddodan#liidná+N+Sg+Gen+PxSg2
govddohat#girdi+Veh+N+Sg+Gen+PxSg2
govddohat+N+Sg+Gen+PxSg2
govddon+N+Sg+Gen+PxSg2
govddáhat+Wthr+N+Sg+Gen+PxSg2
govdo#káija+N+Sg+Gen+PxSg2
govdodat#ceahkki+N+Sg+Gen+PxSg2
govdodat#gierdu+N+Sg+Gen+PxSg2
govdodat#gráhta+N+Sg+Gen+PxSg2
govdodat#gráđđa+N+Sg+Gen+PxSg2
govdodat#riekkis+N+Sg+Gen+PxSg2
govdodat+N+Sg+Gen+PxSg2
govdu#geađgi+N+Sg+Gen+PxSg2
govdu+N+Sg+Gen+PxSg2
govdudeapmi+N+Sg+Gen+PxSg2
govdun#liiva+N+Sg+Gen+PxSg2
gozihan#lávde#goddi+Sem/Org+N+Sg+Gen+PxSg2
grammatikalisašuvdna+N+Sg+Gen+PxSg2
grammofovdna+N+Sg+Gen+PxSg2
gramofovdna+N+Sg+Gen+PxSg2
gravitašuvdna+N+Sg+Gen+PxSg2
gudne#dovdu+N+Sg+Gen+PxSg2
guhkin#dovdda+N+Sg+Gen+PxSg2
gullan#dovdda+N+Sg+Gen+PxSg2
gumppe#ruovddit+N+Sg+Gen+PxSg2
guoddo#reakšuvdna+N+Sg+Gen+PxSg2
guohpan#sávdnji+N+Sg+Gen+PxSg2
guolle#bivdi#oassi+N+Sg+Gen+PxSg2
guolle#bivdi+Sem/Hum+N+Sg+Gen+PxSg2
guolle#bivdo#bierggas+N+Sg+Gen+PxSg2
guolle#bivdo#báiki+Sem/Plc+N+Sg+Gen+PxSg2
guolle#bivdo#hápman+N+Sg+Gen+PxSg2
guolle#bivdo#jahkodat+Sem/Time+N+Sg+Gen+PxSg2
guolle#bivdo#nákca+N+Sg+Gen+PxSg2
guolle#bivdo#sadji+Sem/Plc+N+Sg+Gen+PxSg2
guolle#bivdo#vuoigatvuohta+N+Sg+Gen+PxSg2
guolle#bivdo#áigi+Sem/Time+N+Sg+Gen+PxSg2
guolle#bivdu+N+Sg+Gen+PxSg2
guolle#dikšun#bivdin+N+Sg+Gen+PxSg2
guolle#dávda+N+Sg+Gen+PxSg2
guolástan#hoavda+Sem/Hum+N+Sg+Gen+PxSg2
guolástan#lávde#goddi+Sem/Org+N+Sg+Gen+PxSg2
guolástus#lávde#goddi+Sem/Org+N+Sg+Gen+PxSg2
guorbme#vávdna#geaidnu+N+Sg+Gen+PxSg2
guoskkahallan#dovdda+N+Sg+Gen+PxSg2
guossa#vuovdi+Sem/Plc+N+Sg+Gen+PxSg2
guosse#guolle#bivdi+Sem/Hum+N+Sg+Gen+PxSg2
guossi#guolle#bivdi+Sem/Hum+N+Sg+Gen+PxSg2
guostta#heavdni+Sem/Ani+N+Sg+Gen+PxSg2
guovda#báhto#fápmu+N+Sg+Gen+PxSg2
guovda#juohku+N+Sg+Gen+PxSg2
guovda#ráhtis+N+Sg+Gen+PxSg2
guovda#ráhtis+N+Sg+Gen+PxSg2
guovda#sáhcu+N+Sg+Gen+PxSg2
guovda#sárggis+N+Sg+Gen+PxSg2
guovda#vokála+N+Sg+Gen+PxSg2
guovda#vuoigŋašat+N+Sg+Gen+PxSg2
guovda+Sem/Plc+N+Sg+Gen+PxSg2
guovddat+Sem/Hum+N+Sg+Gen+PxSg2
guovddut+Sem/Hum+N+Sg+Gen+PxSg2
guovddušteapmi+N+Sg+Gen+PxSg2
guovddáš#allodat+N+Sg+Gen+PxSg2
guovddáš#arkiiva+Sem/Org+N+Sg+Gen+PxSg2
guovddáš#bearaš+Sem/Hum+Sem/Group+N+Sg+Gen+PxSg2
guovddáš#bellodat+Sem/Org+N+Sg+Gen+PxSg2
guovddáš#bovra+N+Sg+Gen+PxSg2
guovddáš#báiki+Sem/Plc+N+Sg+Gen+PxSg2
guovddáš#doaibma+N+Sg+Gen+PxSg2
guovddáš#dopmo#njaman+N+Sg+Gen+PxSg2
guovddáš#duostuheaddji+Sem/Ani+N+Sg+Gen+PxSg2
guovddáš#eise#váldi+Sem/Org+N+Sg+Gen+PxSg2
guovddáš#gierdu+N+Sg+Gen+PxSg2
guovddáš#guppol+N+Sg+Gen+PxSg2
guovddáš#hálddahus+Sem/Org+Sem/Plc+N+Sg+Gen+PxSg2
guovddáš#konsonánta+N+Sg+Gen+PxSg2
guovddáš#liekkas+N+Sg+Gen+PxSg2
guovddáš#liggen#rusttet+N+Sg+Gen+PxSg2
guovddáš#lyrihkka+N+Sg+Gen+PxSg2
guovddáš#nearva#fierbmi+N+Sg+Gen+PxSg2
guovddáš#njunni+N+Sg+Gen+PxSg2
guovddáš#njunuš#čiekči+Sem/Ani+N+Sg+Gen+PxSg2
guovddáš#orusteapmi+N+Sg+Gen+PxSg2
guovddáš#ovttadat+N+Sg+Gen+PxSg2
guovddáš#roavttus+N+Sg+Gen+PxSg2
guovddáš#sadji+Sem/Plc+N+Sg+Gen+PxSg2
guovddáš#sárggis+N+Sg+Gen+PxSg2
guovddáš#viŋkil+N+Sg+Gen+PxSg2
guovddáš#váráidahttin+N+Sg+Gen+PxSg2
guovddáš#váráiduhttin+N+Sg+Gen+PxSg2
guovddáš+Sem/Plc+N+Sg+Gen+PxSg2
guovdi+Sem/Ani+N+Sg+Gen+PxSg2
guovdnje#ealli+Sem/Ani+N+Sg+Gen+PxSg2
guovdnji+N+Sg+Gen+PxSg2
guovdo#báhto#fápmu+N+Sg+Gen+PxSg2
guovdo#eana+Sem/Plc+N+Sg+Gen+PxSg2
guovdo#jeagil+N+Sg+Gen+PxSg2
guovdo#normála+N+Sg+Gen+PxSg2
guovdo#rávdnje#oalli+N+Sg+Gen+PxSg2
guovdo#sealgi+N+Sg+Gen+PxSg2
guovllu#konsešuvdna+N+Sg+Gen+PxSg2
guovllu#ovda#goddi+Sem/Org+N+Sg+Gen+PxSg2
guovllu#vuovde#lávde#goddi+Sem/Org+N+Sg+Gen+PxSg2
gurut#ravda+N+Sg+Gen+PxSg2
guskká#dávda+N+Sg+Gen+PxSg2
guvdni+Sem/Hum+N+Sg+Gen+PxSg2
guvdnji+Sem/Hum+N+Sg+Gen+PxSg2
gádde#rievdan#láhka+N+Sg+Gen+PxSg2
gádjun#vovdna+N+Sg+Gen+PxSg2
gádjun#ávdnasat+N+Sg+Gen+PxSg2
gáfe#gievdni+N+Sg+Gen+PxSg2
gáffe#gievdni+N+Sg+Gen+PxSg2
gáhkko#deavdda+N+Sg+Gen+PxSg2
gáidno#luovdi+N+Sg+Gen+PxSg2
gáldo#ávnnas+N+Sg+Gen+PxSg2
gállo#guovdnji+N+Sg+Gen+PxSg2
gállo#ovddeš+N+Sg+Gen+PxSg2
gáma#alddas#skivdnji+N+Sg+Gen+PxSg2
gáma#ruovda+N+Sg+Gen+PxSg2
gánas#dávda+N+Sg+Gen+PxSg2
gárren#ávnnas+N+Sg+Gen+PxSg2
gávdi+N+Sg+Gen+PxSg2
gávdnan#mátki+N+Sg+Gen+PxSg2
gávdnasat+N+Sg+Gen+PxSg2
gávdne#geres+N+Sg+Gen+PxSg2
gávdne#gieres+N+Sg+Gen+PxSg2
gávdne#guovddáš+N+Sg+Gen+PxSg2
gávdne#juohkin+N+Sg+Gen+PxSg2
gávdne#rádju+N+Sg+Gen+PxSg2
gávdni+N+Sg+Gen+PxSg2
gávdnjarakkis+Sem/Ani+N+Sg+Gen+PxSg2
gávdnji+Sem/Hum+N+Sg+Gen+PxSg2
gávdnostupmi+N+Sg+Gen+PxSg2
gávdnoštupmi+N+Sg+Gen+PxSg2
gávnnit+N+Sg+Gen+PxSg2
gávnnus+N+Sg+Gen+PxSg2
gávpe#fáles#bivdu+N+Sg+Gen+PxSg2
gávpe#ovda#munni+N+Sg+Gen+PxSg2
gávpe#searvvuš#dovddaldat+N+Sg+Gen+PxSg2
gávpot#ovda#munni+N+Sg+Gen+PxSg2
gávva#ruovdi+N+Sg+Gen+PxSg2
gäbbäläbivdu+N+Sg+Gen+PxSg2
haksin#dovdda+N+Sg+Gen+PxSg2
heahte#telefovdna+N+Sg+Gen+PxSg2
heahte#telefuvdna+N+Sg+Gen+PxSg2
heahte#veahkke#stašuvdna+Sem/Org+N+Sg+Gen+PxSg2
heakka#jievnnas+N+Sg+Gen+PxSg2
healla#dávda+N+Sg+Gen+PxSg2
heavdne#ealli+Sem/Ani+N+Sg+Gen+PxSg2
heavdni+Sem/Ani+N+Sg+Gen+PxSg2
hoavda#doavttir+Sem/Hum+N+Sg+Gen+PxSg2
hoavda#goddi+Sem/Org+N+Sg+Gen+PxSg2
hoavda#virgi+N+Sg+Gen+PxSg2
hoavda+Sem/Hum+N+Sg+Gen+PxSg2
hormovdna+N+Sg+Gen+PxSg2
hovdejeaddji+Sem/Hum+N+Sg+Gen+PxSg2
hovden#goddi+Sem/Org+N+Sg+Gen+PxSg2
huksen#lávde#goddi+Sem/Org+N+Sg+Gen+PxSg2
huksen#ávdnasat+N+Sg+Gen+PxSg2
háhkan#konsešuvdna#láhka+N+Sg+Gen+PxSg2
hálbái#vuovdin+N+Sg+Gen+PxSg2
hálddahus#hoavda+Sem/Hum+N+Sg+Gen+PxSg2
hálddahus#lávde#goddi+Sem/Org+N+Sg+Gen+PxSg2
hálddašan#hoavda+Sem/Hum+N+Sg+Gen+PxSg2
hálo#ravda+N+Sg+Gen+PxSg2
hámádat#rievdadeapmi+N+Sg+Gen+PxSg2
hámádat#rievdan+N+Sg+Gen+PxSg2
hávda#párra+Sem/Ani+Sem/Group+N+Sg+Gen+PxSg2
hávda+Sem/Ani+N+Sg+Gen+PxSg2
hávdda+N+Sg+Gen+PxSg2
hávde#biellu+N+Sg+Gen+PxSg2
hávde#boldni+N+Sg+Gen+PxSg2
hávde#borra+N+Sg+Gen+PxSg2
hávde#báiki+Sem/Time+N+Sg+Gen+PxSg2
hávde#bázzi+N+Sg+Gen+PxSg2
hávde#eana+Sem/Plc+N+Sg+Gen+PxSg2
hávde#gámmár+N+Sg+Gen+PxSg2
hávde#roggi+Sem/Plc+N+Sg+Gen+PxSg2
hávdi+N+Sg+Gen+PxSg2
hávdna+Sem/Org+N+Sg+Gen+PxSg2
hávdádan#doarjja+N+Sg+Gen+PxSg2
hávdádan#gobbá+Sem/Ani+N+Sg+Gen+PxSg2
hávdádan#veahkki+Sem/Hum+N+Sg+Gen+PxSg2
hávdádeapmi+N+Sg+Gen+PxSg2
hávdádus+N+Sg+Gen+PxSg2
hávvar#rievdna+N+Sg+Gen+PxSg2
identifikašuvdna#goarta+N+Sg+Gen+PxSg2
identifikašuvdna+N+Sg+Gen+PxSg2
identifiseren#apposišuvdna+N+Sg+Gen+PxSg2
identifiseren#operašuvdna+N+Sg+Gen+PxSg2
ieš#dovdu+N+Sg+Gen+PxSg2
ieš#ovdáneapmi+N+Sg+Gen+PxSg2
iežas#ovddas#vástádus+N+Sg+Gen+PxSg2
illustrašuvdna+N+Sg+Gen+PxSg2
illušuvdna+N+Sg+Gen+PxSg2
implikašuvdna+N+Sg+Gen+PxSg2
improvisašuvdna+N+Sg+Gen+PxSg2
indukšuvdna+N+Sg+Gen+PxSg2
industriija#konsešuvdna+N+Sg+Gen+PxSg2
infekšuvdna#báiki+Sem/Plc+N+Sg+Gen+PxSg2
infekšuvdna#ossodat+Sem/Org+N+Sg+Gen+PxSg2
infekšuvdna+N+Sg+Gen+PxSg2
infiltrašuvdna#bohcci+N+Sg+Gen+PxSg2
infiltrašuvdna#goivvohat+N+Sg+Gen+PxSg2
infiltrašuvdna#revre+N+Sg+Gen+PxSg2
infiltrašuvdna#rusttet+N+Sg+Gen+PxSg2
infiltrašuvdna#álddis+N+Sg+Gen+PxSg2
inflašuvdna+N+Sg+Gen+PxSg2
info#telefuvdna+N+Sg+Gen+PxSg2
informašuvdna+N+Sg+Gen+PxSg2
innovašuvdna+N+Sg+Gen+PxSg2
inseminašuvdna+N+Sg+Gen+PxSg2
inspirašuvdna+N+Sg+Gen+PxSg2
installašuvdna+N+Sg+Gen+PxSg2
institušuvdna+Sem/Org+N+Sg+Gen+PxSg2
instrukšuvdna+N+Sg+Gen+PxSg2
integrašuvdna+N+Sg+Gen+PxSg2
intenšuvdna#šiehtadus+N+Sg+Gen+PxSg2
intenšuvdna+N+Sg+Gen+PxSg2
interjekšuvdna+N+Sg+Gen+PxSg2
interpellašuvdna#digaštallan+N+Sg+Gen+PxSg2
interpellašuvdna+N+Sg+Gen+PxSg2
intonašuvdna+N+Sg+Gen+PxSg2
intreassa#organisašuvdna+Sem/Org+N+Sg+Gen+PxSg2
introspekšuvdna+N+Sg+Gen+PxSg2
intuišuvdna+N+Sg+Gen+PxSg2
iskkadan#kommišuvdna+Sem/Org+N+Sg+Gen+PxSg2
isolašuvdna+N+Sg+Gen+PxSg2
ivdne#atlas+N+Sg+Gen+PxSg2
ivdne#biktasat+N+Sg+Gen+PxSg2
ivdne#bulvvar+N+Sg+Gen+PxSg2
ivdne#bábir+N+Sg+Gen+PxSg2
ivdne#dovdan+N+Sg+Gen+PxSg2
ivdne#elemeanta+N+Sg+Gen+PxSg2
ivdne#geavaheapmi+N+Sg+Gen+PxSg2
ivdne#givrodat+N+Sg+Gen+PxSg2
ivdne#golmmet+N+Sg+Gen+PxSg2
ivdne#gorut+N+Sg+Gen+PxSg2
ivdne#jorbadas+N+Sg+Gen+PxSg2
ivdne#kopieren+N+Sg+Gen+PxSg2
ivdne#kárta+N+Sg+Gen+PxSg2
ivdne#njuođahat+N+Sg+Gen+PxSg2
ivdne#oaidnu+N+Sg+Gen+PxSg2
ivdne#pulvvar+N+Sg+Gen+PxSg2
ivdne#rákkas+N+Sg+Gen+PxSg2
ivdne#sodju+N+Sg+Gen+PxSg2
ivdne#suorgi+N+Sg+Gen+PxSg2
ivdne#temperatuvra+N+Sg+Gen+PxSg2
ivdne#vuogádat+N+Sg+Gen+PxSg2
ivdni+N+Sg+Gen+PxSg2
ivdnádat#sodjo#biire+N+Sg+Gen+PxSg2
ivdnádat#sodju+N+Sg+Gen+PxSg2
ivdnádatvuohta+N+Sg+Gen+PxSg2
jahkodat#bivdu+N+Sg+Gen+PxSg2
jeagge#ravda+N+Sg+Gen+PxSg2
jeavdi+Sem/Hum+N+Sg+Gen+PxSg2
jienastan#beavde#girji+N+Sg+Gen+PxSg2
jietnadat#substitušuvdna+N+Sg+Gen+PxSg2
joavdelasvuohta+N+Sg+Gen+PxSg2
joavdo#barta+N+Sg+Gen+PxSg2
joavdu+Sem/Time+N+Sg+Gen+PxSg2
johtolat#rávdnji+N+Sg+Gen+PxSg2
johtti#vuovdaleaddji+Sem/Hum+N+Sg+Gen+PxSg2
jorahan#ruovdi+N+Sg+Gen+PxSg2
jorba#grafihtta#ruovdi+N+Sg+Gen+PxSg2
journála#ovddas#vástideaddji+Sem/Hum+N+Sg+Gen+PxSg2
julgga#beal#ávnnas+N+Sg+Gen+PxSg2
juolge#čuvdi+N+Sg+Gen+PxSg2
juovka#luovdi+N+Sg+Gen+PxSg2
juovla#beavdi+N+Sg+Gen+PxSg2
juovla#dovdu+N+Sg+Gen+PxSg2
juovla#tradišuvdna+N+Sg+Gen+PxSg2
jurdda#rávdnje#teknihkka+N+Sg+Gen+PxSg2
jurisdikšuvdna+N+Sg+Gen+PxSg2
justiisa#lávde#goddi+Sem/Org+N+Sg+Gen+PxSg2
justis#lávde#goddi+Sem/Org+N+Sg+Gen+PxSg2
juvddálaš+Sem/Hum+N+Sg+Gen+PxSg2
juvla#beavdi+N+Sg+Gen+PxSg2
juvla#guovddáš+N+Sg+Gen+PxSg2
jápmin#dávda+N+Sg+Gen+PxSg2
kanovdna+N+Sg+Gen+PxSg2
kassašuvdna+N+Sg+Gen+PxSg2
kaušuvdna+N+Sg+Gen+PxSg2
kavitašuvdna+N+Sg+Gen+PxSg2
kino#hoavda+Sem/Hum+N+Sg+Gen+PxSg2
klassifikašuvdna+N+Sg+Gen+PxSg2
klieanta#lávde#goddi+Sem/Org+N+Sg+Gen+PxSg2
kloavdna+Sem/Hum+N+Sg+Gen+PxSg2
klovdna+Sem/Hum+N+Sg+Gen+PxSg2
klássa#lávdi+N+Sg+Gen+PxSg2
koališuvdna#ráđđehus+Sem/Org+N+Sg+Gen+PxSg2
kognišuvdna+N+Sg+Gen+PxSg2
kokontrakšuvdna+N+Sg+Gen+PxSg2
kollekšuvdna+N+Sg+Gen+PxSg2
kolonisašuvdna+N+Sg+Gen+PxSg2
kombinašuvdna+N+Sg+Gen+PxSg2
kommando#guovddáš+Sem/Org+N+Sg+Gen+PxSg2
kommišuvdna+Sem/Org+N+Sg+Gen+PxSg2
kommunikašuvdna#luodda+N+Sg+Gen+PxSg2
kommunikašuvdna+N+Sg+Gen+PxSg2
kommuvdna+Sem/Org+N+Sg+Gen+PxSg2
komparašuvdna+N+Sg+Gen+PxSg2
kompensašuvdna+N+Sg+Gen+PxSg2
kompilašuvdna+N+Sg+Gen+PxSg2
komposišuvdna+N+Sg+Gen+PxSg2
komprešuvdna#mihtádas+N+Sg+Gen+PxSg2
komprešuvdna+N+Sg+Gen+PxSg2
konditor#ivdni+N+Sg+Gen+PxSg2
konferánsa#beavdi+N+Sg+Gen+PxSg2
konferánsa#guovddáš+Sem/Org+N+Sg+Gen+PxSg2
konfirmašuvdna+N+Sg+Gen+PxSg2
konfrontašuvdna+N+Sg+Gen+PxSg2
konjunkšuvdna+N+Sg+Gen+PxSg2
konklušuvdna+N+Sg+Gen+PxSg2
konnotašuvdna+N+Sg+Gen+PxSg2
konsentrašuvdna#doaibma+N+Sg+Gen+PxSg2
konsentrašuvdna#váddu+N+Sg+Gen+PxSg2
konsentrašuvdna+N+Sg+Gen+PxSg2
konsešuvdna#geatnegasvuohta+N+Sg+Gen+PxSg2
konsešuvdna+N+Sg+Gen+PxSg2
konsonánta#guovddáš+N+Sg+Gen+PxSg2
konstellašuvdna+N+Sg+Gen+PxSg2
konstitušuvdna+N+Sg+Gen+PxSg2
konstrukšuvdna+N+Sg+Gen+PxSg2
konsultašuvdna+N+Sg+Gen+PxSg2
kontradikšuvdna+N+Sg+Gen+PxSg2
kontrakšuvdna+N+Sg+Gen+PxSg2
kontrásta#ávnnas+N+Sg+Gen+PxSg2
konvenšuvdna+N+Sg+Gen+PxSg2
koordinašuvdna+N+Sg+Gen+PxSg2
korrelašuvdna+N+Sg+Gen+PxSg2
korrošuvdna+N+Sg+Gen+PxSg2
kriminála#politi#guovddáš+Sem/Org+N+Sg+Gen+PxSg2
kruvdna+Sem/Org+N+Sg+Gen+PxSg2
kruvdno+N+Sg+Gen+PxSg2
kruvdnu+N+Sg+Gen+PxSg2
krámbuvda+Sem/Org+N+Sg+Gen+PxSg2
kultur#dovdo#mearka+N+Sg+Gen+PxSg2
kultur#duovdda+N+Sg+Gen+PxSg2
kultur#guovddáš#foanda+N+Sg+Gen+PxSg2
kultur#guovddáš+Sem/Org+N+Sg+Gen+PxSg2
kultur#hoavda+Sem/Hum+N+Sg+Gen+PxSg2
kultur#institušuvdna+Sem/Org+N+Sg+Gen+PxSg2
kultur#lávde#goddi+Sem/Org+N+Sg+Gen+PxSg2
kultur#organisašuvdna+Sem/Org+N+Sg+Gen+PxSg2
kultur#ovdan#buktin+N+Sg+Gen+PxSg2
kultur#ovdáneapmi+N+Sg+Gen+PxSg2
kuostta#heavdni+Sem/Ani+N+Sg+Gen+PxSg2
kvalifikašuvdna+N+Sg+Gen+PxSg2
kvantifiseren#apposišuvdna+N+Sg+Gen+PxSg2
káfe#gievdni+N+Sg+Gen+PxSg2
káffe#gievdni+N+Sg+Gen+PxSg2
káhkal#uvdna+N+Sg+Gen+PxSg2
kántor#hoavda+Sem/Hum+N+Sg+Gen+PxSg2
kássa#kredihtta#provišuvdna+N+Sg+Gen+PxSg2
lahka#dovdda+N+Sg+Gen+PxSg2
lappe#kommišuvdna+N+Sg+Gen+PxSg2
lassi#vuovdin#gollu+N+Sg+Gen+PxSg2
lasta#vuovdi+Sem/Plc+N+Sg+Gen+PxSg2
latnja#ovda#giehta+Sem/Ani+N+Sg+Gen+PxSg2
lavdnje#deatta+N+Sg+Gen+PxSg2
lavdnje#doaimmahat+Sem/Org+Sem/Plc+N+Sg+Gen+PxSg2
lavdnje#geardi+N+Sg+Gen+PxSg2
lavdnje#goahti+N+Sg+Gen+PxSg2
lavdnje#jeaggi+Sem/Plc+N+Sg+Gen+PxSg2
lavdnje#loggun#láhka+N+Sg+Gen+PxSg2
lavdnje#čuohppan#sadji+Sem/Plc+N+Sg+Gen+PxSg2
lavdnje#čuohppan+N+Sg+Gen+PxSg2
lavdnji+N+Sg+Gen+PxSg2
lađas#guovdnji+N+Sg+Gen+PxSg2
lađas#leasme#dávda+N+Sg+Gen+PxSg2
lađas#veahkke#ávnnas+N+Sg+Gen+PxSg2
lađas#čoavdda+N+Sg+Gen+PxSg2
leasme#dávda#ossodat+Sem/Org+Sem/Plc+N+Sg+Gen+PxSg2
leasme#dávda#poliklinihkka+Sem/Org+Sem/Plc+N+Sg+Gen+PxSg2
leasme#dávda+N+Sg+Gen+PxSg2
legitimašuvdna+N+Sg+Gen+PxSg2
leiken#ruovdi+N+Sg+Gen+PxSg2
leikon#ruovdi+N+Sg+Gen+PxSg2
leikon#ávnnas+N+Sg+Gen+PxSg2
lekšuvdna+N+Sg+Gen+PxSg2
lievde#njaman+N+Sg+Gen+PxSg2
lievdi+N+Sg+Gen+PxSg2
lievla#gievdni+N+Sg+Gen+PxSg2
liggen#guovddáš+N+Sg+Gen+PxSg2
lihkadan#dovdan+N+Sg+Gen+PxSg2
lihkadan#dovdda+N+Sg+Gen+PxSg2
lihkadan#ovdáneapmi+N+Sg+Gen+PxSg2
liige#ávnnas+N+Sg+Gen+PxSg2
liige#čoavdda+N+Sg+Gen+PxSg2
liike#dávda+N+Sg+Gen+PxSg2
liike#dávddat+N+Sg+Gen+PxSg2
likten#beavdi+N+Sg+Gen+PxSg2
likten#ruovdi+N+Sg+Gen+PxSg2
linearisašuvdna+N+Sg+Gen+PxSg2
litnet#hoavda+Sem/Hum+N+Sg+Gen+PxSg2
livdnju+N+Sg+Gen+PxSg2
livnnet#hoavda+Sem/Hum+N+Sg+Gen+PxSg2
livze#beavdi+N+Sg+Gen+PxSg2
loagga#ruovdi+N+Sg+Gen+PxSg2
loahppa#konklušuvdna+N+Sg+Gen+PxSg2
loavdda#goahti+N+Sg+Gen+PxSg2
loavdda#goarru+Sem/Hum+N+Sg+Gen+PxSg2
loavdda#naleš+N+Sg+Gen+PxSg2
loavdda+N+Sg+Gen+PxSg2
lodde#bivdu+N+Sg+Gen+PxSg2
lodde#lávdi+N+Sg+Gen+PxSg2
logahallan#lávde#goddi+Sem/Org+N+Sg+Gen+PxSg2
logahas#dávda+N+Sg+Gen+PxSg2
lokten#loavdda+N+Sg+Gen+PxSg2
lokten#lávdi+N+Sg+Gen+PxSg2
lokten#vávdna+N+Sg+Gen+PxSg2
lovddeš+N+Sg+Gen+PxSg2
luhča#dávda+N+Sg+Gen+PxSg2
luodda#deavdda+N+Sg+Gen+PxSg2
luodda#lávde#goddi+Sem/Org+N+Sg+Gen+PxSg2
luodda#ravda+N+Sg+Gen+PxSg2
luodda#stašuvdna+N+Sg+Gen+PxSg2
luohkká#biras#ovdáneapmi+N+Sg+Gen+PxSg2
luoma#ivdni+N+Sg+Gen+PxSg2
luonddu#guovddáš+Sem/Plc+N+Sg+Gen+PxSg2
luonddu#ávnnas+N+Sg+Gen+PxSg2
luossa#bivdi+Sem/Hum+N+Sg+Gen+PxSg2
luossa#bivdo#sadji+Sem/Plc+N+Sg+Gen+PxSg2
luossa#bivdo#vuoigatvuohta+N+Sg+Gen+PxSg2
luossa#bivdu+N+Sg+Gen+PxSg2
luossa#láhka#lávde#goddi+Sem/Org+N+Sg+Gen+PxSg2
luotne#duvdni+N+Sg+Gen+PxSg2
luovddat+Sem/Ani+N+Sg+Gen+PxSg2
luovddis+N+Sg+Gen+PxSg2
luovdi+N+Sg+Gen+PxSg2
luovnnas+N+Sg+Gen+PxSg2
luođu#návdi+Sem/Ani+N+Sg+Gen+PxSg2
lusta#bivdi+Sem/Hum+N+Sg+Gen+PxSg2
luvddon+N+Sg+Gen+PxSg2
luvddon+N+Sg+Gen+PxSg2
luvdnji+Sem/Hum+N+Sg+Gen+PxSg2
luvdá+N+Sg+Gen+PxSg2
luvvadan#ávnnas+N+Sg+Gen+PxSg2
luvven#ávdnasat+N+Sg+Gen+PxSg2
lágidan#lávde#goddi+Sem/Org+N+Sg+Gen+PxSg2
láhka#dovdi+Sem/Hum+N+Sg+Gen+PxSg2
láhka#lávde#goddi+Sem/Org+N+Sg+Gen+PxSg2
láhka#proposišuvdna+N+Sg+Gen+PxSg2
láhka#rievdadeapmi+N+Sg+Gen+PxSg2
láhka#rievdadus+N+Sg+Gen+PxSg2
láibe#ravda+N+Sg+Gen+PxSg2
láivves#rávdnji+N+Sg+Gen+PxSg2
láse#liidne#lávdi+N+Sg+Gen+PxSg2
láse#lávdi+N+Sg+Gen+PxSg2
lássa#lávdi+N+Sg+Gen+PxSg2
látnjá#kruvdnu+N+Sg+Gen+PxSg2
lávda+N+Sg+Gen+PxSg2
lávde#almmái+Sem/Hum+N+Sg+Gen+PxSg2
lávde#beaitta+N+Sg+Gen+PxSg2
lávde#duopmár+Sem/Hum+N+Sg+Gen+PxSg2
lávde#dávvir+N+Sg+Gen+PxSg2
lávde#dávvir#duojár+Sem/Hum+N+Sg+Gen+PxSg2
lávde#dávvir#háhkki+Sem/Hum+N+Sg+Gen+PxSg2
lávde#godde#evttohus+N+Sg+Gen+PxSg2
lávde#godde#jođiheaddji+Sem/Hum+N+Sg+Gen+PxSg2
lávde#godde#miel#lahttu+Sem/Hum+N+Sg+Gen+PxSg2
lávde#godde#málle+N+Sg+Gen+PxSg2
lávde#godde#čoahkkin+N+Sg+Gen+PxSg2
lávde#goddi+Sem/Org+N+Sg+Gen+PxSg2
lávde#gotte#jođiheaddji+Sem/Hum+N+Sg+Gen+PxSg2
lávde#gotte#čoahkkin+N+Sg+Gen+PxSg2
lávde#hábmejeaddji+Sem/Hum+N+Sg+Gen+PxSg2
lávde#hábmen+N+Sg+Gen+PxSg2
lávde#godde#latnja+Sem/Plc+N+Sg+Gen+PxSg2
lávdi+N+Sg+Gen+PxSg2
lávdo#gárta+N+Sg+Gen+PxSg2
lávdu+N+Sg+Gen+PxSg2
lávgen#ruovdi+N+Sg+Gen+PxSg2
lávgo#gievdni+N+Sg+Gen+PxSg2
magnehta#bádde#stašuvdna+N+Sg+Gen+PxSg2
magnehta#skearro#stašuvdna+N+Sg+Gen+PxSg2
makarovdna+N+Sg+Gen+PxSg2
mangrove#vuovdi+Sem/Plc+N+Sg+Gen+PxSg2
manifestašuvdna+N+Sg+Gen+PxSg2
manne#vuovda+N+Sg+Gen+PxSg2
mas#uvdna+N+Sg+Gen+PxSg2
maŋis#báhcciid#penšuvdna+N+Sg+Gen+PxSg2
maŋŋe#guovddáš#čiekči+Sem/Hum+N+Sg+Gen+PxSg2
maŋŋe#stávdni+N+Sg+Gen+PxSg2
meahcce#bivdu+N+Sg+Gen+PxSg2
meahcce#kommišuvdna+Sem/Org+N+Sg+Gen+PxSg2
meara#bivdo#riekti+N+Sg+Gen+PxSg2
meara#luossa#bivdi+Sem/Hum+N+Sg+Gen+PxSg2
meara#militeara#guovddáš+N+Sg+Gen+PxSg2
mearra#bivdi+Sem/Hum+N+Sg+Gen+PxSg2
mearra#bivdu+N+Sg+Gen+PxSg2
mearra#guovdi+N+Sg+Gen+PxSg2
mearra#rávdnji+Sem/Plc+N+Sg+Gen+PxSg2
meađđen#njuvddus+N+Sg+Gen+PxSg2
media#guovddáš+Sem/Org+Sem/Plc+N+Sg+Gen+PxSg2
meditašuvdna+N+Sg+Gen+PxSg2
melovdna+N+Sg+Gen+PxSg2
miehte#rávdnji+N+Sg+Gen+PxSg2
miekta#bovdna+N+Sg+Gen+PxSg2
miel#ovddas#vástádus+N+Sg+Gen+PxSg2
mielde#ovddas#vástideaddji+Sem/Hum+N+Sg+Gen+PxSg2
mielde#ovddas#vástádus+N+Sg+Gen+PxSg2
mielle#ravda+N+Sg+Gen+PxSg2
miestta#livdnju+N+Sg+Gen+PxSg2
mikrofovdna+N+Sg+Gen+PxSg2
mikrofuvdna+N+Sg+Gen+PxSg2
miljovdna#bealli+N+Sg+Gen+PxSg2
mirko#guovdi+Sem/Ani+N+Sg+Gen+PxSg2
miššovdna+N+Sg+Gen+PxSg2
miššuvdna+N+Sg+Gen+PxSg2
moatte#lađas#dávda+N+Sg+Gen+PxSg2
mobil#telefovdna+N+Sg+Gen+PxSg2
mobil#telefuvdna+N+Sg+Gen+PxSg2
mohtor#guovddáš+N+Sg+Gen+PxSg2
molssa#rávdnji+N+Sg+Gen+PxSg2
molssa#čoavdda+N+Sg+Gen+PxSg2
momeanta#čoavdda+N+Sg+Gen+PxSg2
monin#guovdnji+N+Sg+Gen+PxSg2
monne#vuovda+N+Sg+Gen+PxSg2
motivašuvdna+N+Sg+Gen+PxSg2
multiplikašuvdna+N+Sg+Gen+PxSg2
muohta#hávdda+N+Sg+Gen+PxSg2
muohto#guovdnji+N+Sg+Gen+PxSg2
mutašuvdna+N+Sg+Gen+PxSg2
máddo#guolle#konsešuvdna+N+Sg+Gen+PxSg2
máhko#ávnnas+N+Sg+Gen+PxSg2
máisa#rievdna+N+Sg+Gen+PxSg2
máistin#dovdda+N+Sg+Gen+PxSg2
málen#beavdi+N+Sg+Gen+PxSg2
málen#ivdni+N+Sg+Gen+PxSg2
máles#beavdi+N+Sg+Gen+PxSg2
mánná#vovdna+N+Sg+Gen+PxSg2
máno#dávda#livsku+N+Sg+Gen+PxSg2
máno#dávddat+N+Sg+Gen+PxSg2
mánáid#guovddáš+N+Sg+Gen+PxSg2
mánáid#penšuvdna+N+Sg+Gen+PxSg2
márkan#heivehan#ovda#mearka+N+Sg+Gen+PxSg2
márkan#jođihan#hoavda+Sem/Hum+N+Sg+Gen+PxSg2
más#uvdna+N+Sg+Gen+PxSg2
mátke#telefovdna+N+Sg+Gen+PxSg2
nasalisašuvdna+N+Sg+Gen+PxSg2
natrovdna+N+Sg+Gen+PxSg2
navddus+N+Sg+Gen+PxSg2
navdu+N+Sg+Gen+PxSg2
navigašuvdna+N+Sg+Gen+PxSg2
našuvdna+Sem/Org+Sem/Plc+N+Sg+Gen+PxSg2
neavvo#rávdi+Sem/Hum+N+Sg+Gen+PxSg2
negašuvdna+N+Sg+Gen+PxSg2
neuro#deahkke#dávda+N+Sg+Gen+PxSg2
neutralisašuvdna+N+Sg+Gen+PxSg2
nevro#deahkke#dávda+N+Sg+Gen+PxSg2
niito#ravda#rássi+N+Sg+Gen+PxSg2
nisson#lávde#goddi+Sem/Org+N+Sg+Gen+PxSg2
nisson#organisašuvdna+Sem/Org+N+Sg+Gen+PxSg2
nisson#ovddasteaddji+Sem/Hum+N+Sg+Gen+PxSg2
njeahcet#bovdna+N+Sg+Gen+PxSg2
njealje#ravddadat+N+Sg+Gen+PxSg2
njeavde#suoidni+N+Sg+Gen+PxSg2
njeavdi+N+Sg+Gen+PxSg2
njeašše#gávdnostupmi+N+Sg+Gen+PxSg2
njiehca#bovdna+N+Sg+Gen+PxSg2
njivdnja+N+Sg+Gen+PxSg2
njivnnja+Sem/Ani+N+Sg+Gen+PxSg2
njoammel#ruovddit+N+Sg+Gen+PxSg2
njoammu#dávda+N+Sg+Gen+PxSg2
njoavdnja+Sem/Ani+N+Sg+Gen+PxSg2
njune#ovda+N+Sg+Gen+PxSg2
njunne#guovdnji+N+Sg+Gen+PxSg2
njunuš#ravda#čiekči+Sem/Hum+N+Sg+Gen+PxSg2
njuolgga#vuovdin+N+Sg+Gen+PxSg2
njuolggo#njealje#ravddadat+N+Sg+Gen+PxSg2
njuolggo#ravddadat+N+Sg+Gen+PxSg2
njuolggo#vuovdi+Sem/Hum+N+Sg+Gen+PxSg2
njuolggo#vuovdin+N+Sg+Gen+PxSg2
njuoskkes#dávda+N+Sg+Gen+PxSg2
njuvddus+N+Sg+Gen+PxSg2
njuvddán+N+Sg+Gen+PxSg2
njuvdin+N+Sg+Gen+PxSg2
njálbme#dávda+N+Sg+Gen+PxSg2
njálbme#guovdnji+N+Sg+Gen+PxSg2
njálbme#ruovddit+N+Sg+Gen+PxSg2
njálbme#skoavdi+N+Sg+Gen+PxSg2
njávdán#sápmelaš+Sem/Hum+N+Sg+Gen+PxSg2
noaide#gievdni+N+Sg+Gen+PxSg2
nominašuvdna#čoahkkin+N+Sg+Gen+PxSg2
nominašuvdna+N+Sg+Gen+PxSg2
notašuvdna+N+Sg+Gen+PxSg2
nubbe#ovda#olmmoš+N+Sg+Gen+PxSg2
nubbe#ovda#olmmoš+N+Sg+Gen+PxSg2
nubbe#ovda#olmmoš+N+Sg+Gen+PxSg2
nubbe#ovda#olmmoš+N+Sg+Gen+PxSg2
nubbe#ovda#olmmoš+N+Sg+Gen+PxSg2
nubbe#ovda#olmmoš+N+Sg+Gen+PxSg2
nubbe#ovda#olmmoš+N+Sg+Gen+PxSg2
nubbe#ovda#olmmoš+N+Sg+Gen+PxSg2
nubbe#ovda#olmmoš+N+Sg+Gen+PxSg2
nubbe#ovda#olmmoš+N+Sg+Gen+PxSg2
nubbe#ovda#olmmoš+N+Sg+Gen+PxSg2
nubbe#ovda#olmmoš+N+Sg+Gen+PxSg2
nubbe#ovda#olmmoš+N+Sg+Gen+PxSg2
nubbe#ovda#olmmoš+N+Sg+Gen+PxSg2
nubbi#ovda#olmmoš+N+Sg+Gen+PxSg2
nubbi#ovda#olmmoš+N+Sg+Gen+PxSg2
nubbi#ovda#olmmoš+N+Sg+Gen+PxSg2
nubbi#ovda#olmmoš+N+Sg+Gen+PxSg2
nubbi#ovda#olmmoš+N+Sg+Gen+PxSg2
nubbi#ovda#olmmoš+N+Sg+Gen+PxSg2
nubbi#ovda#olmmoš+N+Sg+Gen+PxSg2
nubbi#ovda#olmmoš+N+Sg+Gen+PxSg2
nubbi#ovda#olmmoš+N+Sg+Gen+PxSg2
nubbi#ovda#olmmoš+N+Sg+Gen+PxSg2
nubbi#ovda#olmmoš+N+Sg+Gen+PxSg2
nubbi#ovda#olmmoš+N+Sg+Gen+PxSg2
nubbi#ovda#olmmoš+N+Sg+Gen+PxSg2
nubbi#ovda#olmmoš+N+Sg+Gen+PxSg2
nuohtta#čoavdda+N+Sg+Gen+PxSg2
nuohtte#luovdi+N+Sg+Gen+PxSg2
nuoraid#lávde#goddi+Sem/Org+N+Sg+Gen+PxSg2
nuoskkes#dávda+N+Sg+Gen+PxSg2
nuppi#poteansa#funkšuvdna+N+Sg+Gen+PxSg2
náhkke#vuovdi+Sem/Hum+N+Sg+Gen+PxSg2
náste#rabas#čoavdda+N+Sg+Gen+PxSg2
náste#skruvva#ruovdi+N+Sg+Gen+PxSg2
návddašan#ávnnas+N+Sg+Gen+PxSg2
návddašeapmi+N+Sg+Gen+PxSg2
návdi+Sem/Ani+N+Sg+Gen+PxSg2
nášuvdna+Sem/Org+Sem/Plc+N+Sg+Gen+PxSg2
náššuvdna+Sem/Org+Sem/Plc+N+Sg+Gen+PxSg2
oadjebasvuođa#dovdu+N+Sg+Gen+PxSg2
oadjo#hoavda+Sem/Hum+N+Sg+Gen+PxSg2
oahpaheaddje#beavdi+N+Sg+Gen+PxSg2
oahpaheaddji#beavdi+N+Sg+Gen+PxSg2
oahpahus#guovddáš+Sem/Org+N+Sg+Gen+PxSg2
oahpahus#institušuvdna+Sem/Org+N+Sg+Gen+PxSg2
oahppi#beavdi+N+Sg+Gen+PxSg2
oahppo#institušuvdna+Sem/Org+Sem/Plc+N+Sg+Gen+PxSg2
oahppo#lávde#goddi+Sem/Org+N+Sg+Gen+PxSg2
oahppo#neavvo#guovddáš+Sem/Plc+Sem/Org+N+Sg+Gen+PxSg2
oahppo#neavvo#ovddideaddji+N+Sg+Gen+PxSg2
oahppo#organisašuvdna+Sem/Org+N+Sg+Gen+PxSg2
oahppo#ávnnas+N+Sg+Gen+PxSg2
oaidnin#dovdda+N+Sg+Gen+PxSg2
oaidno#guovddáš+N+Sg+Gen+PxSg2
oaive#bivddáhas+N+Sg+Gen+PxSg2
oaive#dávda+N+Sg+Gen+PxSg2
oaive#mikrofovdna+N+Sg+Gen+PxSg2
oaive#telefovdna+N+Sg+Gen+PxSg2
oaive#ávnnas+N+Sg+Gen+PxSg2
oaivil#dovddaheapmi+N+Sg+Gen+PxSg2
oalge#persovdna+Sem/Hum+N+Sg+Gen+PxSg2
oalás#ruovdi+N+Sg+Gen+PxSg2
oame#dovdu+N+Sg+Gen+PxSg2
oarbásiid#penšuvdna+N+Sg+Gen+PxSg2
oasse#guolle#bivdi+Sem/Hum+N+Sg+Gen+PxSg2
oastin#ovda#vuoigatvuohta+N+Sg+Gen+PxSg2
oavdu#dahku+N+Sg+Gen+PxSg2
oavdu#mearka+N+Sg+Gen+PxSg2
oavdu+N+Sg+Gen+PxSg2
oađđen#loavdda+N+Sg+Gen+PxSg2
oađđen#vovdna+N+Sg+Gen+PxSg2
obbon#dávda+N+Sg+Gen+PxSg2
obdukšuvdna#latnja+Sem/Plc+N+Sg+Gen+PxSg2
obdukšuvdna+N+Sg+Gen+PxSg2
objeakta#subordinašuvdna+N+Sg+Gen+PxSg2
obligašuvdna+N+Sg+Gen+PxSg2
oblikašuvdna+N+Sg+Gen+PxSg2
ohcan#funkšuvdna+N+Sg+Gen+PxSg2
okkupašuvdna+N+Sg+Gen+PxSg2
oktasaš#oahppo#ávdnasat+N+Sg+Gen+PxSg2
oktavuođa#dovdu+N+Sg+Gen+PxSg2
oktavuođa#lávde#goddi+Sem/Org+N+Sg+Gen+PxSg2
okto#beavdi+N+Sg+Gen+PxSg2
okto#ovddas#vástádus+N+Sg+Gen+PxSg2
olgeš#ravda+N+Sg+Gen+PxSg2
olgo#giehta#vuovdin+N+Sg+Gen+PxSg2
olgo#lávdi+N+Sg+Gen+PxSg2
olgunastin#lávde#goddi+Sem/Org+N+Sg+Gen+PxSg2
olmmoš#bivdi+Sem/Hum+Sem/Ani+N+Sg+Gen+PxSg2
olmmoš#dovddiideapmi+N+Sg+Gen+PxSg2
olmmoš#vuoigatvuođa#lávde#goddi+Sem/Org+N+Sg+Gen+PxSg2
olmmoš#vuoigatvuođaid#kommišuvdna+Sem/Org+N+Sg+Gen+PxSg2
olympia#lávde#goddi+Sem/Org+N+Sg+Gen+PxSg2
operašuvdna+N+Sg+Gen+PxSg2
opiniovdna+N+Sg+Gen+PxSg2
opmodat#juohko#ávnnas+N+Sg+Gen+PxSg2
oppohat#dávda+N+Sg+Gen+PxSg2
opponiovdna+N+Sg+Gen+PxSg2
opposišuvdna+Sem/Org+N+Sg+Gen+PxSg2
opšuvdna#šiehtadus+N+Sg+Gen+PxSg2
organisašuvdna#plána+N+Sg+Gen+PxSg2
organisašuvdna+Sem/Org+N+Sg+Gen+PxSg2
organiseren#rievdadeapmi+N+Sg+Gen+PxSg2
orientašuvdna#advearba+N+Sg+Gen+PxSg2
oskku#dovddastus+N+Sg+Gen+PxSg2
ossodat#hoavda+Sem/Hum+N+Sg+Gen+PxSg2
ovda#annuitehta+N+Sg+Gen+PxSg2
ovda#bargu+N+Sg+Gen+PxSg2
ovda#bealle+N+Sg+Gen+PxSg2
ovda#bealli+N+Sg+Gen+PxSg2
ovda#bearbma+N+Sg+Gen+PxSg2
ovda#beaŋka+N+Sg+Gen+PxSg2
ovda#bustávva+N+Sg+Gen+PxSg2
ovda#bátni+N+Sg+Gen+PxSg2
ovda#deaddu+N+Sg+Gen+PxSg2
ovda#dieđáhus+N+Sg+Gen+PxSg2
ovda#dilljá+N+Sg+Gen+PxSg2
ovda#dilljá#rággu+N+Sg+Gen+PxSg2
ovda#duoktu+N+Sg+Gen+PxSg2
ovda#eastadeapmi+N+Sg+Gen+PxSg2
ovda#geahči+N+Sg+Gen+PxSg2
ovda#geaš#borjjas+N+Sg+Gen+PxSg2
ovda#geaš#skohtta#rággu+N+Sg+Gen+PxSg2
ovda#giehta+N+Sg+Gen+PxSg2
ovda#gihtii#jienasteapmi+N+Sg+Gen+PxSg2
ovda#gihtii#mákso#mearri+N+Sg+Gen+PxSg2
ovda#goddi+Sem/Org+N+Sg+Gen+PxSg2
ovda#govva+Sem/Hum+N+Sg+Gen+PxSg2
ovda#gursa+N+Sg+Gen+PxSg2
ovda#gáddu+N+Sg+Gen+PxSg2
ovda#gáffal+N+Sg+Gen+PxSg2
ovda#gávpot+Sem/Plc+N+Sg+Gen+PxSg2
ovda#historjá+N+Sg+Gen+PxSg2
ovda#juolgi+N+Sg+Gen+PxSg2
ovda#juvla#doaibmi+N+Sg+Gen+PxSg2
ovda#juvla#geassin+N+Sg+Gen+PxSg2
ovda#kantuvra+Sem/Org+Sem/Plc+N+Sg+Gen+PxSg2
ovda#klusiila+N+Sg+Gen+PxSg2
ovda#kursa+N+Sg+Gen+PxSg2
ovda#loavdda+N+Sg+Gen+PxSg2
ovda#lohkki+N+Sg+Gen+PxSg2
ovda#luohkká+Sem/Group+Sem/Hum+N+Sg+Gen+PxSg2
ovda#madda+N+Sg+Gen+PxSg2
ovda#manni+N+Sg+Gen+PxSg2
ovda#mearka+N+Sg+Gen+PxSg2
ovda#merken+N+Sg+Gen+PxSg2
ovda#munne#njuolggadus+N+Sg+Gen+PxSg2
ovda#munni+N+Sg+Gen+PxSg2
ovda#namma+N+Sg+Gen+PxSg2
ovda#oastin#ohcan+N+Sg+Gen+PxSg2
ovda#oastin#vuoigatvuohta+N+Sg+Gen+PxSg2
ovda#oastin#šiehtadus+N+Sg+Gen+PxSg2
ovda#oidin#sadji+Sem/Plc+N+Sg+Gen+PxSg2
ovda#olbmo#doaibma+N+Sg+Gen+PxSg2
ovda#olbmo#evttohas+Sem/Hum+N+Sg+Gen+PxSg2
ovda#olmmoš+Sem/Hum+N+Sg+Gen+PxSg2
ovda#prošeakta+N+Sg+Gen+PxSg2
ovda#roaŋga+N+Sg+Gen+PxSg2
ovda#ráksá+N+Sg+Gen+PxSg2
ovda#sadji+N+Sg+Gen+PxSg2
ovda#siessi+N+Sg+Gen+PxSg2
ovda#siido#govva+N+Sg+Gen+PxSg2
ovda#siidu+N+Sg+Gen+PxSg2
ovda#skoahtta+N+Sg+Gen+PxSg2
ovda#skohtas+N+Sg+Gen+PxSg2
ovda#skohtta#rággu+N+Sg+Gen+PxSg2
ovda#skuvla#ahki+N+Sg+Gen+PxSg2
ovda#skuvla#oahpaheaddje#virgi+N+Sg+Gen+PxSg2
ovda#skuvla#oahpaheaddji#virgi+N+Sg+Gen+PxSg2
ovda#skuvla#oahpaheaddji+Sem/Hum+N+Sg+Gen+PxSg2
ovda#skuvla+Sem/Org+Build+N+Sg+Gen+PxSg2
ovda#stelle+N+Sg+Gen+PxSg2
ovda#ságasteaddji+N+Sg+Gen+PxSg2
ovda#sáhka#bálká+N+Sg+Gen+PxSg2
ovda#sáhka#sále+N+Sg+Gen+PxSg2
ovda#sáhka+N+Sg+Gen+PxSg2
ovda#sátni+N+Sg+Gen+PxSg2
ovda#veaksi+N+Sg+Gen+PxSg2
ovda#vearru+N+Sg+Gen+PxSg2
ovda#vokála+N+Sg+Gen+PxSg2
ovda#vuodjin+N+Sg+Gen+PxSg2
ovda#vuoigatvuohta+N+Sg+Gen+PxSg2
ovda#vuoigŋašat+N+Sg+Gen+PxSg2
ovda#vuovda+N+Sg+Gen+PxSg2
ovda#váccus+N+Sg+Gen+PxSg2
ovda#vázzin#suorgi+N+Sg+Gen+PxSg2
ovda#vázzin+N+Sg+Gen+PxSg2
ovda#čahca+N+Sg+Gen+PxSg2
ovda#šelggon+N+Sg+Gen+PxSg2
ovda#čielgi+N+Sg+Gen+PxSg2
ovda#čuovga+N+Sg+Gen+PxSg2
ovdal#gaska#beaivi+Sem/Time+N+Sg+Gen+PxSg2
ovdal#geassin+N+Sg+Gen+PxSg2
ovdalaš#áigi+N+Sg+Gen+PxSg2
ovdalis#čuožžu+Sem/Hum+N+Sg+Gen+PxSg2
ovdan#buktin#hápmi+N+Sg+Gen+PxSg2
ovdan#buktin#nákca+N+Sg+Gen+PxSg2
ovdan#buktin#vuohki+N+Sg+Gen+PxSg2
ovdan#buktin+N+Sg+Gen+PxSg2
ovdan#buktojupmi+N+Sg+Gen+PxSg2
ovdan#buvttus+N+Sg+Gen+PxSg2
ovdan#loaiddastus+N+Sg+Gen+PxSg2
ovdan#mátki+N+Sg+Gen+PxSg2
ovdan#vázzi+Sem/Hum+N+Sg+Gen+PxSg2
ovdasaš+N+Sg+Gen+PxSg2
ovdda#beal#mearka+N+Sg+Gen+PxSg2
ovdda#bealle+N+Sg+Gen+PxSg2
ovdda#bealli+N+Sg+Gen+PxSg2
ovddal#bahkken+N+Sg+Gen+PxSg2
ovddal#boahtin#sadji+Sem/Plc+N+Sg+Gen+PxSg2
ovddal#boahtti+Sem/Hum+N+Sg+Gen+PxSg2
ovddal#gihtii#jienastat+N+Sg+Gen+PxSg2
ovddal#gihtii#jietna+N+Sg+Gen+PxSg2
ovddal#gihtii#mákso#mearri+N+Sg+Gen+PxSg2
ovddal#gihtii#vearru+N+Sg+Gen+PxSg2
ovddas#goddi+Sem/Org+N+Sg+Gen+PxSg2
ovddas#manni+Sem/Hum+N+Sg+Gen+PxSg2
ovddas#moraš#bálká+N+Sg+Gen+PxSg2
ovddas#moraš+N+Sg+Gen+PxSg2
ovddas#oaidnin+N+Sg+Gen+PxSg2
ovddas#olmmái+Sem/Hum+N+Sg+Gen+PxSg2
ovddas#rohkadalli+N+Sg+Gen+PxSg2
ovddas#rohkos+N+Sg+Gen+PxSg2
ovddas#vástideaddji+Sem/Hum+N+Sg+Gen+PxSg2
ovddas#vástádus#juogadeapmi+N+Sg+Gen+PxSg2
ovddas#vástádus#suorgi+N+Sg+Gen+PxSg2
ovddas#vástádus#vuoigatvuohta+N+Sg+Gen+PxSg2
ovddas#vástádus+N+Sg+Gen+PxSg2
ovddas#vázzin+N+Sg+Gen+PxSg2
ovddas#čuožžu+Sem/Hum+N+Sg+Gen+PxSg2
ovddas+N+Sg+Gen+PxSg2
ovddastan#goddi+Sem/Org+N+Sg+Gen+PxSg2
ovddastan#olggos#gollu+N+Sg+Gen+PxSg2
ovddasteaddji+N+Sg+Gen+PxSg2
ovddastus#orgána+Sem/Org+N+Sg+Gen+PxSg2
ovddastus+N+Sg+Gen+PxSg2
ovddet#beaivi+Sem/Time+N+Sg+Gen+PxSg2
ovddeš#áigi+N+Sg+Gen+PxSg2
ovddidan#doaibma+N+Sg+Gen+PxSg2
ovddidan#doarjja+N+Sg+Gen+PxSg2
ovddidan#foanda+N+Sg+Gen+PxSg2
ovddidan#kapitála+N+Sg+Gen+PxSg2
ovddidan#ministtar+Sem/Hum+N+Sg+Gen+PxSg2
ovddidan#oktasaš#bargu+N+Sg+Gen+PxSg2
ovddidan#perspektiiva+N+Sg+Gen+PxSg2
ovddidan#plána+N+Sg+Gen+PxSg2
ovddidan#prográmma+N+Sg+Gen+PxSg2
ovddidan#proseassa+N+Sg+Gen+PxSg2
ovddidan#prošeakta+N+Sg+Gen+PxSg2
ovddidan#veahkke#bargu+N+Sg+Gen+PxSg2
ovddidan#veahkki+Sem/Hum+N+Sg+Gen+PxSg2
ovddidan#vejolašvuohta+N+Sg+Gen+PxSg2
ovddidan#vuohki+N+Sg+Gen+PxSg2
ovddos#mannan+N+Sg+Gen+PxSg2
ovddos#šlimppastat+N+Sg+Gen+PxSg2
ovddus+N+Sg+Gen+PxSg2
ovddádus#bellodat+Sem/Org+N+Sg+Gen+PxSg2
ovddádus+N+Sg+Gen+PxSg2
ovdehus+N+Sg+Gen+PxSg2
ovdeš+N+Sg+Gen+PxSg2
ovdii#doapman+N+Sg+Gen+PxSg2
ovdin#buktin#nákca+N+Sg+Gen+PxSg2
ovdohat+N+Sg+Gen+PxSg2
ovdu+N+Sg+Gen+PxSg2
ovdánahttin#bargu+N+Sg+Gen+PxSg2
ovdánahttin#doaibma+N+Sg+Gen+PxSg2
ovdánahttin#fitnodat+Sem/Org+N+Sg+Gen+PxSg2
ovdánahttin#foanda+N+Sg+Gen+PxSg2
ovdánahttin#prográmma+N+Sg+Gen+PxSg2
ovdánahttin#prošeakta+N+Sg+Gen+PxSg2
ovdánan#avádat+Sem/Plc+N+Sg+Gen+PxSg2
ovdánan#dássi+N+Sg+Gen+PxSg2
ovdánan#lihkadeapmi+N+Sg+Gen+PxSg2
ovdánan#muddu+N+Sg+Gen+PxSg2
ovdánan#plána+N+Sg+Gen+PxSg2
ovdánan#suorgi+N+Sg+Gen+PxSg2
ovdánan#vejolašvuohta+N+Sg+Gen+PxSg2
ovdáneapmi+N+Sg+Gen+PxSg2
ovdánupmi+N+Sg+Gen+PxSg2
ovttas#bargo#lávde#goddi+Sem/Org+N+Sg+Gen+PxSg2
ozovdna#geardi+N+Sg+Gen+PxSg2
parvo#dávda+N+Sg+Gen+PxSg2
pašuvdna+N+Sg+Gen+PxSg2
penšuvdna+N+Sg+Gen+PxSg2
perkušuvdna+N+Sg+Gen+PxSg2
permišuvdna+N+Sg+Gen+PxSg2
permutašuvdna+N+Sg+Gen+PxSg2
persepešuvdna+N+Sg+Gen+PxSg2
persepšuvdna+N+Sg+Gen+PxSg2
persovdna#sisa#boahtu+N+Sg+Gen+PxSg2
persovdna+Sem/Hum+N+Sg+Gen+PxSg2
plugga#čoavdda+N+Sg+Gen+PxSg2
plána#láhka#lávde#goddi+Sem/Org+N+Sg+Gen+PxSg2
plána#čoavddus+N+Sg+Gen+PxSg2
politiija#akšuvdna+N+Sg+Gen+PxSg2
populašuvdna+N+Sg+Gen+PxSg2
poršuvdna+N+Sg+Gen+PxSg2
posišuvdna+N+Sg+Gen+PxSg2
postposišuvdna+N+Sg+Gen+PxSg2
preassa#guovddáš+N+Sg+Gen+PxSg2
preposišuvdna+N+Sg+Gen+PxSg2
presentašuvdna+N+Sg+Gen+PxSg2
presiseren#apposišuvdna+N+Sg+Gen+PxSg2
presišuvdna+N+Sg+Gen+PxSg2
preskripšuvdna+N+Sg+Gen+PxSg2
presumpšuvdna+N+Sg+Gen+PxSg2
prevenšuvdna+N+Sg+Gen+PxSg2
pro#poršuvdna+N+Sg+Gen+PxSg2
produkta#ovddideapmi+N+Sg+Gen+PxSg2
produkšuvdna+N+Sg+Gen+PxSg2
profešuvdna+N+Sg+Gen+PxSg2
progrešuvdna#vearba+N+Sg+Gen+PxSg2
progrešuvdna+N+Sg+Gen+PxSg2
projekšuvdna+N+Sg+Gen+PxSg2
proklamašuvdna+N+Sg+Gen+PxSg2
pronašuvdna+N+Sg+Gen+PxSg2
proposišuvdna+N+Sg+Gen+PxSg2
prostitušuvdna+N+Sg+Gen+PxSg2
provišuvdna+N+Sg+Gen+PxSg2
provokašuvdna+N+Sg+Gen+PxSg2
publikašuvdna#diehto#vuođđu+N+Sg+Gen+PxSg2
publikašuvdna#logahallan+N+Sg+Gen+PxSg2
publikašuvdna+N+Sg+Gen+PxSg2
pumpa#stašuvdna+N+Sg+Gen+PxSg2
pánsár#vovdna+N+Sg+Gen+PxSg2
rabies#dávda+N+Sg+Gen+PxSg2
radde#vuovda+N+Sg+Gen+PxSg2
ratifikašuvdna#gažaldat+N+Sg+Gen+PxSg2
ratifikašuvdna+N+Sg+Gen+PxSg2
rattuš#dovddaldat+N+Sg+Gen+PxSg2
ravda#báddi+N+Sg+Gen+PxSg2
ravda#caggan+N+Sg+Gen+PxSg2
ravda#geađgi+N+Sg+Gen+PxSg2
ravda#gierddus+N+Sg+Gen+PxSg2
ravda#loaktu+N+Sg+Gen+PxSg2
ravda#rinda+N+Sg+Gen+PxSg2
ravda#rádjá+N+Sg+Gen+PxSg2
ravda#sáhcu+N+Sg+Gen+PxSg2
ravda#váccáhat+N+Sg+Gen+PxSg2
ravda#áiddus+N+Sg+Gen+PxSg2
ravda#čiekči+Sem/Hum+N+Sg+Gen+PxSg2
ravda#čuollan+N+Sg+Gen+PxSg2
ravda+N+Sg+Gen+PxSg2
ravdalas+N+Sg+Gen+PxSg2
ravddadat+N+Sg+Gen+PxSg2
ravddat+Sem/Ani+N+Sg+Gen+PxSg2
reahka#doavdnji+N+Sg+Gen+PxSg2
reaida#obligašuvdna+N+Sg+Gen+PxSg2
reaida#oblikašuvdna+N+Sg+Gen+PxSg2
reakšuvdna#gaska+N+Sg+Gen+PxSg2
reakšuvdna#áigi+N+Sg+Gen+PxSg2
reakšuvdna+N+Sg+Gen+PxSg2
realisašuvdna+N+Sg+Gen+PxSg2
reatka#hávdda+N+Sg+Gen+PxSg2
reavdu+N+Sg+Gen+PxSg2
redakšuvdna#lávde#goddi+Sem/Org+N+Sg+Gen+PxSg2
redakšuvdna+Sem/Org+Sem/Plc+N+Sg+Gen+PxSg2
redukšuvdna+N+Sg+Gen+PxSg2
reflekšuvdna+N+Sg+Gen+PxSg2
reformašuvdna+N+Sg+Gen+PxSg2
refušuvdna#gáibádus+N+Sg+Gen+PxSg2
refušuvdna+N+Sg+Gen+PxSg2
regiovdna#departemeanta+Sem/Org+Sem/Plc+N+Sg+Gen+PxSg2
regionaliseren#lávde#goddi+Sem/Org+N+Sg+Gen+PxSg2
regiovdna+Sem/Plc+N+Sg+Gen+PxSg2
registtar#guovddáš+Sem/Org+Sem/Plc+N+Sg+Gen+PxSg2
regrešuvdna+N+Sg+Gen+PxSg2
reive#doavdnji+N+Sg+Gen+PxSg2
reklamašuvdna+N+Sg+Gen+PxSg2
rekonstrukšuvdna+N+Sg+Gen+PxSg2
rekreakšuvdna+N+Sg+Gen+PxSg2
rekvisišuvdna#čálli+Sem/Hum+N+Sg+Gen+PxSg2
rekvisišuvdna+N+Sg+Gen+PxSg2
rekšuvdna+N+Sg+Gen+PxSg2
relašuvdna+N+Sg+Gen+PxSg2
religiovdna#historjá+N+Sg+Gen+PxSg2
religiovdna+N+Sg+Gen+PxSg2
religiuvdna+N+Sg+Gen+PxSg2
repetišuvdna#hárjehallan+N+Sg+Gen+PxSg2
repetišuvdna+N+Sg+Gen+PxSg2
representašuvdna+N+Sg+Gen+PxSg2
resepšuvdna#estetihkka+N+Sg+Gen+PxSg2
resepšuvdna+N+Sg+Gen+PxSg2
resolušuvdna#evttohus+N+Sg+Gen+PxSg2
resolušuvdna+N+Sg+Gen+PxSg2
restrikšuvdna+N+Sg+Gen+PxSg2
resursa#guovddáš+Sem/Org+Sem/Plc+N+Sg+Gen+PxSg2
revitalisašuvdna+N+Sg+Gen+PxSg2
revišuvdna+N+Sg+Gen+PxSg2
revolušuvdna+N+Sg+Gen+PxSg2
riddo#bivdi+Sem/Hum+N+Sg+Gen+PxSg2
rieban#ruovddit+N+Sg+Gen+PxSg2
riekte#dovdu+N+Sg+Gen+PxSg2
riekte#ovda#manni+Sem/Hum+N+Sg+Gen+PxSg2
riekte#ovdáneapmi+N+Sg+Gen+PxSg2
riekte#posišuvdna+N+Sg+Gen+PxSg2
riekte#veahkke#lávde#goddi+Sem/Org+N+Sg+Gen+PxSg2
riekte#čoavddus+N+Sg+Gen+PxSg2
rievdadan#evttohus+N+Sg+Gen+PxSg2
rievdadeapmi+N+Sg+Gen+PxSg2
rievdadus#mearka+N+Sg+Gen+PxSg2
rievdadus+N+Sg+Gen+PxSg2
rievdan#lađastallan+N+Sg+Gen+PxSg2
rievdan#proseassa+N+Sg+Gen+PxSg2
rievdan+N+Sg+Gen+PxSg2
rievdda#gálvu+N+Sg+Gen+PxSg2
rievddadan#munni+N+Sg+Gen+PxSg2
rievddahas+N+Sg+Gen+PxSg2
rievddahat+N+Sg+Gen+PxSg2
rievddalmas#áigi+N+Sg+Gen+PxSg2
rievddalmas+N+Sg+Gen+PxSg2
rievddut+N+Sg+Gen+PxSg2
rievdi#golut+N+Sg+Gen+PxSg2
rievdi#jiekŋa+N+Sg+Gen+PxSg2
rievdna+N+Sg+Gen+PxSg2
rievdne#guodja+N+Sg+Gen+PxSg2
rievdni+N+Sg+Gen+PxSg2
rievdnu+N+Sg+Gen+PxSg2
rievnnas+Sem/Hum+N+Sg+Gen+PxSg2
rievssat#bivdi+Sem/Hum+N+Sg+Gen+PxSg2
rievssat#bivdu+N+Sg+Gen+PxSg2
riika#dovddaldat+N+Sg+Gen+PxSg2
riika#telefovdna+N+Sg+Gen+PxSg2
riikka#organisašuvdna+Sem/Org+N+Sg+Gen+PxSg2
riikka#revišuvdna+Sem/Org+N+Sg+Gen+PxSg2
risen#rievdna+N+Sg+Gen+PxSg2
risen#rievdni+N+Sg+Gen+PxSg2
rista#heavdni+Sem/Ani+N+Sg+Gen+PxSg2
rivdnji+Sem/Plc+N+Sg+Gen+PxSg2
roahkke#čoavdda+N+Sg+Gen+PxSg2
roaiste#ruovdi+N+Sg+Gen+PxSg2
roavdnji+Sem/Hum+N+Sg+Gen+PxSg2
roavva#rávdi+Sem/Hum+N+Sg+Gen+PxSg2
rohto#lavdnji+N+Sg+Gen+PxSg2
rohttu#dávda+N+Sg+Gen+PxSg2
romffa#beavdi+N+Sg+Gen+PxSg2
ruhta#doallo#hoavda+Sem/Hum+N+Sg+Gen+PxSg2
ruito#ravda+N+Sg+Gen+PxSg2
rukses#ivdni+N+Sg+Gen+PxSg2
rukses#jeagge#muoldo#bovdna+N+Sg+Gen+PxSg2
rumaš#visitašuvdna+N+Sg+Gen+PxSg2
ruossa#heavdni+Sem/Ani+N+Sg+Gen+PxSg2
ruovda#bessodat+N+Sg+Gen+PxSg2
ruovda+N+Sg+Gen+PxSg2
ruovddagas+Sem/Hum+Sem/Ani+N+Sg+Gen+PxSg2
ruovddáš+Sem/Plc+N+Sg+Gen+PxSg2
ruovde#bovrra+N+Sg+Gen+PxSg2
ruovde#cihci+Sem/Ani+N+Sg+Gen+PxSg2
ruovde#cizáš+Sem/Ani+N+Sg+Gen+PxSg2
ruovde#cuoŋu+Sem/Ani+N+Sg+Gen+PxSg2
ruovde#doallu+N+Sg+Gen+PxSg2
ruovde#geaidnu+N+Sg+Gen+PxSg2
ruovde#gierdu+N+Sg+Gen+PxSg2
ruovde#gobbá+Sem/Ani+N+Sg+Gen+PxSg2
ruovde#gulmmet+Sem/Ani+N+Sg+Gen+PxSg2
ruovde#guodja+N+Sg+Gen+PxSg2
ruovde#gákkan+N+Sg+Gen+PxSg2
ruovde#gáma+N+Sg+Gen+PxSg2
ruovde#gáranas+Sem/Ani+N+Sg+Gen+PxSg2
ruovde#gáskálas+N+Sg+Gen+PxSg2
ruovde#gáŋga+N+Sg+Gen+PxSg2
ruovde#hávvi+N+Sg+Gen+PxSg2
ruovde#lohkki+N+Sg+Gen+PxSg2
ruovde#luodda+N+Sg+Gen+PxSg2
ruovde#látnjá+N+Sg+Gen+PxSg2
ruovde#málbma+N+Sg+Gen+PxSg2
ruovde#málbma#roggan+N+Sg+Gen+PxSg2
ruovde#máđidja+N+Sg+Gen+PxSg2
ruovde#máđii#rastehat+N+Sg+Gen+PxSg2
ruovde#máđii+N+Sg+Gen+PxSg2
ruovde#njađis+N+Sg+Gen+PxSg2
ruovde#návli+N+Sg+Gen+PxSg2
ruovde#raŧŧi+N+Sg+Gen+PxSg2
ruovde#reahka+N+Sg+Gen+PxSg2
ruovde#sahá+N+Sg+Gen+PxSg2
ruovde#áigi+N+Sg+Gen+PxSg2
ruovde#šilla+N+Sg+Gen+PxSg2
ruovde#čuolda+N+Sg+Gen+PxSg2
ruovde#čuoldda#ávnnas+N+Sg+Gen+PxSg2
ruovde#šákša+N+Sg+Gen+PxSg2
ruovdi+Sem/Hum+N+Sg+Gen+PxSg2
ruovttu#bivdi+Sem/Hum+N+Sg+Gen+PxSg2
ruovttu#dárbo#bivdi+Sem/Hum+N+Sg+Gen+PxSg2
ruvda+N+Sg+Gen+PxSg2
ruvde#rássi+N+Sg+Gen+PxSg2
ruvdna+Sem/Org+N+Sg+Gen+PxSg2
ruvdno+N+Sg+Gen+PxSg2
ruvdno#muhtter+N+Sg+Gen+PxSg2
ruvdnu+N+Sg+Gen+PxSg2
ruvdo#rássi+N+Sg+Gen+PxSg2
ruvdu+N+Sg+Gen+PxSg2
rábbe#bivdin+N+Sg+Gen+PxSg2
rádja#dutkan#beavde#girji+N+Sg+Gen+PxSg2
ráhkadan#ávnnas+N+Sg+Gen+PxSg2
ráhkkanahttin#lávde#goddi+Sem/Org+N+Sg+Gen+PxSg2
ráhto#bivdin+N+Sg+Gen+PxSg2
rákto#ávnnas+N+Sg+Gen+PxSg2
rámma#konvenšuvdna+N+Sg+Gen+PxSg2
ránes#ávnnas+N+Sg+Gen+PxSg2
rávda+N+Sg+Gen+PxSg2
rávdi+Sem/Ani+N+Sg+Gen+PxSg2
rávdi+Sem/Hum+N+Sg+Gen+PxSg2
rávdnje#aggregáhta+N+Sg+Gen+PxSg2
rávdnje#aggregáhtta+N+Sg+Gen+PxSg2
rávdnje#biire+Sem/Org+Sem/Plc+N+Sg+Gen+PxSg2
rávdnje#fievrredeaddji+Sem/Hum+Sem/Org+N+Sg+Gen+PxSg2
rávdnje#gáldu+N+Sg+Gen+PxSg2
rávdnje#hálti+N+Sg+Gen+PxSg2
rávdnje#johtu+N+Sg+Gen+PxSg2
rávdnje#linnjá+N+Sg+Gen+PxSg2
rávdnje#časkkástat+N+Sg+Gen+PxSg2
rávdnji+Sem/Plc+N+Sg+Gen+PxSg2
rávdu+Sem/Ani+N+Sg+Gen+PxSg2
ráđas#ruovddit+N+Sg+Gen+PxSg2
ráŋggáštus#ovddas#vástádus+N+Sg+Gen+PxSg2
ráđđádallan#beavde#girji+N+Sg+Gen+PxSg2
sabet#doavdnji+N+Sg+Gen+PxSg2
sahá#ovda#munni+N+Sg+Gen+PxSg2
saksofovdna+N+Sg+Gen+PxSg2
saloŋŋa#vovdna+N+Sg+Gen+PxSg2
sankšuvdna#vuogádat+N+Sg+Gen+PxSg2
savda+Wthr+N+Sg+Gen+PxSg2
savdnjen#muorra+N+Sg+Gen+PxSg2
savdnjin#muorra+N+Sg+Gen+PxSg2
saxofovdna+N+Sg+Gen+PxSg2
saŋáš#dávda+N+Sg+Gen+PxSg2
seaidne#rávdi+Sem/Hum+N+Sg+Gen+PxSg2
seailluhan#ávnnas+N+Sg+Gen+PxSg2
seakte#ruovddit+N+Sg+Gen+PxSg2
sealla#doavdnji+N+Sg+Gen+PxSg2
sealla#ávnnas+N+Sg+Gen+PxSg2
searve#bivdu+N+Sg+Gen+PxSg2
searve#organisašuvdna+Sem/Org+N+Sg+Gen+PxSg2
seavdda#hádja+N+Sg+Gen+PxSg2
seavdin#bumpa+N+Sg+Gen+PxSg2
seavdnjadas#beaive#loddi+Sem/Ani+N+Sg+Gen+PxSg2
seavdnjadas+N+Sg+Gen+PxSg2
seavdnjadin#vuodjin#gursa+N+Sg+Gen+PxSg2
seavdnjadin#vuodjin+N+Sg+Gen+PxSg2
seavdnjat#sealla+N+Sg+Gen+PxSg2
seavdnjat+Sem/Time+N+Sg+Gen+PxSg2
seavdnjatvuohta+N+Sg+Gen+PxSg2
seavdnjodat+N+Sg+Gen+PxSg2
seaŋga#beavddáš+N+Sg+Gen+PxSg2
seaŋga#beavdi+N+Sg+Gen+PxSg2
seaŋga#guovddáš+N+Sg+Gen+PxSg2
seaŋga#ravda+N+Sg+Gen+PxSg2
segrešuvdna+N+Sg+Gen+PxSg2
seksuála#láhka#rihkkun#lávde#goddi+Sem/Org+N+Sg+Gen+PxSg2
sekšuvdna+Sem/Org+Sem/Plc+N+Sg+Gen+PxSg2
semulja#rievdna+N+Sg+Gen+PxSg2
semulja#rievdni+N+Sg+Gen+PxSg2
sensašuvdna+N+Sg+Gen+PxSg2
separašuvdna+N+Sg+Gen+PxSg2
servodat#dovddiidus+N+Sg+Gen+PxSg2
servodat#ovdáneapmi+N+Sg+Gen+PxSg2
servvodat#ovdáneapmi+N+Sg+Gen+PxSg2
sevdnjes#latnja+Sem/Plc+N+Sg+Gen+PxSg2
sevdnjes#lokta+N+Sg+Gen+PxSg2
sevdnjes#áigi+N+Sg+Gen+PxSg2
sešuvdna+N+Sg+Gen+PxSg2
sierra#ovdánupmi+N+Sg+Gen+PxSg2
siido#ravda+N+Sg+Gen+PxSg2
siido#vovdna+N+Sg+Gen+PxSg2
sis#dávda#ossodat+Sem/Org+Sem/Plc+N+Sg+Gen+PxSg2
sis#dávda+N+Sg+Gen+PxSg2
sis#ravda#čievččastat+N+Sg+Gen+PxSg2
sisa#oastin#lávde#goddi+Sem/Org+N+Sg+Gen+PxSg2
sitrovdna+N+Sg+Gen+PxSg2
sivdnideaddji+N+Sg+Gen+PxSg2
sivdnideapmi+N+Sg+Gen+PxSg2
sivdnidupmi+N+Sg+Gen+PxSg2
sivdnádus+N+Sg+Gen+PxSg2
sivilisašuvdna+Sem/Group+Sem/Hum+N+Sg+Gen+PxSg2
skavdda+Wthr+N+Sg+Gen+PxSg2
skielto#ruovddit+N+Sg+Gen+PxSg2
skivdnji+N+Sg+Gen+PxSg2
skoavde#láibi+N+Sg+Gen+PxSg2
skoavdi+N+Sg+Gen+PxSg2
skoavdnji+Sem/Hum+N+Sg+Gen+PxSg2
skohter#skoavdi+N+Sg+Gen+PxSg2
skorpijuvdna+Sem/Ani+N+Sg+Gen+PxSg2
skorpiovdna+Sem/Ani+N+Sg+Gen+PxSg2
skorpiuvdna+Sem/Ani+N+Sg+Gen+PxSg2
skruvva#ruovdi+N+Sg+Gen+PxSg2
skruvven#čoavdda+N+Sg+Gen+PxSg2
skurbbet#dávda+N+Sg+Gen+PxSg2
skuvdnji+Sem/Hum+N+Sg+Gen+PxSg2
skuvdu+N+Sg+Gen+PxSg2
skuvla#guovddáš+Sem/Org+Sem/Plc+N+Sg+Gen+PxSg2
skuvla#hoavda+Sem/Hum+N+Sg+Gen+PxSg2
skuvla#lávde#goddi+Sem/Org+N+Sg+Gen+PxSg2
skuvla#ávnnas+N+Sg+Gen+PxSg2
skuvlen#guovddáš+Sem/Org+Sem/Plc+N+Sg+Gen+PxSg2
skávdu+Sem/Ani+N+Sg+Gen+PxSg2
smáhkka#ávnnas+N+Sg+Gen+PxSg2
smávva#fanas#bivdi+Sem/Hum+N+Sg+Gen+PxSg2
soabadan#kommišuvdna+Sem/Org+N+Sg+Gen+PxSg2
soahke#vuovdi+Sem/Plc+N+Sg+Gen+PxSg2
soga#dávda+N+Sg+Gen+PxSg2
sohkar#dávda+N+Sg+Gen+PxSg2
sorjavašvuođa#navddus+N+Sg+Gen+PxSg2
sosialisašuvdna+N+Sg+Gen+PxSg2
sosiála#hoavda+Sem/Hum+N+Sg+Gen+PxSg2
sosiála#lávde#goddi+Sem/Org+N+Sg+Gen+PxSg2
sosiála#ovddas#moraš+N+Sg+Gen+PxSg2
spekulašuvdna+N+Sg+Gen+PxSg2
spelle#rávdi+Sem/Hum+N+Sg+Gen+PxSg2
spesialiseren#ávnnas+N+Sg+Gen+PxSg2
spesifikašuvdna+N+Sg+Gen+PxSg2
spihtál#dávda+N+Sg+Gen+PxSg2
spiovdna+Sem/Hum+N+Sg+Gen+PxSg2
spiral#dávda+N+Sg+Gen+PxSg2
spánska#dávda+N+Sg+Gen+PxSg2
sriika#ruovdi+N+Sg+Gen+PxSg2
sruva#čoavdda+N+Sg+Gen+PxSg2
stašuvdna+Sem/Plc+N+Sg+Gen+PxSg2
stereo#beavdi+N+Sg+Gen+PxSg2
stevdne#vihtan+Sem/Hum+N+Sg+Gen+PxSg2
stivra#ovddasteaddji+Sem/Hum+N+Sg+Gen+PxSg2
stohkke#rievdu+Sem/Hum+N+Sg+Gen+PxSg2
striika#ruovdi+N+Sg+Gen+PxSg2
stuorra#digge#proposišuvdna+N+Sg+Gen+PxSg2
stággo#bivdi+Sem/Hum+N+Sg+Gen+PxSg2
stáhta#institušuvdna+Sem/Org+N+Sg+Gen+PxSg2
stáhta#vuovdi+Sem/Plc+N+Sg+Gen+PxSg2
stáhta#čálli#lávde#goddi+Sem/Org+N+Sg+Gen+PxSg2
stávdni+N+Sg+Gen+PxSg2
subjunkšuvdna+N+Sg+Gen+PxSg2
subordinašuvdna+N+Sg+Gen+PxSg2
substantiiva#dávda+N+Sg+Gen+PxSg2
substitušuvdna+N+Sg+Gen+PxSg2
substrakšuvdna#bihttá+N+Sg+Gen+PxSg2
substrakšuvdna+N+Sg+Gen+PxSg2
subsumšuvdna+N+Sg+Gen+PxSg2
subtrakšuvdna+N+Sg+Gen+PxSg2
suodjalan#vuovdi+Sem/Plc+N+Sg+Gen+PxSg2
suodjalan#ávdnasat+N+Sg+Gen+PxSg2
suodje#ivdni+N+Sg+Gen+PxSg2
suodje#vuovdi+Sem/Plc+N+Sg+Gen+PxSg2
suolle#guolle#bivdu+N+Sg+Gen+PxSg2
suopman#distribušuvdna+N+Sg+Gen+PxSg2
suorbma#lávdi+N+Sg+Gen+PxSg2
suovde#lasta+N+Sg+Gen+PxSg2
suovde#lohkki+N+Sg+Gen+PxSg2
suovdi+N+Sg+Gen+PxSg2
suovdnji+N+Sg+Gen+PxSg2
supinašuvdna+N+Sg+Gen+PxSg2
supplešuvdna+N+Sg+Gen+PxSg2
suspenšuvdna+N+Sg+Gen+PxSg2
suttu#dovddastus+N+Sg+Gen+PxSg2
suttu#dovdu+N+Sg+Gen+PxSg2
suvddus+N+Sg+Gen+PxSg2
suvddá+N+Sg+Gen+PxSg2
suvddár+Sem/Hum+N+Sg+Gen+PxSg2
suvdi+N+Sg+Gen+PxSg2
suvdilvuohta+N+Sg+Gen+PxSg2
suvdin#nákca+N+Sg+Gen+PxSg2
suvdá+N+Sg+Gen+PxSg2
suvdár+Sem/Hum+N+Sg+Gen+PxSg2
symmetriija#guovddáš+N+Sg+Gen+PxSg2
ságu#rievdna+N+Sg+Gen+PxSg2
ságu#rievdni+N+Sg+Gen+PxSg2
sáhpán#populašuvdna+N+Sg+Gen+PxSg2
sáiva#bivdo#hálddašeapmi+N+Sg+Gen+PxSg2
sáiva#bivdo#láhka+N+Sg+Gen+PxSg2
sáiva#bivdu+N+Sg+Gen+PxSg2
sáme#konvenšuvdna+N+Sg+Gen+PxSg2
sáme#lávde#goddi+Sem/Org+N+Sg+Gen+PxSg2
sáme#miššuvdna+N+Sg+Gen+PxSg2
sáme#uvdna+N+Sg+Gen+PxSg2
sáme#vuoigatvuođa#lávde#goddi+Sem/Org+N+Sg+Gen+PxSg2
sámel#lavdnji+N+Sg+Gen+PxSg2
sámel#ruvdo#rássi+N+Sg+Gen+PxSg2
sátne#dovdan+N+Sg+Gen+PxSg2
sávdni+N+Sg+Gen+PxSg2
sávdnje#heavval+N+Sg+Gen+PxSg2
sávdnji+N+Sg+Gen+PxSg2
sávja#hávda+Sem/Ani+N+Sg+Gen+PxSg2
teknihkka#hoavda+Sem/Hum+N+Sg+Gen+PxSg2
tele#guovddáš+Sem/Plc+N+Sg+Gen+PxSg2
telefon#guovddáš+Sem/Plc+N+Sg+Gen+PxSg2
telefovdna+N+Sg+Gen+PxSg2
telefuvdna+N+Sg+Gen+PxSg2
televišuvdna+N+Sg+Gen+PxSg2
tevnnet+N+Sg+Gen+PxSg2
teáhter#hoavda+Sem/Hum+N+Sg+Gen+PxSg2
totála#stašuvdna+N+Sg+Gen+PxSg2
tradišuvdna+N+Sg+Gen+PxSg2
trakšuvdna+N+Sg+Gen+PxSg2
tranfušuvdna#dálkun+N+Sg+Gen+PxSg2
transformašuvdna+N+Sg+Gen+PxSg2
transfušuvdna#dálkun+N+Sg+Gen+PxSg2
transfušuvdna+N+Sg+Gen+PxSg2
transišuvdna+N+Sg+Gen+PxSg2
transkripšuvdna+N+Sg+Gen+PxSg2
transmišuvdna#liekkas#suođđan+N+Sg+Gen+PxSg2
transmišuvdna+N+Sg+Gen+PxSg2
trifovdna+N+Sg+Gen+PxSg2
truvdno#árbe#láhka+N+Sg+Gen+PxSg2
truvdnu+N+Sg+Gen+PxSg2
tuvdni+N+Sg+Gen+PxSg2
uniovdna+Sem/Org+Sem/Plc+N+Sg+Gen+PxSg2
unnit#lohko#lávde#goddi+Sem/Org+N+Sg+Gen+PxSg2
uvdna+N+Sg+Gen+PxSg2
uvdna#aski+N+Sg+Gen+PxSg2
uvdna#gáddi+N+Sg+Gen+PxSg2
uvdnu+Sem/Ani+N+Sg+Gen+PxSg2
vaksinašuvdna+N+Sg+Gen+PxSg2
variašuvdna+N+Sg+Gen+PxSg2
vavddas#fanas+Veh+N+Sg+Gen+PxSg2
vavddas+N+Sg+Gen+PxSg2
veahkke#hoavda+Sem/Hum+N+Sg+Gen+PxSg2
veahkke#neavvo#guovddáš+N+Sg+Gen+PxSg2
veahkke#organisašuvdna+Sem/Org+N+Sg+Gen+PxSg2
veahkke#ávnnas+N+Sg+Gen+PxSg2
vealggás#vuovdin+N+Sg+Gen+PxSg2
vearro#hoavda+Sem/Hum+N+Sg+Gen+PxSg2
vearuhis#ovda#munni+N+Sg+Gen+PxSg2
vegetašuvdna+N+Sg+Gen+PxSg2
ventilašuvdna+N+Sg+Gen+PxSg2
veršuvdna+N+Sg+Gen+PxSg2
vibrašuvdna+N+Sg+Gen+PxSg2
video#installašuvdna+N+Sg+Gen+PxSg2
vielgadas#ávnnas+N+Sg+Gen+PxSg2
viesso#lávdan#plána+N+Sg+Gen+PxSg2
viesso#telefovdna+N+Sg+Gen+PxSg2
viesso#vovdna+N+Sg+Gen+PxSg2
viesso#vovdna#šillju+N+Sg+Gen+PxSg2
viesso#čoavdda+N+Sg+Gen+PxSg2
vihtan#bivddus+N+Sg+Gen+PxSg2
vilges#loavdda+N+Sg+Gen+PxSg2
vilges#lávke#njuvddán+N+Sg+Gen+PxSg2
višuvdna+N+Sg+Gen+PxSg2
vokála#guovddáš+N+Sg+Gen+PxSg2
vokála#kombinašuvdna+N+Sg+Gen+PxSg2
vokála#rievdan+N+Sg+Gen+PxSg2
voluma#ivdni+N+Sg+Gen+PxSg2
vovdna+N+Sg+Gen+PxSg2
vovdna#goahti+N+Sg+Gen+PxSg2
vuodjin#gurggástat#guovdasaš+N+Sg+Gen+PxSg2
vuoigatvuođa#dovdu+N+Sg+Gen+PxSg2
vuoigatvuođa#lávde#goddi+Sem/Org+N+Sg+Gen+PxSg2
vuoigŋan#guovddáš+N+Sg+Gen+PxSg2
vuoivvas#njuvddus+N+Sg+Gen+PxSg2
vuolit#lávde#goddi+Sem/Org+N+Sg+Gen+PxSg2
vuolitvuođa#dovdu+N+Sg+Gen+PxSg2
vuolle#dávda+N+Sg+Gen+PxSg2
vuolle#vuovda+N+Sg+Gen+PxSg2
vuosta#njuvddus+N+Sg+Gen+PxSg2
vuoste#rávdnji+N+Sg+Gen+PxSg2
vuostái#váldin#stašuvdna+Sem/Plc+N+Sg+Gen+PxSg2
vuotna#bivdi+Sem/Hum+N+Sg+Gen+PxSg2
vuotna#bivdu+N+Sg+Gen+PxSg2
vuovda#duvvá+Sem/Ani+N+Sg+Gen+PxSg2
vuovda#čolga#ráksá+N+Sg+Gen+PxSg2
vuovda+N+Sg+Gen+PxSg2
vuovdaleaddji+Sem/Hum+N+Sg+Gen+PxSg2
vuovddehas+Sem/Hum+N+Sg+Gen+PxSg2
vuovddehuhttin+N+Sg+Gen+PxSg2
vuovddit+Sem/Hum+N+Sg+Gen+PxSg2
vuovddit+Sem/Hum+N+Sg+Gen+PxSg2
vuovde#areála+Sem/Plc+N+Sg+Gen+PxSg2
vuovde#bargi+Sem/Hum+N+Sg+Gen+PxSg2
vuovde#bargo#luodda+N+Sg+Gen+PxSg2
vuovde#bargu+N+Sg+Gen+PxSg2
vuovde#bearrái#geahčču+N+Sg+Gen+PxSg2
vuovde#boazu+Sem/Ani+N+Sg+Gen+PxSg2
vuovde#buollin+N+Sg+Gen+PxSg2
vuovde#buollán+N+Sg+Gen+PxSg2
vuovde#civka#leivvoš+Sem/Ani+N+Sg+Gen+PxSg2
vuovde#civkka#leivvoš+Sem/Ani+N+Sg+Gen+PxSg2
vuovde#doaibma+N+Sg+Gen+PxSg2
vuovde#doallo#láhka+N+Sg+Gen+PxSg2
vuovde#doallu+N+Sg+Gen+PxSg2
vuovde#eana+Sem/Plc+N+Sg+Gen+PxSg2
vuovde#eppel#muorra+N+Sg+Gen+PxSg2
vuovde#fiski+N+Sg+Gen+PxSg2
vuovde#foanda+N+Sg+Gen+PxSg2
vuovde#fáldi+Sem/Hum+N+Sg+Gen+PxSg2
vuovde#gaccet+Sem/Ani+N+Sg+Gen+PxSg2
vuovde#gaccet+Sem/Ani+N+Sg+Gen+PxSg2
vuovde#geasku+N+Sg+Gen+PxSg2
vuovde#geavaheapmi+N+Sg+Gen+PxSg2
vuovde#gilvin#guovlu+Sem/Plc+N+Sg+Gen+PxSg2
vuovde#godde#sáhpán+Sem/Ani+N+Sg+Gen+PxSg2
vuovde#goddi+Sem/Ani+N+Sg+Gen+PxSg2
vuovde#gohcci+Sem/Hum+N+Sg+Gen+PxSg2
vuovde#gáiski+N+Sg+Gen+PxSg2
vuovde#gáiskkit+N+Sg+Gen+PxSg2
vuovde#hilsku+N+Sg+Gen+PxSg2
vuovde#hálddašeaddji+Sem/Hum+N+Sg+Gen+PxSg2
vuovde#hálddašeapmi+N+Sg+Gen+PxSg2
vuovde#jeaggi+Sem/Plc+N+Sg+Gen+PxSg2
vuovde#juohkin+N+Sg+Gen+PxSg2
vuovde#láhka+N+Sg+Gen+PxSg2
vuovde#láhppelaš+Sem/Ani+N+Sg+Gen+PxSg2
vuovde#meahkástat+Sem/Ani+N+Sg+Gen+PxSg2
vuovde#meašttir+Sem/Hum+N+Sg+Gen+PxSg2
vuovde#ossodat+Sem/Org+Sem/Plc+N+Sg+Gen+PxSg2
vuovde#ruoigu+Sem/Ani+N+Sg+Gen+PxSg2
vuovde#sieđga+N+Sg+Gen+PxSg2
vuovde#sitnu+N+Sg+Gen+PxSg2
vuovde#skeaiki+Sem/Ani+N+Sg+Gen+PxSg2
vuovde#suodjaleapmi+N+Sg+Gen+PxSg2
vuovde#sáhpal+N+Sg+Gen+PxSg2
vuovde#sáhpán+Sem/Ani+N+Sg+Gen+PxSg2
vuovde#veasen+Sem/Hum+N+Sg+Gen+PxSg2
vuovde#viola+N+Sg+Gen+PxSg2
vuovde#vizar+Sem/Ani+N+Sg+Gen+PxSg2
vuovde#vuođđu+N+Sg+Gen+PxSg2
vuovde#váldi+Sem/Hum+N+Sg+Gen+PxSg2
vuovde#vánddis+Sem/Ani+N+Sg+Gen+PxSg2
vuovde#ášše#gieđahallan+N+Sg+Gen+PxSg2
vuovde#čoavžžu+Sem/Ani+N+Sg+Gen+PxSg2
vuovdi+N+Sg+Gen+PxSg2
vuovdi+Sem/Plc+N+Sg+Gen+PxSg2
vuovdin#automáhtta+N+Sg+Gen+PxSg2
vuovdin#boazu+Sem/Ani+N+Sg+Gen+PxSg2
vuovdin#báiki+Sem/Plc+N+Sg+Gen+PxSg2
vuovdin#bálvalus+N+Sg+Gen+PxSg2
vuovdin#dienas+N+Sg+Gen+PxSg2
vuovdin#eaktu+N+Sg+Gen+PxSg2
vuovdin#fállo#vuohki+N+Sg+Gen+PxSg2
vuovdin#gollu+N+Sg+Gen+PxSg2
vuovdin#guolli+Sem/Ani+N+Sg+Gen+PxSg2
vuovdin#haddi+N+Sg+Gen+PxSg2
vuovdin#summá+N+Sg+Gen+PxSg2
vuovdin#vuoitu+N+Sg+Gen+PxSg2
vuovdin#árvu+N+Sg+Gen+PxSg2
vuovdin+N+Sg+Gen+PxSg2
vuovdna+N+Sg+Gen+PxSg2
vuovdnáivuohta+N+Sg+Gen+PxSg2
vuovdnásvuohta+N+Sg+Gen+PxSg2
vuovssanas#dávda+N+Sg+Gen+PxSg2
vuođđo#dovdu+N+Sg+Gen+PxSg2
vuođđo#lávdi+N+Sg+Gen+PxSg2
vuođđo#ávnnas+N+Sg+Gen+PxSg2
vuođđudan#lávde#goddi+Sem/Org+N+Sg+Gen+PxSg2
vádjolus#luossa#lávde#goddi+Sem/Org+N+Sg+Gen+PxSg2
váffel#ruovdi+N+Sg+Gen+PxSg2
váhnen#ovddas#vástádus+N+Sg+Gen+PxSg2
váhnen#ráđđe#lávde#goddi+Sem/Org+N+Sg+Gen+PxSg2
váibmo#ovdasat+N+Sg+Gen+PxSg2
váidin#lávde#goddi+Sem/Org+N+Sg+Gen+PxSg2
váimmus#reakšuvdna+N+Sg+Gen+PxSg2
váimmus#ávnnas+N+Sg+Gen+PxSg2
vákšun#lávde#goddi+Sem/Org+N+Sg+Gen+PxSg2
váldo#lávde#goddi+Sem/Org+N+Sg+Gen+PxSg2
váldo#organisašuvdna+Sem/Org+N+Sg+Gen+PxSg2
váldo#ovda#sáhka+N+Sg+Gen+PxSg2
váldo#persovdna+Sem/Hum+N+Sg+Gen+PxSg2
váldo#ávnnas+N+Sg+Gen+PxSg2
válga#láhka#lávde#goddi+Sem/Org+N+Sg+Gen+PxSg2
válga#lávde#goddi+Sem/Org+N+Sg+Gen+PxSg2
válga#njuolggadus#lávde#goddi+Sem/Org+N+Sg+Gen+PxSg2
vánddardan#guovddáš+Sem/Org+Sem/Plc+N+Sg+Gen+PxSg2
várjalan#ávdnasat+N+Sg+Gen+PxSg2
vásedin#akšuvdna+N+Sg+Gen+PxSg2
vátne#dávda+N+Sg+Gen+PxSg2
vávdna+N+Sg+Gen+PxSg2
vávdno+N+Sg+Gen+PxSg2
vázzin#beavdi+N+Sg+Gen+PxSg2
vázzin#ravda+N+Sg+Gen+PxSg2
vázzin#veahkke#ávnnas+N+Sg+Gen+PxSg2
ábet#gievdni+N+Sg+Gen+PxSg2
áhpe#bivdu+N+Sg+Gen+PxSg2
áhpe#hávda+Sem/Ani+N+Sg+Gen+PxSg2
áhpe#nuohtástan#lávde#goddi+Sem/Org+N+Sg+Gen+PxSg2
áhpe#rávdnji+N+Sg+Gen+PxSg2
áhta#ivdni+N+Sg+Gen+PxSg2
áibbas#guoros#luovdi+N+Sg+Gen+PxSg2
áibmo#guovdnji+N+Sg+Gen+PxSg2
áibmo#rávdnji+N+Sg+Gen+PxSg2
áibmo#skoavdi+N+Sg+Gen+PxSg2
áigodat#guolle#bivdi+Sem/Hum+N+Sg+Gen+PxSg2
áite#guovdu+N+Sg+Gen+PxSg2
ákšo#doavdnji+N+Sg+Gen+PxSg2
álbmot#akšuvdna+N+Sg+Gen+PxSg2
álbmot#ovddasteaddji+Sem/Hum+N+Sg+Gen+PxSg2
álbmot#riekte#ášše#dovdi+Sem/Hum+N+Sg+Gen+PxSg2
álbmot#riekte#ášše#dovdi+Sem/Hum+N+Sg+Gen+PxSg2
álbmot#riekte#ášši#dovdi+Sem/Hum+N+Sg+Gen+PxSg2
álbmot#rávdnji+N+Sg+Gen+PxSg2
álbmot#viđa#vuovdi+Sem/Plc+N+Sg+Gen+PxSg2
álggahan#ovda#sáhka+N+Sg+Gen+PxSg2
álggahan#provišuvdna+N+Sg+Gen+PxSg2
álgo#vuovdi+Sem/Plc+N+Sg+Gen+PxSg2
álgo#álbmot#guovddáš+Sem/Org+Sem/Plc+N+Sg+Gen+PxSg2
álgo#álbmot#organisašuvdna+Sem/Org+N+Sg+Gen+PxSg2
álgo#ávnnas+N+Sg+Gen+PxSg2
álo#ravda+N+Sg+Gen+PxSg2
álpa#ruovde#cizáš+Sem/Ani+N+Sg+Gen+PxSg2
ámmát#organisašuvdna+Sem/Org+N+Sg+Gen+PxSg2
ándagassii#bivdin+N+Sg+Gen+PxSg2
ára#hávdi+N+Sg+Gen+PxSg2
árbe#dávda+N+Sg+Gen+PxSg2
árdna#hávdi+N+Sg+Gen+PxSg2
áren#kanovdna+N+Sg+Gen+PxSg2
ártna#hávdi+N+Sg+Gen+PxSg2
árvo#lassi#vearro#dovddaldat+N+Sg+Gen+PxSg2
árvvoštallan#lávde#goddi+Sem/Org+N+Sg+Gen+PxSg2
ásahus#hoavda+Sem/Hum+N+Sg+Gen+PxSg2
ássan#guovddáš+Sem/Org+Sem/Plc+N+Sg+Gen+PxSg2
ássan#vovdna+N+Sg+Gen+PxSg2
ástan#dávda+N+Sg+Gen+PxSg2
átna#hávdi+N+Sg+Gen+PxSg2
ávdagas+Sem/Plc+N+Sg+Gen+PxSg2
ávdin#stohpu+N+Sg+Gen+PxSg2
ávdu+N+Sg+Gen+PxSg2
ávdugas+Sem/Hum+N+Sg+Gen+PxSg2
ávdugasvuohta+N+Sg+Gen+PxSg2
ávjo#ruovdi+N+Sg+Gen+PxSg2
ávnnas#čalbme#rávdnji+N+Sg+Gen+PxSg2
ávnnas+N+Sg+Gen+PxSg2
ávvu#beavdi+N+Sg+Gen+PxSg2
ášše#dovdamuš+N+Sg+Gen+PxSg2
ášše#dovdi#cealkámuš+N+Sg+Gen+PxSg2
ášše#dovdi+Sem/Hum+N+Sg+Gen+PxSg2
ášše#ovddideapmi+N+Sg+Gen+PxSg2
šaddo#suodjalan#ávnnas+N+Sg+Gen+PxSg2
šampinjuvdna+N+Sg+Gen+PxSg2
čatnan#ávnnas+N+Sg+Gen+PxSg2
čavde#lohku+N+Sg+Gen+PxSg2
čeabet#návdi+N+Sg+Gen+PxSg2
čearda#dovddaldat+N+Sg+Gen+PxSg2
čeavrá#ruovddit+N+Sg+Gen+PxSg2
čidnon#dávda+N+Sg+Gen+PxSg2
čiehka#ruovdi+N+Sg+Gen+PxSg2
čiehka#skruvva#ruovdi+N+Sg+Gen+PxSg2
šiehtadallan#beavde#girji+N+Sg+Gen+PxSg2
šiehtadallan#lávde#goddi+Sem/Org+N+Sg+Gen+PxSg2
šiehtadan#lávde#goddi+Sem/Org+N+Sg+Gen+PxSg2
šleađga#rávdnji+N+Sg+Gen+PxSg2
šloavdnji+N+Sg+Gen+PxSg2
šlámbar#ruovdi+N+Sg+Gen+PxSg2
čoahkkin#beavde#girji+N+Sg+Gen+PxSg2
čoavdda#bonjan+N+Sg+Gen+PxSg2
čoavdda#doaba+N+Sg+Gen+PxSg2
čoavdda#galljodat+N+Sg+Gen+PxSg2
čoavdda#giehta+Sem/Hum+N+Sg+Gen+PxSg2
čoavdda#girji+N+Sg+Gen+PxSg2
čoavdda#hoaŋka+N+Sg+Gen+PxSg2
čoavdda#háŋka+N+Sg+Gen+PxSg2
čoavdda#lohku+N+Sg+Gen+PxSg2
čoavdda#niehkki+N+Sg+Gen+PxSg2
čoavdda#sátni+N+Sg+Gen+PxSg2
čoavdda#vuolggahus+N+Sg+Gen+PxSg2
čoavdda+N+Sg+Gen+PxSg2
čoavddus#evttohus+N+Sg+Gen+PxSg2
čoavddus+N+Sg+Gen+PxSg2
čoavdin+N+Sg+Gen+PxSg2
čoavje#deavdda+N+Sg+Gen+PxSg2
šolgen#ávnnas+N+Sg+Gen+PxSg2
čorgen#guovddáš+N+Sg+Gen+PxSg2
čorusávdnji+N+Sg+Gen+PxSg2
čotta#dávda+N+Sg+Gen+PxSg2
čovdojupmi+N+Sg+Gen+PxSg2
čulggon#sávdnji+N+Sg+Gen+PxSg2
čuojahan#beavdi+N+Sg+Gen+PxSg2
čuovga#ivdni+N+Sg+Gen+PxSg2
čuovga#rávdnji+N+Sg+Gen+PxSg2
čuožžun#beavdi+N+Sg+Gen+PxSg2
čuvdda#hádja+N+Sg+Gen+PxSg2
čuvde#goartil+N+Sg+Gen+PxSg2
čuvde#vuoksi+N+Sg+Gen+PxSg2
čuvdi+N+Sg+Gen+PxSg2
čáhce#ivdni+N+Sg+Gen+PxSg2
čáhce#liggen#gievdni+N+Sg+Gen+PxSg2
čáhce#ruobbe#dávda+N+Sg+Gen+PxSg2
čállin#beavdi+N+Sg+Gen+PxSg2
čállin#guovddáš+N+Sg+Gen+PxSg2
čárven#ruovdi+N+Sg+Gen+PxSg2
čáskadan#lávde#goddi+Sem/Org+N+Sg+Gen+PxSg2
čáskadan#stašuvdna+Build+N+Sg+Gen+PxSg2
čáskadan#ávnnas+N+Sg+Gen+PxSg2
čávda#bodni+Sem/Plc+N+Sg+Gen+PxSg2
šávda#bodni+Sem/Plc+N+Sg+Gen+PxSg2
čávda#sáttu+N+Sg+Gen+PxSg2
šávda#sáttu+N+Sg+Gen+PxSg2
guovddáš#searvi+Sem/Org+N+Sg+Gen+PxSg2
plána#lávde#goddi+Sem/Org+N+Sg+Gen+PxSg2
nuoraid#organisašuvdna+Sem/Org+N+Sg+Gen+PxSg2
guovllu#kommišuvdna+Sem/Org+N+Sg+Gen+PxSg2
persovdna#pronomen+N+Sg+Gen+PxSg2
Wackernagel-posišuvdna+N+Sg+Gen+PxSg2
ovdáneaddji#riika+Sem/Plc+Sem/Org+N+Sg+Gen+PxSg2
arve#dávge#luossa+Sem/Ani+N+Sg+Gen+PxSg2
arve#dávgi+N+Sg+Gen+PxSg2
baika#čivga+Sem/Hum+N+Sg+Gen+PxSg2
baján#dávgi+N+Sg+Gen+PxSg2
bajás#čuvgehan#bargu+N+Sg+Gen+PxSg2
bajás#čuvgehus#bláđđi+N+Sg+Gen+PxSg2
bajás#čuvgehus+N+Sg+Gen+PxSg2
bajás#čuvgen#bargu+N+Sg+Gen+PxSg2
beaive#čuovga#goavki+N+Sg+Gen+PxSg2
beaive#čuovga+N+Sg+Gen+PxSg2
bivge#bealdu+N+Sg+Gen+PxSg2
bivge#jáffu+N+Sg+Gen+PxSg2
bivge#rievdna+N+Sg+Gen+PxSg2
bivge#surbmi+N+Sg+Gen+PxSg2
bivgi+N+Sg+Gen+PxSg2
blicca#čuovga+N+Sg+Gen+PxSg2
boahi#dávgiG+N+Sg+Gen+PxSg2
boahji#dávgiG+N+Sg+Gen+PxSg2
boaro#čivga+Sem/Ani+N+Sg+Gen+PxSg2
bodnje#divga#rássi+N+Sg+Gen+PxSg2
bálgges#čuovga+N+Sg+Gen+PxSg2
bávgoš+Sem/Ani+N+Sg+Gen+PxSg2
cavgileaddji+Sem/Hum+N+Sg+Gen+PxSg2
cavgin#árpu+N+Sg+Gen+PxSg2
cizáš#čivga+Sem/Ani+N+Sg+Gen+PxSg2
deagga#hávgga#rássi+N+Sg+Gen+PxSg2
divga#báddi+N+Sg+Gen+PxSg2
divga#healbmi+N+Sg+Gen+PxSg2
divga+N+Sg+Gen+PxSg2
doavggus+N+Sg+Gen+PxSg2
dovgo#mánnu+N+Sg+Gen+PxSg2
duolba#dávgi+N+Sg+Gen+PxSg2
dávge#bissu+N+Sg+Gen+PxSg2
dávge#báddi+N+Sg+Gen+PxSg2
dávge#gealdda+N+Sg+Gen+PxSg2
dávge#rovvi+N+Sg+Gen+PxSg2
dávge#ruohtu+N+Sg+Gen+PxSg2
dávge#sahá+N+Sg+Gen+PxSg2
dávge#stálli+N+Sg+Gen+PxSg2
dávge#suotna+N+Sg+Gen+PxSg2
dávge#vávdna+N+Sg+Gen+PxSg2
dávge#áhcaheapmi+N+Sg+Gen+PxSg2
dávge#čuojanas+N+Sg+Gen+PxSg2
dávggas#buoššodeapmi+N+Sg+Gen+PxSg2
dávggasvuohta+N+Sg+Gen+PxSg2
dávggut+N+Sg+Gen+PxSg2
dávgi+N+Sg+Gen+PxSg2
dávgá+N+Sg+Gen+PxSg2
ele#čuovga+N+Sg+Gen+PxSg2
fáhcca#beal#čivga+Sem/Hum+N+Sg+Gen+PxSg2
fávnna#dávgi+N+Sg+Gen+PxSg2
geaidno#čuovga+N+Sg+Gen+PxSg2
geavŋŋis+Sem/Plc+N+Sg+Gen+PxSg2
giehta#dávgi+N+Sg+Gen+PxSg2
giella#lávgo#gursa+N+Sg+Gen+PxSg2
gierdo#dávgi+N+Sg+Gen+PxSg2
givggis+N+Sg+Gen+PxSg2
givgás+N+Sg+Gen+PxSg2
giđđa#divga#rássi+N+Sg+Gen+PxSg2
goazan#čuovga+N+Sg+Gen+PxSg2
guhkes#čuovga+N+Sg+Gen+PxSg2
guovlo#čuovga+N+Sg+Gen+PxSg2
gáicca#čivga+Sem/Ani+N+Sg+Gen+PxSg2
gávggas+N+Sg+Gen+PxSg2
gávgil+N+Sg+Gen+PxSg2
hadde#dávggasvuohta+N+Sg+Gen+PxSg2
heahte#fuomášahttin#čuovga+N+Sg+Gen+PxSg2
huvgi+N+Sg+Gen+PxSg2
hávga#mađđi+N+Sg+Gen+PxSg2
hávga+Sem/Ani+N+Sg+Gen+PxSg2
hávgga#rássi+N+Sg+Gen+PxSg2
idja#rávga+Sem/Hum+N+Sg+Gen+PxSg2
ivgu#heasta+Sem/Ani+N+Sg+Gen+PxSg2
joavgga+N+Sg+Gen+PxSg2
joavggahat+Wthr+N+Sg+Gen+PxSg2
johtalus#čuovga+N+Sg+Gen+PxSg2
johtolat#čuovga+N+Sg+Gen+PxSg2
juolge#dávgi+N+Sg+Gen+PxSg2
komposta#gávgasat+N+Sg+Gen+PxSg2
leavga#duopmár+Sem/Hum+N+Sg+Gen+PxSg2
leavga#geassin+N+Sg+Gen+PxSg2
leavga#stággu+N+Sg+Gen+PxSg2
leavga+N+Sg+Gen+PxSg2
levgen+N+Sg+Gen+PxSg2
loavga+N+Sg+Gen+PxSg2
lotte#čivga+Sem/Ani+N+Sg+Gen+PxSg2
luodda#čuvgen+N+Sg+Gen+PxSg2
luonddu#dávggut+N+Sg+Gen+PxSg2
ládden#čuovga+N+Sg+Gen+PxSg2
lávgadan#gierdu+N+Sg+Gen+PxSg2
lávgadan#riekkis+N+Sg+Gen+PxSg2
lávgadas+N+Sg+Gen+PxSg2
lávgehat+N+Sg+Gen+PxSg2
lávgen#ruovdi+N+Sg+Gen+PxSg2
lávggastat+N+Sg+Gen+PxSg2
lávggodan#gárri+N+Sg+Gen+PxSg2
lávgo#boršta+N+Sg+Gen+PxSg2
lávgo#gievdni+N+Sg+Gen+PxSg2
lávgo#lihtti+N+Sg+Gen+PxSg2
lávgo#lovtton+N+Sg+Gen+PxSg2
lávgo#álddis+N+Sg+Gen+PxSg2
lávgu+N+Sg+Gen+PxSg2
lávgun#gárri+N+Sg+Gen+PxSg2
lávgun#latnja+Sem/Plc+N+Sg+Gen+PxSg2
maŋŋe#čuovga+N+Sg+Gen+PxSg2
mierká#čuovga+N+Sg+Gen+PxSg2
mohte#hávgga#rássi+N+Sg+Gen+PxSg2
murdin#čuovga+N+Sg+Gen+PxSg2
nieida#čivga+Sem/Hum+N+Sg+Gen+PxSg2
njavge+Sem/Ani+N+Sg+Gen+PxSg2
njuolggo#hávgga#rássi+N+Sg+Gen+PxSg2
njávgganas+N+Sg+Gen+PxSg2
njávggas+N+Sg+Gen+PxSg2
oarre#bivgi+N+Sg+Gen+PxSg2
oasse#lávgu+N+Sg+Gen+PxSg2
oljo#deatta#čuovga+N+Sg+Gen+PxSg2
oljo#lávgu+N+Sg+Gen+PxSg2
orustan#čuovga+N+Sg+Gen+PxSg2
ovda#čuovga+N+Sg+Gen+PxSg2
ravggon+Sem/Ani+N+Sg+Gen+PxSg2
ravke#čuovga+N+Sg+Gen+PxSg2
reavgganas+N+Sg+Gen+PxSg2
rievssat#čivga+Sem/Ani+N+Sg+Gen+PxSg2
rivgo#nieida+Sem/Hum+N+Sg+Gen+PxSg2
rivgo#suonti+Sem/Hum+N+Sg+Gen+PxSg2
rivgo#vuolpu+N+Sg+Gen+PxSg2
rivgu+Sem/Hum+N+Sg+Gen+PxSg2
roavgo#gonagas+Sem/Ani+N+Sg+Gen+PxSg2
roavgo#skuohppu+N+Sg+Gen+PxSg2
roavgo#šušmi+N+Sg+Gen+PxSg2
roavgu+N+Sg+Gen+PxSg2
rovgoš+Sem/Ani+N+Sg+Gen+PxSg2
ruovggas+N+Sg+Gen+PxSg2
ruvgadas+N+Sg+Gen+PxSg2
ruvggahas+N+Sg+Gen+PxSg2
ruvggáldat+N+Sg+Gen+PxSg2
rávga+Sem/Hum+Sem/Ani+N+Sg+Gen+PxSg2
rávgoš+Sem/Ani+N+Sg+Gen+PxSg2
seakka#hávgga#rássi+N+Sg+Gen+PxSg2
signála#čuovga+N+Sg+Gen+PxSg2
lávggohat+Sem/Plc+N+Sg+Gen+PxSg2
skuvla#rivgu+Sem/Hum+N+Sg+Gen+PxSg2
snávggut+Sem/Ani+N+Sg+Gen+PxSg2
spiinne#čivga+Sem/Ani+N+Sg+Gen+PxSg2
stálle#dávgi+N+Sg+Gen+PxSg2
suovŋŋis+N+Sg+Gen+PxSg2
suđi#rivgu+Sem/Hum+N+Sg+Gen+PxSg2
sáhpán#čivga+Sem/Hum+N+Sg+Gen+PxSg2
sáme#leavga+N+Sg+Gen+PxSg2
veahčir#šlivgen+N+Sg+Gen+PxSg2
vievgŋa+N+Sg+Gen+PxSg2
vuodjin#čuovga+N+Sg+Gen+PxSg2
vándá#divga+N+Sg+Gen+PxSg2
várrehus#čuovga+N+Sg+Gen+PxSg2
álbmot#čuvgehus+N+Sg+Gen+PxSg2
árpo#čavggan+N+Sg+Gen+PxSg2
ávgadas+Sem/Plc+N+Sg+Gen+PxSg2
ávggos+N+Sg+Gen+PxSg2
ávgos+N+Sg+Gen+PxSg2
časkin#dávgadat+N+Sg+Gen+PxSg2
čavga#heivehus+N+Sg+Gen+PxSg2
čavga#moardda+N+Sg+Gen+PxSg2
čavge#belle+N+Sg+Gen+PxSg2
čavgehat+N+Sg+Gen+PxSg2
čavgen#momeanta+N+Sg+Gen+PxSg2
čavgen#oalul+N+Sg+Gen+PxSg2
čavgen#skuohppu+N+Sg+Gen+PxSg2
čavgen#spelle+N+Sg+Gen+PxSg2
čavgen#suohkku+N+Sg+Gen+PxSg2
čivga#goahti+N+Sg+Gen+PxSg2
čivga+Sem/Hum+Sem/Ani+N+Sg+Gen+PxSg2
čivgan#loddi+Sem/Ani+N+Sg+Gen+PxSg2
šleađggo#čuovga+N+Sg+Gen+PxSg2
šleađgo#čuovga+N+Sg+Gen+PxSg2
šlivggas+N+Sg+Gen+PxSg2
šlivgá+Sem/Hum+N+Sg+Gen+PxSg2
šloavgganas+N+Sg+Gen+PxSg2
šnjivggas+N+Sg+Gen+PxSg2
čohka#leavga+N+Sg+Gen+PxSg2
čuovga#bodni+Sem/Plc+N+Sg+Gen+PxSg2
čuovga#bálku+N+Sg+Gen+PxSg2
čuovga#bárru+N+Sg+Gen+PxSg2
čuovga#doardna+N+Sg+Gen+PxSg2
čuovga#dávgi+N+Sg+Gen+PxSg2
čuovga#dávval+N+Sg+Gen+PxSg2
čuovga#earru+N+Sg+Gen+PxSg2
čuovga#fierpmádat+N+Sg+Gen+PxSg2
čuovga#fápmu+N+Sg+Gen+PxSg2
čuovga#gilkor+N+Sg+Gen+PxSg2
čuovga#govva+N+Sg+Gen+PxSg2
čuovga#govva#rusttet+N+Sg+Gen+PxSg2
čuovga#ivdni+N+Sg+Gen+PxSg2
čuovga#jahki+Sem/Time+N+Sg+Gen+PxSg2
čuovga#luodda#earru+N+Sg+Gen+PxSg2
čuovga#mikroskopiija+N+Sg+Gen+PxSg2
čuovga#máŋgen+N+Sg+Gen+PxSg2
čuovga#peara+N+Sg+Gen+PxSg2
čuovga#rávdnji+N+Sg+Gen+PxSg2
čuovga#sealla+N+Sg+Gen+PxSg2
čuovga#suonjar+N+Sg+Gen+PxSg2
čuovga#árka+N+Sg+Gen+PxSg2
čuovga+N+Sg+Gen+PxSg2
čuovgadas+N+Sg+Gen+PxSg2
čuovganeapmi+N+Sg+Gen+PxSg2
čuovgatvuohta+N+Sg+Gen+PxSg2
čuovggadas+N+Sg+Gen+PxSg2
čuovggahisvuohta+N+Sg+Gen+PxSg2
čuovggas#gáldu+N+Sg+Gen+PxSg2
čuovggas+N+Sg+Gen+PxSg2
čuovggádat+Sem/Time+Wthr+N+Sg+Gen+PxSg2
čuovggáš+N+Sg+Gen+PxSg2
čuožžun#čuovga+N+Sg+Gen+PxSg2
čuvgehus#áigi+N+Sg+Gen+PxSg2
čuvgehus#čála+N+Sg+Gen+PxSg2
čuvgehus+N+Sg+Gen+PxSg2
čuvgejupmi+N+Sg+Gen+PxSg2
čuvges#boallo#rássi+N+Sg+Gen+PxSg2
čuvges#jievžžan+Sem/Ani+N+Sg+Gen+PxSg2
čuvges#lukti+N+Sg+Gen+PxSg2
čuvges#njuovvi+N+Sg+Gen+PxSg2
čuvges#varra+N+Sg+Gen+PxSg2
čuvges#vuokta+N+Sg+Gen+PxSg2
šuvggas+N+Sg+Gen+PxSg2
čuvggodan#livva+N+Sg+Gen+PxSg2
čuvgodat+N+Sg+Gen+PxSg2
čáhce#bávgoš+Sem/Ani+N+Sg+Gen+PxSg2
čáhce#dávgi+N+Sg+Gen+PxSg2
čáhce#rávga+Sem/Hum+Sem/Ani+N+Sg+Gen+PxSg2
šávge+Sem/Hum+Sem/Ani+N+Sg+Gen+PxSg2
čávgŋi+N+Sg+Gen+PxSg2
leavga#beaivi+Sem/Time+N+Sg+Gen+PxSg2
čoavjje#vuol+N+Sg+Gen+PxSg2
čoavje#vuol+N+Sg+Gen+PxSg2
sivjjot#beal+N+Sg+Gen+PxSg2
bealle#uvja+N+Sg+Gen+PxSg2
čoavje#dávda+N+Sg+Gen+PxSg2
boavji+N+Sg+Gen+PxSg2
buovjja+Sem/Ani+N+Sg+Gen+PxSg2
dielko#jievja+Sem/Ani+N+Sg+Gen+PxSg2
dávjodat+N+Sg+Gen+PxSg2
gavja#boallu+N+Sg+Gen+PxSg2
gavja#eana+Sem/Plc+N+Sg+Gen+PxSg2
gavja#njaman+N+Sg+Gen+PxSg2
gavja#čalbmi+N+Sg+Gen+PxSg2
gavja+N+Sg+Gen+PxSg2
gavjadeapmi+N+Sg+Gen+PxSg2
gavjehus+N+Sg+Gen+PxSg2
gavjen+N+Sg+Gen+PxSg2
geasse#čoavjjet+Sem/Ani+N+Sg+Gen+PxSg2
geavja+N+Sg+Gen+PxSg2
geađge#gavja+N+Sg+Gen+PxSg2
givja+N+Sg+Gen+PxSg2
gomuhan#ávju+N+Sg+Gen+PxSg2
guomo#čoavji+N+Sg+Gen+PxSg2
guzat#jievja+Sem/Ani+N+Sg+Gen+PxSg2
ieš#gavjehus+N+Sg+Gen+PxSg2
jievja#seal#čáihni+Sem/Ani+N+Sg+Gen+PxSg2
jievja#skuolfi+Sem/Ani+N+Sg+Gen+PxSg2
jievja#čalbmi+Sem/Hum+Sem/Ani+N+Sg+Gen+PxSg2
jievja#čiel#čáihni+Sem/Ani+N+Sg+Gen+PxSg2
jievja#čoarvi+Sem/Ani+N+Sg+Gen+PxSg2
jievja+Sem/Ani+N+Sg+Gen+PxSg2
jievjun+N+Sg+Gen+PxSg2
lieđđe#gavja+N+Sg+Gen+PxSg2
livjjástat+N+Sg+Gen+PxSg2
luovus#ávju+N+Sg+Gen+PxSg2
muovje#jieret+N+Sg+Gen+PxSg2
muovje#miessi+Sem/Ani+N+Sg+Gen+PxSg2
muovjá#miessi+Sem/Ani+N+Sg+Gen+PxSg2
muzet#jievja+Sem/Ani+N+Sg+Gen+PxSg2
niibe#ávju+N+Sg+Gen+PxSg2
oalge#ávju+N+Sg+Gen+PxSg2
rivja+N+Sg+Gen+PxSg2
ruossa#gavjehus+N+Sg+Gen+PxSg2
ruovji+N+Sg+Gen+PxSg2
ruošša#jievja+Sem/Ani+N+Sg+Gen+PxSg2
ránes#jievja+Sem/Ani+N+Sg+Gen+PxSg2
rávjá#bussá+Sem/Ani+N+Sg+Gen+PxSg2
rávjá+Sem/Ani+N+Sg+Gen+PxSg2
sivjjogaš+Sem/Hum+N+Sg+Gen+PxSg2
sivjjot#bealle+Sem/Hum+N+Sg+Gen+PxSg2
sivjjot+Sem/Hum+N+Sg+Gen+PxSg2
sovjet#dásse#váldi+N+Sg+Gen+PxSg2
sovjet#republihkka+N+Sg+Gen+PxSg2
spažaidan#dávjodat+N+Sg+Gen+PxSg2
stuorra#geavjjat+N+Sg+Gen+PxSg2
suvja#muorra+N+Sg+Gen+PxSg2
suvja+N+Sg+Gen+PxSg2
suvjadan#muorra+N+Sg+Gen+PxSg2
sávja#hávda+Sem/Ani+N+Sg+Gen+PxSg2
sávja#čáhci+N+Sg+Gen+PxSg2
uksa#geavja+N+Sg+Gen+PxSg2
uvja#báiki+Sem/Plc+N+Sg+Gen+PxSg2
uvja#geardi+N+Sg+Gen+PxSg2
uvja#govččas+N+Sg+Gen+PxSg2
uvja#guolga+N+Sg+Gen+PxSg2
uvja#liidni+N+Sg+Gen+PxSg2
uvja#siidu+Sem/Ani+N+Sg+Gen+PxSg2
uvja#čielgi+Sem/Ani+N+Sg+Gen+PxSg2
uvja+N+Sg+Gen+PxSg2
vuođđo#dávjodat+N+Sg+Gen+PxSg2
váldo#ávju+N+Sg+Gen+PxSg2
ássan#dávjodat+N+Sg+Gen+PxSg2
ássi#dávjodat+N+Sg+Gen+PxSg2
ávji+N+Sg+Gen+PxSg2
ávjjur+Sem/Ani+N+Sg+Gen+PxSg2
ávjo#ruovdi+N+Sg+Gen+PxSg2
ávjo#čiehka+N+Sg+Gen+PxSg2
ávju+N+Sg+Gen+PxSg2
šaddo#gavja#allergiija+N+Sg+Gen+PxSg2
šaddo#gavja+N+Sg+Gen+PxSg2
čoarve#buovjja+Sem/Ani+N+Sg+Gen+PxSg2
čoavje#bakkol+N+Sg+Gen+PxSg2
čoavje#boagán+N+Sg+Gen+PxSg2
čoavje#bonjahat+N+Sg+Gen+PxSg2
čoavje#boras+N+Sg+Gen+PxSg2
čoavje#báddi+N+Sg+Gen+PxSg2
čoavje#bávččas+N+Sg+Gen+PxSg2
čoavje#deavdda+N+Sg+Gen+PxSg2
čoavje#fiellu+N+Sg+Gen+PxSg2
čoavje#muorra+N+Sg+Gen+PxSg2
čoavje#njálbmi+N+Sg+Gen+PxSg2
čoavje#námit+N+Sg+Gen+PxSg2
čoavje#oažži+N+Sg+Gen+PxSg2
čoavje#rihcci+Sem/Ani+N+Sg+Gen+PxSg2
čoavje#rožohat+N+Sg+Gen+PxSg2
čoavje#skidni+N+Sg+Gen+PxSg2
čoavje#suvri+N+Sg+Gen+PxSg2
čoavje#vuolli+N+Sg+Gen+PxSg2
čoavje#čolga#ráksá+N+Sg+Gen+PxSg2
čoavji+N+Sg+Gen+PxSg2
čoavjje#vuolli+N+Sg+Gen+PxSg2
čoavjjet#eallu+N+Sg+Gen+PxSg2
čoavjjet+Sem/Ani+N+Sg+Gen+PxSg2
čuohppan#ávju#čiehka+N+Sg+Gen+PxSg2
čuovje#gaccet+Sem/Ani+N+Sg+Gen+PxSg2
čuovje#násti+Sem/Ani+N+Sg+Gen+PxSg2
čuvjes#boallo#rássi+N+Sg+Gen+PxSg2
čáhppes#čoavji+N+Sg+Gen+PxSg2
jávkkohat#beal+N+Sg+Gen+PxSg2
lávke#oai+N+Sg+Gen+PxSg2
a-joavku+Sem/Group+Sem/Hum+N+Sg+Gen+PxSg2
ahke#joavku+Sem/Group+Sem/Hum+N+Sg+Gen+PxSg2
bargo#joavku+Sem/Org+Sem/Group+N+Sg+Gen+PxSg2
bađvvot#lávki+N+Sg+Gen+PxSg2
beaive#ruvke+N+Sg+Gen+PxSg2
beaive#čuovga#goavki+N+Sg+Gen+PxSg2
bealle#nuohtta#lávki+N+Sg+Gen+PxSg2
beavkkan+Sem/Hum+N+Sg+Gen+PxSg2
beavkkas+N+Sg+Gen+PxSg2
bevkor+N+Sg+Gen+PxSg2
lávke#biffa+N+Sg+Gen+PxSg2
bisse#hávka+Sem/Ani+N+Sg+Gen+PxSg2
bisso#hávka+Sem/Ani+N+Sg+Gen+PxSg2
bivdin#joavku+Sem/Group+Sem/Hum+N+Sg+Gen+PxSg2
bivdo#joavku+Sem/Group+Sem/Hum+N+Sg+Gen+PxSg2
boađđo#civkka#leivvoš+Sem/Ani+N+Sg+Gen+PxSg2
boađđo#civkkán+Sem/Ani+N+Sg+Gen+PxSg2
boska#lávki+N+Sg+Gen+PxSg2
bovkor+N+Sg+Gen+PxSg2
buvko#sahá+N+Sg+Gen+PxSg2
buvku+N+Sg+Gen+PxSg2
buvtta#joavku+Sem/Group+Sem/Hum+N+Sg+Gen+PxSg2
bákte#ruvke#doaibma+N+Sg+Gen+PxSg2
bálkestan#lávki+N+Sg+Gen+PxSg2
bávkkanas+N+Sg+Gen+PxSg2
bávkkas+N+Sg+Gen+PxSg2
bávkkehus+N+Sg+Gen+PxSg2
bávkkus+N+Sg+Gen+PxSg2
bávko#gássa+N+Sg+Gen+PxSg2
bávko#gássa+N+Sg+Gen+PxSg2
civka#leivvoš+Sem/Ani+N+Sg+Gen+PxSg2
civkkan+Sem/Ani+N+Sg+Gen+PxSg2
civkkas+N+Sg+Gen+PxSg2
cuovka#namma+N+Sg+Gen+PxSg2
cuovka#oassi+N+Sg+Gen+PxSg2
cuovka#sáhcu+N+Sg+Gen+PxSg2
cuovka#sárggis+N+Sg+Gen+PxSg2
cuovka+N+Sg+Gen+PxSg2
cuovkaneapmi+N+Sg+Gen+PxSg2
cuvkkas+N+Sg+Gen+PxSg2
cuvkkohat+N+Sg+Gen+PxSg2
deagga#livkkár+Sem/Ani+N+Sg+Gen+PxSg2
devkes#njuovvi+N+Sg+Gen+PxSg2
devkkon+N+Sg+Gen+PxSg2
doavkivuohta+N+Sg+Gen+PxSg2
doavkkan+Sem/Hum+N+Sg+Gen+PxSg2
dopmo#noavki+N+Sg+Gen+PxSg2
dovkodat+N+Sg+Gen+PxSg2
duodje#lávka+N+Sg+Gen+PxSg2
duottar#civka#leivvoš+Sem/Ani+N+Sg+Gen+PxSg2
duvka+N+Sg+Gen+PxSg2
eana#ávkkástallan+N+Sg+Gen+PxSg2
entusiásta#joavku+Sem/Group+Sem/Hum+N+Sg+Gen+PxSg2
feudála#joavku+Sem/Group+Sem/Hum+N+Sg+Gen+PxSg2
fiskes#lávki+N+Sg+Gen+PxSg2
fáddá#joavku+Sem/Org+N+Sg+Gen+PxSg2
fága#joavku+Sem/Org+N+Sg+Gen+PxSg2
geaidno#gievkkan+N+Sg+Gen+PxSg2
giedde#civkka#leivvoš+Sem/Ani+N+Sg+Gen+PxSg2
giehta#lávka+N+Sg+Gen+PxSg2
gievkan#giella+N+Sg+Gen+PxSg2
gievke+N+Sg+Gen+PxSg2
gievkkan+N+Sg+Gen+PxSg2
gievkkan#beavdi+N+Sg+Gen+PxSg2
gievkkan#bierggas+N+Sg+Gen+PxSg2
gievkkan#hoavda+Sem/Hum+N+Sg+Gen+PxSg2
gievkkan#neavvu+N+Sg+Gen+PxSg2
gievkkan#omman+N+Sg+Gen+PxSg2
gievkkan#rusttegat+N+Sg+Gen+PxSg2
gievkkan#stuollu+N+Sg+Gen+PxSg2
gievkkan#uksa+N+Sg+Gen+PxSg2
girje#livkkár+Sem/Ani+N+Sg+Gen+PxSg2
goavke#dulka+N+Sg+Gen+PxSg2
goavki+N+Sg+Gen+PxSg2
goavku+N+Sg+Gen+PxSg2
hoavki+Sem/Hum+N+Sg+Gen+PxSg2
hoavkkát+Sem/Hum+N+Sg+Gen+PxSg2
hárjehallan#gievkkan+N+Sg+Gen+PxSg2
hávka+N+Sg+Gen+PxSg2
hávkka+N+Sg+Gen+PxSg2
joavko#bargu+N+Sg+Gen+PxSg2
joavko#dieđihan#gask#oapmi+N+Sg+Gen+PxSg2
joavko#dieđáhus+N+Sg+Gen+PxSg2
joavko#digaštallan+N+Sg+Gen+PxSg2
joavko#dikšu+N+Sg+Gen+PxSg2
joavko#diđolašvuohta+N+Sg+Gen+PxSg2
joavko#gáddu+N+Sg+Gen+PxSg2
joavko#jođiheaddji+Sem/Hum+N+Sg+Gen+PxSg2
joavko#latnja+Sem/Plc+N+Sg+Gen+PxSg2
joavko#lášmmohallan+N+Sg+Gen+PxSg2
joavko#mátki+N+Sg+Gen+PxSg2
joavko#čoahkkin+N+Sg+Gen+PxSg2
joavku+Sem/Org+N+Sg+Gen+PxSg2
joavkudeapmi+N+Sg+Gen+PxSg2
johtolat#joavku+Sem/Org+N+Sg+Gen+PxSg2
jovssus#joavku+Sem/Org+N+Sg+Gen+PxSg2
juovka#goalsi+Sem/Ani+N+Sg+Gen+PxSg2
juovka#lukti+N+Sg+Gen+PxSg2
juovka#luovdi+N+Sg+Gen+PxSg2
juovka#vihti+N+Sg+Gen+PxSg2
juovka+N+Sg+Gen+PxSg2
jávkameahttunvuohta+N+Sg+Gen+PxSg2
jávkan+N+Sg+Gen+PxSg2
jávkkadas+N+Sg+Gen+PxSg2
jávkkohat#bealli+N+Sg+Gen+PxSg2
jávkkohat+N+Sg+Gen+PxSg2
jávkkus+N+Sg+Gen+PxSg2
jávku+N+Sg+Gen+PxSg2
kievkkan+N+Sg+Gen+PxSg2
kiinná#bávkkanas+N+Sg+Gen+PxSg2
kondeansa#jávkkadas+N+Sg+Gen+PxSg2
lavki+Wthr+N+Sg+Gen+PxSg2
livkkas+N+Sg+Gen+PxSg2
livkkár+Sem/Ani+N+Sg+Gen+PxSg2
loavkadeapmi+N+Sg+Gen+PxSg2
loavku+N+Sg+Gen+PxSg2
lobby#joavku+Sem/Group+Sem/Hum+N+Sg+Gen+PxSg2
lohkkiid#joavku+Sem/Group+Sem/Hum+N+Sg+Gen+PxSg2
lávka#seahkka+N+Sg+Gen+PxSg2
lávka+N+Sg+Gen+PxSg2
lávke#oaivi+N+Sg+Gen+PxSg2
lávke#ruonas+N+Sg+Gen+PxSg2
lávke#rássi+N+Sg+Gen+PxSg2
lávke+N+Sg+Gen+PxSg2
lávken#reŋko+N+Sg+Gen+PxSg2
lávki+N+Sg+Gen+PxSg2
lávkkis+Sem/Ani+N+Sg+Gen+PxSg2
lávkkon+Sem/Hum+N+Sg+Gen+PxSg2
lávlun#joavku+Sem/Group+Sem/Hum+N+Sg+Gen+PxSg2
mievki+N+Sg+Gen+PxSg2
muorra#civkkán+Sem/Ani+N+Sg+Gen+PxSg2
málbma#bruvka+N+Sg+Gen+PxSg2
mávka+N+Sg+Gen+PxSg2
navka+N+Sg+Gen+PxSg2
neavki+N+Sg+Gen+PxSg2
nieste#lávka+N+Sg+Gen+PxSg2
nievki+N+Sg+Gen+PxSg2
niito#civkka#leivvoš+Sem/Ani+N+Sg+Gen+PxSg2
niito#civkkán+Sem/Ani+N+Sg+Gen+PxSg2
nisson#joavku+Sem/Group+Sem/Hum+N+Sg+Gen+PxSg2
njavki+N+Sg+Gen+PxSg2
njunuš#joavku+Sem/Group+Sem/Hum+N+Sg+Gen+PxSg2
njuovve#lávki+N+Sg+Gen+PxSg2
noavki+N+Sg+Gen+PxSg2
nuohtta#lávki+N+Sg+Gen+PxSg2
náste#joavku+N+Sg+Gen+PxSg2
oahppo#plána#joavku+Sem/Group+Sem/Hum+N+Sg+Gen+PxSg2
oasse#joavku+N+Sg+Gen+PxSg2
ohppiid#joavku+Sem/Group+Sem/Hum+N+Sg+Gen+PxSg2
oktavuođa#goavki+N+Sg+Gen+PxSg2
olles#nuohtta#lávki+N+Sg+Gen+PxSg2
olmmoš#joavku+Sem/Group+Sem/Hum+N+Sg+Gen+PxSg2
ovttas#bargo#joavku+Sem/Group+Sem/Hum+N+Sg+Gen+PxSg2
party#joavku+Sem/Group+Sem/Hum+N+Sg+Gen+PxSg2
pop-joavku+Sem/Group+Sem/Hum+N+Sg+Gen+PxSg2
ravke#čuovga+N+Sg+Gen+PxSg2
ravkkas+N+Sg+Gen+PxSg2
referánsa#joavku+Sem/Group+Sem/Hum+N+Sg+Gen+PxSg2
resursa#joavku+Sem/Group+Sem/Hum+N+Sg+Gen+PxSg2
revy#joavku+Sem/Group+Sem/Hum+N+Sg+Gen+PxSg2
riddo#civka#leivvoš+Sem/Ani+N+Sg+Gen+PxSg2
riddo#joavku+Sem/Group+Sem/Hum+N+Sg+Gen+PxSg2
riekte#joavku+Sem/Group+Sem/Hum+N+Sg+Gen+PxSg2
rievki+N+Sg+Gen+PxSg2
riikka#joavku+Sem/Group+Sem/Hum+N+Sg+Gen+PxSg2
roavku+N+Sg+Gen+PxSg2
rocke#joavku+Sem/Group+Sem/Hum+N+Sg+Gen+PxSg2
ruhta#cuvkeheaddji+Sem/Hum+N+Sg+Gen+PxSg2
rukses#civka#leivvoš+Sem/Ani+N+Sg+Gen+PxSg2
rukses#civkka#leivvoš+Sem/Ani+N+Sg+Gen+PxSg2
rukses#lávki+N+Sg+Gen+PxSg2
rumaš#loavkadeapmi+N+Sg+Gen+PxSg2
ruovttu#joavku+Sem/Group+Sem/Hum+N+Sg+Gen+PxSg2
ruvke#doaibma+N+Sg+Gen+PxSg2
ruvke#fitnodat+Sem/Org+N+Sg+Gen+PxSg2
ruvke+N+Sg+Gen+PxSg2
ruvki+N+Sg+Gen+PxSg2
ránes#livkkár+Sem/Ani+N+Sg+Gen+PxSg2
rásse#lávki+N+Sg+Gen+PxSg2
rávki+Sem/Hum+N+Sg+Gen+PxSg2
savkkas#jietna+N+Sg+Gen+PxSg2
savkkas+N+Sg+Gen+PxSg2
savkkus+N+Sg+Gen+PxSg2
segel#duvka+N+Sg+Gen+PxSg2
servodat#ávki+N+Sg+Gen+PxSg2
sieđga#civkkán+Sem/Ani+N+Sg+Gen+PxSg2
sjalott#lávki+N+Sg+Gen+PxSg2
skiipa#cuovkaneapmi+N+Sg+Gen+PxSg2
skoavkkanas+N+Sg+Gen+PxSg2
skoavkkas+N+Sg+Gen+PxSg2
skuvla#gievkkan+N+Sg+Gen+PxSg2
skuvla#lávka+N+Sg+Gen+PxSg2
smávva#joavku+Sem/Group+Sem/Hum+N+Sg+Gen+PxSg2
sovkken+Sem/Hum+N+Sg+Gen+PxSg2
spiinne#juovka+N+Sg+Gen+PxSg2
spivka+N+Sg+Gen+PxSg2
spivkkár+Sem/Hum+N+Sg+Gen+PxSg2
spábba#čiekčan#joavku+Sem/Group+Sem/Hum+N+Sg+Gen+PxSg2
stivren#joavku+Sem/Group+Sem/Hum+N+Sg+Gen+PxSg2
stoavkkan+Sem/Hum+N+Sg+Gen+PxSg2
stoavkkas+N+Sg+Gen+PxSg2
stoavkkehan#jietnadat+N+Sg+Gen+PxSg2
suovka#cihci+Sem/Ani+N+Sg+Gen+PxSg2
suovka+Sem/Plc+N+Sg+Gen+PxSg2
super#joavku+Sem/Group+Sem/Hum+N+Sg+Gen+PxSg2
sáme#digge#joavku+Sem/Group+Sem/Hum+N+Sg+Gen+PxSg2
teáhter#joavku+Sem/Group+Sem/Hum+N+Sg+Gen+PxSg2
ulbmil#joavku+Sem/Group+Sem/Hum+N+Sg+Gen+PxSg2
unnit#logu#álbmot#joavku+Sem/Group+Sem/Hum+N+Sg+Gen+PxSg2
valat#lávka+N+Sg+Gen+PxSg2
varra#joavku+N+Sg+Gen+PxSg2
veaike#ruvke+N+Sg+Gen+PxSg2
vehádat#álbmot#joavku+Sem/Group+Sem/Hum+N+Sg+Gen+PxSg2
vilges#lávke#njuvddán+N+Sg+Gen+PxSg2
vilges#lávki+N+Sg+Gen+PxSg2
vuolle#joavku+N+Sg+Gen+PxSg2
vuovde#civka#leivvoš+Sem/Ani+N+Sg+Gen+PxSg2
vuovde#civkka#leivvoš+Sem/Ani+N+Sg+Gen+PxSg2
váffel#mávka+N+Sg+Gen+PxSg2
váikkuhan#joavku+Sem/Group+Sem/Hum+N+Sg+Gen+PxSg2
áberávku+N+Sg+Gen+PxSg2
álbmot#joavku+Sem/Group+Sem/Hum+N+Sg+Gen+PxSg2
ávke#guođđi+Sem/Hum+N+Sg+Gen+PxSg2
ávke#gálvu+N+Sg+Gen+PxSg2
ávke#šaddu+N+Sg+Gen+PxSg2
ávki+N+Sg+Gen+PxSg2
ávkkástallan#mearri+N+Sg+Gen+PxSg2
ávkkástallan#vuohki+N+Sg+Gen+PxSg2
ávkkástallan#vuoigatvuohta+N+Sg+Gen+PxSg2
čalbme#ravkalan#bodda+Sem/Time+N+Sg+Gen+PxSg2
čalbme#ravkaleapmi+N+Sg+Gen+PxSg2
šiehtadallan#joavku+Sem/Group+Sem/Hum+N+Sg+Gen+PxSg2
šilljo#gievkkan+N+Sg+Gen+PxSg2
šoavkkut+Sem/Hum+Sem/Ani+N+Sg+Gen+PxSg2
čuggestat#lávki+N+Sg+Gen+PxSg2
čuohcin#joavku+Sem/Group+Sem/Hum+N+Sg+Gen+PxSg2
čuojahan#joavku+Sem/Group+Sem/Hum+N+Sg+Gen+PxSg2
šuovka+N+Sg+Gen+PxSg2
čuvku+N+Sg+Gen+PxSg2
šávká+N+Sg+Gen+PxSg2
musihkka#joavku+Sem/Group+Sem/Hum+N+Sg+Gen+PxSg2
friddja#joavku+Sem/Group+Sem/Hum+N+Sg+Gen+PxSg2
miesse#joavku+Sem/Group+Sem/Hum+N+Sg+Gen+PxSg2
čearpmat#joavku+Sem/Group+Sem/Hum+N+Sg+Gen+PxSg2
áldo#joavku+Sem/Group+Sem/Hum+N+Sg+Gen+PxSg2
+N+Sg+Gen+PxSg2
skuvla#beai+N+Sg+Gen+PxSg2
fávlla+N+Sg+Gen+PxSg2
gávllo#beal+N+Sg+Gen+PxSg2
gávllu#beal+N+Sg+Gen+PxSg2
juovla#beai+N+Sg+Gen+PxSg2
lievla#mášen+N+Sg+Gen+PxSg2
návle#oai+N+Sg+Gen+PxSg2
akto#lávlun+N+Sg+Gen+PxSg2
akto#ráđđen#guovlu+Sem/Plc+N+Sg+Gen+PxSg2
alit#fivli+N+Sg+Gen+PxSg2
alkohovla#juhkamuš+N+Sg+Gen+PxSg2
alkohovla#láhka+N+Sg+Gen+PxSg2
alkohovla+N+Sg+Gen+PxSg2
alla#lávlla+N+Sg+Gen+PxSg2
alla#skuvla#oahppi+Sem/Hum+N+Sg+Gen+PxSg2
alla#skuvla#oahppu+N+Sg+Gen+PxSg2
alla#skuvla+Sem/Org+Build+N+Sg+Gen+PxSg2
almmi#guovlu+N+Sg+Gen+PxSg2
atlántta#fivllit+Sem/Ani+N+Sg+Gen+PxSg2
atlántta#uvlo#rássi+N+Sg+Gen+PxSg2
barggolašvuođa#skuvlen+N+Sg+Gen+PxSg2
barta#guovlu+Sem/Plc+N+Sg+Gen+PxSg2
basse#vádjolus#lávlla+N+Sg+Gen+PxSg2
bassi#vádjolus#lávlla+N+Sg+Gen+PxSg2
beallje#fivli+Sem/Ani+N+Sg+Gen+PxSg2
bearaš#viesso#guovlu+Sem/Plc+N+Sg+Gen+PxSg2
bievla#boazu+Sem/Ani+N+Sg+Gen+PxSg2
bievla#ealát+N+Sg+Gen+PxSg2
bievla#eana+Sem/Plc+N+Sg+Gen+PxSg2
bievla#geres+N+Sg+Gen+PxSg2
bievla#gieres+N+Sg+Gen+PxSg2
bievla#guohtun+N+Sg+Gen+PxSg2
bievla#jahki+Sem/Time+N+Sg+Gen+PxSg2
bievla#máđidja+N+Sg+Gen+PxSg2
bievla#vuodjin+N+Sg+Gen+PxSg2
bievla#vuoján+N+Sg+Gen+PxSg2
bievla#áigi+Sem/Time+N+Sg+Gen+PxSg2
bievla+N+Sg+Gen+PxSg2
bieđggo#ássan#guovlu+Sem/Plc+N+Sg+Gen+PxSg2
bieđgguid#ássan#guovlu+Sem/Plc+N+Sg+Gen+PxSg2
biila#skuvla+Sem/Org+N+Sg+Gen+PxSg2
bisma#guovlu+Sem/Plc+N+Sg+Gen+PxSg2
bivdin#guovlu+Sem/Plc+N+Sg+Gen+PxSg2
bivdo#guovlu+Sem/Plc+N+Sg+Gen+PxSg2
boahe#návliG+N+Sg+Gen+PxSg2
boahje#návliG+N+Sg+Gen+PxSg2
boazo#doallo#guovlu+Sem/Plc+N+Sg+Gen+PxSg2
boazo#doallo#skuvla+Sem/Org+Build+N+Sg+Gen+PxSg2
boazo#guovlu+Sem/Plc+N+Sg+Gen+PxSg2
bonjis#juvla+N+Sg+Gen+PxSg2
bovle#stáinnir+Sem/Ani+N+Sg+Gen+PxSg2
buoja#geavla+N+Sg+Gen+PxSg2
báhpa#skuvla+N+Sg+Gen+PxSg2
báhčin#guovlu+Sem/Plc+N+Sg+Gen+PxSg2
bákte#fivllit+Sem/Ani+N+Sg+Gen+PxSg2
bátne#juvla+N+Sg+Gen+PxSg2
bávlos#rássi+N+Sg+Gen+PxSg2
cagge#juvla+N+Sg+Gen+PxSg2
cissa#návli+N+Sg+Gen+PxSg2
davve#fivllit+Sem/Ani+N+Sg+Gen+PxSg2
davve#guovlo#politihkka+N+Sg+Gen+PxSg2
davvi#guovlo#politihkka+N+Sg+Gen+PxSg2
davvi#guovlu+Sem/Plc+N+Sg+Gen+PxSg2
davvi#povla+N+Sg+Gen+PxSg2
davvi#sáme#giel#guovlu+Sem/Plc+Sem/Org+N+Sg+Gen+PxSg2
davás#guovlu+N+Sg+Gen+PxSg2
dievadas#skuvlen+N+Sg+Gen+PxSg2
dikta#lávlu+Sem/Hum+N+Sg+Gen+PxSg2
divat#guovlu+Sem/Plc+N+Sg+Gen+PxSg2
doaibma#bidjo#guovlu+Sem/Plc+N+Sg+Gen+PxSg2
doaibma#guovlu+Sem/Plc+N+Sg+Gen+PxSg2
doavttir#skuvla+Sem/Org+Sem/Plc+N+Sg+Gen+PxSg2
duodje#skuvla+Sem/Org+Sem/Plc+N+Sg+Gen+PxSg2
duorran#návli+N+Sg+Gen+PxSg2
duottar#guovlu+Sem/Plc+N+Sg+Gen+PxSg2
duottar#skuvla+Sem/Org+N+Sg+Gen+PxSg2
duovli+N+Sg+Gen+PxSg2
dáidda#alla#skuvla+Sem/Org+Sem/Plc+N+Sg+Gen+PxSg2
dáidda#skuvla+Sem/Org+Sem/Plc+N+Sg+Gen+PxSg2
dálon#guovlu+Sem/Plc+N+Sg+Gen+PxSg2
dássen#juvla+N+Sg+Gen+PxSg2
dávle#boagán+N+Sg+Gen+PxSg2
dávli+N+Sg+Gen+PxSg2
dávllat+Sem/Ani+N+Sg+Gen+PxSg2
dávllet+Sem/Ani+N+Sg+Gen+PxSg2
eallin#guovlu+Sem/Plc+N+Sg+Gen+PxSg2
eami#álbmot#guovlu+Sem/Plc+N+Sg+Gen+PxSg2
eanadat#suodjalan#guovlu+Sem/Plc+N+Sg+Gen+PxSg2
feavli+N+Sg+Gen+PxSg2
fidno#skuvla+Sem/Org+Sem/Plc+N+Sg+Gen+PxSg2
fidno#skuvlen#guovddáš+Sem/Org+Sem/Plc+N+Sg+Gen+PxSg2
fidno#skuvlen#ráđđehus+Sem/Org+N+Sg+Gen+PxSg2
fidno#skuvlen+N+Sg+Gen+PxSg2
fierbme#ráddjen#guovlu+Sem/Plc+N+Sg+Gen+PxSg2
fiervá#guovlu+Sem/Plc+N+Sg+Gen+PxSg2
fijuvla+N+Sg+Gen+PxSg2
fálddi#guovlu+Sem/Plc+N+Sg+Gen+PxSg2
fárren#dáhpa#guovlu+Sem/Plc+N+Sg+Gen+PxSg2
fávle#báhkka+N+Sg+Gen+PxSg2
fávle#fanas+Veh+N+Sg+Gen+PxSg2
fávli+Sem/Plc+N+Sg+Gen+PxSg2
gavla+N+Sg+Gen+PxSg2
geahččan#guovlu+Sem/Plc+N+Sg+Gen+PxSg2
geahččo#guovlu+Sem/Plc+N+Sg+Gen+PxSg2
gealdda#geavli+N+Sg+Gen+PxSg2
gearregastin#geavli+N+Sg+Gen+PxSg2
njealje#juvla#geassi+N+Sg+Gen+PxSg2
geavahan#guovlu+Sem/Plc+N+Sg+Gen+PxSg2
geavla+N+Sg+Gen+PxSg2
geavle#manahat+N+Sg+Gen+PxSg2
geavle#njuikestat+N+Sg+Gen+PxSg2
geavle#oarri+N+Sg+Gen+PxSg2
geavli+N+Sg+Gen+PxSg2
geavllet+N+Sg+Gen+PxSg2
geavlo#sáidi+Sem/Plc+N+Sg+Gen+PxSg2
gieldo#guovlu+Sem/Plc+N+Sg+Gen+PxSg2
giella#hálddašan#guovlu+Sem/Plc+N+Sg+Gen+PxSg2
gierdo#geavli+N+Sg+Gen+PxSg2
gierdo#skuvla+Sem/Org+N+Sg+Gen+PxSg2
gihkan#lávlla+N+Sg+Gen+PxSg2
giittus#lávlla+N+Sg+Gen+PxSg2
gili#skuvla+Sem/Org+N+Sg+Gen+PxSg2
gilli#fidno#guovlu+Sem/Plc+N+Sg+Gen+PxSg2
givlo+N+Sg+Gen+PxSg2
goarra#lávlun+N+Sg+Gen+PxSg2
godde#guovlu+Sem/Plc+N+Sg+Gen+PxSg2
gohttehat#skuvla+Sem/Org+N+Sg+Gen+PxSg2
govllon+Sem/Hum+Sem/Ani+N+Sg+Gen+PxSg2
gullon#guovlu+Sem/Plc+N+Sg+Gen+PxSg2
guolástan#guovlu+Sem/Plc+N+Sg+Gen+PxSg2
guovla+N+Sg+Gen+PxSg2
guovlla+N+Sg+Gen+PxSg2
guovllas+N+Sg+Gen+PxSg2
guovllu#buohcce#viessu+Build+Sem/Org+N+Sg+Gen+PxSg2
guovllu#doaimmahus+Sem/Org+N+Sg+Gen+PxSg2
guovllu#foanda+N+Sg+Gen+PxSg2
guovllu#hálddahus+Sem/Org+Sem/Plc+N+Sg+Gen+PxSg2
guovllu#inšenevra+Sem/Hum+N+Sg+Gen+PxSg2
guovllu#kantuvra+Sem/Org+N+Sg+Gen+PxSg2
guovllu#konsešuvdna+N+Sg+Gen+PxSg2
guovllu#luodda+N+Sg+Gen+PxSg2
guovllu#nummár+N+Sg+Gen+PxSg2
guovllu#oassi+N+Sg+Gen+PxSg2
guovllu#ovda#goddi+Sem/Org+N+Sg+Gen+PxSg2
guovllu#politihkka+N+Sg+Gen+PxSg2
guovllu#revisora+Sem/Hum+N+Sg+Gen+PxSg2
guovllu#rádji+N+Sg+Gen+PxSg2
guovllu#stivra+Sem/Org+N+Sg+Gen+PxSg2
guovllu#stivrra#válga+N+Sg+Gen+PxSg2
guovllu#stivrra#čoahkkin+N+Sg+Gen+PxSg2
guovllu#vuovde#lávde#goddi+Sem/Org+N+Sg+Gen+PxSg2
guovlo#departemeanta+Sem/Org+N+Sg+Gen+PxSg2
guovlo#lávva+N+Sg+Gen+PxSg2
guovlo#ministtar+Sem/Hum+N+Sg+Gen+PxSg2
guovlo#nummar+N+Sg+Gen+PxSg2
guovlo#plána+N+Sg+Gen+PxSg2
guovlo#politihkka+N+Sg+Gen+PxSg2
guovlo#rádji+N+Sg+Gen+PxSg2
guovlo#čuovga+N+Sg+Gen+PxSg2
guovlo#čálli+N+Sg+Gen+PxSg2
guovlu#gullevaš#vuohta+N+Sg+Gen+PxSg2
guovlu+Sem/Plc+N+Sg+Gen+PxSg2
guođohan#guovlu+Sem/Plc+N+Sg+Gen+PxSg2
guvllár+Sem/Hum+N+Sg+Gen+PxSg2
gáhkko#juvla+N+Sg+Gen+PxSg2
gárbme#stovla+N+Sg+Gen+PxSg2
gávla#čuonjá+Sem/Ani+N+Sg+Gen+PxSg2
gávllo#bealli+N+Sg+Gen+PxSg2
gávllu#bealli+N+Sg+Gen+PxSg2
gávlo#rievttat+Sem/Ani+N+Sg+Gen+PxSg2
gávlo#vuoján+Sem/Ani+N+Sg+Gen+PxSg2
gávlo+N+Sg+Gen+PxSg2
gávlun+N+Sg+Gen+PxSg2
gávpe#oahppo#skuvla+Sem/Org+N+Sg+Gen+PxSg2
harding#fijuvla+N+Sg+Gen+PxSg2
heŋgen#sivlu+N+Sg+Gen+PxSg2
hirrehat#návli+N+Sg+Gen+PxSg2
huvlu+Sem/Ani+N+Sg+Gen+PxSg2
hálddašan#guovlu+Sem/Plc+N+Sg+Gen+PxSg2
hávla#bissu+N+Sg+Gen+PxSg2
hávla+N+Sg+Gen+PxSg2
hávlár+N+Sg+Gen+PxSg2
industriija#guovlu+Sem/Plc+N+Sg+Gen+PxSg2
jieŋk'#gávli+N+Sg+Gen+PxSg2
joatkka#skuvla#lága+N+Sg+Gen+PxSg2
joatkka#skuvla#láhka+N+Sg+Gen+PxSg2
joatkka#skuvla+Sem/Org+N+Sg+Gen+PxSg2
joatkka#skuvlen+N+Sg+Gen+PxSg2
johtin#guovlu+Sem/Plc+N+Sg+Gen+PxSg2
johtolat#guovlu+Sem/Plc+N+Sg+Gen+PxSg2
johtu#geavli+N+Sg+Gen+PxSg2
jovla+N+Sg+Gen+PxSg2
jođihan#juvla+N+Sg+Gen+PxSg2
juovla#aviisa+Txt+N+Sg+Gen+PxSg2
juovla#bassi+Sem/Time+N+Sg+Gen+PxSg2
juovla#beahci+N+Sg+Gen+PxSg2
juovla#beaivi+Sem/Time+N+Sg+Gen+PxSg2
juovla#beavdi+N+Sg+Gen+PxSg2
juovla#biebmu+N+Sg+Gen+PxSg2
juovla#buvru+N+Sg+Gen+PxSg2
juovla#báhkka+N+Sg+Gen+PxSg2
juovla#dikta+N+Sg+Gen+PxSg2
juovla#dovdu+N+Sg+Gen+PxSg2
juovla#duhkoraddan+N+Sg+Gen+PxSg2
juovla#eahket+N+Sg+Gen+PxSg2
juovla#evangelium+N+Sg+Gen+PxSg2
juovla#feasta+N+Sg+Gen+PxSg2
juovla#ginttal+N+Sg+Gen+PxSg2
juovla#girku+N+Sg+Gen+PxSg2
juovla#goarta+N+Sg+Gen+PxSg2
juovla#guossa+N+Sg+Gen+PxSg2
juovla#hersko+N+Sg+Gen+PxSg2
juovla#hommá+N+Sg+Gen+PxSg2
juovla#iđit+N+Sg+Gen+PxSg2
juovla#kaleanddar+N+Sg+Gen+PxSg2
juovla#koarta+N+Sg+Gen+PxSg2
juovla#káktus+N+Sg+Gen+PxSg2
juovla#luopmu+N+Sg+Gen+PxSg2
juovla#lávlla+N+Sg+Gen+PxSg2
juovla#muitalus+N+Sg+Gen+PxSg2
juovla#muorra+N+Sg+Gen+PxSg2
juovla#musihkka+N+Sg+Gen+PxSg2
juovla#máinnas+N+Sg+Gen+PxSg2
juovla#mánnu+N+Sg+Gen+PxSg2
juovla#nigá+Sem/Hum+N+Sg+Gen+PxSg2
juovla#násti+N+Sg+Gen+PxSg2
juovla#páhkka+N+Sg+Gen+PxSg2
juovla#ruohtta+Sem/Time+N+Sg+Gen+PxSg2
juovla#ráfi+N+Sg+Gen+PxSg2
juovla#skeaŋka+N+Sg+Gen+PxSg2
juovla#stoagus+N+Sg+Gen+PxSg2
juovla#stállu+Sem/Hum+N+Sg+Gen+PxSg2
juovla#suohkat+N+Sg+Gen+PxSg2
juovla#sálbma+N+Sg+Gen+PxSg2
juovla#tradišuvdna+N+Sg+Gen+PxSg2
juovla#áddjá+Sem/Hum+N+Sg+Gen+PxSg2
juovla#čikŋa+N+Sg+Gen+PxSg2
juovllat+N+Sg+Gen+PxSg2
juvla#beavdi+N+Sg+Gen+PxSg2
juvla#deaddu+N+Sg+Gen+PxSg2
juvla#eika+N+Sg+Gen+PxSg2
juvla#fievru+N+Sg+Gen+PxSg2
juvla#goivvon+N+Sg+Gen+PxSg2
juvla#govččas+N+Sg+Gen+PxSg2
juvla#guovddáš+N+Sg+Gen+PxSg2
juvla#heaŋggastat+N+Sg+Gen+PxSg2
juvla#leahppi+N+Sg+Gen+PxSg2
juvla#stuollo#boardda+N+Sg+Gen+PxSg2
juvla#stuollu+N+Sg+Gen+PxSg2
juvla#čeasan+N+Sg+Gen+PxSg2
juvla+N+Sg+Gen+PxSg2
juvlii#mánnu+N+Sg+Gen+PxSg2
juvlii+N+Sg+Gen+PxSg2
juvlii+N+Sg+Gen+PxSg2
juvlii+N+Sg+Gen+PxSg2
juvllii#mánnu+N+Sg+Gen+PxSg2
juvllii+N+Sg+Gen+PxSg2
juvllii+N+Sg+Gen+PxSg2
juvllii+N+Sg+Gen+PxSg2
keavla#biktasat+N+Sg+Gen+PxSg2
keavla+N+Sg+Gen+PxSg2
kultur#skuvla+Sem/Org+N+Sg+Gen+PxSg2
kuvla+N+Sg+Gen+PxSg2
kuvlla+N+Sg+Gen+PxSg2
kuvlla#suhppejeaddji+Sem/Hum+N+Sg+Gen+PxSg2
kuvlla#suhppen+N+Sg+Gen+PxSg2
kuvllá#suhppen+N+Sg+Gen+PxSg2
kárbma#stovla+N+Sg+Gen+PxSg2
lassi#skuvlejupmi+N+Sg+Gen+PxSg2
leana#skuvlejeaddji+Sem/Hum+N+Sg+Gen+PxSg2
leavli+N+Sg+Gen+PxSg2
levlo+N+Sg+Gen+PxSg2
lievla#bohcci+N+Sg+Gen+PxSg2
lievla#gievdni+N+Sg+Gen+PxSg2
lievla#mašiidna+N+Sg+Gen+PxSg2
lievla#mášiidna+N+Sg+Gen+PxSg2
lievla#njaman+N+Sg+Gen+PxSg2
lievla+N+Sg+Gen+PxSg2
lulli#povla+N+Sg+Gen+PxSg2
luodda#guovlu+Sem/Plc+N+Sg+Gen+PxSg2
luohto#guovlu+Sem/Plc+N+Sg+Gen+PxSg2
luonddu#suodjalan#guovlu+Sem/Plc+N+Sg+Gen+PxSg2
láibe#suvli+N+Sg+Gen+PxSg2
lávle#távval+N+Sg+Gen+PxSg2
lávli+N+Sg+Gen+PxSg2
lávlla#girji+N+Sg+Gen+PxSg2
lávlla+N+Sg+Gen+PxSg2
lávllon+Sem/Hum+N+Sg+Gen+PxSg2
lávlu+N+Sg+Gen+PxSg2
lávlu+N+Sg+Gen+PxSg2
lávlun#goarra+Sem/Group+Sem/Hum+N+Sg+Gen+PxSg2
lávlun#jietna+N+Sg+Gen+PxSg2
lávlun#joavku+Sem/Group+Sem/Hum+N+Sg+Gen+PxSg2
lávlun+N+Sg+Gen+PxSg2
maŋŋe#juvla#doaibma+N+Sg+Gen+PxSg2
maŋŋe#juvla+N+Sg+Gen+PxSg2
meahcce#bievla#vuoján+N+Sg+Gen+PxSg2
meahcce#guovlu+Sem/Plc+N+Sg+Gen+PxSg2
meahcce#riggodat#guovlu+Sem/Plc+N+Sg+Gen+PxSg2
mearra#skuvla+Sem/Org+Sem/Plc+N+Sg+Gen+PxSg2
mearra#suvlá+Sem/Ani+N+Sg+Gen+PxSg2
muovla+Wthr+N+Sg+Gen+PxSg2
muovllahat+Sem/Plc+N+Sg+Gen+PxSg2
musihkka#skuvla+Sem/Org+Sem/Plc+N+Sg+Gen+PxSg2
muvla+Sem/Ani+N+Sg+Gen+PxSg2
máidnun#lávlla+N+Sg+Gen+PxSg2
mánáid#skuvla+Sem/Org+Build+N+Sg+Gen+PxSg2
márkan#guovlu+Sem/Plc+N+Sg+Gen+PxSg2
nierra#geavli+N+Sg+Gen+PxSg2
njealje#juvllat#doaibmi+N+Sg+Gen+PxSg2
njealje#juvllat+N+Sg+Gen+PxSg2
njivle#guolli+Sem/Ani+N+Sg+Gen+PxSg2
njivli+Sem/Hum+N+Sg+Gen+PxSg2
njivlla+N+Sg+Gen+PxSg2
njivlo#jeagil+N+Sg+Gen+PxSg2
njorostallan#skuvla+N+Sg+Gen+PxSg2
njuoskkadat#guovlu+Sem/Plc+N+Sg+Gen+PxSg2
nuoraid#skuvla+Sem/Org+Build+N+Sg+Gen+PxSg2
návle#oaivi+N+Sg+Gen+PxSg2
návle#oažži+N+Sg+Gen+PxSg2
návli+N+Sg+Gen+PxSg2
návllis+N+Sg+Gen+PxSg2
návlo#gatna+N+Sg+Gen+PxSg2
oahpaheaddje#alla#skuvla+Sem/Org+N+Sg+Gen+PxSg2
oahpaheaddji#alla#skuvla+Sem/Org+N+Sg+Gen+PxSg2
oahpaheai#skuvla+Sem/Org+N+Sg+Gen+PxSg2
oaidnin#guovlu+Sem/Plc+N+Sg+Gen+PxSg2
oktasaš#skuvla+Sem/Org+N+Sg+Gen+PxSg2
okto#lávlun+N+Sg+Gen+PxSg2
okto#ráđđen#guovlu+Sem/Plc+N+Sg+Gen+PxSg2
olgodaddan#guovlu+Sem/Plc+N+Sg+Gen+PxSg2
orustan#guovlu+Sem/Plc+N+Sg+Gen+PxSg2
ovda#juvla#doaibmi+N+Sg+Gen+PxSg2
ovda#juvla#geassin+N+Sg+Gen+PxSg2
ovda#skuvla#ahki+N+Sg+Gen+PxSg2
ovda#skuvla#oahpaheaddje#virgi+N+Sg+Gen+PxSg2
ovda#skuvla#oahpaheaddji#virgi+N+Sg+Gen+PxSg2
ovda#skuvla#oahpaheaddji+Sem/Hum+N+Sg+Gen+PxSg2
ovda#skuvla+Sem/Org+Build+N+Sg+Gen+PxSg2
ovtta#guvlui#vuodjin+N+Sg+Gen+PxSg2
ođđa#doallo#huksen#guovlu+Sem/Plc+N+Sg+Gen+PxSg2
pistovla+N+Sg+Gen+PxSg2
politiija#guovlu+Sem/Plc+N+Sg+Gen+PxSg2
pop#návle#doaŋggat+N+Sg+Gen+PxSg2
pop#návli+N+Sg+Gen+PxSg2
povla#jiekŋa+N+Sg+Gen+PxSg2
povla+N+Sg+Gen+PxSg2
priváhta#skuvla+Sem/Org+Sem/Plc+N+Sg+Gen+PxSg2
páhpa#skuvla+Sem/Org+Sem/Plc+N+Sg+Gen+PxSg2
rekruhtta#skuvla+Sem/Org+Sem/Plc+N+Sg+Gen+PxSg2
resursa#skuvla+Sem/Org+N+Sg+Gen+PxSg2
riddo#guovlu+Sem/Plc+N+Sg+Gen+PxSg2
rihppa#skuvla+N+Sg+Gen+PxSg2
ruovde#návli+N+Sg+Gen+PxSg2
ruovttu#guovlu+Sem/Plc+N+Sg+Gen+PxSg2
ruovttu#skuvla+N+Sg+Gen+PxSg2
ráves#olbmuid#skuvla+Sem/Org+N+Sg+Gen+PxSg2
seakte#sivla+Sem/Ani+N+Sg+Gen+PxSg2
seavla+N+Sg+Gen+PxSg2
seavli+N+Sg+Gen+PxSg2
sierra#guovlu+Sem/Plc+N+Sg+Gen+PxSg2
sievlla+Wthr+N+Sg+Gen+PxSg2
sievlladat+Wthr+N+Sg+Gen+PxSg2
silke#čuvla+N+Sg+Gen+PxSg2
sivla#nuohtti+N+Sg+Gen+PxSg2
sivla#nálli+N+Sg+Gen+PxSg2
sivla+Sem/Ani+N+Sg+Gen+PxSg2
sivle#fanas+Veh+N+Sg+Gen+PxSg2
sivle#čalmmit+N+Sg+Gen+PxSg2
sivli+N+Sg+Gen+PxSg2
sivlo#oarra+N+Sg+Gen+PxSg2
sivlu+N+Sg+Gen+PxSg2
sivlá+N+Sg+Gen+PxSg2
skovlot+N+Sg+Gen+PxSg2
skuvla#ahki+N+Sg+Gen+PxSg2
skuvla#almmái+Sem/Hum+N+Sg+Gen+PxSg2
skuvla#astto#áigge#ortnet+N+Sg+Gen+PxSg2
skuvla#bargu+N+Sg+Gen+PxSg2
skuvla#beaivi+Sem/Time+N+Sg+Gen+PxSg2
skuvla#biire+Sem/Plc+Sem/Org+N+Sg+Gen+PxSg2
skuvla#biras+N+Sg+Gen+PxSg2
skuvla#busse+Veh+N+Sg+Gen+PxSg2
skuvla#diibmu+N+Sg+Gen+PxSg2
skuvla#dilli+N+Sg+Gen+PxSg2
skuvla#doaibma+N+Sg+Gen+PxSg2
skuvla#doaimma#jođiheaddji+Sem/Hum+N+Sg+Gen+PxSg2
skuvla#doaimmahat+Sem/Org+Sem/Plc+N+Sg+Gen+PxSg2
skuvla#duođaštus+N+Sg+Gen+PxSg2
skuvla#eise#váldi+Sem/Org+N+Sg+Gen+PxSg2
skuvla#fága+N+Sg+Gen+PxSg2
skuvla#fálaldat+N+Sg+Gen+PxSg2
skuvla#fáttar+Sem/Hum+N+Sg+Gen+PxSg2
skuvla#gievkkan+N+Sg+Gen+PxSg2
skuvla#girji+N+Sg+Gen+PxSg2
skuvla#guovddáš+Sem/Org+Sem/Plc+N+Sg+Gen+PxSg2
skuvla#hoavda+Sem/Hum+N+Sg+Gen+PxSg2
skuvla#internáhtta+Sem/Org+Build+N+Sg+Gen+PxSg2
skuvla#jahki+Sem/Time+N+Sg+Gen+PxSg2
skuvla#jođiheaddji+Sem/Hum+N+Sg+Gen+PxSg2
skuvla#kantiidna+Sem/Org+Build+N+Sg+Gen+PxSg2
skuvla#kantuvra+Sem/Org+Sem/Plc+N+Sg+Gen+PxSg2
skuvla#latnja+Sem/Plc+N+Sg+Gen+PxSg2
skuvla#luohkká+Sem/Group+Sem/Hum+N+Sg+Gen+PxSg2
skuvla#lávde#goddi+Sem/Org+N+Sg+Gen+PxSg2
skuvla#lávka+N+Sg+Gen+PxSg2
skuvla#mánná+Sem/Hum+N+Sg+Gen+PxSg2
skuvla#mátki+N+Sg+Gen+PxSg2
skuvla#neahtta+N+Sg+Gen+PxSg2
skuvla#nurki+N+Sg+Gen+PxSg2
skuvla#oabbá+Sem/Hum+N+Sg+Gen+PxSg2
skuvla#oahpaheapmi+N+Sg+Gen+PxSg2
skuvla#olmmái+Sem/Hum+N+Sg+Gen+PxSg2
skuvla#ossodat+Sem/Org+Sem/Plc+N+Sg+Gen+PxSg2
skuvla#politihkka+N+Sg+Gen+PxSg2
skuvla#rahčan+N+Sg+Gen+PxSg2
skuvla#rivgu+Sem/Hum+N+Sg+Gen+PxSg2
skuvla#rádio+N+Sg+Gen+PxSg2
skuvla#ráđđehus+Sem/Org+N+Sg+Gen+PxSg2
skuvla#seahkka+N+Sg+Gen+PxSg2
skuvla#servodat+Sem/Org+N+Sg+Gen+PxSg2
skuvla#skibir+Sem/Hum+N+Sg+Gen+PxSg2
skuvla#skihpár+Sem/Hum+N+Sg+Gen+PxSg2
skuvla#stivra+Sem/Org+N+Sg+Gen+PxSg2
skuvla#stivrra#válga+N+Sg+Gen+PxSg2
skuvla#stivrra#čoahkkin+N+Sg+Gen+PxSg2
skuvla#sáhttu+N+Sg+Gen+PxSg2
skuvla#tiibma+Sem/Time+N+Sg+Gen+PxSg2
skuvla#viellja+Sem/Hum+N+Sg+Gen+PxSg2
skuvla#visti+N+Sg+Gen+PxSg2
skuvla#vuoste#háhku+N+Sg+Gen+PxSg2
skuvla#váibasat+N+Sg+Gen+PxSg2
skuvla#vázzin+N+Sg+Gen+PxSg2
skuvla#áigi+N+Sg+Gen+PxSg2
skuvla#álggaheaddji+Sem/Hum+N+Sg+Gen+PxSg2
skuvla#árvvoštallan+N+Sg+Gen+PxSg2
skuvla#ávnnas+N+Sg+Gen+PxSg2
skuvla#šillju+N+Sg+Gen+PxSg2
skuvla+Sem/Org+Sem/Plc+N+Sg+Gen+PxSg2
skuvlejupmi+N+Sg+Gen+PxSg2
skuvlen#guovddáš+Sem/Org+Sem/Plc+N+Sg+Gen+PxSg2
skuvlen#muddu+Sem/Time+N+Sg+Gen+PxSg2
skuvlen+N+Sg+Gen+PxSg2
skuvlla#pensum+N+Sg+Gen+PxSg2
skuvlla#vuloš+Sem/Hum+N+Sg+Gen+PxSg2
skuvlla#áigiG+N+Sg+Gen+PxSg2
skuvllahas+Sem/Hum+N+Sg+Gen+PxSg2
skuvlot+N+Sg+Gen+PxSg2
skávli+Sem/Ani+N+Sg+Gen+PxSg2
smávva#skuvla+Sem/Org+N+Sg+Gen+PxSg2
smávva#skávli+Sem/Ani+N+Sg+Gen+PxSg2
soavli+Wthr+N+Sg+Gen+PxSg2
solo#lávlun+N+Sg+Gen+PxSg2
sotna#beai#skuvla+N+Sg+Gen+PxSg2
stivli+N+Sg+Gen+PxSg2
stovla#beallji+N+Sg+Gen+PxSg2
stovla+N+Sg+Gen+PxSg2
stuorra#skuvla+Sem/Org+Build+N+Sg+Gen+PxSg2
suvli+N+Sg+Gen+PxSg2
suvlá+N+Sg+Gen+PxSg2
sálbma#lávlun+N+Sg+Gen+PxSg2
sálmma#lávlun+N+Sg+Gen+PxSg2
sáme#guovllu#plakáhtta+N+Sg+Gen+PxSg2
sáme#skuvla+Sem/Org+Build+N+Sg+Gen+PxSg2
sávlla#loddi+Sem/Ani+N+Sg+Gen+PxSg2
sávlla+Sem/Ani+N+Sg+Gen+PxSg2
toleránsa#guovlu+Sem/Plc+N+Sg+Gen+PxSg2
uvllo#rássi+N+Sg+Gen+PxSg2
uvlo#hávut+N+Sg+Gen+PxSg2
uvlu+Sem/Ani+N+Sg+Gen+PxSg2
veahkke#skuvla+Sem/Org+Sem/Plc+N+Sg+Gen+PxSg2
verdde#skuvla+Sem/Org+Sem/Plc+N+Sg+Gen+PxSg2
vijuvla+N+Sg+Gen+PxSg2
virge#guovlu+Sem/Plc+N+Sg+Gen+PxSg2
virkkosmahttin#guovlu+Sem/Plc+N+Sg+Gen+PxSg2
viđje#juvla+N+Sg+Gen+PxSg2
vuodjin#guovlu+Sem/Plc+N+Sg+Gen+PxSg2
vuodjin#skuvla+Sem/Org+Sem/Plc+N+Sg+Gen+PxSg2
vuorro#lávlla+N+Sg+Gen+PxSg2
vuotna#guovlu+Sem/Plc+N+Sg+Gen+PxSg2
vuovde#gilvin#guovlu+Sem/Plc+N+Sg+Gen+PxSg2
vuođđo#bákte#guovlu+Sem/Plc+N+Sg+Gen+PxSg2
vuođđo#skuvla#ahki+N+Sg+Gen+PxSg2
vuođđo#skuvla#dássi+N+Sg+Gen+PxSg2
vuođđo#skuvla#láhka+N+Sg+Gen+PxSg2
vuođđo#skuvla+Sem/Org+Build+N+Sg+Gen+PxSg2
váidalus#lávlla+N+Sg+Gen+PxSg2
vánddardan#guovlu+Sem/Plc+N+Sg+Gen+PxSg2
vávlu+N+Sg+Gen+PxSg2
ádjá#fivllit+Sem/Ani+N+Sg+Gen+PxSg2
álbmogis#hálddašan#guovlu+Sem/Plc+Sem/Org+N+Sg+Gen+PxSg2
álbmot#alla#skuvla#láhka+N+Sg+Gen+PxSg2
álbmot#alla#skuvla+Sem/Org+Build+N+Sg+Gen+PxSg2
álbmot#lávlla+N+Sg+Gen+PxSg2
álbmot#skuvla+Sem/Org+N+Sg+Gen+PxSg2
álbmotlaš#lávlla+N+Sg+Gen+PxSg2
álgo#álbmot#guovlu+Sem/Plc+N+Sg+Gen+PxSg2
ámmát#skuvla+Sem/Org+Sem/Plc+N+Sg+Gen+PxSg2
ámmát#skuvlen#ráđđehus+Sem/Org+N+Sg+Gen+PxSg2
ássan#guovlu+Sem/Plc+N+Sg+Gen+PxSg2
ávvu#lávlla+N+Sg+Gen+PxSg2
šaddan#guovlu+Sem/Plc+N+Sg+Gen+PxSg2
čakča#fivllit+Sem/Ani+N+Sg+Gen+PxSg2
časkkus#lávlla+N+Sg+Gen+PxSg2
čeavli+Sem/Hum+N+Sg+Gen+PxSg2
čeavllis+N+Sg+Gen+PxSg2
čeavllit+N+Sg+Gen+PxSg2
šiiva#juvla+N+Sg+Gen+PxSg2
šoavli+Wthr+N+Sg+Gen+PxSg2
čuoččo#návli+N+Sg+Gen+PxSg2
čuvla+N+Sg+Gen+PxSg2
čuvlla+N+Sg+Gen+PxSg2
čáhce#lievla+N+Sg+Gen+PxSg2
čáhppes#fivllit+Sem/Ani+N+Sg+Gen+PxSg2
rádja#guovlu+Sem/Plc+N+Sg+Gen+PxSg2
mearra#guovlu+Sem/Plc+N+Sg+Gen+PxSg2
skuvla#loahpaheapmi+N+Sg+Gen+PxSg2
skuvla#govva+N+Sg+Gen+PxSg2
skuvla#válga+N+Sg+Gen+PxSg2
guovllu#kommišuvdna+Sem/Org+N+Sg+Gen+PxSg2
iđđes#lávlla+N+Sg+Gen+PxSg2
skuvla#álgin+N+Sg+Gen+PxSg2
3-juvllat#sihkkel+N+Sg+Gen+PxSg2
bavhli+N+Sg+Gen+PxSg2
beallje#návhllahat+N+Sg+Gen+PxSg2
doavhli+N+Sg+Gen+PxSg2
duvhllár+Sem/Hum+N+Sg+Gen+PxSg2
goavhli+N+Sg+Gen+PxSg2
guvhli+N+Sg+Gen+PxSg2
guvhllár+Sem/Hum+N+Sg+Gen+PxSg2
hivhli+Sem/Hum+N+Sg+Gen+PxSg2
muovhle#biila+Veh+N+Sg+Gen+PxSg2
nuovhlu+N+Sg+Gen+PxSg2
návhllahat+N+Sg+Gen+PxSg2
skoavhli+N+Sg+Gen+PxSg2
skoavhllahas+N+Sg+Gen+PxSg2
skávhli+Sem/Ani+N+Sg+Gen+PxSg2
uvhlu+Sem/Ani+N+Sg+Gen+PxSg2
varra#skoavhli+N+Sg+Gen+PxSg2
varra#skoavhllahas+N+Sg+Gen+PxSg2
čivhli+N+Sg+Gen+PxSg2
čáhce#skoavhli+N+Sg+Gen+PxSg2
čáhce#skoavhllahas+N+Sg+Gen+PxSg2
adnon#bierggas#gávpi+Sem/Org+Sem/Plc+N+Sg+Gen+PxSg2
akto#gávpe#riekti+N+Sg+Gen+PxSg2
barta#gávpot+Sem/Plc+N+Sg+Gen+PxSg2
biila#gávpi+Sem/Org+Sem/Plc+N+Sg+Gen+PxSg2
bivttas#gávpi+Sem/Org+Sem/Plc+N+Sg+Gen+PxSg2
boazo#gávpi+N+Sg+Gen+PxSg2
borramuš#gávpi+Sem/Org+Sem/Plc+N+Sg+Gen+PxSg2
báikkis#gávppašeapmi+N+Sg+Gen+PxSg2
börsa#gávpi+N+Sg+Gen+PxSg2
doallo#gávpot+Sem/Plc+N+Sg+Gen+PxSg2
doappar#gávpi+Sem/Org+Sem/Plc+N+Sg+Gen+PxSg2
duodje#gávpi+Sem/Org+Sem/Plc+N+Sg+Gen+PxSg2
fuorra#gávppašeapmi+N+Sg+Gen+PxSg2
fuorrá#gávppašeapmi+N+Sg+Gen+PxSg2
girje#gávpi+Sem/Org+N+Sg+Gen+PxSg2
gurpe#gávppálaš+Sem/Hum+N+Sg+Gen+PxSg2
gálvo#gávppašan#fitnodat+Sem/Org+N+Sg+Gen+PxSg2
gálvo#gávppašeapmi+N+Sg+Gen+PxSg2
gávpe#almmái+Sem/Hum+N+Sg+Gen+PxSg2
gávpe#bargi+Sem/Hum+N+Sg+Gen+PxSg2
gávpe#báiki+Sem/Plc+N+Sg+Gen+PxSg2
gávpe#departemeanta+Sem/Org+N+Sg+Gen+PxSg2
gávpe#doaibma+N+Sg+Gen+PxSg2
gávpe#doarga+N+Sg+Gen+PxSg2
gávpe#fáles#bivdu+N+Sg+Gen+PxSg2
gávpe#geinnodat+N+Sg+Gen+PxSg2
gávpe#guolásteapmi+N+Sg+Gen+PxSg2
gávpe#gáhtta+N+Sg+Gen+PxSg2
gávpe#gálvu+N+Sg+Gen+PxSg2
gávpe#gámmár+N+Sg+Gen+PxSg2
gávpe#hálddašeaddji+Sem/Hum+N+Sg+Gen+PxSg2
gávpe#johtu+N+Sg+Gen+PxSg2
gávpe#jorru+N+Sg+Gen+PxSg2
gávpe#jurdda+N+Sg+Gen+PxSg2
gávpe#láigu+N+Sg+Gen+PxSg2
gávpe#njuolggadus+N+Sg+Gen+PxSg2
gávpe#oahppo#skuvla+Sem/Org+N+Sg+Gen+PxSg2
gávpe#oastu+N+Sg+Gen+PxSg2
gávpe#oktavuohta+N+Sg+Gen+PxSg2
gávpe#olmmái+Sem/Hum+N+Sg+Gen+PxSg2
gávpe#orustan#sadji+Sem/Plc+N+Sg+Gen+PxSg2
gávpe#ovda#munni+N+Sg+Gen+PxSg2
gávpe#ovttastus+N+Sg+Gen+PxSg2
gávpe#registtar+N+Sg+Gen+PxSg2
gávpe#rehket#doallu+N+Sg+Gen+PxSg2
gávpe#sadji+Sem/Plc+N+Sg+Gen+PxSg2
gávpe#searvvuš#dovddaldat+N+Sg+Gen+PxSg2
gávpe#skiipa+Sem/Org+N+Sg+Gen+PxSg2
gávpe#verdde+Sem/Hum+N+Sg+Gen+PxSg2
gávpe#visti+N+Sg+Gen+PxSg2
gávpe#vuogádat+N+Sg+Gen+PxSg2
gávpe#vuoigatvuohta+N+Sg+Gen+PxSg2
gávpe#vuođđo#šiehtadus+N+Sg+Gen+PxSg2
gávpe#vuođđudus+N+Sg+Gen+PxSg2
gávpe#čiegusvuohta+N+Sg+Gen+PxSg2
gávpe#čora+N+Sg+Gen+PxSg2
gávpejas#searvi+Sem/Org+N+Sg+Gen+PxSg2
gávpejas+Sem/Hum+N+Sg+Gen+PxSg2
gávpi+Sem/Org+N+Sg+Gen+PxSg2
gávpolaš+Sem/Hum+N+Sg+Gen+PxSg2
gávpot#biras+Sem/Plc+N+Sg+Gen+PxSg2
gávpot#dállu+Build+N+Sg+Gen+PxSg2
gávpot#kultuvra+N+Sg+Gen+PxSg2
gávpot#mohtor#luodda+N+Sg+Gen+PxSg2
gávpot#ovda#munni+N+Sg+Gen+PxSg2
gávpot#poarta+N+Sg+Gen+PxSg2
gávpot#riekti+N+Sg+Gen+PxSg2
gávpot#stivra+Sem/Org+N+Sg+Gen+PxSg2
gávpot#stivrra#válga+N+Sg+Gen+PxSg2
gávpot#stivrra#čoahkkin+N+Sg+Gen+PxSg2
gávpot#teáhter+Sem/Org+N+Sg+Gen+PxSg2
gávpot+Sem/Plc+N+Sg+Gen+PxSg2
gávppašan#lihppu+N+Sg+Gen+PxSg2
gávppašan#listu+N+Sg+Gen+PxSg2
gávppašeaddji#vuoládus+N+Sg+Gen+PxSg2
gávppašeapmi+N+Sg+Gen+PxSg2
gávppálaš#seahtu+Sem/Org+N+Sg+Gen+PxSg2
gávppálaš+Sem/Hum+N+Sg+Gen+PxSg2
healbbahas#gávpi+N+Sg+Gen+PxSg2
johtti#gávppálaš+Sem/Hum+N+Sg+Gen+PxSg2
lahpes#gávpi+Sem/Org+Sem/Plc+N+Sg+Gen+PxSg2
lonuhan#gávpi+N+Sg+Gen+PxSg2
lonuhus#gávpi+N+Sg+Gen+PxSg2
lotnolas#gávpi+N+Sg+Gen+PxSg2
lovppár+Sem/Hum+N+Sg+Gen+PxSg2
lovpár+Sem/Hum+N+Sg+Gen+PxSg2
luossa#gávppašeapmi+N+Sg+Gen+PxSg2
muorra#ávnnas#gávppašeaddji+Sem/Hum+N+Sg+Gen+PxSg2
mátke#gávpi+Sem/Org+Sem/Plc+N+Sg+Gen+PxSg2
nisson#gávppašeapmi+N+Sg+Gen+PxSg2
njuolggo#gávpi+N+Sg+Gen+PxSg2
njuolggo#gávppaheapmi+N+Sg+Gen+PxSg2
njuolggo#gávppašeapmi+N+Sg+Gen+PxSg2
oaive#gávpot+Sem/Plc+N+Sg+Gen+PxSg2
oapme#bierggas#gávpi+Sem/Plc+Sem/Org+N+Sg+Gen+PxSg2
okto#gávpe#riekti+N+Sg+Gen+PxSg2
olgo#riikka#gávppašeapmi+N+Sg+Gen+PxSg2
olmmoš#gávppašeapmi+N+Sg+Gen+PxSg2
ovda#gávpot+Sem/Plc+N+Sg+Gen+PxSg2
pomora#gávppašeapmi+N+Sg+Gen+PxSg2
rádje#gávpi+Sem/Org+Sem/Plc+N+Sg+Gen+PxSg2
skearro#gávpi+Sem/Org+Sem/Plc+N+Sg+Gen+PxSg2
smávva#gávpe#dássi+N+Sg+Gen+PxSg2
smávva#gávpi+Sem/Org+Sem/Plc+N+Sg+Gen+PxSg2
smávva#gávppálaš+Sem/Hum+N+Sg+Gen+PxSg2
sovppá+N+Sg+Gen+PxSg2
stuorra#gávpe#dássi+N+Sg+Gen+PxSg2
stuorra#gávpi+Sem/Org+Sem/Plc+N+Sg+Gen+PxSg2
stuorra#gávpot+Sem/Plc+Sem/Org+N+Sg+Gen+PxSg2
šlávva#gávpi+N+Sg+Gen+PxSg2
čuorvvas#gávpi+N+Sg+Gen+PxSg2
+N+Sg+Gen+PxSg2
snuvr'#oai+N+Sg+Gen+PxSg2
rámbuvra+N+Sg+Gen+PxSg2
agentuvra+N+Sg+Gen+PxSg2
aktevra+Sem/Hum+N+Sg+Gen+PxSg2
aktevra+Sem/Hum+N+Sg+Gen+PxSg2
akva#kultuvra+N+Sg+Gen+PxSg2
ala#fievrrideapmi+N+Sg+Gen+PxSg2
ala#fievrridus+N+Sg+Gen+PxSg2
ala#fievrrádus+N+Sg+Gen+PxSg2
alla#konjunktuvra+N+Sg+Gen+PxSg2
amatevra+Sem/Hum+N+Sg+Gen+PxSg2
ambassadevra+Sem/Hum+N+Sg+Gen+PxSg2
amino#sivra+N+Sg+Gen+PxSg2
arkitektuvra+N+Sg+Gen+PxSg2
armatuvra+N+Sg+Gen+PxSg2
asfálta#čievra+N+Sg+Gen+PxSg2
asto#áigge#kantuvra+Sem/Plc+N+Sg+Gen+PxSg2
bajimus#ingenievra+N+Sg+Gen+PxSg2
bajimuš#kommandevra+Sem/Hum+N+Sg+Gen+PxSg2
bajás#šaddan#stivra+Sem/Org+N+Sg+Gen+PxSg2
bajás#šaddan#stivrra#válga+N+Sg+Gen+PxSg2
bajás#šaddan#stivrra#čoahkkin+N+Sg+Gen+PxSg2
bargiid#kantuvra+Sem/Plc+N+Sg+Gen+PxSg2
bargo#kantuvra+Sem/Plc+N+Sg+Gen+PxSg2
beatnat#rávra+N+Sg+Gen+PxSg2
biras#gáhtten#kantuvra+Sem/Org+Sem/Plc+N+Sg+Gen+PxSg2
bivdo#kultuvra+N+Sg+Gen+PxSg2
boasta#kantuvra+Build+N+Sg+Gen+PxSg2
boatka#divri+Sem/Ani+N+Sg+Gen+PxSg2
boazo#doallo#kantuvra+Sem/Org+Sem/Plc+N+Sg+Gen+PxSg2
boazo#doallo#kultuvra+N+Sg+Gen+PxSg2
boazo#doallo#stivra+Sem/Org+N+Sg+Gen+PxSg2
boazo#doallo#stivrra#válga+N+Sg+Gen+PxSg2
boazo#doallo#stivrra#čoahkkin+N+Sg+Gen+PxSg2
bonjis#bovra+N+Sg+Gen+PxSg2
bostta#divri+Sem/Ani+N+Sg+Gen+PxSg2
bovra#skuohppu+N+Sg+Gen+PxSg2
bovra+N+Sg+Gen+PxSg2
bovren#mašiidna+N+Sg+Gen+PxSg2
bovrra+N+Sg+Gen+PxSg2
breanna#muvra+N+Sg+Gen+PxSg2
breannja#muvra+N+Sg+Gen+PxSg2
buođđo#jávri+N+Sg+Gen+PxSg2
buvri+N+Sg+Gen+PxSg2
buvro#risen+N+Sg+Gen+PxSg2
buvru+N+Sg+Gen+PxSg2
bušeahtta#struktuvra+N+Sg+Gen+PxSg2
báhpa#kantuvra+Sem/Plc+N+Sg+Gen+PxSg2
bálkáhan#kantuvra+Sem/Org+Sem/Plc+N+Sg+Gen+PxSg2
bálvalus#kantuvra+Sem/Org+Sem/Plc+N+Sg+Gen+PxSg2
bárko#sivra+N+Sg+Gen+PxSg2
dahku#jávri+N+Sg+Gen+PxSg2
dahpa#sivra+N+Sg+Gen+PxSg2
davri+N+Sg+Gen+PxSg2
deaddo#struktuvra+N+Sg+Gen+PxSg2
deahkke#givrodat+N+Sg+Gen+PxSg2
diehto#juohkin#kantuvra+Sem/Plc+N+Sg+Gen+PxSg2
diehto#stivren+N+Sg+Gen+PxSg2
dikta#figuvra+Sem/Hum+N+Sg+Gen+PxSg2
diktatuvra+Sem/Org+N+Sg+Gen+PxSg2
dinosávra+Sem/Ani+N+Sg+Gen+PxSg2
direktevra+Sem/Hum+N+Sg+Gen+PxSg2
divri+Sem/Ani+N+Sg+Gen+PxSg2
divrrasvuohta+N+Sg+Gen+PxSg2
doaktár#kantuvra+Sem/Plc+N+Sg+Gen+PxSg2
doallo#struktuvra+N+Sg+Gen+PxSg2
doarjja#stivra+Sem/Org+N+Sg+Gen+PxSg2
doarjja#stivrra#válga+N+Sg+Gen+PxSg2
doarjja#stivrra#čoahkkin+N+Sg+Gen+PxSg2
doarro#gievra+Sem/Hum+N+Sg+Gen+PxSg2
doavttir#kantuvra+N+Sg+Gen+PxSg2
dosentuvra+N+Sg+Gen+PxSg2
duodje#kultuvra+N+Sg+Gen+PxSg2
duolba#gavre#heavval+N+Sg+Gen+PxSg2
duottar#jávre#gáddi+Sem/Plc+N+Sg+Gen+PxSg2
duottar#jávri+N+Sg+Gen+PxSg2
duvra+N+Sg+Gen+PxSg2
dávru+N+Sg+Gen+PxSg2
eallo#struktuvra+N+Sg+Gen+PxSg2
ealáhus#kantuvra+Sem/Org+Sem/Plc+N+Sg+Gen+PxSg2
ealáhus#kantuvra+Sem/Org+Sem/Plc+N+Sg+Gen+PxSg2
ealáhus#struktuvra+N+Sg+Gen+PxSg2
eami#kultuvra+N+Sg+Gen+PxSg2
eana#vuovdin#kantuvra+Sem/Org+Sem/Plc+N+Sg+Gen+PxSg2
eana#vuovdin#stivra+Sem/Org+N+Sg+Gen+PxSg2
eana#vuovdin#stivrra#válga+N+Sg+Gen+PxSg2
eana#vuovdin#stivrra#čoahkkin+N+Sg+Gen+PxSg2
eanan#doallo#kantuvra+Sem/Org+Sem/Plc+N+Sg+Gen+PxSg2
eanan#vuovdin#kantuvra+Sem/Org+Sem/Plc+N+Sg+Gen+PxSg2
eanan#vuovdin#kantuvra+Sem/Org+Sem/Plc+N+Sg+Gen+PxSg2
eanan#vuovdin#stivra+Sem/Org+N+Sg+Gen+PxSg2
eanan#vuovdin#stivrra#válga+N+Sg+Gen+PxSg2
eanan#vuovdin#stivrra#čoahkkin+N+Sg+Gen+PxSg2
eavro#šaddu+N+Sg+Gen+PxSg2
eavru+N+Sg+Gen+PxSg2
eksterievra+N+Sg+Gen+PxSg2
entreprenevra+Sem/Hum+N+Sg+Gen+PxSg2
entreprenevravuohta+N+Sg+Gen+PxSg2
evre+N+Sg+Gen+PxSg2
evro+N+Sg+Gen+PxSg2
faktuvra+N+Sg+Gen+PxSg2
fiervá#buvri+N+Sg+Gen+PxSg2
fievro#dáhkádus+N+Sg+Gen+PxSg2
fievro#johtolat+N+Sg+Gen+PxSg2
fievrran+N+Sg+Gen+PxSg2
fievrredan#bargi+Sem/Hum+N+Sg+Gen+PxSg2
fievrredan#doarjja+N+Sg+Gen+PxSg2
fievrredan#fanas+Veh+N+Sg+Gen+PxSg2
fievrredan#návccat+N+Sg+Gen+PxSg2
fievrredan#olggos#gollu+N+Sg+Gen+PxSg2
fievrredan#rusttet+N+Sg+Gen+PxSg2
fievrredeaddji+Sem/Hum+N+Sg+Gen+PxSg2
fievrridan#guovddáš+N+Sg+Gen+PxSg2
fievrrádus#bábir+N+Sg+Gen+PxSg2
fievrrádus+N+Sg+Gen+PxSg2
fievru+N+Sg+Gen+PxSg2
figuvra+Sem/Hum+N+Sg+Gen+PxSg2
folin#suvri+N+Sg+Gen+PxSg2
fylkka#boazo#doallo#stivra+Sem/Org+N+Sg+Gen+PxSg2
fylkka#boazo#doallo#stivrra#válga+N+Sg+Gen+PxSg2
fylkka#boazo#doallo#stivrra#čoahkkin+N+Sg+Gen+PxSg2
fylkka#eana#doallo#stivra+Sem/Org+N+Sg+Gen+PxSg2
fylkka#eana#doallo#stivrra#válga+N+Sg+Gen+PxSg2
fylkka#eana#doallo#stivrra#čoahkkin+N+Sg+Gen+PxSg2
fávre+Sem/Hum+N+Sg+Gen+PxSg2
fávrros#orda+N+Sg+Gen+PxSg2
fávru+Sem/Hum+N+Sg+Gen+PxSg2
garra#čievra+N+Sg+Gen+PxSg2
gavre#čoarvi+Sem/Ani+N+Sg+Gen+PxSg2
gavri+N+Sg+Gen+PxSg2
geavaheddjiid#kantuvra+Sem/Org+N+Sg+Gen+PxSg2
geavaheddjiid#kantuvra+N+Sg+Gen+PxSg2
geavre#lađas+N+Sg+Gen+PxSg2
geavre#soabbi+N+Sg+Gen+PxSg2
geavri+N+Sg+Gen+PxSg2
gevren#vuoigatvuohta+N+Sg+Gen+PxSg2
gieldda#kantuvra+Sem/Org+N+Sg+Gen+PxSg2
gieldda#stivra+Sem/Org+N+Sg+Gen+PxSg2
gieldda#stivrra#válga+N+Sg+Gen+PxSg2
gieldda#stivrra#čoahkkin+N+Sg+Gen+PxSg2
gieldda#stivra#latnja+Sem/Plc+N+Sg+Gen+PxSg2
giella#kantuvra+Sem/Org+N+Sg+Gen+PxSg2
giella#stivra+Sem/Org+N+Sg+Gen+PxSg2
giella#stivrra#válga+N+Sg+Gen+PxSg2
giella#stivrra#čoahkkin+N+Sg+Gen+PxSg2
gievra+Sem/Hum+N+Sg+Gen+PxSg2
gievravuohta+N+Sg+Gen+PxSg2
gievrudus+N+Sg+Gen+PxSg2
girdi#fievrrádus#bábir+N+Sg+Gen+PxSg2
girko#stivra+Sem/Org+N+Sg+Gen+PxSg2
girko#stivrra#válga+N+Sg+Gen+PxSg2
girko#stivrra#čoahkkin+N+Sg+Gen+PxSg2
givri+Sem/Hum+N+Sg+Gen+PxSg2
givrodat+N+Sg+Gen+PxSg2
goalke#jávri+N+Sg+Gen+PxSg2
goavri+Sem/Hum+Sem/Ani+N+Sg+Gen+PxSg2
guolga#hevro+N+Sg+Gen+PxSg2
guolle#buvri+N+Sg+Gen+PxSg2
guolle#jávre#gáddi+Sem/Plc+N+Sg+Gen+PxSg2
guolle#jávri+N+Sg+Gen+PxSg2
guolástan#stivra+Sem/Org+N+Sg+Gen+PxSg2
guolástan#stivrra#válga+N+Sg+Gen+PxSg2
guolástan#stivrra#čoahkkin+N+Sg+Gen+PxSg2
guovddáš#bovra+N+Sg+Gen+PxSg2
guovllu#inšenevra+Sem/Hum+N+Sg+Gen+PxSg2
guovllu#kantuvra+Sem/Org+N+Sg+Gen+PxSg2
guovllu#stivra+Sem/Org+N+Sg+Gen+PxSg2
guovllu#stivrra#válga+N+Sg+Gen+PxSg2
guovllu#stivrra#čoahkkin+N+Sg+Gen+PxSg2
guvri+Sem/Hum+N+Sg+Gen+PxSg2
gáiddus#stivren+N+Sg+Gen+PxSg2
gántuvra+N+Sg+Gen+PxSg2
gávpot#kultuvra+N+Sg+Gen+PxSg2
gávpot#stivra+Sem/Org+N+Sg+Gen+PxSg2
gávpot#stivrra#válga+N+Sg+Gen+PxSg2
gávpot#stivrra#čoahkkin+N+Sg+Gen+PxSg2
gávra#bealdu+N+Sg+Gen+PxSg2
gávra#siepman+N+Sg+Gen+PxSg2
gávra+N+Sg+Gen+PxSg2
gávre#heavval+N+Sg+Gen+PxSg2
gávri+Sem/Hum+N+Sg+Gen+PxSg2
gávriŋga+N+Sg+Gen+PxSg2
gávrret+N+Sg+Gen+PxSg2
gávrret+N+Sg+Gen+PxSg2
hevro+N+Sg+Gen+PxSg2
hevrriideapmi+N+Sg+Gen+PxSg2
hoavri+Sem/Hum+N+Sg+Gen+PxSg2
hoavrran+Sem/Hum+N+Sg+Gen+PxSg2
huksen#inšenevra+Sem/Hum+N+Sg+Gen+PxSg2
huksen#kultuvra+N+Sg+Gen+PxSg2
hálddahus#kantuvra+Sem/Org+N+Sg+Gen+PxSg2
hálddahus#kantuvra+Sem/Org+N+Sg+Gen+PxSg2
hávrrasvuohta+N+Sg+Gen+PxSg2
hávrravuohta+N+Sg+Gen+PxSg2
hávrris+Sem/Ani+N+Sg+Gen+PxSg2
ieš#stivrejupmi+N+Sg+Gen+PxSg2
ieš#stivren#julggaštus+N+Sg+Gen+PxSg2
ieš#stivren#ortnet+N+Sg+Gen+PxSg2
ieš#stivren+N+Sg+Gen+PxSg2
infiltrašuvdna#revre+N+Sg+Gen+PxSg2
infra#struktuvra+N+Sg+Gen+PxSg2
ingenievra+N+Sg+Gen+PxSg2
inspektevra+Sem/Hum+N+Sg+Gen+PxSg2
instruktevra+Sem/Hum+N+Sg+Gen+PxSg2
interim#stivra+Sem/Org+N+Sg+Gen+PxSg2
interim#stivrra#válga+N+Sg+Gen+PxSg2
interim#stivrra#čoahkkin+N+Sg+Gen+PxSg2
inšenevra+Sem/Hum+N+Sg+Gen+PxSg2
ivdne#givrodat+N+Sg+Gen+PxSg2
ivdne#temperatuvra+N+Sg+Gen+PxSg2
jienastan#stivra+Sem/Org+N+Sg+Gen+PxSg2
jienastan#stivrra#válga+N+Sg+Gen+PxSg2
jienastan#stivrra#čoahkkin+N+Sg+Gen+PxSg2
johtalan#kultuvra+N+Sg+Gen+PxSg2
johtolat#fievru+N+Sg+Gen+PxSg2
johtolat#inšenevra+Sem/Hum+N+Sg+Gen+PxSg2
jordda#movra+Sem/Hum+N+Sg+Gen+PxSg2
jorre#geavri+N+Sg+Gen+PxSg2
jorta#movra+Sem/Hum+N+Sg+Gen+PxSg2
jortta#movra+Sem/Hum+N+Sg+Gen+PxSg2
jovra#mor+Sem/Hum+N+Sg+Gen+PxSg2
juolge#geavri+N+Sg+Gen+PxSg2
juovla#buvru+N+Sg+Gen+PxSg2
juvla#fievru+N+Sg+Gen+PxSg2
jálo#beavri+Sem/Ani+N+Sg+Gen+PxSg2
jávre#bodni+Sem/Plc+N+Sg+Gen+PxSg2
jávre#báska+N+Sg+Gen+PxSg2
jávre#guolli+Sem/Ani+N+Sg+Gen+PxSg2
jávre#gáddi+Sem/Plc+N+Sg+Gen+PxSg2
jávre#hoašša+N+Sg+Gen+PxSg2
jávre#lieđđi+N+Sg+Gen+PxSg2
jávre#sopmir+N+Sg+Gen+PxSg2
jávri+N+Sg+Gen+PxSg2
jávrre#bodni+Sem/Plc+N+Sg+Gen+PxSg2
jávrre#oaivvuš+N+Sg+Gen+PxSg2
jávrráš+Sem/Plc+N+Sg+Gen+PxSg2
kandidatuvra+N+Sg+Gen+PxSg2
kantuvra+Sem/Org+N+Sg+Gen+PxSg2
kavriŋga+N+Sg+Gen+PxSg2
kievra+Sem/Hum+N+Sg+Gen+PxSg2
kievravuohta+N+Sg+Gen+PxSg2
kirko#stivra+Sem/Org+N+Sg+Gen+PxSg2
kirko#stivrra#válga+N+Sg+Gen+PxSg2
kirko#stivrra#čoahkkin+N+Sg+Gen+PxSg2
kivrodat+N+Sg+Gen+PxSg2
klaver#partituvra+N+Sg+Gen+PxSg2
klaviatuvra+N+Sg+Gen+PxSg2
kommandevra+Sem/Hum+N+Sg+Gen+PxSg2
konduktevra+Sem/Hum+N+Sg+Gen+PxSg2
konjunktuvra+N+Sg+Gen+PxSg2
kontuvra+N+Sg+Gen+PxSg2
korrektuvra+N+Sg+Gen+PxSg2
kreatsa#sáme#válga#stivra+N+Sg+Gen+PxSg2
kreatuvra+Sem/Hum+Sem/Ani+N+Sg+Gen+PxSg2
kultur#stivra+Sem/Org+N+Sg+Gen+PxSg2
kultur#stivrra#válga+N+Sg+Gen+PxSg2
kultur#stivrra#čoahkkin+N+Sg+Gen+PxSg2
kultuvra+N+Sg+Gen+PxSg2
kvestuvra+N+Sg+Gen+PxSg2
kántuvra#bálvalus+N+Sg+Gen+PxSg2
kávrret+N+Sg+Gen+PxSg2
lađas#geavri+N+Sg+Gen+PxSg2
leana#stivra+Sem/Org+N+Sg+Gen+PxSg2
leana#stivrra#válga+N+Sg+Gen+PxSg2
leana#stivrra#čoahkkin+N+Sg+Gen+PxSg2
leans#mánne#kantuvra+Sem/Org+Sem/Plc+N+Sg+Gen+PxSg2
leans#mánni#kantuvra+Sem/Org+Sem/Plc+N+Sg+Gen+PxSg2
ligatuvra+N+Sg+Gen+PxSg2
liige#gása#revre+N+Sg+Gen+PxSg2
litnet#kantuvra+Sem/Org+Sem/Plc+N+Sg+Gen+PxSg2
litteratuvra+N+Sg+Gen+PxSg2
livnnet#kantuvra+Sem/Org+Sem/Plc+N+Sg+Gen+PxSg2
lohkan#kultuvra+N+Sg+Gen+PxSg2
lohkan#válga#stivra+Sem/Org+N+Sg+Gen+PxSg2
lohkan#válga#stivrra#válga+N+Sg+Gen+PxSg2
lohkan#válga#stivrra#čoahkkin+N+Sg+Gen+PxSg2
luodda#inšenevra+Sem/Hum+N+Sg+Gen+PxSg2
luodda#struktuvra+N+Sg+Gen+PxSg2
luossa#divri+Sem/Ani+N+Sg+Gen+PxSg2
luvra+N+Sg+Gen+PxSg2
lávra+Sem/Time+N+Sg+Gen+PxSg2
lávrras#vahkku+Sem/Time+N+Sg+Gen+PxSg2
meahcce#fievru+N+Sg+Gen+PxSg2
meahcástan#stivra+Sem/Org+N+Sg+Gen+PxSg2
meahcástan#stivrra#válga+N+Sg+Gen+PxSg2
meahcástan#stivrra#čoahkkin+N+Sg+Gen+PxSg2
meavrres#gárri+N+Sg+Gen+PxSg2
mielke#sivra+N+Sg+Gen+PxSg2
mievri+Sem/Ani+N+Sg+Gen+PxSg2
mikro#struktuvra+N+Sg+Gen+PxSg2
militeara#diktatuvra+Sem/Org+Sem/Plc+N+Sg+Gen+PxSg2
mohtor#fievro#johtolat+N+Sg+Gen+PxSg2
mohtor#fievro#lihkuhisvuohta+N+Sg+Gen+PxSg2
mohtor#fievru+N+Sg+Gen+PxSg2
movra+N+Sg+Gen+PxSg2
mutuvra+N+Sg+Gen+PxSg2
muvra+N+Sg+Gen+PxSg2
muvrejeaddji+N+Sg+Gen+PxSg2
muvren+N+Sg+Gen+PxSg2
márkan#fievrredeapmi+N+Sg+Gen+PxSg2
mášin#fievru+N+Sg+Gen+PxSg2
neavre#dálki+Wthr+N+Sg+Gen+PxSg2
neavre#miella+N+Sg+Gen+PxSg2
neavri+Sem/Hum+N+Sg+Gen+PxSg2
neavrres#dálki+Wthr+N+Sg+Gen+PxSg2
nevralgiija+N+Sg+Gen+PxSg2
nevro#deahkke#dávda+N+Sg+Gen+PxSg2
nevro#deahkki+N+Sg+Gen+PxSg2
nevro#fysiologiija+N+Sg+Gen+PxSg2
nevro#grafiija+N+Sg+Gen+PxSg2
nevro#logiija+N+Sg+Gen+PxSg2
njuovahat#struktuvra+N+Sg+Gen+PxSg2
nomenklatuvra+N+Sg+Gen+PxSg2
novrra#biegga+Wthr+N+Sg+Gen+PxSg2
novrrán+Wthr+N+Sg+Gen+PxSg2
nubbái#fievrrideapmi+N+Sg+Gen+PxSg2
nuppástuhttin#stivra+Sem/Org+N+Sg+Gen+PxSg2
nuppástuhttin#stivrra#válga+N+Sg+Gen+PxSg2
nuppástuhttin#stivrra#čoahkkin+N+Sg+Gen+PxSg2
návrraš+N+Sg+Gen+PxSg2
návrraš+N+Sg+Gen+PxSg2
oadjo#kantuvra+Sem/Org+Sem/Plc+N+Sg+Gen+PxSg2
oahpahus#inspektevra+Sem/Hum+N+Sg+Gen+PxSg2
oahpahus#kantuvra+Sem/Org+Sem/Plc+N+Sg+Gen+PxSg2
oaive#skuvrin+N+Sg+Gen+PxSg2
oakse#geavri+N+Sg+Gen+PxSg2
oassálasti#stivren+N+Sg+Gen+PxSg2
observatevra+Sem/Hum+Sem/Org+N+Sg+Gen+PxSg2
oktasaš#stivra+Sem/Org+N+Sg+Gen+PxSg2
oktasaš#stivrra#válga+N+Sg+Gen+PxSg2
oktasaš#stivrra#čoahkkin+N+Sg+Gen+PxSg2
operatevra+Sem/Hum+N+Sg+Gen+PxSg2
orohat#stivra+Sem/Org+N+Sg+Gen+PxSg2
orohat#stivrra#válga+N+Sg+Gen+PxSg2
orohat#stivrra#čoahkkin+N+Sg+Gen+PxSg2
ossodat#direktevra+Sem/Hum+N+Sg+Gen+PxSg2
ossodat#inšenevra+Sem/Hum+N+Sg+Gen+PxSg2
ossodat#kantuvra+Sem/Org+Sem/Plc+N+Sg+Gen+PxSg2
ovda#kantuvra+Sem/Org+Sem/Plc+N+Sg+Gen+PxSg2
partituvra+N+Sg+Gen+PxSg2
personála#kantuvra+Sem/Org+Sem/Plc+N+Sg+Gen+PxSg2
personála#stivra+Sem/Org+N+Sg+Gen+PxSg2
personála#stivrra#válga+N+Sg+Gen+PxSg2
personála#stivrra#čoahkkin+N+Sg+Gen+PxSg2
poasta#kantuvra+Sem/Plc+N+Sg+Gen+PxSg2
politiija#inspektevra+Sem/Hum+N+Sg+Gen+PxSg2
prefektuvra+N+Sg+Gen+PxSg2
prográmma#stivra+Sem/Org+N+Sg+Gen+PxSg2
prográmma#stivrra#válga+N+Sg+Gen+PxSg2
prográmma#stivrra#čoahkkin+N+Sg+Gen+PxSg2
radiála#bovren#mašiidna+N+Sg+Gen+PxSg2
raportevra+Sem/Hum+N+Sg+Gen+PxSg2
reahpen#jávri+N+Sg+Gen+PxSg2
reavre#juolgi+Sem/Hum+N+Sg+Gen+PxSg2
reavri+Sem/Hum+N+Sg+Gen+PxSg2
redaktevra+Sem/Hum+N+Sg+Gen+PxSg2
registreren#kantuvra+Sem/Org+Sem/Plc+N+Sg+Gen+PxSg2
revre+N+Sg+Gen+PxSg2
rešissevra+Sem/Hum+N+Sg+Gen+PxSg2
riekte#veahkke#kantuvra+Sem/Org+Sem/Plc+N+Sg+Gen+PxSg2
riikka#stivra+Sem/Org+N+Sg+Gen+PxSg2
risen#buvru+N+Sg+Gen+PxSg2
roavru+N+Sg+Gen+PxSg2
rufe#revre+N+Sg+Gen+PxSg2
ruhta#kantuvra+Sem/Org+Sem/Plc+N+Sg+Gen+PxSg2
ruovde#bovrra+N+Sg+Gen+PxSg2
ruovttu#stivra+Sem/Org+N+Sg+Gen+PxSg2
ruovttu#veahkke#kantuvra+Sem/Org+Sem/Plc+N+Sg+Gen+PxSg2
rádjo#stivren+N+Sg+Gen+PxSg2
ráhpun#fievru+N+Sg+Gen+PxSg2
rájus#stivren+N+Sg+Gen+PxSg2
rámbuvra+Sem/Plc+N+Sg+Gen+PxSg2
rámbuvri+Sem/Plc+N+Sg+Gen+PxSg2
rávdnje#fievrredeaddji+Sem/Hum+Sem/Org+N+Sg+Gen+PxSg2
rávra#ruoššet+N+Sg+Gen+PxSg2
rávra+N+Sg+Gen+PxSg2
rávrra#bihkka+N+Sg+Gen+PxSg2
rávrrahat+N+Sg+Gen+PxSg2
rávrraldat+N+Sg+Gen+PxSg2
rávrran+N+Sg+Gen+PxSg2
rávrun#vuogga+N+Sg+Gen+PxSg2
sektovra+N+Sg+Gen+PxSg2
servo#stivren+N+Sg+Gen+PxSg2
servodat#struktuvra+N+Sg+Gen+PxSg2
sierra#fievru+N+Sg+Gen+PxSg2
sihkkel#stivrran+N+Sg+Gen+PxSg2
simulatuvra+N+Sg+Gen+PxSg2
sisa#fievrredan#dieđáhus+N+Sg+Gen+PxSg2
sivra+N+Sg+Gen+PxSg2
sivrra+N+Sg+Gen+PxSg2
skulptuvra+N+Sg+Gen+PxSg2
skuvla#kantuvra+Sem/Org+Sem/Plc+N+Sg+Gen+PxSg2
skuvla#stivra+Sem/Org+N+Sg+Gen+PxSg2
skuvla#stivrra#válga+N+Sg+Gen+PxSg2
skuvla#stivrra#čoahkkin+N+Sg+Gen+PxSg2
skuvri+N+Sg+Gen+PxSg2
skuvrin+N+Sg+Gen+PxSg2
skáđa#divri+Sem/Ani+N+Sg+Gen+PxSg2
snuvr#oaivi+Sem/Ani+N+Sg+Gen+PxSg2
snuvr'#oaivi+Sem/Ani+N+Sg+Gen+PxSg2
snuvra+N+Sg+Gen+PxSg2
sosiála#kantuvra+Sem/Org+Sem/Plc+N+Sg+Gen+PxSg2
sruva#njunat#bovrra+N+Sg+Gen+PxSg2
stivra#doaibma+N+Sg+Gen+PxSg2
stivra#jođiheaddji+Sem/Hum+N+Sg+Gen+PxSg2
stivra#lahttu+Sem/Hum+N+Sg+Gen+PxSg2
stivra#ovddasteaddji+Sem/Hum+N+Sg+Gen+PxSg2
stivra#sadji+Sem/Plc+N+Sg+Gen+PxSg2
stivra+Sem/Org+N+Sg+Gen+PxSg2
stivre#mánni+Sem/Hum+N+Sg+Gen+PxSg2
stivrejeaddji+N+Sg+Gen+PxSg2
stivrejupmi+N+Sg+Gen+PxSg2
stivren#bielka+N+Sg+Gen+PxSg2
stivren#boallu+N+Sg+Gen+PxSg2
stivren#dokumeanta+N+Sg+Gen+PxSg2
stivren#goddi+Sem/Org+N+Sg+Gen+PxSg2
stivren#joavku+Sem/Group+Sem/Hum+N+Sg+Gen+PxSg2
stivren#málle+N+Sg+Gen+PxSg2
stivren#oaidnu+N+Sg+Gen+PxSg2
stivren#orgána+Sem/Org+N+Sg+Gen+PxSg2
stivren#ráva+N+Sg+Gen+PxSg2
stivren#struktuvra+N+Sg+Gen+PxSg2
stivren#sággi+N+Sg+Gen+PxSg2
stivren#teknihkka+N+Sg+Gen+PxSg2
stivren#vuohki+N+Sg+Gen+PxSg2
stivren#ásahus+Sem/Org+N+Sg+Gen+PxSg2
stivrra#lahttu+Sem/Hum+N+Sg+Gen+PxSg2
stivrra#válga+N+Sg+Gen+PxSg2
stivrra#čoahkkin+N+Sg+Gen+PxSg2
stivrran+N+Sg+Gen+PxSg2
stivrran#gielká+N+Sg+Gen+PxSg2
stivrrár+Sem/Hum+N+Sg+Gen+PxSg2
struktuvra+N+Sg+Gen+PxSg2
studie#inspektevra+Sem/Hum+N+Sg+Gen+PxSg2
stávru+Sem/Hum+N+Sg+Gen+PxSg2
stávrá#njuiken+N+Sg+Gen+PxSg2
stávrá+N+Sg+Gen+PxSg2
suohkan#stivra#áigodat+Sem/Time+N+Sg+Gen+PxSg2
suohkan#stivra+Sem/Org+N+Sg+Gen+PxSg2
suohkan#stivrra#čoahkkin+N+Sg+Gen+PxSg2
suovastan#buvri+N+Sg+Gen+PxSg2
suovri+Sem/Hum+N+Sg+Gen+PxSg2
suovva#buvri+N+Sg+Gen+PxSg2
suvra#guolli+Sem/Ani+N+Sg+Gen+PxSg2
suvra#láibi+N+Sg+Gen+PxSg2
suvra#mielki+N+Sg+Gen+PxSg2
suvri+N+Sg+Gen+PxSg2
suvrodat+N+Sg+Gen+PxSg2
suvrra+N+Sg+Gen+PxSg2
suvrrus+N+Sg+Gen+PxSg2
suvrulan#mielki+N+Sg+Gen+PxSg2
sáhppe#suvri+N+Sg+Gen+PxSg2
sálvan#divri+Sem/Hum+N+Sg+Gen+PxSg2
sáme#kultuvra+N+Sg+Gen+PxSg2
sáme#válga#stivra+Sem/Org+N+Sg+Gen+PxSg2
sáme#válga#stivrra#válga+N+Sg+Gen+PxSg2
sáme#válga#stivrra#čoahkkin+N+Sg+Gen+PxSg2
sávrivuohta+N+Sg+Gen+PxSg2
sávrodat+N+Sg+Gen+PxSg2
sávzzaid#buvri+N+Sg+Gen+PxSg2
tastatuvra+N+Sg+Gen+PxSg2
tekstuvra+N+Sg+Gen+PxSg2
temperatuvra+N+Sg+Gen+PxSg2
tuvra+N+Sg+Gen+PxSg2
uvrrus+N+Sg+Gen+PxSg2
veahčer#ákšo#kultuvra+N+Sg+Gen+PxSg2
vuodjen#kantuvra+Sem/Org+Sem/Plc+N+Sg+Gen+PxSg2
vuodjin#fievru+N+Sg+Gen+PxSg2
vuodjin#kantuvra+Sem/Org+Sem/Plc+N+Sg+Gen+PxSg2
vuolit#direktevra+Sem/Hum+N+Sg+Gen+PxSg2
vuolit#kultuvra+N+Sg+Gen+PxSg2
vuovru+Sem/Hum+N+Sg+Gen+PxSg2
vuođđo#struktuvra+N+Sg+Gen+PxSg2
váldo#kantuvra+Sem/Org+Sem/Plc+N+Sg+Gen+PxSg2
váldo#stivra+Sem/Org+N+Sg+Gen+PxSg2
váldo#stivrra#válga+N+Sg+Gen+PxSg2
váldo#stivrra#čoahkkin+N+Sg+Gen+PxSg2
válga#kantuvra+Sem/Org+Sem/Plc+N+Sg+Gen+PxSg2
válga#stivra+Sem/Org+N+Sg+Gen+PxSg2
válga#stivrra#válga+N+Sg+Gen+PxSg2
válga#stivrra#čoahkkin+N+Sg+Gen+PxSg2
várre#stivra+Sem/Org+N+Sg+Gen+PxSg2
várre#stivrra#válga+N+Sg+Gen+PxSg2
várre#stivrra#čoahkkin+N+Sg+Gen+PxSg2
váráiduhttin#kantuvra+Sem/Org+Sem/Plc+N+Sg+Gen+PxSg2
web#redaktevra+Sem/Hum+N+Sg+Gen+PxSg2
áibmo#fievrrideapmi+N+Sg+Gen+PxSg2
áibmo#fievru+N+Sg+Gen+PxSg2
álbmot#stivra+Sem/Org+N+Sg+Gen+PxSg2
álbmot#stivrra#válga+N+Sg+Gen+PxSg2
álbmot#stivrra#čoahkkin+N+Sg+Gen+PxSg2
ámmát#olbmo#stivra+Sem/Org+N+Sg+Gen+PxSg2
čalbme#luvra+N+Sg+Gen+PxSg2
časkin#bovren#mašiidna+N+Sg+Gen+PxSg2
čađđa#sivra+N+Sg+Gen+PxSg2
čeavrris+Sem/Ani+N+Sg+Gen+PxSg2
čeavrá#biedju+N+Sg+Gen+PxSg2
čeavrá#náhkki+N+Sg+Gen+PxSg2
čeavrá#ruovddit+N+Sg+Gen+PxSg2
čeavrá#ráhčča+N+Sg+Gen+PxSg2
čievra#assi+N+Sg+Gen+PxSg2
čievra#bađvvut+N+Sg+Gen+PxSg2
čievra#luodda+N+Sg+Gen+PxSg2
čievra#vuolpo#rássi+N+Sg+Gen+PxSg2
čievra+N+Sg+Gen+PxSg2
čievru+N+Sg+Gen+PxSg2
čivra+N+Sg+Gen+PxSg2
čivrrus+Sem/Ani+N+Sg+Gen+PxSg2
čivrá+N+Sg+Gen+PxSg2
čoavje#suvri+N+Sg+Gen+PxSg2
šolgan#temperatuvra+N+Sg+Gen+PxSg2
čuolda#bovren#mašiidna+N+Sg+Gen+PxSg2
čáhce#revre+N+Sg+Gen+PxSg2
mašin#fievru+N+Sg+Gen+PxSg2
kultur#kantuvra+Sem/Org+Sem/Plc+N+Sg+Gen+PxSg2
riddo#kultuvra+N+Sg+Gen+PxSg2
el-fápmo#buvttadeaddji+Sem/Hum+Sem/Org+N+Sg+Gen+PxSg2
ovtta#luotta+N+Sg+Gen+PxSg2
ovtta#geardde+N+Sg+Gen+PxSg2
guovtti#náli+N+Sg+Gen+PxSg2
ovttat#olbmo+N+Sg+Gen+PxSg2
ovtta#mohtor+N+Sg+Gen+PxSg2
golmma#ruovttu+N+Sg+Gen+PxSg2
ovtta#ruovttu+N+Sg+Gen+PxSg2
guovtti#ruovttu+N+Sg+Gen+PxSg2
ovttas#bargo#beal+N+Sg+Gen+PxSg2
arve#bivttas+N+Sg+Gen+PxSg2
astronávta+Sem/Hum+N+Sg+Gen+PxSg2
atnu#bivttas+N+Sg+Gen+PxSg2
badjel#meare#buvttadeapmi+N+Sg+Gen+PxSg2
bahkadas#doavttir+Sem/Hum+N+Sg+Gen+PxSg2
bargo#bivttas+N+Sg+Gen+PxSg2
bargo#dearvvašvuođa#doavttir+Sem/Hum+N+Sg+Gen+PxSg2
beasse#roavttus+N+Sg+Gen+PxSg2
beavttálmahttin#vuohki+N+Sg+Gen+PxSg2
biebmo#buvtta+N+Sg+Gen+PxSg2
biergo#buvtta+N+Sg+Gen+PxSg2
biergo#buvttadeapmi+N+Sg+Gen+PxSg2
biras#terapevta+Sem/Hum+N+Sg+Gen+PxSg2
bivdo#ovttadat+N+Sg+Gen+PxSg2
bivdo#rievttálaš+Sem/Hum+N+Sg+Gen+PxSg2
bivttas#basta+N+Sg+Gen+PxSg2
bivttas#bažán+N+Sg+Gen+PxSg2
bivttas#bihttá+N+Sg+Gen+PxSg2
bivttas#božán+N+Sg+Gen+PxSg2
bivttas#civccon+N+Sg+Gen+PxSg2
bivttas#diŋga+N+Sg+Gen+PxSg2
bivttas#goarru+Sem/Hum+N+Sg+Gen+PxSg2
bivttas#goikadan#mašiidna+N+Sg+Gen+PxSg2
bivttas#gávpi+Sem/Org+Sem/Plc+N+Sg+Gen+PxSg2
bivttas#heaŋggastat+N+Sg+Gen+PxSg2
bivttas#heŋgehat+N+Sg+Gen+PxSg2
bivttas#heŋgen#roahkki+N+Sg+Gen+PxSg2
bivttas#heŋggon+N+Sg+Gen+PxSg2
bivttas#holga+N+Sg+Gen+PxSg2
bivttas#hábmen+N+Sg+Gen+PxSg2
bivttas#háška+N+Sg+Gen+PxSg2
bivttas#rádju+N+Sg+Gen+PxSg2
bivttas#ráhkadeapmi+N+Sg+Gen+PxSg2
bivttas#suonjir+N+Sg+Gen+PxSg2
bivttas#sátnja+N+Sg+Gen+PxSg2
bivttas+N+Sg+Gen+PxSg2
boahtal#čotta#ovttadat+N+Sg+Gen+PxSg2
boazo#buvtta+N+Sg+Gen+PxSg2
boađus#ovttaláganvuohta+N+Sg+Gen+PxSg2
borramuš#buvttadeapmi+N+Sg+Gen+PxSg2
botnješ#guovttos+N+Sg+Gen+PxSg2
bovttáš+Sem/Ani+N+Sg+Gen+PxSg2
brutto#álbmot#buvttadus+N+Sg+Gen+PxSg2
buoja#bivttas+N+Sg+Gen+PxSg2
buvtta#gollu+N+Sg+Gen+PxSg2
buvtta#gárgen+N+Sg+Gen+PxSg2
buvtta#joavku+Sem/Group+Sem/Hum+N+Sg+Gen+PxSg2
buvtta#namma+N+Sg+Gen+PxSg2
buvtta#rehket+N+Sg+Gen+PxSg2
buvtta#čoahkádus+N+Sg+Gen+PxSg2
buvtta+N+Sg+Gen+PxSg2
buvttadan#dagaldat+N+Sg+Gen+PxSg2
buvttadan#doarjja+N+Sg+Gen+PxSg2
buvttadan#fitnodat+Sem/Org+N+Sg+Gen+PxSg2
buvttadan#gask#oapmi+N+Sg+Gen+PxSg2
buvttadan#gask'#oapmi+N+Sg+Gen+PxSg2
buvttadan#gurgadas+N+Sg+Gen+PxSg2
buvttadan#hivvodat+N+Sg+Gen+PxSg2
buvttadan#lágádus+Sem/Org+N+Sg+Gen+PxSg2
buvttadan#láhki+N+Sg+Gen+PxSg2
buvttadan#munni+N+Sg+Gen+PxSg2
buvttadan#nákca+N+Sg+Gen+PxSg2
buvttadan#proseassa+N+Sg+Gen+PxSg2
buvttadan#rusttet+N+Sg+Gen+PxSg2
buvttadan#vuoito#doarjja+N+Sg+Gen+PxSg2
buvttadan#árvu+N+Sg+Gen+PxSg2
buvttadeaddje#haddi+N+Sg+Gen+PxSg2
buvttadeaddji+Sem/Hum+N+Sg+Gen+PxSg2
buvttadeapmi+N+Sg+Gen+PxSg2
buvttadus+N+Sg+Gen+PxSg2
buvttus#báza+N+Sg+Gen+PxSg2
buvttus#vuohki+N+Sg+Gen+PxSg2
buvttus+N+Sg+Gen+PxSg2
bušeahtta#evttohus+N+Sg+Gen+PxSg2
bušeahtta#álgo#evttohus+N+Sg+Gen+PxSg2
bálvalus#buvttadeapmi+N+Sg+Gen+PxSg2
bártneš#guovttos+N+Sg+Gen+PxSg2
bátne#doavttir+Sem/Hum+N+Sg+Gen+PxSg2
bávtti#háldi+Sem/Hum+N+Sg+Gen+PxSg2
deaddo#ovttadat+N+Sg+Gen+PxSg2
dihtor#biebman#ovttadat+N+Sg+Gen+PxSg2
diskonteren#buvtta#dahkki+N+Sg+Gen+PxSg2
distrivtta#politihkka+N+Sg+Gen+PxSg2
diŋgon#buvttadeaddji+Sem/Hum+N+Sg+Gen+PxSg2
diŋgon#buvttadus+N+Sg+Gen+PxSg2
doaibma#bidjo#evttuhus+N+Sg+Gen+PxSg2
doallo#ovttadat+Sem/Org+N+Sg+Gen+PxSg2
doalvva#buvtta+N+Sg+Gen+PxSg2
doares#bielka#lovtton+N+Sg+Gen+PxSg2
doares#bielká#lovtton+N+Sg+Gen+PxSg2
doavtter#bálvalus+N+Sg+Gen+PxSg2
doavtter#dilli+N+Sg+Gen+PxSg2
doavtter#gráda+N+Sg+Gen+PxSg2
doavtter#guovddáš+Sem/Org+Sem/Plc+N+Sg+Gen+PxSg2
doavtter#stašuvdna+Build+N+Sg+Gen+PxSg2
doavttir#gráda+N+Sg+Gen+PxSg2
doavttir#kantuvra+N+Sg+Gen+PxSg2
doavttir#skuvla+Sem/Org+Sem/Plc+N+Sg+Gen+PxSg2
doavttir+Sem/Hum+N+Sg+Gen+PxSg2
dovtta#seahkka+N+Sg+Gen+PxSg2
dovtta+Sem/Ani+N+Sg+Gen+PxSg2
durde#bivttas+N+Sg+Gen+PxSg2
dáige#buvtta+N+Sg+Gen+PxSg2
dálve#bivttas+N+Sg+Gen+PxSg2
dávttat+N+Sg+Gen+PxSg2
eahpe#buvttadeaddji+Sem/Hum+N+Sg+Gen+PxSg2
eahpeluohttámuš#evttohus+N+Sg+Gen+PxSg2
eami#vuovttat+N+Sg+Gen+PxSg2
eanan#doallo#buvtta+N+Sg+Gen+PxSg2
eanet#lohko#evttohus+N+Sg+Gen+PxSg2
eatni#guovttos+N+Sg+Gen+PxSg2
eavttohas+N+Sg+Gen+PxSg2
eavttuhan#vuoigatvuohta+N+Sg+Gen+PxSg2
ergo#terapevta+Sem/Hum+N+Sg+Gen+PxSg2
evttohan#vuoigatvuohta+N+Sg+Gen+PxSg2
evttohan#áige#mearri+N+Sg+Gen+PxSg2
evttohan#ásahus+Sem/Org+Sem/Plc+N+Sg+Gen+PxSg2
evttohas+Sem/Hum+N+Sg+Gen+PxSg2
evttohasvuohta+N+Sg+Gen+PxSg2
evttoheaddji+Sem/Hum+N+Sg+Gen+PxSg2
evttohus+N+Sg+Gen+PxSg2
fanas#ovttadat+Sem/Org+N+Sg+Gen+PxSg2
filbma#buvttadeapmi+N+Sg+Gen+PxSg2
fitnodat#doavttir+Sem/Hum+N+Sg+Gen+PxSg2
fylkka#doavttir+Sem/Hum+N+Sg+Gen+PxSg2
fysio#terapevta+Sem/Hum+N+Sg+Gen+PxSg2
fáhkka#evttohus+N+Sg+Gen+PxSg2
fásta#doavtter#ortnet+N+Sg+Gen+PxSg2
fásta#doavttir+Sem/Hum+N+Sg+Gen+PxSg2
geasse#bivttas+N+Sg+Gen+PxSg2
geasso#ovttadat+Measr+N+Sg+Gen+PxSg2
geavahus#ovttadat+N+Sg+Gen+PxSg2
gieldda#doavttir+Sem/Hum+N+Sg+Gen+PxSg2
girdin#ovttadat+Sem/Org+N+Sg+Gen+PxSg2
girje#buvttadeaddji+Sem/Hum+N+Sg+Gen+PxSg2
girje#buvttadeapmi+N+Sg+Gen+PxSg2
girko#bivttas+N+Sg+Gen+PxSg2
gopmut#lovttahus+N+Sg+Gen+PxSg2
gordne#buvtta+N+Sg+Gen+PxSg2
govttolašvuohta+N+Sg+Gen+PxSg2
govčča#buvttus+N+Sg+Gen+PxSg2
guolástus#dikšun#ovttastupmi+N+Sg+Gen+PxSg2
guovddáš#ovttadat+N+Sg+Gen+PxSg2
guovddáš#roavttus+N+Sg+Gen+PxSg2
guovtte#beales+N+Sg+Gen+PxSg2
guovtte#bearaš#viessu+Build+N+Sg+Gen+PxSg2
guovtte#bearaš#ásodat+Build+N+Sg+Gen+PxSg2
guovtte#ceahkke#meannudeapmi+N+Sg+Gen+PxSg2
guovtte#dávttat#mohtor+N+Sg+Gen+PxSg2
guovtte#geasus+N+Sg+Gen+PxSg2
guovtte#gielalašvuohta+N+Sg+Gen+PxSg2
guovtte#gielalašvuođa#doarjja+N+Sg+Gen+PxSg2
guovtte#gielalašvuođa#ruhta+N+Sg+Gen+PxSg2
guovtte#gielatvuohta+N+Sg+Gen+PxSg2
guovtte#gielatvuođa#ruhta+N+Sg+Gen+PxSg2
guovtte#iđot+N+Sg+Gen+PxSg2
guovtte#juohku+N+Sg+Gen+PxSg2
guovtte#lanjadat+N+Sg+Gen+PxSg2
guovtte#oaivilvuohta+N+Sg+Gen+PxSg2
guovtte#olbmo#latnja+Sem/Plc+N+Sg+Gen+PxSg2
guovtte#tálla+N+Sg+Gen+PxSg2
guovttet#dávttat#mohtor+N+Sg+Gen+PxSg2
guovttis+N+Sg+Gen+PxSg2
guovttis+N+Sg+Gen+PxSg2
guovttos+N+Sg+Gen+PxSg2
guovttáš+N+Sg+Gen+PxSg2
gurgadas#buvttadus+N+Sg+Gen+PxSg2
guvtteš+N+Sg+Gen+PxSg2
guvttiid#guoddi+Sem/Hum+N+Sg+Gen+PxSg2
guvttiid#lohku+N+Sg+Gen+PxSg2
gádjun#bivttas+N+Sg+Gen+PxSg2
gávlo#rievttat+Sem/Ani+N+Sg+Gen+PxSg2
gávpe#ovttastus+N+Sg+Gen+PxSg2
gávttehas+Sem/Hum+N+Sg+Gen+PxSg2
hoavda#doavttir+Sem/Hum+N+Sg+Gen+PxSg2
hurtti#ruvtto+N+Sg+Gen+PxSg2
hurttiruvtta+N+Sg+Gen+PxSg2
háddjen#buvtta+N+Sg+Gen+PxSg2
hálddašan#ovttadat+N+Sg+Gen+PxSg2
hárjehallan#bivttas+N+Sg+Gen+PxSg2
idja#bivttas+N+Sg+Gen+PxSg2
ieš#ráđđen#ovttastupmi+N+Sg+Gen+PxSg2
imeš#guovttos+N+Sg+Gen+PxSg2
irggeš#guovttos+N+Sg+Gen+PxSg2
johtolat#ovttadat+N+Sg+Gen+PxSg2
juvtte+N+Sg+Gen+PxSg2
kamela#guolga#bivttas+N+Sg+Gen+PxSg2
kirko#bivttas+N+Sg+Gen+PxSg2
klássa#ruvtto+N+Sg+Gen+PxSg2
kruvttat+N+Sg+Gen+PxSg2
kvaliteahtta#buvtta+N+Sg+Gen+PxSg2
lassi#buvttadan#gollu+N+Sg+Gen+PxSg2
lavtta+N+Sg+Gen+PxSg2
liegga#čáhce#buvttadeapmi+N+Sg+Gen+PxSg2
liggen#ávnnas#ovttadat+N+Sg+Gen+PxSg2
liidne#bivttas+N+Sg+Gen+PxSg2
livttes#bákti+N+Sg+Gen+PxSg2
livttes#risen+N+Sg+Gen+PxSg2
loahppa#evttohus+N+Sg+Gen+PxSg2
lovtta#guolli+Sem/Ani+N+Sg+Gen+PxSg2
lovtta#čáhci+N+Sg+Gen+PxSg2
lovttahus+N+Sg+Gen+PxSg2
lovttan+N+Sg+Gen+PxSg2
lovtton+Sem/Hum+N+Sg+Gen+PxSg2
lovttos#muorra+N+Sg+Gen+PxSg2
luntta#guovttos+N+Sg+Gen+PxSg2
luonddu#ruovttu#doallu+N+Sg+Gen+PxSg2
luossa#buvttadeaddji+Sem/Hum+N+Sg+Gen+PxSg2
luovos#vuovttat+N+Sg+Gen+PxSg2
lábiid#ovttas#doaibma+N+Sg+Gen+PxSg2
láhka#evttohus+N+Sg+Gen+PxSg2
láhka#álgo#evttohus+N+Sg+Gen+PxSg2
lávde#godde#evttohus+N+Sg+Gen+PxSg2
lávgo#lovtton+N+Sg+Gen+PxSg2
lávttadas+N+Sg+Gen+PxSg2
lávttadat+Wthr+N+Sg+Gen+PxSg2
lávttas#váikkuhus+N+Sg+Gen+PxSg2
lávttas+N+Sg+Gen+PxSg2
manješ#guovttos+N+Sg+Gen+PxSg2
maŋidan#evttohus+N+Sg+Gen+PxSg2
meahcce#buvtta+N+Sg+Gen+PxSg2
meahcce#dikšun#ovttastus+Sem/Org+N+Sg+Gen+PxSg2
meahci#valji#dikšun#ovttastus+Sem/Org+N+Sg+Gen+PxSg2
mearrádus#evttohus+N+Sg+Gen+PxSg2
meieri#buvtta+N+Sg+Gen+PxSg2
mielke#buvtta+N+Sg+Gen+PxSg2
mielke#buvttadeaddji+Sem/Hum+Sem/Org+N+Sg+Gen+PxSg2
mielke#buvttadeapmi+N+Sg+Gen+PxSg2
mihtto#ovttadat+N+Sg+Gen+PxSg2
molssa#bivttas+N+Sg+Gen+PxSg2
molssa#evttohus+N+Sg+Gen+PxSg2
morseš#guovttos+N+Sg+Gen+PxSg2
morseš#guovttos+N+Sg+Gen+PxSg2
musihkka#terapevta+Sem/Hum+N+Sg+Gen+PxSg2
máŋgga#lođat#ovttastus+N+Sg+Gen+PxSg2
neavttár#guoibmi+Sem/Hum+N+Sg+Gen+PxSg2
neavttár#veahka+Sem/Hum+Sem/Group+N+Sg+Gen+PxSg2
neavttár+Sem/Hum+N+Sg+Gen+PxSg2
neavttár+N+Sg+Gen+PxSg2
nisson#bivttas+N+Sg+Gen+PxSg2
njalpa#lavtta+N+Sg+Gen+PxSg2
njealje#dávttat#mohtor+N+Sg+Gen+PxSg2
njoaskut#lovttahus+N+Sg+Gen+PxSg2
nuppi#poteansa#ovtta#mađodat+N+Sg+Gen+PxSg2
nuvttat+N+Sg+Gen+PxSg2
nuvtte#vahkku+Sem/Time+N+Sg+Gen+PxSg2
nuvttot+N+Sg+Gen+PxSg2
náhkke#bivttas+N+Sg+Gen+PxSg2
oahppan#buvtta+N+Sg+Gen+PxSg2
oahppo#neavvo#buvttadeaddji+Sem/Hum+Sem/Org+N+Sg+Gen+PxSg2
oahppo#neavvo#buvttadeapmi+N+Sg+Gen+PxSg2
oahppo#neavvu#buvttadeaddji+Sem/Hum+Sem/Org+N+Sg+Gen+PxSg2
oahppo#neavvu#buvttadeapmi+N+Sg+Gen+PxSg2
oalge#buvtta+N+Sg+Gen+PxSg2
oasus#ovttastupmi+N+Sg+Gen+PxSg2
obba#bivttas+N+Sg+Gen+PxSg2
olgguldas#bivttas+N+Sg+Gen+PxSg2
olgo#bivttas+N+Sg+Gen+PxSg2
oppas#rievttat+N+Sg+Gen+PxSg2
oskkoldat#ovttas#goddi+Sem/Org+N+Sg+Gen+PxSg2
ovda#olbmo#evttohas+Sem/Hum+N+Sg+Gen+PxSg2
ovdan#buvttus+N+Sg+Gen+PxSg2
overall#bivttas+N+Sg+Gen+PxSg2
ovtta#beaivve#loddi+Sem/Ani+N+Sg+Gen+PxSg2
ovtta#dássásašvuohta+N+Sg+Gen+PxSg2
ovtta#dássásašvuođa#perspektiiva+N+Sg+Gen+PxSg2
ovtta#guvlui#vuodjin+N+Sg+Gen+PxSg2
ovtta#gálvo#buvttadeaddji+N+Sg+Gen+PxSg2
ovtta#hápmásašvuođa#gáibádus+N+Sg+Gen+PxSg2
ovtta#iđot+N+Sg+Gen+PxSg2
ovtta#lanjadat+N+Sg+Gen+PxSg2
ovtta#láganvuohta+N+Sg+Gen+PxSg2
ovtta#lági#mearka+N+Sg+Gen+PxSg2
ovtta#lágánvuohta+N+Sg+Gen+PxSg2
ovtta#lágášvuohta+N+Sg+Gen+PxSg2
ovtta#láhkásašvuohta+N+Sg+Gen+PxSg2
ovtta#láhkástus+N+Sg+Gen+PxSg2
ovtta#mahtodat+N+Sg+Gen+PxSg2
ovtta#mađe#mearka+N+Sg+Gen+PxSg2
ovtta#mađodat+N+Sg+Gen+PxSg2
ovtta#mielalašvuohta+N+Sg+Gen+PxSg2
ovtta#miella+N+Sg+Gen+PxSg2
ovtta#oaivilvuohta+N+Sg+Gen+PxSg2
ovtta#oaivvildeaddji+Sem/Hum+N+Sg+Gen+PxSg2
ovtta#olbmo#doaibma+N+Sg+Gen+PxSg2
ovtta#olbmo#fitnodat+Sem/Org+N+Sg+Gen+PxSg2
ovtta#olbmo#latnja+Sem/Plc+N+Sg+Gen+PxSg2
ovtta#stávval#sátni+N+Sg+Gen+PxSg2
ovtta#tálla+N+Sg+Gen+PxSg2
ovtta#vástálašvuohta+N+Sg+Gen+PxSg2
ovtta#árvosašvuohta+N+Sg+Gen+PxSg2
ovtta#árvvu#sodji+N+Sg+Gen+PxSg2
ovttadat#gollu+N+Sg+Gen+PxSg2
ovttadat#haddi+N+Sg+Gen+PxSg2
ovttadat+Sem/Org+N+Sg+Gen+PxSg2
ovttaid#lohku+N+Sg+Gen+PxSg2
ovttaidahttin+N+Sg+Gen+PxSg2
ovttaideapmi+N+Sg+Gen+PxSg2
ovttaiduhttin#koda+N+Sg+Gen+PxSg2
ovttaiduvvan#deaddu+N+Sg+Gen+PxSg2
ovttajienalašvuohta+N+Sg+Gen+PxSg2
ovttalašvuohta+N+Sg+Gen+PxSg2
ovttas#bargo#bealli+N+Sg+Gen+PxSg2
ovttas#bargo#doaibma+N+Sg+Gen+PxSg2
ovttas#bargo#guoibmi+Sem/Hum+N+Sg+Gen+PxSg2
ovttas#bargo#joavku+Sem/Group+Sem/Hum+N+Sg+Gen+PxSg2
ovttas#bargo#julggaštus+N+Sg+Gen+PxSg2
ovttas#bargo#lávde#goddi+Sem/Org+N+Sg+Gen+PxSg2
ovttas#bargo#málle+N+Sg+Gen+PxSg2
ovttas#bargo#orgána+Sem/Org+N+Sg+Gen+PxSg2
ovttas#bargo#prošeakta+N+Sg+Gen+PxSg2
ovttas#bargo#rutiidna+N+Sg+Gen+PxSg2
ovttas#bargo#soahpamuš+N+Sg+Gen+PxSg2
ovttas#bargo#vejolašvuohta+N+Sg+Gen+PxSg2
ovttas#bargo#vuohki+N+Sg+Gen+PxSg2
ovttas#bargo#vuoigŋa+N+Sg+Gen+PxSg2
ovttas#bargo#váttisvuohta+N+Sg+Gen+PxSg2
ovttas#bargo#šiehtadus+N+Sg+Gen+PxSg2
ovttas#bargu+N+Sg+Gen+PxSg2
ovttas#dahku+N+Sg+Gen+PxSg2
ovttas#doaibma+N+Sg+Gen+PxSg2
ovttas#doaibman#arena+N+Sg+Gen+PxSg2
ovttas#doaibman#eaktu+N+Sg+Gen+PxSg2
ovttas#doaibman+N+Sg+Gen+PxSg2
ovttas#eaiggáduššan#láhka+N+Sg+Gen+PxSg2
ovttas#eaiggáduššan+N+Sg+Gen+PxSg2
ovttas#eaiggát+Sem/Hum+N+Sg+Gen+PxSg2
ovttas#eallin#doaibma+N+Sg+Gen+PxSg2
ovttas#eallin#oahppa+N+Sg+Gen+PxSg2
ovttas#eallin+N+Sg+Gen+PxSg2
ovttas#ipmárdus+N+Sg+Gen+PxSg2
ovttas#lohkan+N+Sg+Gen+PxSg2
ovttas#orru+Sem/Hum+N+Sg+Gen+PxSg2
ovttas#ruhtadeapmi+N+Sg+Gen+PxSg2
ovttas#ráđđi+N+Sg+Gen+PxSg2
ovttas#ássan+N+Sg+Gen+PxSg2
ovttas#ássi+Sem/Hum+N+Sg+Gen+PxSg2
ovttas#ášši+N+Sg+Gen+PxSg2
ovttastahttin#mearrádus+N+Sg+Gen+PxSg2
ovttastallan#riekti+N+Sg+Gen+PxSg2
ovttastallan#vuohki+N+Sg+Gen+PxSg2
ovttastallan#vuoigatvuohta+N+Sg+Gen+PxSg2
ovttastat+N+Sg+Gen+PxSg2
ovttastupmi+N+Sg+Gen+PxSg2
ovttastus#beallalaš+Sem/Hum+N+Sg+Gen+PxSg2
ovttastus+N+Sg+Gen+PxSg2
ovttet+N+Sg+Gen+PxSg2
ovtteš+N+Sg+Gen+PxSg2
ođđa#buvttadeapmi+N+Sg+Gen+PxSg2
pellets#buvttadeapmi+N+Sg+Gen+PxSg2
politiija#bivttas+N+Sg+Gen+PxSg2
presideanta#evttohas+Sem/Hum+N+Sg+Gen+PxSg2
primeara#buvttadeaddji+N+Sg+Gen+PxSg2
resolušuvdna#evttohus+N+Sg+Gen+PxSg2
riekte#ovttadat+N+Sg+Gen+PxSg2
rievdadan#evttohus+N+Sg+Gen+PxSg2
rievtti#geavat+N+Sg+Gen+PxSg2
rimse#bivttas+N+Sg+Gen+PxSg2
rivttár+Sem/Hum+N+Sg+Gen+PxSg2
roavttos#máhtu+Sem/Ani+N+Sg+Gen+PxSg2
roavttus+N+Sg+Gen+PxSg2
ruhta#ovttadat+N+Sg+Gen+PxSg2
ruhta#ruovttu#doallu+N+Sg+Gen+PxSg2
ruovtto#goatnil+Sem/Plc+N+Sg+Gen+PxSg2
ruovtto#luotta#bileahtta+N+Sg+Gen+PxSg2
ruovtto#luotta#čievččasteapmi+N+Sg+Gen+PxSg2
ruovtto#miessi+Sem/Ani+N+Sg+Gen+PxSg2
ruovtto#mánná+Sem/Hum+N+Sg+Gen+PxSg2
ruovttot+Sem/Hum+Sem/Ani+Sem/Plc+N+Sg+Gen+PxSg2
ruovttu#bargu+N+Sg+Gen+PxSg2
ruovttu#bihttá+N+Sg+Gen+PxSg2
ruovttu#bivdi+Sem/Hum+N+Sg+Gen+PxSg2
ruovttu#buohcce#dikšun+N+Sg+Gen+PxSg2
ruovttu#báike#mátkkošteaddji+Sem/Hum+N+Sg+Gen+PxSg2
ruovttu#báiki+Sem/Plc+N+Sg+Gen+PxSg2
ruovttu#dikšu+N+Sg+Gen+PxSg2
ruovttu#divššár+Sem/Hum+N+Sg+Gen+PxSg2
ruovttu#doallo#oahppu+N+Sg+Gen+PxSg2
ruovttu#doallu+N+Sg+Gen+PxSg2
ruovttu#dárbo#bivdi+Sem/Hum+N+Sg+Gen+PxSg2
ruovttu#dárbu+N+Sg+Gen+PxSg2
ruovttu#eana+Sem/Plc+N+Sg+Gen+PxSg2
ruovttu#gieddi+Sem/Plc+N+Sg+Gen+PxSg2
ruovttu#giella+N+Sg+Gen+PxSg2
ruovttu#guovlu+Sem/Plc+N+Sg+Gen+PxSg2
ruovttu#hálddahus+Sem/Org+Sem/Plc+N+Sg+Gen+PxSg2
ruovttu#joavku+Sem/Group+Sem/Hum+N+Sg+Gen+PxSg2
ruovttu#mátki+N+Sg+Gen+PxSg2
ruovttu#riika+Sem/Org+Sem/Plc+N+Sg+Gen+PxSg2
ruovttu#siidu+N+Sg+Gen+PxSg2
ruovttu#skuvla+N+Sg+Gen+PxSg2
ruovttu#stivra+Sem/Org+N+Sg+Gen+PxSg2
ruovttu#suodjaleaddji+Sem/Hum+N+Sg+Gen+PxSg2
ruovttu#suodjalus+Sem/Org+N+Sg+Gen+PxSg2
ruovttu#veahkke#kantuvra+Sem/Org+Sem/Plc+N+Sg+Gen+PxSg2
ruovttu#veahkki+Sem/Hum+N+Sg+Gen+PxSg2
ruovttu#čiekčan+N+Sg+Gen+PxSg2
ruovttu#šillju+N+Sg+Gen+PxSg2
ruvtta+N+Sg+Gen+PxSg2
ruvtta#biila+Veh+N+Sg+Gen+PxSg2
ruvtte+N+Sg+Gen+PxSg2
ruvtte#biila+Veh+N+Sg+Gen+PxSg2
ruvtto+N+Sg+Gen+PxSg2
ruvtto#biila+Veh+N+Sg+Gen+PxSg2
ruvttodat+N+Sg+Gen+PxSg2
ruvttohas+N+Sg+Gen+PxSg2
ruvttuid#almmuheapmi+N+Sg+Gen+PxSg2
sierra#buvtta+N+Sg+Gen+PxSg2
sierra#doavttir+Sem/Hum+N+Sg+Gen+PxSg2
sievttadas+N+Sg+Gen+PxSg2
sievttas+N+Sg+Gen+PxSg2
sis#bivttas+N+Sg+Gen+PxSg2
skievttardan#golahus+N+Sg+Gen+PxSg2
skievttár+Sem/Hum+N+Sg+Gen+PxSg2
skievttáruššan+N+Sg+Gen+PxSg2
skruvtta+N+Sg+Gen+PxSg2
soabahan#evttohus+N+Sg+Gen+PxSg2
soabat#evttohus+N+Sg+Gen+PxSg2
soahte#doaibma#ovttastupmi+N+Sg+Gen+PxSg2
spesiála#doavttir+Sem/Hum+N+Sg+Gen+PxSg2
sruvtta+N+Sg+Gen+PxSg2
suohkan#doavttir+Sem/Hum+N+Sg+Gen+PxSg2
suohkan#fysio#terapevta+Sem/Hum+N+Sg+Gen+PxSg2
suorpmaid#ovttas#doaibma+N+Sg+Gen+PxSg2
sáigo#bivttas+N+Sg+Gen+PxSg2
sáme#bivttas+N+Sg+Gen+PxSg2
sátne#buvttadeapmi+N+Sg+Gen+PxSg2
sátne#ruvttohas+N+Sg+Gen+PxSg2
terapevta+Sem/Hum+N+Sg+Gen+PxSg2
turnus#doavttir+Sem/Hum+N+Sg+Gen+PxSg2
unnit#lohko#evttohus+N+Sg+Gen+PxSg2
ventiila#lovttan+N+Sg+Gen+PxSg2
vieljaš#guovttos+N+Sg+Gen+PxSg2
vilges#bivttahas+Sem/Hum+N+Sg+Gen+PxSg2
viste#buvtta+N+Sg+Gen+PxSg2
viste#lávttas+N+Sg+Gen+PxSg2
vuodjan#bivttas+N+Sg+Gen+PxSg2
vuojadan#bivttas+N+Sg+Gen+PxSg2
vuolildus#bivttas+N+Sg+Gen+PxSg2
vuolos#bivttas+N+Sg+Gen+PxSg2
vuoste#eavttohas+N+Sg+Gen+PxSg2
vuoste#evttohas+N+Sg+Gen+PxSg2
vuoste#evttohus+N+Sg+Gen+PxSg2
vuosttas#evttohas+Sem/Hum+N+Sg+Gen+PxSg2
vuosttaš#evttohas+Sem/Hum+N+Sg+Gen+PxSg2
vuođđo#buvttadus+N+Sg+Gen+PxSg2
vuođđo#doavttir+Sem/Hum+N+Sg+Gen+PxSg2
váhnen#guovttos+N+Sg+Gen+PxSg2
válddahallan#evttohus+N+Sg+Gen+PxSg2
váldo#doavttir+Sem/Hum+N+Sg+Gen+PxSg2
váldo#evttohus+N+Sg+Gen+PxSg2
váldo#neavttár+Sem/Hum+N+Sg+Gen+PxSg2
vásedin#doavttir+Sem/Hum+N+Sg+Gen+PxSg2
áhpe#dovtta+Sem/Ani+N+Sg+Gen+PxSg2
áhčeš#guovttos+N+Sg+Gen+PxSg2
áhčeš#guovttos+N+Sg+Gen+PxSg2
áige#ovttadat+N+Sg+Gen+PxSg2
álbmot#buvttadus+N+Sg+Gen+PxSg2
álgo#buvtta+N+Sg+Gen+PxSg2
álgo#evttohus+N+Sg+Gen+PxSg2
árga#bivttas+N+Sg+Gen+PxSg2
árvo#buvttadan#prográmma+N+Sg+Gen+PxSg2
árvo#buvttadeapmi+N+Sg+Gen+PxSg2
ássan#ovttadat+N+Sg+Gen+PxSg2
ávttadat+N+Sg+Gen+PxSg2
ávttahat+N+Sg+Gen+PxSg2
ávttaldat+N+Sg+Gen+PxSg2
ášše#listo#evttohus+N+Sg+Gen+PxSg2
čearda#bivttas+N+Sg+Gen+PxSg2
čezeš#guovttos+N+Sg+Gen+PxSg2
šibit#doavttir+Sem/Hum+N+Sg+Gen+PxSg2
šiehtadus#evttohus+N+Sg+Gen+PxSg2
čikŋa#bivttas+N+Sg+Gen+PxSg2
čivtta#muorra+N+Sg+Gen+PxSg2
čivtta#árpu+N+Sg+Gen+PxSg2
čivttahat+N+Sg+Gen+PxSg2
čivttas#muorra+N+Sg+Gen+PxSg2
čivttas#árpu+N+Sg+Gen+PxSg2
čivtten#geahpa+N+Sg+Gen+PxSg2
šlince#bivttas+N+Sg+Gen+PxSg2
šlinco#bivttas+N+Sg+Gen+PxSg2
čoavddus#evttohus+N+Sg+Gen+PxSg2
čotta#lávttadas+N+Sg+Gen+PxSg2
čuohpadan#doavttir+Sem/Hum+N+Sg+Gen+PxSg2
doavtter#goansta+N+Sg+Gen+PxSg2
civzza#čoalli+N+Sg+Gen+PxSg2
civzza+N+Sg+Gen+PxSg2
divza#njolgi+N+Sg+Gen+PxSg2
geavzi+N+Sg+Gen+PxSg2
giedde#civzza+N+Sg+Gen+PxSg2
gávzi+Sem/Hum+N+Sg+Gen+PxSg2
heavnni#sávzzat+N+Sg+Gen+PxSg2
javza+N+Sg+Gen+PxSg2
juovzi+Sem/Hum+N+Sg+Gen+PxSg2
livze#beavdi+N+Sg+Gen+PxSg2
livzi+Sem/Ani+N+Sg+Gen+PxSg2
livzá+N+Sg+Gen+PxSg2
muohta#civzza+N+Sg+Gen+PxSg2
njamat#sávza+Sem/Ani+N+Sg+Gen+PxSg2
rivzi+Sem/Hum+Sem/Ani+N+Sg+Gen+PxSg2
sávza#doallu+N+Sg+Gen+PxSg2
sávza#eadni+Sem/Ani+N+Sg+Gen+PxSg2
sávza#geahčči+Sem/Hum+N+Sg+Gen+PxSg2
sávza#čora+N+Sg+Gen+PxSg2
sávza+Sem/Ani+N+Sg+Gen+PxSg2
sávzadat+N+Sg+Gen+PxSg2
sávzza#biergu+N+Sg+Gen+PxSg2
sávzza#mielki+N+Sg+Gen+PxSg2
sávzza#náhkki+N+Sg+Gen+PxSg2
sávzza#rássi+N+Sg+Gen+PxSg2
sávzza#sinut+N+Sg+Gen+PxSg2
sávzza#skálžu+N+Sg+Gen+PxSg2
sávzzaid#buvri+N+Sg+Gen+PxSg2
sávzzaid#goahti+N+Sg+Gen+PxSg2
vuovzza#dákti+N+Sg+Gen+PxSg2
vuovzza+N+Sg+Gen+PxSg2
várre#civzza+N+Sg+Gen+PxSg2
sávza#doalli+Sem/Hum+N+Sg+Gen+PxSg2
sávza#boanda+Sem/Hum+N+Sg+Gen+PxSg2
lávže#beal+N+Sg+Gen+PxSg2
agoarta#fálaladat#ávžžuhus+N+Sg+Gen+PxSg2
beavža+N+Sg+Gen+PxSg2
birra#lávži+N+Sg+Gen+PxSg2
dávžža+N+Sg+Gen+PxSg2
dávžžan+N+Sg+Gen+PxSg2
fiskes#jievžžan+Sem/Ani+N+Sg+Gen+PxSg2
gavži+Sem/Hum+N+Sg+Gen+PxSg2
giehta#lávži+N+Sg+Gen+PxSg2
guovža+Sem/Ani+N+Sg+Gen+PxSg2
guovžur+Sem/Ani+N+Sg+Gen+PxSg2
guovžža#biedju+N+Sg+Gen+PxSg2
guovžža#boska+N+Sg+Gen+PxSg2
guovžža#goahti+N+Sg+Gen+PxSg2
guovžža#lasta+N+Sg+Gen+PxSg2
guovžža#leagga+N+Sg+Gen+PxSg2
guovžža#muorji+N+Sg+Gen+PxSg2
guovžža#náhkki+N+Sg+Gen+PxSg2
guovžžastallan+N+Sg+Gen+PxSg2
guvžá+Sem/Ani+N+Sg+Gen+PxSg2
jievže#loddi+Sem/Ani+N+Sg+Gen+PxSg2
jievže#lotti#beassi+N+Sg+Gen+PxSg2
juhkko#lávži+N+Sg+Gen+PxSg2
lodde#jievži+Sem/Hum+N+Sg+Gen+PxSg2
lávže#bealle+N+Sg+Gen+PxSg2
lávže#bolot+N+Sg+Gen+PxSg2
lávže#geassin+N+Sg+Gen+PxSg2
lávže#gihppu+N+Sg+Gen+PxSg2
lávže#háŋka+N+Sg+Gen+PxSg2
lávže#nalca+N+Sg+Gen+PxSg2
lávže#roahkki+N+Sg+Gen+PxSg2
lávži+N+Sg+Gen+PxSg2
lávžá+N+Sg+Gen+PxSg2
lávžálas#goallus+N+Sg+Gen+PxSg2
lávžžu+Sem/Ani+N+Sg+Gen+PxSg2
lávžžá#muorji+N+Sg+Gen+PxSg2
niske#lávže#geassin+N+Sg+Gen+PxSg2
njivžžanas+N+Sg+Gen+PxSg2
njune#vuol#skávžá+N+Sg+Gen+PxSg2
náhkke#lávži+N+Sg+Gen+PxSg2
oarra#lávži+N+Sg+Gen+PxSg2
reavži+Sem/Hum+N+Sg+Gen+PxSg2
rukses#juol#čoavžžu+Sem/Ani+N+Sg+Gen+PxSg2
ruoná#juol#čoavžžu+Sem/Ani+N+Sg+Gen+PxSg2
ruvža+N+Sg+Gen+PxSg2
ruvžu+Sem/Ani+N+Sg+Gen+PxSg2
ráido#lávži+N+Sg+Gen+PxSg2
rávža+Sem/Hum+Sem/Ani+N+Sg+Gen+PxSg2
skavži+Sem/Hum+N+Sg+Gen+PxSg2
skeavži+Sem/Hum+N+Sg+Gen+PxSg2
skivži+Sem/Hum+Sem/Ani+N+Sg+Gen+PxSg2
skávžá+N+Sg+Gen+PxSg2
skávžžet+N+Sg+Gen+PxSg2
spihke#čuovžaGG+N+Sg+Gen+PxSg2
steavži+Sem/Hum+N+Sg+Gen+PxSg2
stuora#čoavžžu+Sem/Ani+N+Sg+Gen+PxSg2
stuorra#čoavžžu+Sem/Ani+N+Sg+Gen+PxSg2
sálte#čuovža+Sem/Hum+N+Sg+Gen+PxSg2
veaddin#lávži+N+Sg+Gen+PxSg2
vigla#čoavžžu+Sem/Ani+N+Sg+Gen+PxSg2
viglá#čoavžžu+Sem/Ani+N+Sg+Gen+PxSg2
vuodjen#lávži+N+Sg+Gen+PxSg2
vuovde#čoavžžu+Sem/Ani+N+Sg+Gen+PxSg2
ávža#muorji+N+Sg+Gen+PxSg2
ávža+N+Sg+Gen+PxSg2
ávži+Sem/Plc+N+Sg+Gen+PxSg2
ávžu+Sem/Plc+N+Sg+Gen+PxSg2
ávžžuhus+N+Sg+Gen+PxSg2
čeavže#balli+Sem/Ani+N+Sg+Gen+PxSg2
čeavže#lađas+N+Sg+Gen+PxSg2
čeavže#suotna+N+Sg+Gen+PxSg2
čeavži+N+Sg+Gen+PxSg2
čeavžá+N+Sg+Gen+PxSg2
čoavžu+Sem/Ani+N+Sg+Gen+PxSg2
čoavžžu+Sem/Ani+N+Sg+Gen+PxSg2
čuovža+Sem/Ani+N+Sg+Gen+PxSg2
čuvges#jievžžan+Sem/Ani+N+Sg+Gen+PxSg2
čáhppes#čoavžžu+Sem/Ani+N+Sg+Gen+PxSg2
siskka#beal+N+Sg+Gen+PxSg2
siskko#beal+N+Sg+Gen+PxSg2
siskka+N+Sg+Gen+PxSg2
duiskka+N+Sg+Gen+PxSg2
siskka#beal+N+Sg+Gen+PxSg2
siskko#beal+N+Sg+Gen+PxSg2
advokáhta#fiskála+Sem/Hum+N+Sg+Gen+PxSg2
artiskohkka+N+Sg+Gen+PxSg2
asteriska+N+Sg+Gen+PxSg2
bargo#iskkadallan+N+Sg+Gen+PxSg2
beaisko#njunni+Sem/Ani+N+Sg+Gen+PxSg2
beaisku+Sem/Ani+N+Sg+Gen+PxSg2
bealdo#fiski+Sem/Ani+N+Sg+Gen+PxSg2
beatnat#guiski+N+Sg+Gen+PxSg2
boanni#fiskes#rássi+N+Sg+Gen+PxSg2
bohkká#guiski+N+Sg+Gen+PxSg2
báiski+Sem/Ani+N+Sg+Gen+PxSg2
bákte#gáiski+N+Sg+Gen+PxSg2
bákte#gáiskket#šaddu+N+Sg+Gen+PxSg2
bákte#gáiskkit+N+Sg+Gen+PxSg2
cissa#iskkus+N+Sg+Gen+PxSg2
deagga#fiskes#loppan+Sem/Ani+N+Sg+Gen+PxSg2
dearvvašvuođa#iskkadeapmi+N+Sg+Gen+PxSg2
dihtor#siskkáldas#rádju+N+Sg+Gen+PxSg2
dihtor#siskkáldas#rájus+N+Sg+Gen+PxSg2
diska+N+Sg+Gen+PxSg2
diskeahtta+N+Sg+Gen+PxSg2
diskeahtta#stašuvdna+N+Sg+Gen+PxSg2
diskografiija+N+Sg+Gen+PxSg2
diskográfa+N+Sg+Gen+PxSg2
diskonteren#buvtta#dahkki+N+Sg+Gen+PxSg2
diskonteren#reantu+N+Sg+Gen+PxSg2
diskonteren+N+Sg+Gen+PxSg2
diskonto+N+Sg+Gen+PxSg2
diskontu+N+Sg+Gen+PxSg2
diskoritma+N+Sg+Gen+PxSg2
diskotehka+Sem/Plc+N+Sg+Gen+PxSg2
diskriminánda+N+Sg+Gen+PxSg2
diskursa+N+Sg+Gen+PxSg2
dohkkehan#iskkus+N+Sg+Gen+PxSg2
dolla#viidánan#riska+N+Sg+Gen+PxSg2
duiskalaš+Sem/Hum+N+Sg+Gen+PxSg2
duiskka#giella+N+Sg+Gen+PxSg2
duiskka#niehtti+N+Sg+Gen+PxSg2
duiskuG+N+Sg+Gen+PxSg2
dárbo#iskkadus+N+Sg+Gen+PxSg2
eanan#iskan#bihttá+N+Sg+Gen+PxSg2
episkohppa+N+Sg+Gen+PxSg2
fiskadas+N+Sg+Gen+PxSg2
fiskes#beaive#loddi+Sem/Ani+N+Sg+Gen+PxSg2
fiskes#beštor+Sem/Ani+N+Sg+Gen+PxSg2
fiskes#báhpu+N+Sg+Gen+PxSg2
fiskes#cihci+Sem/Ani+N+Sg+Gen+PxSg2
fiskes#cizáš+Sem/Ani+N+Sg+Gen+PxSg2
fiskes#dávda+N+Sg+Gen+PxSg2
fiskes#gieldá+N+Sg+Gen+PxSg2
fiskes#guolli+Sem/Ani+N+Sg+Gen+PxSg2
fiskes#iris+N+Sg+Gen+PxSg2
fiskes#jeagil+N+Sg+Gen+PxSg2
fiskes#jievžžan+Sem/Ani+N+Sg+Gen+PxSg2
fiskes#loppan+N+Sg+Gen+PxSg2
fiskes#loppas+N+Sg+Gen+PxSg2
fiskes#lávki+N+Sg+Gen+PxSg2
fiskes#máđir+N+Sg+Gen+PxSg2
fiskes#narsissa+N+Sg+Gen+PxSg2
fiskes#njun#gáhkkor+Sem/Ani+N+Sg+Gen+PxSg2
fiskes#njálgga#hái#suoidni+N+Sg+Gen+PxSg2
fiskes#násti+N+Sg+Gen+PxSg2
fiskes#ruohtas+N+Sg+Gen+PxSg2
fiskes#rásse#šaddu+N+Sg+Gen+PxSg2
fiskes#rássi+N+Sg+Gen+PxSg2
fiskes#sieđga+N+Sg+Gen+PxSg2
fiskes#viola+N+Sg+Gen+PxSg2
fiskes#vizar+Sem/Ani+N+Sg+Gen+PxSg2
fiskes#čáihni+Sem/Ani+N+Sg+Gen+PxSg2
fisku+N+Sg+Gen+PxSg2
fiskár+Sem/Hum+N+Sg+Gen+PxSg2
gahper#báiski+Sem/Ani+N+Sg+Gen+PxSg2
gassa#niski+Sem/Hum+Sem/Ani+N+Sg+Gen+PxSg2
giella#geavahan#iskkadeapmi+N+Sg+Gen+PxSg2
giella#iskkadeapmi+N+Sg+Gen+PxSg2
goržže#niski+N+Sg+Gen+PxSg2
govva#iskkadeapmi+N+Sg+Gen+PxSg2
gubbe#niski+Sem/Hum+N+Sg+Gen+PxSg2
guiske#skálžu+N+Sg+Gen+PxSg2
guiski+N+Sg+Gen+PxSg2
guohtun#iskan+N+Sg+Gen+PxSg2
guoikka#niski+N+Sg+Gen+PxSg2
gádde#fiski+Sem/Ani+N+Sg+Gen+PxSg2
gáicca#guiski+N+Sg+Gen+PxSg2
gáiske#ruohtas+N+Sg+Gen+PxSg2
gáiski+N+Sg+Gen+PxSg2
gáiskkit+N+Sg+Gen+PxSg2
heastta#guiski+N+Sg+Gen+PxSg2
hibiskus+N+Sg+Gen+PxSg2
hádja#gáiski+N+Sg+Gen+PxSg2
iskan#geatnegasvuohta+N+Sg+Gen+PxSg2
iskan#geavus+N+Sg+Gen+PxSg2
iskan#juohkin+N+Sg+Gen+PxSg2
iskan#luodda+N+Sg+Gen+PxSg2
iskan#vuoigatvuohta+N+Sg+Gen+PxSg2
iskan#vuostái#váldin+N+Sg+Gen+PxSg2
iskan+N+Sg+Gen+PxSg2
iskkadallan+N+Sg+Gen+PxSg2
iskkadan#doaibma+N+Sg+Gen+PxSg2
iskkadan#jahki+Sem/Time+N+Sg+Gen+PxSg2
iskkadan#kommišuvdna+Sem/Org+N+Sg+Gen+PxSg2
iskkadan#latnja+Sem/Plc+N+Sg+Gen+PxSg2
iskkadeaddji+Sem/Hum+N+Sg+Gen+PxSg2
iskkadeapmi+N+Sg+Gen+PxSg2
iskkus#bohcci+N+Sg+Gen+PxSg2
iskkus#logaldat+N+Sg+Gen+PxSg2
iskkus+N+Sg+Gen+PxSg2
iskkár+Sem/Hum+N+Sg+Gen+PxSg2
iskár#lihkadus+N+Sg+Gen+PxSg2
iskár#čoahkkin+N+Sg+Gen+PxSg2
juovva#gáiski+N+Sg+Gen+PxSg2
liisku+Sem/Ani+N+Sg+Gen+PxSg2
loahppa#iskkus+N+Sg+Gen+PxSg2
luodda#iskan#mašiidna+N+Sg+Gen+PxSg2
láhtte#niski+N+Sg+Gen+PxSg2
manne#fiskadas+N+Sg+Gen+PxSg2
meahci#iskkadeapmi+N+Sg+Gen+PxSg2
monne#fiskadas+N+Sg+Gen+PxSg2
niske#báddi+N+Sg+Gen+PxSg2
niske#gohpi+N+Sg+Gen+PxSg2
niske#lávže#geassin+N+Sg+Gen+PxSg2
niske#láđđi+N+Sg+Gen+PxSg2
niske#mieigan+N+Sg+Gen+PxSg2
niske#mátta+N+Sg+Gen+PxSg2
niske#refleaksa+N+Sg+Gen+PxSg2
niske#suotna+N+Sg+Gen+PxSg2
niski+N+Sg+Gen+PxSg2
niskkis+N+Sg+Gen+PxSg2
niskkis+N+Sg+Gen+PxSg2
niská+N+Sg+Gen+PxSg2
nuorta#gáiskkit+N+Sg+Gen+PxSg2
oaidno#iskkadeapmi+N+Sg+Gen+PxSg2
oaivil#iskkadeapmi+N+Sg+Gen+PxSg2
reiskáhppi+N+Sg+Gen+PxSg2
reiskáhppi+N+Sg+Gen+PxSg2
riska#dássi+N+Sg+Gen+PxSg2
riska#gollu+N+Sg+Gen+PxSg2
riska#juohku+N+Sg+Gen+PxSg2
riska#lasáhus+N+Sg+Gen+PxSg2
riska+N+Sg+Gen+PxSg2
risku+N+Sg+Gen+PxSg2
roaisku+N+Sg+Gen+PxSg2
roaiská+N+Sg+Gen+PxSg2
ráiski+Sem/Ani+N+Sg+Gen+PxSg2
ráisku+Sem/Hum+Sem/Ani+N+Sg+Gen+PxSg2
sisa#beassan#iskkus+N+Sg+Gen+PxSg2
siskeluš+N+Sg+Gen+PxSg2
siski+N+Sg+Gen+PxSg2
siskiluš+N+Sg+Gen+PxSg2
siskka#bealle+N+Sg+Gen+PxSg2
siskkildas+N+Sg+Gen+PxSg2
siskkimuš+N+Sg+Gen+PxSg2
siskkin#vađđa+Sem/Plc+N+Sg+Gen+PxSg2
siskkit#beallji+N+Sg+Gen+PxSg2
siskko#bealle+N+Sg+Gen+PxSg2
siskko#bealli+N+Sg+Gen+PxSg2
siskkoš+N+Sg+Gen+PxSg2
siskkáldas#bušeahtta+N+Sg+Gen+PxSg2
siskkáldas#liekkas+N+Sg+Gen+PxSg2
siskkáldas#reanto#vuohki+N+Sg+Gen+PxSg2
siskkáldas#reantu+N+Sg+Gen+PxSg2
siskkáldas#riekti+N+Sg+Gen+PxSg2
siskkáldas#soahti+N+Sg+Gen+PxSg2
siskkáldus+N+Sg+Gen+PxSg2
sisse#liisku+Sem/Ani+N+Sg+Gen+PxSg2
stuorra#gáiski+N+Sg+Gen+PxSg2
stálu#gáiski+N+Sg+Gen+PxSg2
sviske+N+Sg+Gen+PxSg2
svisker+N+Sg+Gen+PxSg2
sylinddar#suođđan#iskan+N+Sg+Gen+PxSg2
tamariska#muorra+N+Sg+Gen+PxSg2
tamariska#šaddu+N+Sg+Gen+PxSg2
tuiskka#giella+N+Sg+Gen+PxSg2
tuiskuG+N+Sg+Gen+PxSg2
tuollo#viskála+N+Sg+Gen+PxSg2
vahát#riska+N+Sg+Gen+PxSg2
varra#iskan+N+Sg+Gen+PxSg2
varra#iskkus+N+Sg+Gen+PxSg2
veksel#diskonteren+N+Sg+Gen+PxSg2
viskositehta+N+Sg+Gen+PxSg2
vuolgin#dásse#iskkus+N+Sg+Gen+PxSg2
vuovde#fiski+N+Sg+Gen+PxSg2
vuovde#gáiski+N+Sg+Gen+PxSg2
vuovde#gáiskkit+N+Sg+Gen+PxSg2
válga#iskkadeapmi+N+Sg+Gen+PxSg2
whiskey+N+Sg+Gen+PxSg2
áige#iskkadeapmi+N+Sg+Gen+PxSg2
šládja#iskkadeapmi+N+Sg+Gen+PxSg2
čoaskudan#rusttet#iskan+N+Sg+Gen+PxSg2
čoaskudan#rusttet#iskkan+N+Sg+Gen+PxSg2
šuokŋa#iskan+N+Sg+Gen+PxSg2
čáhce#iskkus+N+Sg+Gen+PxSg2
čáhppes#oai#báiski+Sem/Ani+N+Sg+Gen+PxSg2
loaktin#iskkadeapmi+N+Sg+Gen+PxSg2
loaktin#iskkadan#skovvi+N+Sg+Gen+PxSg2
administrašuvdna+Sem/Org+Sem/Plc+N+Sg+Gen+PxSg2
administráhtor+N+Sg+Gen+PxSg2
adreassa#lista+N+Sg+Gen+PxSg2
aistton#mearka+N+Sg+Gen+PxSg2
aktivista+Sem/Hum+N+Sg+Gen+PxSg2
akšunista+Sem/Hum+N+Sg+Gen+PxSg2
alkoholista+Sem/Hum+N+Sg+Gen+PxSg2
almmuhan#skovvi+N+Sg+Gen+PxSg2
anistupmi+N+Sg+Gen+PxSg2
anti#kristus+Sem/Hum+N+Sg+Gen+PxSg2
antihistamiidna+N+Sg+Gen+PxSg2
arava#visti+Build+N+Sg+Gen+PxSg2
aristokratiija+N+Sg+Gen+PxSg2
aristokráhta+Sem/Hum+N+Sg+Gen+PxSg2
artillerista+Sem/Hum+N+Sg+Gen+PxSg2
artista+Sem/Hum+N+Sg+Gen+PxSg2
artisteriija+N+Sg+Gen+PxSg2
assisteanta#virgi+N+Sg+Gen+PxSg2
assisteanta+Sem/Hum+N+Sg+Gen+PxSg2
ateista+Sem/Hum+N+Sg+Gen+PxSg2
avista#veksel+N+Sg+Gen+PxSg2
bargo#ministtar+Sem/Hum+N+Sg+Gen+PxSg2
bargo#visti+N+Sg+Gen+PxSg2
basista+Sem/Hum+N+Sg+Gen+PxSg2
bassista+Sem/Hum+N+Sg+Gen+PxSg2
biebmo#dárkkisteapmi+N+Sg+Gen+PxSg2
biibbal#historjá+N+Sg+Gen+PxSg2
biila#dárkkisteapmi+N+Sg+Gen+PxSg2
bileahtta#dárkkisteapmi+N+Sg+Gen+PxSg2
bippal#historjá+N+Sg+Gen+PxSg2
biras#gáhtten#ministtar+Sem/Hum+N+Sg+Gen+PxSg2
biras#ministtar+Sem/Hum+N+Sg+Gen+PxSg2
birra#jođaldat#lista+N+Sg+Gen+PxSg2
birra#jođaldat#listu+N+Sg+Gen+PxSg2
bisto#muitu+N+Sg+Gen+PxSg2
bistro+Sem/Org+Sem/Plc+N+Sg+Gen+PxSg2
bistu+N+Sg+Gen+PxSg2
boazo#doallo#distrikta+Sem/Org+Sem/Plc+N+Sg+Gen+PxSg2
boađus#listu+N+Sg+Gen+PxSg2
botkkisteapmi+N+Sg+Gen+PxSg2
buhtistan#sadji+Sem/Plc+N+Sg+Gen+PxSg2
buhtisteapmi+N+Sg+Gen+PxSg2
bággo#lonistan#láhka#vuođđu+N+Sg+Gen+PxSg2
bággo#lonistan#láhka+N+Sg+Gen+PxSg2
bággo#lonistan#proseassa+N+Sg+Gen+PxSg2
bággo#lonistan#riekti+N+Sg+Gen+PxSg2
bággo#lonistan#vuođđu+N+Sg+Gen+PxSg2
bággo#lonisteaddji+N+Sg+Gen+PxSg2
bággo#lonisteapmi+N+Sg+Gen+PxSg2
báiste#biđus+N+Sg+Gen+PxSg2
báiste#bánno+N+Sg+Gen+PxSg2
báiste+N+Sg+Gen+PxSg2
bálká#lista+N+Sg+Gen+PxSg2
bálká#listu+N+Sg+Gen+PxSg2
dearvvašvuođa#ministtar+Sem/Hum+N+Sg+Gen+PxSg2
dearvvašvuođa#registtar#láhka+N+Sg+Gen+PxSg2
diehto#lista+N+Sg+Gen+PxSg2
distributiiva+N+Sg+Gen+PxSg2
distribušuvdna+N+Sg+Gen+PxSg2
distrikta#politihkka+N+Sg+Gen+PxSg2
distrikta+Sem/Plc+Sem/Org+N+Sg+Gen+PxSg2
distrivtta#politihkka+N+Sg+Gen+PxSg2
disttat+N+Sg+Gen+PxSg2
distánsa+N+Sg+Gen+PxSg2
doaibma#dárkkisteapmi+N+Sg+Gen+PxSg2
doaibma#visti+N+Sg+Gen+PxSg2
doalle#rist#eadni+Sem/Hum+N+Sg+Gen+PxSg2
doalli#rist#eadni+Sem/Hum+N+Sg+Gen+PxSg2
doalli#rist#áhčči+Sem/Hum+N+Sg+Gen+PxSg2
doarggistan#jietnadat+N+Sg+Gen+PxSg2
dákte#vistta+N+Sg+Gen+PxSg2
dárkkistan#bihttá+N+Sg+Gen+PxSg2
dárkkistan#doaimmahat+Sem/Org+Sem/Plc+N+Sg+Gen+PxSg2
dárkkistan#goddi+Sem/Org+N+Sg+Gen+PxSg2
dárkkistan#jáddadeapmi+N+Sg+Gen+PxSg2
dárkkistan#latnja+Sem/Plc+N+Sg+Gen+PxSg2
dárkkistan#lávde#goddi+Sem/Org+N+Sg+Gen+PxSg2
dárkkistan#submen+N+Sg+Gen+PxSg2
dárkkistan#čuokkis+N+Sg+Gen+PxSg2
dárkkisteaddji+Sem/Hum+N+Sg+Gen+PxSg2
dárkkistus+N+Sg+Gen+PxSg2
ealáhus#visti+Build+N+Sg+Gen+PxSg2
eana#doallo#ministeriija+Sem/Org+Sem/Plc+N+Sg+Gen+PxSg2
eana#doallo#ministtar+Sem/Hum+N+Sg+Gen+PxSg2
eanan#doallo#ministtar+Sem/Hum+N+Sg+Gen+PxSg2
eanan#registtar#bláđđi+N+Sg+Gen+PxSg2
eksisteansa+N+Sg+Gen+PxSg2
eksistensialisma+N+Sg+Gen+PxSg2
eksistentiála#cealkka+N+Sg+Gen+PxSg2
ekstremista+Sem/Hum+N+Sg+Gen+PxSg2
epistemologiija+N+Sg+Gen+PxSg2
episttal+N+Sg+Gen+PxSg2
evangelista+Sem/Hum+N+Sg+Gen+PxSg2
feminista+Sem/Hum+N+Sg+Gen+PxSg2
fennougrista#kongreassa+N+Sg+Gen+PxSg2
fennougrista+Sem/Hum+N+Sg+Gen+PxSg2
fennougristihkka+N+Sg+Gen+PxSg2
fidno#visti+N+Sg+Gen+PxSg2
fiila#listu+N+Sg+Gen+PxSg2
filatelista+Sem/Hum+N+Sg+Gen+PxSg2
filistalaš+Sem/Hum+N+Sg+Gen+PxSg2
finalista+Sem/Hum+N+Sg+Gen+PxSg2
finánsa#ministtar+Sem/Hum+N+Sg+Gen+PxSg2
fitnodat#registtar+N+Sg+Gen+PxSg2
fáddá#listu+N+Sg+Gen+PxSg2
fáles#bivdo#historjá#dutki+Sem/Hum+N+Sg+Gen+PxSg2
galmmihan#visti+N+Sg+Gen+PxSg2
germanista+Sem/Hum+N+Sg+Gen+PxSg2
germanisttalaš+Sem/Hum+N+Sg+Gen+PxSg2
giehta#duodje#visti+N+Sg+Gen+PxSg2
gielda#ministtar+Sem/Hum+N+Sg+Gen+PxSg2
gillámuš#historjá+N+Sg+Gen+PxSg2
gilvva#visti+N+Sg+Gen+PxSg2
girje#dárkkisteapmi+N+Sg+Gen+PxSg2
gisto#kapealla+N+Sg+Gen+PxSg2
gisto#rádju+N+Sg+Gen+PxSg2
gistta#liehppa+N+Sg+Gen+PxSg2
gistta+N+Sg+Gen+PxSg2
gistu+N+Sg+Gen+PxSg2
gitarista+Sem/Hum+N+Sg+Gen+PxSg2
goaistas+Sem/Ani+N+Sg+Gen+PxSg2
grossista+Sem/Hum+N+Sg+Gen+PxSg2
guolástus#ministtar+Sem/Hum+N+Sg+Gen+PxSg2
guovlo#ministtar+Sem/Hum+N+Sg+Gen+PxSg2
gymnasista+Sem/Hum+N+Sg+Gen+PxSg2
gásta#rist#eadni+Sem/Hum+N+Sg+Gen+PxSg2
gásta#rist#áhčči+Sem/Hum+N+Sg+Gen+PxSg2
gávpe#registtar+N+Sg+Gen+PxSg2
gávpe#visti+N+Sg+Gen+PxSg2
gávppašan#listu+N+Sg+Gen+PxSg2
hiistu+N+Sg+Gen+PxSg2
hirsa#visti+N+Sg+Gen+PxSg2
histamiidna+N+Sg+Gen+PxSg2
historihkkar+Sem/Hum+N+Sg+Gen+PxSg2
historihkka+N+Sg+Gen+PxSg2
historihkkár+Sem/Hum+N+Sg+Gen+PxSg2
historiográfa+Sem/Hum+N+Sg+Gen+PxSg2
historisma+N+Sg+Gen+PxSg2
historjá#dutki+Sem/Hum+N+Sg+Gen+PxSg2
historjá#searvi+Sem/Org+N+Sg+Gen+PxSg2
historjá#vearistus+N+Sg+Gen+PxSg2
historjá+N+Sg+Gen+PxSg2
huksen#dárkkisteaddji+Sem/Hum+N+Sg+Gen+PxSg2
huksen#dárkkisteapmi+N+Sg+Gen+PxSg2
humanista+Sem/Hum+N+Sg+Gen+PxSg2
idealista+Sem/Hum+N+Sg+Gen+PxSg2
ieš#bistu+N+Sg+Gen+PxSg2
jienastus#lohko#lista+N+Sg+Gen+PxSg2
johtalus#dárkkisteaddji+Sem/Hum+N+Sg+Gen+PxSg2
johtolat#dárkkisteapmi+N+Sg+Gen+PxSg2
johtti#sáme#lista+N+Sg+Gen+PxSg2
jorbalassii#luisten+N+Sg+Gen+PxSg2
jorbbistan#ávnnas+N+Sg+Gen+PxSg2
jorggistan#geainnus+N+Sg+Gen+PxSg2
journalista#oahppu+N+Sg+Gen+PxSg2
journalista#searvi+Sem/Org+N+Sg+Gen+PxSg2
journalista+Sem/Hum+N+Sg+Gen+PxSg2
journalistihkka+N+Sg+Gen+PxSg2
jurista+Sem/Hum+N+Sg+Gen+PxSg2
justiisa#ministtar+Sem/Hum+N+Sg+Gen+PxSg2
justis#ministtar+Sem/Hum+N+Sg+Gen+PxSg2
kanslista+Sem/Hum+N+Sg+Gen+PxSg2
karakteristihkka+N+Sg+Gen+PxSg2
kasuistihkka+N+Sg+Gen+PxSg2
kaušunista+Sem/Hum+N+Sg+Gen+PxSg2
klisttar+N+Sg+Gen+PxSg2
kolonista+Sem/Hum+N+Sg+Gen+PxSg2
kommunista+Sem/Hum+N+Sg+Gen+PxSg2
komponista+Sem/Hum+N+Sg+Gen+PxSg2
konten#lista+N+Sg+Gen+PxSg2
konten#listu+N+Sg+Gen+PxSg2
kriminalistihkka+N+Sg+Gen+PxSg2
kristtalaš+Sem/Hum+N+Sg+Gen+PxSg2
kristtalašvuohta+N+Sg+Gen+PxSg2
kristus#symbola+N+Sg+Gen+PxSg2
kristálla+N+Sg+Gen+PxSg2
kultur#historjá+N+Sg+Gen+PxSg2
kultur#ministtar+Sem/Hum+N+Sg+Gen+PxSg2
lingvista+Sem/Hum+N+Sg+Gen+PxSg2
lingvistihkka+N+Sg+Gen+PxSg2
lista+N+Sg+Gen+PxSg2
listo#duolbbus+N+Sg+Gen+PxSg2
listu+N+Sg+Gen+PxSg2
listá+N+Sg+Gen+PxSg2
loaŋkkisteapmi+N+Sg+Gen+PxSg2
lonisteaddji+Sem/Hum+N+Sg+Gen+PxSg2
luiste+N+Sg+Gen+PxSg2
luisten+N+Sg+Gen+PxSg2
láigo#latnja#visti+N+Sg+Gen+PxSg2
magisttar+Sem/Hum+N+Sg+Gen+PxSg2
meahcce#visti+N+Sg+Gen+PxSg2
mearka#registtar+N+Sg+Gen+PxSg2
miel#lahtto#listu+N+Sg+Gen+PxSg2
minister+Sem/Hum+N+Sg+Gen+PxSg2
ministeriija+Sem/Org+Sem/Plc+N+Sg+Gen+PxSg2
ministtar#ráđđi+Sem/Org+N+Sg+Gen+PxSg2
ministtar+Sem/Hum+N+Sg+Gen+PxSg2
muorra#visti+N+Sg+Gen+PxSg2
má#ilmmi#historjá+N+Sg+Gen+PxSg2
máistin#dovdda+N+Sg+Gen+PxSg2
máistin#čuolbma+N+Sg+Gen+PxSg2
máistin+N+Sg+Gen+PxSg2
máistta#mihttu+N+Sg+Gen+PxSg2
máistta#seagáš+N+Sg+Gen+PxSg2
máistta+N+Sg+Gen+PxSg2
máistu+N+Sg+Gen+PxSg2
máŋgga#geavahus#visti+N+Sg+Gen+PxSg2
narko-listu+N+Sg+Gen+PxSg2
nasista+Sem/Hum+N+Sg+Gen+PxSg2
nationalista+Sem/Hum+N+Sg+Gen+PxSg2
nurke#visti+N+Sg+Gen+PxSg2
oahpahus#ministeriija+Sem/Org+Sem/Plc+N+Sg+Gen+PxSg2
oahpahus#ministtar+Sem/Hum+N+Sg+Gen+PxSg2
oahpistan#beana+Sem/Ani+N+Sg+Gen+PxSg2
oahpistan#galba+N+Sg+Gen+PxSg2
oahpistan#gihpa+N+Sg+Gen+PxSg2
oahpistan#girji+N+Sg+Gen+PxSg2
oahpistan#gárta+N+Sg+Gen+PxSg2
oahpistan#mearka+N+Sg+Gen+PxSg2
oahpistan#távval+N+Sg+Gen+PxSg2
oahpisteaddji+N+Sg+Gen+PxSg2
oasse#listu+N+Sg+Gen+PxSg2
oasse#válde#listu+N+Sg+Gen+PxSg2
olgo#visti+N+Sg+Gen+PxSg2
opportunisteahtta+N+Sg+Gen+PxSg2
optimista+Sem/Hum+N+Sg+Gen+PxSg2
ovda#historjá+N+Sg+Gen+PxSg2
ovddidan#ministtar+Sem/Hum+N+Sg+Gen+PxSg2
ođđa#nazista+Sem/Hum+N+Sg+Gen+PxSg2
pakistánalaš+Sem/Hum+N+Sg+Gen+PxSg2
pakistánar+Sem/Hum+N+Sg+Gen+PxSg2
papisteriija+N+Sg+Gen+PxSg2
penšunista+Sem/Hum+N+Sg+Gen+PxSg2
penšunistaid#searvi+Sem/Org+N+Sg+Gen+PxSg2
pessimista+Sem/Hum+N+Sg+Gen+PxSg2
pistovla+N+Sg+Gen+PxSg2
pistáša+N+Sg+Gen+PxSg2
politiija#jurista+Sem/Hum+N+Sg+Gen+PxSg2
privatista+Sem/Hum+N+Sg+Gen+PxSg2
rasista+Sem/Hum+N+Sg+Gen+PxSg2
realista+Sem/Hum+N+Sg+Gen+PxSg2
register+N+Sg+Gen+PxSg2
registreren#kantuvra+Sem/Org+Sem/Plc+N+Sg+Gen+PxSg2
registreren#nummár+N+Sg+Gen+PxSg2
registreren#prošeakta+N+Sg+Gen+PxSg2
registreren#reive+N+Sg+Gen+PxSg2
registreren#vuogádat+N+Sg+Gen+PxSg2
registtar#goarta+N+Sg+Gen+PxSg2
registtar#guovddáš+Sem/Org+Sem/Plc+N+Sg+Gen+PxSg2
registtar#ruopma+N+Sg+Gen+PxSg2
registtar#viđji+N+Sg+Gen+PxSg2
registtar+N+Sg+Gen+PxSg2
rehket#doallo#dárkkisteaddji+Sem/Hum+N+Sg+Gen+PxSg2
religiovdna#historjá+N+Sg+Gen+PxSg2
resistánsa+N+Sg+Gen+PxSg2
riddo#ministtar+Sem/Hum+N+Sg+Gen+PxSg2
riegádahttin#visti+Build+N+Sg+Gen+PxSg2
riekte#historjá#dutki+Sem/Hum+N+Sg+Gen+PxSg2
ris#bárdni+Sem/Hum+N+Sg+Gen+PxSg2
ris#mánná+Sem/Hum+N+Sg+Gen+PxSg2
ris#nieida+Sem/Hum+N+Sg+Gen+PxSg2
ris#viellja+Sem/Hum+N+Sg+Gen+PxSg2
ris#váhnen+Sem/Hum+N+Sg+Gen+PxSg2
ris#vánhen+Sem/Hum+N+Sg+Gen+PxSg2
rist#eadni+Sem/Hum+N+Sg+Gen+PxSg2
rist#oabbá+Sem/Hum+N+Sg+Gen+PxSg2
rist#áhčči+Sem/Hum+N+Sg+Gen+PxSg2
rista#heavdni+Sem/Ani+N+Sg+Gen+PxSg2
rista#muolda+N+Sg+Gen+PxSg2
rista#muorra+N+Sg+Gen+PxSg2
rista#raddi+N+Sg+Gen+PxSg2
rista#rieban+Sem/Ani+N+Sg+Gen+PxSg2
rista+N+Sg+Gen+PxSg2
ristejaččat+N+Sg+Gen+PxSg2
risttahas+Sem/Hum+N+Sg+Gen+PxSg2
risttahasvuohta+N+Sg+Gen+PxSg2
risttalašvuohta+N+Sg+Gen+PxSg2
roaiste#ruovdi+N+Sg+Gen+PxSg2
rohkos#visti+Build+N+Sg+Gen+PxSg2
ruhta#ministtar+Sem/Hum+N+Sg+Gen+PxSg2
rusttet#registtar+N+Sg+Gen+PxSg2
ránnjá#visti+N+Sg+Gen+PxSg2
sakristiija+N+Sg+Gen+PxSg2
satanista+Sem/Hum+N+Sg+Gen+PxSg2
seaguhus#máistta+N+Sg+Gen+PxSg2
searvadahttin#ministtar+Sem/Hum+N+Sg+Gen+PxSg2
semi#finalista+Sem/Hum+N+Sg+Gen+PxSg2
seminarista+Sem/Hum+N+Sg+Gen+PxSg2
sihkkarastin#dárkkisteapmi+N+Sg+Gen+PxSg2
sis#áššiid#ministeriija+Sem/Org+Sem/Plc+N+Sg+Gen+PxSg2
siste#buvssat+N+Sg+Gen+PxSg2
siste#gáma+N+Sg+Gen+PxSg2
siste#suorpmat+N+Sg+Gen+PxSg2
sisti+N+Sg+Gen+PxSg2
sisttet+N+Sg+Gen+PxSg2
skuvla#visti+N+Sg+Gen+PxSg2
sofisteriija+N+Sg+Gen+PxSg2
solista+Sem/Hum+N+Sg+Gen+PxSg2
solo#artista+Sem/Hum+N+Sg+Gen+PxSg2
sosialista#partiija+Sem/Org+N+Sg+Gen+PxSg2
sosialista+Sem/Hum+N+Sg+Gen+PxSg2
sosio#lingvistihkka+N+Sg+Gen+PxSg2
sosiolingvista+Sem/Hum+N+Sg+Gen+PxSg2
spesialista#dearvvašvuođa#bálvalus#láhka+N+Sg+Gen+PxSg2
spesialista#dearvvašvuođa#bálvalus+N+Sg+Gen+PxSg2
spesialista+Sem/Hum+N+Sg+Gen+PxSg2
statista+Sem/Hum+N+Sg+Gen+PxSg2
statistihkka+N+Sg+Gen+PxSg2
stilistihkka+N+Sg+Gen+PxSg2
stremista+N+Sg+Gen+PxSg2
stylista+Sem/Hum+N+Sg+Gen+PxSg2
stáda#ministtar+Sem/Hum+N+Sg+Gen+PxSg2
stáhta#minister+Sem/Hum+N+Sg+Gen+PxSg2
stáhta#ministtar+Sem/Hum+N+Sg+Gen+PxSg2
stáhta#ruhta#ministeriija+Sem/Org+Sem/Plc+N+Sg+Gen+PxSg2
suodjalus#ministtar+Sem/Hum+N+Sg+Gen+PxSg2
suopman#distribušuvdna+N+Sg+Gen+PxSg2
synoniibma#listu+N+Sg+Gen+PxSg2
ságastallan#listu+N+Sg+Gen+PxSg2
sáme#listu+N+Sg+Gen+PxSg2
sáme#ministtar+Sem/Hum+N+Sg+Gen+PxSg2
sátne#listu+N+Sg+Gen+PxSg2
sátne#vuorro#listu+N+Sg+Gen+PxSg2
terrorista+Sem/Hum+N+Sg+Gen+PxSg2
transistor+N+Sg+Gen+PxSg2
turista#barta+N+Sg+Gen+PxSg2
turista#biila+Veh+N+Sg+Gen+PxSg2
turista#báiki+Sem/Plc+N+Sg+Gen+PxSg2
turista#doaibma+N+Sg+Gen+PxSg2
turista#ealáhus+N+Sg+Gen+PxSg2
turista#fitnodat+Sem/Org+N+Sg+Gen+PxSg2
turista+Sem/Hum+N+Sg+Gen+PxSg2
vaksinašun#registtar+N+Sg+Gen+PxSg2
valáštallan#visti+N+Sg+Gen+PxSg2
veahkke#registtar+N+Sg+Gen+PxSg2
vearistus+N+Sg+Gen+PxSg2
vilges#sisti+N+Sg+Gen+PxSg2
vista+N+Sg+Gen+PxSg2
viste#buollin+N+Sg+Gen+PxSg2
viste#buvtta+N+Sg+Gen+PxSg2
viste#earru+N+Sg+Gen+PxSg2
viste#geassu+N+Sg+Gen+PxSg2
viste#láigu+N+Sg+Gen+PxSg2
viste#lávttas+N+Sg+Gen+PxSg2
viste#oassi+N+Sg+Gen+PxSg2
viste#sadje#geavaheapmi+N+Sg+Gen+PxSg2
visti+Build+N+Sg+Gen+PxSg2
vistta+Sem/Time+N+Sg+Gen+PxSg2
visttan+Sem/Ani+N+Sg+Gen+PxSg2
visttehisvuohta+N+Sg+Gen+PxSg2
vokalista+Sem/Hum+N+Sg+Gen+PxSg2
váfistan#avádat+Sem/Plc+N+Sg+Gen+PxSg2
váfistan#soađis+N+Sg+Gen+PxSg2
váldo#visti+Build+N+Sg+Gen+PxSg2
válga#lista+N+Sg+Gen+PxSg2
válga#listu+N+Sg+Gen+PxSg2
zapatista+Sem/Hum+N+Sg+Gen+PxSg2
áige#dávval#lista+N+Sg+Gen+PxSg2
áige#távval#lista+N+Sg+Gen+PxSg2
ákta+N+Sg+Gen+PxSg2
álbmot#visti+N+Sg+Gen+PxSg2
ássan#historjá+N+Sg+Gen+PxSg2
ášše#listo#evttohus+N+Sg+Gen+PxSg2
ášše#listo#čuokkis+N+Sg+Gen+PxSg2
ášše#listu+N+Sg+Gen+PxSg2
biebmo#listu+N+Sg+Gen+PxSg2
šaddo#visti+N+Sg+Gen+PxSg2
šahkke#billistan#vearju+N+Sg+Gen+PxSg2
čoahkkanan#visti+Build+N+Sg+Gen+PxSg2
čoakkán#visti+Build+N+Sg+Gen+PxSg2
čuovvun#registtar+N+Sg+Gen+PxSg2
čállin#dárkkistan#prográmma+N+Sg+Gen+PxSg2
čállin#dárkkistan#prošeakta+N+Sg+Gen+PxSg2
čállin#dárkkistan#reaidu+N+Sg+Gen+PxSg2
sáme#digge#listu+N+Sg+Gen+PxSg2
limški+N+Sg+Gen+PxSg2
limšku+N+Sg+Gen+PxSg2
rimški+N+Sg+Gen+PxSg2
rámški+Sem/Hum+N+Sg+Gen+PxSg2
rámšku+Sem/Plc+N+Sg+Gen+PxSg2
spánskka#dávda+N+Sg+Gen+PxSg2
bumeránskka+N+Sg+Gen+PxSg2
dánska-norga+N+Sg+Gen+PxSg2
dánskalaš+Sem/Hum+N+Sg+Gen+PxSg2
dánskka#giella+N+Sg+Gen+PxSg2
dánskka-dáža+Sem/Org+N+Sg+Gen+PxSg2
fránskka#giella+N+Sg+Gen+PxSg2
ránska+Sem/Hum+N+Sg+Gen+PxSg2
ránskalaš+Sem/Hum+N+Sg+Gen+PxSg2
spánska#dávda+N+Sg+Gen+PxSg2
transkripšuvdna+N+Sg+Gen+PxSg2
ageanta#ráhkadus+N+Sg+Gen+PxSg2
boles#konstáhpel+Sem/Hum+N+Sg+Gen+PxSg2
dearvvašvuođa#institušuvdna+Sem/Org+N+Sg+Gen+PxSg2
dekonstrukšuvdna+N+Sg+Gen+PxSg2
demonstrašuvdna+N+Sg+Gen+PxSg2
diida#goansta+N+Sg+Gen+PxSg2
duodje#instituhtta+Sem/Org+Sem/Plc+N+Sg+Gen+PxSg2
duodje#institušuvdna+Sem/Org+Sem/Plc+N+Sg+Gen+PxSg2
ekonomiija#instruksa+N+Sg+Gen+PxSg2
genitiiva-instruktiiva-kasus+N+Sg+Gen+PxSg2
goansta#dukta#ráhkadan#doaimmahat+Sem/Org+N+Sg+Gen+PxSg2
goansta#giehta+N+Sg+Gen+PxSg2
goansta#juolgi+N+Sg+Gen+PxSg2
goansta#lahttu+N+Sg+Gen+PxSg2
goansta#lađas+N+Sg+Gen+PxSg2
goansta#rásse#šillju+N+Sg+Gen+PxSg2
goansta#čalbmi+N+Sg+Gen+PxSg2
goansta#čehppodat+N+Sg+Gen+PxSg2
goansta+N+Sg+Gen+PxSg2
gonstošeaddji+Sem/Hum+N+Sg+Gen+PxSg2
gulaskuddan#instánsa+Sem/Org+N+Sg+Gen+PxSg2
gunsttar+Sem/Hum+N+Sg+Gen+PxSg2
installašuvdna+N+Sg+Gen+PxSg2
instituhtta+Sem/Org+N+Sg+Gen+PxSg2
institušuvdna+Sem/Org+N+Sg+Gen+PxSg2
instruksa+N+Sg+Gen+PxSg2
instruktevra+Sem/Hum+N+Sg+Gen+PxSg2
instrukšuvdna+N+Sg+Gen+PxSg2
instrumeanta#panela+N+Sg+Gen+PxSg2
instrumeanta+N+Sg+Gen+PxSg2
instrumentalisma+N+Sg+Gen+PxSg2
instánsa+Sem/Org+N+Sg+Gen+PxSg2
koansta+N+Sg+Gen+PxSg2
konstellašuvdna+N+Sg+Gen+PxSg2
konstitueanta+N+Sg+Gen+PxSg2
konstitušuvdna+N+Sg+Gen+PxSg2
konstruktivisma+N+Sg+Gen+PxSg2
konstrukšuvdna+N+Sg+Gen+PxSg2
kultur#institušuvdna+Sem/Org+N+Sg+Gen+PxSg2
minsttar#čikŋodat+N+Sg+Gen+PxSg2
minsttar+N+Sg+Gen+PxSg2
noaide#goansta+N+Sg+Gen+PxSg2
oahpahus#institušuvdna+Sem/Org+N+Sg+Gen+PxSg2
oahppo#institušuvdna+Sem/Org+Sem/Plc+N+Sg+Gen+PxSg2
rekonstrukšuvdna+N+Sg+Gen+PxSg2
stáhta#institušuvdna+Sem/Org+N+Sg+Gen+PxSg2
tiida#goansta+N+Sg+Gen+PxSg2
video#installašuvdna+N+Sg+Gen+PxSg2
doavtter#goansta+N+Sg+Gen+PxSg2
afterski#party+N+Sg+Gen+PxSg2
boarsku+N+Sg+Gen+PxSg2
dorske#nálli+N+Sg+Gen+PxSg2
dorski+Sem/Ani+N+Sg+Gen+PxSg2
dárra#dorski+Sem/Ani+N+Sg+Gen+PxSg2
gođđa#dorski+Sem/Ani+N+Sg+Gen+PxSg2
gođđo#dorski+Sem/Ani+N+Sg+Gen+PxSg2
hersko+N+Sg+Gen+PxSg2
hersko#guoppar+N+Sg+Gen+PxSg2
hersko+N+Sg+Gen+PxSg2
juovla#hersko+N+Sg+Gen+PxSg2
márska#eana+Sem/Plc+N+Sg+Gen+PxSg2
mársku+N+Sg+Gen+PxSg2
riddo#dorski+Sem/Ani+N+Sg+Gen+PxSg2
stárre#dorski+Sem/Ani+N+Sg+Gen+PxSg2
vanhurskkisvuohta+N+Sg+Gen+PxSg2
vilges#dorski+Sem/Ani+N+Sg+Gen+PxSg2
vuotna#dorski+Sem/Ani+N+Sg+Gen+PxSg2
áhpe#dorske#áigodat+Sem/Time+N+Sg+Gen+PxSg2
+N+Sg+Gen+PxSg2
anti+N+Sg+Gen+PxSg2
agi#beai#láibi+N+Sg+Gen+PxSg2
agi#beai#muitu+N+Sg+Gen+PxSg2
boarstu+N+Sg+Gen+PxSg2
borsta+N+Sg+Gen+PxSg2
hivsset#borsta+N+Sg+Gen+PxSg2
horsta+N+Sg+Gen+PxSg2
huvva+N+Sg+Gen+PxSg2
oberst#leutnánta+Sem/Hum+N+Sg+Gen+PxSg2
oberst+Sem/Hum+N+Sg+Gen+PxSg2
oberstløytnant+Sem/Hum+N+Sg+Gen+PxSg2
ruonas#borsta+N+Sg+Gen+PxSg2
vearstá+Sem/Org+Sem/Plc+N+Sg+Gen+PxSg2
verstá+Sem/Org+Sem/Plc+N+Sg+Gen+PxSg2
3-juvllat#sihkkel+N+Sg+Gen+PxSg2
Wackernagel-posišuvdna+N+Sg+Gen+PxSg2
orgga#áittardeaddji+N+Sg+Gen+PxSg2
siviláittardeaddji+N+Sg+Gen+PxSg2
Suoma#áittardeaddji+N+Sg+Gen+PxSg2
hávskodat+N+Sg+Gen+PxSg2
hávskár+N+Sg+Gen+PxSg2
jávsku+Sem/Hum+N+Sg+Gen+PxSg2
jávsku+Sem/Hum+N+Sg+Gen+PxSg2
livsku+N+Sg+Gen+PxSg2
loavsku+Sem/Hum+N+Sg+Gen+PxSg2
máno#dávda#livsku+N+Sg+Gen+PxSg2
nuvsku+N+Sg+Gen+PxSg2
roavskkas+N+Sg+Gen+PxSg2
roavskkádat+Wthr+N+Sg+Gen+PxSg2
ávskkir+N+Sg+Gen+PxSg2
ávskár+N+Sg+Gen+PxSg2
